{|
| '''Warning'''
* This is a '''readonly''' and '''text-based''' archive of a deprecated wiki.
* '''Images''' and '''attachments''' have been removed to conserve space.
* '''Links''' may not work.
* A '''full compressed version''' of the wiki is available on archive.org
|}

__TOC__


== Agenda ==

* L'état d'avancement des  <nowiki>[[ https:--lists.ubuntu.com-archives-ubuntu-cm-2009-December-000851.html | objectifs de la team ]]</nowiki> pour 2010
** La mise sur pied de l'association.
** Le recensement des taches à effectuer sur les espaces de communication.
** La planification effective des activités de la communauté sur le territoire national cette année.
** Réflexion sur les établissements, sites pouvant accueillir certaines manifestations de la LocoTeam
** Le journal 
** L'attribution volontaire ou nominative des taches & la nomination ou l'élection des community managers
** presentation de la candidature de la locoteam comme 'approved team '

* La possibilité d'organiser une campagne d'information des jeunes dans cette semaine de la jeunesse.
* Date de la prochaine rencontre

* Divers

== Meeting Notes ==

Lire la discussion, c'est peut être plus long mais plus simple :) ...

== Meeting log ==

'''Note''': L'heure est au format ''TU +1''

<pre>
--- Log opened mer. févr. 03 16:48:47 2010
16:48  * acherv propose de modérer et attends les signes des autres
16:49 < ongolaBoy> y a pas de soucis ... on te suit :)
16:49  * ongolaBoy archive quand même la conversation en passant
16:50 < acherv> nous commencons par le first point
16:50 < septox_> ok
16:50 < acherv> l'état d'avancement des objectifs de 2010
16:50 < acherv> pour l'association
16:51 < acherv> les dossiers sont depuis 2 à 3 semaines à la préfecture de bonadjo
16:51 < acherv> où le franchin de Salomon s'occupe
16:52 < acherv> et il m'a dit que cela prendra 3 mois
16:53 < acherv> je ne sais pas pour quoi mais je lui demandais d'accélérer le mouvement
16:53 < ongolaBoy> Ok. brice avait effectivement parlé d'un délai de 3 mois lors de la dernière réunion si je me souviens bien
16:53 < acherv> quand le plutot sera le mieux nous
16:54 < acherv> néeanmoins je pense qu'il ne faut pas qu'on attend cette signature pour se comporter à une association
16:54 < acherv> il commencait dès maintenant
16:55 < ongolaBoy> c'est à dire qu'il faudrait déjà faire quoi ?
16:55 < acherv> respecter le status et le reglément intérieur
16:55 < acherv> pour ceux qui l'ont lu
16:55 < acherv> ou qui sont avec nous
16:57  * acherv demande si on peut continuer
16:57 < ongolaBoy> franchement je ne sais pas ...
16:58 < acherv> ongolaBoy: ???
16:59 < acherv> ongolaBoy: on te suit
16:59 < ongolaBoy> dans le respect des statuts dont tu parles. tu voudrais que quoi effectivement soit appliqué là maintenant ?
17:00 < septox_> .
17:00 < acherv> non qu'on essaye de mettre certains points en application
17:01 < acherv> comme les community manager
17:01 < septox_> .
17:01 < acherv> on reviendra dessus
17:01 < ongolaBoy> ok, avançons alors ...
17:02 < ongolaBoy> j'ai pas grand chose à dire ici
17:04 < acherv> ok
17:04 < acherv> le 2ème point
17:04 < acherv> le recensement des tâches
17:04 < acherv> pour la communication
17:05  * acherv wanda il cause avec les muets
17:05 < ongolaBoy> tu ne causes pas avec des muets mon gars :)
17:05 < ongolaBoy> pour ma part c'est que sur certaines choses je n'ai rien à ajouter, c'est tout
17:06 < septox_> moi aussi
17:06 < septox_> il faut juste planifier les echeances qui approchent a grd pas
17:06 < septox_> release bientot
17:07 < acherv> pour une bonne release il faut les moyens pas forcément financier
17:07 < ongolaBoy> acherv: concernant les espaces là, tu vois de quoi il s'agit ?
17:07 < acherv> des idées
17:07 < acherv> la communication
17:08 < acherv> ongolaBoy: je vois un peu flou c'est dernier temps
17:08 < acherv> septox_: est ce que la communauté doit se limiter aux release??
17:08 < ongolaBoy> il faut des personnes pour communiquer sur le wiki,IRC par exemple ...
17:09 < septox_> non
17:09 < septox_> pas seulement
17:09 < ongolaBoy> c'était l'objet de ce point
17:09 < septox_> .
17:10 < acherv> ongolaBoy: mm le forum
17:10 < ongolaBoy> je ne vois pas où est ce que tu vois que la communauté se limite aux releases
17:10 < ongolaBoy> voilà ... mais tu vois bien qu'on ne peut pas en parler à 3 seulement
17:10 < acherv> man ne nous gachons pas c'est quand il ya les releases qu'on voit les gars
17:11 < acherv> la preuve aujourd'hui
17:11 < ongolaBoy> gachons ou cachons ?
17:11 < ongolaBoy> bon bref, j'ai compris
17:11 < acherv> cachons merci
17:12 < acherv> il est vrai qu'on ne force pas les gens mais il ne faut non plus que ces gens feignent d'être avec nous
17:12 < acherv> alors qu'ils n'y sont pas
17:12 < acherv> c'est ca le pb
17:13 < ongolaBoy> de toutes les façons je n'accuse personne
17:13 < acherv> moi non plus
17:13 < ongolaBoy> j'essaye à mon niveau de remplir certaines tâches
17:13 < ongolaBoy> et j'en parle
17:13 < acherv> mais je fais un constant
17:15 < ongolaBoy> acherv: heuuu , tu ne suis plus les points ou bien ? :)
17:15  * acherv veut ouvrir une parenthèse
17:15 < septox_> ...
17:15 < acherv> ongolaBoy: oui
17:16 < acherv> nous étions aux recensement
17:17 < ongolaBoy> un truc qui me fait mal au coeur ce sont les reports
17:18 < ongolaBoy> ceux qu'on doit faire chaque fois sur le wiki lorsqu'il y a des activités
17:18  * acherv voit que ongolaBoy à des choses à dire et que septox_  est occupé
17:18 < ongolaBoy> en décembre je n'avais pas pu mettre à jour avec les dernières activités
17:18 < ongolaBoy> je sais que septox_ lit de toutes les façons; y a pas de soucis
17:19 < septox_> ...
17:19 < ongolaBoy> donc ... il aurait fallu que d'autres puissent continuer si une personne ne le fait pas
17:19 < septox_> je suis vraiment entre deux ways la sorry les gars je lis et ds quelques mins je suis en mobile et lis tjrs
17:19 < septox_> ...
17:20 < acherv> ongolaBoy: moi je sais que je suis presque tous les jours connectés
17:20 < acherv> mais je me refuse de m'essayer la dessus
17:20 < ongolaBoy> acherv: ok, mais pas dans le salon hein ;)
17:21 < ongolaBoy> j'aimerais bien savoir pourquoi tu ne voudrais pas t'essayer ?
17:22 < acherv> pour ne pas gaffer
17:23 < ongolaBoy> si ça peut te consoler, on avance aussi en essayant
17:23 < ongolaBoy> et puis il s'agit d'un wiki
17:23 < acherv> on continue avec la planification des activités si vous ne trouvez pas  d'inconvénient
17:23 < acherv> ongolaBoy: j'ai compris
17:23 < ongolaBoy> à moins d'être un superhomme, on ne réussit rien tout d'un coup
17:24 < acherv> bon hormis les releases cette année ont fait koi d'autres
17:24 < acherv> pour la communauté
17:24 < ongolaBoy> ok pour continuer mais je te suggère d'être plus présent sur IRC aussi :)
17:25 < ongolaBoy> hormis les releases, il peut y avoir des rencontres de groupe
17:25 < acherv> non ongolaBoy tous les fois je suis excuser l'avance
17:25 < ongolaBoy> la participation à toutes les journées nationales/internationales d'envergure
17:26 < ongolaBoy> acherv: je ne comprends pas ta dernière phrase
17:27 < acherv> m'ecuse d'avance
17:27 < ongolaBoy> ok, pourtant je trouve ça aussi 'naturel' que d'ouvrir une fenêtre sur les autres messageries instantanées :)
17:27 < ongolaBoy> mais bon... c'est mon point de vue
17:28 < acherv> ongolaBoy: explique
17:28 < acherv> vas y developpe
17:28 < ongolaBoy> quand tu ouvres une connection vers l'internet, tu ouvres bien Ymessenger non ?
17:28 < acherv> oui
17:29 < ongolaBoy> pourquoi n'ouvrirais tu pas une session sur IRC par la même occasion ?
17:29 < acherv> ok
17:29 < acherv> je ne te suis now
17:29 < acherv> je te suis now
17:29 < ongolaBoy> surtout lorsque la politique du milieu où tu te trouves l'autorises (très important quand mêem cet aspect) ..
17:30 < acherv> non cela n'a rien avoir
17:30 < ongolaBoy> moi je suis pratiquement tjrs sur IRC depuis le début d'année
17:30 < acherv> juste une mauvaise habitude
17:30 < ongolaBoy> ça *rassure* un peu ceux qui sont 'intermittents' et qui se connectent rarement
17:30 < ongolaBoy> de savoir qu'il y a quand même qqn à qui causer
17:31 < ongolaBoy> c'est comme ça que Arnaud meukam par exemple a commencé à discuter
17:31 < ongolaBoy> avant d'être plus présent sur mailing-list, il venait souvent sur IRC
17:31 < ongolaBoy> et de fil en aiguille, il se ballade sur les espaces de comm
17:31 < ongolaBoy> voilà pour ton explication, ca va ? :)
17:32 < acherv> tu es fort pour convaincfre
17:32 < ongolaBoy> je ne cherche pas vraiment à convaincre mais à donner mon point de vue
17:33 < ongolaBoy> et à attendre ceux des autres
17:33 < acherv> qui est valable man
17:34 < ongolaBoy> ok
17:35 < ongolaBoy> pour les activités tu as vu ce que j'ai proposé non ?
17:35 < acherv> quel est la politique à mener pour les etablissements ?
17:35 < septox_> .
17:36 < ongolaBoy> bien sur ça n'exclue pas tout ce qui est fait à l'échelle personnelle
17:36 < ongolaBoy> acherv: quels établissements ?
17:36 < acherv> les établissements scolaire ou académiques
17:37 < ongolaBoy> je ne sais pas ...
17:37 < ongolaBoy> où sont les hommes (pardon, les gars :D ) d'abord ? lol
17:38 < ongolaBoy> et c'est un attribut de l'asso je crois
17:39  * acherv me comprends bien ongolaBoy 
17:40 < ongolaBoy> on ne peut pas dicter une conduite à tenir quand tu n'as pas de personnes qui técoutent assidument
17:40 < ongolaBoy> tout ce que tu peux faire, c'est améliorer les conditions à une microéchelle
17:40 < ongolaBoy> un cadre plus réduit
17:40 < ongolaBoy> plus concrètement ..
17:41 < ongolaBoy> je ne prends que mon cas (et soit dit en passant, ça m'énerve de parler de moi)
17:41 < ongolaBoy> j'essaye de mener au sein de l'université tout ce qui aide à la sensibilisation des logiciels libres et d'ubuntu
17:42 < ongolaBoy> je ne te compte pas les conseils, les install, et des préparations de petites activités
17:42 < ongolaBoy> j'ai espoir que ça produira qque chose
17:42  * acherv écoute ongolaBoy  et lui demande juste une minute
17:42 < ongolaBoy> donc ... si chacun de ceux qui sont vraiment motivés, essayent de faire bouger leur microenvironnement
17:43 < ongolaBoy> ça donnera forcément quelque chose
17:43 < ongolaBoy> mais il faut *travailler* personnellement et sans attendre des autres
17:43 < acherv> .
17:44  * acherv constate que ongolaBoy a des talents d'evangeliste 
17:45 < acherv> bon moi j'essaye avec mon groupe de l'istdi
17:46 < acherv> et je compte aussi fait un truc pour les jeunes frères cette semaine si vous le pertmettez
17:47 < ongolaBoy> comme ?
17:47 < acherv> une mini campagne d'information sur le logiciel libre
17:48 < acherv> et des conférences ,débats si possible
17:48 < ongolaBoy> ok mais n'est -ce pas un peu court ? mais dans tous les cas, vas y si tu peux
17:48 < ongolaBoy> je pense que le truc qui nous tue aussi, c'est que nous ne planifions pas suffisamment
17:48 < acherv> mais j'aurais besoin qu'un coup de main
17:49 < ongolaBoy> en parlant de confé, tu me fais penser à un collègue
17:49 < acherv> ongolaBoy: pour liberman
17:49 < acherv> lequel
17:49 < ongolaBoy> je lui disais qu'il ne faut pas mettre des confé juste pour en mettre
17:49 < ongolaBoy> faut savoir bien à l'avance ce que tu veux
17:49 < ongolaBoy> libermann ?? passer là-bas ?
17:51 < acherv> la disponibilité des élèves
17:51 < acherv> l'accord de l'administration
17:51 < acherv> ils ont les kermesse ces jours la
17:52 < ongolaBoy> hum... déjà que je sais qu'ils sont énormément sollicités tant au niveau académiques que culturels ...
17:52 < ongolaBoy> en général il n y a pas de kermesse en février
17:52 < ongolaBoy> mais d'autres types d'activités
17:52 < ongolaBoy> et .... qui sont planifiées le plus souvent au ... premier trimestre
17:53 < ongolaBoy> donc tu ne peux pas venir 1 semaine avant proposer quelque chose
17:53 < ongolaBoy> c'est trop juste
17:53 < acherv> ok tu as parlé d'un collège tantot
17:53 < acherv> c'est le que l
17:53 < ongolaBoy> d'un collège ??? dans quel cadre ?
17:54 < acherv> tu as dit que je te faisais penser un collège
17:55 < ongolaBoy> j'ai dis un *collègue*
17:55 < ongolaBoy> c'est ce que j'ai écris
17:55 < acherv> ok un collègue
17:56 < ongolaBoy> moi je te suggère plutôt de rencontrer les personnes motivés pour voir comment fonctionne les espaces de communication
17:56 < ongolaBoy> de la communauté
17:56 < ongolaBoy> même si vous êtes moins de 10
17:56 < ongolaBoy> mais le plus important c'est de bien vous imprégner sur le principe de fonctionnement
17:57 < ongolaBoy> pour cela, il te faut un lieu pouvant accueillir 10 personnes, une connexion internet sur 2 ordi et des arachides ...
17:58 < ongolaBoy> il me manque seulement la connexion at home pour commencer ces mini-activités :)
17:59 < ongolaBoy> acherv: excuse moi mais pourrait-on continuer plus vite ? je vais partir dans moins d'une heure ?
18:00 < ongolaBoy> en gros, je ne te conseille pas de faire une action "de masse" ... ça sera un peu difficile
18:00 < acherv> .
18:00 < ongolaBoy> mais cherche à faire plus réduit mais plus convivial et à moindre coût
18:00 < acherv> oui tu as raison
18:01 < acherv> bon on passe au journal
18:02 < ongolaBoy> ok; déjà la conception des articles a commencé
18:02 < ongolaBoy> j'ai choisi comme interviewé pour la première édition septox_  et michel
18:02 < ongolaBoy> ils ont reçu leurs questions
18:03 < acherv> .
18:03 < ongolaBoy> septox_: m'a rappelé de lui donner un délai et je le remercie pour la remarque
18:04 < ongolaBoy> une communication publique n'a pas encore été faites dans la ML au sujet du journal local; ça sera fait dans les plus brefs délais
18:04  * acherv a une pensée pour michel après ce qui lui est arrivé
18:04 < ongolaBoy> le nom n'a pas encore été choisi mais je prendrais en compte les avis
18:05 < acherv> la sortie est encore pour le 15 février??
18:05 < ongolaBoy> dans le pire des cas, je peux rédiger la plupart des textes (qui ma foi ne sont pas trop compliqués , je crois)
18:05 < ongolaBoy> mais s'il y en qui voudront participer, y a pas de problèmes comme toujours
18:05 < acherv> je suis la
18:05 < ongolaBoy> pour le délai, je préfère être prudent et mettre à la fin du mois
18:06 < ongolaBoy> ok, tu connais déjà la plupart des contenus qui doivent figurer alors. tu voudrais rédiger quoi donc ?
18:06 < acherv> mais tu ne l'avais pas encore arrete
18:07 < ongolaBoy> à part la réaction de septox et la tienne je n'ai pas eu d'autres avis
18:07 < acherv> néanmoins je te dirais demain au plus tard le temps de voir
18:07 < ongolaBoy> donc en conséquence , on présentera ce que j'ai suggéré avec vos ajustements
18:08 < ongolaBoy> mais je crois que les différents articles sont bien mentionnés dans mon mail non ?
18:08 < acherv> oui
18:08 < acherv> bon pour le nom il faut déjà l'avoir
18:08 < ongolaBoy> septox_:  a rajouté "astuces" je crois bien
18:09 < ongolaBoy> si tu veux, mais je trouve qu'il y a la rédaction des articles qui importent bcp :)
18:09 < acherv> ou bien envoyer dès ce soir un mail sur la ML pour avoir tes réactions
18:10  * acherv rappelle ongolaBoy qu'il avait prévu arrète ces points vendredi dernier
18:10 < ongolaBoy> mais les parties sont déjà arrêtées non ?
18:11 < acherv> on conclut que tu vas send un mail sur la ML ce soir ou demain
18:11 < acherv> on donne une semaine pour prends les avis et faire les rédactions
18:11 < acherv> c'est bon ??
18:12 < acherv> ongolaBoy: ??
18:12 < acherv> on continue
18:13 < acherv> les community manager
18:14  * acherv est encore entrain de parler tout seul
18:15 < ongolaBoy> sorry
18:15 < ongolaBoy> non, je ne donne pas une semaine
18:15 < ongolaBoy> j'informe et je continue
18:15 < ongolaBoy> s'il y en a qui veulent prendre le train en marche tant mieux
18:15 < ongolaBoy> sinon ça sera pour le second numéro
18:17 < acherv> tu ne vas pas attendre les réactions
18:17 < ongolaBoy> je vais les prendre en compte
18:17 < acherv> bon cela depends de toi
18:18 < ongolaBoy> mais disons juste que ça ne devrait pas m'empêcher de continuer
18:18 < acherv> now les community manager il faut les elire ou les nommer??
18:18 < ongolaBoy> en passant, il y a deux journées intéressantes à goethe à yaoundé
18:18 < ongolaBoy> ce mois
18:19 < ongolaBoy> j'ai lu matoukou qui demandait ce qu'on fait...
18:19 < ongolaBoy> je me disais qu'il allait *lui même* proposer quelque chose d'abord
18:19 < ongolaBoy> mais bon...
18:19 < acherv> oui je l'ai lu mais je suis à douala
18:19 < ongolaBoy> j'aurais bien voulu participer mais je suis trop loin et c'est en semaine
18:20 < ongolaBoy> par contre je pense qu'on peut suggérer au responsable de goethe qui est dans la ML d'avoir le net ces jours là
18:21 < ongolaBoy> et éventuellement de pouvoir un peu discuter avec ceux qui seraient sur IRC/twitter par exemple
18:21 < acherv> qui est ce membre?
18:21 < acherv> cela sera mm intéressant sur l'irc
18:21 < acherv> pour ce qui sont loin
18:22 < acherv> de donner les avis sur la chose
18:23 < ongolaBoy> y aussi twitter pour les avis speed ... mais bon ...
18:23 < acherv> ok
18:23 < ongolaBoy> les community manager ?
18:24 < acherv> send un mail à ces gars qu'il ya les gens qui veulent participer mais qui malheuresement sont loin
18:24 < ongolaBoy> c pas dans le cadre de l'asso ça ?
18:24 < acherv> oui les community manager??
18:24 < ongolaBoy> pour goethe, je ne sais pas ce que tu attendras qu'ils fassent de ceux qui sont loin... y a quand même des gens à yaoundé aussi ;)
18:25 < acherv> donc on attend les signatures avec les nommer ou elire??
18:25 < ongolaBoy> pour goethe, il s'agit de Uwe Jung .. et je me dis que ça doit être celui que septox_ et les autres avaient rencontré au barcamp l'année passée
18:26 < ongolaBoy> que disent les textes ? ça doit être le référent. moi je ne les ai pas sous les yeux
18:26 < ongolaBoy> mais si ça ne dépendait que de moi, ils doivent être nommé
18:26 < acherv> pour les community manager ca va
18:27 < ongolaBoy> parce que même tes électeurs là ... faudra courir après eux pour qu'ils votent :D
18:28 < acherv> ok
18:28 < ongolaBoy> la suite ?
18:29 < acherv> approved team
18:31 < acherv> c'est aà quel niveau ongolaBoy
18:31 < ongolaBoy> ah ... pour cet aspect là... à mon humble avis, on ne mérite pas de postuler
18:31 < ongolaBoy> ça ne peut etre que la conclusion d'un ensemble de choses qu'on mentionne souvent
18:32 < acherv> merci pour ta franchise
18:32 < ongolaBoy> écrire dans le wiki, les blogs, organiser des activités, avoir un groupe solide, etc ...
18:32 < ongolaBoy> présence dans le channel IRC de la Loco 
18:32 < ongolaBoy> etc...
18:33 < ongolaBoy> c'est dit dans les conditions... 
18:33 < acherv> je te comprends man
18:34 < ongolaBoy> si tu lis bien mon mail en début d'année, j'avais mis ça en *dernier* lieu et j'avais bien dit que ça serait *après* avoir fait tout ce qui précédait
18:34 < ongolaBoy> donc ...
18:35 < acherv> .
18:35 < ongolaBoy> faudra m'excuser mais c'est l'obscurité ici et je ne veux pas prendre trop de risques
18:36 < ongolaBoy> comme j'ai dit, j'ai enregistré la conversation
18:36 < acherv> ok man c'est mm la fin
18:36 < ongolaBoy> locobot a disparu
18:36 < ongolaBoy> je ne sais pas si c'est lié à la migration des serveurs de freenode
18:36 < acherv> locobot???,
18:36 < ongolaBoy> voilà un autre aspect : s'informer régulièrement
18:37 < ongolaBoy> tu ne le sens peut être pas mais un certain nombre de choses ont changé sur freenode
18:37 < ongolaBoy> bon, bon... faut que je m'éclipse
18:37 < acherv> ah bon!
18:37 < ongolaBoy> je ferme mon log
18:37 < acherv> ok man
18:37 < acherv> ok
--- Log closed mer. févr. 03 18:38:30 2010
</pre>
