{|
| '''Warning'''
* This is a '''readonly''' and '''text-based''' archive of a deprecated wiki.
* '''Images''' and '''attachments''' have been removed to conserve space.
* '''Links''' may not work and there may be formatting issues.
* A '''compressed''' version with images and the original syntax is in the repo '''Releases'''.
|}

__TOC__



== Meeting notes ==

=== Global ===
* septox va '''remasteriser(faire des CDs avec des applications et un design adapte) des CDs Ubuntu, Kubuntu et Xubuntu''', priere de signaler avec priorite les applications qui devraient etre pris en compte. (le CD n'a que 700 MB).
* '''Ubuntu-cm et blogueurs camerounais''' : les blogueurs camerounais seront informes de nos activites pour en faire la promotion.
* '''Ubuntu-cm et AC3L''': nacer est notre contact
* ongolaBoy va jeter un coup d'oeil sur les "samedi multimedia" au CCF de Douala.
* Organisation des jeux concours dans des radios(par exple FM94 ou 105) avec des CDs K,X,Ubuntu comme lot.
* page web Ubuntu-cm: nous utilisons le Wiki, le forum offert: on verra plus tard.

=== Planification et évolution de la release-install party ===
* '''intrepid release install party''' en fin octobre 2008 
* public cible: étudiants et eleves
* Propositions ou idées pour la pub et la communication sont bienvenues
* Sponsors vont également bienvenues por la réussite de l'évènement
* nacer va voir avec A3CL pour la pub et partenariat avec l'AUF et l'AC3L

=== Fréquence des meetings IRC ===
* Proposition faite par septox : avoir une fréquence régulière, une fois par mois.
* Proposition faite par ongolaBoy : '''chaque premier mercredi du mois, a 15h GMT'''
* Action: enregistre comme tel dans le calendrier (voir menu)

=== Les groupes de travail ===
* webteam : GuyBoh signale qu'il peut aider
* forum et irc: ongolaBoy essaye de souvent y jeter un coup d'oeil

=== Logs ===
Le log du meeting fait par locobot_2 : '''<nowiki>[[http://logs.ubuntu-eu.org/freenode/2008/09/10/%23ubuntu-cm.html|log_meeting_10092008]]</nowiki>''' 

=== Remarques ===
* Le loco_bot2 (loggeur) du channel irc fonctionne a nouveau
* <nowiki>[[CameroonianTeam-IRC-camerlog|camerlog]]</nowiki> (loggeur) est pendant les meetings dans le channel et loggue egalement

== Agenda du meeting ==

=== Propositions : Planification et évolution de la release-install party ===

{| class="wikitable"
|-
| <#d9bb7a> Membre
| <#d9bb7a> Propositions
|-
| '''nacer'''
| choix d'une date pour l'evenement
|-
| '''nacer'''
| élaboration d'un programme de la journée: <<BR>> quel(s) ateliers/formations/conférences (sujet) voulons nous faire. Voir aussi les dépenses associées.
|-
| '''nacer'''
| '''organisation:''' nous sommes dans des villes différentes. <<BR>> Quelle stratégie adopter? Faut il faire des trucs par ville ou se regrouper dans une seule ville?
|-
| '''nacer'''
| '''communication:''' <<BR>> quelle politique de communication nous adopterons? Combien cela va couter? Comment on finance?
|-
| '''nacer'''
| chercher des sponsors en local ou étrangers. J'ai vu ce que mes collègues de l'AUF ont fait à Dakar, c'est franchement génial coté sponsor.
|-
| '''nacer'''
| identifier le public cible prioritaire, et les publics cibles secondaire (étudiants, professionnels de l'informatique, entreprise, administrations ...)
|-
| '''tnjulius'''
| Faudrait aussi qu'on emmène un bon nombre de blog camerounais à parler d'ubuntu-cm. '''Qui est bloggeur ou qui en connait ?'''
|-
| '''septox'''
| composition (en software) du paquet de CDs et organisation de leurs distribution
|-
| '''septox'''
| position de la communauté quant a avoir un serveur Web ou prendre attache avec ubuntu-eu pour avoir de l'espace sur leurs serveurs
|}

=== Fréquence des meeting IRC ===

''' Proposition''': septox: Une fois par mois, la date et l'heure seront a débattre.

=== Les groupes de travail ===

{| class="wikitable"
|-
| <#d9bb7a> Membre
| <#d9bb7a> Propositions
|-
| '''septox'''
| La communauté vit de la décentralisation et de l'apport de tous : '''participons'''<<BR>> <<BR>>'''Qui veut agir ou ?'''<<BR>><<BR>>'''web team ''' : rédaction du wiki, page web, mirroir <<BR>>'''forum team :''' modération et suivi du forum et du salon irc<<BR>>'''
|}
