{|
| '''Warning'''
* This is a '''readonly''' and '''text-based''' archive of a deprecated wiki.
* '''Images''' and '''attachments''' have been removed to conserve space.
* '''Links''' may not work.
* A '''full compressed version''' of the wiki is available on archive.org
|}

__TOC__


* Lieu : Yaoundé Agence Universitaire de la Francophonie
* Heure : initialement entre 12h et 14h mais dans la pratique entre 13h et 15h :)

=== Participants ===
* izane
* julius
* max
* willy
* arnaud
* simplice
* ferdinand
* l'invitée de ferdinand  * emmanuel

=== Ordre du jour ===

* presentation
* plan de l'année
** sorties mensuelles
** release party
** install party
* divers...

Remarque: on n'a pas abordé strictement cet ordre du jour. On a eu des sujets de discussion assez intéressants ;)

=== Meeting notes ===

les notes brutes issues de la réunion.

==== plan de l'année ====

On n'a pas détaillé exactement ce qu'on fera mais en fonction des ressources et des disponibilités, on tâchera d'effectuer au minimum :

* 1 sortie par mois.
* 1 formation des membres les plus «''présents''» sur les sujets qu'ils voudront
* 1 rencontre physique par mois dans un lieu à déterminer; à priori l'AUF.

==== Qu'est-ce qu'on entend par sortie ? ====
* parce qu'on est invité
* parce qu'on voudrait nous même présenter quelque chose
* on peut aussi faire des tours dans des écoles => avoir des contacts
** avoir des '''personnes ressources''' pour présenter
** inviter quelqu'un à venir présenter un sujet

==== En attendant, concrètement qu'est-ce qu'on fait en janvier ? ====

* => trouver une école où déjà organiser quelque chose
** polytech peut être. Arnaud nous dira en semaine si c'est possible ou pas

* avec quoi allons nous dans le cadre des ''sorties'' ??(en d'autres termes : l'arsenal :) )
** le dépôt, ça sous entend:
** 1 ordi (''Willy va voir dans quelle mesure acheter un mini-pc'')
** 1 disque dur externe, 
** 1 switch 8 ports (willy)
** 1 routeur sans-fil (arnaud),
** des câbles droit(arnaud ou julius)
** avoir une connexion  internet ? (camtel et yoomee) => oui mais on verra plus tard; la priorité est d'avoir un petit réseau local et des services tournant proprement sur une machine dédiée
** où est-ce qu'on garde ? INGENIERIS . Mais le disque dur externe à l'AuF
** les sujets de présentation : théorie, pratique; ça dépend de l'auditoire ...
** avoir un propos liminaire à chaque fois: intro du logiciel libre

==== Les écoles,espace pressentis pour cette année ====

* université catholique
* mincomm
* IAI
* protege QV
* lycée leclerc ? et par extension les établissements du secondaire

==== De nombreuses discussions ====

* continuer la vulgarisation
* légitimité de la communauté
* discussions avec les instances officielles (un jour) ex : le ministère des enseignements secondaires, l'antic (hum hum :) )
* Travailler avec le secondaire
* Les interventions en entreprise, est-ce que nous avons les compétences requises ? demande Ferdinand
** => oui mais ça dépend des disponibilités

==== Source de financement des activités de la communauté ====

* fonds propres ('' as usual'')
* mise sur pied de l'association : ubuntu-cm . Il faudra qu'on relance encore une fois cela si on veut interagir avec certains acteurs locaux
* dons
** organisation de prestations à la demande (''ok mais ... à prendre avec des pincettes'')

----
