{|
| '''Warning'''
* This is a '''readonly''' and '''text-based''' archive of a deprecated wiki.
* '''Images''' and '''attachments''' have been removed to conserve space.
* '''Links''' may not work and there may be formatting issues.
* A '''compressed''' version with images and the original syntax is in the repo '''Releases'''.
|}

__TOC__


== Agenda ==

* Revoir les points de la réunion du <nowiki>[[http://logs.ubuntu-eu.org/freenode/2010/02/26/%23ubuntu-cm.html|26 février 2010]]</nowiki>
* Planning release parties (Lucid)
* Confection du deuxième numero du <nowiki>[[CameroonianTeam-Projects-Journal|journal]]</nowiki>

== Meeting Notes ==

* serveur web pour la communauté ( ''solutions attendues pour sa mise en place'')
* ceux qui veulent organiser des releases sont priés de présenter leurs propositions à  le plus tôt possible
** On attend d'ailleurs les confirmations pour d'éventuels lieux
* Le planning des classroom sera présenté ce vendredi 9 Avril 2010
* Les contributeurs pour la deuxième édition du journal sont attendues
* Un nouveau logo pour la LocoTeam est toujours attendue
* etc ....

== Meeting log ==

'''Note''': Log consultable ici : http://logs.ubuntu-eu.org/freenode/2010/04/07/%23ubuntu-cm.html

<pre>

<septox1> hi michel
<michel_> before it begins: do you know if maelys (cyber cafe sortware) project is stil alive?
<septox1> i think yes
<septox1> there is a guy of ubuntu-cm working to get an ubuntu-distribution with maelys
<limbe> hello
<limbe> ubuntu limbe
<michel_> septox1: do you have tested maelys project?
<limbe> how can we install messennger in ubuntu
<limbe> i mean yahoo messenger
<septox1> you acan use pidgin or epathy or kopete (with webcam)
<septox1> michel_: personly not ! but some guys of the community
<septox1> https://wiki.ubuntu.com/CameroonianTeam/Projects/Maelys
<limbe> i mean which comman can we use to install yahoo messenger
<limbe> in ubuntu
<septox1> there is not yahoo messenger itself
<septox1> just others programs using the yahoo messenger protocol
<septox1> so try "sudo apt-get install pidgin" for pidgin
<septox> .
<septox> hi @all
<IzaneFG> hi!
<septox> whicht time is there in cameroon ?
<IzaneFG> 16h
<septox> Sovo: hi
<Sovo> hi
<Sovo> comment tu vas ??
<septox> cool
<septox> here are the topics https://wiki.ubuntu.com/CameroonianTeam/NextMeeting
<DjiaThink> Hi All !
<septox> hi
<eloge> bjr tous
<septox> eloge: bjr
<septox> le logo dit koi ? tu as put avoir le font ?
<eloge> non jai pu toruver son nom seulement, mais elle reste introuvable
<eloge> le nom c "ubuntu" tout simplement
<septox> uhmm, cela risque d'etre juste si il faut deja avoir les t-shirts a la release
<eloge> on peut essayer de modifier le logo original
<sidesoft> hi all
<DjiaThink> je pense qu'il ne faut pas hesiter à dessiner cette police :D
<eloge> ce ne sera pas une vraie creation mais si on est dans l'urgence on peut ajouter des couleurs du cmr sur le logo actuel
<eloge> Sovo: c cmt ?
<septox> eloge: le pb est la variation d'intensite au moment du brodage par exemple
<septox> je propose : eloge tu do un new logo sans utiliser la nouvelle police
<Sovo> hi eloge
* septox se souveint que font = police
<eloge> septox: un logo sans texte??
<septox> si avec texte, un logo, puis "cameroonian tem"
<septox> bref je vais send un mail par rapport
<septox> on wait encore ?
<eloge> toutes les locos vont adopter le nouvo logo, fo kon en fasse autant, oui mais on ecrit "cameroonian team" avec kel font?
<DjiaThink> eloge: tu recrée la police
<DjiaThink> eloge: tè un photoshopeur non ?
<septox> DjiaThink: lol tu crois que c'est facile ?
<eloge> DjiaThink: non mais je fais typographie hein
<septox> bref on verra mais il ns faut des deadlines now
<eloge> DjiaThink: c toi le photoshopeur de nous 2
<DjiaThink> bon, kel taille serait ideal ?
<eloge> je bosse avec des pros de photoshop mais je suis pas un photoshopeur moi mem
<septox> lol
<DjiaThink> avec le logo de base je peux sortit quelques formes de toute le lettre
<eloge> ok c cool
<eloge> DjiaThink: ca doit etre le plus grand possible, en vectoriel ce serait ideal
<septox> lucid sort le 29 selon le planning, https://wiki.ubuntu.com/LucidReleaseSchedule
<eloge> DjiaThink: mais fais comme tu peux
<septox> je suppose que d'ici la cela serait officiel (je parle de la police)
<DjiaThink> donc je avec l'outil Plume je vais faire les formes 'u', 'b', 'n', 't'
<septox> donc on fixe, si tu l'a (la police) tu fais avec sinon le 30 avril on va encore voir (peut etre un meetin extra-ordinaire)
<septox> .
<DjiaThink> eloge: "Cameroonian Team" ne doit pas forcement être avec la police ubuntu
<septox> on wait encore ?
<eloge> DjiaThink: on sera la seule loco ki n'aura pas use la nouvelle police c ske vous voulez?? bon on peut contacter une otre loco pr voir si ils ont la font?
<eloge> Sovo: deja connecté avec le fruit?
<septox> .
<septox> ca fait cool
<Sovo> eloge ou mm
<Sovo> j'ai pas les do
<Sovo> je wait encore
<michel_> hello limbe
<limbe> I am Mr Chi David from Linux Users Group in Bamenda
<eloge> Sovo: ok
<septox> limbe: hi
<DjiaThink> limbe: Welcome !
<septox> limbe: how are you ?
<eloge> limbe: Welcome David
<michel_> thanks
<Sovo> on a deja 25 min de retard a
<Sovo> on commence quant ??
<michel_> sure we are late
<septox> so, we are beginning now
* DjiaThink Il ne faut pas que le temps de Sovo finisse au Cyber :D
<limbe> I am in Limbe from Bamenda and will like to participate in the Ubuntu forum
<michel_> ok
<septox> the topics are here https://wiki.ubuntu.com/CameroonianTeam/NextMeeting
<limbe> Here is Chi David from Bamenda
<septox> limbe: we are now starting the irc meeting
<limbe> ok
<septox> limbe: so futher informations and others let us speak later please :)
<michel_> ok
<Sovo> comment tu as su DjiaThink
<michel_> later when ?today or some other day.
<septox> il ns faut revoir les pts de la derniere fois
<Sovo> c le desaventage de surfer depuis le cyber
<septox> michel_: today of course , just after the meeting
<DjiaThink> Sovo: lol
<septox> we hve to be focused on that first !
<michel_> cool
<septox> acherv: hi
<limbe> If you look on our homepage www.njahbisoli.org we put some difficulties concerning ubuntu we will like to have solutions
<septox> les pts de la derniere fois , si je resume, il fallait detaille les projets que nous voulions faire
<septox> a savoir internalization, openstreetmap , classroom, t-shirt(logo)
<septox> j'ai forget un way ?
<septox> .
<michel_> heloo ongolaboy
* septox se demandait s'il etait seul
<michel_> septox you are not alone
<septox> lol nobody speak , so it is why i am asking
<limbe> It appears Chi David visiting from Bamenda has not been noticed in the forum
<septox> projet internatization:
<septox> je propose qu'on fasse des journees ds differentes villes pr bosser dessus
* DjiaThink Ne salissez pas le timeline, après les logs de meetnig sont chiant à lire :D
<septox> .
<IzaneFG> eloge: septox DjiaThink : Pour la font du nouveau ubuntu, elle n'est pas encore totalement disponible. Juste pour les lettres "Ubuntu"
* septox se rappelle qu'il a forget le projet de router
<DjiaThink> eloge: Donc debrouille toi avec une autre font
<septox> ..
<DjiaThink> eloge: seul "Ubuntu" devra apparaitre
<septox> restons precis svp
<ongolaBoy> .
<DjiaThink> avec les lettre d'origine
* ongolaBoy lit le log ...
<septox> .
<limbe> I am lost not understanding what is going on Chi David from Bamenda
<septox> .
<septox> .
<septox> personne ne dit rien ?ß
<IzaneFG> septox: les gars sont devenus précis :D
<septox> lol
<septox> ok
* ongolaBoy vient de finir
<septox> ongolaBoy: ok
<ongolaBoy> bon... je vois qu'on n'a pas dit grand chose en dehors du logo
<limbe_> I am back online
<septox> je voulais decouper les activites en journees avec suivi
<septox> limbe_: .
<septox> ongolaBoy: oui
<Sovo> la machine sur laquelle je travaille ne me permet pas le multitache
<michel_> yes
<Sovo> je lis encore mes mails
<IzaneFG> Sovo: c'est le "tetris"?
<ongolaBoy> septox: tu parles des activités de la release je suppose
<Sovo> j'en plus pour longtemps
<Sovo> IzaneFG: moins que
<IzaneFG> lol
<acherv> Sovo: hi
<acherv> septox: hi
<septox> ongolaBoy: non des projets aussi
<acherv> DjiaThink: hi
<acherv> ongolaBoy: hi
* septox se demande si acherv va saluer tout le monde
<ongolaBoy> ok
<limbe_> Je ne comprend rien dans ce forum Chi David
<DjiaThink> septox: DDL
<IzaneFG> acherv: salut aussi locobot
<Sovo> hi acherv
<septox> donc revenons , ns etions au projet internalization
<Sovo> mon frere ca fait un bail la
<acherv> septox: juste pour ffaire remarquer je suis la
<acherv> bon qui est modere
<acherv> ?
<septox> je prevois untruc coe 1 seance tout les deux mois pr travailler ensmeble et evoluer et agencer les projets pr avoir au trop 1 seance par mois
<Sovo> par rapport a ce projet
<septox> acherv: septox modere
<Sovo> comment il va se passer
<acherv> ok
<Sovo> car je connais qlq1 qui voudrais bien y participer
<acherv> IzaneFG: tu me cherches
<Sovo> mais n'est pas dans la communaute
<septox> j'avais discuter avec uwe et il devait donc expliquer qoui faire ou, (ce qu'il a deja fait a christmat) et il bosse dessus deja egalement
<Sovo> ok
<septox> oui uwe jung va do un howto et on va utiliser cela pr bosser
<Sovo> faut qu'il nous mette au courant
<septox> tout le monde a son agenda ?
<septox> oui oui
<ongolaBoy> d'ailleurs jung a commencé des pages sur le wiki pour ceux qui ne savent pas https://wiki.ubuntu.com/CameroonianTeam/Projects/
* ongolaBoy prend son agenda
<acherv> .
<limbe_> Mon francais ne pas tres bon dont je ne comprend pas tous ce que vous dire Chi David
<septox> NOTE: projet internalization, seance IRC ou physique pr traviller dessus selon les howtos fournis par uwe/christmat . les dates seront fixees des que les howtos seront prets
<Sovo> ok
* septox note agenda ubuntu-cm en ligne sera continuellement actualise : http://www.google.com/calendar/embed?src=ubuntu.loco.cm%40googlemail.com&ctz=Africa/Douala
<DjiaThink> .
<ongolaBoy> il faut les deux types de séance à mon avis
<septox> ongolaBoy: surement, input et correction et que le projet a different sous-projets
<septox> ou bien ?
<ongolaBoy> concernant les séances physiques à mon avis elles ne peuvent se faire qu'à ydé
<ongolaBoy> puisque le principal initiateur du projet s'y trouve
<ongolaBoy> reste à savoir s'il y a des gens intéressés
<ongolaBoy> en dehors de lui
<Sovo> oui
<ongolaBoy> Sovo: ton ami se trouve dans quelle ville ?
<septox> .
<IzaneFG> ongolaBoy: il y a toujours des gens intéressés, mais excès de multitasking
<Sovo> douala
<Sovo> je pense aue si le projet est suffisament compris
<ongolaBoy> septox: mais si jamais les gens intéressés ne sont pas à ydé, alors les séances sur IRC deviennent *obligatoires*
<Sovo> on peut en discuter qlq soit la ville
<septox> .
<septox> oui on continue ?
<ongolaBoy> Sovo: il faudrait au moins que ton ami puisse travailler avec les outils de la communauté : wiki, IRC...
<septox> projet classroom: la je laisse willy detailler
<ongolaBoy> septox: c ok pour moi... j'ai rien à dire de plus pour l'internationalization
<ongolaBoy> ok... projet classroom
<ongolaBoy> bon.. on en avait déjà parlé
<Sovo> oui je lui ai demander de s'inscrire aumoins dans la ML
<ongolaBoy> je prévois initier des travaux à faire online en se servant de ce salon #ubuntu-cm pour discuter
* septox precise qu'ici il serait interessant de mettre l'accent sur planification pour deroulement
<septox> .
<ongolaBoy> je vous promets le planning à la fin de la semaine
<ongolaBoy> vous ferez d'autres propositions bien sur par la suite
<Sovo> .
<ongolaBoy> c ok pour tous ? ou faut-il que je précise encore quelque chose ?
<septox> ok pour moi sauf que vendredi je vais ask
<Sovo> ok
<ongolaBoy> IzaneFG: nous sommes bien obligés de faire du multitasking à outrance ... faut juste faire attention à sa santé ;)
<septox> bon je pense que si d'aucuns ont des sujets ils peuvent aussi tenir des sessions
<ongolaBoy> septox: il n'y a pas de problème... je ferais de mon mieux pour être dans les temps
<septox> .
<ongolaBoy> pas d'autres réactions ?
<septox> prochain projet: openstreetmap , je laisse le soin a quelqu'un du board d'eclairir
<ongolaBoy> limbe: sorry if you seem confused ... many folks here speak mostly in french but don't worry
<IzaneFG> les gens du board: levez les doigts
<septox> .
<septox> bon en fait il es juste question de se munir des gps-logger et de mapper des villes sur openstreetmap
<septox> michel_: ping
* ongolaBoy a demandé s'il n'yavait pas de questions pour le classroom ??
<ongolaBoy> oups... sorry mr le modérateur :D
<ongolaBoy> on continue :)
<limbe> I do not know what to contribute in this forum at moment Chi David from Bamenda
<septox> donc michel l'a deja fait pr sokolo et sait ou on peut avoir les gps-logger pr cela
<septox> donc on se proposait d'acheter 2 loggers pr cela
<ongolaBoy> michel_: how much for its purchasing ?
<septox> uhmm michel_ semble out
<michel_> one logger cost 38000 cfa
<Sovo> je voulais savoir
<DjiaThink> 70$ en moyenne
<michel_> oui
<ongolaBoy> michel_: is it available locally ? I mean in cameroon ?
<septox> Sovo: ..
<DjiaThink> pr le gps-logger
<acherv_> Sovo: ?
<Sovo> pour ce projet combien de gps l faudra par ville
<Sovo> et comment ils seront utilise ?
<michel_> je les ai achete en suisse
<michel_> c'est assy facile, le gps ne fais que logger,
<ongolaBoy> hum... là ça veut dire qu'il nous faudra trouver des occasions sures pour nous en envoyer
<michel_> les donnees sont introduits dans l'ordi par usb
<septox> .
<septox> Sovo: on fait avec les moyens
<septox> michel_: can you send me the specification of the gps-logger i saw in limbe ?
<septox> .
<michel_> you can find it ininternet wait ..
<Sovo> ok je vois
<septox> ok
<limbe> we have a project to do the road map in Bamenda using gps-logger we are still to start
<septox> limbe: cool so we are planning to start but first need gps-logger
<septox> we will get in touch with you
<Sovo> michel_: for doula (or yaounde) how much gps_logger we need ??
<michel_> logger http://www.i-gotu.com/
<septox> limbe: did you have some kinds of howto for beginners ?
<septox> michel_: thanks
<michel_> one in one town is enough
<septox> ok,
<septox> so acherv_ please get a look on gps-logger
<septox> michel_: yes i think so too
<limbe> yes we have one gps-logger in Bamenda
<IzaneFG> .
<michel_> you can see our region in sokolo.cronopios.org
<Sovo> ok
<ongolaBoy> acherv: il faudra que tu consulte les gps ici http://www.i-gotu.com/
<septox> .
<septox> others questions ?
<Sovo> no
<septox> i think as we get the logger, we will get in touch with michel_ or limbe to get it run
<septox> .
<septox> nex projet will be:linux router from scratch
<ongolaBoy> I think too
<septox> nacer is not here , so i dont really know about it
<septox> someone ?
<limbe> yes I am interested in Linux routers I know much about Cisco router already chi david
<ongolaBoy> for info here is the homepage of this project http://code.google.com/p/linux-router/
<ongolaBoy> nacer is overbusy these days and was sick last week
<septox> ok
<ongolaBoy> i will ask him further details and send it back to the community
<septox> so we just keep that project cold, i guest nacer will give us updates
<septox> .
<ongolaBoy> you are right
<septox> the nex project is the ubuntu-cm web-serveur:
<septox> the web-serveur will contains, news, articles, journal, howtos, planing, and embedded irc chat
<ongolaBoy> .
<eloge> a web server? didn't hear about it
<IzaneFG> eloge: read your mail and logs
<septox> eloge: get a lokk in the "plan d'Action 2010" i sent per mail
<septox> so now we are going in the realization phase,
<septox> any suggestions ?
<eloge> ok sorry ill take a closer look
* ongolaBoy is waiting reactions ...
<Sovo> just a question
<septox> ah il forget, we will also have an wiki there
<limbe> Happy to hear about webserver and linux router with debain etc Chi David
<septox> Sovo: yes !
<eloge> so it's a kind o portal for the community, is the server supposed to be located in cmr?
<septox> i also forget: howtos for beginners and advanced
<Sovo> this server, where it will localised ??
<septox> Sovo: eloge: that is open at the moment
<septox> what will be better ?
<limbe> Will the webserver run on FTP or PHP, MYQL, or Apache? Chi David
<Sovo> i don't know
<septox> limbe: i think PHP, MYSQL, Apache, Wiki Engine, ....
<ongolaBoy> limbe: yes
<septox> uhmm, that is a good question
<ongolaBoy> except protocols like FTP ... not secure at all :)
<septox> ongolaBoy: lol
<Sovo> but before to buy it
<septox> ongolaBoy: SFTP
<ongolaBoy> we may have a server online half a day ...
<Sovo> we need to choose a FAI for the internet connexion
<limbe> Understood about webserver
<ongolaBoy> I mean I may have a server online half a day from my home sooner ;)
<ongolaBoy> but we need a more common infrastructure ...
<septox> yes
<septox> so i think we will buy some
<septox> but do you know some good providers ?
<michel_> FAI what do you mean?
<DjiaThink> .
<septox> FAI = Provider in french
<ongolaBoy> michel_: ISP in english
<ongolaBoy> :)
<limbe> Fat mean File Allocation Table chi David
<Sovo> sorry michel_
<michel_> what about using dyndns (as example) instead of fix ip address?
<limbe> you mean that FAI mean Internet Service Provider in English?
<septox> michel_: that was not the problem, but the availaibility
<septox> limbe yes
<ongolaBoy> septox: +1
<septox> so i propose, if some one know a good provider with root access, please just drop a mail in the mailinglist
<septox> .
<Sovo> michel_: dyndns is use when we have a public and dynamic ipadress
<acherv> les gars c'est chaud ici
<septox> acherv ou ?
<acherv> ma connexion me joue comme le ballon
<ongolaBoy> :D
<limbe> What do you mean dyndns is it the same like DHCP with dynamic ip address
<ongolaBoy> limbe: http://en.wikipedia.org/wiki/Dyndns
<septox> .
<ongolaBoy> We could open a thread on the mailing list asking provider and solution for the hosting
<Sovo> ok
<septox> ongolaBoy or eloge: will open a thread asking of good providers
<septox> in the ML
<septox> so next projet ?
<ongolaBoy> ok
<septox> next projet: association
<septox> acherv: il y a combien de membres ayant cotise ?
<septox> Sovo: les demarches sont a quels niveau ?
<Sovo> quoi ?? on parle deja de cotisation ??
<Sovo> pour l'etat d'avancement
<Sovo> a zero
<Sovo> acherv: ne m'a pas encore remis les doc qu'il a
<acherv_> ma connexion est encore parti
<septox> acherv tu dois remettre les docs a Sovo
<septox> on voit
<septox> je disais que tu dois remettre les documents a Sovo pr la legalisation
<ongolaBoy> septox: je fais un sms à acherv_ je crois que c'est plus simple
<septox> ongolaBoy: +1
<septox> questions ?
<Sovo> ok
<limbe> I have just read about Dyndns and will read more later on Chi David
<limbe> Hello00000000000000000000
<ongolaBoy> sms sent ..
<septox> .
<ongolaBoy> limbe: you don't need to append your name at the end each time :)
<septox> avant de passer a la release, des pts que j'ai forget ?
<septox> .
<acherv> ongolaBoy: compris
<eloge> ongolaBoy: it's probably automatic I don't think he writes his name each time lol
<acherv> ongolaBoy: mais il faut faire les modifs
<limbe> It is because I am new in this forum this is my first time to chat from Linux Users Group in Bamenda visiting in Limbe Chi David
<ongolaBoy> eloge: he is doing it manually, trust me :)
<eloge> ongolaBoy: poor him lol
<ongolaBoy> septox: tu peux continuer ...
<septox> .
<septox> la release de lucid s'anoonce on do koi ou ?
<septox> et surtout que ns devons respecter un certain nombre de delais
<acherv> .
<acherv> ok
<Sovo> bon
<limbe> Mon petit Francais que je appris va gater parce que il a beaucoup de Frank Anglais dans ce forum
<Sovo> deja je compte faire participer ubuntu-cm a notre journee porte ouverte
<eloge> let's switch back to english
<Sovo> c du 7 au 9
<septox> ok
<eloge> Sovo: mai?
<septox> limbe: let us speak french or english not camframglais
<Sovo> oui
<Sovo> pour la release
<michel_> ok
<limbe> Yes I am happy Chi David
<Sovo> je propose que l'on la fasse ailleur qu'a l'itdi comme d'hab
<septox> Sovo: priere quand mm de suivre la procedure, send un mail comme explique ds le plan d'action au board
<septox> Sovo: potes ouverte != release
<Sovo> je suis entraint de voir avec julius pour que l'on fasse ca a l'univ de dla
<acherv_> Sovo: encore ISTDI?
<acherv_> sans resultat
<Sovo> septox: oui
<septox> pr porte ouvert, il faut envoyer le mail et les dates qui seront entres ds le calendrier
<eloge> Sovo: oui l'univ c mieux ke istdi
<limbe> Je voir encore frank anglais send un mail Chi David
<acherv_> septox: julius ne t'a pas envoye un doc
<acherv_> a propos de leur porte ouvert
<Sovo> pour l'info a board des que j'aurais toutres les modalite je le ferais savoir
<septox> eloge: il ns faut des confirmations
<michel_> normally the release party is always in linux friends limbe
<septox> pas les chsoes qu'a la derniere minute on est au careffour
<septox> acherv_: non
<acherv_> septox: +1
<septox> rien recu
<eloge> deja on est tous daccord pour laisser la piste istdi??
<eloge> on se concentre sur l'univ et d'autres lieux eventuels
<acherv_> non
<ongolaBoy> eloge: on dit qu'il faut des confirmations ...
<septox> et il devait send au board (https://launchpad.net/~ubuntu-cm-board)
<ongolaBoy> et suivre les procédures
<septox> .
<limbe> We have problems with video, audio and printer installation after installing Ubuntu to run on a computer system chi David
<septox> .
<septox> et yde dit koi ? pas de releases ?
<acherv_> septox: c'est fini avec dla
* septox voulait deja brancher IzaneFG
<septox> donc DLA dit koi ?
<IzaneFG> septox: je ne suis pas un cable pour me brancher :D
<septox> istdi : pas souhaite
<ongolaBoy> douala ou yaoundé , l'important c'est de donner son point de vue ou sa proposition
<acherv_> il faut cherhcer un autre lieu
<IzaneFG> hein? release yaoundé?
<acherv_> pour Dla
<septox> universite: pas de onfirmations
<septox> .
<Sovo> je propose que vu que istdi est un acquis queel'on lmette de coter
<acherv_> pour Dla Sovo on avait penser a IST
<Sovo> et chercheailleur
<acherv_> Sovo: ?
* IzaneFG réfléchit pour Yaoundé
<ongolaBoy> le problème avec les lieux que vous ne connaissez pas c'est qu'il faut vraiment s'y prendre tôt
<acherv_> l'essentiel n'est pas de faire pour faire
<Sovo> mais des que j'ai une nouvelle info je vous tient au courant
<ongolaBoy> et je vous rappelle qu'on est déjà à 1 mois .. donc ...
<Sovo> pour ist est qu'il nous donne la salle aaquipe ??
<acherv_> Sovo: tu connais les conditions
<Sovo> car je me rappel que ctai pas gratuit
<septox> reflechissons ...
<acherv_> septox: .
<Sovo> deja on doit avoir une date
<septox> michel_: did you plan a lucid release party im limbe ?
<Sovo> pour reserver le lieu
<septox> Sovo: pas toujours oblige d'etre le mm jour
<michel_> when is this release please
* acherv_ pose la question a tous pourquoi faisons la release?
<michel_> i think we have to do something at this end
<Sovo> on ne devrais mm pas les faire le mm jour
<septox> je crois que chaque ville peut choisr en fction des ressources ou bien ? mais interessant si c#est le mm jour ?
<septox> propositions de dates ?
<ongolaBoy> michel_: lucid should be out at the end of april. You may schedule a release at your ease in may
<DjiaThink> le 8mai
<acherv_> est ce qu'on a obtenu le resultats escompte a ISTDI?
<Sovo> moi je propose 1 mois apres la sortie de lucid
<septox> 15-16 mai ?
<Sovo> histoire de mieux se preparer
<septox> ou bien 22-23 mai ?
<ongolaBoy> hum... chacun choisit en fonction de ses contraintes
<acherv_> Sovo: 1 mois
* IzaneFG je propose plus tot de regarder d'abord les disponibilités des lieux avant de choisir des dates
<ongolaBoy> c'est la semaine prochaine que je pourrais me prononcer concernant ngaoundéré
<septox> ongolaBoy: ok
<septox> IzaneFG: +1
<acherv_> IzaneFG: c'est pas mal penser
<DjiaThink> Le plus tôt après la sorti de LL c l'ideal
<Sovo> IzaneFG: +1
<DjiaThink> donc 8 Mai
<ongolaBoy> j'aurais bien assisté à des releases à ydé et dla mais vraiment .. le transport est trop difficile
<DjiaThink> bien sur en surveillant
<DjiaThink> la disponibilité du lieu
<acherv_> DjiaThink: seront nous pret a cette date?
<septox> .
<Sovo> humm DjiaThink tu es sur aue nous seront pret ??
<Sovo> moi je doute
<septox> faut falla les lieux et vite se signaler alors , ou bien ?
<DjiaThink> ça fera 1 mois a partir de now
<ongolaBoy> on attend donc les propositions de lieux
<Sovo> c vrai que pour cette fois nous allons nous partager les tache
<IzaneFG> DjiaThink: le pb n'est pas de faire la release le plus tot possible, mais de savoir ce que la release rapportera
<Sovo> julius ne fera plus tout, tout seul
<eloge> on monetise la release?
<eloge> lol
<DjiaThink> elogee: Je wanda : lol
<acherv_> DjiaThink: t'as raison mais
<acherv_> DjiaThink: on ne travaille pas de maniere synchrone
<IzaneFG> "rapporter" ne veut pas obligatoirement dire argent
<eloge> c vrai kel est le bilan global des releases deja organisees? eske ubuntu gagne vraiment en notorieté
<DjiaThink> IzaneFG: alors explik toi
* ongolaBoy est o phone ... sorry
<septox> DjiaThink: +1
<acherv_> eloge: belle question
<Sovo> eloge je dirais oui
<acherv_> Sovo: ?
<eloge> je n'ai pas vu bocou d'adhesion a la ml hein?
<acherv_> eloge: ...
<eloge> si on a de nouvo utilisateurs, ils se debrouillent tt seuls?
<Sovo> si je prend le cas de l'istdi
<Sovo> oui
<IzaneFG> DjiaThink: eloge. Le but principal des releases est de divulguer la nouvelle version d'ubuntu qui sort. Mais en retour, il serait intéressant que de nouveaux membres rejoigne la team et participent
<acherv_> Sovo: t'es sur man
<Sovo> il y'a eu peut plus d'adepte
<septox> uhmm je crois que les gens qui viennent aux releases apprenent quelque chose qd mm
<DjiaThink> IzaneFG: d'accord avec toi
<Sovo> oui
<acherv_> septox: mais combien sont ils?
<eloge> moi je vois plus la release coe un moyen de populariser la distribution pas forcement coe promouvoir une version
<septox> mais je ne sais pas s'il doit avoir une corellation entre release et nbre d'adhesions, mais qd mm depuis la on a l'impression de faire des releases pr rein ou bien ?
<DjiaThink> et je pense que les Release on rempli cet objectif
<eloge> septox: +2
<IzaneFG> eloge: les deux
<ongolaBoy> pourquoi vous vous attardez à savoir combien de personnes adhèrent dans la ML ?
<septox> peut etre que cela depend aussi de cmt les releases st faites
<acherv_> il faut rendre nos releases plus objectifs
<ongolaBoy> faut déjà que ceux qui s'y trouvent comprennent ce qu'on appelle une *communauté * ..
<eloge> c ske je dit on devrait quantifier d'une maniere ou dune autre les resultats des releases
<acherv_> septox: cest vrai
<Sovo> s'il faut penser coe IzaneFG on a atteint les objectifs
<eloge> ce kon veut c'est plus d'utilisateurs, c'est eux qui vont batir la communauté
<Sovo> mais a voir comme eloge (je pense pareil) c pas encore gagne
<septox> eloge: communaute commence a partir de 2 lol
<acherv_> sortons cette discussion
<Sovo> je ne pense pas que le but est d'avoir plus d'utilisateur
<michel_> would any of you participate in the opensource conference this year?
<ongolaBoy> moi je connais beaucoup de personnes qui utilisent ubuntu à ngaoundéré si ça peut vous consoler mais ça ne suffit pas
<eloge> septox: mais el n'a pas pas de limite on veut tjs plus de monde
<septox> .
<acherv_> ongolaBoy: merci pour la consolation
<Sovo> mais plutt de sussiter la prise de conscience
<acherv_> Sovo: lol pastor
<septox> eloge: donc neparlons pas de batir ,
<eloge> pr cette fois svp pensons y
<septox> bref .
<Sovo> et d'informer sur l'existance du libre et d'ubuntu en particulier
<septox> .
* IzaneFG doit se déplacer en express
<septox> IzaneFG: .
<eloge> a la derniere release jai vu des gens ki etaient content de tester ubuntu, jai fait des install
* acherv_ se demande ou est le modrateur?
<eloge> mais eskil ont gardé ubuntu je sais pas
<septox> je pense qu'il faut d'abord avoir le leiu sur et on avancera
<septox> puisqu'apres il y a aussi le budget financier et la logistique
<Sovo> ok
<septox> questions ?
* IzaneFG se rend compte qu'il ne fini presque jamais les meetings sur l'irc a cause des déplacements intempestifs :(
<ongolaBoy> .
<septox> sinon le journal
<acherv_> IzaneFG: ???
<michel_> would any of you participate in the opensource conference this year?
<ongolaBoy> ok :)
<ongolaBoy> je suppose que tout le monde connait ce projet
<ongolaBoy> et que vous avez lu le premier numéro
<Sovo> we will participate
<ongolaBoy> qui veut contribuer pour le second ?
<ongolaBoy> bon.. comme on ne peut pas tout faire ici , je ferais un mail
<ongolaBoy> et vous réagirez par la suite
<michel_> sovo will you participate online or you wil go there
<ongolaBoy> mais déjà s'il y a des propositions ...
<ongolaBoy> que ce soit sur le fond et la forme .. on peut en parler rapidement
<DjiaThink> Je peux contribuer
<Sovo> en ce moment je suis un peut handicape (mon ordi est down)
<ongolaBoy> mais je veux des propositions concrètes et effectives svp :)
<Sovo> michel_: i hope i will go there
<Sovo> for me
<septox> michel_: i will participate online
<ongolaBoy> j'ai prévu interviewer nacer pour le second numéro ..
<ongolaBoy> heuu.. vous parlez de quelle conférence svp ?
<Sovo> but i think ubuntu-cm will be represente by somebody
<ongolaBoy> DjiaThink: j'ai noté.. je te ferais signe par la suite
<michel_> ok
<DjiaThink> onglolaBoy: ça marche
* acherv_ revient ...
<ongolaBoy> je demandais de quelle conférence êtes vous en train de parler ?
<septox> ongolaBoy: froscon.de
<septox> .
<michel_> for the lucid release do we need to join other people for their own release
<septox> mais je viens de constater qu'il doit y avoir plusieurs
<michel_> last time many people join us in limbe
<michel_> conference of free and open source in Zambia i think
<ongolaBoy> don't hesitate if your are able to attend other releases
<Sovo> je vais bientot vous laisser
<michel_> this conference is every year
<Sovo> mon temps est presque fini :(
<michel_> ok sovo
<septox> Sovo: .
<michel_> good bye as you go sovo
<ongolaBoy> Sovo: ciao :)
<septox> .
<ongolaBoy> bon , on peut continuer si personne ne dit plus rien au sujet du journal
<septox> on a finit le meeting ?
<ongolaBoy> je crois que oui
</pre>
