{|
  | '''Warning'''
  * This is a '''readonly''' and '''text-based''' archive of a deprecated wiki.
  * '''Images''' and '''attachments''' have been removed to conserve space.
  * '''Links''' may not work and there may be formatting issues.
  * A '''compressed''' version with images and the original syntax is in the repo '''Releases'''.
|}

__TOC__


== Agenda ==

* Bouclage effectif du <nowiki>[[CameroonianTeam-ActionPlan2010|plan d'action]]</nowiki>
* Propositions et votes des community manager
* Planning de la release Lucid

== Meeting Notes ==

Qui va nous résumer cette réunion ? :)

== Meeting log ==

'''Note''': Log consultable ici <nowiki>[[http://logs.ubuntu-eu.org/freenode/2010/02/26/%23ubuntu-cm.html]]</nowiki>

<pre>
<septox> yes,
<christmat_> bsr atous
<IzaneFG> christmat_: hi
<DjiaThink> christmat_: bsoir
<christmat_> je m'excuz pr le retard
<christmat_> on a deja commence?
<DjiaThink> -9 minute pr le debut
<jung> septox: je propose d'ouvrir 4 Threads dans le forum sur l10n: "Clavier", "Translations - général", "Verificateurs - général", "Langues"
<septox> ok
<septox> je note note
<septox> christmat_: bsr
<jung> j ne sais pas qui peut ouvrir un tel Thread "principal"
<christmat_> septox: bsr
<jung> bsr christmat
<christmat_> jung:bsr
<septox> jung: je vais le faire , je suppose que tu parles du forum
<septox> mais je vais egalement le faire ds le plan d'action
<jung> un fois de plus, bsr
<jung> freenode me fait sauter de temps en temps
<jung> septox: ce correct. il s'agit du forum
<septox> ok
<septox> timeout de la connection surement
<jung> aha
<septox> dacky:
<septox> dacky: hi
<dacky> bonsoir tout le monde
<DjiaThink> dacky: welcome
<dacky> desole de vous prendre en retard
<dacky> pb de connexion
<christmat_> dacky: bsr
<IzaneFG> dacky: hi
<christmat_> c frequent depuis le debut des pluies
<septox> .
<DjiaThink> simplice_ndere: hi
<dacky> hi
<septox> simplice_ndere: re-hi lol :
<septox> :D
<septox> on va wait encore quelques minutes la
<septox> disons 3 minutes
<septox> pr commecner a 16:10
<septox> :(
<christmat_> d'accord
<jung> ok
<IzaneFG> simplice_ndere: hello
<dacky> ok
<septox> si quelqu'un a un point a jouter au plan d'action 2010 il peut le faire soit directement ici ( sur le irc)
<septox> ou bine sur le wiki https://wiki.ubuntu.com/CameroonianTeam/ActionPlan2010
<jung> cmmt je le peut le faire sur le wiki?
<DjiaThink> J'aimerais ajouter le Le magazine de la communauté...
<simplice_ndere> hi all
<septox> DjiaThink: ah ok
<septox> jung: si tu as un compte sur launchpad.net , tu t'enregistres et tu vas a editer ...
<jung> ok
<septox> so let us start
<septox> BEGIN
<septox> meeting IRC
<acherv> ouf!!!!!!!!!!!!
<septox> agenda: https://wiki.ubuntu.com/CameroonianTeam/NextMeeting
<septox> acherv: hi
<IzaneFG> acherv: hi
<acherv> salut à tous
<acherv> IzaneFG: hi
<christmat_> bsr archev
<dacky> hi
<acherv> christmat_: bsr
<septox> #1 bouclage du plan d#action 2010
* acherv suggère qu'on commence vite avant sa connexion ne go encorre
<septox> le plan d#action 2010 se trouve ici https://wiki.ubuntu.com/CameroonianTeam/ActionPlan2010
<acherv> jung: hi
<septox> mais je vais lister les points
<acherv> septox: tu moderes?
<acherv> .
<septox> et il y a DjiaThink qui a ajouter le journal
* septox modere
<acherv> septox: cool
<DjiaThink> acherv: hi
<septox> et jung qui a propose de diviser la localization en 4 et de mettre cela sur le forum egalement
<acherv> DjiaThink: hi
<septox> on commence par le haut
<septox> -- 1 mise sur pied de l'assocciation et realisations des objectifs
<acherv> simplice_ndere: hi
<simplice_ndere> archiv: hi
<septox> acherv s#est occupe de la legalisation qui est en cours, il en parlera surement
<simplice_ndere> je vous suit, je suis nouveau dans le truc
<septox> mais il es question en gros ici de mettre sur pied l'association pour aussi avoir un peu legalite, de ressources et de planning
<septox> simplice_ndere: ok
<septox> acherv tu veux ajouter quelque chose ?
<septox> sur la legalistaion: a quel niveau cela est et ce qu'il maque a faire
<acherv> pas grande chose
<septox> ok
<septox> on vote ?
<septox> ou bien qd quelqu'un a une question il pose ?
<septox> .
<jung> je voudrais ajouter qqc
<acherv> juste que l'admin signe
<acherv> jung: oui
<jung> l'association c'est bon, mais just pour etre legal
<jung> j pense que le travail en reseau et l'esprit judicaire d'une association sont par fois des choses differents
<septox> oui oui, on devait donc avoir l'association qui support la communaute,
<jung> ce ca
<acherv> en bref l'association est la juste pour ne pas avoir des pb avec les autorités
<jung> exact
<acherv> ou pour faciliter les choses
<septox> l'association ne remplace pas la communaute, juste pr exple pr avoir un compte pr la communaute, ou bien parler d#egal a egal avec d#autres organismes, sur le plan legal.
<jung> d'accord
<septox> ok
<christmat_> je pense que c'est bien pense de la part de jung
<christmat_> faut juste etre legale
<septox> .
<dacky> tout à fait d'accord
<septox> --- 2 t-shitrs
<simplice_ndere> c´est aussi vrai
<acherv> septox: pas trop vite
<septox> ok
<jung> 2 propositions
<septox> ok
<simplice_ndere> en fait s´il y´a un texte qui regis le fonctionnement de la communaute c´est deja quelquechose
<acherv> jung: on t'écoute
<jung> 1) broderie c'est mieux que la serigraphie
<dacky> sans legalité il ya pas de serieux
<jung> 2) il y a un boite a dla qui fait ca professionellement, BUETEC
<septox> on a deja eu a faire ds t-shirts: ils etaient moins cher mais de mauvaise qlte.
<septox> jung: par rapport a 2) ok,
<jung> 3) pour quelque petite series je peux egalement essayer qqc a yde
<septox> jung: tu as le contact de BUETEC ?
<jung> chrismat: le logo que tu m
<IzaneFG> je pense qu'on peut faire de bon T-Shirt sérigraphié mais il faut y mettre le prix
<jung> 'a envoye ce trop petit
<septox> jung: il y en a en gros, et on peut le refaire si necessaire
<jung> d'abord il est question du trikot, a yde chez les hindu il y de bons a 1300 fcfa
<septox> juste un t-shir ou polo bien pr longtemps
<christmat_> septox: est ce que tu peux lui envoyer un logo plus gros
<septox> et la serigraphie ?
<septox> christmat_: yep, je write down : logo a send a jung
<jung> pour la serigraphie il faut vraiment connaitre un pro
<christmat_> je pense qu'il est necessaire d'avoir 2 types de tenues
<jung> trop des apprenti au champ
<septox> jung: lol,
<simplice_ndere> est-ce qu´on a trouve un accord pour le premier point?
<acherv> simplice_ndere: merci
<acherv> ca va un peu de tout la
<dacky> je vous reprend ds qque minut svp, urgence!!!!
<simplice_ndere> on prend la proposition de jung
<simplice_ndere> ?
<christmat_> ns avions ete tous d'accords non?
<septox> yep, je pense ou bien ?
<jung> je crois que oui
<christmat_> oui pour l'association
<jung> yep
<simplice_ndere> ok
<septox> pout le t-shirt ou polo je propose ceci,
<simplice_ndere> donc il va voir au niveau de la boite BUETEC, ok
<christmat_> c'est bon pr tous!
<acherv> oui
<acherv> simplice_ndere: on est au t-shirt
<septox> je send le logo a jung, il prend les prends a BUETEC et on communique apres sur les modalites en fctio des prix
<simplice_ndere> archiv:ok
<septox> .
<IzaneFG> septox: logo svg si possible ou haute définition
<christmat_> je voudrais ajouter kelke choz
<septox> :(
<septox> je ne sais pas cmt leonnel avait do ca hein, mais je vais look
<christmat_> on peut tjrs continuer d'imprimer les anciens t-shirt
<septox> mais il faut voir ici que cela a un peu de priorite, par rapport a la lucid release qui est un autre pt a ll#agenda de today
<simplice_ndere> j´ai quelque pb de connection, je me reconnecte tout a l´heure
<DjiaThink> .
<jung> Buetec se trouve a Akwa pas loin de la centrale MTN
<septox> ou bien coe ca (imprimer les anciens) et voir cmt on peut y arriver de facon fianciere
<septox> jung: ah ok
<jung> il font aussi la serigraphie en bonne qualité
* acherv rappele que les gars voulait qu'on ecrive au dos du t-shirts
<jung> Rue King Akwa
<septox> .
<christmat_> acherv: bonne idee, pr que ce soit plus visible
<jung> question: les t-shirt seront pour qui et pour faire qoui?
<jung> pour les membres ou pour les vendre?
<christmat_> pour les membres si je ne me trompe
<septox> pr les membres pdt les evenements
<jung> ok
<acherv> jung: genera
<jung> il en faut environ combien?
<acherv> les membres
<septox> et ne st pas a vendre jusqu'ici
<acherv> comme septox a tdit
<septox> mais il va falloir voir les finances
<acherv> ca dépend
<acherv> des contributions
<septox> .
<acherv> .
<septox> donc on dit koi pr les t-shirts ? on ait coe pr karmic ? ou bien on recherche une qlte durable ?
<christmat_> qlite durable
<jung> j vais essayer de broder un t-shirt ce week end sur fonds gris. j'envois le scan apres
<septox> jung: ok
<christmat_> que ce soit un peut plus serieu
<acherv> on recherche un qualité
<septox> yep
<septox> ok
<jung> si ca passe je peut faire quelque mais pas 71 pièces
<acherv> jung: ok
<jung> trikot brut à 1300 FCFA bon qualité, la broderie sera cadaux pour environ 10 pièces
<septox> ok, NOTE
<septox> prochain pt ? questions ?
<acherv> question
<jung> ok j'envoirais le resultat lundi ou mardi à la liste
<septox> jung: ok
<acherv> jung: on peut avoir les couleurs comme sur le logo?
<jung> je crois que oui, mais je propose les mots en blanc
* acherv demande qu'on reveille DjiaThink et IzaneFG
<jung> sur fonds noir
<acherv> donc des t-shirts noir et une broderie blanche
<septox> jung: je trouve ok,
<DjiaThink> .
<jung> le logo en tri et les mots en blanc
<christmat_> mw ca me va
<IzaneFG> acherv: je ne dors pas
<acherv> ok on entends l'échantillon
<jung> ce ca
<septox> ok
<septox> -- 3 taches a faire ds la communaute
<septox> il ya des petites taches et de plus en plus onmanque de ressources a ce niceau la,
<septox> il y a pas de taches difficiles et chaucn peut aider
<septox> j'explique un peu
<acherv> .
<DjiaThink> ok
<septox> Wiki, la plus part des pages sont en francais , mais ils ns faut de pages en anglais
<septox> pr les camerounais anglophones, mais aussi pr l'international, l'egyptien qui veint sur le wiki ne sait pas forcemewnt lire le francais
<septox> donc de temps en temps essayer de traduire ds la mesure du possible
<acherv> septox: egyptien lol
<septox> juste exemple, j'ai pas voulu dire americain ou espagnol lol
<septox> mailinglist : je crois qu'ici il y a brice, willy et moi qui moderont
<septox> ca va mais mais on peut tjrs avoir besoin d'aide
<septox> simplement ns contacter, willy ou moi sans problemes
<septox> et tout heure
<acherv> .
<septox> IRC: jusqu'avant l'evenement a l'institut goethe il y avait pas bcp de personnes sur le IRC
<septox> mais ces dernieres semaines c#est plus anime
<septox> le but aussi le l'irc est de pouvoir s'entraider a tout moment
<septox> et de communiquer a tout moment
<septox> et le forum egalement
<septox> essayer d'y participer
<acherv> .
<septox> blogs: il y ades membres qui ont des blogs et cela serait cool si on pouvait faire un planet
<septox> ou un blog ubuntu-cm
<jung> il faut un truc en papier, qui aide a amener les nouveaux
<jung> en fr et en
<acherv> jung: explique
<jung> p.ex. je parle a qqn sur le site
<jung> il est interessé
<jung> mais ne connais pas trop le tic
<septox> jung: je crois que kobla en avait parle ici, un petit memo ou on peut avoir des infos sur la communaute et cmt la joindre
<jung> ce la je le passe le papier et il va au cyber est essaye
<septox> jung: voila
<jung> en pdf pour telecharger
<septox> ok
<septox> j'ai note
<acherv> comme le guide du nouveau
<jung> exact
<IzaneFG> il faudrait beaucoup communiquer sur d'autres sites a forte audiences
<septox> archev le guide du nouveau est long gros, je pensais a un truc en A5 mm
<septox> eloge: hi
<acherv> eloge: hi
<eloge> slt a tous
<IzaneFG> eloge: hi
<septox> ns sommes au pt 3 du plan d#action 2010 https://wiki.ubuntu.com/CameroonianTeam/ActionPlan2010
<jung> meme en A5 en peut le faire. il suffit les adresses y quelque mot pour prendre la peur
<christmat_> eloge/hi
<septox> yep
<acherv> septox: le blog....
<septox> pour ceux qui ont des blogs, cpte twitter, identica, utilisation du tag #ubuntucm pour les articles ayant trait a la communaute
<septox> oui
<DjiaThink> ok c'est noté
<septox> ou bien ceux qui ont des photos des relaese sur flickr, picas, utilsation du tag ubuntucm
<simplice_ndere> eloge: hi
<eloge> oui oui
<IzaneFG> ok
<septox> juste pour apres (qd on aura les moyen) de synchroniser tout sur notre site web
<septox> .
<septox> -- 4 communautes locales
<septox> j#explique un peu,
<acherv> septox: ?
<septox> sorry.
<DjiaThink> ok, je vois. IL faudra definir les infos qui devront tenir sur ce pdf
<septox> questions ? sur le pt 3 ?
<acherv> il faut savoir si tout le monde est en phase
<acherv> avec toi
<septox> oui oui je constate
<acherv> DjiaThink: oui
<christmat_> c bon
<IzaneFG> yep
<acherv> ok
<DjiaThink> qui sera chargé de faire le pdf ?
<septox> je me propose pr le pdf,
<acherv> belle qeustion*
<septox> je send un essaie ou deux au vote d'ici la fin de la semaine prochaine
<septox> sur la mailingliste
<septox> .
<acherv> .
<jung> ok
<christmat_> ok
<septox> le pt sur les taches est ok ?
<simplice_ndere> je vous suit
<acherv> septox: ok
<septox> .
<septox> pt 4
<DjiaThink> .
<septox> communautes et "community manager"
<acherv> pour aider septox
<septox> il etait question de definir des "community" ds ubuntu-cm ds des villes
<septox> ou il ya bcp de membres et activites
<acherv> c'est celui la qui va s'occuper des actions de la team
<eloge> oui on doit proceder par vote?
<septox> ils devaient avoir un community manager pr coordination des activites
<acherv> dans un espace précis
<septox> eloge: disons deja qu'on va definir les community qu'on veut avoir
<eloge> ok
* acherv aimerais savoir qu'est devenu le contact de Buéa
<septox> mes propositions: DLA, LBE, YDE, NGDERE
<eloge> dac pr les 4 communities
<acherv> et buéa?
* septox signale que le contatc de Buea n'a plus fait signe depuis
<septox> on verra buea qd on aura au moins fait une release la-bas
<septox> et si on a les membres la-bas
<simplice_ndere> ok
<acherv> quelqu'un n'a pas un contact dasn une autre ville
<DjiaThink> donc nous avons besoin de 4 personnes
<acherv> dschang?
<DjiaThink> dans 4 villes différentes
<septox> DjiaThink: voila
<septox> :D
<septox> on vote now ?
<acherv> ok
<septox> ou bien on annonce le vote ds la ML
<jung> je propose les tread dans les forum pour chaque ville et le moderateur est en meme temps le local manager
<IzaneFG> yep
<DjiaThink> des pretendants ?
<acherv> je comprends pas jung
<christmat_> acherv:pq?
<septox> jung : interessant, le local manager pourrait s'occuper de cela , je suis pour
<septox> acherv: les communities aussi sur le forum
<jung> comme ca tout le monde sait qui et son local
<acherv> ok
<jung> avec possible extension du nombre de ville
<jung> a proposition et a vote
<eloge> je crois kon est tous d'accord alors des pretendants?
<jung> je vouodrais faire des peitite compte rendu sur le meeting au goethe en mai a dschang, buea et douala,
<septox> pretendants ?
<eloge> a ndere je crois ke willy s'en occupera
<jung> il serait ben si je peut donne quelques noms
<simplice_ndere> oui
<septox> jung: fell free man
<septox> NGDERE: willy
<simplice_ndere> je ferai willy pour qu´on en discute
<septox> simplice_ndere: OK
<septox> LBE : ?
<christmat_> je suis d'accord moi aussi
<christmat_> a t-on un membre de limbe ici?
<christmat_> ce serai quan mem plu facile qu'il y reside
<septox> pas de memebre de limbe que je saches, ou bien ? dacky ?
<septox> dacky: ping
<septox> en attendant passons a YDE
<septox> pretendants ?
<jung> je crois qu'il faut laisser ouvert pour l'instant, mais ajouter les ville ou il y a qqn
<christmat_> ok
<IzaneFG> ils sont où les prétendants?
<jung> je propose christmat ;-)
<christmat_> je me propose
<DjiaThink> IzaneFG: Ydé non ?
<acherv> ok
<acherv> je suis pour christmat_
<IzaneFG> DjiaThink: toujours entre deux bus
<eloge> eske tous les membres de yde st presents sur irc today
<dacky> desole, mais ma connection est chiante
<dacky> je suis a yde
<acherv> dacky: pas grave
<eloge> on ne prend pas en compte leurs voix?
<septox> eloge: je ne pense pas que tu auras un jr tout le membres ds le irc
<septox> uhmm on va encore ( je me dis) laisser ca au vote sur launchpad
<acherv> septox: il faut finir avec
<septox> ns sommes pas nombreux la
<septox> christmat_: tu peut etre pretendant non ?
<septox> christmat_: ou bien ?
<christmat_> oui je me suis propose
<septox> lol
<septox> et DLA ?
<acherv> les gars de Gola cest comment?
<septox> IzaneFG: ping
<acherv> septox: c'est fini à yaoundé?
<acherv> jung: ?
<acherv> IzaneFG: ?
<IzaneFG> septox: yes
<acherv> dacky: ?
<septox> non mais je prepare deja les gars de DLA
<jung> non merci pour moi, je propose christmat
<IzaneFG> présent
<christmat_> acherv: c une tache dde responsabilite dans une grande ville
* IzaneFG mode multitache
<septox> christmat_: ah il y a koi, moi je vais dire koi alors, tout est possible faut simplement y croire les gars
<acherv> septox: bien parler
<acherv> :d
<acherv> bison: hi
<septox> bison: hi, great to get you here
<bison> hi
<christmat_> si tu le dits
<bison> thx
<acherv> bison: tu viens à temps
<christmat_> pr moi c bon
<dacky> hi
<christmat_> ca viendra avec le temps
<bison> i have struggling for close to 1hr
<bison> ok
<septox> christmat_: pas "si tu le dis" mais "coe je le dis"
<bison> let me catch up
<septox> ok
<DjiaThink> bison: hi
<christmat_> septox: Ok
<septox> logs are here http://logs.ubuntu-eu.org/freenode/2010/02/26/%23ubuntu-cm.html but here is the point we are on https://wiki.ubuntu.com/CameroonianTeam/ActionPlan2010
<IzaneFG> ydé on a choisi?
<bison> thx
<christmat_> on en fini donc?
<septox> IzaneFG: non,
<acherv> IzaneFG: .
<septox> on wait les propositions
* acherv a les yeux vers yaoundé
<jung> je propose de donner une possibilité frequente au autre de prendre la responsabilité pour une autre ville
<septox> et a DLA qui veut se proposer ?
<IzaneFG> à ydé les prétendants sont ???
<christmat_> on est 10 actuellement, chacun se decide et on progresse
<septox> IzaneFG: le seul pr le moment christmat_
<septox> ok
<septox> christmat_: +1
<jung> p.ex. si qqn de bafoussam ou bamenda veut faire le local de sa ville qu'il sait comment le faire
<acherv> on pense au vote pour à ydé
<IzaneFG> s'il est seul on valide non... moi je suis trop bougeant...
<IzaneFG> malgré le multitache avancé
<septox> lol
<acherv> septox: on vote pour ydé?
<septox> non juste des propositions
<septox> on vote today ?
<acherv> la proposition de christmat_ est retenu
<septox> je pensais a faire un vote surlaunchpad ou bien vs pensez koi ?
<jung> ok
<septox> .
<eloge> daccord avec le vote sur launchpad ou mem par mailing list la on touchera tout le monde
<septox> .
<IzaneFG> mailing list +1
<christmat_> bien dit
<septox> on continue avec l'agenda ?
<septox> questions ?
<christmat_> les propositions pr Dla
<bison> i am willing for dla
<bison> but for certainty purposes
<septox> bison: ....
<christmat_> you have to assume all duties
<bison> i think my program in the next 3months will determine my availability
<IzaneFG> heu... pour la mailing list il faudra donner les profils des prétendants...
<bison> but i am willing
<eloge> im afraid bison is too busy for this task
<bison> lol
<acherv> tnjulius: hi
<tnjulius> salut à tous
<bison> hi
<septox> lol
<christmat_> eloge: i'm agree with you
<simplice_ndere> hi
<christmat_> julius: hi
<dacky> tnjulius : slut
<septox> je note la candidature de bison
<tnjulius> je lis les logs
<christmat_> julius: met toi a la page
<septox> quelqu'un d#autre candidat coe community manager pr douala ?
<IzaneFG> eloge: DjiaThink et autres... vous êtes où?
<acherv> IzaneFG: nous sommes là
<eloge> pas possible pour moi
<christmat_> ?
<christmat_> julius aussi
<acherv> moi pas
<septox> DjiaThink ?
<septox> DjiaThink: ping
<septox> DjiaThink: Timeout ?
<eloge> loool
<septox> on continuera par mail ou sur launchpad
<christmat_> c chaud hein?
<IzaneFG> DjiaThink: est mbindiment absent :)
<IzaneFG> il revient
<eloge> julius community manager de dla
* septox wanda sur christmat_ il pleut a DLA et YDE et toi tu dis que c#est chaud ??
<eloge> il fait mal chaud a douala ki vous a tell kil pleut
<eloge> bon on laisse tomber les votes alors launchpad ou mail
<septox> ok
<eloge> next??
<septox> next
<septox> ok ?
<christmat_> ok
<septox> -- 5 Réflexions sur les établissements, sites pouvant acceullir certaines manifestations de la communauté Ubuntu-cm
<septox> on a besoin d'un liste de lieux ou on peut do les releases, des ecoles ou on peut spealk d'Ubuntu
<septox> pr ne pas a chaque fois aller a la recherche ds un temps court et ne rien avoir
<christmat_> les sites potentiels ?
<simplice_ndere> ce qui est sur a Ngaoundere l´IUT de ngaoundere se propose
<dacky> je propose l'ENSPT
<septox> je note seulement
<tnjulius> Université de Douala Campus 2
<septox> je propsoe l'ISTDI a DLA
<christmat_> yde I c a voir
<acherv> tnjulius: sur?
<acherv> septox: ?????????
<septox> acherv: on peut donc deja now voir ds quelles mesures on va discuter avec eux
<septox> et faire un planning
<acherv> christmat_: et goethe?
<septox> pr goethe il faut ask jung ou bien ?
<tnjulius> Oui! A travers le club informatique qui viens d'être mis sur pied! et dont les activités culturelles ont été situé en Mai
<septox> jung: ping
<christmat_> jung?
<acherv> jung: ?
* IzaneFG se déplace et espère retrouver les autres ou suivra la fin sur le log
<jung> excusez moi
<jung> alors
<septox> tnjulius: priere d'accelerer alors la connexion a ce niveau et si possible sous forme de partenariat
<jung> on peut faire qqc au goethe
<septox> ok.
<jung> la question c pou qui?
<tnjulius> Les examens viennent de s'achever, les réunions du club recommencent la semaine prochaine! je ferais le nécessaire!
<jung> je peut me bien imaginé une release party ici, mais les vrai cibles se trouveront a l#université et ecoles
<septox> jung: general, des leiux ou ubuntu-cm peut faire des releases parties, journees informations, install parties
<acherv> ongolaBoy: hi
<ongolaBoy> un instant
<christmat_> ongolaboy: bsr
<tnjulius> ont peu bien fixer les lieux pour les releases et d'autres pour les install party!
* ongolaBoy teste sa nouvelle connexion :)
<septox> .
<septox> jung: ok
<jung> le goethe peut etre outil si il est question d'inviter des VIP pour les presenter ubuntu
<acherv> ongolaBoy: après tu me passes ton testeur de connexion :d
<septox> pr yde on ENSTP, on peut voir avec nacer pr AUF
<septox> il y a aussi Polytech
<septox> .
<jung> comment la tele`?
<septox> jung: ok
<jung> cetre dificil mais pas impossible
<septox> ok
<septox> il es question d'essayer de planifier car ns avons eu des mauvaise supprises
<jung> ou la radio, une emission semanal pour repondre au question du public
<jung> sur radio campus?
<tnjulius> Je propose que les releases se fassent dans des lieux publique facilement accessible! Et les install party ou autres rencontres spécifiques dans d'autres lieux
<septox> oui on avait penser a une emission sur une radio locale
<septox> tnjulius: ok
<jung> peut etre un echange avec les responsables des radio, on les libere des virus et ils donnes de l'espaces dans sur lantennne
<septox> jung: lol
<tnjulius> lol
<septox> les habitudes ont souvent la peau dure
<septox> lol
<acherv> septox: +1
<jung> j ai pas dit que se soit chose facil mais on peut essayer
<septox> oui oui
<septox> on continue ?
<jung> oui
<eloge> bien dit jung
<jung> merci
<septox> pt serveur ubuntu-cm
<acherv> .
<jung> ok
<septox> il etait question de s'offrir un serveru web pr ( howto, wiki, tutoriel) avec les revenus des adhesions
<jung> ca cout combien?
<septox> uhmm ca depend , mais en principe pas trop cher
<septox> un truc coe 4 euros par mois et ca depend de ce qu'on va y mettre dessus
<septox> et de ce qu'on veut
<septox> on en discutera en profondeur au courant de l'annee
<septox> quelqu'un a des idees ? pr le serveur ubuntu-cm ?
<jung> on y store qoui?
<christmat_> pr moi c'st une keskion d'aptitudes
* ongolaBoy lit le log avant de participer ou bien il peut prendre en cours ?
<septox> le plan initial de 2007: on y fait un tutorial pas a pas ( prise en main ) pr les nouveaux
<septox> des astuces, des infos, un mashup avec les tags des phots, de flickr, picasa des evenements de la communaute,
<jung> ok
<bison> there is moodle
<bison> Michel know much about it
<bison> for the tutorials
<septox> un mashup des infos twitter, identica
<septox> des news de la communaute
<septox> des news ubuntu
<septox> voila en gros koi
<bison> FAQs
<septox> yes
<eloge> ongolaBoy : tu px entrer on aborde un nouvo point
<ongolaBoy> ok
<septox> .
<ongolaBoy> le serveur , s'il est situé *physiquement* au cameroun devrait avoir une partie miroir
<ongolaBoy> si on opte pour une bonne bande passante en montée bien sur
<septox> ah oui il y avait ca aussi
<acherv> .
<ongolaBoy> donc faudrait penser au local
<septox> juste question d''voir les pts liste, on va pas les ressoudre tous today
<septox> .
<ongolaBoy> ok
<acherv> salomon12: hi
<bison> hi
<septox> salomon12: hi
<dacky> hi
<septox> Localisation: jung a propose de diviser cela en "Clavier", "Translations - général", "Verificateurs - général", "Langues"
<septox> ns sommes ici https://wiki.ubuntu.com/CameroonianTeam/ActionPlan2010
<jung> oui
<septox> jung: voice
<jung> je voudrais envoyer un mailing a particpants du workshop au goethe
<salomon12> salut à tous
<jung> en les donnant les liens vers le forum
<salomon12> zouah c cool ici
<acherv> Valdesjo: hi
<bison> valdesjo: hi
<jung> il semble qu'il ya deja une groupe non organise sur la question du clavier fr_Cm et en-CM
<acherv> salomon12: oui
<Valdesjo> Slt a tous
<dacky> Valdes: salut
<ongolaBoy> concernant la localisation, une chose est claire, il faudra entrer en contact avec le groupe de localisation sur launchpad
<jung> avec un peu de chance on peut le finir avant qu Lynx soit pret
<ongolaBoy> de même pour les traductions
<jung> bien sur
<jung> mais je pense qu'il faut donner au nouveaux dabord une "porte d'entrée"
<septox> ok
<jung> j ai constate que il par fois faire trops d'inscriptions
<jung> et tout est en en-US
<jung> c mieux si on peeut discuter dabord entre nous et apres faire les propositions
<acherv> .
<jung> exemple, je travaille actuellement sur un hunspell dict en bafia
<ongolaBoy> ok, je suis d'accord pour l'accueil au sein de la team d'abord
<jung> masi avant de le proposer je voudrais un site ou on peut discuter
<septox> jung: je propsoe de faire des meeting special traductions
<ongolaBoy> sur irc
<ongolaBoy> de temps en temps par exemple ..
<jung> ok, mais est-ce que on peut deja ouvrir des thread dans le forum?
<jung> jsuqu'a demain?
<septox> oui pr les thread sur le forum
<septox> jung: yep
<jung> thx
<williamkwr> <djia think> gars il question de quoi today
<acherv> ns sommes ici https://wiki.ubuntu.com/CameroonianTeam/ActionPlan2010
<jung> pensez que ca sont des choses surtout pour les linguistes qui ne connait pas encore trop l'Ubuntu
<septox> .
<williamkwr> <acherv> desoler pour le retard
<septox> .
<septox> ok
<jung> desole je me retire un peu pour quelques minutes
<septox> yep
<ongolaBoy> .
<acherv> voici le log http://logs.ubuntu-eu.org/freenode/2010/02/26/%23ubuntu-cm.html
<septox> ns venons de finir le point Localisation
<septox> donc releases
<acherv> .
<septox> ?
<christmat> j'ai ete deconnecte
<septox> christmat: ok
<acherv> http://logs.ubuntu-eu.org/freenode/2010/02/26/%23ubuntu-cm.html
<septox> propositions de villes ?
<ongolaBoy> ngaoundéré :)
<acherv> dla
<bison> lbe
<ongolaBoy> personne de yaoundé ici ?
<acherv> christmat: ?
<septox> christmat: ping
<septox> on continuera aussi ce pt par mail ( je signale)
<septox> donc en gros 2 releases par ville
<christmat> je lisais ce que jai rate
<septox> .
<christmat> les villes c pr koi pour la localisation
<ongolaBoy> christmat: non, c'est par rapport aux releases parties
<simplice_ndere> il faut que vous laisse. j´ai une urgence
<acherv> simplice_ndere: ok
<simplice_ndere> ongolaBoy: tu es la demain aprem
<christmat> yde est tjrs pret a ce qque je sache
<simplice_ndere> bonne soirée a tous!!
<septox> simplice_ndere: .
<septox> ok
<septox> donc 4 villes et deux releases chacune
<ongolaBoy> simplice_ndere: à l'univ ? non je ne pense pas
<acherv> hé
<simplice_ndere> ongolaBoy: ok
<ongolaBoy> simplice_ndere: le matin oui
<septox> interessant serait de jumeler et faire communiquer les participants aux releases par irc
<ongolaBoy> oui, d'où l'intérêt de choisir des dates qui peuvent arranger
<ongolaBoy> peut être pas tout le monde mais au moins deux villes pour chaque release
<septox> voila
* acherv pense que lucid sort 29 avril 2010
<tnjulius> Se serait mieux de faire les release party 2 à 4 semaine après la sortie d'une release
<septox> tnjulius: +1
<christmat> il faut commencer la pub
<dacky> christmat : la pub , de quel facon
<DjiaThink> excusez moi pour la longue absence
* acherv reveille vous williamkwr dacky Valdesjo
<septox> .
<DjiaThink> je me met a jour...
<christmat> la derniere fois
<acherv> http://logs.ubuntu-eu.org/freenode/2010/02/26/%23ubuntu-cm.html
<septox> la pub autour de la release
<christmat> losque je remettai des prospectus aux etudaints de l'univ de ydeI c'etait trop tard
* septox reflechi a un moyen pour rebracnher camerlog
<acherv> christmat: c'est vrai
<christmat> il m'on fait comprendr ke c'etait trop tard
<christmat> pk pas une affice modeste
<tnjulius> christmat: essaie d'entrer en contact avec le club informatique de l'UY1
<septox> .
<christmat> je le ferai
<acherv> tnjulius: tu connais un contact
<acherv> tu lui donne
<tnjulius> leurs activités se situe autour de mai je crois!
<tnjulius> septox: Un membre de l'ancien bureau oui! je sais pas si c'est le même!
<christmat> je vais entrer en contact avec eux.
<septox> ok
<williamkwr> <archerve> faut pensé aussi aux users simples(non informaticiens)
<septox> il y aun autre point lucid release
<septox> je voulais qu'on brosse les autres pts rapidos la
<williamkwr> ils pourront dispatcher mieux l'info et inciter les gars sur le sujet
<septox> avant de revenir caller sur la release
<septox> ou bien ?
<christmat> vas y septox
<ongolaBoy> pour la communication dont vous parlez là ce n'est pas simple ...
<ongolaBoy> moi je connais les gens
<acherv> ongolaBoy: je te dis
<ongolaBoy> déjà concernant l'internet, on ne consulte pas beaucoup de choses en dehors de son courriel et des sites sociaux
<ongolaBoy> et pourtant il y a beaucoup d'infos qui sont diffusées partout ailleurs
<septox> .
<acherv> .
<williamkwr> .
<DjiaThink> je me deplace en esperant vous retrouvez d'ici peu #fail
<septox> le prochain pt , il est question de rappeller a tous de publier les presentations faites ici https://wiki.ubuntu.com/CameroonianTeam/Presentation
<ongolaBoy> moi je pense que le plus important est d'alimenter les news de manière régulière dans certains médias
<septox> note
<ongolaBoy> et chacun dans son entourage doit en parler
<ongolaBoy> et un point important: il faudrait que nous mêmes utilisons ce dont on parle
<ongolaBoy> je revoyais les photos de certaines manifs dont la Free soft day
<eloge> ongolaBoy +1
<acherv> ongolaBoy: +1
<ongolaBoy> et je me rends compte qu'il y avait bcp de windows XP comme par hasard
<septox> viral marketing
<septox> ongolaBoy: +1
<ongolaBoy> donc .... soyons honnêtes avec nos ambitions svp
<eloge> heiin des winxp parmi nous??
<bison> ongolaBoy: +1
* acherv demande à ongolaBoy qu'il boit koi?
<bison> eloge: lol
<eloge> trahison lol
<ongolaBoy> acherv: de l'eau non glacée :D
<bison> lol
<septox> uhmm
<ongolaBoy> non, je ne refuse pas que les gens travaillent avec autres chose mais je trouve
<bison> lets be serious
<acherv> ongolaBoy: pas de guiness lol
<septox> bison: +1
<ongolaBoy> que c'est pas facile de communiquer qque chose lorsque soit même on n'en est pas bien imprégné
<acherv> ok
<eloge> non mais je crois ke pr vouloir convertir les gens il fo savoir de koi on parle
<eloge> bien sur
<septox> les habitudes ont la peau dure
<septox> next pt ? Attribution volontaire ou nominative des tâches présentées ci-desous et si nécessaire sur une base rotative
<acherv> williamkwr: .
<septox> il y a des taches, on a besoin des mains pr aider et rendre l wiki attractif, ou encore deja aider a la traduction , mailinglist
<septox> irc
<septox> etc..
<septox> de temps a temps passer sur le forum
<septox> ..
<septox> j'ai forget un way ?
<eloge> justmeent le forum est trop delaissé a mon avis
<bison> irc
<bison> blog
<tnjulius> voilà déjà y'a t'il un lien direct vers le forum?
<bison> wiki
<bison> workshops
<bison> i believe more in workshops
<eloge> les neophytes c la forme de communication kils connaissent le mieux, l'irc et la mailing list ils savent pas tro
<bison> people tend to use UBUNTU when they see you use it
<tnjulius> bison: +1
<bison> talking to people abt it is just one part
<williamkwr> <acherve>.
<septox> tnjulius: sur la page d'acceuil oui http://ubuntuforums.org/forumdisplay.php?f=291
<bison> use it and they will like to try
<septox> williamkwr: pour ecrire le name de quelqu'un tu write juste le debut et tu tabule ( la touche en haut a gauche avec deux fleches)
<tnjulius> septox: humm! je parle d'un lien du genre forum.ubuntu-cm.org
<septox> ah non
<bison> am confused!
<septox> mais il parait que forum est mort ou bien
<bison> are we sticking to the order of the day??
<christmat> bison: are there some members who don't use ubuntu regularly?
<williamkwr> septox: merci pour le coup de pousse
<septox> je crois que workshops ou howto et tutorial help souvent plus, mais la faut en avoir bcp
<ongolaBoy> bison: that's what I practice every day in my neighborhood :)
<septox> but i think we will also get an important number of people regarding at forums so why not both ?
<ongolaBoy> tnjulius: pour avoir ce genre de sous-domaines, faudrait en discuter avec les admins de canonical je crois
<christmat> i use it everyday ,everytime
* ongolaBoy a toujours un flux RSS qui lui dit si qque chose se passe sur le forum ;)
<septox> .
<acherv> .
<bison> WE use it - YES
<ongolaBoy> et c comme ça que parfois j'ai eu à repêcher quelques questions
<bison> but not the people we are trying to reach
<septox> .
<bison> our aim is not just to make them start using it
<bison> but also that they be able to get handy solutions to their pbs
<ongolaBoy> my wish is that for the beginning, all guys in this room should master all our communication tools
<eloge> bison: exactly
<septox> Yes, but when the user become to use the system, she/he will need more infos or questions
<bison> all my colleagues whom i give a ubuntu cd always install or start using when i tell them about an easy or easier way to do a particular task
<bison> from Windows
<ongolaBoy> take good habits. each time you are on internet, open an irc window
<septox> il faut aussi voir que si tout le monde vient sur le irc ou bien sur le forum,
<bison> I will boy
<bison> I will
<septox> on ne pourra pas tjrs satisfaire
<septox> donc tout le monde doit savoir utiliser les tools de comm que ns avons
<septox> et michel me parlait mm des conferences audio avec ekiga,
<septox> mais on doit aussi avoir un structure qui permet a tout nouveau de commencer et de s#aider seul
<septox> ( bon quelques coups de pouces )
<septox> mais ce point n'est pas encore la , car ns avions penser par exple au serveru pr cela
<septox> avec des infos , howtos, screencats etc ...
<septox> imaginons le pb avec les modems rinog par exple,
<septox> un screencat ou bien un conference audio , on a finit et on archive somewhere pr les utres
<septox> .
<acherv> .
<ongolaBoy> j'invite ceux qui peuvent avoir un peu de temps à consulter souvent les archives mails du groupe
<ongolaBoy> https://lists.ubuntu.com/archives/ubuntu-cm/
<ongolaBoy> et cherchez les sujets qui parlent des tâches à faire ou des conseils
<christmat> excuse moi les gars j'ai de violents maux de tete ici
<ongolaBoy> vous verrez un peu
<septox> .
<christmat> je crois que je vais left
<bison> .
<ongolaBoy> christmat: ok, bonne soirée et il faut boire bcp d'eau
<christmat> ya til kelke choz que je devria s savoir avant de go?
<christmat> j'ai donne cours ce matin de physique et me voila
<christmat> septox?
<septox> .
<septox> non
<septox> le resume du meeting arrive par mail
<acherv> ok
<christmat> merci
<christmat> A+
<tnjulius> christmat: bonne soirée
<septox> prochain pt ?
<salomon12> a+
<salomon12> bonne nuit a vous tous
<ongolaBoy> .
<acherv> .
<salomon12> christ loic food on dit koi
<septox> .
<septox> loic food ?
<acherv> septox: lep
<septox> .
* septox s'excuse pr 3 mins la , ongolaBoy modere
* ongolaBoy continue la modération
<ongolaBoy> next point: https://wiki.ubuntu.com/Hour
<dacky> il s'agit de quoi precisement
<ongolaBoy> quelqu'un a -t-il déjà lu le concept ?
<dacky> moi pas en tout cas
<williamkwr> pour ma part non
<ongolaBoy> ok
<williamkwr> .
<tnjulius> english is not easy heinn! :d
<ongolaBoy> peut être que c'est un point qu'on abordera plus tard
<williamkwr> tnjulius: really
<ongolaBoy> mais en gros il s'agit de faire des manifs publics
<ongolaBoy> pour une heure de temps
<williamkwr> d'une heure?
<eloge> je viens de lire le concept
<eloge> c interessant
<ongolaBoy> quelque part, chacun est libre de choisir où
<williamkwr> tagged son pc o logo ubuntu
<ongolaBoy> et de porter des effigies, emblèmes liés à ubuntu
* ongolaBoy rajoute même des trucs liés à la Loco Team Ubuntu-cm :)
<acherv> c'est intéressant comme concept
<ongolaBoy> ou même de faire un mini-marathon par exemple :)
<tnjulius> hum interessant le concept je viens de le lire
<ongolaBoy> ça c'est une idée qui vient de me passer dans la tête hein :D
<williamkwr> trop cool
<dacky> interessant le truc
<williamkwr> ongolaBoy: dit que pense tu de faire un truc pareil pendant les jeux U
<acherv> williamkwr: jjeux U
<septox> .
<acherv> trop bruyant
<williamkwr> acherv: ok
<septox> bref d'apres ce que j'ai lu la , il faut pas trop de protocoles
<septox> juste un ways avec ubuntu, visible et hop
<dacky> ca aurait un impact important
<acherv> ok
* septox songe a un auto-collant ubuntu-cm good ?
<ongolaBoy> +1
<eloge> septox: +1 pr l'autocollant
<acherv> septox: +1
<septox> et ce concept est ok, souleve la question ubuntu ? et l'interet
<ongolaBoy> moi je trouve que les 'ubuntu hour' peuvent se faire même entre voisin d'un batiment , d'une cité par exemple
<tnjulius> en parlant des Jeux U. un truc d'interessant?
<ongolaBoy> un peu ce que j'avais présenté à acherv pour la fête de la jeunesse
<septox> j'ai un petite histoire, mon t-shirt ubuntu-cm je l'ai donne a mon frangin et il a ete poursuivit par un gars pour lui ask s'il utilise ubuntu et ou il pouvait prendre contact avec la communaute
<septox> donc .. pas negliger
<acherv> .
<eloge> eh oui fo afficher la loco
<tnjulius> déjà à l'univ de douala, presque toute la classe use déjà Ubuntu, même l'enseignant de S.E à changer complètement son cours!
<tnjulius> il est déjà orient Unix/Linux
<septox> lol
<ongolaBoy> :D
<acherv> :d
<eloge> un enseignant de SE il etait temps kil migre lol
<williamkwr> lol
<tnjulius> Les deuxièmes et 3èmes année ont maintenant des TP sur Linux
<septox> cool
<septox> pretty cool
<eloge> mon prof de SE en licence ne jurait ke par debian
<eloge> mem mon prof de java utilisait debian
<tnjulius> le mien nous a fait avalé le Tanenbaum
<dacky> wouah, quel impact
<septox> donc faut pas seulement forget d'en parler des Ubuntu-hour
<septox> par mail, irc, twitter, chat etc...
<septox> .
<tnjulius> le concept des ubuntu-hour est bon!
<septox> dacky: ce st les petites choses qui font les grandes
<acherv> on peut l'organiser mm tous les week
<ongolaBoy> et même par blog pour ceux qui peuvent (pas comme moi en ce moment :D)
<dacky> septox: that's true
<ongolaBoy> car c'est important qu'on puisse *archiver* tout ce que chacun dit
<ongolaBoy> ça rentre dans les tâches de tout à l'heure: collecter tout ce qui est dit en passant
<eloge> moi jai des heures de support ubuntu sur IM je sais pas si mon pidgin a ca ds ses archives
<ongolaBoy> et ça donne des points,de la crédibilité pour montrer que la team vit et travaille
<ongolaBoy> si on veut être une team 'approved'
<ongolaBoy> eloge: si tu as activé l'archivage oui. dans .purple/log/
<eloge> ongolaBoy: je vais check les logs
<acherv> .purple/log/
<ongolaBoy> ça c'est pour pidgin bien sur
<eloge> ongolaBoy: je sais
<eloge> autre point?
<ongolaBoy> un instant, je lis sur la page
<ongolaBoy> ubuntuOpenWeek
<ongolaBoy> en fait c un peu un rappel pour tous
<acherv> SFD??
<ongolaBoy> il faut savoir que sur IRC, on organise des semaines un peu spéciales
<ongolaBoy> ubuntuOpenWeek est dédiée aux utilisateurs nouveaux ou intéressés d'ubuntu
<ongolaBoy> donc pendant une semaine, un emploi du temps est dressé par rapport à tout ce qui peut concerner l'univers: Ubuntu, debian et les appli utilisées
<ongolaBoy> il y a même une session pour discuter avec shuttleworth
<ongolaBoy> elle a souvent lieu le deuxième jour de l'openWeek
<ongolaBoy> donc ...pendant une semaine, chacun regarde ce qui peut l'intéresser et participe
<ongolaBoy> il ya aussi un ubuntuDevelopperWeek
<acherv> ongolaBoy: c'est tràs intéressant ca
<ongolaBoy> comme vous pouvez l'imaginer c'est pour ceux qui veulent en savoir plus sur le coding dans le monde open source en général
<ongolaBoy> et ubuntu en particulier
<acherv> ongolaBoy: shuttleworrth speak en french
<ongolaBoy> non, en anglais
<acherv> zut!!!!!!!
<ongolaBoy> j'ai remarqué que depuis bientot un an, on crée des salons par langue
<eloge> acherv: fo se mettre a l'anglais lol
<tnjulius> acherv: :)
<ongolaBoy> qui se passe en parallèle au salon officiel lors des openWeek
<acherv> eloge: merci man
<tnjulius> acherv: tu peux toujours essayer le "pidgin" :d
<acherv> tnjulius: lep
<williamkwr> lol
<ongolaBoy> mais je ne rappelerais jamais assez qu'il faut comprendre l'anglais les gars
<ongolaBoy> pour les informaticiens d'abord ça ne pardonne pas
<ongolaBoy> et pour les camerounais... ça ne pardonne pas aussi
<ongolaBoy> et je crois que la plupart vous êtes dans les 2 catégories... ou bien ?? :D
<ongolaBoy> mais bon.. comme j'ai dis, il y a des salons par langue en parallèle quand même
<williamkwr> acherv: a qui la faute ? la question je te la pose?
<acherv> williamkwr: merci
<jung> ok j suis de retour
<tnjulius> williamkwr: au prof d'anglais du lycée qui décourage en collant 05/20 :)
<williamkwr> tnjulius: lol
<acherv> on continue
<williamkwr> .
<ongolaBoy> sachez donc que les 'openWeek' ont lieu 2 fois par an
<ongolaBoy> les anciennes sessions sont même archivées sur le wiki
<acherv> ok
<ongolaBoy> les détails ici https://wiki.ubuntu.com/UbuntuOpenWeek
<septox> .
<ongolaBoy> dans la même lancée, on a la FSF day
* ongolaBoy est allé au point suivant sauf si ça dérange quelqu'un ?
<williamkwr> ongolaBoy: FSF?
<ongolaBoy> excusez moi je voulais dire la Free Software Day en fait
<williamkwr> ok
<ongolaBoy> c'est une journée dédiée à la promotion des logiciels libres
<ongolaBoy> elle a souvent lieu en septembre si je ne m'abuse
<jung> je revient sur la proposition de la avec la radio
<ongolaBoy> septox: on devrait aussi voir comment mieux travailler avec protegeQV peut être ;)
<acherv> uhm
<jung> on peut promovoir en cherchant un espace reguliere sur une antenne
<septox> petite info pr les openweek et tout autre classroom par irc il y a une application qui permet de bien visualiser https://wiki.ubuntu.com/Lernid
<tnjulius> .
<septox> stimmt ! emmanuel
<septox> ongolaBoy: +1
<ongolaBoy> jung: ok , c'est noté. je pense que c'est une tâche que j'ai toujours en tête
<ongolaBoy> samedi le 6 j'en parlerais encore avec 2 amis ;)
<septox> .
<jung> d'accord
<acherv> .
<eloge> ki dotre sera a 9ideas a dla?
<ongolaBoy> pour la Free Soft day
<tnjulius> me
<ongolaBoy> je pense que vous pourrez consulter ce qui a déjà été fait en consultant les archives
* IzaneFG de retour
<ongolaBoy> pour les actions à venir on en reparlera
<ongolaBoy> point suivant: IRC training mensuel
<septox> .
<jung> sur les taches communitaires??
<ongolaBoy> oui
<dacky> les gars @+ , bsr
<jung> ki show, ki lern?
<ongolaBoy> en fait le training sera là pour expliquer quelque chose qu'il y a lieu de faire
<ongolaBoy> parfois des choses qui peuvent (j'ai bien dis qui 'peuvent) être simples
<ongolaBoy> comme éditer le wiki
<ongolaBoy> certains ont demandé à être guidé à ce sujet
* septox rappelle a ongolaBoy de ns informer de l'evolution du journal /magazine
<ongolaBoy> on peut aussi faire des sessions sur des sujets plus important
<ongolaBoy> septox: ok.
<jung> il faut organiser les choses organisables
* acherv est très fatigué mais ne veut pas laisser les gars
<septox> ou bien choisr un truc bien precis
* IzaneFG doit encore se déplacer quelques minutes
<ongolaBoy> bon, je parle un peu du journal et on arrête si vous voulez
<jung> je crois que un training c bon, mais je ne voit pas trop l'avantange du IRC
<jung> les outil ont des forums pour en apprendre, pour le rest il y a la mailing list
<ongolaBoy> jung: par IRC c est une bonne manière d'expliquer à tous pendant qu'on travaille par exemple sur le wiki
<acherv> .
<jung> ok, mais il faut d'abord avoir les textes
<ongolaBoy> mais là bien sur c'est spécifique à cette tâche: éditer le wiki
<septox> .
<acherv> vas y
<ongolaBoy> ok
<ongolaBoy> je pense pouvoir délivré le journal lundi
<septox> jung: et il y a un programme qui etait un peu coe le gardie du irc et repondait aux questions
* acherv est en mode lecture
<septox> donc celui qui presente fait son texte le programme lis ligne par ligne
<ongolaBoy> j'ai déjà les articles; le plus dur c'est la mise en page... c pas facile :)
<septox> et on a prevu un mode ou l'utilisateur apprend lui mm
<ongolaBoy> c'est ok? tout le monde m'a lu ?
<ongolaBoy> bon... je pense que la fatigue gagne certains
<septox> jung: quelques infos sur le programme camerlog , https://wiki.ubuntu.com/CameroonianTeam/IRC/camerlog
<septox> .
<jung> c vrai
<tnjulius> .
<septox> mais c'etait interessant
<septox> .
<jung> septox:merci
<ongolaBoy> concernant les partenariats je pense que nous continuerons toujours à en discuter avec les différents institutions
<acherv> septox: ESG?
<septox> ESG, je me propse de call eugeune
<eloge> justement avec TEG il ya klk choz de formalisé deja?
<jung> par raaport au goethe, ca sera toujours un collaboration évenement par evenement
<septox> eloge: non
<ongolaBoy> acherv: il y a un email à ce sujet que septox a fait pour toi je crois
<septox> un souhait
<septox> jung: mais deja ca
<septox> :D
<eloge> ok
<acherv> oui
<eloge> il faudrait ke TEG nous assiste pr la prochaine release
<acherv> ongolaBoy: il a dit qu'il entrera en détail
<jung> vs savez que TEG vends ses maschines avec Ubuntu preinstallè?
<acherv> jung: oui
<jung> je crois qu'on peut lui proposer l'ubuntu masterisé
<jung> en echange
* tnjulius aimerais que la release se fasse à l'université de Douala
<tnjulius> jung: +1
<acherv> jung: +1
<acherv> très bonne idée
<jung> j crois que les techniciens de TEG n'ont pas assez de connaissance sur ll'Ubuntu
<septox> jung: +1
<jung> ils sont mis pour vendre moins cher
<septox> jung: lol
<septox> ah je vois pas l#esprit libre, dommage :(
<acherv> qui a le contact du responsable de TEG
<septox> j'ai un contact, mais s'il est responsable je ne sais pas
<acherv> septox: ?
<jung> il viens d'entrer dans le forum
<septox> je vais le contacter
<ongolaBoy> .
<acherv> septox: une minute c'est en contre partie
<septox> ?
<acherv> il nous donnent les cds et on les donnent les cds matérisées
<septox> je crois qu'ils ont dit qu'on pouvait avoir des machines pr les demos
<jung> tres bonne idee!
<septox> mais je vais speak avec un responsable et confirmer/infirmer par mail
<jung> le bureau c a la vallee nlongkak
<ongolaBoy> quelques machines et une petite connectique réseau ça serait bien: un switch et qques câbles réseau ne feraient pas de mal
<septox> .
<septox> je ferais le rapport du call par mail
<eloge> septox: ok
<acherv> de koi equipé nos local d'ubuntu-cm
<jung> ok, je vais cherché ma maison
<septox> .
<acherv> ongolaBoy: septox ...
<acherv> c'est fini?
<eloge> bon on a fait le tour?
<septox> je crois
<tnjulius> .
* acherv est arrivé à la fin c'est superbe
<acherv> les gars merci
<acherv> bon weekend
<ongolaBoy> ok, je crois que c'est bon :)
* tnjulius doit vous laisser!
<ongolaBoy> we are done
<tnjulius> bonne weekend à tous
<eloge> ok a+ les gars
<septox> a+
<ongolaBoy> .
</pre>
