{|
| '''Warning'''
* This is a '''readonly''' and '''text-based''' archive of a deprecated wiki.
* '''Images''' and '''attachments''' have been removed to conserve space.
* '''Links''' may not work.
* A '''full compressed version''' of the wiki is available on archive.org
|}

__TOC__

{{{#!irc
<arualavi> ## Inici de la reunió ###########################
<rafael_carreras> bon vespre a tothom
<miquel_puig> marxo, passeu-vos-ho bé!
<giorgiograppa> bon vespre
<tsdgeos> holaaaaaaa
<sergimateo> bon vespre
<papapep> nit
<arualavi> eps
<rafael_carreras> el primer punt és Festa Karmic Koala
<rafael_carreras> Valoracions
<rafael_carreras> alguna valoració més? :)
<giorgiograppa> global: molt bé
<papapep> install: desbordats...
<giorgiograppa> (pel que jo vaig veure)
<lorencillo> bona nit
<papapep> lorencillo: bona nit
<tsdgeos> papapep: desbordats pero bé o desbordats i la gent mal rotllo?
<papapep> si home, només faltaria
<papapep> desbordats, però bé
<tsdgeos> d'idiotes n'hi ha a totes les cases...
<papapep> però és una mica estressant, ja que pots equivocar-te més fàcilment...
<papapep> però vaig sentir que les xerrades anaven a quarts de quinze
<giorgiograppa> pel que fa a les sales de conferències, vaig notar a faltar la figura de mestre de cerimònies (chairman?) que vam tenir a Terrassa (els que tenien cura de cumplir l'horari, que tot el material estigués a punt, etc.)
<papapep> no?
<tsdgeos> un MC sempre cal, si no les xerrades solen allargar-se molt
<sergimateo> Per a mi molt positiva. Segon cop que estic a la presentació d'en giorgio, i primer cop que col·laboro a la install posant-ne un ubuntu.
<papapep> en teoria crec que n'hi havia d'haver, però ja se sap que a vegades...
<giorgiograppa> els retards no van esdevenir catàstrofe perquè dinàvem a la cantina i no calia anar enlloc; i cadascú dinava quan podia.
<papapep> giorgiograppa: no, però els assistents no tenen una bona referència temporal, i no és bo
<giorgiograppa> papapep: hi estic d'acord; per això comentava el tema dels MMCC
<papapep> començar 45 minuts una xerrada o taller pot fer que algú marxi per no poder-se quedar tan tard, per exemple
<lorencillo> la veritat es que el retard crec que es gairebé normal...
<rafael_carreras> +1 per l'MC
<papapep> lorencillo: normal potser, correcte no :)
<papapep> més que normal, potser el terme seria "habitual"
<sergimateo> giorgiograppa: estic amb tu amb lo de mestre de cerimonies, de fet vaig haver de sortir cagant llets a buscar-te al sisco! Crec que es important, li dona més cos a les ponencies que vingui algu i faci cinc centims.
<rafael_carreras> habitual sí, normal no
<giorgiograppa> sergimateo: em (ens) vas fer un gran favor
<giorgiograppa> :-)
<lorencillo> però pot ser que separem uns 15 - 20 minuts les exposicions... anirà millor
<papapep> lorencillo: això és una possible solució
<papapep> o no fer-les totes a la mateixa sala, si es pot
<lorencillo> per cert, m'agradaría participar de manera activa la pròxima reunió i es la meva primera "reunió"
<papapep> així no es vincula la fi d'una amb l'inici d'una altra
<rafael_carreras> benvingut, lorencillo!
<tsdgeos> papapep: pero si vull anar a les dues em fas escollir, cosa q es una merda :D
<arualavi> papapep, crec que és millor respectar l'horari i punt
<papapep> lorencillo: molt bé! (ja tenim qui pagarà els cafès i pasteta el proper dia...)
<papapep> XD
<arualavi> això que dius és perillós ja que pot provocar esvandides de gent
<lorencillo> serán pastes del Dia!!! jajajaja
<papapep> tsdgeos: sí, això combinat amb els MC farà que mentre un acaba l'altre es prepari i tot vagi més rodat
<giorgiograppa> papapep: sobre això de les diverses sales, pensava si no seria pràctic agrupar les xarrades per nivell de dificultat: una sala per a les xarrades de nivell principiant, una altra nivell master, una altra nivell gurú, una altra nivell RMS...
<papapep> giorgiograppa: deixa això, no et senta bé...:P
<lorencillo> ostres i com saps si entres en una xerrada que et supera el nivell...¿?
<papapep> giorgiograppa: no és cap tonteria, però crec que va unes quantes passes més enllà
<giorgiograppa> papapep: et refereixes al darrer nivell ;-)
<rafael_carreras> giorgiograppa: al final, cadascú fa la xerrada del nivell que vol
<papapep> lorencillo: això només es pot controlar si es té algun document que expliqui, ni que sigui breument, de què va i el nivell que tindrà
<giorgiograppa> lorencillo: el ponent podria fer-ne una estimació aproximada, orientativa
<papapep> això és part dels blueprints que ha proposat el RR
<papapep> :D
<papapep> uis, RC
<giorgiograppa> rafael_carreras: però, de vegades, una orientació ens pot estalviar perdre el temps
<lorencillo> em sembla molt bé això dels nivells
<rafael_carreras> giorgiograppa: sí, sí
<giorgiograppa> rafael_carreras: sempre es podria intentar, però només com una orientació: després, cadascú que es clavi on vulgui, és clar
<rafael_carreras> bé, ho tindrem en compte
<rafael_carreras> alguna cosa més?
<papapep> per la resta, prou bé
<giorgiograppa> molt pràctic això de dinar a la cantina
<papapep> crec que cal "marcar" més les col·laboracions externes, per propers cops
<papapep> aclarir, vull dir, o delimitar
<papapep> no sé si m'explico
<rafael_carreras> no gaire
<papapep> :D
<lorencillo> perdoneu, heu presentat alguna proposta de xerrades/tallers?
<papapep> doncs que del Llug no vaig conéixer ningú, gairebé
<papapep> lorencillo: estem parlant de la festa de Lleida, encara
<lorencillo> molt
<giorgiograppa> papapep: vols dir saber en què van a consistir i a càrrec de qui aniran, no?
<papapep> clar
<lorencillo> bé
<papapep> si no tot queda molt dispers
<rafael_carreras> lorencillo: avui no parlarem d'això
<papapep> però vaja, igual son boires meves
<giorgiograppa> papapep: no, crec que tens raó, aniria bé aclarir-ho
<papapep> au, doncs jatà el primer, no?
<rafael_carreras> ah, home està bé, però per altra banda em sembla una mica disgregador
<lorencillo> vaig trobar a faltar alguna xerrada/taller més, crec que va ser una mica més curt que a Terrassa, pot ser
<lorencillo> ?
<rafael_carreras> sí, va ser així
<papapep> lorencillo: és que a Terrassa es va liar gran...
<papapep> hi havia molta gent treballant-hi i ajudant, amb patrocinadors i tal
<lorencillo> pero la diferencia quina ha estat, la xerrada de petar wifi,s o quina?
<papapep> que a Terrassa hi va haver xerrades que es van fer 2 i 3 cops :)
<papapep> de la gentada que hi havia
<papapep> també van venir els KDEros de pro :P
<papapep> i altres personatges que ara no recordo
<lorencillo> :D
<tsdgeos> papapep: ja et vaig dir q lleida era massa lluny dude
<papapep> bah...què és Lleida per un MegaKDEro
<papapep> aisss...
<papapep> constatem doncs que els MC semblen prou imprescindibles per mantenir el ritme
<rafael_carreras> sí
<papapep> i que les install resulten, a cops, massa multitudinàries pel que tenim preparat
<papapep> i que caldria una mica més de cohesió si hi ha grups diferents que hi treballen
<papapep> i...alguna cosa més??
<lorencillo> perdó pel servei de traducció, MC = ?
<papapep> Mestres Cerimònies
<sergimateo> MC Hammer
<lorencillo> gràcies
<papapep> gúguel translaitor català-->castaplà :D
<rafael_carreras> segon tema
<rafael_carreras> Calendari de converses
<rafael_carreras> Cada cert temps, a les comunitats s'han de discutir assumptes relatius al funcionament de les mateixes. Ens hi posem? Com ho fem? Quan quedem? Tempesta d'idees
<lorencillo> les instals les podem dividir en dos grups, un una mena de taller i una altre com lo que hi ha ara?
<rafael_carreras> https://wiki.ubuntu.com/CatalanTeam/Reunions/ConversesTempestaIdees
<papapep> lorencillo: tard, ja hem passat full :D
<josepgallart1> bona nit
<papapep> si vols després ho comentem, quan estiguem
<giorgiograppa> josepgallart1: bona nit
<papapep> nanit josepgallart1
<rafael_carreras> lorencillo: apunta't-ho per quan discutim la propera festa
<lorencillo> perdó teniu raó
<rafael_carreras> suposo que tothom s'ha passat per la pàgina que he apuntat
<papapep> jus, il·lús...
<papapep> :D
<rafael_carreras> i que hi heu aportat moltes idees
<rafael_carreras> el següent pas quin ha de ser?
<arualavi> esbarallar-nos .-P
<rafael_carreras> ens trobem tots i en parlem?
<papapep> aportar moltes més idees i decidir on/com ho parlem
<papapep> MOLTES
<rafael_carreras> papapep: sí? calen tantes idees?
<rafael_carreras> que alguns anem curts
<papapep> clar que sí
<papapep> per poder descartar les menys viables
<papapep> o menys encertades
<papapep> això és una tempesta d'ideees
<lorencillo> pot ser si les que hi ha les discutim sortiran noves idees, no?
<arualavi> i-de-es... ufff!
<papapep> no es posen només les que segur que funcionaran
<rafael_carreras> llavors, hem d'establir una data límit per tancar la tempesta
<papapep> lorencillo: potser sí, però això és limitar l'abast de l'experiment de sortida
<papapep> rafael_carreras: exacte
<giorgiograppa> rafael_carreras: potser aniria bé fixar una data per reunir-nos, i acordar el límit en conseqüència
<papapep> tot i que, vist el que ha passat fins ara, no sé jo si el que jo "demano" tindrà èxit
<giorgiograppa> papapep: què demanes, fill meu?
<papapep> aisss....
<giorgiograppa> ok, no, no potser, ni pensar-ho.ç
<papapep> giorgiograppa: :D
<arualavi> XD
<giorgiograppa> ;-)
<papapep> bé, potser encara no estem "preparats" per un procés tan profund?
<papapep> o no som prous?
<papapep> potser, i només potser, això podria ser un procés cíclic i periódic
<lorencillo> o els que hi som no tenim prou massa griss per pensar-hi..... :D
<giorgiograppa> papapep: jo desconfio dels números massa grans a l'hora de reflexionar
<papapep> i podriem fer aquesta primera més humil
<rafael_carreras> si som pocs, podem fer una reunió per irc i enllestir coses
<papapep> lorencillo: hhhhhhheeeeeeeeeee, lleig això... :D
<papapep> rafael_carreras: aquests temes per irc?...buff...
<giorgiograppa> rafael_carreras: millor en persona i davant d'unes birres (o d'uns cafès)
<rafael_carreras> sí, ja em sembla bé
<rafael_carreras> on i quan?
<josepgallart1> aixo amb un cap de setmane al balneari solucionat ;)
<papapep> MCUM
<papapep> MegaConvencióUbuntaireMundial
<giorgiograppa> josepgallart1: +1
<arualavi> oh !
<arualavi> +1
<papapep> citilab?
<arualavi> josepgallart1, reserva cap de setmana a Caldes
<papapep> i esmorçar al bar dels xinos??
<papapep> (com a alternativa al balneari :D)
<lorencillo> diuen que el citilab està increible, jo no he anat encara :(
<arualavi> papapep, -1
<papapep> lorencillo: sí, és un espai molt ben parit
<sergimateo> citilab! papapep +1
<giorgiograppa> papapep: més que els xinos, cuina cassolana (o caçolana :-P )
<papapep> sergimateo: tu no votes
<papapep> que jugues a casa
<sergimateo> grrrrr
<papapep> :P
* ** rub_sopant is now known as rubenset
<arualavi> xinos com a alternativa a un balneari, estan bojos aquests romans.
<rubenset> -1
<rubenset> xD
<josepgallart1> http://www.termesvictoria.com/
<rafael_carreras> va votem que ens agrada molt
* ** anxova1 is now known as anxova
<rafael_carreras> opció citilab
<rafael_carreras> +1
<papapep> hem de ser realistes, i pensar que si no som un mínim, no val la pena
<sergimateo> +1
<arualavi> rafael_carreras, i l'alternativa al citilab és?
<rafael_carreras> em, encara no n'hi ha
<arualavi> hehehehe
<papapep> +1
<arualavi> perque lo del balneari val pastarrufa, que si no....
<arualavi> citilab +1
<lorencillo> si puc votar.... +1
<papapep> té infraestructura correcta, és prou ben comunicat
<papapep> i ens esperen amb candeletes
<giorgiograppa> +1
<giorgiograppa> josepgallart1: estava mirant les ofertes a les termes... em penso que no colarà, llàstima
<josepgallart1> :(
<rafael_carreras> en falta un vot
<rafael_carreras> ens
<papapep> per?
<sergimateo> a mi tant em fa desplaçar-me, però estic d'acord amb en papapep que l'infraestructura es bona
<sergimateo> al citilab
<rafael_carreras> per al quòrum
<josepgallart1> +1
<papapep> ah clar
<rafael_carreras> ja està
<Segura> Vinc en mal moment per fer una consulta sobre un problema que tinc amb l'ubuntu i pulseaudio? Millor pregunto despres de acabar la reunio?
<papapep> rubenset: m'has embolicat amb el teu vot...
<papapep> sergimateo: si, si us plau
<arualavi> Segura, després, millor :-)
<rafael_carreras> Segura: sí, millor després
<arualavi> val queda clar al citilab, quan?
<Segura> :P doncs despres, cap problema
<arualavi> a quina hora?
<rafael_carreras> ara hem de decidir un dia, si pot ser
<papapep> arualavi: per la data jo ho faria o al wiki o al launchpad
<papapep> per poder tenir el màxim de gent possible
<rubenset> no serveix el meu vot? XD
<papapep> rubenset: més aviat no...
<papapep> ja ho saps
<rubenset> :__(
<papapep> no és res personal, ja ho saps
<papapep> fes-te de l'equip i podràs :)
<rafael_carreras> rubenset: no ploris i fes-te membre de l'equip :)
<rubenset> :P
<rubenset> :)
<papapep> va, anem per feina
<arualavi> rubenset, paga't unes pastetes i usn cafes al citilab i seràs de l'equip :-P
<rafael_carreras> estic d'acord amb decidir-ho pel wiki
<rubenset> U_U''
<rubenset> XD
<papapep> arualavi: si hooome
<arualavi> papapep, val ok, però donem un marge, jo ho intentaria fer abans de nadal
<papapep> arualavi: comporta't
<rafael_carreras> papapep: obres un wiki?
<papapep> rafael_carreras: aisss
<papapep> d'acord
<rafael_carreras> bé
<papapep> pregunta: entenc que aquest procés és només pels membres de l'equip?
<arualavi> papapep, jo ara parlava de la data per trobar-nos, que millor fer-ho per abans de nadal
<papapep> o podrà venir/participar qui vulgui?
<papapep> arualavi: ja t'he entès
<arualavi> hehehe
<rafael_carreras> jo deixaria que hi vingués tothom
<papapep> per que si no poden votar, no té sentit que opinin
<arualavi> jo també
<lorencillo> rafael_carreras, UEEEEEEE!!!!
<arualavi> si no serem els de sempre, per variar
<papapep> arualavi: això ja ho entenc, i no estic pas en desacord
<papapep> però si s'han de votar coses, quedarà "raru"
<rafael_carreras> papapep: jo crec que sí que té sentit que opinin encara que no puguin votar
<lorencillo> papapep: pot ser que sense dret a vot..
<papapep> rafael_carreras: no, si ja saps que hi estic d'acord, ho comento per que no es sentin (si és que ve algú de fora l'equip) que se'ls menysté
<papapep> menystè
<josepgallart1> aixo es fa una reunio nomes del equip a ultima hora
<papapep> josepgallart1: no crec que pugui anar així ben bé
<papapep> cada tema ha de començar i acabar
<papapep> crec
<rafael_carreras> no calculo que hguem de votar res, però donat el cas, m'ofereixo a explicar els no-membres perquè no poden votar
<rubenset> sergura has pogut arreglar lo del micro?
<papapep> rafael_carreras: bé, potser no, només eren pensaments en veu alta
<papapep> rubenset: plis
<rubenset> ok
<papapep> doncs creo una pàgina al wiki, explicant una mica tot plegat i que la gent proposi dates?
<rafael_carreras> sí
<lorencillo> m'agradaría poder-hi anar, encara que sigui sense poder votar, almenys puc entrar a participar
<papapep> o entenc que amb un matí (10 a 14h) seria suficient?
<papapep> la o sobra
<arualavi> rubenset, de veritat que t'acavaré mutejant o fotent fora
<rubenset> ja marxo doncs U_U
<rafael_carreras> jo diria que sí
<papapep> arualavi: va, harekrishna
<arualavi> ni harekrishna ni òsties, s'ha avisat un munt de vegades
<arualavi> i no calia que marxés, només que callés
<lorencillo> crec que ha sigut arakiri!!
<rafael_carreras> arualavi: relax
<papapep> vinga, seguim
<rafael_carreras> tercer punt
<rafael_carreras> Festa L? Lúcida
<rafael_carreras> Lliguem-la amb Temps de Sobres, és una LTS
<rafael_carreras> Festa Lúcida
<lorencillo> això m`agrada!!
<lorencillo> vinga
<josepgallart1> si em de començar ja
<papapep> doncs hem de començar per decidir el lloc
<giorgiograppa> papapep: abans no caldia decidir-ne l'enfocament?
<rafael_carreras> el primer que hauríem de fer és establir les dates límit per un munt de coses
<giorgiograppa> per exemple: què volem aconseguir, en concret, amb la festa de la LTS?
<papapep> rafael_carreras: però aleshores ja ho estem muntant tot, i no sabem on aplicar-ho
<papapep> ústia, aneu forts, no?? :D
<giorgiograppa> sí. i no ens vas escolar al sisco i a mi conspirant... :-P
<rafael_carreras> però farem més o menys el mateix, no? i s'han de lligar les mateixes coses
<giorgiograppa> escoltar
<papapep> rafael_carreras: de fet, si no innovem en les xerrades, correm el perill de que la gent emigri, per repetitius
<giorgiograppa> rafael_carreras: potser algunes més...
<rafael_carreras> ahà
<papapep> per que el que molaria seria que la gent que ja ha vingut, tornés
<giorgiograppa> papapep: si anem canviat de lloc, reduïm aquest perill
<josepgallart1> aquet es el primer tema, les festes LTS son iguals o de mes llarga durada
<papapep> josepgallart1: això no depèn de la versió de l'ubuntu
<papapep> depèn de l'hoste
<giorgiograppa> josepgallart1: jo crec que haurien de tenir més repercusió mediàtica.
<josepgallart1> el hoste el triem nosaltres
<papapep> josepgallart1: sí i no
<papapep> el triem, d'entre els que s'ofereixen, i que faran el que puguin, no el que volguem
<lorencillo> repercusió mediàtica com?
<papapep> :)
<papapep> a les últimes dues hem constatat que la difusió afecta més delque pensavem l'èxit de l'esdeveniment
<papapep> com a mínim, del que pensava jo
<papapep> o sigui que aquest és un punt a cuidar especialment, crec
<rafael_carreras> podríem posar una data límit per a elegir seu?
<cubells> ieee
<papapep> bé, en tot cas s'ha de marcar una reunió en concret on es tanca el tema
<papapep> no?
<rafael_carreras> hola cubells
<cubells> hola a tothom
<giorgiograppa> cubells: holaaa
<rafael_carreras> papapep: sí
<papapep> cubi!!!!
<papapep> :D
<cubells> respecte de lloc
<cubells> hi havia una idea que va llançar en...
<cubells> òtia no recordo el nom
<cubells> al gra...
<cubells> com serà LTS
<cubells> fer-la en un lloc a mitges entre el nord i el sud
<cubells> castelló/tarragona
<cubells> i reunir-nos almenys 1 vegada cada
<cubells> 3 anys
<papapep> com a concepte estaria de conya
<cubells> L'àlex va dir-ho...
<josepgallart1> si+1
<papapep> ara només cal trobar la vict...uhm...hoste
<cubells> castelló: uji?
<cubells> tarragona: ??
<giorgiograppa> papapep: l'hoste propiciatori ;-)
<josepgallart1> els ports
<papapep> cubells: hi tenim algú?
<papapep> giorgiograppa: :D
<papapep> o algun contacte
<papapep> ?
<cubells> papapep: jo crec que amb temps podem aconseguir-ho...
<lorencillo> però sería per aquesta LTS?
<cubells> vaig fer una confererència a la uji
<papapep> lorencillo: en principi, sí
<cubells> algú de la llista em va trucar per fer-la allà
<arualavi> uji = universiat ... ?
<papapep> Uni Juanqui I
<cubells> Universitat Jaume I
<papapep> uis
<cubells> de Castelló
<giorgiograppa> uji universitat jaume I
<arualavi> ah ok
<papapep> Jaumet
<cubells> per cert...
<cubells> va quedar que em pagaria la benzina el paio aquest i no m'han pagat res encara...
<cubells> :))
<papapep> jus...mala referència...
<papapep> :D
<arualavi> pos si que anem bé :-)
<papapep> això em recorda....res, matem-ho...
<cubells> però penso qeu la idea és bona...
<sergimateo> castello estaria bé, hi ha parada d'euromed :-)
<papapep> cubells: però, temes de derivats petrolífers a banda, no tenir algú allà complica molt la organització...crec
<cubells> i segurament del sud pujaria solament jo...
<cubells> però no ho descartaria...
<papapep> o ens obliga a desplaçar-nos abans per a planificar i tal
<cubells> papapep: això no eś problema perquè jo puge cada mes
<papapep> ah, coi
<papapep> això ho fa millorar
<lorencillo> ostres us aneu molt lluny!!! l'ultima per a mi ja estava lluny :D
<papapep> et cabran al cotxe prous cassoles de fabes i sigrons??
<papapep> lorencillo: tu on pares?
<lorencillo> BNC
<lorencillo> BCN
<papapep> cony, lluny
<papapep> jus
<arualavi> lorencillo, exagerat :-)
<giorgiograppa> cubells: els companys encara se'n recorden, de l'arròs amb fesols i naps :-D
<papapep> això, naps
<rafael_carreras> mmm
<josepgallart1> al meu cotche ni cavien dos mes
<papapep> mai ho recordo, conye
<arualavi> lorencillo, podràs anar amb el cotxe d'algú o amb el tren
<sergimateo> lorencillo: amb la wiki dels cotxes estava molt tot molt ben organitzat!
<lorencillo> ostres doncs no ho vaig veure!!!
<sergimateo> hi havia llocs de sobres
<cubells> a aquesta última festa vaig estar apunt de donar-vos la sorpresa i pujar jo també...
<cubells> però...
<papapep> tropa, marquem la reunió d'aquí un mes del 16/12 com a límit per decidir el lloc? o esperem a la del 16 de gener?
<arualavi> :-(
<cubells> 500 km són massa...
<papapep> cubells: uissss
<giorgiograppa> cubells: hauria estat genial, home!
<arualavi> cubells, l'Àlex va anar-hi a passar el cap de setmana
<rafael_carreras> papapep: ens cal més informació
<papapep> cubells: i vam menjar molts panellets i castanyes!
<papapep> rafael_carreras: clar, per això dic un mes o dos de marge
<cubells> :-@
<papapep> no és suficient?
<arualavi> jo esperaria ala del 16/
<papapep> 16/ de quan??
<arualavi> coi de teclat
<arualavi> 16/01
<papapep> aaahhhh
<giorgiograppa> arualavi: +1
<lorencillo> i el contingut es comença a parlar o no?
<rafael_carreras> +1
<papapep> a veure, si no vaig errat, la publicació està prevista el 29 de maig, no?
<rafael_carreras> lorencillo: avui no
<lorencillo> molt bé
<papapep> no, 29 d'abril
<papapep> https://wiki.ubuntu.com/LucidReleaseSchedule?action=show&redirect=LucidLynxSchedule
<rafael_carreras> lorencillo: però si tens ganes de treballar, ja hi ha una pàgina al wiki :)
<papapep> aleshores, si el 16 de gener decidim el lloc, podem haver decidit xerrades i altres activitats en paral·lel
<rafael_carreras> d'acord
<papapep> les que fem habitualment nosaltres, vull dir
<papapep> recordo la pàgina per "qui vulgui" anar posant cosetes: https://wiki.ubuntu.com/CatalanTeam/LucidLynx
<papapep> bé, doncs li està bé a tothom decidir el lloc la reunió del 16 de gener??
<rafael_carreras> perfecte
<arualavi> sips
<papapep> cal votar-ho? o ho donem per bo?
<giorgiograppa> per bo
<rafael_carreras> ho donem per bo
<josepgallart1> mol be
<papapep> doncs au
<rafael_carreras> per avui ja estem, perquè l'últim punt és de l'Àlex i no ha pogut venir
<arualavi> doncs au
<papapep> doncs apa, recordem que s'ha de posar pel 16/01 el tema aquest
<arualavi> ## Fí de la reunió ##############################
}}}
