{|
| '''Warning'''
* This is a '''readonly''' and '''text-based''' archive of a deprecated wiki.
* '''Images''' and '''attachments''' have been removed to conserve space.
* '''Links''' may not work and there may be formatting issues.
* A '''compressed''' version with images and the original syntax is in the repo '''Releases'''.
|}

__TOC__

{{{#!irc
<arualavi> ## Inici de la reunió ###########################
* ** arualavi changes topic to "Benvinguts a Ubuntu en Català - S'està fent una reunió de: LOCOTEAM CATALÀ (https://wiki.ubuntu.com/CatalanTeam/Reunions) | Registres a: http://logs.ub"
* ** ChanServ sets mode: -o arualavi
<arualavi> na nit a tots
<papapep> nanit
<rafael_carreras> bona nit
<rafael_carreras> comencem
<rafael_carreras> el primer punt era Sistema d'admissió de punts a l'ordre del dia
<rafael_carreras> papapep?
<papapep> bé, bàsicament, si heu llegit al wiki
<papapep> el tema és si fem que s'hagin
<papapep> d'esponsoritzar els temes per a que entrin
<papapep> a l'ordre del dia
<papapep> o sigui
<papapep> que un número a determinar de membres
<papapep> els recolzin
<papapep> no hi ha massa més a explicar, entenc
<rafael_carreras> https://wiki.ubuntu.com/JosepSànchez/Reunions/03062007#punts_ordre
<papapep> exacte
* ** ChanServ sets mode: +o alex_muntada
* ** alex_muntada changes topic to "Benvinguts a Ubuntu en Català - S'està fent una reunió de: LOCOTEAM CATALÀ (https://wiki.ubuntu.com/CatalanTeam/Reunions) | Registres a: http://logs.ubuntu-eu.org/freenode/"
<papapep> jo crec que seria una bona manera de tractar temes que realment ens interessin a un mínim
<papapep> de gent
<papapep> com les presidencials vaja, dues voltes :-D
* ** ChanServ sets mode: -o alex_muntada
<rafael_carreras> jo ja he posat la meva opinió a https://wiki.ubuntu.com/RafaelCarreras/Reunions
<papapep> de fet la única "feina" addicional
<rafael_carreras> i, bàsicament trobo que no cal fer-hi res
<papapep> seria fer un cop d'ull al wiki a veure què es proposa
<rafael_carreras> això ja ho faig normalment
<alex_muntada> jo estic amb en rafael_carreras: https://wiki.ubuntu.com/AlexMuntada/CatalanTeam/20070603#punts_ordre
<papapep> rafael_carreras: clar, ho dic en el sentit de que no és feina addicional
<RainCT> rafael_carreras: uoo GMail for your domain amb @ubuntu.cat?
<papapep> RainCT: què?
<rafael_carreras> RainCT: això no toca avui :-9
<alex_muntada> RainCT: això la setmana vinent
<RainCT> ja ja
<papapep> bé, doncs ho votem?
<RainCT> ups, no havia vist que ja ha començat la reunió :p ho sento
<rafael_carreras> vinga
<rafael_carreras> -1
<alex_muntada> -1
<papapep> +1
<papapep> (ni que sigui per portar la contrària...:-D)
<rafael_carreras> arualavi: ?
<papapep> ningú més vota?
<RainCT> papapep: que esteu votant?
<papapep> I tu ets el rei del Bot????
<papapep> :-P
<RainCT> xDD
<rafael_carreras> RainCT: https://wiki.ubuntu.com/JosepSànchez/Reunions/03062007#punts_ordre
* arualavi m'estic ubicant encara... :(
<RainCT> +1
* alex_muntada creu que n'arualavi no ha fet els deures :-/
<papapep> :-D
<papapep> Jordi_Alins?
<Jordi_Alins_> Bons nit i bons hots
<Jordi_Alins_> hora volia dir
<papapep> què? no tenim opinió al respecte??
<Jordi_Alins_> Acabo d'entrar
<papapep> si, dos cops :-)
* arualavi he estat fora... :P
<papapep> tens dos nicks teus
<papapep> ara tenim un empat tècnic....
<RainCT> Jordi_Alins: pots matar-ne un amb /msg NickServ Jordi_Alins contrasenya
<arualavi> estic d'acord que no es pot limitar els punts de l'ordre del dia.
<RainCT> * /msg NickServ GHOST Jordi_Alins contrasenya
<arualavi> aleshores
<arualavi> -1
<papapep> una cosa que no tinc clar, és si els pot proposar qualsevol els punts o només gent de l'equip
<arualavi> només hi ha 4 vots al respecte?
<alex_muntada> papapep: potser ens hauries d'explicar com se suposa que s'ha de fer aquest control, perquè jo no ho veig
<papapep> arualavi: amb tu 5
<UbuCat> 2 a favor, 3 en contra
<papapep> no és un control
<Jordi_Alins_> /msg NickServ GHOST Jordi_Alins
<papapep> em sembla que no ho acabes de entendre
<alex_muntada> papapep: i què més... és un control en tota regla
<papapep> jo no ho plantejo gens ni mica així
<RainCT> Jordi_Alins: has posat un espai abans?
<papapep> o sigui, no ho plantejo per a això
<papapep> sinó per no perdre temps
<papapep> però si ho veieu així, evidentment entenc que no hi estigueu d'acord
* ** indaee is now known as mastor
<papapep> jo tampoc hi estaria
<alex_muntada> és el que jo entenc i no m'agrada així com tampoc el motiu pel qual ho proposes
<papapep> potser no m'ho he plantejat correctament
<papapep> alex_muntada: pel tema de la setmana passada?
<alex_muntada> exacte
<RainCT> bé, la proposta de l'AlexMuntada també m'està bé
<alex_muntada> l'únic que veig és que fa més difícil parlar de temes a les reunions perquè l'ordre del dia no s'acceptarà
<alex_muntada> si avui només tenim 5 vots per una qüestió com aquesta, com vols que ens apuntem als punts de l'ordre del dia? :-/
<RainCT> s/+1/+0
<papapep> clar, però aleshores és problema de que la gent no fa els deures
<papapep> no del sistema
<papapep> però, insisteixo
<papapep> si es planteja purament com un tema de control
<papapep> jo tampoc hi estaria d'acord.
<rafael_carreras> jo penso que de moment no cal això, si tinguéssim molts temes, potser sí que n'hauríem de triar
<papapep> doncs com que ja s'ha votat i ha guanyat el no, està clar.
<papapep> cap problema
<papapep> d'això es tractava
<alex_muntada> rafael_carreras: exacte, caldria prioritzar els temes però no decidir si entren o no segons qui s'hi apunta o a qui interessen
<rafael_carreras> vinga, segon tema
<rafael_carreras> Quòrum necessari per a les votacions
<alex_muntada> papapep: crec que la votació no és útil perquè no hi ha consens
<rafael_carreras> papapep?
<papapep> one moment, plis
<papapep> alex_muntada: ?
<RainCT> el que potser es podria fer és el que ha dit l'Alex i que si hi ha algun tema interessant d'un membre de la comunitat algú de l'equip el pugui esponsoritzar (afegint el seu nom al costat de quin ho proposa inicialment)
<alex_muntada> papapep: si tu estàs d'acord en deixar-ho córrer, la votació no l'hem de tenir en compte
<papapep> alex_muntada: però si ja s'ha votat? quina importància té?
<papapep> alex_muntada: ja és aigua passada...
<papapep> Bé, el tema del quòrum
<alex_muntada> bé, el tema de la validesa dels vots és el que debatrem ara, per això dic que no tinc clar que la votació que acabem de fer tingui cap sentit
<alex_muntada> papapep: endavant
<papapep> és per intentar que hi hagi, sobretot en temes de calat, un mínim d'acord en la gent de l'equip
<papapep> que no només amb quatre o cinc vots, com avui, es decideixin les coses
<papapep> a més,
<papapep> caldria saber que els que voten son del l'equip
<papapep> que gairebé sempre està clar, però a cops hi ha gent que no ho tinc clar
<rafael_carreras> papapep: els que hem votat ara ho som
<alex_muntada> papapep: a l'equip som 54!
<papapep> rafael_carreras: home, fins aquí arribo!
<alex_muntada> quin seria el quòrum?
<rafael_carreras> :-)
<papapep> alex_muntada: el que decidíssim, simplement
<papapep> la questió és si fa falta ono
<papapep> ups, o no
<alex_muntada> no podem dir que hi ha quòrum si no hi ha la meitat de l'equip, no?
<papapep> alex_muntada: això depèn del que es decideixi
<alex_muntada> no sembla lògic que 5 decideixin per 54
<papapep> evidentment, a la vista de la concurrpencia de les reunions
<papapep> no podem pretendre la meitat ni borratxos
<alex_muntada> papapep: aquí volia arribar
<papapep> alex_muntada: clar, per això ho plantejo
<papapep> aleshores
<papapep> hauríem de trobar l'equilibri entre la meitat
<papapep> i la realitat
<alex_muntada> el quòrum depèn directament del compromís dels membres de l'equip
<Jordi_Alins> Com a la taula d'en Bernat, qui no hi és no hi es comptat.
<papapep> clar, però això és molt eteri
<Jordi_Alins> o no podrem decidir mai res.
<alex_muntada> Jordi_Alins: no em sembla just
<alex_muntada> us faig una proposta...
<tsdgeos> hola
<UbuCat> Hola, tsdgeos
<tsdgeos> m'incorporo
<papapep> fixeu-vos que avui hi ha menys gent que mai, quan en teoria són temes relativament importants
<papapep> digues alex_muntada
<tsdgeos> q tal vots per proxy?
<papapep> tsdgeos: comorrr?
<alex_muntada> a les reunions per irc s'han d'aprovar les coses per consens
<tsdgeos> o per correu-e
<Jordi_Alins> ???
<tsdgeos> pero deixo q s'explici alex_muntada i despres entro jo
<alex_muntada> si no hi ha consens, aleshores es fa votació al launchpad
<papapep> alex_muntada: què entens per consens?
<Jordi_Alins> Aquest tema està resolt per les reunions presencials.
<papapep> aquí al canal, vull dir
<arualavi> alex_muntada, per que cal que sigui per consens?
<alex_muntada> i si algú es queixa del que s'ha deicidit a la reunió del xat i vol votació al launchpad, ho ha de dir públicament a la llista
<rafael_carreras> Jordi_Alins: no podem anar cada setmana a Lleida :-)
<papapep> alex_muntada: et refereixes a una mena d'impugnació?
<Jordi_Alins> No dic pas això.
<alex_muntada> consens vol dir que tots els presents hi estan d'acord
<papapep> alex_muntada: això és unanimitat
<alex_muntada> papapep: no, unanimitat voldria dir que tots els membres de l'equip hi estan d'acord
<tsdgeos> alex_muntada: +1
<tsdgeos> enacra q jo no puc votar pq no soc de l'equip :-D
<alex_muntada> tsdgeos: ;-)
<Jordi_Alins> Qualsevol membre pot bloquejar una reunió
<papapep> bé, ara no entrarem en temes lingüístics, però vaja
<papapep> que tots els compareixents hi estiguin d'acord
<papapep> i si no al launchpad?
<alex_muntada> Jordi_Alins: pot demanar que es voti fora de la reunió, que no és pas el mateix
<Jordi_Alins> Entesos. Alex
<alex_muntada> papapep: exacte, i que hi hagi marge fins la següent reunió per tal que els no presents es queixin públicament
<rafael_carreras> la veritat és que jo tiraria més de Launchpad per les votacions
<alex_muntada> què us sembla?
<tsdgeos> a mi em sembla be
<RainCT> +1
<rafael_carreras> a mi també
<arualavi> em sembla poc àgil
<papapep> alex_muntada: podem provar-ho, però ens desem la carta del L'hanxapat a la maniga
<Jordi_Alins> +1
<arualavi> crec que hi ha votacions que es poden fer erectament aquí.
<alex_muntada> rafael_carreras: com vulguis... si us sembla bé a tots, escric això al wiki i creo una enquesta per tal que tothom voti
<papapep> arualavi: si no ho impugnen no
<papapep> arualavi: a la pàgina de parides vas!!!!!!
<papapep> erectament
<papapep> :-D
<arualavi> i només passaria votacions al Launchpad per a temes que calgués una votació de tothom.
<rafael_carreras> alex_muntada: jo no vull dir que _tot_ s'hagi de votar al Launchpad
<arualavi> s/erectament/directament
<papapep> arualavi: si, ara vas i ho arregles....
<alex_muntada> rafael_carreras: d'acord, només que algú dels presents ho vulgui, doncs votem al launchpad
<papapep> bufff....ho estem complicant, no?
<rafael_carreras> alex_muntada: em sembla bé
<RainCT> alex_muntada: un dels presents, o un membre de l'equip present?
<rafael_carreras> papapep: a mi em sembla prou senzill
<rafael_carreras> RainCT: membre de l'equip present
<alex_muntada> papapep: no, és el mateix que deia abans: si algú no està d'acord no hi ha consens i cal votar al launchpad ;-)
<alex_muntada> RainCT: sempre parlem de l'equip
<rafael_carreras> a mi em sembla més àgil d'aquesta manera
<RainCT> ok, doncs hi estic d'acord
<papapep> rafael_carreras: ja, votem al canal, val la votació sempre que ningú ho impugni fins la reunió següent, i si algú dels present a la reunió ho demana es votarà al l'hanxapat en vers d'el canal
<rafael_carreras> papapep: doncs sí
<papapep> bé
<papapep> provem-ho
<papapep> si funciona, cap problema
<arualavi> com s'impugna?
<papapep> amb un missatge a la llista, sembla ser, no?
<alex_muntada> papapep: per exemple, és el més fàcil, no?
<rafael_carreras> o aquí mateix
<alex_muntada> rafael_carreras: sí, si és durant la reunió, és clar
<papapep> alex_muntada: si, no veig res més fàcil, en principi
<arualavi> no ho entenc, ho sento.
<alex_muntada> tsdgeos: això del vot per proxy volies dir que hom voti per algú altre, no?
<papapep> arualavi: el què no entens?
<arualavi> algú que ja assisteix a la reunió pot impugnar?
<papapep> ah!
<arualavi> creia que la idea era que si algú de l'equip que no ha votat no hi està d'acord ho impugna
<papapep> jo entenc que els que són a la reunió poden demanar votar al l'hanxapat
<papapep> no impugnar la votació
<rafael_carreras> papapep: això mateix
<rafael_carreras> ho he escrit malament, ho sento
<papapep> (ho haurem de posar claret, claret, al wiki això, eh!!)
<rafael_carreras> papapep: fàcil
<Jordi_Alins> he de plegar, adéu.
<papapep> colló
<papapep> és de gallet fàcil
<papapep> bé, doncs
<papapep> ho votem?
<rafael_carreras> sí
<alex_muntada> papapep: al launchpad ;-)
<rafael_carreras> +1
<papapep> +1
<arualavi> +0
<papapep> alex_muntada: catxondo....
<RainCT> +1
<papapep> :-P
<alex_muntada> no, de debò... és un tema prou seriós
<papapep> l'arualavi està escèpctic avui....
<papapep> bé, això...escèptic
<arualavi> m'he fotutu un cafè però ni així...
<papapep> ja deia jo que no has dormit prou..:-D
<alex_muntada> arualavi: quins dubtes tens? o què no t'agrada?
<arualavi> alex_muntada, no acavo de veure clar el mecanisme proposat i la seva utilitat
<arualavi> es vota
<arualavi> i si algú dels que vota no està d'acord amb el resultat
<papapep> arualavi: doncs bàsicament que la gent es senti que no es fa les coses sense ells
<papapep> o al revés, que no s´hi senti
<arualavi> demana una votació general al hanxapat
<arualavi> és això?
<papapep> més que això
<papapep> entenc que és si algú creu que no només ho han de decidir
<papapep> els que hi ha en aquell moment al canal
<alex_muntada> arualavi: tens raó, fins que no ho tinguem escrit no ho podem votar
<alex_muntada> proposo escriure-ho al wiki i votar-ho al launchpad, ho dic de debò
<papapep> alex_muntada: bé, cap problema
<rafael_carreras> aprovat :-)
<papapep> farem servir el mateix sistema que estem votant :-D
<alex_muntada> però aleshores sí que cal definir el quòrum de les votacions al launchpad
<papapep> clar
<papapep> bé, caldria definir si amb majoria simple n'hi ha prou o no
<papapep> no esperem que votin tots els membres
<alex_muntada> papapep: crec que d'entrada sí
<papapep> clar, per això ho dic
<alex_muntada> caldria definir si el vot és obligatori o no
<alex_muntada> i qui no voti N cops serà baixa de l'equip
<alex_muntada> N cops seguits
<tsdgeos> al KDE si no votes a la eV meeting durant dos anys seguits et donem la patada
<arualavi> jo crec que no ha de ser obligatori
<arualavi> alex_muntada, ui això és un altre tema...
<alex_muntada> arualavi: per què?
<papapep> arualavi: si no hi ha un mínim de compromís no té cap sentit ser de l'equip
<papapep> si ni tan sols poden votar ja podem plegar
<tsdgeos> i votar es un nivell de compromis infim
<alex_muntada> qui no vota és que no té interés en participar i per tant no hi fot res a l'equip
<arualavi> una votació s'anuncia a la llista i es dona una setmana de temps
<papapep> arualavi: ara no parlem dels termes, sinó de si haurà de ser obligatori o no
<papapep> i, per cert, lo lògic seria que es pogués votar fins l'inici de la següent reunió, entenc jo
<alex_muntada> exacte, anem a pams... votar hauria de ser obligatori
<papapep> jo hi estic d'acord
<arualavi> val d'acord, obligatori.
<RainCT> +1
<arualavi> ben pensat, teniu raó en això
<papapep> arualavi: ei!! t'ha arribat la cafeïna al torrent sanguini!! :-P
<papapep> bé, votar serà obligatori, el termini fins la següent reunió?
<arualavi> papapep, és que ara he agafat la xeringa, :P
<papapep> sigui quan sigui? o un termini fix?
<arualavi> fins la següent reunió crec que és un bon termini
<papapep> jo també
<alex_muntada> normalment això és 1 setmana, no és un pèl just?
<arualavi> però tingueu en compte les vacances, les caigudes d'ADSL, etc...
<alex_muntada> si s'escau en període de vacances, algú està malalt, etc.
<papapep> alex_muntada: home, depèn de si t'has pres cafè o no...
<rafael_carreras> si un cop no votes, no passa res
<papapep> alex_muntada: clar, és que més es eternitzar les votacions
<rafael_carreras> així que una setmana em sembla bé
<papapep> una setmana ja és molt
<rafael_carreras> papapep: +1
<alex_muntada> molt bé, doncs
<rafael_carreras> quedem així
<rafael_carreras> següent tema?
<papapep> el tema dels cops que no es voti i tot plegat ho parlarem un altre dia, oi?
<alex_muntada> espera, espera
<alex_muntada> ah, això volia dir
<alex_muntada> quants cops sense votar causen la baixa i quin mecanisme d'exculpació oferim?
<papapep> aquí si que entenc que cal molt de consens d'aquest de l'alex :-D
<papapep> jo crec que qui no voti cinc cops, sense raó fonamentada, a "la rue"
<alex_muntada> però per a la primera reunió ens cal que voti tothom
<papapep> és més d'un mes
<alex_muntada> s/reunió/votació
<papapep> alex_muntada: com?
<rafael_carreras> alex_muntada: per què?
<papapep> alex_muntada: no entenc què vols dir
<alex_muntada> perquè sinó vota tothom, què resulta de la votació si no hi ha majoria simple?
<papapep> alex_muntada: és que no entenc a què et refereixes amb "la primera votació"
<alex_muntada> papapep: la del quòrum, les votacions, les baixes i tota la pesca... en la que es decidirà si s'aprova la proposta
<papapep> ah!!!
<papapep> la propera!!!
<papapep> bé, entenc que si vota més de la meitat ja farem prou
<papapep> a partir d'aquí, la majoria simple serà sobre els votants
<papapep> no sobre el cens
<papapep> sinó mai faríem res
<rafael_carreras> papapep: això mateix
<tsdgeos> of course, si no es majoria absoluta :D
<alex_muntada> papapep: collons! però aleshores els vots no són significatius
<alex_muntada> tsdgeos: cert, és absoluta
<papapep> alex_muntada: ja, i què fem? anem a casa seva a fer-los votar?
<alex_muntada> papapep: no, donar-los de baixa
<tsdgeos> majoria simple (mes si que no) majoria absoluta (+ 50% si)
<papapep> i quedarem allà mateix :-D
<tsdgeos> <mode pedant off>
<papapep> però estarem n setmanes que no podrem fer res
<alex_muntada> tsdgeos: encara que no ho sembli, això de les votacions no és el meu fort
<tsdgeos> jj
<papapep> o sigui, que jo m'aclareixi:
<papapep> la primera votació aquesta
<papapep> haurà de votar més del 50% per donar-se per bona
<papapep> oi?
<alex_muntada> exacte, sinó no s'aprova però els que no votin, al carrer :-P
<papapep> i, a partir d'aquí, els que votin la majoria simple valdrà?
<alex_muntada> aleshores tornem a votar i llestos ;-)
<arualavi> alex_muntada, a la primera votació si no votes al carrer directe?
<papapep> alex_muntada: clar, però el procés de fotre'ls fora i tot plegat de quant temps serà?
<alex_muntada> arualavi: és fotut però no veig gaires opcions més
<papapep> doncs aleshores haurem de deixar més temps Àlex
<arualavi> alex_muntada, bé hi estic d'acord, però ja veuràs com al dir-los que aniràn al carrer votaran tots :)
<papapep> ja hi estic d'acord, però hauríem de deixar quinze dies de marge, com a mínim
* tsdgeos proposa majoria qualificada
<alex_muntada> papapep: desactivar-los és fàcil
<papapep> alex_muntada: no vull dir això
<tsdgeos> + si que no i vots total '>' 50%
<alex_muntada> tsdgeos: explica't
<papapep> ho deia en referència a que havien de deixar de votar n cops, però ara ja està clar
<alex_muntada> tsdgeos: això volia jo, moltes gràcies
<papapep> tsdgeos: això no era la teva majoria absoluta??? :-D
<papapep> això ja ho he dit jo abans :-P
<tsdgeos> papapep: no, absoluta es si '>' 50%
<papapep> clar
<arualavi> papapep, no, majoria absoluta és + del 50%
<papapep> però jo parlava de votants, no de vots a favor
<papapep> :-P
<tsdgeos> qualifica es mes sis que nos i (si + no) '>' 50%
<papapep> tsdgeos: clar
<papapep> ho tinc molt car
<papapep> ups, clar
<papapep> (22:45:48) papapep: bé, entenc que si vota més de la meitat ja farem prou
<papapep> (22:46:07) papapep: a partir d'aquí, la majoria simple serà sobre els votants
<papapep> (22:46:09) papapep: no sobre el cens
<papapep> meitat de vots
<tsdgeos> ah
<tsdgeos> ok
<tsdgeos> docs aixo
<papapep> majoria simple sobre els vots emesos :-D
<alex_muntada> rafael_carreras: com veus això de filtrar els que no votin el primer cop?
<papapep> s'hauria d'avisar repetits cops a la llista i deixar quinze dies com a mínim per a votar al launchpad, entenc
<rafael_carreras> alex_muntada: malament
<alex_muntada> entenc que és massa radical
<papapep> doncs plantegem el sistema de cinc cops, però aleshores quin consens hi haurà per aprovar-ho?
<papapep> serà una votació recursiva??
<alex_muntada> tots preferiu una majoria simple a seques?
<papapep> pel primer cop? o pels propers??
<alex_muntada> guanya l'opció amb més vots independentment del nombre de votants
<papapep> és que em sembla que estem barrejant temes
<alex_muntada> de moment pel primer, després ja veurem
<papapep> alex_muntada: jo no
<papapep> ah
<papapep> pel primer fem MOLTA publicitat a la llista al canal i al wiki
<alex_muntada> a veure si recondueixo el tema...
<papapep> i a veure com ens va
<papapep> a veure si vota més del 50% i s'haurà acabat el problema, no?
<alex_muntada> hem de fer 1 votació per aprovar el mecanisme de votacions i quòrum i permanència a l'equip
<papapep> si
<alex_muntada> d'acord, aquesta setmana escrivim la proposta al wiki i la vinent obrim la votació
<alex_muntada> durant 15 dies
<papapep> a mi em sembla bé
<arualavi> d'acord
<alex_muntada> amb sort, votarà més del 50% i el resultat serà per majoria qualificada
<alex_muntada> rafael_carreras: ?
<rafael_carreras> d'acord
<papapep> en farem publicitat a la llista?
<alex_muntada> és el menys radical, hi estic d'acord
<alex_muntada> papapep: sí
<papapep> perfecte
<papapep> +1
<alex_muntada> punt següent?
<arualavi> val, ara quines votarcions es faran per aquest mecanisme que estem parlant?
<rafael_carreras> Ens calen noves llistes per a les discussions internes del grup
<papapep> és una pregunta? o una afirmació??
<papapep> :-D
* tsdgeos veu el problema de "si vols la feina feta asignali una persona, sino asignali un comite"
<alex_muntada> arualavi: és el que hem parlat abans de les votacions al irc o al launchpad, tot això escrit al wiki aquesta setmana
<rafael_carreras> papapep: és el que diu l'alex_muntada
<papapep> rafael_carreras: ah!
<rafael_carreras> alex_muntada: el teu torn
<alex_muntada> si recordeu el missatge d'en jordi funollet, tenim 2 comunitats a la llista
<alex_muntada> els que volen suport o donar-lo i els que volem alguna cosa més
<alex_muntada> jo deixaria la llista actual pels primers i crearia una nova llista pels segons
<alex_muntada> ubuntucat-equip
<alex_muntada> d'inscripció obligada als membres de l'equip (l'actual no ho seria) i on opcionalment podria apuntar-se qualsevol altra persona
<alex_muntada> després o un altre dia podem parlar del tema de la moderació, però crec que no us agrada gaire
<papapep> alex_muntada: apuntar-se gent que no sigui de l'equip? quin sentit tindria? no és per dir que no, és que no ho veig
<alex_muntada> opinions?
<arualavi> hi estic d'acord en tot
<alex_muntada> a la llista de l'equip es parla de discussions internes i/o externes
<papapep> jo no tinc cap problema en moderar el correu, entenc que és millor que no pas renyar la gent en públic
<alex_muntada> a la llista actual, només suport
<papapep> alex_muntada: jo de sortida hi estic d'acord, però no entenc que es separi, i després s'hi puguin apuntar elements que no son de l'eqiup
<papapep> uix...equip
<alex_muntada> papapep: per què no?
<arualavi> jo també m'ofereixo voluntari per moderar, si cal.
<papapep> perquè no li trobo la lògica, no per res més
<alex_muntada> el que volem és que la comunitat ubuntaire tingui el seu espai, i en aquest cas el fem coincidir amb el de l'equip
<papapep> si es fa cap problema, però no ho trobo lògic
<papapep> però aleshores, per a què separem les llistes?
<papapep> és això el que vull dir
<alex_muntada> papapep: seria millor tenir 3 llistes? info, equip i comunitat?
<rafael_carreras> estic amb en papapep
<RainCT> hi estic d'acord, i no crec que calgui moderació (si algú hi diu alguna cosa que no hi hauria d'anar se li envia un missatge a ell avisant-lo. si li arriben de 50 persones que es foti :p)
<papapep> evidentment que no
<RainCT> * amb tenir la d'ara i -equip
<papapep> dues, una comunitat-suport
<papapep> i l'altra equip
<papapep> jo ho entenc així
<tsdgeos> la idea es q a mi no em fa gracia estar a una llista q es dona suport a users pero potser si hem fa gracia estar a una llista q es fan coses de veritat
<tsdgeos> suposo
<rafael_carreras> votem?
<papapep> tsdgeos: clar, però és impossible que tothom s'hi estigui a gust
<alex_muntada> papapep: jo no ho vaig entendre així
<papapep> fem el que fem hi haurà gent que no li agradarà
<papapep> alex_muntada: el què?
<alex_muntada> rafael_carreras: què hem de votar si no ens posem d'acord?
<alex_muntada> papapep: info '=>' suport i equip la resta
<papapep> i comunitat on és???
<papapep> jo entenc comunitat els usuaris
<papapep> no ho entenc com un ens aliè a la llista de suport
<papapep> com a mínim, mai m'ho havia plantejat així
<alex_muntada> ara no ho tinc gens clar
<papapep> jo sempre he parlat de l'equip i la comunitat no hi ha una tercera facció
<papapep> arualavi: passa-li un cafetó a l'Àlex :-D
<alex_muntada> jo parlo dels temes de les llistes no de qui pot ser-hi
<arualavi> :)
<papapep> alex_muntada: no t'entenc
<papapep> ah!
<papapep> bé, si
<papapep> clar, però ha d'anar lligat d'alguna manera
<alex_muntada> a veure... posem casos pràctics?
<alex_muntada> un missatge d'ajuda i les respostes on van?
<papapep> suport
<alex_muntada> un missatge per discutir com farem la install party de núria?
<papapep> equip
<papapep> (jo m'apunto)
<alex_muntada> molt bé, ara ve la conflictiva...
<alex_muntada> un missatge d'algú que no és de l'equip i té una proposta?
<papapep> suport
<alex_muntada> i encarauna altra...
<papapep> i els de l'equip ja la veure'm
<alex_muntada> un missatge d'un que no és de l'equip i vol enviar un enllaç que no té res a veure amb ubuntu?
<tsdgeos> alex_muntada: aquesta es facil! /dev/null
<papapep> aquest no fa falta que enviï res...
<papapep> :-D
<alex_muntada> papapep: d'aquestes n'hi ha moltes a la llista
<papapep> alex_muntada: ja, és inevitable
<papapep> respecte la tercera
<alex_muntada> per cert, no estic d'acord amb l'anterior... suport no és el lloc correcte per a fer propostes a l'equip
<papapep> potser seria bo tenir una adreça de correu per propostes de gent aliena
<papapep> no , jo tampoc
<papapep> m'ho he repensat, com ja veus
<alex_muntada> doncs a la meva proposta els 2 darrers casos van a l'equip
<alex_muntada> en canvi, la difusió d'una activitat aniria a les 2 llistes
<alex_muntada> ho veieu?
<alex_muntada> hi esteu d'acord?
<arualavi> ei, les llistes el_que_sigui-dev no són tancades a ningú.
<papapep> alex_muntada: no ho tinc clar
<arualavi> Encara que no siguis un developer pots enviar coses.
<arualavi> Quin problema hi ha en fer el mateix amb la d'ubuntu-equip?
<alex_muntada> arualavi: exacte, no té cap sentit tancar la llista de l'equip
<arualavi> la gent més o menys s'automodera.
<papapep> i quan comencin a enviar coses que no toquen què farem?
<alex_muntada> perquè el que volem és que la gent s'hi senti bé i vulgui ser membre de l'equip
<alex_muntada> papapep: com ara?
<RainCT> alex_muntada: +1
<arualavi> papapep, el mateix que a les altres llistes
<alex_muntada> papapep: think ubuntu!
<arualavi> se'ls avisa.
<papapep> arualavi: i què fan?
* RainCT absent
<alex_muntada> papapep: encara no has posat l'exemple
<papapep> no em fa falta els teus són clars
<papapep> però aleshores potser si que caldrà formar els novells
<papapep> moderant-los
<papapep> sinó serà un caos
<arualavi> jo proposo que ho probem
<arualavi> i si cal moderació ja la farem, però d'entrada penso que no caldrà.
<alex_muntada> d'acord doncs, fem com al punt anterior: preparem un wiki amb els detalls durant aquesta setmana i ho ratifiquem a la següent reunió?
<papapep> d'acord
<arualavi> +1
<papapep> o sigui, +1
<alex_muntada> només caldria decidir si es modera d'entrada als novells o no, fins que tothom vegi els temes que s'accepten
<papapep> vols dir ara?
<alex_muntada> si no hi esteu d'acord ja no cal que ho posi al wiki, no?
<alex_muntada> si hi esteu d'acord ja veurem què passa a la següent reunió
<papapep> jo crec que més valdria fer-ho d'entrada, però vosaltres direu
<alex_muntada> jo també, rafael_carreras?
<rafael_carreras> d'acord
<papapep> rafael_carreras: en tot?
<papapep> fins i tot en moderar?
<rafael_carreras> m'és igual, això de moderar
<papapep> bé, doncs està clar
<arualavi> voleu moderar d'entrada? Jo crec que no faria falta, però no tinc problema en fer-ho. Hi estic d'acord.
<alex_muntada> arualavi: sí, d'entrada tot déu moderat
<papapep> doncs ho posem, i es vota al launchpad tot plegat, no?
<alex_muntada> fins i tot nosaltres mateixos
<papapep> o aquí la setmana vinent?
<arualavi> :)
<alex_muntada> ho proposem i la setmana vinent ja veurem
<arualavi> i qui ens modar a nosaltres?
<arualavi> s/modar/modera
<papapep> jo a tu, tu a l'alex
<papapep> l'alex el carles....
<papapep> :-P
<alex_muntada> jo redactaré les pàgines i us aviso
<rafael_carreras> bé
<papapep> d'acord
<arualavi> em demano moderar en papapep
<alex_muntada> anem poc a poc, però amb bona lletra :-)
<papapep> arualavi: mala persona....
<alex_muntada> va, l'últim punt?
<papapep> si
<papapep> -1
<papapep> !!!
<papapep> :-D
<arualavi> papapep, fes un copia enganxa no?
<rafael_carreras> Votació proposta canvi xarxa IRC
<papapep> mm....voleu?
<papapep> cal?
<rafael_carreras> no cal
<rafael_carreras> votem
<arualavi> -1
<papapep> -1
<rafael_carreras> -1
<alex_muntada> ningú ha dit res a la llista... -1
<papapep> apa! consens-unanimitat-pleniluni !!!
<rafael_carreras> au, doncs ja estem per avui
<arualavi> ## Fí de la reunió ##############################
}}}
