{|
| '''Warning'''
* This is a '''readonly''' and '''text-based''' archive of a deprecated wiki.
* '''Images''' and '''attachments''' have been removed to conserve space.
* '''Links''' may not work and there may be formatting issues.
* A '''compressed''' version with images and the original syntax is in the repo '''Releases'''.
|}

__TOC__

{{{#!irc
<arualavi> ## Inici de la reunió ########################### 
<arualavi> fale, gràcies 
<rafael_carreras> a tu 
<arualavi> em va bé pels logs de després 
<rafael_carreras> ja ho entenc 
<rafael_carreras> Bon vespre, LoCo 
<rafael_carreras> El primer punt de l'ordre del dia és la creació d'una llista de correu per a "l'equip català", sense consultes tècniques. 
<rafael_carreras> I la primera qüestió és si ha d'estar limitada als membres de l'equip al Lauchpad 
* alex_muntada pensa en veu alta que fora convenient mirar-se https://wiki.ubuntu.com/LoCoFAQ#head-6d705674ef09288c3afa6959cacf6b82c0ea0016 
<DracarD> i què diu? 
<RainCT> !countdown 5400 600 Compte enrere d'1:30 h 
<UbuCat> [Compte enrere d\'1:30 h] 1 hora i 30 minuts 
<alex_muntada> one list to rule them all :-P 
<DracarD> vaja, cada cop més complicat :-) 
<rafael_carreras> però hi ha LoCos que han fer més llistes 
<alex_muntada> Jo de moment passaria del Jono i fem el que teníem previst 
<rafael_carreras> haha 
<cortsenc> Be, si es tenia pensat demanar-na una a Ubuntu, pot ser aquesta la segona llista (només en tindrem una a ca l'Ubuntu) 
<alex_muntada> Només volia que ho tinguéssim present perquè ho ha afegit avui 
<alex_muntada> Ja li enviaré un missatge o ho comentaré a la llista dels locos 
<alex_muntada> rafael_carreras: segueix, si et play 
<alex_muntada> plau* 
<rafael_carreras> La segona qüestió és on l'hostatgem, penseu que demanar-la a Canonical vol dir esperar molt, potser un parell de mesos, pel que llegeixo a la llista dels LoCos 
<arualavi> disculpeu, le primer punt no ha quedat contestat, crec 
<arualavi> le / el 
<arualavi> ha d'estar limitada als membres de l'equip al Lauchpad ? 
<rafael_carreras> jo diria que sí 
<alex_muntada> jo he de dir que també, sinó em pelareu :-P 
<arualavi> jo crec que ha de ser pública de lectura, però restringida a l'equip de launchpad per enviar 
<rafael_carreras> hi estic d'acord 
<alex_muntada> la llista launchpad-users funciona de la següent manera... 
<alex_muntada> tothom s'hi pot subscriure i rebre els correus, però per defecte tots els usuaris nous estan moderats per evitar que facin consultes sobre com obtenir CD del shipit 
<alex_muntada> aleshores els moderadors van autoritzant els nous missatges i finalment desactiven la moderació dels nous membres que compleixen les normes 
<alex_muntada> es podria fer el mateix o limitar-ho als membres del LP, tal com havíem parlat 
<DracarD> Vaig aprenent... 
<arualavi> L'inconvenient principal és que fan falta moderadors 
<rafael_carreras> alex_muntada: aquesta manera em sembla bé, també, potser menys "agressiva" 
<alex_muntada> no pas... podem tenir-hi tanta gent com volguem 
<alex_muntada> rafael_carreras: exacte 
<rafael_carreras> arualavi: el volum no serà tan gran com el de la llista actual 
<alex_muntada> els propietaris de la llista haurien de ser 1 o 2 persones (són els que poden canviar la configuració) 
<alex_muntada> però moderadors en podem posar molts més... però hauran de compartir la contrasenya de moderació 
<cortsenc> d'acord 
<alex_muntada> (ens haurem d'inventar un jurament secret o alguna cosa així per protegir-la) 
<rafael_carreras> definitivament, m'agrada més 
<UbuCat> [Compte enrere d\'1:30 h] 1 hora i 20 minuts 
<alex_muntada> rafael_carreras: és molt menys agressiu i elitista, hi estic d'acord 
<bsheep> ola a todos 
<rafael_carreras> tothom d'acord? 
<arualavi> +1 
<RainCT> +1 
<CoMp4c7> +1 
<carlesoriol> +1 
<DracarD> +1 vol dir que votem? 
<alex_muntada> +1 
<RainCT> DracarD: +1 és a favor, -1 en contra 
<carlesoriol> val 0? 
<alex_muntada> carlesoriol: per dir 0 no diguis res :-P 
<DracarD> Abstenció, oi? 
<alex_muntada> carlesoriol: o digues +1 -1 
<alex_muntada> :-D 
<DracarD> +1 
<cortsenc> més aviat és un vot en blanc 
<rafael_carreras> aprovat! 
<rafael_carreras> on la creem? 
<UbuCat> Proposta aprovada amb 6 vots a favor. 
<alex_muntada> a lists.ubuntu.com 
<alex_muntada> val la pena esperar, crec jo 
<rafael_carreras> haurem d'esperar 
<rafael_carreras> no tinc pressa 
<carlesoriol> estic d'acord amb l'alex 
<arualavi> jo també hi estic dacord, si. 
<rafael_carreras> opinions en contra? 
<alex_muntada> el tema està calent i aviat ho hauran de resoldre 
<DracarD> Amén 
<rafael_carreras> una altra cosa feta 
<rafael_carreras> El segon punt: periodicitat de reunions 
<rafael_carreras> Proposo de fer reunions oficials per irc cada dues setmanes per comptes d'un cop al mes 
<CoMp4c7> a mi em sembla b鼯tt> 
<DracarD> Em sembla bé. 
<carlesoriol> tants temes tenim? 
<arualavi> jo també, cada 15 dies però de 60 minuts de duració 
<cortsenc> +1 
<alex_muntada> +1 
<arualavi> en comptes de 90 com ara 
<RainCT> +1 
<CoMp4c7> +1 
<carlesoriol> -1 
<rafael_carreras> arualavi: una hora hauria de ser prou 
<arualavi> +1 doncs 
<alex_muntada> carlesoriol: tens algun altre suggeriment? 
<carlesoriol> crec que amb la llista de correu alternativa podem mantenir qualsevol tema 30 dies 
<alex_muntada> vols dir que haurem d'esperar sempre 30 dies per decidir coses? 
<cortsenc> carlesoriol: quan tinguem la nova (que sera d'aqui un temps) podem tornaro a parlar 
<alex_muntada> cortsenc: bona idea 
<rafael_carreras> cortsenc: exacte 
<rafael_carreras> aprovat? 
<DracarD> +1 
<arualavi> cortsenc: cada 15 dies poden ser reunions molt més àgils 
<carlesoriol> Per mi d'acord. Si veiem que fem massa curt crec que sempre es pot tornar a parlar 
<arualavi> perdó anava per en carlesoriol 
<rafael_carreras> quin dia de la setmana aniria més bé? 
<arualavi> i si te'n perds alguna és menys greu 
<cortsenc> ok :-P 
<carlesoriol> fem-ho a veure com rutlla 
<alex_muntada> rafael_carreras: diumenge? 
<cortsenc> Jo prefereixo fer-ho un altre dia que no sigui dijous (Polònia) 
<UbuCat> Proposta aprovada amb 7 vots a favor. Periodicitat de les reunions: Cada 15 dies. 
<CoMp4c7> jo prefereixo dimecres 
<alex_muntada> cortsenc: anatomia de grey ;) 
<arualavi> Ubucat +1 
<arualavi> :) 
<rafael_carreras> va bé dimecres? 
<alex_muntada> arualavi: què se suposa que fa això? 
<UbuCat> [Compte enrere d\'1:30 h] 1 hora i 10 minuts 
<DracarD> Em va bé dimecres. 
<alex_muntada> jo segueixo preferint els diumenges al vespre 
<arualavi> alex_muntada: res un vot positiu per l'UbuCat :-P 
<cortsenc> m'apunto als diumenges 
<alex_muntada> però m'adaptaré, si cal 
<rafael_carreras> jo també 
<DracarD> jo també 
<rafael_carreras> diumenge 
<rafael_carreras> :-) a veure, vots per diumenge? 
<cortsenc> +1 
<alex_muntada> arualavi: vols dir a favor de l' UbuCat o perquè en prengui nota? 
<rafael_carreras> +1 
<alex_muntada> +1 diumenge 
<franhp> ui, que avui teniem reunió 
<carlesoriol> +1 
<RainCT> 0 :P 
<arualavi> alex_muntada: és igual, era una broma 
<arualavi> 0 també 
<alex_muntada> arualavi: d'acord 
<rafael_carreras> vots per dimecres? 
<CoMp4c7> +1 
<RainCT> -1 
<cortsenc> 0 
<franhp> +1 Diumenge 
<carlesoriol> RainCT: I doncs? 
<rafael_carreras> 5 a 1, guanya diumenge 
<rafael_carreras> tercer punt? 
<UbuCat> Dia de reunió: 5 vots per diumenge vs. 1 per dimecres. 
<rafael_carreras> S'està començant una revisió dels LoCos a https://wiki.ubuntu.com/LoCoReview 
<rafael_carreras> de moment, s'ha vist poca cosa 
<rafael_carreras> Hem de proposar alguna cosa a Ubuntu per a saber què som? 
<rafael_carreras> perquè podrien decidir que deixem de ser LoCo i passem a ser una altra cosa 
<rafael_carreras> la veritat és que no em sembla gaire important 
<alex_muntada> el nostre cas és similar al d'ubuntu-es (la llengua, no el país) 
<rafael_carreras> però potser haurem de dir-hi alguna cosa si ens afecta finalment 
<alex_muntada> rafael_carreras: sempre podem fer un loco d'andorra ;) 
<carlesoriol> mal rotllo 
<franhp> si s'ha d'anar a andorra cada diumenge .... acabarem exportant massa sucre, formatge i tabac :S 
<alex_muntada> rafael_carreras: tens raó, és millor explicar-los la situació, tot i que suposo que ja la coneixen 
<rafael_carreras> sí, la coneixen bé 
<cortsenc> tot dependrà dels avantatges/obligacions que tinguin els LoCo's vs. els LenguageCommunities 
<rafael_carreras> ara! 
<rafael_carreras> per això ho hem de seguir 
<rafael_carreras> per si de cas se'ls en va la mà 
<carlesoriol> llavors som loco Catalan de territori, de zona de parla o de Paisos? 
<alex_muntada> rafael_carreras: jo estic a la llista i estic subscrit a la pàgina per si de cas 
<cortsenc> rafael_carreras: hauria de sortir algú/alguns que ho seguis i informés a la "llista" per saber que hem de decidir i com dur-ho a terme 
<carlesoriol> d'ambit cultural? 
<rafael_carreras> bé, suposo que decidim que de moment no diem res, però que estarem a l'aguait 
<cortsenc> correcte 
<UbuCat> [Compte enrere d\'1:30 h] 1 hora 
<rafael_carreras> cortsenc: l'Àlex i jo hi estem subscrits 
<alex_muntada> de fet, jo veig la nostra situació molt semblant al ubuntu-us 
<alex_muntada> no es pot considerar l'ubuntu-us un local team, no? 
<alex_muntada> no té res de «local» geogràficament parlant :) 
<rafael_carreras> alex_muntada: no ho sé 
<carlesoriol> com a catalans la nostra situació sempre serà irregular. 
<rafael_carreras> però Ohio penja d'us 
<carlesoriol> crec que el millor és fer feina i poc soroll per aqui 
<alex_muntada> justament, Ohio sí té sentit com a LoCo geogràfic 
<cortsenc> alex_muntada: en tot cas si és un LoCo encara pot donar més problemes, sobre uns dins uns altres i aqui podriem sortir escaldats 
<alex_muntada> cortsenc: això ja està passant als EUA 
<rafael_carreras> cortsenc: ja ho hem vist a molts llocs 
<alex_muntada> i no es posen d'acord en com organitzar-se, 
<cortsenc> alex_muntada: a, ok. Doncs llavors hem de fer el de sempre, no? Comunitat lingüística que vol donar suport en català i fer actes als territoris de llengua catalana 
<alex_muntada> perquè hi ha qui diu que ubuntu-us hauria de coordinar la resta i n'hi ha d'altres que diuen que cadascú per lliure però amb diàleg 
<alex_muntada> cortsenc: jo crec que sí 
<arualavi> Per mi si un LoCo no és representatiu d'un grup de gent "manegable" no serveix de gaire 
<alex_muntada> no costa tant d'acceptar que existeix una necessitat lingüística, encara que només sigui per donar suport en una llengua concreta 
<arualavi> per "manegable" vull dir que per mi no té sentit un LoCo de parla hispana, o el LoCo d'us, massa gran, masses diferències 
<alex_muntada> arualavi: pots donar-nos més detalls 
<cortsenc> alex_muntada: estic d'acord, i a ca l'Ubuntu ho tenim molt més fàcil que a la FSFE 
<alex_muntada> cortsenc: :-D 
<arualavi> Per mi un LoCo seria una barreja entre àmbit geogràfic i cultura/interessos comuns 
<alex_muntada> arualavi: però on poses el límit de manegable? 
<alex_muntada> com ho mesures? 
<arualavi> sip, aquest és el punt dèbil 
<alex_muntada> vull dir que el conjunt dels països catalans no són més grans que molts estats dels eua 
<arualavi> però fer un LoCo basat en fronteres polítiques per mi és igual de dèbil 
<cortsenc> crec que això serà una redefinició eterna, proposo que ells (rafael i alex) segueixin el tema i ens vagin informant i en tot cas vagin donant la opinió que s'ha vist reflexada aqui 
<rafael_carreras> d'acord, doncs 
<alex_muntada> cortsenc: de fet, qui té el merder de solucionar-ho és en jono... ha el planyo 
<alex_muntada> s/ha/ja/ 
<cortsenc> hahaha (ja he aprés a riure en català) 
<rafael_carreras> alex_muntada: jo també el planyo, perquè li pluran de totes bandes 
<alex_muntada> :) 
<rafael_carreras> cortsenc: :-) 
<rafael_carreras> Quart punt: temàtica permesa al Planeta 
<rafael_carreras> Tot o només PL? Les dues opcions sembla que tenen molt suport 
<rafael_carreras> Fem una enquesta al wiki o al Launchpad? 
<UbuCat> [Compte enrere d\'1:30 h] 50 minuts 
<rafael_carreras> vam quedar de fer una enquesta, però no hem decidit on 
<arualavi> al Launchpad la limitem als que estan donats d'alta 
<arualavi> que no sé si és una ventatge o un inconvenient 
<rafael_carreras> sí, jo la faria al wiki 
<rafael_carreras> crec que qualsevol lector potencial hi ha de poder opinar 
<arualavi> alex_muntada: te ventatges usar el Launchpad per les votacions? 
<alex_muntada> però al wiki també cal donar-se d'alta 
<rafael_carreras> alex_muntada: és veritat :-) 
<arualavi> alex_muntada: ostres és veritat, no hi havia caigut :P 
<alex_muntada> el compte és el mateix que el del launchpad, però si es fa l'esforç només cal apuntar-se a l'equip 
<cortsenc> jo li començaria a donar una mica d'utilitat al Launchpad, en tant que decisions del propi equip 
<rafael_carreras> cortsenc: d'acord 
<alex_muntada> us aviso que estan preparant un canvi d'imatge i funcionalitats important al launchpad... però jo no sé res :-P 
<arualavi> alex_muntada: la votació al Launchpad donaria algun karma a l'equip? 
<arualavi> alex_muntada: ah no, si comences acaves.. ;-) 
<arualavi> que es prepara? 
<alex_muntada> arualavi: no ho sé, però es una cosa quantificable i que podran comprovar quan ens vulguem oficialitzar 
<alex_muntada> arualavi: això un canvi d'imatge de dalt a baix, amb algunes novetats com ara una agenda d'esdeveniments i no sé quantes coses més 
<arualavi> ok, per mi probem el Launchpad a veure com ens va. 
<arualavi> +1 Launchpad 
<cortsenc> +1 
<RainCT> +1 
<rafael_carreras> +1 
<compact> +1 
<alex_muntada> encara no el conec gaire... però ens tenen prohibit enviar captures de pantalla :( 
<alex_muntada> +1 launchpad 
<DracarD> +1 
<rafael_carreras> qui farà l'enquesta? 
<alex_muntada> hauríem de decidir quines preguntes hi posem 
<rafael_carreras> sí :-) 
<cortsenc> El TeamLeader o el Moderador, no? ;) 
<alex_muntada> tenim temps per fer-ho ara? 
<arualavi> rafael_carreras: qui la pot fer? qualsevol pefil té drets a fer-la? 
<UbuCat> Votació PL si/no al Planet. Vots a favor de fer-la al Launchpad: 7 
<rafael_carreras> no ho sé 
<alex_muntada> arualavi: ni idea... és qüestió de provar-ho 
<RainCT> A mi no em deixa :p 
<alex_muntada> per tant, en rafael_carreras o jo 
<rafael_carreras> tu 
<UbuCat> [Compte enrere d\'1:30 h] 40 minuts 
* alex_muntada m'hi poso... 
<cortsenc> Hi ha l'opció A (només PL) B (General) i ni ha una C (dos planets)? o la C no cal 
<rafael_carreras> la C no cal, no? 
<cortsenc> alex_muntada? 
<alex_muntada> cortsenc: digues 
<cortsenc> alex_muntada, sobre la C 
<DracarD> He de plegar. Fins una altra estona, Adéu. 
<alex_muntada> cortsenc: potser no cal 
<cortsenc> correcte 
<alex_muntada> però posem-la per si de cas? 
<alex_muntada> :-D 
<alex_muntada> és conya 
<rafael_carreras> :-D 
<alex_muntada> a veure... segueixo omplint dades 
<alex_muntada> hi ha 3 tipus d'enquesta 
<alex_muntada> 1. pública = tothom pot veure qui ha votat què 
<alex_muntada> 2. semi-secreta = els administradors poden veure qui ha votat què 
<alex_muntada> 3. secreta = ningú pot veure qui ha votat què 
<alex_muntada> quina opció voleu? 
<alex_muntada> jo personalment, prefereixo la 1 
<cortsenc> 1 
<rafael_carreras> la 2 no em sembla bé, les altres, m'és igual 
<cortsenc> hauràs de posar una data límit per votar, no? 
<arualavi> 1 
<compact> 1 
<rafael_carreras> cortsenc: sí, és obligatori 
<alex_muntada> cortsenc: data d'inici i de fi 
<cortsenc> correcte 
<rafael_carreras> alex_muntada: quedem que l'opció 1 és la bona 
<cortsenc> som-hi 
* RainCT ha de marxar un moment 
<alex_muntada> què vol dir «Users can spoil their votes?» per defecte activat? 
<rafael_carreras> deu ser que poden mostrar el seu vot 
<cortsenc> revertir el vot? 
<alex_muntada> perdó, no està activat per defecte 
<RainCT> canviar-lo, suposo 
<rafael_carreras> sí, és canviar-lo 
<rafael_carreras> estaria bé marcar-lo 
<UbuCat> [Compte enrere d\'1:30 h] 30 minuts 
<rafael_carreras> quant al període d'enquesta, què us sembla dues setmanes? 
<carlesoriol> prou per la propera reunió 
<cortsenc> em sembla be 
<arualavi> rafael_carreras: em sembla bé 
<alex_muntada> posem data a la propera reunió i fem que la votació acabi el dia abans? 
<cortsenc> +1 
<alex_muntada> diumenge 18 la reunió, dissabte 17 acaba la votació 
<carlesoriol> perfecte 
<alex_muntada> +1 
<rafael_carreras> +1 
<arualavi> +1 
<compact> +1 
<carlesoriol> +1 
<alex_muntada> poso que comenci el dia 2, és a dir, d'aquí una horeta? 
<rafael_carreras> sí 
<arualavi> ok 
<cortsenc> si, i podriem passar de punt ja... 
<alex_muntada> El text de la proposta és «Volem muntar un planeta que mostri els darrers continguts dels ubuntaires en català però ens cal saber si permetem qualsevol tipus de tema o només alguns temes determinats.» 
<cortsenc> :-P 
<rafael_carreras> cortsenc: ja va 
<alex_muntada> cortsenc: encara hauré de posar les opcions... però ja veig que no em vols esperar :/ 
<cortsenc> d'acord :-[ 
<alex_muntada> les opcions tenen nom i títol... 
<alex_muntada> A (només PL) i B (General) ? 
<alex_muntada> o a l'inrevés? 
<arualavi> és igual, no? 
<cortsenc> l'ordre dels factors no altera el producte 
<rafael_carreras> no crec que algú es decideixi per l'ordre en que es posen les opcions :-) 
<arualavi> ja m'està bé així: A (només PL) i B (General) 
<alex_muntada> de fet, ni l'un ni l'altre... ja està fet 
<alex_muntada> https://launchpad.net/~ubuntu.cat/+poll/planeta.ubuntu.cat 
<rafael_carreras> molt bé 
<alex_muntada> Perdó... https://launchpad.net/~ubuntu.cat/+poll/planeta 
<alex_muntada> he tret l'ubuntu.cat perquè era massa 
<alex_muntada> a partir de l'1 del dia 2 es podrà votar 
<UbuCat> [Compte enrere d\'1:30 h] 20 minuts 
<alex_muntada> ja estic, cortsenc ;) 
<rafael_carreras> Cinquè punt: aprenentatge del Bot 
<arualavi> En RainCT ha dit que marxava... :/ 
<arualavi> RainCT: ping ? 
<rafael_carreras> en RainCt proposa començar a ensenyar al bot tot allò que ha de saber. 
<orestes> m'acabo d'incorporar i no em puc quedar gaire temps, que demà a les 8 haig de ser dalt de la tarima. 
<rafael_carreras> bé, si no hi és, ho deixem, que anem una mica tard 
<rafael_carreras> sisè punt! 
<RainCT> parle'm-ho al final sisplau que ara no puc (en 10 minuts podré).. (ara he vingut un moment per llegir ràpid si hi havia alguna cosa nova) 
<rafael_carreras> FestaFeisty 
<rafael_carreras> https://wiki.ubuntu.com/CatalanTeam/festafeisty 
<rafael_carreras> Acte de presentació de l'Ubuntu 7.04 
<rafael_carreras> cortsenc? 
<cortsenc> Si, be... si heu mirat la pàgina del wiki, jo he proposat un lloc per fer-la 
<cortsenc> és un centre cívic de l'ajuntament, esta a les Corts, i tinc bastant per la mà de muntar coses allà 
<cortsenc> hi ha tot el que necessitem i més (projector, begudes, ordinadors amb Ubuntu...) 
<alex_muntada> cortsenc: em sembla collonut 
<rafael_carreras> i a mi 
<orestes> qui paga? 
<alex_muntada> hem de triar la data, oi? 
<arualavi> si perfecte 
<cortsenc> si, havien proposat el mateix dia 19 d'abril 
<cortsenc> si volem repartir CDs, proposo que sigui més tard 
<arualavi> data i hora 
<orestes> un dijous?? 
<cortsenc> orestes: no se a que et refereixes, les despeses de la festa poden ser 0 (sense contar els CDs si en repartim) 
<alex_muntada> cortsenc: potser el tema CD no és tant important 
<orestes> cortsenc: em referia a les begudes... 
<cortsenc> alex_muntada: llavors acceptem que és de consum intern 
<alex_muntada> a mi el dijous em semblaria bé però plego cap a quarts de 6 i no podré ajudar amb el muntatge 
<RainCT> (ja he tornat) 
<alex_muntada> cortsenc: noooo.... n'hem de fer publicitat i que vingui gent 
<alex_muntada> fer una presentació o una instal·lació en directe 
<orestes> alex_muntada: per això és més difícil que la gent vingui un dijous... 
<alex_muntada> posar música de conxita 
<cortsenc> orestes: A, ok. Allà hi ha una nevera. Normalment, a les activitats, cadascú es paga el que consumeix 
<alex_muntada> orestes: no eres tu que deies de fer-ho en dijous? 
<orestes> cortsenc: ah... em pensava que parlàveu d'un servei de bar, i croissanets, etc. :-) 
<cortsenc> alex_muntada: si, estic d'acord, però veig una mica important lo dels CDs 
<orestes> alex_muntada: jo? quan ho he dit, això? 
<cortsenc> orestes: jo no tenia al cap un catering 
<UbuCat> [Compte enrere d\'1:30 h] 10 minuts 
<alex_muntada> (23:20:06) orestes: un dijous?? 
<orestes> cortsenc: no, no, és que m'he incorporat al mig de la conversa i m'ha semblat entendre això... 
<cortsenc> orestes: ok 
<cortsenc> alex_muntada: Els dijous, allà hi ha un cicle de música que es diu "Accions de Nit", això te ventatges i inconvenients 
<arualavi> jo lo dels CD's també ho trobo important, ni que sigui tenir-ne 15 o 20 
<orestes> alex_muntada: si, però jo responia un missatge de... cortsenc dient que algú havia proposat el mateix dijous 19 per fer l'acte aquest. 
<arualavi> cortsenc: a quina hora és això de la música? 
<cortsenc> una, que podem aprofitar (fins i tot proposar) el músic 
<cortsenc> acostuma a ser de 21 a 22 hores 
<alex_muntada> orestes: d'acord 
<alex_muntada> de fet, jo preferiria el divendres o el dissabte, però el dijous ja m'està bé 
<orestes> si es vol fer una festa d'instal·lació, sembla que el cap de setmana pugui venir més gent. Tot i així, sigui el dia que sigui, és important assegurar la presència de gent, ni que sigui parents i amics que vinguin amb promeses vagues :-) 
<arualavi> si és divendres o dissabte puc venir al vespre i pendre alguan cosa, si és entre setmana només puc ser-hi poca estona per la tarda. 
<rafael_carreras> orestes: la idea era fer una festa, però no d'instal·lació 
<arualavi> per tant jo també prefereixo divendres o dissabte 
<alex_muntada> però depèn de si fem una festa tècnica (i.e. friqui) o també per al públic que desconeix el tema 
<orestes> Divendres em sembla un bon dia. Així si algú vol marxar el cap de setmana també ho pot fer. 
<cortsenc> +1 divendres 
<rafael_carreras> +1 divendres 
<arualavi> +1 divendres 
<orestes> +10 divendres :-) 
<arualavi> orestes: això no val 
<orestes> -9 divendres :-( 
<UbuCat> Festa Feisty - Divendres: 4 vots a favor. (Comentaris: L\'Orestes és un trampós.) 
<alex_muntada> +1 divendres 
<arualavi> XD 
<orestes> alex_muntada: tu ja has votat 
<cortsenc> alex_muntada: accepto idea festa no freaky, però recordo que hi ha una aula i el responsable de l'aula estarà allà a la festa 
<orestes> alex_muntada: ah, no , sorry 
<alex_muntada> vols dir? jo només m'havia posicionat, però el vot no era ferm :-P 
<orestes> Bé, ja tenim dia. Ara els continguts... 
<arualavi> cortsenc: vols dir que caldrà anar amb cura, oi? 
<cortsenc> auralavi: no no, la "festa" no la farem a l'aula. Però si algu ve i diu "vull provar això del Linux", ens ho podem montar 
<RainCT> crec que estaria bé fer una presentació d'introducció a Linux i Ubuntu (què és, etc.) 
<orestes> Podríem tenir uns 4 PC amb cadascun dels "sabors" d'ubuntu funcionant 
<UbuCat> [Compte enrere d\'1:30 h] Compte enrere finalitzat! 
<UbuCat> (Ja he aprés que són els apòstrofs ' :)) 
<orestes> Fins i tot amb aquesta nova ubuntu dedicada a les moltes mèdies que ens va ensenyar el Francesc 
<alex_muntada> cortsenc: no vull dir una festa de desmadre sinó més un esdeveniment públic i social que no pas tècnic... a veure si s'anima més gent de la llista 
<alex_muntada> jo no donaria opció a que la gent pugui provar-ho... serà un merder 
<alex_muntada> és un dia de celebració 
<orestes> alex_muntada: provar què? l'ubuntu? 
<alex_muntada> orestes: exacte 
<orestes> alex_muntada: però si s'estava parlant d'una install party, ja hi hauria PC pel mig... 
<cortsenc> si però no trobes que si ho obrim a la gent, després de sentir les bondats d'aquest sistema operatiu, no dirà "val, a veure, on esta aquesta meravella" 
<orestes> però si, serà un merder 
<alex_muntada> jo no vull una install party... és una trobada tècnica 
<alex_muntada> cortsenc: això no toca aquell dia, IMHO 
<cortsenc> d'acord, res de PCs (be, un pel projector, no?) 
<alex_muntada> cortsenc: però la idea de tenir diferents PC amb versions ja instal·lades per tal que ho vegin em sembla bé 
<rafael_carreras> mm, hauríem de parlar d'això a la llista, no? 
<alex_muntada> era idea de l'orestes 
<alex_muntada> rafael_carreras: em sembla bé 
<rafael_carreras> és l'hora 
<alex_muntada> omplim el wiki amb el que hem dit i tanquem la reunió 
<cortsenc> ok 
<rafael_carreras> si cal, sempre podem quedar qualsevl vespre per a seguir-ne parlant 
<orestes> ok 
<alex_muntada> encara hi ha temps 
<orestes> jo em retiro, que ja he dit que tinc classe d'hora. 
<cortsenc> ok 
<carlesoriol> bona nit 
<arualavi> ## Fí de la reunió ############################## 
}}}
