{|
| '''Warning'''
* This is a '''readonly''' and '''text-based''' archive of a deprecated wiki.
* '''Images''' and '''attachments''' have been removed to conserve space.
* '''Links''' may not work and there may be formatting issues.
* A '''compressed''' version with images and the original syntax is in the repo '''Releases'''.
|}

__TOC__

{{{#!irc
<arualavi> ## Inici de la reunió ########################### 
<CoMp4c7> bona nit 
<arualavi> na nit 
* ** ChanServ sets mode: +o arualavi 
* ** arualavi changes topic to "Benvinguts a Ubuntu en Català - S'està fent una reunió de: LOCOTEAM CATALÀ (https://wiki.ubuntu.com/CatalanTeam/Reunions) | Registres a: http://logs.ubuntu-eu.org/freenode/" 
* ** ChanServ sets mode: -o arualavi 
<rafael_carreras> bona nit 
<rafael_carreras> el primer punt és el Correu ubuntu.cat al Gmail 
<rafael_carreras> Per tal de tenir correu amb l'adreça @ubuntu.cat, s'ha decidit optar pel servei de Gmail. Antigament, hi havia un límit de 25 comptes. Ara potser en són 100, però s'ha de comprovar. Qui en podrà tenir un? 
<papapep> Jo ho vaig estar mirant i, excepte que estigui molt amagat, sense pagar, segueix sent 25 comptes 
<rai0d> tenen pop3? 
<arualavi> papapep, on ho vas veure? 
<papapep> buscant a google applications 
<rafael_carreras> rai0d: sí 
<arualavi> jo ho vaig estar mirant i no ho vaig trobar 
<tsdgeos> bona ☽ 
<alex_muntada> rafael_carreras: els 2 dominis que he demanat jo tenen 100 comptes per omissió 
<alex_muntada> cadascun 
<papapep> arualavi: no recordo on, però no és precisament fàcil 
<arualavi> en algun lloc vaig veure que ara era de 100 
<papapep> alex_muntada: conye 
<papapep> doncs millor 
<rafael_carreras> doncs ja està 
<tsdgeos> rafael_carreras: en la meva opinio no s'haurien de donar comptes a la babala 
<rafael_carreras> següent tema? 
<carlesoriol> jo 
<arualavi> no un momnet 
<carlesoriol> Al wiki tenim una proposta de fer instal·lacions "in situ" que funciona (o funcionarà) basant-nos en el fet que algú pot demanar ajuda i oferir -si vol- una recompensa per aquesta. 
<tsdgeos> al kde ho feien i ara hi ha gent amb kde.org que no pinten res 
<carlesoriol> Una de les opcions que es van oferir com a recompensa era una compensació econòmica. 
<carlesoriol> Bé no vull entrar a discutir sobre si es correcte o no el fet de la realització d'aquesta feina que en la majoria dels casos es consideraria treball en negre. Vull comentar el fet de si hem de promoure aquesta activitat o no com a grup. 
<rafael_carreras> tsdgeos: només als membres de l'equip 
<carlesoriol> Personalment em semblen molt bé els dos exemples que hi ha: “Convido a berenar al Bulli :-)” i “Regalo llibre oficial d'ubuntu”. Tampoc no vull dir que s'impedeixi que les persones (qui demana ajut i qui el rep) després de coneixes puguin arribar als acords que particularment vulguin. 
<carlesoriol> Crec que el fet d'anunciar una “recompensa” més gran que un detall (i per mi la diferencia és quan parlem de diners) estem oferint un servei de feina remunerada i que aquest no és l'objectiu d'una comunitat d'usuaris com la nostra.? 
<carlesoriol> momnet 
<xpereta> Estic d'acord amb el Carles 
<rafael_carreras> carlesoriol: un moment! 
<arualavi> carlesoriol, si us sembla continuem i ja ho comento després 
<carlesoriol> arualavi: no si us plau ... he vist el momnet tard 
<papapep> arualavi: no, matem els temes en ordre 
<arualavi> ok doncs 
<arualavi> encara que tinguem 100 correus no els aniria donant a tort i a dret 
<arualavi> per mi caldria donar uns mínims de senyals de vida al LoCo 
<rafael_carreras> arualavi: proposta? 
<arualavi> i demostrar certa activitat a les reunions, correus, forums, etc... 
<carlesoriol> arualavi: durant un temps 
<papapep> arualavi: correcte, si no es treballa (ara falta definir-ho), rien de rien 
<arualavi> com durant un temps? 
<papapep> arualavi: activitat durant un temps mantingut 
<carlesoriol> arualavi: un pot tenir un atac d'ubuncatisme durant un mes. Foc d'encenalls 
<arualavi> ah si, estic d'acord 
<carlesoriol> 3 mesos? 
<rafael_carreras> 2? 
<alex_muntada> arualavi: el primer que cal definir és què vol dir pertànyer a l'equip 
<papapep> alex_muntada: exacte 
<arualavi> alex_muntada, sip. 
<xpereta> hum... i es podrà retirar l'adreça a qui deixi de participar? 
<arualavi> però per mi és tema d'una reunió sencera 
<alex_muntada> xpereta: es poden donar baixes 
<alex_muntada> arualavi: exacte 
<arualavi> si voleu podem continuar pel següent punt, només volia deixar-ne constància 
<alex_muntada> jo de moment m'oblidaria dels comptes personalitzats a ubuntu.cat 
<arualavi> de no donar adreces a tort i a dret. 
<alex_muntada> estic d'acord amb en tsdgeos que amb el temps resulta un merder 
<carlesoriol> alex_muntada: no home.. fem-ho 
<alex_muntada> no són redireccions sinó que són bústies 
<carlesoriol> alex_muntada: és imatge de grup, i això és important 
<xpereta> i hauria de quedar clar les condicions a l'hora de fer-ne l'entrega, no? 
<carlesoriol> alex_muntada: tens accés pop com li heu dit a raid 
<CoMp4c7> no es podria fer igual q en el cas del planet? 
<arualavi> alex_muntada, a mi em faria gràcia poguer-ne tenir una :P 
<alex_muntada> a veure... veig 2 opcions 
<alex_muntada> ho fem per a tots els membres de l'equip que ho vulguin (55) 
<alex_muntada> o ho deixem per a més endavant 
<alex_muntada> jo aposto per la segona, però m'és igual 
<carlesoriol> jo encara en veig una altra 
<_tsdgeos> no, 55 de cop no hem sembla una bona idea 
<carlesoriol> ho fem per a tots els membres que ho vulguin i hagin participat activament 
<rai0d> millor la segona crec jo 
* ** _tsdgeos is now known as tsdgeos 
<alex_muntada> carlesoriol: però cal definir «hagin participat activament» 
<papapep> jo crec que s'hauria de muntar com Deu mana el tema de drets i deures de l'equip i, després, fer-ho 
<arualavi> alex_muntada, en rafael_carreras té uns apunts per la propera reunió que podrien estar lligats amb tot això. 
<alex_muntada> i ja hi som 
<alex_muntada> papapep: estic amb tu 
<arualavi> jo també ho deixaria per una mica més endavant 
<orestes> Nanit a tothom 
<papapep> no crec que ens vingui de 15 dies un mes 
<papapep> nanit orestes 
<orestes> !repeteix 25 
<arualavi> papapep, també estic d'acord 
<alex_muntada> /pm orestes 
<carlesoriol> alex_muntada: no crec que clagui fer un gran treball per definir l'activitat actuañ 
* arualavi es pregunta que vol dir /pm 
<carlesoriol> p. mare 
<arualavi> zenquious 
<CoMp4c7> arualavi: private message? 
<tsdgeos> private message? 
* alex_muntada provava d'enviar un missatge privat i l'ha cagat amb l'ordre 
<rafael_carreras> policia militar? 
<carlesoriol> alex_muntada: ui... lleig això 
<tsdgeos> puc suggerir adreces per votacio? 
* arualavi demana disculpes per la posada de pota :| 
<orestes> perdoneu, però no puc parlar amb l'Àlex en privat. No em va 
<tsdgeos> qui demana una adreça ha d'estar votat pels que ja tenen adreça 
<tsdgeos> aixo te el problema dels inicials :D 
<alex_muntada> orestes, parlem pel jabber si vols 
<tsdgeos> pero garanteix que els acceptats tenen el suport de la gent 
<carlesoriol> alex_muntada: eps! 
<tsdgeos> hora de sopar 
<papapep> tsdgeos: això enllaça amb l'idea de'n Rafael de fer un CC 
<papapep> o semblant 
<tsdgeos> em llegire el log despres 
<papapep> tsdgeos: bon profit 
<rafael_carreras> bé, votem per l'aplaçament? 
<papapep> si, però hauríem de concretar les tasques a fer potser 
<carlesoriol> rafael_carreras: creia que el tema era si feiem adreces al gmail? 
<alex_muntada> tsdgeos: sembla una mica elitista 
<papapep> alex_muntada: no ho podem tenir tot 
<alex_muntada> papapep: però això del CC em sembla millor 
<alex_muntada> rafael_carreras: jo ho deixaria per la setmana vinent 
<papapep> alex_muntada: si, però és semblant, no és tant diferent :-) 
<alex_muntada> papapep: si el CC el voten els membres és força diferent 
<papapep> alex_muntada: si, això és cert 
<xpereta> que és el CC? 
<papapep> Community Council 
<papapep> una mena de junta, vaja 
<alex_muntada> rafael_carreras: tenim en vistiplau d'en jordi pel tema del domini ubuntu.cat a google apps? 
<xpereta> ja veig 
<alex_muntada> o potser d'en toniher 
<rafael_carreras> alex_muntada: sí 
<alex_muntada> molt bé 
<arualavi> resumint és: correu ubuntu.cat si però per més endavant 
<rafael_carreras> alex_muntada: volia dir d'en toniher, del jordi no en sé res 
<arualavi> estem d'acord? 
<papapep> aleshores per a ajornar-ho amb cara i ulls, cal definir les tasques a fer per a en un termini relativament tornar-ho a fer, oi? 
<Jordi_Alins> Alex: Aquest jordi sóc jo? 
<alex_muntada> rafael_carreras: pel fet, suposo que és el mateix 
<papapep> Jordi_Alins: crec que és en Jordi Mas 
<rafael_carreras> Jordi_Alins: no 
<alex_muntada> només cal que en toniher tingui accés al DNS del domini 
<rafael_carreras> no, és el Jordi Mallach 
<papapep> aps 
<papapep> aquest 
<rafael_carreras> el món és ple de jordis 
<papapep> (tots porten m's ;) ) 
<alex_muntada> papapep: fes un /whois jordi :-) 
<rafael_carreras> tothom d'acord a postposar-ho? 
<papapep> +1 
<arualavi> +1 
<alex_muntada> +1 
<carlesoriol> -1 
<rafael_carreras> +1 
<CoMp4c7> 1 
<Jordi_Alins> +1 
<alex_muntada> carlesoriol: explica't 
<xpereta> si 
<alex_muntada> sinó, no hi ha consens 
<rai0d> +1 
<carlesoriol> podem crear ja els comptes de gmail i despres decidim com els asignem. Sempre ho estem posposant tot 
<papapep> carlesoriol: això no és cert... 
<carlesoriol> papapep: posposat! 
<papapep> tremendista 
<papapep> :-D 
<alex_muntada> carlesoriol: de fet no els podem crear sense l'ajuda d'en toni, així que ens hem d'esperar igualment 
<rafael_carreras> carlesoriol: sí, sempre ho postpossem tot :-) 
<papapep> podríem fixar-nos un termini 
<carlesoriol> alex_muntada: doncs au... posposat fins que en toni ens ajudi. 
<rafael_carreras> els ha de crear el Toni, sí 
<carlesoriol> +1 
<papapep> per als "iimpacients" 
<alex_muntada> papapep: el termini és la propera reunió, no? 
<rafael_carreras> segon tema 
<papapep> i ja haurem fet els deures?? 
<carlesoriol> Premis d'instal·lació: límits 
<carlesoriol> Al wiki tenim una proposta de fer instal·lacions "in situ" que funciona (o funcionarà) basant-nos en el fet que algú pot demanar ajuda i oferir -si vol- una recompensa per aquesta. 
<carlesoriol> Una de les opcions que es van oferir com a recompensa era una compensació econòmica. 
<carlesoriol> Bé no vull entrar a discutir sobre si es correcte o no el fet de la realització d'aquesta feina que en la majoria dels casos es consideraria treball en negre. Vull comentar el fet de si hem de promoure aquesta activitat o no com a grup. 
<carlesoriol> Personalment em semblen molt bé els dos exemples que hi ha: “Convido a berenar al Bulli :-)” i “Regalo llibre oficial d'ubuntu”. Tampoc no vull dir que s'impedeixi que les persones (qui demana ajut i qui el rep) després de coneixes puguin arribar als acords que particularment vulguin. 
<carlesoriol> Crec que el fet d'anunciar una “recompensa” més gran que un detall (i per mi la diferencia és quan parlem de diners) estem oferint un servei de feina remunerada i que aquest no és l'objectiu d'una comunitat d'usuaris com la nostra.? 
<papapep> cooolló 
<carlesoriol> papapep: estas posposat 
<papapep> :-/ 
* alex_muntada avui ha fet una instal·lació «in situ» 
<arualavi> carlesoriol, estic d'acord amb el teu plantejament. 
<alex_muntada> jo no 
<orestes> alex_muntada: oooooohhhhh 
<rafael_carreras> jo tampoc 
<papapep> a mi aquest rotllo de treball a canvi de remuneració a títol personal no m'agrada gens ni mica, que voleu que us digui 
<rai0d> diners??, home millor un sopar, dinar sempre que no sigui una empresa 
<orestes> jo estic amb el papapep 
<alex_muntada> carlesoriol: una pregunta... si algú fa una proposta d'instal·lació «in situ» a la llista a canvi de calers què fem? 
<rai0d> si es una empresa si si 
<papapep> alex_muntada: que treballi pel grup 
<alex_muntada> papapep: no entenc el que vols dirt 
<alex_muntada> s/dirt/dir 
<carlesoriol> alex_muntada: no hem de deixar opció a fer-ho 
<alex_muntada> carlesoriol: per tant moderem la llista? ;-) 
<orestes> He posat uns comentaris a la ponència del Carles 
<orestes> Comentaris: 
<orestes> M'agradaria afegir els següents "considerands": 
<orestes> Si fas una feina remunerada se suposa que porta implícita una certa qualitat i/o professionalitat. On són els límits? Qui els fixa? 
<orestes> En cas que les persones encarregades de la instal·lació ho facin en nom propi suposo que la cosa queda com un arranjament entre el pagat i el pagador, però és obvi que, poc o molt, aquestes persones actuen en nom de la comunitat d'usuaris d'Ubuntu en català. Aleshores, es fa responsable tota la comunitat de la instal·lació? Si se'n fa responsable, no hauria d'enviar només gent "escollida" o de "solvència provada"? Llavors em sembla que tot s'e 
<orestes> Els "preus" o exemples que s'han donat els trobo excessius, fins i tot agafats en conya. Ens acusaran de ser més pesseteros (centimeros?) que Microsoft. Vaja, la meva opinió és que no s'han de publicar "exemples" de regals, sinó que cal deixar la qüestió a la imaginació i capacitat de seducció de l'ofertor, i de les ganes de deixar-se seduir que tingui l'executor. 
<alex_muntada> orestes: ho he vist... el que jo voldria que veiéssiu és que no hi ha diferència entre el que proposo i que ho faci algú a la llista 
<Jordi_Alins> Una cosa és orientar una instal·lació i l'altre fer un manteniment. 
<alex_muntada> Jordi_Alins: pel cas jo ho veig igual 
<xpereta> on estan els "preus" 
<xpereta> ? 
<alex_muntada> xpereta: els dicta el que ofereix la feina 
<carlesoriol> cada cop m'agrada menys tot plegat 
<xpereta> deia els exemples 
<orestes> Jo no m'hi escalfaria massa el cap: és molt difícil que ningú faci una oferta de res, i si algú la fa, ja hi ha empreses que et fan una bonica factura 
<xpereta> aquest tipus de coses, crec, o es fan de manera altruista o es cobren al preu de mercat. 
<alex_muntada> xpereta: https://wiki.ubuntu.com/CatalanTeam/difusio/InSitu 
<papapep> ja sense entrar en el tema de l'economia submergida que esmentava en Carles, això només pot ser una font de problemes 
<papapep> sinó, temps al temps 
<arualavi> carlesoriol, que és "tot plegat" ? 
<papapep> la idea maca ho és, no mentiré 
<carlesoriol> arualavi: el tema dels premis 
<papapep> però la pràctica, en aquest punyetero païs, no la veig 
<orestes> Jo penso que els premis ja es dónen de manera natural 
<xpereta> alex_muntada: si, es el que veia, gracies 
<alex_muntada> heu vist el que fan els de Colorado? és el mateix 
<orestes> alex_muntada: T'han donat "premi", avui? 
<alex_muntada> orestes: un bon aperitiu i un bon dinar :-D 
<orestes> Doncs ja està. 
<arualavi> alex_muntada, els de Colorado no són els del formulari web per demanar suport? 
<xpereta> jo crec que ja es això 
<carlesoriol> alex_muntada: com deia la meva avia... i si els de colorado salten per una finestra tu els segueixes? 
<carlesoriol> alex_muntada: es conya, no cal que responguis 
<alex_muntada> arualavi: però el suport el donen per telèfon o presencialment 
<papapep> alex_muntada: i on és el límit? 
<arualavi> alex_muntada, suposo que et refereixes a la donació PayPal que tenen 
<alex_muntada> carlesoriol: de fet, s'han copiat ells perquè la idea la vaig comentar abans del seu anunci ;-) 
<carlesoriol> papapep: jo estandaritzaria un sopar al bullit 
<papapep> :-D 
<papapep> bullit el que estem fent ara! 
<alex_muntada> arualavi: no, el tema paypal va per una altra cosa 
<xpereta> potser seria bo que es pugui demanar suport, pero sense especificar quin serà el "preu" 
<orestes> Nois: jo ho mataria de la segtüent forma: 
<orestes> - Si la cosa entra dintre l'àmbit de l'acord privat, res a dir 
<orestes> - Si la cosa es professionalitza, o bé creem una empresa, o els redirigim a alguna 
<orestes> Estaria bé tenir un llistat d'empreses 
<arualavi> doncs així els de Colorado no "cobren" res.. o no m'ho he mirat prou bé. 
<xpereta> orestes: si, hem sembla be 
<alex_muntada> orestes: això em sembla bé 
<rafael_carreras> arualavi: no cobren 
<Jordi_Alins> Us he de deixar, bones decisions i bona nit :-) 
<rai0d> orestes una empresa seria una bona idea, pero molta feina 
<papapep> bona nit jordi 
<orestes> nanit, Jordi 
<orestes> rai0d: Ja, però és la manera legal de fer-ho 
<arualavi> orestes, a mi també em sembla bé. 
<alex_muntada> rai0d: ja hi ha empreses que donen suport d'ubuntu 
<orestes> Podríem parlar amb CatPL, a veure si ens passen una llista 
<carlesoriol> alex_muntada: tampoc no creguis que hi ha massa res. ja vam estudiar-ho fa temps 
<papapep> és que a mi em sembla que estem intentant córrer, quan encara no sabem caminar segurs 
<rai0d> catalunya també? 
<alex_muntada> orestes: la llista és a la web d'ubuntu 
<RainCT> (si tinc una proposta pel tema @ubuntu.cat ho apunto al wiki o què?) 
<papapep> (és una metàfora, per si algú no ho ha vist...:_)) 
<alex_muntada> rai0d: sí 
<rai0d> i intentar fer alguna cosa en l'administració publica? 
<rafael_carreras> RainCT: a la llista, millor 
<alex_muntada> papapep: això de les empreses se'n va força de la idea que jo tenia 
<papapep> alex_muntada: ja 
<carlesoriol> rai0d: l'administració quan menys foti els nassos millor 
<papapep> carlesoriol: a no ser que s'apuntin a la gresca 
<rai0d> els tens mania? 
<papapep> rai0d: no, ells a nosaltres 
<papapep> ;-) 
<papapep> bé, intentant seguir el fil del punt 
<orestes> Em sembla que ho emboliquem innecessàriament. Dit d'una altra manera, som els millors cercant solucions per problemes que encara no tenim. 
<carlesoriol> així doncs com matem el tema? 
<rafael_carreras> jo crec que la idea de l'alex era com els nois que donen classes particulars, que cobren per a fer-ho, però cobren poc 
<papapep> orestes: exacte 
<alex_muntada> orestes: estic amb tu 
<alex_muntada> rafael_carreras: això mateix 
<alex_muntada> de fet les instal·lacions «in situ» ja les fem 
<carlesoriol> alex_muntada: però no promocionem el cobrar-les en especies ni de cap manera 
<alex_muntada> el que jo proposava és que els que ho necessitin ho demanin 
<xpereta> si, pero jo no parlaria de diners 
<tsdgeos> alex_muntada: però les fas a un colega, no a un desconegut, no? 
<carlesoriol> alex_muntada: encara que ens agrada que ens regalin pernils 
<alex_muntada> carlesoriol: això tu no ho saps, cadascú fa el que vol 
<carlesoriol> alex_muntada: què és el que no sé? 
<alex_muntada> tsdgeos: normalment són colegues o parents o amics d'amics, és cert 
<rafael_carreras> alex_muntada: deixem-ho, no els agrada :-) 
<papapep> que cadascú a títol personal faci el que vulgui, però com a LoCo jo m'ho treuria del cap, per ara com a mínim 
<orestes> Algú capaç de "pagar" regals per sobre d'un aperitiu és algú que necessita una cosa una mica grossa (una aula o coses així). 
<orestes> Si es donés aquest cas en podríem parlar en una reunió extraordinària i potser muntar un autocar. 
<orestes> De moment, jo esperaria a que l'ocasió es presentés. 
<carlesoriol> alex_muntada: volia dir com a grup 
<alex_muntada> carlesoriol: «no promocionem el cobrar-les en especies ni de cap manera» 
<papapep> orestes: correcte 
<papapep> podria ser una intervenció mancomunada amb un objectiu concret :-D 
<alex_muntada> orestes: cert 
<alex_muntada> fixeu-vos que la idea és com el tema dels portàtils Dell 
<papapep> alex_muntada: no et segueixo 
<carlesoriol> alex_muntada: insisteixo que no volia dir-ho personalment si nò com a grup. 
<alex_muntada> com a grup no oferim cap servei 
<rai0d> que passa amb els dell? 
<carlesoriol> alex_muntada: però el promocionem 
<rai0d> foten linux en els portatils i? 
<papapep> alex_muntada: en aquest sentit torno a dir que tot ha d'arribar al seu temps 
<carlesoriol> alex_muntada: o aquesta és la intenció dels premis 
<alex_muntada> individualment, algú pot voler oferir el servei (a títol personal i pel motiu que sigui) a algú que ho demana als canals del grup 
<alex_muntada> carlesoriol: no veig que com a grup promocionem res, només oferim un espai 
<alex_muntada> papapep: què ha d'arribar exactament? em perdo 
<orestes> alex_muntada: Molt bé, que ho anunciï a la llista i que després les transaccions es facin en privat 
<alex_muntada> orestes: exacte 
<carlesoriol> alex_muntada: si... i aquest espai existirà gràcies a que existeix el grup. Això és promoure. 
<papapep> el moment de plantejar-nos com a grup temes d'aquest abast 
<alex_muntada> a la llista o al wiki 
<xpereta> orestes: hem sembla bé 
<orestes> alex_muntada: Però això em sembla obvi, aleshores, ¿què discutim? 
<carlesoriol> orestes: això em sembla bé 
<rafael_carreras> papapep: d'acord 
<alex_muntada> papapep: cert, ara no toca perquè com a grup no estem consolidats 
<alex_muntada> orestes: que en carlesoriol no vol que posem exemple de premi remunerat 
<papapep> és que no m'escolteu....:-) 
<orestes> alex_muntada: jo, defet, tampoc no crec que s'hagin de posar 
<alex_muntada> papapep: amb tantes converses alhora es fa realment difícil 
<rafael_carreras> papapep: és veritat, ens hem acostumat 
<papapep> alex_muntada: i jo no estic d'acord ni en publicitar-ho com a grup 
<papapep> rafael_carreras: :-) 
<alex_muntada> papapep: aleshores no ho farà ningú 
<papapep> alex_muntada: el què? ajudar la gent? 
<carlesoriol> alex_muntada: que no farà ningú? 
<alex_muntada> la idea del projecte era que la gent s'animi a fer-ho 
<rafael_carreras> alex_muntada: no crec que calgui, tenim prou canals de contacte per a qui estigui interessat 
<alex_muntada> predicar amb l'exemple 
<papapep> alex_muntada: predicar, prediquem de moltes maneres 
<papapep> però aquesta, a mi, no m'agrada 
<alex_muntada> ja que no podem fer install parties sovint, fem-les a cada dels interessats 
<carlesoriol> papapep: i a diversos éssers 
<alex_muntada> i si replantejo el projecte? 
<papapep> alex_muntada: bé 
<carlesoriol> alex_muntada: endavant 
<rafael_carreras> així doncs, votem per l'eliminació de la 
<rafael_carreras> alex_muntada: vinga 
<carlesoriol> rafael_carreras: no esperem la proposta de l'àlex? 
<alex_muntada> va que vinc 
<rafael_carreras> carlesoriol: sí 
<alex_muntada> la idea original era un pèl diferent... 
<xpereta> a mi hem sembla bé el concepte de que algu que estigui interessat en que se l'ajudi a fer una instal·lació ho pugui fer saber 
<alex_muntada> era que fem una install party individualitzada: un grup de gent (3-5) va a casa d'algú a fer-li una instal·lació 
<alex_muntada> i ho fem com a grup 
<alex_muntada> però sense cobrar calers 
<alex_muntada> és a dir, a canvi d'un sopar per exemple 
<alex_muntada> seria com la xerrada de l'orestes a sant cugat: canvieu xerrada per instal·lació i poseu l'àpat de franc i ja teniu una instal·lació «in situ» 
<orestes> EP. PUC FER UNA PROPOSTA DE RESUM? 
<alex_muntada> orestes: va 
<carlesoriol> alex_muntada: per que no deixem que qui vulgui posi que li cal ajuda, de què i si ppot anar a algú a csa seva. sense parlar de res mes? 
<papapep> horrestes, no cridis... 
<papapep> :-) 
<carlesoriol> orestes: digues 
<orestes> Proposta de resum: 
<orestes> Publicitem en alguna banda que alguns membres de l'equip s'ofereixen, a títol personal, a ajudar a instal·lar a casa de l'interessat. Normalment s'agraeix que, com a mínim, es pagui el desplaçament (això és obvi però dóna a entendre que hi pot haver quelcom més) 
<orestes> Si algú està interessat que envïi missatge a la llista (quina de les dues? ;-) 
<xpereta> hauria de quedar clar que no hi hauria cap obligació de satisfer una petició d'instal·lació en concret, potser ens trobem que ningú hi pot anar 
<xpereta> o que algú ofereix un sopar a canvi de 8 hores de feina, aquesta no es la idea de l'Alex 
<orestes> No sé si és un resum o una idea nova, però aquí queda. Crec que és raonable 
<carlesoriol> orestes: això no rutllarà 
<orestes> carlesoriol: per? 
<alex_muntada> xpereta: ja no sé quina era la meva idea amb tants canvis :-/ 
* alex_muntada pensa que fem tard i encara tenim 2 punt molt importants a debatre 
<carlesoriol> orestes: jo puc anar a ajudar algú... que sigui un amic o un amic d'un amic... fins i tot algú amb qui coŀlabori a la llista però anar a ves a saber qui et trobes, per la cara... a la primera de canvi... tenim brona, merder i mal rotllo 
<carlesoriol> bronca 
<rafael_carreras> així què? 
<rai0d> la idea es bona 
<alex_muntada> rafael_carreras: crec que ens cal madurar-ho més 
<rai0d> pero segur que falta temps 
<rafael_carreras> l'alex fa una nova proposta o ho deixem córrer 
<carlesoriol> orestes: imaginat que sense voler esborrem dades personals d'un desconegut 
<alex_muntada> posposem-ho! 
<orestes> No!! una altre posposició no... 
<rafael_carreras> no, ho eliminem i prou 
<alex_muntada> com vulgueu 
<alex_muntada> no ploraré pas 
<alex_muntada> però el tema tornarà a sorgir algun dia :-P 
<carlesoriol> rafael_carreras: crec que si algú li cal ajuda i personalment vol demanar-ho a la llista ja ho farà. Però no ho organitzem 
<rafael_carreras> següent tema 
<carlesoriol> alex_muntada: potser haurem de muntar una s.a. 
<rafael_carreras> Votació de la nova llista de correu 
<orestes> carlesoriol: hi estic d'acord, també és una bona opció. És el que jo deia, però sense publicitar-ho 
<alex_muntada> carlesoriol: ja tinc prou feina, no gràcies! 
<rafael_carreras> Acceptació de la proposta per a votar al Launchpad o modificació de l'esborrany 
<rafael_carreras> https://wiki.ubuntu.com/CatalanTeam/Propostes/NovaLlista 
<orestes> rafael_carreras: No hem votat per eliminar-ho 
<papapep> orestes: això és una pregunta? 
<rafael_carreras> molt bé, algú està en contra d'eliminar-ho? 
<papapep> aps, ja ho entenc 
<rafael_carreras> ningú? 
<tsdgeos> NovaLlista ++ 
<rafael_carreras> unanimitat! 
<tsdgeos> la llista actual no m'interesa el mes minim 
<tsdgeos> la novallista potser ho fara 
<alex_muntada> parlo? 
<papapep> clar 
<carlesoriol> alex_muntada: parla 
<rafael_carreras> sí 
<alex_muntada> suposo que més o menys tots teniu clara la meva proposta, no? doncs ara la canvio perquè està claríssim que és massa bèstia 
<papapep> :-D 
<papapep> alex_muntada: dubitatiu.... 
<alex_muntada> equip com a llista de l'equip i info com a llista de comunitat 
<alex_muntada> info és queda com fins ara però sense les discussions internes de l'equip que passen a la nova llista 
<alex_muntada> sembla el més equilibrat 
<alex_muntada> ah! la llista equip només pels membres de l'equip 
<orestes> alex_muntada: la nova llista inclou les discussions sobre, per exemple, com organitzar una "Festa Gutsy"? 
<alex_muntada> orestes: exacte 
<carlesoriol> alex_muntada: això ja ho vam votar a sant cugat no? 
<alex_muntada> carlesoriol: + o - 
<orestes> alex_muntada: i els de l'altre llista se n'assabenten amb un simple missatge? 
<carlesoriol> alex_muntada: + + que - 
<papapep> carlesoriol: no hi havia quòrum suficient :-P 
<alex_muntada> orestes: 1 o més 
<carlesoriol> votem? 
<alex_muntada> en relació a la pregunta de l'orestes... 
<alex_muntada> què passa amb els no-membres que volen col·laborar en l'organització? 
<RainCT> rafael_carreras: (Fet - opinio del mail a la llista) 
<papapep> alex_muntada: doncs que s'han de fer membres 
<alex_muntada> això es resol si fem l'equip obert a tothom 
<papapep> sinó en un sense-sentit 
<alex_muntada> papapep: també 
<carlesoriol> alex_muntada: posem un peu de mail exposant l'ambit de les llistes? 
<alex_muntada> papapep: però només mentre no canviïn les condicions per ser membre 
<papapep> alex_muntada: no t'entenc 
<alex_muntada> papapep: que ara no hi ha condicions per ser membre; si n'hi ha més endavant, no serà tant fàcil la solució que proposes 
<arualavi> per que em de tancar la nova llista només als de l'equip? 
<papapep> alex_muntada: bé, en cada moment serà el que es decideixi, no veig més problema 
<alex_muntada> què us sembla si decidim primer sobre dividir o no les llistes? 
<papapep> alex_muntada: però no li veig el sentit a que algú treballi per l'equip sense ser-ho 
<alex_muntada> equip=equip i info=comunitat 
<orestes> ok 
<arualavi> +1 a dividir-les 
<alex_muntada> papapep: no treballar per sinó treballar amb 
<carlesoriol> tsdgeos: per què no t'agrada la llista 
<carlesoriol> ? 
<papapep> alex_muntada: és una expressió, evidentment 
<tsdgeos> carlesoriol: preguntes nivell usuari que no m'interesen 
<alex_muntada> papapep: no és el mateix, la col·laboració pot ser puntual (per exemple, els responsables d'un local on fem una activitat col·laboraran però no seran membres) 
<rai0d> +1 per una nova llista 
<carlesoriol> tsdgeos: però les preguntes més tècniques solen quedar orfes. 
<RainCT> +1 per una nova llista 
<papapep> alex_muntada: ah, això ja és diferent 
<RainCT> -1 a restringir-la als membres de l'equip 
<alex_muntada> carlesoriol: a la llista normalment es contesta tot 
<carlesoriol> +1 nova llista (i insisteixo que això ja està votat) 
<carlesoriol> alex_muntada: bu 
<tsdgeos> carlesoriol: per ser sincer estic a la llista des de fa una setmana i gairabe he borrat tots els correus sense llegeir-ne cap 
<orestes> Proposo que votem ordenadament, per ordre alfabètic de la llista de connectats. 
<tsdgeos> excepte quan estic aburrit 
<papapep> orestes: +1 
<carlesoriol> tsdgeos: la llista de debian ultimament encara està més luser. 
<orestes> rafael_carreras: Tu hauries d'indicar quan comença la votació 
<papapep> i que siguem de l'equip, clar 
<arualavi> orestes, ha ha 
<alex_muntada> va, centrem-nos que ja són les 11 
<alex_muntada> separem les llistes? 
<rafael_carreras> vinga, votem, però la divisió ja estava votada 
<carlesoriol> ui... s'ha acabat la reunió.. tema posposat! 
<orestes> aaaarrrrghh 
<carlesoriol> ;-) 
<rai0d> vaja 
<orestes> ****** Comança la votació 
<rafael_carreras> va, votem 
<alex_muntada> +1 
<orestes> +1 
<arualavi> +1 
<CoMp4c7> +1 
<papapep> +1 
<carlesoriol> +1 
<cortsenc> +1 
<tsdgeos> +1 
<rai0d> +1 
<xpereta> +1 
<RainCT> +1 
<arualavi> culló, ens agrada discutir eh? 
<carlesoriol> si estem tots d'acord ... ens fotem unes palles mentals de por 
<papapep> :-D 
<rafael_carreras> va fora, un altra tema 
<alex_muntada> ara falta decidir qui forma part de la llista equip 
<alex_muntada> d'entrada queda clar que tots els membres de l'equip hi hauran de pertànyer 
<orestes> si 
<alex_muntada> i això vol dir que caldrà demanar als membres actuals que s'hi subscriguin 
<carlesoriol> es sobre entén 
<alex_muntada> rafael_carreras: això afecta als nous membres també 
<alex_muntada> la qüestió és llista oberta a tothom? 
<arualavi> si 
<carlesoriol> alex_muntada: missatge a la llista anunciant-ho i explicant que cal fer per estar a la nova llista 
<alex_muntada> +1 
<carlesoriol> un moment! 
<RainCT> bé, jo apago, el meu vot é per llista oberta 
<arualavi> ok RainCT 
<alex_muntada> carlesoriol: digues 
<RainCT> bona nit 
<orestes> podem fer com al funerals: no s'hi invita particularment. 
<orestes> O al revés: s'hi invita particularment... com als casaments 
<papapep> bona nit RainCT 
<carlesoriol> l'altre cop vam dir que els membres de l'equip havien d'estar a les dues llistes. Em sembla que el raonament d'en tsdgeos és bastant comú entre els que ens trobem aquí. I crec que hem de fer un esforç per estar a les dues llistes 
<papapep> orestes: jo trobo molt bona aquesta opció 
<alex_muntada> carlesoriol: no hi estic d'acord 
<carlesoriol> alex_muntada: no esperava menys ;-) 
<alex_muntada> cadascú sap el temps que té i on el vol dedicar, no podem obligar ningú a estar a les 2 llistes 
<carlesoriol> alex_muntada: vols fugir eh! punyetero! 
<alex_muntada> carlesoriol: de moment no 
<arualavi> carlesoriol, per que creus que hem d'estar a les 2 llistes? 
<alex_muntada> carlesoriol: però tampoc vull que fugi d'altra gent de l'equip perquè els obliguem a ser a les 2 
<carlesoriol> a veure. Una votació per veure un estat d'anim. Qui es mantindiria a la llista info ? 
<arualavi> jo 
<papapep> me 
<rafael_carreras> jo 
<orestes> arualavi: jo podria apuntar un motiu: Nosaltres som els que, de moment, ajudem més a crear "comunitat" 
<alex_muntada> jo 
<xpereta> jo tambe 
* tsdgeos no 
<orestes> jo 
<CoMp4c7> jo 
<carlesoriol> jo 
<carlesoriol> llavors alex_muntada no entenc el teu missatge 
* tsdgeos wins :D 
<papapep> carlesoriol: és que hi ha molta més gent a l'equip que nosaltres 
<alex_muntada> carlesoriol: entenc els motius d'en tsdgeos i en algun moment em puc trobar com ell 
<cortsenc> jo no 
<papapep> jo no obligaria, potser, però "aconsellaria" estar a les dues llistes 
<carlesoriol> alex_muntada: si. és un pal repetir la mateixa resposta la vegada 50. sudo dpkg-reconfigure xserver-xorg 
<papapep> aquesta comunitat intenta ser més "user-friendly" que altres 
<carlesoriol> després l'orestes fa un esforç i encara ho explica detalladament... 
<alex_muntada> carlesoriol: no és per això... és que no puc estar a tot arreu sempre i a tot hora 
<tsdgeos> carlesoriol: basicament, es, prefereixes que jo inverteixi el meu temps dient-li a algu com configurar el rellotge del KDE o que inverteixi el meu temps organitzant una possible reunion mundial de KDE a barcelona? 
<papapep> és un dels nostres fets diferencials 
<alex_muntada> tsdgeos: exacte 
<tsdgeos> pq temps per les dues coses no tinc 
<alex_muntada> ens cal gent per a les dues coses 
<papapep> tsdgeos: és que les dues coses son necessaries 
<alex_muntada> tots no ho podem fer tot 
<papapep> alex_muntada: exacte 
<alex_muntada> papapep: però no necessàriament alhora 
<papapep> alex_muntada: jo no ho he dit això 
<orestes> Bé, sembla que estem d'acord amb la necessitat. LLista OBERTA o TANCADA? 
<tsdgeos> papapep: pero cuanta gent coneixes amb els contactes suficients per fer una reunio mundial de KDE a barcelona i cuanta gent coneixes q sapiga com configurar el rellotge del KDE 
<tsdgeos> i no vull sonar de sobrat 
<papapep> tsdgeos: no estem parlant d'això 
<carlesoriol> alex_muntada: podriem buscar alguna manera que els missatges sense resposta de la llista que es consideressin interesants pasar-los a algun lloc on es puguin consultar ràpidament 
<alex_muntada> carlesoriol: no fotem... això no toca ara 
<orestes> carlesoriol: com es pot fer això? 
<carlesoriol> alex_muntada: son reflexions 
<arualavi> jo voto per LLISTA OBERTA 
* alex_muntada recorda que passen 11 minuts de les 23 
<papapep> carlesoriol: doncs posem-ho com a punt del dia per una altra reunió 
<alex_muntada> arualavi: +1 
<papapep> tancada amb invitació 
<orestes> +0 a mi m'és igual 
<carlesoriol> 0 a mi també 
<alex_muntada> és la filosofia d'ubuntu... tothom pot participar 
<cortsenc> -1 
<papapep> (aka oreste's system) 
<alex_muntada> i cadascú tria com i fins on vol participar, sense obligacions 
<arualavi> alex_muntada, no hi ha consens -> votació al launchpad 
<CoMp4c7> jo com l'Orestes 
<orestes> (suposo que m'hi deixaríeu ser...) 
<papapep> orestes: on? 
<alex_muntada> què hem de votar, arualavi 
<tsdgeos> tancada + invitacio, si es oberta no es poden tractar segons quins temes amb tranquilitat 
<orestes> a la llista, si es fes tancada 
<arualavi> alex_muntada, oberta o tancada, no? 
<papapep> ah! no!! no estàs convidat!! 
<alex_muntada> tsdgeos: si ens hem d'amagar d'alguna cosa anem malament 
<papapep> :-) 
<carlesoriol> m'esteu marejant 
<papapep> carlesoriol: biodramina 
<papapep> :-P 
* ** joan is now known as joancg 
<carlesoriol> papapep: biodramina tancada 
<carlesoriol> au votem? 
<orestes> alex_muntada: no es tractaria d'amagar-se de res (el log és públic) 
<rafael_carreras> oberta 
<CoMp4c7> 0 
<papapep> tancada + invitació 
<arualavi> un altre cop? 
<carlesoriol> papapep: la mare del tano..! 
<alex_muntada> orestes: crec que en tsdgeos no vol que sigui públic 
<rafael_carreras> launchpad! 
<papapep> què? 
<tsdgeos> exacte 
* tsdgeos es el demoni :D 
<papapep> al l'hanxapat tots... 
<alex_muntada> calma.... 
<rafael_carreras> de pet 
<orestes> UN MOMENT 
<alex_muntada> la votació al launchpad no és només 1 
<tsdgeos> wtf es hanxapat ? 
<carlesoriol> papapep: espera que li trec la pols 
<carlesoriol> tsdgeos: launchpad 
<papapep> :-) 
<tsdgeos> aps 
<papapep> alex_muntada: un què? 
<alex_muntada> oberta/tancada, arxiu públic/privat, invitació/no-invitació 
<papapep> buffff 
<alex_muntada> papapep: és el que ha sortit fins ara 
<carlesoriol> ens fotem uns merders tot solets de por 
<orestes> Jo em pensava que tancada=per invitació, però ara resulta que tancada vol dir "no pública" 
<alex_muntada> papapep: per cert, per invitació vol dir que ara restringim qui pot ser membre del launchpad? 
<rafael_carreras> em nego a l'arxiu privat! 
<papapep> alex_muntada: no 
<cortsenc> jo no crec que ningú vulgui que no hi hagi invitació 
<orestes> tsdgeos: Pots elaborar una mica més quins temes caldria discutir "amb tranquil·litat"? 
<alex_muntada> papapep: recorda que per pertànyer al launchpad cal ser membre de la llista de l'equip, no? 
<tsdgeos> orestes: be, depen del que es vulgui tractar 
<CoMp4c7> amb arxiu privat seria tipus secta 
<tsdgeos> pero si hem d'organitzar algo "gros" 
<tsdgeos> i tens esponsors 
<carlesoriol> orestes: no tancada per iinvitació vol dir que el registre és public però la concesió és privadament publica que vol dir que és oberta però no el registre, sempre que el més sigui multiple de 3 i el launchpad ho confirmi 
<papapep> si, però entenc que no han canviat els termes 
<papapep> quan es va decidir, la llista de l'equip era info 
* rafael_carreras comença a estar fart de les reunions 
<tsdgeos> no vols que siguin publics els arxius dient que novell fica 1000€ i google 750 
<papapep> i aquest és l'únic requisit que es va acceptar 
<tsdgeos> encara que sempre es pot crear una llista adhuc per aquest event 
* arualavi creu que en carlesoriol ha de pendre la pastilla 
<papapep> :-D 
<orestes> tsdgeos: OK, però l'arxiu públic no es podria desactivar momentàniament durant els temes "delicats"? o buscar una altra manera? 
<tsdgeos> rafael_carreras: completament d'acord, els comites son la millor forma de no decidir res 
<tsdgeos> orestes: potser si, com dic crear llistes temporals per aquests temes 
<papapep> jo no crec que l'arxiu s'hagi de tancar sota cap concepte 
<orestes> Ok, crec haver-ho entès: deixeu-me fer un resum: 
<papapep> una altra cosa és que qualsevol, en qualsevol moment pugui enviar correus a la llista de l'equip 
<tsdgeos> suposo q tots sabeu q tant gnome com kde com la majoria de projectes tenen arxius tancats 
* alex_muntada està d'acord amb el rafael_carreras 
<carlesoriol> alex_muntada: que ha dit ara en rafael_carreras ? 
<papapep> tsdgeos: no som ni l'un ni l'altre, i no crec que la majoria ho volguem ser 
<tsdgeos> pero esta clar q jo no he aportat res al grup o sigui q hem podeu ignorar completament :-) 
<alex_muntada> carlesoriol: busca-ho :-P 
<carlesoriol> alex_muntada: collons que amunt! 
<orestes> No se m'acut cap resum :-) 
<carlesoriol> alex_muntada: estic d'acord amb tu... au... mira que bé 
<alex_muntada> :-D 
<carlesoriol> orestes: BRUTAL! 
<arualavi> XD 
<orestes> Potser: Llista Oberta+per invitació 
<papapep> ja entenc per que no vas fer fil·lologia :-D 
<alex_muntada> orestes: què vol dir per invitació? 
<alex_muntada> en quins termes es decideix si algú té _dret_ o no? 
<orestes> alex_muntada: em referia a la gent puntual. Els membres de l'equip hauríem de tenir invitació assegurada 
<alex_muntada> no és gaire ubuntu tot plegat 
<papapep> bé nois, i si fem una cosa? 
<carlesoriol> alex_muntada: atura el carro. no haviem dit que l'únic requeriment era ser membre de l'equip al launchpad i això estava obert a tothom que ho volgues? 
<xpereta> ja hem perdonareu pero us he de deixar 
<papapep> ho deixem tot plegat obert, i d'aquí un mes mirem què ha passat 
<carlesoriol> xpereta: no, no ho farem 
<orestes> alex_muntada: bé, doncs per no complicar-ho, llista oberta, si en el fons aquest detall més igual 
<xpereta> :-) 
<alex_muntada> papapep: bona 
<papapep> carlesoriol: l'has pifiat....;-) 
<carlesoriol> xpereta: bona nit 
<orestes> s/més/m'és/ 
<papapep> bona nit xpereta 
<xpereta> fins la propera, continuema a les llistes 
<rafael_carreras> llista oberta, votacions? 
<papapep> a la reunió del 8/7, si queda algú per aquí, ens ho mirem amb perspectiva 
<orestes> si, votem i matem-ho 
<alex_muntada> +1 
<orestes> +1 
<carlesoriol> +1 
<CoMp4c7> 1 
<papapep> ob-1 
<papapep> ups 
<rafael_carreras> +1 
<papapep> +1 
<arualavi> +1 
<carlesoriol> papapep: ara flipava! 
<papapep> :-) 
<rafael_carreras> aprovat 
<carlesoriol> au a dormir 
<papapep> ja estem??? 
<carlesoriol> alex_muntada: quan tindrem la nova llista? 
<alex_muntada> això vol dir tot obert, l'arxiu també? 
<papapep> ara que m'estava caldejant.... 
<carlesoriol> alex_muntada: tot 
<papapep> alex_muntada: tot, tot i to 
<papapep> t 
<rafael_carreras> l'últim punt el deixem per la setmana vinent? 
<alex_muntada> espereu un segon 
<carlesoriol> eps. queda un punt? 
<papapep> rafael_carreras: ah!!!! no!! 
<alex_muntada> per pertànyer a l'equip del launchpad a quina llista cal ser? 
<carlesoriol> quorum 
<orestes> alex_muntada: CAL? 
<alex_muntada> orestes: ara demanem que pertanyin a info 
<carlesoriol> alex_muntada: obert 
<papapep> alex_muntada: una o l'altra? 
<papapep> o les dues... 
<orestes> com a mínim EQUIP 
<papapep> i si ets de l'equip, has de ser per pabrots de la equip 
<papapep> orestes: exacte 
<carlesoriol> orestes: no, sols una de les dues 
<papapep> ups, si, perdó 
<papapep> una o altra 
<orestes> carlesoriol: no, home, si hem dit tots excepte tsdgeos que voldríem ser d'entrada a les dues... 
<alex_muntada> de moment, fem qualsevol de les dues? més endavant ja ho replantejarem perquè enllaça amb el tema de pertànyer a l'equip 
<papapep> orestes: però estem parlant dels nous elements 
<carlesoriol> orestes: i l'àlex ho pateix en silenci. 
<orestes> papapep: ah, si? on ho hem dit això? 
<papapep> en una reunió 
<papapep> no em preguntis quina 
* alex_muntada insisteix 
<alex_muntada> (23:26:21) alex_muntada: de moment, fem qualsevol de les dues? 
<papapep> si 
<carlesoriol> alex_muntada: d'acord 
<orestes> Jo em refermo: per pertànyer a l'equip, només EQUIP (condició necessària i suficient) 
<papapep> orestes: però és que aleshores estem canviant el que vàrem votar 
<papapep> temps enrera 
<alex_muntada> orestes: si no ens posem d'acord, no farem res 
<carlesoriol> orestes: o info. Per si has d'organitzar la guerra termonuclear mundial 
* orestes aleshores s'excusa, no té present la votació anterior 
<papapep> orestes: és que crec que no hi eres 
<papapep> (no em vull equivocar) 
<alex_muntada> orestes: ho replantegem més endavant, et sembla bé? 
<papapep> alex_muntada: si, però cal posar-hi terminis a les coses 
<papapep> m'entens, oi? 
<alex_muntada> tothom d'acord en què es pertanyi a qualsevol de les 2? 
<alex_muntada> rafael_carreras: ? 
<orestes> papapep: sí que hi era... però crec que no vaig encertar el canal. Ara entenc perquè parlaven de coses tan estranyes 
<papapep> si 
<papapep> orestes: :-D 
<rafael_carreras> sí 
<carlesoriol> orestes: :) 
<alex_muntada> papapep: la propera reunió parlarem del tema de l'equip 
<papapep> aquestes sobredosi de maizena que et fots.... 
<papapep> alex_muntada: correcte 
<carlesoriol> quorum? 
<papapep> zi 
* orestes avui m'està tot bé, +1 a tot 
<alex_muntada> orestes: ? 
<alex_muntada> d'acord 
<papapep> orestes: conformista.... 
<papapep> :-P 
<orestes> papapep: si tu ho dius... 
<alex_muntada> així en rafael_carreras i jo ja tenim resolt el tema dels nous membres 
<papapep> hahahah 
<alex_muntada> la llista estarà llesta avui mateix 
<rafael_carreras> molt bé! 
<papapep> alex_muntada: ens hi haurem de subscriure? o ja ens hi fots tu? 
<carlesoriol> papapep: M'ha inspirat bastant el missatge aquell de "no voldria encendre un flame però"... va i la lia 
<orestes> alex_muntada: Si, no fos cas que ens hi repenséssim 
<papapep> :-D 
<alex_muntada> si voleu podem deixar el tema del quòrum el podem deixar per un altre dia 
<papapep> si, quina lluminària 
<carlesoriol> posposem? que extrany? 
<papapep> alex_muntada: per mi no cal, podem fer-ho 
<papapep> no se si voleu plegar 
<rafael_carreras> alex_muntada: sí, postpossat 
<orestes> jo puc seguir 
<carlesoriol> això no fa puntualitat d'ubuntu 
<alex_muntada> a la llista us hi haureu de subscriure vosaltres, és més ètic 
<arualavi> rafael_carreras, pleguem doncs? 
<papapep> total és decidir si va a launchpad o no, no? 
<carlesoriol> alex_muntada: si... més ètic... ehe he 
<rafael_carreras> papapep: és més complicat 
<carlesoriol> arualavi: claqueta? 
<papapep> bé, doncs vosaltres mateixos 
<alex_muntada> rafael_carreras: no, de complicat res... ho faria en un plis 
<rafael_carreras> hi ha un esborrany 
<papapep> alex_muntada: jo també 
<CoMp4c7> jo marxo 
<CoMp4c7> bona nit 
<carlesoriol> alex_muntada: per mi fes-ho 
<arualavi> apa doncs, som-hi 
<rafael_carreras> vinga, endavant! 
<arualavi> ## Fí de la reunió ############################## 
}}}
