{|
| '''Warning'''
* This is a '''readonly''' and '''text-based''' archive of a deprecated wiki.
* '''Images''' and '''attachments''' have been removed to conserve space.
* '''Links''' may not work.
* A '''full compressed version''' of the wiki is available on archive.org
|}

__TOC__

{{{#!irc
<arualavi> ## Inici de la reunió ###########################
* ** arualavi changes topic to "Benvinguts a Ubuntu en Català - S'està fent una reunió de: LOCOTEAM CATALÀ https://wiki.ubuntu.com/CatalanTeam/Reunions) | Registres a: http://logs.ubuntu-eu.org/freenode/"
* ** ChanServ sets mode: -o arualavi
<rafael_carreras_> > http://llistes.cpl.upc.edu/listinfo/caliu-info
<rafael_carreras_> >
<rafael_carreras_> ups
<papapep> arf
<rafael_carreras_> Festa JauntyJackalope
<rafael_carreras_> Estat de l'organització, quants dies la fem, horaris i activitats ja previstes
<arualavi> mira-te'l
<rafael_carreras_> acacha: alguna novetat?
<rafael_carreras_> crazyserver: alguna novetat?
<acacha> segur que me deixat algun detall però en principi esta tot dit a la wiki:
<acacha> https://wiki.ubuntu.com/CatalanTeam/JauntyJackalope
<acacha> i als mails que he enviat a la llista de l'equip
<acacha> Podríem fer un repàs o potser parlar ja de temes pendents, assignació de tasques (marrons ;-))...
<SiscoGarcia> Jo trobo que heu fet una gran feina. Falten detalls però també és cert que falten 2 mesos
<rafael_carreras_> només ho he pogut llegir per sobre però em sembla molt bona feina
<carlesoriol> tinc un dubte
<acacha> Potser pel fet de que aquest cop estic posat fins a la medula m'agradaria tenir tot ben lligadet quan abans millor...
<carlesoriol> qui és juanju lopez
<carlesoriol> aleis pol
<rafael_carreras_> acacha: l'assignació de tasques es podria començar a fer ja
<carlesoriol> victor lino
<carlesoriol> etc...
<acacha> Juanjo Lopez i Victor Lino: profes de l'equip local
<acacha> l'Aleix Pol ens ho pot dir millor en papapep...
<papapep> un desenvolupador de kdevelop que coneixia l'Albert Astals
<papapep> i es va oferir a fer una, o dues, xerrades
<acacha> carlesoriol: dubte aclarit? alguna qüestio més?
<SiscoGarcia> pel que fa a dubtes jo m'he apuntat a la install però s'ha d'entendre condicionat als tallers
<papapep> SiscoGarcia: no t'entenc
<SiscoGarcia> vull dir que depenent de quan faci la Lluïsa el de gimp, per exemple, m'esborraré aquella estona de la install
<papapep> bé
<papapep> per cert, que no hi ha gairebé ningú apuntat a l'install, i fa pinta de que faci falta penya aquest cop...
<papapep> us ho dic amb temps... :)
<SiscoGarcia> també m'agradaria saber com apuntar-me al taller de la Lluïsa. com de ferm és el formulari de prova?
<papapep> de prova == no és ferm
<SiscoGarcia> papapep: i això no és oxímoron
<papapep> si encara no sabem ni les activitats....
<giorgiograppa> papapep: és a dir, que apuntar-s'hi és igual que no apuntar-s'hi?
<SiscoGarcia> ja, ja, però com que veig que la cosa va de bo, m'agradaria aclarir-ho aviat
<SiscoGarcia> giorgiograppa: espero que no
<papapep> giorgiograppa: :P
<acacha> rafael_carreras: per mi podem començar ara a intentar assignar-nos tasques... Començem a parlar de la Install?
<rafael_carreras_> comencem
<rafael_carreras_> diria que falta gent
<acacha> jo marcaria una prioritat: que no hi hagi ningú a la Install que pringi tot el dia!
<SiscoGarcia> acacha: tret que vulgui
<rafael_carreras_> aquesta està molt bé
<acacha> dit d'un altre manera: tothom i pot col·laborar encara que només sigui una horeta ;-)
<SiscoGarcia> acacha: ok
<acacha> SiscoGarcia: si clar!
<arualavi> em sembla una molt bona idea
<SiscoGarcia> no sé si això no pot ser també una manera que ens conegui el personal
<SiscoGarcia> així podem veure que en som uns quants
<acacha> Quans voluntaris hi hauria ara mateix en aquest xat per ajudar encara que sigui una horeta a la party?
<SiscoGarcia> +1
<arualavi> deixem a la bona voluntat que la gent s'apunti una hora mínim o ho fem més a sac?
<giorgiograppa> +1
<arualavi> +1
<carlesoriol> +1
<SiscoGarcia> acacha: jo ja m'hi he apuntat unes quantes hores, no sé si cal fer-ho més a sac... al menys de moment
<arualavi> en papapep +1
<acacha> ok
<arualavi> i en Josep Gallart +1
<joancg> +1
<rafael_carreras_> +1
<acacha> de fet mirant-me la wiki... potser no seria més facil que de moment obrisim un apartat on ens apuntem tots i cadascú digui quina creu que pot ser la seva implicació en la Install?
<SiscoGarcia> suposo que també podrem comptar amb l'Orestes, la Lluïsa,...
<SiscoGarcia> acacha: ?
<acacha> la taula que hi ha és massa tancada. Fins que no hi haguin les activitats suposo que ningú no és mullarà a donar hores concretes...
<SiscoGarcia> acacha: val, crec que ja t'entenc.
<acacha> però per començar a organitzar potser valdria la pena saber quin potencial tenim...
<giorgiograppa> acacha: exacte :-)
<arualavi> acacha, dons treiemles hores i ho deixem obert, com dius
<SiscoGarcia> Què tal si el que fem és apuntar-nos allà on vulguem/puguem ser-hi?
<crazyserver> ja he tornat
<SiscoGarcia> hola crazyserver
<acacha> He obert un apartat a:
<acacha> https://wiki.ubuntu.com/CatalanTeam/JauntyJackalope/InstallPartyCopernic
<acacha> potser s'entèn millor la idea amb el meu exemple
<SiscoGarcia> acacha: vols dir el de persones i preferències?
<acacha> Us sembla bé que els que hi vulgueu participar i feu quelcom similar?
<acacha> SiscoGarcia: sí
<arualavi> acacha, ara no et segueixo
<SiscoGarcia> acacha: em sembla bé
<arualavi> i no seria més fàcil treure la taula amb les hores d'aquesta pàgina que dius?
<arualavi> i només deixar la gent que té interès en participar-hi i ja muntarem les hores després?
<acacha> arualavi: la taula jo la utilitzaria però per tancar la organització de la install
<SiscoGarcia> arualavi: però quan s'apropi la festa crec que sí que hi hauria de ser per tal de tenir-ho més lligat
<arualavi> si si, cap al final si, però ara no
<arualavi> o no us segueixo
<acacha> arualavi: la taula pot servir com una mena de compromís definitiu que permeti saber qui haurà a cada hora
<papapep> jo trobo que això encara crea més indefinició, però si us sembla bé...
<crazyserver> Proposta: :P
<SiscoGarcia> així sí. De tota manera em sembla que si entenem que és provisional tant se val com ho fem, no?
<acacha> com que encara queda temps per la Install... la idea és tenir un idea del potencial...
<crazyserver> jo faria com esta dient l'acacja
<crazyserver> acacha
<crazyserver> i...
<crazyserver> per cada dia
<crazyserver> vindria 10 minuts abans i acabaria de tancar les hores
<crazyserver> per exemple
<crazyserver> divendres tarda
<crazyserver> ki pugui
<SiscoGarcia> acacha: em sembla que de moment és clar que podem comptar divendres amb el Josep Gallart i l'Ivà i dissabte amb el papapep, l'Ivà i jo mateix
<crazyserver> arriba 10 minuts abans i es parla: jo akesta hora no estaré tal..
<acacha> el problema de la taula és que no deixa que la gent expliqui...
<acacha> SiscoGarcia: si però algú per exemple ja ha dit que alhora que hi hagi GIMP no anirà... I això la taula no permet recollir-ho.
<SiscoGarcia> Tampoc no sé si cal explicar res.
<papapep> juraria que estem complicant el que no ho es tant....
<SiscoGarcia> acacha: la taula sí que permet recollir-ho ja que m'esborraré l'estona que hi hagi el taller de gimp
<SiscoGarcia> papapep: ok
<SiscoGarcia> acacha: no tinguis por que només pot sortir que bé
<crazyserver> solució: mantenir la taula i a ki li calgui que hi fiqui un comentari a sota
<acacha> SiscoGarcia: no ens entenem... En el futur si que podras, però lo important seria tenir-ho ara. El futur sempre és incert i el que ara parlem es pot oblidar...
<papapep> crazyserver: exacte
<papapep> i no crec que calgui masses cops
<acacha> crazyserver: estic d'acord. De fet, no havia cap intenció de borrar la taula.
<carlesoriol> <acacha> SiscoGarcia: no ens entenem... En el futur si que podras, però lo important seria tenir-ho ara. El futur sempre és incert i el que ara parlem es pot oblidar...
<crazyserver> acacha: es la manera d'explicar :P
<carlesoriol> m'he colat de xat?
<carlesoriol> es de filosofia?
<crazyserver> carlesoriol: si, ara parlarem del sil·logisme disjuntiu
<joancg> xD
<papapep> crazyserver: no diguis paraulotes, conye
<arualavi> necessito un dictionarium
<papapep> arualavi: tu com jo, mataburros
<arualavi> a veure a veure, jo havia entès que es tractava de captar la gent que està disposada a ajudar a la install
<acacha> La idea és que les persones que vulguin coordinar/participar a la Install coneguin a les persones que vulguin participar i les seves intencions, inquietuds...
<arualavi> la taula "intimida"
<arualavi> perque són moltes hores
<arualavi> si sabem qui està disposat a ajudar, es reparteix després l'horari
<acacha> arualavi: exacte! també pot ajudar a que qui no ho tingui clar s'apunti...
<arualavi> bé, per això deia lo de la taulai que no us seguia gaire
<SiscoGarcia> ja he modificat el wiki en el sentit que deiem abans
<papapep> <arualavi> la taula "intimida"
<papapep> monyes
<acacha> per exemple dient: a mi m'agradaria ajudar, no en se gaire i potser no massses hores però bla bla bla....
<arualavi> oig!
<papapep> :)
<SiscoGarcia> he vist que també s'hi ha apuntat el carlesoriol
<arualavi> papapep, jo només de pensar que m'haig d'asseure al teu costat a la install tantes hores, em poso malalt :-P
<arualavi> LL
<SiscoGarcia> però no diu quan... pot ser està filosofant ;)
<arualavi> per això intimida
<acacha> Us animeu doncs a posar el vostre nom a la wiki els que encara que poquet creieu que podreu ajudar alguna estoneta?
<SiscoGarcia> arualavi: ja ens podem turnar
<papapep> és la seva presència habitual, etèria...
<rafael_carreras_> acacha: sí, ja va
<arualavi> cabr*n
<acacha> perdo per la pressió :-(
<crazyserver> jajaja
<acacha> ji ji
<SiscoGarcia> acacha: defineix pressió
<SiscoGarcia> a Ponent no arriba
<arualavi> pressió ??
<crazyserver> acacha: jo no m'hi apunto, pq prefereixo poder voltar ja que tu i jo serem el punt de referencia suposo...
<arualavi> els apagafocs, que no us passi res
<carlesoriol> crazyserver: bar eh?
<arualavi> haha
<acacha> és broma ;-)
<crazyserver> carlesoriol: m'has pillat
<acacha> Per cert no estarem sols a la Install...
<SiscoGarcia> suposo que com a centre d'ensenyament no hi haurà alcohol
<arualavi> com que NO?
<acacha> Algun profe si apuntarà segur (sobretot el divendres)...
<papapep> vaja, ja em quedo sense barrecha....
<SiscoGarcia> també suposo que hi haurà un bar a prop
<arualavi> carajillos
<SiscoGarcia> bar= estàndard
<papapep> sol y sombra
<crazyserver> SiscoGarcia: /bar/prop = /dev/null
<acacha> No hi ha ningú apuntat (de profes) perquè em quedat en fer alguna sessió/reunió local per coordinar-nos...
<crazyserver> XD
<arualavi> crazyserver, a més la barriada té tela
<SiscoGarcia> crazyserver: barra
<SiscoGarcia> alcohol
<acacha> Els profes són gent amb coneixements (ejem ;-)) però la majoria (per no dir tots) mai han format part d'un Install...
<SiscoGarcia> ... i tal
<papapep> arualavi: és xunga????
<acacha> SiscoGarcia: no alcohol. És veritat que és una premisa al ser un centre d'ensenyament...
<crazyserver> ep, centrem-nos;)
<arualavi> papapep, jo diria que bastant, pensa que jo visc a uns 500 metres, més o menys :-P
<carlesoriol> usti que xungu tiu
<SiscoGarcia> acacha: ja ho sé. pensa que hi treballo en un d'aquests
<crazyserver> arualavi: a veure si vens a fer una visita..;)
<SiscoGarcia> crazyserver: defineix centrem-nos
<acacha> Hi haura bar al centre però sense begudes alcoholiques: soft party ;-)
<acacha> Lo dit: compteu que algun profe més hi haurà...
<SiscoGarcia> acacha: tampoc n'he vist d'alcohol a les altres
<papapep> acacha: ja veig que hauré de porta la petaca...
<acacha> I segurament tindrem alumnes voluntaris
<SiscoGarcia> alumnes=dealers ?
<acacha> SiscoGarcia: és cert jo tampoc. Però per si de cas, esperem que no sigui precisament al centre el primer lloc on es mami ;-)
<acacha> SiscoGarcia: no entenc??
<SiscoGarcia> és broma, acacha, no té perquè passar res
<crazyserver> a l'entrada hi ha el romanès venent birres
<acacha> no estic preocupat... de fet estic força segur que tot anirà molt bé i serà un èxit...
<SiscoGarcia> em sembla que tal com s'està portant ara ha de ser una gran festassa. I no veig perquè ha de ser d'una altra manera
<SiscoGarcia> Doncs vinga, anem per feina
<papapep> acacha: es sap alguna cosa del tema esponsorització?
<acacha> una última cosa de la party:
<SiscoGarcia> papapep: hem acabat amb la install?
<carlesoriol> no vingueu amb banyador?
<SiscoGarcia> ho dic per anar matant temes
<acacha> aquest cop abans documentar una mica el procés:
<acacha> Avisar (encara que després cadascú fa sempre el que vol) als assistents de que necessiten,,
<acacha> i als "ponents" de la install: utilitzar els repositoris d'Ubuntu...
<acacha> que estaran al centre (a veure si tot es més ràpid i no saturem la línia ADSL)
<rafael_carreras_> molt bé, següent tema
<rafael_carreras_> Reunions del LoCo
<rafael_carreras_> Cal tocar la periodicitat (menys sovint) per tal que la gent no se senti "obligada" tan sovint? Cal fer-les més "professionals" (o sigui, fer menys conya), per tal que la gent no senti que perd el temps? O és a l'inrevés, i s'han tornat un avorriment??
<crazyserver> acacha: has comentat el tema monitors i teclats per la install?
<SiscoGarcia> acacha: què vols dir amb el que necessiten els assistents
<SiscoGarcia> ?
<acacha> craxyserver: no. De fet ho estic posant a la wiki.
<crazyserver> jajaja
<crazyserver> wenu ja els explico jo
<acacha> Disposarem de teclats i ratolins i monitors RTC...
<crazyserver> eso
<crazyserver> XD
<acacha> També de discs durs USB per si cal fer còpies de seguretat de PCs de la gent que vingui...
<acacha> crazyserver: perdó...
<crazyserver> clavats a la taula amb claus del 20
<rafael_carreras_> (2n tema) l'hem parlat a la llista i sembla que a tothom li sembla bé la periodicitat i que no semblen un avorriment
<papapep> ufffff....jo passo de fer backups de ningú....marrongs no, zenquius....
<papapep> amb amer ja vaig sobrat
<SiscoGarcia> acacha: i perquè no es demana qui vingui que porti fetes còpies de seguretat de les seues dades i el disc dur arregladet?
<SiscoGarcia> Quan vam fer la de Lleida ho vam explicar al bloc http://ponent.caliu.cat/2008/11/06/ilerdaintrepid/
<SiscoGarcia> M'ho vaig copiar del Cubells
<carlesoriol> SiscoGarcia: em sembla més lògic
<acacha> SiscoGarcia: sí la idea és deixar-ho clar. Això em referia a documentar. Fer un web on quedi clar que cal portar i com...
<giorgiograppa> SiscoGarcia: potser aquí sí que seria possible: són estudiants d'informàtica i coneixen el concepte, no com en les altres install.
<acacha> SiscoGarcia: però la experiència diu que no tothom ho fa així....
<SiscoGarcia> ara ens entenem
<carlesoriol> acacha: però cal que ho sapiguen ells abans
<SiscoGarcia> ja ho sé, però al menys ho has dit
<acacha> i normalment mai se li nega l'ajuda a ningú no? vingui o no preparat mo?
<carlesoriol> i això crec que es cosa dels locals
<crazyserver> jo animaria a fer copies de seguretat pero per si les moskes millor estar preparat
<SiscoGarcia> crazyserver: i tant
<acacha> SiscoGarcia: apunto l'enllaç a la wiki...
<papapep> jo no em vull fer responsable de les dades de ningú
<SiscoGarcia> acacha: val
<arualavi> me too
<SiscoGarcia> papapep: defineix dades
<SiscoGarcia> ;)
<arualavi> SiscoGarcia, cony, les dades de que estem parlant
<papapep> el que no hagi fet els deures té dues opcions, o les perd o no toca el disc
<SiscoGarcia> ja arua
<acacha> papapep: per exemple és quelcom que caldria deixar clar abans. Jo ho posaria clarament a la we i potser es pot entregar un full explicatiu a tothom que vingui a la Install...
<arualavi> :-)
<crazyserver> es evident k no ens en fem responsables pero k hi ha la possibilitat de fer backups
<crazyserver> am el risc k tot comporta
<SiscoGarcia> arualavi: ja. era una altra broma, però ja veig que avui la cosa va de bo
<arualavi> SiscoGarcia, :-)
<papapep> acacha: bé, això és una altra cosa
<SiscoGarcia> arualavi: ;)
<papapep> crazyserver: si fan les còpies de seguretat ells, no en sóc, està clar
<crazyserver> tb li pots dir... te la faig jo sota la teva responsabilitatXD
<acacha> rafael_carreras: abans de passar al següent tema puc fer una crida a la participació per uns dels grups de treball?
<papapep> crazyserver: jo ni així
<rafael_carreras_> acacha: endavant
<crazyserver> doncs... li dius... k se la faciXD
<crazyserver> jaja
<papapep> jo no entraria en aquest joc
<acacha> https://wiki.ubuntu.com/CatalanTeam/JauntyJackalope/GTDifusi%C3%B3
<acacha> El GTDifusió
<SiscoGarcia> em sembla que el tema dades tots el tenim clar i ens trobarem el que ens trobarem. Per tant jo el que faria és deixar-ho clar i ja veurem què ens trobem
<acacha> Crec que aquesta festa s'ha de destacar er el soroll (vull dir difusió) que farem...
<SiscoGarcia> acacha: em sembla que ja n'esteu fent, Déu n'hi do
<acacha> Encara falta per començar a enviar correus i contactar però faig una crida de que poseu a la wiki del GT qualsevol idea de difusió...
<arualavi> idea legal i decent :-P
<acacha> us animeu?
<SiscoGarcia> a més pots comptar amb els blocs de la gent del planet... al menys ja pots comptar amb el meu
<acacha> Feu pluja de idees, per xorra o rara que sembli... anotem llocs, entitats, idees, blogs, el que sigui...
<acacha> SiscoGarcia: doncs si us animeu a posar-ho a la llista...
<acacha> Penseu que si fem una bona pàgina pot ser de molta utilitat per a altre festes...
<SiscoGarcia> acacha: vols dir que modifiqui el wiki?
<SiscoGarcia> aquesta llista?
<crazyserver> ja tinc activitat d'esplai: pintar un llençol-cartell publicitari XD
<acacha> SiscoGarcia: si et plau!
<SiscoGarcia> acacha: espera que tingui fet l'enllaç al meu bloc
<acacha> crazyserver: seria ideal tenir alguna pancarta. No se si ho dius en broma però no em sembla una mala idea...
<acacha> SiscoGarcia: i tant, ASAYC o qun vulguis...
<SiscoGarcia> ASAYC?
<acacha> As Soon As You Can...
<acacha> ;-)
<crazyserver> bueno... amb els nens no ho faré però jo pel meu compte.. pot serXD
<SiscoGarcia> ok
<acacha> Per cert, el centre enviarà un correu a totes les empreses TIC de la zona convidant-les a l'esdeveniment...
<giorgiograppa> acacha: enviareu també un correu als altres centres educatius de Catalunya? no sé si tindria algun efecte, però no se sap mai...
<arualavi> següent punt doncs?
<crazyserver> home.. coodinadors d'informatica a pinyon
* ** alex_muntada|KO is now known as alex_muntada
<SiscoGarcia> giorgiograppa: al meu centre ja me'n cuidaré jo de fer difusió
<giorgiograppa> SiscoGarcia: encara no t'han clavat l'etiqueta d'excèntric? ;-)
<acacha> giorgiograppa: o apunto. Ho comento al centre
<rafael_carreras_> algun comentari al segon punt?
<rafael_carreras_> o ja no el recordeu?
<rafael_carreras_> Reunions del LoCo
<rafael_carreras_> Cal tocar la periodicitat (menys sovint) per tal que la gent no se senti "obligada" tan sovint? Cal fer-les més "professionals" (o sigui, fer menys conya), per tal que la gent no senti que perd el temps? O és a l'inrevés, i s'han tornat un avorriment??
<crazyserver> jo les veig bé
<giorgiograppa> rafael_carreras: sí, que si fem menys conya, m'esborro de la companyia :-P
<rafael_carreras_> bé, crec que en vam parlar prou a la llista
<rafael_carreras_> tercer punt?
<rafael_carreras_> Domini ubuntaires.cat
<rafael_carreras_> Està lliure. El registrem? Ho pot pagar el LoCo?
<rafael_carreras_> resposta: no, el LoCo no el pot pagar
<arualavi> jus
<crazyserver> doncs resposata: no XD
<acacha> Aleshores a no ser que hi hagui algu que ho vulgui pagar la resposta és clara no?
<arualavi> i la pregunta és, el volem/necessitem el domini aquest?
<giorgiograppa> rafael_carreras: doncs ja s'ha acabat la discussió ...
<rafael_carreras_> arualavi: aquesta és la pregunta
<rafael_carreras_> arualavi: jo crec que no ens cal
<carlesoriol> rafael_carreras_: per que no el pot pagar el loco?
<rafael_carreras_> carlesoriol: perquè no té pasta
<carlesoriol> rafael_carreras_: això és un altre tema
<carlesoriol> rafael_carreras_: si, tinguessim pasta el loco el pagaria?
<rafael_carreras_> carlesoriol: llavors hauríem de decidir si el volem o no
<rafael_carreras_> però podem començar per aquí, jo crec que no ens cal
<carlesoriol> doncs au
<giorgiograppa> el voldríem? què faríem amb ell?
<carlesoriol> papapep: la proposta penso que era teva
<arualavi> jo, com no sigui com a inversió de futur... amb l'actual ubuntu.cat ja no l'aprofitem
<SiscoGarcia> giorgiograppa: pel tema d'excèntric que comentaves abans, no és que me l'hagin clavada, és que no hi ha manera que me la treguin... però tant se val
<papapep> un domini es té...per tenir-lo
<arualavi> i només hi treballa en ferm (que jo sàpiga) en papapep
<carlesoriol> papapep: malditos jobits
<papapep> si creiem que no cal tenir nosaltres l'ubuntaires.cat, doncs ja està
<CoMp4c7> els dominis .cat valen un ull de la cara xD
<rafael_carreras_> arualavi: és cert
<giorgiograppa> SiscoGarcia: aleshores, més o manco igual :-)
<papapep> és un domini alternatiu a ubuntu.cat
<papapep> CoMp4c7: això abans
<carlesoriol> papapep: quant ens costara si ho fem?
<papapep> uns 35-40 pàfios, crec recordar
<papapep> parlo de memòria, potser era menys
<SiscoGarcia> giorgiograppa: més més que manco ;)
<RainCT> per St. Jordi hi ha descomptes per al 1r any
<arualavi> SiscoGarcia, has de dir defineix pàfios
<carlesoriol> RainCT: si però el segon any et foten un cul com un tunel
<arualavi> :P
<arualavi> haha
<SiscoGarcia> arualavi: tens raó però estava en una altra cosa
<CoMp4c7> val 40€ l'any, ho dic per experiència xD
<RainCT> (per cert, ubuntaires.com també està lliure.. si voleu el puc registrar l'any que ve :P)
<SiscoGarcia> a tot això no heu fet cap de les definicions que he proposat
<carlesoriol> papapep: si fem això vol dir que ens estem compromentent com a equip a uns pagaments regulars
<carlesoriol> (anuals)
<acacha> Jo tinc un codi de descompte de les anteriors jornades de programari lliure...
<acacha> 50%
<papapep> evidentment, si volem mantenir-lo....
<carlesoriol> si es fa es per tenir-lo
<papapep> sascte
<RainCT> Potser també es pot demanar a Canonical, però no sé si colaria... :P (Veig que ubuntu.cat l'estan pagant ells)
<papapep> RainCT: ah, sí???
<carlesoriol> i algú haura de garantir amb la seva visa aquest pagament
<papapep> no era del Jordi Mallach????
<RainCT> Billing Name: Jordi Mallach Pe'rez
<RainCT> Billing Organization: Canonical Ltd.
<RainCT> i ja em sona això que Canonical pagui els dominis
<papapep> ......uh......
<CoMp4c7> RainCT: jo em pensava que només pagava el .org. Que guai!
<RainCT> una altra opció és que el pagui Mozilla, justificant que és molt útil per al programari lliure i també per a ells de forma indirecta perquè l'Ubuntu té el Firefox per defecte xDDD
<RainCT> (això segur que no cola :P)
<papapep> bé, doncs res, que si no s'hi veu sentit al tema, doncs res. Ho vaig veure i vaig pensar que s'havia de plantejar (dot)
<RainCT> (però al Mozilla Camp Europa van dir que podien pagar dominis i allotjament a qui vulgui fer pàgines relacionades amb Mozilla o amb la filosofia de Mozilla)
<SiscoGarcia> acacha: ASAIC (As Soon As I Could) ja he actualitzat el meu bloc http://ponent.caliu.cat/ i el wiki https://wiki.ubuntu.com/CatalanTeam/JauntyJackalope/GTDifusi%C3%B3#preview
<carlesoriol> papapep: però és lògic i coherent fer-ho amb la idea del grup al launchpad que ha fet l'àlex
<SiscoGarcia> Encara caldrà rentar-li la cara
<papapep> carlesoriol: ..guat?
<papapep> ahhhhhhhh, sí
<papapep> ara recordo
<papapep> cert
<carlesoriol> l'ubuntaires.cat
<SiscoGarcia> carlesoriol: potser sí que tens raó amb això
<SiscoGarcia> No es pot plantejar una quota de soci?
<papapep> uuuuuuuuuuuuuiiiiiiiiiiiiiiiiiiiiiiiiiiiii
<papapep> tema pelut
<arualavi> si comencem a remenar calers com a grup cladrà consituïr-nos, o associar-nos, o no_sé_què-ar-nos
<carlesoriol> també crec que es important la diferencia entre el concepte ubuntaire i el programari ubuntu
<SiscoGarcia> Estaríeu disposats a pagar-la? A Caliu hi és i no passa res, no?
<acacha> SiscoGarcia: perfecte!
<SiscoGarcia> acacha: merci
<carlesoriol> però ja hi ha caliu
<papapep> jo si ens hem d'embolicar en diners, ens fem tots de caliu
<papapep> i que el pagui caliu
<SiscoGarcia> però no els podem demanar que paguin ells
<carlesoriol> estic d'acord
<papapep> fer més associacions és un merder
<carlesoriol> SiscoGarcia: pagant nosaltres
<papapep> i caliu "som tots"
<alex_muntada> proposta: feu-vos socis de caliu i demaneu que caliu compri el domini
<papapep> :)
<SiscoGarcia> ok
<SiscoGarcia> hola alex_muntada, benvingut
<CoMp4c7> realment, si el paguem entre tots, val quatre duros
<rafael_carreras_> per pagar un domini només cal pagar 5€ cadascú i segur que surt
<SiscoGarcia> bona idea, per això
<SiscoGarcia> rafael_carreras_: +1
<alex_muntada> hi ha descomptes per a associacions sense ànim de lucre
<papapep> però tampoc estaria de més potenciar caliu ;)
<crazyserver> el domini es paga anualment no?
<carlesoriol> analment
<crazyserver> una guardiola a cada festa k posi
<papapep> o cada dos o cada tres
<crazyserver> per pagar el domini
<carlesoriol> amb el que cobren
<SiscoGarcia> ara que hi penso, quants de nosaltres ja som socis de Caliu?
<papapep> depen del que vulguis
* papapep
<alex_muntada> que consti que jo no tinc cap interès ni a favor ni en contra de comprar el domini, només us he donat una idea
<rafael_carreras_> jo no el compraria, però si la majoria el vol, es compra
<alex_muntada> és una qüestió de màrqueting
<carlesoriol> alex_muntada: però tu has creat el grup ubuntaires
<papapep> alex_muntada: pura i llanament
<papapep> no hi ha una necessitat objectiva i funcional
<alex_muntada> papapep: però el màrqueting comporta feina, com tu molt bé saps ;-)
<papapep> el de la coca-cola sí
<alex_muntada> carlesoriol: el grup i el domini responen a necessitats diferents, crec
<rafael_carreras_> alex_muntada: aquí hi volia anar a parar
<carlesoriol> no, son les mateixes
<alex_muntada> jo crec que no
<alex_muntada> el grup el vaig crear per a poder encabir gent que no és de l'equip en els nostres projectes
<carlesoriol> ubuntaires pot definir tot aquell que (com vaig creure entendre) volia participar activa o passivament en el mon de l'ubuntu sense formar part de l'equip
<alex_muntada> el domini, com ja he dit, és per donar més visibilitat
<carlesoriol> precisament a aquest grup
<alex_muntada> sí, però el grup pot existir sense el domini, a l'inrevés no
<carlesoriol> fins i tot pot existir al reves
<carlesoriol> per cvuriositat
<alex_muntada> però tant hi fan les qüestions filosòfiques, les que importen són les pràctiques
<carlesoriol> podem fer una votació previa per veure qui creu que ens cal el domini?
<SiscoGarcia> podeu explicar pros i contres abans de la votació¿
<SiscoGarcia> ?
<alex_muntada> fes la votació preguntant qui es farà càrrec de mantenir-lo també, potser dóna resultats més interressant
<giorgiograppa> carlesoriol: ens cal el domini del món, però això encara trigarà una mica...
<SiscoGarcia> giorgiograppa: :-D
<papapep> giorgiograppa: perdona, però això és exclusiva dels Drupaleros....
<alex_muntada> si també l'ha de mantenir en papapep tot sol, ja tens la resposta
<carlesoriol> alex_muntada: és precisament ell qui ha demanat el nom
<papapep> el domini no implica un lloc nou
<papapep> necessàriament
<alex_muntada> papapep: implica com a mínim una secció nova
<papapep> bé, torno a dir, només era una idea, si no es creu adient doncs res. No hi ha més problema
<alex_muntada> no és el mateix ubuntu que els ubuntaires, ho acabeu de dir més amunt
<crazyserver> ui q filosòfics estem avui!!!
<carlesoriol> crazyserver: ha començat en sergi
<SiscoGarcia> carlesoriol: tu semblava que en passaves
<crazyserver> carlesoriol: nye nye nye nye!
<acacha> Jo es sentir un lloc nou i possar-me nervios...
<acacha> No seria millor aprofundir més en el que tenim...
<papapep> acacha: feble, més que feble
<SiscoGarcia> cal decidir-ho ara?
<acacha> i que el nou domini sigui una redirecció....
<papapep> SiscoGarcia: sí
<SiscoGarcia> papapep: si bwana
<papapep> no és un tema per ajornar, o es compra, o no. ras i curt
<papapep> no cal complicar les coses
<acacha> papapep: ;-)
<crazyserver> jo dic k no
<SiscoGarcia> Doncs anem fent propostes en un sentit i en el contrari o no en sortirem
<acacha> crazyserver: pobre de mi
<carlesoriol> aixi doncs?
<papapep> es vota, i jàstà
<papapep> vots a favor de comprar el domini ubuntaires.cat???
<carlesoriol> fem-ho de moment de forma no vinculant
<SiscoGarcia> Trobeu viable el tema de caliu?
<papapep> carlesoriol: tot es pot repensar a aquesta vida
<papapep> però decidim el que fem avui ;)
<carlesoriol> SergiT: no ens entenem... En el futur si que podras, però lo important seria tenir-ho ara. El futur sempre és incert i el que ara parlem es pot oblidar
<carlesoriol> publicat https://wiki.ubuntu.com/CatalanTeam/Parides
<SiscoGarcia> És la frase del dia, té copyrighyt?
<papapep> vots en contra??
<crazyserver> jo
<alex_muntada> bé, jo marxo a dormir, per si voteu finalment a favor, compteu amb mi per pagar el domini
<SiscoGarcia> carlesoriol: lol
<RainCT> jo
<papapep> nanit àlex, cuida't
<rafael_carreras_> i jo
<SiscoGarcia> nanit àlex
<rafael_carreras_> bona nit alex_muntada
<alex_muntada> salut i bona nit a tothom
<SiscoGarcia> doncs jo encara em quedo una estona
<carlesoriol> 3
<SiscoGarcia> que us sembla si mirem d'organitzar la votació?
<carlesoriol> SiscoGarcia: estem votant
<rafael_carreras_> estaria bé :-)
<RainCT> ara ve l'ubucat..
<RainCT> :P :P
<papapep> a bona hora
<arualavi> votem si el volem, o votem si el volem i paguem?
<carlesoriol> Hola coi d'ubucat
<acacha> són uns cabrons ;-)
<acacha> ja m'heu immortalitzat una frase!?
* arualavi ban unaffiliated :-P
<SiscoGarcia> carlesoriol: però no acabo d'entendre-ho, perdoneu. no tinc clar què estem votant
<carlesoriol> arualavi: votem si el volem
<SiscoGarcia> +1
<carlesoriol> despres ja veurem com ho fem
<giorgiograppa> votem si votem? ;-)
<RainCT> Faig una votació?
<RainCT> xD
<carlesoriol> fes
<arualavi> qui vota?
<RainCT> +vote Volem el domini ubuntaires.cat?
<UbuCat> The voting starts... now!
<crazyserver> -1
<UbuCat> crazyserver: Vote recorded. There are 0 positive vote(s), 1 negative vote(s) and 0 abstain(s) so far.
<RainCT> -1
<UbuCat> RainCT: Vote recorded. There are 0 positive vote(s), 2 negative vote(s) and 0 abstain(s) so far.
<arualavi> si/no/no_sé
<SiscoGarcia> +1
<UbuCat> SiscoGarcia: Vote recorded. There are 1 positive vote(s), 2 negative vote(s) and 0 abstain(s) so far.
<rafael_carreras_> -1
<UbuCat> rafael_carreras_: Vote recorded. There are 1 positive vote(s), 3 negative vote(s) and 0 abstain(s) so far.
<arualavi> +1
<UbuCat> arualavi: Vote recorded. There are 2 positive vote(s), 3 negative vote(s) and 0 abstain(s) so far.
<giorgiograppa> 0
<carlesoriol> +1
<acacha> -1
<UbuCat> carlesoriol: Vote recorded. There are 3 positive vote(s), 3 negative vote(s) and 0 abstain(s) so far.
<UbuCat> acacha: Vote recorded. There are 3 positive vote(s), 4 negative vote(s) and 0 abstain(s) so far.
<RainCT> giorgiograppa: falta un + o -
<giorgiograppa> -0
<UbuCat> giorgiograppa: Vote recorded. There are 3 positive vote(s), 4 negative vote(s) and 1 abstain(s) so far.
<giorgiograppa> RainCT: gràcies :-)
<carlesoriol> i en patatet?
<papapep> -0
<UbuCat> papapep: Vote recorded. There are 3 positive vote(s), 4 negative vote(s) and 2 abstain(s) so far.
<carlesoriol> ok
<carlesoriol> a un altre tema
<RainCT> +endvote
<UbuCat> The voting has ended with 3 positive vote(s), 4 negative vote(s) and 2 abstain(s). 9 people have participated.
<rafael_carreras_> és molt tard
<SiscoGarcia> ok
<rafael_carreras_> com deia el següent tema, el podriem aplaçar
<arualavi> ajorenm el darrer punt per la propera reunió
<arualavi> s/ajornem
<rafael_carreras_> això, ajornar :-)
<carlesoriol> ok
<papapep> rafael_carreras_: és que és un punt sense fonaments per parlar-ne, per ara i tant
<giorgiograppa> ajornem
<RainCT> quin punt era? :P
<papapep> ens cal més informació de Canonical que no tenim
<carlesoriol> RainCT: el punt i final
<RainCT> ah, UDS
<giorgiograppa> RainCT: crec era un punt suspensiu...
<RainCT> papapep: quina info?
<papapep> ara és un punt "volat"
<papapep> de què cony faran a l'UDS
<carlesoriol> o un punt i seguit
<SiscoGarcia> RainCT aka info
<RainCT> papapep: doncs el de sempre, parlar en grupets XD
<crazyserver> el deixem com a punt de mira?XD
<arualavi> no és que cony faran ells si no nosaltres :-P
<papapep> arualavi: evidentment, depèn del que facin ells
<SiscoGarcia> defineix cony
<RainCT> xDDD
<papapep> o faràs la teva UDS???
<arualavi> mmmmm!!! AAAHhhhhh!
<SiscoGarcia> :-)
<SiscoGarcia> és la primera definició de la nit
<carlesoriol> caldrà a-punt ar-ho
<papapep> arualavi: si us plau, orgasmes a "ubuntu-guarrindongs"
<carlesoriol> papapep: fem el domini?
<crazyserver> cony
<crazyserver> 1 m. [LC] vulg. Vulva 1 .
<crazyserver> 2 interj. [LC] vulg. Exclamació usada per a expressar enuig, admiració, entusiasme, etc.
<crazyserver> 3 m. [LC] vulg. cony de Qualificació despectiva donada a una persona o a una cosa. És un cony d’examen!
<RainCT> bàsicament qui vol pot proposar discusions i es fa un horari (hi ha varies sales i es fan coses de diferents equips simultanieament)
<papapep> un moment, que busco els plastidecors
<SiscoGarcia> crazyserver: això és fàcil
<carlesoriol> RainCT: això es diu orgia
<RainCT> i llavors cadascú va a les discussions que li interessen.. i a les 6 acaba l'horari i no sé que fan, això pregunteu-li al jpds :P
<RainCT> hahaha
<arualavi> la cosa degenera, fí de reunió, ok?
<papapep> ústia, jo mestic supant....
<carlesoriol> arualavi: si
<RainCT> millor
<papapep> agur
* ** ChanServ sets mode: +o arualavi
* ** arualavi changes topic to "Benvinguts a Ubuntu en Català (http://www.ubuntu.cat) | Registres a: http://logs.ubuntu-eu.org/freenode/ | Si no reps una resposta a l'instant, TINGUES PACIÈNCIA i no surtis del canal als cinc minuts."
* ** ChanServ sets mode: -o arualavi
<carlesoriol> adeu xatos
<crazyserver> ala
<SiscoGarcia> adéu
<papapep> bonanittropa
<crazyserver> deu siau a tothom
<RainCT> bonanit
<arualavi> ## Fí de la reunió ##############################
}}}
