{|
| '''Warning'''
* This is a '''readonly''' and '''text-based''' archive of a deprecated wiki.
* '''Images''' and '''attachments''' have been removed to conserve space.
* '''Links''' may not work.
* A '''full compressed version''' of the wiki is available on archive.org
|}

__TOC__

<pre>
<rafael_carreras> bon vespre a tothom
<papapep> :D
<papapep> nit, kappo
<alex_muntada> bona nit
<rafael_carreras> hehe, en realitat, només som dos
<rafael_carreras> ai, tres
<papapep> .... :/
<rafael_carreras> el primer tema era la UDS a Barcelona
<rafael_carreras> no sé si hi ha alguna novetat
<rafael_carreras> de moment, es van mirant les coses que ens demanen
<rafael_carreras> oi, alex_muntada?
<alex_muntada> l'altre dia em van suggerir un local per al karaoke
<alex_muntada> ara us passo l'enllaç, té molt bona pinta
<alex_muntada> http://www.discotecanick.com/
<papapep> haurem de fer el "control de qualitat", no???? 8-D
<alex_muntada> el coneixeu? està a les corts
<rafael_carreras> jo fa vint anys que no surto de nit
<alex_muntada> estan especialitzats en fer festes d'empresa i coses similars
<papapep> rafael_carreras: per la llunya plena????
<papapep> :P
<alex_muntada> tenen contactes amb empreses de càtering o podem contractar-ne pel nostre compte
<rafael_carreras> alex_muntada: llavors és el que cercaven
<alex_muntada> exacte, cal veure quant demanen
<alex_muntada> i mirar si hi ha d'altres llocs
<papapep> alex_muntada: crec que pel tema del menjar, no volen fer gaire història. Pel que comenten, sembla més un pica-pica, no??
<alex_muntada> papapep: sí, sí
<alex_muntada> no és un sopar
<jpds> rafael_carreras: Hem parlat una mica amb jcastro: https://wiki.ubuntu.com/CatalanTeam/UDSKarmic/Log/2009-03-11
<rafael_carreras> sí, jpds, ja us vaig llegir
<alex_muntada> miraré de recollir alguns locals més, provaré d'aconseguir preus i aleshores en parlem
<cortsenc> perdó, ara arribo
<rafael_carreras> molt bé. no demanaven res més, oi?
<cortsenc> alex_muntada: per quantes persones?
<lluisanunez> jo tmbé
<lluisanunez> bona nit
<papapep> també s'hauria de veure si el repertori el poden ampliar a altres coses
<alex_muntada> cortsenc: entre 100 i 200
<papapep> el que tenen és molt justet
<papapep> hola Lluïsa! :)
<cortsenc> alex_muntada: ok
<alex_muntada> el que potser sí hauríem de proposar és fer una partida al freevial
<papapep> ústia, fins i tot l'Uri!!!! :D
<papapep> nanit cortsenc!
<lluisanunez> sip, freevial
<cortsenc> papapep: Bona nit!
<alex_muntada> no sé si en carles i en rainct podran preparar una versió ad hoc, però estaria molt bé
<papapep> alex_muntada: com no tinguem una miqueta de base de preguntes en inglix, no pas massa frisbial....
<cortsenc> alex_muntada: Aquesta discoteca és força coneguda al barri però no he entrat mai i no se si hi cap massa gent.
<alex_muntada> papapep: podem fer una activitat en aquest sentit a la festa del copèrnic, potser
<papapep> i la penya com hi aniria?
<papapep> alex_muntada: es pot plantejar, però és una feina considerable...
<alex_muntada> no dic que no, però donaria visibilitat al loco
<alex_muntada> i al freevial, és clar
<cortsenc> alex_muntada: bastant aprop d'alla hi ha un centre cívic amb una sala per a doscentes persones, però llavors ens hem d'encarregar de tenir projector, el menjar, etc...
<alex_muntada> papapep: com hi aniria vols dir a la disco?
<lluisanunez> pro sí que s'han de fer preguntes en piquinglish
<papapep> alex_muntada: sips
<alex_muntada> papapep: metro des de zona universitària a les corts, suposo
<alex_muntada> directe amb la línia verda
<cortsenc> Al Nick si pot arribar des de Plaça del Centre (L3)
<cortsenc> O amb qualsevol autobús que baixi per Carles III
<papapep> cortsenc: ostres, és veritat!
<papapep> vols dir el vostre?
<papapep> alex_muntada: fins a quina hora dura el "tube"?
<cortsenc> El centre cívic que dic jo esta a 50 metres del nick
<papapep> cortsenc: és el "vostre", o un altre?
<alex_muntada> papapep: des de les 11-12 fins la matinada
<cortsenc> papapep: no, és un altre amb una sala molt més gran
<alex_muntada> s/11-12/23-24/
<cortsenc> al "nostre" no hi caben tantes persones, ni a l'auditori ¬¬'
<papapep> cortsenc: i es pot llogar el centre aquest, o com funciona això??
<cortsenc> si, més que es pot, s'ha de llogar
<cortsenc> i jo fa com 6 anys que no el llogo, o sigui que el preu que et podria dir no seria gaire realista
<alex_muntada> però també caldrà llogar l'equip de so per al karaoke, els plats per als DJ, etc. potser sortirà car
<rafael_carreras> cortsenc: està insonoritzat?
<lluisanunez> qui paga?
<alex_muntada> en tot cas, val la pena considerar-ho
<alex_muntada> lluisanunez: ubuntu
<alex_muntada> però no sé quin pressupost tenim
<lluisanunez> so, hi ha un pressupost
<cortsenc> http://www.ccperequart.com/
<papapep> i més sent un centre cívic, ho dic per rotllo "ubuntu"
<papapep> :D
<lluisanunez> cert
<papapep> lluisanunez: sips :D
<cortsenc> si mireu a lloguer d'espais, pot ser la sala Gimnas o Polivalent
<cortsenc> són les mateixes separades per un biombo
<papapep> ústia, el carrer fa iuiu "comandant benítes"....
<papapep> :D
<cortsenc> alex_muntada: per no allargar el tema, em comprometo a enviar condicions exactes per la llista
<papapep> cortsenc: doncs té bona pinta l'espai...
<cortsenc> alex_muntada: I veurem, des del barri, que es pot aportar en aquest sentit (Equip de so, material per punxar..)
<lluisanunez> està guai
<papapep> cortsenc: de fet ells, ja em corregiràs jpds, ho orienten més aquest cop a un karaoke pur
<lluisanunez> bar ? beer ?
<papapep> ho dic per si podem estalviar buscar coses que igual després no calen...
<alex_muntada> cortsenc: https://wiki.ubuntu.com/CatalanTeam/UDSKarmic per al detall, secció All Stars
<cortsenc> papapep: Llavors no és el lloc més indicat
<papapep> cortsenc: per?
<cortsenc> no te sofas, i el karaoke l'hauriem de "fabricar" Ultrastar potser...
<alex_muntada> papapep: perquè no hi ha barra
<papapep> ah....kk
<cortsenc> be, la barra l'hauriem de fer anar nosaltres
<papapep> no em veig fent de cambrera coiote... :P
<cortsenc> o demanar a una entitat del barri que ho fes (no seria difícil)
<papapep> doncs això seria una bona opció, i beneficiem una entitat de pas que solucionen el tema :)
<papapep> jpds: suposo que molt "formals" no deuen ser aquesta gent de l'UDS, oi???
<alex_muntada> papapep: l'horari a Praga era de 21-01h
<papapep> alex_muntada: aha
<lluisanunez> he he, però aqui no és a Praga :-)
<cortsenc> mireu, el Nick crec que ara mateix és l'opció fàcil. Que us sembla si sondejo alguna entitat i que facin proposta?
<papapep> lluisanunez: perdulaire
<jpds> papapep: 'formals'?
<papapep> jpds: sí, em refereixo a que no necessiten cap mena de local xic, oi?
<alex_muntada> cortsenc: pregunta, després mirem què volen amb més detall
<cortsenc> alex_muntada: correcte
<papapep> horaris del metro:
<papapep> * Feiners ( de dilluns a dijous ), diumenges i festius: de 5:00 a 24:00 h
<papapep> * Divendres i vigílies de festiu: de 5:00 a 2:00 h
<papapep> * Dissabtes i vigílies de 1/1, 24/6, 15/8 i 24/9: Servei continu
<papapep> * 24 de desembre: Tanca a les 23 h
<papapep> justet, massa justet
<alex_muntada> papapep: no sé si volen cap local xic, però crec com menys feina tinguem nosaltres en muntar-ho més bé ens ho passarem
<jpds> Erm, que vol dir xic?
<papapep> alex_muntada: jo ho tinc clar, però ho estem fent per altres ;)
<papapep> jpds: cool
<alex_muntada> d'altra banda, si trobéssim un local a prop del centre, seria molt millor
<alex_muntada> així els guiris podran anar-se'n de farra on vulguin fins l'hora que vulguin
<jpds> papapep: Oh, el ultim cop vam fer servir una sala en el hotel.
<papapep> cortsenc: no tens cap altre centre cívic més centric???? :P
<cortsenc> alex_muntada: Jo no recordo haver estat a un karaoke per a 200 persones
<papapep> jpds: entenc, qualsevol canvi serà per millor ;)
<jpds> papapep: Exacte ;-)
<cortsenc> papapep: Tot el que sigui fora de les fronteres de la pàtria cortsenca, se m'escapa de les mans
<alex_muntada> jpds: però en daniel comentava que la gent prefereix sortir una mica, lluny del lloc on es fa l'esdeveniment
<papapep> cortsenc: encara acabarem a Olot...:D
<alex_muntada> cortsenc: el nick té un karaoke per a 85 persones i una sala de ball per a 200, crec recordar
<lluisanunez> ...o a Lloret
<jpds> alex_muntada: A Sunnyville no vam poder fer aixo.
<papapep> lluisanunez: :D
<cortsenc> alex_muntada: doncs ja saps més que jo ;)
<papapep> cortsenc: quina línia de bus has dit que passava per allà?
<alex_muntada> cortsenc: hi diu al web :-P
<alex_muntada> papapep: L3
<papapep> ...bus??? L3?
<cortsenc> papapep: de memòria, 59, 43, 15
<papapep> bé
<papapep> el bus encara pitjor horari....
<alex_muntada> papapep: no he vist el «bus», perdona
<papapep> alex_muntada: era conya, ja t'he vist ;)
<cortsenc> el 54!!
<papapep> BINGO!!!!
<papapep> :D
<alex_muntada> aquest és el que dóna més voltes de tot barcelona, no?
<papapep> res, a les onze ja xapa...
<alex_muntada> per això crec que serà millor si trobem alguna cosa al centre
<cortsenc> i el N3
<alex_muntada> en qualsevol cas, deien que a Praga van llogar autocars per anar tots junts al local
<alex_muntada> no crec que calgui, però ho podem tenir en compte per si enlloc de quedar-nos a barcelona volen anar a lloret ;-)
<papapep> podem mirar el preu del centre cívic i el tema del bar muntat per alguna entitat
<lluisanunez> segur que els molaria molt lloret
<papapep> alex_muntada: lleig això...snifs
<papapep> lluisanunez: el problema seria fer-los tornar al hotel...:D
<cortsenc> no se com de gran era on van fer lo del Firefox, el centre comarcal lleidetà que esta a plaça universitat
<alex_muntada> cortsenc: petit, molt petit
<lluisanunez> és més aviat petit
<cortsenc> alex_muntada: ok :(
<alex_muntada> si més no, per a 200 persones
<papapep> i a banda mirar el preu de uns quants busos del centre alla i tornar...
<papapep> però això serien 4 busos a hores no massa normals, carillo segur
<jpds> Daniel esta interestat en posar-se en contacte amb la gent dels clubs.
<lluisanunez> 200 p. que són, 4 busos?
<cortsenc> ei, que l'N3 es rapidíssim, eh!!
<papapep> depèn de la capacitat, però més aviat sí
<papapep> cortsenc: hhehehe...200 persones?
<alex_muntada> jpds: hi has parlat recentment?
<papapep> en plan hindú???
<cortsenc> papapep: tres raó...
<papapep> tres I QUATRE :d
<papapep> :D
<jpds> alex_muntada: Si.
<cortsenc> papapep: intentava no donar-te la traó ;)
<alex_muntada> jpds: si hi tornes a parlar comenta-li que estem fent una llista de locals amb les característiques i que miraré de parlar amb ell quan tingui més detalls
<papapep> cortsenc: hhahaha
<jpds> alex_muntada: Prefecte! :)
<papapep> alex_muntada: en teoria tenim reunió el proper 11
<alex_muntada> ah, sí?
<papapep> així vàrem quedar, no?
<alex_muntada> ah, ho va dir en jorge, no?
<papapep> sips
<papapep> va dir en un mes, sense més especificacions
<alex_muntada> l'11 cau en plena pasqua
<papapep> sips
<papapep> jo soc ateu :P
<alex_muntada> no crec que sigui problema per mi
<papapep> per mi nadal com santesteve
<cortsenc> per cert, lo dels plats sabeu si es refereixen a Vinils, o amb una taula de mescles de CDs ja val?
<papapep> cortsenc: ústia...npi
<alex_muntada> crec que vinils
<papapep> jpds, ja tens deures
<cortsenc> ok
<alex_muntada> però no n'estic segur, li hem de preguntar a en daniel, que és un dels DJ
<jpds> http://www.flickr.com/photos/boredandblogging/3103678945/
<jpds> James and Daniel^
<cortsenc> ups... això són paraules majors...
<papapep> sips, doncs vinils :)
<papapep> això deu ser aguya del carme, oi??? http://www.flickr.com/photos/boredandblogging/3103681349/in/photostream/
<papapep> :D
<papapep> aquesta gent té samarretes "papapep-size", mola: http://www.flickr.com/photos/boredandblogging/3106115155/in/photostream/
<jpds> Haha, aquell es greg-g dels Creative Commons.
<papapep> :D
<papapep> jpds: sí, se'l veia repassant molt bé la llicència de l'ampolla :D
<papapep> del dret i del revés
<jpds> papapep: A més a més les samarretes son regals de Canonical.
<alex_muntada> bé doncs, a banda del tema All Stars hi ha el del mapa
<papapep> jpds: guais
<alex_muntada> algú es veu en cor de fer-ne 1? jo no en tinc ni idea, tot i que ajudaré a buscar informació
<cortsenc> Mapa de que?
<alex_muntada> hauríem de fer una llista de coses que volem posar-hi, llocs per menjar, transport públic, etc.
<alex_muntada> cortsenc: https://wiki.ubuntu.com/CatalanTeam/UDSKarmic
<lluisanunez> mapa de tot? es fa amb google maps en un minut
<papapep> lluisanunez: xula, més que xula....
<jpds> Crec que se hauria de fer en Google Maps.
<alex_muntada> lluisanunez: crec que t'ha tocat el mort :-P
<lluisanunez> no prob
<alex_muntada> però primer hem de fer una llista del que hi volem posar i les coordenades que té cada ítem
<lluisanunez> una llista del q hi volem posar i les adreces o les webs
<alex_muntada> lluisanunez: es poden classificar les ítems i aplicar filtres? e.g. només restaurants o només transport públic
<lluisanunez> com a mínim es poden fer varis mapes
<lluisanunez> per`em sembla que sí
<cortsenc> jo puc col·laborar en tot el que sigui coses de les Corts (restaurants, wifi...)
<jpds> lluisanunez++;
<alex_muntada> potser hem de fer 2 mapes, com a mínim
<alex_muntada> 1 amb coses de tot barcelona
<lluisanunez> wifi, cervesa, karaoke, transport
<alex_muntada> 1 amb coses que estiguin prop del palau de congressos
<alex_muntada> seria el mapa de lleure i el de «feina»
<lluisanunez> 1 per imprimir i portar a sobre a la nit
<jpds> alex_muntada: Jo estava pensant fer algu com: https://wiki.ubuntu.com/UDSKarmic/LoCoInfomation - i titol: == Restaurants == [Google map], punts de informatió, etc.
<lluisanunez> This page does not exist yet
<papapep> lluisanunez: era un exemple, tronca... :P
<alex_muntada> jpds: sí, d'acord, però abans hem de coordinar la feina de fer els mapes
<jpds> Sip.
<alex_muntada> podem fer-ho primer en català per discutir què posem i què no
<alex_muntada> i a mida que anem decidint, cap a l'oficial
<alex_muntada> però si ho voleu fer directament en anglès, per mi cap problema
<papapep> http://code.google.com/intl/ca/apis/maps/documentation/mapplets/
<jpds> alex_muntada: Ho podem fer a /CatalanTeam/UDSKarmic i despres pasar.
<lluisanunez> papapep: guai
<alex_muntada> jpds: em sembla bé
<alex_muntada> doncs ja podem començar a apuntar coses per posar als mapes
<lluisanunez> no massa coses!
<papapep> això vosaltres, que sou de "la ciutat" :P
<alex_muntada> lluisanunez: què vols dir amb no massa coses?
* jpds es de 'la ciutat'.
<lluisanunez> que el mapa no quedi massa enfarfegat
<papapep> jpds: sí, però tu "de l'altra" :D
<cortsenc> alex_muntada: se sap on dormen? perquè en funció d'això, delimitem el radi d'influència
<papapep> cortsenc: john charles the first
<alex_muntada> cortsenc: en principi al juanqui
<cortsenc> ok
<lluisanunez> ah, si això és a cortselàndia com qui diu
<cortsenc> per allà no hi ha ben be res
<papapep> sips
<papapep> cortsenc: el camp nou???
<papapep> igual ens el lloguen....
<alex_muntada> però no podran subvencionar tot déu, així que hi haurà gent dormint a altres llocs
<lluisanunez> la UPC? tenen una sala enorme i la lloguen
<cortsenc> el camp nou encara esta rodejat de vida
<papapep> lluisanunez: ah, si?
<papapep> amb audio?
<alex_muntada> lluisanunez: la UPC? per dormir?
<lluisanunez> sí, no sé l'audio suposo que no
<papapep> alex_muntada: hhehhee, tu si que estàs dormit...
<cortsenc> Be, just a sota hi ha el Barri de Sant Ramón Nonat i un parell de llocs per menjar hi haurà
<papapep> :D
<lluisanunez> alex_muntada: per dormir la mona potser
<papapep> alex_muntada: per llogar per fer la party, home...
<cortsenc> a les Corts també hi ha un Alberg de Joventut, que si arribaria en tramvia des del el congres
<lluisanunez> pro em sembla que ens hauriem d'ocupar de tot: birres, neveres, barra
<alex_muntada> papapep: no volen estar-se a prop del palau... volen sortir de marxa!
<papapep> ...joder.....
<papapep> quants requeriments...
<alex_muntada> bé doncs, no crec que calgui parlar-ne més de moment
<papapep> que diguin a quina distància mínima voen estar...
<alex_muntada> queda clar el que hem de fer, no?
<papapep> i farem una àrea restringida
<alex_muntada> fer una llista de coses per al mapa
<lluisanunez> a mi el centre cívic i el nick em sembla molt bé
<alex_muntada> trobar una llista de locals pel all stars
<alex_muntada> i si tenim temps i ganes, preparar una edició internacional del freevial
<arualavi> bones
<jpds> alex_muntada: Parlare amb en Daniel quan li vegi.
<cortsenc> ok
* papapep passa del que arriba tard de farra....
<lluisanunez> en quines dates passa, aixo? maig?
<cortsenc> 29
<alex_muntada> jpds: per dir-li què, exactament?
<arualavi> nyam, gromph L
<alex_muntada> jpds: no el maregis gaire fins que tinguem més clares les opcions, d'acord?
<alex_muntada> que ja té prou feina, l'home
<jpds> Vale.
<alex_muntada> doncs per mi el primer punt queda llest
<alex_muntada> algú vol afegir res més?
<papapep> fius....
<cortsenc> jo no
<rafael_carreras> vinga, passem al segon
<sergi> jo acabo d'aterrar...
<rafael_carreras> Missatges externs a les llistes de correu
<sergi> pero mirar� de col�laborar...
<sergi> ... en la UDS
<rafael_carreras> és una formalitat, però la llista de correu de l'equip és en català
<rafael_carreras> i hauríem de decidir si excepcionalment podem deixar missatges en anglès
<rafael_carreras> relacionats amb la UDS, per exemple
<lluisanunez> això es fa reenviant-los algun membre de la llista
<papapep> jo trobo un excés filtrar correus en altres idiomes, quan són per una cosa concreta i limitada
<alex_muntada> papapep: ++
<lluisanunez> exacte, no hi ha perill que la llista perdi la seva llengua ni res
<RainCT> papapep: +1
<cortsenc> +1
<RainCT> (hola, per cert :P)
<rafael_carreras> sí, jo també, però crec que hauríem de decidir que ho fem
<rafael_carreras> votem?
<cortsenc> RainCT: <--- ha arribat per votar
<papapep> sips
<RainCT> :D
<arualavi> no es filtra, és que no estan subscrits a la llista
<alex_muntada> hi ha quòrum?
<papapep> arualavi: el palabro "filtrar" era conceptual
<rafael_carreras> alex_muntada: i tant
<papapep> no tècnic
<arualavi> per mi no cal fer res
<arualavi> quan n'enviin un (si l'envien)
<rafael_carreras> arualavi: decidir si els deixem passar o no
<arualavi> s'accepta i es diu que aquell remitent s'accepta sempre
<arualavi> i ja està
<rafael_carreras> arualavi: ok
<lluisanunez> algú s'oposa a que entrin els tals missatges?
<arualavi> no cal obrir la llista a tothom
<cortsenc> no
<Jordi_Lleida> jo no entenc l'anglès ni l'espanyol.
<alex_muntada> arualavi: també es poden afegir regles per acceptar tot ubuntu.com o ubuntu.cat
<lluisanunez> no, no cal obrir la llista a tothom, només reenviar els missatges
<rafael_carreras> lluisanunez: exacte
<papapep> alex_muntada: crec que s'hauria de limitar a casos concrets
<papapep> no de manera generalitzada
<arualavi> alex_muntada, també (suposo, no ho sé), però cal?
<cortsenc> Jordi_Lleida: Entenc que és per coordinar l'activitat aquesta i no quelcom habitual
<papapep> cortsenc: exacte
<papapep> casos concrets i taxats
<alex_muntada> a mi no em molestaria acceptar qualsevol correu @ubuntu.com o @ubuntu.cat
<alex_muntada> la llista de l'equip està com a contacte
<rafael_carreras> al
<alex_muntada> però com vulgueu
<sergi> jo tamb� crec que estaria b� obrir qualsevol correu @ubuntu.com o @ubuntu.cat
* RainCT també
<lluisanunez> no sé, potser sóc velleta, però les llistes s'han de cuidar més
<alex_muntada> no fer-ho és més feina per als moderadors
<rafael_carreras> alex_muntada: els missatges els passem de seguida l'ivà o jo
<papapep> alex_muntada: com a contacte de què?
<alex_muntada> papapep: al launchpad, si no recordo malament
<cortsenc> alex_muntada: vols dir que quan algú vol contactar amb l'equip per preguntar qui som, es reenvia a tothom de la llista? i per tant, tothom el pot respondre?
<sergi> com diu el alex jo soc partidari de donar poca feina als administradors... pero com vulgueu...
<papapep> doncs s'haria de canviar, no? no és la seva funció, entenc
<RainCT> (en quant al freevial, quan acabem amb aquest tema vull comentar una cosa)
<alex_muntada> per resumir el meu punt de vista, jo sóc partidari d'afavorir el diàleg el màxim possible
<alex_muntada> sense filtres ni moderadors
<arualavi> per mi no hi ha gaire diferència de fiena, és més de ... no sé com dir-ho, de filosofia o així
<alex_muntada> si no hi ha problema, no cal buscar-se'l
<alex_muntada> si n'hi ha aleshores es prenen mesures
<rafael_carreras> exacte
<sergi> exacte.
<cortsenc> alex_muntada: ok, m'has convençut.
<alex_muntada> per a la gent que rep un correu amb còpia, l'original del qual està a la llista de l'equip, si responen amb còpia a tothom el missatge s'atura
<rafael_carreras> votem que l'ivà i jo deixarem passar missatges en anglès relacionats amb temes de l'equip?
<alex_muntada> d'acord, votem això primer
<arualavi> rafael_carreras, no, no és això el que votem
<arualavi> ah bé, perdó
<arualavi> primer si passen, ok
<rafael_carreras> bé, primer decidim què hem de votar :-)
<rafael_carreras> sí? votem si passem els missatges?
<arualavi> votem si passen en anglès i després si obrim la llista a ubuntu.com
<alex_muntada> endavant
<rafael_carreras> molt bé, primera votació
<cortsenc> +1
<arualavi> en anglès +1
<rafael_carreras> +1
<alex_muntada> +1
<sergi> +1
<papapep> i només en anglès???
<lluisanunez> +1
<papapep> o "altres idiomes"?
<Jordi_Lleida> -1
<RainCT> +1
<SiscoGarcia> nanit +1
<dpm> bones, arribo tard, però +1
<lluisanunez> papapep: també en esperanto
<papapep> jo estic esperanto una resposta... :P
<alex_muntada> papapep: si he de triar jo, en qualsevol llengua
<papapep> no, però si arriba un correu en castellà respectu en tema de l'equip el rebutjarem???
<papapep> o en francés???
<papapep> .....
<rafael_carreras> molt bé, segona votació: en qualsevol idioma?
<arualavi> +1
<alex_muntada> +1
<papapep> +1
<rafael_carreras> +1
<lluisanunez> +1
<Jordi_Lleida> -1
<cortsenc> +1
<SiscoGarcia> +1
<sergi> +1
<dpm> +1
<RainCT> +0
<RainCT> per cert, si no voleu comptar hi és l'UbuCat :P
<arualavi> hi ha majoria àmplia .-)
<rafael_carreras> i ara la tercera votació: deixem passar sense moderar tots els correus d'adreces @ubuntu.com?
<papapep> arualavi: això no anirà per mi oi???????
<arualavi> hahahahaha
<RainCT> haha
<RainCT> +1
<papapep> -1
<alex_muntada> +1
<arualavi> hi haurà una quarta votació .-P
<sergi> +1
<lluisanunez> -1
<SiscoGarcia> +0
<arualavi> +0
<rafael_carreras> +0
<Jordi_Lleida> +o
<RainCT> els +0 són aclamació, oi? :P
<cortsenc> -1
<rafael_carreras> empat!
<arualavi> ustia un empat total
<papapep> hhehehe
<lluisanunez> aquests zeros que es mullin
<papapep> zon donutz???
<lluisanunez> ooooh!
<SiscoGarcia> lluisanunez: o que es desmullin els -1
<papapep> que ez zuquen a la iet???
<alex_muntada> lluisanunez: molt bé :-)
<arualavi> +1 -1 +-0
<SiscoGarcia> -0
<dpm> -1
<RainCT> arualavi: repetim?
<SiscoGarcia> o voleu discutir si +-0 és o no mullar-se?
<RainCT> +vote SÍ O NO? :P
<UbuCat> The voting starts... now!
<papapep> +-0 és una collonada, directament :P
<UbuCat> papapep: Memoritzat.
<rafael_carreras> sí, repetim la 3a votació sencera
<RainCT> (algun dia hauré d'acabar de traduir l'UbuCat :P)
<SiscoGarcia> papapep: sí però quan no tens criteri pot ser és la millor opció
<rafael_carreras> RainCT: sí, perquè encara el farem fora del canal
<SiscoGarcia> o no votar
<rafael_carreras> ei, votem un altre cop, d'acord?
<alex_muntada> SiscoGarcia: seria millor no votar i veure si els vots arriben al quòrum
<arualavi> no és de criteri, és que veig positives les dues opcions (o negatives)
<SiscoGarcia> alex_muntada: potser sí
<Jordi_Lleida> Me n'he d'anar, bona nit.
<papapep> bona nit, Jordi
<RainCT> bona int
<RainCT> *nit
<alex_muntada> a veure, tampoc considero que sigui una cosa tan crítica
<SiscoGarcia> però llavors és difícil filar tan prim com per distingir entre votar en blanc i no votar
<alex_muntada> ho era més decidir si permetíem els missatges en anglès o no
<lluisanunez> no és gens crítica, a més deu ser reversible, no?
<alex_muntada> SiscoGarcia: si tothom es mulla, no
<SiscoGarcia> ok
<RainCT> (el quòrum està en 5 persones)
<arualavi> doncs tornem a votar amb un sí o no com ha dit en alex_muntada
<alex_muntada> així hi havia quòrum però també hi havia empat
<arualavi> perdó en RainCT
<papapep> zzzzZZZZzzzZZZZzzzz
<alex_muntada> :-D
<arualavi> papapep, mira, xatis!!
<alex_muntada> així no farem carrega política, oi papapep? ;-)
<papapep> uis!!!!
<papapep> caggegga???
<papapep> :D
<RainCT> ok, doncs l'UbuCat està en marxa, podeu començar a votar quan voleu :P
<rafael_carreras> per tercer cop: votem de nou!
<alex_muntada> :-D
<cortsenc> +0
<UbuCat> cortsenc: Vote recorded. There are 0 positive vote(s), 0 negative vote(s) and 1 abstain(s) so far.
<rafael_carreras> -1
<UbuCat> rafael_carreras: Vote recorded. There are 0 positive vote(s), 1 negative vote(s) and 1 abstain(s) so far.
<RainCT> +1
<UbuCat> RainCT: Vote recorded. There are 1 positive vote(s), 1 negative vote(s) and 1 abstain(s) so far.
<papapep> -1
<UbuCat> papapep: Vote recorded. There are 1 positive vote(s), 2 negative vote(s) and 1 abstain(s) so far.
<alex_muntada> apa, cortsenc t'has lluït
<alex_muntada> +1
<UbuCat> alex_muntada: Vote recorded. There are 2 positive vote(s), 2 negative vote(s) and 1 abstain(s) so far.
<lluisanunez> -1
<UbuCat> lluisanunez: Vote recorded. There are 2 positive vote(s), 3 negative vote(s) and 1 abstain(s) so far.
<arualavi> -1
<UbuCat> arualavi: Vote recorded. There are 2 positive vote(s), 4 negative vote(s) and 1 abstain(s) so far.
<sergi> +1
<UbuCat> sergi: Vote recorded. There are 3 positive vote(s), 4 negative vote(s) and 1 abstain(s) so far.
<arualavi> cortsenc, no val
<cortsenc> alex_muntada: he reflexionat, hi he canviat el vot, ho sento. Si voleu surto del canal mentre es vota
<lluisanunez> aquest Ubucat mola, però si no el tradueixes no podrà entrar més
<papapep> jo trobo que si no hi ha empat, no hi ha d'haver problema amb els vots en blanc
<alex_muntada> cortsenc: no, home, no és això... dèiem que calia mullar-se i no ho has fet
<papapep> bé, ha guanyat el -1, oi???
<papapep> :P
<rafael_carreras> bé, l'empat s'ha desfet, passem a la 4a votació
<RainCT> +endvote
<UbuCat> The voting has ended with 3 positive vote(s), 4 negative vote(s) and 1 abstain(s). 8 people have participated.
<rafael_carreras> qui volia fer una quarta votació?
<arualavi> ljo
<cortsenc> alex_muntada: ho he fet abans, i després he pensat que el meu vot donaria més feina a la gent de l'equip quan jo no estic disposat a fer-ho. No m'ha semblat coherent votar en contra. Si, entenc que el tema era que la gent es mollés, però en una situació d'empat, passar d'un -1 a +0 també és mollar-se una mica, no?
<arualavi> la restricció sobre el tamany màxim dels missatges
<arualavi> l'augmentem , ho deixem igual, la treiem?
<papapep> cortsenc: només quan la meva opció guanya :D
<arualavi> actualment és de 200 k
<papapep> ufs....i a quan la pujariem??
<RainCT> jo el deixaria, per coses més grans es pot penjar en una web i posar un enllaç
<rafael_carreras> RainCT: +1
<SiscoGarcia> RainCT: i si no tens web?
<alex_muntada> RainCT: menys quan la llista va en Cc a algú, com era el darrer cas
<SiscoGarcia> o també val el wiki o un bloc?
<lluisanunez> 200k dóna per missatges bastant llargs
<alex_muntada> en qualsevol cas, jo no crec que calgui canviar-ho si els moderadors no ho consideren necessari
<RainCT> SiscoGarcia: hi ha piles de pàgines d'hostatge de fitxers. i sí, clar, qualsevol lloc que puguis enllaçar ja està bé
<arualavi> però a les llistes no s'haurien d'acceptar fitxers grans, per definició
<SiscoGarcia> ok
<alex_muntada> els 200K l'únic que fan és frenar el missatge
<alex_muntada> si es decideix deixar passar o no és una altra història
<arualavi> alex_muntada, no és cosa dels moderadors, és cosa de la política de la lista i del que volem fer tots.
<alex_muntada> arualavi: el meu criteri és el que us he comentat abans, afavorir el diàleg sempre que sigui possible
<arualavi> en les llistes tradicionals et foten fora com adjuntis fitxers grans, bé, almenys en les que he estat jo
<arualavi> alex_muntada, però la llista no és per passar adjunts
<arualavi> ésla meva opinió
<alex_muntada> però quants n'arriben al cap de l'any?
<arualavi> pocs, és veritat
<arualavi> però no hi fa res això
<alex_muntada> i és més emprenyador per a tothom rebutjar-los o deixar-los passar?
<arualavi> el rebutges a la llista, el destinatari final el rep
<arualavi> però per això ho parlem per veure que volem fer entre tots
<alex_muntada> no ho entenc això
<alex_muntada> el destinatari final el rep?
<alex_muntada> ah, vols dir quan hi ha Cc
<arualavi> el missatge anava amb còpia a la llista
<alex_muntada> d'acord, no t'havia entès
<arualavi> no anava A la llista
<alex_muntada> sí bé, però aleshores els missatges són diferents, la conversa es talla i es poden produir embolics
<alex_muntada> en fi, no vull insistir més en el tema, per mi els moderadors són els que decideixen
<RainCT> no es pot acceptar el missatge però sense els fitxers adjunts?
<alex_muntada> encara que no m'agradin les decisions
<alex_muntada> RainCT: crec que hi havia una opció al mailman per fer-ho
<arualavi> RainCT, no ho vaig saber trobar al mailman, el que vaig fer és reenvia-ho
<alex_muntada> l'adjunt acaba a l'arxiu però diria que no es veu en el missatge que arriba a la llista
<arualavi> alex_muntada, ei potser sí que hi és eh? que no la vagi veure no vol dir que no hi sigui ... :-)
<RainCT> Ah. Doncs si es pogués fer que no enviés els adjunts grans però que afegís un enllaç a aquests (als arxius) seria perfecte
<alex_muntada> arualavi: /mailman/admin/ubuntucat-equip/?VARHELP=nondigest/scrub_nondigest
<papapep> jo crec que estem risant el ris....una llista és una llista (cruiff dixit)
<lluisanunez> zzzzzzzzzz +1
<alex_muntada> RainCT: però crec que el missatge arriba sense l'enllaç a l'adjunt
<alex_muntada> papapep: no entenc què vols dir
<papapep> que ja estem bé com estem
<RainCT> Bé, em criden per sopar. (Per si no torno a temps, el que volia dir del Freevial -potser ja ho heu vist, vaig dir-ho en un post en anglès- és que l'Arnau s'ha currat una interfície web per a escriure preguntes què està a http://db.freevial.org/ ;)).
<papapep> i que estem discutint el sexe dels àngels :)
<SiscoGarcia> RainCT: bon profit
<alex_muntada> RainCT: ja ho vaig veure, està molt bé
<SiscoGarcia> papapep: a mi m'està donant temps per posar-me al dia del que heu discutit, però trobo que està bé aclarir les coses
<alex_muntada> papapep: jo no ho veig així, però podem matar el tema ara mateix
<rafael_carreras> sí, podríem votar si volem deixar-ho tal i com està ara
<papapep> sacte
<alex_muntada> arualavi: pel que veig si posa l'enllaç a l'arxiu, interessant
<rafael_carreras> doncs va
<rafael_carreras> +1
<lluisanunez> +1
<arualavi> alex_muntada, està bé saber-ho doncs
<arualavi> a veure, que votem?
<lluisanunez> que ho deixem com està
<SiscoGarcia> alex_muntada: ara que ho dius em sona haver-ho vist algun cop
<SiscoGarcia> +1
<papapep> +1
<arualavi> ah
<arualavi> +1
<cortsenc> +
<cortsenc> 1
<SiscoGarcia> cortsenc: xulo
<alex_muntada> -1
<rafael_carreras> tothom ha votat?
<sergi> -1
<rafael_carreras> doncs vinga, tercer tema, que és tard
<rafael_carreras> Difusió de la Festa
<cortsenc> SiscoGarcia: dos caràcters era massa per a mi ;)
<rafael_carreras> Valorar la proposta de difusió feta a les llistes. Consulteu la wiki Grup de treball de difusió
<SiscoGarcia> cortsenc: millor dos temps, no?
<sergi> El tercer tema �s: fem difusi� en dos fases:
<sergi> Crides a la participaci�
<sergi> i
<sergi> Anunci definitiu de la festa
<sergi> Us sembla b� fer aquestes dos fases?
<rafael_carreras> https://wiki.ubuntu.com/CatalanTeam/JauntyJackalope/GTDifusió
<lluisanunez> posarem un anunci a la principal, no? que np calgui remenar per les activitats
<rafael_carreras> sergi: a mi em sembla bé així, ja ho vaig comentar a la llista
<cortsenc> si
<sergi> rafael_carreras: a mi tamb� m'ho sembla (es proposta meva ;-)) per� no volia tirar endavant sense comentar-ho...
<sergi> que dieu la resta?
<lluisanunez> està bé
<SiscoGarcia> sergi +1
<papapep> no sé qui està editant la pàgina, però té conflictes de versions
<papapep> ara ja no
<alex_muntada> +1
<arualavi> +1
<papapep> +1
<SiscoGarcia> a mi encara m'apareix conflicte de versions
<cortsenc> Esta molt be la proposta, i trobo molt interessant el marc d'un Institut per a fer la festa
<sergi> papapep: uff �s veritat vaig ser jo qui va deixar els conflictes. Merci per solucionar...
<lluisanunez> +1
<sergi> Ok. Aleshores cal fer 2 coses:
<sergi> Validar/corregir la crida a la participaci� de:
<sergi> https://wiki.ubuntu.com/CatalanTeam/JauntyJackalope/GTDifusi%C3%B3#Crides%20a%20la%20participaci%C3%B3
<sergi> i l'altre fer-ne el m�xim de difusi� quan m�s aviat millor (a poder ser durant finals d'aquesta setmana o principis de l'altre)
<alex_muntada> sergi: una pregunta
<sergi> alex_muntada: digues
<SiscoGarcia> jo crec que s'ha de validar però caldria acabar d'omplir el punt referent als temes que es tractaran, o treure aquest punt
<alex_muntada> si fem crida a la participació és perquè tenim/teniu pensat fer una tria de les propostes, no?
<sergi> m�s o menys...
<alex_muntada> perquè hi haurà gent que proposarà activitats relacionades i d'altres no, i caldrà triar si no hi ha prou espai a la graella i tota la pesca
<sergi> vull dir que farem orientaci� i filtrarem propostem que no creiem adequades...
<sergi> per� no farem un control de qualitat tant exhaustiu com per exemple �s fa a les jorandes...
<alex_muntada> d'això se'n farà càrrec el mateix equip de difusió?
<sergi> no
<alex_muntada> no pretenia parlar tant de qualitat sinó de si són off-topic
<papapep> jo trobo que això és complicar la feina a 35 (+o-) dies vista, però vaja....
<lluisanunez> però un cert comité científic haurà de fer la selecció
<alex_muntada> és una jornada d'ubuntu ;-)
<sergi> m�s aviat d'aix� s'encarrega l'equip :
<papapep> lluisanunez: sí, ara trucaré a Stokholm...
<sergi> https://wiki.ubuntu.com/CatalanTeam/JauntyJackalope/GTActivitats
<papapep> :P
<sergi> de moment estic nom�s jo coordinant les activitats per� si algu m�s vol apuntar-se...
<sergi> De moment tenim molts espais lliures...
<papapep> des d'avui, tres menys
<SiscoGarcia> sembla que ja tens dos companys apuntats
<sergi> SiscoGarcia: �s cert...
<alex_muntada> sergi: ok, veig que ho teniu ben lligat
<sergi> alex_muntada: el tema de l'offtopic... en principi si no ho veig clar enviare un correu a la llista...
<alex_muntada> ho preguntava perquè un professor del meu departament m'ha re-enviat un missatge d'en Javier Laganga
<sergi> alex_muntada: si m'ho han dit avui
<papapep> jú is jí?
<SiscoGarcia> no sé si és un off-topic ara o què, però lluisanunez ja has decidit el marc horari del taller de gimp?
<alex_muntada> demanant-me si li podia recomanar gent per fer xerrades
<papapep> SiscoGarcia: mira el wiki
<lluisanunez> em sembla que ja s'ha decidit
<sergi> alex_muntada: per cert m'han comentat que tu ja tenies pensat fer un parell de xerrades?
<SiscoGarcia> papapep: no he sabut veure-ho, i hi estic mirant
<alex_muntada> sergi: no pas
<alex_muntada> jo he dit que en tinc 2 al calaix per si de cas
<SiscoGarcia> ups, m'ho tapava la finestra del xat
<SiscoGarcia> només veia la sala1, perdó
<sergi> alex_muntada: seria un luxe comptar amb la teva participaci� en alguna xerrada... a veure si t'animes....
<papapep> }:-|
<alex_muntada> i totes dues són poc recomanables per al públic general (gnupg i fer paquets debian de mòduls de perl)
<SiscoGarcia> :_(
<papapep> alex_muntada: i??? zemo màquinaj de gegga, zemu maquinaj de matà
<sergi> alex_muntada: si que vas fort!
<SiscoGarcia> alex_muntada: doncs fes-les pel públic particular ;)
<cortsenc> alex_muntada: Gnupg estaria molt be
<RainCT> +1
<SiscoGarcia> +1
<alex_muntada> em voleu fer currar tant sí com no, malparits :-P
<RainCT> haha
<papapep> sí :P
<SiscoGarcia> vol dir que no ho tens bastant currat?
<alex_muntada> aquesta normalment la improviso ;-)
<cortsenc> No, en serio, crec que és algo bastant pel públic en general...
<SiscoGarcia> alex_muntada: doncs ja està
<alex_muntada> l'altra ja la tinc preparada
<alex_muntada> però en puc fer d'altres, si cal
<sergi> Home de moment hi ha for�a espais i crec que aquest any es podem permetre el luxe de fer alguna xerrada que no sigui tant per al public en general...
<alex_muntada> només falta que trobi temps per preparar-ho
<alex_muntada> no dic que no, ja en parlarem
<alex_muntada> potser alguna cosa de pbuilder, cowbuilder, chroot, debootstrap i companyia
<papapep> ou mai got
<sergi> alex_muntada: pensa-t'ho doncs i si finalment t'animes crec que el que facis ser� benvingut...
<SiscoGarcia> [OT] aprofito per inserir una falca publicitària, aquesta potser serà la darrera festa intrèpida: http://ponent.caliu.cat/2009/03/12/festa-ubuntaire-a-soses/
<rafael_carreras> així doncs, primer arrangem la crida a la paticipació, l'enviem allà on cal, distribuïm les xerrades i publicitem l'acte
<SiscoGarcia> ho dic pel que dèiem de fer difusió ;)
<sergi> posem una data m�xima per arranjar la crida?
<SiscoGarcia> rafael_carreras: +1
<rafael_carreras> sergi: sí, si us plau
<SiscoGarcia> abans de setmana santa?
<rafael_carreras> divendres?
<sergi> Us sembla b� aquest divendres a les 24h?
<rafael_carreras> sergi: +1
<SiscoGarcia> dubto que hi pugui col·laborar però endavant
<papapep> +1
<cortsenc> +1
<alex_muntada> +1
<lluisanunez> +1
<sergi> Doncs fins divendres hi ha temps d'editar la wiki i fer correccions suggeriments....
<rafael_carreras> molt rebé
<rafael_carreras> i ara, a dormir
<SiscoGarcia> sergi: et refereixes a l'apartat https://wiki.ubuntu.com/CatalanTeam/JauntyJackalope/GTDifusi%C3%B3#Crides%20a%20la%20participaci%C3%B3
<sergi> El cap de setmana far� una llista de llocs on enviar la crida
<SiscoGarcia> ok
<rafael_carreras> SiscoGarcia: sí
<sergi> SiscoGarcia:si
<SiscoGarcia> ja ho he pillat, merci
<rafael_carreras> :-)
<sergi> I la setmana vinent necessitarem voluntaris per enviar aquesta informaci�...
<SiscoGarcia> jo ho tindré millor que aquesta, en principi
<rafael_carreras> jo m'hi apunto
<sergi> la idea �s que cadasc� s'agafi al menys un lloc de la llista
<sergi> Necessitem voluntaris...
<lluisanunez> OK
<alex_muntada> cap problema
<sergi> apunteu-vos a:
<sergi> https://wiki.ubuntu.com/CatalanTeam/JauntyJackalope/GTDifusi%C3%B3
<SiscoGarcia> l'apartat de blocs no val, oi?
<sergi> encara que nom�s pugueu col�laborar en un lloc de la llista ja sereu considerats membres de l'equip ;-)
<sergi> Quan dic llocs ho dic en el sentit m�s ampli: blocs, webs, llistes, xarxes socials, o el que se us ocurreixi...
<sergi> son benvingudes idees
<sergi> Doncs per mi ja est� tot dit...
<papapep> molt bé tropa, si ja estem jo deserto
<SiscoGarcia> així a mi ja pots comptar-me des de fa 15 dies: http://ponent.caliu.cat/2009/03/02/comenca-el-compte-enrere-pel-nou-ubuntu/
<rafael_carreras> vinga ja estem per avui
<SiscoGarcia> miraré de fer alguna cosa més :)
<sergi> us anire informant a la llista...
<rafael_carreras> bona nit a tothom
<lluisanunez> apali, bona nit
<papapep> nanit
<SiscoGarcia> ok bona nit
<sergi> i que ning� s'enfadi si us comen�o a perseguir amb el tema de la difusi�...
<SiscoGarcia> sergi: cap problema
<sergi> si esteu molt ocupats m'ignoreu o em contesteu que no podeu i cap problema....
<SiscoGarcia> tranqui
<SiscoGarcia> "a mandar" bona nit
<cortsenc> bonanit
<alex_muntada> bona nit a tothom
<sergi> Bona nit a tothom
</pre>
