{|
| '''Warning'''
* This is a '''readonly''' and '''text-based''' archive of a deprecated wiki.
* '''Images''' and '''attachments''' have been removed to conserve space.
* '''Links''' may not work and there may be formatting issues.
* A '''compressed''' version with images and the original syntax is in the repo '''Releases'''.
|}

__TOC__

{{{#!irc
<arualavi> ## Inici de la reunió ########################### 
* ** ChanServ sets mode: +o arualavi 
* ** arualavi changes topic to "Benvinguts a Ubuntu en Català - S'està fent una reunió de: LOCOTEAM CATALÀ (https://wiki.ubuntu.com/CatalanTeam/Reunions) | Registres a: http://logs.ubuntu-eu.org/freenode/" 
* ** ChanServ sets mode: -o arualavi 
<arualavi> na nit 
<rafael_carreras> Bon vespre i benvinguts a la reunió del LoCo 
<rafael_carreras> el primer punt de l'ordre del dia eren 
<rafael_carreras> Feines pendents per a la sol·licitud d'aprovació 
<rafael_carreras> wiki (https://wiki.ubuntu.com/LoCoExampleApplication) 
<NilOriol> bona nit 
<rafael_carreras> Sembla que tot està correcte. Hem quedat a la UPC amb l'alex_muntada per a assistir uns quants junts a la reunió del Community Council. 
<franhp> jó, jo hi volia anar, una pena que estigui en un tren sense wifi :_( 
<arualavi> rafael_carreras, vas poguer contactar amb en Jordi? 
<arualavi> és al canal :) 
<rafael_carreras> arualavi: sí, va dir que vindria, si l'avisem el dia abans i fins i tot el mateix dia 
<alex_muntada> bé, sembla que tenim molts números, no? 
<carlesoriol> no diguis blat 
<crazyserver> ondia! a l'approval (https://wiki.ubuntu.com/CatalanTeam/ApprovalApplication) sembla ser que s'ha de canviar el dia, no? 
<alex_muntada> carlesoriol: blat blat blat :-D 
<rafael_carreras> bé, si no hi ha res més, i em sembla que np, podem passar al segon punt 
<arualavi> fet 
<rafael_carreras> Moderació del canal de xat 
<arualavi> lo del dia volia dir. 
<rafael_carreras> arualavi: ok 
<rafael_carreras> Decidir en quines actituds, comentaris, llengües, etc... cal intervenir i com fer-ho 
<crazyserver> arualavi: :) ok! 
<franhp> pera pera 
<franhp> m'estas dient que poden tombar l'approval ? 
<franhp> (estava regirant-lo, per aixó he tardat 2 minutets) 
<rafael_carreras> franhp: home, han de decidir si sí o si no 
<rafael_carreras> però tenim molts números :-) 
<franhp> ok ok :D seguent punt 
<arualavi> Si us sembla bé primer faig una petita explicació (copipastejo :) ) i després comentem la jugada. Si us plau, comentaris al final. 
<rafael_carreras> arualavi: d'acord 
<arualavi> Arrel de la reunió del passat diumenge, es planteja què fer quan apareixen persontages interferint en el desenvolupament normal de la reunió. 
<alins> Déu vos guard 
<arualavi> La idea és decidir entre tots en quines actituds, comentaris, llengües, ... cal intervenir, com s'ha d'intervenir i qui ho ha de fer. 
<carlesoriol> deulaguard 
<arualavi> Qui ho ha de fer crec que està clar: hauria de ser un dels op's del canal perque són els únics que tenen els suficients privilegis per actuar. De moment som tres: en RafaelCarreras, n'alex_muntada i jo mateix. 
<arualavi> Pel com, us proposo el següent ordre d'actuació (de menys a més): 
<arualavi> 1.- avís "verbal" dient el que està fent malament i que deixi de fer-ho. 
<arualavi> 2.- treure-li la veu (mute) durant una estona (5 minuts?) 
<arualavi> 3.- fer-lo fora del canal (kick) 
<arualavi> 4.- expulsar-lo del canal (ban) 
<arualavi> Potser hi ha altres possibilitats i coses que es poden fer que jo desconec, si de cas els exposem i parlem ara tot seguit. 
<franhp> potser girar el 3 i el 4 
<arualavi> I per acabar, cal parlar i concretar el què provocarà l'avís i la intervenció d'algun op. Aquest potser és el punt més delicat. Apa, ja he acabat. :-P 
<carlesoriol> eps radical... pot ser algú que vulgui participar i no entengui que estem en una reunió 
<arualavi> carlesoriol, això seria el punt 1, no? 
<franhp> arualavi, molts scripts tenen autojoin, un kick és com si no fessis res, podrieu banejar per x minutes i sino para, kick, que amb el ban ja no podria tornar a entrar 
<carlesoriol> entenc com que ho deixaves com una agressió.. 
<carlesoriol> jo crec que hauriem de tenir uns missatges tipus a l'ubucat 
<crazyserver> jo vaig sentir lo de fer un canal de xat per reunions, i realment ho trobo encertat... posar com a topic d'akest k s'esta realitzant una reunio a l'altre 
<carlesoriol> !explica reunió 
<UbuCat> No se res sobre "reunió". Me n'expliques alguna cosa? :) 
<alex_muntada> crazyserver: crec que no cal un altre canal, de moment 
<franhp> potser fer un triger més violent? : reunio! 
<arualavi> crazyserver, el tòpic es canvia al iniciar la reunió 
<carlesoriol> crazyserver: fem servir tant poc l'irc (els darrers dies potser no) que no val la pena 
<rafael_carreras> carlesoriol: d'acord 
<crazyserver> ouch! jaja quina pallissa.. ja callo ;) ho entenc!:) 
<rafael_carreras> arualavi: a mi em sembla bé la proposta 
<arualavi> falta el punt delicat, quins motius provoquen l'avís 
<carlesoriol> arualavi: si vols seguim els punts 2,3 i 4 però per mi el que cal és explicar com funcionen les coses per que tothom hi pugui participar correctament 
<franhp> i obligar a la gent a que demani veu si vol participar a la reunió ? 
<arualavi> carlesoriol, hi estic d'acord 
<carlesoriol> franhp: som quatre gats 
<arualavi> potser el primer punt no està gaire ben redactat 
<rafael_carreras> carlesoriol: sí, no crec quehagi d'haver problemes si expliquem què és el que hi ha 
<vila-seca> bona nit 
<carlesoriol> bones 
<franhp> carlesoriol, també tens raó 
<arualavi> però la intenció és avisar que està fent alguna cosa fora de lloc 
<alex_muntada> estic amb en rafael_carreras 
<carlesoriol> alguna proposta del text? 
<rafael_carreras> carlesoriol: sí, que el faci l'arualavi :-) 
<carlesoriol> rafael_carreras: +1 
<franhp> també estaria bé que UbuCat avisés de que s'esta en mig d'una reunió, si no ho fa ja 
<UbuCat> Sí, què vols? 
<arualavi> del text per a que, per a l'UbuCat 
<arualavi> ? 
<carlesoriol> arualavi: qui és la laura? 
<rafael_carreras> arualavi: jo pensava en el wiki de reunions 
<arualavi> carlesoriol, ein? 
<carlesoriol> ivalaura 
<arualavi> :) la meva dona, reminiscències dels orígens d'interné 
<alex_muntada> carlesoriol: ets ben poc discret :-P 
<rafael_carreras> alex_muntada: +1 :-) 
<carlesoriol> alex_muntada: és que he vist la llum! 
<alex_muntada> carlesoriol: doncs ja era hora, no? 
<crazyserver> XD 
<carlesoriol> alex_muntada: estem al mig d'una reunió sigues seriós 
<arualavi> no si ara li tocarà el rebre al meu nick :/ 
<alex_muntada> carlesoriol: ets tu qui ha començat :-P 
<carlesoriol> bones ores... he he 
<orestes> repeteix 114.723 
<arualavi> franhp, ei una cosa, tornant al tema. Jo no he dit treure la veu al canal 
<orestes> :-) 
<franhp> arualavi, sip, ja ha estat rebutjat, pq som quatre gats i no fa tanta falta 
<rafael_carreras> a veure, no ens descentrem 
<crazyserver> el missatge hauria de convidar a que la gent "nova" entrés al canal en un altra hora i amb mes trankilitat se li explikin les coses 
<alex_muntada> si voleu està bé descriure les passes, però tot plegat és molt difícil de redactar 
<franhp> aixó es podria fer amb UbuCat 
<UbuCat> Sí, què vols? 
<crazyserver> XD 
<alex_muntada> entre d'altres coses perquè per sort no hem tingut cap problema greu 
<franhp> el que va passar la setmana passada va ser una mica culpa meva, i el homenot ja ha estat avisat per la meva part 
<franhp> (gentuza del irc) 
<alex_muntada> crec que la via de l'ubucat és un bon començament 
<alex_muntada> franhp: jo no li donaria gaire importància al que va passar... va ser més culpa nostre que d'ell 
<carlesoriol> alex_muntada: si estavem tots borratxos 
<franhp> jejeje 
<arualavi> així que, missatge d'avís per l'UbuCat? 
<alex_muntada> el que vull dir és que està bé que en parlem i fem l'explicació per a l'ubucat, però redactar les «lleis» de com han d'actuar els operadors és força més complicat 
<carlesoriol> si 
<arualavi> i quan s'ha d'avisar? per exemple, parlar en castellà seria motiu d'avís? 
<rafael_carreras> el que proposa l'arualavi és del tot lògic, no crec que calgui redactr-ho, potser només algun missatge de l'ubucat 
<carlesoriol> rafael_carreras: parles del castellà oi? 
<carlesoriol> he he 
<franhp> alguna cosa com: !avisa arualavi 
<crazyserver> arualavi: jo no crec que l'idioma sigui un discriminant 
<alex_muntada> i si entra algú que parla en anglès, què farem? 
<orestes> !repeteix 50 
<crazyserver> d'acord que dictem el grup com una questió d'idioma però tampoc es per ficar-lli tant d'émfasi 
<franhp> per propia inercia s'hauria d'adaptar el nou arribat 
<carlesoriol> crazyserver: jo tampoc... no tinc cap problema que algú em parli en castellà sempre que accepti que jo ho faci en català 
<alex_muntada> hem de ser més oberts en aquest sentit 
<rafael_carreras> carlesoriol: parlar en un altre idioma és motiu d'avís, però això ja s'ha fet tant pel castellà com per a l'anglès, encara que no sigui en reunions 
<carlesoriol> rafael_carreras: era conya 
<crazyserver> es que jo veig k un entrarà en castellà i ens tirarem a sobre i dp entrarà un en anglés i no li direm res 
<alex_muntada> franhp: +1 
<carlesoriol> +1 què? 
<franhp> XD 
<rafael_carreras> crazyserver: això no és així, en anglès també se'ls ha avisat 
<alex_muntada> carlesoriol: +1 al darrer comentari d'en franhp 
<NilOriol> (per propia inercia s'hauria d'adaptar el nou arribat) 
<franhp> que aixó ha de sortir de dins, i si la adaptació no es possible, llavores s'utilitza el megabot que esta preparant el RainCT (a estones molt lliures) 
<arualavi> si vas a #ubuntu i no parles en anglès et dervien al canal del teu idioma 
<crazyserver> rafael_carreras: potser si, pero jo veig que tenim molta més mania al castellà 
<rafael_carreras> crazyserver: en aquest canal? 
<alex_muntada> rafael_carreras: era un avís o una amenaça? 
<carlesoriol> jo vaig estar en el canal italià (buscant si feien cap festa a milà) i tot i que jo no escrivia en anglès els vaig demanar que em parlessin en italià. Tot son llengües romàniques qui no ho vol entendre és per mala fe. 
<carlesoriol> Sobra el no 
<rafael_carreras> alex_muntada: avís 
<alins> Això ja sembla un institut:-) 
<crazyserver> rafael_carreras: potser no... jo dic pel que normalment la gent catalana tendeix a discriminar el castellà 
<cortsenc> crazyserver: això en tot cas, és un altre tema. T'hauries de mirar les reaccions que va tenir en la comunitat castellana quan es va crear el LoCo Team, i ja veuries qui te més mania a qui, però vaja, és un altre tema. 
<carlesoriol> crazyserver: perdona però la gent castellana discrimina SEMPRE el català 
<crazyserver> cortsenc: no conec la causa, no hi vull ficar més èmfasi 
<cortsenc> En el nostre LoCo, la única premisa que tenim és que tothom sap català, i la resta de llengües ja són presuposicions 
<franhp> no entrem en batalles lingüístiques un altre cop siusplau, tractem el tema de les llengues fredament 
<arualavi> veieu com cal pensar bé en quines situacions cal actuar? 
<arualavi> si no hi ha polèmica 
<cortsenc> crazyserver: ok 
<arualavi> i si ho fem per la wiki? 
<alex_muntada> arualavi: discutir? 
<arualavi> podem posar propostes i votar-ho a la següent reunió 
<papapep> nanit tothom! 
<carlesoriol> arualavi: fem la prova... anem a #ubuntu-es els que som aquí i escrivim 4 linies en català veuras que passa 
<carlesoriol> arualavi: el que ens facin ho copiem 
<crazyserver> carlesoriol: tens raó, però a mi no m'agrada actuar com ells pq ells ho facin, de tota manera, no tinc problema en que parlem només el català si és neguen totes les llengues per igual 
<RainCT> (ho sento si no intervinc, no puc ara... faré un mode reunió per a l'UbuCat, que desactivi la IA i canvii el missatge de benvinguda per dir que hi ha reunió, si voleu poder enviar un avís a la gent ho diu i també el poso sota !avisa a <nom>) 
<arualavi> carlesoriol, no ja en vaig tenir prou amb el mail @@·|### 
<franhp> provant 
<alex_muntada> carlesoriol: no cal seguir els mals exemples 
<rafael_carreras> franhp: provocador... :-) 
<franhp> XD 
<carlesoriol> franhp: noooooooooooooooooooooooooooooooooooooooooo 
<franhp> ai 
<cortsenc> be doncs, això de tenir missatges de l'UbuCat semblava que s'acceptava força, no? podirem redactar un missatget per cada cas (llengua i reunió) 
<carlesoriol> #ubuntu-es: Habeis visto en #ubuntu-cat hay una reunión de polakos marginadores... vamos a decirles cuatro de frescas 
<crazyserver> i si seguim la reunió a ubuntu-es?XD 
<carlesoriol> (es conya) 
<franhp> XD 
<crazyserver> ningu diu res..XD 
<carlesoriol> però podriem pujar el nombre d'assistents a més de 100 en segons 
<cortsenc> vaaa... per on anàvem 
<rafael_carreras> hauríem de decidir alguna cosa 
<rafael_carreras> encara que sigui no decidir res 
<franhp> aviam, tenmi el !avisa a X, tenim el ubucat que en epoques de reunio fa el missatge de entrada amb explicacio 
<UbuCat> No se res sobre "aviam tenmi el avisa a X tenim el en epos de reunio fa el missatge de entrada amb cio". Me n'expliques alguna cosa? :) 
<crazyserver> jo veig bé l'UbuCat 
<arualavi> ok, queda clar lo del missatge a l'UbuCat, però no el quan i com i què el provoca :) 
<carlesoriol> rafael_carreras: text tipus: estem en una reunió que pot durar fins una hora.. despreś estarem encantats de seguir amb tu 
<cortsenc> mentrestant pots utilitzar el forum, la web o el correu, o algo així 
<alex_muntada> arualavi: comença tu, que sembla que ho tens clar 
<rafael_carreras> carlesoriol: m'agrada 
<franhp> provoca l'avis qualsevol cosa que no tingui a veure amb el tema (segons en quin context) 
<orestes> Sobre el tema llengües jo crec que la gent sempre acaba trobant el seu lloc. Qui vulgui dinamitar el LoCo català pot venir en pla destructor (i llavors se'l fa fora i punt) o venir en pla més fi, sense donar motius per banejar-lo. En aquest cas com que nosaltres anirem al nostre rotllo doncs ja es cansarà. I si no ho fa acabarà posant-se borde per cridar l'atenció i aleshores ja hi haurà motiu per banejar-lo. 
<orestes> I en cas que vingui amb un interès real nosaltres tampoc tenim perquè canviar res. Tota la nostra producció és en català, si ell no pot/vol intervenir-hi ja cercarà el LoCo castellà de forma natural. 
<carlesoriol> rafael_carreras: text tipus 2: tot i que aquest canal accepta parlar en qualsevol idioma preferim expressar-nos en la nostra llengua que és el català. Si et cal ajuda pots consultar a www.internostrum.com o amb el programa appremium que està als repositoris. 
<franhp> apertium* 
<vila-seca> jo estic amb l'orestes 
<arualavi> orestes = seny català :) 
<orestes> carlesoriol: Jo no ho restringiria només al canal, sinó a TOTA la producció del LoCo 
<cortsenc> accepto el seny per qüestions pràctiques 
<carlesoriol> orestes: si... fa pocs dies va passar al forum 
<crazyserver> caldira inclure-ho al NEtiquette del wiki? 
<orestes> Jo no em considero especialment assenyat... 
<carlesoriol> orestes: però el wiki rollback i ja està 
<franhp> (hem rebut resposta a ubuntu-es "<erUSUL> franhp: español, por favor" no m'han fotut fora :P ) 
<rafael_carreras> ara sí que han respost al canal espanyol: <erUSUL> franhp: español, por favor 
<cortsenc> orestes: pragmàtic 
<franhp> jo trobo que lo de l'orestes es del tot correcte, ja que per aqui tampoc hi han gaires vandalismes 
<franhp> (ja la lieu :P ) 
<carlesoriol> pareu... que la liarem! 
<rafael_carreras> carlesoriol: si la lieu allà, no us queixeu despŕes :-( 
<orestes> cortsenc: és que crec que la millor manera de defensar la llengua, nació, etc, és fent feina de qualitat, i no caient en la provocació fàcil 
<alex_muntada> orestes: +1 
<carlesoriol> alex_muntada: tu de seguida votes 
<cortsenc> orestes: tan debò tots pugéssim fer el mateix... 
<alex_muntada> carlesoriol: un +1 també vol dir estar d'acord 
<orestes> cortsenc: el què? fer feina de qualitat o no caient en la provocació? :-) 
<carlesoriol> alex_muntada:doncs mou les mans 
<alex_muntada> carlesoriol: no t'entenc 
<alex_muntada> i si rematem el tema? 
<cortsenc> siiiiiii! 
<arualavi> molt bé, queda clar. Missatge a l'UbuCat, posaré l'esborrany a la wiki o l'enviaré per correu per a que disgueu si us semblabé. 
* orestes Opina que estem caient en la provocació 
<alex_muntada> orestes: vols dir amb el missatge de l'ubucat? 
<arualavi> respecta al mute, ban i kick més o menys a criteri de l'op. 
<arualavi> Ok ?? 
<orestes> arualavi: +1 
<carlesoriol> arualavi: ok 
<papapep> +1 
<crazyserver> +1 
<alex_muntada> +1 
<rafael_carreras> +1 
<franhp> +1 
<carlesoriol> papapep: Avui estas mut 
<franhp> i mig 
<cortsenc> +1 
<papapep> eztic....grmmphhhff....zopant 
<papapep> em falten dits 
<orestes> papapep: Haha... burps! 
<papapep> :-D 
<rafael_carreras> llesto, següent tema 
<arualavi> torno a tenir una copipastejada, em deixeu posar-la ? :) 
<crazyserver> [fora de reunio] la sala de dimarts quina era? 
<rafael_carreras> Moderador, ritme i durada de les reunions 
<rafael_carreras> arualavi? 
<rafael_carreras> endavant 
<franhp> arualavi, poc a poc ehh XD 
<papapep> arualavi: -10 
<papapep> :-D 
<arualavi> :-P a tots 
<arualavi> El següent punt: moderador, ritme i durada de les reunions. 
<arualavi> Jo no sé si és l'efervescència de la primavera, l'inminent CC i aprovació del LoCo (espero) o que carai és. Però no em sembla un ritme sostenible lo de fer una reunió de dues hores (mínim) cada diumenge. 
<arualavi> Aleshores, crec que no es tracta de fer menys coses sino de ser molt més concisos en l'exposició del tema i fer una mica de deures _abans_ de la reunió. 
<arualavi> No tinc gaires més idees que no siguin les típiques: el que planteja el tema que ho prepari per escrit abans i copipasteji, en el debat posterior centrar-se en el tema, després votació i a pel següent punt de l'ordre del dia. 
<arualavi> Quan s'acavi la reunió qui vulgui que comenti la jugada. Lo del moderador jo no crec que faci falta si ens portem bé. 
<arualavi> Que sapigueu que el canal sencer es pot silenciar i només donar veu a determinats nicks, però jo personalment crec que no és una opció a tenir en compte ja que les reunions han de ser i son obertes a la participació de tothom. 
<arualavi> Apa, ja estic. Més idees ? 
<rafael_carreras> no, següent tema :-) 
<carlesoriol> d'acord. punt següent 
<carlesoriol> he he 
<franhp> aixó ho hem mig discutit farà una estoneta, si seguim sent 4 gats, potser no fa falta moderar tan seriosament 
<orestes> També crec que se'ns en va l'olla una mica fàcilment. Això és normal als altres canals? Ara bé, fer una mica de conya sana també ajuda a crear comunitat. Encara semblarem alemanys, tan seriosos... 
<franhp> orestes, que no utilitzem suse, que utilitzem ubuntuuuuu 
<franhp> XD 
<carlesoriol> orestes: sort per que sinò diumenge a la nit 2 hores no ho aguanta ningú! 
<arualavi> franhp, és veritat però m'agradaria fer reunions d'una hora, no de dues 
<papapep> Jo crec que un cop ens aprovin (sóc optimista) no caldrà fer-ho cada setmana 
<crazyserver> la cony a ames motiva a l'hora de fer la reunio i no la fa tant pesada 
<papapep> (la reunió, vull dir) :-D 
<rafael_carreras> orestes: sí que és normal a d'altres canals, però tracten menys temes i un cop al mes 
<arualavi> orestes, hi estic d'acord, em de saber trobar el punt just 
<papapep> també es podria votar els temes de la reunió d'una setmana per l'altra 
<papapep> :-) 
<papapep> i no és conya 
<papapep> per veure quins interessen i quins no 
<papapep> simplement votar ràpid i punt 
<orestes> Podem reservar-nos el gruix de les conyes per les trobades familiarico-presencials que proposava el Carles Oriol 
<rafael_carreras> papapep: això no es pot fer a la llista? 
<carlesoriol> papapep: aprovem un tema si té 2 o 3 esponsors al wiki 
<papapep> rafael_carreras: on sigui 
<papapep> el sistema és indiferent 
<rafael_carreras> carlesoriol: es pot provar 
<alex_muntada> crec que no cal tant merder 
<papapep> alex_muntada: jo crec que no és tant merder 
<franhp> arualavi, a catux feiem reunions de 4 hores cada diumenge, i jo m'ho passava teta 
<franhp> el problema es que tothom no és com jo :( 
<papapep> si apareixen n noms darrera el punt es fa 
<papapep> sinó, a la via 
<alex_muntada> papapep: això no ho fan ni al CC 
<papapep> clar 
<papapep> és que no en saben... 
<papapep> :_D 
<rafael_carreras> :-) 
<orestes> franhp: ja se sap que els de manresa teniu un parlar més reposat 
<carlesoriol> papapep: (ok... jo quan proposi un tema obligo al Nil a votar... i ja gairebé ho tinc fet) 
<crazyserver> pq, avançar l'hora de la reunio per acabar abans? 
<franhp> jejeje 
<papapep> carlesoriol: negreru... 
<carlesoriol> crazyserver: per veure alguna peli home! 
<arualavi> franhp, jo m'ho passo de conya i ric molt, però a vegades tinc tard i encara ens queda la meitat de reunió 
<arualavi> carlesoriol, això és trampa, ja està dormint o que? 
<carlesoriol> nil? 
<arualavi> NilOriol, rebota't !! 
<alex_muntada> jo segueixo penant que és massa burocràcia; només cal tancar l'ordre del dia uns dies abans i preparar els temes abans de la reunió 
<NilOriol> xD 
<franhp> potser es podria dividir la reunió en dues parts, la primera d'una hora: "temes a tractar" la segona part, una altre hora, "xerrades varies" 
<franhp> "temes importants a tractar*" 
<rafael_carreras> alex_muntada: sí, s'ha de tancar abans 
<orestes> franhp: Això ja passa de forma natural. Qui vol es queda després 
<carlesoriol> franhp: fem-ho a l'inversa i veurem si els temes son importants 
<franhp> orestes, normalment no es queda ni deu 
<franhp> es dir s'ha acabat la reunió i tothom fa quit 
<carlesoriol> franhp: per que pleguem a quarts d'una! 
<alex_muntada> a més a més, sempre podem deixar els temes de fora de l'odre del dia per la següent reunió (i sé que m'afecta directament) 
<franhp> ja deia jo ... 
<orestes> Queda clar que si fem una reunió per tractar uns temes, l'objectiu és tractar-los. El mitjà xat ja és prou farragós com perquè ens anem perdent per les serralades d'Úbeda 
<franhp> aixó del gmt+2 m'esta afectant ... 
<orestes> Per tan, cal anar a la idea, i només ho podrem fer amb el compromís de TOTS d'anar per feina i deixar les conyes pel final. 
<crazyserver> orestes: estic d'acord 
<orestes> ->Per tanT, perdó... 
<carlesoriol> ostres orestes: Això ha sonat molt seriós!! 
<cortsenc> +1 pel seny 
<NilOriol> orestres: les conyes són molt imporants... 
<carlesoriol> -1 
<orestes> carlesoriol: què vols que hi faci, amb això del barça... 
<orestes> això de "orestres" ho deien en conya, suposo :-( 
<arualavi> QUÈ ha fet el Barça?? 
<papapep> -1+1-1+1...ara no ho sé.... :-D 
<franhp> papapep, sopa tranquil i deixa de jugar amb el teclat numeric XD 
<alins> Han empatat, collons. 
<papapep> aix.....són les engrunes.... 
<alex_muntada> orestes: el seny està molt bé i és necessari però una mica de conya fa comunitat 
<cortsenc> si però no hi havia un parell de punts més a l'ordre del dia? 
<crazyserver> pero que la mica no faci una bola i ens anem del tema 
<orestes> alex_muntada: això ja ho he dit abans... simplement cal no excedir-se 
<alins> Cert :-D 
<papapep> orestes: correcte, hem de trobar l'equilibri 
<papapep> tema difícil, per cert... 
<crazyserver> cal que hi hagi algu k pari el rebombori quan es faci gran 
<rafael_carreras> algun dia hem de passar a fer una reunió cada dues setmanes 
<crazyserver> o entre tots 
<papapep> molt bé, crazyserver per sheriff 
<franhp> que us sembla: shhhhhhhhhhhhhhhhhhhhhhhhhhhht!!! ? 
<carlesoriol> papapep: per això ens cal que en rafael_carreras en guii pel camí del taijí 
<papapep> carlesoriol: :_D :-D :-D 
<crazyserver> franhp: masses h 
<arualavi> franhp, ja tinc frase per l'UbuCat ;) 
<Armopu> jo crec que el temps poc a poc ho farà en gran mesura 
<franhp> arualavi, !calla cullons ? 
<Armopu> quan la gent es comenci a cansar d'anar-se'n tard i vagi per feina 
<papapep> rafael_carreras: si, suposo que caurà pel seu pes 
<orestes> Armopu: Què vols dir, que tots hem de morir? 
<papapep> quan anem agafan un ritme ja no haurem de fer-ho tan sovint 
<arualavi> franhp, no m'agrada més la de shhhhhhhhhhhhhhhhhhhht !!! 
<franhp> XDDD 
<papapep> entenc que això és la estirada inicial 
<papapep> sinó ens cremarem 
<papapep> (ja m'enteneu, oi?) 
* orestes opina que ja hi tornem a ser :-) 
<crazyserver> millor un !voleuferelfavordecallar 
<carlesoriol> papapep: la propera setmana hem de parlar de la festa dels 24 
<cortsenc> 24? 
<papapep> carlesoriol: i?? 
<carlesoriol> papapep: no podem tallar el ritme 
<arualavi> carlesoriol, no que ja haurà passat 
<papapep> no, parlo de quan tinguem això tancat, home 
<crazyserver> bé... tornem al tema? 
<crazyserver> el matem? 
<papapep> quan et tingui ensenyat et faré portar trafos....:-P 
<orestes> Autocontrol? 
<arualavi> O sigui: que queda clar que cal intentar anar per feina. Molt bé. Següent punt ?? 
<rafael_carreras> Creació d'una pàgina de compareixences als mitjans de comunicació al wiki 
<carlesoriol> 1 hora GLOOOOOOOOOOOOOOOOOOOOOOOOOOOOOOOOOOOOOOOOOOOOONNNNNNNNNNNNNNNNNNNGGGG! 
<franhp> següent! 
<alins> Adéu, Bona nit 
<orestes> nanit 
<rafael_carreras> Una mica de reestructuració 
<papapep> no he pogut fer deures per ensenyar-vos el que volia dir 
<crazyserver> orestes: si l'autocontrol, té a veure am el punt a tractar.. si, hi estic d'acord amb l'autocontrol grupal 
<rafael_carreras> papapep? 
<papapep> doncs el tema 
<papapep> és que com que tenim uns quants elements 
<papapep> a l'equip 
<papapep> que surten als mitjans 
<papapep> més que la Pantoja 
<orestes> ai!.... 
<papapep> de fer una plana específica al wiki 
<papapep> només això 
<papapep> i centralitzar-ho tot allà 
<papapep> eh, Pantojo!! :-D 
<papapep> opinions??? 
<orestes> A veure, puc dir quelcom? 
<papapep> orestes: crec que si...:-) 
<franhp> "quelcom" 
<arualavi> orestes, no hi ara, com t'atreveixes 
<arualavi> :P 
<orestes> El wiki comença a semblar unes golfes. Li cal una reestructuració. El tema és aquest o només el de crear una pàgina nova?... 
<papapep> és una mica tot, però si es fa mica en mica potser serà més viable 
<orestes> ... perquè abans de crear res nou hauríem de pensar en el primer tema abans la cosa no es desmadri 
<franhp> l'estil del de nicaragua molava 
<papapep> sinó caldrà tenir un equip que s'hi dediqui 
<arualavi> orestes, el wiki és unes golfes si. 
<arualavi> papapep, jo també ho havia pensat, dedicar un equip 
<papapep> golfes=lloc dels mals endreços elevat? o golfes=senyores que et parlen de tu i fumen??? 
<franhp> (lo segon) 
<papapep> :-D 
<orestes> papapep: mentre ho escrivia ja m'imaginava que algú pensaria en la segona. 
<vila-seca> papapep: o les dues ;) 
<papapep> és que sempre ha d'haver el poca-solta....ais, ais... :_D 
<papapep> doncs segurament aquest seria 
<papapep> un dels temes 
<papapep> a planificar 
<papapep> un cop estiguem aprovats 
<papapep> i haguem fet la festa 
<papapep> no? 
<carlesoriol> papapep: poca conya que ja hem fet la quota 
<papapep> carlesoriol: :-P 
<arualavi> carlesoriol, quina quota? 
<papapep> de conyes... 
<papapep> :-D 
<arualavi> XD 
<orestes> arualavi: un moderador massa enfeinat a moderar i que no segueix el fil 
<carlesoriol> arualavi: podem posar un conyómetre al ubucat 
<papapep> ara ve quan el sheriff crazyserver ens fot un cletellot!! 
<papapep> no, conyes a banda 
<papapep> potser 
<orestes> conyòmetre=medidir de... conys? 
<crazyserver> CALLEU! (així) 
<crazyserver> ? 
<papapep> això de reestructurar el wiki 
<papapep> seria una feina de les del punt 4 
<papapep> d'avui 
<papapep> no? 
<rafael_carreras> sí 
<papapep> orestes: fora de la classe! :-D 
<orestes> tampoc no cal gaire reestructuració 
<arualavi> si 
<orestes> simplement una mica d'endreça i prou ja farà el fet 
<rafael_carreras> orestes: però cal clarificar algunes pàgines 
<papapep> orestes: digues-li com vulguis, el fet és el mateix 
<papapep> deixar-ho com vulguem que estigui 
<rafael_carreras> qui ho farà? 
<papapep> O:-) 
<crazyserver> jo puc fer-vos una proposta de reestructuració per dimenge vinent 
<papapep> un tema també hauria de ser el crear equips més o menys estables, per a saber qui s'encarrega de les coses 
<papapep> dic jo 
<orestes> Ufff!!! Això de l'(****)Ubuntu és superestressant, treballem més que si estéssim a sou del Xutelborz 
<papapep> i no haver sempre de buscar "voluntaris" 
<rafael_carreras> crazyserver: adjudicat! 
<papapep> orestes: Xutelborz???? 
<orestes> crazyserver: molt bé! 
<arualavi> papapep, hi estic d'acord 
<carlesoriol> papapep: l'amo de l*****ubuntu 
<crazyserver> doncs m'hauré de patejar la wiki de pam a pam 
<orestes> papapep: Ah! era Shuttelworth 
<papapep> ahhhhhh 
<carlesoriol> perdó *****ubuntu***** 
<papapep> :-D 
<papapep> amb aquest accent de Masachussets, no l'he enganxada 
<papapep> :-D 
<orestes> carlesoriol: perdó, és veritat 
<papapep> podriem posar per la reunió de després de la happy24hour 
<papapep> el tema de crear equips estables 
<papapep> i incloure el paquet del wiki 
<papapep> el web 
<papapep> etc 
<papapep> ho dic per fixar-nos més en el que tenim a l'abast de la mà 
<orestes> Divisió del treball... això ja és capitalisme pur. Tan bé com estàvem a l'edat mitjana 
<rafael_carreras> papapep: però sortiran més coses... 
<papapep> no són equips tancats ni "ad perpetuam" 
<papapep> rafael_carreras: a què et refereixes? 
<cortsenc> Divisió del treball ni ha en qualsevol sistema econòmic, orestes 
<rafael_carreras> papapep: és igual 
<papapep> l'equip de Tai ji, ja sabem qui el porta :-D 
* franhp a dormir, que demá és el meu ultim dia a Finlandia, Finalment 
<papapep> no t'escaqueijis... 
<orestes> cortsenc: no volia pas entrar en una discussió filosòfica, ara, recoi. Només era la meva quota de conya. 
<carlesoriol> papapep: d'acord, jo toco la guitarra! 
<papapep> cony, em fareu cantar i ballar??? :-D 
<papapep> bona nit franhp 
<papapep> esteu d'acord doncs en que després de la festa 
<cortsenc> orestes: ok, es que hi ha paraules que em fan saltar el xip ;) ja ho he dit abans... que alguns no ens sabem controlar 
<papapep> parlem d'això i estructurem una mica el tema? 
<arualavi> +1 
<rafael_carreras> +1 
<cortsenc> +1 
* alex_muntada pensa que el d'avui és un exemple clar de com no s'ha de fer una reunió :-/ 
<papapep> pilotes.... 
* arualavi clatellot a en papapep  
<papapep> ais... 
<papapep> :-D 
* arualavi :_) 
<carlesoriol> xatos com ho feu per escriure així ? 
<rafael_carreras> alex_muntada: anem de mal en pitjor 
<papapep> alex_muntada: ho dius per la conya? o perquè hem barrejat punts? 
<vila-seca> +1 
<orestes> alex_muntada: la veu de la consciència té raó, però jo em diverteixo, tanmateix 
<alex_muntada> papapep: tot plegat 
<papapep> alex_muntada: ja, però hem resolt dos temes en un pis-pas :-D 
<alex_muntada> orestes: jo em perdo :-( 
<carlesoriol> alex_muntada: si això ho diu una dona va a l'infern! 
<orestes> alex_muntada: perquè deus estar "xerrant" amb l'Eva... 
<papapep> ui, ui, ui.....:-D el tema es complica.... 
<arualavi> alex_muntada, explica't si us plau... 
<papapep> entenc que el tema 4 i 5 estan més o menys resolts (que ho ajornem per després de la festa), oi? 
<alex_muntada> arualavi: què he d'explicar? 
<cortsenc> deu ni do com estem avui... 
<rafael_carreras> papapep: això he entés 
<carlesoriol> rafael_carreras: què has entès? 
<papapep> i els altres tres també s'han resolt? 
<arualavi> alex_muntada, lo de com caldria fer la reunió. A mi m'interessa. 
<vila-seca> a mi tb 
<papapep> alex_muntada: +1 
<orestes> Si, tu que ets un home de món hauràs vist com ho resolen a altres llocs... 
<alex_muntada> arualavi: cony, que es desviem dels temes constantment i saltem de l'un a l'altre 
<papapep> però és que el 4 i el 5 es solapaven en certa manera 
<papapep> per això he parlat dels dos 
<alex_muntada> normalment hi ha 1 persona que dirigeix la reunió i els altres callen fins que els toca 
<papapep> si et refereis a aix+o 
<papapep> ups, això 
<alex_muntada> papapep: parlo de la reunió en conjunt 
<papapep> vaig a mirar el log ... 
<arualavi> doncs així creieu que fa falta un moderador? 
<alex_muntada> si us heu llegit els logs de les reunions del CC veureu del que parlo 
<carlesoriol> alex_muntada: crec que és més fàcil... limitar la reunió la resta surt sol. Mira ja l'hora, si abans de començar deixem clara la duració ens estem obligant a tractar una serie de temes en un temps... si no ... no hi ha limit per a res 
<alex_muntada> imagineu-vos 100 persones al xat en mode verbose 
<carlesoriol> alex_muntada: i per sert... nosaltres no som el CC 
<rafael_carreras> alex_muntada: encara queda olt perquè arribem a aquest nivell 
<rafael_carreras> però hauríem de començar a millorar ja 
<orestes> Si haguéssim de fer-ho com als parlaments, per cada tema hi hauria un ponent que faria una presentació del tema i la penjaria prèviament (al wiki, p.ex.) i llavors tothom hauria de venir amb una idea preconcebuda i exposar els seus arguments i votar... 
<alex_muntada> rafael_carreras: no és l'única reunió que funciona així la del CC 
<carlesoriol> orestes: i limitem el temps de la reunió 
<orestes> carlesoriol: però ara ja està limitat, no? 
<arualavi> orestes, bona idea per fer deures abans de la reunió :) 
<carlesoriol> orestes: a quina hora? ... la meva dona ja m'ho ha preguntat dos cops? 
<orestes> carlesoriol: no eren 2h? 
<alex_muntada> orestes: no 
<arualavi> orestes, no està definit 
<carlesoriol> orestes: ein? 
<alex_muntada> inicialment era 1 hora 
<carlesoriol> orestes: inicialment vam dir 1 hora 
<orestes> carlesoriol: em sonava que eren 2h. En una reunió anterior algú va dir: apa a dormir que ja és l'hora... 
<papapep> orestes: si, d'anar a dormir!! :-D 
<rafael_carreras> la durada és d'una hora 
<orestes> però és un detall. Si no hi ha límit, doncs no n'hi ha 
<papapep> no d'acabar la reunió 
<carlesoriol> si... quan son quarts d'una acostuma a ser una bona hora per anar adormir 
<rafael_carreras> ho diu al wiki 
<cortsenc> jo crec que si que hauria d'haver-hi hora d'acabar 
<carlesoriol> jo faria 1h per tractar els temes importants com algú ha dit abans 
<papapep> però aleshores s'haurien de limitar els temes 
<rafael_carreras> ja hi ha una hora per a acabar 
<crazyserver> pq si posem un cronometre k vagi tocant el ous... potser ens donem mes pressa;) 
<papapep> i ja tornaríem a estar al punt de triar els temes abans 
<carlesoriol> papapep: etxilicuà 
<arualavi> crazyserver, UbuCat ho pot fer 
<UbuCat> Sí, què vols? 
<arualavi> UbuCat, calla ollons ! 
<UbuCat> arualavi: Callo... 
<crazyserver> arualavi: per aixo;) 
<papapep> crazyserver: ja tinc prou histèria a la feina, no cardem... :-) 
<alex_muntada> a veure... i si ho deixem córrer per avui? 
<rafael_carreras> +1 
<carlesoriol> no 
<crazyserver> +3! 
<papapep> hem aclarit tots els temes?? 
<rafael_carreras> ja hem acabat el que havíem de dir 
<orestes> Hi ha el tema del Bazaar/SVN 
<alex_muntada> la propera reunió tindrà una data límit per a posar coses a l'ordre del dia 
<alex_muntada> i ja vigilarem que ningú faci més conya de la estrictament necessària 
<rafael_carreras> orestes: això no era a l'ordre del dia 
<orestes> Podria anar a precs i preguntes? 
<papapep> orestes: no surt a l'ordre del dia :-P 
<rafael_carreras> orestes: no hi ha precs i preguntes 
<alex_muntada> orestes: en parlem a la llista 
<orestes> Ets un BDFL 
<papapep> orestes: era pel tema del LaTex? 
<orestes> alex_muntada: ok 
<orestes> papapep: Si, i d'altres també 
<arualavi> i lo que ha proposat l'Orestes no us sembla bé? Lo d'apuntar a la wiki el que es dirà. 
<papapep> aha 
<alex_muntada> a menys que tothom hi tingui interès i en parlem fora de la reunió 
<rafael_carreras> arualavi: tanca ja! :-) 
<arualavi> ## Fí de la reunió ############################## 
}}}
