{|
| '''Warning'''
* This is a '''readonly''' and '''text-based''' archive of a deprecated wiki.
* '''Images''' and '''attachments''' have been removed to conserve space.
* '''Links''' may not work.
* A '''full compressed version''' of the wiki is available on archive.org
|}

__TOC__

<pre>
<alexm> sabeu si en rafael_carreras podrà venir a la reunió?
<papapep> alexm: ni idea
<SiscoGarcia> em sembla que mica en mica anem apareixent tots/es
<orestes> bona nit
<papapep> nit
<SiscoGarcia> nit
<alexm> doncs què us sembla si comencem pel segon punt i així donem temps que arribin la resta
<alexm> ?
<papapep> d'acord
<SiscoGarcia> +1
<josepgallart> ok
<orestes> tant m'és
<giorgiograppa> +1
<alexm> bé doncs, el segon punt...
<alexm> Festa d'instal·lació a Germinal el 23 de gener
<SiscoGarcia> endavant alexm
<alexm> tothom està al cas que la cooperativa germinal del barri de sants ens va demanar de fer una festa?
<SiscoGarcia> sí
<alexm> sinó, ja ho esteu ara
<alexm> en mauricio em va confirmar fa pocs dies que serà el dissabte 23
<alexm> a partir de les 11h
<alexm> l'adreça és: Rossend Arús, 74 - Barcelona
<alexm> m'ha confirmat que hi ha wifi i que els participants de la festa duran els seus equips
<alexm> (inicialment havíem parlat si ho faríem en format taller)
<alexm> així que serà una festa clàssica
<alexm> li he dit que nosaltres podem dur switchos i cables (jo en tinc a la feina)
<papapep> jo no podré venir pas
<alexm> però que potser ens caldria muntar un mirall i capturar els dns perquè les wifi no són fiables durant la instal·lació
<josepgallart> http://maps.google.es/maps?f=q&source=s_q&hl=ca&geocode=&q=Rossend+Ar%C3%BAs,+74+-+Barcelona&sll=41.629755,2.165922&sspn=0.181941,0.361519&ie=UTF8&hq=&hnear=Carrer+de+Rossend+Ar%C3%BAs,+74,+08014+Barcelona,+Catalunya&z=16
<alexm> quants dels presents podreu i voleu venir?
<SiscoGarcia> jo no podré venir, ho sento
<josepgallart> jo si que podre
<giorgiograppa> festa clàssica = install + xarrades ? o només install?
<giorgiograppa> jo sí, cap problemo
<alexm> només install en principi, però es poden improvitzar d'altres activitats
<giorgiograppa> si en som poquets...
<alexm> penseu que si comencem a les 11h i acabem abans de dinar tampoc hi ha temps per gran cosa
<giorgiograppa> amb més motiu, només install
<orestes> en el meu cas depèn de la família. Ja hi ha diversos dissabtes en perspectiva (caliu, etc.) i no tindré fitxa per a tots
<alexm> l'activitat forma part d'un curs d'introducció al programari lliure que fa en mauricio
<giorgiograppa> abans de dinar? això és una mini festa!
<alexm> giorgiograppa: exacte, mini-festa
<orestes> Però si és un matí, suposo que m'ho podré combinar
<giorgiograppa> alexm: però... mini-dinar?
<josepgallart> ops ara em diu la companya que tenim un compromis el dissabte
<alexm> el dinar l'haurem de fer quan acabem, si voleu ;)
<giorgiograppa> òptim!
<giorgiograppa> (condició sine qua non)
<alexm> sants té prou oferta per dinar
<giorgiograppa> alexm: així m'agrada: encara valoro més un bon dinar que un bon güifi
<alexm> no compto que vinguin moltes persones, 20-25 potser
<alexm> teniu algun comentari o suggeriment?
<giorgiograppa> a banda dels que hi som aquí, ara, algú més t'ha dit si podria venir? sembla que serem poquets...
<orestes> No especialment, però com que el papapep no ve amb el seu sèquit de CD caldrà que la resta en portin
<papapep> orestes: :D
<alexm> en sergi va dir que vindria
<giorgiograppa> orestes: ostres, tu, ara que estic millorant el multiliveusb, tu vols que porti CD?
<alexm> i suposo que en rafael deu tenir prou cd de la karmic
<giorgiograppa> ah! d'aquestos...
<orestes> giorgiograppa: no totes les màquines boten de USB encara...
<giorgiograppa> orestes: i, la veritat, ens hi porten cada ferralla...
<alexm> doncs bé, així serem en giorgiograppa, en sergi, en rafael_carreras i jo mateix, si no m'erro
<orestes> a mi apunta'm, probablement
<SiscoGarcia> trobo que no està malament per 20-25 clients
<giorgiograppa> començar, a les 11; però, presentar-nos-hi? cap a les 10?
<cubells> jo no hi puc anar...
<SiscoGarcia> nanit cubells
<cubells> bona nit
<papapep> nit
<alexm> giorgiograppa: trobo que sí, serà millor ser-hi abans
<orestes> cubells: Tu tranquil, però ves preparant una paelleta per quan baixem a València...
<cubells> :))
<SiscoGarcia> +1
<giorgiograppa> cubells: a veure si la màfia valenciana movem la muntanya cap a mahoma, home :-)
<alexm> cubells: bona nit, què els fas? ;)
<SiscoGarcia> giorgiograppa, el que hem de fer és convèncer a mahoma perquè baixi a la muntanya
<cubells> alexm: la paella?
<giorgiograppa> alexm: portar-nos a dinar arròs amb fesols i naps!
<cubells> es pot arreglar...
<alexm> acabem el tema de la festa i passem al primer punt, que veig que en teniu ganes :)
<alexm> una darrera cosa
<giorgiograppa> alexm: vingaaaa, vaaaaal
<alexm> el tema de muntar el mirall, SiscoGarcia vas utilitzar el wiki d'en sergitur?
<alexm> per documentar-te, vull dir
<SiscoGarcia> alexm, sí
<alexm> ja m'ho pensava :)
<alexm> era el que jo tenia pensat també ;)
<SiscoGarcia> però si vols ajuda parlaré amb el Josep Ribes que és qui ho va fer
<SiscoGarcia> també vam seguir el manual d'ubuntu
<alexm> bé, parlaré amb en mauricio i miraré de preparar un servidoret durant la setmana
<alexm> per part meva res més
<papapep> doncs podríem passar al segon (primer) punt
<SiscoGarcia> vinga
<alexm> avisaré a la llista de l'equip dels detalls de la festa i agrairia que algú ho reenvia a ~info
<SiscoGarcia> alexm, ja ho faré jo demà al vespre
<alexm> SiscoGarcia: gràcies :)
<alexm> el primer punt doncs
<alexm> votaci
<papapep> penseu a fer la corresponent notícia al web
<papapep> ;)
<alexm> ó de les candidatures
<SiscoGarcia> papapep, de la festa?
<papapep> SiscoGarcia: clar
<Leukim> quins nervis
<alexm> se suposo que caldria que els representants de les candidatures ens en parlin una mica, no?
<SiscoGarcia> pot fer-ho l'alexm quan enviï la notícia a la llista
<papapep> va, comencem per l'ordre del wiki
<papapep> jo mateix explico el que tinc, res, del Citilab
<papapep> el Citilab la majoria sabeu què té: grans infraestructures, bona localització
<papapep> oferir-nos, no ens ofereixen pas res, encara gràcies que ens deixen anar-hi, ja m'entendreu :)
<alexm> perfectament
<papapep> ara bé, si algun dia la fem allà, hauria de ser sonada, ja que és un centre de referència en noves tecnologies
<alexm> potser encara no és el moment, quan la vulguin fer grossa ens haurien d'ajudar una mica més
<papapep> per si algú no està cas del lloc: www.citilab.eu
<orestes> Jo el trobo un pèl apartat, però clar, vam anar a Amer...
<papapep> alexm: possible
<papapep> orestes: apartat el Citilab???
<alexm> jo trobo que és massa aprop de barcelona, havent-hi d'altres llocs on anar
<papapep> d'on, d'Estocolm?? :D
<orestes> papapep: Si. Si fos a Lleida no ho diria, però Barcelona és molt gran i això queda lluny del centre. Vull dir lluny psicològicament, ja sé que hi ha bon transport
<papapep> orestes: com sou els de capital...pf
<orestes> papapep: Però vaja, no dic que no sigui un bon lloc
<alexm> per mi l'inconvenient més important és que no ens ajudin
<SiscoGarcia> em sembla que aquest cop tenim dos llocs de referència, cadascun en un àmbit
<papapep> bé, pel Citilab no hi ha res més a explicar
<papapep> de l'IES hi ha algú?
<SiscoGarcia> potser podríem deixar el Citilab per un altre cop
<orestes> A més, vull dir-ho clar. A mi el cos em demana València, encara que no sé si hi podré anar.
<alexm> passem al següent, qui presenta en copèrnic?
<SiscoGarcia> orestes, +1
<papapep> SiscoGarcia: orestes nens, ara estem exposant
<papapep> després es vota
<orestes> papapep: Si, això faig, exposar.
<orestes> papapep: :-)
<SiscoGarcia> papapep, només recolzava l'opinió de l'orestes
<papapep> orestes: L
<giorgiograppa> papapep: no podem votar ja i exposar després ? :-P
<alexm> hi ha el pare d'en pau "crazy" per aquí?
<papapep> no veig cap nick desconegut...
<orestes> giorgiograppa: X-D
<giorgiograppa> orestes: és el fan els polítics...
<giorgiograppa> el que fan
<alexm> una mica d'ordre, senyors
<papapep> potser que comenci en Cubells?
<orestes> alexm: Ok
<alexm> endavant cubells
<SiscoGarcia> ningú no defensa el copèrnic? ho dic perquè jo crec que no és convenient repetir-hi tan aviat
<giorgiograppa> alexm: O:-)
<cubells> bé...
<alexm> SiscoGarcia: esperem si es presenten després
<cubells> no sé què contar...
<orestes> SiscoGarcia: jo penso igual
<cubells> el centre és referent cultural a valència
<SiscoGarcia> orestes, gràcies
<cubells> situat al centre mateix,
<cubells> podem anar a fer-se xocolata amb xurros
<cubells> anar a la catedral
<giorgiograppa> amb bunyols!
<cubells> i el local en sí és molt bonic.
<cubells> a la primera planta hi ha el bar
<cubells> on dinarem
<papapep> cubells: com està d'infraestructures? esta adaptat? quants dies podem fer? quantes sales tindríem? etc...
<cubells> jo he quedat amb el vicent benaches de tenir el local 2 dies
<cubells> sense cap tipus de problema
<SiscoGarcia> http://www.octubre.cat/
<orestes> cubells: Com està el local d'infrastructures tecnològiques? (wifi, projector, sistema de so...)
<orestes> papapep: ais, perdó...
<cubells> vaig pujar a la sala dels ordinadors
<cubells> no és molt gran però podem cabre 40 ordinadors.
<cubells> els endolls de llum i
<cubells> i els de xarxa estan al centre en terra
<papapep> cubells: però hi ha 40 ordinadors o espai per a 40?
<cubells> la sala està adaptada per a esdeveniments d'aqeust tipus
<cubells> espai per a 40 ordinadors
<papapep> ah, bé
<alexm> millor encara
<cubells> wifi no hi ha
<SiscoGarcia> perfecte
<papapep> i l'edifici està adaptat per a persones amb problemes de mobilitat?
<alexm> hi ha ascensor
<cubells> però ja m'encarrego jo
<cubells> sí
* ** Leukim is now known as LK[sopar]
<giorgiograppa> cubells: vas dir que estava a l'última planta?
<cubells> hi ha 3 ascensors
<cubells> anem per parts
<papapep> cubells: el tema del wifi amb un parell de punts d'accés (sempre que ens donguin les dades de la xarxa), fem el fet
<papapep> que vull dir que els podem portar nosaltres
<cubells> http://octubre.cat/presenta_visita.php
<cubells> la planta baixa és on està el bar
<cubells> la 1 planta és on farem les xarrades
<cubells> i la darrera del tot a la terrassa de l'edifici
<papapep> la install també a la 1a?
<cubells> amb vistes de la catedral és on farem els tallers
<cubells> no a la 4
<papapep> ah, entenc
<giorgiograppa> 0, 1 i 4 ?
<cubells> el map que us he enllaçat no és exactament com està ara
<orestes> cubells: I la sala d'actes del soterrani? Potser els actes inaugurals, etc?
<cubells> solament tenim reservats aqeustos 2 locals
<cubells> ells estan fent exposicions i actes duratn tota la setmana
<SiscoGarcia> quan dius tenim reservats és perquè hi ha data?
<cubells> el saló del soterrni és per a actes molt seriosos
<papapep> cubells: ens estàs dient "catxondus"??? }:)
<giorgiograppa> cubells: per a soterrars? el soterrani és per a soterrars?
<cubells> :-)
<cubells> no sé què contar-vos més
<SiscoGarcia> cubells, podries tantejar a l'Eliseu Climent perquè ens presenti
<SiscoGarcia> ;)
<cubells> hi ha total predisposició per part d'ells per a què fem la festa
<cubells> SiscoGarcia: jo ho parlaria
<papapep> cubells: però hi ha dates "preferides" per ells o ja reservades?
<cubells> no
<SiscoGarcia> cubells, no m'has respost si has tancat data
<cubells> la data que vulguem
<alexm> la lucid surt el 29 d'abril, dijous
<alexm> l'1-2 de maig és el primer cap de setmana
<orestes> cubells: Quina mena de públic podem tenir (quantitat, nivell informàtic...)
<SiscoGarcia> entenc que ens han compromès un dissabte-diumenge
<alexm> el 8-9 el següent
<giorgiograppa> alexm: pont?
<papapep> llàstima que l'1 de maig és dissabte...
<orestes> cubells: i el "comitè local" és gaire gran?
<giorgiograppa> millor el 8-9, més temps per preparar-ho
<papapep> orestes: sobre 1,80
<cubells> orestes: vindrà gent tècnica i afegits que estaran de cap de setmana al centre cultural
<papapep> 75 kgs
<alexm> cubells: ja us podeu anar fent a la idea del 8-9 de maig
<cubells> orestes: la "realitat" és que l'equip local sóc jo
<SiscoGarcia> em temo que sí perquè l'1-2 és massa a prop del 29 d'abril
<alexm> giorgiograppa: res de pont
<papapep> orestes: ja t'ho deia jo XD
<cubells> però tinc ajuda de uns quants amics ...:-)
<giorgiograppa> alexm: snif snif
<orestes> alexm: Ui, per mi el maig són dates horroroses: És festa major a Badalona i hi ha tot d'activitats per a escoles...
<pespin> hola, s� que vaig a destemps, per� era per dir que �s possible que assisteixi a la festa d'instal�laci� del dissabte per ajudar en el que calgui :)
<SiscoGarcia> cubells, a Lleida també era només jo l'equip local i encara va sortir acceptable
<pespin> est� escrit en algun lloc informaci� referent al tema?
<alexm> pespin: gràcies, t'hi esperem
<orestes> veurem què passa quan ho digui.
<giorgiograppa> pespin: això no és a destemps, només una mica a contratemps :-)
<SiscoGarcia> orestes, a Lleida també és festa local (11 de maig, Sant Anastasi)
<alexm> pespin: enviarem un correu
<pespin> perfecte ;)
<cubells> concretant perquè us feu una idea fisica
<alexm> cubells: aquest cop hauríem de mirar de fer que el comitè local siguem uns quants
<SiscoGarcia> alexm, el que passa és que hi ha accions locals que no poden fer-se remotament
<giorgiograppa> cubells: la idea fer-ho dissabte i diumentge, oi?
<alexm> hauríem de repartir feina i responsabilitats per als dies de la festa, com ara fer de chairmans, etc.
<cubells> la sala de xerrades seria l'aula de llengua i la de cultura juntes... (1a planta)
<papapep> cubells: quantes places?
<SiscoGarcia> alexm, +1
<cubells> i la de ordinadors seria la multiusos de la 4ta planta
<alexm> SiscoGarcia: evidentment, em refereixo als dies que estem allà
<SiscoGarcia> ja ho vam fer a Terrassa
<cubells> papapep: jo crec que podem seure a 60 persones
<papapep> cubells: d'acord
<SiscoGarcia> quan estigui més o menys tancat el programa es tractaria de repartir-nos les xerrades per fer de chairmen
<cubells> giorgiograppa: el local està aparaulat per a dissabte i diumenge
<giorgiograppa> cubells: ok
<cubells> la data definitiva?
<SiscoGarcia> decidim abans el lloc... tot i que em sembla clar
<alexm> crec que el 8-9 de maig, sense gaires dubtes
<alexm> independentment del lloc, SiscoGarcia
<SiscoGarcia> alexm, cert, perdó
<alexm> sempre que els vagi bé, és clar
<papapep> alexm: i per que no podria ser el següent cap de setmana? (no dic que hagi de ser ni em cal que ho sigui)
<orestes> Els qui vau anar a València l'altre cop... què val el tren de BCN fins allí, i quan triga?
<alexm> papapep: pot ser quan vulguem però com més tard més fred estarà l'ambient de festa
<papapep> crec que tot plegat s'hauria de votar a veure quan li va bé a la gent, si als de l'Octubre tant els fa
<giorgiograppa> papapep: 15-16?
<papapep> orestes: el tren ens va sortir de franc
<papapep> vàrem anar en cotxe...
<orestes> papapep: a mi tan malament em va un com l'altre...
<SiscoGarcia> el 16 de maig el tinc compromès
<papapep> i el que va tornar en tren no hi és
<orestes> papapep: ok
<alexm> papapep: primer decidim el lloc i després ja acordarem la data
<papapep> alexm: exacte
<alexm> cubells: vols afegir res més? alguna pregunta més per en cubells?
<giorgiograppa> si no l'he venut encara per eixes dades, al meu pis hi podríem acampar uns quants
<orestes> Ok. Jo penso, com deia, que al Copèrnic ja hi vam ser fa poc, i que convé espaiar més la propera visita allí.
<papapep> giorgiograppa: que bé! farem un foc de camp!!!
<crazyserver> tard, però arribo?
<papapep> orestes: el copèrnic no l'ha defensat pas ningú...
<papapep> ais
<giorgiograppa> papapep: no, que té parqué :-O
<alexm> orestes: oi que no presentes tu el copèrnic, doncs espera
<papapep> giorgiograppa: guais, crema de conya
<SiscoGarcia> papapep, hi ha el crazyserver ara
<giorgiograppa> papapep: roinaso
<alexm> crazyserver: tens temps, tranquil
<crazyserver> hahah buuueeeno
<alexm> com que en cubells no respira i ningú té cap més pregunta per ell, és el torn d'en crazyserver
<crazyserver> :|
<alexm> endavant, crazyserver, presenta'ns la vostra proposta
<crazyserver> que acabo d'arribar!!! :D
<papapep> crazyserver: tens 2 nanosegons
<crazyserver> vale, ja estic
<crazyserver> XD
<crazyserver> que voleu que defensi? ho teniu tot al wiki, no?
<papapep> crazyserver: curra-t'ho....
<alexm> crazyserver: si no vols defensar la proposta vol dir que l'enretires? :P
<crazyserver> hehe, bé ja es terra coneguda, l'escola
<crazyserver> no pas!
<crazyserver> de fet la proposta no és meva, és del centre
<crazyserver> aquest cop com que ja ho tenim més per mà, s'amplia el pressupost i la publicitat:P
<crazyserver> us serveix?
<giorgiograppa> crazyserver: però, ja han obert els carrers tancats? ja han feta recta la carretera?
<alexm> per què es tornen a presentar?
<SiscoGarcia> què volen repetint tan aviat?
<crazyserver> donar a conèixer el centre, i els cicles formatius
<papapep> crazyserver: torna a ser jornades d'aquestes de portes obertes?
<crazyserver> l'any passat va ser un èxit, i esperen aquest any repetir:P
<crazyserver> diria que les portes obertes enganxen abans
<crazyserver> i crec que si la fem ampliarem la convocatòria i encara serem més:P
<alexm> crazyserver: a banda del gelat, diria que la proposta és igual que l'anterior, no?
<SiscoGarcia> vaig llegir en algun lloc del wiki, però no he aconseguit trobar-ho, que el LoCo busca la descentralització, de manera que repetir només un any després no trobo que sigui gaire descentralitzador
<crazyserver> similar, si;)
<orestes> això de més pressupost és un punt a favor, evidentment.
<alexm> orestes: cert, això també és nou
<giorgiograppa> crazyserver: la volta anterior es van portar molt rebé en tots els aspectes, però això de repetir tan aviat, quan hi ha llocs que encara no hem visitat...
<orestes> de fet, tenir pressupost ja és un punt a favor :-)
<crazyserver> orestes:es podria dir, el mateix pressupost, però l'any passat ens el vam gastar molt en adaptar el gimnàs i coses d'aquestes
<giorgiograppa> orestes: i ben gros,
<SiscoGarcia> segurament és l'opció més favorable per nosaltres, però el gran inconvenient és la repetició
<crazyserver> giorgiograppa: estic d'acord
<crazyserver> smpre es poden fer dues:P
<giorgiograppa> SiscoGarcia: coincideixo en tot amb tu
<Leukim> hi people, cap a on pinta ja la Lucid?
<crazyserver> no m'he posat a valorar que guanyaríem ni que perdríem:P
<SiscoGarcia> gràcies giorgiograppa, no m'esperava una altra cosa
<papapep> Leukim: Timbuktú
<Leukim> :D perfekt!
<giorgiograppa> Leukim: l'altra opció és Kualalumpur
<orestes> Leukim: justament estem discutint-ho
<papapep> algú vol afegir alguna pregunta o explicació nova? o ja podem passar a votar??
<crazyserver> i si puntualitzo el tema de la publicitat, el sots-director, em va dir que volia arribar a revistes especialitzades d'informàtica (PC World i similars)
<alexm> jo no tinc més preguntes per al crazyserver, algú en té alguna i passem a votar?
<alexm> papapep: :)
<papapep> pc guorld, especialitzada???
<papapep> aiss...
<orestes> cubells: Hi ha alguna possibilitat que el Comitè Local de València cerqui patrocinadors per a les despeses corrents?
<papapep> alexm: ;)
<crazyserver> papapep: ja en entenem
<crazyserver> ens*
<cubells> ho podem mirar...
<orestes> cubells: Bé, que en cerqui, i que en trobi algun.
<orestes> cubells: Potser la Rita...
<cubells> :))
<papapep> orestes: sí, La Cantaora
<orestes> papapep: X-D
<SiscoGarcia> i parlar amb els de la Lliurex?
<cubells> València té l'avantatge de la difusió mediàtica
<alexm> orestes: quin tipus de despeses tens al cap?
<SiscoGarcia> està basada en ubuntu, oi?
<orestes> papapep: em pensava que era una altra cosa, aquesta dona...
<orestes> alexm: Les corrents: samarretes, etc.
<alexm> orestes: d'acord, pensava que no et referissis al menjar, transport, etc.
<papapep> i hem de parlar del tema desplaçament i estància....
<orestes> alexm: Però si hi ha pasta es pot rifar alguna cosa, com a Terrassa
<papapep> bé, hauríem..si l'acabem votant
<giorgiograppa> SiscoGarcia: sí, en Edubuntu
<SiscoGarcia> votem i ja parlarem després; sinó només elucubrem
<alexm> va doncs, preparem la votació?
<papapep> sips
<crazyserver> hechale candela!
<SiscoGarcia> giorgiograppa, ho dic per fer una mena de Linkat vs. ubuntu
<alexm> recordeu que segons la normativa es pot votar fins a la propera reunió
<giorgiograppa> SiscoGarcia: podria tenir interés per als docents
<alexm> i que qualsevol membre pot invalidar la que fem i demanar-ne una al launchpad
<SiscoGarcia> aquesta és la idea giorgiograppa
<SiscoGarcia> alexm, així fins d'aquí a 15 dies no podrem saber del cert on fem la festa?
<papapep> alexm: jo no tinc clar que això sigui així, però ja ho parlarem a un propera reunió, cap problema
<orestes> alexm: Però només podem votar els membres de l'organització, és així?
<alexm> SiscoGarcia: el resultat d'avui serà vàlid mentre ningú digui res
<SiscoGarcia> alexm, d'acord
<alexm> cosa que dubto que passi
<alexm> orestes: aquesta és una altra cosa a tenir en compte
<giorgiograppa> orestes: et refereixes al nou grup organització?
<giorgiograppa> tenim ja la llista dels que hi som?
<crazyserver> si surt un q no sigui el Copèrnic la invalido eh?;)
<orestes> giorgiograppa: Si, no el tenim ja en marxa?
<orestes> https://launchpad.net/~ubuntu.cat-org/+members#active
* crazyserver és democràtic
<alexm> orestes: no tinc clar que ja sigui oficial el nou equip
<giorgiograppa> 13
<SiscoGarcia> em sembla que tots els que som aquí som membres del nou grup
<SiscoGarcia> de manera que tant se val
<papapep> alexm: jo diria que fins d'aquí un any, rien
<papapep> per lògica
<alexm> papapep: home, tampoc és això
<papapep> bé, ja en parlarem
<alexm> en qualsevol cas, pel que fa a la votació d'avui farem com sempre
<alexm> els membres del loco
<SiscoGarcia> perquè no votem? som membres de l'equip i del organitzador, de manera que tant se vla
<SiscoGarcia> val
<alexm> com que tenim 3 opcions avui farem una votació diferent
<SiscoGarcia> explica
<papapep> pedra-paper-tisora??? XD
<alexm> heu de triar un número: 1) citilab 2) copèrnic 3) octubre
<crazyserver> uix q difícil!XDDDD
<SiscoGarcia> 0) abstenció
<alexm> podeu dir el nom enlloc del número, si voleu
<crazyserver> 4!
<alexm> quan comenci la votació qui voti fotent el ruc perdrà el vot, crazyserver
<SiscoGarcia> hem de valorar l'opció de l'abstenció, per això he proposat el 0
<papapep> SiscoGarcia: el que s'absté no diu res i s'ha acabat
<alexm> SiscoGarcia: abstenció vol dir no votar
<crazyserver> <ultimabroma>Yo me llamo Josep LLuís aquí i en la china popular!</ultimabroma>
<SiscoGarcia> alexm, podríem discutir-ho
<alexm> votar en blanc pot ser un 0, si vols
<SiscoGarcia> d'acord
<SiscoGarcia> votem, va
<giorgiograppa> alexm: serà més fàcil per saber quan hem acabat
* Leukim quins nervis
* papapep foterá en Leukim a la picota...
<Leukim> :O
<alexm> [VOTE] la seu de la propera festa lucid
<SiscoGarcia> 3) octubre
<crazyserver> 2
<alexm> alexm: 3) octubre
<giorgiograppa> 3) octubre
<orestes> 3)
<josepgallart> 3
<cubells> 3
<papapep> 3
<alexm> [ENDVOTE]
* crazyserver li agrada ser la ovella negra (no tenia elecció)... tot i així li encanta la elecció!:D
<alexm> crec que en RainCT no hi és
<SiscoGarcia> merci crazyserver
<alexm> gràcies a tots
<cubells> idem
<SiscoGarcia> enhorabona cubells
<papapep> crazyserver: ara només falta que vinguis :P
<crazyserver> Let's go to València! :D:D:D
<alexm> l'enhorabona cubells
<cubells> ;-)
<giorgiograppa> felicitat, cubells!
<crazyserver> papapep: no ho dubtis!
<papapep> cubells: que t'agafin confessat...
<cubells> serà una bona festa...
<Leukim> ufff València... xD
<josepgallart> una gran festa
<SiscoGarcia> ha de ser una festassa
<cubells> a veure si podem convidar a la tv3
<giorgiograppa> cubells: l'anem a armar!
<SiscoGarcia> és una LTS
<papapep> ara toca la data...no badeu
<josepgallart> una festa LTS
<crazyserver> la data quan se saabrà?
<giorgiograppa> SiscoGarcia: si no la retarden...
<orestes> I precisament ara que Canonical abandona el GNOME...
<SiscoGarcia> doncs retardem la festa, oi giorgiograppa
<cubells> :<
<giorgiograppa> SiscoGarcia: o la farem dues voltes :-D
<SiscoGarcia> giorgiograppa, +1
<SiscoGarcia> o +2, en aquest cas :D
<giorgiograppa> sempre podem dir que la primera era un assaaig, que no s'hi valia
<papapep> no votem avui la data? o com ho pensem fer?
<cubells> la data em convindria saber-la el més aviat possible per concretar amb els responsables...
<SiscoGarcia> orestes, Canonical el que ha d'abandonar és la beguda
<papapep> potser pel Launchpad durant 7 dies?
<alexm> papapep: avui no crec que sigui bon moment
<giorgiograppa> SiscoGarcia: abandonar o abonar?
<cubells> han de fer fora a aquells que tinguen el nostre local en la data que triem...
<cubells> si hi ha...
<alexm> papapep: potser a la següent reunió
<papapep> alexm: per això dic de posar-la al Lanxapat
<SiscoGarcia> giorgiograppa, que la deixi i ens l'aboni
<giorgiograppa> SiscoGarcia: ara sí!
<SiscoGarcia> :)
<papapep> heu de pensar que quan abans ho sàpiga en Cubells i la gent de l'Octubre millor...
<crazyserver> ja es pot esbombar la notícia?
<alexm> cubells: ho entenc, però si retarden la sortida haurem de canviar la data
<papapep> i nosaltres també, clar
<SiscoGarcia> no podem decidir-ho ara?
<SiscoGarcia> alexm, què tal una festa LTS... beta?
<pespin> crazyserver, si tens pensat anar a valencia amb cotxe i tens lloc avisa'm quan s'apropi la data! :D
<giorgiograppa> i no podem agafar el cap de setmana del 15? així, anem bé de temps, fins i tot si l'endarrereixen uns pocs dies
<orestes> alexm: N'estàs segur? potser és desitjable, però no imprescindible.
<alexm> voleu decidir-ho ara? per mi endavant però correm el risc d'haver-la de canviar
<papapep> jo sóc dels que pensen, que si no coincideixen les festes exactament amb els alliberaments no passa absolutament res...
<alexm> giorgiograppa: si l'endarrereixen no serà per uns dies, pots estar-ne segur
<giorgiograppa> papapep: opino igual
<orestes> alexm: Precisament: la 6.04 va ser la 6.06
<giorgiograppa> alexm: no em referia al tema de deixar-la per a octubre
<papapep> alexm: si diem una data i no l'alliberen, posem l'estable i no crec que passi absolutament res
<orestes> alexm: Llavors potser l'Octubre està ocupat i la caguem ben cagada
<papapep> com a mínim així ho veig jo
<giorgiograppa> papapep: hem d'assumir que determinar la data de sortida de la versió no depen de nosaltres
<SiscoGarcia> què us sembla a finals de maig, principis de juny? Així tenim més marge
<papapep> giorgiograppa: exacte
<crazyserver> pespin, ja et diré si baixo en cotxe o en tren
<alexm> jo no sé com ho veieu vosaltres però fer una festa de celebració d'una cosa que no ha sortit encara no té cap gràcia
<giorgiograppa> buf, mès enllà de mitjans de maig em vindria fatal
<orestes> alexm: No, però endarrerir-la tampoc no ens assegura que estigui a punt.
<pespin> crazyserver, ok, perfecte :) prepareu-vos que d'aqui poc organitzo sopar :S
<crazyserver> alexm, serà una fesa d'endarreriment
<papapep> anar cap ajuny tota la gent que té a veure amb educació, fatal
<papapep> estudiants i docents
<crazyserver> pespin, genial!
<SiscoGarcia> alexm, estic d'acord però no podem dir a l'octubre que ens donin data amb poc marge, entenc
<giorgiograppa> alexm: també és veritat, però no podem aconseguir local en tres setmanes
<orestes> A mi el cap de setmana que em va millor és el 23-24 de maig
<giorgiograppa> papapep: sacte
* crazyserver pensa que estem encara al gener...
<giorgiograppa> papapep: estudiants i indecents
<cubells> també pot passar l'efecte contrari: que l'alliberin en data establerta i que la festa la fem massa lluny quan tothom l'ha feta...
<SiscoGarcia> què us sembla si votem els caps de setmana 2n, 3r i 4t de maig?
<Leukim> he sentit sopar?
* alexm no pot seguir tantes converses alhora
<josepgallart> sisco +1
<giorgiograppa> alexm: això és l'edat
<papapep> crazyserver no pensa que el temps vola que *t'hi cags*
* crazyserver pensa que amb la trama de LoCos i festes que hi ha muntada arreu del món no es permetran un canvi de data tant a la lleugera com a la 6.06
<orestes> crazyserver: Tens raó: i ara ja tenen més per la mà això de les LTS. La 8.04 va anar a l'hora
* giorgiograppa pensa que això de pensar en veu alta i en tercera persona respecte a u mateix és ben divertit
<papapep> jo, si m'ho permeteu, posaria una votació al Launchpad durant una setmana, amb les 3 opcions de cap de setmana de maig
<crazyserver> giorgiograppa, ^^
<orestes> papapep: Jo penso que ara podem donar la nostra opinió, per tal que en cubells vagi fent.
<papapep> orestes: clar, però si no és vinculant no li fa gaire servei
<SiscoGarcia> entenc que els caps de setmana són els del 8-9, 15-16 i 22-23 de maig, d'acord?
<orestes> papapep: Però canviarem d'opinió, cadascú?
<alexm> papapep: i si votem i al final hem de canviar la data tampoc
<papapep> jo sí, segur
<papapep> :)
<giorgiograppa> i també aniria molt bé sentir l'opinió d'en cubells després que hagi parlat amb aquells
<papapep> alexm: quina mania amb canviar la data...
<papapep> alexm: crec que quan la diguem ja no la podrem canviar
<orestes> Jo votaria, però posant preferències
<SiscoGarcia> orestes, +1
<orestes> Vull dir assignant punts a cada opció, i la que tregui més punts, guanya.
<papapep> l'Octubr no és, amb tot el respecte, el Centre Cultural de les Corts
<alexm> orestes: crec que estàs proposant un doodle
<giorgiograppa> orestes: quin guirigai de votació, amb preferències
<orestes> giorgiograppa: No, l'Àlex té raó
<papapep> ja semblem els de La vida de Brian...
<SiscoGarcia> però un doodle només permet triar 1 opció
* giorgiograppa està buscant doodle en el google
<alexm> SiscoGarcia: no pas
<SiscoGarcia> papapep, sempre ho hem semblat
<josepgallart> no podem deixar els tres caps de setmane obert fins saber la data de sortida de la versio
<orestes> giorgiograppa: Doodle és la manera de dir Google quan estàs constipat :-)
<SiscoGarcia> alexm, ups, no ho sabia
<giorgiograppa> orestes: buf, gràcies!
<orestes> josepgallart: em temo que no
<orestes> giorgiograppa: Era broma, el doodle existeix de veres!
<giorgiograppa> orestes: no me lies!
<SiscoGarcia> sóc partidari de mantenir la data que decidim
<giorgiograppa> orestes: m'ho havia cregut!
<giorgiograppa> :-D
<crazyserver> a mi tant me fot el capdesetmana que sigui
<josepgallart> i ami tambe
<SiscoGarcia> a mi no, em va bé el 8-9 o el 22-23
<orestes> A mi no, però les meves preferències no són importants. Si hi ha algun condicionant més fort per part del comitè local, ells tenen la paraula
<SiscoGarcia> orestes, +1
<orestes> Però vaja, so estic igual que el SiscoGarcia
<josepgallart> dons que triin ells dins les tres opcions
<SiscoGarcia> què tal si deixem que triï el cubells, ja que pringa amb l'organització?
<papapep> senyors, en Cubells ha dit, si no vaig errat, que a l'Octubre l'hi era igual
<SiscoGarcia> li
<orestes> josepgallart: D'acord. Passa que si alguna data concreta som molts els que no podrem baixar, potser la cosa queda coixa de mans
<SiscoGarcia> ;)
<cubells> orestes: sacte!
<papapep> i crec que hauriem de votar, per que pugui baixar quanta més gent millor
<papapep> orestes: exacte
<alexm> papapep: i qui pot votar?
<SiscoGarcia> doncs per què no votem?
<giorgiograppa> I si ho pensem una mica? si es retarda uns pocs dies, el primer cap de setmana en pillem els dits, però no és probable que vagi més enllà d'una setmana de retard: el segon cap de setmana serviria igualment. Si es retard molt, tipus versió 10.6, l'hem cagada, perquè no m'hi veig organitzant res durant juliol.
<papapep> alexm: jo deixaria votar els de l'equip antic
<SiscoGarcia> alexm, els mateixos que hem votat el lloc
<giorgiograppa> total, que entre la segona i la tercera
<giorgiograppa> (i si la retarden molt, doncs...)
<papapep> giorgiograppa: el problema és que el retard, de produïr-se, és un indeterminació total...
<alexm> SiscoGarcia: tenint en compte que a les festes hi va molta més gent a banda de nosaltres, em semblaria una votació poc representativa
<SiscoGarcia> alexm, però som nosaltres qui l'organitzem, i qui decidim què, com, quan...
<orestes> alexm: Doncs què proposes tu?
<giorgiograppa> papapep: per això tractava d'analitzar-ne les conseqüències en base a determinar possible indeterminacions :-S
<alexm> orestes: jo no prendria cap decisió avui
<giorgiograppa> alexm: quan la prendries?
<giorgiograppa> cubells necessita aquesta informació aviat...
<alexm> giorgiograppa: a la propera reunió, per exemple
<alexm> li vindrà de 15 dies?
<alexm> cubells: ?
<giorgiograppa> cubells: podries esperar dues setmanes?
<orestes> alexm: No em sembla malament, però no podem pas trigar
<SiscoGarcia> jo no ho deixaria més enllà de la propera reunió
<cubells> pense que sí...
<orestes> alexm: Què guanyem esperant 15 dies?
<giorgiograppa> alexm: però, tu creus que en un parell de setmanes tindrem més i millor informació sobre la data de sortida?
<alexm> cubells: penses que sí que et ve de 15 dies?
<orestes> Vull dir que si en aquest temps ja iniciem la votació (al doodle, p.ex) ja es pot veure una tendència...
<cubells> supose que sí, que els de l'octubre no diran res en contra...
<orestes> Jo votaria immediatament, per exemple.
<alexm> doncs si tots ho teniu tant clar voteu
<alexm> no vull pas que deixeu de fer-ho per mi
<SiscoGarcia> cubells, entenc que vols dir que els de l'octubre poden esperar 15 dies
<cubells> SiscoGarcia: crec que sí...
<crazyserver> algú està preparant el doodle?
<crazyserver> el preparo?
<orestes> crazyserver: Si ets tan amable...
<giorgiograppa> alexm: no tenim clar en quina data vagi a sortir...
<crazyserver> d'acuerdu, ja vaig!
<SiscoGarcia> si no està clar que els de l'octubre puguin esperar 15 dies, crec que ens hem de decidir aviat
<alexm> orestes, giorgiograppa, en 15 dies haurem pogut parlar-ne a la llista, amb en rafael, amb la gent que avui no hi és i amb tota probabilitat sabrem si la lucid surt a temps o no
<alexm> però si voleu votar votem, cap problema
<giorgiograppa> alexm: ok, això sí, almenys, la primera part
<orestes> alexm: Haurem pogut parlar-ne amb més gent, si. Saber això de la Lucid... ho dubto.
<giorgiograppa> orestes: això volia dir
<orestes> alexm: En qualsevol cas, jo no dic de TANCAR la votació avui, sinó només d'INICIAR-LA
<alexm> a veure, si retrassen la lucid, ho decidiran amb temps, no a darrera hora
<SiscoGarcia> que tal si esperem a què el cubells parli amb els de l'octubre, ens diu alguna cosa a la llista i esperem o no 15 dies?
<alexm> aquesta gent no són com nosaltres :P
<giorgiograppa> alexm: això sí que tindria sentit
<crazyserver> posso maig i juny amb el vostre permís;)
<crazyserver> http://www.doodle.com/z6wqywbehdby9h9b
<giorgiograppa> penso que, si en cubells no hi té cap problema amb els de l'octubre, aquests 15 d'espera sí que ens els podríem permetre
<SiscoGarcia> giorgiograppa, és el que he volgut dir més amunt
<alexm> crazyserver: has triat malament
<alexm> has de triar el tipus si, potser, no
<crazyserver> ok, un sec
<papapep> i amb això del Dúdel, si a algú li és igual qualsevol cap de setmana, es marca tot???
<giorgiograppa> crazyserver: pots posar-hi un fons gris amb degradat cap a l'esquerra?
<SiscoGarcia> per què no degradem cap a la dreta?
<SiscoGarcia> o cap amunt?
<SiscoGarcia> o cap a..?
<giorgiograppa> SiscoGarcia: potser l'alexm tenia raó amb això de no poder seguir tantes converses
<giorgiograppa> SiscoGarcia: el cas és degradar... :-P
<josepgallart> portem molte estona sense avançar
<alexm> josepgallart: totalment d'acord
<SiscoGarcia> giorgiograppa, segur. Crec que hem de concretar el tema votació
<giorgiograppa> josepgallart: bromes a banda, estem intercanviar moltes opinions, això sempre és lent
<alexm> una altra cosa no serà però perdre el temps a les reunions...
<SiscoGarcia> jo m'esperaria a veure si l'octubre pot esperar 15 dies, i un cop ho tinguem clar votem d'urgència o esperem la propera reunió
<giorgiograppa> alexm: és que demà no hi ha que anar al curre
<crazyserver> http://www.doodle.com/56icmpwsai9fg7fu
<josepgallart> se suposa que per intercanviar opinions ja tenim les llistes aqui tindriem que pendre decisions
<crazyserver> ara si;)
<alexm> josepgallart: novament d'acord amb tu
<giorgiograppa> josepgallart: buf, tens raó
<alexm> crazyserver: molt bé, gràcies :)
<crazyserver> que algú faci un correu a la llista amb l'enllaç que he passat;)
<orestes> josepgallart: alexm: No. en una reunió es poden discutir les opcions. Un IRC és més àgil que una llista.
<papapep> després es podrà verificar quins vots són de gent amb dret a fer-ho i quins no?
<SiscoGarcia> cubells, et sembla bé la proposta que he fet sobre assegurar-nos la pressa que els puga córrer als de l'octubre?
<josepgallart> as canviat la votacio jo ja avia votat
<cubells> SiscoGarcia: dilluns parle amb el responsable i si hi ha cap problema us avise...
<alexm> orestes: però les discussions no es fan el dia que cal votar
<papapep> alexm: i per què no?
<SiscoGarcia> gràcies cubells, per mi ja està tot dit. espero a veure què ens dius?
<papapep> no li trobo el sentit...
<alexm> orestes: no m'he explicat bé, deixem-ho que estem fent massa merder
<orestes> alexm: Si son endreçades, no veig perquè no. D'acord amb tu que a vegades esdevenen guirigalls.
<SiscoGarcia> us he de deixar, demà m'aixeco molt aviat
<crazyserver> josepgallart, es que m'havia equivocat...
<pre>
<SiscoGarcia> bona nit a tothom
<papapep> nanit SiscoGarcia
<giorgiograppa> SiscoGarcia: bona nit
<SiscoGarcia> nanit
<alexm> bona nit SiscoGarcia
<giorgiograppa> crazyserver: cal registrar-se en doodle per votar-hi?
<alexm> jo com que encara no sé què faré al maig i juny he votat que sí a tot
<alexm> giorgiograppa: no cal
<giorgiograppa> alexm: gràcies
<cubells> Bé, si no teniu res més a dir-me...
<papapep> jo me'n vaig al sobre, nanit a tothom
<giorgiograppa> cubells: sí: que ens fa molta il·lusió!
<alexm> bona nit, papapep
<giorgiograppa> na nit
<orestes> crazyserver: Si es vol precisar el vot més endavant, cal guardar-se la URL?
<josepgallart> si algu vol baixar amb cotche jo segur que baixare amb el meu
<cubells> giorgiograppa: a mi també que baixeu... i com més millor...
<cubells> bona nit a tots!
<alexm> orestes: si en crazy ho ha activat, qualsevol pot tocar el vot dels altres
<giorgiograppa> apa, bona nit a tot
<josepgallart> bona nit
<alexm> orestes: i la url no canvia, te la pots guardar però crec que algú la volia enviar a la llista
<orestes> alexm: Em referia a la URL que et surt per "reparar" la votació, la que té un "hash" llarg...
<orestes> josepgallart: bona nit
<alexm> no cal
<josepgallart> bona nit
<alexm> bona nit josepgallart
<alexm> orestes: fixa't que al peu de l'enquesta hi ha les opcions i una d'elles és editar una fila, etc.
<crazyserver> orestes, si, és més, pots editar-lo si vols
<alexm> és com un wiki :)
<alexm> això sí, en crazyserver rep un missatge per cada canvi, si ha posat una adreça de contacte
<crazyserver> sips
<crazyserver> XD
<orestes> mmm... no ho veig, peo ho tinc obert amb el konqueror, i vés a saber...
<alexm> orestes: al peu de l'enquesta, Functions
<alexm> just sota de la llegenda
<orestes> alexm: No, no ho veig. Ho provaré amb el Firefox, però no és important.
<crazyserver> si voleu rebre vosaltres tb els missatges, us podeu subscriure per rss
<alexm> no cal, gràcies
</pre>
