{|
| '''Warning'''
* This is a '''readonly''' and '''text-based''' archive of a deprecated wiki.
* '''Images''' and '''attachments''' have been removed to conserve space.
* '''Links''' may not work and there may be formatting issues.
* A '''compressed''' version with images and the original syntax is in the repo '''Releases'''.
|}

__TOC__

<pre>
<arualavi> ## Inici de la reunió ###########################
<orestes> Va què?
<orestes> Ah
<rafael_carreras> :-D
<papapep> .....non comment
<orestes> Com que votàveu, em creia que ja havíeu anat per feina.
<orestes> Bé, se suposa que jo sóc el ponent del primer tema, no?
<carlesoriol> orestes: la vedet
<papapep> turruruuuruuuur....(passen ocellets volant....)
<papapep> as time goes by....
<orestes> Suposo que tothom ha fet els deures i s'ha llegit el mail que vaig enviar.
<papapep> zí, zenyu
<orestes> Després d'aquell mail la única novetat que hi ha hagut és que el meu contacte a Amer va anar a mirar la qüestió restaurant.
* ** rainct is now known as RainCT
<carlesoriol> no hi ha ubuntaires de ponent avui?
<orestes> Si voleu (i trobo el correu) us en faig 5 cèntims.
<papapep> bé, no estaria malament del tot
<RainCT> (Sharwin_F: ah coi, tenia el nom malament :P)
<orestes> Hola Orestes!
<CoMp4c7> en sisco ha dit que arribaria tard
<orestes> Ja tinc el tema del restaurant.
<orestes> La responsable del restaurant Can Giralt m'ha dit que no hi ha cap problema
<orestes> per organitzar un dinar per a mes de 25 persones fins i tot 30.
<orestes> El cost per persona no ha de ser superior a 25€ doncs seria un dinar de luxe,
<orestes> el cost normal ha de ser de 20€. Cal fer una reserva.
<papapep> llons.....
<orestes> Li puc dir que busqui quelcom més barat.
<orestes> No hi hauria d'haver problema.
<papapep> home, 20x3....doncs pica....
<papapep> què vols que et digui
<orestes> Està ple de llocs on anar.
<orestes> Suposo que està comptant preu pels adults...
<papapep> no sé, igual sóc jo i no està tan malament considerant que és un dissabte
<RainCT> CoMp4c7: ens portem un entrepà? XD
<orestes> Quant ens va costar el dinar de Banyoles?
<papapep> bé, en tot cas, no seria més interessant parlar primer del tema data?
<orestes> papapep: Si, jo només afegia informació al correu
<arualavi> hi ha algú de ponent?
<papapep> orestes: no ho recordo, però era un altre tema. Cada dia no és festa ;-)
<orestes> Bé, per matar el tema restaurant, li diré que ens busqui algun lloc més arregladet, a veure què hi ha.
<papapep> no, igual als altres ja els sembla bé!
<papapep> només m'he mullat jo...
<CoMp4c7> a mi em sembla car xD
<carlesoriol> CoMp4c7: i a mi
<orestes> papapep: Però si hi ha altres ofertes, podem triar. Si només n'hi ha una...
<arualavi> a mi no
<papapep> orestes: cert
<arualavi> menú 20 € dissabte ho trobo bé
<papapep> arualavi: rochild
<papapep> arualavi: onassis
<arualavi> rochild?
<arualavi> onassis?
<papapep> arualavi: thyssen
<papapep> :-P
<CoMp4c7> hi hagi pau
<carlesoriol> arualavi: gates
<arualavi> serà que la regió metropolitana és cara :-P
<papapep> arualavi: sí
<arualavi> joer, si vas al mcdonalds i ja te'ls gastes
<CoMp4c7> alaaaaaaaaaaaaaaaaaaaaaaaaaaaaaaaaaaaaaaaaaaaaaaaaa!!!!!!!!!!!!!
<RainCT> carlesoriol! aquestes paraules no es diuen! :P
<papapep> arualavi: tu què et fots al mcaquest? mariscada?????
<RainCT> hahaha
<arualavi> carlesoriol: expulsat!
<orestes> papapep: Serà McRiscada
<arualavi> bueno he exagerat una mica
<carlesoriol> arualavi: pot ser que 20€ no vagin bé a tothom
<papapep> orestes: bona aquesta!
<arualavi> ok jo no dic que no
<CoMp4c7> jo és que tinc l'excusa de l'estudiant xD
<arualavi> dic que no ho trobo un preu exagerat, la veritat
<papapep> CoMp4c7: jo en porto dos a dins, d'estudiants :-P
<orestes> CoMp4c7: Als estudiants, un frankfurt de Casa Vallès
<carlesoriol> orestes: ara sí
<CoMp4c7> :'(
<papapep> bé, vinga, quedem que demanarem més opcions, val?
<carlesoriol> i als altres mariskada
<papapep> uix...d'acord?
<arualavi> val, més opcions
<orestes> papapep: Així ho faré.
<papapep> orestes: gràcies 1000
<papapep> next, pliz
<rafael_carreras> va, quin dia?
<rafael_carreras> us va bé el canvi?
<carlesoriol> el 8-9 del 11
<carlesoriol> posats a canviar
<arualavi> jo ho subedito a si els de lleida poden canviar el dia
<papapep> massa aprop de l'alliberament
<papapep> i no és un pont?
<carlesoriol> arualavi: si no hi ha ningú de lleida avui
<orestes> El 8-9 estava descartat.
<carlesoriol> orestes: era conya
<orestes> Per dos motius:
<arualavi> més tard vindrà en Sisco no?
<orestes> carlesoriol: Ah
<papapep> arualavi: no està clar
<papapep> i el 29?
<papapep> de novembre, clar
<papapep> us ho heu plantejat?
<papapep> matem dos ocells d'un sol tret
<orestes> papapep: No, però em sembla que els de Lleida volíen fer la seva *Després* de nosaltres, per agafar experiència d'instal·lació.
<papapep> ....no li trobo cap sentit
<orestes> papapep: Quins ocells?
<papapep> no coincidir amb lleida i que pugui venir el capo d'Amer
<orestes> tsdgeos: Bona nit, Albert.
<tsdgeos> orestes: hola
<carlesoriol> [OFFTOPIC] http://picasaweb.google.com/concours.ubuntuparty/ConcoursAfficheUbuntuPartyIntrepidIbex#
<rafael_carreras> és veritat, en Sisco vol venir a Amer i agafar experiència per a les possibles instal·lacions
<papapep> rafael_carreras: però a veure.....quina diferència hi ha de les ...feisty, hardy...a la intrèpid???
<papapep> no ho acabo d'entendre
<papapep> que fins ara no ha fet cap instal·lació?
<papapep> és això?
<carlesoriol> papapep: amb la feisty el prefixe i amb la hardy el sufixe
<papapep> hhhehhee
<papapep> això sí
<rafael_carreras> no hi sé, però és el que deia al correu
<carlesoriol> la data que proposa en patatet podria anar bé a tothom?
<carlesoriol> orestes?
<rafael_carreras> a mi sí
<papapep> no sé, però el que tinc clar és que no podem complir tants requisits i que tots es foten dòsties amb els altres....
<orestes> Jo penso que si, però no sé si no serà molt avall
<orestes> Però vaja, per Amer, qualsevol data que no sigui el fatídic 15 anirà millor.
<carlesoriol> orestes: son 15 dies de diferencia
<carlesoriol> no passa res
<carlesoriol> o ho dius pel curs?
<papapep> jo no li sé veure massa problema
<orestes> Nosaltres tindrem més temps per preparar-ho.
<papapep> orestes: aixó d'afegitó, no ens anirà gens malament, tal i com ho portem
<carlesoriol> a més permet a qui ho vulgui de passar per amer
<carlesoriol> eperdó
<papapep> s/aixó/això
<carlesoriol> per la festa de ponent
<orestes> papapep: No penso que ho portem malament, però més temps sempre va bé
<orestes> I PODRIA VENIR L'ÀLEX!!!!!!!
<papapep> orestes: bé, això volia dir
<papapep> orestes: uiiiiii....doncs el 22, el 22 !!!! :-D
<carlesoriol> si el 22
<carlesoriol> (és conya eh)
<orestes> Noooooooo
<orestes> Va, ara seriosament: Què tal el 29?
<orestes> Votem?
<carlesoriol> a mi em va bé
<papapep> sí
<carlesoriol> Arruga l'avi?
<CoMp4c7> a mi també en principi
<rafael_carreras> votem, votem
<orestes> Avís: No sé què tal anirà el 29 a Amer, perquè no vam parlar del 29. Jo només sé que el 22 va bé.
<rafael_carreras> ara sí
<orestes> Però vaja, no crec que hi hagi problema.
<carlesoriol> algú no li va bé?
<rafael_carreras> orestes: ja m'imagino que ho has de consultar
<papapep> en tot cas, pots intentar-ho aclarir demà, com a molt tard dilluns?
<orestes> papapep: Així ho faré.
<papapep> gràcies 2000
<papapep> :-)
<rafael_carreras> eh, votem!
<carlesoriol> cal?
<papapep> vaaaaaaaa
<carlesoriol> vinga
<orestes> papapep: Tinc el correu de l'Alcalde, i esperava aquesta reunió per parlar amb ell
<rafael_carreras> el dia 29 de novembre
<papapep> que si no en Brian Setzer no calla....
<rafael_carreras> +1
<papapep> +1
<orestes> +1
<RainCT> +vote 29
<UbuCat> The voting starts... now!
<carlesoriol> +1
<UbuCat> carlesoriol: Vote recorded. There are 1 positive vote(s), 0 negative vote(s) and 0 abstain(s) so far.
<orestes> +1
<UbuCat> orestes: Vote recorded. There are 2 positive vote(s), 0 negative vote(s) and 0 abstain(s) so far.
<RainCT> +1
<UbuCat> RainCT: Vote recorded. There are 3 positive vote(s), 0 negative vote(s) and 0 abstain(s) so far.
<carlesoriol> +1
<UbuCat> carlesoriol: You have already voted once.
<CoMp4c7> +1
<UbuCat> CoMp4c7: Vote recorded. There are 4 positive vote(s), 0 negative vote(s) and 0 abstain(s) so far.
<rafael_carreras> +1
<UbuCat> rafael_carreras: Vote recorded. There are 5 positive vote(s), 0 negative vote(s) and 0 abstain(s) so far.
<papapep> collons RainCT
<RainCT> papapep: :D
<papapep> el puto bot
<arualavi> +1
<UbuCat> arualavi: Vote recorded. There are 6 positive vote(s), 0 negative vote(s) and 0 abstain(s) so far.
<arualavi> +0
<UbuCat> arualavi: You have already voted once.
<carlesoriol> tenim quorum o obligo al nil a connectar-se?
<papapep> au, unanimitat
<rafael_carreras> va, doncs ja està
<arualavi> doncs esborra'l capcigrany
<papapep> som suficients
<rafael_carreras> una altra cosa
<RainCT> arualavi: tiu, ets un indecís! :P
<orestes> Tanca la votació.
<RainCT> +endvote
<UbuCat> The voting has ended with 6 positive vote(s), 0 negative vote(s) and 0 abstain(s). 6 people have participated.
<orestes> Quòrum mai assolit!!!
<papapep> rafael_carreras: vas a dir alguna cosa, o era una invitació per l'Orestes a parlar?
<rafael_carreras> hi ha alguna cosa més que haguéssim de discutir d'Amer?
<orestes> rafael_carreras: Mmmm... penso que no.
<carlesoriol> rafael_carreras: les strippers
<papapep> sí home
<carlesoriol> rafael_carreras: proposo en papapep
<papapep> i les xerrades què?
<rafael_carreras> carlesoriol: estava descartat :-)
<papapep> quan posem la del Sergi?
<orestes> Hi havia el tema del local, però us asseguro que el A és el més adient,
<orestes> malgrat els problemes d'accessibilitat
<papapep> en Josep Gallart no ha obert boca pel tema, que jo hagi vist
<orestes> Si ve, ja el pujarem entre uns quants.
<papapep> serà una de les coses primeres que haurem de mirar d'aquí en endavant
<papapep> per no dir la primera
<carlesoriol> orestes: no és gens fàcil
<papapep> nanit cubi!
<cubells> Hi pipol...
<carlesoriol> i
<papapep> tema xerrades...vaaaaa.....
<orestes> carlesoriol: En qualsevol cas, més fàcil que a Sant Cugat
<papapep> ústia...és que poseu uns exemples.....
<orestes> papapep: Jo penso que el programa de xerrades es pot afinar per llista
<papapep> l'horari com queda?
<papapep> ....poder es pot...però ara ja som aquí, no??
<orestes> papapep: L'horari queda com vulguem que quedi
<orestes> En principi hi ha:
<orestes> 1) Install party en paral·lel amb la resta d'actes, a una sala "à côté"
<orestes> 2) A la sala principal:
<orestes> 2.1) Inauguració amb autoritats
<papapep> no sé gabatxo....:-[
<orestes> 2.2) El Giorgio que explica programari Lliure + Ubuntu
<carlesoriol> (sense esborrar hdds)
<orestes> 2.3) La Lluïsa i el seu GIMP (ostres, no sé si podrà el 29, ni el Giorgio tampoc...)
<orestes> Hauríem de consultar-los prèviament.,
<papapep> doncs sí...
<papapep> i al Sergi igual
<orestes> 2.4) Jo i el Crazy que fèiem "Ubuntu a l'ensenyament, o com carregar-nos la LinKat"
<orestes> 2.5) Dinar (car o econòmic...)
<papapep> buscarem un Pans apropet....:-P
<orestes> 2.6) La tarda estava més difosa, en principi tenim Freevial, Frets on Fire, la xerrada del Sergi i clausura.
<orestes> Però l'ordre de tot això es pot canviar a voluntat.
<orestes> Afegir i ptreure el que vulguem.
<papapep> http://webspobles.ddgi.cat/sites/amer/Pages_LeftMenu/restauracio.aspx
<orestes> papapep: El que ens proposa és Can Giralt
<papapep> entenc
<rafael_carreras> jo trobo que ho hauríem de parlar a la llista, que hi ha el Sergi
<papapep> evidentment, el primer és confirmar que tant als d'Amer com a tots els ponents els va bé el canvi...
<orestes> rafael_carreras: Fem una cosa: enviem un missatge a la llista, i segons les respostes dels ponents parlo jo amb Amer
<orestes> No té sentit parlar amb Amer si la gent no pot el 29
<rafael_carreras> orestes: d'acord, l'envies tu :-)
<orestes> rafael_carreras: Ok
<tanreb20> Hola?
<orestes> rafael_carreras: A la llista de l'equip, s'entén.
<rafael_carreras> següent punt de l'ordre del dia
<rafael_carreras> orestes: sí
<tanreb20> uo, he entrat i teu fent reunio? no us abiaXD, hola.... ja callo ja
<papapep> ja estem del #1?
<papapep> orestes: ?
<orestes> Hi ha un missatge a la llista del Josep Gallart dient que està enfebrat i que no assistirà.
<tanreb20> encara soc a temps d participar(ja se q votar no pero...?)
<orestes> papapep: Jo no tinc res més a comentar del tema aquest, per ara.
<papapep> doncs, apa, #2: he ficat el rotllet aquí per no inundar el canal: http://extralinux.net/?q=node/132
<orestes> tanreb20: SI, participa tant com vulguis.
<papapep> a partir d'aquí, en parlem
<tanreb20> canviar l'aspecte de la nosytra pagina loco? va x aqui?
<orestes> papapep: Quant a l'estètica, no podríem adoptar el color blau, ara que el KDE passarà a ser l'escriptori per omissió d'Ubuntu?
<papapep> tanreb20: https://wiki.ubuntu.com/CatalanTeam/web/desenvolupament
<papapep> ......
<rafael_carreras> orestes: encara no, home
<cubells> orestes: si això és cert m'esborre d'Ubuntu... :P
<tanreb20> orestes: desde quan aixó del KDE
<papapep> cubells: júligan
<carlesoriol> tanreb20: ah? no ho havies sentit?
<tanreb20> uhmm no
<tanreb20> vaig sentir algo el dia dels inocentsXD
<tanreb20> pero...
<carlesoriol> tanreb20: aquests del kde d'inocents no ténen res...
<tanreb20> en serio q sera KDE ubuntu ara?
<tanreb20> i es dira gubuntu?XD
<carlesoriol> au
<papapep> bé, us heu llegit el text?
<carlesoriol> tema patatet
<orestes> papapep: Si
<carlesoriol> papapep: sols el titol
<tsdgeos> tanreb20: no, goobuntu
<papapep> carlesoriol: d'esperar
<tanreb20> pero si ja existeix el gooubuntu
<tanreb20> no?
<papapep> bé, doncs ja podeu opinar/votar/el que us piqui
<carlesoriol> ok
<carlesoriol> -1
<papapep> deixem el fòrum com està?
<papapep> en creem uns de propis?
<orestes> Jo en general opino que cal començar ràpid i després personalitzar l'estètica com es vulgui, però una vegada en marxa.
<papapep> quina estètica voleu? unificada/pròpia?
<carlesoriol> papapep:jo no les tinc totes de canviar
<tanreb20> uhmm perdoneu la ignorancia
<tanreb20> po que es el extralinux?
<papapep> el meu blog
<carlesoriol> papapep: crec que el fet d'estar dins del forum oficial ens dona certa "respectabilitat"
<orestes> Això suposant que s'hagi de canviar, que no ho tinc gens clar.
<tanreb20> i no se suposa que tu has de decidir?XD
<papapep> (o alguna cosa semblant)
<rafael_carreras> carlesoriol: exacte
<papapep> sí, però no podem fer absolutament res a nivell d'estructuració
<papapep> i és una putada
<carlesoriol> si
<papapep> si no fos per això, jo tampoc m'ho plantejaria
<orestes> papapep: Ho és?
<tanreb20> papapep, si es teu que tenim que dir naltrus?XD
* RainCT creu que el fòrum està bé com està
<papapep> tanreb20: que no va per aquí
<carlesoriol> però encara que fessim alguna altra cosa hauriem de mantenir 2 estructures
<rafael_carreras> jo em limitaria a fer el web i a posar-hi les coses que ens falten, no les que ja tenim
<papapep> orestes: el què?
<papapep> rafael_carreras: bé, és un plantejament correcte
<tanreb20> papapep, ok.. m'he perdut molt doncsXD
<orestes> papapep: Una putada. Què volem canviar de l'estructuració?
<papapep> al fòrum d'ubuntu no podem tocar res, no podem crear subcategories
<carlesoriol> orestes: les recerques son una merda
<papapep> a més això
<rafael_carreras> tanreb, parlem del web que sortiria a ubuntu.cat
<orestes> tanreb20: S'està discutint si ens muntem un fòrum propi, a banda dels d'ubuntu
<tanreb20> ah voleu dir de canviar el forum?(va que ara l'he endevinatXD)
<orestes> tanreb20: I un web
<tanreb20> okz!
<tanreb20> ara si!
<carlesoriol> papapep: crec que podriem muntar alguna cosa que s'alimentes del forum oficial i crees algun tipus de base de dades
<tanreb20> po seguriem formant part dels loco?
<orestes> carlesoriol: Entenc i hop comparteixo. Passa que jo no en faig gaires.
<papapep> es pot mirar, no sé si deu ser gaire fàcil o no...
<carlesoriol> orestes: no en fas per que no hi ha manera de cercar res
<carlesoriol> i repetim mil cops les mateixes coses
<papapep> doncs sí
<carlesoriol> ... no em van els accents en kde...
<CoMp4c7> hem sembla que ho podriem fer amb els RSS que tñe els fòrums
<CoMp4c7> hem-> em
<papapep> fins i tot retrobar posts que sé que hi són, és un maldecap
<orestes> carlesoriol: En quelsevol cas, no sé si tenim el "man/wonmanpower" per mantenir un xou paral·lel.
<RainCT> CoMp4c7: també ni ha que incloguin les respostes?
<carlesoriol> CoMp4c7: no notifica els canvis, sols els fils nous
<CoMp4c7> no m'ho he mirat
<CoMp4c7> ups, llavors res
<papapep> CoMp4c7: això t'anava a dir
<tanreb20> jo mentres no deixem de formar part de LoCo...
<carlesoriol> orestes: no el teni,
<carlesoriol> m
<CoMp4c7> sempre es pot fer amb un parser
<papapep> és una p.m.
<tanreb20> pero aixo de crear-ne de nou.. apart de les busquedas quin problema té?
<carlesoriol> orestes: però jo no parlo de muntar un xou paraŀlel com comenta en josep ... el que deia és cercar alguna forma d'auto indexar-nos fora del fòrum
<CoMp4c7> heu provat amb un buscador personalitzat del Google?
<tanreb20> CoMp4c7, bona idea
<carlesoriol> Si... i també ho podem fer amb el Microsoft indexing service
<tanreb20> XD
<carlesoriol> anda sha
<CoMp4c7> vale :'(
<tanreb20> anda sha?XD argenti?)XD
<papapep> evidentment, sortir dels ubuntuforums treu "oficialitat", això és evident
<papapep> però clar, és que és un cony de cova fosca alló
<tanreb20> no va tant malament :S
<CoMp4c7> hi ha molts LoCoS que tenen els fòrums a la seva web
<tanreb20> quian es la nostra web?XD
<RainCT> per cert, el vbulletin està traduit al català?
<carlesoriol> paparrapep: jo estaria per la de creixer en el que no tenim
<rafael_carreras> tanreb20: http://ubuntu.cat
<CoMp4c7> no sé, no és opensource crec
<papapep> RainCT: no, però els mòduls del Drupal sí
<papapep> :-P
<papapep> carlesoriol: bé, és un enfocament
<papapep> però el fòrum podria rutllar 100 cops millor
<carlesoriol> i 1000
<tanreb20> ok
<carlesoriol> però podem mirar com ampliar-lo FORA del forum
<CoMp4c7> el tema que no estigui en català jo trobo que si que és molt important
<papapep> carlesoriol: com?
<carlesoriol> per exemple cercant alguna forma d'indexar-lo
<papapep> CoMp4c7: és condició "sine qua non", directament
<papapep> bé, el concepte l'entenc, però com?
<papapep> sí no té ni putos feeds decents
<carlesoriol> i jo que sé... ja ho pensarem
<carlesoriol> i si no ... a cop de wget
<papapep> ....uis....quina por...
<RainCT> (ho dic perquè si hi ha traducció potser podriem demanar que l'afegeixin a l'ubuntuforums)
<papapep> bé, en tot cas, el tema del fòrum el podem votar o fonamentar a la llista. És evident que no cal, ni es pot, decidir tot de cop
<papapep> el tema estètic? què opineu? estàndar? o pròpi?
<papapep> s/pròpi/propi
<CoMp4c7> propi seria molt millor, però porta molta feina
<RainCT> estàndard amb modificacions (capçelera, etc) :P
<arualavi> exacte
<papapep> CoMp4c7: tampoc es tracta de presentar-ho al FAD...:-)
<tanreb20> estandar
<tanreb20> xd
<CoMp4c7> RainCT: les opcions intermitges sempre són les millors
<papapep> no en tots els casos....:-)
<carlesoriol> papapep: proposo estandard... però l'estandar és una mer
<papapep> carlesoriol: calla
<tanreb20> xddddd
<papapep> rafael_carreras: ?
<papapep> orestes: ?
<carlesoriol> guliguli?
<papapep> la resta?
<arualavi> el tema estandard es pot catalanitzar una mica
<papapep> .....
<orestes> papapep: Jo opto per la llei del mínim esforç
<arualavi> sense massa feina crec
<papapep> a veure, el tema traducció
<papapep> oblideu-vos-en
<arualavi> els colors ja escauen
<papapep> no té cap secret ni problema
<tanreb20> si pero costaXd xq jo etic amb el blog posantlo a ctala i no u trobo totXD
<rafael_carreras> la veritat és que no sé què pensar
<orestes> arualavi: El marró engreixa.
<papapep> o vols dir les quatre barres o similar?
<papapep> tanreb20: tens algun problema al teclat
<RainCT> papapep: però jo el veig deformat, el tema a /NouWeb/
<papapep> sí, no acaba d'anar massa bé
<carlesoriol> orestes: els marrons fan aprimar als informàtics
<RainCT> (a altres pàgines el veig bé, per això)
<tanreb20> papapep, en principi no, perqué?
<tanreb20> papapep, es que escric massa rapid :P
<papapep> et falten lletres: si pero costaXd xq jo etic amb el blog posantlo a ctala i no u trobo totXD
<arualavi> orestes: ja no ve d'aquí :-P
<papapep> carlesoriol: marró fosc, doncs
<carlesoriol> papapep: quina cagada!
<CoMp4c7> hi ha algun voluntari per dissenyar-lo de nou?
<papapep> RainCT: el deuen haver tocat
<tanreb20> tot de nou? o retocar-lo?
<orestes> Jo dic això del mínim esforç, perquè malgrat que em faria il·lusió de col·laborar-hi vaig molt curt de temps i a sobre no sé Drupal
<papapep> orestes: per aquesta llei quedem-nos com estem :-)
<orestes> per tant: canviar pot ser positiu, però mesurem les nostres forces per no estrellar-nos.
<rafael_carreras> orestes: ja hi ha set persones al grup de treball, jo no patiria
<papapep> entenc el plantejament
<papapep> però tampoc tenim terminis que complir
<RainCT> de totes maneres el tema és una cosa que sempre es pot canviar
<carlesoriol> papapep: si no ho feu bé, no cobreu!
<papapep> evidentment, no cal fer una fera massa gran
<orestes> rafael_carreras: Si, però si totes són com jo... :-)
<papapep> considereu que no és començar de 0
<rafael_carreras> orestes: vaja, tu no t'hi has apuntat
<papapep> el Drupal ens aporta un percentatge brutal de feina feta
<tanreb20> home, tot el que vingui pre-montat ens treu feina
<papapep> realment, excepte que perdem el cap, tampoc hi ha tanta feina a fer
<carlesoriol> vull anar a dormir
<tanreb20> xq fer un altre phpbb?
<papapep> carlesoriol: sssssshhhhhhhh
<papapep> què voleu fer doncs?
<papapep> muntem votació a la llista, launchpad o algun lloc?
<orestes> rafael_carreras: Com que no? estic a la llista
<papapep> monto una votació amb un formulari "Amer way"?
<carlesoriol> orestes: a la llista patatetweb
<RainCT> papapep: a la llista mteix
<papapep> orestes: però no a l'equip web :-D
<tanreb20> ¿?¿?
<RainCT> *mateix
<papapep> a veure, pares de la pàtria.....què fem? quan més triguem a decidir-ho, més trigarem a començar a fer feina.....
<orestes> papapep: Sembleu funcionaris: tot ho demaneu per duplicat.
<carlesoriol> votem
<papapep> orestes: zí
<rafael_carreras> orestes: al grup de treball del web, vull dir
<carlesoriol> drupal 1 - manualitats 2
<carlesoriol> ok?
<papapep> s/manualitats/plastilina
<carlesoriol> siggy ... votem
<arualavi> però que votem exàctament?
<carlesoriol> arualavi: com muntem el güep
<arualavi> el tema?
<arualavi> el forum?
<carlesoriol> arualavi: si güep
<tanreb20> tot
<carlesoriol> güep
<arualavi> si votem a la lllista o al web?
<carlesoriol> no fòrum
<tanreb20> no se pero votem jaXD
<orestes> Si votem al web, vol dir que ja tenim web propi, aleshores no cal votar: és un fet.
<arualavi> web provisional extralinux
<carlesoriol> orestes: votem com fer el güep... si seguim amb la idea d'en papapep o si ens ho fem a ma
<arualavi> joer però la idea d'en papapep té molts matitzos
<orestes> carlesoriol: Què vols dir amb "ens ho fem a mà...?"
<carlesoriol> joder.... m'esteu marejant!
<arualavi> com ara lo del tema, lo del forum, continguts, etc...
<tanreb20> orestes, .. esta clar no?XD
<papapep> orestes: sempre hem de quedar emmascarats per una paella bruta... :-P
<papapep> mireu, com que veig que no en treurem l'aigua clara, ampliaré el rotllo que heu llegit i ho votarem tot a la llista
<arualavi> jo la "ma" l tinc enrampada ja
<papapep> faré una exposició punt a punt
<orestes> carlesoriol: Vols dir que ho fem a palletes?
<carlesoriol> orestes: hi ha una proposta de joves ubuntaires artesans d'escriure tot l'entorn en php
<arualavi> més "a ma" no please
<papapep> i amb diferents apartats per votar
<papapep> us sembla bé?
<carlesoriol> orestes: arghhhhhhhhhhhhhhhhhhhh
<rafael_carreras> papapep: sí
<tanreb20> papapep, tu si que vales
<arualavi> papapep: sí
<orestes> carlesoriol: El PERL és l'únic llenguatge que té el mateix aspecte abans i després de passar per un xifrat RSA
<papapep> evidentment, no es pot votar cada color a posar
<papapep> o sigui que seran termes generals
<tanreb20> orestes, .. no començemXD
<RainCT> carlesoriol: a sí? o_O
<carlesoriol> orestes: li vaig enviar a l'àlex quan ho vaig llegir
<arualavi> papapep: entesos
<papapep> qui vulgui estar pel detall que s'apunti a l'equip i penqui (RC style :-P)
<rafael_carreras> papapep: molt bé! :'-)
<papapep> home!
<papapep> pels pèls
<carlesoriol> home/siscu
<SiscoGarcia> nanit a tothom
<CoMp4c7> bona nit
<papapep> demà enviaré, a veure si tinc temps
<tanreb20> nanit
<arualavi> bona nit
<papapep> tot el rotllo a la llista
<papapep> i deixaré N dies, ja ho especificaré per votar
<papapep> au
<SiscoGarcia> bona nit
<rafael_carreras> carlesoriol: no li occidentalitzis el nom, que s'emprenyen :-)
<carlesoriol> SiscoGarcia: hem decidit destruir lleida per evitar el problema amb les dates
<SiscoGarcia> ok
<papapep> ja hem parlat amb Korea, Iran i Andorra
<papapep> a veure qui ens deixa el missil
<tanreb20> ah, guay carlesoriol qui s'apunta
<SiscoGarcia> llavors quan serà Amer?
<carlesoriol> andorra ha enviat el presupost més econòmic
<papapep> el 34 :-P
<carlesoriol> (va sense iva)
<papapep> al pas que anem....
<orestes> SiscoGarcia: Dèiem del 29, a l'espera de la confirmació dels ponents
<carlesoriol> i dels de ponent
<papapep> i dels que pònen....ja posats...
<SiscoGarcia> Val, miraré de muntar-m'ho amb la família
<carlesoriol> que son els de amer
<papapep> carlesoriol: sacte
<tanreb20> jo no vindré.. ja u sabeuXD
<CoMp4c7> tanreb20: com és?
<tanreb20> es el 29 no CoMp4c7 ?
<CoMp4c7> si
<tanreb20> d'octubre?
<CoMp4c7> no
<SiscoGarcia> em sembla que sí que podré venir el 29, de novembre no?
<tanreb20> ah, november?
<orestes> SiscoGarcia: Si
<papapep> SiscoGarcia: sí
<SiscoGarcia> doncs confirmat. Compteu amb mi
<tanreb20> poz ncara menosXD estic de excursio amb els nens del m eu agrupament
<CoMp4c7> tanreb20: a veure si ens quedarem sense joves...
<orestes> tanreb20: Porta'ls d'excursió a Amer, així tindrem claca.
<tanreb20> on esta amer?Xd
<CoMp4c7> girona
<tanreb20> (nens.... 11 a 13 anys.. no flipeu homeXD)
<rafael_carreras> La Selva
<orestes> tanreb20: Entre la Guayana i Sebastopol
<arualavi> SiscoGarcia: perque canviar l'esdeveniment Lleida i fer-ho el 15 que tal?
<papapep> dalt de tot
<tanreb20> q va q vaXD
<arualavi> ho dic per avanaçar-ho tot una setmana
<orestes> arualavi: No emboliquis la troca tu ara
<SiscoGarcia> Podríem mirar-ho, però haurem de córrer
<arualavi> orestes: és que anem molt cap enllà no?
<arualavi> SiscoGarcia: és igual doncs,
<arualavi> ja està com està :-P
<SiscoGarcia> De tota manera pensa que hi ha reunió de Caliu el 8N a Lleida
<papapep> jo no ho embolicaria més del que està, si no hi ha cap força major
<orestes> arualavi: Podrem fer la festa de la Intrepid+1 beta
<arualavi> orestes: o quedar per nadal dirèctament i menjar els turrons
<tanreb20> xd
<orestes> arualavi: I de passada representem els pastorets
<arualavi> bé veig que la reunió ha acavat
<arualavi> a la de una....
<papapep> em demano Satanàs
<arualavi> a la de dos...
<arualavi> (ningú té res a afegir?)
<SiscoGarcia> no, nanit
<arualavi> i a la de tres...
<arualavi> ## Fí de la reunió ##############################
</pre>
