{|
| '''Warning'''
* This is a '''readonly''' and '''text-based''' archive of a deprecated wiki.
* '''Images''' and '''attachments''' have been removed to conserve space.
* '''Links''' may not work and there may be formatting issues.
* A '''compressed''' version with images and the original syntax is in the repo '''Releases'''.
|}

__TOC__

{{{#!irc
<_rafael> Bon vespre i benvinguts a la reunió del LoCo 
* ** ChanServ sets mode: -o arualavi 
<DracarD> No nit 
<DracarD> Na nit 
<DracarD> volia dir 
<alex_muntada> papapep: no home, com que no sé quin escriptori tens, jo et dic els que conec 
* ** RainC1 is now known as RainCT 
<_rafael> no sé què faig amb aquest nick, però bé, és igual 
<_rafael> El primer punt de l'ordre del dia és la Festa Feisty. Va anar força bé i ens ha suggerit molta feina per a fer. 
<_rafael> Hi ha algun comentari de millora? 
<CrAz1> hi estic d'acord 
<alex_muntada> _rafael: realment sorprenia veure tanta gent... tot gràcies a la bona difusió que en vàreu fer 
<NilOriol> +1 
<DracarD> Propo un petit rituals 
<papapep> si, va estar de conya 
<CrAz1> Jo proposo una festa un xic més dinàmica 
<papapep> CrAz1: això és veritat, però era la primera...encara érem "verges" 
<papapep> :-D 
<DracarD> Continuo, tres persones a la taula de presentació 
<carlesoriol> sobre tot la presentació ... he he 
<DracarD> 5 min per persona 
<alex_muntada> potser fan faltar dinamitzadors, és cert, però crec que va anar prou bé per ser el primer cop 
<CrAz1> d'altra banda, com a monitor d'esplai... no deixo la proposta enlaire només... la amplio i si a la propera tinc temps... m'ofereixo coma organitzador d'algun joc de presentació per xrear dinamisme i trencar el gel 
<DracarD> i un presentador de la projecció. 
<CoMp4c7> bona nit 
<CrAz1> cert lo de la projecció 
<DracarD> Per conèixer el personal nou 
<DracarD> unes targetes per penjar als inscrits. 
<CrAz1> si.. de fet jo era nou.. i es la primera reunió k m'hi conecto;) 
<alex_muntada> CrAz1: enlloc de fer la ronda de presentacions jo proposo que tinguem targes idendificatives, com als congressos 
<DracarD> D'acord Alex 
<CrAz1> ah! no pensava fer una ronda de presentacions.. hi ha moltes maneres de presentar-se;) 
<CrAz1> jeje 
<_rafael> alex_muntada: €? 
<CrAz1> amb jocs molt millor!!! XD 
<alex_muntada> DracarD: te m'has avançat :) 
<alex_muntada> _rafael: no home... en paper 
<DracarD> Bon senyal 
<alex_muntada> i penjades amb un imperdible 
<papapep> _rafael: segur que es pot fer en paper i Quatre agulles 
<DracarD> vol dir que podem treballar plegats 
<papapep> qui diu paper, diu cartolina 
<NilOriol> aixo de quatre agulles deu ser una manera de parlar, no? 
<alex_muntada> papapep: això mateix 
<papapep> NilOriol: si, metafòric 
<papapep> alex_muntada: ho dius pel preu? 
<alex_muntada> papapep: ho dic perquè la cartolina és més rígida que el paper... no sé què vols dir amb això dels preus 
<papapep> no, que si deies que no era igual per la diferència de preu paper-cartolina 
<CrAz1> jo paper hi trobo bé.. total es llençarà a les 2hores i així costa més d'enfilar l'agulla;) 
<DracarD> Sopo i torno 
<papapep> però vaja, no crec que ens haguem d'estendre molt amb això que és un tema fàcil de resoldre 
<_rafael> sí, més coses? 
<alex_muntada> papapep: no et segueixo :-/ 
<papapep> alex_muntada: després en parlem, d'acord? 
<alex_muntada> papapep: ok 
<alex_muntada> hi ha això de les fotos 
<papapep> _rafael: al respecte dels nous actes a fer?? 
<_rafael> què? 
<CrAz1> a mi m van dir de que faltava internet i k proposaven una mena de lan party 
<papapep> avui estem espessos... :-D 
<alex_muntada> _rafael: va per mi el què? 
<papapep> CrAz1: que jo recordi els dos fixos tenien internet 
<papapep> i hi havia güifi, jo m'hi vaig connectar 
<CrAz1> tot i q la lan party la trobo k s'escapa dels objectius de la trobada 
<_rafael> alex_muntada: no, pel papapep 
* ** SpiRit_ is now known as SpiRit_joancg 
<CrAz1> papapep: jaja jo ni tan sols portava Pc.. simplement m'ho van dir... 
<alex_muntada> CrAz1: en aquesta festa l'objectiu no era fer una lan party però tothom duia portàtils ;) 
<papapep> _rafael: que preguntes si tenim més coses, i no entenc ben bé sobre què 
<CrAz1> alex_muntada: cert... 
<_rafael> papapep: ah, sobre la fesa, és clar 
<_rafael> festa 
<arualavi> papapep, més coses a comentar/millorar de la festa 
<papapep> bé 
<SpiRit_joancg> !repeteix 25 
<papapep> la propera haurem de ser puntuals 
<papapep> hi va haver gent que es va "queixar" de la demora 
<alex_muntada> papapep: digues-li a la mercè ;) 
<CrAz1> XD 
<papapep> alex_muntada: puntuals, començant 
<papapep> :-) 
<papapep> no acabant 
<alex_muntada> jo vaig arribar tard... quan ja era al tall anglès em vaig adonar que no duia el paper de la festa de claus :-( 
<papapep> també crec que ens ha servit d'experiència per a veure una mica què espera la gent 
<papapep> alex_muntada: cues de pansa :-D 
<papapep> o es fa en plan xerrades i classes magistrals 
<papapep> o la gent ja passa directament a treure les armes (ordinadors) 
<papapep> el concepte de "festa" que nosaltres vàrem plantejar 
<CrAz1> jo la meva idea era trobar-me un espai d'intercanvi d'opinions 
<CrAz1> i de fet vaig trobar aixo 
<_rafael> CrAz1: la meva també 
<carlesoriol> jo també estic d'acord 
<papapep> potser com que vaig estar "castigat" cremant CDs no ho vaig veure igual... 
<papapep> :-) 
<papapep> pot ser 
<CrAz1> pobret! 
<papapep> CrAz1: és broma, home... 
<CrAz1> ;) 
<papapep> jo el que n'he extret és: 
<papapep> puntualitat 
<papapep> tenir internet preparat 
<papapep> tenir corrent a dojo 
<alex_muntada> també calia que els membres de l'equip (o els organitzadors) anessin identificats per tal que la gent s'hi pogués adreçar 
<papapep> i tenir un planning ben fet 
<papapep> alex_muntada: això és cert 
<CrAz1> cert! 
<carlesoriol> bé... em sembla que ja tenim un autoanomenat coordinador de festes no? ;-DDD 
<alex_muntada> un barret o un pin o un cd d'ubuntu penjat de l'orella... qualsevol cosa val 
<papapep> els gallumbos de'n tux per fora, per exemple... 
<papapep> :-D 
<carlesoriol> XD 
<alex_muntada> carlesoriol: vols dir en papapep, no? ;) 
<papapep> les fotos es farien famoses 
<RainCT> lol 
<papapep> no , l'alex, oi carles? 
<papapep> :-D 
<carlesoriol> alex_muntada: qui si no 
<NilOriol> rofl 
<CrAz1> Papaper for president! 
<papapep> carlesoriol: traïdor... 
<papapep> :_) 
<carlesoriol> farem xapes de coordinador 
<NilOriol> jo et voto a tu, papapep ^^ 
<papapep> ja tornem amb les xapes.... 
<carlesoriol> he he 
<papapep> NilOriol: tu portaràs els trafos...:-D 
<alex_muntada> va... rematem aquest punt amb el tema d'on posem les fotos? 
<carlesoriol> vinga 
<papapep> alex_muntada: a mi flickr, m'està bé (sempre que aprengui a pujar les fotos...grmpffff) 
<alex_muntada> jo he creat http://www.flickr.com/groups/ubuntu-cat/ 
<NilOriol> papapep: shhh que se'n havi oblidat 
<carlesoriol> no n'hauriem de posar al wiki? 
<papapep> carlesoriol: crec que el carregarem massa, no? 
<CoMp4c7> tambe es podria crear un apartat en la nova web 
<alex_muntada> carlesoriol: vols dir les fotos? 
<papapep> què NilOriol? 
<carlesoriol> si... és un problema la càrrega al wiki? 
<alex_muntada> CoMp4c7: vols dir a ubuntu.cat? 
<CoMp4c7> alex_muntada: si 
<alex_muntada> papapep: ja l'has espantat 
<papapep> carlesoriol: compra-li una màquina nova, home...ranci, més que ranci 
<carlesoriol> nil.... torna no ploris... el vaig a buscar 
<alex_muntada> CoMp4c7: el problema és d'espai i de gestió de tot plegat 
<CoMp4c7> l'espai no s鬠per򠬡 gesti󠥳 pot fer amb el programa Gallery 
<alex_muntada> a can ubuntu.cat no tenim recursos ni gent per a fer-hi gran cosa 
<papapep> clar, és molt més simple a llocs especialitzats, vaja dic jo 
<papapep> estalvia temps, que no anem sobrats 
<papapep> opinió personal, clar 
<papapep> :-) 
<RainCT> es necessita una compte yahoo! per al flickr aquest? 
<papapep> RainCT: si 
<carlesoriol> si la carrega al wiki és un problema... porto 2 dies generant problemes seriosos 
<alex_muntada> CoMp4c7: però cal instal·lar el programari, actualitzar-lo, gestionar els usuaris... un merder 
<papapep> alex_muntada: el flickr permet crear apartats/àlbums com el picasa? 
<alex_muntada> jo penso com en papapep que estalvia temps utilitzar un lloc especialitzat 
<papapep> ho dic per estructurar el tema un pèl 
<alex_muntada> papapep: sí, però amb certes limitacions si no pagues 
<papapep> bé, tampoc ens calen virgueries 
<alex_muntada> tampoc cal que ho decidim avui, si voleu 
<papapep> però estaria bé tancar-ho aviat per a posar les fotos on sigui i ja aparcar el tema 
<papapep> algú té alternatives millors? 
<CrAz1> jo voto per usar un picasa o un flickr 
<CrAz1> aix... em criden, sopo i tornu 
<papapep> podríem votar primer si lloc especialitzat extern o plana administrada per nosaltres, no? 
<DracarD> Jo ja he tornat de sopar 
<CrAz1> especialitzat per mi! 
<CrAz1> i marxoXD 
<papapep> +1 
<alex_muntada> al grup del flickr ja hi tenim 4 membres i 1 de pendent (linux4ct volta per aquí? no sé qui ets...) 
<DracarD> ok 
<RainCT> +1 
<papapep> alex_muntada: com cony es demana ser membre? m'he quedat aquí 
<_rafael> alex_muntada: sóc jo 
<alex_muntada> _rafael: però a tu et tinc amb un altre usuari, aquest és nou? 
<alex_muntada> merda, ara va i marxa... :-/ 
<alex_muntada> papapep: quin usuari tens, que et convido 
<CoMp4c7> jo acabo de demanar per entrar 
<papapep> papapep :-D 
<alex_muntada> papapep: és clar 
<alex_muntada> però vaja.... què hi dieu la resta? 
<papapep> clar, de 21, 15 no dieu rien de rien 
<papapep> no voteu?? 
<papapep> :-) 
<papapep> extern o propi 
<papapep> ? 
<DracarD> Què vols que voti, si no conec bé el tema. 
<SpiRit_joancg> jo dic extern, més fàcil 
<rafael_carreras> extern, senzill i gratis 
<arualavi> extern d'entrada 
<papapep> doncs tira un dau 
<papapep> :-) 
<RainCT> jo voto extern, quin ja més igual.. 
<papapep> rafael_carreras: BBB :-D 
<rafael_carreras> papapep: no cal ni que sigui "bonito" 
<CoMp4c7> a mi, si es pogu鳬 m'agradaria m鳠propi 
<DracarD> He tirat el dau i m'ha sortit un sis, això vol dir gratis. 
<papapep> CoMp4c7: si t'ofereixes per administra-lo, tot teu :-D 
<wgarcia> Voto extern, per deixar de "lurkear" calladet per aquí 
<CoMp4c7> pero ja veig que els recursos no hi s󮬠per tant extern de moment ja estࠢe 
<RainCT> el que es podria fer també, es fer-ho propi però allotjar les imatges a ImageShack.us 
<CoMp4c7> papapep: a mi administrar-la no em fa res, el problema estࠥn on allotjar-la 
<alex_muntada> jo, extern, és clar :-) 
<papapep> clar, a això em referia 
<RainCT> és a dir, que ho pengin a ImageShack (o qualsevol altre pàgina que prefereixin) i després a la web posen les url's i hi surtin les imatges.. 
<papapep> podem dir que ha guanyat extern?? 
<papapep> o cal seguir-ne parlant? 
<SpiRit_joancg> RainCT: pero això es mes feina no? 
<SpiRit_joancg> amb flickr esculls les imatges i ale, ja esta fet 
<carlesoriol> al flick no podem crear enllaços a les fotos ... sols al web contenidor no? 
<RainCT> SpiRit_joancg: s'ha de programar la pàgina però un cop fet ja està 
<alex_muntada> carlesoriol: sí que es pot 
<papapep> carlesoriol: amb picasa si que es pot, però té altres limitacions 
<papapep> alex_muntada: millor 
<carlesoriol> llavors podem enmagatzemar al flickr i inserirles on vulguem? per exemple al wiki? 
<alex_muntada> bé doncs, tanquem el primer punt? 
<carlesoriol> vincularles 
<papapep> carlesoriol: si 
<alex_muntada> carlesoriol: no prob 
<papapep> alex_muntada: si, l'hauriem d'anar concretant, oi? 
<carlesoriol> doncs llavors no veig cap problema 
<alex_muntada> papapep: concretant què? 
<rafael_carreras> votem, doncs? 
<papapep> li sembla bé a tothom tenir-les a flickr? 
<papapep> al grup que ha creat l'Àlex? 
<carlesoriol> ubucat votem 
<UbuCat> Sí, què vols? 
<rafael_carreras> +1 
<SpiRit_joancg> +1 
<alex_muntada> +1 
<NilOriol> però si l'objectiu es nomes penjar imatges per vincularles hi ha webs que serveixen per això... 
<wgarcia> +1 
<arualavi> +1 
<papapep> +1 
<RainCT> +1 
<carlesoriol> +1 
<papapep> NilOriol: porta el trafo :-D 
<papapep> doncs està clar, oi? 
<UbuCat> 8 vots a favor 
<NilOriol> papapep: mu recordaras tota la vida, eh??? 
<papapep> si, sssssiiiiii....;-) 
<rafael_carreras> vinga, segon punt 
<rafael_carreras> El segon punt és si fem ja la sol·licitud per a l'aprovació de l'equip català 
<papapep> si no recordo malament, ja ho complim tot, no? 
<carlesoriol> que tenim i que ens cal? 
<rafael_carreras> sí, ho tenim tot 
<carlesoriol> ens falta un "pla de futur" ... 
<carlesoriol> (ho deia l'àlex) 
<arualavi> i un apartat de la wiki 
<SpiRit_joancg> pla de futur? xD 
<papapep> carlesoriol: però això no ho demanen ells, ens cal a nosaltres...:-) 
<papapep> SpiRit_joancg: on anem, d'on venim...etc... :-D 
<carlesoriol> i un de pensions 
<rafael_carreras> papapep: ah, sí? :-) 
<arualavi> i hi ha algun membre d'Ubuntu per aquí? 
<arualavi> o conegut que simpatitzi amb el LoCo ? 
<SpiRit_joancg> carlesoriol: xD 
<DracarD> Va de conya, oi? 
<arualavi> en Jordi Mallach crec que ho és, toniher_uni saps si voldria col·laborar? 
<papapep> DracarD: és que nosaltres encara no hem sopat, ens falta glucosa al cervell...:-D 
<DracarD> Què vol dir toniher? 
<carlesoriol> toniher_uni sempre dorm no el desperteu 
<DracarD> Genial papapep 
<alex_muntada> arualavi: en jordi mallach però no és aquí 
<papapep> arualavi: per què ho dius, per comentar-li si fem el pas?? 
<alex_muntada> voleu que us expliqui com van les oficialitzacions o ja n'heu vist alguna en directe? 
<carlesoriol> hi ha cap document que en parli? 
<carlesoriol> explica 
<arualavi> alex_muntada, crec que tenir un membre aprovat d'Ubuntu dins del LoCo és quelcom que tenen en compte 
<rafael_carreras> alex_muntada: explica, home 
<papapep> alex_muntada: ni en directe ni en diferit 
<alex_muntada> arualavi: segurament 
<arualavi> a més, al CC cal ser-hi i "vendre'ns" com a un LoCo fantàstic 
<alex_muntada> doncs bé, us explico ràpidament... 
<RainCT> arualavi: què és això de 'membre aprovat d'Ubuntu'? 
<alex_muntada> les oficialitzacions es fan a les reunions del Community Council (CC) i la propera és el 16 de maig 
<DracarD> on? 
<alex_muntada> però cal apuntar-se a l'ordre del dia abans de 12 per anar bé 
<alex_muntada> es fan a #ubuntu-meeting 
<alex_muntada> i són obertes a tothom 
<DracarD> Cal anar-hi per la tecla o en persona? 
<RainCT> DracarD: són a l'IRC 
<arualavi> DracarD, per la tecla 
<alex_muntada> de fet, quan un grup es vol presentar, cal que hi hagi gent del grup present a la reunió recolzant la persona que el presenta 
<alex_muntada> per tant, hi ha d'haver persones del nostre equip que siguin al xat aquell dia i que donin l'opinió de perquè és necessari el team 
<alex_muntada> si podem tenir-hi en jordi seria collonut 
<arualavi> d'aquí lo que jo deia d'en Jordi Mallach 
<arualavi> alex_muntada, ;-P 
<alex_muntada> aleshores el mark i companyia es miren el wiki i decideixen 
<carlesoriol> quins nervis 
<papapep> doncs si que s'ho prenen seriós, no? 
<alex_muntada> només hi veig un impediment important... és que el nostre wiki està totalment en català 
<arualavi> i el CC és en anglès, ;-P 
<papapep> alex_muntada: hauria de tenir parts en anglés? 
<carlesoriol> el wiki? 
<rafael_carreras> alex_muntada: però s'ha de fer una pàgina especial per a tot això 
<alex_muntada> caldria fer algun tipus de pàgina de presentació en anglès, a banda de la documentació que cal per presentar-se 
<alex_muntada> rafael_carreras: sí, però si algú arriba a la pàgina principal i no sap català no entén què és 
<alex_muntada> una petita nota i un enllaç a una pàgina en anglès explicant qui som i que hi fotem a can ubuntu estaria molt bé 
<CoMp4c7> podriem posar a dalt de tot un text en angl賠amb un enlla砣ap a unes p৩nes en angl購/tt 
<DracarD> Per? 
<alex_muntada> potser amb les pàgines que demanen per oficialitzar-nos n'hi hagi prou 
<papapep> DracarD: per que els consell que ha de decidir ho tingui fàcil 
<alex_muntada> papapep: justa! 
<DracarD> Si no hi ha més remei Papapep... 
<alex_muntada> rafael_carreras: crec que et toca a tu anar al CC, oi? 
<papapep> DracarD: (després ho treiem i ja està....shhhh) 
<papapep> :-D 
<rafael_carreras> alex_muntada: suposo 
<DracarD> Justa la fusta. 
<papapep> jo faré de claca!! 
<papapep> entenc que s'ha de portar un bon guió per vendre l'article, oi? 
<alex_muntada> jo també hi seré... és el 16 de maig a les 13:00 UTC (15:00CEST) 
* RainCT va a sopar 
<DracarD> Si cal ser-hi, ja em faràs de guia, Alex 
<alex_muntada> papapep: es recomana dur escrit el que vulguis dir i fer copy&paste quan et toca 
<rafael_carreras> alex_muntada: òndia, quins hores 
<papapep> perfecte 
<alex_muntada> papapep: després respondre les preguntes que facin 
<papapep> rafael_carreras: si, l'hora no ajuda gaire 
<papapep> alex_muntada: llons...quins nervis...(carlesoriol dixit) 
<rafael_carreras> jo hauré de demanar la tarda lliure 
<papapep> alex_muntada: dura gaire? 
<wgarcia> M'ho he anotat a l'agenda, a aquella hora puc estar al despatx i conectar-me 
<CrAz1> torno a ser aki 
<alex_muntada> papapep: depèn dels punts de l'ordre del dia... però pot dura d'1 a 2 hores normalment 
<rafael_carreras> bé, què, ens hi llancem? 
<alex_muntada> el que acostuma a dur més estona és l'oficialització de persones 
<carlesoriol> ? 
<papapep> alex_muntada: i com es fa això? 
<carlesoriol> alex_muntada: oficialització de persones? 
<alex_muntada> papapep: esdevenir membres oficials d'ubuntu 
<papapep> ahhh, bé 
<alex_muntada> rafael_carreras: jo crec que estem a punt 
<papapep> com ho veieu, estem prou madurs?? 
<rafael_carreras> i tant! 
<alex_muntada> si vols podem quedar aquell dia a la upc, reservo una sala i que vingui qui vulgui 
<carlesoriol> mentre no vingui la federacion espaniola 
<papapep> carlesoriol: provocaitor...:-D 
<CrAz1> jo soc nou.. i m fa ilusio lo del loco oficial, pero de tota manera.. si ens ho revoken.. es pot tornar a demanar en un futur? 
<arualavi> alex_muntada, a la upc d'on? 
<rafael_carreras> carlesoriol: vés a saber... 
<alex_muntada> arualavi: campus nord upc, mòdul c6 
<carlesoriol> abans de decidir-nos m'agradaria estar segur que ho complim tot i saber en que ens poden "enganxar" 
<alex_muntada> CrAz1: crec que ho tenim molt bé... només ens poden revocar per qüestions de loco teams no geogràfic 
<carlesoriol> alex_muntada: vols dir estatal? 
<papapep> carlesoriol: si 
<alex_muntada> carlesoriol: vull dir que no som cap estat amb codi de país 
<CrAz1> alex_muntada: llavors endavant! jo us ajudo si cal! 
<alex_muntada> creieu que cal tantejar en jono abans de presentar-nos? 
<papapep> alex_muntada: no estaria de més, no? 
<carlesoriol> i existeix cap tipus de documentació oficial sobre el funcionament dels locos on poder preparar bé les respostes en cas que ens preguntessin sobre el tema? 
<arualavi> alex_muntada, si, crec que seria bona idea 
<papapep> rafael_carreras: vas comentar, que estava al cas de tot plegat, no? 
<rafael_carreras> sí 
<papapep> rafael_carreras: i ell forma part del CC? 
<rafael_carreras> ja no recordo per qu però sí 
<arualavi> jo crec que no 
<rafael_carreras> també 
<CoMp4c7> i de moment qu蠥n pensa? 
<rafael_carreras> no? 
<papapep> arualavi: no sobre què? 
<alex_muntada> rafael_carreras: jo diria que no forma part del CC 
<alex_muntada> en qualsevol cas, el seu vist-i-plau és important 
<DracarD> Què és el CC? 
<alex_muntada> DracarD: Community Council 
<papapep> DracarD: el consell que decideix el tema dels nous locos 
<rafael_carreras> CoMp4c7: abans, li semblava bé, ara no en tinc ni idea, perquè hi ha hagut canvis de plantejament 
<arualavi> papapep, sobre si jono és membre del Comunity Council 
<carlesoriol> perdoneu que insisteixi però el consell aquest és regeix per algun tipus de regles o funciona per criteri propi? 
<alex_muntada> rafael_carreras: tenim 2 setmanes per preparar-ho tot i després 1 per ensenyar-li al jono, si volem 
<rafael_carreras> jo contactaria la Melissa Draper, coordinadora dels LoCos 
<alex_muntada> rafael_carreras: també em sembla bé 
<papapep> la pregunta que ha fet, crec, en CrAz1, no és banal 
<papapep> si fallem, ens perjudica per a posteriors intents? 
<alex_muntada> ella acostuma a ser més sovint a les reunions del CC que no pas en jono 
<papapep> si són possibles? 
<arualavi> papapep, no ho sé. 
<CrAz1> papapep: :);) 
<alex_muntada> papapep: és més senzill del que us imagineu, tot plegat 
<CrAz1> potser caldria tenir mes informació abans d tirar-nos-hi no? 
<papapep> és que SEMBLA molt formal tot plegat 
<alex_muntada> si heu d'estar més tranquils, mireu-vos els logs de les reunions passades 
<papapep> on? 
<alex_muntada> papapep: ara t'ho miro.... 
<CoMp4c7> potser ens hauriem de preparar un bon discurs pel que heu dit abans del Loco no estatal 
<CrAz1> compact: hi estic d'acord! 
<alex_muntada> responent al carlesoriol, el CC té regles de funcionament establertes a priori 
<alex_muntada> és l'ens que decideix les coses importants dins d'ubuntu i s'encarrega d'oficialitzar coses 
<alex_muntada> però també de resoldre conflictes, etc. 
<alex_muntada> papapep: https://wiki.ubuntu.com/MeetingLogs/CC 
<CrAz1> pel tema geografic... el loco español.. no es tb el loco de america llatina? 
<papapep> alex_muntada: gràcies 1000 
<wgarcia> Als Estats Units hi ha locos per estats, oi? 
<CrAz1> si 
<carlesoriol> (offtopic) Veig a les fotos de la festa de colombus (anunciada al planet d'ubuntu) que eren menys gent que osaltres! 
<arualavi> pel tema geogràfic crec que l'enllaç wiki que es va posar per ubicar la festa ens pot ajudar. 
<alex_muntada> arualavi: justa 
<rafael_carreras> carlesoriol: vaig veure unes de Colorado en què eren quatre persones 
<arualavi> així que, votem? 
<CrAz1> pel meu parer un loco ajuda a crèixer Ubuntu.. no tenen pq denegar-nos-el 
<papapep> arualavi: si, cal votar 
<arualavi> +1 
<alex_muntada> +1 per presentar-nos al maig 
<wgarcia> +1 
<CrAz1> +1 
<rafael_carreras> +1 
<carlesoriol> +1 
<CoMp4c7> +1 
<papapep> vaaaa +1 
<carlesoriol> així doncs quedem que no 
<carlesoriol> ;-P 
<papapep> carlesoriol: :-D 
<arualavi> carlesoriol, :-P 
* arualavi cop de colze a en carlesoriol  
<papapep> sobretot hem de desactivar la pàgina de "parides" pel dia de la votació :-D :-D 
<papapep> sort que és en català!!! 
<wgarcia> punt 3? que demà he de matinar... 
<rafael_carreras> vinga, el tercer punt 
<rafael_carreras> En RainCT proposa que considerem elegir el Team Leader no-provisional. Quan ho podem fer? 
<rafael_carreras> Ara el que es porta és elegir el Team Contact, més que Leader, ja que es considera que les decisions es prenen a les reunions i potser sona menys dictatorial 
<CoMp4c7> potser podriem fer una votaci󠡬 Launchpad amb qui es vulgui presentar 
<papapep> s'hauria de fer de manera que pogués votar quanta més gent millor, no sé quina seria la manera, la llista? 
<arualavi> no, ha de ser al launchpad 
<papapep> rafael_carreras: per mi el nom no fa el fet, m'és igual 
<papapep> arualavi: bé, cap problema 
<wgarcia> hi haurà candidats amb programes i tota la parafernàlia?:) 
<rafael_carreras> em sembla que el lloc per a aquestes coses és el Launchpad 
<papapep> però aleshores s'haurà de donar d'alta tothom que vulgui votar-hi 
<rafael_carreras> wgarcia: si vols... 
<rafael_carreras> papapep: doncs sí 
<arualavi> papapep, exacte. D'això es tracta, és una votació de l'equip. 
<rafael_carreras> papapep: a la llista també, oi? 
<papapep> rafael_carreras: doncs si s'ha de fer, es fa. 
<papapep> rafael_carreras: si, si , cap problema, era un pensament "en tecla alta" 
<alex_muntada> hi ha algun candidat aquí i ara? 
<alex_muntada> ho dic perquè si volem presentar-nos al maig al CC val més que enllestim això del líder ben aviat 
<papapep> alex_muntada: és imprescindible per oficialitzar el loco? 
<carlesoriol> podem votar per l'orestes 
<CoMp4c7> tamb頵 podem posposar per despr鳠de ser Loco oficial 
<alex_muntada> (tot i que jo entenia que quedaria enllestit amb la presentació del loco i que seria en rafael_carreras) 
<carlesoriol> o tu 
<rafael_carreras> carlesoriol: :-) 
<alex_muntada> papapep: hi ha d'haver 1 líder per oficialitzar-lo 
<papapep> bé 
<carlesoriol> de fet crec que l'especialista en protocol és l'àlex 
<alex_muntada> una altra cosa és com ens organitzem internament 
* RainCT ha tornat 
<carlesoriol> és la persona més cerimoniosa de l'equip 
<arualavi> l'anglès és condició indispensable pel team contact. 
<alex_muntada> carlesoriol: no tindré inconvenient en ser-ho més endavant, si voleu, però ara no puc 
<carlesoriol> llavors qui vol fer-ho? 
<papapep> qui reuneix les condicions per a ser-ho, i vol? 
<arualavi> en rafael_carreras 
<arualavi> :-) 
<papapep> i vol?? 
<carlesoriol> rafael_carreras: ? 
<papapep> manifiéstate!!!! 
<arualavi> ah!, i vol... 
<alex_muntada> la qüestió és si cal decidir això ara o en rafael_carreras ja fa el fet fins després de l'oficialització 
<papapep> ves asia la lussss 
<carlesoriol> si vols et preparem el discurs pel copiar / enganxar 
<rafael_carreras> la veritat és que espero que algú m'agafi el relleu 
<rafael_carreras> carlesoriol: no esperava menys 
<alex_muntada> jo fins a l'estiu estic massa enfeinat per estar al dia del tema dels locos 
<carlesoriol> així doncs tenim candidat? 
<rafael_carreras> va, acceptaré si hi ha una aclamació popular 
<papapep> +1 
<arualavi> +1 
<wgarcia> +1 
<carlesoriol> +1 
<alex_muntada> +1 
<SpiRit_joancg> +2 
<papapep> jojojojoojoooo 
<carlesoriol> (el nil que és a dormir diu que +1) 
<CoMp4c7> +1 
<CrAz1> +1 
<papapep> ara haurem de fer la pantomima al launchpad per a fer-ho oficial, no? 
<SpiRit_joancg> 10 vots de moment xD 
<papapep> bé, no ara, quan sigui 
<kexfax> +1 
<SpiRit_joancg> papapep, estaria bé, no? pero quins candidats hi ha? 
<alex_muntada> papapep: ara no cal, més endavant... quan calgui fer un canvi oficial 
<papapep> candidats?? 1 
<SpiRit_joancg> xDDD 
<wgarcia> aquesta és una democràcia orgànica 
<SpiRit_joancg> bueno, pero deia per posarho a la votació, pq si no, ja em diras 
<SpiRit_joancg> xD 
<papapep> :-D 
<arualavi> rafael_carreras, a la següent reunió després de l'oficialització del LoCo podem parlar de crear delegats o responsables de seccions, per alleugerir-te la feina. 
<papapep> arualavi: doncs si 
<carlesoriol> pot ser que preparem un equip 
<carlesoriol> jo tal com he dit m'apunto per ajudar en el que pugui (traducció / redacció / espionatge...) 
<CrAz1> jo tb penso k millor fer ekips de treball 
<papapep> m'apunto per a recepció de nous elements de l'equip (secció femenina) :-) 
<rafael_carreras> carlesoriol: primer, la redacció de la sol·licitud d'aprovació 
<RainCT> (+1 rafael_carreras) 
<carlesoriol> cal de l'experiència de l'àlex en les altres aprovacions 
<alex_muntada> carlesoriol: o llegir els logs ;) 
<rafael_carreras> ara 
<carlesoriol> si ens indiques quins ja serà prou 
<arualavi> ara que? m'he perdut 
<carlesoriol> ara no 
<rafael_carreras> que sí, que cal llegir els logs 
<carlesoriol> ara? 
<papapep> alex_muntada: papapep: https://wiki.ubuntu.com/MeetingLogs/CC 
<papapep> això era pel carlesoriol 
<papapep> que estàs badant, tiu....:-D 
<rafael_carreras> no, ara no! :-) 
<alex_muntada> seguim pel punt següent? 
<papapep> si 
<rafael_carreras> vinga 
<rafael_carreras> En toniher proposa de començar a treballar a la web i repartir les feines entre els voluntaris 
<alex_muntada> en toniher no hi deu ser 
<RainCT> !apren logs-cc Els logs del Ubuntu Community Council estan disponibles al wiki: https://wiki.ubuntu.com/MeetingLogs/CC 
<UbuCat> Molt bé, ara ja sé què és "logs-cc". Gracies! 
<rafael_carreras> però no hi és 
<alex_muntada> saltem el punt 
<rafael_carreras> els voluntaris són https://wiki.ubuntu.com/CatalanTeam/web#head-331010901c134779b41740307cd6178226a60621 
<arualavi> crec que tornen de lleida, pel tema de softcatala 
<rafael_carreras> arualavi: és veritat 
<alex_muntada> personalment, crec que encara no corre pressa 
<rafael_carreras> no, el podem passar a la setmana vinent 
<papapep> també crec que no és prioritari, 
<rafael_carreras> doncs vinga, un altre punt 
<rafael_carreras> L'alex_muntada vol definir la política de pertinences a l'equip, el planeta i la llista 
<rafael_carreras> El cas de la llista és clar, però caldria fer-lo explícit: tothom hi és benvingut. En el cas de l'equip del Launchpad, hem anat demanant als que s'hi volien apuntar que se subscriguin a la llista si no hi són. En el cas del planeta, què fem? Perquè resulta que ja hi ha gent al planeta que no està a la llista i voldria que definim clarament la política de pertinences i el mecanisme d'accés. 
<alex_muntada> rafael_carreras: mercès :) 
<alex_muntada> tothom té clar el problema? 
<rafael_carreras> Això és el que deia l'alex a l'ordre del dia 
<papapep> crec que si 
<papapep> (parlo per mi) 
<CrAz1> (de fet jo estic aki a la reunio i ni tant sols se si puc estar)XD 
<rafael_carreras> a la reunió hi pot ser tothom 
<alex_muntada> CrAz1: les reunions són obertes, com les del CC 
<arualavi> CrAz1, clar que hi pots ser ;-) 
<papapep> CrAz1: a la put**** calle!!! 
<papapep> :_D 
<CrAz1> :) aixo em fa feliç!!!XD 
<CrAz1> deuu XD 
<SpiRit_joancg> Hi ha gent que no es de lla llista ni del launchpad que esta al planeta? 
<alex_muntada> CrAz1: si t'emprenya fes /ignore papapep :-P 
<rafael_carreras> sí 
<papapep> alex_muntada: ooooohhhh, que lleig!!! 
<papapep> :-D 
<CrAz1> juas! calla! k quasibé és l'unic k conec de vosaltres!XD 
<alex_muntada> papapep: més lleig seria un /kick :-D 
<papapep> aleshores podríem dir 
<papapep> llista=lliure 
<papapep> canal =lliure 
<papapep> planet? 
<SpiRit_joancg> pero el planeta no era per la gent de la llista? jo ho vaig entendre així 
<papapep> només qui faci alguna cosa? 
<rafael_carreras> jo vaig entendre gent de la llista també 
<CrAz1> i k passa am la gent k fa llista per fer-se el planet i dp treuen la llista?? (soc un tocanassos) 
<rafael_carreras> però hi ha gent al planet que no hi és a la llista 
<carlesoriol> podem passar l'aprovació dels nous membres del planet a les votacions del launchpad? 
<alex_muntada> jo proposo que el planet==launchpad 
<papapep> però que significa gent de la llista? m'explico, gent que es doni d'alta i ja està? 
<arualavi> jo no recordo que vaig entendre, però no veig gaire clar el problema, alex_muntada ? 
<SpiRit_joancg> jo CrAz1, que rebuscat xD 
<rafael_carreras> alex_muntada: +1 
<papapep> o gent que col·labori efectivament? 
<carlesoriol> vull dir... quan algú proposi d'incloures al planet ho votem al launchpad 
<rafael_carreras> papapep: això és més complicat de decidir = més feina 
<SpiRit_joancg> pot ser seria millor gent del Launchpad i seria més clar, no ho se 
<alex_muntada> arualavi: veus que hi ha un personatge al planet que no està enlloc de la nostra comunitat? 
<wgarcia> bonat nit, me'n vaig 
<papapep> rafael_carreras: si, això és cert 
<papapep> wgarcia: bona nit 
<rafael_carreras> bona nit 
<arualavi> alex_muntada, no m'hi he fixat 
<CrAz1> proposo (per ser menys rebuscat) k s'hagi d'acceptar d'alguna manera al planet.. (a part de que estigui o no a la llista).. se l'ha de coneixer per ser acceptat 
<arualavi> però la temàtica és la correcte? 
<rafael_carreras> arualavi: es va decidir que la temàtica no era important... :-) 
<SpiRit_joancg> arualavi: no hi ha tematica, no? 
<carlesoriol> no 
<arualavi> teniu raó. 
<carlesoriol> es va votar 
<papapep> no, es va decidir que era llilure 
<SpiRit_joancg> clar, si hi hagues tematica seria diferent pot ser 
<papapep> uix, lliure 
<alex_muntada> per cert, la llista tampoc és exactament lliure perquè ara cal l'aprovació d'en rafael_carreras o la meva 
<alex_muntada> tot i que s'accepta tot el que sembla una adreça «normal» 
<rafael_carreras> alex_muntada: home, no li he dit que no a ningú :-) 
<papapep> rafael_carreras: és que ets un fàcil...:-) 
<alex_muntada> rafael_carreras: jo tampoc, però és un fet que cal tenir present 
<rafael_carreras> sí, sí 
<alex_muntada> i segurament caldria documentar-lo 
<papapep> alex_muntada: si, tot ha de quedar a alguna part, per exemple, del wiki 
<DracarD> Plego veles, na nit. 
<alex_muntada> papapep: exacte, alguna pàgina de reglament de l'equip 
<papapep> DracarD: bona nit Jordi 
<rafael_carreras> amb el resum de la reunió n'hauria d'haver prou, no? 
<CrAz1> docns de la mateixa manera k accepteu gent per la llista podrieu fer-ho pel planet pero sent mes restrictiu 
<alex_muntada> DracarD: bona nit 
<papapep> alex_muntada: si, això amb el temps evitarà conflictes 
<papapep> o els farà menys problemàtics 
<papapep> que, no us equivoqueu, acabaran apareixent 
<alex_muntada> CrAz1: jo el que vull és que ho decidim i quedi escrit 
<CrAz1> ok 
<CrAz1> doncs pq no fem un seguit d eputns k s'hagin d'acomplir.. 
<CrAz1> per exemple: el k heu dit de pertanyer a la llista dfe correu 
<alex_muntada> acceptaré el que digui la majoria però vull evitar marrons, tal com diu en papapep 
<arualavi> al planet d'ubuntu només els membres oficials poden publicar. 
<papapep> ara cal definir "membres oficials" :-D 
<CrAz1> a mes.. doncs que s'hagi donat a coneixer dins la llista 
<alex_muntada> papapep: l'ordre seria... membre de la llista, del launchpad i del planet 
<papapep> de menys a més, si estaria bé 
<rafael_carreras> alex_muntada: sí, oi? 
<papapep> ara cal definir requisits per anar pujant 
<CrAz1> jo ho aprovo 
<alex_muntada> rafael_carreras: si us sembla bé, és la meva proposta 
<rafael_carreras> a mi sí 
<CrAz1> +1 
<CoMp4c7> +1 
<papapep> però ser membre del planet actiu, no? 
<carlesoriol> -1 
<papapep> aix 
<papapep> perdó 
<papapep> launchpad 
<alex_muntada> papapep: no t'entenc 
<papapep> si 
<papapep> al launchpad es pot apuntar qualsevol, no? 
<alex_muntada> carlesoriol: pots proposar una alternativa? 
<alex_muntada> papapep: cal l'aprovació d'en rafael_carreras o la meva :) 
<carlesoriol> crec que no queda clar el que estem votant 
<papapep> tot i que si al planet cal una aprovació prèvia, el tema està clar 
<papapep> alex_muntada: a bé, d'això no me'n recordava 
<rafael_carreras> papapep: qualsevol que esstigui subscrit a la llista 
<CoMp4c7> tambe es podria fer a partir d'un cert nombre de missatges enviats a la llista 
<alex_muntada> carlesoriol: tu què has entès que votem? 
<papapep> així no problemo 
<carlesoriol> "per ser membre de l'equip s'han d'acceptar unes regles" ... això vol dir que qualsevol que s'apunti a la llista ha de respectar aquestes regles 
<carlesoriol> al launchpad també cal unes regles... però fins que no t'hi apuntes no saps que és ... i la veritat és que hi tenim ben poca activitat 
<CrAz1> compact: hi estic d'acord 
<alex_muntada> carlesoriol: crec que no calen regles per ser membre de la llista, a banda de les del bon comportament i respecte 
<carlesoriol> al planet crec que n'hi ha prou en dicidir entre els que ja hi som si ens agrada el contingut d'algú que vulgui estar amb nosaltres 
<carlesoriol> (son preguntes ) 
<alex_muntada> carlesoriol: en canvi, podríem posar la regla d'acceptar el CoC abans d'acollir nous membres al launchpad però és massa restrictiu 
<papapep> carlesoriol: però jo ho entenc més com una mena de mèrit pel fet de col·laborar, d'una manera o una altre" amb el loco 
<arualavi> alex_muntada, que és el CoC? 
<papapep> m'explico: que el estar al planet vol dir que es colabora activament 
<carlesoriol> alex_muntada: jo quan em vaig apuntar al launchpad no tenia ni idea de que feia... ens ho vas recomanar tu i amb això en vaig tenir prou... però exigir a algú acceptar unes condicions previament... uff no sé... 
<alex_muntada> arualavi: Code of Conduct 
<carlesoriol> papapep: o que ens sentim cómodes... per exemple en Jordi Mas és a la llista i no és gaire "ubuntaire" 
<alex_muntada> carlesoriol: ara l'única condició és pertànyer a la llista 
<SpiRit_joancg> no se, jo penso que l'interessant es que el planet es del membres de l'equip i aquesta hauria de ser la condicio 
<papapep> bé, diguem-ne que ja té prous mèrits externs al loco... 
<alex_muntada> carlesoriol: és que en Jordi _no_ és a la llista 
<carlesoriol> alex_muntada: si però no és una persona activa... malgrat tot és un plaer tenir-lo al planet 
<CrAz1> una altra manera pordira ser.. entrada lliure.. pero funcionament de xat.. es banneja a la gent k no es cregui adient 
<alex_muntada> si voleu fer-ho més fàcil fem que la llista sigui l'únic requisit per al planet o el launchpad 
<SpiRit_joancg> CrAz1: es millor no arribar a això, no? 
<alex_muntada> però trobo molt lleig apuntar-se al planet d'una comunitat i no participar-hi ni una engruna 
<papapep> alex_muntada: jo crec millor la teva primera proposta 
<carlesoriol> alex_muntada: crec que ho podem votar els que en formem part cas per cas 
<CrAz1> si ke es millor no arribar-hi pero podria ser per votacio el baneig 
<papapep> aCr 
<carlesoriol> acr? 
<alex_muntada> carlesoriol: vols dir que només puguin decidir els que són part del planeta? 
<arualavi> alex_muntada, jo crec que el que caldria definir és l'acceptació al ubuntu.cat del launchpad 
<RainCT> carlesoriol: hi estic d'acord 
<carlesoriol> si 
<papapep> CrAz1: és molt millor no admetre algú que fer-lo fora (tot i que sempre és lleig) 
<arualavi> i publicar al planet és un "privilegi" dels membres que si vols l'utilitzes i si no no. 
<alex_muntada> anem a pams que ens estem complicant 
<alex_muntada> 1. decidim què fem amb la llista 
<alex_muntada> 2. decidim què fem amb launchpad.net/~ubuntu.cat 
<alex_muntada> 3. decidim què fem amb el planeta.ubuntu.cat 
<alex_muntada> 1. 
<carlesoriol> accés lliure 
<rafael_carreras> entrada lliure 
<CrAz1> papapep: nomes era una visió des d el'altre cantó.. jo tp la veig b correcta 
<alex_muntada> algun criteri especial per acceptar els nous membres a la llista? 
<papapep> qualsevol, admisió moderada i reglament de conducta 
<arualavi> papapep, +1 
<rafael_carreras> +1 
<alex_muntada> papapep: quin és el reglament de conducta? com s'accepta? 
<papapep> home! això s'ha de parlar! ara parlem de conceptes, no? 
<alex_muntada> ara no en tenim cap, què passa amb els membres actuals de la llista? 
<papapep> si ens portem bé ens quedem 
<carlesoriol> jo no faria cap reglament de conducta. 
<papapep> el que no, a la rue :-D 
<rafael_carreras> alex_muntada: el que hi ha al wiki, copiat de les llistes de Debian 
<papapep> carlesoriol: doncs en què motivarem una expulsió de la llista? 
<papapep> carlesoriol: perquè si? 
<carlesoriol> recomanem un comportament (codi de conducta) però no fiscalitzem res 
<alex_muntada> rafael_carreras: tens un enllaç? 
<rafael_carreras> espera 
<alex_muntada> carlesoriol: això m'agrada més 
<papapep> carlesoriol: la opció perfecte és no haver d'actuar 
<papapep> però tard o d'hora surten descerebrats/exaltats 
<rafael_carreras> https://wiki.ubuntu.com/CatalanTeam/UbuntucatNetiquette 
<papapep> i aleshores cal posar les coses a tó 
<carlesoriol> si cal fer alguna cosa serà per que algú ens la està fotent molt grossa i llavors crec que la mateixa llista parlarà 
<alex_muntada> rafael_carreras: ah! aquestes 
<papapep> si, però crec que cal tenir-ho clar i per escrit 
<papapep> no ens farà mal 
<carlesoriol> no m'agrada 
<papapep> carlesoriol: el què? tenir-ho escrit? 
<alex_muntada> papapep, carlesoriol: podem fer reunions d'emergència quan hi hagi problemes 
<papapep> alex_muntada: clar 
<carlesoriol> alex_muntada: totalment d'acord 
<papapep> però si hi ha discrepàncies, quin codi es farà servir???? 
<arualavi> carlesoriol, que no t'agrada? 
<papapep> ha d'haver-hi una pauta consensuada! 
<alex_muntada> per això no cal escriure regles per la llista... tothom sap com funcionen 
<carlesoriol> arualavi: tenir-ho per escrit 
<arualavi> per què ? 
<papapep> carlesoriol: no estic parlant d'un reglament sancionador 
<papapep> estic parlant del mateix que parles tu 
<alex_muntada> carlesoriol: el que podem posar per escrit és què passa quan algú la fa molt grossa 
<papapep> però per escrit 
<SpiRit_joancg> pq no tenirho per escrit? de fet ja esta escrit 
<SpiRit_joancg> això no vol dir que si algu no es concret en la seva pregunta s'el faci fora per exemple 
<alex_muntada> carlesoriol: que hi ha una reunió 
<alex_muntada> carlesoriol: la reunió és pública i es decideix com tractar el problema públicament 
<carlesoriol> ok 
<carlesoriol> Llista: Barra lliure. Si algú es passa molt reunió. Ok? 
<alex_muntada> només hauria de quedar clar que els moderadors tenen la potestat de prendre mesures d'emergència 
<papapep> més o menys :-) 
<papapep> carlesoriol: però això que has dit, ha de quedar recollit a algun lloc 
<carlesoriol> alex_muntada: entenc que si 
<papapep> :-) 
<papapep> simplement 
<carlesoriol> osti... com que no hi ha el nil em toca el rebre... espera papapep que el desperto! 
<papapep> que d'aquí un any o dos, els que hi hagi no diguin que ens ho treiem de la màniga 
<alex_muntada> vinga... a tothom li sembla bé la barra lliure mentre no hi hagi merder? 
<papapep> (tu també portaràs trafos...apa) 
<carlesoriol> correcte punt 2. Launchpad 
<papapep> alex_muntada: si 
<rafael_carreras> a mi sí 
<CoMp4c7> a mi tmb 
<SpiRit_joancg> jo tb 
<RainCT> +1 
<arualavi> però la decisió de pendre mesures dràstiques s'ha de recolzar en alguna cosa escrita. 
<CrAz1> +1... els merders ja generaran le snormes..;) 
<alex_muntada> d'acord... el launchpad té una característica que permet que la petinença caduqui 
<papapep> CrAz1: no! els merders les activen 
<carlesoriol> alex_muntada: perfecte. 
<alex_muntada> arualavi: caldrà posar per escrit això de la reunió d'emergència a la pàgina de la netiquette 
<papapep> alex_muntada: exacte 
<arualavi> i a la reunió quins critèris fas servir per actuar o deixar fer? 
<alex_muntada> el que cal decidir és què volem que reflecteixi la pertinença a l'equip, posar-ho per escrit i enviar un missatge a la llista explicant-ho 
<papapep> arualavi: entenc que reunió general i es decideix. Com ara, no? 
<alex_muntada> arualavi: és una assemblea i es decideix per majoria 
<alex_muntada> arualavi: podem concretar els detalls un altre dia 
<arualavi> ARA si. ;-) 
<arualavi> assemblea i es decideix per majoria, això és un criteri 
<papapep> no pot ser d'altra manera...:-D 
<alex_muntada> fins ara, l'equip és un conjunt de gent amb compte al launchpad que està a la llista 
<alex_muntada> voleu canviar-ho? 
<papapep> els comptes del launchpad estan lligat al wiki? (o al revés) 
<papapep> ? 
<rafael_carreras> papapep: no 
<carlesoriol> preparem un wiki amb les propostes sobre les condicions de pertinença al launchpad 
<alex_muntada> papapep: cada compte al launchpad pot tenir 1 pàgina informativa al wiki 
<papapep> bé 
<alex_muntada> papapep: i l'accés és amb el mateix usuari i contrasenya 
<alex_muntada> (si recordo bé) 
<arualavi> carlesoriol, em sembla bé. 
<rafael_carreras> alex_muntada: no em sona, això 
<carlesoriol> rafael_carreras: si 
<alex_muntada> rafael_carreras: d'acord, pot ser que no 
<papapep> que jo recordi, em vaig donar d'alta al launchpad, però no recordo haver-me donat d'alta al wiki 
<papapep> (igual és l'edat) 
<rafael_carreras> :-) 
<CoMp4c7> els compte del Launchpad i la wiki 鳠el mateix segur 
<alex_muntada> carlesoriol: també em sembla bé penjar-ho al wiki però què fem de moment, com fins ara? 
<alex_muntada> ho hem d'escriure 
<carlesoriol> alex_muntada: crec que no tenim cap mena de problema al launchpad no? 
<alex_muntada> carlesoriol: de moment ningú s'ha queixat 
<carlesoriol> el que seria interessant de fomentar una mica la participació en aquest espai 
<alex_muntada> carlesoriol: ja en tinc alguna d'empescada per un altre dia :) 
<CoMp4c7> si aixconseguiriem pujar el karma 
<carlesoriol> CoMp4c7: a mi el que m'angoixa és que baixi 
<alex_muntada> resumint, així tothom està conforme amb la situació actual de la pertinença a l'equip del launchpad? 
<papapep> jo, perdoneu-me si sóc simple, no acabo d'entendre per què serveix el launchpad apart de per baixar els po's 
<alex_muntada> papapep: en parlem un altre dia 
<papapep> i pujar-los, clar 
<papapep> alex_muntada: bé 
<alex_muntada> !crono 5 1 
<UbuCat> 5 segons 
<UbuCat> 4 segons 
<UbuCat> 3 segons 
<carlesoriol> recordem que de moment el launchpad està en angles 
<UbuCat> 2 segons 
<UbuCat> 1 segon 
<UbuCat> Compte enrere finalitzat! 
<carlesoriol> secció 3 
<carlesoriol> planet 
<papapep> aprovació de l'equip (en assemblea) i implicació amb el mateix 
<carlesoriol> La meva proposta és: els membres del planet voten al launchad la incorporació d'un nou membre 
<alex_muntada> carlesoriol: vols dir en 1 enquesta? 
<carlesoriol> si 
<alex_muntada> carlesoriol: no et sembla una mica sectari? 
<papapep> seria un pèl endogàmic així 
<alex_muntada> a banda de què el procés és lent? 
<CoMp4c7> a mes, qui ha triat els que ja hi son ara? 
<papapep> CoMp4c7: exacte 
<carlesoriol> per què ho trobeu sectari/endogàmic? 
<papapep> ara hi som "by the face" i poca cosa més 
<rafael_carreras> CoMp4c7: ningú, ens hi vam afegir al wiki 
<papapep> perquè ha de ser menys restrictiu, IMHO 
<carlesoriol> perdó ... els membres del launchpad voten 
<alex_muntada> carlesoriol: això no és el que havies dit abans ni fa una estona :-/ 
<CoMp4c7> rafael_carreras: no si ja u se, jo tmb hi soc, per axo u dic q fins ara totom q a volgut a pogut i a partir dara no 
<papapep> ah, això està millor... 
<papapep> ja s'assembla més al que deia jo :-D 
<carlesoriol> alex_muntada: disculpa error d'escriure massa i llegir massa poc 
<alex_muntada> encara i així em sembla elitista i massa lent 
<arualavi> fem-ho per assamblea aquí al xat 
<arualavi> tindrem un mini CC propi ;-P 
<CoMp4c7> encara mes lent... 
<alex_muntada> arualavi: és una de les opcions que m'havien passat pel cap 
<carlesoriol> alex_muntada: afegir algú al launchpad per votació no té per que ser lent 
<papapep> si, però al xat hi entra tothom, no només els membres de l'equip, això pot ser un problema, no? 
<alex_muntada> carlesoriol: depèn de quants dies duri la votació i de quantes sol·licituds hi hagi 
<carlesoriol> al xat si que em sembla restrictiu i lent 
<papapep> em refereixo a que acceptarem vots de qualsevol sense conèixer-lo? 
<papapep> carlesoriol: ostres, si això és lent, ja em diràs lo altre... 
<alex_muntada> a banda de què fa molt lleig haver de dir si vols que algú entri o no al «club» 
<carlesoriol> papapep: quan algú es presenta mostra el bloc amb el que vol participar no? 
<RainCT> bé, jo me'n vaig... bona nit 
<arualavi> carlesoriol, restrictiu i lent? no t'entenc 
<carlesoriol> alex_muntada: com s'entra al bloc del planet ubuntu? 
<papapep> si, però torno a dir que, per a mi, el planet és un mèrit, no un objectiu en si 
<papapep> bonanit RainCT 
<arualavi> carlesoriol, és un privilegi dels membres oficials d'ubuntu 
<arualavi> i el membres s'aproven via CC 
<carlesoriol> arualavi: restrictiu per que sols accedira qui estigui al irc que si ti fixes sovint som ben pocs i lent per que cal esperar al dia d'una reunió 
<CrAz1> tampoc ve d'una setmana.. 
<papapep> CrAz1: exacte, 
<carlesoriol> CrAz1: exacte 
<papapep> el que ha de ser ràpid ha de ser la discusió 
<papapep> no la data 
<alex_muntada> personalment, jo segueixo pensant que planeta := launchpad 
<rafael_carreras> alex_muntada: jo també 
<arualavi> alex_muntada, si i jo. 
<papapep> uséase, que si estàs al launchpad ja fas mèrit pel planet? bé, no problemo 
<alex_muntada> és el que més s'assembla al que fan els de planet.ubuntu.com 
<rafael_carreras> i implica menys feina 
<alex_muntada> papapep: és més fàcil perquè són les mateixes regles i si en canvies unes, les altres també automàticament 
<alex_muntada> rafael_carreras: exacte! 
<papapep> si, si, està entés 
<CoMp4c7> a mi tmb em sembla b鼯tt
<papapep> tu sabràs!! :-D 
<alex_muntada> carlesoriol: ? 
<arualavi> per això deia que ens cal decidir qui entra a ubuntu.cat del launchpad. 
<carlesoriol> bé... si és el que volem ... per mi endavant... 
<alex_muntada> carlesoriol: però ens interessa el teu parer 
<CoMp4c7> jo men vaig 
<CoMp4c7> ja ens veurem! 
<papapep> Bona nit oriol 
<alex_muntada> bona nit CoMp4c7 
<papapep> aix, Arnau 
<papapep> quina nit... 
<carlesoriol> alex_muntada: la meva opinió és que ho hauriem de votar en cada cas... però no tinc cap problema en acceptar cap altre tipus de funcionament... fet i fet és com hi em entrat tots no? 
<alex_muntada> carlesoriol: exacte... jo crec que de moment ja anem bé així 
<alex_muntada> la qüestió és què fem ara amb en jmas? 
<alex_muntada> li hauríem d'explicar que s'hauria d'apuntar a la llista i dir-li al toniher el que hem decidit 
<CrAz1> jo crec k caldria suggerirli k es faci membre del k calgui 
<papapep> la meva opinió és que el deixem per mèrits linuxaires/catalanistes(lingüísticament parlant) sobrats 
<alex_muntada> perdó, la llista i el launchpad 
<alex_muntada> papapep: no em sembla bé 
<alex_muntada> o tots moros o tots cristians 
<papapep> alex_muntada: bé, és cert 
<carlesoriol> alex_muntada: deixem-ho tal i com està 
<papapep> però fins al CC deixeu-lo :-D 
<alex_muntada> carlesoriol: què deixem com està? 
<carlesoriol> alex_muntada: jmas 
<rafael_carreras> carlesoriol: però llavors, és un planeta d'ubuntu? 
<alex_muntada> si jo no dic que el treguem 
<alex_muntada> dic que li hem de demanar amablement que s'apunti a la llista i l'equip 
<alex_muntada> si voleu, li expliquem al toni i que li digui ell, que es coneixen més 
<carlesoriol> rafael_carreras: vam decidir que el tema no seria excloent. En Jordi no el conec més que de vista però és una persona que tot el que ja ha fet pel software lliure i català no es pot pagar amb diners. Si ha de ser una excepció per mi que la sigui 
<papapep> per això ho deia jo 
<alex_muntada> carlesoriol: si comencem amb les excepcions, pleguem 
<carlesoriol> alex_muntada: no som un ministeri 
<CrAz1> jo estic d'acord amb l'alex 
<CrAz1> tampoc es cap pecat aputnar-se a la llista 
<alex_muntada> carlesoriol: i quan passi amb algú altre amb quin criteri farem les excepcions? 
<carlesoriol> alex_muntada: la norma ja la hem decidit. Mirem endavant i no emboliquem el que ja tenim 
<carlesoriol> alex_muntada: crec que ens estem complicant massa 
<alex_muntada> carlesoriol: el que jo vull és no tenir problemes més endavant, no ho veus? 
<arualavi> carlesoriol, encara que el tema no sigui excloent, el planet és d'ubuntu.cat. D'alguna manera hi has d'estar lligat/implicat, no? 
<papapep> es pot posar que la normativa d'admisió serà vigent a partir de x data i serviria, no? 
<alex_muntada> papapep: jo no dic que haguem de fer res immediatament 
<carlesoriol> i no cal enbolicar-se m´es 
<alex_muntada> però bé cal fer-hi alguna cosa, no? 
<papapep> ei, que si s'ha de fer de la llista, launchpad i el que sigui, per mi bé, però la idea que portavem era fer els canvis d'ara endavant, entenc 
<carlesoriol> alex_muntada: ets mol rígid !! 
<carlesoriol> t 
<alex_muntada> carlesoriol: no cony, que no vull foter-me en merders 
<CrAz1> torno a donar recolçament a l'alex: crec que si ve algu i veu la situació s'ho podria queixar 
<alex_muntada> tant costa d'entendre que això ens durà maldecaps? 
<carlesoriol> doncs ja està decidit. Qui vulgui apuntar-se a la llista cal que estigui inscrit al launchpad 
<carlesoriol> (al planet) 
<arualavi> i si li suggerim? Potser accepta encantat i ens estem embolicant per res. 
<carlesoriol> en jordi ja hi és ... s'ha acabat el problema 
<papapep> com??? 
<papapep> ara si que m'he perdut 
<alex_muntada> carlesoriol: això desfà el que hem decidit abans 
<carlesoriol> Qui vulgui apuntar-se al planet cal que estigui inscrit al launchpad 
<papapep> ahhhhhhhhhhhhhh 
<carlesoriol> (estava corretgit a la linia següent) perdó 
<alex_muntada> carlesoriol: collons, quin ensurt 
<papapep> be doncs, tothom està d'acord en que pel planet s'ha d'estar al launchpad? 
<alex_muntada> +1 
<carlesoriol> per inscriures 
<CrAz1> +1 
<carlesoriol> +1 
<rafael_carreras> +1 
<papapep> +1 
<arualavi> +1 
<papapep> joan carles? 
<alex_muntada> bé, ja parlaré amb en toni 
<papapep> pos ala. Aprovat 
<alex_muntada> li explicaré la situació i a veure què em proposa: dir-li jo al jordi o ell mateix 
<rafael_carreras> següent punt 
<carlesoriol> ai senyor... 
<papapep> carlesoriol: calimero...:-D 
<rafael_carreras> A la Festa Feisty ens van demanar de muntar nous esdeveniments del LoCo 
<rafael_carreras> Imminentment, hem de fer, degut a l'expectació generada, una install party i una festa de signatures. Cal que algú es faci càrrec de l'organització i, per a la install party, calen bons informàtics de suport 
<rafael_carreras> Què fem primer, signatures o install party? 
<alex_muntada> què us sembla si ens saltem aquest punt? 
<rafael_carreras> a mi, bé 
<arualavi> papapep, organització. No hem quedat així abans? 
<rafael_carreras> m'estic adormint 
<carlesoriol> Festa ubuntaire de primavera 
<papapep> arualavi: he, he, sense trepitjar, eh! :-D 
<alex_muntada> ho dic perquè aquesta setmana tampoc podrem organitzar res 
<SpiRit_joancg> mare meva, si que feu llarges les reunions... 
<arualavi> papapep, :-P 
<papapep> deixe'm-ho per diumenge vinent? 
<rafael_carreras> +1 
<papapep> SpiRit_joancg: no vas ser-hi diumenge passat? 
<arualavi> ei, diumenge vinent és dia de pont. 
<SpiRit_joancg> +1 
<carlesoriol> SpiRit_joancg: normalment una horeta i a dormir (exepte si es toca el tema nacio/cultu/territorial) 
<alex_muntada> però voldria que parlem de l'últim punt 
<papapep> alex_muntada: digues 
<SpiRit_joancg> papapep: no, vaig llegirla "en diferit" 
<carlesoriol> alex_muntada: això... als $$$$ 
<alex_muntada> algú s'ho ha mirat? 
<carlesoriol> jo però no ho he entés massa bé 
<alex_muntada> jo encara no he pogut llegir-ho a fons però la idea seria veure si ens podem presentar 
<rafael_carreras> https://wiki.ubuntu.com/TheFunkyFeistyCompetition 
<papapep> ah, parles del concurs de festes? 
<rafael_carreras> Finalment, l'alex_muntada proposa que participem a la Funky Feisty Competition 
<alex_muntada> tot i que hi ha algun punt que no el complim perquè van anunciar tard el concurs 
<carlesoriol> papapep: o concurs de fotos? 
<papapep> si, això... 
<papapep> alex_muntada: què no complim? 
<papapep> el tema logo no 
<alex_muntada> potser sí... a qualsevol foto on surti el logo, posem el tag i llestos, no? 
<papapep> el complim, crec 
<papapep> el dels cd's 
<papapep> :-D 
<papapep> la samarreta d'aquell noi 
<papapep> (no sé com es diu) 
<alex_muntada> la data límit és el 19 de maig 
<papapep> sempre podem fer la foto.....ad hoc.... 
<papapep> (màfia, màfia) 
<alex_muntada> només volia saber si us sembla bé presentar-nos 
<papapep> mal no ens farà, no? 
<arualavi> +1 
<papapep> i de pas ens fa publicitat pel CC 
<papapep> s'ha de pensar en tot 
<papapep> +1 
<alex_muntada> podem concretar els detalls la setmana vinent o l'altra, quan toqui 
<CrAz1> +1 
<SpiRit_joancg> +1 
<carlesoriol> +1 clar 
<alex_muntada> molt bé, doncs això és tot 
<papapep> quan la propera reunió? 
<rafael_carreras> buf, tres punts a l'ordre del dia a una setmana vista... així no acabarem mai :-) 
<carlesoriol> algú té una programació de sardanes per al proper mes? 
<rafael_carreras> sardanes? 
<papapep> ein?? per portar-hi el logo?? :-D 
<arualavi> no hi ha res més? 
<CrAz1> a terrassa en fan cada dissabte si no m'equivoco 
<CrAz1> XD 
<rafael_carreras> arualavi: no, ja estem 
}}}
