{|
| '''Warning'''
* This is a '''readonly''' and '''text-based''' archive of a deprecated wiki.
* '''Images''' and '''attachments''' have been removed to conserve space.
* '''Links''' may not work and there may be formatting issues.
* A '''compressed''' version with images and the original syntax is in the repo '''Releases'''.
|}

__TOC__

<pre>
<arualavi> ## Inici de la reunió ###########################
* ** ChanServ sets mode: +o arualavi
* ** arualavi changes topic to "Benvinguts a Ubuntu en Català - S'està fent una reunió de: LOCOTEAM CATALÀ https://wiki.ubuntu.com/CatalanTeam/Reunions) | Registres del canal a: http://logs.ubuntu-eu.org/freenode/"
* ** ChanServ sets mode: -o arualavi
<SiscoGarcia> bona nit a tothom
<giorgiograppa> bones
<arualavi> bones
<rafael_carreras> bon vespre
<SiscoGarcia> per on comencem?
<rafael_carreras> el primer punt és la festa
<rafael_carreras> estat de la qüestió
<SiscoGarcia> i el segon, i segons com també el tercer
<SiscoGarcia> suposo que he de parlar jo
<rafael_carreras> endavant
<SiscoGarcia> a nivell organitzatiu sembla que el llug torna a moure's, però a punteta de gas (hi ha algun problema amb les llistes de correu)
<arualavi> SiscoGarcia, quin problema?
* ** papapep-afk is now known as papapep
<SiscoGarcia> no ho sé del cert, però no funcionava, la crida a la participació que vaig fer no va arribar a ningú
<arualavi> ah d'acord, parles de les llistes del lug, no la nostra
<SiscoGarcia> de tota manera un cop detectat estem fent enviaments individualitzats, i al menys els que van respondre favorablement en un principi els he contactat per trobar-nos dimecres i lligar algunes coses
<SiscoGarcia> arualavi: si la del LLUG
<SiscoGarcia> total que espero que aquest aspecte es resolgui favorablemet
<SiscoGarcia> a nivell institucional ahir s'ha fet arribar una carta des de l'institut a l'alcalde
<SiscoGarcia> ja tinc unes quantes adreces de correu d'entitats cíviques lleidatanes. Espero que avui posem nom a la festa per fer l'enviament massiu
<rafael_carreras> molt bé, doncs hauríem de decidir quin disseny de samarreta volem
<SiscoGarcia> i quines mànigues
<SiscoGarcia> vull dir la mida
<giorgiograppa> llargues!
<SiscoGarcia> +1
<rafael_carreras> llargues
<arualavi> llargues
<giorgiograppa> serà una bonica variació
<SiscoGarcia> 7 nov a lleida, gairebé necessària la variació
<arualavi> RainCT, digues llargues
<SiscoGarcia> i el papapep
<rafael_carreras> necessitem un vot més :)
<SiscoGarcia> ?
<giorgiograppa> SiscoGarcia: vols dir que farà frescoreta?
<arualavi> el papapep ha dit que en 10 minuts ens escriu
<papapep> mentre siguin XXXXXXXXXXXXXXXXXXL
<arualavi> de moment només llegeix
<alexm> a mi m'agraden les curtes però trobo bé variar una mica
<SiscoGarcia> giorgiograppa: çes el més probable
<papapep> les mànigues...
<SiscoGarcia> és
<SiscoGarcia> això és el vot que ens faltava?
<arualavi> alexm, és un +1 ?
<alexm> és un +0 (que no sé què vol dir però el van fer servir a la reunió dels membres EMEA l'altre dia) :P
<alexm> falta quòrum?
<SiscoGarcia> que xulo que ets alexm
<SiscoGarcia> quina és la diferència de +0 a +1?
<alexm> entenc +0 com a favor però sense sumar, és a dir, diria gairebé segur a favor però no ho dic :P
<SiscoGarcia> doncs em sembla que necessitem que algú es mulli una mica més
<alexm> insisteixo, no hi ha quòrum?
<SiscoGarcia> jo no ho sé comptar
<rafael_carreras> sí, ara sí
<arualavi> falta per votar en papapep i en RainCT
<rafael_carreras> però si no poden, ja està bé
<rafael_carreras> següent cosa: el disseny
<papapep> +11111
<papapep> pesats
<rafael_carreras> https://wiki.ubuntu.com/CatalanTeam/Grafisme/Samarretes/9_10
<rafael_carreras> vinga, mireu-les i votem
<giorgiograppa> Colors Ubuntu
<SiscoGarcia> colors ubuntu
<rafael_carreras> jo prefereixo les grises+blanc
<papapep> les gris+blanc són maques, però una mica fosques
<papapep> si passés de gris a blanc, en vers de gris fosc a gris clar, seria més agradable visualment
<arualavi> rafael_carreras, tutti colori encareix molt, oi?
<SiscoGarcia> rafael_carreras: no està malament, però perden el que podríem anomenar "identitat visual" que dóna la coloració típica ubuntaire
<rafael_carreras> arualavi: impensable! :-)
<arualavi> ok
<rafael_carreras> SiscoGarcia: sí, però llavors són totes iguals
<papapep> si han de ser així, em quedo amb la dels "colors ubuntu"
<rafael_carreras> va votem: colors ubuntu
<giorgiograppa> +1
<rafael_carreras> -1
<SiscoGarcia> +1
<papapep> +1
<arualavi> -1
<SiscoGarcia> alexm?
<rafael_carreras> RainCT: ?
<alexm> a mi m'agrada la tutti colori :(
<arualavi> i a mi
<arualavi> :-)
<SiscoGarcia> però és impensable
<papapep> i a mi, però ens constarà un colló en colors
<alexm> si realment no pot ser, doncs la dels colors ubuntaires
<alexm> en blanc+gris+negre es veu molt trista
<giorgiograppa> alexm: sí
<papapep> alexm: exacte, hauria d'haver més blanc
<rafael_carreras> a veure, la tutti colori es podria fer i sortirien a uns 8€ per samarreta
<rafael_carreras> crec..
<SiscoGarcia> i per quant l'hauríem de vendre? per 10?
<alexm> doncs em sembla prou raonable
<rafael_carreras> llavors sí
<SiscoGarcia> i a mi
<rafael_carreras> però amb tres colors les podríem vendre a 8
<rafael_carreras> i guanyaríem un poquet
<rafael_carreras> ara, si les venem a 10 i amb 5 colors, guanyem més
<alexm> 10 està bé crec per una màniga llarga
<SiscoGarcia> no em sembla excessiu
<SiscoGarcia> vendre-les per 10 euros
<giorgiograppa> SiscoGarcia: a mi tampoc
<SiscoGarcia> són màniga llarga
<alexm> sobretot amb el fred que farà :)
<rafael_carreras> a veure, votem la tutty colori
<rafael_carreras> -1
<papapep> -1
<alexm> +1
<giorgiograppa> -1
<arualavi> +1
<rafael_carreras> sembla que no anem enlloc :)
<SiscoGarcia> és possible canviar el sentit del vot tenint en compte el que acabem de discutir?
<alexm> hi ha gent que no ha votat
<giorgiograppa> rafael_carreras: no hi ha un petit avantatge per als colors ubuntu?
<giorgiograppa> ... de moment
<SiscoGarcia> si jo canvio el meu vot no
<arualavi> i la 3 grisos no us agrada? :-P
<rafael_carreras> vaja
<rafael_carreras> arualavi: a mi sí
<giorgiograppa> arualavi: queda molt trist
<SiscoGarcia> arualavi: per què ho fas això?
<papapep> sí, però és trista
<arualavi> snif, doncs plorem una mica i ja està
<SiscoGarcia> tutti colori +1
<rafael_carreras> bé, sembla que les opcions amb més possibilitats són la tutti i la ubuntu
<rafael_carreras> podem votar una o altra
<rafael_carreras> som-hi
<arualavi> tutti-a
<SiscoGarcia> tutti
<rafael_carreras> cap de les dues
<arualavi> rafael_carreras, trampa
<papapep> ubuntu
<giorgiograppa> ubuntu
<arualavi> :-/
<alexm> tutti
<SiscoGarcia> RainCT: ?
<alexm> al final haurem de fer un doodle
<rafael_carreras> ara guanya la tutti
<giorgiograppa> catxis
<SiscoGarcia> giorgiograppa: catxis no hi és entre les opcions ;)
<giorgiograppa> :-(
<SiscoGarcia> qui queda per votar?
<rafael_carreras> bé, crec que ja hem esperat prou: guanyadora la tutti colori!
<giorgiograppa> amen
<rafael_carreras> següent tema
<rafael_carreras> el nom de la festa
<SiscoGarcia> espera que no he acabat de parlar de l'estat
<SiscoGarcia> ho dic perquè no sé com gestionar als de tuxbrain
<SiscoGarcia> us sembla bé el nom que he posat a la seua sessió?
<papapep> SiscoGarcia: en quin sentit?
<SiscoGarcia> en el sentit que vas plantejar-me en un correu
<papapep> ah, bé
<SiscoGarcia> vull dir, em sembla bé que vinguin, ni que vinguin a fer negoci, però no sé on col·locar-los
<rafael_carreras> a mi em sembla bé com ho has posat
<SiscoGarcia> Encara no hem decidit les aules on hi haurà les diferents sessions, però havia pensat de col·locar-los a l'aula dels jocs, que és on en principi faran ells la sessió
<SiscoGarcia> els joves no han dit res, i de moment l'espai jocs està ocupat només de matí https://wiki.ubuntu.com/CatalanTeam/KarmicKoala
<SiscoGarcia> un altre tema que no tenim lligat és el del cartell. qui se'n cuidava?
<SiscoGarcia> ?
<rafael_carreras> no recordo cap voluntari
<SiscoGarcia> ups
<SiscoGarcia> sembla que tampoc no en surt cap
<SiscoGarcia> bé, doncs ja farem
<SiscoGarcia> Pel que fa a les tasques pendents, el tema dels contactes està en marxa, i com he dit abans espero que decidim el nom per moure-ho
<alexm> SiscoGarcia: hauríem de triar algun motiu típic per al cartell, com ara la seu vella per exemple
<SiscoGarcia> alexm: jo estava pensant en aprofitar el koala encerclat pel logo d'ubuntu, però podria substituir-se el koala per la seu
<SiscoGarcia> de tota manera, si està verd aquest tema el podem anar resolent per la llista
<SiscoGarcia> Tema menjar, ja us vaig passar el llistat de preus del bar de l'insti. Creieu que és suficient o miro alguna cosa per fora del centre?
<alexm> em sembla bé fer-ho a la llista lo del cartell (idea: foto d'un koala de peluix i de fons la seu vella desenfocada)
<SiscoGarcia> alexm: tens aquesta foto?
<alexm> no, home... en tinc de la seu vella del viatge de caliu però no pas amb un koala de peluix... encara no vaig tant avançat en el temps :P
<SiscoGarcia> alexm: avançat o tot el contrari ;)
<alexm> jo per menjar prefereixo entaular-nos però si hi ha moltes activitats potser ens despistarem, si cal fer entrepà tampoc em moriré
<SiscoGarcia> Potser un plat combinat
<SiscoGarcia> tenim dues hores per dinar
<giorgiograppa> SiscoGarcia: si dinem al centre, anirem molt bé de temps, sobrats.
<papapep> millor, sempre anem a quarts de quinze :)
<rafael_carreras> molt bé, ara sí que podem passar al següent tema
<rafael_carreras> oi?
<SiscoGarcia> d'acord rafael_carreras ja ho acabarem de lligar :(
<rafael_carreras> el nom de la festa
<rafael_carreras> hi havia un wiki a algun lloc amb els noms...
<SiscoGarcia> https://wiki.ubuntu.com/CatalanTeam/KarmicKoala/PropostesNom
<SiscoGarcia> això sembla la jornada de reflexió
<rafael_carreras> va, votem
<rafael_carreras> Festa Kàrmica
<SiscoGarcia> festa kàrmica
<papapep> Konference
<giorgiograppa> Kastanyada kàrmica
<alexm> Kastanyada Kàrmica
<arualavi> holes?
<papapep> vindran a menjar castanyes...
<SiscoGarcia> arualavi:
<SiscoGarcia> ?
<alexm> papapep: se'n poden dur, si cal
<papapep> si m'emprenyen gaire segur.. :)
<giorgiograppa> o incloure-les al cartell, també
<alexm> si triem la kastanyada kàrmica, jo costejo les castanyes i els panellets :P
<arualavi> ui tinc un lag enooorme
<arualavi> jo voto
<alexm> SiscoGarcia: els compreu a lleida i ho pago jo
<SiscoGarcia> alexm: les castanyes?
<SiscoGarcia> i els panellets?
<papapep> ei, ha dit castanyes *i panellets*!
<SiscoGarcia> quants kg?
<papapep> XD
<alexm> per tots els subscrits
<alexm> ho dic de debò
<rafael_carreras> alexm: això és suborn! :)
<arualavi> kafeïna karmica
<alexm> rafael_carreras: apren-ne :P
<SiscoGarcia> vinga doncs, m'has comprat
<SiscoGarcia> podria estar divertit, fer una kastanyada kàrmica amb castanyes i panellets
<giorgiograppa> SiscoGarcia: i tant!
<alexm> voleu tornar a votar els de la festa? ;)
<SiscoGarcia> si ho fem així sí
<rafael_carreras> nova votació
<rafael_carreras> Kastanyada kàrmica
<giorgiograppa> Kastanyada kàrmica
<SiscoGarcia> Kastanyada Kàrmica
<alexm> Kastanyada Kàrmica on steroids :D
<papapep> kastania
<arualavi> kafeina
<papapep> arualavi: addicte
<SiscoGarcia> arualavi: monotemàtic
<rafael_carreras> adjudicat!
<giorgiograppa> olé!
<arualavi> no m'agraden les kastanyes :-P
<rafael_carreras> ja us entendreu l'alexm i el SiscoGarcia
<SiscoGarcia> alexm: vindràs disfressat de kastanyera?
<SiscoGarcia> rafael_carreras: sí
<rafael_carreras> següent tema
<SiscoGarcia> arualavi: tindrem kafè per tu
<rafael_carreras> Pancarta del LoCo
<SiscoGarcia> sona bé
<arualavi> SiscoGarcia, kel karma t'ho pagui
<rafael_carreras> estaria molt bé fer-ne una
<SiscoGarcia> arualavi: aquell dia hi haurà kafè kàrmic ;)
<alexm> SiscoGarcia: si convé disfressar-se ho faig, però em busqueu vosaltres la disfressa
<arualavi> alexm, és perillós això que dius
<SiscoGarcia> rafael_carreras: has pensat en algun disseny?
<rafael_carreras> disseny, jo? :-D
<alexm> arualavi: em fio del criteri del SiscoGarcia
<SiscoGarcia> alexm: si en trobo alguna te la poses?
<alexm> SiscoGarcia: i tant
<SiscoGarcia> rafael_carreras: què tal com el dels adhesius?
<papapep> jus, això s'haurà de documentar per la posteritat
<SiscoGarcia> alexm: ok
<SiscoGarcia> papapep: espero que vingui algun reporter gràfic, però mai se sap
<rafael_carreras> jo apostaria per alguna cosa molt clàssica perquè ens hauria de durar molts anys
<alexm> en teoria s'han de fer vídeos aquest cop, no?
<SiscoGarcia> rafael_carreras: +1 per això deia que fos com els adhesius
<alexm> rafael_carreras: ++
<alexm> el cartell de les jornades serveix per a diverses edicions
<SiscoGarcia> és la idea
<SiscoGarcia> rafael_carreras: mides?
<alexm> rafael_carreras: les que tu sabies eren de les verticals com hi havia a l'uds i a les jornades?
<papapep> la comprem com la del dlp amb cordills? o d'aquelles per posar d'empeus?
<alexm> papapep: hem dit el mateix però de forma diferent :)
<rafael_carreras> bé, hauré de mirar, però em temo que el dibuix dels adhesius és un png petitet i ens cal un svg
<SiscoGarcia> per posar dempeus surt car, no?
<papapep> SiscoGarcia: probablement, però crec que deu ser molt més pràctic
<papapep> no sempre el lloc on la vols posar tindrà llocs on lligar-la, segur
<SiscoGarcia> papapep: ja t'ho dic jo que sí que és més pràctic, molt més
<alexm> SiscoGarcia: no ho eren tant, em van dir el preu però no el recordo i em va sorprendre que fos tant econòmic
<miquel_puig> bona nit
<SiscoGarcia> nanit
<rafael_carreras> papapep: vas preguntar alguna cosa als paios de les pancartes?
<papapep> nops
<SiscoGarcia> no sé si la podrem finançar amb la venda de samarretes, però no esperaria fer grans guanys
<SiscoGarcia> per si de cas
<papapep> només vaig mirar el seu wepe
<rafael_carreras> ui, no he mirat quants diners tenim
<arualavi> ah però tenim diners?
<rafael_carreras> clar
<arualavi> uole!
<rafael_carreras> hem de pagar les sammarretes, xato
<rafael_carreras> i no ens arriba, clar
<SiscoGarcia> a mi no m'importaria fer un avançament al LoCo
<rafael_carreras> però bé, això no és problema
<rafael_carreras> no, ja el faig jo
<SiscoGarcia> ara m'agrades rafael_carreras
<rafael_carreras> i la pancarta igual
<SiscoGarcia> rafael_carreras: for presi
<arualavi> això de lmembre t'ha fet generós
<rafael_carreras> a veure, segur que la voleu de les que van dempeus?
<papapep> rafael_carreras: colta, jo volia comprar un mersedes...
<papapep> :)
<rafael_carreras> dempeus o penjada?
<SiscoGarcia> rafael_carreras: jo el que no veig clar és la direcció que tindrà si és dempeus
<papapep> SiscoGarcia: ?? cap per avall?
<rafael_carreras> està clar que dempeus ha de ser vertical
<alexm> rafael_carreras: les dempeus són més pràctiques i còmodes de carregar
<SiscoGarcia> potser també n'hi ha que tinguin un suport de fàcil muntatge i que siguin apaïsades
<SiscoGarcia> papapep: vull dir que sigui en vertical, cap per avall és fàcil i perdria la gràcia :P
<giorgiograppa> papapep: cap per avall és només amb la foto dels polítics, i no és el cas.
<rafael_carreras> bé, ho preguntaré tot, a veure què hi diuen
<SiscoGarcia> ok, disseny?
<rafael_carreras> depèn del que em diguin
<papapep> SiscoGarcia: depèn de les mides
<SiscoGarcia> papapep: però això també fa variar el preu, no?
<rafael_carreras> sí
<rafael_carreras> però primer mirem qu`s'hi po fer i quan costa
<papapep> les mides sí, el disseny no crec, no rafael?
<SiscoGarcia> bé, suposo que avui toca deixar temes per la llista
<rafael_carreras> papapep: no, els disseny els és igual
<SiscoGarcia> perquè entenc que si fem una pancarta és per estrenar-la a Lleida
<rafael_carreras> sí, sí
<SiscoGarcia> i això vol dir que hem de córrer una mica
<rafael_carreras> me la fan d'un dia per l'altre
<SiscoGarcia> ja ho deia jo que corrien ;)
<rafael_carreras> no és com les samarretes, que les haig d'encarregar dilluns
<SiscoGarcia> rafael_carreras: això em tranquil·litza
<rafael_carreras> vaja, doncs hem anat prou ràpids :)
<arualavi> claqueta?
<rafael_carreras> alguna coseta més?
<papapep> SiscoGarcia: respecte les comunicacions
<SiscoGarcia> jo tinc dubtes de com fer la crida i la publicitat
<papapep> no podeu ocupar molt més temps recopilant adreces
<papapep> cal començar a enviar
<SiscoGarcia> vull dir les comunicacions que diu el papapep
<papapep> poseu-les al wiki
<SiscoGarcia> ja, això ja ho tinc.
<SiscoGarcia> aprofito la comunicació del wiki pel primer enviament o la crida a la participació?
<papapep> repassa el wiki de la Jaunty, que en tenia un munt que igual us serveixen
<SiscoGarcia> ok. però pensava fer-ho ara perquè el cap de setmana marxo i no podré fins diumenge al vespre
<alexm> papapep, SiscoGarcia: no poseu adreces de correu de contacte al wiki!
<SiscoGarcia> suposo que tampoc és tan important. va, no patiu, ja faré alguna cosa i quedarà bé... o no
<alexm> una cosa és posar enllaços a webs o llistes, però compte a posar adreces de persones
<SiscoGarcia> alexm: la de la jaunty crec que en tenia
<papapep> alexm: les adreces no, els llocs on enviar-ho
<SiscoGarcia> alexm: ja entenc, però on adrecem la gent
<papapep> el nom, vull dir
<alexm> SiscoGarcia: tal com diu en papapep
<alexm> qui posi una cosa a la llista de contactes ha de saber amb qui contactarà i com, sinó val més que no ho posi
<SiscoGarcia> ara m'he perdut
<alexm> SiscoGarcia: la llista de la jaunty no contenia cap adreça personal, que jo recordi
<alexm> eren enllaços a formularis o webs o a llistes de correu
<papapep> https://wiki.ubuntu.com/CatalanTeam/JauntyJackalope/GTDifusi%C3%B3
<alexm> gràcies papapep, acabo de confirmar el que jo deia
<SiscoGarcia> també ho he confirmat
<alexm> només ho deia per evitar marrons
<SiscoGarcia> llavors s'ha de treure el meu correu però encara no tenim cap formulari
<alexm> SiscoGarcia: això és cosa teva
<SiscoGarcia> alexm: ja entenc, no em fa cap gràcia que hi aparegui, però hi ha d'haver alguna forma de contactar
<alexm> si a tu t'està bé, cap problema, però no podem prendre aquesta decisió en nom d'altres, m'entens?
<papapep> SiscoGarcia: no recordo que altres cops s'hagués fet
<papapep> potser em falla la memòria...
<SiscoGarcia> Bé, en qualsevol cas a les entitats els hi enviaré des del meu correu, però en aquests casos no m'importa
<papapep> SiscoGarcia: no és el mateix enviar l'adreça amb el correu, que posar-la al wiki
<SiscoGarcia> ara arreglaré això i dient que es miri el wiki de tant en tant ja estarà resolt quan tinguem el formulari d'inscripció
<papapep> SiscoGarcia: sacte
<rafael_carreras> ei, hola
<SiscoGarcia> hola
<alexm> SiscoGarcia: es pot crear un àlias a caliu.cat que digui contacte@ubuntu.cat
<alexm> o karmic@ubuntu.cat
<SiscoGarcia> i redreçar-lo on?
<alexm> on vulgueu vosaltres
<SiscoGarcia> a la llista?
<SiscoGarcia> llista-equip, vull dir
<papapep> a la llista no
<alexm> no home, no... a tu o al rafael
<alexm> és perquè no donis directament la teva adreça
<rafael_carreras> al SiscoGarcia
<SiscoGarcia> aquest àlias desapareixeria després de la festa, entenc
<alexm> un cop passada la festa, es dóna de baixa i punt
<papapep> SiscoGarcia: les redireccions avui i són i demà no
<papapep> sacte
<SiscoGarcia> ok, doncs passa'm el marron
<alexm> jo no tinc permisos, crec que en papapep en té
<giorgiograppa> SiscoGarcia: marron, no: color ubuntu :-)
<papapep> a caliu? jo no
<SiscoGarcia> marron ubuntaire volia dir :)
<papapep> a ubuntu.cat sí
<SiscoGarcia> fes-ho a ubuntu.cat
<SiscoGarcia> queda més ubuntu
<alexm> papapep: qui ha dit caliu?
<SiscoGarcia> alexm: revisa el log
<rafael_carreras> alexm: tu, que t'has colat
<SiscoGarcia> un altre tema seria el del bànner
<papapep> alexm: tu :)
<SiscoGarcia> és una tasca pendent
<SiscoGarcia> se sap alguna cosa?
<alexm> bé, sí, m'he colat... 1 caliu i 2 ubuntu.cat, ja m'heu entès consagrats
<papapep> XD
<arualavi> una coseta més, si teniu previst fer algunes samarretes per nens com la darrera vegada o no.
<alexm> SiscoGarcia: el que sí és important és que signis els correus amb el teu nom, encara que l'adreça no sigui la teva personal
* papapep en demana dos, com ja sabeu
<SiscoGarcia> alexm: ja pensava fer-ho
* arualavi una si es fan
<alexm> collonut
<SiscoGarcia> jo també em demano samarretes infantils
<arualavi> rafael_carreras, es poden fer?
<miquel_puig> a quan aniran les samarretes (normals) ?
<arualavi> miquel_puig, 10 € màniga llarga
<miquel_puig> hmmm
<SiscoGarcia> hmmm?
<miquel_puig> llàstima que no podré venir a Lleida xD
<papapep> miquel_puig: segur que te la podem fer arribar
<rafael_carreras> arualavi: em temo que no, però preguntaré
<arualavi> miquel_puig, pots fer un gir bancari, transferència, gir postal... :-D
<SiscoGarcia> rafael_carreras: si pot ser una de la tall 10 i una altra de la 8 anys
<miquel_puig> si trobo l'arnau per la facultat potser li "demano simpàticament" que m'en baixi una :P
<miquel_puig> qui diu arnau diu RainCT... o algun campusnòrdic
<arualavi> bé, alguan cosa més?
<papapep> jo em miro de l'àlies i ja parlo amb el sisco
<SiscoGarcia> papapep: merci
<papapep> volia dir "el tema de l'àlies"
<SiscoGarcia> ho hem entès, com el tema de caliu
<SiscoGarcia> ;)
<papapep> :)
<alexm> :P
<SiscoGarcia> :D
<papapep> tanquem?
<SiscoGarcia> claqueta
<alexm> ++
<arualavi> ## Fí de la reunió ##############################
</pre>
