{|
| '''Warning'''
* This is a '''readonly''' and '''text-based''' archive of a deprecated wiki.
* '''Images''' and '''attachments''' have been removed to conserve space.
* '''Links''' may not work and there may be formatting issues.
* A '''compressed''' version with images and the original syntax is in the repo '''Releases'''.
|}

__TOC__

<pre>
<arualavi> ## Inici de la reunió ###########################
* ** arualavi changes topic to "Benvinguts a Ubuntu en Català - S'està fent una reunió de: LOCOTEAM CATALÀ https://wiki.ubuntu.com/CatalanTeam/Reunions) | Registres del canal a: http://logs.ubuntu-eu.org/freenode/"
* ** ChanServ sets mode: -o arualavi
<pespin> SiscoGarcia, jo? zombie? ara entenc perqu� s�c immortal hehe
<arualavi> a l'estil del kappo
* ** pespin is now known as Sharwin_F
<SiscoGarcia> pespin, ho deia perquè no havies respost a la crida de la reunió
<arualavi> el segon punt de l'ordre del dia és
<arualavi> Festa L? Lúcida
<arualavi> Lliguem-la amb Temps de Sobres, és una LTS
<arualavi> SiscoGarcia, tot teu :-)
<SiscoGarcia> Bàsicament la idea és fer una festa sonada... a ser possible
<carlesoriol> no entenc
<carlesoriol> estem planificant la festa d'abril?
<SiscoGarcia> en aquest sentit l'endemà de la Kastanyada en parlàvem amb el giorgiograppa de llibar-ho bé
<eduard> propostes?
<SiscoGarcia> carlesoriol, sí, ens estem professionalitzant :P
<carlesoriol> julines!
<SiscoGarcia> eduard, pel que fa a propostes, a més del que ja ha fet el Rafel a https://wiki.ubuntu.com/CatalanTeam/LucidLynx/Agenda
<SiscoGarcia> se m'acuden unes quantes coses:
* Sharwin_F est� semi-away (== molt refredat)
<SiscoGarcia> 1.- 1.Hem de veure quins criteris fem servir per triar el lloc: requisits que ha de complir (accessibilitat per persones amb mobilitat reduïda, punts d'accés sense fils, endolls,...), accessibilitat des del territori (PPCC), contrapartides pel LoCo (?), difusió de l'esdeveniment, finançament de materials,... què és el que volem prioritzar?
<RainCT> eduard: televisió alemanya :P
<SiscoGarcia> RainCT, estem de reunió, cony
<SiscoGarcia> :P
<eduard> (merci per info RainCT)
<alexm> lo dels criteris està bé si hi ha diversos candidats, de moment n'hi ha cap?
<eduard> això preguntava
<SiscoGarcia> alexm, alguna proposta sí que tenim: https://wiki.ubuntu.com/CatalanTeam/LucidLynx#Lloc%20i%20programa%20d%27activitats
<alexm> caram, no n'era pas conscient
<SiscoGarcia> i en aquest sentit crec que hauríem de pensar bé on ho volem fer, tenint en compte tot el que ja he dit... i el que pugueu afegir
<eduard> hi ha dos en negreta Citilab i Vilafranca
<alexm> les propostes del citilab i l'escorxador són en ferm?
<arualavi> jo crec que és important intentar no repetir ni centralitzar les festes
<SiscoGarcia> arualavi, +1
<alexm> les altres dues semblen menys concretes
<alexm> arualavi: ++
<sergimateo_> arualavi +1
<SiscoGarcia> de tota manera la del PV és la que més m'agrada a priori
<eduard> doncs llavors tot apunta a PC o Vilafranca no?
<eduard> PC=PV :-D
<SiscoGarcia> si més no, hauríem d'aconseguir, crec jo, involucrar tot el LoCo (dels PPCC)
<sergimateo_> a mi vilafranca m'agrada, no esta lluny d'on està tothom i todon (bcn i rodalies)
<alexm> SiscoGarcia: la proposta del PV sembla la més incerta, si més no al wiki
<SiscoGarcia> eduard, PV= País Valencià
<sergimateo_> i PV tb
<eduard> si
<eduard> lapsus teclis
<arualavi> crec que la del PV estava mig palat amb en cubells
<SiscoGarcia> alexm, sí que és incerta, però encara tenim temps. Tot i que si el cubi no parla no podem avançar en aquest sentit
<arualavi> però desconec l'estat real
<sergimateo_> està mes lluny, però muntant dispositiu de transport, es factible per tots i totes
<arualavi> mitg
<SiscoGarcia> arualavi, mig és correcte :P
<alexm> per mi no és problema que sigui lluny però és un factor que tira enrera la gent
<sergimateo_> cert
<arualavi> SiscoGarcia, ais... :-)
<SiscoGarcia> sí que tira enrere la gent, però potser podríem buscar un punt intermedi, aka Delta
<alexm> sobretot qui tingui família o compromisos
<carlesoriol> o estigui tota la setmana de viatge
<carlesoriol> :-)
<eduard> :)
<arualavi> carlesoriol, de vacances vols dir, oi?
<SiscoGarcia> alexm, això es pot vendre al contrari com una excursió familiar ;)
<alexm> SiscoGarcia: cert, però hi ha d'haver alternatives a les fricades
<eduard> :-D
<carlesoriol> fricades?
<arualavi> alexm, cert. Però si algun dia es fa a ses Illes jo em munto un cap de setmana familiar a les ablears .-)
<SiscoGarcia> alexm, cert, les fricades surten sense muntar-les
<sergimateo_> però som un LoCo basat en la llengua, no ens ha de fer por el nostre territori.
<arualavi> ablears == balears
<alexm> és a dir, mentre els friquis fem gresca que la família pugui fer turisme o alguna altra activitat
<SiscoGarcia> sergimateo_, +1
<SiscoGarcia> alexm, +1
<carlesoriol> alexm és una bbona idea
<SiscoGarcia> alexm, de fet la trobada al citilab la tenia muntada en aquest sentit
<SiscoGarcia> carlesoriol, tu ja acostumes a moure't en pack
<alexm> a la conferència de perl de lisboa van fer això i va tenir força acollida pels familars dels gurus de perl
<carlesoriol> els de perl tenen familia?
<carlesoriol> que raro
<alexm> hi havia activitats per la quitxalla i per als adults
<eduard> :-D
<carlesoriol> alexm, si ho fem be pot ser molt guapo
<alexm> però normalment això implica que algú del lloc ha de perdre 1 dia o que es contracti algú
<SiscoGarcia> carlesoriol, aquesta és la idea de muntar-ho bé ja que és una LTS
<SiscoGarcia> al menys és la meua idea... i em consta que la del GiorgioGrappa
<carlesoriol> per tant cal una LTParty
<alexm> ja que és una LTS, podríem fer una trobada de 2 dies
<SiscoGarcia> alexm, aquest tema també l'he estat pensant i potser és l'inconvenient més gran que presenta el PV, ja que caldria que hi hagués força gent implicada
<carlesoriol> sacte
<sergimateo_> sense coneixer les propestes, i pensant que es una LTS, jo faria Vilafranca donat que esta al bell mig del territori, a més es una població molt maca i que vetllent per la llengua. Per a la següent, segur que faria PV.
<SiscoGarcia> sergimateo_, però la següent no serà LTS
<SiscoGarcia> i Vilafranca no queda al mig del territori dels PPCC
<sergimateo_> comptava amb l'esbiaix de gent que hi ha apuntada al mapa
<SiscoGarcia> pel que fa a la durada de la festa, ja em sembla bé que siguin dos dies, però jo ho deixaria en funció de les activitats que siguem capaços d'organitzar
<SiscoGarcia> sergimateo_, oops
<sergimateo_> vilafranca sembla mes centrada
<SiscoGarcia> sergimateo_, +1
<eduard> el centre queda en mig del mediterrani :-D
<carlesoriol> eduard, passant de creures
<carlesoriol> creuers
<sergimateo_> munta una festa allà, porto l'equip de submarinisme
<eduard> decisió final 16/1
<SiscoGarcia> una cosa, penseu que es va acordar fer la tria del lloc el 16 de gener per deixar temps a les candidatures d'organitzar-se
<sergimateo_> (compteu que jo només opino, encara no soc membrede l'equip)
<eduard> (jo estic igual)
<eduard> (avui que son poquets potser ens aprovarien :-D)
<SiscoGarcia> sergimateo_, eduard això només us limita el dret al vot, no a l'opinió
<SiscoGarcia> eduard, us hauríeu d'haver proposat :P
<eduard> ja ho se era conya! :P
<arualavi> no som prous per votar ni que si ni que no
<SiscoGarcia> podeu fer-ho a la propera reunió... on potser també s'hi apunta el JosepRibes... de Lleida
<arualavi> alguna cosa més de la Lúcid?
<carlesoriol> arualavi, EPS
<carlesoriol> para el carro
<carlesoriol> que si podem votar
* ** nano-ubuntaire is now known as Leirdalag
<Leirdalag> Hola!
<carlesoriol> però podriem votar de fer la festa de 2 dies
<carlesoriol> i no el lloc
<carlesoriol> (el forum és 5 oi?)
<carlesoriol> quorum
<arualavi> carlesoriol, és 5 i crec que no som prous
<arualavi> vols dir que hem de votar 2 dies o 1 sense saber a n i que farem?
<arualavi> saber a on
<carlesoriol> si
<carlesoriol> poca cosa mes podem fer avui
<eduard> l'ordre del dia també posava: Convenció ubuntaire
<SiscoGarcia> pel que fa a la lucid, tot i que no puguem votar, crec que hi ha coses que podem anar pensant
<SiscoGarcia> 1.Necessitat de la figura del mestre de cerimònies (MC), a Lleida no vaig voler ser estricte en el temps i em vaig equivocar totalment, ja que hi va haver retards importants. És imprescindible complir l'horari, per tant crec que hi ha d'haver un temps entre una activitat i la següent (15-20 minuts). D'altra banda s'ha de fer saber als ponents que s'hi han d'ajustar a l'horari de què disposin.
<eduard> i Activitat a la Cooperativa Germinal
<tsdgeos> MC++
<miquel_puig> bona nit gent
* ** rub_sopant is now known as rubenset
<SiscoGarcia> aquest punt és vital. me'l vaig deixar una mica de banda per no fer-me pessat però no es pot obviar
<SiscoGarcia> és IMPRESCINDIBLE
<sergimateo_> MC +1
<alexm> el tema del MC pot recaure en més d'1 persona
<alexm> a la uds hi havia diverses persones amb samarreta de l'staff
<SiscoGarcia> aquesta era la idea que tenia amb la gent del Llug, però com que no n'érem tants vaig pensar que podria fer-ho jo, ja que els del llug volien anar a alguna sessió... greu error
<sergimateo_> alexm : totalment d'acord, però sempre ha d'haver-hi algú, igual que els torns de paradeta, no pot ser que s'ho empassi una sola persona
<SiscoGarcia> alexm, la uds no és el LoCo, oi?
<alexm> però cal que aquestes persones es trobin abans de la festa per coordinar-se
<SiscoGarcia> alexm, +1
<alexm> SiscoGarcia: no entenc la pregunta
<miquel_puig> si necessiteu ajuda extra per a la party compteu amb mi!
<SiscoGarcia> alexm, el que vull dir és que no podem comptar amb la capacitat logística de l'uds, però això no treu que no puguem fer alguna cosa per intentar quedar bé
<SiscoGarcia> de fet ja es va aconseguir a Terrassa
<alexm> exacte, a terrassa hi havia diverses persones locals
<alexm> a lleida també hi éreu però potser n'hi havia menys del loco
<SiscoGarcia> a mi em sembla que és la gent local la que se n'ha de cuidar del tema MC... a Lleida ho vaig intentar però no ho vaig aconseguir
<SiscoGarcia> del loco només hi era jo :(
<miquel_puig> xD
<alexm> jo crec que moltes coses de la uds es poden fer des del loco sense grans recursos
<alexm> és més una qüestió d'actitud i costum
<SiscoGarcia> explica't
<eduard> en grups de treball a la wiki poseu un que sigui MCs i ja està no?
<SiscoGarcia> eduard, això es va fer a Terrassa
<Leirdalag> alg� em sabria donar consell?tinc un problema navegant per internet desde que tinc instal�lat ubuntu. Velocitat escandalosament lenta,no se que fer :(
<eduard> xacte
<alexm> lo de complir els horaris és una cosa que tots els de l'equip hem de procurar que es faci
<SiscoGarcia> Leirdalag, ara estem de reunió, espera que s'acabi per fer aquestes consultes
<eduard> Leirdalag: estem de reunió
<SiscoGarcia> alexm, és fonamental, la solució crec que passa per deixar una estona entre les sessions per tal de fer de coixí
<alexm> la resta de coses de coordinació són més d'organització que de logística
<SiscoGarcia> alexm, segurament, però per això hem de començar aviat
<alexm> també és important fer pauses més grans de tant en tant
<SiscoGarcia> 1.Pel que fa a la install, crec que hem de trobar la manera que hi hagi diversos graus d'atenció, per evitar que els més tècnics siguin els únics implicats i acabin estressats. Si no recordo malament en vam parlar després de Terrassa i no ho hem implementat. No sé com, però hauríem de fer-ho d'una manera o altra.
<arualavi> SiscoGarcia, lo de la install es solucionaria si fem la fetsa en 2 dies
<SiscoGarcia> arualavi, com?
<arualavi> un dia dedicada a la install
<arualavi> i l'altre dia a les activitats/conferencies
<SiscoGarcia> té bona pinta
<arualavi> el dia de la install tots hem d'estar donant un cop de ma
<SiscoGarcia> però hi hauríem d'anar els dos dies, i això potser no serà possible per tothom
<arualavi> i l'altre dia podem disfrutar de les xerrades més o menys tots per igual
<SiscoGarcia> arualavi, +1
<carlesoriol> pos si
<alexm> una cosa està clara, hem de triar si ho volem fer per nosaltres o per a la resta de gent
<sergimateo_> arualavi +1, qui vulgui no li ve d'un dia, jo vaig esperar 6 anys
<SiscoGarcia> arualavi, el problema que hi veig és que l'organització ha de fer un muntatge impressionant si la festa ha de durar dos dies. de fet jo no ho hagués pogut fer al meu insti
<alexm> lo de passar-s'ho bé és important però si volem ser professionals hem de mirar més enllà
<carlesoriol> professionals?
<eduard> volem ser professionals?
<carlesoriol> on enviem les factures?
<alexm> si no volem ser professionals no sé a què ve tota aquesta organització i planificació
<eduard> :-D
<miquel_puig> Ubuntu.cat S.A. ?
<eduard> associació
<carlesoriol> miquel_puig, :-DDDDDDDDDDDDDDDdd
<SiscoGarcia> alexm, entenc que el que volem és fer les coses el millor possible. què vols dir amb mirar més enllà?
<carlesoriol> sa per que auxò nostre no té nom
<carlesoriol> alexm pots explicar que sugnifica per tu aquesta volguda professionalitat?
<carlesoriol> i
<carlesoriol> no és un flame
<alexm> SiscoGarcia: em refereixo que si els de l'organització, els MC, o com els volgueu anomenar, prioritzen els seus interessos personals per les xerrades per sobre de l'organització de l'esdeveniment anem malament
<eduard> mmmm
<SiscoGarcia> ja alexm, ja sé que em vaig equivocar. per això insisteixo a dir que és imprescindible complir els horaris... els que sigui però complir-los
<alexm> carlesoriol: estem parlant de fer una festa més ben organitzada, no?
<carlesoriol> si
<alexm> doncs això
<carlesoriol> no
<carlesoriol> això no
<SiscoGarcia> carlesoriol, ?
<carlesoriol> vols dir que ens hem d'implicar i comprometre més?
<alexm> SiscoGarcia: no t'estava acusant de res, jo no sé què vas fer o què no a lleida
<eduard> això crec que serà tema de convenció ubuntaire
<carlesoriol> responsabilitat?
<carlesoriol> on posem els limits?
<alexm> carlesoriol: el que vull dir
<SiscoGarcia> alexm, tranquil, no m'ho prenc com a cosa personal, només crec que podem aprendre'n
<alexm> és que els que puguin o vulguin participar en l'organització s'han de comprometre per l'esdeveniment
<sergimateo_> per a mi, el MC es un paper secundari, el paper principal es organizacio, a lleida va ser bona , pero em va mancar un MC, igual que algu que es preocupa de la paradeta, llavors algu que es preocupa dels horaris
<SiscoGarcia> sergimateo_, tot això és el que ha de quedar lligat amb temps de sobres
<carlesoriol> (offtopic: bergamo tv és brutal)
<SiscoGarcia> alexm, +1
<carlesoriol> alexm si
<carlesoriol> però això sempre ho han fet
<SiscoGarcia> carlesoriol, a Lleida potser no va ser així
<carlesoriol> però tu has fet una crida a ampliar la professionalitat
<SiscoGarcia> pel que fa al comitè local
<alexm> carlesoriol: jo em referia a la professionalitat en organitzar els tinglados, res més
<arualavi> entre una UDS i una reunió d'amics crec que hi ha un terme entremig que és bò
<carlesoriol> ok
<arualavi> a Terrassa hi havia un munt de gent treballant-hi en HORES LABORALS al darrere
<SiscoGarcia> arualavi, en això estme, no?
<SiscoGarcia> estem
<arualavi> a la UDS també
<carlesoriol> i rspecte a si fem les festes per nosaltres, pels altres o per la galera... no ho tinc massa clar
<carlesoriol> galeria
<arualavi> alexm, tu saps el que costa muntar quelcom com les JPL, i tens tota una UPC al darrere
<alexm> arualavi: la upc no participa en l'organització des de fa anys
<carlesoriol> el dia que va sortir una politica vestida de vermell dient que eren tant guapos i que tot el mon era fet grcies a ells em vaig molestar un pel
<arualavi> jo no ticn clar que nosaltres hagim d'aspirar a una cosa així
<alexm> ho fan algunes persones de la upc amb el seu temps i ganes
<arualavi> alexm, però hi ha el departament al darrera donant un cop de ma? potser vaig errat
<alexm> però també moltes d'altres de fora la upc
<alexm> només hi ha la càtedra que són 2 persones, 1 de les quals té altres responsabilitats com a profe
<eduard> tan sols 2?
<alexm> les coses són molt diferents de com es veuen per fora
<miquel_puig> alexm: tan malament està la cpl??? :O
<alexm> la dedicació a la cpl és per amor a l'art en la majoria de casos, com el meu
<eduard> tu i l'Eulalia i ja està?
<miquel_puig> si, ja..
<SiscoGarcia> alexm, com a tot arreu
<alexm> l'organització de les jpl són una dotzena de persones però no és cap exemple de bon fer
<arualavi> alexm, doncs des de for afa goig
<arualavi> fora fa (cony de dits i teclat)
<alexm> hi ha més implicació al loco
<eduard> arualavi: +1
<alexm> el que no tenim nosaltres són cal
<SiscoGarcia> arualavi, per això del que es tracta és d'estar organitzats
<alexm> els calés dels patrocinadors
<SiscoGarcia> Crec que hem de centrar-nos una mica. A veure:
<SiscoGarcia> Què és important?
<SiscoGarcia> MC?
<sergimateo_> patrocinadors... mmm... em recorda la conversa amb en tormod del swiss loco team. pregunteu al kappo
<carlesoriol> SiscoGarcia, la immensitat de l'univers?
<SiscoGarcia> carlesoriol, parlem del LoCo... no dels locos ;)
<SiscoGarcia> comitè local?
<eduard> SiscoGarcia: el benestar emocional :P
<alexm> SiscoGarcia: una cosa que no es fa a les jpl és assignar responsabilitats i sempre he pensat que és important
<SiscoGarcia> implicació?
<SiscoGarcia> alexm, és el que crec que ha de quedar clar... qui fa què
<alexm> exacte
<SiscoGarcia> ... com i quan
<alexm> i que la gent sàpiga a qui preguntar
<carlesoriol> SiscoGarcia, passar-s'ho be, tant els de l'equip com els de fora
<SiscoGarcia> més que res per saber on s'ha de mirar
<SiscoGarcia> carlesoriol, +1
<SiscoGarcia> o +2
<carlesoriol> (passar-s'ho bé = aprendre, divertir-se, coneixer gent...)
<carlesoriol> dinar :-D
<SiscoGarcia> o encara més, però podem fer-ho compatible amb fer les coses amb cara i ulls
<carlesoriol> cal fer-ho
<carlesoriol> sinò no té sentit
<SiscoGarcia> a Terrassa ho vam aconseguir, i diria que a Lleida hi vam estar a prop
<SiscoGarcia> potser ara tenim el record del que va fallar i per això sembla que ens preocupa massa
<SiscoGarcia> però si no és divertit no val
<alexm> jo no crec que lleida anés tant malament, SiscoGarcia
<SiscoGarcia> alexm, jo tampoc, només és una qüestió de millorar el que s'ha fet
<alexm> hi ha d'haver moments divertits però també hi ha feines que no ho són i que cal fer
<SiscoGarcia> és clar
<alexm> si només tenim en compte que sigui divertit ja podem plegar
<SiscoGarcia> el que importa és la sensació final... i en el meu cas va ser bona, molt bona
<alexm> no tindrem patrocinadors, ni farem una bona comunicació amb els mitjans, etc.
<SiscoGarcia> alexm, això encara es pot canviar
<SiscoGarcia> https://wiki.ubuntu.com/CatalanTeam/LucidLynx/Agenda
<SiscoGarcia> ...
<alexm> SiscoGarcia: estic d'acord amb tu en què la sensació final és el més important
<carlesoriol> alexm, jo no ho estic amb tu
<SiscoGarcia> i no va ser bona?
<carlesoriol> tenir patrocinadors és una prioritat nostra?
<carlesoriol> truco a la cocacola?
<alexm> jo no he dit pas que ho sigui
<alexm> no llegeixis ekl que no he dit
<carlesoriol> (uix si em llegeix l'stallman)
<sergimateo_> penseu una cosa:en TormodVolden del LoCo suïs va dir que nomes tenien 4-5 apuntats a la release party de la karmic... nosaltres en teniem uns quants més...
<miquel_puig> si això comporta fanta gratis, ja els pots trucar :P
<eduard> a Suisa 4-5 tan sols?
<carlesoriol> miquel_puig, te raó l'alex, no em faran cas :-D
<sergimateo_> preinscripcions
<eduard> i al final?
<sergimateo_> ell no va poder ser-hi pq estava a bcn no ens ho va poder explicar :-)
<SiscoGarcia> jo vaig inscriure la 101... i els que van passar sense inscriure-s'hi
<carlesoriol> doncs a Milà van fer una de petita fa dues i no van fer res a la darrera
<eduard> :P
<carlesoriol> a mil
<carlesoriol> a mi
<carlesoriol> la que m'agrada és la que fan al pais veí
<SiscoGarcia> però no crec que això sigui el que importa, crec que no hem de fer comparacions. Importa el que volem ser
<sergimateo_> som bons, molt bons... en la persistencia està l'èxit, no ens oblidem
<eduard> que volem ser?
<SiscoGarcia> sergimateo_, +1, però volem ser millors
<SiscoGarcia> eduard, això deixa-ho per les converses ubuntaires
<eduard> sips!
<eduard> has tret tu el tema ;-)
<carlesoriol> nens
<carlesoriol> que fem
<carlesoriol> ?
<SiscoGarcia> bé. què us sembla si passem al següent punt
<carlesoriol> yeah
<sergimateo_> +1
<SiscoGarcia> aquest ja està llençat que és el que pretenia
<miquel_puig> endavant xD
<SiscoGarcia> ara a pensar-hi
<SiscoGarcia> alexm, tot teu
<eduard> next
<arualavi> doncs au, següent punt:
<arualavi> Activitat a la Cooperativa Germinal
<arualavi> Possible col·laboració amb la cooperativa per a fer un curs o festa d'instal·lació a finals de gener
<arualavi> alexm, ^
<alexm> gràcies
<alexm> vaig enviar l'anunci de la kastanyada kàrmica a la llista d'usuaris del meu departament
<alexm> i un parell de persones s'hi van interessar
<alexm> un d'ells és en mauricio, que em va proposar de fer una activitat conjunta amb la cooperativa germinal
<alexm> http://www.coopgerminal.org/
<alexm> vaig parlar amb ell fa uns dies per concretar el que tenia pensat
<eduard> això està prop la teteria malea :-D
<alexm> es veu que ell i d'altres companys estan preparant diferents activitats pel socis de la cooperativa
<alexm> en concret, ell els fa o farà cursets d'introducció al programari lliure
<alexm> crec que tenen un parell de locals per sants i un d'ells té una aula de pc
<alexm> la cosa és que vam parlar de fer una festa d'instal·lació, potser amb alguna activitat més
<carlesoriol> que te que veure aquesta gent amb el nostre rotllo?
<alexm> com ara el freevial o algun joc
<carlesoriol> llegint la seva revista veig coses en les que estic profundament en desacord
<alexm> el nostre rotllo és difondre l'ubuntu, no carlesoriol?
<SiscoGarcia> continua alexm
<alexm> doncs la idea d'en mauricio era fer l'activitat un dissabte cap a finals de gener
<alexm> havíem quedat el 23 en principi
<SiscoGarcia> nanit papapep
<papapep_> holeps
<alexm> això és tot
<SiscoGarcia> el 23 gener de moment no tinc res, però és l'únic dissabte que em queda lliures al gener
<alexm> en mauricio no ha pogut venir a la reunió perquè està de viatge aquesta nit
<arualavi> jo el gener el tinc complicat
<alexm> estem parlant d'un grup d'unes 20 persones com a molt
<arualavi> fins passat el 28/01 o el 11/02 xungo
<SiscoGarcia> alexm, de què es tracta, de fer una install amb implicació del loco?
<carlesoriol> Us recomano l'article "ordenadores (algo de moviles)" de la seva revista
<eduard> jo gener també futodillo
<alexm> SiscoGarcia: això mateix
<carlesoriol> jo personalment passo
<SiscoGarcia> alexm, doncs crec que la cosa es podria resoldre veient quants membres poden participar-hi i ja està
<SiscoGarcia> carlesoriol, l'article només és l'opinió d'una persona... suposo
<sergimateo_> podeu comptar amb mi, ni que sigui per fer bulto
<sergimateo_> es tracta de difondre el PL
<SiscoGarcia> no me l'he llegit, però no sé si podem jutjar tot un col·lectiu per l'article d'una persona
<carlesoriol> SiscoGarcia, és Un exemple
<SiscoGarcia> ja m'ho miraré millor i parlaré
<SiscoGarcia> també hi ha l'article "la banca i el negoci de les armes. no amb els nostres diners"
<SiscoGarcia> que té a veure amb la banca ètica... cosa que tampoc no està directament relacionada amb l'ubuntu, però amb la que personalment hi estic d'acord
<eduard> Resum article "Cuando la tecnología domina nuestras vidas estamos en una sociedad enferma. Cuando la "usamos", es una herramienta"
<eduard> hi puc estar d'acord
<SiscoGarcia> em sembla que estem marxant del tema.
<alexm> només t'ho sembla?
<alexm> estic flipant
<SiscoGarcia> és una manera de parlar
<SiscoGarcia> la cosa és molt més senzilla; qui hi pot anar el 23 gener a la install de la cooperativa germinal?
<SiscoGarcia> pot/vol
<sergimateo_> o/
<alexm> o/
<papapep> jo a hores d'ara no ho sé del cert, encara
<SiscoGarcia> jo tampoc no em puc comprometre encara
<arualavi> jo no podré
<alexm> no es tracta de comprometre's ara, només de dir si us interessa o no
<SiscoGarcia> en principi sí
<papapep> alexm: si m'interessa molt i no hi comparec...no té massa sentit que digui que sí
<carlesoriol> papapep, estas molt interessat oi?
<sergimateo_> es una oportunitat de potenciar el LoCo inmensa, aixo si hem de tenir clar el punt 15 de la tempesta d'idees
<papapep> sergimateo_: immensa? no heu dit que és un acte petitó?
<sergimateo_> 15. Definim l'essència del LoCo
<alexm> papapep: sempre hi ha causes de força major, tampoc cal filar tan prim
<sergimateo_> papapep: tenen un munt de locals...-> munt de installs, munt de propaganda
<papapep> sergimateo_: però nosaltres no tenim un munt de recursos :)
<sergimateo_> papapep: tenim presentacions, tenim el coneixement, tenim en giorgio i la seva saviesa
<eduard> sergimateo_: d'on ho treus això?
<SiscoGarcia> sergimateo_, ara mateix no pots comptar amb el giorgio perquè no hi és
<eduard> a la web veig 5 locals
<sergimateo_> compto en indirecte (la seva filosofia)
<alexm> SiscoGarcia: crec que en sergimateo_ generalitzava, no es referia a aquest cas concret
<SiscoGarcia> sergimateo_, vols dir que cal?
<SiscoGarcia> alexm, ok
<papapep> SiscoGarcia: és mig en broma, home
<papapep> només en mig :)
<SiscoGarcia> em sembla que tornem a marxar del tema.... com estem avui
<miquel_puig> <center>
<papapep> bé, jo pel que he llegit fins ara, entenc que el tema és tan simple com:
<papapep> volem col·laborar amb aquesta gent com a grup?
<papapep> si és que sí
<papapep> quí s'hi apunta?
<papapep> no té més xixa
<SiscoGarcia> papapep, +1
<alexm> papapep: ni més ni menys
<sergimateo_> o/
<sergimateo_> (comptant que es defineix 100% la nostra posicio com a ubuntaires)
<SiscoGarcia> així doncs, anem a pams:
<SiscoGarcia> podem decidir com a grup (aka, hi ha quòrum?)
<SiscoGarcia> ?
<carlesoriol> sergimateo_, comptant que?
<carlesoriol> no t'entenc
<alexm> SiscoGarcia: ara crec que hi ha quòrum
<sergimateo_> llengua.. loco... ubuntu...
<SiscoGarcia> donc
<carlesoriol> que té que veure?
<SiscoGarcia> s votem: secre
<arualavi> que vols que faci jo?
<SiscoGarcia> engegar la votació
<SiscoGarcia> ... i potser posar ordre ;)
<arualavi> val però jo no cal que faci res no?
<SiscoGarcia> era una manera de parlar. ja ho faig jo
<arualavi> definir la votació?
<SiscoGarcia> apa, votem si volem participar com a grup amb la install de la cooperativa germinal
<arualavi> +0
<SiscoGarcia> +1
<alexm> +1
<carlesoriol> -1
<papapep> +0 (encara no ho tinc clar)
<carlesoriol> canvio a +0
<carlesoriol> no vull bloquejar
<sergimateo_> +1 (opino sense dret a vot)
<SiscoGarcia> carlesoriol, ho trobo més raonable
<carlesoriol> no
<papapep> SiscoGarcia: -1 seria igual de raonable :)
<SiscoGarcia> sergimateo_, no sé si pots fer-ho
<papapep> només faltaria
<alexm> quin és doncs el resultat?
<SiscoGarcia> perdó, no volia dir això, el que vull dir és que no acabo d'entendre l'oposició a difondre l'ubuntu
<arualavi> 2 a favor i cap en contra
<papapep> SiscoGarcia: en cap cas un -1 voldria dir això, sisco
<arualavi> SiscoGarcia, no és oposició a difondre l'ubuntu sino a relacionar el Loco amb Germinal, entenc jo
<carlesoriol> eco
<arualavi> com a individus podem fer el que volguem (inclús instaŀlar ubuntu :-P ) però com a LoCo no ho tinc tant clar
<SiscoGarcia> perdoneu, potser estic espès a aquestes hores
<papapep> SiscoGarcia: vitxisuàs
<alexm> estic flipant en colors
<SiscoGarcia> la llàstima és que no es pot esborrar els logs
<carlesoriol> arualavi, si que podem, sempre que estiguem d'acord
<carlesoriol> alexm, que fumes tota l'estona?
<sergimateo_> alexm +1
<alexm> no sabia que el loco tenia aquest rerefons tan elitista
<carlesoriol> elitista
<carlesoriol> uau
<miquel_puig> si.. sou una colla d'elitistes
<SiscoGarcia> en qualsevol cas, 2 a favor i cap en contra vol dir que com a loco ens hi impliquem, oi?
<carlesoriol> ara si que m'has desconcertat
<alexm> SiscoGarcia: 2 no fa majoria si el quòrum és 5, no?
<arualavi> alexm, elitista? aniries igual de feliç a un local nazi a difondre ubuntu? no fotem cony
<papapep> alexm: sempre parles d'elitisme, no crec que mai tingui a veure amb això, sincerament
<SiscoGarcia> alexm, majoria simple sí
<arualavi> cadascú amb les seves ideologies
<arualavi> no comparo els nazis amb germinal ni molt menys
<arualavi> només parlo de que cal respectar les idologies
<carlesoriol> alexm, el resultat és valid. Qui vulgui anar pot anar representant al loco
<arualavi> i relacionar el LoCo amb una ideologia no ho tinc molt clar
<papapep> arualavi: nazis??? ara m'he perdut...que haig de llegir el web d'aquesta gent amb més atenció???
<eduard> ara qel que flipo soc jo, pareu de fumar d'una vegada!!!
<arualavi> com a individuus es fa el que es vol
<miquel_puig> deu ser l'hora, que esteu esvalotats eh avui
<eduard> les neurones ens fan figa!
<arualavi> :-)
<eduard> :-D
<SiscoGarcia> em sembla que ens calen les converses ubuntaires més que cap altra cosa
<arualavi> potser sí que és l'hora i haig d'anar a dormir
<papapep> SiscoGarcia: XD
<alexm> arualavi: sobre el cas que planteges no et puc dir que faria ara mateix, suposo que dependria del cas
<SiscoGarcia> és important no barrejar coses, i crec que avui tots ho hem fet... en major o menor mesura
<carlesoriol> arualavi, clar... depen si els nazis son nets
<alexm> papapep: em sembla elitista decidir a qui fem difusió i a qui no segons motius ideològics
<papapep> alexm: com sempre que treus aquest argument, només et puc dir que és el teu, però que no el comparteixo
<papapep> o anirem a una seu del PP a fer una install si ens ho demana?
<papapep> (suposant, que ja és molt que ho fessin)
<eduard> hi ha una diferencia entre fer difusió i "anar a fer difusió"
<alexm> papapep: per què no?
<papapep> jo no ho faria
<papapep> ho tinc molt clar
<carlesoriol> uix
<carlesoriol> jo si
<papapep> tu pots fer-ho, ets ben lliure
<papapep> carlesoriol: he dit install, no incendiar
<alexm> però aleshores no parlis en nom del loco
<arualavi> papapep, jo com a LoCo no ho faria, com a individu que cadascú faci el que vulgui
<papapep> alexm: qui ho ha fet? jo?
<carlesoriol> sobretot recordant el dia que tu papapep vas muntar l'ubuntu a un tinent d'alcalde
<papapep> arualavi: exacte
<papapep> carlesoriol: calla, conye
<papapep> :D
<arualavi> alexm, però aleshores el "problema" (si és que és un problema) é sposar-ho a l'ordre de la reunió d'avuí i votar-ho
<alexm> papapep: quan parles en primera persona del plural... anirem a una seu del PP
<SiscoGarcia> apa, matem el tema i reprenem-lo a les converses ubuntaires, si de cas
<alexm> arualavi: no t'he entès
<papapep> alexm: bé, doncs pots considerar canviat el nombre del verb
<papapep> sense més problemes
<papapep> i la persona
<papapep> crec que ja ens coneixem massa per no entendre certe coses...
<papapep> s/certe/certes
<alexm> home, no vull ser perepunyetes en això, però si parles en plural entenc que parles de tot el loco
<carlesoriol> si els de maneame llegeixen aquest log serà la puta polla
<arualavi> alexm, em referia a que tal i com està a l'ordre del dia ets tu qui està implicant el LoCo, no parlaveu d'això amb en papapep ?
<papapep> alexm: bé, cadascú pot entendre el que vol :)
<papapep> cap problema
<sergimateo_> si no ataques amb una install al pp o a ciutadans, com volem expandir el PL??? encara que a mi em sortiria pus nomes al entrar
<carlesoriol> alexm, tu també parles en plural
<sergimateo_> en fin, que consti que no he pres res il·legal
<carlesoriol> i de fet fa més equip així
<carlesoriol> sergimateo_, jo no entraria
<alexm> arualavi: jo plantejo al loco si es vol fer l'activitat, no m'he compromès a fer res més encara
<carlesoriol> sergimateo_, ser ubuntaire no és una religio a posar per davant de tot
<eduard> alexm:perepunyetes:-D
<SiscoGarcia> carlesoriol, això potser dependrà de l'ubuntaire
<SiscoGarcia> :P
<sergimateo_> carlesoriol : jo tampoc entraria... m'estic repensant el que he dit
<arualavi> ok, jo com a loco ja he manifestat un +0, no els conec de res a aquesta gent, i sobre els seus plantejaments hi hauria de discutir-hi molt. Com a individuus feu el que volgueu.
<papapep> m'he estat llegint els principis d'aquesta gent, i no semblen pas res fora de lloc
<alexm> eduard: per què ho dius?
<eduard> :-D
<alexm> no me'n ric, t'ho pregunto de debò, m'interessa saber-ho
<carlesoriol> arualavi, si, però jo tampoc es pot votar negatiu. No crec que l'alex ens proposes res en que no cregues i per tant no es pot bloquejar si no s'està activament en contra
<eduard> la primera persona del plural la utilitzem tots de tant en tant
<carlesoriol> nos també
<alexm> eduard: i sóc jo el perepunyetes?
<eduard> somriu company
<carlesoriol> alexm, si, però per altres raons
<arualavi> carlesoriol, no he votat pas en contra... i la veritat és queno estic ara per decidir masses coses :-P
<SiscoGarcia> arualavi, crec que la votació ja ha estat feta, no?
<arualavi> SiscoGarcia, sips
<SiscoGarcia> podem passar a alguna altra cosa?
<arualavi> 2 a favor i cap en contra
<alexm> sí, podem deixar el tema per avui
<arualavi> a dormir podem passar ;-)
<SiscoGarcia> crec que no hi ha res més a l'ordre del dia
<SiscoGarcia> claqueta?
<alexm> endavant
<arualavi> ## Fí de la reunió ##############################
</pre>
