{|
| '''Warning'''
* This is a '''readonly''' and '''text-based''' archive of a deprecated wiki.
* '''Images''' and '''attachments''' have been removed to conserve space.
* '''Links''' may not work and there may be formatting issues.
* A '''compressed''' version with images and the original syntax is in the repo '''Releases'''.
|}

__TOC__

{{{#!irc
<arualavi> ## Inici de la reunió ########################### 
<arualavi> alex_muntada, que et sembla començar pel teu punt? 
<alex_muntada> arualavi: és allò del (*)ubuntu? 
<carlesoriol> alex_muntada: si 
<arualavi> sip, ho còpio? 
<alex_muntada> arualavi: plis 
<papapep> (tàctica RCarreras) :-) 
<arualavi> L'ús de l'expressió (*)ubuntu 
<arualavi> Entenc el que es pretén amb això però no m'agrada ni crec que ho entengui tothom; miraria d'evitar aquesta expressió, especialment a les pàgines wiki, i posar explícitament en nom de les variants o algun acrònim estàndard (existeix UKEX?) 
<carlesoriol> arualavi: Ets l'encarregat de l'estiraienganxa 
<arualavi> :) 
<papapep> a mi tampoc m'agrada gens, sincerament 
<carlesoriol> el regular està malament? 
<papapep> jo crec que ja s'assumeix que Ubuntu té varis "gustos" 
<josepgallart> no enteg que es el que no us agrada 
<alex_muntada> carlesoriol: això no és una regex 
<papapep> carlesoriol: no tothom entèn de regex 
<josepgallart> jo no ser el que es 
<papapep> jo inicialment buscava algun lloc on hagués la llegenda que expliqués què cony era el (*) :-D 
<alex_muntada> josepgallart: una expressió regular que pretén incloure diverses cadenes en 1 de més simple 
<alex_muntada> papapep: a mi em va passar el mateix ;) 
<josepgallart> ok gracies alex 
<carlesoriol> papapep: jo també i vaig caure 
<damag3d_> pero UKEX a simple vista no es relaciona amb Ubuntu i els seus diferents gustos... 
<carlesoriol> qui ho va inventar? 
<alex_muntada> carlesoriol: jo :-D 
<damag3d_> a mi m'ha costat d'entendre-ho fins que estaveu a mitja conversa 
<carlesoriol> per matar-lo. primer la lia i despres reunió! X-DDDDDDDDD 
<alex_muntada> però és conya... el que hem de fer és el que fan els de màrqueting 
<alex_muntada> algú ho sap? 
<papapep> no sé si el wiki ho permet, però es podria ficar una llegenda (aquest com de veritat) amb un 1 elevat d'aquells 
<papapep> s/com/cop 
<papapep> parlant de regex... 
<alex_muntada> jo sempre he vist escrit ubuntu referint-se a totes les versions 
<papapep> per mi ja està bé 
<carlesoriol> crec que és el més correcte 
<josepgallart> es que sempre es parla de ubuntu 
<papapep> em refereixo a posar ubuntu pelat 
<alex_muntada> i quan cal fer èmfasi, posar ubuntu/kubuntu/xubuntu/edubuntu 
<carlesoriol> decidim-ho abans que vingui l'orestes 
<carlesoriol> per si de cas 
<papapep> carlesoriol: si, si!!! 
<carlesoriol> he he 
<papapep> si molt no m'equivoco, en Rafael també és KDEero 
<papapep> :-D 
<arualavi> estava mirant això: https://wiki.ubuntu.com/MarketingTeam 
<alex_muntada> jo crec que això del (*)ubuntu s'ho va inventar algú de l'equip que usa kubuntu 
<carlesoriol> i a final de mes ubuntu studio 
<arualavi> i crec que posar ubuntu a seques és el millor. 
<josepgallart> el generic tindria que ser ubuntu 
<carlesoriol> i a la propera versió radical ubuntu 
<papapep> doncs votem-ho 
<carlesoriol> digue'm ubuntu 
<alex_muntada> carlesoriol: +1 
<papapep> +1 
<carlesoriol> +1 
<josepgallart> +1 
<CrAz1> +1 
<damag3d_> +1 
<arualavi> +1 
<papapep> ningú més? 
<alex_muntada> quina votació més avorrida ;) 
<damag3d_> xD s'en diu majoria absoluta 
<carlesoriol> fem una mica de polèmica que sense el rafael avuí ens quedem sense temes 
<alex_muntada> jo que volia proposar ([kx]|ed)?ubuntu 
<carlesoriol> ara m'agrada! 
* ** ChanServ sets mode: +o arualavi 
* ** arualavi changes topic to "Benvinguts a Ubuntu en Català - S'està fent una reunió de: LOCOTEAM CATALÀ (https://wiki.ubuntu.com/CatalanTeam/Reunions) | Registres a: http://logs.ubuntu-eu.org/freenode/" 
* ** ChanServ sets mode: -o arualavi 
<arualavi> :P 
<arualavi> per a que no digueu. 
<alex_muntada> o si voleu ser més eficients... (?:[kx]|ed)?ubuntu 
<papapep> alex_muntada: se m'està marejant la neurona... 
<carlesoriol> alex_muntada: em despertat la bèstia que dus dins! 
<josepgallart> aixo noes entenedor ni eficas 
<alex_muntada> papapep, carlesoriol: use Perl ;) 
* arualavi es pregunta si això és regex o que carai és 
<CrAz1> *ubuntu*? ja q per ubuntu studio.. cal posar dp tb asteric no?? XD jaja es conya;) 
<papapep> josepgallart: és conya marinera... 
<papapep> no facis gaire cas 
<franhp> que tal (el que sigui)buntu 
<franhp> i cosins XD 
<alex_muntada> josepgallart: estava fardant una mica :) 
<carlesoriol> en rafael s'haruà dormit davant de la tele fent taijí 
<damag3d_> ubuntu & co. 
<damag3d_> xD 
<carlesoriol> o ubuntu and friends 
<josepgallart> haaaaaaaa¡¡¡¡¡¡ 
<alex_muntada> ooboontoo!!! 
<franhp> XD 
<carlesoriol> en castellà a vegades escriuen el ubunto. Ho trobo horrible ... em passa com una mena de calfred cada cop que ho llegeixo 
<NilOriol> o.O 
<alex_muntada> bé, només queda repassar el wiki.ubuntu.com 
<papapep> carlesoriol: té molta pinta de ser gent de sud-amèrica 
<damag3d_> xD ubunto, jo he vist gentu per algun lloc 
<carlesoriol> papapep: crec que son de més enllà de fraga 
<arualavi> damag3d_, :-O 
<papapep> això segur....:-D 
<carlesoriol> au repassem un pel la feina feta al ApprovalApplication 
<papapep> doncs si 
<carlesoriol> https://wiki.ubuntu.com/CatalanTeam/ApprovalApplication 
<damag3d_> pero aixo es com dir London i Londres 
<alex_muntada> https://wiki.ubuntu.com/CatalanTeam/difusio?highlight=%28%2A%29ubuntu%29 
<alex_muntada> https://wiki.ubuntu.com/CatalanTeam/Reunions?highlight=%28%2A%29ubuntu%29 
<carlesoriol> damag3d_: llavors digue'm-li ubunt 
<alex_muntada> https://wiki.ubuntu.com/CatalanTeam/En/SpreadGroup?highlight=%28%2A%29ubuntu%29 
<arualavi> d'on heu tret la gràfica del fòrum 
<alex_muntada> https://wiki.ubuntu.com/CatalanTeam?highlight=%28%2A%29ubuntu%29 
<papapep> alex_muntada: ara m'agrada ! :-D 
<damag3d_> carlesoriol: queda curt i més català xD 
<carlesoriol> https://wiki.ubuntu.com/CatalanTeam/En 
<alex_muntada> el segon enllaç crec que no cal perquè és el del tema que estem tractant 
<papapep> 'u' pels amics iconeguts 
<NilOriol> mmm ubuntu millor xDD 
<papapep> realment amb la /En i la /En/SpreadGroup hauriem de fer, no? 
<franhp> a la d'angles m'agradaria donar-li una repasada 
<papapep> i l'ApprovalApplication, clar 
<franhp> quan tingui temps, per donarli un toc més anglès 
<papapep> franhp: ja trigues 
<carlesoriol> franhp: vinga 
<papapep> apart del tema purament lingüístic, com ho veieu? 
<papapep> falten més coses? 
<carlesoriol> o si creieu que cal canviar res? 
<papapep> també, clar 
<carlesoriol> hola? 
<carlesoriol> server> ohla? 
<arualavi> la veritat és que mirant les xifres a la llista i al fòrum és indiscutible aprovar el LoCo :-) 
<arualavi> si no ens aproven ho hauran de justificar molt bé. 
<arualavi> algú sap que s'ha acordat aquest dissabte sobre els LoCo's? 
<arualavi> encara no he mirat cap correu :/ 
<franhp> si, jo no trobo cap errada, simplement el que deia que volia mirar l'estil pq em va semblar veure algunes (llums XD) 
<papapep> ...què havien d'acordar?? 
<franhp> per lo demes, perfecte 
<carlesoriol> algú va sugerir de treure les fotografies del approval, recordes àlex? 
<papapep> franhp: el dubte ofèn .... :-D 
<arualavi> carlesoriol, vaig ser jo 
<franhp> papapep, :P sóc traductor-corrector, de castellà i de català no tinc un pijo, pero d'angles, és l'unica cosa que se 
<franhp> XD 
<hugolp> algú sap quan el servidor espanyol tornarà a estar disponible? porta tot el dia caigut 
<carlesoriol> arualavi: això... estic totalment en contra del teu missatge. Crec que val la pena mostrar tota la feina que em fet i les fotos son un element molt clarificador 
<alex_muntada> carlesoriol: vaig ser jo? 
<carlesoriol> alex_muntada: tu defensaves les fotos 
<arualavi> mirant la resta d'AprovalApplications vaig veure que era tipus currículum, d'entrada curt iresumit, i després posa enllaços on calgui 
<carlesoriol> alex_muntada: i el gran contingut 
<papapep> a mi no em molesten les fotos 
<alex_muntada> carlesoriol: cert, ja no ho recordava :) 
<papapep> arualavi: per què ho deies? 
<arualavi> pel que acavo d'escriure 
<papapep> si, si, s'han creuat els missatges 
<papapep> :-D 
<franhp> de fet les fotos, li donen molta vidilla 
<papapep> jo crec que no tenim perquè ser "iguals" als altres 
<papapep> IMHO 
<alex_muntada> papapep: +1 
<Vall-k> ieeep! 
<Vall-k> bona nit! 
<papapep> sempre que no sortim de mare 
<papapep> bona nit Vall-k 
<josepgallart> realment ja no som com els altres 
<Vall-k> que tal la nit? 
<carlesoriol> tranquileta avui 
<josepgallart> bona nit vall 
<papapep> arualavi: tu creus que ells valorarien més un "formulari" més formal? 
<arualavi> papapep, ostres no ho sé. 
<alex_muntada> papapep: el nostre cas no és normal, i nosaltres tampoc :-P 
<Vall-k> puc ajudar? 
<papapep> alex_muntada: ho tinc molt clar, però ho preguntava per si algú tenia "informació privilegiada" 
<arualavi> potser si potser no. Si estan molt enfeinats potser tanta foto els molesta i prefereixen més quelcom curt i ràpid de mirar. 
<carlesoriol> arualavi: va home... sols veure les fotos de la festa, les reunions vosaltres fent el pariper acatalunya radio i el cd daurat ja val la pena aprovar-nos sense llegir 
<alex_muntada> per cert, ja que hi som us avanço una primícia que encara no he anunciat a la llista... 
<alex_muntada> http://dir.gmane.org/gmane.linux.ubuntu.user.catalan 
<papapep> arualavi: però si ni ha dues, home 
<papapep> carlesoriol: pilota...:-D 
<carlesoriol> alex_muntada: no entenc res 
<josepgallart> jo no ser angles 
<alex_muntada> arualavi: que s'hi posin fulles... nosaltres ens ho hem currat i ara els tocarà a ells mirar-s'ho :) 
<carlesoriol> alex_muntada: què és això? 
<arualavi> d'acord, només era la meva opinió. :-P 
<alex_muntada> carlesoriol: és el nou arxiu públic de la llista, amb rss i tot 
<papapep> alex_muntada: amb un parell, si senyor 
<alex_muntada> falta incorporar els missatges antics però espero que aquesta setmana ho facin 
<damag3d_> coi, si que em triga a cargar-ho 
<carlesoriol> bruta'l ara ho he enés 
<carlesoriol> entes 
<carlesoriol> això és bonissim! 
<carlesoriol> així tots els missatges de més d'una setmana els podem eliminar i ens queda una eina per cercar-los si ens calen 
<carlesoriol> alex_muntada: es correcte? 
<alex_muntada> carlesoriol: exacte 
<carlesoriol> alex_muntada: visca! vaig a esborrar mails! 
<carlesoriol> alex_muntada: guardo l'enllaç per posar-lo a l'approval 
<papapep> NilOriol: aquest és públic, Nil!!!!! 
<alex_muntada> carlesoriol: d'acord, però no treguis l'arxiu del mailman de moment 
<carlesoriol> alex_muntada: ja ha sortit l'ànima de l'administrador de sistemes! 
<alex_muntada> carlesoriol: per què ho dius? 
<arualavi> per lo de no treure lo del mailman, suposo 
<papapep> alex_muntada: clar, bàsicament per tocar-te la moral, com sempre :-D 
<franhp> pregunta de traductor: esteu segurs que es polytechnical university o polytechnics university? 
<enric_v> hola bona nit 
<franhp> +1 a la segona 
<papapep> franhp: ufff, m'he estat una bona estona donant-li voltes a això 
<josepgallart> hola enric 
<papapep> i he pensat que algú ja es queixaria 
<papapep> :-) 
<franhp> papapep, es polythecnics :D 
<papapep> doncs apa, ja saps 
<papapep> wiki tudepagüer 
<franhp> ja veuras que net que quedarà :D 
<arualavi> tudepagüer ?? 
<papapep> sobretot fes servir líquids poc abrasius.... 
<papapep> versió de la Selva Marítima de To the power:-D 
<alex_muntada> franhp, papapep: segons la pròpia UPC és... Technical University of Catalonia 
<guti> :P 
<franhp> alex_muntada, great! 
<arualavi> papapep, :-) 
<damag3d_> alex_muntada: amen XD 
<franhp> XD 
<enric_v> je je 
<alex_muntada> damag3d_: no t'entenc :-/ 
<damag3d_> re re 
<damag3d_> xD 
<papapep> després del tema del nou arxiu de la llista (collonut) 
<papapep> on eram??? 
<carlesoriol> mestres... tornem a la reunió! 
<papapep> ni jo, però on eran??? 
<carlesoriol> estavem mirant el approval 
<papapep> guti: gràcies guti 
<arualavi> som-hi carlesoriol, on erem? 
<alex_muntada> alguna cosa més per fer a banda de revisar les pàgines? 
<carlesoriol> la traducció a l'anglès 
<papapep> carlesoriol: això ho fa en franhp ha dit, oi? 
<carlesoriol> cal fer la proposta abans del dia 12 i calia que ho fes en rafael no? 
<franhp> jo estava corregint el approval ara mateix 
<alex_muntada> guti: la pàgina de l'equip és https://wiki.ubuntu.com/CatalanTeam 
<franhp> despres fare lo del spread i lo del En 
<carlesoriol> alex_muntada: quins son els propers passos? 
<papapep> franhp: perfecte 
<alex_muntada> carlesoriol: doncs, no ho sé... diria que ja ho tenim gairebé tot 
<alex_muntada> però no sé què hem de fer amb allò de contactar la Melissa i en Jono 
<carlesoriol> alex_muntada: ara cal fer la proposta en ferm no? 
<alex_muntada> i en Jordi, és clar 
<Vall-k> ja m'ho he llegit tot... voleu un programador en gambas? xD 
<arualavi> a en jordi li vaig comentar alguna cosa jo 
<papapep> carlesoriol: abans del 12 va dir en Rafael 
<papapep> Vall-k: et guardem a la reserva per si fes falta, si vols 
<guti> puedo sugerir algo 
<papapep> guti: és clar 
<Vall-k> pero fer GUI's per exemple 
<Vall-k> *per 
<guti> porque no montais una web 
<guti> como por ejemplo han echo 
<guti> en ubuntu 
<papapep> guti: ja hi ha un grup que hi està treballant 
<guti> ubuntu-cat.org 
<papapep> Vall-k: et pots apuntar a ajudar a qualsevol de les altres tasques, evidentment 
<alex_muntada> guti: ja tenim reservat l'ubuntu-cat.org, només hem de demanar que apunti a ubuntu.cat 
<arualavi> guti, www.ubuntu.cat 
<papapep> respecte l'Approval, doncs, esperem a poder parlar amb en Rafael? o què fem? 
<arualavi> alex_muntada, a en Jordi ja li vaig comentar jo però estava molt enfeinat amb el servidor de softcatalà i no vem acavar la conversa 
<Vall-k> jo el que pugui i faci falta 
<papapep> Vall-k: t'has d'apuntar tu, no t'estirarà ningú :-D 
<arualavi> alex_muntada, que cal fer amb Melissa i Jono? Que és el que quedava penjat? 
<papapep> si veus feina, fica-t'hi i ja està 
<guti> yo lo digo por si necesitais hosting yo en eso hos puedo ayudar 
<alex_muntada> abans de penjar la proposta a l'ordre del dia del CC hem de parlar amb en rafael_carreras del tema dels contactes 
<carlesoriol> vall-k: en toni cerca gent pel web. Un cop acabada la reunió en parlem si vols 
<papapep> alex_muntada: per això ho deia 
<papapep> se li ha "caigut" la connexió carlesoriol 
<carlesoriol> ? 
<alex_muntada> arualavi: en rafael_carreras va comentar que volia parlar-los de la proposta a veure què en pensaven, no? 
<carlesoriol> millor 
<papapep> alex_muntada: que jo recordi si 
<enric_v> carlesoriol: si cerqueu gent pel web, no si podria ajurad-vos 
<arualavi> alex_muntada, si és veritat. Saps que s'ha dit aquest dissabte a Sevilla dels LoCos ? 
<franhp> vale, corregit, puc guardar canvis? 
<carlesoriol> en Jordi estava molt content en un mail... 
<enric_v> no tinc gaire experiencia pero si falta gent... 
<alex_muntada> arualavi: no... no he pogut ser-hi virtualment ni física :-/ 
<carlesoriol> franhp: desa 
<papapep> franhp: ni se t'acudeixi :-P 
<franhp> XD 
<carlesoriol> franhp: quins has fet? 
<papapep> ha posat un accent.... 
<arualavi> franhp, que has fet? No puc accedir a la pàgina !! 
<papapep> :-D 
<arualavi> franhp, :-P 
<guti> de que pagina estais hablando? 
<carlesoriol> Això que heu escrit: Ubuntu (and derived) users Catalan community és HORRIBLE! 
<franhp> ai XD 
<papapep> guti https://wiki.ubuntu.com/CatalanTeam/ApprovalApplication 
<papapep> deu estar-se gravant 
<damag3d_> vols dir que es correcte dir "derived" 
<franhp> esque és el que sempre m'ha fet rabia del wiki, quan estas treballant-hi, ve algú, et xafa la feina i desa abans que tu 
<franhp> XD 
<guti> que feos que son los wiki maxo 
<papapep> damag3d_: el "mataburros" deia que si 
<papapep> mataburros --> diccionari 
<carlesoriol> treieu els derived i derivats.. coi ubuntu i prou. 
<franhp> vale, penjat, veiam que us sembla? 
* ** SpiRit_ is now known as SpiRit_JoanCG 
<damag3d_> xD 
<franhp> no dic que sigui error-free pero ara és una miqueta més comprensible al meu parer anglès 
<carlesoriol> franhp: ara corretgeix el ghorxata! 
<carlesoriol> X.P 
<papapep> a mi el que no m'agrada és això de traduir els topònims 
<papapep> per què cony hem de posar Catalonia?? 
<franhp> poc a poc, petit padawan :P 
<papapep> hi tinc mania, mira 
<carlesoriol> franhp: ...eps... que he eliminat els deletes! 
<damag3d_> xD papapep nosaltres no diem London 
<papapep> Jo si 
<papapep> :-D 
<damag3d_> xD 
<carlesoriol> si Jack London 
<CrAz1> jo estic am en papapep!! 
<enric_v> a mi em sembla be 
<papapep> bé, deixem-ho així, però que consti el meu vot en contra!!! :-D 
<damag3d_> xD 
<franhp> XD 
<carlesoriol> papapep: bé consta 
<papapep> què més nois?? 
<josepgallart> jo dono suport al papapep 
<alex_muntada> jo tinc un tema que no està a l'ordre del dia 
<papapep> mentre en franhp segueix matxacant tot el que pot? 
<franhp> carlesoriol, en aquest cas, ara mateix ho faig :P 
<franhp> (que és aixó de tirar-ho tot a la brossa despres de fer-ho, recicla!) 
<franhp> a mi em crea confusió ja el nom del loco i la quantita de variacions que en feu XD (en angles) 
<franhp> XD 
<franhp> vaig a per el seguent 
<papapep> franhp: sigues benevolent... 
<papapep> digues alex_muntada 
<alex_muntada> bé, el tema és que al juliol la CPL-UPC organitza les VI Jornades de Programari Lliure http://www.jornadespl.org/ 
<alex_muntada> i estem en el punt de pensar quins convidats estrella podríem portar (d'europa, que és més econòmic) 
<carlesoriol> al juliol... anirem a una casa de colonies a fer uns installparty? 
<CrAz1> carlesoriol: si trobesa lguna de lliure...XD 
<alex_muntada> i voldria saber si com a loco podem encarregar-nos de proposar i atendre alguns convidats d'ubuntu 
<franhp> a mi em queda un dubte, el de l'ordre dels adjectius que poseu en angles: Catalan Ubuntu users Community 
<arualavi> alex_muntada, definexi "atendre" 
<alex_muntada> no penso tant en en Mark com en d'altres persones més accessibles 
<carlesoriol> de dimecres a divendres que vol dir atendre? 
<alex_muntada> arualavi: fer-los de ciccerone... anar-los a buscar a l'aeroport, dur-los a sopar i ensenyar-los la ciutat, si volen 
<carlesoriol> a girona 
<carlesoriol> ? 
<papapep> alex_muntada: jo m'apunto per la secció femenina de 18 a 35, menys de 60 kg, i solteres/divorciades/separades :-D 
<damag3d_> xD 
<arualavi> ah això. El meu problema és l'anglès... escrit i parlat. 
<alex_muntada> carlesoriol: les jornades d'enguany són a girona, sí 
<papapep> alex_muntada: el problema és que son feiners, no? 
<arualavi> si acompanyo algú al final s'aburrirà de la meva conversa. 
<CrAz1> ei! jo m'apuntu! 
<damag3d_> arualavi: sempre queda l'idioma universal de gesticulació i mimica 
<alex_muntada> arualavi: no tenen per què ser extrapeninsulars 
<josepgallart> i el meu tanbe es 
<alex_muntada> papapep: sí, però al juliol hi ha qui fa vacances 
<josepgallart> si no cal el angles jo puc dedicarmi 
<papapep> vaca...què???? 
<carlesoriol> alex_muntada: sort que tu i jo sabem que vol dir extrapeninsulars que si no seria per preocupar-se 
<arualavi> papapep, ...nces 
<carlesoriol> ai vacances 
<papapep> em sona, em sona.... 
<carlesoriol> papapep: si home! allò de l'escola! 
<enric_v> jo espero fer-ne per juiol 
<papapep> osti tu, és veritat.... 
<CrAz1> jo en tindré 
<josepgallart> jo eljuliol espero pasar en una pscina que estic apunt de fer 
<papapep> home, és de dimecres a dissabte 
<CrAz1> no es que sigui un membre massa actiu.. pero tot sigui donar un cop de mà;) 
<papapep> jo podria plantejar-me agafar-me els dies 
<papapep> lliures 
<papapep> si fes falta 
<alex_muntada> bé, encara que ningú se'n vulgui cuidar... us faria gràcia veure algú en particular? Jo havia pensat en en Jenda però no sé si es dedica a la divulgació 
<carlesoriol> algun dia podria fer 
<papapep> alex_muntada: qui és aquest? 
<carlesoriol> alex_muntada: ara si que ja no sé de qui parles 
<arualavi> alex_muntada, he llegit a en Jenda no fa gaire per la llista dels Loco's... 
<alex_muntada> un noi (crec que xec) que rondava pel xat al principi 
<papapep> per cert.... 
<papapep> si no ens aproven 
<josepgallart> aquesta gent nomes els coneixan cuatre 
<papapep> ja poden anar venint en bicicleta... 
<papapep> :-D 
<arualavi> deia quelcom de posters i enganxines. Potser si que es ddedica a la difusió/divulgació 
<CrAz1> uiii txec! 
<CrAz1> papapep!: evidentment! 
<alex_muntada> arualavi: aquest pot ser un altre tema a debatre després (el tenia guardat) 
<carlesoriol> alex_muntada: ets una persona misteriosa! 
<alex_muntada> carlesoriol: ? 
<papapep> alex_muntada: FUD 
<papapep> :-d 
<alex_muntada> també li podem comentar al jono 
<papapep> alex_muntada: quanta gent creus que caldria? 
<papapep> de la nostra part, vull dir 
<CrAz1> akest ja es mes conegut;) 
<alex_muntada> o mirar de convèncer en carlos perelló, que és desenvolupador del rosetta a can canonical 
<alex_muntada> papapep: ni idea... el que ens (JPL) interessa és que el que expliqui sigui interessant 
<alex_muntada> algú de vosaltres utilitza rosetta? 
<papapep> alex_muntada: jo abans 
<carlesoriol> vaig fer alguna prova 
<papapep> ara ja no, baixem el .po i editem off-line 
<alex_muntada> no sé... si se us acut alguna idea interessant, digueu-m'ho 
<alex_muntada> ja veig que no hi ha massa interès 
<papapep> alex_muntada: home interès si 
<papapep> però poc coneixement de causa 
<papapep> per part meva, com a mínim 
<carlesoriol> alex_muntada: no home no... però pot-ser no acabem d'entendre la proposta 
<alex_muntada> carlesoriol: doncs pregunta, home! 
<enric_v> segurament cal madurar-ho 
<papapep> alex_muntada: jo no sé per on començar, mai he estat en un embolic d'aquest nivell 
<carlesoriol> alex_muntada: volem portar algú nosaltres, venen ells i ajudar-los, nosaltres triem qui ve... Que cal que fem ? Quants dies ? Quants? 
<enric_v> i quin cost? 
<papapep> per cert, qui hi ha darrera JPL?? 
<carlesoriol> i per qui el cost! 
<enric_v> això qui ho assumeix? .. la organització....nosaltres ? 
<carlesoriol> "la propiedad intelectual de SCO había sido violada por miembros de la comunidad de software libre" No m'extranya que ens persegueixin! 
<papapep> alex_muntada: ?? 
<alex_muntada> carlesoriol: d'entrada us demano que proposeu candicats, les despeses del viatge les paga l'organització de les JPL 
<carlesoriol> papapep: estarà teclejant 
<alex_muntada> s/candicats/candidats 
<papapep> i qui és el "pagano" organitzador? 
<carlesoriol> papapep: Joan Palomer Llopis 
<papapep> carlesoriol: 10 punts 
<enric_v> ok 
<alex_muntada> Què cal que fem? Doncs el més habitual és que qui convida algú es faci càrrec de rebre'l, tot i que no és imprescindible. 
<alex_muntada> Però la meva idea era convidar-los com i fer-lo com a LoCo 
<carlesoriol> ok 
<carlesoriol> d'on escollim els "pajarus" 
<papapep> alex_muntada: o sigui, que la organització de les JPL som nosaltres? 
<CrAz1> jo trobo especialment divertida i enriquidora la part de rebre els convidats 
<alex_muntada> papapep: els calers surten dels patrocinadors 
<carlesoriol> papapep: La p és de primos home! 
<papapep> alex_muntada: bé, i ja els tenim? o cal encara trobar-los? 
<alex_muntada> papapep: l'organització de les JPL _no_ és el LoCo... el LoCo col·labora amb l'organització 
<carlesoriol> papapep: diu que els elegim 
<papapep> carlesoriol: hem d'elegir els convidats, no els patrocinadors 
<carlesoriol> xacte 
<Vall-k> dius que es microsoft el patrocinador? 
<carlesoriol> vaig a veure el planet.ubuntu.com a veure qui em cau millor ;-) 
<enric_v> està entes 
<alex_muntada> el que dic és que podem proposar candidats a l'organització de les jpl 
<alex_muntada> (l'orestes i jo en som membres) 
<carlesoriol> Vall-k: no microsoft ja ha et el vista per promocionar el software lliure... no cal demanar-li res més 
<carlesoriol> fet 
<josepgallart> jo si fos el orgatizador faria una taula rodona titulada: 
<Vall-k> si, es veritat... 
<josepgallart> EL FUTUR DE ELS ORDINADORS DOMESTICS, comvidant a: 
<carlesoriol> Portem a aquest: Jeff Waugh planet.ubuntu.com? 
<papapep> l'Stallman sempre convoca molta gent :-D (tot i que igual ens crema el xiringuitu...) 
<josepgallart> els caps de Ubuntu, FON i DELL 
<damag3d_> papapep: eleva la trobada a comunió espiritual 
<papapep> damag3d_: si, cal anar-hi en túnica i rapats.... 
<Vall-k> ja m'ho he llegit tot, estava sopant... ja m'enterat mes o menys de que va tot aixo... 
<CrAz1> papapep: a mi el mestres stallman m cau malament XD ves per on 
<papapep> jo el segon requisit ja el compleixo... 
<papapep> :-D 
<damag3d_> papapep: amb el nucli de ferrita per barret no? 
<alex_muntada> josepgallart: el cap de FON no sé si té molt a veure amb programari lliure, i els altres 2 són inabastables 
<papapep> damag3d_: a poder ser 
<alex_muntada> josepgallart: però la idea és bona 
<papapep> podriem fer una tempesta d'idees 
<carlesoriol> alex_muntada: crec que hauriem de seguir amb la idea a la llista durant uns dies i si de cas concretar-ho en una patita reunió al xat 
<papapep> a "lo bèstia" 
<josepgallart> mirat aixo http://www.ubuntu-es.org/index.php?q=node/47140 
<carlesoriol> petita 
<josepgallart> els altres que sigin ells qui enviin els segons 
<papapep> carlesoriol: per mariconades no ens hi posem...ben gran!!! 
<Vall-k> si voleu al meu profe de sistemes xDDD es un tiu de puta mare, compromes, parla de collons i coneix gent que trevalla a canonical i fa traduccions (open office per exemple) bueno bonito y barato oigaaa xDDD 
<franhp> una menys 
<franhp> Vall-k, nom? 
<damag3d_> Vall-k: on estudies? 
<Vall-k> jordi irazuzta 
<franhp> otia 
<Vall-k> el cole es una merda, pero el tiu es de puta mare 
<franhp> Vall-k, saps que coneixes al coordinador de ubuntu-l10n-cat ? entre d'altres coses 
<damag3d_> xD 
<alex_muntada> josepgallart: ostres, no en tenia ni idea... gràcies! 
<Vall-k> a si? 
<papapep> Vall-k: quin cole? 
<josepgallart> ;) 
<damag3d_> ajaja 
<Vall-k> xDDD 
<damag3d_> *hahaha mes aviat... 
<enric_v> Quines coneixenses noi 
<papapep> damag3d_: també dit mwahhahahah 
<papapep> :-D 
<carlesoriol> per cert... aquest ens va plorar la falta de protagonisme dels traductors al wiki 
<damag3d_> XD 
<papapep> carlesoriol: doncs ja tenim motivació per que vingui 
<papapep> vols protagonisme, tres tasses!! 
<franhp> carlesoriol, als traductors sempre els ignoren 
<carlesoriol> però si aquest tio és d'aquí! 
<franhp> ja hi estem acostumats :( 
<papapep> carlesoriol: què ha dit en franhp???? 
<damag3d_> franhp: doncs mira que el seu curro val el seu pes en or 
<franhp> XDD 
<enric_v> es que els d'aqui nopoden ser bons? 
<arualavi> franhp, tu que dius que fas? 
<papapep> arualavi: qui és en franhp??? 
<enric_v> no poden 
<franhp> bueno, em falta revisar spreadgroup , pero ho faré dema hauria de dormir XD 
<papapep> :-D 
<franhp> arualavi, traducció i interpretació :D 
<papapep> alex_muntada: vinga, conyes apart 
<papapep> què fem, et deixem anar 
<carlesoriol> franhp: del finés? 
<papapep> qui creiem que podria venir sense més?? 
<franhp> carlesoriol, XDD més voldries 
<papapep> carlesoriol: més aviat no.... 
<franhp> (de fineses) 
<arualavi> carlesoriol, no era el Jordi Irazuzta el del mail 
<papapep> franhp: ha dit traductor, no "magrejador" 
<arualavi> era el Jordi Mallach 
<josepgallart> i una trovada de responsables del Loco de la comunitat europea 
<franhp> XDDD 
<papapep> josepgallart: osti, això és bona idea 
<carlesoriol> arualavi: ja sabia jo que era un Jordi amb algun cognom dificil de pronunciar 
<papapep> o, de fet, d'on vulguin venir 
<papapep> tot i que això pot ser molta gent 
<damag3d_> arualavi: aquest no estava també a debian? 
<josepgallart> o dic per parlar de programari lliure a europa 
<franhp> se m'ha cansat el cap :S 
<papapep> franhp: gràcies pel cable, i per aguantar les parides :-D 
<franhp> damag3d_, tots estan/estem a diversos llocs :P 
<arualavi> carlesoriol, si però en Jordi Mallach és membre de debian i de ubuntu, o sigui que cal com a mínim escoltar-se'l 
<alex_muntada> josepgallart: massa gent i poc pressupost 
<damag3d_> xD 
<franhp> papapep, doncs si no fossin pels catalanismes, estaria perfecte 
<papapep> papapep: si noi, som d'on som.... 
<franhp> arualavi, és molt més que aixó 
<carlesoriol> arualavi: eps! que no era cap despreci per ningú. Al contrari recordava que algun tema quedava penjat! 
<alex_muntada> el pressupost total de les jornades està per sota dels 6000 € 
<papapep> m'hi vaig esforçar tant com vaig saber 
<josepgallart> podem alotjals ales nostres cases 
<carlesoriol> alex_muntada: total? 
<Vall-k> collons... patrocina Fruteria Francisca o que? 
<hugolp> hola 
<franhp> holes hugolp 
<damag3d_> Vall-k: xD clar, la PIME es beneficia del soft lliure xD 
<papapep> hola hugolp 
<josepgallart> fins es podria damanar supor comunitari 
<papapep> damag3d_: home, hi ha pimes que si 
<damag3d_> si 
<carlesoriol> papapep: cada dia més! 
<damag3d_> jo ho deia com a afirmació 
<alex_muntada> carlesoriol: què vols dir amb total? 
<carlesoriol> 6000€ per tota la organització de l'event (viatges inclósos?) 
<franhp> alex_muntada, et referies a les jornades de programari lliure? 
<papapep> damag3d_: ah!, amb els somriures em pensava que era un sarcasme ...:-D 
<josepgallart> el juliol alguns so podrien agafar de vacances 
<arualavi> alex_muntada, és un presupost una mica just, no? 
<alex_muntada> carlesoriol: exacte 
<alex_muntada> franhp: sí 
<enric_v> hi ha per molt poc.. 
<franhp> quan vau fer la reunió? 
<franhp> o és encara de la passada? 
<alex_muntada> arualavi: si algú vol patrocinar, és benvingut 
<damag3d_> bueno,jo vaig tirant, vagi bé gent 
<carlesoriol> alex_muntada: se t'han rifat home. És impossible 
<papapep> franhp: http://www.jornadespl.org 
<alex_muntada> josepgallart: acollir la gent a casa vol dir que cal saber anglès i sembla que aquest no és el fort de l'equip 
<josepgallart> primer cal tenir el que fer despres buscar qui o pagi 
<papapep> bona nit damag3d_ 
<damag3d_> papapep: bona nit 
<arualavi> nanit damag3d_ 
<Vall-k> bona nit company! 
<josepgallart> tens tota la rao jo no en ser un borral de angles 
<damag3d_> nanit a tothom xD sino trigarem massa 
<enric_v> bona nit, jo tambe em retiro 
<franhp> jo tinc pendent de fer un tipic taller d'iniciació com a les VJPL 
<arualavi> ei, us recordo que queda un punt encara de l'ordre del dia 
<franhp> ui 
<carlesoriol> ei? 
<franhp> ai 
<alex_muntada> carlesoriol: no és conya, és el pressupost amb què juguem normalment i sovint és força menor 
<papapep> l'streaperPictureContest 
<carlesoriol> striperPictureContest! 
<papapep> això 
<papapep> :-) 
<alex_muntada> per això no hi ha molts convidats estrella i acostumen a ser europeus o que estan de pas per europa 
<papapep> alex_muntada: bé, entenc que totes les grans trobades devien començar modestament 
<carlesoriol> No crec que tinguem res a fer al costat de les mosses. No ens veig ensenyant mixelins fent el logotip d'ubuntu 
<CrAz1> en jono es europeu?? 
<papapep> la qüestió deu ser gestionar-ho bé i tenir bona reputació per que tot evolucioni, no? 
<alex_muntada> CrAz1: sí 
<papapep> doncs potser podriem contactar amb els Jordis (Irazuzta i Mallach) per dir-los que: 
<josepgallart> el altre dia el de creative comons em va dir que per aqui esta el Elias DoBranco 
<papapep> si ells volen fer alguna cosa 
<alex_muntada> papapep: no sé si mai heu estat a les jornades però jo no les considero una gran trobada... som molt més modestos 
<papapep> i, de pas, qui creuen que seria susceptible de venir 
<papapep> alex_muntada: clar, per això ho dic 
<papapep> però per què no podria evolucionar a més amb el temps? 
<alex_muntada> josepgallart: està treballant per a la STSI de la Gencat 
<papapep> mira l'install party de València (ja sé que és una història totalment diferent, no cal que ho digueu) 
<josepgallart> be ami sem acaven les propostes 
<alex_muntada> papapep: tal com ho veig... estem tots força cremats i ningú vol ajudar, no crec que les JPL durin gaire 
<papapep> alex_muntada: i això? 
<josepgallart> pero i pensare i el dimarts en veiem 
<papapep> massa feina? 
<franhp> alex_muntada, pos hi va bastant gent eh 
<franhp> (per cert, disculpes per marxar de la teva conferencia) :( 
<alex_muntada> papapep: exacte... al final sempre pringuen els mateixos 
<papapep> alex_muntada: ho entenc, a tots els grups passa el mateix 
<josepgallart> aixo pasa a tot areu alex 
<arualavi> alex_muntada, això passa a tot arreu. 
<arualavi> que passa telepathy? 
<papapep> :-D 
<josepgallart> jaja 
<CrAz1> es el que té el voluntariat 
<papapep> no, realisme 
<josepgallart> experiencia 
<carlesoriol> tanquem la paradeta per avui? 
<alex_muntada> franhp: de públic no en falta normalment, però la feinada d'organitzar-ho és un maldecap de 1000 dimonis 
<arualavi> carlesoriol, nop sisplis 
<arualavi> un tema molt curt. 
<arualavi> El copipastejo 
<carlesoriol> l'arualavi ha dit que si (mètode clos) 
<franhp> alex_muntada, sip, en carles també sen queixava, pero vulguis que no, s'ho va passat molt bé també 
<arualavi> carlesoriol, grrrrrrr!!! guau !! 
<arualavi> vinga som-hi 
<arualavi> en Toni Hermoso apunta això a l'ordre del dia: 
<arualavi> Seguiment de les feines del web 
<arualavi> Podrem tenir alguna cosa per al dia de l'aprovació? (16 de maig) 
<arualavi> en referència a la portada de www.ubuntu.cat 
<carlesoriol> resposta: no 
<carlesoriol> ja podem tancar 
<papapep> hi és en Toni??? 
<franhp> no hi deu ser :( 
<papapep> doncs aleshores poc parlarem del tema, no? 
<arualavi> he parlat amb en toniher no fa gaire, i resumint seria això: 
<arualavi> En toniher recorda que hi ha aquesta plana al wiki: https://wiki.ubuntu.com/CatalanTeam/web/portada 
<arualavi> per a fer la portada de www.ubuntu.cat. 
<arualavi> I que caldria afegir alguna imatge, a l'estil d'aquestes: http://www.ubuntu.com/products/WhatIsUbuntu/desktopedition 
<arualavi> Tothom que hi vulgui col·laborar ja ho sap. És una wiki, o sigui que endavant. 
<papapep> arualavi: d'això no me'n recordava...al final serà un wiki? 
<papapep> carlesoriol: no home, que era broma 
<arualavi> papapep, no lo del wiki servirà per copiar-ho a ubuntu.cat 
<papapep> ah, bé 
<josepgallart> una pregunta? 
<alex_muntada> papapep: https://wiki.ubuntu.com/CatalanTeam/web/portada?action=print 
<papapep> josepgallart: tantes com vulguis 
<josepgallart> tenim representants de tots els territoris on esparla catala 
<papapep> alex_muntada: gràcies 
<papapep> josepgallart: doncs crec que falta l'alguer 
<papapep> ah, i de per sobre la frontera 
<papapep> no em consta ningú 
<josepgallart> si fos que sir podriem fer una trobada per coordinanse 
<papapep> tampoc 
<franhp> a l'alguer tenen internet ? XDd 
<papapep> si, per colom missatger.... 
<josepgallart> si vaig seri fa 1 mes 
<josepgallart> es un lloc mol guapo 
<papapep> però els coloms només parlen italià :-) 
<alex_muntada> josepgallart: estaria bé fer una trobada ubuntaire a l'alguer 
<josepgallart> ames de facil de anari 
<carlesoriol> alex_muntada: és traducció literal de la pàgina original? 
<josepgallart> mol bona idea alex 
<josepgallart> que la patrocini Ryan hair 
<alex_muntada> carlesoriol: el què? 
<franhp> XD 
<carlesoriol> https://wiki.ubuntu.com/CatalanTeam/web/portada/queesubuntu 
<carlesoriol> i https://wiki.ubuntu.com/CatalanTeam/web/portada 
<alex_muntada> carlesoriol: ni idea, jo no l'he pas feta :-P 
<carlesoriol> coi... com voleu que parlem d'un tema si no hi ha qui l'esponsoritzi? 
<alex_muntada> només indicava que l'action=print és el resultat de l'HTML final a penjar 
<carlesoriol> arualavi: ? 
<franhp> carlesoriol, catux patrocina XD 
<franhp> us donem 2 euros 
<franhp> mmmm espera ... 
<franhp> 2,5 euros 
<alex_muntada> franhp: em sembla que es referia al tema web 
<arualavi> carlesoriol, crec que és traducció directe si. 
<franhp> XD era conya :P 
<arualavi> Jo no le pas feta tampoc, només vaig corretgir un parell de coses. 
<arualavi> le/l'he 
<carlesoriol> arualavi: no m'agrada la darrera frase del queesubuntu 
<carlesoriol> En la versió per a servidor només s'instal·la el que necessites perquè el sistema pugui funcionar i res més. 
<papapep> franhp: no falta un "to" aquí? 
<papapep> Here you will be able find contents and interesting information if you are usin 
<papapep> entre able i find? 
<franhp> oops 
<papapep> ara el poso :-D 
<franhp> :D 
<josepgallart> trovada al Alger http://www.bookryanair.com/skylights/cgi-bin/skylights.cgi 
<arualavi> carlesoriol, és veritat. No és gaire exacte ni correcte aquesta frase 
<josepgallart> 9,99 € Girona algero 
<arualavi> ## Fí de la reunió ############################## 
}}}
