{|
| '''Warning'''
* This is a '''readonly''' and '''text-based''' archive of a deprecated wiki.
* '''Images''' and '''attachments''' have been removed to conserve space.
* '''Links''' may not work.
* A '''full compressed version''' of the wiki is available on archive.org
|}

__TOC__

{{{#!irc
<rafael_carreras> ara toca reunió
<rafael_carreras> no tenim el secre i no he pogut mirar com es fa la claqueta
<miquel_puig> ahhh
<rafael_carreras> així que comencen tal qual
<miquel_puig> veus quina casualitat
<miquel_puig> xD
<rafael_carreras> el primer punt és Festa L? Lúcida
<rafael_carreras> Lliguem-la amb Temps de Sobres, és una LTS
<rafael_carreras> Contacte amb les possibles seus
<tsdgeos> dublin?
<tsdgeos> j/k
<tsdgeos> citilab?
<rafael_carreras> dublin, no, el citilab és una de les possibilitats
<rafael_carreras> no sé si algú de vosaltres té alguna notícia de les possibles seus
<SiscoGarcia> no, i m'agradaria saber alguna cosa del cubells, perquè és l'únic contacte que tenim pel sud
<SiscoGarcia> ho dic per descartar, o no, el tema de la UJI de Castelló
<alexm> potser caldria preguntar als candidats que tenim ara el seu interès en ferm
<rafael_carreras> SiscoGarcia: et pots encarregar de contactar-lo aquesta setmana, a veure si en sap res de la UJI?
<SiscoGarcia> rafael_carreras, val
<SiscoGarcia> alexm, +1
<alexm> qui era el contacte de vilafranca?
<alexm> en miquel adroer, potser?
<SiscoGarcia> el Miquel Adroer, si no m'equivoco
<rafael_carreras> alexm: el Miquel Adroer
<giorgiograppa> crec que sí
<alexm> doncs ja li pregunto jo al miquel
<dpm> bona nit a tothom
<SiscoGarcia> bona nit
<rafael_carreras> hola dpm
<alexm> hola dpm
<sergimateo> bona nit
<alexm> i el contacte del citilab qui era, en papapep?
<rafael_carreras> sí
<SiscoGarcia> diria que sí
<alexm> bé doncs, també li ho preguntaré
<SiscoGarcia> quines altres candidatures hi havia?
<tsdgeos> alexm: pero al citilab no et cal contacte, nomes truques i ja esta :D
<rafael_carreras> en papapep pregunta al citilab i jo pregunto al Pau que era el de Terrassa
<alexm> tsdgeos: no ho dic per això, sinó perquè potser en papapep ja havia parlat amb algú del citilab del tema
<SiscoGarcia> d'acord, què més podem avançar?
<alexm> estaria bé que posem al wiki els detalls que coneguem de cada candidatura
<giorgiograppa> SiscoGarcia: crec que poca cosa, perquè tot està condicionat al lloc:
<SiscoGarcia> Crec que hem de tenir en compte algun detall que ja vam comentar arran de Terrassa i que es van evidenciar a Lleida
<giorgiograppa> col·laboracions, publicitat...
<SiscoGarcia> organitzar la install
<SiscoGarcia> amb nivells d'actuació
<SiscoGarcia> per exemple.
<rafael_carreras> SiscoGarcia: explica't
<SiscoGarcia> Després de Terrassa vaig comentar amb el papapep si més no que podríem fer un primer contacte on hi hagués instal·lacions senzilles i que poguéssim fer els menys tècnics; de manera que els tècnics actuessin en els casos conflictius
<SiscoGarcia> Això treuria feina als tècnics... a Lleida el papapep es va queixar de feina
<SiscoGarcia> d'excés
<SiscoGarcia> enteneu?
<alexm> SiscoGarcia: hi va haver alguna franja horària especialment complicada o ho va comentar en general?
<SiscoGarcia> Vindria a ser dos blocs d'atenció, un d'install i un altre de resolució de problemes
<SiscoGarcia> alexm, era en general, crec recordar
<alexm> ho deia perquè no sé si la graella de tècnics per la install estava ben equilibrada a l'horari
<SiscoGarcia> suposo que no, però crec que alguns s'hi van estar tota l'estona (papapep, Ivà, Lluïsa...)
<alexm> SiscoGarcia: però en papapep comentava que tenia molta feina de suport o d'instal·lació
<SiscoGarcia> alexm, no va ser tan concret
<alexm> ?
<alexm> d'acord, aleshores no cal que en parlem més fins que hi sigui ell, no us sembla?
<giorgiograppa> relacionat amb aixo, crec que també caldria marcar unes pautes del que podem fer i del que no podem fer a una install; a veure si m'explico: a tots ens agraden els reptes, però crec que, hauríem de limitar-nos a instal·lar *buntus i a resoldre problemes amb *buntus (per exemple, crec que va ser en Terrassa, un noi va acaparar -i aclaparar- al Papapep amb un problema d'una contrasenya de bios perduda, que no tenia res a
<alexm> jo crec que els clients de les installs tenen perfils molt diversos i que cal adaptar-se sobre la marxa
<alexm> giorgiograppa: ++
<giorgiograppa> alexm: però també hi ha casos clars com els que cita el sisco
<SiscoGarcia> potser m'estic complicant jo sol, però em sembla que es podria fer una atenció d'install on no caldria gaire nivell tècnic, i un altre de resolució de problemes més tècnics
<SiscoGarcia> evidentment, ens hi hem d'adaptar sobre la marxa
<giorgiograppa> SiscoGarcia: la teva proposta em sembla molt bona
<alexm> SiscoGarcia: potser el que caldria és tenir ben identificats els tècnics i reclamar-ne l'atenció quan calgui
<SiscoGarcia> merci
<alexm> o determinar que a la install no es dóna cap tipus de suport
<SiscoGarcia> sí, però si estan enmig d'una install no podrien acudir quan se'ls demana
<SiscoGarcia> alexm, no ha estat mai l'esperit, oi?
<giorgiograppa> alexm: crec que ja els tenim identificats, que només ens falta organitzar-nos una mica
<alexm> SiscoGarcia: la teva proposta inclou separar físicament el suport de la install?
<SiscoGarcia> alexm, noooo
<alexm> SiscoGarcia: seria una opció a tenir en compte
<SiscoGarcia> potser dues línies sí, però res més, no en dos espais diferents
<alexm> espai de suport i espai d'install
<alexm> pot ser la mateixa sala però amb espais ben diferenciats
<SiscoGarcia> ho dic perquè quan han estat junts acaben barrejant-se i llavors la meua proposta no té sneti
<SiscoGarcia> sentit
<SiscoGarcia> alexm, +1
<alexm> podem posar algun cartell identificador o dur samarretes de color diferent
<alexm> per exemple, la samarreta taronja per a suport, la marró per la install
<SiscoGarcia> jo crec que amb un cartell n'hi ha prou, no cal diferenciar-nos tant
<giorgiograppa> alexm: o tenir un chairman en la sala que encamini el clients?
<SiscoGarcia> jo només portaria la samarreta de l'ocasió
<SiscoGarcia> giorgiograppa, +1
<giorgiograppa> que faci de filtre o d'enrutador? ;-)
<alexm> giorgiograppa: això també, un taulell de recepció a la install, com als hospitals... fer el triatge
<alexm> :D
<SiscoGarcia> si som prou gent no ho veig gens malament
<rafael_carreras_> torno a ser aquí
<giorgiograppa> rafael_carreras_: el concepte "aquí", en una reunió virtual, és divertit ;-)
<alexm> però per fer triatge aleshores sí que cal identificar molt bé els 3 espais
<giorgiograppa> alexm: això no té misteri
<alexm> install, suport i triatge... poca broma
<SiscoGarcia> alexm, però l'espai de triatge hauria de ser el primer que es trobessin
<alexm> podem provar-ho
<SiscoGarcia> i no caldria distingir-lo
<giorgiograppa> SiscoGarcia: és fàcil : 1 selecció; 2 installs rutinàries; 3 install previsiblement complicades; 4 consultes, ajustos, etc
<alexm> SiscoGarcia: ja estaria prou clar, evidentment
<SiscoGarcia> d'aquesta manera al suport només hi anirien aquells que ja tinguessin *buntu instal·lat
<alexm> tenim 4 boxes!!!
<SiscoGarcia> ?
<giorgiograppa> punts 2 i 3 a banda i banda de la sala, punt 4 al final del tot
<alexm> com a urgències :)
<SiscoGarcia> però amb calma :P
<giorgiograppa> alexm: més que boxes, jo penso en fileres, amb corredors per on poder circular sense problemes
<alexm> pot ser divertit... però els «metges» han de dur «uniforme»
<giorgiograppa> alexm: van parlar una volta d'anar disfressats...
<giorgiograppa> (per cert: "party" no significa "festa"?)
<alexm> :D
<SiscoGarcia> que no és una festa?
<SiscoGarcia> jo m'ho passo forç
<SiscoGarcia> a bé
<giorgiograppa> SiscoGarcia: +1
<alexm> doncs que us sembla si elaborem la proposta al wiki? crec que la idea general ja la tenim
<SiscoGarcia> alexm, +1
<giorgiograppa> +1
<alexm> també podem seguir discutint a la llista amb la resta de l'equip
<SiscoGarcia> em sembla que tenim un tema per debatre, podríem tancar-lo aquí i continuar discutint-lo en altres llocs
<giorgiograppa> rafael_carreras_: esa puertaaaaaaaaa
<alexm> mentre en rafael_carreras_ acaba de decidir-se, hi ha algun comentari més sobre el primer punt?
<giorgiograppa> si
<rafael_carreras_> visca ono
<alexm> giorgiograppa: digues
<giorgiograppa> si la festa és tan gran com volem, els chairmans seran imprescindibles
<alexm> giorgiograppa: hi estic d'acord
<giorgiograppa> un per sala
<SiscoGarcia> i complir els horaris també
<alexm> i hem de ser inflexibles amb els horaris
<giorgiograppa> SiscoGarcia: per això, van funcionar molt bé a Terrassa
<alexm> si algú comença tard és problema seu
<SiscoGarcia> no podem caure en el que vaig fer jo a Lleida de no ser prou estricte. És imprescindible!
<alexm> no pot treure temps al següent
<giorgiograppa> alexm: de vegades no, eps
<orestes> bona nit a tothom i totdon
<giorgiograppa> nanit, orestes
<SiscoGarcia> podem deixar una estona de coixí
<SiscoGarcia> nanit orestes
<giorgiograppa> SiscoGarcia: els coixins van funcionar molt bé el dissabte
* ** rafael_carreras_ is now known as rafael_carreras
<SiscoGarcia> aquesta és la idea
<alexm> el coixí ha de formar part del programa però també cal respectar-lo
<SiscoGarcia> és clar
<giorgiograppa> alexm: sí, aquesta és la idea; després, ja veurem...
<alexm> si nosaltres els organitzadors respectem l'inici de cada sessió, tot anirà més fi
<SiscoGarcia> +1
<alexm> sincronitzem els rellotges ;)
<SiscoGarcia> un altre tema que em sembla que tenim clar
<giorgiograppa> alexm: en la "fàbrica" sona una sirena quan s'acaba la classe i comença la següent: si no fos així, molts profes no acabarien mai...
<SiscoGarcia> alguna cosa més de la festa lúcida?
<SiscoGarcia> giorgiograppa, o no començarien ;)
<giorgiograppa> SiscoGarcia: ja se m'han vist les orelles...
<alexm> giorgiograppa: en algunes conferències utilitzen gongs
<rafael_carreras> jo ho deixaria ja per la propera reunió
<SiscoGarcia> una mica
<giorgiograppa> alexm: que xul·looooo!
<SiscoGarcia> rafael_carreras, +1
<giorgiograppa> +1
<rafael_carreras> doncs vinga
<alexm> ho podem deixar aquí
<SiscoGarcia> més coses lúcides?
<rafael_carreras> les candidatures a membre de l'equip
<rafael_carreras> en sergimateo
<rafael_carreras> https://wiki.ubuntu.com/SergiMateo
<giorgiograppa> plas plas plas plas
<SiscoGarcia> plas plas plas plas
<sergimateo> agraït, però no hi ha per tant...
<rafael_carreras> sergimateo: no està en el guió, però pots fer una petita presentació?
<orestes> rafael_carreras: Home, ja s'ha presentat al wiki...
<sergimateo> en quin sentit? dona'm la pauta...
<SiscoGarcia> rafael_carreras, no et sembla suficient la del wiki?
<rafael_carreras> sí, em sembla molt bé el wiki
<rafael_carreras> em referia a dir sóc tal i faig això
<SiscoGarcia> si els futurs candidats fan wikis així no crec que calgui gaire cosa més ;)
<rafael_carreras> és com es fa a Ubuntu per les aprovacions
<sergimateo> ok
<rafael_carreras> SiscoGarcia: i tant
<SiscoGarcia> d'acord, doncs
<SiscoGarcia> endavant sergimateo
<sergimateo> doncs soc en Sergi Mateo (obvi) i soc enginyer tècnic industrial
<rafael_carreras> sergimateo: des de quan uses ubuntu?
<sergimateo> de forma continuada des de la 8.04
<SiscoGarcia> però al wiki parles de la 5.10
<sergimateo> abans tenia una partició o be un disc dur sencer per anar fent trastades
<rafael_carreras> el wiki és espectacular i la contribució documentada també
<sergimateo> si, pero de forma continuada des de la 8.04
<SiscoGarcia> continuada = exclusiva?
<rafael_carreras> per a mi és un +1 molt clar
<sergimateo> la 5.10 es la primera que recordo que vaig provar
<SiscoGarcia> rafael_carreras, per mi ja ho era fa dies... i amb el wiki el +1 estava cantat
<rafael_carreras> algú té alguna pregunta per al sergimateo?
<orestes> sergimateo: Stallman o Torvalds? (no cal que contestis, clar. És per provocar)
<sergimateo> stallman
<giorgiograppa> sergimateo: fluxbox o icewm?
<giorgiograppa> o consola a pèl?
<SiscoGarcia> giorgiograppa, císter o franciscà?
<alexm> sergimateo: quins equips d'ubuntu no catalans t'interessen?
<sergimateo> l'icewm no l'he probat, el fluxbox si, pero no va durar gaire
<giorgiograppa> SiscoGarcia: cartoixà :-)
<rafael_carreras> Star Trek o Star Wars?
<SiscoGarcia> ei tropa, hi ha quòrum?
<alexm> sergimateo: em refereixo a escriptori, servidor, nucli...
<giorgiograppa> sergimateo: Lucke o Solo?
<rafael_carreras> no vota ningú més?
<sergimateo> eh, que no dono a l'abast!!!!
<SiscoGarcia> crec que sí, oi?
<giorgiograppa> +1
<rafael_carreras> jo ja he dit +1
<SiscoGarcia> +1
<alexm> si pareu de fotre el ruc potser podrà respondre el que pregunto
<orestes> Esperem que contesti satisfactòriament les noistres qüestions
<SiscoGarcia> doncs anem a pams
<giorgiograppa> alexm: si parem de fotre el ruc no serem nosaltres!
<sergimateo> m'esteu tornant boig :P
<alexm> giorgiograppa: una mica està bé, però heu inundat el canal
<giorgiograppa> sergimateo: no t'han dit que cal estar-ho per entrar a l'equip?
<giorgiograppa> alexm: som dolents...
<orestes> Vinga: centrem-nos en la qüestió
<sergimateo> gracies orestes
<orestes> Quan el kappo ho mani, comencem a votar
<alexm> sergimateo: puc tornar-te a fer la pregunta?
<sergimateo> quina? :P
<sergimateo> entenc que es la teva: no en conec cap altre equip d'ubuntu que no sigui el nostre, per tant no puc dir-te cap
<alexm> t'interessa algun equip tècnic d'ubuntu, com ara el del nucli, els servidors, l'escriptori, etc.?
<sergimateo> ah ok. no, no hi estic ficat en res tecnic, en l'unic que colaboro es en traduccions
<alexm> algun que impliqui la col·laboració amb d'altres membres d'ubuntu d'arreu del món
<alexm> d'acord, moltes gràcies
<sergimateo> no pertanyo a cap altre LUG, etc
<rafael_carreras> bé, ara hauríem de votar
<orestes> Jo en tinc una, que potser s'haurà de fer a tots els candidats futurts...
<orestes> ... volia dir "futurs"
<sergimateo> aviam...
<rafael_carreras> endavant
<orestes> La diré de forma grandiloqüent...
<giorgiograppa> ai mare
<SiscoGarcia> serà la prova orestes per entrar a l'equip
<sergimateo> ores_test
<orestes> Et compromets a respectar, i fer respectar, les essències del LoCo, tal i com varen ser establertes en la famosa reunió de desembre de 2009 a la UPC?
<SiscoGarcia> :D
<giorgiograppa> :-O
<SiscoGarcia> és el jurament d'orestes
<SiscoGarcia> els metges tenen el d'Hipòcrates
<sergimateo> es clar.
<giorgiograppa> ara entenc el significat de la paraula "LoCo"
<orestes> <--- Test passed -->
<sergimateo> ubuntu com a filosofia
<sergimateo> i en català perquè es la meva llengua
<alexm> sergimateo: has signat el codi de conducta d'ubuntu?
<SiscoGarcia> si els del flamenc tenen "duende", nosaltres tenim ubuntu ;)
<orestes> <--- Test passed with honors --->
<sergimateo> al launchpad?
<sergimateo> si
<sergimateo> siscogarcia +1 !!
<alexm> fantàstic
<orestes> alexm: Si, aquesta és una altra pregunta important
<alexm> jo ja estic, cap més pregunta
<SiscoGarcia> alexm, aquesta pregunta podria ser una condició per entrar més a fons, oi?
<orestes> Jo també
<rafael_carreras> votem, doncs
<orestes> rafael_carreras: Enunciat?
<alexm> SiscoGarcia: no sé si t'he entès bé, en parlem després
<sergimateo> ... estic dels nervis... :-)
<SiscoGarcia> alexm, d'acord
<rafael_carreras> acceptem en sergimateo com a nou membre del LoCo?
<SiscoGarcia> +1
<giorgiograppa> +1
<orestes> +1
<rafael_carreras> +1
<alexm> +1
<orestes> <-- Quòrum -->
<SiscoGarcia> 5
<SiscoGarcia> per tant...
<giorgiograppa> plas plas plas plas
<orestes> pelspèls pelspèls pelspèls...
<alexm> enhorabona, sergimateo
<SiscoGarcia> la propera trobada presencial el sergimateo es paga una ampolla de cava
<SiscoGarcia> enhorabona sergimateo
<sergimateo> gracies, moltes gracies a tots
<rafael_carreras> benvingut sergimateo
<giorgiograppa> sergimateo: felicitats (per a tu i per a l'equip)
<sergimateo> siscogarcia, en tinc dos: una que obrire ara, i una que portaré el proper cop
<orestes> (no me n'en foto.. és que això de l'assistència a les reunions és una mica un problema)
<giorgiograppa> oleeee
<sergimateo> gracies kappo
<SiscoGarcia> orestes, tens raó, jo he vingut pels pèls
<SiscoGarcia> n'haurem de parlar a fons
<rafael_carreras> bé, doncs ja estem, donem per acabada la reunió
<SiscoGarcia> un moment
<SiscoGarcia> pot ser?
<rafael_carreras> digues
<orestes> sergimateo: sigui com sigui, l'enhorabona, que encara no ho havia dit.
<SiscoGarcia> respecte a la pregunta sobre el codi de conducta que ha fet l'alexm
<sergimateo> orestes: gràcies
<SiscoGarcia> podem exigir als membres de l'equip... o de l'equip organitzador... que el signin?
<SiscoGarcia> què us sembla? Ho tractem algun altre dia?
<alexm> jo crec que sí però ho podem debatre a la llista millor, que hi haurà més gent
<orestes> Jo penso que si... de fet, no és una condició sine qua non per entrar al launchpad?
<SiscoGarcia> alexm, és clar, només volia llan
<alexm> el problema és més tècnic que altra cosa, no tothom sap utilitzar el pgp
<orestes> o potser vaig errat
<orestes> pgp o gpg?
<SiscoGarcia> llançar un altre tema de debat
<alexm> orestes: no ho és
<orestes> alexm: ok
<rafael_carreras> sí, a la llista es pot tractar
<alexm> orestes: ho és per a algunes coses com els ppa, etc.
<SiscoGarcia> res més, això és tot per part meua
<sergimateo> alexm +1, de fet jo em vaig fer el compte al launchpad i no vaig signar el CoC perque no savia el que era pgp... fins que vaig esbrinar
<alexm> SiscoGarcia: ben vist
<SiscoGarcia> crec que n'hauríem de parlar a la llista, però així ja teniu alguna cosa més en què pensar :P
<alexm> bé doncs, un darrer tema fora de l'agenda
<giorgiograppa> SiscoGarcia: no em facis pensar a aquestes hores, home...
<alexm> qui fa els resums?
<SiscoGarcia> sergimateo, benvingut al club aquest o el que sigui... ubuntaire
<rafael_carreras> alexm: jo
<orestes> On deu ser el Papapep? Se'm fa estrany que no hagi aparegut...
<sergimateo> gracies, Sisco
<SiscoGarcia> a tu, Sergi
<giorgiograppa> orestes: i tant!
<alexm> rafael_carreras: d'acord, ho deia per si haver de ser el secretari i volia proposar de fer-ho rotatiu
<rafael_carreras> ah, no cal, però estaria bé que us mireu els resums per si se m'escapa alguna cosa
<alexm> jo sempre ho faig
<SiscoGarcia> alexm, la idea és bona però jo no sé com fer un resum, suposo que no és difícil
<rafael_carreras> perfecte, doncs. i no se m'escapa res? què estrany
<alexm> fins ara res gaire important, suposo
<SiscoGarcia> rafael_carreras, bàsicament s'entèn tot
<alexm> el que m'interessa més el que hi hagi la llista de tasques de què hem parlat
<SiscoGarcia> alexm, si no m'equivoco el tema dels resums té a veure amb el que apareix al wiki de les reunions?
<alexm> ja la faré jo si vols, rafael_carreras
<SiscoGarcia> perquè si és així no és cap problema
<alexm> SiscoGarcia: sí, és això
<rafael_carreras> alexm: i tant
<SiscoGarcia> ok, llavors podem fer com vulgueu
<SiscoGarcia> claqueta?
<alexm> endavant
<rafael_carreras> no en tenim, però ja està
}}}
