{|
| '''Warning'''
* This is a '''readonly''' and '''text-based''' archive of a deprecated wiki.
* '''Images''' and '''attachments''' have been removed to conserve space.
* '''Links''' may not work and there may be formatting issues.
* A '''compressed''' version with images and the original syntax is in the repo '''Releases'''.
|}

__TOC__

<pre>
<arualavi> ## Inici de la reunió ###########################
* ** arualavi changes topic to "Benvinguts a Ubuntu en Català - S'està fent una reunió de: LOCOTEAM CATALÀ https://wiki.ubuntu.com/CatalanTeam/Reunions) | Registres a: http://logs.ubuntu-eu.org/freenode/"
* ** ChanServ sets mode: -o arualavi
<rafael_carreras> bon vespre a tothom
<arualavi> rafael_carreras, ^^
<carlesoriol> bones
<papapep> naniiiiiit
<arualavi> holes
<josepgallart> Hola
<rafael_carreras> el primer punt és parlar de la propera festa 9.04
<papapep> n'hi ha més?
<rafael_carreras> i decidir que la fem a Lloret
<papapep> o no...
<rafael_carreras> papapep: no n'hi ha més
<carlesoriol> votem ja?
<rafael_carreras> :-D
<papapep> pot no fer-se, o fer-la a ca l'horrestes, que es va oferir...
<papapep> :-D
<arualavi> té una casa molt gran l'horrestes?
<papapep> us explico un parell de cosetes?
<papapep> arualavi: més li val
<rafael_carreras> sí!
<papapep> bé doncs...
<papapep> vaig comentar el tema de si seria viable fer-ho en dos dies si ens picava la vena
<papapep> i em va dir el responsable del sarau que per ell podiem dormir amb sacs allà sense problemes
<papapep> com ens piqués a nosaltres
<papapep> això per una banda, que si volem ho fem en un o dos dies
<papapep> per l'altra, em va dir que actualment té tot l'abril i el maig lliure
<papapep> o sigui, que cal decidir ja quines dates volem, per lligar-les
<papapep> i que no ens les ocupin
<acacha> jo m'he apuntat avui al chat per fer-vos una oferta que m'ha arribat avui i que crec que al menys l'hem de tenir en compte
<papapep> també caldria decidir quan abans millor
<papapep> què volem
<papapep> acacha: endacant
<papapep> uis
<papapep> endavant
<acacha> una mica tard potser
<papapep> mai és tard
<acacha> però si voleu us comento...
<arualavi> ja va bé
<acacha> perdo tinc un trucada...
<acacha> ara torno...
<papapep> vaja...
<papapep> fins ara doncs
<papapep> segueixo
<lluisanunez> anit
<papapep> nanit lluïsa!
<arualavi> bones
<rafael_carreras> bon vespre, lluisanunez
<papapep> bentornada :-D
<lluisanunez> hola, i gràcies
<giorgiograppa> hola, lluisanunez!
<lluisanunez> ui, quanta gent
<papapep> el que deia, que caldria també definir quan abans millor què volem a banda del que ja és clar de connexió, corrent, blah, blah
<papapep> ja que el tema econòmic, com ja sabeu perfectament, està en franca recessió
<rafael_carreras> oh!
<lluisanunez> calamars a la romana?
<papapep> lluisanunez: golafreta
<papapep> ja m'enteneu, oi?
<papapep> que hem de plantejar-ho ja, per si cal convence'ls, tenir temps :-D
<lluisanunez> estem parlant de Lloret, no?
<papapep> lluisanunez: ara sí
<papapep> estem esperant el Sergi, que té una proposta, però just quan
<papapep> ho anava a fer, l'han trucat
<papapep> algun comentari de tot el que he dit???
<papapep> o del poc que he dit....
<rafael_carreras> papapep: a mi em fa gràcia fer-hi dos dies
<rafael_carreras> perquè tindríem temps de fer una reunió presencial de cinc hores
<papapep> bé, em sembla perfecte, però cal fer-ho de manera "raonada"
<papapep> ....uis...que perillós....
<rafael_carreras> vaja
<papapep> :-D
<lluisanunez> dos dies està bé, molta gent es queda curta amb la install
<papapep> podem també, fer un dia de "festa", i un dia de "comunitat", si és el que vols dir
<Crazy_Pau> bon dia!
<Crazy_Pau> per la nit
<papapep> a mi no em suposa cap problema, com podeu suposar
<papapep> però cal planejar-ho bé pels que veniu de fora, que sou la resta...
<papapep> puc demanar preus d'hotels
<papapep> podem ver "vivac" dins el mateix puntet
<Crazy_Pau> bivaaaaaaac
<papapep> bivac?
<Crazy_Pau> amb una b i una v
<papapep> s'escriu així?
<papapep> aaaaaaaahhhhhhhhhhhhh
<rafael_carreras> papapep: potser sí que serà un problema per a tu, quants cabem al teu llit?
<Crazy_Pau> diria k si
<papapep> és que soc molt viu
<papapep> rafael_carreras: ....la gata i jo...dot
<papapep> bé, si hi ha alguna oferta "adient", es pot plantejar un canvi temporal...
<papapep> :-D
<papapep> però la teva, rafraces, denegada... :-P
<Crazy_Pau> jajaja
<papapep> conyes a banda, fer-ho en dos dies és realment atractiu des de molts punts de vista, però clar, jo pateixo pels que veniu de fora
<papapep> sóc així...
<lluisanunez> ja trobarem lloc
<papapep> és una pregunta?
<papapep> o una afirmació
<Crazy_Pau> a mi no em fa res fer bivac...XD
<papapep> Crazy_Pau: a mi tampoc
<lluisanunez> és una esperança :-P
<rafael_carreras> Crazy_Pau: a mi tampoc, si és només una nit
<acacha> perdoneu... ja he tornat...
<papapep> lluisanunez: aaahhhh..jajajaja
<josepgallart> jo aniria a dormi a casa i tornaria el andema, no es tan lluny.
<Crazy_Pau> doncs ja esta el papapep fa bicav i la resta a casaseva
<Crazy_Pau> acacha, acabo d'arribar jo tb
<papapep> Crazy_Pau: tu fora, au
<papapep> un segon, sergi
<papapep> doncs a banda del que ara expliqui el sergi
<acacha> i dos ;-)
<papapep> caldria definir aquestes cosetes (o cosasses) per poder-ho plantejar com cal a l'ajuntafems
<papapep> ataca acacha ;-)
<acacha> ok
<acacha> Doncs tinc una oferta que inclou suport econòmic...
<papapep> uis..això mola
<rafael_carreras> €-)
<acacha> Com sabeu treballo a l'IES Nicolau Copèrnic com a profe...
<acacha> a aquest IES també hi treballa el Pau...
<papapep> (a qualsevol cosa se li diu treballar....:_P)
<acacha> Avui m'han abordat dient que estaven molt interessats en poder oferir el centre per a la festa...
<Crazy_Pau> cert..
<acacha> La época de la festa coincideix en epoca de Portes Obertes, captació de nous clients (alumnes), etc...
<acacha> i els interessa fer un acta com la Festa d'Ubuntu...
<acacha> que ens han ofert:
<acacha> La infraestructura del centre:
<acacha> Tenim un gimnas on cabem de sobre si som molta gent...
<alex_muntada> bona nit a tothom
<acacha> Una sala d'actes on poden cabre 50 persones per fer ponències...
<rafael_carreras> hola alex_muntada!
<acacha> i aules ja muntades...
<papapep> nanit àlex
<acacha> 2 ADSL...
<acacha> Mirror ubuntu...
<papapep> que funcionarà i tot...:-D
<acacha> i un compromis de que tot estigui muntat abans del dia de la festa...
<arualavi> na nit alex_muntada
<acacha> A part hi ha material de sobres com switchos, punts d'accés etc....
<acacha> Economicament:
* alex_muntada llegeix l'arixu
<rafael_carreras> a ningú més li fa gràcia això?
<rafael_carreras> [22:18] <rafael_carreras> hola alex_muntada!
<rafael_carreras> [22:18] <acacha> i aules ja muntades...
<arualavi> XD
<papapep> hhahaha, va, no molestis a la gent gran, rafi
<lluisanunez> econòmicament?
<arualavi> pastarrufa
<josepgallart> €€€€€€€€€
<acacha> ens ofereixen pagar el merchandising i amb compromís de fer-ho al seu temps...
<lluisanunez> :-D
<acacha> i pagar el dinar a la cantina del centre...
<carlesoriol> que vol dir fer-ho al seu temps?
<Sharwin_F> hi ha reunió? :D
<lluisanunez> doncs està prou bé, Terrassa 1, Lloret 1
<papapep> acacha: colló
<acacha> m'han preguntat quanta gent seriem...
<Sharwin_F> o parleu sobre la loteria? xD
<acacha> i m'han dit que si és al voltant d'un centenar (o potser una mica més) o podrien oferir...
<papapep> acacha: .....100??????
<papapep> persones?
<papapep> o euros?
<lluisanunez> un centenar? això seria un record
<acacha> és un límit màxim teòric...
<papapep> acacha: es refereixen a pagar el dinar a 100 persones???
* ** pere__ is now known as crazy_pau_2
<acacha> També s'ofereixen professors per ajudar a mutnar-ho tot i per fer la promoció...
<arualavi> bufa
<papapep> Crazy_Pau: què fas?
<acacha> Entitats de Terrasa...
<crazy_pau_2> caic...
<acacha> Empreses de l'entorn...
<acacha> instituts, escoles, etc...
<alex_muntada> rafael_carreras: a mi també m'ha fet gràcia allò de les aules muntades ;-)
<acacha> i evidentment promocionar que l'alumnat del propi centre hi participi.
<rafael_carreras> sona *molt* bé
<papapep> doncs sí....la veritat....
<papapep> ho veieu com no estava tot dat i beneït????
<rafael_carreras> alex_muntada: ja m'ho pensava, ha estat boníssim
<papapep> homes i dones i el que sigui de poca fe!
<giorgiograppa> Combinat amb una bona campanya (premsa, informatius de ràdio i televisió) podria ser la gran campanada.
<lluisanunez> si es fa difusió, a Terrassa, podem passar del centenar
<acacha> Estan molt interessats en fer sonar el nom de l'escola en temes d'informàtica per tal de que possibles futurs alumnes la coneguin...
<papapep> acacha: per pura curiositat...què causa tanta "disposicíó" pel tema????
<acacha> Bé alumnes i empreses i el que faci falta...
<papapep> aaaahhh
<papapep> ja has contestat...
<papapep> entenc
<acacha> també és el fet que som dos de l'equip i que al centre cada cop més es tenen en compte els temes de programari lliure...
<acacha> i que hi ha un equip de profes força maco...
<papapep> curiós, i poc habitual...oi giorgiograppa????
<giorgiograppa> acacha: si ho hagués sabut a temps, hagués demanat el trasllat!
<giorgiograppa> papapep: sacte!
<crazy_pau_2> jajajaja
<acacha> ;-)
<carlesoriol> home una escola amb sergi+pau
<acacha> HI ha de tot a tot arreu però allà és treballa força a gust...
<carlesoriol> van fotuts els guindous
<acacha> al menys si tens ganes de fer coses no et tallen les ales
<crazy_pau_2> acacha, pilota...XD
<crazy_pau_2> es broma:P
<acacha> ja ho sé... tampo no hi ha ningú escoltant-nos que és pugui sentir eludit ;.)
<acacha> tampo=tampoc
<carlesoriol> penso que a diferencia de JORET és un lloc que ja ha començat a moure's pel programari lliure
<papapep> acacha: us recordo que això té un registre públic??? :-D
<papapep> carlesoriol: és que l'entorn és completament diferent...
<papapep> això és un centre docent i, pel que veig, amb historial tecnològic
<papapep> i allò és poc més que un casal...
<papapep> modernitzat, però un casal
<papapep> doncs jo no sé vosaltres, però jo ho tinc clar
<carlesoriol> podriem fer una "light weight" festeta al casal de lloret per veure la resposta
<carlesoriol> sense coincidir amb la de la presentació del JJ
<rafael_carreras> light weight?
<papapep> carlesoriol: ???
<papapep> no li trobo la punta, així de sortida
<rafael_carreras> el pau i la lluïsa? :-)
<papapep> podem fer l'activitat que volgueu a lloret quan volgueu
<papapep> segur que no tenen cap problema
<lluisanunez> no, cap
<acacha> Exacte!
<acacha> si hi ha ganes ningú talla a ningú per a muntar coses no?
<papapep> m'he perdut amb lo de "en pau i la lluïsa"...
<lluisanunez> a Lloret es podria fer més endavant per allò del bivac
<rafael_carreras> papapep: light weight n'hi ha pocs
<carlesoriol> crec que és més lògic fer una festeta en els llocs que volen començar i deixar els que ja estan participant per les grans ocasions
<papapep> sempre que tinguin les dates lliures, a lloret ens volen quan volguem
<papapep> acacha: això què seria, un dia?
<papapep> es planteja així?
<acacha> S'ha parlat d'un dissabte as usual...
<acacha> però també hi ha l'opció d'utilitzar el divendres tarda...
<papapep> aha, només és per tenir-ho clar...
<acacha> El que no es possible és durant la setmana en horari escolar per raons obvies ;-)
<papapep> penseu que si volem, podríem fer servir lloret per a qualsevol altra cosa en qualsevol moment
<carlesoriol> millor dissabte
<acacha> Es podria fer però potser us canviaria la opinió que teniu de la joventud en edat d'ESO :XD
<papapep> si, el meu cap no crec que entengués que deixés d'anar-hi entre setmana sense un parte metge o de defunció pel mig...:-D
<acacha> si voleu fer dos dies podriem fer 1 i mig:
<acacha> divendres tarda + dissabte...
<acacha> El divendres tarda es podrien cancel·lar les classe i "invitar" els alumes a les xerrades i/o install...
<acacha> és una opció que s'ha parlat...
<acacha> en definitiva: que es pot tenir en compte...
<rafael_carreras> acacha: ho podem tenir en compte a l'hora de programar
<rafael_carreras> les xerrades
<carlesoriol> és una idea molt interessant
<acacha> jo crec que el problema és trobar coses per omplir 1 dia i mig.
<acacha> rafael: exacte
<papapep> doncs sí
<rafael_carreras> potser sí, per això hem de programar primer
<rafael_carreras> doncs penso que podríem votar alguna cosa ja
<acacha> i per programar no hauriem de saber quines xerrades fer?
<arualavi> a la darrera install no ens va sobrar molt temps que diguem
<josepgallart> podem fer presentacions de les tres variants principals de ubuntu
<carlesoriol> josepgallart: no
<carlesoriol> quin pal
<josepgallart> ok
<acacha> arualavi: potser la install dia i mig es bona idea
<rafael_carreras> acacha: per mi, programar inclou decidir les xerrades :-)
<lluisanunez> té dates aproximades, el jackadaixonses?
<giorgiograppa> tal volta es podria reservar la tarda del divendres a xerrades molt divulgatives (poc tècniques), pensant en les criatures; deixar les xarrades més tècniques per al dissabte.
<acacha> de xerrades no se si en tenim tantes per a dia i mig...
<arualavi> acacha, si, es pot fer
<arualavi> i tenir temps entre xerrada i xerrada, i per dinar :-)
<alex_muntada> lluisanunez: crec que per sant jordi
<acacha> giorgiograppa: Ep! Tingueu en compte que es ta dirigit a alumnes de cicles formatius d'informàtica!
<papapep> a mi no em deixeu sol un dia i mig instal·lant putuntus, eh!!!!
<papapep> que us veig a venir!
<acacha> giorgiograppa: per tant els hi podeu fotre canya en qüestions tècniques!
<lluisanunez> ups per sant jordi seré a Xile
<giorgiograppa> acacha: aleshores, no tan edulcorades :-)
<carlesoriol> giorgiograppa: no creguis... que si es repeteix la xerrada de petar wifis segur que omplim més que si parlem d'escriptoris... i segur que més xavals canvien el sistema
<acacha> També cal tenir en compte que si implicarien professors del centre...
<acacha> i podrien ajudar amb el tema de la Install Party...
<giorgiograppa> carlesoriol: m'ho crec :-O
<papapep> giorgiograppa: però quan tornes?
<arualavi> lluisanunez, https://wiki.ubuntu.com/JauntyReleaseSchedule
<lluisanunez> thanx
<giorgiograppa> papapep: d'on?
<papapep> conye, de Xile!
<papapep> :-)
<giorgiograppa> papapep: és la lluisa ;-)
<lluisanunez> per sant jordi estarà una mica verd el putuntu
<papapep> uis....
<papapep> lapsus líniiis
<papapep> :-/
<arualavi> putuntuuuu???
<papapep> putu-ubuntu==putuntu
<giorgiograppa> papapep: :-D
<lluisanunez> Xile, crec que del 23 al 29
<papapep> guais
<rafael_carreras> i després hi ha el ont de l'1 de maig
<papapep> et cal un camàlic???? :-D
<rafael_carreras> segurament, hauríem de fer la festa dissabte 9 de maig
<papapep> ...la llei d'ont???
<lluisanunez> això em convé més
<papapep> són bones dates
<papapep> per mi bé
<papapep> acacha: hi ha unes dates "preferides"?
<papapep> o tenim marge?
<acacha> la època és la preferida...
<acacha> jo crec que no hi ha problema per dates...
<papapep> bé, doncs perfecte
<acacha> els que voldiren es fer-ho abans de la preinscripció...
<acacha> i crec que és després...
<acacha> però ho dic de memòria...
<papapep> doncs seria una cosa interessant d'aclarir, no?
<acacha> però això ho puc confirmar el mateix dilluns...
<papapep> perfecte
<carlesoriol> votem una mica?
<rafael_carreras> sí
<papapep> m'ho heu tret de la tecla
<acacha> ok votem...
<lluisanunez> però només una mica
<rafael_carreras> :-)
<carlesoriol> Terrassa
<rafael_carreras> pregunta: volem fer la festa al Copèrnic?
<lluisanunez> Terrassa +1
<rafael_carreras> +1
<papapep> +1
<acacha> +1
<giorgiograppa> +1
<carlesoriol> +1
<josepgallart> +1
<arualavi> +1
<carlesoriol> Lloret
<lluisanunez> Lloret al juny
<carlesoriol> 8 a 0
<alex_muntada> +1
<papapep> això, que estarà ple de guiris....
<arualavi> 9
<carlesoriol> home!
<papapep> o no, tal i com pinta la temporada....
<carlesoriol> ok 8 a 1
<papapep> el que podem parlar, si voleu, és de fer alguna mena de "congrés" o megatrobada
<carlesoriol> (estil la peli 12 hombres sin piedad)
<papapep> o el que volgueu a Lloret
<alex_muntada> 8 a 1?
<papapep> ho dic com a idea només...
<papapep> o stage
<carlesoriol> alex_muntada: has votat lloret?
<papapep> l'únic que m'eztima...
<papapep> snifs.....
<alex_muntada> carlesoriol: si era el que he fet, no
<papapep> VAAAAAAAAJA
<carlesoriol> ok
<papapep> no m'estima ningú...
<carlesoriol> coi ni tu
<arualavi> papapep, la gata
<papapep> (ni jo mateix, per cert...)
<papapep> no, la gata només vol sexe...
<alex_muntada> carlesoriol: és mala idea barrejar els vots sense definir clarament on comença 1 i acaba l'altre
<papapep> pur interés...
<arualavi> haha
<carlesoriol> alex_muntada: és que no hi ha en rain
<alex_muntada> carlesoriol: :-)
<carlesoriol> amb el mascotobot
<rafael_carreras> alex_muntada: no hem començat cap altre
<papapep> (per sort, ens estalviem lel pbot)
<carlesoriol> pbrot?
<alex_muntada> carlesoriol: hem de fer el mètode de votació de debian ;-)
<papapep> pubot
<papapep> alex_muntada: quin és?
<carlesoriol> alex_muntada: explica
<papapep> correu amb clau certificada, signada i per vpn??
<papapep> :-D
<carlesoriol> envies un paquet deb amb el teu vot?
<arualavi> amb preguntes rebuscades
<alex_muntada> papapep: buf! http://en.wikipedia.org/wiki/Condorcet_method
<carlesoriol> el Sr. Joan Alfonso vota?
<papapep> el nom ja mola....
<papapep> condorcet :-D
<papapep> quan el trobin...
<alex_muntada> és l'hòstia en patinet, però no gaire aplicable a l'irc
<papapep> hauríem de fer servir el mètode d'aquell conte de l'asimov que no recordo com es diu....
<papapep> una persona vota per a tota la humanitat...
<papapep> :-D
<arualavi> vaia tela de mètode per votar...
<carlesoriol> collons la de pepsi amb guiski que cal per entendre-ho
<papapep> ell resum tota l'estadística de vot possible
<alex_muntada> la implementació que s'usa a debian és http://en.wikipedia.org/wiki/Schulze_method
<lluisanunez> Ramon Llull had devised one of the first Condorcet methods in 1299!!!
<alex_muntada> lluisanunez: oh! no m'hi havia fixat, gràcies :-)
<papapep> colló
<lluisanunez> estava a la wikipedia
<giorgiograppa> lluisanunez: estava pensant en el mètode d'elegir abat que descriu al Blanquerna!
<papapep> o sigui, que els de Debian voten " a la catalana"???
<papapep> jus
<lluisanunez> Debian i Ramon Llull... wow
<carlesoriol> tenim nom al jj?
<carlesoriol> a la festa?
<papapep> carlesoriol: guat?
<giorgiograppa> juerga jaunty ?
<papapep> ah...
<papapep> jaleu jaunty?
<giorgiograppa> (llastima de castellanisme: juerga)
<papapep> jústia la juanty??
<lluisanunez> jaunty jocs?
<carlesoriol> ja soc Jiulle (mmmmm.....)
<josepgallart> jaunty kuanty
<lluisanunez> la Festa del Jackalop Joganer?
<acacha> jaunty tabola
<acacha> o
<giorgiograppa> jaunty joganera?
<acacha> tabola jaunty
<carlesoriol> mmmm
<RainCT> (+1 per l'IES)
<carlesoriol> joganer està bé
<papapep> RainCT: tard i malament, raus!!!
<carlesoriol> RainCT: no pots votar per que usem el mètode Fronkonstin
<RainCT> :D
<papapep> kratze die kurve!
<lluisanunez> clarament és vot nul
<acacha> tabola segons l'IEC:Acció de divertir-se sorollosament. Se’l veia passar pels carrers fent tabola amb els companys. Durant les festes, el jovent formava colles d’alegria i tabola.
<RainCT> acacha: per cert, també teniu un teatre?
<carlesoriol> timeout error
<giorgiograppa> papapep: no diguis paraulotes!
<papapep> giorgiograppa: uis, tan s'ha notat???
<papapep> :-D
<acacha> teatre...
<lluisanunez> tabola no comença per J
<acacha> que jo sàpiga no...
<giorgiograppa> papapep: he tingut alumnes de l'europa de l'est...
<papapep> juer....
<carlesoriol> lluisanunez: doncs jabola
<papapep> però això no és una paraulota...;-)
<papapep> però ho sembla, oi?
<lluisanunez> Jabol!
<papapep> ja vol!
<papapep> voll
<papapep> voll damm
<giorgiograppa> papapep: ja t'ho diré fora de línia ;-)
<acacha> lo de tabola era broma...
<acacha> és que no havia sentit mai la paraula i m'ha fet gràcia...
<papapep> acacha: si comencés amb J seria genial
<papapep> haurem d'esperar unes quantes "releases" per a fer-la servir :-)
<giorgiograppa> papapep: tenim paciència, ja arribarem.
<RainCT> acacha: ah no, m'he confós amb un altre IES
<papapep> doncs un cop decidit que la fem a Terrassa
<acacha> RainCT:ok
<papapep> què més hem de decidir per començar a plantejar les coses com cal i amb temps?
<papapep> quan dura
<papapep> quant
<rafael_carreras> el dia, provisional, el 9 de maig
<lluisanunez> i la següent : què (al programa)
<rafael_carreras> i ara, a veure què tenim per oferir
<rafael_carreras> em, no tenim res a oferir? :-)
<acacha> 9 de maig té bona pinta.
<acacha> Al centre crec que li semblarà bé
<acacha> l'any passat la preinscripció va ser:
<acacha> 13 al 23 de maig de 2008 per CFGM
<papapep> acacha: en tot cas, quedem que dilluns ens confirmes a la llista que no hi hagi problemes, què et sembla?
<acacha> 26 de maig al 6 de juny de 2008 per a CFGS
<acacha> CFG: Cicle formatiu Grau Mitjà/Superior
<acacha> papapep:dilluns confirmo
<papapep> collonut
<papapep> vaig modificant el güiki
<lluisanunez> com ha dit en CarlesOriol, coses canyeres com la de les wifis
<alex_muntada> lluisanunez: http://www.math.uni-augsburg.de/stochastik/llull/welcome.html
<carlesoriol> la dels wifis crec que s'ha de repetir
<rafael_carreras> i la del gimp
<acacha> carlesoriol: em fet lo del wifi?
<lluisanunez> alex_muntada: beautiful
<acacha> em=hem
<papapep> es podria fer (a mi no em mireu) un taller de com muntar un ubuntu+apache+php+drupal per qui vulgui tenir una wepe pròpia (només és una idea)
<carlesoriol> acacha: ja ho has fet al centre?
<lluisanunez> papapep: gran idea
<acacha> carlesoriol: al centre sí però només amb un grup d'alumnes.
<acacha> en tenim 7 de matí i 7 de tarda de grups...
<acacha> sé que hi ha gent que està interessada en el tema del wifi
<papapep> acacha: tots d'informàtica?
<papapep> tots 14?
<acacha> sí...
<papapep> colló
<acacha> n'hi ha grups de poques persones (de l'ordre de 3-5)
<acacha> i grups massa grans
<acacha> de 20 o així...
<lluisanunez> Aquí estaria bé parlar del programari lliure com a negoci
<giorgiograppa> acacha: potser la xerrada de presentació estaria fora de lloc, no trobes?
<carlesoriol> lluisanunez: a l'escola?
<acacha> dic massa grans perquè són els que precisament aniria que fossin més poquets;-)
<giorgiograppa> acacha: amb aquest públic tan expert :-)
<papapep> giorgiograppa: no ho crec així
<carlesoriol> jo tinc una idea de xerrada
<lluisanunez> sí, perspectives professionals i això
<papapep> no tothom serà de l'IES ni sabrà de què va el percal
<acacha> giorgiograppa: no ho trobo pas...
<carlesoriol> es tracta de durant 1 hora fer una presentació acida de les diferencies entre sistemes
<carlesoriol> però molt destralera
<acacha> giorgiograppa: encara que a nosaltres ens sembli mentida encara hi ha molts alumnes que no diferencien entre lliure i gratis
<lluisanunez> aquesta és diver
<carlesoriol> i amb molta conya
<acacha> ah!
<papapep> quan el carles diu àcida, vol dir corrosiva...
<acacha> i professors!
<papapep> que quedi clar...
<papapep> :-D
<carlesoriol> i es podria fer gairebé tipus teletienda
<giorgiograppa> acacha: aleshores, incidir sobre els aspectes ètics podria ser una possiblitat?
<acacha> giorgiograppa: no són experts. Es passen moltes hores davant l'ordinador però encara estan verds en molts temes...
<carlesoriol> papapep: quan dic àcida vull dir molt passada de voltes efectiviuonder
<acacha> hi ha gent més espavilada i gent que viu i continuarà vivint a la parra...
<papapep> giorgiograppa: és que és l'aspecte menys a oblidar per la nostra part
<papapep> no podem deixar mai de "predicar" la filosofia del programari lliure
<acacha> i obviament gent que això de gratis li sona a tongo i que no els treuras de Guinwous ni a patades
<papapep> sinó això s'acaba en dos telenotícies
<carlesoriol> papapep: però per un cop ho podem fer d'una forma no tant acadèmica
<giorgiograppa> acacha: ok, aniré preparant una "prèdica" digna del Ramon Llull.
<acacha> a més a Linux no hi jocs...
<papapep> carlesoriol: això és un altre tema
<acacha> o això diuen ells...
<papapep> la manera pot variar, el fons no
<papapep> doncs els joves podrien fer una sessió específica de jocs, no???
<papapep> (per passar marrons que no quedi...)
<carlesoriol> papapep: crec que variant el fons pot ser molt més fàcil en aquest cas per fer entendre conceptes
<acacha> carlesoriol: la idea mola però crec que és més difícil de portar a terme del que sembla...
<carlesoriol> papapep: la llei de rafael... és que qui proposa
<acacha> al menys jo no sabria com...
<carlesoriol> papapep: fas jocs?
<papapep> sempre que no s'especifiqui el contrari per escrit en els trenta segons següents a dir la idea...:-P
<papapep> ho diu la llei
<acacha> papapep: lo de jocs podria ser interessant...
<acacha> papapep: per a la part final que sembla la fem més lúdica
<carlesoriol> jo m'apunto a la xarrada si 1 o 2 més la fan amb mi
<carlesoriol> (la destralera)
<carlesoriol> giorgiograppa, lluisanunez ?
<acacha> i sí a la xerrada i haguessin dos pantalles...
<papapep> inflem l'Ivà de cafè, i segur que s'apunta...
<papapep> :-D
<lluisanunez> acacha: tindria interès per als profes una de moodle o ja el tenen molt suat?
<carlesoriol> papapep:
<giorgiograppa> carlesoriol: ok
<papapep> nops
<arualavi> papapep, ...
<acacha> en una simulem un windoxero fent les coses extremadament lentes amb l'entorn gràfic
<carlesoriol> lluisanunez: tu si oi?
* papapep no fa xerradetes destraleres...
<acacha> i en l'altre u hacker Linux fent-ho en un please...
<acacha> en plant muntatge clar...
<lluisanunez> carlesoriol, jo soc Ms. moodle...
<papapep> molt objectiva no sembla, oi?????? :-D
<carlesoriol> acacha: si... i podem fer que el que "defensa" el windows s'en fot de conceptes com les 4 lleis
<papapep> esteu fent alló de "aiam a pisí"
<acacha> papapep: en un to irònic...
<papapep> "aiam a mac"
<carlesoriol> i fer-lo caure 4 cops a la miseria
<carlesoriol> (jo m'apunto a ser el de guindous)
<papapep> o és un remake d'algun passatge bíblic???
<lluisanunez> ha ha ha ha
<acacha> ho dic de memòria però em sona haver vist algun cop un competició d'aquet tipus: entorn gràfic vs linía de comandes...
<papapep> acacha: no fotis?
<acacha> sí
<carlesoriol> acacha: no... per aquó segur que no anem bñe
<carlesoriol> é
<acacha> però ara no en tinc cap referència...
<papapep> podeu convocar l'ivà, que fa veu per ip i edició de vídeo en terminal...:-P
<carlesoriol> això de la linea de comandes costa fer entendre als l-users
<arualavi> papapep, .... (2)
<papapep> hhhahahaa
<acacha> carlesoriol: sí ho se... però potser val la pena intentar fer perdre la por a la gent... Sí el tabulador ho fa tot!
<papapep> (l'arualavi tá sinsible avui....:-/)
<acacha> només són idees...
<arualavi> snif
<acacha> dites a la babala...
<carlesoriol> nens
<lluisanunez> ...i fent tabola....
<carlesoriol> tenim algun tema o anem adormir
<arualavi> a dormir? si és divendres
<papapep> fem un brainsturmix a la llista i anem posant cosetes al güiski???
<arualavi> això, ben torrats tots
<acacha> ara seriosament
<acacha> jo puc fer una xerrada
<papapep> podríem posar idees de xerrades al güiski i que s'apunti la gent que hi vulgui col·laborar?
<papapep> qui diu xerrades, diu tallers
<acacha> 1: repetir la de xarxes de l'última edició
<acacha> 2: Fer una de trencament de claus WEP
<giorgiograppa> papapep: vols dir suggeriments? com els que estàs fent tu aquesta nit per si algú hi pica? :-P
<papapep> giorgiograppa: claaaaaaaaaaaaaaaar!
<acacha> digues xerrada o taller... el que tu vulguis ;-)
<papapep> :-)
<arualavi> els kde'ros podrien fer-ne una del kdenlive 0.7
<acacha> NOTA: La 2 és més dura tecnicament...
<papapep> en oblidem de un tema molt important
<papapep> de quin horari disposem!
<acacha> La 1 en canvi crec que va ser força senzilla dins del que cap...
<papapep> quin horari hem d'omplir realment
<acacha> horari: tot el dia?
<papapep> ja, però de quan a quan, no?
<acacha> cap problema.
<papapep> per dir-ho així, depenem de nosaltres en aquest tema?
<papapep> o estem lligats a començar o acabar dins uns marges?
<acacha> Home dins de la lògica...
<acacha> Dissabtes a partir de les 8 per exemple...
<papapep> la teva, la meva, la del kal·les???
<papapep> :-D
<acacha> I fins hores com les 20:00
<papapep> doncs així perfecte :-)
<acacha> Suposo que no hi haurà cap problema...
<acacha> Confirmo dilluns també...
<papapep> perfecte
<acacha> Això si un divendres hauria de ser a partir de les 16:00...
<papapep> així queda tot molt millor definit
<acacha> O potser les 15:00
<giorgiograppa> acacha: potser a les 15.00 no arribaríem puntuals alguns.
<papapep> jo no
<alex_muntada> jo tampoc
<lluisanunez> ni jo
<rafael_carreras> jo sí :-)
<rafael_carreras> no, jo tampoc
<acacha> Ok... és un límit teòric mínim...
* RainCT tampoc.. a les 15 acabo les classes :P
<acacha> Confirmaré horaris..
<papapep> collonut
<papapep> si sabem els marges inferior i superior, podem programar com cal
<giorgiograppa> RainCT: de vegades m'oblido que tu no ets professor... encara :-P
<acacha> De totes maneres estaria bé que nosaltres comencessim a tenir una idea del que volem fer...
<acacha> Els divendres tanquem a les 21:00 hores...
<acacha> Suposo que podriem allargar a les 22:00 però no crec que gaire més tard...
<papapep> segur que al Kal·les se li acudeix alguna "sessió golfa" d'algun tema....
<acacha> Però són tot suposicions ;-)
<alex_muntada> papapep: una peli sobre el tema podria ser interessant
<alex_muntada> algú té revolution os?
<papapep> això és un flim?
<papapep> podríem passar-los "els pirates de Silicon Valley" :-)
<acacha> alex_muntada: em sona que l'altre dia un profe em va comentat que l'havia passat a classe...
<acacha> es possible que corri una còpia pel centre...
<alex_muntada> papapep: http://www.amazon.com/Revolution-OS-Linus-Torvalds/dp/B0000A9GLO
<acacha> M'han parlat molt bé de Revolution OS...
<papapep> alex_muntada: gràcies!
<alex_muntada> tot i que només està disponible per a dvd de zona 1
<papapep> abans de marxar (que ja us conec) espereu, que us vull comentar una petita cosa....
<rafael_carreras> papapep: vinga va
<alex_muntada> o la ripejo (ja ho tinc una mica apamat) o ens caldrà usar un reproductor multizona, que també en tinc
<papapep> ja estem del tema party???
<rafael_carreras> sí, en parlem a la llista
<papapep> d'acord
<papapep> us volia parlar un moment del tema wepe
<papapep> jo, hi haurà gent que ja està al cas, vaig fent cosetes de mica en mica
<papapep> però arriba un punt que no tinc gaire clar què més fer
<papapep> evidentment, no està pas tot fet
<papapep> però no tinc experiència al respecte, i no tinc clar per on tirar
<papapep> o sigui
<alex_muntada> papapep: perdó per l'off-topic: Revolution OS... http://video.google.com/videoplay?docid=7707585592627775409 i http://www.revolution-os.com/
<papapep> alex_muntada: collonut
<papapep> que ja m'enteneu, suposo
<papapep> que no és que us demani ajuda per a fer res,
<papapep> sinó que necessito més aviat "guia"
<papapep> o consell
<papapep> de què més o com cal fer
<papapep> més ben dit
<papapep> per exemple, no sé si l'aspecte el deixem així
<papapep> o voldreu tunejar el lloc
<papapep> per qui no estigui al cas
<papapep> http://nouweb.alcalleop.cat/drupal-6.6
<alex_muntada> papapep: gràcies, ara t'ho anava a preguntar
<papapep> fins aquí el meu totxet
<papapep> està tot "embastat"
<alex_muntada> no respon :-(
<papapep> a mi sí
<carlesoriol> si respon
<papapep> va lent, però va
<alex_muntada> dec tenir l'ample de banda saturat amb el p2p
<carlesoriol> eps
<carlesoriol> us he de deixar
<papapep> pot ser, però el lloc és molt lent
<carlesoriol> bona nit a tots
<papapep> carlesoriol: bona nit carles
<lluisanunez> bona nit!
<alex_muntada> ja el veig
<arualavi> bona nit
<alex_muntada> bona nit carlesoriol
<papapep> doncs això tropa, ja us he dit el que em passa
<lluisanunez> jo si em dónes temps m'ho miro i et dic
<papapep> anar va tot
<papapep> el fòrum, el client d'irc
<papapep> el planet
<papapep> fins i tot el mapa que genera els marcadors a partir
<lluisanunez> (uns enllaços una mica estranys)
<rafael_carreras> papapep: podríem fer una trobada a l'irc per parlar-ne i anar fent canvis en ínia?
<papapep> del que li posen els usuaris
<papapep> rafael_carreras: home, sí, si són ràpids de fer, clar
<papapep> vull dir que els canvis es puguin fer "ipso-facto"
<papapep> la xerrada, evidentment que sí
<papapep> això és el que us demano, bàsicament
<papapep> si algú em tira un cable no li diré pas que no, evidentment...
<lluisanunez> i si no es poden fer ipso-facto ?
<papapep> :_D
<papapep> doncs es fan en el temps que es trigui
<papapep> però no durant la trobada per irc
<papapep> :-D
<lluisanunez> aha :-P
<papapep> això sempre que sigui capaç de fer-ho clar...
<giorgiograppa> papapep: li faré una ullada amb calma,
<papapep> giorgiograppa: perfecte
<rafael_carreras> papapep: jo també
<papapep> no hi ha molt per mirar
<alex_muntada> papapep: hi he fet un cop d'ull ràpid i em sembla molt bé
<lluisanunez> doncs convoques, ens ho mirem prèviament...
<papapep> hi ha l'esquelet
<giorgiograppa> ara he de plegar: se'm tanquen els ulls .-|
<nano-ubuntaire> hahaha
<nano-ubuntaire> qu� s�c?
<papapep> vaja
<papapep> ....algun desaprensiu, segur...
<giorgiograppa> bona nit a tots
<papapep> :-D
<lluisanunez> qui ets?
<papapep> nanit giorgiograppa, cuidat
<papapep> 't
<nano-ubuntaire> desaprensiu
<lluisanunez> bona nit, giorgio
<alex_muntada> però hi ha una petita cosa a la part dels fòrums que no es veu massa bé
<arualavi> na nit
<papapep> el què?
<papapep> es pot tunejar bastant aquest apartat, crec
<alex_muntada> els quadres de l'1 al 6 se superposen amb els següent i últim
<lluisanunez> el CSS no furrula del tot bé
<papapep> no veig el que vols dir Àlex
<papapep> lluisanunez: amb quin navegador
<papapep> ?
<lluisanunez> seamonkey, ara
<papapep> amb ff ho veig perfecte...:-/
<arualavi> papapep, firefox també
<lluisanunez> passo a ff
<arualavi> no no, jo no ho veig bé
<rafael_carreras> amb Konqueror es veu bé
<alex_muntada> papapep: t'envio una captura per correu?
<papapep> definiu "no es veu bé"
<acacha> giorgiograppa: bona nit!
<papapep> alex_muntada: sips
<papapep> plis
<lluisanunez> amb ff tampoc queda bé, mira el títol del missatge de prova als fòrums com trepitja les molles de pa
<josepgallart> jo e de plegar pero voldria saber com esta aquella compre conjunta a ubuntu
<papapep> lluisanunez: no t'entenc
<lluisanunez> et faré unes captures de pantalla
<lluisanunez> ...comentades
<papapep> perfecte
<lluisanunez> que comprem accions d'ubuntu?
<papapep> doncs apa, i ja quedem quan vulgueu per a parlar-ne per irc o com us vagi millor
<josepgallart> be bona nit a tots
<alex_muntada> papapep: els enllaços a activitats i equip tampoc són correctes
<papapep> lluisanunez: gairebé
<papapep> alex_muntada: ja
<papapep> és que no està creat encara el contingut
<papapep> ja us he dit que només hi ha l'esquelet
<papapep> :-D
<papapep> una de les coses que cal decidir
<papapep> és quina estructura tindrà el contingut
<alex_muntada> papapep: creus que valdria la pena obrir bugs de tot el que falta? es pot utilitzar el wiki o el projecte ubuntaires del launchpad
<papapep> i aquí necessito ajuda
<alex_muntada> com un to-do list
<papapep> potser serà més pràctic el wiki?
<papapep> espera
<lluisanunez> wiki +1
<alex_muntada> papapep: si vols tenir constància i història del que es va fent, el wiki és menys útil
<papapep> aquí: https://wiki.ubuntu.com/CatalanTeam/web/desenvolupament
<papapep> hi ha tot el rotllo del que he anat fent
<papapep> falta el que vaig fer ahir i abans d'ahir que ho haig de posar encara
<papapep> però per la resta està al dia
<alex_muntada> caram, molt bé el wiki
<papapep> ;-)
<rafael_carreras> sí :-)
<papapep> ho faig per si ho hem de repetir, no haver de fer-ho de memòria
<papapep> mai se sap...
<alex_muntada> papapep: molt bé... t'aplaudeixo
<papapep> podríem obrir un altre apartat, o una subpàgina
<papapep> on registrar propostes o alguna cosa així
<lluisanunez> exacte
<alex_muntada> de totes maneres el wiki és útil si saps com funciona la sintaxi, etc. amb el launchpad es poden obrir tiquets per correu, amb robots en python, etc. és més pràctic en general
<alex_muntada> però és cosa de l'equip web decidir com ho vol fer, només és un suggeriment
<papapep> alex_muntada: probablement, però el wiki ja sé com va, i el lauchpad ara mateix em seria més feina...
<papapep> tot i que segur que tens raó..
<alex_muntada> papapep: ho entenc
<alex_muntada> i em sembla un bon argument ;-)
<papapep> potser un tutorial del launchpad a la festa?
<papapep> :-D
<RainCT> papapep: com es diu el meu usuari' :P
<alex_muntada> papapep: això sempre pot estar bé
<RainCT> *?
<rafael_carreras> concretem: fem una nova pàgina per a bugs/suggeriments i ho anunciem a les llistes?
<papapep> rafael_carreras: sacte
<papapep> però això de "a les llistes"
<papapep> fa por
<alex_muntada> tot i que jo darrerament he desconnectat molt dels nous canvis que s'han al LP, però ho trobo molt interessant
<papapep> un allau de suggeriments/bugs pot directament sumir-me en la misèria
<papapep> (més del que hi sóc ara...)
<RainCT> alex_muntada: suposo que ja saps la gran notícia, no?
<alex_muntada> rafael_carreras: jo ho anunciaria només a la de l'equip
<papapep> windows7?
<alex_muntada> RainCT: que l'alliberen, sí
<papapep> RainCT: joer...news, news, no són pas...
<RainCT> ja
<alex_muntada> papapep: la notícia és que ja hi ha data fixada
<papapep> alex_muntada: jo també ho faria només a la de l'equip, però vaja, com volgueu
<RainCT> bé, ara que hi penso, l'Alex ho sap tot així que no sé perquè pregunto :P
<papapep> alex_muntada: aaaaah, collonut, era la gran crítica que tenia
<RainCT> segur que té clon del google a casa indexant pàgines i fent-li'n resums :P
<papapep> m'estic sobant, o sigui que sintetitzo: creo la pàgina per la JJ, la de bugs/suggeriments
<alex_muntada> papapep: http://news.launchpad.net/general/how-we-are-open-sourcing-launchpad
<papapep> i us ho comunico a la llista, d'acord?
<papapep> alex_muntada: gràcies!
<alex_muntada> d'acord
<papapep> per cert, hem de pensar què fem (més aviat quan) amb lloret
<rafael_carreras> papapep: d'acord
<papapep> colla de traidors...:-P
<RainCT> (algú em pot dir el meu nom d'usuari? XDD)
<papapep> RainCT: d'ooooooooooooooon?
<RainCT> papapep: web
<papapep> jus
<papapep> NO tens usuari
<papapep> :-P
<papapep> per a què el vols?
<RainCT> vas fer un reset?
<papapep> sí, vaig pitxar el botó vermell...
<papapep> :-D
<RainCT> no ho sé XD
<RainCT> però sé que en tenia XD
<RainCT> o potser era SSH..
<papapep> ...quin cas....
<RainCT> haha
<papapep> ja t'ho passaré per correu, desastre
<RainCT> el que volia fer és arreglar el botó de "Go" que queda lleig :P
<alex_muntada> bé nois, jo marxo
<papapep> au, bona nit a tothom, ha estat una reunió com feia temps ;-)
<alex_muntada> bona nit a tothom
<RainCT> bona nit
<lluisanunez> bona nit, bona nit!
<rafael_carreras> sí, bona nit
<rafael_carreras> arualavi: claqueta
<arualavi> ## Fí de la reunió ##############################
</pre>
