{|
| '''Warning'''
* This is a '''readonly''' and '''text-based''' archive of a deprecated wiki.
* '''Images''' and '''attachments''' have been removed to conserve space.
* '''Links''' may not work and there may be formatting issues.
* A '''compressed''' version with images and the original syntax is in the repo '''Releases'''.
|}

__TOC__

{{{#!irc
<rafael_carreras> --------------------------------------------------------------------------------
<CoMp4c7> bona nit a tothom!
<rafael_carreras> Bona nit a tothom
<papapep> nanit!
<alex_muntada> bona nit
<orestes> nanit
<papapep> tothom té cadira?
<CoMp4c7> jo si
<papapep> :-D
<rafael_carreras> el primer punt és GrescaGutsy: coses a millorar
<orestes> El dinar?
<rafael_carreras> bé, següent punt... ;-)
<rafael_carreras> tot va ser perfecte?
<papapep> a mi em va semblar tot prou bé. L'únic "problema" va ser aliè a nosaltres
<papapep> el fet d'haver de compartir sala amb xerrades
<CoMp4c7> jo no puc opinar, per desgracia no hi era...
<alex_muntada> la veritat és que tot va anar força bé, menys la presentació que va començar molt tard i el pobre orestes no se l'havia pogut preparar
<papapep> orestes, de cara a la paret...
<giorgiograppa> Hi ha silencia des de l'entrada de NilOriol o és que no m'arriben els missatges?
<tsdgeos> giorgiograppa: no t'arriben els missatges
<orestes> Respecte a la presentació, caldria fer-ne una amb més cara i ulls si s'ha de repetir en el futur.
<orestes> I tenir un PC que funcioni :-)
<alex_muntada> papapep: no ho deia com si fos culpa de l'orestes... ell va saber que li tocava fer-la de camí a olot
<papapep> alex_muntada: quina canya. No ho sabia :-D
<rafael_carreras> bé, no és del tot cert... :-)
<papapep> vaja, ja semblem "er tomate"
<papapep> és igual, no té cap mena d'importància.
<alex_muntada> rafael_carreras: tampoc vull dir que sigui culpa teva, eh! hi va haver un malentés entre tots
<giorgiograppa> tsdgeos: ara m'han arribat tots de cop! (avui tinc mala connexió)
<orestes> Tant és, tampoc no hi havia molt a preparar, simplement que si cal mostrar aplicacions és millor veure-les funcionar que no pas mirar unes captures de pantalla, per exemple
<carlesoriol> som molts!
<alex_muntada> es nota que avui era festa
<Jordi_Alins> Hola, bona nit i bona hora a tothom
<papapep> nanit Alins
<Jordi_Alins> nanit
<rafael_carreras> bé, ara sí que podem passar al següent tema
<rafael_carreras> oi?
<carlesoriol> això és fer via
<papapep> no sé, el tema de la festa de signatures va tornar a quedar en "petit comite"
<papapep> pel mateix tema d'abans, anava tard
<rafael_carreras> papapep: hauríem d'anar a l'hora, és cert
<papapep> però en aquest cas , Rafael, era obligat per culpa dels del costat
<rafael_carreras> sí, me'n recordo
<papapep> per un cop no és culpa nostra :-)
<papapep> el tema de l'assistència tècnica crec que aquest cop encara va anar millor, o potser va ser una percepció meva
<alex_muntada> papapep: home, una mica de culpa sí tenim... érem els mateixos de sempre gairebé :-(
<franhp> així podeu tornar a esperar que em faci una clau :P
<papapep> no t'entenc Àlex
<alex_muntada> papapep: referent a la festa de firmes, perdó
<papapep> ah, bé
<carlesoriol> alex_muntada: ahhhhhhhhhhhhh
<orestes> Per tant: 1) Procurar tenir una sala en exclusiva. 2) Millorar la presentació. I 3) Respectar els horaris del programa.
<alex_muntada> el tema de l'assistència, molt bé, crec jo
<rafael_carreras> sí, molt bona assistència
<papapep> una cosa si que crec que hem de parlar en profunditat per a millorar-ho
<papapep> la botiguera va ser una pena....:-P
<carlesoriol> i no duia davantal
<papapep> la propera reunió amb mini-falda com a mínim
<papapep> i ben depilat, clar
<papapep> :-D
<carlesoriol> afaitat
<papapep> també
<carlesoriol> votem
<papapep> i amb la ratlla dels ulls feta
<papapep> +1
<rafael_carreras> va, següent tema
<papapep> el tema del freevial, tot i anar tard va ser un èxit, cre
<papapep> crec
<papapep> rafael_carreras: no despistis
<carlesoriol> com a minim no es va penjar aquest cop :-)
<rafael_carreras> :-)
<papapep> tothom s'ho va passar prou bé
<giorgiograppa> divertidíssima!
<franhp> també hagues estat bé que no coincidís amb un altre trobada tan proxima :P
<papapep> (si no arriba a haver tongo, guanyeu giorgiograppa) :-D
<alex_muntada> carlesoriol: l'eva i jo vam jugar l'altre dia a casa... molt divertit... va guanyar ella :)
<RainCT> ei!
<carlesoriol> franhp: tu vas fer campana
<franhp> sé
<giorgiograppa> papapep: sí, es va nortar molt :-P
<RainCT> quin suplici.. estic en un xp que porta 15 minuts per encendre's xDD
<papapep> franhp: això va ser involuntari per part dels d'olot
<papapep> RainCT: al carrer
* RainCT prega al Déu Linus que el perdoni XD
<carlesoriol> RainCT: sort que no té vista
<rafael_carreras> RainCT: no diguis paraulotes
<franhp> papapep, ja, pero que no es torni a repetir !
<franhp> XD
<papapep> :-D
<rafael_carreras> vinga, divaguem amb un altre tema:
<rafael_carreras> Nom de la propera festa.
<papapep> Horgia Heron?
<giorgiograppa> Haixixià Heron
<giorgiograppa> Hamaca Heron
<giorgiograppa> Haitiana Heron
<giorgiograppa> Hedonista Heron
<giorgiograppa> Hilarant Heron
<giorgiograppa> Humorística Heron
<papapep> (una llicència literària)
<carlesoriol> Histèria Humorística?
<giorgiograppa> papapep: Si li posem "Horgia", els meus alumnes em suspendran!
<franhp> com era el nom original?
<carlesoriol> hi ha mono de festa eh :-)
<papapep> si venen no...:-D
<alex_muntada> holocaust és massa bèstia, no?
<papapep> alex_muntada: doncs una miqueeeeeeeta si
<Jordi_Alins> Català a l'atac
<rafael_carreras> alex_muntada: sí
<papapep> :-)
<giorgiograppa> alex_muntada: una mica sí...
<alex_muntada> algú té un diccionari de sinònims?
<RainCT> carlesoriol: ua, si no té ni 100MB de RAM això xD
<Jordi_Alins> iec.cat
<rafael_carreras> alex_muntada: jo en tinc un, però no l'he mirat
<Jordi_Alins> www.iec.cat
<carlesoriol> RainCT: fot-li un xubuntu i que calli (chubuntu en castellà)
<papapep> txubuntu en vasc
<Jordi_Alins> Basc
<papapep> ups
<alex_muntada> estava mirant a la web del grec.cat i no n'hi ha cap
<carlesoriol> papapep: efectivament
<papapep> això
<alex_muntada> rafael_carreras: sinònims de festa
<Jordi_Alins> gresca
<RainCT> dubto que funciones
<Jordi_Alins> tabola
<Jordi_Alins> barrila
<Jordi_Alins> xirinola
<carlesoriol> Jordi_Alins: amb H
<RainCT> com a molt una knoppix xD
<Jordi_Alins> Jordi Halins
<carlesoriol> i horgia no val... que es fer trampa
<Jordi_Alins> ondia queda bé
<RainCT> argh, i a sobre l'ircatwork.com té lagg xD
<papapep> (h)orgia???
<Jordi_Alins> posats a fer horjia
<carlesoriol> papapep: coi es teva la parauleta
<rafael_carreras> alex_muntada: res que comenci amb hac
<orestes> A mi "Hilarant Heron" m'agrada...
<Jordi_Alins> hòstia quina festa
<giorgiograppa> Herètica Heron ?
<carlesoriol> hermètica
<Jordi_Alins> busquem un títol amb una vocal
<Jordi_Alins> cebetes tendres de les Terres del Segre
<orestes> carlesoriol: ja ho havia pensat. Queda enigmàtic però no serveix.
<alex_muntada> l'hòstia heron!
<Jordi_Alins> sortiria rodona
<franhp> l'hòstia patxi
<carlesoriol> alex_muntada: si
<CoMp4c7> alex_muntada:akesta magrada
<alex_muntada> però sembla un mal auguri ;)
<franhp> pq?
<alex_muntada> fotre's una hòstia no és precisament bo, no?
<rafael_carreras> hiperfesta
<carlesoriol> Hmpf
<Jordi_Alins> La festa perfesta
<papapep> tenim prop de sis mesos per demanar la modificació de Orgia a Horgia a l'IEC
<papapep> una altra opció
<papapep> :-D
<papapep> igual si reunim 500.000 signatures com un referèndum...
<carlesoriol> Harmonia Heron
<orestes> Honorable Heron
<orestes> Horrorosa Heron
<franhp> cHupi Heron
<papapep> carlesoriol: molt combaiana
<orestes> Històrica Heron
<papapep> kumbaiana
<alex_muntada> Jordi_Alins: el nom ha de començar amb hac perquè la versió comença amb hac... hardy heron
<orestes> Histèrica Heron
<orestes> Histriònica Heron
<papapep> home històrica és de les menys dolentes
<franhp> voleu dir que no se la coneixera com a hardy ?
<carlesoriol> com tirem de diccionari eh?
<orestes> HIstèria Heron?
<carlesoriol> orestes: m'agrada
<franhp> de la mateixa manera que aquesta es coneix com a gusty
<Jordi_Alins> D'acord Alex
<alex_muntada> franhp: tens tota la raó és hardy
<RainCT> Hesta Heron
<papapep> franhp: GuTsy
<carlesoriol> Homo Hardy?
<rafael_carreras> ei
<franhp> d'oh
<rafael_carreras> és bona
<RainCT> franhp: doncs sip, jo encara no he vist ningú dir-li heron xD
<franhp> (excepte tots els del damunt XD)
<giorgiograppa> Humanitària Hardy ?
<carlesoriol> molt ong
<giorgiograppa> sí, una mica...
* RainCT dóna cops de cap contra la paret pel p* lag
<orestes> Tot aplica igual a Hardy com a Heron
<carlesoriol> homicida?
<papapep> recordeu que estem parlant del nom de la festa?? No heu de confondre el tema amb el nom de la versió
<giorgiograppa> Hiperbòlica
<carlesoriol> papapep: xafaguitarres
<papapep> o sigui, que el nom ha de recordar ni que sigui de lluny a una celebració
<papapep> carlesoriol: :-P
<orestes> Tot allò que comenci amb Hiper- està bé
<carlesoriol> orestes: és la fàcil
<papapep> hipercanyosaguaidelparaguai Hardy?
<orestes> Hiperfesta, hipergresca... però és fer trampa
<Jordi_Alins> Hermètica
<carlesoriol> Jordi_Alins: repe
<papapep> i si fem servir Hiperfarra xafem la següent
<carlesoriol> hidroxilbenzalehidfesta hardy
<papapep> ai, no!!
<RainCT> helebració hardy
<papapep> pot ser Hiperfarra
<papapep> un pèl barroer, però com a mínim és amb H
<hugolp> hola
<Jordi_Alins> Vaja, Carles, no me n'havia adonat
<carlesoriol> Hiperfarra sona a ampollota :-)
<UbuCat> Hola, hugolp
<papapep> hola hugo
<papapep> carlesoriol: i??
<papapep> posem un parell de caixes de font vella i punt
<alex_muntada> ep, en hugolp l'ha encertat... hola hardy!
<carlesoriol> HartleyHardynsson
<Jordi_Alins> Hort erecte
<alex_muntada> hola en el sentit de benvinguda, és clar
<giorgiograppa> Hurra Hardy
<papapep> giorgiograppa: molt ianqui
<rafael_carreras> Horta Hardy, i ja sabeu on hem d'anar
<giorgiograppa> papapep: està al diccionari....
<papapep> ianqui igualment :-P
<papapep> rafael_carreras: doncs no estaria malament
<papapep> ara, si no hi ha lloc per dormir, rien de rien
<papapep> que són unes quantes hores
<hugolp> alex_muntada: que?
<Jordi_Alins> hort harmoniós
<papapep> crec que no és cap tonteria això que has dit rafael_carrera
<carlesoriol> rafael_carreras: evidentment volen venir al meu barri ... i no al d'en cubells
<papapep> tot i que complica molt la logística, clar
<alex_muntada> hugolp: quan has dit hola més amunt se m'ha acudit que podem dir a la festa hola hardy :)
<papapep> carlesoriol: qui?
<carlesoriol> papapep: Horta Hardy
<papapep> aaaahhhhhh, no hi queia...:-D
<hugolp> alex_muntada: vull part del copyright
<hugolp> ;)
<carlesoriol> deixem el tema per ara?
<alex_muntada> i sinònims de joc?
<rafael_carreras> bé, com que ens ho hem de pensar tot plegat, i tenim prou temps, ja ens ho anirem pensant a la llista
<papapep> a veureeeee.....un 50% de res, és....un moment que no em surt el càlcul....
<Jordi_Alins> herba herculiana
<papapep> llons Alins, estàs productiu avui... :-D
<rafael_carreras> alex_muntada: res
<carlesoriol> Jordi_Alins: ens vindrà la policia a veure exactament què ès
<Jordi_Alins> Els convidarem a un caliquenyo de Juneda:-)
<rafael_carreras> vinga nens, passem al tema extra?
<papapep> per mi si
<giorgiograppa> passem
<rafael_carreras> l'alex_muntada propossava parlar del Launchpad perquè es veu que ens han esborrat una cosa
<Sharwin_F> ostres si hi ha reunió, bona nit nit a tothom
<carlesoriol> Sharwin_F: passa i seu
<papapep> jo no acabo d'entendre què és el que han esborrat i per a què ens servia. En feu cinc cèntims?
<Sharwin_F> hi ha sopar gratis? xD
<papapep> Sharwin_F: això és com la mili, es ve cagat, sopat i es deixen els collons a la porta
<papapep> :-D
<rafael_carreras> el projecte ubuntaires, oi alex_muntada?
<alex_muntada> sí
<Jordi_Alins> Papapep, genial :-)
<papapep> això em van dir...
<carlesoriol> papapep: i pixat... en honor al Senyor Clos
<Sharwin_F> xD
<rafael_carreras> alex_muntada: i què hi teníem allà?
<alex_muntada> la presentació de l'orestes a sant cugat, com a mínim
<carlesoriol> com deia a l'àlex abans podriem aprofitar per reorganitzar els projectes al launchpad
<carlesoriol> com ell volia fa temps
<alex_muntada> carlesoriol: jo no volia res, només era un suggeriment
<papapep> algú pot explicar una mica planer per a què serveix això que s'han carregat? no acabo d'entendre la funcionalitat exacta que té
<Jordi_Alins> Em criden per anar a sopar...
<Jordi_Alins> ja torno.
<orestes> Per part meva no he actualitzat la presentació perquè en aquestes coses s'hi treballa en funció de les necessitats
<alex_muntada> avui he provat de parlar amb en kiko (el paio de canonical que ha desactivat el projecte) però està al uds de boston
<alex_muntada> orestes: no és culpa de ningú
<papapep> estic parlant sol??? :-/
<carlesoriol> papapep: normalment si
<alex_muntada> papapep: ara t'ho explico
<papapep> ja ho veig
<alex_muntada> els projectes del launchpad permeten treballar amb els repositoris de bzr, associar-hi especificacions, bugs, etc.
<alex_muntada> com en el cas del freevial
<papapep> i a on tenim l'equip no té aquestes funcionalitats? ha de ser específicament un "projecte"?
<alex_muntada> el vam crear a la festa dels 24 per posar la presentació de l'orestes en un lloc on tothom pogués contribuir-hi
<alex_muntada> els equips no tenen aquesta possibilitat
<papapep> comprenc
<alex_muntada> però un projecte està normalment associat a un equip o a una persona, sinó no es pot determinar qui té drets dins el projecte
<papapep> el que és curiós és que s'hagin carregat el projecte sense contactar amb ningú abans, no?
<Sharwin_F> i no vau associar el projecte al equip que teniu al launchpad?
<alex_muntada> així, les branques X del bzr d'un projecte Y, han d'estar associades a una persona o a un equip Z...
<alex_muntada> https://bazaar.launchpad.net/~Z/Y/X
<alex_muntada> és enrevessat, però així funciona el LP
<alex_muntada> papapep: han enviat un missatge de notificació a l'orestes un cop deshabilitat
<papapep> quins pebrots...
<alex_muntada> Sharwin_F: sí el vam associar, si no recordo malament
<alex_muntada> papapep: crec que sé el motiu...
<Sharwin_F> llavors quin és el motiu del deshabilitament?
<orestes> Bé, en el missatge diu també que si creiem que cal reactivar-lo, que li diguem
<orestes> Sharwin_F: EL motiu no el diu, suposo que és manca d'ús
<alex_muntada> estan revisant els projectes per tal que tinguin definida una llicència i hauran vist que aquest no estava actiu i a més no han entès el seu propòsit perquè la descripció estava en català
<alex_muntada> jo crec que, si en volem fer ús, i els demanem que el tornin a activar ho faran
<alex_muntada> la qüestió és si el volem o no
<Sharwin_F> vaig a sopar, ara torno :)
<alex_muntada> i per a què
<papapep> correcte
<alex_muntada> de fet, ara hi ha 3 projectes de l'equip, amb el permís d'en carlesoriol i en RainCT
<alex_muntada> ubuntaires (desaaactivat), dissenyubuntaire i freevial
<orestes> Penso que ningú ha fet ús de la presentació, per la qual cosa no té massa sentit tenir-la allí
<rafael_carreras> aniria bé ni que fos per a penjar-hi les presentacions, molt millor que no pas el wiki on ho faig ara perquè no recordava el projecte
<alex_muntada> rafael_carreras: el problema segurament és que no hem parlat de com es pot utilitzar aquestes eines
<rafael_carreras> potser
<orestes> alex_muntada: Bé, a la festa dels 24 en vam parlar...
<alex_muntada> en carlesoriol i en RainCT n'han fet ús pel freevial i els ha anat prou bé
<rafael_carreras> exacte
<carlesoriol> orestes: tu, jo i l'àlex
<orestes> Però potser sí que tenim massa diversificació de projectes: Seria millor tenir-ho en un de sol, amb les branques que calguin
<orestes> Ben estructurat
<rafael_carreras> jo també hi era, però me'n vaig oblidar
<papapep> orestes: això és ben cert
<papapep> sinó tot plegat es torna un caos
<alex_muntada> el cas del freevial és especial, des del meu punt de vista, perquè no és exactament un projecte de l'equip
<alex_muntada> a menys que en carlesoriol i en RainCT vulguin que ho sigui, és clar :)
<orestes> alex_muntada: correste
<carlesoriol> jo sempre ho he vist com un projecte de l'equip
<orestes> alex_muntada: vull dir correcte
<papapep> horrestes, horrestes....
<alex_muntada> decidir si és l'equip qui té accés al projecte o no és important perquè determina qui pot escriure als repositoris del projecte
<orestes> papapep: No hem tokis hels pehbrots
<papapep> :-D
<alex_muntada> i no sé si en carlesoriol i en RainCT volen donar permís d'escriptura a tot déu de l'equip ~ubuntu.cat
<alex_muntada> enteneu?
<orestes> alex_muntada: comprenc
<carlesoriol> jo no
<papapep> això té fàcil solució, els hi expropiem i punt....:-P
<alex_muntada> carlesoriol: què no entens?
<orestes> llàstima que els permisos no es puguin assignar de manera més precisa
<papapep> alex_muntada: que és un babau no entén
<alex_muntada> orestes: se suposa que els projectes són de programari lliure ;)
<papapep> orestes: només es poden donar en bloc a tot l'equip o a ningú??
<alex_muntada> orestes: i per això hi ha formes de desfer els canvis, si cal
<carlesoriol> quin problema hi ha amb el projecte freevial. Crec que sempre ha estat una cosa en la que hem participat tots (encara que uns programem i els altres fem preguntes)
<carlesoriol> no entenc els dubtes
<papapep> carlesoriol: jo no en tinc al respecte d'això (curiosament...)
<carlesoriol> una cosa és que quan vam crear el projecte com no teniem ni pi de com funcionava el bazaar creesim un equip específic però això és totalment accidental
<alex_muntada> carlesoriol: això ja ho entenc, la cosa és que jo no sóc tu i no sé què és el que _tu_ vols fer amb el projecte
<alex_muntada> carlesoriol: per tant _jo_ no puc dir què hem de fer amb el _vostre_ projecte
<alex_muntada> només és això
<papapep> bé, crec que ja ha quedat que el projecte és de tots
<papapep> ja no hi ha dubtes al respecte
<alex_muntada> ara mateix el projecte freevial té com a «driver» l'equip ~freevial
<orestes> Faltaria l'opinió del Rain
<carlesoriol> alex_muntada: tio... jo ja no sé com dir-t'ho
<papapep> en Rain no opina, accepta
<papapep> :-D
<alex_muntada> carlesoriol: no m'has de dir res, cony... jo explico com estem ara
<papapep> bé doncs
<papapep> ara que ja tenim clar que el freevial el podem incorporar com vulguem
<carlesoriol> alex_muntada: ok. Així què hem de fer?
<papapep> què fem respecte el tema de discusió??
<carlesoriol> canviar el driver?
<papapep> o sigui, el projecte que ens han esborrat, el reclamem o passem??
<alex_muntada> carlesoriol: si vols que el projecte sigui de l'equip, seria el més adequat
<orestes> Penso que hauríem d'aprofitar per restructurar la cosa.
* ** RainCT_away is now known as RainCT
<alex_muntada> papapep: a mi tant me fot
<orestes> Fer un arbre del tipus: ubuntaires - programari - Jocs - Freevial, i el mateix per les xerrades, etc
<alex_muntada> però està clar que no podem anar creant projectes si no els hem d'utilitzar
<papapep> aquesta és la pregunta de fons
<orestes> Jo el reclamaria i el reassignaria a l'equip, per tant.
<rafael_carreras> jo també
<carlesoriol> orestes: això està bé... però per exemple al freevial hem tingut bastanta comunicació d'actualitzacions, no serà un merder unificar en un sol projecte temes diferents?
<alex_muntada> carlesoriol: pel tema del freevial, potser hauríem de demanar consell
<orestes> carlesoriol: Què hi farem. Pertànyer a l'equip té les seves servituds.
<alex_muntada> a algun expert del launchpad o a la llista sobre com procedir
<carlesoriol> alex_muntada: si canvio l'equip freevial els branches actuals què passa?
<alex_muntada> carlesoriol: vull dir que canviar el driver és fàcil però moure els repositoris i els bugs no
<carlesoriol> https://code.edge.launchpad.net/~freevial/
<alex_muntada> carlesoriol: bona aquesta, no ho sé :(
<alex_muntada> carlesoriol: de moment no toqueu el freevial, necessitem més informació i suport de la gent del launchpad
<carlesoriol> i no es pot fer que l'equip freevial pengi de l'equip del loco d'alguna manera ?
<alex_muntada> carlesoriol: sí, però això no canvia res respecte al driver, no?
<alex_muntada> ho dius perquè ~freevial seguiria tenint accés, no?
<alex_muntada> pot ser funcionaria
<carlesoriol> millor preguntem
<alex_muntada> però jo no m'arriscaria sense el consell dels experts
<carlesoriol> però en qualsevol cas hi ha copia de tot i sempre ho podem regenerar com vulguem
<alex_muntada> sí però seria una llàstima no aprofitar per aprendre com funciona tota aquesta història, no ;)
<alex_muntada> orestes: contestaràs al tal kiko?
<carlesoriol> siguem practics
<RainCT> no crec que el freevial hagi de tenir com a driver ~ubuntu.cat
<rafael_carreras> alex_muntada: a mi el LP em fa molta mandra
<alex_muntada> veieu? ja sabia jo...
<papapep> explica't RainCT
<RainCT> el driver té accés total al projecte, pot fer-ne el que vulgui, i que 60 persones el puguin tocar
<RainCT> xD
<alex_muntada> rafael_carreras: ho deia pel carlesoriol i per mi això d'aprendre, tranquil
<RainCT> i per reportar bugs, crear blueprints, etc, es pot fer sense ser-ho
<carlesoriol> rafael_carreras: és molt més senzill del que creus
<jpatrick> a mi, m'agrada
<alex_muntada> RainCT: un contraexemple... quanta gent toca el wiki.ubuntu.com i no passa res?
<carlesoriol> RainCT: no crec que gaires toquin el codi no?
<RainCT> llavors, i tenint en compte que també pugui arribar a ser un projecte internacional, millor amb un equip propi crec
<alex_muntada> i quan passa, se soluciona i llestos
<RainCT> no si pel codi no és
<carlesoriol> i doncs?
<RainCT> amb 2 comandes el puc tornar a deixar com abans
<papapep> i dó?? on és el problema?
<RainCT> que no li veig la necessitat, i que estariem tancant la porta a possibles futurs programadors que no siguin de l'equip o que no siguin catalans
<carlesoriol> això és veritat
<papapep> bé, jo crec que això tampoc cal discutir-ho ara (aka si no hi ha res més important ja em direu què voleu fer i em vaig a estirar...)
<alex_muntada> RainCT: mira, en això et dono la raó
<alex_muntada> carlesoriol: es podria fer que ~ubuntu.cat pertanyi a ~freevial, en tot cas
<carlesoriol> a veure si ho puc fer
<alex_muntada> però insisteixo que el freevial ara no és problema
<alex_muntada> ja veurem com ho resolem i ja en tornarem a parlar un altre dia
<alex_muntada> ens queden ubuntaires (desactivat) i dissenyubuntaire
<RainCT> uhm.. deieu que voleu tenir menys projectes no?
<rafael_carreras> dissenyubuntaire no hauria d'anar dins d'ubuntaires?
<carlesoriol> Ubuntaires en català (ubuntu.cat) has been invited to join this team.
<carlesoriol> rafael_carreras: això si que podem fer-ho com ens roti
<carlesoriol> a més dissenyubuntaire si que penja d'ubuntu.cat
<RainCT> doncs proposo: deixar l'ubuntaires desactivat (no cal molestar als del launchpad ara per això), i reanomenar dissenyubuntaire a ubuntu.cat (per fer conjunt amb l'equip, ~ubuntu.cat)
<rafael_carreras> ah, doncs ja està
<RainCT> i llavors que aquest tingui la branca bazaar del disseny que ara té, i les que puguin caldre en el futur
<alex_muntada> però ens pot tornar a passar el mateix amb aquest projecte si no parlem amb en kiko i li expliquem per a què ho volem
<giorgiograppa> (ops, crec que m'he quedat sense connexió...)
<RainCT> (i si algun dia calgués fer ús dels bugs i blueprints es podria improvisar i fer una "release serie" per a cada cosa diferent, per separar les coses)
<alex_muntada> a més a més, ubuntu.cat sembla que sigui el projecte de www.ubuntu.cat, no m'agrada
<carlesoriol> alex_muntada: quan vaig crear disseny ubuntaire em van comentar que no hi havia cap problema ni pel contingut ni per la mida del projecte
<alex_muntada> de fet, jo cambiaria ~ubuntu.cat per ~ubuntaries, però aquesta és una altra història
<RainCT> UbuCat: ping?
<UbuCat> RainCT: Pong!
<alex_muntada> de fet, de fet... ~ubuntu.cat hauria de dir-se ~equip-ubuntaires
<RainCT> alex_muntada: això és molt llarg
<alex_muntada> carlesoriol: això del contingut segurament s'ho han repensat
<RainCT> :P
<alex_muntada> RainCT: ja, però és el que realment és
<orestes> Perdoneu, he hagut d'anar a posar crios a dormir...
<alex_muntada> bé doncs, què voleu fer?
<carlesoriol> https://edge.launchpad.net/~freevial/+members
<rafael_carreras> alex_muntada: de moment, reclamar-lo
<alex_muntada> ressuscitem el projecte ubuntaires o no? en qualsevol cas li hem d'explicar la situació al tal kiko
<RainCT> alex_muntada: purista!
<RainCT> xD
<RainCT> carlesoriol: per cert, des de quan sóc admin del ~freevial?
<carlesoriol> des de fa 30 segons
<RainCT> ah, mola
<carlesoriol> ho acabo de veure ... i no entenc com es que no ho eres
<carlesoriol> ara sols falta blacklistejar en papapep
<rafael_carreras> alex_muntada: jo en faré ús, de debò
<NilOriol> men vaig a dormir
<carlesoriol> rafael_carreras: sols cal bzr push bzr commit i bzr pull
<RainCT> NilOriol: bona nit
<alex_muntada> rafael_carreras: de fet, el podem utilitzar per planificar les festes amb blueprints i tot
<carlesoriol> i tens ho actualitzat sempre localment
<alex_muntada> rafael_carreras: i els meetings i no sé quantes coses més
<carlesoriol> a més tens eines gràfiques com l'olivenosequè que et fan uns circuits molt bonics dels canvis
<rafael_carreras> alex_muntada: això voldrà dir que l'hauré d'estudiar igualment :-)
<RainCT> paquet bzr-gtk
<alex_muntada> rafael_carreras: es tracta de convertir-nos en un projecte de programari
<alex_muntada> ;)
<carlesoriol> alex_muntada: com et compliques no?
<alex_muntada> rafael_carreras: sempre pots emmerdar algú d'aquella manera tan subtil que tens de fer-ho :-P
<rafael_carreras> alex_muntada: no ho dubtis
<alex_muntada> carlesoriol: de fet, no em complico pas... però comprenc que no sigui fàcil d'entendre
<alex_muntada> carlesoriol: tenim llençaments i tenim producte, per tant el símil és molt fàcil
<orestes> Bé, jo em sembla que de moment parlaré amb el tal Kiko perquè reactivi el projecte, i després ja veurem com ho reorganitzem tot plegat.
<alex_muntada> orestes: gràcies
<carlesoriol> et faré un diff
<rafael_carreras> molt bé, doncs ja estem per avui
<rafael_carreras> moltes gràcies a tothom i bona nit
<carlesoriol> i l'ivà?
<rafael_carreras> ---------------------------------------------------------------------
}}}
