{|
| '''Warning'''
* This is a '''readonly''' and '''text-based''' archive of a deprecated wiki.
* '''Images''' and '''attachments''' have been removed to conserve space.
* '''Links''' may not work and there may be formatting issues.
* A '''compressed''' version with images and the original syntax is in the repo '''Releases'''.
|}

__TOC__

{{{#!irc
<arualavi> ## Inici de la reunió ###########################
<rafaelcarreras> bé, doncs si us sembla bé, podem passar l'esborrany a votar al Launchpad
<papapep> no se si hi ha algú més de l'equip, no identifico
<papapep> rafaelcarreras: no sé ben bé com enfocar-ho, la veritat
<papapep> no se ni si val la pena
<rafaelcarreras> per què no?
<papapep> rafaelcarreras: no se, ja m'estic cansant de tenir aquest punt a les reunions... :-)
<papapep> és un pèl plasta
<papapep> si després no vota gairebé ningú al Launchpad què farem?
<rafaelcarreras> per això, ho passem al Launchpad i llestos
<rafaelcarreras> hehe
<rafaelcarreras> tnim un procediment, n?
<papapep> bé, si
<papapep> tens raó
<papapep> doncs fem-lo servir
<papapep> nanit quim
<VIla-seca> bona nit
<arualavi> na nit
<papapep> VIla-seca: per que estiguis al cas, com que som pocs, estem dient de passar la votació del primer punt al Launchpad
<papapep> el tema de la normativa d'accés
<arualavi> jo crec que la normativa està molt bé de cara a guanyar-se recursos del loco
<VIla-seca> ara m'anava a llegir el primer punt
<VIla-seca> :$
<papapep> arualavi: sorris, però no t'entenc
<papapep> "guanyar-se recursos del loco"
<papapep> què vols dir?
<arualavi> per recursos del loco vull dir: publicació al planet, @ubuntu.cat
<papapep> aaahhh, bé
<rafaelcarreras> papapep: per a poder-lo passar, caldria fer l'esborrany sense opcions
<papapep> si clar, tot va lligat
<arualavi> i tenir veu i vot en les decisions que es prenen
<arualavi> però no veig clar que volguem limitar la pertinença a l'equip del launchpad
<papapep> rafaelcarreras: clar, però aleshores quines propostes s'accepten i quines no??? :-P
<papapep> això és del que s'hauria de parlar avui, de fet
<rafaelcarreras> les que decidim ara?
<papapep> com s'acaba "dibuixant" la proposta a votar
<rafaelcarreras> oncs vinga
<papapep> arualavi: no li veig sentit limitar recursos i no limitar l'accés a l'equip
<arualavi> rafaelcarreras, tu pots crear una consulta al launchpad?
<papapep> ho veig tot lligat
<rafaelcarreras> arualavi: sí
* ** joan is now known as JoanCG
<arualavi> papapep, perque l'equip del launchpad denota un sentit de comunitat Catalana
<papapep> el que crec que no hem de confondre és participar amb l'equip o comunitat amb formar part formal de l'equip
<papapep> arualavi: crec que estas confonent els termes
<arualavi> en canvi en podriem fer un (com la llista) per a dirigir l'equip
<papapep> el launchpad és el registre de l'equip
<JoanCG> hola
<UbuCat> Hola, JoanCG
<papapep> si ho canviem ho canviem, però fins ara ha estat així
<arualavi> hola
<UbuCat> Hola, arualavi
<papapep> hola Joan
<papapep> no hi ha un registre oficial de la comunitat com a tal
<papapep> (com a mínim que jo sàpiga)
<rafaelcarreras> ni cal
<papapep> rafaelcarreras: clar, és una comunitat d'usuaris, no una associació ni equip...jo ho crec així
<papapep> ara, si ho veieu diferent, en parlem
<papapep> arualavi: ?
<papapep> arremanga't el pijama, home.....
<papapep> que no et deixa escriure :-P
<arualavi> espera qeu m'acavo de posar els pantalons
<papapep> :-D
<rafaelcarreras> potser és molt boig canviar-ho tot, però encara estem a temps de crear un Consell que decideixi les coses importants i oblidar-nos de les normes aquestes
<papapep> rafaelcarreras: però igualment el consell s'ha de regir d'alguna manera, sinó el primer que faran és titllar-los de nazis i sectaris
<papapep> quan decideixin si algú entra o no o coses semblants
<arualavi> jo lo del consell tampoc crec que faci falta
<papapep> no se'ls pot donar plens poders
<rafaelcarreras> papapep: i aquestes normes poden ser el punt de partida, si el Consell ho veu bé :-)
<VIla-seca> papapep: pot ser un consell que presenta una normativa
<papapep> VIla-seca: clar
<rafaelcarreras> VIla-seca: exacte
<VIla-seca> i pot ser un consell vota't per tot deu
<rafaelcarreras> VIla-seca: sí, la idea seria fer la voració al Lauchpad, també
<papapep> però penseu que anem més lluny que la simple normativa que estem valorant...
<VIla-seca> si
<VIla-seca> estem valorant el que hi hagi un consell que vetlli perque el grup pugui funcionar
<papapep> a mi no em sembla malament, però si ja hi ha crítiques per voler posar una base, no veieu el que diran...
<papapep> "hueeeeloooo a aaaasssuuuufreeee"
<papapep> :-D
<papapep> bé doncs, com ho veieu tot plegat???
<rafaelcarreras> a mi m'està bé tirar endavant les normes
<arualavi> em rafirmo com abans
<arualavi> reafirmo vull dir
<rafaelcarreras> de tota manera ho haurem de fer tard o d'hora
<papapep> arualavi: ostres, i què has dit???
<papapep> (escrit tant que ja no sé on para el teu comentari)
<arualavi> les normes m'estan bé, però no el limitar l'accés a l'actual equip del launchpad
<rafaelcarreras> arualavi: llavors com ho fem?
<papapep> arualavi: però aleshores, com portem el registre de membres de l'equip?? i què significa estar al launchpad???
<arualavi> al launchpad hi ha un equip d'usuaris de kubuntu i d'usuarus d'xubuntu
<papapep> és que estas canviant completament la canço!!!
<papapep> arualavi: en català?
<arualavi> simplement per a pertanyer dins d'una comunitat
<arualavi> usuaris 'dubuntu en català és un altre comunitat
<papapep> https://launchpad.net/%7Eubuntu.cat/
<papapep> però és que aquí no diu això
<arualavi> espera, m'ho remiro
<papapep> Us donem la benvinguda a l'equip oficial de la comunitat d'ubuntaires en català.
<papapep> (Welcome to the Catalan Ubuntu community.)
<rafaelcarreras> arualavi: això voldria dir crear un altre equip, o passar i crear un macroconsell
<papapep> rafaelcarreras: clar! és fotre tres triples mortals sense xarxa.....
<papapep> i encara no caminem com Deu mana...
<rafaelcarreras> arualavi: però pensa que els membres de la comunitat _no_ tindrien dret de vot
<arualavi> no, vol dir crear un nou equip específic per gestionar el LoCo
<arualavi> res més
<papapep> clar! és que estem barrejant els dos conceptes
<rafaelcarreras> arualavi: defineix gestionar
<arualavi> rafaelcarreras, exacte, per això m'estan bé les normes
<papapep> cortsenc: què opines???
<papapep> Jordi_Alins: ??
<arualavi> per gestionar englobo el d'abans: vei i vot, planet i @ubuntu.cat (i el que surti de més)
<papapep> RainCT:???
<cortsenc> papapep: deixam llegir-vos un poc més
<papapep> ok
<papapep> i quin sentit té ser de l'equip si no poden fer res....
<Jordi_Alins> Papapep: hi sóc, estic i m'hi vaig fixant.
<papapep> :-D
<JoanCG> papapep, no m'heu preguntat pero jo tb estic llegint :P
<papapep> és que no et "pillo"
<papapep> JoanCG: uis....perdona
<JoanCG> xD
<rafaelcarreras> arualavi: té els seus avantatges. el nom de nou equip quin pot ser?
<arualavi> papapep, doncs el sentiment de pertinença a la comunitat d'ubuntaires en català
<arualavi> rafaelcarreras, val aquí si que m'enganxes... jo pels noms... ja veus el meu nick :-P
<papapep> ostres... no se
<rafaelcarreras> arualavi: :-D
<papapep> i apart dels que ja s'han apuntat al launchpad creus que vindrà molta més gent per aquest fet?
<papapep> la comunitat la forma qui té k/x/ubuntu instal·lat i ho fa en català
<papapep> no se, em tens dubtant ara....
<rafaelcarreras> papapep: en vindran menys dels que hi ha a l'equip, és clar, és la idea, també
<papapep> però aleshores si que estem parlant d'una escissió elitista, no ho oblideu
<papapep> i era JUST el que voliem evitar
<papapep> quantes vegades m'ho he hagut de sentir!
<arualavi> papapep, és que em perdo, em dit tantes coses ja.
<rafaelcarreras> ara he mirat i l'equip es diu ubuntu.cat, així que li podem dir equip-ubuntu.cat al nou
<arualavi> papapep, tens raó en això d'elitista.
<rafaelcarreras> papapep: és que tot té els seus inconvenients
<papapep> el que si que és veritat, és que és molt complicat a cada reunió canviar el punt de partida i l'objectiu
<papapep> és complicat prendre decisions així
<rafaelcarreras> jo crec que un equip-ubuntu.cat seria una mena de macroconsell
<rafaelcarreras> papapep: completament d'acord
<papapep> rafaelcarreras: però macroconsell de què?
<papapep> si som quatre i "el cabo"
<arualavi> mireu aquest si us plau: https://launchpad.net/people/?name=Ohio&searchfor=teamsonly
<rafaelcarreras> s'hauria de parlar a la llista
<rafaelcarreras> papapep: llavors seria un consell
<papapep> però per això no cal fer un nou equip al launchpad
<papapep> ja tenim un equip, i seria el seu consell
<rafaelcarreras> papapep: això no és feina
<arualavi> però aquest d'ohio s'organitzen amb equips al launchpad per a diferents tasques
<papapep> arualavi: ja ho entenc, però ells ho han enfocat diferent de sortida
<rafaelcarreras> arualavi: quina por hem de tenir de fer un nou equip? :-)
<papapep> no és que ni lo nostre ni lo seu estigui malament
<papapep> rafaelcarreras: no es tracta de tenir por, sinó que portem sis mesos amb una orientació i en un quart d'hora ens ho estem carregant. Només això
<arualavi> papapep, home 6 mesos no... un més que ho estem parlant si
<papapep> es tracta de que la gent no es pensi que ens estem muntant un xiringuito propi
<rafaelcarreras> papapep: jo no m'ho vull carregar, només donava més opcions perquè sembla que no ho tenim clar
<Jordi_Alins> Me n'ha d'anar, bona nit.
<rafaelcarreras> però segueixo pensant que l'opció principal és bona
<papapep> rafaelcarreras: era una manera de parlar
<papapep> arualavi: els equips, bé l'equip de difusió que és l'unic que tenim
<arualavi> veus? És que pels 4 que som crec que ho compliquem massa
<papapep> no l'hem creat al launchpad
<papapep> vàrem decidir fer-ho diferent
<papapep> o es va fer diferent "de facto"
<papapep> el que sigui
<rafaelcarreras> papapep: sí, el launchpad no ens cal per a segons què
<papapep> rafaelcarreras: clar. Si cal canviar la manera de fer, es fa, però el que no podem fer és cada reunió canviar l'orientació...
<papapep> és avorrit, un rotllo i un caos
<papapep> ha d'haver-hi un temps per acceptar propostes, i un temps per aprovar-les
<papapep> no sempre proposar coses diferents...
<papapep> m'explico nois?? no us ho agafeu malament, si us plau
<arualavi> d'acord doncs, tornem a la idea original
<rafaelcarreras> t'expliques
<arualavi> papapep, si, m'ho he agafat fatal i ara m'estic tornant a vestir per fotre el camp :P
<papapep> arualavi: :-P
<rafaelcarreras> hem de començar a decidir quines de les opcions de l'esborrany presentem a votació
<papapep> bé
<rafaelcarreras> la primera
<rafaelcarreras> 1a versió: La persona que vulgui ser membre haurà d'acreditar activitat en algun dels àmbits del CatalanTeam LoCo Team: donant suport als usuaris a les llistes de correu, fòrum o canal de xat, participant activament en l'organització i portada a terme dels esdeveniments que l'equip convoca, participació com a ponent en xerrades, cursos, etc.., traducció de documents o de programari, etc.
<rafaelcarreras> 2a versió: La persona que vulgui ser membre haurà d'acreditar activitat en algun dels àmbits del CatalanTeam LoCo Team: donant suport als usuaris a les llistes de correu, fòrum o canal de xat, participant activament en l'organització i portada a terme dels esdeveniments que l'equip convoca, participació com a ponent en xerrades, cursos, etc.., traducció de documents o de programari, etc. Així mateix, el canditat haurà
<rafaelcarreras> entendre, i fer-se entendre, en llengua catalana, en qualsevol de les seves variants geogràfiques.
<arualavi> +1 per la segona
<papapep> la 2
<rafaelcarreras> la 2
<cortsenc> +2
<VIla-seca> *2
<papapep> VIla-seca: això és un vot nul xaval....:-P
<JoanCG> mes o menys la 2
<VIla-seca> perdo
<JoanCG> o millor *2
<VIla-seca> m'he equivocat :D
<papapep> JoanCG: i el menys??
<JoanCG> bé, no te massa importancia, pero penso que l'ultima frase ja s'hauria d donar per feta
<papapep> JoanCG: com ho diries?
<JoanCG> com dic, ni cas
<papapep> JoanCG: ah
<papapep> bé, és per que quedi clar no més
<papapep> tira rafaelcarreras
<rafaelcarreras> procediment
<rafaelcarreras> 1a versió: Hi haurà un apartat fix a l'ordre del dia, excepte a les reunions extraòrdinàries, on s'efectuarà l'avaluació dels candidats a membres de l'equip, sempre que hi hagi temps després dels punts ordinaris i just abans de la finalització de la reunió.
<rafaelcarreras> 2a versió:
<rafaelcarreras> Hi haurà un apartat fix a l'ordre del dia, excepte a les reunions extraòrdinàries, on s'efectuarà l'avaluació dels candidats a membres de l'equip. Serà el primer apartat de l'ordre del dia.
<rafaelcarreras> 3a versió:
<rafaelcarreras> Hi haurà un apartat fix a l'ordre del dia, excepte a les reunions extraòrdinàries, on s'efectuarà l'avaluació dels candidats a membres de l'equip, sempre que hi hagi temps després dels punts ordinaris i just abans de la finalització de la reunió.
<papapep> tercer +1
<papapep> falta un trosset, per cert
<JoanCG> si
<papapep> En cas de que per manca de temps s'hagi d'ajornar l'avaluació de candidats a la següent reunió, fet el qual s'ha d'evitar per tots els mitjans sempre que sigui possible, l'avaluació dels candidats ajornats passarà a ser el primer punt de la següent reunió que es convoqui, o de la primera on els candidats puguin estar presents".
<rafaelcarreras> En cas de que per manca de temps s'hagi d'ajornar l'avaluació de candidats a la següent reunió, fet el qual s'ha d'evitar per tots els mitjans sempre que sigui possible, l'avaluació dels candidats ajornats passarà a ser el primer punt de la següent reunió que es convoqui, o de la primera on els candidats puguin estar presents".
<rafaelcarreras> _)
<papapep> :-)
<JoanCG> +3
<arualavi> +3
<rafaelcarreras> tercer +1
<VIla-seca> +3
<papapep> tius....com sou, no es vota +3...
<papapep> +1 al tercer....brutus...
<JoanCG> xD
<cortsenc> +3, que deies?
<JoanCG> ja s'enten
<papapep> cortsenc: :-P
<papapep> albert??
<papapep> tsdgeos: ???
<tsdgeos> perdo?
<papapep> vols votar?
<RainCT> (coi com xerreu xD ho sento estava sopant.. )
<tsdgeos> no estava llegint
<papapep> bé
<tsdgeos> acabo d'arribar de glasgow
<tsdgeos> i estic fent cosetes
<tsdgeos> sorry
<papapep> RainCT: votes? o passes?
<cortsenc> papapep: es diu abstenció
<papapep> això
<papapep> votes o te la sua???
<papapep> :-D
<JoanCG> "votes o t'abstens"... aixi mes fi
<papapep> ais, com sou....que refinats.... :-D
<JoanCG> :P
<papapep> algú més vota o no?? sinó seguirem al següent
<papapep> rafaelcarreras: amunt i crits
<rafaelcarreras> Quan un candidat sigui acceptat...
<rafaelcarreras> 1a versió: En cas de no ser acceptat, no podrà tornar a presentar la seva candidatura fins al cap de tres mesos a partir de la data de la reunió on s'hagi decidit la seva no acceptació.
<rafaelcarreras> 2a versió: En cas de no ser acceptat, no podrà tornar a presentar la seva candidatura fins al cap de tres mesos, un mes si té feina feta però no es considera suficient, a partir de la data de la reunió on s'hagi decidit la seva no acceptació.
<papapep> segona versió +1
<rafaelcarreras> segona versió +1
<JoanCG> segona +1
<cortsenc> +2
<arualavi> +1 al segon
<papapep> cortsenc }:-)
<rafaelcarreras> següent
<rafaelcarreras> Disciplinària
<VIla-seca> segona versio +2
<VIla-seca> :D
<rafaelcarreras> 1a versió: a) Si els membres de l'equip en reunió, en la qual es tingui el quòrum necessari i prèvia proposta de, almenys, cinc (5) membres de ple dret de l'equip, determinen que l'actuació d'un dels membres ha estat lesiva per a l'equip o per algun dels seus components, o va en contra dels principis del programari lliure i les normes de conducta que l'equip presumeix dels seus membres, es podrà aplicar una suspensió,
<JoanCG> trampos!
<rafaelcarreras> de com a mínim un mes i com a màxim un any (12 mesos). Durant aquest termini, el membre sancionat perdrà tots els drets vigents pels membres de ple dret, quedant aquests suspesos.
<rafaelcarreras> 2a versió: a) Si els membres de l'equip en reunió, en la qual es tingui el quòrum necessari i prèvia proposta de, almenys, cinc (5) membres de ple dret de l'equip, determinen que l'actuació d'un dels membres ha estat lesiva per a l'equip o per algun dels seus components, o va en contra dels principis del programari lliure o les següents normes de conducta ['''inserir definició del que es pressumeix com a conducta
<rafaelcarreras> adeqüada'''], es podrà aplicar una suspensió, de com a mínim un mes i com a màxim un any (12 mesos). Durant aquest termini, el membre sancionat perdrà tots els drets vigents pels membres de ple dret, quedant aquests suspesos.
<papapep> 2a versió +1
<rafaelcarreras> 2a versió +1
<arualavi> versió 2 +1
<VIla-seca> versio 2 +1
<cortsenc> +1 a la 2
<rafaelcarreras> JoanCG?
<JoanCG> +1 a la 2, pero s'ha d saber la definicio de conducta adequada
<JoanCG> vaja
<papapep> JoanCG: bufff, això és tota una altra batalla
<JoanCG> d tota manera, imagino que per arribar a aquest punt
<papapep> de fet, si mireu al meu wiki
<JoanCG> ha d'haver pasat alguna cosa greu de debo
<papapep> tinc una mena de proposta "no oficial"
<rafaelcarreras> clar, jo crec que això són regles generals, si ens hem de posar en cada assumpte concret, no acabarem mai
<papapep> no, ho podeu oblidar...no té a veure
<papapep> és una definició d'ubuntaire
<JoanCG> si, si
<papapep> sui generis
<papapep> JoanCG: si què?
<JoanCG> no, al q deia el rafaelcarreras
<papapep> ah! bé
<rafaelcarreras> a més, hi ha el codide conducte com a guia
<rafaelcarreras> vinga, següent
<papapep> si, seguim
<rafaelcarreras> 1a versió: b) Si, en acabar el període de suspensió, el membre segueix tenint interès a formar part de l'equip i no ha causat cap més problema que pugui ser causa de mesura disciplinària, tornarà a ser un membre de ple dret, fet el qual serà automàtic sinó hi ha cap iniciativa de l'equip en contra.
<rafaelcarreras> 2a versió: b) Si, en acabar el període de suspensió, el membre segueix tenint interès a formar part de l'equip i no ha causat cap més problema que pugui ser causa de mesura disciplinària, tornarà a ser un membre de ple dret, sempre que el membre suspès ho soliciti i havent-se de ratificar en la propera reunió de l'equip.
<papapep> 2a +1
<arualavi> segona +1
<JoanCG> segona +1
<RainCT> segona +1
<rafaelcarreras> segona +1
<RainCT> (ja he acabat de llegir tot el vostre bròquil xD)
<papapep> RainCT: ;-)
<papapep> RainCT: estàs d'acord amb el que s'ha votat fins ara?
<VIla-seca> tb segona +1
<RainCT> papapep: totalment :)
<papapep> perfecte
<arualavi> mira que si arriba a dir que no...
<VIla-seca> :D
<rafaelcarreras> :-)
<papapep> si, si , quin "acollone"....
<JoanCG> :D
<papapep> vinga que no queda gaire
<rafaelcarreras> un altre
<rafaelcarreras> Expulsió
<rafaelcarreras> :-)
<rafaelcarreras> 1a versió: Si els membres de l'equip en reunió, en la qual es tingui el quòrum necessari i prèvia proposta de, almenys, deu (10) membres de ple dret de l'equip, determinen que la actuació dins l'equip d'un dels membres ha estat greument lesiva per a l'equip o per algun dels seus components, o va en contra dels principis del programari lliure o les normes de conducta que l'equip presumeix dels seus membres, podrà ser
<rafaelcarreras> expulsat a perpetuïtat de l'equip.
<rafaelcarreras> 2a versió: Si els membres de l'equip en reunió, en la qual es tingui el quòrum necessari i prèvia proposta de, almenys, deu (10) membres de ple dret de l'equip, determinen que la actuació dins l'equip d'un dels membres ha estat greument lesiva per a l'equip o per algun dels seus components, o va en contra dels principis del programari lliure o les normes de conducta especificades a l'anterior punt 1.2.a, podrà ser
<rafaelcarreras> expulsat a perpetuïtat de l'equip.
<papapep> s'ha de ser coherent +1 la 2a
<rafaelcarreras> +1 la 2a
<RainCT> ""
<cortsenc> si, +1 a la 2
<arualavi> quin és el punt 1.2.a. ?
<papapep> RainCT: ...abstenció activa?? :-P
<papapep> el que hem aprovat abans
<papapep> pera
<RainCT> papapep: no, [quote=papapep]
<papapep> Hi haurà un apartat fix a l'ordre del dia, excepte a les reunions extraòrdinàries, on s'efectuarà l'avaluació dels candidats a membres de l'equip, sempre que hi hagi temps després dels punts ordinaris i just abans de la finalització de la reunió. En cas de que per manca de temps s'hagi d'ajornar l'avaluació de candidats a la següent reunió, fet el qual s'ha d'evitar per tots els mitjans sempre que sigui possible, l
<papapep> aaaah"
<papapep> bé
<JoanCG> 2+1
<RainCT> JoanCG: 3?
<JoanCG> xD
<JoanCG> la segona!
<arualavi> papapep, si ja i que té a veure amb l'Expulsió?
<arualavi> normes de conducta especificades a l'anterior punt 1.2.a
<papapep> pera, que igual m'he confós
<RainCT> papapep: vols dir això? "2a versió: a) Si els membres de l'equip en reunió, en la qual es tingui el quòrum ... les següents normes de conducta ['''inserir definició del que es pressumeix com a conducta adeqüada'''], "
<arualavi> el punt 1.2.a. és el que has copiat, si
<cortsenc> Jo crec que es refereix a això: es següents normes de conducta ['''inserir definició del que es pressumeix com a conducta
<papapep> RainCT: exacte
<papapep> cortsenc: exacte
<papapep> per no repetir les normes de conducta
<arualavi> d'acord.
<papapep> a diferents articles
<arualavi> +1 a la segona versió
<papapep> au! que ja queda poquet
<rafaelcarreras> una altra coseta
<rafaelcarreras> 1a versió: Aquesta persona no podrà tornar a formar part mai més de l'equip.
<rafaelcarreras> 2a versió: Aquesta persona no podrà tornar a formar part de l'equip.
<arualavi> +1 a la 2
<papapep> la segona +1
<RainCT> +1 segona
<rafaelcarreras> +1 a la 2
<VIla-seca> +1 segona
<rafaelcarreras> JoanCG?
<JoanCG> perdo, un moment
<JoanCG> la segona
<papapep> oriol?
<cortsenc> tant me fa
<RainCT> ei... proposo unes normes alternatives xD article1) sempre s'ha de fer el que diu el que té raó. article 2) en RainCT sempre té raó. article 3) quan en RainCT no té rao, automàticament s'activa l'article 2. :D
<cortsenc> blanc
<JoanCG> xD
<JoanCG> recitifico el meu vot
<JoanCG> la tercera versió
<cortsenc> aquest és el darrer punt?
<papapep> RainCT: article 3.3 :-P
<papapep> no
<rafaelcarreras> ok, l'última
<cortsenc> ok
<rafaelcarreras> Disposicions transitòries
<rafaelcarreras> 1a versió: Única: Els membres de l'equip que siguin de ple dret en el moment d'aprovació del present document podran tenir un termini de inactivitat doble de l'estipulat el punt 3.1.2, en el moment d'avaluació de la seva activitat, abans de ser donats de baixa per inactivitat.
<rafaelcarreras> 2a versió: S'ha proposat eliminar la disposició transitòria, deixant el mateix termini d'inactivitat per a tothom.
<arualavi> +1 a la segona
<JoanCG> no ho se
<RainCT> el termini de quant és al final?
<rafaelcarreras> +1 a la segona
<papapep> jo aquí m'abstenc/passo/melasua.... :-D
<papapep> RainCT: 6 mesos els nous membres
<RainCT> ok, doncs +1 a la segona
<papapep> 12 els que ja formen part
<papapep> es proposa
<cortsenc> perdó, on es parla d'aquest periode de inactivitat? ho hem votat avui?
<papapep> no, això no s'ha votat
<rafaelcarreras> la segona versió proposa 6 mesos per a tothom
<papapep> espera
<cortsenc> ok ok
<rafaelcarreras> cortsenc: no, això ja hi era abans
<cortsenc> ja esta, papapep, només volia saber si sabia llegir
<papapep> ai, si que s'ha votat, però el termini no era un tema discutit
<papapep> pera
<papapep> 3.1.2 Per inactivitat Si un membre de l'equip deixa de mantenir activitat durant un període superior als sis (6) mesos sense cap explicació i no es pot contactar amb ell a fi de determinar-ne la causa, serà donat de baixa i perdrà tots els drets vigents dels membres de ple dret. Per a tornar a ser alta a l'equip, haurà de passar pel mateix sistema que qualsevol altre nou candidat.
<cortsenc> +2
<papapep> i no s'havia votat....quin carajillu
<papapep> ja estem tots?
<papapep> falta algú?
<VIla-seca> perdo
<VIla-seca> +2
<papapep> rafaelcarreras: ja estem del punt, no?
<papapep> recapitulem?
<rafaelcarreras> molt bé, papapep, tu fas la versió final i jo munto l'enquesta
<cortsenc> un moment, només volia fer una pregunta
<papapep> digues
<arualavi> si home
<rafaelcarreras> endavant
<arualavi> :D
<cortsenc> pel que fa al quorum que es parla, en tot moment es parla de nombres absoluts. Jo pregunto, en algún moment heu debatut si era millor nombres que tant per cents?? En cas de que no, jo preferiria posar tant per cents, per no haver de canviar aquest reglament quan siguem 200 (que en serem)
<cortsenc> parlo de les propostes de suspensió i expulsió
<papapep> bé, es pot plantejar així
<rafaelcarreras> a mi deu persones em sembla bé, de fet trobo que són moltes
<arualavi> cortsenc, doncs és un bon punt
<papapep> però pensa que el número és només per proposar l'expulsió
<papapep> no per fer-la efectiva
<RainCT> cortsenc: i com sabem si quan siguem 200 al Launchpad haurà més gent a les reunions?
<papapep> RainCT: clar, el problema és aquest
<papapep> no se, quins percentatges plantejaries?
<rafaelcarreras> quan siguem 200, muntarem el Consell
<papapep> rafaelcarreras: ets d'idees fixes, eh!!! :-D
<rafaelcarreras> papapep: :-D
<RainCT> rafaelcarreras: faràs campanya electoral al teu bloc? :)
<cortsenc> papapep: en tenia uns al cap basant-me en els 57 membres que hi ha registrats (10 i 20%)
<rafaelcarreras> RainCT: la faré per tu :-)
<cortsenc> però no és important això, vull dir millor aprovar el que hi ha a l'esborrany, i si algún dia es planteja que hi ha una allau de solicituts d'aquest tipus, tallar-ho amb un tant per cent
<papapep> cortsenc: doncs pensa que si arribem a ser 200, hi haurà d'haver una proposta de 40 persones per a només proposar una expulsió
<rafaelcarreras> cortsenc: problema, hi haurà un 10% a les reunions?
<papapep> no dic que estigui malament, només ho plantejo
<cortsenc> papapep: es que expolsar algú és força greu
<papapep> cortsenc: amb això t'haig de donar la raó
<cortsenc> rafaelcarreras: he deduit que els que proposaven no calia que estiguessin a la reunió
<JoanCG> doncs pot ser una expulsio no l'haurien de decidir 10 persones en una comunitat de 200, no?
<papapep> però insisteixo, que el número de persones és per a PROPOSAR-HO
<JoanCG> :S
<papapep> no significa que se l'expulsi
<rafaelcarreras> cortsenc: tens raó
<rafaelcarreras> JoanCG: no decideixe, proposen
<rafaelcarreras> qui decideix és l'equip
<papapep> però entenc que sigui un tema perillós
<cortsenc> rafaelcarreras: els de l'equip que es reuneixen aquell dia
<papapep> estpa clar
<papapep> ups
<papapep> està clar
<rafaelcarreras> sí
<rafaelcarreras> i només si hi ha consens
<papapep> rafaelcarreras: jo això no ho veig clar
<JoanCG> jo no entenc que proposen
<rafaelcarreras> si no n'hi ha, s'ha d'anar al Launchpad
<papapep> crec que s'hauria de fer una votació al launchpad o algun sistema que donés l'oportunitat a tothom de votar
<JoanCG> entenc que decideixen, no?
<JoanCG> sip
<papapep> JoanCG: no, els 5 o 10 proposen "l'apertura" del procés d'expulsió
<rafaelcarreras> JoanCG: a la reunió es decideix
<JoanCG> pero com es decideix després si es fa fora o no?
<papapep> rafaelcarreras: doncs aleshores s'hauria d'establir un mínim de quorum de l'equip per a portar-ho a terme
<RainCT> JoanCG: es vota a la reunió i si no hi ha consens es passa al Launchpad
<cortsenc> papapep: si s'obrís directament un procés al Launchpad, tampoc dones oportunitat d'acusar ni de defensar-se
<rafaelcarreras> papapep: això no estava ja decidit? :-=
<papapep> rafaelcarreras: si?
<rafaelcarreras> cortsenc: sí, hi ha la llista
<rafaelcarreras> papapep: ara ho miro
<cortsenc> rafaelcarreras: ok
<papapep> si, si us plau
<JoanCG> si, pero aqui estem dient q 5 persones poden decidir que un membre sigui suspes, no?
<papapep> ja em perdo
<JoanCG> així ho estic entennt jo
<papapep> JoanCG: no, que ho proposin
<papapep> ara ho miro
<cortsenc> JoanCG, no, només proposen
<RainCT> JoanCG: no, 5 persones poden proposar que es faci una votació per suspendre'l
<JoanCG> ok, vaig a rellegirmo
<JoanCG> perdo
<papapep> Si els membres de l'equip en reunió, en la qual es tingui el quòrum necessari i prèvia proposta de, almenys, cinc (5) membres de ple dret de l'equip, determinen que l'actuació d'un dels membres ha estat lesiva per a l'equip o per algun dels seus components, o va en contra dels principis del programari lliure o les següents normes de conducta ['''inserir definició del que es pressumeix com a conducta adeqüada'''], es pod
<papapep> prèvia proposta de, almenys, cinc (5) membres
<papapep> proposen, i els assistents a la reunió decideixen
<arualavi> ei, quan heu canviat a 5 membres?
<cortsenc> arualavi: 5 suspensió 10 expulsió
<cortsenc> crec
<JoanCG> ah, val, crec q ara ho entenc millor
<papapep> exacte
<arualavi> ah, d'acord
<papapep> ja m'esteu fent patinar la pobre neurona....
<rafaelcarreras> papapep: no està decidit res quant a la mínima participació a les reunons
<papapep> rafaelcarreras: doncs això també s'hauria de decidir (no ara, evidentment)
<rafaelcarreras> agreed
<papapep> però crec que no s'hauria d'aprovar definitivament la normativa fins tenir això aclarit
<papapep> o sigui, que es pot votar
<JoanCG> així encara s'ha de decidir si son 5 o que?
<cortsenc> un 90% de la mitjana mensual
<papapep> però quedar suspesa l'entrada en vigor fins a incorporar-hi això, per exemple
<VIla-seca> sempre que alguna cosa pot ser no es vegi clara, es pot afegir un punt...
<arualavi> cortsenc, com?
<papapep> VIla-seca: clar, just això vull dir
<papapep> cortsenc: seria un bon ratio
<cortsenc> jeje, perdó auralavi, proposava un quorum de reunió
<papapep> arualavi: mirar les últimes quatre reunions i calcular el 90%
<cortsenc> em baso en altres reglaments presencials
<rafaelcarreras> bé, discutirem això la setmana vinent i aplacem la votació fins llavors?
<papapep> aquest seria el mínim d'assistents per a poder votar
<cortsenc> rafaelcarreras: d'acord
<papapep> rafaelcarreras: bé
<franhp> +1
<papapep> farem deures durant la setmana i ens ho pensarem?
<papapep> per no haver de fer-ho tot diumenge?? :-D
<arualavi> franhp, no vota... si no has tingut temps de llegir res :P
<rafaelcarreras> penseu que estarem a meitat de juliol i no sé si hi haurà molta gent per a votar al Launchpad
<franhp> :P
<papapep> arualavi: si avui amb prou feines hem dit res...
<papapep> :-D
<franhp> (es que li volia fer la pilota el rafaelcarreras , ja m'has delatat arualavi XD)
<papapep> segon punt rafaelcarreras?
<arualavi> jejejejejeeee
<rafaelcarreras> segon punt
<rafaelcarreras> Canvi de periodicitat de les reunions de l'equip. Confecció de calendari de dies en els que no s'hauria de convocar reunions
<rafaelcarreras> Conveniència de fer reunions en dies/hores diferents perquè tothom tingui la oportunitat d'assistir-hi (IvàBurgos)
<papapep> Ivaaaaaaaaaaaaaaaaaaà!
<rafaelcarreras> penso que la periodicitat haurà de ser de dues setmanes, un cop tinguem aprovades les normes
<arualavi> papapep, però si el punt és teu
<papapep> norrrr, surt el teu nom :-P
<papapep> bé doncs
<arualavi> juerrr
<papapep> que és broma, home
<arualavi> :D
<papapep> jo també crec que podria ser de quinze dies, com podria ser d'un mes
<papapep> no li veig més problema
<papapep> realment, si volem trobar-nos per fer-la petar, quinze dies està bé
<papapep> però si ens costa reunir-nos un mes no estaria malament
<rafaelcarreras> són dues coses diferents, la primera és la periodicitat i els "dies prohibits"
<RainCT> "La setzena reunió ordinària es farà el dia 8 de juliol de 2007 a les 22.00 h, hora catalana. La durada serà d'una hora." no us fa vergonya, posar mentides al wiki? xD
<rafaelcarreras> RainCT: a mi sí :-(
<papapep> RainCT: som així....uns impresentables.... :-P
<JoanCG> xD
<arualavi> !foutuncop a RainCT
<papapep> ais arualavi
<arualavi> ah, no era així?
<RainCT> arualavi: és fotunaostia
<arualavi> això
<papapep> !foutunaostia a RainCT
<papapep> uix1!!!
<papapep> !fotunaostia a RainCT
<UbuCat> /me observa com en papapep fot un cop a en a. Ho justifica així: «RainCT»
<papapep> aaaaaara
<RainCT> sense la "a"
<papapep> si, si....gairebé...
<papapep> :-)
<papapep> doncs nois
<papapep> què fem?
<papapep> quinze dies?
<papapep> un mes?
<RainCT> papapep: prova-ho O:-)
<papapep> un quinqueni????
<rafaelcarreras> a veure, no us baralleu i decidim el què
<RainCT> 14 ^^
<JoanCG> 16 dies i mig
<papapep> RainCT: i què més....ja et veig a venir....
<franhp> si fem de mes en mes, perdrem el boom
<papapep> JoanCG: article 3.3....:-P
<VIla-seca> 14 més 1 :D
<JoanCG> jo nomes proposo xD
<franhp> perdre el contacte destruiria el bon rotllo que hi ha ara
<arualavi> cada 15 dies i sempre es poden convocar reunions extraordinaries
<JoanCG> 15 dies i en dies diferents d la setmana
<papapep> JoanCG: logaritme nperià de 34
<JoanCG> xD
<rafaelcarreras> jo faria 15 dies per a no passar d'una banda a l'altra
<papapep> bé, doncs 15 dies
<papapep> i quins dies??
<rafaelcarreras> el dia 1 i el dia 15, caigui com caigui, lligant-ho amb la segona part
<papapep> sempre a les 22?
<arualavi> rafaelcarreras, ostres doncs pot estar bé això
<JoanCG> home, aquest mes cauen en diumenge sempre, no?
<papapep> JoanCG: :-D
<JoanCG> casualitat? xD
<papapep> si en sap un niu....per què et penses que el tenim de capo de la màfia....
<papapep> :-D
<RainCT> i el que ve en dimecres els 2
<JoanCG> ia
<papapep> és que és capaç de fer modificar el calendari gregorià per fer caure els 1 i 15 en diumenges....
<papapep> vinga, i l'hora???
<papapep> sempre a les 22?
<rafaelcarreras> podríem fet l'1 i el 16
<cortsenc> mmm.. acabo de notar (com tots suposo) que aquesta lògica fa que sigui el mateix dia...
<papapep> rafaelcarreras: així no caurien en el mateix dia
<cortsenc> rafaelcarreras: +1
<JoanCG> es una bona idea
<arualavi> cortsenc, també ho estava veient
<rafaelcarreras> +1
<papapep> arualavi: si clar, ara....:-P
<RainCT> rc +1
<arualavi> rafaelcarreras, 1 i 16 +1
<JoanCG> cortsenc, sip, no m'havia fixat mai
<VIla-seca> rafaelcarreras: +1
<papapep> +1 i +16
<papapep> :-D
<rafaelcarreras> l'hora?
<arualavi> papapep, nohome,anava passant pàgines del calendari com un burro pensant: guaita és le mateix, guaita i el següent més també... guaita i l'altre... :)
<cortsenc> d'aqui deu venir la dita de "cada quinze dies!" quan són 14
<JoanCG> xDD
<rafaelcarreras> és molt fotut això, perquè hi ha gent que els va bé a les 12 de la nit i d'altres a les 7 del vespre
<papapep> arualavi: ja t'imagino!!!1 :-D
<cortsenc> arualavi: m'he sentit igual
<papapep> rafaelcarreras: clar
<papapep> com ho fem?? proposem cadascú quan li va bé??
<papapep> i fem un promig? :-D
<rafaelcarreras> és una manera
<papapep> (sistema cortsenc)
<papapep> :-P
<RainCT> !calc (19 + 24) / 2
<cortsenc> papapep: porcentatge....
<JoanCG> xD
<RainCT> coi, ara perquè contesta en privat? xD
<cortsenc> papapep: el que passa és que jo depén del dia (com tothom suposo)
<papapep> cortsenc: si noi, crec que tots estarem igual
<RainCT> ah vale, perquè diu Error :/
<JoanCG> l'hora sera mes dificil decidirla
<cortsenc> i el dia que caigui en dissabte, ni t'explico
<RainCT> els de Google han canviat el codi HTML del resultat de la seva calculadora xD
<papapep> cortsenc: pensa que encara hem de decidir quins dies NO es poden convocar reunions
<cortsenc> voleu dir que és un bon sistema?
<cortsenc> a, ok
<rafaelcarreras> la idea és que tothom pugui venir de tant en tant
<cortsenc> no he dit res
<papapep> podriem dir que dissabtes no, p. ex
<papapep> o el que decidim
<papapep> ja veig fent un algorisme de l'ostia per calcular el dia de les reunions.... :-D
<papapep> comencem per quan NO?
<papapep> i serà més fàcil?
<rafaelcarreras> sí
<arualavi> com que aquí no tenim problemes de fusos horaris, crec que l'hora hauria de ser cap al vespre-nit sempre.
<rafaelcarreras> un moment
<papapep> arualavi: jo crec que si, però vaja, que cadascú comenti la seva
<rafaelcarreras> primer els dies prohibits
<papapep> rafaelcarreras: si
<JoanCG> dies festius...
<papapep> JoanCG: d'on?
<arualavi> JoanCG, excepte diumenges
<JoanCG> ja m'enteneu, no vull dir diumenge
<papapep> els municipals compten?
<papapep> :-D
<JoanCG> depen dels membres d l'equip q shi vegin afectats ?
<papapep> suposo que hauriem de tenir en consideració les festes autonòmiques i estatals
<rafaelcarreras> festius als ppcc serien any nou, reis, sant joan, nadal i sant esteve, oi?
<papapep> rafaelcarreras: i les respectives festes nacionals
<papapep> o autonòmiques
<papapep> segons es miri
<franhp> a catux feiem reunions els dies de nadal, i molt alegres eh!
<cortsenc> http://viscalaterra.com/festes.html
<papapep> franhp: és que sou uns esclaus de la causa....
<rafaelcarreras> però llavors no farem reunions
<franhp> justament vam tenir una el 25
<papapep> i nosaltres per sant joan
<franhp> es una quedada més que una reunió ...
<papapep> tiravem petards pel canal...
<papapep> :-)
<franhp> XD
<rafaelcarreras> jo no aniria més lluny del que he escrit abans, si comptem les festes locals ja odem plegar
<papapep> rafaelcarreras: només son quatre dies més, però vaja, com ho veieu
<papapep> no, locals no, autonòmiques
<rafaelcarreras> tres autonomies, quatre estats, un departament, ...
<VIla-seca> autonòmiques?
<arualavi> autonòmiques de Catalunya, Balears i València ?
<rafaelcarreras> no cal continuar
<cortsenc> mmm... no creieu que són pitjors els ponts o el abans de festiu que no el festiu en si mateix?? O sigui, el que diu en franhp te lògica, potser no tindria fer-ho el 24 (tenint en compte que es fan per la nit)
<papapep> cortsenc: si, però és bastant complicat de controlar això
<papapep> ja que corre cada any
<franhp> també cal dir que el dia de nadal vam canviar l'horari i la reunió va ser a les 10 del matí
<JoanCG> ,,,
<cortsenc> Equip Calendari: propostes anuals al desembre de l'any anterior
<papapep> cortsenc: :-D
<RainCT> hm.. i si deixem que el papapep ens proposi un calendari pel dissabe que ve? :)
<franhp> XD
<JoanCG> xD
<papapep> un cry dedicat a calcular els dies probables del loco
<rafaelcarreras> :-D
<arualavi> RainCT, +1
<papapep> petaflops i petaflops per la causa
<cortsenc> +1
<papapep> us passaré a tots per l'adressador
<papapep> colla d'impresentables....
<papapep> :-D
<arualavi> :D
<papapep> RainCT: dissabte no, dilluns
<papapep> 16/7==dilluns
<rafaelcarreras> veieu? per reducció a l'absurd, crec que hauríem de deixar la decisió al paio que posa el dia al wiki, ho sigui, jo :-)
<RainCT> coi amb la vostra recursivitat xD
<papapep> rafaelcarreras: si, així tindrem a qui crucifixar....:-D
<rafaelcarreras> papapep: m'ofereixo com a màrtir
<arualavi> rafaelcarreras, vale
<papapep> per mi bé, però t'has de tornar a posar les piles pels recordatoris a la llista....:-P
<rafaelcarreras> papapep: és cert
<tsdgeos> ja heu acabat la reunio? o encara no?
<rafaelcarreras> passem a la qüestió de l'hora
<papapep> tsdgeos: no encara...
<tsdgeos> ok
<papapep> estem acabant
<rafaelcarreras> veig que ara hi ha més gent que al començament de la reunió
<papapep> per mi de 21 en amunt...
<papapep> ara, vosaltres direu la vostra situació
<rafaelcarreras> a mi les 22 em van molt bé, clar, ho vaig posar jo així :-)
<arualavi> per mi com fins ara, a les 22:00
<franhp> jo ara ja torno a estar disponible, s'han acabat els examens! :D
<cortsenc> +1 per les 22:00
<franhp> +1 22:00
<papapep> JoanCG: ?
<JoanCG> +1 22
<rafaelcarreras> fabulós
<papapep> doncs ja està, som uns cracks...
<rafaelcarreras> doncs ja estem
<VIla-seca> tb +1
<papapep> bufff.....vaig a refer el güiki i posar la proposta definitiva
<arualavi> ## Fí de la reunió ##############################
}}}
