{|
| '''Warning'''
* This is a '''readonly''' and '''text-based''' archive of a deprecated wiki.
* '''Images''' and '''attachments''' have been removed to conserve space.
* '''Links''' may not work and there may be formatting issues.
* A '''compressed''' version with images and the original syntax is in the repo '''Releases'''.
|}

__TOC__

<pre>
<arualavi> ## Inici de la reunió ###########################
<orestes> A veure...
<orestes> Jo poca cosa puc afegir a allò que ja he dit per e-mail...
<carlesoriol> ok
<carlesoriol> tema 2
<orestes> ...bàsicament: L'ajuntament té molt d'interès en fer l'activitat,...
<RainCT> XD
<rafael_carreras> tenim un programa a mitjes
<orestes> ...posa els locals...
<lluisanunez> a l'email deia que serien en dissabte, el 19 o el 26 (que són diumenges)
<orestes> ...fa la promoció a base de cartells, premsa, etc...
<orestes> ... tant al poble com als del voltant...
<rafael_carreras> lluisanunez: encara no sabem si h farem en dissabte o diumenge, ens hem de posar d'acord
<orestes> ...hi ha un cert "comitè local" que pot col.laborar...
<orestes> (espereu que acabi jo el rotllo, please)
<papapep> el notari, el frare i el guàrdia-sivil?? :-D
<papapep> uis
<papapep> perdó
<arualavi> civil
<orestes> El tema dels diners no està clar, però sí que queda clar que una cosa o altra ofereixen, ni que sigui en espècies (kanapés, etc)...
<orestes> ...fins i tot el meu contacte diu que l'institut local hi estaria interessat, pq es veu que tenen molta marxa.
<orestes> Llavors: què demanen?
<orestes> Doncs bàsicament que els definim el següent:
<orestes> 1) Programa d'activitats (aprox)
<orestes> 2) Dates
<orestes> 3) Què necessitem (locals, infrastructures, ¿peles? ¿marxandatge?...)
<orestes> I em sembla que ja està. Dic això del marxandatge perquè si no ens volen pagar pasta potser podríem fer un disseny de samarreta "Ad-Hoc" i demanar-los que ens en facin unes quantes. Jo crec que aquí és on tenim el marge per negociar.
<orestes> I ja he acabat.
<papapep> just això últim volia proposar jo...:-)
<rafael_carreras> el punt 1 ja el tenim
<cortsenc> deu ser la millor oferta que s'ha rebut mai, fins ara
<orestes> Esperem que el papapep la superi amb Lloret, al març
<orestes> uis, perdó, abril
<papapep> ara m'agrades, xaval...:-)
<rafael_carreras> d'acord amb això de les samarretes, amb compte que no ens colin que l'organitzador és l'ajuntament
<alex_muntada> jo no vull pas que ens paguin, prefereixo que paguin en espècies
<orestes> (vaja, si no és qu erbutgem aquesta, clar)
<papapep> rafael_carreras: el disseny l'hauriem de marcar nosaltres
<orestes> qu erbutgem - que rebutgem
<papapep> alex_muntada: +1
<lluisanunez> OK amb les espècies, sobretot canapès
<papapep> lluisanunez: +100
<alex_muntada> lluisanunez: ++
<lluisanunez> de kaviar?
<rafael_carreras> alex_muntada: d'acord amb les espècies, també
<orestes> He pensat que si hi ha el món de la docència interessat potser podríem presentar les aplicacions educatives de GNU/Linux i/o edubuntu
<cortsenc> crec que el model de catering d'Olot es més que acceptable
<lluisanunez> o millor: Moodle
<orestes> lluisanunez: També, també...
<lluisanunez> Ho dic perquè per l'octubre tindrem fet un pinganillo amb Ubuntu+Moodle Live
<arualavi> presentar edubuntu
<lluisanunez> ...que fem per la moodlemoot
<orestes> Va, aleshores, quines activitats creieu que es poden fer? Jo en vaig abocar algunes al meu mail:
<orestes> Install party...
<orestes> Freevial...
<orestes> Frets on fire...
<orestes> Presentació "QUè és el PL/Ubuntu"
<orestes> Presentació GIMP
<orestes> Ubuntu Studio (ampliada, si cal)...
<carlesoriol> la presentació d'en giorgio va ser un èxit
<orestes> La gimcana...
<carlesoriol> mira tu
<carlesoriol> (22:20:16) carlesoriol: la presentació d'en giorgio va ser un èxit
<arualavi> orestes: jo substituiria ubuntu studio per edubuntu
<carlesoriol> crec que s'hauria de fer càrrec del punt (22:19:41) orestes: Presentació "QUè és el PL/Ubuntu"
<orestes> arualavi: Cap problema
<cortsenc> arualavi: +1
<papapep> tinc un missatge del Jordi Monteagudo al respecte, que té problemes amb l'adsl, un segon:
<papapep> Si de cas, que conste en acta que jo estaré lliure el cap de setmana del 26
<papapep> d'octubre i que estaré encantat de fer la presentació, si anem a Amer.
<papapep> (això de part del GGrappa)
<carlesoriol> papapep : tu no
<carlesoriol> giorgio si
<orestes> Ai, las! La Lluïsa no podia aquell cap de setmana...
<lluisanunez> ídem que jo estaré lliure el 26 però NO el 25
<papapep> carlesoriol: tinc un missatge del Jordi Monteagudo
<orestes> Però el 26 és diumenge
<carlesoriol> papapep: ets el primer broker d'irc que connec
<papapep> hhehehe...ja veus
<papapep> i que em forro....
<carlesoriol> el tema de la samarreta
<rafael_carreras> no hi ha problema sila fem al novembre, peròi ha tots sants
<carlesoriol> estaria bé fer un model de la primera ( o similar) adaptat a l'esdeveniment
<orestes> Què us sembla si fem una votació? Jo llavors podria redactar una proposta en ferm, aprovar-la definitivament i enviar-la a Amer
<papapep> sí, aixó: tenim algun dissenyador decent per aquesta ocasió??? (:-P:-P)
<carlesoriol> papapep: si
<papapep> he dit decent....
<papapep> :-D
<carlesoriol> no parlo de mi
<arualavi> aquesta vegada a veure si queda xula ... :-)
<papapep> carlesoriol: ah, el Nil tampoc computa...
<papapep> :-D
<carlesoriol> arualavi: sols ho dius per que la gent s'arrancava els ulls quan veia la samarreta taronja
<papapep> orestes: què hem de votar en concret?
<cortsenc> orestes: definim
<orestes> A veeeeeureeee, canaaaallaaaa.....
<arualavi> haha
<lluisanunez> a veure si aquesta vegada feu samarretes x dones
<orestes> Trobeu bé fer una install party?
<cortsenc> xiiiii
<papapep> orestes: papa, kaka
<lluisanunez> (que són qui compra les samarretes)
<lluisanunez> Sí, i tant, la install party ha de ser l'estrella
<orestes> alex_muntada: Àlex, ets aquí?
<arualavi> ubuntu poooor
<RainCT> install party +1
<lluisanunez> install party +1
<alex_muntada> orestes: sí, per?
<cortsenc> RainCT: l'ordenat +1
<papapep> install és inevitable +1
<alex_muntada> +1
<carlesoriol> +1
<RainCT> cortsenc: uhm?
<arualavi> +1
<carlesoriol> un moment
<rafael_carreras> install +1
<orestes> alex_muntada: Perquè no recordo la URL aquella de les votacions de les jornades (la del Leo) Pordia ser una bona eina suara.
<lluisanunez> per l'install estaria bé comptar amb espai tipus biblioteca (taules, endolls, wifi)
<carlesoriol> avisar que la gent porti copia o dispositius de còpis
<alex_muntada> doodle.ch
<carlesoriol> que no ens passi com l'altre cop
<papapep> lluisanunez: i algun mac a mà....
<lluisanunez> en canvi per les presentations millor tipus auditori (pantalla, seients còmodes)
<lluisanunez> sí, sí, sí, tindré el mac circumcidat per aleshores
<orestes> alex_muntada: Ja la tinc...
<orestes> Ei, penya, doneu-li un cop d'ull a aquest sistema de votació (però no hi feu canvis, pls)
<orestes> http://www.doodle.ch/xxxxxxxxxxxx
<lluisanunez> dispositius de còpia, també podem portar alguns discos usb
<cortsenc> orestes: es maco i funcional
<alex_muntada> orestes: ja saps que es guarda un log de la sala? vols dir que calia enviar un exemple real? :-/
<papapep> lluisanunez: jo crec que cadascú que s'espabili amb les seves dades i còpies de seguretat...
<lluisanunez> doodle va bé
<orestes> alex_muntada: Dommage... ja no hi ha res a fer, però no crec que tingui importància, al capdavall
<orestes> alex_muntada: Això és volàtil
<carlesoriol> papapep: però cal AVISAR de la importancia que té
<papapep> i qui ha dit que no?
<papapep> jo dic que passo de desar dades d'altres a discs nostres, ni que sigui temporalment
<alex_muntada> orestes: home, ara qualsevol que revisi els logs més tard pot dedicar-se a potinejar això... lleig, molt lleig :-(
<carlesoriol> papapep: totalment d'acord
<papapep> precisament per l'importància que té el tema
<lluisanunez> sí, OK, és millor que aprenguin a cuidar-se'n
<papapep> kk orestes, kaaaaka
<papapep> imagina't que algú que té les fotos de la cunyada/cunyat en boles a l'hd
<papapep> li apareixen de cop a internete....
<papapep> encara que no sigui culpa nostra, ja saps en qui pensarà, oi???
<lluisanunez> aquest és el del Mac?
<lluisanunez> :-D
<papapep> lluisanunez: per exemple...
<carlesoriol> lluisanunez: em semble que vol dir... algú que les conservi després de la instaŀlació
<lluisanunez> ho he entès
<papapep> encara que les esborrem davant seu
<alex_muntada> fer còpies de discos grans és inviable, per volum i per temps
<arualavi> lluisanunez: quin Mac?
<papapep> pensarien malament
<papapep> alex_muntada: això a més a més
<lluisanunez> un que va fer un install... s'hi va tirar de cap!
<papapep> arualavi: castigat de cara a la paret
<arualavi> ah si, fale
<arualavi> vaaaig
<papapep> papa orestes, l'arualavi m'ha tret la llengua....
<Alins> Mac i Ubuntu poden funcionar ?
<lluisanunez> i tant
<orestes> Vinga, penya, que estem perdent el temps i jo encara no he sopat
<orestes> Ens podrem posar d'acord en un calendari d'activitats?
<orestes> O millor que ho discutim a la llista?
<papapep> suposo que el més difícil serà trobar una data bona per la majoria
<papapep> ha de ser per pebrots el cap de setmana aquell que dieu?
<carlesoriol> el 26 qui pringa?
<orestes> La data vindrà marcada per l'alliberament de la Intrepid
<arualavi> el 26 a qui li va malament?
<papapep> sembla que hi ha gent que no li va massa bé
<papapep> orestes: tampoc hem de ser talibans
<papapep> entenc...
<rafael_carreras> papapep: pot ser el que quedem am ells
<papapep> si ho fem una setmana abans o després el món seguirà rutllant IMHO
<rafael_carreras> sí, clar
<orestes> papapep: Ja, però fer una install party amb una beta, doncs...
<papapep> d'acord, doncs després, no abans
<orestes> ok. Després.
<rafael_carreras> per això deia de fer-la al novembre
<papapep> si cal, clar
<alex_muntada> ja heu vist que la 8.10 surt el 30 d'octubre?
<orestes> rafael_carreras: Així podem assegurar el tret
<arualavi> alex_muntada: no, tant tard?
<orestes> QUÈ US SEMBLA NOVEMBREEEEE???
<papapep> el que també és cert, és que les últimes versions han estat un pèl.....atropellades
<lluisanunez> novembre OK
<rafael_carreras> el 8 de novembre, dissabte
<orestes> QnOVEMBRE +1
<papapep> o sigui que anar més endevant sembla beneficiós, si hem de trobar un adjectiu
<orestes> papapep: D'ACORD
<carlesoriol> ok
<orestes> Ai, el CapsLock
<carlesoriol> per cert. parlant d'activitats. Els kdeaires podrieu fer algun xou d'explicar la nova versió. Al novembre ja estarà bastant madura no?
<alex_muntada> el 8 de novembre no és festiu d'alguna cosa?
<cortsenc> Catalunya Nod
<cortsenc> commmoració del Tractat dels Pirineus
<papapep> el xou de la pirotècnia (by KDEPirotecnial group)
<papapep> :-D
<orestes> Bé, ara mateix estic anant en KDE4.1 i encara li faltaran molts "detallets", però per fer xous no pateixis.
<papapep> peta que és un gust!
<carlesoriol> però estaria bé que ens la presentessiu una mica... igual algú acava "picant"
<orestes> cortsenc: Hòstia, que trascendent.
<arualavi> 8 de novembre em sembla una bona data
<lluisanunez> sí, sí KDE presentation +1
* ** ggrappa_ is now known as ggrappa
<orestes> carlesoriol: Bé, però hem de vetllar per l'interès del públic en general...
<ggrappa> buf, per fi!
<lluisanunez> hola, giorgio
<carlesoriol> orestes: que vols dir que el públic no vol saber res de kde?
<carlesoriol> orestes: tots tenim moltes ganes de veure com va
<alex_muntada> a mi també em sembla bé el 8N
<cortsenc> orestes: Hi ha una part del meu país que es festa
<rafael_carreras> carlesoriol: apt-get install kubuntu :-)
<carlesoriol> a mi també m'agrada el 8
<lluisanunez> 8N no és cap festa de res
<ggrappa> hola, lluisa. hola a tots.
<papapep> nanit ggrappa
<arualavi> hola ggrappa
<rafael_carreras> ggrappa: com ho tens el 8 de novembre?
<ggrappa> esteu proposant el 8 novembre per a alguna cosa?
<orestes> cortsenc: No, si ja em sembla bé, però no crec que ambdues coses siguin incompatibles
<arualavi> ggrappa: sip
<rafael_carreras> em, sí, per anar a Amer
<lluisanunez> ggrappa: per la teva conferència sobre el PL
<orestes> ggrappa: No, per assegurar que la Intrepid ja s'haurà alliberat i per evitar les dates d'octubre que no anaven bé a alguns
<ggrappa> lluisanunes: conferència, conferència...
<cortsenc> orestes: A nivell col·lectiu, cada un te la seva opinió. A nivell individual, jo dissabte estare a Perpinyà
<lluisanunez> magistral
<ggrappa> orestes: em sembla molt bé, fins ara havíem volgut ajustar molt el temps.
<ggrappa> lluisanunez: m'he posat tot vermell
<arualavi> exacte, quasi sense temps de baixar les ISO
<lluisanunez> oi, sí! però jo et veig blau
<orestes> arualavi: I catalanitzar el CD, que els gnomeros necessiteu 3 setmanes...
<papapep> orestes: ......lleig, llleig....
<arualavi> orestes: :-P
<orestes> cortsenc: Podries venir a Amer si fos una altra data?
<arualavi> aquesta vegada SI que faré el de xubuntu
<ggrappa> lluisanunez: atenció, que el blau és políticament incorrecte :-P
<arualavi> i NOMÉS el de xubuntu :-P
<papapep> sobretot on ets ara!!! :-D
<orestes> arualavi: Per cert, estic en procés de preparació d'un manual de personalització de (*)ubuntus
<cortsenc> orestes: jo si (ho tindre al costat de casa perque viure a Olot) pero no vull causar problemes per la data, ja anem prou atrassats
<papapep> orestes: de conya
<lluisanunez> jo tinc blubuntu
<cortsenc> http://cal.cat/News/tabid/155/xmid/1059/Default.aspx (lo que hi ha el 8 de novembre)
<arualavi> orestes: fantàstic
<orestes> A veure: SI ENLLOC DEL 8-N FOS EL 15-N HO VEIEU BÉ, TAMBÉ???
<ggrappa> papapep: això ha fet pupa...
<orestes> ENLLOC - EN LLOC
<papapep> ggrappa: cert, ha estat sense mala fe, però......
<cortsenc> jo si :P
<lluisanunez> ostres, sí (contesteu, no feu cridar l'Orestes)
<carlesoriol> sí
<papapep> a mi més indiferent, papa orrestez
<rafael_carreras> per mi, encara millor el 15
<papapep> uix, s/més/m'és/
<ggrappa> orestes: per mi, cap problema.
<arualavi> ok també el 15
<orestes> sembla que HI HA CONSENS SENYORES I SENYORS, en el 15-N!!!!!!
<arualavi> però ja no més enllà IMHO
<papapep> noooooooooooooooooooooo
<orestes> papapep: xist!
<papapep> ni un dia més aprop del 20
<papapep> .....
<rafael_carreras> :-D
<cortsenc> gràcies
<orestes> Doncs ja tenim una cosa: el 15-N
<orestes> Ara només falta que hi hagi partit de la champions, o quelcom així
<orestes> Sembla que això toca molt els ous als ajuntaments
<arualavi> tutorial de veure la tv amb ubuntu
<arualavi> en papapep en pot fer un manual extens
<rafael_carreras> orestes: futbol n'hi ha sempre
<papapep> arualavi: jo el puc fer de veure la tv (punt)
<papapep> :-D
<lluisanunez> ep! tutorial de veure la tv amb ubuntu +1
<papapep> mentre tinc l'ordinador al costat....
<cortsenc> tv ubuntu +1
<arualavi> papapep: i el p2ptv o com es digui?
<Alins> tv ubuntu+1
<papapep> aaaaahhhhh..... els partits del barça en xinés???
<papapep> :-D
<cortsenc> arualavi: no tenim eines lliures, no se si és ètic
<papapep> horrible, escolti, horrible....
<orestes> Bé, quant als temes, tenim una INSTALL PARTY.
<orestes> Quanta estona la fem durar?
<papapep> cortsenc: no és procedent
<papapep> és pirateig de senyal, en termes estrictes
<arualavi> orestes: tota la estona
<arualavi> papapep: que pirateig ni que nassos, miro la TV d'un altre país
<papapep> quina franja horària tenim? si som prous, podem fer com a Caldes
<orestes> arualavi: En paral·lel? ah, és una idea...
<cortsenc> papapep: crec que és la televisió que decideix emetre, però podem continuar el debat filosòfic a la propera Party
<lluisanunez> sí, la install necessita temps
<orestes> papapep: Jo penso que tenim la franja que vulguem
<papapep> cortsenc: ara no tinc la neurona per aquest nivell...:-)
<arualavi> orestes: les installs sempre han estat en paral·lel més o menys, no?
<papapep> bé, de conya
<papapep> arualavi: però depèn molt de quines altres activitats fem i de quants siguem
<cortsenc> arualavi: si, crec que és lo millor
<papapep> crec que ens hem de repartir una mica més racionalment les tasques, per, per exemple, poder complir millor els horaris
<orestes> Ok, install en paral·lal, però això condiciona una mica el tipus de local. No ho podem fer en una sala d'actes, per exemple (amb butaques pel mig)
<cortsenc> papapep: però igualment, no pots deixar una instal·lació a mitges
<papapep> quan dic racionalment, em refereixo a deixar clar què fa cadasc-u
<cortsenc> papapep: torns?
<lluisanunez> la biblioteca de Caldes va anar de primera, IMHO
<papapep> cortsenc: per exemple
<Alins> IMHO?
<cortsenc> papapep: graella i avall
<arualavi> +wtf IMHO
<UbuCat2> IMHO: in my humble opinion
<lluisanunez> omg wtf IMHO
<carlesoriol> Alins: crec que és ironia fina
<orestes> IMHO = En la meva humil opinió
<papapep> arualavi: en la meva humil opinió
<papapep> uix
<orestes> jeje
<papapep> perdó, anava per l'Alins
<carlesoriol> Alins: som tan humils
<orestes> Bona nit, Sr. Alins, que no ens havíem saludat encara...
<Alins> Vaja :-)
<papapep> lluisanunez: no els vam complir com cal, però MOOOOOOOOLT millor que els anteriors
<papapep> :-)
<lluisanunez> lo qualo?
<papapep> que en tema d'horaris ho portavem fatal
<orestes> Hi hauria algun RESPONSABLE de coordinar el tema install party?
<lluisanunez> estic d'acord que hem de millorar l'organització de torns
<papapep> defineix coordinar
<lluisanunez> va estar bé la fàbrica familiar de CDs que va posar en Papapep
<carlesoriol> orestes: saps la llei RC de l'equip
<cortsenc> orestes: crec que el programa d'activitats l'hauriem de fer en una pàgina al wiki, i que la gent vagi proposant activitat i responsable. O no tenim temps?
<papapep> crec que hauria d'haver un equip de gent disponible per la install
<orestes> papapep: Reclutar voluntaris, establir els torns, definir el material necessari...
<papapep> ah, bé
<rafael_carreras> papapep: t'hi apuntes, oi?
<papapep> lluisanunez: doncs no és res amb el que vam fer per la Feisty a BCN....
<arualavi> cortsenc: +1
<papapep> allà si que en vam fer...
<papapep> rafael_carreras: güat?
<orestes> cortsenc: M'agradaria fer una proposta per escrit la setmana vinent... No és que sigui imprescindible, però altrament tothom començarà vacances, i ja hi serem
<rafael_carreras> papapep és el nou Coordinador de Festes d'Instal·lació
<papapep> .................dit-o-cràcia?????
<orestes> rafael_carreras: Iupppiiiiiii!!!
<papapep> especialista en Mac(cha-os) i similars????
<rafael_carreras> papapep: prohibit fer un reglament
<lluisanunez> papapep: IRCcràcia
<arualavi> papapep: hahaha, si necessites secre cobro per hores :-P
<cortsenc> orestes: entenc, pero jo, com tu, tampoc he sopat :P
<papapep> rafael_carreras: no foooootissss.....
<papapep> ja en porto mitja pàgina....
<orestes> papapep: Però si ho fas rebé, hi tens la mà trencada amb els discs dels regidors
<papapep> :-P
<papapep> hhhehe....com m'estimeu....se us nota....
<papapep> :-P
<papapep> bé, pel tema de "reclutar" sí que no hi ha gaire a fer
<carlesoriol> ara cal una pubilla ubuntaire
<orestes> Vinga, el Giorgio ens deleitarà amb les seves sàvies paraules durant 1h-1h:30, no?
<cortsenc> Llavors ja tenim una Install-Party sense horaris, coordinada per en Papapep. Repassem la resta d'activitats?
<papapep> més aviat, s'obre la veda pels voluntaris
<papapep> a partir d'aquí, es comença a parlar
<cortsenc> Frets on Fire suposo que s'encoloma als joves
<orestes> cortsenc: Si, que estan desapareguts...
<cortsenc> i podria ser en horari de tarda, millor
<rafael_carreras> cortsenc: ñes clar
<arualavi> i en freevial a en carlesoriol i RainCT
<papapep> però aquest cop han de portar el ferro provat i verificat
<papapep> a punt de montar
<orestes> cortsenc: Aquesta és una altra: QUANTA ESTONA HO FEM DURAR, AIXÒ?
<lluisanunez> preveieu que duri tot el dia, matí i tarda?
<cortsenc> Val, Ubuntu i Tv qui l'ha dit?
<Alins> Frets on Fire?
<cortsenc> ups, ara m'he colat amb lo de la tarda
<papapep> Alins: un joc
<orestes> Proposo fixar una hora de plegar decent: les 18:00
<arualavi> cortsenc: lo de ubuntu i TV ho he dit jo
<papapep> hi ha gent que ha de fer un bon tros per tornar a casa, i no seré jo
<cortsenc> arualavi: ja ha sortit el responsable :P
<orestes> papapep: I això què vol dir, que a la tarda no?
<arualavi> cortsenc: però fa falta sintonitzador de TV que no tinc, fer-ho via internet no cal tutorial ni xerada
<papapep> no, vol dir que tens raó en "una hora raonable"
<papapep> que no podem acabar a les 20
* RainCT va a sopar
<papapep> bé, a mi em seria igual
<lluisanunez> potser em poden prestar un sintonitzador
<papapep> però ja m'enteneu
<orestes> Penso que si hem de fer tarda, i ens hi posem a les 16:00 no podem plegar a les 16:30, per tant 2 horetes a la tarda em sembla bé.
<lluisanunez> les 18:00 està bé
<arualavi> orestes: em sembla collonut lo de les 18:00
<papapep> orestes: correcte
<carlesoriol> lluisanunez: el tema del senyal digital pot ser un problema
<orestes> Ok. Llavors posem per cas de 10h a 18h?
<lluisanunez> cert
<papapep> lluisanunez: s'hauria de verificar abans la cobertura
<cortsenc> 18 hores, +1
<orestes> o millor, de 10:00 a 13:30 i de 15:30 a 18h?
<papapep> lluisanunez: igual l'orestes ho podria fer, hi ha molt temps
<Alins> Bona nit a tothom, me n'he d'anar.
<cortsenc> perillos detallar el migdia
<orestes> Alins: Bona nit
<papapep> ziiiiiiiiiiiiiiiiiiiiiiiiiu!
<orestes> cortsenc: Però penso que ho haurem de definir, ens agradi o no. Després ja veurem...
<lluisanunez> cortsenc: perillos detallar el migdia, sí, potser 2 hores per dinar és massa
<cortsenc> orestes: pero si el detallem l'hem de complir, no podem dir despres ja veurem...
<papapep> cortsenc: +1
<cortsenc> en tot cas, si s'ha de definir, millor de 14 a 16
<papapep> s'ha de detallar (tindrem públic) i s'ha de complir
<orestes> No estarem dinant 2 hores, però sí descansant i disfrutant de la vida i la vil·la
<papapep> .....i la vil·la aquesta, té novio??????
<papapep> :-D
<orestes> si ho veieu millor de 14 a 16, endavant.
<orestes> Llavors: VEIEU BÉ QUE LES FRANGES HORÀRIES SIGUIN DE 10:00 A 14:00 I DE 16:00 A 18:00???????
<cortsenc> jo si
<lluisanunez> SIIIII!!!!
<papapep> orestes: cridaner que estàs avui...uis......
<rafael_carreras> 1
<cortsenc> papapep: la gana
<rafael_carreras> +1
<papapep> a mi m'és indiferent mitja hora abans o després
<arualavi> a mi m'agrada més de 10:00 a 13:30 i de 15:30 a 18:00 :-P
<papapep> també depèn molt del càtering de l'esmorçar, clar.... :-D
<cortsenc> retiro la proposta doncs
<cortsenc> no ho trobo trascendet
<papapep> la gana ens apretarà
<papapep> sinó és decent
<cortsenc> de 13:30 a 15:30
<lluisanunez> potser l'Orestes pot investigar el catering :-P
<papapep> (sempre podem deixar l'Arualavi vigilant el castell amb una cafetera-termo portàtil a la jepa)
<papapep> i fotre el camp a dinar :-D
<arualavi> hmmm... jo quan tinc gana mossego el que sigui
<orestes> Ok, miraré d'encabir les activitats que proposem en la franja 10-13:30 i 15:30-18
<cortsenc> darrer dia que vinc sense sopar
<cortsenc> orestes: perfecte
<rafael_carreras> 2n punt?
<arualavi> orestes: genial
<arualavi> per mi si, segon punt
<cortsenc> som-hi
<papapep> com ho coordinem tot plegat!!!!
<papapep> wiki????
<orestes> rafael_carreras: Penso que falten definir algunes activitats per omplir tot l'espai disponible...
<orestes> Fins ara tenim:
<papapep> voluntaris, tasques, etc?
<papapep> (la responzabilitat em comença a pesar....:-D)
<orestes> Install tot el dia
<orestes> Giorgio i el GNU
<orestes> Lluïsa i el GIMP (o Moodle)
<orestes> Freevial
<orestes> Frets
<arualavi> edubuntu
<orestes> Suposo que a mi em toca coordinar-ho tot i mantenir el contacte amb el "Comitè local"...
<rafael_carreras> KDE4
<orestes> arualavi: Ok, edubuntu, apunto.
<papapep> crec que fer la xerrada cap al migdia (que no estava previst així) va anar de conya, per que teníem tota l'audiència de l'install....
<orestes> papapep: Quina xerrada?
<rafael_carreras> orestes: correcte :-)
<papapep> orestes: pel tema d'horaris....
<lluisanunez> a part del Gimp m'ofereixo voluntària per ajudar en la Install
<papapep> la del GGrappa
<orestes> papapep: ok
<arualavi> equip install +1
<papapep> obriré una pàgina al güiki pel tema de l'install, au
<rafael_carreras> papapep: però no et passis
<orestes> Les tasques concretes si que les podem decidir en un wiki...
<cortsenc> assistent presencial d'instal·lació +1
<papapep> bé, de fet n'hauriem d'obrir una per tota la programació, no?
<orestes> papapep: ok
<papapep> cortsenc: assistent vol dir que et presentes voluntari???
<papapep> :-D
<papapep> per ajudar?
<cortsenc> papapep: eeee... si, bueno, això que esta fent tothom, no?
<orestes> EI, PENYA: TENÍEM 6 HORES PER COBRIR I JA TENIM 5 ACTIVITATS, PENSO QUE ANEM BÉ...
<papapep> ....hhhehe, bé, de conya
<arualavi> D'ACORD!
<orestes> QUI COORDINA L'EDUBUNTU?
<papapep> cortsenc: només era per tenir-ho clar
<papapep> ;-)
<papapep> (el fet de cridar no era motiu de baneig???)
<orestes> papapep: No quan és necessari per arribar a un consens
<papapep> (jpatrick! vine a nosaltres!!!)
<cortsenc> orestes: aquest cop el consens estava assegurat. tots sabem que anem bé... :P
<arualavi> algu fa servir l'edubuntu?
<orestes> Jo no, però he fet servir (i tradueixo) les aplicacions educatives de KDE
<RainCT> papapep: et fa ilu que et banegi?
<papapep> aquest cop hem d'intentar no fer la conferència: Ubuntustúdiu, com funciona i 50 raons per a no fer-lo servir... :-D
<cortsenc> papapep: :P +1
<papapep> (by HorreftefMaps)
<papapep> :-D
<orestes> papapep: Ja saps que Edubuntu va amb Gnome, la principal raó per no fer-lo servir
<alex_muntada> arualavi: la llei RC diu que qui proposa pringa :-P
<papapep> ooooooooooohhhhhhhhhhhhhhhhh
<rafael_carreras> el papapep obre el wiki, l'orestes parla amb el contacte d'Amer i en seguim parlant a la llista, d'acord?
<rafael_carreras> D'ACORD???
<rafael_carreras> eh, no em feu el buit! :-(
<papapep> que lleig!!!!
<cortsenc> d'acord
<orestes> papapep: Conyes a banda, l'única raó de pes per fer servir Edubuntu és que et facilita el muntar una aula
<arualavi> d'acord
<lluisanunez> siíí, d'acord
<papapep> rafael_carreras: vaaaaale
<papapep> orestes: a mi no m'has de convèncer ;-)
<orestes> rafael_carreras: ok, que haig d'anar a sopar
<papapep> orestes: però reconeix que va ser divertit
<papapep> el que vas fer a les jpl :-D
<orestes> papapep: si, ho devia ser...
<papapep> hhahhaa, t'ho asseguro
<papapep> au, ves a sopar, que et baixaran les defenses, va...
<papapep> :-)
<orestes> rafael_carreras: Quin és el punt 2?
<rafael_carreras> el de l'aniversari del Freevial
<papapep> fri-què?
<papapep> freet-Ravitx?
<rafael_carreras> a veure què proposa el carlesoriol
<orestes> papapep: Fri-qui-vial
<arualavi> jo penso com l'orestes, a qui se li acut fer-lo a l'agost?
<papapep> he
<papapep> arualavi: canya, canya
<carlesoriol> eps
<orestes> arualavi: Als típics estudiants desvagats
<carlesoriol> el punt deia ... fem alguna cosa?
<papapep> arualavi: per que no sabia què fotre el nen!
<papapep> imagineu-s'ho!
<carlesoriol> papapep: no et fot... que vols que vagi a la platja?
<alex_muntada> carlesoriol: jo seré fora les 2 darreres setmanes d'agost
<arualavi> 26 agost cau en dimarts
<papapep> hhhehe, no t'hi imagino! :-D
* orestes té una hipoglucèmia sobtada...
<papapep> que algú el venti!
<lluisanunez> hipoglucèmia +1
<papapep> quina colla...uix...
<arualavi> +wtf hipoglucèmia
<UbuCat2> arualavi: Sorry, I don't know what that means.
<rafael_carreras> son +1
<arualavi> heh
<papapep> jo m'he cruspit uns tortellini amb romescu que t'hi....
<papapep> uis....que bons
<papapep> rafael_carreras: demana cafè a l'arualavi, home....
<carlesoriol> ok
<carlesoriol> voleu fer res a inicis de setembre?
<papapep> és que què podem fer?? un dinar? un sopar? quina mena d'activitats voldries fer tu?
* arualavi is sending coffe to rafael_carreras, ETA: 50 sec.
<papapep> una mega partida entre 100.000 persones?
<cortsenc> carlesoriol: saps aquelles sessions de contribució col·lectiva a la Wikipedia?
<papapep> ostres!
<alex_muntada> carlesoriol: el primer dissabte és el 6
<papapep> i un sprint de preguntes?
<cortsenc> carlesoriol: tindria èxit una contribució col·lectiva amb preguntes al freevial?
<papapep> (i un dinar/sopar/berenar/elquesigui, clar)
<carlesoriol> cortsenc: pot ser divertit
<papapep> cortsenc: sacte!
<alex_muntada> podríem fer un sprint de preguntes o qualsevol altra contribució tècnica que ajudi a avançar el projecte
<rafael_carreras> cortsenc: no ho sé,però a mi m'agradaria
<papapep> un breinturmix de free-questions
<carlesoriol> cortsenc: a més podem fer una mica de taller per crear categories i skins
<alex_muntada> traduccions o el que sigui
<cortsenc> carlesoriol: visca!
<arualavi> m'agrada tot el que dieu
<papapep> cortsenc: i estructurar les categories! :-P
<orestes> cortsenc: Si, pot estar bé, però ara per ara seria una mica endogàmica perquè encara falta una mica per la dominació del món.
<papapep> arualavi: pilota
<carlesoriol> cortsenc: ens podries fer el hosting al teu barri?
<cortsenc> papepe: no, que en Rain no em deixa :)
<papapep> podríem aprofitar per abolir el cafè del codi ubuntaire
<arualavi> papapep: clar
<papapep> hhehhe
<arualavi> papapep: nope
<alex_muntada> carlesoriol: hi ha un paio que vaig conèixer a les jornades que vol utilitzar-lo pels seus alumnes
<cortsenc> orestes: segur, més que les install party, però seria la primera
<alex_muntada> li vaig dir que parlés amb en RainCT i tu mateix, us ha contactat?
<carlesoriol> alex_muntada: a mi no
<RainCT> a mi tampoc
<carlesoriol> on ho podem fer?
<papapep> les corts??? :-D
<cortsenc> A les Corts no hi ha problemes per a res, però no us oferim gaire cosa
<papapep> (cap i casal dels ubuntaires de pro)
<alex_muntada> a la upc sempre hi tindrem lloc mentre jo hi sigui
<papapep> ;-)
<papapep> també
<orestes> (surto un moment i ara torno...)
<alex_muntada> però el tema serveis (càtering sobretot) està més fotut en cap de setmana
<cortsenc> una aula d'informàtica, una xarxa wi-fi oberta, i una maquina de llaunes fresques previ pagament
<papapep> però si voleu que funcioni ha de ser güik-end IMHO
<carlesoriol> les corts és collonut
<papapep> sigui on sigui
<cortsenc> carlesoriol: Olot i Amer si que són collonuts (menjar... menjar... menjar...)
<papapep> cortsenc: golafre
<carlesoriol> cortsenc: a les corts podem enregistrar música per les preguntes musicals?
<arualavi> cortsenc: que tens gana? que no has sopat? :-P
<carlesoriol> això seria divertit
<cortsenc> carlesoriol: et serveis un buc
<rafael_carreras> el 6 de stembre estaria bé, oi?
<papapep> em queden un parell de galetes de soja i arrós collonudes.....
<cortsenc> arualavi: he cedit i m'he portat el plat davant la pantalla
<papapep> aaaaahhhhmmmmm
<carlesoriol> rafael_carreras: per mi si
<papapep> cortsenc: hhehehhee
<alex_muntada> rafael_carreras: jo crec que també
<arualavi> rafael_carreras: per mi no, hauria de ser el 13 en endavant
<papapep> me too
<carlesoriol> cortsenc: amb un buc pot set molt divertit... un equip per muntar preguntes musicals
<papapep> vaja, el xafaguitarres....:-P
<cortsenc> com tenim lo del dia mundial del Programari lliure?
<arualavi> :-P :-P
<papapep> "amb un buc pot set", uis.....
<cortsenc> carlesoriol: sisi, segur que estan oberts a tot
<arualavi> que és un buc?
<papapep> quantes consonants apilonades
<rafael_carreras> cortsenc: és el 20
<cortsenc> rafael_carreras: ok
<cortsenc> Al setembre es una bona epoca perque el Casal encara no s'hi fa res (o sigui que tindrem dret a espais a discressió!!)
<carlesoriol> cortsenc: organitzem una mica el tema (fins i tot podem fer els enregistraments en ubuntustudio)
<arualavi> acumulació de tasques
<carlesoriol> ok
<papapep> sí, l'Orestes ho farà :-P
<cortsenc> però ja no depen de mi (canvi de residencia = perdo pes al casal) o sigui que haurem de confiar en gran part amb en Quim
<carlesoriol> si us sembla bé preparem un wiki amb les idees i ho concretem les properes reunions
<papapep> amb l'Ubunt-nofaputafalta-studio :-D
<rafael_carreras> carlesoriol: muntes ua pàgina al wiki i en seguim parlant a la llista?
<RainCT> arualavi: passen de tu :(
<cortsenc> arualavi: buc = habitació més o menys insonoritzada on els grups de música assajan i on s'hi poden fer grabacions
<carlesoriol> rafael_carreras: noooooooooooooooo.... preparem vol dir RainCT prepara
<carlesoriol> :-)
<papapep> aaaaaaahhhhhhhhhh, allò de les caixes d'ous???
<papapep> :-D
<carlesoriol> rafael_carreras: ok
<rafael_carreras> quedem de moment el dia 13?
<arualavi> cortsenc: ah gràcies
<cortsenc> papapep: aquest no te caixes d'ous... ni això
<carlesoriol> 6 o 13?
<papapep> cortsenc: curiós
<cortsenc> a mi em va millor el 13 que el 6
<cortsenc> 6 de setembre, Festes del Tura (Olot)
<rafael_carreras> carlesoriol: 13, que el 6 hi ha gent que no pot
<carlesoriol> així doncs el 13
<cortsenc> molt be, m'encarrego de la logística i em coordino amb en carlesoriol
<papapep> cortsenc: considerant que organitzaràs l'sprint de preguntes, mentre el Carles toca la guitarra (llei RC), cal que hi siguis...:-D
<carlesoriol> cortsenc: prefecte
<papapep> sacte :-D
<cortsenc> (quan s'ha sopat, s'agafen millor els reptes/feines)
<carlesoriol> algú que sabes dibuixar seria genial per fer skins
<rafael_carreras> vaja, això sí que ha anat depressa!
<carlesoriol> au
<carlesoriol> següent tema
<papapep> hi ha hagut una diarrea mental-irceera potent
<cortsenc> ja esta
<carlesoriol> doncs a
<carlesoriol> dormir
<rafael_carreras> nem a dormir
<arualavi> vinga
<arualavi> ## Fí de la reunió ##############################
</pre>
