{|
| '''Warning'''
* This is a '''readonly''' and '''text-based''' archive of a deprecated wiki.
* '''Images''' and '''attachments''' have been removed to conserve space.
* '''Links''' may not work and there may be formatting issues.
* A '''compressed''' version with images and the original syntax is in the repo '''Releases'''.
|}

__TOC__

{{{#!irc
<rafael_carreras> Bon vespre i benvinguts a la reunió del LoCo
<rafael_carreras> el primer punt de l'ordre del dia era:
<rafael_carreras> *Feines pendents per a la sol·licitud d'aprovació
<rafael_carreras> queda per fer el wiki (https://wiki.ubuntu.com/LoCoExampleApplication), contactes, pàgina(es) en anglès, fotos
<rafael_carreras> algú pot col·laborar en això?
<rafael_carreras> ha d'estar llest pel dia 12 de maig, la reunió és el 16
<carlesoriol_> bona nit
<carlesoriol_> !repeteix 25
<papapep> nanit
<papapep> jo no tinc cap problema en donar un cop de mà
<papapep> però cal algú amb mi que sàpiga com funciona el tema com Deu mana
<rafael_carreras> jo ja sé com va
<rafael_carreras> què vols preparar?
<papapep> jo em refereixo al wiki, eh!
<rafael_carreras> ah
<rafael_carreras> bé, el wiki ja el domines, em sembla :-)
<papapep> més aviat em domina ell a mi !!!
<rafael_carreras> ve a ser el mateix
<tsdgeos> hola, jo només estic tafanejant
<papapep> el que ja he dit, que ajudaré al que faci falta
<papapep> hola tsdgeos
<papapep> (tafaner...)
<rafael_carreras> tsdgeos: jo a tu et conec
<papapep> :-D
<rafael_carreras> :-)
<carlesoriol_> rafael_carreras: he estat mirant els altres ... el que comentes és el mateix que l'apraisse aproval?
<tsdgeos> rafael_carreras: i jo a tu ;-)
<rafael_carreras> sí
<papapep> tsdgeos: ets l'Albert, no?
<tsdgeos> yesVeryWell
<rafael_carreras> carlesoriol_: el formulari ja el faig jo
<rafael_carreras> el que cal, a més, és fer una bonica pàgina en anglès explicant tot el que hem fet
<rafael_carreras> amb enllaços a totes les fotos, etc
<papapep> rafael_carreras: hi algun exemple real de ApprovalApplication que es pugui veure?
<alins> Des del punt de vista visual, seleccionaria les fotos.
<rafael_carreras> papapep: no cal patir per això, és només omplir un formulari
<papapep> ah, bé
<rafael_carreras> però, a la reunió, es miren la documentació enllaçada
<rafael_carreras> que ha de ser la pàgina en anglès
<papapep> aleshores cal fer el que vàrem dir la setmana passada, de fer la plana en inglix amb tot el rotllo
<rafael_carreras> perquè encara no saben català
<papapep> rafael_carreras: això ho hem de solventar...;-)
<rafael_carreras> papapep: això mateix
<rafael_carreras> papapep: tot arribarà :-)
<carlesoriol_> jo per les que he vist tampoc no cal patir massa
<papapep> la plana aquesta en anglès, serà al wiki mateix, oi?
<rafael_carreras> sí
<papapep> doncs només hem de decidir quins apartats i continguts i fiquem
<papapep> "només"
<rafael_carreras> la podem fer a CatalanTeam/English
<rafael_carreras> papapep: com més, millor
<papapep> si, suposo que si
<alins> El que ara està en català ha d'estar en anglès?
<rafael_carreras> es tracta de mostrar tot allò que fem
<carlesoriol_> https://wiki.ubuntu.com/CanadianTeam/ApprovalApplication
<rafael_carreras> per això aniria molt bé l'estadística del fòrum
<papapep> podriem mirar el contingut del wiki, que ja comença a haver-hi coses, agafar tot el que ens serveixi, i mirar que hi afegim per a completar-ho, no?
<carlesoriol_> és això? o això és el formulari?
<carlesoriol_> aquest és el que van presentar els canadencs
<papapep> carlesoriol_: n'és el format, crec
<rafael_carreras> això és el formulari
<rafael_carreras> impressionant, sh?
<carlesoriol_> doncs a https://wiki.ubuntu.com/MeetingLogs/CC/20070109 no veig massa res
<rafael_carreras> eh?
<papapep> no s'hi van matar pas massa
<carlesoriol_> i no és el més gran ni el més petit
<rafael_carreras> bé, és que si l'aplicació ja està bé, no cal gaire res més
<papapep> clar
<carlesoriol_> de fet van ser aprovats en 10 minuts i pot ser és el cas de colisió més similar al nostre
<papapep> pensa que son veïns...tenen endoll
<rafael_carreras> avui han aprovat Bangladesh
<carlesoriol_> els iranians a la mateixa reunió son moooooolt més escuets
<rafael_carreras> s'h han hagut de pensar una setmana perquè... no són un estat
<rafael_carreras> espera, em sembla que sí que ho són
<papapep> bangladesh no és un estat??
<papapep> aaahh...
<alins> Si surten els estats dels EUA per què no nosaltres?
<rafael_carreras> bé, doncs no sé per què
<rafael_carreras> alins: això és complicat d'explicar, però a Sevilla podria canviar la política
<rafael_carreras> podrien canviar la definició de LoCo
<carlesoriol_> quan és sevilla?
<rafael_carreras> dissabte
<tsdgeos> bueno, es una setmana sencera, no?
<alins> Ja miraré de posar l'orella.
<carlesoriol_> no ens preocupem massa i repartim feina
<rafael_carreras> sí, però la reunió per a la nostra acceptació serà el 16 de maig
<rafael_carreras> carlesoriol_: no, no cal preocupar-se
<rafael_carreras> carlesoriol_: així, tu fas el wiki, oi?
<alins> Procuraré buscar algú que passi a l'anglès el que tinc penjat al LoCo
<carlesoriol_> cap problema
<carlesoriol_> papapep: a mitges?
<papapep> jo ajudo en tot el que pugui
<papapep> noproblemo
<carlesoriol_> alins: portes el contingut que tinguis traduit
<carlesoriol_> tenim prou material per omplir tots els wikis que calguin
<alins> No, no el tinc traduït
<rafael_carreras> l'alex_muntada ha de contactar amb el responsable de contactes amb la comunitat
<carlesoriol_> <alins> Procuraré buscar algú que passi a l'anglès el que tinc penjat al LoCo
<carlesoriol_> algu pot corretgir després l'angles macarronic que escriguem per assegurar que sigui correcte?
<rafael_carreras> jo m'ho miraré
<rafael_carreras> i l'alex també
<alins> Abans de penjar alguna cosa, ja ho diré
<rafael_carreras> i segurament l'orestes
<carlesoriol_> alins: anem contra rellotge... primer penja... després discutim
<rafael_carreras> alins: ho pots penjar en català i ja ho traduïrà algú que passi per allà
<alins> Entesos
<rafael_carreras> encara hi ha temps
<alins> Està penjat i he fet neteja
<rafael_carreras> no cal patir
<alins> Només falta la intervenció de Sevilla.
<carlesoriol_> Sevilla em preocupa molt poc
<rafael_carreras> bé, suposo que ha sabeu que l'alins serà a Sevilla...
<carlesoriol_> ahhhhhhhhhh
<alins> Així estic tranquil
<rafael_carreras> i que farà una presentació
<carlesoriol_> coi pensava que no teniem res a veure
<rafael_carreras> també està bé que els que maneguen això ja saben que l'alins és del Catalan LoCo Team
<papapep> ja torno a ser aquí en cos i ànima (és que estava al telèfon i em costava mantenir la conversa telefònica i seguir el xat)
<rafael_carreras> carlesoriol_: som més potents del que et penses :-)
<papapep> rafael_carreras: el tema de'n Jordi està molt bé, ens dona publicitat al moment just
<papapep> (aupa Jordi!!!)
<rafael_carreras> sí, etic molt content
<alins> Gràcies, gràcies
<rafael_carreras> següent punt
<rafael_carreras> *Rellançament del grup del web
<papapep> bé, es podria concretar una mica el tema de la plana en anglés?
<papapep> o s'ha de fer fora del xat?
<rafael_carreras> pepapep: digues
<carlesoriol_> papapep: Copiem el que han fet els altres amb el nostre "saber fer"... he he
<rafael_carreras> jo aniria per aquí
<papapep> rafael_carreras: no, que si el contingut el decidim aquí, o el grupet fora del xat?
<papapep> bé
<papapep> no problemo
<papapep> al final qui som?
<carlesoriol_> fem-ho directament al mateix wiki
<papapep> carles, rafael i jo?
<carlesoriol_> i jordi no?
<papapep> aps, perdó
<rafael_carreras> això mateix, ens subscribim a la pàgina que crei el carlesoriol i ja està
<papapep> i Jordi
<rafael_carreras> d'acord
<papapep> bé, ferpecte
<alins> Bé
<rafael_carreras> ferpecte
<carlesoriol_> (per que no hi ha ningú més al irc avui!!)
<papapep> el segon punt, si no hi ha en Toni Hermoso no es pot tractar , no?
<rafael_carreras> toni!
<papapep> carlesoriol_: ....per l'aqüeducte???
<papapep> :-D
<rafael_carreras> toniher: ping
<carlesoriol_> papapep: ?
<toniher> rafael_carreras: pong
<rafael_carreras> hola
<papapep> pont ---> aqüeducte
<UbuCat> Hola, rafael_carreras
<toniher> hola gent
<papapep> bones toniher
<carlesoriol_> hoal
<rafael_carreras> el segon punt era *Rellançament del grup del web
<rafael_carreras> la idea és de Començar a repartir les feines
<toniher> el tema web, de moment m'han manifestat dues persones interès: carlesoriol i RainCT
<rafael_carreras> toniher: n'hi ha més
<toniher> sí, a la llista sí
<toniher> volia dir a nivell de xat mateix
<rafael_carreras> l'arnau alcázar
<rafael_carreras> ah
<NilOriol> hola
<UbuCat> Hola, NilOriol
<rafael_carreras> hola, NilOriol
<toniher> hola NilOriol
<papapep> jelou Nil
<papapep> :-)
<toniher> on s'hostatja encara cal perfilar necessitats, com el PHP5
<toniher> però caldria pensar en els continguts
* RainCT marxa un moment :( bé, tampoc crec que em trobeu a faltar gaire xD
<rafael_carreras> toniher: al wiki hi ha més gent apuntada per a ajudar
<toniher> més que no fins i tot en les qüestions tècniques
<toniher> cal veure què necessitem més com a grup=
<toniher> ?
<toniher> la mancança més forta que veig és en continguts
<rafael_carreras> jo no ho sé ben bé, com que m'agrada tant el wiki...
<toniher> que expliquin a nivell de màrketing ubuntu
<rafael_carreras> toniher: quina mena de continguts voldries
<rafael_carreras> ah
<toniher> sí, res de l'altre món
<CrAz1> ei! arribo tard,, pero a mi m'agradaria donar un cop de ma a la web
<toniher> però amb els que un usuari corrent entengués què és
<alins> Us he de sortir del xat. Si hi ha "deures" ja m'ho direu.
<toniher> ara és tot molt críptic
<alins> Na nit
<carlesoriol_> nanit
<CrAz1> potser seria un cop de ma fluix pero...;)
<rafael_carreras> toniher: això no és fàcil
<toniher> sí, ho és :)
<toniher> text i unes quantes captures
<toniher> si ja anem bé amb el wiki d'ubuntu.com, no ens hem de preocupar més
<carlesoriol_> també podriem fer videos tutorials
<toniher> cal pensar si es vol notícies o per l'estil
<toniher> per a afegir-ho al web
<papapep> carlesoriol_: si, ara hi ha aplicacions que permeten fer meravelles
<rafael_carreras> tècnicament és fàcil, però explicar ubuntu a algú sense coneixements d'ordinadors és difícil
<papapep> rafael_carreras: bé, per això estem, no?? :-D
<rafael_carreras> papapep: se suposa
<carlesoriol_> papapep: un altre dia parlarem de filosofia
<toniher> crec que això caldria fer.
<papapep> carlesoriol_: uix....quin iuiu
<rafael_carreras> toniher: jo per notícies prefereixo el planeta
<toniher> n'Alex Muntada fa temps va proposar fer-ho primer en wiki
<toniher> i llavors passar-ho en estàtic
<toniher> no és mala idea
<rafael_carreras> toniher: això em smbla bé
<toniher> trobo...
<toniher> però bé, caldria que algú ho fes :)
<rafael_carreras> hauria de ser algú dels que es va oferir voluntari
<toniher> jo tinc pendent això de l'àmbit del nostre loco ;)
<toniher> algú aquí present?
<papapep> toniher: a què et refereixes?
<rafael_carreras> toniher: en RainCT se n'acaba d'anar
<toniher> cagum :)
<toniher> papapep: l'àmbit era allò de Països Catalans
<papapep> ja, però què vols dir que ho tens pendent?
<alex_muntada> bona nit
<papapep> nanit alex_muntada
<rafael_carreras> i en cubells avui ha canviat una cosa al wiki de difusió que em fa entendre que té ganes de col·laborar
<toniher> ep alex_muntada
<carlesoriol_> obna nit (smtp)
<toniher> papapep: simplement que havíem quedat que entre en Muzzol i en Cubells ho havíem de redactar
<papapep> ahhh, bé
<papapep> cert, cert
<toniher> en català i en anglès
<toniher> rafael_carreras: quan es mourà el tema per a l'oficialització?
<toniher> el dia concret
<rafael_carreras> toniher: què et sembla si fas una crida a la llista per tota aquella gent que estava disposada a col·laborar amb el web?
<toniher> rafael_carreras, perfecte
<rafael_carreras> toniher: el 16 de maig
<papapep> toniher: el dia 16 és la reunió del CC
<toniher> bé, tenim marge per a preparar el text :P
<rafael_carreras> el dia 12 s'ha de presentar la sol·licitud
<toniher> ok
<toniher> serà un moment fer-ho, espero ;)
<papapep> alguna cosa més respecte el tema?
<rafael_carreras> doncs passem al següent
<rafael_carreras> *Nous esdeveniments del LoCo
<rafael_carreras> Imminentment hem de fer, degut a l'expectació generada, una install party i una festa de signatures. Cal que algú es faci càrrec de l'organització i, especialment per a la install party, calen bons informàtics de suport
<carlesoriol_> visca el copiar / enganxar !
<rafael_carreras> :-)
<papapep> jejeje, ha cantat!!! :-D
<rafael_carreras> carlesoriol_: últimament, me n'he adonat que tot va així, als irc
<papapep> jo, com sempre, puc donar un cop de ma, però no soc ni informàtic ni bo...
<papapep> ara, m'apunto a un bombardeig
<carlesoriol_> espera que ho probo...
<carlesoriol_> No cabe duda de que esta nueva Infanta llevará con gracia y diligencia la tarea que le ha sido encomendada por Dios y la providencia, y elevará el nombre de España en el extranjero a cotas de respeto como no se habían conocido desde el reinado de Felipe II, siguiendo los pasos de sus tías Doña Elena y Doña Cristina, que tan bien han representado a nuestro país en todos sus viajes oficiales.
<papapep> coooollons.....
<carlesoriol_> (barrapunto)
<rafael_carreras> carlesoriol_: no spammegis
<carlesoriol_> rollback
<papapep> i menys segons què...:-D
<papapep> botifler
<papapep> ;-)
<carlesoriol_> rafael_carreras: quan fem la festa ubuntaire per celebrar la primavera
<carlesoriol_> ?
<papapep> crec que caldria fer una convocatòria formal a la llista (pel fet que hi ha més gent)
<rafael_carreras> sí
<carlesoriol_> seria collonut un diumenge al matí
<papapep> sinó aquí que no som mai més de 20 no farem el fet
* tsdgeos s'apunta a la festa de firmes, que de l'altre no se'n van enterar fins que havia passat, i això que hem vau copiar el template
<rafael_carreras> podríem fer la install fest que ens demanàvem
<toniher> sí, jo fa temps que no en faig cap :'(
<papapep> en Quim (Vila-seca) em va comentar que tenia alguna cosa en ment
<toniher> a veure si hi sóc aquesta vegada :)
<papapep> però no va concretar més
<rafael_carreras> la festa de firmes es volia fer aprofitant una xerrada sobre les signatures
<rafael_carreras> que hem de fer també
* toniher se'n va a fer el sopar
<rafael_carreras> però crec que és més urgent la installfest, què en penseu?
<papapep> rafael_carreras: a mi l'ordre més indiferent, ara clar, la install party porta molta més feina segur
<tsdgeos> marron marron
<carlesoriol_> i si no concretem tant... una installfest o vineaprovarfest pot estar bé.
<papapep> tsdgeos: ??
<tsdgeos> doncs aixo, que organitzar una install party es un marron :D
<rafael_carreras> carlesoriol_: sí, era més o menys això, una mena de jornada tècnica
<papapep> marron en el sentit de xungo, o de molta feina?
<tsdgeos> de molta feina
<rafael_carreras> no crec que sigui molta feina, sinó que hi hem de ser tots
<papapep> rafael_carreras: si, aquí si que ha de faltar poca gent. Sinó serà un marron de veritat, com diu l'albert
<papapep> per això deia lo de fer la crida a la llista
<carlesoriol_> i al forum
<rafael_carreras> molt bé, ho fem així
<papapep> carlesoriol_: si, cert
<rafael_carreras> jo a la llista, el carlesoriol al fòrum?
<tsdgeos> i tambe ha d'anar-hi gent
<tsdgeos> no se quanta gent pot estar interessada...
<papapep> però primer entenc que caldria tenir clar, on es faria, per tenir controlat quanta gent/màquines hi podria haver, quanta gent faria falta, recursos tècnics..etc
<rafael_carreras> tsdgeos: sembla que hi havia prou interès, a la festa
<carlesoriol_> rafael_carreras: si cap problema... però que hi diem?
<tsdgeos> llavors perfecte
<rafael_carreras> carlesoriol_: tu copia el que jo hi posi, i ja està :-)
<carlesoriol_> rafael_carreras: no sé si sabré fer-ho....
<papapep> tsdgeos: curiosament a la festa feisty la gent venia amb els portàtils a posar-hi l'ubuntu
<rafael_carreras> total, encara no sé que hi posaré
<arualavi> Hola, perdoneu el retard. :-( +1 hora de cua
<papapep> :-O
<papapep> arualavi: a l'ordinador??? :-D
<carlesoriol_> rafael_carreras: comentava el mateix que en papapep
<rafael_carreras> en principi, es podria fer a la UPC, com va proposar l'alex_muntada
<rafael_carreras> alex_muntada: ping
<papapep> rafael_carreras: i això com funciona? ells paguen la corrent?
<alex_muntada> rafael_carreras: ja us he atrapat :)
<alex_muntada> efectivament, es pot fer en una sala del meu departament
<carlesoriol_> rafael_carreras: el fet de fer-ho a la upc no implica que sigui una festa més seriosa (sense crios jugant etc?)
<alex_muntada> però, és clar, no podrem encabir-hi 100 persones :)
<rafael_carreras> carlesoriol_: no ho crec
<papapep> colló, 100
<alex_muntada> papapep: _no_ podem encabir-hi 100 persones _amb_ ordinadors
<RainCT> toniher: per a que buscaves (o busques) voluntari?
<papapep> que seria doncs, màxim 50 persones/màquina, p ex.?
<alex_muntada> però una 20-40 de persones, crec que les podríem acollir ;)
<papapep> ah, bé
<papapep> més raonable...
<papapep> i tema taules, corrent, cablejat...tot això com funcionaria?
<toniher> RainCT: era per a pensar en continguts per al web
<alex_muntada> la qüestió és que cadascú s'haurà de portar el portàtil
<rafael_carreras> RainCT: per a començar a redactar la pàgina web estàtica, al wiki
<toniher> RainCT: enviaré un missatge a la llista, igualment
<RainCT> oks
<alex_muntada> papapep: el tema corrent, va a càrrec de la UPC
<papapep> i les taules?
<alex_muntada> les taules, les cadires i els endolls, també
<carlesoriol_> el tema portàtils és molt restrictiu no?
<papapep> i la xarxa?? :-D
<papapep> em refereixo al cablejat
<carlesoriol_> vull dir que qui vulgui venir a taanejar no podra fer-ho
<alex_muntada> els cables... és més fotut perquè darrerament anem justos; amb wifi, cal problema
<rafael_carreras> carlesoriol_: per què no?
<papapep> alex_muntada: però entenc que caldrà tenir cablejat preparat per qui no tingui, o no li funcioni, el güifi, no?
<carlesoriol_> rafael_carreras: per que no tindrà ordinador
<alex_muntada> carlesoriol_: dic portàtils perquè si la gent duu PC de sobretaula el consum elèctric es dispara i no sé si aguantarà la instal·lació
<papapep> alex_muntada: quina mida fa la sala que tens en ment
<rafael_carreras> carlesoriol_: per a tafaneja nocal
<alex_muntada> papapep: sobre els cables, hauré de pensar què fem però també podem mirar de comprar-ne i guardar-los per a d'altres esdeveniments
<papapep> alex_muntada: hi estic d'acord
<papapep> caldrà que la gent s'apunti prèviament, per poder venir, no?
<rafael_carreras> sí
<papapep> bé
<alex_muntada> papapep: sobre la mida de la sala... no sabria dir-te però és força gran, amb projector mural, equip d'àudio i de videoconferència
<rafael_carreras> papapep: és una aula gran
<rafael_carreras> d'universitat
<papapep> molt bé, ho pregunto per calcular cablejat, ubicació switchos, etc...
<alex_muntada> papapep: fins i tot potser caldria cobrar un preu simbòlic de reserva que serà retornat als que assisteixin
<alex_muntada> així assegurem que la gent vindrà
<papapep> alex_muntada: si, podria anar bé
<rafael_carreras> alex_muntada: i com ho cobrem?
<papapep> és una aula d'un sol nivell, no?
<papapep> rafael_carreras: jo tinc un compte (curiosament a Suïssa....:-D)
<rafael_carreras> papapep: estupendo!
<alex_muntada> papapep: sí, un sol nivell però amb alçada de 2 plantes (és a dir, res de claustrofòbia)
<papapep> alex_muntada: perfecte, el calor pujarà
<papapep> té bona ventilació?
<alex_muntada> papapep: collons... quantes preguntes!!!
<papapep> home, és per controlar!! :-D
<alex_muntada> papapep: té finestres i una porta ben gran ;)
<papapep> guais
<papapep> ;-D
<rafael_carreras> alex_muntada: una data per a fer-la?
<alex_muntada> rafael_carreras: primer un inconvenient important... l'accés a l'edifici fora d'hores normals és tancat i cal una tarja
<papapep> defineix "hores normals"
<rafael_carreras> és veritat
<rafael_carreras> dissabtes
<alex_muntada> l'aula evidentment roman tancada, però l'eva i jo tenim claus i accés total a l'edifici
<papapep> aps
<alex_muntada> horaris normals són els no festius de 8 a 20h
<alex_muntada> ni els dissabtes
<papapep> o sigui, que un dissabte entre 8 i 20 no hi ha problema? ho he entès bé?
<alex_muntada> el que vull dir és que si a l'eva i a mi ens agafa per fugir a l'estranger, us quedareu penjats :-D
<papapep> alex_muntada: ja us lligarem curt, no pateixis...:-)
<alex_muntada> els dissabtes no són lectius, per tant tot està tancat
<papapep> carlesoriol_: Apunta, comprar corda...
<carlesoriol_> corda?
<carlesoriol_> ok
<alex_muntada> però podem fer-ho sense problemes, mentre hi siguem nosaltres
<papapep> entenc que caldrà vigilar la gent que no s'escampi fora de la sala, no?
<carlesoriol_> per tant si fotem molt merder o trenquem res és culpa vostra alex / eva ... he he?
<alex_muntada> primera cosa a decidir... entre setmana o cap de setmana?
<carlesoriol_> cap de setmana
<papapep> entre setmana jo _no puc_
<rafael_carreras> dissabte
<alex_muntada> papapep, carlesoriol_: exacte
<tsdgeos> alex_muntada: i no pots convencer algun capo?
<carlesoriol_> diumenge seria millor
<alex_muntada> tsdgeos: què vols dir?
<papapep> a mi (tema totalment personal) em va millor diumenge, però també entenc que treballant l'endemà l'interès general segurament serà dissabte
<carlesoriol_> home si ho fem al matí no!
<papapep> carlesoriol_: ara que ho dius, també hauriem de parlar de la duració
<alex_muntada> una pregunta important... no la farem abans del 16, oi?
<papapep> alex_muntada: seria massa feina junta
<papapep> entenc
<rafael_carreras> sí, massa feina junta
<alex_muntada> d'acord
<carlesoriol_> ostres... al ritme que anem... la propera setmana reunió per preparar el 16, la seguent el 16 la següent reunió festa...
<alex_muntada> què tal el dissabte 2 o el diumenge 3 de juny?
<rafael_carreras> bé
<papapep> jo avui no us ho puc dir segur, tinc un tema pendent per aquella època, entre demà i dimecres hauria de tenir-no clar
<alex_muntada> el diumenge segurament estarà tot més tranquil, però sempre hi ha gent voltant pel departament
<papapep> tenir-ho
<tsdgeos> alex_muntada: vull ddir-ho algu q mani mes q tu a la uni per tal q si algu es trenca sigui culpa seva :D
<carlesoriol_> si ho retrassen gaire correm el perill que la gent prefereixi passar el diumenge a la platga que amb una colla d'arreplegats idealites de programari
<carlesoriol_> i el juny pessa molt!
<rafael_carreras> sobretot pels estudiants
<alex_muntada> tsdgeos: el culpable màxim de tot el que massa en una universitat sempre és el rector ;)
<rafael_carreras> i n'hi havia uns quants d'interessats
<papapep> si, crec que amb el tema exàmens també hem de comptar
<papapep> em refereixo amb no coincidir
<carlesoriol_> llavors entenc que malgrat tot ho hem de fer abans
<papapep> alex_muntada: quan els escorxeu?? :-D
<alex_muntada> papapep: jo no escorxo ningú... no sóc profe :-P
<alex_muntada> nova proposta... diumenge 20 de maig
<papapep> aps, millor per tu!!
<carlesoriol_> alex_muntada: i doncs?
<papapep> bé, quan ELS escorxen??
<alex_muntada> carlesoriol_: són administrador de sistemes
<alex_muntada> s/són/sóc/
<carlesoriol_> 20 de maig m'agrada!! a més podem celebrar que serem loco oficial
<carlesoriol_> alex_muntada: m'ho imaginava tendeixen a ser bastant cap-quadrats X-DDDD
<papapep> carlesoriol_: no diguis blat fins que sigui al sac i ben lligat
<alex_muntada> papapep, carlesoriol_: els temes docents, a l'orestes
<carlesoriol_> papapep: doncs si no ho som ja veuras quina festassa més depriment fotrem!
<papapep> alex_muntada: vaja, "vuelva usted mañana" :-D
<carlesoriol_> alex_muntada: em referia als administradors de sistemes
<papapep> carlesoriol_: doncs sí, serà una "trankimazin-party"
<carlesoriol_> així doncs dia 20?
<rafael_carreras> doncs el 20
<rafael_carreras> fem allò del pagament?
<carlesoriol_> ni de conya
<alex_muntada> papapep: ho dius pel fet de ser quasi-funcionari? (i.e. pas laboral)
<papapep> pozi :-D
<alex_muntada> :)
<papapep> rafael_carreras: l'idea és bona, el problema és com gestionar-ho
<alex_muntada> carlesoriol_: si no fem el tema del pagament com garantim que les places es cobreixen... en principi volíem limitar el número de places, no?
<carlesoriol_> papapep: no home no... no veieu que és un merder que no hi ha per on agafar.-ho
<papapep> carlesoriol_: ja, però vols fer-ho sense saber segur qui, ni si tan sols vindrà segur???
<carlesoriol_> no podem vendre-les al servicaixa... qui recollirà els diners com voleu organitzar-ho? és una bojeria
<papapep> cal tenir el tema de qui vindrà un pèl control·lat, entenc jo
<papapep> potser no és la manera, però aleshores cal trobar-ne una altra
<alex_muntada> papapep: justa
<carlesoriol_> papapep: endavant.
<papapep> carlesoriol_: el què?
<carlesoriol_> <papapep> potser no és la manera, però aleshores cal trobar-ne una altra
<rafael_carreras> molt bé, alex_muntada farà un avís a la llista i ja pensarem una manera de controlar la quantitat de gent que ha de venir
<papapep> el que diu que no ets tu, nojo :-D
<papapep> no jo
<carlesoriol_> papapep: realment us veieu en cor de gestionar el cobrament de reserves per venir a la install/party?
<papapep> potser la manera seria fer-los registra al wiki aportant dades, telèfon...
<papapep> no sé
<alex_muntada> rafael_carreras: quin tipus d'avís cal enviar?
<papapep> però cal saber on som sinó serà una merda
<alex_muntada> vull dir, si no tenim lligats els detalls, què he de dir?
<rafael_carreras> alex_muntada: que farem una install party el dia 20 a la hoa tal al lloc qual
<rafael_carreras> hora
<papapep> rafael_carreras: jo crec que cal tenir-ho tot pensat abans de fer-ho públic
<rafael_carreras> sí, cal saber l'hora
<carlesoriol_> posem un mail per apuntar-s'hi?
<papapep> tot no vol dir al detall més baix
<papapep> sinó els grans trets
<rafael_carreras> l'hora, per exemple, :)
<papapep> rafael_carreras: això és un MOLT gran tret
<alex_muntada> podríem començar amb una pàgina wiki
<papapep> al wiki es poden posar formularis?
<alex_muntada> i avisar a la llista que estem preparant una install party
<rafael_carreras> sí, però l'hora hauria de sortir ara, o comentar-ho a la llista
<rafael_carreras> alex_muntada: ok
<rafael_carreras> alex_muntada: avises tu?
<carlesoriol_> alex_muntada: t'encarregues tu?
<alex_muntada> papapep: no crec que es puguin posar formularis
<papapep> bé
<papapep> sempre podem posar un enllaç a un d'extern
<carlesoriol_> podem fer un formulari per enviar per mail
<papapep> :_D
<alex_muntada> rafael_carreras: jo reservo la sala i envio el missatge però vosaltres feu la pàgina wiki
<rafael_carreras> ok
<papapep> m'agradaria recapitular
<alex_muntada> per a què el voleu el formulari?
<rafael_carreras> algun voluntari pel qiki?
<papapep> alex_muntada: era una idea per fer mullar-se a la gent
<rafael_carreras> wiki?
<papapep> només una idea
<carlesoriol_> alex_muntada: per que la gent confirmi l'assistència
<alex_muntada> papapep: no cal un formulari
<papapep> i dó?
<alex_muntada> si voleu podem crear una llista nova
<carlesoriol_> alex_muntada: no no
<papapep> alex_muntada: només per la party? vols dir?
<alex_muntada> carlesoriol_: només per a controlar els subscrits
<papapep> no és més feina?
<carlesoriol_> alex_muntada: no crec que calgui
<alex_muntada> papapep: sí i quan acabi la donem de baixa
<papapep> i com controlem qui hi ha darrera l'adreça de correu?
<alex_muntada> papapep: ho dic perquè demanar a la gent que posi la seva adreça de correu en un wiki és molt lleig
<papapep> alex_muntada: no, per això parlava del formulari
<papapep> evidentment, al wiki no
<papapep> un formulari que ho envia a una adressa x, aquesta era la idea
<papapep> una altra opció
<papapep> seria dir que hi caben, p. ex. 25 persones
<alex_muntada> papapep: això no funciona si no valides l'adreça de correu i no és trivial fer aquest tipus de formularis
<papapep> i avisar de que quan estigui ple
<papapep> s'acabó
<carlesoriol_> uops... marica l'ultim
<papapep> alex_muntada: ja ho suposo
<papapep> carlesoriol_: si, però això ens estalviaria tants problemes de control
<carlesoriol_> papapep: m'agrada la idea
<papapep> donem números perquè la gent no s'ostíi i punt
<alex_muntada> papapep: un su turno ;)
<papapep> si, tanda-màtic:-D
<rafael_carreras> ho podrien enviar a una adreça de correu
<alex_muntada> carlesoriol_: fora conyes, la idea em sembla simple i prou bona
<papapep> que us sembla?
<rafael_carreras> a mi bé
<carlesoriol_> alex_muntada: perfecte
<alex_muntada> fem 25 slots i s'assignen a mida que la gent arriba
<papapep> alex_muntada: correcte
<alex_muntada> si s'omplen, no es pot afegir ningú més fins que acabi un dels que hi ha
<papapep> alex_muntada: exacte
<rafael_carreras> però com, al wiki?
<papapep> "numerus clausus"
<alex_muntada> però podran mirar-se el que fem i ajudar, si en saben
<rafael_carreras> o a una adreça de correu?
<alex_muntada> rafael_carreras: no, in situ
<papapep> alex_muntada: això sempre, parlem de binomis persona/màqiuna
<papapep> màquina
<rafael_carreras> els primers que hi arribin?
<papapep> rafael_carreras: si
<alex_muntada> rafael_carreras: sí
<papapep> com deia en carles
<rafael_carreras> ah
<papapep> mariquita l'últim
<papapep> :_D
<alex_muntada> que facin cua, si cal
<rafael_carreras> no m'estava enterant de res :-)
<carlesoriol_> si algú fa cua, jo faig una foto
<alex_muntada> només caldrà evitar que algú es quedi amb un slot per a jugar... només s'accepten binomis persona/portàtil per a una instal·lació o resolució de problemes
<alex_muntada> caldrà documentar-ho al wiki
<papapep> alex_muntada: correcte
<rafael_carreras> bé, ja està doncs, alex_muntada: avís a la llista, jo, wiki
<papapep> alex_muntada: hi ha tallafocs/proxy?
<papapep> ho dic per evitar emules i similars
<alex_muntada> papapep: no, hi haurà accés obert
<tsdgeos> home, la idea és instal·lar i fora, no?
<papapep> bé, s'haurà de controlar
<papapep> 25 no son tants
<papapep> tsdgeos: si, però la penya sempre fa el que no toca
<papapep> si tot va com ha d'anar, serem tants de l'equip com assistents
<carlesoriol_> home... anar a una install party a endollar l'emule quan ho pots fer tranquilament des de casa....
<papapep> carlesoriol_: si, potser penso malament
<papapep> no sé
<papapep> però, com podeu veure, m'agradar tenir els temes pensats...
<alex_muntada> la qüestió és que per accedir a la xarxa _amb_ cable, caldrà enregistrar l'adreça MAC a la xarxa del departament
<tsdgeos> carlesoriol_: aixo es pq mai has posar un emule tenint access directe a rediris/i2cat :D
<papapep> tsdgeos: quant dóna??
<carlesoriol_> tsdgeos: he he ... calla, calla... ja ho veurem allà
<rafael_carreras> bé, queda pendent allò de les signatures, però no ho podem fer tot alhora, així que proposo deixar-ho per molt més endavant
<alex_muntada> el que vull dir és que no serà «punxar» i fer ampolles
<papapep> alex_muntada: si, si, s'ha entés
<tsdgeos> papapep: emule mai he probat, pero quan baixaba coses d'ftp sempre era el maxim q donava el server :D
<alex_muntada> la wifi sí la podem tenir oberta a tothom amb NAT
<carlesoriol_> alex_muntada: si som els que erem l'altre dia tampoc no crec que anem massa de cul per preparar tot això
<papapep> com ho comencem a preparar doncs?
<papapep> primeres passes?
<alex_muntada> tsdgeos: la xarxa de l'edifici és de 100 Mbps
<tsdgeos> oh
<carlesoriol_> carai alex deus tenir totes les series!!!
<alex_muntada> tot i que la sortida del departament cap a internet és d'1Gbps
<papapep> alex_muntada: osti, igual que a casa tu....
<papapep> :-D
<carlesoriol_> :-DDDDDDDDDDDDDDDDDDDDDDDDDDDDDDDD
<carlesoriol_> em faré una foto al costat del cable
<arualavi> :-O
<alex_muntada> carlesoriol_: no pas, la upc rep denúncies constantment per P2P... només faltaria que jo també m'hi posés
<carlesoriol_> alex_muntada: és conya home!
<alex_muntada> carlesoriol_: és que em toca el paper del poli dolent :-P
<papapep> bé doncs, apart de fer pública la "intenció", què més cal fer?
<carlesoriol_> alex_muntada: ets administrador de sistemes... és el paper habitual... limitar / bloquejar / putejar / rastrejar / arreglar / arreglar / arreglar
<papapep> caldria veure la sala, preveure la ubicació dels "slots", cablejats, lladres (de corrent), etc
<alex_muntada> l'hora... què us sembla obrir cap a les 10 però nosaltres ser-hi abans, a les 8-9?
<carlesoriol_> alex_muntada: bona hora
<papapep> alex_muntada: si, hem de tenir un parell d'hores ben bones per a lligar-ho tot, crec
<rafael_carreras> sí
<carlesoriol_> 8
<papapep> fins quina hora?
<carlesoriol_> 14
<alex_muntada> podem quedar aquest cap de setmana per a veure la sala
<papapep> jo demà i demà passat tinc temps
<papapep> faig poooooooooooooooooooooont :-D:-D
<carlesoriol_> jo també
<rafael_carreras> i jo
<carlesoriol_> i no faig pooooooooooooooont
<papapep> increïble....
<alex_muntada> si feu pont, demà pel matí treballo i us podeu passar a veure'm
<rafael_carreras> :-)
<papapep> demà pel matí no...sorri, per la tarda si
<papapep> :-/
<alex_muntada> papapep: a quina hora?
<papapep> a partir de les 15-16
<alex_muntada> s'hi apunta algú més o ho deixem per un altre dia amb més quòrum?
<rafael_carreras> jo podria
<carlesoriol_> i jo
<papapep> a quina hora/dia?
<alex_muntada> arualavi: ?
<arualavi> jo podria pel matí, a les 15-16 no em va bé
<alex_muntada> :-(
<tsdgeos> nanit
<carlesoriol_> bona nit
<papapep> bona nit tsdgeos
<alex_muntada> tsdgeos: nanit
<arualavi> tsdgeos, nit
<papapep> bé, si us va millor a vosaltres pel matí feu-ho aleshores
<arualavi> espera, potser a les 16 si..
<papapep> tampoc, bé si..., sóc imprescindible :-D
<alex_muntada> bé doncs, demà per la tarda seríem en rafael_carreras, en carlesoriol_, en papapep i jo
<carlesoriol_> jo també preferiria a la tarda
<arualavi> alex_muntada, és a bcn oi?
<alex_muntada> del 15 a 16
<alex_muntada> arualavi: sí, al campus nord
<papapep> quin edifici és?
<alex_muntada> edifici C6 sala E101
<carlesoriol_> alex_muntada: envia un planol o adressa ... no tots hem passat per tant dignes instal·lacions
<papapep> bé
<alex_muntada> un segon que busco el plànol i miro si la sala està ocupada...
<carlesoriol_> thorin starts to sing a song of gold
<carlesoriol_> gandalf wait
<carlesoriol_> time passes
<papapep> carlesoriol_: la pastilla, ràpid!!!
<alex_muntada> http://www.ac.upc.edu/img/general.jpg
<alex_muntada> la sala està lliure tot el dia
<papapep> perfecte
<carlesoriol_> a quina hora?
<alex_muntada> l'accés a la sala és al passadís entre els edificis C6 i D6
<carlesoriol_> 16
<papapep> carlesoriol_: estaria bé
<rafael_carreras> així, demà a les 16 h?
<papapep> per mi, si
<arualavi> alex_muntada, que tal va aparcar per allà?
<alex_muntada> va bé
<carlesoriol_> va bé vol dir al parquing?
<alex_muntada> arualavi: depèn... els dies lectius la cosa està fotuda però suposo que demà hi haurà poca gent
<alex_muntada> va bé, vol dir l'hora
<papapep> suposo que ja deuen haver edificat/organitzat el parquing que havia de sorra, oi?
<papapep> parlo de fa anys
<alex_muntada> papapep: el van treure i ara n'estan fent un de nou però de pagament
<papapep> conye....que rastreros.... i mentrestant, on s'aparca?
<carlesoriol_> i on aparquem on diu el planol?
<alex_muntada> cal aparcar per la banda nord del campus
<papapep> per sobre????
<papapep> bé, ens buscarem les virolles
<alex_muntada> entre l'avinguda d'esplugues i el campus
<papapep> l'avinguda d'esplugues és el que passa per sobre?
<alex_muntada> l'edifici D6 és a la cruïlla dels carrers sor eulàlia d'anzizu i dulcet
<papapep> bé
<rafael_carreras> bé, com deia abans, queda pendent allò de les signatures, però no ho podem fer tot alhora, així que proposo deixar-ho per molt més endavant
<carlesoriol_> papapep: be... ja arribarem
<papapep> carlesoriol_: i si no, ja ho sentirem a dir :-D
<alex_muntada> l'avinguda d'esplugues és el carrer d'esade, que després es converteix en l'avinguda bonanova
<papapep> ah, si, és veritat
<carlesoriol_> rafael_carreras: millor
<alex_muntada> o passeig bonanova, no recordo el nom exacte
<papapep> això és bastant més amunt, bé, ja m'ubico
<rafael_carreras> encara que no ho sembli, encara queda un altre tema a tractar
<alex_muntada> rafael_carreras: d'acord
<papapep> rafael_carreras: arrrhhhhhgggggg
<rafael_carreras> i ja són dels 12
<papapep> digues
<rafael_carreras> *TheFunkyFeistyCompetition
<papapep> osti, és veritat
<rafael_carreras> https://wiki.ubuntu.com/TheFunkyFeistyCompetition
<rafael_carreras> Idees per a la competició
<carlesoriol_> thefuckingfeistycompetition?
<rafael_carreras> :-)
<papapep> strickingFeistyPicture??? :-D
<rafael_carreras> les xapes?
<papapep> no, sense xapes, a pèl!!!! :-D
<carlesoriol_> hi ha concursants molt bons: http://www.ac.upc.edu/img/general.jpg
<alex_muntada> i si convoquem la gent de la llista per fer el logo d'ubuntu amb gent?
<arualavi> strickingFeistyPicture o strippingFeistyPicture
<carlesoriol_> perdó. http://www.deuvosguard.com/tecnovetats/?p=1356#more-1356
<papapep> amb un CD-ROM de lightscribe (carles trademark) al pit
<papapep> osti
<papapep> bons no ho sé
<papapep> però estan......ais....no em feu parlar
<papapep> que se'm neguen els ulls....:-D
<papapep> bé
<arualavi> ei, deixe-m'ho aquí. M'en vaig un moment ;-)
<papapep> fins ara arualavi
<rafael_carreras> per què no ho parlem demà?
<arualavi> papapep, és ironia... home !
<papapep> també és veritat
<alex_muntada> rafael_carreras: tinc una pregunta per tu...
<papapep> arualavi: Ah!!! no l'havia agafat!!1:-D
<papapep> onanista!!!!
<carlesoriol_> rafael_carreras: per mi d'acord
<alex_muntada> què volies dir abans quan has dit: l'alex_muntada ha de contactar amb el responsable de contactes amb la comunitat
<rafael_carreras> alex_muntada: digues
<rafael_carreras> amb en Jono
<rafael_carreras> ho vas dir tu :-)
<rafael_carreras> per a preguntar-li com ho teníem per a ser aprovats
<alex_muntada> sí, ja, i?
<rafael_carreras> però ara crec que és millor no dir-li res
<carlesoriol_> rafael_carreras: ?
<alex_muntada> això no va quedar recollit al resum de la reunió
<rafael_carreras> alex_muntada: llàstima
<rafael_carreras> però ho vas dir, no?
<rafael_carreras> o m'hop invento?
<carlesoriol_> nois seguim demà si voleu no?
<papapep> per cert, jo segurament vindré amb els meus dos "pardals", que ho sapigueu
<rafael_carreras> va, les dotze, fins demà, d'acord?
<papapep> d'acord
<arualavi> d'acord.
<alex_muntada> ho vaig dir, però jo no m'havia pas atribuït la feina i no estava escrit enlloc, per tant és un pel agosarat dir que em toca a mi sense que jo ho sàpiga :-P
<carlesoriol_> si
<alex_muntada> molt bé, fins demà
<rafael_carreras> alex_muntada: ja dic que ara penso que és millor no fer-ho
<rafael_carreras> fins demà
}}}
