{|
| '''Warning'''
* This is a '''readonly''' and '''text-based''' archive of a deprecated wiki.
* '''Images''' and '''attachments''' have been removed to conserve space.
* '''Links''' may not work.
* A '''full compressed version''' of the wiki is available on archive.org
|}

__TOC__

<pre>
<arualavi> ## Inici de la reunió ###########################
* ** ChanServ sets mode: +o arualavi
* ** arualavi changes topic to "Benvinguts a Ubuntu en Català - S'està fent una reunió de: LOCOTEAM CATALÀ https://wiki.ubuntu.com/CatalanTeam/Reunions) | Registres del canal a: http://logs.ubuntu-eu.org/freenode/"
* ** ChanServ sets mode: -o arualavi
<rafael_carreras> bon vespre a tothom
<SiscoGarcia> bon vespre kappo
<tsdgeos> iep
<rafael_carreras> el primer punt és Festa Karmic Koala
<rafael_carreras> Estat de la qüestió
<papapep> nit tsdgeos
<rafael_carreras> suposo que tot va molt bé, oi?
<SiscoGarcia> hores d'ara som 61 inscrits, 26 dels quals podem considerar-los de l'organització en un sentit molt ampli
<papapep> l'economia no gaire...
<rafael_carreras> papapep: què m'has de dir
<papapep> :)
<tsdgeos> va? no es "va anar"?
<papapep> tsdgeos: de què parles????
<tsdgeos> no va ser ahir?
<eperales> tsdgeos: la festa encara no s'ha fet
<tsdgeos> lol
<papapep> tsdgeos: jus
<tsdgeos> ok, perdo :D
<tsdgeos> collons, tanta kastanyada karmica...
<papapep> més aviat les castanyes que agafes tu :P
<SiscoGarcia> l'has confós amb la castanyada
<SiscoGarcia> continuo?
<tsdgeos> papapep: 3 cubates en tot el cap de setmana, res important
<papapep> SiscoGarcia: sí, si us plau
* tsdgeos deixa de fer soroll
<SiscoGarcia> Presentació35
<SiscoGarcia> Firefox19
<SiscoGarcia> MultiLiveUSB32
<SiscoGarcia> Gimp19
<SiscoGarcia> Andròmines lliures13
<SiscoGarcia> Freevial9 + 13
<SiscoGarcia> XFCE i KDE34
<SiscoGarcia> OpenOffice.org19
<SiscoGarcia> Jocs9
<SiscoGarcia> Install matí30
<SiscoGarcia> Install tarda28
<papapep> això a casa meva es diu flooding
<papapep> poc, però flooding
<SiscoGarcia> a casa meua no se'n diu
<giorgiograppa> 32 per a la multilive! quina por...
<papapep> i compteu que molta gent, espero, no s'inscriu
<SiscoGarcia> no te'n fan els 35 de la presentació
<giorgiograppa> SiscoGarcia: doncs, no: això ja està controlat
<SiscoGarcia> giorgiograppa, ja et vaig dir que seria l'estrella
<giorgiograppa> SiscoGarcia: que no ens hi estrellem, ja anirem bé.
<SiscoGarcia> fins i tot el papapep s'hi ha apuntat
<giorgiograppa> Ostraaaaaaaa!
<giorgiograppa> s
<papapep> SiscoGarcia: bàsicament per sabotejar-ho.. }:)
<giorgiograppa> papapep: jo també t'estimo
<papapep> :D
<giorgiograppa> :-P
<papapep> a banda de la prevista assistència, la resta està controlat, SiscoGarcia ?
<Joan`> Perquè tarda tant una transfarencia
<papapep> el tema proxy al final es munta o no?
<Joan`> de PC amb win XP a PC amb linux amb Samba?
<SiscoGarcia> tècnicament sí que està controlat
<papapep> això vol dir que encara no està fet, no?
<SiscoGarcia> el tema proxy em sembla que també el té controlat el Josep, de moment el que tenim és el mirror a casa.
<Joan`> #wordpress
<papapep> SiscoGarcia: ah, si funciona és igual on..ja el moureu a l'IES.
<SiscoGarcia> papapep: què vols dir que no està fet?
<papapep> preguntava si ja l'havieu muntat o encara no
<papapep> "tècnicament" no vol dir que estigui fet a la pràctica, per se :)
<SiscoGarcia> El mirror el tenim muntat ja fa mesos
<SiscoGarcia> i funciona
<papapep> a mi no em xulegis, xaval... :P
<SiscoGarcia> i tenim els backports que faltaven a Terrassa
<rafael_carreras> Joan`: ara fem una reunió, si us plau, pregunta més tard
<SiscoGarcia> ... de tot s'apren
<papapep> doncs sí
* ** Joan` is now known as Joan
<papapep> SiscoGarcia: el tema del menjar, aquella dona ja ho té clar?
<SiscoGarcia> Sí, no pateixis, tenim temps fins dijous o divendres per avisar-la
<giorgiograppa> SiscoGarcia: si ha de comprar el condumio, divendres li pot venir una mica just
<papapep> bé. Deixa-li clar que si les coses varien tampoc ens en podem fer responsables, evidentment...
<SiscoGarcia> Em preocupa més el tema del control d'assistència, que el del jalo, que com bé dius es pot solventar sobre la marxa
<SiscoGarcia> ... ella, és clar
<papapep> SiscoGarcia: defineix "control d'assistència"
<SiscoGarcia> Vull dir d'una banda com identifiquem la gent (si és que cal), i d'una altra qui ho fa (he de tornar a parlar amb el LLUG per veure si els ho encolomo)
<SiscoGarcia> ja els vaig comentar que podrien fer de "chairmen" com a Terrassa, per tal que els i la ponents no tinguessin problemes
<papapep> però això ja hauríem de tenir-ho decidit, SiscoGarcia , si sí o si no
<giorgiograppa> SiscoGarcia: hi haurà targetes personalitzades dels inscrits? més que res per controlar quans hi han vingut
<papapep> la pregunta per decidir-ho crec que seria: ens fa servei per alguna cosa, a banda de per saber qui ha vingut?
<SiscoGarcia> personalment no hi veig la necessitat, crec que no cal, però no sé què en penseu vosaltres
<lluisanunez> el sistema de Terrassa va funcionar prou bé, no?
<giorgiograppa> papapep: doncs, no n'estic segur. però el control estadístic és informatiu, si més no per a nosaltres.
<papapep> al assistents no-organització, tampoc li veig massa la necessitat, personalment
<SiscoGarcia> giorgiograppa, vols dir que calen les targetes per això?
<papapep> giorgiograppa: però per estadística no cal fer targetes, es pot fer només apuntant qui entra
<giorgiograppa> SiscoGarcia: home, no, però saber quantes te'n queden ajuda al control
<papapep> per exemple
<SiscoGarcia> lluisanunez, pensa que a Terrassa hi havia molta més gent organitzant-ho
<giorgiograppa> papapep: si han d'arreplegar targeta, no s'escapa ni un.
<lluisanunez> capisco
<papapep> lluisanunez: i a Terrassa calia fer-ho pel tema dels sortejos i tal
<alexm> a la gent li agrada que els donin identificacions
<papapep> giorgiograppa: sí, però cal gent que ho faci :)
<alexm> les idenyificacions eviten sovint haver de preguntar la gent com es diu
<tsdgeos> +1
<giorgiograppa> papapep: tens raó, potser anem curts de gent
<SiscoGarcia> alexm, qui pot fer-ho? penseu que el Miquel Adroer potser no vindrà fins el migdia
<alexm> però sobretot és important tenir identificats la gent de l'organització
<papapep> SiscoGarcia: aleshores és clar que no ho pot imprimir ell
<SiscoGarcia> papapep, per això ho dic, però qui ho fa?
<papapep> SiscoGarcia: has contactat amb ell per aquest tema?
<alexm> si la gent té preguntes o passa res, que sàpiguin a qui adreçar-se
<SiscoGarcia> penseu que no estic sol però no anem sobrats
<papapep> alexm: això és clar, nosaltres hem d'anar fitxats
<alexm> SiscoGarcia: a terrassa ho van fer amb l'OOo
<SiscoGarcia> alexm, les targes?
<alexm> només caldria aconseguir el que tenien, adaptar-ho i comprar etiquetes
<SiscoGarcia> també passa que el Sergi Tur està bastant desconnectat i el Pau més o menys
<alexm> jo en temes d'ofimàtica són un patata, així que no hi entenc gaire però no sembla molt difícil
<SiscoGarcia> en qualsevol cas podem mirar de fer algun invent, qui s'hi apunta?
<SiscoGarcia> ... i no val allò de la llei RC
<papapep> jo no em complicaria la vida amb aplicatius, tal i com està el tema de verd...
<papapep> SiscoGarcia: i si ens expliques quanta gent hi ha implicada de veritat, en nombres
<papapep> ?
<lluisanunez> tipus: tenir impreses les targes dels 61 que ja s'han inscrit i anar-les lliurant quan arribin estil recepció de congrès?
<papapep> per que jo, encara no ho sé, només sé del Josep i de tu
<SiscoGarcia> un moment
<alexm> lluisanunez: +1
<alexm> a la uds a barcelona tenien les targes ja impreses
<SiscoGarcia> crec que podem comptar amb 5 membres del LLUG, a més de nosaltres
<alexm> i els que s'havien apuntat a darrera hora tenien targes en blanc i hi posaven el nom ells mateixos
<lluisanunez> amb un color de fons diferent per l'estaff que per la resta de gent
<alexm> si voleu només cal tenir targes en blanc i que cadascú posi el seu nom complet i el nick de l'irc
<SiscoGarcia> a Terrassa també, al menys les primeres
<papapep> això no és cap problema important, les pot imprimir molta gent (jo mateix) abans de venir
<papapep> SiscoGarcia: tenim suport per les tarjetes?
<alexm> a partir d'aquí qualsevol millora és segons les ganes i temps que hi hagi
<lluisanunez> SiscoGarcia: si em passes el llistat dels inscrits ho faré imprimir a la uni
<SiscoGarcia> papapep: Caldria alguna cosa per penjar-les, que no he pogut contactar amb el Josep
<papapep> doncs això ja és més pelut...
<SiscoGarcia> lluisanunez, això no és cap problema, t'ho puc passar aviat
<SiscoGarcia> ups, tan aviat com vulguis
<lluisanunez> ...comprar els cordonets amb els plàstics? No serà gaire...
<papapep> lluisanunez: això depèn de qui pagiu :)
<papapep> pagui
<SiscoGarcia> caldria saber si tots els del LoCo ja s'hi han inscrit
<alexm> hi ha les típiques fundes de plàstic que duen pinsa i/o agulla
<papapep> SiscoGarcia: a la taula d'en Bernat...
<alexm> no calen els landyards
<papapep> SiscoGarcia: no podem anar com els nens
<lluisanunez> alexm: això
<SiscoGarcia> ok, papapep
<SiscoGarcia> doncs, si us sembla, tamquem la inscripció pel que fa a identificacions ara mateix, val?
<alexm> SiscoGarcia: fixa un dia límit i a partir d'allà qui no s'hagi inscrit que posi el nom a mà
<SiscoGarcia> alexm, vols dir fer-ho públic'
<SiscoGarcia> ?
<lluisanunez> em va semblar veure una caixa d'aquests sobres de plàstics a la uni, demà us ho confirmo
<alexm> SiscoGarcia: no cal, si vols tancar-ho avui mateix perquè les inscripcions s'han frenat, per mi endavant
<alexm> tot i que si podem esperar uns dies més, millor
<papapep> alexm: van degotejant, una o dues al dia
<alexm> lluisanunez: a l'abacus tenen bosses de fundes d'aquestes per pocs cèntims la unitat
<papapep> però aleshores haurem de "despublicar" el formulari...
<papapep> o no?
<lluisanunez> però si les puc "manllevar" a la uni són gratis
<SiscoGarcia> jo no ho faria, perquè llavors serà un descontrol
<SiscoGarcia> podem dir que les identificacions seran fins dimecres, per exemple
<alexm> papapep: no cal desplublicar-lo
<SiscoGarcia> papapep, com veus la possibilitat de fer el disseny teu com a fons on posar-hi el nom de cadascú
<SiscoGarcia> fins i tot podria fer-ser a mà,
<alexm> qui no estigui imprès (per error també pot ser) s'escriu a mà i no passa res
<papapep> SiscoGarcia: el que et vaig enviar?
<SiscoGarcia> en color per l'organització i en blanc i negre pel públic
<SiscoGarcia> papapep, sí
<papapep> SiscoGarcia: per això el vaig fer. Faig un color diferent i punt
<SiscoGarcia> creus que seria difícil fer-lo anar d'identificació?
<papapep> SiscoGarcia: no entenc la pregunta
<SiscoGarcia> bàsicament el que vull dir és que per mi està bé. només caldria posar-ne uns quants en un full i anar imprimint-los
<SiscoGarcia> se'n poden tenir fets ja els dels que estiguin inscrits i el mateix dia fer-ne a l'insti
<papapep> SiscoGarcia: això no és cap problema, Sisco, l'important és el suport
<SiscoGarcia> caldria resoldre el tema dels plàstics... que el Josep m'ha fallat
<SiscoGarcia> o està de castanya...da
<SiscoGarcia> així doncs, papapep, te'n cuides tu?
<SiscoGarcia> ... RC
<SiscoGarcia> Qui pot mirar el tema dels suports?
<papapep> SiscoGarcia: de què?
<SiscoGarcia> lluisanunez, pots fer-ho tu?
<papapep> del disseny?
<SiscoGarcia> papapep, sÍ
<papapep> ja està fet
<lluisanunez> si, ja he dit, demà confirmo i si no els compro
<SiscoGarcia> sí papapep, vull dir de preparar-ho per imprimir fulls i amb la darrera tecnologia en guillotines fer-ho a l'insti el mateix dissabte
<SiscoGarcia> hi afegim el nom a mà i punt
<SiscoGarcia> lluisanunez, esperem resposta demà
<rubenset> ueps nois/noies
<papapep> públic: http://yfrog.com/e5esborranytarjetaidentifp
<rubenset> hi ha reunió?
<rubenset> xD
<SiscoGarcia> rubenset, sí
<rubenset> ok
<papapep> nosaltres: http://yfrog.com/2resborranytarjetaidentifp
<SiscoGarcia> papapep: +1
<papapep> si a tothom li sembla bé, ja està fet
<josepgallart> papapep +1
<alexm> papapep ++
<SiscoGarcia> hauré de negociar la impressió a color, però no crec que sigui cap problema
<SiscoGarcia> sé on hi ha una a l'insti que està amagada al públic
<rafael_carreras> papapep: +1
<lluisanunez> papapep: +1
<arualavi> papapep, +1
<SiscoGarcia> sembla clar, oi? El dubte que tenies era referent a les mides del suport, però això podrem saber-ho demà
<rubenset> jo puc votar? :P XDD
<papapep> rubenset: no :)
<rubenset> :(
<rubenset> xD
<rafael_carreras> rubenset: a veure quan et fas membr de l'equip :)
<papapep> però pots opinar
<rubenset> s'ha de pagar quota? XD
<rubenset> uf ja pago massa coses
<rubenset> XD
<rafael_carreras> rubenset: no
<papapep> rubenset: comences malament...
<miquel_puig> xDD
<papapep> va, reprenem el fil
<papapep> SiscoGarcia: quedem que demà es sabrà si la Lluïsa té suports
<papapep> SiscoGarcia: tu, per la teva banda, no podries parlar amb el Josep per atacar per dos fronts??
<rubenset> miquel_puig tu tampoc pots votar? XD
<papapep> rubenset: comporta't
<miquel_puig> tampoc u_u
<rubenset> ok U_U
<SiscoGarcia> papapep: sí, potser faltaria explicitar organització als nostres?
<SiscoGarcia> Sí, demà insisteixo amb el Josep a veure si ens ho pot resoldre
<rafael_carreras> hi ha alguna cosa més de la festa?
<alexm> jo tinc un parell de coses
<SiscoGarcia> Sí, qui és el Freevial Team?
<SiscoGarcia> ho dic perquè no s'han manifestat
<SiscoGarcia> si és el Carles encara no s'ha inscrit... ni la família
<papapep> SiscoGarcia: sempre va a quarts de quinze
<SiscoGarcia> només ho ha fet el RainCT...
<papapep> és l'anarco del Loco...
<SiscoGarcia> però hi comptem?
<papapep> SiscoGarcia: sí
<SiscoGarcia> li reservem dinar?
<SiscoGarcia> no
<SiscoGarcia> ?
<papapep> http://yfrog.com/5uesborranytarjetaidentifp
<papapep> SiscoGarcia: ja s'ho farà
<SiscoGarcia> papapep: i tant
<SiscoGarcia> +2
<dcibelios> Hola a tots
<SiscoGarcia> (a la tarja de l'organització)
<SiscoGarcia> hola dcibelios
<dcibelios> algú té la netbook remix nova?
<SiscoGarcia> dcibelios, ara estem fent reunió del loco
<dcibelios> ¿?¿?
<SiscoGarcia> espera que acabi per fer preguntes
<giorgiograppa> dcibelios: del loco team
<miquel_puig> (que no és la reunió del boig)
<SiscoGarcia> o sí
<papapep> SiscoGarcia: ara li he enviat un correu fotent-li bronca
<SiscoGarcia> doncs envia-li'n un de part meua
<dcibelios> j #ubuntu-es
<rafael_carreras> papapep: molt bé
<dcibelios> :D
<rafael_carreras> alexm: tenies un parell de temes?
<alexm> rafael_carreras: gràcies
<alexm> la primera és sobre el transport
<SiscoGarcia> rafael_carreras, després continuaré jo
<alexm> ja van un parell de personaes que em pregunten si cadascú es busca la vida o si hi ha un grup per anar a lleida
<Manel> hola gent
<SiscoGarcia> hola Manel
<rubenset> bones de 9 Manel
<alexm> crec que la pàgina d'anada a lleida hauria d'estar més ben referenciada però en qualsevol cas hauria de tenir informació sobre el tema
<SiscoGarcia> alexm, em sembla que s'ha desestimat, potser s'hauria d'eliminar aquesta pàgina
<alexm> per exemple, l'autocar s'ha desestimat crec, doncs fora
<alexm> però el tema dels trens és interessant, potser caldria indicar amb quin tren vol anar cadascú
<SiscoGarcia> si no m'equivoco l'últim que s'ha parlat és d'organitzar-se en cotxes, però no ho tinc clar tampoc
<alexm> o els que hi van amb cotxes posar-ho al wiki i indicar les places lliures, com s'ha fet d'altres cops
<lluisanunez> alexm: +1
<SiscoGarcia> l'Orestes n'ha parlat a la llista, i l'única interessada ha estat l'Eva, però ho ha desestimat també
<alexm> volem que la gent vagi a lleida però no els ajudem a trobar la millora manera
<josepgallart> +3
<SiscoGarcia> alexm, +1
<eperales> SiscoGarcia: al final he decidit anar amb el meu cotxe perque no he vist que hi hages res en ferm per anar en grup
<alexm> tot just en robert millan m'acaba de preguntar si s'hi va en grup
<alexm> l'orestes també ho preguntava
<lluisanunez> jo també
<SiscoGarcia> eperales, només comento el que he llegit a la llista, no critico res i a més és el que m'ha semblat a mi també
<eperales> i lo dels cotxes no sé pas on ho heu parlat, a ubuntucat-info no ho he vist
<SiscoGarcia> la veritat és que jo m'he desentès per raons òbvies
<rafael_carreras> em sembla que no ho hm parlat
<SiscoGarcia> eperales, a ubuntu-equip potser
<SiscoGarcia> no t'ho sabria dir
<alexm> bé, us sembla que millorem la pàgina d'anada i informem convenientment la llista info?
<SiscoGarcia> del cert
<SiscoGarcia> alexm, +1
<eperales> alexm: +1
<Joan> Voleu veure un escritori Ubuntu en condicions?
<SiscoGarcia> Joan, no
<SiscoGarcia> no és el moment
<eperales> Joan: encara estem ala reunió
<arualavi> alexm, +1
<rafael_carreras> alexm: +1
<papapep> ens hauríem de tenir un canal per reunions, cada dia passa el mateix
<alexm> doncs després de la reunió actualitzo el wiki
<papapep> plantejar, falta
<josepgallart> alexm +1
<SiscoGarcia> alexm: +1
<SiscoGarcia> alexm, l'altre tema?
<lluisanunez> nois, he de plegar, si hi ha res emaileu-me
<alexm> el segon tema era sobre els panellets i castanyes
<SiscoGarcia> nanit lluisanunez
<alexm> bona nit, lluisanunez
<lluisanunez> nanit!
<SiscoGarcia> alexm, aquest també el volia plantejar jo
<josepgallart> bona nit lluisa
<alexm> SiscoGarcia: doncs et torno la paraula, dispensa la intrusió
<SiscoGarcia> noooo, referent a les castanyes i els panellets només he de dir-vos que m'han demanat que ho fem al bar, per qüestions de neteja
<SiscoGarcia> llavors he pensat que podríem fer-ho a primera hora, mentre va arribant la gent. com ho veieu?
<rafael_carreras> jo ho veig bé
<SiscoGarcia> alexm, el tema castanyes i panellets no és cap intrusió: és tot teu ;)
<alexm> SiscoGarcia: la idea és donar-los la identificació i enviar-los de seguida al bar?
<alexm> no és un missatge gaire adequat potser ;)
<SiscoGarcia> alexm, la idea és que no vagin deixant restes pel centre
<alexm> aleshores no deixarem sortir ningú del bar si duu un panellet a la mà? :-/
<auska1714> una pregunta, que es i/o que fa el Conky?
<SiscoGarcia> què tal si les castanyes i els panellets els oferim al bar? a les 10 deixem de donar-ne i ja està
<alexm> jo prefereixo no limitar on la gent menja i passar l'escombra al final
<SiscoGarcia> ... i sí que deixem sortir del bar amb panellets, home
<rafael_carreras> auska1714: som en una reunió, ara
<alexm> i confiar en què tothom serà prou assenyat i net
<auska1714> prdo
<papapep> SiscoGarcia: entre anar tirant menjar per terra com uns porcs, i no deixar menjar enlloc menys al bar, hi va un munt...
<papapep> vaja, crec jo...
<papapep> no és el meu IES, evidentment
<rubenset> -1
<SiscoGarcia> alexm, potser no se m'ha entès. El que vull dir és que si els donem al bar la gent no se'ls endurà tant com si els donem a l'entrada i deixem que vagin on vulguin
<rubenset> U_U
<rubenset> xD
<SiscoGarcia> només és el que se m'ha dit. Jo també estic disposat a passar l'escombra, no és això
<SiscoGarcia> papapep: no he volgut dir que no deixem menjar enlloc menys al bar, ho sento.
<alexm> SiscoGarcia: queda clar doncs, la teca serà al bar
<SiscoGarcia> crec que si ho fem com he comentat pot ser estarà més controlat, res més
<SiscoGarcia> alexm, com ho havies pensat tu?
<alexm> de fet, si cal fer castanyes el bar segurament serà el millor lloc
<alexm> els panellets a la taula de recepció
<alexm> (és el que jo havia pensat)
<SiscoGarcia> alexm, +1
<rafael_carreras> bé, res més?
<SiscoGarcia> penseu que només és por a que pugui passar. No saben què és això i m'ho van comentar, però al final no serà tan greu, ja veureu
<alexm> per part meva, res més
<papapep> SiscoGarcia: està clar
<rafael_carreras> alguna cosa més, SiscoGarcia?
<SiscoGarcia> alexm, haurem de concretar com fem això de les castanyes
<SiscoGarcia> més coses: Difusió
<krls-ca|absent> que passa aquí
<alexm> SiscoGarcia: jo amb una torradora normal ja vaig per fer les castanyes
<krls-ca|absent> perquè hi ha tanta gent?
<rubenset> hi ha reunió U_U
<krls-ca|absent> us han donat una màquina de clonació?
<SiscoGarcia> He fet un segon enviament als mitjans locals aclarint al començament dia i hora
<rafael_carreras> krls-ca|absent: fem una reunió del LoCo
* ** krls-ca|absent is now known as krls-ca
<SiscoGarcia> dijous a les 9:20 es va presentar una periodista demanant per una festa d'ubuntu i li vaig haver d'explicar quan era
<rafael_carreras> :-)
<SiscoGarcia> dic tot això perquè en funció del que hàgiu fet o vulgueu fer també podríem actualitzar el wiki
<SiscoGarcia> krls-ca, llegeix-te els logs
<SiscoGarcia> Penseu que cal fer més difusió?
<rafael_carreras> jo penso que no
<SiscoGarcia> Recordeu que es va plantejar com una cosa semblant a Caldes o Amer i a mi em fa l'efecte que està més a prop de Terrassa, salvant totes les distàncies... és clar
<rafael_carreras> recordo, recordo
<papapep> SiscoGarcia: si ja has treballat bé els recursos locals, crec que ja és suficient
<papapep> els més grans també estan fets
<SiscoGarcia> només trobo que no té la resposta de la gent que cabria esperar
<papapep> SiscoGarcia: això és completament impredible, per desgràcia
<SiscoGarcia> ja, papapep, ja
<papapep> pensa que a Terrassa crec que hi havia molta gent de dins mateix
<papapep> cosa que cal tenir en compte
<SiscoGarcia> i passa a tots els àmbits de la vida
<SiscoGarcia> sí, ara no ha passat el mateix... i he procurat que hi hagués un programa atractiu per la gent de dins :_(
<SiscoGarcia> Tant se val.
<papapep> SiscoGarcia: hi ha alumnes/professors apuntats?
<papapep> és per curiositat...
<SiscoGarcia> alumnes no, però professors n'hi ha algun... 3 si no recordo malament
<papapep> curiós
<SiscoGarcia> després es queixen de la migració al PL
<giorgiograppa> SiscoGarcia: pel que has dit al principi, s'ha apuntat més de 35 persones que no són de la tropa; més els que puguin venir sense inscripció prèvia, ja és un nombre interessant.
<SiscoGarcia> gràcies giorgiograppa :)
<giorgiograppa> (llàstima que siguin tan pocs professors)
<SiscoGarcia> el que passa és que estem fent un curset pels de casa de PL i n'hi ha uns 20 d'apuntats... no sé si n'enganyaré a algun pel dissabte
<SiscoGarcia> l'últim tema que em preocupa és l'econòmic. no he aconseguit cap recurs en aquest sentit
<papapep> SiscoGarcia: no pateixis, és l'habitual :)
<SiscoGarcia> l'Ismael potser és l'únic que hauria de rebre alguna dieta... però ja li pago jo si cal
<SiscoGarcia> com ho veieu?
<SiscoGarcia> que cobri dietes l'Ismael d'OOo?
<rafael_carreras> no sé com heu quedat
<SiscoGarcia> no n'hem parlat en absolut
<rafael_carreras> però els demés no cobren, així que no sé jo
<SiscoGarcia> ell em va dir que vindria sense cap problema
<SiscoGarcia> ja, els altres són de casa
<SiscoGarcia> potser haurien de pagar-li els de tuxbrain
<SiscoGarcia> :D
<SiscoGarcia> com ha anat els altres cops?
<papapep> a Terrassa va ser el primer cop que van haver ponents externs i que es va considerar el tema
<papapep> no hi ha més "altres cops"
<josepgallart> els de tux brain tindrien que aportar un equip per sortejar
<rafael_carreras> mai no s'an pagat dietes, com a molt un entrepà
<SiscoGarcia> josepgallart, +1
<SiscoGarcia> rafael_carreras, el que passa és que m'ha demanat informació de restaurants fora del centre
<SiscoGarcia> jo ja comptava a pagar-li el dinar... si era al centre
<rafael_carreras> SiscoGarcia: ja veig
<rafael_carreras> bé, li pots dir això mateix
<SiscoGarcia> en tot moment m'ha semblat que està disposat a fer-ho per la patilla
<SiscoGarcia> rafael_carreras, +1
<alexm> SiscoGarcia: li pots dir al david que jo dino fora, ens coneixem i segur que s'apunta
<rafael_carreras> és el que faria jo
<SiscoGarcia> alexm, al david de tuxbrain vols dir?
<alexm> SiscoGarcia: sí, és clar
<SiscoGarcia> aquest no em preocupa, d'aquest no parlava
<SiscoGarcia> el david ens ha buscat, és diferent
<SiscoGarcia> i té interès econòmic
<SiscoGarcia> per cert, no s'ha inscrit
<SiscoGarcia> vols dir-li tu, alexm i així li comentes el tema del dinar'
<SiscoGarcia> ?
<alexm> SiscoGarcia: dir-li què, que s'inscrigui?
<SiscoGarcia> si
<alexm> d'acord
<SiscoGarcia> per si vol participar en alguna activitat
<SiscoGarcia> merci
<alexm> però em sembla una mica estrany haver-ho de fer jo si no ha parlat amb mi fins ara
<SiscoGarcia> ja estic, gràcies
<SiscoGarcia> alexm, doncs no pateixis, ja ho faré jo
<alexm> SiscoGarcia: no em fa res, només dic que sembla estrany
<SiscoGarcia> li comentaré que s'hauria d'inscriure per qüestions d'organització i ja està
<alexm> em sembla molt correcte
<SiscoGarcia> alexm, ho deia pel tema del dinar... no li comentaré que dines fora oi?
<SiscoGarcia> així ho faig jo
<alexm> com vulguis, sinó ja hi parlaré dissabte en persona
<papapep> bé, hi ha algun altre tema important?
<SiscoGarcia> el que passa és que ja haurà d'haver triat on i com dina
<papapep> SiscoGarcia: no és important, no pateixis
<alexm> no vindrà d'1 entrepà, a la tarda hi haurà més gana ;)
<SiscoGarcia> ja, ens hem embolicat en una tonteria. li comento que s'inscrigui i que dini a l'insti o fora, que hi ha gent a tot arreu
<SiscoGarcia> tema matat. no en tinc més
<rafael_carreras> passem al segon tema?
<SiscoGarcia> +1
<papapep> rafael_carreras: sí, si us plau
<alexm> SiscoGarcia: avisa'm si voleu una transferència pel tema panellets
<SiscoGarcia> alexm, en parlem
<rafael_carreras> Pancarta del LoCo
<rafael_carreras> Fem fer una pancarta del LoCo per quan fem activitats? Sembla que en Rafael va trobar un lloc on en fan de bastant econòmiques.
<SiscoGarcia> que parli en rafael_carreras
<alexm> +1 a la pancarta
<SiscoGarcia> +1
<papapep> +1
<rafael_carreras> la pancarta val 80€
<SiscoGarcia> +1
<rafael_carreras> no correu tant
<papapep> rafael_carreras: tenim prou pistrinquis?
<josepgallart> +1
<rafael_carreras> que ja em vau enredar amb les samarretes a 6 colors :)
<rafael_carreras> divendres tindrem -500€
<papapep> -??????
<rafael_carreras> si no comprem la pancarta
<papapep> pebrots...
<rafael_carreras> les samarretes surten caríssimes, ja vaig dir que era impensable
<SiscoGarcia> jo estic disposat a pagar per eixugar aquests -580 €
<rubenset> :(
<SiscoGarcia> si hi comptem la pancarta
<SiscoGarcia> quantes samarretes has encomanat?
<papapep> rafael_carreras: quan costen les samarretes?
<rafael_carreras> 100
<papapep> quant
<rafael_carreras> les samarretes costen 1000
<rubenset> -1
<papapep> uala.....
<SiscoGarcia> així surten a 10E/u
<papapep> rafael_carreras: i normalent quant ens costaven?
<papapep> normalment..
* rubenset truqueu a millet U_U XD
<arualavi> rafael_carreras, no vas dir 8 i que les vendriem a 10 ?
<rafael_carreras> normalment 5, però de màniga curta
<SiscoGarcia> això vaig entendre jo arualavi
<papapep> colló
<rafael_carreras> arualavi: això és el que pensava, que sóc molt optimista
<SiscoGarcia> tant se val, ja està fet. també les podem vendre a 12, p.ex.
<rafael_carreras> preferiria vendre-les a 10 que ja són diners
<alexm> rafael_carreras: cal fer una derrama, és evident
<papapep> crec que hauriem de recuperar l'import, com diu en Rafel, i matar-ho
<rafael_carreras> perquè si ens n'hem de quedar moltes...
<SiscoGarcia> llavors no hi ha cap guany i no podem eixugar els 500 si no fem una derrama
<alexm> rafael_carreras: ja estan encomanades?
<rafael_carreras> alexm: sí, clar
<SiscoGarcia> quants membres té l'equip?
<SiscoGarcia> estic disposat a fer una derrama
<rafael_carreras> caldrà una derrama si no venem 50 samarretes
<papapep> SiscoGarcia: actius, no masses
<SiscoGarcia> papapep: això ja ho veig
<josepgallart> tindriem que comprarne unes cuantes cada un de nosaltres per vendreles al nostra entorn
<SiscoGarcia> josepgallart, que et faré un testimoni negatiu :)
<alexm> rafael_carreras: no pot ser que paguis tu tot sol els ~600€
<rafael_carreras> alexm: home, és de divendres a dissabte, m'ho puc permetre :)
<papapep> rafael_carreras: doncs dissabte al vespre en tornem a parlar
<rafael_carreras> això sí
<alexm> rafael_carreras: com vulguis
<SiscoGarcia> en qualsevol cas el tema samarretes té pendent de decidir el preu de venda al públic, oi?
<SiscoGarcia> votem?
<rafael_carreras> SiscoGarcia: podem votar
<rafael_carreras> a 10€, sense cap guany?
<rafael_carreras> +1
<SiscoGarcia> opcions: 10 i ser "legals" o 12-13 i obtenir algun guany
<papapep> +1
<SiscoGarcia> perdó
<josepgallart> 12 € +1
<arualavi> opció 10 i recuperar el que es pugui
<papapep> nois, organització
<SiscoGarcia> arualavi, això és possible?
<arualavi> home sí
<SiscoGarcia> papapep, +1
<arualavi> no aniria a guanyar caler jo ara
<papapep> si es comença una votació cal fer-la de forma ordenada, conye
<arualavi> si no a no perdre'n
<rafael_carreras> vinga, comencem de nou :)
<SiscoGarcia> papapep: és que hem llençat la proposta simultàniament el rafael_carreras i jo
<SiscoGarcia> tornem a començar?
<rafael_carreras> sí
<SiscoGarcia> parla tu
<rafael_carreras> opció 10€ sense cap guany
<rafael_carreras> +1
<papapep> +1
<arualavi> +1
<alexm> +1
<rubenset> +1
<giorgiograppa> +1
<SiscoGarcia> rubenset -1
<rubenset> :(
<SiscoGarcia> +0
<Manel> +1
<papapep> ja tenim prou quorum, peo no vota ningú més?
<papapep> però
<SiscoGarcia> josepgallart, ?
<rafael_carreras> doncs ja està
<rubenset> estaran fent nones
<rubenset> xD
<josepgallart> +0
<arualavi> i de la pancarta també caldria votar de nou?
<rafael_carreras> sí
<papapep> arualavi: clar
<SiscoGarcia> però potser hauríem de parlar de com eixuguem el deute, no?
<papapep> SiscoGarcia: dissabte, sisco
<papapep> quan sapiguem quantes samarretes s'han venut
<SiscoGarcia> ho dic perquè si només tenim en compte l'estat actual potser és dubtós de fer-la
<SiscoGarcia> però podem parlar de fer una derrama per la pancarta i fer-la per dissabte
<alexm> fer la pancarta és una bona idea per a la promoció, sempre que sigui reusable en qualsevol esdeveniment
<arualavi> SiscoGarcia, ja hem fet derrames abans, pero ara em preocupa estar a -500, la veritat.
<papapep> arualavi: suposo que és un procés relativament habitual i que en rafael_carreras no ho comenta, però aquest cop deu ser més gran
<papapep> rafael_carreras: m'equivoco?
<SiscoGarcia> arualavi, la diferència és estar a -500 o -580
<arualavi> SiscoGarcia, la pancarta està bé, pero`no l'hem tinguda fins ara i per mi no és el moment
<alexm> SiscoGarcia: en rafael_carreras ha dit que ho podia assumir, dissabte ho arreglem
<arualavi> teniem un superàbit (es diu així?) de 500 fins no fa gaire, ara no :-(
<rafael_carreras> papapep: al principi també vam estar així, però ara és més gran, és veritat
<josepgallart> tenim un problema de fons que es la manca de un pla economic
<SiscoGarcia> arualavi, suposo que del que es tracta és de discutir si és el moment o no
<rafael_carreras> SiscoGarcia: exacte
<alexm> arualavi: teníem 500€ de superàvit? com? quan?
<papapep> si valen 1000 i divendres tindrem -500, doncs és clar... :)
<arualavi> alexm, si les samarretes costen 1000... no?
<rafael_carreras> alexm: sí, teníem 430€
<alexm> caram, primera notícia
<SiscoGarcia> rafael_carreras, explica'ns com de greu ho veus, tu que t'hi baralles habitualment
<papapep> és clar que el proper de fer samarretes haurem de fe-rho amb una mica de temps i valorar més el tema econòmic
<rafael_carreras> SiscoGarcia: no ho sé, perquè igual es venen 20 samarretes com 80
<papapep> no es pot anar just de temps, com sabeu que em canso de repetir...
<rafael_carreras> papapep: ara ens has enganxat
<papapep> rafael_carreras: no passa res, l'experiència ajuda ;)
<arualavi> Et surt la vena Papa...
<SiscoGarcia> rafael_carreras, com ho veus?
<papapep> és igual, ara ja som on som. Dissabte al vespre en parlem sí o sí i decidim
<papapep> SiscoGarcia: ja ho hem parlat, no cal donar-li més voltes
<rafael_carreras> jo aparcaria la pancarta per més tard
<arualavi> papapep, s'hauria de votar
<papapep> 23:37 < rafael_carreras> a 10€, sense cap guany?
<papapep> ups..perdó...ha estat el teclat
<rafael_carreras> hem de votar si fem ara la pancarta o no
<arualavi> sacte
<rafael_carreras> doncs va, fem la pancarta aquesta setmana?
<alexm> +1
<rafael_carreras> -1
<SiscoGarcia> no cal decidir prèviament si fem una derrama per pagar-la?
<arualavi> -1
<papapep> -1
<SiscoGarcia> +1
<Manel> -1
<giorgiograppa> -1
<josepgallart> -1
* alexm no us entén
<alexm> precisament la pancarta és útil aquesta setmana, sinó ja em direu
<arualavi> amb el Manel no tinc el gust de coneixe'l... .-)
<rubenset> ja trigues U_U
<rubenset> xD
<arualavi> alexm, per les properes festes
<papapep> alexm: si no n'hem tingut fins ara, no vindrà d'aquí, això és clar
<rafael_carreras> alexm: i després de sanejar l'economia una mic
<alexm> rafael_carreras: ja he dit que per mi podem fer una derrama quan sigui
<SiscoGarcia> no vindrà d'aquí, però podem fer una derrama i pagar-la
<alexm> en fi, vosaltres mateixos
<papapep> alexm: però tu no ets tots, i per això es vota :)
<alexm> papapep: però si la pago jo quants canvieu el vot? :P
<SiscoGarcia> crec que no s'ha discutit prou el tema derrama prèvia a la festa
<papapep> alexm: aleshores no es vota, la fas tu
<alexm> papapep: és això el que em xoca
<Sharwin_F> ei bones, hi ha models de samarreta per a la nova versió? :P
<alexm> jo estic disposat a pagar-la, punyeta
<papapep> alexm: no entenc què et xoca, cadascú vota el que li sembla en funció del que pensa
<papapep> d'això es tracta
<rafael_carreras> Sharwin_F: sí, d'això parlem, entre d'altres coses
<Sharwin_F> rafael_carreras, es poden veure els models a la wiki? :)
<alexm> papapep: el que em xoca és que primer tothom voti a favor i després no
<SiscoGarcia> alexm, jo també n'estic, però crec que és l'equip qui ho ha de decidir.
<rafael_carreras> Sharwin_F: sí, cerca'ls tu, que ara estem en una reunió
<alexm> canvieu d'opinió com qui canvia la samarreta
<SiscoGarcia> el que em sembla que podríem haver votat és si fèiem una derrama aquesta setmana o no per pagar la pancarta
<Sharwin_F> rafael_carreras, sisi, merci :)
<papapep> alexm: deixem-ho en que havia "dades per saber" a la primera votació
<alexm> resumint i per tancar el tema, si algú vol fer un disseny jo estic disposat a pagar la pancarta
<rafael_carreras> a veure, tenim un disseny a mitges
<rafael_carreras> i una discussió sobre espais que no està tancada
<rafael_carreras> però em penso que podríem tenir un disseny definitiu demà al vespre
<rafael_carreras> papapep: què en penses?
<papapep> per mí sí
<rafael_carreras> doncs anem per aquí
<SiscoGarcia> crec que amb una derrama de 10€ podem pagar la pancarta i eixugar una mica els comptes... no gaire
<SiscoGarcia> una altra cosa que hi podria tenir relació: els que participen als esdeveniments amb interès econòmic no podrien pagar-se alguna cosa?
<alexm> SiscoGarcia: estem sortint del tema altre cop
<alexm> i ja portem 2h de reunió
<SiscoGarcia> sí, alexm, però ajudaria
<alexm> SiscoGarcia: quin problema hi ha ara amb la pancarta? per què vols fer una derrama si he dit que la pago jo?
<SiscoGarcia> vull dir que podria ser una manera de col·laborar amb el loco
<alexm> SiscoGarcia: crec que és una mica tard per exigir res
<rafael_carreras> SiscoGarcia: sí, però si no els ho has dit ja...
<papapep> SiscoGarcia: en tot cas, en parlem passat aquesta festa de cara a les properes, potser
<SiscoGarcia> alexm, tot el que estem parlant ara s'entén que és perquè pagues tu?
<rafael_carreras> papapep: +a
<SiscoGarcia> val, oblideu el tema econòmic
<alexm> SiscoGarcia: depèn del que entenguis per tot, jo parlava de la pancarta ara
<rafael_carreras> no hi ha res més, oi?
<SiscoGarcia> sí, relatiu a la pancarta i al fet que ja hi ha un disseny, etc
<alexm> bé, rafael_carreras, si vols una transferència envia'm el número de compte
<rafael_carreras> endavant
<rafael_carreras> alexm: demà
<arualavi> endavant va per mi suposo
<rafael_carreras> no, pel SiscoGarcia
<SiscoGarcia> alexm, tindrem pancarta perquè la pagaràs tu?
<arualavi> ok
<rafael_carreras> SiscoGarcia: tu tens més son que jo :-)
<alexm> SiscoGarcia: jo he fet la meva proposta, ja no depèn de mi
<arualavi> SiscoGarcia, l'alexm ho ha dit força clar, em penso
<SiscoGarcia> rafael_carreras, em sembla que sí
<SiscoGarcia> alexm, et sortirà per un colló la festa
<rafael_carreras> bé, estem ja de tot?
<alexm> SiscoGarcia: és per una bona causa
<SiscoGarcia> arualavi, sí, és cert, ho ha dit clar però...
<SiscoGarcia> alexm, t'ajudo a pagar-la, ho havia comentat abans crec
<alexm> SiscoGarcia: el tema dels cal
<alexm> *calés no em preocupa, per això m'he ofert a pagar-la
<SiscoGarcia> ja, però jo també voldria col·laborar
<alexm> 80€ està molt bé i crec que ens ajudarà a donar bona imatge
<SiscoGarcia> +1
<alexm> SiscoGarcia: dissabte passem comptes
<SiscoGarcia> ok
<rafael_carreras> molt bé, arualavi, endavant
<arualavi> ## Fí de la reunió ##############################
</pre>
