{|
  | '''Warning'''
  * This is a '''readonly''' and '''text-based''' archive of a deprecated wiki.
  * '''Images''' and '''attachments''' have been removed to conserve space.
  * '''Links''' may not work and there may be formatting issues.
  * A '''compressed''' version with images and the original syntax is in the repo '''Releases'''.
|}

__TOC__

<pre>
<rafael_carreras> ############################################
<rafael_carreras> comença la reunió
<rafael_carreras> bon vespre a tothom!
<SiscoGarcia> bon vespre!
<rafael_carreras> bé, esperem un moment a veure si ve el sergimateo
<rafael_carreras> aquí està
<sergimateo> bona nit!
<SiscoGarcia> nanit sergimateo
<rafael_carreras> hola sergimateo
<alexm> bon vespre i lost a cuatro :P
<giorgiograppa> hola, sergimateo
<SiscoGarcia> lost? alexm
<sergimateo> ja hi ha hagut claqueta?
<alexm> SiscoGarcia: si no saps què és, millor oblida-ho o encara t'hi enganxaràs :P
<rafael_carreras> el primer punt, doncs, propossat pel sergimateo, és Reunions presencials periòdiques
<rafael_carreras> Proposta de fer reunions com la passada Tempesta d'idees periòdicament, podrien ser un mes després de cada festa.
<rafael_carreras> sergimateo: sí que hi ha hagut la claqueta
<SiscoGarcia> alexm, crec que es tracta d'una sèrie, oi?
<alexm> SiscoGarcia: sí
<sergimateo> aviam, que vinc atrafegat i encara em falta aire...
<sergimateo> sobre tempesta d'idees... o l'alternativa de treball a les festes de llan�ament
<sergimateo> crec que la passada tempesta d'idees va ser for�a productiva, seria interessant mirar si hi ha consens per a fer-la regularment
<sergimateo> desconec si a l'igual que amb l'ubuntu global jam, hi ha planificaci� per a que els LoCos facin regularment una tempesta d'idees
<alexm> crec que fora bo que la reunió de la tempesta d'idees fos a part
<rafael_carreras> no n'hi ha de planificacions d'aquestes, cada LoCo va al seu aire
<sergimateo> donat que ens van quedar temes a tractar i que va ser for�a engrescador, la proposta es si les hauriem de planificar de forma semestral o potser anual
<alexm> vull dir, una reunió temàtica com la que vam fer
<rafael_carreras> sí, jo apostaria per fer-ne una com un mes després de cada festa de llençament
<sergimateo> estav considerant avui si entre 2 festes de llan�ament+2 UGJ+ 2 tempestes idees, potser no seria massa
<sergimateo> reunions "presencials"
<SiscoGarcia> jo també estava pensant el mateix, sergimateo
<rafael_carreras> sergimateo: i llavors com ho vols fer? :-)
<alexm> sergimateo: si aconseguíssim permetre la participació virtual potser no seria tant
<SiscoGarcia> però llavors potser ens arrisquem a perdre la "presencialitat"
<SiscoGarcia> que és part de la seua gràcia
<alexm> entenc que desplaçar-se tants cops és complicat i esgotador
<sergimateo> crec que una de les motivacions es que puguin ser presencials, a banda de virtuals. Recordo, a banda del edpages, que va venir un noi que no recordo el seu nom, i que va participar activament
<sergimateo> alexm, estic d'acord. d'aqui el pensament de fer-ho potser nomes un cop a l'any
<alexm> sergimateo: no dic que no sigui presencials, dic que permetem que qui no pugui venir pugui participar
<rafael_carreras> també em sembla bé un cop l'any
<giorgiograppa> millor un cop que cap
<SiscoGarcia> a mi em sembla que és millor no for
<sergimateo> rafael_carreras, be, no es que ho vulgui fer, de fet nomes estic proposant de fer de nou la reunio oberta a tohom i totdon per tal de millorar el LoCo
<sergimateo> volia dir: com ho vull fer
<SiscoGarcia> çar les situacions, és a dir, si hi ha temes a tractar o se'ns acut fer-ne una de presencial la fem, però sense obligar-nos a fer-ne una cada 6 mesos
<sergimateo> nomes volia obrir debat
<alexm> d'un any per l'altre poden passar moltes coses, jo crec que podem fer-les 1 mes després de cada alliberament
<alexm> i si veiem que no hi ha prou coses a fer, se suspèn fins la propera
<DPini> jo penso el mateix que l'alexm
<alexm> si més no, fins que haguem resolt tot el que tenim a la llista actual
<sergimateo> alexm, jo tambe estic d'acord en 2 cops a l'any pero pensant en l'estiu, un mes despres del maig es el juny o el juliol... i tothom pensa en les seves vacances
<giorgiograppa> alexm: +1
<DPini> <offtopic>Per cert: Hola</offtopic>
<sergimateo> aixi que 1 cop l'any no sembla una mala proposta
<SiscoGarcia> alexm, això s'hauria de concretar més, ja que aquest cop farem la festa d'alliberament 1 mes després de l'alliberament (pràcticament), potser seria millor un temps després de la festa, de manera que pogués servir per corregir possibles errades
<SiscoGarcia> és cert que ara mateix tenim temes per fer-ne una altra
<alexm> SiscoGarcia: volia dir 1 mes després de la festa d'alliberament
<alexm> gràcies per fixar-t'hi
<SiscoGarcia> alexm, això és el que em sembla que té sentit ;)
<DPini> i si fem 2 o 3 mesos després i així es parla de la festa d'alliberament anterior, i també es pot parlar de la propera
<SiscoGarcia> DPini, massa coses per una sola reunió
<DPini> SiscoGarcia: Cert
<alexm> DPini: estic d'acord amb en SiscoGarcia, aquesta reunió és per organitzar-nos internament
<sergimateo> resumint, ho vaig posar com a ordre del dia per a poder decidir si es pot afegir a les fites anuals i llavors tenir 2 festes de llan�ament i al menys una tempesta d'idees anual per millorar l'equip o debatre propostes de millora
<SiscoGarcia> de moment estem muntant les festes a distància i no ens va tan malament
<rafael_carreras> sergimateo: sembla que estem d'acord que n'hem de fer però no ens posem d'acord en la periodicitat
<SiscoGarcia> potser en passar la festa lúcida ens és més fàcil posar-nos d'acord
<alexm> SiscoGarcia: ++
<rafael_carreras> així que de moment podríem dir que decidim fer-ne periòdicament i que manca decidir aquesta periodicitat
<SiscoGarcia> rafael_carreras, +1
<alexm> jo en faria una altra després de la lucid i ja parlarem de si en cal fer més
<sergimateo> rafael_carreras, aquest era el motiu del punt, si fer-la i en cas afirmatiu amb quina periodicitat
<DPini> rafael_carreras, +1
<SiscoGarcia> estic d'acord amb l'alexm, el que passa és que poc després de la festa lúcida hi haurà les JPL
<alexm> potser tampoc cal que decidim tant perquè total després no recordem les decidions que prenem :P
<alexm> SiscoGarcia: ah, sí? hi haurà les JPL?
<alexm> :D
<SiscoGarcia> alexm, no ho sé, de fet ho he dit perquè acostuma a passar, no?
<SiscoGarcia> cap al juny
<alexm> crec que aquest any faran vacances... ja veurem
<giorgiograppa> alexm: crisis?
<SiscoGarcia> doncs ja en parlarem, en qualsevol cas passat la lúcida ja estarà més clar i podrem decidir quan fer la següent tempesta d'idees
<alexm> giorgiograppa: patronicadors n'hi ha, d'organitzadors no
<DPini> SiscoGarcia:+1
<giorgiograppa> alexm: crisi interna, doncs...
<sergimateo> rafael_carreras, i si fem una votaci� d'aquestes, per decidir si estem d'acord en fer una tempesta d'idees com a minim un cop l'any?
<alexm> SiscoGarcia: però si volem fer la de la lucid, val més tenir-ho clar per endavant
<rafael_carreras> sergimateo: d'acord
<SiscoGarcia> alexm, em sembla que la de desembre es va decidir després de la kastanyada
<sergimateo> l'ultima tempesta d'idees va ser el meu punt d'inflexi� per a pertanyer al LoCo, potser fent-ne al menys una a l'any incentivem a futurs membres
<SiscoGarcia> sergimateo, em sembla que n'estaves predestinat :P
* alexm creu que estem enganxats a les votacions
<rafael_carreras> va, desencallem
<rafael_carreras> votació:
<SiscoGarcia> desencallem, aka votem
<rafael_carreras> volem fer una tempesta d'idees almenys un cop l'any?
<SiscoGarcia> +1
<alexm> +1
<rafael_carreras> +1
<giorgiograppa> +1
<sergimateo> +1
<DPini> +1
<SiscoGarcia> em sembla que ja està
<rafael_carreras> molt bé, aprovat
<alexm> era prou evident :D
<rafael_carreras> ja en parlarem quan fem la propera a la llista
<SiscoGarcia> val
<rafael_carreras> ara podríem parlar del segon punt, encara que es va posar fora del termini, si hi esteu d'acord
<SiscoGarcia> +1
<sergimateo> per part meva no hi ha problema
<giorgiograppa> +1
<rafael_carreras> Posible activitat per a la festa Lúcida: Intercanvi signatures
<rafael_carreras> Si hagués interès em proposaria per coordinar un intercanvi de signatures a la festa Lúcida.
<alexm> sí, aprofitem que en wagafo ha vingut
<wagafo> Bé, el meu punt d'ordre del dia era per veure si sembla una bona idea fer un intercanvi de signatures per a la festa lúcida. Em sembla qeu fa temps que no es fa. M'ofereixo per coordinar-la.
<SiscoGarcia> +1
<rafael_carreras> i tant!
<alexm> wagafo: ++ :(
<giorgiograppa> +1
<alexm> perdó.... :)
<sergimateo> disculpa wagafo pero no se que es un intercanvi de signatures....
<sergimateo> si pots fer cinc centims...
<wagafo> Algú que expliqui millor que jo, alexm?
<DPini> +1, a veure si consegueixo fer-ho bé ! :D
<alexm> sergimateo: signatua de claus gpg
<alexm> wagafo: ja em sembla bé que ho facis tu :P
<wagafo> És que jo a l'únic que tinc a la meva anell de confiança és a l'alexm.
<wagafo> Bé, intento explicar-ho, i em podeu corregir.
<SiscoGarcia> https://wiki.ubuntu.com/CatalanTeam/FestaDeFirmes/20080426
<rafael_carreras> ja fa dos anys que no en fem una? :-O
<wagafo> Una signatura amb claus gpg és un sistema per crear un anell de confiança, acceptant mútuament unes claus xifrades que permeten signar arxius. correus electrònics etc.
<wagafo> Alguna pregunta més?
<SiscoGarcia> rafael_carreras, a Amer també en vam fer una però més informal
* rafael_carreras dóna temps a tothom que es llegeixi el wiki de les signatures
<DPini> :P
<sergimateo> aviam si trobo un s�mil: es com anar a una reuni� d'una secta secreta i intercanviar la teva "targeta de visita" per a comunicar-te despres amb la resta dels membres amb seguretat
<sergimateo> cert?
<SiscoGarcia> sense que puguin suplantar-te ;)
<wagafo> Més o menys, el que passa és que crea xarxa també perquè cadascú va creant el seu anell de confiança.
<giorgiograppa> sergimateo: i si ens fem la marca negra a l'avantbraç esquerre? a l'Innominable i els cavallers de la mort els anava bé.
<giorgiograppa> :-P
<SiscoGarcia> em sembla que amb això wagafo enceta l'apartat d'activitats per la festa lúcida
<sergimateo> giorgiograppa, i si ens tallem els ous? als castrati els fucionava...
<wagafo> El meu anell és molt limitat: http://pgpkeys.mit.edu:11371/pks/lookup?op=vindex&fingerprint=on&search=0xB0502466D9C09CFC
<giorgiograppa> sergimateo: però necessitaríem un aparell de reconeixement de tons alts...
<SiscoGarcia> per un cop que semblava que la cosa anava seriosament, va i apareix l'essència del LoCo ;)
<giorgiograppa> SiscoGarcia: faltaria plus
<SiscoGarcia> en català, això sí
<sergimateo> SiscoGarcia, haviem de tenir el "moment ess�ncia"!
<wagafo> El de l'alexm dóna enveja: http://pgpkeys.mit.edu:11371/pks/lookup?op=vindex&fingerprint=on&search=0x2DDC42192DF36811
<SiscoGarcia> però l'alexm té molt de món recorregut ;)
<rafael_carreras> bé, la proposta no cal votar-la, wagafo, apuntaràs l'activitat al wiki, oi? encara que de moment sense hora establerta
<sergimateo> em sembla una bona proposta per la festa lucida: te un precedent, no en sabia que existia aixo, i a sobre m'agrada
<SiscoGarcia> em sembla que tens addicció ubuntaire sergimateo
<wagafo> D'acord, sols volia saber si us semblava bé la idea. Ja m'encarrego de proposar algun moment de fer-la quan s'obri el calendari de la festa
<SiscoGarcia> molt bé wagafo
<rafael_carreras> perfecte!
<rafael_carreras> doncs per avui ja estem
<rafael_carreras> gràcies per l'assistència i fins el dia 1 de març
<rafael_carreras> ####################################################
</pre>
