{|
| '''Warning'''
* This is a '''readonly''' and '''text-based''' archive of a deprecated wiki.
* '''Images''' and '''attachments''' have been removed to conserve space.
* '''Links''' may not work.
* A '''full compressed version''' of the wiki is available on archive.org
|}

__TOC__

{{{#!irc
<arualavi> ## Inici de la reunió ###########################
* ** arualavi changes topic to "Benvinguts a Ubuntu en Català - S'està fent una reunió de: LOCOTEAM CATALÀ https://wiki.ubuntu.com/CatalanTeam/Reunions) | Registres a: http://logs.ubuntu-eu.org/freenode/"
* ** ChanServ sets mode: -o arualavi
<rafael_carreras> el primer punt d'avui és Pàgines oficials d'ajuda traduïdes a ajuda.ubuntu.cat
<arualavi> http://llistes.cpl.upc.edu/pipermail/ubuntucat-equip/2009-May/003281.html
<papapep> si no hi ha en david planella....voleu dir???
<rafael_carreras> papapep: home, a mi en principi em sembla una bona idea
<rafael_carreras> i el david ja ens ha explicat molt bé de què va
<papapep> sí home, no ho dic pas per dir que no
<papapep> ho dic per poder-ne parlar amb més propietat i coneixement de causa
<rafael_carreras> doncs?
<rafael_carreras> ah
<rafael_carreras> tenint en compte que no fem quòrum, ho podem aplaçar sense complexos
<papapep> p. ex
<rafael_carreras> bé, si ningú no té cap inconvenient, ho aplacem per a la següent reunió
<rafael_carreras> avisaré el david perquè hi assisteixi
<papapep> li podríem comentar al David quin dia li va bé
<papapep> rafael_carreras: sacte
<rafael_carreras> segon punt
<rafael_carreras> El projecte Disseny Ubuntaire
<rafael_carreras> alex_muntada: endavant
<arualavi> alex_muntada, entenc que caldria decidir sota quina llicència ho posem
<rafael_carreras> però per a això hem d'enganxar el carles, el pau i algú més
<alex_muntada> la laura czajkowski i en chris crisafulli em van estar preguntant sobre les samarretes a la uds
<arualavi> rafael_carreras, pos anem bé avuí
<alex_muntada> els vaig explicar que tenim els dissenys penjats al launchpad
<alex_muntada> però el projecte dissenyubuntaire no té cap llicència triada
<alex_muntada> a banda que caldria reorganitzar els continguts del bzr perquè està fet un caos
<alex_muntada> en concret la laura està interessada en el disseny de la cabra intrèpida
<alex_muntada> perquè el voldria utilitzar per al http://www.ossbarcamp.com/
<alex_muntada> però justament aquest disseny no està al launchpad
<alex_muntada> li he demanat al carles a la llista i en privat si el pot penjar i dóna permís per usar-lo lliurement
<alex_muntada> però no he tingut cap resposta
<alex_muntada> entenc que està molt ocupat
<papapep> està liat
<alex_muntada> per tant
<papapep> dona-li un parell de dies..
<alex_muntada> 1. hem de decidir què fem al el projecte dissenyubuntaire
<alex_muntada> el deixem com a projecte a part o el posem dins del ubuntaires, que ja tenim
<alex_muntada> 2. hem de triar una llicència per al disseny ubuntaire
<alex_muntada> (si no és lliure, no hi pinta res al launchpad, però cal triar llicència igualment)
<alex_muntada> 3. hauríem de dir-li alguna cosa a la laura
<alex_muntada> si algú té el disseny a mà (no recordo si va circular per la llista) estaria bé posar-lo al bzr del dissenyubuntaire amb la resta
<alex_muntada> 4. hem d'organitzar el disseny ubuntaire per a poder-ne fer promoció
<papapep> no és al wiki
<papapep> ?
<alex_muntada> 5. ens podem plantejar muntar un cafepress o similar per a les nostres samarretes
<alex_muntada> això és tot
<rafael_carreras> déu n'hi do
<rafael_carreras> però estic d'acord amb tot
<arualavi> que és un cafepress?
<alex_muntada> arualavi: una botiga per vendre samarretes en què tu poses el jpg i ells les estampen i envien
<arualavi> http://www.cafepress.com/ és això ?
<arualavi> ah mola, no ho coneixia
<papapep> https://wiki.ubuntu.com/CatalanTeam/Grafisme/Samarretes/08_10
<papapep> la samarreta de l'intrepid
<papapep> uhm...però són png
<papapep> ....
<arualavi> de reogranitzar el launchpad no en tinc ni idea, suposo que caldria organitzar-ho per releases i tal
<alex_muntada> papapep: exacte, ens cal el svg
<alex_muntada> arualavi: sí i fer-lo multilingüe amb symlinks
<papapep> ja l'incordiaré jo, deixeu-m'ho a mi
<arualavi> ok, per mi està bé el que creguis que sigui millor
<alex_muntada> els vaig explicar què és una samarreta però no sé si se'n recordaran durant gaire temps ;-)
<arualavi> per lo de la llicència per mi tampoc hi ha cap problema, però clar, els dissenys no són meus :-)
<arualavi> mira que bé, un dels pares de les criatures :-P
<alex_muntada> exacte, jo tampoc puc triar-la pel carles
<papapep> alex_muntada: hi ha una llista taxada de llicències?
<alex_muntada> papapep: sí
<alex_muntada> n'hi ha un fotimer
<papapep> tens la url d'on es poden veure?
<alex_muntada> ara la busco
<crazyserver> Vespre!
<papapep> m'ho estic mirant, però no la sé trobar
<papapep> nanit creisi
<alex_muntada> papapep: https://launchpad.net/dissenyubuntaire/+edit
<papapep> gràcies
<alex_muntada> (change details a la pàgina principal del projecte)
<arualavi> crazyserver, parlavem de decidir una llicència a https://launchpad.net/dissenyubuntaire
<arualavi> *per a
<rafael_carreras> crazyserver: parlem de la llicència dels teus dibuixets, entre d'altres coses, quina llicència hi posem al Launchpad?
<papapep> ústia....
<papapep> serà per llicències
<alex_muntada> què us sembla si anem per punts?
<papapep> n'hi ha alguna més específica per documentació/imatges?
<papapep> sí
<alex_muntada> sobre el punt 1, separar els projectes, què en penseu?
<alex_muntada> perdó, sobre mantenir-los junts o separats
<papapep> què aporta?
<crazyserver> rafael_carreras: gràcies:D
<crazyserver> arualavi: tb gràcies;)
<alex_muntada> crec que en carles ho va fer perquè els dissenys ocupen molt i així no s'«omple» l'altre projecte
<papapep> hi ha límit d'espai pels projectes?
<alex_muntada> no ho sé pas, però si hi ha límit el problema el tindrem igual tard o d'hora ;-)
<papapep> suposo que sí...
<alex_muntada> personalment crec que seria millor tenir-ho tot en 1 sol projecte
<papapep> el que vull dir, és si hi ha necessitat de modificar com estan actualment ara
<papapep> què hi guanyem
<rafael_carreras> papapep: visivilitat?
<rafael_carreras> bilitat
<arualavi> papapep, d'entrada que tot pengi d'un únic punt. Potser és més clar
<alex_muntada> exacte, marca si vols
<papapep> vicibisilitat?
<alex_muntada> ubuntaires
<papapep> bé, sembla lògic. El vinculem més clarament a l'equip
<papapep> ja ho tinc clar
<rafael_carreras> ara ho podem votar :-)
<papapep> votem?
<papapep> :D
<arualavi> algú hi està en contra?
<alex_muntada> si us sembla, fem una cosa
<arualavi> doncs ja està, els arrejuntem
<papapep> vaja quina votació més cagamandúrries...
<papapep> :P
<papapep> així va l'abstenció...
<alex_muntada> com que no és pas urgent i m'agradaria que en carles hi digui la seva, proposem d'ajuntar-los i a veure que li sembla
<papapep> ja no podem ni emetre vot..snifs
<rafael_carreras> alex_muntada: em sembla bé
<papapep> alex_muntada: ja hem votat
<papapep> o no?
<arualavi> alex_muntada, d'acord
<alex_muntada> papapep: no hem votat però hi ha consens en què ajuntar-los és una bona idea, no?
<rafael_carreras> estaria bé que en carles digués alguna cosa que va ser qui va començar tot aquest cotarro
<arualavi> papapep, ves a votar a la galeria home :-P
<crazyserver> sembla bé
<papapep> doncs aleshores no en parlem més...
<papapep> però al carles costarà trobar-lo a una reunió...
<papapep> va saturat
<rafael_carreras> papapep: però a un correu...
<rafael_carreras> o una trucadeta ni que sigui
<alex_muntada> exacte, només per saber que li està bé
<alex_muntada> ell no cal que faci res
<alex_muntada> a banda d'enviar-nos el disseny de la cabra
<papapep> doncs ja li comento al correu que li enviaré pel tema de la samarreta
<rafael_carreras> papapep: adjudicat
<arualavi> segon punt: llicències
<papapep> rafael_carreras: marroneitor
<alex_muntada> jo no em complicaria i tiraria per la GPLv3
<arualavi> alex_muntada, és adecuada per a imatges, documents, i aquestes coses?
<alex_muntada> si no vaig errat és la que tenim al projecte ubuntaires i al freevial
<alex_muntada> arualavi: segurament les CC serien millor, però no es poden triar
<rafael_carreras> ah!
<rafael_carreras> a mi també em sembla que serien millor
<rafael_carreras> però si nó, la GPL3
<papapep> i no els podriem comentar a veure si les afegeixen?? :D
<alex_muntada> sempre podem posar un README o similar al directori indicant que el que penja d'allà és CC-by-sa per exemple
<papapep> alex_muntada: i ho acceptaran?
<arualavi> jo sincerament, entre una BSD, una academic free license i una GPL (per dir-ne unes poques), no en tinc ni idea.
<alex_muntada> papapep: aleshores other/open source i les posem explícitament a cada part del projecte
<arualavi> segurament la GPL3 és correcte
<papapep> alex_muntada: potser així seria millor, oi??
<alex_muntada> però jo prefereixo que el default sigui més clar, e.g. GPLv3
<papapep> i posem les CC i tots contents
<alex_muntada> es poden marcar les dues
<alex_muntada> els checkboxes no són mútuament excloents
<papapep> alex_muntada: i especificar cada subprojecte o ítem quina té?
<rafael_carreras> la GPLv3 ja és by-sa
<alex_muntada> papapep: per exemple
<alex_muntada> per això dic que no ens compliquem la vida i posem la GPLv3 i fora
<papapep> si ho podem fer així, em sembla bé
<alex_muntada> és molt habitual posar clàusules específiques per a parts del projecte que ho necessitin
<papapep> gplv3 de manera general, i especifiquem els casos concrets
<alex_muntada> si sorgeix la necessitat ho fem i llestos
<rafael_carreras> papapep: això
<alex_muntada> molt bé doncs
<arualavi> crazyserver, que et sembla?
<arualavi> crazyserver, hi ha els dissenys de l'institut
<alex_muntada> jo ja li vaig dir a la laura que contactaria amb en carles i li diria alguna cosa així que tingues resposta
<alex_muntada> papapep: avisa'm així que tinguis notícies per tal que les hi pugui transmetre
<papapep> així ho faré
<alex_muntada> mentre en crazyserver s'ho rumia, ja m'encarregaré jo de reorganitzar el projecte al bzr (punt 4)
<arualavi> crazyserver, titurit-turitititit-turitititi
<rafael_carreras> gràcies, alex_muntada
<alex_muntada> i sobre el punt 5, què en penseu? hem de tenir en compte que això donarà potencialment uns ingressos que es poden usar per a fer més samarretes
<alex_muntada> (punt 5 = cafepress o similar)
<papapep> si no ens suposa cap cost, a mi em sembla perfecte
<rafael_carreras> a mi em sembla bé perquè porta poca feina
<rafael_carreras> sí, hauríem de cercar-ne un d'europeu
<papapep> rafael_carreras: snoopy
<josepgallart> Hola a tots
<papapep> nanit josepgallart
<alex_muntada> cafepress.co.uk :-P
<arualavi> hola
<rafael_carreras> alex_muntada: no en tenia ni idea :-)
<papapep> i no ho podriem posar a aquell català que no recordo com es diu?
<alex_muntada> segur que n'hi ha d'altres, fins i tot més a prop
<rafael_carreras> papapep: delaterra, em sembla
<rafael_carreras> ho miraré tot a veure què ens interessa més
<papapep> http://www.productesdelaterra.cat
<papapep> o ho fem més "bísnis-alike"?
<alex_muntada> de fet, en podem tenir diversos
<alex_muntada> els americans compraran abans a cafepress.com i els europeus a cafepress.co.uk
<papapep> o potser no quadrem dins productesdelaterra...
<papapep> alex_muntada: sí això també
<alex_muntada> i nosaltres, doncs a productesdelaterra
<alex_muntada> però cal mirar com funciona en cada cas
<alex_muntada> i què és el que cal per cobrar la part corresponent
<papapep> això és un tema col·lateral
<papapep> com ho muntem?
<papapep> caliu?
<papapep> no tenim entitat fiscal
<papapep> i dubto que aquesta gent tracti amb ningú sense poder facturar com cal...
<alex_muntada> si cal entitat fiscal, podria ser caliu
<alex_muntada> però a cafepress i d'altres potser n'hi ha prou amb paypal o similar
<alex_muntada> tampoc és urgent però s'hauria de mirar si volem fer-ho
<papapep> la descripció d'aquesta té delicte
<papapep> http://www.productesdelaterra.cat/botiga/detall/1800/samarreta-chmod
<alex_muntada> la laura i en chris van comentar que potser podíem parlar amb la gent de màrqueting d'ubuntu o amb els d'spreadubuntu
<rafael_carreras> alex_muntada: per a fer què?
<papapep> rafael_carreras: t'has adelantat..
<alex_muntada> per compartir el nostre material gràfic
<papapep> a mi, vull dir
<alex_muntada> i que d'altres locos el puguin usar si volen
<alex_muntada> pels comentaris que van fer, no és gaire habitual això que fem :-S
<rafael_carreras> ah, molt bé, a mi m'han parlat que s'ha de rellançar l'spreadubuntu
<papapep> rafael_carreras: rellançar?
<papapep> què li passa?
<arualavi> que el primer llançament ha estat nul
<rafael_carreras> papapep: que no es coneix prou o no es fa servir prou els sus continguts
<papapep> amb aquesta url no m'estranya: http://spreadubuntu.neomenlo.org/ :)
<papapep> si volen que ens hi fiquem, el primer que s'ha de fer és que el lloc també estic en català :)
<alex_muntada> papapep: amb aquesta actitud no anirem enlloc, crec jo
<papapep> parlo de traduïr-lo, no de tirar-lo un missil :)
<rafael_carreras> :-D
<josepgallart> una actitut coherent
<alex_muntada> no podem entrar amb exigències, jo preguntaria primer
<rafael_carreras> alex_muntada: està en un munt d'idiomes, segur que només se'ls ha de passar l'arxiu traduït
<papapep> sí, crec que traduïr-lo sense dir-los res no seria educat :D
<papapep> és un Drupal, o sigui que té poca complicació
<alex_muntada> segur que es pot, és més una qüestió d'enfocar-ho bé de bon començament i explicar-los que volem traduir-lo
<papapep> alex_muntada: i què he dit jo?
<papapep> :D
<alex_muntada> papapep: no dic que no estigui d'acord amb el que tu has dit
<papapep> doncs veus, ja està!
<papapep> tots d'acord :)
<rafael_carreras> bé, com que no surten voluntaris, ja contacto jo amb spreadubuntu
<rafael_carreras> i ja enganxaré algú que tradueixi les pàgines :-)
<papapep> rafael_carreras: compte amb l'hèrnia!
<rafael_carreras> :-D
<papapep> :P
<papapep> quan et passin el fitxer, ens el mirem tots dos, si vols
<rafael_carreras> ja ho heu vist, en papapep s'ofereix a traduir-ho tot
<papapep> rafael_carreras: :P
<alex_muntada> crazyserver: al final has dit res sobre la llicència del teu disseny? t'està bé la gplv3?
<papapep> si no són moltes cadenes, doncs per què no...
<papapep> està cata-creisi-atònic
<rafael_carreras> papapep: poques però llargues, em penso
<papapep> rafael_carreras: sí, de tres o quatre qms...
<arualavi> en crazyserver no hi és
<alex_muntada> deu estar sopant
<alex_muntada> ja l'atacaré en privat
<rafael_carreras> perfecte
<papapep> és la seva pràctica habitual
<papapep> saludar i anar a sopar :D
<rafael_carreras> papapep: és veritat
<arualavi> doncs lléstos, una hora justa
<arualavi> alguna cosa més?
<arualavi> a la de una...
<arualavi> a la de dos...
<arualavi> a la de tres !
<arualavi> ## Fí de la reunió ##############################
}}}
