{|
| '''Warning'''
* This is a '''readonly''' and '''text-based''' archive of a deprecated wiki.
* '''Images''' and '''attachments''' have been removed to conserve space.
* '''Links''' may not work and there may be formatting issues.
* A '''compressed''' version with images and the original syntax is in the repo '''Releases'''.
|}

__TOC__

{{{#!irc
<rafael_carreras> Bon vespre i benvinguts a la reunió del LoCo Team català
<rafael_carreras> El primer punt de l'ordre del dia és la Festa Feisty
<carlesoriol> hola
<rafael_carreras> Les coses bàsiques estan ja parlades, ara n'hi ha d'última hora:
<rafael_carreras> L'Orestes proposava de fer un intercanvi de signatures PGP, algú es pot encarregar d'organitzar-ho?
* ** ChanServ sets mode: -o arualavi
<NilOriol> hola
<papapep> què implica?
<rafael_carreras> no ho sé exactament
<papapep> algú sap com funciona el tema?
<carlesoriol> vindrà l'orestes a la reunió?
<rafael_carreras> s'han de recopilar les signatures de tots els participants i comprovar-les una a una
<rafael_carreras> carlesoriol: no ho sé
<alex_muntada> jo me'n puc encarregar
<rafael_carreras> l'alex_muntada sap com fer-les :-)
<alex_muntada> però hi ha 2 maneres de fer-ho: la ràpida i la divertida
<papapep> alex_muntada: explica't, plis
<alex_muntada> la ràpida s'enllesteix en 5 minuts el dia de la festa perquè cal fer la feina abans (recollir les dades de les signatures)
<alex_muntada> aleshores es crea un document i es genera l'MD5 i el SHA1 que cal verificar a casa abans d'anar a la festa
<alex_muntada> un cop a la festa tothom revisa que el paper és el mateix que ha revisat a casa i llestos... és el mètode albert astals :)
<alex_muntada> el mètode divertit és dur les dades necessàries a la festa, fer una rotllana i posar-nos a cantar les claus en veu alta
<alex_muntada> finalment, en ambdós casos cal fer una ronda de DNI
<papapep> el divertit és més exòtic, però potser per la festa no és el lloc, dic jo...
<rafael_carreras> papapep: d'acord
<papapep> també depén de quanta gent siguem, no?
<alex_muntada> el ràpid duu més feina a tothom, però no tinc incovenient en muntar-ho
<papapep> a la llista només vàrem parlar-ne l'orestes i jo, no sé si hi ha gaire gent pendent del tema
<alex_muntada> ho podem fer a través del wiki
<papapep> la comprovació?
<vila-seca> bones
<papapep> bones vila-seca
<carlesoriol> alex_muntada: quan dius cantar les claus.. vols dir tot l'arxiu asc?
<alex_muntada> carlesoriol: no, només el «fingerprint» però tot sencer ;)
<papapep> alex_muntada: vols dir que podríem fer la comprovació pel wiki?
<alex_muntada> $ gpg --fingerprint alexm
<alex_muntada> pub 1024D/2DF36811 2001-10-05
<alex_muntada> Key fingerprint = 1E56 C9BB 2D0F E6D4 234A 207B 2DDC 4219 2DF3 6811
<alex_muntada> papapep: no, al wiki fem la convocatòria i el recull d'informació fins dimarts
<carlesoriol> si som gaires pot ser una pallisa no?
<alex_muntada> dimecres genero les dades signades i les penjo al wiki per tal que tothom les revisi per dijous
<rafael_carreras> molt bé
<papapep> alex_muntada: si als altres us sembla correcte, em semblaria adient
<alex_muntada> carlesoriol: la pallissa és fer-ho 20 persones en un bar on juga el Barça i això ja ho hem fet :-D
<vila-seca> he penjat el cartell al wiki, però no he posat l'enllaç perquè diria q ho feia malament i me l'ensenyava :P
<rafael_carreras> alex_muntada: fas una pàgina al wiki?
<alex_muntada> (el Barça no jugava al bar, donaven el partit a la tele)
<alex_muntada> com quedem, doncs la ràpida o la divertida?
<papapep> per mi ràpida
<rafael_carreras> ràpida
<cortsenc> ràpida, pero el rotllo Bingo de la divertida deu tenir el seu rotllo
<papapep> segur que ha de estar bé :-D friki de collons...
<rafael_carreras> vila-seca: on és el cartell?
<alex_muntada> rafael_carreras: m'encarrego de fer la pàgina amb les instruccions i enviaré un missatge a la llista
<rafael_carreras> alex_muntada: molt bé
<alex_muntada> entenc que tothom prefereix el mètode ràpid
<RainC1> !repeteix 25
<cortsenc> +
<vila-seca> rafael_carreras: aquí https://wiki.ubuntu.com/CatalanTeam/festafeisty?action=AttachFile&do=get&target=propostacartell_feisty.png
* ** RainC1 is now known as RainCT
<vila-seca> perdoneu pq pesa una mica :$
<papapep> està bé el rètol
* ** UbuCat_ is now known as UbuCat__
<carlesoriol> ui... vine a buscar-lo
<papapep> de quina mida és?
<cortsenc> 761Kb
<vila-seca> 4200x5800 píxels
<vila-seca> esta pensat per un a4
<vila-seca> però em vaig equivocar :P
<papapep> això volia dir...:-)
<vila-seca> carlesoriol: tot és canviable
<papapep> si, lo de "vine a buscar-lo" com vinguin gaires farem salat...
<papapep> tot i que, voleu dir que vindrà gaire gent (apart de nosaltres)?
<carlesoriol> salat potser no... però algun es pot quedar amb un regust agre-dolç
<rafael_carreras> no se sap mai
<cortsenc> li donarem un paper amb l'adreça d'on baixar-se'l i ja esta
<alex_muntada> rafael_carreras: sobre això que diu en papapep crec que caldria fer una llista d'assistents
<rafael_carreras> cortsenc: sí
<rafael_carreras> a la mateixa pàgina del wiki?
<rafael_carreras> potser sí
<alex_muntada> però no tinc clar si fer-la a la mateixa pàgina
<vila-seca> vaig pensar posar vine a buscar-lo perquè penso q la idea és q la gent vingui
<cortsenc> ben pensat Alex, no a la mateixa pàgina
<papapep> vila-seca: no, si com a reclam està bé
<carlesoriol> el wiki sols el pot modificar qui ja és subscrit al launchpad... etc... caldria buscar una altra manera de fer-ho
<alex_muntada> en anglesos acostumen a dir-ne /RVSP
<alex_muntada> nosaltres podem dir-ne /QuiAssisteix
<carlesoriol> alex_muntada: Em vaig quedar al rtfm... què és rvsp?
<cortsenc> i les sigles en català com serien?
<alex_muntada> perdó, era RSVP... Resource reSerVation Protocol
<carlesoriol> coi... sona elegant!
<rafael_carreras> on es pot fer això, que no sigui al wiki (cal registrar-s'hi)
<alex_muntada> qui no tingui accés al wiki que respongui a la llista i alguna ànima caritativa l'apuntarà a la llista
<alex_muntada> l'apuntarà al _wiki_
<cortsenc> doncs passem-ho per la llista, no?
<NilOriol> no perque la idea es que arrivi a gent exterior
<negroi> hola
<alex_muntada> cortsenc: què vol dir passem-ho?
<cortsenc> NilOriol: correcte
<vila-seca> perdoneu, però no se si agafo la idea, però no podriem habilitar un formulari i q vagi a petar a la llista?
<alex_muntada> NilOriol: cert, però el que ens interessa saber és qui de nosaltres hi anirà... la resta no ho podem saber
<cortsenc> alex_muntada: no, em referia a fer-ho directament a la llista
<negroi> no si se parlo benne el catal� pero mi tener problemo con unbuntu
<carlesoriol> Podem indicar que qui vulgui apuntar-s'hi pot enviar un mail a la llista. Aquí no cal fer res més que validar el mail. Després nosaltres mantenim el wiki.
<negroi> jajaajaja
<alex_muntada> cortsenc: però aleshores no queda clar qui hi va i qui no
<cortsenc> alex_muntada: Vols dir? Si s'envia un missatge dient "ei, hem de saber qui vindrà i qui no. Que contesti només qui be" i que la gent respongui... en comptes de comptar files en un wiki, has de contar mails que s'hagin respost.
<cortsenc> perdó, "que contesti només qui hagi de venir"
<alex_muntada> cortsenc: jo veig més fàcil veure en una pàgina web qui vindrà finalment o no... si creieu que és massa feina, oblideu-ho, però no ho entenc
<orestes> Boooooona nit a tothom.
<NilOriol> bona nit
<rafael_carreras> cortsenc: no comptes que la gent tendeix a ser pod ordenada
<orestes> !repeteix 25
<papapep> encara que porti un pèl més de feina, quedarà més clar al wiki
<NilOriol> rafael_carreras: correcte
<alex_muntada> cortsenc: me n'oblidava... un avantatge de la pàgina wiki és que queda constància de qui hi ha anat quan tot s'ha acabat
<carlesoriol> orestes: Millor llegeix el log, que 25 en una reunió passen molt ràpid
<orestes> :-)
<cortsenc> val, d'acord, fem-ho al wiki
<carlesoriol> Crec que hem d'avisar a la llista que tothom s'apunti al wiki. Al cap i a la fi sols és una referència. La resta de "desconegut" crec que és bona idea que enviin un missatge a la llista.
<alex_muntada> per cert, això del RSVP... http://en.wikipedia.org/wiki/Resource_Reservation_Protocol
<rafael_carreras> qui fa la pàgina?
<alex_muntada> en cortsenc ;-P
<papapep> jo no sabria per on començar...
<rafael_carreras> alex_muntada: sí :-)
<alex_muntada> papapep: aquesta és molt fàcil... posa
<alex_muntada> * nom1
<alex_muntada> * nom2
<alex_muntada> * ...
<alex_muntada> amb un espai davant de l'asterisc per tal que sigui una llista en sintaxi wiki
<papapep> Bé, però com es crea la nova plana? Si voleu ho parlem apart... (per no interferir ara la reunió)
<alex_muntada> Vés a https://wiki.ubuntu.com/CatalanTeam/festafeisty/QuiAssisteix
<papapep> va simplement així?
<rafael_carreras> papapep: sí
<alex_muntada> on /QuiAssisteix és una proposta, segur que algú en té una de millor (sense accents a ser possible perquè fan URL ben lletges)
<papapep> si voleu ja ho faig jo (com a molt m'ofego i demano ajut..:-D)
<rafael_carreras> papapep: adjudicat
<rafael_carreras> més coses
<carlesoriol> clonc!
<rafael_carreras> L'enviament de la nota de premsa s'hauria de fer demà o demà passat
<rafael_carreras> jo ja la dono per acabada, no sé què en penseu
<cortsenc> vaja, havia marxat en el moment adequat... :-P
<papapep> +1
<rafael_carreras> La podem enviar a Vilaweb, Avui, El Punt, TVC, Catalunya Ràdio, Rac 1, Ona catalana,...
<cortsenc> +1
<rafael_carreras> Ens repartim la feina?
<cortsenc> Afegeix Enderrock
<papapep> com s'envia? per correu -e?
<rafael_carreras> cortsenc: enderroc per a tu
<cortsenc> perfecte!
<rafael_carreras> papapep: sí
<rafael_carreras> la feina és cercar el correu de cada mitjà
<papapep> exacte, això pensava
<rafael_carreras> algunes són molt fàcils de trobar i d'altres no
<carlesoriol> qui s'encarrega per no repetir mitjans?
<rafael_carreras> si es repetaix no passa res
<arualavi> cal enviar la nota en algun format en concret?
<alex_muntada> carlesoriol: novament suggereixo una pàgina wiki per a coordinar-se ;)
<papapep> perdoneu un segon. Respecte el nom de la plana-llista d'assistens, /QuiAssisteix va bé o voleu alguna altra cosa
<rafael_carreras> arualavi: jo diria que text pelat
<carlesoriol> alex_muntada: estic d'acord
<orestes> La podríem enviar a la persona que va contactar amb nosaltres pel tema de la ràdio.
<carlesoriol> orestes: sense cap mena de dubte!... Abans de dimecres eh!
<arualavi> són de vilaweb
<arualavi> si no vaig errat
<rafael_carreras> orestes: sí, clar, i si algú té un conegut periodista, també
<arualavi> TVC me'n puc encarregar jo
<orestes> No trobeu però que la nota de premsa ha quedat una mica llarga?
<orestes> Aquestes coses, si són massa llargue, ni se les miren
<papapep> no hi entenc pas d'això...
<carlesoriol> tens raó
<rafael_carreras> orestes: també hi ha que els agrada tenir molta teca per a copiar i enganxar
<orestes> Vaja: la nota de premsa remet a la pàgina de la festa "per a més informació", però resulta que té més informació la pròpia nota que la pàgina de la festa en si...
<carlesoriol> Vaja has joined #ubuntu-cat?
<vila-seca> Jo enviara fins on posa "quant a ubuntu"
<vila-seca> i posaria l'enllaç del wiki per a veure la nota de premsa
<arualavi> orestes: jo crec que està bé, al principi s'exposa la temàtica ràpidament, i dessota s'amplia la informació.
<vila-seca> sencera
<orestes> vila-seca: inclusiu o exclusiu?
<NilOriol> orestres: que vols dir?
<vila-seca> orestes: això anava a dir
<vila-seca> orestes: la idea és que els mitjans puguin veure a on es farà la presentació i que puguin ampliar la informació a la wiki
<vila-seca> això no ser si és inclusiu o exclusiu :P
<NilOriol> a, vols dir si incloen-t'hi el "quant a ubuntu" o sense fer-ho?
<orestes> La meva opinió és que quan un periodista rep la nota aquesta, ràpidament decideix si el tema li interessa/el publica o no. En cas afirmatiu, si necessita més material ja s'espavila per anar-lo a cercar, i per això està bé que la nota inclogui els enllaços pertinents.
<papapep> orestes: estic d'acord
<orestes> Ara més que una nota de premsa sembla un opuscle per explicar què és ubuntu i què és el LoCo, cosa que no crec que s'hagi de fer aquí.
<carlesoriol> així donc fem el que deia en vila-seca, no?
<orestes> Jo posaria la primera part a la nota de premsa, i la segona (o tot sencer) ho mouria a la pàgina de la festa.
<rafael_carreras> orestes: millor tot sencer a la pàgina de la festa
<orestes> rafael_carreras: bé, d'acord
<orestes> si voleu ja me n'encarrego
<carlesoriol> vinga
<rafael_carreras> ja ho faré jo, que no es digui que no faig res
<orestes> ok
<rafael_carreras> una altra cosa
<rafael_carreras> Ubicació geogràfica de la festa a la pàgina oficial del wiki
<orestes> bona aquesta.
<arualavi> aquesta és meva
<rafael_carreras> Com sabeu, hi ha hagut algun problema per a decidir on som :-)
<orestes> Països catalans.
<cortsenc> ja hi és, he posat un mapa
<rafael_carreras> Ara mateix, hi posa "Catalonia", jo preferia CatalanTeam i d'altres, balears i valencians, també
<cortsenc> aa... a nivell nacional
<franhp> ara que hi penso, respecte a les jornades de programari lliure, heu decidit fer alguna cosa?
<orestes> O bé, com deia el Josep Guia: "És ben senzill: digueu-li catalunya"
<carlesoriol> llàstima no hi sigui en muzzol
<cortsenc> Carai Orestes, no coneixia aquesta faceta teva
<alex_muntada> rafael_carreras: abans de decidir la ubicació de la festa potser hauríem de parlar de la visió oficial de l'equip, com deia l' arualavi
<rafael_carreras> carlesoriol: ara bé en muzzol
<orestes> Jo crec que el tema és molt semblant al del domini .CAT, no trobeu?
<arualavi> però a veure, la resta de LoCo's no hi posen la ciutat on es farà la festa?
<orestes> Nosaltres sóm un LoCo cultural, no pas territorial
<rafael_carreras> orestes: sí
<arualavi> i aquesta no és Barcelona
<orestes> bé, també territorial, però no estatal, volia dir
<muzzol> bones a tots
<rafael_carreras> arualavi: tothom hi posa l'estat
<orestes> bones, muzzol
<carlesoriol> excepte australia
<papapep> si, per la festa Barcelona, però crec que el tema és més decidir com ens definim
<papapep> per properes, i probables, topades
<arualavi> hola muzzol
<rafael_carreras> papapep: ens definim com un LoCo lingüístic
<papapep> clar
<papapep> però això ho hem de saber explicar
<NilOriol> carlesoriol: i australia que hi posa?
<carlesoriol> un loco cultural més que linguístic!
<papapep> quan ens vinguin a modificar el wiki
<papapep> jo ja estic d'acord en no barrejar la política
<papapep> però els de fora ho fan :-/
<cortsenc> jo crec que més lingüístic que cultural
<rafael_carreras> papapep: està explicat a la gent que organitza els LoCos
<alex_muntada> papapep: els d'aquí també barregen la política
<rafael_carreras> carlesoriol: no, és lingüístic
<papapep> rafael_carreras: així perfecte
<papapep> alex_muntada: si, ja ho sé...
<alex_muntada> papapep: em refereixo a alguns que estem avui al xat, no als catalans en general
<papapep> ja t'he entès :-D
<orestes> Al meu entendre en aquest tema hi havia 2 problemes diiferents:
<orestes> 1) Com ens definim nosaltres
<orestes> 2) En el cas concret de la festa feisty, on es celebrava
<cortsenc> tal i com ho veig jo, si l'àmbit del LoCo és lingüístic, la ubicació geogràfica de les seves activitats serà allà on arribi la llengua catalana
<alex_muntada> orestes: correcte, i en aquest ordre, a ser possible
<carlesoriol> pepapep: Pensa que el sol fet d'haver un loco català si mires per la xarxa ho veuras titllat de "sinrazón"
<rafael_carreras> cortsenc: el que ens porta a què hi hem de posar?
<papapep> carlesoriol: ho tinc clar, per desgràcia
* ** muzzol_ is now known as muzzol
<orestes> En el segon cas és òbvi que la festa es celebrava a Catalunya i, de grat o per força, a l'estat espanyol...
<orestes> El problema és també que si s'hagués posat "Spain" també es pot donar el cas d'algun despistat que es trobi amb una festa que no és exactament com ell es pensava...
<orestes> m'explico?
<papapep> orestes: perfectament, però això seria el seu problema, no? :-)
<orestes> papapep: Si, però m'estic pensant arguments per respondre a futurs Scratz
<papapep> clar, just per això estem debatent el tema
<arualavi> i substituïr Catalonia per Barcelona?
<papapep> pel que he anomenat "futures i probables topades"
<arualavi> no enganyem a ningú, i no es fereix cap sensibilitat al no posar spain
<papapep> arualavi: per mi bé
<NilOriol> millo no posar "spain"
<alex_muntada> Si us fixeu en la pàgina https://wiki.ubuntu.com/FeistyReleaseParties l'odre és continent, país, ciutat
<alex_muntada> en el nostre cas, europe, catalonia, catalan team (?)
<muzzol> iep, he trobat un exemple clarificador
<muzzol> https://wiki.ubuntu.com/QuebecTeam
<orestes> De tota manera, si us hi fixeu bé, el problema és artificial:
<orestes> Al wiki demanaven una "Country". Bé, segons el meu anglès, això es tradueix per "País" i no pas per "estat", per la qual cosa posar-hi "Spain" NO és preceptiu.
<orestes> Per això jo voto per "Països catalans".
<muzzol> aquí diu: official LoCo Team for Quebec province
<muzzol> és a dir que podem fer referència a aquest loco si algú ens demana
<papapep> I si posem de la comunitat autònoma de Catalunya???
<rafael_carreras> papapep: no
<arualavi> papapep: no, i Balears? i païs Valencià?
<papapep> arggghh
<orestes> papapep: i els valencians,
<arualavi> i altres?
<papapep> quina puta mania, perdó, perdó
<orestes> :-)
<rafael_carreras> papapep: centralista!
<papapep> :_D
<orestes> Són molts anys de menjar-nos el tarro...
<papapep> se me'n va l'olla
<vila-seca> jo posaria "catalan countries"
<orestes> vila-seca: +1
<alex_muntada> vila-seca: posats a posar això, millor en català
<papapep> i els que no són del principat hi estan d'acord??
<rafael_carreras> vila-seca: això m'agrada més
<RainCT> +1
<papapep> (muzzol)
<rafael_carreras> alex_muntada: jo ho prefereixo en anglès
<muzzol> si
<orestes> papapep: preguntem-los-ho
<papapep> no sé qui és de fora...
<carlesoriol> catalan countries m'agrada força
<papapep> apart de'n muzzol, clar
<orestes> alex_muntada: jo també crec que millor en anglès, o depenent del context
<cortsenc> alex_muntada: a la pagina del wiki aquesta, els noms surten en anglès
<orestes> Cubells...
<orestes> Jordi Mallach
<carlesoriol> si abans hem tingut 1 bretol quan llegeixin catalan countries s'hi tiraran de cap
<vila-seca> alex_muntada: pensava qeue els noms sortien en anglès
<orestes> Benjamí, que ha escrit algun mail...
<carlesoriol> ens sentim tots cómodes amb el nom de catalan countries?
<rafael_carreras> carlesoriol: imagina't si ho posem en català...
<papapep> +1 (i prepareu-vos pel xàfec)
<carlesoriol> +1
<orestes> carlesoriol: Però tindrem una postura oficial de LoCo raonada, consensuada i, potser, publicada en alguna banda.
<cortsenc> +1
<rafael_carreras> carlesoriol: jo sí, trobo que és prou neutre
<NilOriol> +1
<alex_muntada> va bé "Catalan Countries" si poseu aquest enllaç http://en.wikipedia.org/wiki/Catalan_Countries
<cortsenc> orestes: estic d'acord, sobretot en lo últim
<carlesoriol> com a mínim ara rebrem tots
<rafael_carreras> :-)
<orestes> Caldrà redactar-ho, això,
<cortsenc> alex_muntada: ok
<cortsenc> orestes: si, però no ara encara
<rafael_carreras> ho faré al resum de la reunió
<carlesoriol> faig el canvi?
<rafael_carreras> cortsenc: per què encara no?
<orestes> Alguna cosa referent al fet que sóm un LoCo cultural, que estem repartits per diferents estats, i que per això hem decidit anomenar-nos d'aquesta manera que és la que ens defineix millor.
<muzzol> una cosa, abans de decidir-nos noltros, perquè no xerram amb el jono?
<muzzol> li explicam la situació
<cortsenc> rafael_carreras: Be, ho hem debatut aquí i ara, i que jo recordi, és el primer cop que ho fem com a LoCo Team. Potser hi ha gent que avui no hi ha pogut ser, i te alguna cosa a dir.
<alex_muntada> orestes: l'enllaç de la viquipèdia ajudarà, no?
<muzzol> li explicam a ell el tema cultural i lingüístic
<muzzol> i potser ens pot ajudar
<rafael_carreras> muzzol: en Jono ens coneix i coneix la problemàtica
<muzzol> si? i no ha fet cap proposta?
<papapep> en Jono aquest, quin "càrrec" té??
<orestes> alex_muntada: quin d'ells?
<cortsenc> alex_muntada: l'article és imprescindible ;)
<rafael_carreras> muzzol: s'estan pensant què fer amb els LoCos lingüístis, que n'hi ha un quants
<franhp> i no podriem rebre ajuda d'un catala que forma part de ubuntu com en perello o en mas?
<alex_muntada> orestes: http://en.wikipedia.org/wiki/Catalan_Countries
<alex_muntada> franhp: ells no pinten res en això
<alex_muntada> es dediquen a desenvolupar... és en jono qui talla el bacallà dels locos
<muzzol> en jono és el coordinador dels locos
<muzzol> si el convencem a ell i a ell li agrada
<muzzol> jo no haurem de justificar-nos devant de ningú
<muzzol> bastarà que facem referència a ell
<rafael_carreras> muzzol: a ell li agrada, no hi ha cap problema
<muzzol> i ja està
<papapep> muzzol: doncs ja sabem cap on dirigir els esforços
<papapep> qui li paga la paella?? :-D
<muzzol> doncs si
<muzzol> jo només tenc un dubte en tot això
<rafael_carreras> ei! un moment
<arualavi> doncs jo segueixo pensant que barrejem PL amb coses que no encara no toquen.
<orestes> franhp: Jo crec que, de moment, no necessitem "ajuda". Penseu que com a col·lectiu tenim molta més força que qualsevol troll que ens visiti. Simplement cal no caure en ser maleducats ni res d'això.
<rafael_carreras> en Jono sap perfectament la situació, ens recolza en tot el que fem
<NilOriol> troll?
<carlesoriol> arualavi: tot és política
<papapep> arualavi: també crec que no toca, però que hem de tenir les coses clares per quan toqui
<franhp> em referia de cara a ubuntu, no als foranis
<Alins> Ja son aqui
<franhp> encara que crec que no tindrem cap problema
<orestes> NilOriol: Un que ve a tocar allò que no sona, a crear mal ambient, a provocar
<franhp> (carai si que som gent avui :D)
<muzzol> carlesoriol, és evident que no pots separar les coses, però hem de delimitar el punt de politització que volem assumir, posar o no spain és un bon exemple ja que uns pensaran que no importa i d'altres es sentiran ultratjats
<orestes> Alins: Qui? els marcians? els espanyols :-)
<papapep> Alins: això sembla poltergeist:-D
<Alins> Jo no he dit res :-)
<alex_muntada> arualavi: jo estic amb tu... no hauríem de barrejar la política en això però es fa difícil donada la nostra situació especial de loco cultural o lingüístic
<orestes> Alins: Si, has entrat dient "Ja són aquí"
<carlesoriol> muzzol: Evidentment estic totalment d'acord
<arualavi> jo estic amb en muzzol. I segueixo pensant que a la pàgina wiki dels nassos només estem posant una adreça d'una festa
<Alins> Volia dir soc (amb accent) perqu`e no podia entrar
<Armopu> sento arribar tan tard, hola a tothom
<arualavi> Quan siguiem locos oficials potser podrem tenir més sensibilitat en això. És la meva opinió.
<orestes> alex_muntada: La política s'hi barreja inevitablement, però cal fer-ho d'una forma serena, sense grans escarafalls, com una cosa natural (també hi ha el domini .CAT, com deia) i mantenint una posició unànime com a LoCo
<carlesoriol> arualavi: crec que això s'ha de definir d'entrada
<muzzol> per exemple, si es polititza molt potser podem perdre gent que visqui a catalunya/illes/valència que vulgui formar part del loco però que no s'identifiqui amb cap *isme
<papapep> muzzol: clar, just per això cal deixar-ho clar de sortida i per escrit, per què tots ho tinguem clar
<alex_muntada> orestes: mantenir una posició unànime ens pot dur molts maldecaps... temps al temps
<papapep> alex_muntada: què vols dir?
<carlesoriol> muzzol: sols el plantejament de la pregunta que has fet ja faria que més d'un no es trobes bé.
<orestes> alex_muntada: unànime no vol dir radical ni res, simplement un acord.
<alex_muntada> papapep: just el que en muzzol acaba de dir
<vila-seca> Però que hem de polititzar? Estem dient que som el Loco dels catalanoparlants, no?
<papapep> però si estem dient que NO ho volem polititzar
<papapep> només que COM ens definim que si tenim problemes
<papapep> només que COM ens definim _per_ si tenim problemes
<Alins> Quants problemes per ser catalans.
<rafael_carreras> papapep: que jo sàpiga, no tenim cap problema
<papapep> rafael_carreras: _per si_
<carlesoriol> rafael_carreras: tant de bó
<papapep> bàsicament a l'hora de ser LoCo oficial
<Alins> Som catalans i prou
<arualavi> papapep: però si encara no ens podem definir, si no ens tenen definits ni a ca n'Ubuntu !
<orestes> Per cert, a la wikipedia hi ha un terme que pot servir: "catalan domain" (encara que personalment prefereixo "catalan countries"
<carlesoriol> papapep: això serà el propert punt
<muzzol> vila-seca, posar catalonia a country serà considerat per a molts una politització
<Alins> Ja em toca els... l'angles
<muzzol> tampoc podem controlar el que pensa la gent
<papapep> arualavi: entre d'altres coses, per això estem treballant, no?
<arualavi> papapep: tot just s'està començant a definir
<Alins> Catalunya
<Alins> Catalonia
<orestes> Foteu-li canya :-D
<rafael_carreras> orestes: catalan domain encara m'agrada més
<vila-seca> muzzol: estem parlant d'una realitat linGüistica no pas política. Jo no crec que ens haguem de justificar per a ser catalans
<Alins> Cataluña
<papapep> Alins: d'això ja n'hem parlat
<carlesoriol> Catalan Countries. als wikis en català com a Països Catalans no?
<muzzol> jo tampoc
<Alins> Entesos
<Alins> Endavant
<vila-seca> si preferiu catalan domain no molesta a ningú pos d'acord....
<muzzol> llavors no e sentit fer un grup que es digi catalan countries, si únicament és lingüístic hauria de quedarse catalan
<carlesoriol> domain no m'agrada gens
<papapep> muzzol: i si hi ha algú de valència que en digui valencià??
<muzzol> puf, massa conceptes ambigus
<papapep> ja estarem amb el de sempre
<orestes> carlesoriol: A mi no massa tampoc, simplement a la wikipedia posa "Map of Catalan language domain"
<rafael_carreras> muzzol: com a grup, només som Catalan
<Alins> En que quedem Paisos Catalans, Catalan Domain (no puc posar accents)
<orestes> Alins: Caldrà votar...
<Alins> No heu dit Paisos Catalans?
<carlesoriol> PC i CC
<toniher> Ostres, vinc a la part interessant XD
<rafael_carreras> alex_muntada: hauria d'estar en anglès
<orestes> CC=Creative Commons o Catalan Countries?
<toniher> buf... quant de text
<orestes> :-)
<papapep> què és CC?
<carlesoriol> avuí això treu fum
<Alins> En angles no.
<alex_muntada> rafael_carreras: per què m'ho dius a mi? jo no he fet res ara ;)
<vila-seca> papapep: Catalan Countries
<orestes> Alins: En anglès és necessari quan el wiki és en anglès
<rafael_carreras> Alins: sí, el wiki és en anglès
<papapep> ah :-D
<carlesoriol> poll: 1) Catalan countries 2) Catalan 3) Països Catalans
<arualavi> alex_muntada: per si de cas, segur que has fet quelcom :)
<Alins> On es la nocio d'identitat.
<rafael_carreras> 4)Catalan domain
<papapep> Alins: és que estem intentant centrar-ho només en el tema idioma
<carlesoriol> 5) Catalonia
<orestes> carlesoriol: No, els termes a votar, tots en el mateix idioma. Després ja traduïrem
<papapep> fora de qualsevol politització
<Alins> No es possible
<carlesoriol> així treiem el 1
<papapep> Alins: per part nostra, els de fora no els podem controlar
<arualavi> carlesoriol: aquest poll és per l'adreça de la wiki? O per com es defineix el LoCo?
<orestes> carlesoriol: No, el 3)
<carlesoriol> :-)
<orestes> carlesoriol: 3)=1)
<carlesoriol> alguna altra opció?
<RainCT> arualavi: per com es defineix, no?
<Ermengol> Quina és la pregunta de l'enquesta que esteu fent?
<carlesoriol> muzzol: ?
<muzzol> estic debatent amb mi mateix
<orestes> carlesoriol: Per cert, la 5) ja l'havíem descartat, no??
<muzzol> una mica de repàs
<papapep> si
<orestes> muzzol: Molt bo!
<NilOriol> o 1 o 3
<NilOriol> (x mi)
<muzzol> ens definim com un grup d'àmbit cultural/lingüístic o territorial?
* alex_muntada ja s'ha perdut
<muzzol> si alex_muntada , jo també estic una mica perdut
<cortsenc> lingüistic, sempre
<orestes> A veure, contestem a muzzol
<muzzol> anem a resumir
* NilOriol a mitges...
<papapep> muzzol: jo crec que lingüístic
<carlesoriol> socioligüísterricultural
<orestes> muzzol: Lingüístico-cultural
<toniher> Països Catalans pot tenir moltes accepcions
<RainCT> orestes: +1
<Armopu> dins el cultural no entra el lingüístic ?
<carlesoriol> orestes +1
* franhp a dormir, que ja es de nit.
<NilOriol> orestres +1
<arualavi> orestes +1
<RainCT> franhp: bona nit
<toniher> bona nit, cosí franhp!
<franhp> :D
<vila-seca> toniher: com per exemple? ho dic per aclarar-ho
<papapep> nanit franhp
<franhp> XDD
<muzzol> a mi el que no m'agradaria és que s'utilitzàs el grup per fer bandera de res. si tothom té clar que paisos catalans fa referència a un àmbit cultural per mi està be
<Alins> A mi tambe
<alex_muntada> muzzol: +1
<cortsenc> +
<cortsenc> 1
<Alins> +1
<papapep> si no implica política +1
<toniher> vila-seca: el terme és bàsicament els territoris on es parla tradicionalment el català. Llavors si hi ha una visió política que vol quelcom en aquest territori és apart...si bé, clar, tot és estretament lligat
<RainCT> +1 PPCC
<carlesoriol> muzzol: Crec que tots ho entenem així
<vila-seca> +1 PPCC
<carlesoriol> +1 PPCC
<vila-seca> toniher: merci
<muzzol> doncs si nosaltres ja ho tenim clar, simplement hauriem de redactar alguna cosa pels que no ho vegin així
<papapep> (però es confondrà)
<papapep> no sempre serem els que som ara
<orestes> muzzol: +1. Jo el que deia és que, donada la nostra realitat, "països catalans" és el terme més escaient.
<muzzol> si
<muzzol> ho entenc
<Armopu> +1 PPCC
<RainCT> "The terms Catalan Countries (Catalan: Països Catalans) ... includes all territories where the Catalan language is spoken." -Wikipedia
<muzzol> és que aquest terme en política està bastant en desús per les implicacions que du, però a mi realment m'agrada
<muzzol> :)
<papapep> muzzol: clar, aquest és el problema, no el nom en si
<carlesoriol> carai quina reunió avui!!
<alex_muntada> orestes: però a la pàgina wiki no ens demanen quina és la nostra realitat, sinó on es fa físicament la festa
<muzzol> podriem posar la referència a la wikipedia a la pàgina del loco
* arualavi waves alex_muntada
<papapep> muzzol: ++++1
<orestes> CAL redactar-ho, i com que el tema és delicat, proposo crear un comitè de redacció que faci una proposta, i en aquest comitè hi hagi un representant català, un de balear i un de valencià. Si volen posar-s'hi els de l'alguer i catalunya nord, que vinguin també.
<rafael_carreras> carlesoriol: jo ja la temia feia temps
<toniher> Països Catalans no ha d'implicar per si mateix que es vulgui la independència d'aquests de França i Espanya, ni quin model polític territorial hauria de tenir (ex. confederació, federació, comarques, etc.)
<orestes> alex_muntada: Això va segon
<papapep> orestes: +++1
<muzzol> qui se'n pot encarregar?
<orestes> muzzol: Tu un d'ells, naturalment :-)
<carlesoriol> orestes: Em sembla que et toca a tu el paper de central.
<orestes> Pel segon proposo en Cubells, si s'hi avé.
<muzzol> puf, jo estic bastant liat
<muzzol> però puc intentar ajudar
<orestes> muzzol: Joder, només és una cosa curta
<muzzol> val, com ho feim?
<rafael_carreras> orestes: aquestes pareules...
<orestes> I el tercer podria ser el Toni Hermoso, que té molta teoria sobre el tema...
<muzzol> si orestes, es diu fotre!
<muzzol> :D
<RainCT> (una cosa... és "grup" o "comunitat"?)
<orestes> muzzol: O cardar, a girona...
<rafael_carreras> RainCT: és equip
<papapep> orestes: sacte :-D
<muzzol> orestes, ho redactes tu inicialment i ho repassam entre tots?
<toniher> orestes: no me n'he pogut escapar! catxis
<papapep> ho donem per bó doncs??
<orestes> toniher: hi estàs d'acord, Toni?
<toniher> sí, va bé :)
<orestes> toniher: veig que si...
<toniher> qui ho dirigeix per això?
<muzzol> normalment aquest canal és prou silenciós, no?
<orestes> Doncs feu una proposta. Quelcom curt i que no admeti massa discussió.
<RainCT> u?
<carlesoriol> Per cert canvio el wiki de la festa?
<toniher> Muzzol, Cubells i jo, no?
<NilOriol> jo ja men vaig anant...
<RainCT> NilOriol: 'nit
<orestes> Si, però el Cubells no hi és aquí. Caldria veure si s'hi avé.
<papapep> nanit NilOriol
<alex_muntada> muzzol: avui hem fer rècord d'audiència... 22
<alex_muntada> 21 si no compreu el ChanServ
<muzzol> algú ha redactat alguna cosa anteriorment?
<muzzol> o partim de 0?
<alex_muntada> s/compreu/compteu
<orestes> muzzol: No em sona res...
<Armopu> perdoneu el canvi de tema: quant està previst que duri la festa ?
<cortsenc> 20-22 hores
<UbuCat> alex_muntada: 20
<papapep> :-D
<papapep> de duració???
<carlesoriol> serà intensa
<carlesoriol> he he
<rafael_carreras> molt bé, ja s'ha calmat la cosa, passem al següent tema
<orestes> Armopu: En acabar sembla que Canonical ens paga un avió per continuar-la a Ciutat de Mallorca, on ens esperarà muzzol amb unes ensaïmades
<Armopu> jajaja
<arualavi> :)
<papapep> no n'hi ha prous!!!
<Armopu> que siguin ben grans siusplau !
<alex_muntada> UbuCat: jo n'he arribat a veure 22 al meu gaim
<muzzol> jejeje
<RainCT> alex_muntada: ChanServ i UbuCat
<cortsenc> abans de passar de tema, recordeu que estem a quatre dies de la Festa. Feu difusió en els vostres blocs, webs, amistats, etc...
<papapep> aneu-vos apuntant a la llista d'assistents : https://wiki.ubuntu.com/CatalanTeam/festafeisty/QuiAssisteix
<carlesoriol> i 2 tonihers
<alex_muntada> RainCT: és clar, no comptava amb l' UbuCat
<orestes> cortsenc: Ok, tens raó
<alex_muntada> també cal treure el locobot_4
<toniher> jo no podré ser-hi :'(
<rafael_carreras> cortsenc: això dels blogs, millor a partir de dimarts, d'acord?
<muzzol> mireu, els de quebec ho han expresat també d'una manera aclaridora: https://wiki.ubuntu.com/QuebecTeam/Background
<Armopu> cortsenc: 20 - 22 era referit a la festa ?
<orestes> toniher: Te'n tornes a anar amb la bici, potser? :-D
<muzzol> a més a més, el missatge té un aire conciliador i no enfrontador
<papapep> cortsenc: estant al planet, serà un pèl endogàmic, no??
<toniher> orestes: no, ja m'agradaria... vaig a Lleida de fet, per temes del servidor de Softcatalà, que l'hem d'actualitzar
<orestes> papapep: Tens raó, però donarà també la sensació de quelcom Moolt important
<RainCT> papapep: això és el que estava pensant també xDD
<muzzol> be, ja veig que s'està dispersant la cosa. jo miraré d'enviar alguna cosa a la llista demà que ja és tard
<cortsenc> papapep: El Planet en si, ja tendeix a ser endogàmic, no?
<orestes> muzzol: ok.
<muzzol> com deia un geni: naní a totó!
<papapep> cortsenc: però imagina't la fila que farà 12 articles del mateix tema... :-D
<cortsenc> Armopu: si
<orestes> muzzol: algú parlarà amb cubells?
<muzzol> mmm
<papapep> muzzol: nanit
<muzzol> orestes, perquè no envies un mail a la llista
<muzzol> i comentes el que s'ha dit
<muzzol> així el cubells ho veurà
<cortsenc> papapep: va, vinga, que per un parell de dies no passa res... així segur que qui entri al tema se n'entera!!
<muzzol> i li demanes que contesti a la pròpia llista
<muzzol> i si de cas ja tornama a quedar per xerrar demà
<papapep> bé, bé, per mi cap problema...
<orestes> muzzol: Bé, ja ho faré jo o potser millor el Rafael
<muzzol> quin jabber té el cubells?
<muzzol> per cert, el meu és muzzol@jabber.dk
<rafael_carreras> orestes: millor tu :-)
<muzzol> i amb gtalk, muzzol@gmail.com
<carlesoriol> rafael_carreras: volies comentar també el tema de ser loco oficial no?
<rafael_carreras> sí, noi
<rafael_carreras> i més coses
<rafael_carreras> però avui...
<orestes> Jabber:
<orestes> Cubells@jabber.org
<rafael_carreras> va, següent tema
<rafael_carreras> Elecció de persones 'oficials' de l'equip per a donar conferències sobre *ubuntu
<cortsenc> Rafael_carreras: Crec que t'hauries d'anar pensant un discurs de presentació...
<rafael_carreras> cortsenc: què?
<muzzol> rafael_carreras, jo m'ofereisc per la zona de mallorca
<vila-seca> rafael_carreras: penso com el cortesenc ;)
<Ermengol> Jo diria que a la llista de mail ja varen sortir alguns.... el que caldria delimitar és l'àmbit geografic potser.
<rafael_carreras> vila-seca: sí, home
<cortsenc> Rafael_carreras: no tranquil, només pel dia de la festa, no fos cas que vingués algú sense saber que coi i fem allà
<Ermengol> L'ambit de cadascu eh! no del LoCo:)
<carlesoriol> rafael_carreras: quan s'ha de fer, s'ha de fer!
<muzzol> sé que hi ha més gent de mallorca, però no s'han mostrat gaire
<orestes> Jo ja vaig donar la meva opinió en un mail: Escollir algú de cada àmbit territorial. A aquests els arribarien els contactes i ells els dirigirien cap a les persones "xerraires" més properes al lloc on calgui fer-les.
<muzzol> orestes, +
<muzzol> 1
<muzzol> uix
<alex_muntada> orestes: una petit matís... suposo que escollir vol dir d'entre els que s'hi presentin voluntaris, oi?
<rafael_carreras> orestes: crec que seria el millor, però no voldran que estigui tot le de gent, m'explico?
<rafael_carreras> alex_muntada: home, clar
<orestes> Jo proposo Muzzol, Cubells i Rafael. Això no vol dir que siguin ells els qui hagin de xerrar, sinó que com que en demanen 3 com a màxim, és la millor manera de repartir.
<Ermengol> Sips, el que podem és apuntar a alguna banda (wiki) els disponibles per area geografica, i i alguns que coordinin i que siguin els que fan de contacte
<alex_muntada> rafael_carreras: bon un ets tu per dir-ho que ens vas nominar a l' orestes i a mi directament :-P
<Ermengol> :D
<rafael_carreras> alex_muntada: :-D
<muzzol> orestes, em pareix molt bona idea.
<papapep> aneu amb compte, que és el segon cop que decidim pel Cubells... :-)
<rafael_carreras> orestes: jo no sé xerrar
<alex_muntada> orestes: +1 si tots 3 s'hi avenen
<arualavi> en Cubells es va oferir per mail?
<muzzol> rafael_carreras, és més una persona de contacte que altra cosa
<orestes> rafael_carreras: doncs pel xat no ho sembla pas... de tota manera no estic dient que xerris, caparrot, sinó que coordinis
<muzzol> o sigui, si el jono et demana per fer una conferència tu li passes el contacte de la persona
<rafael_carreras> muzzol: llavors, cap problema
<alex_muntada> rafael_carreras: jo no diria que no en saps... diria que ho fas poc perquè escoltes més que xerres, a l'inrevés que jo ;)
<rafael_carreras> orestes: d'acord
<rafael_carreras> alex_muntada: no, no en sé, ho he provat...
<cortsenc> però coordinar si ;)
<alex_muntada> en qualsevol cas, crec que el que diu en muzzol és correcte: cal tenir els contactes i llestos
<rafael_carreras> bé, contactaré amb el Cubells, a veure què
<rafael_carreras> següent tema?
<orestes> rafael_carreras: llavors explica-li també això del document aquest, no? o envio aquest mail a la llista?
<alex_muntada> la pàgina wiki de /difusio hauria d'ajudar a trobar el candicat més proper segons el cas
<orestes> rafael_carreras: vinga, següent
<rafael_carreras> Proposo que hi hagi un coordinador que faci gestions per a xerrades i cursos i es cuidi de l'apartat corresponent al wiki
<alex_muntada> com ha quedat allò de la pàgina d'anunci de festes feisty?
<muzzol> d'acord
<muzzol> llavors queda així
<alex_muntada> la part de la postura oficial entenc que la redactaran l'orestes, en muzzol i en cubells però no m'ha quedat clar què passarà amb pàgina wiki
<rafael_carreras> alex_muntada: crec que hem quedat en Catalan countries
<carlesoriol> Catalan Countries / Barcelona
<orestes> alex_muntada: No: Toni Hermoso, Muzzol i Cubells
<rafael_carreras> carlesoriol: Barcelona?
<alex_muntada> orestes: ah, perdó
<orestes> rafael_carreras: crec que fa referència en aquest cas a la ciutat on es fa
<carlesoriol> catalonia - Catalan Countries / Catalan Team - Barcelona?
<Ermengol> Jo diria que el millor ara és posar simplement Barcelona, i quan tinguem el text aquest ja veurem com ho posem
<alex_muntada> carlesoriol: Europe - Catalan Countries - Barcelona
<carlesoriol> Ermengol: No, despres de tot això si que no
<alex_muntada> Ermengol: no podem sense trencar l'estructura d'arbre de la pàgina
<alex_muntada> Ermengol: Conitnent - País - Ciutat
<orestes> I si ho deixem com està ara? Al capdavall el tal Scratz no ha tocat més els dallonses...
<Ermengol> doncs aleshores.... jo no he vist cap resposta clara aqui avui....
<alex_muntada> orestes: ara diu "catalan team" enlloc de Barcelona
<alex_muntada> Ermengol: jo tampoc
<alex_muntada> per això pregunto
<papapep> Ermengol: és que n'hem començat a parlar a les 22h...
<Ermengol> si, però he revisat el log i tampoc he vist res en clar....
<carlesoriol> au
<orestes> alex_muntada: Ah, d'acord. Llavors jo proposo el que diu Carles Oriol
<carlesoriol> no hi tornem.. que encara ens queda tema
<orestes> Europe - Catalan Countries - Barcelona
<papapep> orestes: per la festa +1
<orestes> És aixì com hem quedat, no?
<papapep> orestes: així és
<cortsenc> Bueno, ara mateix no m'atraveixo a treure el tema, però hi haurà gent de Les Corts que et defensarà que no és Barcelona, perquè era un poble independent que es va agregar el 1897 a Barcelona per un decret Reial, contra la voluntat dels habitants de l'època. Pero com que de discussions subjectives i abstractes ja n'hem tingut prou per avui: Europe - Catalan Countries - Barcelona.
<alex_muntada> orestes: això ho he dit jo :-P
<orestes> Més clar, l'aigua
<cortsenc> ;)
<orestes> cortsenc: Que bo que ets, tio!!!!!
<Ermengol> podem posar que catalan countries sigui un link cap a l'entrada de la wikipedia...
<arualavi> cortsenc: a que et mutejo ?? ;-P
<papapep> Ermengol: +1
<muzzol> hahahahha
<alex_muntada> Ermengol: això sí que s'ha dit
<Ermengol> si, si, per això ho dic :)
<carlesoriol> ja està canviat, si algú vol afegir precisions ... cap problema és un wiki
* RainCT (ha posat un enllaç a QuiAssisteix a la pàgina festafeisty)
<orestes> Ermengol: per mi bé...
<rafael_carreras> carlesoriol: va, doncs ja està
<carlesoriol> rafael_carreras: loco oficial
<alex_muntada> carlesoriol: t'has oblidat de l'enllaç a wikipedia
<carlesoriol> alex_muntada: és un wiki
<rafael_carreras> ara mateix fa una hora que hauríem d'haver acabat la reunió i encara queden dos temes
<alex_muntada> carlesoriol: sí, però no et costava res fer-ho tu
<rafael_carreras> proposo deixar-los per a diumenge vinent
<orestes> carlesoriol: si, però no convé que vegin massa editors de la mateixa cosa...
<carlesoriol> alex_muntada: ja va
<Armopu> següent tema doncs
<papapep> jo puc seguir, però com ho veieu vosaltres
<alex_muntada> carlesoriol: no pateixis... ja ho faig jo que hi ha una altra cosa que cal tocar
<muzzol> quins punts queden?
<alex_muntada> rafael_carreras: em sembla bé deixar-ho per la setmana vinent però voldria saber com ha quedat allò de Caldes
<arualavi> rafael_carreras: jo faria lo del coordinador de difusió
<arualavi> i deixaria lo del LoCo per més endavant
<rafael_carreras> arualavi: d'acord
<rafael_carreras> Proposo que hi hagi un coordinador que faci gestions per a xerrades i cursos i es cuidi de l'apartat corresponent al wiki
<carlesoriol> alex_muntada: He vist el teu missatge tornant d'editar. Ja he posat l'enllaç.
<Ermengol> Lo del LoCo es pot començar per crear la plana del wiki, i qui vulgui que la vagi omplint
<Ermengol> https://wiki.ubuntu.com/LoCoExampleApplication
<Ermengol> i la setmana vinent es mira que es té i que falta.
<carlesoriol> Llàstima havia preparat un resum de l'activitat al wiki per comentar pel tema del loco.
<carlesoriol> Us faig 5 cèntims si no us fa res.
<papapep> per mi bé
<cortsenc> be, jo marxo
<cortsenc> fins divendres!!
<papapep> bona nit cortsenc
<carlesoriol> bona nit
<cortsenc> feu difusió! ;)
<muzzol> nanit
<arualavi> per cert rafael_carreras, el tercer punt és pràcticament el mateix que el segon no?
<vila-seca> nanit cortsenc
<carlesoriol> activitat al forum (volia dir)
<arualavi> o si més no es podrien agrupar els coordinadors
<rafael_carreras> arualavi: no, els xerraires oficials havien de ser dos o tres i el grup de difusió és molt gran
<arualavi> rafael_carreras: val, però tenen el mateix objectiu
<muzzol> jo també he de marxar
<muzzol> és tard
<muzzol> demà miraré la llista
<papapep> bona nit de nou muzzol
<orestes> muzzol: bona nit
<arualavi> muzzol: nanit
<vila-seca> nanit muzzol
<muzzol> nanit a tothom (ara de veritat)
<rafael_carreras> arualavi: a mi m'agradaria que una sola persona s'encarregués d'organitzar el wiki, concertar xerrades i organitzar cursos
<orestes> rafael_carreras: Per què una sola persona? Ha donat algun problema la manera de fer actual?
<arualavi> aha d'acord, aleshores seria algú per sobre dels tres que hem dit abans
<rafael_carreras> ja no ho sé
<orestes> rafael_carreras: Ah, bé, entenc que estàs parlant concretament de la difusió.
<rafael_carreras> orestes: el problema és que no tinc temps d'organitzar el wiki (que està molt liat) i qui en té de temps no sap com fer-ho
<rafael_carreras> orestes: exacte
<rafael_carreras> però potser són coses a parlar-ne a la festa
<orestes> rafael_carreras: Ja veig... doncs és un problema, perquè el temps és precisament allò que ens manca a molts
<RainCT> per cert, el mení horitzontal ja no es posa o se l'han oblidat? perquè he vist unes quantes pàgines sense?
<orestes> Jo aquest tema el deixaria per un altre moment.
<alex_muntada> arualavi: tu estàs disposat a fer això que en rafael_carreras comenta?
<papapep> rafael_carreras: crec la festa pot ser un bon moment
<arualavi> alex_muntada: organitzar el wiki? O coordinar?
<alex_muntada> arualavi: les dues coses o t'oferies a fer alguna d'elles només?
<arualavi> no a coordinar no m'ofereixo ;-P
<alex_muntada> en certa manera, estan relacionades
<arualavi> a organitzar la wiki hi puc donar un cop de mà
<arualavi> i encara tinc pendent donar un cop de mà amb la web al toniher
<alex_muntada> arualavi: aleshores a què t'oferies exactament?
<arualavi> posant continguts a la wiki
<rafael_carreras> arualavi: perfecte, en parlarem a la festa, oi?
<rafael_carreras> arualavi: i penjant-hi les fotos que et passaran
<rafael_carreras> i dividir-la en més pàgines, potser
<alex_muntada> rafael_carreras: jo procuraria no parlar de res a la festa que sigui de feina de l'equip
<toniher> arualavi: després del cap de setmana que ve, podrem reprendre el tema del web i a veure si podem canalitzar la gent que vol ajudar-hi :)
<alex_muntada> per evitar cansar als que puguin venir a veure què els volem ensenyar
<vila-seca> rafael_carreras: En parlem a la festa, però pot ser seria més convenient per temps i esforços muntar varis equips de gent
<rafael_carreras> toniher: també
<arualavi> aveure a veure, que jo no he vist on m'he ofert jo... ;-P
<arualavi> a la festa no sé si hi podré venir
<arualavi> si vinc, serà acompanyat de me filla, i només per poca estona :(
<rafael_carreras> arualavi: doncs en parlem per correu
<alex_muntada> arualavi: (23:58:27) arualavi: rafael_carreras: jo faria lo del coordinador de difusió
<arualavi> no tinc cangur :( :(
<alex_muntada> arualavi: porta la nena
<carlesoriol> arualavi: Jo duré el meu "nen" he he
<arualavi> alex_muntada: em referia als temes a tractar...
<alex_muntada> així segur que no ens emboliquem a parlar del que no toca
<alex_muntada> arualavi: jo em pensava que t'havies ofert a fer-ho tu
<alex_muntada> carlesoriol: ho dius ara que ha marxat a dormir, no? ;)
<arualavi> alex_muntada: en Rafael deia de deixar els dos temes que venien pel següent diumenge, i jo he proposat de fer aquest que corria una mica de pressa i deixar l'aprovació de l LoCo per més endavant
<arualavi> carlesoriol: el teu nen és... ah!
<alex_muntada> arualavi: tant és... ha estat un parany del llenguatge
<arualavi> però té uns quants anys ja! La meva filla té 2 anys només !!
* alex_muntada confia en què la festa no sigui friqui
<carlesoriol> arualavi: Mira la foto de la reunió de sant cugat
<papapep> els meus en tenen 9, podem montar una guarderia...
<rafael_carreras> a veure, estava proposada una minireunió a les 19 h al lloc de la festa del grup de difusió
<alex_muntada> si no fem festa enlloc de fer feina el dia 20, la dona em pelarà perquè creurà que l'he enganyat
<vila-seca> :D
<arualavi> alex_muntada: que vols dir, que cal fer festa i no feina, oi?
<alex_muntada> arualavi: efectivament
<carlesoriol> papapep: La propera la fem un diumenge al matí i si porto l'altre d'11 anys els ensenya a instal·lar l'edubuntu
<papapep> doncs no és una mala idea, no sé com ho veus
<papapep> :-D
<papapep> lo de la festa diumengera, vull dir
<alex_muntada> rafael_carreras: si a la reunió de les 19h voleu parlar de feina, cap problema però a les 20h s'acaba la feina i comença la festa... d'acord?
<rafael_carreras> alex_muntada: d'acord
<papapep> alex_muntada: +1
<arualavi> d'acord, vindré amb la meva filla, però no em puc quedar gaire més enllà de les nou
<arualavi> alex_muntada: +1
<orestes> alex_muntada: +3
<vila-seca> perdoneu
<vila-seca> si voleu us puc deixar a les 19h una sala
<vila-seca> perquè us reuniu
<vila-seca> així a l'hora de la festa no teniu excusa
<rafael_carreras> vila-seca: genial
<vila-seca> doncs quedem així
<vila-seca> us guardo una sala
<rafael_carreras> bé, ara sí que ho deixem, oi?
<papapep> doncs si :-)
<arualavi> rafael_carreras: lo del coordinador queda pel divendres a les 19 ?
<rafael_carreras> fem reunió la setmana vinent per a parlar de la festa i de l'aprovació del LoCo
<alex_muntada> carlesoriol: fixa't com ha quedat la pàgina https://wiki.ubuntu.com/FeistyReleaseParties
<rafael_carreras> arualavi: sí
<rafael_carreras> bona nit
}}}
