{|
| '''Warning'''
* This is a '''readonly''' and '''text-based''' archive of a deprecated wiki.
* '''Images''' and '''attachments''' have been removed to conserve space.
* '''Links''' may not work and there may be formatting issues.
* A '''compressed''' version with images and the original syntax is in the repo '''Releases'''.
|}

__TOC__

{{{#!irc
<UbuCat> ######################### REUNIÓ ########
<papapep> RainCT: posa-li el rellotge a l'hora a l'ubucat
<cortsenc> RainCT: Res, només he canviat la línia que m'has dit
<papapep> que li deu faltar pila
<papapep> heu fet un cop d'ull a la pàgina de la festaGutsy?
<telejet_> sí
<RainCT> cortsenc: (vine a #syncparted millor)
<Sharwin_F> on para l'adre?a?
<papapep> https://wiki.ubuntu.com/CatalanTeam/festagutsy
<papapep> al final, curiosament, tenim "overbooking" de llocs i activitats :-D
<telejet_> això és molt bo!
<papapep> entenc que no cal decidir res avui, més considerant que falten uns quants dels habituals
<papapep> però seria bo anar-nos posicionant i proposant qui fa què, per exemple, si es fa alguna cosa;-)
<telejet_> votacions al launchpad?
<papapep> telejet??
<telejet_> res, deia que si avui no es pot decidir gran cosa si es decidirà per votacions
<papapep> això es faria en cas de que no ens poséssim d'acord
<telejet_> telejet vol dir Ivan Beà, sóc el que ha proposat de venir a Olot ;)
<papapep> si hi ha quorum no cal
<telejet_> oks
<papapep> telejet_ has vist que hi ets dos cops?
<papapep> un amb _ i l'altre sense?
<papapep> guay :-)
<papapep> algú vol opinar/presentar-se voluntari/criticar alguna cosa???
<papapep> hmmmm... no farem gaire feina avui, eh! :-D
<papapep> en Jordi Alins entenc que per la seva banda, porta la batalla
<orestes> Estem digerint la informació
<papapep> de Lleida: una presentació/xerrada no se sap encara on
<papapep> orestes: haver menjat abans :-P
<orestes> papapep: de vacances faig dieta
<papapep> orestes: no haver fet vacances, home....
<Sharwin_F> el 19 d'octurbe es dia d'entre setmana?
<papapep> quina mania
<orestes> és divendres
<orestes> no és molt bon dia, però és millor que dijous, que és la data oficial de presentació
<Sharwin_F> i fer-ho dissabte?
<papapep> jo entenc que la data de la festa va en funció d'on es faci i de qui hi participi
<papapep> per tant, crec, que és vital saber on la fem
<orestes> A veure: jo recolliria l'experiència de la festa Feisty i valoraria les coses que van funcionar i les que no
<papapep> orestes: és un bon punt de partida
<orestes> Podríem fer un comentari una per una, us sembla?
<papapep> bé
<orestes> Per exemple: Gravació de CD, què n'opineu?
<papapep> orestes: s'haurien de portar els deures fets de casa
<orestes> jo crec que va anar molt bé i que s'hauria de repetir
<papapep> orestes: ostres, va ser un neguit tu, la gent esperant
<papapep> orestes: o volies dir portar cd's fets de casa?
<orestes> papapep: No, no cal portar-los de casa. Si hi havia cua aleshores és que calen més punts de gravació
<papapep> orestes: però no et sembla que seria més interessant portar-los fets i aprofitar el temps per altres coses?
<orestes> algú més hi va ser i pot opinar al respecte?
<papapep> en carlesoriol estava mirant, no se on, per a fer-los imprimir abans d'hora i no haver de fer-ho en lightscribe o com es digui
<orestes> papapep: si hi ha altres coses prioritàries, si, però gravar-los "in situ" és més constructiu pq. ensenya com fer-ho també
<papapep> si vols veure-ho així....
<orestes> en tot cas sembla que els CD són imprescindibles
<papapep> però la gent esperava el disc, no mirava com ho feia
<Sharwin_F> es podria gravar-ne alguns a casa i els altres alla no?
<telejet_> No hi vaig ser però sent la festa tan propera a la feisty no crec que hi hagi temps de portar-los fets
<Sharwin_F> mes que res per tindre un stock per si de cas
<telejet_> es poden portar preimpressos i gravar-los in situ
<orestes> Sharwin_F: els altres es van fer en un dia. Pensa que ha de ser el CD amb la versió catalanitzada, i aquesta no es pot generar fins que no es publiqui la definitiva
<papapep> crec que, com diu l'orestes, el que és clar és que n'hi ha d'haver
<papapep> podem esperar a decidir el com ho fem, crec
<giorgiograppa> telejet: això sembla molt pràctic
<Sharwin_F> doncs encara una altra rao per fer-la dissabte enves de divendres veus? xD
<orestes> telejet_: Això és el que es va fer
<telejet_> L'anterior volcànica ho vam fer així pels cds de les xerrades, tot preimprés i els gravàvem al moment
<telejet_> orestes: d'acord, no n'estava al cas, però si gravar són 2 minuts...
<orestes> telejet_: doncs això.
<papapep> així doncs, us sembla que ajornem el "com" a les properes reunions, però és clar que no podem deixar de portar-ne?
<orestes> papapep: ok.
<cortsenc> papapep: +1
<telejet_> ok
<giorgiograppa> sí
<orestes> L'altra cosa va ser la presentació del LoCo
<orestes> La meva opinió és que no va ser massa reeixida
<papapep> això s'hauria de fer de manera breu
<orestes> A més encara no érem LoCo oficial
<papapep> crec que s'ha de fer a fi de que la gent entengui una mica la estructura, però de manera sintètica. O fins i tot, podriem fer algun folletó i passar de fer presentació
<orestes> Breu, no ho sé, suposo, però el contingut hauria de ser més informatiu.
<papapep> potser seria millor entregar un fulletó informatiu a l'entrada
<orestes> papapep: Jo penso que un speech + o - inicial hi ha d'haver.
<orestes> I que es faci amb intenció de marquèting.
<cortsenc> jo tambe crec que algo s'ha de dir, ni que sigui benvinguts, que som i que farem avui
<giorgiograppa> papapep: jo crec que sí cal dir qui som i què fem, ni que siga dedicant-li dos minuts
<papapep> doncs quan dius que no va tenir èxit, vols dir que no el vàrem fer bé o que la gent no va estar al cas
<cortsenc> papapep: pero lo del futlletó esta molt be, crec que n'existeix un
<orestes> Jo penso que s'ha de ser més ambiciós i fer una presentació de les possibilitats del nou ubuntu
<papapep> cortsenc: home, això és clar
<orestes> ...un segon que el nano em reclama...
<papapep> orestes: o sigui, que no va estar bé perquè no ens ho vam currar
<papapep> orestes: :-D
<cortsenc> papapep: ningú hi havia pensat, i ho va fer en Rafael perquè era el TeamLeader provisional i la gent el va emputxar, però ell ja havia dit que no ho volia fer
<papapep> cortsenc: clar home, no estic criticant ningú, estic intentant entendre el que vol dir l'orestes
<cortsenc> papapep: pero no s'havia preparat res, hi havia una presentació en OO.org
<papapep> com diu la dita: qui no fa res, no la caga ;-)
<cortsenc> papapep: suposo que el que vol dir és que algú s'encarregui de fer una presentació que, apart de dir que som i que fem, digui, i utilitzem aquest fantàstic sistema operatiu que fa això això i això
<papapep> si, si, és clar
<papapep> cortsenc: doncs ara que ja és el Team Leader oficial, no s'escapa :-D
<cortsenc> papapep: exacte!! això estava pensant
<orestes> ...reincorporat...
<papapep> bé
<papapep> doncs haurem de fer un equipet o passar el mort a algú per a preparar la presentació...
<orestes> El Rafael sempre ha dit que ell no té massa do de paraula, i segur que entre els membres de l'equip hi ha gent que ho farà millor.
<papapep> algun/s voluntari/s?
<orestes> No vull pas critacar-lo, ara, al pobre. Crec que és el que diria ell
<papapep> orestes: és clar
<papapep> ho ha dit per activa i per passiva
<giorgiograppa> si és qüestió de redactar un discurset, o de revisar-lo, jo mateix.
<papapep> giorgiograppa: i defensar-lo???? :-D
<papapep> (perquè espero que hi siguis)
<giorgiograppa> home, no seria el més adient, perquè encara estic molt peix en termes linuxers...
<papapep> ara que ja ets aprop......
<giorgiograppa> però com que no tinc vergonya...
<papapep> giorgiograppa: però si portaràs el guió fet!!
<cortsenc> giorgiograppa: tranquil, no farem preguntes
<orestes> Jo per la meva banda puc mirar de preparar-me quelcom per Kubuntu, amb K. Si algú es prepara gnome i xfce (i també si s'escau ubuntu studio i/o edubuntu...)
<giorgiograppa> papapep: el que vull dir és que em considere GENS representatiu de res.
<papapep> en tot cas, podríem fer un equip de dos o tres persones a fi de muntar el tema
<papapep> giorgiograppa: ho ets igual que qualsevol
<orestes> Jo penso que no és qüestió de saber-ne molt, sinó de fer un "tour" per les aplicacions més emblemàtiques
<papapep> orestes veig que es presenta, giorgiograppa ja ha fet el pas...algú més??? :-)
<giorgiograppa> papapep: això sí, els punts a explicar, els hauríem de discutir i aprovar entre tots.
<papapep> giorgiograppa: per això es faria un equip
<orestes> Jo només tinc un inconvenient:
<papapep> orestes: digues
<orestes> Els divendres tinc classe fins les 8 del vespre
<papapep> orestes: uix......
<giorgiograppa> papapep: en equip, a la fi del món.
<papapep> bé, en tot cas, per fer la presentació això no afecta
<papapep> fer=redactar
<orestes> Podríem definir un equip "presentació" i reunir-nos per separat per preparar un guió
<papapep> exacte
<papapep> en jordi i tu ja hi sou
<giorgiograppa> orestes: però la data definitiva encara no està fixada, oi?
<papapep> :-D
<giorgiograppa> presentes!
<orestes> giorgiograppa: 19 d'octubre
<papapep> giorgiograppa: per això dic "si hi ha conflicte"
<papapep> orestes: no, encara no s'ha fixat
<papapep> depèn d'on es faci
<orestes> papapep: ah, jo he mirat el wiki
<papapep> Es proposa de fer-la el divendres 19 d'octubre, tot i que si es fes lluny de Barcelona potser s'hauria de replantejar el dia de la setmana per fer més fàcil el desplaçament.
<giorgiograppa> cap conflicte, ja havia reservat el cap de setmana ;-)
<papapep> "es proposa"
<orestes> el 20 d'octubre és el meu aniversari. podem treure un pastís
<orestes> :-)
<giorgiograppa> papapep: en el wiki es mig proposa de fer-la dissabte si es fa lluny de Barcelona, però és que, es faça on es faça, a més d'u li pillarà lluny.
<papapep> orestes: ostres....ammmmm.....
<giorgiograppa> papapep: vull dir, que quasi seria millor dissabte...
<papapep> giorgiograppa: clar, això no podem evitar-ho
<papapep> giorgiograppa: però el dissabte hi ha molta gent que ho tindrà més complicat
<papapep> és el problema que tenim
<orestes> bé, el dia tampoc és qüestió de decidir-lo ara
<papapep> orestes:no, ara hauríem de seguir el tema de la feisty
<papapep> vàrem fer la festa de signatures, també
<papapep> un pèl cutrement, però va estar bé
<papapep> potser caldria "integrar-la" més dins la resta de coses, o fer-la en sala apart
<papapep> (si es pot)
<orestes> papapep: si, la festa de signatures queda molt "geek" i serveix per introduir gent en el tema aquest. Tampoc no ocupa massa temps
<orestes> I es podria fer "micro en mà", fent una mica més de "show"
<papapep> orestes: però ho dic pel fet que ens vàrem ficar allà a un racó com amagats
<papapep> clar, això volia dir
<orestes> papapep: a això anava
<orestes> papapep: uix, el ditxós retràs...
<papapep> tot i que no sé la gent que no estigui pel tema que farà mentre tant
<papapep> per això deia el de la "sala apart"
<orestes> papapep: beure i menjar, i mirar
<papapep> orestes: :-D
<papapep> sibarita....
<giorgiograppa> papapep: un cafè
<orestes> jo crec que és interessant fins i tot pels que no han sentit a parlar mai d'això
<papapep> parlant del tema: no estaria malament aquest cop tenir ni que fos café
<orestes> si fos molt llarg encara, però ja es va veure que es pot optimitzar molt portant la feina feta de casa
<giorgiograppa> papapep: vols que no hi havia avituallaments en l'anterior?!
<papapep> l'altra cop, l'oriol i en quim es van deixar anar un pica-pica
<papapep> però no podem abusar més de ningú en aquest sentit
<papapep> giorgiograppa: si l'oriol i en quim no hi arriben a pensar, ni pipes :-D
<giorgiograppa> :-(
<orestes> Podríem vendre marxandatge i pagar el piscolabis amb això, però emprenya la política de "trademark" de canonical
<papapep> tampoc es tracta de fer un càtering, però bé, alguna cosa hauríem de tenir
<papapep> orestes: si, amb això tens raó
<papapep> orestes: podem fer samarretes passant de posar el seu logo. :-D
<orestes> l'alternativa és que cadascú aporti alguna cosa
<papapep> per alguna cosa tenim el nostre :-)
<RainCT> dubto que hi posin cap trava si és per financiar les activitats del LoCo
<giorgiograppa> orestes: alguna cosa?
<papapep> orestes: si, en plan festa d'adolescents :-D cadascú porta una beguda, una bossa de chuches i una llauna d'olives :-D
<orestes> patates, olives, litrones, pans de pessic...
<papapep> orestes: però no és mala idea
<papapep> (pa de pessic, llaminer...)
<giorgiograppa> infusions fredes: te, carcadé, sàlvia...
<papapep> giorgiograppa: carcadé???????
<orestes> papapep: home, jo puc menjar d'adolescent un dia, no crec que em faci mal
<orestes> giorgiograppa: cardabé???
<papapep> orestes: :-D infanticida
<giorgiograppa> aquí li diuen hibiscus
<papapep> DESPRÉS DIEU QUE JO DESTROSSO LES REUNIONS!!!! :-D
<orestes> giorgiograppa: ah, em creia que era suc de mandràgora amb orxata, o quelcom així
<giorgiograppa> papapep: ei! que estem organitzant l'avituallament...
<giorgiograppa> orestes: no, és molt refrescant.
<papapep> l'haurem de provar (ja saps què et toca portar, Jordi)
<giorgiograppa> papapep: deu litres de carcadé fred, val.
<papapep> bé, aleshores, quedem que:
<telejet_> Jo crec que el dia, l'avituallament i altres depèn molt del lloc on es faci (terrassa, lleida, olot, les corts, amposta)
<papapep> telejet_: si, tens part de raó
<papapep> vols dir que a Olot no caldria?? :-D
<orestes> telejet_: i de si el comitè local aconsegueix que alguna administració subvencioni quelcom
<RainCT> papapep: expulsat per cridar
<papapep> <mode_gorreig_on>
<papapep> RainCT: a bona hora, i tu per arribar tard :-P
<papapep> bé, tornem-hi
<RainCT> papapep: eh, que jo porto aquí tot el rato
<RainCT> papapep: estic en mode silenciós :D
<papapep> apart de que pot variar en funció d'on es faci
<orestes> papapep: estaves dient quelcom
<telejet_> Suposo que a tot arreu s'oferirà almenys dinar
<papapep> quedem que "pot" fer falta portar avituallament de casa, tema el qual ja concretarem quan sapiguem on es fa
<giorgiograppa> papapep: ok
<papapep> també quedem que la festa de signatures es farà
<orestes> papapep: ok
<telejet_> ok
<orestes> papapep: ok altre kop
<papapep> més ben feta, però es fa
<papapep> vàrem fer alguna cosa més??
<cortsenc> papapep: En RainCT esta explotant la llibertat 2 del programari lliure, o sigui que no et fiquis amb ell ;)
<orestes> papapep: reunió del comitè local
<papapep> cortsenc: ....en hores de reunions no es fan cotxinades, feu el favor...home.....
<papapep> orestes: ?
<papapep> explica't, plis
<orestes> papapep: no es va fer una prèvia en una sala apart? (no, calla, no era del LoCo...)
<papapep> orestes: no, era del grup de difusió....que s'ha "difós" amb l'estiu
<papapep> :-D
<papapep> (excepte l'incombustible Jordi Alins)
<orestes> papapep: bé, suposo que coses d'aquestes es faran si hi ha necessitat
<papapep> orestes: exacte, crec que ja es diria si es vol i la gent pot
<papapep> apart, això no formava part de "la festa"
<papapep> heu vist el joc que han montat el clan oriol i en RainCT (rainct calla)
<papapep> ??
<papapep> el Freevial?
<orestes> Després de valorar les activitats de la festa anterior, tocaria valorar les propostes del wiki
<papapep> orestes: cert, he començat pel joc :-D
<orestes> papapep: si, he vist quelcom. Massa poc com per poder decidir si una festa gutsy seria el lloc adient per presentar-lo o jugar-hi
<giorgiograppa> papapep: jo hi vull jugar! jo hi vull jugar! :-D
<papapep> jordi, de cara a la paret :-P
<giorgiograppa> :-(
<orestes> El papapep vol jugar-hi per emportar-se tots els premis
<papapep> (profe, més que profe)
<papapep> orestes: clar, em sé totes les preguntes }:-)
<giorgiograppa> (tots els profes som iguals, uns crios :-P )
<papapep> les control·lo jo :-D
<orestes> Jo diria que:
<orestes> Si hi ha molta gent neòfita a la sala, el joc pot ser un fracàs, i si hi ha poca gent, també
<papapep> orestes: si, és una (dues) possibilitat
<orestes> bàsicament pq ningú sabrà les respostes
<giorgiograppa> orestes: i tal volta no hi haurà encara bastants preguntes
<papapep> però trobo que és una proposta MOLT interessant
<giorgiograppa> papapep: jo també!
<papapep> giorgiograppa: eh!!!! sense ofendre, eh!!!!
<papapep> que falta un més i mig i ja he engegat la neurona
<orestes> papapep: és interessant, però l'hem de madurar molt bé i anar amb cura de no cremar-la per voler-la fer massa aviat
<papapep> (s'està escalfant)
<papapep> orestes: si, no et dic que no
<giorgiograppa> papapep: ei, que em sembla que esteu fent un treball magnífic!
<papapep> giorgiograppa: jo no, ells
<telejet_> El joc estaria molt bé després de dinar amb el café i sobretaula (com tots els trivials)
<giorgiograppa> papapep: ah!
<papapep> com sempre, depèn del dia i on es faci
<orestes> telejet_: això implica fer-ho en dissabte
<papapep> sacte
<papapep> bé, uans aguen....
<papapep> quedem que cal tornar-ne a parlar i veure com evoluciona tot plegat
<papapep> fins i tot, pot ser interessant fer un parell de nivells de preguntes
<papapep> per a neòfits i per a gent que ja hi és dins el món aquest
<papapep> o
<cortsenc> papapep: o per grups
<papapep> fer els equips barrejadets
<papapep> cortsenc: sacte :-D
<papapep> cortsenc: si el joc s'ha pensat per a equips
<cortsenc> a, ok
<papapep> la qüestió seria fer els grups amb gent de tots els nivells
<orestes> Però els membres de l'equip i els assafatos/assafates no hi podrien jugar
<giorgiograppa> papapep: millor dos nivells de preguntes; sinó, sempre és el mateix el que contesta, i els altres s'avorreixen.
<orestes> com al un, dos, tres
<papapep> orestes: no :'(
<orestes> aleshores, no queda ningú més :-D
<RainCT> giorgiograppa: ja hi ha preguntes difícils i fàcils.. depèn la sort que tinguis la que et toca
<papapep> de fet, les preguntes mostre QUI l'ha formulat
<papapep> a fi i efecte de no vessar-la en aquest sentit
<papapep> RainCT: per la gent que no és d'aquest món totes serien difícils (excepte algunes de pel·licules...)
<papapep> gent que no és d'aquest món != alienígenes...
<giorgiograppa> papapep: àliens? (la gent que no és d'aqeuts món)
<RainCT> papapep: ja, però si no en tenen ni idea tampoc té sentit que juguin. sinò ja no és un trivial d'ubuntu
<papapep> :-P
<papapep> RainCT: clar, però tu els diràs que no juguin??
<orestes> Comptat i debatut, jo voto que no es faci, però si hi ha alguna comissió que es vol encarregar de donar forma a la idea i presentar una proposta, doncs em sembla bé. Ja m'ho repensaré.
<papapep> bé, sembla clar que s'ha de parlar molt més aquest tema
<papapep> l'aparquem
<papapep> ara seguirem l'ordre del güiki, val?
<papapep> cadena de disseny
<papapep> què us sembla?
<orestes> papapep: no l'estem seguint gaire...
<orestes> demano paraula (és un xic llarg)
<papapep> no, per això dic de fer-ho ara
<papapep> orestes: tot teu
<orestes> a veure. Les següents coses:
<orestes> Cadena de disseny,
<orestes> presentació d'ubuntu i del LoCo (telejet),
<orestes> Estudi musical lliure (Carles)
<orestes> i, en menor grau, els cursos de Moodle (JoanCarles),
<orestes> són totes elles propostes de "mostrar el funcionament d'ubuntu", i entren dins de la categoria de fer una presentació una mica més llarga,
<orestes> que ja hem discutit.
<orestes> </paraula>
<papapep> bé, de fet
<papapep> el tema del moodle no és ni per la festa, crec jo
<orestes> papapep: d'acord
<papapep> a no ser que fos ensenyar com funciona, que no és el cas
<orestes> traiem-lo, doncs
<orestes> A banda d'això, només quedaria la proposta d'install party
<papapep> no, però la plana és una "tempesta d'idees" per ara i altres cops
<papapep> no cal treure-ho
<orestes> papapep: però penso que és millor que això ho valori una comissió i que faci una proposta en ferm atenent a criteris de durada, lloc, dia...
<orestes> papapep: vaja, cenyint-me a la festa gutsy, clar
<telejet_> Personalment trobo molt bona la proposta del moodle (no per la festa), cursos amb estructura moodle sobre ubuntu són una bona manera d'entrar enlloc d'anar de cap als fòrums
<papapep> bé, sembla assenyat
<orestes> vull dir que em creia que ara discutíem la festa en concret, no una pluja d'idees general.
<papapep> orestes: jo no he dit això :-)
<orestes> telejet_: a mi m'agrada també moodle. jo el faig servir amb els alumnes
<papapep> ara parlem de la festa, és cert
<papapep> però la cadena de disseny i d'altres temes que has comentat "poden" entrar dins la festa
<orestes> Ah! i hi ha la proposta "rara" de l'Àlex (perdona, noi) d'allò de la no-conferència
<papapep> una altra cosa és que pel lloc, data o circumstàncies vàries es puguin/vulguin fer o no
<papapep> orestes: :-D
<papapep> sabeu quan Wtorna a la vida l'Ivà???
<papapep> ups...."torna a la vida"
<papapep> per veure quan podrem concretar, o no, el tema de Terrassa
<orestes> Sempre torna cap a mitjanit, no? >-)
<papapep> si, però aleshores no està en condicions :-P
<orestes> papapep: em referia com els vampirs
<papapep> jo ja t'he entès :-D
<papapep> doncs, respecte els llocs
<papapep> com ells diuen "sempre ens quedarà les Corts" :-D
<papapep> Lleida és el "cottage" d'en Jordi
<cortsenc> ole
<papapep> que és menys transparent que una paret de totxo :-)
<orestes> olot = telejet_
<papapep> i també tenim Terrassa pendent de que "Er zenyorito" torni del cortijo
<papapep> i l'opció volcànica
<papapep> iiiii, la videoconferència (llegir correu d'avui) amb Amposta
<papapep> de super-stars, cap amunt....
<papapep> :-D
<telejet_> Jo ja sabeu per quina proposta voto ;)
<cortsenc> quina sort, poder escollir
<papapep> telejet_: lleida???
<papapep> cortsenc: doncs si, no m'ho pensava pas, la veritat
<telejet_> de fet sóc de lleida però per ara m'interessa l'altra :P
<orestes> olot m'està bé, molts caps de setmana hi sóc aprop (a St. Joan)
<papapep> orestes: no s'admeten tràfics d'influències...
<cortsenc> a mi també em ve be Olot
<papapep> no es tracta tant del lloc, com del context, entenc jo
<papapep> i dels recursos, dates, etc...
<orestes> papapep: si, clar, ha de ser quelcom consensuat, i que pugui tenir certa repercussió mediàtica
<papapep> orestes: això a més, clar
<Sharwin_F> poseu una paraula amb algun accent, aveure si us llegeixo bé ara xD
<cortsenc> a Olot formaria part d'una altre activitat i això podria donar peu a que gent que no hagués vingut, vingui
<Sharwin_F> vale si ^^
<papapep> cortsenc: això és cert
<orestes> cortsenc: una altra? no t'entenc...
<papapep> orestes: seria dins d'una "cosa" que fan ( no sé com dir-li) que es diu volcànica
<papapep> ah!!! lan-party
<papapep> :-D
<papapep> http://volcanica.cat
<telejet_> Aquell cap de setmana a Olot fem la volcànica però just al costat i compenetrats fan el Robolot (concurs de Sant Roc) i la Fira de Sant Lluc (una mica de tot i molta gent)
<orestes> (el UbuCat fa fora els nicks que contenen la cadena "win"...)
<UbuCat> Sí, què vols?
<papapep> orestes: genial :-D
<telejet_> (ups, canviar Sant Roc per Robots)
<papapep> telejet_: excomulgat
<papapep> clar, doncs aleshores, cal posar-nos d'acord en si volem fer una festa "sols", dins una altra festa, etc
<papapep> cal parlar-ho perquè sé que hi ha gent que opina en tots dos sentits (persones diferents, clar)
<papapep> ambdues opcions tenen coses bones i no tan bones
<papapep> serà qüestió de consensuar-ho i punt
<orestes> papapep: aquest és el problema, que com que ambdues presenten clarsobscurs, ens podem passar una vida per decidir.
<papapep> fins i tot, si fóssim prou gent, podríem fer dues festes :-D
<orestes> papapep: alça...
<papapep> orestes: com que no la tenim, ens haurem d'espavilar :-D
<papapep> orestes: ei, no tens el dó de l'ubiqüitat????
<telejet_> La nostra experiència és poca, però l'any passat la volcànica la vam fer sols i ens va venir prouta gent però gairebé tota de girona, barcelona i interessats amb el tema, gent d'olot i passavolants s'en van veure pocs, aquest any apostem per fer-ho amb la Fira de Sant lluc ja que així vindrà gent a mirar i veure què passa.
<papapep> telejet_: curiós
<orestes> telejet_: quanta?
<papapep> telejet_: quan dius "sols" què vols dir?
<papapep> telejet_: per cert, per ser de Lleida ja se t'ha enganxat el "ta" :-D
<telejet_> Vull dir que vam fer un cap de setmana la volcànica, van venir uns 80 als concursos i unes 10-20 persones a cada xerrada
<papapep> i quants vau ser organitzant?
<telejet_> En principi tres entitats, el que normalment queda resumit a tres persones i algun ajut ;)
<papapep> ostres, com sempre....
<orestes> telejet_: Almenys el Consell Comarcal deu pagar els piscolabis....
<telejet_> A tots els conferenciants els paguem el dinar, i si més tard cau alguna subvenció se'ls paga la xerrada
<papapep> telejet_: si venim 20 seran 20 bocates de "chopped"??? :-)
<telejet_> (el consell comarcal no té fons propis)
<papapep> nosaltres anem en ramat
<orestes> Jo, si es fes a Olot un dissabte, puc (gairebé) oferir allotjament gratuït a unes quantes persones (8 o més) per passar la nit.
<papapep> orestes: això ja seria un LocoStage :-)
<telejet_> Per no fer diferències amb la resta es paga el dinar als conferenciants (2 o 3) i la resta en principi apoquina, el dinar ens surt a uns 6€ per cap crec
<papapep> telejet_: bé, ja portaríem la carmanyola....ais.....
<orestes> telejet_: No anava per aquí, em referia al pica-pica que es comentava abans per als assistents
<giorgiograppa> 203? això éstà molt bé...
<telejet_> Per tema allotjament també us podeu quedar a les cases dels organitzadors
<orestes> giorgiograppa: no apretis...
<giorgiograppa> :-P
<papapep> giorgiograppa: 203 què??? ahhhhhhh!!!!
<papapep> tu feies estadístiques de manis pel PP, oi???? :-P
<orestes> giorgiograppa: Bé, al garatge, ben estibadets, n'hi podrien caber uns 50 o 60...
<giorgiograppa> aaaaaah!
<papapep> orestes: descompta'n 3, que necessito lloc :-D
<orestes> giorgiograppa: és broma, semblaria el camarot dels Marx
<telejet_> El pica-pica em sembla molt bona idea, jo crec que també ho podem fer per a la zona de xerrades
<giorgiograppa> i dos ous durs!
<Sharwin_F> que siguin 3
<orestes> vinga, va
<papapep> bé, conyes apart
<orestes> que el Bot ens tallarà la reunió
<papapep> :-)
<papapep> quedem que pel tema lloc (i conseqüentment data)
<papapep> intentem la propera reunió (potser faria falta no esperar al 16?) en parlem
<telejet_> Ara estem acabant de concretar les xerrades però confirmades en tenim 2 de php, 2 de ruby on rails, comunitat de CCCPHP, wifi....
<papapep> quan hi siguem "tots"
<papapep> ?
<papapep> telejet_: CCCPHP?
<orestes> papapep: parla de la volcànica
<papapep> què és CCC? un curset a distància?
<orestes> papapep: molt bo
<papapep> orestes: ja ho sé, home :-)
<orestes> papapep: és que no havia vist que anaves pel CCCPHP :-)
<telejet_> CCCPHP - Consell PHP dels Països Catalans
<papapep> ahhhhh!, ostres....
<orestes> telejet_: joder!
<papapep> Catalan Council....i la tercera C?
<Sharwin_F> countries?
<cortsenc> ole!
<papapep> ups....cert
<Sharwin_F> ^^
<papapep> bé, esteu d'acord amb la última cosa seriosa (¿?) que he dit??
<cortsenc> on esta en Rafael quan el necessites?
<papapep> (23:22:30) papapep: quedem que pel tema lloc (i conseqüentment data)
<papapep> (23:22:48) papapep: intentem la propera reunió (potser faria falta no esperar al 16?) en parlem
<papapep> (23:22:52) papapep: quan hi siguem "tots"
<papapep> cortsenc: :-D
<giorgiograppa> papapep: límit raonable per deciidr alguna cosa, el 16? sí.
<papapep> giorgiograppa: jo entenc que com a MOLT tard
<papapep> per això deia que igual calia fer reunió la setmana vinent (com abans)
<giorgiograppa> papapep: i ja aniríem curtets de temps
<orestes> papapep: si, a la propera reunió s'hauria de prendre un acord definitiu, però penso que els qui han proposat llocs ho haurien d'ampliar /redactar una mica mes,...
<papapep> orestes: clar, això és vital
<orestes> ...encara que sigui per fer una mica de selecció natural
<papapep> bé, en telejet_ no sé si cal més, com a molt concretar temps disponible i recursos
<papapep> l'ivà no sé quan podrà saber més
<papapep> es passa mitja vida de vacances :-P
<orestes> papapep: Bé, es tractaria de fer un resum d'això que s'ha dit avui al xat, donant-li una mica de forma
<papapep> ja l'incordiaré per correu
<papapep> orestes: bé, si voleu ja ho faig
<telejet_> temps disponible pot ser una tota una tarda, 10 portàtils, projectors i pica-pica
<papapep> telejet_: ostres, costarà guanyar-te :-D
<papapep> el pica-pica és definitiu
<papapep> hi haurà olives farcides???????
<telejet_> (per això el poso)
<telejet_> i fuet!
<papapep> ostres1!!!!!!
<papapep> adjudicat!!! ;-)
<giorgiograppa> a fuetades acabarem...
<orestes> i volovans (vol-au-vents, ja veieu que sóc il·lustrat)
<papapep> giorgiograppa: com no vinguis......
<papapep> orestes: és un ocell??? :-P
<orestes> papapep: si, farcit
<giorgiograppa> papapep: tinc moltes ganes de vindre, home...
<papapep> giorgiograppa: és per pressionar-te :-D
<orestes> giorgiograppa: ets profe, però de què? d'insti?
<papapep> orestes: d'olives farcides??? :-D
<giorgiograppa> papapep: amb el fuet ja vaig ben pressionat.
<papapep> :-D
<giorgiograppa> orestes: sí, d'institut.
<orestes> giorgiograppa: ok. interessant.
<papapep> no crec que els seus alumnes pensin exactament el mateix :-D
<papapep> això sempre va així :-D
<giorgiograppa> papapep: jo pense el mateix dels meus alumnes :-P
<orestes> papapep: i perquè no? no _sempre_ és així...
<papapep> giorgiograppa: clar! d'això es tracta
<papapep> orestes: has picat :-D
<orestes> papapep: bleahbleah
<papapep> :-P
<papapep> doncs nois, respecte els temes "seriosos"
<telejet_> bé gent jo he de marxar, dilluns amplio informació al wiki i estaré al cas sobre què i quan es decideixi
<papapep> tenim alguna cosa més que parlar???
<papapep> telejet_: perfecte
<orestes> telejet_: ok, vinga
<giorgiograppa> papapep: no-sé-qué dels noms de les pàgines del wiki
<papapep> jo penjaré un resum de tot plegat al wiki
<telejet_> salut i fins aviat
<papapep> RainCT: ping
<orestes> papapep: jo pels noms seguiria el conveni de Bucarest del 1998.
<papapep> abandonarem la convenció de Ginebra????
<orestes> JUAS, JUAS!!
<giorgiograppa> orestes: ???
<papapep> no pot ser.....
<papapep> orestes: (existeix això que has dit????)
<orestes> espera... no puc escriure que em salten les llàgrimes...
<papapep> hhahaha, que mamonet :-D
<papapep> RainCT: !!!!
<papapep> proposa temes i no apareix.....quin tiu
<orestes> papapep: M'he imaginat que ho estaves cercant a la viquipèdia
<papapep> votem per expulsar-lo va!!!!!
<papapep> nooooo......:-D
<papapep> sap més el llop per vell que per llop :-)
<cortsenc> ei, estava mirant a l'estanteria el diccionari de sinònims i antònims i se m'ha acudit que podriem substituïr la paraula festa (de les pàgines del wiki) per paraules que comencin per la mateixa lletra de la versió, i que siguin sinònims
<papapep> ostres...i ja en sabrem???
<papapep> farra lliga per aquesta
<papapep> però quan toqui la "H"????
<orestes> papapep: Farra no lliga, que som a la "G"
<papapep> uis
<giorgiograppa> gresca
<papapep> lapsus
<orestes> "Gresca Gutsy"... m'agrada
<papapep> GrescaGusty, que diria en Carles
<cortsenc> lapsus no val, no es sinònim de festa!
<papapep> :-D
<cortsenc> ;)
<papapep> cortsenc: :-P
<giorgiograppa> :-D
<orestes> :-@
<papapep> jo li diria GrescaGustirrinin
<papapep> :_D
<cortsenc> es que FestaFeisty va ser el clau
<cortsenc> GrescaGusty
<papapep> Haurem de començar a pensar la H 6 mesos abans....
<orestes> papapep: la "H" serà "holocauste"
<papapep> :-D
<papapep> molt apropiat
<cortsenc> com es diu la que comença en H
<cortsenc> ?
<papapep> Horny Hippo :-D
<papapep> és broma!
<orestes> no se sap encara
<papapep> Hardy Heron
<orestes> o si?
<papapep> orestes: eiiiiiiii, no estàs al cas, xaval!!!!!
<papapep> Hardy Heron
<papapep> La garsa robusta
<orestes> tot l'estiu molt desconnectat...
<papapep> https://wiki.ubuntu.com/JosepS%c3%a0nchez/documentaci%c3%b3/Versions_Ubuntu
<papapep> per a estar ben informats, us calen fonts "amb catxé"....ais, ais....
<giorgiograppa> a mi m'agradava més l'hipopòtam hipocondríac...
<papapep> a mi més l'hipopòtam catxondo :-D
<papapep> horny hippo
<papapep> imagina't el logo!!! :-D
<orestes> un fal·lus enlloc de la banya??? (ai no, que era un hipo, no un rino...)
<giorgiograppa> (buf, quin ensurt: no estava segur que "gresca" fos normatiu, però sí: http://dlc.iec.cat/results.asp?txtEntrada=gresca&operEntrada=0)
<papapep> orestes: obzéz
<papapep> :-D
<papapep> però de veritat, que aquests anglo-saxons són tant....tant....soques amb els noms
<papapep> s/tant/tan
<papapep> mira que es mullen poc...
<orestes> papapep: bé, seguim?
<papapep> amb què??
<papapep> ja estem, no?
<papapep> en RainCT no fa acte de presència
<orestes> amb el tema dels noms del wiki
<papapep> el proposant no hi és
<papapep> què voleu fer?
<giorgiograppa> papapep: aleshores, festa?
<orestes> bé, doncs fes un resum de tot :-)
<papapep> zi!
<papapep> orestes: d'acord
<orestes> papapep: mentre, vaig a obrir una cerveseta fresca...
<RainCT> papapep: pong
<papapep> orestes: punyetero....
<papapep> RainCT: home!!!
<papapep> ja havíem plegat
<giorgiograppa> això és arribar justet...
<RainCT> hehe.. havia anat a sopar un moment i ara estava llegint el log
<papapep> RainCT: et toca el teu tema, però ja quedem dos i "el cabo"
<orestes> RainCT: anàvem a treure't uns quants punts de karma...
<papapep> orestes: de fet, ja l'hem expulsat
<RainCT> papapep: no ho heu votat
<papapep> RainCT: en privat...
<RainCT> papapep: i tu no tens dret a vot, t'hem expulsat 2 cops en 2 reunions consecutives
<papapep> vinga va, el teu tema
<RainCT> ok
<papapep> però no sé si tenim prou quorum :-)
<papapep> de fet som .....5, crec
<giorgiograppa> papapep: això m'estava preguntant
<papapep> uis....
<giorgiograppa> passa llista, papapep!
<RainCT> doncs crec que hauríem de decidir una convenció per a com s'han d'anomenar les pàgines
<RainCT> del wiki
<papapep> RainCT: i la teva proposta?
<cortsenc> la de Bucarest va be
<RainCT> ParaulesJuntesIEnMajúscules :)
<papapep> l'orestes parla de seguir el conveni de Bucarest del 1998
<papapep> :-D
<papapep> a mi m'és indiferent, però no em sembla malament
<RainCT> ho dic perquè després passen coses com que hi hagi la pàgina FestaFeisty i la festagutsy (i segur que acabarien sortint la Festa_Elquesigui i festa_unaaltre)
<papapep> de fet, trobo més important estructurar el güiki, però no ens hi posem ni a "tirus"
<papapep> RainCT: si, si no és cap tonteria
<orestes> A mi em sembla bé, abans que se'ns desmadri la cosa i es faci molt difícil d'esmenar sense cometre errors
<giorgiograppa> el problema és que les paraules d'una sola lletra (com a l'exemple que ha posat en RainCT) fan de mal llegir...
<giorgiograppa> i sempre és fàcil confondre's i oblidar alguna majúscula.
<papapep> giorgiograppa: si, però els noms no solen ser així
<RainCT> això és cert, però tampoc crec que n'hagi d'haver pas cap en un títol
<papapep> RainCT: exacte
<papapep> això només era a l'exemple
<giorgiograppa> papapep: això és cert.
<papapep> be doncs, votem?? :-D
<orestes> +1
<giorgiograppa> tanmateix, crec que la millor manera de no cometre errors seria tot en minúscules
<RainCT> +1
<papapep> uisssss......
<cortsenc> +1
<papapep> ja tenim un disident :-D
<giorgiograppa> -1
<giorgiograppa> Ti
<RainCT> giorgiograppa: però llavors sí que no senten res
<papapep> saps que passa, jordi, que aquest és també el sistema de noms del wiki
<orestes> s/senten/s'entén/ :-)
<papapep> i, tot en minúscules pot portar a confusió d'on comença i acaba la paraula
<giorgiograppa> RainCT: comprenc el que vols dir, les majúscules ajuden a localitzar on comença cada mot.
<papapep> és per això, que es posen en majúscules
<orestes> perquè estic marcat com absent???
<orestes> ah...
<papapep> orestes: mmmmm......no et tenim en consideració????
<giorgiograppa> papapep: i, de vegades, es poden produir coincidències divertides.
<papapep> :-D
<RainCT> sí. i com ara ha recordat en papapep el wiki està pensat per a noms així
<papapep> giorgiograppa: com ho veus?
<papapep> t'hem convençut??? (o no...)
<giorgiograppa> bé, si l'estructura del wiki ja estava pensada per noms així, cap problema: +1
<papapep> giorgiograppa: fixa-t'hi
<orestes> papapep: tampoc no cal convèncer ningú. S'adopta una decisió amb els vots que sigui i ja està
<papapep> és un comú denominador al món wiki, no només al moinmoin
<papapep> orestes: norrrrr
<papapep> cal UNANIMITAT
<RainCT> giorgiograppa: mira, si poses alguna paraula amb majúscules dins automàticament la converteix en un link
<orestes> jeje, has caigut
<papapep> aix.....que mala perrsona
<papapep> avui dormiràs content, tan de riure :-D
<giorgiograppa> RainCT: no m'hi havia fixat.
<papapep> giorgiograppa: per això t'ho diem, no és una simple opció nostra de "gustos"
<papapep> però vaja, pots opinar-ne el que et sembli
<papapep> som totalment democràtics
<papapep> (telejet, no hi haurà fuet pel Jordi....)
<papapep> (ni olives farcides....)
<giorgiograppa> que sí, que sí, que si és una raó "tèsnica", prefecte.
<papapep> doncs jo +1
<giorgiograppa> canvie a: +1
<papapep> apa
<papapep> u-na-ni-mi-tat
<papapep> apa!!
<papapep> al sobre!!
<giorgiograppa> papapep; i hem arribat al quorum?
<papapep> si, cinc
<giorgiograppa> ala, doncs...
<papapep> bé, l'orestes no compta, però jo compto per 2, o 3
<papapep> +:-D
<orestes> papapep: doncs ara canvio el meu vot, apa
<papapep> au, nanit tothom, que encar tinc feina (no pooots, no poooots)
<papapep> ta tot gravaaaaat
<papapep> nanit nois!!!
<orestes> papapep: grnynynynyny
<orestes> nanait
<giorgiograppa> bona nit!}}}
