{|
| '''Warning'''
* This is a '''readonly''' and '''text-based''' archive of a deprecated wiki.
* '''Images''' and '''attachments''' have been removed to conserve space.
* '''Links''' may not work.
* A '''full compressed version''' of the wiki is available on archive.org
|}

__TOC__

<pre>
<arualavi> ## Inici de la reunió ###########################
* ** ChanServ sets mode: +o arualavi
* ** arualavi changes topic to "Benvinguts a Ubuntu en Català - S'està fent una reunió de: LOCOTEAM CATALÀ https://wiki.ubuntu.com/CatalanTeam/Reunions) | Registres a: http://logs.ubuntu-eu.org/freenode/"
* ** ChanServ sets mode: -o arualavi
<rafael_carreras> bon vespre a tothom
<papapep> nit
<arualavi> nit
* arualavi pensa que avuí no hi ha quorum
<rafael_carreras> el primer punt és la UDS a Barcelona
* papapep pensa que avui no hauria de fer falta votar rien
* arualavi pensa que podem fer la reunió en tercera persona
<rafael_carreras> vaig anar a la reunió de la uds i no es va parlar res de res :-)
* papapep pensa que estàs com un llum de carburo, i que el kappo ens foterà a caldo
<papapep> rafael_carreras: jo no vaig poder passar-m'hi
<arualavi> rafael_carreras, o sigui cap novetat
<rafael_carreras> però vaja, encara hi ha temps i l'alex_muntada es mirarà els locals
<papapep> però vaig llegir el registre, i no va ser res especial
<rafael_carreras> cap ni una
<arualavi> l'Àlex va enviar un correu amb alguna cosa no?
<rafael_carreras> no ho record
<jpds> Va enviar un correu a Daniel amb una lista de clubs (o algu).
<rafael_carreras> bé, segon punt?
<papapep> ústia, això és productivitat...
<papapep> jo és que amb això de l'UDS puc ajudar poquet, poquet
<papapep> pel tema dels locals...
<rafael_carreras> bé, res més a dir, oi jpds?
<jpds> No...
<rafael_carreras> doncs ja en parlarem més endavant
<rafael_carreras> segon punt
<arualavi> doncs va actualitzar la wiki
<arualavi> i ho rebo pel correu i em confonc doncs
<papapep> em toca???
<rafael_carreras> Nou lloc web d'ubuntu.cat
<papapep> aha...
<papapep> bé, en la vostra absència, com ja haureu vist per activa i per passiva
<papapep> es va perpetrar un "cop de web"
<papapep> donada la desaparició de personal pels jólideis
<arualavi> apa, dictador
<papapep> sips :P
<papapep> i crec que valia la pena
<arualavi> +1
<papapep> així li farem una empenta, sinó s'enquista
<dpm_> jpds: sí, en Daniel em va comentar que l'alex_muntada li va enviar un correu amb els locals
<dpm_> perdó per entrar tard
<papapep> uh....
<papapep> ah... :)
<papapep> segueixo?
<rafael_carreras> papapep: segueix
<papapep> bé, tot i que avui estic plegat, he dormit poquet, he fet un petit text on explico el que penso que podríem fer a nivell de rols
<rafael_carreras> dpm_: després en parlem un altre cop, si vols
<papapep> a la güep
<alex_muntada> hola a tots, després responc les preguntes que tingueu sobre l'uds, ara seguiu l'ordre del dia
<papapep> ..l'enganxó?? és un pèl llarg
* ** dpm_ is now known as dpm
<papapep> no gaire, però
<arualavi> papapep, prova-ho
<arualavi> potser que freenode et foti fora
<papapep> és només un inici, no té per què ser així, i menys amb l'espès que estic:
<papapep> Abans que res, tingueu present que Drupal NO ÉS UN WIKI, on fer i desfer és molt fàcil. Això és bastant més potent i delicat, les dues coses, amb el que una mala actuació, voluntària o no, pot portar una feinada immensa i molts maldecaps.
<papapep> Per tant, cal definir uns rols, uns permisos, i a qui s'assignen.
<papapep> ROLS (El que pot més, pot menys):
<papapep> - Administrador
<papapep> Poden fer qualsevol cosa al lloc, tant de contingut com de sistema.
<papapep> Màxim de 3 persones?.
<rafael_carreras> arualavi: per enganxar pèls, no m'estranya :-)
<papapep> Calen coneixements mitjans-avançats de Drupal i/o experiència en CMS's i programació en PHP.
<papapep> - Editor_equip
<papapep> Poden fer qualsevol cosa al contingut de qualsevol.
<papapep> Màxim de 5-10 persones?. Corregiran i moderaran el contingut.
<dpm> rafael_carreras: d'acord, tot i que no hi ha gaire res més a dir i l' alex_muntada ja és a aquí
<papapep> Calen coneixements bàsics de Drupal.
<papapep> - Ubuntaire_equip
<papapep> Poden crear i gestionar el seu propi contingut, als apartats que tinguin autoritzats. Poden afegir el seu feed pel planeta.
<papapep> - Editor_comunitat
<papapep> Poden crear i gestionar el seu propi contingut, als apartats que tinguin autoritzats.
<papapep> - Ubuntaire-comunitat
<papapep> Rol bàsic que tindrà tota persona que es registri al lloc, i que serà assignat de manera predeterminada pel sistema. Poden mantenir la seva fitxa d'usuari, afegir les seves dades geogràfiques pel mapa d'ubuntaires.
<papapep> fins que no hi hagi més apartats al web, i s'hagin de decidir altres esquemes de permisos, no crec que faci falta gaire més
<arualavi> rafael_carreras, pels pels, en papapep ... :-P
<papapep> arualavi: envejós
<arualavi> pèls vull dir
<papapep> ja t'agradaria tenir la meva barba, xavalllllll
<rafael_carreras> papapep: em sembla que ja sabia tot allò del web
<papapep> com?
<arualavi> papapep, em sembla bé però opino que hi ha massa gent
<papapep> No és gent, són rols
<arualavi> vull dir, d'on surtiran 3 superadmins i 5 editors?
<papapep> he dit màxim
<papapep> no mínim
<alex_muntada> arualavi: tot i que no sé gaire drupal, estic d'acord amb tu
<papapep> voleu dir que no trobarem 8 persones que vulguin col·laborar, considerant que la feina serà, crec, realment minsa?
<papapep> es tracta de que si hi ha algun problema, p. ex. amb el registre d'un usuari que no es depengui només d'una persona
<papapep> i coses semblants
<papapep> no de desenvolupar res, entenc
<alex_muntada> d'1 a 8 hi ha una multitud
<papapep> doncs si no som ni 5-8 ja podem plegar
<alex_muntada> quants «sou» ara mateix?
<arualavi> acavarem coŀaborant els de sempre, suposo que a 5 arribarem
<papapep> me and maiself, però tinc 3-4 persones ofertes per fer coses
<rafael_carreras> jo m'hi apunto :-)
<papapep> l'ivà i en cubells, encara que hem d'arreglar coses de permisos
<arualavi> papapep, hi ha algú que no recordo el nick que domina molt, a part de tu oi?
<papapep> de Drupal?
<arualavi> sips
<arualavi> arnau?
<arualavi> alcaser?
<papapep> en Toniher, en Carles, l'Arnau també remena
<papapep> alkaseltzer
<arualavi> papapep, jo drupal i php no el domino massa
<alex_muntada> jo tampoc
<papapep> ni jo, però m'hi fixo molt
<alex_muntada> però he remenat una mica els dos
<papapep> :)
<arualavi> puc buscar-me la vida a google, com sempre :-P
<papapep> per cert, no sé si heu vist el formulari en el seu estat actual:
<arualavi> nops
<alex_muntada> nops
<papapep> www.ubuntu.cat/node/2 (espereu 15 segons)
<rafael_carreras> no
<alex_muntada> aquest matí he ho he provat i no em deixava
<papapep> ja
<arualavi> 1..2...3...4...5...6...7...8...9...10..11...12...13...14...15 ja!
<papapep> vull dir, que ja podeu entrar
<papapep> quan es tanqui definitivament l'horari i les activitats acabaré les graelles d'activitats
<papapep> no us hi fixeu gaire en això
<rafael_carreras> ja m'hi he "inscrit"
<rafael_carreras> sembla que funciona
<papapep> ....vaja, ja m'has donat feina per esborrar-te....
<papapep> :/
<rafael_carreras> :-D
<papapep> dubtes, fill meu?
<papapep> :P
<alex_muntada> papapep: cal posar això de les dades i la fragmentació a dalt i a baix? i en vermell?
<papapep> encara haig d'aclarir el tema de la p. numeració
<papapep> alex_muntada: per mi sí
<alex_muntada> a dalt deixaria que no ens fem responsables de robatoris i demés
<alex_muntada> i a baix això de la install
<alex_muntada> em sembla massa catastrofista
<RainCT> +1 (sí, encara que no ho sembli estic aquí :P)
<papapep> :)
<alex_muntada> en tot cas, durant la install hem de recordar-ho personalment a tots els «clients»
<papapep> sí, però les paraules se les emporta el vent
<papapep> evidentment, cal dir-ho "in situ"
<alex_muntada> i et penses que els formularis se'ls llegeix algú?
<papapep> m'és igual que s'ho llegeixin o no
<papapep> no vull tenir problemes
<papapep> (parlo per mi)
<alex_muntada> posar les coses 2 cops es pesat per qui realment ho llegeix i pot donar a confusió si es diuen coses diferents
<arualavi> li direm a l'alcalde que no porti el seu portàtil
<papapep> si es decideix canviar-ho, es canvi, però jo ho deixaria així
<papapep> arualavi: p.ex.
<rafael_carreras> alex_muntada: la veritat és que m'hi he "inscrit" sense llegir-lo gaire
<papapep> rafael_carreras: simple que ets...
<alex_muntada> papapep: ho veus ;-)
<arualavi> potser cal acavar-ho de redactar diferent, però el formulari està bé per mi
<alex_muntada> sí, el formulari em sembla bé
<alex_muntada> papapep: i si el bloc del disclaimer el posem al final de tot? junt al botó d'enviar?
<alex_muntada> però 1 sol cop
<alex_muntada> a més amb un checkbox que digui que ho ha llegit i accepta les condicions
<alex_muntada> un EULA vaja :-P
<papapep> objectivament, el lloc m'és igual, però s'ha de consensuar, sinó cadascú té idees diferents :)
<arualavi> el checkbox és a dalt ara
<alex_muntada> arualavi: gràcies, no l'havia vist
<alex_muntada> habitualment tot això va al final
<rafael_carreras> i no hauria de ser a baix?
<arualavi> jo també sóc partidari de posar menys lletra i agrupar els "warnings"
<alex_muntada> i treure el vermell, si us plau
<arualavi> i potser sí que el millor és posar-ho a abix tot junt, just sobre el botó d'enviar
<arualavi> alex_muntada, però el vermell ho ressalta
<arualavi> i ens interessa que ho facin
<papapep> jo no treuria el vermell
<alex_muntada> a banda d'això, només tinc una recomanació d'estil: els subratllat que no són enllaços despisten
<papapep> ho tinc ben clar
<alex_muntada> arualavi: el vermell és catastròfic, indica un error
<papapep> alex_muntada: arreglaré això del subratllat
<alex_muntada> s'utilitza als formularis per indicar quins camps no estan bé o falten per omplir
<arualavi> doncs blau amb una lletra un pèl de barba més gran
<papapep> fúrsia en itàlica????
<rafael_carreras> alex_muntada: d'acord amb l'error, però es podria posar en taronja, marró, blau,...
<arualavi> nops, fúrsia no
<papapep> arualavi: reprimit
<alex_muntada> arualavi: de fet, dins una caixa amb un color de fons es veuria més
<rafael_carreras> que som tios-tios
<arualavi> maxo-mens
<arualavi> matxo
<arualavi> macho
<arualavi> ...
<papapep> alex_muntada: no demaneu tantes virgueries, que el webform arriba fins on arriba
<papapep> molt de mazkle corre per aquí....ais......
<alex_muntada> papapep: permet un <blockquote> ?
<giorgiograppa> nanit
<papapep> tampoc hem de fer el millor frosmulari del món
<alex_muntada> indentar els avisos també ajudaria a veure'ls
<papapep> permet posar html i php sense cap problema
<papapep> nit giorgiograppa
<alex_muntada> per exemple, una caixa de color marronós com les que hi ha més amunt seria ideal
<alex_muntada> em refereixo a les llistes de sessions
<papapep> bé, m'ho miraré tot plegat
<alex_muntada> i el checkbox dient «accepto ...» al costat del botó
<arualavi> i la del títol no és millor?
<papapep> tanco la paradeta...que si no es començen a registrar desaprensius
<arualavi> qui? qui?
<alex_muntada> papapep: fixa't que hi ha un class odd i un even per als canvis d'estil de les files
<papapep> jatà
<alex_muntada> potser un blockquote amb class="odd" ja fa el fet
<papapep> si us sembla, respecte el tema dels rols i tal, faré una pagineta al gïki i ho parlem a la llista
<papapep> alex_muntada: m'ho miraré
<dpm> ep, abans de continuar i si s'ha acabat el tema formulari, puc comentar un parell de coses sobre el nou lloc web?
<papapep> dpm: clar
<dpm> 1) Voldria proposar crear un enllaç a la documentació oficial traduïda. No la tenim encara al 100%, però volia esmentar-ho ara que el tema és recent
<rafael_carreras> papapep: sí, digue-ho a les dues llistes, perquè recordo una minió de gent que deia que estava disposada a ajudar
<rafael_carreras> munií
<rafael_carreras> munió
<papapep> però tampoc poden ser 15 persones, això no és un wiki i massa gent és un problema
<alex_muntada> dpm: això és una gran notícia
<papapep> dpm: on és?
<rafael_carreras> sí, però millor que no siguem sempre els mateixos
<alex_muntada> l'enllaç és visible?
<rafael_carreras> per obrir el ventall
<papapep> rafael_carreras: evident
<dpm> són fitxers xml, i crec que seria fàcil integrar-los a la web, tot i que algú amb més experiència en aquests temes ho hauria de confirmar després d'haver-s'ho mirat
<alex_muntada> dpm: ah, pensava que parlaves de help.ubuntu.com
<alex_muntada> vols dir la documentació que ve amb el sistema, no?
<papapep> dpm: ah, quan deies enllaçar, volies dir hostatjar
<rafael_carreras> dpm: a mi em sembla perfecte, clar
<papapep> dpm: on es poden trobar aquests fitxers?
<dpm> alex_muntada: papapep sí, perdó per haver creat falses expectatives ;)
<alex_muntada> és el paquet ubuntu-docs?
<dpm> sí
<dpm> és la documentació que surt quan es prem F1 en local, o la que apareix p.ex. a https://help.ubuntu.com/8.10/index.html
<papapep> el paquet dels repositoris està actualitzat?
<dpm> papapep: sí, però: 1) són fitxers PO que s'haurien de passar a xml (ho faria jo) 2) repeteixo que no està tot traduït, ho comento ara per a temptejar si seria possible i veure com ho podem fer
<papapep> uis...doncs en aquest moment, ni flowers
<alex_muntada> dpm: vols dir que podríem tenir un h.u.c en català?
<papapep> haig de mirar com està el Drupal pel tema de tractament d'xml
<alex_muntada> això estaria molt però que molt bé
<dpm> alex_muntada: vull dir el contingut, no el web en sí.
<alex_muntada> sí, sí, penjar el contingut al nostre web
<alex_muntada> l'oficial només té l'anglès, si no vaig errat
<alex_muntada> però el que estaria bé és que tingués el mateix estil
<papapep> alex_muntada: sips
<alex_muntada> podríem tenir help.ubuntu.cat i ajuda.ubuntu.cat
<dpm> alex_muntada: exacte, ja que ara per ara no està pensat oferir aquest contingut localitzat a u.h.c., sinó que es deixa a la mà dels equips locals
<alex_muntada> doncs el que deia, una gran notícia
<alex_muntada> dpm: saps si les plantilles de l'oficial estan disponibles o hem de copiar-les a mà?
<papapep> m'apunto els deures per veure com ho tenim de complicat o fàcil
<alex_muntada> papapep: si tenim les plantilles per generar l'HTML des del XML serà ben fàcil
<papapep> prefecte
<alex_muntada> dpm: utilitzeu bzr?
<alex_muntada> perquè fins i tot es podria programar un cron que vagi actualitzar la web automàticament
<dpm> alex_muntada: plantilles: buf, no ho sé ara mateix, però ho podria demanar a la llista ubuntu-docs
<dpm> el projecte on és el contingut (no la web) és l'ubuntu-docs al Launchpad
<dpm> per cert, si algú vol col·laborar en la traducció, aquí podeu veure l'estat actual -> https://wiki.ubuntu.com/UbuntuCatalanTranslators/Llistat#Documentaci%C3%B3%20de%20l%27Ubuntu
<dpm> el que portarà molta feina és la guia del servidor
<dpm> vull dir el document serverguide
<arualavi> tenim alguna cosa més a comentar de la reunió, de la uds, etc...?
<papapep> deu ser un bon monstre...
<papapep> arualavi: nops
<papapep> (per la meva banda, clar)
<arualavi> dpm, alex_muntada, volieu afegir alguna cosa de l'UDS?
<papapep> dpm: podràs preguntar doncs el tema de les plantilles a ubuntu-docs?
<papapep> i ho comentem a la llista?
<papapep> a la de l'equip, vull dir
<alex_muntada> arualavi: si no hi ha cap pregunta no
<dpm> arualavi: UDS: en principi no hi tinc res a afegir, no hi he estat gaire implicat, només volia comentar abans que en Daniel m'havia dit que havia rebut el correu de l' alex_muntada sobre els locals
<dpm> papapep: m'ho apunto
<papapep> d'acord, jo miraré com ho porta el Drupal
<rafael_carreras> molt bé, doncs ja estem, oi?
<dpm> una altra cosa curta sobre el web: Ara mateix a la primera pàgina hi ha un enllaç al gobuntu, que si no m'equivoco, no és oficial i és un projecte mort (tot i que encara és a l'ubuntu.com)
<papapep> dpm: per això el vaig posar, per que encara és a ubuntu.com
<papapep> ja vaig pensar-ho això que dius...
<dpm> l'única cosa és que si el traiem trenca la simetria ;)
<papapep> bé, ja trobarem la solució...segur :)
<papapep> sempre podem posar el gnusense :P
<papapep> o com es digui
<alex_muntada> gNewSense
<papapep> això...
<dpm> d'acord, només ho volia comentar
<papapep> dpm: gràcies
<arualavi> tampoc hi ha enllaça les llistes de correu, oi?
<papapep> doncs apa, me'n vaig al sobre
<arualavi> enllaça -> enllaç
<papapep> hi ha els mateixos enllaços que havia a l'antic lloc
* jpds crea un bug sobre gobuntu a ubuntu.com
<papapep> sense més complicacions
<rafael_carreras> bona nit, papapep
<dpm> L'última cosa per la meva banda: al formulari (ho sento, em surt la vena de corrector) hi surt «per la tarda» i «pel matí». Si no m'equivoco hauria de ser «a la tarda» i «al matí»
<papapep> vaig anar per feina
<alex_muntada> nanit papapep
<papapep> dpm: prenc nota
<papapep> nanit tothom ;)
<rafael_carreras> dpm: ara, ara
<papapep> rafael_carreras: LLLL
<dpm> vinga bona nit ;)
<rafael_carreras> alguna cosa de la festa de Terrassa?
<alex_muntada> dpm: per cert, l'enhorabona pel marró que t'ha caigut
<dpm> ;), merci
<arualavi> tanco la reunió?
<rafael_carreras> per mi, sí
<alex_muntada> ++
<arualavi> 1..
<arualavi> 2..
<arualavi> i 3.
<arualavi> ## Fí de la reunió ##############################
</pre>
