{|
  | '''Warning'''
  * This is a '''readonly''' and '''text-based''' archive of a deprecated wiki.
  * '''Images''' and '''attachments''' have been removed to conserve space.
  * '''Links''' may not work and there may be formatting issues.
  * A '''compressed''' version with images and the original syntax is in the repo '''Releases'''.
|}

__TOC__


<pre>
20:14:07 <mruiz>	%%% Bienvenidos a la reunion mensual de Ubuntu-cl  %%%
20:14:50 <mruiz>	Según nuestra agenda, el primer tema a tratar está referido a lo que sucedió durante el mes de Agosto.
20:16:07 <sakharov>	como dijo ardillita ¿que pasó??
20:17:49 <mruiz>	Como les comentaba en la lista de correos (https://lists.ubuntu.com/archives/ubuntu-cl/2007-August/002098.html), algunos servidores destinados al hosting de las comunidades locales de Ubuntu-cl (entre otras finalidades) fueron comprometidos en su seguridad, por lo que tuvieron que ser apagados el dia 06 de Agosto
20:18:59 <mruiz>	Por esto, *todos* los servicios de Ubuntu-cl se vieron afectados (correo, website, wiki, foros, planeta). 
20:20:22 <sakharov>	si eso lo vivimos :D
20:20:49 <mruiz>	A raíz de esto, Jono Bacon (Ubuntu Community Manager) convocó a una reunión donde se habló del tema y las posibles soluciones al problema: quedarse en el mismo hosting o migrar los servicios al Canonical Data Center.
20:21:50 <sakharov>	y que decidieron???
20:22:44 <mruiz>	Debido a la urgencia con que necesitábamos volver a estar online, hice las gestiones para migrar todo al CDC. Si optábamos por la opción 1, era necesario esperar a que hicieran el full backup, reinstalaran las máquinas, actualizaran el HW, etc
20:24:36 <mruiz>	Actualmente tenemos website, wiki, planeta y el correo administrado por CDC. Ventajas: mejor infraestructura (recursos), soporte 24x7 de parte de los sysadmin de Canonical.
20:26:49 <mruiz>	Integración al mecanismo de backups del CDC, actualizaciones de seguridad y estabilidad de servicios; es importante destacar que poseen políticas de seguridad "espartanas", lo que podría llamarse "desventaja" si necesitamos algo rápido y fuera de lo estipulado por ellos.
20:27:37 <mruiz>	Por esta razón, nuestros foros están siendo hosteados *fuera* del CDC, gracias a la gestión de nuestro amigo Claudio Santibáñez.
20:28:24 <csantib1>	llegué justo
20:28:40 <mruiz>	En el CDC no son amigos de PHP, e incluso cada cosa que se desea "subir" pasa por una auditoría para prevenir problemas de seguridad 
20:29:52 <_RodrigoVB_>	volvi
20:30:28 <mruiz>	Por esta razón, los servicios están en *marcha blanca* y ante cualquier problema o "característica"  que echen de menos, favor avisar :-)
20:32:03 <_RodrigoVB_>	ping
20:32:10 <mruiz>	alguna duda ?
20:32:16 <mruiz>	_RodrigoVB_, pong
20:32:26 <csantib1>	png
20:32:31 <_RodrigoVB_>	no hay dudas por mi parte
20:32:52 <mruiz>	csantib1, sakharov, mxdos , Netstatum , pedro_ , sourcercito ?
20:33:16 <csantib1>	Estoy clarito
20:33:47 <mruiz>	bueno, entonces pasaríamos al otro punto: Ubuntu-cl hoy
20:34:05 <_RodrigoVB_>	vamos
20:34:53 <sakharov>	si yo tambien
20:35:54 <mruiz>	¿Como vivieron el tema de Ubuntu-cl offline? Sería bueno comentar acerca de esto para que hablemos de lo que está pasando actualmente
20:36:52 <sakharov>	por lo que yo veo estamos como un país despues de un huracán... acomodándonos a la situación... pero avanzando bastante rápido
20:38:45 <mruiz>	:)
20:38:51 <mruiz>	y el resto?
20:39:50 <mruiz>	sakharov, en qué crees que hemos avanzado?
20:40:48 <csantib1>	A  mi me preocupa que nos quedemos únicamente en lo virtual, por eso veo que nos faltan actividades "reales" para este fin de año.
20:41:06 <mxdos>	a quien o quienes debemos acudir cuando vuelva a pasar algo asi? es posible tener su mail de contacto?
20:41:35 <csantib1>	Creo que por eso nos afectó tanto estar sin el foro fundamentalmente,
20:41:52 <sakharov>	bueno por lo que he podido ver... el wiki partió con varios problemas (yo no me pude loggear en un principio y para ser sincero el color azul que tenia no me gustaba mucho) el planeta esta funcionando bien (tengo que mandar nuevamente mi hackergotchie pra ser incluidio y el foro va agarrando vuelo poco a poco)
20:42:07 <mruiz>	mxdos: soy el contacto con los administradores de Canonical :-) ... si me pierdo y no aparezco, habría que conversar en #canonical-sysadmin
20:42:33 <sakharov>	+1 csantib
20:42:56 <sakharov>	necesitamos algo precencial
20:43:02 <mruiz>	csantib1, a mí me interesa bastante ese punto... siempre es importante poder compartir en vivo y en directo ... +1
20:44:19 <mruiz>	Tendríamos que organizar algo para compartir 
20:44:49 <sakharov>	propongo un asado en el jardín botanico de viña
20:44:51 <sakharov>	:D
20:45:03 <csantib1>	y recibir los regalos que nos trajo mruiz desde Australia
20:45:07 <mruiz>	sakharov: sip, sería genial +1
20:45:10 <mruiz>	jajaja
20:45:10 <sakharov>	si!!!
20:45:49 <mruiz>	yo no tendría problemas en participar... ¿alguien se ofrece para organizar?
20:46:23 <sakharov>	tendríamos que consultar por la lista de correo para ver el cuorum
20:46:43 <csantib1>	en todo caso ya tendría que ser para Octubre
20:46:58 <sakharov>	creo que por lo menos habemos cinco de la quinta región y los santiaguinos siempre esperan una oportunidad para venir
20:47:06 <mruiz>	:)
20:47:14 <mruiz>	sakharov, creo que somos muchos más
20:47:25 <sakharov>	por eso digo que por lo menos cinco
20:47:28 <csantib1>	(pero nosotros somos mejores)
20:47:40 <sakharov>	a bueno en eso yo no entro
20:47:41 <mxdos>	Hay gente más de Conce?, podriamos organizar algo nosotros tambien..
20:47:48 <mruiz>	creo que esta actividad deberíamos promocionarla en paralelo entre foros, lista de correos, etc
20:47:52 <sakharov>	claro
20:48:00 <sakharov>	si
20:48:20 <csantib1>	sakharov: ¿ podrías hacerte cargo ?
20:48:25 <sakharov>	ok
20:48:49 <sakharov>	yo mando el correo y posteo en el foro no hay problema
20:48:53 <mruiz>	genial
20:49:23 <csantib1>	Podriamos juntarnos en torno a algunas "Heron"
20:49:31 <mruiz>	mmm, interesante 
20:49:50 <csantib1>	Otro tema: ¿ Es posible enviar un mailing a los usuarios del foro para indicarles que está nuevamente operativo ?
20:50:12 <mruiz>	sip, eso lo tenemos en mente. tatadeluxe está trabajando en el mensaje
20:50:15 <sakharov>	sería super bueno
20:50:38 <csantib1>	Que bien
20:51:05 <mruiz>	¿Como van los foros?
20:52:18 <sakharov>	por lo que he visto bien y cada día con gente nueva... hay un par de personas con conocimientos que estan ayudando a tata y rodrigo en la labor pesada
20:52:29 <csantib1>	Se durmió RodrigoVB
20:52:43 <mruiz>	ping _RodrigoVB_ 
20:52:45 <sakharov>	si debe estar tomando onces jejeje
20:53:18 *	_RodrigoVB_ has quit (Read error: 110 (Connection timed out))
20:53:24 <mruiz>	sakharov, los nuevos usuarios leen el manual del Ubuntero?
20:53:24 *	_RodrigoVB_ (n=rodrigov@200.73.29.110) has joined #ubuntu-cl
20:53:42 <csantib1>	ping RodrigoVB
20:53:54 <sakharov>	alguno si otros no
20:54:52 <csantib1>	Me interesa saber como lo han visto desde el punto de vista del rendimiento, si ha funcionado bien
20:54:56 <sakharov>	sin embargo creo que sigue faltando gente para contestar las preguntas... no porque queden preguntas sin contestar sino para aliviar las carga de los de siempre
20:55:34 <sakharov>	como les decía no quedan preguntas sin contestar pero sigue siendo una carga pesada para los que contestan siempre
20:55:43 <mruiz>	el problema es que eso genera aburrimiento y desmotiva... siempre los mismos!
20:56:33 <sakharov>	han llegado cerca de seis personas que participan activamente contestando y con conocimiento
20:57:01 <mruiz>	eso es bueno, que haya una renovación de gente
20:57:33 <sakharov>	eikan, no persona, mario martinez y otrso
20:57:41 <sakharov>	otros
20:58:03 <sakharov>	en especial eikan76 es un gran aporte
20:58:11 <mruiz>	el tema es que debemos crear una potente campaña de marketing con el fin de darnos a conocer más aún. Por ejemplo, se que hay muchos otros sitios con foros sobre Ubuntu... ¿Por qué no invitarlos a participar de los foros *oficiales* ?
20:59:26 <sakharov>	si... eso es verdad navegando he encontrado que gente muy importante dentro del mundo linux criollo ocupa ubuntu (basta darse una vuelta por el planeta gnome) sería interesante que se incorporaran a la comunidad
20:59:48 <mruiz>	ping pedro_ 
21:00:08 <mruiz>	de hecho, pedro_ está acá con nosotros :)
21:00:14 <pedro_>	mruiz, pong
21:00:22 <_RodrigoVB_>	la gente que participa en otras comunidades, sabe de nuestra existencia
21:00:31 *	Netstatum has quit ("Saliendo")
21:00:31 <pedro_>	primera reunion a la que asisto :-)
21:00:58 <_RodrigoVB_>	si noi participa es porque o no quiere o tiene otros compromisos
21:01:16 <mruiz>	pedro_, esa es la actitud. ¿Tienes algún plan para que nos apoyemos entre Gnome-cl y Ubuntu-cl?
21:01:33 <sakharov>	entonces tenemos que volvernos atractivos!!! invitemos mas niñas!!!
21:01:59 <pedro_>	yep, yo he estado conversando con algunas personas de gnome-cl acerca de eso
21:02:05 <_RodrigoVB_>	(insisto en que este server es malo, deberiamos usar el server chileno)
21:02:13 <pedro_>	mi idea es integrar mas a la comunidad ubuntu-cl hacia las reuniones que a veces nosotros hacemos
21:02:32 <pedro_>	si bien son mas enfocadas a la programacion, tener un track con ubuntu seria bastante bueno
21:02:41 <pedro_>	y claro son proyectos que van de la mano
21:02:52 <mruiz>	_RodrigoVB_, sería importante hacer contacto con esas comunidades
21:02:53 <pedro_>	en gnome-cl la gran mayoria usa ubuntu, asi que problema en eso no hay
21:02:56 <mruiz>	:)
21:03:12 <csantib1>	Creo que podríamos preparar unos banners para hacer una campaña colocándolos en otros sitios
21:03:22 <mruiz>	buen punto csantib1 !
21:03:24 <pedro_>	lo que dice _RodrigoVB_ sobre la participacion, muchas veces  es porque muchas personas no tiene tiempo para participar activamente en muchas comunidades
21:03:28 <sakharov>	sería una buena idea
21:04:09 <mruiz>	pedro_, podrias conversar con los muchachos ahora que viajas a Temuco respecto a esta posibilidad. En todo caso nos juntaremos en Talca ;-)
21:04:27 <pedro_>	mruiz, yep, luego les informo
21:04:36 <pedro_>	mruiz, claro que si :-)
21:04:56 <mruiz>	¿quien puede ver el tema de los banners?
21:05:08 <csantib1>	yo puedo
21:05:27 <mruiz>	great!
21:05:29 <_RodrigoVB_>	muchos casos son por tiempo, es por eso que no me parece del todo bien andar levantando miembros de otras comunidades ;)
21:05:38 <mruiz>	jajaja
21:05:52 <csantib1>	hacer el diseño , es tarea de todos conseguir donde publicarlos
21:05:56 <_RodrigoVB_>	esta comunidad tiene que ser capaz de generar sus propios cuadros :)
21:06:02 <mruiz>	:)
21:06:05 <sakharov>	no creo que la idea sea levantar o "pastorear" como diria novoa simplemente es coordinar con otras comundiades
21:06:07 <csantib1>	+1 RodrigoVB
21:06:20 <pedro_>	entonces no comprendo.
21:06:26 <csantib1>	(sobre todo la parte de los cuadros :-) )
21:06:42 <mruiz>	_RodrigoVB_, yo tampoco entiendo... ¿puedes seguir explicando?
21:06:49 <sakharov>	eso me suena a la epoca de la U y de la "J"
21:07:10 <_RodrigoVB_>	no hay mucho que entender
21:07:26 <pedro_>	 o se participa en una o en la otra?
21:07:26 <_RodrigoVB_>	esta comunidad debe generar sus propios cuadros...
21:07:32 <sakharov>	jajaja
21:07:45 <sakharov>	o sea sus propios grupos de trabajo??
21:07:57 <_RodrigoVB_>	pedro_: no, si alguien quiere participar en varias comunidades, la raja
21:08:19 <_RodrigoVB_>	pero de ahi a andar reclutando gente... no me tinca
21:08:30 <pedro_>	quien hablo de reclutacion ?
21:08:31 <mruiz>	siempre es importante relacionarnos con otras comunidades, no estar aislados
21:08:40 <csantib1>	Que debemos atraer a nuestra propia gente, ubuntu-cl
21:08:41 <pedro_>	estamos hablando de "comunicacion"
21:08:44 <_RodrigoVB_>	relacionarse es otro tema
21:09:08 *	mruiz siempre habló de eso
21:09:12 <sakharov>	pero como dice pedro son orientaciones diferentes ... la gente de gnome-cl segun lo que dice pedro tienen una orientación mas de programació nosotros por otro lado tenemos una orientación de recibir al usuario novel
21:09:17 <_RodrigoVB_>	esta conversacion partio con el tema de que somos siempre los mismos
21:10:11 <_RodrigoVB_>	¿vieron como llegué a la grua? ;)
21:10:14 <mruiz>	jajaja
21:10:57 <csantib1>	Pero no está de mas publicitarse e invitar a participar desde otras comunidades, me imagino que siempre puede llegar algún novato, con perfil ubuntero a otras comunidades más fierreras que la nuestra
21:11:03 <sakharov>	si pero lo que yo creo es que no es necesario traer a la gente a hacer lo que ya hacemos, sino que la gente que es usuaria de ubuntu y participa en otras comunidades sirva de embajador en esa comunidad
21:11:46 <sakharov>	+1 csantib1
21:11:46 <_RodrigoVB_>	csantib1: es que ese es mi punto, ¿realmente crees que alguien de linux chillan no nos conoce?... o alguien de chile.comp.unix?
21:12:19 <csantib1>	Alguien que participa activamente puede que ya nos conozca, pero alguien nuevo que parte por ahí no
21:12:20 <sakharov>	si pero sería bueno tener gente con doble militancia en esas comunidades
21:12:38 <sakharov>	a fin de coordinar mejor las cosas
21:12:48 <mruiz>	la "militancia" es subjetiva
21:13:06 <sakharov>	es una palabra (la primera que se me ocurrió) sorry
21:13:42 <_RodrigoVB_>	insisto... para que... ¿para que nos lleguen más novatos y terminemos siendo los mismos los que le damos soporte?... yo voto por dejar que esta comunidad siga su curso natural
21:13:52 <csantib1>	(perdonado compañero sakharov)
21:14:34 <sakharov>	también es buen punto el de rodrigo
21:15:20 <_RodrigoVB_>	si el tema pasa por tener contacto con otras comunidades hermanas, de más, hagamos cosas en común
21:15:27 <mruiz>	Creo que es importante dar el siguiente paso y abrirnos a otros horizontes, porque usuarios de ubuntu hay muchos pero estan dispersos. Por lo menos debieran saber que existimos... y que somos "opción"
21:16:02 <sakharov>	para eso tenemos que decidir a  quién queremos captar
21:16:42 <sakharov>	para eso actividades precenciales pienso que son las que marcan la direncia
21:16:49 <mruiz>	totalmente de acuerdo
21:17:20 <mruiz>	hablando de ese tema (y saltándome unos puntos de la agenda), nos han invitado como comunidad para ser partícipes de un Encuentro en Talca (Noviembre)
21:17:34 <_RodrigoVB_>	de más... y salir en el diario  e ir a encuentros con stand, etc jajajja
21:17:51 <mruiz>	:)
21:17:56 <sakharov>	:D
21:18:13 <_RodrigoVB_>	hay que ir poh mruiz
21:18:27 <_RodrigoVB_>	el tema es quien puede ir y quien irá
21:18:29 <mruiz>	ya confirmé a nombre de Ubuntu-cl
21:18:55 <csantib1>	¿ dónde y cuándo ?
21:19:02 <sakharov>	buena pregunta
21:19:10 *	mruiz revisando log de xchat...
21:21:57 <mruiz>	16 y 17 de Noviembre, Universidad Autónoma del Sur (al parecer)
21:22:41 <pedro_>	la gente de talca es bastante movida en cuanto al software libre
21:22:43 <mruiz>	y en esa ocasión compartiremos con los amigos de gnome-cl 
21:22:57 <pedro_>	y son demasiado buena onda en cuanto a la organizacion se trata
21:23:15 <pedro_>	lo mas probable es que deseen ayudar con la organizacion de un stand
21:23:26 <pedro_>	para hacer turnos y todo eso
21:23:49 <mruiz>	sería genial
21:24:13 <_RodrigoVB_>	queda harto tiempo para preparar eso
21:24:19 <mruiz>	sip, eso es positivo
21:24:43 <_RodrigoVB_>	y si mruiz va a ir a nombre de la comunidad seguro... más lo que se sumen, estamos dados
21:24:45 <csantib1>	Viernes y sábado ...  tendría que ver si me dan permiso
21:25:16 <_RodrigoVB_>	csantib1: tal vez podemos ir por el sábado ;)
21:25:46 <csantib1>	tengo que ver el calendario del magister de my wife,
21:26:02 <csantib1>	creemos la página en el wiki para hacer la coordinación
21:26:16 <mruiz>	dependiendo del trabajo, yo defino si voy los 2 días o bien el sabado
21:26:26 <mruiz>	csantib1, perfecto
21:26:41 <_RodrigoVB_>	mruiz: ¿fisicamente donde estas tu ahora?
21:26:48 <mruiz>	_RodrigoVB_, Valpo
21:27:31 <_RodrigoVB_>	aps
21:27:59 <mruiz>	resumiendo, tenemos 2 actividades agendadas para fortalecer a Ubuntu-cl ;-)
21:28:17 <_RodrigoVB_>	bueno... wiki y tiempo... que mejor para lo de Talca... ¿hay más cosas que ver?
21:28:44 <mruiz>	respecto a los servicios de Ubuntu-cl, csantib1 se ha integrado al equipo Website y estaremos informando de las noticias del mundo Ubuntu
21:28:58 <_RodrigoVB_>	excelente
21:29:12 <mruiz>	¿Creen que es importante moderar la lista de correo?
21:29:27 <_RodrigoVB_>	moderarla en que sentido?
21:29:34 <mruiz>	Hace tiempo me di el trabajo de crear una Netiquette que pocos respetan
21:29:37 <sakharov>	si en que sentdi?
21:29:47 <sakharov>	si lo respeta
21:29:52 <sakharov>	respetan
21:29:54 <mruiz>	(y que es la manera de trabajar a nivel internacional)
21:30:25 <_RodrigoVB_>	no me parece que sea un buen momento para ponerse muy estrictos
21:30:43 <mruiz>	ha mejorado algo la cosa pero siguen los cross y top-posting para decir una linea! :S 
21:31:15 <mruiz>	pero es parte del proceso que se vayan educando ;-) . Como dice _RodrigoVB_ , por el momento es mejor incentivar otras áreas
21:31:48 <sakharov>	creo que debe ser la misma lista la que se debe moderar... las VIOLACIONES generalmente se producen en el primer mensaje luego aprenden
21:32:02 <mruiz>	jajaja
21:32:22 <_RodrigoVB_>	aprenden a punta de retos :P
21:32:30 <sakharov>	jajajaaja
21:34:03 <mruiz>	bueno, dejemos el tema durmiendo por el momento
21:34:13 <sakharov>	ok
21:34:30 <mruiz>	esperaba que suribe apareciera para que reflotáramos el concurso de wallpapers
21:34:41 <_RodrigoVB_>	muchachos, yo soy bastante respetuoso de las normas, pero no soy muy amigo de normar todo... debemos ser firmes, pero relajados... como he dicho un par de veces, "lo perfecto es enemigo de lo bueno"
21:35:07 <mruiz>	_RodrigoVB_, +1
21:35:46 <mruiz>	le haremos un ping a suribe al respecto en al ML
21:35:55 <mruiz>	csantib1, como va el tema de las poleras?
21:37:18 <csantib1>	hasta la fecha llevamos
21:37:35 <csantib1>	12 inscritos con 13 poleras
21:37:52 <sakharov>	ah yo soy el unico que ha pedido dos!!!
21:37:54 <csantib1>	sorry , 9 inscritos con 12 poleras
21:38:00 <sakharov>	ahhh entonces no
21:38:22 <mruiz>	csantib1, ahora podemos promocionar el tema en el website
21:38:35 <csantib1>	cierto
21:38:49 <csantib1>	y quiero enviar otro mail a la lista esta semana
21:39:02 <csantib1>	del foro no me ha llegado ninguna solicitud
21:39:14 <_RodrigoVB_>	¿yo soy uno de los 9 o no? :s
21:39:19 <csantib1>	noop
21:39:27 <_RodrigoVB_>	me parece
21:39:28 <csantib1>	lo de la negra XL era en serio ?
21:39:40 <_RodrigoVB_>	¿polera? :P
21:39:42 <mruiz>	csantib1, la blanca
21:39:44 <sakharov>	tienes que seguir las reglas y escribir al correo que te dieron
21:40:01 <mruiz>	jajaja
21:40:06 <csantib1>	eso
21:40:49 <csantib1>	no ha llegado nada de lecaros, mruiz, suribe, rodrigovb, belleg, patriciologico... ninguno de los próceres !!!
21:40:49 <_RodrigoVB_>	me parece bien que sea asi, por eso preguntaba, para que me borraran hasta que mandara mi mail como corresponde XD
21:40:55 <mruiz>	estaríamos listos con los temas agendados... alguna duda, consideración o tema que quisieran plantear ?
21:41:08 <mruiz>	csantib1, yo encargo esta semana ;-)
21:41:13 <csantib1>	ok
21:41:38 <_RodrigoVB_>	yo tb encargo esta semana
21:43:19 <_RodrigoVB_>	el tema de los mails ubuntu aun en nada?
21:44:07 <mruiz>	_RodrigoVB_, debiera estar todo funcionando normalmente
21:44:18 <_RodrigoVB_>	en este momento?
21:44:21 <mruiz>	sip
21:44:25 <_RodrigoVB_>	a ver...
21:44:40 <mruiz>	al parecer este lunes o martes se arregló el problema en el servidor
21:45:50 <_RodrigoVB_>	paja naipe!
21:46:16 <_RodrigoVB_>	¿me habrán olvidado? :((((((((((((
21:47:24 <csantib1>	Ya creé la página del evento Talca en el wiki ( http://wiki.ubuntu-cl.org/Talca2007 )
21:47:38 <mruiz>	_RodrigoVB_, rodrigovb@ubuntu-cl.org -> ubuntu-cl@vb.cl
21:48:06 <_RodrigoVB_>	nooooooooooooo  rodrigovega@gmail.com
21:48:20 <mruiz>	csantib1, conseguiré mayor información con los organizadores 
21:48:33 <_RodrigoVB_>	vb.cl esta inactivo :(
21:48:49 <mruiz>	_RodrigoVB_,  bueno, eso no lo sabía 
21:48:57 <csantib1>	(ofrezco hosting barato :-) )
21:49:02 *	mruiz ocupó la configuración antigua
21:49:27 <_RodrigoVB_>	(ofrezco sociedad para contratar hosting barato...)
21:49:48 <csantib1>	ja ja
21:50:11 <_RodrigoVB_>	:P
21:50:32 <mruiz>	bueno, entonces quedamos hasta acá con la reunión. Gracias por participar
21:50:58 <sakharov>	ok... como siempre fue un placer 8-)
21:50:59 <_RodrigoVB_>	ok, gracias por participar ustedes tambien
21:51:27 <csantib1>	al final no sucedió nada con el evento de Talagante, ¿ Les parece si lo elimino de la lista de eventos del wiki ?
21:51:57 <sakharov>	lamentablemente utopico desapareció del mapa
21:52:09 <mruiz>	... no me sorprende ...
21:52:20 <sakharov>	primero sería bueno hacer un llamado en la mail list
21:52:29 <mruiz>	eso es recomendable
21:52:38 <sakharov>	para que no diga después que lo eliminamos a la mala
21:52:39 <mruiz>	hacer un ping, y si no contesta se baja el evento
21:52:45 <csantib1>	ok,
21:52:57 <csantib1>	mándalo tú mruiz
21:53:08 <sakharov>	si uno con "autoridad" jejeje
21:54:09 <_RodrigoVB_>	sakharov: la autoridad en ubuntu se gana... tu cada día tienes más autoridad ;)
21:54:27 <mruiz>	sip, eso se llama MERITOCRACIA
21:54:29 <_RodrigoVB_>	sakharov: juegue con el ping
21:54:41 <sakharov>	ok yo lo envió mañana
21:55:05 <csantib1>	ya chicos y chicas , nos vemos entonces
21:55:26 <mxdos>	bye
21:55:36 <_RodrigoVB_>	idem por acá "los leimos"
21:55:48 <sakharov>	adios!!
</pre>
----
CategoryChileanTeam
