{|
| '''Warning'''
* This is a '''readonly''' and '''text-based''' archive of a deprecated wiki.
* '''Images''' and '''attachments''' have been removed to conserve space.
* '''Links''' may not work and there may be formatting issues.
* A '''compressed''' version with images and the original syntax is in the repo '''Releases'''.
|}

__TOC__

<pre>
19:28		Ingresando al salón de chat...
Ha iniciado una conversación en ubuntu-cl sobre jueves 29/05/08 19:28:55
El tema del día del salón es: Bienvenidos al canal oficial de Ubuntu Chile | Fotos: http://www.flickr.com/groups/ubuntu-cl/pool/ | Contribuye con 5 al dia https://wiki.ubuntu.com/5-A-Day ! | Descarga Hardy Heron desde ftp://ftp.node.cl/ubuntu/
19:29suribe	voy a comprar pan y vuelvo!
suribe	pa la choca
19:32-> elkan76 ha entrado a ubuntu-cl
19:34elkan76	I'm happy!!!
19:45sakharov	chuta salí tan apurado paĺ hospital que se me quedó esto abierto y en windows 
sakharov	me cambio como corresponde y vuelvo
<- sakharov ha dejado ubuntu-cl
19:50-> pagondel ha entrado a ubuntu-cl
-> sakharov ha entrado a ubuntu-cl
sakharov	ya volví
19:51sakharovelkan76 pagondel suribe, ahora los saludo como corresponde. Hola!!
19:52pagondel	wenas wenas ^^
19:53pagondel	esta tu padrastro bien? =O
sakharov	si ya todo bien
pagondel	que bien ^^
sakharov	ya volví y lo dejaron hospitalizado, por un tema de tratamientos y esas cosas. Pero ya todo tomó su cause. Gracias por preguntar
19:54sakharov	oye que es tarde no me había dado cuenta
19:55sakharovklizanar avisó que llega un pelito más tarde
19:56pagondel	
-> andres_ ha entrado a ubuntu-cl
andres_	!
pagondel	wenas andres_
19:57andres_	que tal
sakharov	pedro_ avisó que no podía asistir (sonaba tan misterioso que pienso que tenía una cita con unas nórdicas especialistas en sexo tántrico :D)
pagondel	bien, bien, y por alla?
pagondel	juas, fuertes declaraciones xD
19:58andres_	!
andres_sakharov, yep taba ocupado pedro
andres_	
20:00suribe	llegue
suribe	bueno, que se teje?
sakharov	esperemos unos minutos por si llega alguien más???
20:01	andres_ cambia su sobrenombre a aherrera
aherrera	
aherrera	
aherrera	ya
aherrera	ahora si
aherrera	toy listo pa la reunion
20:02sakharov	que es eso??? modalidad reunión??
aherrera	si
suribe	listo y dispuesto
20:03-> emeteco ha entrado a ubuntu-cl
emeteco	aloha
20:04-> kinteros ha entrado a ubuntu-cl
kinteros	hola
-> VARGUX ha entrado a ubuntu-cl
VARGUX	hola a todos
emeteco	es a las 8 , 9 u 8 y media me perdí?
20:05aherrera	ya ok
aherrera	empezemos
aherrera	yo como dueño del canal
pagondel	wenasw wenas
aherrera	y de la distribucion
aherrera	doy por comenzada la reunion
VARGUX	yeahhh
20:06sakharov	jajaja
aherrera	xD
emeteco	y puedes cerrarla así de rápido =?
sakharov	esperemos hasta las 20.10
aherrera	si
sakharov	a ver si llega algún resagado más
20:07sakharov	por mientras... alguien va a registrar el log???
20:08pagondel	hay alguna tecnica especial? 
sakharov	la verdad no cacho como lo hacen (nunca lo he hecho)
kinteros	??
pagondel	xD
-> andres_ ha entrado a ubuntu-cl
andres_	
pagondel	si alguien explica, lo hago 
20:09kinteros	puedo saber lo ke va a pasar en esta sala??
andres_	que es weeta aherrera
andres_	entero pollo
pagondel	xD
sakharov	oe andres tienes solo un voto!!!
20:10andres_	jajajaja
andres_	de quien?
andres_	uta yo toy mas perdido de todo
andres_	con la nueva pega
sakharov	ya es la hora....
suribe	estamos pasados
andres_	ya
andres_	comenzamos
20:11sakharov	repito... ¿quien va a subir el log?
suribe	yo lo syubo
sakharov	yo tomo el acta
suribe	subo, sorry
emeteco	ni si quiera cacho a q se refieren?
sakharov	mañana lo verás emeteco 
suribeemeteco: el log es la copia de todo lo que parlemos
-> lecaros ha entrado a ubuntu-cl
emeteco	okales
andres_	a no
andres_	me voy
elkan76	ok volvi a tiempo
suribe	pero no le digan a lecaros!
andres_	llego lecaros
pagondel	suribe, existe alguna tecnica especial para obtener el log, o solo copy/paste?

lecaros	¬¬
suribe	CC
suribe	CP
20:12andres_pagondel,
pagondel	okas xD
lecaros dice buenas noches, disculpen la hora
sakharov	1.- Elección del Concilio. Últimos detalles.
andres_	activa el log
andres_sakharov, cuando es la eleccion?
sakharov	de la eleccion solamente sabesmo que tenemos eleccion
sakharov	nada mas
andres_	ok
20:13sakharov	ah y el número de miembros a elegir
emeteco	pero eso taba definido son 5
sakharov	si
sakharov	son 5
suribe	bueno, vamos a proponer a los cinco?
20:14elkan76	no que se iban a postular ??
sakharov	si se van a postular
lecaros	perdón, quién tiene a cargo ese tema?
kinteros	yo (@)
emeteco	creo que es mejor la autopostulación
emeteco	es acto volitivo
andres_	no
lecaros	perdón, quién tiene a cargo el tema de la elección del concilio?
andres_	dictadura no mas
20:15suribe	ok, quienes se autopostulan
sakharovlecaros nadie
lecaros	entonces pasamos al siguiente punto
lecaros	estamos perdiendo tiempo
sakharovlecaros nadie se hizo cargo de ningún tema
andres_lecaros,
sakharov	es más los temas los coloqué yo para tener algún tema
lecarossakharov, pero debe haber alguien que lleve adelante los temas
andres_lecaros,
andres_	pero igual hay que discutirlo
20:16suribe	bueno, que pasó con Concilio, vamos a proponer?
andres_	ya hay un retraso muy largo
sakharov	mruiz dejó esto ﻿Sería bueno concretar lo que
sakharov	conversamos hace tiempo x IRC: fechas, tiempo de permanencia, y debemos
sakharov	definir DERECHOS y DEBERES. Además existe un template para ayudar a
sakharov	quienes deseen postular
andres_	se suponia que se debia tener nuevo concilio con el release
andres_aherrera, se postulara
andres_	yo tambien
andres_	
elkan76	si pero en la lista nunca salio el tema
suribe	ok, tenemos ya uno
suribe	quien más
20:17andres_elkan76, pero no por que no salio en la lista
andres_	debemos dejar el tema muerto ahi
suribe	creo que la gente que se *interese* por trabajar puede definir cuales son las tareas, así sería la primera funcion del concilio!
20:18andres_	haber las reglas que se entregaron fueron
andres_	algun tiempo de permanencia en la comunidad?
sakharov	yo soy de la idea de formar un grupo de pocas personas que elaboren una propuesta en digamos dos semanas.
andres_sakharov, yo creo que hay que hacerlo mas simple
andres_	abrir las postulaciones
andres_	dar un tiempo para que la gente decida
suribe	+1 sakharov
andres_	y luego abrir votaciones
20:19andres_	-1 andres_
elkan76	+1 sakharov, pero 1 semana
sakharov	si una semana
sakharov	me parece suficiente
andres_sakharov, y la propuesta seria sobre que ?
VARGUX	+1 sak
sakharov	derechos y deberes del concilio y la manera de su elección
elkan76	las bases ya estan en la propuesta de la comision
sakharov	el template de la candidatura
20:20sakharov	todo lo que se habló con pedro aquellas vez
emeteco	coincido con elkan76
andres_	sip
sakharov	si es simplemente entrar en el area chica
andres_	ah dale
andres_	ahora entendi bien
andres_	+1 sakharov
andres_	-1 andres_
20:21elkan76	ok, entonces quienes haran las bases??
sakharov	yo ya que no me pienso presentar de candidato, puedo integrar la comisión y llamar a un par de personas a que me ayuden
suribe	y yo, idem
emeteco	me ofrezco tb
elkan76	bien con3 estamos
sakharov	ok
20:22sakharov	podemos trabajar por irc si no creo que el tema sea muy complejo
sakharov	luego nos ponemos de acuerdo
elkan76	Entonces sakharov, suribe y emeteco en una semana deben reportarse en la lista
sakharov	ok
elkan76	con la tarea lista
sakharov	si
20:23emeteco	bases de postulación y proceso
suribe	ok
suribe	siguiente tema
sakharov	ok
emeteco	ok
elkan76	Ud. hablen con mruiz para dar fechas para la votacion para activarla en LP
sakharov	2.- Cuenta de la elección del logo
20:24elkan76	Bien ya que nadie se pronuncia
-> Eddy ha entrado a ubuntu-cl
emeteco	micky price=1 voto
emeteco	
Eddy	Hola
sakharov	hola
Eddy	llego tarde e mi trabajo
VARGUX	Hej
pagondel	hola
Eddy	Mis disculpas a todos
-> El_Flauta ha entrado a ubuntu-cl
<- aherrera ha sido desconectado (Read error: 113 (No route to host))
20:25sakharov	mruiz dejó el siguiente mensaje sobre la cuenta de elección del logo:
El_Flauta	Holas... disculpen la demora :-X
sakharov	Cuenta de la elección del logo: Todo fue anunciado como correspondía
sakharov	en los medios oficiales de la comunidad. Sería bueno agregar a la
sakharov	discusión mis comentarios [1]
suribe	está claro quien gano, pero considero un poco problematica la votación
sakharov	en que sentido sergio?
suribe	quizas más peronas habrían votado si el proceso hubiese sido más simple
elkan76		por que suribe?

20:26Eddy	Problemas en la votación en que sentido?
suribe	porque yo *creo* que voté, pero luego no pude ver mi voto ni nada de eso
Eddy	disconformidad
andres_	oie
andres_	pero que onda
Eddy	ok
andres_	hablan sobre el logo
andres_	o claim ?
emeteco	creo que lo que pasó fue que hubo diferencias entre gráficas y definición conceptual con lo que apuntava tata
emeteco	*ba
sakharov	el logo es un feedback sobre el proceso de votacion
emeteco	parsimonia hay que mantener simples las votaciones para evitar enredos y malentendidos
20:27sakharov	si pero lo importante no es el logo en si sino el proceso (el proceso era un experimento para la votación para concilio)
emeteco	claro pero en el proceso se planteo que había más votos para unos logos que otros que tenían un concepto similar
<- kinteros ha sido desconectado ("Saliendo")
emeteco	creo que se entendió que se votaron, tácitamente, 2 cosas en una
20:28Eddy	mmmm.... disculpen pero en base a esta experiencia de votación se puede establecer una especie de normativa para ello
andres_	pero cual fue el problema
emeteco	depurar
andres_	del sistema de votacion ?
emeteco	no
Eddy	forma y metodo
Eddy	si de cualquier votaciòn, ademàs de l quorum mínimo
sakharov	sería super interesante escuchar lo que tiene que decir la comunidad sobre todo lo que señala Eddy
20:29andres_	yo creo que fue super efectiva la votacion
Eddy	debe existir un protocolo para crearla y promoverla
sakharov	eso no lo niega nadie andres_ pero creo que siempre estos procesos son perfectibles
elkan76	ahhhh eso es otra cosa, es nuestra primera votacion en LP
andres_	claro
andres_	de a poco se ira depurando
emeteco	las soluciones iterativas no son infinitas en el mundo real
andres_	ademas creo que pasa por un tema de
20:30andres_	desinformacion no mas
emeteco	en los modelos matemáticos puede ser
Eddy	si, yo no la critico para nada, pero eso de ir mejorando, mas que nada apara perspicacias y asi lucir mas trasnparentes
sakharov	pero debemos saber que piensan los que participaron en la votacion sobre la votación en si (ojo no hablo del logo)
Eddy	si eso influye la desinfrmacion
emeteco	y evitar controversias
andres_Eddy, no existen perspicacias
-> _RodrigoVB_away ha entrado a ubuntu-cl
suribe	off topic: para los miembors de la comision concilio: https://wiki.ubuntu.com/ChileanTeam/Concilio/Funciones
andres_	fue super transparente y punto
20:31Eddy	No, jamás dudaría de transparencia.
<- _RodrigoVB_away ha sido desconectado (Client Quit)
andres_	la manipulacion que hicimos en LP paso piola
andres_	
-> _RodrigoVB_away ha entrado a ubuntu-cl
		_RodrigoVB_away cambia su sobrenombre a _RodrigoVB_
sakharov	si pero el proceso se puede perfeccionar. A mi me encantó el sistema de LP, pero creo que el proceso "humano" es el que se puede mejorar
Eddy	me gusto, pero si hacemos un faq de como hacerla, mas aun si habra gente despues a cargo del foro
		ChanServ cambia el modo de usuario a +o: _RodrigoVB_ es ahora un operador del salón
andres_Eddy,
andres_	que tiene que ver faq
Eddy	Si?
andres_	con el foro?
20:32emeteco	creo que el elemento a tener en cuenta en el futuro mucha claridad previa y votar por conceptos, ideas o personas dde manera inconfundible y depurada..
	_RodrigoVB_	buenas, perdon por el atraso pero tb soy padre 
VARGUX	
El_Flauta	
andres_	_RodrigoVB_, yo tb soy padre
andres_	xD
Eddy	Me refiero, a que para cualquier proceso que se deba realizar tanto actual como futuro se debe crear un metodo claro preciso y erfectible
Eddy	solo esoç
andres_	sip
Eddy	esp*
andres_	pero no veo la union con foro
andres_	xD
20:33andres_	como dijiste sobre todo ahora que habra mas gente a cargo del foro
sakharov	yo estoy de acuerdo con Eddy en el tema de que se debe establecer un proceso simple y claro para los proceso de votacion
Eddy	Me refiero a que si alguien que forme parte del foro como staff y quiere proponer una votación, cualquiera sea el tipo, deberá saber como y para ello debemos crear el metodo, simple
emeteco	(offtopic: mande una propuesta en la lista foro llegó?)
20:34andres_Eddy, esta bien
andres_	pero aca el foro
Eddy	onda : Votación+ topico+opciones y ya! lleve la suya 
andres_	es un simple medio
emeteco	sory
elkan76	ya no nos desviemos!!!
andres_	el medio para realizar un faq
Eddy	Mmm si, es me queda claro
andres_	deberia ser wiki
emeteco	me tengo ir
sakharov	ok
Eddy	ejem..sip de acuerod
suribe	si, con un FAQ para la votación queda resuleto
-> pnxor ha entrado a ubuntu-cl
Eddy	ok
sakharov	nos estamso saliendo del tema
Eddy	si, sorry enfoquemonos
andres_	ok
andres_	
andres_	ok
Eddy	aqui los que saben que guien
20:35andres_	tonz habra que realizar un
andres_	faq sobre el tema
andres_	y publicarlo en el wiki
elkan76	ya algo mas sobre el logo???
Eddy	e ira en la wiki
sakharovEddy te parece preparar un mensaje pidiendo feedback sobre el proceso del logo para tener en cuenta en votacioens futuras?
sakharov	mensaje para la lista de correo
sakharov	no para el foro
Eddy	Anotame 
elkan76	+1 sakharov
sakharov	pon enfasis en que no tiene que ver con el logo en sí
20:36suribe	mensaje + página en el wiki
Eddy	oks 10/4
sakharov	3. Claim.
pnxor	holas buenas noches!
20:37emetecosuribe + sakharov mañana subo un documento borrador al wiki si no puedo loggearlo se los mando por mail les parece?
emeteco	una base de partida
Eddy	No tengo el temario a mano, pero me van diciendo los puntos para no desviarme
sakharov	ok emeteco pero eso seguimos hablando mañana
emeteco	oka nos vemos
Eddy	OK
sakharov	tema 3 Claim
<- emeteco ha sido desconectado ("Saliendo")
20:38elkan76	Respecto al claim solo hay dos propuestas y media
sakharov	les parece hacer un ultimo llamado??
elkan76	Sourcecito, sakharov y me
suribe	bueno, las votamos?
20:39sakharov	a mi la idea del claim en particular no me vuelve loco (creo que hay muchas comunidades que no lo tienen)
suribeemeteco OK
sakharov	y es una info redudante
elkan76	si votemos mejor, para no perder el ritmo
suribe	votación!!!!
sakharov	se pone a votación el LP mañana??
Eddy	si, no se duerman los mas viejitos 
20:40elkan76	votacion el fin de semana
elkan76	para que no digan que no alcanzaron a votar
Eddy	ok
suribe	ok
20:41sakharov	ok
sakharov	o sea el martes tendremos claim
elkan76	yeap
20:42elkan76	Eso si, al finalizar esto, como lo haremos para los isotipos de los grupos???
elkan76	Porque no pueden quedar esos que estan
20:43sakharov	grupo arte??
El_Flauta	
sakharov	creo que eso da para una planificación en el la lista de correo
pnxor cambia su sobrenombre a DarkWoolf
20:44Eddy	sorry isotipos de los grupos
Eddy	?
elkan76	Ya tiene tarea el grupo arte
sakharov	elkan te comprometes a enviar un mensaje para plantear ese tema???
elkan76	Ok
sakharov	es super importante que el grupo arte comience a formarser
sakharov	lo necesitamos a gritos 
Eddy	sorry me dejo la micro y ando perdido es mi primera reunsa
Eddy	reuna*
El_Flauta	qué hay que hacer para formar parte :d
sakharov	ganas El_Flauta
20:45El_Flauta	
Eddy	jejejeje a flauta le sobran
El_Flauta	es que eso es algo de lo que más o menos entiendo bien
DarkWoolf	nice!.. pero la idea es crear un logo para cada grupo con el isotipo actual de ubuntu-cl en launchpad?
20:46elkan76	Me parece, pq tambien necesitan una cabeza que no existe hasta ahora
elkan76	Asi es Dark
20:47elkan76	Bueno les parece que se converse eso en la lista de correo cuando se lance el mensaje???
DarkWoolf	no es tan complicado, solo se pone el isotipo de ubuntu + cl y abajo el nombre del grupo en 16 x 16 pixeles
Eddy	mmm...
El_Flauta	16x16? quién alcanza a leer en ese tamaño? @_@
DarkWoolf	me refiero para agregarlo a launchpad
El_Flauta	ahp
DarkWoolf	
elkan76	Pero tambien eso y un poco de cariño pos cabro, no es dejarlo asi al viento no mas
20:48El_Flauta	sipo
Eddy	pone wendi
elkan76	AMOR AL ARTE!!!
DarkWoolf	si .. tambien su eyecandy obvio
El_Flauta	yep
Eddy	uff te va a salir salada Flauta
El_Flauta	de hecho, yo estoy trabajando en Blender en este mometno, mientras leo/escribo 
Eddy	en fin todo sea por U.cl
20:49sakharov	ok
Eddy	=-O
sakharov	creo que debemos hacer un llamado al grupo arte
Eddy	Elección del Concilio. Últimos detalles. Cuenta de la elección del logo. Claim.
elkan76	En resumen entonces, mañana sale anuncio de votacion por claim para el fin de semana y se anunciara la conformacion del grupo arte
Eddy	esos estarian OK no?
-> mtoroyarzo ha entrado a ubuntu-cl
sakharov	en tu mensaje Elkan debes incluir eso para que empiece a funcionrar
20:50sakharov	tu manda lo del grupo arte
sakharov	y el claim perdon
sakharov	pero en mensajes diferentes
elkan76	por supuesto
sakharov	mandas los dos??
elkan76	sip
20:51sakharov	ya puto sigueinte
elkan76	OK que sigue
sakharov	1.- Cuenta de los equipos de trabajo
El_Flauta	oiga... ese lenguaje
sakharov	quien tira la primera piedra de los jefes de equipo??
elkan76	Parto yo?
20:52sakharov	ok elkan
sakharov	GRUPO FORO
elkan76	Ok, el 18 de mayo en la reunion por IRC con tatadeluxe, mruiz sakharov y quien les escribe
20:53Eddy	si?
elkan76	se definieron los detalles del cambio de mando del Foro de tatadeluxe, a elkan76 y sakharov como encargados
20:54Eddy	ok
El_Flauta	oh
elkan76	se definieron como tareas, el continuar las evaluaciones anuales del foro
-> janitux ha entrado a ubuntu-cl
elkan76	reclutar mas gente para que nos ayuden en la tarea del soporte colaborativo
20:55sakharov	y administrativas del foro 
elkan76	y por sobretodo mantener el Manual Ubuntero
elkan76	Asi es
Eddy	idea mia o le falta un update?
elkan76	Bien, como primera tarea, la semana pasada se llamo a gente a integrar el Area Foro 2008
20:56elkan76	esta gente inscrita voluntariamente sera nuestra nueva estructura de trabajo
20:57<- _RodrigoVB_ ha sido desconectado (Read error: 110 (Connection timed out))
Eddy	ok
VARGUX	entre ellos yo....
pagondel	habemos varios aca 
elkan76	A ellos los capacitaremos en el uso del foro, les delegaremos funciones, las cuales se iran evaluando , para poder mantener el poder de soporte del foro
20:58elkan76	Además de incentivar a mas gente a participar
sakharov	ok
elkan76	Algo mas sakharov que se mequede??
sakharov	elkan algún problema con el foro??
20:59VARGUX	
sakharov	ok si no hay problemas pasamos al siguiente grupo
elkan76	ok
sakharov	marketing?
Eddy	Lo que si hay que tener en claroque quienes asuman nuevas responsabilidades (excluyo a los admins) deben etener en cuenta el compromiso, para no partir como caballo inlglés
sakharovlecaros marketing??
21:00sakharov	hay algún otro encargado de grupo acá???
DarkWoolf	mmm lecaros debe estar twitteando
DarkWoolf	x)
21:01pagondel	xD
elkan76	Wiki??
sakharovklizanar no está
21:02sakharov	por lo mismo no podremos hablar de migración
DarkWoolfsakharov: hace algunos dias , creo que 12 me inscribi en el grupo marketing
VARGUX	pero
elkan76	En todo caso
lecaros	marketing nada nuevo desde la última reunión
VARGUX	ayer hable con klizanar
VARGUX	http://wiki.ubuntu-cl.org/GrupoEscribas/Migracion
VARGUX	cambiamos esa página con indicaciones
sakharov	a ver que nos puedes contar Vagux
21:03VARGUX	bueno, la idea es que cada responsable de grupo cambia el contenido en el nuevo sector del wiki
VARGUX	o sea.. http://wiki.ubuntu.com/ChileanTeam/
elkan76	Eso es importante saber
21:04VARGUX	todas debes comenzar con eso como "raiz"
VARGUX	y tener nombres con mayuscula en cada palabra
VARGUX	por ej... grupo foro: http://wiki.ubuntu.com/ChileanTeam/GrupoForo
21:05sakharov	ok
VARGUX	espero que lo que aparezca aqui http://wiki.ubuntu-cl.org/GrupoEscribas/Migracion este claro
VARGUX	para así no tener problemas más tarde
elkan76	me parece
sakharov	cuanta personas estan en el grupo ademas de uds dos?
21:06VARGUX	de eso no estoy al tanto
sakharov	ok
21:07sakharov	hay otro problema que debemos aclarar
sakharov	copio lo que me dejó mruiz
sakharov	﻿Pasando al tema de los servicios, me gustaría decir que pensaba en que
21:08sakharov	debemos definir cómo obtener cuentas de correo @ubuntu-cl.org ; por
sakharov	ejemplo la gente del concilio y los jefes de equipos de trabajo debieran
sakharov	tenerlas, pero igual sería bueno verlo como premio a la dedicación a los
sakharov	más destacados (que necesariamente no son "jefes")... discutir esto.
21:09lecaros	en mi opinión no debieran depender de pertenecer al concilio o a algún equipo de trabajo
lecaros está agonizante, perdonen los typos y la gramática
lecaros	razones:
pagondel	usar gmail para eso???
lecaros	los miembros del concilio se votarán previa autopostulación
21:10sakharov	+1 lecaros
lecaros	los que pertenezcan estén al frente de un equipo de trabajo, al igual que los del concilio, estarán ahí por un tiempo determinado
sakharov	ya que pasa cuando terminan en el cargo
lecaros	exacto
sakharov	creo que eso pasa más por un compromiso con el grupo que con un cargo
lecaros	se le quita?
21:11lecaros	eso
elkan76	y los premios tambien es lo mismo, si yo gano cuenta y despues me voy??
lecaros	seguirá la cuenta?
21:12lecaros	podríamos definir un tiempo de inactividad tolerable
VARGUX	existe algun problema en usar otros servicios como gmail ???
sakharov	creo que debemos también elaborar un proceso para la entrega de eso sin que tenga ver con el cargo.
sakharovVARGUX es una especie de premio
lecaros	por ejemplo: si la persona no aparece en 60 días en alguna actividad de la comunidad, se le elimina el alias de @ubuntu-cl.org
El_Flauta	y se le hace una funa en la casa >=D
VARGUX	si, lo entiendo, pero como decía elkan76, y si luego uno se va... no debería usar más el correo
El_Flauta	(broma) 
sakharov	jajaja
21:13sakharov	si creo que no se debe asociar a los cargos
sakharov	debe ser entregado producto del merito
sakharov	mediante un proceso transparente
lecaros	entonces podríamos someter la adquisición de la cuenta a escrutinio de los ubunteros?
DarkWoolf	http://www.google.com/a/org/?hl=es -----> gmail con dominio propio 
21:14sakharovDarkWoolf si las cuentas oficiales existen
sakharov	(yo tengo una pero no la se usar :D)
Eddy	lol
lecaros	
21:15elkan76	Falto una opinion del tio, es mas estrategico aqui 
sakharov	si
sakharov	ehh para la lista de correos??
sakharov	pero copiando lo que señala lecaros que es muy sensato
lecaros	+1 sak
21:16elkan76	sip me parece
sakharov	yo lo mando
elkan76	ok
sakharov	el tema final.
sakharov	Proyectos futuros de la comunidad
sakharov	o sea participación en convenciones y actividades por el style
21:17elkan76lecaros como va la organizacion del evento que comentaste en la junta ubuntera??
21:18lecaroselkan76 cuál?
andres_	open
lecaros	Open?
sakharov	OC ??
lecaros	aps, afinando último$ detalle$
elkan76	Donde dijiste que no podias dar muchos datos
elkan76	ahhhhh
lecaros	tenemos la última reunión el martes
21:19lecaros	y resolución el viernes, esperamos
lecaros	fecha tentativa
lecaros	1 y2 de agosto
VARGUX	todo e$ dinero
lecaros	1 y 2
elkan76	ok.
21:21VARGUX	disculpen
VARGUX	OC es la OpenCommunity?
sakharov	si
elkan76	yea
VARGUX	ok.. es que yo asistí el año pasado a ella
sakharov	damos por finalizado??
elkan76	parece
21:22sakharov	bueno
sakharov	se da por finalizado
sakharov	voy a subir el acta al wiki
VARGUX	finish him!
El_Flauta	wajajaj
sakharov	para que puedan agregar lo que estimen conveniente
sakharov	oe lecaros
lecarossakharov
21:23sakharov	a este OC no invites a GNUChile 
lecarossakharov hahaha
El_Flauta	o sea... "S.O." no más
pagondel	xDDD
El_Flauta	semi-abierta 
lecaros	es invitación abierta, bueno ya verán los CFP y el nuevo CFH 
DarkWoolf	x)+
El_Flauta	onda "juntita"
21:24-> klizanar ha entrado a ubuntu-cl
lecaros	ya sabrán de los entretelones y entenderán cuanto tiempo nos ha costado este OC
elkan76	informe wiki
lecaros	hey! alguien que le ajuste la hora al reloj de klizanar XD
klizanar	sorry por la demora.. vengo re100 llegando de curicó
sakharov	jajaja
klizanarlecaros: di mis excusas ayer con mruiz
El_Flauta	pero... estás lejos de curicó? que si no, no es gracia 
lecarosklizanar no hay problema, solo bromeo
21:25klizanar	
sakharov	es como si yo dijera vengo recién llegando de Calera jajaja
lecaros	en todo caso, para excusas usen la lista 
klizanar	hablen no mas para enchufarme
VARGUXklizanar, algo y comenté del cambio del contenido al nuevo wiki
lecaros	terminamos klizanar
sakharov	si ya terminamos karin
elkan76	hola hormiga!!!
-> ecubuntu ha entrado a ubuntu-cl
sakharovVARGUX nos contó de lo vuestro 
VARGUX	jajajajaja
klizanar	
21:26lecaros	﻿gracias a todos y perdonen mi estado ... y la disteclia y mala gramática y las muchas y's
VARGUX	
klizanar	en serio terminaron?
21:27klizanar	bueno a leer el acta
elkan76	﻿(21:21:11) VARGUX: OC es la OpenCommunity?
elkan76	(21:21:18) sakharov: si
elkan76	(21:21:20) elkan76: yea
elkan76	(21:21:33) VARGUX: ok.. es que yo asistí el año pasado a ella
elkan76	(21:21:52) sakharov: damos por finalizado??
elkan76	(21:21:59) elkan76: parece
elkan76	(21:22:03) sakharov: bueno
elkan76	(21:22:16) sakharov: se da por finalizado
elkan76	(21:22:25) sakharov: voy a subir el acta al wiki
elkan76	(21:22:25) VARGUX: finish him!
<- lecaros ha sido desconectado ("get cold")
elkan76	(21:22:32) El_Flauta: wajajaj
elkan76	te parece claro???
elkan76	
suribe	exclente
El_Flauta	es un resumen bastente completo
21:28	sakharov subiendo el acta
klizanarelkan76: yo pensé que la reunión iba a durar mas
elkan76	es que no habia nadie
DarkWoolf	fue tan corta como una cancion punk
DarkWoolf	
klizanarelkan76: necesitamos afinar unas cosas inter grupos de trabajo foro-escribas
El_Flauta	jajajaj
elkan76	HAblamos lo justo y un pelito mas
21:29VARGUX	.. es el frioooooo
VARGUX	nos tiene los dedos helados!
klizanar	jajajjaja
DarkWoolf	:-X aqui esta mas helado aun
elkan76	Estoy happy porque migre a Hardy po obligacion y ahora tengo compiz!!
klizanar	suribe: estas aún?

suribe	sip
VARGUX	jajaja
21:30klizanar	suribe: me gustaría saber que pasa actualmente con los integrantes del grupo wiki

DarkWoolf	Los Angeles, Chile: -4 / 8º C
klizanar	suribe: lo pregunto ya que en la nueva estructura el grupo wiki desaparece y ahora aparece el grupo escribas que además tiene otras tareas

21:32andres_	no
andres_	la klizanar ta dando jugo
andres_	no la tomen en cuenta
klizanar	????
VARGUX	jajaja
andres_	
andres_	IJOAJAOA
andres_klizanar, hola (K)
andres_	que tal
VARGUXandres_ es algo quizás importante lo que pregunta
VARGUX	
klizanar mirando la pantalla y marcando ocupado
21:33andres_VARGUX, cre que puede ser
andres_	y creo que es importante
elkan76	Andres, Karin tiene razon, revisa la estructura de la comision
klizanar	lo pregunto por que al final estoy segura que los grupos no van a hacer la pega completa y el grupo escribas tiene que tomar esa tarea
andres_elkan76, no lo dudo
andres_	pero deben
andres_	entender que soy un jugozo por naturaleza
suribeklizanar estoaba medio desconectado, donde puedo ver la info?
21:34klizanar	por lo mismo pienso que los integrantes del ex- grupo wiki podrían decidir si siguen trabajando con los escribas o se cambian a otro grupo de trabajo
VARGUX	yo soy un "escriba" ahora...
klizanar	suribe: está en el acta de la reunión anterior

klizanar	sip Vargux y yo somos escribas
DarkWoolfklizanar: creo que si algo se compromete en algo, lo tiene que culmplir de forma eficiente
21:35DarkWoolf	para que nuestra comunidad avance
VARGUX	pero no veo una página donde poner o ver la info
andres_klizanar,
DarkWoolf	se necesita gente responsable
andres_	sorry si te molesto mi broma 
andres_	pense que la habias entendido a la primera
sakharov	https://wiki.ubuntu.com/ChileanTeam/Reuniones/2008-05-29 listo
klizanarDarkWoolf: completamente de acuerdo pero hay de todo en la viña del señor
suribe	ok, sorry por mi ignorancia 
elkan76	Creo que lo oportuno seria comunicar estas cosas en la lista tambien
DarkWoolfklizanar: entonces mano dura
klizanarandres_: no hay problema es que como estaba desconectada jajajjaja no sabia que pasaba 
DarkWoolf	esta biuen que halla arta gente que quiere participar
andres_	jajaj
DarkWoolf	pero hay que regular bien eso
21:36klizanarelkan76: yo pensaba hoy mandar el correo previa información en la reunió que creo ya la dio VARGUX
DarkWoolf	dar plazos fijos, si al final la gente que no hace sus compromisos termina entorpeciendo la labor general
DarkWoolf	y el crecimiento
klizanar	si
VARGUX	en parte "asistir" a estas reuniones es algo ya, no lo crees DarkWoolf ? 
klizanar	mi idea es dar a lo mas 1o dias
21:37elkan76	10!!! pero ve tambien cuanto hay en cada grupo!!
klizanar	mira el grupo foro está migrado asi es que no llores antes de tiempo
DarkWoolf	obvio, y lo ideal seria que todos los comprometidos en un grupo asistieran porque asi se tomarian decisiones mas acertivas. hay mas cuorum
DarkWoolf	
klizanar	pueden darle las gracias al tata que dejó todo en orden antes de entregar la corona
suribe	grande tata
21:38klizanar	si eso me importa ahora
sakharov	el tata es un grande!
suribe	bueno, me retiro, voy a subir el log
klizanar	saber realmente quienes se comprometen con el grupo escribas
elkan76	si el la lloro harto por lo de la migracion
sakharov	karin
sakharov	catetea por la lista de correos
suribe	algo más para mi?
klizanar	ok
klizanar	si
klizanarsuribe me puedes dar permisos en el grupo wiki de launchpad
elkan76	jajajajaja
21:39klizanar	mruiz me dijo que eras el encargado de eso, ya que hay que cambiar el nombre del grupo y varias cosas mas
DarkWoolf	
andres_	uta
suribe	dame un min
klizanarelkan76: por que te ries?
andres_	yo no e podid ayudar nada
andres_	
klizanar	suribe: gracias

suribeklizanar, one min
andres_	el cambio de pega me tiene cagao
klizanarandres_: asi es la pobre vida del computin
elkan76	es que sergio ya queria arrancar
21:40klizanar	jajaja
andres_klizanar, asi es
klizanar	ha pero lo digo para que lo haga mañana o pasado
VARGUX	plop... yo no soy computin..
andres_	esto de ser IT
klizanar	jjajaja
andres_	de una agencia
andres_	me tiene cagao
	DarkWoolf postulando hace 12 dias a asesor creativo de marketing y nada de nada ... =::::::
klizanar	aca todos son medios computines de corazon o no?
elkan76	Ahhh esto de ser CEO, me tiene cagao'
andres_	pase de sysadmin
elkan76	
andres_	a IT
andres_	lindo cambio
andres_	xD
klizanar esto de ser memorista me tiene kagada
El_Flauta	mi primer contacto con computadores fue con unos "Vector", a la edad de 4 aos 
El_Flauta	*años
21:41andres_El_Flauta,
El_Flauta	sí
andres_	el mio fue el año 86
andres_	xD
DarkWoolf	el mio fue con una coinsola de 1000 en 1
DarkWoolf	=B
klizanar	el mio fue en el 2001 
elkan76	el mio fuee...... cuando fue??
El_Flauta	yo como el 81, sacando cuentas... al menos eso recuerdo
klizanar	pentium 4
VARGUX	el mio programando en atari 800 xl 
elkan76	Atari y Commodore??
VARGUX	(juegos(
21:42	DarkWoolf participo en la revolucion del nuckeo de irc
DarkWoolf	x)
klizanar geeks...
suribeklizanar: https://launchpad.net/~ubuntu-cl-wiki
sakharov	hablen de mujeres!!! jajaja
DarkWoolf	aquellos dias de levantar el telefono y escuchar molestos ruidos, con mis padres insistiendo que querian usar el telefono
suribe	Team owner: karin Lizana
elkan76elkan76==geek --> true
klizanar	suribe: grax no te molesto mas 

El_Flauta	pero hay otras cosas en la vida... yo vendí mi Atari 800 xl pa comprar mi primera guitarra ^_^
sakharov	oye andres_ tienes que hacer como en IT crowd manda a todos a reiniciar
andres_	jaojaoajoaja
sakharov	luego de decir hellooo IT
klizanar elkan76 ultra geek
21:43andres_sakharov, ojala pudiera
andres_	es que no solo pasa en eso
VARGUX	yo aun tengo mi atati 800 xl
elkan76	jajajaja
suribe	bueno, ahora si me retiro, fue una exclente reunión
VARGUX	con todo y juegos
andres_	soy la contraparte de IT de directv
andres_	cachay
suribe	nos vemos!
</pre>
