{|
| '''Warning'''
* This is a '''readonly''' and '''text-based''' archive of a deprecated wiki.
* '''Images''' and '''attachments''' have been removed to conserve space.
* '''Links''' may not work and there may be formatting issues.
* A '''compressed''' version with images and the original syntax is in the repo '''Releases'''.
|}

__TOC__

<pre>
[20:08] <Carlos_C> Damos por iniciada la reunión
[20:08] <Carlos_C> buenas todo el mundo
[20:08] <aolivares> leyendo solamente
[20:08] <_RodrigoVB_> Buenas... si no les molesta yo cocino y leo
[20:09] <Carlos_C> Quisiera partir con el primer punto a tocar en la reunión
[20:09] * Kamusin sacando los palillos
[20:09] <Carlos_C> que tiene relación con la consitución oficial del GrupoForo
[20:09] <Carlos_C> Les voy a pedir que miren el wiki. Hice algunos cambios
[20:09] <Carlos_C> https://wiki.ubuntu.com/ChileanTeam/GrupoForo/Miembros
[20:10] <Carlos_C> ese es el listado oficial de los miembros del grupoforo
[20:10] <-- bentlux has left this server (Read error: 110 (Connection timed out)).
[20:11] <Carlos_C> se eliminaron de la nónima a aquellas personas que han dejado de operar en el grupo y al mismo tiempo aproveche de poner por escrito cual es el rol que cumple cada uno
[20:11] <Carlos_C> como verán hay un pequeño detalle
[20:11] <Carlos_C> de los 7 integrantes, uno esta encargado del hosting y tres no están operando de un modo activo
[20:11] <-- Azag has left this server (Remote closed the connection).
[20:11] <Carlos_C> eso deja a pagondel, patriciologico y yo a cargo del foro
[20:12] <Carlos_C> patriciologico no vino, pero el caso es que en la practica no está moderando
[20:12] <Carlos_C> el foro en este minuto está a cargo de pagondel y mio
[20:12] <Carlos_C> el problema de fondo que veo es que se tiende a generar una sobrecarga de trabajo en unas pocas personas y el foro tiende a quedar solo
[20:13] <Carlos_C> hasta ahora le dedico 2 horas al dia de lunes a viernes y unas 4 los sabados y domingo
[20:13] <Carlos_C> eso solo para administrarlo, debido a la cantidad de consultas que llegan y de usuarios que se inscriben y solo hacen una pregunta, etc
[20:14] <Carlos_C> el asunto es que esta situación necesita modificarse atacando el problema raíz
[20:14] <Carlos_C> el foro debe generar una política de integración de nuevos miembros
[20:14] <Carlos_C> me van siguiendo?
[20:14] <pagondel> ;)
[20:14] <x_jefesin_x> si
[20:14] <_RodrigoVB_> yep
[20:15] <_RodrigoVB_> sólo que se me hace cuento conocido
[20:15] <Carlos_C> considero que no hay mucho más que decir en torno al punto uno. Era simplemente establecer oficialmente cuál es la situación actual
[20:15] --> Azag has joined this channel (n=azag@pc-64-211-120-200.cm.vtr.net).
[20:15] <Carlos_C> ahora, no creo que todo esté perdido y he ideado un plan de acción
[20:16] <Carlos_C> lo que nos lleva al segundo punto a tocar
[20:16] <Carlos_C> Metas del grupo foro para el presente año
[20:16] <Carlos_C> en primer lugar debemos generar una politica efectiva de incorporacion de nuevos miembros
[20:17] <Carlos_C> esto no es un tema tan simple
[20:17] <_RodrigoVB_> o de recuperación de antiguos ;)
[20:17] <Carlos_C> así es
[20:17] <Carlos_C> muy bien dicho, no lo había pensado nunca de esa manera
[20:17] <aolivares> ahh hay uno que tiene ganas de volver ;)
[20:18] <_RodrigoVB_> ¿el Felix? XD
[20:18] <Carlos_C> para mi, este punto debe considerar algo importante
[20:18] <Carlos_C> se voto para migrar el foro
[20:18] <Carlos_C> más allá de lo que opine cada uno
[20:18] <Carlos_C> el hecho es que ya se hizo uno petición oficial en ubuntuforums
[20:18] <Carlos_C> hablaremos de eso mas adelante
[20:19] <Carlos_C> lo importante es que el plan de acción que se tome debe asumir que en cuanto se establece el foro en ubuntuforums únicamente existirán dos moderadores
[20:19] --> alejandro has joined this channel (n=alejandr@185-164-20-190.adsl.terra.cl).
[20:19] <Carlos_C> probablemente los dos administradores actuales en ejercicio, pagondel y yo
[20:20] <Carlos_C> por lo tanto, quienes constituyan el foro no deben verse como posibles moderadores, porque tampoco es eso lo que falta
[20:20] <alejandro> hola hola
[20:20] <alejandro> hola carlos
[20:20] <Carlos_C> hola, alejandro
[20:20] <alejandro> soy alexddr
[20:21] <Carlos_C> hola alexddr, la reunión ya empezó
[20:21] <alejandro> vengo recien llegando
[20:21] <alejandro> sorry
[20:21] <Carlos_C> estoy informando de las metas
[20:21] <Carlos_C> continúo
[20:21] <_RodrigoVB_> avanzar porfa
[20:21] <Carlos_C> lo que el grupo necesita es un equipo de personas que ayuden en dos areas
[20:22] <Carlos_C> la primera: participando en el foro, respondiendo consultas y sobre todo, aplicando un método de trabajo que eduque a quienes consultan
[20:22] <Carlos_C> es decir, aplicando un método que modifique el comportamiento de quienes consultan por primera vez en el foro
[20:22] <Carlos_C> no se si me entiende
[20:22] <Carlos_C> enseñar a preguntar y a usar el sistema operativo
[20:23] <Carlos_C> y una segunda área se refiere al mejoramiento de la documentación de ubuntu-cl
[20:23] <Carlos_C> con la documentación me refiero al manual ubuntero
[20:24] <Carlos_C> el manual se hizo pensando en los miembros del grupoforo
[20:24] <Carlos_C> por lo que me explico tata a mi
[20:24] <Carlos_C> con la idea de aunar criterios a la hora de responder consultas
[20:24] <Carlos_C> el problema es que se hace necesario una documentación que se adapte a esta nueva realidad
[20:24] <Carlos_C> una cantidad cada vez mayor de usuarios novatos cuyo conocimiento de ubuntu tiende a cero
[20:25] <_RodrigoVB_> pero esa no es una nueva realidad poh
[20:25] <Carlos_C> claro, pero lo que quiero es reformular el manual ubuntero y transformarlo en una documentación enfocada a los usuarios del foro
[20:25] <Carlos_C> no al grupoforo
[20:25] <Carlos_C> en que sentido, en que en este momento el manual casi no se usa
[20:25] <_RodrigoVB_> ¿una guia ubuntera?
[20:26] <Carlos_C> una guia que se enfoque en las areas mas criticas de consulta
[20:26] <Carlos_C> audio, red y video
[20:26] <Kamusin> no es lo mismo que esta hacienndo los de guia-ubuntu?
[20:26] <Carlos_C> nop
[20:26] <Carlos_C> no vamos a hacer lo mismo, de hecho la idea es usar la guia siempre que podamos
[20:27] <Carlos_C> la guia ubuntu sera referente en el sentido de que incorporamos enlaces a ella cuando se pueda
[20:27] <Carlos_C> pero lo que debe hacer el manual es establecer una serie de pasos estandar que el usuario realiza antes de hacer una pregunta
[20:27] <aolivares> eso era el manual del ubuntero
[20:27] <Carlos_C> esa era la idea
[20:27] <Carlos_C> pero si lo miras
[20:28] <Carlos_C> es un objetivo no cumplido
[20:28] <Carlos_C> la información está desordenada
[20:28] <aolivares> porque partia de una base erronea
[20:28] <aolivares> que la gente lee
[20:28] <Carlos_C> ya
[20:28] <Carlos_C> sobre ese punto
[20:28] <Kamusin> partiendo por el titulo :P
[20:28] <Carlos_C> es irrelevante que la gente lea o no, en general solo un tercio de la gente lee
[20:28] <Carlos_C> lo importante es que el manual ubuntero debe establecer un procedimiento estandar de operacion
[20:29] <Carlos_C> un mismo procedimiento que se aplique a cada caso con cada pregunta hecha
[20:29] <Carlos_C> una documentacion que permita que se rote la gente en el grupoforo, pero que asegura la permanencia de una metodologia de trabajo en el grupoforo
[20:29] <alejandro> hola, una de las recomendaciones de los colaboradores del foro es usar el manual ubunttero cuando se puedo y yo me meto y me pierdo un poco
[20:30] <alejandro> no lo encuentro muy amigable
[20:30] <Carlos_C> asi es, noes muy amigable.
[20:30] <Carlos_C> debe ser mas amigable por un lado
[20:30] <Carlos_C> menos fragmentario
[20:30] <Carlos_C> se debe jerarquizar la informacion
[20:30] <alejandro> mas ordenado, es mas como una pagina de presentacion que un manual
[20:31] <Carlos_C> y se debe proyectar segun un criterio unificador de asistencia
[20:31] <Carlos_C> el grupo foro, como yo lo veo, debe ser un grupo de personas que resuelvan consultas al mismo tiempo que enseñan a los usuarios a comprender su sistema operativo
[20:31] <alejandro> de hecho creo que como dice carlos (creo que a eso se refiere) es que el usuario novato esta siendo compuesto no solo por gente que no sabe o que viene de windows
[20:31] <Carlos_C> el usuario debe aprender, lo quiera o no, le interese o no, cómo hacer consultas y como funciona su sistema
[20:32] <alejandro> sino que por usuarios que viene de windows , que son los llamados power users
[20:32] <Carlos_C> asi es
[20:32] <alejandro> que le sacan el jugo al sistema instalando todo tipo de cosas, y se ve representado por sitios como Ubuntu life
[20:32] <Carlos_C> es posible mejorar nuestra documentacion en la medida que aunemos criterios
[20:33] <aolivares> oye esto se pone interesante justo cuando me tengo que ir
[20:33] <Kamusin> no se si sea enseñarles a los usuarios como usar su sistema, creo que deberia enseñarles como canalizar sus consultas de buena manera para que ellos mismos puedan generar mayor parte de las veces sus respuestas o porlomenos ser mas claros en lo que necesitan
[20:33] <aolivares> ya chicos ahí nos vemos
[20:33] <-- aolivares has left this channel.
[20:33] <Carlos_C> Kamusin, creo que ambos decimos algo bastante parecido
[20:34] <Carlos_C> en lo personal algo que me preocupa es que tata y los que partieron con él hicieron una excelente pega
[20:34] <Carlos_C> armando un foro ordenado
[20:34] <_RodrigoVB_> pero?...
[20:34] <Carlos_C> pero la realidad es que por un lado no se han generado las políticas necesarias para incorporar más gente al equipo
[20:34] <Carlos_C> y al mismo tiempo la cantidad de gente que usa ubuntu crece exponencialmente y eso hace que se necesiten mas personas trabajando
[20:35] <Carlos_C> esa es la razon por la que creo debe modificarse la documentacion
[20:35] <-- Gonium has left this server (Read error: 104 (Connection reset by peer)).
[20:35] <Carlos_C> en este momento se tiende a ver al grupoforo como un de los elementos menos importantes de ubuntu-cl
[20:35] <Carlos_C> hay bastante preocupacion por una serie de actividades que a mi me parecen bien
[20:36] <-- Azag has left this server (Remote closed the connection).
[20:36] <Carlos_C> pero creo importante recordar que el foro es lo que más permite que ubuntu-cl sea conocido
[20:36] <Carlos_C> propongo lo siguiente
[20:36] <Carlos_C> que se establezca una politica desde hoy de incorporacion de nuevos miembros al grupo
[20:37] <Carlos_C> que esa politica se aplique según los principios ya establecidos de apadrinamiento
[20:37] <Carlos_C> que los nuevos mien¿mbros del grupo tengan una doble labor
[20:37] <alejandro> eso del apadrinamiento es una d elas piedran angulares de la solucion
[20:38] <Carlos_C> la primera labor
[20:38] <alejandro> para mi la idea seria acelerar la incoporacio a la comunidad "ubuntera" incluso a usuarios no tan avanzados
[20:38] <pagondel> https://wiki.ubuntu.com/ChileanTeam/Padrinos
[20:38] <Carlos_C> es que participan del foro como miembros del grupo y por lo tanto resuelven consultas, enseñan a hacer consultas
[20:39] <Carlos_C> pero tambien sirven de contacto con la gente del foro
[20:39] <Carlos_C> es necesario estar constantemente conociendo a al gente que participa del foro
[20:39] <Carlos_C> yo ubico a la mayoría
[20:39] <Carlos_C> es necesario que ademas de pagondel y yo se unan unas dos personas mas
[20:40] <pagondel> =D
[20:40] <Carlos_C> que trabajen con nosotros resolviendo dudas e identificando aquellos elementos que podrían incorporarse en el futuro
[20:40] <Carlos_C> además de, como ya dije, apliquen un metodo que esta descrito en el manual del moderador
[20:41] <Carlos_C> enotras palabras la primera labor es de difucion y control
[20:41] <Carlos_C> la segunda, se refiere al mejoramiento del manual
[20:41] <Carlos_C> eso es basicamente lo que tengo que decir respecto a este punto que me parece medular
[20:41] <Carlos_C> y me gustaria saber sus opiniones
[20:43] <alejandro> priemero deberiamos saber que es lo que usan mas los novatos
[20:43] <alejandro> con una encuesta para saber como resuelven sus dudas
[20:43] <Carlos_C> mira, el asunto no es tan complicado
[20:43] <alejandro> para no elegir un medio erroneo en el que enfocarse
[20:43] <Carlos_C> el método es el mismo que se ha tratado de aplicar hasta ahora, pero se debe hacer de manera sistematica
[20:44] <alejandro> y con la integracion de todo el foro
[20:44] <alejandro> osea todas las personas que andan dando vuelta con sus consultas, que son los que importan
[20:44] [Away] You are now marked as being away.
[20:44] <Carlos_C> yo creo que por ejemplo, en tú caso alejandro, particpas bastante del foro
[20:45] <Carlos_C> y he notado que en general aportas de una manera positiva
[20:45] <Carlos_C> lo único que faltaría sería que antes de responder te preocuparas de llevar a cabo unos cuantos pasos básicos
[20:45] <alejandro> jejje, y creo que eso es lo que me gusta mas, ayudar a los novatos , en lo que pueda, pero viendo el manual de colaboradores me di cuenta de cosas que no hago y qu edeberia hacer
[20:45] <Carlos_C> como preguntar siempre las características del equipo, version de ubuntu, etc, cosas que a veces no haces
[20:45] <Carlos_C> claro
[20:46] <Carlos_C> y por otro lado, perfectamente nos podrias ayudar a mejorar la documentación en el area de video
[20:46] <Kamusin> Deberian sacar un esquema como los que se usan en el bug squad
[20:47] <Carlos_C> alejandro, te propongo que nos ayudes a mejorar el tema del video en el manual ubuntero, estableciendo pasos básicos que los usuarios deben realizar según el tipo de tarjeta que utilizan
[20:47] <Kamusin> donde se pide adjuntar una minima informacion sobre el problema, como tu dices informacion de tu hardware, version que ocupas de ubuntu's,etc
[20:47] <Carlos_C> claro
[20:47] <alejandro> claro , yo no tengo ningun problema con agregar informacion sobre el video
[20:47] <Carlos_C> ok alejandro
[20:48] <Carlos_C> Kamusin, eso lo habia pensado
[20:48] <Carlos_C> y es a lo que me refiero cuando pienso en un metodo de trabajo
[20:48] <Carlos_C> hay que documentarlo
[20:48] <Carlos_C> en gran medida es un trabajo ya hecho
[20:48] <alejandro> profesionalizar la ayuda
[20:48] <Carlos_C> tata escribio un manual del moderador
[20:48] <alejandro> para ser mas efectivos
[20:48] <Carlos_C> y un manual del colaborador
[20:48] <Carlos_C> lamentablemente son documentos medio olvidados pero que vamos a revivir
[20:48] <Carlos_C> y modificar
[20:49] <Carlos_C> para que se adapten a nuestras necesidades
[20:49] <Kamusin> los famosos 'procedimientos'
[20:49] <Carlos_C> lo bueno es que no hay que partir de cero
[20:49] <alejandro> claro, porque sobre todo el tema del video avanza muy muy rápido
[20:49] <Carlos_C> loimportante es que esta documentación se disponga de un modo tal que después sea fácil de actualizar
[20:50] <Carlos_C> creo que en general el manual debe presentarse de un modo modular
[20:50] <Carlos_C> con areas separadas que se enlacen unas con otras
[20:50] <Carlos_C> y que permitan una actualización parcial que no altere en mayor medida a las otras
[20:50] <Carlos_C> pero para no seguir con lo mismo todo el dia
[20:51] <Carlos_C> alejandro pasas a ser entonces parte del grupo y tu deber es ayudar con la documentación de video
[20:51] <Carlos_C> pagondel y yo te vamos a ayudar tambien
[20:51] <pagondel> welcome alejo 8)
[20:51] <alejandro> si voy a complementar y actualizar con todo lo qu epueda
[20:51] <Carlos_C> por otro lado, sigue participando tal y como lo has hecho hasta ahora
[20:52] <Carlos_C> pero te vamos a hacer pequeñas sugerencias para que tu desempeño sea concordante con el nuestro
[20:52] <_RodrigoVB_> vivan las nuevas generaciones :P
[20:52] <Carlos_C> para integrarte de un modo oficial te vamos a apadrinar
[20:52] <alejandro> oka, voy a tomar los consejos del manual para hacerlo "mas mejor"
[20:52] <Carlos_C> yo te voy a apadrinar
[20:52] <alejandro> ok
[20:52] <Carlos_C> y en cuanto al tiempo que dispones, no te preocupes
[20:52] <Carlos_C> esto es flexible
[20:53] <Carlos_C> lo importante es generar redes de trabajo
[20:53] <Carlos_C> me gustaría poder incorporar a alguien más
[20:53] <alejandro> claro como te comentaba, que hoy por hoy dispongo del tiempo, pero en un tiempo cuando empiece la practica voy a quedar mas liquidado
[20:53] <Carlos_C> por lo mismo, aprovechemos que ahora tienes tiempo y saquemos adelante lo del manual ubuntero
[20:54] <Carlos_C> que creo en la parte video habrá que restructurar por completo
[20:54] <alejandro> sip me parece bien
[20:54] <Carlos_C> por ahora parte por tu cuenta redactando lo que tu crees que son los pasos a seguir con cada una de las tres tarjetas
[20:54] <Carlos_C> yo hablare con vargux
[20:54] <Carlos_C> el rey del wiki
[20:54] <Carlos_C> para informarle de lo que hemos decidido
[20:54] <Carlos_C> pagondel
[20:55] <pagondel> dimep
[20:55] <Carlos_C> tu puedes ir viendo el asunto del wifi? podemos hacerlo entre los dos tambien
[20:55] <pagondel> dale 8)
[20:55] <Carlos_C> ok
[20:55] <Carlos_C> yo avanzaré en lo que es audio
[20:56] <Carlos_C> por lo menos esas son las areas mas criticas de consulta y que más necesitan una documentación escrita
[20:56] <_RodrigoVB_> yo quiero saber en que podemos ayudar los antiguos que ya no tenemos tiempo para dar... salvo en momentos específicos
[20:56] <Carlos_C> rodrigo, yo creo que hay carias cosas
[20:56] --> bentlux has joined this channel (n=bentlux@pc-107-139-83-200.cm.vtr.net).
[20:56] <_RodrigoVB_> cuales
[20:57] <pagondel> puedes responder post cuando tengas tiempo 8)
[20:57] <Carlos_C> en primer lugar yo estoy partiendo y siempre tengo dudas. Por ese lado tu me ayudas porque hasta ahora eres el unico que me hapescado con mis discusiones en la LC
[20:57] <Carlos_C> y se agradece
[20:57] <_RodrigoVB_> eso lo hago poh :P (pa que cachen que tengo poco XD )
[20:57] <Carlos_C> como dice pagondel, sigue particpando en el foro cuando puedas
[20:57] <Carlos_C> y lo otro es con propuestas
[20:58] <Carlos_C> porque tú pasaste bastante tiempo en el foro
[20:58] <Carlos_C> y sabes donde falla la cosa
[20:58] <_RodrigoVB_> si es por eso, te voy, les voy... a dar altiro una recomendación...
[20:58] <Carlos_C> dale
[20:58] <_RodrigoVB_> no sean tan democráticos...
[20:58] <Carlos_C> jajaja
[20:59] <Carlos_C> enqué sentido?
[20:59] <_RodrigoVB_> no es chiste
[20:59] <_RodrigoVB_> cuando se es poca gente, valen los siguientes dichos
[20:59] <Carlos_C> por qué crees que somos muy democráticos? en qué area lo somos?
[20:59] <alejandro> jajajaj, los tiempos cambian
[21:00] <_RodrigoVB_> 1.- el que mucho pregunta, mucho le responden y 2.-
[21:00] <_RodrigoVB_> es mejor pedir disculpas que pedir permiso
[21:00] <_RodrigoVB_> ;)
[21:00] <Carlos_C> jaja
[21:00] <Carlos_C> mira, por ese lado, algo he hecho ya
[21:00] <Carlos_C> modifique toda la información en el wiki y establecí varias cosas sin consultar
[21:01] <Carlos_C> digamos que me tome el poder hoy y nadie lo notó
[21:01] <_RodrigoVB_> BTW... yo nunca supe como fue que una idea que partio tratando de ser exactamente lo que tu quieres hacer ahora del MU se convirtió en una warara
[21:01] <alejandro> estoy de acuerdo con los que dice rodrigo , pero no puede ser regla
[21:01] <-- bentlux has left this server (Client Quit).
[21:02] <Carlos_C> yo creo que lo que paso con el manual ubuntero fue que se lleno de ifnormacion sin jerarquizarla
[21:02] <_RodrigoVB_> creo que el MU hay que separarlo en 2 o 3 partes
[21:02] <Carlos_C> si
[21:02] <_RodrigoVB_> 1 relacionada con procedimientos de preguntas y respuestas
[21:02] <Carlos_C> de hecho hy cambie la pagina del grupo foro
[21:02] <Carlos_C> miren la pagina del grupo foro
[21:02] <Carlos_C> https://wiki.ubuntu.com/ChileanTeam/GrupoForo
[21:03] <_RodrigoVB_> 2.- preguntas frecuentes... esto debería agregarse a la guia ubuntera
[21:03] [Away] You are no longer marked as being away.
[21:03] <_RodrigoVB_> 3.- no se... creo que eran 2 XD
[21:03] <Carlos_C> recursos del grupoforo hacia abajo no modifique nada
[21:03] <Carlos_C> de hecho creo que desde recursos hacia abajo todo debiera ser borrado
[21:04] <Carlos_C> no he cambiado nada a nivel de contenido, solo redistribui un poco para darles una idea de lo que quiero
[21:04] <_RodrigoVB_> perdona que diga esto
[21:04] <Carlos_C> y de a qué me refiero cuando digo que todo debe ser más modular y simple
[21:04] <_RodrigoVB_> yo se que ordenar el cuento y plasmar esto en el wiki es importante
[21:04] <Carlos_C> ok
[21:05] <_RodrigoVB_> pero en la práctica es irrelevante si sólo es una idea plasmada en texto
[21:05] <Carlos_C> por supuesto
[21:05] <_RodrigoVB_> ergo, si modificas el wiki y nadie se coda cuenta es sintomáti
[21:05] <_RodrigoVB_> co
[21:05] <_RodrigoVB_> coda=cuenta
[21:05] <Carlos_C> mira
[21:06] <Carlos_C> lo que pasa es que, en primer lugar es algo que hice anónimamente
[21:06] <Carlos_C> y en segundo lugar, la gente no lo notar
[21:06] <Carlos_C> notará
[21:06] <Carlos_C> hasta que empecemos a trabajar como grupo aplicando un procedimiento único
[21:07] <Carlos_C> la documentación sólo se hará visible cuando gane relevancia
[21:07] <_RodrigoVB_> cierto
[21:07] <Carlos_C> y eso ocurrirá sólo cuando la usemos como parte de un procedmiento diario
[21:07] <Carlos_C> por lo tanto, no es raro que hoy nadie note nada
[21:07] <Carlos_C> porque hoy a nadie en general le importa mucho el wiki
[21:08] <Carlos_C> con el respeto que merece vargux y su buen desempeño
[21:08] <_RodrigoVB_> es que como estoy desconectado, supuse que se seguía haciendo bajo el procedimiento que ussamos siempre, veo que no
[21:08] <Carlos_C> creo que parte de nuestro trabajo es darle importancia a la documentacion
[21:08] <Carlos_C> la manera de hacerlo es por un lado aplicandola
[21:09] <Carlos_C> y por otro, que al aplicarla hagamos público que lo estamos haciendo
[21:09] <Carlos_C> es decir, cada vez que respondes una consulta dices, bla bla bla, entonces, como dice el manual (link al wiki) es cosa de que hagas esto bla bla bla
[21:09] <Carlos_C> y el wiki mismo debe sustentarse en el foro tambien
[21:10] <Carlos_C> el referente de documentacion del wiki no es solo la guia ubuntu ni ubuntudocumentation
[21:10] <Carlos_C> el mayor referente se origina en el foro mismo
[21:10] <Carlos_C> y por lo mismo se debe llenar de enlaces a los mismos post del foro
[21:11] <Carlos_C> de esa manera el usuario ve que sus aportes se incluyen oficilamente en el wiki
[21:11] <Carlos_C> y se usan de referencua
[21:11] <Carlos_C> referencia
[21:11] <Carlos_C> y por lo mismo, cuando un metodo falla se discute en el foro al que enlaza y de el feedback se generan modificaciones a la documentacion de manera dinamica
[21:11] <_RodrigoVB_> en resumen, y sin ser majadero, hay que retomar el estilo que teníamos antes
[21:11] <Carlos_C> asi es
[21:11] <Carlos_C> jajaja
[21:11] <Carlos_C> es verdad
[21:12] <Carlos_C> pero quiero que lo hagamos ahora de manera oficial
[21:12] <Carlos_C> ok. Estamos claros enteonces con eso?
[21:12] <_RodrigoVB_> +1
[21:13] <Carlos_C> una última indicación, como somos del grupoforo, debemos tener especial cuidado de el trato a los usuarios
[21:13] <Carlos_C> ustedes en general tratan bastante bien a quienes consultan
[21:13] <pagondel> 89
[21:13] <pagondel> 8)*
[21:14] <Carlos_C> pero quiero dejar claro que es parte de la política oficial del grupo que se debe responder a las consultas de la mejor manera
[21:14] <Carlos_C> a pesar de todo, del cansancio, la idiotez del que pregunta, la falta de cortesía, etc
[21:14] <Carlos_C> el grupoforo es de hierro
[21:14] <Carlos_C> responde simpre bien y siempre se ciñe al método de trabajo
[21:15] <Kamusin> es la magia de entender el CoC :P
[21:15] <Carlos_C> lo meciono para que cuando piensen en alguein que pueda ser incorporado al grupo, vean si cumple con las caracteristicas necesarias para el trabajo
[21:15] <alejandro> de hecho un par de veces usuarios han expresado que se registraron en ubuntu-cl porque no se les criticaba por no saber
[21:15] <Carlos_C> no todos sirven para tratar con gente
[21:16] <Carlos_C> si, este foro es bastante respetuoso
[21:16] <Carlos_C> y es algo que establecieron rodrigo, tata y los que empezaron el foro
[21:17] <Carlos_C> bueno, propongo pasar rápidamente al siguiente punto
[21:17] <Carlos_C> migración
[21:17] --> Azag has joined this channel (n=azag@pc-64-211-120-200.cm.vtr.net).
[21:17] <_RodrigoVB_> por favor...
[21:17] <Carlos_C> Las noticias respecto a la migración son las siguientes
[21:17] <Carlos_C> no hay noticias
[21:17] <Carlos_C> se sigue igual
[21:17] <_RodrigoVB_> lluvia de cuek
[21:17] <alejandro> cuec
[21:17] <Kamusin> xD
[21:17] <Carlos_C> asi que mientras no haya noticias, nosotros seguimos trabajando como siempre
[21:18] <alejandro> cuando se cayó el foro pense que estaban migrando
[21:18] <Carlos_C> y pueden pasar años así, por lo tanto no nos preocupamos más de eso, es tarea del teamcontact y el concilio verlo
[21:18] <Carlos_C> siguiente punto
[21:18] <Azag> alguna reunion?
[21:18] <Carlos_C> incorporacion de nuevo miembros
[21:18] <Carlos_C> ya lo vimos
[21:18] <Carlos_C> si
[21:18] <Carlos_C> estamos terminando
[21:19] <Azag> a, me disculpo...
[21:19] <Carlos_C> como ya lo vimos incorporamos a nuevos miembros mediante el apadrinamiento
[21:19] <Carlos_C> alejandro pasara a ser el primero
[21:19] <Carlos_C> debemos pensar en al menos uno más
[21:19] <Carlos_C> creo que esos son todos los puntos importantes a tocar
[21:19] <_RodrigoVB_> Carlos
[21:19] <Carlos_C> si alguien tiene algo más que decir
[21:19] <Carlos_C> dime rodrigo
[21:20] <_RodrigoVB_> yo no tengo tiempo para entrar todos los días a responder preguntas
[21:20] <Carlos_C> lo se
[21:20] <_RodrigoVB_> pero puedo moderar un foro si quieres
[21:20] <Carlos_C> dale
[21:20] <_RodrigoVB_> entrar unos minutos diarios a ver las cagadas, mover temas o lo que sea es simple
[21:20] <Carlos_C> eres moderador entonces
[21:20] <Carlos_C> pagondel
[21:20] <_RodrigoVB_> si tengo más tiempo, veo más foros
[21:21] <Carlos_C> me haces el favor de verificar que rodrigo sea moderador en este mismo instante?
[21:21] <pagondel> doy permisos? xd
[21:21] <_RodrigoVB_> ve tu en que crees que pueda ser útil y me das privilegios
[21:21] <Carlos_C> en el fondo siempre has sido moderador, asi que no hay nada nuevo
[21:21] <Carlos_C> has sido moderador desde antes que yo llegara
[21:21] <Carlos_C> mira, prefiero que seas moderador de todo
[21:21] <_RodrigoVB_> pero sólo de nombre, me quitaron el poder de "greiscol"
[21:21] <Carlos_C> si quieres te centras en un solo foro
[21:21] <pagondel> una cosa _RodrigoVB_  cuando muevo post siempre les mando un mp a los usuarios pq o se qjan de q no les avisaron o crean de neuvo el post... -_-u
[21:22] <pagondel> .p
[21:22] <_RodrigoVB_> como prefieras, te dije por mail, los títulos son irrelevantes ;)
[21:22] <_RodrigoVB_> yo dejaba un mensaje en el mismo hilo :s
[21:22] <Carlos_C> pero prefiero que seas moderador universal para que en caso de que veas una situación especifica y puedes solucionarla tengas las herramientas para hacerlo
[21:22] <Carlos_C> a si, eso es importante
[21:22] <Carlos_C> un mensaje en el mismo hilo tambien es importante
[21:22] <pagondel> _RodrigoVB_, cual es tu nick en el foro? xD
[21:23] <Carlos_C> que cada acción de moderación sea publica
[21:23] <pagondel> q me da paja buscarte entre 5000 usuarios xD
[21:23] <_RodrigoVB_> adivina... RodrigoVB XD
[21:23] <Carlos_C> porque de esa manera se termina con los miedos persecutorios de algunos
[21:23] <Carlos_C> y ademas hace sentir a un grupo de personas trabajando
[21:23] <_RodrigoVB_> las acciones de moderación las firmábamos, por ejemplo... "movido a... por ..." "RodrigoVB"
[21:24] <Carlos_C> si
[21:24] <Carlos_C> yo también lo hago
[21:24] <Carlos_C> o respondo el hilo para avisar lo que hice
[21:24] <Carlos_C> lo importante es decir que lo hiciste y por qué
[21:24] <_RodrigoVB_> eso
[21:24] <Carlos_C> y segun la politica de la cortesía y la atención personalizada y todo eso jaja
[21:24] <Carlos_C> alejandro
[21:25] <alejandro> dime
[21:25] <alejandro> estoy leyendo
[21:25] <Carlos_C> voy a iniciar el proceso de tu apadrinamiento
[21:25] <Carlos_C> para que puedas hacerte miembro del grupoforo
[21:25] <alejandro> ok dime cual es el procedimiento
[21:25] <Carlos_C> primero debes estar en launchapd
[21:25] <_RodrigoVB_> ¿rajarse con chelas?
[21:25] <Carlos_C> tener una cuenta en launchpad
[21:25] <pagondel> listo _RodrigoVB_ 89
[21:25] <pagondel> 8)+
[21:25] <Kamusin> el ritual.
[21:25] <alejandro> jajaja
[21:26] <Carlos_C> y pedir tu inclusión en el grupoforo
[21:26] <Kamusin> armen el pentagrama
[21:26] <Carlos_C> https://launchpad.net/~ubuntu-cl-foros
[21:26] <Carlos_C> mira ahi alejandro
[21:26] <alejandro> viendo....
[21:27] <Carlos_C> ok, creo que lo que queda ya no debe considerarse como parte de la reunión oficial
[21:27] <Carlos_C> damos por terminada la reunión y gracias a todos por participar</pre>
