{|
| '''Warning'''
* This is a '''readonly''' and '''text-based''' archive of a deprecated wiki.
* '''Images''' and '''attachments''' have been removed to conserve space.
* '''Links''' may not work.
* A '''full compressed version''' of the wiki is available on archive.org
|}

__TOC__

<pre>
(20:31:23) pedro_: que mete mas bulla que lo que aporta ;-)
(20:31:32) aolivares: ah yo pensÃ© que era tatadeluxe
(20:31:36) elkan76: hahahaha
(20:31:46) klizanar: en que tema van?
(20:31:49) elkan76: vieras lo que dice del pobre tata
(20:31:52) pedro_: klizanar: en ni uno
(20:31:53) klizanar: :O
(20:31:56) klizanar: lleguÃ© justo
(20:31:56) mruiz: klizanar, tadavia no empezamos
(20:31:58) klizanar: pense que era l
(20:32:00) klizanar: a las 8
(20:32:02) aolivares: es como esos tipicos robots ultraeficientes pero ultramolestosos de los monos animados??
(20:32:23) ***klizanar aun no sabe a quien se referien con eso de los bots
(20:32:30) elkan76: no era como hal 9000 pero cuando le quedaba un slot de memoria
(20:32:37) aolivares: jajajaja
(20:32:40) elkan76: y cantaba...
(20:33:01) VARGUX [n=VARGUX@190.161.93.152] ha entrado en la sala.
(20:33:24) aolivares: hola VARGUX
(20:33:25) arvaro [n=arvaro@pc-110-151-104-200.cm.vtr.net] ha entrado en la sala.
(20:33:38) VARGUX: Hola!
(20:33:40) rampmaster: hola
(20:33:42) elkan76: hola
(20:34:21) aolivares: oe elkan hay una agenda para esta reunion
(20:34:30) arvaro: hola
(20:34:37) aolivares: hola arvaro
(20:34:43) elkan76: hola
(20:35:18) VARGUX: aolivares: mira aqui: https://wiki.ubuntu.com/ChileanTeam/Reuniones/2008-10-07
(20:35:34) aolivares: gracias
(20:35:54) arvaro: :$ como registro mi nick, me salio el mensaje pero no entendi?
(20:36:58) aolivares: acÃ±a esta el faq de freenode yo lo hice hace tiempo
(20:37:00) aolivares: http://freenode.net/faq.shtml
(20:37:48) VARGUX: eso falta agregar al wiki
(20:38:23) rampmaster: como repaso rapido
(20:38:23) rampmaster: *FLISOL 2009, revision de RRHH para Santiago. (MauricioPennnaloza)
(20:38:23) rampmaster: *Solicitud de asistencia para OpenMind en la UTFSM de Santiago.
(20:38:23) rampmaster: *UbuCon, temas a tratar, enfoque. (PedroVillavicencio, MiguelRuiz, FelipeVenegas)
(20:38:23) rampmaster: *Reporte de evento: DÃ­a del Software Libre 20008 - CuricÃ³ (MauricioPennnaloza, MiguelRuiz)
(20:38:23) rampmaster: *PresentaciÃ³n del Equipo de Bienvenida a Ubuntu-cl (MiguelRuiz)
(20:38:23) rampmaster: *RevisiÃ³n de los acuerdos tomados en la reuniÃ³n sobre ELinux
(20:38:39) VARGUX: la reuniÃ³n no era las 20:30 ???
(20:39:08) elkan76: lecaros ira a llegar??
(20:39:23) pedro_: podemos empezar? ya van 10 minutos de retraso
(20:39:31) klizanar: sip empezemos
(20:39:35) elkan76: karin puedes dirigir tu
(20:39:40) aolivares: si empecemos
(20:39:40) klizanar: por que yo?
(20:39:46) klizanar: el aolivares que dirija
(20:39:52) elkan76: alternancia...
(20:39:55) klizanar: yo me pierdo
(20:40:01) elkan76: te soplamos
(20:40:04) aolivares: yo dirijo (pense que lo harÃ­a elkan) pero no tengo problemas
(20:40:11) klizanar: he!!!!
(20:40:12) elkan76: ok
(20:40:17) klizanar: gracias aolivares
(20:40:23) elkan76: quien hace el log??
(20:40:24) rampmaster: :)
(20:40:50) elkan76: ok yo lo tomo
(20:40:59) elkan76: y de secretario???
(20:41:06) pedro_: WTH
(20:41:14) elkan76: por favor sin agolparse....
(20:41:16) pedro_: podemos empezar o van a seguir preguntando quien es quien hasta las 9?
(20:41:36) elkan76: ya alvaro dale...
(20:41:54) rampmaster: que dices tu pedro que te veo tan entusiasta?
(20:42:13) aolivares: se enojÃ³ pedrito :(
(20:42:17) aolivares: ya partamos
(20:42:19) pedro_: no empiezan nunca...
(20:42:24) aolivares: flisol 09
(20:42:34) aolivares: encargado elkan
(20:42:46) elkan76: Ok bueno para flisol 2009
(20:42:58) elkan76: ya se armaron los grupos de trabajo
(20:43:15) elkan76: y nosotros como estamos en el comite organizador
(20:43:33) elkan76: tenemos a pagondel como encargado del area tecnica
(20:43:46) elkan76: que es la encargada de los instaladores
(20:44:08) elkan76: y como sabemos modestia aparte que ubuntu es la distro mas solicitada
(20:44:35) elkan76: esperamos que la gente de santiago, desde ya se ponga la polera y coopere para
(20:44:39) klizanar: elkan76: no van a tener problemas referentes a la distribuciÃ³n como el aÃ±o pasado?
(20:44:46) elkan76: que salga todo bien
(20:45:05) elkan76: a que te refieres karin??
(20:45:18) aolivares: el tope de distros con la fecha flisol
(20:45:30) klizanar: elkan76: me refiero a si eso ya estÃ¡ conversado con la gente que va a participar (software no completamente libre... etc)
(20:45:36) aolivares: recuerda que cuando salen esta bien verde y llena de fallas en los notes
(20:45:46) elkan76: ahhh.. no eso ya se definio
(20:45:52) pedro_: ajam aka problemas con gnuchile? :-P
(20:45:57) elkan76: se entregara la info en un papel
(20:46:27) ***klizanar no quiso decirlo para no prender la llama pero a eso se referÃ­a
(20:46:28) elkan76: el instalador solo se encargara de instalar
(20:46:35) elkan76: como dice su cargo
(20:46:42) pedro_: elkan76: ya hay fecha para el evento?
(20:46:44) elkan76: no puedes distraer a la gente
(20:46:45) klizanar: elkan76: estÃ¡ bien pero tiene que saber que instalar y que no instalar
(20:47:04) klizanar: por eso te digo que ese tema de las distros y de lo que se instala deben verlo pronto
(20:47:16) elkan76: una cosa a la vez
(20:47:28) elkan76: 1 fecha el ultimo sabado de abril
(20:48:06) elkan76: 2 los instaladores se encargaran de entregar un tarro 100% operativo, el coste no lo define
(20:48:12) elkan76: el instalador
(20:48:28) elkan76: la info de lo libre y no libre ira en un papel
(20:48:41) elkan76: entregado al momento de acreditarse y listo
(20:48:52) pedro_: bacan
(20:48:55) aolivares: que coste?? van a cobrar??
(20:49:08) elkan76: no el coste filosofico
(20:49:19) aolivares: ah
(20:49:21) elkan76: a eso me refiero
(20:49:41) aolivares: que profundo jajaja ya, hasta el momento necesitas que te aportemos con algo?
(20:49:42) elkan76: pagondel solicita a todos los que quieran participar
(20:49:53) ***klizanar piensa que el coste filosÃ³fico puede traer problemas y aconseja a mauricio a no tomarlo tan a la ligera
(20:49:59) elkan76: que por favor lo contacten ya que se haran
(20:50:06) elkan76: talleres de nivelacion
(20:50:29) elkan76: para que nadie quede como instalador con menos conocimiento
(20:50:30) aolivares: bueno pues a la lista y al foro para que contacte gente
(20:50:46) aolivares: (instaladorB) :D
(20:50:46) elkan76: el correo esta en website
(20:51:15) elkan76: asi que eso: GENTE DE SANTIAGO POR FAVOR AYUDENOS
(20:51:21) elkan76: GRACIAS
(20:51:33) aolivares: ok pero manden el correo y pon el aviso en el foro
(20:51:54) aolivares: TEMA 2
(20:51:58) elkan76: el correo esta en la portada de ubuntu-cl.org
(20:52:01) aolivares: OPEN MIND
(20:52:11) aolivares: manda el correo la portada no la ve ni mruiz
(20:52:20) elkan76: ok
(20:52:54) ***aolivares estoy tan cortante por el tema del tiempo pa ver todo y mas
(20:53:07) pedro_: aolivares: es la idea ;-)
(20:53:10) aolivares: quien ve lo de open mind?
(20:53:18) klizanar: cual es la idea de OPenmind? osea ir como comunidad a participar de algun stand, charla ..etc
(20:53:23) elkan76: rammpmaster
(20:53:24) suribe: sorry, estaba en otra...
(20:53:53) rampmaster: mira
(20:54:12) rampmaster: yo soy parte del equipo organizador del OpenMind2008
(20:54:55) rampmaster: la idea es que la comunidad tenga un espacio, para poder presentarse por medio de un stand
(20:55:34) rampmaster: ya que por lo menos hay buena participacion con charlas
(20:56:19) klizanar: ha ok
(20:56:19) rampmaster: no se cual es la acogida por parte de la comunidad?
(20:56:28) pedro_: cuando es el evento?
(20:56:43) rampmaster: 10 y 11 de octubre
(20:57:01) aolivares: es como ya
(20:57:15) pedro_: ouch, estamos encima...
(20:57:34) rampmaster: mmm, si
(20:57:39) elkan76: lecaros hara un taller de traduccion y yo una charla de edubuntu
(20:57:48) elkan76: felipe me envio los cds
(20:57:51) elkan76: de cco
(20:57:59) elkan76: asi que solo falta gente
(20:58:00) klizanar: lamento no poder participar este fin de semana tengo un compromiso
(20:58:04) elkan76: para el stand
(20:58:28) elkan76: yo por lo menos podreestar en la tarde ambos dias en el stand
(20:58:42) elkan76: nos falta gente para la maÃ±ana
(20:59:29) aolivares: para el 11 es mas probable que puedas conseguir gente
(20:59:52) pedro_: mejor hacer el llamado en la lista ?
(20:59:57) aolivares: si
(21:00:01) rampmaster: ya se ha realizado dos llamado
(21:00:05) rampmaster: *llamados
(21:00:07) elkan76: yo deje correo en la maÃ±ana
(21:00:33) VARGUX: seria bueno, en general, cuando hay alguna actividad, dejarla en el wiki
(21:00:33) aolivares: insisto que no estÃ¡ de mas invitar a los del foro
(21:00:36) elkan76: recordando y llamando (parece que no estan leyendo la ML) :-/
(21:00:37) VARGUX: gracias...
(21:00:37) aolivares: asi se van integrando
(21:00:50) VARGUX: https://wiki.ubuntu.com/ChileanTeam/Eventos/OpenMind2008
(21:00:52) elkan76: Tambien esta en el wiki
(21:01:00) klizanar: gracias!
(21:01:26) rampmaster: se requiere alguna otra aclaracion?
(21:01:35) aolivares: nop
(21:02:11) rampmaster: bueno, reitero la invitaciÃ³n, cualquier cosa o idea me avisan
(21:02:17) VARGUX: ahhh
(21:02:29) VARGUX: eso... dejar algun contacto.. en todo lugar... lista.. wiki.. etc
(21:03:10) aolivares: Les parece si dejamos ubucon pal final porque es lo que darÃ¡ mÃ¡s que hablar
(21:03:22) aolivares: ?
(21:03:23) VARGUX: +1
(21:03:30) elkan76: +1
(21:03:46) rampmaster: +1
(21:03:55) mruiz: +1
(21:04:02) pedro_: yep
(21:04:11) aolivares: ya peÃ±aloza REPORTE DEL PASEO A CURICÃ“ :D Â¿como te trataron?
(21:04:32) ***klizanar estÃ¡ leyendo todo
(21:04:58) elkan76: Uhhh.. ya como la karin esta aqui... bien suuuper bien
(21:05:05) klizanar: jajajaja
(21:05:12) klizanar: di la verdad no mÃ¡s
(21:05:22) elkan76: Bueno Ubuntu como siempre arraso con discos y poleras
(21:05:49) elkan76: ademas hubo una mini install fest
(21:06:02) klizanar: mini? 47 computadores !
(21:06:08) lecaros [n=lecaros@pc-26-104-120-200.cm.vtr.net] ha entrado en la sala.
(21:06:21) ***lecaros saluda
(21:06:22) elkan76: donde tb se fue gente contenta, se generaron unos volantes bien
(21:06:39) elkan76: utiles con software libre multiplataforma
(21:07:01) elkan76: y por lo menos veo que en el sur es fuerte la cantidad de gente que tenemos
(21:07:33) klizanar: si creo que en curicÃ³ hay mucha gente interesada llevamos practicamente 1 aÃ±o tratando de masificar el uso de las tÃ©cnologias libres
(21:07:45) aolivares: canalizadlos hacia nuestra comunidad (debemos ser legiÃ³n pa ganarle a GNUChile) :D
(21:08:20) klizanar: aolivares: en curicÃ³ este aÃ±o hubo mas asistentes que en santiago(evento organizado por gnu) La informacion pueden verla acÃ¡ http://icc.utalca.cl/wiki/DiaSoftwareLibre/2008/Balance
(21:08:33) mruiz: lo bueno es que en el UTalca los profes se la juegan por el Software Libre, e incentivan a los alumnos
(21:08:34) elkan76: Creo que serÃ­a util en lo posible hacer seguimiento de esta gente tras los eventos
(21:08:43) pedro_: klizanar: por gnuchile no por "gnu"
(21:08:44) elkan76: con alguna encuesta
(21:08:51) klizanar: sorry
(21:09:03) klizanar: pedro_: toda la razÃ³n me disculpo
(21:09:19) arvaro ha salido de la sala (quit: "Ex-Chat").
(21:09:22) pedro_: klizanar: no hay problema, no confundamos a las personas como quieren hacerlo ellos ;-)
(21:09:24) elkan76: de esta manera saber cuanta gente tiene ubuntu por moneria o porque quiere cambiar de so
(21:09:36) ***klizanar estÃ¡ un poco sonrojada
(21:09:49) aolivares: yo creo que ese es un tema mas general
(21:09:56) aolivares: da como para un punto de junta ubuntera
(21:10:03) elkan76: pero es util para la comunidad
(21:10:11) aolivares: si por lo mismo
(21:10:12) elkan76: ok
(21:10:20) klizanar: aolivares: me parece buena idea dejemoslo para hablarlo en la ubucon
(21:10:22) aolivares: creo que es nuestro gran tema para este aÃ±o
(21:10:27) aolivares: si
(21:10:30) elkan76: next?
(21:10:31) rampmaster: elkan tomare tu idea
(21:10:47) aolivares: esto no se que es:
(21:10:53) elkan76: mruiz: equipo de bienvenida
(21:10:56) aolivares: PRESENTACION EQUIPO BIENVENIDA
(21:11:07) aolivares: Â¿como en las olimpiadas?
(21:11:10) mruiz: :D
(21:11:13) cristianvirtual [n=cristian@pc-110-151-104-200.cm.vtr.net] ha entrado en la sala.
(21:11:15) klizanar: mruiz: explicaciÃ³n? yo aun no entiendo
(21:11:23) mruiz: Para eso es la reunion
(21:11:28) elkan76: tranquilos
(21:11:46) mruiz: quizas el titulo no es el apropiado, pero la explicacion vale la pena
(21:12:34) mruiz: La comunidad ha crecido bastante; en un momento deciamos "nos hacen falta manos para hacer cosas"
(21:12:58) mruiz: hoy en dia, tenemos una masa critica de voluntarios no despreciable
(21:13:08) mruiz: y cada dia crece mas y mas
(21:13:32) mruiz: en cada evento que participamos, se ns acerca gente que dice: oye, queremos hacer cosas por Ubuntu-cl!
(21:13:45) mruiz: ... y ahi aparece el problema: Â¿Como los orientamos?
(21:13:47) arvaro [n=arvaro@pc-110-151-104-200.cm.vtr.net] ha entrado en la sala.
(21:14:15) mruiz: A nivel de Ubuntu Internacional, existen diversos equipos de trabajo
(21:15:00) mruiz: Los mas organizados contemplan equipos de mentoring y bienvenida, para hacer mas facil la insercion al trabajo en equipo, transmision de la filosofia y metodologias, etc
(21:15:14) klizanar: mruiz: La idea es tener un equipo de trabajo asÃ­ como por ejemplo el grupo marketing para que sean "tutores" de los nuevos participantes?
(21:15:19) mruiz: yep
(21:15:29) mruiz: algo a nivel global que oriente a los nuevos
(21:15:53) mruiz: y les diga: sabes, segun tu perfil, serias un gran aporte en X, Y o Z
(21:15:59) klizanar: mruiz: los escribas estamos trabajando en ese concepto, yo tengo varias ideas de como organizar eso
(21:16:03) mruiz: genial
(21:16:06) elkan76: es como lo que hace Ricardo Montalban en la Isla de la fantasia
(21:16:12) mruiz: jajajajaja
(21:16:16) pedro_: lol
(21:16:17) VARGUX: :P
(21:16:20) klizanar: mi idea es generar un "camino a seguir"
(21:16:21) rampmaster: estimado, y como coordinaremos dicho grupo?
(21:16:25) klizanar: por ejemplo
(21:16:41) costanzo [n=costanzo@pc-222-174-83-200.cm.vtr.net] ha entrado en la sala.
(21:16:48) mruiz: como les comentaba en Talca, Fedora implemento algo similar basado en habilidades
(21:16:53) mruiz: favor revisar http://fedoraproject.org/en/join-fedora
(21:17:09) costanzo: hola a todos
(21:17:13) mruiz: la idea es facilitar el ingreso
(21:17:15) klizanar: primero dar la bienvenida y enseÃ±arles como ser miembro de la comunidad, con esto me refiero a crear su cuenta en launchpad saber lo que es el codigo de conducta firmarlo si lo quieren saber que es ser ubuntero ...etc
(21:17:28) mruiz: y fomentar el trabajo por la comunidad
(21:17:42) klizanar: la segunda parte de este camino a seguir es enseÃ±arles que es nuetra comunidad como nos organizamos que grupos existen y que hacen cada uno
(21:17:44) rampmaster: sugerencia, si creamos una comision para ordenar el nuevo grupo jemor?
(21:17:45) elkan76: instar a la gente a entrar
(21:17:59) rampmaster: *mejor
(21:18:16) klizanar: y la tercera parte serÃ­a como pueden aportar ellos a cada grupo o cuales son las capacidades que deberÃ­a tener para trabajar en un determinado grupo
(21:18:43) mruiz: a grandes rasgos la URL que mencione anteriormente explica lo que buscamos
(21:18:50) lecaros: la idea es solo un grupo para orientar, no?
(21:18:56) mruiz: sip
(21:19:03) mruiz: es como un HUB ;-)
(21:19:11) elkan76: pero ellos deben tener super claro el panorama
(21:19:13) lecaros: entonces tambiÃ©n debemos tener tutores en cada grupo de trabajo
(21:19:14) aolivares: lecaros siempre bajandole el perfil a las cosas
(21:19:18) klizanar: mruiz: pero esa pagina solo se refiere al tercer punto que nombrÃ©
(21:19:32) aolivares: :D
(21:19:38) mruiz: klizanar, yep. Es una estrategia que debemos aterrizar a Ubuntu-cl
(21:19:39) lecaros: aolivares :p
(21:19:46) klizanar: considero que antes de llegar a trabajar a un grupo los usuarios deben saber donde estÃ¡n
(21:19:59) mruiz: klizanar, por supuesto
(21:20:06) aolivares: quien estÃ¡ trabajando en esto??
(21:20:10) klizanar: si quieres puedo hacer una propuesta para que la revise el concilio
(21:20:18) mruiz: si lo mostrado por Fedora es el "final del camino"
(21:20:22) mruiz: klizanar, +1
(21:20:25) suribe ha salido de la sala (quit: Read error: 110 (Connection timed out)).
(21:20:31) klizanar: actualmente yo y vargux hemos estado hablando de ese tema
(21:20:31) elkan76: +1
(21:20:35) mruiz: genial
(21:20:35) rampmaster: +1
(21:20:41) aolivares: +1
(21:20:43) lecaros: +1
(21:20:48) ***VARGUX leyendo todo
(21:20:50) elkan76: sip la portada del wiki ha tomado ese aire
(21:21:04) klizanar: ya lo escribo y lo coloco en mi blog, y mando el correo a la lista para que lo revisen y agregen o saquen lo que estimen
(21:21:18) klizanar: elkan76: aun estamos en proceso de construccion de la portada
(21:21:20) mruiz: me parece razonable
(21:21:27) Sirius32Black [n=luissmu@Talca2.ctrmax.cl] ha entrado en la sala.
(21:21:30) lecaros: klizanar no puede ser en el wiki?
(21:22:08) klizanar: no se
(21:22:13) elkan76: karin hazlo en el wiki, ya que es pega que despues debera quedar registrada
(21:22:23) elkan76: igual que la comision
(21:22:26) VARGUX: creo que si se puede realizar en el wiki
(21:22:29) klizanar: entonces lo coloco como proyecto del concilio
(21:22:52) costanzo ha salido de la sala (quit: "Saliendo").
(21:23:07) aolivares: tuyo no mÃ¡s si tu haz trabajado con vargux
(21:23:09) klizanar: luego que se defina los escribas comenzamos a trabajar en el portal del grupo en el wiki
(21:23:16) elkan76: ok
(21:23:20) mruiz: es lo mejor
(21:23:36) mruiz: muestren su avance, y veremos en que estado esta
(21:23:41) klizanar: mmm
(21:23:44) klizanar: no me entendiste la ieda
(21:23:45) klizanar: idea
(21:23:49) VARGUX: :P
(21:23:50) klizanar: por eso no querÃ­a usar el wiki
(21:23:52) cuarzoliquido_ ha salido de la sala (quit: Read error: 110 (Connection timed out)).
(21:24:08) elkan76: ??
(21:24:12) klizanar: me gustarÃ­a que leyeran la propuesta para evaluarla, no es lo mismo ver un portal a leer una propuesta
(21:24:40) klizanar: pero de todos modos podemos trabajar en el portal con el grupo escribas
(21:25:10) klizanar: en ese caso ambas cosas de complementan
(21:25:19) aolivares: si
(21:25:27) darkwill [n=user@172-200-22-190.adsl.terra.cl] ha entrado en la sala.
(21:25:36) aolivares: ya
(21:25:38) lecaros: entonces, lo harÃ¡ en el wiki? :)
(21:25:42) klizanar: si
(21:25:44) elkan76: siii
(21:25:47) mruiz: :D
(21:25:55) aolivares: el siguiente punto
(21:25:58) lecaros: gracias, muchas gracias :)
(21:26:00) klizanar: pero igual les enviarÃ© la descripciÃ³n por la lista de correos para que entiendan el por que colocamos cada cosa
(21:26:19) elkan76: y no puedes adjuntar un odt??
(21:26:30) aolivares: elinux
(21:26:33) klizanar: next
(21:26:52) klizanar: elkan76: si no lo mando a la lista nadie lee nada
(21:27:09) mruiz: ping pedro_ ;-) Elinux!
(21:27:13) aolivares: pedro_
(21:27:17) pedro_: holas :-)
(21:27:18) aolivares: elinux
(21:27:31) pedro_: bueno las actualizaciones, son las mismas que envie a la lista de correo
(21:27:38) pedro_: no hay nada mas oculto, pero las resumo
(21:27:54) costanzo [n=costanzo@pc-222-174-83-200.cm.vtr.net] ha entrado en la sala.
(21:28:08) mibanez [n=mibanez@pc-166-42-241-201.cm.vtr.net] ha entrado en la sala.
(21:28:08) pedro_: la organizacion del encuentro linux nos entrego el espacio para poder realizar charlas y poner un stand
(21:28:19) pedro_: las charlas de la comunidad se haran durante el open day
(21:28:27) pedro_: http://2008.encuentrolinux.cl/index.php?option=com_content&task=view&id=34
(21:28:36) pedro_: ya esta el horario en linea asi que lo pueden revisar
(21:28:47) cristianvirtual ha salido de la sala (quit: "El ultimo apaga la luz").
(21:28:55) pedro_: eso si se equivocaron, porque yo no dare esa charla de ubuntu, quedamos en la reunion que lo haria mruiz con fvenegas
(21:29:00) pedro_: pero son detalles
(21:29:03) lecaros: quienes van? hay 3 cupos, acordamos que el resto se cubrirÃ­a entre todos, no?
(21:29:12) pedro_: tendremos stand desde el dia 22 hasta el 24
(21:29:15) ***klizanar son pololos
(21:29:26) lecaros: todos = todos los que van al stand/exponer
(21:29:32) pedro_: el dia 25 es el dia gnome y queremos que los ubunteros tengan la posibilidad de asistir tambien
(21:29:42) pedro_: mruiz dijo que seria el dia de "descanso" :-P
(21:29:48) mruiz: hahaha
(21:29:49) pedro_: pero es la idea
(21:30:11) ***klizanar no sabe si puede ir al EL
(21:30:16) pedro_: la organizacion ademas nos dio 3 inscripciones
(21:30:18) pedro_: aka free pass
(21:30:28) pedro_: y nos dara un trato preferencial
(21:30:46) elkan76: por ser los steel ball
(21:30:55) pedro_: los cupos seran utilizados por: elkan76, fvenegas y mibanez
(21:30:58) darkwill ha salido de la sala (quit: Remote closed the connection).
(21:31:09) lecaros: nadie mÃ¡s va?
(21:31:10) klizanar: y que van a hacer?
(21:31:15) klizanar: a los stand?
(21:31:21) pedro_: si alguien mas desea ir, puede ir, pero tendria que pagar entrada
(21:31:23) ***mruiz ya esta inscrito en el ELINUX
(21:31:30) lecaros: pedro_ creo que no fue eso lo que hablamos
(21:31:39) elkan76: ??
(21:31:42) pedro_: ?
(21:31:59) aolivares: por??
(21:32:04) pedro_: klizanar: estaran en el stand, haciendo lo que se realiza siempre en los stands de ubuntu-cl y tambien daran charlas 2 de los 3
(21:32:04) klizanar: :o
(21:32:07) lecaros: respecto a los cupos
(21:32:07) arvaro ha salido de la sala (quit: "Ex-Chat").
(21:32:13) lecaros: nadie mÃ¡s va?
(21:32:25) lecaros: recuerdo (log) que la idea era:
(21:32:27) lecaros: 3 cupos
(21:32:31) lecaros: (ejemplo)
(21:32:35) pedro_: ademas ayudaran a la organizacion si ellos les piden algo, mover sillas, etc
(21:32:36) lecaros: van 5 personas
(21:32:37) klizanar: pedro_: Cuentas claras mantienen la amistad :P solo para transparentar las cosas
(21:32:42) pedro_: klizanar: yes :-)
(21:32:44) ***klizanar ya sabÃ­a a que iban
(21:32:45) lecaros: los 2 restantes se cubren entre los 5
(21:32:49) VARGUX: precisamente.. yo no puedo ir porque no tengo plara :P
(21:32:50) lecaros: no era eso?
(21:33:08) pedro_: lecaros: donde se discutio eso?
(21:33:22) pedro_: recuerdo que hablamos algo parecido, pero no se si se llego a algun acuerdo
(21:33:24) aolivares: en la reuniÃ³n anterior pero no se quedÃ³ claro
(21:33:36) elkan76: lo de mover sillas es parte del CoC
(21:33:39) aolivares: porque no se sabÃ­a si ibamos a tener cupos gratis o no
(21:33:42) lecaros: reuniÃ³n anterior
(21:34:44) pedro_: la organizacion nos solicito los requerimientos para el stand de ubuntu-cl asi que se esta coordinando eso con las personas del stand
(21:34:50) pedro_: y tenemos que enviarlo a mas tardar el jueves
(21:35:06) pedro_: si alguien mas se anota para el EL para ayudar el stand o apoyar en las charlas, etc puede hacerlo aca
(21:35:09) pedro_: https://wiki.ubuntu.com/ChileanTeam/Eventos/EL2008
(21:35:45) ***lecaros puso parte del log en pastebin http://pastebin.com/m1ff21494
(21:35:56) pedro_: si alguien va de lejos y necesita hospedaje lo puede preguntar en la lista
(21:36:14) pedro_: para ver si anakron se paletea o alguien mas de concepcion
(21:36:22) andres_ ha salido de la sala (quit: Remote closed the connection).
(21:36:34) klizanar: pedro_: si puedo ir hasta cuando las personas se pueden inscribir en el EL
(21:36:35) rampmaster ha salido de la sala.
(21:36:51) pedro_: klizanar: hasta el mismo dia
(21:36:56) pedro_: 22 oct
(21:37:01) klizanar: OK
(21:37:11) klizanar: puedo pagar estudiante si no soy estudiante?
(21:37:24) ***klizanar cree que 30 lucas es mucho
(21:37:28) pedro_: klizanar: si te consigues un certificado puede ser :-P
(21:37:36) pedro_: klizanar: ni idea en realidad...
(21:37:43) klizanar: mmm
(21:38:01) ***lecaros pinging mruiz
(21:38:05) pedro_: lecaros: puede ser, pero eso fue mi opinion
(21:38:09) pedro_: yo no me meto ne los bolsillos ajenos
(21:38:15) pedro_: si todos estan de acuerdo, podria ser
(21:38:16) pedro_: sino no
(21:38:24) lecaros: pedro_ no vi objeciones
(21:38:37) pedro_: nadie se acuerda, asi que parece que paso piola
(21:38:40) lecaros: por otro lado, Â¿cÃ³mo se realizÃ³ la elecciÃ³n de los beneficiados?
(21:38:40) aolivares: pero 30 lucas es mucha plata
(21:38:52) pedro_: lecaros: yo los elegi
(21:39:28) lecaros: pedro_ no me parece correcto
(21:39:41) mruiz: Tuvimos suerte de que la organizacion nos considerara y nos "regalara" entradas. IMHO, es un premio para quienes estaran parte de la semana mas pendientes del stand que del encuentro
(21:39:49) pedro_: lecaros: lo sabia :-)
(21:39:56) lecaros: o sea, si nadie mÃ¡s va a estar en stand me parece excelente
(21:40:03) aolivares: pero alguien mas quiere ir???
(21:40:04) lecaros: pero si hay mÃ¡s gente interesada, creo que no es justo
(21:40:09) lecaros: pedro_ :p
(21:40:24) aolivares: pero nadie manifestÃ³ que queria ir
(21:40:26) VARGUX: por mi parte estaba interesado en ir...
(21:40:30) mruiz: ese es el tema...
(21:40:34) klizanar: yo pienso igual que lecaros el problema es que parece que habÃ­a fecha limite para los nombres
(21:40:47) VARGUX: pero no tendre 30 mil hasta el otro mes
(21:40:47) lecaros: habÃ­a fecha?
(21:40:47) pedro_: lecaros: pregunte, se pregunto en la misma reunion quienes podian ir a ayudar
(21:40:51) ***klizanar tambien quedÃ³ fuera por que no sabe si va hasta el lunes
(21:40:52) pedro_: lecaros: se selecciono de esa lista
(21:40:56) darkwill [n=user@172-200-22-190.adsl.terra.cl] ha entrado en la sala.
(21:41:01) pedro_: lecaros: seleccione a las persona que no podian pagar su entrada
(21:41:07) aolivares: si eso tambien es verdad se preguntÃ³
(21:41:11) pedro_: lecaros: por eso deje a mruiz afuera por ejemplo
(21:41:20) elkan76: si pero a pedro_ le dieron una fecha limite para el envio de la gente
(21:41:22) pedro_: lecaros: ya que el ya estaba decidido a ir y pagar por elo
(21:41:35) pedro_: ademas me dieron algo asi como 24 horas para tener la gente
(21:41:36) lecaros: pedro_ no recuerdo que alguien mÃ¡s haya dicho que iba, tal vez mruiz que estÃ¡ leyendo el log pueda decir
(21:41:37) costanzo ha salido de la sala (quit: "Saliendo").
(21:41:52) lecaros: pedro_ y eso tb se dijo en la reuniÃ³n?
(21:41:55) klizanar: el VARGUX querÃ­a ir, pero estÃ¡ en esa lista?
(21:41:57) pedro_: lecaros: que cosa?
(21:42:09) lecaros: que te dieron algo asÃ­ como 24 horas
(21:42:13) pedro_: lecaros: que habian entradas liberadas? se supo dias despues de la reunion.
(21:42:15) mruiz: en mi caso personal, voy a exponer, pero no estare todo el evento en el stand. Por eso que considere no apropiado acogerme al beneficio
(21:42:30) pedro_: lecaros: si hubieramos tenido una bolita de cristal, hubiese sido mas facil, claro.
(21:43:00) aolivares: queda como nota para otra ocasiÃ³n
(21:43:08) klizanar: mira estoy viendo lo re la reuniÃ³n pasada y encompromisos pactados encontrÃ© esto:Omolina y FelipeVenegas se ofrecieron para estar en el stand.
(21:43:09) aolivares: ademas un detalle
(21:43:10) lecaros: pedro_ me refiero a que si hubo fecha lÃ­mite y fue informado
(21:43:46) lecaros: y omolina no tiene entrada?
(21:43:50) pedro_: el va tb
(21:44:01) aolivares: que en la reunion a mi me quedÃ³ la idea que el todos significaba todo ubuntu-cl es decir que se les iba a pagar con plata de las poleras y tazones
(21:44:01) darkwill ha salido de la sala (quit: Client Quit).
(21:44:04) pedro_: por su cuenta, mismo caso de mruiz
(21:44:15) lecaros: pedro_ ok
(21:44:20) pedro_: se elegio a personas que ya habian trabajo en stands y tenian experiencia
(21:44:20) lecaros: queda vargux
(21:44:34) aolivares: insisto
(21:44:43) pedro_: ahora cual es el problema de los free pass?
(21:44:53) aolivares: si quieren pagarle que se le pague con plata de ubuntu-cl y nno de la gente que va a ayudar
(21:45:10) lecaros: yo me quedÃ© con la idea de que se harÃ­a como quedÃ³ en el log
(21:45:14) lecaros: por eso estoy tocando el tema
(21:45:16) aolivares: en el log
(21:45:19) klizanar: pedro_: el problema es que por ejemplo VARGUX igual quiere ir pero no tiene plata y el dÃ­a que preguntaste en irc el no estaba conectado
(21:45:21) aolivares: no queda claro
(21:45:42) pedro_: klizanar: lamentablemente habia que hacerlo rapido
(21:45:54) pedro_: o quedabamos fuera, asi de simple
(21:45:56) VARGUX: considero de que lo importante ahora, mÃ¡s que pelear, es tenerlo presente para otra oportunidad
(21:46:13) lecaros: bien, vargux. que buena actitud :)
(21:46:22) VARGUX: :P
(21:46:33) klizanar: pedro_: entiendo tu postura pero igual considero que eso de un dÃ­a para otro nada que ver por parte de la organizaciÃ³n
(21:46:41) aolivares: insisto para esto se debe generar un modo
(21:46:42) lecaros: entonces finalizo mi intromisiÃ³n con el tema freepasses :)
(21:47:00) aolivares: en estos casos es la comunidad la que debe asumir el costo
(21:47:00) VARGUX: klizanar: quizas en la organizaciÃ³n estaban apurados por motivos fuera de nuestra comunidad
(21:47:01) pedro_: contacto@encuentrolinux.cl para reclamos
(21:47:05) klizanar: pedro_: deberÃ­as igual decirlo
(21:47:06) aolivares: y no los asistentes
(21:47:07) ***lecaros igual quiere a pedro_ xD discutir es sano
(21:47:21) pedro_: klizanar: ya lo hize...
(21:47:25) klizanar: ha ok
(21:47:29) klizanar: entonces todo ok
(21:47:32) pedro_: al parecer a nadie mas le dieron entradas...
(21:47:50) pedro_: segun lo conversado con slara y mgonzalez estan con numeros rojos desde que empezaorn
(21:47:53) klizanar: si la idea es mejorar este tipo de eventos y diciendo las cosas se pueden mejorar para la proxima
(21:47:58) pedro_: ya era dificil que nos bajaran el precio de 30 a 15
(21:48:11) pedro_: y lo hicieron y estaban complicados en como poder comunicar eso con el rector
(21:48:21) pedro_: ya que se iban a llevar un tremendo reto
(21:48:27) ***klizanar insiste en que 30 lucas es mucha plata
(21:48:35) pedro_: asi que es bastante que nos den free pass para 3 personas
(21:48:39) klizanar: quizas les faltan auspiciadores
(21:48:59) klizanar: eso es malo por que al final pagan los asistentes y con el tiempo muchos dejan de ir a estos eventos por la plata
(21:49:06) pedro_: pero para la otra que lo coordine otra persona :-)
(21:49:07) mruiz: bueno, pero eso es otro tema
(21:49:20) aolivares: tal vez
(21:49:28) aolivares: debamos optar a no ir a eventos pagados
(21:49:41) klizanar: osea si van como stand
(21:49:49) mruiz: el problema es que el ELinux es EL EVENTO del aÃ±o
(21:49:53) klizanar: y cosas asÃ­ nunca deberÃ­an pagar
(21:49:53) aolivares: porque si lo miramos bien estamos trabajando para que ganene otros
(21:50:03) aolivares: pero les pagas por trabajar???
(21:50:18) aolivares: yo diria que se metan.......
(21:50:24) mruiz: hahahaha
(21:50:27) lecaros: hahaha
(21:50:44) klizanar: a lo que voy es que los que van al stand no van a poder disfrutar del evento y aun asÃ­ tienen que pagar. Suponiendo que no hubiesen dado esas "becas"
(21:50:52) aolivares: porque crea este tipo de problemas
(21:50:56) lecaros: dirÃ¡n que vine a puro revolver el gallinero, pero la verdad es que me colguÃ© a una red mientras participo en otra reuniÃ³n y acÃ¡ ya terminamos
(21:51:14) pedro_: no habria que ir a ni un evento con auspiciadores entonces...
(21:51:17) elkan76: fue lo pimero que plantee cuando meofrecieron las rebajas
(21:51:20) lecaros: klizanar es un muy buen punto el tuyo
(21:51:24) pedro_: de una u otra manera igual ganan teniendo su logo ahi
(21:51:24) elkan76: lo de la pega
(21:51:37) elkan76: pero lo que mas nos ofrecieron fue las 15k
(21:51:50) elkan76: despues por intermedio de pedro se gestiono
(21:51:56) elkan76: los tres pases
(21:52:01) aolivares: si pero es diferente
(21:52:24) klizanar: sipo osea si los stand no van igual pierde el EL por que no tiene "entretenciÃ³n" entre charlas. osea yo lo veo asÃ­
(21:52:26) aolivares: en este caso es como si un cantante tuviera que pagar para hacer un concierto
(21:52:38) klizanar: EXACTO!
(21:53:05) aolivares: es bien tonto el planteamiento pero da para largo
(21:53:13) aolivares: ya ubucon!!!!!
(21:53:17) elkan76: SIIIII
(21:53:24) klizanar: es un buen tema para discutir como comunidad
(21:53:36) klizanar: definir ciertos criterios de participaciÃ³n en eventos
(21:53:36) ***mruiz se pregunta : donde esta fvenegas??
(21:53:45) elkan76: lo tiene la polola
(21:53:50) klizanar: no estÃ¡ conectadp
(21:54:13) mruiz: hahaha
(21:54:21) elkan76: se excuso
(21:54:25) elkan76: no viene
(21:54:31) klizanar: ok
(21:54:36) klizanar: terminamos con lo del EL?
(21:54:43) aolivares: lo primero: ubucon es = ju??
(21:54:45) lecaros: sep, toca ubucon
(21:54:48) klizanar: ha ok
(21:54:58) lecaros: ubucon = dÃ­a ubuntu + JU
(21:55:02) klizanar: no siguieron el orden :P por eso pense que habÃ­amos terminado
(21:55:12) klizanar: oye suena mas lindo ubuconf
(21:55:15) juandelsolar [n=juandels@pc-50-42-241-201.cm.vtr.net] ha entrado en la sala.
(21:55:25) ***klizanar siempre piensa en hacer de este mundo algo lindo
(21:55:27) juandelsolar: uuu!
(21:55:34) PaGonDel: wenas, sorry recien me estoy enterando de la reunion =O
(21:55:56) juandelsolar: hola a todos!
(21:55:59) ***elkan76 piensa que JF y pato estaban en los arbustitos
(21:56:01) klizanar: hola
(21:56:09) juandelsolar: hahaha
(21:56:12) VARGUX: D'Oh!
(21:56:20) klizanar: ya hablemos de ubucon
(21:56:30) klizanar: mruiz: te escuchamos
(21:56:37) klizanar: osea te leemos
(21:57:06) ***mruiz buscando el log de la reunion anterior
(21:57:37) elkan76: bueno para hacer la intro, este aÃ±o
(21:57:55) elkan76: planeamos que la comunidad esta lo sufic.
(21:57:59) elkan76: desarrollada
(21:58:02) mruiz: fundamento: supuestamente la Junta Ubuntera es sÃ³lo para ver temas de comunidad ... tenemos la infraestructura y los medios para hacer algo mÃ¡s grande: UbuCon ... una conferencia sÃ³lo de Ubuntu
(21:58:26) ***lecaros se debe retirar pq estÃ¡ haciendo usofructo de mesa + silla + wifi ajeno :) buenas noches
(21:58:39) lecaros ha salido de la sala (quit: Remote closed the connection).
(21:59:06) mruiz: la idea es cubrir temas de comunidad + charlas alusivas a Ubuntu + introduccion a nuevos ubunteros
(21:59:26) elkan76: estrenar el equipo debienvenida si esposible
(21:59:41) klizanar: elkan76:debiera ser esa nuestra meta
(21:59:47) mruiz: el evento sera en la Utal (CuricÃ³)
(22:00:41) ***klizanar siente nostalgia de su ex-universidad
(22:01:20) Sirius32Black ha salido de la sala (quit: "Saliendo").
(22:01:31) elkan76: bueno ya como vimos unos minutos atras el tema del seguimiento de la gente es algo util
(22:02:00) aolivares: no es por ser peor que lecaros, pero no serÃ¡ desperdiciar una oportunidad valiosa para tratar temas de comunidad
(22:02:04) fvenegas [n=fvenegas@pc-254-48-83-200.cm.vtr.net] ha entrado en la sala.
(22:02:27) klizanar: podrÃ­amos pedirle a fvenegas que hiciera una charla informativa dentro de la universidad para exponer la tematica de la ubucon y por que debieran participar
(22:03:01) aolivares: porque hay muchos eventos de expansiÃ³n pero tenemos re pocos para nosotros
(22:03:32) aolivares: y perder la ju tal como estÃ¡ no creo que sea algo bueno
(22:03:34) elkan76: alvaro creo que es mejor, porque siempre tenemos un publico que va a la JU
(22:03:34) klizanar: aolivares: yo creo o al menos eso creo entender que la ubucon va a ser como la junta ubuntera con una o dos charlas dedicadas a gente que quisiera participar
(22:03:38) klizanar: o me equivoco?
(22:03:46) elkan76: y que no es
(22:03:50) elkan76: de la comunidad
(22:04:00) aolivares: si eso esta bien
(22:04:11) elkan76: entonces es el momento para captarlos con tranquilidad
(22:04:22) aolivares: pero no debemos dedicar la actividad a ellos
(22:04:29) elkan76: y no distraerlos con debates que a lo mejor
(22:04:33) aolivares: pa ellos existe elinux openmind flisol
(22:04:34) aolivares: etc
(22:04:39) elkan76: no entenderan en su fuente
(22:04:41) aolivares: no po
(22:04:48) aolivares: si ju o ubucon no es para ellos
(22:04:53) aolivares: si van bien perfecto
(22:05:02) pedro_ ha salido de la sala (quit: "Ex-Chat").
(22:05:02) elkan76: son dos partes
(22:05:17) aolivares: creo que esta mal
(22:05:32) aolivares: vamos a perder mucho si hacemos eso
(22:05:32) klizanar: mruiz: por favor podrias explicarnos cual es la finalidad de ubucon y cuantas charlas van dedicadas a los "nuevos" y cuantas son para nosotros como comunidad?
(22:05:41) fvenegas ha salido de la sala (quit: Client Quit).
(22:05:46) mruiz: klizanar, oka
(22:06:42) mruiz: Ubucon busca generar un evento solo para la comunidad
(22:06:59) PaGonDel: algo asi como el debian day
(22:07:24) mruiz: que contenga: difusion (charlas del proyecto, comunidad, etc) y planificacion/discusion de temas contingentes
(22:07:29) mruiz: PaGonDel, si
(22:08:13) klizanar: es una junta ubuntera reloaded
(22:08:19) mruiz: sip
(22:08:38) mruiz: con las juntas ubunteras se nos iba el dia en discusiones
(22:08:56) aolivares: si entiendo, pero mi punto es que es un dia en el semestre en el que nos reunimos para discutir cosas relevantes
(22:09:04) pedro_ [n=pedro@ubuntu/member/pedro] ha entrado en la sala.
(22:09:36) mruiz: sip, pero con el tiempo, cada uno ha ido avanzando por diversas areas, y creo que es el momento de mostrar que cosas hacemos por la comunidad
(22:09:37) aolivares: pero en esto lo vamos a gastar en hacer charlas para personas que hay un 70% de posibilidadades que no vuelvan
(22:09:56) mruiz: aolivares, el publico objetivo somos nosotros
(22:09:58) mruiz: ;-)
(22:09:59) elkan76: pero ese 30% lo vale
(22:10:18) klizanar: aolivares: creo que segun lo que entendÃ­ ahora haremos ubucon por que ya somos una comunidad, osea en la utlima junta ubuntera se presentÃ³ la nueva estructuraciÃ³n y todo eso, entonces ahora mas que nada es discutir ciertos temas de interes pero ya no son tan extensos como en la junta ubuntera pasada
(22:10:36) mruiz: como siempre, es un evento abierto, pero en su mayoria los asistentes son ubunteros
(22:10:36) janitux [n=janitux@81-180-223-201.adsl.terra.cl] ha entrado en la sala.
(22:10:41) aolivares: ah si es asi perfecto
(22:10:54) elkan76: y cada equipo puede auto gestionar su presentacion
(22:11:11) aolivares: porque como creo que diria rodrigovb no voy a atravesar medio chile pa que el mruiz me explique lo que es el launchpad :D
(22:11:20) elkan76: hahahahaha
(22:11:20) klizanar: aolivares: creo que la unica diferencia es que ahora se quiere tratar de integrar a nuevas personas, cosa que en las juntas ubunteras pasadas aun no era tema
(22:11:30) mruiz: esa es la idea
(22:11:49) aolivares: ah ok
(22:12:02) mruiz: aolivares, pero recorreras medio chile para ver como launchpad te hace la vida mejor ;-)
(22:12:12) aolivares: jajajaa
(22:12:13) juandelsolar: haha
(22:12:38) ***klizanar espera que el grupo escribas pueda tener el manual de launchpad para esa fecha
(22:13:16) elkan76: OT el 15 de octubre entre las 18 y 20 hrs launchpad estara en mantencion por si alguien no sabia
(22:13:30) aolivares: si pero pls no tengan como norte el debianday porque eso si que es pensado para el outsider de la comunidad
(22:13:43) elkan76: en todo caso
(22:14:01) mruiz: :)
(22:14:04) klizanar: creo que el concilio debe definir bien los puntos y actividades a realizar ese dÃ­a
(22:14:07) mruiz: sip
(22:14:11) mruiz: klizanar, +1
(22:14:18) klizanar: para que podamos dar nuestra opiniÃ³n
(22:14:31) aolivares: +1
(22:14:51) elkan76: +1
(22:15:15) juandelsolar: +1
(22:15:20) mruiz: pedro_ nos podria asesorar con contenidos tb
(22:16:09) elkan76: JF tendremos UBUCar???
(22:16:11) flipflop_ [n=lsaavedr@pc-178-215-241-201.cm.vtr.net] ha entrado en la sala.
(22:16:16) juandelsolar: demas!
(22:16:21) klizanar: opencar
(22:16:23) elkan76: eehhh!!
(22:16:36) juandelsolar: en cualquier momento suben la foto del opencar!
(22:16:36) elkan76: karin ahora sera UBUCar
(22:16:43) juandelsolar: hahaha
(22:16:56) juandelsolar: a todo esto..
(22:16:57) klizanar: van a tener que hacer un afiche o algo para pegarlo o seguirÃ¡ siendo opencard
(22:17:03) klizanar: open car
(22:17:36) juandelsolar: (ot) me vinieron a entrevistar por que el auto es malo (24hrs)
(22:17:38) mruiz: el tema de Ubucon esta en revision, y debemos seguir trabajando en ello
(22:17:39) juandelsolar: hahaha
(22:17:50) aolivares: y la fecha de ubucon
(22:17:50) elkan76: Hay que hacer afiche para el auto y diplomas de acreditacion para carnes Guerra Xpress
(22:17:54) aolivares: ??
(22:17:55) juandelsolar: pero en fin!... aperra con todas los eventos libres!..
(22:18:04) klizanar: juandelsolar: no cachÃ© que pasÃ³ con el opencar
(22:18:19) aolivares: yo mas lo que molesto y capaz que no pueda ir a escuchar al mruiz sobre lo que es launchpad ;D
(22:18:21) klizanar: elkan76: quedÃ³ loco con carnes guerra ;P
(22:18:50) juandelsolar: klizanar, nada malo... solo querian dar una imagen que el auto no es bueno.
(22:19:02) mruiz: tambien la gracia es mostrar como hacemos difusion en los eventos, las charlas, etc
(22:19:10) juandelsolar: elkan76, y la gondola?
(22:19:23) aolivares: ya damos por terminada la reuniÃ³n
(22:19:27) klizanar: ok
(22:19:35) elkan76: ok
(22:19:36) klizanar: puedo dar una aviso de utilidad publica?
(22:19:44) aolivares: ahoa viene la etapa pelambre
(22:19:50) juandelsolar: eeeee!!
(22:19:53) elkan76: uhh de veras las pizzas
(22:20:01) aolivares: asi que termienen el log
</pre>
