{|
  | '''Warning'''
  * This is a '''readonly''' and '''text-based''' archive of a deprecated wiki.
  * '''Images''' and '''attachments''' have been removed to conserve space.
  * '''Links''' may not work and there may be formatting issues.
  * A '''compressed''' version with images and the original syntax is in the repo '''Releases'''.
|}

__TOC__

<pre>
(09:36:10 PM) pedro_:  1.- Podcast.
(09:36:10 PM) pedro_:  2.- Política de CD's
(09:36:10 PM) pedro_:  3.- Blogs de los grupos de trabajo.
(09:36:10 PM) pedro_:  4. Eventos chilensis futuros y nuestra participación
(09:36:10 PM) pedro_:  5. Global Bug Jam
(09:36:13 PM) mruiz: pedro_, de 30 minutos
(09:36:14 PM) pedro_: esa es la agenda para hoy
(09:36:15 PM) #ubuntu-cl: mode (-o cristianvirtual ) by ChanServ
(09:36:19 PM) pedro_: alguien tiene otra?
(09:36:24 PM) #ubuntu-cl: mode (-o mruiz ) by ChanServ
(09:36:27 PM) cristianvirtual: si
(09:36:32 PM) aolivares: puta el cristianvirtual llegó al final
(09:36:39 PM) aolivares: yo quería ser el último
(09:36:45 PM) pedro_: (recuerden que el meeting es solo de 1 hora, si hay mas items se  tratan en otra reunion o en la lista)
(09:36:57 PM) cristianvirtual: aolivares: estoy hace rato, me conecte y desconecte para llegar al final y ganarte
(09:36:59 PM) pedro_: ya demosle con el primero
(09:36:59 PM) aolivares: ok
(09:37:03 PM) pedro_: Podcast
(09:37:06 PM) pedro_: mcisternas: ? 
(09:37:10 PM) mcisternas: okei
(09:37:58 PM) cristianvirtual: ejem ejem
(09:38:06 PM) mcisternas: Ayer hubo una reunion donde se iban a tratar estos temas. De esta yo me entere bien tarde, cuando no tenia tiempo de asistir pues la planificacion la tenia encima.
(09:38:20 PM) mruiz: mcisternas, pero entiendo que hay log de eso o no?
(09:38:24 PM) mcisternas: Se supone que ubuntu chile tenia que asistir, pues creo que era la primera
(09:38:25 PM) pedro_: hay algun log de la reunion?
(09:38:34 PM) mcisternas: donde se iban a tratar algunos temas del podcast
(09:38:51 PM) pedro_: mcisternas: en resumen que es lo que quieren hacer con el podcast?
(09:38:56 PM) mcisternas: no lo se, de verdad hoy no he consultado nada de la reunion
(09:39:00 PM) aolivares: esa reunión no se realizó al final
(09:39:05 PM) mruiz: mcisternas, te anotaste una tarea ;-)
(09:39:22 PM) cristianvirtual: destaco deste punto la comunicacion
(09:39:37 PM) cristianvirtual: debemos estar al tanto de este tipo de cosas, no hubo mail en la lista del concilio
(09:39:57 PM) mruiz: +1
(09:40:05 PM) cristianvirtual: pueden resumir cual es el rol q se espera q ubuntu chile tenga ahi?
(09:40:06 PM) pedro_: mcisternas: segun lo que dijiste en la lista de correos no vas a tener mucho tiempo en las proximas semanas para trabajar en eso, podrias ayudarnos a buscar a alguien que te pueda suplir durante ese tiempo o bien que pueda trabajar contigo?
(09:40:11 PM) cristianvirtual: o aun no esta claro?
(09:40:32 PM) aolivares: se supone que la reunión era para eso
(09:40:36 PM) pedro_: si no me equivoco es un podcast latino y quieren que varios loco team participen?
(09:40:37 PM) mruiz: quien coordina lo del podcast?
(09:40:39 PM) aolivares: pero como dije esa reunión no se organizó
(09:40:43 PM) mcisternas: pedro_, si, aunque yo creo que mejor la persona se debe ofrecer para que esta idea no quede en la nada
(09:41:01 PM) Carlos_C: emm si hay un rol para el team chile, si es que lo acepta
(09:41:03 PM) pedro_: ok entonces no le demos tantas vueltas y veamos cuando se hace la proxima reunion y quien puede asistir
(09:41:10 PM) mruiz: vale
(09:41:13 PM) aolivares: ok
(09:41:16 PM) pedro_: Carlos_C: cual es el rol?
(09:41:28 PM) mruiz: si se pude bien, sino miramos otros proyectos
(09:41:35 PM) Carlos_C: se ofrece que cada team se haga cargo del podcast cada semana. Cada cierto tiempo tendriamos que hacerlo nosotros
(09:41:52 PM) mruiz: Carlos_C, y quien coordina eso?
(09:42:12 PM) Carlos_C: eso se coordinaria en la primera reunion. Hasta ahora se trataba a nivel de la lista de correo
(09:42:21 PM) mruiz: ubuntu-es?
(09:42:30 PM) Carlos_C: interesados hasta ahora argentina, colombia y se supone que chile
(09:42:31 PM) Carlos_C: si
(09:42:32 PM) mcisternas: aolivares, donde sale que esa reunion no se realizo?
(09:42:41 PM) Carlos_C: llegó un correo a la lista
(09:42:46 PM) aolivares: en la lista de correos
(09:42:47 PM) mruiz: ah, si ubuntu-es coordina ahí está la madre del cordero
(09:42:53 PM) Carlos_C: donde se avisó que no llego la gente salvo la de argentina, creo
(09:42:59 PM) cristianvirtual: y si no se realizo porq Carlos_C envio un mail diciendo q fallamos... no cacho
(09:43:04 PM) pedro_: tarea pal concilio: ver cuando es la proxima reunion y ver quien puede asistir. todos de acuerdo?
(09:43:09 PM) mruiz: vale
(09:43:12 PM) mruiz: next!
(09:43:18 PM) mcisternas: dale!
(09:43:19 PM) aolivares: porque todos falaron
(09:43:24 PM) pedro_: moito boom
(09:43:30 PM) pedro_: 2- Politica de CD's
(09:43:53 PM) pedro_: no es un tema nuevo lo hemos conversado en la lista de correos
(09:43:58 PM) pedro_: y en la lista del concilio tambien
(09:43:59 PM) mcisternas: asi es
(09:44:00 PM) cristianvirtual: creo q el tema esta bien cocinado en este punto, el correo de pedro_ a la ML del concilio me parece q explica todo bien
(09:44:01 PM) mruiz: extendería el punto a Política de Merchandising
(09:44:10 PM) pedro_: pero necesitamos darle un corte 
(09:44:28 PM) aolivares: pero que pasa cuando es para un colegio o instituto com oel que llegó hoy
(09:44:33 PM) pedro_: para que el team de marketing trabaje tranquilo y no nos ande consultando si pueden o no enviar cds a cual o tal lado
(09:44:42 PM) aolivares: yo creo que en ese caso debemos definir una política especial o no?
(09:44:43 PM) cristianvirtual: aolivares: para mi la respuesta sigue siendo la misma
(09:44:55 PM) mruiz: tenemos 700 CDs por año
(09:45:20 PM) pedro_: si tenemos los suficientes cds (apartando los de eventos) no veo porque no enviarles unos cuantos 
(09:45:27 PM) pedro_: siempre y cuando ellos paguen todo de ante mano
(09:45:32 PM) mruiz: +1
(09:45:33 PM) pedro_: para no tener el drama de puerto montt cof cof
(09:45:40 PM) mruiz: claro
(09:45:41 PM) cristianvirtual: eso iba a decir jejeje
(09:45:42 PM) mcisternas: pedro_, mientras asuman esa responsabilidad de pagar, no hay dramas
(09:45:44 PM) pedro_: ahora no enviar 200 cds ni 100 cds 
(09:45:54 PM) aolivares: yo insisto en que en un instituto se debe tener un criterio especial
(09:45:55 PM) pedro_: 20 talvez?
(09:45:56 PM) cristianvirtual: ok, pero la escepcion hay q tenerla lo mas clara posible
(09:46:00 PM) aolivares: igual nos pueden devolver la mano
(09:46:03 PM) pedro_: de ahi ellos pueden hacer sus propias copias
(09:46:17 PM) mruiz: claro... para qué tantos discos originales?
(09:46:27 PM) pedro_: siendo un instituto lo que podemos hacer es decirles : "nosotros podriamos ayudarlos a instalar ubuntu ahi"
(09:46:33 PM) cristianvirtual: aolivares: pero si es solo un profe queriendo hacer un taller? como sabemos q los cds son bien canalizados?
(09:46:58 PM) pedro_: yo no se porque quieren tantos cds originales
(09:47:03 PM) mruiz: buen punto cristian
(09:47:07 PM) aolivares: creo que serán mejor canalizado que pasandoselo a alguien que lo quiere de posavasos
(09:47:08 PM) pedro_: los copiados funcionan igual y esta permitido copiarlos
(09:47:17 PM) cristianvirtual: si es para instalarlos en un lugar creo q usar el copiador lograra los mismos resultados
(09:47:29 PM) Carlos_C: pero consideren que es un curso, una catedra en donde lo central se asocia con ubuntu. Es buena propaganda aunque sean 20 personas, el cd original impacta
(09:47:30 PM) aolivares: esta bien
(09:47:42 PM) pedro_: ok entonces: 
(09:47:50 PM) cristianvirtual: criterios?
(09:47:58 PM) pedro_: en order de prioridad los cds son para:
(09:48:04 PM) pedro_: 1- los eventos de ubuntu-cl
(09:48:33 PM) cristianvirtual: 2- eventos en los q participa ubuntu-cl?
(09:48:46 PM) pedro_: 2- eventos a los cuales ubuntu-cl asiste
(09:48:54 PM) mruiz: ok
(09:49:11 PM) mcisternas: pedro_, +1
(09:49:23 PM) pedro_: 3- grupos de linux o instituciones siempre y cuando el stock de cds alcanze para los 2 puntos anteriores y cuando los grupos o instituciones paguen de antemano por el envio de estos
(09:49:55 PM) cristianvirtual: + una donacion voluntaria
(09:49:59 PM) Carlos_C: pedro_, establecerán un número máximo de cds al punto 3? o es cuestion de cada caso?
(09:50:13 PM) pedro_: creo que el team de marketing deberia decidir cuantos enviar
(09:50:18 PM) Carlos_C: ok
(09:50:27 PM) pedro_: si tenemos un stock de 3000 cds no veo mal enviar 200 o 500
(09:50:34 PM) pedro_: siempre y cuando ellos paguen 
(09:50:43 PM) mruiz: cada 6 meses tenemos 350
(09:50:48 PM) cristianvirtual: debiera reserbar en base a experiencias anteriores para los eventos importantes calendarizados y saber cuanto disponemos extra
(09:50:50 PM) aolivares: igual son pocos
(09:50:51 PM) pedro_: de ante mano todo, no con el "les pago el proximo mes o contra envio"
(09:51:24 PM) aolivares: creo que se debe fijar un máximo
(09:51:29 PM) mruiz: claro
(09:51:29 PM) pedro_: 20?
(09:51:33 PM) aolivares: si
(09:51:42 PM) pedro_: cristianvirtual, mcisternas, mruiz?
(09:51:47 PM) pedro_: estan de acuerdo?
(09:51:50 PM) cristianvirtual: yo seria mas especifico:
(09:51:50 PM) mruiz: creo es mejor decidir al revés
(09:52:05 PM) cristianvirtual: 5 server, 5 kubuntu 10 ubuntu
(09:52:06 PM) mruiz: cuantos para el (1), (2) ...
(09:52:31 PM) aolivares: De todas formas en los eventos creo que debemos repartir mas cd grabados
(09:52:43 PM) mruiz: debiéramos tener como mínimo 2 eventos de comunidad al año
(09:52:47 PM) pedro_: aolivares: yeap, sale mas barato
(09:52:54 PM) aolivares: y dejar los originales pa mostrarlos, porque el stand se queda vacío rapidito
(09:53:01 PM) mruiz: +1
(09:53:13 PM) mruiz: por último nos ingeniamos para hacer alguna carátula bonita
(09:53:20 PM) aolivares: naa
(09:53:22 PM) aolivares: así no mas
(09:53:28 PM) mruiz: CD autografiados por el concilio
(09:53:33 PM) aolivares: al buen plumón
(09:53:42 PM) pedro_: compramos una torre de cds virgenes de 100 , salen re baratas
(09:53:47 PM) mruiz: sip
(09:53:50 PM) pedro_: y quemamos ahi mismo, si todos andan con laptops :-P
(09:53:54 PM) pedro_: se demora nada en quemar
(09:54:09 PM) pedro_: ademas siempre preguntan por el de 64 bits y nunca tenemos
(09:54:11 PM) ***aolivares pedro no conoce mi laptop :S
(09:54:12 PM) pedro_: o el server ya no queda, etc
(09:54:20 PM) pedro_: ok todos de acuerdo entonces?
(09:54:24 PM) aolivares: si
(09:54:31 PM) pedro_: dejamos a arvaro con la fefa decidir en el punto 3 entonces
(09:54:32 PM) mruiz: CDs originales de bonito en stands
(09:54:43 PM) pedro_: si no llegan a un acuerdo o estan con dudas que nos consulten
(09:54:50 PM) aolivares: ok
(09:55:00 PM) pedro_: y que nos envien un correo al concilio avisandonos a quien le mandaron los cds no mas
(09:55:04 PM) pedro_: un aviso, no un permiso para
(09:55:05 PM) mruiz: en lo personal me molesta eso de pedir porque saben que tenemos CDs
(09:55:13 PM) mruiz: y no dar nada a cambio
(09:55:18 PM) aolivares: pero que va a pasar con el tipo que pidió ahora??? creo que se le puede mandar algunos y algunas muestras de los viejos pa que muestre los más posibles
(09:55:23 PM) cristianvirtual: pero ojo
(09:55:39 PM) Carlos_C: yo aca tengo cds de los viejos por si acaso
(09:55:49 PM) Carlos_C: son los que se llevaron a la JU
(09:55:52 PM) aolivares: Carlos_C creo que hay cajas de esos
(09:55:57 PM) Carlos_C: ok
(09:55:57 PM) cristianvirtual: no estamos diciendo q a esas comunidades o desconocidos grupos X q llegan una vez o 2 veces al a?o a pedir cds tengamos q darles
(09:55:58 PM) aolivares: ah esos
(09:56:00 PM) pedro_: aolivares: se le podria enviar unos cuantos, depende de los que necesite y explicarle que no somos una fabrica de cds 
(09:56:11 PM) aolivares: si
(09:56:17 PM) pedro_: y si puede aportar con una luca que lo haga a X cuenta para poder genera mas cds y pedir mas etc
(09:56:18 PM) mruiz: tenemos que tener *siempre* de Hardy (es LTS)
(09:56:25 PM) mruiz: claro
(09:56:51 PM) pedro_: cristianvirtual: nope, por eso el marketing team decide a quien si o no, si tienen dudas nos consultan
(09:57:01 PM) mruiz: siempre la gente es como pirañas con los stands
(09:57:04 PM) pedro_: cristianvirtual: pero que ellos lo vean no mas
(09:57:15 PM) mruiz: así que hay que llevar las cajitas no+
(09:57:25 PM) cristianvirtual: solo me resta decir q para q no pase algo como lo q paso en la ML del concilio hace unos dias
(09:57:29 PM) Lete: pero creo q todos van a querer los cd's originales
(09:57:41 PM) cristianvirtual: q le demos el respaldo a lo q el grupo marketing decida
(09:57:48 PM) pedro_: Lete: tambien los pueden pedir desde ship it :-)
(09:58:03 PM) mruiz: cristianvirtual, +1
(09:58:03 PM) pedro_: cristianvirtual: +1
(09:58:05 PM) Lete: si pero son comodos los wns
(09:58:09 PM) Lete: =(
(09:58:24 PM) pedro_: ok algun otro comentario en el tema?
(09:58:31 PM) cristianvirtual: antes de ir al otro punto
(09:58:44 PM) mruiz: que el grupo marketing debe ver el tema de costos, cobros, etc
(09:58:53 PM) cristianvirtual: hay q pasar el mail de marketing con redireccion a fefa y/o arvaro
(09:58:57 PM) mruiz: con total independencia y transparencia
(09:58:59 PM) aolivares: simplemente decir que el tono del mail al profe debe ser medido a fin que podamos hacerle un seguimiento
(09:59:08 PM) pedro_: mruiz: si que ellos vean todo eso no mas
(09:59:08 PM) mruiz: cristianvirtual, les dije en la ML que se contactaran conmigo
(09:59:22 PM) ***pedro_ slaps mruiz
(09:59:26 PM) cristianvirtual: ya esta hecha la planilla de calculo de marketing en google doc y tenemos acceso de lectura :)
(09:59:36 PM) pedro_: cristianvirtual: rooocks!
(09:59:37 PM) mruiz: que son proactivos estos cabros
(09:59:50 PM) pedro_: ok entonces tareas:
(09:59:50 PM) mruiz: cristianvirtual, la URL?
(10:00:06 PM) aolivares: ojalá los encargados de web site fueran así (cresta hay uno presente)
(10:00:34 PM) Carlos_C: el mail de marketing esta en la wiki actualizado?
(10:00:46 PM) pedro_: concilio: enviarle un correo al team de marketing con las prioridades de los cds y explicandoles que tienen total independencia para tomar las desiciones de a quien enviar o no los cds , en caso de duda que contacten al concilio
(10:01:03 PM) cristianvirtual: arvaro les enviara la invitacion a sus mails
(10:01:06 PM) pedro_: mruiz: sacar a los miembros anteriores del email de marketing y poner a fefa y al alvaro
(10:01:20 PM) mruiz: pedro_, lo estoy haciendo
(10:01:40 PM) pedro_: concilio: mandarle un email a la persona del instituto para hacerle un seguimiento sobre el deployment o clases para ver si necesita ayuda
(10:01:47 PM) pedro_: se me olvido algo?
(10:01:48 PM) mruiz: vale
(10:02:12 PM) mruiz: pedro_, hay que definir las cantidades para 1 y 2
(10:02:43 PM) aolivares: si aplicamos la politica de mucho copiado y poco de fabrica creo que con poquito alcanza
(10:02:49 PM) pedro_: ok veamoslo en la lista del concilio tambien y pedimos opiniones de marketing
(10:02:55 PM) mruiz: vale
(10:02:55 PM) pedro_: para llegar a un concenso
(10:03:11 PM) pedro_: algo mas que se quede en el tapete?
(10:03:28 PM) aolivares: si
(10:03:40 PM) aolivares: sería bueno que se pusiera en alguna parte esta política
(10:03:53 PM) aolivares: por ejemplo en el wiki del markenting
(10:03:58 PM) pedro_: aolivares: yeap, en el wiki ;-)
(10:04:13 PM) mruiz: pedro_, correo de marketing actualizado
(10:04:20 PM) pedro_: mruiz: super!
(10:04:30 PM) pedro_: ok siguiente punto entonces
(10:04:35 PM) Carlos_C: sugiero que le digan a la gente de marketing que puede actualizar a su pinta su pagina del wiki
(10:04:39 PM) pedro_: 3.- Blogs de los grupos de trabajo.
(10:04:54 PM) pedro_: aolivares: ^
(10:04:55 PM) aolivares: esa es una idea que me ha estado dando vueltas
(10:05:15 PM) aolivares: creo que los grupos de trabajo deben tener un blog donde comuniquen lo que hacen y como lo están haciendo
(10:05:32 PM) aolivares: la lista de correos no ha sido un gran medio de comunicación porque los avisos no lo lee toda la comunidad
(10:05:38 PM) aolivares: el planeta es el unico medio que todos vemos
(10:05:51 PM) aolivares: por eso creo que sería muy bueno algo parecido a lo que hacen los chicos de foro
(10:05:59 PM) aolivares: pero orientado a dar las noticias más relevantes
(10:06:00 PM) mruiz: aolivares, que raro ... afuera funciona bien la ML
(10:06:14 PM) aolivares: además es fácil buscar la info que está allí
(10:06:23 PM) mruiz: vamos a tener que acomodar los medios de comunicación
(10:06:25 PM) pedro_: aolivares: ajam, seria bueno para la gente que esta fuera de la comunidad y solo lee el planet
(10:06:36 PM) pedro_: se puede poner un blog en la pagina de ubuntu-cl ?
(10:06:45 PM) mruiz: claro
(10:06:46 PM) pedro_: donde varios autores puedan publicar?
(10:06:54 PM) mruiz: pedro_, actualmente funciona así
(10:06:59 PM) aolivares: me gusta mas la idea de separar las cosas
(10:07:15 PM) mruiz: en el correo de transparencia de servicios iban detalladas las cuentas existentes
(10:07:37 PM) pedro_: aolivares: en el mismo blog se pueden tener secciones diferentes, pero alojadas bajo el alero de ubuntu-cl
(10:07:40 PM) cristianvirtual: creo q por el flujo de informacion q generan cada grupo un blog para cada grupo es inecesario, en mi opinion todo se trata de sacarle mejor el jugo a la web de ubuntu-cl
(10:07:41 PM) mcisternas: mejor todo en un solo lugar, que todo ande suelto a cada lado provoca desorden
(10:07:52 PM) mruiz: sip
(10:07:55 PM) cristianvirtual: +1 pedro_
(10:08:03 PM) mruiz: +1
(10:08:05 PM) aolivares: el web de ubuntu-cl funciona pésimo
(10:08:06 PM) pedro_: ojo blog separado del principal de la pagina, sino quedaria la caga
(10:08:16 PM) mcisternas: pedro_, asi es ;)
(10:08:16 PM) mruiz: aolivares, por?
(10:08:22 PM) aolivares: por que si
(10:08:27 PM) mruiz: hahaha
(10:08:30 PM) aolivares: jajaja
(10:08:31 PM) mruiz: facts
(10:08:32 PM) pedro_: por que no!
(10:08:36 PM) aolivares: jajaja
(10:08:37 PM) cristianvirtual: esa es respuesta de abogado pue! :)
(10:08:47 PM) aolivares: es que sería largo de señalar
(10:08:52 PM) aolivares: pero todos sabemos que es asi
(10:08:57 PM) mruiz: respuesta de abogado
(10:09:01 PM) aolivares: no se actualiza nunca
(10:09:11 PM) mruiz: aolivares, pero eso es otro problema
(10:09:11 PM) aolivares: hace como dos años que se quiere cambiar
(10:09:13 PM) aolivares: y no se hace
(10:09:15 PM) cristianvirtual: (arvaro recibio el mail de prueba mruiz)
(10:09:19 PM) mruiz: cristianvirtual, vale
(10:09:34 PM) aolivares: el wiki se cambió de una
(10:09:36 PM) aolivares: el foro igual
(10:09:45 PM) mruiz: aolivares, claro que el foro fue de una ....
(10:09:56 PM) aolivares: pero se decidió y se hizo
(10:10:01 PM) cristianvirtual: (off topic: cambiemos la web por un worpress)
(10:10:29 PM) cristianvirtual: (offtopic 2: la fefa y arvaro trabajan haciendo plugins y templates para wordpress)
(10:10:43 PM) mruiz: cristianvirtual, drupal la lleva
(10:11:10 PM) cristianvirtual: yo creo q la mejor (aunq mas lenta) forma de resolver lo q plantea aolivares es mejorando nuestro sitio web
(10:11:16 PM) pedro_: no nos desviemos del tema
(10:11:22 PM) aolivares: no nos desviamos
(10:11:30 PM) pedro_: estan todos de acuerdo en tener un blog para los grupos de trabajo?
(10:11:30 PM) mruiz: +1 a potenciar el website de ubuntu-cl
(10:11:31 PM) cristianvirtual: pero creo q blogs esparcidos por el mundo no es la mejor solucion
(10:11:31 PM) aolivares: porque creo que cristianvirtual tiene razón
(10:11:48 PM) mruiz: no a n blogs
(10:11:50 PM) cristianvirtual: respondiendo a pedro_ : NO
(10:11:57 PM) aolivares: me convencieron no
(10:12:03 PM) aolivares: pero el website se debe cambiar
(10:12:06 PM) mcisternas: pedro_, yo estoy de acuerdo, un blog para todos
(10:12:13 PM) aolivares: y deben dejar que lo haga la gente que puede
(10:12:17 PM) pedro_: one blog to rule them all?
(10:12:17 PM) aolivares: pa no seguir esperando
(10:12:26 PM) mruiz: yes
(10:12:26 PM) aolivares: +1 pedro_
(10:12:46 PM) cristianvirtual: con subdominio acorde
(10:13:15 PM) pedro_: ok 
(10:13:24 PM) pedro_: y como tarea nos queda:
(10:13:47 PM) pedro_: concilio: latigar a los encargados de migrar el sitio web
(10:14:13 PM) pedro_: algo mas aparte de crear el blog y notificar a los miembros de los grupos?
(10:14:55 PM) pedro_: parece que no
(10:15:04 PM) pedro_: 4. Eventos chilensis futuros y nuestra participación
(10:15:09 PM) pedro_: mruiz ^
(10:18:15 PM) mruiz: En el horizonte hay los siguientes evento
(10:18:18 PM) mruiz: s
(10:18:32 PM) mruiz: Quintero
(10:19:17 PM) mruiz: Jornadas Regionales y Encuentro Linux
(10:19:22 PM) mruiz: estos últimos en Octubre
(10:19:48 PM) mruiz: ahh, y el Día del Software Libre en Septiembre
(10:19:51 PM) ***aolivares pedirá vacaciones para encuentro linux
(10:20:29 PM) mruiz: Para participar con charlas hay que presentar papers para el EL y las Jornadas
(10:20:33 PM) cristianvirtual: en cuanto a las jornadas
(10:20:48 PM) pedro_: yo cacho que presento en ambos, solo tengo que llenar el papiro que piden
(10:20:53 PM) cristianvirtual: lecaros hablo con pagondel para pedir "jurado" de papers
(10:21:05 PM) mruiz: cristianvirtual, y que ganamos a cambio?
(10:21:07 PM) pedro_: la sede de las jornadas me queda super cerca de la casa
(10:21:12 PM) mruiz: por qué con pagondel?
(10:21:16 PM) cristianvirtual: no se
(10:21:29 PM) pedro_: jurado de papers?
(10:21:29 PM) mruiz: dile que se comunique con quien corresponde :P
(10:21:36 PM) mruiz: pedro_, comité evaluador
(10:21:39 PM) pedro_: ah
(10:21:41 PM) cristianvirtual: pagondel me dijo q lecaros habia insinuado q yo y rodrigoVB podian ser 2 "jurados"
(10:21:47 PM) mruiz: hahahaha
(10:21:53 PM) cristianvirtual: pero nunca recibi una invitacion oficial, asiq no se en q estamos
(10:22:02 PM) mruiz: esas solicitudes a la comunidad deben ser dirigidas al concilio
(10:22:03 PM) pedro_: hay que extrujar al pato entonces
(10:22:19 PM) pedro_: y decirle a lecaros que pare de hacer las cosas por las ramas
(10:22:20 PM) mruiz: hahaha
(10:22:22 PM) aolivares: mruiz lecaros no te quiere de jurado ;D
(10:22:26 PM) cristianvirtual: creo lo mismo, debe ser una peticion al concilio y el concilio sugerir personas
(10:22:41 PM) mruiz: aolivares, no importa... soy parte del comité evaluador del Encuentro Linux
(10:22:48 PM) mruiz: +1 cristianvirtual
(10:22:58 PM) aolivares: +1
(10:23:08 PM) mruiz: entonces tirón de orejas a lecaros
(10:23:10 PM) cristianvirtual: pedro_: mruiz es nuestra oportunidad de comida gratis en el EL
(10:23:15 PM) pedro_: ñam ñam
(10:23:19 PM) pedro_: comiida
(10:23:21 PM) mruiz: hahaha
(10:23:40 PM) cristianvirtual: ok, entonces quien se comunica con lecaros para aclarar rumores?
(10:23:44 PM) pedro_: ok entonces como comunidad vamos a estar en todos esos eventos?
(10:23:50 PM) aolivares: ojo con una cosa
(10:24:17 PM) aolivares: que si nos toca elegir debemos buscar gente por lo menos alguno fuera del concilio
(10:24:23 PM) mruiz: muchachos ... varias veces me han consultado si Ubuntu-cl va a participar dentro de la organización del evento ...y no sé que decir
(10:24:29 PM) pedro_: en los pagados como el elinux hay que comunicarse con los encargados para ver si pueden hacer descuento o free pass como el año pasado para algunas personas que asistan al stand por ejemplo
(10:24:30 PM) aolivares: se vería muy feo que nos designemos entre nosotros
(10:24:47 PM) mruiz: aolivares, generalmente los papers salen de los más viajados
(10:24:52 PM) mruiz: como le dices tú
(10:25:05 PM) aolivares: si pero hay que tratar de dar tiraje a la chimenea
(10:25:16 PM) pedro_: mruiz: seria bueno poder participar en la organizacion, podriamos designar un par de personas para eso ;-)
(10:25:17 PM) ***aolivares no le gusta el apernaje
(10:25:39 PM) mruiz: pero creo que debemos hacer un llamado en la ML para invitar a postular a todos, y que no se repitan los temas
(10:25:50 PM) aolivares: +1 mruiz
(10:26:04 PM) mruiz: aolivares, lo que pasa es que muchas veces un tema bueno no queda seleccionado porque nadie conoce al potencial expositor
(10:26:10 PM) mruiz: el nombre pesa mucho en estos eventos
(10:26:16 PM) cristianvirtual: eRsasto
(10:26:25 PM) cristianvirtual: por eso pedro_ siempre vende humo
(10:26:29 PM) aolivares: yo hablo de la participación en los comités
(10:26:33 PM) mruiz: ahhh
(10:26:34 PM) mruiz: claro
(10:26:37 PM) pedro_: cristianvirtual: shhhhhh 
(10:26:45 PM) pedro_: cristianvirtual: no me mates mi fuente de comida de octubre
(10:26:46 PM) aolivares: los papers los eligen ellos y ellos ven lo que hacen
(10:27:10 PM) aolivares: hay posibilidad de ver que dejen entrar gente de la comunidad sin pagar
(10:27:11 PM) mruiz: aolivares, creo que sería bueno colocar a gente de ubuntu-cl en la organización del elinux
(10:27:28 PM) pedro_: totalmente de acuerdo con eso
(10:27:30 PM) aolivares: quién puede ser??
(10:27:35 PM) cristianvirtual: pagondel
(10:27:39 PM) mruiz: +1 a pato
(10:27:40 PM) pedro_: veamoslo en la lista del concilio?
(10:27:42 PM) aolivares: si
(10:27:43 PM) mruiz: vale
(10:27:46 PM) aolivares: ok
(10:27:52 PM) pedro_: que el mruiz se comunique con la organizacion para ver cuantos pueden participar 
(10:28:02 PM) pedro_: y vemos quienes o quien podria
(10:28:05 PM) aolivares: si gente que nos pueda conseguir cosas eso si
(10:28:06 PM) mruiz: pedro_, no hay límites
(10:28:11 PM) pedro_: entonces 30
(10:28:12 PM) pedro_: !
(10:28:22 PM) mruiz: se necesitan fenicios, ititas, etc
(10:28:26 PM) ***aolivares pensando el luis saavedra pro ejemplo
(10:28:31 PM) mruiz: hahaha
(10:28:41 PM) pedro_: ya algo mas de los eventos?
(10:28:47 PM) cristianvirtual: si
(10:28:55 PM) cristianvirtual: es una idea para q tiremos a la lista
(10:28:57 PM) mruiz: bueno, a los otros nos invitan con nombre y apellidos a nombre de ubuntu-cl
(10:29:13 PM) cristianvirtual: tener una plantilla latex y openoffice para charlas con ubuntu-cl
(10:29:22 PM) mruiz: :-)
(10:29:25 PM) mruiz: cristianvirtual, beamer
(10:29:29 PM) cristianvirtual: beamer
(10:29:32 PM) cristianvirtual: zi
(10:29:34 PM) cristianvirtual: eso
(10:29:46 PM) cristianvirtual: next?
(10:29:55 PM) cristianvirtual: vamos para la hora ya
(10:29:57 PM) pedro_:  5. Global Bug Jam
(10:30:08 PM) mruiz: pedro_ o mcisternas
(10:30:13 PM) aolivares: que buen tema
(10:30:19 PM) mcisternas: yo voy
(10:30:34 PM) mcisternas: bueno, la idea la resucite hace una semana atras en la lista del concilio
(10:30:56 PM) mcisternas: para los que no saben, antes se hacian bug jam shilenos, donde la comunidad ayudaba en la caceria de los bichos
(10:31:14 PM) cristianvirtual: y le ganabamos a daniel y sus secuaces
(10:31:18 PM) cristianvirtual: jajaja
(10:31:25 PM) mcisternas: este se hacia mensualmente, aca en irc e incluso se juntaron donde cristian, todo entrete
(10:31:33 PM) cristianvirtual: bueno cual es el plan a seguir para resucitarlo?
(10:31:35 PM) mcisternas: la idea murio a principios de año y todavia lo sigue
(10:31:38 PM) pedro_: llegaron las vaciones y murioo
(10:31:58 PM) mcisternas: pero creo que ya es hora de resucitarla y pocisionarnos nuevamente
(10:32:09 PM) mruiz: creo que es bueno rotar los días
(10:32:17 PM) mruiz: no a sólo sábados
(10:32:26 PM) aolivares: si?
(10:32:28 PM) pedro_: mcisternas: antes haciamos los gbj una vez al mes, seguimos con lo mismo?
(10:32:32 PM) pagondel: eaeas!
(10:32:43 PM) pagondel: +1 pedro_  :P
(10:32:47 PM) mcisternas: pedro_, podria ser mas de una vez al mes
(10:32:49 PM) mcisternas: dos o tres
(10:33:01 PM) mruiz: vamos con calma
(10:33:08 PM) cristianvirtual: yo creo q para partir una vez al mes y con mucho anuncio
(10:33:08 PM) mruiz: hay que ver como funciona el tema
(10:33:09 PM) pagondel: jo! mcisternas quiere recuperar su marca! :P
(10:33:13 PM) pedro_: mcisternas: empezamos en julio entonces?
(10:33:30 PM) mcisternas: si, en julio seria la resurreccion
(10:33:33 PM) mruiz: vale
(10:33:34 PM) ***Lete lete quiere saber q es gbj ??'
(10:33:40 PM) mruiz: hay que hacer harta promoción
(10:33:44 PM) aolivares: preguntale a tu padrino :D
(10:33:45 PM) cristianvirtual: ojala esto desencadene en formar un grupo dev
(10:33:51 PM) pagondel: Lete, global bug jam :P
(10:33:52 PM) Lete: nu ta =::::::.....
(10:33:55 PM) aolivares: eso es la idea
(10:34:01 PM) Lete: ok
(10:34:06 PM) pedro_: Lete: es un dia donde nos juntamos a trabajar en bugs de ubuntu
(10:34:20 PM) mcisternas: la idea es usar todos los medios de comunicacion posibles de la comunidad para expandir este mensaje del bug jam
(10:34:26 PM) mruiz: vale
(10:34:28 PM) Lete: aahhh bakan!
(10:34:36 PM) pedro_: okas
(10:34:45 PM) cristianvirtual: yo me puedo comprometer con una noche en un dia de semana a ense?ar lo basico q he aprendido mientras se acerca el dia del GBJ
(10:34:51 PM) pedro_: entonces como tarea ahi nos queda:
(10:34:51 PM) aolivares: al principio le pueden eneseñar a los que lleguen
(10:34:58 PM) pedro_: decidir fecha/s en julio
(10:35:05 PM) pedro_: publicitar como locos
(10:35:09 PM) aolivares: fijar los dias de capacitación
(10:35:17 PM) cristianvirtual: y training
(10:35:22 PM) pedro_: ok ;-)
(10:35:28 PM) pedro_: algo mas que se nos quede fuera en los bug jams?
(10:35:46 PM) pedro_: hay un evento relacionado del cual tambien podriamos participar
(10:36:03 PM) pedro_: hace poco se anuncio los Global jams
(10:36:09 PM) pedro_: https://wiki.ubuntu.com/UbuntuGlobalJam
(10:36:22 PM) pedro_: el primero sera entre el 2 y el 4 de octubre
(10:36:40 PM) pedro_: la idea es no solo enfocarse en bugs, sino que tambien en testing, documentacion, traducciones , etc
(10:37:07 PM) pedro_: en https://wiki.ubuntu.com/UbuntuGlobalJam/Events esta la lista de comunidades que participara
(10:37:19 PM) pedro_: hasta ahora solo 1 , pero nosotros podriamos ser los segundos :-)
(10:37:48 PM) pedro_: asi que, participamos en el evento o lo vemos mas adelante?
(10:41:12 PM) aolivares: teniendo ese día se comienza a pubicitar
(10:41:12 PM) Radixs: <--- quiere aprender.... :)
(10:41:12 PM) Carlos_C: marlon, si escribes un anuncio en el foro lo dejamos de sticky
(10:41:12 PM) mruiz: al parecer estamos listos
(10:41:12 PM) mruiz: pero tengo un posible 6to tema ...
(10:41:12 PM) cristianvirtual: cuando tendremos la fecha?
(10:41:12 PM) mcisternas: Carlos_C, buenisimo.. cuando los datos esten listo se publica en la web
(10:41:12 PM) aolivares: si pongamos la fecha
(10:41:12 PM) mcisternas: planeta, blogs, rayados en las calles, etc
(10:41:12 PM) mruiz: cristianvirtual, ahora?
(10:41:12 PM) aolivares: para la capacitación por lo menos
(10:41:12 PM) mruiz: ¿11 de Julio?
(10:41:12 PM) mruiz: Seguimos los sábados?
(10:41:12 PM) mcisternas: que la capacitacion sea un dia sabado, el 11 de julio creo que es buena fecha
(10:41:12 PM) aolivares: creo que eso lo deben decidir cuando tengan el grupo armado
(10:41:12 PM) aolivares: recuerden que la gente normal trabaja
(10:41:12 PM) aolivares: :D
(10:41:12 PM) mcisternas: jajaja
(10:41:12 PM) Radixs: +1 aolivares
(10:41:12 PM) cristianvirtual: aolivares: el grupo esta
(10:41:12 PM) aolivares: creo que deben tener el grupo de personas y luego ver la fecha si es sabado o no
(10:41:12 PM) cristianvirtual: mcisternas, pedro_ , yo es la base
(10:41:12 PM) aolivares: por eso en el trianign o como sea ya verás
(10:41:12 PM) cristianvirtual: siempre se suma pagondel
(10:41:12 PM) aolivares: y pide gente en la lista
(10:41:12 PM) aolivares: me parece que habrá interés en esto
(10:41:12 PM) cristianvirtual: aolivares: si
(10:41:12 PM) pagondel: ;)
(10:41:12 PM) mcisternas: primero formemos el grupo de ubunteros, lugo las fechas respectivas ;)
(10:41:12 PM) aolivares: yo he hablado con los que han ido llegando por lo de los padrinos
(10:41:12 PM) aolivares: y todos quieren esta cosa
(10:41:12 PM) cristianvirtual: ok, quin se hace cargo?
(10:41:12 PM) aolivares: por eso primero el entramiento a fin de ir formando el grupo
(10:41:12 PM) Radixs: tambien los que saben del tema y son padrinos podrian preparando a sus aijados :)
(10:41:12 PM) aolivares: creo que sería genial que los que se iniciaran tuvieran ese evento como algo para llegar preparados
(10:41:12 PM) mcisternas: mientras avancen los bug jam se vera si se participa, aunque lo mas probable es que estemos ahi
(10:41:12 PM) mruiz: participamos, pero coordinamos en la ML del concilio
(10:41:51 PM) pedro_: ok listeilor entonces
(10:42:04 PM) pedro_: algo mas en ese tema?
(10:42:24 PM) aolivares: cual era ese sexto tema (casi místico)
(10:42:28 PM) mruiz: tengo un último tema corto: Correos @ubuntu-cl.org
(10:42:34 PM) aolivares: a ese
(10:42:42 PM) mruiz: si leyeron el correo del otro día existen cuentas asignadas
(10:42:43 PM) aolivares: yo tengo uno y no lo se usar :(
(10:42:55 PM) mruiz: las mantenemos?
(10:42:57 PM) cristianvirtual: aolivares: porq no se usa
(10:43:04 PM) mruiz: decretamos una política?
(10:43:07 PM) aolivares: jajajaja no sirve entonces jajaja
(10:43:08 PM) cristianvirtual: yo haria borron y cuenta nueva
(10:43:14 PM) aolivares: +1
(10:43:16 PM) cristianvirtual: para los grupos
(10:43:21 PM) mruiz: solo grupos?
(10:43:29 PM) cristianvirtual: si
(10:43:31 PM) aolivares: y personas que se vayan destacando como premio
(10:43:34 PM) cristianvirtual: solo son fuente de spam
(10:43:43 PM) mruiz: pedro_, mcisternas ?
(10:43:57 PM) pedro_: por mi esta bien
(10:44:00 PM) aolivares: los premiamos con spam, que mejor!
(10:44:16 PM) cristianvirtual: jajaja aolivares LOL
(10:44:26 PM) mruiz: las cuentas personales son:
(10:44:27 PM) mruiz: pedro: pvillavi-at-email.com
(10:44:27 PM) mruiz: mcisternas: marlitoo-at-email-dot-com
(10:44:27 PM) mruiz: cristianvirtual: cristianvirtual-at-email-dot-com
(10:44:27 PM) mruiz: pagondel: pagondel-at-email-dot-com
(10:44:27 PM) mruiz: escribas: klizanar-at-email-dot-com, vargux-at-email-dot-com
(10:44:29 PM) mruiz: aolivares: olivares.santiago-at-email-dot-com
(10:44:31 PM) mruiz: fvenegas: fantomzz-at-email-dot-com
(10:44:33 PM) mruiz: rodrigovb: rodrigovega-at-email-dot-com
(10:44:35 PM) mruiz: csantiba: csantiba-at-email-dot-com
(10:44:37 PM) mruiz: suribe: sergio.uribe-at-email-dot-com
(10:44:39 PM) mruiz: lecaros: jose.lecaros-at-email-dot-com
(10:44:41 PM) mruiz: mruiz: debianized-at-email-dot-com
(10:44:43 PM) mruiz: jrovegno: tatadeluxe-at-email-dot-com
(10:44:45 PM) mruiz: quiten de la lista a los escribas :D
(10:44:47 PM) pedro_: (yo ni la ocupo)
(10:45:35 PM) mruiz: las borramos ?
(10:46:44 PM) pedro_: si hay gente que ya no esta activa en la comunidad, demas
(10:46:48 PM) Radixs: disculpen, creo que seria bueno lo del correo que sea del grupo? osea ej: gescribas@ubuntu-cl.org
(10:47:05 PM) pedro_: ahora si ocupan la cuenta o el alias para comunicaarse con la comunidad, mantengamosela no mas
(10:47:06 PM) magicdrums: buenas noches
(10:47:39 PM) mruiz: Radixs, asi estan
(10:47:47 PM) Radixs: ok, gracias
(10:48:29 PM) VARGUX: mruiz: estoy leyendo todo esto...
(10:48:34 PM) VARGUX: :P
(10:48:47 PM) VARGUX: "(22:44:44) mruiz: quiten de la lista a los escribas :D"
(10:48:47 PM) pedro_: todos de acuerdo entonces?
(10:49:10 PM) aolivares: oye aprovechemos
(10:49:14 PM) pedro_: cristianvirtual: no tenias un tema?
(10:49:14 PM) cristianvirtual: en q quedamos con los mails?
(10:49:26 PM) cristianvirtual: zi
(10:49:30 PM) mruiz: VARGUX,  dije "las cuentas personales son" y la de escribas no es personal ;-)
(10:49:54 PM) aolivares: se mantienen y se entregarán de premio??
(10:50:07 PM) aolivares: total ahí no hacen daño a nadio o sí?
(10:50:12 PM) cristianvirtual: pedro_, mruiz pidanle a los geeks q validen mi nueva llave SSH para los srver del planeta
(10:50:15 PM) cristianvirtual: eso es todo mi tema
(10:50:16 PM) cristianvirtual: :p
(10:50:19 PM) ***moreback hace hambre
(10:50:24 PM) mruiz: cristianvirtual, pidelo tu
(10:50:40 PM) cristianvirtual: mruiz: eso estoy haciendo
(10:50:41 PM) cristianvirtual: jajajajaj
(10:50:47 PM) mruiz: cristianvirtual, por castigo
(10:50:49 PM) cristianvirtual: ok, me queda claro lo de los mails
(10:50:50 PM) Radixs: xD
(10:50:57 PM) pedro_: el gusto de cambiar las llaves
(10:51:23 PM) pedro_: ya, nada mas?
(10:51:24 PM) Radixs: es gusto de formatear diria yo :D
(10:51:24 PM) cristianvirtual: pedro_: no si la SSH no la respalde
(10:51:29 PM) mruiz: hay que pensar que una cuenta de correo con dominio @ubuntu-cl.org supone que es gente activa y habla a nombre de la comunidad
(10:51:45 PM) cristianvirtual: ersasto
(10:51:56 PM) cristianvirtual: por eso me pitiaria varias, asi a lo choro no mas
(10:51:59 PM) Carlos_C: sugiero avisar al bendecido con el alias para que destine una cuenta a la que llegará spam
(10:52:02 PM) cristianvirtual: hay varias "obsoletas"
(10:52:18 PM) mruiz: claro... viviendo de las "viejas glorias"
(10:52:19 PM) aolivares: son como tres
(10:52:41 PM) pedro_: los viejos cracks pa fuera no mas
(10:52:50 PM) mcisternas: borron y cuenta nueva para ellas
(10:52:54 PM) mruiz: +1
(10:53:02 PM) cristianvirtual: +
(10:53:04 PM) cristianvirtual: 1
(10:53:09 PM) pedro_: +2
(10:53:11 PM) aolivares: fvenegas karin tata suribe y quién mas?
(10:53:30 PM) pedro_: https://edge.launchpad.net/~ubuntu-cl-ubunteros/+members
(10:53:38 PM) pedro_: ni siquiera estan activos en el grupo de ubuntu-cl-ubunteros
(10:53:45 PM) cristianvirtual: son mas
(10:53:47 PM) pedro_: asi que vamos borrando no mas
(10:53:54 PM) mruiz: todas las cuentas se borran
(10:54:09 PM) mruiz: si quiere alias, vuelva a trabajar
(10:54:10 PM) pedro_: yo la mia no la uso
(10:54:18 PM) pedro_: asi que ahi se ahorran un par de bytes
(10:54:18 PM) mruiz: yo tampoco :-)
(10:54:38 PM) aolivares: mejor borremoslas todas
(10:54:42 PM) mruiz: oka
(10:54:46 PM) pedro_: shorizo
(10:54:55 PM) mruiz: dejamos las grupales solamente
(10:55:13 PM) mruiz: 2 veces al año se evalúa agregar alguna
(10:55:24 PM) aolivares: dejemos las grupales no mas
(10:55:30 PM) aolivares: asi nos ahorramos este problema
(10:55:33 PM) mruiz: oka
(10:55:48 PM) aolivares: y esa gente no puede enojarse
(10:55:55 PM) ***aolivares espera que vuelvan
(10:56:16 PM) mruiz: decretada la política
(10:56:24 PM) mruiz: quien avisa a la ML ?
(10:56:29 PM) pedro_: tu?
(10:56:32 PM) aolivares: mruiz po
(10:56:35 PM) mruiz: ti
(10:56:38 PM) pedro_: ci
(10:56:44 PM) cristianvirtual: wi
(10:57:41 PM) mruiz: Done .... se cierra la sesión?
(10:58:13 PM) pedro_: mruiz: si
(10:58:18 PM) pedro_: gracias por asistir
(10:58:25 PM) mruiz: nos vemos en Quintero
(10:58:26 PM) ***pedro_ abraza al concilio
</pre>
