{|
| '''Warning'''
* This is a '''readonly''' and '''text-based''' archive of a deprecated wiki.
* '''Images''' and '''attachments''' have been removed to conserve space.
* '''Links''' may not work and there may be formatting issues.
* A '''compressed''' version with images and the original syntax is in the repo '''Releases'''.
|}

__TOC__

<pre>
IRC log started Thu Jul  5 21:11:30 2007
<lecaros> ah sí!
<tatadeluxe> hola
<lecaros> no estoy seguro si lo incluyó en la agenda, pero creo que lo trateremos de todas maneras
<lecaros> hola tatadeluxe!
<noi1> ok
<noi1> les cuento entonces
<noi1> Yo soy parte del equipo de prensa en overclockers.cl
<noi1> con suribe habíamos hablado la posibilidad de hacer un concurso en conjunto
<noi1> y quedamos en hacer un concurso de wallpapers para Ubuntu
<lecaros> belleg start loggin please :D
<noi1> lo que quedaba por discutir
<noi1> era el asunto de las bases
<noi1> y las direcciones donde se postearán/enviarán los trabajos
<BelleG> OK
<BelleG> :D
<noi1> No se si les parece bien que el concurso se hostee en overclockers.cl y ubuntu-cl.org en conjunto
<noi1> y que el equipo de administradores de ubuntu-cl y overclockers hagan la votación en conjunto
<lecaros> me parece que los trabajos pueden ser dejados en flickr sin problemas, con solo agregar un tag del concurso a las fotos, o no?
<noi1> o que se haga la votación pública en ambos foros
<noi1> ah claro
<noi1> no lo había considerado
<noi1> ^^
<noi1> ahora sobre el asunto de las bases
<lecaros> las bases estuvieron en discusión en nuestra lista
<noi1> a quí llegaron¡
<noi1> ?
<lecaros> pero aun no hay nada concreto
<lecaros> :D
<Darkoubuntu> ping Darkoubuntu
<_RodrigoVB_> buenas _tardes_
<BelleG> hi _RodrigoVB_
<lecaros> bien tardes :p
<_RodrigoVB_> sorry, tengo una vida tambien :P
<tatadeluxe> Ojo joven utópico viene en camino resulta que necesitaba instalar un cliente irc para windows :P
<_RodrigoVB_> debe estar buscando el crack para mirc XD
<noi1> personalmente
<noi1> creo que el trabajo
<Moomin> ¡Hola!
<noi1> debe ser original del autor
<lecaros> pero creo que básicamente es el tiempo, (inicio, fin de la recepción)
<noi1> y debe estar licenciado bajo gpl, copyleft, creativecommons o ser de dominio público
<Moomin> ¡Hola a todos!
<lecaros> noil, eso, y al estar en linea cualquiera podría _acusarlo_ de plagio o similar
<noi1> para que pueda ser redistribuida
<noi1> (noir*)
<lecaros> la idea es que quede con la misma licencia CC que usamos para nuestro material
<sakharov> hola a todos disculpen la tardanza vengo llegando de rancagua de una entrevista de trabajo
<noi1> ah claso
<noi1> claro*
<Moomin> ¡Hola a todos! Esta es la primera reunión en la que participo.
<noi1> enrtonces
<noi1> les parece creative commons?
<noi1> atribucion, derivados permiitdos pero uso no comercial?
* lecaros/ubuntu-cl pide a los que van llegando que respeten la conversación vigente y se vayan sumando de a poco
<lecaros> tatadeluxe cual es nuestra licencia? :D
<Moomin> ???
<Moomin> ok
<sakharov> nuestra licecia es CC
<noi1> ok
<sakharov> por lo menos esa fue la decisión aplastante en el foro
<lecaros> sí, pero cual CC?
<noi1> que tipo de creative commons?
<sakharov> voy a revisar
<noi1> aparte de creative commons se puede aceptar copyleft y dominio público?
<lecaros> gracias sakharov
<lecaros> noi1 yo creo que sí
<noi1> ok
<noi1> entonces estamos bien en eso
<noi1> algo más que se desee agregar a las bases?
<lecaros> de+, somos very open :)
<lecaros> que se puede declarar desierto el lugar?
<noi1> ?
<lecaros> o sea es un concurso para artwork oficial...
<noi1> no entendí :\
<noi1> ah claro
<noi1> trabajos propios
<noi1> pero también se aceptan fotografías y arte digital, no?
<lecaros> entones si según el jurado no se alcanza el _nivel_ o no se satisfacen los gustos/exigencias
<noi1> siempre y cuando todo sea propio
<sakharov> es la 2.5
<tatadeluxe> Licencia del Foro y del Wiki
<tatadeluxe> http://foros.ubuntu-cl.org/viewtopic.php?t=1852
<Darkoubuntu> esta es la licencia cc. nose si ya la vieron http://creativecommons.org/licenses/by-sa/2.5/deed.es_CL (sorry por meterme)
<lecaros> ok, es BY-SA 2.5
<lecaros> gracias darkoubuntu
<lecaros> te parece noil?
<lecaros> no puede ser menos que eso, vale?
<noi1> ok
<noi1> perfecto por mí
<lecaros> aps, espera
<lecaros> esa licencia permite uso comercial
<noi1> esa si
<lecaros> la cambiamos a by-sa-nc?
<noi1> la idea es que sea no comercial
<lecaros> para el concurso digo
<noi1> claro
<lecaros> alguien se opone a esto?
<BelleG> +1 al no comercial
<noi1> por qué no deseas que sea no comercial?
<tatadeluxe> Â¿quién está¡ llevando el log?
<lecaros> noil ¿?
<noi1> BelleG: +1 al no comercial <--- por eso
<BelleG> tatadeluxe : Yo estoy con el Log
<lecaros> belleg
<noi1> entendí mal ^^
<BelleG> perdon tal vez me exprese mal
<lecaros> eso, entendiste mal :)
<sakharov> tu vas a hacer el acta BelleG???
<lecaros> sakharov la puedes hacer tú?
<sakharov> ok han tratado muchos puntos???
<lecaros> sakharov gracias
<lecaros> no, es el primero
<noi1> solo las bases hasta ahora
<csantib2> (apareció el nano)
<tatadeluxe> +1 a que la licencia del material presentado en el concurso sea BY-SA 2.5
<lecaros> tatadeluxe, la idea es que sea no comercial
<lecaros> no te parece eso?
<_RodrigoVB_> +1 a no comercial
<noi1> alguien se opone a que sea NO COMERCIAL?
<lecaros> tatadeluxe ping!
<Darkoubuntu> +1 a no comercial. :)
<lecaros> tatadeluxe ping!
<lecaros> 21:28 y no hemos cerrado nada! :S
<noi1> jaja
<noi1> ya
<tatadeluxe> No veo problema en que sea Comercial ( Que pasa si queremos hacer poleras con el material ganador ? )
<noi1> cerremos las bases?
<lecaros> mmm poleras con un wallpaper?
<_RodrigoVB_> orden, se da unos minutos para votacion y el que voto voto nomas
<Darkoubuntu> una polera con el wallpaper?
<noi1> si queremos hacer poleras del ganador, se le pide permiso al autor
<tatadeluxe> bueno era un ejemplo
<lecaros> y si el autor no quiere dar permiso?
<noi1> :\
<csantib2> estimados, eso se establece en las bases del concurso
<noi1> hay que estipularlo
<lecaros> yup
<noi1> si ganas tu imagen será¡ utilizada para distribuirla
<lecaros> propongo seguir la discusión en la ML... noil, te podrías suscribir al menos para este tema?
<_RodrigoVB_> si esta en las bases, esta en las bases, el que juega las acepta, simple ;)
<noi1> además que con las poleras ho habría ánimos de lucro
<noi1> no*
<tatadeluxe> lo mejor sería que alguien haga las bases y las aprobamos en la ML
<sakharov> si hay que darle una vuelta mejor en la ML
<csantib2> +1 por tatadeluxe
<noi1> ya
<lecaros> ok, tonces quedamos en seguir discutiendo en la lista. Por ahora la sugerencia es BY-SA-NC o BY-SA
<noi1> pasando a otro punto
<noi1> como lo hacemos con la votación?
<noi1> se junta el staff de overclockers y ubuntu-cl a votar?
<noi1> o una votación pública
<noi1> ?
<csantib2> noi1, eso es parte de las bases, por eficiencia creo que hay que definir un equipo que las prepare y las votamos
<lecaros> me parece que vote el staff o miembros seleccionados de cada comunidad (lean argumento antes de lincharme please)
<Darkoubuntu> votación pública= usuarios fantasmas....
<Darkoubuntu> se puede hacer una votación pública y que el staff de ubuntu-cl y overclockers las tome en cuenta y ellos decidan?
<noi1> les parece una votación en cada foro?
<lecaros> argumento: puede haber creación de usuarios/cuentas fantasmas para votar... o duplicidad de votos, etc
<lecaros> ergo, es mejor configurar un jurado
<lecaros> incluso podríamos invitar a gente que no sea de las comunidades :)
<noi1> *ejem* :D *ejem*
<lecaros> estimados, queda mucho por discutir en este tema. Lo llevamos a la ML
<noi1> ya
<_RodrigoVB_> lecaros, +1 a ML
<noi1> hola sergio
<suribe> saludirijillos
<sakharov> hola sergio
<lecaros> hola suribe
<csantib2> estimados, creo que en este casos y en otros conviene definir un responsable que se encargue del tema
<tatadeluxe> oye quién está¡ moderando la reunión?
<suribe> hola a tods!
<_RodrigoVB_> jai suribe
<lecaros> ok, siguiente tema!
<noi1> el premio lo entrega ubuntu-cl
<lecaros> noil, sí, ya lo tenemos
<tatadeluxe> ok lecaros tu moderas y das la palabra
<suribe> estan hablando del concurso de OCC?
<noi1> si
<noi1> lo de los wallpapers
<lecaros> tatadeluxe sÃ pues, si ofrecí presidir la reunión, pero no llegó ningún voluntario :)  lo deseas hacer tú?
<suribe> que les parece la idea
<sakharov> quedamos en que se seguirá¡ discutiendo en la ML. Pero la idea va segun parece
<suribe> ok, voy a enviar una propuesta para que la votemos en la lista
<csantib2> suribe +1
<noi1> el flickr del concurso a cargo de quién va a estar?
<_RodrigoVB_> suribe, puedes generar unas bases tentativas para duscutirlas tambien?
<suribe> con reglamento y todo eso
<tatadeluxe> +1 suribe
<suribe> si claro, con bases y todo eso
<_RodrigoVB_> "tupendo"
<lecaros> ok, suribe enviará¡ la propuesta a la ML
<tatadeluxe> excelente ya lecaros cual es el siguiente punto?
<_RodrigoVB_> yo me hago cargo del flickr
<lecaros> siguiente tema: comentarios de OC2007
<lecaros> gracias, muchas gracias a los que dieron vida al stand de ubuntu-cl
<lecaros> se ven bonitos en flickr :)
<lecaros> marcamos presencia como de costumbre
* _RodrigoVB_/ubuntu-cl saca pecho
<noi1> chicos
<noi1> les interesaría hacer algo en la PUCV (V región)
<lecaros> y eso gracias a los que fueron, enviaron cd's, controlaron salas, e hicieron todo lo que el staff oficial necesitaba para hacer su pega
<BelleG> Gracias a Lecaron por la presencia que marco en el evento y todo su aporte 
<lecaros> noi1 estamos tratando otro tema, gracias por tu comprensión ;)
<BelleG> poniendo en alto el nombre de la comunidad ubuntu
<csantib2> noi1, porfa mandamos la propuesta a marketing@ubuntu-cl.org , please
<noi1> ok
<_RodrigoVB_> aplausos para lecaros
<noi1> sorry
<csantib2> (clap clap) por Lecaros
<sakharov> si aplausos
<lecaros> chan!
<Moomin> mmm
<lecaros> quedaron varios cd's de los hechos en caa
<lecaros> *casa
<lecaros> los que llevaremos al próximo evento
<lecaros> algún otro comentario de OC2007?
<csantib2> Yo creo importante destacar la presencia de rostros nuevos en el stand,
<sakharov> nunca estan de más
<lecaros> sí!! csantib2
<lecaros> vÃctor, carlos montero
<_RodrigoVB_> mhz XD
<lecaros> y patriciologico que estuvo controlando salas al igual que belleg
<noi1> ya chicos, me tengo que ir. Suribe tiene mi correo para que me dejen al día sobreel concurso. Saludos y gracias por todo!
<lecaros> noi1 gracias por venir, estamos en contacto
<lecaros> noi1 gracias por venir, estamos en contacto
<csantib2> y agradeceré comentarios acerca de la presentación, a mi email
<csantib2> para ir mejorándola
<lecaros> no vi la presentación de csantib2, estaba en otros menesteres, lo siento
<_RodrigoVB_> sÃ³lo podría comentarla yo poh csantib2
<lecaros> algún otro comentario acerca de OC2007?
<BelleG> mmm! yo baje el material
<BelleG> en esos momentos taba en un taller
<_RodrigoVB_> no, si en las diapos se ve re bien la presentacion, el problema es otro... just kidding :P
<lecaros> yap
<lecaros> siguiente punto
<lecaros> flickr, fotolog, grupoirc
<tatadeluxe> hoy en la ML, hablé de un DVD con material GNU/Linux, sería interesante en próximas ediciones agregar grabaciones de las charlas que de ubuntu-cl
<lecaros> +1 tatadeluxe
<tatadeluxe> y asegurarnos con que el material sea libre
<BelleG> +1 tatadeluxe 
* lecaros/ubuntu-cl tiene una charla este sábado para profesores y capacitadores de la red Enlaces
<lecaros> flickr?
<_RodrigoVB_> avancemos
<lecaros> somos pocos usuarios del grupo
<BelleG> lecaros por ML podrias dar mas datos de esa charla ?
<BelleG> me interesa
<lecaros> el grupo se llama ubuntu-cl
<lecaros> belleg ok
<lecaros> fotolog: hay alguien que lo esté usando presente?
<lecaros> alguien del grupoirc?
<lecaros> please pronúnciense al respecto, sino pasamos a otro tema, la agenda es larga :S
<sakharov> yo
<sakharov> soy de irc
<lecaros> ok, te leemos :)
<lecaros> cómo va eso?
<sakharov> avanzando... ya he estructurado los objetivos en el wiki
<tatadeluxe> oye sakharov ardillita tb gestó la idea del GrupoIRC ella también se inscribió?
<sakharov> ardillita tiene ganas de partiicpar
<lecaros> eso, ella sabía de esta reunión?
<sakharov> pero ha tenido problemas con el wiki
<sakharov> no se ha podido inscribir
<lecaros> la guía no sirve?
<lecaros> es importante saber eso, para mejorar el material
<sakharov> al parecer para la gente mas inexperta no sirve mucho
<lecaros> tonces hay que revisarlo
<tatadeluxe> oye sakharov creo que sería interesante que en http://wiki.ubuntu-cl.org/GrupoIRC/Miembros anoten el horario en que se conectan
<BelleG> mientras tanto! alguien se ofrece para ayudarla y que participe
<sakharov> mmm buena idea la voy a agregar
<BelleG> mientras se genera o revisa el material ?
<Moomin> Bueno el fotolog no funciona (o no he sabido hacerlo funcionar)
<lecaros> quien se anota?
<sakharov> yo la voy a ayudar si la encuentro en el irc
<lecaros> quien creo el fotolog? darko, no?
<lecaros> gracias sakharov!
<Mario_Martinez> si, fue darko
<lecaros> que lata que no esté
<Moomin> mmm... bueno, era una aventura personal No?
<Moomin> Pero era buena idea, trataré de hacer unoi yo también
<lecaros> les recuerdo que también hay un grupo flickr
<sakharov> finalmente en cuanto al irc ha servido para el contacto directo con gente que tiene dudas sobre la comunidad y le es cómodo el medio, es el caso de carlos montero y de un chico que quiere formar grupo de kubuntu en colombia
<Moomin> ¿Qué flickr?
<lecaros> sakharov bien!
<tatadeluxe> sakharov cuanta gente visita el canal al día? una , dos, ....?
<sakharov> el máximo es 5
<sakharov> generalmente en la mañana habemos 3 o 4
<lecaros> 5 flotantes? se repiten?
<sakharov> se repiten
<Moomin> ???
<Moomin> Perdíme.
<_RodrigoVB_> Moomin, http://www.flickr.com/groups/ubuntu-cl/
<lecaros> sakharov llegan consultando o a socializar?
<sakharov> socializar principalmente
<tatadeluxe> ok excelente esa es la idea de irc que sea un espacio para socializar
<sakharov> consultas son mas bien de orden de la comunidad por ej Â¿vamos a estar en OC-2007?
<sakharov> donde me inscribo para eso?? y cosas asi
<lecaros> ok
<lecaros> gracias por tu labor ahí sakharov
<sakharov> ok
<lecaros> lamentablemente yo no puedo estar a esa hora en irc :(
<suribe> bien sakharov!
<lecaros> si alguien más puede apoyar ahí, estaría deluxe
<lecaros> algo más que agregar?
<sakharov> si y que cuando esten aburridos pasen siempre hay alguien con quien hablar
<sakharov> :D
<lecaros> jeje, ok. Gracias otra vez
<Moomin> ???
<tatadeluxe> gracias.. oye trata de mandarlos siempre al wiki o al foro, para que sepan que ubuntu-cl trabaja en serio :P
<Moomin> Y el próximo tema?
<lecaros> algo más que agregar?
<sakharov> nada
<_RodrigoVB_> tatadeluxe, lol
<lecaros> ok, siguiente punto
<lecaros> evento talagante
<lecaros> moomin, eres joven utópico, right?
<tatadeluxe> Moomim ping
<tatadeluxe> ping Moomin
<Moomin> Sip, perdón por no presentarme, pero cuando entré me HICIERON respetar la conversación existente ;)
<lecaros> gracias moomin!
<Moomin> Con respecto al evento en Talagante
<Moomin> Entregué la carta como me indicaron a través de internet
<csantiba> (ojalá¡ conservaras tu nick en todos lados )
<Moomin> después de un par de malentendidos
<Moomin> (ok .lo conservaré)
<Moomin> y, quedó en que el concilio lo discutiría para hacer un evento serio, organizado y con el respaldo del grupo
<Moomin> quizás en el mes de los gatos y después del Open Comuniti
<Moomin> Comunity
<tatadeluxe> ok Moomin continua
<Moomin> Quisiera sabes si el concilio tuvo oportunidad de discutir
<lecaros> ok, y la definición del evento con su programa y eso también ya está¡, no?
<Moomin> Porque todo el resto
<Moomin> está más que tratado, la organización, la propuesta y los fundamentos fueron escritos en la lista de correos.
<Moomin> (arriba)
<lecaros> ok
<lecaros> una fecha estimada?
<Moomin> Agosto
<tatadeluxe> lecaron no está¡ , sólo hay un boceto de lo que es el Día Ubuntu en Talagante
<Moomin> mediados de Agosto, con respecto al lo que será el día ubuntu
<tatadeluxe> lo ideal sería usar de plantilla la página de Organización del OC2007
<Moomin> ok
<Moomin> envíame el vínculo para revisarlo.
<Moomin> ¿Existe alguna discusión existente del concilio acerca de este evento?
<lecaros> yo podría apoyarte personalmente asistiendo y de tramoya si es que lo requieres
<lecaros> pero para el 11 y 18 de agosto no estoy seguro de poder participar en cosa alguna
<BelleG> tambien me anoto con presencia si llegamos a buen puerto! 
<tatadeluxe> lo ideal es que se logre tener la misma organización del OC2007 http://wiki.ubuntu-cl.org/GrupoForo/Actividades
<Moomin> ¡¡Eso sí que me gustó!!!
<tatadeluxe> http://wiki.ubuntu-cl.org/OC2007
<Moomin> (ok con el vínculo)
<tatadeluxe> sorry falló en el enlace
<Moomin> Miren, lo importante no es que se haga pronto, sino que se haga
<lecaros> listo, ya hay 2 anotados
<BelleG> :)
<lecaros> pero moomin necesitamos que organices de pelos el tema :)
<Moomin> Además, tengo que vincularlo con otras actividades Edubuntu que se prentenden y que están en estado de espera por esto.
<lecaros> así te aseguro que tendrás mucho mayor apoyo para la próxima
<lecaros> moomin edubuntu?
<Moomin> sip, en colegios
<BelleG> por mi parte tengo planes similares pero aun en pañales
<lecaros> moomin, por favor envía eso a la ML...
<lecaros> ok, esas ideas a la ML please
<Moomin> Pero tengo que hacer ANTES un evento en Talagante para poder decir en Peñaflor "miren, como grupo hemos hecho esto y esto por estos lares" ¿me entienden?
<tatadeluxe> Ojo: Moomin los eventos los coordina el GrupoMarketing no el Concilio, el problema que hubo con el Concilio, era que necesitaba que un grupo de personas te respaldara ante la Municipalidad y en eso topamos
<lecaros> y que dicen suribe tatadeluxe csantiba darkoubuntu mario_martinez mtoroyarzo path_??
<lecaros> y sakharov? jeje se me quedó uno ;)
<Moomin> Ok, enviaré TODAS las actividades a la lista de correo
<lecaros> gracias moomin
<lecaros> y los demás?
<lecaros> suribe tb es de MTKG...
<lecaros> ping
<Moomin> Bueno, ya hay compromiso de acción
<BelleG> +1 Moomin 
<Moomin> Y eso es muy bonito
<Moomin> Gracias por su apoyo, luego les explico CÓMO pretendo FINANCIAR UBUNTU
<Moomin> UBUNTU CHILE
<lecaros> ok, algo más que agregar al tema?
<Moomin> sí
<csantiba> haré lo que pueda, ahora no me comprometo a ir, pero ayudaré con lo que pueda
<tatadeluxe> +1 A que se retome la organización del Día Ubuntu en Talagante  ( Quién más se ofrece ? )
<Moomin> ¿Pudo el concilio firmar la carta?
<lecaros> (moomin recuerda que el 11 y 18 no estoy seguro de poder asistir)
<Moomin> ok
<Moomin> no hay problema
<lecaros> tatadeluxe yo me anoto, por supuesto
<Moomin> Gracias
<Moomin> csantiba, tatadeluxe ¿alguien paga más?
<suribe> +1, pero yo estoy en viña, asi que mi apoyo es moral
<sakharov> sorry estaba tomando las notas...  a mi me parece una excelente iniciativa la de joven utopico
<Moomin> oye suribe, hasta podría pagarte el pasaje si te comprometes a llegar un día X
<lecaros> ok, gracias igual a todos por el apoyo. Al menos sabemos que somos más de 3 discutiendo ;)
<tatadeluxe> Igual sería bueno contar con la experiencia de los que han participado en eventos anteriores
<Moomin> Sip
<Moomin> PREGUNTA POR FAVOR RESPONDAN
<Moomin> ¿Ha podido firmar la carta el concilio?
<lecaros> moomin, no. Definamos fecha defintiva y le damos curso a eso, te parece?
<csantiba> Yo voy a crear la página en el wiki para el evento, usando de base la de OC2007
<lecaros> o la enviamos sin fecha??
<Darkoubuntu> tenía problemas con el gaim...
<Darkoubuntu> día ubuntu en talagante , puedo aportar cd's dvd's :) (pero para asistir dependerá¡ de las fechas:S)
<Darkoubuntu> de ser necesario también puedo aportar aunque sea unos pesitos:)
<tatadeluxe> ok gracias csantiba
<lecaros> gracias gracias a todos. Seguimos en el wiki y la ML
<Moomin> ok, yo me estoy haciendo dueño del Cíber y hasta podría pagar pasajes si es necesario
<lecaros> por favor énfasis en el evento de Talagante
<Moomin> (no abusen)
<Moomin> Ok
<Moomin> digo entonces para finales de agosto
<lecaros> moomin, por mi deluxe
<tatadeluxe> no problem Moomin el problema más que plata es tiempo
<Moomin> ok
<Moomin> Nos ponemos de acuerdo entonces en el wiki (tendré que aprender a verlo) y en la LC (lista de correo).
<Moomin> Por favor respetar nombre: Día de Ubuntu en Talagante.
<lecaros> son las 22:15 y quedan varios temas. alguien quiere tratar uno en especial?
<Moomin> yo
<Moomin> financiamiento
<Moomin> ¿alguien más algo que decir?
<Darkoubuntu> la distribución de cd's (1°veamos lo de financiamiento que pone en el tapete Moomin)
<Moomin> Ok
<Moomin> ¿Explico?
<sakharov> si
<lecaros> moomin, me parece que eso requiere discusión... ML?
<sakharov> ML
<Moomin> ¿Quién modera?
<sakharov> lecaros
<Moomin> lecaros, hago lo siguiente
<Moomin> digo la idea y la discuto en M L
<Moomin> perdón, en LC
<lecaros> gracias
<Moomin> porque es importante
<Darkoubuntu> Sería bueno llevarlo a la ML para que más usuarios vean el tema,porque Financiamiento es un tema Importantísimo.
<Darkoubuntu> +1 ML
<Moomin> OK
<lecaros> +1 ML
<Moomin> entonces no explico?
<BelleG> +1 ML
<lecaros> suribe tatadeluxe sakharov csantiba mario_martinez ...
<BelleG> Moomin haz tu planteamiento, bien definido para que no queden cosas en el aire
<tatadeluxe> +1 a la ML
<BelleG> pero en la ML
<BelleG> :)
<Moomin> Ok.
<sakharov> lo ideal es que cuando llegan los temas aca ya esten ultra discutidos en la ml y en lo posible votados en en el foro y acá solo afinar detalles
<Moomin> Pero por favor
<lecaros> sakharov exacto, moomin es nuevo en irc, así que gracias por explicÃ¡rselo ;)
<Darkoubuntu> (Moomin,mejor explícalo en la ML para poder extendernos más)
<Moomin> necesito que realmente se lea y discuta en las respectivas instancias
<Moomin> porque es la panacea
<Moomin> ok
<Moomin> Eso haré.
<sakharov> :-D
<Darkoubuntu> 8-)
<tatadeluxe> ok Moomin se agradece tu entusiasmo
<lecaros> yeah
<tatadeluxe> lecaros siguiente tema?
<lecaros> según la minuta sigue:
<lecaros> Individualización de los participantes de la comunidad (wiki, launchpad, etc)
<tatadeluxe> que es eso?
<lecaros> ok, explico
<lecaros> en ubuntu se utiliza el CamelCase para los usuarios de wiki
<lecaros> esto no es obligatorio, se pueden usar nicks
<lecaros> tanto en los wikis, como en Launchpad(LP)
<Moomin> Todo por nuestros ideales!
<lecaros> sin embargo lo mejor es usar el CamelCase, así nos responsabilizamos de nuestros actos y compromisos
<lecaros> de otra forma, la idea es centralizar en launchpad
<tatadeluxe> ok lecaros , pero que pasa si ya usamos el nick
<tatadeluxe> eso lo acabo de plantear en la ML
<lecaros> si ya lo usaste en wiki lo puedes cambiar, pero debes hacer un seguimiento
<lecaros> (en el wiki de ubuntu.com)
<tatadeluxe> si
<tatadeluxe> ese procedimiento está en alguna parte?
<lecaros> al menos yo no lo he visto
<tatadeluxe> sería interesante que el grupowiki se encarge de hacer una versión en español :P
<lecaros> pero recomiendo lo siguiente: no cambiarlo, pero centralizar tu información de wikis en LP
<tatadeluxe> je
<lecaros> jejej sí, estaría bueno, pero no se ha visto mucho ese grupo:(
<lecaros> (pero pero pero pero... sorry :$ )
<tatadeluxe> con el ingreso de mhz parece que el grupowiki está tomando forma
<lecaros> sí, esperemos que tenga más tiempo y que más gente se una
<tatadeluxe> osea mhz siempre estuvo, pero trabajaba en background
<lecaros> yo manejo harto el moinmoin también... podríamos hcer capacitaciones en el ubuntuday... chan!
<sakharov> :-D
<lecaros> bien, la gracia del tema es que unifiquemos nuestros nicks y aportes en un lugar conocido para la comunidad internacional
<sakharov> LP es el lugar
<tatadeluxe> ok ya entiendo
<lecaros> yo soy JoseLecarosCisterna en wiki.com en .cl soy JoseLecaros, pero todo centralizado en LP
<tatadeluxe> bueno en el ManualUsoWiki puedes poner esa buena costumbre
<tatadeluxe> y que ojalá¡ usemos el mismo nick para todo
<lecaros> los wikis locales, no son para documentar actividades personales, eso por favor háganlo en el .com así mostramos que nuestro LoCo la lleva ;)
<lecaros> en el wiki local se acostumbra poner un enlace a LP o al wiki .com
<tatadeluxe> lecaros ojo que primero tenemos que aprender a usar bien el wiki, para que ubuntu-cl no paresca que vamos a jugosear al wiki de ubuntu.com
<lecaros> alguien tiene dudas aún?
<lecaros> jeje ok
<sakharov> +1 tata
<lecaros> nos faltan jornadas ubunteras ...
<BelleG> +1 lecaros 
<lecaros> con talleres y esas mentas
<csantiba> +1 lecaros
<tatadeluxe> oye pero quien se va a encargar de hacer las labores del GrupoWiki ?
<lecaros> please alguien que comience a trabajar en eso...¿? a la ML?
<tatadeluxe> lecaro te comprometes a ayudar a mhz ?
<lecaros> tatadeluxe MKTG tiene harta pega por ahora, sino feliz me voy para allá
<lecaros> pero podría apoyar técnicamente
<lecaros> TENGO UNA IDEA!!!
<lecaros> hagamos reuniones técnicas en IRC!!
<lecaros> lag 30+ secs grgrgr
<lecaros> tatadeluxe ok, pero solo en lo técnico y best practices
<lecaros> y obvio que con el tiempo que no use para MKTG
<tatadeluxe> es que necesitamos documentación escrita ok +1 a lecaros
* BelleG ofrezco la sala de reuniones en mi trabajo para alguna reunion tecnica
<lecaros> lo que es estructura no :p
<suribe> u+1 documentacion + capacitacioin via irc
<lecaros> ok
<sakharov> +1 lecaros
<lecaros> si les quedó claro lo de la e-dentidad seguimos con otro tema... les parece?
<tatadeluxe> ok
<sakharov> ok
<lecaros> Revisión de metologías de trabajo.
<lecaros> tatadeluxe?
<tatadeluxe> eso no lo puse yo :P
<lecaros> hummm
<lecaros> y quién fue?
<lecaros> no está¡ presente?
<sakharov> mruiz
<lecaros> siguiente tema tonces? :S
<tatadeluxe> oye pero lo del foro si es tema
<lecaros> sakharov ok, gracias
<lecaros> ok, dale tatadeluxe
<sakharov> a eso se referia mruiz al foro supongo
<tatadeluxe> y es de las metodologías del foro
<tatadeluxe> como saben estamos en una evaluación del trabajo del foro
<tatadeluxe> http://wiki.ubuntu-cl.org/GrupoForo/Actividades
<Moomin> Ya loquillos fue un gustazo, pero debo cerrar, detallaré mis ideas de financiamiento en la LC (lista de correos). Espero que estén todos bien, corregiré mi nick. ¡Saludos!
<lecaros> ya...
<tatadeluxe> resulta que felix me mando un correo el otro día y me gustaría saber la opinión de rodrigo, pero resulta que necesitamos ayuda y no llega
<sakharov> adios joven
<lecaros> lag :(
<lecaros> pucha, yo trato de entrar a veces, pero debo reconocer que _me cuesta_
<lecaros> suribe ping pv
<tatadeluxe> ese es el problema, no hay una ayuda de soporte instantáneo como el de las ML de ubuntu-es
<BelleG> tatadeluxe segun tu vision que temas de foro son los mas dificiles de abordar o donde estemos realmente en problemas ?
<lecaros> tatadeluxe y el rss? aún no lo veo :s
<lecaros> tatadeluxe, aún no lo busco
<tatadeluxe> http://foros.ubuntu-cl.org/rss.php
<BelleG> yo entro a miro servicios y salgo, podria tomar parte de un tema más
<tatadeluxe> mira donde más falta ayuda es con los usuarios que hacen su primer post
<BelleG> mmm ok  te entiendo adoctrinar o aconsejar en sus primeros post
<BelleG> llevandolos a las buenas practicas del foro
<tatadeluxe> en general eso no necesita conocimientos técnicos
<suribe> lecaros, no puedo contestar pv, me aparece un mensaje... :-(
<tatadeluxe> la prox semana va a haber una evaluación general del foro y vamos a ver
<tatadeluxe> pero yo les digo que el soporte colaborativo tiene los días contados, si felix, rodrigo y yo paramos
<tatadeluxe> recuerden son 2 años dando soporte
<lecaros> uff, gracias por el aviso tatadeluxe
<tatadeluxe> eso cansa
<lecaros> MKTG ya está en la campaña ubuntu te necesita
<lecaros> daremos énfasis en el soporte
<Darkoubuntu> no se puede programar el foro para que cada ves que un usuario se inscriba o postee por 1a ves se le envíen los links que se le postean a cada miembro nuevo cuando se presentan?
<lecaros> eso!!
<lecaros> tatadeluxe debiera haber un mensaje de bienvenida...
<tatadeluxe> genial ese tipo de soluciones necesitamos
<tatadeluxe> pero el problema es que sólo mruiz tiene acceso a esos cambios
<sakharov> oe tata y la creacion de plantillas
<lecaros> grgrgrgr
<lecaros> tirón de orejas a mruiz
<lecaros> que quede en minuta please :D
<tatadeluxe> jejjeje es que mruiz parece que ha estado bastante ocupado
<lecaros> punto a anotar entonces: acceso a administración del foro
<lecaros> no podemos depender de 1 solo usuario
<tatadeluxe> podríamos plantear en la ML un admin nuevo que ayude con la admin del server
<lecaros> sí, me parece buena idea
<lecaros> lo envías tú?
<tatadeluxe> pero ojo no nos vayamos a echar la plataforma, que por el momento es sólida como una roza
<tatadeluxe> roca
<lecaros> jejeje, no pues, si la cosa anda bien
<BelleG> de todas maneras ?? 
<sakharov> entonces va el tema de la administración para tata o no??
<BelleG> se estaran haciendo respaldos ?
<Darkoubuntu> tiene que ser gente que sepa del tema(por lo mismo....yo ni muerto:P)
* lecaros/ubuntu-cl suribe jose punto lecaros en gmail punto com   para gtalk
<tatadeluxe> necesitamos otro admin del server, que sea de confianza y que tenga los conocimientos para ayudar a tunear el foro :P
<sakharov> tu los tienes tata??
<lecaros> tatadeluxe puedes tú?
<tatadeluxe> bueno pero ojo todo esto después de la evaluación global que vamos a hacer, donde se incluye un Correo a todos los usuarios del Foro
<tatadeluxe> yo ni idea como usar phpbb
<lecaros> jeje ok
<lecaros> pero hay que plantearlo en la lista
<tatadeluxe> para resumir en 2 semana se definirá el futuro a largo plazo del foro :P
<tatadeluxe> todo depende de la respuesta de la comunidad
<csantiba> (tenemos que cuidar, nuestro mejor activo, creo yo)
<BelleG> +1 csantiba 
<tatadeluxe> +1 csantiba
<sakharov> +1
<BelleG> creo que de alguna manera tenemos que responsabilizarnos con el foro y ayudar a los que en estos momentos llevan la batuta, hacer algo como turnos semanales o cosas por el estilo.
<tatadeluxe> Esa pregunta va fija para los usuarios del Foro. ( Determinar la importancia del Foro para Ubuntu-cl )
<sakharov> a mi me parece buena idea crear plantillas para las preguntas según el tipo por ejemplo si es grafica que tengan que llenar los datos necesarios mínimos como modelo de tarjeta version de ubuntu etc
<lecaros> sakharov esto está en el manual del foro, no?
<tatadeluxe> http://wiki.ubuntu-cl.org/ManualModeradorForo
<sakharov> si es verdad
<tatadeluxe> ahí estás las plantillas
<lecaros> me gustá la idea de turnos semanales...
<tatadeluxe> +1 a los turnos semanales
<BelleG> +1 a los turnos semanales
<lecaros> +1
<csantiba> +1
<lecaros> listo creo, no? ahora hay que anotarse
<tatadeluxe> ojo los que pusieron +1 supongo que se comprometieron ?  :P
<lecaros> sí, me anto para la semana del 16 al 22
<csantiba> Pongamos una página en el wiki con los turnos
<sakharov> esa turno es para dar tabla a los usuarios nuevos?? :-D
<lecaros> normalmente esa semana es tranquila para mi... normalmente ;)
<BelleG> +1 csantiba 
<tatadeluxe> lecaros otro tema?
* BelleG Tomo del 9-15
<csantiba> tata, ¿ Creas tú el calendario de turnos en wiki ?
<sakharov> pero en que consite la tarea del que esta de turno??
<lecaros> quedan:
<lecaros> reestructuración del wiki
<lecaros> no está mhz
<lecaros> next!
<tatadeluxe> csantiba ok yo creo el calendario en el wiki
<lecaros> o no?
<csantiba> y ahí la explicación de la pega del turno
<tatadeluxe> lo del wiki sigamos lo viendo en la ML, porque tiene para un rato
<lecaros> ok
<lecaros> Finiquitar tema de ofrecimiento de Cd's (establecer la manera en que se llevará a efecto, ya se votó en el foro)  Distribución CD's Mapa y Fuente
<lecaros> (llevamos 2 horas de reunión :) )
<sakharov> pero ha sido fluida
<tatadeluxe> yo creo que el Mapa está ok, falta que la gente se anote
<sakharov> es el problema de la inscripcion en el wiki
<csantiba> ahí podriamos ofrecer que la gente mande un mail y hacer la inscripción por ellos
<BelleG> al solucionar la dificultad de la inscripcion en wiki creo que todo seria mas fluido
<BelleG> ya sabemos que es un item importante
<lecaros> sí, yo también creo eso
<lecaros> el resto de la info la pueden poner en su página personal del wiki
<lecaros> les parece?
<sakharov> si
<tatadeluxe> Eso lo podemos incluir en el Mail que vamos a mandar a TODOS los usuarios del foro
<csantiba> y poner una nota en la misma página del mapa en el wiki
<sakharov> pero antes de eso debemos revisar el tema del wiki
<lecaros> lag 30+ secs :S
<tatadeluxe> +1 para que csantiba traspase a la gente al Mapa :P
<sakharov> sin un facil acceso al wiki perdemo manos que pueden ayudar o por lo menos hacer numero
<csantiba> :-)
<csantiba> podriamos generar un mail:  mapa at ubuntu-cl dot org
<tatadeluxe> Por favor todas las cosas que necesiten de una Cosulta Global, recuerden agregarla cuando proponga el email Spam a todos los usuarios del Foro
<tatadeluxe> la idea es hacer sólo una vez ese email.
<tatadeluxe> lecaros otro tema?
<lecaros> oración de merchandising ubuntu-cl. Material gráfico y  Idea Poleras
<lecaros> Elaboración de merchandising ubuntu-cl. Material gráfico y  Idea Poleras
<lecaros> eso falta enviar un correo...
<lecaros> pero la idea de las poleras es la siguiente:
<lecaros> las poleras salen como ping csantiba
<lecaros> son bordadas con el logo de ubuntu-cl
<lecaros> la idea es que quien quiera la polera pague por 2
<lecaros> de esta forma se lleva una y la otra queda a disposición de la comunidad
<lecaros> y el precio es.... ping csantiba
<csantiba> estaba buscando la info
<Darkoubuntu> Estábamos hablando del tema de "ofrecimiento de cd's", varios votamos por la forma,pero en "obtener ubuntu" hay(somos)pocos los que concretaron...
<sakharov> esto de la polera queda fuera del acta??
<csantiba> Coticé cuanto cuesta mandar a bordar unas poleras como la de la siguiente muestra:
<csantiba> http://www.gestum.cl/ubuntu-cl/1.00014.jpg
<lecaros> sakharov en acta
<lecaros> tatadeluxe sí, pero es para dar vuelta a MKTG
<lecaros> todas las cuentas en línea
<tatadeluxe> ok ya es tarde, el último tema para mí .. lecaros
<lecaros> ok, yo creo que está bien por ahora también
<csantiba> lo importante es tener el compromiso de compra, para saber lo de las tallas
<csantiba> ¿ Estamos terminando ?
* BelleG_ anotado con XL
<csantiba> XXL ?
<lecaros> jeje, discutámoslo en la lista...
<lecaros> aún no tomo once :(
<lecaros> soy un ser humano!!!
<lecaros> jaja :p
<sakharov> si yo no entro en una L
<Darkoubuntu> yo nado en una "m"jajaja
<BelleG_> csantiba jaja sip +1
<BelleG_> jajaja
<lecaros> la L me queda como carpa :D
<sakharov> y por lo que vi en las fotos del OC varios mas tampoco
<lecaros> sakharov jajaja
<tatadeluxe> lo del autofinanciamiento también da para rato, a la ML supongo?
<lecaros> no oliden editar el log antes de publicarlo jajaja ;)
<lecaros> sí, muchachos
<Mario_Martinez> OK, chicos un gusto asistir a esta reunión.
<csantiba> (por lo de las fotos, ya llevo 2 días viniendome a pie de la pega, a ver si bajo en algo la guata )
<lecaros> normalmente pregunto por otro tema para tratar
<lecaros> pero es tarde tarde
<sakharov> se
<lecaros> muchas muchas gracias por asistir
<lecaros> me gusta cada día más esta comunidad
<csantiba> Antes de terminar, agradecer a la gente que asistiá, creo que es un hito
<lecaros> que descansen!
<tatadeluxe> ok yo me retiro un gusto participar de otra reunión fructífera
<lecaros> sí!!
<lecaros> ucha gente
<lecaros> todo bien
<csantiba> tener 10 personas a esta hora
<lecaros> tatadeluxe
<sakharov> asios
<lecaros> tatadeluxe!
<sakharov> adios
<tatadeluxe> adios
<Mario_Martinez> Bye
<Darkoubuntu> saludos
<Darkoubuntu> bye...
<Darkoubuntu> nos vemos.
<sakharov> mañana mando el acta
<sakharov> nos vemos!!!
<lecaros> gracias sakharov!
<BelleG_> nos vemos
<csantiba> saludos a todos !!
<BelleG_> saludos a todos
<tatadeluxe> ok gracias sakharov
<csantiba> quedá creada la página del evento en Talagante: http://wiki.ubuntu-cl.org/DiaUbuntuTalagante
<Darkoubuntu> quedó buena!
<Darkoubuntu> genial
<Darkoubuntu> a penas compre una torre de cd's me pongo con alternates
<BelleG_> gracias csantiba :D
<sakharov> quedo buena!!
<lecaros> shuuuuu
<csantiba> :-)
<BelleG_> hasta mañana! 
<BelleG_> :D
</pre>
----
CategoryChileanTeam
