{|
| '''Warning'''
* This is a '''readonly''' and '''text-based''' archive of a deprecated wiki.
* '''Images''' and '''attachments''' have been removed to conserve space.
* '''Links''' may not work and there may be formatting issues.
* A '''compressed''' version with images and the original syntax is in the repo '''Releases'''.
|}

__TOC__

<pre>
21:30:51 <suribe>       bueno, el primer tema es Finalidad de la lista de correo. Algunos han propuesto que sirva tambien para soporte técnico y otros han propuesto la creación de una lista paralela de soporte técnico, en este momento es para coordinar las actividades de ubuntu-cl
21:31:06 <suribe>       hay alguna propuesta de cambio?
21:31:20
21:31:48 <mruiz>        la idea es que todas las dudas se vayan a la lista en español de Ubuntu
21:32:24 <suribe>       eso significa mantener las cosas como estan y las dudas redirigirlas a ubuntu-es o al foro de dudas de ubuntu-cl
21:32:24 *      ChanServ da OP a mruiz
21:32:33 *      mruiz da OP a suribe
21:32:44 *      mruiz da OP a _RodrigoVB__
21:32:45 <_RodrigoVB__> yo estoy de acuerdo con eso
21:33:02 <_RodrigoVB__> mruiz, +1
21:33:15 <suribe>       mruiz +1
21:33:17 *      mruiz tiene que abandonar la reunión. Suerte amigos!
21:33:25 <_RodrigoVB__> see you
21:33:26 <mruiz>        que opina el resto?
21:33:54 *      mruiz se ha marchado ("Goodbye")
21:34:21 <_RodrigoVB__> hay alguien más que quiera aportar a este tema?
21:34:43 <suribe>       me parece que entre pocos es mas facil llegar a un consenso  :-D
21:34:48 <_RodrigoVB__> JAJAJJA
21:34:59 <axl000>       a mi me parece bien la idea
21:35:21 <suribe>       Bueno, primer punto listo, se mantiene la lista como esta y el resto se redirige a ubuntu-es o al foro ubuntu-cl cuando corresponda
21:35:22 *      csantiba (n=claudio@pc-51-31-120-200.cm.vtr.net) ha entrado en #ubuntu-cl
21:35:23 <axl000>       ya que generalmente en el foro de ubuntu-cl la ayuda es mas lenta
21:35:47 *      _RodrigoVB_ se ha marchado (Nick collision from services.)
21:36:15 <suribe>       si, más lenta, pero queda la respuesta y sirve como referencia para futuras consultas axl000
21:36:29 <suribe>       bueno, hay algo mas que discutir acerca del primer tema?
21:36:38 <_RodrigoVB__> sip cerrado el primer tema, la lista se mantiene como está
21:36:52 <suribe>       Ok, el segundo punto es Definir la manera de generar informacion oficial de Ubuntu-cl
21:37:21 <_RodrigoVB__> no entendí eso... exactamente a que se refiere
21:37:37 <suribe>       una manera sería definir un grupo de personas que se encargasen de trasldar y traducir la info oficial desde Ubuntu.com
21:37:54 <_RodrigoVB__> a ver espera
21:38:17 <_RodrigoVB__> "generar infoemacion oficial de ubuntu-cl" es una cosa
21:38:44 <_RodrigoVB__> trasladar y difundir la informacion oficial de ubuntu en el sitio de ubuntu-cl es otra cosa
21:39:03 <_RodrigoVB__> de que estamos hablando :s
21:39:38 <suribe>       ok, entonces: cual es la info oficial de ubuntu-cl?
21:40:08 <axl000>       seria genial traducir el wiki de ubuntu.com que es excelente a español y publicarlo en el wiki de aca
21:40:18 <suribe>       que el foro alcanza un determinado numero de visitas? que se han solucionado tantos problemas? que se han distribuido tantos stickers...
21:41:14 <_RodrigoVB__> ok, ahora estamos de acuerdo y si... deberíamos tener ese tipo de cosas
21:41:48 <suribe>       me parece que ha comenzado a funcionar de manera óptima la página de inicio de ubuntu, http://www.ubuntu-cl.org/ que esta *mucho* más organizada que ubuntu-es, donde cualquiera puede sacar su blog y en vez de un foro, se postean las dudas en cada blog...
21:42:23 <suribe>       entonces que ubuntu-cl.org sea el canal oficial y se designen a integrantes para que puedan postear información de interes general de ubuntu-cl
21:43:04 <_RodrigoVB__> respecto de eso, he mandado mails, he invitado a traves del foro y no he tenido respuesta de nadie
21:43:18 <_RodrigoVB__> comprometiendose con alimentar el sitio
21:43:34 <_RodrigoVB__> asi es que menos daris permisos de agregar informacion
21:43:46 <axl000>       ustedes tienen alguna relacion con el sitio www.ubuntu.cl ?
21:44:29 <_RodrigoVB__> es por eso, que en un principio, el que quiera mandar informacion, puede mandar su articulo a mi mail y yo lo publicaré, es decir tipo editor como sale en el link del wiki
21:45:22 <suribe>       axl000 ubuntu.cl es un sitio particular de alguien que se trató de aprovechar de la situación
21:46:03 <axl000>       claro
21:46:03 <suribe>       RodrigoVB, eso significa que la información la recopilarias de 1. mails que te envien, 2 cosas interesantes que veas en el planeta?
21:46:18 <axl000>       eso genera un problema desde el punto de vista del iniciado
21:46:18 <_RodrigoVB__> que por cierto no esta en el home del wiki :s
21:46:23 <axl000>       todos quieren partir por ubuntu
21:46:40 <axl000>       porque es popular, comentarios, etc
21:47:04 *      molinero (n=molinero@189.165.117.37) ha entrado en #ubuntu-cl
21:47:09 *      molinero saludos
21:47:11 <_RodrigoVB__> asi es, estamos recopilando informacion de los planeta, listas de correo, y de donde sea
21:47:12 <axl000>       entonces lo mas logico para tener un acercamiento es buscar en la pagina chilena, inconcientemente uno busca el "punto cl"
21:47:35 <axl000>       la gente pone ww.ubuntu.cl ve que solo hay un juegito flash
21:47:37 <axl000>       y se va
21:47:40 <axl000>       y no busca mas
21:47:42 <_RodrigoVB__> axl000, el dominio ubuntu.cl lamentablemente _ya_ no nos pertenece
21:48:07 <axl000>       lo se, es solo un comentario que me  he encontrado en conversaciones
21:48:15 <_RodrigoVB__> molinero, bienvenido
21:48:24 <axl000>       despues yo les digo, mejor metete a irc, a ubuntu.com, etc
21:48:29 <molinero>     hola _RodrigoVB__
21:48:33 <axl000>       se entiende?
21:48:44 <_RodrigoVB__> la idea es que todo ubuntero que lea ese tipo de comentarios los mande a www.ubuntu-cl.org
21:48:57 <_RodrigoVB__> si se entiende, pero no podemos hacer nada
21:49:21 <axl000>       ok
21:50:07 <suribe>       ok, entonces que propuesta hay para generar contenidos?
21:51:52 *      creadorcreativo (n=paranoia@164.77.219.4) ha entrado en #ubuntu-cl
21:52:29 <suribe>       Hola creadorcreativo
21:52:31 <creadorcreativo>      que onda con la reunion?
21:52:32 <creadorcreativo>      ola suribe
21:52:37 <_RodrigoVB__> hay que idear temática
21:53:15 <_RodrigoVB__> me parece bien el tema de las estadistica e informacion relevante como hitos
21:53:33 <_RodrigoVB__> creadorcreativo, bienvenido, estamos en eso  ;)
21:54:15 <creadorcreativo>      disculpen el atraso, estaba sin electricidad, me pondre al tanto con el log que subiran mas tarde
21:56:46 <suribe>       bueno, entonces la propuesta es que la info se la envien via mail a RodrigoVB quien la colocará en ubuntu-co, independiente de la información que el coloque adicional
21:56:59 <suribe>       ubuntu-cl, sorry
21:57:43 <_RodrigoVB__> si, esa es la idea, voy a publicar, una vez más una invitación en el foro, la lista de correos y eventualmente en el home del sitio con las instrucciones para hacerlo
21:59:06 *      suribe se ha marchado (Remote closed the connection)
21:59:43 *      suribe (n=sergio_u@pc-198-10-86-200.cm.vtr.net) ha entrado en #ubuntu-cl
22:00:00 <suribe>       sorry, me caí
22:00:11 <_RodrigoVB__> si, esa es la idea, voy a publicar, una vez más una invitación en el foro, la lista de correos y eventualmente en el home del sitio con las instrucciones para hacerlo
22:01:33 <_RodrigoVB__> hay lag o estamos flojos?
22:02:10 <suribe>       OK, definido encontes, despues si encuentras algo, puedes invitar a alguien a integrarse al equipo de noticias  :-)
22:02:35 <suribe>       alguien quiere aportar algo más acerca del punto 2?
22:03:02 <_RodrigoVB__> la invitacion siempre esta abierta, pero se debe demostrar el interes y el compromiso antes de dar acceso a publicar directamente
22:04:22 <suribe>       OK
22:04:34 <suribe>       vamos al punto 3: Distribucion de CDs.
22:04:42 <_RodrigoVB__> ok
22:05:01 *      _RodrigoVB__ da OP a suribe
22:05:12 <suribe>       aqui no tengo claro la situacion, parece ser que en Valpo llegó una caja con hartos CD's y mruiz esta interesado en saber que hacemos con ella
22:05:24 <_RodrigoVB__> yo tengo clara la pelicula
22:05:33 <suribe>       cuentanos
22:06:19 <_RodrigoVB__> llegaron 500 cd de Edgy Efta Valpo, de esos, se quedaron 150 allá, supongo que para la Flisol (pensaba que coordinarían con suribe), el resto los tengo yo
22:06:43 <_RodrigoVB__> de esos 350 hay que definir el destino de ellos
22:07:09 <_RodrigoVB__> tenemos solicitudes de flisol de diferentes ciudades
22:07:31 <suribe>       ok, entonces los 150 de valpo se van en la FLISOL de valpo
22:07:54 <_RodrigoVB__> la propuesta era decir a las organizaciones que nos hagan sus requerimientos y repartirlos lo mas equitativamente posible
22:08:04 <suribe>       sugiero que coordines con la gente que se ha inscrito en la pagina de flisol del wiki para enviarlos
22:08:25 <_RodrigoVB__> suribe, supongo que si :s, hay que preguntar a mruiz y propongo que te contactes con _su_contacto
22:08:40 <suribe>       mientras antes se vayan mejor, para no quedar desfazados con la 7.04, aunque en verdad edgy es una excelente distro
22:09:22 <_RodrigoVB__> ok, me coordinaré con ellos... la pregunta es ¿nos quedamos con unospoco para distribuirlos a través del foro?
22:09:24 <csantiba>     Hola a todos
22:09:38 <_RodrigoVB__> csantiba, hola
22:09:43 <csantiba>     Mandamos 30 Cds a Punta Arenas y necesitamos reponerlos
22:10:03 <csantiba>     Para apoyar la FLISOL allá
22:10:22 <_RodrigoVB__> ok, los reponemos csantiba no hay problema, coordinamos por mail?
22:10:28 <csantiba>     ok
22:10:47 <_RodrigoVB__> entonces quedan 320
22:11:04 <_RodrigoVB__> csantiba, flisol santiago ¿necesitará más discos?
22:11:35 <suribe>       RodrigoVB podrías hacer una página en el wiki así como la de stickers para que la gente interesada haga pedidos y quede un registro de cuantos quedan...
22:11:36 <csantiba>     La gente de FLISOL Stgo tiene 150 discos (de ahí nos prestaron 30)
22:12:09 <_RodrigoVB__> csantiba, lo se, la pregunta es ¿necesitará más... aparte de los que tienen?
22:12:27 <_RodrigoVB__> suribe, ok, pero primero veamos cuantos nos quedan despues de la flisol
22:12:47 <_RodrigoVB__> suribe, o lisa y llanamente nos quedamos con unos 50
22:12:51 <csantiba>     yo llegaría con algunos (para no llegar con las manos vacías) sería vergonzoso que Ubuntu-cl no tuviera sus CDs
22:13:35 <suribe>       mejor tirar todo en los eventos, la idea sería que se repartiera todo y la gente se vaya contenta y con ganas de volver
22:13:40 <_RodrigoVB__> csantiba, ok, cuantos quieres llevar tu y otro detalle, tenemos k/u y edubuntu, ese podria ser tu plus  ;)
22:13:51 <csantiba>     eso sí
22:14:23 <csantiba>     hasta ahora se supone que estaremos en FLISOL IQQ, VALPO, Santiago y Punta Arenas
22:14:26 <_RodrigoVB__> ok, resumen muchachos
22:14:39 <suribe>       discos: 150 a valpo...
22:14:39 <csantiba>     Valpo y Punta Arenas ya tienen CDs
22:14:43 <_RodrigoVB__> 30 para reponer a flisol stgo
22:15:12 <csantiba>     Mandaría 100 a IQQ y 150 a STGO
22:15:19 <_RodrigoVB__> ¿50 para ubuntu-cl marketing?
22:15:54 <_RodrigoVB__> ok... 100 iqq, 150 stgo
22:16:39 <_RodrigoVB__> y nos quedan 20 para el wiki
22:16:43 <_RodrigoVB__> sería...
22:18:12 <_RodrigoVB__> ¿de acuerdo?
22:18:31 <suribe>       +1
22:19:24 <_RodrigoVB__> alguien más quiere votar?
22:19:27 <_RodrigoVB__> :P
22:19:36 <_RodrigoVB__> +1
22:21:51 <suribe>       alguien más?
22:22:34 <_RodrigoVB__> ok, no hay más votos, cerrado el tema
22:22:38 <_RodrigoVB__> punto 3
22:22:40 <_RodrigoVB__> Reuniones: sugerencias y definicion de metodologias.
22:23:24 <_RodrigoVB__> (lo siento muchachos pero si no coordinamos con lo que hay, no avanzaremos...)
22:24:27 <suribe>       ok, punto 4: hacer una lista previa de quienes van a asistir, para pasar lista...
22:24:50 <_RodrigoVB__> +1
22:25:05 <creadorcreativo>      +1
22:26:04 <_RodrigoVB__> informar via lista de correos las reuniones programadas de cada grupo
22:26:32 <_RodrigoVB__> para que no choquen con otras, más agregarla al calendario del sitio
22:27:02 <_RodrigoVB__> para esto podemos agragar como editores a los encargados de cada grupo de tgrabajo
22:27:18 <suribe>       si, la semana pasada como que se intento hacer una reunión, pero no se entendio que día y que hora...
22:27:59 <_RodrigoVB__> por eso
22:28:49 <_RodrigoVB__> es super útil tener sincronizado el calendario del sitio con tu evolution
22:29:12 <_RodrigoVB__> hay un hilo en el foro que explica como hacerlo
22:29:13 <suribe>       ok, entonces : 1. inscripción para las reuniones, 2 informar via lista de correo y 3. siempre en el calendario
22:29:25 <_RodrigoVB__> corecto
22:29:45 <_RodrigoVB__> +1
22:30:27 <creadorcreativo>      +1
22:31:00 <suribe>       ok,  punto 5: Desorden del Wiki.
22:31:10 <_RodrigoVB__> juegue :P
22:31:48 <suribe>       uff, esto está complicado...el wiki
22:32:02 <suribe>       hay unas 5 páginas del tema flisol...
22:32:10 <_RodrigoVB__> si quieres lo saltamos por ahora
22:32:37 <suribe>       no, demosle..una pregunta: que es lo que se espera del wiki?
22:33:11 <_RodrigoVB__> yo didría que... no se...
22:33:43 <suribe>       ese es _el_ problema, como darle una estructura si no esta claro que es lo que se espera
22:34:05 <suribe>       creo que debe contener a lo menos tres partes:
22:34:55 <suribe>       1. introducción a Ubuntu, para la persona que recien llega o quiere información simple y rápida, con lo fundamental: si voy a poder abrir mis archivos doc, si puedo escuchar mis mp3, etc
22:35:33 <_RodrigoVB__> Para el punto 1 existe la guia ubuntu ¿o no?
22:36:35 <suribe>       no, algo como http://www.ubuntu.com/products/WhatIsUbuntu/desktopedition
22:37:29 <suribe>       el problema del wiki es que ni siquiera es facil saber _que_ es lo tiene en este momento...
22:38:13 <suribe>       a alguien le resulta http://wiki.ubuntu-cl.org/?action=LocalSiteMap ?
22:38:18 <_RodrigoVB__> en el fondo sirve como repositorio de informacion nomas
22:39:42 <_RodrigoVB__> ok con lo del punto 1, la idea de _un_ wiki, es que se haga entre todos, por ende, una buena idea como esa, la debiera seguir más gente, como lo que ha pasado con el ManualUbuntero
22:40:11 <_RodrigoVB__> respecto del link 2 No tienes permisos para hacer LocalSiteMap en esta página.
22:41:59 <_RodrigoVB__> (a las 11 dejo ls reunion)
22:42:11 <suribe>       bueno, propongo que nos saltemos este tema hasta la siguiente reunion para poder definirlo, mientras voy a hacer una página en el wiki para que lancen ideas de cual debería ser la estructura...
22:43:04 <suribe>       que les parece que nos saltemos el punto 6 y pasamos al 7: Uso de licencias en contenidos.
22:43:31 <suribe>       se propone http://creativecommons.org/licenses/by-sa/2.5/
22:43:42 <_RodrigoVB__> no estoy de acuerdo, hay poco quorum como para tratar un tema tan importante como la licencia
22:44:04 <path__>       suribe tu estas organizando la flisol de valparaiso ?
22:44:22 <_RodrigoVB__> y tampoco para el 6 lamentablemn
22:44:22 <suribe>       path sip
22:44:30 <_RodrigoVB__> lamentablemente
22:44:40 <suribe>       o sea, estoy organizando la parte que corresponde a ubuntu dentro del flisol
22:44:48 <path__>       ah
22:44:53 <path__>       no eres jorge de casualidad ?
22:45:09 <suribe>       nop, jorge es el que la esta organizando
22:45:18 <path__>       si
22:45:31 <suribe>       amigos, creo que avanzamos bastante y sería bueno dejar hasta aca la reunión
22:45:44 <path__>       es que mañana hay una junta pero no acordamos como reconocernos
22:45:46 <path__>       xD
22:45:46 <csantiba>     Me parece
22:45:47 <suribe>       rodrigoVB, puedes hacer el log?
22:46:02 <suribe>       path: me vas a reconocer, de eso estoy seguro
22:46:08 <path__>       ahaha
22:46:27 <_RodrigoVB__> deja ver donde guarda el log esta cuestion :s
22:46:34 <suribe>       es más, te apuesto una chela a que me reconoces  :-D
22:46:35 <_RodrigoVB__> la minuta ni un problema
22:46:40 <path__>       :B
22:47:20 <_RodrigoVB__> ya lo encontre, yo lo subo y hago la minuta
22:47:21 <suribe>       OK, entonces dejamos hasta aca la reunión, quien tiene el log completo, yo me caí en el medio y tengo la mitad solamente  :-(
22:47:32 <suribe>       RodrigoVB +1
22:47:51 <_RodrigoVB__> ok, buena reunion, nos leemos
22:48:12 <suribe>       Entonces estamos, fue muy provechoso y agradezco a todos los que participamos
22:48:40 <suribe>       path, nos vemos el viernes y a todos los demoas, nos leemos en el foro  :-)
22:49:06 <path__>       alla nos vemos  ;)
22:49:12 <path__>       en la entrada para no perderse
22:49:16 <csantiba>     Jóvenes, estoy acachado con los afiches de FLISOL STGO
22:49:23 <csantiba>     Me quedan 14 !!
22:49:40 <suribe>       son solo de stgo? o dicen FLISOL?
22:49:50 <csantiba>     son solo de STGO
22:50:10 <suribe>       ok, ofrecelos en la lista para que se vayan rapido
22:50:19 <suribe>       nos vemos y buenas noches
22:50:59 <csantiba>     http://www.gestum.cl/html/data/files/FLISOL/flisol2007ONivCafe_chico.png
22:51:02 <csantiba>     son esos
</pre>
----
CategoryChileanTeam
