{|
| '''Warning'''
* This is a '''readonly''' and '''text-based''' archive of a deprecated wiki.
* '''Images''' and '''attachments''' have been removed to conserve space.
* '''Links''' may not work and there may be formatting issues.
* A '''compressed''' version with images and the original syntax is in the repo '''Releases'''.
|}

__TOC__

<pre>
If there are images in this attachment, they will not be displayed.  Download the original attachment

[20:32] <@cristianvirtual> https://wiki.ubuntu.com/ChileanTeam/Reuniones/2010-04-14/

[20:32] <@cristianvirtual> empezamos?

[20:32] <fefa> ok

[20:33] <@cristianvirtual> bien los temas a tratar en esta reunion estan aqui: https://wiki.ubuntu.com/ChileanTeam/Reuniones/2010-04-14/

[20:33] <@cristianvirtual> la idea principal de la reunion es reactivar la comunidad, no entraremos en grandes discuciones pues no es el proposito de hoy

[20:33] <@cristianvirtual> son las 20:33 y terminaremos a las 21:33

[20:34] <@cristianvirtual> 1er tema

[20:34] <@cristianvirtual> Reaprovación de LoCo Team Chile

[20:34] <@cristianvirtual> cada 2 años, todas las comunidades oficiales de Ubuntu deben pasar por un proceso de reaprovacion, para esto hay q preparar una serie de informacion en el wiki

[20:35] <VARGUX> ... en algún lugar en especial cristianvirtual ?

[20:35] <@cristianvirtual> y luego tener una reunion entre el concilio de ubuntu chile y el concilio de grupos

[20:35] <kamusin> Hay algun link donde esten esos requerimientos de 'certificacion'?

[20:35] <@cristianvirtual> si, se los doy ahora...

[20:36] <DobleD> salu2 recien llego

[20:36] <VARGUX> algo por https://wiki.ubuntu.com/LoCoTeams ?

[20:36] <@cristianvirtual> el proceso ---> https://wiki.ubuntu.com/LoCoCouncil/LoCoTeamReApproval

[20:36] <@cristianvirtual> https://wiki.ubuntu.com/LoCoGettingApproved

[20:36] <@cristianvirtual> como concilio estamos a cargo de esto

[20:36] <@cristianvirtual> pero estamos bastante atareados, asiq cualquier ayuda es bien recibida y necesaria

[20:37] <VARGUX> me gustaría ayudar

[20:37] <@cristianvirtual> la reunion es este martes 20 a las 16 hrs y todos pueden asistir

[20:37] <VARGUX> para saber también de que trata

[20:37] <pedro_> la reunion va a ser en #ubuntu-meeting ?

[20:37] <@cristianvirtual> pedro_: si

[20:37] <pedro_> bacan

[20:37] <fefa> la info se le envia a alguien del concilio o se sube direcamente en el wki??

[20:38] <@cristianvirtual> hagamoslo directamente en el wiki

[20:38] <kamusin> Al parecer ya paso la fecha del primer contacto

[20:38] <pedro_> mejor vayan subiendolo al wiki

[20:38] <fefa> ok

[20:38] <pedro_> sino se nos atarea el loco contact

[20:38] <@cristianvirtual> los encargados de cada grupo podrian hacerse cargo de poner un resumen de su grupo

[20:38] <fefa> ok

[20:38] <pedro_> si lo pueden poner en ingles mejor aun ;-)

[20:38] <@cristianvirtual> si les complica el ingles lo ponen en español y avisan en la lista y alguien lo traduce

[20:38] <pedro_> sino en español no mas y luego se traduce

[20:38] <pedro_> eco

[20:38] <fefa> dale

[20:39] <@cristianvirtual> por favor participen de este proceso, los necesitamos caleta

[20:39] <@aolivares> yo mandé una info para eso

[20:39] <@aolivares> les llegó?

[20:39]  * pedro_ teniendo telepatia con cristianvirtual

[20:39] <VARGUX> podría ayudar a traducirlos

[20:39] <@aolivares> el carlos_C mandó sus clásicas críticas para mejorar

[20:39] <fefa> duda

[20:39] <pedro_> aolivares: sipes, llego a la lista del concilio, hay que añadirlo al wiki

[20:39] <fefa> el resumen a publciar que debe llevar?

[20:39] <@cristianvirtual> aolivares: si, con las correcciones de carlos_c me parece q esta listo :) hay q subirlo

[20:39] <fefa> la funcion objetivos dle grupo?

[20:40] <@cristianvirtual> fefa es muy importante poner lo q se ha hecho

[20:40] <@cristianvirtual> ellos quieren ver q el grupo es realmente activo

[20:40] <fefa> oks comolo q hace cada uno en su wiki pero de cada grupo

[20:40] <fefa> algo asi?

[20:40] <@cristianvirtual> si

[20:40] <fefa> ok

[20:40] <benja> Les puedo apoyar in English, I speak and write in English everyday

[20:40] <@cristianvirtual> ok, quienes escribiran? q escribiran?

[20:41] <@cristianvirtual> benja: genial, estas en la lista de correo?

[20:41] <pedro_> hay info sobre que escribir en : https://wiki.ubuntu.com/LoCoGettingApproved

[20:41] <fefa> de partida cada grupo publica su resumen

[20:41] <benja> si

[20:41] <@aolivares> ok

[20:41] <@cristianvirtual> es q hay grupos q tienen sus lideres abducidos, como el web

[20:42] <@cristianvirtual> quien puede hacerse cargo de escribir sobre grupo website?

[20:42] <fefa> mmm veamos altiro que grupo tiene sus encaragados desaparecidos para repartir eso

[20:42] <@cristianvirtual> marketing ---> fefa

[20:42] <@cristianvirtual> foros --> carlos_c

[20:42] <@cristianvirtual> website ---> mruiz NO puede hacerlo

[20:43] <@aolivares> chicos les parece si cada uno que escriba manda avisos  a la lista

[20:43] <@cristianvirtual> si, por favor

[20:43] <fefa> dale

[20:43] <fefa> pero igual creo yo es mejor dejar establecido altiro quien escribira que

[20:43] <fefa> para evitarnos las pasadas de pelotas despues

[20:44] <pedro_> cristianvirtual: cual es el plazo final para poner la info en el wiki?

[20:44] <pedro_> domingo 18 ?

[20:44] <@cristianvirtual> dia antes de la reunion

[20:44] <@cristianvirtual> si, fijemonos el domingo 18

[20:44] <pedro_> y si se va a traducir ? :-P

[20:44] <fefa> chuata es onda ya

[20:44] <pedro_> ok lo decia por eso, porque si se añade en español hay que darle un par de dias a las personas que traduciran

[20:44] <@cristianvirtual> VARGUX: podrias crear la plantilla en el wiki?

[20:45] <fefa> el viernes por la noche todos los resumenes por traducir???

[20:45] <kamusin> duh

[20:45] <VARGUX> sí.. supiera que... lo hago

[20:45] <@cristianvirtual> vargux crear una pagina en ChileanTeam/ApprovalApplication

[20:46] <VARGUX> ok

[20:46] <benja> apoyo a fefa para pasar al ingles durante el sabado la info

[20:46] <@cristianvirtual> con titulos para cada categoria

[20:46] <@cristianvirtual> osea, grupo

[20:46] <VARGUX> .... creandola !!!

[20:46] <@cristianvirtual> si VARGUX crea la wen ahora, nos podemos suscribir a la pagina asi vamos enterandonos de los cambios

[20:47] <fefa> oyepero dejemos la sfechas asi???

[20:47] <fefa> el viernes ne la noche deathline

[20:47] <fefa> y el sabado entero para traducir?

[20:47] <@cristianvirtual> fefa: +1

[20:47] <pedro_> seria increible :-)

[20:47] <fefa> ok s eva al acta:)

[20:48] <VARGUX> Listo: https://wiki.ubuntu.com/ChileanTeam/ApprovalApplication

[20:48] <@cristianvirtual> genial VARGUX

[20:48] <@cristianvirtual> dudas?

[20:48] <fefa> ese wiki es donde iran los resumenes?

[20:49] <@cristianvirtual> (suscribanse a la pagina q mando VARGUX, asi se enteran de los cambios)

[20:49] <@cristianvirtual> si

[20:49] <fefa> ok

[20:49] <@cristianvirtual> next?

[20:49] <VARGUX> una consulta...  se podrían crear esos resumenes en las páginas de los grupos de trabajo.. así luego, cuando se deban rehacer, ya esté algo hecho

[20:49] <fefa> sep

[20:49] <kamusin> oh.. me tiro error

[20:50] <fefa> una vez "subidos " y traducidos podrian ser repartidos por cada wiki

[20:50] <@cristianvirtual> algo mas sobre este tema?

[20:50] <fefa> pero pirmero preocupemonos de subirlso a ese wiki para cumplir con lo q se pide para la aprobacion

[20:50] <fefa> creo q podemos seguir conel siguiente punto:)

[20:50] <VARGUX> jejjejeje :P

[20:51] <@cristianvirtual> 2do TEMA: Envío de CDs 10.04 y sus costos

[20:51] <fefa> aqui quiero meter la cuchara yo

[20:51] <fefa> claor depsues q el concilio hable:)

[20:51] <@aolivares> a miershh :D

[20:51] <fefa> jajaja

[20:51] <benja> es importante la informacion al viernes para  terminar el sabado

[20:52] <@cristianvirtual> ok, el tema es q quedan CDs del pedido p NO hicimos y q nos entregaron solo la mitad, la otra nunca llego

[20:52] <@cristianvirtual> estamos en cero deuda y pediremos mas

[20:52] <@cristianvirtual> es decir... marketing nos saco de la deuda de la administracion anterior

[20:52] <fefa> yes

[20:52] <@cristianvirtual> pero ahora debemos adquirir una nueva

[20:52] <fefa> ubuntu esta oficialmente fuera de peligro de dicom:)

[20:53] <@cristianvirtual> tengo (como loco contact) hasta el 26 para hacer el pedido... lo haré

[20:53] <VARGUX> :P

[20:53] <kamusin> super

[20:53] <fefa> yes

[20:53] <@cristianvirtual> fefa, juegue

[20:53] <fefa> aproposito de los cds

[20:53] <fefa> como sabran quedan vario scds

[20:53] <fefa> tanto del 9,4 como 9,10

[20:53] <pagondel> y no se puede ver la posibilidad de mandar los cds por correo no certificado?

[20:53] <pagondel> o ese correo q no cobran?

[20:54] <@aolivares> +1 pagondel

[20:54] <@cristianvirtual> pagondel: eso ya lo tengo en discucion, pero creo q no conseguire eso

[20:54] <fefa> todo aquel que quiera discos envien un mail a marketing@ubuntu-cl.org  con la cantidad la version y el porque y para que los necesitan y nosotros se lo sharemosllegar:)

[20:54] <@cristianvirtual> aunq probablemente canonical nos pague todo, todo, todo

[20:54] <pagondel> okas ;)

[20:54] <kamusin> yo quiero unos karmic :)

[20:54] <@aolivares> POSAVASOS!!!!

[20:54] <fefa> y personalmente espero q lo del pedido fantasma no vuelva a ocurrir:P

[20:55] <fefa> nooopo aolivares

[20:55] <@aolivares> :P

[20:55] <fefa> minimo un movil de adorno

[20:55] <fefa> ajajaj

[20:55] <@cristianvirtual> fefa: es q ahora tenemos un LoCo Contact de lujo

[20:55] <fefa> asi veo

[20:55] <fefa> por eso no temo q vuelva a ocurrir es por si el fantasma anda penando digo yo

[20:55] <fefa> jajaja

[20:56] <@cristianvirtual> aunq se viene FLISOL y ahi se pueden dar igual

[20:56] <@cristianvirtual> bien, dudas sobre este tema?

[20:56] <@cristianvirtual> comentarios?

[20:56] <@cristianvirtual> aportes en plata?

[20:56] <fefa> claro

[20:56] <benja> lll

[20:56] <fefa> siempre dejando un bodegaje para eventos para lso ormanticos q coleccionan:p

[20:57] <VARGUX> yo los tengo desd ubuntu 4.10 :P

[20:57] <@cristianvirtual> bien, seguimos

[20:58] <fefa> juegue

[20:58] <fefa> aaaps

[20:58] <@cristianvirtual> 3er TEMA: Elección de nuevo Concilio

[20:58] <fefa> antes

[20:58] <fefa> waaaait

[20:58] <fefa> antes q se meolvide

[20:58] <fefa> alvaro regalo algunso discos en un evento que hubo de software libr ey desarrollo en el gobierno de chile

[20:58] <fefa> puso un pequeño stand y todo super bien todo eso

[20:59] <fefa> ademas de estar evangelizando y de apoco migrando a ubuntu el ministerio secretaria general de gobierno

[20:59] <fefa> :)

[20:59] <fefa> eso

[20:59] <fefa> sorry

[20:59] == benja [~benja@190-95-66-56.bk20-dsl.surnet.cl] has left #ubuntu-cl []

[20:59] <fefa> adelante estudios!

[20:59] <VARGUX> :P

[20:59] <@cristianvirtual> 3er TEMA: Elección de nuevo Concilio

[20:59] <pedro_> el concilio actual "vence" en Mayo

[20:59] <@cristianvirtual> el concilio (sus 5 integrantes) se elije una vez al año

[21:00] == benja [~benja@190-95-66-56.bk20-dsl.surnet.cl] has joined #ubuntu-cl

[21:00] <@cristianvirtual> los primeros dias de mayo debieramos tener elecciiones

[21:00] <benja> (77, 'Problem with the SSL CA cert (path? access rights?)')

[21:00] <@aolivares> con fideicomiso ciego

[21:00] <pedro_> yes, pero primero necesitamos postulantes :-)

[21:00] <@cristianvirtual> cualquier integrante de ubunteros ubuntu-cl en el launchpad puede postularse

[21:00] == Carlos_C [~carlos@pc-218-84-104-200.cm.vtr.net] has joined #ubuntu-cl

[21:00] == mode/#ubuntu-cl [+o Carlos_C] by ChanServ

[21:00] <fefa> humildemente solicito descrpciond e funciones dle cargo

[21:00] <kamusin> benja: me pasa lo mismo

[21:00] <@cristianvirtual> bueno, el cuento es q para evitar los enredos del año pasado es q quiero proponer 2 cambios en los estatutos

[21:01] <@cristianvirtual> atencion señor abogado aolivares

[21:01] <pedro_> hace tiempo aolivares escribirio unos estatutos de la eleccion https://wiki.ubuntu.com/ChileanTeam/Concilio/EstatutoEleccion

[21:01] <@cristianvirtual> mis propuestas de cambio son 2 (me comprometi a escribirlas y aun no lo he podido hacer)

[21:01] <pedro_> promesas, promesas...

[21:01] <VARGUX> jajaja

[21:01] <@aolivares> puchas los estatutos lindos jajajja

[21:02] <benja> need access to edit  https://wiki.ubuntu.com/ChileanTeam/ApprovalApplication

[21:02] <@cristianvirtual> 1.- q se suspenda el proceso de reactivacion de miembros del grupo ubunteros ubuntu-cl una seman antes de las elecciones

[21:02] <@cristianvirtual> para q solo voten los q realmente estan comprometidos en el grupoo

[21:02] <pedro_> benja: cualquiera puede editarlo, accede al wiki primero, create una cuenta de launchpad si no tienes y accede con esa.

[21:02] <@cristianvirtual> no los q se inscriben solo para votar

[21:03] <VARGUX> ok..

[21:03] <fefa> +1

[21:03] <benja> tengo pero aparece el error

[21:03] <@Carlos_C> +1

[21:03] <VARGUX> pero ojo, hay que ver lo de los vencimientos de eso de "ubuntutero" en launchpad

[21:03] <@aolivares> benja de eso te preocupas después

[21:03] <@aolivares> +1 virtual

[21:03] <benja> ok

[21:03] <pedro_> benja: intenta en un rato mas, el wiki estaba con problemas en la tarde

[21:03] <@cristianvirtual> 2.- votar con un formulario q obligue a marcar 5 opciones obligatoriamente del total de candidatos

[21:03] <benja> ok

[21:03] <pedro_> VARGUX: que cosa sobre el vencimiento?

[21:03] <@cristianvirtual> eso es todo

[21:04] <pedro_> cristianvirtual: entonces hay problemas con eso

[21:04] <pedro_> cristianvirtual: lp no permite hacerlo

[21:04] <pagondel> VARGUX, launchpad te avisa de eso con anticipacion... no deberia ser un problema..

[21:04] <VARGUX> hay que renovar ser parte de eso de los ubunteros

[21:04] <VARGUX> a eso me refiero

[21:04] <pedro_> VARGUX: no te entiendo

[21:04] <@Carlos_C> una pregunta

[21:04] <@cristianvirtual> podemos votar como el consejo de ancianos del encuentro linux, generando una "valota" con un codigo unico enviado por mail

[21:04] <pagondel> pedro_, VARGUX se refiere a cuando caduca la membresia al grupo, tiene q ser renovada

[21:04] <@Carlos_C> espero no cagarla, pero exactamente cuál es el drama con que voten por menos de 5 candidatos?

[21:04] <VARGUX> sólo que tomen en consideración eso de los venicmientos... aunque el sistema no anticipe..

[21:05] <@cristianvirtual> luego mostrar por quien voto cada uno y con un periodo de inpugnacion

[21:05] <VARGUX> exacto pagondel

[21:05] <@cristianvirtual> osea, sin voto secreto

[21:05] <pedro_> cristianvirtual: habria que pedirle la aplicacion a gpoo

[21:05] <pedro_> cristianvirtual: y enviarlo solamente a las personas que estan en el ubuntu-cl-ubunteros

[21:05] <@cristianvirtual> Carlos_C: el conteo

[21:05] <@cristianvirtual> pedro_: sip

[21:05] <@aolivares> verdad

[21:06] <@Carlos_C> cristianvirtual, aún no entiendo, qué pasa con el conteo jeje

[21:06] <@cristianvirtual> q la otra vez los numeros no calzaban

[21:06] <pedro_> para mi no es un drama eso

[21:06] <@cristianvirtual> porq gente voto solo en positivo y no encontra

[21:06] <@cristianvirtual> y por eso, si sumabas a favor de mruiz menos sus encontras

[21:06] <@cristianvirtual> eran mas q los de vargux

[21:07] <@cristianvirtual> pero por la confucion igual se declaro empate

[21:07] == DobleD [~DobleD@201.215.33.146] has quit [Quit: Saliendo]

[21:07] <@Carlos_C> cristianvirtual, y no es posible hacer votaciones solo en positivo?

[21:07] <fefa> y no se puede hacer que la gente simplemente vote por los que si quiere

[21:07] <fefa> ??

[21:07] <VARGUX> sip

[21:07] <@Carlos_C> fefa +1

[21:07] <fefa> es logico q si no voto por otro es por q no quiere

[21:07] <fefa> es lo mas simple

[21:07] <@cristianvirtual> fefa, eso es lo q estoy proponiendo

[21:07] <@Carlos_C> yeah

[21:07] <fefa> siii  +1 entonces:)

[21:07] <@cristianvirtual> la lista y tu marcas 5 opciones, ni mas ni menos

[21:07] <pagondel> cristianvirtual, eso no fue pq alguien voto solo por 3 de 5 (por decir un numero) ???

[21:07] <pedro_> si es en lp , no hay forma de hacer eso

[21:07] <@aolivares> el launchpad lo permite pedro_

[21:07] <@aolivares> ?

[21:07] <pedro_> no, no lo permite

[21:07] <VARGUX> pero es simple

[21:07] <benja> es mas claro votar en +

[21:07] <@cristianvirtual> pagondel: si po, por eso

[21:08] <VARGUX> se puede hacer una tabla en el wiki, y votar por ahí

[21:08] <@aolivares> VARGUX la gente NO USA EL WIKI

[21:08] <pedro_> pagondel: habian algunos que votaban por 6 de 5 tb :-)

[21:08] <VARGUX> agregando <nowiki>[[LaunchpadHome:NombreDeUsuario]]</nowiki>

[21:08] == TuxSarge [~TuxSarge@238-237-21-190.adsl.terra.cl] has left #ubuntu-cl []

[21:08] <kamusin> aolivares: true

[21:08] <pagondel> d'ouh!

[21:08] <@cristianvirtual> lo hacemos con googleform y le enviamos a cada miembro un codigo de validacion del voto y listo

[21:08] <pedro_> VARGUX: el voto es secreto

[21:08] <pagondel> +1 cristianvirtual =P

[21:08] <@cristianvirtual> o lo ponemos en la web y los logueamos con openID de launchpad

[21:08] <fefa> +1 cristian

[21:08] <VARGUX> (lo mencionaba para simplificar)

[21:09] <@aolivares> :D

[21:09] <@Carlos_C> si encuentran un modo de hacerlo ojalá que se pudiera votar por 5 candidato o MENOS

[21:09] <pedro_> a mi me da lo mismo, mientras puedas tener un token para comprobar el voto todo bien

[21:09] <kamusin> yep

[21:09] <@aolivares> +1 pedro

[21:09] <pedro_> y un metodo para acceder solamente para los ubuntu-cl-ubunteros

[21:09] <pedro_> si dejas la votacion abierta se va a formra una chacra

[21:09] <fefa> yes

[21:09] <pedro_> asi que los requisitos minimos son esos

[21:09] <@cristianvirtual> con un token enviado via email

[21:10] <fefa> entonces en resumen como seria la votacion??

[21:10] <@cristianvirtual> resumiendo? alguien capto algo?

[21:10] <@cristianvirtual> jeje

[21:10] <@aolivares> yo no :P pero confio en uds :D

[21:10] <fefa> se enviara un codigo al mail para validar el voto??

[21:10] <pedro_> cristianvirtual: hay que preguntarle a gpoo primero si tiene la app y si se puede adaptar para contar mas de 1 voto, que es lo que actualmente hace esa del EL

[21:10] <VARGUX> jajaja

[21:10] <fefa> ys olo se vota por el que se quiere??

[21:11] <@cristianvirtual> yo hago algo

[21:11] <pedro_> la que se ocupa en gnome.org es similar a lo que queremos pero se ocupa otro metodo de conteo

[21:11] <pedro_> asi que no nos sirve

[21:11] <@cristianvirtual> si es generar un md5 y enviarlo por mail a cada miembro

[21:11] <@cristianvirtual> me das la lista y yo lo hago :)

[21:11] <kamusin> pero somos tan pocos que valdria la pena tanta complejidad?

[21:11] <VARGUX> :P

[21:11] <@aolivares> kamusin tenemos pretención de ser miles :D

[21:11] <pedro_> kamusin: siempre hay tontitos que se ponen a reclamar hasta por las mas minimos detalles...

[21:12] <pedro_> s/las/los

[21:12] <@Carlos_C> kamusin, somos un ejército a la espera del destape

[21:12] <kamusin> Carlos_C: ,  mientras no sea del closet hahah

[21:12] <@aolivares> me gustan las cosas automaticas porque son más transparentes

[21:12] <fefa> podemos decidir coo se hara??

[21:13] <@aolivares> el virtual hará su magia y creará un programita pa votar

[21:13] <@Carlos_C> yo sigo insistiendo en que debieramos permitir que se vote por menos de 5

[21:13] <fefa> okas

[21:13] <fefa> eso pondre en el acta:)

[21:13] <VARGUX> :P

[21:13] <pedro_> Carlos_C: se podria hacer con el sistema que propone el cristian

[21:14] <pedro_> sino mal entiendo es algo asi:

[21:14]  * Carlos_C atento a pedro_

[21:14]  * aolivares cree que vitual pondrá a uno de sus esclavos a trabajar

[21:14] <pedro_> 1- pescaremos la lista de ubuntu-cl-ubunteros y cristian enviara un token a esas personas via email

[21:14] <@Carlos_C> ok

[21:14] <pedro_> 2- ese correo con el token tendra la lista de candidatos para el proximo concilio

[21:15]  * Carlos_C cree que aolivares tiene razón

[21:15] <pedro_> 3- el votante elige un maximo de 5 y los retorna

[21:15] <VARGUX> y después viene la magia :)

[21:15] <pedro_> 4- se cuentan los votos y se publican los resultados y votos con cada uno de sus tokens para compararlos

[21:16] <pedro_> 5- si hay diferencias se declara la votacion nula

[21:16] <pedro_> de caso contrario habemos concilio

[21:16] <@Carlos_C> me parece que es un método straight forward. +1

[21:16] <pedro_> es eso mas o menos cristianvirtual?

[21:16] <@cristianvirtual> esastamente

[21:16] <pedro_> poolento

[21:16] <@cristianvirtual> tal cual, incluyendo lo q dijo aolivares

[21:16] <kamusin> super

[21:16] <@aolivares> se declara nula y virtual castiga a su esclavo mientras come un tuto de pollo gigante :D

[21:17] <pedro_> no somos muchos asi que los votos hasta se pueden contar a mano

[21:17] <fefa> perfect!

[21:17] <@Carlos_C> cristianvirtual, you are a genoius

[21:17] <pedro_> si para mas de 15 millones de personas resulta contar a mano, como no va a resultar para 30 pericos

[21:17] <@cristianvirtual> q opinan sobre cerrar la activacion de usuarios del grupo una semana antes de las elecciones?

[21:17] <VARGUX> :P

[21:17] <@cristianvirtual> (los q tienen q actualizar membresia q lo hagan antes)

[21:17] <pedro_> cristianvirtual: +1k

[21:17] <@aolivares> eso es lo que tu crees yo dudo que piñera ganara jajja

[21:17] <@aolivares> +1 cristianvirtual

[21:17] <kamusin> cristianvirtual: +1

[21:18] <pedro_> aolivares: dijo el picado :-P

[21:18] <@Carlos_C> si, una semana antes está bien

[21:18] <VARGUX> fecha para eso cristianvirtual?.. para el cierre de activaciones ?

[21:18] <@aolivares> semana

[21:18] <@cristianvirtual> aun no ponemos fecha a las elecciones

[21:18] <fefa> despues de la semana del 4 de mayo

[21:18] <fefa> :p

[21:18] <@aolivares> igual lp les avisa una semana antes de la caducidad y al momento de la caducidad

[21:18] <fefa> ese dia es muuuuy importante

[21:18] <pedro_> yap, accion para todos los de ubuntu-cl-ubunteros: revisen su fecha de expiracion

[21:18] <@aolivares> si no se mueven es porque no tienen interés

[21:18] <@cristianvirtual> dejemos la fecha a definir, aun nos quedan temas y se acaba el tiempo

[21:18] <VARGUX> :P

[21:18] <pedro_> si va a expirar antes que nos hablen al aolivares o a mi para renovarla

[21:19] <VARGUX> https://launchpad.net/~ubuntu-cl-ubunteros/+members#active

[21:19] <VARGUX> ???

[21:19] <pedro_> VARGUX: yup la misma

[21:19] <kamusin> tamos ok

[21:19] <@Carlos_C> esta que expira la mia

[21:19] <@aolivares> si esa es

[21:19] <@Carlos_C> 2010-04-21

[21:19] <pedro_> aolivares: 5 lucas la renovada?

[21:19] <@aolivares> Carlos_C perdiste no puedes votar jajaja

[21:20] <@Carlos_C> y qué haré????

[21:20] <@cristianvirtual> Carlos_C: entonces tu opinion no cuenta

[21:20] <@Carlos_C> qué voya hacer??? por el amor de dios???

[21:20] <@cristianvirtual> jajaja

[21:20] <@aolivares> quien podrá defenderte???

[21:20] <@cristianvirtual> ok, mientras Carlos_C se lamenta pasemos al siguiente tema?

[21:20] <pedro_> cristianvirtual: fecha para la votacion?

[21:20] <@aolivares> ok

[21:20] <fefa> jajaja

[21:20] <@cristianvirtual> nos quedan 10 minutos de reunion solamente

[21:20] <@cristianvirtual> pedro_: yo q se, hay q fijarla

[21:20] <pedro_> ah mejor lo discutimos en la lista de corredos

[21:21] <@aolivares> si ml

[21:21] <pedro_> cristianvirtual: juegue!

[21:21] <kamusin> next

[21:21] <@cristianvirtual> 4to TEMA:  FLISOL 2010

[21:21]  * kamusin chan

[21:21] <@Carlos_C> flisol = FAIL ????

[21:21] <@cristianvirtual> la fecha de flisol quedo para el 29 de mayo

[21:21] <pedro_> gnuchile

[21:21] <pedro_> chan

[21:22] <@aolivares> supe que están discutiendo sobre llevarse el congreso a Santiago jajajaja

[21:22] <fefa> jajajaja

[21:22] <kamusin> Hahah

[21:22] <fefa> yaaa po

[21:22] <fefa> tonces el 29 de mayo flisol

[21:22] <@cristianvirtual> segun acordamos participaremos en pto montt, valpo y (talca o curico)

[21:22] <pedro_> aolivares: para la flisol? :-)

[21:22] <@aolivares> en valpo no sé si habrá

[21:22] <@aolivares> alguien sabe algo??

[21:22] <kamusin> pto montt ftw

[21:22] <@cristianvirtual> fernanda y arvaro estan a cargo de los q van a pto montt, los interesados coordinar stand y otras cosas con ellos

[21:23] <pagondel> aolivares, si va a ahber... hay un grupo en facebook xD

[21:23] <@cristianvirtual> comida y alojamientos estan cubiertos por LUG de pto montt

[21:23] <@aolivares> me uniré invitame pagondel

[21:23] <pagondel> deja buscarlo xD

[21:23] <@cristianvirtual> en valpo el informado aolivares y yo estamos a cargo

[21:23] <benja> yo voy cada ano a Pto Montt

[21:23] <pagondel> http://www.facebook.com/pages/FLiSOL-2010-Vina-del-Mar/113667728657530?ref=mf

[21:23] <@cristianvirtual> benja: contactate con arvaro o fefa

[21:24] <pedro_> yo por fin asistire a una flisol ;-)

[21:24] <VARGUX> :P

[21:24] <fefa> a talca o curico quien iria?

[21:24] <VARGUX> yo el 2006 que voy a la de Stgo.

[21:24] <kamusin> asom..

[21:24] <pagondel> pedro_, lleva un repertorio de "como girar el cubito" =P

[21:24] <benja> nos vemos en la UACH Pto Montt

[21:24] <kamusin> Talca y Curico estaran en condiciones..?

[21:24] <@cristianvirtual> de pto montt ya nos pidieron el logo para agregarlo a afiches, web y poleras

[21:24] <pedro_> yo creo que ire a Curico o Talca aunque sea de asistente

[21:24] <pagondel> fefa, no estoy seguro aun... pero yo probablemente valla a talca

[21:24] <fefa> ok

[21:25] <@cristianvirtual> logicamente enviaremos el logo nuevo, el q gano el concurso

[21:25] <pagondel> kamusin, si... pero parece q se muda a la universidad autonoma

[21:25] <janitux> um, nadie va a santiago?

[21:25] <@aolivares> crisitianvirutal tu vienes a valpo porque si no nos vamos todos a talca

[21:25] <pagondel> janitux, Carlos_C va a santiasco xD!

[21:25] <@Carlos_C> yo de ir, voy a santiago

[21:25] <kamusin> no seria bueno que nos pusieramos de acuerdo

[21:25] <janitux> hah

[21:25] <@cristianvirtual> janitux: no estamos enfocados en stgo, este año privilegiamos regiones, pero si alguien quiere coordinar el grupo de stgo, puede hacerlo

[21:25] <kamusin> para repartirnos de forma mas igualitaria y tener mas presencia

[21:26] <janitux> ahh

[21:26] <pedro_> cristianvirtual: el aolivares es mamita, a ultima hora se corre, igual que el año pasado

[21:26] <pedro_> oops

[21:26] <@cristianvirtual> pero no será la prioridad, ni gastaremos todas las energias acá

[21:26] <@aolivares> el año pasado estuve en valpo más solo que el piñera en la cumbre

[21:26] <kamusin> haha aolivares, true true..

[21:26] <@Carlos_C> santiago no debiera dejarse de lado, nunca he estado de acuerdo con esa decisión

[21:26] <@cristianvirtual> Carlos_C: coordinas tu el grupo de stgo?

[21:26] <VARGUX> jajajajajaja

[21:26] <@Carlos_C> me parece poco provechoso para nosotros

[21:26] <pedro_> Carlos_C: no se deja, si quieres coordinar, adelante

[21:27] <@Carlos_C> yo voy a santiago, pero hasta ahora las dos personas que aperraban conmigo me han dicho que estan sintiempo

[21:27] <@Carlos_C> pcarmona y patriciologico

[21:27] <pedro_> las flisol en stgo siempre han sido nefastas, por eso optamos por privilegiar las regiones

[21:27] <@cristianvirtual> Carlos_C: por la lista cordinalo... dale?

[21:27] <@Carlos_C> bueno

[21:27] <@cristianvirtual> pagondel: te haces cargo de talca?

[21:27] == marcomp [~c9f18118@gateway/web/freenode/x-freskcjckfdhdcxi] has joined #ubuntu-cl

[21:27] <pedro_> va mas gente y son mucho mas proactivos

[21:28] <kamusin> seh

[21:28] <pagondel> okas cristianvirtual ;)

[21:28] <@cristianvirtual> estamos entonces con los cordinadores para flisol

[21:28] <@cristianvirtual> cada cordinador q se preocupe via ML en reclutar su gente

[21:28] <fefa> cristianvirtual lo de la charla no olvidar

[21:28] <@cristianvirtual> gracias fefa

[21:29] <@cristianvirtual> hoy con la fefa comentabamos q podriamos tomar la charla de pagondel de "q es ubuntu" actualizarla y asi en cada sede alguien pueda presentarla

[21:29] <benja> Gulimp coordinara en Pto Montt?

[21:29] <VARGUX> eso es marketing :P

[21:29] <@Carlos_C> para flisol vamos a aplicar la idea de regalar cds por equipo instalado?

[21:29] <pagondel> no hay problema ;)... de hecho no estoy seguro... pero creo q arvaro hizo una actualizacion =D!

[21:29] <kamusin> Haremos presencia a nivel de marketing/stand?

[21:30] <@aolivares> ojo que nos van a pedir instaladores

[21:30] <@cristianvirtual> Carlos_C: si, tal como tu lo propusiste en su tiempo

[21:30] <fefa> la idea es tener un stand por sede ala q vamos a demas de alguien presentando la charla de que es ubuntu

[21:30] <@Carlos_C> entonces no vamos a necesitar tantos cds

[21:30] <@cristianvirtual> + los instaladores

[21:30] <fefa> sep

[21:30] <kamusin> en el caso de enviar trabajos eso quedara a libertad de cada ubuntero o como funcionaremos?

[21:30] <@Carlos_C> free world

[21:30] <@cristianvirtual> vamos cerrando el tema q se nos paso la hora de nuevo

[21:30] <benja> free chaos

[21:31] <@aolivares> putas que me quedaron dudas!!!!

[21:31] <fefa> quieor proponer algo, podriamos ver la posibilidad de comprar discos virgenes y yo me preocupo de hacer un kit de copias para cada sede

[21:31] <fefa> para que?

[21:31] <pedro_> aolivares: habla pos

[21:31] <@aolivares> no mejor coordinamos por la lista de correos

[21:31] <fefa> la idea final seria que cada grupo se va a cada sede con : cds originales delos q hayan, copias para insgtalacion y la charla

[21:31] <fefa> me eplico?

[21:31] <pedro_> fefa: es buena idea esa

[21:32] <@aolivares> si

[21:32] <fefa> yo no tngo drama en hacer los kits y nis juntamo sun dia y se reparten:)

[21:32] <@Carlos_C> ok estamos

[21:32] <fefa> cosa que vayamos euipados a todas las sedes

[21:32] <kamusin> yo puedo poner un bulk cds y quemarlos tambien

[21:32] <@cristianvirtual> queda

[21:32] <fefa> mostrar organizacion

[21:32] <@aolivares> cuanto cuesta un pendón??

[21:32] <pedro_> yeap

[21:32] <pedro_> como 30 lucas?

[21:32] <@Carlos_C> jaja

[21:32] <fefa> 20 lucas a todo color

[21:32] <fefa> solo la impresion

[21:32] <fefa> el montae los hace uno

[21:32] <fefa> no es dificil

[21:32] <pedro_> ea aolivares se pone con un pendon

[21:33] <@aolivares> hacer vaca pa pendones???

[21:33] <kamusin> pedro_: +1

[21:33] <@Carlos_C> buena aolivares eso es rajarse

[21:33] <@cristianvirtual> pedro_: +1

[21:33] <fefa> chicos eso si necesitamos un pendon y tb hay que imprimir los flyers que estan diseñados hace rato

[21:33] <pedro_> puta aolivares te vamos a comprar como 10 chelas por tu gesto

[21:33] <pedro_> te pasaste

[21:33] <@Carlos_C> un salud por aolivares en cada chela tomada

[21:33] <marcomp> salud

[21:33] <fefa> pongo en el acta lo del kit por sede entonces??

[21:33] <kamusin> aolivares: sera el invitado gold para el asado ubuntero

[21:33] <@Carlos_C> ubuntero del mes

[21:33] <@aolivares> [ironia]si niños todos los que quieran[\ironia]

[21:33] <pagondel> fefa, yo puedo imprimir flyers

[21:34] <@Carlos_C> con minas en pelota, para llamar más publico

[21:34] <fefa> lo que si

[21:34] <fefa> la preguntoa dle millon

[21:34] <fefa> el flyer estan con diseño "human"

[21:34] <VARGUX> :P

[21:34] <fefa> lo actualizo a los lindos colores violetas naranjos

[21:34] <fefa> o lo dejo asi?

[21:34] <@aolivares> con diseño light

[21:34] <@Carlos_C> violetas naranjos

[21:34] <@aolivares> a lo nuevo po'

[21:34] <fefa> okas

[21:34] <kamusin> light-theme ftw

[21:34] <@Carlos_C> actualizr es mejor

[21:34] <@aolivares> a lo vi`o

[21:34] <@Carlos_C> oye y vamos apedir cds?

[21:35] <benja> update them

[21:35] <fefa> jajajaja carlos_c

[21:35] <fefa> eso si hace rato

[21:35] <pagondel> Carlos_C, llego tarde xD!

[21:35] <@Carlos_C> ah

[21:35] <@cristianvirtual> si, actualizaremos de a poco todo a light-theme

[21:35] <pedro_> a lo internacional

[21:35] <@Carlos_C> puta perdón

[21:35] <kamusin> Carlos_C: castigate!

[21:35] <@aolivares> Carlos_C tien puro frío

[21:35] <@Carlos_C> frio?

[21:36] <marcomp> un saludos para todos lo UBUNTEROS de este medio

[21:36] <fefa> haremos pendos o no??

[21:36] <pagondel> hay plata?

[21:36] <@Carlos_C> fefa, eso verlo por lista de correo

[21:37] <pagondel> loq me recuerda... hace como un año q tengo 7lks de una polera xD!...

[21:37] <fefa> bienvenida sea

[21:37] <pagondel> estan aqui enrolladitas xD!

[21:37] <fefa> :)

[21:38] <@Carlos_C> damos por terminada la reunion?

[21:38] <@cristianvirtual> ya estamos pasados de la hora y del orden hace rato

[21:38] <pagondel> xD!

[21:38] <VARGUX> this is the end !

[21:38]  * Carlos_C tiene que terminar de corregir trabajos

[21:38] <benja> saludos a todos desde Chiloe, avisenme por los temas informativos a traducir este sabado

[21:38] <@cristianvirtual> pero falta un tema de vargux

[21:38] <pagondel> chuata... eso no iba aca xD..

</pre>

CategoryChileanTeam
