{|
| '''Warning'''
* This is a '''readonly''' and '''text-based''' archive of a deprecated wiki.
* '''Images''' and '''attachments''' have been removed to conserve space.
* '''Links''' may not work and there may be formatting issues.
* A '''compressed''' version with images and the original syntax is in the repo '''Releases'''.
|}

__TOC__

<pre>
20:05:40 <elkan76>	==============================================
20:06:00 <elkan76>	Buenas noches a todos a la reunion IRC de Ubuntu-cl
20:06:25 <elkan76>	Amigos para hoy tenemos hartos temas
20:06:34 <elkan76>	como pocas veces sucede
20:06:38 *	Azag (n=azag@190.160.242.9) has joined #ubuntu-cl
20:06:45 <Azag>	hola
20:06:52 <elkan76>	y lo mejor es que con harta asistencia
20:07:28 <Azag>	en cuanto+ empieza?
20:07:36 <mruiz>	Azag, en eso estamos
20:07:37 *	fvenegas (n=fvenegas@pc-225-169-83-200.cm.vtr.net) has joined #ubuntu-cl
20:07:37 <VARGUX>	cueck!
20:07:45 <mruiz>	;-)
20:07:51 <mruiz>	elkan76, continua ....
20:07:54 <elkan76>	A ver segun la agenda el primer tema es el Informe sobre Coordinacion de FLISOL 2009 Santiago
20:08:33 <elkan76>	Hasta hoy tenemos dos reuniones
20:08:46 <elkan76>	y este sabado es la tercera
20:09:07 <elkan76>	junto a pagondel hemos asistido y cooperado bastante
20:09:13 <PaGonDel>	;)
20:09:16 <VARGUX>	:P
20:09:38 <elkan76>	por lo que consideramos que este evento llegara a buen termino
20:09:54 <Azag>	pero el flisol no solo es de ubuntu, sino de todo gnu/linux + bsd, no?
20:10:04 <PaGonDel>	software libre
20:10:28 <elkan76>	Azag, somos un comite multicomunitario
20:10:31 <mruiz>	Azag, se participa como comunidad
20:10:36 <Azag>	ok
20:10:37 <PaGonDel>	pero ubuntu-cl se encuentra entre las comunidades organizadas del nodo santiago (elkan y yo)
20:10:52 <mruiz>	PaGonDel, cuantas más hay?
20:11:24 <PaGonDel>	cdsl, hackademia, personas individuales, culturalibre, rizoma comercio... olvido alguna?
20:11:26 <Azag>	si, q otras comunidades participan
20:11:43 <elkan76>	Debian Chile
20:11:44 <VARGUX>	gnuchile?
20:11:49 <elkan76>	tb
20:12:00 <PaGonDel>	   1.
20:12:00 <PaGonDel>	      Centro de Difusión del Software Libre (*)
20:12:00 <PaGonDel>	   2.
20:12:00 <PaGonDel>	      Fundación GNUCHILE (*)
20:12:00 <PaGonDel>	   3.
20:12:01 <PaGonDel>	      Ubuntu Chile (*)
20:12:03 <PaGonDel>	   4.
20:12:05 <PaGonDel>	      Debian Chile (*)
20:12:07 <PaGonDel>	   5.
20:12:09 <PaGonDel>	      Cultura Libre (*)
20:12:11 <PaGonDel>	   6.
20:12:13 <PaGonDel>	      Hackademia (*)
20:12:14 *	Eddy_Kine (n=luis@pc-217-131-104-200.cm.vtr.net) has joined #ubuntu-cl
20:12:15 <PaGonDel>	   7.
20:12:17 <PaGonDel>	      Rizoma Comercio (*)
20:12:21 <PaGonDel>	   8.
20:12:23 <PaGonDel>	      Personas individuales (*)
20:12:24 <Eddy_Kine>	Holas
20:12:25 <PaGonDel>	ahi estan 8)
20:12:38 <elkan76>	Hasta ahora tenemos el docto. de postulacion a sede casi listo
20:12:38 <Azag>	(alguna de bsd?)
20:12:40 <Eddy_Kine>	!list
20:12:43 <Eddy_Kine>	sorry
20:12:44 <PaGonDel>	wenas Eddy_Kine, acabamos de empezar 8)
20:12:58 <PaGonDel>	no Azag, ninguna
20:13:01 <Eddy_Kine>	wenas, sorry recien he llegado del trabajo
20:13:14 <Eddy_Kine>	Temario seun Wiki?
20:13:21 <Eddy_Kine>	según*
20:13:30 <PaGonDel>	sep, ahora estamos en flisol ;)
20:13:36 <elkan76>	además estamos interesados en externalizar la difusion, por lo que ya nos entrevistamos con una  de dos empresas postulantes
20:13:36 <mruiz>	elkan76, continua ... ;-)
20:14:27 <elkan76>	se supone que el sabado si no asiste la otra, tendremos escogida a la primera, donde la gente ya participo en Flisol 2007
20:14:43 <VARGUX>	de cuales empresas se está hablando?
20:15:05 <elkan76>	R2 fue la primera con la que hablamos
20:15:09 <Eddy_Kine>	sip cual?
20:15:12 <PaGonDel>	y la otra es metagroup
20:15:15 <Azag>	disculpen, cuales son los objetivos del flisol, y cm piensan (pensamos) cumplirlos?
20:15:17 <Eddy_Kine>	ok
20:15:29 *	lecaros says: por favor lo que vayan llegando no interrumpan la conversación. Por otro lado, en honor al tiempo y los temas que debemos tratar, por favor limitar las preguntas/información a lo relativo a la participación de ubuntu-cl
20:15:47 <elkan76>	Azag, por favor esas consultas hazlas en el wiki de flisol
20:15:52 <fvenegas>	+1 lecaros
20:16:09 <mcisternas>	+1
20:16:15 *	lecaros recuerda que esta es una reunión de coordinación de ubuntu-cl
20:16:42 <elkan76>	yo solo informo lo visto hasta ahora
20:17:21 <mruiz>	elkan76, alguna resolucion?
20:17:49 <elkan76>	Para el sabado tendremos los objetivos especificos con los cuales
20:18:00 <elkan76>	trabajaremos en el enfoque de la feria
20:18:14 *	darkonewen (n=darko@190.96.32.158) has joined #ubuntu-cl
20:18:16 <elkan76>	queremos evitar cualquier tropiezo
20:18:37 <lecaros>	entonces aún no hay tareas específicas asignadas?
20:19:12 <elkan76>	Además como iniciativa propia he buscado que trabajemos de manera coordinada con el anillo, para que no repitamos el plato de invitados para las JRSL
20:19:33 <lecaros>	elkan76 cómo es eso=
20:19:34 <lecaros>	?
20:19:39 <elkan76>	ok
20:20:06 <lecaros>	invitados a Flisol? :s
20:20:18 <elkan76>	charlistas
20:20:27 <elkan76>	de eso hablo
20:20:54 <elkan76>	se que son distintos eventos
20:20:58 *	mruiz cree que nos estamos deviando del tema principal
20:21:01 <Azag>	(cuanto presupuesto hay para el flisol?)
20:21:07 <lecaros>	ok, pero las actividades tienen al menos 4 meses de separación
20:21:14 <lecaros>	mruiz tienes razón :)
20:21:30 <lecaros>	entonces, algo más respecto de ubuntu-cl / Flisol?
20:21:35 <mruiz>	elkan76, PaGonDel : seguiran participando a nombre de Ubuntu-cl ?
20:21:50 <VARGUX>	.....(cuando presupuesto hay en chile.????........... pregunta compleja Azag)
20:21:53 <elkan76>	bueno lo otro lo veremos despues de definir objetivos como dije
20:22:15 <elkan76>	nada por el momento
20:22:30 <mruiz>	oka
20:22:37 <elkan76>	excepto que si quieren ir, el sabado en calle maipu 424
20:22:37 <mruiz>	pasemos a los famosos eventos!
20:22:46 <elkan76>	metro qta normal
20:22:59 <mruiz>	la idea es que si alguien quiere participar se coordine con elkan76 y PaGonDel 
20:23:44 <elkan76>	Quien parte???
20:24:02 <mruiz>	 ======== 02 - Eventos =========
20:24:16 <mruiz>	1) Día del Software Libre
20:24:25 <PaGonDel>	q nodo? =O
20:24:25 <mruiz>	a) Curicó : fvenegas tiene la palabra
20:25:15 <lecaros>	fvenegas... estás?
20:25:15 <fvenegas>	bueno, hace un tiempo se esta organizando el sfd en curico,
20:25:47 <fvenegas>	y ubuntu -cl participara con un stand
20:26:54 <fvenegas>	necesitaremos cd's y merchandising
20:27:11 <lecaros>	hay 100 cd's en stgo, más los que quedaron de OC
20:27:15 <fvenegas>	ademas de gente que quiera colaborar
20:27:44 <lecaros>	además stickers de chasis y los que vienen en la caja de cd's
20:27:53 <mruiz>	... además Pedro y yo daremos charlas Ubunteras :)
20:27:56 <elkan76>	colaboración de quetipo felipe??
20:27:59 <fvenegas>	se podria hacer pack's como para la flisol
20:28:28 <lecaros>	el conferencepack? si es así, no alcanza a llegar
20:29:02 <lecaros>	se podría pedir polera a csantiba
20:29:33 <fvenegas>	cuantas poleras quedan?
20:30:20 <lecaros>	ping csantibanez
20:31:06 <lecaros>	cri cri
20:31:09 <Eddy_Kine>	Buena pregunta, aún no consigo la mía
20:31:16 <PaGonDel>	y si avanzamos? pq pare q el tio no esta 8)
20:31:33 <lecaros>	sí
20:31:35 <elkan76>	asi es
20:31:38 <mruiz>	b) Valparaíso 
20:31:40 <fvenegas>	mruiz, tu en valparaiso estaras
20:32:00 <PaGonDel>	maestro yoda =O
20:32:05 <VARGUX>	jajajajaaj
20:32:59 <mruiz>	El otro dia me ubicaron de ValpoLinux (durante un ciclo de charlas en la UTFSM), y me preguntaron si podria hablar de Ubuntu el Día del SL. Lamentablemente no podré asistir, porque estaré en Curicó :)
20:33:17 <emeteco>	offtopic (voy y vuelvo)
20:33:24 <lecaros>	tonces fvenegas irá a Valpo :)
20:33:29 *	fvenegas les ganamos a mruiz
20:33:37 <mibanez>	jajaja
20:34:00 <mruiz>	Entonces me pidieron que tratara de ubicar a Sergio Uribe o a Alvaro para que armen el famoso stand y dieran alguna charla
20:34:13 <lecaros>	y ninguno de los 2 está
20:34:32 <mruiz>	pero supongo que leeran el log; también haré el llamado vía ML y correo personal
20:34:53 <elkan76>	y celular
20:34:58 <mruiz>	ojalá que puedan participar
20:35:15 <elkan76>	no creo que la caña dure tanto
20:35:16 <mruiz>	c) Santiago .... ¿Qué pasa en la capital?
20:35:19 <fvenegas>	inflames no es de por allá, podrias ubicarlo a el tb para el stand
20:35:24 <elkan76>	cri cri
20:35:29 <mruiz>	fvenegas, sip
20:35:34 <lecaros>	ni idea en Stgo.
20:35:42 <mruiz>	supuestamente organiza gnuchile
20:35:44 <fvenegas>	cri cri
20:36:10 <lecaros>	ni idea
20:36:42 <fvenegas>	en la pagina no sale nada de que realizen algo http://diadelsoftwarelibre.cl/
20:37:30 <PaGonDel>	algo se ha mensionado en reuniones de flisol, parece q sera en la u de chile, pero nada mas se...
20:37:54 *	pedro_ (n=pedro@ubuntu/member/pedro) has joined #ubuntu-cl
20:38:02 <pedro_>	hola hola
20:38:02 <lecaros>	pero el módulo que tienen es el que usa gnuchile para inscribir
20:38:05 <mruiz>	fvenegas, el footer dice clarito: Fundación de Desarrollo Tecnológico Libre [GNUCHILE] 
20:38:16 <VARGUX>	CLUCH tiene algo que ver ahi?
20:38:21 <VARGUX>	(Cultura Libre..)
20:38:37 <mruiz>	pedro_, hola... que onda con el dia del sl en stgo?
20:38:37 <VARGUX>	hablo sobre la u. de chile
20:38:42 <lecaros>	ok, pero : alguien de ubuntu-cl participará?
20:38:50 <fvenegas>	mruiz, si lo vi :/
20:39:00 <pedro_>	mruiz: no se, no estoy metido en eso
20:39:13 <PaGonDel>	a todos se los llevo fvenegas =O
20:39:18 <pedro_>	solo se lo tipico, que lo esta organizando gnuchile y seria
20:39:19 <fvenegas>	jajaja
20:39:21 <mruiz>	hahahaha
20:39:24 <lecaros>	yap, entonces. Next?  son las 20:39
20:39:35 *	Eddy_Kine has quit ("Ex-Chat")
20:39:37 <PaGonDel>	go!
20:39:43 <mruiz>	 * Encuentro Linux 2008 *
20:39:46 <fvenegas>	entonces quedan todo para curico xD
20:40:14 <mruiz>	La idea es que tengamos presencia como comunidad dentro del evento linuxero más grande de Chile
20:41:01 <mruiz>	ojalá que nos vaya bien en los papers, porque de lo que sé, sólo postulamos con pedro_ 
20:41:44 <mruiz>	dentro del tema comunitario, había una idea del OpenDay abierto a las comunidades, pero no tengo mayor información de eso...
20:41:56 <csantibanez>	hello
20:41:57 <mruiz>	alguno de los presentes irá al ELinux08 ?
20:42:05 <fvenegas>	yo
20:42:05 <VARGUX>	despertó el tio!!!
20:42:05 *	pedro_ waves
20:42:07 <VARGUX>	:P
20:42:13 <mruiz>	_0/
20:42:25 <pedro_>	mcisternas: ? ;-)
20:42:27 <elkan76>	fvenegas tiene plata
20:42:31 <mcisternas>	mruiz: esta semana me confirman si voy o no. cualquier cosa, estoy avisando por los respectivos medios ;-)
20:42:35 <pedro_>	woohooo!
20:42:36 <mruiz>	oka
20:42:42 <csantibanez>	quedan 12 poleras (tallas S,M y L)
20:42:47 <pedro_>	mcisternas: ojala puedas ir ;-)
20:42:54 <fvenegas>	elkan76, estudiante es mas barato :P
20:42:56 <lecaros>	yo no puedo confirmar nada por ahora
20:43:12 <PaGonDel>	yo estoy en "veremos" tb 8)
20:43:13 <mruiz>	entonces, cuando se acerque la fecha nos ponemos de acuerdo para hacer algo entretenido durante el evento :D
20:43:34 <fvenegas>	wohoo beers
20:43:42 <elkan76>	jajaja
20:43:42 <PaGonDel>	xD
20:43:42 <mcisternas>	(6)
20:44:06 <mruiz>	las organizaciones siempre agraceden que algún grupo se haga cargo de algún espacio/horario ... sería una muy buena oportunidad para crecer
20:44:27 <mruiz>	---- Junta Ubuntera vs. UbuCon ----
20:44:54 <fvenegas>	cuando es la UbuCon
20:45:04 <mruiz>	Según la última información de fvenegas , estamos invitados a realizar la Junta Ubuntera en la ciudad de Curicó ... 
20:45:05 <PaGonDel>	eso es algo q yo no tengo muy claro... en estricto rigor es lo mismo pero con diferente nombre?
20:45:17 <mruiz>	PaGonDel, espera un momento
20:45:19 <pedro_>	ubucon lo de brazil?
20:46:12 <fvenegas>	asi es mruiz...
20:46:14 <mruiz>	supuestamente la Junta Ubuntera es sólo para ver temas de comunidad ... si el ofrecimiento de fvenegas sigue en pie, tenemos la infraestructura y los medios para hacer algo más grande: UbuCon ... una conferencia sólo de Ubuntu
20:46:31 <elkan76>	ahhhh....
20:46:44 <pedro_>	nice!
20:46:47 <mruiz>	podemos hacer una UbuCon (o Día Ubuntu - Ubuntu Day ), como quieran llamarlo
20:46:57 <pedro_>	cuales son las fechas que se estan manejando?
20:46:58 <lecaros>	sí, es nice, pero que pasa con la JuntaUbuntera?
20:47:03 <elkan76>	Junta Ubuntera^2==UbuCon
20:47:05 <pedro_>	puede se rparte del mismo evento no?
20:47:18 <pedro_>	que tanto se discute en la junta ubuntera que no se pueda discutir en 1 o 2 horas del mismo evento?
20:47:24 <VARGUX>	pero requeriría de más tiempo
20:47:25 <mruiz>	mi propuesta es que el tema Comunitario sea un track del UbuCon
20:47:29 <pedro_>	ademas se atrae a mas gente y podrian mas participar en la comunidad
20:47:39 <mruiz>	temas claros y precisos
20:47:45 <pedro_>	mruiz: +42
20:47:53 <mruiz>	que les parece?
20:47:57 <lecaros>	temas claros y precisos como en las juntas anteriores
20:48:00 <PaGonDel>	excelente 8)
20:48:01 <pedro_>	a mi me parece la raja ;-)
20:48:05 <mruiz>	jejejeje
20:48:13 <lecaros>	me parece bien, siempre y cuando no perdamos el objetivo principal
20:48:15 <csantibanez>	me parece muy interesante, pues alguna vez hay que terminar la discusión de la organización de la comunidad y nos quedamos sin tema para la Junta
20:48:18 <elkan76>	Deberemos tener atencion paralela??
20:48:20 <pedro_>	Vamos Curicó!
20:48:29 <fvenegas>	wohoo
20:48:44 <elkan76>	es decir asuntos de comunidad mas evangelizacion
20:48:52 <PaGonDel>	xD
20:48:53 <lecaros>	tenemos que acotar los temas para que podamos incluirlos dentro del programa general
20:48:53 <mruiz>	sip
20:48:54 <elkan76>	o dividir el evento??
20:48:55 <mruiz>	eso
20:49:26 <pedro_>	o si hay muchos hacer 2 tracks
20:49:30 <mruiz>	ahi deberíamos ver como lo hacemos
20:49:35 <pedro_>	pero discutir eso ahora no creo que tenga mucho sentido...
20:49:37 <lecaros>	pedro_ claro, tb es cueca :)
20:49:38 <PaGonDel>	se me ocurre algo como lo q fue el open, donde al final se hizo un foro, pero en vez de el foro seria "la junta ubuntera" 8)
20:49:45 <lecaros>	yap, tonces
20:49:46 <pedro_>	se puede discutir despues a medida que se vaya haciendo el evento IMHO
20:49:49 <elkan76>	pero seria bueno una comisin
20:49:54 <lecaros>	quienes van por UbuCon?
20:49:56 <mruiz>	+1
20:49:57 <elkan76>	comision que vea eso
20:49:58 <lecaros>	+1
20:49:58 <PaGonDel>	+1
20:49:59 <pedro_>	_o/
20:50:09 <pedro_>	comision para que?
20:50:18 <lecaros>	fvenegas organiza la ubucon? :)
20:50:22 <pedro_>	si al final el que termina trabajando seimpre es 1
20:50:27 <pedro_>	el fvenegas ;-)
20:50:31 <elkan76>	ok +1
20:50:33 <lecaros>	haha +q fvenegas
20:50:39 <lecaros>	+1 fvenegas
20:50:46 <mruiz>	+1 fvenegas
20:50:47 <fvenegas>	necesitare mas manos
20:50:54 <mcisternas>	+1 a la distancia
20:50:56 <mcisternas>	:-(
20:50:56 <pedro_>	lo que se necesita es alguien que se mueva con en la institucion y el podria pedir ayuda en la lista etc
20:51:10 <pedro_>	mcisternas: podrias ayudar con los contenidos? ;-)
20:51:11 <mibanez>	fvenegas yo te ayudo ;)
20:51:18 <mibanez>	no hay problema en ello ;)
20:51:18 <pedro_>	a hacer el wiki, schedule, etc
20:51:21 <lecaros>	sí, lo que se necesite in-situ lo hace fvenegas, en lo demás apoyamos todos
20:51:29 <mibanez>	ok
20:51:31 <mcisternas>	excelente ;)
20:51:33 <PaGonDel>	8)
20:51:35 <fvenegas>	bien ;)
20:51:37 <pedro_>	exacto
20:51:43 <mruiz>	vamos con la UbuCon!!!
20:51:50 <elkan76>	esa es la comision
20:51:52 <fvenegas>	entonces se viene la UbuCon
20:51:52 <pedro_>	fechas?
20:52:21 <mruiz>	tendría que ser en Noviembre
20:52:28 <fvenegas>	sip
20:52:38 <mibanez>	fvenegas y donde piensas hacerla?
20:52:53 <PaGonDel>	escuche praga?
20:52:57 <pedro_>	despues del encuentro linux para aprovechar el impulso?
20:53:01 <fvenegas>	mibanez, en la U, como lo ibamos hacer en la junta
20:53:10 <pedro_>	podemos hacerle promo durante el encuentro linux ;-)
20:53:17 <mruiz>	pedro_, +1
20:53:21 <elkan76>	+1
20:53:24 <mibanez>	ok entonces... cambio el nombre de la peticion :P
20:53:25 *	pedro_ se pondra unos letreros como los cabros en los semaforos
20:53:32 <mcisternas>	jajaja
20:53:41 <PaGonDel>	xD
20:53:54 <fvenegas>	22 de nov..
20:53:56 <pedro_>	bueno ahi que el fvenegas vea la disponibilidad de la u y nos avise
20:54:04 <mruiz>	sip
20:54:11 <pedro_>	fvenegas: tu decides ;-)
20:54:15 <mruiz>	coordinamos en la ML
20:54:20 <pedro_>	fvenegas: 25 dic
20:54:24 <fvenegas>	okey.. confirmare mas adelante ;)
20:54:25 <lecaros>	nov 22!
20:54:35 <VARGUX>	:P
20:54:37 *	lecaros se muerde la lengua-- los dedos
20:54:47 <pedro_>	cumpleaños?
20:54:49 <pedro_>	malteo!
20:54:59 <lecaros>	pedro_ no mío :(
20:55:06 <pedro_>	:-(
20:55:17 <fvenegas>	xD
20:55:33 <mruiz>	 ---- Orgánica del Concilio ----
20:55:55 <mruiz>	Alvaro no está ... la verdad es que hemos avanzado muy poco en esto :(
20:56:36 <mruiz>	al parecer Alvaro está super ocupado, y dependemos de su guía para avanzar en el tema :(
20:56:52 <mruiz>	---- Recaudación de fondos, pago TNT ---- 
20:57:02 <elkan76>	Ad sense
20:57:15 <mruiz>	elkan76, depende del item de migraciones
20:57:29 <elkan76>	sorry :)
20:57:44 <mruiz>	Como pueden ver en https://wiki.ubuntu.com/ChileanTeam/Donaciones, hemos tenido una buena respuesta de amigos de la comunidad
20:58:04 <mruiz>	Tan sólo faltan $10.000 por cubrir
20:58:45 <VARGUX>	aún al debe
20:58:51 <mruiz>	Si alguien desea cooperar, favor revisar el archivo histórico de la ML
20:59:09 <mruiz>	https://lists.ubuntu.com/archives/ubuntu-cl/2008-August/003642.html
20:59:32 <mruiz>	--- Estado de avance de migración de recursos ---
20:59:40 <mruiz>	a) Foros
20:59:47 <mruiz>	elkan76, tienes la palabra
21:00:35 <elkan76>	Ok, bueno se conformo un equipo de trabajo con anakron, pagondel y mcisternas
21:01:02 <elkan76>	para ordenar los posteos
21:01:15 <VARGUX>	una consulta respecto a esto...
21:01:29 <elkan76>	momento
21:01:36 <VARGUX>	se han "manipulado" algunos posteos denominados "PostIt"?
21:02:00 <VARGUX>	disculpa... continua
21:02:01 <mcisternas>	no, para nada. por lo menos yo no
21:02:14 <PaGonDel>	yo tampoco O.o?
21:02:20 <elkan76>	Solo se ha borrado links rotos y documentacion obsoleta
21:02:34 <elkan76>	obsoleta es menos de Dapper
21:03:07 <elkan76>	Ademas se ha guardado jurisprudencia como el tema de la cafeteria
21:03:09 <lecaros>	obsoleta = suponemos que nadie más usa esa versión?
21:03:19 <elkan76>	asi es
21:03:45 <lecaros>	es por un tema de espacio? o qué hay detrás de ello?
21:03:54 <PaGonDel>	orden
21:04:14 <elkan76>	ademásla idea es reorganizar y acotar lo mas posible la seccion general
21:04:32 <lecaros>	no me queda claro, pero hay poco tiempo :S
21:04:45 <elkan76>	aunque no queramos tenemos una pseudo cafeteria en ese topico
21:04:52 <mruiz>	:S
21:05:13 <mcisternas>	elkan76: sobre eso, seria bueno que la limpieza fueras "sin piedad" en la seccion general.
21:05:22 <mruiz>	+1
21:05:44 <mruiz>	elkan76, como hace tiempo te mencionaba hay muchas cosas que dan para posts en el planeta Ubuntu-cl 
21:05:57 <elkan76>	no tambien se ha descubierto eso que menciona mruiz
21:06:00 <mcisternas>	yo antes me opuse a la idea, pero trabajando en esto, me di cuenta que es necesario
21:06:03 <mruiz>	se ocupan las herramientas de mala manera
21:06:07 *	lecaros no está convencido de que exista información obsoleta... menos que _altere_ el orden :)
21:06:37 <mruiz>	una pregunta básica ... cuánta gente se preocupa de mantener el orden en foros?
21:06:55 <elkan76>	es cierto que parece que no se altera el orden, pero para quienes trabajamos a diario
21:07:06 <mruiz>	elkan76, una pregunta básica ... cuánta gente se preocupa de mantener el orden en foros?
21:07:16 <elkan76>	 es dificil hacer entender a la gente donde postear cada cosa
21:07:53 <elkan76>	en este minuto habemos cuatro, ya que alvaro esta ocupado en estudios
21:07:57 <elkan76>	como sabemos
21:07:58 <csantibanez>	a veces hay que saber un poco para poder clasificar
21:08:09 <mruiz>	si tienes un equipo pequeño, hay que beneficiar la forma de trabajo
21:08:40 <elkan76>	la documentacion "dudosa" se pasa a un topico llamado migrador
21:08:45 <mruiz>	el trabajo colaborativo es lo primero (como decía el tata)
21:08:53 <elkan76>	donde pasa una segunda revision
21:08:57 <mruiz>	si no se respeta, hasta ahí se llega
21:09:10 <elkan76>	asi es mruiz
21:09:33 <elkan76>	por eso se dan dos revisiones antes de borrar
21:09:48 <mruiz>	por ende, es que *se deben* tomar decisiones en favor de quienes velan por el proyecto
21:09:48 *	darkonewen (n=darko@190.96.32.158) has left #ubuntu-cl
21:10:13 <elkan76>	ademas muchos de los post borrados son preguntas con 0 respuestas desde bastante tiempo atras
21:10:17 <lecaros>	get to the point mruiz
21:10:29 <mruiz>	lecaros, sure
21:10:49 <mruiz>	elkan76, entonces cuanto hay que esperar para migrar a phpBB3 ?
21:11:07 <elkan76>	si revisan el item preguntas sin responder se daran cuenta de lo que hablo
21:11:41 <elkan76>	yo sinceramente daria como deadline la ubucon
21:11:48 <mruiz>	ok
21:12:04 <mruiz>	cualquier decisión, la comunicas a la ML
21:12:24 <elkan76>	si por supuesto
21:12:26 <mruiz>	b) Website
21:12:27 <mruiz>	Respecto a la migración del Website, les tengo que contar que tengo en mi poder un backup de nuestro sitio (archivos y la correspondiente base de datos), que debo probar en una instalación "fresca" de drupal. Según Chris Jones (sysadmin de Canonical), debiera funcionar automágicamente. Dentro de la próxima semana instalaré un sitio de testing. Si esto funciona perfectamente, migraremos el sitio a un hosting "amigo" :-) y dejaríamos los servic
21:12:27 <mruiz>	ios que nos 
21:12:35 <mruiz>	provee Canonical
21:13:07 <csantibanez>	me puedes enviar el respaldo y lo subo por acá
21:13:20 <mruiz>	csantibanez, oka
21:13:40 <mruiz>	esto se traduciría en que tendríamos mayor libertad y flexibilidad para experimentar con el look del website, entre otras cosas
21:14:35 <mruiz>	c) Wiki
21:14:39 <mruiz>	VARGUX?
21:14:57 <VARGUX>	pues bien
21:15:53 <VARGUX>	con respecto al wiki, según hemos estado hablando con karin, debemos esperar a la "limpieza" del foro, para agregar alguna que otra documentación hacia el wiki
21:15:56 <VARGUX>	por otro lado
21:16:31 <VARGUX>	se tienen previstos 2 manuales wiki... uno de uso del wiki... y otro de lauchpad... pero desde un punto de vista simpe
21:16:33 <VARGUX>	simple
21:16:45 <mruiz>	genial
21:17:05 <VARGUX>	aqui en proyectos se puede ver algo: https://wiki.ubuntu.com/ChileanTeam/GrupoEscribas/Proyectos
21:18:13 <VARGUX>	ahhh por otro lado, traspasar la documentación de alguos posteos de tipo PostIt hacia doc.ubuntu-es.org
21:18:13 *	mcisternas vuelve enseguida!
21:18:29 <mruiz>	ese sitio es *oficial* ?
21:18:49 <VARGUX>	oficial 100% no...
21:18:53 <VARGUX>	peor ninguno lo es
21:19:01 <mruiz>	:D
21:19:06 <VARGUX>	a parte del wiki.ubuntu
21:19:18 <VARGUX>	pero no se si podremos agregar este tipo de cosas en él
21:19:49 <mruiz>	VARGUX, hace tiempo cree un tipo de menu para añadirlos en las paginas de Ubuntu-cl : https://wiki.ubuntu.com/ChileanTeam/Menu
21:20:03 <VARGUX>	no obstante, la idea es traspasar documentación relevente, pero dar creditos a los posteos de la comunidad
21:20:17 <mruiz>	sip
21:20:44 <VARGUX>	si, lo vi.. es de hace un mes aprox
21:21:19 <VARGUX>	por esto, no hemos modificado o migrado nada, hasta estar 100% seguros del "entorno" :P
21:21:34 <VARGUX>	y no crear problemas, sino entregar algo realmente útil
21:22:31 <mruiz>	oka
21:23:09 <mruiz>	 ---- Anillo de comunidades FLOSS en Open Community ---
21:23:13 <mruiz>	mr lecaros !
21:23:40 *	suribe (n=sergio_u@pc-192-69-47-190.cm.vtr.net) has joined #ubuntu-cl
21:24:06 <lecaros>	esop
21:24:26 <suribe>	hola hola, saludillos y sorry por la demora
21:24:31 <mruiz>	hola suribe :D
21:24:37 <fvenegas>	hola suribe
21:24:37 <lecaros>	aunque el nombre a utilizar no es anillo (por el desgaste que tuvo hace un tiempo)
21:24:47 <lecaros>	sí se comenzó a trabajar con algunas comunidades
21:24:54 <lecaros>	y la idea es que sigan sumándose
21:25:22 <elkan76>	quienes ya estan confirmados en la comunidad de anilla :D
21:25:26 <lecaros>	la lista de correos funciona como nexo comunicador
21:25:36 <pedro_>	hay alguna pagina donde se pueda ver cuantas comunidades estan participando?
21:25:38 <lecaros>	elkan76 está en el historial de la lista
21:25:51 <lecaros>	pedro_ estamos trabajando en esa página
21:26:01 <lecaros>	en realidad se trabaja en rediseño del sitio completo
21:26:10 <lecaros>	para que pueda servir a las comunidades
21:26:39 <lecaros>	antes era el sitio de un encuentro, ahora es de todas las comunidades
21:26:46 <lecaros>	así que requiere modificaciones
21:27:02 <lecaros>	de todas maneras está el historial, si quieren lo envío a ML
21:27:26 <mruiz>	lecaros, se agrecería
21:27:35 <lecaros>	ok
21:28:02 <lecaros>	si conocen gente de otras comunidades, invítenlos! :)
21:28:13 <lecaros>	eso sería, a menos que haya otra pregunta
21:29:01 <mruiz>	al parecer no ...
21:29:07 <mruiz>	--- Anillo GPG de confianza ---
21:29:10 <mruiz>	PaGonDel!
21:29:29 <PaGonDel>	bueno, lo q yo propongo es basicamente, ya q casi todos tenemos llaves gpg, comenzemos a usarlas, no solo para firmar el codigo de conducta 8)
21:30:01 <PaGonDel>	sino para crear un anillo entre nosotros y otras personas de nuestra confianza, con la idea de generar nuevas posibilidades
21:30:20 <PaGonDel>	no se si me explico?
21:30:28 <elkan76>	avalar desarrolladores
21:30:43 <PaGonDel>	no solo desarrolladores...
21:30:46 *	mibanez has quit ("Saliendo")
21:30:57 *	CarlosBacalla (n=CarlosBa@190.42.236.140) has joined #ubuntu-cl
21:31:07 <suribe>	nunca he cachado bien eso de las llaves
21:31:27 <PaGonDel>	www.gnupg.org ahi esta toda la informacion q se necesita saber 8)
21:31:59 <PaGonDel>	si aun qdan dudas, = podriamos intentar algun taller via irc, yo estoy dispuesto por lo menos 8)
21:32:03 <mruiz>	la idea es incentivar el uso de gnupg y darle sentido dentro de Ubuntu-cl
21:32:34 <PaGonDel>	exacto 8)
21:32:38 <csantibanez>	anótate para el evento !!
21:32:42 <mcisternas>	no seria malo un taller por irc ;)
21:32:55 <mruiz>	PaGonDel, UbuCon te espera :D
21:33:01 <VARGUX>	jajajaja :P
21:33:02 <elkan76>	jajajaja
21:33:03 <fvenegas>	jajaja
21:33:04 <csantibanez>	+1
21:33:05 <PaGonDel>	xD
21:33:11 <PaGonDel>	okas 8)
21:33:36 *	fvenegas espero tu paper pagondel :P
21:33:50 <mruiz>	 ---- Varios ----
21:33:57 <PaGonDel>	xD
21:34:04 *	lecaros Jaunty Jackalope
21:34:10 <mruiz>	¿Algún otro tema en particular? (El acta llegó a su fin)
21:34:36 <PaGonDel>	yo tengo una duda con respecto a la licensia q existe sobre el contenido del foro y el wiki
21:34:42 <mruiz>	lecaros, hay que pedir un Conference pack 
21:34:47 <PaGonDel>	http://foros.ubuntu-cl.org/viewtopic.php?t=1852
21:35:00 <fvenegas>	GBJ este sabado, se enviara al info a ML----
21:35:02 <lecaros>	mruiz lo vemos por interno
21:35:24 <VARGUX>	ahi mismo PaGonDel
21:35:39 <suribe>	aprovecho de comentar que en viña hay 6 poleras, 1S, 2M, 2L y una oficial XL
21:35:49 <mcisternas>	fvenegas +1 ;-)
21:35:51 <VARGUX>	creo que la licencia es: http://creativecommons.org/licenses/by-sa/2.5/deed.es_CL
21:35:52 <mruiz>	todo baratos
21:36:11 <PaGonDel>	esto sigue en pie? y de seguir... seria bueno actualizar a la nueva lisencia? creo yo ademas q tendria q informarse en algun momento del registro de esta licensa?
21:36:16 <lecaros>	todo baratos amigus
21:36:52 <elkan76>	+1 vargux
21:37:06 *	juandelsolar has quit ("Ex-Chat")
21:37:15 <PaGonDel>	okas
21:37:51 <VARGUX>	PaGonDel por eso se va a crear el Manual Wiki... ahí está la licencia
21:38:09 <mruiz>	el que sabe harto de licencias es Alvaro
21:38:14 <mruiz>	deberíamos consultarle
21:38:20 <VARGUX>	https://wiki.ubuntu.com/ChileanTeam/GrupoEscribas/ManualWiki
21:39:17 *	EleckttrusS (n=eleckttr@216-189-171-003-dhcp.mia.fl.atlanticbb.net) has joined #ubuntu-cl
21:39:52 <mruiz>	* Al parecer, estamos listos con los temas de la Reunión *
21:40:05 <elkan76>	Asi es
21:40:07 <mruiz>	Subiré el log más tarde ... alguien puede hacer el resumen?
21:40:16 <EleckttrusS>	VARGUX, aki toy
21:40:19 <lecaros>	yap
21:40:21 <lecaros>	nos vemos
21:40:23 <lecaros>	un gusto
21:40:29 <mruiz>	gracias a todos
</pre>
