{|
| '''Warning'''
* This is a '''readonly''' and '''text-based''' archive of a deprecated wiki.
* '''Images''' and '''attachments''' have been removed to conserve space.
* '''Links''' may not work and there may be formatting issues.
* A '''compressed''' version with images and the original syntax is in the repo '''Releases'''.
|}

__TOC__

<pre>
(21:18:32) _RodrigoVB_: seguimos la tabla publicada
(21:18:55) lecaros: buenas noches, perdón el retraso
(21:19:07) lecaros: ¿quién está haciendo minuta/logueando?
(21:19:14) csantiba: yo estoy logueando
(21:19:26) Se inició el registro. A partir de ahora se registrarán todos los mensajes de esta conversación.
(21:19:33) _RodrigoVB_: logeando yo, pero no hago minutas
(21:19:46) lecaros: ok, algún voluntario para la minuta?
(21:20:14) lecaros: ...
(21:20:29) Sakharov: ok yo hago la minuta
(21:20:34) csantiba: bien
(21:20:36) lecaros: ok, gracias
(21:20:41) csantiba: punto 1: Día de  Ubuntu en Talagante. Destinación de recursos y personas que colaborarán.
(21:20:45) lecaros: lo ideal es ir haciéndola a medida que avanzamos
(21:21:03) lecaros: no está el encargado...
(21:21:17) lecaros: ¿quién irá?
(21:21:19) Sakharov: ok la voy haciendo para adelantar pega igual luego consulto el log que suban
(21:22:41) _RodrigoVB_: yo no voy, no me da el tiempo como para salir de santiago todo un dia
(21:22:54) lecaros: ok, alguien más no va? :D
(21:23:20) csantiba: jaja , yo me sumo a mi "conocido" RodrigoVB
(21:23:36) lecaros: ok, destinemos recursos
(21:23:47) lecaros: quedan 250 cd's de feisty
(21:23:54) lecaros: en sus distintas versiones
(21:24:02) lecaros: (sabores)
(21:24:09) Sakharov: cuantos discos se van a mandar??
(21:24:42) _RodrigoVB_: y cuantos pidio el organizador?
(21:24:54) felixperezv: y donde esta el organizador?
(21:25:01) Sakharov: buena pregunta
(21:25:31) lecaros: voto para tratar el tema cuando llegue el muchacho
(21:25:33) csantiba: creo que en la ML señaló que no iba a estar para la reunión, a esta hora el ciber está cerrado
(21:25:35) Sakharov: si
(21:26:01) lecaros: yo recuerdo que haría una excepción o algo así
(21:26:07) lecaros: ¿qué hacemos?
(21:26:20) csantiba: seguimos con el segundo punto ...
(21:26:34) Sakharov: dejemos para despues y si no aparece se puede realizar una reunion extraordinaria temprano con los interesados
(21:26:39) _RodrigoVB_: esperemos un tiempo prudente, en todo caso, 50 unidades es una cantidad prudente, siempre se pueden hacer copias en vivo
(21:26:51) lecaros: 50, para un público estimado de 30?
(21:27:03) csantiba: yo creo que son bastantes, a Punta Arenas mandamos 30 la otra vez
(21:27:06) Sakharov: pero si se los mandan antes se pueden hacer copias
(21:27:10) lecaros: yo creo que nos falta info para tratar el tema... lo dejamos para una extraordinaria?
(21:27:15) Sakharov: si
(21:27:27) Sakharov: +1 lecaros
(21:27:28) _RodrigoVB_: ups. no tenia ese dato... entonces 30 poh, para que darle tanta vuelta
(21:27:48) csantiba: voy por 30
(21:27:49) Sakharov: 30 10xsabor
(21:27:56) lecaros: ok, 30
(21:28:02) lecaros: pero la proporción no puede ser igual
(21:28:08) lecaros: distribuiré igual que para suribe
(21:28:16) lecaros: hecho!
(21:28:22) _RodrigoVB_: proporcional a lo que tenemos, menos edubuntu
(21:28:42) lecaros: exacto :)
(21:28:53) _RodrigoVB_: tonces está claro
(21:28:58) lecaros: solo hay que ver quien puede acompañar
(21:29:08) lecaros: yo estoy complicado porque es justo 1 semana antes de OC2007
(21:29:30) lecaros: y no me van a aguantar desaparecer 2 fines de semana seguido :s
(21:29:32) Sakharov: es probable que en la ML surjan interesados en asistir
(21:30:00) lecaros: listo: se envían 30 cd's y hay que ver los que apoyarán
(21:30:14) _RodrigoVB_: dejemos para ML recursos humanos
(21:30:20) lecaros: insisto en que la mala (tiempo) organización está jugando en contra de esta oportunidad
(21:30:30) lecaros: listo, NEXT!
(21:30:32) lecaros: ;)
(21:30:36) csantiba: 2:Participación en OpenCommunity.
(21:31:04) lecaros: ok, estamos como organizadores
(21:31:14) lecaros: y presentaremos una charla respecto al Gobierno de Ubuntu
(21:31:46) _RodrigoVB_: (al margen, recordar de enviarme esa presentacion)
(21:32:12) lecaros: quedará en el site
(21:32:33) creadorcreativo ha salido de la sala (quit: Remote closed the connection).
(21:32:55) _RodrigoVB_: entonces recordar mandarmela para subirla al site
(21:32:59) felixperezv: me gustaria ayudarles pero no se si este en stgo para fin de mes, si estoy me pongo en contacto por ML
(21:33:00) lecaros: aún necesitamos gente para el stand
(21:33:12) ***lecaros intentará no olvidarlo :p
(21:33:45) _RodrigoVB_: el turno del sabado estaria listo, en la mañana yo y en la tarde csantiba
(21:33:48) lecaros: si estás te apuntas en el wiki
(21:33:56) felixperezv: Ok.
(21:34:04) lecaros: yo no puedo: dar la charla ni estar en el stand
(21:34:10) lecaros: explico:
(21:34:14) _RodrigoVB_: no debes...
(21:34:20) lecaros: eso eso
(21:34:36) felixperezv: aca es pura buena voluntad, asi que mas nada.
(21:35:04) lecaros: dentro del staff de la organización se acordó que ninguno dará charlas ni estará preocupado de su comunidad
(21:35:14) lecaros: eso en beneficio de la correcta realización del OC2007
(21:35:33) lecaros: lo más que podríamos hacer sería la presentación de la comunidad, pero siempre como última alternativa
(21:35:44) _RodrigoVB_: yo haría lo siguiente, pediria en la ML aportes concretos, es decir, "necesitamos una persona para el stand del viernes en la tarde"
(21:35:51) lecaros: Y! estar preparados con una charlita galleta en caso que alguna falle
(21:36:27) ***lecaros está pasando lista y no ve a nadie que haya tenido compromisos en minuta anterior...
(21:36:40) felixperezv: He leido algunos logs de reuniones anteriores y tambien la Ml, y echo de menos gente, ¿o es idea mia?
(21:36:53) csantiba: cierto, faltan varios
(21:37:09) Sakharov: si no esta la gente que se comprometió con ciertas actividades
(21:37:41) csantiba: Acerca de lo que dice RodrigoVB,  me comprometo a mandar un mensaje a la ML invitando a participar en OC2007 e inscribirse
(21:38:18) lecaros: ok csantiba, gracias!
(21:38:55) _RodrigoVB_: csantiba, pero que sea concreto, de esa manera se llenan cupos y se genera "compromiso" concrteo
(21:39:05) csantiba: ok
(21:39:07) lecaros: yeah, ojalá 2 por turno
(21:39:19) lecaros: hay que preguntarle a belleg que día y a que hora estará
(21:39:39) _RodrigoVB_: tb le voy a preguntar a mirux
(21:39:44) csantiba: Sakharov:  ¿ De donde eres ?
(21:39:44) lecaros: nice
(21:40:09) Sakharov: de quillota
(21:40:19) lecaros: y vienes?
(21:40:19) felixperezv: esta cerquita de Stgo.
(21:40:25) Sakharov: si fuera de santiago ya participaria encantado
(21:40:46) felixperezv: no problem ;-)
(21:40:46) patricio_logico: yo estoy disponible a fin de mes(por cualquier necesidad), el año pasado asiste al open y me parecio interesante
(21:40:47) csantiba: te sirve de paseo por el día ;-)
(21:41:14) csantiba: entonces a inscribirse en el wiki
(21:41:17) _RodrigoVB_: patricio_logico, tenemos una necesidad!
(21:41:18) lecaros: patricio_logico anótate en el wiki
(21:41:28) lecaros: sakharov, vienes?
(21:41:48) patricio_logico: ok
(21:41:52) Sakharov: la verdad no estoy seguro si pueda ir
(21:42:09) Sakharov: pero de estarlo me anoto en el wiki
(21:42:18) Sakharov: jajaja
(21:42:22) lecaros: ok
(21:43:08) lecaros: ok, muchachos, necesito que me regalen cd's ahora
(21:43:23) felixperezv: como cd's
(21:43:25) lecaros: la audiencia estimada es de 300 personas
(21:43:26) Sakharov: de todas maneras me parece bien la idea de pedir inscripción en el wiki seguro que aparecen interesados
(21:43:48) felixperezv: quieres decir cd's virgenes
(21:44:03) lecaros: un dato, el año pasado se proyectaron unas 80 visitas, y se obtuvo un número cercano al que se pronostica para este año
(21:44:30) lecaros: además se transmitirá por la señal 3 UHF en algunos kilómetros a la redonda :p
(21:44:34) felixperezv: perdon me faltaron los ??? en las preguntas.
(21:44:40) _RodrigoVB_: lecaros, mejor llevar cd virgenes e imagenes al evento, se le vende el cd o se pide un cd virgen despues que se acaben los originales... no a paj...
(21:44:50) lecaros: mmm
(21:45:04) lecaros: y tienes una máquina exclusiva para copiar?
(21:45:11) lecaros: si la tienes, genial
(21:45:25) lecaros: sino, hacemos _entrega selectiva_ de cd's
(21:45:26) Sakharov: eso es un tema que tendremos que tratar alguna vez... organizarnos en el tema económico
(21:45:32) _RodrigoVB_: tengo copiador de cd/dvd externo
(21:45:48) lecaros: felixperez, son cd's originales de Feisty
(21:45:56) lecaros: felixperezv, son cd's originales de Feisty
(21:46:27) _RodrigoVB_: yo tengo como 5 feisty originales
(21:47:29) Sakharov: yo creo que es mejor tener una batería de cd's copiados para el evento
(21:47:42) lecaros: o, necesito número para utilizar en OC2007
(21:47:49) lecaros: 100¿?
(21:47:52) lecaros: 100 selectivo?
(21:47:52) felixperezv: si es necesaro les coopero con un pack de 50
(21:48:04) felixperezv: o 100 depende del billete
(21:48:24) _RodrigoVB_: ¿hay otro evento en vista?, si no es asi... toda la carner a la parrilla como en flisol
(21:48:31) lecaros: felixperezv, si deseas _donar_ just do it :) sería muy bueno, así podemos regalar copias de los demás sabores
(21:48:36) lecaros: incluyendo los alternate
(21:48:49) lecaros: queda encuentrolinux en octubre
(21:49:06) Sakharov: 100 pero selectivo
(21:49:10) _RodrigoVB_: para octubre pedimos otra remesa
(21:49:23) felixperezv: ustedes me dicen, seguro pongo 50, si puedo 100.
(21:49:32) lecaros: _rodrigovb_, yo también pensé en eso, pero los aprobarán?
(21:49:37) csantiba: me falta la confirmación del Linux day en INACAP
(21:49:48) lecaros: eso!
(21:49:58) lecaros: nos queda ese día, es el 14 de junio
(21:50:01) lecaros: 30¿?
(21:50:14) csantiba: yo creo que con 30 está bien
(21:50:22) lecaros: _rodrigovb_ no recibo cd's desde dapper (inclusive)
(21:50:44) lecaros: a ver, nos estamos desordenando
(21:50:50) lecaros: necesito votación
(21:50:52) Sakharov: entonces cuantos cd's para Oc y cuantos para inacap???
(21:50:54) csantiba: a mi me llegaron solo 3 de Feisty
(21:50:57) lecaros: me dan 100 cd's para OC2007 o no?
(21:51:16) _RodrigoVB_: lecaros, +1
(21:51:24) Sakharov: yo voto que 100 para OC, no olvidemos que habrá competencia jejeje
(21:51:32) felixperezv: lecaros +1
(21:51:50) csantiba: consulta:  por qué preguntan por Suribe ? ¿ El tambien está pidiendo CDs ?
(21:52:05) _RodrigoVB_: csantiba, ya pidio y se le asignaron
(21:52:28) lecaros: nadie má vota?
(21:52:32) lecaros: *más
(21:52:33) csantiba: ok. ¿ y cuantos quedan entonces ?¿ 
(21:53:08) Sakharov: hoy se han repartido 30 (talagante) 100 (OC)
(21:53:12) felixperezv: hay 3 votos para los 100 para el OC, y hay 6 activos + 1 durmiendo (creo)
(21:53:14) _RodrigoVB_: hay 220 sin asignar
(21:53:20) csantiba: ok
(21:53:25) csantiba: 100 para OC 
(21:53:33) lecaros: quedan 250
(21:53:37) lecaros: 30 para talagante
(21:53:37) csantiba: 30 para INACAP (por confirmar ) ?ç
(21:53:44) lecaros: 100 OC2007
(21:53:56) lecaros: tengo solo 2 votos para OC2007...
(21:54:03) lecaros: con eso, yo rechazo los cd's
(21:54:04) _RodrigoVB_: ahora quedan 120
(21:54:20) csantiba: Lecaros +1
(21:54:25) _RodrigoVB_: a ver...
(21:54:27) _RodrigoVB_: a votar de nuevo por OC
(21:54:36) csantiba: +1
(21:54:40) Sakharov: +1 x 100
(21:54:43) _RodrigoVB_: +1
(21:54:46) patricio_logico: +1
(21:54:48) felixperezv: +1 x 100
(21:55:08) lecaros: ahora votemos por 30 para Linux Day en Inacap
(21:55:12) lecaros: +1
(21:55:17) patricio_logico: +1
(21:55:18) Sakharov: +1
(21:55:25) felixperezv: +1
(21:55:45) _RodrigoVB_: +1 30 inacap
(21:55:55) lecaros: listo, tenemos cd's para Inacap
(21:55:58) lecaros: entonces
(21:56:07) Sakharov: yo llevo la cuenta
(21:56:15) lecaros: 250 - 100 - 30 - 30 = 90
(21:56:21) csantiba: ok, 
(21:56:37) Sakharov: si quedan 90
(21:56:39) felixperezv: señores debo retirarme, confirmenme si necesitan los CDs virgenes
(21:56:55) _RodrigoVB_: felixperezv, ok via ML o PM
(21:57:04) felixperezv: Ok.
(21:57:05) csantiba: see you
(21:57:11) felixperezv: buenas noches
(21:57:17) _RodrigoVB_: buenas
(21:57:46) felixperezv ha salido de la sala.
(21:58:17) lecaros: Muchachos muy en buena onda, si queremos aportar con algo solo hagámoslo. Favor que quede en el log esta intenvención mía porque felixperezv ya se retiró
(21:58:35) lecaros: y no vaya a pensar que hable cuando ya se había marchado a propósito
(21:58:42) lecaros: :)
(21:59:28) csantiba: Algo más de OC ?
(21:59:44) lecaros: les cuento de OC2007
(21:59:56) lecaros: la parrilla de charlas y talleres está DELUXE
(21:59:56) lecaros: en serio
(22:00:16) lecaros: no se lo pueden perder
(22:00:45) lecaros: hay un picoteo para la organización invitado por la Universidad
(22:01:17) csantiba: El sábado en la tarde (que coincidencia voy a estar por allá a esa hora)
(22:01:33) lecaros: (http://wiki.educalibre.cl/index.php/Open_Community_2007#Staff_Organizador)
(22:01:49) Sakharov: alguien me puede dar el enlace de la tabla de la reunion de hoy??
(22:02:02) lecaros: http://wiki.ubuntu-cl.org/Reuniones/2007-06-07
(22:02:39) lecaros: alguien quiere tratar otro punto?
(22:02:47) csantiba: YO
(22:03:05) lecaros: dale
(22:03:07) csantiba: Merchandising
(22:03:11) lecaros: dale
(22:03:38) csantiba: Tal como se ha planteado en la ML , he estado revisando la posibilidad de confeccionar
(22:03:53) _RodrigoVB_: Merchandising=recursos... ¿tenemos?
(22:03:57) csantiba: nuestros propios elementos de merchandising
(22:04:10) csantiba: yo creo que puede resultar al revés 
(22:04:19) lecaros: podemos utilizar el logo de Ubuntu-cl para eso, de todas maneras se hablará con la gente de marketing de Ubuntu para dejar bien claro el tema
(22:04:44) csantiba: la idea es vender algunas cosas para financiar otras
(22:04:59) _RodrigoVB_: mmmmmmmmmmm
(22:05:08) csantiba: Por ejemplo,  vender poleras y generar un margen 
(22:05:13) lecaros: eso, la idea es marginar para poder regalar cd's quemados con etiqueta
(22:05:22) _RodrigoVB_: francamente meterse con platas me complica
(22:05:24) lecaros: poder regalar poleras con ubuntu-cl
(22:05:24) csantiba: por ejemplo, o stickers
(22:05:31) lecaros: stickers, etc.
(22:05:39) Sakharov: me parece que no
(22:05:40) lecaros: las cuentas serán semi-públicas
(22:05:48) Sakharov: la forma de generar plata seria otra
(22:06:15) lecaros: estarán en el sitio con acceso a usuarios registrados
(22:06:21) csantiba: cual es tu idea Sakharov
(22:06:24) lecaros: sakharov te leemos
(22:06:24) csantiba: ?
(22:06:30) Sakharov: hay muchas platas publicas para ong's a la que se puede optar
(22:06:36) _RodrigoVB_: a ver... en mi opinion, si un grupo quiere poleras, que se organicen y las manden a hacer... pero de ahí a venderlas... -1
(22:06:46) Sakharov: para por eje generar actividades de difusión
(22:06:57) path [n=path@pc-69-210-46-190.cm.vtr.net] ha entrado en la sala.
(22:07:13) Sakharov: yo soy partidario de las poleras pero al costo
(22:07:15) csantiba: Sakharov: ¿ aún sin estar constituidos formalmente ?
(22:07:16) lecaros: sakharov, las ideas son buenas y todos somos capaces de generarlas, pero no todos las llevan a cabo
(22:07:24) Sakharov: es que ese es el punto
(22:07:36) lecaros: cuál es el punto?
(22:07:42) Sakharov: creo que deberíamos pensar en constituirnos formalmente
(22:07:56) csantiba: Bueno, eso también tiene sus costos
(22:07:57) lecaros: cuando hayan manos comprometidas
(22:08:19) _RodrigoVB_: Sakharov, cuando seamos más... la verdad es que los que funcionamos no pasamos los 10
(22:08:19) lecaros: cdsl vende stickers para financiar algunas cosillas, pero ellos están constituidos
(22:08:39) lecaros: la verdad es que NO HAY MANOS para hacer eso ahora
(22:08:42) Sakharov: si es una buena idea para cuando seamos mas
(22:08:55) lecaros: mira el wiki y ve la gente que está anotada con compromisos y no ha cumplido
(22:09:02) Sakharov: por ahora creo que las poleras y todas esas cosas deben ser al costo mas envió
(22:09:03) lecaros: mira los que están anotados para el OC2007
(22:09:10) lecaros: mira los que estamos acá
(22:09:10) mruiz [n=mruiz@ubuntu/member/mruiz] ha entrado en la sala.
(22:09:13) csantiba: ¿ RodrigoVB ,  que ves objetable en la venta de elementos ?
(22:09:24) lecaros: ok sakharov, ¿tienes lucas para manda a hacer una partida de poleras?
(22:09:29) lecaros: *mandar
(22:09:30) modo (+o mruiz ) por ChanServ
(22:09:31) lecaros: mruiz
(22:09:59) _RodrigoVB_: csantiba, tengo mis reparos a meterse con platas, no a vender poleras... no se si me explico
(22:10:00) mruiz: hola amigos, disculpen la demora... pero aparecí ... sigan conversando :-)
(22:10:20) Sakharov: no, yo creo que debemos primero juntar a los que quieren poleras
(22:10:27) _RodrigoVB_: hola mruiz seguimos como si no estuvieras no te preocupes :P
(22:10:32) csantiba: RodrigoVB, aún no entiendo
(22:10:40) ***lecaros ley del hielo a mruiz :p
(22:11:06) _RodrigoVB_: a ver voy a tratar de explicarlo escribiendo, lo cual es latero porque no hay semantica... aqui voy
(22:11:07) csantiba: Además que no estamos hablando de gran escala
(22:11:13) lecaros: tengo LAG!!!
(22:11:44) lecaros: deja que s explique el muchacho pues
(22:11:57) rodrigovb_ [n=rodrigov@200.73.29.138] ha entrado en la sala.
(22:12:15) rodrigovb_: toy?
(22:12:19) Sakharov: se
(22:13:40) rodrigovb_: ping
(22:13:41) csantiba: nos vamos a irc.oftc.net
(22:14:09) rodrigovb_: a ver, digan yo los que estab aqui
(22:14:10) mruiz: yo no tengo problemas de lag
(22:14:15) mruiz: yo!
(22:14:32) Sakharov: yo
(22:14:42) Sakharov: queda algun punto a tratar??
(22:15:01) rodrigovb_: estamos con el tema del merchandising
(22:15:19) csantiba: Parece que es solo Lecaros el del LAG
(22:15:30) Sakharov: se
(22:15:42) rodrigovb_: decia yo que, por ahora, en caso de necesitar recursos seria mejor pedir donaciones
(22:15:55) csantiba: esa es otra alternativa
(22:15:56) rodrigovb_: y no hacer ventas
(22:16:07) Sakharov: 1 rodrigo
(22:16:20) rodrigovb_: en caso de querer hacer cosas tipo poleras, que los usuarios se organicen y sea al costo
(22:16:32) mruiz: claro, esa es la idea
(22:16:53) Sakharov: es la mejor manera según yo
(22:16:54) rodrigovb_: y que no estoy de acuerdo en vender cosas para tener revcursos, se puede mal interpretar
(22:17:23) lecaros: ok, tonces creo que la opción ha sido desechada
(22:17:27) csantiba: yo aún no lo entiendo, pero te va a costar un café explicármelo 
(22:17:29) mruiz: _siempre_ el tema $ es delicado...
(22:17:35) lecaros: ahora propongo lo siguiente:
(22:17:56) lecaros: para que regalemos poleras con el logo ubuntu-cl y generemos la necesidad
(22:17:57) rodrigovb_: no se ha votado formalmente, aun no se ha desechado
(22:18:02) lecaros: ah, sorry
(22:18:04) lecaros: votemos
(22:18:42) csantiba: La propuesta era, confeccionar poleras y venderlas con un margen para generar recursos para Ubuntu-cl
(22:18:44) rodrigovb_: la propuesta era hacer cosas de merchandising para generar recursos... votando
(22:18:47) rodrigovb_: -1
(22:18:54) Sakharov: -1
(22:19:02) lecaros: +1
(22:19:04) csantiba: +1
(22:19:47) lecaros: ping patricio_logico
(22:19:48) Sakharov: ups un empate
(22:19:55) lecaros: ping mruiz
(22:19:59) rodrigovb_: mruiz, tu voto
(22:20:01) mruiz: -1
(22:20:15) lecaros: ping patricio_logico
(22:20:26) lecaros: no tá
(22:20:53) lecaros: ok, según yo está desechada. Sino máximo u empate
(22:21:02) lecaros: así que tendrá que esperar otra vuelta de la rueda
(22:21:09) mruiz: mi explicación de voto: según mi parecer, *todavía* nos falta crecer más en otros aspectos dentro de la comunidad... quizás en un par de meses volvamos a hablar del tema y la apoye
(22:21:10) Sakharov: aunque igual
(22:21:18) lecaros: listo
(22:21:22) lecaros: ahora la otra propuesta
(22:21:26) Sakharov: +1 por hacer las poleras al costo
(22:21:34) rodrigovb_: +1 a mruiz
(22:21:39) lecaros: hey
(22:21:42) lecaros: read me
(22:22:15) lecaros: mi idea es que hagamos poleras para regalar
(22:22:19) lecaros: de la siguiente manera:
(22:22:39) lecaros: un integrante/simpatizante de la comunidad compra 2 poleras y obtiene 1
(22:23:02) lecaros: así la otra se puede regalar en algún evento, con el logo de Ubuntu-cl la dirección y todas esas mentas
(22:24:04) lecaros: y?
(22:24:04) lecaros: les parece?
(22:24:07) lecaros: nada más lindo que una polerita de ubuntu-cl con la dirección del site...
(22:24:08) patricio_logico: (sorry me habia levantado, pero vo que el voto ya no influye))
(22:24:08) Sakharov: es que si es por eso es mejor la idea de vender con margen pero comparto con mruiz que estamos medios verdes todavías para tener un "negocio"
(22:24:19) lecaros: no es negocio!!!
(22:24:25) lecaros: es un regalo!!
(22:24:38) lecaros: con el plus de que para el de la comunidad puede ir con el nick ;)
(22:24:54) lecaros: es obvio que se pagará solo el costo del par de poleras
(22:25:36) lecaros: me leen?
(22:25:39) Sakharov: si puede ser pero me parece que es un tema para discutir en la ML, ya que el resto debe poder opinar
(22:25:41) mruiz: ok... siempre es bueno tener alguna polerita de Linux, para aquellos que somos fanáticos
(22:26:09) lecaros: la ML la contestamos los mismos que estamos acá
(22:26:12) rodrigovb_: te leo, pero habria que sondear... una polera con nick bordado mas direccion y eso, minimo 7 lucas
(22:26:14) lecaros: más suribe y tatadeluxe
(22:26:19) patricio_logico: Pero la comunidad cuantos son?, me refiero a que si todos compramos dos para regalar una, tendriamos para reglar cuantas? y a quienes? ( a mi me encantaria una polerita)
(22:26:35) lecaros: las regalamos en los eventos que participemos
(22:26:38) Sakharov: a todos patricio, a todos
(22:26:51) lecaros: les parece dejar para la ML mejor?
(22:27:09) Sakharov: ok seria un buen incentivo para los que estan medios dormidos
(22:27:12) mruiz: patricio_logico: la comunidad son muchos, en teoría... pero me gustaría mucho que hubiese una mayor participación (que salgan de las sombras)
(22:27:29) lecaros: ahí les puedo enviar la propuesta más detallada.... y no me podrán interrumpir en medio de la explicación :D
(22:27:36) rodrigovb_: +1  a tratarlo en la ML
(22:27:42) Sakharov: +1 a la ML
(22:27:43) csantiba: +1
(22:27:45) patricio_logico: +1
(22:27:54) lecaros: +1 ML
(22:27:59) lecaros: listo
(22:28:03) lecaros: algún otro tema?
(22:28:07) mruiz: +1 :)
(22:28:11) mruiz: acerca del Wiki!
(22:28:17) csantiba: (se van a quedar con ganas de ver lo que coticé entonces :-) )
(22:28:18) lecaros: ok, vamos
(22:28:47) rodrigovb_: mandas la cotizacion a la ML poh :P
(22:28:48) Sakharov: csantiba si poleras tendremos!!!! jejeje
(22:29:09) csantiba: vamos con el wiki 
(22:29:46) Sakharov: me tengo que ir a dormir... hasta este punto llevo notas de todo
(22:29:57) _RodrigoVB_ ha salido de la sala (quit: Read error: 110 (Connection timed out)).
(22:30:13) mruiz: esta semana hemos recibido una propuesta de nuestro amigo mhz, quien se ofreció en "picar" moinmoin
(22:30:15) rodrigovb_: Sakharov, publica lo que tienes, se rellena despues con el resto
(22:30:44) Sakharov: ok mañana lo ordeno y lo publico
(22:30:51) Sakharov: nos vemos!!
(22:30:59) lecaros: sakharov: mañana. Gracias ;)
(22:31:09) rodrigovb_: chau Sakharov
(22:31:11) mruiz: de esta manera, es necesario definir los requerimientos del trabajito... aquello que queremos para el Wiki
(22:31:16) Sakharov ha salido de la sala.
(22:32:28) rodrigovb_: francamente yo aun no cacho al wiki, ni su utilidad real, ni su orden ni nada :s
(22:33:21) lecaros: mruiz, yo insisto en que eso es pega de una sola persona
(22:33:23) lecaros: máximo 2
(22:33:34) lecaros: que proponga una estructura para el wiki
(22:34:04) lecaros: y no al revés...
(22:34:20) mruiz: una cosa es la estructura, y otro son los requerimientos de la comunidad que lo usa
(22:35:19) mruiz: por ejemplo: por mi parte, le diría a mhz que sea obligación añadir un comentario con cierto largo mínimo al hacer algún cambio en una página; no hay cosa peor para quienes leemos el wiki que ver cambios "vacíos"
(22:35:45) lecaros: ok, pero mhz no codea en python
(22:35:56) lecaros: y me parece que esa no es una opción de configuración
(22:36:14) mruiz: bueno, sería pega de mhz averiguar ;-)
(22:36:36) rodrigovb_: pero no tiene inet
(22:37:18) csantiba: Creo que lo primero es acordar para qué se requiere el wiki 
(22:37:28) mruiz: rodrigovb_: :-( ... entonces volveremos a "punto muerto"
(22:37:55) lecaros: uff, sorry. Dejaré de participar en la discusión, pero los estoy leyendo
(22:38:07) rodrigovb_ ahora se llama _RodrigoVB_
(22:39:29) _RodrigoVB_: mruiz, que tal si preparas una propuesta para el wiki y lo votamos, discutimos y definimos algo desde ahi?
(22:40:14) mruiz: me parece mejor... aunque no me comprometo con una fecha, dado que he estado ocupadísimo; de hecho todavía tengo que responder hartos correos
(22:41:20) _RodrigoVB_: no hay apuro, para coordinacion ha funcionado bien la lista de correos y la lista del concilio, para el publico el site y el foro, no es una prioridad por ahora
(22:41:29) mruiz: ok
(22:41:36) mruiz: algo que comentar?
(22:41:42) mruiz: alguna idea que tienen por ahi ?
(22:42:09) lecaros: algún otro punto que tratar?
(22:42:24) lecaros: yo tengo cosas, pero son para MKTG y NO HAY MANITAS TRABAJANDO
(22:42:36) csantiba: ?
(22:42:45) lecaros: que estamos ocupados pues
(22:42:52) _RodrigoVB_: hay que darle una vuelta a generar un staff de instaladores y de soporte a domicilio, pero eso es pa mkt tb :s
(22:43:09) mruiz: marketing?
(22:43:18) lecaros: yup
(22:43:22) csantiba: Eso da para otro equipo creo yo
(22:43:27) lecaros: sorry
(22:43:33) lecaros: no pues, eso no es difusión :p
(22:43:42) mruiz: es soporte!
(22:43:58) _RodrigoVB_: en realidad... tonces ¿pa foro? :s
(22:44:12) lecaros: FORO! FORO! FORO!
(22:44:18) mruiz: pero, mientras no haya más manos ni compromiso, creo que debemos esperar
(22:44:21) csantiba: Insisto en que da para equipo nuevo
(22:44:26) lecaros: sí, esperemos
(22:44:33) mruiz: en lo personal, encuentro que es una muy buena idea
(22:44:39) lecaros: es buenísima
(22:44:48) lecaros: pero seríamos los mismos de siempre
(22:44:50) _RodrigoVB_: si, da para equipo nuevo... a esperar jajajajaja
(22:44:58) ***lecaros no aguantó
(22:45:15) mruiz: como ha funcionado el Mapa de Usuarios ?
(22:45:28) lecaros: bien, se han apuntado varios
(22:46:41) mruiz: ahh, tengo algo que decir: cuando ocupen la lista de correos y van a empezar otro tema, _favor_ enviar un correo nuevo *no* crear una respuesta al hilo anterior y modificar los datos... queda muy desordenado!
(22:46:44) lecaros: pero mientras no aparezcan y digan que quieren colaborar, no nos sirve de mucho
(22:48:08) _RodrigoVB_: mruiz, ¿tienes un ejemplo concreto?
(22:48:22) ***mruiz buscando...
(22:49:28) mruiz: https://lists.ubuntu.com/archives/ubuntu-cl/2007-June/thread.html, el tema del Wiki se mezcló con la aparición en la Tercera
(22:49:38) mruiz: y no creo que mailman ande loco
(22:50:04) csantiba: Me declaro culpable
(22:50:06) lecaros: raspacachos gratis
(22:50:22) lecaros: ya pues, a no repetirlo no más, si cualquiera se pega su patinada :)
(22:50:36) lecaros: que diplomático ando ahora
(22:50:47) mruiz: csantiba: no te sientas mal, que no eres el único
(22:51:19) mruiz: ahora tenemos la Netiquette, y creo que debemos agregar este punto en ella
(22:51:24) mruiz: jajajaja
(22:52:00) lecaros: jaja, todo porque uno es un hombre sensible :p
(22:52:24) lecaros: algún otro tema señores?
(22:52:40) mruiz: tengo una propuesta para MKTG, pero lo enviaré a la lista de correos
(22:52:49) lecaros: ok mruiz, se agradece
(22:52:52) csantiba: ok, a propósito de La Tercera
(22:53:08) csantiba: Las visitas fueron menos de lo que esperé 
(22:53:19) lecaros: jejej sí
(22:53:25) lecaros: perdón, sí?
(22:53:34) csantiba: http://www.gestum.cl/ubuntu-cl/AccesosUbuntu-chile.cl.png
(22:53:58) lecaros: ah, csantiba la charla del Gobierno debe ser el viernes en la mañana
(22:54:00) lecaros: te complica?
(22:55:00) lecaros: oye csantiba, no está tan mal
(22:55:15) csantiba: lo vemos en la semana, te parece ?
(22:55:39) lecaros: nop
(22:55:40) mruiz: ;-)
(22:55:58) lecaros: porque si no puedes tenemos que poner a otra persona o retirarla
(22:56:02) lecaros: mañana
(22:56:14) csantiba: ok
(22:56:32) lecaros: gracias
(22:57:39) lecaros: hey, alguien tiene noticias de la gente de arik iqq?
(22:58:09) _RodrigoVB_: ya, yo me estaría retirando muchachos
(22:58:21) lecaros: no quedan más temas
(22:58:28) mruiz: yo hablé con ellos, pero están trabajando en el Encuentro Linux
(22:59:00) mruiz: por lo menos esperaba algún correo de vuelta, contando la experiencia...
(22:59:17) lecaros: uff
(22:59:27) lecaros: no quiero seguir preguntanto mejor
(22:59:32) lecaros: *preguntando
(23:00:00) mruiz: para estos casos, aplicaremos el DYI
(23:00:06) mruiz: DIY
(23:00:06) _RodrigoVB_: ya muchachos, nos leemos por ahí, chau
(23:00:11) mruiz: chaooo
(23:00:13) csantiba: chao
(23:00:18) lecaros: ciao _rodrigovb_
(23:00:22) patricio_logico: chaoo
(23:00:34) _RodrigoVB_: csantiba, ¿tu editas y subes el log o lo hago yo?
(23:00:46) csantiba: te lo mando por mail ?
(23:00:58) _RodrigoVB_: ya, mandamelo
</pre>
----
CategoryChileanTeam
