{|
| '''Warning'''
* This is a '''readonly''' and '''text-based''' archive of a deprecated wiki.
* '''Images''' and '''attachments''' have been removed to conserve space.
* '''Links''' may not work and there may be formatting issues.
* A '''compressed''' version with images and the original syntax is in the repo '''Releases'''.
|}

__TOC__


<pre>
21:09:51 <mruiz>	Buenas Noches Ubunteros! muchas gracias por estar acá
21:10:04 <lecaros>	buenas noches mruiz
21:10:11 <Sakharov>	buenas noches
21:10:18 *	lecaros extraña los días de escuela (última, lo prometo)
21:10:18 <rfarias>	buenas
21:10:19 <suribe>	saludos!
21:10:27 <ProgramadorONLIN>	hi
21:10:58 <mruiz>	Empezaremos con los temas más sencillos, donde tengamos menos discusión para favorer los temas más complicados
21:11:10 <rfarias>	de acuerdo
21:11:19 <suribe>	ok
21:11:32 <Sakharov>	ok
21:11:44 <ProgramadorONLIN>	10 4
21:12:02 *	empirebit (n=empirebi@pc-132-98-86-200.cm.vtr.net) has joined #ubuntu-cl
21:12:56 <Sakharov>	que pasa??
21:12:57 <mruiz>	como mencionaban anteriormente, la agenda está en http://wiki.ubuntu-cl.org/Reuniones/2007-05-10
21:13:40 <mruiz>	Partamos con la ML (mailing list, lista de corre
21:13:50 <mruiz>	Partamos con la ML (mailing list, lista de correos)!
21:14:48 <mruiz>	alo?
21:14:57 <lecaros>	sorry
21:15:13 <mruiz>	ah, OK... creía que eran problemas del server
21:15:20 <lecaros>	ya quedamos en que se mantiene para coordinación y se redireccionan las solicitudes que escapen a aquello
21:15:48 <lecaros>	creo que un punto a tratar es el uso del subject, no?
21:15:58 <mruiz>	claro; además nos hace falta una netiquette y un FAQ
21:16:01 <suribe>	si claro, la idea es que la lista de correos sea para discutir y las reuniones para acordar cosas _ya_discutidas
21:16:17 <lecaros>	netiquette de Wikipedia...
21:16:58 <mruiz>	sip, pero es mejor recopilar buenas prácticas: no al TOP-posting, Quoting, netiquette y colocarlas en alguna parte del wiki
21:17:30 <ProgramadorONLIN>	para que crear mas regulaciones queda claro que queda para coordinacion y se redireccionaran gentilmente al lugar que corresponmda
21:17:56 <mruiz>	por ahí encontré un material bastante bueno de como comportarse en una ML, puedo hacerme cargo de esta tarea
21:18:11 <lecaros>	+1 mruiz :)
21:18:33 <suribe>	ok, entonces mruiz hace un netiquette y normas de la lista, mruiz +1
21:18:42 <Sakharov>	me parece bien
21:19:19 <Sakharov>	es mucho pedir que sea con screenshots para que sean mas claras
21:19:21 <Sakharov>	?
21:19:26 <mruiz>	sip... es que hoy en día ML es "tierra de nadie", cada cual hace lo que quiere
21:19:55 <lecaros>	sakharov, creo que con quoteo de texto se entenderá
21:20:15 <Sakharov>	ok
21:20:29 <ProgramadorONLIN>	y si alguien toppostea se redirige gentilmente al wiki ?
21:20:46 <mruiz>	claro, alguien le dice coordialmente que no lo repita :)
21:20:54 <mruiz>	y no más correos en HTML ;-)
21:20:59 <suribe>	*gentilmente* me gustó eso
21:21:27 <ProgramadorONLIN>	mruiz +1 si y encontro la info genial
21:21:55 <cristianvirtual>	y un link a "como hacer preguntas inteligentes"?
21:22:06 <cristianvirtual>	eso de Raymon
21:22:22 <mruiz>	por supuesto, eso ayuda mucho en ML y foros
21:22:35 <lecaros>	pero en este caso para el foro
21:22:42 <lecaros>	pq la ML no es para soporte:)
21:22:50 <suribe>	perfecto! no html! está claro, vulevo a mencionar que mruiz+1
21:23:01 *	tatadeluxe (n=tatamovi@pc-135-81-45-190.cm.vtr.net) has joined #ubuntu-cl
21:23:23 <tatadeluxe>	buenas
21:23:54 <lecaros>	hola tatadeluxe
21:23:54 *	kaosb (n=kaosb@pc-239-164-104-200.cm.vtr.net) has joined #ubuntu-cl
21:24:06 <tatadeluxe>	sorry por el atraso
21:24:26 <kaosb>	jaja yo tambien :P recien me acorde :S
21:24:27 *	lecaros le va a tomar una foto a la lista de usuarios del canal :)
21:24:36 <ProgramadorONLIN>	wow
21:24:51 <cristianvirtual>	pera deja sonreir!
21:24:58 <kaosb>	:D
21:25:11 <ProgramadorONLIN>	8D
21:25:19 <cristianvirtual>	:D
21:25:27 <tatadeluxe>	disculpa en que van?
21:25:31 *	anakron (n=anakron@pc-62-178-45-190.cm.vtr.net) has joined #ubuntu-cl
21:25:37 <mruiz>	hola tatadeluxe, lista de correos!
21:25:38 <anakron>	hola hola desde concepcion
21:25:41 <Sakharov>	que tema se trataremos ahora??
21:25:43 <lecaros>	uso de ML
21:25:45 <cristianvirtual>	se q vengo recien llegando, pero q onda? estamos viendo las noticias? me parece q va leeenta la cosa
21:26:22 <lecaros>	terminamos con ML?
21:26:32 <lecaros>	o veremos el tema del subject?
21:27:16 <ProgramadorONLIN>	mruiz cuando estara listo lo del ml para echarle un vistazo
21:27:21 <mruiz>	Respecto al subject, le envié un correo al List master de Ubuntu comentándoles nuestro problema
21:27:53 <lecaros>	programadoronlin hay que estar atento a la ML y al wiki.ubuntu-cl.org/RecentChanges
21:28:01 <mruiz>	espero que me responda dentro de estos días, pero sé que están ocupados en la UDS (Ubuntu Development Summit), en Sevilla
21:28:17 <lecaros>	yeah, pero quién tiene la administración de la ML?
21:28:26 <lecaros>	cuál es el problema específico que planteaste?
21:28:35 <lecaros>	(para que todos sepamos de que hablamos)
21:28:54 <mruiz>	que no tenemos administrador, que la clave se perdió y debemos realizar unos cambios
21:29:12 <mruiz>	(mhz era el admin)
21:29:32 *	mruiz gives channel operator status to lecaros
21:29:38 *	mruiz gives channel operator status to suribe
21:29:42 *	mruiz gives channel operator status to tatadeluxe
21:29:51 <lecaros>	ok, tonces eso es parte del último punto de la tabla, no?
21:30:27 <ProgramadorONLIN>	ok
21:30:45 <mruiz>	sip... apenas tenga alguna respuesta, comentaré en la ML
21:31:03 <_RodrigoVB_>	buenas, lamentablemente no puedo estar al 100% en la reunion, pero voy a leer el log y si puedo opino de vez en cuando, aludos y que bueno que llegó harta gente
21:31:10 <mruiz>	:)
21:31:22 <mruiz>	tatadeluxe, cuéntanos de las Encuestas, por favor
21:31:30 <lecaros>	ok, después de esos comerciales, pasamos a lo siguiente? :D
21:31:50 <tatadeluxe>	vamos por orden seguna la agenda de la reunión?
21:32:20 <lecaros>	nop, estamos tocando temas por importancia
21:32:23 <mruiz>	no tatadeluxe, temas más pequeños primero
21:32:37 <lecaros>	eso, por tamaño de discusión
21:33:23 <Sakharov>	que pasa con las encuestas??
21:33:33 <lecaros>	tatadeluxe? :s
21:33:34 <kaosb>	y que viene?
21:33:35 <tatadeluxe>	Para aumentar la participación de la comunidad se creo una sección en el foro llamada encuesta
21:33:48 <lecaros>	ok
21:34:19 <tatadeluxe>	resulta que una de las funciones sería poner votaciones en caso que se requiera tomar una decisión que involucre a toda la comunidad
21:34:42 <lecaros>	qué tipo de encuestas se harán entre toda la comunidad?  quién es parte de la comunidad?
21:34:49 <lecaros>	leí esa problemática en otra comunidad no hace mucho
21:35:26 <Sakharov>	y a que conclusión llegaron allá??
21:35:42 <tatadeluxe>	bueno pueden participar los que estan inscritos en el foro algo como 1600 personas
21:35:57 <lecaros>	aportes significativos y reconocimiento del resto
21:36:01 <tatadeluxe>	pero hay un problema... con la primera votación
21:36:15 <lecaros>	donde _el resto_ son los más _conocidos/activos_ de la comunidad
21:36:24 <lecaros>	disculpa tatadeluxe
21:36:35 <tatadeluxe>	hay 273, pero sólo 7 personas votaron
21:36:44 <tatadeluxe>	hay 273 lecturas
21:36:46 <lecaros>	mmm qué difusión tuvo esa encuesta?
21:37:28 <tatadeluxe>	bueno se promocionó en el foro, la lista de correo y el website
21:37:35 <Sakharov>	bastante es la de las licencias
21:37:49 <Sakharov>	se habló en el foro y en la ML
21:39:05 <tatadeluxe>	eso alguna opinión, ¿es posible hacer votaciones en el foro? hay otra alternativa, ¿sirven de algo las votaciones?
21:39:05 <lecaros>	no encontré el mail de la encuesta en el archivo de la lista :s
21:39:36 <mruiz>	un caso práctico: quien de los presentes del canal no tenía idea de las encuestas?
21:39:37 <lecaros>	primero hay que definir cuándo haremos votaciones, con que objetivo
21:39:54 <tatadeluxe>	https://lists.ubuntu.com/archives/ubuntu-cl/2007-April/000884.html
21:40:03 <lecaros>	gracias tatadeluxe!
21:40:12 <ProgramadorONLIN>	yo trate de votar pero no pude
21:40:21 <ProgramadorONLIN>	talvez eso le paso  a otros tb
21:40:26 <cristianvirtual>	ni idea, pero no estoy en ML
21:40:59 <Sakharov>	alo??
21:41:06 <cristianvirtual>	era el unico de los 16 q no sabia?
21:41:49 <suribe>	yo voté
21:41:58 <Sakharov>	yo tambien voté
21:42:46 <lecaros>	cuándo haremos encuestas?
21:43:00 <lecaros>	será para tomar decisiones?
21:43:09 <Sakharov>	yo creo que sí
21:43:14 <kaosb>	 y con que objeto se hacen?
21:43:14 <lecaros>	tenemos _lo que se la llama_ masa crítica? :D
21:43:18 *	rodrigovb_ (n=rodrigov@200.73.82.19) has joined #ubuntu-cl
21:43:31 <mruiz>	no sé que tanta validez tengan las encuestas para tomar decisiones, si por el momento gente contaba con los dedos de las manos participa activamente
21:43:59 <lecaros>	les parece discutir el tema en la lista y dejarlo para una próxima edición de las ubuntu-cl's meetings
21:44:01 <lecaros>	¿?
21:44:12 <kaosb>	si
21:44:47 <Sakharov>	hasta donde recuerdo ya se discutió en la lista
21:44:57 <mruiz>	y en que quedamos?
21:45:06 <lecaros>	¿les parece discutir el tema en la lista y dejarlo para una próxima edición de las ubuntu-cl's meetings?
21:45:11 <Sakharov>	en que las encuentas serian para las votaciones
21:45:11 <lecaros>	no hemos discutido al respecto...
21:45:40 <lecaros>	propongo (siguiendo la idea de suribe _discutir en la lista/decidir en las reuniones) que lo dejemos para otra
21:45:51 <Sakharov>	ok
21:45:57 <lecaros>	so las 21:45 CLT!!
21:46:00 <lecaros>	*son
21:46:06 <tatadeluxe>	ok
21:46:08 <kaosb>	ok
21:46:10 <suribe>	ok
21:46:16 <csantiba>	(buenas noches :-/)
21:46:26 <suribe>	¿qué es lo más urgente?
21:46:38 <mruiz>	ok... OpenCommunity
21:46:44 <lecaros>	OpenCommunity!!
21:46:50 <tatadeluxe>	ok
21:46:56 <mruiz>	csantiba, lecaros, su turno por favor ;-)
21:47:14 <lecaros>	yeah, fui solo pq csantiba tuvo un imprevisto
21:47:33 <lecaros>	estuvimos reunidos con gente de varias comunidades, armando el team de organización
21:47:54 <lecaros>	quedan 6 semanas para el evento
21:48:07 <lecaros>	la idea es potenciar a las comunidades
21:48:25 <lecaros>	por lo que habrá espacio para presentarse, mostrando en que está c/u de ellas
21:48:36 <lecaros>	y para mostrar _algo_
21:48:58 <lecaros>	esta presentación será sobre un esquema preparado por el comité organizador
21:49:14 <lecaros>	para que cubramos lo más posible en el tiempo que tiene c/comunidad
21:49:24 <lecaros>	ahora: nuestra participación
21:49:34 <lecaros>	podemos ser parte de la organización
21:49:54 <lecaros>	yo acepté la propuesta a nombre mio, en caso que la comunidad no quiera ir
21:50:21 <lecaros>	de ser así, seré solo lecaros, total nadie me conoce así que _pasaría piola_
21:50:32 *	Mirux (n=Mirux@201.215.139.174) has joined #ubuntu-cl
21:50:38 <Mirux>	Oof, llegue tarde. ;[
21:50:45 <lecaros>	si queremos participar los escucho y les sigo contando :)
21:50:46 *	pcniatic (n=mauro@pc-21-13-83-200.cm.vtr.net) has joined #ubuntu-cl
21:50:56 <lecaros>	ah,es un evento SOLO en STGO
21:51:03 <lecaros>	por 2 días
21:51:06 <lecaros>	viernes y sábado
21:51:12 <pcniatic>	buenas, perdon por el atraso
21:51:23 <lecaros>	hola pcniatic
21:51:27 <rfarias>	lecaros que dias es
21:51:28 <csantiba>	Lecaros: La sede es en la UCINF ?
21:51:30 <mruiz>	quien puede ayudar a lecaros con OC (OpenCommunity) ?
21:51:31 <Mirux>	Lo mismo aca, perdon por el atraso.
21:51:45 <lecaros>	29 y 30 de Junio
21:51:47 <csantiba>	+1
21:52:22 <lecaros>	les pido ahora lo siguiente: votación (+1, 0, -1) y si me ayudan :)
21:52:22 <mruiz>	ya tenemos pedido a Canonical un Conference Pack, por lo que faltaría la gente y una posible charla, o me equivoco lecaros ?
21:52:58 <lecaros>	tenemos que preparar una charla básica (estaba pensando en alguna utilidad de LP), pero se haría solo en caso de que hubiera tiempo y sala
21:53:06 <lecaros>	esto es igual para todas las comunidades de la organización
21:53:30 <mruiz>	lecaros, cuantas comunidades son? 
21:54:40 <lecaros>	wait
21:54:41 <rfarias>	haber dejen ubicarme que me perdi open community es el evento??? o estoy mas perdio que la @#~#€~~#€
21:54:48 <tatadeluxe>	http://www.opencommunity.cl/
21:55:12 <suribe>	bueno, yo me retiro pues es un evento de santiago, buenas noches
21:55:16 *	suribe (n=sergio_u@pc-131-92-86-200.cm.vtr.net) has left #ubuntu-cl
21:55:23 <lecaros>	http://wiki.educalibre.cl/index.php/OC2007
21:55:27 *	arkan0x (n=arkanox@201.215.139.35) has joined #ubuntu-cl
21:56:07 <kaosb>	Buenas noches nos vemos en el foro ML o donde sea Chabela
21:56:09 *	kaosb has quit ("Saliendo")
21:56:27 <Mirux>	Dos dias para este evento?
21:56:33 <lecaros>	hay 6 comunidades confirmadas
21:56:48 <rfarias>	cuales son?
21:56:51 <lecaros>	más nosotros y firefox-chile que no está en la lista pero van
21:57:40 <lecaros>	KDE Chile, GNOME Chile, Chile Sin Cables, GUW (Grupo de Usuarios Wireless), LinuxChillan, HMA Cong.Hijas de María Auxiliadora
21:57:53 <lecaros>	firefox-chile y nosotros
21:58:14 <rfarias>	y la ayuda en que consistiria que se necesita????
21:58:28 <lecaros>	rfarias has usado mentolatum alguna vez? :)
21:58:38 <rfarias>	ajajajajaja
21:58:41 <lecaros>	la idea es participar en la organización y ahí se hace lo que sea necesario
21:59:07 <pcniatic>	actualmente como se desarrolla la organización?
21:59:20 <lecaros>	lista de correo privada y reuniones presenciales
21:59:57 <rfarias>	soi de viña pero en el caso que esten muyyyy necesitados de gente les podria ayudar en algo
21:59:59 <lecaros>	ah, me faltó el CDSL en la lista de comunidades
22:00:02 <rfarias>	bueno paso metio en stgo = XD
22:00:02 <arkan0x>	sep
22:00:04 <arkan0x>	:)
22:00:09 <arkan0x>	hola lecaros
22:00:13 <lecaros>	hola arkan0x
22:00:33 <lecaros>	y meta-group, la agencia que está haciendo el trabajo de prensa
22:00:54 *	_RodrigoVB_ has quit (Read error: 110 (Connection timed out))
22:01:11 <lecaros>	REPITO:
22:01:12 <mruiz>	OK... en mi opinión, prefiero este evento en vez de EncuentroMayo
22:01:21 <lecaros>	les pido ahora lo siguiente: votación (+1, 0, -1) y si me ayudan :)
22:01:23 <rfarias>	yo tb
22:01:24 <arkan0x>	lecaros, meta-group tb esta en openCommunity ?
22:01:28 *	creadorcreativo has quit (Remote closed the connection)
22:01:34 <lecaros>	arkan0x sí!!
22:01:44 <Mirux>	lol
22:01:45 *	arkan0x sabe del OC , pero no ha ido a las reuniones de OC ...
22:01:47 <lecaros>	y sería bueno que una misma agencia tome los eventos que siguen
22:01:50 <ProgramadorONLIN>	+1 a opencommunity +ayuda de programadorOnline
22:02:01 <mruiz>	+1 OC
22:02:01 <lecaros>	arkan0x , pitux estuvo en la presencial
22:02:08 <arkan0x>	lecaros, sp
22:02:19 *	rfarias has quit ()
22:02:23 <tatadeluxe>	+1 a OC
22:02:32 <Mirux>	+1 a OC
22:02:38 <arkan0x>	+1 que ubuntu-cl participe en el OC , como experiencia es productivo para las organizaciones
22:02:46 <pcniatic>	+1 OC
22:02:54 <lecaros>	great, creo que entonces vamos!! :)
22:03:03 <mruiz>	:)
22:03:05 <ProgramadorONLIN>	seriamos la unica distro al parecer
22:03:17 <mruiz>	ProgramadorONLIN, es más que una distro ;-)
22:03:36 <arkan0x>	porque es un evento mas comunitario , aunque este realizado en una casa de estudios , con el apoyo que eso implica  ,puedo decir que ROD y los demas , son bastantes participativos ...
22:03:37 <lecaros>	somos una comunidad que creían muerta :)
22:03:50 <mruiz>	entonces lo que queda de tiempo para OC, se discutirá vía ML
22:03:58 <lecaros>	sí! confirmo lo de arkan0x, estuve con ellos y el espíritu se nota
22:04:08 <mruiz>	lecaros, tema resuelto ?
22:04:27 <cristianvirtual>	+1 OC
22:04:31 <lecaros>	sí, luego armaremos una paginita en el wiki para la participación
22:04:45 <lecaros>	pero, please necesito a alguien codo a codo
22:04:53 <cristianvirtual>	de hecho yo soy de la UCINF y no quiero q presentemos linuxinf jejeje
22:04:55 <lecaros>	para trabajo en línea y presencial
22:04:57 <lecaros>	pueden ser 2
22:05:10 <lecaros>	quién se apunta?
22:05:32 <arkan0x>	yo me anoto con ayudar ese mismo dia si puedo hacerlo ...
22:05:34 <csantiba>	ego
22:05:35 <cristianvirtual>	yo puedo y quiero colaborar con eso
22:05:42 <lecaros>	csantiba?
22:05:49 <arkan0x>	pero saben que tengo que participar mas como cdsl que como ubuntu-cl
22:05:53 <csantiba>	yes
22:05:58 <csantiba>	(ando políglota)
22:06:23 <lecaros>	_eso_... please digan _yo presencial_ o _yo en línea_ o ambos, etc
22:06:40 <csantiba>	ambos
22:06:41 <cristianvirtual>	presencial en las reuniones OC?
22:06:52 <lecaros>	ok csantiba listocos :)
22:06:59 <cristianvirtual>	donde y cuando son?
22:07:07 <Mirux>	Me voy retirando camaradas, suerte con OC.
22:07:07 <lecaros>	cristianvirtual me podrías ayudar en las cosas on-line?
22:07:11 *	Mirux (n=Mirux@201.215.139.174) has left #ubuntu-cl ("Saliendo")
22:07:12 <cristianvirtual>	yo en linea
22:07:13 <ProgramadorONLIN>	me gustaria apoyar en lo que a charlas se refiere
22:07:14 <lecaros>	bye mirux
22:07:15 <mruiz>	please, eso lo podemos ver en la lista de correo
22:07:20 <lecaros>	ok
22:07:20 <mruiz>	sigamos avanzando?
22:07:28 <lecaros>	ok mruiz, sigamos entonces
22:07:31 <mruiz>	Siquiente tema: Ubuntu Day
22:08:13 <csantiba>	Mruiz: Creo que primero sería conveniente hacer el ejercicio de definir que sería Ubuntu Day
22:08:18 <ProgramadorONLIN>	asi que me anotare , he estado mucho en las sombras, ahora a participar
22:08:19 <lecaros>	ok,
22:08:22 <lecaros>	eso csantiba
22:09:13 <lecaros>	alguien tiene la definición o acercamiento a una def. de UD?
22:09:33 <mruiz>	La idea es generar un evento guiado por la comunidad, para la comunidad
22:09:52 <csantiba>	Propongo formar un equipo que genere una propuesta
22:09:53 <mruiz>	con charlas, mesas redondas, installfest
22:10:09 <lecaros>	mesas redondas -1  (puedo argumentar en la lista)
22:10:42 <mruiz>	quién puede ponerse a trabajar en este tema: Ubuntu Day ?
22:11:12 <lecaros>	podría aportar, pero no hacerme cargo, ya tengo OC :)
22:11:40 <csantiba>	Idem a Lecaros
22:12:00 <mruiz>	sip, necesitamos la participación de gente "nueva"
22:12:40 <pcniatic>	a mi me interesaria participar, pero no podria hacerlo solo
22:12:42 <cristianvirtual>	UD me suena a mucho para mi q vengo recien llegando
22:13:09 <mruiz>	por supuesto que no estarán solos... los demás (que tenemos otras responsabilidades en Ubuntu-cl) estaremos ahí ;-)
22:13:24 <mruiz>	necesitamos a gente que esté enfocada en este evento 
22:13:31 <pcniatic>	seguro, pero me referia a la organización
22:13:34 <lecaros>	cristianvirtual puedes!!
22:14:07 <cristianvirtual>	no me atrevo a decir si puedo sin entender claramente mis responsabilidades
22:14:21 <csantiba>	Creo que al menos en la primera etapa habría que definir cosas básicas y luego pedir ayuda para concretarlas
22:14:22 <cristianvirtual>	pero anotame para organizar online
22:14:29 <mruiz>	:)
22:14:38 <lecaros>	ok, queda cristianvirtual y pcniatic
22:14:44 <pcniatic>	ok
22:14:59 <cristianvirtual>	claro, con la guia de alguien q tenga claro los objetivos, yo puedo aportar por ahi, entiendo q sera tema de discucion de la lista de correo
22:15:04 <cristianvirtual>	ok
22:15:07 <anakron>	pero donde se llevaria a cabo
22:15:11 <anakron>	en que ciudad
22:15:18 <anakron>	valparaiso por preferencia?
22:15:21 <cristianvirtual>	viña? jejeje
22:15:22 <pcniatic>	yo podria organizar algo en stgo
22:15:28 <csantiba>	Eso hay que definirlo, es parte de la pega de este equipo
22:15:29 <lecaros>	anakron primero definamos el UD conceptualmente
22:15:38 <anakron>	okale
22:15:44 <lecaros>	luego las ciudades que cubriremos y con que recursos
22:15:52 <lecaros>	anakron quieres sumarte? :)
22:15:52 <cristianvirtual>	todo eso via ML?
22:16:03 <anakron>	el caso es que soy de concepcion
22:16:09 <mruiz>	<cristianvirtual> IRC, tambien es una opcion
22:16:21 <csantiba>	e incluso el foro
22:16:29 <lecaros>	hey, necesitamos un buen mapa de quienes comienzan a participar
22:16:33 <pcniatic>	mruiz, te refieres a hacer un UD por IRC
22:16:34 <pcniatic>	?
22:16:38 <lecaros>	para ver cuanta gente tenemos y en que regiones!!
22:16:39 <cristianvirtual>	si, pero me refiero a q no lo discutiremos ahora
22:17:28 <anakron>	YO ME  OFREZCO EN CONCEPCION!!!
22:17:36 <anakron>	jajaj sono raro
22:17:36 <pcniatic>	pero hay alguna fecha tentativa para el evento=
22:17:37 <pcniatic>	?
22:17:39 <anakron>	pero XD es asi
22:17:48 <lecaros>	pcniatic, vamos por parte
22:17:50 <mruiz>	no pcniatic , a ocupar IR como medio de comunicación
22:18:25 <ProgramadorONLIN>	demas
22:18:37 <pcniatic>	ya ok
22:18:38 <lecaros>	ok, entonces quedan pcniatic y cristianvirtual a cargo del desarrollo del concepto
22:18:45 <lecaros>	gracias!
22:18:58 <cristianvirtual>	ok
22:20:37 <lecaros>	nos faltan 3 puntos de la agenda original
22:20:44 <mruiz>	Feedback!
22:20:47 <lecaros>	seguimos con alguno?
22:20:49 <lecaros>	ok
22:20:51 <pcniatic>	el concepto lo presentamos la proxima reunion?
22:21:01 <mruiz>	claro!
22:21:08 <pcniatic>	ok
22:21:29 <mruiz>	la idea sería hacer una página en el Wiki con el brainstorm respectivo :)
22:21:40 <cristianvirtual>	ok
22:22:02 <Sakharov>	disculpen vengo recien de vuelta, y acabo de leer lo que se estaba discutiendo, pero seria bueno discutir tambien del concopto de UD en la ML o no??
22:22:03 <lecaros>	tenemos una larga lista de correos producto de FLISOL, que podríamos usar como bd para confirmar recepción de futuros envíos
22:22:25 <lecaros>	sakharov ya tamos en otro tema :) pero sí, se usará igualmente la lista de correos
22:22:28 <mruiz>	que es UD/que no es/a quien va dirigido/lugares posibles donde realizar/etc todo, basado en discusión via ML
22:22:38 <mruiz>	genial!
22:22:47 <mruiz>	lecaros, donde estas esos contactos?
22:23:04 <lecaros>	ah, please, ya que hay varias cosas que coordinar en la lista usemos el subject al estilo de subpáginas del wiki
22:23:13 <lecaros>	mruiz en kenny :) mea culpa
22:23:30 <mruiz>	no importa, mientras no hayan problemas con el HDD ;-)
22:24:08 <Sakharov>	ahora vamos a tratar lo del feedback??
22:24:23 <mruiz>	sip
22:24:34 <lecaros>	ah, please, ya que hay varias cosas que coordinar en la lista usemos el subject al estilo de subpáginas del wiki
22:24:57 <mruiz>	ok, luego "ordenamos" con mhz (aprovechando que está de vuelta)
22:24:57 <lecaros>	por ejemplo subject: OC2007/Coordinación
22:25:07 *	creadorcreativo (n=paranoia@164.77.219.214) has joined #ubuntu-cl
22:25:25 <lecaros>	me gustaría dejar feedback para un brainstorming en ML
22:25:36 <lecaros>	y pasar a ver el estado de los foros... puede ser?
22:25:37 <mruiz>	buena idea lecaros , pasamos a FOROS!
22:25:47 <Sakharov>	ok
22:25:50 <mruiz>	tatadeluxe, por favor cuéntanos del estado actual de los foros!
22:25:51 <Sakharov>	me parece foros
22:25:53 <lecaros>	tatadeluxe la lleva
22:26:54 <Sakharov>	parece que el tata no está
22:28:14 <csantiba>	Hay alguien que lo pueda despertar ?
22:28:17 <lecaros>	ping tatadeluxe
22:28:22 <tatadeluxe>	mruiz podrías explicar lo que es Ubuntu-Day en el wiki?
22:28:36 <mruiz>	por supuesto tatadeluxe 
22:28:40 <csantiba>	ja ja, despertó
22:28:41 <Sakharov>	jajaj desperto el tata
22:28:47 <lecaros>	tatadeluxe eso ya es pega de otros 2 ubunteros ... son ubunteros, no? :D
22:28:55 <mruiz>	en /Eventos/UbuntuDay
22:29:05 <mruiz>	OC: /Eventos/OC ;-)
22:29:15 <lecaros>	ok
22:29:15 <tatadeluxe>	ok
22:29:19 <mruiz>	perdon: /Eventos/OC2007
22:29:28 <lecaros>	jeje ok
22:29:49 <tatadeluxe>	¿Cuándo tenemos estructura para el Wiki?
22:29:49 <csantiba>	OC ?
22:30:00 *	mruiz tiene que abandonar la reunión, nos vemos!
22:30:01 <tatadeluxe>	eso ya quedó listo?
22:30:04 <lecaros>	tatadeluxe, mhz colaborará en eso
22:30:11 <lecaros>	bye mruiz
22:30:25 <csantiba>	Estamos en tema FOROS
22:30:31 <mruiz>	lecaros sigue a cargo ;-)
22:30:40 <tatadeluxe>	ok
22:31:21 <lecaros>	tatadeluxe cómo van los foros? :)
22:31:40 <tatadeluxe>	bueno el foro después de la alerta por la ML de que necesitabamos colaboradores, se empezó a ofrecer gente de manera oficial
22:31:52 lecaros: great
22:32:13 <tatadeluxe>	se creo http://wiki.ubuntu-cl.org/GrupoForo
22:32:36 <tatadeluxe>	y la gente se está inscribiendo en http://wiki.ubuntu-cl.org/GrupoForo/Miembros
22:32:45 <ProgramadorONLIN> exacto
22:33:01 <tatadeluxe>	en ese sentido se va a empezar a repartir la pega
22:33:35 <lecaros>	que bien, entonces conforme con la respuesta de la comunidad?
22:33:49 <lecaros>	por curiosidad: llegaron manos nuevas o se están reciclando?
22:34:03 <lecaros>	no conozco a la fauna del foro, sorry :(
22:34:06 <tatadeluxe>	igual si logramos un buen orden en el wiki, tal vez ya no sea necesario repetir una y otra vez a la gente que recién llega, por favor lea http://wiki.ubuntu-cl.org/ManualUbuntero
22:34:48 <tatadeluxe>	lecaros está llegando gente nueva
22:34:54 <lecaros>	que bien!
22:35:00 <lecaros>	lo del wiki urge :s
22:35:09 <tatadeluxe>	y algunos conocimientos de otras distros de GNU/Linux
22:36:02 <tatadeluxe>	que se cambiaron a Ubuntu
22:36:19 <lecaros>	ah que bien!
22:37:21 <tatadeluxe>	igual se noto harto el cambio después del flisol
22:37:27 <tatadeluxe>	llegó mucha gente nueva
22:37:38 <lecaros>	que bien y aún llegará más
22:37:48 <lecaros>	tengo una bd de correos que salieron de allá
22:37:48 <ProgramadorONLIN>a mi me marco la peticion de ayuda por ml
22:38:40 <Sakharov>	es verdad despues de la Flisol son desconocidos casi todos los nombres que rondan por el foro
22:39:16 <lecaros>	bien, eso significa que nos sirvió participar allá y que la gente del foro está haciendo un muy buen trabajo respondiendo a las dudas técnicas y a _las otras_ :)
22:40:07 <csantiba>	(opinión: Creo que el foro es una fortaleza de ubuntu-cl )
22:40:33 <lecaros>	csantiba +1, hacen muy buen soporte, he leído varios posts :)
22:41:27 <lecaros>	sería bueno tener un post-it anunciando la ML en el foro... para que los foreros estén al tanto de lo que hace el resto de la comunidad
22:41:34 <lecaros>	en lo que a organización se refiere
22:41:45 <lecaros>	en una de esas llega más gente a estas reuniones :D
22:42:29 <Sakharov>	me parece bastante bien lo que señala lecaros ya que la gente del foro no es la misma que la de la lista de correo
22:42:43 <lecaros>	tatadeluxe, es eso posible?
22:43:04 <Sakharov>	yo creo que no estan en la lista de correos simplemente porque no saben que existe o porque no saben cómo inscribirse
22:43:15 <tatadeluxe>	igual, es harta pega el foro.... el año pasado igual nos defendíamos con felix y yo, después se unió rodrigo y suribe... pero hoy no hay nada que hacer .... el Soporte debe ser Colaborativo o el Foro se transformará en el tipico ineficiente de hilos infinitos
22:43:54 <lecaros>	tatadeluxe, el funcionamiento del foro para mí al menos es incómodo, por eso no participo como quisiera/debiera
22:44:15 <lecaros>	me refiero a que hay que esar visitándolo en busca de nuevos topics
22:44:23 lecaros:	por lo demás no soy tan experto como uds :)
22:44:27 <tatadeluxe>	y rss?
22:44:46 <lecaros>	lo hay? :S
22:44:49 <lecaros>	sorry
22:44:57 <ProgramadorONLIN> yo me despido quedo pendiente al foro y lecaros me derivara carga de trabajo online.
22:45:05 <ProgramadorONLIN> fue muy grato participar
22:45:05 <ProgramadorONLIN> bye
22:45:13 <lecaros>	bye
22:45:17 <tatadeluxe>	chao
22:45:19 <pcniatic>	bye
22:45:21 <csantiba>	Eso es cierto, es trabajoso saber donde buscar y saber que temas están cerrados
22:45:42 <lecaros>	tatadeluxe, veré el RSS y perdonen mi ignorancia al respecto :)
22:46:33 <tatadeluxe>	no hay problema yo tampoco sabía que tenía rss hasta hace 1 mes :P
22:46:39 <lecaros>	jajaja
22:47:04 <tatadeluxe>	¿Como coordinar las Actividades de Difusión que se han propuesto en la Lista de correo?
22:47:16 <tatadeluxe>	lo que propuso joven utópico
22:47:49 ProgramadorONLIN ha salido de la sala ("Leaving").
22:48:47 <lecaros>	mmm no me queda claro eso
22:48:51 <lecaros>	no lo estamos haciendo ya?
22:49:12 <lecaros>	sé que hay un par de propuestas más
22:49:22 <lecaros>	pero necesitamos gente que participe en su elaboración
22:49:32 <csantiba>	Lo del evento en el cibercafé en Peñaflor ?
22:49:51 creadorcreativo ha salido de la sala (quit: Remote closed the connection).
22:50:09 <tatadeluxe>	eso
22:50:22 <lecaros>	eso qué? :)
22:50:38 <tatadeluxe>	Lo del evento en el cibercafé en Peñaflor
22:50:53 <lecaros>	yo creo que él mismo podría planificar
22:50:58 <lecaros>	decirnos en qué le ayudamos
22:51:13 <lecaros>	hay una diferencia con los demás eventos (comunidades organizan)
22:51:19 <lecaros>	y con el UD (organizamos nosotros)
22:51:28 <lecaros>	en este caso (peñaflor) es u requerimiento particular
22:51:45 <tatadeluxe>	ok
22:51:48 <lecaros>	donde creo que podemos poner nuestro mayor esfuerzo por difundir y estar presentes
22:51:52 <lecaros>	*podemos
22:52:05 <lecaros>	pero la planficación debiera liderarla el interesado
22:52:21 <lecaros>	eso creo, por favor destrocen mi opinión :)
22:53:07 <tatadeluxe>	todo bien... queda algún tema más en la agenda?
22:53:27 <lecaros>	ok
22:53:32 <tatadeluxe>	parece que eso eso todo
22:53:38 <lecaros>	lo dejamos como punto de evento de peñaflor
22:53:40 lecaros:	¿?
22:53:45 <pcniatic>	+1 lecaros
22:53:52 <csantiba>	+1
22:53:59 <Sakharov>	+1
22:54:09 <cristianvirtual> +1
22:54:24 <tatadeluxe>	+1
22:54:46 <tatadeluxe>	terminamos?
22:55:20 <lecaros>	yo creo que sí
22:55:20 arkan0x ha salido de la sala (quit: Read error: 104 (Connection reset by peer)).
22:55:21 <cristianvirtual> +100000
22:55:23 <tatadeluxe>	ok buenas noches, nos vemos
</pre>
----
CategoryChileanTeam
