{|
| '''Warning'''
* This is a '''readonly''' and '''text-based''' archive of a deprecated wiki.
* '''Images''' and '''attachments''' have been removed to conserve space.
* '''Links''' may not work and there may be formatting issues.
* A '''compressed''' version with images and the original syntax is in the repo '''Releases'''.
|}

__TOC__


<pre>
Feb 21 21:04:53 <mruiz>	### Bienvenidos a la primera reunion de Ubuntu-cl para este 2008 ###
Feb 21 21:05:15 <lecaros>	listo, alguien tiene la tabla a mano?
Feb 21 21:05:20 <lecaros>	primer punto?
Feb 21 21:05:24 <sakharov>	esta es la tabla
Feb 21 21:05:25 <sakharov>	http://wiki.ubuntu-cl.org/Reuniones/2008-02-21?highlight=%28reunion%29
Feb 21 21:05:31 <mruiz>	partamos con Flisol 2008
Feb 21 21:05:34 <sakharov>	el log quien lo va a subir
Feb 21 21:05:42 <lecaros>	ok
Feb 21 21:05:57 <sakharov>	pero alguien que tenga el log
Feb 21 21:06:02 <lecaros>	Flisol 2008, tiene la _misión_ de reformar sus bases
Feb 21 21:06:11 *	Andres (n=Andres@pc-235-36-44-190.cm.vtr.net) has joined #ubuntu-cl
Feb 21 21:06:11 <lecaros>	esto es: instalar solo software libre
Feb 21 21:06:16 <Andres>	=)
Feb 21 21:06:32 <lecaros>	debieron haberme enviado loc CFP, hasta ahora no los he recibido
Feb 21 21:06:54 <lecaros>	es probable que se generen conflictos respecto a ese delineamiento
Feb 21 21:06:58 <lecaros>	ejemplo:
Feb 21 21:07:06 <lecaros>	ubuntu y sus controladores restringidos
Feb 21 21:07:20 <sakharov>	es medio tirado de las mechas
Feb 21 21:07:33 <lecaros>	al tener, nuestra distro favorita, controladores que no son libres, como la definición de la FSF lo indica
Feb 21 21:07:50 <sakharov>	pero hay alguna distro que solo sea libre??
Feb 21 21:07:54 <lecaros>	debiera quedar fuera, tanto la promoción como la instalación de esa distro al interior de FLISOL
Feb 21 21:08:04 <lecaros>	sakharov, sí
Feb 21 21:08:07 <mruiz>	eso es una tonteria
Feb 21 21:08:08 <lecaros>	gobuntu
Feb 21 21:08:17 <pedro_>	quien fue el chistoso?
Feb 21 21:08:17 <lecaros>	gnewsense
Feb 21 21:08:20 <sakharov>	pero en serio, eso es una tontera
Feb 21 21:08:26 <pedro_>	me parece una tontera realmente con todos sus letras
Feb 21 21:08:38 <lecaros>	pedro_ recuerda que los encargados de FLISOL son los de la fundación gnuchile
Feb 21 21:08:42 <mruiz>	esos tipos predican pero no practican
Feb 21 21:08:46 <Elkan76>	es bien extremista esa medida
Feb 21 21:08:48 <lecaros>	a mi también y lse hice las observaciones
Feb 21 21:08:49 <pedro_>	gnuchile es lo menos libre que hay.
Feb 21 21:08:55 <pedro_>	no pueden exigir algo que ellos no son.
Feb 21 21:08:56 <mruiz>	no tienen muy buenos amigos en Chile... nadie los quiere
Feb 21 21:09:10 <lecaros>	así que, no nos exhasperemos (aún) y esperemos las definición de los lineamientos definitivos
Feb 21 21:09:13 <sakharov>	pero eso es solo en stgo
Feb 21 21:09:19 <csantiba>	Lecaros, lo que no me queda claro cual es el papel de gnu chile en este tema, ya que la convocatoria de FLISOL dice que convocan todas las comunidades ...
Feb 21 21:09:26 <lecaros>	yo me incluí para trabajar en los lineamientos
Feb 21 21:09:35 <lecaros>	así que tendremos novedades de primera mano
Feb 21 21:09:40 <sakharov>	ok
Feb 21 21:09:48 <mruiz>	lecaros tiene la mano
Feb 21 21:09:50 <pedro_>	puedes enviar eso a la lista a penas tengas novedades?
Feb 21 21:10:03 <lecaros>	pedro_ claro
Feb 21 21:10:05 <pedro_>	gracias
Feb 21 21:10:12 <sakharov>	si es verdad creo que como comunidad tenomos mucho que decir
Feb 21 21:10:12 <lecaros>	csantiba lee la web del flisol
Feb 21 21:10:36 <csantiba>	¿eso es sólo para Stgo. ?
Feb 21 21:10:40 <lecaros>	http://www.flisol.info/FLISOL2008/Chile
Feb 21 21:10:52 <lecaros>	http://www.flisol.info/FLISOL2008/Chile/Santiago
Feb 21 21:10:58 <sakharov>	acá en Valpo la esta organizando Valpolinux y no he leído nada de eso
Feb 21 21:11:06 <mruiz>	lo que la lata es que esta gente, que llega ultima a la fiesta quiera definir ciertas cosas ... primero hay que ganarse un lugar
Feb 21 21:11:09 <lecaros>	el coordinador ahora es Tomás Solar, hasta al reunión del sábado era Oscar Valenzuela
Feb 21 21:11:16 <lecaros>	csantiba, sí
Feb 21 21:11:17 <lecaros>	PERO
Feb 21 21:11:27 <lecaros>	se supone que todo FLISOL debiera estar alineado con eso
Feb 21 21:11:42 <pedro_>	en todas las flisol que se hacen se instala ubuntu
Feb 21 21:11:45 <mruiz>	tampoco me gusto el hecho que debieriamos modificar nuestro stand  ... WTF!
Feb 21 21:11:49 <pedro_>	no le veo el sentido sinceramente
Feb 21 21:11:58 <lecaros>	pedro_ yo tampoco
Feb 21 21:12:07 <pedro_>	pero bueno, tampoco le veo el sentido a gnuchile...
Feb 21 21:12:10 <lecaros>	pero por ahora quiero que estén enterados del status
Feb 21 21:12:17 <sakharov>	ok
Feb 21 21:12:29 <csantiba>	De hecho mi comentario, es porque , en www.flisol.cl dice que las comunidades locales son las que se organizan, en ese sentido no nos pueden excluir
Feb 21 21:12:43 <mruiz>	gnuchile no es una comunidad
Feb 21 21:12:48 <mruiz>	asi de simple
Feb 21 21:12:53 <pedro_>	es una empresa
Feb 21 21:13:00 <lecaros>	csantiba, como les digo aún hay que revisar, pero eso es lo que ellos como organizadores y representantes de FLISOL me dieron a conocer
Feb 21 21:13:05 <pedro_>	gnuchile es el nombre de fantasia para una empresa
Feb 21 21:13:15 <sakharov>	que lata
Feb 21 21:13:32 <mruiz>	por eso muchachos, hay que ir leeento y "alineados" ;-)
Feb 21 21:13:39 <sakharov>	si
Feb 21 21:13:46 <lecaros>	http://groups.google.cl/group/concilio-ubuntu-cl/msg/6d0ca4ad5e76ec48
Feb 21 21:13:54 <Andres>	es una empresa CON Ttodas sus letras
Feb 21 21:13:59 <lecaros>	ok
Feb 21 21:14:04 <lecaros>	ese es el estado actual
Feb 21 21:14:05 <pedro_>	pregunta
Feb 21 21:14:10 <pedro_>	porque eso se informa solo al concilio?
Feb 21 21:14:30 <lecaros>	qué es _eso_?
Feb 21 21:14:41 <pedro_>	"coordinacion flisol santiago
Feb 21 21:14:51 <pedro_>	porque solo se envia un correo de informacion sobre que es lo que pasa al concilio?
Feb 21 21:15:01 <pedro_>	para que esta la lista de ubuntu-cl entonces?
Feb 21 21:15:09 <lecaros>	solo porque se preguntó en esa lista
Feb 21 21:15:11 <pedro_>	para pelear cuando alguien envia un comentario informando algo?
Feb 21 21:15:11 <Elkan76>	+1 pedro
Feb 21 21:15:13 <pedro_>	...
Feb 21 21:15:17 <pedro_>	ok
Feb 21 21:15:18 <sakharov>	si debería enviarse a toda a la lista
Feb 21 21:15:24 <lecaros>	a ver, muchachos
Feb 21 21:15:29 <lecaros>	esa lista es pública
Feb 21 21:15:31 <mruiz>	pedro_, se mastica un poco el tema y se hace publico a posterior... como ahora
Feb 21 21:15:33 <lecaros>	cualquiera puede susrcibirse
Feb 21 21:15:33 <sakharov>	muchos de la lista participamos en comunidades locales
Feb 21 21:15:38 <csantiba>	Tranquilos que ese es otro tema que está en la tabla
Feb 21 21:15:39 <pedro_>	lecaros, nadie dice que no lo sea
Feb 21 21:15:52 *	mtoroyarzo has quit ("cambio pc")
Feb 21 21:15:53 <pedro_>	solo digo que porque entonces se dice inscribete a la lista de ubuntu-cl
Feb 21 21:15:55 <pedro_>	tambien deberia decir entonces
Feb 21 21:15:58 <csantiba>	veámoslo cuando corresponda, please
Feb 21 21:16:02 <pedro_>	inscribete a la lista de ubuntu-cl y a la del concilio
Feb 21 21:16:09 <pedro_>	para que te mantengas informado
Feb 21 21:16:13 <mruiz>	+1 pedro :)
Feb 21 21:16:19 <sakharov>	+1 pedro
Feb 21 21:16:28 <lecaros>	uff
Feb 21 21:16:29 *	martoya (n=paranoia@201-221-218-140.bk12-dsl.surnet.cl) has joined #ubuntu-cl
Feb 21 21:16:32 *	suribe (n=sergio_u@pc-30-69-47-190.cm.vtr.net) has joined #ubuntu-cl
Feb 21 21:16:33 <Andres>	+1 pedro_
Feb 21 21:16:36 <lecaros>	ninguno de uds es LS?
Feb 21 21:16:41 <lecaros>	:)
Feb 21 21:16:52 <csantiba>	Insisto que no es el tema que estamos tocando ahora
Feb 21 21:16:55 <suribe>	saludos, perdón por la demora
Feb 21 21:16:56 <mruiz>	es que, siguiendo los lineamientos de los LoCos debieramos tener un informe de lo que hacemos hacia "afuera" y a la comunidad
Feb 21 21:17:04 <lecaros>	si leen la definición del concilio, entonces verán las razones
Feb 21 21:17:16 <lecaros>	nos estamos desviando del tema
Feb 21 21:17:22 <lecaros>	con gusto en otro momento
Feb 21 21:17:26 <Elkan76>	+1 lecaros
Feb 21 21:17:26 <sakharov>	si tratemos eso a su tiempo
Feb 21 21:17:29 <lecaros>	mis datos de contacto sin públicos
Feb 21 21:17:29 <mruiz>	.... volviendo al tema FLISOL 2008 ....
Feb 21 21:17:30 <csantiba>	ok, tenemos que organizarnos para participar en las ciudades donde tengamos presencia
Feb 21 21:17:39 <Andres>	lecaros, creo que esta bien el tema de que es un concilio pero lamentablemente se esta utilizando para otros fines tb
Feb 21 21:17:47 <Andres>	no solo para masticar los temas
Feb 21 21:17:52 <lecaros>	andres, fin del tema. Gracias
Feb 21 21:17:53 <Andres>	yo creo que por ahi va el cuento que dice pedro_
Feb 21 21:17:54 <sakharov>	si pero el concilio a su tiempo y lo vamos a trata
Feb 21 21:17:57 <sakharov>	tratar
Feb 21 21:18:13 <mruiz>	muchachos terminemos con el punto de FLISOL, please
Feb 21 21:18:21 <pedro_>	lecaros cuando se va a tene claro el tema del FLISOL?
Feb 21 21:18:27 <lecaros>	aparte de stgo y valpo, ¿hay otra sede?
Feb 21 21:18:33 <csantiba>	vuelvo a lo que señalé:
Feb 21 21:18:34 <csantiba>	ok, tenemos que organizarnos para participar en las ciudades donde tengamos presencia
Feb 21 21:18:38 <pedro_>	en concepcion podriamos tener presencia
Feb 21 21:18:41 <lecaros>	pedro_ ellos no tienen fecha aún
Feb 21 21:18:43 <pedro_>	sourcercito ^
Feb 21 21:18:51 <fvenegas>	curico :P
Feb 21 21:18:51 <lecaros>	ping sourcercito
Feb 21 21:18:59 <lecaros>	fvenegas, sí?!
Feb 21 21:19:02 <Elkan76>	en Talca deberiamos tener, ya que hay gente
Feb 21 21:19:08 <fvenegas>	toy con karin y frojas
Feb 21 21:19:13 <lecaros>	elkan76, tú estás en Talca?
Feb 21 21:19:20 <lecaros>	fvenegas, ok
Feb 21 21:19:22 <Elkan76>	nop pero digo yo
Feb 21 21:19:24 <suribe>	quien mas esta en valpo?
Feb 21 21:19:27 <sakharov>	yo
Feb 21 21:19:37 <sakharov>	yo en valpo
Feb 21 21:19:39 <lecaros>	elkan76, tonces haga las averiguaciones y nos cuenta :)
Feb 21 21:19:45 <Elkan76>	ok
Feb 21 21:20:06 <lecaros>	ok, tonces llevamos: stgo, valpo, curicó, y tentativo talca y concepción
Feb 21 21:20:17 <lecaros>	csantiba que hay de pto montt?
Feb 21 21:20:19 <csantiba>	Abrí la página http://wiki.ubuntu-cl.org/Eventos/Flisol2008  en el wiki para que nos vayamos inscribiendo
Feb 21 21:20:28 <suribe>	y habría que ver si se animan para La Ligua :-)
Feb 21 21:20:29 <lecaros>	gracias csantiba
Feb 21 21:20:32 <fvenegas>	okey ;)
Feb 21 21:20:34 <mruiz>	Hace semanas recibimos un correo de la coordinación de FLISOL para Chile, solicitando ayuda con el tema de los CDs... les respondí como participamos usualmente en Flisol (participar en las ciudades donde existan ubunteros comprometidos a los cuales se les enviaban cosas: cds, chapitas, lapices, etc). Lamentablemente no nos han respondido
Feb 21 21:21:14 <sakharov>	seria bueno ir revisando por ciudades para ver lo que hay
Feb 21 21:21:18 <mruiz>	de esta manera, como es usual pediré discos extras y el conference pack a Canonical :-) 
Feb 21 21:21:20 <csantiba>	Deberíamos informar que vamos a participar como ubuntu-cl en las ciudades donde tenemos presencia
Feb 21 21:21:36 <suribe>	la lista de flisol ha sido un caos
Feb 21 21:21:39 <Andres>	disculpen cual es la fecha exacta de la flisol?
Feb 21 21:21:40 <pedro_>	sourcercito crees que podrias coordinar algo en conce?
Feb 21 21:21:47 <lecaros>	andres flisol.info
Feb 21 21:21:48 <pedro_>	Andres 26 abril
Feb 21 21:21:55 <Andres>	gracias pedro_
Feb 21 21:21:56 <Andres>	=)
Feb 21 21:22:01 <csantiba>	Lecaros, era Punta Arenas
Feb 21 21:22:04 <mruiz>	si recordamos el año pasado, lamentablemente no tuvimos buenas experiencias con la gente del norte... se les enviaron cosas y no dieron señales de vida (hasta hoy)
Feb 21 21:22:17 <lecaros>	csantiba ok, es posible?
Feb 21 21:22:17 <suribe>	opino que en la junta ubuntera nos distribuyamos el material
Feb 21 21:22:21 <lecaros>	andres :p
Feb 21 21:22:28 <Andres>	lecaros, (K)
Feb 21 21:22:28 <Andres>	xD
Feb 21 21:22:29 <suribe>	face to face
Feb 21 21:22:53 <lecaros>	suribe buena idea
Feb 21 21:22:54 <csantiba>	sí es posible, quedaron agradecidos del año pasado... hoy publiqué en el flickr unos recortes de prensa del evento en Punta Arenas
Feb 21 21:23:14 <Andres>	mruiz, creo k a los que se puedan entregar cosas en la junta se hagan ahi y a los demas se les envia
Feb 21 21:23:14 <lecaros>	csantiba, ¿cómo enviarías el material a punta arenas estqa vez?
Feb 21 21:23:21 <Andres>	= claro haciendo un filtrado de confianza
Feb 21 21:23:32 <mruiz>	claro... el tema de la confianza es super importante
Feb 21 21:23:36 <lecaros>	pedro_ responde por conce? :)
Feb 21 21:23:37 <csantiba>	Por la UMAG, igual que el año pasado
Feb 21 21:23:37 <Andres>	por ejemplo en conce sabemos que sera bien distribuido
Feb 21 21:23:56 <pedro_>	lecaros ni un problema :-)
Feb 21 21:24:02 <lecaros>	csantiba ok, tonces agregamos punta arenas a la lista?? +1?
Feb 21 21:24:07 <Andres>	lecaros, yo pongo mi notebook al fuego por conce
Feb 21 21:24:07 <Andres>	xD
Feb 21 21:24:11 <mruiz>	jajajaj
Feb 21 21:24:17 <lecaros>	ok andres, pedro_ gracias
Feb 21 21:24:23 <csantiba>	Entonces vayamos inscribiéndonos en el wiki
Feb 21 21:24:40 <lecaros>	alguna otra cosa de flisol?
Feb 21 21:25:00 <Elkan76>	denme dos semanas y confirmo que se cuece en Talca
Feb 21 21:25:11 <Andres>	mantener bien a marcado a gnuchile xD
Feb 21 21:25:15 <sakharov>	pero las cosas donde ser repartirán??
Feb 21 21:25:17 <mruiz>	los muchachos de la UTAL se pueden mover ;-)
Feb 21 21:25:20 <csantiba>	Entonces tenemos: Stgo.,  Viña/Valpo.  , Curicó/Talca, Concepción y Punta Arenas
Feb 21 21:25:20 <lecaros>	andres :)
Feb 21 21:25:24 <Elkan76>	Puedo ir de tutor
Feb 21 21:25:27 *	No-persona (n=No-perso@190-82-51-111.adsl.cust.tie.cl) has joined #ubuntu-cl
Feb 21 21:25:45 <csantiba>	ó Curicó y Talca son separados ?
Feb 21 21:25:46 <mruiz>	en Puerto Montt también
Feb 21 21:25:50 <No-persona>	cuac, tarde como siempre
Feb 21 21:25:57 <lecaros>	mruiz, quien en pto montt?
Feb 21 21:25:58 <fvenegas>	sip... en curico pienso que tenemos harta gente
Feb 21 21:26:01 <csantiba>	Puerto Montt existe ?
Feb 21 21:26:08 <fvenegas>	de la Utal hartos
Feb 21 21:26:13 <mruiz>	csantiba, no seas maleducado :P
Feb 21 21:26:34 <Andres>	:P
Feb 21 21:26:35 <lecaros>	mruiz, quien en pto montt?
Feb 21 21:26:44 <sakharov>	si quien en pto montt?
Feb 21 21:26:49 <suribe>	tengo contactos ubunteros en pto montt
Feb 21 21:27:00 <lecaros>	suribe ok
Feb 21 21:27:01 <sakharov>	se agrega entonces??
Feb 21 21:27:03 <csantiba>	y en Validivia, suribe ?
Feb 21 21:27:04 <mruiz>	sip
Feb 21 21:27:07 <lecaros>	tonces uds 2 responden por pto montt?
Feb 21 21:27:23 *	Andres is now known as andres
Feb 21 21:27:27 <mruiz>	claro... uno nunca es profeta en su tierra
Feb 21 21:27:36 <andres>	xD
Feb 21 21:27:38 <lecaros>	yap
Feb 21 21:27:43 <pedro_>	se hara  una llamada en la lista por si alguien se interesa tambien?
Feb 21 21:27:47 <fvenegas>	:D
Feb 21 21:27:48 <mruiz>	sip
Feb 21 21:27:49 <lecaros>	algo más de flisol? otra sede que proponer?
Feb 21 21:27:54 <pedro_>	super
Feb 21 21:27:56 <mruiz>	cualquiera podria hacer el llamado
Feb 21 21:28:04 <mruiz>	la idea es que vaya participando más gente
Feb 21 21:28:08 <lecaros>	lo hará pedro_ ?
Feb 21 21:28:12 <lecaros>	brb
Feb 21 21:28:16 <sakharov>	en ingles ?? :D
Feb 21 21:28:18 <andres>	claro por ultimo utilizar esos contactos de confianza como coordinadores en las ciudades
Feb 21 21:28:19 <fvenegas>	hahhaa
Feb 21 21:28:19 <mruiz>	jajaja
Feb 21 21:28:25 <pedro_>	sakharov eso eso
Feb 21 21:28:28 <andres>	y que la demas gente que se kiera unir desde la lista
Feb 21 21:28:46 <andres>	que se contacten con los encargados en sus ciudades
Feb 21 21:28:53 <sakharov>	si
Feb 21 21:29:00 <Elkan76>	eso es
Feb 21 21:29:07 <mruiz>	entonces tema flisol cerrado... reportarse a la lista durante esta y la otra semana
Feb 21 21:29:28 <sourcercito>	lecaros, pedro_ : pong
Feb 21 21:29:29 <mruiz>	pedire a canonical la ayuda correspondiente para volver a destacarnos
Feb 21 21:29:31 <sourcercito>	ok, vere que puedo hacer
Feb 21 21:29:32 <andres>	xD
Feb 21 21:29:37 <andres>	a la horita el sourcercito
Feb 21 21:29:38 <andres>	xD
Feb 21 21:29:38 <sourcercito>	antes que cierren completamente el tema :P
Feb 21 21:29:42 <mruiz>	dale sourcercito 
Feb 21 21:29:45 *	sourcercito terminando de leer el buffer
Feb 21 21:29:58 <suribe>	voy a ver si se mueve la gente de valdivia ;-)
Feb 21 21:30:06 <mruiz>	suribe, guliv
Feb 21 21:30:18 <csantiba>	Ya está actualizada la página del wiki con las ciudades que anotamos,
Feb 21 21:30:26 <sakharov>	pero suribe no puede faltar en valpo :D
Feb 21 21:30:42 <csantiba>	Y en Quillota ?
Feb 21 21:30:54 *	mruiz no tiene idea donde estará para FLISOL: Valpo, Stgo, Talca/Curicó o Puerto Montt
Feb 21 21:31:02 <fvenegas>	hahaha
Feb 21 21:31:50 <No-persona>	csantiba: el link del wiki
Feb 21 21:32:10 <csantiba>	http://wiki.ubuntu-cl.org/Eventos/Flisol2008
Feb 21 21:32:14 <No-persona>	:-D
Feb 21 21:32:24 <Elkan76>	eeeeso
Feb 21 21:32:59 <No-persona>	perdón por llegar tarde, casi me quedo dormido
Feb 21 21:32:59 <csantiba>	Estamos ok con FLISOL ?
Feb 21 21:33:02 <mruiz>	sip
Feb 21 21:33:10 <sakharov>	sip
Feb 21 21:33:13 <Elkan76>	ok
Feb 21 21:33:56 <csantiba>	¿ qué sigue ?
Feb 21 21:34:15 <mruiz>	Evaluacion 2007
Feb 21 21:34:17 <sakharov>	mruiz??
Feb 21 21:34:41 <mruiz>	... esperamos comentarios ...
Feb 21 21:35:05 <sakharov>	les parece si vamos por grupo??
Feb 21 21:35:09 <mruiz>	ok
Feb 21 21:35:11 <Elkan76>	ok
Feb 21 21:35:12 <mruiz>	Foros!
Feb 21 21:35:40 <sakharov>	Bueno no está el tata... pero podemos decir que hemos avanzado en el sentido personalista que presentaba hace meses
Feb 21 21:35:57 <No-persona>	el 2007 estuvo con bastante carga, hay que decirlo, y pocas personas dando soporte, los mismo de siempre
Feb 21 21:36:01 <Elkan76>	Bueno, despues del informe dado por tata en la junta, veo que el foro esta como de vacaciones
Feb 21 21:36:04 <suribe>	el foro ha progresado bastante
Feb 21 21:36:17 <Elkan76>	pero ha menos consultas
Feb 21 21:36:18 <sakharov>	ahora hay mucha gente que trabaja y con dos meses casi sin tata y sin rodrigo ha subsistido
Feb 21 21:36:39 <sakharov>	y muy pocas cosas quedan sin respuesta
Feb 21 21:36:48 <Elkan76>	es verdad
Feb 21 21:37:01 <No-persona>	 sakharov: es verdad, las vacaciones son fatales, pero la cosa funciona
Feb 21 21:37:02 <suribe>	las consultas son más específicas, quizas la gran mayoría ya han sido resueltas y más gente colabora
Feb 21 21:37:03 <lecaros>	que bien!
Feb 21 21:37:04 <Elkan76>	lo que si falta actualizar permisos
Feb 21 21:37:17 <suribe>	sería interesante tener las estadísticas de accesos y usuarios
Feb 21 21:37:24 <csantiba>	Y tenemos que trabajar en la migración a phpbb3
Feb 21 21:37:26 <No-persona>	Elkan76: +1 a eso
Feb 21 21:37:27 <Elkan76>	yo pedi varios permisos y todavia estoy esperando
Feb 21 21:37:53 *	rampmaster (n=Administ@190-82-219-38.adsl.cust.tie.cl) has joined #ubuntu-cl
Feb 21 21:37:55 <mruiz>	ahora con csantiba tenemos experiencia en phpbb3 , asi que la migracion se viene para marzo-abril
Feb 21 21:38:00 <lecaros>	elkan76 quien debiera hacer eso?
Feb 21 21:38:12 <csantiba>	Elkan76 permisos de qué y a quien le pediste eso ?
Feb 21 21:38:16 <Elkan76>	tata se supone es quien recibe eso
Feb 21 21:38:16 <No-persona>	lecaros: se supone que tata
Feb 21 21:38:18 <rampmaster>	estimados, disculpen las tardanzas pero estoy fuera de mi casa
Feb 21 21:38:27 <sakharov>	si yo podria pero no se como darlos
Feb 21 21:38:49 <sakharov>	si quedamos un dia en irc y me dices como hacerlo no tendría problemas en dartelos elkan
Feb 21 21:39:00 <Elkan76>	ok
Feb 21 21:39:02 <sakharov>	no creo que nadie se oponga a ello
Feb 21 21:39:13 <lecaros>	eso lo decide el grupo :)
Feb 21 21:39:17 <andres>	mruiz, y no seria bueno ver para un futuro .. el tema que tocabamos el otro dia
Feb 21 21:39:18 <mruiz>	Elkan76, eventualmente puedo modificar cosas (soy admin tb)
Feb 21 21:39:19 <lecaros>	el equipo, perdón
Feb 21 21:39:21 <No-persona>	rampmaster:  bienevendio, estamos habaldno del foro 2007-2008, evaluaciones
Feb 21 21:39:53 <Elkan76>	mruiz vale
Feb 21 21:40:04 <sakharov>	de todas formas rodrigo y tata ya han manifestado su intención de hacer adm a elkan
Feb 21 21:40:09 <rampmaster>	No-Persona: muchas gracias
Feb 21 21:40:12 <mruiz>	el tema de migrar a ubuntuforums.org es complicado... el foro ha crecido de manera distinta ... y hay usuarios man~osos ;-)
Feb 21 21:40:15 <andres>	mruiz,  sobre http://ubuntuforums.org/ como forma de tener un poco mas roze a nivel internacional ?
Feb 21 21:40:30 <pedro_>	s/roze/integracion ? :-)
Feb 21 21:40:38 <No-persona>	mruiz: cómo de migrar?
Feb 21 21:40:39 <andres>	exacto
Feb 21 21:40:54 <pedro_>	seria bueno eso..
Feb 21 21:41:06 <lecaros>	qué factibilidad hay de hacer eso?
Feb 21 21:41:07 <mruiz>	No-persona, "mover" el foro a ubuntuforums.org
Feb 21 21:41:09 <sakharov>	ese es un tema de lata discución creo que hay gente incluso dentro del grupo foro que sería reticente
Feb 21 21:41:25 <andres>	sakharov, claro pero hay que pensar un poco mas en grande
Feb 21 21:41:31 <pedro_>	yo creo que la factibilidad esta, el problema como dice mruiz son los usuarios mannosos
Feb 21 21:41:33 <andres>	seria una forma de meter mas ruido a nivel internacional tb
Feb 21 21:41:34 <lecaros>	hummm
Feb 21 21:41:41 <pedro_>	andres, claro que si
Feb 21 21:41:46 <rampmaster>	estimados disculpen las molestias pero cuales son los beneficios de cçdicha migracion?
Feb 21 21:41:56 <No-persona>	da para largo lo de migrar
Feb 21 21:41:57 <andres>	ya que actualmente el ruido k se genera es mas que nada de manera personal de algunos usuarios
Feb 21 21:42:06 <andres>	en sus aportes en traducciones ... bugs etc
Feb 21 21:42:06 <Elkan76>	creo que hay que posponer el tema hasta post organizacion
Feb 21 21:42:16 <lecaros>	tonces creo que los pasos a seguir: consulta en equipo de foro --> consulta comunidad activa & consulta usuarios de los foros (encuesta) --> evaluar y decidir
Feb 21 21:42:35 <suribe>	joe Pino que el foro ha funcionado bien, y si no esta roto no hay para que arreglarlo
Feb 21 21:42:46 <No-persona>	lecaros: +1 a todo eso :-D
Feb 21 21:42:52 <No-persona>	alguien más?
Feb 21 21:42:53 <Elkan76>	pero si un upgrade
Feb 21 21:43:21 <sakharov>	+1 suribe +1 elkan
Feb 21 21:43:22 <lecaros>	alguien más con un +1  0  -1?
Feb 21 21:43:41 <csantiba>	+1
Feb 21 21:43:45 <rampmaster>	+1
Feb 21 21:43:45 <mruiz>	habria que manejar los pro y contras del proyecto... pero la factibilidad de phpbb2 to vBulletin existe
Feb 21 21:43:52 <fvenegas>	+1 elkan
Feb 21 21:44:08 <Elkan76>	+1 mruiz
Feb 21 21:44:10 <lecaros>	hummm, tonces es algo de mayor aliento, digno de ser discutido en la lista y foros, no?
Feb 21 21:44:11 <andres>	claro mruiz habria que documentar el proyecto y presentarlo al resto de la comunidad
Feb 21 21:44:16 <andres>	y votar
Feb 21 21:44:21 <sakharov>	+1 lecaros
Feb 21 21:44:31 <lecaros>	ok, quién documentará para pressentar?
Feb 21 21:44:32 <Elkan76>	no se si votar en comunidad
Feb 21 21:44:43 <mruiz>	+1 que alguien (distinto a los que siempre comienzan los threads) notifique a la lista
Feb 21 21:44:59 <lecaros>	*presentar
Feb 21 21:44:59 <csantiba>	sorry mi voto es +1 suribe
Feb 21 21:45:14 <andres>	lecaros, si me permiten podria documentar yo el tema para ser presentado
Feb 21 21:45:26 <lecaros>	andres, ok. quién lo ayudará?
Feb 21 21:45:45 <rampmaster>	si me explican que hay que hacer exactamente podria cooperar
Feb 21 21:45:45 <mruiz>	personalmente, creo que el tata debiera estar metido en el tema (dado que el foro es casi su hijo)
Feb 21 21:45:53 <pedro_>	yo le tiro una mano si se necesita
Feb 21 21:46:03 *	lecaros aún no entiende como algunos piensan que esto es una comunidad cerrada :)
Feb 21 21:46:06 <mruiz>	pero por cosas de tiempo habria que preguntarle...
Feb 21 21:46:13 <andres>	mruiz, podriamos trabajar tata - pedro y yo
Feb 21 21:46:19 <mruiz>	vale :)
Feb 21 21:46:21 <lecaros>	+1 andres
Feb 21 21:46:34 <No-persona>	y tata, dónde está?
Feb 21 21:46:35 <Elkan76>	+ 1 a eso
Feb 21 21:46:38 <sakharov>	+1 andres
Feb 21 21:46:39 <andres>	:)
Feb 21 21:46:51 <sakharov>	si tata esta metido todo el foro se sentirá representado
Feb 21 21:46:59 <andres>	claro esa es la idea
Feb 21 21:47:01 <Elkan76>	tata esta en mantencion
Feb 21 21:47:13 <lecaros>	solo 3 _+1_ y habemos 13... por favor manifiesten su intención :)
Feb 21 21:47:13 <sakharov>	a esta hora lo apagan jejeje
Feb 21 21:47:14 <andres>	tener la vision de todas las partes para presentar un proyecto bastante solido
Feb 21 21:47:20 <mruiz>	Elkan76, lo bajé para integrarle unos features
Feb 21 21:47:28 <sakharov>	jajaja
Feb 21 21:47:29 <Elkan76>	jajaja
Feb 21 21:47:31 <fvenegas>	hahaha :D
Feb 21 21:47:56 <mruiz>	como tengo contacto con los sysadmins de canonical, podria ver la factibilidad del tema
Feb 21 21:48:02 <rampmaster>	pero al final que plataforma utilizaremos al final?
Feb 21 21:48:24 <mruiz>	rampmaster, seguiremos ocupando phpbb 
Feb 21 21:48:41 <lecaros>	ok, como no hay _-1_ tonces tata andres y pedro_ trabajarán en el proyecto (previa consulta a tata)
Feb 21 21:48:49 <mruiz>	el proceso de estudio comienza y tras un buen análisis tomaremos una decisión
Feb 21 21:48:59 <andres>	ok me parece
Feb 21 21:48:59 <rampmaster>	ok
Feb 21 21:49:10 <Elkan76>	algun plazo??
Feb 21 21:49:17 <rampmaster>	tres meses
Feb 21 21:49:28 <andres>	en todo caso que quede claro .. no es por un tema de mal funcionamiento del foro actual
Feb 21 21:49:34 <csantiba>	De todos modos nosotros (con mruiz) seguimos con lo de la migración a phpbb3 ?
Feb 21 21:50:17 <mruiz>	csantiba, creo que tras el estudio veremos si migramos a vBulletin o upgradeamos ....
Feb 21 21:50:31 <lecaros>	ok
Feb 21 21:50:35 <lecaros>	algo más del foro?
Feb 21 21:50:38 <No-persona>	me gustó, lástima que no le pegue tanto a ese entuerto
Feb 21 21:50:39 <lecaros>	suribe tan callado :)
Feb 21 21:50:42 <mruiz>	jejeje
Feb 21 21:50:50 <andres>	ping suribe
Feb 21 21:50:51 <andres>	xD
Feb 21 21:50:53 <No-persona>	lecaros: lo mismo iba a decir, ahaha
Feb 21 21:50:54 <Elkan76>	esta sacando fotos
Feb 21 21:51:00 <mruiz>	Atencion foreros!
Feb 21 21:51:03 <lecaros>	ping martoya, suribe, sourcercito are you alive?
Feb 21 21:51:21 <sakharov>	si mruiz?
Feb 21 21:51:29 <No-persona>	foro foro foro??, algo más, 2007-208?
Feb 21 21:51:30 <mruiz>	es importante que el foro siga siendo de SOPORTE... toda comunicación es via lista de correos
Feb 21 21:51:36 <sourcercito>	au
Feb 21 21:51:43 <rampmaster>	mruiz
Feb 21 21:51:47 <Elkan76>	correcto
Feb 21 21:51:48 <martoya>	si
Feb 21 21:51:54 <rampmaster>	quisiera presentar un detalle con ellos
Feb 21 21:51:59 <sakharov>	en eso hay un tema importante... como logramos que la gente del foro se integre a la lista
Feb 21 21:52:10 <mruiz>	me ha pasado varias veces que pillo noticias ahí ...
Feb 21 21:52:11 <sakharov>	luego cuando cosas pasan por la lista se sienten apartados
Feb 21 21:52:11 <suribe>	lecaros, vivito y coleando
Feb 21 21:52:19 <mruiz>	suribe, :)
Feb 21 21:52:26 <rampmaster>	considerando la flexibilidad que nos permite phpbb3 no seria factible dedicar parte del foro a fines de formacion comunitaria
Feb 21 21:52:28 <csantiba>	suribe y qué !!1
Feb 21 21:52:39 <csantiba>	Leí mal, sorry
Feb 21 21:52:49 <mruiz>	rampmaster, eso es bueno.. formacion comunitaria
Feb 21 21:53:25 <lecaros>	ok, rampmaster nos preparará una presentación de formación comunitaria¿? :) sí?
Feb 21 21:53:38 <Elkan76>	siii
Feb 21 21:53:39 <rampmaster>	si me das tiempo demas
Feb 21 21:53:52 <No-persona>	lecaros:  yo le pego a eso tbn :-D
Feb 21 21:53:55 <rampmaster>	ahora estoy a 446 KM de mi pc
Feb 21 21:53:56 <No-persona>	es mi campo
Feb 21 21:54:09 <No-persona>	puedo ayudar a rampmaster
Feb 21 21:54:11 <mruiz>	rampmaster, No-persona responsables de esa tarea?
Feb 21 21:54:18 <No-persona>	yo me anoto
Feb 21 21:54:22 <sakharov>	+1 mruiz
Feb 21 21:54:22 <Elkan76>	+1
Feb 21 21:54:22 <rampmaster>	ningun problema
Feb 21 21:54:25 <No-persona>	alguien más?
Feb 21 21:54:26 <lecaros>	bien!
Feb 21 21:54:29 <csantiba>	+1
Feb 21 21:54:29 <sakharov>	y cuando la presenta??
Feb 21 21:54:42 <rampmaster>	dos o tres semana plazo?
Feb 21 21:54:42 <csantiba>	En la cumbre les damos un ratito ?
Feb 21 21:54:52 <No-persona>	rampmaster: cuando?
Feb 21 21:54:54 <mruiz>	csantiba, por supuesto
Feb 21 21:55:08 <lecaros>	en la JUCL de todas maneras, no?
Feb 21 21:55:13 <No-persona>	3 semanas?
Feb 21 21:55:22 <rampmaster>	mas o menos, par a un previo
Feb 21 21:55:28 <lecaros>	ok
Feb 21 21:55:30 <lecaros>	buenísimo
Feb 21 21:55:42 <No-persona>	ya, ahí vamos dando adelantos :-D
Feb 21 21:55:46 <mruiz>	jejeje
Feb 21 21:55:51 <rampmaster>	y despues de la retoralimentacion de la comunidad algo final en la JUCL
Feb 21 21:56:00 <mruiz>	me parece
Feb 21 21:56:16 <lecaros>	bien, algo más de foro?
Feb 21 21:56:17 <Elkan76>	ojala no quedemos sin tiempo
Feb 21 21:56:20 <No-persona>	rampmaster: te parece bien el plazo?
Feb 21 21:56:28 <mruiz>	... al parecer foro listo
Feb 21 21:56:32 <rampmaster>	en lo personal demas
Feb 21 21:56:36 <mruiz>	=== WIKI ===
Feb 21 21:56:40 <rampmaster>	despues seguimos coordinando via interno
Feb 21 21:56:46 <csantiba>	(sres.   ya llevamos 1 hora de reunión)
Feb 21 21:56:54 <No-persona>	rampmaster: shap, después coordinamos :-D
Feb 21 21:57:20 <mruiz>	lecaros, comentarios del Wiki
Feb 21 21:57:32 *	lecaros consiguió más tiempo en este lugar :)
Feb 21 21:57:35 <lecaros>	mruiz, yo? hummm,  interesante
Feb 21 21:57:38 <Elkan76>	ci cri
Feb 21 21:57:48 <lecaros>	el encargado del wiki y sus tareas no ha respondido
Feb 21 21:58:01 <No-persona>	errrr wiki
Feb 21 21:58:04 <lecaros>	hablé con él hace un rato y andaba (sé que esto quedará en log) en el mall
Feb 21 21:58:10 <No-persona>	quién es el encargado?
Feb 21 21:58:20 *	andres has quit (Read error: 104 (Connection reset by peer))
Feb 21 21:58:21 <lecaros>	quien debió hacer algunas tareas es mhz
Feb 21 21:58:43 <suribe>	uff, wiki, el talon de aquiles de ubuntu-cl
Feb 21 21:58:44 <lecaros>	tuvimos una luz de esperanza cuando apareció Luis Saavedra
Feb 21 21:58:52 <sakharov>	jajaja
Feb 21 21:58:58 <fvenegas>	:O
Feb 21 21:58:58 <sakharov>	lo perdimos
Feb 21 21:59:03 <Elkan76>	aahhhhh... :O
Feb 21 21:59:05 <No-persona>	shhhhann!!
Feb 21 21:59:09 <lecaros>	pero lamentablemente debido a sus propias decisiones, no lo tuvimos trabajando en el wiki
Feb 21 21:59:22 <lecaros>	yo de verdad pensaba que era una buena oportunidad
Feb 21 21:59:25 <suribe>	el wiki hasta el momento ha servido en un 90% para que tata transpase las respuesta más comunes del foro al manual ubuntero
Feb 21 21:59:26 *	csantiba cada vez le cree menos a los moin moin...
Feb 21 21:59:28 <lecaros>	pero bueno, ya no fue
Feb 21 21:59:38 <suribe>	y para coordinar cosas como flisols y etc
Feb 21 21:59:49 <lecaros>	suribe, totalmente de acuerdo
Feb 21 21:59:54 <suribe>	quizas deberíamos dejar solo una bonita página de inicio y que el resto siga igual
Feb 21 21:59:57 <No-persona>	Luis Saavedra podría haber ayudado, pero era muy explosivo
Feb 21 22:00:11 <sakharov>	una pregunta... es necesario un wiki diferente a lo que hay??
Feb 21 22:00:12 <Elkan76>	sip
Feb 21 22:00:26 <rampmaster>	el tema es la navegacion en el mismo
Feb 21 22:00:27 <sakharov>	porque no existe entre nuestros usuarios objetivos cultura wiki
Feb 21 22:00:29 <lecaros>	suribe, eso. Yo soy partidario de dejarlo congelado
Feb 21 22:00:41 <lecaros>	y solo usarlo para coordinación de actividades y el manual ubuntero
Feb 21 22:00:53 <Elkan76>	dejemoslo hasta despues
Feb 21 22:00:58 <Elkan76>	deJUCL
Feb 21 22:01:15 <rampmaster>	pero cuales son las proyecciones que se le puede dar al wiki?
Feb 21 22:01:17 <lecaros>	ok, quien apoya dejarlo congelado?
Feb 21 22:01:24 <sakharov>	+1
Feb 21 22:01:25 <Elkan76>	+1 lecaros
Feb 21 22:01:25 <No-persona>	lecaros: te encuentro razón, una manito de gato y un diseño mejor
Feb 21 22:01:38 <suribe>	aqui pueden ver la situaciń en latinoamerica: http://my.opera.com/suribe/blog/2008/01/09/locos-de-iberoamerica
Feb 21 22:01:39 <No-persona>	por encimita
Feb 21 22:01:52 <suribe>	algunos eliguen wiki y otros drupal
Feb 21 22:02:09 <csantiba>	+1 lecaros
Feb 21 22:02:16 <sakharov>	que sea mas bonito pero no le veo mas funcionalidad de la que tiene por ahora
Feb 21 22:02:39 <csantiba>	Por lo menos a mi me ha servido para lo que hemos pretendido usarlo ...
Feb 21 22:02:50 <sakharov>	+1 csantiba
Feb 21 22:03:02 <suribe>	+1 lecaros, pero que alguien que sepa de moin enchule la página de inicio
Feb 21 22:03:03 <No-persona>	si se fijan, el de perú no es nada del otro mundo, pero tiene un diseño ordenando y llamativo, eso hace la diferencia
Feb 21 22:03:05 <Elkan76>	yo creo que tras la reestructuracion, sabremos para que usarla
Feb 21 22:03:12 <lecaros>	solo 4 _+1_
Feb 21 22:03:18 <lecaros>	cuál es la otra propuesta?
Feb 21 22:03:24 <Elkan76>	no se
Feb 21 22:03:49 <lecaros>	ping mruiz elkan76 fvenegas martoya pedro_ sourcercito suriba
Feb 21 22:03:54 <lecaros>	*suribe
Feb 21 22:04:07 <suribe>	dime lecaros
Feb 21 22:04:13 *	pedro_ has quit ("This computer has gone to sleep")
Feb 21 22:04:27 <lecaros>	es un ping para ver que opinan de dejar congelado el wiki
Feb 21 22:04:41 <Elkan76>	ya te dije +1
Feb 21 22:04:41 <mruiz>	+1 al freeze
Feb 21 22:04:47 <suribe>	repito: +1 lecaros, pero que alguien que sepa de moin enchule la página de inicio
Feb 21 22:05:01 <lecaros>	elkan76 :) tienes razón
Feb 21 22:05:03 <fvenegas>	+1 freezee ...
Feb 21 22:05:20 <rampmaster>	+1 suribe
Feb 21 22:05:29 <mruiz>	creo que hemos esperado mucho a las maravillas de moin moin
Feb 21 22:05:50 <lecaros>	hehe
Feb 21 22:05:52 <lecaros>	moinmoin puede usar css
Feb 21 22:05:52 <suribe>	porque no colocar drupal, dejarlo la página de inicio igual que ubuntu.com y listo?
Feb 21 22:06:00 <suribe>	que nos pasen la plantilla!
Feb 21 22:06:08 <mruiz>	suribe, estamos usando drupal 
Feb 21 22:06:08 <lecaros>	suribe, buena idea
Feb 21 22:06:19 <lecaros>	y dejamos el wiki como herramienta, no como mainpage
Feb 21 22:06:21 <csantiba>	la home page tiene drupal
Feb 21 22:06:59 <mruiz>	el problema de usar el nuevo look de ubuntu.com es que tenemos que cambiar el theme a : wiki, foros, website, planeta
Feb 21 22:06:59 <lecaros>	¿?
Feb 21 22:07:01 <lecaros>	tonces?
Feb 21 22:07:09 <suribe>	pero si, pero dejar la página de inicio igual a la de ubuntu.com pero en español
Feb 21 22:07:22 <rampmaster>	+1 a suribe
Feb 21 22:07:34 <mruiz>	y solo tenemos el theme para el website... si se dan cuenta muchos creen que es una sola página ;-)
Feb 21 22:07:50 <No-persona>	mruiz tiene razón
Feb 21 22:07:54 <lecaros>	que factibilidad hay de hacer eso?
Feb 21 22:08:03 <No-persona>	quedaría horrible
Feb 21 22:08:03 <mruiz>	mientras falten manos que preparen los respectivos themes, mi respuesta es un rotundo -1
Feb 21 22:08:09 <suribe>	que la página de inicio quede así: http://www.ubuntu.com/
Feb 21 22:08:23 <No-persona>	yo apoyo a mruiz -1
Feb 21 22:08:26 <lecaros>	suribe faltan manos para los themes
Feb 21 22:08:35 <suribe>	quien le pega a drupal?
Feb 21 22:08:43 <lecaros>	cri cri
Feb 21 22:08:47 <mruiz>	y eso que me costó harto conseguir y armas los themes antiguos
Feb 21 22:08:53 <rampmaster>	no le pego, pero estoy aprendiendo, que necesitas?
Feb 21 22:09:00 <No-persona>	yo ando a chancletazos con drupal
Feb 21 22:09:10 <lecaros>	¿lo dejamos para la lista?
Feb 21 22:09:31 <sakharov>	a ver si hay alguien
Feb 21 22:09:34 <mruiz>	suribe, el tema de drupal está listo . Conozco al webmaster de ubuntu.com y me lo puede enviar cuando quiera (si es que no lo tengo por ahi)
Feb 21 22:09:52 <suribe>	ok, y quien tiene admin del drupal?
Feb 21 22:09:56 <mruiz>	y ojo que estamos hablando de cosas distintas: moin/drupal 
Feb 21 22:10:06 <No-persona>	mruiz: y cómo quedaría el theme del foro?
Feb 21 22:10:07 <mruiz>	csantiba and I 
Feb 21 22:10:16 <rampmaster>	y mruiz no tienes el contacto con los otros encargados?
Feb 21 22:10:28 <mruiz>	rampmaster, cuales encargados?
Feb 21 22:10:33 <suribe>	si claro, distinas, dejamos el wiki para lo que lo estamos utilizando y con drupal una bonita página de inicio
Feb 21 22:10:54 <rampmaster>	de manejar el wiki, foro, y demases en ubuntu.com?
Feb 21 22:11:03 <lecaros>	ok, quien puede modificar la página de inicio de drupal?
Feb 21 22:11:48 *	lecaros a punto de explotar con el ruido de la aspiradora ¬¬
Feb 21 22:12:04 <mruiz>	lecaros, si modificamos el inicio hay que modificar todo
Feb 21 22:12:24 <rampmaster>	buena pregunta
Feb 21 22:12:50 <lecaros>	mruiz, entonces?? quienes serán las manos detrás de ese trabajo?
Feb 21 22:12:55 <fvenegas>	primero habria que ver quienes podrian modificar...para ver si es factible
Feb 21 22:13:27 <sakharov>	creo que mientras no podamos modificar todo, nos estamos deteniendo en una pequeñez.. ya que la pagina web generalmente es sinonimo de foro. Y allí lo importante es el contenido a nadie le importa mucho si es lindo o no
Feb 21 22:13:27 <mruiz>	me parece bien que tengamos el mismo look&feel para todos los "sitios" de ubuntu-cl
Feb 21 22:13:44 <lecaros>	entonces?
Feb 21 22:13:48 <suribe>	entonces?
Feb 21 22:14:33 <No-persona>	:-/
Feb 21 22:14:40 <rampmaster>	yo creo que si
Feb 21 22:14:50 <sakharov>	si que??
Feb 21 22:14:52 <csantiba>	Entonces deberíamos tener responsables de modificar el look en cada una de las plataformas ...  homepage, foro, planeta, wiki
Feb 21 22:14:59 <lecaros>	quién las toma?
Feb 21 22:15:06 <mruiz>	muchachos, miren la pagina de ubuntu-cl
Feb 21 22:15:34 <rampmaster>	a la propuesta de un template alineado con ubuntu.com
Feb 21 22:15:57 <mruiz>	muchachos, miren la pagina de ubuntu-cl
Feb 21 22:16:01 <csantiba>	magia !!
Feb 21 22:16:33 <mruiz>	perdemos las pestañas, los enlaces... etc
Feb 21 22:16:36 <sakharov>	jaja listo
Feb 21 22:16:42 <rampmaster>	me gusto, y a mi primo tb
Feb 21 22:16:46 <No-persona>	ahhaa, drupal a la izquierda
Feb 21 22:16:59 <rampmaster>	pero mruiz eso se puede recuperar
Feb 21 22:17:13 <rampmaster>	reutilizando el espacio superior
Feb 21 22:17:16 <mruiz>	rampmaster, creeme que es complicado alinear todo
Feb 21 22:17:38 <mruiz>	levante los servicios de ubuntu-cl y cuando tenía acceso a las máquinas era complicado; ahora no tenemos acceso a todas las máquinas 
Feb 21 22:17:39 <lecaros>	a ver, quien tomará esa responsabilidad=
Feb 21 22:17:44 <rampmaster>	mmm, depende de como este configurando
Feb 21 22:17:46 <No-persona>	queda un poco más bonito pero se pierden contenidos directos, wiki, planeta, etc
Feb 21 22:17:58 <mruiz>	tiene pros y contras el cambio
Feb 21 22:18:11 <sakharov>	yo prefiero como estaba antes feo pero funcional
Feb 21 22:18:19 <rampmaster>	estimados, y cual es la posibilidad real de que ahora cambiemos a un servidor independiente?
Feb 21 22:18:31 <lecaros>	estimados, estas reuniones no son para discutir y le estamos dando mucho tiempo a este tema
Feb 21 22:18:35 <lecaros>	por favor, dejémoslo para la lista
Feb 21 22:18:43 <sakharov>	+1 lecaros
Feb 21 22:18:45 <mruiz>	rampmaster, $ , recursos, tiempo de migración, etc
Feb 21 22:18:51 <suribe>	+1 a lecaros
Feb 21 22:18:52 <No-persona>	yo quiero saber como queda la página del foro, encuentro que la más ordenadas, de todo el mundo, es la de nosotros, sin mentir
Feb 21 22:18:57 <suribe>	estamos en la hora
Feb 21 22:18:59 <lecaros>	listo
Feb 21 22:19:07 <lecaros>	=== SIGUIENTE TEMA ===
Feb 21 22:19:08 <fvenegas>	+1 lecaros
Feb 21 22:19:11 <No-persona>	O:-)
Feb 21 22:19:17 <mruiz>	rollback a ubuntu-cl.org
Feb 21 22:19:18 <rampmaster>	ok
Feb 21 22:19:18 <sakharov>	pasemos a otro tema el que tenga intención de seguir que lo plantee en la list
Feb 21 22:19:23 <rampmaster>	queda para la lista
Feb 21 22:19:59 <mruiz>	== WEBSITE ==
Feb 21 22:20:12 <mruiz>	aparte del look & feel, nos falta cooperación con noticias
Feb 21 22:20:33 <mruiz>	csantiba , fvenegas y yo somos quienes nutrimos a ubuntu-cl.org
Feb 21 22:21:09 <rampmaster>	mmm, eso se ha planteado a nivel de foro con algunos casos, y esto radica en la recopilacion de por ejemplo las implementaciones de ubuntu en instituciones educacionales y sus resultados
Feb 21 22:21:12 <mruiz>	fvenegas es el ultimo que ingresó y ha aprendido rápido... creo que puede enseñarle a otros como participar. puede ser fvenegas ?
Feb 21 22:21:34 <fvenegas>	claro... no problem
Feb 21 22:21:35 <mruiz>	rampmaster, ese es el problema... lo del foro queda en el foro (y eso no es soporte)
Feb 21 22:21:57 <mruiz>	le rogaria a los foreros que sean "pesados" en ese sentido
Feb 21 22:22:00 <fvenegas>	voy a arreglar los que tengo para subirlo al wiki... como las "plantillas " de la noticias
Feb 21 22:22:19 <mruiz>	gracias fvenegas ... termina eso y enviamos solicitud de ayuda a la ML
Feb 21 22:22:26 <fvenegas>	;)
Feb 21 22:22:31 <rampmaster>	comprendo mruiz, pero se dio el tema y se saco cosas productivas
Feb 21 22:22:43 <mruiz>	rampmaster, claro pero las cosas productivas quedaron ahi ;-)
Feb 21 22:22:45 <Elkan76>	pero creo que noticias del foro no es un mal tema de portada, una no excluye a la otra
Feb 21 22:22:48 <sakharov>	vuelvo a insistir eso pasa por iniciativas personales de algunos foreros... como reconducimos eso??
Feb 21 22:23:07 *	pedro_ (n=pedro@pc-3-146-44-190.cm.vtr.net) has joined #ubuntu-cl
Feb 21 22:23:24 <rampmaster>	generando conductos que permitan entregar la informacion de manera sencilla
Feb 21 22:23:25 <mruiz>	les recuerdo que también tenemos el planeta, administrado por su humilde servidor y está a abierto para quien desee
Feb 21 22:23:34 <rampmaster>	podramos partir generando un mail para entregar noticias
Feb 21 22:24:00 <lecaros>	mail para noticias?
Feb 21 22:24:07 <Elkan76>	pero y quien las selecciona??
Feb 21 22:24:17 <sakharov>	pero muchos foreros presentan esas noticias como temas a discutir por la comunidad (que ellos creen que es el foro)
Feb 21 22:24:32 <mruiz>	sakharov, creo que hay que ponerse pesado en esos casos
Feb 21 22:24:48 <sakharov>	yo me deslomo promocionando la lista de correos
Feb 21 22:24:55 <sakharov>	pero a muchos no les gusta :D
Feb 21 22:25:02 <mruiz>	bueno, siempre es así
Feb 21 22:25:07 <rampmaster>	hay que pensar en la portabilidad del tema
Feb 21 22:25:16 <No-persona>	sakharov: me tocaste el corazoncito, ahaha
Feb 21 22:25:27 <mruiz>	rampmaster, portabilidad?
Feb 21 22:25:28 <rampmaster>	estimados
Feb 21 22:25:52 <rampmaster>	phpbb tiene un sistema de trabajo que es ideal para llevar las conversaciones
Feb 21 22:26:09 <Elkan76>	voy y vuelvo...
Feb 21 22:26:18 <No-persona>	planeta como home no sería mala idea, se actualiza seguido y la información es de calidad, la mayor de las veces, habría que mejorar el filtro
Feb 21 22:26:25 <rampmaster>	entonces si portamos dicho sistema a la lista de correo a un simil que tiene liberacion digital con los grupos de google
Feb 21 22:26:30 <No-persona>	humilde opinion O:-)
Feb 21 22:26:53 <rampmaster>	podreamos generar una lista de correo que pueda a la vez utilizarse como "foro"
Feb 21 22:26:59 *	mruiz es amigo del rss y correo
Feb 21 22:27:13 <mruiz>	rampmaster, para que enredar mas la cosa digo yo?
Feb 21 22:27:16 <sakharov>	lo que dice no persona no es mala idea
Feb 21 22:27:19 *	lecaros también
Feb 21 22:27:33 <sakharov>	fomentar el uso del planeta
Feb 21 22:27:47 <mruiz>	creo que hay que ocupar cada herramienta con las finalidades con que nacieron
Feb 21 22:28:04 <csantiba>	+1 Mruiz
Feb 21 22:28:04 <fvenegas>	+1 mruiz :P
Feb 21 22:28:07 <No-persona>	planeta informa, nada más
Feb 21 22:28:20 <rampmaster>	+1 sakharov
Feb 21 22:28:50 <sakharov>	la verdad verdad, yo no entro al inicio... me voy al foro y al planeta y cuando lo necesito al wiki y creo que muchos deben hacerlo de manera similar
Feb 21 22:29:13 <sakharov>	si las noticias del inicio estan en el planeta
Feb 21 22:29:13 <mruiz>	el planeta funciona bastante bien... me llegan las solicitudes, actualizo la configuracion y cron hace su trabajo :-)
Feb 21 22:29:41 *	mruiz recuerda que antes RecentChanges del wiki tenia RSS :-(
Feb 21 22:29:42 <No-persona>	el planeta tiene un error con wordpress, no cargan bien los encabezados :P
Feb 21 22:29:58 *	mruiz usa wordpress sin problemas
Feb 21 22:30:10 <mruiz>	No-persona, depende del tipo de feed
Feb 21 22:30:12 <rampmaster>	entonces cual puede ser una segunda opcion para motivar el uso del website?
Feb 21 22:30:21 <No-persona>	sakharov: un resumen de home con noticias y planeta, no es malo
Feb 21 22:30:50 <mruiz>	como las noticias semanales de ubuntu-cl (mejor quincenales)
Feb 21 22:31:09 <No-persona>	touché
Feb 21 22:31:16 <lecaros>	cof! siguiente cof! tema cof!
Feb 21 22:31:19 <mruiz>	jajaja
Feb 21 22:31:25 <sakharov>	si proponemos eso de las noticias de la comunidad... creo que algunos en la ML se pueden interesar
Feb 21 22:31:35 <sakharov>	otra cosa para la ML entonces??
Feb 21 22:31:37 <mruiz>	sip
Feb 21 22:31:40 <mruiz>	responsable?
Feb 21 22:31:44 <rampmaster>	que es la ML?
Feb 21 22:31:50 <sakharov>	mail list
Feb 21 22:31:50 <mruiz>	rampmaster, Mailing List
Feb 21 22:31:57 <rampmaster>	gracias
Feb 21 22:32:14 <mruiz>	con tanto ingles durante el dia, uno habla spanglish
Feb 21 22:32:22 <mruiz>	;-)
Feb 21 22:32:31 <lecaros>	exactly
Feb 21 22:32:38 <lecaros>	:p
Feb 21 22:32:42 <lecaros>	cof! siguiente cof! tema cof!
Feb 21 22:32:58 <mruiz>	=== Incidente Luis Saavedra ===
Feb 21 22:33:05 <lecaros>	ok
Feb 21 22:33:11 <No-persona>	shahahaaaaaaaaaan!!!
Feb 21 22:33:11 <lecaros>	interesante tópico
Feb 21 22:33:35 <No-persona>	da para un tema eso?
Feb 21 22:33:45 <lecaros>	tal como les dije al concilio, el muchacho estaba fuera de contexto y si respondía (con lo ácido que soy)
Feb 21 22:33:47 <lecaros>	se generaría un flamewar de proporciones
Feb 21 22:34:09 <sakharov>	mas que la persona creo que el tema es el uso de la lista del concilio
Feb 21 22:34:10 <lecaros>	el FW se produjo de todas maneras, pero sigo respetando el CoC :)
Feb 21 22:34:22 <No-persona>	 sakharov:  dándole en los cachos
Feb 21 22:34:27 <pedro_>	lo que a mi me molesto con respecto a eso
Feb 21 22:34:27 <lecaros>	la lista del concilio es una lista que cualquiera puede leer y suscribirse
Feb 21 22:35:09 <lecaros>	pero a la que solo pueden escribir los conciliábulos
Feb 21 22:35:09 <pedro_>	fue que miembros de la lista empezaron a sacar el tema "quien ha contribuido mas"
Feb 21 22:35:09 <pedro_>	que a mi parecer es una super mal manera de exponer una opinion
Feb 21 22:35:09 <lecaros>	pedro_ miembros de la lista?
Feb 21 22:35:09 <pedro_>	si
Feb 21 22:35:09 <lecaros>	el archivo está on-line, podrías buscar el link?
Feb 21 22:35:18 <sakharov>	si hasta ha escrito (en ingles) jeje
Feb 21 22:35:18 <pedro_>	ok un minuto
Feb 21 22:35:22 <lecaros>	gracias
Feb 21 22:35:51 <lecaros>	seré yo señor' :)
Feb 21 22:36:20 <sakharov>	creo que el concilio debería interactuar mucho mas en la ML y asi mostrar a todos lo que hacen y la ML privada dejarla para afinar detalles que al resto no debe interesar
Feb 21 22:36:21 <pedro_>	https://lists.ubuntu.com/archives/ubuntu-cl/2008-February/002831.html
Feb 21 22:36:23 <lecaros>	implicancias de que alguien saque a colación el tema de _quien ha contribuido más_:
Feb 21 22:36:31 <rampmaster>	estimados creen que como comunidad podemos generar mecanismos de prevencion de estos casos?
Feb 21 22:36:36 <pedro_>	de manera rapida por ahora solo puedo encontrar ese
Feb 21 22:36:57 <lecaros>	ok
Feb 21 22:37:11 <rampmaster>	ping all
Feb 21 22:37:20 <lecaros>	bien, vaya un disclaimer: las opiniones vertidas en ML no ... pensamiento de ubuntu-cl
Feb 21 22:37:34 <rampmaster>	podria ser una opcion
Feb 21 22:37:39 <pedro_>	por eso dije miembros de la lista y no de ubuntu-cl porque no se quien realmente lo es y quien no
Feb 21 22:37:41 <lecaros>	sakharov, me parece buena tu observación
Feb 21 22:37:45 *	csantiba has quit ("http://www.mibbit.com ajax IRC Client")
Feb 21 22:37:46 <sakharov>	ojo que estoy haciendo el papel de abogado del diablo, en vista a evitar problemas
Feb 21 22:38:11 <mruiz>	entonces, que se propone?
Feb 21 22:38:13 <lecaros>	pedro_ da lo mismo, si alguien que incluso sea del concilio o de ubuntu.com debe hacerse responsable de sus dichos
Feb 21 22:38:13 <sakharov>	aunque en este caso seria abogado de lsaavedra :D
Feb 21 22:38:19 <rampmaster>	asi prevenimos que la comundad se vea involucrada por inamicion
Feb 21 22:38:20 <lecaros>	ahora bien, existe un CoC que se debe respetar
Feb 21 22:38:21 <pedro_>	sakharov si, eso es lo que yo apuntaba anteriormente (temprano en la reunion) :-)
Feb 21 22:38:43 <mruiz>	pedro_, que propones?
Feb 21 22:38:47 <lecaros>	y créeme que si lo dice uno de nosotros le llegará un raspacachos de uno o todo el resto de los ubunteros
Feb 21 22:39:10 <sakharov>	de verdad no tengo nada en contra con listas privadas aunque sean cerradas pero solo para aspectos de organización intra-concilio
Feb 21 22:39:31 <pedro_>	lo que dice sakharov : sakharov> creo que el concilio debera interactuar mucho mas en la ML y asi mostrar a todos lo que hacen y la ML privada dejarla para afinar detalles que al resto no debe interesar
Feb 21 22:39:32 <lecaros>	sakharov el concilio debiera decidir por/para la comunidad
Feb 21 22:39:47 <lecaros>	+1 sakharov
Feb 21 22:39:50 <pedro_>	hay "decisiones" que deben tomarse por miembros del concilio y eso esta bien, nadie lo discute
Feb 21 22:40:01 <pedro_>	pero por ejemplo el tema del flisol no se sabia hasta hoy
Feb 21 22:40:08 <pedro_>	pero si se estaba comentando en la lista del concilio
Feb 21 22:40:10 <lecaros>	habemos 3 del concilio ahorita tomando nota :)
Feb 21 22:40:19 <lecaros>	pedro_ toda la razón
Feb 21 22:40:24 <lecaros>	fue mi error no comentarlo en la lista
Feb 21 22:40:28 <fvenegas>	+1 sakharov
Feb 21 22:40:43 <lecaros>	incluso debí haber enviado un correo para ver si alguien podía acompañarme a esa reunión
Feb 21 22:40:50 <pedro_>	asi no tenemos el problemita del "ubuntu-cl es una comunidad cerrada" aunque estamos claros que asi no es
Feb 21 22:40:59 *	Xtratux (n=base@pc-196-5-120-200.cm.vtr.net) has joined #ubuntu-cl
Feb 21 22:41:01 <rampmaster>	ok
Feb 21 22:41:02 <pedro_>	s/asi/" "
Feb 21 22:41:07 <lecaros>	gracias por el feedback y el raspacachos :9
Feb 21 22:41:14 <lecaros>	:)
Feb 21 22:41:16 <fvenegas>	:D
Feb 21 22:41:21 <rampmaster>	estimados disculpen mi insolencia pero debo retirarme
Feb 21 22:41:23 <sakharov>	si ya que de esa manera se preveen comentarios como el de un chico que dijo que la lista era pa puro cahuin y peleas pequeñas
Feb 21 22:41:33 <rampmaster>	espero saber a que llegaron mas adelante
Feb 21 22:41:36 <rampmaster>	que esten bien
Feb 21 22:41:39 <rampmaster>	buenas noches
Feb 21 22:41:44 <sakharov>	adios ramp
Feb 21 22:41:54 *	rampmaster (n=Administ@190-82-219-38.adsl.cust.tie.cl) has left #ubuntu-cl
Feb 21 22:41:59 <lecaros>	ok, reitero mis agradecimientos y mejoraremos la participación en la ML
Feb 21 22:42:05 <pedro_>	super
Feb 21 22:42:15 <sakharov>	+ pedro_
Feb 21 22:42:20 <sakharov>	1
Feb 21 22:42:28 <lecaros>	cualquier otro feedback es bienvenido :)
Feb 21 22:42:53 <mruiz>	+1 y gracias por los comentarios :-)
Feb 21 22:43:10 <lecaros>	algo más que aportar al tema?
Feb 21 22:43:14 <sakharov>	creo que no
Feb 21 22:43:20 *	csantiba (i=c848fa62@gateway/web/ajax/mibbit.com/x-e0aa70dc01c22a05) has joined #ubuntu-cl
Feb 21 22:43:23 <mruiz>	sip
Feb 21 22:43:33 <lecaros>	mruiz
Feb 21 22:43:41 <mruiz>	creen que el concilio goza de integrantes representativos?
Feb 21 22:43:50 <lecaros>	buen punto :)
Feb 21 22:43:58 *	csantiba tuvo un problema con su equipo 
Feb 21 22:44:05 <lecaros>	creo que la comisión dará buen uso a esta info :)
Feb 21 22:44:31 <sakharov>	el punto es que la meritocracia no es necesariamente representativa
Feb 21 22:44:40 <sakharov>	ojo que estoy de acuerdo con la meritocracia
Feb 21 22:44:54 <lecaros>	buen punto
Feb 21 22:44:59 <mruiz>	pero los méritos deben ser actualizables
Feb 21 22:45:09 <sakharov>	eso si
Feb 21 22:45:09 <lecaros>	¿el concilio debiera ser representativo o por méritos?
Feb 21 22:45:16 <sakharov>	meritos
Feb 21 22:45:18 <lecaros>	sí, y medibles
Feb 21 22:45:36 <mruiz>	ejemplo: hace 5 años reporté 1000 bugs pero ahora con suerte me meto a irc... que se hace en estos casos?
Feb 21 22:45:36 <lecaros>	debemos idear una forma para medirlos
Feb 21 22:45:52 <sakharov>	fuera mruiz :D
Feb 21 22:45:58 <lecaros>	o bien someterlos a escrutinio de la comunidad activa (*otro tópico interesante)
Feb 21 22:46:00 <csantiba>	Sorry, aún estamos en el tema concilio / grupo google ?
Feb 21 22:46:07 <mruiz>	sakharov, cuidadito !
Feb 21 22:46:11 <mruiz>	csantiba, concilio
Feb 21 22:46:12 <sakharov>	jajaja
Feb 21 22:46:36 <csantiba>	yo no he reportado nunca un bug, ni he aportado con código al desarrollo de ubuntu
Feb 21 22:46:51 <lecaros>	csantiba ha metido manos :)
Feb 21 22:46:57 <lecaros>	show me the code ;)
Feb 21 22:47:03 <mruiz>	era un caso hipotético... pero han trabajado por la comunidad
Feb 21 22:47:09 <mruiz>	y eso la gente de ubuntu-cl lo nota
Feb 21 22:47:15 <lecaros>	el tema acá, más que aportar a ubuntu, es aportar a la comunidad
Feb 21 22:47:20 <lecaros>	están de acuerdo en eso?
Feb 21 22:47:23 <mruiz>	claro
Feb 21 22:47:53 *	lecaros cree que los comentarios más importantes son los disidentes (con fundamentos incluídos ;) )
Feb 21 22:48:02 <sakharov>	claro si el tema es la comunidad y a ella se aporta de diferente manera
Feb 21 22:48:03 <csantiba>	una discusión de la comisión es que tan grande puede ser el concilio (lo dejo planteado para que lo discutamos en la junta)
Feb 21 22:49:06 <lecaros>	csantiba buen tema
Feb 21 22:49:23 <lecaros>	9 tal vez? ... 11?
Feb 21 22:49:27 <csantiba>	ja ja
Feb 21 22:49:30 <lecaros>	como que es mucho 11, no?
Feb 21 22:49:48 <csantiba>	Terminamos con el tema ML ?
Feb 21 22:49:52 <sakharov>	si
Feb 21 22:49:53 <mruiz>	sip
Feb 21 22:50:01 <sakharov>	entonces
Feb 21 22:50:03 <mruiz>	== Ubuntu-cl dev ? ==
Feb 21 22:50:04 <lecaros>	estimados
Feb 21 22:50:04 <sakharov>	una ultima cosa
Feb 21 22:50:08 <lecaros>	me debo retirar
Feb 21 22:50:28 <lecaros>	un placer
Feb 21 22:50:29 <sakharov>	la lista del concilio para que funcion queda??
Feb 21 22:50:45 <sakharov>	es para el acta :D
Feb 21 22:50:48 <lecaros>	que descansen (son las 22:53)
Feb 21 22:51:26 <lecaros>	solo queda ubuntu-cl dev, no?
Feb 21 22:51:29 <mruiz>	sip
Feb 21 22:51:31 <lecaros>	pedro_ ?
Feb 21 22:51:41 <lecaros>	mruiz?
Feb 21 22:51:43 <lecaros>	quien?
Feb 21 22:51:51 <mruiz>	sakharov, solo lectura y con notificaciones semanales a la ML
Feb 21 22:51:59 <sakharov>	ok
Feb 21 22:52:04 <mruiz>	pedro_, dale con la idea de Ubuntu-cl dev
Feb 21 22:52:11 *	lecaros está escuchando a las señoras del aseo cantar...
Feb 21 22:52:24 <mruiz>	jajaja
Feb 21 22:52:26 <csantiba>	sakharov antes de la lista de google, nos mandabamos email entre todos
Feb 21 22:52:32 *	csantiba esta solito en la oficina
Feb 21 22:53:02 <fvenegas>	.... entonces
Feb 21 22:53:11 <csantiba>	entre todos los del concilio y no quedaba respaldo de los acuerdos en ningún lado
Feb 21 22:53:36 <mruiz>	respecto a las contribuciones a Ubuntu (dev), hemos invitado a gente a participar en eventos y la respuesta ha sido mala
Feb 21 22:53:53 <mruiz>	seguimos siendo los mismos...
Feb 21 22:53:58 <csantiba>	mala ?
Feb 21 22:54:00 <mruiz>	sip
Feb 21 22:54:01 <csantiba>	Cuantos son ?
Feb 21 22:54:19 <lecaros>	mruiz crees que falta difusión ?
Feb 21 22:54:28 <mruiz>	nop, creo que es la raza
Feb 21 22:54:38 <lecaros>	show me the code...
Feb 21 22:54:39 <csantiba>	perdón, cuanta gente es malo ?
Feb 21 22:55:03 <mruiz>	siempre estamos como 5 metidos... el tema del número es relevante cuando no hay recambio
Feb 21 22:55:14 <lecaros>	ya muchachos
Feb 21 22:55:14 <sakharov>	perdon pero el tema de la mail list es importante ser precisos quedó asi...Los miembros del concilio presentes en la reunión reciben el feedback de los demás miembros en el sentido a que deben incrementar su participación en la Lista de Correos. A fin que todos puedan apreciar lo que se hace y recibir la opiones de todos.
Feb 21 22:55:15 <sakharov>	El uso de la lista del concilio será accesible a lectura por todos y de lo que en ella suceda se emitirá un informe semanal, a fin de hacer todo más transparente
Feb 21 22:55:16 <lecaros>	un placer
Feb 21 22:55:34 <lecaros>	sakharov informe semanal?
Feb 21 22:55:38 <mruiz>	y eso es fome... pasa lo mismo que en la lista de correo: si los mismos de siempre no empujan, las cosas no avanzan
Feb 21 22:55:40 <sakharov>	eso dijo mruiz
Feb 21 22:55:49 <lecaros>	mruiz tú harás ese informe semanal?
Feb 21 22:55:55 <mruiz>	nos rotaremos
Feb 21 22:56:03 <lecaros>	yo me comprometo a llevar los temas mas temprano a la lista
Feb 21 22:56:08 <lecaros>	creo que es más efectivo
Feb 21 22:56:16 <sakharov>	ok borro el informe
Feb 21 22:56:21 <mruiz>	vale... 
Feb 21 22:56:27 <lecaros>	el _informe semanal_ estará, por definición, atrasado en 1 semana :9
Feb 21 22:56:29 <lecaros>	:)
Feb 21 22:56:34 <mruiz>	jejeje
Feb 21 22:56:38 <csantiba>	+1 lecaros
Feb 21 22:56:46 <pedro_>	yo lei por ahi sobre hacer el grupo de ubuntu-cl-dev
Feb 21 22:57:04 <mruiz>	como hay tan poco feedback es complicado
Feb 21 22:57:06 <pedro_>	lo converse el otro dia con alguna de las personas que asisten a los hug days y los que estan regularmente en el canal
Feb 21 22:57:11 <sakharov>	yo creo que se debe formar ese grupo dev
Feb 21 22:57:13 <fvenegas>	en que consistiria eso.... bugs?
Feb 21 22:57:14 <pedro_>	y creo que no es una buena idea
Feb 21 22:57:25 <pedro_>	es mucho mejor empezar a contribuir a nivel .com que .cl
Feb 21 22:57:27 <lecaros>	si alguien puede/quiere se necesita enviar un correo a ML para reclutar una persona para participar de la coordinación de flisol en stgo
Feb 21 22:57:59 <lecaros>	ya muchachos, que descansen
Feb 21 22:58:17 <lecaros>	gracias por asistir a la reunión, sus opiniones han sido de provecho para este ácido servidor :)
Feb 21 22:58:57 <mruiz>	pedro_, la idea de este grupito seria coordinar tareas, contactos, etc
Feb 21 22:59:09 <pedro_>	coordinar que tipo de tareas?
Feb 21 22:59:32 *	lecaros has quit ("mibbit.com: ubuntu-cl rocks!")
Feb 21 22:59:36 <mruiz>	juntarnos a hacer bugsquad "face to face", tutoriales via irc, etc
Feb 21 22:59:49 <fvenegas>	woww
Feb 21 22:59:58 <fvenegas>	eso es interesante...
Feb 21 23:00:06 <pedro_>	y eso es -dev ?
Feb 21 23:00:13 <sakharov>	e incluso creo que puede servir para incluir gente nueva que quiera participar en ello de una manera más institucional
Feb 21 23:00:18 <pedro_>	a mi me suena mas como a coordinar de actividades relacionadas con ubuntu
Feb 21 23:00:44 <pedro_>	o talvez toi mirandolo por otro lado...
Feb 21 23:00:51 <mruiz>	es que serían dev si estamos colaborando al desarrollo de Ubuntu ;-) ... ponle el nombre que quieras
Feb 21 23:01:09 <fvenegas>	claro...
Feb 21 23:01:31 <pedro_>	ok ok
Feb 21 23:01:34 <pedro_>	cai
Feb 21 23:01:51 <sakharov>	chicos lo que pasa es que el resto de ubuntu-cl (los que no entran nunca al irc no saben la valiosa labor que uds cumplen)
Feb 21 23:02:10 <Elkan76>	para mi el area de desarrollo debe orientar en los primeros pasos y saber que puertas tocar para llevar a los talentos nuevos
Feb 21 23:02:21 <mruiz>	sakharov, si avisamos a la lista de correo (y en ingles) ;-)
Feb 21 23:02:42 <pedro_>	Elkan76 eso es lo que se hace en IRC dia a dia
Feb 21 23:02:42 <fvenegas>	siempre se avisa
Feb 21 23:03:01 <mruiz>	en el website de ubuntu-cl tb
Feb 21 23:03:16 <fvenegas>	es la raza
Feb 21 23:03:19 <mruiz>	;-)
Feb 21 23:03:20 <csantiba>	Habría que crear una página en el wiki explicando el objetivo, la forma de unirse, la forma de trabajo, etc
Feb 21 23:03:22 <sakharov>	si a lo que yo apunto es a que si estan como grupo, hay una institucionalidad a la que apuntar... algo tangible
Feb 21 23:04:10 <csantiba>	es lo mismo que yo pienso, los aportes de un grupo dev pueden ser globales, pero la interacción perfectamente puede ser local
Feb 21 23:04:11 <sakharov>	y el cabro nuevo dice ahh mira si entro al irc y esta pedro_ le puedo preguntar ocmo comentar y colaborar en un bug
Feb 21 23:04:39 <sakharov>	+csantiba
Feb 21 23:04:47 <Elkan76>	+1 sakharov
Feb 21 23:05:37 <Elkan76>	+1 tio por la pagina
Feb 21 23:05:42 <mruiz>	algo sencillo: donde estamos, que hacemos, etc
Feb 21 23:05:45 <sakharov>	creeme que al foro llegan cabros preguntando por eso... ahora los mandaremos al irc y si hay pagina en el wiki ya hay algo tangible a la que derivarlos
Feb 21 23:05:52 <suribe>	+1 csantiba
Feb 21 23:06:31 <mruiz>	como dije en la junta, la idea es ser trampolin hacia la colaboracion internacional
Feb 21 23:06:58 <mruiz>	lo bueno es que hay nuevas cositas en LP para facilitar la comunicacion con grupos: https://help.launchpad.net/ListHelp
Feb 21 23:07:10 <mruiz>	hay listas de correo disponibles al fin!
Feb 21 23:07:43 <fvenegas>	http://wiki.ubuntu-cl.org/GrupoForo/Actividades/BugSquad/Clase01  ... habria que arreglar esto
Feb 21 23:08:56 <csantiba>	Creo que la propuesta es que se organicen quienes formarían el grupo y lo presenten formalmente en la junta
Feb 21 23:09:09 <mruiz>	vale
Feb 21 23:09:40 <sakharov>	algún encargado para que los ineteresados puedan contactar??
Feb 21 23:09:46 <mruiz>	con pedro_ veremos el tema
Feb 21 23:09:54 <sakharov>	ok
Feb 21 23:10:11 <mruiz>	... seria todo ...
Feb 21 23:10:33 <sakharov>	si
Feb 21 23:10:36 <csantiba>	Informe de la comisión ?
Feb 21 23:10:42 <sakharov>	ha si
Feb 21 23:10:47 <mruiz>	veamoslo rápido
Feb 21 23:10:51 <sakharov>	el informe de la comision
Feb 21 23:10:59 <Elkan76>	OK hasta el momento
Feb 21 23:11:02 <csantiba>	Elkan76,  puedes dar tú el informe ?
Feb 21 23:11:07 <Elkan76>	sip
Feb 21 23:12:01 <Elkan76>	hicimos una reunion de coordinacion, donde detectamos que lo escencial era reorientar los grupos
Feb 21 23:12:26 <Elkan76>	hacia la organizacion y no a las herramientas o las personas
Feb 21 23:12:48 <Elkan76>	ya que por eso nos cazamos a veces en responsabilidades y deberes
Feb 21 23:13:50 <Elkan76>	luego decidimos generar una definicion de nacionalidad de la comunidad, derechos y deberes segun tu linea y el organigrama
Feb 21 23:14:45 <Elkan76>	finalmente nos reuniremos la proxima semana para revisar esos avances, y entrar en lo grueso, las elecciones y las unidades de medida
Feb 21 23:14:58 <Elkan76>	esop
Feb 21 23:15:00 <mruiz>	genial
Feb 21 23:15:17 <mruiz>	onda "las instituciones funcionan"
Feb 21 23:15:22 <sakharov>	jejeje
Feb 21 23:15:48 <sakharov>	en el acta voy a colocar que elkan dio el informe y no entraré en detalles... los que no estuvieron se lo perdieron :D
Feb 21 23:15:54 <mruiz>	jijiji
Feb 21 23:16:10 <Elkan76>	jojojojo
Feb 21 23:16:16 <suribe>	amig@s, me retiro, un saludos!
Feb 21 23:16:21 <csantiba>	suribe
Feb 21 23:16:27 <sakharov>	adios sergio
Feb 21 23:16:27 <csantiba>	no te vayas aún ,please
Feb 21 23:16:42 <suribe>	what happens?
Feb 21 23:16:47 <suribe>	hay regalos?
Feb 21 23:16:49 *	mruiz llegando a Valpo se pone a trabajar con suribe en lo de la Junta
Feb 21 23:16:54 <suribe>	hay copete?
Feb 21 23:16:58 <csantiba>	Creo que falta definir la fecha de la junta
Feb 21 23:17:06 <csantiba>	o como la definiremos finalmente
Feb 21 23:17:27 <csantiba>	o esperamos a que llegue mruiz a Viña ?
Feb 21 23:17:47 <mruiz>	es mejor... ahi tendré clara la película en la Universidad
Feb 21 23:17:55 <mruiz>	(para el tema de fechas)
Feb 21 23:18:40 <suribe>	ahh, si, pero esta vez me voy a tomar once a la casa de mruiz
Feb 21 23:18:49 <mruiz>	jajaja, claro 
Feb 21 23:19:00 <pedro_>	nos vemos!
Feb 21 23:19:01 <csantiba>	ok, vete tranquilo entonces
Feb 21 23:19:06 *	pedro_ has quit ("Leaving")
Feb 21 23:19:08 <csantiba>	¿ estamos listos ?
Feb 21 23:19:14 <mruiz>	saludos muchachos... gran reunion
Feb 21 23:19:18 <suribe>	me retiro a mis aposentos...
Feb 21 23:19:36 <sakharov>	si fue larga pero creo que productiva
Feb 21 23:19:41 <Elkan76>	a mi me queda una laaarga noche de trabajo :(
Feb 21 23:19:55 <sakharov>	tocas en el festival elkan??
Feb 21 23:20:01 <csantiba>	ja ja, yo aún tengo para 1 hora más, y estoy aquí desde las 9:00 am
Feb 21 23:20:02 <Elkan76>	jajaja
Feb 21 23:21:03 <csantiba>	salvó el cliente IRC vía web
Feb 21 23:21:54 *	suribe (n=sergio_u@pc-30-69-47-190.cm.vtr.net) has left #ubuntu-cl
Feb 21 23:22:52 <csantiba>	see you, entonces
Feb 21 23:22:54 *	csantiba (i=c848fa62@gateway/web/ajax/mibbit.com/x-e0aa70dc01c22a05) has left #ubuntu-cl
Feb 21 23:23:56 *	Xtratux has quit ("Ex-Chat")
Feb 21 23:26:06 <mruiz>	yo subo el log!
Feb 21 23:26:21 <sakharov>	estoy afinando el acta para subirla
Feb 21 23:26:30 <mruiz>	vale... 
Feb 21 23:26:31 <sakharov>	la mando a la mail list tb
Feb 21 23:26:35 <mruiz>	nos vemos!
Feb 21 23:26:37 <mruiz>	chaooo
Feb 21 23:26:42 <sakharov>	adios
</pre>
----
CategoryChileanTeam
