{|
| '''Warning'''
* This is a '''readonly''' and '''text-based''' archive of a deprecated wiki.
* '''Images''' and '''attachments''' have been removed to conserve space.
* '''Links''' may not work and there may be formatting issues.
* A '''compressed''' version with images and the original syntax is in the repo '''Releases'''.
|}

__TOC__

<pre>
(20:17:25) El tema de #ubuntu-cl es: Bienvenidos al canal oficial de Ubuntu Chile (ubuntu-cl) Este canal NO tiene como finalidad el brindar soporte, su finalidad es servir de punto de encuentro para nuestra comunidad, si tienes alguna duda te invitamos a colocarla en nuestro foro, allí estaremos gustosos de responder tus dudas http://chile.ubuntuforums.org | Nuevo sitio online http://www.ubuntu-cl.org |
(20:17:44) vicduran [i=be16fefb@gateway/web/freenode/x-rpkinaaqamjaevgt] ha entrado en la sala.
(20:19:54) vicduran ha salido de la sala (quit: Client Quit).
(20:24:09) Azag ha salido de la sala (quit: Read error: 104 (Connection reset by peer)).
(20:29:04) aolivares [n=alvaro@7-246-90.adsl.terra.cl] ha entrado en la sala.
(20:29:04) modo (+o aolivares ) por ChanServ
(20:29:21) aolivares: pedro_
(20:29:46) aolivares: comó se llama la cosa que quiere que instale el mruiz?? gooby???
(20:31:14) Azag [n=user@pc-252-215-120-200.cm.vtr.net] ha entrado en la sala.
(20:31:17) pedro_: hola aolivares, gobby ah de ser
(20:31:34) aolivares: si
(20:43:47) Sir-Gon [n=gon@pc-159-231-46-190.cm.vtr.net] ha entrado en la sala.
(20:50:12) cristianvirtual [n=cristian@pc-124-95-120-200.cm.vtr.net] ha entrado en la sala.
(20:50:13) modo (+o cristianvirtual ) por ChanServ
(20:50:20) cristianvirtual: alcance a llegar :)
(20:53:56) mcisternas [n=marlon@pc-235-79-86-200.cm.vtr.net] ha entrado en la sala.
(20:54:50) cristianvirtual: wenas marlon
(20:57:29) pagondel [n=pagondel@190.96.60.98] ha entrado en la sala.
(20:57:36) cristianvirtual: eaea pagondel
(20:57:38) pagondel: eas!!!
(20:57:44) pagondel: eas cristianvirtual 8)!
(20:57:46) pagondel: como tamos?
(20:57:57) mcisternas: pagondel: buena pato!!
(20:58:27) pagondel: eas mcisternas 8)!
(20:59:03) mruiz [i=c8564feb@gateway/web/freenode/x-ttmlpvcnadjvmdka] ha entrado en la sala.
(20:59:08) pagondel: hoy dia tratamos eventos???
(20:59:27) cristianvirtual: pagondel: yo anote algo en la minuta
(20:59:33) cristianvirtual: pero enfocado en otra cosa
(20:59:50) mruiz ha salido de la sala (quit: Client Quit).
(20:59:51) cristianvirtual: pero creo q la agenda est? liviana
(20:59:54) cristianvirtual: lo podriamops agregar
(21:00:16) pagondel: ah, excelente 8)
(21:00:25) cristianvirtual: pagondel: agregalo en el wiki
(21:00:28) mcisternas: debemos hablar sobre los foros segun el jefe miguel
(21:00:39) pagondel: cristianvirtual, estan los eventos ya pos )I!
(21:00:44) pagondel: =O!*
(21:00:48) kamusin [n=kamusin@pc-229-117-161-190.cm.vtr.net] ha entrado en la sala.
(21:00:52) cristianvirtual: ya, usemos ese topic jejeje
(21:00:54) cristianvirtual: weno
(21:00:56) kamusin: aloha
(21:00:58) cristianvirtual: estamos listos?
(21:01:01) pagondel: q eso ya no esta decidido?
(21:01:02) cristianvirtual: empecemos?
(21:01:07) mcisternas: dale!
(21:01:12) Gon ha salido de la sala (quit: Read error: 110 (Connection timed out)).
(21:01:17) elkan76: ele no ma'
(21:01:28) mruiz [n=Miguel@ubuntu/member/mruiz] ha entrado en la sala.
(21:01:28) modo (+o mruiz ) por ChanServ
(21:01:36) cristianvirtual: aolivares: con tu talento abogacistico haras el acta?
(21:01:52) arvaro [n=arvaro@pc-124-95-120-200.cm.vtr.net] ha entrado en la sala.
(21:02:18) cristianvirtual: ya q pedro_ esta de vacaciones... el moderar? :)
(21:02:33) pedro_: cristianvirtual: yeap ;-)
(21:02:38) fefa [n=fefa@pc-124-95-120-200.cm.vtr.net] ha entrado en la sala.
(21:03:05) pedro_: Ya empezemos
(21:03:07) fefa: buenas tardes a todos
(21:03:23) cristianvirtual: ---> https://wiki.ubuntu.com/ChileanTeam/Reuniones/2009-09-15
(21:03:23) pedro_: Recuerden que la reunion es solo de 1 hora, si no se alcanzan a tratar todos los temas se pasan a otra reunion
(21:03:29) pedro_: o simplemente se discuten por la lista de correos
(21:03:30) fefa: ok
(21:03:33) pedro_: hola fefa
(21:03:35) kamusin: ;)
(21:03:39) pedro_: ok Primer tema:
(21:03:50) pedro_: Novedades sobre SFD curico, EL2009 y JRSL <- cristianvirtual
(21:03:57) cristianvirtual: ok...
(21:04:03) ***pedro_ le pasa el microfono a cristianvirtual
(21:04:13) cristianvirtual: tengo buenas nuevas q contarles en estos temas
(21:04:44) cristianvirtual: para c?rico ped? un junto a mruiz un conference pack, para que podamos montar un buen stand
(21:04:59) cristianvirtual: ademas en dicho evento miembros de nuestra comunidad ser?n expositores :)
(21:05:24) pagondel: wena!
(21:05:25) arvaro: cristianvirtual costo del conference pack?
(21:05:42) cristianvirtual: no nos costar? ni un peso segun nuestra experiencia
(21:06:00) arvaro: cristianvirtual bakan!
(21:06:01) mruiz: arvaro, lo que "cuesta" son los envios de CDs
(21:06:08) cristianvirtual: ahora si terefieres a si costo pedirlo... no po, solo enviamos un mail con un formato tipo, para ser sincero jejejeje
(21:06:41) arvaro: mruiz decia por el envio pero bakan q no cueste
(21:06:41) pedro_: mruiz tiene mas detalles con repecto a eso tambien
(21:06:42) magicdrums [n=magicdru@pc-249-64-239-201.cm.vtr.net] ha entrado en la sala.
(21:06:54) cristianvirtual: en cuanto al encuentro linux, les cuento a "modo caguin" q 4 o 5 (no estoy seguro) miembros de nuestra comunidad ser?n expositores
(21:07:05) cristianvirtual: algo para sentirse contentos y orgullosos como comunidad :)
(21:07:27) fefa: que bien
(21:07:37) cristianvirtual: pedro_: el envio lo pedimos hace una semana y debe llegar antes del evento
(21:07:46) cristianvirtual: ademas mruiz se mando una de lujo...
(21:07:46) pedro_: rock on!
(21:07:47) magicdrums: felicitaciones a aquellos que daran charlas
(21:08:20) ***kamusin (y)
(21:08:23) pedro_: mruiz: habra alguna posibilidad de conseguir descuentos o pasas liberados para el team este año en el EL ?
(21:08:26) cristianvirtual: hizo buenos contactos con el equipo de lococontacts para q nos manden un conferencepack especial para el EL2009
(21:08:38) cristianvirtual: es decir, con muchas mas cosas q uno normal :)
(21:08:57) fefa: bieen don M
(21:09:03) mruiz: pedro_, lo averiguaré ... en todo caso pagondel está viendo la participación de las comunidades en el EL2009
(21:09:14) aolivares1 [n=alvaro@53-235-90.adsl.terra.cl] ha entrado en la sala.
(21:09:22) pagondel: sehhh!, se supone q estamos invitando a comunidades a participar ;)
(21:09:29) cristianvirtual: y en cuanto a las JRSL asi pa callados les cuento q tambien tendremos unos cuantos miembros de la comunidad exponiendo
(21:09:36) pedro_: pagondel: puedes averiguar y contarnos que pasara con eso?
(21:09:38) cristianvirtual: no se q dicen ustedes, pero a mi me pone muy contento
(21:09:45) pedro_: seria increible poder contar con ayuda este año denuevo ;-)
(21:09:48) mruiz: lo bueno es que ya enviaron ese "super conference" con todos los taxes pagados, de forma que no volvamos a tener problemas con TNT
(21:09:48) cristianvirtual: nuestra comunidad es mas q un stand bonito y cuerpos perfectos
(21:09:49) cristianvirtual: :)
(21:10:05) pedro_: cristianvirtual: en tres palabras : IN CRE IBLE
(21:10:09) mruiz: :)
(21:10:09) ***aolivares1 tiene una conexión mala mala así queme estóy cayendo solito
(21:10:29) fefa: con respecto al EL2009 insist en importancia de la presencia del grupo marketing
(21:10:31) pagondel: pedro_, ;)
(21:10:33) fefa: :p
(21:10:38) cristianvirtual: bueno, esas son las buenas noticias dobre los eventos
(21:10:54) pedro_: fefa: yeap, seria super bueno tener el apoyo del grupo ahi :-)
(21:11:04) cristianvirtual: yo pedire otro conference pack para las jrdsl
(21:11:13) pagondel: hablandod el eventos, alguien sabe donde nos quedaremos para el sfd??
(21:11:15) pedro_: yo tengo unas noticias sobre el Dia del Software Libre en Curico
(21:11:22) pedro_: cof cof cof
(21:11:36) aolivares1: suelta todo lo que tengas que decier pedro_
(21:11:38) arvaro: cristianvirtual yo tengo una duda con lo de curico es con quedada aya o volvemos en la noche?
(21:11:44) pedro_: como saben, en curico siempre nos tratan super bien
(21:11:56) pedro_: tenemos una excelente relacion con la comunidad de linux de esa ciudad
(21:11:58) ubuntero [i=bea15cc4@gateway/web/freenode/x-ytasrsobdemusclt] ha entrado en la sala.
(21:12:00) pedro_: y con la gente de la universidad de talca
(21:12:05) pedro_: siempre nos invitan a flisol y a dsl
(21:12:24) pagondel: arvaro, nos vamos el 25 (wiki) y el evento es el 26, asi q por lo menos nos qdamos una noche 8)
(21:12:25) pedro_: este año van a viajar varias personas para alla
(21:12:36) pedro_: por lo cual , he estado en conversaciones con jorge bustos
(21:12:40) aolivares ha salido de la sala (quit: Connection timed out).
(21:12:42) pedro_: uno de los encargados de la utal
(21:12:51) pedro_: para ver que pasa con la gente que viaja
(21:12:55) pedro_: donde dormira, la comida ,etc
(21:13:02) pedro_: hasta ahora:
(21:13:10) mruiz: la idea es que nos quedemos juntos
(21:13:18) pedro_: la primera opcion es que se queden en el mismo apart hotel donde se quedan los expositores
(21:13:23) arvaro: ( pedro_ se da mas vueltas q mojon en el agua)
(21:13:35) aolivares1: +1 arvaro
(21:13:57) pedro_: lo otro es que cada uno busque donde quedarse no mas
(21:14:03) pedro_: como dice el mruiz la idea es que nos quedemos todos juntos
(21:14:10) cristianvirtual: como los jaivas
(21:14:17) pedro_: la universidad tiene convenio en el apart hotel ese
(21:14:20) pagondel: pedro_, ese "apart hotel" cuanto sale?
(21:14:26) pedro_: asi que la tarifa para nosotros seria mucho mas rebajada
(21:14:50) fefa: de cuantos piticlines estamos hablando?
(21:14:52) pedro_: pagondel: no tengo la tarifa aun, depende de cuanta gente viaje
(21:15:03) pedro_: por eso, si van a viajar anotense en el wiki
(21:15:04) aolivares1: me gusta esa idea pedro_
(21:15:11) kamusin: cool
(21:15:11) pedro_: yo le enviare un correo a jorge nuevamente diciendole cuanta gente va
(21:15:23) pedro_: si la universidad se puede poner con lucas para ayudarnos con ese costo o no, etc , etc
(21:15:33) pedro_: https://wiki.ubuntu.com/ChileanTeam/Eventos/2009/DiaDelSoftwareLibre/Curico
(21:15:42) pagondel: y si entre todos arendamos casa/caba?a o algo alla? (supongo q saldria mas barato)
(21:16:00) mruiz: pagondel, esa es la idea
(21:16:01) pedro_: anotense ahi y los que dice "por confirmar" confirmen
(21:16:10) pedro_: pagondel: en el apart deberia salir mas barato
(21:16:30) pedro_: aunque claro, cada uno es libre de hacer lo que quiera
(21:16:36) tatadeluxe [n=tata2009@190.163.2.94] ha entrado en la sala.
(21:17:03) pedro_: de igual manera averiguare lo del apart y lo comunico
(21:17:05) cristianvirtual: pedro_: hara las gestiones con la universidad
(21:17:14) cristianvirtual: quien podria hacerse cargo de ver las otras opciones?
(21:17:15) pedro_: si quieren lo toman sino bueno ahi cada uno hace lo que quiera como decia
(21:17:35) pagondel: yo intentare consultar con curicanos alguna picada de caba?as o algo ;)
(21:18:01) cristianvirtual: vale pagondel, lo anotas en el wiki
(21:18:07) pagondel: oookas ;)
(21:18:08) pedro_: pero veanlo luego
(21:18:10) pedro_: onda esta semana
(21:18:16) pedro_: la idea es dejar todo cerrado ahora antes de las fiesta
(21:18:47) pedro_: ok entonces proximo punto
(21:18:59) pedro_: alguien mas tiene algo que aportar discutir en ese punto de los eventos?
(21:19:32) cristianvirtual: felicitaciones a las buenas gestiones de mruiz por los conference
(21:19:40) pedro_: yeap congrats!
(21:19:45) mruiz: mruiz, thanks!
(21:20:08) pedro_: ok damos por cerrado ese item entonces
(21:20:13) arvaro: zi
(21:20:18) fefa: ok
(21:20:18) pedro_: y si tienen mas aportes -> a la lista de correos
(21:20:19) pagondel: +1 cristianvirtual 8)!
(21:20:37) cristianvirtual: el siguiente tema tambien lo anote yo, es sobre el dinanciamiento
(21:20:40) pedro_: cristianvirtual, tu tema denuevo
(21:20:49) cristianvirtual: y justo llego tatadeluxe q estuvo preguntando por el tema en la semana
(21:20:50) cristianvirtual: :)
(21:20:56) pedro_: super
(21:21:15) cristianvirtual: todos leyeron el tema en la ML? quedan dudas al respecto?
(21:21:36) pedro_: yo tengo una duda, pero probablemente se solucionara con el tiempo
(21:21:37) cristianvirtual: me gustaria insistir en q tenemos q entender q la venta de poleras es una forma q buscamos para q la comunidad pueda aportar
(21:21:47) cristianvirtual: plata nos hace tanta falta como manos
(21:21:50) mruiz: cristianvirtual, la URL del mensaje
(21:22:03) tatadeluxe: @cristianvirtual: espero no haber creado polémica, mis ultimas intervenciones fueron un poco flamers
(21:22:07) pedro_: me interesa saber como maneja el team antiguo lo de los impuestos, seria estupendo saberlo
(21:22:12) pedro_: tatadeluxe: alguna informacion sobre eso?
(21:22:24) aolivares1: tatadeluxe todo lo contrario sirvió para explicar el tema
(21:22:35) ubuntero ha salido de la sala.
(21:23:01) cristianvirtual: tatadeluxe: no hay drama, y como conte en el mail, hay libre acceso a las finansas, si quieres verlo pideselo a arvaro o fefa y no tendran dramas en informarte
(21:23:02) mruiz: tatadeluxe, te estas acostumbrando a ese tipo de intervenciones ;-)
(21:24:00) cristianvirtual: continuando con el tema, la idea de la preventa era juntar capital para mandar a hacer poleras
(21:24:05) cristianvirtual: y vender en los eventos
(21:24:12) pedro_: https://lists.ubuntu.com/archives/ubuntu-cl/2009-September/005230.html <- ahi esta el email que envio cristianvirtual
(21:24:15) cristianvirtual: pero la verdad es q la preventa no estuvo muy wena q digamos
(21:24:29) lupus_ [i=bea15cc4@gateway/web/freenode/session] ha entrado en la sala.
(21:24:30) arvaro: cristianvirtual informo sobre eso?
(21:24:38) mruiz: +1 arvaro
(21:24:40) cristianvirtual: arvaro: juegue!
(21:24:49) ***cristianvirtual le pasa el microfono a arvaro y fefa
(21:24:57) arvaro: en la preventa se pidieron 28 poleras :)
(21:25:04) arvaro: pero solo pagaron 4 :(
(21:25:19) arvaro: a pesar de que se contacto por mail para recordar del pago
(21:25:41) arvaro: lo mas triste es que los que cumplieron la mayoria no son de la comunidad
(21:26:03) pedro_: arvaro: algunos nombres de los de la comunidad que no han pagado?
(21:26:11) cristianvirtual: chan!
(21:26:19) mcisternas: para recordarles otra vez..
(21:26:21) cristianvirtual: pedro_ pago? mruiz ? yo?
(21:26:28) arvaro: el punto es que con 26 lukas no alcanza para mandar a hacer las poleras suficientes para vender en los eventos
(21:26:44) cristianvirtual: ok, es ahi donde llegamos al segundo punto
(21:26:49) arvaro: juegue
(21:27:00) cristianvirtual: como hacemos para financiar las poleras q ayudaran a financiar a la comunidad?
(21:27:05) elkan76: cuantas lucas hacen falta??
(21:28:00) cristianvirtual: arvaro, fefa? tienen un estimado?
(21:28:00) arvaro: como 300.000 porque ya hay un poco de plata
(21:28:14) aolivares1: ah no es nada lo que falta
(21:28:25) arvaro: nada! pelos de la cola para nuestra comunidad
(21:28:44) arvaro: hay que poner una fonda! jajaja
(21:28:55) fefa: jajaja su buena pe?a ubuntera
(21:29:14) magicdrums: la fonda ubuntera se viene entonces
(21:29:22) cristianvirtual: bueno, pedro_ en la junta de "with-with" propuso algo
(21:29:32) cristianvirtual: ser? "la" opcion?
(21:29:53) arvaro: bueno la idea es que algunos personajes de la comunidad nos presten plata con fecha de pago del prestamo a vuelta del EL y las JRSL
(21:30:16) arvaro: sin intereses!
(21:30:19) pedro_: cual es la fecha de las JRSL?
(21:30:25) arvaro: ni porcentajes
(21:30:39) mruiz: 7, 8 y 9 de Octubre
(21:30:43) pedro_: lo digo, por que la mayoria creo que se pondria poner para fines de mes
(21:30:53) pedro_: alcanzaremos a hacer las poleras ?
(21:31:30) arvaro: lo ideal es mandarlas a hacer una o 2 semanitas antes por si hay algun inconveniente con los proveedores
(21:31:43) pmorenos [n=pmorenos@pc-34-100-74-200.cm.vtr.net] ha entrado en la sala.
(21:31:53) pedro_: entonces quedariamos cortos para las JRSL
(21:32:04) pedro_: pero en los EL se van como pan caliente, asi que no creo que quedemos "acachados"
(21:32:31) pedro_: a mi me parece una buena idea arvaro
(21:32:38) pedro_: hacer una cucha para poder hacerlas
(21:32:58) pedro_: al fin y a lcabo el dinero se devolvera cuando se vendan las poleras
(21:33:16) pedro_: alguien tiene alguna otra idea de como generar esos recursos?
(21:33:26) arvaro: la utilidad es bastante buena esa plata se recuperaria vendiendo 40 poleras app
(21:33:44) arvaro: de 100 que mandariamos a hacer
(21:34:33) kamusin: mmm paga 2 y lleve 1?
(21:34:56) pedro_: kamusin: el problema es que no han pagado, y necesitamos el dinero para hacerlas :-P
(21:35:32) aolivares1: yo creo que un sistema bueno para la cucha es la siguiente
(21:35:41) aolivares1: se harán unas especies de acciones de 10 lucas
(21:35:42) kamusin: algo asi como tipo OLPC
(21:35:51) arvaro: otro problema es que hay 4 personas q si pagaron la preventa, a ellos hay que cumplirles con la fecha de entrega 22 de sept, las mandaremos a hacer aunque salga mas caro, aunque se gane menos
(21:35:57) aolivares1: y cada uno se anota con cuantas pueda
(21:36:12) cristianvirtual: arvaro +1
(21:36:23) aolivares1: +1 arvaro
(21:36:25) pedro_: aolivares1: buena idea, veamos cuanto podemos juntar de aqui a fin de mes
(21:36:27) arvaro: aolivares1 buena idea
(21:36:37) cristianvirtual: aolivares1: +1
(21:36:46) pedro_: tenemos la informacion sobre a quien depositarle , a nombre de quien , etc?
(21:36:48) mruiz: +1
(21:37:04) ***cristianvirtual piensa q aolivares1 es mas inteligente q aolivares (el original)...
(21:37:06) pedro_: o se solicita a algun correo ?
(21:37:10) pedro_: arvaro: ?
(21:37:16) arvaro: podria hacer otro formulario web
(21:37:43) pedro_: ojo que si ponen esas lucas
(21:37:46) arvaro: y ahi se les entrega la info a los q se comprometen
(21:37:52) pedro_: no estan comprando una polera ni 40 ni 20
(21:38:08) pedro_: para que no confundan las cosas
(21:38:11) cristianvirtual: claro
(21:38:13) mruiz: buena idea
(21:38:19) fefa: demas
(21:38:29) cristianvirtual: es buscar auspiciadores
(21:38:40) cristianvirtual: q *prestan* capital
(21:38:51) cristianvirtual: se les retornar? el 100%
(21:39:08) arvaro: una chapita de regalo a cada accionista!!!
(21:39:26) pedro_: arvaro: un descuento en las poleras talvez ? ;-)
(21:39:34) fefa: nooo chapita nomas!
(21:39:37) pedro_: aaahahha!
(21:39:40) mcisternas: descuento!!
(21:39:45) fefa: no se me suba por el chorro don pedro
(21:39:48) pedro_: ok ustedes son los jefes ;-)
(21:39:49) cristianvirtual: una chapita entre 1 y 2 acciones, mas de 3 a 5 un tazon, mas de 5 una polera?
(21:39:51) cristianvirtual: puede ser?
(21:40:09) arvaro: deja calcular costos
(21:40:21) arvaro: 3 a 5 un tazon NICA
(21:40:26) cristianvirtual: arvaro: ustedes ven q se puede dar po ;)
(21:40:28) tatadeluxe: y la difusión de la preventa hasta donde a llegado? Quizás chilehardware, fayerwayer, foros de universidades, algo más masivo el tema
(21:40:40) pedro_: arvaro, fefa peuden verlo entre ustedes y publicarlo en la lista?
(21:40:55) cristianvirtual: tatadeluxe: en la reunion q se decidio la preventa se propuso eso, pero nadie se hizo cargo :(
(21:41:04) pedro_: tatadeluxe: se necesitan mas manos
(21:41:31) pedro_: cualquiera puede enviar el link hacia esas paginas
(21:41:40) mruiz: tatadeluxe, si tienes tiempo ... adelante con la promoción :-)
(21:41:47) pedro_: pero necesitamos mas manos, si los que estan con tiempo lo pueden hacer, pues adelante ;-)
(21:41:59) tatadeluxe: @pedro_: la frase insigne de este canal ;P
(21:41:59) arvaro: ok veremos la promo y la publicaremos por la ML no se hagan grandes ilusiones jejeje
(21:42:13) pedro_: tatadeluxe: la frase insigne del free software, yes ;-)
(21:42:24) pedro_: arvaro: gracias!!
(21:42:25) mcisternas: por ahora que vayan por los medios tradicionales
(21:42:27) elkan76: yo puedo ponerme con unas acciones
(21:42:32) mcisternas: despues de eso, a otras partes mas masivas
(21:42:34) cristianvirtual: plazos para las "acciones"?
(21:42:43) pedro_: fin de mes?
(21:42:51) pedro_: miercoles 30 de septiembre, como suena eso arvaro?
(21:43:02) kamusin: fin de mes please
(21:43:06) arvaro: muy justo ojala el 27
(21:43:09) cristianvirtual: viernes 2?
(21:43:13) cristianvirtual: jajaja
(21:43:15) pedro_: arvaro: pagan a fin de mes ;-)
(21:43:23) aolivares1: a mi me pagan el 5
(21:43:25) cristianvirtual: si pero el evento es ese finde
(21:43:29) aolivares1: :(
(21:43:30) pedro_: aolivares1: tu no cuentas.
(21:43:40) arvaro: las 100 poleras demoran 1 semana, no llegamos al evento
(21:43:49) aolivares1: ah
(21:45:11) kamusin: shu
(21:45:17) arvaro: tamos muy justos, pongamosle FE para el 27, Dios proveera hermanos
(21:45:34) pedro_: ya entonces que el team de marketing nos tire la info para empezar a ponernos (con las lucas)
(21:45:39) pedro_: siguiente tema
(21:45:43) arvaro: next
(21:45:45) fefa: ok
(21:45:47) pedro_: Global Jam de Octubre (participación del grupo)
(21:45:50) pedro_: mcisternas: ?
(21:46:00) cristianvirtual: <pensamiento_en_voz_alta> pucha hay arta gente en el canal pero son tan pocos los q opinan, por q?</pensamiento_en_voz_alta>
(21:46:00) mcisternas: si dale!
(21:46:12) mcisternas: bueno, como ya todos saben
(21:46:20) mcisternas: en octubre se realizara el global bug jam
(21:46:40) ***elkan76 tiene opiniones pero no corresponden a lo que se trata
(21:46:53) mcisternas: y lo que falta en estos momentos es quien, en realidad, va a aportar al regimiento
(21:46:54) pmorenos: yo puedo aportar algunas acciones!
(21:47:22) aolivares1: eso necesitamos vuestro dinero.... traíganlo!! :D
(21:48:07) pedro_: elkan76: go ahead
(21:48:19) kamusin: hhaha
(21:48:25) aolivares1: mcisternas que es el regimiento??
(21:48:37) kamusin: el peloton ubuntero?
(21:48:39) pedro_: mcisternas: en el global jam de este año tambien se incluyen cosas como Bugs, Testing, Documentacion, Traduccion, Packaging, etc
(21:48:44) aolivares1: para los no informáticos :D
(21:48:53) mcisternas: el regimiento era compuesto por los que una vez participaron de los chilean bug jam
(21:48:55) pedro_: si alguien de la comunidad esta interesado podriamos trabajar en esos topicos
(21:48:58) mcisternas: ahora se ha integrado mas gente
(21:49:06) pedro_: como kamusin por ejemplo ;-)
(21:49:20) mcisternas: si claro ;-)
(21:49:28) mcisternas: este año ya no es simple caceria
(21:49:35) mcisternas: entran muchos mas temas como lo dio a conocer pedro
(21:50:03) lupus_ ahora se llama ux
(21:50:34) kamusin: :)
(21:50:35) ux ahora se llama unix
(21:50:59) unix ahora se llama tatadeLinux
(21:51:02) pedro_: ok entonces alguien interesado en aprender/participar de las actividades?
(21:51:06) mcisternas: el wiki del bug jam es este https://wiki.ubuntu.com/UbuntuGlobalJam
(21:51:41) mcisternas: esta todo, tenemos las manos, el conocimiento y todo lo demas
(21:51:47) mcisternas: es cosa de coordinarnos bien quien participa
(21:51:51) mcisternas: y manos a la obra
(21:52:05) elkan76: yo voy por traducciones, el desarrollo nunca ha sido mi fuerte
(21:52:16) pedro_: lo coordinamos por la lista de correos entonces?
(21:52:24) pedro_: habria que crear una pagina en el wiki para ir anotandonos
(21:52:28) kamusin: cuenten conmigo para los bicharracos
(21:52:29) pedro_: y ver en que podemos aportar
(21:52:32) kamusin: y una que otra cosa
(21:52:34) cristianvirtual: si, por la ML, pero hay q ser catete
(21:52:36) aolivares1: igual sería bueno que apareciera mas gente para estas cosas
(21:52:40) cristianvirtual: spamiar caleta :)
(21:52:48) aolivares1: ojo pidan gente en el foro
(21:52:54) aolivares1: ahí pueden encontrar personas interesadas
(21:53:01) aolivares1: en realidad pidan gente por todos los medios
(21:53:04) mcisternas: vale, lo tendre en cuenta eso ;-)
(21:53:06) aolivares1: no solamente la lista de correos
(21:53:07) pedro_: kamusin: puedes ayudar a mcisternas en eso?
(21:53:22) aolivares1: incluso por el grupo de facebook puede que aparezca uno
(21:53:24) pedro_: entre mas manos tengamos mejor :-)
(21:53:26) aolivares1: con uno ya es ganancia
(21:53:39) kamusin: no problem pedro_ ;) ,
(21:53:43) mcisternas: ;-)
(21:53:54) moreback [n=moreback@186.9.146.99] ha entrado en la sala.
(21:54:22) pedro_: super!
(21:54:23) mcisternas: bueno, estaremos comunicando en los proximos dias junto a kamusin como avanza esto
(21:54:26) mcisternas: el reclutamiento
(21:54:28) mcisternas: ;-)
(21:54:34) aolivares1: perfect
(21:54:36) pedro_: increible, gracias mcisternas y kamusin
(21:54:53) pedro_: ok tenemos 6 minutos
(21:54:56) pedro_: ultimo tema
(21:54:57) kamusin: nice
(21:55:00) pedro_: Asado Ubuntero
(21:55:05) pedro_: alguien responsable del item?
(21:55:08) pedro_: no hay nombre
(21:55:21) ***kamusin runs!
(21:55:33) pedro_: estaba tirado para el 05, despues para el 12
(21:55:41) pedro_: y ahora ermm TBD
(21:55:48) ***cristianvirtual mirando wiki para ver quien fue
(21:55:49) pedro_: To Be Decided
(21:55:55) cristianvirtual: ... fue kamusin jajaja
(21:55:58) cristianvirtual: esta sapeaso
(21:56:00) cristianvirtual: sapeado
(21:56:14) pedro_: kamusin: ? :-)
(21:56:22) pedro_: hacemos algo en curico?
(21:56:22) kamusin: yo puedo aportar con el quincho del depa
(21:56:25) pedro_: va harta gente
(21:56:30) kamusin: del condominio en realidad
(21:56:33) pedro_: o a la vuelta
(21:56:36) elkan76: yo tenia mi casa
(21:56:36) aolivares1: creo que debemos esperar que pasen las fiestas_ DSL, EL JRSL
(21:56:45) kamusin: ahh verdad
(21:56:50) elkan76: desde que se ofrecio magicdrums
(21:56:58) kamusin: y si matamos un corderito en curico?
(21:57:04) pedro_: right, pero falta alguien que coordine
(21:57:06) pedro_: me explico:
(21:57:23) pedro_: hay que crear una pagina en el wiki para que se anote la gente
(21:57:25) pmorenos ha salido de la sala (quit: Read error: 104 (Connection reset by peer)).
(21:57:27) pedro_: ver quien compra la carne
(21:57:36) pedro_: quien compra el bebestible
(21:57:39) pedro_: carbon
(21:57:41) pedro_: como llegar
(21:57:43) pedro_: etc etc etc
(21:58:11) pedro_: hay gente que no come carne en al comunidad
(21:58:16) pedro_: asi que hay que ver opciones tb para ellos
(21:58:21) pedro_: que no beben
(21:58:24) pedro_: etc
(21:58:29) pedro_: lo tiramos para octubre?
(21:58:40) mruiz: EL2009 ?
(21:58:55) pedro_: mruiz: hay mas dias en octubre que 3 donde se hace el encuentro linux ;-)
(21:59:21) pedro_: cuando eran las jrsl?
(21:59:30) pedro_: el global jam es el 03 de octubre
(21:59:33) pedro_: jam y asado?
(21:59:35) cristianvirtual: so? necesitamos alguien q se haga cargo de coordinar
(21:59:38) kamusin: eso seria nice
(21:59:54) mruiz: pedro_, 7 - 8 - 9 de Octubre
(22:00:07) cristianvirtual: 7 8 y 9 son las jrsl
(22:00:09) pedro_: entonces tenemos libre el sabado 03 \o/!
(22:00:19) aolivares [n=alvaro@28-225-90.dial.terra.cl] ha entrado en la sala.
(22:00:19) modo (+o aolivares ) por ChanServ
(22:00:26) pedro_: ah las jornadas son miercoles, jueves y viernes
(22:00:37) pedro_: bueno discutamoslo en la lista sobre las fechas
(22:00:38) cristianvirtual: si, re buena fecha :p jajaja
(22:00:44) cristianvirtual: pero quien se hace cargo?
(22:00:47) gonzaloco [i=c9f619d2@gateway/web/freenode/x-nehjyiqhggycemwl] ha entrado en la sala.
(22:00:47) pedro_: asi no extendemos la reunion
(22:00:52) cristianvirtual: si no pasara lo mismo denuevo
(22:00:59) pedro_: cristianvirtual: el mcisternas
(22:01:07) elkan76: yo hago la wiki del asado
(22:01:29) elkan76: hare tabla con fechas para que voten y listo
(22:01:29) pedro_: vale
(22:01:38) pedro_: veamos un coordinador en la lista
(22:01:44) pedro_: y listo
(22:01:54) pedro_: ya estamos sin tiempo
(22:01:58) cristianvirtual: ok
(22:02:00) pedro_: algo mas que discutir o aportar?
</pre>
