{|
| '''Warning'''
* This is a '''readonly''' and '''text-based''' archive of a deprecated wiki.
* '''Images''' and '''attachments''' have been removed to conserve space.
* '''Links''' may not work and there may be formatting issues.
* A '''compressed''' version with images and the original syntax is in the repo '''Releases'''.
|}

__TOC__

<pre> [20:04] *** Ha cambiado el tema del canal a « Bienvenidos al canal oficial de Ubuntu Chile| La Reunion ha empesado favor de ingresar en silencio | Visita https://wiki.ubuntu.com/ChileanTeam/NuevosUsuarios | https://wiki.ubuntu.com/ChileanTeam/ToDo -> just do it! | http://identi.ca/group/ubuntucl».
[20:05] <cristianvirtual> el log le toca a x_jefesin_x
[20:05] <aolivares> ya y el acta
[20:05] <x_jefesin_x> lo primero dice : Propuesta Charlas IRC 
[20:06] <cristianvirtual> https://wiki.ubuntu.com/ChileanTeam/Reuniones/2009-05-03
[20:06] <cristianvirtual> quien dirigira la reunion y controlara los tiempos para q no nos alarguemos? aolivares ?
[20:06] <aolivares> yo dirijo
[20:06] <aolivares> JAJAJAJA me gusta dirigir :D
[20:07] <moreback> :O
[20:07] <Carlos_C> dale
[20:07] <x_jefesin_x> dale no mas
[20:08] <cristianvirtual> ejem ejem
[20:08] <aolivares> ya
[20:08] <aolivares> el primer punto será
[20:08] <aolivares> Evaluación FLISOL
[20:08] <aolivares> y serán aprox 10 min
[20:09] <aolivares> como resulto en stgo??
[20:09] <aolivares> lecaros??? no se golpeen por escribir :D
[20:10] <cristianvirtual> el mejor para contarlo es pagondel, pero no ha llegado
[20:10] <Carlos_C> yep
[20:10] <aolivares> ya bueno
[20:10] <aolivares> partamos por el tema irc
[20:10] <Carlos_C> ok
[20:10] <aolivares> ya xjefesinx cual es la propuesta de hacer charlas por irc
[20:10] <aolivares> lo propusiste tu??
[20:11] <x_jefesin_x> si
[20:11] <aolivares> a ver cual es la idea??
[20:11] <x_jefesin_x> es hacer unas charlas periodicas
[20:11] <x_jefesin_x> de algun tema que sea de interes de la comunidad
[20:12] <aolivares> sabes que no es mala idea
[20:12] <Carlos_C> existen temas ya propuestos?
[20:12] <x_jefesin_x> temas no pero azag me dijo que podia dar charlas
[20:12] <x_jefesin_x> o porlomenos me podria ayudar
[20:13] <x_jefesin_x> al = que gon
[20:14] <x_jefesin_x> y podria vargux der una que otra charla sobre el wiki , no?
[20:14] <cristianvirtual> en mi opinion la idea es hacer "clases" q tengan una relacion directa con ubuntu-cl, asi como las classrom q hace ubuntu, por ejemplo VARGUX puede enseñar como escribir en el wiki, muchos no saben y por eso no lo hacen
[20:14] <aolivares> incluso dichas charlas se pueden usar por los jefes de grupo para dar promoción a sus actividades
[20:14] <aolivares> cristianvirtual es lo mismo que tenía en mente
[20:14] <cristianvirtual> introduccion al triage de bugs (pedro lo ha hecho en ubuntu-classrom
[20:14] <VARGUX> yo no tengo ningun problema en dar esa clase de charlas..
[20:15] <Carlos_C> luego de ver lo que ocurre en las classrom creo que es super buena idea
[20:15] <Azag> no creo q el objeto sea una propaganda hacia ubuntu-cl
[20:15] <cristianvirtual> no, no propaganda, pero si enseñar a colaborar
[20:15] <Carlos_C> Azag: yo tampoco, pero creo que se logra integrar más a al gente con una charla
[20:16] <cristianvirtual> +1 Carlos_C
[20:16] <VARGUX> quizás sería bueno que de deje algún registro o lista de posibles charlas en el wiki... dentro del GrupoIRC
[20:16] --> magicdrums se ha unido a este canal (n=magicdru@186.9.35.167).
[20:16] <Carlos_C> asi deja de parecer que ubuntu chile es solo el foro y de pasada se le da más promoción al irc
[20:16] <fb1dotg0v> ODIO QUÍMICAAA-.-
[20:16] <x_jefesin_x> +1 VARGUX
[20:16] <aolivares> sería una buena nueva tarea para el grupo irc promover y gestionar estas charlas
[20:17] <aolivares> desde ya cuentan con bastante apoyo
[20:17] <mcisternas> VARGUX, claro, como lo hizo pedro hace un tiempo atras cuando hizo una clase de bug trianing
[20:18] <VARGUX> mcisternas, la que aparece aquí: https://wiki.ubuntu.com/ChileanTeam/GrupoDesarrollo/Actividades/Clase01  ?
[20:18] <mcisternas> claro
[20:18] <x_jefesin_x> seria bueno tambien promocionar las charlas por el website
[20:18] <Carlos_C> es cuestión de promoverlo por todos lados, LC, sitioweb,el wiki y facebook (nunca he visto facebook de ubuntu-cl pero enteindo que existe)
[20:19] <magicdrums> y twitter??
[20:19] <mcisternas> magicdrums +1
[20:19] <VARGUX> lecaros o mruiz podrían por twitter :P
[20:19] <Gon> !
[20:19] <Gon> cuanta palabreria
[20:19] <Gon> D:
[20:19] <Gon> reunion?
[20:19] <fb1dotg0v> si
[20:19] <Carlos_C> Gon: si
[20:20] <Gon> xD
[20:20] <Gon> ya, propuesta:
[20:20] <Gon> quiero ser del darkside de la comunidad ubuntu-cl
[20:20] <cristianvirtual> bueno entonces, todo se reduce a q el grupo irc busque "clases" q tengan relacion con ubuntu-cl y como involucrarse y colaborar, ponerle fecha y luego difundirla por todos los canales
[20:20] <Azag> O.o
[20:20] <Gon> kubuntu-cl :D
[20:20] <Gon> xDDD
[20:21] <cristianvirtual> Gon: porfa, tenemos una pauta de reunion, estas interrumpiendo
[20:21] <aolivares> ya Gon arruinó la discusión :D asi que vamos finiquitando el tema
[20:21] <Gon> ok
[20:21] <Azag> Gon: me acordaste a un video de estos flaites q hablan "cm dan en el lado oscuro"
[20:21] <Gon> lo de las charlas, cero rollo, pero me hace falta un tema
[20:21] <VARGUX> dejenlo.. es importante lo que dice.
[20:21] <mcisternas> en caso que se haga el twitter, quien lo manejara? igual es una forma de difusion
[20:21] <magicdrums> yo creo que se podria realizar con hastag
[20:21] <magicdrums> hashtag
[20:22] <aolivares> eso lo discutiremos despues
[20:22] <aolivares> por lista de correos por ultimo
[20:22] <aolivares> sigamos con la pauta
[20:22] <VARGUX> mmm... considero que todo esto debería ser agregado al wiki, y ahí todos aportar más ideas
[20:22] <Carlos_C> +1 VARGUX
[20:22] <VARGUX> son varias, y deberíamos apurar la marcha :P
[20:22] <aolivares> ya
[20:23] <cristianvirtual> porsupuesto VARGUX, la primera mision del grupo foro sera crear las paginas del wiki q correspondan para coordinar esto
[20:23] <aolivares> ahora GrupoRecepción
[20:23] <Azag> yo creo q algo importante es decidir publico objetivo :S
[20:23] <aolivares> chicos eso ya viene
[20:23] <magicdrums> siguiente punto?
[20:24] <aolivares> recepcion nuevos miembros
[20:24] <aolivares> ya tenemos una pauta
[20:24] <VARGUX> alias.. "padrinos"
[20:24] <aolivares> ahora debemos ver como se implementa
[20:24] <cristianvirtual> https://wiki.ubuntu.com/ChileanTeam/Padrinos
[20:24] <cristianvirtual> https://wiki.ubuntu.com/ChileanTeam/Recepcion
[20:24] <VARGUX> deberian unirse esas páginas en una..
[20:24] <VARGUX> o depender de un grupo...
[20:25] <magicdrums> aolivares, yo creo que la forma en la que esta implementado es correcta y solo falta ver la forma en que dejan de ser ahijados
[20:25] <cristianvirtual> VARGUX: tu la llevas ahi, hacelo como mejor creas q debe ser ;)
[20:25] <VARGUX> y quizás definirse claramente los pasos a seguir... bueno, más claro de lo que ya existe
[20:25] <cristianvirtual> a mi me parece q solo faltan 2 cosas importantes:
[20:25] <aolivares> a ver
[20:25] <aolivares> que cosas?
[20:25] <cristianvirtual> 1.- q los q actualmente apadrinen documenten su experiencia
[20:25] <cristianvirtual> 2.- q se postulesn nuevos padrinos
[20:26] <x_jefesin_x> +1 cristianvirtual
[20:26] <aolivares> creo que tienes toda la razon
[20:26] <cristianvirtual> si se fijan, no tenemos listado de padrinos
[20:26] <aolivares> además se debe hacer mucho más masivo
[20:26] <magicdrums> +1 cristianvirtual
[20:26] <VARGUX> sólo documentar la experiencia de los que apadrinen?.. y los que han sido apadrinados no?
[20:26] <cristianvirtual> es decir q si alguien hoy quiere ser apadrinado no tenemos una lista de quien elegir para asignarle
[20:26] <magicdrums> +1 VARGUX
[20:26] <cristianvirtual> VARGUX: toda la razon
[20:27] <VARGUX> así mejoramos...
[20:27] <-- fb1dotg0v ha dejado este servidor ("Leaving").
[20:27] <mcisternas> documentar las experiencias de ambos lados en el mismo wiki
[20:27] <aolivares> ok entonces el siguiente paso es ponerse en contacto con la gente que ya ha pasado el proceso y ver como ha resultado
[20:28] <aolivares> no creo que sea algo como para colocar en el wiki o si?
[20:28] <Carlos_C> bueno yo en este momento estoy apadrinado por pagondel
[20:28] <VARGUX> tenemos a Carlos_C aquí o no?
[20:28] <VARGUX> eso era..
[20:28] <cristianvirtual> hagamoslo por lista de correo, contamos la experiencia (ambas partes involucradas) y de ahi sacamos puntos para mejorar el proceso
[20:28] <VARGUX> :P
[20:28] <aolivares> y no ha tratado de abusar de ti ??? :D
[20:28] <magicdrums> deberia ser documentado en el wiki del ahijado y del padrino
[20:28] <Carlos_C> no, la verdad, pagondel no ha tratado de abusar jaja
[20:29] <magicdrums> al reves
[20:29] <VARGUX> en su pagina personal, en una subpágina?
[20:29] <aolivares> mejor
[20:29] <aolivares> en una subpagina
[20:29] <magicdrums> en una subpagina
[20:29] <aolivares> ok
[20:29] <magicdrums> de su pagina personal
[20:29] <cristianvirtual> bueno, hay q hacer un llamado en busca de padrinos via ML
[20:29] <aolivares> entonces el tema pasa a una segunda etapa
[20:30] <aolivares> revisión del sistema y masificación
[20:30] <Carlos_C> aspectos importantes que les interesa que se informe?
[20:30] <magicdrums> claro con que haciendo referencia en la pagina de padrinos
[20:30] <magicdrums> Carlos_C, todo
[20:30] <magicdrums> lo que hayas aprendido
[20:30] <magicdrums> lo que te gusto
[20:30] <aolivares> https://wiki.ubuntu.com/ChileanTeam/Recepcion segun ese proceso que hay de bueno y que hay que mejorar
[20:30] <magicdrums> lo que no
[20:30] <Carlos_C> ok
[20:31] <magicdrums> aolivares, yo creo que todo y debera ser modificado lo del wiki
[20:31] <aolivares> cómo asi??
[20:31] <cristianvirtual> anoche por este medio discutiamos sobre *cuando* liberar a un ahijado
[20:31] <magicdrums> ya que las experencias segun los ahijados va a ser diferente
[20:31] <VARGUX> la lista de padrinos debe ser mantenido por el concilio?
[20:31] <Carlos_C> no entiendo a lo que te refieres magicdrums
[20:32] <cristianvirtual> VARGUX: la lista de padrinos es mantenida por el concilio ;)
[20:32] <aolivares> si el concilio decide quién puede o no apadrinar
[20:32] <magicdrums> lo que ocure es que si hacemos un listado de que hay de bueno y que hay que mejorar puede que una de listas se haga larga e interminable
[20:32] <VARGUX> ok... ya veo
[20:32] <aolivares> alguien tenía que hacerlo y es más fácil así
[20:33] --> pagondel se ha unido a este canal (n=pagondel@190.96.49.168).
[20:33] <VARGUX> ok...
[20:33] <VARGUX> termino la reunion
[20:33] <VARGUX> :P
[20:33] <pagondel> ja! :P
[20:33] <aolivares> ya pasemos al otro punto
[20:33] <aolivares> NUEVO CONCILIO
[20:33] <magicdrums> documentemos mas en el wiki sobre los padrinos e informemos por la ML
[20:33] <aolivares> se deben abrir luego la elección para el nuevo concilio
[20:33] <VARGUX> (FLISOL, al final? )
[20:34] <aolivares> flisol al final
[20:34] <VARGUX> ok
[20:34] <magicdrums> FLISOL en la JU
[20:34] <magicdrums> ?
[20:34] <aolivares> cuando es la ju??
[20:34] <pagondel> 6 de junio!
[20:34] <magicdrums> pagondel,
[20:34] <cristianvirtual> aolivares: ya llegaremos a ese punto
[20:34] <Carlos_C> como es el proceso de elecciones del nuevo concilio?
[20:34] <magicdrums> ok
[20:35] <aolivares> segun los estatutos que con sudor yo redacté el año pasado :D
[20:35] <aolivares> deben estar en el wiki
[20:35] <magicdrums> tienes que ser de las filas oficiales de ubuntu-cl??
[20:35] <magicdrums> o puedes ser ahijado?=
[20:35] <aolivares> la verdad verdad no me acuerdo mucho
[20:35] <aolivares> pero esta en el estatuto :P
[20:35] <VARGUX> https://wiki.ubuntu.com/ChileanTeam/Concilio/EstatutoEleccion
[20:36] <magicdrums> pero yo creo que cuando se hizo el estatuto no estaba contemplado este tema de los ahijados
[20:36] <aolivares> https://wiki.ubuntu.com/ChileanTeam/Concilio/EstatutoEleccion
[20:36] <VARGUX> aolivares, ya lo habia puesto :)
[20:36] <aolivares> ah ya lo había puesto WIKIVARGUX :D
[20:36] <VARGUX> jajajaja
[20:37] <aolivares> no pero hay un requisito de antiguedad seguro
[20:37] <VARGUX> magicdrums +1
[20:37] <Carlos_C> No podrán postular las personas cuya inscripción en Launchpad y firma del Código de Conducta sea posterior al mes del lanzamiento del primer release de ubuntu que da nombre al Concilio que se encuentra en funciones.
[20:37] <magicdrums> duh
[20:38] <magicdrums> las votaciones son ahora?
[20:38] <aolivares> nosotros somos hardy heron - intrepid ibex
[20:38] --> marlon1 se ha unido a este canal (n=marlon@pc-59-249-86-200.cm.vtr.net).
[20:39] <lecaros> holas, ahora sí que estoy 100%
[20:39] <magicdrums> lecaros, no interrumpa porfavor
[20:39] --> Patriciologico se ha unido a este canal (i=be15a966@gateway/web/ajax/mibbit.com/x-c627ecfedd465053).
[20:39] <VARGUX> :P
[20:39] * lecaros pide disculpas :)
[20:39] <aolivares> yo creo que el inicio de el periodo de elección debe ser a partir del 7 de junio
[20:40] <aolivares> alo??
[20:40] <cristianvirtual> pongamos fechas a las etapas entonces
[20:40] <magicdrums> +1 aolivares
[20:40] <cristianvirtual> a) Etapa de postulación.
[20:40] <cristianvirtual> b) Etapa de discusión & publicidad.
[20:40] <VARGUX> el nuevo concilio tiene alguna estrategia de trabajo, o algo similar?
[20:40] <cristianvirtual> c) Etapa de Votación.
[20:41] <aolivares> la etapa de postulación parte el 7 de junio
[20:41] <aolivares> a partir de esa fecha se fijan todas las otras
[20:41] <cristianvirtual> post JU
[20:41] <magicdrums> la etapa de postulacion comienza ahora por ML?
[20:41] <-- Patriciologico ha dejado este servidor (Client Quit).
[20:41] <aolivares> no el 7 de junio
[20:41] <cristianvirtual> yo creo q la JU es una buena instancia para la etapa "b"
[20:41] --> Patriciologico se ha unido a este canal (i=be15a966@gateway/web/ajax/mibbit.com/x-d5993d72b3665771).
[20:41] <magicdrums> tan lejos?
[20:41] <lecaros> la postulación debiera ser igual que el período anterior: en el wiki :)
[20:41] <aolivares> yo creo que no debemos manchar la ju con elecciones de concilio
[20:42] <magicdrums> -1 aolivares
[20:42] <lecaros> aolivares +1
[20:42] <lecaros> la elección debiera ser ahorita
[20:42] <magicdrums> O.o
[20:42] <cristianvirtual> aolivares: no entiendo porq "manchar"
[20:42] <lecaros> jaunty + karmic
[20:42] <Carlos_C> aolivares: por qué sería mancharla?
[20:42] <aolivares> manchar = distraer de otras cosas mas relevantes
[20:42] <magicdrums> yo creo que la JU es para eso y mas...
[20:43] <Carlos_C> la elección es bastante relevante
[20:43] <lecaros> la JU tiene fecha?
[20:43] <magicdrums> pagondel,
[20:43] <cristianvirtual> lecaros: 6 de junio
[20:43] <magicdrums> 6 de junio
[20:43] <cristianvirtual> la JU es un punto en la reunion
[20:43] <aolivares> un día despues de mi cumpleaños
[20:44] <lecaros> podríamos tener nuevo concilio ya electo para esa fecha
[20:44] <magicdrums> ademas...
[20:44] <lecaros> en 4 semanas demás se hace
[20:44] <aolivares> si les parece partimos el proceso mañana
[20:44] <magicdrums> por eso yo creo que el proceso de postulacio deberia comenzar ahora
[20:44] <aolivares> votemos
[20:44] <magicdrums> ok
[20:44] <aolivares> a) mañana b) el 7 de junio
[20:44] <VARGUX> a) +1
[20:44] <magicdrums> a
[20:45] <x_jefesin_x> a)
[20:45] <marlon1> a
[20:45] <Patriciologico> a)
[20:45] <Carlos_C> "a" significa tener las elecciones listas para la JU o usarla como ocasión para la discusión y la publicidad?
[20:45] <mruiz> +1 a
[20:45] <aolivares> marlon1 no vale porque es un nombre no registrado :D
[20:45] <lecaros> +1 a
[20:45] <aolivares> tenerla lista
[20:45] <Carlos_C> a
[20:45] <mruiz> nuevo concilio cuanto antes
[20:45] <aolivares> la JU no es para eso porque no están todo
[20:45] <magicdrums> eso eso
[20:45] <aolivares> ok mañana llamo a publicar los candidatos
[20:46] <lecaros> aolivares hasta cuando hay plazo para postular?
[20:46] <mruiz> vale
[20:46] <lecaros> t+7? t+10?
[20:46] <cristianvirtual> proponemos candidatos o c/u se postula?
[20:46] <magicdrums> votemos
[20:46] <pagondel> +1 a (taba en el baño xD)
[20:46] <Carlos_C> ambas cosas debieran estar aceptadas
[20:47] <lecaros> cristianvirtual c/u se postula
[20:47] <-- mcisternas ha dejado este servidor (Connection timed out).
[20:47] <lecaros> eso ya está definido
[20:47] *** marlon1 es conocido ahora como mcisternas.
[20:47] <aolivares> siete dias pa la postulación a partir de la fecha del llamado
[20:47] <aolivares> de todas maneras en el mail pongo la fecha y la hora exacta de finalización
[20:48] <cristianvirtual> perfecto aolivares
[20:48] <Patriciologico> +1 7
[20:48] <magicdrums> consulta donde esta definido el t+7?
[20:48] <aolivares> hay que hablar con pedro el ubuntero del mundo pa que organice todo el tema en launchpad
[20:49] <mruiz> para que haga la votación
[20:49] <lecaros> magicdrums no está definido
[20:49] <magicdrums> es asi?
[20:49] <aolivares> si
[20:49] <magicdrums> ok
[20:49] <aolivares> quedó así para adaptarse a los tiempos
[20:50] <mruiz> habrá una evaluación del concilio saliente?
[20:50] <aolivares> por eso acá se designana los tiempos
[20:50] <aolivares> yo creo que debe haber evaluación.
[20:50] <aolivares> pero no se me ocurre como
[20:50] <aolivares> además en estas cosas el castigo es el no votar a alguien
[20:50] <magicdrums> evaluacion de los postulantes??
[20:51] <Patriciologico> los postulantes se descartan por los votos
[20:51] <aolivares> no los postulantes cumpliendo con los requisitos entran al ruedo
[20:51] <VARGUX> Patriciologico +1
[20:51] <Patriciologico> o se validan tambien por votos
[20:51] <aolivares> si el tipo de ubuntu.cl cumple con los requisitos entra al ruedo igual
[20:52] <magicdrums> no
[20:52] <cristianvirtual> a mi me parece q en el wiki esta claro,
[20:52] <cristianvirtual> lecaros hara mañana mismo el llamado?
[20:52] <aolivares> todos los plazos seran de 7 ds menos el de la votación que será de 10??? (es una propuesta)
[20:52] <lecaros> mmm, estamos discutiendo el estatuto de elección???
[20:52] <aolivares> no
[20:52] <aolivares> los plazos
[20:53] <aolivares> y explicando a los nuevos como es
[20:53] <lecaros> aolivares, era para _dejar_ ver que estábamos desviándonos del tema :)
[20:53] <aolivares> ahh
[20:53] <cristianvirtual> so?
[20:53] <aolivares> por eso vuelvo a preguntar todos los plazos serán de 7 ds menos el de votación que será de 10??
[20:54] <lecaros> aolivares +1
[20:54] <mruiz> porque tantos dias para votar?
[20:54] <aolivares> porque algunos no votan rápido
[20:54] <mruiz> pfff
[20:54] <mruiz> 5 días
[20:54] <lecaros> mruiz, tu propuesta? :)
[20:54] <mruiz> fast track!
[20:54] <magicdrums> la votacion es por ML??
[20:54] <aolivares> ponte que justo te toque viajar con rms??
[20:54] <Patriciologico> o todos los plazos en 7
[20:54] <VARGUX> pero con 7 dias
[20:54] <mruiz> magicdrums, LP
[20:55] <cristianvirtual> si todos los plazos son 7 dias eso ya nos toma 3 semanas
[20:55] <magicdrums> +1 7
[20:55] <lecaros> ok, votemos, +10 o +5
[20:55] <aolivares> quien dijo cinco??
[20:55] <magicdrums> +5
[20:55] <cristianvirtual> +5
[20:55] <Carlos_C> mruiz dijo 5
[20:55] <mruiz> +5
[20:55] <lecaros> aolivares mruiz
[20:55] <mcisternas> +5
[20:55] <pagondel> +5
[20:55] <Carlos_C> +5
[20:55] <x_jefesin_x> +5
[20:55] <Patriciologico> +5
[20:55] <lecaros> listo, 5 días :)
[20:55] <VARGUX> +5 ...........  +4 :)
[20:55] <aolivares> dos dias
[20:55] <aolivares> jajaja
[20:55] <x_jefesin_x> 1
[20:55] <lecaros> hahaha
[20:56] <x_jefesin_x> xD
[20:56] <magicdrums> 1 hora
[20:56] <lecaros> 2 días, a la una, quien da menos?
[20:56] <lecaros> a las 2.. :D
[20:56] <lecaros> yap, 5 días
[20:56] <aolivares> cinco es mas complicado porque va a tocar veces en que los fines de semana se nos metan en medio
[20:56] <Carlos_C> estamos listos con ese tema entonces
[20:56] <lecaros> aolivares, 5 días para votar
[20:56] <magicdrums> si
[20:56] <lecaros> los demás siguen en 7
[20:56] <lecaros> esa es tu propuesta mruiz?
[20:56] <aolivares> ah ok
[20:57] <aolivares> siete para todo y cinco pa votar
[20:57] <aolivares> me parece razonable
[20:57] <aolivares> ya
[20:57] <lecaros> ok
[20:57] <aolivares> ESTADO WEBSITE
[20:57] <mruiz> al final, el que esta interesado va a votar rapido
[20:57] * mruiz hides
[20:58] <magicdrums> VARGUX, se hace presente
[20:58] <mruiz> No he tenido tiempo para seguir trabajando en la migración; termino un proyecto esta semana y con csantiba veremos la actualizacion
[20:58] <magicdrums> quiero felicitar a VARGUX por la abor en el wiki
[20:58] <aolivares> ah pero dentro de esta quincena habrá algo en el website??
[20:59] <VARGUX> :)
[20:59] <mruiz> http://website.ubuntu-chile.cl/
[20:59] <mruiz> aolivares, espero ... depende de mi tiempo libre
[20:59] <aolivares> pues no comas
[20:59] <mruiz> Ese sitio es el base
[20:59] <VARGUX> pudieron ver lo que envié?
[20:59] <mruiz> aolivares si me terminas un proyecto, no hay problema
[20:59] <lecaros> +1 a que mruiz no coma xD
[20:59] <aolivares> jajaja
[20:59] <VARGUX> es muy similar, pero con el logo de ubuntu-cl
[21:00] <aolivares> esta bastante avanzado en lo que se puede ver
[21:00] <mruiz> ;-)
[21:00] <Patriciologico> mne parece bien el sitio, se acerca a la modernizacion de sitios de ubuntu.com y otras comunidades, el head de intrepid quedo algo atras si
[21:00] <mruiz> Patriciologico, lo cambiamos ;-)
[21:00] <aolivares> ahi es donde pueden ir las fotos de chile que se me ocurrieron
[21:00] <mruiz> se supone que ahi irán imagenes de chile
[21:01] <Patriciologico> si como .co.uk quedarian perfectas
[21:01] <mruiz> aolivares, las copiaste de ubuntu-uk (abogado mentiroso)
[21:01] <magicdrums> algo asi como un flash??
[21:01] <aolivares> si po
[21:01] <aolivares> las copie de ahi nunca he negado que ese es mi loco website favorito
[21:01] <mruiz> magicdrums, es un script en php
[21:02] <aolivares> ya entonces eso avanza
[21:02] <aolivares> pasemos a otra cosa
[21:02] <aolivares> JU
[21:02] <aolivares> ah se me pasaba... VARGUX la pagina de inicio del wiki es fenomena
[21:03] <VARGUX> vale... esa es la idea !!!!
[21:03] <magicdrums> +1 para VARGUX
[21:03] <cristianvirtual> JU pagondel y cristianvirtual :)
[21:03] <pagondel> eaea!
[21:03] <x_jefesin_x> al igual que los menus
[21:03] <aolivares> otra habría sido la historia del manual del ubuntero contigo apoyando al tata
[21:03] <pagondel> https://wiki.ubuntu.com/ChileanTeam/Eventos/2009/JuntaUbuntera-mayo
[21:03] <Patriciologico> +100 VARGUX
[21:03] <pagondel> 8)
[21:03] <aolivares> ya ahora si
[21:03] <aolivares> JU
[21:04] <cristianvirtual> bueno lo primero es q la fecha propuesta es el 6 de junio
[21:04] <cristianvirtual> el wiki dice mayo, pero lo cambiaremos
[21:04] <aolivares> yo estoy de cumpleaños el 5
[21:04] <Carlos_C> tienen un lugar pensado?
[21:04] <Patriciologico> nos vamos de la casa de aolivares a la JU entonces
[21:04] <magicdrums> celebramos tambien el cumpleaños de aolivares
[21:05] <pagondel> Carlos_C, sera en mi instituto
[21:05] <cristianvirtual> si, el lugar ya esta conseguido hace tiempo
[21:05] <magicdrums> +1 cumpleaños aolivares
[21:05] <Carlos_C> buena
[21:05] <aolivares> lo mas dificil
[21:05] <aolivares> es el lugar
[21:05] <Patriciologico> cual instituto pagondel?
[21:05] <Carlos_C> donde queda tu instituto pagondel?
[21:05] <aolivares> instituto para jovenes mutantes de charles xavier
[21:05] <magicdrums> poner mapa
[21:05] <pagondel> Santo Tomas, en Zenteno, frente a lamoneda, al laodel paseo bulnes
[21:05] <VARGUX> jajajajaja
[21:05] <magicdrums> de como llegar
[21:06] <Carlos_C> facil de llegar
[21:06] <pagondel> sep ;)
[21:06] <Patriciologico> super centrico
[21:06] <magicdrums> igual
[21:06] <Carlos_C> y cerca de cualquier picada del centro
[21:06] <aolivares> perfecto
[21:06] <cristianvirtual> la idea de la JU es buscar acercar a la gente a nuestra comunidad
[21:06] <cristianvirtual> por lo q no es solo para ubunteros
[21:06] <pagondel> en el lugar contamos con un auditorio para unas 100 personas sentadas comodamente 8)
[21:06] <magicdrums> osea mas que JU va a convertirse en Ubucon???
[21:07] <pagondel> magicdrums, la idea es q sea un punto medio :P
[21:07] <VARGUX> no sería mala idea magicdrums
[21:07] <Carlos_C> cristianvirtual, han pensado cómo incorporar a más gente?
[21:07] <cristianvirtual> difusion será tarea de todos
[21:07] <cristianvirtual> fefa (mi ahijada) ya esta trabajando en banners y flayers
[21:07] <magicdrums> por todos los medios posible
[21:08] <pagondel> 8)
[21:08] <cristianvirtual> en el wiki tenemos una pagina donde pueden escribir sus ideas de actividades para ese dia
[21:08] <mruiz> :)
[21:08] <cristianvirtual> https://wiki.ubuntu.com/ChileanTeam/Eventos/2009/JuntaUbuntera-mayo/Ideas
[21:09] <aolivares> bailarinas exoticas??
[21:09] <moreback> :O
[21:09] <-- Azag ha dejado este servidor ("Leaving.").
[21:09] <magicdrums> el caño
[21:09] <cristianvirtual> ya tenemos a un par casados con charlas, pero estamos esperando mas :)
[21:09] <pagondel> aolivares, esas fueron a la release party... ya no tenemos fondos... :P
[21:09] <aolivares> a Azag no le gustó la idea
[21:09] <Carlos_C> creo que debiera quedar en la portada de ubuntu-cl.org permanentemente
[21:09] <moreback> :D~~
[21:09] <aolivares> si en la portada
[21:10] <pagondel> Carlos_C, ya ira a portada, cuando tengamos el logo ;)
[21:10] <cristianvirtual> pucha perdi el hilo de pa donde iba...
[21:10] <aolivares> otra cosa
[21:10] <aolivares> recursos
[21:10] <pagondel> o decian por las bailarina?
[21:10] <aolivares> que van a necesitar
[21:10] <mruiz> !
[21:10] <Carlos_C> hay que bombardear con esa idea, hasta debieramos tener un contador respecto a los dias que faltan
[21:10] <aolivares> lo deben pedir con tiempo
[21:10] <pagondel> recursos... onda conference pack?
[21:10] <magicdrums> el contador??
[21:11] <lecaros> conference pack lo pido mañana mismo
[21:11] <Carlos_C> no, aolivares se refiere a los recursos
[21:11] <lecaros> pq para Flisol no nos enviaron :(
[21:11] <cristianvirtual> creo q con el pendon viajero y poleras para vender basta :)
[21:11] <magicdrums> el conference pack no se pide con un mes anticipacion??
[21:11] <pagondel> eaeas lecaros  =D
[21:11] <aolivares> noooo
[21:11] <lecaros> no qué?
[21:11] <aolivares> necesitamos mas tonteras
[21:11] <aolivares> pa vender
[21:11] <aolivares> así la gente queda feliz
[21:11] <aolivares> y nosotros con plata pa otras cosas
[21:12] <cristianvirtual> aolivares: entonces agregalos en la pagina del wiki en "materiales" y los solicitamos a quien corresponda ;)
[21:12] <magicdrums> por ultimo tambien se puede realizar un sorteo..
[21:12] <magicdrums> si pedimos conferece pack
[21:12] <moreback> yo quiero un tazón :)
[21:12] <Carlos_C> creo que lo importante no es solo tener charlas, sino que tenemos que estar todos los que podamos mostrando que es un grupo organizado
[21:12] <Carlos_C> que parezca una cosa pro
[21:13] <magicdrums> +1 Carlos_C
[21:13] <pagondel> +1 Carlos_C ;)
[21:13] <cristianvirtual> Carlos_C: las charlas son parte de, no es todo, tal como tu dices
[21:13] <Patriciologico> tiene razon Carlos considerando que se pretende vayan personas nuevas
[21:13] <mruiz> recuerden que hay que transparentas las cuentas de ubuntu-cl
[21:13] <VARGUX> yo quiero un tazon.. el otro lo rompieron... ;(
[21:13] <cristianvirtual> por eso en la pagina de ideas no solo propongan charlas, sino tambien actividades
[21:13] <Patriciologico> y chapitas hay que hablar con csantiba
[21:13] <pagondel> mruiz, no entendi eso :S
[21:13] <VARGUX> mruiz, como así?
[21:14] <aolivares> creo que se refiere que las charlas es lo menos importante
[21:14] <aolivares> es la unica oportunidad que tenemos pa ponernos de acuerdo sobre ciertas cosas
[21:14] <aolivares> y eso es lo que debe tener prioridad
[21:14] <aolivares> para charlas estan las otras actividades con otras comunidades
[21:14] <mruiz> lo de las cuentas el otro dia lo conversabamos con aolivares
[21:14] <aolivares> o no mruiz??
[21:15] <magicdrums> osea solo JU
[21:15] <magicdrums> y despues realizar algo asi como un UBUCON??
[21:15] <aolivares> o
[21:15] <pagondel> -1 aolivares :P
[21:15] <aolivares> yo diria partir con charlas
[21:15] <aolivares> unas pocas
[21:15] <aolivares> y luego actividad de comunidad
[21:16] <aolivares> pero no un dia lleno de charlas
[21:16] <aolivares> a eso yo sinceramente no iría
[21:16] <magicdrums>  yo creo que al reves
[21:16] <pagondel> es algo asi lo q se tiene en mente aolivares
[21:16] <VARGUX> mmm.....
[21:16] <cristianvirtual> aolivares: eso mismo, algo asi es lo q pretendemos
[21:16] <Carlos_C> no entiendo bien la dinámica del evento. Se hacen charlas y luego se le pide a la gente que se retire porque tenemos que discutir temas internos?
[21:16] <aolivares> no
[21:16] <pagondel> NO!
[21:16] <aolivares> todos se quedan y ven como es la comunidad
[21:16] <VARGUX> la gente no se retira
[21:16] <aolivares> ahi llega gente que ve como funciona la cosa
[21:17] <magicdrums> eso me gusta
[21:17] <aolivares> como pangondel
[21:17] <Patriciologico> la comunidad es open
[21:17] <VARGUX> open community... ping lecaros :P
[21:17] <lecaros> :P
[21:17] <cristianvirtual> es una "sesion abierta"
[21:17] <pagondel> la idea es dividir el evento en tres partes (segun mi parecer)
[21:17] <Carlos_C> ok, me parece buena idea
[21:17] <aolivares> se pueden alternar charlas con actividad comunitaria
[21:17] <VARGUX> aolivares +1
[21:17] <pagondel> 1-presentar lo q es ubuntu y todo el bla bla de las charlas
[21:17] <lecaros> aolivares +1
[21:17] <aolivares> como en la de viña, donde las charlas iban relacionadas con las actividades ocmunitaria
[21:18] <aolivares> como olvidar la del tata sobre ser como richard stallman :P
[21:18] <pagondel> 2-presentar como trabaja lacomunidad para incorporar gente a nuestras filas
[21:18] <magicdrums> yo creo que realizar las charlas preeliminares de que  es la comunidad que hacemos y luego pasar a a un foro donde las ideas de todos se juntan
[21:18] <pagondel> 3-discuciones sobre el futuro de la comunidad
[21:18] <cristianvirtual> pero escuchen a pagondel primero po!
[21:18] <cristianvirtual> osea, lean :)
[21:18] <pagondel> xD
[21:18] <Patriciologico> pagondel ¿como conquistar el mundo? :p
[21:19] <Carlos_C> me parece bien lo que dice pagondel
[21:19] <aolivares> a mi también
[21:19] <magicdrums> +1 pagondel
[21:19] <Carlos_C> el proceso de incorporación debe quedar muy claro
[21:19] <aolivares> +1
[21:19] <aolivares> si
[21:19] <cristianvirtual> Carlos_C: osea q el apadrinamiento es tema obligatorio
[21:19] <cristianvirtual> :)
[21:20] <VARGUX> debe ir coordinado
[21:20] <pagondel> 8)
[21:20] <Carlos_C> creo que no debe quedar la impresion que esto es solo santiago
[21:20] <magicdrums> yo creo que ese dia realizar una lista de la gente que desea ser apadrinada
[21:20] <Patriciologico> Streaming?
[21:20] <pagondel> claro... para eso mcisternas va a tener q pegarse el pique xD
[21:20] <Carlos_C> jajaja
[21:20] <aolivares> streaming es el sueño del pibe pero es posible??
[21:21] <lecaros> aolivares en la primera junta lo hicimos
[21:21] <magicdrums> es segun la infraestructura
[21:21] <aolivares> si recuerdo sus voces jajaja
[21:21] <cristianvirtual> aolivares: depende de los recursos y anchos de banda q nos presten
[21:21] <pagondel> hay un proxy...
[21:21] <magicdrums> no importa lo saltamos
[21:21] <Patriciologico> +1 magicdrums
[21:22] <Carlos_C> si no se puede al menos debe haber una instancia en donde hablemos de la participación de regiones
[21:22] <cristianvirtual> magicdrums: te haces cargo de eso entonces?
[21:22] <pagondel> +1 cristianvirtual xD
[21:22] <Patriciologico> XD
[21:22] <aolivares> +1 Carlos_C
[21:22] <mruiz> +1
[21:23] <cristianvirtual> q mas sobre este punto?
[21:23] <cristianvirtual> vamos pa la hora y medi a de runion
[21:23] <magicdrums> dejen hacer pruebas y en la semana les informo
[21:23] <Carlos_C> solo que es necesario tener absolutamente resuelto el tema del apadrinamiento para entonces
[21:23] <lecaros> sino alguien con un enlace 3G :)
[21:23] <Patriciologico> las regiones que no envien representantes, podrian enviar una presentacion, algo que los identifique en una instancia creada para hablar de la comunidad en regiones
[21:23] <aolivares> nada simplemente darles ánimos y decirles que hinchen mucho a otros miembros pa que les ayuden en lo que corresponda
[21:24] <pagondel> 89
[21:24] <aolivares> grupo foro
[21:24] <pagondel> 89*
[21:24] <pagondel> 8)***
[21:24] <magicdrums> YO!
[21:24] <aolivares> GRUPO FORO
[21:24] <moreback> 3G es lenteeeejaaa
[21:24] <Carlos_C> grupo foro
[21:24] <magicdrums> el mio funca bien
[21:24] <aolivares> a ver carlos
[21:24] <aolivares> te leemos
[21:24] <cristianvirtual> grupo foro
[21:25] <Carlos_C> es muy simple: en el wiki se establece que para ser del grupo foro debes estar inscrito en launchpad
[21:25] <Carlos_C> pero en el wiki se establece un grupo bastante mas amplio
[21:25] <Carlos_C> y a muchos de los que ahi aparecen no los conozco ni se cuales son sus funciones
[21:25] <aolivares> el que manda es el de launchpad
[21:25] <Carlos_C> necesito que el grupo foro se defina
[21:25] <aolivares> pesca borra a todos de launchpad y listo
[21:26] <aolivares> y convoca a tu gente
[21:26] <Carlos_C> ademas, necesito poder incorporar a más personas
[21:26] <magicdrums> listo Carlos_C te dieron el poder
[21:26] <aolivares> así lo hicimos con peñaloza
[21:26] <Carlos_C> y para eso el proceso de apadrinamiento debe iniciarse
[21:26] <aolivares> toma a tres o cuatro con experiencia en el foro
[21:26] <Patriciologico> launchpad creo que ya se borro y donde hay mas en el wiki no en launchpad
[21:26] <Carlos_C> ok, voy a dejar a la gente que esta en launchapd y al resto la borraré
[21:26] <aolivares> borra todo lo que necesites
[21:27] <aolivares> así lo hicimos con peñaloza
[21:27] <Carlos_C> necesito tener poder para incorporar a quienes mas participan del foro
[21:27] <aolivares> y dejamos participando a cuatro personas mas
[21:27] <cristianvirtual> Carlos_C: no me parece mal q quieras armar un nuevo grupo desde cero, no tengas miedo de hacer borron
[21:27] <aolivares> habla con pedro_
[21:27] <Carlos_C> en el fondo quiero libertad para ponerme a trabajar
[21:27] <VARGUX> aunque en el wiki ya no hay nadie
[21:27] <aolivares> el launchpad man
[21:27] <lecaros> carlos_c tienes potestad para hacerlo :)  usa el sentido común y el CoC :)
[21:27] <aolivares> si
[21:27] <Carlos_C> ok,
[21:27] <cristianvirtual> esssssssasto
[21:28] <Carlos_C> significa que necesito algo mas del team
[21:28] <aolivares> si te pasan el foro es para que lo trabajes
[21:28] <Patriciologico> listo
[21:28] <aolivares> como va la migración
[21:28] <Carlos_C> que se genere un listado de padrinos
[21:28] <aolivares> hay respuesta de mr ubuntuforums
[21:28] <aolivares> ?
[21:28] <lecaros> aolivares, no, aún no hay respuesta de ubuntuforums
[21:28] <Carlos_C> nop
[21:28] <magicdrums> yo creo que no es necesario tener mas adrinos
[21:28] <aolivares> Carlos_C esos padrinos los puedes generar dentro de los mismos clasicos del foro
[21:28] <magicdrums> si vez que alguien tiene  aptitudes lo incorporas a tus filas
[21:29] <aolivares> exacto
[21:29] <aolivares> tu serás su padrino
[21:29] <Carlos_C> ok, pero yo aun estoy en categoria de ahijado
[21:29] <aolivares> o alguno otro que este contigo en el grupo foro
[21:29] <magicdrums> ubunteros entendamos que la incorporacion de nuevos miembros una de las formas es que sea apadrinado
[21:29] <aolivares> yo creo que cuando te pasamos el foro dejaste de estarlo
[21:30] <Carlos_C> entonces pagondel ya no te necesito
[21:30] <aolivares> jajajaja
[21:30] <Carlos_C> soy libre
[21:30] <pagondel> y no te habia dado la patada anoche?
[21:30] <Carlos_C> no dijiste nada
[21:30] <Carlos_C> pastel
[21:30] <magicdrums> no esta documentado pagondel
[21:30] <Carlos_C> asi es
[21:30] <lecaros> hahaha
[21:30] <cristianvirtual> Carlos_C: anoche te patiaron
[21:30] <VARGUX> jajajajaja
[21:30] <lecaros> carlos_c inthe wild
[21:30] <aolivares> jajaja rapidito ahora
[21:30] <magicdrums> migacion?
[21:31] <aolivares> aun no hay respuesta de migracion
[21:31] <Carlos_C> no ha habido respuesta de ubuntuforums
[21:31] <Carlos_C> por lo tanto el foro sigue donde está
[21:31] <aolivares> estamos esperando el frontera con nuestro coyote
[21:31] <aolivares> hasta nuevo aviso
[21:31] <Carlos_C> mientras voy a generar un grupoforo que trabaje
[21:31] <magicdrums> la posicion de todos es migrar??
[21:31] <aolivares> vamos a ser los espalda mojada de ubuntuforums
[21:31] <VARGUX> magicdrums +1
[21:31] <VARGUX> :)
[21:32] <aolivares> ya FLISOL!
[21:32] <Patriciologico> a mi no me parece migrar pero como estaba ausente cuando se trato el tema
[21:32] <magicdrums> debido que ubuntuforums no responde
[21:32] <mruiz> ya se voto
[21:32] <magicdrums> ok
[21:32] <aolivares> FLISOL
[21:33] <Carlos_C> quien parte con flisol?
[21:33] <Carlos_C> pagondel, ex padrino?
[21:33] <magicdrums> ...
[21:34] <x_jefesin_x> ...
[21:34] <magicdrums> STAND, evaluacion...
[21:34] <pagondel> ummm... pues aca ningun problema con flisol, se instalaron muchos ubuntus, creo q la gente del stand no tubo tiempo dni de respirar
[21:35] <Carlos_C> qué impresión se llevó la gente del stand de ubuntu?
[21:35] --> fefa se ha unido a este canal (n=fefa@pc-165-82-214-201.cm.vtr.net).
[21:35] <Carlos_C> yo solo interactué con las personas a quienes les instalé
[21:35] <magicdrums> MUCHA GENTE INSTALANDO UBUNTU
[21:36] <Patriciologico> De las tres flisol que he asistido (aunque esta ultima llegue bien tarde) la disposicion del evento en un solo ambiente me parecio desordenado, me gusto mas en el duoc o en la u central
[21:36] <pagondel> cristianvirtual, fefa, como estubo el stand de ubuntu?
[21:36] <pagondel> (flisol)
[21:36] <cristianvirtual> en el stand se hicieron muchas preguntas, se ayudo con configuraciones post instalacion y se le explico a la gente como involucrarse a ubuntu-cl
[21:36] <fefa> bastante visitado
[21:36] <pagondel> 8)
[21:36] <magicdrums> aolivares, que tal FLISOL por haya?
[21:36] <fefa> mucha gente ba con hartas dudass y quedaba super conforme
[21:36] <cristianvirtual> se regalaron CDs
[21:36] <fefa> :)
[21:37] <aolivares> como las @#~½#@
[21:37] <VARGUX> :)
[21:37] <cristianvirtual> ademas de fotos para el mercurio de stgo
[21:37] <fefa> sii yo estuve copuiandoc ds ahio cpn mi tarrito
[21:37] <aolivares> me robaron los cd
[21:37] <fefa> pero las fotos nuncas las encontre en el mercurio
[21:37] <fefa> XD
[21:37] <aolivares> no había nadie para instalar ubuntu y cada grupo instalaba su distro y los de fedora no iban a estar instalando ubuntu asi que supongo que quedó la escoba
[21:38] <Carlos_C> stenemos un problema de centralización entonces
[21:38] <aolivares> yo estaba en el stand dando pena
[21:38] <VARGUX> y que se puede hacer para mejorar eso aolivares ??
[21:38] <mruiz> necesitamos fenicios
[21:38] <aolivares> y aunque tengo una personalidad magnetica y salidas chistosas no fue suficiente
[21:38] <lecaros> aolivares, mala cosa... se les debe instalar la distro que quiere :(
[21:38] <lecaros> mruiz copión :p
[21:38] <mruiz> lecaros +1
[21:39] <aolivares> lo unico que pude hecer fue lanzar toda la culpa sobre mruiz
[21:39] <aolivares> pero igual me miraron feo todo el dia
[21:39] <Carlos_C> debieramos generar un grupo allá o mandar gente de acá, como sea es algo que se debe prever con tiempo
[21:39] <lecaros> aolivares, tal vez un ping un par de días antes hubiera servido
[21:39] <mruiz> lecaros, en el el2009 tenemos ititas, fenicios, acadios, etc
[21:39] <aolivares> lecaros mandé mail hasta el último momento
[21:39] <lecaros> yo feliz hubiera ido a valpo :)
[21:39] <magicdrums> la gente quedaba contenta al saber que detras del simple sistema operativo que estaban instalando en sus maquinas habia gente de verdad que los podia ayuda
[21:39] <magicdrums> la verdad converse con arta gente y estaban contentas por saber que la comunidad no es ficticia
[21:39] <lecaros> aolivares entonces no lo leí :(
[21:39] <magicdrums> ya que pensaban que era gente extranjera que repondia en el foro
[21:39] <magicdrums> XD
[21:40] <cristianvirtual> yo de la discucion de la ML saco en limpio q en actividades fuera de stgo debe haber un contacto oficial y el debe ser quien coordine con tiempo la actividad
[21:40] <cristianvirtual> muchos no sabiamos q en valpo la cosa se venia fea
[21:40] <aolivares> por eso es importante que en el foro incentiven que pongan la ciudad de donde son
[21:40] <cristianvirtual> habia una pagina en el wiki para hacerlo, pero nadie completaba los datos
[21:40] <aolivares> yo por ejemplo pongo quillotita feliz de la vida y no tonteras como en medio de ninguna parte o del mundo
[21:40] <VARGUX> quizás se deba estipular un "minino" de personas para las actividades
[21:41] <mruiz> aolivares, y dale con el foro
[21:41] <cristianvirtual> y se crea la eterna duda, si no hay actividad o la gente no escribe
[21:41] <Carlos_C> si, es necesario que empecemos a generar sentido de localidad
[21:41] <aolivares> VARGUX
[21:41] <aolivares> me parece que es verdad
[21:42] <aolivares> y generar plata pa desplazar gente
[21:42] <cristianvirtual> +1 VARGUX
[21:42] <cristianvirtual> creo q es mejor no participar q participar mal
[21:42] <Carlos_C> qué ocurre si el mínimo no se consigue?
[21:42] <cristianvirtual> por eso me parece lo q dice vargux
[21:42] <lecaros> aolivares, insisto yo feliz me muevo a valpo o a cualquier otra parte :)
[21:42] <x_jefesin_x> cristianvirtual se deviera hacer incapie en el mapa o no?
[21:42] <aolivares> la experiencia ahora me dice que es asi
[21:43] <cristianvirtual> al final con flisol valpo solo conseguimos desgastar a aolivares
[21:43] <VARGUX> x_jefesin_x, mapa?
[21:43] <Patriciologico> la procedencia esta en el wiki
[21:43] <cristianvirtual> si, se aprendio, pero no es a lo q voy
[21:43] <Patriciologico> o la ubicacion mejor dicho
[21:43] <aolivares> si y que los odiara con todo mi corazon
[21:43] <VARGUX> :P
[21:43] <aolivares> porque no podia estar pasandola bien con uds en la de stgo que era todo groove
[21:43] <Patriciologico> :-"
[21:44] <magicdrums> mcisternas, algo que aportar?
[21:44] <mcisternas> si
[21:44] <cristianvirtual> se notaba a aolivares molesto en su reflexion de blog, a mi me cargo su post, pero entiendo q fallamos en coordinacion
[21:44] <cristianvirtual> debemos aprender a usar bien el wiki para coordinarnos y ver q si no hay nadie anotado en valpo es porq algo pasa
[21:45] <mcisternas> bueno, lo mio fue bastante simple... aca la flisol de iquique fue mas bien una reunion de amigos, no tengo idea lo que fallo pues yo me dedique a lo mio, quizas fue la difusion, los horarios.. no se. pero si saco cuentas alegres ya que mucha gente se acerco a preguntarme de las mas variadas cosas
[21:45] <magicdrums> +1 VARGUX
[21:45] <mcisternas> desde las mas basicas hasta unas que me apoyaron otras personas
[21:45] <lecaros> mcisternas _no tengo idea lo que fallo pues yo me dedique a lo mio_ => ahí está la falla estimado. Trabajó como el caballo :)
[21:45] <mcisternas> creo que me fue bien a pesar de que es la primera vez que hay un stand por aca (las otras veces eran puras charlas e instalacion)
[21:46] <mruiz> no es por nada, pero la instalacion no es para nada complicada y cada vez está más automatizada... por ende, debemos apuntar a otros objetivos
[21:46] <magicdrums> mcisternas, estabas solo?
[21:46] <x_jefesin_x> VARGUX https://wiki.ubuntu.com/ChileanTeam/General/Mapa
[21:46] <magicdrums> poner mas incapie en apoyar los stand
[21:46] <mruiz> las joyitas son los stands
[21:46] <Patriciologico> que objetivos mruiz?
[21:47] <mcisternas> magicdrums, no, estaba un amigo ingeniero que decidio por las suyas apoyarme
[21:47] <Patriciologico> ok
[21:47] <aolivares> mruiz pero el problema es que también se necesitan instaladores
[21:47] <Carlos_C> mruiz, la flisol se trata de instalar, la gente llega a eso y cualquier otro objetivo que se genere necesita de ir acompañado de un grupo de instaladores
[21:47] <magicdrums> mcisternas, al lo podrias apadrinar???
[21:47] <aolivares> no sacas con tener stand si no hay instaladores
[21:47] <mruiz> Carlos_C, está claro
[21:48] <mruiz> pero sin stand no hay un plus de la comunidad
[21:48] <aolivares> si vas con puro stand molestarás a los organizadores y yo creo que con razon
[21:48] <magicdrums> yo creo que con un stand con 4 personas estaria bien
[21:48] <mruiz> para que seguimos usando el mapa del wiki si tenemos uno el LP -> https://launchpad.net/~ubuntu-cl
[21:48] <mruiz> aolivares, solo es la flisol de valpo se instauró esa regla de que traes tus instaladores
[21:48] <mcisternas> magicdrums, el no es de la comunidad, le estuve hablando de esto, pero por pega y otros compromisos no acepto integrarse
[21:48] <Patriciologico> mucha gente no llega a instalar sino a conocer, ya tienen la instalacion o piensan  tenerla, pero quien saber mas de ubuntu, como me he sabido hablando con mucho publico en las Flisoles
[21:49] <aolivares> pero es feo ir a puro lucirse y nada de instalar
[21:49] <lecaros> aolivares +1
[21:49] <Carlos_C> ojo que los instaladores trabajamos todo el dia hasta las 8:30 pm
[21:49] <mruiz> aolivares, claro ... pero hay que tener cierto equilibrio
[21:49] <lecaros> los instaladores deben existir en flisol
[21:49] <lecaros> y creo que son la prioridad
[21:49] <aolivares> si a flisol no vas a instalar mejor no ir
[21:49] <lecaros> el stand tb funciona solito y se arma con 4 personas
[21:49] <Carlos_C> pagondel y yo terminamos cerrando el local
[21:49] <-- Schmick ha dejado este servidor (Remote closed the connection).
[21:49] <VARGUX> :P
[21:50] --> Schmick se ha unido a este canal (n=Carlos@91-59-20-190.adsl.terra.cl).
[21:50] <VARGUX> to me fui a las 5:30 aprox. de la FLISOL
[21:50] <Patriciologico> aolivares y las charlas? mucha gente va por ello
[21:50] <VARGUX> pero instalé bastante
[21:50] <aolivares> las charlas las ponen los organizadores
[21:50] <Patriciologico> no quiero decir que no debe haber instalacion, seria ilogico y contradictorio
[21:50] <aolivares> y para eso siempre sobran
[21:50] <aolivares> si lo que falta siempre son instaladores
[21:51] <mruiz> debieramos tener un staff definido entonces
[21:51] <Carlos_C> nadie desconoce que las charlas son importantes, lo que pasa es que a aolivares le faltó gente que hiciera el trabajo mas mecánico y aburrido
[21:51] <mruiz> de hecho, iba a participar del super stand (fantasmal)
[21:52] <cristianvirtual> a aolivares le falto gente engeneral, instaladores, stand, todo
[21:52] <magicdrums> +1 por staff de instaladores
[21:52] <Carlos_C> cristianvirtual es cierto, pero sin instaladores ahí si quedamos mal
[21:52] <pagondel> no es por nada... pero aca en santiasco estaria dipuesto a decir q unas 3/4 partes de los instaladores de ubuntu no tienen relacion activa con la comunidad de ubuntu-cl
[21:52] <aolivares> voy a sonar como jorge pidiendo que los informáticos ayuden a los más necesitados pero es importante que para la próxima flisol encontrar gente comprometida y que se organice todo mejor
[21:53] <cristianvirtual> claro porq en flisol los instaladores se inscriben directamente en flisol, no en ubuntu-cl
[21:53] <lecaros> pagondel eso se debe a 2 cosas básicamente:
[21:53] <lecaros> 1. ubuntu es fácil de instalar
[21:53] <lecaros> 2. es lo que la gente va a buscar a FLISoL :)
[21:53] <pagondel> ;)
[21:53] <aolivares> probablemente eso también fue un problema de los organizadores
[21:53] <lecaros> aolivares, yo me voy a Valpo el próximo año
[21:54] <Carlos_C> entonces una opcion es que para la proxima flisol tener un grupo de personas que puedan desplazarse
[21:54] <aolivares> aca por la decisión nefasta que tomaron este año
[21:54] <Carlos_C> yo no tengo problema en ir a valpo
[21:54] <lecaros> ahí la hacemos entre los 2 si es que no hay más gente :D
[21:54] <aolivares> sería perfecto
[21:54] <cristianvirtual> yo tampoco tengo problemas en ir a valpo, tengo familia alla, el punto es pedir esa gente y organizar todo a tiempo
[21:54] <Carlos_C> arica ya es mucho pedir, pero valpo no queda lejos
[21:55] <pagondel> qda algun tema mas? =O
[21:55] <Carlos_C> iquique, perdon
[21:55] <VARGUX> por eso, DEBE estipularse la cantidad minimina necesaria de stand o de presencia de la comunidad en algún evento
[21:55] <aolivares> ok creo que para la proxima debemos coordinarnos mucho mejor
[21:55] <cristianvirtual> con tiempo podemos mover gente, tiempo y plata
[21:55] <magicdrums> para stand 2
[21:55] <cristianvirtual> insisto en q debemos aprovechar mejor el wiki para organizar eventos
[21:55] <magicdrums> instaladores 4
[21:55] <magicdrums> total 6
[21:55] <Carlos_C> si, podriamos estipular que los equipos se definan con un mínimo de una semana de anticipación
[21:55] <aolivares> esta todo hablado
[21:56] <aolivares> falta lo de las propuestas para este año
[21:56] <aolivares> pero creo que ese si es un tema ju
[21:57] <cristianvirtual> aolivares +1
[21:57] <Carlos_C> entonces se da por terminada la reunión?</pre>
