{|
| '''Warning'''
* This is a '''readonly''' and '''text-based''' archive of a deprecated wiki.
* '''Images''' and '''attachments''' have been removed to conserve space.
* '''Links''' may not work and there may be formatting issues.
* A '''compressed''' version with images and the original syntax is in the repo '''Releases'''.
|}

__TOC__



<pre>
(21:07:09) El tema de #ubuntu-cl es:  Bienvenidos al canal oficial de Ubuntu Chile | Fotos: http://www.flickr.com/groups/ubuntu-cl/pool/  | Contribuye con 5 al dia https://wiki.ubuntu.com/5-A-Day ! | Descarga Hardy Heron desde http://tinyurl.com/663c4h | Reunion IRC: 30/04/08 21:30 | Ubuntu Open Week -> https://wiki.ubuntu.com/UbuntuOpenWeek
(21:08:55) Se inició el registro. A partir de ahora se registrarán todos los mensajes de esta conversación.
(21:37:38) mruiz: Buenas noches amig@s, bienvenidos a esta reunion de Ubuntu-cl
(21:37:41) Elkan76: parece que la asistencia va a ser similar a la ultima reunion
(21:37:53) ElFlauta: lleguéjustito  :3
(21:38:36) mruiz: ===========================
(21:38:42) mruiz: Temario
(21:38:48) tatadeluxe [n=tata@pc-85-63-45-190.cm.vtr.net] ha entrado en la sala.
(21:38:56) mruiz: 1. Foros
(21:39:18) mruiz: 1.1 Definir de manera definitiva resolución sobre La Cafetaría.
(21:39:29) tatadeluxe: hola a tod@s
(21:39:31) mruiz: Amigos Foreros, les cedo la palabra
(21:39:41) sakharov: antes miguel
(21:39:45) sakharov: quien lleva el log??
(21:39:58) mruiz: 0/
(21:39:59) Elkan76: yo ya tengo registro
(21:40:08) sakharov: ok yo tomo le acta
(21:40:11) mruiz: OK...
(21:40:13) mruiz: sigamos
(21:40:13) sakharov: y mauricio el log
(21:40:21) Elkan76: ok
(21:40:23) mruiz: 1.1 Definir de manera definitiva resolución sobre La Cafetaría.
(21:40:31) csantibanez [n=csantiba@pc-34-148-46-190.cm.vtr.net] ha entrado en la sala.
(21:40:35) tatadeluxe: La votación de la Cafetería está en curso
(21:41:04) mruiz: tatadeluxe, la mayoria de la gente que se encarga de mantener los foros esta en desacuerdo
(21:41:06) klizanar: al parecer hay respuestas positivas referentes a ese tema
(21:41:22) pedro_: donde esta la agenda?
(21:41:36) Elkan76: Si pero si sumas el no mas el otro canal, dan sobre el si
(21:41:45) sakharov: http://wiki.ubuntu-cl.org/Reuniones/2008-04-30
(21:41:51) pedro_: sakharov: gracias ;-)
(21:41:59) tatadeluxe: 8 apoyan la cafetería y 12 no
(21:42:12) klizanar: ha ok
(21:42:21) sakharov: y es una votación pobre para la cantidad de usuario del foro
(21:42:28) Elkan76: Commo siempre
(21:42:37) klizanar: ten en cuenta que la cantidad de usuarios del foro no pasa de 30
(21:42:39) mruiz: no representa fielmente a la gente que ocupa el foro
(21:42:44) klizanar: los demás vienen y van
(21:42:53) tatadeluxe: por eso puse un mínimo de 30 votaciones, igual lo importante son los argumentos
(21:42:55) ElFlauta: muy poca gente es "habitué"
(21:43:00) Elkan76: si la mayoria es poblacion flotante
(21:43:06) mruiz: entonces?
(21:43:14) klizanar: se rechaza?
(21:43:17) sakharov: bueno yo soy de la idea de rechazar
(21:43:18) mruiz: vale la pena hacer esto?
(21:43:25) sakharov: y abrir el irc para ese fin
(21:43:35) tatadeluxe: Si, porque hay que solucionar el tema de fondo
(21:43:36) ElFlauta: sí, si la vale
(21:44:00) ElFlauta: a fin de cuentas, la entrada ha sido abierta
(21:44:07) Elkan76: Pero como "fiscalizar" IRC??
(21:44:07) mcisternas: yo tambien rechazo la idea de La Cafeteria, no se si es una buena idea para el foro de ubuntu-cl
(21:44:18) tatadeluxe: mruiz: el problema de fondo es definir un espacio de conversación e intercambio de experiencias
(21:44:57) sakharov: agrego a lo de tata: sin distraer el SoporteColaborativo
(21:45:01) mruiz: tatadeluxe, sip  porque de otra manera el foro se convertirá en cualquier cosa (lo que debemos evitar)
(21:45:06) ElFlauta: yo creo que gran parte del revuelo de la cafetería se debió a una notoria entrada de gente muy joven (edades de colegio) en los últimos meses
(21:45:11) tatadeluxe: Elkan76: como siempre lo hemos hecho, se crea una norma de convivencia y listo
(21:45:13) klizanar: yo apoyo eso del intercambio de experiencias pero si va a llegar gente como charlie, entonces nadie va a querer entrar en el canal
(21:45:30) ElFlauta: que, como es habitual, quieren dar jugo o echar la talla un rato
(21:45:35) mruiz: sip, hay gente que hacer ping todo el dia a todos
(21:45:53) csantibanez: y si creamos un canal de irc especial para eso ?
(21:45:56) sakharov: yo pienso que pa eso es prohibir el soporte en el irc
(21:45:58) sakharov: y listo
(21:45:59) mruiz: ??
(21:46:08) mruiz: el soporte debe ser derivado a ubuntu-es
(21:46:15) klizanar: si yo tambien opino que se prohiba el soporte en irc
(21:46:18) klizanar: si
(21:46:22) mruiz: en listas de correo e IRC
(21:46:25) ***pedro_ nods
(21:46:49) sakharov: pero yo creo que se debe escuchar en esto a pedro_ andres y sourcer que son los usuarios mas fieles de irc
(21:47:05) mcisternas: csantibanez, pero yo creo que a la gente le agrada mucho mas el "formato foro" que estar en irc.
(21:47:09) Elkan76: pero los grupos de desarrollo pierden usuarios sin soportes especificos
(21:47:25) Elkan76: y para eso veo irc
(21:47:26) klizanar: yo prefiero dar soporte por foro
(21:47:42) mruiz: quines entran a irc x soporte EXIGEN a los que estan en el canal respuestas... eso no debe ser
(21:47:52) klizanar: si y son muy prepotentes
(21:48:02) Elkan76: ahhhh... eso es otra cosa
(21:48:09) klizanar: andan amenazando y al final uno quiere salir del canal para no responder
(21:48:21) sakharov: para eso se crea una norma que diga no soporte por irc y listo
(21:48:28) pedro_: es lo que casi siempre sucede, preguntan algo, hacen un poco de flood y se van porque nadie les contesto
(21:48:33) sakharov: como pasó con la lista de correos
(21:48:36) mruiz: klizanar, tengo OP en el canal y puedo ceder privilegios para evitar estos problemas
(21:48:36) tatadeluxe: sakharov: exacto
(21:48:40) Elkan76: +1 pedro
(21:48:43) klizanar: si
(21:48:49) pedro_: pero "prohibir" suena muy feo
(21:48:53) klizanar: jajajja
(21:48:54) mruiz: jejejeje
(21:48:57) klizanar: es una manera de decirlo
(21:49:01) sakharov: o sea reglar jajaja
(21:49:07) pedro_: ahaha
(21:49:12) mruiz: pedro_, restringir el soporte x irc
(21:49:14) ElFlauta: "censurar", como dijeron en el foro
(21:49:18) mruiz: :o
(21:49:19) Elkan76: jajajaja
(21:49:19) ElFlauta: :P
(21:49:26) klizanar: ni siquiera eso
(21:49:27) flipflop: oye, están hablando en serio?
(21:49:28) mruiz: entonces, se baja el tema de la cafetera ?
(21:49:33) pedro_: mejor digamos que se "recomienda" pedir soporte por el foro y no por irc u otra via ya que es demasiado informal
(21:49:37) tatadeluxe: yo cada 3 días recibo un correo de un despistado pidiendo soporte, y les copio textual lo que dice el ManualModeradorForo
(21:49:45) pedro_: pero prohibir suena como iaaak
(21:49:45) klizanar: si
(21:49:54) Elkan76: sip
(21:49:55) klizanar: hay que mandarlos al foro o al manual ubuntero
(21:49:57) ElFlauta: "recomendar" es una buena palabra
(21:49:58) sakharov: si es verdad pedro
(21:49:59) klizanar: pero algunos no entienden
(21:50:15) sakharov: me referia a repetir la experiencia que se hizo con la lista de correos
(21:50:23) sakharov: ya nadie pide soporte por la lista
(21:50:25) pedro_: sip es dificil hacer entender a las personas de buenas a primera
(21:50:45) klizanar: sip
(21:50:46) mcisternas: entonces si se manda a la gente al foro o al manual ubuntero, el irc quedara como "punto de encuentro"?
(21:50:56) mruiz: mcisternas, esa es la idea
(21:50:58) pedro_: talvez podriamos poner un "mensaje" (no me acuerdo el nombre) a la entrada del canal
(21:51:00) klizanar: exacto
(21:51:01) Elkan76: y cierto tipo de ayudas
(21:51:08) flipflop: disculpen, por la pregunta pero cuanto es el uso del canal de IRC, se usa mucho ?
(21:51:13) pedro_: que diga lo que estamos discutiendo
(21:51:20) emeteco: cada herramienta tiene ventajas, por ejemplo el foro "autodocumenta" el soporte
(21:51:23) mruiz: flipflop, cada dia se ocupa mas...
(21:51:32) ElFlauta: exacto, emeteco
(21:51:33) pedro_: "es recomendable usar el foro para soporte blablablabla"
(21:51:37) pedro_: ahora no se cuanta gente lo lea
(21:51:39) flipflop: ahora, cuanto se utiliza ahora?
(21:51:43) emeteco: el irc debiera servir de apoyo a esa "autodocumentación"...
(21:51:48) ElFlauta: en IRC no queda registro... queda como el fono-ayuda de vtrobo
(21:51:50) klizanar: si por que así queda un registro del soporte
(21:51:50) flipflop: en esta semana perdon
(21:52:06) emeteco: desde ircr y referir al foro
(21:52:14) pedro_: uh nosotros usamos harto este canal
(21:52:15) klizanar: pero es desgastante para los que estamos en el canal responder 3 o 4 veces a la misma pregunta
(21:52:19) tatadeluxe: pedro_: a que te refieres?
(21:52:24) emeteco: desde irc recomendar y referir al foro, disculpen...
(21:52:41) pedro_: tatadeluxe: en?
(21:52:41) lecaros [n=lecaros@211-66-246-201.adsl.terra.cl] ha entrado en la sala.
(21:52:53) pedro_: emeteco: yup yup
(21:52:54) flipflop: cuantas horas diarias?
(21:53:04) lecaros: perdón la hora
(21:53:14) mruiz: nos estamos desviando del tema principal
(21:53:15) lecaros: estaba en quehaceres domésticos :S
(21:53:27) mruiz: primero definamos lo de la cafetera
(21:53:32) csantibanez: (llega tarde e interrumpiendo)
(21:53:38) flipflop: ﻿cuantas horas diarias utilizan el IRC
(21:53:38) Elkan76: jajajaja
(21:53:38) sakharov: se rechaza lo de la cafetaría
(21:53:43) klizanar: yo creo que se rechaza
(21:53:49) Elkan76: +1
(21:53:49) mcisternas: La Cfeteria no debiera ir, aunque en un principio me parecio una buena idea.
(21:53:50) pedro_: flipflop: yo, mas de lo que deberia...
(21:53:54) emeteco: apoyo la noción...
(21:53:55) pedro_: por lo menos 8 horas diarias
(21:53:58) klizanar: flipflop: yo estoy todo el día conectada
(21:53:59) pedro_: :-P
(21:54:26) lecaros: si están hablando de la cafetería en el foro -1
(21:54:28) pedro_: sip, siempre hay gente conectada
(21:54:42) mruiz: a alguien le falta por votar?
(21:54:45) _CarlosRuiz_: entonces no va a existir un canal de IRC libre para los usuarios de ubuntu?
(21:54:55) sakharov: este es libre
(21:54:58) sakharov: hoy lo viviste
(21:55:00) mcisternas: irc se debeiera convertir en una "cafeteria", se entiende?
(21:55:04) klizanar: siiiiiiiiiii
(21:55:06) csantibanez: rechazada la cafetería en el foto
(21:55:08) klizanar: exacto el irc es la cafetera
(21:55:09) sakharov: como hoy hace un rato
(21:55:16) mruiz: _CarlosRuiz_, quien te dijo que IRC era para ciertas personas?
(21:55:17) flipflop: las votaciones sobre la cafetera en el foro van ganando, hacer cualquier otra cosa es antidemocrático
(21:55:19) pedro_: el foro es mas formal  y esta bien que se quede de esa forma
(21:55:27) ElFlauta: a todo ésto, y para estar a tono, voy a hacerme un té
(21:55:27) pedro_: si quierne tirar la talla metanse a IRC
(21:55:28) _CarlosRuiz_: quien me lo dijo? da lo mismo...
(21:55:48) _CarlosRuiz_: pero lo que no entiendo
(21:55:50) mcisternas: pedro_, exacto ;)
(21:55:51) mruiz: flipflop, la suma del no a la cafetera gana
(21:56:00) pedro_: podemos avanzar?
(21:56:02) flipflop: no en la votación del foro
(21:56:03) _CarlosRuiz_: es por que no se pueden hacer preguntas sobre ubuntu?
(21:56:09) klizanar: si yo creo que ya está claro
(21:56:10) pedro_: llevamos casi 20 minutos en el mismo tema
(21:56:13) mruiz: sip
(21:56:14) _CarlosRuiz_: por que prohibir o "restringir" ese tema?
(21:56:17) Elkan76: ok
(21:56:21) Elkan76: siguiente
(21:56:21) pedro_: _CarlosRuiz_: que estas leyendo?
(21:56:23) mruiz: _CarlosRuiz_, tenemos cierto orden
(21:56:29) klizanar: si se pueden hacer preguntas sobre ubuntu pero no de sorporte
(21:56:38) pedro_: cual fue la desicion entonces?
(21:56:46) flipflop: Otro medio como IRC o mensajería es una mejor opción no es un NO a la cafetera
(21:56:51) lecaros: quien modera?
(21:56:52) ElFlauta: simplemente, porque se haría impracticable, extenuante y repetitivo, además de desordenado
(21:57:05) flipflop: la cafetera va ganando
(21:57:11) ElFlauta: nopes
(21:57:13) flipflop: y eso es la democracia
(21:57:14) pedro_: o sea la idea es que hagas las preguntas que quieras pero es recomendable usar el foro para soporte
(21:57:15) klizanar: hey dude! que estas leyendo?
(21:57:25) ElFlauta: es al revés
(21:57:27) pedro_: si no quieres, aun asi puedes preguntar aca pero no es garantizado que obtengas ayuda
(21:57:35) _CarlosRuiz_: perfecto
(21:57:37) pedro_: eso es
(21:57:54) _CarlosRuiz_: el punto es que eso de "prohibir" o censurar un tema lo encuentro como mucho...
(21:57:58) klizanar: eso, no estaría violando mi codigo de conducta si no quiero responder acá cierto?
(21:58:04) mruiz: ------------ENTONCES------------
(21:58:06) pedro_: _CarlosRuiz_: yep es a lo que me referia yo tambien
(21:58:06) _CarlosRuiz_: claro que no... cierto?
(21:58:13) ElFlauta: no se trata de prohibir
(21:58:15) pedro_: klizanar: no, para nada ;-)
(21:58:23) klizanar: entonces queda así
(21:58:26) ElFlauta: pero es como si te preguntaran la respuesta a una ecuación en un pub
(21:58:28) _CarlosRuiz_: perfecto
(21:58:35) flipflop: no es de lo que hablaban hace un rato, de prohibir ?
(21:58:40) klizanar: son libres de preguntar y nosotros libres de querer o no responder sin que anden despues llorando en el foro
(21:58:42) csantibanez: mruiz:  por favor el resumen final con lo acordado en este punto, para pasar al próximo
(21:58:54) mruiz: ***************
(21:59:01) flipflop: tienes toda la razon karin
(21:59:02) klizanar: flipflop: lee toda la conversación
(21:59:06) mruiz: - No a la Cafetera
(21:59:07) ElFlauta: flipflop, tienes ciertos problemaspara captar las ironías en talla, parece
(21:59:13) sakharov: estoy en el resumen falta media linea
(21:59:31) fvenegas [n=Administ@pc-152-81-104-200.cm.vtr.net] ha entrado en la sala.
(21:59:37) sakharov: 1.- Foro.
(21:59:37) sakharov: La cafetaría.
(21:59:37) sakharov: Se rechaza la propuesta de genera un medio como la cafetería dentro del foro, para ello se destina el canal de irc, lugar al que todos los miembros de la comunidad pueden asistir, mientras no se esté desarrollando alguna actividad de tipo oficial a fin de compartir con otros miembros. A fin de no desvirtuar el SoporteColaborativo la Comunidad de ubuntu-cl se abstendrá de entregar soporte  por este medio.
(21:59:46) ElFlauta: menos mal que no dije mi idea de fusilamientos XD
(21:59:52) fvenegas: hola a todos :)
(21:59:55) mruiz: sakharov, gracias
(22:00:07) mruiz: =====================
(22:00:08) mruiz: 1.2 Avisos en el Foro.
(22:00:09) mcisternas: sakharov, buenisimo ;)
(22:00:14) pedro_: rock on
(22:00:23) mruiz: sakharov, tienes la palabra
(22:00:29) ElFlauta: está claro y conciso, bien escrito
(22:00:35) tatadeluxe: ok, eso sí hay que hacer una Norma para IRC, para que no se le de un mal uso
(22:00:36) sakharov: a ver
(22:00:53) Elkan76: +1 tata
(22:01:01) klizanar: +1 tata
(22:01:05) sakharov: la idea es sacar del foro todo lo que deba ir a la lista de correos
(22:01:20) sakharov: a fin de que todos dialoguemos en el mismo lugar
(22:01:32) sakharov: sin embargo la gente del foro merece enterarse de lo que pasa
(22:01:49) klizanar: por supuesto
(22:01:57) ElFlauta: sí... hay que aprovechar más la sección de "anuncios" del foro
(22:02:04) sakharov: por lo que se dará uso a la sección de avisos, pero acto seguido se cierra el post para desviar toda la conversación a la lista de correos
(22:02:24) sakharov: la idea es fomentar la inscripción en la lista
(22:02:25) Elkan76: me parece
(22:02:33) sakharov: sin desinformar a la gente del foro
(22:02:42) sakharov: les parece??
(22:02:47) ElFlauta: pero... son tan incómodas las listas de correos... jajaj... bueh... qué se le va a hacer
(22:03:01) tatadeluxe: sakharov: Yo creo que la mejor forma para dar un aviso en el Foro, es Publicar el Tema, publicar el enlace al Archivo de la Lista y bloquear el hilo.
(22:03:01) pedro_: son incomodos los foros
(22:03:03) pedro_: touche
(22:03:04) pedro_: :-P
(22:03:22) ElFlauta: yo hoy recibí 12 resúmenes de tan sólo 3 listas :S
(22:03:33) ElFlauta: un jaleo
(22:03:43) ElFlauta: pero bueh... hay que adaptarse también
(22:03:51) Elkan76: existen los filtros, para leer mas comodo ;)
(22:03:58) klizanar: sip
(22:04:02) ElFlauta: ok... ahí tengo tema pa estudiar
(22:04:16) Elkan76: pregunta de foro
(22:04:28) tatadeluxe: ElFlauta: Para eso está http://wiki.ubuntu-cl.org/Netiquette#head-452abdbe5720fdf7774e3e4d295e448fc6e30564
(22:04:38) ElFlauta: yeah
(22:04:43) pedro_: ya decidieron que hacer?
(22:04:50) pedro_: para que se pueda pasar al otro punto
(22:05:03) pedro_: pq al parecer estan todos de acuerdo (los del foro)
(22:05:05) sakharov: si yo ya lo estoy redactando :D
(22:05:08) mruiz_ [n=mruiz@pc-239-88-104-200.cm.vtr.net] ha entrado en la sala.
(22:05:08) emeteco: no me gusta la lista, pero creo que tiene la potencialidad de ayudar a optimizar la coordinación de acciones más rápido...
(22:05:10) pedro_: ok super
(22:05:17) ElFlauta: eh... no se trata de hacer soporte de listas tampoco  XD
(22:05:24) klizanar: nop
(22:05:32) klizanar: en las listas no se hace soporte
(22:05:32) fvenegas ha salido de la sala.
(22:05:35) fvenegas [n=Administ@pc-152-81-104-200.cm.vtr.net] ha entrado en la sala.
(22:05:43) klizanar: saben que creo que tenemos que fomentar un poco mas el buscador del foro
(22:05:51) Elkan76: agrandarlo
(22:05:58) klizanar: nadie busca en el foro antes de preguntar
(22:06:01) klizanar: no se si agrandarlo
(22:06:03) _CarlosRuiz_: el buscador del foro lo entonctre ayer... si AYER...
(22:06:08) _CarlosRuiz_: es un boton minusculo!!
(22:06:13) ElFlauta: eso mismo
(22:06:15) Elkan76: ves
(22:06:17) klizanar: yo ahora les aconsejo usarlo cuando escriben en el hola mundo
(22:06:19) ElFlauta: es demasiado pequeño
(22:06:33) ElFlauta: si no tienes experiencia previa en foros, no te darás cuenta
(22:06:38) _CarlosRuiz_: ademas solo dice "buscar"...
(22:06:41) mcisternas: klizanar, en el correo que uno recibe al momento de registrarse, sale un anuncio que te aconseje usar el buscador?
(22:06:48) mruiz_: klizanar, el problema es que la gente no lee el correo que les llega al suscribirse
(22:06:49) ElFlauta: sobre todo considerenado el hecho que la gente... no sabe leer
(22:06:58) sakharov: eso debemos dejarlo para la reunion de grupoforo
(22:07:01) klizanar: ok
(22:07:05) ElFlauta: o lo leen, pero la comprensión es derechamente mala :P
(22:07:08) sakharov: es mas domestico ;D
(22:07:08) klizanar: fue solo una idea :)
(22:07:09) tatadeluxe: sakharov: +1
(22:07:19) Elkan76: +1 tata
(22:07:23) mruiz_: listos con este punto?
(22:07:25) klizanar: si
(22:07:26) sakharov: si yo tambien he luchado por lo mismo
(22:07:27) sakharov: si listos
(22:07:28) _CarlosRuiz_: no
(22:07:28) Elkan76: sip
(22:07:28) klizanar: pasemos al otro
(22:07:29) fvenegas: +1 tata
(22:07:29) _CarlosRuiz_: una cosa mas
(22:07:48) _CarlosRuiz_: entonces si entra un noob aqui y hace una pregunta... no estoy autorizado a responderle?
(22:07:50) klizanar: mruiz: tienes un clon en el canal?
(22:07:55) mruiz_: =====================
(22:07:56) _CarlosRuiz_: (una pregunta de soporte)
(22:08:45) mruiz_: 2. Logo
(22:08:57) mruiz_: El famoso logo debemos definirlo ya!
(22:08:58) emeteco: si les gustó el de mi amigo?
(22:09:01) klizanar: _CarlosRuiz_: te vas a aburrir en menos de un día te lo digo por experiencia propia.
(22:09:04) tatadeluxe: mruiz_: señores por favor recuerden que la reunión está siendo logueada
(22:09:04) emeteco: o nop :-(
(22:09:41) mruiz_: Seria bueno hacer un catastro de los logos FUERA DEL FORO
(22:09:48) klizanar: tatadeluxe: no veo cual es el problema en decir lo que está pasando
(22:10:24) sakharov: alguien que se haga cargo de la recopilacion de todos los logos, se llevan al wiki y se elige
(22:10:30) pedro_: creo que nadie mas que basilio ha enviado logos, no?
(22:10:36) emeteco: yo envíe 1
(22:10:37) Elkan76: emeteco: cual era el logo de tu amigo??
(22:10:40) mruiz_: pedro_, hay varios... pero en el foro
(22:10:41) sakharov: en el foro hay algunos
(22:10:42) fvenegas: mibanez
(22:10:45) pedro_: ...
(22:10:46) fvenegas: tb envio
(22:10:48) emeteco: lo envíe a la lista
(22:10:58) Elkan76: mibanez me gusto
(22:10:58) ElFlauta: yo haría uno, pero ando con muy poco tiempo... recién el Fin de semana
(22:10:59) mruiz_: algun interesado en trabajar en la recopilación y después anunciarlo a la lista de correo?
(22:11:02) ***pedro_ buscando
(22:11:23) mruiz_: algun interesado en trabajar en la recopilación y después anunciarlo a la lista de correo?
(22:11:27) fvenegas: cri cri
(22:11:37) Elkan76: Los puedo juntar en  el google groups del foro??
(22:11:41) mruiz_: nop
(22:12:08) sakharov: pa eso esta el wiki po' 76
(22:12:08) mruiz_: Elkan76, la idea es mostrarle a los del foro que existe un mundo más allá de los límites del foro
(22:12:15) csantibanez ha salido de la sala (quit: Read error: 104 (Connection reset by peer)).
(22:12:22) klizanar: sip considero que debiera estar en el wiki
(22:12:27) pedro_: algun plazo?
(22:12:40) fvenegas: eso es importante  +1 pedro :P
(22:12:43) klizanar: como en la pagina de gobuntu, han visto como eligieron el logo? están todos en el wiki
(22:12:47) pedro_: plazo para recoleccion + eleccion
(22:12:52) pedro_: se esta alargando mucho
(22:12:57) ElFlauta: para ser sincero, gran parte de la página necesita de un rediseño gráfico... los recorridos no son fluidos
(22:12:57) mruiz_: 1 semana?
(22:12:57) Elkan76: Ahhhh no problem, los junto y los mando a wiki, el problema era espacio de servicio
(22:13:01) csantibanez [n=csantiba@pc-34-148-46-190.cm.vtr.net] ha entrado en la sala.
(22:13:04) sakharov: recolección creo que el prox miercoles ya seria mucho
(22:13:13) pedro_: mruiz_: 1 semana para la recoleccion o una semana para todo?
(22:13:19) mruiz_: ElFlauta, siempre faltan manos... pero es otro tema
(22:13:26) Elkan76: el fin de semana los tendria todos juntos
(22:13:27) ElFlauta: ehp... si cacho
(22:13:28) mruiz_: 1 semana para todo
(22:13:35) pedro_: ok ok
(22:13:41) ElFlauta: una consulta:
(22:13:52) ElFlauta: si quisiera aportar con una propuesta de logo, donde la pongo
(22:13:56) lecaros: igual hay que poner plazo para recolección
(22:14:03) lecaros: en ese plazo podrían salir nuevas propuestas
(22:14:07) sakharov: +1 lecaros
(22:14:10) klizanar: yo creo que la recoleccion no puede pasar del sabado
(22:14:10) mruiz_: tambien debemos ver el tema de los guidelines
(22:14:29) sakharov: si la recolección = plazo pa nuevas propuestas
(22:14:38) klizanar: y el logo debe cumplir con los guidelines que entrega canonical
(22:14:45) lecaros: dejémosla para el lunes, así está el fds para trabajar en nuevas propuestas
(22:14:49) pedro_: mruiz_: eso seria para la eleccion no?, el que mas se apague a los guidelines + buen diseño es el que queda IMHO
(22:14:55) mruiz_: me parece
(22:14:57) mruiz_: pedro_, +1
(22:15:01) klizanar: pedro +1
(22:15:05) lecaros: pedo_ +1
(22:15:08) emeteco: se envían a lista o directamente a elkan?
(22:15:09) ElFlauta: :P
(22:15:10) sakharov: pedro +1
(22:15:11) klizanar: creo que sourcer anda bien cerca
(22:15:12) mruiz_: como sera el proceso de votacion?
(22:15:14) fvenegas: + 1 pedro_
(22:15:19) Elkan76: +1
(22:15:24) lecaros: mruiz_ launchpad?
(22:15:25) ***mruiz_ opina que en la lista
(22:15:31) lecaros: ya que nos vamos para allá....
(22:15:32) pedro_: sip la lista por ahora
(22:15:36) sakharov: eso pensaba se puede por launchpad?
(22:15:40) mruiz_: lecaros, todavia no...
(22:15:43) ***klizanar opina que en la lista sería un caos
(22:15:44) mruiz_: estamos migrando
(22:15:44) lecaros: ok
(22:15:50) ElFlauta: pero... anunciar en el foro que la votación se hará por la lista
(22:15:55) pedro_: ademas creo que varios quedaran fuera por el tema de los guidelines
(22:15:57) lecaros: pero en la lista ... buscar entremedio del hilo
(22:15:57) mruiz_: sip eso es importante
(22:16:09) ElFlauta: oh... en todo caso
(22:16:10) lecaros: no faltan los que se ponen a hablar de temas relacionados en los hilos de votación
(22:16:16) klizanar: sip
(22:16:18) ElFlauta: al menos, el foro trae un sistema automatizado de votaciones
(22:16:22) mruiz_: lecaros, para eso está sakharov  :-)
(22:16:23) pedro_: lecaros: grep es tu amigo ;-)
(22:16:24) Elkan76: intente hacer una votacion para el pendon en la lista y fue caos
(22:16:29) mruiz_: ElFlauta, eso no sirve
(22:16:34) sakharov: no me vengas con esas mruiz jajaja
(22:16:34) ElFlauta: mmm
(22:16:42) pedro_: podemos pasar al otro tema?
(22:16:46) lecaros: pedro_ sí, pero cuál es el patrón a buscar?
(22:16:58) lecaros: ok, pero cuál es el plazo?!
(22:17:05) pedro_: lecaros: no cuesta nada decirles voten de esta forma "Voto: numero"
(22:17:08) pedro_: buscas por voto y ya esta
(22:17:13) sakharov: si cual es el plazo??
(22:17:31) pedro_: el que no tenga "voto: numero" no participa
(22:17:34) pedro_: asi de corta
(22:17:40) klizanar: ok
(22:17:40) pedro_: voto nulo se llama eso?
(22:17:51) mruiz_: hasta el domingo se aceptan los trabajos
(22:17:51) ***pedro_ mirando a sakharov
(22:17:59) ElFlauta: eso hay que ponerlo en letras gigantes
(22:18:03) klizanar: pero que se especifique donde van  a quedar las imagenes a votar o se me va a olvidar :)
(22:18:04) mruiz_: y hasta el miercoles dura el proceso de votacion
(22:18:06) sakharov: se voto nulo
(22:18:06) pedro_: ElFlauta: yup yup
(22:18:09) mruiz ha salido de la sala (quit: Read error: 110 (Connection timed out)).
(22:18:17) mruiz_ ahora se llama mruiz
(22:18:27) ElFlauta: eso de "yup yup"... es bueno o es malo? :P
(22:18:30) pedro_: hay que hacerlo con ascii
(22:18:41) pedro_: ElFlauta: bueno ;-)
(22:18:45) ElFlauta: :D
(22:18:52) modo (+o mruiz ) por ChanServ
(22:18:57) pedro_: alguien esta en desacuerdo?
(22:19:01) klizanar: nop
(22:19:04) pedro_: como para que se pueda pasar al otro punto
(22:19:11) fvenegas: nop
(22:19:16) klizanar: osea mientras esté en acuerdo el que va a contar los votos
(22:19:16) mruiz: quien se encarga de ver el tema de la votacion y explicarlo con peras y manzanas?
(22:19:28) pedro_: necesitamos un abogado...
(22:19:33) mruiz: hahaha
(22:19:35) Elkan76: yo hago bases en wiki
(22:19:36) tatadeluxe: pedro_: +1
(22:19:42) ElFlauta: alguien que haya demostrado ser preciso y consiso al escribir
(22:19:47) ***mruiz nods
(22:19:47) pedro_: hay algun abogado en la sala?
(22:19:59) ***pedro_ mirando levemente hacia sakharov
(22:20:03) fvenegas: jajjjajja
(22:20:19) sakharov: yo cuento los votos
(22:20:23) pedro_: haha me parece
(22:20:26) sakharov: pero el voto será como dijo pedro
(22:20:29) pedro_: bueno entonces Elkan76 lo escribira en el wiki
(22:20:33) Elkan76: ok
(22:20:33) sakharov: onda yo voto por el numero 4 y listo
(22:20:38) klizanar: pero tienen que colocarlo explicitamente
(22:20:38) pedro_: y se envia la info en la lista apuntando al wiki y estariamos
(22:20:42) tatadeluxe: sakharov: gracias por ofrecerte de manera voluntaria
(22:20:46) avalencia [n=avalenci@57-221-21-190.adsl.terra.cl] ha entrado en la sala.
(22:20:47) Elkan76: jajajaja
(22:20:50) pedro_: ahaha
(22:20:56) sakharov: estaba redactando, si yo pensaba hacerlo
(22:21:00) mruiz: :)
(22:21:06) klizanar: genial :)
(22:21:06) tatadeluxe: :P
(22:21:10) fvenegas: :)
(22:21:14) mruiz: *************************
(22:21:19) mruiz: 3. Migraciones
(22:21:27) avalencia: uy que hay gente conectada
(22:21:31) mruiz: 3.1 Wiki
(22:22:13) mruiz: ... como fvenegas se tiene que retirar de la reunion, veremos su tema ahora... rollback!
(22:22:13) ElFlauta: me gustaría saber qué onda con el wiki... no me he podido crear página de usuario, ni editar
(22:22:23) mruiz: *************************
(22:22:23) ElFlauta: :P
(22:22:38) mruiz: 3. Grupos de Trabajo
(22:22:44) lecaros: brb 10 mins
(22:22:53) fvenegas: :)
(22:23:19) csantibanez: (sakharov tiene vocación de notario)
(22:23:42) sakharov: que tema viene ahora??
(22:23:45) mruiz: Dentro de la nueva estructura de Ubuntu-cl tendremos nuevos grupos de trabajo; otros como website, foros, marketing no se modificaran
(22:24:00) Elkan76: http://wiki.ubuntu-cl.org/GrupoMarketing/Actividades/ConcursoLogo
(22:24:00) Elkan76: Aqui iran las bases
(22:24:07) klizanar: eso quiería saber, me gustaría participar del grupo wiki
(22:24:21) fvenegas: ahora viene website :P
(22:24:27) mruiz: A continuacion veremos como trabajaran estos para integrar a gente nueva...
(22:24:31) mruiz: 3.1 Website
(22:24:36) mruiz: fvenegas, tienes la palabra
(22:24:55) fvenegas: segun lo que se expuso en la ultima junta ubuntera
(22:25:09) fvenegas: se cambio la forma de trabajo de las noticias
(22:25:24) fvenegas: hace 2 semanas se envio a la lista de correos y foro
(22:25:38) fvenegas: un llamado a participar del grupo website
(22:25:48) fvenegas: de esto llegaron 3 personas:
(22:26:00) fvenegas: mibanez, pagondel y claudia
(22:26:34) fvenegas: hace una semana estamos trabajando
(22:27:06) fvenegas: les explique como funciona todo y que es lo que busca con esta iniciativa..
(22:27:44) fvenegas: hasta ahora han respondido bien y tienen todas las ganas de seguir
(22:27:48) mruiz: :-)
(22:27:53) Elkan76: felicidades
(22:27:57) fvenegas: a si que vamos bien ahi...
(22:27:58) sakharov: me alegro!!!
(22:28:00) fvenegas: ademas
(22:28:03) mruiz: Un punto importante es que con fvenegas hemos documentado el proceso
(22:28:25) fvenegas: enviare a lista de correos como va este proceso... para mantener informado acerca del grupo website :)
(22:28:35) Elkan76: ok
(22:28:46) klizanar: ya, que se necesita ahí? o solo es informativo lo que cuentas?
(22:29:07) fvenegas: informativo....de que se esta haciendo...
(22:29:12) tatadeluxe: mruiz: donde para echarle una mirada :P
(22:29:24) avalencia ha salido de la sala (quit: Remote closed the connection).
(22:29:24) fvenegas: lauchapad..
(22:29:36) mruiz: https://edge.launchpad.net/~ubuntu-cl-website
(22:29:44) klizanar: ok
(22:30:10) fvenegas: ahi esta documenta como pueden colaborar y asi obtener la membresia del website
(22:30:42) mruiz: La aprobacion de la membresia en LP se concreta tras el trabajo, como ocurre en otros grupos de Ubuntu
(22:31:31) klizanar: algo mas? o podemos pasar al otro punto?
(22:31:35) mruiz: de cierta manera, el grupo Website ha sido uno de los pioneros (junto a Marketing) en establecer el tema de la membresia en Launchpad
(22:31:48) mruiz: fvenegas, gracias x la informacion
(22:31:49) emeteco: me ofrezco a trabajar en el grupo presentado en la junta ubuntera de estadísticas
(22:32:04) emeteco: Puedo aportar analizando estadísticas y definir claramente (de manera documentada) el qué registrar, para qué, por qué, etc...
(22:32:09) fvenegas: ;)  ...
(22:32:16) emeteco:  necesitaría algo de mentoring en las herramientas de autoregistro informático del foro u otros soportes
(22:32:17) Elkan76: Genial estaba preocupado por eso
(22:32:29) mruiz: emeteco, estamos viendo si es factible implementar TODOS los grupos de trabajo
(22:32:50) emeteco: ok...bueno queda ofrecido pues..
(22:32:56) mruiz: gracias
(22:33:04) klizanar: vamos a seguir con lo de los grupos
(22:33:06) mruiz: 3.2 Foros
(22:33:35) mruiz: Foreros, existe algun proceso descrito para quienes deseen trabajar en el foro como moderadores?
(22:33:40) tatadeluxe: emeteco:  ok yo te ofrezco el mentoring
(22:33:51) emeteco: gracias tata xD
(22:34:13) mruiz: Foreros, existe algun proceso descrito para quienes deseen trabajar en el foro como moderadores?
(22:34:26) ElFlauta: al parecer, nop  XD
(22:34:35) mruiz: tatadeluxe ?
(22:34:43) Elkan76: Por el momento solo unas breves lineas en wiki
(22:35:09) fvenegas: yap... disculpen pero me debo retirar de la reunion.... chao a todos :)    ....
(22:35:10) Elkan76: recomendaciones generales y eso
(22:35:18) Elkan76: bye
(22:35:33) ElFlauta: chao del 8
(22:35:33) mruiz: Seria bueno que revisen el grupo Website y hagan algo parecido
(22:35:35) tatadeluxe: mruiz: Si inscribirse en http://wiki.ubuntu-cl.org/GrupoForo/Miembros
(22:35:38) fvenegas ha salido de la sala.
(22:35:41) klizanar: Elkan76: es necesario definirlas mas especificamente o basta con lo que existe?
(22:35:47) sakharov: yo pienso que el grupoforo requiere renovacion urgente
(22:35:52) Elkan76: No hay que trabajar mas
(22:35:54) sakharov: algo como renovacion de votos
(22:36:01) Elkan76: faltan los pasos intermedio
(22:36:05) klizanar: ok
(22:36:16) Elkan76: sip
(22:36:19) klizanar: entonces las personas que tienen mas entendimiento del tema tienen que generar la documentacion
(22:36:27) mruiz: Amigos foreros... la idea es llevar el grupo a Launchpad y manejar el tema de las membresias
(22:36:52) mruiz: hacer algo sencillo y describir como puedo pasar a formar parte del grupo
(22:37:15) sakharov: mruiz el foro tiene muchos temas pendientes y creo que son muy domésticos para tratarlos acá
(22:37:16) Elkan76: Creo que hay que hacer un reestdio completo de las secciones y que permisos otorgar
(22:37:16) mruiz: Mi idea es "me demuestras trabajo y constancia y luego te doy la membresia"
(22:37:18) lecaros: revisen lo qu eha hecho website y mkt
(22:37:30) klizanar: sip me parece
(22:37:30) sakharov: creo que debemos hacer algo como lo que hizo fvenegas
(22:37:38) klizanar: como habiamos hablado de las meritocracias
(22:37:41) mruiz: Tarea para los foreros!
(22:37:41) lecaros: mruiz para eso hay que definir COMO y DONDE demostrarlo
(22:37:42) tatadeluxe: mruiz: no nos podemos dar ese lujo, de escoger.
(22:37:46) ElFlauta: mmm... me parece
(22:37:51) Elkan76: sakharov: me parece
(22:37:54) ElFlauta: suena sensato
(22:37:55) gon ha salido de la sala (quit: Connection timed out).
(22:38:00) mruiz: lecaros, en el foro se demuestra
(22:38:03) ElFlauta: puues, de hecho, quiero colaborar en el foro
(22:38:09) klizanar: pero el que está a cargo del foro siempre se da cuenta quien trabaja constantemente
(22:38:15) lecaros: una cosa es pertenecer al foro (sola inscripción) y otra cosa es ser miembro del _core_ del foro
(22:38:20) mruiz: claro
(22:38:28) sakharov: si el foro puede funcionar perfectamente la meritocracia y así ha sido ahora hay que institucionarlo
(22:38:32) mruiz: las membresías de Launchpad son de grupos de TRABAJO
(22:38:57) klizanar: segun mi percepcion : elkan y el tata forman parte de ese grupo
(22:38:58) emeteco: creo que el espiritú va por el aporte desinteresado o no?
(22:39:02) lecaros: en l10n analizamos los aportes del candidato y solicitamos una diferencia de +2 para aceptar al nuevo miembro.
(22:39:05) lecaros: se podría hacer algo similar
(22:39:14) mruiz: claro, depende del grupo
(22:39:28) mruiz: lecaros, por eso los grupos son moderados
(22:39:47) sakharov: yo creo que el grupo foro debe reunirse y definir todo esto
(22:39:50) mruiz: sip
(22:39:52) Elkan76: sip
(22:39:58) mruiz: **************
(22:39:59) sakharov: para no alargar
(22:40:12) mruiz: 3.3 Wiki
(22:40:13) sakharov: cuando??
(22:40:15) lecaros: listo, pero tampoco debemos tener métodos muy distintos
(22:40:18) Elkan76: y como
(22:40:22) sakharov: irc
(22:40:26) gon [n=gon@155-8-20-190.adsl.terra.cl] ha entrado en la sala.
(22:40:27) klizanar: yo quiero formar parte del equipo del wiki
(22:40:27) mruiz: 3.3 Wiki
(22:40:34) tatadeluxe: Mira puedo hacer algo parecido a lo que hizo fvenegas total el procedimiento ya está: http://wiki.ubuntu-cl.org/Proyectos/ManualColaboradorForo
(22:40:48) mruiz: Estamos viendo la migración a los servidores de Canonical.
(22:41:11) mruiz: Me puse en contacto con el administrador, y todavia no recibo respuesta... :-(
(22:41:14) klizanar: pero vamos a seguir teniendo el problema de no poder borrar paginas o el problema con el registro de los usuarios?
(22:41:23) mruiz: klizanar, nop
(22:41:28) klizanar: genial!
(22:41:36) mruiz: Los usuarios son los mismos de Launchpad
(22:41:40) lecaros: mruiz y con ese tiempo de respuesta...
(22:41:45) klizanar: mejor aún
(22:41:52) mruiz: lecaros, estan locos con el nuevo release
(22:42:06) klizanar: el efecto hardy!
(22:42:30) mruiz: Por ende, no se si valga la pena tener un grupo de Wiki... cual seria su finalidad?
(22:42:47) klizanar: quizas migrar contenidos desde el foro al wiki
(22:42:54) lecaros: klizanar exacto
(22:42:55) klizanar: como lo que pasa con el manual ubuntero
(22:43:00) gon: uta los repos tan wateando pesao :(
(22:43:06) lecaros: un tipo de postsquad :)
(22:43:07) klizanar: lo qye he estado haciendo con los notebooks
(22:43:24) mruiz: ok
(22:43:26) klizanar: estan todos en un hilo con 10 paginas y los estoy ordenando en el wiki
(22:43:32) mruiz: genial
(22:43:36) tatadeluxe: mruiz:  pero alguien tiene que documentar, para eso van a ser los escribas y ellos serán el nuevo grupowiki
(22:43:50) lecaros: tatadeluxe tienes razón. Había olvidado eso
(22:44:01) mruiz: al parecer tenemos un potencial "jefe" del grupo
(22:44:06) lecaros: de todas maneras incluye al tema de llevar los casos resueltos al wiki
(22:44:07) klizanar: quien?
(22:44:13) ***mruiz nods
(22:44:14) lecaros: klizanar
(22:44:17) mruiz: ;-)
(22:44:20) klizanar: ;)
(22:44:24) Elkan76: siiii
(22:44:27) ElFlauta: ehp
(22:44:29) mruiz: klizanar, te haces cargo?
(22:44:40) klizanar: si, mi idea siempre fue trabajar en el wiki
(22:44:44) Elkan76: la hormiga
(22:44:44) mruiz: genial
(22:44:49) klizanar: quien estaba a cargo antes?
(22:44:50) lecaros: listo
(22:44:54) ElFlauta: un sueo hecho realidad  *_*
(22:44:57) Elkan76: cri cri
(22:44:58) lecaros: klizanar no existe... :p
(22:44:58) mruiz: klizanar, no preguntes eso por favor...
(22:44:59) sakharov: mhz
(22:44:59) ElFlauta: sueño
(22:45:03) lecaros: no!!!!
(22:45:05) lecaros: XD
(22:45:08) klizanar: ok
(22:45:23) csantibanez: mmm
(22:45:38) sakharov: algo no le parece a claudio!!
(22:45:48) mruiz: independiente del nombre que lleva el grupo (escribas, wiki), klizanar sera la encargada del grupo
(22:46:03) lecaros: csantibanez qué pasa?
(22:46:06) klizanar: csantibanez, habla ahora o calla para siempre
(22:46:15) tatadeluxe: mruiz: +1 a klizanar coordinadora del wiki
(22:46:39) Elkan76: +1 kalizanar
(22:46:42) tatadeluxe: una duda técnica?
(22:46:45) csantibanez: tudo bem
(22:46:45) mruiz: ping csantibanez
(22:46:54) mruiz: ;-)
(22:46:56) lecaros: yap, listo. que quede en acta :p
(22:47:10) sakharov: en eso estoy josé en eso estoy :D
(22:47:18) klizanar: entonces que sigue?
(22:47:21) ElFlauta: caso cerrado, como diría la Dra.Polo :)
(22:47:22) Elkan76: ya van a ver a la jefa dando ordenes mier...
(22:47:30) mruiz: 3.4 Marketing
(22:47:34) tatadeluxe: sobre la migracion del wiki!! 2 consultas
(22:47:41) klizanar: Elkan76: me dicen la nazi!
(22:47:42) klizanar: jaja
(22:48:11) mruiz: 3.4 Marketing
(22:48:15) mruiz: lecaros, csantibanez ?
(22:48:18) tatadeluxe: las licencias son compatibles la de nosotros y la del wik de canonical?
(22:48:31) mruiz: tatadeluxe, puedes averiguar?
(22:48:44) klizanar: no usan el mismo motor?
(22:48:44) mruiz: Yo estoy viendo la parte "tecnica"...
(22:48:57) mruiz: klizanar, licencia de contenidos
(22:49:01) klizanar: ha ok
(22:49:08) klizanar: pense que usaban plataformas distintas
(22:49:09) mruiz: 3.4 Marketing
(22:49:26) mruiz: lecaros, csantibanez ?
(22:49:27) lecaros: quién puso eso en la pauta?
(22:49:35) mruiz: sakharov
(22:49:41) Elkan76: plop!!!
(22:49:49) klizanar: es por la definición de los grupos creo
(22:49:53) sakharov: es un grupo y por eso lo puse
(22:50:00) csantibanez: ok
(22:50:02) lecaros: ah, ok
(22:50:04) mruiz: lecaros, csantibanez : definicion + estado actual
(22:50:05) sakharov: no los quise discriminar
(22:50:09) lecaros: pero no hay mucho que poner ahí
(22:50:19) lecaros: nuestro grupo comenzó hace rato con la moderación en LP
(22:50:32) Elkan76: migracion sera
(22:50:43) mruiz: lecaros, cuanta gente tienen "trabajando" ?
(22:51:00) lecaros: somos 4
(22:51:16) lecaros: dándole duro :)
(22:51:22) lecaros: aún no completan el proceso
(22:51:23) mruiz: uuuu
(22:51:32) lecaros: varios
(22:51:54) lecaros: y hay un par al menos que no están inscritos, pero que trabajan
(22:51:58) lecaros: y mucho
(22:52:08) lecaros: PERO todos debemos completar el proceso
(22:52:15) mruiz: lecaros, deben inscribirse
(22:52:17) lecaros: les cuento quienes son?
(22:52:17) mruiz: que bueno...
(22:52:30) klizanar: cuenta
(22:52:32) Elkan76: p y b
(22:52:40) sakharov: hace rato que quiero saber
(22:52:48) lecaros: bien, uno es Gerardo Seguel
(22:52:53) lecaros: director académico de ICEL
(22:53:09) lecaros: además trabaja con un par de universidades en programas de alfabetización
(22:53:23) lecaros: y por si eso fuera poco, trabaja en el proyecto enlaces
(22:53:26) lecaros: :)
(22:53:43) lecaros: hemos estado trabajando y el es un ubuntero de tomo y lomo, aunque no esté inscrito :)
(22:53:54) lecaros: el otro es Alejandro Gutierrez
(22:54:11) lecaros: quienes hayan estado en Flisol Stgo, recordarán al muchacho que andaba grabando para un documental
(22:54:24) lecaros: con cámara HD y un eeepc :)
(22:54:39) lecaros: Alejandro gutierrez es además locutor comunal
(22:54:51) lecaros: y... será quien apoye al equipo que hará el....
(22:54:55) lecaros: podcast de ubuntu-cl :)
(22:55:02) Elkan76: Biieeeenn!!
(22:55:03) mruiz: genial
(22:55:06) klizanar: =-O
(22:55:06) lecaros: esa idea está en maduración hace rato
(22:55:14) sakharov: a mi me gustan los podcast
(22:55:23) lecaros: así que espero que se concrete antes de la próxima junta :)
(22:55:27) klizanar: a mi tambien, son entretenidos :)
(22:55:27) mruiz: :-)
(22:55:32) mruiz: damos por cerrado el tema ?
(22:55:34) sakharov: genial!!!
(22:55:36) lecaros: sí
(22:55:38) sakharov: si
(22:55:39) klizanar: si,
(22:55:40) mruiz: **********************
(22:55:40) lecaros: no tengo nada más :)
(22:55:44) mruiz: **********************
(22:55:48) mruiz: 4. Concilio
(22:55:57) mruiz: sakharov, la palabra es tuya
(22:56:29) sakharov: deja ver lo que puse allá en el wiki
(22:56:40) mruiz: ;-)
(22:56:45) mruiz: 4.1 Número de miembros
(22:57:00) sakharov: si lo primero es que debemos decidir el número de miembros del wiki
(22:57:05) sakharov: perdon
(22:57:07) sakharov: del concilio
(22:57:23) klizanar: no quedamos en que eran 7?
(22:57:29) sakharov: en la comision se habló de 7 número que muchos considera n excesivo
(22:57:30) mruiz: Segun mi parecer, debieran ser 5 o inclusive 3
(22:57:34) tatadeluxe: yo opino que 3 es un número razonable
(22:57:44) sakharov: pero tres tiene un problema
(22:57:49) pedro_: opino lo mismo, 5 o 3
(22:57:54) Elkan76: Yo pienso que 5 , 3 cierra mucho las discusiones
(22:57:55) klizanar: voto por  5
(22:58:05) klizanar: elkan +1
(22:58:10) sakharov: que si un miembro por x motivo se imposibilita de trabajar quedan dos con el problema que eso significa
(22:58:29) csantibanez: elkan +1
(22:58:30) Elkan76: eso
(22:59:03) sakharov: piensen que para 7 debemos tener por lo menos 21 personas elegibles
(22:59:13) lecaros: 3 es muy poco, recuerden que no siempre están todos
(22:59:15) sakharov: para tener donde elegir y que se puedan renovar
(22:59:29) tatadeluxe: Elkan76: se supone que a partir de lo que plantea la comunidad 3 personas reúnen sus criterios y toman la mejor decisión, no es que las decisiones se tomen entre 3
(23:00:03) tatadeluxe: por lo menos eso fue lo que entendí yo que es el concilio.
(23:00:07) ElFlauta: las personas reunirán criterios ajenos pero, a la hora de defenderlos, primarán los propios
(23:00:26) ElFlauta: es lo que suele suceder
(23:00:37) sakharov: y es para lo que se les elige
(23:00:42) Elkan76: +1 flauta
(23:01:15) sakharov: Elkan simplemente no tenemos gente para elegir 7 miembros
(23:01:28) lecaros: 5 o 3, no hay pie para 7
(23:01:38) Elkan76: Pero yo decia 5!!!
(23:01:40) klizanar: habia entendido que el numero era 5
(23:01:40) sakharov: la idea es que no sea me presento y soy miembro
(23:01:47) sakharov: ah yo tambien creo que cinco
(23:01:55) lecaros: yo creo que 3 es muy poco... a veces no habíamos ni 2 en las reuniones mensuales
(23:02:02) klizanar: jajajajja estabamos hablando de cosas distintas :)
(23:02:02) Elkan76: Lean arriba por favor
(23:02:03) lecaros: yo también me desaparecí harto de irc
(23:02:07) lecaros: ok
(23:02:14) lecaros: mejor votemos
(23:02:21) klizanar: ok
(23:02:24) sakharov: cada uno ponga la cantidad que quiere
(23:02:27) sakharov: 5
(23:02:28) Elkan76: 5
(23:02:29) klizanar: 5
(23:02:30) emeteco: 5
(23:02:31) csantibanez: 5
(23:02:33) mruiz: 5
(23:02:41) pedro_: 5
(23:02:42) lecaros: creo que n ohay nada más que decir...
(23:02:42) ElFlauta: 4
(23:02:43) mcisternas: 5 ;)
(23:02:45) ElFlauta: jejejej
(23:02:46) ElFlauta: 5
(23:02:54) tatadeluxe: 1 :P
(23:03:01) klizanar: jajjaja que son jugosos
(23:03:06) lecaros: listo
(23:03:08) Elkan76: tata -restart
(23:03:22) mruiz: sudo tata restart
(23:03:25) csantibanez: (El tata quiere estar solo en el concilio:   ubuntu-tata)
(23:03:32) tatadeluxe: sudo /etc/init.d/tata restart
(23:03:34) klizanar: jajajaa
(23:03:41) sakharov: quiere que su programador mruiz este solo :P
(23:03:56) csantibanez: parece que ya definimos 5
(23:04:00) Elkan76: sudo /etc/init.d/tata force-reload
(23:04:01) sakharov: si
(23:04:02) mruiz: gran paso
(23:04:19) sakharov: ¿Pueden los miembros del Concilio asumir la responsabilidad de alguno de los Grupos de Trabajo?
(23:04:40) lecaros: yo preperiría que el concilio hiciera mentoring
(23:04:43) Elkan76: si se la pueden?? por que no
(23:04:45) csantibanez: Yo creo que la pregunta no es si pueden sino que deben o no
(23:04:56) lecaros: aunque no me opongo a que tomen esa responsabilidad
(23:04:59) klizanar: ten en cuenta que no hay tanta gente
(23:05:07) lecaros: en el fondo la pega de concilio es poca (tiempo)
(23:05:14) klizanar: yo no lo haría ya que con el wiki ya tendría harta pega
(23:05:21) Elkan76: ademas no todos los dias estas ocupado tomando decisiones
(23:05:28) sakharov: si lo puse para definirlo y no tener problemas a futuro
(23:05:31) lecaros: elkan76 ersasto
(23:05:33) Elkan76: o son como los senadores???
(23:05:54) sakharov: estos trabajan aún menos :P
(23:06:01) Elkan76: jajaja
(23:06:06) lecaros: los del concilio o los senadores? XD
(23:06:10) lecaros: ya, pongámonos serios :p
(23:06:19) csantibanez: Me parece que la discusión tiene que ver conque en la situación actual, cada miembro del concilio debía estar a cargo de un grupo de trabajo
(23:06:24) sakharov: entonces no hay incompatibilidad
(23:06:29) pedro_: ahora hay que limitar tambien el numero de miembros del concilio por empresa/institucion
(23:06:38) pedro_: asi no se mezclan intereses
(23:06:39) pedro_: ejemplo:
(23:06:40) sakharov: eso es un buen punto
(23:06:42) lecaros: pedro_ como es eso?
(23:06:47) ElFlauta: ¿:O?
(23:06:51) emeteco: ups
(23:06:56) pedro_: en el concilio electo hay 4 personas de la utfsm
(23:07:00) mruiz: csantibanez, ahora sera libre... recuerda que la votacion es para todos los relacionados con ubuntu-cl en LP
(23:07:02) pedro_: y una del duoc
(23:07:19) lecaros: ¿?
(23:07:23) csantibanez: ¿?
(23:07:26) lecaros: yo no fui a la U :(
(23:07:26) pedro_: si el concilio tiene que votar para elegir una sede , para una proxima actividad de ubuntu-cl
(23:07:27) tatadeluxe: pedro_: ?
(23:07:29) ElFlauta: ¡!
(23:07:31) pedro_: y las sedes son utfsm y duoc
(23:07:32) Elkan76: !!
(23:07:33) sakharov: es un ejemplo el de pedro
(23:07:35) pedro_: cual creen que va a ganar?
(23:07:39) csantibanez: ja ja
(23:07:40) lecaros: ah, no pues
(23:07:41) Elkan76: ahh
(23:07:45) klizanar: no apoyo eso, osea que cuando acabe el concilio los jefes de equipo tienen que dejar sus funciones?
(23:07:45) lecaros: nada que ver
(23:07:47) pedro_: conflicto de intereses
(23:08:00) csantibanez: chuata pasé por la UACH, USACH y UAMERICAS ...
(23:08:07) mruiz: pedro_, como se maneja eso en Gnome Foundation?
(23:08:08) lecaros: pedro_ podrías tener razón, pero para eso debemos escoger bien a la gente
(23:08:19) emeteco: supongo que podrán acordar disentir y/o tomar en cuenta la opinión del grupo marketing el llamado a tener voz en la desición en algo así...o no?
(23:08:20) pedro_: mruiz: se limita el numero de miembros por empresa/institucion
(23:08:27) sakharov: pedro se refiere a que para una empresa puede llegar a ser conveniente intervenir el concilio
(23:08:32) pedro_: es justo para todos
(23:08:37) klizanar: apoyo
(23:08:42) csantibanez: pedro -1
(23:08:42) sakharov: a mi me parece que es una buena medida
(23:08:44) Elkan76: +1 peter
(23:08:48) mruiz: +1 pedro_
(23:09:05) lecaros: pero definamos: institución = casa de estudios?
(23:09:05) sakharov: +1 pedro y porque no te parece claudio?
(23:09:11) pedro_: lecaros: si
(23:09:13) sakharov: es donde trabjas
(23:09:14) lecaros: ah, ok
(23:09:18) lecaros: a ver
(23:09:18) csantibanez: Empleados de Oracle ?
(23:09:22) mruiz: jajajajaja
(23:09:22) lecaros: estudio o trabajo?
(23:09:24) pedro_: si no estudias/trabajas, pues no representas a nadie
(23:09:35) emeteco: ?
(23:09:45) csantibanez: Empleados de Gestum ?
(23:09:59) ElFlauta: no deja de ser un cuoteo...
(23:10:01) lecaros: ok, entonces si llegáramos a ser escogidos mruiz y lecaros ... no podríamos pq trabajamos en la misma empresa?
(23:10:01) pedro_: habiamos conversado hace tiempo con el sakharov acerca del numero
(23:10:12) tatadeluxe: pedro_: -1 al elegir al concilio uno elige a las aptas, no a las más diversas
(23:10:24) klizanar: pero quizas se pueda mientras no lleguen al 60%
(23:10:27) sakharov: pero puede llegar a ser un problema
(23:10:34) sakharov: debemos procurar transparencia desde ya
(23:10:35) klizanar: por ejemplo si el grupo es de 5 no pueden haber mas de 2
(23:10:40) sakharov: si los cargos duran un año
(23:10:42) Elkan76: para eventos por ejeemplo
(23:10:46) pedro_: y si somos 5, talvez 2 personas por institucion seria un buen numero
(23:10:46) lecaros: klizanar +1
(23:10:47) ElFlauta: -0.42, digo yo
(23:10:47) tatadeluxe: aunque tienes un punto, pero hay que buscar un equilibrio
(23:10:57) ElFlauta: klizanar +1
(23:11:08) klizanar: así nunca tienen la mayoría
(23:11:09) pedro_: 1 es demasiado agresivo y no funcionaria para nada
(23:11:14) csantibanez: hormiga +1
(23:11:17) lecaros: ok
(23:11:19) ElFlauta: eso suena más "conciliador" :P
(23:11:26) mruiz: entonces?
(23:11:32) klizanar: por que no podemos dejar afuera a personas que realmente hacen bien su trabajo por donde estudian o trabajan
(23:11:32) Elkan76: +1 hormiga
(23:11:38) lecaros: entonces máximo 2 por casa de estudios/empleador
(23:11:46) mruiz: vale
(23:11:50) pedro_: si, es un buen numero
(23:11:51) klizanar: exacto
(23:11:54) sakharov: ok
(23:11:59) mruiz: sakharov, anota ;-)
(23:12:01) lecaros: algún -1?
(23:12:07) mruiz: +1
(23:12:18) lecaros: queda algo más ??? mis visitas esperan :s
(23:12:29) Elkan76: uuuu ronaldo...
(23:12:36) ElFlauta: jajajajajajajaja
(23:12:49) lecaros: :p
(23:12:51) csantibanez: Ronald@
(23:13:00) klizanar: Elkan76: me estoy acostumbrando al sobrenombre :P
(23:13:04) mruiz: 4.2 Proceso de votacion
(23:13:09) ElFlauta: Ronald0wn3d
(23:13:32) klizanar: votación para el concilio?
(23:13:53) mruiz: Investigare como hacer el proceso de votacion en Launchpad... una vez que tenga claro el tema y que migremos toda nuestra plataforma a LP, haremos la votacion
(23:14:05) lecaros: mruiz cuál es el deadline?
(23:14:18) lecaros: se suponía que tendríamos nuevo concilio dp de hardy...
(23:14:21) mruiz: propongo que la votacion dure 1 semana
(23:14:26) lecaros: pero no TAN después tampoco pues
(23:14:29) csantibanez: +1 lecaros
(23:14:33) mruiz: claro
(23:14:44) lecaros: entonces? tírese una fecha maese :p
(23:14:55) mruiz: los muchachos han preparado un template para uniformar las postulaciones: https://wiki.ubuntu.com/UbuntuCL/Candidacy
(23:14:55) tatadeluxe: mruiz: ojo tendrás que documentar muy bien el proceso de migración a Launchpad
(23:15:03) lecaros: aps, falta quienes se postulan... votación popular o autopostulación?
(23:15:11) lecaros: ah ok
(23:15:15) mruiz: autopostulacion
(23:15:19) mruiz: el que quiere, va
(23:15:27) sakharov: si el que quiere va
(23:15:29) lecaros: listo
(23:15:35) lecaros: hasta cuando se puede postular?
(23:15:44) klizanar: si mejor, si los postulamos nosotros los estamos obligando a tomar un cargo que quizas no quieren
(23:15:57) mruiz: lecaros, eso va de la mano con el proceso de migracion...
(23:16:02) pedro_: se postula a la lista verdad?
(23:16:08) pedro_: para que asi se pueda discutir con los candidatos tambien
(23:16:17) mruiz: pedro_, sip, la lista es el medio oficial de comunicacion
(23:16:21) pedro_: cool
(23:16:23) sakharov: si la lista
(23:16:31) Elkan76: ok lista de correos
(23:16:36) sakharov: no!! en el foro :P
(23:16:37) ***klizanar caosssss!
(23:16:41) pedro_: foro foro
(23:16:43) VARGUX [n=vargux@190.161.93.152] ha entrado en la sala.
(23:17:06) mruiz: pedro_, la idea es que presenten su platform en la lista y que podamos realizar una reunion x IRC con los postulantes
(23:17:12) tatadeluxe: pedro_: claro en la sección wifi
(23:17:17) mruiz: hahahah
(23:17:17) VARGUX: (mis disculpas ubuntueros... estaba estudiando....)
(23:17:19) emeteco: un debate?
(23:17:23) lecaros: ya muchachos, leeré el acta respecto de los temas que sigan
(23:17:25) mruiz: puede ser
(23:17:25) sakharov: si por irc
(23:17:27) Elkan76: En la lista hay menos trolling que en el FORO
(23:17:32) mruiz: sip
(23:17:33) lecaros: un placer, que descansen
(23:17:36) klizanar: si es verdad
(23:17:37) pedro_: mruiz: pq no por la lista?
(23:17:41) klizanar: en ese caso es mejor la lista
(23:17:45) mruiz: ambos
(23:18:08) sakharov: ok ambos
(23:18:13) mruiz: sip
(23:18:16) pedro_: ambos 2 o ambos 3?
(23:18:16) lecaros ha salido de la sala ("ubuntu-cl rocks!!").
(23:18:19) ***pedro_ away
(23:18:33) sakharov: otra pregunta sistema de votación
(23:18:39) mruiz: ok
(23:18:52) sakharov: lo ideal en estos casos es que cada persona vote por cinco personas y se eligen las mayorías
(23:19:03) tatadeluxe: y como definimos el quorum?
(23:19:12) klizanar: las 5 que tengan mas votos
(23:19:17) Elkan76: o sea un tipo de binominal???
(23:19:23) pedro_: yup yup
(23:19:24) sakharov: y si no se cumple con el requisito de dos por intititución se descarta al que salga tercero de esa institución
(23:19:26) mruiz: tatadeluxe, Launchpad se encarga
(23:19:30) klizanar: sip
(23:19:32) mruiz: las 5 mayorias
(23:19:49) klizanar: que pasa si los 3 ultimos son empate
(23:19:49) pedro_: sakharov: exacto
(23:19:49) klizanar: ?
(23:20:08) ElFlauta: dados, cachipún
(23:20:13) sakharov: si
(23:20:14) Elkan76: los puede arrastrar su compañero de lista
(23:20:19) sakharov: jajaja
(23:20:47) ElFlauta: que hagan una prueba de fuerza, o un test en flash
(23:20:54) klizanar: Elkan76: como es eso de compañeros de lista?
(23:20:59) klizanar: no hay listas
(23:21:19) Elkan76: compañeros de empresa o institucion si se llegan a dar
(23:21:28) klizanar: nop
(23:21:44) sakharov: no po si es lo que se trata de evitar
(23:21:44) klizanar: asi aumentaríamos el numero de los de una misma empresa
(23:22:03) sakharov: a la suerte es lo mas sensato
(23:22:07) emeteco: onda binominal?
(23:22:12) Elkan76: random.org
(23:22:23) klizanar: si puede ser
(23:22:55) klizanar: alguna idea?
(23:23:11) tatadeluxe: ok estamos?
(23:23:13) emeteco: votar otra vez
(23:23:17) mruiz: no creo
(23:23:20) emeteco: segunda vuelta?
(23:23:23) klizanar: random
(23:23:32) sakharov: random
(23:23:33) ElFlauta: y... cómo se certifica el rándom
(23:23:36) mruiz: :S
(23:23:37) Elkan76: +1 hormiga
(23:23:46) ElFlauta: no sirve que cada uno haga click en su casa
(23:24:02) klizanar: no podemos manejar el numero que devuelve la página
(23:24:05) pedro_: random no mas corta
(23:24:09) pedro_: ElFlauta: lo mandamos al MIT
(23:24:12) ElFlauta: pero debe ser entonces 1 persona
(23:24:16) pedro_: hacemos una campaña y lo mandamos al MIT
(23:24:21) ElFlauta: la que haga click
(23:24:22) klizanar: jajajjaja
(23:24:25) sakharov: creo que pidgin genera dados
(23:24:31) pedro_: con unos 500 millones de pesos la hacemos
(23:24:34) pedro_: random en C corta
(23:24:36) klizanar: da lo mismo quien haga click
(23:24:40) ElFlauta: algún programador que haga un script :P
(23:24:42) klizanar: no va a poder cambiar los numeros
(23:24:47) klizanar: random.org
(23:24:52) csantibanez: con los números del LOTO
(23:24:53) Elkan76: o por gpg
(23:24:55) pedro_: ya random.org
(23:24:58) ElFlauta: pero yo puedo decir "12"
(23:25:00) tatadeluxe: eso sí el 6,7 y 8 deberían quedar como posibles reemplazos o no?
(23:25:01) KaNaT [n=kanat@119-69-246-201.adsl.terra.cl] ha entrado en la sala.
(23:25:14) klizanar: tatadeluxe +1
(23:25:18) tatadeluxe: en caso que alguien del concilio no pueda seguir
(23:25:20) sakharov: +1 tata
(23:25:24) tatadeluxe: ya nos ha pasado
(23:25:30) csantibanez:  tatadeluxe +1
(23:25:55) Elkan76: +1 tata
(23:26:08) tatadeluxe: +1 tatabot
(23:26:19) ElFlauta: la otra opción es meterse a un sitio de "Free casino", y jugarlo todo en una partida de pocker
(23:26:25) ElFlauta: :P
(23:26:26) pedro_: ahah
(23:26:30) VARGUX: "el tata presidente" lol
(23:26:30) sakharov: jajaja
(23:26:31) pedro_: ya decision?
(23:26:37) ElFlauta: así al menos es en tiempo real
(23:26:39) klizanar: el secretario?
(23:26:53) sakharov: Por unanimidad se decide que los miembros del concilio serán 5.
(23:26:53) sakharov: Incompatibilidades:
(23:26:53) sakharov: Los miembros del concilio no tienen incompatibilidad para asumir responsabilidades (Jefaturas) dentro de los grupos de trabajo, aunque se espera que no lo hagan para procurar transparencia.
(23:26:54) sakharov: No podrá haber más de dos miembros por institución en el concilio (institución es el lugar de estudio o de trabajo)
(23:26:54) sakharov: Proceso de votación:
(23:26:56) sakharov: Las candidaturas se presentan a la lista de correos.
(23:26:58) sakharov: La idea es que se genere debate por la lista de correos y en una reunion de irc.
(23:27:00) sakharov: Se vota en launchpad
(23:27:02) sakharov: Cada persona votará por cinco candidatos y se eligen las cinco primeras mayorías. Si se sobrepasa el límite por institución se elimina al que saque la tercera mayoría dentro de la institución. En caso de empate en el último puesto se elige por random.org. Las tres mas altas mayorías dentro de los no seleccionados quedarán como sustitutos en caso de vacancia.
(23:27:32) ElFlauta: sigo sin convencerme de random.org
(23:27:33) klizanar: todos ok?
(23:27:38) mruiz: sip
(23:27:42) csantibanez: +1
(23:27:44) Elkan76: +1
(23:27:51) psico [n=psico@200.111.6.157] ha entrado en la sala.
(23:27:58) pedro_: ahaha random.org si definitivamente +1
(23:28:03) ElFlauta: 0
(23:28:13) psico: hola
(23:28:28) ElFlauta: hola psico
(23:28:43) KaNaT: hola
(23:28:45) sakharov: pero random.org da un resultado que todos podemos ver??
(23:28:46) psico: necesito ayuda..
(23:28:55) ElFlauta: ese es el punto, sakharov
(23:28:58) csantibanez: ja ja , el primero
(23:29:08) ElFlauta: alguien vió los números que apreté en los dados hace un rato? pues no
(23:29:14) csantibanez: psico, estamos en medio de una reunión
(23:29:30) pedro_: aag no nos compliquemos tanto
(23:29:33) ElFlauta: el soporte oficial se encuentra en el foro :)
(23:29:37) ElFlauta: ahí queda registrado
(23:29:40) pedro_: por ultimo, se hace un screencast
(23:29:43) mruiz: sip
(23:29:46) klizanar: si +1 pedro
(23:29:47) sakharov: ah ok
(23:29:51) pedro_: se escribe un programa en python que haga random
(23:29:53) pedro_: se muestra el codigo
(23:29:57) mruiz: le estamos buscando la quinta pata al gato
(23:29:58) pedro_: se corre
(23:29:59) ElFlauta: yup yup
(23:30:03) pedro_: y luego se sube el screencast
(23:30:05) mruiz: pedro_, onda show me the code!
(23:30:10) pedro_: listo, nos estamos complicando mucho
(23:30:11) ElFlauta: pero claro
(23:30:12) sakharov: pense lo mismo
(23:30:13) Elkan76: linux tube
(23:30:13) ElFlauta: GPL
(23:30:21) sakharov: si es la hora
(23:30:21) klizanar: sipo ahí es mas posible de que existan manos negras
(23:30:22) klizanar: ajhahahha
(23:30:37) mruiz: cerramos este tema
(23:30:41) Elkan76: ok
(23:30:41) sakharov: si
(23:30:42) klizanar: si
(23:30:43) sakharov: pls
(23:30:45) mruiz: ********************
(23:30:46) ElFlauta: hai
(23:31:01) klizanar: que mas queda?
(23:31:04) mruiz: 5. Migracion
(23:31:17) ElFlauta: Passport? :P
(23:31:28) mruiz: Como se habran dado cuenta, he realizado la limpieza de los grupos de Launchpad
(23:31:32) klizanar: :o
(23:31:34) tatadeluxe: igual antes del random, lo más sensato es que los candidatos hagan una acuerdo entre caballeros, si no resulta random
(23:31:53) mruiz: La membresia a los grupos de TRABAJO, queda supeditado a esto último.
(23:32:11) mruiz: en Ubuntu-cl existían cerca de 400 miembros, de los cuales solo conocía como a 20 :S
(23:32:32) mruiz: el resto se dedicaba a coleccionar "logos" de equipos de Launchpad
(23:32:43) Elkan76: jajajaja
(23:32:51) klizanar: pero el jefe de grupo puede rechazar esas inscripciones?
(23:32:54) tatadeluxe: mruiz: alguien desconocido reclamó por ser borrado?
(23:33:04) mruiz: uno que comienza por m...
(23:33:18) tatadeluxe: ah ok
(23:33:21) mruiz: algunos reaccionaron preguntando como participar de la comunidad
(23:33:45) mruiz: entonces, para ello debemos tener definido el roadmap de los grupos de trabajo
(23:33:51) klizanar: si
(23:33:58) mruiz: a Ubuntu-cl sólo se pertenece mediante un grupo de trabajo
(23:34:17) mruiz: es una relacion indirecta, de herencia, porque cada subgrupo es miembro de Ubuntu-cl
(23:35:13) mruiz: pero ha sido poca gente que ha reclamado
(23:35:20) ElFlauta: en ese caso, bien valdría no requerir de inscripción en Launchpad para eventos efímeros... por ejemplo, cuando tuve que inscribirme en el Wiki para avisar que iba a la release party
(23:35:48) sakharov: ElFlauta tiene un buen punto
(23:35:50) tatadeluxe: mruiz: yo quiero hacer lo que hicieron en el grupo website, como lo hago?
(23:35:56) mruiz: hahaha
(23:35:59) ElFlauta: así se van llenando de inscripciones que después no colaboran
(23:36:07) klizanar: pero una cosa es inscribirte en launchpad y otra muy distinta es inscribirte en un grupo de trabajo
(23:36:17) mruiz: tatadeluxe, hay que colocar al grupo como restricted
(23:36:28) mruiz: tatadeluxe, y eliminar 1 a uno con un mensaje
(23:36:29) ElFlauta: sí, pero me gustaría que quedase en memoria :P
(23:36:39) sakharov: para votar para el concilio se debe pertenecer a ubuntu-cl en launchpad??
(23:36:40) pedro_: lo *ideal* es que todos los miembros de ubuntu-cl estan inscritos en launchpad
(23:36:44) mruiz: sakharov, sip
(23:36:47) tatadeluxe: mruiz: 1 a 1? ufff
(23:36:54) mruiz: tatadeluxe, un bug de LP ;-)
(23:37:14) klizanar: o hay que crear un grupo nuevo que se llame mienbros de ubuntu-cl?
(23:37:21) mruiz: tatadeluxe, si estuve toda una tarde trabajando en eso... por eso me enojé con mhz
(23:37:28) mruiz: klizanar, puede ser
(23:37:37) sakharov: +klizanar
(23:37:38) mruiz: klizanar, pero seria como la cafetera
(23:37:42) mruiz: :S
(23:37:42) klizanar: asi todos estan inscritos y no entorpecen el trabajo de los demás
(23:37:44) VARGUX: una pregunta... espero no caer fuera del asunto.... y lo de ser "Ubunturo"... en que ?rea cae???
(23:37:47) sakharov: si
(23:37:48) ElFlauta: es buena idea, así esas inscripciones "momentáneas" no enturbian a los grupos
(23:37:49) VARGUX: *ubuntuero
(23:38:07) mruiz: Según mi parecer Launchpad es para gente que trabaja x la comunidad
(23:38:15) mruiz: la idea es que voten los que trabajen
(23:38:21) klizanar: los ubunteros?
(23:38:26) klizanar: eso habiamos dicho en la junta
(23:38:35) mruiz: claro, ubunteros
(23:38:38) ElFlauta: entiendo lo que dice vargux
(23:38:50) mruiz: VARGUX, leiste el acta de la Junta?
(23:38:50) sakharov: pero ubuntero no es lo mismo que miembro de grupo de trab
(23:38:55) klizanar: es que es lo minimo que se puede pedir para una votación
(23:39:05) ElFlauta: por ejemplo, yo tengo mucho entusiasmo y ganas, pero una cantidad muy limitada de conocimientos sobre ubuntu, lo cual, lógicamente, me frena un poco
(23:39:17) tatadeluxe: VARGUX:http://wiki.ubuntu-cl.org/TrabajoComision#head-fe6c104303504880db159025008b228df01a76fd
(23:39:20) psico ha salido de la sala.
(23:39:22) klizanar: ubuntero es una carateristica que puede tener una persona y no es necesario trabajar en un grupo para tenerla
(23:39:23) KaNaT: Yo tambien quiero ayudar en lo que pueda!
(23:39:36) Elkan76: VARGAUX:http://wiki.ubuntu-cl.org/TrabajoComision
(23:39:45) sakharov: yo pienso que deben votar los ubunteros de ubuntu-cl
(23:39:59) sakharov: y no necesariamente ellos seran de un grupo de trabajo
(23:39:59) klizanar: el ubuntero es comprometido, bueno y acepta y  sigue el codigo de conducta
(23:40:01) pedro_: Ubuntero: persona que firmo el codigo de conducta en LP
(23:40:05) Elkan76: +1 sakharov
(23:40:06) klizanar: si eso es lo que deciamos
(23:40:10) pedro_: https://edge.launchpad.net/codeofconduct
(23:40:18) Elkan76: si pedro
(23:40:20) sakharov: por eso se debe crear el grupo que señala karin
(23:40:21) klizanar: por eso quizas sería bueno hacer un grupo de miembros de ubuntu-cl
(23:40:32) ElFlauta: "bueno"... vaya humildad, eh? :P
(23:40:34) sakharov: independiente de los grupos de trabajo
(23:40:44) mruiz: cual es la utilidad de los miembros de ubuntu-cl?
(23:40:49) sakharov: porque si se limita a los grupos de trabajo se cierra de verdad la comunidad
(23:40:54) sakharov: que puedan votar
(23:40:56) ElFlauta: corazón y entusiasmo  *__*
(23:40:57) Elkan76: reunir la masa flotante
(23:41:06) sakharov: +1 Elkan
(23:41:10) klizanar: sip hay que colocarlos en algún lugar
(23:41:12) sakharov: la idea no es cerrar miguel
(23:41:17) pedro_: y esa masa flotante no esta en un subteam?
(23:41:19) mruiz: sakharov, entendido
(23:41:22) klizanar: y darles la posibilidad de votar aunque no esten en un grupo
(23:41:27) pedro_: aahaam
(23:41:28) mruiz: pedro_, nop ahora no existen
(23:41:29) pedro_: got it
(23:41:47) mibanez [n=mibanez@201.223.194.69] ha entrado en la sala.
(23:41:57) ElFlauta: claro... hay gente que no tendrá habilidades específicas para un wiki o para marketing, pero son sensatos, y capaces de decidir por si mismos
(23:42:09) tatadeluxe: team amigos-ubuntu-cl ?
(23:42:10) mruiz: entonces este grupo de "miembros" es abierto
(23:42:10) sakharov: a ver para votar es necesario ser ubuntero y chileno (por asi decirlo) pero para ser miembro de ubuntu-cl hoy se debe pertenecer a un grupo de trabajo
(23:42:21) sakharov: por lo que se cierra mucho el grupo
(23:42:22) klizanar: yo creo que miemmbros
(23:42:22) ElFlauta: el lelo se marginará solo
(23:42:31) klizanar: segun la clasificacion que se dio en la junta ubuntera
(23:42:34) sakharov: si
(23:42:37) sakharov: ese es abierto
(23:42:43) sakharov: pero solo vota los que son ubunteros
(23:42:47) klizanar: exacto
(23:42:49) pedro_: me parece bien
(23:42:50) VARGUX: por ejemplo.. yo estoy recien ingresando o participando, en lo que puedo en la comunidad...... firm? el codigo de conducta por lo mismo.... pero quizas es complicado encontrar la informacion... para poder trabajar mejor
(23:43:03) klizanar: se pasa el filtro solo a los que firmaron el codigo de conducta
(23:43:06) mruiz: VARGUX, por eso estamos organizando los grupos de trabajo
(23:43:24) mruiz: klizanar, no se si se pueda "filtrar" la votacion por CoC
(23:43:33) Elkan76: y para eso se documentara el LP para que no te pierdas
(23:43:34) klizanar: yo creo que si
(23:43:35) sakharov: si pero no es llegar y entrar a un grupo de trabajo, por eso estarias cerrando la votacion
(23:43:38) klizanar: no puedes no hacerlo
(23:43:43) tatadeluxe: mruiz, bug 2 de LP
(23:43:44) klizanar: debe tener un filtro para eso
(23:43:52) klizanar: si no lo tiene ...
(23:43:58) mruiz: klizanar, creeme que le faltan hartas cositas
(23:44:00) klizanar: que liberen el codigo :P
(23:44:13) VARGUX: :)
(23:44:19) mibanez: hola gente
(23:44:26) pedro_: alguna conclusion?
(23:44:26) Elkan76: hola mibanez
(23:44:27) ElFlauta: hagamos un fork de LP
(23:44:28) mruiz: la votacion es x equipo
(23:44:30) VARGUX: hola
(23:44:40) mruiz: solo miembros
(23:44:46) klizanar: mruiz: hay que cerciorarse si se puede hacer eso de flitrar por Codigo de conducta
(23:44:55) mruiz: klizanar, nop
(23:44:58) sakharov: miguel si solo votan los miembros de los grupos de trabajo votaran 20 personas
(23:45:00) sakharov: eso no es la idea
(23:45:07) klizanar: exacto
(23:45:20) sakharov: ahi si que mhz tendría razon
(23:45:20) ElFlauta: si, a fin de cuentas, no se va a inscribir toda la gente
(23:45:23) klizanar: ese es el problema necesitamos dar la posibilidad a los miembros que firman el codigo de conducta
(23:45:28) ElFlauta: solo los interesados en, al menos, opinar
(23:45:36) klizanar: sip
(23:45:45) tatadeluxe: la única razón para filtrar la votación, es para que no vayan a crear 20 miembros nuevos ficticios y alterar los resultados?
(23:45:59) sakharov: exacto tata
(23:46:08) klizanar: :-/
(23:46:13) klizanar: buen punto...
(23:46:23) klizanar: pero sería lo mismo en el foro
(23:46:25) Elkan76: pero y porque no invitarlos que junto con firmar CoC se unan de observadors a un gupo?
(23:46:34) csantibanez: Creo que lo importante es que vote la gente que en realidad trabaja por la comunidad
(23:46:37) klizanar: en cualquier lugar de votación podrian crear mas usuarios o usar mas correos
(23:47:05) csantibanez: O podríamos crear unos "registros Electorales"
(23:47:09) emeteco: excepto fuera de la red
(23:47:11) VARGUX: buena idea Elkan76... estaba bastante cerca de lo que quer?a hacer
(23:47:30) avalencia [n=avalenci@57-221-21-190.adsl.terra.cl] ha entrado en la sala.
(23:47:31) emeteco: con el rut?
(23:47:39) sakharov: porque contaminas los grupos con gente que no va a participar en definitiva
(23:47:42) klizanar: pero por ejemplo. pablitox responde siempre preguntas en el foro pero no pertenece a ningun grupo, además tiene firmado el codigo de conducta pero aun así no puede votar? eso lo encuentro injusto
(23:47:48) emeteco: y la gente de afuera?
(23:47:51) tatadeluxe: Elkan76:  firmar CoC es una opción personal, desvirtúas el compromiso si lo pones como condición para votar. Ok firmo CoC para votar
(23:48:03) klizanar: me gusto la idea del registro electoral
(23:48:21) mruiz: esperenme que estoy haciendo una votacion de prueba
(23:48:26) csantibanez: un grupo cerrado donde se inscriban con presentación de un ubuntero de ubuntu-cl
(23:48:34) ElFlauta: onda generar unas condiciones mínimas para votar, lo cual permite pasar a un grupo observante en LP
(23:48:52) VARGUX: mmm....
(23:48:53) klizanar: csantibanez: me gusta tu idea
(23:48:58) Elkan76: tatadeluxe: pero si firmas no desvirtuas el querer participar, lo acentuas
(23:48:59) mibanez: perdón que meta mi cuchara asi como asi pero la idea de csantibanez de crear registros electorales es buena ;)
(23:49:00) klizanar: es como el grupo electoral
(23:49:09) csantibanez: eso
(23:49:22) VARGUX: de hecho por eso firme el CoC..
(23:49:24) klizanar: y que para inscribirte neceistes ciertos requisitos
(23:49:30) VARGUX: para acentuar mi compromiso
(23:49:41) csantibanez: que te presente un ubuntero de ubuntu-cl
(23:49:46) sakharov: si me gusta la idea de condiciones minimas (aunque pese a ser algo personal una el CoCo puede ser condicion recuerdo que en los scout la promesa -similar al CoCo era requisito para muchas cosas)
(23:50:04) emeteco: 1:1 o un ubuntero de ubuntu-cl puede presentar más de 1?
(23:50:11) csantibanez: por supuesto
(23:50:12) sakharov: si emeteco
(23:50:25) klizanar: 1 a 1
(23:50:29) sakharov: pero clauido tambien es peligros
(23:50:32) emeteco: igual quiero plantear algo
(23:50:40) klizanar: que cosa?
(23:50:42) sakharov: si yo soy candidato o voy a serlo presento a todos mis amigotes
(23:50:51) klizanar: nopo
(23:50:56) mibanez: oye pero que pasa si quiero participar y no conozco a ningún ubuntero de ubuntu-cl?
(23:51:01) VARGUX: quizas deberian haber "condiciones necesarias" y "condiciones suficientes" para pertenecer a tal o cual grupo de trabajo.....mmm..
(23:51:11) sakharov: lo mas simple es el codigo de conducta
(23:51:23) klizanar: mira si se estan enredando muhco
(23:51:24) VARGUX: CoC (condicion necesaria)
(23:51:25) emeteco: ser parsimoniosos como que está enredoso todo el mecanismo y etc...etc..
(23:51:32) csantibanez: Claro, en todo hay riesgo, pero asumimos que al confiar en quienes firmaron el CoCo, lo disminuimos
(23:51:36) klizanar: es lo mismo del grupo de miembros que habiamos hablado
(23:51:49) klizanar: el que quiera se puede inscribir siempre y cuando esté inscrito en el foro
(23:51:55) klizanar: o en el wiki
(23:51:58) emeteco: o sea se entiende la idea... hay criterios para preservar la votación clara, justa, ecuánime, equlibrada y tal...
(23:52:04) csantibanez: mibanez: si has participado en algo, alguien ya te conoce ... ¿ o no ?
(23:52:06) klizanar: por supuesto
(23:52:31) Elkan76: yo voy por el logo de mibanez por ejemplo
(23:52:39) klizanar: por ejemplo nadie va a empezar a hace usuarios fantasmas para ganar una votación a la cual no creo que se presenten mas de 7 personas
(23:52:51) emeteco: pero complejizar demasiado la cosa puede traer consecuencias no buscadadas a la luz de nuevas contingencias
(23:52:54) klizanar: elkan76: no cambies el tema
(23:53:11) csantibanez: eso, hay que ser razonables y confiar en los ubunteros al menos
(23:53:18) klizanar: por supuesto
(23:53:20) ElFlauta: :P
(23:53:21) emeteco: keep it simple keep it clean
(23:53:31) VARGUX: entonces klizamar para votar los usuarios deben tener un tiempo de permanencia en alguna actividad...
(23:53:51) klizanar: de registro en el foro
(23:53:55) klizanar: por ejemplo 2 meses
(23:53:56) tatadeluxe: pero si se definen bien las membresías no debería haber problema.
(23:53:56) VARGUX: (o sea, como para evitar se que creen nuevos "usuarios" fantasmas)
(23:54:03) mibanez: ahora entiendo csantibanez  ElKan76
(23:54:13) klizanar: es poco pero con eso evitas a los usuarios fantasmas
(23:54:26) sakharov: ojo
(23:54:27) csantibanez: hormiga: tambien es cueca
(23:54:47) mibanez: klizanar y si se pide un minimo de participación tambien?
(23:54:50) sakharov: que no se debe dar otra funcion al foro que la de soporte
(23:55:01) klizanar: csantibanez: aun no definimos lo de las votaciones, por favor no cambiemos el tema a lo del logo que se hablo al principio
(23:55:03) ElFlauta: pero que no hay gente de la lista que no está en el foro?  @_@
(23:55:11) sakharov: insisto en que la idea del codigo de conducta es la mejor
(23:55:16) klizanar: ya dijimos que lo de la participacion no es medible
(23:55:26) mibanez: ok ;)
(23:55:27) csantibanez: klizanar: No entendiste ,,,
(23:55:33) tatadeluxe: ok al parecer CoC es lo más sensato
(23:55:35) csantibanez: nadie cambió la conversación
(23:55:40) sakharov: por eso algo que todos podemos hacer es firmar el codigo y con eso se vota
(23:55:59) klizanar: yo dije eso desde un principio
(23:56:12) ElFlauta: la verdad, es lo más simle, y lo más amigable
(23:56:15) sakharov: allí esta el compromiso con la comunidad y se hace con independencia de cualquier otro
(23:56:18) ElFlauta: *simple
(23:56:19) klizanar: pero mruiz dice que es dificil filtrar por el codigo de conducta o practicamente imposible
(23:56:24) ElFlauta: ahp
(23:56:31) mruiz: klizanar, he hecho una votacion
(23:56:33) klizanar: entonces hay que crear otro grupo
(23:56:37) mruiz: https://launchpad.net/~ubuntu-cl/+poll/votacion/+vote-simple
(23:56:38) klizanar: mruiz: que paso?
(23:56:53) mruiz: si alguno de ustedes pertenece a ubuntu-cl en LP, podra votar
(23:56:55) csantibanez: y si creamos un grupo de ubunteros
(23:56:57) csantibanez: ?
(23:57:09) sakharov: si claudio es lo mejor
(23:57:20) sakharov: y ese grupo es la masa critica de la comunidad
(23:57:27) mibanez: mruiz, es buena idea
(23:57:28) klizanar: oye eso que me pide es la firma digital?
(23:57:53) mruiz: klizanar, donde?
(23:58:14) klizanar: you must enter your vote key
(23:58:24) csantibanez: klizanar: no la pide, es una clave para que puedas cambiar el voto
(23:58:30) klizanar: ok
(23:58:41) klizanar: ahora encontre donde estaba mi opcion
(23:58:47) klizanar: entonces en que quedmos?
(23:58:52) mruiz: :-)
(23:58:59) klizanar: el grupo de ubunteros ? y aparte el de miembros?
(23:59:08) ElFlauta: eh. eh
(23:59:16) sakharov: oye me gusta la idea de claudio de generar un grupo de ubunteros de chile
(23:59:23) sakharov: ubunteros=CoCo
(23:59:27) klizanar: mruiz: como hace este calculo la plataforma Membership:
(23:59:27) klizanar:                           188            active members
(23:59:27) klizanar:                                           161            inactive members
(23:59:28) sakharov: y que ellos voten
(23:59:29) mruiz: les estaba explicando que podemos "controlar": intencion de voto (opciones), inicio-fin de la votacion, si el voto es secreo o publico, etc
(23:59:31) csantibanez: mruiz:  se puede limitar el voto sólo a los miembros de un grupo ?
(23:59:39) mruiz: csantibanez, sip
(23:59:47) mruiz: inclusive a nivel de subgrupo se pueden hacer votaciones
(23:59:59) csantibanez: entonces, se crea un grupo de ubunteros de ubuntu-cl y esos tienen derecho a voto
(01/05/08 00:00:05) sakharov: se crea un subgrupo de ubunteros de chile
(00:00:07) klizanar: sip
(00:00:11) klizanar: lo mas sensato
(00:00:13) mruiz: klizanar, busca en todos los subgrupos de ubuntu-cl
(00:00:14) sakharov: si
(00:00:43) mruiz: cual es la idea?
(00:00:53) csantibanez: entonces, se crea un grupo de ubunteros de ubuntu-cl y esos tienen derecho a voto
(00:01:18) Elkan76: (casi quedo sin bateria) :D
(00:01:27) VARGUX: :)
(00:01:39) mruiz: empate en LP: fanta, sprite :-)
(00:01:57) mruiz: que les parecio el modulo de votaciones ?
(00:02:12) csantibanez: está bueno
(00:02:15) Elkan76: me gusto
(00:02:15) klizanar: bueno
(00:02:20) mruiz: lo encontraron sencillo?
(00:02:22) sakharov: buenisimo
(00:02:22) klizanar: sip
(00:02:24) Elkan76: sip
(00:02:27) mruiz: genial
(00:02:32) sakharov: yo voté pro sprite
(00:02:36) klizanar: incluso el logo se puede votar así
(00:02:38) klizanar: :P
(00:02:42) sakharov: se
(00:02:56) mibanez: :O <sakharov> el voto no es secreto :P
(00:03:06) sakharov: 5 Migración.
(00:03:06) sakharov: Se realizará la migración al launchpad.
(00:03:06) sakharov: Se plantea la necesidad de separar los grupos de trabajo con las personas con derecho a voto a fin de abrir las votaciones.
(00:03:06) sakharov: Se establece que pueden votar todos los "ubunteros" de ubuntu-cl.
(00:03:06) sakharov: Ubuntero es aquél que ha firmado el CoCo.
(00:03:08) sakharov: Para ello se creará un subgrupo de ubunteros de ubuntu-cl.
(00:03:19) mruiz: ok
(00:03:25) ***mruiz creará el grupo AHORA
(00:03:26) klizanar: ok
(00:04:12) csantibanez: uff ... ok
(00:04:12) klizanar: nos queda algo mas?
(00:04:15) mruiz: el grupo ubunteros de ubuntu-cl será abierto?
(00:04:24) klizanar: yo opino que no
(00:04:27) csantibanez: no puede,
(00:04:32) VARGUX: no debe
(00:04:34) VARGUX: :)
(00:04:36) sakharov: no porque se debe ver si han firmado el coco o no
(00:04:38) mruiz: como controlo si firmó el CoC ?
(00:04:40) klizanar: alguien tiene que restringir que sea de la comunidad y de que firmen el codigo
(00:05:09) csantibanez: esop
(00:05:10) klizanar: alguien tiene que hacerse cargo de eso
(00:05:18) pedro_: mruiz: mirando el perfil en lp antes de aprobarlo?
(00:05:20) Elkan76: estadisticas
(00:05:21) klizanar: 1 persona de mantener ese grupo en orden
(00:05:26) klizanar: exacto
(00:05:27) csantibanez: 1+ sakharov
(00:05:35) klizanar: pedro_+1
(00:05:43) sakharov: si pedro
(00:05:54) sakharov: :P es seco con LP
(00:05:54) csantibanez: sakharov tienes cara de notario
(00:05:55) mruiz: quien se ofrece de admin de este grupo?
(00:05:57) mruiz: hahahahaha
(00:06:01) ElFlauta: jajaj
(00:06:05) Elkan76: estadisticas debe registrar todos esos ingresos
(00:06:17) klizanar: alguien que sepa usar launchpad
(00:06:19) Elkan76: y asi mantener datos frescos
(00:06:20) pedro_: mruiz: yo lo puedo administrar si quieres
(00:06:22) ***klizanar pensando en pedro
(00:06:28) emeteco: yo puedo ayudar en ello pero no sé usar launchpad...a
(00:06:36) pedro_: paso harto tiempo en lp, asi que no seria problema
(00:06:41) mruiz: genial
(00:06:44) klizanar: yapo pedro_ lo hace
(00:06:47) Elkan76: pero si solo se le pide el usuario y en el perfil aparece
(00:06:49) sakharov: pedro es la persona ideal
(00:07:00) klizanar: vote for pedro!
(00:07:01) mruiz: pedro_, es factible organizar un tutorial basico de LP ?
(00:07:04) mruiz: hahahah
(00:07:10) ***klizanar que es buena esa pelicula...
(00:07:16) pedro_: napoleon
(00:07:18) pedro_: haha
(00:07:20) klizanar: si
(00:07:33) pedro_: mruiz: ya hay uno en el mismo launchpad, habria que traducirlo
(00:07:38) sakharov: algo como las charlas del open week pedro?
(00:07:51) klizanar: hay que colcarlo en el wiki
(00:08:01) mruiz: klizanar, hay que colocarlo en el wiki
(00:08:02) mruiz: :D
(00:08:03) csantibanez: amigos, algo más ?
(00:08:13) csantibanez: (mañana trabajo)
(00:08:14) klizanar: pedro_: mandame el link
(00:08:15) emeteco: teno sueño
(00:08:34) ElFlauta: a mi me pican los ojos :D he estado todo el día frente a este trasto
(00:08:41) ElFlauta: me duelen :S
(00:08:48) Elkan76: pantalla lcd
(00:08:52) ***klizanar tengo hambre 
(00:08:52) ElFlauta: sip
(00:08:52) pedro_: klizanar: https://edge.launchpad.net/+about
(00:09:11) ElFlauta: es un asunto de horas, no de calidad de monitor
(00:09:12) mruiz: estariamos listos :-)
(00:09:17) klizanar: sería en answers?
(00:09:20) mruiz: muchas gracias por participar
(00:09:22) csantibanez: ok, see you
(00:09:24) csantibanez ha salido de la sala.
(00:09:29) pedro_: ah puedo dormir ahora
(00:09:42) ElFlauta: gracias tb por la acogida en ésta, mi primera vez en este canal IRC :P
(00:09:53) Elkan76: saludos flauta
(00:10:00) mruiz: ahhh, faltaba algo
(00:10:03) mruiz: **************
(00:10:03) ElFlauta: oh
(00:10:12) _CarlosRuiz_: agrandar el boton BUSCAR
(00:10:13) mruiz: 6. Reuniones x IRC
(00:10:15) _CarlosRuiz_: xD
(00:10:21) emeteco: cuac
(00:10:28) mruiz: sakharov, periodicidad ?
(00:10:29) pedro_: a todo esto yo tenia un video de como usar lp...
(00:10:35) sakharov: una vez al mes
(00:10:51) ElFlauta: anunciado en todas partes, con bombos y platillos
(00:10:52) sakharov: y cada grupo decide la peridiocidad de las suyas
(00:10:58) Elkan76: ok
(00:10:59) ElFlauta: ahp
(00:11:05) pedro_: 1 vez al mes para todo el grupo?
(00:11:11) klizanar: si es bueno
(00:11:17) Elkan76: idem foro
(00:11:21) sakharov: como la de hoy
(00:11:22) pedro_: podria ir saltando de dia/horario?
(00:11:35) mruiz: claro
(00:11:41) sakharov: como asi pedro¿¿
(00:11:49) pedro_: asi de alguna u otra forma todos podrian asistir
(00:11:57) sakharov: si
(00:11:59) pedro_: por ejemplo 1 mes se hace el dia lunes
(00:12:00) mruiz: el problema es que siempre, nadie se pronuncia... entonces tengo que decir: reunion este dia, hora y punto
(00:12:02) pedro_: el otro el martes
(00:12:07) emeteco: día hábil / día inhábil
(00:12:08) sakharov: es buena idea
(00:12:12) mruiz: claro
(00:12:14) pedro_: ojala no dia viernes
(00:12:21) pedro_: porque hay varios que salen ese dia
(00:12:25) emeteco: primer miércoles de cada mes algo como que autoconvoque
(00:12:55) ElFlauta: igual debe anunciarse... sobre todos para los que no sabemos que fecha es hoy  XD
(00:13:02) pedro_: es que si una persona nunca puede los miercoles
(00:13:11) ElFlauta: eh
(00:13:11) pedro_: esta fregado y nunca va a poder asistir a una reunion
(00:13:13) ElFlauta: buen punto
(00:13:14) sakharov: ya lo agregué pedro
(00:13:21) pedro_: super!
(00:13:24) emeteco: o algo por el estilo
(00:13:44) pedro_: hoy es miercoles? la proxima podria ser jueves
(00:13:45) sakharov: yo me sigo encargando de coordinar las reuniones
(00:13:50) sakharov: si
(00:13:56) sakharov: y luego lunes
(00:14:00) pedro_: y sip lo que dice emeteco esta bien
(00:14:06) pedro_: algo asi como el primer jueves o el ultimo
(00:14:06) emeteco: o un cronograma para el año completo con días móviles y un rango horario
(00:14:19) klizanar: mientras se avise con anticipacion no hay problema
(00:14:23) pedro_: se hace un calendario con ical y se publica
(00:14:34) emeteco: onda mayo jueves xx junio mie xx; julio lun xx; tc
(00:14:38) sakharov: existía uno en google
(00:14:43) pedro_: emeteco: claro
(00:14:50) pedro_: si en google se pueden hacer
(00:14:56) mruiz: ahora en el website contamos con el modulo event de drupal
(00:15:02) mruiz: que exporta a ical :-)
(00:15:04) pedro_: asi se mantiene actualizado
(00:15:11) Elkan76: me parece
(00:15:14) pedro_: ah mejor aun entonces
(00:15:16) sakharov: ok
(00:15:17) mruiz: con cual nos quedamos?
(00:15:20) pedro_: todos se subscriben para alla
(00:15:24) mruiz: google o drupal?
(00:15:38) Elkan76: drupal esta mas a la vista
(00:15:40) pedro_: con el que requiera menos esfuerzo
(00:15:47) sakharov: la reunion será durante las ultimas semanas del mes tal como ahora
(00:15:57) sakharov: tu ve eso miguel
(00:16:12) sakharov: yo fijo la fecha y tu la publicas en website y en el calendario
(00:16:17) pedro_: sip da lo mismo cual sea, la cosa es que se haga no mas
(00:16:25) mruiz: no tengo problemas
(00:16:30) ***mruiz is drupal boy
(00:16:39) klizanar: ya chicos me voy a tomar once :S
(00:16:42) sakharov: en el foro la aviso yo
(00:16:58) pedro_: ojala que no sea por "inscripcion" la proxima reunion
(00:17:00) mruiz: pedro_, encontré un script que analiza los grupos de LP y arroja estadísticas
(00:17:03) pedro_: se anuncia y el que llego llego no mas
(00:17:07) mruiz: como si firmaron el CoC - karma
(00:17:09) pedro_: pq yo no pude inscribirme en el foro...
(00:17:25) pedro_: ag
(00:17:29) pedro_: s/foro/wiki
(00:17:57) FiDeLio [n=FiDeLio@pc-116-252-241-201.cm.vtr.net] ha entrado en la sala.
(00:18:00) sakharov: damos por terminado???
(00:18:06) klizanar: si please
(00:18:07) ElFlauta: yo cacho
(00:18:08) pedro_: mruiz: esta bueno para ver la actividad de los miembros de todo ubuntu-cl ;-)
(00:18:12) ***klizanar tengo mucha hambre
(00:18:26) Elkan76: cuidado hormiga con hambre!!!
(00:18:33) pedro_: ahah
(00:18:39) avalencia ha salido de la sala (quit: Connection timed out).
(00:18:48) pedro_: ah y lo otro
(00:18:49) sakharov: in_flames entra y sale
(00:18:54) pedro_: definir una hora
(00:18:58) ***_CarlosRuiz_ entendido el uso de este canal...
(00:19:00) pedro_: que no se alargue tanto
(00:19:07) sakharov: si
(00:19:12) mruiz: pedro_, http://mruiz.openminds.cl/misc/dev.html
(00:19:13) pedro_: si es 1 hora o 1:30 o 2
(00:19:15) pedro_: pero definirlo
(00:19:24) sakharov: esta se alargó porque mucho quedó de la JU
(00:19:28) sakharov: yo estoy rendido
(00:19:28) tatadeluxe: http://wiki.ubuntu-cl.org/GrupoForo/Colaborar
(00:19:28) mruiz: sip
(00:19:35) Elkan76: alguien que tome tiempo por punto a tratar
(00:19:42) mruiz: sip
(00:19:48) Elkan76: para ir cortando
(00:19:52) pedro_: si porque todo se dilata mucho
(00:20:00) pedro_: si no se alcanza a tocar se pasa para la proxima jutna
(00:20:02) sakharov: sobre todo al principio
(00:20:03) mruiz: siempre llega gente nueva y hay que enseñarles la forma de trabajo
(00:20:05) ElFlauta: no será mejor dejar temas completos pendientes? :S
(00:20:05) pedro_: o se sigue por la lista de correo
(00:20:06) Elkan76: correcto
(00:20:07) mruiz: pedro_, que opinas?
(00:20:22) pedro_: sip bien por mi
(00:20:26) mruiz: pedro_, -> 54166
(00:20:31) pedro_: ahah
(00:20:33) ElFlauta: entre 3 terminados, 2 incompletos, vs. 5 incompletos...
(00:20:42) mruiz: pedro_, del script en python
(00:20:56) pedro_: mruiz: esta bueno, para el global del team
(00:20:59) mruiz: pedro_, el pollo no es ubuntero... se tiro
(00:21:08) pedro_: no se que tanto ayude para los ubuntu members que deciamos
(00:21:19) pedro_: porque vamos a ir mirando a sus perfiles
(00:21:28) pedro_: tambien hay que fijarse en la fecha de registro en lp
(00:21:35) tatadeluxe: estamos?
(00:21:37) mruiz: pedro_, hay que modificarlo para que sea recursivo
(00:21:41) mruiz: por supuesto
(00:21:46) VARGUX: :)
(00:21:52) mruiz: sudo /etc/init.d/tata stop
(00:21:54) pedro_: algo mas?
(00:22:02) mruiz: nada mas por tratar
(00:22:02) sakharov: si estamos este parcito ya se puso a hablar ñoñerias
(00:22:15) Elkan76: sip
(00:22:23) sakharov: Elkan termina el log
(00:22:24) tatadeluxe: ok muchas por su participación, buenas noches
(00:22:26) mruiz: muchas gracias x participar
(00:22:32) pedro_: gracias ahora a tomar
(00:22:33) mruiz: sudo /etc/init.d/tata stop
(00:22:34) pedro_: sha
(00:22:36) mruiz: hahahaha
(00:22:40) ElFlauta: buenas noches... un gustazo
(00:22:43) Elkan76: bytes
(00:22:51) VARGUX: xao
(00:22:53) mruiz: ElFlauta, te las mandaste con el pendon
(00:23:01) ElFlauta: gracias :P
(00:23:04) mruiz: lamentablemente lo vimos el domingo
(00:23:08) VARGUX: donde esta el pend?n?
(00:23:09) ElFlauta: puedo renovarlo cuando sea
(00:23:09) VARGUX: :)
(00:23:17) mruiz: ElFlauta, hay un grupo de Arte que se quiere formar
(00:23:18) ElFlauta: si caché... fue cosa del apuro :(
(00:23:29) ElFlauta: mmm... ahí sí puedo colaborar :D
(00:23:29) mruiz: Elkan76, que onda con el pendon?
(00:23:36) mruiz: claro, esa es la idea
(00:23:39) pedro_: el que se quemo?
(00:23:45) emeteco: Saludos a todos y todas... muy buenas noches
(00:23:52) ElFlauta: saludos, emeteco
(00:24:00) mibanez: saludos emeteco
(00:24:01) mruiz: chaooo
(00:24:13) VARGUX: xao
(00:24:17) Elkan76: Ahhhh... bueno esque con el logo
(00:24:21) mruiz: respecto a IRC, sera necesario hacer un mini equipo ?
(00:24:29) Elkan76: y mas encima flisol
(00:24:33) emeteco ha salido de la sala (quit: "Saliendo").
(00:24:38) pedro_: equipo de irc?
(00:24:39) pedro_: pah que
(00:24:43) mruiz: Elkan76, como te trataron las talquinas?
(00:24:51) VARGUX: :P
(00:24:53) mruiz: es que hablaban de normar IRC...
(00:25:22) _CarlosRuiz_: al final IRC quedo como "libre"...
(00:25:25) _CarlosRuiz_: cierto?
(00:25:36) mruiz: por ejemplo, alguien debe tener privilegios para evitar desmanes ;-) o no klizanar ?
(00:25:47) pedro_: nunca queda la caga aca
(00:25:52) klizanar: que?
(00:25:53) Elkan76: Habian unas que me pedian el lapiz a cada rato
(00:25:53) mruiz: hahahaha
(00:25:54) pedro_: se hablan tonteras no mas pero seria
(00:26:02) mruiz: :D
(00:26:09) mruiz: Elkan76, como es eso?
(00:26:14) klizanar: hay que banear a los que sean muy insistentes como charlie
(00:26:21) Elkan76: el de Sun que dio de regalo... pues
(00:26:33) mruiz: yo creia que era el de Ubuntu...
(00:27:15) Elkan76: Ahh es que habia una "nazi" ;) enn el stand que no los soltaba
(00:27:27) klizanar: jajjaj que no soltaba que?
(00:27:30) klizanar: los stickers?
(00:27:38) FiDeLio: :o
(00:27:40) mruiz: hahaha
(00:27:41) klizanar: obvio, ubuntu instalado, sticker entregado
(00:27:47) klizanar: que no se pasen de listos
(00:27:48) mruiz: ese era el lema
(00:28:10) klizanar: se rien de mi por hacer bien mi trabajo
(00:28:10) klizanar: jaa
(00:28:23) sakharov: yo a mruiz le puse la prueba de fuego...un mina re linda me pidio un lapiz y yo la derive a mruiz y NO SE LO DIO
(00:28:25) klizanar: les conto elkan76 lo que hice ese día?
(00:28:43) Elkan76: Lo que hiciste TODA LA SEMANA
(00:28:50) ElFlauta: ¿:-o?
(00:29:12) klizanar: estuve haciendo stickers de debian y de xubuntu, kubuntu, gobuntu para que todos tuvieran su sticker
(00:29:14) mruiz: :o
(00:29:20) mruiz: genial
(00:29:21) klizanar: y además los de GNOME que me quedaron de lujo.
(00:29:29) klizanar: cierto elkan
(00:29:41) mruiz: klizanar, guardame stickers... fvenegas ya me invito al dia del SL en Cco
(00:29:45) Elkan76: tengo el mio pegadito y con foto en picasa
(00:29:50) klizanar: si los stickers los empezé a hacer el viernes
(00:29:55) Elkan76: aunque nadie mire picasa:(
(00:29:58) mruiz: Elkan76, ya sabes... cambiate a Flickr!
(00:30:09) klizanar: obvio, para los ubunteros hay de GNOME
(00:30:14) Elkan76: I've no choice
(00:30:20) ElFlauta: yo compré una rejilla para el ventilador de atrás del PC con Tux, hace unos meses
(00:30:28) ElFlauta: creo que en la página de SS la puse
(00:30:42) klizanar: Elkan76: cambiate a flickr y manda esa foto al grupo de powered by ubuntu :)
(00:30:45) ElFlauta: la vendían en pc factory, por si a alguien le gustó
(00:30:47) Elkan76: ok
(00:31:27) Se ha parado el registro. No se registrarán mensajes de esta conversación de ahora en adelante.
</pre>
----
CategoryChileanTeam
