{|
  | '''Warning'''
  * This is a '''readonly''' and '''text-based''' archive of a deprecated wiki.
  * '''Images''' and '''attachments''' have been removed to conserve space.
  * '''Links''' may not work and there may be formatting issues.
  * A '''compressed''' version with images and the original syntax is in the repo '''Releases'''.
|}

__TOC__

<pre>
(20:36:38) Azag: no se para que fijamos horas si no las respetan
(20:36:49) Azag: si quieren empezar a las 9, digan a las 9
(20:36:58) Azag: pero no a las 8 para empezar a las 9 :|
(20:36:58) aolivares: querÃ­amos empezar a las 8
(20:37:06) elkan76: yo por mi lado me quede dormido.... :D
(20:37:16) Azag: elkan76: no es nada particular
(20:37:26) ramp: yo por mi parte estaba con problemas de conectividad
(20:37:28) aolivares: siempre empezamos a la hora
(20:37:31) elkan76: don't worry
(20:37:39) aolivares: pero no sacamos nada con partir si no hay gente que asuma las responsabildiades
(20:37:52) Azag: entonces, a las 9?
(20:37:56) x_jefesin_x: hola a todos
(20:38:06) Azag: para asi actualizar el bot :|
(20:38:08) elkan76: hola
(20:38:08) aolivares: yo creo que deberÃ­amos partir no mas
(20:38:20) Azag: ++
(20:38:20) elkan76: +1 alvaro
(20:38:33) aolivares: alguien tiene la agenda a mano??
(20:38:39) ramp: +1
(20:38:40) lecaros: ping juancri schmick
(20:38:49) x_jefesin_x: +1
(20:38:52) Sr_Cabezas [n=Felipe@190.20.134.217] ha entrado en la sala.
(20:39:09) Sr_Cabezas: uuuuuuuuu
(20:39:13) Sr_Cabezas: que ahi harta gente
(20:39:17) aolivares: ya alguien que lleve la agenda
(20:39:23) Sr_Cabezas: hola a todos
(20:39:24) aolivares: porque a mi telefonica me tiene mal
(20:39:31) aolivares: y no puedo entrar al wiki
(20:39:43) elkan76: wait
(20:39:45) x_jefesin_x: jola
(20:39:45) aolivares: asÃ­ que algÃºn afortunado con conexion de verdad que mire la agenda
(20:39:49) x_jefesin_x: hola
(20:39:52) Sr_Cabezas: que te paso aolivares
(20:40:21) aolivares: por mientras me gustarÃ­a proponer una prÃ¡ctica para las reuniones y es evitar el saludar
(20:40:24) aolivares: :D
(20:40:37) x_jefesin_x: ok
(20:40:38) Sr_Cabezas: el saludar es importante
(20:40:47) aolivares: ahora que somos pocos no se nota pero cuando son masivas distraen en la conversaciÃ³n
(20:40:52) Azag: seh
(20:40:54) lecaros: saludar solo si llegamos antes de la hora
(20:40:59) aolivares: obvio
(20:41:12) ***Azag quiere plantear algo
(20:41:24) aolivares: dale por mientras elkan busca
(20:41:27) Azag: antes de decidir el rumbo de ubuntu-cl, no seria mejor definir QUE es ubuntu-cl
(20:41:39) elkan76: 1 propuesta de trabajo por aolivares
(20:41:41) Sr_Cabezas: que pasa me da miedo
(20:42:06) aolivares: ok la voy a poner en pastebin para que la lean los que no la han leÃ­do
(20:42:30) Sr_Cabezas: esperwn un poco
(20:42:32) aolivares: vean el tema del log y el acta por mientras
(20:43:07) Sr_Cabezas: ahi una jerraquia en esta conversacion?
(20:43:15) ***Azag puede construir un bot logger mientras antes de las 9
(20:43:15) Azag: :P
(20:43:22) Azag: Sr_Cabezas: no q yo sepa
(20:43:29) Sr_Cabezas: ap
(20:43:33) ***Azag puede construir un bot logger mientras antes de las 9 | si o no aolivares?
(20:44:04) x_jefesin_x: cuantos deverian participar en la reunion??
(20:44:08) elkan76: Ya llevo registro
(20:44:27) elkan76: en cuanto a participacion los que sean
(20:44:43) mruiz: Azag, ok
(20:44:58) elkan76: pero lo obvio es aumentar en vez de ser siempre los mismos mentolatum
(20:45:19) x_jefesin_x: obvio
(20:45:23) aolivares: no puedo entrar a pastebin
(20:45:33) aolivares: algo anda mal con mi isp
(20:45:51) elkan76: pregunta en el foro aolivares
(20:45:54) ramp: aolivares telefonica?
(20:45:56) elkan76: :P
(20:46:02) aolivares: si
(20:46:07) ramp: somos 2
(20:46:21) aolivares: es telefonica lleva dias asÃ­
(20:46:34) aolivares: porque puedo entrar a gmail
(20:46:41) aolivares: google docs!!
(20:46:43) ramp: estoy apunto de cambiarme a vtr
(20:46:59) Sr_Cabezas: yo nunca he tenido problemas con telefonica
(20:47:08) elkan76: vtr rules (aunque bloqueen algunos puertos
(20:47:37) Sr_Cabezas: cuando quise que me abrien los puertos , vinieron a mic asa y los cambiaron, para poder bajar cosas
(20:47:45) ramp: aprovechando que finalmente llego la banda ancha a mi comuna
(20:47:46) Sr_Cabezas: son rebuena onda
(20:47:59) ***lecaros se ausenta por unos minutos
(20:48:00) ramp: (infiltrado de telefonica)
(20:48:39) Sr_Cabezas: XD
(20:48:49) AzagBotLogger [n=AzagBotL@pc-22-229-164-190.cm.vtr.net] ha entrado en la sala.
(20:48:56) Azag: probando
(20:49:03) AzagBotLogger ha salido de la sala (quit: Remote closed the connection).
(20:49:32) AzagBotLogger [n=AzagBotL@pc-22-229-164-190.cm.vtr.net] ha entrado en la sala.
(20:49:33) Azag: a
(20:49:42) Azag: con o sin la hora?
(20:49:49) mruiz: con la hora :-)
(20:49:52) Azag: ok
(20:49:54) AzagBotLogger ha salido de la sala (quit: Remote closed the connection).
(20:50:16) aolivares: ya
(20:50:19) aolivares: http://foros.ubuntu-cl.org/viewtopic.php?p=39746#39746
(20:50:23) aolivares: lo puse ahÃ­
(20:50:25) aolivares: en el foro
(20:50:30) aolivares: pero despues voy a borrar el mensaje
(20:50:35) elkan76: ok
(20:50:37) aolivares: dependiendo de lo que se diga acÃ¡
(20:51:04) aolivares: asi que los que no lo han leÃ­do se toman su tiempo para leerlo
(20:51:54) AzagBotLogger [n=AzagBotL@pc-22-229-164-190.cm.vtr.net] ha entrado en la sala.
(20:51:57) Azag: a
(20:52:10) aolivares: http://foros.ubuntu-cl.org/viewtopic.php?p=39746#39746 para el que entrÃ³ ahi esta la propuesta
(20:52:16) elkan76: jajajajajajajaja
(20:52:26) AzagBotLogger ha salido de la sala (quit: Remote closed the connection).
(20:52:35) elkan76: miren la respuesta de telefonica por vuestro problema
(20:52:41) elkan76: Ejecutivo: hay una baja n la red intrncional que tiene cn poblemas a todo Chile. Ya estÃ¡ reportado y s espra soluciÃ³n alrededor de las 22:00.
(20:52:52) aolivares: yupi
(20:53:13) AzagBotLogger [n=AzagBotL@pc-22-229-164-190.cm.vtr.net] ha entrado en la sala.
(20:53:15) Azag: veamos
(20:53:16) Azag: probando
(20:53:19) AzagBotLogger ha salido de la sala (quit: Remote closed the connection).
(20:54:26) Azag: solo falta q hagarre la hora :P
(20:55:45) aolivares: ya leyeron???
(20:55:50) elkan76: sip
(20:56:03) aolivares: ok vamos opinando para avanzar
(20:56:09) ramp: listo
(20:56:13) aolivares: mruiz lecaros ramp ??
(20:56:15) ramp: termine de leer
(20:56:23) ramp: estimado
(20:56:32) ramp: encuentro correcto su planteamiento
(20:57:02) ramp: y creo que una forma de estimular el uso de esa seccion puede ser que sea con seguimiento "obligatorio"
(20:57:14) ramp: de esa forma van llegando los contenidos al mail
(20:57:22) Azag: ya esta, parece
(20:57:23) Azag: :P
(20:57:25) mruiz: ramp, no sera mucho?
(20:57:26) AzagBotLogger [n=AzagBotL@pc-22-229-164-190.cm.vtr.net] ha entrado en la sala.
(20:57:31) ***lecaros ausente
(20:57:34) Azag: probando
(20:57:35) Azag: la
(20:57:36) Azag: @exit
(20:57:36) AzagBotLogger ha salido de la sala (quit: Remote closed the connection).
(20:57:37) ramp: es una idea
(20:57:49) aolivares: Azag deja de tontear pls
(20:58:02) Sr_Cabezas: perdon soy nuevo y no entendi muy bien lo que quieres plpantear
(20:58:08) Sr_Cabezas: en el mensaje
(20:58:11) Sr_Cabezas: lo lei recien
(20:58:16) aolivares: ok
(20:58:20) AzagBotLogger [n=AzagBotL@pc-22-229-164-190.cm.vtr.net] ha entrado en la sala.
(20:58:21) Azag: a
(20:58:21) Azag: a
(20:58:23) Azag: @exit
(20:58:23) AzagBotLogger ha salido de la sala (quit: Remote closed the connection).
(20:58:39) aolivares: en resumen es lo siguiente: el foro se usaba solo para soporte
(20:58:51) aolivares: ahora la idea serÃ­a iniciar dentro del foro actividades de comunidad
(20:59:09) AzagBotLogger [n=AzagBotL@pc-22-229-164-190.cm.vtr.net] ha entrado en la sala.
(20:59:18) Azag: ya empesamos?
(20:59:18) Sr_Cabezas: te apoyo
(20:59:24) aolivares: hace rato
(20:59:30) Azag: :o
(20:59:37) AzagBotLogger ha salido de la sala (quit: Remote closed the connection).
(20:59:45) ramp: aolivares no estoy seguro pero el tema de los buscadores se puede ver con phpbb3
(20:59:46) aolivares: lo malo es que no estÃ¡n en esta reuniÃ³n personas de las que nos gustarÃ­a saber su opiniÃ³n
(20:59:53) Sr_Cabezas: ademnas ahi muy poca participacion en el foro
(21:00:01) Azag: ya esta listo el bot logger
(21:00:03) AzagBotLogger [n=AzagBotL@pc-22-229-164-190.cm.vtr.net] ha entrado en la sala.
(21:00:04) Sr_Cabezas: veo que ahi 100 lectutras de un mensaje y ninguna respuesta
(21:00:08) Sr_Cabezas: nada
(21:00:18) elkan76: bueno, por mi lado plantee mi opinion en la mail list y respecto a esto
(21:00:30) elkan76: creo que hay dos cosas
(21:00:41) ***lecaros de vuelta
(21:00:50) aolivares: cuales??
(21:00:55) elkan76: uno es la mentalidad chilena respecto al floss
(21:01:09) aolivares: y que otraÂ¿Â¿
(21:01:41) elkan76: la otra es que si realmente el foro es la herramienta
(21:01:49) lecaros: oigan, pero para eso nos fumamos un pito (yo no fumo, es solo para ser claro) y hablamos de esas hierbas
(21:01:54) elkan76: indicada donde la gente se siente comoda
(21:02:00) ***Azag cree q para foros de soporte sobran, ubuntu y ubuntu-es
(21:02:11) ***Azag opina dejarlo solo para cosas de la comunidad
(21:02:23) ramp: en ese sentido se puede decir que la epoca de los foristas esta en su agonia
(21:02:23) lecaros: azag nuestro foro es muy concurrido internacionalmente
(21:02:37) ramp: mmm
(21:02:48) aolivares: si es verdad pero actualmente no hay alguien que lo atienda como tata o elkan
(21:02:55) Azag: lecaros: esta bn, pero esto no es competitividad
(21:02:56) elkan76: no hemos explorado el potencial de cosas como facebook
(21:03:01) Azag: mejor aportar en ubuntu-es
(21:03:07) AzagBotLogger ha salido de la sala (quit: Remote closed the connection).
(21:03:14) mruiz: elkan76, o twitter :-)
(21:03:17) aolivares: Azag pls corta con el bot ok
(21:03:19) lecaros: azag no es competencia, es aprovechar los recursos
(21:03:24) AzagBotLogger [n=AzagBotL@pc-22-229-164-190.cm.vtr.net] ha entrado en la sala.
(21:03:29) lecaros: la gente se identifica con un foro local
(21:03:34) elkan76: eso mruiz
(21:03:34) ramp: mruiz, twitter no es muy usado aun en chile
(21:03:38) lecaros: por eso es que hacen mÃ¡s aportes
(21:03:42) Azag: aolivares: mruiz me pidio q le arreglara algo
(21:03:43) Azag: :|
(21:03:58) lecaros: azag puedes probar en otro momento, gracias
(21:04:12) aolivares: yo comparto la opiniÃ³n de Azag
(21:04:13) Azag: ya estaba listo, :|
(21:04:21) aolivares: para soporte hay muchos medios en la actualidad
(21:04:34) aolivares: tenemos un grupo humano que se desperdicia constantemete
(21:04:38) Azag: no se para q tener 500 foros q hablan de lo mismo
(21:04:44) Azag: mejor uno, y todos aportando ahi
(21:04:47) Sr_Cabezas: yo encuentro que nose tratde eso
(21:04:56) Sr_Cabezas: creoq ue ustedes estan equivocados
(21:04:59) ramp: mmm, creeme que en realidad no va ahi el tema
(21:04:59) Sr_Cabezas: soy nuevo
(21:05:03) lecaros: aolivares y donde podrÃ­an aportar/sentirse ocupados ahora?
(21:05:10) Sr_Cabezas: pero lo que quieren ustedes es cambiar una cosa por otra
(21:05:16) Sr_Cabezas: del foro a facebook
(21:05:17) aolivares: en la secciÃ³n de soporte que no se eliminarÃ¡
(21:05:19) Azag: cm este canal, debe ser para actividades de la comunidad
(21:05:27) Sr_Cabezas: las herramientas estan ahi cientos de manera para expresarno
(21:05:31) Sr_Cabezas: pero no nos expresamos
(21:05:33) Azag: y potenciar ubuntu-es (aunque los ops a veces se comporten de forma ....)
(21:05:36) Sr_Cabezas: es por falta de motivacion
(21:05:39) ramp: estimados
(21:05:47) aolivares: a ver ordenemos la discusiÃ³n
(21:05:48) Sr_Cabezas: si alguiene scribe una pregunta y a la semana no ahi respuesta
(21:06:06) Sr_Cabezas: entonces frente a esa accion la reaccion del usuario es ya filo, no vlae la pena
(21:06:24) aolivares: a ver voy a dar mi opiniÃ³n sobre el estado actual del foro (lo reviso dos veces al dÃ­a)
(21:06:30) Sr_Cabezas: yop creo firmemente que la poca actividad no se tata
(21:06:48) aolivares: llegan muchas preguntas preguntas que no reciben respuestas
(21:06:48) Sr_Cabezas: e las herramientas qeu ocupemos sino d ela falta de motivacion que ahi de los que saben para ayudar
(21:06:53) aolivares: solamente hay una persona respondiendo
(21:07:24) aolivares: y no hay interÃ©s o tiempo por parte de las personas que podrÃ­an aportar para solucioanr las respuestas
(21:07:30) Sr_Cabezas: yo me respodno a mi mismo
(21:07:39) aolivares: si fllip flop es e lque esta resolviendo las preguntas "peludas"
(21:07:55) Sr_Cabezas: uno es muy poco
(21:08:02) ***Azag hasta es partidiario de un gran foro debian/ubuntu, mÃ¡s unidos mejor
(21:08:10) Azag: no se pq dispersar fuerzas
(21:08:20) lecaros: azag dÃ³nde aportas?
(21:08:20) Sr_Cabezas: cuantos entran emocioindos a ubuntu y sevan con escusas tyonmtas por que nadie l0os apoyo en su entusiasmo
(21:08:28) Azag: lecaros: q?
(21:08:43) lecaros: que no quieres muchos foros, quieres uno solo, etc.
(21:08:44) lecaros: ok
(21:08:50) lecaros: cuÃ¡l es tu plan para eso?
(21:08:55) lecaros: cÃ³mo aportas para lograr eso?
(21:09:05) lecaros: estimados, todo el mundo tiene ideas
(21:09:09) Azag: por ahora q el foro de ubuntu-cl sea solo para actividades de la comunidad
(21:09:10) lecaros: pero hagÃ¡monos cargo de ellas
(21:09:23) Azag: o dudas q hablen de CHILE, el resto, redireccionarlo a ubuntu-es
(21:09:48) Azag: lecaros: le estoy diciendo cm lo haria, si no sabe leer, no es mi problema xD
(21:09:48) lecaros: la estructura de ubuntu-es no es sencilla para buscar la informaciÃ³n
(21:09:56) lecaros: es un drupal
(21:10:09) Azag: lecaros: bueno, se puede hablar con la gente de ubuntu es
(21:10:10) lecaros: la gente estÃ¡ mÃ¡s familiarizada con los foros
(21:10:14) Azag: no creo q sean cerrados
(21:10:20) lecaros: azag, ok, lo harÃ¡s tÃº?
(21:10:27) ***Azag no tiene autoridad
(21:10:31) Azag: lo haria feliz
(21:10:35) lecaros: azag autoridad para quÃ©?
(21:10:38) aolivares: saben realmente acÃ¡ faltan las personas que realmente conocen el foro y sus problemas probablemente este tema debamos discutirlo por la ML con mÃ¡s detalles y donde opinen gente como tata y otros que han dejado meses de trabajo en el foro
(21:10:40) Azag: lecaros: creo q deberias bajar las revoluciones
(21:10:43) lecaros: quien acÃ¡ tiene autoridad? :s
(21:10:44) aolivares: pasemos a otro tema???
(21:10:45) Azag: estas un poco agresivo
(21:10:51) lecaros: azag, no man
(21:10:58) lecaros: insisto, las ideas las podemos tener todos
(21:11:05) lecaros: pero pongÃ¡molas en prÃ¡ctica
(21:11:10) lecaros: hagÃ¡monos cargo
(21:11:16) lecaros: empujemos el carro
(21:11:28) Azag: muy bien, pero debe ser por parte de la comunidad y no de una persona la q haga el pedido
(21:11:30) aolivares: pasamos a otro tema??
(21:11:35) Azag: no se, existe algun presidente/vocero?
(21:11:39) lecaros: aolivares, seguro
(21:11:47) mruiz: Azag, aolivares es el secretario ;-)
(21:12:04) lecaros: azag yo soy el loco-contact, escribe, estructura y explica tu idea en el wiki
(21:12:04) Azag: bueno, aolivares si quieres yo escribo la carta y la envias tu
(21:12:05) Azag: ok?
(21:12:07) aolivares: ok elkan?? que viene en la agenda elkan76?
(21:12:08) lecaros: y lo hacemos
(21:12:32) elkan76: propuesta de evento a realizar en marzo en Chile
(21:12:39) elkan76: es una invitacion
(21:12:44) elkan76: que llego
(21:12:56) elkan76: hace unos dias a la mail list
(21:13:04) Sr_Cabezas: al final entre ustedes proponen algo
(21:14:13) mruiz: este es el correo -> https://lists.ubuntu.com/archives/ubuntu-cl/2009-February/004000.html
(21:14:36) pagondel [n=pagondel@190.196.40.139] ha entrado en la sala.
(21:14:41) lecaros: mruiz, es en marzo
(21:14:46) lecaros: hay manos para afrontarlo
(21:14:47) lecaros: ?
(21:14:54) mruiz: lo dudo
(21:15:10) lecaros: entonces?
(21:15:19) lecaros: alguien tiene algo que decir al respecto?
(21:15:22) aolivares: esa cuestiÃ³n yo la vi nacer muerta
(21:15:31) mruiz: podriamos contactarlo de vuelta y manifestarle eso
(21:15:34) elkan76: no sabemos nada de esta persona ni de los recursos con que cuenta y los que pide
(21:15:35) ***Azag leyendo de q se trata
(21:15:47) mruiz: siempre un evento es interesante, pero en este caso hay que verlo con tiempo
(21:15:57) aolivares: +1 mruiz
(21:16:19) ramp: yo creo que deberia hablar para la segunda fecha que dijo
(21:16:21) ***Azag le gustaria saber que hay q hacer
(21:16:37) lecaros: ramp, tÃº apoyarÃ¡s en esa segunda fecha?
(21:16:47) lecaros: ramp, quÃ© fecha es?
(21:16:49) RAG [n=rag@pc-184-163-214-201.cm.vtr.net] ha entrado en la sala.
(21:17:28) lecaros: ramp?
(21:17:31) aolivares: a ver chicos una cosa... si vamos a organizar algo creo que serÃ¡ un JU
(21:17:37) lecaros: aolivares +q
(21:17:41) lecaros: aolivares +1
(21:17:43) aolivares: no hacerle eventos a otra gente
(21:17:54) mruiz: +1 aolivares
(21:17:55) ramp: es en mayo
(21:17:59) RAG: Hola
(21:18:03) Azag: O.o
(21:18:15) lecaros: ramp, mayo = dÃ­as despuÃ©s de Flisol ... tÃº apoyarÃ¡s?
(21:18:18) Azag: pero no he escuchado de q se trata, o q piden para ese evento
(21:18:30) aolivares: la caridad empieza por casa y la casa esta muy necesitada ahora
(21:18:32) ramp: dependiendo de las condiciones que entreguen
(21:18:34) elkan76: +1 Azag
(21:18:50) lecaros: azag, elkan76 se enviÃ³ el enlace del correo
(21:18:54) lecaros: me parece que ahÃ­ hay un link
(21:18:56) Azag: y no es hacer un evento para alguien, si es difundir el soft. libre
(21:19:02) carlos [n=carlos@pc-22-151-104-200.cm.vtr.net] ha entrado en la sala.
(21:19:02) Azag: esta bn
(21:19:03) Azag: :D
(21:19:07) elkan76: solo pide apoyo pero eso es suuuuuuuuuuuper GENERICO
(21:19:12) lecaros: pero independiente de ello... alguno de uds tiene tiempo?
(21:19:13) ramp: si revisan el contenido de la lista hay que ver cuales son las condiciones en chile
(21:19:15) carlos ahora se llama Guest3664
(21:19:15) elkan76: a eso me refiero
(21:19:36) ramp: por eso en realidad depende de lo que ya tenga en carpeta
(21:19:57) ramp: como dice elkan como es muy generico el apoyo que pide
(21:19:59) Azag: bueno, alguien q sepa, diga que precisamente piden
(21:20:01) lecaros: Â¿?
(21:20:16) elkan76: nadie sabe exactamente
(21:20:20) Azag: :|
(21:20:26) pagondel: Azag, creo q en eso estamos, ninguno sabe
(21:20:26) lecaros: <ironic> parece que el junior no estÃ¡ conectado a la reuniÃ³n </ironic>
(21:20:43) Azag: yo creo q eso tuvo q ser la respuesta imediata, preguntar q quieren
(21:20:44) elkan76: ademas sus enlaces estan caidos para ver los eventos pasados
(21:20:47) ramp: he ahi el problema del tema
(21:20:49) Azag: y mÃ¡s detalles del asunto
(21:20:58) mruiz: quien esta dispuesto a hacer el contacto ?
(21:20:59) ramp: eso ya lo hice apenas llego
(21:21:00) elkan76: no tiene portafolio
(21:21:09) Guest3664 ahora se llama [Carlos
(21:21:13) aolivares: chicos yo creo que hacer el contacto para decirle que no
(21:21:18) [Carlos ahora se llama [Carlos_C]
(21:21:23) Azag: ramp: ya esta el contacto
(21:21:25) pagondel: pero aunq se haga un contacto no hay tmp
(21:21:25) aolivares: insisto necesitamos eventos para nosotros
(21:21:29) Azag: ?
aolivares Azag AzagBotLogger
(21:21:34) aolivares: +1 pango
Azag AzagBotLogger
(21:21:41) ramp: +1
(21:21:43) Azag: aolivares: q es para nosotros?
(21:21:59) Azag: pagondel: +1
(21:22:04) lecaros: ok
(21:22:08) ramp: azag por ejemplo la JU
(21:22:11) aolivares: para nosotros = junta ubuntera
(21:22:12) lecaros: resumiendo: alguien tiene tiempo para apoyar eso?
(21:22:21) pagondel: Azag, release party, ubucon
(21:22:30) sixpack [n=mwa@pc-107-139-83-200.cm.vtr.net] ha entrado en la sala.
(21:22:37) lecaros: reitero: alguien tiene tiempo para apoyar eso?
(21:22:39) elkan76: pato JU no mas
(21:22:46) Azag: lecaros: DEPENDE
(21:22:49) Azag: que hay q hacer
(21:22:49) pagondel: lecaros, no
(21:22:49) Azag: :S
(21:22:52) ramp: lecaros ya creo que tienes la respuesta de hace tiempo
(21:23:01) pagondel: Azag, lo haras tu?
(21:23:01) ramp: siguiente tema?
(21:23:08) Azag: pagondel: si es dar una charla, cualquiera se puede preparar y hacerla
(21:23:17) lecaros: ramp, algo que he aprendido trabajando 9 aÃ±os con usuarios: JAMÃS asumir algo
(21:23:18) Azag: por eso, digo QUE
(21:23:36) pagondel: Azag, un evento con esa supuesta trayectoria, no creo q sea solo una charla
(21:23:41) ***mruiz vuelve en 5 minutos
(21:23:43) Sr_Cabezas: nos vemos cuidense, suerte en la conversa, espero que las conlcusiones de los temas sean puesto ene le foro
(21:23:45) Sr_Cabezas: cuidense
(21:23:54) ramp: lecaros, no hay asumir sino que simplemente revisar el log
(21:24:02) lecaros: azag, en el enlace tienes el correo de contacto, puedes preguntar
(21:24:07) lecaros: azag https://lists.ubuntu.com/archives/ubuntu-cl/2009-February/004000.html
(21:24:34) aolivares: elkan76 siguiente punto??
(21:24:36) Azag: lecaros: ?
(21:24:42) x_jefesin_x: ?
(21:24:53) elkan76: ElaboraciÃ³n de un calendario de eventos 2009.
(21:25:14) aolivares: ya... llegÃ³ el momento!
(21:25:18) Sr_Cabezas ha salido de la sala (quit: "Saliendo").
(21:25:41) pagondel: elkan76, eventos propios o eventos a participar?
(21:25:51) mruiz: pagondel, todos los eventos
(21:25:52) ramp: era generico
(21:25:57) x_jefesin_x: yo creo que propios
(21:25:58) elkan76: both of them
(21:26:08) ramp: partamos por los propios entonces?
(21:26:08) lecaros: no sirve el calendario de opencommunity?
(21:26:16) mruiz: debieramos tener en nuestro wiki el calendario del 2009
(21:26:39) ramp: como ha sido el lema
(21:26:42) ramp: partamos por casa
(21:26:45) elkan76: RELEASE PARTY!!!
(21:26:55) pagondel: HEELLLL YEAAAHHH!
(21:26:57) ramp: y luego por las herramientas de las otras organizaciones
(21:27:04) ***Azag aun no sabe q se decidio de los puntos anteriores
(21:27:20) aolivares: el foro se discutirÃ¡ en la lista de correo
(21:27:20) ramp: pagondel definicion del release party please
(21:27:20) lecaros: ramp no es hacer un calendario para opencommunity, es simplemente usarlo
(21:27:25) aolivares: a evento fake no vamos
(21:27:30) aolivares: eso se decidió
(21:27:51) Azag: ok
(21:27:53) ramp: lecaros, comprendo pero utilicemos primeros las herramientas propias hasta tener organizado el tema
(21:28:11) RAG: En que se puede participar?
(21:28:16) aolivares: no entiendo a que te refieres lecaros con usar el calendario de open??
(21:28:37) lecaros: yo tpco creo entender el calendario :D
(21:28:48) pagondel: ramp, eso mismo quiero ver.. release party como un solo carrete celebrando la victoria de ubuntu por sobre las otras distros? o sera algo mas elavorado con charlas y cosas asi?
(21:28:52) lecaros: calendario como objeto, o programaciÃ³n de la organizaciÃ³n (ubuntu-cl)?
(21:29:22) aolivares: con calendario queremos decir tener mÃ¡s o menos claro los eventos que habrÃ¡ este aÃ±o por ejemplo FLUISOL OC Juntas Ubunteras Elinux etc
(21:29:26) ramp: lecaros segun como estaba planteado en la minuta era como organizacion
(21:29:33) pagondel: RAG, en todo lo que tu quieras participar, tan solo debes de mencionarlo 8)
(21:29:40) csantibanez [n=csantiba@pc-196-39-44-190.cm.vtr.net] ha entrado en la sala.
(21:29:47) lecaros: llegó el tío!
(21:29:51) ramp: pagondel yo creo que se puede mesclar ambas instancias
(21:29:56) lecaros: escondan el alcohol y los sicotrópicos
(21:30:01) pagondel: 89
(21:30:04) aolivares: :D
(21:30:06) elkan76: llego el jefe!!
(21:30:10) csantibanez: hola
(21:30:15) pagondel: hola tio 9=
(21:30:17) pagondel: 8)*
(21:30:26) ramp: recuerden el tema de los saludos
(21:30:35) ramp: sigamos?
(21:30:42) x_jefesin_x: sigamos
(21:30:43) aolivares: ok entonces la idea es tener claro
(21:30:48) aolivares: que eventos habrá?
(21:30:56) lecaros: ramp tienes razón... podrÃ­as llamar al resto de ubunteros que se conectarÃ¡n para avisarles? :D
(21:31:11) lecaros: aolivares, creo que por ahora:
(21:31:20) ramp: lecaros andamos sensibles hoy
(21:31:20) lecaros: flisol, Elinux, JRSL
(21:31:30) ramp: eso seria por los externos
(21:31:33) lecaros: y por supuesto las JU y Release parties
(21:31:39) aolivares: que jrsl?
(21:31:52) ramp: Jornadas Regionales de Software Libre
(21:31:54) sixpack ha salido de la sala (quit: Read error: 60 (Operation timed out)).
(21:31:55) pagondel: las jornadas regionales de software libre
(21:32:10) lecaros: aolivares http://jornadas.cafelug.org.ar
(21:32:13) lecaros: este año son en Chile
(21:32:17) elkan76: alvaro no preguntes que es egipcio...;)
(21:32:24) ramp: :)
(21:32:34) aolivares: flisol es en mayo
(21:32:38) aolivares: y las otras
(21:32:39) ramp: abril
(21:32:42) pagondel: 25 abril
(21:32:45) aolivares: perdon abril
(21:33:00) ramp: encuentro linux la seman del 20 y algo mas de octubre
(21:33:02) lecaros: falta la JU de abril
(21:33:06) lecaros: hay manos para eso?
(21:33:16) lecaros: yo puedo ayudar, pero no estar al 100%
(21:33:17) aolivares: en abril lo veo dificil
(21:33:19) elkan76: hay donde???
(21:33:27) lecaros: tengo 3 certificaciones de aquÃ­ a la 2da semana de abril
(21:33:30) aolivares: no elkan no vamos a ir a talca
(21:33:37) elkan76: hahahaha...
(21:33:37) aolivares: :D
(21:33:45) pagondel: xD
(21:33:46) ramp: no creen que seria conveniente por la cantidad de actividades correrla a mayo o junio
(21:33:51) lecaros: haha, creo que suribe quiere en valdivia :D
(21:33:55) ramp: para distanciarla un poco de la flisol
(21:33:55) pagondel: hay q traerse la JU a santiasco
(21:34:08) aolivares: si junio es bueno
(21:34:24) pagondel: con hacerla a fines de mayo yo creoq estariamos bn 8)
(21:34:29) ramp: +1 a aolivares
(21:34:47) elkan76: +1 pagondel
(21:34:48) RAG ha salido de la sala (quit: "Get Colloquy for iPhone! http://mobile.colloquy.info/").
(21:34:53) ramp: pero a comienzo de junio
(21:35:10) aolivares: el 5 de junio y celebramos mi cumpleaÃ±os :D
(21:35:21) pagondel: son fechas similares, la idea es la misma... tener un periodo realista para poder hacerla WENA! 8)
(21:35:24) ramp: entonces la sede la pone aolivares
(21:35:34) ramp: ?
(21:35:39) aolivares: no soy de stgo buu
(21:35:41) elkan76: a quillota los pasajes
(21:35:41) pagondel: asao en casa de aolivares 8)
(21:36:03) aolivares: parece que me voy a ir a Debian :P
(21:36:11) lecaros: haha
(21:36:14) pagondel: O.o?!
(21:36:19) ramp: uu
(21:36:24) lecaros: pero aolivares viene a stgo y se trae el asado pos
(21:36:36) aolivares: no me presionen pls
(21:36:49) ramp: veamos
(21:37:08) ramp: si lo hacen en santiago quien puede ver la sede?
(21:37:26) pagondel: yo me comprometo a buscar una posible sede (sto tomas)
(21:37:32) lecaros: pagondel ok
(21:37:38) lecaros: entonces pagondel organiza :D
(21:37:41) pagondel: shuaaa xD
(21:37:42) elkan76: +1 pagondel
(21:37:49) ramp: + pagondel
(21:37:50) lecaros: yo te ayudo pagondel
(21:37:54) csantibanez: +1 pagondel
(21:37:57) lecaros: solo que no puedo hacerme cargo, es solo eso
(21:38:00) pagondel: sera... xD
(21:38:08) lecaros: el mounstruo se manifestÃ³
(21:38:11) aolivares: perfecto me gusta la actitud de pagondel
(21:38:12) lecaros: pagondel la lleva
(21:38:14) ramp: estamos a tu disposicion para apoyarte en la organizacion
(21:38:33) lecaros: así da gusto :)
(21:38:37) Azag: xD
(21:38:48) pagondel: 8)
(21:39:38) mruiz: pagondel, pregunta en todos los medios por ayuda ;-)
(21:39:45) pagondel: ;)
(21:39:57) aolivares: teniendo el lugar no te faltarÃ¡n las manos que te ayuden
(21:40:01) lecaros: podrías hacer una mini encuesta para la gente que te ayude
(21:40:04) lecaros: onda:
(21:40:06) ramp: entonces los releases que dias son?
(21:40:11) lecaros: Adonde se enteró que necesitaba ayuda?
(21:40:12) lecaros: - foro
(21:40:13) lecaros: -ML
(21:40:15) lecaros: -web
(21:40:17) lecaros: -irc
(21:40:18) pagondel: me/ planeando alguna reunion para fijar guidelines del evento =O
(21:40:19) lecaros: -twitter
(21:40:24) lecaros: - me contó un amigo
(21:40:28) pagondel: onda... que queremos q pase :P
(21:40:29) lecaros: -botillería
(21:40:31) lecaros: -otro
(21:40:39) pagondel: xDDDDdd
(21:40:48) aolivares: luego de ju que viene??
(21:40:48) mruiz: 23 de Abril -> Release de Jaunty
(21:40:49) mcisternas [n=root@pc-48-77-86-200.cm.vtr.net] ha entrado en la sala.
(21:40:50) lecaros: para saber que medio tiene mayor efectividad :)
(21:41:02) lecaros: luego de JU ...
(21:41:09) lecaros: Encuentro Mayo en stgo
(21:41:16) pagondel: lecaros, eso se va en una encuesta al site :P
(21:41:18) elkan76: ya entonces la JU en iqq no cierto???
(21:41:23) mruiz: Karmic Koala -> Octubre 2009
(21:41:26) aolivares: que lo hacen en agosto??
(21:41:27) pagondel: xD
(21:41:38) ramp: pagondel y si nos aprovechamos de la FLISOL para la primera relearse party?
(21:41:40) mruiz: perdon, Karmic Koala -> Septiembre
(21:41:46) lecaros: aolivares, sÃ­, ya va llegando a agosto esa actividad
(21:42:20) mruiz: mejor ... quien se encarga de hacer este calendario en el wiki ?
(21:42:22) lecaros: ramp las release parties, son, por definiciÃ³n, PARTY :)
(21:42:34) pagondel: ramp... no creo q sea posible... por lo menos aca en santiasco... dada la presencia de gnu :S
(21:42:35) elkan76: yeahh!!
(21:42:39) mruiz: y publica el link en la ML para que otros colaboren ??
(21:42:53) elkan76: +1 mruiz
(21:43:03) aolivares: yo creo que lecaros es el que mÃ¡s conoce de estas cosas
(21:43:08) lecaros: yo propongo a ramp... quien apoya?
(21:43:09) pagondel: mruiz link de q? me perdi xD
(21:43:12) ramp: pagondel mmm por lo menos se que por estructura del programa se puede
(21:43:16) aolivares: asÃ­ que podrÃ­a ser Ã©l
(21:43:22) lecaros: aolivares te adelantaste xD
(21:43:28) ramp: +1 lecaros
(21:43:29) lecaros: 15-15
(21:43:41) mruiz: pagondel, del calendario que se harÃ¡
(21:43:44) aolivares: si no te cuesta nada
(21:44:04) pagondel: okas 8)
(21:44:20) mruiz: aolivares, que las responsabilidades no se acumulen por favor ;-)
(21:44:38) aolivares: si en esta no le ha tocado nada po'
(21:44:47) cristianvirtual [n=cristian@pc-160-220-100-190.cm.vtr.net] ha entrado en la sala.
(21:45:00) cristianvirtual: muy tarde?
(21:45:03) mruiz: cristianvirtual tiene pega!
(21:45:04) mruiz: :D
(21:45:19) pagondel: +1 cristianvirtual para release party!!!! xD
(21:45:20) x_jefesin_x: quien esta a cargo del irc de ubuntu-cl??
(21:45:25) lecaros: ahÃ­ llegÃ³ el encargado del calendario
(21:45:33) lecaros: x_jefesin_x quÃ© necesitas?
(21:45:34) elkan76: +1 por cristianvirtual
(21:45:44) cristianvirtual: yo q?
(21:46:08) ramp: pagondel propongo una idea pero no puedo hacer responsable, ya que estare ese dia por joomla-chile.cl
(21:46:10) pagondel: para organizar la release party
(21:46:10) x_jefesin_x: lecaros solo pregunto porque me gustaria coolaborar en el irc
(21:46:27) ramp: pagondel charlas por el release party en la FLISOL y luego una fiesta
(21:47:11) aolivares: pero si para flisol siempre estamos presentes por lo menos en stgo
(21:48:15) aolivares: bueno quien va a hacer el calendario??? pa ponerlo en el acta
(21:48:19) ramp: aolivares estaba pensando en algo mas como semi charla o mesa redonda
(21:48:45) aolivares: pero quiÃ©n va a hacer el calendario (vamos por partes para ir finiquitando=
(21:49:50) aolivares: ya po si no es nada del otro mundo
(21:50:42) elkan76: cristianvirtual:
(21:50:43) aolivares: y despuÃ©s nos llenamos la boca hablando de principios y cosas asÃ­ y cuando hay que hacer un simple calendario se escuchan puros grillos
(21:51:11) ramp: estaban votando entre mruiz y yo
(21:51:23) ramp: mruiz quieres hacer el calendario o lo hago yo?
(21:51:23) aolivares: ya le vamos a dar el encargo a fvenegas por desaparecido (idea de mruiz)
(21:51:26) cristianvirtual: elkan76, vengo recien llegando deja ponerme al tanto primero
(21:51:39) elkan76: hahahaha....
(21:51:41) mruiz: ramp, hazlo tu ... no tengo tiempo
(21:51:50) ramp: ok
(21:52:02) aolivares: ok ramp entonces
(21:52:03) elkan76: ya entonces calendario ramp
(21:52:04) ramp: basicamente es ordenar los eventos para el año
(21:52:08) ramp: ningun problema
(21:52:13) aolivares: perfecto
(21:52:15) lecaros: no pos
(21:52:16) mruiz: ramp, hay que comunicarse con los escribas para ver donde debe ir el calendario
(21:52:19) lecaros: el calendario lo hago yo
(21:52:28) elkan76: siguiendo el formato qe existe en la wiki
(21:52:39) ramp: mruiz ningun problema
(21:52:41) lecaros: oh, rampo te ayudo entonces
(21:52:45) mruiz: ;-)
(21:53:02) ramp: mmmm (como decia una cantante, huele a peligro)
(21:53:06) aolivares: si po ramp lo hace y te pregunta a ti lecaros que estÃ¡s en el jet set del FLOSS santiaguino
(21:53:20) lecaros: aolivares wahahaha xD
(21:53:34) lecaros: ramp, bÃ¡Ã±ate ;)
(21:53:35) ramp: aolivares si tu lo dices
(21:53:44) aolivares: jajaja
(21:53:57) mruiz: hahahaha
(21:54:00) aolivares: lecaros es como el dandy del FLOSS
(21:54:02) ramp: pero veamos
(21:54:15) ramp: entonces en que quedamos en el relearse party?
(21:54:26) mruiz: ramp, a coordinar por la ML
(21:54:26) aolivares: ahora hablamos de eso
(21:54:32) aolivares: viste que ordenadito es mas bonito
(21:54:34) lecaros: aolivares hahaha nah, siempre _low perfil_ como dijo ese famoso cantante chileno con nombre gringo
(21:54:36) mruiz: cada ciudad que desea hacer algo que se manifieste
(21:54:48) lecaros: release party es re-simple
(21:54:57) aolivares: juntarse a tomar y punto
(21:55:02) cristianvirtual: y comer
(21:55:02) lecaros: aolivares exacto
(21:55:03) elkan76: me gusto la idea de ramp de llegar enfiestado
(21:55:18) lecaros: creo que en stgo serÃ¡ en elkika de guardia vieja
(21:55:18) aolivares: como asÃ­ elkan??
(21:55:20) elkan76: =! de carreteado eso si
(21:55:22) mruiz: aca salen algunas ideas -> http://www.jonobacon.org/2009/02/25/party-time-jaunty-style/
(21:55:30) lecaros: a menos que alguien tenga otra idea
(21:55:47) aolivares: para que vamos a ver eso si tenemos a dos de lo niños simbolo de la foto aca
(21:56:13) ramp: eso que no se invitaron
(21:56:21) ramp: :)
(21:56:25) ramp: pero veamos
(21:56:27) aolivares: te apuesto que si hacemos uno con bailarinas estilo despedida de soltero nos ganamos el premio al mejor release party de la historia
(21:56:47) lecaros: aolivares d'uh
(21:56:50) lecaros: sin robar ideas!
(21:56:52) lecaros: xD
(21:57:03) ramp: entonces los relearse party sera solo fiesta y nada charla
(21:57:04) ramp: ok
(21:57:11) ramp: ustedes "mandan"
(21:57:18) aolivares: las charlas se harÃ¡n para flisol
(21:57:28) aolivares: ahi se tira toda la carne a la parrilla
(21:57:42) csantibanez: alguien dijo fiesta ?
(21:57:49) ***lecaros recuerda con nostalgia las planchas de campo
(21:57:51) elkan76: juajuajua
(21:57:53) cristianvirtual: depende aolivares no es malo tirar carne a la parrilla en la release party jajaja, un asadito
(21:58:17) ramp: aolivares entonces empezamos por la flisol y luego la fiesta
(21:58:44) ramp: y lecaros la fecha de la JRSL cae para el release o sera mas en octubre
(21:58:44) aolivares: puede ser
(21:59:19) lecaros: octubre estÃ¡ dividido en 2: primera parte = JRSL; segunda = Elinux
(21:59:33) cristianvirtual: uf se viene caro
(21:59:39) ramp: mruiz para que fecha de septiembre es el release?
(21:59:49) mruiz: ramp, no esta definida aun
(22:00:02) lecaros: cristianvirtual JRSL es un evento de entrada liberada
(22:00:22) aolivares: off toppic osea que el koala va a ser 9.09
(22:00:27) aolivares: ?
(22:00:36) lecaros: aolivares asÃ­ parece
(22:00:38) ramp: lecaros cristianvirtual lo dice por los eventos post actividades
(22:01:02) aolivares: entrada liberada es mÃºsica para mis oÃ­dos
(22:01:06) lecaros: seÃ±ores, es mi tiempo de dejarlos (en paz), debo lavar loza aÃºn :)
(22:01:19) aolivares: ok
(22:01:21) lecaros: aolivares y si no tiene dnd quedarse... tengo una terrazita xD
(22:01:33) lecaros: sÃ­, con Z
(22:01:35) aolivares: perfecto llevo mi carpita y mi saco
(22:01:56) ***lecaros con Z, pq es para dormir xD
(22:02:19) aolivares: elkan76 hay otro punto??
(22:02:26) lecaros: ok, que descansen. un placer, como siempre, discutir y crecer con todos ustedes
(22:02:37) elkan76: no se a que se refiere el ultimo...
(22:02:42) pagondel: adioush lecaros! 8)
(22:02:49) aolivares: el de las responsabilidades??
(22:02:53) elkan76: Nuevas responsabilidades (MiguelRuiz)
(22:03:08) aolivares: son las pegas que le vamos a dar a mruiz para este aÃ±o
(22:03:11) aolivares: :D
(22:03:13) pagondel: xD
(22:03:19) elkan76: hahahaha....
(22:03:21) lecaros: creo que le toca el aseo dp de las JU
(22:03:25) aolivares: no lo podemos dejar descansar tiene que ser una mÃ¡quinita pa ser MOTU
(22:03:26) mruiz: no, al reves ... lo que se ofrecera a voluntarios este aÃ±o
(22:03:43) AzagBotLogger ha salido de la sala (quit: Remote closed the connection).
(22:04:02) aolivares: a ver la idea es la siguiente
(22:04:07) mruiz: la idea es ir dando atribuciones a quien las desee
(22:04:13) elkan76: vamos a rematar a mruiz??
(22:04:35) pagondel: onda... "Yo quiero manejar los servidores de ubuntu-chile... "???
(22:04:44) lecaros: pagonde, no, es mÃ¡s como
(22:04:46) mruiz: por ejemplo, hay un puesto como moderador de la lista de correos
(22:04:48) aolivares: en un mundo ideal estarÃ­an aca los jefes de grupo y nos dirÃ­an con quien trabajan y si necesitan gente
(22:04:50) elkan76: no se metan con el tio...
(22:04:51) lecaros: hacer el aseo, quien se ofrece?
(22:04:51) ramp: mruiz pero cuales son las atribuciones y las responsabilidades respectivas
(22:05:12) ramp: (no se suponia que lecaros se iba a lavar los platos)
(22:05:14) lecaros: mruiz mejor partamos enumerando :D
(22:05:15) ramp: :X
(22:05:21) mruiz: lecaros, oka
(22:05:32) csantibanez: +1 lecaros
(22:05:32) aolivares: yo tengo una
(22:05:34) lecaros: y ojalÃ¡ sea gente nueva!
(22:05:38) AzagBotLogger [n=AzagBotL@pc-22-229-164-190.cm.vtr.net] ha entrado en la sala.
(22:05:53) aolivares: por ejemplo creo que debemos renovar el staff de mods del foro
(22:06:00) ***lecaros pensando en poner ban temporal al botlogger
(22:06:12) lecaros: ok
(22:06:14) aolivares: y expulsar a elkan76 :D
(22:06:18) lecaros: primera plaza disponible
(22:06:19) pagondel: =O
(22:06:23) lecaros: moderador de la ML
(22:06:27) Azag: chao, me tengo q ir
(22:06:29) Azag: o/
(22:06:35) pagondel: qdioush Azag
(22:06:36) mruiz: moderador de IRC
(22:06:39) x_jefesin_x: que es ml
(22:06:41) x_jefesin_x: ??
(22:06:43) lecaros: se debe encargar de procesar los rebotes, suscripciones, puteadas, etc
(22:06:43) aolivares: mail list
(22:06:48) x_jefesin_x: ok
(22:06:51) lecaros: ML = mailing list = lista de correo
(22:07:37) lecaros: entonces, quien se ofrece?
(22:07:42) lecaros: para ML o para IRC
(22:07:44) x_jefesin_x: yo
(22:07:47) x_jefesin_x: irc
(22:07:47) mruiz: tambien existe la posibilidad de trabajar como "reportero" en el website
(22:08:03) aolivares: a ver denme un minuto pa anotarlas
(22:08:13) lecaros: ok, entonces x_jefesin_x se ofrece para trabajar en IRC
(22:08:29) lecaros: el detalle lo puede ofrecer mruiz :)
(22:08:47) lecaros: queda la plaza de la ML
(22:08:53) cristianvirtual: me imagino q consiste en cambiar el titulo y banear a pagondel
(22:09:05) pagondel: yo creo q la tarea principal de IRC seria en darle vida
(22:09:06) elkan76: hahaha
(22:09:09) pagondel: q chistoso cristianvirtual
(22:09:26) elkan76: nombrar a los culpables del mes
(22:09:35) pagondel: EXIJO MOD EN IRC... solo para proteger a mi persona de las agresiones
(22:09:43) aolivares: encontrar al que le borrÃ³ los discos a mr cabeza
(22:09:45) aolivares: :D
(22:09:48) x_jefesin_x: mruiz esta
(22:09:50) mruiz: cambiar el topic, avisar de las reuniones
(22:09:56) pagondel: aolivares, ese no fui yo =O
(22:10:01) x_jefesin_x: ?
(22:10:14) sixpak [n=mwa@pc-107-139-83-200.cm.vtr.net] ha entrado en la sala.
(22:10:16) aolivares: ok vamos por orden??
(22:10:24) pagondel: go ahead!
(22:10:32) aolivares: partamos por el foro donde la cosa es designar gente
(22:10:53) aolivares: mi idea es sacar a todos los moderadores que hay ahora
(22:10:58) aolivares: y llamar a un concurso de mods
(22:11:20) cristianvirtual: +1
(22:11:21) ramp: aolivares y como lo evaluaras el concurso?
(22:11:22) mruiz: +1
(22:11:23) pagondel: aolivares, incluyendo admins? =O xD
(22:11:23) x_jefesin_x: si yo encuentro que un concurso seria justo
(22:11:31) lecaros: aolivares +1
(22:11:38) lecaros: y, ahora sÃ­ que me voy, la loza me llama
(22:11:41) lecaros: buenas noches
(22:11:44) lecaros: keep rocking!
(22:11:46) ramp: +1 olivares
(22:11:47) pagondel: y como seria ese concurso
(22:11:47) aolivares: por ejemplo pueden ser asÃ­
(22:11:55) aolivares: si son por poner 10 mods
(22:12:20) ramp: ...
(22:12:26) aolivares: que 6 sean elegidos por los admin y 4 por la comunidad
(22:12:26) pagondel: ??
(22:12:38) mruiz: buena idea
(22:12:42) ramp: bajo que parametros
(22:12:48) ramp: es importande definirlos
(22:12:55) pagondel: quien dijo q era democracia la cosa? xD
(22:12:57) ramp: o sino se puede transformar en chacota
(22:12:59) aolivares: la comunidad vota segÃºn lo que quieran
(22:13:05) aolivares: y nosotros lo elegimos por meritocracia
(22:13:13) ramp: perfecto
(22:13:17) elkan76: pero tendremos para llenar diez cupos???
(22:13:17) mruiz: y para que votar ??
(22:13:19) ramp: apoyo la iniciativa
(22:13:24) mruiz: quizas no sea necesario
(22:13:25) aolivares: por poner un numero
(22:13:27) pagondel: 10 es mucho
(22:13:31) aolivares: si es mucho
(22:13:36) x_jefesin_x: yo creo que podrian elegirlos por la actividad en el foro
(22:13:46) aolivares: eso haremos como admin
(22:13:52) aolivares: yo ya tengo pensado dos
(22:14:00) pagondel: x_jefesin_x, esa esexactamente la forma de aplicar la meritocracia al foro 8)
(22:14:02) aolivares: de hecho ya hablÃ© con uno
(22:14:10) aolivares: y otro que es el qeu siempre se opone a mi
(22:14:16) aolivares: el primo dÃ­scolo de mruiz
(22:14:17) lecaros: aolivares eso es proactividad, kudos!
(22:14:19) pagondel: chan!
(22:14:36) pagondel: =O! los platos hablan!..
(22:14:56) ramp: (inisito lecaros los platos esperan)
(22:15:01) elkan76: que es discola???
(22:15:07) pagondel: yo propongo a rodrigox para ofimatica xD
(22:15:09) ramp: discola o discolo
(22:15:20) pagondel: www.rae.es
(22:15:30) elkan76: piscola??
(22:15:38) ramp: volvamos
(22:15:47) aolivares: yo incluso he pensado en flipflop
(22:15:52) ramp: dejemos a los admins del foro elegir en privado
(22:15:57) pagondel: =OOOOOOOOOOOO
(22:17:19) ramp: estimados
(22:17:27) ramp: cuales son las otras responsabilidades pendientes
(22:17:29) ramp: ?
(22:17:31) lecaros: ping x_jefesin_x
(22:17:34) pagondel: website!
(22:17:51) mruiz: ML!
(22:17:55) x_jefesin_x: que paso
(22:17:56) x_jefesin_x: ??
(22:18:22) ramp: veamos en website solamente hay que meter noticias?
(22:18:32) mruiz: si
(22:18:34) pagondel: sep
(22:18:49) x_jefesin_x ha salido de la sala ("Saliendo").
(22:19:02) ramp: y si utilizamos el sistema que tiene actualmente educalibre.cl?
(22:19:13) pagondel: y el sistema seria?
(22:19:17) lecaros: ramp, no se necesita innovaciÃ³n
(22:19:22) lecaros: se necesita alguien que ponga contenidos
(22:19:30) lecaros: es eso, o estoy equivocado?
(22:19:31) elkan76: +1 lecaros
(22:19:39) ramp: sistema de blog para dar la oportunidad a todos de publicar
(22:19:54) cristianvirtual: no habria filtro
(22:19:56) elkan76: si pero para lo otro esta planeta
(22:19:57) pagondel: +1 lecaros
(22:20:08) lecaros: ramp para eso estÃ¡ el planeta
(22:20:21) x_jefesin_x [n=x_jefesi@200.112.239.171] ha entrado en la sala.
(22:20:23) ramp: (lecaros los platos llaman :) )
(22:20:24) pagondel: y tecnicamente el site de ubuntu-cl es un blog...xD
(22:20:26) ramp: comprendo
(22:20:34) ramp: mmm
(22:20:54) mruiz: la idea es filtrar ... ubuntu-cl.org es el sitio oficial de la comunidad
(22:21:39) ramp: el tema es saber que noticias poner y motivar la publicacion de las mismas
(22:21:53) ramp: ya que sino es hacer un copypaste de lo mejor del planeta
(22:22:00) mruiz: ramp, eso esta claro para la gente que participa del grupo
(22:22:17) cristianvirtual: de hecho hay un topico asignado a cada uno
(22:22:34) ramp: por eso pregunto en realidad
(22:23:23) x_jefesin_x ha salido de la sala ("Saliendo").
(22:23:44) x_jefesin_x [n=x_jefesi@200.112.239.171] ha entrado en la sala.
(22:24:17) ramp: y cuales son los tropicos disponibles?
(22:24:39) mruiz: pagondel, responda
(22:25:50) pagondel: https://wiki.ubuntu.com/ChileanTeam/GrupoWebsite/colaborar
(22:25:55) lecaros: ramp, de capricornio y cÃ¡ncer :D
(22:25:55) x_jefesin_x ha salido de la sala (quit: "Saliendo").
(22:26:26) elkan76: los sistemas numericos mas usados son: binario, octal, decimal y hexadecimal.
(22:26:43) pagondel: dos tareas q actualmente tengo sin asignar serian las de uwn y launchpod
(22:26:56) mcisternas ha salido de la sala (quit: "Lost terminal").
(22:27:04) pagondel: a q va ese comentario elkan76 ? O.o?
(22:27:45) ramp: que es uwn?
(22:27:55) ramp: ya me acorde
(22:28:05) pagondel: 8)
(22:28:12) aolivares: otra responsabilidad serÃ­a administrar el grupo de facebook colocar noticias invitaciones moderar etc
(22:28:18) ramp: Ubuntu Weekly Newsletter
(22:28:40) x_jefesin_x [n=x_jefesi@200.112.239.171] ha entrado en la sala.
(22:29:15) modo (+o x_jefesin_x ) por ChanServ
(22:29:35) pagondel: ping [Carlos_C]
(22:29:57) cristianvirtual: se?ores, q puntos quedan por tratar?
(22:30:15) lecaros: ya
(22:30:17) lecaros: ahora sÃ­
(22:30:21) lecaros: vemos
(22:30:32) pagondel: moderador ml?
(22:30:43) mruiz: si!
(22:30:46) aolivares: si ml alguien queire ser moderador de la ml??
(22:30:48) lecaros: x_jefesin_x el irc es suyo :D
(22:31:06) modo (-o lecaros ) por ChanServ
(22:31:13) mruiz: necesitamos una persona responsable para que se encargue de filtrar contenidos, revisar la cola de mensajes, hacer respetar la netiquette, etc
(22:31:20) modo (-o mruiz ) por ChanServ
(22:31:28) ramp: mmm
(22:31:29) x_jefesin_x: lecaros gracias
(22:31:43) ramp: si me mandan el manual de mailman me hago cargo
(22:31:46) modo (-o aolivares ) por ChanServ
(22:31:55) lecaros: ramp google it!
(22:31:57) mruiz: ramp, no es necesario el manual de mailman
(22:32:10) lecaros: sorry, pero preferirÃ­a a alguien nuevo
(22:32:16) ramp: (lecaros los platos llaman )
(22:32:17) lecaros: y que estÃ© un pelÃ­n mÃ¡s motivado ;)
(22:32:27) elkan76: chan!
(22:32:32) lecaros: que acepte la responsabilidad y trabaje
(22:32:39) mruiz: +1
(22:32:41) lecaros: no que espere que le entreguen las cosas listas
(22:32:53) lecaros: sorry ramp, pero tÃº sabes como soy ;)
(22:32:57) ramp: ningun drama entonces
(22:33:36) aolivares: ya ramp esta en el acta firmaste tu sentencia
(22:34:30) ramp: mmm
(22:34:39) ramp: aun la oposicion de lecaros
(22:34:42) ramp: ningun drama
(22:34:53) ramp: como dije de antes me hago cargo
(22:35:14) mruiz: ramp, te ayudo con lo de la moderacion :-)
(22:35:29) ramp: mruiz gracias por el apoyo
(22:35:51) aolivares: ok
(22:36:18) lecaros: tenemos 2 apadrinados
(22:36:21) lecaros: ramp => mruiz
(22:36:28) lecaros: x_jefesin_x => lecaros
(22:36:32) mruiz: es importante mencionar que todos los cargos son evaluados
(22:36:34) lecaros: aolivares, para que quede en acta :)
(22:36:41) aolivares: ok
(22:36:43) elkan76: ultimo punto!!!
(22:36:45) mruiz: falta pagondel :-)
(22:36:49) lecaros: aolivares, gracias :* xD
(22:36:53) lecaros: eso
(22:36:58) mruiz: y aolivares => mods!
(22:37:08) lecaros: sÃ­! aolivares es de 1 a N xD
(22:37:27) pagondel: falto yo en q? xD
(22:37:34) lecaros: pagondel tu ahijado
(22:37:53) lecaros: quien apoya a pagondel en website?
(22:37:58) pagondel: quien quiere ser mi ahijado? podria ser [Carlos_C] ???
(22:38:10) lecaros: yo pensÃ© que era un bot :D
(22:38:15) elkan76: cristianvirtual!!!
(22:38:21) lecaros: ya pos
(22:38:24) pagondel: precisamente lecaros, el me ayuda en el site 8)
(22:38:34) aolivares: pensamos con elkan que vamos a tener cinco mods y hemos pensado en nuestros tres designados serÃ¡n Carlos C carlos ruiz y rodrigox
(22:38:38) lecaros: ya pos [carlos_c]!
(22:38:38) mruiz: cristianvirtual => jostin
(22:38:43) cristianvirtual: jajaja
(22:38:48) lecaros: hahaha
(22:38:59) cristianvirtual: yo estoy a cargo de un topico en el website
(22:38:59) lecaros: jostin apadrina a cristianvirtual xD
(22:39:07) lecaros: ya seÃ±ores
(22:39:10) lecaros: serÃ­a todo
(22:39:12) lecaros: keep rocking
(22:39:16) elkan76: ultimo punto!!
(22:39:17) cristianvirtual: si, jostin me apadrina
(22:39:21) pagondel: sep, el topico de cristianvirtual en el site son las jostinadas xD
(22:39:24) mruiz: buscamos gente en los medios :-)
(22:39:35) lecaros ha salido de la sala ("a lavar los platos! xD").
(22:39:46) [Carlos_C]: encantado trabajo en el foro
(22:40:03) pagondel: [Carlos_C], eres mi ahijado xD
(22:40:38) [Carlos_C]: finalmente, en qu? estoy?
(22:40:45) csantibanez: Ahora pagondel serÃ¡ "El Padrino"
(22:40:50) mruiz: hahahaha
(22:40:54) aolivares: jajaja
(22:41:11) pagondel: cuidado con las apuestas en los caballos :P
(22:41:23) aolivares: vamos a abrir concurso para apadrinar a ardillita
(22:41:58) csantibanez: +1
(22:42:15) pagondel: =OOOOO
(22:42:17) elkan76: hahaha...
(22:42:40) pagondel: +1 ardillita en seccion bienvenida a nuevos usuarios (hola mundo xD)
(22:42:41) mruiz: :o
(22:43:08) [Carlos_C]: me tengo que ir...
(22:43:22) [Carlos_C]: no me quedo claro cual sera mi responsabilidad
(22:43:35) aolivares: nosotros te llamaremos Carlos C
(22:43:37) aolivares: :D
(22:43:45) pagondel: xD
(22:44:05) aolivares: pero serÃ¡ moderar el foro
(22:44:09) x_jefesin_x: se termino la reunion?
(22:44:11) aolivares: pelear con lo rebeldes
(22:44:16) pagondel: eso me recuerda algo... los moderadores del foro... seran globales o por secciones?
(22:44:25) elkan76: globales
(22:44:28) pagondel: oookas!
(22:44:31) x_jefesin_x: globales
(22:44:32) aolivares: damos por terminada la reuniÃ³n ahora se discuten detalles y cosas asi
(22:44:39) elkan76: una cosa!!1
(22:44:47) elkan76: Eleccion del culpable del mes.
(22:44:49) aolivares: si moderaran todos lsos foros de ubuntu del mundo
(22:45:02) aolivares: el culpable del mes es fvenegas
(22:45:04) cristianvirtual: propongo a fvenegas
(22:45:06) cristianvirtual: si sis si
(22:45:08) elkan76: +1
(22:45:12) cristianvirtual: +1111111111111
(22:45:20) [Carlos_C]: ok
(22:45:21) pagondel: xDDDDDdd
</pre>
