{|
  | '''Warning'''
  * This is a '''readonly''' and '''text-based''' archive of a deprecated wiki.
  * '''Images''' and '''attachments''' have been removed to conserve space.
  * '''Links''' may not work and there may be formatting issues.
  * A '''compressed''' version with images and the original syntax is in the repo '''Releases'''.
|}

__TOC__

<pre>
(20:38:15) elkan76: =====================================
(20:38:15) elkan76: Buena noches, bienvenidos a la Reunion Extraordinaria
(20:38:29) elkan76: SeÃ±ores quien lleva el log???
(20:38:31) passwd ahora se llama omolina
(20:38:47) janitux_ [n=janitux@7-184-223-201.adsl.terra.cl] ha entrado en la sala.
(20:39:09) elkan76: Gracias por las respuestas inmediatas
(20:39:18) lecaros: elkan76 mi conexiÃ³n ta media inestable...
(20:39:27) omolina: que es llevar el log
(20:39:37) omolina: yo puedo hacerlo si me explicas elkan76
(20:39:42) pagondel: yo no participare de la reunion (puesto q no voy a conce xD) pero si quieren llevo el log xD :P
(20:39:54) omolina: =)
(20:39:56) pagondel: osea... activamente por lo menos :P
(20:40:24) fvenegas [n=fvenegas@pc-130-169-83-200.cm.vtr.net] ha entrado en la sala.
(20:40:49) fvenegas: holas
(20:40:53) elkan76: hola
(20:42:00) elkan76: Bien omolina llevara el log
(20:42:25) elkan76: quien tomara notas de la reunion??
(20:42:52) elkan76: felipe, alvaro...??
(20:43:05) aolivares: yo no se si pueda estar todo el rato
(20:43:10) aolivares: estoy esperando una llamada
(20:43:22) fvenegas: yo tomo
(20:43:34) csantibanez: (de eso estoy seguro)
(20:43:38) aolivares: leche?
(20:43:40) pedro_ [n=pedro@ubuntu/member/pedro] ha entrado en la sala.
(20:43:41) fvenegas: jajaja
(20:43:54) elkan76: ufff justo a tiempo
(20:44:00) pedro_: hola hola, sorry andaba en el medico
(20:44:14) elkan76: ya entonces podemos iniciar, la reunion
(20:44:17) ***pedro_ repartiendo bicharracos
(20:44:49) elkan76: Primer punto: ELinux 2008 Open Day
(20:45:17) elkan76: pedro_ o mruiz
(20:45:47) elkan76: quien presentara el tema??
(20:46:01) mruiz: hola, disculpen la demora
(20:46:26) mruiz: vengo llegando de una reuniÃ³n presencial que tuve con la gente de Fedora para coordinar esfuerzos en torno al Open Day
(20:46:42) pedro_: les resumo entonces mas o menos que me conto la organizacion
(20:46:55) pedro_: para que luego mruiz nos cuente que hablo con la gente de fedora ;-)
(20:47:00) elkan76: ok
(20:47:30) fvenegas: dale
(20:47:51) pedro_: la organizacion del encuentro linux, en particular sebastian lara, se comunico conmigo para que coordinara actividades relacionadas con Ubuntu durante el OpenDay
(20:48:06) pedro_: que se realizara durante el miercoles 22 de octubre, todo esto es parte del encuentro linux
(20:48:43) pedro_: para no arrancarme con los tarros, preferi esperar un tiempo y consultarle a los miembros de Ubuntu-CL que querian ellos hacer durante este dia
(20:49:10) pedro_: basicamente la infraestructura que tenemos es: una carpa para una gran cantidad de personas
(20:49:33) pedro_: por lo cual se puede presentar charlas, hacer demos y tener un stand si es que asi lo quisieramos
(20:50:05) pedro_: se trato de organizar un mini-meeting durante el dia del software libre en curico, pero por falta de tiempo no se logro concretar mucho
(20:51:03) pedro_: por ello se llamo a una reunion a los interesados para empezar a delinear la participacion nuestra en ese dia
(20:51:31) pedro_: lo que creo que queremos saber es: que queremos presentar
(20:51:50) pedro_: para luego ver quien puede asistir a ayudarnos lograr con ese objetivo
(20:52:13) mruiz: pedro_, me das el pase?
(20:52:19) pedro_: conversaremos con la organizacion para ver si nos hacen descuentos (mas de lo que nos estan ofreciendo) o bien probablemente asistir de forma gratuita
(20:52:28) pedro_: eso es mas o menos lo que hay hasta ahora
(20:52:30) pedro_: mruiz: go ahead!
(20:52:35) mruiz: oka
(20:52:36) janitux ha salido de la sala (quit: Read error: 110 (Connection timed out)).
(20:53:53) mruiz: Vengo llegando de un reunion con los muchachos de Fedora (acÃ¡ en la USM). EstÃ¡n interesados en que coordinemos actividades y por el momento se planteÃ³ hacer 2 charlas x comunidad (preferentemente una del proyecto y otra sobre integraciÃ³n/comunidad en Chile), junto al famoso stand.
(20:54:42) mruiz: como pedro_ seÃ±alÃ³ anteriormente, no existe una guÃ­a por parte de la organizaciÃ³n y cada comunidad debe organizarse para participar
(20:55:24) mruiz: es importante que nos organicemos lo antes posible, porque a la vez hay otras comunidades solicitando "espacio" y tiempo de exposiciÃ³n
(20:55:47) mruiz: les parece bien 2 charlas?
(20:56:22) elkan76: Creo que no es posible mÃ¡s a nivel de difusiÃ³n/informaciÃ³n
(20:56:26) VARGUX: dependiendo de lo que traten cada una.... de que serÃ­an?
(20:56:29) lecaros: entonces, tenemos (carpa, tiempo y lo que haya) para todas las comunidades?
(20:56:43) mruiz: lecaros, al parecer si
(20:57:02) mruiz: lo que no me queda claro es la cantidad mÃ¡xima de comunidades que se deben repartir los recursos...
(20:57:11) pedro_: lecaros: yep, asi que entre antes decidamos mejor ya que estaremos mejor posicionados en cuanto a cupos
(20:57:23) lecaros: pedro_ mruiz, ok gracias
(20:57:43) lecaros: uds. ya estÃ¡n con charlas en elinux, right?
(20:57:50) mruiz: nop
(20:57:57) pedro_: yo tengo una, pero no es relacionada a ubuntu
(20:58:16) mruiz: esta vez estamos fuera ... por eso es la urgencia en el posicionamiento
(20:58:17) pedro_: la organizacion penso que era mejor dejar las charlas de proyectos como ubuntu,fedora, debian, etc en el openday
(20:58:28) lecaros: ok, entonces alguien mÃ¡s estÃ¡ interesado en mostrar una charla?
(20:58:50) pedro_: entonces ya decidimos que osn 2 charlas?
(20:58:57) schmick_ [n=ctroncos@179-48-20-190.adsl.terra.cl] ha entrado en la sala.
(20:58:59) pedro_: estan interesados en poner un stand?
(20:59:05) fvenegas: a mi me parece bien 2 charlas
(20:59:14) mruiz: +1
(20:59:23) lecaros: +1 a 2 charlas, asÃ­ dejamos espacio para otras comunidades tb
(20:59:23) omolina: no debe faltar el mitico stand
(20:59:23) mruiz: quien cooperarÃ­a en el stand?
(20:59:23) pedro_: ok, el mismo contenido entonces que converso mruiz con los chicos de fedora o creen que se puede reemplazar una?
(20:59:39) elkan76: yo podria dar la de edubuntu que hare el 11 de octubre
(20:59:45) omolina: me ofresco con el stand
(20:59:55) pedro_: omolina: super, gracias
(20:59:59) lecaros: pedro_ yo creo que el contenido estÃ¡ bien
(21:00:03) lecaros: omolina gracias! :)
(21:00:22) fvenegas: yo tb podria estar en el stand ;-)
(21:00:51) pedro_: ok entonces seria, Ubuntu como proyecto (titulo a decidir) e Integracion al proyecto Ubuntu {com,cl}.
(21:01:06) csantibanez: Hay una persona nueva que se inscribiÃ³ en marketing y que es de ConcepciÃ³n, le voy a mandar la info para que aproveche la instancia para integrarse
(21:01:19) elkan76: me parece
(21:01:22) pedro_: csantibanez: gracias!
(21:01:29) omolina: fvenegas, somos 2
(21:01:30) omolina: =)
(21:01:35) pedro_: alguien interesado en dar, apoyar en las charlas?
(21:01:41) mruiz: _o/
(21:01:53) elkan76: como asi??
(21:01:54) fbesoain ha salido de la sala (quit: Read error: 104 (Connection reset by peer)).
(21:02:11) pedro_: pueden ser 2 personas dando la misma o 1 , 3 es abuso
(21:02:27) pedro_: asi les sirve de experiencia ;-)
(21:03:19) fvenegas: la de ubuntu me gustaria a mi ..
(21:04:09) pedro_: ok!
(21:04:20) pedro_: alguien se anota para la de integracion?
(21:04:22) pedro_: elkan76: ? ;-)
(21:04:26) elkan76: ok
(21:04:26) csantibanez: Tengo la presentaciÃ³n que hice el aÃ±o pasado en OpenCommunity que les puede servir como base
(21:04:42) pedro_: rock!
(21:04:44) VARGUX: una parentesis...... al finalizar esta reunion... favor ingresar el enlace de la pÃ¡gina creada aquÃ­: https://wiki.ubuntu.com/ChileanTeam/LogsReuniones
(21:04:53) pedro_: btw, estan quedando esas charlas en algun lado en el wiki?
(21:04:54) mruiz: fvenegas, demos la charla del proyecto
(21:05:03) pedro_: seria bueno tenerlas ahi como material de apoyo ;-)
(21:05:09) fvenegas: dale, excelente mruiz ;-)
(21:05:14) elkan76: Excelente
(21:05:29) pedro_: VARGUX: ok, gracias por el recordatorio
(21:05:47) pedro_: la carpa donde se daran las charlas tiene capacidad como para 600 personas
(21:05:48) fvenegas: lo estaba pensando :-P
(21:06:30) pedro_: y es el dia donde la universidad estara abierta para todo publico, asisten desde escolares, profesores, la mitica seÃ±ora juanita etc
(21:06:40) pedro_: asi que ojala que las charlas no sean muy tecnicas ;-)
(21:06:54) csantibanez: Pedro algunas estÃ¡n en el wiki, la mia http://wiki.ubuntu-cl.org/OC2007
(21:07:06) pedro_: super!, gracias csantibanez
(21:07:32) csantibanez: SerÃ­a bueno crear una pÃ¡gina en el wiki (en cual?) para el evento
(21:07:48) pedro_: ya esta creada https://wiki.ubuntu.com/ChileanTeam/Eventos/EL2008
(21:07:51) fvenegas: esta creada
(21:08:01) pedro_: ok entonces, el stand ahora
(21:08:12) pedro_: ya tenemos un par de personas anotadas
(21:08:25) pedro_: queremos el stand durante todo el encuentro linux o solo durante algunos dias?
(21:08:40) aolivares: cuantos dias dura?
(21:08:45) fvenegas: 3
(21:08:45) elkan76: tres dias
(21:09:05) pedro_: estar en el stand puede ser medio cansador, no se tiene mucho tiempo para ir a las charlas, etc, asi que piensen en eso
(21:09:12) schmick ha salido de la sala (quit: Read error: 104 (Connection reset by peer)).
(21:09:16) pedro_: son 3 dias
(21:09:20) mruiz: es que podemos irnos rotando
(21:09:20) pedro_: 22 de octubre open day
(21:09:24) aolivares: hay gente para llenar esos tres dias
(21:09:28) pedro_: 23, 24 encuentro linux
(21:09:31) mruiz: 24 es el DÃ­a Gnome: descanso
(21:09:34) pedro_: y probablemente el dia sabado el dia gnome
(21:09:43) pedro_: asi que los interesados se pueden quedar hasta el sabado
(21:09:51) pedro_: luego el sabado en la noche mruiz invita de carrumba
(21:09:56) elkan76: hahahaha
(21:09:59) Sirius32Black [n=luissmu@Talca2.ctrmax.cl] ha entrado en la sala.
(21:10:07) mibanez [n=mibanez@pc-166-42-241-201.cm.vtr.net] ha entrado en la sala.
(21:10:19) pedro_: seria mejor si creamos una tabla en la pagina asi la gente interesada se va agregando?
(21:10:26) mruiz: sip
(21:10:28) pedro_: hacemos el llamado en la lista
(21:10:36) aolivares: eso eso eso
(21:10:44) pedro_: ok super
(21:11:00) pedro_: me comunicare con la organizacion entonces para ver el tema de la acreditacion
(21:11:01) aolivares: y en el foro (aunque mruiz se enoje) pero se necesita gente
(21:11:09) mruiz: jejejeje
(21:11:17) mruiz: hay que publicar en todos lados
(21:11:18) elkan76: :-/
(21:11:18) pedro_: si nos hacen algun tipo de descuento, se que hasta el momento era la mitad
(21:11:27) pedro_: pero vamos a ver si conseguimos unos free pass
(21:11:29) mruiz: yeah!
(21:11:55) pedro_: al fin y al cabo se estan beneficiando ambas partes
(21:12:05) Sirius32Black ha salido de la sala ("Saliendo").
(21:12:15) lecaros: por Ãºltimo si no hay freepass para todos los que colaboren
(21:12:16) pedro_: y en todos los eventos que va el stand de ubuntu-cl es el que mas gente tiene ;-)
(21:12:24) lecaros: se pueden pagar las adhesiones restantes entre todos...
(21:12:40) pedro_: yep
(21:12:51) pedro_: eso si lo que no podemos asegurar es el hospedaje y la comida
(21:12:57) pedro_: asi que tengan eso presente
(21:13:49) pedro_: pero de seguro si hacemos un llamado en la lista, saldran algunas personas que puedan alojar a mas de uno alla
(21:13:54) ***pedro_ mira a anakron
(21:13:59) fvenegas: jajajjaa
(21:14:19) mruiz: anakron ya llenÃ³ su pensiÃ³n ... hahahaha
(21:14:33) pedro_: creo que es es todo, alguien tiene alguna duda o tema?
(21:14:37) fvenegas: a mi me dijo que sale como 8 lukas en su pension, pero no se cuantos cupos hay
(21:14:49) ***elkan76 ahora no es hotel venegas es hotel ruiz
(21:15:40) mruiz: antes que todo, quien se ofrece a ser el nexo con la organizaciÃ³n??
(21:15:49) lecaros: pedro_ :D
(21:15:54) pedro_: dammit!
(21:16:08) elkan76: :O
(21:16:09) pedro_: ok, si me veo copado paso la batuta
(21:16:19) pedro_: ok , la paso!
(21:16:25) lecaros: hahahaha xD
(21:16:25) aolivares: si po si es amigui de los organizadores y asi puede conseguir la gratuidad para mruiz :D
(21:16:40) mruiz: hahahaha
(21:16:53) elkan76: mruiz ya esta asegurado por el hermano
(21:17:01) pedro_: yap eso seria todo parece, tratemos de coordinarlo bien no mas si tienen dudas me escriben asi coordinamos todo por un solo canal
(21:17:10) pedro_: porque esta un poco enredado todo en la organizacion del EL
(21:17:27) pedro_: tratemos de no enredarlo mas y hacerle la vida un poco mas facil a los organizadores
(21:18:00) pedro_: alguien se ofrece para hacer un resumen de la reunion y anotarla en el wiki?
(21:18:04) ***pedro_ mira al grupo escribas
(21:18:27) aolivares: fvenegas ya se habÃ­a anotado
(21:18:30) aolivares: o no??
(21:18:33) elkan76: si
(21:18:43) fvenegas: si dale no problem
(21:18:47) pedro_: woohoo!
(21:18:51) fvenegas: ya habia dicho antes :P
(21:19:04) aolivares: te salvaste VARGUX
(21:19:14) elkan76: hahaha
(21:19:34) pedro_: ok grandioso, a penas tenga noticias respecto a las acreditaciones las enviare a la lista
(21:19:44) elkan76: ok
(21:19:51) omolina: okey
(21:19:53) fvenegas: okey ;-)
(21:19:54) fbesoain [n=zangetsu@213.37.139.150.dyn.user.ono.com] ha entrado en la sala.
(21:19:54) pedro_: y durante hoy en la noche o maÃ±ana en la maÃ±ana envio el correo a los organizadores del open day
(21:20:36) pedro_: ya ahora debo ir a comprar remedios :-/
(21:21:02) omolina: fin?
(21:21:04) pedro_: gracias a todos por participar !
(21:21:12) elkan76: Bueno entonces quedamos hasta aqui y nos vemos el prox martes
(21:21:14) VARGUX: ....ayuda: https://wiki.ubuntu.com/ChileanTeam/LogsReuniones
(21:21:16) pedro_: yes sr!
(21:21:25) VARGUX: https://wiki.ubuntu.com/ChileanTeam/Reuniones
(21:21:27) omolina: ea
(21:21:30) mruiz: muchas gracias por su presencia !
(21:21:43) lecaros: ok, gracias a todos :)
(21:21:51) lecaros: que descansen/mejoren y nos vemos el martes!
(21:21:54) pedro_: gracias, nos vemos!
(21:21:56) elkan76: Buenas noches
(21:22:01) pedro_ ha salido de la sala (quit: "Ex-Chat").
(21:22:08) fvenegas: adios
(21:22:40) aolivares: puchas me voy a perder a fvenegas haciendo duo (a lo pinpinela) con mruiz :D
(21:22:51) mruiz: hahahaha
(21:23:03) mruiz: aolivares, y eso que no viste el duo con pedro en Talca el aÃ±o pasado
(21:23:14) aolivares: tienen que mandar videos o en su defecto fotos
(21:23:44) lecaros: _por eso vete, olvida mi nombre... _
(21:23:56) fvenegas: jajjaj... :S
(21:24:09) VARGUX: :P
(21:24:38) ***omolina is away: 11
(21:24:53) ***lecaros off
(21:27:03) VARGUX: fvenegas... dejÃ© las pÃ¡ginas para agregar el contenido
</pre>
