{|
| '''Warning'''
* This is a '''readonly''' and '''text-based''' archive of a deprecated wiki.
* '''Images''' and '''attachments''' have been removed to conserve space.
* '''Links''' may not work and there may be formatting issues.
* A '''compressed''' version with images and the original syntax is in the repo '''Releases'''.
|}

__TOC__

<pre>
21:31:24 <pedro_>	ya empezemos entonces
21:31:34 *	kamusin reiniciando
21:31:47 <pedro_>	recuerden que solo dura 1 hora la reunion
21:31:48 *	kamusin se ha marchado (Remote closed the connection)
21:31:49 <arvaro>	que onda mi DS esta al lado y no me conecte fefa USURPADORA
21:31:58 <fefa>	jajaja
21:31:59 <pedro_>	si hay temas que no se alcanzen a discutir se corren para la proxima reunion
21:32:04 <pedro_>	o simplemente se discuten en la lista de correos
21:32:08 <fefa>	lo mas comico k estoy conectada enla ds tb peor no cacho como escribir
21:32:09 <pedro_>	el primer tema en la lista es:
21:32:09 <fefa>	jaja
21:32:13 *	arvaroDS (n=nds@pc-229-209-30-200.cm.vtr.net) ha abandonado #ubuntu-cl
21:32:21 <pedro_>	Nueva Pagina Web
21:32:24 <pedro_>	mruiz?
21:32:40 <mruiz>	pedro_, cristianvirtual es el encargado
21:32:48 *	pedro_ slaps cristianvirtual
21:32:54 <cristianvirtual>	les cuento
21:33:20 <cristianvirtual>	con fefa arvaro y yo estamos trabajando en implementar el sitio en wordpres
21:33:38 <cristianvirtual>	incluyendo como categorias todos los "blogs" de grupos
21:34:07 <cristianvirtual>	nos juntaremos a trabajar este jueves en la noche
21:34:16 <fefa>	ok
21:34:28 *	kamusin (i=kamusin@pc-248-124-100-190.cm.vtr.net) ha entrado en #ubuntu-cl
21:34:32 <cristianvirtual>	y el dia lunes les enviaremos un link (a la comunidad) para que vean y hagan sus ultimas sugerencias y aportes
21:34:47 <Carlos_C>	osea que serÃ¡ algo rÃ¡pido?
21:34:49 <VARGUX>	ok... weno saberlo.. a ver si se puede ayudar en algo :)
21:34:57 <cristianvirtual>	es ahi cuando los interesados en colaborar deberan hacerlo
21:35:19 <cristianvirtual>	si, la idea es tener un nuevo sitio lo mas rapido posible
21:35:20 *	aolivares (n=alvaro@54-248-90.adsl.terra.cl) ha entrado en #Ubuntu-cl
21:35:20 *	ChanServ da OP a aolivares
21:35:35 <cristianvirtual>	un punto importante es rescatar los post existentes
21:35:36 <moreback>	y se puede ver algo ahora?
21:35:55 <cristianvirtual>	es factible migrar los post desde la actual pagina a la nueva en wordpres
21:35:59 <cristianvirtual>	mi pregunta es...
21:36:04 *	aolivares se ha marchado (Client Quit)
21:36:05 <cristianvirtual>	q tan importante es?
21:36:20 <cristianvirtual>	MootBot: el lunes sera la muestra
21:36:21 *	aolivares (n=alvaro@54-248-90.adsl.terra.cl) ha entrado en #Ubuntu-cl
21:36:22 *	ChanServ da OP a aolivares
21:36:29 <cristianvirtual>	opinen sobre eso porfa
21:36:32 <Carlos_C>	MootBot= moreback
21:36:35 <pedro_>	cristianvirtual: importante migrar los posts? no creo que mucho
21:36:40 <cristianvirtual>	la migracion de post antiguos
21:36:42 <Carlos_C>	cristianvirtual, eso noes importante
21:36:46 <Carlos_C>	pa na
21:36:48 <moreback>	ok
21:36:51 <pedro_>	cristianvirtual: la mayoria de las cosas importantes estan en el wiki de todas maneras, como juntas y cosas asi
21:36:58 <arvaro>	bakan :) me daba flojera hacerlo
21:37:00 <cristianvirtual>	votamos?
21:37:13 <Carlos_C>	votacion concilio, verdad?
21:37:28 <aolivares>	mantener post antiguos del website??
21:37:32 <pedro_>	realmente es un tema que genera controversia?
21:37:35 <aolivares>	no
21:37:41 <aolivares>	yo creo que se borran no mas
21:37:41 <Carlos_C>	creo que no,
21:37:44 <pedro_>	entonces que las personas encargadas decidan
21:37:46 <Carlos_C>	+1
21:37:54 <cristianvirtual>	ok, se borran... alguien piensa diferente?
21:38:06 <moreback>	es muy dificil exportarlos?
21:38:12 <VARGUX>	hay que mirar a futuro :)
21:38:18 <cristianvirtual>	moreback: no
21:38:24 <cristianvirtual>	... se borran entonces
21:38:33 <Carlos_C>	pero los post del sitio web en realidad no son importantes
21:38:39 <Carlos_C>	solo son noticias y cosas que estan en el wiki
21:38:40 <moreback>	por historia podrian haber quedado
21:38:46 <moreback>	ok
21:38:50 <cristianvirtual>	pedro_: parece q esta listo este punto
21:38:56 <aolivares>	yo realmente pensÃ© que se borraban automaticamente
21:39:03 <arvaro>	listoco tema finalizado!
21:39:05 <pedro_>	okas super
21:39:09 <VARGUX>	nuevo sitio.. nuevas ideas..
21:39:10 <pedro_>	entonces pasamos al segundo
21:39:25 <pedro_>	Papers de miembros de ubuntu-cl al Encuentro Linux 2009
21:39:37 <pedro_>	se que varias personas enviaran papers al encuentro linux
21:39:42 <pedro_>	quienes de los presentes enviaran?
21:39:52 *	cristianvirtual levanta la mano
21:39:59 <aolivares>	el mio estÃ¡ listo segÃºn yo (falta la pura foto)
21:39:59 <arvaro>	yo
21:40:06 *	aolivares pensando dejar la de cicerÃ³n
21:40:12 <pedro_>	haha
21:40:16 <VARGUX>	a mi me gustarÃ­a... pero no se de que :)
21:40:18 <cristianvirtual>	aolivares: LOL
21:40:21 <pedro_>	yo tambien envio uno y al parecer mruiz tambien
21:40:35 *	kamusin yo tambien queria..
21:40:46 <arvaro>	yo presentare 2 uno solo y otro con un compaÃ±ero (tema celulares y otro educacion)
21:40:53 <VARGUX>	... la idea es, mientras mÃ¡s mejor... o eso no importa?
21:41:07 <pedro_>	todos pueden enviar
21:41:12 <pedro_>	http://2009.encuentrolinux.cl/2009/05/08/llamado-a-envio-de-trabajos/
21:41:16 <pedro_>	informacion de como hacerlo esta ahi
21:41:36 <pedro_>	hay varias areas de interes
21:41:51 <aolivares>	yo mando el que me sugirieron "la cuestiÃ³n de las licencias de software o Â¿quÃ© licencia usar para mi proyecto?
21:41:53 <pedro_>	no solo desarrollo o administracion de sistemas
21:42:02 <arvaro>	pero la parte de enviarlo wuatea, dice titulo y resumen en ninguna parte deja adjuntar el pdf
21:42:04 <mruiz>	en todo caso hoy voy a hacer un post sobre como postular :-)
21:42:23 <aolivares>	un poco tarde no?? :D
21:42:31 <kamusin>	y esta en aleman la pauta xD
21:42:33 <cristianvirtual>	mruiz: podrias ayudarnos al final de la reunion?
21:42:38 <pedro_>	kamusin: ejemplo no mas :-P
21:42:40 <mruiz>	cristianvirtual, sip
21:42:43 <aolivares>	es latÃ­n
21:42:58 <arvaro>	lorenipsuniano!
21:43:04 *	kamusin hehehe lenguas muertas de los frikis
21:43:05 <pedro_>	yo enviare un tema sobre ubuntu behind the scenes, onda como se desarrolla ubuntu, desde ideas a tener un cd en las manos
21:43:06 <VARGUX>	jajajaja.. en aleman.. jajajaja
21:43:08 <VARGUX>	na' ke ver
21:43:14 <pedro_>	cristianvirtual: sobre que es tu tema?
21:43:17 <mruiz>	arvaro, harÃ© un manual paso a paso
21:43:26 <pedro_>	la idea es que no choquemos dentro de la comunidad en los temas que enviaremos
21:43:31 <mruiz>	pedro_, claro
21:43:32 <pedro_>	asi tenemos mas posibilidades de quedar
21:43:34 <mruiz>	que no se repitan temas
21:43:37 *	cristianvirtual : Asterisk Gateway Interface (AGI): Programando sobre Asterisk
21:43:41 <kamusin>	VARGUX, bue.. andaba cerca.. no se entendia un carajo
21:43:49 <mruiz>	pero podemos conversarlo en la lista de correos
21:44:04 <pedro_>	ok el tema entonces es totalmente informativo
21:44:08 <mruiz>	claro
21:44:15 <pedro_>	si tienen dudas pueden preguntar en la lista
21:44:19 <mruiz>	como asÃ­, lo de participar en la organizaciÃ³n del encuentro linux
21:44:20 <pedro_>	o por aca
21:44:26 <mruiz>	enviarÃ© un correo a la lista con los 2 temas
21:44:27 <cristianvirtual>	es muy tarde, queda solo hasta el viernes
21:44:38 <pedro_>	hay gente que ha pariticpado en varios encuentro de linux y los puede guiar si quieren presentar algo
21:44:43 <mruiz>	cristianvirtual, es probable que se extienda el plazo
21:44:49 <fefa>	si q onda con eso de ayudar en la organizacion
21:44:55 <fefa>	k necesitan
21:44:58 *	c3959 (n=quassel@183-15-223-201.adsl.terra.cl) ha entrado en #ubuntu-cl
21:45:03 <fefa>	porfa algo mas claro k "un diseÃ±ador"
21:45:28 <aolivares>	si se extienden es porque hay pocos temas (me gusta lo de la poca competencia)
21:45:29 <mruiz>	fefa, me comprometo a buscarte una pega "definida" ;-)
21:45:29 <pedro_>	mruiz: viste eso con la organizacion del encuentro?
21:45:40 <pedro_>	ok ok
21:45:45 <fefa>	dale
21:45:51 <kamusin>	los temas a presentar, se van a mostrar como grupo ubuntu o individualmente ? digamos juntos pero no revueltos
21:46:01 <kamusin>	nose si me explico
21:46:11 <pedro_>	kamusin: los temas son individuales
21:46:28 <cristianvirtual>	kamusin: individual, pero puedes poner en tu "presentacion" que eres participante de la comunidad
21:46:30 <mruiz>	kamusin, aunque puedes hablar sobre alguna experiencia grupal
21:46:31 <arvaro>	yo creo q es importante por lo menos en la parte de la biografia decir q somos de Ubuntu-cl
21:46:49 <Carlos_C>	...
21:46:49 *	Carlos_C se ha marchado (Remote closed the connection)
21:46:52 <arvaro>	eso despues figura en la web del encuentro
21:46:58 <mruiz>	sip
21:47:01 <pedro_>	ya sigamos moviendonos no mas
21:47:03 *	Carlos_C (n=carlos@pc-109-84-104-200.cm.vtr.net) ha entrado en #ubuntu-cl
21:47:04 <mruiz>	vale
21:47:06 <pedro_>	algo mas en el tema?
21:47:13 <mruiz>	lo conversamos en la ML
21:47:14 <cristianvirtual>	si
21:47:18 <arvaro>	ok
21:47:19 <cristianvirtual>	suerte para todos... eso
21:47:23 <fefa>	okas
21:47:24 <aolivares>	vamos a compartir los papers pa ver como mejorarlos?
21:47:28 <pedro_>	aolivares: yeap
21:47:33 <pedro_>	siguiente tema
21:47:38 <cristianvirtual>	aolivares: alfinal de la reunion nos quedamos
21:47:39 <pedro_>	Coordinacion de Bug Jam
21:47:45 <aolivares>	ok
21:47:47 <pedro_>	marlon tenia que ver este tema
21:47:54 <pedro_>	pero no esta por aca
21:47:55 <Carlos_C>	uuuu
21:48:02 <arvaro>	chan
21:48:03 <Carlos_C>	jejeje
21:48:12 <VARGUX>	tiron de orejas :P
21:48:13 <kamusin>	no van a contar de que se tratan sus temas?
21:48:14 <pedro_>	por lo que habiamos conversado la ultima vez
21:48:22 <kamusin>	asi como para que no se copien o repitan
21:48:25 <pedro_>	se queria realizar un bug jam en el mes de julio
21:48:32 <pedro_>	kamusin: lee el log porfa
21:48:42 <kamusin>	sorry,
21:48:44 <arvaro>	kamusin por la lista
21:48:46 <pedro_>	si marlon no lo puede organizar
21:48:50 <pedro_>	creo que es cosa de coordinarnos no mas
21:48:54 <pedro_>	con las personas que esten interesadas
21:49:07 <pedro_>	kamusin ha estado trabajando ultimamente en bug days
21:49:21 <cristianvirtual>	podriamos partir haciendo una lista de los interesados en participar
21:49:22 <pedro_>	asi que probablemente podriamos contar con su ayuda, no kamusin? :-)
21:49:29 <aolivares>	ese es mi ahijado mier!!
21:49:47 <pedro_>	hagamos eso entonces
21:49:48 <kamusin>	si pedro_, generalmente me hago un tiempo
21:49:50 <mruiz>	vale
21:49:50 <cristianvirtual>	aolivares: ahi esta tu ahijado po! ni contesta
21:50:00 <pedro_>	creemos una pagina con informacion y publiquemoslo en la lista de correos
21:50:09 <pedro_>	para que los interesados se inscriban y decidimos la fecha en conjunto
21:50:25 <pedro_>	yo puedo hacer eso durante estos dias
21:50:34 <pedro_>	les tinca?
21:50:39 *	kamusin yeahh!
21:50:54 <cristianvirtual>	y q piensan si los q sabemos un poco del tema vamos haciendo "clases" informales en el IRC
21:51:02 <aolivares>	importante transmitir esta info a los que creamos que pueden estar interesados
21:51:06 <pedro_>	yeah
21:51:14 <aolivares>	como dirÃ­a jorval a los "informaticos"
21:51:16 <pedro_>	ok hagamos eso entonces
21:51:17 <cristianvirtual>	avisamos a la lista al estilo "yo maÃ±ana a las 21 hrs puedo ayudarlos a meterse en el tema..."
21:51:17 <moreback>	xD
21:51:18 <cristianvirtual>	?
21:51:31 <arvaro>	zi
21:51:31 <mruiz>	+1
21:51:33 <pedro_>	cristianvirtual: yeap
21:51:54 <pedro_>	ya no mucho que discutir por aca entonces, podemos seguir en la lista de correos
21:51:59 <pedro_>	siguiente tema:
21:52:02 *	pmorenos (n=pmorenos@pc-230-217-160-190.cm.vtr.net) ha entrado en #ubuntu-cl
21:52:08 <pedro_>	Resumen del estado de los grupos de trabajo
21:52:31 <pedro_>	https://wiki.ubuntu.com/ChileanTeam/GruposDeTrabajo <- lista de grupos de trabajo
21:52:57 <cristianvirtual>	grupo foro?
21:53:08 <Carlos_C>	ok
21:53:31 <moreback>	buen resumen Carlos_C xD
21:53:32 <mruiz>	pedro_, hay que eliminar de esa lista al grupo IRC
21:53:33 <Carlos_C>	grupo foro funciona segÃºn lo proyectado. Se incorporÃ³ ayer a pmorenos
21:53:44 <pedro_>	mruiz: editmoin saves the day
21:53:47 <VARGUX>	mruiz: yo me encargo de eso
21:53:51 <Carlos_C>	el blog corre regularmente y el foro estÃ¡ bastante activo
21:53:52 <fefa>	y confirmar el grupo de marketing seria bueno tambie
21:53:57 <mruiz>	VARGUX, gracias :D
21:54:04 <Carlos_C>	lo que estamos debiendo es la modificacion del manual ubuntero
21:54:12 <pedro_>	gracias VARGUX
21:54:13 <mruiz>	fefa, gracias
21:54:18 <VARGUX>	yo hago desaparecer al grupoirc :P
21:54:19 <Carlos_C>	que pretendo iniciarla la proxima semana poque no he tenido tiempo
21:54:19 <fefa>	oki
21:54:34 *	pedro_ ve como se viste de verdugo VARGUX
21:54:48 *	moreback le pasa una motosierra a VARGUX 
21:55:03 *	kamusin :(
21:55:12 <aolivares>	Â¿QuiÃ©n es JoseLuisFigueroa????
21:55:18 <pedro_>	tu alter ego?
21:55:19 <VARGUX>	y de launchpad.. como se elimina eso?... quien lo hace?
21:55:22 *	Gon se ha marchado (Read error: 60 (Operation timed out))
21:55:36 <pedro_>	mruiz: ^  ?
21:55:54 *	Gon (n=gdiaz@pc-11-13-46-190.cm.vtr.net) ha entrado en #ubuntu-cl
21:56:16 <pedro_>	gracias por la info Carlos_C
21:56:23 <pedro_>	algo nuevo en el grupo escribas? VARGUX ?
21:56:40 <Carlos_C>	aparte de eso no tengo mucho mÃ¡s que decir
21:56:40 <Carlos_C>	ah, que la teleserie en el subforo comunidad ha estado interesante
21:56:40 *	Carlos_C se ha marchado (Remote closed the connection)
21:56:41 <pedro_>	al parecer ya no hay solo 1 persona? ;-)
21:56:52 <cristianvirtual>	(vamos por orden en los grupos, hay tiempo para todos)
21:56:54 *	Carlos_C (n=carlos@pc-109-84-104-200.cm.vtr.net) ha entrado en #ubuntu-cl
21:56:56 <VARGUX>	si... tenemos a Radix  en la filas
21:57:02 <moreback>	sub-foro? de cuando?
21:57:07 *	ChanServ da OP a Carlos_C
21:57:09 <VARGUX>	ademÃ¡s de kortatu
21:57:24 <pedro_>	super!
21:57:38 <pedro_>	Radixs tiene paciencia de oro :-)
21:57:49 *	_Xebasco_ se ha marchado ("Leaving.")
21:57:49 <cristianvirtual>	VARGUX: alguna meta o nueva idea ? :)
21:58:05 <pedro_>	ah lo que comentabamos en valpo el otro dia
21:58:09 <VARGUX>	si.. estamos creando varias cosas.. entre ellas:
21:58:11 <pedro_>	era sobre simplificar un poco la portada del wiki
21:58:19 <VARGUX>	plantillas de el apadrinamiento...
21:58:31 <pedro_>	parece que me estoy quedando ciego o algo, pero a veces cuesta encontrar links
21:58:33 <VARGUX>	pÃ¡gina de ayuda a creacion de una pagina de usuario en el wiki
21:58:40 <Azag>	chao a todos o/
21:58:54 <VARGUX>	y proximamente, unas pequeÃ±as politicas de uso en el wiki... nada muy complejo
21:58:55 <moreback>	o/
21:59:02 <mruiz>	que bueno :D
21:59:17 <pedro_>	cool
21:59:18 <VARGUX>	ahh.. y un manual wiki 2.0 mÃ¡s simple para el usuario de a pie
21:59:26 <arvaro>	top
21:59:31 <fefa>	sii
21:59:35 <fefa>	manuaal
21:59:36 <fefa>	:)
21:59:47 <pedro_>	ya estamos dejando a un lado a los ciclistas?
21:59:50 *	pedro_ away
22:00:11 <pedro_>	gracias por la informacion VARGUX
22:00:14 *	Azag se ha marchado ("Leaving.")
22:00:19 <VARGUX>	ahhh otra cosa
22:00:24 <pedro_>	shoot
22:01:01 <VARGUX>	seria bueno que dieran mÃ¡s ideas.. sobre todo lo que no es le gusta, o no entienden del wiki... por ejemplo Carlos_C me enviÃ³ una serie de cosas
22:01:07 <Radixs>	pedro_: Radixs tiene paciencia de oro  (cuando la pierdo, nunca mas los pesco :P)
22:01:17 <VARGUX>	pequeÃ±os cambios, que intentÃ© reproducir
22:01:18 *	c3959 se ha marchado (Remote closed the connection)
22:01:20 <pedro_>	Radixs: ;-))
22:01:27 <VARGUX>	jajajaj
22:01:27 <Radixs>	jaja
22:01:44 <pedro_>	VARGUX: okas!, talvez hacer un llamado en la lista preguntando por opiniones?
22:01:50 <Radixs>	pedro_ lo dices por el jote baneado?
22:01:54 <Carlos_C>	apoyo eso, que la gente mande sus impresiones
22:01:58 <pedro_>	siempre es bueno tener una audiencia mas amplia
22:02:06 <VARGUX>	si... en cada correo lo digo.. la idea es que ustedes aporten con ideas.
22:02:07 <pedro_>	Radixs: yeah
22:02:13 *	aolivares le gustan las lluvias de ideas
22:02:13 *	Facee (n=quassel@183-15-223-201.adsl.terra.cl) ha entrado en #ubuntu-cl
22:02:16 <Radixs>	ok
22:02:34 <Carlos_C>	porque veo que la portada del wiki mejorÃ³, se simplificÃ³, pero puede mejorar mpÃ¡s si los demÃ¡s opinan
22:02:43 <VARGUX>	asÃ­ es..
22:02:51 <pedro_>	yeap, no se demoran mucho solo toma un par de minutos usar y opinar
22:03:00 <pedro_>	donde enviamos el feedback?
22:03:10 <pedro_>	a escribas@ubuntu-cl.org ?
22:03:14 <VARGUX>	si
22:03:17 <pedro_>	ok super
22:03:19 <VARGUX>	a mi me llegan correos desde ahi
22:03:25 <fefa>	bacan
22:03:29 <pedro_>	pasemos al siguiente grupo entonces
22:03:32 <VARGUX>	o sino a mi correo... o a cualquiera del grupo
22:03:35 <pedro_>	el grupo website ya lo vimos
22:03:39 <pedro_>	asi que next
22:03:46 <aolivares>	tiene cuenta ubuntu-cl.org seÃ±or VARGUX... no sabe lo que les pasÃ³?? :D
22:03:51 <pedro_>	Marketing
22:03:54 <pedro_>	arvaro, fefa  ?
22:03:55 <fefa>	presente
22:03:57 <Carlos_C>	uuuu
22:04:00 <Carlos_C>	jejje
22:04:03 <arvaro>	primera cosa
22:04:04 <fefa>	jajaja
22:04:23 <arvaro>	en el launchpad no soy admin y esta lecaros y santibaÃ±es como admin
22:04:27 <arvaro>	como se arregla eso?
22:04:36 <fefa>	apoyo la mosion
22:04:50 <Carlos_C>	con sangre
22:04:53 <cristianvirtual>	mruiz??
22:05:00 <pedro_>	no hay mas admins del grupo?
22:05:01 <mruiz>	arvaro, fefa : vamos a ver ese temita ..
22:05:08 <fefa>	okas gracias
22:05:09 <pedro_>	sino seria tan simple como preguntarle a lecaros
22:05:23 <mruiz>	yep, por twitter
22:05:28 <arvaro>	en el wiki pasa lo mismo eso lo arreglare pero hay paginas q nunca habia visto como por ejemplo la que mando hace un rato pedro_
22:05:30 <pedro_>	a todo esto
22:05:33 <cristianvirtual>	hay q arreglar tambien la info en el wiki tambien
22:05:34 <pedro_>	la fefa es la team owner
22:05:38 <pedro_>	asi que puede hacer los cambios que quiera
22:05:45 <fefa>	en el wiki aparezco como dueÃ±a yo eso si
22:05:48 <fefa>	k nervio
22:06:05 <VARGUX>	jajajaja
22:06:11 <arvaro>	bueno eso y en cuanto a avances ...
22:06:12 <mruiz>	fefa, eres admin
22:06:25 <fefa>	en que otras "paginas" aparecen la descripcion de los grupos?
22:06:33 <mruiz>	fefa, junto a lecaros y claudio
22:06:34 <fefa>	digo para normalizar ese tema en todos los lugares dodne salga
22:06:49 <arvaro>	cree un doc compartido en google con las cuentas cuantos cds se han entregaso a quien y porque y lo mismo para las platas
22:06:50 <pedro_>	habria que buscar en el wiki no mas, VARGUX nos podria ayudar ;-)
22:07:17 <VARGUX>	si
22:07:21 <pedro_>	arvaro: bacan, ese documento lo puede ver cualquier persona?
22:07:31 <arvaro>	a ese documento tiene acceso el concilio y se enviara un resumen periodicamente a la lista
22:07:37 <VARGUX>	lo otro seria que se pasen por https://wiki.ubuntu.com/ChileanTeam/GrupoEscribas/ManualWiki/EstructuraWiki
22:07:38 <pedro_>	super
22:07:53 <cristianvirtual>	perfecto arvaro
22:08:05 <pedro_>	consulta
22:08:13 <pedro_>	han mirado otras posibilidades para la internacion de cds ?
22:08:14 <arvaro>	tb hay una "black list" de la gente que debe plata por lo de los cd's
22:08:27 <pedro_>	que nos pueda salir mas barato o sin costo
22:08:33 <cristianvirtual>	pedro_: eso quedo a cargo del loco contact
22:08:40 <arvaro>	pedro_  yo pensaba q eso lo veria el loco contact
22:08:48 <pedro_>	que pase el loco contact!
22:08:57 <cristianvirtual>	jajajaja
22:08:58 <aolivares>	pero sabe el loco contact??
22:08:59 <cristianvirtual>	al agua
22:09:00 *	Carlos_C quita OP de a Carlos_C
22:09:04 <pedro_>	dammit
22:09:08 <VARGUX>	jajajaja
22:09:09 <arvaro>	chuata
22:09:11 <arvaro>	jajaja
22:09:14 <pedro_>	ok entonces tarea pal concilio
22:09:20 <pedro_>	preguntarle al mauricio que pasa con eso
22:09:23 <arvaro>	eso se acordo en valpo habia mucho alcohol para pensar en eso
22:09:25 <aolivares>	ok
22:09:29 <pedro_>	tarea asignada a cristianvirtual
22:09:29 *	pedro_ silva
22:09:37 <cristianvirtual>	lo llamo altiro por fono
22:09:54 <mruiz>	oka
22:09:55 <pedro_>	sigamos entonces
22:10:01 <pedro_>	algo mas para el grupo marketing?
22:10:03 <aolivares>	un profesor de bÃ¡sica diria: que multimedia!!
22:10:05 <pedro_>	consultas?
22:10:10 <pedro_>	no, no hay stickers.
22:10:10 <arvaro>	y lo ultimo que puedo informar seria que
22:10:29 <arvaro>	en la nueva web tendriamos un espacio para ofrecer "productos# ubuntu-cl
22:10:37 <Carlos_C>	buenisimo
22:10:46 <cristianvirtual>	lleve de lo weno lleve de lo weno
22:10:54 <fefa>	el equipo creativo esa trabajando para tener lo mas top a su disposicion
22:10:54 <fefa>	:)
22:10:58 <Carlos_C>	poleras
22:11:04 <fefa>	ovbio
22:11:05 <fefa>	:)
22:11:06 <Carlos_C>	eso vende, estÃ¡ claro
22:11:09 <aolivares>	slips?
22:11:11 <pedro_>	marihuana
22:11:14 <pedro_>	oops
22:11:15 <fefa>	jajajaja
22:11:20 <mruiz>	pedro_ y sus adicciones
22:11:21 <arvaro>	papelillos con logo
22:11:25 <Carlos_C>	estÃ¡ bien, si venden marihuana yo me sacrifico por el bien del team
22:11:28 <pedro_>	arvaro: hahaha
22:11:28 <kamusin>	Hhaha
22:11:32 <mruiz>	hahaha
22:11:33 <pedro_>	hahaha
22:11:33 <aolivares>	jajajaj
22:11:38 <pedro_>	ya, atras los pulmones!
22:11:39 <mruiz>	todo sea para juntar dinero
22:11:41 <fefa>	hay q negociar una sociedad con un invernadero
22:11:44 <cristianvirtual>	pedro_: aolivares quiere hablar del grupo recepcion, ya esta incomodo en su silla
22:11:48 <cristianvirtual>	dejemoslo hablar
22:11:49 <Carlos_C>	digo, es que hay que jugarsela por ubuntu chile
22:11:49 <arvaro>	se me va algo fefa??
22:11:50 <pmorenos>	yo la prenso
22:11:56 <moreback>	xD
22:11:56 <pedro_>	hahaha
22:11:57 <aolivares>	estoy aplaudiendo
22:11:57 <fefa>	l parecer no
22:11:59 <fefa>	aaa
22:12:07 <arvaro>	tariamos listocos
22:12:08 <fefa>	el tema del pack que lecaroshabia pedido para la jutna ubuntera
22:12:10 <arvaro>	preguntas?
22:12:11 <fefa>	que paso cone so?
22:12:20 <kamusin>	a cuanto el prensao?
22:12:30 <pedro_>	concilio, alguien sabe algo?
22:12:43 <cristianvirtual>	NO
22:12:47 <pmorenos>	5 lucas el ladrillo!
22:12:49 <Carlos_C>	oye eso, con lo que hay tenemos suficiente para el encuentro linux?
22:12:51 <mruiz>	se pidio uno para esta fecha?
22:12:54 <cristianvirtual>	no se a cuanto el prensao... ni del pack
22:13:05 <pedro_>	se pidio para la JU segun lo que dice fefa
22:13:09 <Carlos_C>	me refiero a cds y cosas asi
22:13:11 <pedro_>	verdad?
22:13:15 <fefa>	seps
22:13:15 *	kamusin ag...
22:13:18 <pedro_>	bueno preguntemosle a lecaros
22:13:24 <pedro_>	y les informamos
22:13:25 <arvaro>	eso mismo me dijeron ami ke habian pedido para la flisol un pack
22:13:27 <fefa>	eso dijeron en el almuerzo  en "withwith"
22:13:40 <VARGUX>	:P
22:13:52 <arvaro>	bueno creo que eso es todo cuanto podemos informa... adelante estudios
22:14:01 <fefa>	volvemos con uds:)
22:14:04 <pedro_>	el grupo arte?
22:14:09 <Carlos_C>	existe?
22:14:11 <pedro_>	no hay muchas noticias al parecer verdad?
22:14:12 <VARGUX>	SI
22:14:14 <arvaro>	cri cri
22:14:22 <fefa>	ajaj
22:14:56 <VARGUX>	las hay.. envie un correo
22:14:56 *	x_jefesin_x se ha marchado (Remote closed the connection)
22:14:56 <VARGUX>	parece que no lo vieron :)
22:14:56 <pedro_>	VARGUX: podriamos habernos ahorrado todo esto con correos, la idea es contarlas aca ;-)
22:15:08 <VARGUX>	ademÃ¡s estamos preparando traducciones de la documentaciÃ³n de arte de ubuntu
22:15:10 <cristianvirtual>	q hable q hable
22:15:10 <pedro_>	que hay de entrete en el grupo arte ultimamente
22:15:50 <pedro_>	esas traducciones las estan coordinando con alguien mas?
22:16:02 <pedro_>	o solamente se van a tirar dentro del wiki del chilean team
22:16:08 <VARGUX>	con daniel galleguillos
22:16:15 <VARGUX>	si.. estarÃ¡n en el wiki
22:16:29 <pedro_>	me referia a algun otro loco team
22:16:38 <mruiz>	la idea es que no se queden ahÃ­, sino que las compartan
22:16:42 <pedro_>	talvez seria bueno preguntar por los teams hispano hablantes por voluntarios ;-)
22:17:07 <pedro_>	claro
22:17:10 <VARGUX>	si, se puede gestionar eso
22:17:12 *	Facee se ha marchado (Remote closed the connection)
22:17:17 <VARGUX>	hay temas de licencias y demÃ¡s...
22:17:36 <VARGUX>	pero la idea es que se comprenda como son la directrices de diseÃ±o
22:17:43 <pedro_>	ya entonces todos a leer el correo que envio VARGUX a la lista y aportar ideas/comentarios a lo que estan haciendo
22:17:44 <VARGUX>	en fondo de pantallas, temas .etc
22:17:50 <pedro_>	yeap
22:17:54 <pedro_>	nos quedan un par de temas mas
22:17:58 <VARGUX>	lo que envie fue de otra cosa
22:18:01 <Carlos_C>	https://lists.ubuntu.com/archives/ubuntu-cl/2009-June/004925.html
22:18:03 <aolivares>	como que un par el
22:18:04 <pedro_>	Grupo recepcion?
22:18:08 <aolivares>	falta el grupo mas importante
22:18:17 <aolivares>	Grupo recepciÃ³n estÃ¡ avanzando segÃºn lo proyectado, VARGUX nos prometiÃ³ un template para llevar los registros, sin embargo las pÃ¡ginas wiki de padrinos y ahijados se han estado trabajando, frente al avance a todos nos ha tocado por lo menos un postulante motivado y con intereses en participar por lo que el proceso es UN SIETE!
22:18:50 <mruiz>	genial
22:18:53 <Carlos_C>	osea, tanto asÃ­ como un siete...
22:18:54 <Carlos_C>	jajaja
22:18:57 <mruiz>	y falta otro grupo
22:18:59 <mruiz>	Concilio
22:19:01 *	aolivares se autofelicita
22:19:07 <pedro_>	mruiz: que es eso?
22:19:15 <arvaro>	(quedan 10 minutos)
22:19:16 <mruiz>	mruiz, cristianvirtual sabe
22:19:43 <Carlos_C>	puede que cristianvirtual estÃ© al telefono
22:19:46 <pedro_>	aolivares: eso cubre el ultimo tema o de igual manera tenemos que tocarlo?
22:20:14 <pedro_>	informe del nuevo proceso de apadrinamiento
22:20:15 <cristianvirtual>	yo q se?
22:20:27 <aolivares>	no yo creo que estÃ¡ cubierto, de todas formas mandarÃ© un correo preguntando a los padrinos por sus postulantes
22:20:36 <pedro_>	ok super
22:20:45 <aolivares>	en general hemos tenido contacto no oficial entre todos
22:20:46 <pedro_>	cuantos ahijados hay ahora en la reunion?
22:20:51 <moreback>	:O
22:20:57 <pmorenos>	presente
22:21:00 <Carlos_C>	mios ninguno
22:21:06 <VARGUX>	el mio tampoco..
22:21:07 <VARGUX>	:P
22:21:09 <aolivares>	mi uno
22:21:12 <pedro_>	Carlos_C: andan todos con el pato
22:21:14 <pmorenos>	lete esta en su ceremonia de titulacion
22:21:30 <pedro_>	pmorenos: o sea , se viene!
22:21:35 <moreback>	ese no vuelve hasta pasado maÃ±ana xD
22:21:38 <pmorenos>	yeap
22:21:39 <arvaro>	jajaja
22:21:43 <pedro_>	hehe ok super
22:21:43 <Carlos_C>	aaah pero eso estÃ¡ bien, salud por Lete
22:21:49 <cristianvirtual>	ejem ejem esta mi ahijado
22:21:54 <moreback>	salÃº!
22:22:00 <pmorenos>	ese soy YO
22:22:04 <VARGUX>	jajajja
22:22:04 <cristianvirtual>	al otro le avise por mail y dijo q trataria... parece q no trato mucho jajajaja
22:22:11 <Carlos_C>	nuevo miembro del grupo foro
22:22:13 <pedro_>	alguien tiene algo mas que comentar? nos quedan 9 minutos, si alguien tiene algo corto que discutir lo puede hacer ahora
22:22:32 <kamusin>	cuando un asado?
22:22:36 <kamusin>	corporativo
22:22:36 <moreback>	Carlos_C, cuantos ahijados tienes?
22:22:42 <VARGUX>	sobre el "famoso manual ubuntero"....
22:22:47 <Carlos_C>	uno, el otro guateo
22:22:51 <VARGUX>	que se harÃ¡ definitivamente con eso?
22:22:53 <arvaro>	carrete de yostin?
22:22:54 <Carlos_C>	resultÃ³ que no querÃ­a ser ahijado
22:22:55 <pedro_>	kamusin: apoyo la idea!
22:22:57 <moreback>	aguantai otro?
22:23:00 <pedro_>	yostin + asado?
22:23:02 <Carlos_C>	sipo
22:23:03 <VARGUX>	jajaja
22:23:13 <kamusin>	yeahh
22:23:16 <fefa>	sii
22:23:20 <pedro_>	yo creo que hay harta gente interesada
22:23:21 <Carlos_C>	en realidad tener mas de un ahijado no es dificil
22:23:26 <moreback>	ya po ahi tamo
22:23:26 <arvaro>	no tengo parrilla solo un yostin
22:23:38 <moreback>	aunque me siento putita al ofrecerme asÃ­ jaja
22:23:42 <Carlos_C>	ok moreback queris integrarte al grupo foro?
22:23:45 <cristianvirtual>	Carlos_C: recuerda a x_jefesin_x
22:23:47 <fefa>	yo tngo parrilla peor vivo lejos de yostin
22:23:54 <Carlos_C>	cristianvirtual, si, no hay problema
22:23:55 <kamusin>	quien es yostin?
22:23:56 <pedro_>	moreback: no digas esa palabra frente a pagondel
22:23:59 <kamusin>	:O
22:24:05 <Carlos_C>	moreback, practicamente cacha todo
22:24:08 <pedro_>	yo tengo una parrilla la podria llevar
22:24:12 <Carlos_C>	serÃ¡ cuestiÃ³n de formalizar las cosas
22:24:13 <fefa>	kamusin: herejiaaaaa
22:24:15 <pedro_>	sino pasamos a buscar a la fefa en cleta
22:24:18 <fefa>	como no sabe quien es yosiiiin
22:24:20 <fefa>	jajajaja
22:24:25 <Carlos_C>	y ya funciona como si fuera parte del grupo foro
22:24:25 <pmorenos>	yo tengo un ron aÃ±ejo ( 7 aÃ±os)
22:24:27 <kamusin>	fefa, soy novato :$
22:24:27 <fefa>	:)
22:24:32 <arvaro>	yostin == arcade
22:24:39 <mruiz>	pedro_, jajajja
22:24:51 <pedro_>	fechas?
22:24:52 <kamusin>	Hahah
22:24:54 <moreback>	correcto Carlos_C, ahÃ­ me siento mejor
22:24:56 <pedro_>	julio, agosto?
22:24:57 <arvaro>	a gamba la ficha eso si pa juntar plata pa' la comunidad
22:24:58 <arvaro>	jajajaja
22:24:59 <aolivares>	oye yo quiero ir a ese asao
22:24:59 <Carlos_C>	concilio, alguien tiene problemas con que sea padrino de moreback ???
22:25:03 <moreback>	(otra ves sono como putita jaja)
22:25:12 <cristianvirtual>	Carlos_C: yo
22:25:13 <pedro_>	aolivares: cuando no puedes?
22:25:15 <pedro_>	aolivares: para hacerlo ahi
22:25:20 <aolivares>	dale Carlos_C si te la puedes con tres
22:25:28 <moreback>	yiiia jaja
22:25:36 <aolivares>	mmm yo puedo cualquier finde que no sea este
22:25:36 <kamusin>	mmm
22:25:41 <Carlos_C>	cristianvirtual, por quÃ©?
22:25:41 <pedro_>	ok entonces este!
22:25:42 <aolivares>	ok
22:25:47 <aolivares>	mandan fotos si
22:25:49 <pedro_>	no yo tampoco puede
22:25:50 <cristianvirtual>	Carlos_C: por joder
22:25:50 <pedro_>	puedo haha
22:25:52 <aolivares>	y videos
22:25:52 <kamusin>	cuando y donde
22:25:57 <pedro_>	ya veamos la fecha en la lista
22:25:58 <Carlos_C>	cristianvirtual, lo suponÃ­a
22:26:03 <arvaro>	con mayor razon este
22:26:04 <Carlos_C>	entonces asumo que estamos ok
22:26:04 <pedro_>	quedamos donde yostin entonces?
22:26:05 <aolivares>	se
22:26:07 <pedro_>	arvaro, cristianvirtual ?
22:26:14 <cristianvirtual>	Carlos_C: si quieres y puedes dale, pero recuerda q tambien tienes a jefesin
22:26:22 <Carlos_C>	cristianvirtual, no lo he olvidado
22:26:25 <Carlos_C>	para nada
22:26:33 <Carlos_C>	voy aponerme las pilas con eso a partir de maÃ±ana
22:26:38 <pedro_>	enviamos un correo a la lista para decidir fechas y coordinar lo de la parrilla
22:26:43 <kamusin>	yostin No such nick/channel
22:26:44 <fefa>	mejor
22:27:03 <mruiz>	+1
22:27:09 <pedro_>	algo mas?
22:27:13 <pmorenos>	lete tiene un local con parrilla
22:27:14 <pedro_>	3 minutos
</pre>
