{|
  | '''Warning'''
  * This is a '''readonly''' and '''text-based''' archive of a deprecated wiki.
  * '''Images''' and '''attachments''' have been removed to conserve space.
  * '''Links''' may not work and there may be formatting issues.
  * A '''compressed''' version with images and the original syntax is in the repo '''Releases'''.
|}

__TOC__

<pre>
(20:01:05) Kamusin: az..
(20:01:13) elkan76: Hi!!
(20:01:22) Carlos_C: hola elkan76
(20:05:27) elkan76: A que hora empezamos??
(20:05:43) aolivares: cuando quieran
(20:06:29) cristianvirtual: quien dijo q venia y esta atrasado?
(20:07:00) arvaro [n=arvaro@pc-160-220-100-190.cm.vtr.net] ha entrado en la sala.
(20:07:13) Carlos_C: pedro pidió que recuerden publicar el log y hacer el resumen
(20:07:28) cristianvirtual: este pedro puro pedir no mas :)
(20:07:35) Carlos_C: (no maten al mensajero)
(20:07:48) cristianvirtual: no maten al mensajero LOL
(20:08:09) elkan76: yo llevo registro
(20:08:10) mruiz [n=mruiz@ubuntu/member/mruiz] ha entrado en la sala.
(20:08:11) modo (+o mruiz ) por ChanServ
(20:08:59) modo (-o mruiz ) por ChanServ
(20:09:55) elkan76: quien dirige entonces???
(20:10:09) Carlos_C: creo que será aolivares, le gusta mandar
(20:10:15) aolivares: cristian
(20:10:21) mruiz: +1 cristianvirtual
(20:10:23) Carlos_C: :o
(20:10:24) cristianvirtual: aolivares le gusta mas mandar q a mi
(20:10:29) cristianvirtual: quien propuso la reuniion?
(20:10:38) aolivares: pero tu conoces tu tema
(20:10:38) Carlos_C: jajaja
(20:10:41) elkan76: +1 aolivares
(20:10:46) mruiz: aolivares hace la minuta ;-)
(20:10:51) aolivares: jajajaj
(20:10:55) aolivares: yo dirijo jajaja
(20:10:59) aolivares: yo hago la minuta
(20:11:03) Carlos_C: lo sabía
(20:11:11) mruiz: estan confabulados!
(20:11:13) aolivares: cristian que dirija
(20:11:19) Carlos_C: coludidos
(20:11:20) cristianvirtual: coludidos
(20:11:44) cristianvirtual: ok empecemos
(20:11:55) aolivares: ok yo voy tomando notitas
(20:12:16) Carlos_C: jeje de lider a secre jeje
(20:12:20) cristianvirtual: segun https://wiki.ubuntu.com/ChileanTeam/Reuniones/2009-05-26
(20:12:24) Kamusin: :)
(20:12:31) ***aolivares le es mas comodo ser secretario
(20:12:34) cristianvirtual: la agenda de la reunion es:
(20:12:35) cristianvirtual: # Nuevo Concilio
(20:12:35) cristianvirtual: # Junta Ubuntera
(20:12:35) cristianvirtual: # Inclusi?n de espa?ol en vBulletin (Ubuntuforums)
(20:12:35) cristianvirtual: # Merchandising (Marketing)
(20:13:03) cristianvirtual: Nuevo concilio
(20:13:06) cristianvirtual: so?
(20:13:17) mruiz: cristianvirtual, talk about it ;-)
(20:13:45) cristianvirtual: me interesa saber si es necesario un mentoring o traspaso de mando
(20:14:02) cristianvirtual: o si simplemente comenzamos a trabar una ves se nos una el polemico quinto integrante
(20:14:13) aolivares: lo segundo
(20:14:34) mruiz: el 5to elemento deberia estar listo el miércoles, o no ?
(20:14:36) elkan76: el traspaso se hara en la JU
(20:14:48) mruiz: ?
(20:14:49) aolivares: si formalmente
(20:14:50) cristianvirtual: en cuanto a los estatutos de eleccion de concilio seran discutidos en otro momento (no en la JU)
(20:14:52) elkan76: obvio
(20:14:55) aolivares: pero trabajaremos desde ya
(20:15:15) aolivares: la idea es llegar a la ju con algo armado
(20:15:36) aolivares: pero todo eso lo podemos discutir en la lista (del concilio) y por irc
(20:15:41) cristianvirtual: si, lo de la JU es solo formalidad
(20:15:47) elkan76: yeap
(20:16:14) cristianvirtual: ok, algo mas q decir sobre el concilio?
(20:16:25) aolivares: sería bueno eso si que los que salen del concilio participaran opinando sobre algunas cosas como proyectos en la lista de correos del concilo hasta la JU cuando serán borrados del mapa
(20:16:28) aolivares: ;:D
(20:17:13) mruiz: +1
(20:17:20) Carlos_C: en cuanto sea electo el quinto, debiera anunciarse con bombos en la portada del web
(20:17:26) aolivares: si
(20:17:35) mcisternas: yo podria encargarme de eso
(20:17:42) cristianvirtual: +1
(20:17:44) elkan76: +1
(20:17:44) Carlos_C: +1 mcisternas
(20:17:47) aolivares: así me gusta!
(20:18:06) mcisternas: +1 para mi!
(20:18:09) CristianSaez ha salido de la sala.
(20:18:11) elkan76: hahaha
(20:18:14) Carlos_C: jaja
(20:18:39) cristianvirtual: alguien mas quiere decir algo en cuanto al nuevo concilio?
(20:19:01) aolivares: nop
(20:19:08) elkan76: next...
(20:19:12) cristianvirtual: ok, entonces el miercoles cuando este el 5to elemento mcisternas anuncia en la web
(20:19:36) cristianvirtual: en la JU se presenta formalmente (segun programa de la JU 12.30)
(20:19:37) mcisternas: si, ningun drama... yo estare comunicando en la web ;-)
(20:19:48) mruiz: sip, y los ubuntu members podríamos postear en el planet
(20:19:55) cristianvirtual: siguiente punto secretario:
(20:19:56) cristianvirtual: Junta Ubuntera
(20:19:59) aolivares: si po
(20:20:06) aolivares: posteen los ubuntumemebers
(20:20:10) aolivares: que sirvan pa algo :D
(20:20:25) mcisternas: +1 aolivares
(20:20:25) ***mruiz es el único que postea cosas de ubuntu-cl ....
(20:20:31) mcisternas: jajaja
(20:20:42) cristianvirtual: Junta Ubuntera
(20:20:57) cristianvirtual: el link al wiki del evento https://wiki.ubuntu.com/ChileanTeam/Eventos/2009/JuntaUbuntera-junio
(20:21:00) aolivares: que está claro y definido en eso
(20:21:03) aolivares: ?
(20:21:27) cristianvirtual: finalmente se intercalara entre pocas charlas y temas de comunidad
(20:21:33) cristianvirtual: existiran 2 mesas redondas
(20:21:40) cristianvirtual: una en l ama?ana y otra por la tarde
(20:22:07) cristianvirtual: los temas pueden ser propuestos en el wiki, pero por horario los temas "polemicos" quedan para la de la tarde
(20:22:14) aolivares: super buen equilibrio
(20:22:18) cristianvirtual: la sede, los recursos ya estan 100%
(20:22:31) cristianvirtual: solo estamos fallando en difusion
(20:22:39) ***aolivares le gusta que se haya vuelto a llamar junta ubuntera
(20:22:53) cristianvirtual: en la lista de correo la fefa y vargux se pusieron con imagenes, solo hay q usarlas y hacer difucion
(20:23:03) aolivares: yo voy a poner la cosa en el grupo de facebook
(20:23:09) cristianvirtual: mcisternas: puedes escribir en la web?
(20:23:22) aolivares: lo malo es que no tenemos stickers si prometemos stickers se llenaría de personas
(20:23:23) cristianvirtual: Carlos_C: puedes anunciarlo en el sub-foro como diria un querido amigo
(20:23:24) cristianvirtual: jajajaja
(20:23:35) Carlos_C: yea! publiquemos en el sub
(20:23:57) mcisternas: cristianvirtual, si, yo hago una nota sobre la JU y se publica en la web
(20:24:13) cristianvirtual: eso mismo :)
(20:24:23) Carlos_C: mcisternas, si escribes algo podemos usarlo en el foro tambien
(20:24:29) elkan76: de todo, nunca sobra la difusion
(20:24:32) Carlos_C: y lo dejamos como anuncio
(20:24:35) cristianvirtual: como ven la JU va viento en popa
(20:24:44) aolivares: y en facebook
(20:24:54) elkan76: y pagondel???
(20:24:57) cristianvirtual: lo q falta es q empiecen a a?adir los topic a discutir en cada mesa
(20:25:09) cristianvirtual: pagondel ha hecho un muy buen trabajo
(20:25:13) cristianvirtual: ;)
(20:25:19) aolivares: mcisternas tienes que hacerlo lueguito
(20:25:43) cristianvirtual: ah! ya se, solo falta q me aaclaren un punto
(20:25:54) cristianvirtual: sobre "rendicion de cuentas" (plata)
(20:25:57) cristianvirtual: quien hace eso?
(20:25:57) mruiz: recuerden usar twitter e identi.ca
(20:26:17) mruiz: cristianvirtual, eso va en el punto final de esta reunion
(20:26:44) Carlos_C: por lo que entiendo la mesa uno esta a cargo del concilio, así que el topic general se centra en su labor o no?
(20:26:48) cristianvirtual: no, me refiero a la rendicion de cuentas programada en la JU
(20:26:49) Kamusin: deberian poner un sticky en los ubuntuforums
(20:27:03) Carlos_C: Kamusin, no problem
(20:27:39) cristianvirtual: se entiende lo q pregunto o no?
(20:27:49) aolivares: quien rinde cuentas?
(20:27:49) Kamusin: para hacer un poco mas de publicidad y quizas agregar algun enlace al banner que hizo la fefa para desplegar mas info al respecto
(20:27:49) mruiz: cristianvirtual, ya te respondi
(20:27:59) aolivares: eso lo hace el grupo marketing que tiene los morlacos
(20:28:08) cristianvirtual: aaahhhhhhhhhhh
(20:28:21) aolivares: esas cuentas
(20:28:26) elkan76: mmhhh, literalmente nop
(20:28:28) mruiz: cuenta$$$$$
(20:28:33) cristianvirtual: esq estoy con una neurona en la reunion y otra en lo spells
(20:28:33) aolivares: no vamos a enjuiciar a mruiz por su administración
(20:28:46) mruiz: aolivares, no tengo que ver con cuenta$
(20:28:55) mruiz: solo con migraciones :D
(20:29:01) aolivares: por eso la cuenta se relaciona con plata
(20:29:10) cristianvirtual: jjaja
(20:29:17) aolivares: a proposito quién sabe de lo de la plata, seguro que estamos al debe
(20:29:21) cristianvirtual: ok, dudas encuanto a la JU?
(20:29:29) aolivares: si
(20:29:33) Azag: estan en reunion?
(20:29:34) aolivares: no veo un toppic
(20:29:37) Carlos_C: las mesas no están definidas
(20:29:45) aolivares: no veo un toppic super importante
(20:29:50) Carlos_C: Azag, si
(20:29:58) aolivares: cumpleaños de aolivares
(20:29:59) Azag: ok
(20:30:03) Azag: :#
(20:30:10) aolivares: no todos losd dias se cumple la treintena
(20:30:15) mcisternas: jajajaja
(20:30:19) Carlos_C: un niño aolivares
(20:30:20) Kamusin: :o
(20:30:23) aolivares: se
(20:30:24) cristianvirtual: eso es a las 17:41 ;)
(20:30:30) elkan76: en todo caso
(20:30:30) aolivares: viene pagondel
(20:30:38) aolivares: excelente
(20:30:39) cristianvirtual: Carlos_C: podrias plantear nuevamente tu pregunta, me perdi
(20:30:55) Carlos_C: que las mesas, ambas, no las veo definidas
(20:31:15) cristianvirtual: no, pues estamos esperando q comiencen a sugerir topicos para ordenarlos
(20:31:27) Carlos_C: la primera imagino de qué será, pero la segunda falta
(20:31:32) Carlos_C: la primera es concilio
(20:31:44) cristianvirtual: concilio guiara ambas mesas
(20:31:57) Carlos_C: en la primera se sacan fotos, sonríen y prometen
(20:32:12) Carlos_C: pero en la segunda? tenemos que proponer temas específicos
(20:32:15) cristianvirtual: aolivares: te parece para la primera mesa el tema de padrinos?
(20:32:27) aolivares: si eso estaba pensando
(20:32:37) cristianvirtual: ok, lo agrego inmediatamente
(20:32:40) aolivares: creo que en la primera es más util
(20:33:02) aolivares: porque algunos se pueden entusiasmara altiro y si llega alguna chiquilla la apadrina papá
(20:33:14) cristianvirtual: ok
(20:33:18) cristianvirtual: pa q mas po
(20:33:23) cristianvirtual: regalo de cumplea?os
(20:33:27) Kamusin: hah
(20:33:30) cristianvirtual: q mas sobre la JU?
(20:33:33) elkan76: si ohh..
(20:33:41) aolivares: en la segunda podríamos hablar de proyectos para este año
(20:33:43) VARGUX [n=VARGUX@pc-152-93-161-190.cm.vtr.net] ha entrado en la sala.
(20:34:27) aolivares: que va en proyecto ubuntu-cl del pato??
(20:34:47) cristianvirtual: es una charla
(20:34:59) aolivares: ah ok
(20:35:08) cristianvirtual: presenta ubuntu, y la comunidad ubuntu-cl muy orientado a los nuevos
(20:35:16) aolivares: perfecto
(20:35:23) aolivares: oye esta bien redondita la cosa
(20:35:57) aolivares: lo ultimo
(20:35:57) Carlos_C: en la segunda que sea sobre los grupos y sus proyectos de este semestre
(20:36:02) aolivares: pensando en los de lejos
(20:36:10) aolivares: no habrán strecomosellame??
(20:36:27) elkan76: streaming???
(20:36:31) aolivares: eso
(20:36:38) cristianvirtual: Carlos_C: mejor q los grupos vallan al principio, menos polemica
(20:36:49) aolivares: si po los grupos tienen su momento
(20:36:57) Carlos_C: en la primera mesa?
(20:37:05) aolivares: no po en tu presentacion
(20:37:18) aolivares: tienes 20`pa lucirte
(20:37:26) Carlos_C: ya, pero qué pasa con grupos que no tienen presentación? si no me refería a grupoforo
(20:37:51) cristianvirtual: jefesin me enviara una pauta para discutir temas sobre su grupo
(20:38:03) Carlos_C: grupo arte no tiene presentación, irc tampoco
(20:38:05) cristianvirtual: el grupo arte es algo q creo q debe estar ahi
(20:38:10) aolivares: si
(20:38:14) aolivares: es verdad
(20:38:21) aolivares: puchas se nos va a hacer corto el dia
(20:38:36) cristianvirtual: creo q tener a vargux en el grupo arte es mucho para el, el hace bien su pega en el wiki
(20:38:36) aolivares: debería ser como en francia un fin de semana (ya tendremos tanta plata)
(20:38:46) cristianvirtual: oja encontramos alguien q lo cubra
(20:38:56) VARGUX: el grupo arte no tiene presentación debido a que no se han estipulados muchas cosas... formas de trabajo sobre todo
(20:38:59) mruiz: Daniel Galleguillos debiera ser el lider
(20:39:17) mruiz: pero al parecer tiene problemas de tiempo :-(
(20:39:18) aolivares: tiene ene experiencia según supe
(20:39:21) elkan76: pero puede venir Daniel??
(20:39:23) aolivares: buhhh
(20:39:23) cristianvirtual: ok, pondre el tema en la mesa redonda
(20:39:41) aolivares: el tema sería estructurar el grupo arte
(20:39:43) mruiz: elkan76, si le pagamos el viaje desde Calama ...
(20:39:56) elkan76: a eso me refiero ;)
(20:40:08) Carlos_C: de hecho, todos los demás grupos marketing y website, debieran tratarse, al menos tener claro si hay algo que esté crítico
(20:40:19) cristianvirtual: ok, no nos desviemos, en la mesa discutimos el tema
(20:40:32) cristianvirtual: ahora estamos hablando de la JU y q temas considerar en las mesas redondas
(20:40:38) elkan76: por ultimo que Daniel nos haga una video conferencia
(20:41:22) Carlos_C: siguiendo con el tema de la JU, tratemos a todos los grupos que no tienen presentación, aunque sea algo por encima
(20:41:55) aolivares: creo que se deben tratar para ver la manera de estructurarlos
(20:42:03) Carlos_C: si
(20:42:06) VARGUX: a eso iba aolivares
(20:42:06) aolivares: no se puede pretender que hagan algo si no tienen cabeza
(20:42:19) cristianvirtual: o fundirlos
(20:42:21) aolivares: pero no planificar para ellos
(20:42:23) VARGUX: le envie un correo a la fefa preguntando en que podía ayudar... sus tiempos y demás
(20:42:29) cristianvirtual: quiza arte y marketing pueden fundirse
(20:42:32) aolivares: simplemente decidir quién será el lider y los miembros
(20:42:35) cristianvirtual: los discutimos en la JU
(20:42:43) aolivares: y en la lista del concilio
(20:42:49) mruiz: +1
(20:42:51) VARGUX: "marteketing"
(20:42:53) VARGUX: :P
(20:43:45) cristianvirtual: algo mas q se nos escape?
(20:43:59) mruiz: chumby
(20:44:01) aolivares: esperen
(20:44:06) aolivares: les parece lo siguiente
(20:44:09) x_jefesin_x [n=enzo@190.209.14.96] ha entrado en la sala.
(20:44:09) modo (+o x_jefesin_x ) por ChanServ
(20:44:34) aolivares: que el concilio en la JU señale los líderes de cada equipo para que comiencen a trabajar y recluente apadrinen gente??
(20:44:59) cristianvirtual: aolivares: los padrinos no debieran ser los mismos q los lideres de grupo para una persona
(20:45:12) mruiz: aolivares, +1
(20:45:24) cristianvirtual: -1
(20:45:25) cristianvirtual: jajaja
(20:45:27) aolivares: uhh verdad, pero entonces los tenientes de cada grupo apadrinan
(20:45:35) VARGUX: pero por ejemplo, en el wiki yo soy padrino
(20:45:38) VARGUX: quien más sino..
(20:45:43) mruiz: mhz
(20:45:49) elkan76: il padrino
(20:46:00) Carlos_C: ya, pero VARGUX, estamos hablando de estructurar los grupos
(20:46:07) cristianvirtual: cualquier otro, el proceso de apadrinamiento es guiar en la comunidad, no ense?ar una unica actividad
(20:46:22) Carlos_C: es verdad
(20:46:29) aolivares: bueno entonces simplemente pa que recluten
(20:46:43) cristianvirtual: ahora si +1
(20:46:43) aolivares: pero me gustaría tener claros los líderes de grupo ese día
(20:46:51) cristianvirtual: tambien +1
(20:46:54) Carlos_C: aolivares, me parece que el concilio tome decisiones, +1
(20:47:01) cristianvirtual: mas uno
(20:47:10) mruiz: +1
(20:47:16) elkan76: mas 1
(20:47:20) Carlos_C: cristianvirtual, no puedes tener +3
(20:47:45) cristianvirtual: ok -2 pero como los botos encontra ustedes no los restan, quedamos igual
(20:47:46) cristianvirtual: chan
(20:48:04) arvaro: chan!!
(20:48:19) ***Kamusin votos!
(20:48:29) cristianvirtual: ok se?ores, tratemos de hacer algo inedito y terminar una reunion a tiempo
(20:48:32) elkan76: hablaste yostin brother!!
(20:48:35) mruiz: vale
(20:48:38) mruiz: next!
(20:48:49) cristianvirtual: porfavor a?adan topics a las mesas de la JU
(20:48:59) elkan76: ok
(20:49:02) cristianvirtual: siguiente tema:
(20:49:02) cristianvirtual: Inclusi?n de espa?ol en vBulletin (Ubuntuforums)
(20:49:05) mruiz: cristianvirtual, que se converse en la ML
(20:49:08) arvaro: elkan76 ese fue mi gran aporte
(20:49:14) mruiz: :-)
(20:49:35) cristianvirtual: Carlos_C, elkan76 cuentenos
(20:49:45) Carlos_C: elkan76, explica como fue por favor
(20:50:23) elkan76: Bueno este tema comenzo el domingo, cuando escribi a gente de ubuntu-ar, -co y panama
(20:51:03) elkan76: Solo recibi respuesta inmediata de los vecinos de Argentina y muy positiva
(20:51:19) Carlos_C: yep... (aportando)
(20:52:09) elkan76: Ellos tienen gente en el concilio de ubuntuforums y nos dijeron que habia interes pero que Canonical una vez
(20:52:26) aolivares: los mandó a la cresta??
(20:52:29) elkan76: expreso que deseaba mas sitios
(20:52:39) elkan76: no concentrar todo
(20:52:42) mruiz: esperaban que ubuntu-cl migrara ;-)
(20:53:08) aolivares: todo lo contrario quería que nos quedaramos donde estabamos :P
(20:53:09) elkan76: sin embargo Ubuntu-ar quiere que hagamos todo lo posible
(20:53:35) elkan76: ya que consideran que ya somos masa critica para reponer el tema en el tapete
(20:54:00) elkan76: por lo cual Carlos_C y yo continuaremos con las gestiones
(20:54:33) elkan76: pero necesitamos saber el nivel de compromiso de nuestra gente para lo que haya que hacer
(20:54:38) Carlos_C: la idea de que ubuntuforums fuera solo en ingles era fomentar que se crearan sitios de habla hispana
(20:54:47) Carlos_C: pero hace ya un tiempo
(20:55:00) mruiz: mi opinion es que las gestiones hay que apoyarlas con ruido
(20:55:17) cristianvirtual: identi.ca?
(20:55:26) elkan76: no solo ruido mruiz
(20:55:30) mruiz: por ejemplo, elkan76 podría postear en el Planet que nos cambiamos a ubuntuforums, que teníamos X usuarios, blablabla
(20:55:35) Carlos_C: por lo que es posible conseguirlo en la medida que nos comprometamos y mantengamos negociaciones junto a ubuntu-ar
(20:56:11) Carlos_C: creo que en este caso es muy importante asociarnos con los otros teams
(20:56:26) mruiz: ahí dirán... miren los amigos chilenos! que bueno saber que migraron a esta plataforma ... y no están solos, hay más gente de habla hispana
(20:56:43) elkan76: Sin embargo el resto de los teams españoles no dan respuesta hasta ahora
(20:56:46) cristianvirtual: hay q hacerlo mediante "LoCos Hispanos trabajando en conjunto"
(20:56:48) Carlos_C: la gente de ubuntuforums no tiene problemas, estamos frente a una politica establecida anteriormente
(20:56:50) cristianvirtual: en launchpad
(20:57:00) mruiz: cristianvirtual, eso no existe a nivel operacional
(20:57:13) cristianvirtual: lo activamos :) y q saen
(20:57:19) Carlos_C: si los demas no responden, insistamos, pero argentina es un team importante
(20:57:20) elkan76: lo cual nos pone a la cabeza del proyecto GRAN RESPONSABILIDAD, OJO
(20:57:51) Carlos_C: me refiero a que es importante dentro de los teams de habla hispana en ubuntuforums
(20:57:57) mruiz: entonces hay que reunir masa crítica para abordar dicha responsabilidad
(20:58:17) elkan76: mruiz segun ubuntu-ar, la masa ya esta
(20:58:31) cristianvirtual: lo primero entonces es establecer un "comite" encargado de coordinar el proceso
(20:58:40) elkan76: correcto cristianvirtual
(20:58:50) Kamusin: los otros Loco Team, no tienen mucho movimiento
(20:59:00) cristianvirtual: por default grupo foro y el concilio?
(20:59:08) Carlos_C: creo que elkan76 y yo podemos ser parte de ese comite
(20:59:17) Carlos_C: creo que elkan76 debe estar, ha gestionado todo hasta ahora
(20:59:22) cristianvirtual: ok
(20:59:23) aolivares: si
(20:59:31) Kamusin: comparado con nuestro foro que lleva menos de un mes ya hay casi la misma cantidad de posts..
(20:59:44) aolivares: además que un ubuntumember esté le da peso a la cosa
(21:00:14) pagondel [n=pagondel@190.196.75.32] ha entrado en la sala.
(21:00:16) cristianvirtual: tambien hagamos q pedro mueva la cosa por otros lados, con sus malas juntas
(21:00:39) Carlos_C: entonces estamos claros, se debe sacar adelante, pero eso si resulta deberemos trabajar
(21:00:51) elkan76: +1 Carlos_C
(21:00:54) pagondel: waaaaaaaAA!! q vola? cada dia me sorprende encontrar tanta gente aca 8)!!!!
(21:01:00) Carlos_C: no es algo asi como apretar un botón, falta traducir y bastante por lo que entendí
(21:01:18) Kamusin: Carlos_C, no creas..
(21:01:22) elkan76: es lo primero que se debe recalcar, ya que el credito se lo lleva ubuntu-cl de ser asi
(21:01:46) Carlos_C: Kamusin, es lo que entendí por lo que nos han informado hasta ahora
(21:02:29) cristianvirtual: lleguemos a algo entonces, en q quedamos?
(21:02:40) Carlos_C: vamos a hacer las gestiones necesarias
(21:02:42) elkan76: primero vamos a averiguar bien con ubuntu-geek, que es el mandamas de ubuntuforums, el cuento de la plantilla
(21:02:43) mruiz: acciones?
(21:02:53) Carlos_C: y ubuntu-cl se compromete a trabajar si la cosa sale
(21:02:57) mruiz: vale
(21:03:06) Carlos_C: tenemos que mantener un dialogo con ubuntu-ar, desde ahora
(21:03:13) Kamusin: Carlos_C, mmm ok !
(21:03:26) cristianvirtual: ok, estamos claros entonces...
(21:03:38) cristianvirtual: concilio, grupo foro y elkan76 se hacen cargo
(21:03:44) Carlos_C: si
(21:03:52) aolivares: yep
(21:04:08) cristianvirtual: ok, siguiente y ultimo topico
(21:04:14) cristianvirtual: tenemos 15 minutos
(21:04:24) cristianvirtual: Merchandising (Marketing)
(21:04:44) mruiz: Propuse el tema porque me gustaría saber el estado actual del grupo Marketing
(21:05:30) aolivares: yo creo que debemos generar miles de tonteritas pa vender en la JU
(21:05:36) aolivares: así enganchamos a la gente
(21:05:38) aolivares: siempre lo digo
(21:05:43) mruiz: aolivares, esta bien
(21:05:58) mruiz: elkan76, alguna novedad al respecto?
(21:06:02) elkan76: Respecto a esto, la ultima partida de poleras se vendio toda en FLISOL y el $$ esta en mi poder, por otro lado, necesitamos nuevo proveedor de poleras
(21:06:07) cristianvirtual: jajaj nisiquiera nos hemos puesto de acuerdo con las chapitas de la fefa y arvaro
(21:06:28) arvaro: jajajjaa si pu
(21:06:36) mruiz: al parecer el antiguo team de Marketing no está disponible: Lecaros ya no participa y Claudio tiene poco tiempo
(21:06:42) aolivares: yo llegué por los stickers, libertad y valores filosofía mis polainas!!! la gente quiere poleras, slips y tazones, llaveros, etc
(21:06:53) arvaro: yo puedo mandar a hacer stickers junto con las famosas chapitas
(21:07:23) cristianvirtual: la fefa siempre hace esa cosas, chapitas, adesivos etc
(21:07:23) mruiz: lo más importante y que no se ha cumplido es llevar cuentas públicas de las lucas
(21:07:32) cristianvirtual: quiza arvaro y fefa podrian hacerse cargo
(21:07:34) cristianvirtual: o no?
(21:07:40) arvaro: zi
(21:07:43) aolivares: si
(21:07:49) cristianvirtual: si, perdon, lo q dice mruiz es importante
(21:07:51) arvaro: yes we can
(21:07:52) mruiz: si quieren, y tienen experiencia no hay problemas de mi parte
(21:07:52) aolivares: lo importante es lo que dice miguel
(21:08:13) aolivares: lo importante es que queden preciosas!!! :D
(21:08:14) elkan76: las chapas haganla a su gusto
(21:08:17) Kamusin: mmm
(21:08:27) cristianvirtual: so? quien rinde cuentas hast ahora? elkan76 ?
(21:08:41) Kamusin: aolivares, no le preguntaste al ocioso sobre las pegatinas?
(21:09:02) elkan76: Publicare el dinero en la wiki
(21:09:06) aolivares: si pero pillarlo es un atado
(21:09:25) aolivares: y esto se necesitan ultra rápido
(21:09:34) aolivares: ohhh
(21:09:39) Kamusin: aolivares, tienes el celu? o anda al local de la vieja :P
(21:09:40) mruiz: puedo pedir a USA los stickers "Powered by Ubuntu"
(21:09:41) aolivares: pueden ser como las que tengo yo en mi note
(21:09:54) mruiz: pero no sé cuando podrán llegar
(21:10:01) aolivares: pidelos igual mruiz
(21:10:05) Carlos_C: yo quiero una, se que la gente querra una
(21:10:12) pagondel: hey yo tengo un par de sticker de ubuntu-cl =D
(21:10:16) mruiz: Ojo que los discos de Jaunty están en la Aduana y hay que pagar!
(21:10:17) cristianvirtual: yo quiero un chumby, pero eso es otra cosa
(21:10:32) pagondel: http://www.flickr.com/photos/pagondel/3540879119/
(21:10:38) cristianvirtual: lleguemos a algo muchachos
(21:10:43) Carlos_C: mruiz, y existe dinero para pagar
(21:10:45) Carlos_C: ?
(21:10:50) mruiz: no creo :S
(21:10:57) Carlos_C: eso es un problema
(21:10:59) cristianvirtual: elkan76 ??
(21:11:04) mruiz: sale como 40.000 desaduanar
(21:11:15) pagondel: shuuu... hay q hacer una colecta xD
(21:11:18) cristianvirtual: locos barzas los de la aduana
(21:11:18) Carlos_C: recuerdo que lecaros mencionó que se le debe dinero
(21:11:32) Carlos_C: lo dijo en la lc
(21:11:35) elkan76: pero se le deben 10k??
(21:11:56) Kamusin: :s shu.. y un malon?
(21:12:01) mruiz: elkan76, no recuerdo
(21:12:14) aolivares: oye y tienen plata pa la JU?? onda pa las galletas te café pizzas y esas cosas??
(21:12:15) arvaro: malon con yostin??? a gamba la ficha
(21:12:15) elkan76: deja ver la wiki
(21:12:40) mruiz: hay 2 cosas: los discos ya no salen gratis y cuando el tio envio cosas a Flisol NADIE colaboró
(21:12:43) mruiz: con lucas
(21:12:46) Carlos_C: elkan76, son 41
(21:12:55) aolivares: yo le debo como 3500
(21:13:01) aolivares: cuando lo vea se los pago
(21:13:24) mruiz: ... cuentas claras conservan la amistad ...
(21:13:45) VARGUX: el problema es que no se sabe quien colabora con las lucas.. no hay un registro
(21:13:52) Carlos_C: https://lists.ubuntu.com/archives/ubuntu-cl/2009-May/004568.html
(21:14:48) Kamusin: uhmm y una plantilla publica con el flujo publicada en el wiki?
(21:15:13) VARGUX: eso es fácil de general...
(21:15:18) pagondel: eso se hizo hace algun tmp cuando se necesitaban moneas (si no mal recuerdo)
(21:15:20) VARGUX: oops.. generar
(21:15:25) VARGUX: si
(21:15:32) elkan76: Falta que lecaros informe cada factura, porque hasta ahora no se a que corresponden las donaciones
(21:15:34) mruiz: si, cuando tuve que pagar en TNT
(21:15:56) Kamusin: ah todo esto como es el procedimiento para hacer alguna donacion
(21:16:02) Kamusin: monetaria o de lo que sea
(21:16:11) Kamusin: existe alguna doc al respecto?
(21:16:13) aolivares: me la mandas a mi cuenta
(21:16:17) aolivares: :D
(21:16:18) Kamusin: HAhahah
(21:16:27) pagondel: mentira!... a la mia ;)
(21:16:29) Carlos_C: ahora lo entiendo todo aolivares
(21:16:29) mruiz: vieron que el tema $ no es facil? es necesario regularlo ...
(21:16:34) Kamusin: son muy .. xD
(21:16:37) aolivares: y yo te mando una foto con la chela que me compré con esa plata
(21:16:44) Carlos_C: mruiz, si
(21:16:57) VARGUX: cito: https://wiki.ubuntu.com/ChileanTeam/GrupoMarketing/Donaciones
(21:17:33) mruiz: :-)
(21:17:43) Kamusin: cool
(21:17:50) mruiz: me faltan 5k!
(21:17:52) mruiz: ;-)
(21:18:11) elkan76: Pero en la wiki no tenemos actualizada la ultima factura de Intrepid Ibex
(21:18:26) aolivares: creo que esto es un tema a tratar en a JU
(21:18:41) Carlos_C: +1 aolivares
(21:18:45) cristianvirtual: +1
(21:18:48) Kamusin: y esos cds de ubuntu de cuanto estan retenidos.? quizas son warty xD
(21:18:51) VARGUX: deberia estar eso a cargo del concilio?
(21:18:53) aolivares: la primera prioridad es quedar al día con la gente que se le debe
(21:19:00) Kamusin: cuando*
(21:19:01) cristianvirtual: lo discutimos en la mesa redonda de la tarde
(21:19:03) mruiz: eso es responsabilidad del LoCo Contact
(21:19:07) cristianvirtual: y vamos terminando con la reunnion
(21:19:08) mruiz: => lecaros
(21:19:41) aolivares: yo creo que tal vez se deba formar un equipo finanzas
(21:19:45) mruiz: si no habla o recuerda las cosas que pasan, como va a saber la comunidad ?
(21:19:59) cristianvirtual: ok en la JU ubuntera pasamos un canastito cantando una cancion de iglesia "ubuntu ama al dador algre" o algo asi
(21:20:07) mruiz: hahaha
(21:20:09) elkan76: hahahahaha
(21:20:17) aolivares: ubuntu te necesita para amar para amar
(21:20:26) Carlos_C: ojo, que tenemos un team contact ausente
(21:20:33) mruiz: chan!
(21:20:34) aolivares: si
(21:20:47) Carlos_C: es hora de que el concilio determine qué pasa con eso
(21:20:50) elkan76: necesitamos nuevo Loco Contact
(21:20:54) aolivares: yo creo el LoCo contact debería ser fvenegas
(21:21:01) cristianvirtual: jajaja
(21:21:02) mruiz: o pagondel
(21:21:10) cristianvirtual: necesitamos niu loco contact rai nau
(21:21:12) aolivares: como anda el inglish del cabro
(21:21:13) elkan76: inocente palomita
(21:21:14) VARGUX: fvenegas?
(21:21:15) mruiz: los culpables del 2008
(21:21:15) Azag ha salido de la sala (quit: "Leaving.").
(21:21:26) elkan76: no veo a felipe aca
(21:21:34) elkan76: ni a lecaros
(21:21:42) elkan76: :S
(21:21:46) Carlos_C: si, debe ser otro
(21:21:48) cristianvirtual: ni a elkan76
(21:21:50) cristianvirtual: jajaja
(21:22:00) Carlos_C: elkan76 es una opción
(21:22:04) aolivares: si
(21:22:11) pagondel: wow! =O
(21:22:13) cristianvirtual: ok, mision del concilio buscar lideres de grupos acefalos y loco contact
(21:22:17) VARGUX: an option .. :P
(21:22:18) aolivares: elkan76 me suena a un gran opción
(21:22:31) VARGUX: big option :P
(21:22:33) Carlos_C: +1 aolivares
(21:22:38) cristianvirtual: primera tarea resuelta, elkan76 queda
(21:22:42) mruiz: +1
(21:22:46) pagondel: eaea 8)
(21:22:47) mruiz: elkan76, te interesa?
(21:22:57) Carlos_C: porque ya demostro que funciona coordinando con otroso loco team
(21:23:12) elkan76: En vista que ya tengo cosas similares why not
(21:23:15) cristianvirtual: o pagondel?
(21:23:18) Carlos_C: elkan76, no puedes decir que no, el team te necesita!!!
(21:23:22) mruiz: elkan76, congrats!
(21:23:26) Carlos_C: perfect!
(21:23:27) pagondel: no, dejen elkan76 8)
(21:23:30) cristianvirtual: elkan76 entonces
(21:23:34) aolivares: si
(21:23:34) pagondel: tiene mi voto xD
(21:23:36) aolivares: elkan
(21:23:40) mruiz: y que hacemos con lecaros?
(21:23:47) cristianvirtual: solo qtendremos q comprarle constantemente redbull pa cuando se nos ponga leeeento
(21:23:53) aolivares: le informamos por twitter
(21:23:56) aolivares: :D
(21:23:58) pagondel: le mandamos un "THISSSS ISSS UBUNTUUU"???
(21:25:19) Kamusin: haha pasao a 300
(21:25:42) Carlos_C: no se como es el procedimiento para que elkan76 sea team contact oficialmente, quien sabe?
(21:25:42) cristianvirtual: jajajaja
(21:26:04) cristianvirtual: ye se?ores
(21:26:09) pagondel: Carlos_C, supongo q se edita el wiki nu mas, o hay mas formalidad?
(21:26:21) cristianvirtual: si los temas de la reunion estan resueltos yo debo retirarme
(21:26:27) cristianvirtual: hay mas
(21:26:34) aolivares: nop
(21:26:38) mruiz: yo fui LoCo Team Contact ... le hago el mentoring a elkan76
(21:26:39) aolivares: solo el tercer tiemp
(21:26:43) aolivares: si
(21:26:43) cristianvirtual: recuerden el log y resumen para pedro
(21:26:54) cristianvirtual: ojo, no para todo el q quiera leerlo... para pedro jajajaja
(21:26:57) elkan76: si no problem..
(21:27:03) pagondel: chan!
(21:27:11) mruiz: culpable del mes?
(21:27:30) elkan76: olivares por llorar en flisol
(21:27:51) Carlos_C: +1 aolivares culpable
(21:27:55) mruiz: +1
(21:27:59) elkan76: o tata por votar mal en la eleccion
(21:28:09) aolivares: tata
(21:28:09) mruiz: Ubuntu Hall of Shame
(21:28:12) Carlos_C: oooo tata, buen candidato
(21:28:14) aolivares: no hizo votar nuevamente
(21:28:33) aolivares: igual me dio lata cuando el tata se dio de baja en el grupo ubunteros
(21:28:45) mruiz: :/
(21:29:24) aolivares: pa mi fue como ver al candonga carreño colgando los botines
(21:29:28) elkan76: a lo mejor porque no es compatible con vbulletin
(21:29:37) mruiz: :o
(21:29:50) mruiz: le programaré una extensión
(21:30:24) elkan76: hace un blueprint en launchpad sobre tatabot
(21:30:29) mruiz: vale
(21:30:50) Carlos_C: jajajaja
(21:31:47) aolivares: http://www.xataka.com/ordenadores/tenemos-el-chumby-desempaquetado
(21:32:29) aolivares: ahh
(21:32:34) Carlos_C: yo quiero uno
(21:34:22) mruiz: se levanta la sesion?
(21:34:29) aolivares: hace rato
(21:34:37) mruiz: hahahaha
(21:34:39) elkan76: Avisen
</pre>
