{|
| '''Warning'''
* This is a '''readonly''' and '''text-based''' archive of a deprecated wiki.
* '''Images''' and '''attachments''' have been removed to conserve space.
* '''Links''' may not work.
* A '''full compressed version''' of the wiki is available on archive.org
|}

__TOC__

<pre>
(20:43:47) cristianvirtual: vamos a comenzar la reunion mensual
(20:43:54) pmorenos [n=pmorenos@pc-182-215-160-190.cm.vtr.net] ha entrado en la sala.
(20:44:10) cristianvirtual: la pauta q nos guiara es: https://wiki.ubuntu.com/ChileanTeam/Reuniones/2009-07-26
(20:44:24) cristianvirtual: primer tema: Analisis de casos de apadrinamiento.
(20:44:34) adux [n=adux@201-236-132-99.adsl.tie.cl] ha entrado en la sala.
(20:44:44) cristianvirtual: a peticion de algunos padrinos se agrego este tema
(20:45:06) cristianvirtual: porq hay !ahijados" q estan "desaparecidos" y ha sido dificil mantener el proceso
(20:45:11) cristianvirtual: y el seguimiento
(20:45:28) cristianvirtual: la idea es plantear los casos y decidir como procederemos
(20:45:43) aolivares: un análisis caso a caso?
(20:45:47) cristianvirtual: carlos_c queria opiar de esto pero veo q no esta
(20:45:50) elkan76: y ellos haran descargos???
(20:46:04) x_jefesin_x ha salido de la sala (quit: Remote closed the connection).
(20:46:09) cristianvirtual: aolivares: no caso a caso, si no mas bien a "casos" como situaciones repetibles
(20:46:18) aolivares: creo que no debemos olvidar que estamos en un mes que tiene fin de semestre
(20:46:34) cristianvirtual: aolivares: no todos son estudiantes
(20:47:06) aolivares: si pero algunos si
(20:47:08) cristianvirtual: bueno, en mi caso, mis 2 ahijados hoy estan aca, pero la tonica ha sido q han estado bastante ausentes y seguir un proceso se hace dificil
(20:47:21) pmorenos: como que no!
(20:47:25) cristianvirtual: considerando q ya va casi la mitad del periodo propuesto (2 meses)
(20:47:40) cristianvirtual: quiero saber q hacemos en este tipo de situaciones
(20:47:49) pmorenos: Yo quiero hacer mis descargos!
(20:47:58) cristianvirtual: cuales son los plazos y procedimientos a bordar?
(20:48:14) cristianvirtual: pmorenos: la idea no es q lo veamos a lo personal
(20:48:27) cristianvirtual: sino q general, para q nos sirva a futuro
(20:48:32) pmorenos: ok
(20:48:32) cristianvirtual: pero dale
(20:49:07) pmorenos: Estoy en mi proceso de taller de titulo y se me ha hecho un poco dificil conectarme todos los d?as
(20:49:32) pmorenos: pero la tarea que me encomendo Carlos_C la he cumplido
(20:50:18) pmorenos: la verdad que ese proceso me ha consumido mucho tiempo
(20:50:25) pmorenos: es por eso de mi ausencia
(20:50:37) pmorenos: pero no quiero dejar de ser ahijado
(20:50:59) cristianvirtual: entonces como debemos proceder en estos casos? ampliando plazos?
(20:51:03) cristianvirtual: aolivares: q dices?
(20:51:07) aolivares: creo que es gastar el tiempo discutir esto acá, todos los casos son diferentes y debemos hacernos cargo de que no hemos generado tampoco actividades en las que puedan participar los nuevos
(20:51:23) cristianvirtual: entonces?
(20:51:55) aolivares: debemos cada uno pornernos en contacto con los ahijados
(20:52:03) elkan76: Yo creo que se justifica ampliar el plazo porque aparte en ubuntu-cl aparte de lo habitual el mes de julio no ha sido activo (ver la ML y el reporting page)
(20:52:03) aolivares: y analisar cada uno de los casos
(20:52:25) aolivares: si no hay nada que hacer no pueden aparecer tampoco
(20:53:03) cristianvirtual: ok, entonces q cada padrino consulte con el grupo de padrinos para decidir
(20:53:05) mcisternas: que los padrinos tengan esta tarea de contactar a sus ahijados y ver que pasa, no estaria mal una pequeña acta a la ML de lo que pasa
(20:53:10) cristianvirtual: esa sera la forma, les parece?
(20:53:17) aolivares: si
(20:53:30) elkan76: +1
(20:53:36) cristianvirtual: +1 mcisternas
(20:53:40) aolivares: +1 a marlon y cristian
(20:53:51) cristianvirtual: algo mas q comentar de este tema?
(20:54:03) aolivares: alguien más tiene algo que decir?
(20:54:24) mcisternas: por aca no..
(20:54:32) pagondel: +1
(20:54:37) elkan76: niet
(20:54:49) aolivares: plazo una semana??
(20:54:51) cristianvirtual: siguiente tema: grupo foro, carlos c no esta, se pospone al final
(20:54:57) cristianvirtual: aolivares: +1
(20:55:13) cristianvirtual: siguiente tema: Estado del Website
(20:55:35) cristianvirtual: solo quiero contarles q ya se genero el ticket de cambio de DNS y aun no ha sido aplicado
(20:55:57) cristianvirtual: los que tienen contactos con los geeks y admin de server de ubuntu deben ayudar a apurar el proceso
(20:56:09) elkan76: Oye una pregunta, el sitio es con alguna plantilla o fue hecho con codio duro??
(20:56:18) elkan76: perdon codigo
(20:56:30) cristianvirtual: apenas se haga el cambio de dns todo funcionara en la nueva web
(20:56:37) cristianvirtual: elkan76: es wordpress
(20:56:49) elkan76: ahhhh... perfecto
(20:56:58) cristianvirtual: otro punto importante es q en website
(20:57:05) cristianvirtual: pagondel: se hara cargo
(20:57:10) elkan76: asi es más facil implementar funcionalidades
(20:57:35) pagondel: 8)!
(20:57:48) pagondel: quiero acceso al grupo de launchpad... quien ve eso? =O!
(20:57:53) cristianvirtual: pagondel sera el jefe de ese grupo, como concilio nos gustaria q pagondel usara sus fuerzas solo en website y saliera de foro
(20:57:55) elkan76: pagondel esta conquistando el mundo! :o
(20:57:58) cristianvirtual: pues en foro ya hay artas manos
(20:58:18) elkan76: +1 cristianvirtual
(20:58:21) pagondel: cristianvirtual, eso he estado conversando con carlos ;)
(20:58:30) cristianvirtual: pagondel: y? q piensas?
(20:58:50) pagondel: quedamos en q veria como estaba la carga de trabajo
(20:58:59) pagondel: pero probablemente me retire del foro =O!
(20:59:12) Radixs: pero la pega del grupo doro es igual de grande quien ayudara a Carlos_C
(20:59:22) Radixs: grupo foro perdon
(20:59:27) cristianvirtual: q plazo nos podemos dar para tener una decicion?
(20:59:36) pagondel: ahi veremos a algun reemplazo, hay manos ;)
(20:59:36) cristianvirtual: hay varios ahijados colaborando
(20:59:46) cristianvirtual: ademas de patriciologico y otros
(21:00:16) cristianvirtual: ok, como resumimos este tema?
(21:00:46) aolivares: Cristian B. señala que ya se genero el ticket de cambio de DNS y aun no ha sido aplicado, por lo que pide que la gente que tiene algún contacto con los encargados del proceso puedan ayudar a apurar el proceso.
(21:00:46) aolivares: Pagondel se hará cargo del website, encargado de dicho grupo, lo que se estima que no hará mella al GrupoForo ya que en dicho lugar existe más gente apoyando a Carlos C.
(21:00:46) aolivares: Se buscará un reemplazo para Patricio
(21:01:13) cristianvirtual: +1
(21:01:19) cristianvirtual: pasamos al siguiente tema?
(21:01:25) pagondel: ;)
(21:01:40) aolivares: ok
(21:01:52) cristianvirtual: siguiente tema: Chilean Bug Jam. ( mcisternas )
(21:01:56) mcisternas: ok
(21:02:22) mcisternas: el punto que mas tiene urgencia dentro del CBJ es ver quienes van a participar
(21:02:29) mcisternas: se decidio que este tema se hablara en la reunion
(21:02:37) mcisternas: pues esta asistiendo mucha gente a esta
(21:03:03) aolivares: ayer kamusin me dijo que le interesaba este tema
(21:03:06) mcisternas: ademas de ver quienes van a participar en las "CLASES" y, finalmente, la fecha definitiva
(21:03:17) kamusin: sep
(21:03:29) arvaro ha salido de la sala (quit: "Ubuntero que arranca ...").
(21:03:54) mcisternas: por ahora, se necesita reclutar gente interesada de aprender todo lo necesario para el GBJ
(21:04:28) Radixs: mi pregunta, dichas clases seran presenciales o por otro medio???
(21:04:50) pmorenos: no importa que sean ahijados verdad?
(21:04:52) elkan76: Oye y porque no se amplian las actividades a realizar en el CBJ??? asi como seplanteo para el GBJ
(21:04:58) pagondel: Radixs, probablemente sean por aca ;)
(21:05:01) mcisternas: creo que lo idea es que todo se haga por irc, si la gente de stgo quiere juntarse, no me parece mal
(21:05:49) mcisternas: pmorenos: no importa que sean ahijados, todos son bienvenidos
(21:05:55) Radixs: en mi opinion las presenciales deberian sacar mas dudas que las po IRC
(21:06:10) aolivares: mmmm
(21:06:22) nopersona [n=noperson@216-255-20-190.adsl.terra.cl] ha entrado en la sala.
(21:06:23) aolivares: Radixs tampoco creo que sea del otro mundo
(21:06:32) aolivares: y potenciar el irc
(21:06:37) Radixs: eso si..
(21:06:44) mcisternas: aolivares +1
(21:06:48) Radixs: tambien comprendo a los que no viven en stgo..
(21:06:53) aolivares: abre la participación a más gente que si no esta en las presenciales puede sentirse excluida
(21:07:07) nopersona: jojo, quería llegar a la hora, sorry, saludos
(21:07:50) cristianvirtual: entonces cuales seran los pasos a seguir?
(21:08:01) pedro_ [n=pedro@ubuntu/member/pedro] ha entrado en la sala.
(21:08:05) mcisternas: lo que me importa en este momento es saber quienes aca estan interesados en aprender
(21:08:09) mcisternas: ahi llego uno importante tambien
(21:08:11) pedro_: _o/
(21:08:19) Radixs: xD
(21:08:47) Radixs: mcisternas: deseas una lista de las personas insterezadas?
(21:08:50) pedro_: perdon por la demora
(21:09:04) aolivares: si Radixs sería bueno ir creando una lista
(21:09:11) aolivares: no cerrarla ahora pero comenzarla
(21:09:12) mcisternas: Radixs: seria lo ideal ;)
(21:09:12) elkan76: en la wiki
(21:09:18) elkan76: que se anoten
(21:09:27) mcisternas: elkan76 +1
(21:09:27) Radixs: la mejor fuente para lista deberia ser por medio de la LC
(21:09:29) aolivares: no todos lo saben usar
(21:09:34) aolivares: recuerden siempre siempre eso
(21:09:56) elkan76: Si pero la excusa agrava la falta
(21:09:58) cristianvirtual: pero la lista debe estar en el wiki
(21:10:03) elkan76: si no sabe pregunte
(21:10:10) cristianvirtual: si alguien no sabe q en la lista diga "notenme"
(21:10:16) ***kamusin tengo que reiniciar y vuelvo (anoten me !)
(21:10:18) aolivares: exacto
(21:10:44) Radixs: que les parece anotarse por la LC y agregar la lista al wiki??
(21:10:46) pmorenos: notenme
(21:10:48) aolivares: recuerden que hay gente que ni a irc sabe entrar menos editar un wiki
(21:10:53) cristianvirtual: notenme == anotenme
(21:11:04) mcisternas: entonces que todo sea por la ML y luego se pasa a wiki
(21:11:07) aolivares: un encargado pa recopilar los nombres??
(21:11:08) cristianvirtual: es q me queme un dedo y tengo un dedo menos para escribir
(21:11:20) Radixs: yo pertenesco al wiki
(21:11:28) Radixs: yo trapaso la lista al wiki
(21:11:32) kamusin ha salido de la sala (quit: Read error: 104 (Connection reset by peer)).
(21:11:35) cristianvirtual: Radixs: puedes crear la pagina de la actividad?
(21:11:36) elkan76: +1 Radixs
(21:12:01) Radixs: sise me entrega lo nesesario para ello no hay problemas...
(21:12:21) pagondel: Radixs, una tablita, "nombre, nick, mail"... :P
(21:12:23) pagondel: algo mas?
(21:12:30) elkan76: Fecha
(21:12:31) cristianvirtual: radix, una pagina q contenga lista de participantes, fechas de charlas en IRC...
(21:12:38) Radixs: sip, fecha de los encuntros eso es lo mas importante
(21:12:45) kamusin [n=kamusin@pc-210-55-86-200.cm.vtr.net] ha entrado en la sala.
(21:12:45) elkan76: hora
(21:12:46) Radixs: encuentros**
(21:12:48) mcisternas: de todas maneras, estare mandando un correo a la ML reclutando a gente, por si alguien que no asistio a la reunion se interesa en participar
(21:13:53) nopersona: anotame en la ML, de flojo no lo he hecho
(21:14:19) Radixs: nopersona: si quieres participar lo ideas es decirlo en la LC
(21:14:40) elkan76: tsssss.... no sera mucha la patudez??
(21:14:50) nopersona: sí, pero ya que están en el tema, más expedito, algún problema?
(21:15:07) aolivares: De todas maneras se debe avisar en todos los medios de comunicación: foro, facebook, etc
(21:15:08) pedro_: nopersona: en lo que te demoras en escribir aca puedes registrarte.
(21:15:15) cristianvirtual: si, la lista de participantes se hara por la ML
(21:15:39) cristianvirtual: y seguramente muchas cordinaciones referente al tema se haran por ese medio y puedes quedar fuera
(21:15:51) cristianvirtual: seguimos avvanzando en el tema?
(21:15:57) cristianvirtual: q otro punto falta mcisternas ?
(21:16:21) pedro_: que fecha se eligio?
(21:16:23) mcisternas: es posible poner en la mesa fechas de las clases?
(21:16:32) cristianvirtual: dale
(21:16:46) nopersona: bueno, yo siempre privilegio lo expedito, ahí veo que hago entonces, tema zanjado, adelante
(21:17:25) cristianvirtual: mcisternas: propuestas de fechas?
(21:17:39) cristianvirtual: quien haria las charlas?
(21:17:40) ***mcisternas busca el calendario
(21:17:47) aolivares: hasta el momento va esto
(21:17:49) aolivares: Marlon plantea que la primera prioridad es encontrar la gente dispuesta a participar, y las personas dispuestas a realizar las charlas.
(21:17:49) aolivares: Se plantea la importancia de potenciar el irc como medio de comunicación para los jams
(21:17:49) aolivares: La lista se creará en el wiki, las personas interesadas podrán solicitar ser anotados allí. (o anotarse directamente). Radixs será el encargado de llevar la lista de participantes y crear la página del wiki
(21:17:49) aolivares: Todas lo que tenga que ver con coordinación de las actividades de jams será discutido en la lista de correos, pese a ello se dejará registro de las decisiones en la página respectiva del wiki a fin de darle publicidad al tema.
(21:18:28) mcisternas: seria ideal que el 1 de agosto se haga la clase
(21:19:02) pagondel: y quien haria la clase? pedro_ ?
(21:19:36) aolivares: pato te va a llegar un zapatazo :P
(21:19:49) pagondel: d'ouh!
(21:19:56) pedro_: pagondel: no estare el 1° de agosto :-P
(21:20:18) pedro_: pero de seguro mcisternas, cristianvirtual o kamusin pueden hacerla ;-)
(21:20:33) elkan76: portense bien con pedro_ si quieren que les traiga recuerdos!
(21:20:50) pmorenos_ [n=pmorenos@pc-234-45-74-200.cm.vtr.net] ha entrado en la sala.
(21:21:43) pagondel: 8)
(21:22:00) aolivares: podrían preparar una guia y ese día contestar las dudas solamente
(21:22:33) kamusin: :)
(21:22:39) nagash93 ha salido de la sala (quit: ).
(21:22:57) aolivares: ya pues sean valientes las nenazas
(21:23:41) pedro_: 1 de agosto a que hora entonces?
(21:23:49) nagash93 [i=ircap@78-225-21-190.adsl.terra.cl] ha entrado en la sala.
(21:23:52) mcisternas: a las 5?
(21:23:55) mcisternas: que dice el publico...
(21:24:05) cristianvirtual: q nos cortas la tarde
(21:24:10) cristianvirtual: jejeje
(21:24:12) pedro_: de ahi es cosa que se coordinen los charlistas no mas :-)
(21:24:22) aolivares: ;D
(21:24:25) pedro_: 7pm? hora de 11 ?
(21:24:41) pedro_: nosotros con los bug jams partiamos tempranito
(21:24:48) elkan76: si despues de tomar oncecita!!
(21:24:49) mcisternas: si
(21:24:50) pedro_: onda 11 de la mañana sino en la tarde, onda 2 o 3
(21:25:05) pedro_: pero tambien en la tarde podria funcionar
(21:25:13) pedro_: antes del carrete eso si ;-)
(21:25:17) kamusin: eso si
(21:25:20) nagash93: 8
(21:25:26) pagondel: +1 2 o 3 (quedo raro eso xD)
(21:25:42) mcisternas: entonces que la clase sea a las 3, como antes..
(21:25:50) Naiden [i=c8491da2@gateway/web/freenode/x-3eb3196a25052907] ha entrado en la sala.
(21:25:51) pedro_: bacan, que sea de una hora ojala
(21:25:53) pagondel: 8)!
(21:26:00) pedro_: si quedan dudas, las pueden tratar en la lista de correos
(21:26:10) pedro_: o simplemente por consultas informales en IRC
(21:26:10) jorval [n=jorval@pc-22-87-44-190.cm.vtr.net] ha entrado en la sala.
(21:26:18) pedro_: asi no se corta la tarde como dice el cristianvirtual
(21:26:19) cristianvirtual: dependera del o los charlistas, q el/ellos tiren 2 posibilidades de horario a la lista, dejamos el con mas votos
(21:26:46) pedro_: y el bug jam cuando seria?
(21:26:48) ***pedro_ perdido
(21:26:50) pmorenos ha salido de la sala (quit: Read error: 104 (Connection reset by peer)).
(21:27:04) fefa_ ha salido de la sala (quit: "Ex-Chat").
(21:27:08) Gon ha salido de la sala (quit: Connection timed out).
(21:27:09) aolivares: buena pregunta pedro_
(21:27:13) mcisternas: recien acabamos de ver la hora y fecha de la clase, seria ideal que el bug jam sea a la semana despues
(21:27:16) pedro_: hola jorval
(21:27:33) jorval: Hola Pedro
(21:27:40) cristianvirtual: tambien un sabado?
(21:27:50) jorval: Vine a mirar esto del IRC
(21:27:53) pedro_: mcisternas: el sabado 08?
(21:28:04) mcisternas: pedro_: asi es
(21:28:04) nagash93: y domingops?
(21:28:06) mcisternas: estaras por aca?
(21:28:14) pedro_: mcisternas: nones, viajo ese dia de vuelta a chile
(21:28:19) pedro_: asi que llego el 09 en la mañana
(21:28:20) cristianvirtual: yo prefiero domingos
(21:28:38) pedro_: y si tiramos ambas fechas y se vota en la ml ?
(21:28:45) pedro_: sino se hace doble cof cof cof
(21:28:49) pagondel: +1 pedro_ :P
(21:28:49) aolivares: eso era lo que iba a decir
(21:28:55) pedro_: los que puedan el sabado y otros el domingo
(21:28:56) mcisternas: pedro_ +1
(21:28:57) ***Radixs peridido... aver cuando es la primera clase...
(21:29:06) cristianvirtual: pedro_ +1
(21:29:13) aolivares: La primera clase será el día 1º de Agosto a las 15.00 hrs, los charlistas se coordinarán durante la semana
(21:29:19) pedro_: no creo que los mantenedores nos peguen por entregarle mas amor a los paquetes de software ;-)
(21:29:48) aolivares: todo se trata de entregar amor
(21:30:02) mcisternas: ;)!
(21:30:03) ***pedro_ abraza a ubuntu-cl
(21:30:13) Radixs: aaahh
(21:30:16) pagondel: que amorosos estos cauros...
(21:30:21) mcisternas: hippies
(21:30:23) elkan76: jajajaja
(21:31:08) cristianvirtual: ok, aolivares entonces como van los acuerdos en este tema?
(21:31:30) aolivares: espera un pelin
(21:32:31) ***Radixs pregunta: se definio a los charlista, se que pedro_ no podra.. quien entonces? kamusin, pagondel, cristianvirtual ????
(21:32:55) aolivares: La fecha tentativa para el primer jam es el sábado 8 de agosto, sin embargo se votará en la lista de correos para confirmar. Además se planteará la posibilidad de dividir el grupo para que todos puedan participar durante dicho fin de semana
(21:32:59) cristianvirtual: yo no puedo el sabado 01, ese dia mi mama llega luego de un mes de viaje
(21:33:01) pagondel: Radixs: mcisternas, cristianvirtual y kamusin son los posibles :P
(21:33:15) Radixs: entonces no esta definido aun
(21:33:23) pagondel: =O! tonces el carrete va a tener q ser el viernes xD!
(21:33:30) kamusin: no problem sir
(21:33:41) aolivares: pero queda el resto de la gente
(21:33:53) aolivares: nadie es imprescindible para lo de las charlas
(21:34:12) ***Radixs busca lapiz
(21:34:16) aolivares: la idea es no atrasar más el tema ¿o no?
(21:34:17) cristianvirtual: y el CBJ seria tentativamente el sabado 8 no?
(21:34:30) aolivares: La fecha tentativa para el primer jam es el sábado 8 de agosto, sin embargo se votará en la lista de correos para confirmar. Además se planteará la posibilidad de dividir el grupo para que todos puedan participar durante dicho fin de semana
(21:34:41) mcisternas: cristianvirtual: asi es, con posibilidad que continue el domingo 9
(21:34:53) cristianvirtual: perfecto, q mas sobre este punto?
(21:34:55) ***aolivares se siente ignorado
(21:34:59) aolivares: ;D
(21:36:01) cristianvirtual: mcisternas: falta algo?
(21:36:02) aolivares: next??
(21:36:03) mcisternas: que le exposicion sea grupal, es decir, que los que sabemos nos apoyemos entre todos y la clase sea mas dinamica
(21:36:04) mcisternas: digo yo
(21:36:39) cristianvirtual: bien quedan 2 temas propuestos por carlos_c, pero no esta
(21:36:50) cristianvirtual: tema: Grupo Foro
(21:36:57) cristianvirtual: alguien puede comentar el tema?
(21:37:06) aolivares: pagondel?
(21:37:08) cristianvirtual: pagondel: tu sabes q queria tratar carlos aqui?
(21:37:15) pagondel: ni idea
(21:37:24) aolivares: .... lo que hace mal al software libre?
(21:37:37) pagondel: ese es tuyo aolivares :P
(21:37:38) elkan76: Puedo poner un tema de ultima hora???
(21:38:14) cristianvirtual: la idea es no pasar de una hora de reunion
(21:38:32) aolivares: y estamos a cuatro minutos
(21:38:32) elkan76: bueno entonces no :(
(21:38:38) cristianvirtual: ok, entonces si los temas de carlos no van, dale elkan76
(21:39:08) cristianvirtual: dale elkan76 menos llanto y mas accion jajajaja
(21:39:11) Ctncorp: jajajaja
(21:39:30) elkan76: Ok un mail que mande al concilio hace un mes y no se sillego
(21:39:32) aolivares: elkan76 yo te escucho (va a entrar mruiz nadie lo pesque porque llegó atasado)
(21:39:47) Ctncorp: jjajaj
(21:40:03) aolivares: que mail elkan??
(21:40:22) elkan76: es sobre migrar pc a colegios contactados por la fundacion trascender
(21:40:34) aolivares: no lo recuerdo
(21:40:52) aolivares: cristianvirtual, pedro_ mcisternas??
(21:41:05) cristianvirtual: no
(21:41:08) mcisternas: uhmm si, si me acuerdo algo de el
(21:41:14) ***cristianvirtual buscando
(21:41:18) elkan76: Yo soy voluntario en esta fundacion que contacta a profesionales con organizaciones con recursos limitados
(21:42:20) elkan76: lo que pense es porque no inscribir a ubuntu-cl para que nos contacten con instituciones que deseen implementar SL en sus PC
(21:42:27) pedro_: elkan76: lo podrias re enviar?
(21:42:37) elkan76: por su puesto.
(21:42:51) pedro_: elkan76: si no tienes respuesta por parte del concilio en unos 3 dias, manda otro email exigiendo respuesta
(21:43:04) pedro_: y eso es para todos, si mandan un email al concilio y no reciben respuesta, manden otro no mas
(21:43:18) aolivares: si
(21:43:20) elkan76: ok
(21:43:22) pedro_: nosotros leemos la lista del concilio diariamente y tiene un trafico bastante aceptables
(21:43:42) pedro_: somos 5 personas que leemos, asi que si no respondemos es porque probablemente no ha llegado el correo
(21:44:27) aolivares: ese no recuerdo que haya llegado, el último que llegó así fue el de la universidad que quería entrevistar a mruiz :D
(21:45:05) cristianvirtual: bueno, resolvemos q se reenvie y avanzamos?
(21:45:14) cristianvirtual: elkan76?
(21:45:21) elkan76: si mejor
(21:45:49) cristianvirtual: algo mas antes de terminar?
(21:46:42) pagondel: parece q no..
(21:46:52) aolivares: Migrar pc a colegios contactados por la fundacion trascender.
(21:46:53) aolivares: Es una fundación que conecta profesionales con instituciones necesitadas.
(21:46:53) aolivares: Mauricio Peñaloza envió un correo a la lista del concilio, dicho mail no llegó.
(21:46:53) aolivares: Se establece que el mail será enviado a la lista y el concilio dará respuesta durante esta semana.
(21:47:07) cristianvirtual: ok, damos por terminada la reunion
(21:47:15) cristianvirtual: logs y actas seran agregados al wiki
</pre>
