{|
  | '''Warning'''
  * This is a '''readonly''' and '''text-based''' archive of a deprecated wiki.
  * '''Images''' and '''attachments''' have been removed to conserve space.
  * '''Links''' may not work and there may be formatting issues.
  * A '''compressed''' version with images and the original syntax is in the repo '''Releases'''.
|}

__TOC__


Hora UTC
<pre>
[16:31] <SergioMeneses> leogg, como vamos?
[16:31] <leogg> SergioMeneses: o/
[16:31] <leogg> esperando la reunión?
[16:32] <SergioMeneses> no pude estar puntual... me salio una ocupacion de ultimo momento
[16:32] <leogg> SergioMeneses: tranquilo... parece que nadie se acordó :S
[16:33] <SergioMeneses> leogg, eso veo...
[16:33] <SergioMeneses> bueno igual ando con lo de la reaprobacion de ubuntu-co
[16:34] <leogg> :p
[16:34] <SergioMeneses> IngForigua, ando super lento en el laptop ...¬¬
[16:35] <SergioMeneses> q pereza
[16:35] <SergioMeneses> :S
[16:35]	 *	IngForigua no le gusta este horario
[16:36] <magia154> ^^ sí hay reunión
[16:36] <IngForigua> no creo
[16:37] <magia154> estuve saltando entretodos los canales que apuntaron xD IngForigua ¿en serio? D:
[16:38] <IngForigua> SergioMeneses: que opina ud
[16:38] <IngForigua> SergioMeneses: para mi estos horarios son los muertos :S
[16:38] <SergioMeneses> magia154, IngForigua hola...
[16:39] <SergioMeneses> Daniela == magia154 ?
[16:39] <magia154> Hola :)
[16:39] <magia154> SergioMeneses: la misma
[16:40] <SergioMeneses> IngForigua, ud tiene razon... toca mirar bien las nacionalidades de los miembros de classroom y cuadrar mejor las reuniones entonces...
[16:40] <SergioMeneses> pero lo q me soprende Y/O disgusta es q tantos q respondieron el hilo y no estan ¬¬
[16:40]	 *	IngForigua tiene una mamera xD
[16:45] <SergioMeneses> IngForigua, ya vi lo de las galerias...
[16:45] <SergioMeneses> buen trabajo...
[16:45] <SergioMeneses> julian anda haciendo unas graficas para la wiki acerca de estadisticas del team
[16:46] <IngForigua> que bien
[16:46] <m4v> estoy, pense que no iba a venir nadie
[16:46] <IngForigua> como que hay quorum
[16:47] <m4v> eran 16 menos 10 y estaba solo :P
[16:48] <SergioMeneses> m4v, q pena contigo
[16:48] <SergioMeneses> pero al menos yo andaba ocupado por cuestiones de ultimo momento
[16:48] <IngForigua> SergioMeneses: pero faltan fotos de los hacklabs
[16:49] <SergioMeneses> si toca conseguirlas...
[16:49] <SergioMeneses> m4v, IngForigua keffie_jayx leogg magia154 si quieren vamos hablando algunas cosas... no se q piensen?
[16:50] <IngForigua> SergioMeneses: si hagale ponga la agenda
[16:51] <m4v> bueno, estamos todos deacuerdo que se repite el 10 de julio el día del usuario
[16:51] <magia154> SergioMeneses estoy de acuerdo
[16:51] <SergioMeneses> m4v, si... hay q repetirlo
[16:51] <SergioMeneses> :D
[16:51] <magia154> m4v +1
[16:51] <SergioMeneses> la idea era empezar a publicitar eso
[16:52] <leogg> m4v, de acuerdo
[16:52] <m4v> usamos el mismo cronograma?
[16:52] <SergioMeneses> m4v, creo q como siempre habrimos convocatoria... pero primero confirmemos a los anteriores instructores
[16:52] <leogg> m4v, te refieres a las mismas charlas?
[16:52] <SergioMeneses> si ellos poseen la misma disponibilidad se puede
[16:53] <SergioMeneses> https://wiki.ubuntu.com/DiaDelUsuarioUbuntu#El Horario
[16:53] <m4v> si, o más o menos, para tener una idea
[16:53] <SergioMeneses> claro
[16:53] <leogg> SergioMeneses, creo que podemos darle un enfoque diferente esta vez? algo de nivel más intermedio/avanzado?
[16:54] <SergioMeneses> leogg, concuerdo... por eso digo... abramos "convocatoria" y hay vemos :D sino se confirma a los anteriores instructores
[16:54] <SergioMeneses> la idea es no quedarnos sin charlas :S
[16:54] <m4v> dependería de los instructores 
[16:55] <leogg> ok
[16:55] <leogg> otra pregunta
[16:55] <SergioMeneses> m4v, exacto
[16:55] <SergioMeneses> si?¿
[16:55] <leogg> como "vendemos" este evento? "día del usuario ubuntu" nuevamente?
[16:56] <SergioMeneses> leogg, interesante... no lo habia pensado... IngForigua m4v magia154 keffie_jayx  ideas?
[16:56] <m4v> día del usuario ubuntu, reloaded
[16:56] <m4v> xP
[16:56] <leogg> m4v, :p
[16:57] <SergioMeneses> xD
[16:58]	 *	IngForigua confirma su ponencia
[16:58] <m4v> no, simplemente, "día del usuario ubuntu 2" no sirve?
[16:59] <magia154> Um... será tan buena idea volver a dar las mismas charlas? Porque igual se podría anunciar con un ¿te perdiste el día del usuario Ubuntu? .... o algo parecido
[16:59] <SergioMeneses> podria ser como: Vuelve el día del usuario ubuntu en colaboración a la postergación por parte de la comunidades inlgesas?
[16:59] <magia154> xD
[16:59] <m4v> magia154:charlas se van a repetir, no hay muchos expositores
[16:59] <leogg> magia154, me gusta ese enfoque :)
[16:59] <SergioMeneses> IngForigua, magia154 la idea es si se puede tener charlas nuevas
[17:00] <SergioMeneses> y repetir las q se puedan sino hay mas
[17:01] <SergioMeneses> leogg, el enfoque de magia154 ?
[17:02] <leogg> SergioMeneses, la forma de publicitarlo
[17:03] <SergioMeneses> leogg, perfecto :D
[17:03] <SergioMeneses> bueno leogg m4v magia154 IngForigua keffie_jayx por hay estuve hablando con pablo rubianes a ver si probábamos  Lernid...
[17:04] <IngForigua> SergioMeneses: como va la causa
[17:04] <SergioMeneses> pero la verdad estos dias he estado demasiado ocupado con la universidad y anda retrasado eso
[17:04] <SergioMeneses> creo q necesitamos algunas personas q nos ayuden con eso
[17:04] <SergioMeneses> no se si el team vea con buenos ojos lo del uso de lernid o tengan algun inconveniente?
[17:05] <m4v> nunca lo ví en acción al lernid, alguién lo usó?
[17:05] <m4v> pablo no está..
[17:05] <magia154> primera vez que veo lernid
[17:05] <IngForigua> m4v: yo si en la ubuntu developer week
[17:05] <leogg> yo lo he usado, es una excelente herramienta
[17:06] <IngForigua> RD: @ leogg yo lo he usado, es una excelente herramienta
[17:06] <SergioMeneses> m4v, si yo le he usado
[17:06] <leogg> en todo caso, queda a opción de cada expositor el uso o no de lernid?
[17:06] <m4v> leogg, IngForigua: classbot hace algo en particular con lernid?
[17:06] <m4v> leogg: me parece que si
[17:07] <m4v> que elija el expositor si quiere o no lernid
[17:07] <SergioMeneses> m4v, la idea no es q si quiere o no... la idea es q hay q reprogramarlo
[17:07] <m4v> reprogramarlo?
[17:07] <SergioMeneses> el apunta a canales de habla inglesa por defecto
[17:07] <m4v> ah
[17:07] <SergioMeneses> y eso no se puede modificar
[17:08] <m4v> pero creo que se puede, ejecutando lernid con un config distinto
[17:08]	 *	SergioMeneses ....ya vengo q me llaman... no demoro
[17:08] <leogg> SergioMeneses, eso no es nada del otro mundo... se puede proveer un enlace para el evento
[17:09] <m4v> como se llamaba el, que lo usó así.. alucardni creo
[17:09] <leogg> m4v, sí... nosotros lo probamos en un evento nuestro
[17:09] <m4v> le decía a los usuarios que ejecuten lernid con lernid http://archivo/de/ubuntu/charlas
[17:10] <m4v> ah, vamos a necesitar una charla introductoria para que los usuarios sepan como usar lernid, hay que instalarlo seguramente
[17:10] <leogg> m4v, +1
[17:11] <leogg> bueno, me tengo que ir :(
[17:11] <leogg> pongan el log de la reunión
[17:11] <m4v> :P
[17:12] <m4v> usuarios con lucid puede instalar lernid de los repos, los que tengan karmic tienen que usar un ppa parece
[17:12] <m4v> magia154: https://wiki.ubuntu.com/Lernid
[17:13] <magia154> m4v: gracias :)
[17:23] <m4v> otra cosa que quería ver es proponer a algún operador de #ubuntu-es para los canales de charlas, para evitar lo que pasó en la anterior
[17:23] <m4v> pero creo que lo voy a dejar para el maillist, pablo no está acá.
[17:24] <SergioMeneses> m4v, IngForigua magia154 keffie_jayx volvi
[17:24]	 *	SergioMeneses leyendo....
[17:24] <m4v> no te perdiste mucho :p
[17:25] <SergioMeneses> m4v, vale... si eso veo
[17:25] <SergioMeneses> pero la idea de lernid
[17:25] <SergioMeneses> es buena :D
[17:27] <SergioMeneses> bueno creo que la idea es clara... m4v yo hablo con pablo y empezamos a zuadrar lo de lernid vale...
[17:27] <m4v> sabemos algún expositor que va a usar lernid?
[17:27] <m4v> así hacemos una charla piloto con lernid
[17:28] <SergioMeneses> m4v, podemos hacerla entre el team
[17:28] <SergioMeneses> yo tengo arta documentacion de varias charlas q he dictado
[17:28] <SergioMeneses> con laminas y tod
[17:28] <SergioMeneses> todo
[17:28] <SergioMeneses> asi probamos todo supotencial :D
[17:29] <IngForigua> breve
[17:29] <m4v> la idea es ver como se configura y explicar al resto
[17:29] <SergioMeneses> m4v, +1
[17:30] <SergioMeneses> m4v, entonces deje y cuadro una piloto con pablo y nos vemos todos ese dia vale :D
[17:30] <m4v> bueno :)
[17:30] <SergioMeneses> el dia de la prueba piloto entre todos los miembros del team
[17:32] <magia154> ok
[17:33] <SergioMeneses> bueno entonces m4v magia154 IngForigua keffie_jayx empezemos a publicitar el evento... en estos dias mando correo de nuevo a la lista del team vale :D
[17:33] <IngForigua> listo sergio de una
[17:33] <magia154> de acuerdo
[17:34] <SergioMeneses> voy a terminar de revisar las nacionalidades y cuadramos un horario mejor para todos...
[17:35] <SergioMeneses> aunq m4v si me gustaría saber cuales son los miembros mas participativos del team.. ya q tantos q escriben y tan pocos q participamos realmente :S
[17:36] <IngForigua> huy si don SergioMeneses esta pereza me mata xD
[17:36] <SergioMeneses> IngForigua, jaja pero fresco ahorita hay partidito :D
[17:36] <SergioMeneses> ...yo q he estado documentando por casi 3 semanas ¬¬
[17:37]	 *	IngForigua no sabe como trabajaba los domingos antes
[17:37] <SergioMeneses> le he cogido un fastidio a openoffice xD
[17:37] <m4v> SergioMeneses: y somos nosotros, más pablorubianes, diegotc y como se llama..
[17:37]	 *	SergioMeneses http://fridge.ubuntu.com/calendar
[17:37] <IngForigua> SergioMeneses: nooooooo a mi me pasa lo contrario hace 4 años no uso M$ office
[17:37] <SergioMeneses> nelotovar y n0rman
[17:37] <m4v> alucardni*
[17:38] <m4v> y también
[17:38] <SergioMeneses> IngForigua, no es q use m$ office.... es q ando cansado de escribir tanto xD
[17:38] <SergioMeneses> hablo de editores de texto en general xD
[17:38] <SergioMeneses> m4v, vale :D
[17:38] <IngForigua> ahhhhhhhhh xD
[17:39] <SergioMeneses> la mayoria de ellos los conosco y los tengo como contactos en gmail... menos alaucardi
[17:39] <IngForigua> SergioMeneses: ultimamente he usado mas gedit
[17:39] <SergioMeneses> IngForigua, kat es muuuuy bueno.... vi trabajando a andphe en el... y me llamo mucho la atencion... aunq uso mas los app de gnome xD
[17:40] <SergioMeneses> m4v, tienes lernid instaldo¿
[17:41] <SergioMeneses> al instalarlo por defecto el te arroja solo 2 eventos... lernid days y ubuntu developer week
[17:41] <IngForigua> a mi tambien
[17:41] <m4v> creo que si
[17:41] <IngForigua> https://wiki.ubuntu.com/Lernid/LernidEvent
[17:41] <m4v> pero alucardni la otra vez te decía de ejcutar lernid en la consola
[17:42] <m4v> con un archivo de configuración, tipo lernid http://adasdasd/lernid.conf
[17:42] <SergioMeneses> m4v, you will need to create a server-side Lernid configuration file
[17:42] <m4v> y mostraba los eventos de -charlas
[17:43] <SergioMeneses> pues hay si tocaría mirar mas esa parte
[17:43] <SergioMeneses> igual es una excelente herramienta
[17:44] <IngForigua> Pordriamos enpaquetar un lernid con esas configuraciones listas
[17:44] <SergioMeneses> por cierto m4v magia154 IngForigua keffie_jayx nunk se ha organizado una developer week en español?
[17:44] <IngForigua> SergioMeneses: que yo sepa nunca
[17:44] <m4v> SergioMeneses: creo que no
[17:45] <m4v> no conozco muchos devs hispanohablantes aparte, solo roaksoak que es motu
[17:45] <SergioMeneses> m4v, =( seria bueno organizar algo por el estilo... o al menos un developer day xD
[17:46] <magia154> SergioMeneses: Creo que son muy recientes los eventos en línea de Ubuntu en español
[17:46] <m4v> bueno, y yo programo para el bot ubottu, no se si cuenta como dev :P
[17:46] <IngForigua> tambien se pordria algo de empaquetamiento
[17:46] <SergioMeneses> m4v, seria bueno :D
[17:47] <SergioMeneses> aunque personalmente quiero incursionar en el mundo de los bots xD jaja por hay he leido algo :D
[17:48] <SergioMeneses> si sería bueno... :D todas las ideas son buenas :D IngForigua será q magicfab no nos podria ayudar con alguna charla
[17:48] <SergioMeneses> ¿?
[17:48] <m4v> hacer una charla de como programar plugins para supybot? aunque no me da el cuero para ser expositor.
[17:48] <IngForigua> SergioMeneses: no se no la llevo con el
[17:48] <IngForigua> no me da el cuero = miedo ?
[17:49] <SergioMeneses> jajajaja
[17:50] <SergioMeneses> m4v, no hay lio... cuando hagamos las pruebas a lernid das una charlita de prueba xD
[17:50] <SergioMeneses> jaja asi endureces el "cuero" xD
[17:50] <IngForigua> eso de cuero me hace pensar en otra cosa jajajajajajajajaja
[17:51] <m4v> IngForigua: si ;P
[17:51] <SergioMeneses> IngForigua, tabla!!! por pensar en cueros  lo Colombiano!!!!
[17:51] <IngForigua> jajajajajajajajajajajajaja
[17:52] <m4v> SergioMeneses: se, pero aparte la tengo que preparar y no ando con tiempo, encima, una charla sobre programar supybots, medio que se llenaría el canal de bots haciendo cosas raras
[17:54] <SergioMeneses> m4v, jajaja eso si...
[17:54] <SergioMeneses> pero bueno... sería muy buena experiencia no?
[17:55] <SergioMeneses> magia154, de donde sos?
[17:55] <m4v> tendría que pensarlo mucho como hacerla, pero capaz serviría, hacen falta devs para ubottu en estos momentos
[17:55] <SergioMeneses> vale :D
[17:55] <magia154> SergioMeneses: de la ciudad de México
[17:56] <m4v> alguien sabe cuando es el próximo developer week? el inglés
[17:56] <SergioMeneses> excelente.... magia154 y estudias??
[17:56] <SergioMeneses> m4v, http://fridge.ubuntu.com/calendar
[17:57] <magia154> SergioMeneses: Sí. Ya estoy en el proceso de titulación en Diseño y Comunicación Visual :D
[17:57] <SergioMeneses> :O
[17:57] <SergioMeneses> super una diseñadora en GNU/Linux... tanta falta q hacen diseñadores :D
[17:58] <SergioMeneses> magia154, me=https://wiki.ubuntu.com/SergioMeneses
[18:00] <magia154> n.n una wiki que debo urgar xD
[18:00] <SergioMeneses> :O
[18:00] <magia154> a ver, jejeje
[18:00] <SergioMeneses> jajaja hace rato q no la rediseño... pero la info si esta al dia xD aunq las galerias de imagenes estan algo desactualizadas xD
[18:01] <SergioMeneses> don PabloRubianes oa
[18:01] <PabloRubianes> hola...
[18:01] <PabloRubianes> disculpen la demora hubo reunion?
[18:02] <SergioMeneses> PabloRubianes, cuando empezamos a trabajar en forma con lo de lernid
[18:02] <SergioMeneses> m4v, esta q se dicta una charlita xD
[18:02] <PabloRubianes> desde mañana cuando quieran. arreglamos horario
[18:03] <m4v> PabloRubianes: tenemos que ver como armar el archivo de configuracion de lernid para usarlo en las charlas
[18:03] <magia154> PabloRubianes: xD "¿...hubo reunión?"
[18:03] <PabloRubianes> si eso es lo mas importante
[18:03] <PabloRubianes> magia154: se suponia que empezo hace 2 horas :P
[18:03] <m4v> y en lo posible armar un wiki explicando que tiene que hacer el expositor para usar lernid
[18:03] <SergioMeneses> magia154, las reuniones son asi xD
[18:04] <SergioMeneses> PabloRubianes, a lo mejor magia154 no se entero mcuho porke hablamos de todo un poco y hasta unos chistez hicimos xD
[18:04] <m4v> y armar una pequeña charla para dar durante la introduccion del evento para explicar a los usuarios como instalar lernid/etc
[18:04] <SergioMeneses> m4v, si eso es fundamental...
[18:04] <m4v> eso es más o menos lo que vimos por ahora
[18:04] <SergioMeneses> es mas creo q esa charla debe ir en la bienvenida al evento o apertura de la jornada
[18:04] <PabloRubianes> m4v: si me parece que lo mejor es que la introduccion esta vez sea de 1 hora
[18:04] <PabloRubianes> asi quien no lo tiene lo instale
[18:06] <SergioMeneses> PabloRubianes, por defecto lernid vviene en los repositorios de 10.04 asi q es mas sencilla la instalada :D
[18:06] <PabloRubianes> si, yo lo instale en la 9.10 tambien pero habia que agregar el repo
[18:06] <SergioMeneses> sip
[18:07] <PabloRubianes> pero por diferencias de ancho de banda es mejor dar una hora
[18:07] <m4v> PabloRubianes: también quiero discutir algo sobre los permisos de los canales, y agregar algún operador de #ubuntu-es (aparte de mí), para evitar esos trolleos feos que pasaron la última vez
[18:08] <m4v> pero creo que lo voy a pasar al maillist mejor
[18:08] <PabloRubianes> si hay que hacer un equipo de ops
[18:08] <PabloRubianes> si hay varios se puede evitar eso y que siempre haya uno
[18:09] <m4v> lo que pasó la ultima vez, haría nose cuantos ops, pero nadie ponía bien los bans. tengo que mandar un mail explicando eso
[18:09] <m4v> en el ultimo evento atacaron con 3 ips distintas, 6 bans hubieran alcanzado en el peor caso, pero se aplicaron como 30
[18:09] <PabloRubianes> m4v: yo les pase la wiki de ubuntu uy que darkhack hizo el manual de op
[18:11] <SergioMeneses> PabloRubianes, y m4v si claro... pero nos fue bien... aunq esperemos q no se repita ese incidente hay que tener gente lista para ese tipo de ataques
[18:11] <PabloRubianes> si porque siempre tiene que haber preguntas
[18:11] <SergioMeneses> ya q los q estabamos dando alguna charla como en mi caso tenia aparte q banear gente
[18:12] <SergioMeneses> ...luego bloqueamos el canal y pasabamos las preguntas en privado
[18:12] <SergioMeneses> hasta q se cansaron y dejaron de molestar y volvimos a abrir el canal
[18:12] <PabloRubianes> como y vengo... (Madre grita)
[18:12] <m4v> después mando un mail mejor al maillist
[18:13]	 *	IngForigua modo futbol
[18:13] <m4v> el tipo que hizo los ataques del evento anterior está dando vueltas aún, lo ví hace unos días en -charlas-chat
[18:13] <SergioMeneses> m4v, oks
[18:13] <m4v> así que es probable que se repita
[18:13] <IngForigua> m4v grave eso
[18:14] <SergioMeneses> bueno m4v magia154 IngForigua keffie_jayx PabloRubianes  me retiro... #mundial
[18:14] <SergioMeneses> estamos en contacto
[18:14] <PabloRubianes> sale
[18:14] <m4v> quien juega? :D
[18:14] <SergioMeneses> Brazil :D
[18:14] <IngForigua> RD @ SergioMeneses bueno m4v magia154 IngForigua keffie_jayx PabloRubianes  me retiro... #mundial
[18:14] <PabloRubianes> brazil
[18:14] <SergioMeneses> contra Costa de Marfil
[18:14] <m4v> ah cierto!
[18:14] <PabloRubianes> me fui a comer
[18:14] <PabloRubianes> saludos
</pre>
