{|
| '''Warning'''
* This is a '''readonly''' and '''text-based''' archive of a deprecated wiki.
* '''Images''' and '''attachments''' have been removed to conserve space.
* '''Links''' may not work and there may be formatting issues.
* A '''compressed''' version with images and the original syntax is in the repo '''Releases'''.
|}

__TOC__

=== Meeting information ===
* #ubuntu-co-meeting: Reunion del Concilio Ubuntu Colombia 24-may-2015, 25 May at 01:11 &mdash; 02:20 UTC
* Full logs at <nowiki>[[http://ubottu.com/meetingology/logs/ubuntu-co-meeting/2015/ubuntu-co-meeting.2015-05-25-01.11.log.html]]</nowiki>

=== Meeting summary ===

==== FLISOL ====
The discussion about "FLISOL" started at 01:12.

==== Nuevas Elecciones del Concilio ====
The discussion about "Nuevas Elecciones del Concilio" started at 01:29.

==== Nuevo Diseño de la Wiki ====
The discussion about "Nuevo Diseño de la Wiki" started at 01:44.

** ''LINK:'' https://wiki.ubuntu.com/ColombianTeam 

==== Futuros Eventos ====
The discussion about "Futuros Eventos" started at 01:53.

==== Temas Adicionales: Otros temas que quieran tratar? ====
The discussion about "Temas Adicionales: Otros temas que quieran tratar?" started at 02:14.

=== Vote results ===

=== Done items ===

* (none)

=== People present (lines said) ===

* SergioMeneses (122)
* Fori (51)
* BrayanBautista (46)
* linaporras (31)
* ofprieto (26)
* elizabethporras (21)
* jcqr123 (18)
* bartoc3 (7)
* meetingology (3)

=== Full Log ===

 01:11 <SergioMeneses> #startmeeting Reunion del Concilio Ubuntu Colombia 24-may-2015

 01:11 <meetingology> Meeting started Mon May 25 01:11:35 2015 UTC.  The chair is SergioMeneses. Information about MeetBot at http://wiki.ubuntu.com/meetingology.

 01:11 <meetingology> 

 01:11 <meetingology> Available commands: action commands idea info link nick

 01:12 <SergioMeneses> Dejo de antemano el link de la agenda propuesta: http://loco.ubuntu.com/meetings/ubuntu-co/971/detail/

 01:12 <SergioMeneses> primero agradecer a ofprieto por enviar el mensaje y informar

 01:12 <SergioMeneses> bueno empecemos

 01:12 <SergioMeneses> #topic FLISOL

 01:13 <Fori> Buenas seÃ±ores

 01:13 <BrayanBautista> buenas noches forigua

 01:13 <SergioMeneses> bueno en este tema nos referimos al flisol bogota debido a que ya paso en las demas ciudades

 01:13 <SergioMeneses> ofprieto: BrayanBautista ustedes estan a cargo de nuestra participacion alli

 01:14 <SergioMeneses> como vamos ? se que tenemos un stand

 01:14 <BrayanBautista> perfecto, tenemos conferencistas de UCO o solo vamos a participar en el stand

 01:14 <BrayanBautista> exacto same

 01:14 <SergioMeneses> en que mas podemos colaborar ?

 01:14 <jcqr123> Yo voy a dar una charla

 01:14 <ofprieto> Pir ahora solo somos equipo en standdd

 01:14 <BrayanBautista> Super jcqr123

 01:14 <bartoc3> o/ yo voy a dar una charla y despues ayudo con el stand

 01:14 <SergioMeneses> jcqr123: BrayanBautista Fori ofprieto elizabethporras van a dar alguna charla?

 01:15 <jcqr123> Yo si

 01:15 <BrayanBautista> Iba a dictar una pero me llegue tarde

 01:15 <SergioMeneses> listo no hay problem

 01:15 <BrayanBautista> a mi joseman me pidio que montara algo  que necesitaba en el flisol pero no me termino de decir que es

 01:15 <BrayanBautista> ese montaje iria a nombre de Uco

 01:15 <SergioMeneses> ah bueno

 01:16 <ofprieto> Ok seria bueno que registren eso en lista si las charlas son a nombre de u-co

 01:16 <bartoc3> SergioMeneses: a mi aun no me han confirmado mi charla asi que no se por ahora

 01:16 <SergioMeneses> que nos avise entonces con tiempo para colaborar

 01:16 <Fori> SergioMeneses: yo si

 01:16 <BrayanBautista> forigua va a dictar una charla

 01:16 <SergioMeneses> BrayanBautista: entonces contactese con Jhosman y que le pase los detalles de eso y si al fin se va a hacer... para ir preparandolo con tiempo, no es ir a llenar un espacio porque si

 01:16 <SergioMeneses> Fori: excelente

 01:17 <BrayanBautista> SergioMeneses, oki

 01:17 <SergioMeneses> entonces tendremos arta presencia en el Flisol... eso es excelente

 01:17 <Fori> :-!

 01:17 <elizabethporras> Yo irÃ©, pero por ahora no me he comprometio con charla

 01:17 <SergioMeneses> algo que les quiero pedir es que nos apoyen en el stand, dando informacion y colaborando en lo que pueda aparecer... eso claro esta, despues de sus obligaciones con las charlas/conferencias/talleres

 01:18 <SergioMeneses> elizabethporras: excelente!

 01:18 <SergioMeneses> la idea es que tambien aprovechemos el espacio para compartir como comunidad

 01:18 <elizabethporras> sobra decirlo SaMe

 01:18 <elizabethporras> :D

 01:18 <SergioMeneses> de momento yo voy... tengo que confirmar unos horarios pero 98% si voy

 01:19 <SergioMeneses> no dare charla pero estare alli para lo que haga falta

 01:19 <jcqr123> Excelente que venga SergioMeneses

 01:19 <SergioMeneses> elizabethporras: vos me comentaste que ibas a solicitar el material para ese dia.... me gustaria que cuadraras con Brayan para que hagan un inventario de lo que llega y lo que se tiene, y claro lo que podemos usar para el flisol

 01:20 <Fori> hablan ya de post flisol

 01:20 <Fori> ups mejor sigo viendo el partido

 01:20 <BrayanBautista> Perfecto SergioMeneses

 01:20 <SergioMeneses> ;)

 01:21 <SergioMeneses> yo debo tener por aqui en mi casa un conference pack que es el que uso en los eventos.... aunque el material es del re-viejo pero algo servira

 01:21 <BrayanBautista> cds de ubuntu 8:04 wiii

 01:21 <BrayanBautista> jajajaja

 01:21 <SergioMeneses> no no

 01:21 <SergioMeneses> unos stickers, esferos y pines

 01:22 <SergioMeneses> pero son viejos... son los q traje de Dinamarca

 01:22 <SergioMeneses> jajajaja

 01:22 <BrayanBautista> ushhh

 01:22 <BrayanBautista> hace tiempo

 01:22 <BrayanBautista> Bueno, algo mas por hablar respecto al flisol ? elizabethporras Fori jcqr123 ofprieto SergioMeneses ?

 01:22 <BrayanBautista> CarlosNeyPastorB,

 01:22 <SergioMeneses> BrayanBautista: no por mi parte

 01:23 <Fori> (20:21:46) BrayanBautista: cds de ubuntu 8:04 wiii <--- yo tengo de 6.06

 01:23 <jcqr123> No

 01:23 <bartoc3> BrayanBautista:  yo ando esperando confirmacion de mi charla, para ver si CaribeMesh me paga el viaje

 01:23 <bartoc3> xD

 01:24 <elizabethporras> En lso prÃ³ximos puentes buscoarÃ© estickers

 01:24 <BrayanBautista> bartoc3, voy a hablar con Edwin garzon haber que paso

 01:24 <elizabethporras> yo se que tengo unos de CP

 01:24 <elizabethporras> y ps llevarÃ© el conference al FLISoL

 01:24 <SergioMeneses> bueno yo agregaria algo.... tenemos que registrar todas las actividades en la wiki del evento que manejamos de manera interna.

 01:25 <Fori> Yo tengo unos pendones reo

 01:25 <Fori> creo

 01:25 <BrayanBautista> elizabethporras, seria bueno hacer el inventario total antes del flisol

 01:25 <SergioMeneses> bueno reunir todo el material que podamos

 01:25 <bartoc3> Pregunta- Se va usar todo el conference pack para el flisol bogota?

 01:25 <BrayanBautista> no creo que nos gastemos todo el conference pack en el flisol

 01:25 <elizabethporras> A penas pueda hago lo de los stickers

 01:25 <Fori> (20:25:39) bartoc3: Pregunta- Se va usar todo el conference pack para el flisol bogota? <--- noooo

 01:26 <elizabethporras> no tengo nada mÃ¡s... si llega el conference ps igual ya sabemos la cantidad de cosas que trae

 01:26 <SergioMeneses> si claro :)

 01:26 <BrayanBautista> En mi opinion, creo que no se debe gastar todo

 01:26 <elizabethporras> Toca guardar...

 01:26 <SergioMeneses> claro

 01:26 <SergioMeneses> BrayanBautista: toca elaborar la propuesta que les comente para los eventos

 01:26 <Fori> SergioMeneses: Cual?

 01:26 <SergioMeneses> bueno seÃ±ores algo mas que agregar?

 01:26 <BrayanBautista> SergioMeneses, Anotando**

 01:27 <SergioMeneses> Fori: a su tiempo saldra

 01:27 <Fori> Veee y que hizo uco en los demas flisoles?

 01:27 <Fori> Los eventos, la comunidad en general bastante decaida en los ultimos 2 aÃ±os :'(

 01:28 <SergioMeneses> Fori: la idea es revivir todo eso

 01:28 <SergioMeneses> hubieron eventos pero no quedaron registrados segun vimos la semana pasada

 01:28 <bartoc3> Fori: yo solicite un material para unas actividades en la Isla de Tierra bomba para Education Freedom Day y nunca me respondieron...:s

 01:29 <SergioMeneses> bartoc3: la idea es solventar ese tipo de inconvenientes con el material tambien... debemos llegar a un punto donde no haya material y la idea no es esa

 01:29 <SergioMeneses> bueno pasemos al siguiente punto seÃ±ores

 01:29 <Fori> SergioMeneses: Excelente uds saben que cuentan con mi apoyo

 01:29 <SergioMeneses> #topic Nuevas Elecciones del Concilio

 01:30 <SergioMeneses> en este tema tenemos ya luz verde para proceder

 01:30 <Fori> Que dijo el paisa al fin?

 01:30 <SergioMeneses> Fori: el nos envio la confirmacion del retiro

 01:30 <SergioMeneses> como manda el CoC

 01:30 <SergioMeneses> eso era lo que nos detenia

 01:30 <Fori> Ya la envio?

 01:30 <Fori> a donde?

 01:30 * jcqr123 alista el correo de postulacion

 01:31 <SergioMeneses> Fori: a la lista del concilio

 01:31 <elizabethporras> SaMe, entonces se deben lanzar las elecciones

 01:31 <elizabethporras> pues bueno primero llamado a postulaciones

 01:31 <SergioMeneses> elizabethporras: correcto

 01:32 <SergioMeneses> la idea es que deben seguir los siguientes lineamientos para que la postulacion sea valida: https://wiki.ubuntu.com/ColombianTeam/Concilio#Reglas_Miembros_Concilio

 01:32 <elizabethporras> Bueno y quien manda el correo llamando a postulaciones, a eos se el debe dar un tiempo de entre 8 y 15 dÃ­as

 01:33 <SergioMeneses> elizabethporras: si claro el tiempo debe ser de 15 dias como siempre ha sido

 01:34 <SergioMeneses> necesito saber es si hay alguna informacion adicional para ese mensaje de nuestra parte adicional a los requisitos de la postulacion? BrayanBautista ofprieto Fori bartoc3 jcqr123

 01:34 <SergioMeneses> elizabethporras:

 01:35 <BrayanBautista> por mi parte, creo que no.

 01:35 <jcqr123> No

 01:35 <bartoc3> SergioMeneses: cuantas vacantes al concilio hay ?

 01:35 <BrayanBautista> 2

 01:35 <elizabethporras> 2

 01:35 <SergioMeneses> :)

 01:35 <ofprieto> Son 5 en concilio y el contacto

 01:35 <ofprieto> 6

 01:36 <elizabethporras> Considero que solo hacer un llamado teniendo en cuenta lo que deben cumplir e invitando a que le cuenten a la comunidad su motivaciÃ³n  para ser miembros.

 01:36 <SergioMeneses> no el contacto sale

 01:36 <elizabethporras> Con eso se puede lanzar la invitaciÃ³n a postulaciones

 01:36 <elizabethporras> quien quiere hacer la tarea, si quierne yo envÃ­o el mensaje

 01:36 <SergioMeneses> elizabethporras: tiene razon en ese punto.... hoy en dia es poco la gente que colabora, creo que el requisito de dos aÃ±os en la comunidad es amplio, deberiamos eliminarlo para estas elecciones

 01:37 <elizabethporras> Nunca se habal de que lleve dos aÃ±os en la comunidad

 01:37 <BrayanBautista> mejor que Sergio envie el mensaje ;)

 01:37 <jcqr123> No,  segÃºn vi son 3 meses

 01:38 <elizabethporras> El punto es que hay que enviarlo y ojalÃ¡ hoy mismo, no importa quien importa que se envie

 01:38 <elizabethporras> Entonces SaMe lo envÃ­as

 01:38 <SergioMeneses> si la idea es que salga hoy

 01:38 <SergioMeneses> listo por mi no hay lio

 01:38 <ofprieto> Ok

 01:39 <SergioMeneses> la idea es que la figura del contacto desaparezca, y que el concilio quede como administrador... como se hace en los teams con concilio

 01:39 <BrayanBautista> +1

 01:39 <elizabethporras> Listo

 01:39 <elizabethporras> Si apenas completen los miembros yo me retirarÃ©

 01:41 <Fori> +1 que sea cualquier miembro del concilio con capacidad de ser el contacto "descentralizacion de poderes"

 01:41 <BrayanBautista> +10000

 01:42 <SergioMeneses> linaporras: la idea es q el concilio sea el contacto como se dialogo con Andres, pero no implica que salgas... todos los miembros son libres de postularse al concilio y seria super bueno si continuaras trabajando con nosotros

 01:42 <linaporras> todo el concilio tendrÃ¡ las funciones

 01:42 <linaporras> No es de mi interÃ©s por ahora

 01:42 <SergioMeneses> linaporras: esa es la idea :)

 01:42 <linaporras> de manera tal que no me postularÃ©

 01:42 <SergioMeneses> linaporras: :(

 01:42 <linaporras> pero si estarÃ© por aquÃ­ hasta que se completen los miembros

 01:42 <linaporras> en ese momento en la primera reuniÃ³n de todos estarÃ© encantada que el contacto sea asumido por todo el concilio

 01:43 <SergioMeneses> se agradece la colaboracion linaporras

 01:43 <linaporras> bueno entonces SaMe envias el mail

 01:43 <linaporras> creo que siguiente tema no?

 01:43 <ofprieto> Ok

 01:43 <SergioMeneses> bueno volviendo a las votaciones, envio el email ahorita con un tiempo de 15 dias para las postulaciones y alli creamos la votacion

 01:44 <ofprieto> Ok Sergio

 01:44 <SergioMeneses> listo ese es el resumen de lo que vamos a hacer

 01:44 <SergioMeneses> pasamos al siguiente tema

 01:44 <SergioMeneses> #topic Nuevo DiseÃ±o de la Wiki

 01:45 <ofprieto> Cual wiki?

 01:45 <SergioMeneses> este tema lo postule porque hay mucha informacion que esta mal direccionada y con muchas incongruencias como las subpaginas de eventos, concilio, y informacion relativa a la comunidad en general

 01:45 <SergioMeneses> ofprieto: la nuestra

 01:45 <SergioMeneses> https://wiki.ubuntu.com/ColombianTeam

 01:45 <ofprieto> Ok la del team

 01:45 <ofprieto> Okok

 01:46 <SergioMeneses> no es un rediseÃ±o total pero si volver a tenerla como un marco de referencia

 01:46 <ofprieto> Deseo me asignen esa labor

 01:46 <SergioMeneses> ofprieto: le toca contactar al lider del proyecto de documentacion

 01:46 <SergioMeneses> pero no creo que haya ningun inconveniente

 01:46 <SergioMeneses> el pelao es bien

 01:46 <ofprieto> Ok

 01:47 <SergioMeneses> BrayanBautista: Fori jcqr123 linaporras ofprieto bartoc3 preguntas / ideas en este tema?

 01:47 <linaporras> Me gustarÃ­a participar en ese proyecto

 01:47 <linaporras> mmm creo que requiere de reuniones dedicadas solo a eso...

 01:47 <ofprieto> Bnnn

 01:47 <SergioMeneses> es algo sencillo pero queria comentarlo, como todo proyecto las modificaciones deben ser comentadas al concilio para ver la viabilidad e impacto en la comunidad

 01:48 <SergioMeneses> linaporras: claro! la logistica que tenga esa actividad es motivo para otra reunion pero es algo en lo que se debe empezar a trabajar

 01:48 <linaporras> En ese tema, generar menos subpaginas

 01:48 <linaporras> agrupar cosas por aÃ±os

 01:49 <linaporras> para que sea mÃ¡s mmm no se la palabra adecuada ... navegable

 01:49 <linaporras> por ejemplo

 01:49 <ofprieto> Si como la wiki eventos

 01:49 <linaporras> Eventos con toda lista de eventos... y enlazar a una Ãºnica supagina de cada evento

 01:50 <SergioMeneses> linaporras: claro... todas las ideas me imagino que serian bien acogidas, seria solo hablar con el lider de ese proyecto y ver en que va

 01:50 <ofprieto> Ajammm +1

 01:50 <linaporras> es una pre-idea jajaja

 01:50 <SergioMeneses> y la viabilidad de eso

 01:50 <linaporras> listongos

 01:50 <SergioMeneses> linaporras: +1 entonces linaporras y ofprieto se encargan de contactar al lider del proyecto y empezar a trabajar en eso

 01:50 <SergioMeneses> :)

 01:52 <SergioMeneses> bueno con eso entonces cerramos este tema

 01:52 <BrayanBautista> next =D

 01:53 <SergioMeneses> #topic Futuros Eventos

 01:54 <SergioMeneses> bueno este es una especie de subtopic

 01:54 <SergioMeneses> la idea general es combinar las ideas de los temas anteiores: re-adecuar las wikis de los eventos y cuadrar el manejo del material para dar mejor soporte al manejo de los eventos

 01:55 <SergioMeneses> yo hable la semana pasada con Brayan y Oscar acerca de esto en Bogota cuando subieron al apartamento

 01:55 <SergioMeneses> y quedamos en pasar una propuesta para ser estudiada

 01:55 <SergioMeneses> pero la idea general es esa

 01:55 <linaporras> Fori: quÃ© pasÃ³ con los hacklabs?

 01:55 <SergioMeneses> ademas de promover la generacion de mas eventos locales

 01:56 <Fori> linaporras: sitio web no se ajusto a mis necesidades que solicite hace meses

 01:57 <SergioMeneses> Fori: eso es algo en lo que se esta trabajando

 01:58 <linaporras> jum

 01:58 <SergioMeneses> la idea general es promover todo tipo de eventos desde nuestras plataformas

 01:58 <Fori> SergioMeneses: gracias panita

 01:58 <Fori> :)

 01:58 <Fori> linaporras: no me voy a desgartar en hacklabs con 5 personas

 01:58 <jcqr123> Los propyectos no deberian tener solo una imagen representativa sino formar coequipo con el concilio para evitar centralizacion de poder

 01:58 <Fori> teniendo casi 7000 fans

 01:59 <linaporras> mmmmm eso me parece como inverso... y centralizador

 01:59 <Fori> jcqr123: +1111 latima que no tengamos voto :(

 01:59 <linaporras> pero el punto es fortalecer ese aspecto

 01:59 <BrayanBautista> +1 juan

 01:59 <Fori> Pero en una sola cabeza naaaa eso es muy centralizado el concilio debe impulsar y acompaÃ±ar

 02:00 <Fori> el liderazgo no se le quita a la persona que este como lider de x o y proyecto

 02:00 <Fori> nadie tiene la vida comprada si yo me guardo los proyectos y maÃ±ana me mato en la bici que

 02:00 <SergioMeneses> bueno bueno

 02:00 <SergioMeneses> calmados

 02:01 <BrayanBautista> fori las palabras tienen podeer

 02:01 <SergioMeneses> la idea general de lo que expuse es lo que se va a discutir no quien es mejor o peor que alguien

 02:02 <SergioMeneses> Fori: usted puede tener razon pero aqui no somos extremistas, hay una serie de ideas que se deben estudiar

 02:02 <SergioMeneses> eso esta claro

 02:02 <SergioMeneses> una vez el concilio verifique eso se procedera a trabajar en corregirlas

 02:03 <Fori> ok vale SergioMeneses

 02:03 <Fori> :)

 02:03 <SergioMeneses> Otra cosa ya que veo este tipo de conversaciones

 02:04 <SergioMeneses> debemos retomar el CoC y aplicarlo como se debe, para evitar problemas a futuro y malos ratos como ya se ha visto

 02:06 <SergioMeneses> bueno seÃ±ores algo mas que agregar en este tema linaporras ofprieto BrayanBautista bartoc3 jcqr123 ?

 02:06 <BrayanBautista> por mi parte, no.

 02:06 <jcqr123> No se si sea ot

 02:06 <SergioMeneses> jcqr123: bien pueda

 02:06 <jcqr123> El martes con ofprieto tenemos un evento

 02:06 <Fori> Donde?

 02:07 <Fori> a que hora

 02:07 <jcqr123> Quisiera saber si podemos contar con material para ese dÃ­a

 02:07 <Fori> jeje

 02:07 <SergioMeneses> del sena

 02:07 <jcqr123> Si lo del. Sena

 02:07 <BrayanBautista> yo tengo stickers

 02:07 <BrayanBautista> y una gorra,

 02:08 <SergioMeneses> deberian guardar la gorra para el flisol

 02:08 <SergioMeneses> jejejeje

 02:08 <Fori> Gorra?

 02:08 <jcqr123> Si la gorra para flisol

 02:08 <Fori> deberian rifarla entre linaporras y yo que vamos a cumplir aÃ±os

 02:08 <Fori> :P

 02:08 <BrayanBautista> perfecto

 02:08 <linaporras> Si gorra para el flisol

 02:08 <Fori> okay no

 02:08 <linaporras> jajaja Fori, que te la ganes tÃº para que recuperes la perdida, es herencia clara...

 02:08 <linaporras> :p

 02:08 <ofprieto> Heee

 02:08 <Fori> jajaja

 02:09 <BrayanBautista> jajajajajajajajajjaja

 02:09 <SergioMeneses> o0

 02:09 <ofprieto> Ybun pebdon o mantel quien tiene???

 02:09 <Fori> no mentiras el dermatologo me prohibio el uso de gorra

 02:09 <ofprieto> Yo envie correo de solicitud de material

 02:09 <Fori> :(

 02:09 <Fori> que pena el ot

 02:09 <Fori> ando un poco emocionado acabe el seemstre

 02:10 <linaporras> :o

 02:10 <linaporras> No se quiente tiene los pendones BrayanBautista

 02:10 <BrayanBautista> unos se enviaron para cartagena, si no me falla la memoria

 02:10 <Fori> yo tengo

 02:10 <Fori> unos

 02:10 <Fori> pero jum

 02:11 <jcqr123> Fori busquelos tb y si algo pillamos maÃ±ana

 02:11 <SergioMeneses> eso eso

 02:11 <SergioMeneses> revisen que tienen y quien

 02:11 <SergioMeneses> para el mismo inventario

 02:12 <Fori> Si yo los tengo

 02:12 <Fori> en que parte va estar?

 02:12 <Fori> le queda dificil caerme a la office?

 02:12 <BrayanBautista> que si llega al mochuelo dice fori, juan

 02:12 <BrayanBautista> :p

 02:12 <jcqr123> Huy no hasta mochuelo nehh

 02:12 <jcqr123> 6

 02:12 <jcqr123> Jajajajaja

 02:13 <SergioMeneses> bueno bueno

 02:13 <SergioMeneses> ya les toca que cuadren entonces por interno seÃ±ores!

 02:14 <SergioMeneses> bueno cumpliendo con el termino de una hora de reunion, la acabamos de cumplir

 02:14 <ofprieto> Ok en que queda el tema

 02:14 <ofprieto> Ok

 02:14 <ofprieto> Jeje

 02:14 <SergioMeneses> #topic Temas Adicionales: Otros temas que quieran tratar?

 02:14 <BrayanBautista> Ubuconla

 02:14 <SergioMeneses> linaporras: ofprieto BrayanBautista Fori jcqr123  ?

 02:14 <BrayanBautista> okey no

 02:14 <BrayanBautista> jejeje

 02:14 <ofprieto> Noting

 02:14 <SergioMeneses> BrayanBautista: claro... comentenos

 02:14 <ofprieto> Nothing

 02:14 <SergioMeneses> :)

 02:15 <jcqr123> Por mi parte no

 02:15 <linaporras> No

 02:15 <linaporras> Que tengan buena noche jovenes

 02:15 <BrayanBautista> linaporras, tenemos la idea de ir en flota

 02:15 <BrayanBautista> a perdon

 02:15 <BrayanBautista> -.-

 02:15 <linaporras> a donde?

 02:15 <ofprieto> Muy pero muy buena nochee

 02:15 <linaporras> A la Ubucon

 02:15 <linaporras> ?

 02:15 <linaporras> ps q nota, pero es que ando sin dinero y sin tiempo :(

 02:15 <BrayanBautista> agg :c

 02:16 <SergioMeneses> BrayanBautista: pues yo vi que se creo un hilo de la ubuconla

 02:16 <SergioMeneses> seria bueno cuadrar una "caravana" para eso

 02:16 <BrayanBautista> Uffff =D

 02:17 <ofprieto> Yo ando mirandi no puedo como nfurmar naa

 02:17 <SergioMeneses> ofprieto: le toca q confirme rapido porque eso es de tiempo para que salga mas economico

 02:18 <Fori> Yo si hecho avion

 02:18 <Fori> solo voy al evento

 02:18 <SergioMeneses> Fori: +1

 02:18 <Fori> y ya

 02:19 <Fori> Se viene intersemestral

 02:19 <SergioMeneses> bueno listo entonces

 02:19 <ofprieto> End meeting?

 02:19 <SergioMeneses> BrayanBautista: seguimos ese tema por la lista

 02:19 <SergioMeneses> ofprieto: ya iba a eso

 02:19 <SergioMeneses> :)

 02:19 <Fori> breve

 02:19 <BrayanBautista> SergioMeneses, oki

 02:20 <SergioMeneses> #endmeeting

Generated by MeetBot 0.1.5 (http://wiki.ubuntu.com/meetingology)
