{|
| '''Warning'''
* This is a '''readonly''' and '''text-based''' archive of a deprecated wiki.
* '''Images''' and '''attachments''' have been removed to conserve space.
* '''Links''' may not work and there may be formatting issues.
* A '''compressed''' version with images and the original syntax is in the repo '''Releases'''.
|}

__TOC__

=== Meeting information ===
* #ubuntu-co-meeting: Reunion del Concilio Ubuntu Colombia, 15 Mar at 23:22 &mdash; 00:36 UTC
* Full logs at <nowiki>[[http://ubottu.com/meetingology/logs/ubuntu-co-meeting/2015/ubuntu-co-meeting.2015-03-15-23.22.log.html]]</nowiki>

=== Meeting summary ===

''LINK:'' http://loco.ubuntu.com/meetings/ubuntu-co/947/detail/ 
==== Manejo de las Membresias ====
The discussion about "Manejo de las Membresias" started at 23:23.

** ''LINK:'' https://wiki.ubuntu.com/ColombianTeam/Concilio/ManejoAprobaciones 
** ''LINK:'' https://wiki.ubuntu.com/ColombianTeam/PorQueSerMiembro 
** ''LINK:'' https://wiki.ubuntu.com/ColombianTeam/NuevosMiembros 
** ''LINK:'' https://lists.ubuntu.com/mailman/listinfo/ubuntu-co 
** ''LINK:'' https://launchpad.net/~ubuntu-co/+join 
** ''Vote:'' Formato para las Membresias de Lauchpad (Carried)

==== Flisol 2015 ====
The discussion about "Flisol 2015" started at 23:45.

** ''LINK:'' https://wiki.ubuntu.com/ColombianTeam/Eventos/Flisol/ 
** ''LINK:'' http://www.flisolbogota.org/ 
** ''ACTION:'' Crear el nuevo espacio en las wikis para la nueva edicion del flisol - SergioMeneses
** ''ACTION:'' Crear una relacion del material disponible para el flisol - BrayanBautista

==== Reunion Presencial y Hacklab ====
The discussion about "Reunion Presencial y Hacklab" started at 00:04.

==== Ausencias a las Reuniones ====
The discussion about "Ausencias a las Reuniones" started at 00:21.

** ''ACTION:'' Contactar a Jose para saber acerca de las repetidas ausencias a las reuniones - Fori
** ''ACTION:'' Contactar a Lina y informarle del cambio del horario de las reuniones - BrayanBautista

=== Vote results ===

* <nowiki>[[http://ubottu.com/meetingology/logs/ubuntu-co-meeting/2015/ubuntu-co-meeting.2015-03-15-23.22.log.html#117 Formato para las Membresias de Lauchpad]]</nowiki>
** Motion carried (For/Against/Abstained 3/0/1)
** Voters OScarprieto, SergioMeneses, BrayanBautista, Fori

=== Action items, by person ===

* BrayanBautista
** Crear una relacion del material disponible para el flisol - BrayanBautista
** Contactar a Lina y informarle del cambio del horario de las reuniones - BrayanBautista
* Fori
** Contactar a Jose para saber acerca de las repetidas ausencias a las reuniones - Fori
* SergioMeneses
** Crear el nuevo espacio en las wikis para la nueva edicion del flisol - SergioMeneses

=== Done items ===

* (none)

=== People present (lines said) ===

* SergioMeneses (143)
* Fori (69)
* OScarprieto (63)
* BrayanBautista (54)
* juanquijano (29)
* meetingology (16)
* ofprieto (2)

=== Full Log ===

 23:22 <SergioMeneses> #startmeeting Reunion del Concilio Ubuntu Colombia

 23:22 <meetingology> Meeting started Sun Mar 15 23:22:31 2015 UTC.  The chair is SergioMeneses. Information about MeetBot at http://wiki.ubuntu.com/meetingology.

 23:22 <meetingology> 

 23:22 <meetingology> Available commands: action commands idea info link nick

 23:22 <SergioMeneses> El link de la agenda:

 23:22 <SergioMeneses> #link http://loco.ubuntu.com/meetings/ubuntu-co/947/detail/

 23:22 <Fori> Si :)

 23:23 <Fori> Pongan cuidado lo del bot

 23:23 <SergioMeneses> #topic Manejo de las Membresias

 23:23 <SergioMeneses> Se planteo hace poco una guia para la aprobacion de las membresias, ya que en el pasado no existia ningun registro de como hacer esto:

 23:23 <SergioMeneses> https://wiki.ubuntu.com/ColombianTeam/Concilio/ManejoAprobaciones

 23:24 <SergioMeneses> No se si todos vieron mi correo todavia?

 23:24 <Fori> Cuyal?

 23:24 <SergioMeneses> Fori, el de las membresias, lo que estamos discutiendo

 23:25 <ofprieto> si lo vi , y creo que respondi  y di mis correcciones

 23:25 <SergioMeneses> en pocas palabras todo esta resumido en la wiki, la idea es tener una guia de como proceder en cualquier caso

 23:25 <Fori> Vengan

 23:25 <Fori> yo en cuanto a eso

 23:25 <SergioMeneses> son las membresias de launchpad directamente

 23:25 * Fori pida la paloma

 23:25 <SergioMeneses> Fori, si?

 23:26 <Fori> Yo se que ya ni voz ni voto tengo

 23:26 <ofprieto> disculpen alguien mas tiene problemas de conexion=?

 23:26 <SergioMeneses> Fori, siga no hay lio... ofprieto, solo ud :S

 23:26 <Fori> Pero yo una vez pregunte que si de vez en cuanto las redes sociales mejor se usan para invitar a formar parte de los integrantes

 23:27 <Fori> ademas de eso

 23:27 <Fori> cuando se aprueba

 23:27 <Fori> falta adjuntar esto

 23:28 <SergioMeneses> Fori, adjuntar que?

 23:28 <Fori> https://wiki.ubuntu.com/ColombianTeam/PorQueSerMiembro

 23:28 <SergioMeneses> Fori, espere... creo que se perdio en el camino... estos son los formatos para las aprobaciones de las membresias en launchpad

 23:28 <Fori> Por eso

 23:28 <SergioMeneses> si ud se presenta alli es porque ya esta en el proceso

 23:29 <Fori> a lo que voy

 23:29 <Fori> es que

 23:29 <SergioMeneses> Fori, aun no le entiendo ...

 23:29 <Fori> no se ve mucha motivacion para ser miembro

 23:29 <SergioMeneses> OScarprieto, BrayanBautista alguno puede aclarar su puntoï¿½

 23:29 <SergioMeneses> ?

 23:29 <BrayanBautista> forigua

 23:29 <BrayanBautista> si claro tiene toda la razÃ³n, pero primero estamos hablando del formato

 23:29 <BrayanBautista> ese tema tambien hay que tratarlo

 23:30 <Fori> Si por eso

 23:30 <Fori> en el formato

 23:30 <Fori> Poner eso

 23:30 <SergioMeneses> Fori, lo que pasa es que el formato que esta en la wiki que estamos discutiendo es el mensaje que se envia desde launchpad cuando se le aprueba o deniega una membresia a alguien

 23:30 <Fori> caundo se rechaza

 23:30 <SergioMeneses> Fori, cuando a alguien se rechaza :

 23:30 <SergioMeneses> "Saludos de parte de la comunidad de Ubuntu Colombia, revisando tu aplicacion a la membresia oficial hemos visto que te falta un paso: (***Describir que paso hace falta***) .Una vez completes este paso puedes seguir y aplicar nuevamente. Para mayor informacion puedes visitar nuestra wiki http://wiki.ubuntu.com/ColombianTeam/NuevosMiembros"

 23:31 <OScarprieto> ese es rechazo

 23:31 <SergioMeneses> en el mensaje me parece mejor la informacion de los pasos de la membresia

 23:31 <Fori> Espere

 23:31 <Fori> yo cuando rechazaba

 23:31 <Fori> indicaba que le faltaba a la persona

 23:32 <SergioMeneses> Fori, mire la parte que dice : (***Describir que paso hace falta***)

 23:32 <SergioMeneses> alli ud pone: le falta firmar el coc, presentarse en la lista o algo asi

 23:32 <OScarprieto> jajajja si Fori mire los parentesis

 23:32 <SergioMeneses> :)

 23:33 <Fori> Para el equipo de ubuntu colombia seria genial contar con alguien como

 23:33 <Fori> tu en el equipo de trabajo pero lamentablemente no cumples con todos los

 23:33 <Fori> requisitos para formar parte de esta familia los cuales listamos en el

 23:33 <Fori> siguiente enlace:

 23:33 <Fori> https://wiki.ubuntu.com/ColombianTeam/NuevosMiembros

 23:33 <Fori> En tu caso te falta presnetarte en la lista de correo y adjuntarnos la

 23:33 <Fori> wiki

 23:33 <Fori> Cualquier duda que tengas con gusto te ayudamos en la lista de correo:

 23:33 <Fori> https://lists.ubuntu.com/mailman/listinfo/ubuntu-co

 23:33 <Fori> Esperamos que completes los requisitos y vueleve a formar parte de esta

 23:33 <Fori> familia:

 23:33 <Fori> https://launchpad.net/~ubuntu-co/+join

 23:33 <SergioMeneses> ojo la wiki: https://wiki.ubuntu.com/ColombianTeam/PorQueSerMiembro es importantisima :D y definitivamente es algo que debemos impulsar

 23:33 <Fori> Atentamente

 23:33 <Fori> au

 23:34 <Fori> (18:33:34) barjavel.freenode.net: (notice) *** Message to #ubuntu-co-meeting throttled due to flooding

 23:34 <Fori> eso que es?

 23:34 <SergioMeneses> Fori, es basicamente lo mismo que dice en el formato... solo que hablamos de comunidad y no familia

 23:34 <Fori> ahhhhh

 23:34 <Fori> listo

 23:34 <Fori> que pena me acelere

 23:34 <Fori> jajajaja

 23:34 <SergioMeneses> Fori, no hay lio :D

 23:34 <OScarprieto> spam Fori

 23:34 <SergioMeneses> siempre es bueno tener feedbacks y ideas ;)

 23:35 <juanquijano> Si alÃ³ buenas noc

 23:35 <SergioMeneses> bueno Fori BrayanBautista OScarprieto este es un formato para ofrecer una guia no solo a nosotros sino a los miembros que se unan al concilio a futuro

 23:35 <juanquijano> Tardes

 23:35 <BrayanBautista> Perfecto

 23:35 <SergioMeneses> por eso se presento esa propuesta :D

 23:36 <SergioMeneses> juanquijano, saludos, le leemos perfectamente :D

 23:36 <OScarprieto> ok, con respecto al punto de membresias existe algun manual de  procesos de ubuntu colombia o algo similar? me acaba de surgir esa expectativa

 23:36 <OScarprieto> buena noche juanquijano

 23:36 <Fori> juanquijano: mucho guayabo parce?

 23:36 <SergioMeneses> OScarprieto, no nada, por eso cree esa wiki... para cuando no estemos

 23:37 * juanquijano lee atentamente y espera para opinar

 23:37 <SergioMeneses> Fori, esos comentarios al general por favor

 23:37 <Fori> jajaja see que pena

 23:37 <Fori> :P

 23:38 <SergioMeneses> bueno votemos para que el cambio quede implementado

 23:38 <Fori> pere deme 1 min

 23:38 <Fori> lo miro de nuevo

 23:38 <SergioMeneses> bien

 23:38 <BrayanBautista> en mi caso esta perfecto sencillo y concreto

 23:38 <BrayanBautista> miren si falta adicionar algo

 23:39 <juanquijano> Fori,  jajajajaja no

 23:39 <SergioMeneses> bueno el formato no esta escrito en piedra, si se pueden adicionar mas cosas bienvenidas sean :D

 23:39 <BrayanBautista> porfavor aqui no spam

 23:39 <juanquijano> Ok sorry

 23:40 <SergioMeneses> la idea es pasar esa wiki como oficial y dar una respuesta mas calidad a las membresias a diferencia de como se hacia en el pasado

 23:40 <OScarprieto> listo de mi parte no tengo mas que opinar

 23:41 <BrayanBautista> perfecto, votamos ?

 23:41 <SergioMeneses> esperemos a Fori

 23:42 <Fori> No hagale

 23:42 <Fori> es que ando haciendo muchas cosasd a la vez

 23:42 <Fori> igual ni voto tengo ya

 23:42 <SergioMeneses> Fori, no es cierto, aun si tiene voto :)

 23:43 <BrayanBautista> exacto

 23:43 <SergioMeneses> #vote Formato para las Membresias de Lauchpad

 23:43 <meetingology> Please vote on: Formato para las Membresias de Lauchpad

 23:43 <meetingology> Public votes can be registered by saying +1, +0 or -1 in channel, (for private voting, private message me with 'vote +1/-1/+0 #channelname)

 23:43 <SergioMeneses> +1

 23:43 <meetingology> +1 received from SergioMeneses

 23:43 <Fori> Era las feb

 23:43 <BrayanBautista> +2

 23:43 <BrayanBautista> +1

 23:43 <meetingology> +1 received from BrayanBautista

 23:44 <Fori> +0 no voto

 23:44 <meetingology> +0 no voto received from Fori

 23:44 <OScarprieto> +1

 23:44 <meetingology> +1 received from OScarprieto

 23:44 <SergioMeneses> #endvote

 23:44 <meetingology> Voting ended on: Formato para las Membresias de Lauchpad

 23:44 <meetingology> Votes for:3 Votes against:0 Abstentions:1

 23:44 <meetingology> Motion carried

 23:44 <Fori> brayan mk

 23:44 <Fori> jajajaja

 23:44 <Fori> au perdon

 23:44 <SergioMeneses> bueno tenemos humo blanco en cuanto a eso :D

 23:44 <Fori> se me sale

 23:44 <SergioMeneses> podemos usar ahora la wiki en las nuevas membresias

 23:44 <SergioMeneses> en estos dias le mejoro el diseï¿½o :D

 23:45 <OScarprieto> bien siguiente Punto?

 23:45 <SergioMeneses> #topic Flisol 2015

 23:45 <SergioMeneses> Se retomara el tema de la participacion en esta edicion del FLISOL

 23:45 <SergioMeneses> https://wiki.ubuntu.com/ColombianTeam/Eventos/Flisol/

 23:45 <SergioMeneses> bueno en este punto

 23:45 <SergioMeneses> debemos crear una entrada para este nuevo aï¿½o

 23:46 <SergioMeneses> y sobre todo cuadrar las ciudades que van a participar

 23:46 <BrayanBautista> pregunta en bogotÃ¡ ya esta definida la fecha ?

 23:46 <SergioMeneses> no se si tenemos material para enviar BrayanBautista ?

 23:46 <Fori> huy

 23:47 <OScarprieto> BrayanBautista:  aparentemente es para el 18 de abril

 23:47 <SergioMeneses> BrayanBautista, no se... quien es el organizador del flisol bogota?

 23:47 <OScarprieto> BrayanBautista: como estamos de material?

 23:47 <juanquijano> Si hasta el momento flisol es el 18 de abril

 23:48 <OScarprieto> juanquijano: ud tiene esa info?

 23:48 <OScarprieto> gracias juanquijano

 23:48 <juanquijano> En la lista hay un mail con eso

 23:48 <BrayanBautista> juan tiene informaciÃ³n mas concreta

 23:48 <BrayanBautista> respecto al flisol

 23:48 <SergioMeneses> OScarprieto, BrayanBautista Fori juanquijano la verdad no hay informacion oficial al respecto http://flisol.info/FLISOL2015/Colombia/Bogota?highlight=%28\bCategoryCity\b%29

 23:48 <SergioMeneses> http://www.flisolbogota.org/

 23:48 <juanquijano> Jhosman envÃ­o un mail hace unos dÃ­as diciendo eso

 23:48 <OScarprieto> si SergioMeneses  aun no es publica pero estamos con juanquijano en el chat de organizadores

 23:48 <juanquijano> Exacto

 23:48 <OScarprieto> y hay se estan tratando varios temas del evento

 23:49 <juanquijano> Y en la lista hay un mail que dice eso

 23:49 <juanquijano> Yo voy a empezar a trabajar el tema de redes sociales

 23:49 <SergioMeneses> :o

 23:49 <BrayanBautista> juan

 23:49 <BrayanBautista> ya se definio sitio ?

 23:49 <BrayanBautista> los patrocinios como va ese tema ?

 23:49 <juanquijano> Al parecer idrd

 23:49 <BrayanBautista> LOL

 23:50 <juanquijano> Se pidiÃ³ a canonical

 23:50 <juanquijano> Y se estÃ¡n gestionando otros

 23:50 <OScarprieto> eso no es tema de esta reunion

 23:50 <SergioMeneses> bueno yo tengo una duda, Ubuntu-Colombia aparece como organizadores?

 23:50 <OScarprieto> OT OT

 23:51 <BrayanBautista> quien responde esa pregunta ?

 23:51 <SergioMeneses> jajajaja

 23:51 <SergioMeneses> no se

 23:51 <BrayanBautista> cuantos estan trabajos en el flisol como independientes y no como a nombre de UCO ?

 23:51 <OScarprieto> hasta donde yo se SergioMeneses  si deberia estar

 23:52 <juanquijano> TodavÃ­a no se si trabajarÃ© de manera independiente o a nombre de uco

 23:52 <SergioMeneses> OScarprieto, si claro... pero hasta este punto nadie ha invitado a la comunidad como organizador de ningun evento

 23:52 <BrayanBautista> el llamado a comunidades

 23:53 <BrayanBautista> hay una persona encargada para eso

 23:53 <BrayanBautista> en el flisol

 23:53 <SergioMeneses> ah bueno

 23:53 <BrayanBautista> esa persona debe escribir a la lista

 23:53 <SergioMeneses> eso era lo que queria saber :D

 23:53 <BrayanBautista> cuando ? no se, pero esta demorado -.- y tarde

 23:53 <SergioMeneses> BrayanBautista, mucho... a este punto lo que es material publicitario ya esta comprometido

 23:53 <SergioMeneses> aunque no esta la fecha oficial todavia

 23:54 <OScarprieto> haaa ok eso si es cierto SergioMeneses

 23:54 <SergioMeneses> bueno de momento seria ir mirando con que material disponemos y con que ciudades podemos trabajar

 23:54 <SergioMeneses> la idea es apoyar a todos los miembros de uco y donde nos inviten

 23:54 <SergioMeneses> :D

 23:54 <OScarprieto> yo hice el correo de llamado a trabajar y tambien a sido ..... silencioo

 23:55 <SergioMeneses> si OScarprieto toca estar pendientes

 23:55 <BrayanBautista> yo dare una conferencia

 23:55 <BrayanBautista> a nombre de UCO

 23:55 <SergioMeneses> yo he estado trabajando en la organizacion del flisol cucuta

 23:55 <SergioMeneses> pero aun tenemos mucho que hacer entonces por eso no he publicado nada todavia

 23:55 <SergioMeneses> BrayanBautista, ++

 23:56 <OScarprieto> yo estare trabajando en parte de organizaciond e flisol a nombre de uco y si no se consigue la gente para stand como lo dije en el correo tambien estare en stan apoyando

 23:56 <SergioMeneses> OScarprieto, ud va a estar en el stand?

 23:56 <OScarprieto> +1 SergioMeneses que cucuta tenga

 23:56 <BrayanBautista> todos para cucuta .p

 23:56 <juanquijano> Esooo

 23:57 <juanquijano> Paseo a cucuta

 23:57 <juanquijano> Jejejeje

 23:57 <OScarprieto> arriba SergioMeneses

 23:57 <SergioMeneses> o0

 23:57 <SergioMeneses> bueno luego vemos eso jejeje

 23:58 <OScarprieto> tengo una persona que es Jhon elias que nos apoyara en stand pero hace falta mas gente por que aca en bogota ese stand es p..tadode gente

 23:58 <OScarprieto> SergioMeneses: patrocina viajes a cucuta con estadia y tututu #todosaflisolcucuta

 23:58 <juanquijano> Oscar no haga Spam :p

 23:58 <SergioMeneses> de momento lo que nos queda es preparar la wiki para este aï¿½o y BrayanBautista necesitamos una lista con todo el material del que disponemos.... les parece?

 23:58 <OScarprieto> huyy eso es casi un siii Â¨

 00:00 <SergioMeneses> entonces asi quedan las tareas

 00:00 <BrayanBautista> muchachos yo maÃ±ana en seaq hago un calc de lo que tenemos en material (igual toca pedir, no se si un conference pack) y lo envio a la list del concilio

 00:00 <OScarprieto> listo , les parece tambien si todo se responde por el hilo y acreado de llamado a trabajar?

 00:00 <SergioMeneses> #action Crear el nuevo espacio en las wikis para la nueva edicion del flisol - SergioMeneses

 00:00 * meetingology Crear el nuevo espacio en las wikis para la nueva edicion del flisol - SergioMeneses

 00:00 <SergioMeneses> #action Crear una relacion del material disponible para el flisol - BrayanBautista

 00:00 * meetingology Crear una relacion del material disponible para el flisol - BrayanBautista

 00:01 <SergioMeneses> Fori, BrayanBautista juanquijano OScarprieto algo mas que agregar de momento a este tema del FLISOL?

 00:01 <juanquijano> Ya lo decidi trabajarÃ© a nombre de uco

 00:02 <OScarprieto> de mi parte solo gente .. gente y mas gente para apoyo ese dia

 00:02 <OScarprieto> Organizacion de pendones  y manteles

 00:02 <OScarprieto> yo = juanquijano

 00:02 <SergioMeneses> OScarprieto, si por favor cuadre con BrayanBautista para saber que material tienen uds alla

 00:03 <SergioMeneses> bueno asi quedamos en cuanto al FLISOL

 00:04 <SergioMeneses> #topic Reunion Presencial y Hacklab

 00:04 <SergioMeneses> Seï¿½ores a principios de Mayo voy a viajar a Bogota

 00:04 <OScarprieto> eso como diria la doctora NEXT

 00:04 <OScarprieto> fecha par ael hacklab

 00:04 <SergioMeneses> y me gustaria que nos reunieramos

 00:05 <SergioMeneses> y lanzar los hacklabs alli

 00:05 <SergioMeneses> Ademas de charlar acerca de Ubuntu y nuestra comunidad acompaï¿½ados de una Pizza :D

 00:05 <juanquijano> SergioMeneses bien la vaina

 00:05 <BrayanBautista> listo

 00:06 <BrayanBautista> nos reunimos en abbott

 00:06 <BrayanBautista> con sergio :p

 00:06 <juanquijano> BrayanBautista jajajaja

 00:06 <SergioMeneses> BrayanBautista, juanquijano OScarprieto Fori entonces tenemos que trabajar arto en los hacklabs

 00:06 <juanquijano> Yo no soy del Concilio pero ayudare en lo que este a mi alcance

 00:06 <BrayanBautista> exacto!!!!

 00:07 <SergioMeneses> juanquijano, pero ud esta aqui presente :D asi que esta interesado en ayudar ;)

 00:08 <Fori> Hola

 00:08 <juanquijano> Ola ke ase

 00:08 <Fori> En que van?

 00:08 <OScarprieto> juanquijano: no hay que ser del concilio para participar

 00:09 <SergioMeneses> listo entonces si es factible esa reunion presencial Fori BrayanBautista juanquijano OScarprieto ?

 00:09 * Fori tampoco es del concilio

 00:09 <Fori> Hay ya van por alla

 00:09 <juanquijano> Por mi parte si y apoyo el sitio que propone BrayanBautista

 00:10 <SergioMeneses> listo entonces :D

 00:10 <OScarprieto> que es abbott BrayanBautista ?

 00:10 <BrayanBautista> listo muy bien

 00:11 <SergioMeneses> listo entonces yo envio un mail con los detalles de mi viaje y pues alli ponemos un cronograma de trabajo :D

 00:11 <BrayanBautista> perfecto

 00:11 <OScarprieto> Fori murio le hiba a decir que si aguanta integrar los grupos de lfcs con el hacklab

 00:12 <SergioMeneses> OScarprieto, que es el ofcs?

 00:12 <BrayanBautista> Prieto

 00:12 <BrayanBautista> pero ese grupo que se armo no esta funcionando

 00:12 <BrayanBautista> no se estan poniendo de acuerdo

 00:12 <OScarprieto> lfcs certificationLFCS

 00:13 <SergioMeneses> ah bueno, ya arme un plan con BrayanBautista :D pero eso no tiene que ver con la reunion de momento

 00:13 <SergioMeneses> asi que sigamos

 00:13 <SergioMeneses> :D

 00:13 <OScarprieto> por eso brayan la idea es que se haga algo precencial con eso sabemos con quien realmente REALMENTE xcontar

 00:13 <OScarprieto> perdon la ortografia

 00:13 <Fori> OScarprieto: no me fregues

 00:13 <Fori> ...

 00:13 <BrayanBautista> perfecto

 00:13 <Fori> OScarprieto: ya mito el gdocs

 00:14 <BrayanBautista> igualmente yo les envio un correo

 00:14 <OScarprieto> Â¬Â¬ todo malo Fori ?

 00:14 <BrayanBautista> a forigua sergio y a ud

 00:14 <BrayanBautista> de algo que tengo planeado

 00:14 <SergioMeneses> BrayanBautista, OScarprieto eso es un ot

 00:14 <Fori> Ya vengo

 00:14 <SergioMeneses> no un tema del que debamos preocuparnos

 00:14 <SergioMeneses> o al menos no es del dominio del concilio

 00:15 <BrayanBautista> exacto

 00:15 <OScarprieto> ok tonces fecha para la reu ?

 00:15 <OScarprieto> estara muy encima hacerla este 21?

 00:16 <juanquijano> En mayo cuando venga SergioMeneses no?

 00:16 <SergioMeneses> OScarprieto, cual reunion?

 00:16 <OScarprieto> sabado 21de  marzo?

 00:16 <SergioMeneses> me perdi.... :S

 00:16 <SergioMeneses> estamos hablando de una reunion en Mayo que voy a subir a bogot

 00:16 <SergioMeneses> quedamos que les enviaba los detalles del viaje en estos dias

 00:16 <OScarprieto> el hacklab perdon

 00:16 <OScarprieto> SergioMeneses: hacer el hacklab este 21

 00:17 <SergioMeneses> no no OScarprieto

 00:17 <SergioMeneses> el hacklab es para Mayo

 00:17 <OScarprieto> pero SergioMeneses  en mayo seria dentro de dos meses :0

 00:17 <SergioMeneses> OScarprieto, si esta en lo cierto

 00:17 <SergioMeneses> OScarprieto, tenemos que cuadrar muchas cosas encuanto a los hacklabs

 00:18 <OScarprieto> wow pienso que se pueden presentar problemas logisticos o algo y como ha pÃ¡sado no se pueda realizar :(

 00:18 <SergioMeneses> ojo los hacklabs no seran lo de la certificacion que pensaron hacer en otro grupo

 00:18 <OScarprieto> hammm ok SergioMeneses entonces estare armando una reunion independiente de ese tema ;D

 00:18 <OScarprieto> estaba algo cruzado de temas SergioMeneses .

 00:19 <SergioMeneses> OScarprieto, como le dije, con BrayanBautista y Fori ya pensamos en algo

 00:19 <SergioMeneses> BrayanBautista, le va a pasar los detalles por privado

 00:19 <Fori> Buenas me recuerdan en que punto vamos?

 00:19 <SergioMeneses> Fori, en lo mismo, jejeje OScarprieto aun anda confundido

 00:19 * juanquijano se rÃ­e

 00:20 <OScarprieto> jajjaja no ya ya me ubique XD

 00:20 <OScarprieto> listo NEXT

 00:20 <SergioMeneses> listo OScarprieto

 00:20 <Fori> Es que preciso partidos buenos

 00:20 <SergioMeneses> ojo nosotros vamos a estudiar para la certificacion pero no seran los hacklabs

 00:21 <OScarprieto> Fori: no empiexe jaja

 00:21 <BrayanBautista> exacto

 00:21 <BrayanBautista> +1 SergioMeneses

 00:21 <Fori> TB

 00:21 <SergioMeneses> bueno pasemos al ultimo tema de la noche

 00:21 <SergioMeneses> #topic Ausencias a las Reuniones

 00:22 <SergioMeneses> Este es un tema que debemos abordar para poder trabajar comodamente y lograr nuestros objetivos en los tiempos planeados.

 00:22 <SergioMeneses> y la verdad no volvimos a saber de Jose o de Lina

 00:22 <BrayanBautista> lina ahora juega ingress

 00:22 <BrayanBautista> josÃ© desaparecido

 00:22 <SergioMeneses> BrayanBautista, lol

 00:23 <BrayanBautista> SergioMeneses, jaajajaja

 00:23 <OScarprieto> eso es OT BrayanBautista

 00:23 <OScarprieto> tenemos que hablar seriamente del tema de ausencias

 00:23 <SergioMeneses> bueno BrayanBautista OScarprieto tenemos que hacer algo

 00:23 <SergioMeneses> porque tenemos que saber si contamos con ellos o no, sobre todos con Jose que es miembro del concilio

 00:24 <SergioMeneses> porque sino llamamos a elecciones por su puesto y por el de Fori

 00:24 <OScarprieto> anteriro mente se hacia que con 3 o 4 ausencias realizara o tomara la decicion de renuncia conciderada no?

 00:25 <SergioMeneses> si claro https://wiki.ubuntu.com/ColombianTeam/Concilio

 00:25 <SergioMeneses> alli esta mencionado

 00:25 <SergioMeneses> tenemos que ponernos en contacto con ellos y saber que les ha pasado

 00:26 <OScarprieto> coloquemos eso como tarea3.

 00:26 <BrayanBautista> comuniquemonos con ellos, le decimos a jose que lo esperamos en la proxima reunion, si no le decimos que renuncie voluntariamente

 00:26 <OScarprieto> comunicarnos y saber si estan dispuestos a seguir o tiene n algun impedimento

 00:27 <SergioMeneses> BrayanBautista, le decimos que renuncie voluntariamente jejeje eso es como contradictorio jejeje

 00:28 <SergioMeneses> pero si tenemos que saber en que andan

 00:28 <SergioMeneses> Fori, ud cree que se puede comunicar con Jose?

 00:30 <SergioMeneses> yo creo que Fori tiene su numero telefonico, asi que el lo puede contactar

 00:30 <SergioMeneses> BrayanBautista, OScarprieto uds pueden contactar a Lina?

 00:30 <BrayanBautista> yo me comunico con lina

 00:30 <OScarprieto> SergioMeneses: puede colocarlo como tarea en meetology por fa

 00:31 <SergioMeneses> listo entonces

 00:31 <SergioMeneses> #action Contactar a Jose para saber acerca de las repetidas ausencias a las reuniones - Fori

 00:31 * meetingology Contactar a Jose para saber acerca de las repetidas ausencias a las reuniones - Fori

 00:32 <SergioMeneses> #action Contactar a Lina y informarle del cambio del horario de las reuniones - BrayanBautista

 00:32 * meetingology Contactar a Lina y informarle del cambio del horario de las reuniones - BrayanBautista

 00:32 <SergioMeneses> bueno OScarprieto juanquijano BrayanBautista Fori con esto terminamos los temas presentes

 00:32 <SergioMeneses> hay algo mas que discutir de momento?

 00:33 <BrayanBautista> hoy no hablamos de jhosman cierto

 00:33 <BrayanBautista> jajaja

 00:33 <OScarprieto> no

 00:33 <juanquijano> Jajajajaja

 00:33 <OScarprieto> segun nuestra agenda habemus terminado

 00:34 <SergioMeneses> lol

 00:34 <SergioMeneses> esos comentarios :S

 00:35 <OScarprieto> Que terminen de pasar un buen domingo Fori deja la aficion al fusbol XD BrayanBautista no memande mas privados yo no jalo para ese lado , SergioMeneses ojala venga a bogota ;D , juanquijano placeme verlo en estas reusss

 00:35 <SergioMeneses> bueno entonces asi quedamos , gracias por venir

 00:35 <BrayanBautista> perfecto

 00:35 <SergioMeneses> OScarprieto, BrayanBautista juanquijano Fori no se si nos podriamos reunir en 8 dias

 00:35 <SergioMeneses> hay aun mucho por hacer y el tiempo es corto

 00:35 <OScarprieto> eje casi cierro el chat XD

 00:35 <juanquijano> Por mi parte no hay lio

 00:36 <OScarprieto> SergioMeneses: igualmente

 00:36 <SergioMeneses> eso si tratemos de estar mas puntuales jejeje

 00:36 <BrayanBautista> en mi caso tampoco hay lio

 00:36 <OScarprieto> me parece aclaremos por lista SergioMeneses

 00:36 <SergioMeneses> si se fijan duramos un poco mas de una hora , ya que esperamos un rato

 00:36 <OScarprieto> yo me dormi SergioMeneses sorry :(

 00:36 <SergioMeneses> no hay lio OScarprieto vale!

 00:36 <SergioMeneses> #endmeeting

Generated by MeetBot 0.1.5 (http://wiki.ubuntu.com/meetingology)
