{|
  | '''Warning'''
  * This is a '''readonly''' and '''text-based''' archive of a deprecated wiki.
  * '''Images''' and '''attachments''' have been removed to conserve space.
  * '''Links''' may not work and there may be formatting issues.
  * A '''compressed''' version with images and the original syntax is in the repo '''Releases'''.
|}

__TOC__


== Reunión de Coordinación Concilio - Miercoles 05 de Mayo de 2014, 21:00 hrs ==

<nowiki>[[http://irclogs.ubuntu.com/2014/05/08/%23ubuntu-co-meeting.html|Log de la reunión]]</nowiki>  

<<BR>><nowiki>[[http://loco.ubuntu.com/meetings/ubuntu-co/882/detail/|Registro]]</nowiki> retrospectivo en el LoCo

=== Asistentes ===

{| class="wikitable"
|-
| {*} <nowiki>[[SergioMeneses]]</nowiki>
|-
| {*} <nowiki>[[julianarmando]]</nowiki>
|-
| {*} <nowiki>[[kcbart]]</nowiki>
|}

=== Invitados ===

{| class="wikitable"
|-
| {*} <nowiki>[[BrayanBautista]]</nowiki>
|-
| {*} <nowiki>[[ofp.prieto]]</nowiki>
|}

=== Agenda de Reunion ===
{| class="wikitable"
|-
| {*} Uso indebido del logo de Ubuntu
|-
| {*} Caída de sitio web de Ubuntu Colombia
|-
| {*} Actualización de la Wiki de Proyectos
|-
| {*} Campus Party Colombia 2014
|-
| {*} Actualización Visión y Objetivos de Ubuntu Colombia
|-
| {*} Proyecto Infografía y Desarrollo
|-
| {*} Uso de Telegram
|-
| {*} Reprogramación de reuniones
|}

=== Informe Reunion ===

{| class="wikitable"
|-
| {*} <nowiki>[[AndresMujica]]</nowiki> no asiste, puesto que se encuentra fuera del país, por cuestiones laborales. <nowiki>[[linaporras]]</nowiki> se encuentra en Transmilenio, y se le dificultad la conectidad. <nowiki>[[Jhosman]]</nowiki> se encuentra repartiendo volantes del FLISoL. Aunque no hay quorum se avanza en algunos temas.
|-
| {*} Apoyo al Proyecto Medellin Libre en el Programa Frida, los asistentes acuerdan realizar una noticia en el sitio web al respecto. <nowiki>[[http://www.youtube.com/watch?v=lRVx5twhmoA|Video del Proyecto]]</nowiki>
|-
| {*} <nowiki>[[kcbart]]</nowiki> nos cuenta sobre el proyecto <nowiki>[[http://www.youtube.com/watch?v=lRVx5twhmoA|EducaLibre]]</nowiki>, el cual luego deberá ser aprobado. Jairo Serrano y Jiliar Silgado, estarán acompañando el desarrollo de curso. También se realizará la instalación de Ubuntu en los  equipos del colegio, esto se realizará con el apoyo de la fundación <nowiki>[[http://caribemesh.org/|CaribeMesh]]</nowiki>
|-
| {*} <nowiki>[[SeergioMeneses]]</nowiki> informa que este fin de semana enviará la revisión de los proyectos
|-
| {*} <nowiki>[[kcbart]]</nowiki> plantea la necesidad de mejorar la participación de la comunidad en los diferentes eventos.
|-
| {*} <nowiki>[[julianarmando]]</nowiki> plantea la necesidad de cambiar los horarios de las reuniones, <nowiki>[[kcbart]]</nowiki> recuerda <nowiki>[[https://wiki.ubuntu.com/ColombianTeam/Concilio#Reglas_Miembros_Concilio| reglas del concilio]]</nowiki>; <nowiki>[[SergioMeneses]]</nowiki> considera que las reuniones se deben hacer eficientes, aplicar las reglas frente a las inasistencias, y que de ser necesario se cambie el horario de las reuniones. <nowiki>[[kcbart]]</nowiki> invita a recordar: <nowiki>[[https://wiki.ubuntu.com/ColombianTeam/Concilio#A.2BAL8-Qu.2BAOk_se_debe_tener_en_cuenta_para_las_reuniones.3F|a tener en cuenta para las reuniones]]</nowiki> y <nowiki>[[https://wiki.ubuntu.com/ColombianTeam/Concilio#Reglas_de_Reuniones| Reglas de las reuniones]]</nowiki>
|-
| {*} <nowiki>[[kcbart]]</nowiki> considera que es necesario retomar los reportes periódicos, con fines de re-verificación del equipo; se hablará de este tema con <nowiki>[[AndresMujica]]</nowiki>
|-
| {*} <nowiki>[[kcbart]]</nowiki> evidencia que faltan reportes de las reuniones, sin embargo, no se delega esta tarea a nadie.
|}
<<BR>>

{| class="wikitable"
|-
| '''''Proximo Moderador por definir'''''
|}
