{|
| '''Warning'''
* This is a '''readonly''' and '''text-based''' archive of a deprecated wiki.
* '''Images''' and '''attachments''' have been removed to conserve space.
* '''Links''' may not work and there may be formatting issues.
* A '''compressed''' version with images and the original syntax is in the repo '''Releases'''.
|}

__TOC__



Listado de tareas pendientes del Concilio Ubuntu Colombia

Los responsables de cada tarea deben indicar el estado (En proceso, Necesita Información, Delegada, Terminada=

=== Lista de Tareas ===

{| class="wikitable"
|-
| Tarea
|-
| Hay miembros oficiales que no tienen firmado el code of conduct
|}

=== Reunión Agosto 09/2010 ===

{| class="wikitable"
|-
| Tarea
| Responsable
| Estado
|-
| <rowbgcolor="#CCFFCC"> TAREA0: Programar en el calendario de u-co la reunión de reaproval y citar al concilio y a los miembros de la comunidad que quieran asistir.
| RESP: hollman_
| DONE
|-
| <rowbgcolor="#CCFFCC"> TAREA1: Enviar mail borrador de apoyo a SHAPADO al concilio para discutir brevemente y enviar a LoCo contacts y al blog de ingforigua y hollman_
| RESP: darkhole
| DONE
|-
| <rowbgcolor="#CCFFCC"> TAREA2: Programar en el wiki de Reapproval la presentación de Ubuntu Colombia.
| RESP: <nowiki>[[AndresMujica|Andres Mujica]]</nowiki>
| DONE
|-
| <rowbgcolor="#CCFFCC"> TAREA3: Alistar lo de los Logos para votación
| RESP: darkhole
| DONE
|-
| <rowbgcolor="#FFCCCC"> TAREA4: Usar mumble en la próxima reunión.
| RESP: Todos
| FAIL
|-
| <rowbgcolor="#FFCCCC">  TAREA5: hollman_ gastará corralisima a andresmujica para entregarle el resto de cosas del concilo
| resp: hollman_ <nowiki>[[AndresMujica|Andres Mujica]]</nowiki>
| FAIL
|-
| <rowbgcolor="#CCFFCC"> TAREA6: Pedir ayuda para lo del OOOPS cambiando el contacto en #launchpad
| RESP: <nowiki>[[AndresMujica|Andres Mujica]]</nowiki>
| DONE
|-
| <rowbgcolor="#CCFFCC"> TAREA7: Enviar un correo a la lista de u-co informando sobre los requerimientos para solicitar apoyo a eventos por parte de Ubuntu Colombia
| resp: <nowiki>[[AndresMujica|Andres Mujica]]</nowiki>
| DONE
|-
| <rowbgcolor="#CCFFCC"> TAREA8: Enviar un correo a la lista presentando al concilio y presentandome como contacto. esto antes del anterior.
| resp: <nowiki>[[AndresMujica|Andres Mujica]]</nowiki>
| DONE
|-
| <rowbgcolor="#CCFFCC"> TAREA9: Responderles a los de Manizales que si les damos apoyo pero que necesitamos el miembro y el compromiso de publicar,
| resp: <nowiki>[[AndresMujica|Andres Mujica]]</nowiki>
| DONE
|-
| <rowbgcolor="#FFCCCC"> TAREA10: kuadrosx va a hacer el papeleo y vueltas para hacerse miembro del team el próximo jueves
| resp: kuadrosx
| FAIL
|-
| <rowbgcolor="#FFCCCC"> TAREA!!: kuadrosx convencer a a Andphe de que hag alo mismo que ud va a hacer el jueves
| RESP: KUADROSX
| FAIL
|-
| <rowbgcolor="#CCFFCC"> TAREA12: Identificar miembros de la comunidad para invitarlos a hacerse team members y que asuman funciones de moderador en lista y en canal IRC
| resp: TODOS
| DONE
|-
| <rowbgcolor="#CCFFCC"> TAREA13: Actualizar el wiki con las tareas.
| resp: <nowiki>[[AndresMujica|Andres Mujica]]</nowiki>
| DONE
|}

=== Reunión Agosto 16/2010 ===

{| class="wikitable"
|-
| Tarea
| Responsable
| Estado
|-
| <rowbgcolor="#CCFFCC"> TAREA0: Enviar mail invitando a reapproval
| RESP: <nowiki>[[DanielFCaicedo|DanielF]]</nowiki>
| DONE
|-
| <rowbgcolor="#CCFFCC"> TAREA1: Configurar chat en pagina U-CO
| RESP: darkhole
| DONE
|-
| <rowbgcolor="#CCFFCC"> TAREA2: Opinar sobre el comunicado shapado y publicarlo en los blogs
| RESP: CONCILIO, Hollman, IngForigua
| DONE
|-
| <rowbgcolor="#FFCCCC"> TAREA3: Armar wiki de agenda para reuniones
| RESP: <nowiki>[[AndresMujica|Andres Mujica]]</nowiki>
| FAIL
|-
| <rowbgcolor="#FFCCCC"> TAREA4: Armar Ubuntu Global Jam con charlas participativas con participación de darkhole IngForigua <nowiki>[[AndresMujica|Andres Mujica]]</nowiki> <nowiki>[[SergioMeneses|Sergio Meneses]]</nowiki> en la Ulibre y por IRC para el sábado 28 de agosto.
| RESP: IngForigua
| FAIL
|-
| <rowbgcolor="#CCFFCC"> TAREA5: Armar el global jam por IRC para las regionales.
| RESP: <nowiki>[[SergioMeneses|Sergio Meneses]]</nowiki> y sepirothem
| DONE
|-
| <rowbgcolor="#CCFFCC">  TAREA6: Pedir un conference pack para U-CO
| RESP: <nowiki>[[AndresMujica|Andres Mujica]]</nowiki>
| DONE
|-
| <rowbgcolor="#CCFFCC">   TAREA7: Enviar lista al concilio pidiendo datos de merchandising (cd, pendones, etc) para ver que tenemos y quien los tiene
| RESP: <nowiki>[[AndresMujica|Andres Mujica]]</nowiki>
| DONE
|-
| <rowbgcolor="#CCFFCC">   TAREA8: Armar acta de reuniones del 9 y 16 de Agosto
| RESP: <nowiki>[[SergioMeneses|Sergio Meneses]]</nowiki>
| DONE
|}

=== Reunión Septiembre 27/2010 ===

{| class="wikitable"
|-
| Tarea
| Responsable
| Estado
|-
| <rowbgcolor="#CCFFCC"> TAREA0: realizar la votación para la segunda ronda del logo en LP
| RESP: Hollman
| DONE
|-
| <rowbgcolor="#CCFFCC"> TAREA1: Redactar email para la reunión de todos los miembros del team
| RESP: IngForigua
| DONE
|-
| <rowbgcolor="#CCFFCC"> TAREA2: Alimentar la wiki de los eventos de Girardot y Barranquilla
| RESP: Daniel, Emmanuel
| DONE
|-
| <rowbgcolor="#CCFFCC"> TAREA3: Organizar reunión presencial el viernes 01/10/10
| RESP: HollmanEnciso
| DONE
|-
| <rowbgcolor="#CCFFCC"> TAREA4: Reorganizar los teams que conforman <nowiki>[[ColombianTeam]]</nowiki>
| RESP: <nowiki>[[SergioMeneses|Sergio Meneses]]</nowiki> <nowiki>[[alarconj|Julian Alarcon]]</nowiki>
| DONE
|}

=== Reunión Noviembre 8/2010 ===

{| class="wikitable"
|-
| Tarea
| Responsable
| Estado
|-
| <rowbgcolor="#CCFFCC"> TAREA0: Convocar y capacita abiertamente a la comunidad a administrar la lista
| RESP: Hollman
| DONE
|}

=== Reunión Noviembre 22/2010 ===

{| class="wikitable"
|-
| Tarea
| Responsable
| Estado
|-
| <rowbgcolor="#FFCCCC"> TAREA0: Redactar un acta de las concusiones de la reunión del equipo de soporte.
| RESP: <nowiki>[[SergioMeneses|Sergio Meneses]]</nowiki>
| FAIL
|-
| <rowbgcolor="#FFCCCC"> TAREA1: Organizar y ver como se puede hacer un motu en 1 año.
| RESP: <nowiki>[[AndresMujica|Andres Mujica]]</nowiki>
| FAIL
|-
| <rowbgcolor="#FFCCCC"> TAREA2: Acta de la reunión general.
| RESP: <nowiki>[[AndresMujica|Andres Mujica]]</nowiki>
| FAIL
|-
| <rowbgcolor="#FFCCCC"> TAREA3: Designar un grupo para que busque los eventos de este año en la wiki y solicitando abiertamente en la lista para poder publicarlos en la pagina.
| RESP: IngForigua
| FAIL
|-
| <rowbgcolor="#CCFFCC"> TAREA4: Logotipo de ubuntu colombia 2011
| RESP: darkhole
| DONE
|-
| <rowbgcolor="#CCFFCC"> TAREA5: Ubucon
| RESP: sepirothem
| DONE
|}

 
=== Reunión enero 31/2011 ===

{| class="wikitable"
|-
| Tarea
| Responsable
| Estado
|-
| <rowbgcolor="#CCFFCC"> TAREA0: Realizar actualizaciones con las tareas cumplidas en esta wiki de TODO
| RESP: TODOS
| DONE
|-
| <rowbgcolor="#CCFFCC"> TAREA1: Coordinar la elecciòn del nuevo horario a través de la lista del concilio
| RESP: <nowiki>[[alarconj|Julian Alarcon]]</nowiki>
| DONE
|-
| <rowbgcolor="#CCFFCC"> TAREA2: Informar y estar al tanto de los avances de la unificación de esfueros de los LoCos de habla hispana
| RESP: Sergio Meneses
| DONE
|-
| <rowbgcolor="#CCFFCC"> TAREA3: Realizar invitacion para que los miembros grupos de Ubuntu Colombia alternos se unan al <nowiki>[[http://www.facebook.com/group.php?gid=6244532521grupo oficial]]</nowiki>
| RESP: Cesar Gomez
| DONE
|-
| <rowbgcolor="#CCFFCC"> TAREA4: Definir ideas para ver que se debe hacer con las cuentas de Google Apps de Ubuntu Colombia (@ubuntu-co.com)
| RESP: TODOS
| DONE
|-
| <rowbgcolor="#CCFFCC"> TAREA5: Enviar material a Sergio Meneses
| RESP: <nowiki>[[AndresMujica|Andres Mujica]]</nowiki>
| DONE
|-
| <rowbgcolor="#CCFFCC"> TAREA6: Organizar la presencia de Ubuntu Colombia en el Flisol de Bucaramanga
| RESP: Sergio Meneses
| DONE
|-
| <rowbgcolor="#CCFFCC"> TAREA7: Contactar a Jairo Serrano y empezar a organizar el Ubucon, invitarlos a una reunion del concilio
| RESP: <nowiki>[[AndresMujica|Andres Mujica]]</nowiki>, Juan Marquez, Emmanuel Rosales
| DONE
|-
| <rowbgcolor="#FFCCCC"> TAREA8: Realizar reunión con el proyecto Soporte para organizar mejor
| RESP: Sergio Meneses, Diego Forigua
| FAIL
|-
| <rowbgcolor="#CCFFCC"> TAREA9: Realizar la actualización del logo de Ubuntu Colombia en los distintos medios de comunicación
| RESP: <nowiki>[[alarconj|Julian Alarcon]]</nowiki>
| DONE
|-
| <rowbgcolor="#CCFFCC"> TAREA10: Actualizar la wiki de Cesar Gomez
| RESP: Cesar Gomez
| DONE
|-
| <rowbgcolor="#CCFFCC"> TAREA11: Evaluar la posición frente al papel de Jose Gutierres en Ubuntu Colombia en la proxima reunión
| RESP: TODOS
| DONE
|}

=== Reunión marzo 28/2011 ===

{| class="wikitable"
|-
| Tarea
| Responsable
| Estado
|-
| <rowbgcolor="#CCFFCC"> Tarea0: Hablar con jorge calderon para lo de las cuentas de @ubuntu-co.com
| RES: <nowiki>[[alarconj|Julian Alarcon]]</nowiki>
| DONE
|}

=== Reunión febrero 14/2011 ===

{| class="wikitable"
|-
| Tarea
| Responsable
| Estado
|-
| <rowbgcolor="#CCFFCC"> Tarea0: Ir editando la wiki del Team
| RES: TODOS
| DONE
|-
| <rowbgcolor="#FFCCCC"> Tarea1: Informe del proyecto soporte
| RES: IngForigua y <nowiki>[[SergioMeneses|Sergio Meneses]]</nowiki>
| FAIL
|-
| <rowbgcolor="#FFCCCC"> Tarea2: Ir armando la Ubuntu Global Jam dentro del Team
| RES: <nowiki>[[SergioMeneses|Sergio Meneses]]</nowiki>
| FAIL
|-
| <rowbgcolor="#CCFFCC"> Tarea3: Contactar a los organizadores del FLISOL Cali y mirar como participar
| RES: josegutierrez
| DONE
|-
| <rowbgcolor="#CCFFCC"> Tarea4: Contactar a los organizadores del FLISOL Bucaramanga y mirar como participar
| RES: Cesar
| DONE
|}

=== Reunión Julio 04/2011 ===

{| class="wikitable"
|-
| Tarea
| Responsable
| Estado
|-
| <rowbgcolor="#CCFFCC"> Tarea1: Actualizar wiki flisol cali
| Resp:  IngForigua
| DONE
|-
| <rowbgcolor="#FFCCCC"> Tarea2: Informe del proyecto soporte
| Resp:  IngForigua y <nowiki>[[SergioMeneses|Sergio Meneses]]</nowiki>
| FAIL
|-
| <rowbgcolor="#CCFFCC"> Tarea3: Solicitar a la lista voluntarios para hacer los iconos del wiki con texto abajo
| resp: <nowiki>[[SergioMeneses|Sergio Meneses]]</nowiki>
| DONE
|-
| <rowbgcolor="#FFFFCC"> Tarea4: Replicar el encabezado en todas las paginas del wiki (depende TODO3)
| resp:  por definir
| 
|-
| <rowbgcolor="#CCFFCC"> Tarea5: Enviar un correo informando el EOL de correos ubuntu-co.com y programar el borrado/desactivado de las mismas en 60 días.
| Resp:  darkhole
| DONE
|-
| <rowbgcolor="#CCFFCC"> Tarea6: Unirse al grupo oficial de facebook (TODO6.1 Crear nuevo grupo en Facebook resp: <nowiki>[[SergioMeneses|Sergio Meneses]]</nowiki>)  e invitar a todos sus contactos en facebook a unirse a el
| resp: TODOS
| DONE
|-
| <rowbgcolor="#CCFFCC"> Tarea7: Publicitar por las redes sociales twitter e identi.ca el grupo oficial de facebook
| resp: TODOS
| DONE
|-
| <rowbgcolor="#FFCCCC"> Tarea8: Crear el grupo oficial en Google+
| resp <nowiki>[[SergioMeneses|Sergio Meneses]]</nowiki>
| FAIL
|-
| <rowbgcolor="#CCFFCC"> Tarea9:  Averiguar como nombrar de coordinadora a Lina en el grupo de Facebook.
| resp <nowiki>[[SergioMeneses|Sergio Meneses]]</nowiki>
| DONE
|-
| <rowbgcolor="#FFCCCC"> Tarea10: Organizar y ver como se puede hacer un motu en 1 año.
| resp <nowiki>[[AndresMujica|Andres Mujica]]</nowiki>
| FAIL
|-
| <rowbgcolor="#CCFFCC"> Tarea11: Armar wiki de agenda para reuniones
| resp <nowiki>[[AndresMujica|Andres Mujica]]</nowiki>
| DONE
|-
| <rowbgcolor="#CCFFCC"> Tarea12: Llevar material a julian bohorquez en ibague.
| resp <nowiki>[[linaporras|Lina Porras]]</nowiki>
| DONE
|-
| <rowbgcolor="#CCFFCC"> Tarea13: Publicitar participación en campus party por medio de email a la lista/blog en planet/wiki
| resp <nowiki>[[SergioMeneses|Sergio Meneses]]</nowiki>, darkhole, IngForigua, czam
| DONE
|-
| <rowbgcolor="#CCFFCC"> Tarea14: Bajo la coordinacion de Gryphon_ , <nowiki>[[SergioMeneses|Sergio Meneses]]</nowiki> e IngForigua van a preparar conferencias para evento Festival Internacional de Software Libre y Productividad (UPC Girardot)
| resp  Gryphon_ <nowiki>[[SergioMeneses|Sergio Meneses]]</nowiki> IngForigua
| DONE
|-
| <rowbgcolor="#CCFFCC"> Tarea15: Armar wiki para coordinar participacion de ubuntu colombia en el SFD y establecer comunicacion con los que participaron por Ubuntu el año pasado
| resp <nowiki>[[linaporras|Lina Porras]]</nowiki>
| DONE
|}

=== Reunión Julio 18/2011 ===

{| class="wikitable"
|-
| Tarea
| Responsable
| Estado
|-
| <rowbgcolor="#FFCCCC"> Tarea1: Convocar a reunion Proyecto Soporte
| Resp:  <nowiki>[[SergioMeneses|Sergio Meneses]]</nowiki>
| FAIL
|-
| <rowbgcolor="#CCFFCC"> Tarea2: Enviar mensajes a todos los miembros de ubuntu colombia, que contestaron el mensaje de convocatoria para el Proyecto de Documentación, y definir fecha de la primera reunion de este proyecto
| Resp:  <nowiki>[[SergioMeneses|Sergio Meneses]]</nowiki>
| DONE
|-
| <rowbgcolor="#CCFFCC"> Tarea3: Revisar que sucede con la lista de Ubuntu Colombia, por la baja cantidad de mensajes recibidos diariamente
| Resp:  josegutierrez darkhole
| DONE
|-
| <rowbgcolor="#CCFFCC"> Tarea4: Publicar el reconocimiento que fue dado a nuestro compañero Julian Bohorquez, durante el campusparty 2011, en todos los medios de comunicación virtual (facebook, twitter, google+, lista de correo, etc)
| Resp:  TODOS
| DONE
|}

=== Reunión Agosto 01/2011 ===

{| class="wikitable"
|-
| Tarea
| Responsable
| Estado
|-
| <rowbgcolor="#FFCCCC"> Tarea1: Elaboración de formatos para el registro de actividades de los proyectos
| Resp: Daniel
| FAIL
|-
| <rowbgcolor="#FFFFCC"> Tarea2: Organización del aniversario de Ubuntu-co
| Resp: <nowiki>[[alarconj|Julian Alarcon]]</nowiki>
| 
|-
| <rowbgcolor="#CCFFCC"> Tarea3: Enviar email avisando a las ciudades faltantes acerca de la participación en el SFD
| Resp: IngForigua
| DONE
|-
| <rowbgcolor="#FFCCCC"> Tarea4: Enviar email avisando acerca de la UBUCON
| Resp: <nowiki>[[SergioMeneses|Sergio Meneses]]</nowiki>
| FAIL
|}

=== Reunión Agosto 15/2011 ===

{| class="wikitable"
|-
| <rowbgcolor="#CCFFCC"> Tarea0: responder el email de SFD con las activides que realizaremos en SFD
| Resp: Todos
| DONE
|-
| <rowbgcolor="#CCFFCC"> Tarea1: Registrar charlas, talleres y stand para SFD y promover la participacion de ubuntu Colombia Resp Todos
| Resp: Todos
| DONE
|-
| <rowbgcolor="#CCFFCC"> Tarea3: Coordinar la participacion de Ubuntu colombia con los demas teams la participacion en el UGJ
| Resp: <nowiki>[[SergioMeneses|Sergio Meneses]]</nowiki>
| DONE
|-
| <rowbgcolor="#CCFFCC"> Tarea4: Conseguir sitio pal UGJ
| Resp: <nowiki>[[linaporras|Lina Porras]]</nowiki>
| DONE
|}

=== Reunión Septiembre 27/2011 ===

{| class="wikitable"
|-
| <rowbgcolor="#CCFFCC"> Tarea0: Poner reportes de actividades Recientes en la wiki y en la pagina de Ubuntu-co
| Resp: ingforigua <nowiki>[[SergioMeneses|Sergio Meneses]]</nowiki>
| DONE
|-
| <rowbgcolor="#CCFFCC"> Tarea1: coordinar la release party en la casa de jgonzales
| Resp: Todos
| DONE
|-
| <rowbgcolor="#CCFFCC"> Tarea2 Registrar el canal de meetings
| Resp: <nowiki>[[AndresMujica|Andres Mujica]]</nowiki>
| DONE
|-
| <rowbgcolor="#FFCCCC"> Tarea3: Reporte de progresos Aniversario
| Resp: Darkhole
| FAIL
|}

=== Reunión Octubre 11/2011 ===

{| class="wikitable"
|-
| <rowbgcolor="#CCFFCC"> Tarea0: Reporte de progresos Aniversario
| Resp: IngForigua
| DONE
|-
| <rowbgcolor="#CCFFCC"> Tarea1: Poner reportes de actividades Recientes en la wiki y en la pagina de Ubuntu-co
| Resp: IngForigua <nowiki>[[SergioMeneses|Sergio Meneses]]</nowiki>
| DONE
|-
| <rowbgcolor="#CCFFCC"> Tarea2 Registrar el canal de meetings
| Resp: <nowiki>[[AndresMujica|Andres Mujica]]</nowiki>
| DONE
|-
| <rowbgcolor="#CCFFCC"> Tarea2 Enviar correo a la lista en busca de conferencistas para Tecnoferia Faca
| Resp: <nowiki>[[AndresMujica|Andres Mujica]]</nowiki>
| DONE
|-
| <rowbgcolor="#CCFFCC"> Tarea1: coordinar la release party en la casa de jgonzales (carpa)
| Resp: IngForigua
| DONE
|}

=== Reunión Octubre 25/2011 ===

{| class="wikitable"
|-
| <rowbgcolor="#CCFFCC"> Tarea0: Enviar cds Oneiric a miembros del concilio
| Resp: <nowiki>[[AndresMujica|Andres Mujica]]</nowiki>
| DONE
|-
| <rowbgcolor="#CCFFCC"> Tarea1: Pasar el owner de la wiki de Gamers a danielf:
| Resp: <nowiki>[[SergioMeneses|Sergio Meneses]]</nowiki>
| DONE
|-
| <rowbgcolor="#FFFFCC"> Tarea2 Tomar el control de los proyectos u-co para asignarlos de acuerdo a los responsables
| Resp: <nowiki>[[AndresMujica|Andres Mujica]]</nowiki>
| 
|-
| <rowbgcolor="#CCFFCC"> Tarea3 Informar a la lista las fechas y actividades
| Resp: Ingforigua
| DONE
|-
| <rowbgcolor="#FFFFCC"> Tarea4: Invitar a las otras comunidades y hacer propaganda al respecto
| Resp: TODOS
| 
|-
| <rowbgcolor="#FFFFCC"> Tarea5: Organizar logistica del evento
| Resp: <nowiki>[[DanielFCaicedo|DanielF]]</nowiki> e IngForigua
| 
|-
| <rowbgcolor="#CCFFCC"> Tarea6: Armar manual de moderacion reuniones concilio
| Resp: <nowiki>[[SergioMeneses|Sergio Meneses]]</nowiki> y <nowiki>[[AndresMujica|Andres Mujica]]</nowiki>
| DONE
|-
| <rowbgcolor="#CCFFCC"> Tarea7: enviar listado de reuniones efectuadas sin acta para que cada moderador se ponga al dia
| Resp: <nowiki>[[AndresMujica|Andres Mujica]]</nowiki>
| DONE
|}

=== Reunión Noviembre 22/2011 ===

{| class="wikitable"
|-
| <rowbgcolor="#CCFFCC"> Tarea0: Incentivar el uso de las redes sociales de U-co en especial la fan page de U-co
| Resp: Todos
| DONE
|-
| <rowbgcolor="#CCFFCC"> Tarea1: Pasar urls de los perfiles de facebook de los miembros del concilio a JHOSMAN_
| Resp: IngForigua
| DONE
|-
| <rowbgcolor="#FFFFCC"> Tarea2 Iniciar gestiones con los lideres en los proyectos
| Resp: <nowiki>[[SergioMeneses|Sergio Meneses]]</nowiki>
| 
|-
| <rowbgcolor="#CCFFCC"> Tarea3 crear paquete con wallpapers de ubuntu colombia y subirlos al ppa
| Resp: Todos
| DONE
|-
| <rowbgcolor="#FFFFCC"> Tarea4 Documentar el evento pasado de girardot
| Resp: <nowiki>[[DanielFCaicedo|DanielF]]</nowiki>
| 
|-
| <rowbgcolor="#CCFFCC"> Tarea5 coordinar participacion de uco en barcamp este 17 de diciembre
| Resp: IngForigua
| DONE
|-
| <rowbgcolor="#CCFFCC"> Tarea6 Coordinar transporte a girardot
| Resp: <nowiki>[[DanielFCaicedo|DanielF]]</nowiki> y <nowiki>[[AndresMujica|Andres Mujica]]</nowiki>
| DONE
|-
| <rowbgcolor="#CCFFCC"> Tarea7 Difundir masivamente el aniversario en redes sociales y listas de correo
| Resp: Todos
| DONE
|}

=== Reunión Diciembre 6/2011 ===

{| class="wikitable"
|-
| <rowbgcolor="#CCFFCC"> Tarea1: Enviar correo a la lista y  a facebook y a twitter informando que OFICIALMENTE Ubuntu Colombia dara transporte para llegar a Giradot ubicando un transporte a la 2pm en hackbo y ese mismo llegara a terminal del sur a las 4pm y de ahi sale a Girardot. Organizar asistencias
| Resp: <nowiki>[[alarconj|Julian Alarcon]]</nowiki>/<nowiki>[[linaporras|Lina Porras]]</nowiki>
| DONE
|-
| <rowbgcolor="#CCFFCC"> Tarea2: Contactar por cielo tierra y mar a sebastian rozo para lo del transporte
| Resp: <nowiki>[[linaporras|Lina Porras]]</nowiki>
| DONE
|-
| <rowbgcolor="#CCFFCC"> Tarea3: Recibir gente desde las 4 en la U Piloto en Girardot
| Resp: <nowiki>[[DanielFCaicedo|DanielF]]</nowiki>
| DONE
|-
| <rowbgcolor="#CCFFCC"> Tarea4: Coordina con el del barco para que la comida este tipo 8pm
| Resp: <nowiki>[[DanielFCaicedo|DanielF]]</nowiki>
| DONE
|-
| <rowbgcolor="#CCFFCC"> Tarea5: Guardar la plata para pagarle al del transporte el dia del hackbo
| Resp: IngForigua
| DONE
|-
| <rowbgcolor="#CCFFCC"> Tarea6: Va al hackbo y si se llena el bus monta a 4 al carro, si no se llena va por Samuel y se va pa girardot
| Resp: <nowiki>[[AndresMujica|Andres Mujica]]</nowiki>
| DONE
|}

=== Reunión Enero 10/2012 ===

{| class="wikitable"
|-
| <rowbgcolor="#CCFFCC"> Tarea1: Actualizar la wiki de Actividades y/o Tareas
| Resp: JoseGutierrez
| DONE
|-
| <rowbgcolor="#CCFFCC"> Tarea2: Iniciar el informe anual de ubuntu colombia 2011
| Resp: <nowiki>[[SergioMeneses|Sergio Meneses]]</nowiki>
| DONE
|-
| <rowbgcolor="#FFFFCC"> Tarea3: Utilizar Redes Sociales Libres como identi.ca para comunicar Informacion de Ubuntu y de nuestra Comunidad
| Resp: TODOS
| 
|-
| <rowbgcolor="#FFFFCC"> Tarea4: Gestinar participacion de Ubuntu Colombia en el Flisol Bogota
| Resp: <nowiki>[[linaporras|Lina Porras]]</nowiki> / Liliana
| 
|}

=== Reunión Enero 24/2012 ===
{| class="wikitable"
|-
| <rowbgcolor="#FFCCCC"> Tarea1: generar el listado de los ubuntu member y la lista de karma del team.
| Resp: <nowiki>[[AndresMujica|Andres Mujica]]</nowiki>
| FAIL
|-
| <rowbgcolor="#CCFFCC"> Tarea2: generar la wiki del FLISOL 2012
| Resp: <nowiki>[[SergioMeneses|Sergio Meneses]]</nowiki>
| DONE
|-
| <rowbgcolor="#CCFFCC"> Tarea3: Generar el inventario y mirar como integrarlo con la wiki
| Resp: <nowiki>[[DanielFCaicedo|DanielF]]</nowiki>
| DONE
|-
| <rowbgcolor="#FFCCCC"> Tarea4: Armar la wiki e invitación para la fiesta de lanzamiento 12.04
| Resp: <nowiki>[[SergioMeneses|Sergio Meneses]]</nowiki>
| FAIL
|}

=== Reunión Abril 17/2012 ===
{| class="wikitable"
|-
| <rowbgcolor="#CCFFCC"> TAREA1:  Enviar correo a la lista indicando que se requiere quemar 500 CDs para flisol candelaria y bogota, para lo cual se necesita 1.  plata y 2. voluntarios que los quemen.
| RESP:  <nowiki>[[linaporras|Lina Porras]]</nowiki>
| DONE
|-
| <rowbgcolor="#CCFFCC"> TAREA2:  Averiguar con los quemadores del centro cuanto cobran por hacer los 500 cds con sus supermaquinas de pirateria
| RESP:  <nowiki>[[Jhosman55|Jhosman]]</nowiki> DONE
| 
|-
| <rowbgcolor="#FFFFCC"> TAREA3:  Registrar flisol girardot
| RESP.  <nowiki>[[DanielFCaicedo|DanielF]]</nowiki>
| 
|-
| <rowbgcolor="#CCFFCC"> TAREA4:  Averiguar como es lo del stand en #FlisolCandelaria y enviar correo a la lista solicitando gente para ese dia
| RESP:  <nowiki>[[linaporras|Lina Porras]]</nowiki>
| DONE
|-
| <rowbgcolor="#CCFFCC"> TAREA5:  Cerrar el hilo Invitación para apoyar en el stand del FLISoL Bogotá- 5 de mayo  indicando quienes quedaron inscritos para hacerse cargo del stand de UCO en #FlisolBogota
| RESP: <nowiki>[[Jhosman55|Jhosman]]</nowiki>
| DONE
|-
| <rowbgcolor="#CCFFCC"> TAREA6 organizar stand y particiaicon flisol candelaria
| RESP:  <nowiki>[[linaporras|Lina Porras]]</nowiki>
| DONE
|-
| <rowbgcolor="#CCFFCC">> TAREA7:  Hacer un diseño play para el volante de UCO en los flisoles
| RESP:  darkhole
| DONE
|-
| <rowbgcolor="#FFCCCC"> TAREA8: Organizar hacklab y fiesta de lanzamiento simultanea para el 26/05/12 en hackbo comiendo pizza
| RESP:  <nowiki>[[linaporras|Lina Porras]]</nowiki>
| FAIL
|-
| <rowbgcolor="#CCFFCC"> TAREA9: Conseguir quien dicte un hacklab llamativo o dictar uno para el 26/05/12
| RESP: <nowiki>[[AndresMujica|Andres Mujica]]</nowiki>
| DONE
|-
| <rowbgcolor="#FFCCCC"> TAREA9: Dictar charla en hacklab
| RESP:  <nowiki>[[SergioMeneses|Sergio Meneses]]</nowiki>
| FAIL
|-
| <rowbgcolor="#FFCCCC"> TAREA10:  Reunion durante hacklab del 26/05/12 para discutir reaproval del team
| RESP: TODOS
| FAIL
|-
| <rowbgcolor="#CCFFCC"> TAREA11:  Comenzar a armar wiki de reaproval 2012
| RESP: <nowiki>[[AndresMujica|Andres Mujica]]</nowiki>
| DONE
|-
| <rowbgcolor="#FFCCCC"> TAREA12:  Reporte sobre charla en hacklab de como unirse a la comunidad UCO.
| RESP: <nowiki>[[Jhosman55|Jhosman]]</nowiki>
| FAIL
|-
| <rowbgcolor="#CCFFCC"> TAREA13:  Prox reunion de concilio discutir a fondo tema de papel concilio, comunidad uco, miembros oficiales, proyectos, renovacion, administradores.
| RESP:  TODOS
| PSEUDO-DONE
|-
| <rowbgcolor="#FFCCCC"> TAREA 14  Montar BOT de reuniones
| RESP:  <nowiki>[[AndresMujica|Andres Mujica]]</nowiki>
| FAIL
|}

=== Reunión Mayo 15/2012 ===
{| class="wikitable"
|-
| <rowbgcolor="#CCFFCC"> TAREA1:   Ubicar la forma que menos tiempo consuma para halar las fotos de facebook y montarlas en la cuenta de google de la comunidad (ojala por la nube)
| RESP:  <nowiki>[[Jhosman55|Jhosman]]</nowiki> DONE
| 
|-
| <rowbgcolor="#FFCCCC"> TAREA2: Programar sesión de reapproval
| RESP:  <nowiki>[[AndresMujica|Andres Mujica]]</nowiki>
| FAIL
|-
| <rowbgcolor="#CCFFCC"> TAREA3a:  Hacer reporte de los flisoles para Bogota
| RESP.  <nowiki>[[AndresMujica|Andres Mujica]]</nowiki>
| DONE
|-
| <rowbgcolor="#FFCCCC"> TAREA3b:  Hacer reporte de los flisoles para Girardot
| RESP.  <nowiki>[[DanielFCaicedo|DanielF]]</nowiki>
| FAIL
|-
| <rowbgcolor="#CCFFCC"> TAREA3c:  Hacer reporte de los flisoles para Medellin
| RESP.  <nowiki>[[Fercho|Fernando Giraldo]]</nowiki>
| DONE
|-
| <rowbgcolor="#FFCCCC"> TAREA3d:  Hacer reporte de los flisoles para Cucuta
| RESP.  <nowiki>[[SergioMeneses|Sergio Meneses]]</nowiki>
| FAIL
|-
| <rowbgcolor="#FFCCCC"> TAREA4:  Sacar stats de flisol bogota para reportes ubuntu
| RESP: <nowiki>[[linaporras|Lina Porras]]</nowiki>
| FAIL
|-
| <rowbgcolor="#CCFFCC"> TAREA5:  Pedir los reportes de los flisoles faltantes
| RESP:   <nowiki>[[AndresMujica|Andres Mujica]]</nowiki>
| DONE
|-
| <rowbgcolor="#CCFFCC"> TAREA6:  organizar fiesta de lanzamiento  teniendo en cuenta actiividades propuestas de instalacion de servidor, 3-4 charlas propuestas por miembros de afuera, definir lugar y comida.
| RESP:  <nowiki>[[linaporras|Lina Porras]]</nowiki>
| DONE
|-
| <rowbgcolor="#FFFFCC"> TAREA7: Armar combo de medellin para que venga el 17 de junio a fiesta de lanzamiento/integracion ubuntu colombia
| RESP:  <nowiki>[[Fercho|Fernando Giraldo]]</nowiki>
| DONE
|-
| <rowbgcolor="#FFCCCC"> TAREA8: Validar lugar de la tia para fiesta de lanzamiento/integracion ubuntu colombia
| RESP:  <nowiki>[[DanielFCaicedo|DanielF]]</nowiki>
| FAIL
|-
| <rowbgcolor="#FFCCCC"> TAREA9a: Venir con charla preparada a fiesta de lanzamiento/integracion ubuntu colombia
| RESP:  RESP.  <nowiki>[[Fercho|Fernando Giraldo]]</nowiki>
| FAIL
|-
| <rowbgcolor="#FFCCCC"> TAREA9b: Venir con charla preparada a fiesta de lanzamiento/integracion ubuntu colombia
| RESP:  RESP.  <nowiki>[[SergioMeneses|Sergio Meneses]]</nowiki>
| FAIL
|-
| <rowbgcolor="#FFCCCC"> TAREA9c: Venir con charla preparada a fiesta de lanzamiento/integracion ubuntu colombia
| RESP:  RESP.   <nowiki>[[DanielFCaicedo|DanielF]]</nowiki>
| FAIL
|-
| <rowbgcolor="#FFCCCC"> TAREA9: Estar pendiente de fecha del CFD para organizar conferencias e invitar a la comunidad
| RESP: <nowiki>[[linaporras|Lina Porras]]</nowiki>
| FAIL
|-
| <rowbgcolor="#FFCCCC"> TAREA10: Armar resumen del tema del concilio para que la siguiente reunion se discuta ese tema a fondo
| RESP:  RESP.  <nowiki>[[AndresMujica|Andres Mujica]]</nowiki>
| FAIL
|}

=== Reunión Agosto 07/2012 ===
{| class="wikitable"
|-
| <rowbgcolor="#FFFFCC"> 	TAREA1:  Enviar correo a la lista contando de la reapproval con enlace a la wiki e invitando  a la comunidad a dejar su testimonio en la misma.
| RESP.  <nowiki>[[AndresMujica|Andres Mujica]]</nowiki>
| 
|-
| <rowbgcolor="#FFCCCC"> TAREA2:  IngForigua se responsabiliza del evento curso software libre de los sabados.
| RESP IngForigua
| FAIL
|-
| <rowbgcolor="#CCFFCC"> TAREA3: IngForigua le entrega a Linaporras los celulares de daniel zorro y frederick
| RESP IngForigua
| DONE
|-
| <rowbgcolor="#CCFFCC"> TAREA4 Linaporras le hace ojitos via telefonica a danielzorro y frederick para que apoyen la jornada de instalacion
| RESP Linaporras
| DONE
|-
| <rowbgcolor="#CCFFCC"> TAREA5: JHOSMAN envia convocatoria a los instaladores para el sabado
| RESP: JHOSMAN
| DONE
|-
| <rowbgcolor="#FFFFCC"> TAREA6:  Enviar convocatoria para curso de SL buscando ponentes para cada fecha.
| RESP IngForigua
| 
|-
| <rowbgcolor="#CCFFCC"> TAREA7:  Enviar invitación a la lista para participar como ponentes en el SLUD/GLUD.
| RESP: andresmujica
| DONE
|-
| <rowbgcolor="#CCFFCC"> TAREA8: Enviar invitación a  la lista para participar como ponentes en el evento de la UNAL de manera tentativa.
| RESP: andresmujica
| DONE
|}

=== Reunión Octubre 02/2012 ===
{| class="wikitable"
|-
| <rowbgcolor="#FFFFCC"> 	TAREA1:  Informe de Ibague
| RESP.  <nowiki>[[LuisCANO|LuisCANO]]</nowiki>
| 
|-
| <rowbgcolor="#FFFFCC"> 	TAREA2:  Informe de Sogamoso
| RESP.  <nowiki>[[Johanna Ruiz|Johanna Ruiz]]</nowiki>
| 
|-
| <rowbgcolor="#FFFFCC"> 	TAREA3:  Informe de Bogota y resumen otros
| RESP.  <nowiki>[[AndresMujica|Andres Mujica]]</nowiki>
| 
|-
| <rowbgcolor="#FFFFCC"> 	TAREA3a:  Aclarar participación de UCO en SFD Cucuta y hacer informe si aplica
| RESP.  <nowiki>[[SergioMeneses|Sergio Meneses]]</nowiki>
| 
|-
| <rowbgcolor="#FFFFCC"> 	TAREA4:   Informe actividad Fundacion Universitaria Los Libertadores
| RESP.  <nowiki>[[Frederic|Frederic]]</nowiki>
| 
|-
| <rowbgcolor="#FFFFCC"> 	TAREA5:  Hollman va a pensar en temas para dictar un taller a UCO
| RESP.  <nowiki>[[Hollman|Hollman]]</nowiki>
| 
|-
| <rowbgcolor="#FFFFCC"> 	TAREA6:  Enviar mensaje a la lista invitando a las otras ciudades a realizar la fiesta de lanzamiento
| RESP.  <nowiki>[[LinaPorras|LinaPorras]]</nowiki>
| 
|-
| <rowbgcolor="#FFFFCC"> 	TAREA7:  enviar convocatoria de conferencistas y talleristas y de apoyo en logistica a la lista de UCO
| RESP.  <nowiki>[[sp1b0t|sp1b0t]]</nowiki>
| 
|-
| <rowbgcolor="#FFFFCC"> 	TAREA8:   enviar correo informando sobre SFD en uniminuto
| RESP.  <nowiki>[[IngForigua|IngForigua]]</nowiki>
| 
|-
| <rowbgcolor="#CCFFCC"> 	TAREA9:   Enviar correo a UCO invitando a miembros de otras ciudades a participar en las jornadas de medellin y pidiendo ayuda en ideas o actividades a realizar
| RESP.  <nowiki>[[FernandoGiraldo|FernandoGiraldo]]</nowiki>
| DONE
|-
| <rowbgcolor="#FFFFCC"> 	TAREA10:   Proponer a la lista que graben pedazos "casuales" de gente diciendo Ubuntu Colombia, Saludos desde CIUDAD, para luego mezclarlos y usarlos como apertura de eventos
| RESP.  <nowiki>[[LinaPorras|LinaPorras]]</nowiki>
| 
|-
| <rowbgcolor="#FFFFCC"> 	TAREA11:   Hacer que se inscriban en el proyecto de soporte a los administradores de la lista
| RESP.  <nowiki>[[FernandoGiraldo|FernandoGiraldo]]</nowiki>
| 
|-
| <rowbgcolor="#CCFFCC"> 	TAREA12:   Entregar la clave de administracion de la lista a los otros administradores
| RESP.  <nowiki>[[FernandoGiraldo|FernandoGiraldo]]</nowiki>
| DONE
|-
| <rowbgcolor="#FFFFCC"> 	TAREA12:   responder sobre el hilo de admin de la lista para que sergio acepte a los miembros que han aplicado
| RESP.  <nowiki>[[AndresMujica|AndresMujica]]</nowiki>
| 
|-
| <rowbgcolor="#CCFFCC">  	TAREA1e:    Recordad de las propuestas de RSS feed al hilo de la lista para que digan que hacer
| RESP.  <nowiki>[[Jhosman|Jhosman]]</nowiki>
| DONE
|}

=== Reunión Octubre 08/2014 ===
{| class="wikitable"
|-
| <rowbgcolor="#CCFFCC"> TAREA1:  Actualizar el calendario Y oficializar Reuniones CADA 8 dias en IRC Durante (1) mes, DESPUES DEL MES La Reunion Sí realiza CADA 15 dias
| RESP.  TODOS
| DONE
|-
| <rowbgcolor="#CCFFCC"> TAREA2:  Compartir Documento de Contraseñas Con El concilio 2014-2016 RESP: Concilio 2012-2014
| RESP.  Concilio 2012-2014
| DONE
|-
| <rowbgcolor="#FFCCCC">  TAREA3: Asiganar Permisos Administrativos a Todos los Integrantes del concilio 2014-2016 en facebook y G+
| RESP: Concilio 2012-2014
| PENDIENTE A REUNION
|-
| <rowbgcolor="#CCFFCC"> TAREA4: Crear Documento de inventario
| RESP: Brayan y TODOS
| DONE
|-
| <rowbgcolor="#CCFFCC"> TAREA5: Crear Documento de Dinero para reinvertir posteriormente
| RESP: Brayan y lina
| DONE
|-
| <rowbgcolor="#CCFFCC"> TAREA6: Enviar material SFD bucara y medallo RESP: brayan
| RESP: Brayan y TODOS
| DONE
|-
| <rowbgcolor="#CCFFCC"> TAREA7: Crear Informe del SFD
| RESP: Forigua, ofprieto y JoseLuisC
| DONE
|-
| <rowbgcolor="#CCFFCC"> TAREA8: Consultar la comunidad Actividades Que les gustaria Tener en el aniversario  / cumpleaños de Integración / buatizmos / Primeras comuniones
| RESP: Todos
| DONE
|-
| <rowbgcolor="#CCFFCC"> TAREA9: Crear actas y wikis
| RESP: Fori
| DONE
|}

=== Reunión Octubre 15/2014 ===
{| class="wikitable"
|-
| <rowbgcolor="#CCFFCC"> TAREA1:  Aprobacion del proyecto educalibre
| RESP.  TODOS
| DONE
|-
| <rowbgcolor="#CCFFCC"> TAREA2:  Encuesta facebook para conocer la perspectiva de los usuarios o miembros de la comunidad de facebook respecto al uso de nuestras redes
| RESP.  Jhosman Lizarazo
| DONE
|-
| <rowbgcolor="#FFFFCC">  TAREA3: Socializar el documento Redes sociales ante la comunidad una vez terminado
| RESP: Diego Forigua
| PENDIENTE
|}

=== Reunión Noviembre 05/2014 ===
{| class="wikitable"
|-
| <rowbgcolor="#CCFFCC"> TAREA1:  Correo para verificacion de wikis
| RESP.  TODOS
| DONE
|-
| <rowbgcolor="#CCFFCC"> TAREA2:  Validar propuesta de campaña social para proteccion de la infancia
| RESP.  Lina Porras Sergio meneses
| DONE
|}
