{|
| '''Warning'''
* This is a '''readonly''' and '''text-based''' archive of a deprecated wiki.
* '''Images''' and '''attachments''' have been removed to conserve space.
* '''Links''' may not work.
* A '''full compressed version''' of the wiki is available on archive.org
|}

__TOC__

== Reunión de Coordinación Concilio (14-02-2013) ==

* '''Jueves 14 de Febrero - 21:00 hrs'''

<nowiki>[[http://irclogs.ubuntu.com/2013/02/15/%23ubuntu-co-meeting.html|Log]]</nowiki> de la reunión.

<nowiki>[[http://loco.ubuntu.com/meetings/ubuntu-co/539/detail/|Reunión en el LoCo Sitie.]]</nowiki>

=== Moderador ===

 {*} <nowiki>[[Jose Luis Ahumada (BartOC)]]</nowiki>

=== Asistentes ===

 {*} <nowiki>[[https://wiki.ubuntu.com/jhosman|JHOSMAN]]</nowiki>

 {*}  <nowiki>[[AndresMujica]]</nowiki>

==== Invitados ====

 {*} Brayan Bautista - SergioMeneses - StalinWeb - lordsystem - DGUERRERO - IngForigua

=== Informe Reunion ===

{*} Se presenta informe sobre el hangout,sobre como funciona Answers en Launchpad aqui pueden ver el video:http://www.youtube.com/watch?v=w_XSeTyVEQY se respondieron todas las preguntas de los asistentes.

'''TAREA 1:''' Transcribir video del hangout para publicarlo en la wiki, un modelo a seguir el de los <nowiki>[[https://wiki.ubuntu.com/ColombianTeam/Eventos/5conversatorioOfimaticaLibre|conversatorios de OfimaticaLibre]]</nowiki>  

{*} Se va a realizar convocatoria por la lista de correo para el proyecto<nowiki>[[https://docs.google.com/file/d/0BwaAhi-dI1t3b05oNm5TaUFuTG8/edit?usp=sharing|Educa Libre]]</nowiki> ya se encuentra en su fase final. Se va a comenzar una prueba Piloto en Cartagena en conjunto de la comunidad REDTIC de cartagena el cual nos dio unas pautas sobre como debemos realizar el proyecto.

'''TAREA 2:''' realizar convocatoria para ver que miembros están interesados en apoyar el proyecto. Encargado <nowiki>[[https://launchpad.net/~bartoc|Jose Ahumada]]</nowiki> 

{*} Se hablo del tema de <nowiki>[[https://wiki.ubuntu.com/UbuConLA|UbuConLA]]</nowiki> el cual se ha notado la poca participación de la comunidad en las reuniones que se realizan los miercoles a las 21 horas,

'''TAREA 3:''' Realizar convocatoria para asistencia a las reuniones de <nowiki>[[https://wiki.ubuntu.com/UbuConLA|UbuConLA]]</nowiki> Encargado <nowiki>[[https://launchpad.net/~bartoc|Jose Ahumada]]</nowiki> y SergioMeneses 

'''TAREA 4:''' Armar equipo de trabajo para <nowiki>[[https://wiki.ubuntu.com/UbuConLA|UbuConLA 2014]]</nowiki> el cual se va hacer cargo de todo el evento. Y van a tener como mision estar presente de todo  <nowiki>[[https://wiki.ubuntu.com/UbuConLA|UbuConLA 2013]]</nowiki>
'''Nota:''' Para este equipo de trabajo ya se cuenta con dos personas. que son SergioMeneses y   <nowiki>[[https://launchpad.net/~bartoc|Jose Ahumada]]</nowiki> y se requiere un lider que se encuentre en la ciudad de Bogota la cual va ser sede del evento.

{*} Para los  <nowiki>[[https://wiki.ubuntu.com/ColombianTeam/Proyectos|Proyectos]]</nowiki> de UbuntuCO se van a realizar una serie de ajuste para que nos permita poder fijar objetivos/indicadores cuantifica bles y poderlos medir a lo largo el tiempo

{*} El punto de realizar protocologo de Bienvenida para los usuarios por parte de linaPorras queda pendiente.

{*} Se va realizar un hangout este miercoles 20 de febreo para explicar las funcionalidades de la lista de correo encargado <nowiki>[[https://wiki.ubuntu.com/jhosman|JHOSMAN]]</nowiki>

{*} Problemas de moderacion de la lista de correo: https://lists.ubuntu.com/archives/ubuntu-co/2013-February/034329.html ,  <nowiki>[[https://wiki.ubuntu.com/jhosman|JHOSMAN]]</nowiki> quedo enviar un correo a los moderadores de la lista para que den una explicacion del caso.

{*} Se va a realizar una convocatoria para realizar un hangout para que todos los interesados en participar del proyecto de Radio-UbuntuVE se capaciten. 

La proxima reunion esta programada para el '''''28/Feb/2013 20:00''''' esperamos la asistencia puntual de los miembros del concilio, en caso tal se puede debatir por intenerno un nuevo horario ya que por lo visto este horario no es muy util para la gran mayoria de los miembros del concilio, y por supuesto toda la comunidad esta invitada a participar de la reunion :)

Próximo Moderador:  Por Definir
