{|
  | '''Warning'''
  * This is a '''readonly''' and '''text-based''' archive of a deprecated wiki.
  * '''Images''' and '''attachments''' have been removed to conserve space.
  * '''Links''' may not work and there may be formatting issues.
  * A '''compressed''' version with images and the original syntax is in the repo '''Releases'''.
|}

__TOC__

=== Meeting information ===
* #ubuntu-co-meeting: Reunion del Concilio Ubuntu Colombia, 22 Mar at 23:21 &mdash; 00:44 UTC
* Full logs at <nowiki>[[http://ubottu.com/meetingology/logs/ubuntu-co-meeting/2015/ubuntu-co-meeting.2015-03-22-23.21.log.html]]</nowiki>

=== Meeting summary ===

==== Revision de Pendientes ====
The discussion about "Revision de Pendientes" started at 23:22.

** ''ACTION:'' Se deja esta tarea como pendientes hasta que BrayanBautista nos envie el calc con la relacion - BrayanBautista
** ''ACTION:'' Contactar al compaï¿½ero Jose y preguntarle por una fecha para el email de despedida. - oscarfprieto
** ''ACTION:'' Crear el nuevo espacio en las wikis para la nueva edicion del flisol - SergioMeneses

==== Stand para el Flisol Bogota ====
The discussion about "Stand para el Flisol Bogota" started at 23:39.

** ''ACTION:'' Solicitar el Mantel de UCO para el stand flisol bogota - SergioMeneses

==== Servidor para los Hacklabs ====
The discussion about "Servidor para los Hacklabs" started at 23:50.

** ''ACTION:'' Empezar el hilo para la discucion acerca del servidor junto al lider de los hacklabs: Forigua - ofprietog

==== Llamado a miembros antiguos ====
The discussion about "Llamado a miembros antiguos" started at 00:20.

** ''ACTION:'' Crear el borrador del email de contacto para los miembros inactivos de uco - SergioMeneses
** ''LINK:'' https://www.facebook.com/UbuntuColombia mira y mira y no ve el ultimo mensaje invitando a formar parte de la comunidad

=== Vote results ===

=== Action items, by person ===

* BrayanBautista
** Se deja esta tarea como pendientes hasta que BrayanBautista nos envie el calc con la relacion - BrayanBautista
* Fori
** Empezar el hilo para la discucion acerca del servidor junto al lider de los hacklabs: Forigua - ofprietog
* ofprietog
** Empezar el hilo para la discucion acerca del servidor junto al lider de los hacklabs: Forigua - ofprietog
* oscarfprieto
** Contactar al compaï¿½ero Jose y preguntarle por una fecha para el email de despedida. - oscarfprieto
* SergioMeneses
** Crear el nuevo espacio en las wikis para la nueva edicion del flisol - SergioMeneses
** Solicitar el Mantel de UCO para el stand flisol bogota - SergioMeneses
** Crear el borrador del email de contacto para los miembros inactivos de uco - SergioMeneses

=== Done items ===

* (none)

=== People present (lines said) ===

* SergioMeneses (149)
* Fori (66)
* ofprietog (50)
* BrayanBautista (37)
* oscarfprieto (26)
* elizabethporras (23)
* meetingology (9)
* jcqr123 (5)
* Jhelios (3)
* angelrell369 (1)

=== Full Log ===

 23:21 <SergioMeneses> #startmeeting Reunion del Concilio Ubuntu Colombia

 23:21 <meetingology> Meeting started Sun Mar 22 23:21:20 2015 UTC.  The chair is SergioMeneses. Information about MeetBot at http://wiki.ubuntu.com/meetingology.

 23:21 <meetingology> 

 23:21 <meetingology> Available commands: action commands idea info link nick

 23:21 <SergioMeneses> Agenda de la Reunion http://loco.ubuntu.com/meetings/ubuntu-co/957/detail/

 23:22 <SergioMeneses> #topic Revision de Pendientes

 23:22 <SergioMeneses> BrayanBautista, - BrayanBautista

 23:22 <SergioMeneses> Crear una relacion del material disponible para el flisol - BrayanBautista

 23:23 <BrayanBautista> yo hice el calc pero esta en el compu de la oficina

 23:23 <BrayanBautista> maÃ±ana lo envio

 23:23 <SergioMeneses> BrayanBautista, jejejeje

 23:23 <BrayanBautista> changos el martes jajaj

 23:23 <SergioMeneses> ah perfecto entonces!

 23:23 <SergioMeneses> esta bien... yo quisiera agregar algo para este punto

 23:23 <SergioMeneses> esta semana solicite algunos stickers a System76 para los eventos que vienen

 23:24 <SergioMeneses> asi que en el transcurso de las proximas dos semanas si todo va bien, deberian estar aqui

 23:24 <SergioMeneses> y de paso los cargamos al inventario

 23:24 <SergioMeneses> :D

 23:24 <BrayanBautista> perfecto

 23:24 <SergioMeneses> BrayanBautista, vamos a dejar la tarea en espera hasta que ud nos mande el calc, listo?

 23:25 <BrayanBautista> listo

 23:26 <SergioMeneses> #action Se deja esta tarea como pendientes hasta que BrayanBautista nos envie el calc con la relacion - BrayanBautista

 23:26 * meetingology Se deja esta tarea como pendientes hasta que BrayanBautista nos envie el calc con la relacion - BrayanBautista

 23:26 <SergioMeneses> Fori

 23:26 <SergioMeneses> Contactar a Jose para saber acerca de las repetidas ausencias a las reuniones - Fori

 23:27 <SergioMeneses> bueno en este caso debo decir que se hizo a tarea

 23:27 <SergioMeneses> incluso oscarfprieto nos ayudo en el contacto

 23:27 <SergioMeneses> el compaï¿½ero manifesto su malestar en cuanto a las discusiones que se generaron y la "mala vibra" de algunos miembros de la comunidad

 23:27 <SergioMeneses> la verdad es una posicion entendible

 23:28 <SergioMeneses> por tal motivo elizabethporras no hemos enviado nada de la eleccion para la vacante de Fori , pues queriamos confirmar el otro espacio para hacer solo una jornada electoral

 23:28 <oscarfprieto> Yo hable con Jose

 23:28 <oscarfprieto> Y solicito que diÃ©ramos de baja que se hicieran elecciones para las dos personas el se comprometiÃ³ a enviar un mail solicitando su baja

 23:29 <elizabethporras> :o

 23:29 <SergioMeneses> oscarfprieto, +1 a ud por eso!

 23:29 <elizabethporras> entonces, mmm esperaremos que envÃ¬e el mail, (si se asÃ¬ x cuÃ nto tiempo?) o se convocarÃ n elecciones...

 23:30 <SergioMeneses> oscarfprieto, BrayanBautista elizabethporras Fori el coc dicta que como buena practica el deba enviar el mensaje formalmente.

 23:30 <SergioMeneses> elizabethporras, yo diria que oscarfprieto trate de contactarlo de nuevo y preguntarle por una fecha

 23:30 <Fori> SergioMeneses: que pena estaba comiendome una oblea oscarfprieto hizo el fa por que desactive mi cuenta en face

 23:30 <oscarfprieto> Ok puede colocarlo como tarea porfavor

 23:31 <SergioMeneses> pues es feo decir que vamos abrir elecciones por su puesto cuando aun no ha tenido la oportunidad de despedirse

 23:31 <SergioMeneses> me parece

 23:31 <SergioMeneses> no se uds que opinen al respecto

 23:31 <elizabethporras> si me parece mÃ s adecuado esperar, pero creo que se debe dar un tiempo de no sÃ¨, un mÃ ximo de 15 dÃ­as, si el no puede o no envÃ­a el mail, creerÃ­a que podrÃ­amos hacerlo teniendo en cuenta las ausencias...

 23:31 <elizabethporras> y escribirle cordilamente..

 23:31 <SergioMeneses> elizabethporras, estaba pensando en algo muy similar! (highfive)

 23:31 <elizabethporras> de ese modo propondrÃ­a que de todos modos en 15 dÃ¬as se inicien las elecciones...

 23:32 <SergioMeneses> elizabethporras, exacto

 23:32 <elizabethporras> para las dos vacanetes... y ps mientras revisar si se solicitarÃ  lo de la vez pasada, que hagan un miniplan y esas cosas... y generar las votaciones...

 23:32 <oscarfprieto> Si todo cordialmente esperar mail sino se dialoga el tema por sus ausencias

 23:32 <SergioMeneses> #action Contactar al compaï¿½ero Jose y preguntarle por una fecha para el email de despedida. - oscarfprieto

 23:32 * meetingology Contactar al compaï¿½ero Jose y preguntarle por una fecha para el email de despedida. - oscarfprieto

 23:33 <SergioMeneses> elizabethporras, si claro, por eso no hemos tocado temas mas delicados

 23:33 <jcqr123> Buenas tardes

 23:33 <SergioMeneses> jcqr123, saludos

 23:33 <jcqr123> Los leere atentamente

 23:34 <elizabethporras> me enterÃ¨ por la lista del horario, me parece chÃ¨vere...

 23:34 <SergioMeneses> bueno pasando al siguiente pendiente:

 23:34 <elizabethporras> es muy temprano, pero mejor que los miÃ¨rcoles :D

 23:34 <SergioMeneses> Crear el nuevo espacio en las wikis para la nueva edicion del flisol - SergioMeneses

 23:34 <oscarfprieto> Hola aaa

 23:34 <oscarfprieto> Llego joseee

 23:34 <Fori> cual

 23:34 <SergioMeneses> jcqr123, Jhelios saludos

 23:34 <Fori> es juan

 23:35 <elizabethporras> es Juan Camilo ejje

 23:35 <Fori> poco sabio oscarfprieto

 23:36 <SergioMeneses> bueno la verdad la Wiki esta en mi sandbox pero no la he terminado :S - tabla para mi, espero publicarla esta semana :D tambien con la publicacion de la wiki se enviaria un email a la lista de correos para el registro de las ciudades participantes.

 23:36 <SergioMeneses> no se si alguien quiera agregar algo a ese pendiente

 23:36 <elizabethporras> Super!

 23:37 <elizabethporras> nop

 23:38 <SergioMeneses> Jhelios, jcqr123 todos tienen voz en nuestras reuniones! :D pueden opinar cuando lo crean necesario ;)

 23:38 <SergioMeneses> #action Crear el nuevo espacio en las wikis para la nueva edicion del flisol - SergioMeneses

 23:38 * meetingology Crear el nuevo espacio en las wikis para la nueva edicion del flisol - SergioMeneses

 23:38 <oscarfprieto> Upss perdon los confundi

 23:38 <oscarfprieto> Jhelios

 23:38 <oscarfprieto> Comente lo hablado

 23:39 <oscarfprieto> Jhelios es jhon helias nos ayudarÃ¡ en stand

 23:39 <oscarfprieto> Este aÃ±o

 23:39 <jcqr123> SergioMeneses leo atentamente opinarÃ© cuando lo vea necesario

 23:39 <SergioMeneses> bueno esos eran nuestros pendientes desde la ultima reunion

 23:39 <SergioMeneses> excelente!

 23:39 <SergioMeneses> pasemos al siguiente tema del dia

 23:39 <SergioMeneses> #topic Stand para el Flisol Bogota

 23:39 <SergioMeneses> oscarfprieto, ud nos puede ayudar aqui

 23:39 <oscarfprieto> Ayer nos reunimos y cruzamos ideas de que se harÃ¡ este aÃ±o

 23:39 <oscarfprieto> Ok

 23:40 * jcqr123 colaborara en el stand

 23:40 <Jhelios> Buenas tardes

 23:40 <elizabethporras> probablemente tmbn colabore con el stand...

 23:41 <Fori> Jhelios: ola k ase

 23:41 <BrayanBautista> yo estarÃ© en el stand pero estare ausente el momento de la conferencia que darÃ©

 23:41 <SergioMeneses> oscarfprieto, se reunieron los del stand, los del flisol , quienes jejeje :D

 23:41 <oscarfprieto> Bueno

 23:41 <oscarfprieto> Ya teniendo el visto bueno d  varios de concilio

 23:41 <oscarfprieto> Me gustaria que la comunidad u_co

 23:41 <oscarfprieto> Tenga uno de los mejores stand como se ha hecho la mayorÃ­a de aÃ±os

 23:42 <SergioMeneses> oscarfprieto, claro!!!!

 23:42 <Jhelios> Si, yo ayudarÃ© en lo que sea necesario

 23:42 <Jhelios> SegÃºn lo comentado con Oscar les apoyo en el stand

 23:42 <SergioMeneses> excelente

 23:42 <SergioMeneses> oscarfprieto, BrayanBautista elizabethporras Fori uds tienen los manteles y todo verdad? incluso el pendon que usaron para que todo el mundo le pase encima :S

 23:43 <angelrell369> buenas tardes comunidad

 23:43 <elizabethporras> yo no tengo nada ahora...

 23:43 <BrayanBautista> lo ultimo que yo tuve lo envie

 23:44 <BrayanBautista> a la costa ( si no estoy mal)

 23:44 <SergioMeneses> BrayanBautista, listo, yo tramito eso entonces

 23:44 <SergioMeneses> para el stand del flisol bogota

 23:44 <SergioMeneses> ya se sabe la fecha del flisol bogota?

 23:44 <oscarfprieto> Me reunÃ­ ayer con jhelios

 23:45 <jcqr123> 18 de abril

 23:45 <oscarfprieto> Y le comente como se debe  hacer el dÃ­a del evento

 23:45 <oscarfprieto> Solo el y yo por que teniamos muchas cosas que hacer

 23:45 <oscarfprieto> Le hable del tema de fondos para el siguiente punto del servudor

 23:45 <oscarfprieto> Y nos dio una muy buena idea

 23:45 <oscarfprieto> Unos cubecraft para solicitar donaciones por ellos

 23:45 <SergioMeneses> bueno oscarfprieto no se adelante jejeje

 23:46 <SergioMeneses> yo al menos creo que el flisol bogota no sera en la fecha mundial, la fecha esta muy encima

 23:46 <oscarfprieto> ðŸ˜€

 23:47 <SergioMeneses> bueno oscarfprieto ud esta a cargo del stand , asi que toca esperar a que BrayanBautista nos entregue la relacion del material

 23:47 <SergioMeneses> y yo tramito lo del mantel

 23:47 <SergioMeneses> eso deberia estar para la proxima reunion

 23:48 <SergioMeneses> bien?

 23:48 <oscarfprieto> Listo SergioMeneses

 23:49 <oscarfprieto> Eso tambiÃ©n como task

 23:49 <BrayanBautista> perfecto

 23:49 <SergioMeneses> bueno como lo de BrayanBautista esta en los pendientes solo archivo el mantel al registro

 23:49 <SergioMeneses> #action Solicitar el Mantel de UCO para el stand flisol bogota - SergioMeneses

 23:49 * meetingology Solicitar el Mantel de UCO para el stand flisol bogota - SergioMeneses

 23:50 <SergioMeneses> listo entonces

 23:50 <SergioMeneses> pasamos al siguiente punto

 23:50 <SergioMeneses> #topic Servidor para los Hacklabs

 23:50 <SergioMeneses> oscarfprieto, nos puede dar mas detalles acerca de esto

 23:53 <SergioMeneses> oscarfprieto, esta aun entre nosotros?

 23:54 <elizabethporras> se cayÃ² ash :(

 23:54 <SergioMeneses> si eso pensï¿½ , demosle un minuto

 23:54 <BrayanBautista> se le fueron los datos por jugar ingress

 23:55 <ofprietog> Perdon se cayo

 23:55 <BrayanBautista> estaba haciendo glifos :p

 23:55 <ofprietog> DÃ³nde quedo lo que habÃ­a enviado?

 23:56 <SergioMeneses> jajajaja

 23:56 <ofprietog> No ando en mi casa

 23:56 <SergioMeneses> ofprietog, ud nos iba a hablar del proyecto del servidor

 23:56 <Fori> (18:43:48) elizabethporras: yo no tengo nada ahora... <<-- tengo entendido que tienes unas camisetas

 23:56 <SergioMeneses> o bueno del servidor para los hacklabs

 23:56 <ofprietog> Ok,  el proyecto es comprar un servidor fisico

 23:57 <ofprietog> Y propio de ubuntu colombia

 23:57 <Fori> Yo tengo

 23:57 <Fori> no se que tengo pero tengo algo

 23:57 <elizabethporras> (ja... callejeando, q belleza XD)

 23:57 <Fori> jajajajajajaja

 23:57 <BrayanBautista> porfavor dejen hablar a ofprietog

 23:57 <ofprietog> Hmmm si porfa

 23:57 <SergioMeneses> BrayanBautista, +1

 23:58 <ofprietog> La idea es poder tener un servidor real y que ubuntu colombia empieza a tener mÃ¡s recursos fisicos

 23:58 <ofprietog> Para sus actividades pensando tambiÃ©n en hacklabs

 23:59 <SergioMeneses> a mi la idea me parece muy buena

 23:59 <SergioMeneses> pero necesitamos encontrar el medio de financiar eso

 23:59 <ofprietog> Talleres capacitaciones y demostraciones como en stand de temas de servidores, cloud o nubes de ubuntu que casi nunca se habla en nuestro stand

 23:59 <ofprietog> Claro sergio

 00:00 <ofprietog> Permitan le comento como podriamos

 00:00 <SergioMeneses> ofprietog, ud tiene la palabra :D

 00:00 <ofprietog> Yo opinarÃ¡ que el principal ingreso seria donaciones en stand y comentar que esas donaciones serian en apoyo a ese proyecto

 00:01 <ofprietog> Lo otro que no veo fÃ¡cil es buscar financiaciÃ³n pero como dije no me parece facil

 00:01 <SergioMeneses> ofprietog, las donaciones tambien son para pagar los impuestos ;)

 00:02 <ofprietog> Si Sergio eso es claro pero yo he estado en stand se que sale para muchos impuestos :D

 00:02 <SergioMeneses> para el registro los impuestos son impuestos por el material que nos envia Canonical pero nuestro pais cobra impuestos por ellos asi el material sea gratis

 00:03 <SergioMeneses> ofprietog, excelente entonces, nos apegaremos a su pericia como jefe de stand :D

 00:03 <ofprietog> Si si se eso y es bueno recordarlo y que lo uno no interfiera con lo otro pienso que se puede manejar por porcentaje o algo asi

 00:03 <SergioMeneses> ofprietog, si total!

 00:03 <SergioMeneses> ademas se debe hacer un proceso muy transparente... con un registro para la comunidad

 00:04 <BrayanBautista> pero para poder financiarlo con donaciones debemos participar  mas activamente en otros eventos y organizarlos nosotros mismos, el flisol y el sfd solo darÃ¡ un porcentaje

 00:04 <SergioMeneses> ya que bueno pasariamos a tener un bien fisico

 00:04 <SergioMeneses> BrayanBautista, esta en lo cierto... yo creo q nos daria muchisimo mas una ubucon

 00:04 <BrayanBautista> Exacto!!! debemos sacarle el jugo a este Ubuconla

 00:04 <SergioMeneses> algo asi como la del aï¿½o pasado en Bogota

 00:04 <ofprietog> Si brayan yo habÃ­a pensado lo del aÃ±o 2014-2013 que es buscar institutos y universidades que nos abran las puertas a charlas

 00:05 <BrayanBautista> lo otro ya pensando en el futuro, cuando ya lo tengamos tenemos que contratar un servicio de internet y mirar donde lo vamos a dejar

 00:05 <BrayanBautista> hay que ir pensando en ese tema

 00:05 <SergioMeneses> eso es otro

 00:05 <ofprietog> Y con donaciones de discos se levantan esa $$$

 00:05 <BrayanBautista> ofprietog +1

 00:05 <SergioMeneses> ademas la propiedad como tal, recuerden que alguien tiene que comprarlo y tenerlo en el tiempo que no se use o donde se vaya a dejar

 00:05 <ofprietog> Brayan hay si creo que no fui claro

 00:06 <ofprietog> No serÃ¡ un servidor 7 24

 00:06 <BrayanBautista> a jejeje

 00:06 <BrayanBautista> okey

 00:06 <ofprietog> Sera un servidor para charlas talleres y capacitaciones

 00:06 <Fori> Momento

 00:06 <Fori> duda

 00:06 <BrayanBautista> perfecto muy bien

 00:06 <Fori> tecnica

 00:06 <SergioMeneses> ofprietog, eso esta claro :D pero si deberia quedar ligado a un encargado

 00:06 <ofprietog> Hagala

 00:06 <SergioMeneses> por logistica

 00:06 <Fori> que rol va cumplir ese servidor?

 00:06 <SergioMeneses> Fori, tabla por no leer log

 00:06 <ofprietog> Si eso hay que hablarlo

 00:06 <Fori> Por que si va correr un apache

 00:06 <SergioMeneses> es para los hacklabs

 00:07 <Fori> pues como que no

 00:07 <BrayanBautista> la gracia es sacarle el jugo

 00:07 <Fori> Pero si vamos a aprender a armar juegos de discos

 00:07 <ofprietog> El encargado debe dar seguridad centralizaciÃ³n y no hacer usos indebidos del mismo

 00:07 <SergioMeneses> yo diria que podria ser un server de rack baratico

 00:07 <ofprietog> Eso foriiiii

 00:07 <SergioMeneses> para jugar

 00:07 <ofprietog> Para esas vainas esss

 00:07 <Fori> y aprender algo de hardware quiza si pegue

 00:08 <Fori> pero pa tener un papche un php y un mysql naaaa

 00:08 <Fori> un vps mejor

 00:08 <BrayanBautista> montamos un rhev virtualization

 00:08 <BrayanBautista> y listo :p

 00:08 <SergioMeneses> quien usa apache hoy en dia... los hombres usan Nginx

 00:08 <Fori> un que!!!!!!!!!!!!!!!!!!!!!!

 00:08 <BrayanBautista> cada mv para un fin diferente :p

 00:08 * SergioMeneses runs

 00:08 <Fori> un que!!!!!!!!!!!!!!!!!!!

 00:08 <SergioMeneses> bueno ya dejando el "recreo"

 00:08 <Fori> SergioMeneses: apache esta mejor documentado

 00:09 <SergioMeneses> Fori, neh cuales

 00:09 <ofprietog> Es para: aprender redundancia de fuentes, discos scsi, raids,  nats, servicios web etc etccc

 00:09 <SergioMeneses> cuando quiera le enseï¿½o ;)

 00:09 <Fori> pa esa gracia usamos debian puro pa que ubuntu en ese caso :P

 00:09 <SergioMeneses> bueno la idea es bastante llamativa

 00:09 <Fori> ofprietog: asi pos si

 00:09 <Fori> que caracteristicas tecnicas tiene eso

 00:09 <SergioMeneses> ofprietog, yo diria que podemos empezar con un hilo en la lista del concilio

 00:09 <Fori> cuantas ethernets

 00:10 <Fori> ???

 00:10 <ofprietog> Bueno

 00:10 <BrayanBautista> no se ha mirado esa parte fori

 00:10 <ofprietog> Eso es lo mejor de todo

 00:10 <SergioMeneses> alli podemos mirar como seguimos

 00:10 <ofprietog> Ya lo Ãºltimo y acabo

 00:10 <ofprietog> Jejeje sergio

 00:10 <Fori> ahhhh

 00:10 <SergioMeneses> Fori, no estamos en unilago comprandolo, estamos mirando una idea que se plantea

 00:10 <SergioMeneses> ofprietog, si claro

 00:10 <Fori> okay okay

 00:11 <Fori> como brayan no quizo reifar un raspberry yo doy dinero pa eso y la rifamos a 5 lucas la boleta

 00:11 <ofprietog> Se cotizÃ³ uno en 1.900.000 de excelente marca Dell o IBM, en rack o en torre, para mi seria ideal el de rack

 00:11 <BrayanBautista> ud no me compro boletas

 00:11 <BrayanBautista> ya las vendi todas

 00:11 <Fori> jajajaja

 00:11 <Fori> vea ps

 00:11 <ofprietog> Shhh

 00:11 <SergioMeneses> ofprietog, continue

 00:12 <ofprietog> Trae un procesador cuadcore con 8gb de ram y untera

 00:12 <ofprietog> Peroooo

 00:12 <ofprietog> Es actualizable

 00:13 <ofprietog> A doble procesador 32 de ram y hasta 6discos de dos teras

 00:13 <ofprietog> No vi es cuantas nics trae

 00:13 <ofprietog> Listo fin jejeje pregunten

 00:14 <Fori> Es de primera o de segunda?

 00:14 <SergioMeneses> ofprietog, gracias por la informacion! :D

 00:14 <SergioMeneses> Fori, yo creo que ofprietog tiene la hoja de caracteristicas y las puede compartir por email

 00:15 <ofprietog> SegÃºn da compa nuevo vale 9 millones

 00:15 <ofprietog> No tengo una hoja ðŸ˜¥

 00:15 <SergioMeneses> jajajajaja

 00:15 <ofprietog> Solo cotize de afan

 00:16 <Fori> yaoming

 00:16 <SergioMeneses> ofprietog, entonces ud se encarga de empezar el hilo por la listadel concilio?

 00:16 <SergioMeneses> alli miramos las opciones

 00:16 <ofprietog> Ok task porfa

 00:16 <SergioMeneses> y de paso el jefe de hacklabs alias Fori nos da una mano

 00:17 <SergioMeneses> #action Empezar el hilo para la discucion acerca del servidor junto al lider de los hacklabs: Forigua - ofprietog

 00:17 * meetingology Empezar el hilo para la discucion acerca del servidor junto al lider de los hacklabs: Forigua - ofprietog

 00:17 <SergioMeneses> Algo mas que agregar o pasamos al siguiente tema?

 00:18 <Fori> Yo creo

 00:18 <Fori> que eso es gasto inecesario

 00:18 <Fori> esta mas de moda la computracion distribuida

 00:18 <Fori> y los servicios en la nube

 00:19 <Fori> eso de tener todo centrado ya no va

 00:19 <SergioMeneses> Fori, puede ser... pero necesitamos esas ideas :D

 00:19 <BrayanBautista> buen punto lo de forigua

 00:19 <Fori> yo que soy un bachiller medio lo se

 00:19 <Fori> que tal uds que son ings

 00:19 <BrayanBautista> pero no me convence mucho la nube

 00:19 <BrayanBautista> para implementar servicios

 00:19 <Fori> BrayanBautista: tumbemos a amazon carachas

 00:19 <Fori> jajajaja

 00:20 <BrayanBautista> jjajajajajjajajajaja

 00:20 <SergioMeneses> bueno pasemos al siguiente tema

 00:20 <SergioMeneses> para reducir el spam

 00:20 <Fori> SergioMeneses:

 00:20 <Fori> see

 00:20 <ofprietog> Fori pero el tema de capacitaciÃ³n no le suena?

 00:20 <Fori> en la diata nos damos tabla

 00:20 <Fori> lista perdon

 00:20 <SergioMeneses> #topic Llamado a miembros antiguos

 00:20 <SergioMeneses> bueno yo propuse este tema

 00:21 <SergioMeneses> y la razon es que hay muchos miembros que estan como inactivos y la verdad seria muy bueno si pudieramos invitarlos a acercase ala comunidad

 00:21 <Fori> Ejemplos?

 00:22 <ofprietog> Christian el me lo encontre en transmi

 00:22 <Fori> ese quien es

 00:22 <ofprietog> Y ha ayudado mucho en stand

 00:22 <SergioMeneses> podria ser una invitacion via email donde les expongamos nuestras ideas y que queremos que sean parte de nuevo de la comunidad

 00:22 <BrayanBautista> cristian gaitan

 00:22 <BrayanBautista> alias tantux

 00:22 <Fori> ahhhhh el que tambien ex... ups

 00:22 <SergioMeneses> todos conocemos muchas personas que nos han ayudado en el tiempo

 00:22 <SergioMeneses> y seria bueno tenerlos de vuelta

 00:23 <SergioMeneses> esto nunca se ha hecho y la verdad tenemos muy buenas ideas y proyectos que sacar adelante

 00:23 <SergioMeneses> para eso necesitamos que la comunidad este mas unida que antes

 00:23 <SergioMeneses> y como toda communidad siempre es tener diversas ideas en el aire :D

 00:24 <SergioMeneses> ....ideas acerca de esta propuesta? :)

 00:25 <ofprietog> Si el tema es ver los miembros activos en launchpad y crear un mail entre todos

 00:25 <ofprietog> Para que se active su participaciÃ³n?

 00:27 <Fori> jum pero si las redes sociales estan en funciond e spam graves

 00:27 <Fori> y cada vez bajan mas los miembros activos

 00:27 <SergioMeneses> ofprietog, si claro ese seria el medio

 00:27 <ofprietog> Ok excelente me suena

 00:28 <SergioMeneses> Fori, si pero podemos solicitar que esa publicacion sea la top del stream , supongo que eso se puede

 00:28 <SergioMeneses> igual me gustaria que estuviera el concilio en pleno para discutir acerca de las redes sociales

 00:29 <SergioMeneses> me parece un tema muy delicado y a lo mejor si tomamos una desicion en este momento puede que no sea lo mejor

 00:29 <Fori> Que se coja las redes sociales no pa publicar el software que se publica en x pais que usan el creador y 3 pelagatos y bajo una licencia que solo conoce su creador

 00:29 <Fori> sino pa decir

 00:30 <Fori> las actividades que se hacen aca

 00:30 <Fori> los proyectos

 00:30 <SergioMeneses> pues podria verse como algo sectario

 00:30 <Fori> como ser integrante

 00:30 <Fori> como sus proyectos personales y comunitarios pueden ser difundidos aca

 00:30 <elizabethporras> creerÃ¬a que ese tema toca tocarlo despuÃ¨s de elevviones

 00:30 <Fori> incentivar la creacion de contenido propio

 00:30 <SergioMeneses> Fori, si claro, y ya ha habido gente que se ha quejado... de hecho eso era una tarea asignada a mi persona... pero sin el concilio en pleno no me gustaria discutir eso

 00:30 <Fori> etc etc etc etc

 00:31 <SergioMeneses> todos puntos muy validos

 00:32 <ofprietog> Si que algo mas

 00:33 <SergioMeneses> bueno entonces voy a trabajar en el borrador para ese mensaje ( en una wiki ) y entre todos los revisamos cuando este listo antes de ser enviado

 00:33 <ofprietog> Ok listo

 00:33 <elizabethporras> +1

 00:33 <SergioMeneses> #action Crear el borrador del email de contacto para los miembros inactivos de uco - SergioMeneses

 00:33 * meetingology Crear el borrador del email de contacto para los miembros inactivos de uco - SergioMeneses

 00:34 <SergioMeneses> bueno elizabethporras el ultimo punto ya lo discutimos al principio , quisieras agregar algo o podemos seguir?

 00:34 <elizabethporras> no

 00:34 <SergioMeneses> si quieres seguir lo activo en el log

 00:34 <elizabethporras> nop

 00:34 <SergioMeneses> perfecto entonces!

 00:34 <SergioMeneses> elizabethporras, Fori BrayanBautista Jhelios ofprietog algo mas que quieran comentar o compartir en esta reunion?

 00:34 <SergioMeneses> antes de cerrar el bot

 00:35 <BrayanBautista> en mi caso todo esta bien, nada que agregar.

 00:35 <elizabethporras> nop

 00:35 <Fori> https://www.facebook.com/UbuntuColombia mira y mira y no ve el ultimo mensaje invitando a formar parte de la comunidad

 00:36 <SergioMeneses> Fori, si es un punto que vamos a tener muy presente

 00:36 <SergioMeneses> pero no se pueden tomar desiciones de la noche a la maï¿½ana

 00:36 <SergioMeneses> y menos una que puede generar algun tipo de conflicto debido a que tocaria agregar editores y demas

 00:38 <SergioMeneses> bueno entonces asï¿½ concluimos la reunion del dia de hoy

 00:38 <SergioMeneses> para la proxima reunion alguien quiere ser el moderador?

 00:38 <SergioMeneses> o sigo yo?

 00:39 <Fori> Yo aca no tengo velas

 00:39 <Fori> y ya me dio hambre

 00:39 <elizabethporras> q siga SaMe

 00:39 <BrayanBautista> +1 SergioMeneses  :p

 00:40 <SergioMeneses> bueno entonces seguire de momento mientras BrayanBautista y spijprieto y elizabethporras le toman el tiro al bot :)

 00:40 <SergioMeneses> pero la idea es rotar el puesto jejejeje

 00:40 <BrayanBautista> jajaja eso!!!

 00:40 <Fori> bn

 00:40 <SergioMeneses> otra cosita, la proxima reunion para dentro de 8 dias tambien? o en 15? ... recuerden que andamos saliendo de los pendientes que tenemos que son muchos

 00:41 <BrayanBautista> dentro de 8 hasta que terminemos los pendientes acumulados  (mi opinion)

 00:42 <SergioMeneses> BrayanBautista, secundo esa idea

 00:42 * Fori reviso la spublicaciones de facebook y 0 mensajes invitando a la gente a participar en la comunidad

 00:42 <elizabethporras> me parece que muchas cosas requieren que este concilio este full...

 00:43 * Fori en 2015

 00:43 <SergioMeneses> elizabethporras, si claro pero debemos salir de otros pendientes que podemos trabajar ahora como es el flisol , materiales, y demas

 00:43 <elizabethporras> ok

 00:44 <SergioMeneses> :D

 00:44 <SergioMeneses> bueno entonces asi quedamos spijprieto como que se cayo de nuevo

 00:44 <SergioMeneses> jejejeje

 00:44 <SergioMeneses> #endmeeting

Generated by MeetBot 0.1.5 (http://wiki.ubuntu.com/meetingology)
