{|
  | '''Warning'''
  * This is a '''readonly''' and '''text-based''' archive of a deprecated wiki.
  * '''Images''' and '''attachments''' have been removed to conserve space.
  * '''Links''' may not work and there may be formatting issues.
  * A '''compressed''' version with images and the original syntax is in the repo '''Releases'''.
|}

__TOC__


== Reunión de Coordinación Concilio (05-15-2012) ==

* '''Martes 15 de Mayo - 21:30 hrs'''

<nowiki>[[http://irclogs.ubuntu.com/2012/05/16/%23ubuntu-co-meeting.html|Log]]</nowiki> de la reunión.

<nowiki>[[http://loco.ubuntu.com/meetings/ubuntu-co/419/detail/|Reunión en el LoCo Site.]]</nowiki>

=== Moderador ===

 {*} andresmujica

=== Asistentes ===

 {*} sergiomeneses

 {*} <nowiki>[[https://wiki.ubuntu.com/danielf|DanielF]]</nowiki>

 {*} JoseGutierres

=== Invitados ===

 {*} LinaPorras

 {*} Jhosman

 {*} <nowiki>[[https://wiki.ubuntu.com/Fercho|Fernando Giraldo]]</nowiki>

=== Agenda ===

'''1.''' Temas Pendientes https://wiki.ubuntu.com/ColombianTeam/Concilio/TODO
 
'''2.''' Reporte Flisoles

'''3.''' Eventos Ubuntu

         '''3.1'''  - Fiesta de Lanzamiento 12.04

         '''3.2'''  - Hacklabs

         '''3.3'''  - CFD

         '''3.4'''  - Minidebconf

'''4.''' Ingreso/Retiro Miembros del Concilio

         '''4.1''' Ubuntu Members

         '''4.2''' Retiro DanielF

         '''4.3''' Ingreso LinaPorras, Jhosman, Fernando Giraldo

==== 1. Temas Pendientes ====
Se revisaron las tareas activas y pendientes del wiki, <nowiki>[[https://wiki.ubuntu.com/ColombianTeam/Concilio/TODO|Wiki]]</nowiki>, donde se determina que la tarea pendiente más grande que existe corresponde a la discusión del concilio y su rol frente a la comunidad y el reapproval.

==== 2. Reporte Flisoles ====

Se revisa la participacion de Ubuntu Colombia en los diferentes flisoles y se acuerda que se debe pedir el reporte a los flisoles en los que se participo para documentarlos y publicarlos en el planet Ubuntu.  Se discute brevemente respecto al inconveniente con Villavicencio pero se considera que en el futuro el material enviado podrá ser aprovechado por otros miembros de Ubuntu de la ciudad.

==== 3. Eventos Ubuntu ====

Se discute el tema de la fiesta de lanzamiento que no ha podido ser realizada y se acuerda celebrarla el 17 de Junio con la participación de Medellín.  Quedan pendientes varias tareas al respecto a ser desarrolladas por miembros de la comunidad.

==== 4. Temas Varios ====

- Se continua discutiendo el tema del concilio, su duración, miembros y participación.  Se discute la posible participación de LinaPorras, Fernando Giraldo y Jhosman como miembros del concilio, sin embargo se requiere resolver los temas mencionados previamente.

Próximo Moderador:  por definir
