{|
| '''Warning'''
* This is a '''readonly''' and '''text-based''' archive of a deprecated wiki.
* '''Images''' and '''attachments''' have been removed to conserve space.
* '''Links''' may not work and there may be formatting issues.
* A '''compressed''' version with images and the original syntax is in the repo '''Releases'''.
|}

__TOC__


== Reunión de Coordinación Concilio (08-08-2012) ==

* '''Martes 7 de Agosto - 21:30 hrs'''

<nowiki>[[http://irclogs.ubuntu.com/2012/08/08/%23ubuntu-co-meeting.html|Log]]</nowiki> de la reunión.

<nowiki>[[http://loco.ubuntu.com/meetings/ubuntu-co/455/detail/|Reunión en el LoCo Site.]]</nowiki>

=== Moderador ===

 {*} andresmujica

=== Asistentes ===

 {*} sergiomeneses

 {*} <nowiki>[[https://wiki.ubuntu.com/danielf|DanielF]]</nowiki> Se retiro antes de iniciar la reunión

=== Invitados ===

 {*} LinaPorras

 {*} Jhosman

 {*} <nowiki>[[https://wiki.ubuntu.com/Fercho|Fernando Giraldo]]</nowiki>

 {*} IngForigua

 {*} Kuadrosxx

=== Agenda ===

'''1.''' Reapproval
 
'''2.''' Talleres y Cursos Libres

'''3.''' Eventos Ubuntu

         '''3.1'''  - GLUD

         '''3.2'''  - UNAL

         '''3.3'''  - Semana TIC

         '''3.4'''  - Software Freedom Day

         '''3.5'''  - Evento Medellín

'''4.''' Elección Miembros del Concilio

         '''4.1''' Resumen reglas definidas última reunión

==== 1. Reapproval ====

Se reviso la wiki elaborada por SergioMeneses, Jhosman y AndresMujica y se verifica que este completa.  Se acuerda que se va a pedir a miembros de la comunidad que dejen su testimonio de participación en Ubuntu Colombia y las razones por las cuales crean que se debe renovar.

==== 2. Talleres y Cursos Libres ====

Se tiene una acalorada discusión referente al manejo que se le dio a la actividad de cursos libres que se resume en lo expuesto por FernandoGiraldo:

"FernandoGiraldo	la cosa es muy sencilla, a nosotros (la mayoría) nos parece necesario que las actividades en las que se involucre la comunidad tengan un responsable directo	03:54

FernandoGiraldo	también se hace necesario coordinar las actividades para optimizar recursos	03:55

FernandoGiraldo	sobre todo humanos	03:55

FernandoGiraldo	sin embargo creemos que se puede hacer algo para que ambas actividades se puedan realizar con exito	03:55

FernandoGiraldo	estabamos hablando de buscar algunos responsables colaboradores para el curso de software libre que tenes planeado	03:56

FernandoGiraldo	y buscar la correcta manera de que no vuelva a suceder algo así.	03:56

FernandoGiraldo	creo que eso es todo	03:56

FernandoGiraldo	muy resumido"

La actividad se lanzó a la comunidad sin un responsable directo por lo cual estamos en aprietos para poder ejecutarla y responder adecuadamente.  Se acuerda que se van a buscar instaladores para la jornada de instalación del 11 de agosto y se va a solicitar a miembros de la comunidad para que apoyen la ejecución de la misma.

Se acordo que para el curso de software libre se va a buscar unificar la actividad con los talleres que están en progreso y que IngForigua - quien propuso la actividad - va a hacer la convocatoria de talleristas para cada sesión propuesta.

==== 3. Eventos Ubuntu ====

Se discute la posible participación en los eventos del GLUD y de la UNAL, ya que IngForigua tramitó con GLUD la posibilidad de una conferencia y va a intentar ayudar a conseguir un espacio en la UNAL.

Del SFD esta en proceso, IngForigua queda de mantenernos al tanto para poder participar y de la Semana TIC estamos pendientes de una información que quedaron de enviar via correo.

En Medellín están organizando actividades de Software Libre en las Universidades.

==== 4. Elección de miembros del concilio ====

En la reunión anterior del concilio (ver acta <nowiki>[[https://wiki.ubuntu.com/ColombianTeam/Concilio/Reuniones/07-24-2012|Acta reunión 07-24-2012)]]</nowiki> ) se acordo lo que AndresMujica resume a continuación: 

"
andresmujica	en la última reunión del concilio	04:44

andresmujica	quedamos en lo siguiente	04:44

andresmujica	- cuando se haga el reaproval que es en agosto 21,	04:44

andresmujica	se realizaran las elecciones para el nuevo concilio por un termino de dos años	04:45

andresmujica	los miembros del concilio actual van a proponer candidatos	04:45

andresmujica	y miembros de la comunidad pueden postularse si asi lo desean	04:45

andresmujica	para completar los 5 miembros del conciliol	04:45

andresmujica	hasta el momento los postulados son linaporras, JHOSMAN, FernandoGiraldo y seguramente Kbart (el de cartagena)	04:46

andresmujica	bueno, al menos esos eran los que habiamos dicho la reunión pasada a excepción de kbart...	04:46

andresmujica	FernandoGiraldo:  pues las reglas que hemos ido creando es que quien falte a mas de 2 reuniones seguidas sin excusa valida se retira del concilio	04:47

andresmujica	pero creo que nunca la hemos aplicado...	04:47

andresmujica	FernandoGiraldo:  pues como antes eramos como 7-9 personas y era un desastre -peor que el actual- nunca se reemplazaron.. hasta que quedamos los 5.	04:48

andresmujica	5 es el numero magico	04:48

andresmujica	yo creo que bogota necesita 2 personas al menos por la cantidad de trabajo que hay aqui	04:49

andresmujica	pero igual no es camisa de once varas.  puede ser 1 o pueden ser 3. jejeje	04:49

andresmujica	igual	04:49

andresmujica	la idea es que propongamos al menos 3 personas y que la comunidad postule a los faltantes y se hagan las elecciones.	04:50

andresmujica	las elecciones serian via launchpad	04:50

andresmujica	por lo que los miembros oficiales son los que podrian votar.....
"

El log anterior fue editado por claridad.  Ver el log completo en el enlace del inicio.

Adicionalmente se discutió el suspender la lista del concilio y usar la lista general para mantener dichas conversaciones y evitar el desorden de enviar correos por fuera de la lista.  Sin embargo se concluye que es algo que se debe analizar sus PROS, CONTRAS y demás antes de definir que hacer.

SergioMeneses manifestó su intención de retirarse del concilio después de la discusión del segundo punto de la reunión.

Próximo Moderador:  por definir
