{|
| '''Warning'''
* This is a '''readonly''' and '''text-based''' archive of a deprecated wiki.
* '''Images''' and '''attachments''' have been removed to conserve space.
* '''Links''' may not work.
* A '''full compressed version''' of the wiki is available on archive.org
|}

__TOC__


Meeting started by SergioMeneses at 01:32:49 UTC.  The full logs are
available at
http://people.ubuntu.com/~sergiomeneses/ubuntu-co-meeting/ubuntu-co-meeting/ubuntu-co-meeting.2013-2013-08-13-01.32.log.html
.

=== Meeting summary ===

* version 2013
''LINK:'' http://www.ubuconla.org/   (SergioMeneses, 01:34:54)

* solventar las dudas acerca de la sede
''ACTION:'' enviar email acerca de todo lo recopilado de la ubucon hasta el momento, responsable BartOC3  (SergioMeneses, 02:08:49)

* definir fecha de la ubuconla
''ACTION:'' enviar correo acerca de la reunion, resp SergioMeneses  (SergioMeneses, 02:34:55)
''ACTION:'' armar agenda de la proxima reunion, resp. BartOC3  (SergioMeneses, 02:36:10)
''ACTION:'' temas varios ubuconla Q&A  (SergioMeneses, 02:36:33)
''ACTION:'' fecha para la proxima reunion Jueves 22 de Agosto, anotar en el email, resp SergioMeneses  (SergioMeneses, 02:43:10)

Meeting ended at 02:46:40 UTC.

=== Votes ===

=== Action items ===

* enviar email acerca de todo lo recopilado de la ubucon hasta el momento, responsable BartOC3
* enviar correo acerca de la reunion, resp SergioMeneses
* armar agenda de la proxima reunion, resp. BartOC3
* temas varios ubuconla Q&A
* fecha para la proxima reunion Jueves 22 de Agosto, anotar en el email, resp SergioMeneses

=== Action items, by person ===

* BartOC3
* * enviar email acerca de todo lo recopilado de la ubucon hasta el momento, responsable BartOC3
* * armar agenda de la proxima reunion, resp. BartOC3
* SergioMeneses
* * enviar correo acerca de la reunion, resp SergioMeneses
* * fecha para la proxima reunion Jueves 22 de Agosto, anotar en el email, resp SergioMeneses

=== People present (lines said) ===

* SergioMeneses (208)
* linaporras (157)
* BartOC3 (41)
* Fernando_ (25)
* JHOSMAN (14)
* BrayanBautista (12)
* ubuntu-co-bot (8)
* ferchogiraldo (5)

=== Full Log ===

 01:32:49 <SergioMeneses> #startmeeting Reunion Previa a la UbuconLA

 01:32:49 <ubuntu-co-bot> Meeting started Tue Aug 13 01:32:49 2013 UTC.  The chair is SergioMeneses. Information about MeetBot at http://wiki.ubuntu.com/AlanBell.

 01:32:49 <ubuntu-co-bot> 

 01:32:49 <ubuntu-co-bot> Available commands: #accept #accepted #action #agree #agreed #chair #commands #endmeeting #endvote #halp #help #idea #info #link #lurk #meetingname #meetingtopic #nick #progress #rejected #replay #restrictlogs #save #startmeeting #subtopic #topic #unchair #undo #unlurk #vote #voters #votesrequired

 01:33:15 <SergioMeneses> #topic version 2013

 01:33:24 <SergioMeneses> bueno compaï¿½eros como ustedes saben

 01:33:39 <SergioMeneses> este aï¿½o en la version 2013 celebrada en Uruguay todo fue un exito

 01:33:48 <SergioMeneses> muchas cosas productivas y otras por mejorar

 01:34:08 <SergioMeneses> ...y en pro de ese crecimiento como comunidades es que he convocado a esta reunion interina

 01:34:49 <SergioMeneses> mas informacion del evento en la actual pagina #link http://www.ubuconla.org/

 01:34:54 <SergioMeneses> #link http://www.ubuconla.org/

 01:35:12 <SergioMeneses> alguien tiene algo que agregar de la edicion de este aï¿½o?

 01:35:18 <SergioMeneses> algun aspecto que deberiamos mejorar?

 01:35:24 <SergioMeneses> de manera interna?

 01:35:55 <BartOC3> SergioMeneses: la publicidad por las redes sociales hay que tenerlas en cuenta..

 01:36:04 <linaporras> Tengo una pregunta, Â¿cuÃ¡ntas personas asistieron ala Ubucon LA 2013?

 01:36:11 <SergioMeneses> BartOC3, si ese punto ha sido debil en las dos primeras ediciones

 01:36:27 <SergioMeneses> linaporras, no recuerdo el dato exacto... como 200 o 300

 01:36:31 <SergioMeneses> pero no recuedo bien

 01:36:42 <linaporras> Gracias, y de acuerdo con Bart!

 01:36:51 <BrayanBautista> Compaï¿½eros una pregunta, alfï¿½n alguien de colombia fue participe en la ediciï¿½n de este aï¿½o ?

 01:37:23 <SergioMeneses> BrayanBautista, tristemente no

 01:37:35 <linaporras> Lo otro que me parece que se deberÃ­a mejorar es: Difundir el espÃ­ritu â€œUbuntuâ€ de la comunidad Latinoamericana

 01:37:46 <linaporras> creo que serÃ­a algo que podrÃ­amos hacer en Colombia en el 2014

 01:37:52 <SergioMeneses> linaporras, especifica eso que no lo entendi

 01:38:03 <JHOSMAN> BrayanBautista: si, pero creo q no prsencial

 01:38:51 <SergioMeneses> linaporras, ?

 01:38:57 <BartOC3> Otro aspecto seria tener Streaming de las conferencias y/o talleres

 01:38:59 <linaporras> Entiendo los objetivos de la Ubucon, pero creo que en el 2014 tenemos la oportunidad para acercarlo mÃ¡s a la comunidad que no estÃ¡ directamente ligada al software, (adultos mayores, niÃ±os...)

 01:39:05 <linaporras> +1 Bart

 01:40:37 <SergioMeneses> linaporras, se podria estudiar la idea... aunque no es el proposito real de la ubucon pero bueno, ya que tenemos un evento de esa magnitud hay que generar impacto

 01:40:47 <SergioMeneses> BartOC3, +1k eso es fundamental

 01:40:55 <SergioMeneses> yo diria q sin eso no hay evento

 01:40:59 <linaporras> ps es uno de los objetivos... sino que me parece que ese es el que deberÃ­amos potenciar en 2014!

 01:41:51 <SergioMeneses> puede ser

 01:42:13 <SergioMeneses> los ejes tematicos si son de debate publico ...pero no le veo ningun problema

 01:42:24 <SergioMeneses> es mas podemos dividir el evento o el cronograma en areas

 01:42:34 <SergioMeneses> eso se puede solucionar en el camino

 01:42:34 <SergioMeneses> :D

 01:43:04 <SergioMeneses> bueno sigamos....

 01:43:21 <BartOC3> SergioMeneses:  otro punto hacer una web con buena informacion para los usuarios normales....

 01:43:30 <BartOC3> del Sitio, ciudad etc--

 01:43:40 <BrayanBautista> compaï¿½eros una pregunta, ï¿½Ya quedo definida la locaciï¿½n del evento? Bogota vs cartagena

 01:43:49 <ferchogiraldo> estoy desde el celular

 01:43:56 <linaporras> Hola fercho!

 01:43:57 <ferchogiraldo> AportarÃ© lo que pueda

 01:43:57 <SergioMeneses> BrayanBautista, ese es otro punto ;)

 01:44:13 <linaporras> Sergio, disuclpa me puedes regalar la agenda xfa

 01:44:14 <ferchogiraldo> Hola Lina

 01:44:25 <SergioMeneses> BartOC3, si totalmente de acuerdo... pero como dije en lo de linaporras eso lo podemos ir armando en el camino ;)

 01:44:47 <SergioMeneses> linaporras, no hay agenda... es mas una reunion de "organizar la casa"

 01:44:47 <BartOC3> Perfecto SergioMeneses

 01:44:59 <linaporras> Jajaja ok Sergio

 01:45:05 <SergioMeneses> bueno sigamos

 01:45:07 <SergioMeneses> #topic solventar las dudas acerca de la sede

 01:45:18 <SergioMeneses> ahora si hablemos de la sede

 01:45:33 <SergioMeneses> que no se quien dijo que no era Cartagena... y pues desde hay = FAIL

 01:45:49 <BrayanBautista> jajajajaja

 01:46:24 <SergioMeneses> BrayanBautista, por eso es "organizar la casa"

 01:46:40 <linaporras> Eso lo discutimos en la reuniÃ³n pasada del concilio!

 01:46:44 <SergioMeneses> bueno?... nadie sabenada de eso?

 01:46:50 <JHOSMAN> pero quedÃ³ en veremos

 01:46:54 <JHOSMAN> linaporras:

 01:46:54 <JHOSMAN> lina

 01:47:07 <linaporras> Y surgiÃ³ como sugerencia de Bart a lo que se hablÃ³ en la lista de la Ubucon frente a la sede

 01:47:09 <SergioMeneses> JHOSMAN, linaporras ya habia sede... ya esta-estaba definido

 01:47:25 <JHOSMAN> Pregunta: Cual es la sede?

 01:47:27 <SergioMeneses> BartOC3, a ver aclare eso... conmigo son las cuentas claras ome

 01:47:32 <linaporras> SergioMeneses solo estoy comentado, porque yo NO tomÃ© la iniciativa

 01:47:32 <SergioMeneses> JHOSMAN, adivine

 01:47:36 * JHOSMAN que miedo

 01:47:39 <linaporras> Y no es para que le hables asÃ­ tampoco a Bart

 01:48:02 <linaporras> Y en esa reuniÃ³n se definiÃ³ algo que me parece supremamente importante para ordenar la casa como dices tÃº

 01:48:19 <SergioMeneses> linaporras, no lo estoy regaï¿½ando ni nada... pero vamos a trabajar en algo serio y ï¿½l sabe q no es regaï¿½o pero si quiero q a ustedes les quede claro ;)

 01:48:29 * SergioMeneses hugs BartOC3

 01:48:42 <linaporras> Dado que nos preocupa a todos como Ubuntu-co el tema de que las personas de otros paÃ­ses sugieran a BogotÃ¡ no se puede obviar

 01:49:02 <linaporras> (si Sergio pero no me parece una forma adecuada de expresarse)

 01:49:19 <JHOSMAN> Pregunta, esto no quedÃ³ en que se iba a preguntar a los otros paises que pensaban de la sede?

 01:49:31 <linaporras> Exacto, es allÃ¡ alo que voy!

 01:49:44 <BartOC3> SergioMeneses:  lo unico que propuse a lina fue que  otros paises habian sugerido bogota (https://lists.launchpad.net/ubuconla/msg00868.html) y habian preguntando como se habia escogido la sede..

 01:49:57 <linaporras> Y supongo Sergio que eso tÃº ya lo viste en la Lista... que personas de otros paÃ­ses sugieren BogotÃ¡

 01:50:02 <SergioMeneses> JHOSMAN, linaporras y los otros paises van a ayudar a buscar el lugar?... van a tramitar hospedajes?

 01:50:11 <SergioMeneses> osea si dicen que en pasto... nos vamos?

 01:50:16 <linaporras> Nop, lo haremos nosotros!...

 01:50:21 <SergioMeneses> linaporras, ahhh

 01:50:39 <linaporras> pero voy a mencionarte 9  cosas por las cuales esa sugerencia puede ser importante

 01:50:46 <linaporras> 1.	El gobierno de BogotÃ¡ va a implementar Ubuntu  2.	la capital del paÃ­s se convirtiÃ³ en el principal destino para extranjeros que visitan Colombia 3.	El lugar del paÃ­s con el mayor nÃºmero de universidades (114) y centros de investigaciÃ³n 4.	es la sexta ciudad AmÃ©rica Latina para organizar eventos 5.	la ciudad con mÃ¡s empresas extranjeras 6.	BogotÃ¡ es la plataforma empresarial mÃ¡s grande de Colombia,21 con el

 01:51:16 <linaporras> 7.	el aeropuerto con el mayor volumen de carga a nivel latinoamericano y el segundo en personas.22 8.	Es la Ãºnica ciudad global en Colombia 9.	La Ciudad mÃ¡s importante de Colombia, y con mayor poblaciÃ³n lo que favorecerÃ­a una mayor asistencia

 01:51:32 <JHOSMAN> :o +1 linaporras

 01:51:39 <SergioMeneses> linaporras, pero eso de que me sirve?

 01:51:44 <SergioMeneses> o de que nos sirve?

 01:51:53 <linaporras> De mucho Sergio,

 01:51:57 <BrayanBautista> +1 compaï¿½er@s y porque no abrimos una encuesta.

 01:51:57 <SergioMeneses> no se si vieron lo que tenemos ya adelantado en cartagena

 01:52:05 <BrayanBautista> y de hay elegimos la casa.

 01:52:05 <SergioMeneses> no BrayanBautista eso es peor

 01:52:09 <linaporras> Mira todas las veces quenos reunimos el tema es el mismo

 01:52:16 <linaporras> miren lo que ya hemso avanzado

 01:52:27 <SergioMeneses> linaporras, por eso mismo... se queda Cartagena y sale

 01:53:02 <linaporras> Ps desacuerdo contigo.... se propuso hablar con la gente de afuera... eso lo aprobamos casi q x unanimidad en la reuniÃ³n apsada y me parece prudente hacerlo Sergio

 01:53:13 <BrayanBautista> +1 lina.

 01:53:25 <SergioMeneses> linaporras, pero a mi no me enviaron un mensaje de eso?... y supuestamente yo ando de organizador del evento

 01:53:34 <BartOC3> Hace encuesta para que cuantas personas van ayudar con la organizacion del evento.. cuantos van a salir a pelar la cara por los patrocinios

 01:53:37 <SergioMeneses> no me pueden cambiar las reglas de juego asi como asi

 01:54:05 <SergioMeneses> sino dejo todo tirado y uds veran... porq todo el aï¿½o pasado fue insistiendoles que participaran y se animaron fue ahorita no mas

 01:54:08 <SergioMeneses> asi q eso no es justo

 01:54:13 <SergioMeneses> o digo mentiras?

 01:54:23 <linaporras> Por muchas razones, pero la mÃ¡s importante es porque la idea es que es un evento de LantinoamÃ©rica, si bien concordamos que la organizaciÃ³n depende de laguien en COlombia, y va a tener peos en el lugar en que sea la sede, no podemos obviar que la idea es haerla en grande y que la ciudad que tiene mejor posibiidad para eso en cuanto a economÃ­a de pasajes es b=Bta

 01:54:56 <linaporras> Sergio

 01:54:58 <SergioMeneses> linaporras, se nota que no leyeron los mensajes que enviamos

 01:55:03 <SergioMeneses> eso si es triste

 01:55:05 <linaporras> Otra vez con lo mismo

 01:55:22 <linaporras> mira yo ya tengo claro que la otra Ãºnica persona interesada en hacer esto en BgootÃ¡ soy y...

 01:55:36 <SergioMeneses> linaporras, uds leyeron el mensaje donde dijimos que conseguiamos el hospedaje y la alimentacion para los visitantes extranjeros?

 01:55:57 <SergioMeneses> eso les ahorrra un monton!!!!

 01:56:04 <SergioMeneses> mas q lo q se van a ahorrar en pasajes

 01:56:19 <SergioMeneses> es mas propusimos un auxili de transporte por hasta el 50% del ticket

 01:56:24 <SergioMeneses> eso lo leyeron?

 01:56:46 <BartOC3> y como les dije a los otros paises nadie respondio cuando se estaba hablando del evento que fue hace 4 meses

 01:57:04 <SergioMeneses> linaporras, yo no me opongo a Bogota.. pero no creo que se pueda conseguir en este tiempo ( unos 8 meses mal contados ) conseguir lo que ya tenemos es eso....

 01:57:28 <SergioMeneses> linaporras, si ud y JHOSMAN y BrayanBautista se comprometen a eso de una!!!!

 01:57:32 <SergioMeneses> por mi no hay lio

 01:57:55 <SergioMeneses> pero como le dije a BartOC3 conmigo es diciendo y haciendo! porque ya tengo al menos 8 conferencistas internacionales  duros

 01:58:02 <SergioMeneses> y que vienen con todo pago

 01:58:11 <SergioMeneses> y sin costos para nosotros

 01:58:11 <linaporras> Yo no me opongo a Cartagena, pero considero importante lo que se opinÃ³ en el concilio..... y considero nuevamente como ya lo dije en una reuniÃ³n pasada que la organizaciÃ³n del mismo debe ser mÃ¡s abierta... de hecho yo no sÃ© si entendÃ­ mal... pero entiendo que ya hay gente invitada y una especie de pre-agenda

 01:58:36 <SergioMeneses> linaporras, y porque el concilio dice hasta hace 8 dias?

 01:58:43 <SergioMeneses> tenian como un mes sin reunirse mal contado

 01:58:49 <linaporras> No jodÃ¡s Sergio!

 01:58:52 <JHOSMAN> muchach@s no me siento bien, creo que irÃ© al hospital (

 01:58:54 <JHOSMAN> =(

 01:58:55 <SergioMeneses> linaporras, no no es eso

 01:58:58 <linaporras> Este tema lo venimos hablado hace ufff

 01:59:10 <SergioMeneses> linaporras, no tengo un email notificandome eso

 01:59:12 <linaporras> se  hablÃ³  por las razones que ya te mencionÃ©

 01:59:16 <SergioMeneses> y soy de los organizadores

 01:59:19 <linaporras> y sigo pensando lo mismo...

 01:59:22 <linaporras> ps Bart lo es...

 01:59:25 <linaporras> q no se comunican?

 01:59:37 <linaporras> y el ha estado en las reuniones del Concilio..

 01:59:45 <BartOC3> linaporras:  ese tema de UbuConLA se viene tomando desde la ultima reunion q fue la semana pasada

 01:59:50 <SergioMeneses> si veo las razones pero no me ha llegado nada... linaporras yo leo las minutas de las reuniones ï¿½ï¿½

 01:59:53 <BartOC3> porque nadien habia mencionado nada todo esta quieto

 02:00:12 * JHOSMAN aios =(

 02:00:18 <linaporras> q pasÃ³ Jhos?

 02:00:37 <JHOSMAN> estoy enfgermo

 02:00:42 <linaporras> x eso ?

 02:00:43 <JHOSMAN> no me siento bien y tengo fiebre

 02:01:00 <BrayanBautista> JHOSMAN, si esta muy mal vaya al medico deverdad eso se puede complicar.

 02:01:02 <SergioMeneses> JHOSMAN, vaya a urgencias pelao...

 02:01:06 <JHOSMAN> disculpen aiÃ³s!

 02:01:07 <BrayanBautista> ojala no le manden acetaminofen jajajaj

 02:01:17 <linaporras> ( q tiene de malo el acetaminofen?)

 02:01:21 <BartOC3> linaporras:  siempre se ha dejado invitacion a participar en la organizacion del evento siempre que se hace una reunion se envia a la lista.. y nadien responde

 02:01:28 <linaporras> otra vez

 02:01:30 <linaporras> como q no

 02:01:33 <SergioMeneses> eso si ha sido cierto

 02:01:33 <linaporras> siempre repsondo

 02:01:37 <linaporras> y la utlima que habian programado

 02:01:39 <linaporras> 4ever alone

 02:01:43 <linaporras> creo que solo te conectaste tu Bart,,

 02:01:47 <SergioMeneses> linaporras, tambien es cierto... la cancelamos

 02:01:51 <linaporras> osea x mÃ¡s q diga q quiero ayudar vale huevo

 02:01:52 <linaporras> entonces

 02:01:52 <SergioMeneses> linaporras, me conecte fui yo jeje

 02:01:55 <linaporras> eso

 02:02:11 <SergioMeneses> linaporras, si... pero tu sola no puedes mover un evento como ese

 02:02:21 <linaporras> mira, como lo dije antes mÃ¡s allÃ¡ de BogotÃ¡ .... Cartagena... o lo que sea, lo importante es que estemos unidos como comunidad en esto!

 02:02:28 <linaporras> eso ya lo sÃ©... y ya lo dije antes...

 02:02:49 <BartOC3> linaporras:  eso es lo mas importante... por eso estamos haciendo esto..!

 02:02:58 <SergioMeneses> linaporras, por eso es el motivo de esta reunion... aclarar todo y salir fortalecidos a las reuniones con los demas locos

 02:02:59 <linaporras> Hace como 20 dias busquÃ© eqipo de trabajo, pero no avancÃ© precisamente por estas cosas... y Jhso y Luis Cano se le animaron al tema

 02:03:04 <SergioMeneses> por eso tenemos que dejar todo claro hoy

 02:03:38 <BartOC3> y el ultimo punto definir fecha..

 02:03:44 <linaporras> Sergio pero para se de un trabajo e equipo, sigo considerando que la info debe ser mÃ¡s abierta, no voy a desconocerte que han heho un grant rabajo y menos voy a decirte que yo sola puedo haerlo....

 02:04:23 <SergioMeneses> linaporras, pero la informacion ha estado siempre a disposicion... lo podiamos hacer mucha difusion para no interferir con el evento que estaba corriendo

 02:04:28 <SergioMeneses> ..por eso fue

 02:04:53 <SergioMeneses> BartOC3, esperemos un segundo

 02:04:57 <linaporras> ...

 02:05:07 <SergioMeneses> alguien quiere aportar algo al tema?

 02:05:12 <SergioMeneses> aparte de lo dicho?

 02:05:24 <BartOC3> linaporras:  Nosotros a los que asisten a las reuniones siempre les compartimos la informacion que hemos adelantado.. pero es informacion que no puede salir a luz hasta que se no definita todo

 02:05:45 <linaporras> .... ....

 02:06:11 * SergioMeneses hugs linaporras

 02:06:27 <linaporras> Mira en pro de la armonÃ­a para un evento tan importante

 02:06:29 <SergioMeneses> linaporras, la sede se puede cambiar...

 02:06:32 <SergioMeneses> de una

 02:06:46 <linaporras> sugiero que se comparta la informaciÃ³n que se tiene a  todo el concilio en un hilo....

 02:07:06 <linaporras> con el fin de que el concilio se involucre ( Tiene que) y  se meta m;as en el cuento....

 02:07:14 <SergioMeneses> pero te tenes q comprometer a que eso sale... y lo mas importante decir con q gente se puede trabajar porque Cano y Jhosman son mis amigos pero no les confiaria tramites de organizacion por nada del mundo

 02:07:15 <SergioMeneses> xD

 02:07:25 <linaporras> jajjajaj ese Same..

 02:07:35 <BartOC3> lol

 02:07:43 <linaporras> jajajjaja muero de risa...

 02:07:48 <SergioMeneses> linaporras, asi se lo dije a Cano y se lo digo a Jhosman junto con el porque

 02:07:55 * SergioMeneses conoce a su gente

 02:08:25 <SergioMeneses> ok entonces

 02:08:34 <linaporras> No tomes en sacor roto, lo que acabo de mencionarte que se envÃ­e toda la documentaciÃ³n y todo lo que sea ha tenido como "oculto" "congelado"

 02:08:43 <linaporras> a los del concilio

 02:08:49 <SergioMeneses> #action enviar email acerca de todo lo recopilado de la ubucon hasta el momento, responsable BartOC3

 02:08:49 * ubuntu-co-bot enviar email acerca de todo lo recopilado de la ubucon hasta el momento, responsable BartOC3

 02:08:51 <linaporras> me parece importante que todos lo conozan

 02:09:12 <SergioMeneses> linaporras, claro... ya que finalizo la edicion 2013 podemos trabajar mas tranquilos

 02:09:12 <BartOC3> ok

 02:09:15 <linaporras> lo otro que me parece importante.... por mis   9  razones mencionadas es buscar patrocinios en BogotÃ¡

 02:09:26 <SergioMeneses> es mas pablo me dijo q en estos dias me pasaba los datoss del sitio web

 02:09:32 <linaporras> y definitivamente me parece definir la fecha

 02:09:42 <SergioMeneses> linaporras, cualquier ayuda es bien recibida

 02:09:47 <SergioMeneses> linaporras, vamos a eso

 02:10:00 <SergioMeneses> #topic definir fecha de la ubuconla

 02:10:24 <SergioMeneses> bueno la fecha original es en Junio... pero por el mundial de futbol no creo que salga

 02:10:30 <SergioMeneses> entonces hay dos opciones

 02:10:34 <SergioMeneses> o en Mayo o en Agosto

 02:10:44 <BartOC3> LAs fechas tentativas eran varias:  Mayo: Viernes 30 y Sabado 31, Puente festivo del 2 de junio 2014Junio: Viernes 20 y Sabado 21,  Puente festivo del 23 de junio 2014Junio: Viernes 27 y Sabado 28,  Puente festivo del 30 de junio 2014

 02:11:47 <linaporras> y frente a BogotÃ¡ o Cartagena... como dirÃ­a el sabio AndrÃ©s Mujica... eso es irrelevante, lo mÃ¡s importante son las actividades que se realicen.... yo soy la Ãºnica que le meterÃ­a a BogotÃ¡... supongo que verÃ¡s q soltia ta como grave.. asÃ­que mÃ¡s bien desde BogotÃ¡ la diea serÃ­a buscar patrocinios

 02:11:55 <linaporras> Jum

 02:11:56 <SergioMeneses> BartOC3, pero junio me parece muy mundialista

 02:12:03 <SergioMeneses> todo el mundo estara ahorrando para eso

 02:12:04 <SergioMeneses> :S

 02:12:17 <linaporras> Same yo pensarÃ­a que deberÃ­amos pensarlo mas lejos

 02:12:20 * SergioMeneses es la primera vez que habla de futbol en una reunion

 02:12:21 <linaporras> preciasmente por eso que mencioans

 02:12:26 <BrayanBautista> +1 lina

 02:12:32 <SergioMeneses> linaporras, en agosto?

 02:12:57 <SergioMeneses> el 19 de agosto es festivo

 02:13:04 <SergioMeneses> 18 el otro aï¿½o

 02:13:11 * SergioMeneses cuenta con los dedos

 02:13:16 <linaporras> 12 junio al 13 de julioes el mundial

 02:13:26 <linaporras> yo me atrevo a decir

 02:13:30 <linaporras> con miedo a que Sergio me vacee

 02:13:39 <linaporras> que septiembre o incluso Octubre me parecen mejor

 02:13:57 <BrayanBautista> pero en septiembre se cruzaria con otro evento.

 02:14:10 <BartOC3> Pero mejor en agosto..

 02:14:36 <SergioMeneses> linaporras, puede ser pero se cruza con el campus

 02:14:43 <SergioMeneses> entonces no me parece de a mucho

 02:14:53 <linaporras> Sergio para la decisiÃ³n de lafecha... yo estuve hablando con AndrÃ©s.. x aquelllo de pensando en Bta... y pensamos que debemos hacer una lsita de lso eventos mÃ¡s importantes que hay en las difernetes fechas,,,,

 02:14:53 <SergioMeneses> la idea es captar gente del sector que iria al campuus

 02:15:10 <linaporras> lo otro serÃ­a como Abril... finales de Abrill

 02:15:31 <linaporras> ps queda antes del mundial (antes de que se gasten la plata), cerca al lanzamiento de una versiÃ³n de Ubuntu..

 02:15:38 <SergioMeneses> linaporras, en abril es el flisol

 02:15:50 <linaporras> jajajjaja ash si tienes razÃ³n...

 02:16:04 <SergioMeneses> linaporras, pues si le damos promocion desde ya la gente va ahorrando

 02:16:15 <SergioMeneses> ademas los de Colombia no es q les cueste mucho viajar a cartagena

 02:16:17 <SergioMeneses> jajaja

 02:16:21 <SergioMeneses> eso hasta en bus

 02:16:24 <linaporras> mmmm  ps... bueno igual no sÃ© realmente q tanto estemos compitiendo con el mundial...

 02:16:33 <SergioMeneses> linaporras, artoooo

 02:16:39 <SergioMeneses> medio uco estara en brazil

 02:16:44 <BartOC3> linaporras: yo voy para el mundiall..xD

 02:16:47 <linaporras> No te parecerÃ­a bien que hiceiramos un listado de eventos importantes... para mirar la mejor fecha?

 02:16:52 <linaporras> :o

 02:17:12 <SergioMeneses> linaporras, a eso hay que sumarle algo

 02:17:18 <SergioMeneses> tiene que ser en un puente

 02:17:25 <SergioMeneses> para los locales

 02:17:36 <linaporras> por lo que uds proponen que sean 3 dÃ­as?

 02:17:52 <SergioMeneses> linaporras, jueves. viernes y sabado

 02:17:55 <SergioMeneses> domingo de relax

 02:17:59 <SergioMeneses> y viajar el lunes

 02:18:04 <SergioMeneses> por eso debe ser puente

 02:18:05 <BartOC3> propongo el puente festivo del 18...

 02:18:13 <BartOC3> de agosto..

 02:18:25 <ferchogiraldo> Esa fecha es buena

 02:18:26 <SergioMeneses> linaporras, de paso se hace una integracion o se celebra aniversario adelantado o algo

 02:18:46 <linaporras> Yo insisto en que debemos hacer un listado de actividades...

 02:18:50 <linaporras> ps e suna sugerencia...

 02:19:14 <linaporras> y deifnirlo de este miÃ©rcoles en 8 para ya hacer como un "empalme" con todos los chicos del concilio

 02:19:22 <linaporras> para q no se nos pase nada..

 02:19:42 <linaporras> (a mi agosto me aprece muy cerca al mundial)

 02:19:47 <SergioMeneses> linaporras, hay me gustaria aclarar algo... y va a sonar feo

 02:19:52 * SergioMeneses se prepara

 02:20:24 <linaporras> yo respiro profundo.... y despacio... xq Sergio Meneses me mata cada vez qdice algo

 02:20:33 <ferchogiraldo> Jeje

 02:20:38 <BrayanBautista> jajaja

 02:20:51 <BartOC3> y Nota: Noviembre en Cartagena no se puede hacer evento...

 02:21:06 <linaporras> ajja el reinado o 1?

 02:21:06 <SergioMeneses> si los miembros del concilio quieren participar +1k, si quieren que los informemos bien... pero no podemos pedirles como se diria permiso por cada desicion, eso si es independiente de los organizadores... con la intermitensia del concilio no me parece muy productivo y necesitamos cuadrar un poco de cosas en este mes pero urgente

 02:21:28 <Fernando_> ahora si llegue del todo

 02:21:36 <linaporras> Definitivamente no es para pedir permiso... (pensÃ© q dirÃ­as cosas mÃ¡s feas)

 02:21:55 <SergioMeneses> linaporras, huy yo nunca digo cosas feas... que pena con la gente que lea el log :S

 02:22:32 <linaporras> es par aifnormar... y ojalÃ¡ para que nos involucremos todos, y ayudemos en loq ue haya para hacer... xq es el evento mÃ¡s importante q tenemos, q vamos a hacer! y ps digo yo en mi humilde opiniÃ³n serÃ­a "triste"que el concilio ni estuviera enterado y menos que no colaborara...

 02:23:21 <SergioMeneses> linaporras, eso seria lo ideal! ojala se pueda :D  ...claro que han estados enterados linaporras solo que el dia de la reunion la unica que viniste fuiste tu... preciso el dia que cancelamos sobre la hora

 02:23:22 <SergioMeneses> :S

 02:23:48 <Fernando_> mmm

 02:23:50 <Fernando_> es verdad

 02:23:53 <linaporras> Mira  q tal si borrÃ³n y cuenta nueva.

 02:24:24 <linaporras> osea   haces un feedback completo de como vamso hasta ahora... importante tener claro quienes son todos los organizadores y tener claridad frente a todo lo que se ha adelantado...

 02:24:43 <linaporras> y ps en el siguiente meeting ps es un punto de la agenda..., y el punto es mriar como podemos aportar

 02:24:59 <BartOC3> miren analizando el mundial se acaba el 13 de julio y se lo hacemos en agosoto seria  el 14 de agosto queda un mes

 02:25:04 <linaporras> Frente al tema de la fecha... insisto en mi sugerencia de mirarlo mÃ¡s a fondo...

 02:25:08 <SergioMeneses> BartOC3, perfecto

 02:25:09 <BartOC3> agosto pienso que es buena fecha..

 02:25:12 <SergioMeneses> despues de 15na

 02:25:15 <linaporras> pero en un mes el bolsillo no se recupera..

 02:25:27 <SergioMeneses> linaporras, en julio es prima jeje

 02:25:44 <BartOC3> llega la prima

 02:25:45 <linaporras> mmm debo decir que en Colombia pocas personas gosan de ese elemento

 02:26:14 <SergioMeneses> linaporras, pues si... pero los papas de la mayoria la tienen

 02:26:17 <SergioMeneses> ;)

 02:26:22 <linaporras> ... si tÃº lo dices...

 02:26:26 <linaporras> septiembre no es viable?

 02:26:32 <BartOC3> septiembre sfd

 02:26:33 <SergioMeneses> hagamos esto

 02:26:37 <BrayanBautista> SFD

 02:26:38 <linaporras> oks..

 02:26:41 <SergioMeneses> BartOC3, tiene razon

 02:26:45 <linaporras> Agosto....

 02:27:03 <SergioMeneses> linaporras, podemos abrir un hilo... de vida corta donde preguntemos por las posibles fechas

 02:27:08 <linaporras> no da mÃ¡s... arbil SFD mayo cerca la mundial septiemreb sfd ocutbre campsu noviembre no diciembre menos y antes menos

 02:27:10 <BartOC3> Es mas los pasajes apra esa fecha bajan porque no es temporada..

 02:27:17 <SergioMeneses> linaporras, pero en 8 dias maximo cerrarlo

 02:27:21 <SergioMeneses> te parece linaporras ?

 02:27:36 <SergioMeneses> BartOC3, en agosto?

 02:27:43 <linaporras> Pero no lo hagas abierto.... osea me refiero plantea las opciones sugiriendo agosto...

 02:27:48 <BartOC3> Si SergioMeneses

 02:27:52 <linaporras> xq si no vas a tener n-mil rtas

 02:27:53 <linaporras> me parece..

 02:28:01 <linaporras> si claro... no forever ..

 02:28:11 <linaporras> sip la temporada acaba en Julio

 02:28:22 <SergioMeneses> linaporras, pero entonces hagamos lo que te digo

 02:28:25 <linaporras> eso si q es buena idea... los hoteles estÃ¡n mÃ¡s desocupaditos... etc

 02:28:28 <linaporras> sip

 02:28:28 <SergioMeneses> enviemos el email de las fechas

 02:28:29 <linaporras> de una

 02:28:41 <SergioMeneses> o bueno

 02:28:41 <BartOC3> linaporras:  tenemos convenio con Cotelco...xD

 02:28:42 <SergioMeneses> xD

 02:28:57 <linaporras> yo sÃ©...

 02:29:02 <linaporras> eso ya lo habÃ­a leÃ­do jaja

 02:29:08 <linaporras> pero giual... en temporada baja nos va mejor..

 02:29:13 <SergioMeneses> linaporras, \o/

 02:29:13 <linaporras> :p

 02:29:18 * SergioMeneses hugs linaporras

 02:29:36 <SergioMeneses> bueno entonces debemos escoger en un puente de agosto

 02:29:43 <BartOC3> Si

 02:29:47 <SergioMeneses> me pareceria lo mejor

 02:29:52 <SergioMeneses> por las razones expuestas

 02:30:01 <linaporras> Bueno ps.... q no se discuta nunca mÃ¡s o por lo menos d aqui a Agosto del otro aÃ±o... El Ubucon LA serÃ¡ en Cartagena de Indias!.... pero el siguiente q hagamos serÃ¡ en Bta :p

 02:30:24 <SergioMeneses> linaporras, lo podemos rotar claro!...

 02:30:34 <Fernando_> que bien!

 02:30:39 <Fernando_> y el otro en Medellin!

 02:30:52 <SergioMeneses> hay no Fernando_ ya no

 02:30:55 <linaporras> fecha en Agosto: Jueves 14 al 18

 02:31:18 <linaporras> xq es q el otro puente s el jueves 7 de agosto.... y en septiembre no hay puendes XD

 02:31:19 <Fernando_> _I_

 02:31:22 <SergioMeneses> el 7 de agosto sera muy encima?

 02:31:25 <SergioMeneses> cuando cae?

 02:31:28 <Fernando_> _|_

 02:31:37 <Fernando_> es mejor el puente del 18

 02:31:44 <BartOC3> 7 de agosto es como pesado...

 02:31:54 <Fernando_> siento como un dejavu

 02:32:03 <Fernando_> esta conversaciï¿½n ya la habiamos tenido

 02:32:12 <Fernando_> y por varias razones dijimos que mejor el puente del 18

 02:32:15 <SergioMeneses> Fernando_, por eso se llama: ordenar la casa

 02:32:19 <Fernando_> entre otras porque yo cumplo aï¿½o el 17

 02:32:26 <linaporras> uy si esa fecha buena

 02:32:26 <SergioMeneses> Fernando_, huy!

 02:32:27 <SergioMeneses> de una

 02:32:49 <SergioMeneses> entonces quedamos como fecha oficial el 14-18 de Agosto del 2014

 02:32:52 <linaporras> pa festejarle a Fernadno jajajajja en Cartagena... jajjajaja lo echamos al mar... o le hacemos un monumento de arena

 02:33:02 <linaporras> sip es la mÃ¡s sugerida

 02:33:16 <SergioMeneses> bueno ...como nota aparte

 02:33:37 <SergioMeneses> cuando se envie esta informacion a la lista general se queda abierto a sugerencias de la comunidad, como siempre

 02:33:39 <linaporras> diga ps... otra vez entro en estado de suspenso

 02:33:42 <SergioMeneses> asi que no esta firmado sobre piedra

 02:33:51 <linaporras> si obvio....!

 02:34:05 <BartOC3> Nota Adicional: tambien se tienen a 2 Discos para el PostUbuConLA

 02:34:06 <SergioMeneses> sigamos para finalizar

 02:34:23 <SergioMeneses> BartOC3, eso es lo primero q se debe cuadrar

 02:34:48 <linaporras> ps ahora con sde fija... y fecha en proceso... el tema central debe ser el programa y los patrocinios, no?

 02:34:55 <SergioMeneses> #action enviar correo acerca de la reunion, resp SergioMeneses

 02:34:55 * ubuntu-co-bot enviar correo acerca de la reunion, resp SergioMeneses

 02:34:56 <Fernando_> aja

 02:35:19 <SergioMeneses> linaporras, eso va para la proxima reunion

 02:35:25 <SergioMeneses> patrocinios y tematicas

 02:35:33 <SergioMeneses> sino seria muy pesado

 02:35:48 <BartOC3> SergioMeneses: armar la agenda para la proxima reunion..

 02:36:10 <SergioMeneses> #action armar agenda de la proxima reunion, resp. BartOC3

 02:36:10 * ubuntu-co-bot armar agenda de la proxima reunion, resp. BartOC3

 02:36:16 * SergioMeneses loves ubuntu-co-bot

 02:36:33 <SergioMeneses> #action temas varios ubuconla Q&A

 02:36:33 * ubuntu-co-bot temas varios ubuconla Q&A

 02:36:46 <SergioMeneses> bueno compaï¿½eros ahora abrimos un espacio para preguntas en general

 02:37:01 <SergioMeneses> o sugerencias que podamos tomar en cuenta

 02:37:17 <BartOC3> Definir fechas para reuniones...!

 02:37:51 <SergioMeneses> BartOC3, este horario esta bien?

 02:37:57 <linaporras> mmm ps sugerencia... desconociendo cosas

 02:38:01 <linaporras> SI lunes estÃ¡ perfecto!

 02:38:03 <SergioMeneses> @todos? â†‘â†‘â†‘

 02:38:08 <linaporras> sugiero que el apostemos a traer a Mark

 02:38:15 <SergioMeneses> la idea es una hora asi como vamos

 02:38:19 <Fernando_> entonces deberiamos volver a mirar en una reuniï¿½n el tema de lo que BartOC3 ya tiene gestionado?

 02:38:24 <Fernando_> o ya linaporras esta enterada?

 02:38:27 <SergioMeneses> linaporras, esa es la meta! ï¿½

 02:38:40 <BartOC3> Menos los lunes festivos...xD

 02:38:44 <Fernando_> seria tremendo

 02:38:54 <linaporras> ah y es importantisismo fijar la fecha... pa'comprar los pasajes pronto..

 02:39:00 <linaporras> jajajjja

 02:39:12 <SergioMeneses> linaporras, creo q no se moverï¿½... a no ser algo muy raro

 02:39:15 <SergioMeneses> per no creo

 02:39:20 <linaporras> es verdad...

 02:39:39 <linaporras> ah y ps lo que ya dije mirar como acercarlo m;as a la comunidad

 02:39:40 <SergioMeneses> BartOC3, Fernando_ linaporras les parece si en cada reunion se discute acerca de la realizacion de la siguiente?

 02:39:48 <SergioMeneses> en vez de tener un horario plano

 02:39:50 <Fernando_> si

 02:39:52 <Fernando_> +1

 02:39:54 <linaporras> ps q se plantee como una pre - agenda

 02:40:06 <BartOC3> +1

 02:40:07 <SergioMeneses> linaporras, si eso va... yo decia la fecha

 02:40:20 <linaporras> ahh oks

 02:40:22 <linaporras> si perfecto!

 02:40:48 <BartOC3> Proxima fecha..

 02:41:12 <SergioMeneses> el proximo es festivo :S

 02:41:18 <SergioMeneses> asi q lo podemos mover para el miercoles?

 02:41:24 <SergioMeneses> antes de la reunion del concilio

 02:41:31 <linaporras> jum sugiero Jueves

 02:41:44 <SergioMeneses> jueves? Fernando_ BartOC3 BrayanBautista

 02:41:46 <linaporras> para con eso de aqui allÃ¡ ya ps el concilio conoce todo y ps pa' q aportemos ala

 02:41:57 <Fernando_> ok

 02:42:12 <SergioMeneses> BartOC3, ï¿½

 02:42:21 <BartOC3> Jueves  22. ok

 02:42:43 <SergioMeneses> listo

 02:43:10 <SergioMeneses> #action fecha para la proxima reunion Jueves 22 de Agosto, anotar en el email, resp SergioMeneses

 02:43:10 * ubuntu-co-bot fecha para la proxima reunion Jueves 22 de Agosto, anotar en el email, resp SergioMeneses

 02:43:35 <linaporras> a  q hora?

 02:43:36 <SergioMeneses> bueno muchachos mas temas a discutir

 02:43:40 <SergioMeneses> linaporras, a la misma

 02:43:45 <SergioMeneses> 20:30

 02:43:45 <Fernando_> ok

 02:43:49 <linaporras> ok

 02:44:06 <BartOC3> SergioMeneses:  vamos a invitar a los demas teams ? o enviar por la lista de UbuConLA

 02:44:14 <SergioMeneses> BartOC3, para la proxima si!

 02:44:22 <SergioMeneses> de hecho la proxima serï¿½ la primera oficial

 02:44:27 <linaporras> sip, super

 02:44:30 <SergioMeneses> esta es como dije: para cuadrar la casa

 02:44:32 <linaporras> ps ya teniendo mÃ¡s claridad..

 02:44:33 <linaporras> jajajjaa

 02:44:34 <linaporras> :p

 02:44:37 <SergioMeneses> linaporras, exacto!

 02:44:38 <linaporras> pa no hacer el oso

 02:44:39 <linaporras> jajajjajajaja

 02:44:40 <BartOC3> Perfecto..

 02:44:45 <SergioMeneses> jajaja

 02:44:49 <linaporras> y pa q Sergio no nos vacee en pÃºblico

 02:44:51 <linaporras> :(

 02:44:53 <Fernando_> excelente

 02:44:59 <Fernando_> se siente chevere el ambiente hoy

 02:45:07 <Fernando_> ahora si comenzamos a jalar pal mismo lao

 02:45:09 <SergioMeneses> linaporras, nunca hago eso en publico... sino seria un terrible CM

 02:45:21 <linaporras> jajajajajjajajjajajajjajajajajajajajajajajajajajajajajajajajajajaja

 02:45:21 <SergioMeneses> Fernando_, se nota el toque?

 02:45:25 <linaporras> muero de risa....

 02:45:36 <linaporras> si

 02:45:36 <linaporras> agree

 02:45:40 <linaporras> eso es lo mÃ¡s importnate al

 02:45:41 <SergioMeneses> bueno creo que no hay mas?

 02:45:45 <Fernando_> SergioMeneses, total

 02:45:48 <linaporras> si ir a dormir

 02:45:51 <linaporras> cÃ³mo q no

 02:45:51 <linaporras> jajja

 02:45:55 <SergioMeneses> linaporras, un segundo

 02:46:06 <linaporras> bueno ps moachos, entonces Sergio importante la adelantada pa'todos los del concilio

 02:46:07 <SergioMeneses> linaporras, Fernando_ BartOC3 los llamo un segundo por hangout

 02:46:08 <linaporras> 1s

 02:46:12 <linaporras> ok

 02:46:16 <SergioMeneses> linaporras, perfecto!

 02:46:25 <SergioMeneses> bueno seï¿½ores damos por terminada la reunion

 02:46:32 <BartOC3> Perfecto

 02:46:34 <Fernando_> ok

 02:46:35 <SergioMeneses> y estamos en contacto

 02:46:40 <SergioMeneses> #endmeeting

Generated by MeetBot 0.1.5 (http://wiki.ubuntu.com/AlanBell)
