{|
  | '''Warning'''
  * This is a '''readonly''' and '''text-based''' archive of a deprecated wiki.
  * '''Images''' and '''attachments''' have been removed to conserve space.
  * '''Links''' may not work and there may be formatting issues.
  * A '''compressed''' version with images and the original syntax is in the repo '''Releases'''.
|}

__TOC__

== Ubuntu-NL Summermeeting 2007 ==
De Ubuntu-NL Summermeeting 2007 staat helemaal in het teken van de community, met name in teken van de interne communicatie en het stroomlijnen daarvan. Om deze reden willen we deze meeting relatief klein houden. Op de meeting zal internet en stroom aanwezig zijn, dus je kunt je laptop meenemen (vergeet niet een lange netwerkkabel mee te nemen).

Voor deze meeting willen wij de volgende personen uitnodigen: <<BR>>
Seveas, SWAT, profox, bartek, leoquant, markvandenborre, r0n, laacque, JanC, Treenaks, HiddenWolf, pmjdebruijn, deFrysk, joolz, wdh, Math, imme, Sander50, eendje, w.hellinga en pjotr123.<<BR>>
''Opmerking: diegenen die niet fysiek aanwezig kunnen zijn, kunnen de meeting ook via IRC bijwonen. Helaas mis je dan wel een groot deel van de discussie. Hoe goed of slecht dit zal functioneren zien we t.z.t.''

=== Wanneer? ===
Zaterdag 22 september 2007, vanaf 13.00

=== Waar? ===
De meeting zal plaatsvinden in '''Bergen op Zoom'''. De genodigden mogen voor het exacte adres e.d. mailen naar sebastian#ubuntu-nl.org 

=== Wat? ===
{| class="wikitable"
|-
| <rowbgcolor="#d9bb7a"> Van
| 
| Tot
| Activiteit
|-
| 12.30
| -
| 13.00
| Ontvangst
|-
| 13.00
| -
| xx.xx
| Vergaderen
|}

=== Voorzieningen ===
De organisatie zorgt voor de volgende voorzieningen:
* Stroom
* Bedraad internet
* Draadloos internet ''(beveiligd met WPA-PSK)''
* Eten & Drinken
* Parkeerplaats

=== Meenemen ===
Wat moet je meenemen?
* Laptop (indien van toepassing)
** Netwerkkabel indien je niet op het draadloze netwerk kan (des te langer, des te beter)
** Stekkerdoos (altijd handig)
** Peripherals (eventueel muis/muismat e.d.)
* Een goed humeur

=== Agenda ===
De agenda is nog niet vastgesteld. Je kunt de lijst met agendapunten aanvullen.
* Website
** '''Patches en updates''': Moet het beheer van de website/forum (patches, updates) tijdelijk overgedragen worden nu Dennis weinig tijd heeft om patches en updates toe te passen? Is er genoeg kennis/kunde aanwezig om de website te beheren?
** '''Backups''': Wie is verantwoordelijk voor backups? Worden er regelmatig (wekelijks) backups gemaakt van website/forum/...?
** '''Steunpunten''': Wat is de status van het steunpunten project? Wordt dit project ondertussen al actief gebruikt voor zowel Nederland als België? En in hoeverre kunnen wij hierin samenwerken?
** '''Samenvatting''': Een Ubuntu-NL samenvattende wikipagina (incl. vacatures, schema, e.d.)
** '''Inhoud''': Kan de inhoud van de website verbeterd worden? profoX kreeg onlangs mail met ideeën voor verbeteringen van de inhoud
* Forum
** '''Regels''': Het forum wordt groot. Wordt het nodig om een kleine lijst met enkele simpele regels aan te maken voor het forum?
** '''Categorieën''': Er wordt vaak gevraagd naar nieuwe categorieën. Zijn er nieuwe categorieën nodig?
** '''Offtopic''': Er worden steeds meer nieuwsberichten gecopy/paste. Heeft dit wel een toegevoegde waarde of is het enkel ongewenste spam?
* Magazine
** '''''UPDATE''''': We hebben geen layout designer meer voor het Ubuntu-NL magazine. Heeft het nog zin om iemand anders te zoeken en verder te gaan? Of moeten we gewoon een verbeterde gelokaliseerde Full-Circle ontwerpen?
** '''Status''': Status van het magazine bekijken
** '''Full-Circle''': Mogelijke samenwerking met Full-Circle bespreken
** '''Website''': Heeft het magazine een eigen website nodig? Misschien een kleine subwebsite op het ubuntu-nl.org domein?
** '''HardCopy''': Is een HardCopy mogelijk? Misschien via een kleine onkostenvergoeding en via een internetaanbieder? Lulu.com?
* Vertaalteam
** '''Status''': Wat is de status van het vertaalteam? Wie neemt de openstaande vacature van JanC op zich? Moeten we niet voor de vergadering inventariseren wie er eventueel  beschikbaar zijn voor deze vacature?
* Documentatie
** '''Status''': Wat zijn zaken die wij echt missen in de documentatie?
** '''Documentatieteam''': Is er nood aan een documentatieteam voor het herzien, controleren, bijwerken en uitbreiden van de wiki?
* Representatie (T-DOSE e.d.)
* Marketing / PR
** '''Presentatiemateriaal''': Missen we goede presentaties en een 'eventbox'? (zie Ubuntu-BE)
** '''Meeting:''': Kunnen we een meeting organiseren waar iedereen welkom is? Bijvoorbeeld: Bij de lancering van 8.04 een Install Party; bartek organiseert in samenwerking met een computerclub in Hasselt een 7.10 release party. Misschien kunnen we daar ook een groter event van maken door het aan te kondigen op het forum, etc.? w.hellinga doet hetzelfde voor Nederland.
** '''PR/Marketing:''' Is er wel nood/vraag naar personen die persberichten opstellen en verspreiden?
** '''Alternatieve kanalen:''' Wat doen we wel/niet met zaken als hyves, last.fm etc.?
* Vacatures
** '''Open vacatures''': Hoe gaan we met vacatures om? (eventueel een aparte wikipagina hiervoor maken)
** '''Community''': Hoe kunnen we meer leden betrekken bij Ubuntu-NL en ze de nodige verantwoordelijkheid geven?
* Ubuntu-NL
** '''Guidelines''': Zijn Ubuntu-NL guidelines handig/nuttig/nodig of moeten we de diversiteit ivm met de desbetreffende omgevingen respecteren? (IRC vs Forum)
* Ubuntu België
** '''Samenwerking''': Op welke vlakken kunnen we nog beter samenwerken?

=== Inschrijven ===
Inschrijven is wel noodzakelijk en kan gedaan worden door jezelf toe te voegen aan de onderstaande lijst. Om eten en drinken te kunnen verzorgen vragen we van iedereen een kleine bijdrage van '''5 euro''' per persoon. Dit bedrag kun je meenemen naar de meeting.

=== Wie komen er ===
{| class="wikitable"
|-
| <rowbgcolor="#d9bb7a"> Naam
| Nickname
| E-mail
| Foto
| GSM
| Opmerking
|-
| Sebastian Schauenburg
| SWAT
| Sebastian#Ubuntu-NL.org
| {{http://media.ubuntu-nl.org/images/hackergotchis/hackergotchi_.png}}
| 
| 
|-
| Dennis Kaarsemaker
| Seveas
| dennis#ubuntu.com
| {{https://launchpadlibrarian.net/7595959/mugshot.jpg}}
| +31 6 1555 1515
| 
|-
| WesleyStessens
| profoX
| wesley#ubuntu.com
| 
| 
| 
|-
| Bart Broeckx
| bartek
| bartek#ubuntu-nl.org
| {{http://media.ubuntu-nl.org/images/hackergotchis/hacke.jpg}}
| (0032)476/66.20.80
| 
|-
| Pjotr
| pjotr123
| bekend
| 
| 
| 
|-
| Mathijs Planting
| Math.
| 
| 
| 
| Afgezegd en zal dus niet aanwezig zijn
|-
| Akke Hoekstra
| laacque
| akke#akkehoekstra.demon.nl
| {{http://users.telenet.be/stamboom.broeckx/akke.jpg}}
| 
| 
|-
| Sander Thijsen
| Sander50
| sander at somp punt nl
| 
| 
| 
|-
| Jan Claeys
| JanC
| ubuntu@janc.be
| 
| 
| ik kom van Brugge, carpooling is uiteraard welkom (ook voor een deel van de weg)
|-
| MartijnVanDeStreek
| Treenaks
| martijn@foodfight.org
| {{http://foodfight.org/zut/martijn-hoofd-small.jpg}}
| 
| 
|-
| W.Hellinga
| wutnubu
| 
| 
| 
| .......
|}

==== Carpool ====
'''Carpool aanbiedingen'''
{| class="wikitable"
|-
| <rowbgcolor="#d9bb7a"> Naam
| Woonplaats
| E-mail
| Plaatsen over
| GSM
|-
| Bart Broeckx
| Hasselt (België)
| bartek#ubuntu-nl.org
| 1
| (0032)476/66.20.80
|-
| Dennis Kaarsemaker
| Lelystad (Nederland)
| dennis#ubuntu.com
| ?
| +31 6 1555 1515
|}

'''Carpool gevraagd'''
{| class="wikitable"
|-
| <rowbgcolor="#d9bb7a"> Naam
| Woonplaats
| E-mail
| Commentaar
|-
| WesleyStessens
| Turnhout (Antwerpen, België)
| wesley#ubuntu.com
| Carpool gevonden! Bedankt, Piet!
|-
| Akke Hoekstra
| Hoogeveen, Meppel, Zwolle (Nederland)
| akke#akkehoekstra.demon.nl
| 
|-
| W.Hellinga
| .......
| 
| 
|}

=== Contact ===
Indien er vragen zijn, kunt u contact opnemen met Dennis Kaarsemaker of Sebastian Schauenburg.
