{|
| '''Warning'''
* This is a '''readonly''' and '''text-based''' archive of a deprecated wiki.
* '''Images''' and '''attachments''' have been removed to conserve space.
* '''Links''' may not work and there may be formatting issues.
* A '''compressed''' version with images and the original syntax is in the repo '''Releases'''.
|}

__TOC__

Ubuntu-no IRC meeting 5th June 2011:

=== IRC log ===

<pre>
=== jo-erlend changed the topic of #ubuntu-no to: MØTE: (de som ikke er/var er, finner logger på http://irclogs.ubuntu.com/2011/06/05/%23ubuntu-no.html)
[11:34] <jo-erlend> 1. Ruben sier at Ubuntu Norge skal godkjennes på nytt av Ubuntu LoCo Council. Jeg vet ingenting om dette, men det er tydeligvis noe vi må snakke om. Noen som har noe å bidra?
[11:34] <jo-erlend> ... med? :)
[11:34] <hjd> jo-erlend: et sekund
[11:35] <hjd> hvis jg finner det igjen har jeg en link som nevner det
[11:35] <jo-erlend> flott.
[11:38] <hjd> Den her tror jeg forklarer litt rundt prosessen http://www.lczajkowski.com/2011/05/21/teams-up-for-re-approval-re-approvals-for-o-cycle/
[11:39] <hjd> så vidt jeg skjønner skal lederen for teamet (ruben) ha blitt kontaktet på mail, muligjens med mer detaljer
[11:39] <hjd> *muligens
[11:41] <jo-erlend> ja, det var han som nevnte det i epost, så jeg går ut fra det.
[11:42] <jo-erlend> derfor er det litt synd at han ikke er her, men det får vi ikke gjort noe med  nå.
[11:43] <jo-erlend> jeg leste det dokumentet, men jeg forsto ikke riktig hva poenget er, eller hva som skal til. Det har kanskje Ruben fått nærmere beskjed om.
[11:45] <jo-erlend> denne siden ser litt mer beskrivende ut: https://wiki.ubuntu.com/LoCoCouncil/LoCoTeamReApproval
[11:47] <jo-erlend> ok.
[11:49] <jo-erlend> 2. SlimG har ordnet oss en egen VPS og overfører domener og slikt til den. Den har 1GB RAM, 40GB HDD, god responstid og bra prosessor. Han har ikke sagt noe om begrensninger i dataoverføring. Med egen VPS får vi litt større frihet. Er det noen forslag til hva den kan brukes til?
[11:50] <jo-erlend> jeg har foreslått å kikke på en reversert VNC-løsning sånn at brukere på en litt enklere måte kan dele skrivebordet sitt med en hjelper uten å måtte tenke på NAT, etc. Er det noen som vet om konkrete og frie løsninger på det problemet?
[11:51] <jo-erlend> hva kan gjøres for å gjøre ubuntu.no mer attraktivt så folk bruker det mer aktivt?
[11:54] <jo-erlend> 3. Ruben foreslår månedlige møter på IRC og kvartalsvise møter i Oslo (gjerne også andre steder, naturligvis). Det høres bra ut, men da må vi tydeligvis finne en bedre løsning for å varsle de som vil være tilstede. Google Calendar kan sende ut SMS til abonnenter, tror jeg? Er det noen som vet om andre sånne løsninger?
[11:55] <jo-erlend> månedlige møter høres bra ut, men da må vi finne tidspunkter som passer for folk. Vi kan enten velge en bestemt dato, eller noe sånt som første søndag i måneden. Men vi må ha noe forutsigbart og noe som passer for folk.
[11:59] <jo-erlend> Ruben og jeg har også hatt en kort samtale om å gjøre noe spesielt ut av release parties for LTS-versjoner, altså for første gang i april 2012. Vi bør da kunne finne et litt mer egnet sted enn Humla, kanskje pynte litt med noen logoer og sånt og annonsere det litt videre enn vi har gjort hittil.
[12:01] <jo-erlend> ... og med det, tror jeg at jeg hever "møtet" hvis ingen plutselig begynner å si noe :)
</pre>
