{|
  | '''Warning'''
  * This is a '''readonly''' and '''text-based''' archive of a deprecated wiki.
  * '''Images''' and '''attachments''' have been removed to conserve space.
  * '''Links''' may not work and there may be formatting issues.
  * A '''compressed''' version with images and the original syntax is in the repo '''Releases'''.
|}

__TOC__

=== Meeting summary ===

* Pertenencia
** miembros oficiales : los miembros oficiales deben obtener grados en la comunidad de ubuntu-mx automaticamente?
* Subequipos
** foros : debe hacerse un llamado a moderadores?
** ''LINK:'' http://us.battle.net/wow/es/forum/topic/4044504442
** canal : debe hacerse un llamado para operadores de #ubuntu-mx?
* Comunicacion
** Noticias : se deben mostrar noticias en el sitio principal de ubuntumexico.org?
** redes sociales : ubuntu-mx debe usar las redes sociales?

Meeting ended at 03:57:20 UTC.

=== Votes ===

* reasignar el ownership de #ubuntu-mx al equipo ubuntu-mx-council
   For: 7 Against: 0 Abstained: 0

* los miembros oficiales obtendran solo una distincion en los foros de ubuntumexico.org
   For: 5 Against: 0 Abstained: 0

=== Action items ===

* nandof comenzara post sobre como colaborar con ubuntu-mx 
* fetova contactara a maggit para reasignar el ownership de #ubuntu-mx al council
* chilicuil enviara un correo a la lista de ubuntu-mx para crear la propuesta de colaboracion con ubuntu-df
* jorgevazq agregara una noticia a la semana al sitio de ubuntumexico.org
* jorgevazq crear la convocatoria de editores
* Toluxero redactara iniciativa de relaciones publicas para las redes sociales de ubuntu-mx

=== People present (lines said) ===

* chilicuil (185)
* fetova (97)
* jorgevazq (90)
* fhernandez (52)
* Toluxero (44)
* meetingology (36)
* reepeecheep (36)
* nandof (36)
* magia154 (31)
* xangua (8)
* atomixer (2)
* kurama10 (1)

=== Full Log ===

http://ubottu.com/meetingology/logs/ubuntu-mx/2012/ubuntu-mx.2012-09-07-02.00.log.html

Generated by MeetBot 0.1.5 (http://wiki.ubuntu.com/meetingology)
