{|
| '''Warning'''
* This is a '''readonly''' and '''text-based''' archive of a deprecated wiki.
* '''Images''' and '''attachments''' have been removed to conserve space.
* '''Links''' may not work and there may be formatting issues.
* A '''compressed''' version with images and the original syntax is in the repo '''Releases'''.
|}

__TOC__

=== Meeting summary ===

* revision de los temas anteriores
* discusión de temas propuestos

=== Action items ===

* Toluxero enviara un msg a la lista con una propuesta para obtener fondos para pagar a un diseñador para modificar ubuntumexico.org
* se discutirá el tema del flisol en la la última junta de marzo o en la primera de abril
* Toluxero le hará llegar a fetova la mitad de los DVD's, que son los que le corresponden a ubuntu-df, fetova se los entregara a ellos, la otra mitad se repartira en los FLISOL
* chilicuil preguntara por el seguimiento del cambio de hosting a canonical
* nandof preguntara si algunas celebridades pueden firmarnos unas playeras de ubuntu, ademas de tomarse fotos con ellas
* chilicuil agregará el arte de las playeras a la seccion de membresia de ubuntu-mx de la wiki con el fin de que los miembros interesados, envien a imprimir sus playeras

=== People present (lines said) ===

* chilicuil (93)
* Ingfhernandez (48)
* Xchatnova (47)
* Toluxero (36)
* meetingology (13)
* jorgevazq (7)
* fetova (3)
* groxy (1)

=== Full Log ===

http://ubottu.com/meetingology/logs/ubuntu-mx/2013/ubuntu-mx.2013-03-08-04.02.log.html
