{|
  | '''Warning'''
  * This is a '''readonly''' and '''text-based''' archive of a deprecated wiki.
  * '''Images''' and '''attachments''' have been removed to conserve space.
  * '''Links''' may not work and there may be formatting issues.
  * A '''compressed''' version with images and the original syntax is in the repo '''Releases'''.
|}

__TOC__

=== Meeting summary ===

* jorgevazq creara la convocatoria de editores, revision
* problemas recientes en el drupal del sitio web
* Revisar el tema de las redes sociales, integrar @ugj y la pagina fb de ugj a @ubuntu-mx
* Revision del planet
* jorgevazq preparara la convocatoria para Refri en el sitio. Despues  chilicuil y otros podran difundirla entre sus contactos con otros LoCos
* ''LINK:'' http://pastebin.ubuntu.com/1261197/
* fhrnandez y chilicuil revisaran la colaboracion con ubuntu-df
* llamado a moderadores de foros?
* llamado a operadores en #ubuntu-mx
* podcast
* deberiamos escribir entradas en planet.ubuntu.com para mostrar que estamos vivos?

=== Votes ===

* es necesario hablar en otra reunion de revisar el hacer una convocatoria, sin que haya una necesidad actual que cubrir?
   For: 2 Against: 4 Abstained: 0

* es necesario revisar ahora posibles convocatorias para operadores del canal?
   For: 1 Against: 3 Abstained: 2

=== Action items ===

* se hizo la convocatoria de editores, pero los problemas recientes del sitio lo han hecho imposible
* fetova respaldara lo que encuentre en el hosting actual y lo movera a un servidor para revisarlo
* podcast ya esta, solo falta ugj
* toluxero le da accesos de twitter a Ingfhernandez para publicacion
* toluxero revisara con chilicui1 las reglas del planeta
* jorgevazq enviara la convocatoria a la lista, para seguir la conversacion por ese medio
* jorgevazq enviara a la lista de loco-contacts una propuesta para trabajar en el refri internacionalmente
* la idea va por ir organizando un temario para dar clases de ubuntu, y colaborar en las fiestas de lanzamiento
* Ingfhernandez, chilicui1 y fetova iran el sabado
* se acordo revisar la convocatoria entre fetova y jamesjedimaster,  pero el asunto del estado del sitio impidio progresos
* se llevara la discusion a la lista en lo que se arregla el sitio
* jorgevazq revisara una activacion mas chica del equipo de podcast
* se revisara el que chilicuil mande post de ubuntu-mx hasta despues de arreglar el sitio

=== People present (lines said) ===

* fetova (151)
* Toluxero (86)
* jorgevazq (84)
* chilicui1 (76)
* Ingfhernandez (57)
* meetingology (45)
* nandof (33)
* m4v (8)
* FAMM (6)
* xangua (5)
* ferguez (2)

=== Full Log ===

http://ubottu.com/meetingology/logs/ubuntu-mx/2012/ubuntu-mx.2012-10-05-02.07.log.html

Generated by MeetBot 0.1.5 (http://wiki.ubuntu.com/meetingology)
