{|
| '''Warning'''
* This is a '''readonly''' and '''text-based''' archive of a deprecated wiki.
* '''Images''' and '''attachments''' have been removed to conserve space.
* '''Links''' may not work and there may be formatting issues.
* A '''compressed''' version with images and the original syntax is in the repo '''Releases'''.
|}

__TOC__


Meeting started by chilicuil at 02:16:20 UTC.  The full logs are
available at
http://ubottu.com/meetingology/logs/ubuntu-mx/2012/ubuntu-mx.2012-08-16-02.16.log.html
.

=== Meeting summary ===

** convertir a ubuntu-mx en un LoCo oficial  (chilicuil, 02:18:44)
** ''IDEA:'' Crear una administración en conjunto con Ubuntu-DF  (Toluxero, 02:40:23)
** ''LINK:'' http://loco.ubuntu.com/teams/#North%20America   (SergioMeneses, 02:42:17)
** ''IDEA:'' pedir un bot que tome los logs de ubuntu-mx  (chilicuil, 02:43:18)
** ''LINK:'' https://wiki.ubuntu.com/ColombianTeam/NuevosMiembros   (SergioMeneses, 02:56:21)
** ''IDEA:'' que los subequipos tengan un sitio en launchpad. Eso incluye firmar el CoC y organizar su trabajo en blueprints  (jorgevazq, 03:00:14)
** ''LINK:'' trello.com   (JoseeAntonioR, 03:03:40)
** código de conducta : firmar el codigo de conducta debe ser requisito para ser parte del equipo ubuntu-mx?  (chilicuil, 02:44:33)
** los miembros del equipo ubuntu-mx-council  (chilicuil, 03:07:48)
** miembros oficiales : los miembros oficiales deben grados en la comunidad de ubuntu-mx automaticamente?  (chilicuil, 03:48:51)

Meeting ended at 04:18:19 UTC.

=== Votes ===

* asignar chair a un usuario diferente cada sesion, y que el chair suba las sesiones
   For: 4 Against: 0 Abstained: 2

* firmar el codigo de conducta debe ser requisito para ser parte proactiva de ubuntu-mx?
   For: 5 Against: 0 Abstained: 0

* Optar por que un miembro del council sea el presidente de la reunion y apoyado del secretario como chair que ademas participa como lider de proyecto.
   For: 4 Against: 1 Abstained: 1

* el chair de las sesiones debe rotarse entre los miembros del ubuntu-mx-council
   For: 3 Against: 0 Abstained: 3

* debemos borrar todos los subteams de lp?, dejando solo ubuntu-mx y ubuntu-mx-council?
   For: 4 Against: 0 Abstained: 1

=== Action items ===

* (none)

=== People present (lines said) ===

* chilicuil (206)
* SergioMeneses (108)
* fetova (104)
* Toluxero (99)
* jorgevazq (96)
* meetingology (61)
* JoseeAntonioR (47)
* nandof (40)
* zotoluco (15)
* Luis-Uc (11)
* jamesjedimaster (7)
* groxy (3)

=== Full Log ===

http://ubottu.com/meetingology/logs/ubuntu-mx/2012/ubuntu-mx.2012-08-16-02.16.log.html

Generated by MeetBot 0.1.5 (http://wiki.ubuntu.com/meetingology)
