{|
| '''Warning'''
* This is a '''readonly''' and '''text-based''' archive of a deprecated wiki.
* '''Images''' and '''attachments''' have been removed to conserve space.
* '''Links''' may not work.
* A '''full compressed version''' of the wiki is available on archive.org
|}

__TOC__

<pre>
apr 05 16:01:24 <sound>	så er den 16
apr 05 16:02:42 -->	mrbokaj (n=jakob@0x55533f57.adsl.cybercity.dk) has joined #ubuntu-dk-moede
apr 05 16:02:48 <lars_t_h>	Ifølge dagsorden: navnerunde, eller venter vi lidt med at starte?
apr 05 16:02:56 -->	eitreach_away (n=familie@80.197.94.64) has joined #ubuntu-dk-moede
apr 05 16:03:28 *	sound er michael jensen 33 år og pt københavner
apr 05 16:03:37 <eitreach_away>	Navnerunde?
apr 05 16:04:18 <lars_t_h>	Lars Tørnes Hansen, 38 år, studerer til IT ingeniør i Århus
apr 05 16:04:33 <eitreach_away>	Christoffer Nielsen, 23 år, lidt for sent på den. 
apr 05 16:04:46 <mrbokaj>	Jakob Bo Jakobsen 29 år fra langeland, ubuntu bruger
apr 05 16:05:04 <sbc>	Søren Caspersen, 27, københavner og kasserer i foreningen.
apr 05 16:06:37 <Jarlen>	Jesper, 22, københavner, studerende og bestyrelsesmedlem i foreningen
apr 05 16:06:49 <Jarlen>	og samler af titler, åbenbart :P
apr 05 16:07:12 <Anony-Dk>	Alexander Christensen, 15 - Folkeskoleelev 
apr 05 16:08:00 -->	h4m57er (n=h4m57er@0x3e42c475.adsl.cybercity.dk) has joined #ubuntu-dk-moede
apr 05 16:08:38 <sbc>	Skal vi hoppe til valg af en dirigent og så håbe at folk præsenterer sig løbende ?
apr 05 16:09:03 <eitreach_away>	Lad os gøre det. 
apr 05 16:09:08 <lars_t_h>	sbc, ok så
apr 05 16:09:16 <sbc>	Er der nogen der brænder for det? Altså for at være dirigent?
apr 05 16:09:29 <lars_t_h>	sbc, dig?
apr 05 16:10:06 <sbc>	Hvis ingen andre hopper til skal jeg nok tage den...
apr 05 16:10:12 <lars_t_h>	andre?
apr 05 16:10:18 <sound>	hvis ingen andre melder sig kan jeg godt
apr 05 16:10:27 <sbc>	sound: Gerne for mig
apr 05 16:10:28 <sound>	ahh sbc kom først
apr 05 16:10:55 <sound>	ok jeg dirigerer..
apr 05 16:10:58 <sbc>	super
apr 05 16:11:12 <sound>	næste punkt valg af referent
apr 05 16:11:18 <sound>	nogen der melder sig
apr 05 16:11:54 <sbc>	Den snupper jeg så, hvis ingen andre hopper til.
apr 05 16:12:20 <sound>	andre der har lyst
apr 05 16:12:42 <sound>	sbc er valgt som referent
apr 05 16:12:56 <sound>	godkendelse af sidste møde.
apr 05 16:13:13 <sound>	nogen der ha noget at sige til referetet
apr 05 16:13:17 <Jarlen>	sidste møde, det er efterhånden et stykke tid siden :)
apr 05 16:13:32 <sound>	ja det må man sige.
apr 05 16:13:35 <eitreach_away>	vi snakker om et mytisk sagn, efterhånden. 
apr 05 16:13:44 <lars_t_h>	 .. men det er ok - referatet
apr 05 16:13:48 <sbc>	https://lists.ubuntu.com/archives/ubuntu-dk/2009-February/001321.html
apr 05 16:14:25 <sound>	jeg syntes det er super at selve mødeloggen er vedhæftet så man kan se det hele
apr 05 16:14:59 <lars_t_h>	ja det er en god ide
apr 05 16:16:02 <sound>	ok det ser ud som om referatet er godkendt
apr 05 16:16:12 <sbc>	+1
apr 05 16:16:14 <h4m57er>	Hej jeg er ny... og jeg hedder Kim.. og jeg arbejder med computer og linux når jeg kan... :D 
apr 05 16:16:21 <sound>	næste punkt. ubuntu live
apr 05 16:16:33 <sound>	h4m57er:  velkommen til
apr 05 16:16:50 <h4m57er>	jo tak
apr 05 16:16:59 <sound>	hvordan ser programmet ud til ubuntu live?
apr 05 16:17:09 <sound>	skl vi lige gå igennem det?
apr 05 16:17:11 <lars_t_h>	h4m57er, vi holder møde - du er velkommen til kigge med og deltage i mødet (sound er ordstyrer)
apr 05 16:17:56 <h4m57er>	takker
apr 05 16:18:12 <sound>	programmet kan ses her. https://wiki.ubuntu.com/DanishTeam/Arrangementer/JauntyReleaseParty
apr 05 16:18:13 <mrbokaj>	Jeg synes der mangler mere suport af fx. wifi  netkort til bærbar computer i ubuntu
apr 05 16:19:12 <lars_t_h>	Link: https://wiki.ubuntu.com/DanishTeam/Arrangementer/JauntyReleaseParty#Forslag%20til%20program
apr 05 16:20:00 <lars_t_h>	sound var lige ført - multitasker ikke så godt ;)
apr 05 16:20:56 <sound>	he he ok... nogen der har noget at tilføje til programmet? eller komentarer
apr 05 16:21:10 <sbc>	!
apr 05 16:21:19 <sound>	ja sbc
apr 05 16:21:46 <sbc>	Jeg vil gerne have afklaret hvem der holder hvilke oplæg - både så folk der laver flyers kan gøre dem færdige så vi kan komme igang med opreklamereingen, men også så jeg personligt ved om jeg skal holde et oplæg eller ej ;)
apr 05 16:21:55 -->	ChrisBuchholzEee (n=cb@2104ds1-ng.0.fullrate.dk) has joined #ubuntu-dk-moede
apr 05 16:22:23 <sound>	sbc ganske forståeligt...
apr 05 16:22:27 <sbc>	Jeg står sammen med Niels / Gnomonic på et oplæg, og der står nogle sprøgsmålstegn ved Mads om der er ham der skal tale om fjernstyring.
apr 05 16:22:31 <lars_t_h>	ChrisBuchholzEee, hej og velkommen til møde
apr 05 16:22:57 <lars_t_h>	Kl 16,00-16,25 Hvem er oplægsholder
apr 05 16:22:57 <sbc>	Har vi ellers fået "Ja" fra de andre oplægsholdere, så vi ikke lige pludselig står og mangler nogen?
apr 05 16:22:59 <ChrisBuchholzEee>	Hellow, så er jeg her:P
apr 05 16:23:39 <sound>	som jeg husker det så smed vi folk på som var til stede ved mødet. men spørgsmålet er om ikke en person burde tage listen og spørge folk officielt
apr 05 16:24:28 <Jarlen>	Jeg er stadig ikke sikker på om jeg kan komme... i hvilket tilfælde jeg ikke kan holde oplæg :P
apr 05 16:24:32 <sbc>	Skal vi sige at jeg gør det (og afklarer med Niels hvem af os der taler om Ubuntu) og så er listen ellers officele som den står nu.
apr 05 16:25:02 <sbc>	Jarlen: Hvornår finder du ud af det? Vi kan evt. stætte det punkt på og så bestemme oplægsholder senere?
apr 05 16:25:07 <sound>	det syntes jeg godt vi kan med mindre andre melder sig
apr 05 16:25:17 <lars_t_h>	sound, god ide at spøge folk, så vi ikke kommer til at står i den situation som sbc nævner
apr 05 16:25:56 <Jarlen>	sbc: forhåbentlig mandag, men det er ikke sikkert
apr 05 16:26:05 <Jarlen>	påske og åbningstider hænger ikke så godt sammen
apr 05 16:26:12 <sbc>	ahh
apr 05 16:26:19 <sound>	sbc ser ud til at have kuppet sig selv til tjansen
apr 05 16:26:49 <sbc>	skal vi sige at jeg og jarlen stikker hovederne sammen i løbet af næste uge (og fanger niels og andre oplægshodlere) og så skriver ud til listen når programmet er endeligt?
apr 05 16:27:10 <ChrisBuchholzEee>	det synes jeg lyder som en god idé, sbc
apr 05 16:27:15 <lars_t_h>	Hvordan siver information til dem som står for at lave plakater og anden PR
apr 05 16:27:19 <sound>	jeg skal lige her sige at jeg stadig er frisk på den der med den gode support og evt også styre testemonials samt spørg panelet (som var min ide)
apr 05 16:28:08 <Jarlen>	lars_t_h: maillisten
apr 05 16:28:24 <sound>	lars_t_h: der er en tråd på forum med en gut der bare vil have teksten til plakaten så skal han nok lave den
apr 05 16:28:32 <lars_t_h>	Jarlen, ok
apr 05 16:28:36 <sound>	så vi skal bare igang
apr 05 16:28:42 <lars_t_h>	ja
apr 05 16:29:14 <sbc>	Hvis jeg misser det, er der så nogen der vil stå for at kommunikere videre fra mail listen over til forumet? (Hvis nogen følger med det ene sted men ikke det andet?)
apr 05 16:29:17 <sound>	som jeg ser det så mangler vi akut folk til de to workshops
apr 05 16:29:54 <sbc>	Hvilke workshops? Jeg kan se oversætteler
apr 05 16:30:07 <sound>	sbc:  det kan jeg godt...
apr 05 16:30:26 <sound>	jeg tænker på bug triaging og oversættelses session
apr 05 16:30:40 <lars_t_h>	sound, hvis jeg ellers kan skrabe nok penge sammen kan jeg godt være ved release party, og supporte folk med installation (husker selv at brænde isoer) på CDer og flash
apr 05 16:30:43 <sbc>	jeg prøvede at skrive til dansk-bruppen, men fik ikke noget svar :(
apr 05 16:31:37 <sound>	sbc: øv... 
apr 05 16:32:09 <sound>	var der ikke en på forum der var meget inde i danskgruppen og oersatte meget? 
apr 05 16:32:19 <sbc>	Hvis vi ikke kan finde nogen til at holde workshops, så må vi jo klare os uden :(
apr 05 16:32:52 <sound>	ja eller  en eller anden må sætte sig ind i det
apr 05 16:33:04 <ChrisBuchholzEee>	sound: sådanUBUNTU
apr 05 16:33:29 <lars_t_h>	sound, jo han hedder vist Kasper møde ham til bug triaging i PROSAs lokaler her i Århus
apr 05 16:33:47 <ChrisBuchholzEee>	jeg er begyndt at oversætte lidt, og snakker derfor med folk i dansk-gruppen, og jeg kunne da lige tage og spørge derinde senere og evt. sætte kontakt til dig, sbc?
apr 05 16:33:57 <sound>	ChrisBuchholzEee: super. ku være man skulle spørge hm direkte. 
apr 05 16:34:07 <sbc>	ChrisBuchholzEee: Lyder godt
apr 05 16:34:24 <sound>	ku også være man skulle spørge mere åbent på maillisten
apr 05 16:35:05 <ChrisBuchholzEee>	sound: jeg tænkte jeg ville sende en besked over dansk-gruppens mailliste med de forskellige informationer om arrangementet og hvad vi søger og sådan
apr 05 16:35:23 <ChrisBuchholzEee>	der plejer folk altid at være lynhurtige til at svare
apr 05 16:35:41 <sound>	ChrisBuchholzEee: super...  det tror jeg ikke der er nogen der har noget imod
apr 05 16:35:57 <ChrisBuchholzEee>	så er det en aftale;)
apr 05 16:35:58 <lars_t_h>	ChrisBuchholzEee, kunne være man fangede nogle flere fra dansk-gruppen (folk læser altid deres mails)
apr 05 16:36:15 <ChrisBuchholzEee>	lars_t_h: jep!
apr 05 16:36:28 *	sound kan se vi har et langt møde forand os... skal vi fortsætte til næste punkt?
apr 05 16:36:46 <sbc>	Hvad skriver jeg i referatet?
apr 05 16:36:55 <sbc>	Hvad er deadline for hvornår programmet ligger fast?
apr 05 16:37:09 <sbc>	eller tager vi programmet og så tilføjer vi workshops når folk melder tilbage?
apr 05 16:37:20 <sound>	at du prøver at spørge folk direkte om de stadig er på
apr 05 16:37:47 <sound>	jeg syntes personligt at programmet skal ud hurtigst muligt
apr 05 16:38:37 <sbc>	sound: Enig.
apr 05 16:38:53 <sound>	næste punkt. transport og samkørsel fra københavn
apr 05 16:39:29 <sound>	turen koster ca 4500-5000 kroner (alt efter hvor heldige vi er ved broen)
apr 05 16:39:55 <lars_t_h>	Jeg tager toget fra århus
apr 05 16:40:12 <sound>	og der er pt ca 5 personer tilmeldt.... det er ikke nok. der er plads til op til 16 i bussen
apr 05 16:40:48 <sbc>	Hvornår ville bussen køre tilbage?
apr 05 16:40:54 <sound>	nu kan jeg se der er et forslag om om det er noget foreningen skal støtte...
apr 05 16:41:17 <sound>	planen var at vi overnatter i området og kører tilbage dagen efter 
apr 05 16:41:54 <lars_t_h>	er overnatning ikke meget dyrt?
apr 05 16:42:09 <sound>	det er mig der skal køre bussen og sorry men jeg vil gerne hygge lidt med om aftenen frem for at skulle køre 6 timer hjem igen
apr 05 16:42:26 <sbc>	sound: Nu ender jeg nok med at komme frem og tilbage på anden vis, men det der har afholdt mig fra at tilmlde mig, men det kan være der er flere der vil tilmelde sig hvis der er mere klare linjer om bl.a. kørsel tilbage og overnatningsmuligheder. Men det kan være det bare er mig?
apr 05 16:42:33 <sound>	vi har et tilbud om et sted vi kn overnatte gratis 
apr 05 16:43:34 <lars_t_h>	sound, lyder godt
apr 05 16:43:35 <sbc>	Det var mig der skrev mulighed for at foreningen betaler (noget) af transporten på. Det var bare et forslag. Vi har nogle penge og vi skal finde ud af hvad vi skal bruge dem på - men hvis vi bruger dem på transport, så er der andre ting vi ikke kan bruge pengen på. Man kan også sige at det er unfair overfor dem der f.eks. tager toget.
apr 05 16:43:52 <sound>	sbc: men det er da noget vi bare kan vedtage her....   
apr 05 16:44:22 <sbc>	sound: Det skal nok helt klart meldes ud at vi har mulighed for overnatning. Jeg vidste det i hvert fald ikke.
apr 05 16:44:49 <sbc>	sound: Ja, vi kan beslutte her hvad pengene skal bruges på. Netop derfor jeg satte det på, så vi kan få en real debat om hvad vi skal bruge penge på.
apr 05 16:45:13 <sbc>	Men hvis vi skal tage stilling til det, så skal vi nok have et lidt mere klart budget.
apr 05 16:45:49 <sound>	budgettet er som følger: jeg har lånt en bus incl fri diesel for 3500
apr 05 16:46:01 <lars_t_h>	Vi kan også vente med at fyre dem af til næste release party (9.10) ...
apr 05 16:46:15 <sound>	så eneste merudgift er broen. hvis vi er heldige kommer vi over for 315 hver vej
apr 05 16:46:25 <lars_t_h>	pengene altså ..
apr 05 16:46:35 <sound>	hvis vi er uheldige så koster den 650 hver vej
apr 05 16:46:52 <lars_t_h>	hvorfor den prisforskel?
apr 05 16:47:18 <sound>	lars_t_h:  busen er lige 6 meter og 10 cm som jeg husker det
apr 05 16:47:53 <lars_t_h>	flad bus ;)
apr 05 16:47:55 <sound>	nogle gange kører den som stor varebil til 315 og andre gange er mn uheldig og så kører den som bus/lastbil til 650
apr 05 16:48:10 <sound>	grænsen er ved 6 meter
apr 05 16:48:41 <lars_t_h>	Ja ok, afhænger altså af øjnene der ser
apr 05 16:49:00 <Jarlen>	sbc: hvorfor er du ikke med på fælleskørsel?
apr 05 16:49:48 <sbc>	Jarlen: Jeg tager nok forbi vejle i weekenden og besøger nogle bekendte, når jeg nu alligevel skal til det mørke jylland. Men har ikke helt afklaret det endnu.
apr 05 16:50:08 <mrbokaj>	hvad skal det koste at komme med den der bus hvis vi står på i odense eller nyborg
apr 05 16:50:20 <sound>	ja... man kunne jo vælge at sige at prisen er f.eks 350 kroner og så dækker foreningen resten så bliver samkørslen til noget lige meget hvem der er med... pt er der ca 5
apr 05 16:50:52 <sound>	og jeg tror at der er flere der vil melde sig hvis det bliver mere sikkert
apr 05 16:51:56 <sound>	mrbokaj: som udgangspunkt fungerer turen pt som deling af udgifter så prisen vil være den samme lige meget hvor man står på (man tager jo et sæde)
apr 05 16:51:59 <sbc>	Jeg vil foreslå at vi venter med at tage stilling til om foreningen skal betale til sidst på mødet. Så bliver det mere klart hvad vi kan vælge imellem - i stedet for at de første forskalg får pengen fordi de er først på 'dagsordenen' og så er der ikke penge til det sidste. Vil det være ok for alle?
apr 05 16:52:19 <sound>	ok 
apr 05 16:52:31 <lars_t_h>	sound, har du sikkert ret i - jeg vælger dog stadig at køre med tog : 354   kr tur+retur, Århus - Aalborg - Århus
apr 05 16:52:54 <lars_t_h>	ok
apr 05 16:52:56 <sound>	vi lader punktet hvile for nu
apr 05 16:53:10 <sound>	næste punkt mad:
apr 05 16:53:31 <sound>	Mad. Bestiller vi pizzaer? Er der en åben kantine på Ålborg uni? Skal vi betale for at holde den åben? Er det noget foreningen skal smide penge efter
apr 05 16:53:51 <sbc>	Mads (fra Ålborg - arrangør af lokaler) skrev på mail listen:
apr 05 16:53:52 <sbc>	Ang. mad:
apr 05 16:53:52 <sbc>	Jeg tror der er mulighed for nogle sandwiches fra kantinen, men synes
apr 05 16:53:52 <sbc>	egentlig hellere vi skal bestille pizzaer. Kantinen har lukket på dagen,
apr 05 16:53:52 <sbc>	medmindre vi betaler for at holde den åbent (ukendt beløb).
apr 05 16:54:09 <sbc>	og
apr 05 16:54:09 <sbc>	Ang. hygge bagefter:
apr 05 16:54:09 <sbc>	Det vil være muligt at købe sodavand, juice, øl (flere varianter), til
apr 05 16:54:09 <sbc>	overkommelige priser under hele arrangementet
apr 05 16:54:11 <lars_t_h>	noget med at finde den nærmeste pizza-snedker, og så give ham sit livs-chokbestilling (Jeg kender en drer får stress)?
apr 05 16:55:19 <sbc>	lars_t_h: Det hælder jeg også til. Skal vi sige at den står på pizza'er og så bestemmer vi sidst hvor meget (om noget) foreningen skal smide efter det eller hvor stor egenbetaling der skal være.
apr 05 16:55:37 <sbc>	Nogen der syntes noget andet? F.eks. at vi skal forsøge at betale kantinen for at holde åben?
apr 05 16:55:40 <sound>	min erfaring her i københavn er at hvis man et par dage i forvejen siger at man skal bruge 20 familiepizzaer så kan det sagtens klade sig gøre
apr 05 16:56:04 <sound>	jeg syntes ikke der er grund til at betale for at kantinen holder åbent
apr 05 16:56:43 <sbc>	ok. Jeg skriver i referatet (og sender lige en mail til mads) at vi er på pizzaer, og hvis mads kan give en god lokal pizza bager et 'heads up' et par dage inden er det super.
apr 05 16:56:44 <sound>	man kunne f.ek sige at folk der er med smidder 30 kroner og så samler man sammen og bestiller i god tid (f.eks 2 timer før spisetid)
apr 05 16:56:51 <lars_t_h>	synes ikke vi skal betale kantinen for at holde åbent
apr 05 16:57:48 <sound>	når så man har samlet ind kan man jo ringe til pizzapusheren og sige at vi skal have for XXX kroner blandet pizza til yyy personer
apr 05 16:58:22 <ChrisBuchholzEee>	sound: det synes jeg lyder som en super idé
apr 05 16:58:27 <lars_t_h>	lyder som en plan, hvad synes i andre?
apr 05 16:58:33 <sbc>	fint med mig.
apr 05 16:58:49 <sound>	jeg har gjort det mange gange her i københavn og det plejer at virke
apr 05 16:59:17 <sound>	fin vedtaget
apr 05 16:59:21 <sound>	næste punkt
apr 05 16:59:31 <sound>	nstall medier. Hvad har vi? Hvad skal købes? CD'er, DVD'er, usb-sticks? Hvem brænder dem i dagene inden? Hvordan får vi koordineret kontrol af install medier? Hvor mange penge skal foreningen smide efter dette?
apr 05 17:00:54 <sound>	personligt så vil jeg som altid have et par sdkort med til eee's med mere uden cddrev, og nok også en usb stick eller 2
apr 05 17:00:57 <lars_t_h>	vil godt roaste nogle forskellige medier. Det er bedst at bruge CDer, hvis kommer med deres ældre laptop, som ikke kan læse DVD skiver
apr 05 17:00:59 <ChrisBuchholzEee>	er det ikke at foretrække at sigte efter usb-sticks som hovedparten, da sådan nogen også kan bruges ved næste arrangemente, og så kun have et par cd'er til de der har maskiner der ikke kan boote fra usbsticks?
apr 05 17:01:43 <sound>	jeg syntes ikke nødvendigvis vi behøver at uddele cd'er hvis ikke vi kn nå at få rigtige fine trykte cd'er
apr 05 17:02:12 <ChrisBuchholzEee>	ah, skal der også uddeles install medier? Ja så er cd'er vel at foretrække
apr 05 17:02:17 <sbc>	sound: Vi når helt sikkert ikke at få trykte cd'er. Jeg syntes dog godt vi kan have et par 50 - 100 hjemmebrændte.
apr 05 17:02:38 <lars_t_h>	Jeg kan ikke lave cd labels
apr 05 17:02:39 <ChrisBuchholzEee>	Er det ikke noget med at hvis man som loco kontakter Canonical, vil de sende en masse gratis install medier, free shipping og alt det der?
apr 05 17:02:56 <ChrisBuchholzEee>	og det kan vidst gøres ret hurtigt hvis man er loco
apr 05 17:02:58 <sbc>	ChrisBuchholzEee: Jo, men det kan de ikke nå med 9.04 3 dage efter den er udgivet.
apr 05 17:03:08 <ChrisBuchholzEee>	det er sku da rigtigt!
apr 05 17:03:14 <ChrisBuchholzEee>	det havde jeg ikke tænkt på:P
apr 05 17:03:24 <lars_t_h>	ChrisBuchholzEee, det skal være med luftpost, ellers er de der først om 4+ uger (med skib)
apr 05 17:03:29 <ChrisBuchholzEee>	jep:P
apr 05 17:03:33 <sound>	efter min mening burde f.eks 50 skiver og så 10-20 usb sticks være rigeligt. og så holde dem tæt ind til kroppen
apr 05 17:04:22 <ChrisBuchholzEee>	jeg synes godt vi kunne brænde nogen skiver, uden tryk, og så dele dem ud
apr 05 17:04:47 <sound>	jeg syntes f.eks det ville være federe t få trykt en lille flyer med hvor man kan downloade isoen og hvordan man så brænder den i windows, ubuntu,på mac osv ville være federe
apr 05 17:04:54 <ChrisBuchholzEee>	for det er måske meget godt at folk der ikke er så meget inde i det med at brænde, selv har en skive med hjem, men jeg synesi kke vi skal til at betale i tryk til dem
apr 05 17:05:30 <sbc>	Jeg syntes godt vi kan satse på 100 cd'er og så måske lidt færre usb'er, da de er lidt dyre.
apr 05 17:05:32 <ChrisBuchholzEee>	sound: ja, udentvivl! Folk der ikke har en brænder, skal dog også have mulighed for at få en skive med hjem, synes jeg
apr 05 17:06:20 <lars_t_h>	De håndører til CD labels til PR ville være oplagt for foreningen at sponsorere - synes jeg
apr 05 17:06:38 <sbc>	Men det lader til at der er enighed om et antal brændte cd'er og nogle usb nøgler. Skal vi tage detaljerne med antal når vi aftaler budget?
apr 05 17:06:48 <sound>	men er det ikke noget med at f.eks prøve at få nogen til at sponsorere 10-20 usb sticks eller evt give et godt tilbud på disse
apr 05 17:08:01 <lars_t_h>	3 uger er ikke lang tid til, når der skal findes en sponsor
apr 05 17:08:05 <sbc>	sound: Hvis du kan finde nogen til at sponsorerer usb nøgler så endelig! :D
apr 05 17:08:18 -->	Don_S (n=sakse@0x3e42bcac.adsl.cybercity.dk) has joined #ubuntu-dk-moede
apr 05 17:08:27 <sound>	jeg har nogen i baghovedet...
apr 05 17:08:30 *	Don_S opdagede lige at han havde glemt mødet.
apr 05 17:08:33 <lars_t_h>	Don_S, velkommen
apr 05 17:08:42 <Don_S>	Sakse Dalum, 18 år, Melby.
apr 05 17:09:03 <sound>	ok næste punkt:Økonomi generelt. Hvor mange penge skal vi bruge på Ubuntu Live! i april. Hvordan skal vi fordele udgifterne? Skal der købes t-shirts til crew? Gaver til oplægsholdere? Skal vi have trykt plakater og flyers ligesom sidst, eller skal vi hellere bruge flere penge på at købe mad om aftenen? Det kan også være vi skal spare lidt, så vi bl.a. har til Ubuntu Live! i oktober. (Foreningens konto indeholder ultimo mar
apr 05 17:09:56 <sound>	jeg ved der er en sponsor inde over hvor meget giver denne ved du det sbc
apr 05 17:10:07 <sbc>	2.500
apr 05 17:10:12 <lars_t_h>	sond, sidste del af teksten blev ædt
apr 05 17:10:28 <sbc>	Jeg har sendt mails til andre, men har ingen positive svar fået endnu, så det er nok de 2500 vi har at arbejde med.
apr 05 17:10:34 <Don_S>	"ultimo marts ca. 10.000 kr.) "
apr 05 17:10:48 <sbc>	På foreningens konto står ca. 10.000 (som altså er incl. de 2.500)
apr 05 17:10:59 <sound>	ok
apr 05 17:11:10 <lars_t_h>	ok
apr 05 17:11:40 <sbc>	Sidst brugte vi 5000 men havde også væsentligt flere sponsorer.
apr 05 17:11:55 <sound>	personligt syntes jeg ikke vi skal bruge penge på tshirts osv med mindre vi kan få canonical til at sende os dem gratis
apr 05 17:12:08 <lars_t_h>	Er næste en LTS, og skal vi så lægge noget mere krudt i PR der?
apr 05 17:12:22 <sound>	nej lts er først 10.04
apr 05 17:12:37 <Don_S>	Hvor mange har stadig t-shirts fra sidste RP?
apr 05 17:12:41 *	sbc har
apr 05 17:12:43 <ChrisBuchholzEee>	jeg synes heller ikke at vi skal til at betale for pizzaerne - vi kan måske godt smide en lille smule i bøssen, men ellers synes jeg hellere at hver person skal give 30+,- til dette
apr 05 17:12:46 *	Don_S har også.
apr 05 17:13:30 <lars_t_h>	hvad med at bruge 5000 uden crew t-shirts, og gaver til oplægsholderne (dog måske en free beer?)
apr 05 17:13:51 <sound>	ChrisBuchholzEee:  her er jeg enig.. faktisk syntes jeg sagtens man kunne sie 35 for at spise med men kun bruge 30 på pizza
apr 05 17:14:13 <sound>	så tjente man også en smule der
apr 05 17:14:21 <ChrisBuchholzEee>	sound: det er en mulighed
apr 05 17:14:41 <sound>	jeg ser et budgetforslag på ca 5000 kroner
apr 05 17:14:45 <sbc>	sound: Jeg har den modsatte indstilling. Jeg syntes det er fint hvis foreningen hjælper med til betalingen af noget mad. Så måske betaling af 25 og foreningen giver resten.
apr 05 17:15:09 *	Don_S er enig med sbc.
apr 05 17:15:15 <sbc>	Så vil jeg gerne foreslå 2.500 som budget.
apr 05 17:15:43 <sound>	ok forslag nummer 2 er budget på 2500 
apr 05 17:15:53 <lars_t_h>	sbc, lyder godt. man kan få meget for 2500
apr 05 17:16:00 <ChrisBuchholzEee>	sbc: jeg synes måske der er mere prestige i at bruge penge på andre ting end mad. For gudsskuld - det er kun en 30 kroner hver mand skal ligge, og tilgengæld kan vi så få en masse flotte orange lokaler er husere i
apr 05 17:16:06 <sound>	det vil sige det ene sponsorat vi har fået skal dække alt
apr 05 17:16:48 <Don_S>	Er der chance for, at der kan komme flere sponsorer til?
apr 05 17:17:02 <sbc>	Don_S: Der er altid chancer, men tror ikke du skal forvente det.
apr 05 17:17:04 <sound>	ok skal vi stemme om de 2 forslag?
apr 05 17:17:23 <sbc>	ChrisBuchholzEee: Det står dig jo frit for at stemme imod og stille forslag om hvad vi ellers skal bruge pengene på.
apr 05 17:17:28 <sbc>	sound: Fint med mig.
apr 05 17:17:29 <lars_t_h>	Indeholder budgettet så et par enkelte store plakater?/bannere?
apr 05 17:17:38 <ChrisBuchholzEee>	sbc: ja;)
apr 05 17:17:38 <Don_S>	Jeg synes godt, at vi kan bruge mere end 2500, hvis vi har 10K på kontoen.
apr 05 17:17:56 <sound>	A for et budket på max 5000 kroner  og B for et budget på max 2500
apr 05 17:17:58 <sbc>	Don_S: 5000 eller har du et andet tal før vi stemmer?
apr 05 17:18:11 <Don_S>	Ah, alright.
apr 05 17:18:20 <Don_S>	Troede at forslagene handlede om pizza eller ej. 
apr 05 17:18:22 <Don_S>	:)
apr 05 17:18:33 <Don_S>	A
apr 05 17:18:35 <lars_t_h>	A
apr 05 17:18:44 <sound>	A
apr 05 17:18:49 <sbc>	Kan være vi lige skal gøre det helt klart. Først stemmer vi om budget størrelse, og så om hvad penge skal bruges på, right?
apr 05 17:18:52 <sbc>	B
apr 05 17:19:01 <sound>	sbc: ja
apr 05 17:19:28 <lars_t_h>	sbc, ja budget størrelse først - ellers bliver det for flydende
apr 05 17:19:42 <sound>	3 stemmer for max 5000 og 1 for max 2500  nogen der mangler at stemme
apr 05 17:20:14 <sbc>	lader ikke til det.
apr 05 17:20:29 <lars_t_h>	Alle der holder sig i baggrunden må godt stemme
apr 05 17:20:29 <sound>	fint så er MAX 5000 valgt
apr 05 17:21:44 <sound>	hvis nu vi starter fra en ende af... vi SKAL bruge penge på install-medier. hvad skal dette koste?
apr 05 17:22:08 <Don_S>	Har vi USB'er til overs fra sidste RP?
apr 05 17:22:20 <lars_t_h>	der blev nævnt 50 og 100 ...
apr 05 17:22:26 <lars_t_h>	stk
apr 05 17:22:31 <sbc>	Don_S: Tror det, men jeg har dem ikke her, og har ikke helt styr på hvem der har dem. Men det burde vi have.
apr 05 17:22:32 <Don_S>	Fra sidste release?
apr 05 17:22:48 <sbc>	Don_S: Tror det lars_t_h nævnte var cd'er :)
apr 05 17:22:48 <Don_S>	Okay, så vi regner med at investere i nogle nye?
apr 05 17:23:46 <lars_t_h>	sbc, rigtigt. Men vi skal også bruge usb flash
apr 05 17:23:49 *	sound tager gerne en tur ned af falkoner alle og prøver at få spons/billige priser på cd/usb medier
apr 05 17:24:29 <sbc>	hurtig søgning på edbpriser giver usb til 60. kr. 10 af dem giver 600 og så kan vi sikkert få 100 blanke cd'er for 300. + lidt porto osv. giver 1000 til install medier?
apr 05 17:24:29 <Jarlen>	når i planlægger install medier, så husk at der både skal være Ubuntu, Kubuntu og Xubuntu + alternative install
apr 05 17:24:49 <sbc>	Jarlen: godt set!
apr 05 17:24:50 <sound>	jarlen : ikke enig!
apr 05 17:24:51 <lars_t_h>	sound, ok en del CD pushere der
apr 05 17:25:11 <Jarlen>	så det løber hurtigt op når det skal fordeles
apr 05 17:25:19 <sound>	jeg syntes vi skal koncentrere os om ubuntu
apr 05 17:25:33 *	Don_S vil ikke støtte, at vi kun støtter Ubuntu.
apr 05 17:25:35 <lars_t_h>	Jarlen, tak - havde glemt de andre.
apr 05 17:25:41 <sbc>	sound: ja, men folk skal have valget om de vil prøve kubuntu eller noget 3. 
apr 05 17:25:51 <sound>	så kan folk selv lege med kubuntu eller xubuntu eller edubuntu eller ubuntustudio eller hvad de ønsker 
apr 05 17:25:55 <sbc>	Jeg mener også vi skal kunne tilbyde det hele.
apr 05 17:26:28 <lars_t_h>	mener at folk skal kunne vælge
apr 05 17:26:28 <Don_S>	Jeg vil mene, at det er at skyde sig selv i foden, at udelukke distro'er, der går under samme fane.
apr 05 17:26:43 *	sound syntes at vi som udgangspunkt skal koncentrere os om det mest brugervenlige og det er ubuntu imo
apr 05 17:26:47 <Jarlen>	Don_S: helt enig
apr 05 17:26:55 <Don_S>	Stod det til mig, inkluderede vi også gNewSense... :)
apr 05 17:27:07 <lars_t_h>	Don_S, hvad er det?
apr 05 17:27:16 <Don_S>	http://gnewsense.org
apr 05 17:27:35 <Don_S>	Det er en af de eneste distroer, der bliver støttet af FSF.
apr 05 17:27:49 <Jarlen>	Det var også en stor success sidst at vi havde XUbuntu og alternative installs, så alle havde en chance for at kunne være med
apr 05 17:27:53 <sound>	skal vi prøve at inføre en talerrække nu!!!    ! hvis du ønsker ordet
apr 05 17:28:03 <eitreach_away>	Jeg bliver nødt til at smutte. Aftensmad og sådan. 
apr 05 17:28:09 <Jarlen>	Hvis vi ikke havde haft dem var folk blevet udelukket fra install hjælp, det synes jeg ville være grimt
apr 05 17:28:24 <sound>	jarlen talerrække!
apr 05 17:28:38 <sound>	! hvis du ønsker ordet
apr 05 17:28:53 <sbc>	!
apr 05 17:28:57 <sound>	j sbc
apr 05 17:29:01 <Jarlen>	jeg tror jeg har sagt det jeg ville sige, der var ingen talerække for et sekund siden
apr 05 17:29:20 <lars_t_h>	!
apr 05 17:29:28 <sbc>	Jeg tror argumenterne er vendt nu - skal vi tage en afstemning for / imod flere distroer på vores intall medier - eller er der argumenter vi ikke har hørt?
apr 05 17:29:32 <sbc>	færdig
apr 05 17:29:41 <sound>	Jarlen: men den blev indført da alle snakkede i munden på hinanden
apr 05 17:29:48 <sound>	ja lars_t_h
apr 05 17:30:05 <lars_t_h>	Vil gerne have at der er Ubuntu, KUbuntu, og XUbuntu + alternative install medier af de 3. (ikke server)
apr 05 17:30:27 <sound>	!
apr 05 17:31:03 <h4m57er>	jeg syndes i skal holde jer til ubuntu systemet, debian og sådan nogen der er lette at gå til som ubuntu er
apr 05 17:31:40 <sound>	h4m57er: der er indført talerrække
apr 05 17:31:47 <sound>	! hvis du ønsker ordet
apr 05 17:31:55 <sound>	mig selv:
apr 05 17:32:02 <sound>	 jeg syntes at hvis vi skal have alle 3 distroer så skal folk også have valget... kommer der lad os sige 100 personer skal der altså laves mindst 75 af hver 
apr 05 17:32:20 <sound>	og jeg syntes det er at ofre penge på ligegyldigheder
apr 05 17:32:28 <Don_S>	!
apr 05 17:32:43 <sound>	jeg syntes derfor at det må være fint at satse på ubuntu som er den de fleste bruger 
apr 05 17:32:48 <sound>	færdig
apr 05 17:32:52 <sound>	Don_S: 
apr 05 17:33:28 <Don_S>	Går ud fra, at folk ikke behøver at tage CD'erne med hjem, og at der ikke er 75 der ønsker at installere Kubuntu samtidig.
apr 05 17:33:42 <sound>	!
apr 05 17:33:53 <Don_S>	20-30 K/Xubuntu og 40-50 Ubuntu burde være nok.
apr 05 17:33:58 <lars_t_h>	!
apr 05 17:34:04 <Don_S>	Færdig.
apr 05 17:34:13 <sound>	mig selv
apr 05 17:34:42 <sound>	men de skal have valget og vi lev enige om før at folk skulle have loc at få en cd med hjem eller blev vi ikke det?
apr 05 17:34:51 <sound>	færdig
apr 05 17:34:57 <sound>	lars_t_h: 
apr 05 17:35:04 *	Don_S var her ikke på det tidspunkt.
apr 05 17:35:15 <lars_t_h>	Jeg synes vi bør have Xubuntu til folk som kommer med en maskine med lave specs - spørgsmålet er så om XUbuntu bliver klar samtidig med Ubuntu
apr 05 17:35:23 <sbc>	!
apr 05 17:35:56 <sound>	slut gerne med færdig når i er færdige
apr 05 17:36:04 <lars_t_h>	færdig
apr 05 17:36:04 <sound>	sbc: 
apr 05 17:36:44 <sbc>	Jeg syntes godt vi kan have cd'er til uddeling. Og hvis vi har f.eks. 100 ubuntu behøver vi jo ikek nødvendigvis _også_ 100 xubuntu, vi kan godt have lidt færre kubuntu og xubuntu, men vi skal også have nogen. Valget skal være der. Evt. kan vi beholde nogle af de købte cd'er blanke og brænde på dagen når vi se hvad 'trenden' er for folk der gerne vil have cd'er med hjem.
apr 05 17:36:45 <sbc>	færdig
apr 05 17:37:17 <lars_t_h>	!
apr 05 17:37:17 <sound>	!
apr 05 17:37:21 <sound>	lars_t_h: 
apr 05 17:37:38 <lars_t_h>	kan godt lide sbc's forslag
apr 05 17:37:40 <lars_t_h>	færdig
apr 05 17:38:09 <Jarlen>	afstemning?
apr 05 17:38:32 <sound>	mig selv:   se det var faktisk en god ide...  at lave f.eks 50 ubuntu, 5 alternate og så 5 af x og kubuntu og så lave resten otf
apr 05 17:38:58 <Jarlen>	!
apr 05 17:38:58 <ChrisBuchholzEee>	!
apr 05 17:39:03 <sound>	Jarlen: 
apr 05 17:39:26 <Jarlen>	Hvis vi skal lave ting otf skal vi bestemme os for om vi skal gå så meget op i integritet som sidst.
apr 05 17:39:49 <Jarlen>	Sidst blev ALT jo md5'et så vi vidste hvad der var i omløb, så det skal overvejes om vi bør gøre det igen
apr 05 17:39:55 <Jarlen>	og om det er nødvendigt, overhovedet
apr 05 17:39:56 <Jarlen>	færdig
apr 05 17:40:05 <sound>	ChrisBuchholzEee: 
apr 05 17:40:08 <sound>	!
apr 05 17:40:22 <ChrisBuchholzEee>	Jeg trækker min håndopretning igen
apr 05 17:40:26 <ChrisBuchholzEee>	færdig..
apr 05 17:40:28 <sound>	ok
apr 05 17:40:32 <sound>	mig selv
apr 05 17:40:56 <sound>	jeg syntes at dem som brænder de skal md5 kontrollere hjemmefra
apr 05 17:41:22 <sbc>	!
apr 05 17:41:28 <sound>	og at skiver der laves otf til folk de ikke behøver at blive kontroleret
apr 05 17:41:33 <sound>	færdig
apr 05 17:41:35 <sound>	sb
apr 05 17:41:40 <sound>	sbc: 
apr 05 17:41:56 <Jarlen>	!
apr 05 17:42:05 <sbc>	Der er to ting i kontrollen. Et at skiven virker - klares fint med et md5 hejmmefra. Men det andet er sikkerhed. Hvis jeg siger at md5 summen passer og jeg har sort hat på er det nok en god ide at en anden lige går md5 summen efter også.
apr 05 17:42:06 <sbc>	Færdig
apr 05 17:42:37 <sbc>	!
apr 05 17:42:41 <sound>	Jarlen: 
apr 05 17:42:42 <lars_t_h>	!
apr 05 17:42:57 <Jarlen>	what he said. md5 er af sikkerhedshensyn, så det kan ikke rigtigt klares hjemmefra, så kan vi lige så godt droppe det helt, det vil give det samme
apr 05 17:43:51 <sound>	sbc: 
apr 05 17:43:54 <sbc>	Hvis vi mener at Ubuntu / Linux er et sikkert system og det er et af vores argmenter for systemet skal vi også tage folks sikkerhed seriøst - også selvom det er et helvedes arbejde.
apr 05 17:43:55 <sbc>	færdig
apr 05 17:44:11 <sound>	lars_t_h: 
apr 05 17:44:15 <lars_t_h>	Synes vi bør lave kvalitetskontrol, så vi virker mere professionelle - men ikke så meget paranoia, som det er tilfældet i bankverdenen.
apr 05 17:44:19 <lars_t_h>	færdig
apr 05 17:45:25 <Jarlen>	!
apr 05 17:45:38 <sound>	Jarlen: 
apr 05 17:46:06 <Jarlen>	Skal vi tage en afstemning eller to (distros, og evt. +/-md5-check), ellers kommer vi bare til at fedte rundt i det samme ½ time mere ;)
apr 05 17:46:17 <sound>	ok alle argumenter er hørt... konklussionen er at alt skal md5 tjekkes på dagen. Dette tager dog en del tid så folk der har en maskine med cdrom opfordres til at tage denne med og hjælpe med dette.    
apr 05 17:46:18 <ChrisBuchholzEee>	lad os det
apr 05 17:46:33 <sound>	vi kan da fint stemme 
apr 05 17:46:41 <lars_t_h>	ja
apr 05 17:46:59 <Jarlen>	Det er ikke svært at md5-checke, så alle kan hjælpe, og det vil være en stor hjælp at der er så mange som muligt om det
apr 05 17:47:01 <sound>	først om alt skal "md5 summes"   +1 for
apr 05 17:47:10 <sbc>	+1
apr 05 17:47:11 <sound>	+1
apr 05 17:47:13 <Jarlen>	+1
apr 05 17:47:15 <ChrisBuchholzEee>	+1
apr 05 17:47:15 <lars_t_h>	+1
apr 05 17:47:32 <sound>	det ser ud til at være vedtaget
apr 05 17:47:47 <Don_S>	+1
apr 05 17:48:40 <sound>	nu antal... mit forslag  her og nu er 40 x ubuntu 5x alternate, 10 x xubuntu og 10 x kubuntu... andre forslag?
apr 05 17:48:57 <Jarlen>	er der enighed om at vi har andet end ubuntu med?
apr 05 17:49:14 <sound>	og så evt vedtage at brænde x og kubuntu til folk hvis de ønsker dette
apr 05 17:49:36 <sound>	Jarlen: det så ud til at jeg var den eneste der syntes andet
apr 05 17:49:37 <sbc>	Så hvor mange cd'er skal vi købe i alt?
apr 05 17:49:52 <sbc>	100? 150? 
apr 05 17:49:55 <sound>	sbc: snakkede vi ikke stadig 100
apr 05 17:50:06 <sbc>	Så vil jeg gerne foreslå 150 ;)
apr 05 17:50:14 <eitreach_away>	Og så kunne jeg være her igen. :p 
apr 05 17:50:34 <Jarlen>	Mon ikke vi kan forvente at nogle enkeltpersoner selv har ekstra med, ligesom sidst?
apr 05 17:50:40 <lars_t_h>	sbc, det kunne være re-writable, kan genbruges så, hvis man skriver med tush der kan fjernes
apr 05 17:51:00 <Don_S>	Er der mulighed for officielle CD'er? Eller kan de ikke nå at blive sendt?
apr 05 17:51:07 <sound>	lars_t_h: jeg er stærkt modstander af RW da de er mere ustabile
apr 05 17:51:13 <sbc>	Don_S: de kan ikke nå at blive sendt
apr 05 17:51:17 <Jarlen>	Don_S: næppe på 3 dage
apr 05 17:51:37 <Jarlen>	lars_t_h: CD'er er hovedsageligt til at dele ud
apr 05 17:51:38 <lars_t_h>	sound, ok - men jeg køber også de dyre af slagsen
apr 05 17:52:00 <sound>	andre forslag end mit?
apr 05 17:52:02 <lars_t_h>	Jarlen, så skal det være CD-ROM klart
apr 05 17:52:33 <lars_t_h>	stemmer for sound's forslag!
apr 05 17:54:09 <sound>	 mit forslag  her og nu er at vi laver  40 x ubuntu 5x alternate, 10 x xubuntu og 10 x kubuntu i forvejen og brænder resten efter behov... hvis vi gør det sådan er der intet i vejen for at købe mange medier da de jo kan gemmes til næste gang
apr 05 17:54:26 <sound>	+1 for og -1 imod
apr 05 17:54:27 <ChrisBuchholzEee>	+1 til sounds forslag
apr 05 17:54:30 <sbc>	+1
apr 05 17:54:32 <lars_t_h>	+1
apr 05 17:54:37 <Don_S>	+1
apr 05 17:54:39 <Jarlen>	+1
apr 05 17:54:54 <sound>	det er vedtaget...
apr 05 17:55:04 <Jarlen>	så indkøbes der 200 medier, eller hvad?
apr 05 17:55:11 <Don_S>	150?
apr 05 17:55:31 <sound>	A for 100 cd'er   B for 150 c: for 200
apr 05 17:55:38 <Don_S>	B
apr 05 17:55:43 <lars_t_h>	A
apr 05 17:55:44 <sbc>	C
apr 05 17:55:54 <ChrisBuchholzEee>	c
apr 05 17:56:00 <sound>	c
apr 05 17:56:03 <ChrisBuchholzEee>	(de kan jo altid gemmes)
apr 05 17:56:16 <lars_t_h>	Ja, Ok C så
apr 05 17:56:23 <Jarlen>	Jeg tror stykprisen er lavest ved pakker af 100
apr 05 17:56:25 <Jarlen>	C
apr 05 17:56:30 <Don_S>	Okay...
apr 05 17:56:32 <Don_S>	200.
apr 05 17:56:34 <Don_S>	C
apr 05 17:56:38 <Don_S>	CC.
apr 05 17:56:46 <sbc>	Det blev 200 stk.?
apr 05 17:56:53 <ChrisBuchholzEee>	jep
apr 05 17:57:15 <sound>	enig:  jeg vil så anbefale at vi opfordre dem der skal lave installhjælp selv at hente isoerne samt at have en maskine med der kan brænde til folk
apr 05 17:57:24 <Jarlen>	Der skal jo nok blive en næste gang :-)
apr 05 17:57:44 <sound>	antal af usb?
apr 05 17:57:54 <sbc>	Jarlen: :D Yay for næste gang!
apr 05 17:57:56 <Don_S>	10-20.
apr 05 17:57:57 <lars_t_h>	slæber sin slævbare (2,8 kg) med
apr 05 17:58:22 <sound>	jeg prøver gerne at skaffe os en god pris på 200 cd'er og et antal usb
apr 05 17:58:24 *	Don_S har sin Eee i lommen.
apr 05 17:58:26 <ChrisBuchholzEee>	Jeg synes antallet af usb'er også skal afspejle hvad der er billigst (mængde rabat)
apr 05 17:58:38 <ChrisBuchholzEee>	Don_S: baglommen, like me?
apr 05 17:58:40 <lars_t_h>	Don_S, lucky you
apr 05 17:58:55 *	sound har også en eee eller 3 med
apr 05 17:59:03 <sbc>	ChrisBuchholzEee: Vi kan også aftale et beløb og så købes der 'så mange som muligt' indenfor dette beløb?
apr 05 17:59:38 <Don_S>	USB'er er primært til netbooks.
apr 05 17:59:49 <Don_S>	Der er mange laptops/desktops der ikke kan boote fra USB.
apr 05 17:59:55 <sound>	sbc:  ja det er den anden mulighed... jeg så lige på edbpriser at cd'er i ok kvali ligger på ca 2 kroner stykket i spindel
apr 05 17:59:57 <ChrisBuchholzEee>	sbc: hmm, jeg synes hellere vi skulle finde ud af hvor meget vi kan spare på at købe mange og sådan før vi så bestemmer hvor mange vi skal have
apr 05 18:00:12 <Jarlen>	Don_S: USB er til alt der kan boote fra det. Det var ret populært sidst fordi installationen gik hurtigere
apr 05 18:00:16 <lars_t_h>	eller maskiner uden et CD/DVD drev, mener som Don_S
apr 05 18:00:33 <sbc>	sound: Til uddeling er der måske en ide i at få den i 'æske' så de er beskyttet på vejen hjem?
apr 05 18:01:03 <sound>	cd'er i æske ligger på ca 5-8 kroner stykket
apr 05 18:01:15 <sound>	jeg syntes det er spild af penge
apr 05 18:01:24 <lars_t_h>	Jeg mener det er for dyrt
apr 05 18:01:26 <sbc>	50-100 i spindel og 100  - 150 i æske?
apr 05 18:01:43 <Don_S>	Kan man købe pap-beholdere a'la dem som ShipIt CD'erne kommer i?
apr 05 18:02:05 <sbc>	Don_S: Dem har vi en del af.
apr 05 18:02:19 <Don_S>	Uden CD'er i?
apr 05 18:02:28 <sbc>	uden cd'er
apr 05 18:02:31 <sound>	jeg tror Don_S mener pap sleves
apr 05 18:02:32 <sbc>	altså fra tidligere udgivelser
apr 05 18:02:38 <ChrisBuchholzEee>	så kan de vel bare bruges?
apr 05 18:02:39 <sbc>	ahh, sorry - jeg misforstod
apr 05 18:02:47 <sbc>	nej nej, undskyld, det har vi ikke.
apr 05 18:02:47 <ChrisBuchholzEee>	...
apr 05 18:03:22 <Don_S>	Alright. Men kan de ikke købes/samles rimelig nemt og billigt?
apr 05 18:04:06 <sound>	lad os bare tage en hurtig afstemning A hvis du syntes alle på spindel (billigst) B hvis ca halvt af hvert (100 i box og 100 på spindel) og C hvis alle i box (dyrest)
apr 05 18:04:14 <sound>	A
apr 05 18:04:17 <ChrisBuchholzEee>	a
apr 05 18:04:22 <Don_S>	B
apr 05 18:04:29 <lars_t_h>	A
apr 05 18:04:34 <sbc>	B
apr 05 18:05:12 <sound>	3 for A og 2 for B
apr 05 18:05:26 <Don_S>	Tæt løb.
apr 05 18:05:28 <Don_S>	Jarlen?
apr 05 18:05:35 <Jarlen>	!C
apr 05 18:05:46 <Jarlen>	Men begge de to andre muligheder giver mening i mit hoved
apr 05 18:06:12 <Don_S>	Thou hath thy final vote.
apr 05 18:06:13 <sound>	andre der ønsker at stemme
apr 05 18:06:24 <sound>	A er valgt
apr 05 18:06:58 <sbc>	Jarlen: Hvis c muligheden forsvinder, vælger du så a eller b?
apr 05 18:07:05 <Don_S>	  
apr 05 18:07:09 <Jarlen>	hm, B
apr 05 18:07:11 <sound>	jeg foreslår et max beløb på 2000 kroner til medier (200 cd'er på spindel eller hvad der nu er billigst samt usb for resten)
apr 05 18:07:14 <Don_S>	3v3.
apr 05 18:07:15 <sbc>	Så står det lige.
apr 05 18:07:21 <Jarlen>	det kunne være nice med mulighed for at smide flyer i nogle af dem
apr 05 18:07:24 <eitreach_away>	Hmm.. 
apr 05 18:07:56 <eitreach_away>	Jeg så hellere en D, hvor vi udelukkende købte på spindel, og så fandt en allerhelvedes masse papholdere. 
apr 05 18:08:15 <Don_S>	Der var ingen der kunne svare mig, om det kunne lade sig gøre.
apr 05 18:08:17 <lars_t_h>	Jarlen, flyer i CD størrelse - god ide
apr 05 18:08:40 <sound>	nu er jeg ed at miste tråden
apr 05 18:08:54 <sbc>	også jeg...
apr 05 18:09:04 <sound>	Jarlen: lavede du din stemme om efterfølgende eller ???
apr 05 18:09:13 <sound>	du stemte C
apr 05 18:09:17 <lars_t_h>	næste punkt er crew, så vidt jeg kan se
apr 05 18:09:24 <Don_S>	Jarlen stemte ikke C.
apr 05 18:09:26 <sbc>	Kan vi ikke lige indføre talerække og så tage argumenter og afstemning af det sidste igen?
apr 05 18:09:29 <Don_S>	Jarlen stemte !C.
apr 05 18:09:31 <Jarlen>	sound: jeg stemte alt andet end C, og endte med at præcisere det til B
apr 05 18:09:31 <sound>	nej vi er ikke færdige med økonomien
apr 05 18:10:48 <sound>	så er der dødt løb mellem a og b og vi er derfor ikke kommet til en konklussion
apr 05 18:11:00 <Don_S>	Okay: Vi har fire forslag nu, og vi laver afstemningen om?
apr 05 18:11:49 <sound>	c er udgået da det ingen stemmer fik
apr 05 18:11:53 <Don_S>	A: spindel, B: spindel+crystal, C: crystal, D: spindel+sleeves.
apr 05 18:12:04 <lars_t_h>	kompromis?: forslag D fra eitreach_away?
apr 05 18:12:18 <lars_t_h>	D
apr 05 18:12:32 <Don_S>	D
apr 05 18:12:35 <eitreach_away>	D. 
apr 05 18:12:36 <sound>	HOLDT INDE   skal vi blive enige om EN ordstyrer
apr 05 18:12:47 <Jarlen>	D ville være fedt, men kan det lade sig gøre?
apr 05 18:12:53 <lars_t_h>	sound, blev kuppet ;)
apr 05 18:14:04 <lars_t_h>	sound, skal vi stemme? Ja?/nej?
apr 05 18:14:21 <sound>	hvis Don_S mener at han skal være ordstyrer selv om han ikke kunne komme til tiden så syntes jeg han skal tage over hvis han da ellers mener han kan holde tråden og har styr på hvad der mangler på mødet
apr 05 18:14:42 *	Don_S stemmer ikke for mig.
apr 05 18:15:37 <lars_t_h>	sound, min kommentar om "kuppet" er ikke i ond mening - du gør det godt
apr 05 18:15:59 <sound>	jeg har prøvet at lade ordet være frit så længe vi ikke har talt i munden på hinanden da jeg syntes at talerrække det ofte tager længere tid 
apr 05 18:16:20 <sound>	men nu er der tallerrække resten af mødet hvis jeg skal være ordstyrer
apr 05 18:16:33 <lars_t_h>	ok!
apr 05 18:16:34 <lars_t_h>	!
apr 05 18:16:50 <sound>	lars_t_h: 
apr 05 18:17:11 <lars_t_h>	skal vi så stemme nu?
apr 05 18:17:14 <lars_t_h>	færdig
apr 05 18:17:31 <sound>	!
apr 05 18:17:35 <eitreach_away>	!
apr 05 18:18:12 <sound>	jeg syntes ikke at eitreach_away's forslag som sådan konflikter med alle på spindel så jeg foreslår 2 muligheder
apr 05 18:18:37 <sound>	A alle på spindel og vi prøver at skaffe så mange pap sleves som muligt
apr 05 18:18:59 <sound>	B: halvt på spindel og halvt i jevelbox
apr 05 18:19:09 <sound>	C: alle i jevelbox
apr 05 18:19:17 <sound>	færdig
apr 05 18:19:19 <sound>	eitreach_away: 
apr 05 18:19:27 <eitreach_away>	Nvm.
apr 05 18:20:16 <sound>	Nvm? ikke forstået
apr 05 18:20:25 <eitreach_away>	Nevermind. :) 
apr 05 18:20:34 <sound>	ahhh ok
apr 05 18:21:06 <sound>	afstemning efter ovenstående: (og ja jeg remte 2 i stedet for 3)... A, B eller C
apr 05 18:21:22 <eitreach_away>	A. 
apr 05 18:21:23 <Don_S>	A
apr 05 18:21:29 <lars_t_h>	A
apr 05 18:21:35 <ChrisBuchholzEee>	a
apr 05 18:21:35 <sbc>	B
apr 05 18:21:58 <sound>	4 for A og 1 for B
apr 05 18:22:23 <sound>	flere der ønsker at stemme har 10 sek
apr 05 18:22:37 <sound>	A er vedtaget.... 
apr 05 18:23:38 <sound>	jeg foreslår et budget på max 2000 til medier efter ovenstående (incl usb ting) andre forslag?
apr 05 18:23:58 <Don_S>	!
apr 05 18:24:00 <lars_t_h>	!
apr 05 18:24:18 <sound>	Don_S: 
apr 05 18:24:46 <Don_S>	Har vi nogle priser? Hvor meget koster CD'er på spindel, USB, pap sleeves?
apr 05 18:24:54 <Don_S>	Færdig.
apr 05 18:24:58 <sound>	!
apr 05 18:25:00 <sound>	lars_t_h: 
apr 05 18:25:02 <lars_t_h>	Er det realistisk?
apr 05 18:25:06 <lars_t_h>	færdig
apr 05 18:25:22 <eitreach_away>	!
apr 05 18:25:50 <Jarlen>	!
apr 05 18:26:10 <sound>	jeg ser ca 2 kroner stykket for cd'er på spindel så det er 400 kroner... pap sleves ved jeg ikke hvad koster men 10 usb sticks for ca 150 stykket er også  ealistisk
apr 05 18:26:26 <sound>	så er der 100 retur til de der pap sleves 
apr 05 18:26:46 <Don_S>	!
apr 05 18:26:50 <sound>	jeg melder mig gerne til at støvsuge falconer alle for gode tilbud og evt sposn på tingene
apr 05 18:26:56 <sound>	færdig
apr 05 18:27:04 <sound>	eitreach_away: 
apr 05 18:27:20 <eitreach_away>	Papsleeves ved jeg ikke med, men af papir koster de omkring en krone stykket. 
apr 05 18:27:37 <eitreach_away>	Færdig. 
apr 05 18:27:41 <sound>	Jarlen: 
apr 05 18:27:47 <Jarlen>	Blev vi enige om et overordnet budget? For hvis vi har 2500kr til arrangementet, og 2k ryger på medier er der ikke meget til overs... dog siger edbpriser at der er masser af USB sticks >1GB for helt ned til ~40kr, så 150kr pr stk virker højt sat
apr 05 18:27:53 <Jarlen>	færdig
apr 05 18:28:09 <sound>	!
apr 05 18:28:11 <sound>	Don_S: 
apr 05 18:28:40 <Don_S>	Vil også sige, at 150 pr USB er højt. De behøver ikke være på mere end 1GB, da LiveCD'en fylder 700M.
apr 05 18:28:45 <Don_S>	Færdig.
apr 05 18:29:13 <sound>	jarlen og Don_S de usb skal være min 2 gb for at det virker (jeg har prøvet dem på 1 gb og det kan ikke rigtigt virke )
apr 05 18:29:49 <lars_t_h>	!
apr 05 18:29:58 <Jarlen>	!
apr 05 18:30:35 <sound>	og ja det er højt sat men som jeg ser det så er det at gå ned og sige 200 cd'er, papsleves og min 10 usb på min 2 gb hvad skal det koste    og så få det bedste bud... 
apr 05 18:30:43 <ChrisBuchholzEee>	brb
apr 05 18:30:43 <sound>	vi skal bare have et max beløb
apr 05 18:31:00 <sound>	og vi har vedtaget max at bruge 5000 på hele arrangementet
apr 05 18:31:04 <sound>	færdig
apr 05 18:31:08 <sound>	lars_t_h: 
apr 05 18:31:13 <Jarlen>	ignorer min sidste !, vi skal ikke diskutere reele priser nu :)
apr 05 18:31:52 <lars_t_h>	usb flash bliver der snydt med, deres kapacitet er ikke den de melder ud med, så køb kvalitet 1 GB istedet for billige 2 GB
apr 05 18:31:56 <lars_t_h>	færdig
apr 05 18:32:15 <sound>	!
apr 05 18:32:44 <sound>	lars_t_h: hvilket ikke ændre på at det ikke kan laves på en 1 gb Det er prøvet.
apr 05 18:33:06 <sound>	andre forslag end et budget på max 2000 til medier?
apr 05 18:33:23 <lars_t_h>	!
apr 05 18:33:31 <sound>	lars_t_h: 
apr 05 18:33:44 <ChrisBuchholzEee>	back
apr 05 18:33:51 <lars_t_h>	Pap sleves virkede meget dyrere, så 2200
apr 05 18:33:54 <lars_t_h>	færdig
apr 05 18:34:07 <Don_S>	http://www.pendrivelinux.com/ubuntu-810-persistent-flash-drive-install-from-live-cd/
apr 05 18:34:14 <sound>	ok andre bud?
apr 05 18:35:10 <Don_S>	(Ville bare lige konstatere, at den også siger, at det kræver min. 2 GB med "scripts".)
apr 05 18:35:28 <sound>	ok A 2000 kroner max  og B 2200 kroner max
apr 05 18:35:31 <sound>	der stemmes
apr 05 18:35:38 <lars_t_h>	B
apr 05 18:35:39 <Don_S>	B
apr 05 18:35:41 <sbc>	b
apr 05 18:35:42 <ChrisBuchholzEee>	b
apr 05 18:36:07 <sound>	4 for B... 
apr 05 18:36:15 <sound>	der er 10 sek mere at stemme i
apr 05 18:36:31 <sound>	B er valgt max 2200
apr 05 18:36:55 <sound>	skal jeg prøve at få gode tilbus eller er der andre der melder sig?
apr 05 18:37:29 <Jarlen>	Go
apr 05 18:37:31 <lars_t_h>	sound, go!
apr 05 18:37:34 <sound>	fint.
apr 05 18:37:45 <Jarlen>	i værste fald er der flere der får tilbud, og så vælger vi det bedste :)
apr 05 18:37:51 <sound>	skal vi klare resten af budgettet nu?
apr 05 18:38:02 <lars_t_h>	!
apr 05 18:38:11 <sound>	Jarlen:  nej en skal koordinere det for ellers går der ged i det
apr 05 18:38:16 <Don_S>	! (lidt off-topic)
apr 05 18:38:18 <sound>	lars_t_h: 
apr 05 18:38:29 <lars_t_h>	Hvad mangler der (opsummering)?
apr 05 18:38:32 <lars_t_h>	færdig
apr 05 18:38:59 <sound>	vi har udskudt alt der har med økonomi at gøre til nu
apr 05 18:39:23 <sound>	vi har vedtaget at bruge max 5000 på arrangementet og har nu brugt 2200 på medier.
apr 05 18:40:13 <sound>	vi mangler at diskutere plakater (skal de trykkes eller lves selv) gaver til oplægsholdere, transport har jeg glemt noget?
apr 05 18:40:21 <sound>	jo mad
apr 05 18:40:38 <sound>	Don_S: (lidt off topic)
apr 05 18:41:02 <Don_S>	Nu var jeg her jo ikke, så hvordan står det til med transport? Bliver det til noget?
apr 05 18:41:20 <Don_S>	Færdig.
apr 05 18:41:27 <sound>	pt måske.
apr 05 18:42:16 <sound>	ok jeg tager teten... plakater... skal vi få lavet i byen eller printe selv?   nogen holdninger?
apr 05 18:42:31 <sbc>	!
apr 05 18:42:35 <sound>	sbc: 
apr 05 18:42:35 <Don_S>	!
apr 05 18:42:38 <lars_t_h>	!
apr 05 18:43:06 <sound>	!
apr 05 18:43:18 <sbc>	mads gav udtyrk for at hans syntes vi skal printe selv - og hvis vi har adgang til ordentligt udstyr er jeg helt enig. Nu er han her desværre ikke, så vi kan ikke sprøge lige nu, men jeg syntes vi indtil vi høre andet skal satse på at printe selv.
apr 05 18:43:21 <sbc>	færdig
apr 05 18:43:36 <sound>	Don_S: 
apr 05 18:44:31 <Jarlen>	!
apr 05 18:45:15 <Don_S>	Kan man spare mange penge ved at printe mange i forhold til få, hvis man køber ude i byen? Hvis ikke, så kunne man få printet et par store plakater, til at hænge op hvor forbipasserende evt. kunne se dem, mens vi kunne printe små programmer ud selv, og hænge dem inde der hvor RP'et foregår.
apr 05 18:45:17 <Don_S>	Færdig.
apr 05 18:45:41 <sound>	lars_t_h: 
apr 05 18:45:51 <lars_t_h>	Fik vi snakket om crew?
apr 05 18:46:02 <lars_t_h>	Vi skal også snakke om næste RP. 
apr 05 18:46:04 <lars_t_h>	Næste møde og eventuelt.
apr 05 18:46:15 <sound>	lars_t_h: vi er ikke kommet der til endnu'
apr 05 18:46:17 <lars_t_h>	 ... bare så vi husker at snakke om det.
apr 05 18:46:21 <lars_t_h>	færdig
apr 05 18:46:35 <sound>	vi er stadig ved økonomi
apr 05 18:46:42 <sound>	mig selv
apr 05 18:47:11 <sound>	jeg syntes at når manden der laver plakaterne syntes vi skal printe selv så skal vi printe selv...
apr 05 18:47:19 <lars_t_h>	jep, men du nævnte det ikke i opsumeringen - du må kun have tænkt på økonomi
apr 05 18:47:57 <sound>	der er ingen grund til at bruge penge på store plakater på selve releasepartyet,,, det er som pr FØR arrangementet der skal bruges plakater hvis du spørger mig
apr 05 18:48:17 <lars_t_h>	!
apr 05 18:48:27 <sound>	og som sagt når manden selv foreslår at gøre det selv så støtter jeg det
apr 05 18:48:45 <sound>	færdig
apr 05 18:48:47 <sound>	Jarlen: 
apr 05 18:49:18 <Jarlen>	Har vi stadig kontakt til Philip (fra Vesterbrogade?) der lovede at lave alt vores trykkearbejde gratis? for så synes jeg det giver sig selv. Til gengæld synes jeg det er et skidt argument at "ham der lavede plakaterne synes", hvis han ikke har været med inde over de økonomiske overvejelser
apr 05 18:49:24 <Jarlen>	men jeg skal æde nu
apr 05 18:49:56 <ChrisBuchholzEee>	velbekommen, Jarlen
apr 05 18:50:10 <sound>	lars_t_h: 
apr 05 18:50:22 <lars_t_h>	Enig med sound for det om plakater. De skal op i god tid - på de rigtige steder, ellers har de ingen virkning (hælde penge ud af vinduet hvis man gør det er min erfaring)
apr 05 18:50:26 <lars_t_h>	færdig
apr 05 18:50:46 <sound>	talerrækken er tom
apr 05 18:51:04 <Don_S>	!
apr 05 18:51:04 <lars_t_h>	!
apr 05 18:51:08 <ChrisBuchholzEee>	!
apr 05 18:51:20 <sound>	Don_S: 
apr 05 18:51:26 <Don_S>	At printe store plakater ud er også med til at give en bedre stemning.
apr 05 18:51:59 <sbc>	!
apr 05 18:52:13 <Don_S>	Ikke kun at tiltrække folk. Sammenholdet er en fed ting ved Ubuntu, og den bliver mere tydelig ved, at vi reklamerer for os selv, der hvor vi er.
apr 05 18:52:17 <Don_S>	Færdig.
apr 05 18:52:23 <sound>	lars_t_h: 
apr 05 18:52:29 <lars_t_h>	Er oxo sulten, så skal vi måske være lidt effektive - og tage nogle hurtige beslutninger. Enig med Don_S for det met med stemning.
apr 05 18:52:33 <lars_t_h>	færdig
apr 05 18:52:41 <sound>	ChrisBuchholzEee: 
apr 05 18:53:11 <ChrisBuchholzEee>	jeg synes helt klart at vi skal have pyntet op i lokalerne, og jeg synes også at hvis vi har Philip(s?) på vesterbro der vil printe gratis, så er der ingen diskussion der
apr 05 18:53:14 <ChrisBuchholzEee>	færdig
apr 05 18:53:25 <sound>	sbc: 
apr 05 18:53:27 <sound>	!
apr 05 18:53:32 <sbc>	Jeg har ikke talt mere med Philip som ville lave gratis print - og er i tvivl om hans tilbud var realt. Men hvis Jarlen eller en andne vil kontakte ham og høre, så gør endelig det.
apr 05 18:53:33 <sbc>	Vi kunne måske overveje at skyde mødet 1 time så folk kan spise (jeg smutter selv til mad om ikke så længe) eller have et nyt møde på onsdag / søndag ...? Hvor vi tager de sidste punkter?
apr 05 18:53:34 <sbc>	færdig
apr 05 18:53:56 <sound>	mig selv
apr 05 18:54:05 <ChrisBuchholzEee>	!
apr 05 18:54:08 <sound>	og så sætter jeg strej.
apr 05 18:55:19 <sound>	skal vi printe selv eller betale for det jeg ser intet i vejen for at kontakte ham phillip og se om han vil lave ting for os gratis selv om vi beslutter at printe selv... men vi skal her beslutte hvad vi vil bruge af penge på det
apr 05 18:55:52 <sound>	jeg foreslår at vi bliver færdige her og nu der er kun 3 uger til rp så at udskyde det er at skyde os selv i foden 
apr 05 18:56:21 <sound>	er der andre der vil sige noget efter ChrisBuchholzEee ellers går vi til afstemning
apr 05 18:56:34 <sound>	og så tager vi resten "hurtigt"
apr 05 18:56:39 <sound>	færdig
apr 05 18:56:42 <sound>	ChrisBuchholzEee: 
apr 05 18:56:51 <eitreach_away>	!
apr 05 18:57:29 <ChrisBuchholzEee>	Jeg synes virkeligt at vi skal overveje at udsætte mødet til kl 20. Jeg ved at jeg må smutte og spise om lidt, og det er der sikkert også flere der skal ,og så bliver mødet tømt ud lige pludseligt. Så er det bedre at folk lige for noget i skrutten og så vender tilbage om en time
apr 05 18:58:10 <lars_t_h>	!
apr 05 18:58:43 <sound>	eitreach_away: 
apr 05 18:59:10 <eitreach_away>	I alle tilfælde synes jeg at tager kontakt til print-gutten, før vi begynder at bruge penge på det. Færdig. 
apr 05 18:59:22 <sound>	lars_t_h: 
apr 05 18:59:44 <lars_t_h>	Enig med ChrisBuchholzEee, kompromis kan være at vi stemmer om det her, og snakker crew, og så mødes igen på onsdag
apr 05 19:00:24 <sound>	ok 
apr 05 19:00:30 <sound>	afstemning
apr 05 19:00:31 <lars_t_h>	færdig (glemte det, sorry)
apr 05 19:01:10 <sound>	A printer selv (og evt får lavet gratis tryk) B vi får lavet prof tryk ude i byen
apr 05 19:01:19 <lars_t_h>	A
apr 05 19:01:19 <sound>	30 sek til at stemme fra nu
apr 05 19:01:20 <Don_S>	A
apr 05 19:01:20 <eitreach_away>	A
apr 05 19:01:21 <ChrisBuchholzEee>	a
apr 05 19:01:28 <sbc>	A
apr 05 19:01:44 <sound>	ok A er valgt
apr 05 19:02:40 <sound>	ny afstemning.... skal vi A udsætte resten af mødet til kl 20... B udsætte resten af mødet til onsdag eller C blive færdige nu?
apr 05 19:02:48 <sbc>	A
apr 05 19:02:50 <sound>	30 sek til at stemme
apr 05 19:02:54 <Don_S>	B
apr 05 19:02:55 <sound>	C
apr 05 19:03:02 <lars_t_h>	B
apr 05 19:03:06 <Don_S>	B/C.
apr 05 19:03:06 <ChrisBuchholzEee>	a
apr 05 19:03:11 <eitreach_away>	a
apr 05 19:03:47 <sound>	ok A er valgt vi fortsætter mødet kl 20.00

!PAUSE!

apr 05 20:02:05 <lars_t_h>	back
apr 05 20:02:32 <ChrisBuchholzEee>	back
apr 05 20:05:52 <sound>	ok klokken er 20.05 og mødet er genoptaget... vi har vedtaget at bruge max 5000 på RP og vi har pt brugt max 2200 på medier, vi har vedtaget at vi vil printe plakater selv, eller evt få lavet gratis ude i byen. vi mangler stadig en smule økonomi, samt resten af dagsordenen, men jeg foreslår at vi starter med at tage en navnerunde for at se hvem der er blevet hængende...
apr 05 20:06:30 <sound>	stadig michael jensen her... 33 år og ordstyrer ved dette møde
apr 05 20:06:36 <ChrisBuchholzEee>	Christoffer Buchholz, 17 og ondt i maven efter dejlig lasagne
apr 05 20:07:10 <lars_t_h>	Lars Tørnes Hansen, 38 år, Århus
apr 05 20:07:39 <ChrisBuchholzEee>	fedt! vi er 3
apr 05 20:08:48 <sound>	sbc lurer vist stadig i baggunden og jarlen er her vist også... men jo færre vi er jo nemmere går det :-D
apr 05 20:09:11 <ChrisBuchholzEee>	:P
apr 05 20:09:11 <lars_t_h>	jep, lad os gå igang
apr 05 20:09:37 <sound>	lad os bare gå i gang... næste punkt er gaver til oplægsholderne... er det noget vi skal have?
apr 05 20:09:58 <lars_t_h>	sound, nu vi er så få - mon det går uden håndsoprækning?
apr 05 20:10:14 <sound>	ja ind til viddere så ja
apr 05 20:10:14 <ChrisBuchholzEee>	Ja selvfølgelig uden håndoprækning
apr 05 20:10:24 <sound>	(så går det en del nemmere)
apr 05 20:10:41 <ChrisBuchholzEee>	anyways, gaver, ja, jeg synes da godt at foredragsholdere kan få en lille ting for deres ulejlighed
apr 05 20:10:42 <lars_t_h>	sound, lidt free beer måske?
apr 05 20:11:18 <lars_t_h>	DTU laver vist nok "free beer"
apr 05 20:11:18 <ChrisBuchholzEee>	ja evt., jeg synes ikke vi skal ud og købe alt muligt. Free beer og free foot evt
apr 05 20:11:19 <sound>	he he da jeg er en af dem der skal holde oplæg (tror jeg da) så skal vi have STORE GAVER
apr 05 20:11:34 <sound>	he he spøg til side
apr 05 20:12:12 <sound>	faktisk så syntes jeg en lille æske chokolade, en enkelt flaske vin eller lignende er rigeligt.
apr 05 20:12:13 <ChrisBuchholzEee>	hvad synes i?
apr 05 20:12:25 <lars_t_h>	gratis mad, og noget drikkelse er fint med mig. Måske et par luxux (tjekkiske) øl
apr 05 20:12:41 <sound>	jeg syntes ikke det er der vi skal bruge mange midler.
apr 05 20:12:56 <lars_t_h>	enig med sound
apr 05 20:13:10 <ChrisBuchholzEee>	Ja, evt. gratis mad (dvs. ikke betale de 30 kroner) og gratis øl
apr 05 20:13:12 <sound>	hvis vi endelig skulle noget syntes jeg måske det var mere relevant at dække eventuelle rejseomkostninger
apr 05 20:13:32 <ChrisBuchholzEee>	det er også en mulighed!
apr 05 20:13:46 <ChrisBuchholzEee>	men det kan jo hurtigt blive dyrt!
apr 05 20:13:53 <ChrisBuchholzEee>	vi har 5000 max, og allerede brugt 2200
apr 05 20:14:01 <lars_t_h>	Ja eller et bestemt beløbv, feks 200 kr. Hvor mange oplægsholdere er der?
apr 05 20:14:13 <sound>	ja det er jo det.
apr 05 20:14:27 <ChrisBuchholzEee>	og hvis folk skal bruge 300-400 på rejse, og så det * 5 (er det ikke så mange der er?
apr 05 20:14:37 <lars_t_h>	200 kr pr oplægsholder?
apr 05 20:14:39 <sound>	spørgsmålet er også hvor de kommer fra
apr 05 20:14:46 <ChrisBuchholzEee>	ja udentvivl
apr 05 20:15:03 <ChrisBuchholzEee>	jeg siger stadigvæk gratis mad og mad:P
apr 05 20:15:08 <ChrisBuchholzEee>	mad og øl*
apr 05 20:15:14 <lars_t_h>	De må jo så tages fra budgettet
apr 05 20:15:38 <lars_t_h>	mad og øl er ok, sound?
apr 05 20:15:55 <ChrisBuchholzEee>	og så en stor hånd og en crew t-shirt, hvois sådan noget laves:P
apr 05 20:16:13 *	sbc er tilbage efter mad
apr 05 20:16:21 <sound>	hej sbc
apr 05 20:16:23 <ChrisBuchholzEee>	men det handler jo også om foredragsholderne synes det er fair? sound?
apr 05 20:16:24 <lars_t_h>	Ja en crew t shirt er en god
apr 05 20:16:29 <lars_t_h>	sbc, hej
apr 05 20:16:48 <sound>	well vi blev lidt enige om ikke at lave crew t-shirts i hvert fald
apr 05 20:16:56 <ChrisBuchholzEee>	oh okay
apr 05 20:16:58 <ChrisBuchholzEee>	så øl og mad
apr 05 20:17:00 <ChrisBuchholzEee>	gratis
apr 05 20:17:01 <lars_t_h>	sound, ok
apr 05 20:17:05 <sbc>	Da de fleste af oplægsholderne er 'fra egne rækker' syntes jeg mindre 'gaver' som f-eks t-shirt, en øl eller en pizza er helt fint. Ikke mere
apr 05 20:17:35 <lars_t_h>	afstemning?
apr 05 20:17:39 <ChrisBuchholzEee>	VENT
apr 05 20:17:40 <sound>	men spørgsmålet er om man kunne få canonical il at sende en stak t-shirts til partyet uden beregning
apr 05 20:17:48 <sbc>	sound: Det kan vi ikke
apr 05 20:17:52 <sbc>	(er jeg næsten sikker på)
apr 05 20:18:07 <sound>	ok øv
apr 05 20:18:08 <ChrisBuchholzEee>	så er spørgsmålet jo om hvis man begynder at lave t-shirts, om det så ikke bare er nemmest/billigst at tage en masse i stedet for kun 5 til oplægsholderne
apr 05 20:18:14 <sbc>	Der er jo andre release parties og hvis de skal sende t-shirts til alle så bliver det vist for emget.
apr 05 20:18:32 <ChrisBuchholzEee>	mægnde rabat, jo
apr 05 20:19:02 <lars_t_h>	sbc, den t-shirt bliver dobbelt så dyr når fragten skal medregnes
apr 05 20:19:09 <sound>	sbc: jooo men hvo intet vover intet vinder... nogen skal jo være de første der spørger og det værste der kan ske er et nej
apr 05 20:19:50 <lars_t_h>	sound, vil du spørge så, eller kender du nogle?
apr 05 20:20:00 <ChrisBuchholzEee>	Men skal vi så ikke bare sige, at hvis vi kan få t-shirts fra canonical, så for foredragsholderne også det, men ellers får de _bare_ øl/gratis drikke og mad?
apr 05 20:20:43 <lars_t_h>	enig med Chris med det tillæg at jeg synes både og.
apr 05 20:21:05 <sound>	jeg syntes gratis mad/drikke er fint og at eventuelle ude fra skal have en pakke chokolade (netto har nogle fine gavepakker til en tyver)
apr 05 20:21:38 <lars_t_h>	Er det ikke kun insiders?
apr 05 20:21:39 <ChrisBuchholzEee>	så lad og sige mad/drikke + chokolade og evt. t-shirts 
apr 05 20:21:47 <sbc>	fint med mig
apr 05 20:21:48 <ChrisBuchholzEee>	os*
apr 05 20:21:53 <lars_t_h>	enig
apr 05 20:21:55 <sound>	nogen imod
apr 05 20:21:59 <ChrisBuchholzEee>	niks
apr 05 20:22:09 <sound>	fint vedtaget
apr 05 20:22:21 <sound>	budget??? 500 kroner?
apr 05 20:22:32 <ChrisBuchholzEee>	budget på?
apr 05 20:22:47 <sound>	chokolade/en kasse øl
apr 05 20:23:13 <lars_t_h>	ser ok ud, så mange oplægsholdere er der heller ikke
apr 05 20:23:13 <ChrisBuchholzEee>	oh, well, skal vi ikke bare sige at foredragsholderne får gratis når de vil hvad angår drikke og mad?
apr 05 20:23:42 <ChrisBuchholzEee>	altså ikke lave noget budget på det? Og så sige en 20-30 til chokolade pr. mand
apr 05 20:23:55 <sound>	well der er de der testamonialting som er 5 pax (incl mig) men jeg håber på at genbruge noglle af dem der er på i forvejen
apr 05 20:24:35 <ChrisBuchholzEee>	ja, men skal vi så sige det?
apr 05 20:24:46 <sound>	ChrisBuchholzEee: det er billigere at købe en kasse slaveøl end det er at købe i en automat til en ti'er efter behov
apr 05 20:24:47 <lars_t_h>	stemme om det?
apr 05 20:25:09 <lars_t_h>	500 ok med mig
apr 05 20:25:20 <ChrisBuchholzEee>	ja okay
apr 05 20:25:22 <ChrisBuchholzEee>	500
apr 05 20:25:25 <sound>	500 kroner +1 for og -1 imod
apr 05 20:25:30 <sound>	+1
apr 05 20:25:31 <sbc>	+1
apr 05 20:25:32 <ChrisBuchholzEee>	+1
apr 05 20:25:33 <lars_t_h>	+1
apr 05 20:25:49 <sound>	så har vi brugt 2700 af de 5000
apr 05 20:26:06 <sound>	mad:  
apr 05 20:26:38 <lars_t_h>	er mad resten af budgettet?
apr 05 20:26:51 <sound>	vi kan gøre det på 2 måder vi kan vedtage at hver person betaler X og vi giver resten eller vi kan vedtage at bruge et bestemt beløb per person
apr 05 20:27:03 <sound>	nej ikke nødvendigvis
apr 05 20:27:23 <ChrisBuchholzEee>	Jeg synes at hver person betaler 30 kroner til mad og så betaler vi resten
apr 05 20:28:05 <lars_t_h>	bliver vi ikke nødt til at vi sponsorer for X kr til mad, og Y til transport
apr 05 20:28:34 <lars_t_h>	og så fordele det ud på antal personer som deltager
apr 05 20:28:55 <sound>	er der nogen der kender pizza priserne i ålborg?   på bornholm koster en billig simpel pizza f.eks min 80 kroner og samme pizza koster i københavn helt ned til 30
apr 05 20:29:01 <lars_t_h>	ellers kunne vi komme til at love for meget
apr 05 20:29:13 <ChrisBuchholzEee>	jeg synes ikke vi bliver nødt til at sponsorere transport, lars_t_h
apr 05 20:29:43 <lars_t_h>	ChrisBuchholzEee, enig men jeg synes jeg skulle nævne det
apr 05 20:29:47 <ChrisBuchholzEee>	ja
apr 05 20:30:01 <ChrisBuchholzEee>	og jeg synes heller ikke at vi skal til at sætte et budget på maden
apr 05 20:30:21 <sound>	ChrisBuchholzEee: det bliver vi nød til
apr 05 20:30:34 <ChrisBuchholzEee>	alle der spiser betaler 30, og vi betaler resten - jeg tror anyways at de 30 bliver mere end nok, og jeg tvivler på at vi kommer til at skulle give meget, hvis overovedet noget som helst
apr 05 20:30:36 <sound>	alt andet vil være uholdbart
apr 05 20:30:40 <lars_t_h>	I Århus er det omkrig 60 kr, men det er jo ikke Aalborg
apr 05 20:31:02 <ChrisBuchholzEee>	sound: well, så lad os sætte et par hundred kroner af til det, men jeg tvivler på at det bliver brugt
apr 05 20:31:40 <sound>	hvis vi sætter et maks på f.eks 1000 (husk hvis oplægsholdere/crew skal spise gratis koster dette også)
apr 05 20:31:44 <lars_t_h>	sound, nogen ide om hvormange der kommer til RP
apr 05 20:31:59 <lars_t_h>	altså insiders
apr 05 20:32:18 <ChrisBuchholzEee>	sound: jeg tror 500 er nok til mad
apr 05 20:32:44 <sound>	mit bud vil være 40-50 insiders hvoraf ca 15 vil gå under betegnelsen crew
apr 05 20:32:47 <ChrisBuchholzEee>	men hvis vi ikke har andet at bruge pengene til, kan vi jo ligeså godt smide 1000 kroner på budgettet. Der sker jo intet ved at de ikke bliver brugt
apr 05 20:33:02 <sound>	nej det er jo kun godt
apr 05 20:33:24 <ChrisBuchholzEee>	men spørgsmålet er jo så om vi har andet at bruge penge på? Plakater og sådan vil jo også koste en god del?
apr 05 20:33:25 <lars_t_h>	enig med sound og chris 100 kr, ok?
apr 05 20:33:32 <lars_t_h>	1000 kr self
apr 05 20:33:40 <sound>	1000   +1 for -1 imod
apr 05 20:33:44 <lars_t_h>	+1
apr 05 20:33:52 <sound>	+1
apr 05 20:33:53 <ChrisBuchholzEee>	+1
apr 05 20:33:58 <sbc>	+1
apr 05 20:34:08 <sound>	så har vi brugt 3700.
apr 05 20:34:26 <sbc>	Var det mad til alle eller kun til crew?
apr 05 20:34:46 <sound>	det var til crew samt tilskudet til resten
apr 05 20:34:57 <ChrisBuchholzEee>	sbc: det var mad til alle (exclusive at folk udover foredragsholdere selv betaler 30)
apr 05 20:35:14 <sound>	nu har jeg med vilje gemt dette til sidst
apr 05 20:35:16 <ChrisBuchholzEee>	sound: var det til crew? jeg var sikker på vi at det var til foredragsholdere?
apr 05 20:35:45 <sbc>	Det skal lige gøres helt klart, ellers får jeg et problem når referatet skal skrives. De 1000 kr. var til...?
apr 05 20:36:07 <lars_t_h>	sound, mente det var til crew
apr 05 20:36:15 <ChrisBuchholzEee>	jeg synes kun at foredragsholdere skal have gratis mad og drikke - ikke hele crewet
apr 05 20:36:18 <sound>	det var søren der bragte det op og jeg ved ikke om jeg syntes det er en god eller skidt ide, så jeg vil ikke snakke for eller imod
apr 05 20:36:30 <sound>	sorry nu gik jeg viddere
apr 05 20:37:05 <sound>	men for at gå retur syntes jeg at de 2-5 personer der knokler med install hjælp også skal spise med gratis
apr 05 20:37:08 <sbc>	Så vi blev tidligere eneige om gratisk mad (og lidt andet) til foredragsholdere. Så har vi vedtaget at burge 1000 kr på mad / pizza. Men var det til alle eller kun crew?
apr 05 20:37:41 <lars_t_h>	jeg dedikerer mig til install hjælp - kan lide det
apr 05 20:37:42 <ChrisBuchholzEee>	sbc: til alle hvor alle eksklusive crew selv betaler 30
apr 05 20:38:13 <sbc>	er alle enige med ChrisBuchholzEee udlægning? Altså alle (undtagen crew og oplægsholdere) betaler 30 og så betaler foreningen resten?
apr 05 20:38:28 <sbc>	crew og oplægsholdere spiser gratis.
apr 05 20:38:30 <sbc>	Enige?
apr 05 20:38:37 <sound>	det er 1000 kroner på mad... med andre ord så betaler alle 30 korner for mad og vi bestiller pizza til xxx betalende + yyy gratis og har 1000 + XXX*30 kooner tildet
apr 05 20:39:09 <sbc>	ok
apr 05 20:39:22 <sound>	nå klar til at gå viddere?
apr 05 20:39:25 <sbc>	yep
apr 05 20:39:29 <ChrisBuchholzEee>	ja
apr 05 20:39:30 <sound>	ok 
apr 05 20:39:31 <lars_t_h>	sbc, foredragsholderne får helt gratis
apr 05 20:39:44 <lars_t_h>	sound, korrekt?
apr 05 20:39:52 <ChrisBuchholzEee>	jep, både mad og drikke
apr 05 20:39:54 <sound>	som sagt var det søren der har bragt det på banen. 
apr 05 20:40:04 <ChrisBuchholzEee>	det var der var lige 500 i udgettet
apr 05 20:40:12 <ChrisBuchholzEee>	budgettet*
apr 05 20:40:26 <lars_t_h>	sound, nu skal han også skrive referat, så det er da ret vigtigt
apr 05 20:40:44 <lars_t_h>	ChrisBuchholzEee, ja
apr 05 20:41:26 <sound>	men de folk der kommer fra kbh har jo lang vej og turen koster ca 650 retur med tog og jeg har arrangeret en bus som koster 3500 incl diesel samt max 1300 til bro der ud over... pt er vi 5-6 personer og jeg håber på vi bliver lidt flere... er det noget vi ønsker at støtte
apr 05 20:42:03 <ChrisBuchholzEee>	Jeg synes godt vi kunne smide en spand penge efter sådan en omgang kollektiv transport
apr 05 20:43:09 <lars_t_h>	og hvad med mig som kører i tog, fordi sounds tilbud ikke er konkurrencedygtigt, hvis prisen er større end 354 kr?
apr 05 20:43:23 <lars_t_h>	tur + retur!
apr 05 20:43:42 <ChrisBuchholzEee>	lars_t_h: altså at vi støtter folk der kommer alene?
apr 05 20:44:29 <lars_t_h>	ChrisBuchholzEee, synes vi skal støtte alle
apr 05 20:44:50 <sound>	lars_t_h: jeg vil ikke dømme nogen efter hvor de bor, men vil sige at der trods alt er forskel på 650 kroner og 5 timer hver vej i tog og så 350 og 1½ time hver vej
apr 05 20:44:53 <ChrisBuchholzEee>	jeg synes ikke vi skal støtte alle - jeg synes den eneste grund til vi skal støtte sounds-bus, er fordi det netop er et tilbud til alle
apr 05 20:45:53 <ChrisBuchholzEee>	hvis der blev stablet en bus sammen fra den anden side af danmark, så bør vi også støtte den, men jeg synes ikke vi skal støtte enkelt personer og sådan
apr 05 20:46:00 <lars_t_h>	Alle er eksklusiv "kunder i butikken" ved RP
apr 05 20:46:38 <sound>	hvis en flok nordjyder ville til københavn til rp ville jeg  også syntes at det er noget andet end hvis en flok fra slagelse ville med
apr 05 20:46:52 <lars_t_h>	Hvad med at støøte buskørselen med resten af beløbet, så?
apr 05 20:47:14 <ChrisBuchholzEee>	er det virkeligt nødvendigt?
apr 05 20:47:15 <lars_t_h>	ikke støøte, men støtte
apr 05 20:47:53 <ChrisBuchholzEee>	sound: vi er 6 inklusiv dig der har meldt sig på ikke? hvor meget mangler der så før det kan betale sig?
apr 05 20:48:21 <sound>	vi skulle gerne være 10
apr 05 20:48:56 <lars_t_h>	ChrisBuchholzEee, støtter vi buskørselen kan det kommer under vis psykologisk grænse, så der pludselig kommer en masse tilmeldinger, og så bliver det endnu billigere
apr 05 20:49:34 <ChrisBuchholzEee>	lars_t_h: jeg høre hvad du siger, men jeg forstår ikke meningen i den sætning Kunne du lokkes til at uddybe det?
apr 05 20:49:57 <sound>	et bud kunne f.eks være at man vælger at støtte ved at betale for broen derved er det kun billeje og diesel... det kunne være en fin presedens så kunne andre en anden gang søge lignende støtte hvis de kommer f.eks mere end 250 km væk
apr 05 20:50:46 <lars_t_h>	kan lide sounds forslag
apr 05 20:50:47 <sbc>	Jeg kan godt lide ideen om at betale for broen. Det er til at forholde sig til og rimeligt let at gentage når folk skal den anden vej næste år.
apr 05 20:51:02 <ChrisBuchholzEee>	det lyder som en god idé, sound, men jeg synes også det skal gøres klart at der kun støttes ved fællestransporter
apr 05 20:51:04 <sound>	så siger man at hvis man samler en busfuld og selv betaler bil samt diesel så giver foreningen broen... 
apr 05 20:51:50 <--	sound has quit (Nick collision from services.)
apr 05 20:52:02 <sbc>	+1
apr 05 20:52:45 -->	sound1 (n=soundpar@0x5552e233.adsl.cybercity.dk) has joined #ubuntu-dk-moede
apr 05 20:52:52 <ChrisBuchholzEee>	+1 til sounds forsla
apr 05 20:52:52 <ChrisBuchholzEee>	g
apr 05 20:52:54 <sound1>	jeg syntes det er vigtigt at sige f.eks 250 km eller 300 km... hvis det f.eks er i odense så er alle jo mere eller mindre lige men er det i kbh så er det folk fra århus eller længere væk der kan støttes
apr 05 20:52:55 <sbc>	Vi skal nok på længere sigt have dette formuleret mere klart, så der ikke er nogen tvivl, men jeg er med på at foreningen giver broen til fælleskørsel (4 eller flere personer?)
apr 05 20:53:00 <lars_t_h>	ChrisBuchholzEee, mit forslag har noget prissætning at gøre: 99 er psykologisk mindre end 100, der er også en grænse ved 500 kr
apr 05 20:53:20 <lars_t_h>	+1
apr 05 20:53:44 <ChrisBuchholzEee>	sbc: 4 personer?
apr 05 20:54:02 <ChrisBuchholzEee>	4 personer lyder fair synes jeg
apr 05 20:54:06 <ChrisBuchholzEee>	min 4*
apr 05 20:54:21 <sound1>	jeg syntes at der skal være en grænse ved min 5 så man får fyldt en bil op
apr 05 20:54:38 <sbc>	ChrisBuchholzEee: Bare et tal. Vi skal bare (på længere sigt) have gjort det helt klart. Om det er 3,4 eller 5 personer er jeg ikke interesseret i, det skal bare ikke være 3 hver gang vi københavnere skal ud og køre og 7 når det er jyderne. Det skal være klart og retfærdigt.
apr 05 20:54:47 <ChrisBuchholzEee>	ja okay 
apr 05 20:54:50 <ChrisBuchholzEee>	5 then
apr 05 20:54:53 <sound1>	men aller helst ved 8 så man får noget "sjovt" fælles ud af det
apr 05 20:55:33 <lars_t_h>	flere er sjovere
apr 05 20:55:35 <ChrisBuchholzEee>	men skal det så være "der skal minimum være plads til 8", eller "der ksal minimum være 8 deltagere" ?
apr 05 20:55:57 <ChrisBuchholzEee>	jeg stemmer for den første
apr 05 20:56:26 <sbc>	Skal vi ikke sige at vi i denne omgang støtter sound1's bus (hvis den bliver til noget) og så når vi har noget tid skriver vi et ordentligt forslag og får det debateret på mail listen og igennem et irc møde hvor vi har tid til at diskuterer detaljerne?
apr 05 20:56:41 <ChrisBuchholzEee>	jo, det lyder som en god idé
apr 05 20:56:45 <sbc>	og med ordentlig tid mener jeg efter Ubuntu Live! ;)
apr 05 20:56:52 <ChrisBuchholzEee>	ja;)
apr 05 20:56:53 <sound1>	ja det er jo spørgsmålet... det jeg mener er at en bil med plads til 8 koster det sammen som en med polads til 5 over broen men hvis man ikke har adgang til en sådan bil så skal den lejes hvilket koster penge
apr 05 20:57:25 <sound1>	sbc: jo god ide...
apr 05 20:57:40 <sound1>	vil det sige at denne gang støttes med broen
apr 05 20:57:46 <sbc>	+1
apr 05 20:57:50 <lars_t_h>	+1
apr 05 20:57:54 <ChrisBuchholzEee>	denne gang støttes sounds bus
apr 05 20:58:00 <ChrisBuchholzEee>	+1
apr 05 20:58:26 <sound1>	jeg erklerer mig selv inhabil og vil ikke stemme så 3 for og en blank
apr 05 20:58:59 <sound1>	men det er vedtaget
apr 05 20:59:05 <ChrisBuchholzEee>	super
apr 05 20:59:18 <ChrisBuchholzEee>	vi er nu på 4 time i mødet - er det en rekord?
apr 05 20:59:28 <sbc>	hehe
apr 05 20:59:40 <sound1>	så tror jeg vi har hele økonomi tingen på plads... eventuelt overskud i budgettet er dierse
apr 05 20:59:46 <sound1>	eller vent
apr 05 20:59:57 <sound1>	skulle vi lave nogle navneskilte 
apr 05 21:00:04 <lars_t_h>	maraton-møde - det må kunne splittes op i min 2 søndagsmøder med bare et minimum af planlægning
apr 05 21:00:16 <sound1>	det var oppe at vende sidst og blev meget improviseret
apr 05 21:00:21 <sbc>	lars_t_h: ja, vi har været sent ude mht. ubuntu live denne gang :(
apr 05 21:00:28 <sbc>	lars_t_h: Forhåbentlig lærer vi noget til næste gang ;)
apr 05 21:01:02 <sound1>	navneskilte??? mit bud er de kan laves for en hund til crew og forefragsholdere
apr 05 21:01:16 <sbc>	fint med mig
apr 05 21:01:17 <lars_t_h>	sbc, måske skulle man programmere sin kalender med en lille meddelse eller 2 i god tid før næste RP
apr 05 21:01:36 <lars_t_h>	navneskilt: ok
apr 05 21:02:03 <ChrisBuchholzEee>	ja, navneskilte, budet 100,- til crew og foredragsholdere
apr 05 21:02:03 <sound1>	lars_t_h: det har været de sidste 2 møder der er bevet aflyst da folk har glemt at lave dagsorden o god nok tid
apr 05 21:02:07 <sbc>	lars_t_h: Vi har vidst det, der er bare ikke nogen der har gjort noget ved det. Jeg har personligt haft super travlt med en eksamen og sådan har vi nok alle noget der tager vores tid.
apr 05 21:02:24 <ChrisBuchholzEee>	budget*
apr 05 21:02:47 <ChrisBuchholzEee>	eller en anden idé kunne være:
apr 05 21:02:50 <sbc>	sound1: Finder du et tilbud på navneskilte - og står for at få dem trykt når vi kommer tættere på (bare husk kvitering, så får du penge af mig, enten til Ubuntu Live! eller overført)
apr 05 21:03:12 <sound1>	well jeg vil lave dem selv så det koster en pakke labels
apr 05 21:03:18 <ChrisBuchholzEee>	der blev lavet gratis navneskilte til crew+snakkere og så var det ellers muligt at købe et ubuntu-logo navneskilt hvor man så selv kunne skrive sit navn på for en ti'er
apr 05 21:03:25 <lars_t_h>	sbc og sound1: Jeg skriver bachelor projekt nu, men til næste RP er jeg færdiguddanet som diplomingeniør. 
apr 05 21:03:30 <sbc>	sound1: Super - så få en kvitering på labels hvis du skal have penge ;)
apr 05 21:03:42 <sound1>	sbc will do
apr 05 21:03:55 <ChrisBuchholzEee>	nå okay, så var det vidst ikke en idé:P
apr 05 21:04:04 <sbc>	lars_t_h: Lyder godt! Så kommer vi i gang i god tid til 9.10 :D
apr 05 21:04:05 <sound1>	NÆSTE PUNKT
apr 05 21:04:18 <sound1>	Har vi styr på crew til dagen? 
apr 05 21:04:40 <lars_t_h>	Jeg skal nok være der!
apr 05 21:04:47 <lars_t_h>	til install hjælp
apr 05 21:04:53 <ChrisBuchholzEee>	Ja, er der egentligt en liste over hvem der er crew?
apr 05 21:05:15 <sbc>	Nej, der er ingen liste, men det er oplagt at lave på wiki'en.
apr 05 21:05:24 <sound1>	sbc: du spørger dem vi har snakket om med foredrag ikke.
apr 05 21:05:29 <sbc>	Er der nogen af jer der vil gøre det?
apr 05 21:05:38 <lars_t_h>	(jeg kommer så til at leve af noget low-cost pasta+heins den bedste+lidyt oksekød og noget hjemmebagt brød)
apr 05 21:05:49 <sbc>	sound1: Spørger dem om de stadig er på med oplæg eller spørger dem om noget andet også?
apr 05 21:05:57 <lars_t_h>	i mindst 10 dage
apr 05 21:06:15 <sound1>	om de er på de oplæg der er på wikien 
apr 05 21:06:37 <sound1>	og evt finder folk til de ting som ikke er fundet folk til endnu
apr 05 21:06:51 <ChrisBuchholzEee>	hvad mangler der folk til?
apr 05 21:06:59 <sbc>	sound1: Ja, det aftalte vi tidligere - så det gør jeg ;)
apr 05 21:07:20 <lars_t_h>	kan vi ikke gøre det sådan at folk logger ind på Live! siden og skriver deres navn på under crew (irc+forum nick)
apr 05 21:07:21 <lars_t_h>	?
apr 05 21:07:44 <ChrisBuchholzEee>	Så kan alle jo bare smide sig på som crew?'
apr 05 21:07:55 <ChrisBuchholzEee>	Bør det ikke diskutteres internet
apr 05 21:07:57 <ChrisBuchholzEee>	internt*
apr 05 21:08:17 <sound1>	vi mangler evt en i stedet for jarlen og så til bug jam samt oversætter workshiop
apr 05 21:08:20 <ChrisBuchholzEee>	Det kan blive dyrt med 35+ som crew
apr 05 21:08:27 <sbc>	Hvilke opgaver har vi til crew? Der er install hjælp - der kan vi jo bede folk skrive sig på på en vagtplan på siden.
apr 05 21:08:31 <lars_t_h>	Folk redigere normalt ikke i en wiki uden grund
apr 05 21:08:33 <ChrisBuchholzEee>	sound1: jeg er ved at finde til oversætter
apr 05 21:08:35 <sound1>	og så 3-5 til install hjælp
apr 05 21:09:04 <sound1>	og nogle til at md5'summe cd'er
apr 05 21:09:21 <ChrisBuchholzEee>	well, jeg kan godt hjælpe med noget af det der, hvis det er
apr 05 21:09:29 <sbc>	Hvis man møder tidligt og vi først har install hjælp fra kl. 14, så kan man godt nå lidt før.
apr 05 21:09:38 <lars_t_h>	Kender desværre ikke nok til bug jam endnu til at jeg kan stå og fortælle om det og oversættelse ved jeg intet om
apr 05 21:10:01 <sound1>	det er bare vigtigt for mig at alle der skal yde install hjælp er med ved de første 2 timers session
apr 05 21:10:19 <lars_t_h>	sound1, du æller mig med som install hjælp? Ja?
apr 05 21:10:32 <lars_t_h>	ikke æller, men tæller
apr 05 21:10:40 <sound1>	ja...
apr 05 21:11:39 <sound1>	well vi kunne også lave denne instal hjælp liste på dagen og bare have en eller 2 sikre på og så sige at alle andre selvfølgelig gerne må hjælpe når de har lyst
apr 05 21:11:58 <lars_t_h>	har tænkt sig at være i Aalborg omkring kl 10
apr 05 21:12:08 <lars_t_h>	- med tog
apr 05 21:12:15 <sound1>	jeg er sgu frisk på at lave install hjælp når jeg ikke selv er på scenen
apr 05 21:12:38 <ChrisBuchholzEee>	og jeg vil selvfølgelig også gerne hjælpe til hvor jeg kan
apr 05 21:12:46 <lars_t_h>	me too
apr 05 21:13:00 <sound1>	er det så ikke bare en olan
apr 05 21:13:11 <sound1>	Plan
apr 05 21:13:17 <lars_t_h>	ok! var det så ikke alt om crew?
apr 05 21:13:23 <ChrisBuchholzEee>	jep
apr 05 21:13:27 <sbc>	planen er at vi tager det lidt som det kommer?
apr 05 21:13:39 <sbc>	og det eneste der rigtig skal bruges crew til er install hjælp?
apr 05 21:13:53 <ChrisBuchholzEee>	ja, men angående de der navneskilte har jeg så lige et forslag, hvis det er kærkomment
apr 05 21:13:53 <sound1>	ja er det ikke det
apr 05 21:13:57 <sbc>	(ellers må de lokale fra njlug jo træde til)
apr 05 21:14:41 <lars_t_h>	sbc, også derfor jeg planlægger at være i Aalborg kl 10 - ud at se med DSB du ve'
apr 05 21:15:39 <sound1>	'hvis lars_t_h er på instll "hele dagen" og ChrisBuchholzEee og jeg også er når vi kan så kn vi garenteret få nogle flere på dagen... jeg skal nok prøve at kuppe under mit oplæg
apr 05 21:15:45 <lars_t_h>	Mon nogle af de der njlugere vil være med tilinstall hjælp?
apr 05 21:16:10 <sbc>	lars_t_h: Det vil de nok ;)
apr 05 21:16:18 <ChrisBuchholzEee>	Jeg synes det er lidt vigtigt at der er mulighed for at _alle_ kan få et navneskilt (det kan evt. koste 2-5 kroner for ikke crew), hvor crewet/foredragsholder så har det stående på skiltet samt deres Navn, og alle andre så kun har deres navn stående på. Personligt kender jeg ikke mange ved udseende, og jeg synes da detk unne være lidt sjovt hvis jeg kunne se ud fra navn hvem de forskellige var
apr 05 21:16:39 <lars_t_h>	har vi spurgt?
apr 05 21:16:59 <ChrisBuchholzEee>	Jeg er sikker på der er mange andre end mig der har det sådan
apr 05 21:17:00 <sbc>	lars_t_h: Det har vi nok ikke, men jeg tror Mads har godt styr på dem.
apr 05 21:17:30 <sound1>	ChrisBuchholzEee: jeg laver en pakke med printet navn på dem jeg kender i forvejen og køber en sprit tush til resten
apr 05 21:17:59 <ChrisBuchholzEee>	sound1: men resten, er det så ALLE, eller kun crew/foredragsholdere?
apr 05 21:18:02 <sound1>	hvad med deres generalforsamling forresten... hvornår ville den være?
apr 05 21:18:26 <lars_t_h>	Kunne vi mon få Mads til at lægge en føler ud med hensyn til install-hjælp - synes at 3 er lige lidt for lidt
apr 05 21:18:29 <sound1>	ChrisBuchholzEee: kan ikke huske hvor mange labels der er i en pakke
apr 05 21:18:42 <ChrisBuchholzEee>	kan vi så ikke smide nogen penge i det?
apr 05 21:18:49 <sbc>	lars_t_h: Vi skal nok finde folk, det tror jeg ikke du skal være bange for.
apr 05 21:19:08 <sound1>	lars_t_h: jeg kan klare ca 10 installs ad gangen uden problemer
apr 05 21:19:40 <sound1>	og som sagt har jeg et oplæg om den gode support så der skal jeg nok kuppe nogen
apr 05 21:20:00 <lars_t_h>	sound1, kan jeg oxo, hvis det ikke lige er en maskine der skal skilles ad for at komme til at virke igen
apr 05 21:20:40 <ChrisBuchholzEee>	ah, er 10 ikke lige i overkanten? I skal også huske på at personerne sikkert har hundred spørgsmål imens i installerer på deres computere, så jeg tror næppe i kan tage 10 af gangen:P
apr 05 21:20:42 <lars_t_h>	færdig med crew nu?
apr 05 21:21:01 <sound1>	men eventuelle problemmaskiner kn så tages mens de andre bare tænker
apr 05 21:21:12 <sound1>	well ja
apr 05 21:21:13 <ChrisBuchholzEee>	uden tvivl, sound1
apr 05 21:21:15 <sound1>	næste emne
apr 05 21:21:17 <sound1>	Ubuntu Live! oktober 2009. Er Odense klar til at afholde Ubuntu Live! om 6 måneder, eller skal vi sende stafetten videre til Aarhus?
apr 05 21:21:42 <ChrisBuchholzEee>	jeg bor i nyborg, så jeg kunne godt være en aktiv der i odense, men er der flere der har givet lyd fra sig?
apr 05 21:22:25 <sbc>	Der har været en del opfordringer, men jeg syntes ikke rigtig jeg har hørt noget. Vi skal helst have nogen der står stærkt lokalt og specielt kan tage sig af at skaffe nogle gode lokaler.
apr 05 21:22:30 <sbc>	ChrisBuchholzEee: Er det noget du har mod på?
apr 05 21:22:37 <sound1>	spørgsmålet er vel mest om vi har nogen der kan skaffe lokaler i århus
apr 05 21:22:43 <ChrisBuchholzEee>	sbc: ikke ene og alene nej 
apr 05 21:23:02 <lars_t_h>	Bor i Århus - kunne godt spørge PROSA - evt Ingeniørhøjskolen
apr 05 21:23:19 <sbc>	sound1: Det har vi helt sikkert. Der er mange aktive i århus - og prosa vil måske enda hjælpe igen i år. Århus bliver intet problem, men det er jo Odneses tur, hvis de har lyst.
apr 05 21:23:35 <sound1>	selve planlægningen laves jo en del her på møderne så det lokale arbejde er meat at finde okaler samt at lave pr
apr 05 21:24:26 <sbc>	Men hvis ChrisBuchholzEee er den eneste fra fyn/odense der melder sig nu, så er min vurdering at det ikke går denne gang i odense :(
apr 05 21:24:46 <lars_t_h>	måske næste gang?
apr 05 21:24:48 <sbc>	Men det kan være jeg vurderer forkert...?
apr 05 21:24:50 <ChrisBuchholzEee>	yeah, så må odense vente til næste gang det bliver dnes tur
apr 05 21:25:06 <sbc>	så vi håber på odense til 10.04 ?
apr 05 21:25:13 <ChrisBuchholzEee>	ja
apr 05 21:25:17 <sbc>	og så bliver det århus til 9.10 ?
apr 05 21:25:17 <ChrisBuchholzEee>	det synes jeg er en plan
apr 05 21:25:21 <ChrisBuchholzEee>	jep
apr 05 21:25:25 <lars_t_h>	-igen. altså næste LTS
apr 05 21:25:30 <sound1>	jeg har et problem med at århus og ålborg er lige efter hinanden
apr 05 21:25:30 <ChrisBuchholzEee>	lars_t_h: jep
apr 05 21:25:51 <ChrisBuchholzEee>	sound1: det bliver dej o også nu:D
apr 05 21:26:20 <lars_t_h>	sound1, kender også nogle fra Uni og Ingeniørhøjskolen i Odense
apr 05 21:26:51 <ChrisBuchholzEee>	sound1: ooh, jeg læste forkert - sorry!
apr 05 21:27:08 <sound1>	jeg syntes vi skal give det en skalle gog se om ikke nogen vil melde sig i odense
apr 05 21:27:19 <sound1>	og så give det til næste møde
apr 05 21:27:28 <sound1>	og få spammet maillisten
apr 05 21:27:38 <ChrisBuchholzEee>	well, jeg er frisk på at hænge plakater op og alt det sjove der i odense. Jeg kender bare ikke nogen kontakter i odense, så jeg vil måske have lidt svært ved at finde lokaler
apr 05 21:27:44 <sbc>	fint med mig - vi udskyder beslutningen?
apr 05 21:28:06 <sound1>	ok 
apr 05 21:28:17 <sound1>	klar til næste punkt?
apr 05 21:28:18 <ChrisBuchholzEee>	ja lad os det, sbc
apr 05 21:28:22 <sound1>	Næste møde - hvornår? 
apr 05 21:28:36 <lars_t_h>	ChrisBuchholzEee, kommer fra Odense og jeg kender en masse fra Kulturmaskinen - Studenterhus Odense hvor jeg har været chefbartender i 5 år
apr 05 21:28:51 <ChrisBuchholzEee>	lars_t_h: så er vi 2 indtil videre
apr 05 21:29:01 <ChrisBuchholzEee>	men lad os nu tage det næste gang
apr 05 21:29:05 <sbc>	Næste møde onsdag d. 15. kl. 19 ?
apr 05 21:29:08 <lars_t_h>	ChrisBuchholzEee, bor i Århus nu!
apr 05 21:29:11 <sound1>	weee så kører odense allerede 
apr 05 21:29:17 <ChrisBuchholzEee>	næste møde er vel onsdag 2 uger?
apr 05 21:29:25 <ChrisBuchholzEee>	lars_t_h: ah, men du har kontakter?
apr 05 21:29:39 <sound1>	og ja Næste møde onsdag d. 15. kl. 19 ?
apr 05 21:29:53 <lars_t_h>	ChrisBuchholzEee, har kontakter - skal snakke med Katrine - næstformand
apr 05 21:30:11 <sound1>	Eventuelt:  nogen der har noget
apr 05 21:30:13 <ChrisBuchholzEee>	lars_t_h: super
apr 05 21:31:17 <sbc>	det lader ikke til det. Tak for godt lederskab sound1. Det blev lidt en marathon tur!
apr 05 21:31:22 <lars_t_h>	sbc forslag om næste møde er ok for mig - kan måske ikke være der
apr 05 21:31:42 <ChrisBuchholzEee>	ja, super godt møde - det var lidt af en løber:P
apr 05 21:31:44 <sound1>	så takker jeg for tilnærmelsesvis god ro og orden
apr 05 21:31:57 <lars_t_h>	hopper til snak
apr 05 21:32:05 <ChrisBuchholzEee>	yeah, brb
</pre>
