{|
| '''Warning'''
* This is a '''readonly''' and '''text-based''' archive of a deprecated wiki.
* '''Images''' and '''attachments''' have been removed to conserve space.
* '''Links''' may not work and there may be formatting issues.
* A '''compressed''' version with images and the original syntax is in the repo '''Releases'''.
|}

__TOC__

== Agenda de la Reunion ==

1.- FLISOL (urgente) (BrunoBarrera)

2.- Medios de comunicacion (FedericoTorres)

3.- Grupos (BrunoBarrera)

4.- Migracion del Sitio (FedericoTorres)

5.- Finanzas (BrunoBarrera)

6.- Oficializacion (Federico Torres)

7.- Proxima reunion... (Federico Torres) 

== Conclusiones por Tema ==

1. Decidimos ir al FLISOL todos juntos. Se le va a preguntar a los del FLISOL a donde podemos ir.

2. Anulado

3. Se decidió usar el formato de <nowiki>[[UbuntuMxTeam/SubGrupos|Sub Grupos]]</nowiki>

4. jam1138 va a ayudar a resolver un bug en la migración del sitio y foro.

5. Se pondrá una pagina en la wiki con todos los gastos del equipo.

6. Se decidirá todo después del FLISOL (siguiente reunión) 

7. Sera el 4 de Mayo.

== Log Completo ==

<nowiki>[[attachment:ubuntu-mx-reunion-6-04-08.txt]]</nowiki>
