{|
| '''Warning'''
* This is a '''readonly''' and '''text-based''' archive of a deprecated wiki.
* '''Images''' and '''attachments''' have been removed to conserve space.
* '''Links''' may not work.
* A '''full compressed version''' of the wiki is available on archive.org
|}

__TOC__

{| class="wikitable"
|-
| <tablestyle="float:right; font-size: 0.9em; width:30%; background:#F1F1ED; margin: 0 0 1em 1em;" style="padding:0.5em;"> '''Table of contents''' <<BR>>
|}
=== Notater til irc-mødet 25. juli 2011 ===
==== laoshi: ====
* Cd'er fordelt til Aarhus - kommer til Kbh. starten af august
* Gaven fra Canonical er bestilt og forventes modtaget engang i august.
* Official Ubuntu Book gratis eks. er bestilt pdf-udgave kan hentes på:http://www.box.net/shared/iu8r5yb3z76ht8z7oaxd
* Arbejder videre på at gøre https://wiki.ubuntu.com/DanishTeam/ til en oplysende side.
* Og ellers bruger vi så også wiki til at holde styr på vores lernid-projekt og mentor-ordningen.
* Siden https://wiki.ubuntu.com/ubuntu-dk/CurrentFacts sørger jeg for at holde opdateret.
* Ligeledes https://wiki.ubuntu.com/ubuntu-dk/TeamReports - jeg samler selvfølgelig oplysninger fra Forum, Kalender og mailingliste. Men vil gerne have besked om initiativer som bør nævnes - og også meget gerne billeder fra diverse arrangementer. Det vil f.eks. være fint med nogle fotos fra Ubuntu Cafe og OSAA. 
* Arbejdet med at lægge ældre møder mv over på hjemmesiden har hvilet i den forløbne måned, men vil blive taget op igen medio august.
* Session-logs fra Ubuntu Community Week kan findes via http://randall.executiv.es/ucw_oneiric_25 - der er mange gode ideer at hente der!
* På loco-listen er der nu forslag om at der ikke længere skal udsendes mails til adm. når medlemmer slutter sig til/forlader LP-gruppen. Har svaret at vi helst vil beholde dem, selv om de kan undværes. Der drøftes en mulighed for at der kan komme en checkbox hvor man kan vælge/fravælge disse mail.
* Og så har jeg anmeldt min ansøgning om at blive Ubuntu-medlem til <nowiki>[[https://wiki.ubuntu.com/Membership/RegionalBoards/EMEA|det europæiske udvalg ]]</nowiki> på mødet '''2. august kl. 2200 dansk tid''' på #ubuntu-meeting.Min wiki-side, som danner baggrund for mødet er <nowiki>[[https://wiki.ubuntu.com/FlemmingChristensen|her]]</nowiki>. Jeg regner med at Martin Pihl, Jarlen, sbc og christian.arvai deltager i mødet som support - men vil gerne invitere andre til også evt. at give deres besyv med- evt. i lighed med sbc og arvai at skrive et par pæne ord i wikien...
