{|
  | '''Warning'''
  * This is a '''readonly''' and '''text-based''' archive of a deprecated wiki.
  * '''Images''' and '''attachments''' have been removed to conserve space.
  * '''Links''' may not work and there may be formatting issues.
  * A '''compressed''' version with images and the original syntax is in the repo '''Releases'''.
|}

__TOC__

'''Mødet foregår søndag d. 13. juli 2008  kl. 16 i #ubuntu-dk-moede på Freenode.'''

== Ubuntu-DK mødedagsorden ==

Har du har punkter du gerne vil have diskuteret, så bare tilføj emner til dagsordenen. Hvis du har kommentarer til punkterne, så bare tilføj dem som underpunkter i kursiv (placer to apostroffer omkring teksten), så vi kan tænke over det inden mødet. Husk at indsætte dit IRC eller Wiki nick i parantes efter punktet, så vi kan se, hvem der har tilføjet det.

* Hej og navnerunde
* Godkendelse af referat fra sidste møde
* Valg af referent
* Mødeaktivitet i sommerperioden. ''Skal vi køre på med møder 1 gang om måneden eller er det for optimistisk mht. ferie osv.'' (sbc)
* Flere (og kortere møder)? ''Har vi brug for at holde møder 2 gange om måneden? Måske på en anden ugedag?'' (sbc)
* Oversættelse af CoC ''Hvis vi vil bruge CoC mere i det danske Team skal vi næsten have en oversættelse'' (sbc)
* TeamContact - ''Indtil nu har vores Team Contact ikke været på valg siden udnævnelsen. Skal der evt. indføres valg til denne tillidspost, måske en gang om året?'' (sbc)
* GlobalBugJam - ''Skal vi være med? Skal vi evt. dreje det i en mere oversætter / LoCo aktivitets retning?'' (sbc)
* TeamReports - ''Månedlige rapporter er det noget vi skal have?'' (sbc)
* Nedsættelse af en marketingsgruppe samt en pressekontakt til styrkelse af Ubuntu (Danmark) i dansk presse (MartinPihl)
* Optagelse af nye medlemmer (se nedenfor)
* Næste møde - hvornår?
* Eventuelt

=== Nye kandidater til medlemskab af ubuntu-dk ===

{| class="wikitable"
|-
| <rowbgcolor="#d9bb7a">'''Fulde navn'''
| '''IRC-nick'''
| '''Wikiside'''
| '''Launchpad-profil'''
| '''Tilføjelsesdato''
|}

