{|
| '''Warning'''
* This is a '''readonly''' and '''text-based''' archive of a deprecated wiki.
* '''Images''' and '''attachments''' have been removed to conserve space.
* '''Links''' may not work and there may be formatting issues.
* A '''compressed''' version with images and the original syntax is in the repo '''Releases'''.
|}

__TOC__

<pre>
(13:45:51) Emne for #ubuntu-dk-moede er: https://wiki.ubuntu.com/DanishTeam/M%C3%B8der | Næste møde søndag d. 3. maj 2009 kl. 16.
(15:58:38) eitreach [n=eitreach@80.197.95.162] trådte ind i rummet.
(16:00:13) pixiarvai [n=christia@93.162.156.111] trådte ind i rummet.
(16:00:43) mpih [n=mpih@0139100122.0.fullrate.dk] trådte ind i rummet.
(16:01:31) eitreach: Så er det vist ved at være på tide. :) 
(16:01:40) jarlen: ja, det må være nu
(16:02:04) yamba [n=quassel@1503033794.dong.dbnet.dk] trådte ind i rummet.
(16:02:15) jarlen: https://wiki.ubuntu.com/DanishTeam/M%C3%B8der/IRCM%C3%B8de34
(16:02:20) jarlen: dagsorden
(16:02:24) OZ3TL: er med på en lytter lige i starten har noget der skal ordnes
(16:03:21) sbc: ok, skal vi starte med navnerunde?
(16:03:36) sbc: Jeg hedder Søren Caspersen, 27 år, fra kbh, studerende og kassere i foreningen.
(16:03:42) jarlen: Jesper Jarlskov, 22, studerende og bestyrelsesmedlem i foreningen
(16:03:45) jarlen: far København
(16:03:49) jarlen: far=fra
(16:04:16) OZ3TL: Torben Larsen 41 år radio amatør kritisk revisor i foreningen
(16:04:24) pixiarvai: christian arvai , 34, redaktør i ubuntudanmark.dk
(16:04:26) eitreach: Christoffer Nielsen, 23 år, forumadmin. 
(16:04:28) mpih: Martin Pihl, 28, afgående formand for foreningen
(16:04:28) sbc: haha - der var vist ellers lige noget du havde glemt at fortælle jesper :P
(16:04:32) jarlen: :D
(16:04:54) pixiarvai: hehe
(16:05:04) yamba: Jimi Handberg 33 år, lagermand fra værløse
(16:05:39) jarlen: ingen Don_S , sound1 , a|wen ?
(16:06:36) ChrisBuchholzEee [n=cb@90.185.241.254] trådte ind i rummet.
(16:06:46) sbc: ellers kan de hoppe til senere og præsentere sig. Vi skal have valgt en dirigent. Nogen frivillige?
(16:06:47) pixiarvai: ChrisBuchholzEee,  navnerunde
(16:06:52) jarlen: ok, skal vi gå videre, så må folk introducere sig efterhånden
(16:07:06) ChrisBuchholzEee: Hej - chrisbuchholz, 18 år og alt for mange tømmermænd
(16:07:10) jarlen: sbc: du har 3/4 emner på dagsordenen, vil du? ;)
(16:07:20) jarlen: så tager jeg referat
(16:07:45) Don_S: Sakse Dalum, 18, kan godt lide fri software.
(16:08:00) sbc: jarlen: Den er fin.
(16:08:15) sbc: Hvis ingen andre råber op så er er diktatorisk dirigent! ;)
(16:08:40) pixiarvai: +1
(16:08:43) jarlen: +1
(16:08:46) ***Don_S råber "op".
(16:08:50) Don_S: +1
(16:08:53) eitreach: +1
(16:09:27) sbc: ok, dagsordene er blevet linket tidligere, og den kommer også her:
(16:09:41) sbc:  * Hej og navnerunde
(16:09:41) sbc:  * Valg af dirigent
(16:09:41) sbc:  * Valg af referent
(16:09:41) sbc:  * Godkendelse af referat fra sidste møde
(16:09:41) sbc:  * Forslag: Støtte til transport.
(16:09:42) sbc:  * Ubuntu Live! 9.10 Odense eller Århus?
(16:09:44) sbc:  * Skal vi (som forening) underskrive <nowiki>[[http://stopsoftwarepatents.eu|http://stopsoftwarepatents.eu/]]</nowiki>?
(16:09:47) sbc:  * [Debat] Evaluering af Ubuntu Live!
(16:09:51) sbc:  * Næste møde - hvornår?
(16:09:53) sbc:  * Eventuelt
(16:09:55) sbc: Næste punkt er  * Godkendelse af referat fra sidste møde
(16:09:57) jarlen: og jeg tager referat?
(16:10:06) sbc: Jeg har ikke noget link lige ved hånden her... nogen der kan finde det frem.
(16:10:24) sbc: jarlen: Det gik jeg ud fra, da du meldte dig. Er der nogen der hellere vil skrive referat end at få jarlen til det?
(16:11:10) eitreach: Jeg tror jarlen er enstemmigt valgt. 
(16:11:11) pixiarvai: +1 for jarlen
(16:11:28) sbc: Hmm, der er vist ikke noget referat fra sidste møde (blev sidste møde overhovedet afholdt?). Forrige mødes referat er her:
(16:11:29) sbc: https://lists.ubuntu.com/archives/ubuntu-dk/2009-April/001386.html
(16:11:42) sbc: Kan det godkendes?
(16:11:48) jarlen: Blev sidste møde ikke også afholdt? med sidste detaljer til live?
(16:12:09) jarlen: der er ihvertfald dagsorden, men jeg var der ikke
(16:12:14) Don_S: +1
(16:12:26) sbc: Det gjorde det jo nok, men der er ikke noget referat fra det...
(16:12:32) pixiarvai: 0 (deltog ikke i det møde)
(16:13:04) jarlen: +1 for den linkede dagsorden
(16:13:33) jarlen: hvad blev det egentlig til med md5-check af cd'er til live?
(16:13:55) sbc: jarlen: Det blev gjort, men vi fik vist næsten ikke uddelt nogen :(
(16:14:03) ChrisBuchholzEee: det fiksede mig, sound og don
(16:14:06) sbc: jarlen: Men skal vi ikke tage det under Evaluering af Ubuntu-live?
(16:14:14) ChrisBuchholzEee: vi uddelte en lille håndfuld
(16:14:22) sbc: ok, jeg tror vi siger at referatet er godkendt, og så hopper vi videre.
(16:14:31) jarlen: ok, hvis nogen er fresh på at opsummere dagen for os der ikke var der, ville det være nice :)
(16:14:38) jarlen: men det kan vi jo tage under evt.
(16:14:45) ChrisBuchholzEee: god idé
(16:15:00) sbc: jarlen: eller under punktet Evaluering af Ubuntu Live. Men ok :)
(16:15:02) sbc:  * Forslag: Støtte til transport.
(16:15:48) jarlen: godt tænkt :)
(16:15:58) sbc: Vi har nogle penge i foreningen, og dem kan vi bruge til transport. Bla. vil hjemmesidegruppen gerne holde nogle (fysiske) mødet, og vi har også lige haft Michael og Martin i Odense. Det er vel fair hvis de får nogle penge til togbillet for det. Derfor dette sprøgsmål.
(16:16:27) jarlen: Jeg synes det kunne være fedt hvis vi som forening gik ind og støttede transport til diverse arrangementer, som det i odense
(16:16:29) sbc: Nogen der har kommentarer eller vil tale for / imod. Jeg forestiller mig at støtten er til billigste (efter rejseplanen) offentlige tur, uden pladsbillet.
(16:16:40) Don_S: Omfatter det også fællestransport til Ubuntu Live, etc.?
(16:16:42) ChrisBuchholzEee: jeg synes det lyder som en god idé, men der skal sættes nogen faste regler op, så der ikke bliver noget brok mellem folk over hvem der får og hvem der ikke får
(16:17:01) eitreach: Don_S: det gælder ikke ubuntu live. 
(16:17:10) eitreach: udelukkende andre arragementer. 
(16:17:15) ChrisBuchholzEee: nej sku!
(16:17:28) Don_S: Der har bare været snak om, at give støtte til fællestransport.
(16:17:33) ChrisBuchholzEee: det skal gælde til alt - men det skal til ubuntu live være noget til a la michaels fællesbus
(16:18:05) ChrisBuchholzEee: så hvis man har en bus med plads til f.eks. minimum 6 personer, og den er åben for _alle_ interessede, så fremt der er plads, så kan foreningen støtte f.eks. bro billet
(16:18:13) sbc: Problemet hvis vi tager Ubuntu Live med så skal vi lige pludselig betale tog for 50+ mennesker. Det kan hurtigt blive dyrt...
(16:18:33) ChrisBuchholzEee: nej, det skal være til fællestransporter så som michaels bus
(16:18:34) Don_S: _fællestransport_
(16:18:47) ChrisBuchholzEee: dette gælder ikke fællestrip i toget, som vi havde, sbc
(16:18:50) sbc: men støtte er en anden mulighed. Men til mindre arrangementer, f.eks. møde i hjemmesidegruppen, syntes jeg godt vi kan betale det hele.
(16:19:14) jarlen: Jeg vil sige minimumspris på tog-billetter til arrangementer hvor vi skal stille med få "ambassadører". Større ting som fællestransport til Live, kan man så søge støtte til ved at fremlægge en pris på et møde hvor der stemmes om det
(16:19:23) ChrisBuchholzEee: ja, jeg synes f.eks. tog billet til hjmmesidegruppesn face-to-face møde, der kunne foreningen godt betale togbillet
(16:19:30) eitreach: Well.. Jeg ved ikke helt. Hvis jeg skal med til hjemmesidemøde, fra hvor jeg bor, har jeg pludseligt taget en tiendedel af vores budget. 
(16:20:00) ChrisBuchholzEee: eitreach: og på anden vis, har du taget af dit eget budget
(16:20:04) sbc: eitreach: Men hvis vi har pengene og gerne vil have dig med til mødet, er det så ikke også i orden?
(16:20:07) Don_S: Kan man ikke få en DSB Orange Endagsbillet?
(16:20:39) ChrisBuchholzEee: og da vi har penge, især fordi det er så dyrt for dig, så syns jeg det er en god idé. Især fordi der som don siger er orange endagsbillet der er halvpris af orange billet
(16:21:05) ChrisBuchholzEee: 300 kroner fra københavn til aalborg og hjem igen
(16:21:08) ChrisBuchholzEee: f.eks.
(16:21:13) pixiarvai: brug de penge mere fornuftigt, det bliver umuligt at styre på denne måde
(16:21:45) ChrisBuchholzEee: nu er der jo ikke snakke om hverdagstrip
(16:22:10) ChrisBuchholzEee: jeg synes kun det er rimeligt at der betales for billet til f.eks. de to der tog til odense her i torsdags
(16:22:10) Don_S: pixiarvai: Well, hvad skal pengene så gå til, hvis det ikke er for at forbedre og promovere Ubuntu-DK?
(16:23:06) pixiarvai: Don_S,  det vil tømme alt kassebeholdning hvis alle får tilskud til turene
(16:23:21) sbc: ok, det kan være vi skal dele forslaget lidt op. Øjeblik.
(16:23:28) ChrisBuchholzEee: pixiarvai: så mange er der heller ikke der skal betales for
(16:23:40) jarlen: Jeg synes helt sikkert det vil være godt givet ud, at støtte den slags arrangementer. Hvis vi er bange for at det skal løbe ude af kontrol kan vi sætte et max på f.eks. 200kr/person til 3personer/arrangement, og så sige at alt over dette skal til afstemning ved et møde
(16:23:46) jarlen: eller noget i den stil
(16:23:50) sbc: Skal vi ikke først undersøge vores holdning til støtte til folk der repræsenterer os ved konferencer (som f.eks. i odense i sidste uge).
(16:24:07) sbc: Er det i orden at de får dækket deres transportomkostninger?
(16:24:17) eitreach: +1
(16:24:26) ChrisBuchholzEee: må jeg lige foreslå noget, sbc
(16:24:31) sbc: ChrisBuchholzEee: endelig
(16:24:47) ChrisBuchholzEee: jeg synes egentligt at som jarlen nævner det, så er støtte bedre end fuld betaling
(16:24:56) Don_S: De får dækket det det ville koste, hvis de tog den billigeste tur, på et acceptabelt tidspunkt.
(16:25:43) ChrisBuchholzEee: netop for ikke at bruge alle vores penge, men samtidig hjælper de der skal rejse
(16:26:18) sbc: ok, så er vi mere over i jarlens forslag?
(16:26:25) ChrisBuchholzEee: det synes jeg ihvertfald
(16:26:42) sbc: skal vi have andre forslag stillet, mere debat eller er vi klar til lidt afstemning? Skal vi tage jarlens tal, eller skal de ændres?
(16:27:11) Don_S: Dvs. fixed pris eller generisk pris?
(16:27:19) ChrisBuchholzEee: jeg synes 200 kroner per person er godt som et maximum
(16:27:33) ChrisBuchholzEee: og så må folk bare flytte hvis det stadigvæk er for dyrt:D
(16:27:39) ChrisBuchholzEee: men man kunne også sige 2/3
(16:27:49) jarlen: Men jeg synes det er vigtigt at give mulighed for at søge om tilskud til andet, f.eks. fællestransport til live
(16:28:02) ChrisBuchholzEee: jarlen: det tager vi bagefter
(16:28:08) eitreach: Hvis der kan findes en god løsning - som det sound1 havde gang i sidst. 
(16:30:08) sbc: Som jeg ser det så er der tre ting her: 1) Deltagelse i konferencer, 2) Møder i mindre grupper (f.eks. hjemmesidegruppen) 3) Større ting, f.eks. Ubuntu live!
(16:30:19) ChrisBuchholzEee: præcis, sbc
(16:30:44) jarlen: Det kommer an på om vi skal dele det op efter størrelse, eller efter udgifter
(16:30:53) mpih: Altså, der har jo aldrig været forbud mod at søge om tilskud til transport, men spørgsmålet her er vel nærmere, om man skal have en eller anden fast ordning til fx konferencer og lignende..
(16:31:40) sbc: mpih: Det var præcis det jeg søgte.
(16:31:51) ChrisBuchholzEee: ja, det lyder som en god plan
(16:32:23) ChrisBuchholzEee: men jeg synes bare også der skal sættes minimum krav op for når man søger om tilskud til f.eks. fællestransport og lignende
(16:32:23) eitreach: Jeg tror det vil være en god idé med i hvert fald en eller anden ordning - så tror jeg vi har større chance for at få folk til at repræsentere, rundt om i landet, når økonomi pludseligt ikke er så stor en hindring. 
(16:32:25) mpih: Jep. De folk som tager til disse konferencer tager ofte fri for arbejde eller andet for det, og mister derved en dagsløn. Hvis de så også skal betale for at tage til det... :)
(16:33:34) mpih: Men det er klar, foreningens budget skal jo også hænge sammen, så måske skal man hvert halve år sætte en ramme for meget man har at gøre med?
(16:33:58) eitreach: Det lyder som en god idé. 
(16:34:08) mpih: Så hvis der er 10 konferencer på et halvt år, jamen så er der altså kun x antal kroner at fordele ud på transport til de konferencer
(16:34:36) pixiarvai: enig !
(16:35:14) jarlen: fornuftigt
(16:35:48) sbc: Men hvad gør vi så. Hvor mange flere konferencer forventer vi i år? Og hvor mange midler har vi lyst til at bruge på dem?
(16:36:09) eitreach: Skal vi ikke tage det per halve år? Så er der også mulighed for at regne Live ind i det. 
(16:36:15) ChrisBuchholzEee: +1
(16:36:19) eitreach: 2x6 måneder. 
(16:37:03) pixiarvai: live bør ikke være med - det vil tømme konto´en alene
(16:37:22) eitreach: Ikke hvis vi sætter et maksimum, som med det andet. 
(16:37:26) ChrisBuchholzEee: pixiarvai: til live snakker vi fællestransport
(16:37:33) eitreach: som Chris siger. 
(16:38:13) mpih: Hvis Live! afholdes i Aab eller Kbh, synes jeg godt man kunne, afhængig af om der er sponsorater, give et tilskud på fx 1.000,- til fællestransport. Dét er også et stærkt signal...
(16:38:38) OZ3TL: mener at der skal sættes et maks på gen for hvert år som kan søges til eks transport
(16:38:56) pixiarvai: mpih,  ok . hvis der så er et maks som skal fordeles
(16:38:57) mpih: sbc, tror ikke der er nogen det næste halve år. Der er jo open source days på et tidspunkt, og så skal man nok også regne med minimum ét ekstra arrangement. OOo-konferencen kom jo faktisk ret pludseligt...
(16:39:07) mpih: pixiarvai, ja helt enig
(16:39:26) jarlen: men sidste år fik vi jo fribilletter til OSD, gjorde vi ikke?
(16:39:41) jarlen: Det ligger jo generelt tæt på mange folk, i København :)
(16:39:47) mpih: true
(16:40:06) sbc: Så det er mest konferencer i 'yderområderne' der er et problem. De er nok sjældne.
(16:40:13) jarlen: OOo arrangementet var på mange måder besværligt :)
(16:40:40) OZ3TL: sbc: uanset hvor vil det altid være et yderområde for nogen
(16:40:52) sbc: Skal vi dække udgifterne for de to der var afsted nu, og så sige at man må søge specifikt til hver konference hvis man vil have dækket transport?
(16:40:59) ChrisBuchholzEee: kbh er f.eks. en dyr tur for mig
(16:41:16) sbc: OZ3TL: Problemet med OOo konf var at der ikke var nogen lokale. Hvis der havde været det var det andet ikke nødvendigt.
(16:41:20) jarlen: OZ3TL: men nu skal vi jo ikke have hele foreningen med til alle arrangementer ;)
(16:41:29) ChrisBuchholzEee: sbc: naah, det skib er sejlet, hvis du spørger mig - jeg synes dette skal gælde fremover og ikke "bagover":D
(16:42:02) sbc: Det handler om at kunne sende folk til konferencer, hvis der ikke er nogen der dukker op lokalt.
(16:42:04) OZ3TL: jarl true men til rp kan du risikere at alle fra foreningen kommer
(16:42:11) jarlen: Jeg synes vi skal beslutte om vi dækker hele udgiften, eller kun op til et max
(16:42:35) ChrisBuchholzEee: OZ3TL: vi dækker ikke transport til enkelte til f.eks. ubuntu live
(16:42:35) jarlen: OZ3TL: ja, det håber vi på, derfor har vi netop brugt lang tid på at diskutere alternativer til store arrangementer som live
(16:42:56) ChrisBuchholzEee: jarlen: +1 til et maximum
(16:42:58) eitreach: Hvis vi dækker en del af det, vil det være mere medgørligt. 
(16:43:37) eitreach: That's a +1 :p 
(16:43:38) OZ3TL: mener der skal være en maks pulje om året så søger man bestyrelsen når arrangementet er overstået og sidst på året tages det så op hvor meget der er i puljen og som kan gives til de ansøgende
(16:44:02) sbc: ChrisBuchholzEee: Så syntes jeg faktisk du skulle have luftet din modsatnd på mail listen, da jeg skrev forslaget der. Der kom ingen indvendinger der, og det forslag lagde lidt op til at vi dækkede for de to. Jeg kan godt forstå hvis de (da der ikke kom nogen indvendinger) troede at de fik turen betalt. Det syntes jeg næsten vi 'skylder' dem, nu de tog afsted og repræsenterede os.
(16:44:50) ChrisBuchholzEee: sbc: ah, det vidste jeg ikke der havde været snak om
(16:44:57) ChrisBuchholzEee: det er gået forbi mit hoved:D
(16:45:14) pixiarvai: en fredag aften :D
(16:45:14) sbc: ChrisBuchholzEee: Helt i orden :)
(16:45:16) ChrisBuchholzEee: men hvis vi "skylder" dem det, så skal der selvfølgelig bare betales promte
(16:45:19) jarlen: Jeg synes det virker mest naturligt at dække deres udgifter efter de regler vi vælger at opsætte nu
(16:45:35) ChrisBuchholzEee: +1 til jarlen
(16:45:43) sbc: fair nok.
(16:46:18) sbc: Så hvad er de regler. Hvis vi starter med konferencer. Er der er maximum? Hvor længe før skal man 'søge'?
(16:46:44) OZ3TL: jeg har kun snakket fremover så hvis vi vælger at støtte bagud for den ene gang så er det ok
(16:47:02) sbc: Så når der kommer konferencer hvor der ikke er nogen 'lokale' der kan tage med, hvordan dækker vi så folk der kommer langt væk fra?
(16:47:12) sound: michael jensen 33 år københavner og undskyld jeg kommer for sent
(16:47:13) OZ3TL: sbc kan kun gentage "mener der skal være en maks pulje om året så søger man bestyrelsen når arrangementet er overstået og sidst på året tages det så op hvor meget der er i puljen og som kan gives til de ansøgende"
(16:47:26) ChrisBuchholzEee: sbc: max 200, og jeg synes ikke om en frist. Det skal derved være muligt også at søge efter man har været afsted. Dette gælder selvfølgelig kun fra dags dato
(16:48:39) sbc: OZ3TL: jeg syntes ikke det er smart at man skal vente længe på sine penge som ansøger. Det kunne også være rart at kunne sige med sikkerhed at der kommer støtte, ellers risikerer vi at folk bliver hjemme hvis de ikke er sikre på at få biletten betalt.
(16:49:07) ChrisBuchholzEee: +1 sbc
(16:49:35) jarlen: sbc: exactly
(16:49:53) sbc: Men jeg hører et max på 200, mulighed for at søge både før og efter. Det er vel et irc møde man skal 'ansøge' hos? Det hele er selvfølgelig under forudsætning af at der ikke er nogen lokale der kan tage med.
(16:50:09) sbc: Er det et forslag (til konferencer) vi kan blive enige om, eller skal der ændringer til?
(16:50:11) Don_S: Hvad med maillist?
(16:50:24) Don_S: Kan man få godkendelse der?
(16:50:28) OZ3TL: sbc et ex 50 ansøgere på et år det kan godt udtømme pænt meget i beholdningen hvis alle får og at puljen kun er på det halve af det der bliver afsat til formålet
(16:50:44) sbc: Don_S: Hvis ansøgningen sættes på som puntk på irc mødet, så kan folk komme med deres holdning over mail, men i sidste ende er det vel på irc vi mødes og stemmer.
(16:50:47) jarlen: Jeg synes det skal vendes på et møde hvor der kan stemmes om det
(16:50:49) sound: kære venner nu kommer jeg tromlende ... nu var jeg i odense i torsdags og representere  foreningen . Det var ganske hyggeligt og vi fik virkelig snakket med nogle mennesker  som jeg tror foreningen kan få gavn af i fremtiden. Jeg kan ikke underdrive hvor vigtigt det er aat vise flaget sådanne nogle steder
(16:50:54) eitreach: sbc: Hvad nu hvis at der ikke er nogle lokale som har interesse i et givent emne? Altså - at der måske findes nogle som ved mere, som kommer lidt længere væk fra. 
(16:50:57) ChrisBuchholzEee: det synes eg lyder godt, sbc,
(16:51:34) sbc: OK, NU INDFØRES TALE RÆKKE. MARKER MED ! HVIS DU VIL PÅ.
(16:52:05) sbc: Så er der ændringer til det forslag? Eller kan vi gå til afstemning?
(16:52:21) jarlen: !
(16:52:25) sbc: jarlen: 
(16:52:25) sound: !
(16:52:39) jarlen: Med "det forslag" mener du 200kr i støtte hvis der ikke er nogen lokale der vil deltage, eller?
(16:52:44) jarlen: færdig :P
(16:52:55) sbc: jarlen: ja
(16:52:56) sbc: sound1: 
(16:54:36) sound: jeg gidde rikke regne det ud men jeg vil gætte der har kostet mig ca 2500 at tage til odense i torsdags. 450 i rejse og ca 2000 i mistet arbejdsløn. hvis nogen gerne vil representere foreningen og der ikke er lokale så syntes jeg det mindste man kan gøre er at dække hele rejseudgiften
(16:55:09) sound: og nu er det ikke fordi jeg vil have penge for det men det er ikke alle der har lige god økonomi
(16:55:30) sound: men det er altså skide vigtigt at vise flaget til sådanne arrangementer
(16:55:42) sound: færdig
(16:56:08) sbc: så sound1 har et andet forslag som hedder at vi dækker alle rejse omkostinger. Andre der vil have ordet før vi stemmer?
(16:56:35) sound: !
(16:56:37) sbc: sound1: 
(16:56:54) sound: men jeg understrejer at det skal være for at representere foreningen
(16:57:05) sound: færdig
(16:57:17) sbc: sound1: Vi taler om repræsentanter til konferencer nu, så ja, det er vist underforstået.
(16:57:27) sbc: ok, så opsummerer jeg lige de tre muligheder, og så stemmer vi.
(16:57:58) sbc: Vi taler om søtte til deltagere i konferencer, hvor der ikke er nogen lokale der kan/vil dukke op. Vi taler om dækning af billigste rejseform. 
(16:58:33) sbc: Så har vi et forslag der hedder vi dække det hele og et der hedder vi dækker op til 200. Til begge forslag kræves en godkendelse fra et irc møde. Dette kan både være før eller efter begivenheden.
(16:58:42) sbc: Nogen spørgsmål / uklarheder før vi stemmer?
(16:58:53) sbc: Hvis ikke så stemmer vi først om sounds forlag
(16:59:30) sbc: hvem kan stemme for sounds forslag?
(16:59:37) sbc: +1
(16:59:38) sound: +1
(16:59:46) Don_S: +1
(16:59:47) OZ3TL: -1
(16:59:53) sbc: (altså, vi dækker hele transportomkostnige)
(17:00:15) jarlen: +1
(17:00:16) yamba: +1
(17:00:21) pixiarvai: -1
(17:00:30) ChrisBuchholzEee: så er det vidst vedtaget:D
(17:00:41) sbc: Andre der vil nå at stemme?
(17:00:41) eitreach: Gælder det for en pulje?
(17:00:50) sbc: eitreach: Der er endnu ikke noget med en pulje.
(17:00:57) eitreach: -1
(17:01:09) pixiarvai: :)
(17:01:30) sbc: ok, det er vedtaget  5 for, 3 imod.
(17:01:51) sbc: Lige for at få det helt på plads, godkender vi så betaling til michael og martin for deres tur til odense?
(17:01:53) sbc: +1
(17:01:59) ChrisBuchholzEee: +1
(17:02:01) pixiarvai: +1
(17:02:02) jarlen: +1
(17:02:04) eitreach: +1
(17:02:09) OZ3TL: +1
(17:02:11) yamba: +1
(17:02:15) sbc: super.
(17:02:21) AndreasD_ [n=andreas@1407ds1-ns.0.fullrate.dk] trådte ind i rummet.
(17:02:35) sound: 0
(17:02:42) sbc: Lige for at gøre det klart, så er der jo mulighed for at stille forslag om ændringer af dette, hvis der er nogen der mener der skal formuleres noget med puljer eller andet.
(17:03:05) sbc: Ok, næste punkt. Dækker vi til mindre møder. Så når f.eks. hjemmesidegruppen vil mødes, hjælper vi så med det - og hvor meget
(17:03:16) jarlen: Men det kan vel først blive på næste møde?
(17:03:26) sbc: jarlen: Selvfølgelig.
(17:03:28) jarlen: :)
(17:03:34) ChrisBuchholzEee: jeg synes vi det samme skal gælde for møder, som ved konferencer
(17:03:43) sbc: Jeg syntes til planlagte indterne møder kan vi godt kræve en ansøgning før?
(17:03:52) sbc: Nogen der er uening med ChrisBuchholzEee ?
(17:03:58) ChrisBuchholzEee: ja, ansøgning lyder fint
(17:04:00) jarlen: Ja
(17:04:02) sbc: eller skal vi hoppe til en afstemning?
(17:04:03) ChrisBuchholzEee: men ellers samme regler
(17:04:05) sbc: jarlen: go
(17:04:17) sbc: (stadig talerlisten - hvis jeg eller selv overholder den ;)
(17:04:21) sound: generelt mener jeg ansøgning før
(17:04:34) ChrisBuchholzEee: ja, der skal ansøges før når det er møder
(17:04:35) jarlen: Jeg synes godt vi kan tillade os at sætte et max på udgifter til interne møder
(17:04:49) sound: !
(17:04:59) ChrisBuchholzEee: !
(17:05:12) sbc: jarlen: færdig?
(17:05:26) jarlen: færdig
(17:05:27) sbc: sound1: 
(17:05:29) jarlen: sorry :)
(17:05:40) ChrisBuchholzEee: !
(17:06:21) sound: jeg er ikke i tvivl om at ircmøderne er fornuftige. jeg syntes ikke der skal sættes et generelt loft for hey der kan være 8 fra kbh en gra odense og en fra frederikshavn
(17:06:32) sound: og så er det pludselig dyrt 
(17:07:04) sound: men hvis man siger det fra gang til gang og så må man skønne vigtigheden af mødet og hvem der skal deltage
(17:07:15) sound: og kræve en ansøgning i god tid
(17:07:20) ChrisBuchholzEee: +1
(17:07:25) sound: færdig
(17:07:28) sbc: ChrisBuchholzEee: 
(17:07:47) OZ3TL: !
(17:08:38) sbc: ChrisBuchholzEee: Du har ordet.
(17:08:58) ChrisBuchholzEee: jeg synes at en god plan ville være at til interne møder skal der ansøges hvor det så skal an eller afslås ved et møde om man vil støtte rejsen, og jeg synes at  vi skal betale hele tog rejsen
(17:09:08) soren [n=sh@ubuntu/member/soren] trådte ind i rummet.
(17:09:15) ChrisBuchholzEee: færdig
(17:09:20) sbc: OZ3TL: go
(17:09:43) OZ3TL: nu er vi jo ikke en forening med +30k i indtægt om året for så ville vi godt kunne tillade os at være stor sindede ang transport men nu er vi en lille forening og skal alle transport udgifter dækkes så er kassen altså hurtigt tom
(17:10:15) sound: !
(17:10:19) OZ3TL: så derfor mener jeg at der skal sættes en pulje op som jeg har skrevet før og gøre det op engang årligt
(17:10:22) pixiarvai: !
(17:10:24) OZ3TL: done
(17:10:29) sbc: sound1: go
(17:11:30) sound: ja det kan hurtigt drene kassen og man skal måske senere definere hvad der kan støttes men foreningens vedtækter siger at foreningens midler skal bruges til at sprede ordet om ubuntu 
(17:11:50) sound: og dette er ellers på alle måder drevet af frivilligt arbejde
(17:12:34) sound: hvis hjemmesidegruppen mener at de på en weekend sammen kan nå at lave meget mere og et bedre resultat ved at stikke hovederne sammen så syntes jeg det skl støttes
(17:13:13) sound: ved at tage det fra gang til gang kan man jo skønne hvad foreningens økonomi er og hvor vigtigt det er fra gang til gang
(17:13:40) sound: for som sådan så er penge ikke noget værd hvis de bare ligger og hygger sig i kassen
(17:13:48) OZ3TL: !
(17:13:56) sound: færdig
(17:14:01) sbc: pixiarvai: go
(17:14:03) pixiarvai: enig med OZ3TL om den fremtidige løsning på spørgsmålet, vi kan ikke dække transport generelt  .... færdig  
(17:14:11) sbc: OZ3TL: og
(17:14:51) sbc: OZ3TL: go :)
(17:15:26) OZ3TL: uanset hvad vil alle jo mene at det de har deltaget i er vigtigt og at de så skal have dækket udgiften men de samme kan så også mene at det andre har været til ikke var så vigtigt at det bør dækkes derfor mener jeg helt sikkert der skal findes en fornuftig og ikke forhastet løsning
(17:15:30) OZ3TL: done
(17:15:59) sbc: andre der vil have ordet?
(17:16:13) eitreach: !
(17:16:16) sbc: eitreach: go
(17:17:39) eitreach: Bare for overskueligheds- og sikkerheds skyld, synes jeg at vi bør sætte en pulje op - så vil det også være nemmere at se hvor mange penge vi generelt har til andre projekter. 
(17:17:42) eitreach: Færdig. 
(17:18:20) sound: !
(17:18:39) sbc: eitreach: Har du lyst til at formulere det præcist så vi kan stemme om det (jeg tænker på beløb osv.) eller skal vi evt gemme det næste møde, og så kan der formuleres et forslag til det tidspunkt?
(17:18:41) sbc: sound1: go
(17:20:15) sound: hvis der skal sættes pulje op så skal der også sættes dage på således at disse midler uddeles på dertilindrettede dage. en pulje på f.eks 1000 om året efter først til mølle vil bare betyde at der kan holdes møder i foråret mens der er penge men ikke i efteråret for d er de væk
(17:20:30) sound: færdig
(17:21:37) sbc: Jeg foreslår at dem der taler for puler osv. for formuleret et forslag til næste møde, så kan vi tage den der? Er der nogen der er imod det?
(17:21:55) eitreach: Ingen indvendinger her. 
(17:22:04) sbc: Så går vi til afstemning. Vi har et forslag der hedder at vi dækker billigste transportform til og fra interne møder, under forudsætning af at det er blevet godkendt på et irc møde på forhånd.
(17:22:13) sbc: Hvem kan stemme for?
(17:22:14) sbc: +1
(17:22:22) Don_S: +1
(17:22:28) OZ3TL: -1
(17:22:32) jarlen: har vi andre forslag her og nu?
(17:22:46) yamba: +1
(17:22:51) sbc: jarlen: Det tror jeg ikke - så skulle det være med max på 200 pr. person ?
(17:23:13) jarlen: +1
(17:23:16) jarlen: til det stillede forslag
(17:23:31) sbc: andre der vil stemme?
(17:23:33) eitreach: +1
(17:23:51) sbc: Det er vedtaget!
(17:24:31) jarlen: og folk der snakker for puljer stiller med forslag vi kan stemme om til næste møde?
(17:24:34) ChrisBuchholzEee: +1 :D
(17:24:47) sbc: jarlen: Det går jeg ud fra.
(17:24:56) OZ3TL: !
(17:25:03) sbc: OZ3TL: go
(17:25:13) OZ3TL: kunne da godt smide et nu så der måske var noget med
(17:25:17) OZ3TL: har et forslag til størrelsen af den pulje 25 - 40 % af det der er i kassen ved årets afslutning
(17:25:20) OZ3TL: done
(17:25:50) jarlen: Det er ikke bedre at vente og stemme om noget mere konkret?
(17:26:06) eitreach: Mm. Jeg synes vi skal vente. 
(17:26:13) sound: !
(17:26:17) sbc: sound1: go
(17:27:12) sound: hvis 25-40 % skal gå til rejser så stiller jeg forslag til at 80.90% skal øremærkes ubuntu live og så får vi diskussionen
(17:27:33) sound: det er en større sag hvis alle foreningens midler skal deles op i puljer
(17:27:34) eitreach: !
(17:27:38) sbc: eitreach: go
(17:27:51) eitreach: Er sound færdig? 
(17:27:57) sound: så jeg mener klart at nogen skal tænke over det og så stille forslag til næste møde
(17:27:59) sound: færdig
(17:28:07) sbc: sound1: sorry, troede du var færdig
(17:28:17) sound: r jeg også
(17:28:18) sbc: eitreach: go
(17:29:13) eitreach: Nevermind. Jeg går lige i tænkeboks. Færdig. 
(17:29:19) sbc: ok.
(17:29:44) sbc: skal vi skyde puljediskussionen ellers er det nu man skal gøre indsigelser...
(17:29:53) OZ3TL: !
(17:29:59) sbc: OZ3TL: go
(17:30:25) OZ3TL: vi kan godt skyde den og skal nok lave et forslag som er fornuftigt og ikke forhastet
(17:30:35) OZ3TL: done
(17:30:58) sbc: ok, så går vi lidt videre...
(17:31:01) sbc: Transport til Ubuntu Live!
(17:31:01) sbc: Som udgangspunkt er min holdning at der skal vi ikke støtte den enkelte, men hvis vi kan få nogle ordninger med f.eks. busser eller lignende så vil det være godt. Jeg foreslår at vi tager dette fra Ubuntu Live! til Ubuntu Live! og tager stilling til konkrete forslag der har ansøgt om midler. Debat, kommentarer eller andre forslag?
(17:31:26) eitreach: !
(17:31:28) OZ3TL: !
(17:31:30) jarlen: !
(17:31:32) sound: !
(17:31:34) sbc: eitreach: go
(17:31:37) ChrisBuchholzEee: bbl
(17:32:37) eitreach: Jeg synes oplægget lyder fornuftigt. Fællestransport, fra gang til gang, etc. Det er ikke sikkert vi kan finde fornuftige løsninger til alle udgivelser. Færdig. 
(17:32:54) sbc: OZ3TL: go
(17:32:55) OZ3TL: mener osse dette skal udskydes til der er fundet en ordning som er blevet vedtaget på et møde
(17:32:57) OZ3TL: done
(17:33:03) sbc: jarlen: go
(17:33:14) jarlen: Jeg synes det kunne være rigtig godt at give folk mulighed for at ansøge om midler til fællestransport, hvis disse ansøges på forhånd (så det kan medregnes i budgettet), og der er åben fællestransport for alle interesserede (på ruten)
(17:33:35) jarlen: som vi allesammen kender et eksempel på :P
(17:33:36) jarlen: færdig
(17:33:41) sbc: sound1: go
(17:33:46) sound: enig om fra gang til gang, men med undersregelse af at der skal være tale om fællestransport og at det er støtte for dem som kommer lang vejs fra!  
(17:33:51) sound: færdig
(17:34:02) sbc: andre?
(17:34:19) jarlen: Nej, det er vist bare gentagelser, virker det som om :)
(17:34:35) sbc: super. Skal vi sige at der var enighed og smutte videre til næste punkt. så.
(17:34:41) sbc: eller, det gør vi ;)
(17:34:47) sbc:  * Ubuntu Live! 9.10 Odense eller Århus?
(17:34:55) sbc: Nogen der vil tale for det ene eller andet sted?
(17:35:09) jarlen: !
(17:35:15) sbc: jarlen: go
(17:35:16) sound: !
(17:35:48) jarlen: Vi har som bekendt vendt det mange gange, og eitreach sendte en besked ud tidligere på ugen for at skaffe lokale til at skaffe lokaler i Odense, og jeg synes ikke tilslutningen har været overvældende
(17:36:10) jarlen: så hvis der ikke er nogen idag der vil påtage sig ansvaret synes jeg vi skal se på muligheden for at læsse det over på mpih og århus ;)
(17:37:10) sbc: jarlen: færdig?
(17:37:11) jarlen: færdig
(17:37:13) sbc: sound1: go
(17:37:19) jarlen: sorry igen :P
(17:37:31) OZ3TL: !
(17:37:50) sound: jeg er lidt ked af århus da det er så fandens tæt på ålborg hvor det lige har været
(17:38:38) sbc: sound1: færdig?
(17:38:42) sound: jeg syntes desuden at de sidste par valg med universiteter har været en skidt ide og så syntes jeg generelt at vi har været for sent ude med sidste live
(17:39:04) sound: jeg vil derfor foreslå at man evt efter generalforsamlingen i næste weekend
(17:39:30) sound: nedsatte et live udvalg som evt kunne se på muligheden i de 2 byer 
(17:39:51) sound: og evt om man kunne holde det i odense uden den store lokale opbagning
(17:40:37) sound: det vigtige med live er at sætte ubuntu på landkortet og dette syntes jeg ikke skete denne gang så jeg syntes vi skal mere ud
(17:40:40) sound: færdig
(17:41:14) sbc: OZ3TL: go
(17:41:16) OZ3TL: giv odense en chance for at få fundet ud af noget til næste søndags møde 
(17:41:18) OZ3TL: done
(17:41:39) sbc: så der er et forslag om at vi skyder beslutningen en gang til?
(17:41:42) sbc: andre der vil til orde?
(17:41:58) sbc: nej.
(17:42:08) sbc: Så først stemmer vi for om vi skal skyde beslutingen til næste gang.
(17:42:14) sbc: For at skyde beslutningen.
(17:42:15) sbc: -1
(17:42:20) OZ3TL: +1
(17:42:52) yamba: +1
(17:42:59) sound: -1 beslutningen skal ikke skydes! vi skal finde en løsning
(17:43:05) jarlen: -1
(17:43:23) jarlen: Jeg synes vi er sent nok ude mht. at komme i gang med forberedelserne
(17:43:46) sbc: andre der vil stemme?
(17:44:03) sbc: Nej, så skal vi beslutte os nu.
(17:44:26) sbc: Hvem stemmer for Odense (så hvis man er for Århus, så skal man stemme -1)
(17:44:30) sbc: -1
(17:44:42) sound: +1
(17:44:44) jarlen: Er der nogen til stede der kunne tænke sig at stå for det hvis det skulle være i Odense?
(17:44:50) Don_S: -1
(17:44:50) OZ3TL: 0
(17:45:08) jarlen: Hvis vi har nogen der gerne vil tage ansvaret synes ejg det er en god idé, men hvis vi ikke har en ansvarlig nu, har jeg svært ved at se det ske
(17:45:20) yamba: 0
(17:45:57) sbc: Andre der vil stemme?
(17:45:59) ***sound kan godt tage teten men så bliver det absolut noget andet end det plejer :-D
(17:46:29) jarlen: Du vil gerne melde dig som tovholder for Live! i Odense?
(17:47:03) sound: hvis ChrisBuchholzEee melder sig som hjælper så ja
(17:47:23) sbc: ChrisBuchholzEee: er vist afk...
(17:47:26) jarlen: han er gået :/
(17:47:49) sbc: der er 2 for Århus og 1 for Odense. Andre der vil stemme?
(17:47:55) sound: pisss håbede lige på at hive hm med ned i faldet
(17:48:16) sbc: Så bliver det Århus!
(17:48:28) sbc: Næste punkt:
(17:48:36) sbc:  * Skal vi (som forening) underskrive http://stopsoftwarepatents.eu|http://stopsoftwarepatents.eu/ ?
(17:48:43) eitreach: !
(17:48:45) sbc: Nogen der vil tale for / imod, før vi går til afstemning?
(17:48:46) sbc: eitreach: go
(17:49:05) sbc: (jeg bliver nødt til at gå snart, er der nogen der vil tage over som dirigent indenfor 10 min?)
(17:49:16) jarlen: !
(17:49:20) eitreach: Som jeg forstår det, er Ubuntu et apolitisk projekt - jeg ved derfor ikke helt om vi bør tage stilling til sådanne ting. 
(17:49:26) Don_S: ﻿http://stopsoftwarepatents.eu
(17:49:40) eitreach: Færdig. 
(17:50:02) sbc: jarlen: go
(17:50:04) jarlen: Er der nogen ( Don_S ?) der ved noget om hvem der står bag projektet, jeg synes ikke jeg kender noget til dem.
(17:50:14) Don_S: !
(17:50:30) sbc: Don_S: go
(17:50:37) Don_S: FSF.
(17:50:45) Don_S: Eller, FSF støtter projektet.
(17:51:40) Don_S: ... Færdig.
(17:51:48) jarlen: !
(17:51:50) sbc: andre der vil på? Don_S vil du tale for (det var vist næste dit forslag)?
(17:51:52) sbc: jarlen: go
(17:51:58) OZ3TL: (bliver nødt til at forlade mødet ellers ville jeg godt have overtaget ordstyrer rollen)
(17:52:36) eitreach: Jeg kan godt overtage som ordstyrer, hvis der ikke er andre. 
(17:53:04) jarlen: Jeg synes at software patenter på lige fod med lukkede formater er en stopklods for udbredelse af Linux/Ubuntu, og jeg mener derfor godt man kan argumentere for at det falder indenfor foreningens mission/værdigrundlag at deltage i den slags projekter
(17:53:05) sbc: eitreach: Det ville være et hit! Vil du bare overtage nu?
(17:53:16) jarlen: om det lige skal være dette, ved jeg ikke, men det kunne det måske være
(17:53:19) jarlen: færdig
(17:53:21) sbc: !
(17:53:27) eitreach: sbc: Det gør vi bare, så. 
(17:53:36) eitreach: sbc: go. 
(17:53:48) sbc: Eneste problem med dette er den vej vi bevæger os ud på. Skal vi også lave anbefalinger til det kommende eu-valg?
(17:53:57) eitreach: !
(17:53:58) sbc: (og så går jeg ellers ud og griller i regnen - fortsat godt møde)
(17:53:59) sbc: færdig
(17:54:28) eitreach: Vi bør tænke os rigtig godt om. Som forening vil vi trods alt tale på Ubuntus vegne generelt - og jeg er ikke sikker på at det vil være klogt. Færdig. 
(17:55:01) sound: !
(17:55:07) eitreach: sound1: go. 
(17:55:31) sound: spørgsmålet er også hvilken vægt selve foreningen har i forhold til et antal enkeltpersoner
(17:55:44) sbc forlod rummet (quit: "Ex-Chat").
(17:55:57) sound: en forening kan være alt fra en samling rabiate tosser til ???
(17:56:12) eitreach: !
(17:56:13) Don_S: !
(17:56:41) sound: så spørgsmålet er om den bedste vej kunne være at sige at vi opfordre vores medlemmer til at støtte fri software generelt og derved også dette
(17:57:09) sound: men at vi som forening ikke vil blande os da vi er en upolitisk organisation
(17:57:23) sound: færdig
(17:57:33) eitreach: Enig med sound1 her. Don_S: go. 
(17:58:17) Don_S: Well, software patenter er en stor trussel til fri og open source software.
(17:58:38) Don_S: Det er en trussel mod os som en organisation, i princippet.
(17:58:59) Don_S: Så jeg ved ikke om jeg synes, at foreningen bør holde sig ude.
(17:59:37) sound: !
(17:59:43) eitreach: sound1: go. 
(17:59:47) Don_S: De store firmaer lobbyerer for software patenter, så vi må vel give noget tilbage.
(17:59:57) eitreach: hov.. undskyld, Don_S.
(18:00:31) Don_S: Desuden er der kun 3 organisationer der har undeskrevet i Danmark, det ville se pænt ud at hæve den til 4.
(18:00:47) Don_S: Og man skal ikke undervurdere vægten af det.
(18:00:57) eitreach: !
(18:01:08) Don_S: Så hvis alle medlemmer der ønsker + foreningen underskrev ville det betyde mere.
(18:01:10) Don_S: Færdig.
(18:01:18) eitreach: sound1: go. 
(18:01:22) sound: det at en foreninge går ind og støtter der er der bare ikke vægt bag som sådan... hey jeg kan lave min egen forening for fremmelse af fri software og dette vil tælle lige så meget.
(18:02:02) sound: finten er at få tal på. få hoveder på det er sgu det der tæller.
(18:02:33) sound: det ville være noget andet hvis vi var en eller anden stor "berømt" forening som folk kendte 
(18:03:28) Don_S: !
(18:03:33) sound: lansforeningen for bøsser læsbiske  ville have vægt for dem kender man, men dikes on bikes ille være pænt ligegyldige som forening
(18:03:41) sound: nu er dette bare et eksempel
(18:04:13) sound: og jeg kan godt følge den der med at hvis vi blander os ud over kanten hvad bliver så det næste
(18:04:16) sound: færdig
(18:04:50) eitreach: I alle tilfælde, synes jeg at det skal cleares med Canonical, hvis en afstemning bliver for at skrive under. Færdig. 
(18:05:01) eitreach: Don_S: go.
(18:05:52) Don_S: Hvis spørgsmålet er, om det har betydning eller ej, så synes jeg ligeså godt vi kan underskrive. Det er vel bedre at gøre lidt end intet...
(18:06:10) Don_S: Og jeg ved ikke om Canonical behøver blandes ind over det her?
(18:06:57) jarlen: JEg er ikke sikker, men det tror jeg næsten, hvis vi skal skrive under som forening
(18:07:15) Don_S: Okay...
(18:07:31) eitreach: !
(18:07:54) jarlen: men, skal vi stemme? 1) skal vi skrive under 2) opfordre folk til at skrive under, 3) blande os udenom
(18:08:03) Don_S: I hvert fald, så representerer foreningen i mine øjne GNU/Linux og fri software i Danmark i samme grad som den representerer Ubuntu.
(18:08:17) Don_S: Eller, i mindre grad, men til en hvis grad i hvert fald.
(18:08:20) sound: !
(18:08:38) eitreach: Don_S: færdig?
(18:09:01) Don_S: Og hvis vi holder os politisk ude af dette, så bør vi holde helt op med at bruge fri software som terminologi. :)
(18:09:07) Don_S: Færdig.
(18:09:23) ***Don_S er træt.
(18:09:30) eitreach: Da vi skulle cleares som forening til at starte med, tror jeg også det er nødvendigt her. Færdig. 
(18:09:43) eitreach: sound1: go - men vi skal til at stemme snart. 
(18:09:45) sound: Don_S: ikke for at sætte dig på plads men ubuntu er en delmængde af fri software. det er ikke ensbetydende med at det er 100% fri software.  
(18:10:02) Don_S: Ubuntu er ikke fri software. ;)
(18:10:10) sound: det er fint at nogle går ind for 100% frit 
(18:10:21) sound: men det er ikke det som sådan som er ubuntu
(18:10:28) Don_S: !
(18:10:31) ahf: !
(18:11:10) sound: og når du direkte nu siger at ubuntu ikke er frit software så mener jeg absolut IKKE at vi kan skrive under for vi skal sprede ubuntu ikke sprede alt muligt andet som vi ikke ved hvad er
(18:11:12) jarlen: skal vi diskutere underskriftsindsamlingen nu, og diskutere fri software under evt. så vi kan blive færdige? :P
(18:11:24) sound: færdig
(18:11:27) eitreach: jarlen: rækken! :P 
(18:11:33) eitreach: Don_S: go. 
(18:12:09) Don_S: Ubuntu er ikke fri software, da der er binary blobs i kernen. Dette har ikke noget med software patenter at gøre.
(18:13:06) Don_S: Desuden står der i "The Ubuntu promise", at Ubuntu bør bestå af 100% fri software, og at det er målet, men at det på nuværende tidspunkt, af mangel på firmware, ikke kan lade sig gøre.
(18:14:06) Don_S: Så at sige, at "Ubuntu" ikke har en holdning til fri software er ret forkert.
(18:14:09) ***sound syntes at Don_S skal misionere et andet sted (sorry) men det er sagen uvedkommende
(18:14:28) Don_S: ...
(18:14:45) Don_S: Færdig.
(18:14:46) eitreach: Rækken - og kan vi så tale pænt. 
(18:14:51) eitreach: ahf: go. 
(18:14:55) ahf: Få Ubuntu selv til at sige om de vil støtte det eller ej. Hvis -DK gør det og de andre ikke vil bliver folk nok pissed
(18:15:06) ***Don_S kan ikke se hvorfor det er sagen uvekommende.
(18:15:26) ahf: a) Ubuntu bliver ikke 100% fri software "snart", da vi går mere og mere mod at man kan bruge binære delelemter i kernen
(18:15:39) ahf: b) flash, java, etc. ting som alle bruger og de frie alternativer er shite
(18:16:00) ahf: c) fordi de folk der pusher fri software ikke er dem der laver fri software...
(18:16:14) ahf: hvis i vil gøre det-der skal i helt sikkert cleare det højere oppe i systemet
(18:16:20) ahf: personligt vil jeg mene det er spild af tid
(18:16:22) ahf: færdig
(18:16:59) eitreach: Vi stemmer. +1 for, -1 imod - og vi clearer med Canonical hvis vi ender med at stemme for. 
(18:17:09) Don_S: +1
(18:17:25) sound: hvad med 3 mulighed
(18:17:26) ahf: ... jeg har ikke sagt at jeg deltager i mødet så jeg stemmer ikke :P
(18:17:45) Don_S: At vi gør det uden at cleare med Canonical?
(18:17:49) sound: den at v ikke skriver men opfordre medlemmerne til det
(18:18:19) eitreach: Så tager vi den med. A for at foreningen gør det - B for at vi opfordrer vores medlemmer til det. 
(18:18:28) eitreach: Medmindre der er andre der har indvendinger
(18:18:42) Don_S: A = Foreningen og medlemmer.
(18:18:45) sound: og C vi gør intet
(18:19:31) yamba: hvad med A+B ?
(18:19:36) eitreach: A for forening og medlemmer - B for medlemmer, C for ingenting.. Go. 
(18:19:40) Don_S: A
(18:19:44) sound: C
(18:19:48) jarlen: B
(18:19:57) jarlen: yamba: A+B=A
(18:19:59) yamba: A
(18:20:07) pixiarvai forlod rummet (quit: "Leaving").
(18:20:13) eitreach: B.
(18:20:40) jarlen: dødt løb mellem A og B?
(18:20:52) Don_S: A kommer først i alfabetet, så det vinder. :)
(18:21:02) sound: NO WAY
(18:21:12) Don_S: Vil du stemme om, så, sound?
(18:21:17) jarlen: dårlig joke :P
(18:21:40) sound: så skal vi tage +. med det mest rabiate først og stemme om
(18:21:57) sound: og det var selvfølgelig -
(18:22:01) sound: ikke .
(18:22:04) Don_S: Vi kan også sige, at sound bestemmer om det skal være A eller B.
(18:22:28) jarlen: +1 for forslag A, -1 for IKKE forslag A
(18:22:28) jarlen: -1
(18:22:34) Don_S: +1
(18:22:36) ***sound ælsker magt
(18:22:40) eitreach: -1
(18:22:41) sound: -1
(18:22:54) yamba: +1
(18:23:17) jarlen: +1 for forslag B, -1 for IKKE forslag B
(18:23:18) jarlen: +1
(18:23:21) Don_S: +1
(18:23:26) sound: -1
(18:23:45) eitreach: +1
(18:24:12) jarlen: +1 for forslag C, -1 for IKKE forslag C
(18:24:18) Don_S: -1
(18:24:19) sound: +1
(18:24:23) eitreach: -1
(18:24:25) jarlen: +1
(18:24:46) jarlen: var det det?
(18:24:47) jarlen:  - A) Vi skriver under som forening. - 2 for, 3 imod
(18:24:47) jarlen:  - B) Vi skriver IKKE under som forening, men opfordrer vores medlemmer til at skrive under enkeltvis. - 3 for, 1 imod
(18:24:51) jarlen:  - C) Vi blander os udenom. - 2 for, 2 imod
(18:25:12) eitreach: B er vedtaget. 
(18:25:13) jarlen: B?
(18:25:18) Don_S: B vandt.
(18:25:20) sound: da b er valgt så er c faldet
(18:25:55) eitreach: Right. Næste punkt. 
(18:26:02) eitreach: [Debat] Evaluering af Ubuntu Live!
(18:26:03) eitreach:     *
(18:26:03) eitreach:       Hvad virkede, hvad virkede ikke, hvordan gør vi det bedre næste gang?
(18:26:15) sound: !
(18:26:20) eitreach: sound1: go. 
(18:26:37) sound: det var et hyggeligt live men det skal ikke gentages
(18:26:58) sound: det jeg mener er at 1: universitetet som sådan virker ikke som sted
(18:27:24) sound: 2: vi var alt for sent i gang med planlægnn
(18:27:39) sound: 3: der blev reklameret for sent og for lidt
(18:27:54) ***Don_S forsvinder langsomt ud af rummet...
(18:27:55) jarlen: Skal der tages referat?
(18:28:15) sound: hvis vi skal bruge så mange af foreningens midler på et live så skal det have en effekt og medvirke til spredningen af ubuntu
(18:28:33) sound: det skal ikke bare være et internt arrangement
(18:29:07) sound: så hellere droppe at lave live, eller i hvert fald ikke bruge penge på det i fremtiden
(18:29:17) jarlen: Enig. Jeg synes det lyder fedt med interne arrangementer og get-togethers, men jeg er ikke sikker på at Live! er det rigtige sted til det
(18:29:24) sound: live skal bruges til at sætte ubuntu på folks tunger
(18:29:27) sound: færdig
(18:29:57) eitreach: Andre?
(18:30:43) eitreach: !
(18:30:48) sound: jarlen ja det er et punkt på dagsordenen og det er vigtigt at dokumentere eventuelle gode og negative ting
(18:31:30) eitreach: I så fald må jeg erklære mig enig - det var et fint arrangement, men vi nåede slet ikke langt nok ud til de folk vi gerne ville nå ud til. Det skal gøres bedre næste gang. 
(18:31:57) eitreach: Men vi må også huske på at ikke alt har været helt spildt - vi har vel stadig vores usb-sticks, som er det jeg går ud fra kostede mest. 
(18:31:59) eitreach: Færdig. 
(18:32:36) sound: eitreach: ja vi har og ca 100 cd'er. 
(18:33:23) sound: men stadig så syntes jeg at det er vigtigt at vi får komunikeret at jo det var da et fint arrangenment, og tak til de lokale og alt det der
(18:33:41) eitreach: Helt sikkert. Jeg havde det i hvert fald hyggeligt. 
(18:33:57) sound: men detsværre så blev det for intærnt, og der blev slet ikke lagt nok i at komme ud til folk 
(18:35:03) eitreach: Så konklusionen er at vi fik et fint internt arrangement stablet på benene - men at det udgående fejlede, og at vi så hiver op i selerne og gør det bedre til næste gang på det punkt?
(18:35:21) sound: for fremtiden syntes jeg at bestyrelsen skal sætte en person på som tovholder. en der sikre sig at der sker noget... ikke nødvendigvis en der skal lave det hele, men der skal bare ske mere og meget tidligere
(18:36:51) eitreach: Godt så.
(18:36:59) eitreach: Næste møde må være onsdag den 20, hvis jeg ikke tager fejl. 
(18:37:00) sound: en anden ting jeg syntes man skal overveje er at det ser ud som om vi kom 4 fra sjælland
(18:37:19) sound: 1 fra fyn og resten fra områden (inden for 100 km)
(18:37:41) sound: man skulle måske overveje om så det ikke var bedre at lave mindre lokale arrangementer
(18:38:35) sound: evt i sammenarbejde med de lokale lugs
(18:40:25) eitreach: Right. 
(18:41:02) eitreach: Nogen der har noget til eventuelt?
(18:41:20) sound: ja
(18:41:30) eitreach: Sig frem. :) 
(18:41:49) sound: jeg kunne godt tænke mig et svar, men spørgsmålet er om nogen kan svare
(18:42:34) sound: jeg syntes at ligge mærke til at ingen fra den sidende bestyrelse fortsætter og stiller op denne gang (ikke endnu i hvert fald) er der en grund til dette?
(18:43:09) eitreach: Søren genopstiller som loco-kontakt. 
(18:43:15) jarlen: sbc fortsætter som kasserer/LoCo, jeg stiller op som formand?
(18:43:50) sound: men det er 2 ud af 7
(18:43:55) sound: sorry 6
(18:43:58) jarlen: mht. et bestyrelsesmedlem som tovholder, så har det været oppe og vende, og det var egentlig også aftalen, jeg tror det gik galt med at soren fik barn og derfor ikke kunne løfte opgaven med Live
(18:44:04) jarlen: 5
(18:44:29) sound: jeg tæller supleandter med
(18:44:45) jarlen: de er ikke med i bestyrelsen
(18:45:02) jarlen: men 2/5 der fortsætter og 2/5 der har fået ændret det meste af deres tilværelse, og derfor ikke har tid til at fortsætte
(18:45:12) jarlen: den sidste ved jeg ikke, men det er vel også en grund til ikke at stille op:P
(18:47:00) eitreach: Ja, det er noget satans værk sådan at lukke gravide ind på arbejdspladsen.. 
(18:48:18) eitreach: Er det så ved at være det? :P 
(18:48:47) eitreach: Det ser det ud til.. 
(18:48:53) mpih: Jeg har lovet Søren, at hvis der bliver mangel på best.kandidater skal jeg nok stille op som menigt medlem. Men ellers vil jeg hellere overlade det til nogen med flere kræfter ;)
(18:48:58) mpih: jep eitreach 
(18:49:42) eitreach: :) 
(18:49:58) eitreach: På nuværende tidspunkt har vi også en fuld bestyrelse, hvis ingen hopper fra. 
(18:53:11) jarlen: mpih: det mener du jo ikke, din plan har hele tiden været at trække dig, så du kan sidde i baggrunden og trække i alle trådene uden at folk ved det stadig er dig der styrer det hele ;)
(18:53:51) mpih: pff, alle kan da trække i din tråd ;)
(18:54:17) jarlen: næh
(18:54:22) jarlen: eitreach kan ikke :P
(18:54:57) mpih: Nah, men det er jo også eitreach :)
(18:55:08) eitreach: Jeg kan bare lukke den, hvis jeg ikke gider se på den.. 
(19:00:11) ChrisBuchholzEee forlod rummet (quit: "Leaving.").
(19:04:49) sound: piss jeg er afsløret...
(19:05:43) sound: da jeg har skrevet eitreach på kan jeg vel også fjerne ham igen
(19:09:55) jarlen: er det kl 19 der er onsdagsmøde?
(19:10:19) sound: ja
(19:10:31) jarlen: perfect
(19:10:43) jarlen: jeg regner med at udsende referat indenfor ½ time
(19:13:08) jarlen: Er der nogen der kan stå for log?
</pre>
