{|
| '''Warning'''
* This is a '''readonly''' and '''text-based''' archive of a deprecated wiki.
* '''Images''' and '''attachments''' have been removed to conserve space.
* '''Links''' may not work.
* A '''full compressed version''' of the wiki is available on archive.org
|}

__TOC__

Møde nr. 5 onsdag d. 2. september kl. 19

=== Dagsorden ===

* Valg af referent
* Godkendelse af referat fra sidste møde (blev der skrevet et referat?)
* Kasserer og forenings konto
* Reklame på forumet
** ''Det er selvfølgelig en beslutning der skal op på et irc møde, men jeg mener godt vi i bestyrelsen kan komme med nogle konkrete forslag, og måske en anbefaling til det irc møde der skal tage beslutningen.''
** Skal vi (fortsætte) med at have reklamer på forumet?
** Hvis ja, hvordan skal pengene så bruges?
** Som en indtægt, der indgår i foreningens budget på lige fod med kontingenter osv.?
** Som en kilde til at købe ad-words hos google, på strategiske tidspunkter?
* Status på domæneoverdragelse og forum administrator
* Team rapports
* Ubuntu Live
** Hvor klart mandat skal der være før vi kan bruge penge? ''Sidst stod jeg (sbc) i nogle hastesituationer hvor jeg ikke havde et helt klart mandat fra et irc møde eller lignende. Kan vi på forhånd lave nogle retningslinjer, så vi i bestyrelsen kan tage en hurtig beslutning, selv med uklare mandater fra irc møder / budgetter?''
* Eventuelt
