{|
| '''Warning'''
* This is a '''readonly''' and '''text-based''' archive of a deprecated wiki.
* '''Images''' and '''attachments''' have been removed to conserve space.
* '''Links''' may not work.
* A '''full compressed version''' of the wiki is available on archive.org
|}

__TOC__

=== Meeting summary ===

* seguimiento
* ''LINK:'' http://bit.ly/TZSL8m
* ''LINK:'' https://def2r2.wiki.zoho.com/Tutorial-Nuevos-Integrantes-de-Ubuntu-M%C3%A9xico.html
* Ownership de #ubuntu-mx
** ownership del canal en IRC
* Propuesta para trabajar con Ubuntu-DF
** ''LINK:'' http://ubuntudf.org/2012/09/comienzan-actividades/
** Tentativamente, chilicuil y (de ser posible) tambien fetova acudiran a la reunion del 24 de septiembre a hablar directamente con ellos. Y darian un informe al respecto en la proxima reunion
* noticias en el foro
* cambio del dia de las reuniones de ubuntu-mx
* ''LINK:'' https://lists.ubuntu.com/mailman/listinfo/ubuntu-mx
* ''IDEA:'' en ves de usar solamente el "pad" para los temas y nuevas propuestas ¿no se podrá usar a la lista de correo para el mismo proposito del "pad"?
* cambiar de hosting
** ''LINK:'' http://www.hostmonster.com/
* podcast
* Redes sociales y vinculacion
** ''LINK:'' http://sandbox.lezama.org.mx/ nueva version del planeta
* trabajar con equipos locales
* Proyecto Refri
* Temario para posibles cursos

Meeting ended at 03:58:14 UTC.

=== Votes ===

* Pasar la propuesta de nandof https://def2r2.wiki.zoho.com/Tutorial-Nuevos-Integrantes-de-Ubuntu-M%C3%A9xico.html a la wiki de la comunidad
   For: 4 Against: 0 Abstained: 1

* cambiar de hosting a hostmonster. fetova y el council se ofrecen a cubrir los pagos. La ayuda de la comunidad es bienvenida pero voluntaria
   For: 5 Against: 0 Abstained: 1

* cambiar el horario de las reuniones a las 8 de la noche los jueves. Duracion: 1 hora.
   For: 2 Against: 2 Abstained: 3

* se debe llevar la propuesta Refri a otros LoCos?
   For: 5 Against: 0 Abstained: 1

=== Action items ===

* nandof trasladara su trabajo a la wiki de la comunidad. chilicuil y quien este disponible (y sepa de wikis) le ayudara a realizarlo. El proyecto podria estar listo antes del 16 de septiembre.
* Toluxero se pondra de acuerdo con dargorshadow (de Ubuntu-df) para gestionar una reunion. Tentativamente, chilicuil y (de ser posible) tambien fetova acudiran a la reunion del 24 de septiembre a hablar directamente con ellos. Y darian un informe al respecto en la proxima reunion
* Toluxero comenzara un hilo para hablar del planeta.
* jorgevazq preparara la convocatoria para Refri en el sitio. Despues chilicuil y otros podran difundirla entre sus contactos con otros LoCos
* fhrnandez y chilicuil revisaran los proyectos existentes de implementar ubuntu en la educacion.

=== People present (lines said) ===

* jorgevazq (234)
* chilicuil (92)
* Toluxero (79)
* meetingology (55)
* fetova (48)
* fhrnandez (39)
* nandof (34)
* NatanMejia (8)
* SergioMeneses (4)
* totox (3)

=== Full Log ===

http://ubottu.com/meetingology/logs/ubuntu-mx/2012/ubuntu-mx.2012-09-14-02.01.log.html

Generated by MeetBot 0.1.5 (http://wiki.ubuntu.com/meetingology)
