{|
| '''Warning'''
* This is a '''readonly''' and '''text-based''' archive of a deprecated wiki.
* '''Images''' and '''attachments''' have been removed to conserve space.
* '''Links''' may not work and there may be formatting issues.
* A '''compressed''' version with images and the original syntax is in the repo '''Releases'''.
|}

__TOC__


Hora UTC
<pre>
[23:01] <effie_jayx> arranca
[23:01] <effie_jayx> Buenas noches ahroa a todos
[23:01] <IngForigua> effie_jayx: noches
[23:01] <Toluxero> effie_jayx, Buenas noches
[23:01] <sajnox> effie_jayx: Buenas noches!!
[23:01] <effie_jayx> voy a ser el moderador de esta reunión, pero tienen potestad de callarme :)
[23:01] <effie_jayx> heh
[23:01] <fetova> lol
[23:01] <Toluxero> jajaja
[23:01] <IngForigua> xD
[23:01] <sajnox> effie_jayx: Yo la potestad la perdi hace rato
[23:02] <effie_jayx> les indico que es bueno notioficar que esto arranco por los medios sociales a ver quien mas se nos une
[23:02] <effie_jayx> vamos a hacer esto corto
[23:02] <PabloRubianes> ya twittie
[23:02] <SergioMeneses> empezemos entonces
[23:02] <juancarlospaco2> yo entre por que aca https://wiki.ubuntu.com/LocosHispanos/Reunion uno de los Items dice claramente "molestar a la gente"
[23:02] <effie_jayx> esta reunión es primero para evaluar la prosibilidad de trabajar mas en conjunto
[23:02] <effie_jayx> esta claro que esto no lo hemos manejado con la constancia que se requiere
[23:03] <effie_jayx> pero hay gente determinada
[23:03] <effie_jayx> muestra de esto es la gente de centroamerica
[23:03] <effie_jayx> leogg, aluciarni, IngForigua y demas Heroes de UOWES
[23:03] <m4v> leogg se escapó!
[23:04] <effie_jayx> la idea es aprovechar esa sinergia y trabajar mas en conjunto
[23:04]  * IngForigua es de colombia heroe colombiano xD
[23:04] <effie_jayx> IngForigua: y tambein andresmujica
[23:04] <jdardon> ok prosigamos
[23:04] <effie_jayx> en fin la idea es catapultarnos de esto
[23:04] <effie_jayx> antes de arrancar, hay mas temas que no esten en la agenda que debamos incluir?
[23:05] <IngForigua> Y SergioMeneses
[23:05] <SergioMeneses> effie_jayx, en el camino pueden salir mas temas... al final recapitulamos
[23:05] <m4v> effie_jayx: probablemente a que hora se va a ser la próxima reunión
[23:05] <juancarlospaco2> :)
[23:05] <IngForigua> effie_jayx: Este 5 de junio es el dia del usuario ubuntu no?
[23:05] <PabloRubianes> si
[23:06] <SergioMeneses> IngForigua, si
[23:06] <PabloRubianes> ya empezamos a organizar
[23:06] <effie_jayx> ok esos dos temas tiene buena relevancia :)
[23:06] <effie_jayx> ok
[23:06] <m4v> IngForigua: creo que era el 6?
[23:06] <SergioMeneses> que LoCo lo empezo a organizar?
[23:06] <effie_jayx> como yo soy un protocolar y burocratico idiota, segun m4v, me gusnta los planes
[23:06] <IngForigua> m4v: si va por esos dias :P
[23:06] <PabloRubianes> en la agenda esta
[23:07]  * n0rman saluda desde Nicaragua o/
[23:07] <PabloRubianes> lo va a organizar CLassroom_ES
[23:07] <juancarlospaco2> :s
[23:07] <effie_jayx> para cada ciclo seria bueno estimar un plan de accion de los locos hispanos, segun queramos resolver
[23:07] <jdardon> planes ++
[23:07] <effie_jayx> n0rman otro heroe de UOWES
[23:07] <m4v> si si, sos muy protocolar
[23:08] <m4v> abría que empezar por activando la lista del grupo lp https://launchpad.net/~ubuntu-classroom-es/
[23:08] <n0rman> effie_jayx: hey :)
[23:08] <effie_jayx> pero necesitamos un plan de accion, eso esta claro.
[23:08] <DrKenobi> hola
[23:08] <SergioMeneses> https://wiki.ubuntu.com/DiaDelUsuarioUbuntu
[23:08] <jdardon> cabal ,eso podriamos hacerlo en el wiki no?
[23:09] <effie_jayx> entonces vamos a coordinar un plan sencillo que se me ocurre que no sea por IRC sino lo vayamos discutiendo por correo electronico y lo repasems juntos ne la proxima reunión
[23:09] <effie_jayx> tiene sentido?
[23:09] <SergioMeneses> effie_jayx, si...
[23:09] <effie_jayx> asi no matamos el tiempo en IRC que vale Oro y hay cosas mas concretas que discutir
[23:09] <SergioMeneses> es muy logico, asi no nos gastamos tanto tiempo en las reuniones pensando
[23:09] <PabloRubianes> si
[23:09] <effie_jayx> perfecto
[23:09] <m4v> effie_jayx: que lista usamos?
[23:09] <PabloRubianes> todo el mundo sabe de la existencia de Classroom_ES?
[23:10] <effie_jayx> accion 1 : plantear plan de accion por correo
[23:10] <effie_jayx> vamos al punto 2
[23:10] <IngForigua> Yo me acabo de enterar
[23:10] <SergioMeneses> yo si lo conocia
[23:10]  * n0rman se enteró por la reunión
[23:10] <effie_jayx> Proponer una sindicación de blog hispanoamericanos bien mantenida.
[23:10]  * sajnox tambien
[23:10] <DrKenobi> si
[23:10] <marianom> hola sajnox, no te habia visto
[23:10] <gnunezr> ya lo conocía
[23:10] <effie_jayx> tiene sentido que tengamos los blogs de los hispanos bien distribuidos en un "Planeta"
[23:10] <jdardon> excelente!
[23:10] <effie_jayx> ?
[23:11] <marianom> yo creo que si effie_jayx
[23:11] <effie_jayx> se esta hablando de proponer planeta.ubuntu.com
[23:11] <unimix> effie_jayx, lo tiene
[23:11] <marianom> me gustaria saber que criterio habria para la entrada al mismo
[23:11] <SergioMeneses> si la idea es muy buena
[23:11] <effie_jayx> marianom: buena pregunta
[23:11] <m4v> que planets españoles ya existen?
[23:11] <SergioMeneses> ...los mismos q para el planet en ingles no?
[23:11] <IngForigua> Y bajo que criterios se podra sindicalizar sobre el planeta?
[23:11] <marianom> m4v: argentina tiene uno hace años
[23:11] <effie_jayx> m4v: planetubuntu.es
[23:11] <fetova> solo ubuntu members?
[23:11] <effie_jayx> pero no se ve muy chever
[23:12] <marianom> no creo que sea buena idea fetova
[23:12] <effie_jayx> la idea es sindicar todos los planets latinos en uno
[23:12] <fetova> yo tampoco...
[23:12] <jdardon> este es el que conozco http://www.planetalinux.org/
[23:12] <effie_jayx> marianom: si alguien esta planeta.ubuntu-ar.org
[23:12] <n0rman> yo creo que si se va a pedir planeta.ubuntu.com debería de haber el mismo criterio que planet.ubuntu.com no?
[23:12] <effie_jayx> pues esta en planeta.ubuntu.com
[23:12] <hollman> buenas noches
[23:12] <sajnox> solo ubuntu members es demasiado, pero el libre acceso tambien puede ser "peligroso"
[23:12] <effie_jayx> sajnox: estoy deacuerdo
[23:12] <effie_jayx> hollman: que hubo
[23:12] <IngForigua> Colombia dispone de uno /home/sergiokof/soho
[23:13] <IngForigua> eso so
[23:13] <IngForigua> http://ubuntu-co.com/aggregator
[23:13] <fetova> dije eso por "los mismos criterios que planet.ubuntu.com"
[23:13] <IngForigua> Me imagino que cada loco tiene uno
[23:13] <n0rman> nicaragua tiene el suyo donde solo están los miembros oficiales de ubutnu nicaragua
[23:13] <SergioMeneses> fetova, sip... yo dije lo mismo
[23:13] <effie_jayx> no se ha establecido eso
[23:13] <SergioMeneses> es lo mejor
[23:13] <sajnox> opcion: que el planet tenga aprobacion de los ubuntu members
[23:13] <PabloRubianes> Uruguay no tiene planet
[23:13] <sajnox> los post pasarian a una especie de moderacion
[23:13] <effie_jayx> si alguien esta en un planeta de un LoCo debe ser alguien que da buenas contribuciones
[23:13] <hollman> donde encuentro el log de la meeting ?
[23:13] <effie_jayx> no cualquier joe
[23:13] <hollman> en que punto vamos ?
[23:13] <fetova> hay en mexico, pero necesitamos afinarlo a nivel de edicion
[23:13] <IngForigua> pero ubuntu members en america no somos muchos
[23:14] <IngForigua> america latina
[23:14] <m4v> hollman: por ahora no hay :( habrá que subirlo a mano después en el wiki
[23:14] <SergioMeneses> IngForigua, lastima =(
[23:14] <effie_jayx> bueno
[23:14] <n0rman> IngForigua: entonces hay que ir promoviendo eso :)
[23:14] <marianom> deberiamos formar un comite de algunos miembros que evaluen
[23:14] <effie_jayx> a mi me parece que una resindicación de todos los blogs hispanos es bueno
[23:14] <hollman> m4v, mm que mal, ok, en que punto vamos? https://wiki.ubuntu.com/LocosHispanos/Reunion
[23:14] <effie_jayx> un merging
[23:14] <n0rman> tener un planeta en español va a ser interesante y puede servir para motivar
[23:14] <pcapeluto> Buenas noches
[23:14] <marianom> o agregar lo agregado en cada planet individual
[23:15] <SergioMeneses> mmm... ese tema si me parece delicado
[23:15] <SergioMeneses> por la parte de la moderacion
[23:15] <effie_jayx> Yo pienso que no debemos conplicarnos
[23:15] <effie_jayx> debemos confiar en que en ubuntu hacemos las cosas bien
[23:15] <IngForigua> porque no construimos este super planet en base a los planet de cada LoCo
[23:15] <IngForigua> ?
[23:15] <effie_jayx> IngForigua:  esa idea es buena
[23:15] <SergioMeneses> me suena mas lo de IngForigua
[23:15] <SergioMeneses> es mejor
[23:16] <IngForigua> Asi evitamos que sea tanta moderacion
[23:16] <fetova> un sistema solar?
[23:16] <SergioMeneses> y q las entradas las haga cada LoCo... q se modere regionalmente
[23:16] <IngForigua> ya que cada team tienen politicas
[23:16] <IngForigua> fetova: que termino asi es :D
[23:16] <fetova> +1
[23:16] <jdardon> en el caso de no tener un planet local? tendriamos que implementarlo
[23:16] <fetova> :)
[23:16] <effie_jayx> +1
[23:16] <leogg> buenas
[23:16] <jdardon> o sindicariamos directamente?
[23:16] <leogg> sorry por el retraso
[23:17] <effie_jayx> jdardon: buena pregunta
[23:17] <fetova> podriamos hacer una mezcla de las sugerencias...
[23:17] <SergioMeneses> interesante de verdad.....
[23:17] <marianom> +1
[23:17] <sajnox> +1
[23:17] <effie_jayx> jdardon: si es un equipo aprovado podemos hacer el planeta de ese equipo
[23:18] <fetova> tener los planetas, y tener ciertos blogs, por los teams que aun no tienen un planeta
[23:18] <effie_jayx> fetova: tambien suena bien
[23:18] <IngForigua> Que locos no tienen planeta?
[23:18] <effie_jayx> pero la idea de tener tener planetas para cada pais no es buena
[23:18] <SergioMeneses> IngForigua, no todos...
[23:18] -!- axelav_ es conocido ahora como academo
[23:18] <effie_jayx> lo hicimos asi por que asi crecio la cosa
[23:18] <effie_jayx> pero no es bueno
[23:19] <fetova> mexico tiene, pero tenemos que reorganizarlo, esta un poco... caotico
[23:19] <jdardon> ps el de guatemala no tiene , y podriamos hacerlo , pero siempre es bueno tener la inquietud por el caso de que alguien no pueda hacerlo
[23:19] <effie_jayx> lo ideal sería uno para todos
[23:19] <SergioMeneses> uruguay tampoco tiene :S
[23:19] <PabloRubianes> Uruguay no tiene
[23:19] <sajnox> Argentina tiene pero es como si no lo tuviera
[23:19] <PabloRubianes> usamos un sistema de blog propio los usuarios escriben en la pagina
[23:19] <IngForigua> effie_jayx: pero digamos que Colombia > planet hispano; Venezuela > plate hispano y asi cada team
[23:19] <effie_jayx> sajnox: tais patriota pues...
[23:19] <SergioMeneses> bueno la idea es empezar a organizar los q hay....
[23:19]  * effie_jayx corre
[23:19] <marianom> sajnox: por?
[23:19] <hollman> <effie_jayx> lo ideal sería uno para todos ---> +1
[23:19] <marianom> andar anda, yo los leo todos
[23:20] <effie_jayx> ok
[23:20] <marianom> hasta mama21mamama esta en el planet :D
[23:20] <sajnox> marianom: si? yo las veces que entre era un poco rustico
[23:20] <effie_jayx> entonces vamos a ver si formamos uno por país y de ahi sindicamos?
[23:20] <sajnox> marianom: ves por que es como sino existiera
[23:20] <SergioMeneses> effie_jayx, perfecto
[23:20] <marianom> estetico, sajnox? de acuerdo.
[23:20] <m4v> marianom: uhg
[23:20] <effie_jayx> y los paises que no puedan optar todavia los metemos como feeds particulares
[23:20] <effie_jayx> ?
[23:20] <SergioMeneses> ++
[23:20] <hollman> effie_jayx, por ese motivo prefiero uno solo
[23:20] <effie_jayx> ejemplo un equipo nuevo
[23:20] <marianom> pero quien va a controlar esos effie_jayx?
[23:20] <jdardon> creo que tenemos que tener un estandar
[23:21] <marianom> (perdon si me perdí)
[23:21] <IngForigua> effie_jayx: como controlamos esos feeds?
[23:21] <effie_jayx> marianom: eso no es de mucha administraci{on
[23:21] <PabloRubianes> y donde estaria el planet?
[23:21] <m4v> marianom: mama21mama es alguien que no quisiera dar más público
[23:21] <PabloRubianes> se sabe eso ya?
[23:21] <effie_jayx> IngForigua: por lo general la gente se maneja bien
[23:21] <SergioMeneses> la pregunta de PabloRubianes es ineteresante
[23:21] <SergioMeneses> ¿?
[23:21] <marianom> m4v: :)
[23:21] <effie_jayx> PabloRubianes: canonical nos brinda el espacio
[23:21] <sajnox> m4v: totalmente de acuerdo!!!
[23:21] <jdardon> si lo hacemos con que hay que tener un planet por loco , pefecto todos salen a implementarlo si lo dejamos hibrido ya nadie se esfuerza por hacer su plante
[23:21] <effie_jayx> si queremos
[23:21] <marianom> coincido con jdardon
[23:22] <marianom> me gustaria una misma base para todos
[23:22] <m4v> sajnox: que bueno, me asusté un poco recién :P
[23:22] <PabloRubianes> effie_jayx: bien
[23:22] <effie_jayx> pero la moderación empieza por cada uno de nosotros
[23:22] <fetova> Disculpen el parentesis, Toluxero es el nuevo LoCo contact de ubuntu-mx, todavia estamos en la transicion, pero ya esta en funcion :)
[23:22] <SergioMeneses> ....no nos compliquemos, solo registremos los planets locales
[23:22] <effie_jayx> Toluxero: felicitaciones
[23:22] <marianom> Toluxero: congrats!
[23:22] <leogg> Toluxero, :)
[23:22] <SergioMeneses> si otros LoCo quieren estar, que saquen un planet
[23:22] <effie_jayx> fetova: un correo a la lista de contactos ;)
[23:22] <sajnox> Toluxero: congrats!!
[23:22] <unimix> Toluxero, cheers !!
[23:22] <effie_jayx> SergioMeneses: suena muy excluyente
[23:22] <effie_jayx> ok
[23:22] <fetova> effie_jayx, eso he intentado redactar, pero no he sabido como xD
[23:22] <effie_jayx> repasemos para cerrar
[23:23] <Toluxero> Gracias
[23:23] <fetova> continuemos :)
[23:23] <effie_jayx> Un planeta para los hispanos
[23:23] <effie_jayx> una resindicación de todos los planetas
[23:23] <jdardon> effie_jayx, pero tambien hay que hacer las cosas para mejorar no para mantenerse en lo mismo :P
[23:23] <effie_jayx> de los equipos hispanos
[23:23] <effie_jayx> las politicas de participar son heredadas de cada equipo local
[23:24] <effie_jayx> puesto que los feeds vienen de ahí
[23:24] <effie_jayx> los equipos que no tengan se les ayuda a amar el suyo
[23:24] <IngForigua> Ademas si lo hacesmos asi seria menos moderacion
[23:24] <jdardon> y siempre apoyemonos en las politicas de planet.ubuntu.com
[23:24] <effie_jayx> jdardon: esa documentación ya esta en español
[23:24] <effie_jayx> C3s4r y yo la usamos en ubuntu-ve
[23:24] <effie_jayx> ok
[23:25] <C3s4r> lo certifico
[23:25] <jdardon> perfecto solo falta difundirlas entre los planets locales
[23:25] <effie_jayx> en el caso tal de que sindicacion de sindicacioens de feeds sea muy complicado
[23:25] <jdardon> la tomamos oficial de cada planet?
[23:25] <effie_jayx> podemos usar simples feeds de cada uno en un planeta nuevo?
[23:25] <IngForigua> jdardon: +1
[23:25]  * SergioMeneses ue pena problemas en la conexion ¬¬
[23:25] <effie_jayx> lo ideal es tomar los feeds de cada planeta
[23:26] <effie_jayx> pero si no se puede por que es muy complejo
[23:26] <pcapeluto> Esto sustituiría a los Blogs o sitios locales?
[23:26] <effie_jayx> pcapeluto:  no
[23:26] <effie_jayx> es un espacio extra
[23:26] <pcapeluto> Bien bien....
[23:26] <effie_jayx> para unificar las noticias y leernos todos
[23:26] <effie_jayx> bueno
[23:26] <pcapeluto> Exelente
[23:26] <effie_jayx> buena charla inicial sobre esto
[23:26] <PabloRubianes> pasamos al proximo tema?
[23:26] <effie_jayx> voy a presentarlo a la gente uqe la muyeve
[23:27] <effie_jayx> PabloRubianes: por favor
[23:27] <SergioMeneses> effie_jayx, la idea es buena... pero hay q considerar muchas cosas....
[23:27] <effie_jayx> SergioMeneses: si, hay que mantenerlo simple
[23:27] <jdardon> ok
[23:27] <effie_jayx> si no no se va a hacer
[23:27]  * marianom se ausenta brevemente
[23:27] <effie_jayx> Trabajar en Identidad de conjunto
[23:27] <effie_jayx> Seria bueno una identidad del colectivo
[23:27]  * DrKenobi esta muy interesado en Planeta Ubuntu
[23:28] <effie_jayx> un logo simple que refleje los equipos de hispanoamerica
[23:28] <SergioMeneses> claro effie_jayx pero tenemos q pensar muy bien como vamos a acomodar esas feeds ya que se podrian volver un problema
[23:28] <effie_jayx> abrimos un concurss?
[23:28] <DrKenobi> effie_jayx el logo lo veo comlicado
[23:28] <SergioMeneses> effie_jayx, si de una
[23:28] <unimix> despues veamos el tema imagen
[23:28] <effie_jayx> DrKenobi: bueno algo sencillo
[23:28] <sajnox> unimix: el tema de la imagen en la web *es* la identidad
[23:29] <effie_jayx> para iniciar
[23:29] <DrKenobi> effie_jayx, si si, sencillo
[23:29] <SergioMeneses> no no es tan complejo...
[23:29] <m4v> el logo de ubuntu con una Ñ
[23:29] <m4v> y lito
[23:29] <SergioMeneses> igual lo podemos poner a votacion o algo asi
[23:29] <effie_jayx> yo estoy feliz ubuñtu
[23:29] <DrKenobi> si la Ñ buenisimo
[23:29] <unimix> sajnox, con la idea de una identidad unificada es suficiente por ahora, despues se podra discutir como se la representa
[23:29] <effie_jayx> ÑoCos teams
[23:29] <effie_jayx> bueno
[23:29] <effie_jayx> la idea seria armar un concurso con ideas
[23:29] <effie_jayx> a ver que sales
[23:29] <unimix> sajnox, sin planet la imagen queda vacia
[23:30] <jdardon> ok!
[23:30] <SergioMeneses> bueno anotemos lo del concurso
[23:30] <effie_jayx> yo estoy seguro qe byron corrales va a ganar
[23:30] <effie_jayx> LOL
[23:30] <jdardon> alguien va apuntando en el wiki los acuerdos?
[23:30] <IngForigua> effie_jayx: en donde plasmariamos esas ideas en la wiki?
[23:30] <fetova> me late, la mecanica del concurso?
[23:30] <jdardon> effie_jayx, tu que la estas presidiendo]?
[23:30] <effie_jayx> jdardon: yo paso la minuta
[23:30] <jdardon> ok!
[23:30] <SergioMeneses> deberiamos armar la wiki de una
[23:31] <effie_jayx> IngForigua: algo como https://wiki.ubuntu.com/VenezuelaTeam/MaterialPOP/NuevaImagen2010
[23:31] <effie_jayx> SergioMeneses: lo ponemos como tarea
[23:31] <SergioMeneses> listo
[23:31] <effie_jayx> Accion 2: armar wiki para propuestas de Imagen
[23:32] <effie_jayx> el concurso es poner la imagen y recibirlas en la wiki
[23:32] <juancarlospaco2> :)
[23:32] <effie_jayx> decidimos en la proxima reunión por votacion simple
[23:32] <effie_jayx> tiene sentido?
[23:32] <effie_jayx> ALO?
[23:32] <jdardon> lo interesante es que para seguirle dando seguimiento a cada acuerdo que salga de aca luego en el wiki se haga una lluvia de ideas de cada uno por ejemplo lo de la imagen que estabamos comentando etc, hasta podemos manejarlas como blueprints en launchpad y al mismo tiempo avanzamos
[23:32] <SergioMeneses> si...
[23:32] <fetova> cuanto tiempo para recepcion de trabajos?
[23:32] <SergioMeneses> effie_jayx, aunque debemos dar un tiempo prudencial
[23:33] <effie_jayx> SergioMeneses: un mes es buen tiempo no?
[23:33] <unimix> effie_jayx, +1
[23:33] <SergioMeneses> si
[23:33] <m4v> fetova: hasta la próxima reunion el més que viene
[23:33] <effie_jayx> fetova: la proxima reunión es en un mes
[23:33] <fetova> hmm.. ok
[23:33] <Toluxero> si es un tiempo considerable
[23:33] <Toluxero> y bueno
[23:33] <fetova> +1
[23:33] <Toluxero> +1
[23:33] <leogg> +1
[23:33] <SergioMeneses> claro la idea es pasar buenas propuestas... asi que el tiempo sera importante
[23:33] <effie_jayx> alguien mas comentarios antes de pasar al proximo tema?
[23:33] <IngForigua> +1
[23:33] <effie_jayx> y publicitar esto
[23:33] <fetova> cosas que deba tener la imagen?
[23:33] <jdardon> no, todo bien
[23:33] <PabloRubianes> http://people.ubuntu.com/~pablorubianes-uy/Logo.png nosotros tambien cambiamos el logo
[23:33] <effie_jayx> asi tenemos mas propuestas
[23:34] <fetova> que deba y no deba tener...
[23:34] <Toluxero> una convocatoria con requisitos, es lo q quieres decir fetova ?
[23:34] <effie_jayx> el nomrbe de nosotros es como
[23:34] <effie_jayx> LoCos Hispanos
[23:34] <fetova> si, Toluxero
[23:34] <effie_jayx> Equipos LoCos Hispanos?
[23:34] <effie_jayx> Equipos de Comunidades Locales Hispanas
[23:35] <effie_jayx> seria CoLo
[23:35] <juancarlospaco2> que bueno el logo che
[23:35] <effie_jayx> o simplemente LoCos Hispanos
[23:35] <SergioMeneses> effie_jayx, me parece largo
[23:35] <m4v> LoCos Hispanos 
[23:35] <leogg> no me parece mucho lo de 'hispanos'
[23:35] <SergioMeneses> m4v, sip... mejor
[23:35] <unimix> leogg, por ?
[23:35] <juancarlospaco2> esta la tipografia nueva en los repositorios?, la anterior esta...
[23:35] <fetova> LoCo's (algo mejor que hispanos)
[23:35] <effie_jayx> leogg: como decimos que hablamos español
[23:35] <leogg> unimix, http://es.wikipedia.org/wiki/Hispano
[23:35] <effie_jayx> hispanohablantes
[23:35] <m4v> LoCo's es en inglés!
[23:36] <SergioMeneses> pero si estamos como LoCo oficialmente...
[23:36] <fetova> CoLo?
[23:36] <leogg> effie_jayx, pero hispano es más que el idioma
[23:36] <SergioMeneses> esi q deberia ser LoCot
[23:36] <SergioMeneses> Loco
[23:36] <effie_jayx> GNOME es en Inglés
[23:36] <unimix> leogg, ok
[23:36] <luismig> hispanos bolivianos  hipanos venezolanos hispanos hispanos
[23:36] <effie_jayx> son acronimos
[23:36] <juancarlospaco2> jejejeje
[23:36] <effie_jayx> LoCo sirve por que es un acronimo
[23:36] <jorgevazq> pero CoLo suena extraño, porque ademas es LA CoLo
[23:37] <effie_jayx> bueno
[23:37] <effie_jayx> por ahora LoCos Hispanos
[23:37] <effie_jayx> asi lo hemos llamado
[23:37] <m4v> nah, yo lo dije por el aprostrofo, no por el "LoCo"
[23:37] <leogg> unimix, para mí, hispano es un término un poco racista
[23:37] <leogg> unimix, pero ese soy yo... :)
[23:37] <jdardon> leogg, ++
[23:37] <effie_jayx> latino suena a merengue
[23:37] <juancarlospaco2> :s
[23:37] <fetova> mas bien ese termino ha sido usado de forma racista...
[23:37] <unimix> leogg, :)
[23:37] <effie_jayx> latino suena a regueton
[23:37] <juancarlospaco2> eso me da hambre...
[23:37] <fetova> xD
[23:37] <SergioMeneses> jajajaja
[23:37] <Toluxero> xD
[23:37] <leogg> effie_jayx, :)
[23:37] <jorgevazq> latino no me parece, porque tambien españa es Hispano
[23:37] <pcapeluto> LoCO además identifica la principal característica de los usuarios de Linux
[23:37] <jdardon> ademas a mi me suena a todo ese rollo de españa "Hispano"
[23:38] <fetova> seh, estamos re locos xD
[23:38] <m4v> locos LoCo
[23:38] <jorgevazq> fetova: bastante
[23:38] <pcapeluto> jajajajaj
[23:38] <juancarlospaco2> hispanohablantes...
[23:38] <jorgevazq> y tengo hambre
[23:38] <effie_jayx> ok
[23:38] <luismig> como te dicen los europeo latinamericano me quieres cagar
[23:38] <juancarlospaco2> a que hora llegan las pizza ?
[23:38] <jdardon> latinoamerica no suena mal
[23:38] <SergioMeneses> bueno no nos salgamos de la idea
[23:38] <jorgevazq> juancarlospaco2: depende de en que huso horario estes
[23:38] <leogg> es que no somos 'latinos'
[23:38] <DrKenobi> pero dejas afuea a españa
[23:38] <fetova> jorgevazq, me temo que la mayor parte del canal tiene hambre xD
[23:38] <effie_jayx> ok
[23:38] <jdardon> jajaja! esta de lokos
[23:39] <leogg> también hay indoamericanos por ejemplo
[23:39] <SergioMeneses> dejemos el "hispano"
[23:39] <juancarlospaco2> somos americanos tambien
[23:39] <jdardon> seh ...
[23:39] <juancarlospaco2> si estamos en americas
[23:39] <effie_jayx> dejemoslo LoCos Hispanos y discutimos por la lista
[23:39] <effie_jayx> tiene sentido
[23:39] <jorgevazq> juancarlospaco2: los españoles no
[23:39] <effie_jayx> ?
[23:39] <jdardon> ok!
[23:39] <juancarlospaco2> lo se
[23:39] <SergioMeneses> effie_jayx, si mejor
[23:39] <jdardon> pasemos al otro tema
[23:39] <cristianvirtual> no le veo el problema a "Hispano", pero segun veo, en algunos paises latinoamericanos "hispano" se usa despectivamente?, en Chile el termino no nos causa problema
[23:39] <jorgevazq> effie_jayx: +1
[23:39] <m4v> dejemos el hispano por ahora, se puede resolver con un voto si da para tanto
[23:39] <jorgevazq> en Mexico tampoco
[23:39] <effie_jayx> todos participan en la lista de los LoCo's ES?
[23:39] <sajnox> Lathispanos?
[23:39] <luismig> aguante los suramericanos
[23:39] <m4v> pero estamos estirando mucho la discución
[23:39] <fetova> cristianvirtual, asi es...
[23:39] <juancarlospaco2> sajnox: eso
[23:39] <effie_jayx> sajnox: vuelve al twitter criatura
[23:39] <luismig>  abajo los noteamericanos
[23:40] <effie_jayx> luismig: lol
[23:40] <hollman> luismig, :E
[23:40] <pcapeluto> Pero ojo, que pasa con Brasil? está en Latinoamérica pero no es hispanohablante
[23:40] <juancarlospaco2> Lathispanos de Ubuntu LiGNUx
[23:40] <effie_jayx> luismig: norteamericanos contribuyen mas al kernel que nosotros
[23:40]  * sajnox se siente mal por los comentarios de effie_jayx
[23:40] <jorgevazq> si bueno... ya nos extendimos
[23:40] <juancarlospaco2> :)
[23:40] <m4v> luismig: no creo que sea el sentimiento que queremos ;)
[23:40] <effie_jayx> luismig: no los hechemos todavia ;)
[23:40] <leogg> pcapeluto, exacto
[23:40] <jdardon> hey!
[23:40] <effie_jayx> PROXIMO PUNTO GENTE
[23:40] <jdardon> pasemos al otro tema
[23:40] <jorgevazq> ademas latinos no creo que se pueda porque falta españa
[23:40] <jdardon> ok
[23:40] <leogg> pcapeluto, y belice, las guyanas, suriname.....
[23:40] <jorgevazq> ok, next issue
[23:40] <pcapeluto> Eso mismo
[23:40] <DrKenobi> --------->
[23:40] <pcapeluto> Y MALVINAS !!!!
[23:40] <jorgevazq> effie_jayx: y el proximo punto es..?
[23:41] <effie_jayx> Proyecto Classroom ES  que se acaba de formar para organizar eventos educativos.   https://wiki.ubuntu.com/Classroom_ES
[23:41] <m4v> pcapeluto: uuuh
[23:41] <leogg> jejejeje
[23:41] <effie_jayx> señores
[23:41] <effie_jayx> la sinergia que nos dejo el Ubuntu Open Week en Español
[23:41] <effie_jayx> es estupenda
[23:41] <effie_jayx> mucha gente colaborando
[23:41] <effie_jayx> y eso es lo que hace Ubuntu Open Week en Inglés
[23:41] <effie_jayx> muchas gracias a n0rman y a los demas
[23:41]  * SergioMeneses Colombia desde siempre presente =)
[23:41] <effie_jayx> un trabajo muy duro pero muy muy valioso
[23:42] <effie_jayx> los colombianos se votaron con todas las charlas
[23:42] <effie_jayx> muy muy buen trabajo
[23:42] <IngForigua> effie_jayx: evita el termino sinergia xD
[23:42] <IngForigua> :'(
[23:42] <SergioMeneses> effie_jayx, q se tiene pensado para el proximo dia del usuario ubuntu??
[23:42] <SergioMeneses> https://wiki.ubuntu.com/DiaDelUsuarioUbuntu
[23:42] <IngForigua> fin del OT
[23:42]  * DrKenobi cerveza en mano
[23:42] <effie_jayx> Ok
[23:42] <pcapeluto> A mi me pareció muy buena la idea del Open Week, pero no se si un canal IRC sea la mejor manera de implementarla
[23:43] <PabloRubianes> bueno va a ser como el anterior
[23:43] <hollman> pcapeluto, +1
[23:43] <effie_jayx> SergioMeneses: inicialmente hay que publicitarlo duro
[23:43] <effie_jayx> y participar
[23:43] <hollman> me gustaria mas al estilo jono bacon
[23:43] <hollman> streaming
[23:43] <effie_jayx> pcapeluto: sobre IRC a mi me parece que hay herramientas buenas para complementarlo
[23:43] <jdardon> que dia se tiene planeado para el proximo?
[23:43] <DrKenobi> hollman +1
[23:43] <Toluxero> me agrada la idea de hollman
[23:43] <m4v> pcapeluto: la idea es hacerlo junto al evento inglés
[23:43] <effie_jayx> la idea es tener un equipo que ayude con la logistica
[23:44] <effie_jayx> montar estos eventos es dificil
[23:44] <effie_jayx> llamar a la gente a particpar, contar con gente que pueda dar charlas por IRC
[23:44] <effie_jayx> asi pues la idea es que se integren y ayuden, bien sea pauntandose con charlas
[23:45] <effie_jayx> promoviendo el evento en sus blogs
[23:45] <PabloRubianes> para hacer todo eso formamos Classroom_ES
[23:45] <effie_jayx> resumiendo charlas a la que hayan participado
[23:45] <SergioMeneses> effie_jayx, y si en vez de un dia nos tomamos toda una semana???
[23:45]  * jdardon se tiene que retirar pero sabe que deja en buenas manos la reunion!
[23:45] <SergioMeneses> y hacemos algo verdaderamente grande!!!
[23:45] <PabloRubianes> asi la responsabilidad no es de un LoCo... es de un equipo
[23:45] <m4v> creo que era la idea de Diegotc hacer las 12horas completas de charlas
[23:45] <PabloRubianes> si es solo un dia
[23:45] <jdardon> feliz tarde, me tengo que retirar, a ver si me acoplo al rato
[23:45] <juancarlospaco2> 12 horas :s
[23:45] <SergioMeneses> m4v, es dificil el horario... y sobre todo que la gente se quede
[23:45] <m4v> el anterior fueron 8 horas
[23:46] <PabloRubianes> haremos la cantidad de horas que charlas haya
[23:46] <effie_jayx>  SergioMeneses pero la idea es tenerlo
[23:46] <effie_jayx> que sea una opcion
[23:46] <effie_jayx> quizas no ven TODAS las charlas
[23:46] <effie_jayx> pero la hazaña es interesante
[23:46] <jorgevazq> idea
[23:46] <effie_jayx> hay que apoyarlo, si de ahi queremos hacer mas pues bienvenido
[23:46] <jorgevazq> aprovechemos la diferencia de horarios
[23:46] <effie_jayx> jorgevazq: por supuesto
[23:47] <PabloRubianes> podemos empezar y terminar a la hora que queramos
[23:47] <jorgevazq> aqui es donde España nos ayuda
[23:47] <PabloRubianes> el anterior hicimos ese horario por DIegoTC
[23:47] <SergioMeneses> jorgevazq, super
[23:47] <jorgevazq> tenemos que buscar un horario donde se pueda empezar en el país más al Oeste y terminar en España, o al revés
[23:47] <jorgevazq> déjenme maduro la idea
[23:48] <jorgevazq> con reloj en mano
[23:48] <PabloRubianes> pero se puede discutir... lo que hay que tener es formado el equipo de organizacion
[23:48] <juancarlospaco2> jeje
[23:48] <PabloRubianes> no solo para este dia sino para las Openweeks y DeveloperWeeks
[23:48] <effie_jayx> la idea es que participemos
[23:48] <effie_jayx> apoyemos
[23:48] <PabloRubianes> https://wiki.ubuntu.com/Classroom_ES
[23:48] <unimix> PabloRubianes, basico
[23:48] <SergioMeneses> muchachos la idea es muy buena...
[23:48] <SergioMeneses> toca es solo cuadrar los horarios
[23:49] <m4v> PabloRubianes, leogg tienen que activar la lista del grupo lp classroom_es para que se pueda organizar por email
[23:49] <PabloRubianes> developerWeeks en español no hubo y pueden ser muy productivas
[23:49] <unimix> lo que menciona m4v me parece importante
[23:49] <leogg> m4v, estoy solicitando una lista de correos a canonical
[23:49] <PabloRubianes> si
[23:49] <PabloRubianes> una cosa que seria bueno implementar es usar learnid
[23:49] <m4v> leogg: ah, ok
[23:50] <PabloRubianes> es mucho mejor que solo IRC
[23:50] <juancarlospaco2> yo lo use
[23:50] <leogg> m4v, si es un proyecto oficial de ubuntu es recomendable utilizar lists.ubuntu.com
[23:50] <juancarlospaco2> lernid
[23:50] <jorgevazq> PabloRubianes: no conozco learnID, tienes algun link?
[23:50] <SergioMeneses> juancarlospaco2, yo tambien...
[23:50] <effie_jayx> bueno
[23:50] <effie_jayx> nos quedam 10 minutos
[23:50] <effie_jayx> quedan
[23:51] <jorgevazq> ok ok
[23:51] <SergioMeneses> effie_jayx, la idea de la developer anotala
[23:51] <jorgevazq> que otro tema tennemos?
[23:51] <juancarlospaco2> nos cierran el boliche
[23:51] <SergioMeneses> eso si seria interesante
[23:51] <juancarlospaco2> :s
[23:51] <effie_jayx> bueno
[23:51] <PabloRubianes> alguien lo uso?
[23:51] <jorgevazq> jajaja pero que los boliches no abren a las 10?
[23:51] <m4v> algo que quería publicitar ahora, que al final no me quedó claro si todos lo conocen, la lista de correo de ubuntu-es-locos
[23:51] <effie_jayx> la idea es que sigamos trabajando para darle continuidad a las charlas
[23:51] <DrKenobi> PabloRubianes, Lernid o LernidID
[23:51] <DrKenobi> ?
[23:51] <effie_jayx> neceistmaos charlas para Dia del Usuario Ubuntu, publiquen en sus sitios web
[23:51] <effie_jayx> ayuden con eso
[23:51] <juancarlospaco2> Lernid
[23:51] <effie_jayx>  a sus listas de correo
[23:52] <SergioMeneses> effie_jayx, se trabaja en base a la wiki no?
[23:52] <effie_jayx> hay que difundir en nuestros espacios
[23:52] <SergioMeneses> como la anterior
[23:52] <DrKenobi> Yo si, tiene sus pros y sus contras
[23:52] <effie_jayx> SergioMeneses: la info que esta ahí
[23:52] <m4v> que está en https://launchpad.net/~ubuntu-es-locos. es anotarse al grupo y a la lista que está ahí
[23:53] <SergioMeneses> deberiamos mantener un registros de los das de usuario ubuntu en las wikis...
[23:53] <effie_jayx> SergioMeneses: das de usuarios?¡
[23:53] <jorgevazq> se le paso una "i"
[23:53] <jorgevazq> a cualquiera le pasa
[23:53] <jorgevazq> xD
[23:53] <jorgevazq> o se le pasa
[23:53] <jorgevazq> jajaja
[23:53] <SergioMeneses> no se si clasificarlos por jornada o fecha... como para no perder esa info
[23:53] <SergioMeneses> lo siento: dias
[23:53]  * sajnox piensa que mas que ideas necesitamos responsables
[23:53]  * SergioMeneses ando en mi laptop xD
[23:54] <leogg> sajnox, +1
[23:54] <m4v> es día de usuario ubuntu es un solo día
[23:54] <PabloRubianes> buscando link...
[23:54] <m4v> pero un día completo, o lo que se pueda lograr
[23:54] <sajnox> el proceso deberia ser -> ideas -> responsables -> acciones
[23:54] <sajnox> las acciones e ideas se limitan a la cantidad de responsables
[23:55] <unimix> sajnox, ideas ->acciones ->responsables ?
[23:55] <SergioMeneses> como siempre deben existir los moderadores... y pues los que dan las charlas...
[23:55] <jorgevazq> alguien que se ofrezca para resumir las charlas
[23:55] <jorgevazq> y poderlas publicar después
[23:55] <effie_jayx> muchacchos vamos a cerrar el punto
[23:55] <effie_jayx> nos quedan 5 minutos
[23:55] <jorgevazq> ok
[23:56] <effie_jayx> queda presentado Classroom_ES como el equipo que va a ayudar a dar continuidad a los eventos en IRC
[23:56] <PabloRubianes> SergioMeneses: > https://wiki.ubuntu.com/Classroom_ES aca ya esta la idea de la developer
[23:56] <m4v> se continúa en la lista de correo en todo caso
[23:56] <SergioMeneses> PabloRubianes, super.
[23:56] <effie_jayx> si quieren ayudar, unanse al equipo
[23:56] <effie_jayx> con respecto a DIa del usuario
[23:56] <effie_jayx> necesita promoción y charlas
[23:56] <effie_jayx> asi que
[23:57] <PabloRubianes> jorgevazq: el unico link que encontre esta en ingles http://www.jonobacon.org/2009/11/25/introducing-lernid/
[23:57] <SergioMeneses> effie_jayx, manejemos el resto por la lista de correos
[23:57] <effie_jayx> si udstedes no dan charlas... busquen gente que si
[23:57] <effie_jayx> correcto
[23:57] <effie_jayx> ajam
[23:57] <effie_jayx> algun punto pendiente de los no planetados?
[23:57] <SergioMeneses> horario para la proxima reunion?
[23:57] <effie_jayx> ya hablamos de Día del Usuario
[23:57] <PabloRubianes> o https://wiki.ubuntu.com/Lernid
[23:57] <jorgevazq> PabloRubianes: gracias
[23:58] <effie_jayx> hablamos de alternar la hora a mas temprano para que los uqe estan en Europa puedan participar
[23:58] <jorgevazq> effie_jayx: pues creo que por lista terminamos de aterrizar los detalles
[23:58] <effie_jayx> tiene sentido eso?
[23:58] <sajnox> Argentina pide mas tarde
[23:58] <jorgevazq> sajnox: mas tarde?
[23:58] <effie_jayx> sajnox: ¬¬
[23:58] <effie_jayx> o sajnox pide mas tarde...
[23:58] <jorgevazq> no creo conveniente eso
[23:58]  * effie_jayx corre
[23:58] <SergioMeneses> nooo mas temprano.... sajnox
[23:58]  * effie_jayx corre duro
[23:58] <jorgevazq> ok ok...
[23:58] <SergioMeneses> por hay a las 7pm de España
[23:59] <DrKenobi> el horario pa arg estaba bien
[23:59] <effie_jayx> SergioMeneses: esa suena bien
[23:59] <jorgevazq> 7 pm España
[23:59] <jorgevazq> no es como 2 pm México?
[23:59] <effie_jayx> 7pm España es que hora UTC?
[23:59] <effie_jayx> jorgevazq: mas o menos
[23:59] <SergioMeneses> es medio dia en Latinoamerica
[23:59] <gnunezr> eso es como al medio día en México
[23:59] <effie_jayx> igual es una hora
[23:59] <DrKenobi> espana es UTC+1
[23:59] <effie_jayx> no es hacerlas maratonicas
[23:59] <SergioMeneses> eso... estariamos en descanso laboral y los de españa podrian estar
[00:00] <jorgevazq> UTC +1 == 1 pm Mexico
[00:00] <effie_jayx> ok
[00:00] <effie_jayx> lo discutimos por lista
[00:00] <effie_jayx> dios
[00:00] <jorgevazq> jajaja
[00:00] <unimix> SergioMeneses, que es "descanso laboral" ? :)
[00:00] <jorgevazq> 7:00 p,
[00:00] <effie_jayx> espero que nos algcanse el coreo
[00:00] <SergioMeneses> unimix, jeje el almuerzo xD
[00:00] <m4v> creo que nunca vamos a encontrar un horario que nos venga bien a todos
[00:00] <effie_jayx> buena reunión
[00:00] <effie_jayx> esperen mi resumen de esta charla en la mañana
[00:00] <effie_jayx> ok?
[00:01]  * SergioMeneses grax muchachos por la invitación
[00:01] <PabloRubianes> bien
[00:01] <jorgevazq> perfecto
[00:01] <unimix> excelente y gracias effie_jayx y demas asistentes
[00:01] <SergioMeneses> effie_jayx, no hay prblema
[00:01] <SergioMeneses> problema
[00:01] <effie_jayx> perfecto
</pre>
