{|
| '''Warning'''
* This is a '''readonly''' and '''text-based''' archive of a deprecated wiki.
* '''Images''' and '''attachments''' have been removed to conserve space.
* '''Links''' may not work.
* A '''full compressed version''' of the wiki is available on archive.org
|}

__TOC__

----
==== Temas propuestos para la reunión organizativa del martes 25 de Octubre 2011 22:00 horas (UTC -3) en #ubuntu-ar ====

* '''Distribucion de tareas y designacion de responsables'''

** La idea es contar con un responsable principal y uno suplente que permitan la realizacion ininterrumpida de tareas periodicas tales como:
*** <nowiki>[[http://ubuntu.org.ar|Website]]</nowiki>
**** Mantenimiento de contenidos y moderacion de comentarios
**** Actualizacion de cuestiones esteticas<<BR>>
     
*** <nowiki>[[https://wiki.ubuntu.com/ArgentinaTeam|Wiki]]</nowiki>
**** Actualizacion y mantenimiento de contenidos para cada capitulo vigente<<BR>>
       
*** <nowiki>[[https://wiki.ubuntu.com/TeamReports/|Ubuntu Team Reports]]</nowiki>
**** Realizacion en tiempo y forma de los reportes sobre actividades realizadas por el team durante cada mes del año<<BR>>

*** <nowiki>[[http://loco.ubuntu.com/events/|Ubuntu LoCo Events]]</nowiki>
**** Confeccion y mantenimiento de los acontecimientos a realizar por el team<<BR>>

*** Metodologia para designar encargados de produccion y organizacion de
**** Release Parties
**** Ubuntu Global Jams
**** Otros acontecimientos globales y locales<<BR>>
     
*** Otros temas relacionados con los puntos anteriores (respecto de su periodicidad, conveniencia de su actualizacion, importancia para mantener informados a los demas miembros de la comunidad<<BR>>

*** Determinacion de fecha y hora proxima reunion<<BR>>

La concrecion y puesta en funcionamiento de lo que acordemos en esta reunion condicionara la proxima reunion, jueves 27/10, en la que propone tratar la realizacion de la proxima UbuCon (la idea esta, lo que falta es gente que apoye su concrecion efectiva).
----
*** Reunion organizativa del 25 de Octubre 2011
**** <nowiki>[[http://irclogs.ubuntu.com/2011/10/26/%23ubuntu-ar.html#t01:04|Meeting Log]]</nowiki>
**** Conclusiones
***** Grupo de mantenimiento administrativo del site: mhoyos y unimix
****** Encargados de la disponibilidad, sanity checking y actualizacion de la plataforma operativa como asi tambien de la administracion de cuentas de usuarios y sus niveles de privilegios<<BR>>
***** Grupo de mantenimiento de contenidos del site: radhios, juancarlospaco
****** Encargados de elaborar y publicar notas, articulos, noticias y todo contenido que refleje actividad y novedades relacionadas con Ubuntu y Software Libre<<BR>>
***** Grupo de estetica, imagen y diseño: solo se ofrecio juancarlospaco
****** Como la pauta funcional exije un minimo de dos personas, juancarlospaco realizara una convocatoria en busca de gente que quiera colaborar, inclusive con conocimientos de comunicacion, marketing y disciplinas relacionadas para mejorar la presentacion del sitio<<BR>>
***** Grupo de mantenimiento de la wiki: juancarlospaco, sismo, z37a, radhios
****** Generaran una propuesta de como deberia quedar estructurada la wiki, con que contenidos, por que y para que los mismos. La propuesta sera presentada en los proximos dias para que se pueda conocer y hacer aportes de valor<<BR>>
***** Cualquier error u omision detectada, por favor hacer el comentario correspondiente para dejar aclarado el punto que sea<<BR>>
***** Proxima reunion organizativa: Martes 1 de Noviembre 2011, 22 Hs. ART<<BR>>
----
*** Reunion organizativa del 1 de Noviembre 2011
**** <nowiki>[[http://irclogs.ubuntu.com/2011/11/02/%23ubuntu-ar.html#t00:45|Meeting Log]]</nowiki>
**** Conclusiones
***** Grupo encargado de mantener informacion actualizada en Ubuntu Team Reports y Ubuntu LoCo Teams Events/Meetings: EuzkoArima y unimix<<BR>>
***** Grupo de mantenimiento de la wiki: juancarlospaco, sismo, z37a, radhios
****** z37a envio un mail en caracter de borrador de lo que vio analizando la wiki<<BR>>
***** Dado que resultamos ser tres miembros presentes en la reunion y que el proximo tema a tratar requiere de la mayor participacion de gente posible, se dio por terminada con el ultimo punto de la agenda original, "Metodologia para designar encargados de produccion y organizacion" a ser tratado en la proxima reunion.<<BR>>
***** Cualquier error u omision detectada, por favor hacer el comentario correspondiente para dejar aclarado el punto que sea<<BR>>
***** Proxima reunion organizativa: Martes 8 de Noviembre 2011, 22 Hs. ART
