{|
| '''Warning'''
* This is a '''readonly''' and '''text-based''' archive of a deprecated wiki.
* '''Images''' and '''attachments''' have been removed to conserve space.
* '''Links''' may not work and there may be formatting issues.
* A '''compressed''' version with images and the original syntax is in the repo '''Releases'''.
|}

__TOC__

==== השתתפו בשיחה ====

מוביל הדיון:
 moshe742

השתתפו בדיון:
* Ddorda
* lousygarua
* serfus
* avihay
* avishai
* Status0
* Dotan_
* Hauzer
* lior
* liel
* matanya
* elad661
* Gorgula 

==== הנושאים שהועלו בשיחה ====

* נושא: עידכונים
** הוחלט: סיום עידכונים
* נושא: חושבים ומחשבים ומנהיגות מדעית
** סקר בנושא: האם לשתף פעולה עם חושבים ומחשבים ומנהיגות מדעית?
** בעד: 7
** נגד:0
** נמנעים:0
** סקר בנושא: האם לתת לחושבים ומחשבים ולמנהיגות מדעית חדר משלהם עבור תמיכה?
** בעד:0
** נגד:5
** נמנעים:1
*** הוחלט: יש שיתוף פעולה בין אובונטו ישראל ומרכז אילן רמון, תמיכה תנוהל דרך הפורום הרגיל והם יקבלו חדר לתמקשורת בין התלמידים והמדריכים
* נושא: כספי הקהילה
** סקר בנושא: לממן את שליחת הדיסקים והמדבקות איפה שהמקור הפסיקו
** בעד: 5
** נגד:0
** נמנעים:1
*** הוחלט: יוקם צוות בדיקה לרולאפ ו-PVC
* נושא: סיקור שבבניה והזמנה לחרישת וויקי
** הוחלט: בוצע
* נושא: השרת של מיקי
** הוחלט: נדחה
* נושא: רוטציה בתפקידים
** סקר בנושא: קניית רולאפ ושלט PVC שיתאים לכל הארועים שלנו
** בעד: 6
** נגד:0
** נמנעים:1
** סקר בנושא: כל סוף פגישה ייבחר אחראי לפגישה הבאה. במידה שהוא לא מגיע בוחרים באחראי מבין אלו שהגיעו
** בעד: 4
** נגד:0
** נמנעים:0
** סקר בנושא: moshe742 אחראי דיון במידה שיש בעיות
** בעד: 3
** נגד:0
** נמנעים:2
* נושא: סטטוס0 ופיתוח הקהילה
** הוחלט: לא יהיה שימוש בחלקים מפייסבוק באתר אך נעשה שם פרסום ללא חדירה לפרטיות
* נושא: מתנדבים באייקון ובפסטיבל המדע
** הוחלט: יועלה ברשימת התפוצה במייל
השיחה התקיימה בתאריך Thursday, 02-Sep-2010 21:30:46.

==== לוג השיחה ====

<moshe742> !logon

<Hoborg> moshe742 started the logging at Thursday, 02-Sep-2010 19:08:13

<moshe742> אוקי, עידכונים

<moshe742> !topic עידכונים

<Hoborg> Next topic: עידכונים

<moshe742> דור, בזמנך החופשי

<moshe742> Ddorda, אתה מתחיל?

<Ddorda> כן

<Ddorda> אז ככה

<Ddorda> האתר מתקדם בצעדי ענק

<Ddorda> התחושה שלי היאשהוא ישוחרר ממש בשבוע שבועיים הקרובים

<Ddorda> העיצוב סודר, יש לנו אזור שאלות ותשובות, כתבות, צ'אט באתר

<Ddorda> עמוד וויקי שבתהליכי בנייה וייבוא נתונים מהוויקי הקודם

<Ddorda> שעליו ארחיב קצת בהמשך

<lousygarua> יש הבדל בין הוויקי באתר החדש והוויקי של הלוקו?

<Ddorda> הזמנתי את הכתובת ubuntu.org.il שתשרת אותנו

<Ddorda> כן

<Ddorda> הוויקי באתר החדש יכיל גם את הוויקי של הלוקו שבעברית

<Ddorda> אבל יכיל תכנים נוספים, כמו מה שהיה בוויקי הישן של אובונטו ישראל

<Ddorda> ותכל'ס אני מצפה מהדמיון של המשתמשים להשתמש בו כראות עינם

<lousygarua> אז כל מיני מדריכים וטיפים יילכו לאתר החדש ולא לוויקי שבשרתים של אובונטו העולמי

<Ddorda> המשתמשים בטח ימצאו לו שימושים יותר מקוריים ממני

<Ddorda> אמת

<Ddorda> הסיבה שהקמנו וויקי עצמאי ולא המשכנו עם הוויקי באתר העולמי, הוא שהוויקי באתר העולמי פועל על מערכת מאוד איטית ומיושנת

<lousygarua> על איזה שרתים יישב האתר? שלנו או של קנוניקל?

<Ddorda> ולא מעודכנת

<Ddorda> שלנו

<Ddorda> מרגע שנקבל את הכתובת ubuntu.org.il אני מתכוון שנתחיל בשלבי הפצה פנימית של האתר כדי שיתחיל להכיל תוכן ולחיות עבור בדיקות וכד'

<Ddorda> וכשבוע - שבועיים לאחר מכן אני מקווה שכבר נוכל לפרסם את האתר בפומבי

<serfus> אז בכל זאת משלמים על דומיין?

<Ddorda> כמו כן הכתובת ubuntu-il.org תעשה redirect לכתובת החדשה

<avihay> don't you have a free domain from canonical?

<moshe742> אז זה ענין של כחודש מהיום?

<Ddorda> ובהמשך גם ubuntu-il.com

<Ddorda> כל הדומיינים בחינם

<Ddorda> מקנוניקל

<avihay> oh, cool

<avishai> רגע

<Ddorda> moshe742: אני מאמין שכן, לכל היותר

<avishai> לא משנה

<lousygarua> מסקרן אותי, למה אנחנו מממנים שרת?

<avishai> אנחנו לא

<Ddorda> אנחנו לא

<avishai> אני כן

<moshe742> אנחנו לא, השרת נתרם ע"י מישהו

<Ddorda> avishai: אבישי בזמנו הציע את השרת שלו, אין ספק שלא היה יכול להיות לנו סיסאדמין טוב יותר

<lousygarua> אז אבישי הוא דולב החדש? :)

<Ddorda> לא

<moshe742> אני מבין שזה כבר לא סוד, אוקי

<avishai> אין לי שום תפקיד רשמי

<serfus> מתי זה היה סוד?

<avishai> ואין לי זכות או יכולת להתערב בתכנים

<avishai> ואני גם לא רוצה שתהיה לי

<lousygarua> אוקיי סבבה

<Ddorda> אבישי פשוט תורם את השרת, הוא לא מתעסק בו מעבר לכך

<avishai> ועוד משהו

<moshe742> ועוזר אם וכאשר צריך אם יש בעיות, לא יותר

<avishai> אצל דור יושבים גיבויים חיצוניים של האתר שנעשים אוטומטית כל יום

<avishai> הוא יכול להעביר את האתר למקום אחר מתי שבא לו

<avishai> ככה שגם אם אני אשתגע אתם לא תלויים בי

<lousygarua> יפה, מגניב, sqldump ו-rsync? :(

<avishai> דומה

<Ddorda> אוקיי, עכשיו עדכון כספי?

<lousygarua> כן סיימתי לבלבל את המוח

<moshe742> לדעתי כן

<Ddorda> אני חייב לציין שהחודש הגדלנו את הקופה :)

<Ddorda> שנייה אני מסתכל ברישום

<Ddorda> אז ככה

<Ddorda> יש לנו 250₪ מאוגוסט פינגווין

<Ddorda> ועוד 100₪ מתרומות

<Ddorda> וקיבלתי הבטחה לעוד 200₪

<Ddorda> מתישהו בסופ"ש הזה

<Status0> + יש כ 500 שח בקופה שלי שאני יכול להוציא

<Ddorda> מצוין :)

<Status0> למטרת אובונטו ישראל.

<Ddorda> מבחינת הכסף שיושב כבר בקופה של אובונטו ישראל, ישנה גדילה של 50₪

<Ddorda> שזה יפה מאוד :)

<Ddorda> גם על זה ארחיב בהמשך השיחה

<Ddorda> טוב, לדעתי סיימתי עם העדכון, אלא אם כן יש שאלות

<serfus> ממה ההכנסות מאוגוסט פינגווין?

<serfus> כלומר, מה מכרתם?

<moshe742> תרומות של אנשים במהלך הכנס

<Ddorda> לא מכרנו כלום, אנשים תרמו

<Status0> קופה שתרמנו כסף

<Status0> :-)

<serfus> אה, יפה

<avihay> what's happening with transferring content from the ol'e forum system to a new one?

<Ddorda> avihay: אבישי העלה רעיון מאוד נחמד בנושא הזה

<Ddorda> חשבתי לדבר עליו יותר מאוחר כי יש לו פריט באג'נדה

<Ddorda> אם לא אכפת לך :)

<Ddorda> טוב, moshe742 השרביט?

<moshe742> אוקי

<moshe742> !decided סיום עידכונים

* avihay waits patiently

<moshe742> !decide סיום עידכונים

<Ddorda> moshe742: תעשה topic

<moshe742> !topic חושבים ומחשבים ומנהיגות מדעית

<Hoborg> Next topic: חושבים ומחשבים ומנהיגות מדעית

<Dotan_> ערב טוב לכולם

<moshe742> lior, Dotan_ הבמה שלכם

<Ddorda> Dotan_: ערב מצוין :)

<lousygarua> ערב טוב

<Dotan_> תחילת שיתוף פעולה בין הקהילה לבין המרכז הייתה בשנה שעברה

<Hauzer> ערב צח

<Ddorda> Hauzer: אנחנו בפגישה עכשיו

<moshe742> Hauzer, אנחנו בפגישה עכשיו

<Hauzer> מי?

<Ddorda> Hauzer: אנחנו... יש כאן עכשיו פגישה

<Hauzer> OK

<Ddorda> Hauzer: https://wiki.ubuntu.com/IsraeliTeam/Hebrew/Agenda

<Dotan_> התמיכה של הקהילה עזרה מאד לפעילות החינוכית ונשמח לראות כיצד להמשיך באותו עניין לנוחות כולם

<serfus> לדעתי זה רעיון מעולה ואני לא רואה סיבה להפסיק השנה.

<Dotan_> מנהיגות מדעית מעודדת נוער ללימודי מדעים ואסטרונומיה כמודל חיקוי לצעירים מהם

<Ddorda> Dotan_: השאלה היא מה אתם מחפשים. כמו שהיה בעבר שיהיה פורום מתאים?

<lior> רק כדי להבהיר על מה מדובר, חושבים ומחשבים היא תכנית שבמסגרתה הילדים מקבלים את הרקע הראשוני לתכנות על ידי שימוש בturtleart ובהמשך בעזרת scratch

<lior> הם עושים זאת בעזרת netbookים שהם רוכשים המגיעים עם מערכת הפעלה מבוססת אובונטו\

<lior> מתוך מטרה לחשוף אותם לאפשרויות נוספות

<Dotan_> הפורום מאפשר לנוער במנהיגות המדעית במה לקבל תמיכה לימודית כאשר הם פעילים ומפספסים לימודים

<Dotan_> חשוב לאפשר לנוער לבוא לידי ביטוי ולשאול שאלות כל הזמן

<serfus> אני חושב שפורום נפרד זה דווקא לא רעיון טוב, עדיף שהם יקבלו תמיכה כמו כולם וככה יתערבבו וילמדו גם הליכות פורומים

<lior> בחושבים ומחשבים לפורום היו שלושה תפקידים: 1. תמיכה טכנית ברמת התוכנה.

<Dotan_> בדיוק!

<lior> 2. שמירה על קשר בין המדריך לחניכים

<lior> 3. חשיפה לקהילה גדולה יותר שמשתמשת באותה מערכת הפעלה

<Dotan_> וכמה מילים גסות של ציונות - אלו שתי תוכניות מובילות במרכז אילן רמון המאפשרות לשנות מעט את המצב הלימודי של הצעירים

<lior> צריך להפריד כאן בין 2 התכניות. הדרישות של חושבים ומחשבים ומנהיגות מדעית הן שונות

<Dotan_> המצב הנוכחי הוא די נוח ונשמח לשמור על הקיים

<Dotan_> פורום המנהיגות המדעית תופס תאוצה - בסוף החודש הקודם נרשמו לפורום 160 בני נוער נוספים

<lior> צריך לזכור שעבור חלק גדול מהילדים שימוש בפורום הוא אתגר בפני עצמו. לתת להם לחפש את המקום הנכון שבו הם צריכים לפרסם את השאלה שלהם יגרום ליאוש

<lior> אפשר ללמד אותם קצת על הליכות הפורום תוך שמירה על מסגרת של התכנית

<moshe742> Dotan_, lior קחו בחשבון שהם יצטרכו להירשם לפורום החדש כשהוא יפתח

<lousygarua> אני פה?

<moshe742> אתה פה

<lousygarua> יש קצת שקט, מה זה אומר

<Dotan_> זה אומר שעכשיו תורך

<moshe742> קהילה, יש טענות מענות? או שאפשר לגשת להצבעה?

<liel> moshe742: קח בחשבון שאין הצבעה מרובת אפשרויות עדיין

<Ddorda> lior: האם בא בחשבון בשלב זה לעבור למחשבים שמריצים אובונטו נקי במקום מערכת מבוססת אובונטו? בעבר היה לנו כל מני בעיות שקשורות ספציפית במערכת שהגיעה עם המחשבים

<serfus> זה נראה לי רעיון מעולה גם

<serfus> אני לא חושב שהמערכת היתה טובה במיוחד כמו שאובונטו יכולה להיות

<liel> Ddorda: אם בא בחשבון, נראה לי שכדאי לפתוח על זה הצבעה

<lior> החלטה על מערכת ההפעלה היא שלי בתור מי שמרכז את התכנית, וכלקח משנה שעברה החלטתי שהמערכת השנה תהיה אובונטו נקי עם כמה תוכנות נוספות שמותקנות מראש

<lousygarua> אני שמח לשמוע

<lousygarua> נשמע לי רעיון יותר אובונטו נקי

<moshe742> אני עוד רוצה לדבר איתך על זה, בדקת את אדובונטו?

<lior> חלק מזה בא בעקבות טענות שקראתי בפורום

<Ddorda> lior: מעולה

<moshe742> הצבעה?

<lousygarua> אני אוהב לשכוח מילים

<lior> בדקתי ומבחינתי זה לא כל-כך משנה עם זה יהיה אובונטו או edubuntu

<serfus> lior, אתה יכול להכין דיסק התקנה משלך עם התוכנות שאתה רוצה שיהיו

<lousygarua> על מה יש להצביע פה?

<moshe742> האם יש התנגדות לשימוש בפורום שלנו לטובת חושבים ומחשבים?

<Dotan_> ומנהיגות מדעית, לא לשכוח

<Ddorda> לי ממש אין התנגדות, להפך

<matanya> מה ההבדל בינם לבין כל משתמש אקראי?

<moshe742> אוקי, אז יהיה מנהיגות מדעית וחושבים ומחשבים

<Dotan_> אלה מגיעים כקבוצות אורגניות עם מטרה ומשימה וגוף מארגן מאחריהם

<Dotan_> מרכז אילן רמון

<moshe742> Dotan_, אתה לא צריך לשכנע, אנו שואל כדי שזה יהיה רשמי, לא יותר

<serfus> אני חושב שצריך להיות פורום להם רק לטעם שמירת הקשר והחלק החברתי יותר, לדעתי תמיכה צריכה להתבצעה בפורום התמיכה הכללי

<serfus> אין שום סיבה שלא

<moshe742> אוקי, אני חושב שאפשר לעבור אם כך לנושא הבא, לא?

<Ddorda> רגע, אז מה קבענו?

<lior> אני הייתי מעדיף שהתמיכה עבור חושבים ומחשבים תתבצע בפורום פנימי

<moshe742> אוקי, אז לא עוברים בינתיים

<moshe742> קבענו שיש שיתוף פעולה, צריך לסכם אם יש להם חדר משלהם לתמיכה או לא

<liel> moshe742: בנוגע ל־decide מקודם, הוא פשוט לא נותן פלט אבל חשוב שתכתוב כי זה ירשם בסיכום הטקסט

<serfus> טוב, אני מניח שהעיקר שיש שיתוף פעולה ואחר כך אפשר לדבר יותר על פרטים כאלה

<moshe742> liel, סבבה

<Ddorda> אני חושב שכן כדאי שיהיה להם פורום משלהם כדי להיות בקשר עם המדריך ולפעילויות פנימיות, אבל כל השאר לדעתי צריך להיות בפורומים הרגילים

<Ddorda> כדי שגם אם יום אחד (חלילה!) ייגמר המיזם הם ידעו לאן לפנות

<lousygarua> אני מסכים עם Ddorda

<Ddorda> כלומר שאם הם עושים דברים שקשורים בתיכנות זה יתבצע בפורום תיכנות, ואם משהו שמתעסק בבעיה באובונטו זה יהיה בפורום המתאים

<lior> צריך לזכור שהרוב המוחלט של הילדים מגיע ללא רקע באובונטו או בשימוש בפורמים

<serfus> זאת גם דעתי

<serfus> lior, כאן בדיוק הם ילמדו את זה

<moshe742> זה גם זמן טוב מבחינתם ללמוד את זה, כשיש קהילה תומכת מסביב ולא כשהם נכנסים למקום שלא מכיר אותם

<Ddorda> lior: נראה לי שאם זה תהליך שלא ייקח יותר מדי משאבים, יהיה עדיף ללמד אותם להסתדר בפורום כפורום ולא רק בחדר מותאם

<serfus> lior, אני חושב ששנה שעברה קצת נמנע מהם ללמוד את זה דווקא בגלל שהם קיבלו תמיכה בפורום שלהם ואפשר היה לראות את זה בהבדלים בין ההודעות ששם לבין שאר הפורום

<lousygarua> זה גם פורום של אנשים נחמדים

<lior> אני יודע

<lior> פרסמתי גם אני מספר הודעות וקיבלתי תשובות נהדרות

<moshe742> אגב, הילדים מוזמנים לשאול גם פה שאלות, לא רק בפורום

<lousygarua> הדבר היחיד שמרתיע אותי זה שהילדים יציפו את הפורומים הרגילים בכל מיני "דחוףףףףףףףףףף!@#!@#!@" וכאלה

<Ddorda> lousygarua: בשביל זה מלמדים אותם לכתוב בפורום

<lousygarua> Ddorda: ואת זה הם ילמדו דרך המיזם?

<lior> הבעיה היא שלא בכל המקומות שבהם אנחנו מדריכים יש אינטרנט זמין

<elad661> אם הם יציפו, תנעלו את האשכולות ותסבירו להם את הכללים. מה כל כך קשה בזה?

<lior> ולכן להדגים להם איך עושים זאת זו לא אופציה בכלל

<moshe742> אתם יכולים לפתוח אשכול לדוגמה

<lousygarua> elad661: להסביר לכל ילד בנפרד מחדש? זה לא מעשי

<moshe742> איך כן לשאול בפורום, ככה הם יראו מה כן לעשות

<elad661> lousygarua: בשביל זה יש אשכולות דביקים

<Ddorda> לדעתי אם זה אכן מסובך מדי, זה לא יהיה נורא אם יהיה להם פורום עצמאי, אבל עדיף שישתלבו נכון בפורומים

<lior> לא תמיד יש חיבור אינטרנט במקומות בהם אנחנו מדריכים את הילדים

<elad661> lior: אפשר להכין סדרת צילומי מסך שמסבירה בדיוק איך שואלים שאלה בפורום

<elad661> ולהביא אותה למקומות שבהם אין אינטרנט

<moshe742> lior, הרעיון שיהיה אשכול דביק שבו אתם מסבירים איך לשאול שאלות וכו'

<moshe742> ככה הם ילמדו איך לשאול וגם ירוויחו לעתיד את הידע

<Ddorda> הרעיון של אלעד נשמע לי מצוין

<Ddorda> lior: אני מאמין שאפילו מישהו מהקהילה יתנדב לעשות דבר כזה

<moshe742> הרי בסופו של דבר לא רק הילדים לא תמיד יודעים לשאול שאלות

<elad661> Ddorda: ליאור בדיוק שאל אותי בפרטי אם אני מוכן לעשות את זה, לצערי אני לא יכול לעשות את זה מכיוון שאני לא מכיר את הפורומים שלכם ואת הכללים וכל זה

<Ddorda> אני מוכן, ואני מאמין שלא חסרים אנשים שיעזרו לי

<moshe742> elad661, אתה מוזמן להצטרף

<elad661> moshe742: אני לא משתמש באובונטו :P

<moshe742> Ddorda, אתה יכול לבנות עלי, גם ככה זה הולך להיות חלק מהתפקיד שלי כאחראי בפורום

<Ddorda> moshe742: אתה הולך להיות אחראי בפורום?

<Ddorda> טוב לדעת :P

<moshe742> הוחלט שאני ואתה אחראים, לא?

<Ddorda> moshe742: כן, אבל זה היה עוד בפורום הקודם, לדעתי עוד נצטרך להצביע על זה מחדש כי הסיטואציה שונה

<moshe742> אוקי, סבבה

<Ddorda> אבל בסדר

<liel> Ddorda: לפתוח הצבעה?

<Ddorda> liel: חכה...

<Ddorda> lior: נשמע לך בסדר?

<lior> אם יהיה איזשהו הסבר ברור גם לאנשים שהם זרים לעולם המחשבים, אז אני מוכן לקבל את הגישה של לשלוח אותם ברחבי הפורום

<lior> זה בהחלט יהיה מסר חינוכי

<lior> ויעזור להם בהמשך

<Ddorda> lior: כלומר, מרמה של לפתוח את הדפדפן ועד ההגעה לפורום המתאים

<moshe742> זה הרעיון, אחרי הכל זה יעזור גם בקהילה לחדשים שלא מכירים התנהלות בפורום

<Status0> חברים לדעתי תנהלו דף ויקי ששם יהיה כתוב - מי ומתי וכו' ומי שרוצה ירשום את עצמו

<elad661> Ddorda: אם כבר עושים הסבר כזה, תסבירו גם איך להשתמש בתוכנת הצ'אט ברירת המחדל כדי להתחבר לכאן ולשאול שאלות

<moshe742> lior, אז יש הסכמה?

<Status0> ושאנשים חדשים שיבוא יוכלו להרשם ולרשום בקלות יותר להתנדב ... :-)

<moshe742> אוקי, הצבעה? או שכולם מסכימים?

<lousygarua> Ddorda: lior: יאללה, הצבעה?

<Ddorda> למה Ddorda? משה מעביר את הדיון :P

<moshe742> אוקי

<moshe742> !polon

<moshe742> !pollon

<moshe742> מה הפקודה?

<elad661> moshe742: אני חושב שאתה צריך לציין מה השאלה ששואל הסקר

<Ddorda> זו אמורה להיות הפקודה

<Ddorda> !polloff

<Ddorda> !pollon

* ** lousygarua_ is now known as lousygarua

<Ddorda> moshe742: לא נתת תוכן להצבעה

<moshe742> !pollon האם לשתף פעולה עם חושבים ומחשבים ומנהיגות מדעית?

<Hoborg> The poll is now on and the subject is: האם לשתף פעולה עם חושבים ומחשבים ומנהיגות מדעית?. Vote !yes !no !avoid !

<moshe742> +1

<elad661> +1

<matanya> +1

<lousygarua> +1

<serfus> +1

<Status0> +1

<lousygarua> אבל מה לגבי פורום משלהם אול לא?

<moshe742> זו השאלה הבאה

<Ddorda> +1

<moshe742> יש עוד מישהו?

<Ddorda> לר נראה לי

<moshe742> !polloff

<Hoborg> The poll is now closed and there are the results:

<Hoborg> Yes:7

<Hoborg> No:0

<Hoborg> Avoided:0

<Hoborg> Result: yes

* ** ChanServ sets mode: +q *!*@unaffiliated/ddorda/bot/hoborg

* ** ChanServ sets mode: -q *!*@unaffiliated/ddorda/bot/hoborg

<moshe742> !pollon האם לתת לחושבים ומחשבים ולמנהיגות מדעית חדר משלהם עבור תמיכה?

<Hoborg> The poll is now on and the subject is: האם לתת לחושבים ומחשבים ולמנהיגות מדעית חדר משלהם עבור תמיכה?. Vote !yes !no !avoid !

<moshe742> אתם מוזמנים להצביע

<Ddorda> +1

<lousygarua> -1

<Status0> +1

<matanya> 0

<moshe742> Ddorda, זה עבור תמיכה, הם מקבלים חדר לתקשורת בלי קשר, לא?

<moshe742> -1

<elad661> -1

<elad661> Ddorda: אתה לא רוצה שהם יקבלו תמיכה כמו כולם?

<Ddorda> אה.. כן, טעות שלי

<Ddorda> -1

<lousygarua> לול גדול

<Ddorda> חשבתי חדר באופן כללי

<Status0> חחח גם אני

<Status0> -1

<moshe742> טוב, אני מקווה רק שזה לא יבוא על חשבון ההצבעה הקודמת

<Ddorda> לא נורא, לוגים אפשר לסדר

<Ddorda> הלאה

<moshe742> !polloff

<Hoborg> The poll is now closed and there are the results:

<Hoborg> Yes:1

<Hoborg> No:5

<Hoborg> Avoided:1

<Hoborg> Result no

* ** ChanServ sets mode: +q *!*@unaffiliated/ddorda/bot/hoborg

* ** ChanServ sets mode: -q *!*@unaffiliated/ddorda/bot/hoborg

<moshe742> !decided יש שיתוף פעולה בין אובונטו ישראל ומרכז אילן רמון, תמיכה תנוהל דרך הפורום הרגיל והם יקבלו חדר לתמקשורת בין התלמידים והמדריכים

<moshe742> !topic כספי הקהילה

<Hoborg> Next topic: כספי הקהילה

<Ddorda> moshe742: תורי?

<moshe742> כן

<Ddorda> אוקיי

<Ddorda> אז כמו שסיפרתי הכנסות יש בשפע

<Ddorda> וזה הזמן להתחיל לדבר על הוצאות

<Ddorda> קודם־כל, המשכתי בשליחת דיסקים ומדבקות לאנשים שהזמינו

<Ddorda> למרות שעמותת המקור הפסיקה לממן את זה

<Ddorda> וקיוויתי שיהיה ניתן לכסות את ההוצאות האלה (עם חשבונית כמובן)

<Ddorda> מדובר בהוצאות מאוד קטנות ולדעתי כל שקל משתלם.

<serfus> נראה לי מקובל בהחלט

<matanya> מעדות אישית - משתלם

<Ddorda> אני אפתח על זה הצבעה?

<lousygarua> התרומות זה עדיין מסודר דרך עמותת המקור כן?

<moshe742> לדעתי כן

<Ddorda> lousygarua: כן

<Ddorda> !pollon לממן את שליחת הדיסקים והמדבקות איפה שהמקור הפסיקו

<Hoborg> The poll is now on and the subject is: לממן את שליחת הדיסקים והמדבקות איפה שהמקור הפסיקו. Vote !yes !no !avoid !

<Ddorda> +1

<moshe742> +1

<serfus> +1

<Status0> +1

<lousygarua> 0

<matanya> +1

<Ddorda> טוב

<Ddorda> זה כולם?

<Ddorda> elad661: ?

<Ddorda> טוב, כך או כך זה רוב...

<Ddorda> !polloff

<Hoborg> The poll is now closed and there are the results:

<Hoborg> Yes:5

<Hoborg> No:1

<Hoborg> Avoided:1

<Hoborg> Result: yes

* ** ChanServ sets mode: +q *!*@unaffiliated/ddorda/bot/hoborg

<lousygarua> באג בהובורג!

* ** ChanServ sets mode: -q *!*@unaffiliated/ddorda/bot/hoborg

<Ddorda> כן

<lousygarua> הוא זוכר את אלעד מפעם קודמת

<Ddorda> עוד הוצאות שעלו, זה הוצאות לטווח ארוך

<Ddorda> רעיונות שלי עלו: רולאפ לדוכן, PVC לארועים קהילתיים

<Ddorda> רולאפ יתאים לדוגמה לדוכן באוגוסט פינגווין, PVC יתאים לאובונטו על הדשא

<Ddorda> היתרון הוא שזו הוצאה חד פעמית

<serfus> אני בעד

<Ddorda> על שניהם?

<serfus> אפשר להשתמש בהם בכל דוכן, וזה מעלה את המראה בהרבה

<moshe742> גם צריך פליירים להכנה בשביל פרסום

<serfus> לא, מה זה pvc ?

<lousygarua> מה זה ? חתיכת קרש?

<Ddorda> serfus: PVC זה החומר שממנו עושים את כל השלטים שתמיד רואים.. חומר עבה כזה שמרגיש קצת כמו גומי

<Ddorda> עבה יחסית לנייר אני מתכוון

<Ddorda> כמעט כל פרסום שעושים משתמשים בזה

<lousygarua> כדאי להחליט על לוגו לפני, לא?

<moshe742> רולאפ לא יעשה את העבודה גם כן במצב כזה?

<serfus> אז אם כך, מה המטרה באמת של הרולאפ

<lousygarua> מה זה? חתיכת קרש?

<Dotan_> יאללה ביי

<Ddorda> PVC זה ממש גדול, זה מתאים לתנאי שטח

<elad661> Ddorda: מצטער, בדיוק אכלתי כשהייתה ההצבעה שפיספסתי

<moshe742> כבר חוזר

<lior> תודה רבה לכולם, לילה טוב.

<elad661> Ddorda: לדעתי זה תלוי מה יהיה כתוב עליו

<moshe742> חזרתי

<Ddorda> ברור, הכוונה היא שיהיה שלט שמתאים לכל הפעילויות

<Ddorda> משהו מאוד כללי

<Ddorda> למשל "אובונטו ישראל" או משהו כזה

<Ddorda> כנ"ל על הרולאפ

<serfus> lior, להתראות

<elad661> אם הפונט החדש של אובונטו לעברית כבר מוכן, כדאי שתשתמשו בו

<Ddorda> elad661: הוא עוד לא מוכן לגמרי, אבל זה רעיון לא רע בכלל! :)

<elad661> זה מובן מאליו

<moshe742> זה אומר שנצטרך לעשות את זה בעוד כמה זמן ולא עכשיו

<Ddorda> אני מציע שכדי לא לעקב את הפגישה, נקבע צוות שיחליט מה יהיה על הרולאפ וה־PVC

<Ddorda> moshe742: לווא דווקא. אפשר להשתמש בפונט הנוכחי פשוט

<Ddorda> זה לא יהיה נורא עם ה־ל לא תהיה זהה

<Ddorda> :P

<moshe742> אוקי, סבבה

<Ddorda> ושהצוות הזה גם ימצא מחירים וכד'

<serfus> כמה אתה מעריך שזה יצא?<

<moshe742> במה PVC עדיף על רולאפ?

<Ddorda> אני אישית ממש אשמח לראות את ה־PVC באובונטו על הדשא

<lousygarua> מה זה רולאפ לעזאזל

<Ddorda> moshe742: PVC מותחים בין עצים וכד'

<moshe742> פוסטר שליף (בערך)

<elad661> Ddorda: במקרה הזה אפשר גם להשתמש בסוג אחר וזול יותר של יריעה, לאו דווקא PVC

<Ddorda> elad661: PVC זה סוג זול של יריעה

<elad661> נדמה לי ראיתי פעם כאלו שעשו את זה עם ברזנט

<moshe742> Ddorda, כמה זה דחוף לקבל על זה החלטה? כלומר האם אפשר לדחות לפגישה הבאה?

<Ddorda> moshe742: על להקים קבוצה?

<lousygarua> pvc הבנתי אבל רולאפ?

<Ddorda> לדעתי שווה להצביע על זה כבר עכשיו

<lousygarua> פוסטר שליף בערך?

<lousygarua> לא הייתי בצופים :(

<Ddorda> http://www.studio72.net/rollup_reklama.jpg

<Ddorda> הנה

<lousygarua> כן בדיוק הבנתי

<Ddorda> טוב, בואו נצביע על זה ואז נקבע מי יהיה בקבוצה?

<Ddorda> או שכל מי שירצה להיות בקבוצה הזו יפנה אלי?

<Ddorda> אני מבטיח לא לדחות אף אחד :P

<lousygarua> אני חושב שאני מעוניין, אבל רק חושב

<Ddorda> נניח עד 5 אנשים

<Ddorda> אז בואו נצביע

<moshe742> גם אני חושב שאני מעונין

<Ddorda> !pollon קניית רולאפ ושלט PVC שיתאים לכל הארועים שלנו

<Hoborg> The poll is now on and the subject is: קניית רולאפ ושלט PVC שיתאים לכל הארועים שלנו. Vote !yes !no !avoid !

<Ddorda> +1

<lousygarua> +1

<Ddorda> liel: ?

<moshe742> +1

<Ddorda> Hauzer: ?

<matanya> 0

<Ddorda> elad661: ?

<Ddorda> Gorgula: ?

<Ddorda> serfus: ?

<Ddorda> Shualdon: ?

<serfus> +1

<serfus> הוא עדיין רואה את ההצבעה הקודמת שלי

<elad661> +1

<moshe742> של כולנו

<Ddorda> serfus: לא נורא, העיקר שאנחנו מבינים מה קורה

<Ddorda> אח"כ נטפל בזה

<serfus> אוקיי

<serfus> אבל אני חושב שאם מדובר בהרבה כסף, עדיף להתפשר על אחד מהם ולא את שתיהם

<Ddorda> כן

<Gorgula> +1

<Ddorda> אם הקבוצה תראה שזה יותר מדי היא תעלה את זה בפני הקהילה

<moshe742> אבל כמה זה יותר מידי?

<Ddorda> שלא נבזבז את המעט שיש לנו

<Ddorda> הממ, מה דעתכם?

<lousygarua> רולאפ פשוט זה משהו כמו 250 שקל

<lousygarua> לא יודע אם זה עם הדפסה או לא

<moshe742> אני חושב שאפשר להשיג ב-250 עם הדפסה

<Hauzer> dd

<Ddorda> Hauzer: ?

<lousygarua> אפשר להזמין 10 כאלה במכיר של 160 לאחד!

<lousygarua> Ddorda: הוא אמר 'גג'

<elad661> אבל צריך רק אחד

<lousygarua> לדעתי

<lousygarua> למכיר של הרולאפ

<elad661> *מחיר

<lousygarua> אופס

<Ddorda> גם לדעתי

<Ddorda> טוב, אז בפגישה הבאה הקבוצה תעלה בפני הקהילה את המחירים שהיא מצאה?

<moshe742> לדעתי כן

<lousygarua> נשמע לי טוב

<Ddorda> וסבבה

<Ddorda> משה, נושא הבא?

<moshe742> !decided יוקם צוות בדיקה לרולאפ ו-PVC

<Ddorda> אחלה

<Ddorda> הלאה

<moshe742> !topic סיקור שבבניה והזמנה לחרישת וויקי

<Hoborg> Next topic: סיקור שבבניה והזמנה לחרישת וויקי

<moshe742> Ddorda, ?

<Ddorda> כן

<Ddorda> האתר עומד לקום

<elad661> מזלטוב

<Ddorda> ואני רוצה להזמין את כל מי שנמצא כאן שבימים הקרובים ייכנס לאתר ויחפש בעיות וידווח לנו

<Ddorda> לנו = כאן בחדר יספיק :)

<Ddorda> חוץ מזה, אנחנו מקימים וויקי חדש כמו שסיפרתי בהתחלה

<Ddorda> כדי לשמור על כל המידע מהפורומים, רעיון (מעולה לדעתי) שאבישי העלה

<lousygarua> האתר כבר באוויר או שנקבל איזה הרשאה או משהו?

<Ddorda> היה לקחת פוסטים טובים ולסכם אותם לוויקי

<elad661> יעזור אם תיתן לינק לאתר לטובת אנשים כמוני שלא ממש מעורבים באובונטו ישראל ורוצים לעזור

<Ddorda> הוא כבר באוויר

<lousygarua> וואלה

<Ddorda> http://ubuntu-il.sys-nodes.com

<Ddorda> אבל זו לא תהיה הכתובת שלו

<Ddorda> בקרוב מאוד נשנה כתובת

<elad661> דור, Firefox לא יכול למצוא את השרת ב־ubuntu-il.sys-nodes.com.

<Ddorda> לכתובת http://ubuntu.org.il

<elad661> אתה בטוח שזו הכתובת?

<moshe742> Ddorda, זה לא עובד

<Ddorda> http://ubuntu-il.sys-notes.com

<Ddorda> התבלבלתי עם ה־d

<elad661> הכתום מאוד מפריע בעיניים לדעתי

<elad661> בולט מדי

<Ddorda> אל תפיצו יותר מדי את הכתובת הזו, כי היא זמנית מאוד

<Ddorda> elad661: דיווחים לא עכשיו, כדי שנתקדם בשיחה

<Ddorda> בתום השיחה אתם מוזמנים

<Ddorda> כמו שאמרתי לגבי הוויקי

<Ddorda> יש כבר וויקי

<Ddorda> http://wiki.ubuntu-il.sys-notes.com

<Ddorda> אתם מוזמנים להתחיל לעבוד על דברים שם

<Ddorda> וכמו שהצעתי, לסכם פוסטים מהפורום

<matanya> יש לי מילה בנושא

<Ddorda> matanya: דבר :)

<matanya> אם אפשר בבקשה, לעבוד מסודר, כדי שלא יהיה בלאגן ונתפזר מידי

<moshe742> הוויקי לא עובד כרגע

<matanya> בעיקר מכיוון ששירותים מסוימים והרחבות לא מותקנות

<matanya> ויש שם קצת חוסר סדר

<matanya> זהו

<moshe742> נושא הבא?

<Ddorda> http://ubuntu-il.sys-notes.com/wiki/%D7%A2%D7%9E%D7%95%D7%93_%D7%A8%D7%90%D7%A9%D7%99

<Ddorda> בקיצור, אני מאוד אשמח לראות קצת פעילות

<Ddorda> אפילו שהאתר עוד לא קם

<Ddorda> ככה נמצא באגים וככה האתר יהיה פעיל כשיעלה

<Ddorda> זהו :)

<Ddorda> מבחינתי הלאה

<moshe742> !decided בוצע

<moshe742> !topic השרת של מיקי

<Hoborg> Next topic: השרת של מיקי

<Ddorda> הוא פה בכלל?

<moshe742> לא נראה לי

<moshe742> לדחות?

<serfus> הוא לא כאן, ואם אני לא טועה הוא אמר שהוא מתגייס לצבא והשרת ירד מהפרק

<Ddorda> לדעתי כן.. זה בעייתי להחליט על ה שרת שלו כשהוא לא כאן

<moshe742> אוקי, נדחה

<Ddorda> serfus: וואלה? נו טוב..

<moshe742> !decided נדחה

<Ddorda> moshe742: לדעתי בטול, כשיחזור נראה מה קורה

<Ddorda> בוטל*

<Ddorda> באמת לא ראיתי אותו כאן כבר כמה זמן

<moshe742> !topic רוטציה בתפקידים

<Hoborg> Next topic: רוטציה בתפקידים

<moshe742> serfus, הצעה שלך, דבר:)

<Ddorda> serfus: !

<serfus> לא דיברתי על תפקידים בכללי

<serfus> רק מנהל הפגישות

<serfus> בקיצור

<Ddorda> אגב, status0 הלך אבל השאיר לי את התוכן שהוא רוצה להציג

<serfus> לדעתי, כל סוף פגישה יוחלט על מנהל הפגישה הבאה

<serfus> ככה כל חודש יהיה אחד אחר

<moshe742> סבבה, זה הנושא הבא אחרי הנוכחי

<Ddorda> אם כבר מעלים את הנושא הזה, לדעתי יהיה מגניב לעשות כמו שאובונטו בריטניה עושים

<serfus> זאת דרך מאוד פשוטה לתת לאנשים להיות יותר מעורבים בקהילה בלי צורך בידע מסוים או וותק

<serfus> Ddorda, כן?

<Ddorda> כל תחילת פגישה מי שרוצה להריץ את הפגישה מציע את עצמו

<Ddorda> וזהו

<moshe742> ככה גם אפשר לראות אם אותו אדם רציני מספיק לתפקידים גדולים יותר

<serfus> אני חושב שעדיף בסוף כל פגישה על הפגישה הבאה

<serfus> ככה יהיה יותר מסודר

<Ddorda> אבל אז זה כובל אותו לפגישה הבאה

<serfus> גם המנהל יוכל להתכונן, להכיר את הבוט וכו'

<serfus> נכון

<Ddorda> אה.. כן.. יש בזה משהו

<Ddorda> אז אני בעד

<Ddorda> serfus: רוצה לפתוח על זה הצבעה? :P

<moshe742> הוא יכול?

<Ddorda> לא יודע

<serfus> זה תפקיד מאוד קל להעברה אז גם אם נבחרת לפגישה הבאה ואתה לא יכול להגיע והודעת רק יומיים לפני אפשר למצוא מחליף

<Ddorda> כן

<Ddorda> בהחלט

<Ddorda> רעיון מצוין! :)

<Ddorda> moshe742: מקובל עליך?

<serfus> קדימה, לכו על הצבעה

<lousygarua> אני דווקא יותר אוהב את הרעיון שמישהו מציע את עצמו בתחילת הפגישה

<moshe742> אני חושב שכדאי שתמיד יהיה מישהו שהקהילה סומכת עליו שיוכל לקחת פיקוד במקרה הצורך

<Ddorda> בוא נשלב בין שתי ההצעות

<lousygarua> אני מתנדב אפילו להכין דף נחמד שמסכם את הפקודות של הבוט

<Ddorda> קובעים פגישה מראש

<Ddorda> אם הוא לא מופיע ולא מצא מי שיחליף אותו מראש

<Ddorda> אז קובעים במקום

<moshe742> מתאים

<serfus> כן, תמיד אפשר להסתדר

<moshe742> החלק שחשוב לי זה שתמיד יהיה מישהו שיוכל לקחת פיקוד אם ראש הישיבה מתגלה כדולב הבא

<lousygarua> אני צריך לזוז

<lousygarua> חוזר בקרוב

<Ddorda> אוקיי

<Ddorda> moshe742: אז בעת צרה אתה רוצה להיות האחראי?

<moshe742> אוקי, ואם אני לא יכול להגיע אמנה מחליף

<moshe742> מתאים לי

<Ddorda> הצבעה?

<serfus> קדימה

<moshe742> אבל אני צריך להיבחר שוב שהקהילה סומכת עלי עבור זה

<serfus> אממ בסדר :)

<moshe742> !pollon רוטציה בתפקיד מנהל הישיבה ב-IRC

<Ddorda> !pollon כל סוף פגישה ייבחר אחראי לפגישה הבאה. במידה שהוא לא מגיע בוחרים במקום אחראי. אם יש בעיות moshe742 אחראי

<Ddorda> !polloff

<Hoborg> The poll is now closed and there are the results:

<Hoborg> Yes:7

<Hoborg> No:0

<Hoborg> Avoided:1

<Hoborg> Result: yes

* ** ChanServ sets mode: +q *!*@unaffiliated/ddorda/bot/hoborg

<Ddorda> !pollon כל סוף פגישה ייבחר אחראי לפגישה הבאה. במידה שהוא לא מגיע בוחרים במקום אחראי. אם יש בעיות moshe742 אחראי

<Ddorda> +1

<moshe742> דקה, הובורג מושתק

<Ddorda> כן, אני יודע

<Ddorda> לא קריטי

<serfus> +1

<matanya> 0

<moshe742> +1

* ** ChanServ sets mode: -q *!*@unaffiliated/ddorda/bot/hoborg

<Ddorda> זהו?

<Ddorda> אין עוד אנשים?

<Ddorda> לאן כולם הלכו?

<elad661> אני כאן אבל נמנע מהצבעה

<moshe742> אז תצביע 0, ככה נדע שאתה נמנע

<elad661> 0

<elad661> וזה לא שיש לי משהו נגדך, פשוט אני לא מכיר אותך מספיק טוב כדי להחליט בנושא.

<matanya> כנ"ל

<moshe742> לגיטימי, לכן חשוב לי שאנשים יצביעו גם עלי

<moshe742> אחרי הכל אולי אני עושה משהו לא בסדר? אם לא נצביע על זה לא נדע

<serfus> אבל עיקר ההצבעה הוא על הרעיון של רוטציה בתפקיד

<moshe742> נעשה את זה בנפרד

<moshe742> יותר מדויק לכן רציתי לעשות את זה בנפרד

<serfus> אוקיי אז בואו נעשה את זה בנפרד

<moshe742> elad661, matanya האם אתם בעד הרוטציה?

<elad661> כן

<matanya> כן

<Ddorda> בוודאי!

<moshe742> אוקי, אז נעשה בנפרד, ככה הם לא יצטרכו להימנע בגלל שגם אני שם

<moshe742> וגם זה יראה אם מאמינים בי

<Ddorda> !pollon כל סוף פגישה ייבחר אחראי לפגישה הבאה. במידה שהוא לא מגיע בוחרים במקום אחראי.

<elad661> +1

<matanya> +1

<Ddorda> +1

<moshe742> +1

<Ddorda> סבבה

<Ddorda> !polloff

<Hoborg> The poll is now closed and there are the results:

<Hoborg> Yes:8

<Hoborg> No:0

<Hoborg> Avoided:0

<Hoborg> Result: yes

* ** ChanServ sets mode: +q *!*@unaffiliated/ddorda/bot/hoborg

<Ddorda> moshe742: אל תשחרר אותו

<Ddorda> שיהיה קצת בשקט

<elad661> באג בהובורג?

<moshe742> אוקי

<serfus> +1

<Ddorda> כן, גילינו כמה :)

<elad661> נראה לי שזה בגלל ששכחת לסגור את הסקר הקודם לפני שפתחת חדש

<Ddorda> לא.. בכללי יש באג

<moshe742> זה קורה בלי קשר

<Ddorda> הלאה

* ** ChanServ sets mode: -q *!*@unaffiliated/ddorda/bot/hoborg

<Ddorda> !pollon moshe742 אחראי דיון במידה שיש בעיות

<Hoborg> The poll is now on and the subject is: moshe742 אחראי דיון במידה שיש בעיות. Vote !yes !no !avoid !

<Ddorda> +1

<moshe742> +1

<elad661> 0

<matanya> 0

<serfus> +1

<moshe742> עוד מישהו?

<Ddorda> !polloff

<Hoborg> The poll is now closed and there are the results:

<Hoborg> Yes:6

<Hoborg> No:0

<Hoborg> Avoided:2

<Hoborg> Result: yes

* ** ChanServ sets mode: +q *!*@unaffiliated/ddorda/bot/hoborg

<moshe742> טוב, נושא הבא

<moshe742> !topic סטטוס0 ופיתוח הקהילה

* ** ChanServ sets mode: -q *!*@unaffiliated/ddorda/bot/hoborg

<Ddorda> אוקייאני אכתוב את מה שהוא רצה

<moshe742> Ddorda, אמרת שאתה מעלה את זה, לא?

<Ddorda> כי הוא לא כאן

<Ddorda> הוא השאיר לי טקסט לשלוח

<Ddorda> היי כולם אני דניאל קורוטקין. אני עובד מגיל 16 במחשבים בהרבה נושאים. לפני כשנה חזרתי מארה"ב. בארה"ב ראיתי מה זה קהילה (בתחום המחשבים) ולמדתי הרבה בין היתר איך לממן, איך למנף, איך להרחיב ועוד... אני מאמין שאתרום ככל שיתאפשר לי. בינתיים אני זורם עם הקהילה ומ

<Ddorda> ציע רעיונות.

<Ddorda> כמה דברים קטנים שעשיתי עד עכשיו :

<Ddorda> 1. איחדתי את רוב הקבוצות אובונטו ישראל בפייסבוק לקבוצה אחת.

<Ddorda> 2. מעדכן מתי שאפשר לי סטטוסים שם

<Ddorda> 3. העלתי ראיון של ויראליות באתר החדש (לייק של פייסבוק, עובדים על טוויטר)

<Ddorda> 4. מעצב קצת את האתר מידי פעם.

<Ddorda> אז נושא פיתוח קהילה, הא?! אז חשבתי לשלב את טוויטר ופייסבוק לאתר שלנו, כמו שהזכרתי הלייק בכל כתבה - בוצע ע"י דור, ועכשיו חסר שכל פוסט באתר אוטומטי יפורסם בקבוצה שלנו בפייסבוק ובטוויטר. כל זה עדיין דורש לפעמים בדיקה שותפת עם מישהו שלך הודעה. חבר'ה אין מה ל

<Ddorda> עשות פייסבוק וטוויטר זה כלים חזקים לקהילה. והם די ויראליים. אני יודע שעדיף שאנשים ישאלו באתר שלנו אבל העובדות ידברו בשם עצמם. ולדעתי זה יהיה נחמד עם כולם פה יצתרפו לקבוצה של כולנו ב http://www.facebook.com/group.php?gid=105759822780844

<elad661> זה לא רעיון ממש טוב

<Ddorda> פיתוח קהילה - הרחבה, אני מאמין שהאתר הקודם די תחזק קהילה קיימת משהכניס קהילה חדשה. ולכן לדעתי אנחנו צריכים להתייחס יותר בראש של "אובונטו זה כיף" ו "בוא תצתרפו לקהילה" :-)

<elad661> אלא אם ממש לא איכפת לכם מפרטיות הגולשים

<Ddorda> באמת לעשות קונספט של אובונטו זה כיף.

<liel> Ddorda: מצטער שנעדרתי, היו בעיות עם הובורג?

<Ddorda> אני מתכוון לעשות בהמשך סירטוני וידיאו.

<Ddorda> liel: כן

<Ddorda> בגדול פנו עלי כשניסיתי לאחד את כל הקבוצות של אובונטו בפייסבוק שלחתי הודעה ששם דבר קטן בהודעה הייה תיאור שלי כ"מפעיל קהילה" אני מצטער מראש עם פגעתי באנשים ואין לי כוונה להביא לעצמי טייטלים ואחראיות מיותרת. וכל מי שיחפוץ בליבו לנהל קהילת אובונטו בפיי

<Ddorda> סבוק עד שנקשר את הפוסטים שלנו מהאתר בצורה אוטומטית... בבקשה.

<elad661> טוויטר זה בסדר, פייסבוק פחות.

<Ddorda> זה בגדול זהו.

<Ddorda> הערה של דור: עכשיו גם אני צריך לקרוא את הכל :P

<elad661> הלייק של פייסבוק זו השיטה שלהם לרגל על משתמשים מחוץ לאתר שלהם, גם על לא רשומים

<elad661> גם אם אתה לא לוחץ על הכפתור, זה מעביר המון מידע לפייסבוק

<serfus> פייסבוק זאת אכן פלטפורמה מעולה

<serfus> אני גם אנסה לקדם את אובונטו שם

<serfus> בקשר לסינכרון עם האתר, אני לא בטוח עד כמה זה יהיה טוב

<Ddorda> elad661: נכון, מצד אחד, אבל מצד שני אני לא חושב שיש מקום יותר טוב לקדם את אובונטו

<matanya> אני עם אלעד

<elad661> אפשר לקדם את זה גם בלי להשתיל רוגולות באתר שלכם

<elad661> ‏‫בגלל בעיות הפרטיות האלו והתעלמות של מנהלי אתרים מהן, אני חוסם את כל שמות המתחם של פייסבוק עם adblock

<Ddorda> פתרון שאפשר לעשות אולי

<matanya> זו פלטפורמה אסונית מבחינת פרטיות

<Ddorda> elad661: אני חוסם את זה עם כלי אחר :P

<elad661> תעשו מה שעשו במוזילה ישראל, הפייסבוק שלהם מושך עדכונים מבלוג העדכונים שלהם

<Ddorda> מה שאפשר לעשות אולי, זה ליצור כפתור Like עצמאי

<Ddorda> כלומר, פשוט תמונה

<matanya> elad661:תשלח לי בבקשה בפרטי את המסנן

<serfus> אני לא חושב שזה כדאי לעשות כזה דבר אוטומטי, כדאי להבדיל

<Ddorda> serfus: לכתבות? למה לא?

<serfus> לא לסנכרן אוטומטי את הפייסבוק עם האתר

<liel> Ddorda: אחרי תום הפגישה אני אפתור את הבעיות, רק כתוב לי בפרטי מה הן היו

<Ddorda> למה לא?

<Ddorda> avishai: ברוך השב

<serfus> כי יש דברים שמתאימים לאתר ויש דברים שמתאימים לפייסבוק

<Ddorda> serfus: אז לפרסם בפייסבוק לינק לכתבה

<Ddorda> זו לא בעיה מבחינה הזו לדעתי

<elad661> ככה מוזילה ישראל עושים

<elad661> לינק ותקציר

<serfus> כן, זה יכול להיות יותר טוב

<serfus> אבל לא חייבים כל כתבה

<Ddorda> מה שכן, בקשר ללייק, אפשר לעשות תמונה במקום הכפתור שלהם

<Ddorda> במקום like לעשות share

<Ddorda> ואז זה הגיוני שזה עדיין מופיע גם אחרי שלחצו

<avishai> sorry i left

<avishai> had to catch a trani

<elad661> מי שלא יעשה את זה, שיעשה את זה בצורה שהכפתור של פייסבוק מופיע רק במקרה ולחצת על Share ושהקוד שלו לא יטען אם לא

<avishai> train

<Ddorda> avishai: sure

<lousygarua> הכפתור לייק של פייסבוק זה לא סתם תמונה עם לינק? לא חייבים לשים את הגרסת ג'אבהסקריפט

<Ddorda> elad661: ? לא הבנתי

<elad661> זו לא סתם תמונה עם לינק

<Ddorda> lousygarua: לא, זו לא סתם תמונה עם לינק

<Ddorda> זה frame שלם

<elad661> עם הרבה ריגול בפנים

<elad661> טוב אני זז, להתראות!

<Ddorda> elad661: להתראות

<lousygarua> Ddorda: i see now

<lousygarua> sucks

<Ddorda> אז אפשר להשאיר רק את הכפתור של AddIt

<Ddorda> שמכיל בין היתר פרסום בפייסבוק

<Ddorda> לא אידאלי, אבל אידיאולוגי :P

<lousygarua> גם לדעתי אם יש הרבה כפתורים של שיתוף זה מעצבן

<lousygarua> כך שה-addit שלך יכול להיות נחמד

<Ddorda> אז סיכמנו על הנושא הזה? :P

<moshe742> לדעתי כן, אפשר להצביע

<Ddorda> אוקיי

<Ddorda> !pollon להשתמש רק בכלים שלא עוקבים אחרי המשתמש באתר החדש למען ביטחון המשתמשים

<Hoborg> The poll is now on and the subject is: להשתמש רק בכלים שלא עוקבים אחרי המשתמש באתר החדש למען ביטחון המשתמשים. Vote !yes !no !avoid !

<Ddorda> +1

<moshe742> +1

<matanya> -1

<avishai> +1

<matanya> תרגום:מתנגד לכל העניין

<Ddorda> matanya: כלומר? אתה חושב שכפתור פייסבוק זה טוב?

<moshe742> אני חושב שהוא חושב שזה לא טוב

<matanya> לא, שזה רע בכל מקרה

<lousygarua> +1

<Ddorda> matanya: אז +1 :ַ

<Ddorda> :P*

<matanya> +1

<Ddorda> טוב.. זה די פה אחד

<avishai> כל אוהבי הפייסבוק, חכו בסבלנות לdiaspora שתגאל אותכם

<Ddorda> אני שמח שזה עלה לדיון.. :)

<Ddorda> avishai: שמענו שמענו

<Ddorda> לדעתי זה יהיה כישלון נחרץ

<Ddorda> טוב... moshe742.. הסתיימה השיחה?

<liel> !yes

<moshe742> לא

<serfus> מצטער, יש פיצוצים ושנוצל עושה בעיות, הוא נכנס לפרנויות...

<serfus> פספסתי את הנושא..

<avishai> כבר חוזר

<moshe742> צריך לדבר על מתנדבים לאייקון והצעה של דותן

<moshe742> אני אעשה את זה באותו נושא כי זה מתאים

<Ddorda> ההצעה של דותן?

<liel> serfus: אתה מתכוון להובורג? מצטער על הבאגים כי פשוט את הרוב המוחץ של הפונקציות כתבתי בארבע שעות אז לא היה לי זמן לדבג

<Ddorda> סבבה

<moshe742> !decided לא יהיה שימוש בחלקים מפייסבוק באתר אך נעשה שם פרסום ללא חדירה לפרטיות

<Ddorda> liel: לא... הוא לא מתכוון אליו

<serfus> liel, לא לא , התכוונתי לכלב שלי

<moshe742> !topic מתנדבים באייקון ובפסטיבל המדע

<Hoborg> Next topic: מתנדבים באייקון ובפסטיבל המדע

<moshe742> אז ככה, נכון לעכשיו לא בטוח שיהיה לנו דוכן באייקון כי זה עולה לנו 400 ש"ח במצב הנוכחי

<moshe742> יתכן שנקבל את זה בחינם אם לא יבקשו את המקום עד שבוע לפני הכנס

<moshe742> לכן כרגע אנו מחכים לראות מה יקרה כשבוע לפני הכנס כדי לדעת אם יהיה דוכן

<serfus> 400 ש"ח זה יותר מדי לטעמי

<moshe742> בגלל זה אנו לא מתחייבים כרגע

<moshe742> לכן אנו מחכים לשבוע לפני הכנס ואולי נקבל דוכן בחינם או כמעט חינם

<moshe742> הבעיה היא שאנו נצטרך עדיין מתנדבים לכנס

<moshe742> אני כנראה לא יוכל להיות בחופש כך שאגיע לשם לכמה שעות כל יום

<moshe742> לכן צריך מתנדבים לדוכן אם יהיה אחד

<moshe742> מי רוצה להתנדב? מדובר בתאריכים 26-28/9 בחול המועד בת"א

<moshe742> אתם פה?

<Ddorda> אני רוצה אבל אני לא בטוח שאני יכול

<Ddorda> אז אני לא יכול להתחייב

<moshe742> למה?

<Ddorda> כי אני לא יודע אם יש לי ואם אני יכול להתחייב ל־4 ימים

<moshe742> זה 3 ימים, אבל בסדר

<liel> טוב, אני חייב לזוז בהקדם האפשרי

<moshe742> מישהו מהאחרים?

<lousygarua> אני לא

<moshe742> Ddorda, תוכל להתחייב (בהנחה שתוכל) כשנדע אם יש דוכן?

<liel> Ddorda moshe742: אני חייב לסיים בדחיפות

<serfus> אני גם צריך לזוז עוד מעט

<Ddorda> moshe742: נוכל לשלוח את זה במייל?

<Ddorda> ולשאול אם מישהו יכול להתחייב?

<moshe742> כן

<Ddorda> ככה זה יותר אנשים

<Ddorda> סבבה

<Ddorda> moshe742: רק תסגור את הדיון :P

<moshe742> יש גם את הכנס בב"ש של פסטיבל המדע, האם רוצים לעשות שם דוכן?

<moshe742> טוב, זה נראה שנברר דרך המיילינג ליסט

<liel> moshe742: שאני אסגור את הדיון?

<Ddorda> !logoff

<Hoborg> Ddorda stopped the logging at Thursday, 02-Sep-2010 21:30:46

<moshe742> צריך להגיד שזה נסגר על דיון דרך המיילים לפעם הבאה
