{|
| '''Warning'''
* This is a '''readonly''' and '''text-based''' archive of a deprecated wiki.
* '''Images''' and '''attachments''' have been removed to conserve space.
* '''Links''' may not work.
* A '''full compressed version''' of the wiki is available on archive.org
|}

__TOC__

{| class="wikitable"
|-
| <tablestyle="font-size: 0.85em; border: none; background-color: #f1f1ed; "> <nowiki>[[ ..-|<< חזרה]]</nowiki>
|}

=== 13/05/10 ===

הפגישה התקיימה משעה: 19:11:49 עד שעה-20:39:49
קובץ תיעוד הדיון מצורף
השיחה תועדה באמצעות הבוט Hoborg

מוביל הדיון: Ddorda

השתתפו בדיון:

1. Shualdon
2. Ddorda
3. yaron-heb
4. manowar3
5. Amenefus_

להלן סיכום הפגישה:

*** נושא השיחה: אפשרות להדחת מתרגמים בהחלטה דמוקרטית ע"י המתרגמים בקהילה ובעיית איכות התרגום.
      הצבעה:העפת מתרגמים בהצבעה דמוקרטית בין המתרגמים הרשמיים, תוך איפשור של שבועיים להצבעה
      בעד: 4
      נגד: 0
      נמנעים: 0

      הוחלט: יהיה ניתן להעיף מתרגמים בהצבעה דמוקרטית בין המתרגמים הרשמיים, תוך איפשור של שבועיים להצבעה
*** נושא השיחה: אחראי חדש לעמוד לאנצ'פד של הלוקו שלנו.
      הוחלט: יועלה עמוד להצעת חברות בפורום ונחזור לדון על כך במפגש ביוני
*** נושא השיחה: אחראי אתר לאתר הקהילה
      הוחלט: ייפתח פוסט להצעת מנהלים חדשים לאתר הדרופל ויועלה לדיון במפגש ביוני
*** נושא השיחה: חושבים ומחשבים
      הוחלט: אין על מה לדון, הוחלט לדלג
*** נושא השיחה: איחוי קטגוריות בפורום
      הוחלט: ירון יהיה אחראי למעקב אחרי החדרים השונים וביוני יחזור אלינו עם תוצאות, לפיהן נחליט מה לאחד ומה למחוק
*** נושא השיחה: ביטול קבוצת הנשים
      הצבעה:למחוק את קבוצת הנשים ולהשאיר לענבר בלבד את הצבע והסטטוס בשל העבר שלה בקהילה
      בעד: 4
      נגד: 0
      נמנעים: 0

      הוחלט: קבוצת הנשים תימחק והצבע והסטטוס ישארו לענבר בלבד.
*** נושא השיחה: כותרות משתמשים
      הוחלט: להמשיך את הדיון ביוני עקב מיעוט משתמשים ונושאים להם דרושים יותר דיון

תודה לכל המשתתפים!

=== לןג הפגישה ===

<Hoborg> Ddorda started logging on Thursday, 13-May-2010 19:11:49

<ubot2> Factoid 'logon' not found

<Shualdon> אתה יודע את הפקודות :P

<Shualdon> תוציא את יובוט!

<Ddorda> אוקיי

<Ddorda> !topic אפשרות להדחת מתרגמים בהחלטה דמוקרטית ע"י המתרגמים בקהילה ובעיית איכות התרגום.

<Hoborg> Next topic: אפשרות להדחת מתרגמים בהחלטה דמוקרטית ע"י המתרגמים בקהילה ובעיית איכות התרגום.

<yaron-heb> דיון קלאסי...

<Shualdon> אכן

<yaron-heb> בלי א'...

<Ddorda> הועלתה הצעה שיהיה ניתן להדיח מתרגמים בהצבעה ע"י צוות המתרגמים הרשמיים בקהילה

<Ddorda> ע"פ איכות התרגום הנוכחית שלהם ושיתוף הפעולה עם הצוות כולו

<Ddorda> יש איזה דעות לפני הצבעה?

<Ddorda> דעות בעד/נגד?

<Shualdon> מי מחליט מי איכותי ומי לא?

<yaron-heb> לי יש

<Ddorda> Shualdon: אני חושב שהצוות עצמו מחליט, לא?

<manowar3> איך מדיחים מתרגם? טכנית?

<yaron-heb> שוללים לו את הזכויות במערכת

<Ddorda> manowar3: כן, מוציאים אותו מהצוות

<manowar3> אה ורק הצוות יכול לתרגם בלנצ'פד אויקי

<yaron-heb> הוא יוכל להמשיך לתרגם אבל לא את אובונטו באופן ישיר אלא רק מיזמים אחרים שהם לא בפיקוח של צוות אובונטו (GNOME, KDE וכו')

<Shualdon> אז המנהלים של התרגום בלאנצ'פד יוכלו להוציא מישהו מהצוות?

<Shualdon> כלומר

<Shualdon> זה רק המנהלים מחליטים

<Shualdon> או שמעלים את זה להצבעה של הקהילה כולה?

<Ddorda> Shualdon: לפי ההצעה מעלים את זה להצבעת המתרגמים

<Shualdon> אוקי.

<Ddorda> אני חושב שלהעלות את זה בפני הקהילה כולה זה לא נכון, כי לא לכולם ידוע איך הוא מתרגמים או איך בכלל תרגום אמור להראות

<Shualdon> הגיוני

<Ddorda> ירון?

<Ddorda> אמרת שיש לך דעה..?

<yaron-heb> זאת קצת בעיה כי גם בין המתרגמים הרבה מהם לא פעילים

<yaron-heb> הדעה שלי מקודם דיברה על נושא קצת שונה אבל נזנח אותו לבינתיים

<Ddorda> yaron-heb: אוקיי

<Ddorda> אז נעלה את זה להצעה, נשלח לכולם מיילים, אדם שלא יגיב תוך שבועיים ייחשב כנמנע

<Ddorda> ?

<Ddorda> מה דעתכם?

<yaron-heb> סגור

<yaron-heb> מבחינתי לפחות

<Shualdon> אתם בצוות תרגום אז זה להחלטתכם

<Shualdon> אני לא מבין בזה כל כך

<Ddorda> manowar3: ?

<manowar3> מה אני מבין

<Ddorda> Blue-Omega: 

<manowar3> נשמע הוגן

<manowar3> ואיך מצטרפים לצוות התרגום?

<Ddorda> manowar3: באמצעות לאנצ'פד

<manowar3> אבל צריך לראות קודם את הידע של המתרגם לא?

<Ddorda> manowar3: כן, אנחנו בודקים את הידע לפני האישור

<manowar3> אה ואז אפשר להעיף אותו, סבבה

<Ddorda> וגם "מחנכים" את המתרגמים

<Shualdon> shall we vote?

<yaron-heb> לפי מצב העברית בימינו אנחנו רק עושים להם טובה יותר ממה שאנחנו עושים לנו טובה...

<Ddorda> !pollon העפת מתרגמים בהצבעה דמוקרטית בין המתרגמים הרשמיים, תוך איפשור של שבועיים להצבעה

<Hoborg> The poll is now ON! type !yes, !no or !avoid to vote

<Hoborg> Poll subject is: העפת מתרגמים בהצבעה דמוקרטית בין המתרגמים הרשמיים, תוך איפשור של שבועיים להצבעה

<Shualdon> !yes

<Ddorda> !yes

<yaron-heb> !yes

<manowar3> !yes

<Ddorda> Blue-Omega: ?

<Shualdon> המ..

<Shualdon> מוזר

<Ddorda> העיקר שהוא אמר שהוא יהיה בשיחה :P

<Ddorda> !polloff

<Hoborg> Results for the poll:  העפת מתרגמים בהצבעה דמוקרטית בין המתרגמים הרשמיים, תוך איפשור של שבועיים להצבעה

<Hoborg> Voted Yes: 4

<Hoborg> Voted No:  0

<Hoborg> Avoided:   0

<Shualdon> הוא לא שלח אישור שהצבעתי

<Ddorda> גם לי לא

<manowar3> לי הוא שלח

<Shualdon> אוקי

<Shualdon> אני אבדוק את זה

<Ddorda> !decided יהיה ניתן להעיף מתרגמים בהצבעה דמוקרטית בין המתרגמים הרשמיים, תוך איפשור של שבועיים להצבעה

<Hoborg> The final decision on the topic: אפשרות להדחת מתרגמים בהחלטה דמוקרטית ע"י המתרגמים בקהילה ובעיית איכות התרגום., is:יהיה ניתן להעיף מתרגמים בהצבעה דמוקרטית בין המתרגמים הרשמיים, תוך איפשור של שבועיים להצבעה

<Ddorda> !topic אחראי חדש לעמוד לאנצ'פד של הלוקו שלנו.

<Hoborg> Next topic: אחראי חדש לעמוד לאנצ'פד של הלוקו שלנו.

<Shualdon> ..?

<Shualdon> מי האחראי כרגע?<

<Ddorda> טוב, דולב כבר לא פעיל, וצריך מישהו שיחליף אותו כמנהל בקבוצת הלוקו

<Ddorda> האמת שזה תפקיד שהוא יחסית לסטטוס

<Ddorda> כרגע המנהלים הם אייל, דולב ואנוכי

<Ddorda> אני מנהל כי אני האוונר, זה כדי שהמערכות יזהו אותי כ־PoC

<Ddorda> תכל'ס אני לא עושה כלום ואם היה אפשר אחרת הייתי יורד מהתפקיד

<Shualdon> מה התפקיד הזה דורש?

<Ddorda> כלום פחות או יותר. אפשר לפתוח רשימת דיוור

<Ddorda> ולנהל אותה

<Ddorda> אפשר לעדכן את הסמל ועוד כל מני

<Ddorda> את התאור של הקבוצה

<Shualdon> אז זה לא משהו שצריך לעדכן כל הזמן?

<Ddorda> לא

<manowar3> מה שכן המנהל החדש צריך למלות את האימייל ליצירת קשר :)

<manowar3> או למלא

<Ddorda> manowar3: ?

<Shualdon> אני חושב שצריך לעשות פוסט בפורום שמי שרוצה שיציע את עצמו ונעלה את זה להצבעה הפגישה הבאה

<manowar3> "Email: No contact email"

<Ddorda> manowar3: נראה לי מן הראוי שזה יהיה רשימת הדיוור אם תהיה אחת

<Ddorda> או אני עד אז כאיש הקשר

<Ddorda> בכל מקרה, הרעיון של Shualdon קורץ לי

<Shualdon> :)

<manowar3> לדעתי זה סתם עוד סיבוכים\

<manowar3> זה לא תפקיד כזה משמעותי

<Ddorda> manowar3: כן, נכון

<Shualdon> אבל אי אפשר להעלות את זה עכשיו כשאין פה הרבה אנשים

<manowar3> רק צריך מישהו שיעדכן דברים כשצריך

<manowar3> אייל זמין ודור זמין

<manowar3> אם מישהו רוצה אני יכול להיות זמין

<manowar3> לא יודע

<Ddorda> manowar3: אתה מציע את עצמך?

<manowar3> בעקיפין :)

<Ddorda> מה אתם אומרים? להצביע על זה או לכתוב בפורום?

<Shualdon> פורום

<manowar3> להצביע

<yaron-heb> puruo

<yaron-heb> פורום

<Shualdon> ומה אתה רוצה דור?

<Ddorda> Shualdon: אני נמנע, זה לא קריטי לי

<Ddorda> טוב

<Ddorda> אז זה מוסכם? רוצים לעשות על זה הצבעה או שישר נעשה החלטה?

<manowar3> ישר החלטה

<manowar3> הייתה הצבעה נסתרת

<manowar3> והתוצאה שלה היא פורום

<Shualdon> אפשר לפתוח גם על זה הצבעה

<Ddorda> !decided יועלה עמוד להצעת חברות בפורום ונחזור לדון על כך במפגש ביוני

<Hoborg> The final decision on the topic: אחראי חדש לעמוד לאנצ'פד של הלוקו שלנו., is:יועלה עמוד להצעת חברות בפורום ונחזור לדון על כך במפגש ביוני

<Ddorda> הלאה :*

<Ddorda> :)

<Shualdon> :)

<Ddorda> !topic אחראי אתר לאתר הקהילה

<Hoborg> Next topic: אחראי אתר לאתר הקהילה

<Ddorda> משום מה זכור לי שעברנו על זה לא מזמן..

<Ddorda> אני ממש בעד למצוא אחראים חדשים, אבל אף אחד לא הציע את עצמו בינתיים

<manowar3> אני מציע

<Shualdon> מה התפקיד דורש?

<Ddorda> הרבה רצון טוב וזמן להשקיע

<Shualdon> חסר אחד מאלה..

<Ddorda> טיפה ידע בסיסי בעבודה ב־FTP

<Ddorda> וגישה טכנית, לא איזה טכנופוב כמובן

<Ddorda> רוצים שנעלה גם את זה בפורום ואז נחזור לזה?

<Shualdon> צריך ידע בבניית אתרים?

<Ddorda> Shualdon: ממש לא

<Ddorda> עובדים בדרופל, זה משחק ילדים

<Shualdon> אז מה בעל התפקיד צריך לעשות תכלס?

<Shualdon> אבל עדיין צריך ללמוד לעבוד על דרופל

<Ddorda> Shualdon: להיות יצירתי, לעדכן את האתר על בסיס קבוע מדברים בפורום

<Ddorda> Shualdon: כן, אבל זה לוקח כמה דקות להבין אי ךהדברים זזים שם

<Shualdon> אני בעד שנעשה כמו הנושא הקודם  - להעלות בפורום

<manowar3> נשמע טוב

<Ddorda> סבבה

<Ddorda> yaron-heb: ?

<yaron-heb> במה מדובר?

<Ddorda> תקרא את הטופיק ;)

<yaron-heb> אני מנסה לעקוב פשוט יש לי פה עוד כמה דברים לסיים

<Ddorda> yaron-heb: סבבה

<Ddorda> מדובר על חיפוד אחר אחראי חדש לאתר (דרופל)

<yaron-heb> מי הציע את עצמו לתפקיד עד כה?

<Ddorda> זו בדיוק הבעיה

<Ddorda> בינתיים (‎ם הבנתי נכון) manowar3 הציע את עצמו

<Ddorda> וזהו

<yaron-heb> שבוע בלי מתמודדים נוספים והילד קיבל את הג'וב

<Shualdon> להעלות בפורום להצביע במפגש הבא...

<yaron-heb> גם לדעתי

<Ddorda> manowar3: ?

<manowar3> לפורום לדעתי

<Ddorda> סבבה

<Ddorda> !decided ייפתח פוסט להצעת מנהלים חדשים לאתר הדרופל ויועלה לדיון במפגש ביוני

<Hoborg> The final decision on the topic: אחראי אתר לאתר הקהילה, is:ייפתח פוסט להצעת מנהלים חדשים לאתר הדרופל ויועלה לדיון במפגש ביוני

<Shualdon> Ddorda: עכשיו ראיתי את הפוסט שלך בפורום :P

<Ddorda> !topic חושבים ומחשבים

<Hoborg> Next topic: חושבים ומחשבים

<Ddorda> טוב, אני לא ידוע מה בדיוק יש לדון פה האמת. אבל זה זמן טוב להעלות עדכונים בנושא

<Ddorda> דיברתי עם האחראי, עכשיו נגמרים הקורסים האחרונים

<Ddorda> וגל נוסף יתחיל בתחילת שנה הבאה

<Ddorda> מחשבה שעלתה לי, היא שצריך להציע להם לרדת מאפורדי ולדאוג לנטבוקים עם אובונטו נקי

<Shualdon> אני לא כל כך מכיר את הנושא שלהם

<Ddorda> את הנושא?

<Shualdon> מה הם ואיך הם קשורים אלינו?

<Ddorda> חושבים ומחשבים זה פרוייקט שנפתח עם בתי ספר בדרום

<Ddorda> קורס שעולה פחות או יותר את מחיר הנטבוק שמיועד לאוכלוסיה חלשה

<Ddorda> אבל לא רק, זה בכללי לתלמידים

<Amenefus_> הנני כאן!

<Ddorda> Amenefus_: תודה שהצטרפת :)

<Amenefus_> לכבוד הוא לך :)

<Shualdon> חח

<Ddorda> אנחנו מדברים כרגע על פרוייקט חושבים ומחשבים

<Shualdon> אוקי.

<Ddorda> בקיצור, בפרוייקט זה מלמדים תלמידים מכיתה א' עד י"ב להשתמש במחשב, באובונטו

<Shualdon> אז על מה יש לנו לדבר עליהם?

<Ddorda> לא יודע ממש האמת

<Ddorda> בואו נעבור לנושא הבא?

<Amenefus_> אוקי

<Ddorda> !topic איחוי קטגוריות בפורום

<Ddorda> הממ.. אולי צריך לסגור את הטופיק הקיים?

<Amenefus_> אפשרי

<Ddorda> !decided אין על מה לדון, הוחלט לדלג

<Hoborg> The final decision on the topic: חושבים ומחשבים, is:אין על מה לדון, הוחלט לדלג

<Ddorda> !topic איחוי קטגוריות בפורום

<Hoborg> Next topic: איחוי קטגוריות בפורום

<Amenefus_> איפה מוזס?

<Ddorda> Amenefus_: הוא אמר שיכול להיות שהוא לא יוכל להגיע

<Ddorda> דווקא חבל כי לדעתי הוא היה יכול לשתף הרבה מהידע שלו

<Amenefus_> נכון.. בנוגע לשרת שאני תורם לקהילה

<Ddorda> Amenefus_: לך תדע, אולי עוד נגיע אליך :P

<Ddorda> בכל אופן, איחוי הקטגוריות

<Amenefus_> אוקי

:Ddorda!~dor@ubuntu/member/ddorda PRIVMSG #ubuntu-il :יש הרבה מאוד קטגוריות שפשוט לא בשימוש, או קטגוריות עם פעילות נמוכה

<Ddorda> כדי להציג פעילות גבוהה יותר, אני מאמין שצריך לצמצם כמה חדרים ולסגור חדרים עם 0 פעילות

<brown.freenode.net

> Amenefus_!~4fb76304@gateway/web/freenode/x-zzuvgxfwbfplmqep PRIVMSG #ubuntu-il :אפשר להוריד אותם לגמרי

:Shualdon!~Shualdon@bzq-79-177-18-183.red.bezeqint.net QUIT :Ping timeout: 240 seconds

<Amenefus_> ואפשר גם לפתוח דברים שכן יהיו בהם פעילים רק עם אנשים נוספים יהיו מודעים לאובונטו

<Ddorda> אווה, אנחנו שוב ארבעה

<manowar3> יש כמה חדרים לא מעניינים למען האמת

<Ddorda> manowar3: כמו מה למשל?

<Ddorda> shpongle: ברוך שובך

<Amenefus_> פרוייקטים = אין

<manowar3> Ddorda,  חדר מדיניות נראה לי מיותר, חדר man גם נראה לי דיי מת,

<Amenefus_> דרושים = קהילה.. יותר מזה אין שום פעילות בפורום

<Amenefus_> אמממ איזה עוד פורומים חסרי פעילות ?

<Ddorda> לדעתי אפשר לשלב את הכרזות וחדשות ולמחוק את מדיניות ובמקומו לעשות פוסט דביק

<manowar3> Ddorda, זה רעיון

<Ddorda> ומה ההבדל בין אובונטו כללי לאובונטו למתחילים?

<Ddorda> או בין אובונטו ברשת ואובונטו שרתים ורשתות?

<manowar3> Ddorda, יש הבדל, אבל אני לא יודע להגדיר אותו

<Ddorda> manowar3: אובונטו כללי זה כמו אובונטו למתחילים אבל למתקדמים יותר?

<Shualdon> חזרתי

<Shualdon> למזלכם קראתי את מה שכתבתם דרך הבוט :P

<Shualdon> הרבה זמן לא ראיתי שכותבים מדריכים חדשים.

:Shualdon!~Shualdon@bzq-79-177-18-183.red.bezeqint.net PRIVMSG #ubuntu-il :Ddorda: כנ"ל

<Shualdon> תיכנות ומחשבים אולטה ניידים לא פעילים כבר חודש.

<Shualdon> הקטע של  אובונטו למתחילים הוא שכשמישהו שרק התחיל ישר רואה את זה "למתחילים" וישםן מגיע לשם

<Amenefus_> למעשה.. צריך להפוך כמעט את כל הפורומים ולהתחיל לאחד דברים 

<Shualdon> לאובונטו כללי זה לא יגיע

<Shualdon> בין אובונטו ברשת ושרתים ורשתות אין כל הבדל

<manowar3> Shualdon, יש הבדל אבל לא מבינים אותו, ולכן אפשר לאחד

<manowar3> אובונטו שרתים זה לשרתים ואובונטו ברשת זה ברשת

<Shualdon> לא הבדל שמצריך פתחיה של 2 פורומים שונים

<Shualdon> שבכל מקהר לא פעילים כל כך

<manowar3> מסכים

<Ddorda> גם לדעת יאפשר לשלב את LoCo ופרוייקטים

<manowar3> העיקר שיקראו לזה LoCo

<Amenefus_> מה זה ה LoCo  הזה?

<Ddorda> Amenefus_: Local Community

<Amenefus_> בחיים לא הבנתי בשביל מה הוא קיים

<Shualdon> local community

<Shualdon> קהילה מקומית

<Ddorda> Amenefus_: הכל פה שייך ללוקו, הצ'אט, הפורום, האתר הווקיי

<Ddorda> החדר בפורום נועד בעיקר כדי לעדכן על נושאים של הקהילה

<Shualdon> אנחנו הלוקו הישראלי של אובונטו

:Amenefus_!~4fb76304@gateway/web/freenode/x-zzuvgxfwbfplmqep PRIVMSG #ubuntu-il :בקיצור.  הלוקו הזה  יכול להיות מאוחד עם פרויקטים והמדיניות

:Ddorda!~dor@ubuntu/member/ddorda PRIVMSG #ubuntu-il :והמדיניות?

PING :brown.freenode.net

:Shualdon!~Shualdon@bzq-79-177-18-183.red.bezeqint.net PRIVMSG #ubuntu-il :לא המדיניות

:manowar3!~lousygaru@93-173-234-235.bb.netvision.net.il PRIVMSG #ubuntu-il :אוקיי אז יש מקום לאחד פורומים, מה עכשיו?

:Ddorda!~dor@ubuntu/member/ddorda PRIVMSG #ubuntu-il :את מדיניות לטעמי בכלל צריך להפוך רק לנושא דביק אחד וזהו

:Amenefus_!~4fb76304@gateway/web/freenode/x-zzuvgxfwbfplmqep PRIVMSG #ubuntu-il :וליקרוא לזה.. חוקים!

:Ddorda!~dor@ubuntu/member/ddorda PRIVMSG #ubuntu-il :Ardethian: בדיוק

:Ddorda!~dor@ubuntu/member/ddorda PRIVMSG #ubuntu-il :בואו נגיע להחלטות מה עושים בדיוק ונוציא החלטה...?

:Shualdon!~Shualdon@bzq-79-177-18-183.red.bezeqint.net PRIVMSG #ubuntu-il :כן..

<Amenefus_> לוקו ופרויקטים לדעתי אפשר לאחד. 

<Ddorda> בואו נתחיל מלמעלה

<manowar3> נתחיל מלמעלה למטה ככה זה יהיה הכי מסודר

<Ddorda> לפי הסדר :)

<Ddorda> manowar3: :D

<Ddorda> אוקיי, לאחד את הכרזות וחדשות?

<Amenefus_> כן

:manowar3!~lousygaru@93-173-234-235.bb.netvision.net.il PRIVMSG #ubuntu-il :הכרזות וחדשות יהפכו להכזרות - ומדיניות יהפוך לדביק

:Shualdon!~Shualdon@bzq-79-177-18-183.red.bezeqint.net PRIVMSG #ubuntu-il :ולהפוך את מדיניות לפוסט דביק

:Amenefus_!~4fb76304@gateway/web/freenode/x-zzuvgxfwbfplmqep PRIVMSG #ubuntu-il :מדיניות יהפוך לאשכול גלובלי אחד שייקרא חוקים

:manowar3!~lousygaru@93-173-234-235.bb.netvision.net.il PRIVMSG #ubuntu-il :אבל מדיניות החלפת שם משתמש זה לא חוק!

<Shualdon> ?

<Shualdon> אז מדיניות וחוקים

<Amenefus_> זה סתם דבר שאפשרי לוותר עליו!

<Amenefus_> אף אחד מאיתנו לא ישנה לעצמו את השם שלו כי מתחשק לו. ישנם חוקים.

<Ddorda> אוקיי, הלאה, מה עם Man?

<Ddorda> Amenefus_: אף אחד גם לא יכול לשנות את השם שלו סתם ככה

<Amenefus_> אז מדיניות תשתנה לחוקים.

<Shualdon> Ddorda: man לא פעיל ולא נראה לי שמישהו משתמש בו

<manowar3> לדעתי אפשר להכניס את מה שיש שם למדריכים

<Amenefus_> תאמת לא.. 

<Ddorda> ?

<Amenefus_> אפשר לעשות אשכול דביק אחיד של כל המילון הזה בתור איזה אשכול לינקיה במדריכים.

<Ddorda> Amenefus_: זה יהיה מאוד ארוך

<Ddorda> ויהיה קשה להתמצא בו

<Amenefus_> אז שמוזס יעשה את זה :)

<Ddorda> וגם לפוסטים יש הגבלת תווים

<Ddorda> מה שאני חשבתי, זה להעביר את ה־Man ללינוקס גייד

<Ddorda> הרי הכל כתוב תחת CC, לא

:Amenefus_!~4fb76304@gateway/web/freenode/x-zzuvgxfwbfplmqep PRIVMSG #ubuntu-il :גם רעיון

:Shualdon!~Shualdon@bzq-79-177-18-183.red.bezeqint.net PRIVMSG #ubuntu-il :כן

<Ddorda> אז להעביר הכל לשם ולסגור את החדר

<Ddorda> ?

<manowar3> לאן זה ייכנס בלינוקס גייד?

<Amenefus_> אפשרי לעשות גם תת-פורום בתוך מדריכים

<Amenefus_> ולידחוף את MAN

<Ddorda> Amenefus_: זה כבר תת פורום בתוך מדריכים

<Amenefus_> לא, התכוונתי שזה יהיה תת-פורום רשמי.. בלי שיהיה MAN בכניסת הפורום

<Ddorda> manowar3: תחת תכנות

<manowar3> Ddorda, אבל זה לא בשביל תכנות

<Ddorda> Amenefus_: הממ.. הבנתי, לא תת קטגוריה אלא תת פורום

<Ddorda> man זה לא לתכנות?

<Amenefus_> אכן כן

<Ddorda> אה.. איזה מבלבל.. תכנות זה גם תיכנות וגם תוכנות והתרגלתי שזה תוכנות :P

<Amenefus_> ואחרי הנושא הזה  צריך נושא לדיסקים !

<Ddorda> Amenefus_: רגע, לפי הסדר

<Ddorda> טוב, אני אומר שנשאיר את man בינתיים

<Amenefus_> אוקי 

<Ddorda> manowar3 Shualdon yaron-heb?

<manowar3> אני בעד להעיף אותו או לשים אותו בתת פורום

<Ddorda> סבבה

<Ddorda> תת פורום נשמע טוב

<Ddorda> yaron-heb, Shualdon ?

<Shualdon> סבבה

<yaron-heb> שנייה אני מחפש את הנושא

<Ddorda> טוב, בוא נמשיך לפורומים הבאים

<Ddorda> yaron-heb: אנחנו מחליטים על איזה פורומים לאחד

<manowar3> אני הולך וחוזר עוד 20 דקות בערך

<Ddorda> או מה למחוק

:Amenefus_!~4fb76304@gateway/web/freenode/x-zzuvgxfwbfplmqep PRIVMSG #ubuntu-il :שלדון, אני מת עליו בסידרה בינג באנג סיאורי :)

<yaron-heb> הבנתי

<Ddorda> טוב, מה לגבי פורומי התמיכה השונים?

<yaron-heb> יש כמה פורומי רפאים אבל צריך להסתכל באחוזים כמה הם מהווים מהתעבורה החודשית

<yaron-heb> אם יש פורום שהוא פחות מ־10% במשך למעלה מחצי שנה כנראה שאין לו מקום במחוזותינו

<Ddorda> yaron-heb: בגלל זה אנחנו רוצים לאחד פורומים, כדי להגביר את הפעילות של כל חדר

<Ddorda> מה לגבי פורום מתחילים וכללי?

<yaron-heb> מעולה אבל אני אומר שזה צריך להיעשות באופן סטטיסטי

<Amenefus_> וצריך למנות גם אחראים חדשים

<yaron-heb> אלו פורומים שאסור להעיף

<Ddorda> yaron-heb: לא להעיף, לאחד

<Shualdon> איך אפשר להוציא סטטיסטיקה לפי פורום?

<yaron-heb> אנחנו נתאמץ קצת אבל יש אפשרות לראות בחתכים כמה היו בכל חודש לכל חדר ולהכין טבלאות אקסל

<Ddorda> yaron-heb: נשמע לי מאוד מסובך, אם תמצא לנו פיתרון כזה אני אשמח :)

<yaron-heb> אילו נתונים יש לך ביד?

<Shualdon> בסטטיסטיקות שאפשר להוציא של האתר מופיע הנתון הזה?

<Ddorda> מאוד פשוט, אני רואה איזה פורומים מאוד דומים במהותם

<Ddorda> Shualdon: לא

<yaron-heb> אם הולכים פה לפי רגש זה יכול להטעות

<Ddorda> yaron-heb: לא ממש לפי רגש, לפי גישה דומה

<Ddorda> פורום מתחילים ופורום כליי מאוד דומה במהותו

<Ddorda> זה שאלות כלליות

<Ddorda> כשמתחילים פונה לקהל המתחיל וכללי פונה לקהל המתקדם שהשאלה לא מתאימה לאף פורום אחר

<Ddorda> זו הסיבה שאני מציע לאחד אותו

<yaron-heb> הבנתי את הרעיון

<Ddorda> לפורום כללי ומתחילים

<yaron-heb> החלטה די נבונה נשמעת, צריך להוציא סטטיסטיקה על שני אלה לחצי שנה אחורה

<yaron-heb> יש לך מדדים של כמה גולשים היו בפורומים האלה בכל חודש?

<yaron-heb> וכמה היה סך הכל בפורום?

<Ddorda> yaron-heb: אפשר להוציא סטטיסטיקה לשנתיים אחורה: באובונטו למתחילים יש קרוב ל־2000 הודעות ובפורום כללי יש 350

<yaron-heb> רגע אני רוצה לעשות את זה מסוגר

<yaron-heb> מסודר

<Ddorda> yaron-heb: אין לי והמערכת לא מציעה אפשרות כזו האמת

<yaron-heb> המממ... אז זה דורש עבודת מחקר

<yaron-heb> חשוב צפיות, פחות חשוב לי ההודעות

<Ddorda> yaron-heb: אתה לוקח על עצמך לסדר מחקר כזה? אפשר להקים צוות קטן או משהו שיהיה אחראי לזה

<yaron-heb> הודעות לא מעידות על רמת העניין של תת־הפורום

<yaron-heb> אפשרי, צריך גם לדבר עם עקיבה שייתן לי הרשאות גישה

<Ddorda> yaron-heb: בדיוק דיברתי איתו אתמול על זה

<yaron-heb> אני צריך להיות בדרגה שלו כדי להגיע לנתונים כאלה

<Ddorda> תפקידי כמנהל חדש יהיה להיות אחראי על תוספים למערכת

<yaron-heb> רעיון מעולה

<Ddorda> אז אפשר למצוא תוסף סטטיסטיקות

<yaron-heb> מסכים איתך

<Ddorda> לוודא שהוא מספיק איכותי ועם ותק, אם כן נתקין אותו :)

<yaron-heb> מה זז עם ההרשאות שלך שם באמת?

<Ddorda> yaron-heb: יש קצת בעיות, זה סיפור ארוך, אני אספר לך אחרי המפגש

<yaron-heb> סבבה

<yaron-heb> מישהו אכעס אם אני אלך ללעוס משהו?

<Ddorda> טוב, אז הוחלט שיעשה על זה מחקר במהלך החודש הקרוב ונעלה את זה לדיון במפגש ביוני?

<yaron-heb> כן בהתאם לכלים שיעמדו בפני

<Ddorda> yaron-heb: סבבה

<yaron-heb> קח את זה עוד חודש וחצי אני בתקופת מבחני אמצע

<Ddorda> Shualdon, Amenefus_: ?

<Ddorda> yaron-heb: אז לא ביוני אלא ביולי

<Ddorda> מקובל?

<Shualdon> מסכים

<yaron-heb> סבבה... נראה מה קורה עם המילואים שלי...

<Ddorda> yaron-heb: תאסוף סביבך כמה אנשים שיעזרו לך, ככה זה לא יהיה תלוי אחד

<Ddorda> יאללה, אני מסמן החלטה

<yaron-heb> סבבה אז אני אדבר עם עקיבה

<Ddorda> !decided ירון יהיה אחראי למעקב אחרי החדרים השונים וביוני יחזור אלינו עם תוצאות, לפיהן נחליט מה לאחד ומה למחוק

<Hoborg> The final decision on the topic: איחוי קטגוריות בפורום, is:ירון יהיה אחראי למעקב אחרי החדרים השונים וביוני יחזור אלינו עם תוצאות, לפיהן נחליט מה לאחד ומה למחוק

<Ddorda> !topic ביטול קבוצת הנשים

<Hoborg> Next topic: ביטול קבוצת הנשים

<Ddorda> טוב, זה נושא שאני העלתי, אני אסביר אותו

<yaron-heb> אי אפשר לקיים את הדיון בלי ענבר

<yaron-heb> היא המתנגדת העיקרית והיחידה

<Ddorda> אני אקרא לה, אבל אני יכול גם להגיד מראש מה הדעה שלה

<Shualdon> אני חושב שזה כבר דיי הוחלט בפורום...

<Ddorda> yaron-heb: מסתבר שלא, עוד אנשים מסכימים איתה

<Shualdon> שאפשר לבטל בתנאי שזה לא פוגע בענבר

<yaron-heb> יש בזה משהו אבל בכל זאת זה כמו משפט שלא בפני הנאשם

<Ddorda> אני אגיד לך מה

<Ddorda> היו איתה הרבה מאוד דיונים עם קצת יותר משתמשים ממה שיש בפגישה הזו כרגע

<yaron-heb> יש משהו בציניות הזאת ששומר על רוח חיה בפורום

<yaron-heb> אני בעד...

<yaron-heb> כלומר בעד להשאיר

<Shualdon> אם אני זוכר עקיבא או אליהו אמרו שאפשרי לעשות את הצבע והסטטוס  לענבר גם בלי הקבוצת נשים

<Ddorda> בדיוק

<Ddorda> מה שמשנה לענבר זה הצבע והסטטו

<Ddorda> והסטטוס

<yaron-heb> האמת ששאר הנשים מאוד נעלבות מהדוגמנית בית וכל זה...

<Ddorda> בדיוק

<Ddorda> אף אחת לא רוצה את זה חוץ ממנה

<yaron-heb> היא מסכימה לסטטוס מיוחד במקום קבוצה?

<Ddorda> yaron-heb: כן

<Shualdon> אני לא חושב שזה אי פעם יועד לעוד נשים חוץ מענבר

<Ddorda> היא אמרה שלא משנה לה מה כל עוד נשאר לה אישית הסטטוס והצבע

<yaron-heb> אז אני מצביע בעד הביטול של הקבוצה, מה שכן אני לא רוצה שזה יפתח דלת לביזוי ושכל אחד יתחיל לנג'ס למנהלים על סטטוס וצבע משלו

<Amenefus_> אני עוד מעט אעקוב 

<Ddorda> yaron-heb: אז בוא נקבע שזה מקרה מיוחד בגלל ההיסטוריה שלה ספציפית בקהילה

<yaron-heb> אם זה מניח את הדעת ויש לך כוח לתת תשובות אחר כך אז מבחינתי אין בעיה

<Ddorda> בכיף

<Ddorda> שנצביע?

<yaron-heb> מבחינתי אפשר

<Shualdon> כן

<yaron-heb> בוא נמתין לנוספים

<Ddorda> !pollon למחוק את קבוצת הנשים ולהשאיר לענבר בלבד את הצבע והסטטוס בשל העבר שלה בקהילה

<Hoborg> The poll is now ON! type !yes, !no or !avoid to vote

<Hoborg> Poll subject is: למחוק את קבוצת הנשים ולהשאיר לענבר בלבד את הצבע והסטטוס בשל העבר שלה בקהילה

<Ddorda> !yes

<yaron-heb> !yes

<Shualdon> !yes

<Ddorda> Amenefus_: ?

<Shualdon> manowar3: ?

<Amenefus_> !yes

<yaron-heb> כמו הצבעות כנסת פה, חבל שיותר מדי חברים לא נוכחים בהצבעה (כמו בכנסת האמת)

<Ddorda> כן

<Ddorda> ממש חבל

<Ddorda> טוב, נסגור את זה

<Shualdon> לא פירסמנו את הפגישה היום מספיק

<Ddorda> Shualdon: נכון

<Shualdon> טוב, תסגור

<Ddorda> !decided קבוצת הנשים תימחק והצבע והסטטוס ישארו לענבר בלבד.

<Shualdon> לא תסגרת את ההצבעה

<Ddorda> !polloff

<Hoborg> Results for the poll:  למחוק את קבוצת הנשים ולהשאיר לענבר בלבד את הצבע והסטטוס בשל העבר שלה בקהילה

<Hoborg> Voted Yes: 4

<Hoborg> Voted No:  0

<Hoborg> Avoided:   0

<Ddorda> !decided קבוצת הנשים תימחק והצבע והסטטוס ישארו לענבר בלבד.

<Hoborg> The final decision on the topic: ביטול קבוצת הנשים, is:קבוצת הנשים תימחק והצבע והסטטוס ישארו לענבר בלבד.

<Ddorda> הלאה

<Ddorda> !topic כותרות משתמשים

<Hoborg> Next topic: כותרות משתמשים

<Ddorda> הבעיה של הנושא הזה היא קצת שונה

<Amenefus_> הסבר מה אתה צריך לשנות שמה.

<Ddorda> פשוט צריך למצוא איך אנחנו מעלים את זה לדיון, כי גם בפורום וגם בצ'אט זה לא נראה כ"כ מתאים

<Ddorda> Amenefus_: הועלה כבר כמה פעמים הצורך להחליף את שורות הסטטוס וסמלי הקפה בפורום

<Ddorda> דעות מישהו?

<Amenefus_> הא... אממ אני רוצה להחליף את הסמלי קפה באמת לסמלים אחרים כגון אייקונים מאובונטו או סמלים מהפורוםמים המקוריים שלהם

<Ddorda> Amenefus_: אז השאלה הנשאלת היא איפה הכי נכון לדון על זה, כי גם בפורום וגם בצ'אט זה לא הולך כ"כ

<yaron-heb> איזה כותרות תעשה?

<yaron-heb> מבחינת החברה הישראלית אנחנו נחשבים פראיירים

<Shualdon> מזתומרת?

<Ddorda> yaron-heb: הועלו כמה הצעות... יהיה צורך בבחירה

<yaron-heb> סופר פראייר?

<yaron-heb> איפה ההצעות?

<Ddorda> בפורום

<Shualdon> יש נושא בפורום

<yaron-heb> לא ראיתי עדיין

<Ddorda> מה שאני חשבתי, זה שאולי נפתח על זה עמוד בוויקי ושם יועלו הצעות

<Ddorda> לשמות ולסמלים

<Ddorda> ובסוף נסנן אותם בפורום או בצ'אט

<yaron-heb> בשביל זה צריך נוכחות יותר משמעותית לדעתי

<Ddorda> יש בזה משהו

<Ddorda> Shualdon, Amenefus_ מסכימים?

<Amenefus_> עכן

<Shualdon> בוודאי

<Ddorda> בכלל נראה לי יהיה נכון יותר להמשיך את הדיון ביום אחר, כי שני הנושאים הבאים גם דורשים כמות גדולה יותר של אנשים

<Ddorda> מה דעתכם?

<yaron-heb> יש לנו שותף חדש לדיונים?

<yaron-heb> את הבא כדאי לפרסם

<Shualdon> מה הנושאים הבאים?

<yaron-heb> אני מתעדכן המון מ־RSS אני חושב שאם העניין היה קצת יותר מסודר אני הייתי הרבה יותר מבסוט וגם הייתי נתקל ביותר חומר

<manowar3> שלום

<Ddorda> שניה

<Ddorda> צ'אט תמיכה לפי הצעה של dorange מהצ'אט ויצירת הכנסות לקהילה.

<yaron-heb> ושלא תבינו אותי לא נכון, אני עוקב אחרי ה־RSS של הפורום ואני מקבל רק את החינטרושים של הילדודס בחושבים מחשבים

<Shualdon> אז אולי אתה לא רשום לרסס הנכון?

<Ddorda> yaron-heb: אם אני לא טועה אפשר להרשם ב־RSS לחדרים ספציפיים

<Ddorda> טוב, אתם מסכימים שאת המשך הדיון נדחה ליוני?

<yaron-heb> זה נשמע קצת תאב בצע אבל אם המטרות שלנו הן גם ככה חיוביות למי זה ישנה

<yaron-heb> אפשר כי בנוגע להכנסות צריך להיות יותר אנשים

<Ddorda> בדיוק, זו המחשבה שלי

<Shualdon> סבבה

<yaron-heb> כן אבל לך תמחק את ה־RSS הראשי ותירשם לעשרה במקום

<Ddorda> מוסכם על כולם? לעשות הצבעה?

<yaron-heb> כן בהחלט

<Shualdon> סבבה

<yaron-heb> זה נושא כבד מאוד כי זה אומר שצריך להיכנס להליכים של רישום עמותה וכל זה

<Ddorda> yaron-heb: אתה לא מעודכן :P

<yaron-heb> כבר יש עמותה?

<Ddorda> yaron-heb: כל נושאי הכספים עוברים דרך המקור

<Shualdon> דרך המקור

<Ddorda> כך שאנחנו סוג של בת עמולתה

<yaron-heb> יש להם חשבון נפרד מאיתנו?

<Ddorda> yaron-heb: כן

<yaron-heb> אם כך אז ליגה

<Ddorda> כלומר לא בדיוק, אבל אנחנו רושמים כספים בנפרד מהם

<Ddorda> טוב, אז אני סוגר חבר'ה :)

<Shualdon> תסגור את הנושא

<Ddorda> !decided להמשיך את הדיון ביוני עקב מיעוט משתמשים ונושאים להם דרושים יותר דיון

<Hoborg> The final decision on the topic: כותרות משתמשים, is:להמשיך את הדיון ביוני עקב מיעוט משתמשים ונושאים להם דרושים יותר דיון

<Ddorda> !logoff

<Hoborg> Ddorda stopped the logging on Thursday, 13-May-2010 20:39:49
