{|
| '''Warning'''
* This is a '''readonly''' and '''text-based''' archive of a deprecated wiki.
* '''Images''' and '''attachments''' have been removed to conserve space.
* '''Links''' may not work and there may be formatting issues.
* A '''compressed''' version with images and the original syntax is in the repo '''Releases'''.
|}

__TOC__

{| class="wikitable"
|-
| <tablestyle="font-size: 0.85em; border: none; background-color: #f1f1ed; "> <nowiki>[[ ..-|<< חזרה]]</nowiki>
|}
=== 24/06/10 ===

הפגישה התקיימה משעה: 19:05:08 עד שעה-20:04:07
קובץ תיעוד הדיון מצורף

מוביל הדיון: moshe742

השתתפו בדיון:

1. moshe742
2. Ddorda
3. shpongle
4. alonswartz
5. netshine_
6. manowar3
7. shimi810
8. Rodensky
9. avishai

להלן סיכום הפגישה:

*** נושא השיחה: כותרות משתמשים
      הוחלט: נבצע את הדיון כשנושא הפורום יוסדר
*** נושא השיחה: צ'אט תמיכה
      הצבעה:צ'אט תמיכה נפרד
      בעד: 0
      נגד: 4
      נמנעים: 2

      הוחלט: לא יהיה צ'אט תמיכה
*** נושא השיחה: דוכן באוגוסט פינגווין
      הוחלט: עושים דוכן באוגוסט פינגווין
*** נושא השיחה: יצירת הכנסות לקהילה
      הצבעה:
      בעד: 5
      נגד: 1
      נמנעים: 0

      הוחלט: מתחילים לעשות הכנסות לקהילה
*** נושא השיחה: סטטיסטיקות של השרת
      הוחלט: לבצע את פרסום הסטטיסטיקה של השרת
*** נושא השיחה: החלפת נתי מתפקידו כאיש הקשר למקור
      הצבעה:האם דור צריך להחליף את נתי בתפקיד?
      בעד: 5
      נגד: 0
      נמנעים: 0

      הוחלט: דור יחליף את נתנאל
*** נושא השיחה: הכנסת shualdon כאופ בצ'אט
      הצבעה:להכניס את shualdon?
      בעד: 2
      נגד: 0
      נמנעים: 2

      הוחלט: shualdon ייכנס לתפקיד אופ בצ'אט

תודה לכל המשתתפים!

=== לוג הפגישה ===

<Hoborg> moshe742 started logging on Thursday, 24-Jun-2010 19:05:08

<moshe742> !topic כותרות משתמשים

<Hoborg> Next topic: כותרות משתמשים

<moshe742> הבעיה היא שאני לא מוצא שום איזכור לזה בפורום

<Ddorda> אנשים רצו שיהיו כותרות של משתמשים

<Ddorda> כרגע הפורום נמצא במצב בעייתי, אני אישית מציע שלא נתעסק בפורום עד שלא יהיה ברור מה קורה אתו

<shpongle> http://ubuntu-il.com/forums/viewtopic.php?f=5&t=6009

<shpongle> Ddorda, הגיוני

<moshe742> אוקי, אז אני עובר לנושא הבא הרלוונטי

<moshe742> הוחלט לדחות את הדיון בענין עד שנושא הפורום יוסדר

<moshe742> !topic צ'אט תמיכה

<Ddorda> moshe742: !decided

<moshe742> !decided נבצע את הדיון כשנושא הפורום יוסדר

<Hoborg> The final decision on the topic: כותרות משתמשים, is:נבצע את הדיון כשנושא הפורום יוסדר

<moshe742> !topic צ'אט תמיכה

<Hoborg> Next topic: צ'אט תמיכה

<moshe742> היה רעיון להקים צ'אט שמיועד לתמיכה בלבד, כל מי שיש לו בעיה יוכל להיכנס לשם ולבקש עזרה ויהיו אחראים (או כל פיתרון אחר) שיעזרו עד כמה שאפשר בכל זמן

<Ddorda> moshe742: מי העלה את הנושא הזה?

<moshe742> אני כבר לא ממש זוכר, דקה, אבדוק אם זה רשום בפורום

<alonswartz> moshe742: you mean a separate IRC channel to this one?

<moshe742> כן

<moshe742> alonswartz, אפשר לענות לך בעברית, כן?

<alonswartz> -1 to the idea: this channel is quiet anyway, having another one is just overkill

<netshine_> אני כאן, בערך

<alonswartz> moshe742: yes, np

<Ddorda> moshe742: גם אני מתנגד

<Ddorda> כשיהיה עומס נחלק את זה

<moshe742> אוקי, יש עוד דעות? אחרת זה יורד

<manowar3> אולי אפשר במקום חדר חדש, לציין אילו אנשים פעילים בצ'ט ואז לבקש לשלוח להם הודעה עם השם שלהם

<shimi810> יש כמה מערכות פתוחות לזה, זה כמו באתרי המכירות. השאלה אם כדאי להשקיע. זה לא במסגרת החדר

<moshe742> השאלה אם נוכל לדאוג שיהיו נניח לפחות חלק מהזמן שיהיו אנשים זמינים?

<Ddorda> אני חושב שנוכל להוסיף את זה אחרי שתהיה פעילות רצינית בצ'אט

<moshe742> אחרת זה לא שווה את זה כרגע

<shimi810> בעיקרון זה עובד אחד על אחד, עזרה אישית

<alonswartz> I don't see a problem with going with what works, keep the channel simple - if someone has a question, let him/her ask. Those who know the answer, or can point in the right direction will do so.

<shpongle> זה לא מתאים כל כך...

<moshe742> למה אתה מתכוון שפונגל?

<shpongle> פנייה לאנשים מסוימים או משהו כזה

<Ddorda> alonswartz: +1

<Ddorda> moshe742: אני אומר שבוא נעבור להצבעה?

<moshe742> אוקי, הצבעה

<alonswartz> -1

<moshe742> !vote

<Ddorda> moshe742: לא ציינת על מה מצביעים

<moshe742> !vote chat for help

<moshe742> עדיין לא עובד

<Ddorda> -.-

<Ddorda> !pollon צ'אט תמיכה נפרד

<Hoborg> The poll is now ON! type !yes, !no or !avoid to vote

<Hoborg> Poll subject is: צ'אט תמיכה נפרד

<Ddorda> !no

<manowar3> !avoid

<alonswartz> !no

<shpongle> !no

<shimi810> !no

<moshe742> Ddorda, אתה יכול לדעת שזה מקבל את זה? אני לא רואה כלום מעבר למה שכותבים

<moshe742> !avoid

<Ddorda> moshe742: זה מקבל את זה

<moshe742> סבבה

<Ddorda> זהו? כולם הצביעו?

<Ddorda> !polloff

<Hoborg> Results for the poll:  צ'אט תמיכה נפרד

<Hoborg> Voted Yes: 0

<Hoborg> Voted No:  4

<Hoborg> Avoided:   2

<moshe742> אוקי

<Ddorda> הלאה, נושא הבא?

<moshe742> !decided לא יהיה צ'אט תמיכה

<Hoborg> The final decision on the topic: צ'אט תמיכה, is:לא יהיה צ'אט תמיכה

<moshe742> !topic דוכן באוגוסט פינגווין

<Hoborg> Next topic: דוכן באוגוסט פינגווין

<Ddorda> אני ממש בעד!

<moshe742> דור, אתה תציג?

<Ddorda> אמ.. אוקיי

<moshe742> זו הצעה שלך אחרי הכל

<Ddorda> עלה רעיון להקים דוכן באוגוסט פינגווין

<Ddorda> מעבר לחלוקת דיסקים יהיה עלון פרסומי

<Ddorda> וסה"כ המטרה היא להציג נוכחות

<alonswartz> what is the participation on penguin, ie. how many people? are there conferences/talks?

<Ddorda> alonswartz: זה ארוע של תכנה חופשית

<Ddorda> מגיעים כ־500 איש

<Ddorda> קצת פחות

<moshe742> Ddorda, אין צורך להגזים:)

<shpongle> הרעיון עצמו טוב, השאלה היא האם אוגוסט פינגווין הוא המקום המתאים לכך

<shpongle> אולי דווקא במקום הזה לא צריך את היחצי ציבור

<Ddorda> shpongle: אוגוסט פינגווין הוא הארוע הגדול הקרוב, זה יכול להכין אותנו לקראת אורעים אחרים

<Ddorda> כבר נדע מה אפשר לעשות ומה צריך לשפר

<alonswartz> are the booths free?

<Ddorda> alonswartz: yes

<moshe742> אני חושב שכן, זה מקום שאם שם זה לא יצליח אז אפשר לדעתי ללמוד איך לשפר למקומות אחרים

<Ddorda> בדיוק

<shpongle> אוקי

<Ddorda> כי שם עוד אין מטרה שיווקית ממש, אז נדע מה הנקודות החלשות

<moshe742> אני מצפה שכל מה שחינם אמור להיעלם די מהר:)

<Ddorda> נ.ב - הנציגים מצד אובונטו ישראל שיגיעו יקבלו חולצות

<Ddorda> :D

<moshe742> לא כולם:(

<shpongle> מי יהיה אחראי? ומה זה דורש? (כסף?)

<alonswartz> +1: very good idea to have a booth, if, and only if, there are enough people who can man the booth, and actually present something. Hand out lucid discs, demonstrate the excellent UI, etc.

<Ddorda> shpongle: עמותת המקור תממן לנו חלק נרחב מאוד

<Rodensky> מתי ואיפה האירוע הזה? הוא פתוח חופשי לקהל הרחב?

<Ddorda> ונקווה שמה שנשאר אנשים פרטויים יהיו מוכנים לממן

<moshe742> הם כבר התחייבו?

<Ddorda> Rodensky: כן

<shpongle> כמה עולה בערך להציב דוכן?

<Ddorda> moshe742: ברגע שניתן להם הצעות מחיר, הם ממש בעד

<alonswartz> Ddorda: do we have Lucid discs to hand out?

<Ddorda> alonswartz: כן!

<Ddorda> :D

<moshe742> שפונגל, כרגע לא ממש ידוע מה המחיר לדוכן, יתכן שזה יהיה במימון של המקור

<Ddorda> זו הזדמנות מצוינת לחלק אותם

<Rodensky> Ddorda: תודה, מתי ואיפה זה מתקיים?

<moshe742> הקיום שלו אם הוא יקרה זה בחינם

<Ddorda> Rodensky: תחפשי בגוגל אוגוסט פינגווין

<moshe742> 6/8 במכון וייצמן

<Ddorda> עוד משהו, בהזדמנות זו צריך להקים צוות

<shpongle> Rodensky, http://www.whatsup.org.il/modules.php?op=modload&name=News&file=article&sid=6629

<Ddorda> שיהיה אחראי (מאוד) לוודא שהכל מתקתק

<Ddorda> מחירים וכאלה

<manowar3> Ddorda, זה לא נחמד שאתה מפנה אנשים לגוגל כל הזמן, תשקיע כמו משה ושפונגל :)

<moshe742> Ddorda, צודק, אבל עדיף כבר במפגש הבא, אין הרבה זמן כרגע והמפגש הבא בעוד שבוע

<moshe742> אוקי, הצבעה?

<Ddorda> moshe742: רגע

<alonswartz> vote on what?

<Ddorda> בוא נעשה שכל מי שרוצה להיות בצוות שיפנה אלי במהלך השבוע

<moshe742> דוכן באוגוסט פינגווין

<Ddorda> כי עד הפגישה הבאה צריך כבר להזיז דברים

<moshe742> סבבה, אתה יכול לרשום אותי אם לא יהיה לי תפקיד מעבר

<moshe742> ואני אעזור בכל מקרה עד הכנס

<Ddorda> סבבה

<Ddorda> צריך הצבעה או שכושלם ממילא בעד? :P

<moshe742> אני אסגור את נושא הדיסקים שבוע הבא:) (הצעות מחיר)

<manowar3> לא צריך הצבעה

<moshe742> אוקי

<alonswartz> +1 for people interested in participating contact Ddorda. 3 people minimum should be enough to go ahead with the booth.

<shpongle> זה לא נושא שדורש הצבעה כל כך במילא

<moshe742> !decided עושים דוכן באוגוסט פינגווין

<Hoborg> The final decision on the topic: דוכן באוגוסט פינגווין, is:עושים דוכן באוגוסט פינגווין

<moshe742> !topic יצירת הכנסות לקהילה

<Hoborg> Next topic: יצירת הכנסות לקהילה

<moshe742> ההצעה היתה שנמכור דברים כגון דיסקים או כל דבר אחר וההכנסות יהיו לקהילה

<Rodensky> אתם הזויים לאללה... הגעתם להסכמה בלי ויכוחים, אין לכם רוב שקובע ומיעוט ממורמר

<shpongle> Rodensky, חכי חכי... :)

<moshe742> Rodensky, זו אמורה להיות מחמאה או תקיפה??

<moshe742> חברים, מה אתם אומרים לגבי הכנסות?

<moshe742> צריך או לא? איך לעשות? וכו'

<shpongle> אני לא ממש בעד מכירה של מוצרים שקיבלנו חינם

<Rodensky> משה, אני מרגישה מותקפת ע"י שני סימני השאלה שלך :-)

<shimi810> לדעתי זה ילך מצויין

<moshe742> לא מדובר על מכירה של דברים שהתקבלו בחינם, מדובר לדוגמה על הפצה ישראלית שדור עובד עליה

<moshe742> רודנסקי, מצטער:)

<shpongle> לדעתי הקהילה צריכה להתבסס על תרומות

<shpongle> אז למכור לינוקס?

<Rodensky> סליחה שאני מתערבת... אבל... למה לא למכור לינוקס?

<moshe742> למכור את הגרסה הישראלית של אובונטו במחיר קצת יותר מהעלות והרווח הולך לקהילה

<Ddorda> Rodensky: כי זה זול ומכניס

<Ddorda> :D

<moshe742> כמו שעושים לפעמים במקומות שונים באתרים בארץ

<Ddorda> צרפת מוציאה דיסקים של ubuntu-fr ומכניסה הרבה מאוד כסף ככה

<Ddorda> אני חושב שזו יכולה להיות יופי של התחלה

<Ddorda> אני גם חושב שנוכל לשלב באתר החדש חנות

<Rodensky> לדעתי אחד הגורמים שבגינם אנשים לעיתים מזלזלים במידה כזו או אחרת בלינוקס, זה בגלל שזה חינמי, ואותי ועוד הרבה אחרים תמיד לימדו בבית ש"אין דבר כזה חינם, אפילו אמא לאבא לא נותנת בחינם" (קרדיט לסבא שלי)

<shpongle> אני לא חושב שזה נכון לעשות

<Rodensky> אנשים תופסים יקר=איכותי

<Ddorda> shpongle: למכור או חנות?

<Rodensky> אז למה לא למכור לפחות במחיר סימלי שיכניס כסף?

<shpongle> אז בואו נראה להם שזה לא נכון

<shimi810> אני מהתחלה חשבתי על זה בתור חנות באתר, זה מובן מאליו

<moshe742> אגב, אף אחד לא אמר למכור לאחר שהקונה ראה והכיר את המערכת

<shpongle> Ddorda, לדעתי לא צריך לנסות להכניס כספים

<moshe742> יהיה שם לינק מובנה לפורום וכו'

<Ddorda> shpongle: לדעתי חשוב להכניס כספים

<Ddorda> shpongle: לדוגמה עכשיו אנחנו רוצים להקים דוכן

<Ddorda> לא תמיד המקור יהיו מוכנים לעזור

<moshe742> תחשוב שפוסטר יעלה לנו בסביבות 150 ש"ח וזה אפילו לא הכי גדול...

<Rodensky> Ddorda: זה לא רק עניין טכני של "לא תמיד יהיה מימון חיצוני" אלא גם תכל'ס - בעל המאה הוא בעל הדעה - לעיתים יהיו לכם חילוקי דעות עם הגורם המממן

<moshe742> אם אתה רוצה לעשות דיסקים ועוד אתה צריך לעשות הכנסה

<shpongle> אני מבין את הצורך בכסף

<shpongle> אני פשוט לא חושב שצריך לערב קוד חופשי, פתוח עם כסף

<Ddorda> shpongle: אז איך לדעתך צריך להכניס כספים?

<moshe742> למה? יש כבר חברות שעושות את זה

<Rodensky> shpongle: אז ממה קנוניקל מרוויחה?

<shpongle> באמת לא יודע... כרגע לפחות

<shpongle> חברות כאלה מוכרות בעיקר תמיכה לחברות

<Ddorda> shpongle: בין היתר ממכירות

<Ddorda> shpongle: הם מוכרים גם מוצרים

<alonswartz> sorry, got disconnected. what topic are we on?

<Rodensky> אם הם לא מוכרים דיסקים ולא מוכרים אובונטו אז הם מוכרים תוכנות לאובונטו ותמיכה אליה, בכל מקרה זה קוד פתוח וחופשי

<moshe742> עדיין יצירת הכנסות

<Ddorda> alonswartz: הכנסות לקהילה

<avishai> קוד פתוח הולך יופי עם כסף

<Rodensky> אין סיבה שאנשים לא ישלמו על מוצר, בייחוד איכותי

<avishai> פתוח לא אומר חינם

<moshe742> פתוח אומר חופשי, יש מספיק חברות שעושות מקוד פתוח כסף

<Rodensky> אתה יכול לחשוב על זה שאתה מוכר את הדיסק ולוקח כסף שמכסה את העלות שלו ואת עלות העבודה של הצריבה נניח, ולא מוכר את המוצר עצמו

<moshe742> טוב, אני חושב שהדיון הגיע למבוי סתום, הצבעה?

<Ddorda> אני בעד

<alonswartz> canonical mainly make money from support, and are pushing landscape to do that (mainly to enterprises). They are also getting into the storage and music business (ubuntu one)

<moshe742> שפונגל?

<shpongle> בסדר.. אני מבין את הצורך בכסף וגם את מה שאתם אומרים, אני פשוט חושב שזה לא נכון

<shpongle> אז יאללה הצבעה

<moshe742> !pollon

<Hoborg> The poll is now ON! type !yes, !no or !avoid to vote

<Hoborg> Poll subject is: 

<Ddorda> alonswartz: and they also sell CDs, mouse pads... stuff

<Ddorda> !yes

<shimi810> ההצבעה כוללת את החנות באתר, נכון?

<netshine_> :-0

<moshe742> !yes

<avishai> !yes

<Ddorda> shimi810: כן

<shimi810> !yes

<netshine_> הייתי רוצה להצביע אבל לא הייתי פה :-(

<shpongle> !no

<Ddorda> אין שום בעיה

<Ddorda> תצביע

<moshe742> אתה יכול עכשיו על האם לעשות הכנסות לקהילה

<netshine_> מה השאלה?

<moshe742> \האם לעשות הכנסות לקהילה

<Ddorda> להתחיל במכירת מוצרים

<Ddorda> כסף לקהילה

<netshine_> !yes

<shpongle> scroll up

<moshe742> כולם הצביעו?

<Ddorda> moshe742: פעם הבאה, עושים !pollon האם ......

<alonswartz> i missed the conversation, so I can't vote in confidence

<moshe742> אוקי

<Rodensky> אני השגתי חומרי לימוד והרצאות של המרצים על דיסקים, אז מי שרצה עותק חינם יכול היה להביא לי דיסק און קי שלו, ומי שרצה דיסק או חומר מודפס שילם לי את עלות החומרים ועלות סמלית מזערית של העבודה

<Rodensky> לא מכרתי את החומר הלימודי עצמו

<Rodensky> וגם עשיתי כמה שקלים :)

<moshe742> !polloff

<Hoborg> Results for the poll:  

<Hoborg> Voted Yes: 5

<Hoborg> Voted No:  1

<Hoborg> Avoided:   0

<moshe742> !decided מתחילים לעשות הכנסות לקהילה

<Hoborg> The final decision on the topic: יצירת הכנסות לקהילה, is:מתחילים לעשות הכנסות לקהילה

<netshine_> moshe742: כל הכבוד על זה שלמדת לעבוד טוב עם הבוט

<moshe742> !topic סטטיסטיקות של השרת

<Hoborg> Next topic: סטטיסטיקות של השרת

<moshe742> Ddorda, תודה, יש עדיין מקום לשיפור, אבל זה לפעם הבאה:)

<shpongle> מה השאלה בדיוק? אם לפרסם או לא?

<Ddorda> מה יש לעשות עם הסטטיסטיקות של השרת?

<moshe742> אם לפרסם אותן

<Ddorda> זה כבר נאמר שכן

<shpongle> מי שיש גישה שיפרסם... זה הכל

<shpongle> איך אפשר להתנגד לזה

<moshe742> אוקי, אז הנושא האחרון הוא עיצוב החולצות, אבל אם אני זוכר נכון היה צריך להציע בפורום הצעות

<netshine_> אגב, לא נעים לי בקשר להעלות את זה, אבל יש סיכוי שאני לא אהיה פה ב-1.7

<netshine_> אני מעדיף שתעלו את את הנושא שלי מול עמותת המקור היום

<netshine_> (אם זה אפשרי)

<moshe742> !decided לבצע את פרסום הסטטיסטיקה של השרת

<Hoborg> The final decision on the topic: סטטיסטיקות של השרת, is:לבצע את פרסום הסטטיסטיקה של השרת

<moshe742> אוקי, יש למישהו התנגדות להחלפה של נתי מתפקידו כאחראי הקשר עם המקור?

<Ddorda> moshe742: יש גם הוספת מנהלים, העלתי את זה לחודש הבאה, אבל אם אפשר אני אשמח שנכניס את זה גם השבוע

<Ddorda> moshe742: החלפה עם מי?

<Ddorda> moshe742: ולא עשית topic

<moshe742> !topic החלפת נתי מתפקידו כאיש הקשר למקור

<Hoborg> Next topic: החלפת נתי מתפקידו כאיש הקשר למקור

<moshe742> אין בעיה, אבל בלי עקיבה או אחד האחרים מההנהלה הגבוהה אני לא רואה על מה לדבר בנושא של הניהול

<Ddorda> moshe742: כלומר?

<moshe742> netshine_, הבמה שלך להסביר את עצמך על הפרישה וכו'

<netshine_> אממ, אז ככה

<netshine_> אני בזמן האחרון מצטצם לי הזמני פעילות, אני בטוח שכולכם רואים את זה

<moshe742> Ddorda, המצב כרגע הוא שכל מי שנגד ההחלטה להוסיף אותי ואותך כמנהלים לא פה

<netshine_> הסמסטר שלי מתחיל אוטוטו, ויש עוד כמה הבטים ורפוייקטים שאני פועל בהם במקביל לתפקידי בקהילה

<moshe742> זה לא יהיה ממש דיון...

<netshine_> אני חושב שאם מישהו חושב שאני לא ראוי, ורוצה להחליף אותי

<netshine_> זה המקום

<netshine_> ההחלטה שלכם.

<netshine_> כלומר, אם מישהו יבצע את התפקיד יותר טוב, ויש לו יותר זמן, כדאי שזה יקרה.

<moshe742> כלומר אתה מעדיף לפרוש מהתפקיד אם יש מישהו אחר שיכול לעשות אותו?

<Ddorda> אני אשמח להחליף אותך :)

<netshine_> לא, אני אומר, שאם יש מישהו שיש לו יותר זמן , כדאי שזה יקרה

<Ddorda> ממילא אני איש הקשר, זה הגיוני שזה יהיה הכל דרך איש אחד

<netshine_> ;)

<moshe742> אוקי, יש למישהו התנגדות שדור יחליף את נתי?

<Ddorda> moshe742: תעשה הצבעה

<netshine_> אני הולך לשירותים

<netshine_> כבר חוזר :)

<alonswartz> is there a need for a vote?

<moshe742> !pollon האם דור צריך להחליף את נתי בתפקיד?

<Hoborg> The poll is now ON! type !yes, !no or !avoid to vote

<Hoborg> Poll subject is: האם דור צריך להחליף את נתי בתפקיד?

<avishai> !yes

<Ddorda> !YES

<shimi810> !yes

<Ddorda> :D

<Ddorda> !yes

<moshe742> !yes

<alonswartz> !yes

<Ddorda> אני מתחיל לפקפק בנו כיהודים

<moshe742> עוד מישהו שצריך להצביע?

<avishai> !maybe

<netshine_> :) בהצלחה דור

<Ddorda> avishai: !avoid

<Ddorda> netshine_: תודה

<avishai> Ddorda, !kidding

<moshe742> !polloff

<Hoborg> Results for the poll:  האם דור צריך להחליף את נתי בתפקיד?

<Hoborg> Voted Yes: 5

<Hoborg> Voted No:  0

<Hoborg> Avoided:   0

<Ddorda> avishai: !(;

<Ddorda> moshe742: יש עוד נושא שאני אשמח אם נדבר עלי והחודש במקופ חודש הבא

<alonswartz> good luck Ddorda, make us proud

<Ddorda> חשבתי שהנושאים לחודש כבר סגורים אז כתבתי את זה לחודש הבא

<Ddorda> alonswartz: i'll do my best, thanks :)

<moshe742> Ddorda, דור, תעלה את הנושא, אני עוזר שנייה לידידה שלי בטל'

<Ddorda> moshe742: חח.. אוקיי

<Ddorda> !decided דור יחליף את נתנאל

<Hoborg> The final decision on the topic: החלפת נתי מתפקידו כאיש הקשר למקור, is:דור יחליף את נתנאל

<Ddorda> !topic הכנסת shualdon כאופ בצ'אט

<Hoborg> Next topic: הכנסת shualdon כאופ בצ'אט

<Ddorda> אני מאמין שעומרי צריך להיות חלק מצוות האופים

<Ddorda> הוא נמצא רב היום בצ'אט

<shimi810> !yes

<Ddorda> הרבה יותר מכל שאר המנהלים עד כמה שאנ יראיתי

<Ddorda> שאני ראיתי*

<Ddorda> ואני ממליץ עליו בחום, הוא גם אדם לבבי וגם מאוד אחראי

<avishai> מי האופים כרגע?

<Ddorda> shimi810, moshe742, shpongle

<Ddorda> שלושת ה־ש'ינים

<netshine_> אני מסכים עם זה שיכנס עוד ג'

<netshine_> ש

<netshine_> :)

<Ddorda> יש לכם שאלות או משהו? או שאני אפעיל הצבעה?

<alonswartz> go to vote

<Ddorda> !pollon להכניס את shualdon?

<Hoborg> The poll is now ON! type !yes, !no or !avoid to vote

<Hoborg> Poll subject is: להכניס את shualdon?

<shimi810> !yes

<Ddorda> !yes

<alonswartz> !avoid

<avishai> !avoid

<Ddorda> כולם הצביעו?

<Ddorda> netshine_: ?

<Ddorda> moshe742: ?

<Ddorda> טוב

<Ddorda> !polloff

<Hoborg> Results for the poll:  להכניס את shualdon?

<Hoborg> Voted Yes: 2

<Hoborg> Voted No:  0

<Hoborg> Avoided:   2

<Ddorda> !decided shualdon ייכנס לתפקיד אופ בצ'אט

<Hoborg> The final decision on the topic: הכנסת shualdon כאופ בצ'אט, is:shualdon ייכנס לתפקיד אופ בצ'אט

<Ddorda> moshe742: היו עוד נושאים?

<moshe742> לא

<Ddorda> מה עם עיצוב חולצות?

<Ddorda> moshe742: ...?

<Ddorda> moshe742: נו לפחות תעקוב, תסגור את השיחה....

<moshe742> צודק אבל אני חושב שהיה צריך לעשות עיצובים לבחירה

<moshe742> חזרתי

<moshe742> ואני עוקב, פשוט עושה עוד משהו במקביל

<Ddorda> moshe742: ומי אחראי על לעשות עיצובים?

<moshe742> עשייתי

<moshe742> הרעיון היה לעשות עיצובים ונצביע פה

<moshe742> אבל לא עשו עיצובים

<shimi810> מה נסגר בסוף עם בחירת הלוגו?

<Ddorda> moshe742: מי היה אמור לעשות עיצובים?

<Ddorda> shimi810: שאלה מצוינת, moshe742 ?

<moshe742> אגב, רצית לדון על נושא השרת, זה רלוונטי בינתיים?

<Ddorda> moshe742: מבחינתי כן, אבל כבר הצבענו על זה פעמיים

<Ddorda> אין למה להצביע על זה שוב

<moshe742> הוחלט שעוברים למקור או לא? כי אני לא זוכר שהוחלט שעוברים אליהם או לאבישי רשמית

<Ddorda> אמרנו שעוברים להמקור, אבל הם לא רוצים להתעסק במריבות שלנו

<avishai> ובצדק

<moshe742> אז ברגע שהמריבות יסתיימו (מה שאמור לקרות לכל המאוחר עד ה-30 לחודש נוכל לעבור, נכון?

<Ddorda> moshe742: כן, אבל אני אישית ממש מרוצה מהשרת הנוכחי

<moshe742> על איזה שרת אתה מדבר? של אבישי?

<Ddorda> moshe742: כן

<Ddorda> אני לא יודע אם מהמקור נזכה לכזה חום וטיפול :)

<Ddorda> טוב, אני צריך ללכת

<moshe742> כן, השאלה אם הוא יעמוד בעומס (עם כל הכבוד לאבישי שבאמת מגיע לו כל הכבוד)

<moshe742> אוקי, אני סוגר את זה ומקסימום נצביע על השרת פעם שלישית אם נחשוב שכדאי לעבור לאבישי

<moshe742> !logoff

<Hoborg> moshe742 stopped the logging on Thursday, 24-Jun-2010 20:04:07
