{|
| '''Warning'''
* This is a '''readonly''' and '''text-based''' archive of a deprecated wiki.
* '''Images''' and '''attachments''' have been removed to conserve space.
* '''Links''' may not work.
* A '''full compressed version''' of the wiki is available on archive.org
|}

__TOC__

{| class="wikitable"
|-
| <tablestyle="font-size: 0.85em; border: none; background-color: #f1f1ed; "> <nowiki>[[ ..-|<< חזרה]]</nowiki>
|}

=== 01/07/10 ===

השתתפו:

moshe742 .1
  
shimi810 .2
  
lightpriest_ .3
  
Ddorda .4
  
lousygarua .5
  
shpongle .6
  
amichair .7
  
yuvilio .8
  
Rodensky .9
  
avihay .10 

הנושאים שהועלו הם
* פרסומות בפורום/אתר
הוחלט: לא לבצע את ההצעה.
* קבלת החלטות וביצוען (או אי ביצוען) ומה עושים במקרים כאלו+רוטציה בתפקיד
הוחלט: כרגע אין פיתרון מוצע למקרה והענין ימשך/יחזור. אם יש למישהו הצעה נדון בה ונקוה שלא נצטרך להשתמש מעבר למצב הנוכחי.
* דיווח על ביצוע
הוחלט: שפונגל יעשה הצעה איך לנהל את הדיווחים ונצביע על ההצעה שלו במפגש הבא
* הצעה מתומר כהן: מינוי צוות יחצ"נות
הוחלט: מועבר למפגש הבא

הצעה שהועלתה במפגש: רוטציה בתפקידים (אם יש למישהו הערות בענין אתם מוזמנים להעיר, ולהגיע למפגשים, אם יש זמן נעלה נושאים שמועלים במפגש): כרגע לא יתבצע, אם יהיה צורך יועלה מחדש.
כמובן שאם יש טענות כלפי מישהו מוזמנים להגיד ונקיים דיון על הנושא (כולל הצבעה מחודשת על התפקיד אם יהיה צורך)

תודה לכל המשתתפים!

=== לוג הפגישה ===

<moshe742> !logon

<shimi810> אני כאן

<Hoborg> moshe742 started logging on Thursday, 01-Jul-2010 19:06:29

<lightpriest_> ?

<moshe742> אוקי, עידכונים ממפגשים קודמים (מה שאפשר)

<Ddorda> האתר בתהליכי בנייה

<moshe742> שועלדון הפך לאופ בחדר הנוכחי?

<Ddorda> מתקדם ממש טוב

<Ddorda> אכן

<moshe742> אוקי, אם כבר התחלת עם האתר תמשיך

<Ddorda> דיסקים מתחילים להשלח, אני מחר שולח את הסט הראשון

<lousygarua> lightpriest_, מה פשר הסימן שאלה? יש היום פגישת לוקו כזאתי

<lousygarua> שאסור לי להצביע בה כי עקיבה אמר שאין לי 250 הודעות :)

<Ddorda> lousygarua: שטויות במיץ. מותר לך

<lightpriest_> התבלבלתי בחלונות

<lousygarua> וואי נראה לי יש לי לאג מטורף

<shpongle> lousygarua, מותר!!!

<Ddorda> amichair: we have a meeting, wanna join?

<moshe742> מי זה?

<Ddorda> ofirk: we have a meeting, wanna join?

<Ddorda> moshe742: חברים בקהילה

<amichair> girafa veariye

<lousygarua> xatzil vekishu

<Ddorda> Rodensky, yuvilio, Shualdon, ?

<shpongle> hatul vedinozaor

<moshe742> שועלדון לא יהיה בגלל הפסיכומטרי

<Ddorda> אוקיי

<Ddorda> האולטימטום פג והמועצה מתחילה לזוז

<moshe742> Ddorda, התחלת להזיז דברים מבחינת התפקיד החדש שלך כאיש הקשר מול המקור?

<Ddorda> moshe742: כמובן, הןם מממנים לנו את הדיסקים

<Ddorda> את המשלוח*

<lousygarua> Ddorda, מה היה האולטימטום?

<shpongle> אה אתה מחליף את נתנאל?

<Ddorda> של הדיסקים והמדבקות

<yuvilio> Ddorda?

<moshe742> אוקי, סבבה

<Ddorda> shpongle: כן

<Ddorda> yuvilio: יש מפגש, רוצה להשתתף?

<moshe742> תעדכן את החלק שלך ונמשיך, יהיה פשוט יותר

<Ddorda> moshe742: זהו

<Ddorda> אני גם צריך לזוז, אולי אני עוד אגיד מילה פה ושם

<yuvilio> Ddorda: מפגש פיסי בארץ? או פו בערוץ?

<moshe742> אוקי, עקיבה לא פה אז אי אפשר לקבל עידכון לגבי הניהול שלי ושל דור, מה גם שכרגע לא ברור מה יהיה עם זה

<shpongle> yuvilio, בערוץ, כרגע אנחנו במפגש

<yuvilio> אשמח להשתתף!

<shpongle> אתה בהחלט מוזמן :)

<moshe742> לגבי מעבר לשרת המקור כרגע לא מתבצע בשל התנגדות של המקור בשל הויכוחים הפנימיים שלנו, ברגע שיהיו התפתחויות נעדכן

<moshe742> !topic פרסומות באתר ובפורום

<Hoborg> Next topic: פרסומות באתר ובפורום

<moshe742> הנושא הראשון הוא הוספת פרסומות באתר ובפורום, הרעיון הוא של שועלדון

<moshe742> הוא מציע לשים פרסומות כדי לקבל הכנסה מהן לטובת הקהילה

<moshe742> מה דעתכם?

<shpongle> נגד

<shimi810> נגד

<lousygarua> אני ממש נגד

<shpongle> אני לא חושב שצריך להכניס פרסומות לאתר כמו אובונטו

<amichair> -1 (dunno if I get to vote, but fwiw...)

<moshe742> אוקי, נשאל אחרת, האם יש מישהו בעד? אחרת נמשיך

<shpongle> בנוסף, כמה כבר נרוויח? הרי בטח מדובר על פרסומות של גוגל

<shpongle> אני חושב שזה לא יצא יותר מכמה שקלים בחודש

<moshe742> טוב, נעשה הצבעה

<moshe742> !pollon

<Hoborg> The poll is now ON! type !yes, !no or !avoid to vote

<Hoborg> Poll subject is:

<shpongle> !no

<moshe742> תצביעו חברים

<lousygarua> !no

<shimi810> אבל היה טוב אם כל פעם שהיתה מוזכרת המילה אובונטו נקבל משהו. (לא, זה לא יקרה :))

<shimi810> !no

<lousygarua> ha

<amichair> !no

<moshe742> !avoid

<yuvilio> !avoid

<moshe742> יש עוד מישהו שרוצה להצביע ועדיין לא הצביע?

<moshe742> אוקי

<moshe742> !polloff

<Hoborg> Results for the poll:

<Hoborg> Voted Yes: 0

<Hoborg> Voted No: 4

<Hoborg> Avoided: 2

<moshe742> אוקי, לנושא הבא

<moshe742> !decided לא נשים פרסומות באתר ובפורום

<Hoborg> The final decision on the topic: פרסומות באתר ובפורום, is:לא נשים פרסומות באתר ובפורום

<moshe742> !topic קבלת החלטות וביצוען

<Hoborg> Next topic: קבלת החלטות וביצוען

<moshe742> בעקבות ההחלטה להוסיף אותי ואת דור להנהלה ואי ביצועה ע"י עקיבה הציעו לדון על זה שוב, במובן של איך לגרום לדברים לקרות בהתאם למה שהקהילה החליטה

<shpongle> הדרך היחידה היא גישה לפורום, עד כמה שאני רואה

<shpongle> אין לנו עם מי לדבר

<shpongle> אם לא נראה לאדמינים של הפורום ההחלטה, הם פשוט לא מבצעים אותה

<moshe742> זאת בדיוק הנקודה, האם יש דרך לאלץ אותם לבצע החלטות או לחילופין לבצע למרות שהם לא רוצים בלעדייהם

<lousygarua> נראה לי משהו נתקע לי, מה פספסתי?

<moshe742> לא פספסת בינתיים

<shpongle> אני לא חושב שיש דרך כל עוד השליטה (טכנית) אצלפ

<shpongle> אנחנו צריכים את השליטה אצלנו

<moshe742> אוקי, אז הדרך היחידה היא פניה לקהילה העולמית לעזרה

<shpongle> זה מה שאני חושב

<moshe742> אי אפשר לתת לכל אחד שליטה, זו הבעיה בסוף

<moshe742> אתה לא יכול שכל הקהילה תשמש אדמינים

<shpongle> הם בחיים לא יוותרו על האדמין שלהם

<shpongle> כמובן שלא

<shpongle> התכוונתי אצלך או דור

<shimi810> מה המועצה תעשה? תפרוץ את הפורום? בסופו של דבר חייב מישהו מבפנים כדי לבצע את זה

<shpongle> עד כמה שאני הבנתי, הם יפתחו בהליכים משפטיים

<moshe742> המועצה תסיר את התמיכה שלה בנו וגם יכולה לתבוע את דולב על השימוש בשם אובונטו

<Rodensky> סליחה על ההתערבות, אבל.... הליכיים משפטיים??!!

<moshe742> תלוי כמה רחוק הם ילכו עם זה

<Rodensky> אה

<moshe742> אוקי, אז לדעתי אפשר לסגור את זה בינתיים, אבל אם יש למישהו רעיון הוא מוזמן להעלות אותו (פה או בפורום) ונעלה את זה בעתיד אם יהיה צורך

<Rodensky> לידע כללי - על איזו מועצה מדובר?

<shpongle> מועצת הלוקו

<avihay> isn't the site going to move domain? can't we just move to a new forum system, and copy the contents from the old one?

<Rodensky> בשתי מילים מה זה לוקו? ראיתי אתכם מדברים על זה מלא פעמים וגם הצעת לי לוקו של רומניה... לוקו זה קהילה "מטעם" מדינה מסויימת או מה?

<Rodensky> (דגש על המרכאות)

<shpongle> Rodensky, שנייה אני מביא לך לינק

<lousygarua> local group כזה

<shpongle> avihay, הם לא מוכנים לתת לנו את הבסיס נתונים

<lousygarua> כמו LUG

<moshe742> לוקו זה local community

<Rodensky> אוקיי

<Rodensky> תודה

<Rodensky> הבנתי :)

<moshe742> !decided אין פיתרון יעיל, אם למישהו יהיה רעיון יעלו אותו פה או בפורום ואם יהיה צורך נעלה את זה מחדש

<Hoborg> The final decision on the topic: קבלת החלטות וביצוען, is:אין פיתרון יעיל, אם למישהו יהיה רעיון יעלו אותו פה או בפורום ואם יהיה צורך נעלה את זה מחדש

<moshe742> אוקי, נושא הבא

<moshe742> !topic דיווח על ביצוע

<Hoborg> Next topic: דיווח על ביצוע

<Rodensky> שאלה

<Rodensky> אי אפשר לבקש מהחברה להתערב?

<Rodensky> אחרי הכל, נעשה שימוש בשם מסחרי..

<shpongle> זה בדיוק הקטע של הליכים משפטיים

<avihay> shpongle: atleast one of you has access to all the threds, I guess there is a crawler that can replicate a dorum

<avihay> *forum

<lousygarua> יש הרבה בלוגים ושטויות כאלה שמשתמשים בשם אובונטו ולא קורה להם כלום

<avihay> useing his credentials

<shpongle> לא חושב שיש

<shpongle> moshe742, יש לך גישה?

<Rodensky> lousygarua: האם הם מתיימרים לייצג את אובונטו בישראל?

<lousygarua> Rodensky, כן

<moshe742> לא לשרת

<lousygarua> Rodensky, רגע.. מי?

<moshe742> הם מתיימרים לייצג את אובונטו בארץ

<Rodensky> lousygarua: כל אותם "בלוגים ושטויות" שמשתמשים בשם של אובונטו

<moshe742> דולב ובני והקהילה

<lousygarua> Rodensky, התכוונתי לבלוגים כלליים בכל העולם

<moshe742> אנחנו רשמית הקהילה של אובונטו בארץ,

<shpongle> moshe742, אתה יכול להעתיק את הבסיס נתונים?

<moshe742> כרגע אין לי גישה אליו

<Rodensky> אני לא שואלת על דולב ועל הקהילה אלא על הבלוגים הכלליים ש lousygarua מדבר עליהם

<shpongle> לא

<Rodensky> יש הבדל בין לעשות שימוש בשם ובסמל לבין ממש להתיימר לייצג ולהטעות את הציבור שזה כביכול הייצוג הרשמי

<moshe742> אני לא מכיר אישית, אבל יש הבדל בין הבלוגים לקהילה

<shpongle> אבל לקנוניקל לא אכפת מהבלוגים, אם כבר הם רק מפרסמים את אובונטו

<Rodensky> זה אכפת לקנוניקל אם הבלוגים האלה לא רק מפרסמים אלא גם מתיימרים לייצג את החברה

<moshe742> חברים, בואו לא נסטה, אני מוכן שנדבר על זה לאחר שנדבר על שאר הנושאים שצריך לדבר עליהם כחלק מהמפגש

<shpongle> הם מתערבים כי אנחנו צרכים שהם יתערבו

<Rodensky> יפה

<moshe742> האם מקובל עליכם שכל בעל תפקיד (לאו דוקא מנהל) יצטרך לדווח על הפעולות שלו בדברים שהוא עושה?

<Rodensky> אז בהנחה שהם לא בקטע של "אין לנו בעיה שכווולם יתיימרו לייצג אותנו ולהיות מייצגים רשמיים שלנו"

<shpongle> במידה מסויימת כן moshe742

<Rodensky> קנוניקל צריכים להתערב משפטית

<Rodensky> לא המועצה

<shpongle> למשל מנהל פורום לא יכול ממש לדווח על פעולות ספציפיות

<moshe742> Rodensky, נמשיך את הדיון הזה אח"כ בבקשה

<Rodensky> אוקיי

<shpongle> אבל תפקיד כמו איש קשר מול המקור כן יכול לדווח

<moshe742> ברור, אבל כל דבר שאפשר לדווח באופן ברור ידווח

<moshe742> כמו שאני דואג שיהיה בתחילת כל מפגש

<shpongle> אני חושב שכדאי, כן

<moshe742> רק שזה יהיה משהו נחוץ רשמית ולא רק כי זה נראה הגיוני לבצע

<shpongle> גם צריך רוטציה

<moshe742> רוטציה בתפקידים?

<shpongle> יאפ

<shpongle> לא בכל תפקיד כמובן, אבל בכללי כן

<Rodensky> רק בצבא ובכנסת יש רוטציה בתפקידים... ותראו איך הגופים האלה נראים :)

<shimi810> גם האופ'ס צריכים לדווח? אני יכול לדווח כבר עכשיו (כולם כבר יודעים על מה...)

<moshe742> אוקי, אני אעלה את זה לאחר הנושאים הרגילים והנושא של מה ואיך אפשר להזיז דברים במצב כמו עכשיו מבחינת הקהילה

<moshe742> מבחינתי כן, למה לא

<shimi810> אגב, אני חושב שהאופים לא צריכים לבצע רוטציה, צריך המון ניסיון ולמידה בתפקיד הזה

<moshe742> אבל חכה עם זה, תעשה את זה בסיום המפגש כבר, זה עדיין לא רשמי כך שאפשר להתחיל ליישם גם בסוף המפגש

<moshe742> אוקי, נעשה הצבעה

<moshe742> !pollon

<Hoborg> The poll is now ON! type !yes, !no or !avoid to vote

<Hoborg> Poll subject is:

<shimi810> יפה יפה, על מה ההצבעה?

<lousygarua> במקום לשנות אנשים אפשר כל x זמן אפשר לשאול את הקהילה אם הם מרוצים מהאנשים בתפקיד או לא

<lousygarua> ורק אז לראות אם צריך לרטץ

<moshe742> האם דיווחים יהיו חובה במפגשים

<moshe742> !pollof

<shimi810> !avoid

<moshe742> !pollon

<moshe742> טוב תצביעו חברים

<moshe742> השאלה היא האם לחייב דיווח על כל מה שאפשר או שזה ימשיך במתכונת הקיימת

<shpongle> אני לא חושב שאפשר ממש להצביע כרגע שעדיין לא ברור בדיוק על מה מצביעים

<shpongle> לדעתי בנתיים נשאיר את זה

<yuvilio> מסכים

<lousygarua> לא אמורים לכתוב אחרי הפקודה !pollon את השאלה של הpoll?

<Rodensky> חובת דיווח היא דבר די בסיסי בפרוייקטים.... קצת מצחיק שזה עולה להצבעה :)

<moshe742> כן אבל שכחתי, אז אני שואל בנפרד

<shpongle> קודם צריך להעלות טיוטה של הדרך בה נעשה את זה ורק אז להעלות את זה בהצבעה

<moshe742> אוקי, שפונגל, אתה רוצה לנסח משהו למפגש הבא?

<shimi810> חכה, צריך הצעת חוק :)

<shpongle> כן, למה לא

<moshe742> בינתיים נמשיך במתכונת הקיימת עד שיהיה משהו רשמי שנוכל להצביע עליו

<moshe742> אוקי, אז תוכל גם לכתוב בפורום את ההצעה שלך ונציע שיפורים, מוסכם?

<Rodensky> לא מספיק "שם/כינוי: --- תפקיד: --- נושא: --- מצב התקדמות: --- הערות: ---" ? D:

<moshe742> עקרונית כן, אבל צריך שזה יהיה ברור לדיווח פה, לא רק בפורום

<shimi810> האמת שכן

<shpongle> אין בעיה.. מחר - מחרתיים אני אתחיל

<Rodensky> משה, זה כל-כך פשוט, מה לא ברור בזה? :)

<lousygarua> אנחנו אוהבים לעשות דברים מסובכים פה :)

<moshe742> המשתתפים רצו בזה, ויש כבר משהו בסגנון כך שזה לא נורא

<Rodensky> lousygarua: עד כה זה נראה בדיוק ההפך

<shpongle> חח....

<moshe742> !decided שפונגל יעשה הצעה איך לנהל את הדיווחים ונצביע על ההצעה שלו במפגש הבא

<shpongle> יאללה, נראה לי אפשר לסגור

<shimi810> סגור הצבעה קודם..

<moshe742> !polloff

<Hoborg> Results for the poll:

<Hoborg> Voted Yes: 0

<Hoborg> Voted No: 0

<Hoborg> It's a Tie!

<Hoborg> Avoided: 1

* ** uBOTu-fr sets mode: +q *!*@unaffiliated/ddorda/bot/hoborg

<moshe742> !decided שפונגל יעשה הצעה איך לנהל את הדיווחים ונצביע על ההצעה שלו במפגש הבא

* ** uBOTu-fr sets mode: -q *!*@unaffiliated/ddorda/bot/hoborg

<moshe742> !decided שפונגל יעשה הצעה איך לנהל את הדיווחים ונצביע על ההצעה שלו במפגש הבא

<moshe742> !logon

<moshe742> !topic דיווח הצבעה

<Hoborg> Next topic: דיווח הצבעה

<moshe742> !decided שפונגל יעשה הצעה איך לנהל את הדיווחים ונצביע על ההצעה שלו במפגש הבא

<Hoborg> The final decision on the topic: דיווח הצבעה, is:שפונגל יעשה הצעה איך לנהל את הדיווחים ונצביע על ההצעה שלו במפגש הבא

<moshe742> אוקי, עכשיו חזרה לנושא שריתק את Rodensky

<Rodensky> חחחחחחחחחחחח

<moshe742> עקרונית, מה בדיוק הענין היה?

<moshe742> אני מבין שזה כבר לא רלוונטי?

<moshe742> אוקי, אז לנושא הבא שהוצע

<moshe742> !topic רוטציה בתפקידים

<Hoborg> Next topic: רוטציה בתפקידים

<moshe742> האם צריך לעשות רוטציה ובאיזה תפקידים

<shpongle> לדעתי צריך בעיקרון

<lousygarua> אני חושב שצריך לעשות רוטציה אבל לתת אפשרות לאותו האדם המרוטץ להציע את עצמו להמשך בתפקיד

<shpongle> אבל לא חושב שיש ממש על מה לדבר כרגע

<moshe742> יש עוד נושא אבל כבר העלנו את זה

<Rodensky> משה, זה לא רלוונטי למפגש הזה אלא דברים שאני רוצה להבין להבא עבור עצמי, אז זה לא לעכשיו :)

<moshe742> אוקי, אז נמשיך במצב הקיים, נקוה שלא יהיה צורך קריטי בנושא

<shpongle> להחליף אופים בצ'אט? מי עוד יש.... להחליף אדמין בפורום? לא אפשרי...

<moshe742> !decided יועלה בהמשך אם יהיה צורך

<Hoborg> The final decision on the topic: רוטציה בתפקידים, is:יועלה בהמשך אם יהיה צורך

<moshe742> !topic צוות יחצנות

<shpongle> אני לא חושב שזה נחוץ וברגע שזה יהיה נחוץ ירגישו את זה בקהילה

<moshe742> הצעה של תומר כהן (ממוזילה), שיהיה צוות יחצ"נות שיספר למי ששואל שאלות במקומות אחרים ותוך שיתוף פעולה על הקהילה והפורום שלנו

<moshe742> מה דעתכם?

<Rodensky> זה מה שעושה כל אחד מכם ממילא ?..

<shpongle> לדעתי לא צריך שיהיה צוות ספציפי

<Rodensky> *זה לא

<shpongle> או תפקיד מוגדר כזה

<shimi810> לדעתי כן (וזה גם נעשה חלקית). אני מעדיף להיות בצד הזמני ולא להשתתף בצוות כזה

<moshe742> הרעיון שיהיה תפקיד מוגדר לזה, ככה אפשר גם לשפר דברים וכו'

<shpongle> אני מסתובב בפורום אחר שלפעמים עולות שאלות בנושא לינוקס, אז אני עונה על מה שאני יכול ואם לא אני מפנה

<Rodensky> משה, ממילא כשאתם בפורומים וכאלה ויש מי ששואל שאלות, אז לא נראה לי שיש מישהו מכם שנמנע מלענות בתירוץ ש"זה לא התפקיד שלי"

<moshe742> אוקי, הצבעה?

<moshe742> !pollon האם לעשות צוות יחצ"נות?

<lousygarua> אני זז בינתיים, סורי

<Rodensky> יח"צנות ודאי שצריך

<moshe742> תצביע ותלך, זה הסוף

<shimi810> !yes

<shimi810> ההצבעה לא הופעלה

<shpongle> !no

<Rodensky> אבל בעלי תפקידים שיענו על שאלות בפורומים וכאלה זה רק חלק ספציפי שלא צריך בשבילו בעלי תפקידים ספציפיים

<Rodensky> השאלה לא ממוקדת לנושא, או שלא הבנתי את הנושא

<shimi810> מצויין.....

<shpongle> אוי אברוך

<moshe742> זה בסדר, יש את הלוגים בעוד מקום... למזלנו, אני אדבר עם דור על זה למצוא פתרונות למקרים כאלה

<shpongle> בואו נמשיך בלי... הסתדרנו כך פעם

<shimi810> הוא אמור כבר להיות על שרת. אבל נמשיך בלי

<moshe742> אני חושב שזה ידחה למפגש הבא, זה עושה רושם של 4 פעילים בלבד וגם זה בקושי

<moshe742> זה גם ככה הנושא האחרון

<shpongle> מה הנושא?

<moshe742> צוות יחצ"נות

<shpongle> אוקיי, זה הנושא האחרון?

<moshe742> כן, לא היו הרבה נושאים להיום

<shpongle> בסדר אז אפשר לסגור את הפגישה (לדעתי)

<shimi810> כדאי גם לחשוב על נושאים ולא רק לחכות להם :)

<moshe742> אני חושב כמוך, יש התנגדות? (גם ככה יש זמן)

<moshe742> למה אתה מתכוון, שימי?

<shimi810> שהם לא יבואו לבד..

<moshe742> כולם מוזמנים להציע נושאים לדיון במפגשים בפורום ואם צץ נושא בזמן המפגש אני מעלה אותו אם יש זמן

<moshe742> כמו שהיה פעם שעברה והיום

<shpongle> לדעתי, את הנושאים הבאים כל אחד שמציע צריך גם להכין משהו איזה טיוטה ביד.... יוצא שאנחנו עוסקים בנושאים לא מוכנים בלי לדעת עליהם הרבה

<moshe742> לדוגמה?

<shpongle> אם אתה מציע נושא אז אל תזרוק סתם את הכותרת שלו... תכין משהו כמו מצגת שעושים כשמציעים רעיונות בתאגידים או משהו כזה...

<moshe742> אני מתכוון תן דוגמה למקום שזה מתאים בנושא שהוצע

<shpongle> נגיד את נושא הדיווח על הפעילות

<shpongle> אין משהו מוכן ומסודר אז קשה להצביע כי אתה לא יודע אם אתה רוצה את זה או לא

<shpongle> צריך לבוא מוכן כשהרעיון מוכן ורק אז להעלות אותו כאן ולהצביע עליו

<moshe742> אוקי, אני אכתוב בקשה לעשות את זה ל-פעמים הבאות, הבעיה היא שזה עלול לגרום להמנעות מהגשת הצעות כי אין כוח לחשוב על ההצגה של הנושא

<shpongle> זה כבר בעייתי... אם אתה זורק רעיון אבל אין לך כוח לחשוב עליו לעומק

<shpongle> בוא נחשוב על זה אחרכך

<shpongle> בנתיים, הפגישה הסתיימה?

<moshe742> זה מאוד ברור למציע אבל לא פשוט להסביר

<shimi810> בא לכם לדבר על הספאמר או שהוא מבעס אתכם? דור שלח לפני המפגש דיווח לספקית האינטרנט

<shpongle> אין ממש על מה לדבר... הכל כבר ידוע

<shpongle> פתרון טוב יותר יהיה נחמד אבל נראה שאין כזה בנתיים

<moshe742> הפגישה הסתיימה אני חושב
