{|
| '''Warning'''
* This is a '''readonly''' and '''text-based''' archive of a deprecated wiki.
* '''Images''' and '''attachments''' have been removed to conserve space.
* '''Links''' may not work and there may be formatting issues.
* A '''compressed''' version with images and the original syntax is in the repo '''Releases'''.
|}

__TOC__

{| class="wikitable"
|-
| <tablestyle="font-size: 0.85em; border: none; background-color: #f1f1ed; "> <nowiki>[[ ..-|<< חזרה]]</nowiki>
|}
=== 06/05/10 ===

עידכונים מהחלטות ממפגשים קודמים

* עיצוב האתר: יתבצע רק לאחר שהעיצוב יהיה בגרסה יציבה
* טופס מילוי שאלות: הצוות שאחראי על כתיבת החוקים יעביר את ההרשאות לעקיבה כדי שזה ייושם בימים הקרובים
* רישיון התוכן של הפורום: בוצע
* השרת והדומיין: יועלה במפגש הבא (בעוד חודש).
* התייחסות לקוד האתי וחוסר שקיפות: כרגע המצב הפך לתקין, נשארים עם אצבע על הדופק.
* הוויקי הישן מועבר לוויקי העולמי: הועבר.
* דולב ובני אמורים להיות מועברים להיכל התהילה: יבוצע לאחר שיכנסו לתפקידם המנהלים החדשים, משה ודור
* איש קשר לעמותת המקור: דור, לגבי נתי יוחלט בהמשך בהצבעה חוזרת בנושא

החלטות חדשות

* שרת לקהילה: כנראה לא יהיה מקנוניקל, לכן הנושא ידובר שוב במפגש הבא (בעוד חודש)
* בחירת מנהלים חדשים: המנהלים שנבחרו הם: משה (אני) ודור (Ddorda) לינק לתוצאות הבחירות http://doodle.com/4ivn5ecwumqf8zrw?adminKey=&participantKey=
* חלוקת דיסקים ופליירים ביום הסטודנט: הוחלק להקים צוות שיהיה אחראי על יצירת הפליירים ויבדוק את האפשרויות שעומדות בפנינו כדי להרים פרויקט מסוג זה.
* בחירת לוגו חדש לקהילה: הוחלט לבצע את הבחירה בפורום כי הפלטפורמה של הצ'אט לא מתאימה לנושא
* איפשור מחיקת התגובות ע"י כותב התגובה: ההצעה לא התקבלה.

שאר הנושאים נדחו למפגש שיתרחש בעוד שבוע מהיום, יום ה' 13/5 בשעה 19.00 אם אני לא אהיה (לא בטוח שאוכל) דור ינהל את המפגש

הנושאים שנדחו למפגש בעוד שבוע הם:

* אפשרות להדחת מתרגמים בהחלטה דמוקרטית ע"י המתרגמים בקהילה ובעיית איכות התרגום.
* אחראי חדש לעמוד לאנצ'פד של הלוקו שלנו.
* אחראי אתר לאתר הקהילה.
* חושבים ומחשבים.
* איחוי קטגוריות בפורום.
* ביטול קבוצת הנשים.
* כותרות משתמשים
* צ'אט תמיכה לפי הצעה של dorange מהצ'אט.
* יצירת הכנסות לקהילה.

=== לוג הפגישה ===

<moshe742> סבבה, נתחיל מעידכונים של הדברים שנקבעו מהמפגשים הקודמים ואח"כ נעבור לדיונים על הדברים למפגש הזה

<guysoft422> תודה! סליחה שאני לא זמין

<dorange> אה הועידה הזו שסיפרת לי עליה דור?

<dorange> היא לא היתה ב5?

<Ddorda> dorange: כן

<Ddorda> לא

<dorange> ואני חשבתי שהיא כבר נגמרה ואיחרתי חחחח

<dorange> ping

<moshe742> דור, איך מתקדם נושא איש הקשר?

<liel> akiva: שלום

<dorange> אגב, אם אפשר עדכון קצר למי שאין לו מושגעל מה אתם מדבירם?

<dorange> מדברים

<dorange> אהלן עקיבא :)

<akiva> היי חברים,

<dorange> סליחה

<shimi810> akiva

<dorange> עקיבה

<dorange> אני זוכר

<akiva> מתנצל על האיחור

<moshe742> אהלן עקיבה, אתה יודע מה קורה עם אליהו?

<eliyahu52> אני פה.

<manowar3> הידד

<moshe742> אוקי, מתחילים

<shimi810> (אופס, זה המתרגם האוטומטי לשמות המשתמשים :)

<dorange> מי זה מנווור?

<manowar3> אמיר

<dorange> נעים מאוד אמיר

<dorange> אחלה להקה :)

<manowar3> חח גדול :)

<manowar3> איך קוראים אותך?

<Ddorda> moshe742: מתקדם מצוין, כמו שאתה שם לב אני מעדכן אתכם כל הזמן בדברים

<dorange> אייל

<moshe742> אוקי, סבבה

<moshe742> הוחלט שאני אנהל את המפגשים ולכן אני מנהל מעכשיו פה:)

<akiva> מי זה? משה נחמיאס?

<moshe742> מה קורה עם העיצוב החדש של האתר? או שזה עדיין לא נסגר באתר העולמי?

<Ddorda> טוב חבר'ה, שיחות אישיות באופן פרטי, עכשיו יש פה שיחה :(

<moshe742> כן

<Ddorda> :)*

<akiva> סבבה.

<moshe742> דור, מה עם העיצוב

<moshe742> ?

<dorange> על מה השיחה?

<Ddorda> moshe742: עוד אין עיצבו באתר העולמי. יש כבר עיצוב מוכן לשימוש, אבל הוא עדיין בפיתוח

<manowar3> dorange, http://bit.ly/bfLMq9

<akiva> אם הוא עדיין בפיתוח עדיף שנחכה...

<akiva> כבר ראינו מה עיצוב יכול לעשות.

<Ddorda> akiva: אני מסכים. זו גם הסיבה שעוד לא העברתי את העיצוב

<moshe742> עקיבה ואליהו, מה עם הענין של החוקים לשאלות?

<dorange> מצוין :) תודה אמיר

<eliyahu52> למה אתה מתכוון?

<akiva> זה לא היה תפקיד שלנו לנסח את זה.

<manowar3> כבר נתנו לזה ניסוח

<manowar3> איפשהו

<moshe742> צודקים, האם זה נוסח כבר?

<akiva> אני לא קיבלתי כלום.

<dorange> מה זה חושבים ומחשבים?

<Ddorda> dorange: פרוייקט עם כל מני בתי ספר

<shimi810> פורום ספאם :)

<moshe742> דורנג', אתה תראה אח"כ, מדברים על זה היום

<dorange> נשמע מעניין

<Ddorda> אגב, יש לי משהו לציין

<moshe742> מי היה אמור לעשות את הניסוח עבור החוקים?

<manowar3> לגבי הניסוח - יש לי את זה בגוגל דוקומנטס

<Ddorda> בקשר למעקב על הדברים שקורים

<dorange> אגב dorange מהצ'אט (אני) זה Gorange מהקהילה

<manowar3> moshe742, אני ושפונגל

<Ddorda> דיברתי עם עמותת המקור ואין בעיה שנעביר דרכם כספים

<moshe742> מה קורה עם זה?

<Ddorda> מה שכן, חייבים שהכל יהיה חוקי

<moshe742> דור, יגיע הזמן לעידכון הזה

<Ddorda> אוקיי

<Ddorda> סליחה

<manowar3> moshe742, יש לי את הניסוח בגוגל דוקומנטס, רק צריך להעביר/לשתף-את-המסמך עם עקיבה או אליהו

<moshe742> אז בכבוד, אני מצפה שזה יוסדר לכל המאוחר עד מוצ"ש:) בסדר?

<manowar3> :) סבבה

<akiva> שלח לי הודעה פרטית ואני ישלח לך את המייל שלי כדי שתשתף אותי.

<eliyahu52> אז אתה אחראי לזה עקיבה?

<akiva> כן.

<Shualdon> על איזה חוקים מדובר?

<akiva> פעם אחרת להשלים את החסר.

<moshe742> עקרונות שיסבירו איך לשאול שאלות, בתקוה זה יפתור את הבעיה של חוסר מידע בפוסטים חדשים

<akiva> אני די ממהר יש לי המון חומר להגיש עד סופ"ש

<Shualdon> סבבה

<moshe742> מה קורה עם רישיון תוכן?

<moshe742> בוצע?

<akiva> כן.

<akiva> http://ubuntu-il.com/forums/viewtopic.php?f=2&t=5894

<moshe742> מה עם הוויקי? הועבר או שעדיין לא סיימתם?

<Ddorda> moshe742: הועבר

<Ddorda> כמו כן עשינו גם גרסה באנגלית וגם בעברית

<moshe742> מעולה, רעיון טוב

<akiva> כל הכבוד!

<Ddorda> https://wiki.ubuntu.com/IsraeliTeam/Hebrew

<Ddorda> https://wiki.ubuntu.com/IsraeliTeam

<moshe742> עקיבה ואליהו, מה עם השינוי בהגדרות של בני ודולב?

<eliyahu52> סיכמו במפגש האחרון שקודם ימונו מנהלים חדשים ואז יסירו את הקיימים.

<eliyahu52> כך שעד שימונו חדשים אין סיבה לדון על זה.

<moshe742> אוקי, אז היום אמורים לקבוע את המנהלים החדשים ותוכלו לבצע את זה, יועלה מחדש במפגש הבא

<moshe742> תרומות והמקור, עכשיו זה הזמן דור:)

<dorange> חח על העמוד ויקי, נראה מאוד מושקע

<Ddorda> moshe742: אוקיי

<Ddorda> דיברתי עם המקור

<Ddorda> הכל מאושר מבחינתם

<Ddorda> והם הציעו מקום שבו נוכל לאחסן את הכךס והם לוקחים כמה אחוזים

<Ddorda> מה שנראה לי בסדר גמור, כי אז הכסף יוכל להיות רשום על הקהילה כמו שרצינו

<Ddorda> מה שכן, אני אמור עכשיו להעביר את התפקיד

<Ddorda> ויש בעיה, כי נתנאל קצת נעלם מהקהילה

<Ddorda> זה היה ראלי לפני חודש, אבל קצת אחרי הדיון הוא קצת נעלם

<moshe742> אוקי, כשהוא יחזור (ולפי מה שהבנתי הוא אמור לחזור) נעשה את ההעברה לאחר שנראה שהוא חזר באמת

<eliyahu52> אני לא חושב שכדאי להשתמש במישהוא שנעלם באותה מהירות כמו שהוא היגיע.

<akiva> אני חושב שכדאי שיהיה קריטריון כל שהוא לחבר קהילה

<eliyahu52> כדאי לתת לבן קצת זמן בקהילה לפני שהוא ממלא תפקידים ממשיים בה.

<eliyahu52> מה היה קורה אם הוא היה נעלם כאשר הוא היה אחראי על הכסף? מישהוא יודע איך למצוא אותו?

<moshe742> אוקי, כרגע זה לא משנה, אני ארשום את זה בצד לנושא למפגש הבא, אלא אם יהיה זמן היום

<dorange> הוא ממילא צריך איזו תקופת חפיפה, ובתקופה הזו אתה יכול לראות אם הוא מבצע את התפקיד שלו או לא

<akiva> זה לא קשור זה לא הגיוני לסמוך על בן אדם שחבר בקהילה במשך שבועיים.

<Shualdon> אפשר לשלוח לו אימייל. יש את זה בבלוג שלו

<dorange> ממה שהבנתי כבר החלטתם לסמוך עליו ולתת לו את התפקיד לא?

<Shualdon> http://netshine.wordpress.com/about/

<Ddorda> אוקיי, אגב, קיבלנו גם לינק לקמפיין חשבון שלנו

<Ddorda> עמות תהמקור פתחו

<moshe742> אני מסכים שזה בעייתי, אבל עדיין לקבוע עקרונות בענין, והוא באמת נבחר כבר

<eliyahu52> לדור, נכון שאפשר לבחון אותו, אבל כפי שלא תמנה לוועד התלמידים תלמיד שהיגיע היום לביה"ס, אין טעם לתת לבן אדם תפקיד בקהילה בלי איזה זמן להתאקלם.

<eliyahu52> אבל גם נעלם, כך שלדעתי הוא צריך להבחר מחדש.

<Ddorda> eliyahu52: אני מסכים לגמרי, אבל נצטרך לעשות על זה שוב הצבעה

<akiva> סבבה הצבעה חוזרת.

<dorange> ענית לאייל לא לדור, ואני מסכים עם זה

<moshe742> בגלל זה צריך להצביע מחדש

<eliyahu52> אני לא מבין, למה כולם מאוחדים שצריך להוריד סטטוס לדולב ובני שהיו פעילים בקהילה זמן רב בגלל שהיום לא הם לא פעילים ומי שהיגיע לקהילה רק לפני חודש צרים להשאר רק כי הוא נבחר?

<eliyahu52> מאז שהוא לא קיבל את האיש קשר ללוקו, הוא לא היגיע למפגשי הקהילה

<eliyahu52> לא פעיל בפורום

<Ddorda> eliyahu52: כפי שזה נראה כולם גם מאוחדים נושא הזה וחושבים כמוך

<eliyahu52> וגם לא לאובונטו על הדשא, לדעתי זה אומר משהוא.

<moshe742> אליהו, הוא עבר איזו תאונה ומאז הוא לא היה פעיל, גם אם לפי מה שהבנתי לא הייתה פגיעה פיזית צריך לתת לו את ההזדמנות לתקן את הרושם

<akiva> אני יכתוב אשכול מדיניות בנושא.

<akiva> במפגש הבא נדון על האשכול הזה.

<manowar3> גם לי הייתה תאונה לא פיסית!

<moshe742> אוקי, לגיטימי

<Ddorda> טוב, בואו נמשיך?

<manowar3> אבל זה היה ב2008

<manowar3> נשמיך

<moshe742> הוא עבר תאונה פיזית, פשוט לא היה פגיעה פיזית (הוא לא נפצע)

<Ddorda> אגב: https://www.litrom.com/?Artst_ID=149&camp=610

<Shualdon> אחרי התאונה הוא היה פה

<Ddorda> הסיבה לא חשובה

<moshe742> מה לגבי השרת והדומיין?

<moshe742> יש תשובות מהלוקו העולמי?

<eliyahu52> מי היה אמור לדבר איתם?

<Ddorda> moshe742: שום דבר חדש מאז מה שסיפרתי במפגש האחרון

<Ddorda> eliyahu52: אני

<manowar3> Ddorda, מה הם אומרים?

<moshe742> תוכל לשאול אותם ולחזור עם תשובה למפגש הבא?

<Ddorda> moshe742: כבר שאלתי ועברנו על זה במפגש הקודם

<dorange> מי כרגעמנהל את הכספים האלו?

<moshe742> הם אמרו שהם יבררו, לא?

<Ddorda> בקשר לפורום, הם מעדיפים שנהיה בעולמי אבל מבחנים את הצרכים שלנו. בקשר לוויקי: עברנו. בקשר לדומיין co.il אי אפשר לקבל אותו

<Ddorda> לגבי שרת לאתר, לא נוכל לקבל שטח פשוט ככה, מה שאומר שקרוב לוודאי שלא

<moshe742> אבל דיברנו על מעבר של הפורום ולקבל את הדומיין שיש לנו מהם של ה-org. לא?

<manowar3> יש גם את הדומיין ubuntu-il.org

<akiva> הוא מפנה לדומיין שלנו

<manowar3> אה סבבה פעם אחרונה שבדקתי זה לא היה ככה

<Ddorda> moshe742: כן, זה מה שאמרתי. אין הרבה סיכויים שהפורום ישב על השרתים של קנוניקל

<manowar3> Ddorda, לגבי אחסון בשרתים של קנוניקל, פעם כן היה לי שטח אחסון שמה

<Ddorda> moshe742: אבל אני אמשיך ללחוץ

<moshe742> אוקי, אז צריך להעלות את זה שוב ולראות מה האפשרויות שעומדות בפנינו

<manowar3> מה היתרונות לשים את הפורום על השרתים שלהם מאשר על שרת שלנו? כי לנו זה עולה כסף ואין כסף?

<Ddorda> manowar3: כן

<moshe742> אוקי, נשאר מהמפגשים הקודמים רק את ההתייחסות לקוד האתי ושקיפות, נתחיל מהקוד האתי...

<akiva> יש כסף, למה סתם להגיד שאין...

<eliyahu52> דרך אגב, לגבי org, שימו לב שגם אובונטו העולמי יושב על com ולא על org

<moshe742> עקיבה, הויכוח הזה לא עכשיו

<manowar3> eliyahu52, הרבה קבוצות לוקו יושבות על org אבל לא משנה

<Shualdon> מה עם לשים פרסומות של גוגל אדסנס בשביל לקבל עוד קצת הכנסה?

<eliyahu52> בשום אופן לא!

<manowar3> לדעתי פרסומת יהיה נורא ואיום

<eliyahu52> תמיד הפורום התגאה בכך שהוא נקי מפרסומות

<eliyahu52> בקושי חסות אפשרי...

<Shualdon> אוקי אוקי... לא צריך לצלוב אותי...

<Ddorda> Shualdon: :D

<moshe742> לא צולבים אותך, הם פשוט מאוד נגד (ואני מבין אותם)

<eliyahu52> סליחה... לא התכוונו להשמע תוקפניים.

<Ddorda> טוב, בואו נמשיך? חבל להתעכב..

<Shualdon> זה בסדר :)

<akiva> רגע!!

<akiva> אני מתחרט!!

<moshe742> התייחסות לקוד האתי, האם המצב השתפר? מה עוד צריך לעשות בענין?

<eliyahu52> על מה עקיבה?

<akiva> ubuntu.org.il כבר לא מפנה אלינו

<Ddorda> akiva: בוא נעלה את זה לדיון לשיחה הבאה

<Ddorda> akiva: אני אטפל בזה. תודה שיידעת אותי

<shimi810> עכשיו בדקתי, מפנה

<akiva> תודה.

<akiva> מפנה לאובונטו העולמי.

<moshe742> התייחסות לקוד האתי, האם המצב השתפר? מה עוד צריך לעשות בענין?

<Ddorda> לא, מפנה לאינו

<Ddorda> הרגע גם בדקתי

<eliyahu52> גם לי נראה כאילו הוא מפנה לאובונטו העולמי.

<moshe742> חברים, הדיון הזה לא לעכשיו

<eliyahu52> למה?

<eliyahu52> התכוונתי למה הוא מפנה לאובונטו העולמי.

<shimi810> אצלי מפנה, יש להם פה בזק בינלאומי אם אני זוכר נכון

<dorange> גם אצלי מפנה לעולמי

<shimi810> מפנה אלינו הכוונה

<Ddorda> eliyahu52: שאלה טובה, נבדוק את זה

<Ddorda> בואו נמשיך! יש עוד שיחה ארוכה לפנינו!

<moshe742> התייחסות לקוד האתי, האם המצב השתפר? מה עוד צריך לעשות בענין?

<eliyahu52> אוקיי... מעולה רק נסכם.

<eliyahu52> דור אתה בודק את זה מולם?

<Ddorda> eliyahu52: כן

<moshe742> חברים, תתייחסו למה שאני שואל, זה הנסיון שלי להמשיך בדיון:9

<eliyahu52> נשתדל...

<manowar3> התייחסות לקוד מבחינת מי?

<moshe742> הקהילה וההנהלה (אפשר בנפרד)

<moshe742> האם ההנהלה מתנהגת לפי הקוד האתי והאם הקהילה מתנהלת לפיו?

<moshe742> האם יש בעיות בקהילה בנושא וכו'

<moshe742> זה משהו לעבודה לטווח ארוך, לכן אלו שאלות כלליות

<shimi810> מבחינת המנהלים - מה קורה עם פורום מנהלים?

<manowar3> לא נראה לי שיש חריגות מהקוד האתי

<manowar3> כולם נורא נחמדים בינתיים

<eliyahu52> מישהוא רואה חריגה מהקוד?

<moshe742> עדיין יש פורום מנהלים, אבל לא הועלו בו לדיון שום נושא שקשור להתנהלות הקהילה

<eliyahu52> כפי שפורום מנהלים צריך להיות

<moshe742> עברתי על המפגש שזה הועלה בו ולא היתה החלטה ברורה בענין

<eliyahu52> וזה מטרתו ולשם כך הוא הוקם מלכתחילה.

<eliyahu52> אם הועלו בו נושאים שלא היו צריכים להעלות בו, נקווה שזה לא יקרה שוב.

<moshe742> לא הועלה בו נושא שקשור להתנהלות הקהילה מאז התחלת הפגישות פה, היו דברים שקשורים לפני כן, אבל כרגע אני לא מתייחס אליהם

<eliyahu52> מה שהיה היה.

<moshe742> בדיוק, צריך שזה לא ישנה, זה הכל

<eliyahu52> חבל לדוש בעבר, שממילא אין לו השפעה לעתיד.

<eliyahu52> כמובן... אני ועקיבה שומרים על זה.

<eliyahu52> כפי שאתה בוודאי יכול לראות.

<Ddorda> טוב, שומרים על הקוד האתי, כן :)

<moshe742> אי אפשר להוכיח את זה, אבל זה נכון עקרונית

<manowar3> רגע אז בשורה התחתונה אין שקיפות לפעילות המנהלים?

<Ddorda> manowar3: יש

<eliyahu52> למה אתה קורה לפעילות, להחסימת תגובות ספאם?

<moshe742> או להחלטה אם לשנות את הדוא"ל לפניה למנהלים?

<eliyahu52> מעולה...1

<moshe742> לגבי שרת אני מבין שאין על מה לדבר כרגע

<moshe742> אז הנושא הבא זה בחירת מנהלים

<dorange> משה, למה לשלם על שירות שאפשר לקבל חינם?

<moshe742> מה הקשר?

<dorange> השרת לפורום

<Ddorda> dorange: עברנו

<moshe742> הציעו את עצמם: *דור *משה (אני) *rob9 *ליאל

<liel> אני בעד דור ומשה :)

<eliyahu52> רגע לא כדאי לסגור קודם את הנושא הקודם?

<liel> eliyahu: כבר סגרנו

<dorange> וואי אז אתם חייבים לעשות את זה יותר מסודר

<eliyahu52> כלאמר אין חריגות מבחינת הקוד האתי?

<dorange> אני לא מצליח להבין על מה כל אחד מדבר

<manowar3> dorange, מה זה משנה? ככה יותר כיף

<moshe742> אוקי, שקט כולם, אני עושה סדר

<liel> dorange: עקוב אחרי משה

<moshe742> לגבי אתיקה, כרגע הכל בסדר

<dorange> חחחח כיף אולי, אבל צריך גם ליישם את זה אח"כ

<Shualdon> משה העביר אותנו את ים סוף והוא יעביר אותנו גם את הפגישה הזאת

<moshe742> בדיוק:)

<moshe742> שקט עכשיו, אני אומר מה היה ומה סוכם

<moshe742> ניהול פגישות, אני מנהל הוחלט במפגש האחרון

<moshe742> עיצוב אתר עדיין מחכים לגרסה היציבה

<moshe742> רישיון התוכן בפורום בוצע

<moshe742> שרת ודומיין יועלה לדיון במפגש הבא אם לא תהיה תשובה מקנוניקל עד אז, סביר שזה מה שיקרה

<moshe742> איש קשר כרגע זה דור, בעתיד הקרוב יוחלט מה עושים לגבי נתי

<moshe742> הקוד האתי, הכל בסדר כרגע, צריך לשמור על זה כך:)

<akiva> שוב, אני חושב שדור הוכיח את עצמו מעל ומעבר...

<akiva> תחת נסיונו קשים ומרים הוא פעל בחירוף נפש למען הקהילה

<akiva> ואני מתכוון בשיא הריצנות לכל מילה שרשמתי

<akiva> *הרצינות

<eliyahu52> הוא זכה ביושר בתפקיד ואין טעם להעביר אותו ממנו.

<moshe742> עקיבה, חכה רגע, תן לי לסיים (ואני מסכים עם כל מילה שאתה כתבת)

<akiva> סבבה, סליחה.

<moshe742> הוויקי הועבר לוויקי העולמי

<eliyahu52> אוקי... סליחה, פשוט ראיתי זה כפגיעה בדור.

<moshe742> דולב ובני יועברו להיכל התהילה בימים הקרובים לאחר שיבחרו מנהלים חדשים והם יכנסו לתפקיד

<moshe742> התרומות יתנהלו דרך עמותת המקור, יש עמודי אינטרנט עבור זה כבר

<eliyahu52> זה עוד לא החולט!

<eliyahu52> הוחלט*

<dorange> ולא נבחרו מנהלים חדשים

<moshe742> אוקי, צודק, התברר שאין בעיה עם זה מטעם המקור

<Ddorda> dorange: חכה.. כל דבר בזמנו

<eliyahu52> הוחלט שידונו בהסרת המנהלים אחרי שימונו חדשים!

<dorange> זה מה שאני הבנתי גם

<moshe742> לא נכון, הוחלט שהם יועברו להיכל התהילה לאחר שיבחרו המנהלים החדשים והם יכנסו לתפקיד

<dorange> מה זה היכל התהילה?

<liel> moshe742: אני מסכים איתך

<Ddorda> dorange: מי שהיה פעם מנהל ולא מתנגד נכנס לשם

<eliyahu52> זה לפחות מה שאני הבנתי כמובן שאולי אני טועה.

<Ddorda> אני גם הבנתי כמו שמשה אומר

<liel> ובנוסף, אני הבנתי מדולב שלמנהלים בהיכל התהילה יש עדיין חלק מהרשאות הניהול

<akiva> גם אני הבנתי כמו אליהו

<dorange> טוב קודם צריך למצוא מנהלים מחליפים, עד אז אין לזה משמעות בכלל

<Ddorda> כן, בואו נריב על זה בהמשך :P

<eliyahu52> צודק...

<manowar3> דור פעיל כל היום - אם הוא רוצה להיות מנהל זה נחמד מצידי

<manowar3> משה גם פעיל כל היום - אם הוא רוצה להיות מנהל זה נחמד מצידי

<dorange> משה לא כבר מנהל?

<manowar3> הוא ירוק, הוא לא אדום

<dorange> שזה אומר ש?

<manowar3> אין לי מושג

<moshe742> ואני צריך עדיין להיבחר, אחרת מה הפואנטה?

<moshe742> ירוק זה פחות הרשאות

<eliyahu52> למה אתה צריך להבחר?

<moshe742> כי זה כל הרעיון בדמוקרטיה

<eliyahu52> כלמר למה אין לבחירות טעם אם אתה לא נבחר?

<dorange> להבחר ע"י מי? לאיזה תפקיד?

<eliyahu52> כל הרעיון הוא שאתה תיבחר?

<moshe742> להיות מנהל, אם אני לא נבחר אז למה אני מנהל?

<moshe742> כי ככה החלטתם?

<dorange> חחחח אליהו, למה שאמרת עכשיו קוראים אוטוריה

<eliyahu52> אתה מנהל כי אתה מנהל טוב, עושה את התפקידים שלך מצויין ואין סיבה להדיח אותך!

<dorange> אוטוריטריה, סליחה

<moshe742> אני לא יודע איך להסביר את זה, אז אל תיפגעו בבקשה

<dorange> אם הוא כבר מנהל למה הוא צריך להבחר?

<eliyahu52> אין טעם להחליף מישהו מוצלח רק כי אולי השני יהיה מוצלח יותר.

<dorange> אני לא מצליח להבין מה הולך פה

<moshe742> הענין הוא שכדי שזו תהיה דמוקרטיה צריך לבחור מחדש את המנהלים, זה הכל

<dorange> כל כמה זמן?

<eliyahu52> הבחירות הם למנהלים חדשים כי אמרו בקהילה שחסר מנהלים פעיליםץ.

<moshe742> אתם עושים את העבודה היטב (גם אם יש לנו חילוקי דיעות לפעמים)

<eliyahu52> פעילים*

<dorange> משה צודק, זה הגיוני שכולם יעמדו לבחירות

<moshe742> אז אני רוצה להיות מנהל גלובלי ולתרום יותר, למה שזו תהיה בעיה אם אני מציע את עצמי?

<dorange> ומי שמנהל טוב פשוטיבחר מחדש

<dorange> ככה זה עובד

<eliyahu52> כן... אבל לא על זה דיברו במפגש.

<eliyahu52> אין תאריכים שבו בוחרים מנהלים או משהוא כזה

<eliyahu52> בוחרים לפי הצורך.

<moshe742> נכון, דיברו רק על דולב ובני, רצינו מנהלים חדשים שיחליפו אותם, אני מציע את עצמי לתפקיד, זה הכל

<dorange> אז צריכים להיות תאריכים

<eliyahu52> בשביל מה?

<liel> גם אני מציע את עצמי לתפקיד

<Ddorda> תאריכי פג תוקף

<eliyahu52> כדי שהמנהלים יעסקו בפוליטיקה במקום בניהול?

<Ddorda> dorange: אם הבנתינכון?

<dorange> פוליטיקה?

<eliyahu52> לא מספיק לנו הכנסת? :)

<dorange> איזו פוליטיקה???

<moshe742> לא חובה, צריך שיהיה אפשרות להתנגד למנהל מסויים, ואם הקהילה מחליטה להדיח אותו הוא פורש (גם אם הוא לא רוצה)

<eliyahu52> זה נכון.

<dorange> אנחנו מדברים על תפקיד של מנהל פורום

<eliyahu52> אך זה צריך להיות איזה נוהל הדחה.

<eliyahu52> באופן דומה למפעילי מערכת בויקיפדיה.

<dorange> שזה אומר בחירות כל תקופה מוגדרת

<eliyahu52> בעצם התפקידים הם די דומים.

<dorange> אם המנהל הוא מנהל טוב, הוא יבחר מחדש, אם לא הוא יודח

<eliyahu52> לא!

<dorange> זו מערכת בקרה מאוד יעילה

<shimi810> גם אני מציע את עצמי

<eliyahu52> בויקיפדיה זה ממש לא כך!

<moshe742> הנוהל פשוט, אם מישהו חושב שהמנהל/ים לא עושים את העבודה שלהם הוא אומר את זה, וצריך לבחור מנהל, אם המנהל נבחר מחדש אז אחלה

<dorange> כל תלונה תעשה בחירות?

<eliyahu52> אם היא זוכה לתמיכה כן.

<dorange> תמיכה של כמה?

<moshe742> מבחינתי אפשר גם שכל תלונה, אבל מה שאליהו אמר יעיל יותר

<manowar3> אני מציע שמי שרוצה להדיח מנהל יעלה את זה כנושא לפגישת הצ'ט הבאה

<eliyahu52> כמובן שיש גם שיקול דעת איזה תלונה להעלות למפגש, אבל בזה אנו סומכים על משה.

<Ddorda> manowar3: תומך

<dorange> אם אתה תעשה בחירות על כל תלונה, זה אומר שכל אחד יוכל להדיח מנהל על כל החלטה שהמנהל יעשה

<dorange> מה שלא יאפשר לו לעשות את העבודה שלו

<eliyahu52> לכן יש מסנן בדמות משה שידע לסנן תלונות קנטרניות או לא במקום.

<Shualdon> אבל תחשבו כמה פעמים זה כבר יקרה?

<eliyahu52> רק אם הוא יראה שמגיעות כמה תלונות מכמה משתמשים אז הוא יעלה זאת.

<akiva> המטרה היא שזה לא יקרה

<dorange> מנהל ימחק אשכול לא ראוי, מי שפתח את האשכול יגיש תלונה, בחירות...

<moshe742> בגלל זה מה שאליהו אמר הגיוני יותר, נעשה על זה דיון פה, אם יש החלטה שהרגיזה מישהו המנהל יוכל להגן על עצמו וגם אפשר להפעיל שיקול דעת

<dorange> אתה לא יכול שהמסנן יהיה בן אדם אחד

<dorange> אז אין לך דמוקרטיה

<dorange> מה הטעם לכל הבחירות האלו?

<moshe742> אתה לא יכול שהמנהל יהיה המסנן, אחרת הוא יעשה את מה שמתאים לו

<eliyahu52> נכון לכן לא כל תלונה תעלה, אלא תלונה חמורה במיוחד או של כמה משתמשים.

<Ddorda> dorange: יש משהו בדבריך. בוא נעלה את זה בפגישה הבאה כדי שנסיים את הנושאים של הפגישה הזו?

<moshe742> מסכים עם דור, נוכל לדבר על זה בסוף המפגש אם יהיה זמן

<Ddorda> moshe742: תרשום לך בצד להעלות את זה למפגש הבא

<dorange> אני מציע לגבש שיטה, סט של חוקים, שאף אחד לא יכול לשנות, שיקבעו מתי עושים בחירות ומתי מדיחים. כך זה תמיד יהיה הוגן

<dorange> תרשום את זה לפגישה הבאה

<dorange> אני אנסה לגבש שיטה עד אז

<eliyahu52> אוקיי...

<moshe742> בכיף, אתה גם יכול לכתוב את זה בפורום, אני אכתוב את זה בנושאים למפגש הבא בכל מקרה, אם תרצה לדחות נעשה את זה

<liel> בכל מקרה, מה עם הבחירות עצמן?

<eliyahu52> אם אתה רוצה רעיונות אתה יכול לראות איך בויקיפדיה ממנים מפעילי מערכת.

<Ddorda> liel: סבלנות

<moshe742> זה עכשיו

<eliyahu52> הם דנים בזה כל הזמן...

<eliyahu52> :)

<moshe742> הנושא הסתיים לדעתי, נעלה את זה לדיון במפגש הבא אלא אם יהיה צורך לדחות את זה

<dorange> אני אבדוק גם מה הולך בויקיפדיה, אני לא פוסל כלום

<moshe742> הנושא עכשיו (שוב) הוא בחירת מנהלים חדשים לקהילה

<eliyahu52> סבבה...

<dorange> לא דיברנו על זה עכשיו?

<liel> כפי שכבר אמרנו, דור, אני, משה, rob9 ו־Shimi810 מציעים את עצמנו

<moshe742> צריך לעשות את הבחירות עצמן

<Ddorda> liel: תן למשה לנהל את הדיון

<liel> Ddorda: בסדר

<moshe742> אוקי, מי בוחר בדור?

<manowar3> +1

<akiva> אני

<shimi810> +1

<Shualdon> גם אני

<eliyahu52> +1

<liel> אפשר להצביע לשני מנהלים?

<manowar3> כן

<moshe742> כן

<liel> אז אני מצביע לדור ולמשה

<shimi810> וכמה מנהלים בוחרים?

<moshe742> 2

<moshe742> אלא אם רוצים אפשרות לבחור יותר?

<Ddorda> אני גם בוחר במשה

<dorange> +1

<manowar3> +1

<Shualdon> כנ"ל בדור ומשה

<Ddorda> moshe742: אם אני זוכר נכון דיברנו על הכנסת שני מנהלים חדשים

<moshe742> אוקי, אז בוחרים 2 בלבד

<akiva> למשה כבר יש ניהול, לא?

<liel> אני בעד יותר, כדי שהחלטות פאנל הניהול תעשנה בצורה דמוקרטית יותר

<Ddorda> akiva: לא מנהל ראשי

<moshe742> רגע,

<shimi810> אז למעשה שניים נוספים מלבד הקיימים

<Ddorda> liel: ממילא רב השינויים נעשים בהצבעה כאן

<moshe742> אני צריך לספור את הקולות

<Ddorda> וארבעה אנשים זה מספיק לדמוקרטיה

<akiva> אין החלטות פאנל ניהול

<dorange> רצוי שיהיה מספר אי זוגי

<liel> משה: מה איתי?

<dorange> למנוע מצב של שוויון

<eliyahu52> מה בדיוק להחליט באיזה שעה לעשות את הגיבוי?

<moshe742> דקה, עדיין לא הסתיימה ההצבעה

<dorange> אבל אם יש להם את האפשרות להמנע זה מיותר

<eliyahu52> זה כל מה ש"מחליטים" שם!

<moshe742> מי בוחר בי?

<Ddorda> dorange: הרי ההחלטות נעשות בהצבעה כאן, הכוח המבצע הוא המנהלים

<Ddorda> moshe742: אני

<dorange> משה אני חושב שיש פה החלטה פה אחד...

<dorange> :)

<Shualdon> רוצים שאני אעשה שנייה סקר בדודל וכל אחד יוכל לבחור בקלות?

<dorange> רעיון יפה

<moshe742> אוקי, אז צריך לראות אם בוחרים בליאל, שימי וברוב9

<eliyahu52> חבל... כבר עושים זאת במפגש.

<Ddorda> Shualdon: אם זה ייקח לך באמת שנייה אז למה לא

<eliyahu52> חבל על הזמן יש הרבה נושאים.

<Shualdon> אז חכו שנייה

<Ddorda> אני נגד הוספת 3 מנהלים, זה נראה לי מיותר

<moshe742> אבל תעשה שנדע מי בחר בכל דבר, צריך לדעת שאף אחד לא בחר ביותר מ-2

<akiva> אני בוחר בדור וליאל

<Ddorda> מהסיבה הפשוטה שאם יש משהו שלא בטוחים בין המנהלים מעלים את זה בפני הקהילה

<dorange> כרגע יש כבר 2 פעילים, עוד 3 זה באמת המון

<Shualdon> הנה

<Shualdon> http://doodle.com/4ivn5ecwumqf8zrw

<moshe742> לינק?

<Shualdon> כל אחד רושם את השם שלו ומסמן למי הוא בוחר

<moshe742> סבבה

<moshe742> תבחרו:)

<liel> הצבעתי

<Shualdon> אפשר להצביא ל-2 נכון?

<moshe742> כן

<Shualdon> להצביע*

<shimi810> הצבעתי (מותר להצביע עבור 3 נכון?)

<moshe742> מצביעים עבור 2

<moshe742> כל מי שפה הצביע?

<Ddorda> בוא נשאל את זה אחרת

<Ddorda> מי פה?

<liel> אני

<Shualdon> אני

<shimi810> טוב, אז תורידו את ההצבעה בעד עצמי :)

<akiva> אני

<Shualdon> shimi810: הורדתי

<dorange> אני

<eliyahu52> גם אני.

<moshe742> עוד מישהו?

<shimi810> אגב, אני רוצה ניהול עם פחות הרשאות, כתבתי על זה כאן http://ubuntu-il.com/forums/viewtopic.php?p=56398#p56398

<Ddorda> shimi810: בדיוק רציתי להגיד את זה

<moshe742> שימי, הסיבה שלא בחרתי בך זה כי אני לא מכיר אותך מספיק עדיין, מקוה שלא נפגעת:)

<Ddorda> לדעתי שימי מתאים לניהול גלובאלי

<eliyahu52> אני לא חושב שמישהוא נפגע אם לא בחרו בו...

<akiva> כרגע אין צורך בעוד מנהים גלואליים

<eliyahu52> אחרת לא הייתי בוחר באף אחד שכן אני חושב שכולם נהדרים ומתאימים לנהל.

<moshe742> סבבה, אז אני ודור נבחרנו

<akiva> כל מה שיכל לעשות נעשה במהירות האפשרית ולא היה שום דבר שהיה קורה יותר מהר אם היה עוד מנהלים

<moshe742> יש לפחות מקרים שזה שאין מנהלים חילוניים עלול לפגוע

<Shualdon> כדאי להשתמש בדודל להצבעות אחרות גם

<Shualdon> יחסוך זמן ועצבים

<moshe742> אני בעד, תסביר לי אחרי המפגש איך לעשות את זה

<Shualdon> זה שטויות

<moshe742> אבל זה לא לעכשיו

<Shualdon> סבבה

<shimi810> אני פעיל (גם בלילה), ולוקח לדברים לזוז, אי אפשר לומר שלא..

<akiva> יש את בני ודולב למקרים שצריך מנהלים חילוניים,

<moshe742> לא אמרתי שלא, אני פשוט לא מכיר אותך מספיק כדי לסמוך עליך

<akiva> לא הייתה פעם שהתקשרתי לדולב ולא קיבלתי מענה מקסימום כמה דקות אחר כך

<akiva> חוץ מזה דולב בחופש בשבתות

<Shualdon> היית מציע את עצמי אם היה לי זמן וסבלנות

<dorange> חחח מה?

<dorange> אין מנהלים חילוניים?

<liel> eliyahu52: אני קצת נעלבתי, אבל מילא...

<Ddorda> dorange: דולב ובני חילוניים

<akiva> מה שהיה עם הסקרים לא נפתר כי הפתרון שהוצע לא עבד.

<moshe742> אוקי, חברים, אני ודור המנהלים החדשים

<dorange> אבל הם לא פעילים לפי מה שהבנתי

<Ddorda> liel: אין סיבה להעלב. זה לא שלא נבחרת כי אתה לא טוב

<akiva> היה צריך שדרוג של המערכת ולא ידענו את זה.

<akiva> כשבמקרה שדרגתי התברר שזה היה המפתח לבעיה

<dorange> ויש את עקיבה, משה, אתה (דור) ו... מי היה עוד?

<Ddorda> dorange: הם דיברנו על מנהלים ראשיים

<akiva> דולב פעיל כשצריך אותו, הוא לא פעיל תמיד כי הוא בצבא

<dorange> הבנתי

<moshe742> אבל עובדה שהם לא שידרגו, אני לא חושב שזה כי הם לא ידעו מה צריך לעשות

<dorange> ובני נעלם לחלוטין

<Ddorda> akiva: יפה, זו לא פעילות שנדרשת ממנהל

<dorange> וכל השאר דתיים?

<moshe742> עקיבה ואליהו דתיים

<akiva> לא שידרגנו כי תמיד אנחנו מחכים תקופת צינון בין יציאת הגירסה לבין ההתקנה שלה.

<dorange> ודור ומשה?

<moshe742> לא דתיים

<shimi810> אז אני לא נחשב בהצבעה הזו? אני לא נחשב למנהל ראשי

<moshe742> זה לא משנה, מספיק אחד שלא דתי

<dorange> אז יש 2 מנהלים דתיים 2 לא דתיים אחד לא פעיל ואחד לפעמים פעיל וחילוני

<dorange> ועכשיו לשאלת השאלות

<moshe742> זה המצב הנוכחי

<dorange> למה זה רלוונטי?

<moshe742> בשביל זה אנחנו משנים אותו (בלי קשר לדת)

<akiva> דולב פעיל תמיד כשצריך אותו, כשלא צריך אותו אין סיבה שהוא יהיה פעיל

<moshe742> הבחירות נעשו בגלל שיש מנהלים לא פעילים וזה לא מצב רצוי בקהילה

<dorange> האמת? אני מופתע לטובה, לא ידעתי שיש דתיים שמשתמשים בלינוקס

<dorange> כלומר הנחתי באופן טבעי שיש, אבל לא פגשתי אותם מעולם

<moshe742> יש ולא מעט לפי מה שאני זוכר מאוגוסט פינגווין

<akiva> חבל שלא הגעת למפגש

<akiva> ;-)

<dorange> היו הרבה כיפות?

<moshe742> אוקי, חברים לנושא הבא

<moshe742> שיחות חולין אח"כ

<eliyahu52> היית רואה אפילו חרדים ולא רק דתיים!

<akiva> מה נסגר עם הניהול של משה?

<moshe742> אני ודור הופכים למנהלים ראשיים

<Ddorda> dorange: היו, לא המון אבל היו

<dorange> לחרדים לא אסור לרכוש מחשב?

<moshe742> עקיבה ואליהו, תצטרכו להסביר לנו את מה שצריך:)

<dorange> כי אינטרנט מביא סרטן או משהו? :)

<akiva> כרגע אין צורך במנהלים ראשיים, כשיהיה צורך נעלה את זה להצבעה.

<moshe742> חברים, שיחות חולין לא עכשיו

<shimi810> מה הנושא הבא? אני חייב לזוז כרגע..

<akiva> אין שום טעם שיהיו כל כך הרבה מנהלים ראשיים, אני ואליהו מגבים פעם ביום ועושים את כל התחזוקה הנדרשת.

<eliyahu52> אני חושב שרק בשביל הנוהל היות ודור לא מנהל בפועל כרגע הוא צריך לנהל קודם פורום לתקופה.

<moshe742> חלוקת דיסקים ופליירים באירועים כגון יום הסטודנט

<moshe742> אבל הוא היה מנהל, זה לא שלא מכירים אותו כמנהל או משהו

<shimi810> אני לא חייב להיות בנושא הזה, אז אני זז

<dorange> אין בעיה עם זה שדור ומשה יהיו מנהלים ראשיים, אם יש מעט עבודה, היא תתחלק בין יותר אנשים

<moshe742> אחרי הכל אם בני חוזר מחר להיות פעיל הוא יצטרך תקופת ניהול?

<Ddorda> shimi810: להת'

<moshe742> ביי שימי

<dorange> והם יכולים להמשיך גם בתפקיד הנוכחי שלהם במקביל

<akiva> ביי שימי

<eliyahu52> להתראות שימי!

<dorange> ביי שימי :)

<moshe742> דורנג' אם לא יכולנו להמשיך את התפקיד הנוכחי זה היה לא אחראי להציע את עצמנו לתפקיד

<dorange> חחחחח איזה irc זה שורה של להתראותים

<dorange> נו זה מה שאני אומר

<shimi810> אוהבים אותי :)

<akiva> אהה :-) מאוד!!!

<Shualdon> מספר ה"ביי"ים זו פונקציה של מספר האנשים הפעילים בחדר ולאו דווקא כמה שאוהבים אותך :)

<moshe742> חברים, חזרה לנושא שעל הפרק

<moshe742> חלוקת דיסקים ופליירים באירועים כגון יום הסטודנט

<dorange> תפרג שאולדון תפרגן

<dorange> בשביל מה פליירים אם אתה מחלק דיסקים?

<Shualdon> שועלדון*

<moshe742> כי לא מקבלים מספיק דיסקים

<dorange> שועלדון

<Ddorda> ביום הסטודנט הולכים להיות הרבה מאוד אנשים. לדעתי כדאי מאוד לחלק שם דיסקים

<moshe742> הרעיון הוא שלי, לכן אסביר מה הענין

<Ddorda> moshe742: ייתכן שאני אגיד ליום הסטודנט, אבל לא כפעיל אובונטו, סלח לי

<Shualdon> מתי יום הסטודנט והאם הדיסקים הולכםי להגיע עד אז?

<moshe742> ביום הסטודנט יש המון אנשים

<manowar3> Ddorda, אם לא כפעיל אובונטו אז פעיל של מה

<dorange> לא עדיף לחלק מדריך התקנה ושימוש קצר?

<moshe742> לכן כדאי שתהיה נציגות, בגלל שמקבלים כ600 דיסקים מקנוניקל לא יהיה מספיק דיסקים לתת לכל אחד

<dorange> אפשר לקחת איתו דיסק או להוריד

<Ddorda> manowar3: כפעיל במערכת יחסים

<moshe742> לכן אני מציע לחלק פליירים ורק מי שבאמת מתעניין יקבל דיסק

<moshe742> ככה גם רק אנשים שבאמת ירצו יקבלו את הדיסק וגם נפרסם את זה בצורה שרוב האנשים שיהיו ישמעו על זה

<dorange> אתה יכול למכור את הדיסקים, ובכסף להזמין עוד

<moshe742> אני לא בטוח שזה חוקי בדיסקים שמקבלים חינם מקנוניקל

<Ddorda> dorange: לדעתי רעיון טוב. למכור במחיר סימלי

<moshe742> אבל זה רעיון שצריך לבדוק בקניה של דיסקים

<Ddorda> moshe742: אני יכול לברר לך

<moshe742> תברר

<dorange> ככה לכל אחד תהיה אפשרות לקחת את הפלייר, ולהוריד. או לשלם תשלום סימלי ולקבל דיסק מקורי

<moshe742> בגלל זה אני אומר לדור לברר:)

<dorange> ותמיד יהיו עוד

<moshe742> בכל מקרה, מה דעתכם?

<dorange> אני עדיין מציע לחלק מדריך התקנה ושימוש קצר

<dorange> עזרה בצעדים ראשונים

<Shualdon> נראה לי שצריך להוסיך לדיסקים גם דף קטן שיקשר לפורום שלנו

<moshe742> זה בנוסף, לא במקום הפלייר והאפשרות של הדיסק

<Shualdon> שידעו שיש מי שיכול לעזור להם

<dorange> מאיפה ואיך להוריד, איך להתקין, איך להשתמש בסיסית

<moshe742> שוב, זה בנוסף

<dorange> אין בעיה

<dorange> בנוסף

<Shualdon> אבל איך נעשה את הפלאיירים? מדפסת ביתית? זה יראה מאוד חובבני

<moshe742> לא חובה, אפשר בבית דפוס, הבעיה היחידה היא הכסף ואת זה צריך לשאול את המקור ותרומות שנקבל מהקהילה

<dorange> פליירים עולים כסף

<Shualdon> כמה זמן יש לנו עד יוםפ הסטודנט?

<moshe742> לא כל כך הרבה

<dorange> במדפסת בייתית זה יהיה יקר מידי

<dorange> בסביבות ה200 שקל לחבילה של 500

<dorange> אם אתה הולך לבית דפוס

<dorange> אבל במדפסת בייתית העלויות עולות המון

<dorange> השאלה היא איך אתה מדפיס מדריך?

<dorange> זה כבר יותר יקר מפלייר רגיל

<dorange> כי הוא כולל יותר מדף אחד בשחור לבן

<moshe742> לאו דוקא, לא חובה לעשות את זה צבעוני

<dorange> איזה סילובס על נייר קשיח

<Ddorda> dorange: אפשר לעשות מדריכונצ'יק

<dorange> בטח שחובה לעשות את זה צבעוני

<dorange> זו עריכה

<dorange> מה אתה חותך? מה אתה משאיר? איך אתה שומר של זה מושך?

<dorange> ועדיין מועיל ואינפורמטיבי

<dorange> אתה רוצה תמונות של החלונות (בדומה למה שיש באתר), ואתה רוצה אותם בצבעים

<dorange> ההסברים צריכים להיות קצרים ותמציתיים

<dorange> הנייר חייב להיות קשיח

<Shualdon> נייר כרומו

<dorange> נכון

<dorange> לפחות

<moshe742> את ההחלטות האלה צריך לעשות, אבל זה לא הזמן, קודם נחליט אם אנחנו עושים את זה

<dorange> אבל כל זה מאוד יקר כבר

<dorange> כדי להחליט האם עושים את זה צריך לדעת מול מה אנחנו עומדים

<dorange> איזה תקציב דרוש

<Shualdon> כמה פלאיירים אתם חושבים להדפיס?

<shpongle> וואוו לגמרי שחכתי מהפגישה

<dorange> יש צורך בכמה מאות פליירים, וכמות דומה של מדריכונים

<moshe742> איזה אורך המדריכונים? כמה עמודים?

<dorange> אנחנו מדברים על תקציב של לא יותר מ1000 ש"ח

<dorange> בהתאם לתקציב שיקבע

<moshe742> בערך, אני אשאל ידידה שלי שעובדת בבית דפוס, בתקוה היא תוכל להעריך מחיר

<Ddorda> moshe742: רק לוידוא (וסלח לי שאני לא קשור) אנחנו משתמשים בעמוד תרומות החדש, נכון?

<dorange> כן

<moshe742> לדעתי כן, אני אוודא את זה בסוף הפגישה

<dorange> הפלייר יהיה עמוד אחד, המדריך יכול להיות עמוד בגודל A4 שמחולק לשלוש (מתקפל)

<dorange> למשל

<dorange> ככה ננצל את הדף כולו (דו צדדי)

<Ddorda> moshe742: כי אני צריך להחזיר להם תשובה...

<Ddorda> dorange: לדעתי הפלייר צריך להיות בגודל חצי עמוד והמריך בצד השני

<Ddorda> והמדריך*

<dorange> לאחד את הפלייר והמדריך?

<dorange> דף אחד מקופל ל2, 4 עמודונים?

<Ddorda> והמדריך לדעתי צריך להיות מדריך להתקנה בלבד. בסוף המדריך יהיה לינק לפורום

<Shualdon> אין לי בעיה לעצב את זה.

<Ddorda> dorange: אני חשבתי על חצי עמוד, פלייר בצד אחד ומדריך בצד שני

<Ddorda> לא מקופל

<dorange> מה זה חצי עמוד?

<dorange> חצי עמוד זה אומר שנשאר לך חצי עמוד לבן

<Shualdon> אפשר על A4 מקופל כך שיש לנו 4 עמודים לרשום עליהם

<dorange> זה מה שאמרתי

<Shualdon> אפשר לקפל אוךתו עוד פעם אבל נראה לי שזה יהיה קטן מדי

<dorange> אולי הוא מתכוון לA5 שבצידו האחד פלייר ובצידו השני מדריך

<dorange> לא 4 קיפולים

<dorange> אפשר 3

<Ddorda> dorange: לא.. דף בגודל חצי A4

<dorange> זה A5

<Shualdon> חצי A$ זה A5

<Shualdon> A4

<Ddorda> כן, נכון

<dorange> JMH Nש4

<Ddorda> סלח לי כי חטאתי :P

<moshe742> Ddorda, לדעתי אתה יכול לעדכן את המקור שזה בסדר, נעבוד עם העמוד שהם עשו, לא ראיתי את העיצוב שלו אז אני סומך בזה עליך

<dorange> חצי מA4 זה A5

<dorange> שניה

<Shualdon> Ddorda: אם אתה רוצה למוד קצת עם הגודל של הדפים

<Shualdon> http://en.wikipedia.org/wiki/ISO_216

<Ddorda> Shualdon: כן, אני מכיר את הגדלים

<Shualdon> קראתי את זה לפני כמה ימים. דווקא די מעניין

<Shualdon> :P

<Ddorda> טוב, בואו פשוט נקבע צוות שיהיה אחראי לזה

<Ddorda> במקום לדון על זה עכשיו

<moshe742> רעיון טוב, ככה נוכל לבדוק מחירים כמו שצריך וכו'

<dorange> דור, אם תיקח דף A4 ותקפל אותו פעמים (ל3 חלקים) לאורך בצורת אקורדיון, יש לך פלייר יפה שיכול לכלול איזה מדריכים שאנחנו רוצים בכל על דף אחד

<moshe742> החיסרון של זה זה גודל הפונט, תצטרך זכוכית מגדלת כדי לקרוא

<dorange> ממש לא

<Ddorda> moshe742: לא, לא

<Shualdon> לאו דווקא...

<moshe742> מי רוצה להיות בצוות הפליירים והמדריכים?

<dorange> ההסברים צריכים להיות קצרים ותמציתיים

<Ddorda> טובף בואו נבחר אנשים שיהיו אחראים על זה פשוט....?

<Shualdon> moshe742: אני מציע את עצמי :P

<dorange> אני אשתתף

<moshe742> גם אני אשתתף (אם יהיה לי זמן)

<dorange> אבל השאלה היא האם אנחנו רוצים לעשות את זה ומה התקציב ומאיפה?

<Shualdon> מתי יום הסטונדט בכלל?!

<manowar3> אני יכול לעזור בעיצוב

<Shualdon> כמה זמן יש לנו?

<dorange> זה חא בהכרח ליום הסטודנט

<dorange> אם ישארו נוכל להמשיך לחלק

<Shualdon> אבל זה דד ליין

<dorange> הבנתי

<dorange> נכון

<dorange> הבעיה היחידה היא שהכמות צריכה להיות לא גדולה מידי, כי בעוד חצי שנה תצא גירסא חדשה ומה שיש לנו, כבר יהיה ישן ולא מעודכן

<dorange> עודפים במקרה הזה זה בזבוז

<Shualdon> וצריך לראות מה התקציב

<akiva> אני חיייב להתנתק...

<akiva> לילה טוב לכולם.

<Shualdon> לילה טוב עקיבא

<moshe742> הבעיה העיקרית זה שיום הסטודנט בת"א זה בעוד שבוע

<dorange> לילןה טוב עקיבה

<manowar3> אני לא חושב שעודפים זה בזבוז כי הגרסה נוכחית היא LTS

<Shualdon> manowar3: אין סיכוי שנספיק

<dorange> אפילו שהיא LTS הפלייר תמיד צריך לדבר על החדש ביותר

<moshe742> אוקי, אז זה לא יהיה להשנה בכל מקרה, אבל אפשר להגדיר את העקרונות לכל דבר כזה כדי שנוכל להיות מוכנים לדברים כאלה בעתיד

<Shualdon> אז השאלה אם כדאי לנו לעשות פלאיירים בכל מקרה?

<dorange> כן

<dorange> אבל לא כמות גדולה

<Shualdon> יש אולי כנסים אחרים שאנחנו יכולים לחלק בהם?

<dorange> פיילוט

<moshe742> בואו נתחיל מעיצוב כללי וכו', לאחר מכן נוכל לדעת איך להתקדם

<dorange> יש המון

<moshe742> לגבי כנסים יש כנסי מדע בדיוני שאני חושב שיש שם קהל לנושא

<Shualdon> אני יודע שאייקון יכול להיות מקום מעולה

<moshe742> ובטוח שיש עוד מקומות אפשריים לזה

<Shualdon> אבל יש עוד זמן עד לשם

<moshe742> שועלדון, על זה אני מדבר

<Shualdon> :P

<dorange> באוניברסיטה הפתוחה

<moshe742> זה באוקטובר

<Shualdon> עוד חצי שנה

<Shualdon> קצת פחות

<Shualdon> 5 חודשים

<Shualdon> כחוש לפני השחרור הבא

<Shualdon> כחודש

<moshe742> אני אבדוק יותר מאוחר מתי הכנס הגדול הבא ואדווח, יש משהו באוגוסט בודאות

<Shualdon> אני גם אשאל את חברים שלי. הם בטח יודעים

<Shualdon> אני חושב שיש משהו באוגוסט גם

<moshe742> יש את מיתופיה

<moshe742> יש מתנגדים למתנדבים שועלדון, מנוואר ודורנג'?

<manowar3> מתנגדים למתנדבים?

<Shualdon> יש את פנטסיקון שאמור להיות באוגוסט אם הוא בכלל קיים עוד

<moshe742> מישהו שלא מוכן שתעשו את זה

<moshe742> אני אבדוק את הנושא, אני מכיר חברים באגודה למדע בדיוני ופנטזיה:)

<Shualdon> גם אני משה :P

<moshe742> אוקי, אני רוצה להתקדם...

<Ddorda> אגב, הדיסקים ככל הנראה הגיעו, התקשרו אליי מ־TNT אבל הייתי בשיעור ולא יכולתי לדבר

<Ddorda> טוב, הלאה

<Shualdon> זה היה מהיר

<dorange> ?

<moshe742> בחירת לוגו

<dorange> יש לוגו

<Ddorda> dorange: אתה חייב לעבור על http://www.ubuntu-il.com/forums/viewtopic.php?f=15&t=5983

<moshe742> צריך לבחור את הלוגו החדש של הקהילה

<moshe742> https://wiki.ubuntu.com/IsraeliTeam/NewLogos2010

<moshe742> אוקי, כל אחד שיבחר איזה לוגו הוא חושב שהכי מתאים וירשום פה את המספר

<dorange> https://wiki.ubuntu.com/IsraeliTeam/NewLogos2010?action=AttachFile&do=get&target=01.png

<moshe742> כנס ללינק שנתתי למעלה ותבחר את המספר, ככה יותר קל

<dorange> 1

<Shualdon> המ... דודל?

<Ddorda> Shualdon: רוץ על זה :)

<dorange> למרות שאני לא אוהב את כולם כ"כ

<shpongle> 3 לדעתי

<moshe742> דורנג' אתה לא חייב לבחור

<manowar3> הרבה השתמשו בצבע הכתום - לא אמורים בכלל להחליף צבע ל... חציל?

<dorange> איפה אני מוצא את הגופן?

<dorange> בדיוק

<shpongle> הוא משלב הכי טוב את הסטייל החדש של אובונטו עם ישראל

<Shualdon> כמה מותר לכל אחד לבחור? אם כל אחד יבחר 1 אז זה לא יגמר לעולם

<dorange> אני מציע שהכיתוב יהיה סגול חציל, מלבד האותיות IL שיהיו בכחול לבן

<manowar3> dorange, איכסה

<dorange> אוקי אז הכל חציל

<Shualdon> ?

<moshe742> כרגע לא מציעים רעיונות חדשים, אם אתה רוצה אתה יכול להוסיף את העיצוב ונראה מה הדיעה של הקהילה בענין

<dorange> שחור על לבן זה פשטני מידי

<dorange> לא טכנולוגי

<Shualdon> כמה אפשר לבחור??

<moshe742> 1

<eliyahu52> צר לי אני חייב לזוז...

<manowar3> 8

<eliyahu52> להתראות אנשים!

<dorange> בשביל זה צריך לעצב, וכדי לעצב אני צריך את הגופן

<moshe742> להתראות אליהו

<dorange> 1

<shpongle> להתראות

<dorange> בכל אופן

<Shualdon> ביי

<manowar3> dorange, אין גופן ממש, פשוט תעתיק את מה שקיים או משהו כזה

<Ddorda> לא מצביעים עם הסקר?

<moshe742> שועלדון, תעשה את הסקר ונראה מה מצבנו

<Shualdon> אני כבר עושה

<dorange> אני לא יכול לצבוע את מה שקיים

<Shualdon> http://doodle.com/y463ifn23f99qev9

<Shualdon> בבקשה

<Shualdon> יש 24 לוגואים

<shimi810> אתם בנושא הלוגאים?

<moshe742> כן

<Ddorda> אני ממש אהבתי את 17

<Ddorda> זה מצחיק. אם משהו ייבחר זה יהיה בקול אחד יותר אולי

<Shualdon> בגלל שיש הרבה לוגואים אני חושב שכל אחד צריך לבחור ב-2-3 שהוא הכי אוהב ולא רק ב-1

<Ddorda> כנ"ל

<Ddorda> 3 מועדפים לדעתי

<dorange> כלום לא יבחר ככה

<moshe742> אוקי, מקובל

<Ddorda> dorange: למה לא? ככה יש הרקבה יותר סיכויים שמשהו יקבל יורת מקול אחד

<Shualdon> אז אני אשנה את זה שכל אחד יוכל לבחור ב-3

<moshe742> שועלדון, תוכל לתקן?

<dorange> צריך אלימינציה

<Ddorda> Shualdon: ולאפס, כדי שנצביע מחדש

<Ddorda> dorange: ?

<Shualdon> בסדר

<dorange> לא חחח

<dorange> יותר הגיוני בשיטת השלבים

<Ddorda> dorange: כלומר?

<dorange> עכשיו לבחור נניח 3 כל אחד

<Ddorda> לבחור מה לא רוצים

<dorange> ואז להצביע רק על מה שנשאר

<dorange> לא חחח

<dorange> גם זה יקח שנים

<dorange> לעשות 2 סבבים

<Ddorda> שכל אחד ייבחר 3 ואז יהיה בחירות בינהם?

<dorange> לבחור עכשיו 3, ואז לקחת את כל מה שנבחר ולבחור משם 1

<dorange> בדיוק

<dorange> ואז תשאר עם מעט לוגואים טובים לבחור מהם

<Shualdon> בלע

<Shualdon> רגע

<dorange> אבל גם אז, אנחנו רק חמישה

<dorange> זה לא מעט מידי?

<Shualdon> אז לא נחליט עכשיו

<Shualdon> נשים בפורום

<dorange> אולי כדאי שנבחר עכשיו את הפיינליסטים

<moshe742> אוקי, זה באמת נראה מעט מידי, נחליט בפורום וזהו

<dorange> ואז נעמיד את הבחירה לקהילה?

<moshe742> אם כבר אז הפוך, הקהילה תבחר את הפיינליסטים, ואז נבחר פה את הנבחר היחיד

<dorange> נחליט עכשיו על כמה פיינליסטים, ואז נעמיד את זה בפורום עם דד ליין להצבעות

<moshe742> הרעיון הוא שפה עושים את הבחירות עד כמה שאפשר

<dorange> כל אחד יכול לבחור

<Ddorda> moshe742: אבל זה לא ייבחר ככה בחיים

<shpongle> לדעתי נצמצם לפחות לעשר ואז נעלה את זה להצבעה בפורום

<dorange> הבעיה שלך היא לא לבחור פיינליסטים, היא ש5 אנשים לא יכולים להגיע לבחירה אחת

<Shualdon> טוב, אי אפשר שכל אחד יכול לבחור רק ב-3. אפשר שיוכלו לבחור בכולם אבל להגיד שמותר רק ב-3

<Ddorda> טוב, אז הוחלט להשאיר את זה לפורום?

<moshe742> מבחינתי כן, יש התנגדות?

<dorange> קודם נבחר פיינליסטים

<dorange> ואז נשאיר אותם לפורום

<shpongle> dorange, +1

<Ddorda> גם אני חושב

<dorange> חחחחח מי רוצה להצביע על השאלה איך להצביע על הלוגואים?

<Shualdon> אני חושב שזה לא הוגן

<shpongle> בפורום זה מבולגן מידי כל כך הרבה לוגואים

<Shualdon> צריך לשים בפורום את כולם

<moshe742> אוקי, אז יאללה, אין עוד הרבה זמן ושבוע הבא אני לא יכול להיות פה

<Shualdon> לקבוע דד ליין עד מתי אפשר להצביע לכולם

<dorange> אם תשים 24 לוגואים בפורום מה שתקבל זה בלגאן

<Shualdon> ואז משם לוקחים את הפיינליסטים ועושים עוד הצבעה

<Ddorda> dorange: בגלל זה הם בוויקי

<dorange> הפוך

<Ddorda> dorange: בפורום יהיה רק סקר

<shpongle> מה עם הלוגואים מבחינת זכויות יוצרים?

<dorange> הבנתי

<dorange> לזה התכוונתי

<dorange> אם תעשה סקר על 24 אפשוריות

<dorange> תקבל בלגאן

<dorange> יותר מידי אפשרויות, מעט מידי בוחרים

<Shualdon> אבל שרק מי שפה עכשיו יקבע מי הפיינליסטים?

<Ddorda> לא סקר על 24, סקר על הפיינליסטים

<dorange> זה לא באמת משנה כמה אנשים יקבעו מי הפיינליסטים

<dorange> בסופו של דבר עדיין תהיה בחירה רחבה

<dorange> אנחנו 5 וכל אחד בוחר 3

<Shualdon> זה כן משנה... אנחנו לא מספיק בשביל שזה יהיה חד משמעי

<dorange> זה 15 בלי חפיפות

<dorange> נניח שיהיו חפיפות

<dorange> אנחנו מדברים על 8-10 פיינליסטים

<Shualdon> אבל כמה פיינליסטים יהיו?

<dorange> שזה מספר שהגיוני לבחור ממנו

<Shualdon> אני חושב בסביבות 5

<Shualdon> יותר הגיוני

<dorange> במקרה הכי רוע 15 אבל אין סיכוי שזה יגיע לזה

<moshe742> חברה, בואו נתקדם, אני אפתח סקר בפורום אחרי המפגש פה

<dorange> נכון בסביבות ה5 הגיוני, אבל זה כבר לא יקרה

<Shualdon> moshe742: אז שמים את הסקר הזה בפורומים או רק את הפיינליסטים?

<dorange> איך תפתח סקר? לא בחרנו פיינליסטים

<dorange> רק את הפיינליסטים בפורום

<dorange> אנחנו מצמצמים את האפשרויות, ונותנים לעם להחליט

<moshe742> לדעתי נשים את הכל, עם קצת מזל תהיה בחירה חד משמעית כבר אז ואם לא נבחר את ה-5 הגבוהים ביותר ומהם יבחרו את הלוגו

<dorange> עם הרבה מזל תהיה בחירה חד משמעית

<moshe742> כשיש יותר בוחרים צריך פחות מזל

<dorange> עם קצת מזל יהיה לך בלגאן, מחאות, אנשים שרבים בינהם, והלוגו יבחר על חודו של קול

<Shualdon> לא, כי משם לוקחים את הפיינליסטים אם אין החלטה חד משמעית

<Ddorda> רק בואו נזרז עניינים, בקושי הספקנו נושאים וכבר 9:20

<moshe742> נראה איך זה יתפתח, כאן זה עדיין בלאגן...

<Ddorda> moshe742: מבחינתי זה מקובל

<dorange> בגלל זה אני מציע רק לצמצם כאן, לא לבחור לחלוטין

<moshe742> אני לא יכול להיות פה (נכון לעכשיו) שבוע הבא

<shpongle> בכל מקום יהיה בלאגן, יש יותר מידי לוגואים ופחות מידי בוחרים שלכל אחד דעה אחרת על הלוגואים

<moshe742> זה גם רעיון טוב, לדעתי הוא פחות טוב אבל זה ענין של גישה, לא יותר

<Ddorda> moshe742: שבוע הבא אין שיחה.. רק עוד חודש, זוכר?

<moshe742> גם אם חלק מהנושאים נדחו?

<Ddorda> moshe742: אה.. שאלה טובה

<Ddorda> בואו נתקתק עניינים. מה שלוקח יותר מדי זמן לבחור נעביר לפגישה הבאה

<shpongle> לדעתי שנפגשים שבוע אחרי זה רק במקרים דחופים

<moshe742> שפונגל, רעיון טוב, אני מסכים עם זה, יש התנגדות לזה?

<Shualdon> עוד פגישה שבוע הבא?

<Ddorda> לא, אין התנגדות כאן

<moshe742> יש התנגדות לכך שנושאים לא דחופים ידחו למפגש הבא בעוד חודש במקום לשבוע לאחר מכן?

<Ddorda> לא

<Shualdon> לא

<manowar3> לא

<shimi810> לא

<Ddorda> אבל בואו נזיז עניינים, כי זה מרגיש לי ממש איטי מדי

<moshe742> כנ"ל

<moshe742> הנושא של הלוגו יבחר בפורום, מוסכם?

<Shualdon> כן

<manowar3> כן

<Ddorda> כן

<shimi810> כן

<manowar3> כן

<Ddorda> shimi810: ברוך השב

<Shualdon> סוך סוך כולנו מסכימים על משהו

<shpongle> כן (עם הסתייגות)

<moshe742> סבבה, הנושא הבא: אפשרות להדחה של מתרגמים בהחלטה דמוקרטית ע"י המתרגמים בקהילה ובעיית איכות התרגום

<moshe742> ליאל עדיין פה?

<Shualdon> נראה שלא

<shimi810> Ddorda: אני בין רשתות אלחוטיות, אז.. ועוד מעט סוללה ריקה.

<shpongle> חבל

<dorange> איפה אתה דור?

<shpongle> אני חושב שהוא היחיד שבעד זה והוא היה יכול להציג את הטיעונים שלו

<Shualdon> אז נדחה לפגישה הבאה?

<moshe742> אני שואל את עצמי כמה הפגישה כרגע יעילה, ליאל, עקיבה ואליהו לא פה, כמעט חצי מהכמות שהתחלנו

<Ddorda> אני פה

<Shualdon> מה עוד נשאר לנו על הפרק?

<dorange> אני פה

<dorange> המון

<moshe742> יש עוד הרבה נושאים והשעה 21.28, אמרנו שמסיימים ב-21.30

<Shualdon> אני חוש בשכדאי להמשיך בשבוע הבא

<shimi810> מחיקת תגובות ע"י הכותב? נצלו את הזמן שאני פה

<dorange> אז יאללה 2 דקות

<dorange> לא

<dorange> \אה סליחה

<dorange> כן

<Ddorda> בואו נתקתק עוד כמה נושאים ונשאיר את השאר לשבוע הבא

<dorange> זו אפשרות שהכותב צריך

<moshe742> אוקי, מחיקת תגובות ע"י הכותב אם לא היו תגובות לפוסט

<shpongle> אני בעד משה

<Shualdon> איך למחוק תגובות אם לא היו תגובות?

<dorange> בעד

<moshe742> אני לא יכול שבוע הבא נכון לעכשיו, אז או שיהיה מישהו אחר או שזה לא שבוע הבא

<dorange> אה רגע

<Ddorda> moshe742: אני אמשיך שבוע הבא אם כך

<dorange> מחיקת תגובות של הכותב עצמו לא של אחרים

<moshe742> כן=

<shpongle> שלא יהיה אפשר למחוק ת'רד עם תגובות

<Shualdon> שכל אחד יוכל למחוק את התגובות של עצמו?

<Ddorda> מעניין אם זה אפשרי בכלל

<shpongle> כן

<Shualdon> הא

<dorange> בדיוק

<Ddorda> אני בעד אם זה אפשרי

<dorange> ברגע שנושא מסויים קיבל תגובות, הוא כבר לא של הכותב

<moshe742> אוקי, יש מתנגדים?

<Shualdon> זה אפשרי, אבל רק אחרי כמה זמן

<Shualdon> רגע

<manowar3> למה לא לעשות edit ולהעיף את תוכן ההודעה

<manowar3> או שאני לא מבין אותכם

<Shualdon> אני חושב שלא כל אחד יוכל לעשות את זה

<Shualdon> רק מי שיש לו קצת פזם בפורום

<shpongle> למה לא?

<manowar3> למה מחקו לי את האשכול של הפוחלצים

<shpongle> אם מישהו רוצה למחוק תגובה שלו זו זכותו

<dorange> אם מישהו רוצה למחוק תגובה שלו זו זכותו

<dorange> למחוק נושא שלם זו כבר שאלה אחרת

<moshe742> אני שואל אם יש מתנגדים?

<dorange> מתנגדים למה?

<Shualdon> אני מסיר את התנגדותי

<shimi810> לא דיברתי על נושא שלם

<moshe742> לאפשרות של מחיקת הפוסט שלך אם לא היו תגובות לאחר הפוסט

<Shualdon> נראה ל ישכל אחד פה מדבר על משהו אחר לגמרי

<dorange> אם לא היו תגובות אפשר לאפשר מחיקתו, ברגע שיש תגובות, אסור לאפשר מחיקתו. לגבי תגובה, לאפשר מחיקתה ע"י הכותב

<manowar3> moshe742, נגד

<shimi810> אוקיי, גם מחיקת פוסט, אני התכוונתי למחיקת תגובה, למשל בגלל טעות

<Ddorda> אני גם נגד. בדר"כ לא צריכה להיות סיבה למחוק את הנושא

<Ddorda> טעויות לא קורות הרבה, לדעתי לא צריך

<moshe742> מנוואר, למה אתה נגד?

<mickey946> לא למחוק. מחיקה רק למנהלים כאשר יש תוכן פוגע

<mickey946> יש אפשרות עריכה גם ככה

<dorange> נושאים אין צורך למחוק

<Ddorda> mickey946: +1

<dorange> תגובות אפשר

<Shualdon> אני נגד שכל אחד יוכל למחוק. אפשר שתינתן גישה למחוק רק למי שיש לו סך הודעות מעלה מספר מסויים

<Ddorda> לדעתי גם תגובות לא

<moshe742> אוקי, זה גולש לדיון אבל אין ממש זמן, הזמן לדיון עבר

<dorange> אם משתמש רוצה למחוק תגובה זו זכותו

<dorange> והוא לא משפיע על אף אחד אחר

<dorange> רק על התגובה שלו

<dorange> אז זה אפשרי

<shimi810> נכון

<Shualdon> זה כן משפיע אם מישהו מתייחס להודעה שלו והיא פתאום נעלמת

<moshe742> חברים לדעתי צריך לסכם ולסגור את הדיון, השעה 21.34 ואמרנו שנסיים ב-21.30

<Ddorda> Shualdon: דיוק

<mickey946> אם לאפשר מחיקה יהיה ג'ונגל בפורום

<Ddorda> בגלל זה אני בעד שלא תהיה מחיקה

<dorange> רק ברגע שעם התוכן של הכותב נמחק תוכן שלא שייך לכותב, יש לאסור על המחיקה

<Ddorda> אם מישהו מעוניין שיפנה למנהלים, בשביל זה יש מנהלים

<shimi810> אוקיי, מקובל עליי

<dorange> מה עם ההצעה שלי?

<dorange> ראיתי שהיא בנושאים לדיון

<moshe742> אוקי, אלא אם יש הסכמה בענין אני סוגר את המפגש

<moshe742> מאפשרים מחיקה או לא?

<Ddorda> dorange: אני נגד

<Ddorda> moshe742: תעלה להצבעה

<Shualdon> אני נגד אפשרות למחיקה

<moshe742> תצביעו: בעד/נגד אפשרות למחיקה

<dorange> אנחנו מדברים על נושאים נכון?

<moshe742> שועלדון נגד

<dorange> נגד

<shpongle> בעד

<Ddorda> נגד

<shimi810> אז גם אני נגד, למרות שהעלתי את ההצעה :)

<dorange> כל הכבוד.. :)

<Ddorda> shimi810: מותר להשתנע, לשם כך הדיון

<Shualdon> אז יש רוב נגד

<dorange> אז הוחלט

<moshe742> הוחלט לא לאפשר את זה

<moshe742> דבר אחרון, המשך הדיון שבוע הבא או בעוד חודש?

<dorange> למה?

<moshe742> שבוע הבא אני לא יכול (נכון לעכשיו)

<dorange> למה עוד חודש?

<Ddorda> dorange: כי יש עוד המון נושאים

<shpongle> ומה עם החומס צ'יפס סלט שלי??

<Ddorda> בדר"כ עושים כל יום חמישי הראשון בחודש

<Shualdon> יש הרבה על מה לדבר ואנחנו סתם דוחים

<moshe742> הבעיה היא שתמיד יהיה על מה לדבר, אנחנו צריכים עוד ללמוד לדבר רק בנושא ולא להימרח עם זה

<dorange> תמנה מישהו שינהל במקומך את המפגש שבוע הבא באופן זמני

<shimi810> לדעתי חודש הבא, אני לא יוכל להיות לדעתי, כל החודש יהיה לחוץ

<dorange> נוכל להפגש פעם בשבוע עכשיו, כדי לזרז את הטיפול בנושאים, עד שירדו כמות הנושאים שעל הפרק

<Shualdon> אז שיהיה מנהל הצ'אט שיוריד לכולם את ההרשאות לדיבור ורק אחד יוכל לדבר בכל פעם

<dorange> זה קצת קיצוני שועלדון

<moshe742> אני בעד לעשות כל שבוע שבועיים, אבל השאלה אם זה נוח לכולם

<Shualdon> למה?

<shimi810> חחח

<dorange> יותר הגיוני שכולנו נשתדל להיות קצת יותר מתורבתים

<Shualdon> זה עושה סדר

<Ddorda> dorange: +1

<dorange> כן אבל אנחנו לא חיילים חחחח

<Shualdon> אבל זה לא תמיד עובד כמה שנשתדל

<moshe742> זה לא יעבוד, אתה צריך לאפשר לכולם לדבר בסוף, זה רק יגרום ליותר בלאגן וביזבוז זמן

<dorange> סדר לא בכל מחיר

<Shualdon> אני כן חייל.

<dorange> אה

<dorange> אז עכשיו הכל מובן :)

<Shualdon> חח

<moshe742> חברים צריך לקבל החלטה למפגש הבא, עוד חודש או שבוע?

<moshe742> תבחרו...

<shimi810> חודש הבא

<dorange> אני כבר לא חייל כמעט 8 שנים

<Shualdon> אפשר עוד שבועיים?

<Shualdon> באמצע

<dorange> שבוע

<dorange> שבועיים

<dorange> לא משנה לי

<moshe742> אוקי, מההתחלה, מי בעד עוד שבוע?

<dorange> אבל מי שמטפל בלוגואים אנחנו צריכים לדבר אח"F

<dorange> אני צריך ללכת, ואני חוזר לכאן עוד 5 דקות

<dorange> דור תעדכן אותי כשאני אחזור?

<Ddorda> dorange: סבבה

<shimi810> אפשרי שבועיים?

<moshe742> מבחינתי כן (וזה נוח לי)

<moshe742> זה לא נוח לי בעצם, עדיף לי עוד 3...

<Ddorda> אני בעד שבוע הבא באמת

<Ddorda> לסיים עם זה כמה שיותר מהר

<Shualdon> שבועיים זה הכי הגיוני. גם משה יהיה לנהל את המפגש וגם זה יותר קרוב מבעוד חודש\

<moshe742> מי רוצה בעוד שבוע?

<Ddorda> אני מעדיף

<moshe742> אני לא אהיה בעוד שבועיים, יש לי משחק שח שהתחייבתי אליו כבר

<Shualdon> בלע

<shpongle> לי לא אכפת כל כך שבוע שבועיים....

<Shualdon> טוב נו. אז עוד שבוע

<moshe742> יש מישהו נגד בעוד שבוע?

<shimi810> אני אתפשר על עוד שבוע

<Ddorda> moshe742: להבא תשתדל לא לקבוע דברים על חמישי הראשון לחודש בערב

<moshe742> עכשיו זה החמישי הראשון, הוא היה פנוי עבורי:)

<moshe742> הבעיה היא שזה נדחה כל פעם

<Shualdon> אני עם דור

<moshe742> לדעתי צריך כל שבועיים קבוע, לפחות בהתחלה

<Shualdon> וא םא פשר לשים מעל הפורום הודעה שיש פגישה זה יהיה טוב

<Ddorda> moshe742: או לסדר את כל הנושאים מהר יותר

<Shualdon> נראה לי כל שבועיים פגישה במקום כל חודש זה יותר טוב

<moshe742> אני אדאג שיהיה הודעה כמו שצריך באתר ובפורום בהכרזה גלובלית

<Ddorda> Shualdon: נראה מה אפשר לעשות :)

<shimi810> הוסכם? חייב לזוז

<moshe742> Ddorda, אם יש לך הצעה בענין אני בעד:)

<moshe742> מבחינתי כן, זה עוד שבוע

<Shualdon> אז נראה לי שנקבע לעוד שבוע

<moshe742> נקבע מבחינתי, לא היתה אף התנגדות אם אני זוכר נכון

<Ddorda> אחלה

<Ddorda> היה טוב, נקווה להספיק יותר במפגש הבא :)

<Shualdon> סבבה

<moshe742> אני חושב שרק שימי אמר שהוא רוצה בעוד חודש והוא מוכן בעוד שבוע

<Ddorda> moshe742: בקיצור, זה עוד שבוע

<moshe742> כן, אני אנסה לסדר שאוכל להגיע, אבל בינתיים אתה תהיה אחראי עד שאדע

<Ddorda> moshe742: סבבה
