{|
  | '''Warning'''
  * This is a '''readonly''' and '''text-based''' archive of a deprecated wiki.
  * '''Images''' and '''attachments''' have been removed to conserve space.
  * '''Links''' may not work and there may be formatting issues.
  * A '''compressed''' version with images and the original syntax is in the repo '''Releases'''.
|}

__TOC__


=== Лог собрания №01 от 12 февраля 2009г ===

* (04:00:28 PM) warpc: Хотел бы поприветсвовать всех и сказать спасибо, что откликнулись
* (04:01:52 PM) warpc: Круг текущих вопросов на вики
* (04:02:08 PM) warpc: Определение общего количества участников для перевода
* (04:02:39 PM) warpc: на текущей момент их заявок -14
* (04:04:06 PM) warpc: прошу прощения за задержку, один из участников не может попасть в чат
* (04:05:15 PM) XPEH entered the room.
* (04:05:18 PM) ''yaa13 пока не заявился, так как испытывает некие проблемы с инструментами. как только, так сразу. а сейчас не могу пока взваливать на себя какие-то обязательства чтобы потом подвести уважаемое сообщество''
* (04:06:26 PM) warpc: да, теперь все в сборе, продолжим
* (04:06:34 PM) warpc: Обсуждение организации работы, ее технической части
* (04:08:17 PM) warpc: Первое -получение исходников. Кто может, скачивает с bzr, кто нет по каким-либо тех. причинам, я пришлю на почту выбранную им часть. Возражение?
* (04:08:52 PM) gladk: !
* (04:09:00 PM) warpc: да, gladk 
* (04:09:21 PM) gladk: я думаю, что надо сделать что-то типа FAQ по работе с bzr
* (04:09:33 PM) slavsun: !
* (04:09:34 PM) gladk: потому что я уверен. что не все умеют это делать
* (04:09:35 PM) yaa13: угу, поддерживаю
* (04:09:44 PM) Ivan Surzhenko: !
* (04:09:45 PM) slavsun: такой FAQ уже есть, в английской версии 
* (04:09:46 PM) gladk: и выложить на вики
* (04:09:53 PM) slavsun: там все написано
* (04:09:58 PM) slavsun: какие команды делать
* (04:10:04 PM) slavsun: как ключ создавать
* (04:10:07 PM) Ivan Surzhenko: +в вики оригинальной книги все написано
* (04:10:27 PM) slavsun: если нужно, можно перевести конечно
* (04:10:42 PM) gladk: я думаю, что все английский знают тут
* (04:11:09 PM) dinotverd: хотелось бы поиметь на описание установки ссылку, чтоб не искать лишний раз
* (04:11:19 PM) slavsun: просто надо  ссылку на wiki сделать
* (04:11:53 PM) Ivan Surzhenko: https://wiki.ubuntu.com/Training/KnowledgeBase     раздел 2... шаги 1 и 2
* (04:11:53 PM) warpc: гуд, сделаем
* (04:11:59 PM) gladk: ок
* (04:12:04 PM) slavsun: в вики надо выложить
* (04:12:15 PM) gladk: я сделаю
* (04:12:16 PM) ehpc: !
* (04:12:22 PM) ehpc: стойте тут не все так просто
* (04:12:33 PM) ehpc: надо еще знать куда мердж делать
* (04:12:48 PM) ehpc: или все мержают сначала себе в *-nickname?
* (04:12:54 PM) slavsun: себе
* (04:12:59 PM) slavsun: потом сливают
* (04:13:00 PM) ehpc: ну тогда ладно
* (04:13:12 PM) slavsun: в https://wiki.ubuntu.com/Training/KnowledgeBase написано
* (04:13:21 PM) slavsun: прям для случая если ты переводишь
* (04:13:49 PM) yaa13: смотрящий потом принимает или отвергает твои патчи, так?
* (04:14:16 PM) slavsun: на самом деле он просто может потом удалить что-то или откатить
* (04:14:20 PM) slavsun: вопрос в другом
* (04:14:33 PM) slavsun: человек который переводил там уже здесь присутсвует?
* (04:14:37 PM) warpc: да, по факту, интегрирует древо в основное.
* (04:15:31 PM) frio: !
* (04:15:36 PM) frio: смотрящие по какому принципу назначаются?
* (04:16:51 PM) frio: никто не знает, что ли?
* (04:16:53 PM) warpc: владельцы основной ветки. 
* (04:16:55 PM) yaa13: frio:  Team owner:         Vladimir Sharshov (https://launchpad.net/%7Evsharshov)       видимо
* (04:17:18 PM) warpc: но так как владелец ветки - наша команда, то загружать и изменять основную ветку могут все, входящие в команду
* (04:18:07 PM) warpc: https://code.edge.launchpad.net/~ubuntu-desktop-course-ru/ubuntu-desktop-course/ubuntu-desktop-course-russian  - основная ветка перевода
* (04:18:14 PM) frio: !
* (04:18:21 PM) frio: а какой порядок примем? переводчик сразу вносит изменения или кто-то должен обязательно просмотреть?
* (04:19:09 PM) warpc: думаю, нужно доверять друг другу, поэтому постмодерация вполне приемлема
* (04:19:17 PM) gladk: я за
* (04:19:38 PM) frio: я тоже
* (04:19:39 PM) slavsun: можно потом будет поправить
* (04:19:41 PM) slavsun: откатить 
* (04:19:42 PM) slavsun: если что
* (04:19:46 PM) warpc: да
* (04:20:02 PM) gladk: вопрос исчерпан?
* (04:20:03 PM) dinotverd: !
* (04:20:05 PM) frio: да
* (04:20:20 PM) dinotverd: господа я не опытный еще в этом деле, перевод будет через ланчпад или через базар?
* (04:20:39 PM) slavsun: базар на ланчпаде
* (04:20:46 PM) slavsun: ланчпад просто отображает что есть в базаре
* (04:21:10 PM) slavsun: есть предложение : если кто-нить пользовался графической програмой для работы с базаром
* (04:21:17 PM) warpc: Перевод будет через базар, но! те, кто не могут с этим по каким-либо причинам работать, могут присылать переведенные участки мне, я загружу их в основную ветку
* (04:21:21 PM) slavsun: не могли бы вы сделать инструкцию с картинками
* (04:21:51 PM) warpc: кстати, тоже интересный вариант
* (04:22:20 PM) dinotverd: я думаю разберусь, хотя пока все это себе слабо представляю
* (04:22:43 PM) yaa13: да вроде в вики пишут что графические морды к базару имеют issue и спокойно так грят что консольный базар не страшен
* (04:22:58 PM) slavsun: ok
* (04:23:11 PM) gladk: !
* (04:23:37 PM) gladk: извините, я, может, что-то пропустил
* (04:23:46 PM) gladk: а где ссылка на сам репозиторий
* (04:23:59 PM) warpc: откуда исходники книги загружать?
* (04:24:22 PM) gladk: да
* (04:24:23 PM) warpc: https://wiki.ubuntu.com/Training/Russian/Faq
* (04:24:26 PM) yaa13:  да вроде сказали https://wiki.ubuntu.com/Training/KnowledgeBase
* (04:24:35 PM) warpc: добавил информацию по этому поводу в FAQ
* (04:24:37 PM) yaa13: просто в фак нуна внести
* (04:24:46 PM) gladk: уже там есть
* (04:25:03 PM) XPEH: !
* (04:25:51 PM) XPEH: пока между делом сталю себе базар согласно инструкции с вики - еще что то есть cмысл доустановить?
* (04:26:34 PM) warpc: есть, но не связанное с bzr, редактор для xml, но пока не будет забегать вперед
* (04:26:44 PM) gladk: давайте двигаться дальше по списку
* (04:26:54 PM) sokolovss entered the room.
* (04:26:55 PM) gladk: а то мы будем до 12-то ночи так :)
* (04:27:10 PM) XPEH: ок
* (04:27:18 PM) yaa13: !
* (04:27:19 PM) ''sokolovss приветствует всех''
* (04:27:34 PM) yaa13: есть смысл после скачки исходников книги подобрать инструмент для работы с исходниками. я уже грил выше что здесь у мну затык
* (04:27:42 PM) yaa13: нащот опенофиса
* (04:27:52 PM) ehpc: у меня тоже затык
* (04:27:56 PM) ehpc: привет
* (04:28:00 PM) yaa13: надеюсь, у вас всё в порядке
* (04:28:06 PM) yaa13: хым
* (04:28:11 PM) yaa13: зря надеялся
* (04:28:14 PM) ehpc: опенофис вылетает
* (04:28:16 PM) slavsun: ребят
* (04:28:20 PM) slavsun: про это позже
* (04:28:23 PM) slavsun: warpc: Первое -получение исходников. Кто может, скачивает с bzr, кто нет по каким-либо тех. причинам, я пришлю на почту выбранную им часть. Возражение?
* (04:28:32 PM) ehpc: принято
* (04:28:41 PM) XPEH: нет возражений
* (04:28:43 PM) slavsun: продолжим ...
* (04:29:17 PM) BooBaLoo : !
* (04:29:23 PM) BooBaLoo : Зачем опен офис?
* (04:30:12 PM) warpc: про офис погорим чуть далее
* (04:30:19 PM) warpc: Теперь определим объем единицы перевода -предлагаю 5 стр, это достаточно для отдельного перевода, и не является маленьким фрагментом
* (04:30:30 PM) ehpc: поддерживаю
* (04:30:34 PM) gladk: я за
* (04:30:34 PM) XPEH: за
* (04:30:36 PM) Ivan Surzhenko: согласен
* (04:30:54 PM) dinotverd: думаю все согласны
* (04:30:58 PM) slavsun: я нет
* (04:31:13 PM) ehpc: BooBaLoo хотел всю главу)
* (04:31:27 PM) slavsun: 5 страниц - достаточно много все равно
* (04:31:29 PM) XPEH: !
* (04:31:38 PM) slavsun: давайте не больше 3х
* (04:31:39 PM) XPEH: сколько всего страниц?
* (04:31:43 PM) ehpc: 359
* (04:32:05 PM) frio: !
* (04:32:17 PM) frio: а я вот предлагаю брать не по страницам а по разделам
* (04:32:17 PM) Ivan Surzhenko: !
* (04:32:22 PM) Ivan Surzhenko: думаю, что 5 будет оптимальным. Это не так уж и много, если учесть, что там много картинок
* (04:32:30 PM) yaa13: !
* (04:32:31 PM) vanekrus: !
* (04:32:37 PM) BooBaLoo: Я уже говорил, там процентов 60 текста
* (04:32:39 PM) XPEH: давайте начнем с 5-ти, установим контрольный срок - например неделя, посмотрим что у кого за это время получидось и решим как дальше быть
* (04:32:45 PM) slavsun: я frio поддерживаю
* (04:32:46 PM) gladk: за
* (04:32:49 PM) BooBaLoo: за
* (04:32:51 PM) slavsun: тут контроль не к чему
* (04:32:59 PM) slavsun: вдруг кто-то заболеет или еудет 
* (04:33:00 PM) yaa13: не надо по разделам, увеличить объёмы всегда можно. начать лучше с малого
* (04:33:04 PM) slavsun: у него будет висеть 5 страниц
* (04:33:08 PM) slavsun: и будем его ждать
* (04:33:17 PM) vanekrus: согласен с ХРЕН
* (04:33:20 PM) ehpc: а так будет глава висеть
* (04:33:25 PM) frio: !
* (04:33:25 PM) ehpc: или раздел
* (04:33:28 PM) slavsun: можно так: вы берете раздел, но переводите по 3 странице
* (04:33:31 PM) slavsun: перевел отдал
* (04:33:34 PM) sokolovss: по разделам или хотя бы по темам, иначе перевод будет рваный
* (04:33:35 PM) slavsun: перевел отдал
* (04:33:37 PM) frio: дело не в том будет висеть или нет
* (04:33:38 PM) slavsun: угу
* (04:33:44 PM) slavsun: один раздел должен быть в одном стиле
* (04:33:45 PM) dinotverd: slavsun, дело говорит
* (04:33:49 PM) ehpc: да комбинированно это хорошо
* (04:33:54 PM) slavsun: если ты взял весь раздел
* (04:34:01 PM) slavsun: не значит что ты его весь переведешь
* (04:34:05 PM) slavsun: по 3 страницы
* (04:34:21 PM) slavsun: на wiki отмечаете номера страниц переведенных
* (04:34:24 PM) dinotverd: поддерживаю slavsun
* (04:34:27 PM) slavsun: т.к. они буду по порядку
* (04:34:30 PM) slavsun: это не сложно
* (04:34:33 PM) slavsun: например
* (04:34:34 PM) Ivan Surzhenko: делим по разделам, а в рамках раздела уже по страницам?
* (04:34:35 PM) slavsun: 1-3
* (04:34:37 PM) slavsun: 1-5
* (04:34:39 PM) slavsun: -1г
* (04:34:39 PM) warpc: https://blueprints.edge.launchpad.net/ubuntu-desktop-course/+spec/ubuntu-desktop-course-ru
* (04:34:41 PM) slavsun: 1-7
* (04:34:45 PM) slavsun: ит т.д.
* (04:34:47 PM) frio: поддерживаю
* (04:34:51 PM) warpc: это нумерация страниц по разделам
* (04:34:53 PM) slavsun: я так предлагаю
* (04:35:02 PM) warpc: чтобы представлять себе разделение
* (04:35:18 PM) Ivan Surzhenko: может будем делить по пунктам в содержании?
* (04:35:23 PM) slavsun: нет
* (04:35:26 PM) slavsun: сильно мелко
* (04:35:38 PM) slavsun: если раздел меньше 3 страниц, возьмите следующий раздел
* (04:36:08 PM) slavsun: в общем это моё предложение
* (04:36:12 PM) vanekrus: я согласен с Slavsun, предлагаю продолжить
* (04:36:18 PM) frio: можно сначала итог?
* (04:36:20 PM) XPEH: !
* (04:36:24 PM) frio: чтобы окончательно
* (04:36:31 PM) Ivan Surzhenko: согласен с frio
* (04:37:19 PM) slavsun: проголосуем?
* (04:37:38 PM) warpc: 1. Брать по 3 страницы из опр. раздела. Если раздел менее 3 стр, брать следующий, чтобы дополнить до 3
* (04:37:49 PM) frio: но не больше 3?
* (04:37:52 PM) warpc: 2. Брать по 5 страницы из опр. раздела. Если раздел менее 5 стр, брать следующий, чтобы дополнить до 5
* (04:38:01 PM) slavsun: можно не дополнять
* (04:38:07 PM) slavsun: если раздел 2 страницы
* (04:38:10 PM) slavsun: взял перевел
* (04:38:13 PM) XPEH: я предлагаю взять один раздел, достаточно большой что бы хватило на всех, по 5 или 3 страницы, джелаем первый блин - оцениваем что получилось, к тому времени все уже ознакомятся ссо всем текстов, выберут себе гоавы, мы увидем что у гого и как получается, выявим проблемы и т.п.
* (04:38:14 PM) slavsun: потом след взял
* (04:38:19 PM) slavsun: тут без разницы
* (04:38:46 PM) warpc: 3. Брать по 5 страниц, не зависимо от разделов, последовательно
* (04:38:53 PM) warpc: 1. Брать по 3 страницы из опр. раздела. Если раздел менее 3 стр, брать следующий, чтобы дополнить до 3
* (04:38:56 PM) warpc: 2. Брать по 5 страницы из опр. раздела. Если раздел менее 5 стр, брать следующий, чтобы дополнить до 5
* (04:38:59 PM) warpc: 3. Брать по 5 страниц, не зависимо от разделов, последовательно
* (04:39:08 PM) slavsun: голосуем?
* (04:39:09 PM) warpc: 4. Брать по 3 страниц, не зависимо от разделов, последовательно
* (04:39:21 PM) warpc: голосуем
* (04:39:23 PM) frio: за
* (04:39:26 PM) BooBaLoo: 2
* (04:39:28 PM) dinotverd: 1
* (04:39:30 PM) ehpc: 1
* (04:39:32 PM) Andrey Konopkov: 1
* (04:39:33 PM) Ivan Surzhenko: 2
* (04:39:34 PM) gladk: 1
* (04:39:35 PM) slavsun: 1
* (04:39:35 PM) vanekrus: 1
* (04:39:40 PM) frio: 1
* (04:39:42 PM) BooBaLoo: ясно
* (04:39:48 PM) Ivan Surzhenko: :)
* (04:39:56 PM) slavsun: не все сказали
* (04:40:01 PM) warpc: 2
* (04:40:17 PM) warpc: все проголосовали?
* (04:40:19 PM) ehpc: 7:3 (13)
* (04:40:21 PM) slavsun: нет
* (04:40:26 PM) sokolovss: 1
* (04:40:34 PM) ehpc: 8:3 (13)
* (04:40:39 PM) XPEH: 2
* (04:40:41 PM) ''yaa13 не голосует, т.к. пока не вступил. просто пока вхожу в курс''
* (04:40:46 PM) ehpc: 7:4 (13)
* (04:40:51 PM) ehpc: ой)
* (04:41:02 PM) ehpc: ну короче 1 большинство
* (04:41:04 PM) slavsun: результат понятен
* (04:41:05 PM) warpc: 8:4
* (04:41:06 PM) slavsun: угу
* (04:41:14 PM) warpc: значит, решили Брать по 3 страницы из опр. раздела. Если раздел менее 3 стр, брать следующий, чтобы дополнить до 3
* (04:41:38 PM) frio: переводим по 3 страницы. не больше не меньше. так?
* (04:41:47 PM) warpc: не совсем
* (04:41:48 PM) gladk: я после собрания все подытожу и выложу на вики
* (04:41:59 PM) warpc: скажем, ты завершил 3 страницы, отослал
* (04:42:08 PM) warpc: можешь взять след 3
* (04:42:18 PM) frio: понятно
* (04:42:38 PM) ehpc: прерывать на предложении или абзаце?
* (04:42:44 PM) slavsun: нет конечно
* (04:42:47 PM) BooBaLoo: Не стоит
* (04:42:54 PM) warpc: согласен, не стоит
* (04:43:03 PM) BooBaLoo: 3 -3.5 не суть
* (04:43:12 PM) ehpc: ок
* (04:43:27 PM) warpc: Определение последовательности работы: сначала графика - затем текст, или наоборот . Так как рисунки хранятся автономно и не встроены в текст, имеет смысл их сделать после. Там сфотографированы основные элементы системы, которые почти не изменились с 7.10 в 8.04, 8.10 или 9.04. Не у всех так же стоит 8.04. 
* (04:43:43 PM) BooBaLoo: Нет не у всех
* (04:43:45 PM) warpc: для тех скриншотов, что отличаются
* (04:44:02 PM) ehpc: потом графику
* (04:44:05 PM) slavsun: !
* (04:44:05 PM) BooBaLoo: Согласен за текст сначала
* (04:44:12 PM) warpc: поэтому предлагаю переводчикам сосредоточиться на переводах, а графику оставить на потом
* (04:44:18 PM) gladk: за
* (04:44:20 PM) Ivan Surzhenko: за
* (04:44:21 PM) XPEH: ок
* (04:44:24 PM) slavsun: можно споткнуться
* (04:44:25 PM) frio: !
* (04:44:26 PM) sokolovss: да
* (04:44:28 PM) slavsun: слегка
* (04:44:31 PM) gladk: тем более, что для этого высокая квалификация не надо
* (04:44:34 PM) slavsun: когда все переведем
* (04:44:38 PM) slavsun: сделаем графику
* (04:44:39 PM) warpc: кстати, эти рисунок может сделать и не переводчик. 
* (04:44:47 PM) slavsun: а там элементы будут называться по другому
* (04:44:52 PM) frio: на графике могут быть другие надписи, чем в переведённом тексте
* (04:44:52 PM) slavsun: название элементов
* (04:45:06 PM) Ivan Surzhenko: думаю, что переводчик должен проверять все во время перевода
* (04:45:07 PM) XPEH: составим общий словарь
* (04:45:14 PM) slavsun: словарь не надо
* (04:45:22 PM) yaa13: !
* (04:45:23 PM) ehpc: как не надо
* (04:45:27 PM) BooBaLoo: Соотнести надо просто с дистрибутивом
* (04:45:28 PM) slavsun: надо систему 8.04 работающую с русским языком
* (04:45:30 PM) gladk: !
* (04:45:39 PM) gladk: будем по мере наполнения выкладывать словарь терминов на вики
* (04:45:42 PM) sokolovss: сначала переведём, а потом каждый берёт тот кусок, который переводил и занимается картинками
* (04:45:57 PM) XPEH: !
* (04:45:57 PM) BooBaLoo: разумно
* (04:45:58 PM) warpc: да, потом уточняем, если происходит расхождение
* (04:46:01 PM) yaa13: отталкиваться всё-таки от скринов 8.04? в случае, если расходиться всё-таки будет?
* (04:46:05 PM) XPEH: у меня 8.10
* (04:46:09 PM) slavsun: 8.04
* (04:46:10 PM) ehpc: у меня тоже
* (04:46:11 PM) dinotverd: тоже 8.10
* (04:46:13 PM) ehpc: 8.10
* (04:46:15 PM) sokolovss: а почему не 8.10 - она последняя стабильная?
* (04:46:16 PM) frio: у меня 8.10
* (04:46:17 PM) Ivan Surzhenko: 8.10
* (04:46:19 PM) gladk: 8.10 английская
* (04:46:20 PM) slavsun: в 8.10 немного другой перевод
* (04:46:27 PM) slavsun: потому что курс по 8.04
* (04:46:29 PM) Ivan Surzhenko: VirtualBox никто не отменял :)
* (04:46:41 PM) sokolovss: но 8.10 новее, значит в след.версиях скорее её перевод будет, так?
* (04:46:46 PM) yaa13: да, и когда работа будет закончена - актуальна будет 9.04
* (04:46:48 PM) slavsun: может быть изменен
* (04:46:54 PM) warpc: курс по 7.10, но, по убеждению, такие курсы должны строиться по долгосрочным релизам
* (04:47:09 PM) slavsun: 8.04 - LTS , т.е. с длительной поддержкой
* (04:47:14 PM) warpc: ибо учебную литературу никто раз в 6 месяцев не переписывает
* (04:47:17 PM) slavsun: 8.10 и 9 будут не LTS
* (04:47:34 PM) sokolovss: тогда если есть несколько человек с 8.04 потом просто должны по скринам пробежаться и проверить их соответствие с реальной системой
* (04:47:35 PM) BooBaLoo: 8.04 будет поддерживаться на год больше 9.04
* (04:47:38 PM) Ivan Surzhenko: народ.. давайте переведем, а потом отшлифуем перевод под ту систему, которая будет актуальна на момент конца перевода
* (04:47:39 PM) sokolovss: но это совсем после
* (04:47:47 PM) ehpc: !
* (04:48:01 PM) ehpc: да я тоже думаю сделаем начерно, а потом всю эту мелочевку согласуем
* (04:48:10 PM) yaa13: BooBaLoo: полгода :)
* (04:48:11 PM) XPEH: +1
* (04:48:18 PM) gladk: !
* (04:48:23 PM) gladk: я предлагаю всем установить 8.04 русский вариант (будь-то Виртуалбокс или как-то еще) и на нее ориентироваться
* (04:48:35 PM) gladk: чтобы у всех было одинаково
* (04:48:41 PM) frio: +1
* (04:48:42 PM) gladk: а потом будем допиливать
* (04:48:51 PM) XPEH: не проблема
* (04:49:10 PM) XPEH: !
* (04:49:16 PM) XPEH: пробдема
* (04:49:24 PM) warpc: поддерживаю, но у некоторых такой возможности может не быть, тогда попросите любого, у кого VB есть, скинут скины по этому разделу
* (04:49:30 PM) gladk: подытоживаем
* (04:49:34 PM) XPEH: у меня нету 8.04, у меня есть Runtu 3
* (04:49:45 PM) gladk: переводим текст, графика потом, ориентируемся на 8.04
* (04:49:48 PM) gladk: так?
* (04:49:52 PM) warpc: там аналог. перевод, расхождений не будет
* (04:50:01 PM) XPEH: ок
* (04:50:08 PM) slavsun: скриншоты должны быть из 8.04
* (04:50:18 PM) frio: !
* (04:50:19 PM) slavsun: с дефолтной графикой
* (04:50:22 PM) warpc: да
* (04:50:26 PM) slavsun: без всяких излишеств 
* (04:50:32 PM) slavsun: без смены иконок и т.д.
* (04:50:33 PM) frio: тема??
* (04:50:35 PM) ehpc: разрешение еще согласовать
* (04:50:42 PM) Ivan Surzhenko: все по умолчанию
* (04:50:43 PM) warpc: но скриншоты будут сделаны отдельно, а мы сейчас говорим по перевод
* (04:50:47 PM) warpc: менюшек и прочего
* (04:50:49 PM) Ivan Surzhenko: никакой кастомизации
* (04:51:00 PM) ehpc: что значит по умолчанию
* (04:51:13 PM) warpc: чтобы не расходилось, что в книги и что на программе
* (04:51:17 PM) Ivan Surzhenko: то есть поставил систему.. загрузил.. и пошел скриншоты делать
* (04:51:22 PM) warpc: да
* (04:51:23 PM) ehpc: на разных видеокартах разное разрешение
* (04:51:25 PM) yaa13: разрешение по умолчанию???
* (04:51:31 PM) warpc: !
* (04:51:33 PM) sokolovss: сначала перевод, потом скрины, потом проверка соответствия - всё так?
* (04:51:36 PM) Ivan Surzhenko: если оно адекватное, то да
* (04:51:43 PM) warpc: товарищи, мы отклонились от темы
* (04:51:45 PM) Ivan Surzhenko: sokolovss,да
* (04:52:17 PM) warpc: повторюсь, VB вам нужен сейчас для сверки пунктов перевода
* (04:52:30 PM) warpc: скриншоты сделать можно поручить и не переводчику
* (04:52:45 PM) XPEH: согласен
* (04:52:56 PM) frio: тоже согласен
* (04:53:00 PM) ehpc: давайте дальше, до скриншотов как до китая
* (04:53:02 PM) yaa13: чорт с ними, темами-скриншотами, это может налепить один человек. главное - чтобы текст ориентировался на скрины 8.04
* (04:53:31 PM) warpc: ещё просьба, при переводе указывайте английское название пунктов меню в скобках, так делают, иногда это бывает полезным
* (04:53:41 PM) Ivan Surzhenko: +1
* (04:53:43 PM) gladk: +1
* (04:53:46 PM) XPEH: =1
* (04:54:05 PM) frio: +1
* (04:54:10 PM) frio: !
* (04:54:22 PM) frio: для надписей на кнопках так тоже делаем?
* (04:54:41 PM) Ivan Surzhenko: думаю, что для всего текстового контента надо так делать
* (04:54:47 PM) XPEH: есть смысл
* (04:54:49 PM) dinotverd: ! господа мы отклонились от темы, давайте дальше по пунктам
* (04:55:04 PM) ehpc: Тема: Обсуждение организации работы, ее технической части 
* (04:55:06 PM) warpc: Сначала осуществляет перевод текста. Желательно иметь рабочую 8.04 под рукой для проверки названий пунктов меню. При переводе англ. названия заключать в скобки
* (04:55:21 PM) warpc: это решение по этому пункту
* (04:55:25 PM) Ivan Surzhenko: +
* (04:55:30 PM) gladk: +1
* (04:55:34 PM) XPEH: ок
* (04:55:35 PM) frio: +
* (04:55:43 PM) dinotverd: да
* (04:55:54 PM) warpc: Обсуждение средств работы
* (04:56:17 PM) ehpc: опенофис сюда?
* (04:56:19 PM) warpc: Первое Джаббер-канал. Предлагаю общаться на этом. 
* (04:56:25 PM) gladk: +1
* (04:56:26 PM) XPEH: +
* (04:56:28 PM) dinotverd: да
* (04:56:29 PM) Ivan Surzhenko: +
* (04:56:31 PM) gladk: !
* (04:56:43 PM) gladk: есть у кого-то опыт работы с джаббер-ботами?
* (04:56:54 PM) gladk: нам нужен для логов
* (04:57:06 PM) ehpc: разве на сервере логи не оставляют?
* (04:57:07 PM) slavsun: ребят, предложение, мы читаем все до конца, пока warpc не скажет обсудим
* (04:57:13 PM) slavsun: потом говорим
* (04:57:16 PM) slavsun: спрашиваем
* (04:57:20 PM) slavsun: а то ... ))
* (04:57:25 PM) ehpc: да ждем варпц
* (04:57:28 PM) Ivan Surzhenko: +
* (04:57:40 PM) warpc: да, бота поцепим, чтобы уже не поднимать эту тему
* (04:58:00 PM) warpc: Вики: открыта на лачпаде, предлагаю её и развивать в дальнейшем. 
* (04:58:16 PM) gladk: +
* (04:58:19 PM) warpc: вернее, вики на wiki.ubuntu.com
* (04:58:28 PM) Ivan Surzhenko: +
* (04:58:30 PM) frio: +
* (04:58:31 PM) slavsun: + тоже не пишемс
* (04:58:41 PM) slavsun: вообще ничего не пишем, пока warpc не закончит
* (04:58:42 PM) slavsun: )
* (04:58:59 PM) Ivan Surzhenko: ок)
* (04:59:09 PM) BooBaLoo: Сорри, меня не было. А лог вообще этой встречи пишет кто?
* (04:59:29 PM) slavsun: вообще ничего не пишем, пока warpc не закончит
* (04:59:34 PM) dinotverd: я могу с 12 сохранить лог
* (04:59:44 PM) slavsun: вообще ничего не пишем, пока warpc не закончит
* (04:59:55 PM) slavsun: щас голоса уберу у всех )
* (05:00:31 PM) warpc: Список рассылки: командный, которые нам любезно открыли на ланчпад. По вопросам перевода и организационных вопросов он на равне с этим каналом
* (05:01:13 PM) warpc: По поводу встречи в jabber мы определимся чуть позже
* (05:01:52 PM) warpc: Система Baazar - кратко информация по её использованию добавлена в FAQ.
* (05:03:16 PM) warpc: Предложение: использовать её для загрузки и контроля текушего перевода. Те, кто не могут или не хотят с неё связываться, результаты могут присылать мне на почту, я буду загружать в основную ветвь. Кто хочет, может делать это и на прямую, напомню, это могут делать все участники команды на ланчпаде
* (05:03:47 PM) BooBaLoo: хорошее
* (05:03:50 PM) warpc: Теперь можно обсудить
* (05:03:57 PM) ehpc: !
* (05:04:07 PM) ehpc: опенофис уже можно?)
* (05:04:21 PM) BooBaLoo: Предлагаю альтернативу
* (05:04:33 PM) BooBaLoo: http://www.xmlmind.com/xmleditor/what_is_xxe.html
* (05:04:50 PM) BooBaLoo: Фри версия
* (05:05:13 PM) gladk: !
* (05:05:17 PM) warpc: По поводу средств конкретного перевода: список их будет опубликован в FAQ. 
* (05:05:42 PM) warpc: просьба сначала высказаться по поводу выше изложенного
* (05:05:56 PM) XPEH: мне все ясно
* (05:06:01 PM) dinotverd: все ясно
* (05:06:01 PM) gladk: мне тоже
* (05:06:25 PM) slavsun: все ясно
* (05:06:30 PM) Ivan Surzhenko: все ясно
* (05:06:37 PM) vanekrus: ясно
* (05:06:56 PM) frio: ясно
* (05:07:19 PM) warpc: Отлично, теперь по поводу средств для перевода
* (05:07:38 PM) warpc: так как исходный формат книги xml, то его можно редактировать несколькими способами
* (05:08:06 PM) warpc: Наиболее лучший вариант, это OOO 3, он имеет хорошую поддержу xmlbook. 
* (05:08:23 PM) warpc: Так же имеются ещё редакторы, список которых можно посмотреть тут: http://wiki.docbook.org/topic/DocBookAuthoringTools
* (05:09:00 PM) warpc: XMLmind XML Editor тоже хороший вариант
* (05:09:11 PM) warpc: в списке вам нужны редакторы с пометкой
* (05:09:22 PM) warpc: WYSIWYG 
* (05:09:53 PM) warpc: есть предложение, потом составить список понравившихся редакторов
* (05:10:13 PM) warpc: с которыми можно удобно работать
* (05:11:04 PM) warpc: По поводу возможных проблем с OOO 3, тут либо искать альтернативу, либо попытаться решить отдельно эту проблему
* (05:11:27 PM) warpc: если у кого-то возникнут с ним проблемы, можно попробовать их решить после собрания
* (05:11:40 PM) warpc: теперь обсуждение
* (05:11:44 PM) XPEH: !
* (05:12:03 PM) dinotverd: вобщем все ясно
* (05:12:07 PM) XPEH: можно ли работать на двух местах - дом - работа?
* (05:13:22 PM) BooBaLoo: А что ммжет помешать?
* (05:13:40 PM) frio: ключ. какой там используется? PGP?
* (05:13:46 PM) warpc: да, естественно, просто берете с собой вашу часть материала, там xml файл, он откроется везде
* (05:13:53 PM) XPEH: имеется в виду средства синхронизации
* (05:14:13 PM) yaa13: ssh ключ для базара
* (05:14:24 PM) warpc: пока вы работаете отдельно со своим кусочком, вы сами решаете, как синхронизировать его
* (05:14:28 PM) gladk: я предлагаю сделать на Вики список исопользуемых нами редакторов, а напротив каждого названия каждый оставит свой ник, кто использует тот или иной редактор. Будет объективная и информативная картина
* (05:14:31 PM) XPEH: понял
* (05:14:44 PM) Ivan Surzhenko: +
* (05:14:51 PM) dinotverd: давайте пойдем дальше мне еще домой ехать :)
* (05:15:08 PM) warpc: )) ок, осталось самое интересное)
* (05:15:39 PM) warpc: Распределение работ
* (05:15:59 PM) warpc: https://blueprints.edge.launchpad.net/ubuntu-desktop-course/+spec/ubuntu-desktop-course-ru
* (05:16:26 PM) warpc: тут полное оглавление, чтобы зафиксировать материал, называйте страницы, которые берете
* (05:16:31 PM) warpc: помните, что решили
* (05:16:37 PM) warpc: Брать по 3 страницы из опр. раздела. Если раздел менее 3 стр, брать следующий, чтобы дополнить до 3.
* (05:16:54 PM) warpc: прошу
* (05:17:04 PM) Ivan Surzhenko: пункт 2.1 стр 14-17
* (05:17:24 PM) dinotverd: 141-144
* (05:17:33 PM) BooBaLoo: 203-206
* (05:17:34 PM) gladk: !!!!
* (05:17:35 PM) frio: 3,6   68-71
* (05:18:01 PM) gladk: я предлагаю перенести список на Вики, и пусть каждый потом отметиться
* (05:18:07 PM) gladk: отметится
* (05:18:43 PM) XPEH: +1, отметимся, я беру 1-3
* (05:18:51 PM) ''BooBaLoo должен отлучиться..''
* (05:19:21 PM) ehpc: 342-345
* (05:19:22 PM) gladk: давайте, кто определился - выкладывайте сюда, я Вас отмечу - остальные - сами
* (05:19:24 PM) slavsun: warpc, слушай
* (05:19:39 PM) warpc: lf
* (05:19:42 PM) slavsun: мож это все на вики сделать страницой ?
* (05:19:47 PM) slavsun: так удобнее будет
* (05:20:05 PM) warpc: конечно, просто сейчас кто скажет, потом все в вики в любом случаи перенесем
* (05:20:14 PM) Andrey Konopkov: Возьму на себя офис. Пункт 4.1 (стр  77, 78, 79)
* (05:20:18 PM) slavsun: типа https://wiki.ubuntu.com/UbuntuMagazine/TranslateFullCircle/Russian/issue20
* (05:20:22 PM) ''Ivan Surzhenko отлучился...''
* (05:20:26 PM) ehpc: !
* (05:20:33 PM) slavsun: а так щас пойми кто что взял )
* (05:20:37 PM) ehpc: стой варпц ты откуда содержание брал
* (05:20:51 PM) warpc: из книги в pdf
* (05:21:04 PM) ehpc: студент или инстракшн?
* (05:21:12 PM) warpc: студент
* (05:21:14 PM) ehpc: а почему
* (05:21:45 PM) sokolovss: 6.6 175-179
* (05:21:47 PM) warpc: сначала студент, потом оставшиеся из  инстракшн лекго будет перевести
* (05:21:48 PM) slavsun: надо из инстракшина брать мне кажется
* (05:21:51 PM) slavsun: аа
* (05:21:53 PM) slavsun: ясн
* (05:22:10 PM) ehpc: и чем это легче
* (05:22:31 PM) warpc: работа на объем, центр. книга студент
* (05:22:39 PM) warpc: оставшийся кусок, интеракшн
* (05:22:47 PM) warpc: всегда проще работать, когда цель ближе
* (05:22:56 PM) warpc: а по сути, разницы нет
* (05:22:59 PM) dinotverd: окей, едем дальше?
* (05:23:14 PM) ehpc: ладно тогда мне 317-320 если никто не взял
* (05:23:30 PM) warpc: нет, никто не брал
* (05:23:33 PM) vanekrus: 294-297
* (05:23:33 PM) slavsun: давайте щас по порядку кто какие страницы взял
* (05:23:35 PM) warpc: потом все в wiki перенесу
* (05:23:57 PM) dinotverd: 141-144
* (05:24:04 PM) warpc: 
** Ivan Surzhenko: пункт 2.1 стр 14-17
** dinotverd: 141-144
** BooBaLoo: 203-206
** frio: 3,6   68-71
** XPEH: 1-3
** Andrey Konopkov: Пункт 4.1 (стр 77, 78, 79)
** sokolovss: 6.6::175-179
** ehpc: 317-320 
** vanekrus: 294-297
* (05:24:18 PM) slavsun: вот кстати
* (05:24:22 PM) slavsun: берем по три
* (05:24:36 PM) slavsun: у XPEH получается 1-2 один раздел, 3-я уже из другого
* (05:24:40 PM) gladk: ок, я сегодня перенесу на Вики и отмечу
* (05:24:43 PM) slavsun: может имеет смысл 1-2 взять?
* (05:24:59 PM) slavsun: я 7-10 беру
* (05:25:21 PM) XPEH: ну так договаривались же что добиваем из другого раздела если не хватает
* (05:25:24 PM) frio: !
* (05:25:36 PM) slavsun: ну просто как-то получается что щас 3-6 лучше не брать
* (05:25:39 PM) slavsun: 4-6
* (05:25:41 PM) frio: мы все по 4 страницы взяли вообще-то )
* (05:25:46 PM) slavsun: угу
* (05:26:02 PM) warpc: 3-4 норм, не сильна разница при таком объеме
* (05:26:09 PM) warpc: да и фотографии не стоит забывать
* (05:26:11 PM) slavsun: мне 7-10
* (05:26:21 PM) warpc: 
** Ivan Surzhenko: пункт 2.1 стр 14-17
** dinotverd: 141-144
** BooBaLoo: 203-206
** frio: 3,6   68-71
** XPEH: 1-3
** Andrey Konopkov: Пункт 4.1 (стр 77, 78, 79)
** sokolovss: 6.6::175-179
** ehpc: 317-320 
** vanekrus: 294-297
** slavsun: 7-10
* (05:26:48 PM) ehpc: еще 4ро не определились
* (05:26:56 PM) ehpc: трое
* (05:26:59 PM) gladk: я потом определюсь, сейчас не могу
* (05:27:02 PM) sokolovss: да, на будущее: я взял 6.6 с прицелом взять потом всё до 6.9.1 включительно, т.к. одна тема по сути
* (05:27:06 PM) warpc: если кто ещё не определились, то могут в вики записать
* (05:27:13 PM) warpc: потом
* (05:27:19 PM) dinotverd: двигаем дальше :)
* (05:27:23 PM) warpc: это не страшно, помните только об объемах
* (05:27:40 PM) warpc: Реклама на форумах/блогах/сайтах
* (05:28:01 PM) warpc: тут мы уже на 4 ресурсах отписались
* (05:28:13 PM) warpc: даже на 5
* (05:28:34 PM) slavsun: каких?
* (05:28:35 PM) warpc: если будет возможность, расскывайте о работе на других ресурсах
* (05:28:44 PM) warpc: https://wiki.ubuntu.com/Training/Russian
* (05:28:48 PM) warpc: внизу
* (05:29:08 PM) warpc: по мере хода перевода будет выкладывать часть глав в pdf, чтобы люди видели, что работа идет
* (05:29:18 PM) warpc: это привлечет внимание к переводу
* (05:29:51 PM) warpc: обещали содействие с ubuntu.ru, на runtu.org так же новость и информация будет
* (05:30:15 PM) warpc: ещё информацию продвинем в некоторые LUG
* (05:30:21 PM) warpc: как минимум в 2
* (05:30:40 PM) warpc: так что информационная поддержка должна быть неплохая
* (05:31:13 PM) warpc: если тут вопросов нет, сразу перейдем к Дата/время следующего собрания, периодичность собраний 
* (05:31:20 PM) XPEH: ок
* (05:31:22 PM) dinotverd: поддерживаю
* (05:31:29 PM) slavsun: варианты предлагай
* (05:31:33 PM) slavsun: голосовать будем
* (05:31:38 PM) frio left the room (Replaced by new connection).
* (05:31:43 PM) ehpc: сроки сдачи какие
* (05:31:49 PM) frio entered the room.
* (05:31:54 PM) slavsun: предлагаю без сроков
* (05:32:00 PM) slavsun: как сделал так сделал
* (05:32:01 PM) ehpc: тоже вариант
* (05:32:09 PM) warpc: Периодичность встреч - раз в неделю, сдача переводов - раз в две недели
* (05:32:11 PM) gladk: +
* (05:32:27 PM) sokolovss: предлагаю 27-го собраться в конференции, желательно к этому времени представить 3 странички
* (05:32:29 PM) gladk: время встречи то же самое оставляем?
* (05:32:36 PM) warpc: поддерживаю
* (05:32:43 PM) gladk: за
* (05:32:49 PM) XPEH: ок
* (05:33:13 PM) warpc: время следующей встречи 19 февраля в 18.00 по мск. Информация так же будет вывешена в wiki
* (05:33:42 PM) ubuntu-desktop-course@conference.jabber.ru: slavsun has set the topic to: Добро пожаловать. BooBaLoo - 8 глава. https://launchpad.net/~ubuntu-desktop-course-ru https://wiki.ubuntu.com/Training/Russian Следующая встреча 19 февраля в 18.00 по Москве. Никого не ждем. 
* (05:33:53 PM) ubuntu-desktop-course@conference.jabber.ru: slavsun has set the topic to: Добро пожаловать. https://launchpad.net/~ubuntu-desktop-course-ru https://wiki.ubuntu.com/Training/Russian Следующая встреча 19 февраля в 18.00 по Москве. Никого не ждем. 
* (05:34:06 PM) warpc: теперь кратко об итогах
* (05:34:11 PM) ehpc: никого не ждем слишком брутально
* (05:34:26 PM) XPEH: :-)
* (05:34:40 PM) ubuntu-desktop-course@conference.jabber.ru: slavsun has set the topic to: Добро пожаловать. https://launchpad.net/~ubuntu-desktop-course-ru https://wiki.ubuntu.com/Training/Russian Следующая встреча 19 февраля в 18.00 по Москве. Не опаздывать. 
* (05:34:50 PM) XPEH: :-D
* (05:35:15 PM) dinotverd: все, господа, мне еще 80км по ночному подмосковью на педали жать, досвидания
* (05:35:18 PM) dinotverd: всем спасибо
* (05:35:25 PM) XPEH: удачи
* (05:35:26 PM) warpc: Удачи!
* (05:35:29 PM) frio: пока
* (05:35:31 PM) ehpc: пока
* (05:35:32 PM) gladk: счастливо
* (05:35:34 PM) sokolovss: пока
* (05:35:40 PM) warpc: И так, краткие итоги
* (05:35:44 PM) dinotverd left the room.
* (05:35:56 PM) warpc: эта же информация будет в вики, как результат сегодняшней встречи
* (05:36:03 PM) warpc: Первое -получение исходников. Кто может, скачивает с bzr, кто нет по каким-либо тех. причинам, я пришлю на почту выбранную им часть. 
* (05:36:11 PM) warpc: Брать по 3 страницы из опр. раздела. Если раздел менее 3 стр, брать следующий, чтобы дополнить до 3.
* (05:36:18 PM) warpc: Сначала осуществляет перевод текста. Желательно иметь рабочую 8.04 под рукой для проверки названий пунктов меню. При переводе англ. названия заключать в скобки
* (05:36:28 PM) warpc: Список рассылки ubuntu-desktop-course-ru@lists.launchpad.net: командный, которые нам любезно открыли на ланчпад. По вопросам перевода и организационных вопросов он на равне с официальным каналом ubuntu-desktop-course@conference.jabber.ru
* (05:36:38 PM) warpc: Bazzaar будет использоваться для загрузки и контроля текушего перевода. Те, кто не могут или не хотят с неё связываться, результаты могут присылать мне на почту, я буду загружать в основную ветвь. Кто хочет, может делать это и на прямую, напомню, это могут делать все участники команды на ланчпаде
* (05:36:49 PM) warpc: Об интрументах перевода информация будет выложена в вики
* (05:37:00 PM) warpc: Взяты след. материалы
* (05:37:03 PM) warpc: 
** Ivan Surzhenko: пункт 2.1 стр 14-17
** dinotverd: 141-144
** BooBaLoo: 203-206
** frio: 3,6   68-71
** XPEH: 1-3
** Andrey Konopkov: Пункт 4.1 (стр 77, 78, 79)
** sokolovss: 6.6::175-179
** ehpc: 317-320 
** vanekrus: 294-297
** slavsun: 7-10
* (05:37:11 PM) warpc: Информация о переводах будет в вики
* (05:37:19 PM) warpc: Дата след. собрания: Следующая встреча 19 февраля в 18.00 по Москве.
* (05:38:09 PM) warpc: вот вроде и все
* (05:38:18 PM) frio: !
* (05:38:25 PM) frio: а логотип? ))
* (05:38:32 PM) Andrey Konopkov: Нафиш логотип.
* (05:38:43 PM) Andrey Konopkov: Нафиг тоесть :)
* (05:38:53 PM) warpc: Пока оставим этот вопрос, сейчас главное начать перевод
* (05:39:13 PM) vanekrus: warpc: просьба прислать исходники на почту vanekrus[собачка]gmail.com
* (05:39:14 PM) slavsun: всем спасибо 
* (05:39:34 PM) gladk: всем до свиданья
* (05:39:36 PM) slavsun: но все таки мне кажеся если раздел меньше трех страниц - не надо добирать его ))
* (05:39:38 PM) slavsun: пока
* (05:39:44 PM) warpc: да, просьба, пришлите свои почти те, кому нужно скинуть исходники
* (05:39:45 PM) slavsun: добирать 3 *
* (05:40:07 PM) slavsun left the room (offline).
* (05:40:22 PM) vanekrus: хотелось бы еще знать почту warpc
* (05:40:23 PM) sokolovss left the room.
* (05:40:36 PM) warpc: vsharshov[собачка]gmail.com 
* (05:40:57 PM) vanekrus: спасибо, спокойной ночи
* (05:41:11 PM) ehpc: в общем всё ясно, всем до свидания
* (05:41:16 PM) warpc: Удачи! 
