{|
| '''Warning'''
* This is a '''readonly''' and '''text-based''' archive of a deprecated wiki.
* '''Images''' and '''attachments''' have been removed to conserve space.
* '''Links''' may not work.
* A '''full compressed version''' of the wiki is available on archive.org
|}

__TOC__

=== Logg Möte 12   2011-06-22 ===

 18:31:23 <HakanS> #startmeeting

 18:31:23 <meetingology> Meeting started Wed Jun 22 18:31:23 2011 UTC.  The chair is HakanS. Information about MeetBot at http://wiki.ubuntu.com/AlanBell.

 18:31:23 <meetingology> Useful Commands: #topic #action #link #idea #voters #vote #chair #action #agreed #help #info #endmeeting.

 18:31:35 <HakanS> Hej och välkomna till loco-möte nummer 11.

 18:32:01 <HakanS> Möte 12 ska det vara.

 18:32:12 <HakanS> #topic Vilka är här för att närvara vid mötet?

 18:32:12 <meetingology> TOPIC: Vilka är här för att närvara vid mötet?

 18:32:18 <Christoffer> christoffer-holmstedt

 18:32:24 <HakanS> HakanS

 18:32:35 <northa> northa

 18:33:54 <HakanS> #topic Punkt 1. Val av mötesordförande.

 18:33:54 <meetingology> TOPIC: Punkt 1. Val av mötesordförande.

 18:34:01 <Christoffer> HakanS

 18:34:13 <Christoffer> Jag kan ta protokollet

 18:34:47 <HakanS> Inga mer förslag?

 18:35:05 <HakanS> #vote Kan vi välja HakanS till mötesordförande?

 18:35:05 <meetingology> Please vote on: Kan vi välja HakanS till mötesordförande?

 18:35:05 <meetingology> Public votes can be registered by saying +1, +0 or -1 in channel, (private votes don't work yet, but when they do it will be by messaging the channel followed by +1/-1/+0 to me)

 18:35:13 <Christoffer> +1

 18:35:13 <meetingology> +1 received from Christoffer

 18:35:13 <northa> +1

 18:35:13 <meetingology> +1 received from northa

 18:35:15 <HakanS> 0

 18:35:15 <meetingology> 0 received from HakanS

 18:35:28 <HakanS> #endvote

 18:35:28 <meetingology> Voting ended on: Kan vi välja HakanS till mötesordförande?

 18:35:28 <meetingology> Votes for:2 Votes against:0 Abstentions:1

 18:35:28 <meetingology> Motion carried

 18:35:49 <HakanS> #topic Punkt 2. Val av protokollförare.

 18:35:49 <meetingology> TOPIC: Punkt 2. Val av protokollförare.

 18:35:57 * Christoffer anmäler sig.

 18:36:06 <HakanS> Christoffer

 18:36:16 <HakanS> Inga mer förslag?

 18:36:48 <HakanS> #vote Kan vi välja Christoffer till protokollförare?

 18:36:48 <meetingology> Please vote on: Kan vi välja Christoffer till protokollförare?

 18:36:48 <meetingology> Public votes can be registered by saying +1, +0 or -1 in channel, (private votes don't work yet, but when they do it will be by messaging the channel followed by +1/-1/+0 to me)

 18:36:55 <northa> +1

 18:36:55 <meetingology> +1 received from northa

 18:36:55 <HakanS> +1

 18:36:55 <meetingology> +1 received from HakanS

 18:37:00 <Christoffer> 0

 18:37:00 <meetingology> 0 received from Christoffer

 18:37:06 <HakanS> #endvote

 18:37:06 <meetingology> Voting ended on: Kan vi välja Christoffer till protokollförare?

 18:37:06 <meetingology> Votes for:2 Votes against:0 Abstentions:1

 18:37:06 <meetingology> Motion carried

 18:37:41 <HakanS> #topic Punkt 3. Godkännande av protokoll från senaste mötet

 18:37:41 <meetingology> TOPIC: Punkt 3. Godkännande av protokoll från senaste mötet

 18:37:47 <HakanS> Protokollet finns på https://wiki.ubuntu.com/SwedishTeam/M%C3%B6te/IRCM%C3%B6te11/protokoll

 18:37:57 <Christoffer> Inga invändningar

 18:38:10 <northa> inga invändningar

 18:39:20 <HakanS> Jag har en invändning. Det står att PontusOhman var närvarande på mötet trots att han inte var med.

 18:40:09 <Christoffer> Vill du ta bort det?

 18:40:26 <HakanS> Ja, han var ju inte med på mötet.

 18:40:47 <Christoffer> sant

 18:41:17 <HakanS> Någon som har invändningar mot att vi tar bort honom?

 18:41:22 <Christoffer> Nej

 18:42:07 <HakanS> Då tar jag bort honom i protokollet.

 18:42:27 <HakanS> I övrigt har jag inga invändningar.

 18:42:42 <HakanS> #vote Kan vi godkänna protokollet?

 18:42:42 <meetingology> Please vote on: Kan vi godkänna protokollet?

 18:42:42 <meetingology> Public votes can be registered by saying +1, +0 or -1 in channel, (private votes don't work yet, but when they do it will be by messaging the channel followed by +1/-1/+0 to me)

 18:42:49 <northa> +1

 18:42:49 <meetingology> +1 received from northa

 18:42:51 <HakanS> +1

 18:42:51 <meetingology> +1 received from HakanS

 18:42:52 <Christoffer> +1

 18:42:52 <meetingology> +1 received from Christoffer

 18:44:29 <HakanS> #endvote

 18:44:29 <meetingology> Voting ended on: Kan vi godkänna protokollet?

 18:44:29 <meetingology> Votes for:3 Votes against:0 Abstentions:0

 18:44:29 <meetingology> Motion carried

 18:45:17 <HakanS> #topic Punkt 4. Presentation av ledningsgruppen.

 18:45:17 <meetingology> TOPIC: Punkt 4. Presentation av ledningsgruppen.

 18:46:14 <HakanS> Jag har lagt upp ett organisationsförlag här:

 18:46:36 <HakanS> https://wiki.ubuntu.com/SwedishTeam/Organisation

 18:47:32 <HakanS> Daniel Nylander är översättarnas representant.

 18:48:36 <Christoffer> !

 18:48:53 <HakanS> Jag har inte fått något svar från Support-gruppen.

 18:49:02 <HakanS> Christoffer har ordet.

 18:49:46 <Christoffer> Vad är syftet med att specificera detta nu? Är det för att få en övergripande bild nu i börjna innan respektive grupp/projekt har fått upp sina respektive sidor?

 18:49:48 <Christoffer> slut

 18:51:25 <HakanS> Ja. För att vi ska få igång detta så snart som möjligt.

 18:51:52 <HakanS> Nu lär det väl inte hända så mycket över sommaren.

 18:52:40 <HakanS> Men det är bra att ha en organisations-struktur klar när vi drar igån efter sommaruppehållet.

 18:52:46 <HakanS> Klar.

 18:52:50 <Christoffer> !

 18:52:55 <HakanS> Christoffer har ordet.

 18:53:58 <Christoffer> Då har jag inget mer, tack för svaret.

 18:56:54 <HakanS> #topic Punkt 5. Avrapportering från projektgrupperna.

 18:56:54 <meetingology> TOPIC: Punkt 5. Avrapportering från projektgrupperna.

 18:57:44 <Christoffer> !

 18:57:53 <HakanS> Christoffer har ordet.

 18:58:03 <Christoffer> Inom projektet "Ubuntu-filmer" har jag funderat på hur projektet kan löpa på och senare övergå till en fast del av arbetsgruppen "support".

 18:58:16 <Christoffer> I dagsläget inget konkret färdigt utan kommer mer på nästa möte.

 18:58:27 <Christoffer> slut

 19:00:00 <Christoffer> Något från webbgruppen?

 19:00:36 <HakanS> När det gäller projekt "Webbplatsens design" så har Peetra tittat på filena vi fick från det danska locot.

 19:01:52 <HakanS> De gå tyvärr inte att använda eftersom de var väldigt anpassade för att ha phpBB integrerat i WordPress.

 19:02:55 <Christoffer> !

 19:03:25 <HakanS> Vi ska se om vi kan skapa ett tema från "scratch".

 19:03:30 <HakanS> Christoffer har ordet.

 19:03:32 <Christoffer> och vi använder Drupal istället för wordpress, om jag har förstått det rätt?

 19:03:33 <Christoffer> slut

 19:04:13 <HakanS> Ja, samt ett helt fristående phpBB-forum.

 19:04:22 <HakanS> klar,

 19:05:49 <HakanS> Christoffer: Har du kollat om det finns fler som vill vara med i Ubuntu-filmer?

 19:06:30 <Christoffer> Nej, jag tänkte försöka specificera mer vad projektet ska innebära först. Just nu finns det ingen plan alls och då känner jag att det är svårt att motivera andra.

 19:06:48 <Christoffer> Lägga en tidsplan som krävs för projekten osv.

 19:07:31 <Christoffer> Min tanke är att lägga en enklare projektplan inklusive tider/mål ..och sedan bara tuta och köra ...när projektet får mer uppmärksamhet så tror jag de som är intresserade hör av sig.

 19:08:09 <HakanS> Ja, det är nog bästa sättet.

 19:08:53 <HakanS> Inga mer rapporter?

 19:09:03 <Christoffer> Nej

 19:09:16 <HakanS> #topic Punkt 6. Planering av månadens jobb.

 19:09:16 <meetingology> TOPIC: Punkt 6. Planering av månadens jobb.

 19:09:22 <Christoffer> !

 19:09:31 <HakanS> Christoffer har ordet.

 19:09:45 <Christoffer> Jag tänkte göra ett försök att rigga lernid inför nästa möte.

 19:10:07 <Christoffer> Ett test möte under juli/augusti månadsskifte för att se om det fungerar och sedan skarpt på nästa möte.

 19:10:29 <Christoffer> Om det fungerar under testmötet så ska en film komma upp så det blir enkelt för alla att installera och ansluta

 19:10:34 <Christoffer> slut

 19:10:47 <HakanS> B

 19:11:02 <HakanS> Applåd.

 19:11:35 <HakanS> Det kan helt klart vara värt att prova.

 19:12:29 <HakanS> Då tar vi detta som månadens uppgift.

 19:13:02 <Christoffer> Jo, så mycket mer behöver ju inte hända under sommaren

 19:13:05 <Christoffer> tycker jag

 19:13:16 <Christoffer> om det inte är något annat ni vill ta tag i.

 19:14:59 <HakanS> Vi kör på lernid.

 19:15:52 <HakanS> #topic Punkt 7. Tidpunkt för nästa möte.

 19:15:52 <meetingology> TOPIC: Punkt 7. Tidpunkt för nästa möte.

 19:16:14 <HakanS> Förslag: Onsdagen den 17:e augusti 20:30 - 21:30

 19:16:27 <Christoffer> Det tror jag blir bra

 19:16:55 <northa> +1

 19:17:31 <HakanS> Då kör vi på det.

 19:20:25 <HakanS> Då tackar jag "alla" som deltog på mötet.

 19:20:44 <HakanS> Och önskar en trevlig midsommar.

 19:21:03 <HakanS> och en varm och solig sommar.

 19:21:06 <Christoffer> Tack detsamma

 19:21:17 <northa> detsamma

 19:21:20 <HakanS> #endmeeting
