{|
  | '''Warning'''
  * This is a '''readonly''' and '''text-based''' archive of a deprecated wiki.
  * '''Images''' and '''attachments''' have been removed to conserve space.
  * '''Links''' may not work and there may be formatting issues.
  * A '''compressed''' version with images and the original syntax is in the repo '''Releases'''.
|}

__TOC__


Meeting started by christoffer at 19:32:19 UTC.  The full logs are
available at
http://ubottu.com/meetingology/logs/ubuntu-se-mote/2011/ubuntu-se-mote.2011-12-07-19.32.log.html
.

=== Meeting summary ===

* Val av mötesordförande

* Val av mötesordförande

* Val av protokollförare
''LINK:'' https://wiki.ubuntu.com/SwedishTeam/M%C3%B6te/IRCM%C3%B6te16/protokoll   (christoffer, 19:47:13)

* Godkännande av protokoll från senaste mötet

* Diskussion: Framtiden för irc-kanalen #ubuntu-se-offtopic?
''LINK:'' https://wiki.ubuntu.com/IRC/IrcCouncil/Coordination   (johanre, 20:17:56)

* Avrapportering från projektgrupperna

* Planering av jobb att utföra till nästa möte.

* tidpunkt för nästa möte

Meeting ended at 21:03:25 UTC.

=== Votes ===

* Ska vi sätta in ett extra medlemsmöte onsdagen den 14e december 20:30 för att diskutera och besluta om #ubuntu-se-offtopic?
   For: 6 Against: 0 Abstained: 1

* Kan vi godkänna mötesprotokollet från föregående möte?
   For: 4 Against: 0 Abstained: 4

* Kan vi lägga nästa ordinarie medlemsmöte onsdagen den 18e januari 20:30 till 21:30?
   For: 6 Against: 3 Abstained: 0

* Kan vi välja amelia till protokollförare?
   For: 4 Against: 0 Abstained: 2

* Kan vi välja christoffer till mötesordförande?
   For: 5 Against: 0 Abstained: 1

=== Action items ===

* (none)

=== People present (lines said) ===

* christoffer (132)
* realubot (90)
* CasperN (86)
* bittin` (81)
* meetingology (64)
* Zambezi (57)
* vainoharhainen (40)
* madbear (34)
* itmannen_ (33)
* amelia (20)
* Nafallo (12)
* Myrtti (10)
* johanre (8)
* mewmin (5)
* Markslap (4)
* tharo (2)

=== Full Log ===

 19:32:19 <christoffer> #startmeeting

 19:32:19 <meetingology> Meeting started Wed Dec  7 19:32:19 2011 UTC.  The chair is christoffer. Information about MeetBot at http://wiki.ubuntu.com/AlanBell/mootbot.

 19:32:19 <meetingology> 

 19:32:19 <meetingology> Available commands: #accept #accepted #action #agree #agreed #chair #commands #endmeeting #endvote #halp #help #idea #info #link #lurk #meetingname #meetingtopic #nick #progress #rejected #replay #restrictlogs #save #startmeeting #subtopic #topic #unchair #undo #unlurk #vote #voters #votesrequired

 19:32:33 <christoffer> Välkomna till Ubuntu SE medlemsmöte

 19:32:54 <christoffer> Dagordning finns på https://wiki.ubuntu.com/SwedishTeam/M%C3%B6te/IRCM%C3%B6te17

 19:33:36 <christoffer> Vi börjar med närvaro "koll" som vanligt ...alla som är här för att delta på mötet skriv erat launchpad-nickname i chatten

 19:33:40 <christoffer> christoffer-holmstedt

 19:33:52 <Zambezi> Zambezi

 19:33:53 <amelia> amelia

 19:34:04 <madbear> madbear

 19:34:11 <Myrtti> myrtti

 19:34:19 <CasperN> casper-nilsson

 19:34:30 <christoffer> HakanS Nafallo realubot tharo vainoharhainen

 19:34:37 <christoffer> Vill ni vara med ikväll?

 19:35:07 <christoffer> jag tolkar tystnaden som frånvaro

 19:35:10 <tharo> Vill bara titta och se hur saker g�till. Har inga direkta �kter.

 19:35:11 <vainoharhainen> Jag vill enbart sitta som åhörare. För hinner ej fixa konto idag.

 19:35:17 <christoffer> ok

 19:35:25 <vainoharhainen> Hoppas det är ok.

 19:35:41 <christoffer> ni får tala fritt på alla punkter men undvik att rösta om eventuell röstning sker

 19:35:47 <christoffer> det är inga problem

 19:35:54 <christoffer> bara skoj att fler är här

 19:35:56 <Myrtti> detsamma, jag vet inte om jag kan säga att jag är en medlem av ubuntu-se...

 19:35:57 <vainoharhainen> Tack.

 19:36:02 <tharo> Tack.

 19:36:21 <christoffer> Myrtti, har du konto på launchpad och är medlem i Ubuntu-se gruppen så är du medlem

 19:36:26 <christoffer> annars inte

 19:36:42 <Myrtti> christoffer: ju, det är jag inte, med vill vara och "lyssna"

 19:36:47 <christoffer> ok

 19:36:54 <christoffer> Då går vi vidare till första punkten

 19:36:55 <madbear> när blir man accepted då?

 19:37:10 <christoffer> så fort ansökan kommer in så kan jag godkänna eller HakanS

 19:37:18 <madbear> då är jag medlem isf

 19:37:31 <christoffer> Välkommen johanre vill du vara med på mötet ikväll?

 19:37:39 <CasperN> det bör nog räknas eftersom madbear iaf står på Pending approval

 19:37:45 <johanre> Absolut!

 19:38:02 <christoffer> madbear,  nu är du medlem

 19:38:06 <madbear> tack

 19:38:26 <christoffer> #topic Val av mötesordförande

 19:38:38 <CasperN> släng in Zambezi också då eftersom han poppade upp

 19:39:04 <bittin`> Är det offtopic möte?

 19:39:10 <Zambezi> bittin`: Ja.

 19:39:19 <christoffer> Zambezi, nu är du medlem

 19:39:26 <realubot> Yo!

 19:39:26 <Zambezi> christoffer: Tack.

 19:39:28 <bittin`> behåll som den var innan

 19:39:29 <realubot> :)

 19:39:36 <bittin`> utan regler

 19:39:42 <christoffer> vi är på val av mötesordförande

 19:39:54 <realubot> o/

 19:39:54 <christoffer> bittin`, du får lugna dig lite tills vi kommer till punkten

 19:40:04 <christoffer> dagordning på https://wiki.ubuntu.com/SwedishTeam/M%C3%B6te/IRCM%C3%B6te17

 19:40:05 <realubot> Är det för sent att hoppa in på mötet?

 19:40:07 <christoffer> nej

 19:40:12 <realubot> Ok, bra. Då är jag med.

 19:40:19 <christoffer> skriv gärna ditt launchpad nick

 19:40:23 <bittin`> mja samma här *lugnar sig'

 19:40:23 <bittin`> *

 19:40:41 <bittin`> bittin o/

 19:40:49 <christoffer> #TOPIC Val av mötesordförande

 19:40:52 <christoffer> Några förslag?

 19:40:59 <bittin`> realubot

 19:41:02 <realubot> Nej.

 19:41:10 <amelia> christoffer

 19:41:11 <CasperN> christoffer

 19:41:20 <christoffer> Fler förslag?

 19:41:42 <realubot> -1

 19:41:49 <realubot> d.v.s. nej.

 19:41:55 <realubot> :|

 19:42:02 <christoffer> Eftersom realubot har tackat nej återstår ett val

 19:42:10 <christoffer> #vote Kan vi välja christoffer till mötesordförande?

 19:42:10 <meetingology> Please vote on: Kan vi välja christoffer till mötesordförande?

 19:42:10 <meetingology> Public votes can be registered by saying +1, +0 or -1 in channel, (private votes don't work yet, but when they do it will be by messaging the channel followed by +1/-1/+0 to me)

 19:42:14 <realubot> +1

 19:42:14 <meetingology> +1 received from realubot

 19:42:15 <CasperN> +1

 19:42:15 <meetingology> +1 received from CasperN

 19:42:16 <bittin`> +1

 19:42:16 <meetingology> +1 received from bittin`

 19:42:19 <johanre> +1

 19:42:19 <meetingology> +1 received from johanre

 19:42:25 <Zambezi> +0

 19:42:25 <meetingology> +0 received from Zambezi

 19:42:31 <amelia> +1

 19:42:31 <meetingology> +1 received from amelia

 19:42:47 <christoffer> #endvote

 19:42:47 <meetingology> Voting ended on: Kan vi välja christoffer till mötesordförande?

 19:42:47 <meetingology> Votes for:5 Votes against:0 Abstentions:1

 19:42:47 <meetingology> Motion carried

 19:42:58 <christoffer> #topic Val av protokollförare

 19:43:02 <christoffer> Några förslag?

 19:43:15 <bittin`> amelia

 19:43:18 <amelia> nej

 19:43:24 <CasperN> HakanS: lite jobb ska han väl få :)

 19:43:32 <christoffer> HakanS, är frånvarande

 19:43:40 <christoffer> CasperN, kan du?

 19:43:44 <realubot> Nafallo

 19:43:49 <CasperN> man kan väl föra protokoll från loggen?

 19:44:03 <CasperN> det vet jag inte, kanske

 19:44:12 <CasperN> som sista val

 19:44:40 <christoffer> Jag tycker inte det är speciellt bra. Bättre att ha någon närvarande som kan dubbelkolla om något eventuell saknas för protokollet medans mötet är igång

 19:44:55 <realubot> johanre

 19:45:09 <johanre> nej,, tack. sitter och jobbar samtidigt

 19:45:14 <realubot> mewmin

 19:45:16 <realubot> :)

 19:45:24 <mewmin> det är jag det.

 19:45:27 <bittin`> Myrtti

 19:45:35 <realubot> mewmin: Vi tolkar det som att du tackar ja.

 19:45:47 <realubot> mewmin: ;)

 19:45:50 <mewmin> oO

 19:45:53 <Myrtti> med min svenska :-D du skojar

 19:46:05 <realubot> mewmin: Vi väljer protokollförare.

 19:46:17 <mewmin> jaha, kanske ska vara nån som inte missat halva mötet

 19:46:34 <Zambezi> Om det segar så här hinner fan HakanS äta klart och före protokollet.

 19:46:51 <christoffer> jag går vidare när det blir tyst och inga fler förslag kommer in

 19:46:56 <realubot> Länk till ett existerande protokoll så man ser hur det ser ut?

 19:47:11 <amelia> jag kan väl ställa upp då så vi kommer vidare.

 19:47:13 <christoffer> https://wiki.ubuntu.com/SwedishTeam/M%C3%B6te/IRCM%C3%B6te16/protokoll

 19:47:14 <Zambezi> realubot: https://wiki.ubuntu.com/SwedishTeam/M%C3%B6te

 19:47:32 <christoffer> ja, tack amelia

 19:47:46 <realubot> Ok.

 19:47:51 <christoffer> #vote Kan vi välja amelia till protokollförare?

 19:47:51 <meetingology> Please vote on: Kan vi välja amelia till protokollförare?

 19:47:51 <meetingology> Public votes can be registered by saying +1, +0 or -1 in channel, (private votes don't work yet, but when they do it will be by messaging the channel followed by +1/-1/+0 to me)

 19:47:54 <christoffer> +0

 19:47:54 <meetingology> +0 received from christoffer

 19:47:55 <realubot> +1

 19:47:55 <meetingology> +1 received from realubot

 19:48:01 <CasperN> +1

 19:48:01 <meetingology> +1 received from CasperN

 19:48:07 <johanre> +1

 19:48:07 <meetingology> +1 received from johanre

 19:48:08 <Zambezi> +0

 19:48:08 <meetingology> +0 received from Zambezi

 19:48:17 <madbear> +1

 19:48:17 <meetingology> +1 received from madbear

 19:48:55 <christoffer> #endvote

 19:48:55 <meetingology> Voting ended on: Kan vi välja amelia till protokollförare?

 19:48:55 <meetingology> Votes for:4 Votes against:0 Abstentions:2

 19:48:55 <meetingology> Motion carried

 19:48:58 <bittin`> +1

 19:49:12 <realubot> too late bittin`.

 19:49:12 <christoffer> #topic Godkännande av protokoll från senaste mötet

 19:49:19 <bittin`> realubot: yea

 19:49:22 <bittin`> +0

 19:49:27 <itmannen_> Ursäkta sen ankomst

 19:49:31 <christoffer> Föregående protokoll hittas på https://wiki.ubuntu.com/SwedishTeam/M%C3%B6te/IRCM%C3%B6te16/protokoll

 19:49:38 <christoffer> Någon som har några invändningar på detta

 19:49:45 <realubot> itmannen_: Du får springa ett varv runt kanalen som straff.

 19:49:54 <itmannen_> :)

 19:50:17 <christoffer> jag avvaktar 3 minuter så hinner alla läsa igenom

 19:50:29 <madbear> +1

 19:50:32 <madbear> :(

 19:51:16 <bittin`> nej

 19:52:25 <CasperN> inget att invända, men mötesloggen saknas

 19:52:53 <christoffer> Jo, problem med botten vid senaste mötet har jag för mig.

 19:53:21 <christoffer> Sådär 3 minuter har passerat

 19:53:23 <CasperN> går den att ladda upp manuellt?

 19:53:26 <christoffer> någon som inte har läst klart?

 19:53:34 <christoffer> CasperN, loggade du så går det att göra

 19:53:42 <CasperN> gjorde jag säkert

 19:53:49 <CasperN> kan kolla på det senare

 19:54:01 <christoffer> Ja, gör gärna det CasperN

 19:54:22 <christoffer> Jag tolkar tystnade som att ingen har några invändningar

 19:54:33 <realubot> Vad innebär det att loggen saknas och hur löser man det i efterhand om loggen finns/inte finns

 19:54:36 <realubot> ?

 19:54:45 <CasperN> man laddar upp den bara

 19:54:46 <christoffer> loggen är en IRC-logg helt enkelt

 19:54:52 <realubot> Ska det stå om varför loggen inte saknas om den uteblir?

 19:54:59 <CasperN> botten ska väl göra det antar jag, men det är inget märkvärdigt

 19:55:06 <CasperN> någon kan väl kontrollera den sedan

 19:55:10 <realubot> *varför saknas om loggen uteblir?

 19:56:01 <itmannen_> Gå till omröstning nu

 19:56:12 <christoffer> Det kan skrivas med på dagens protokoll. Att logg saknas men CasperN ska se över det vid senare tillfälle.

 19:56:18 <christoffer> #vote Kan vi godkänna mötesprotokollet från föregående möte?

 19:56:18 <meetingology> Please vote on: Kan vi godkänna mötesprotokollet från föregående möte?

 19:56:18 <meetingology> Public votes can be registered by saying +1, +0 or -1 in channel, (private votes don't work yet, but when they do it will be by messaging the channel followed by +1/-1/+0 to me)

 19:56:21 <realubot> +0

 19:56:21 <meetingology> +0 received from realubot

 19:56:22 <CasperN> +1

 19:56:22 <meetingology> +1 received from CasperN

 19:56:25 <madbear> +1

 19:56:25 <meetingology> +1 received from madbear

 19:56:27 <christoffer> +1

 19:56:27 <meetingology> +1 received from christoffer

 19:56:28 <Zambezi> +0

 19:56:28 <meetingology> +0 received from Zambezi

 19:56:30 <itmannen_> +1

 19:56:30 <meetingology> +1 received from itmannen_

 19:56:32 <amelia> +0

 19:56:32 <meetingology> +0 received from amelia

 19:57:00 <bittin`> +0

 19:57:00 <meetingology> +0 received from bittin`

 19:57:03 <christoffer> #endvote

 19:57:03 <meetingology> Voting ended on: Kan vi godkänna mötesprotokollet från föregående möte?

 19:57:03 <meetingology> Votes for:4 Votes against:0 Abstentions:4

 19:57:03 <meetingology> Motion carried

 19:57:34 <christoffer> #topic Diskussion: Framtiden för irc-kanalen #ubuntu-se-offtopic?

 19:57:39 <CasperN> frågan alla väntat på

 19:58:04 <CasperN> christoffer: är ordet fritt idag?

 19:58:35 <christoffer> Jo..vi kör på...om det blir kaos så går vi över till att begära ordet

 19:58:35 <realubot> Mötesfråga: Vi ska alltså inte ta beslut om #ubuntu-se-offtopic eller? Det är ju en "discussion".

 19:58:39 <christoffer> jag säger till i sådana fall

 19:58:58 <christoffer> nej, som jag har förstått det idag är det bara diskussion

 19:59:08 <realubot> Ok.

 19:59:28 <realubot> Jag inleder diskussionen då eftersom ingen annan gör det...

 19:59:34 <christoffer> Jag gör gärna det

 19:59:36 <christoffer> *ja

 19:59:38 <Zambezi> Huvudpersonen HakanS vågar ju inte närvara. Vem svarar på frågorna till honom?

 20:00:00 <christoffer> Zambezi, jag ska försöka svara på de så gott det går.

 20:00:05 <CasperN> jag tycker att ubuntu-se släpper kanalen och låter den falla tillbaks till vad den en gång var, blundar för att den är "mörka sidan" av #ubuntu-se

 20:00:24 <CasperN> motivering att det fungerade som det var innan, och det fungerar knappt nu

 20:00:48 <christoffer> realubot, du får gärna börja

 20:00:48 <amelia> Eftersom att diskussionen har kommit upp och det visat sig att även offtopic-kanalen ska följa ubuntus irc guidelines så ser inte jag att det finns någon anledning för ubuntu-se att överhuvudtaget ha en offtopic-kanal.

 20:00:52 <vainoharhainen> CasperN: definera mörka sidan?

 20:00:59 <realubot> "Problemet" handlar om att vi länge har haft #ubuntu-se-offtopic som inofficiell ot-kanal till #ubuntu-se. Sedan några veckor har HakanS tagit över kanalen i Ubuntu regi. Därefter har nya regler införts som innebär att CoC gäller. Det gör att vi inte längre kan prata som förut. T.ex. får man en tillsägelse om man pratar om sex, droger, e.t.c. som inte är förenligt med CoC men som ingen har tagit

 20:01:05 <CasperN> det pratades om ämnen som stred mot CoC

 20:01:12 <vainoharhainen> CasperN: jasså?

 20:01:15 <CasperN> japp

 20:01:17 <johanre> Tack, amelia!

 20:01:45 <realubot> Eftersom man inte får prata som förut så har det skapats en ny offtopic-kanal som heter #offtopic-ubuntu-se.

 20:02:02 <bittin`> Jag tycker att Offtopic kanalen ska vara som förut

 20:02:03 <realubot> Där pratar vi om allt precis som i #ubuntu-se-offtopic innan HakanS tog över kanalen.

 20:02:11 <vainoharhainen> Känns lite dumt att hakan inte är här? Vi har väntat väldigt länge för att få ta snacket med honom

 20:02:13 <bittin`> helt fri för allt som inte bryter mot Freenodes regler

 20:02:15 <vainoharhainen> Så flyr han även denna gång

 20:02:33 <CasperN> det är inte direkt HakanS beslut utan einands

 20:02:35 <realubot> "Problemet" är att det verkar vara svårt att förena en officiell ubuntu-kanal med nivån som vi vill ha på en offtopic-kanal.

 20:02:36 <itmannen_> För info. HakanS är inloggad här

 20:02:39 <madbear> jo CasperN ...

 20:02:56 <vainoharhainen> CasperN: va inte bara einands kanal.

 20:02:58 <bittin`> itmannen_: men inte aktiv

 20:03:01 <amelia> Enligt min mening får det som strider mot CoC, Ubuntus IRC guidelines och de eventuella regler som sätts upp för #ubuntu-se ske i en kanal utanför Ubuntu-se eller Ubuntus regi och/eller namnrymd.

 20:03:11 <Zambezi> christoffer: Har HakanS citerat några saker att "felaktiga" diskussioner som han påstår sig ha sett?

 20:03:20 <itmannen_> Och borde kunna svara själv

 20:03:49 <madbear> varför inte ha en offtopic för folk i kanalen som vill snacka offtopic? fungerar ju för alla stora kanaler

 20:04:11 <christoffer> Dilemmat som jag har förstått det så är alla kanaler med start "ubuntu" på freenode automatiskt i "Ubuntus" ägo

 20:04:14 <bittin`> madbear: det finns ju redan men folk ogillade att det snackades droger etc där

 20:04:14 <realubot> Jag är i grund och botten positiv till att Ubuntu tog över kanalen eftersom einand jag tycker att missbrukade sin makt som op i kanalen. Dock så har kanalen blivit på tok för strikt. Det går inte att prata offtopic som man borde få göra i en offtopic-kanal.

 20:04:15 <christoffer> därav CoC gäller

 20:04:19 <Zambezi> amelia: Paragrafryttare där. Ta det inte så jäkla allvarligt. Du fick ju som du ville när offtopci skapades.

 20:04:31 <christoffer> det har ingenting med att HakanS tog över kanalen för några veckor sedan

 20:04:42 <amelia> vi tillåter en del offtopic i #ubuntu-se, d.v.s. den offtopic som är tillåten enligt CoC, Ubuntu IRC guidelines och freenodes allmäna guidelines.

 20:04:49 <madbear> offtopickanalerna jag besökt tidigare hat alltid varit beträd på egen risk

 20:04:52 <bittin`> amelia: nej

 20:04:53 <madbear> varför inte med denna

 20:05:21 <bittin`> folk har whinat på mig då jag snackat annat än Ubuntu i #ubuntu-se

 20:05:24 <CasperN> jag förstår regelverket med att använda Ubuntus namnrymd, problemet är att vi inte löser problemet, utan bara får en rebellisk situation likt aftonbladet på 1800talet där man byter namn och skapar nya irc kanaler

 20:06:04 <madbear> bittin`: det är bara vissa som får snacka offtopic i ubuntu-se

 20:06:14 <bittin`> #ubuntu-se-offtopic-unfiltred?

 20:06:15 <madbear> ingen som lagt märke till det?

 20:06:16 <CasperN> därför tycker jag att vi bara ska släppa offtopickanalen fri, för annars skadar det fortsatta bråket bara ubuntu-se som varumärke

 20:06:18 <bittin`> madbear: har förstått att det är så

 20:06:22 <amelia> Zambezi: jag tyckte kanalen var en bra idé och motarbetade inte den när den startades, då fanns det dock inget som talade för den utveckling vi sett.

 20:06:37 <madbear> ni överdriver

 20:06:41 <Zambezi> amelia: Vaddå för utveckling?

 20:06:47 <madbear> drogsnacket va mer förr

 20:06:51 <bittin`> är det så farligt att folk pratar dödsknark och warez ibland?

 20:06:57 <madbear> allting va värre för 1 år sedan i offtopic

 20:07:09 <Zambezi> amelia: Du kan ju lura folk att sabba hela sin linuxkonfiguration och klarar dig för att Nafallo håller dig om ryggen. Är inte det värre?

 20:07:10 <vainoharhainen> +1!

 20:07:24 <bittin`> +1!¨

 20:07:35 <christoffer> Zambezi, håll diskussionen till ämnet

 20:07:43 <itmannen_> Problemet är att OP i bägge dessa kanalen väljer och vrakar på vad man ska klanka ned på. Vi är inte lika inför lagen nämligen

 20:07:44 <christoffer> personangrepp behövs inte

 20:07:58 <vainoharhainen> Var finns dom där loggarna som ni har använt som underlag?

 20:07:59 <bittin`> itmannen_: så är det på hela irc

 20:08:03 <bittin`> jag bannar dig för jag ogillar dig

 20:08:03 <vainoharhainen> som hakans har pratat om

 20:08:04 <realubot> amelia försökte ju bara lära snubben konfa systemet den hårda vägen. ;)

 20:08:07 <CasperN> vad jag vet har ingen tagit skada av diskussionerna på offtopic kanalen, och de klagomål som riktades handlade inte om de ämnen som diskuterades

 20:08:10 <mewmin> jag kan förstå att folk stör sig på om man berättar att man sitter och knarkar men mer generella diskussioner kring droger är det väl inget fel på

 20:08:22 <itmannen_> bittin`  Det gör inte saken bättre

 20:08:31 <Zambezi> christoffer: Jag såg det inte, men okej. Accepterat.

 20:08:51 <amelia> vad är problemet med att ha en kanal som inte är relaterat till ubuntu att snacka i? ni kan ju vara samma gäng där?

 20:09:09 <itmannen_> amelia  Rätt

 20:09:17 <madbear> vi har fått klagomål vad jag förstått

 20:09:23 <bittin`> att få över allt folk?

 20:09:46 <Zambezi> amelia: För att vi kom ju från #ubuntu-se. Det var en grymt härlig kanal innan någon stramade åt som fan. Och då skapade offtopic. Och då är det fel med.

 20:10:10 <CasperN> för att det är bekvämt att flytta ett offtopicämne från ubuntu-se till ubuntu-se-offtopic, vi är samma goa gäng i båda kanlerna, varför splittra? de andra ubuntu-offtopickanalerna är inte alls så hårda på CoC av det lilla jag sett

 20:10:35 <Myrtti> CasperN: då har du inte sett #ubuntu-offtopic

 20:11:09 <itmannen_> Ska det fortsätta vara toppstyrning i oftopic är det lika bra att lägga ned den

 20:11:18 <madbear> vem bryr sig om den kanalen

 20:11:26 <Zambezi> amelia, christoffer: Kan du vara vänlig att preciera något mer konkret som är förkastligt?

 20:11:28 <realubot> Det går ju inte att jämföra #ubuntu-se med #ubuntu. Det är klart man måste ha striktare bedömningar i #ubuntu eftersom det är så många fler användare. Samma sak i deras offtopic.

 20:11:43 <madbear> frågan är: krävs det av nå council eller liknande att offtopic följer CoC?

 20:11:59 <amelia> för egen del ser jag gärna att ni har en annan kanal att prata offtopic i, dock ser jag ingen poäng att ha den under ubuntu-se's regi eftersom att den då kommer att behöva regleras en del vilket vad jag förstår ni vill undvika.

 20:12:04 <CasperN> där rullar det, utan fritt debattklimat som vi svenskar är vana vid så stannar allt

 20:12:22 <realubot> amelia: Är det ett måste? Att kanalen lyfer under CoC om den heter någon med ubuntu?

 20:12:26 <Myrtti> jag ser inte varför vi kan inte jämföra -offtopic och -se-offtopic. Samma reglarna har varit i -fi kanalena också sist jag kollade

 20:12:27 <realubot> *något

 20:12:28 <bittin`> amelia: vad är syftet md #ubuntu-se-offtopic nu då då #offtopic-ubuntu-se finns?

 20:12:33 <realubot> *lyder

 20:12:45 <amelia> bittin`: det är ju det vi diskuterar just nu..

 20:13:04 <christoffer> Zambezi, som jag har förstått det så är det just diskussionerna om droger.

 20:13:06 <realubot> bittin`: Problemet är att #offtopic-ubuntu-se är en svartklubb.

 20:13:11 <bittin`> kan lika gärna stänga ner den, för vi svenskar vill inte ha censur då vi ircar

 20:13:15 <realubot> bittin`: Den styrs inte av Ubuntu.

 20:13:32 <realubot> Och den som styrs av Ubuntu har folk övergett för att den moddas så hårt.

 20:13:32 <bittin`> inget fel på svartklubbar

 20:13:36 <Zambezi> christoffer: Kan du ange en dag det skett ska jag kolla i loggarna, men det antar jag att varken du eller HakanS kan.

 20:14:04 <madbear> är denna uppstramning ett steg mot att bli godkända som loco?

 20:14:13 <christoffer> Zambezi, nej, det har inte jag någon länk till. Vad HakanS har tittat upp vet jag inte.

 20:14:18 <realubot> Den riktiga lösningen är väl att byta namn på #offtopic-ubuntu-se till något som inte heter ubuntu och sedan får #ubuntu-se-offtopic finnas kvar i mån av intresse från medlemmar och op.

 20:14:22 <christoffer> madbear, nej

 20:14:24 <madbear> annars förstår jag inte varför folk orkar lägga tid på den. ni e ju inte ens i offtopic? eller var

 20:14:36 <vainoharhainen> Är inte HakanS ansvarig för kanlaen borde inte han vara med på detta?

 20:14:42 <vainoharhainen> känns fail

 20:15:00 <CasperN> HakanS är inte ansvarig, Ubuntu-se loco är

 20:15:05 <bittin`> madbear: vi är ontopic i offtopic dvs snackar saker som inte handlar om Ubuntu

 20:15:11 <CasperN> dvs ni på mötet nu

 20:15:15 <christoffer> madbear, dilemmat är att vi ansvarar för de kanaler som finns under "ubuntu" och "ubuntu-se" namnrymden.

 20:15:24 <bittin`> jag är fan inte ansvarig för nån offtopic kanal

 20:15:42 <vainoharhainen> CasperN: men han smutsar ner ubuntu communityt med sina lögner och hyckleri. brb åka hem.

 20:15:50 <realubot> christoffer: Vad innebär det ansvaret då? Innebär det att CoC måste tillämpas?

 20:15:59 <CasperN> nej, men ni som är med och tar de beslut som kommer tas efter en diskussion

 20:16:39 <itmannen_> HakanS "äger" kanalen och borde bestämt vara här nu. Dåligt

 20:16:57 <CasperN> suck...

 20:17:13 <christoffer> kort å gott är det att driva en gemenskap där en sund och positiv attityd förmedlas. Där nya medlemmar inte förknippar Ubuntu med vad som i deras ögon kan kännas moraliskt/etiskt fel eller utmanande

 20:17:38 <realubot> Varför får jag inget svar på om CoC och andra regler Ubuntu har MÅSTE tillämpas på #ubuntu-se-offtopic?

 20:17:40 <CasperN> och då är frågan, är öppen diskussion moraliskt fel?

 20:17:45 <Zambezi> christoffer: Varför måste man då ha sådan kontroll? Vad skulle liksom kunna hända?

 20:17:46 <christoffer> Att just CoC måste tillämpas ser jag som en bra början till att försöka förmedla en positiv bild av ubuntu

 20:17:51 <bittin`> om en person sitter och fyllerircar eller vafan som helst så beror det väl inte på nåt himla oprativsystem

 20:17:56 <johanre> https://wiki.ubuntu.com/IRC/IrcCouncil/Coordination

 20:18:17 <itmannen_> Självklart så måste det finnas vissa gränser även i en offtopickanal

 20:18:22 <CasperN> offtopic har inte syfte att behandla Ubuntu som ämne

 20:18:44 <CasperN> så varför följa de strikta ämnes guider som råder i CoC?

 20:18:50 <realubot> christoffer: Ok. Jag tror att en #ubuntu-se-offtopic måste handla om väder och vind då och inte om ämnen som har diskuterats i gamla #ubuntu-se-offtopic innan HakanS tog över.

 20:19:07 <CasperN> mycket må vara bra med CoC, men inte den biten som berör ämnena

 20:19:17 <bittin`> tror inte direkt en ny användare direkt hittar #ubuntu-se-offtopic

 20:19:28 <Zambezi> christoffer: Borde det inte börja med Ubuntu i sig eftersom det är ganska bloatat? De som ändå hänger på IRC bryr sig väl generellt inte om någon offtopic-kanal med typ 20 pers?

 20:19:55 <bittin`> Zambezi: mindre typ 15

 20:20:12 <realubot> Vad säger ni om att ha en inofficiell offtopic-kanal som man hänvisar till från #ubuntu-se istället för #ubuntu-se-offtopic och #offtopic-ubuntu-se som inte innehåller ordet ubuntu och som inte följer CoC slaviskt men ändå försöker hålla en anständig nivå?

 20:20:22 <itmannen_> När einand fortfarande ägde kanalen var det då inget bättre. Därav slutade jag vara där

 20:20:40 <itmannen_> realubot +1

 20:20:43 <bittin`> realubot: +1

 20:20:49 <CasperN> realubot: -1

 20:20:50 <bittin`> fast vad räknas som anständig nivå?

 20:20:52 <christoffer> realubot, jag tror tyvärr inte det blir bättre eftersom då förknippas kanalerna iaf.

 20:21:06 <realubot> christoffer: Det ligger något i det du säger.

 20:21:17 <amelia> jag håller med christoffer

 20:21:23 <bittin`> att i #ircgeeks anda kunna diskutera just precis vad som helst eller i #aspiehaket anda diskutera allt förutom vapen, knark och sprit

 20:21:41 <realubot> bittin`: Typ droger, politik och sex får diskuteras men det får inte spåra ur.

 20:21:45 <Zambezi> realubot: Jag vill inte ha någon reglering. Vi är vuxna allihopa och kan sköta oss själva.

 20:21:48 <CasperN> men jag gillar vapen :(

 20:21:59 <bittin`> Zambezi: jag håller med dig

 20:22:11 <realubot> i #ubuntu-se-offtopic är det ju totalstop för allt som andas sex, politik och droger sedan HakanS tog över.

 20:22:21 <amelia> varför kan inte denna kanal utan reglering vara orelaterad till ubuntu? ni kan ju bjuda in precis vilka ni vill där ändå?

 20:22:24 <bittin`> men det kan hända att nån under 18 joinar kanalen

 20:22:25 <madbear> vad är isf offtopic?

 20:22:29 <bittin`> o triggas

 20:22:36 <madbear> ja men det är skitdrygt att flytta allt folk

 20:22:52 <CasperN> vad jag vet får folk under 18 diskutera sex i Dverige

 20:22:56 <CasperN> Sverige*

 20:22:59 <bittin`> madbear: allt som inte handlar om Ubuntu tycker jag

 20:23:27 <Zambezi> amelia: För att vi satt ett gäng rävar och skapade #ubuntu-se. Då hittar vi hem i en offtopic-kanal. Du har ju knappt suttit i kanalen. Varför bryr du dig?

 20:23:28 <Markslap> bittin`: Man får ha sex från att man är 15 i Sverige, och enligt svensk lagstiftning så får man kolla på porr från 15 år också (det är bara porrindustrin i Sverige/överlag som har satt 18 år för porr, pga. moraliska skäl antar jag).

 20:23:42 <Markslap> bittin`: Eller för påtryckningar.

 20:24:10 <bittin`> Markslap: syftade på drogorna

 20:24:21 <Markslap> Ah, jo.

 20:24:32 <amelia> Zambezi: för att jag är medlem i locot och vill att det ska fungera, samtidigt vill jag att ni ska hitta någonstans att föra era diskussioner... tro det eller ej så bryr jag mig faktiskt om att ni ska ha en plats som fungerar för er också.

 20:24:33 <itmannen_> Men jisses. Nog handlar offtopic om annat än sex

 20:24:34 <bittin`> det är inte lagligt oavsett ålder

 20:24:44 <Markslap> Läkemedel tycker jag är okej att diskutera i en sådan kanal, men droger är nog inte så lämpligt.

 20:25:05 <bittin`> räknas läkemedel med amfetamin i som läkemedel?

 20:25:18 <Zambezi> Man får ju inte glömma att alla inte sitter hela tiden. Jag läser fan aldrig scrollback om jag inte highlightats. Så what ever om det diskuterats något barnförbjudet. Vuxna människor, har vuxna problem.

 20:25:26 <realubot> Jag håller nog med amelia faktiskt. Det bästa är kanske att döpa om #offtopic-ubuntu-se till något som inte innehåller ordet ubuntu och sedan blir #ubuntu-se-offtopic kvar ett tag till för att se om kanalen vaknar till liv annars är det lika bra att stänga ner den kanalen.

 20:25:33 <itmannen_> Men nu tror jag vi återgår till kärnfrågan

 20:26:00 <bittin`> exakt samma här jag idlar mest

 20:26:12 <Zambezi> amelia: Låt oss då ha offtopic i fred. Det här orsakar ju bara en massa känslor. I två år fanns kanalen och det gick hur bra som helst.

 20:26:15 <bittin`> och då jag skriver nåt olämpligt är jag oftast inte jätteseriös

 20:26:20 <Myrtti> i finska kanalena hade vi än 14-åring tjej, och hon var en av de klockast i kanalen. Jag tror att hon sku inte varit där om diskussionen har varit om knark och vapen... vi hade många <15-åriga där och förhoppningsvis ska ha också. och samma i #ubuntu och #ubuntu-offtopic

 20:26:32 <Zambezi> bittin`: Oh really. :-P

 20:26:51 <amelia> Zambezi: det är inte jag som dragit igång den här diskussionen, men eftersom att den redan är igång är det väl lika bra att lösa det på bästa sätt.

 20:26:57 <Zambezi> Myrtti: Har du själv sett någon diskussion om narkotika?

 20:27:18 <realubot> Zambezi: Det gick inte så bra ändå. Gamla #ubuntu-se-offtopic var en privatkanal i Ubuntus namn med väldigt orättvisa bedömningar från op.

 20:27:22 <Zambezi> amelia: Och det är att ni inte lägger er i.

 20:27:38 <christoffer> Vi har alla olika gränser vad vi vill diskutera och vad vi kan acceptera som anständig nivå. Kanaler som förknippas med Ubuntu önskar jag hålla till CoC. Det handlar för min del mest om att Ubuntu är ett operativsystem med en stark gemenskap kring denna. Övriga diskussioner kan föras i privata chattar eller i icke relaterade kanaler.

 20:27:40 <Zambezi> realubot: Det är sant och det var jag på einand för.

 20:27:50 <Myrtti> Zambezi: jag tror jag har. men jag har ingen logg om det

 20:27:54 <realubot> Zambezi: Jag vet.

 20:28:28 <christoffer> Jag avskyr censur i alla dess former men jag vet även att många diskussioner är alldeles för känsliga för många vilket gör att vi skrämmer iväg eventuella framtida medlemmar.

 20:28:38 <Zambezi> Myrtti: Oh, ingen logg. Kryss i taket! Myrtti har sett knarkdiskussioner, men har ingen logg. Det har fan ingen. Hallelulja!

 20:29:02 <Myrtti> Zambezi: jag loggar inte mina kanalena, jag har för mycket av de att logga

 20:29:28 <christoffer> Mötet är tänkt att avslutas om 2 minuter så jag föreslår att vi bordlägger diskussionen tills nästa möte och får ta upp den igen eftersom vi fortfarande har spridda åsikter i frågan.

 20:29:48 <amelia> +1

 20:29:51 <bittin`> +0

 20:29:52 <Zambezi> -1

 20:30:06 <CasperN> en fråga angående våran CoC, stämmer den?

 20:30:07 <Zambezi> Nästa möte är väl om en evighet?

 20:30:12 <itmannen_> Är det inte bra att ha ett speciellt måte om det

 20:30:19 <realubot> Jag föreslår: 1. #ubuntu-se-offtopic stängs ner. 2. #offtopic-ubuntu-se byter namn och blir inofficiell offtopic-kanal där det står i topic att kanalen är en inofficiell ubuntu-kanal helt fristående från Ubuntu.

 20:30:20 <CasperN> det är en inofficiell tolkning av CoC

 20:30:20 <madbear> -1

 20:30:24 <christoffer> Zambezi, någon gång i januari

 20:30:33 <Zambezi> -1

 20:30:43 <bittin`> Zambezi: typ Januair

 20:30:44 <bittin`> Januari*

 20:30:48 <Zambezi> realubot: Jag vill att vi får vara ifred.

 20:30:56 <realubot> Zambezi: Ok.

 20:30:59 <Zambezi> Det är fegt att bordlägga.

 20:31:03 <CasperN> det kanske är läge att ta upp och ändra punkten om ämnen i svenska CoC?

 20:31:12 <bittin`> Jag vill att vi ska få vara ifred

 20:31:14 <CasperN> så den stämmer med den internationella?

 20:31:35 <bittin`> men förmodligen kommer det la sluta med att det blir en #se-offtopic

 20:31:47 <bittin`> eller #offtopic-se eller nåt annat dumt

 20:31:55 <christoffer> CasperN, jo, det kan vara lämpligt med en översyn där

 20:32:06 <bittin`> #ubuntu-se-users-nonstrictofftopic-getin-on-own-risk

 20:32:07 <bittin`> :D

 20:32:15 <madbear> haha

 20:32:22 <madbear> bittin`: du e fan bäst

 20:32:30 <CasperN> jag ber om ursäkt om jag missat något, men jag hittar inte just vart det förbjuder ämnen som sex, droger och grannvåld

 20:32:36 <CasperN> i CoC

 20:32:47 <madbear> precis

 20:32:49 <mewmin> grannvåld <3

 20:32:50 <madbear> politik då?

 20:32:55 <christoffer> Någon som vill säga något avslutande innan vi går vidare med nästa punkt?

 20:32:56 <CasperN> inte det heller...

 20:33:07 <itmannen_> Nog

 20:33:23 <madbear> vänta nu, CoC tar inte upp sex och droger? vad dillar vi om då?

 20:33:31 <CasperN> nog, ta ett nytt möte snarast istället

 20:33:32 <Zambezi> Vad är det för mänskligt med den censur Ubuntu utövar?

 20:33:48 <Zambezi> Medmänsklig då eller vad fan det nu står för.

 20:34:02 <christoffer> #topic Avrapportering från projektgrupperna

 20:34:38 <bittin`> /o\

 20:34:46 <CasperN> när du ändå är här kan ju du rapportera från oss christoffer

 20:34:47 <Zambezi> christoffer: Och förra diskussionen?

 20:35:26 <christoffer> Zambezi, eftersom mötet är tänkt att avslutas nu så går vi vidare med de avslutande punkterna som är rapportering. Andra alternativet är att vi skjuter på alla punkterna till nästa möte

 20:35:38 <madbear> gört

 20:35:46 <bittin`> skjut

 20:36:19 <CasperN> jag tycker vi lägger in ett extramöte för att diskutera ubuntu-se-offtopic, där vi även försöker komma fram till lite konkreta frågor att ta beslut om

 20:36:38 <realubot> Ni borde ha en punkt på dagordningen som heter övriga frågor. Det brukar finnas som sista punkt på dagordningar.

 20:36:40 <itmannen_> +1

 20:36:50 <bittin`> +1

 20:36:50 <realubot> CasperN: +1

 20:36:51 <Zambezi> christoffer: Jag antar att det är privilegiet man har att vara ordförande att bara stänga diskussionen. Jag tycker det får ta den tid det har, men vi får väl ta den nästan gång då. Undra om HakanS har sen middag då med.

 20:36:52 <CasperN> nu är det ju vissa beslut som vi inte får ta utan att bryta mot CoC, men det verkar som att vi inte har allt klart för oss där idag

 20:37:15 <Zambezi> realubot: +1

 20:37:42 <christoffer> realubot, jo, det är lämpligt men har aldrig funnits behov av tidigare

 20:37:45 <christoffer> därav finns den inte med

 20:37:48 <realubot> Och om övriga frågor tar för lång tid så får ordföranden helt enkelt bryta och säga sträck i debatten.

 20:37:52 <Zambezi> CasperN: Det framstår mer och mer som en diktatur, en militär hierarki.

 20:38:08 <CasperN> som regel skickar man frågor till mötet innan mötet börjar

 20:38:13 <CasperN> och en viss tid innan

 20:38:21 <bittin`> Diktator HakanS

 20:38:21 <CasperN> mer om det på hemsidan skulle jag tro

 20:38:30 <vainoharhainen> Fick ni bestämt något om irc kanalen?

 20:38:32 <CasperN> sluta onödig smutskastning tack

 20:38:54 <vainoharhainen> CasperN: smutskasta vi framför bara kritik.

 20:38:55 <CasperN> om det är något som förstör för ubuntu så är det när folk är otrevliga

 20:39:05 <vainoharhainen> CasperN: jag har försökt diskutera med honom flera gånger men han drar alltid

 20:39:08 <vainoharhainen> även denna ågngen

 20:39:19 <CasperN> han sa det innan mötet började vainoharhainen

 20:39:20 <christoffer> Förra diskussionen är slut och jag ber alla att endast rapportera från de projekt som är igång

 20:39:34 <vainoharhainen> CasperN: ja men ahn viste väll vad mötet handla om han har haft 1 vecka att svara på mina msg

 20:39:45 <vainoharhainen> men ni kanske inte ställer krav på era snubbar.

 20:40:23 <itmannen_> christoffer  Gå vidare nu

 20:40:44 <christoffer> I "svenska videoguider" har vi haft vårat andra projektmöte där vi beslutat om några enkla krav så som vi siktar på 720p i kvalité och ska undersöka vimeo som site att publicera materialet på.

 20:40:50 <Zambezi> christoffer: Övriga frågor då? Jag har en som gäller HakanS att han inte svarar på någon fråga.

 20:40:57 <christoffer> Möteslogg finns på https://wiki.ubuntu.com/SwedishTeam/Videoguider/Projektm%C3%B6ten/0002

 20:41:06 <christoffer> Zambezi, vi tar det i slutet

 20:41:09 <bittin`> tänk på alla folk med gamla datorer som inte kan spela 720p

 20:41:11 <CasperN> Zambezi: vi följer dagordningen

 20:41:39 <realubot> christoffer: Jag har en idé när det gäller videoguiderna även om jag inte är med i projektgruppen. Får jag framför den som lite "brainstorming"?

 20:41:50 <christoffer> realubot, jo gärna

 20:42:06 <CasperN> bittin`: det gör vi, det planeras även en mobil version av videomaterialet, redigerat för att passa små skärmar

 20:42:41 <CasperN> realubot: du är välkommen att ta det efter mötet

 20:43:05 <christoffer> CasperN, bra tänkt så kan vi avsluta mötet snabbare.

 20:43:10 <realubot> Min idé är att man har subtitles till guiderna så att det går att översätta till andra språk. Så att guiderna blir internationellt gångbara. Man skulle t.o.m. kunna ha någon funktion för att spela upp en ljudlös video (automatisk mute) och enbart subtitles.

 20:43:12 <christoffer> realubot, är det okej att ta det efteråt?

 20:43:28 <realubot> christoffer: Too late.

 20:43:31 <christoffer> hehe ok

 20:43:33 <realubot> christoffer: Ja, ja.

 20:43:42 <realubot> Ni har läst det nu. Take it or leave it.

 20:43:48 <realubot> Det är inte mer med det.

 20:43:54 <christoffer> Vi tar med oss förslaget till projektgruppen

 20:44:25 <christoffer> Ingen från webbdesigngruppen är närvarande så vi går vidare med nästa punkt

 20:44:27 <realubot> Det skadar ju inte att ha i bakhuvudet i.a.f.

 20:44:52 <bittin`> om filmerna kommer bli nerladdningsbara kan man ju köra med .srt och .sub filer

 20:45:09 <christoffer> #topic Planering av jobb att utföra till nästa möte.

 20:45:20 <christoffer> Inga övergripande gemenskapspunkter var satta inför detta möte.

 20:45:33 <christoffer> Någon som har något inför nästa möte?

 20:45:39 <realubot> bittin`: Jag vet inte hur man löser det rent praktiskt. Det bästa hade ju varit om vimeo eller youtube hade haft en funktion för att välja subtitles.

 20:45:40 <madbear> offtopic ja

 20:45:40 <christoffer> eller ska vi gå vidare?

 20:45:40 <madbear> :P

 20:45:45 <madbear> gå vidare!

 20:45:47 <bittin`> ge tillbaka #ubuntu-se-offtopic

 20:45:51 <bittin`> realubot: Youtube har det

 20:45:57 <realubot> bittin`: Ok.

 20:46:03 <bittin`> vet inte hur det är med vimeo

 20:46:03 <vainoharhainen> offtopic?

 20:46:16 <christoffer> Nästa punkt

 20:46:17 <CasperN> punkt 7?

 20:46:17 <realubot> Det får projektgruppen titta på bäst dom vill/kan.

 20:46:18 <bittin`> offtopic

 20:46:26 <realubot> CasperN: Mm.

 20:46:27 <bittin`> realubot: mjo

 20:46:27 <vainoharhainen> bittin`: +1

 20:46:29 <christoffer> #topic tidpunkt för nästa möte

 20:46:44 <bittin`> nästa vecka

 20:46:45 <vainoharhainen> nästa vecka? 20:00

 20:46:50 <christoffer> Några förslag?

 20:46:53 <vainoharhainen> eller gärna imån

 20:46:56 <CasperN> nästa vecka 20.30

 20:46:56 <vainoharhainen> så kan vi lösa offtopic direkt istället

 20:47:01 <vainoharhainen> :)

 20:47:06 <christoffer> Jag kan själv inte närvara nästa vecka

 20:47:16 <vainoharhainen> Okey, gör det något?

 20:47:17 <CasperN> vi kan hålla möte ändå

 20:47:21 <Zambezi> Jag tycker att vi tar imorgon.

 20:47:25 <vainoharhainen> eller du kanske är fuhrern.

 20:47:27 <realubot> Har ni möte varje vecka?!?

 20:47:30 <Zambezi> Och lite tidigare.

 20:47:31 <CasperN> det ska gå ut på maillistorna

 20:47:39 <bittin`> realubot: nepp varje månad

 20:47:39 <CasperN> får vi ta ett möte nästa vecka?

 20:47:42 <christoffer> vanligtvis är mötena en gång i månaden

 20:47:43 <itmannen_> christoffer  Ta det när det passar dig

 20:47:45 <CasperN> eller bör vi ha iaf 8 dagar

 20:47:46 <vainoharhainen> realubot: varje månad WTF?

 20:48:02 <realubot> Ta ett extramöte om #ubuntu-se-offtopic om 1 vecka istället och nästa vanliga möte om en månad.

 20:48:05 <CasperN> nja, evar annan vecka är det väl ?

 20:48:37 <christoffer> realubot, jo det är ett lämpligt alternativ

 20:48:46 <CasperN> eller fel av mig

 20:48:48 <realubot> CasperN: Jag tycker ni ska lägga in ett extra möte enbart om #ubuntu-se-offtopic inkl. beslut och sedan ha vanliga mötet om en månad.

 20:48:50 <vainoharhainen> Offtopic fråga: Varför löste vi ej offtopic frågan direkt? känns som ett helt pointless möte det här.

 20:48:57 <vainoharhainen> det går väll att lösa nu?

 20:48:59 <realubot> christoffer: Det var till dig.

 20:49:11 <christoffer> vainoharhainen, för vi har tidsbestämda möten och det har redan dragit över

 20:49:13 <bittin`> vainoharhainen: nej folk måste lägga sig vid 22

 20:49:20 <realubot> christoffer: Jag tycker ni ska lägga in ett extra möte enbart om #ubuntu-se-offtopic inkl. beslut och sedan ha  vanliga mötet om en månad.

 20:49:28 <christoffer> Jo, precis

 20:49:34 <itmannen_> +1

 20:49:46 <vainoharhainen> bittin`: kanalen är fan viktigare än våra dyngsrymter :)

 20:49:50 <christoffer> Vi gör ett försök med det och hoppas att HakanS kan nästa vecka

 20:50:06 <CasperN> in med vote

 20:50:07 <Zambezi> christoffer: Hoppas?

 20:50:11 <vainoharhainen> christoffer: han drar sig bara ifrån som alltid.

 20:50:19 <vainoharhainen> han kan aldrig besvara på något rörande "hans" tråd.

 20:50:21 <vainoharhainen> kanal*

 20:50:27 <bittin`> kan vi inte bara sätta upp #se-offtopic som man hamnar i om man går in i #ubuntu-se-offtopic

 20:50:29 <itmannen_> Hoppas inte för mycket :)

 20:50:29 <bittin`> så är allt löst

 20:50:48 <realubot> Eller så tar vi ett förlängt möte om #ubuntu-se-offtopic nästa gång vi har vanligt möte och har en lång diskussion + beslut då.

 20:50:55 <vainoharhainen> lixom äta på 1timma 30minuter haha lol'd.

 20:50:58 <Nafallo> ##se-offtopic isf, mina 2p.

 20:51:02 <realubot> Så att vi har gott om tid och så att vi kommer till beslut.

 20:51:06 <vainoharhainen> bullshit.

 20:51:31 <Nafallo> ett # ar for registrerade team som star bakom kanalen. registrerad med freenode.

 20:51:31 <Zambezi> Nafallo: Äsch. Same shit different name.

 20:51:32 <CasperN> och handuppräckning nästa gång

 20:51:40 <itmannen_> Vårda språket eller lämna

 20:51:43 <Nafallo> ## == unofficial

 20:51:57 <realubot> Nafallo: Då fungerar ju ##ubuntu-se-offtopic då?

 20:52:02 <CasperN> till topic, kan vi få en omröstning christoffer?

 20:52:17 <christoffer> #vote Kan vi lägga nästa ordinarie medlemsmöte onsdagen den 18e januari 20:30 till 21:30?

 20:52:17 <meetingology> Please vote on: Kan vi lägga nästa ordinarie medlemsmöte onsdagen den 18e januari 20:30 till 21:30?

 20:52:17 <meetingology> Public votes can be registered by saying +1, +0 or -1 in channel, (private votes don't work yet, but when they do it will be by messaging the channel followed by +1/-1/+0 to me)

 20:52:22 <christoffer> +1

 20:52:22 <meetingology> +1 received from christoffer

 20:52:25 <CasperN> +1

 20:52:25 <meetingology> +1 received from CasperN

 20:52:27 <johanre> +1

 20:52:27 <meetingology> +1 received from johanre

 20:52:28 <Zambezi> -1

 20:52:28 <meetingology> -1 received from Zambezi

 20:52:28 <itmannen_> +1

 20:52:28 <meetingology> +1 received from itmannen_

 20:52:31 <bittin`> -1

 20:52:31 <meetingology> -1 received from bittin`

 20:52:32 <Nafallo> realubot: ja, fast karnfragan verkar vara just att ubuntu-se ingar i namnet, sa skulle fortfarande vara brak.

 20:52:33 <amelia> +1

 20:52:33 <meetingology> +1 received from amelia

 20:52:36 <realubot> +1

 20:52:36 <meetingology> +1 received from realubot

 20:52:40 <vainoharhainen> -1

 20:52:40 <meetingology> -1 received from vainoharhainen

 20:52:55 <christoffer> #endvote

 20:52:55 <meetingology> Voting ended on: Kan vi lägga nästa ordinarie medlemsmöte onsdagen den 18e januari 20:30 till 21:30?

 20:52:55 <meetingology> Votes for:6 Votes against:3 Abstentions:0

 20:52:55 <meetingology> Motion carried

 20:52:56 <bittin`> #jewbuntu-se-offtopic

 20:53:03 <realubot> Nafallo: Mjo.

 20:53:10 <vainoharhainen> bittin`: kan man lungt säga.

 20:53:17 <vainoharhainen> bittin`: dom är lika stora hycklare som HakanS

 20:53:37 <Myrtti> lovely

 20:53:50 <CasperN> christoffer: kan vi få en omröstning för ett extrainkallat möte angående diskussion om ubuntu-se-offtopic?

 20:54:06 <christoffer> #vote Ska vi sätta in ett extra medlemsmöte onsdagen den 14e december 20:30 för att diskutera och besluta om #ubuntu-se-offtopic?

 20:54:06 <meetingology> Please vote on: Ska vi sätta in ett extra medlemsmöte onsdagen den 14e december 20:30 för att diskutera och besluta om #ubuntu-se-offtopic?

 20:54:06 <meetingology> Public votes can be registered by saying +1, +0 or -1 in channel, (private votes don't work yet, but when they do it will be by messaging the channel followed by +1/-1/+0 to me)

 20:54:06 <Zambezi> Man kan ju konstatera att ni inte har någon bra lösning på problemet. Låt det vara istället.

 20:54:06 <realubot> Vad händer nu då? Hur blir det med #ubuntu-se-ottopic-mötet/beslutet?

 20:54:12 <bittin`> +1

 20:54:12 <meetingology> +1 received from bittin`

 20:54:15 <realubot> +1

 20:54:15 <meetingology> +1 received from realubot

 20:54:15 <CasperN> gärna inna ordinare möte så vi kan ta fram frågor till mötet

 20:54:15 <Zambezi> +1

 20:54:15 <meetingology> +1 received from Zambezi

 20:54:18 <amelia> +1

 20:54:18 <meetingology> +1 received from amelia

 20:54:22 <johanre> +1

 20:54:22 <meetingology> +1 received from johanre

 20:54:23 <CasperN> +1

 20:54:23 <meetingology> +1 received from CasperN

 20:54:30 <christoffer> +0

 20:54:30 <meetingology> +0 received from christoffer

 20:54:51 <christoffer> #endvote

 20:54:51 <meetingology> Voting ended on: Ska vi sätta in ett extra medlemsmöte onsdagen den 14e december 20:30 för att diskutera och besluta om #ubuntu-se-offtopic?

 20:54:51 <meetingology> Votes for:6 Votes against:0 Abstentions:1

 20:54:51 <meetingology> Motion carried

 20:55:17 <realubot> Dock är ju frågan om det mötet enbart ska handla om diskussion och inte om beslut också men men. Det kan ju bli ett extra möte till då.

 20:55:23 <christoffer> Innan vi avslutar mötet tar vi tid för övriga frågor.

 20:55:45 <christoffer> Någon övrigt fråga?

 20:55:50 <Zambezi> christoffer: Jag har.

 20:55:50 <CasperN> diskussion och är ni duktiga så har ni då klart för er vilka frågor ni ska besluta om på riktiga mötet

 20:55:56 <christoffer> Zambezi,

 20:55:59 <christoffer> varsågod

 20:56:03 <itmannen_> !

 20:56:12 <realubot> christoffer: Ja. Jag tycker ni ska ha Övriga frågor som en permanent punkt på dagordningen.

 20:56:16 <Zambezi> christoffer: Varför undviker HakanS alla frågor? Varför kan ni inte komma med något konkret som bevis?

 20:56:27 <Zambezi> christoffer: Är det en bra ledare som flyr?

 20:56:47 <christoffer> Zambezi, jag ska ta upp det med honom att de åsikterna finns...dem är nya för mig.

 20:57:06 * Nafallo tycker det verkar dumt att diskutera negativa sidor av nagon som inte ar har for att forsvara sig.

 20:57:07 <Zambezi> christoffer: Vill du ha logg då med? Han undviker alla frågor, svarar undvikande.

 20:57:21 <christoffer> Zambezi, nej, en ledare ska vara närvarande i största möjliga mån men ibland går det inte på grund av privata skäl.

 20:57:22 <realubot> christoffer: Det är enkelt fixat. Ha en punkt precis innan punkten för mötets avslutande och fråga om någon har några övriga frågor. Om ingen svara inom 1-2 minuter. Avsluta mötet. Och om diskussionen blir utdragen så fpr ordföranden gå in och bryta och avsluta mötet i.a.f.

 20:57:24 <CasperN> realubot: https://wiki.ubuntu.com/SwedishTeam/M%C3%B6te/Riktlinjer

 20:57:27 <Zambezi> Nafallo: Han är ju närvarande i kanalen. Inte fan käkar han middag i två timmar.

 20:57:47 <realubot> CasperN: Vad vill du ha sagt?

 20:58:00 <CasperN> realubot: du har en bra punkt, se till att den kommer med i dagordningen

 20:58:08 <Zambezi> christoffer: Fast då kan man be att få återkomma. Det har han inte gjort utan bara svarat att det är ämnen som upprör honom.

 20:58:09 <christoffer> Nafallo, jo det stämmer. Jag tar med mig åsikterna och för en dialog med HakanS

 20:58:22 <Nafallo> Zambezi: jag har varit konstant i den har kanalen i flera manader. det betyder inte att jag ar har. IRC fungerar inte sa.

 20:58:35 <realubot> Ursäkta att jag avbröt Zambezi. Jag såg inte vad som skrevs i kanalen när jag satt och skrev. Tillbaka till Zambezis fråga.

 20:58:35 <itmannen_> christoffer  !

 20:58:53 <Zambezi> Nafallo: Fast om jag highlightar dig läser du ju det ändå.

 20:59:00 <Zambezi> realubot: Lugnt.

 20:59:02 <christoffer> realubot, jag tar med mig frågan och får diskutera det vidare med HakanS samt ledningsgruppen ...så lägger vi eventuellt till det som punkt på kommande möten

 20:59:11 <Nafallo> Zambezi: ja, efter X antal timmar/dagar :-)

 20:59:13 <bittin`> Nafallo: irc fungerar så om folk kunde sluta köra massa förbannade skal

 20:59:21 <Nafallo> Zambezi: jag tror du missade min poang.

 20:59:36 <realubot> christoffer: Gör som ni vill. Det brukar finnas med men det är upp till er.

 20:59:38 <Zambezi> Nafallo: Nej då.

 20:59:40 <christoffer> Nu har diskussionen gått ifrån övriga frågor

 20:59:40 <bittin`> Nafallo: du brukar allafall inte äta mat i 2timmar

 20:59:49 <Nafallo> bittin`: nej. irc fungerar sa FOR ATT folk kor en massa skal.

 20:59:51 <christoffer> itmannen_, varsågod

 21:00:01 <itmannen_> Ok. tack

 21:00:14 <Nafallo> bittin`: fel. det har hant. men jag tror inte det ar vad punkten övriga frågor bor handla om...

 21:00:19 <itmannen_> Ett förslag till nästkommande möte

 21:00:19 <bittin`> Nafallo: ja mycket bättre för i tiden då man kunde se på folks idletime om dom var påväg ut

 21:00:40 <CasperN> "Alla punkter som kräver ett beslut av IRC-mötet SKALL sändas till diskussionen på sändlistan (http://lists.ubuntu.com/ubuntu-se) senast fem dagar innan mötet äger rum. "

 21:00:40 <CasperN> så folk inte missar hur man får en punkt till nästa dagordning

 21:00:50 <Nafallo> bittin`: det kan man fortfarande, men lat oss diskutera det i en annan kanal efter motet.

 21:01:02 <itmannen_> Håll lite hårdare i klubban och att man ska begära ordet. För det funkar inte med ordet fritt. Nog

 21:01:24 <realubot> Jag ber om ursäkt om jag inte har följt riktlinjerna för mötet så bra. Det kanske är bättre om alla gör som itmannen_ och sedan tilldelar christoffer personen ordet så blir det mindre anarki på mötet.

 21:01:27 <Zambezi> itmannen_: -1

 21:01:34 <realubot> Det här är ju mitt första IRC-möte.

 21:01:37 <bittin`> itmannen_: -1

 21:01:37 <christoffer> Tack itmannen_ jag tar till mig det

 21:01:53 <christoffer> Inga övriga frågor...då avslutar jag mötet

 21:01:55 <CasperN> ordet var fritt idag vad jag vill minnas

 21:02:05 <Nafallo> christoffer: realubot hade en fraga tror jag.

 21:02:08 <christoffer> Det stämmer CasperN

 21:02:15 <bittin`> mja finns väl nån funktion i boten annars

 21:02:15 <itmannen_> CasperN  Du frågade men fick inget svar

 21:02:27 <CasperN> itmannen_: frågade vad?

 21:02:39 <christoffer> realubot, hade du någon fråga kvar eller fick du svar?

 21:02:42 <bittin`> ingen har frågat nåt jag har inte sett ett enda ?

 21:02:43 <itmannen_> CasperN  Om det var ordet fritt

 21:02:46 <CasperN> sry, tror jag missuppfattat något, nvm

 21:02:53 <CasperN> och svaret var ja

 21:03:17 <itmannen_> CasperN  Ok. Då var det beslutet fel

 21:03:25 <christoffer> #endmeeting

Generated by MeetBot 0.1.5 (http://wiki.ubuntu.com/AlanBell/mootbot)
