{|
  | '''Warning'''
  * This is a '''readonly''' and '''text-based''' archive of a deprecated wiki.
  * '''Images''' and '''attachments''' have been removed to conserve space.
  * '''Links''' may not work and there may be formatting issues.
  * A '''compressed''' version with images and the original syntax is in the repo '''Releases'''.
|}

__TOC__

== Protokoll IRC-Möte onsdagen den 25:e maj ==
==== Närvarande ====
* christoffer-holmstedt
* HakanS
* Peetra
* urbananjar
* Gusnan
* khazrak
* forslan

HakanS öppnade mötet 20:31.
----
=== 1. Val mötesordförande ===
HakanS valdes till mötesordförande

=== 2. Val av protokollförare ===
urbananjar valdes till protokollförare

=== 3. Godkännande av protokoll från senaste mötet ===
https://wiki.ubuntu.com/SwedishTeam/M%C3%B6te/IRCM%C3%B6te10/protokoll

Protokollet godkändes.

=== 4. Godkännande av LoCo'ts nya organisation ===
https://wiki.ubuntu.com/SwedishTeam/M%C3%B6te/IRCM%C3%B6te11?action=AttachFile&do=get&target=Organisation_Ubuntu_Sverige_4.01.pdf

Nya modellen godkändes.

=== 5. Avrapportering från projektgrupperna ===
Projektet Webbplats Design har fått tillgång till Danska LoCo'ts phpBB-filer.
Projektet Ubuntu-filmer har levererat första filmen.

=== 6. Tidpunkt för nästa möte ===
Nästa möte är onsdagen den 22:e juni mellan 20:30 och 21:30.

----
Mötet avslutades 21:36.
