{|
| '''Warning'''
* This is a '''readonly''' and '''text-based''' archive of a deprecated wiki.
* '''Images''' and '''attachments''' have been removed to conserve space.
* '''Links''' may not work and there may be formatting issues.
* A '''compressed''' version with images and the original syntax is in the repo '''Releases'''.
|}

__TOC__

=== Logg Möte 9   2011-03-30 ===

 18:36:55 <HakanS> #startmeeting

 18:36:55 <meetingology> Meeting started Wed Mar 30 18:36:55 2011 UTC.  The chair is HakanS. Information about MeetBot at http://wiki.ubuntu.com/AlanBell.

 18:36:55 <meetingology> Useful Commands: #topic #action #link #idea #voters #vote #chair #action #agreed #help #info #endmeeting.

 18:37:16 <HakanS> #topic Val av mötesordförande

 18:37:16 <meetingology> TOPIC: Val av mötesordförande

 18:37:29 <Christoffer> Jag kan vara.

 18:37:36 <HakanS> Förslag till mötesordförande

 18:37:41 <Christoffer> Jag kan vara.

 18:37:59 <fdsvensson> christoffer +1

 18:37:59 <HakanS> Fler förslag?

 18:38:44 <HakanS> #vote Kan vi välja Christoffer till mötesordförande?

 18:38:44 <meetingology> Please vote on: Kan vi välja Christoffer till mötesordförande?

 18:38:44 <meetingology> Public votes can be registered by saying +1, +0 or -1 in channel, (private votes don't work yet, but when they do it will be by messaging the channel followed by +1/-1/+0 to me)

 18:38:50 <Christoffer> +0

 18:38:50 <HakanS> +1

 18:38:50 <meetingology> +1 received from HakanS

 18:38:52 <frippe_> +1

 18:38:52 <meetingology> +1 received from frippe_

 18:38:53 <Christoffer> 0

 18:38:53 <meetingology> 0 received from Christoffer

 18:38:53 <fdsvensson> +1

 18:38:53 <meetingology> +1 received from fdsvensson

 18:39:25 <HakanS> #endvote

 18:39:25 <meetingology> Voting ended on: Kan vi välja Christoffer till mötesordförande?

 18:39:25 <meetingology> Votes for:3 Votes against:0 Abstentions:1

 18:39:25 <meetingology> Motion carried

 18:39:55 * HakanS räcker över klubban till Christoffer

 18:40:03 <Christoffer> #chair Christoffer

 18:40:42 <Christoffer> HakanS skriv gärna det så kan jag styra mötesbotten

 18:41:04 <HakanS> #chair Christoffer

 18:41:04 <meetingology> Current chairs: Christoffer HakanS

 18:41:08 <Christoffer> Tack

 18:41:26 <Christoffer> #topic Val av protokollförare

 18:41:26 <meetingology> TOPIC: Val av protokollförare

 18:41:30 <Christoffer> Några förslag?

 18:41:48 <HakanS> frippe_

 18:42:04 <frippe_> nej för tusan, jag fattar inte hur det här fungerar

 18:42:07 <fdsvensson> En fråga bara, hur många är med på mötet?

 18:42:33 <Christoffer> Vi är fyra som har anmält deltagande

 18:42:53 <fdsvensson> Då är vi för få igen

 18:43:40 <fdsvensson> Vi får ta det på forumet

 18:43:56 <Christoffer> Kanske ska ha en sådan punkt innan "Godkännande av protokoll..."

 18:44:00 <HakanS> Jag kan föra protokollet.

 18:44:08 <Christoffer> "Kan mötet anses behörigt?"

 18:44:13 <Christoffer> HakanS ok

 18:44:19 <fdsvensson> Nej

 18:44:42 <Christoffer> #vote Kan vi välja HakanS till protokollförare?

 18:44:42 <meetingology> Please vote on: Kan vi välja HakanS till protokollförare?

 18:44:42 <meetingology> Public votes can be registered by saying +1, +0 or -1 in channel, (private votes don't work yet, but when they do it will be by messaging the channel followed by +1/-1/+0 to me)

 18:44:47 <Christoffer> +1

 18:44:47 <meetingology> +1 received from Christoffer

 18:44:49 <fdsvensson> Jag avslutar hej

 18:44:49 <HakanS> +0

 18:44:54 <frippe_> +1

 18:44:54 <meetingology> +1 received from frippe_

 18:45:17 <Christoffer> endast 0 registreras av botten

 18:45:33 <Christoffer> #endvote

 18:45:33 <meetingology> Voting ended on: Kan vi välja HakanS till protokollförare?

 18:45:33 <meetingology> Votes for:2 Votes against:0 Abstentions:0

 18:45:33 <meetingology> Motion carried

 18:46:04 <Christoffer> HakanS och frippe_ onödigt att köra bara vi. Hur tycker ni vi ska gå vidare med dessa irc-möten?

 18:46:15 <Christoffer> Känns ju bara löjligt

 18:46:41 <frippe_> jag är ny på banan så jag har inte koll på historiken

 18:46:55 <Christoffer> ok...drar en snabb resumé

 18:47:44 <Christoffer> I November när Svenska LoCot sökte om officiellt stöd från "centralt" håll så var en punkt vi fick backning på var att vi inte hade IRC-möten eller speciellt stor aktivititet via mailinglistan/sändlistan

 18:48:01 <frippe_> aha, men deltagandet är dåligt?

 18:48:05 <Christoffer> sedan dess har vi försökt ha IRC-möten en eller flera gånger per månad men intresset blir bara lägre och lägre och nu är det lika med noll

 18:48:11 <Christoffer> mmm

 18:48:35 <frippe_> ok, jag förstår

 18:48:38 <Christoffer> i början var vi 10 - 15 om jag kommer ihåg rätt

 18:48:49 <Christoffer> men de första mötena var rätt bökiga och drog ut på tiden

 18:49:29 <Christoffer> och var mest strukturfrågor så det var inte allt för mycket vettigt som kom ut som resultat...det är först nu under februari som det har börjat ge frukt

 18:49:43 <Christoffer> när punkter som "avrapportering från projektgrupperna" har kommit med

 18:49:54 <Christoffer> och all formalia har börjat gå betydligt snabbare

 18:49:54 <frippe_> ok, man kanske kan använda postlistan mer aktivt och sedan IRC för att rösta efter den debatten?

 18:50:19 <Christoffer> mjo, det är ett alternativ.

 18:50:35 <Christoffer> eller använda omröstningssystemet via launchpad

 18:50:41 <HakanS> Det var ju mycket diskussioner angående organisation på dessa möten. Många ville vara med och bestämma, men nu när det handlar om att göra något så är det inte så många som vill vara med-

 18:51:07 <Christoffer> HakanS: Ja, det kanske är sant så kan det vara.

 18:51:18 <frippe_> nej föreningsliv och liknande brukar vara så, många åsikter och lite engagemang

 18:51:52 <HakanS> Jag tycker att vi kör på.

 18:52:15 <Christoffer> Jo, det kan vi göra ...det loggas ju så kan alla som är intresserade läsa efteråt

 18:52:20 <frippe_> ok

 18:52:47 <Christoffer> ...fortsätter med dagordningen

 18:52:53 <Christoffer> HakanS vald till protokollförare

 18:53:08 <Christoffer> #topic Godkännande av föregående protkoll

 18:53:08 <meetingology> TOPIC: Godkännande av föregående protkoll

 18:53:15 <Christoffer> https://wiki.ubuntu.com/SwedishTeam/M%C3%B6te/IRCM%C3%B6te8/protokoll

 18:53:25 <Christoffer> Någon som har några korrigeringar?

 18:53:52 <Christoffer> Jag ser inga fel

 18:54:07 <HakanS> OK för mig.

 18:54:15 <frippe_> jag deltog inte så ingen åsikt från mig

 18:54:28 <Christoffer> #vote Kan vi godkänna föregående protokoll?

 18:54:28 <meetingology> Please vote on: Kan vi godkänna föregående protokoll?

 18:54:28 <meetingology> Public votes can be registered by saying +1, +0 or -1 in channel, (private votes don't work yet, but when they do it will be by messaging the channel followed by +1/-1/+0 to me)

 18:54:30 <Christoffer> +1

 18:54:30 <meetingology> +1 received from Christoffer

 18:54:34 <frippe_> +0

 18:54:43 <Christoffer> ta bort plustecknet framför nollan

 18:54:46 <HakanS> +1

 18:54:46 <meetingology> +1 received from HakanS

 18:54:48 <frippe_> 0

 18:54:48 <meetingology> 0 received from frippe_

 18:54:52 <Christoffer> #endvote

 18:54:52 <meetingology> Voting ended on: Kan vi godkänna föregående protokoll?

 18:54:52 <meetingology> Votes for:2 Votes against:0 Abstentions:1

 18:54:52 <meetingology> Motion carried

 18:55:04 <Christoffer> Föregående protokoll godkänt

 18:55:32 <Christoffer> #topic Avstämning inför val av Team Leader och Team Contact

 18:55:33 <meetingology> TOPIC: Avstämning inför val av Team Leader och Team Contact

 18:55:55 <Christoffer> Vem har lagt till punkten på dagordningen?

 18:56:58 <HakanS> Jag.

 18:57:16 <Christoffer> HakanS har ordet

 18:58:28 <HakanS> Vulfgar drar igång nomineringarna till Team Leader och Team Contact denna vecka.

 18:59:02 <HakanS> Detta kommer att ske i forumet.

 19:00:16 <HakanS> Omröstningen kommer sedan ske i Launchpad.

 19:00:41 <HakanS> och starta i mitten av april.

 19:01:09 <HakanS> Klar-

 19:01:28 <Christoffer> Tack HakanS

 19:01:56 <Christoffer> Har du någon fråga/fundering frippe_?

 19:02:04 <frippe_> nej

 19:02:14 <Christoffer> Då lämnar vi den punkten

 19:02:32 <Christoffer> #topic Planering av release-fester

 19:02:32 <meetingology> TOPIC: Planering av release-fester

 19:02:38 <Christoffer> HakanS är det din punkt också?

 19:02:54 <HakanS> Ja.

 19:03:00 <Christoffer> HakanS har ordet.

 19:03:32 <HakanS> Min förhoppning var ju att det skulle komma lite fler till detta möte.

 19:04:29 <HakanS> Då kunde vi kolla om det förekommer någon planering av fester-

 19:04:46 <Christoffer> ok

 19:05:10 <Christoffer> Gå vidare till nästa punkt?

 19:05:18 <frippe_> ja

 19:05:33 <Christoffer> HakanS?

 19:05:33 <HakanS> Någon som har några planer att arrangera någon releasefest?

 19:05:43 <HakanS> Klar

 19:06:09 <Christoffer> Nej, jag har ingen plan på releasefest tyvärr. Just nu tänkte jag försöka dra igång skärminspelningsprojekt men mer om det på nästa punkt.

 19:07:05 <Christoffer> frippe_ har du funderat på någon releasefest?

 19:07:07 <HakanS> Jag har inget mer att tillägga till denna punkt.

 19:07:12 <Christoffer> ok

 19:07:14 <frippe_> nej

 19:07:16 <Christoffer> ok

 19:07:23 <Christoffer> Då går vi vidare till nästa punkt.

 19:07:42 <Christoffer> #topic Avrapportering från projektgrupperna

 19:07:42 <meetingology> TOPIC: Avrapportering från projektgrupperna

 19:07:47 <Christoffer> Jag kan börja

 19:08:43 <Christoffer> På forumet har en längre diskussion drivits om GPG kryptering och få en nyckel registrerad på Launchpad för i sin tur kunna signera ubuntu uppförandekod

 19:09:04 <Christoffer> jag har spelat in en film under helgen men tyvärr inte klippt ihop den än.

 19:09:30 <Christoffer> detta är första av många kommande filmer är tanken om hur det är att använda ubuntu

 19:10:00 <Christoffer> jag har skapat en projektsida men inte länkat till den från något ställe än men tänkte göra det under kommande helg

 19:10:01 <Christoffer> https://wiki.ubuntu.com/SwedishTeam/Skarminspelningar

 19:10:17 <Christoffer> Jag har även reggat http://www.youtube.com/ubuntuguider

 19:10:25 <Christoffer> där jag har tänkt att ladda upp alla filmer

 19:10:31 <Christoffer> slut

 19:10:53 <HakanS> !

 19:10:58 <Christoffer> HakanS har ordet.

 19:11:19 <HakanS> Mycket bra initiativ.

 19:11:33 <frippe_> !

 19:11:43 <HakanS> klar

 19:11:53 <Christoffer> frippe_

 19:11:55 <Christoffer> har ordet

 19:12:44 <frippe_> Jag har börjat skriva för Ubuntunyheter, just nu är det rätt tyst från officiella Canonical, gissar att de jagar buggar för fullt

 19:13:09 <frippe_> Men varefter jag har tid kommer jag skriva mer och jaga nya nyhetskällor

 19:13:19 <frippe_> klar

 19:13:36 <Christoffer> Tack frippe_

 19:13:41 <HakanS> !

 19:13:45 <Christoffer> HakanS har ordet.

 19:15:46 <HakanS> När det gäller den nya designen av vår webbplats så har det inte hänt så mycket. Jag har blivit lovad ett phpBB-tema från det danska LoCot men inte fått den än. Ska mejla och påminna dem.

 19:16:58 <HakanS> Samma sak med ubuntu-foldern. Ska rycka tag i detta inom en snar framtid.

 19:17:00 <HakanS> Klar

 19:17:32 <Christoffer> HakanS har du länk till danska locot och designen som vi har tänkt använda?

 19:18:22 <frippe_> !

 19:18:31 <Christoffer> frippe_ har ordet

 19:19:09 <HakanS> +

 19:19:28 <frippe_> det är ett problem med portalen, en länk till softwarefreedomday.se fungerar inte och sänker sidladdningen totalt. är det något vi kan hantera?

 19:19:31 <frippe_> klar

 19:19:42 <Christoffer> HakanS har ordet

 19:20:13 <HakanS> Adressen till Ubuntu Danmarks forum: http://ubuntudanmark.dk/forum/

 19:20:28 <Christoffer> Tackar

 19:21:01 <HakanS> Svar på frippes fråga:

 19:21:50 <HakanS> Jag anser att vi tar bort FOSS-länkarna. softwarefreedomday.se är ofta nere-

 19:22:17 <HakanS> Någon som har något emot detta?

 19:22:20 <HakanS> klar

 19:22:41 <Christoffer> Är det bannern som är högst upp eller vad ingår i FOSS-länkarna?

 19:23:51 <HakanS> Ja bannern högst upp på http://ubuntu-se.org/drupal/

 19:24:04 <Christoffer> Nej, inget emot det

 19:24:20 <frippe_> ta bort den om det löser problemet

 19:24:47 <HakanS> Ska be serveradmin fixa detta.

 19:25:13 <Christoffer> Någon som har något mer att tillägga under punkten "Avrapportering från projektgrupperna"?

 19:25:26 <frippe_> nej

 19:25:28 <HakanS> Inte jag.

 19:25:44 <Christoffer> #topic Tidpunkt för nästa möte

 19:25:44 <meetingology> TOPIC: Tidpunkt för nästa möte

 19:25:50 <Christoffer> Förslaget som ligger är:

 19:26:04 <Christoffer> Onsdagen den 20e april 20:30 - 21:30 ...om 3 veckor

 19:26:08 <Christoffer> Några fler förslag?

 19:26:32 <HakanS> 27e april.

 19:26:54 <HakanS> Då är kanske valet klart.

 19:27:00 <Christoffer> Det kvittar för mig...

 19:27:03 <Christoffer> Jo, det är sant

 19:27:15 <Christoffer> frippe_ några invändningar på att det är 27e istället för 20e?

 19:27:24 <frippe_> nej, vilket som fungerar för mig

 19:27:51 <Christoffer> #vote Kan vi välja tidpunkt för nästa IRC-möte till onsdagen den 27e april 20:30 - 21:30?

 19:27:51 <meetingology> Please vote on: Kan vi välja tidpunkt för nästa IRC-möte till onsdagen den 27e april 20:30 - 21:30?

 19:27:51 <meetingology> Public votes can be registered by saying +1, +0 or -1 in channel, (private votes don't work yet, but when they do it will be by messaging the channel followed by +1/-1/+0 to me)

 19:27:58 <frippe_> +1

 19:27:58 <meetingology> +1 received from frippe_

 19:27:59 <Christoffer> +1

 19:27:59 <meetingology> +1 received from Christoffer

 19:27:59 <HakanS> +1

 19:27:59 <meetingology> +1 received from HakanS

 19:28:03 <Christoffer> #endvote

 19:28:03 <meetingology> Voting ended on: Kan vi välja tidpunkt för nästa IRC-möte till onsdagen den 27e april 20:30 - 21:30?

 19:28:03 <meetingology> Votes for:3 Votes against:0 Abstentions:0

 19:28:03 <meetingology> Motion carried

 19:28:15 <Christoffer> Jag förklarar härmed mötet avslutat.

 19:28:19 <Christoffer> #endmeeting
