{|
| '''Warning'''
* This is a '''readonly''' and '''text-based''' archive of a deprecated wiki.
* '''Images''' and '''attachments''' have been removed to conserve space.
* '''Links''' may not work and there may be formatting issues.
* A '''compressed''' version with images and the original syntax is in the repo '''Releases'''.
|}

__TOC__

== Protokoll IRC-Möte onsdagen den 27:e april ==
==== Närvarande ====
* HakanS
* fdsvensson
* Christoffer
* PontusOhman
* vulfgar
* gusnan

HakanS öppnade mötet 20:31.
----
=== 1. Val mötesordförande ===
HakanS valdes till mötesordförande

=== 2. Val av protokollförare ===
PontusOhman valdes till protokollförare

=== 3. Godkännande av protokoll från senaste mötet ===
https://wiki.ubuntu.com/SwedishTeam/M%C3%B6te/IRCM%C3%B6te9/protokoll

Protokollet godkändes.

=== 4. Presentation av Team Leader och Team Contact ===
PontusOhman valdes åter till Team Contact.
Det vart jämt i valet för Team Leader. Vilket ledde till omval som slutar den 4 maj.

=== 5. Diskussion och beslut om LoCots organisation ===
Vi beslutade att en grupp skulle grundas för att diskutera detta. Omröstning sker på nästa möte.

=== 6. Avrapportering från projektgrupperna ===
Hittade inget i loggen om detta.

=== 7. Tidpunkt för nästa möte ===
Nästa möte är xxxxxxxx den xx:e xxxxx mellan 20:30 och 21:30.

----
Mötet avslutades 22:11.
