{|
  | '''Warning'''
  * This is a '''readonly''' and '''text-based''' archive of a deprecated wiki.
  * '''Images''' and '''attachments''' have been removed to conserve space.
  * '''Links''' may not work and there may be formatting issues.
  * A '''compressed''' version with images and the original syntax is in the repo '''Releases'''.
|}

__TOC__

== Protokoll IRC-möte 30 ==
Den 27 januari 2014 klockan 20.00 – 21.20

Deltagare: fr33r1d3, Rune-K, morpa, GunnarHj, Osprey, antec, HakanS, !No1Viking (adjungerad), Hund

IRC-logg: http://irclogs.ubuntu.com/2014/01/27/%23ubuntu-se-mote.html

=== 1. Ordförande och sekreterare ===
Till mötesordförande valdes fr33r1d3 och till sekreterare valdes !GunnarHj.

=== 2. Föregående mötes protokoll ===
Ingen hade något att invända mot <nowiki>[[SwedishTeam-Möte-IRCMöte29-Protokoll|protokollet från förra mötet]]</nowiki>.

=== 3. Forumavdelningen Café ===
Försöket, som beslutades på förra mötet, att låta även icke inloggade komma åt café-avdelningen, ansågs ha utfallit väl. Mötet beslutade att café-avdelningen skall förbli öppen, och att även nyhetskategorin skall öppnas.

=== 4. Ubuntu i skolor ===
Mötet fortsatte den diskussion, om att marknadsföra Ubuntu mot svenska skolmyndigheter och politiker, som påbörjades förra mötet. !GunnarHj pekade på att <nowiki>[[SwedishTeam-Marknadsforing-SkolProjekt|Edubuntu]]</nowiki> kan vara användbart för ändamålet, och Osprey informerade om att han tidigare gjort en grundlig undersökning om hur Linux används i kommunerna.<<BR>>
Annat som nämndes var besluten i Göteborgs och Östersunds kommuner att använda öppen källkod, och att <nowiki>[[http://www.skolelinux.org/|Skolelinux / Debian Edu]]</nowiki> är ett alternativ till Edubuntu som kan vara intressant att titta närmare på.<<BR>>
Osprey och !GunnarHj tar kontakt med varandra för att spåna vidare.

=== 5. Projektgrupper - avstämmning ===
'''Översättningsgruppen''' <nowiki>[[http://ubuntu-se.org/phpBB3/viewtopic.php?f=34&t=58471|träffades den 30 december]]</nowiki> för att lägga fast rutiner för översättningen av 14.04, och arbetet har kommit igång bra. morpa har uppdaterat <nowiki>[[SwedishTranslation|översättningsgruppens wiki-sida]]</nowiki>.<<BR>>
!No1Viking har kallat till <nowiki>[[http://ubuntu-se.org/phpBB3/viewtopic.php?f=34&t=58612|möte den 2 februari]]</nowiki> för att följa upp och styra upp arbetet ytterligare. fr33r1d3 skall vidarebefordra kallelsen via sändlistan.

'''Marknadsföring:''' fr33r1d3 har mejlat personen, som är ansvarig för Linux-delen i <nowiki>[[http://www.datormagazin.se/|Datormagazin]]</nowiki>, om ett eventuellt samarbete. Inget svar ännu.<<BR>>
Andra sätt att nå ut diskuterades. morpa berättade att <nowiki>[[http://www.ulug.se/|Uppsala Linux User Group (ULUG)]]</nowiki> skrev två insändare i Upsala Nya Tidning, vilket resulterade i en fika-träff med (s) och en inbjudan att diskutera <nowiki>[[http://sv.wikipedia.org/wiki/FOSS|FOSS]]</nowiki> med dem efter valet.

'''Webbplats:''' Hund har tillfrågat en duktig webbutvecklare, som han samarbetat med, om att hjälpa till med en uppfräschning.

=== 6. Den ständiga kritiken ===
(Alltför) många inlägg i forumet innehåller kritik av regelverk och moderering, vilket påverkar stämningen negativt. Mötet beslutade uppdra åt Osprey att skapa en särskild underkategori i café-avdelningen för att diskutera en översyn av regelverk och moderering. Preliminär tidsram är en månad.<<BR>>
Kategorin skall modereras av fr33r1d3 och Rune-K, vilka inte fungerar som moderatorer för resten av forumet.

=== 7. Övriga frågor ===
fr33r1d3 tog upp idén om ett månadsbrev till sändlistan om vad som händer inom Linux/Ubuntu/Öppen källkod, och åtog sig att fundera vidare på hur det skulle kunna organiseras.

Nästa möte äger rum om ca en månad.
