{|
| '''Warning'''
* This is a '''readonly''' and '''text-based''' archive of a deprecated wiki.
* '''Images''' and '''attachments''' have been removed to conserve space.
* '''Links''' may not work and there may be formatting issues.
* A '''compressed''' version with images and the original syntax is in the repo '''Releases'''.
|}

__TOC__

== Protokoll IRC-Möte onsdagen den 2:a mars ==
==== Närvarande ====
* Christoffer
* peetra
* fdsvensson
* HakanS
* vulfgar

HakanS öppnade mötet 20:31.
----
=== 1. Val mötesordförande ===
Christoffer valdes till mötesordförande

=== 2. Val av protokollförare ===
HakanS valdes till protokollförare

=== 3. Godkännande av protokoll från senaste mötet ===
https://wiki.ubuntu.com/SwedishTeam/M%C3%B6te/IRCM%C3%B6te6/protokoll

Protokollet godkändes.

=== 4. Formerna för val av Team Leader och Team Contact ===
Det beslutades att nominering till Team Leader och Team Contact våren 2011 samt diskussion inför valet ska ske i forumsdelen "LoCo Sverige" på forumet http://www.ubuntu-se.org/phpBB3/

Det beslutades att omrösningen till Team Leader och Team Contact våren 2011 ska ske genom stängd omröstning i Launchpad (https://launchpad.net/~ubuntu-se).
HakanS ska lägga upp en testomröstning i Launchpad. Om det skulle gå på tok vid testomröstning så kallar HakanS till ett extra insatt möte för att revidera ovanstående beslut.

=== 5. Avrapportering från projektgrupperna ===
Peetra rapporterade att hon jobbar med MODifikationen "Topic Solved", men att det återstår en del jobb. Det har strulat lite med servern-tillgången men allt verkar ordna sig.

HakanS rapporterade att projektet med att ta fram flygblad så är vi på gång.
Samma sak med projektet Webbplatsens design. HakanS har varit i kontakt med det danska locot och blivit lovad de phpbb-tema-filer som de tagit fram.

=== 4. Tidpunkt för nästa möte ===
Nästa möte är onsdagen den 23:e mars mellan 20:30 och 21:30.

----
Mötet avslutades 22:06.
