{|
  | '''Warning'''
  * This is a '''readonly''' and '''text-based''' archive of a deprecated wiki.
  * '''Images''' and '''attachments''' have been removed to conserve space.
  * '''Links''' may not work and there may be formatting issues.
  * A '''compressed''' version with images and the original syntax is in the repo '''Releases'''.
|}

__TOC__

== Protokoll IRC-möte tisdagen den 18 september 2012 ==

'''Närvarande'''

Altrium-223

AndréK

Colabean

gusnan

HakanS

Spookan

HakanS öppnade mötet 20:00.

=== 1. Val av mötesordförande. ===
HakanS valdes till mötets ordförande.

=== 2. Val av protokollförare. ===
gusnan valdes till protokollförare.

=== 3. Godkännande av protokoll från föregående möte. ===

https://wiki.ubuntu.com/SwedishTeam/M%C3%B6te/IRCM%C3%B6te20/protokoll

Protokollet godkändes.

=== 4. Idéer om hur vi får fler att engagera sig i LoCot. ===

Olika idéer presenterades - madbear nämnde att IRC-kanalen borde tas om hand om - christoffer kom med förslaget angående fler träffar IRL - I övrigt nämndes översättningar, "Kom-igång"-häften för nybörjare och att bättre dokumentera om vad som pågår på hemsidan.

=== 5. Avrapportering från projektgrupperna. ===

Videoguide-projektet rapporterade att dom kommer börja med återkommande videomöten - kanske varje eller varannan vecka.
HakanS nämnde att han har börjat se på en omdesign av hemsidan.

=== 7. Planering av jobb inför nästa möte ===

Videoguider projektet är tillbaks efter sommar-uppehållet och försöker komma in i fas.

Sammanställning av vilka projekt som verkligen är aktiva inom ubuntu-se och presentation av dessa på hemsidan.

=== 8. Tidpunkt för nästa möte ===
Tisdag den 16e Oktober 20:00

Mötet avslutades 21:12.
