{|
| '''Warning'''
* This is a '''readonly''' and '''text-based''' archive of a deprecated wiki.
* '''Images''' and '''attachments''' have been removed to conserve space.
* '''Links''' may not work and there may be formatting issues.
* A '''compressed''' version with images and the original syntax is in the repo '''Releases'''.
|}

__TOC__

=== Logg Möte 14   2011-09-14 ===

 18:36:20 <HakanS> #startmeeting

 18:36:20 <meetingology> Meeting started Wed Sep 14 18:36:20 2011 UTC.  The chair is HakanS. Information about MeetBot at http://wiki.ubuntu.com/AlanBell/mootbot.

 18:36:20 <meetingology> 

 18:36:20 <meetingology> Available commands: #accept #accepted #action #agree #agreed #chair #commands #endmeeting #endvote #halp #help #idea #info #link #lurk #meetingname #meetingtopic #nick #progress #rejected #replay #restrictlogs #save #startmeeting #subtopic #topic #unchair #undo #unlurk #vote #voters #votesrequired

 18:36:36 <HakanS> Hej och välkomna till loco-möte nummer 14

 18:36:42 <HakanS> #topic Vilka är här för att närvara vid mötet?

 18:36:49 <HakanS> HakanS

 18:36:54 <itmannen> Itmannen närvarande

 18:37:32 <HakanS> #topic Punkt 1. Val av mötesordförande.

 18:37:42 <HakanS> Kom med förslag

 18:37:49 <itmannen> Sittande

 18:37:56 <HakanS> #vote Kan vi välja HakanS till mötesordförande?

 18:37:56 <meetingology> Please vote on: Kan vi välja HakanS till mötesordförande?

 18:37:56 <meetingology> Public votes can be registered by saying +1, +0 or -1 in channel, (private votes don't work yet, but when they do it will be by messaging the channel followed by +1/-1/+0 to me)

 18:38:00 <HakanS> +1

 18:38:00 <meetingology> +1 received from HakanS

 18:38:08 <itmannen> +1

 18:38:08 <meetingology> +1 received from itmannen

 18:38:31 <HakanS> #endvote

 18:38:31 <meetingology> Voting ended on: Kan vi välja HakanS till mötesordförande?

 18:38:31 <meetingology> Votes for:2 Votes against:0 Abstentions:0

 18:38:31 <meetingology> Motion carried

 18:38:42 <HakanS> #topic Punkt 2. Val av protokollförare.

 18:38:56 <HakanS> Kom med förslag

 18:39:01 <HakanS> itmannen

 18:39:05 <itmannen> larsemil

 18:39:33 <itmannen> nog med förslag

 18:40:09 <HakanS> #vote Kan vi välja itmannen till protokollförare?

 18:40:09 <meetingology> Please vote on: Kan vi välja itmannen till protokollförare?

 18:40:09 <meetingology> Public votes can be registered by saying +1, +0 or -1 in channel, (private votes don't work yet, but when they do it will be by messaging the channel followed by +1/-1/+0 to me)

 18:40:13 <HakanS> +1

 18:40:13 <meetingology> +1 received from HakanS

 18:40:16 <itmannen> +1

 18:40:16 <meetingology> +1 received from itmannen

 18:40:23 <HakanS> #endvote

 18:40:23 <meetingology> Voting ended on: Kan vi välja itmannen till protokollförare?

 18:40:23 <meetingology> Votes for:2 Votes against:0 Abstentions:0

 18:40:23 <meetingology> Motion carried

 18:40:47 <HakanS> #topic Punkt 3. Godkännande av protokoll från senaste mötet

 18:41:07 <HakanS> Protokollet finns på https://wiki.ubuntu.com/SwedishTeam/M%C3%B6te/IRCM%C3%B6te13/protokoll

 18:41:42 <itmannen> +1

 18:42:19 <[swe]jeppe> +1

 18:42:24 <HakanS> #vote Kan vi godkänna protokollet?

 18:42:24 <meetingology> Please vote on: Kan vi godkänna protokollet?

 18:42:24 <meetingology> Public votes can be registered by saying +1, +0 or -1 in channel, (private votes don't work yet, but when they do it will be by messaging the channel followed by +1/-1/+0 to me)

 18:42:27 <HakanS> +1

 18:42:27 <meetingology> +1 received from HakanS

 18:42:29 <itmannen> +1

 18:42:29 <meetingology> +1 received from itmannen

 18:42:52 <HakanS> #endvote

 18:42:52 <meetingology> Voting ended on: Kan vi godkänna protokollet?

 18:42:52 <meetingology> Votes for:2 Votes against:0 Abstentions:0

 18:42:52 <meetingology> Motion carried

 18:43:44 <HakanS> #topic Punkt 4. Hur gör vi nu när Pontus avsäger sig posten som Team Contact?

 18:44:16 <HakanS> Pontus har meddelat att han avgår som Team Contact så snart som möjligt.

 18:44:24 <itmannen> !

 18:45:06 <HakanS> itmannen: Var så god.

 18:46:21 <itmannen> Jag har läste en del på vår sida om detta. Men har inte förstått alla  kanske. Tydligen är det konlift med atta vara Teamöedare och Team contakt

 18:47:15 <HakanS> itmannen: Klar?

 18:47:21 <itmannen> Tack

 18:48:39 <HakanS> Nej det är egentligen ingen konflikt. Det brittiska locot har en person som är både team leader och team contact.

 18:48:51 <itmannen> !

 18:50:14 <HakanS> itmannen: Var så god.

 18:51:06 <itmannen> Ok. Det låter bara det. För min personliga del så ser jag inget hinder. Men det var några eller någon so skrev att det var olämpligt

 18:51:23 <itmannen> Tack

 18:52:38 <HakanS> Det var Pontus som ansåg att det var olämpligt.

 18:52:58 <HakanS> Sedan är det på det sättet att jag har skött kontaktpersonen uppgifter sedan årsskiftet.

 18:53:46 <itmannen> !

 18:53:54 <HakanS> Detta eftersom inte Pontus gjort det.

 18:54:07 <HakanS> itmannen: Var så god.

 18:55:01 <itmannen> Det låter inte helt ok för mig. Men vilka tänkbara kandidater finns det om inte du vill ?

 18:55:06 <itmannen> Tack

 18:55:55 <HakanS> Vet ej. Det är ingen som anmält sitt intresse..

 18:56:08 <itmannen> !

 18:56:24 <HakanS> itmannen: Var så god.

 18:57:20 <[swe]jeppe> !

 18:57:21 <itmannen> Men hur i fridens dagar sk det då kunna utses någon. Och med tanke på intresset här som är nästan löjligt dåligt verkar det inte hoppfullt

 18:57:27 <itmannen> Tack

 18:57:53 <HakanS> [swe]jeppe: Var så god.

 18:58:07 <HakanS> !

 18:58:15 <[swe]jeppe> Vad har den personen för uppgift?

 18:58:27 <[swe]jeppe> tack

 19:00:43 <HakanS> Det ska väljas ny Team Contact om ca: 1 månad för tillträde 1 november. Fram till dess kan jag fortsätta sköta uppgifterna.

 19:01:05 <HakanS> Uppgifterna finns beskrivna här: http://www.ubuntu-se.org/drupal/Kontaktperson

 19:02:18 <itmannen> !

 19:02:22 <HakanS> De viktigaste uppgifterna är att se till att informationen flödar: 1. från LoCo-teamet till resten av Ubuntu-världen (Team rapportering)

 19:02:40 <HakanS> 2. från resten av Ubuntu-världen till LoCo-teamet

 19:03:26 <HakanS> Klar.

 19:03:31 <HakanS> itmannen: Var så god.

 19:03:50 <[swe]jeppe> låter kul

 19:04:13 <itmannen> Sidan med informationen ligger nere för närvarande. men det är ett tag kvar. tack för ordet

 19:05:03 <HakanS> Vilken sida ligger nere?

 19:05:36 <itmannen> HakanS,  Sidan om kontaktuppgifter

 19:06:03 <HakanS> Skulle någon av er kunna tänka er att ställa upp?

 19:06:20 <HakanS> itmannen: Nej, sidan ligger inte nere.

 19:06:48 <itmannen> HakanS,  Ok. Då är det bara här hos mi.

 19:07:30 <HakanS> itmannen: Prova denna då: https://wiki.ubuntu.com/LoCoTeamContact

 19:07:35 <itmannen> [swe tyckte det verkade roligt. Så ta han

 19:08:15 <itmannen> HakanS,  Den gick bättre. tack

 19:09:30 <[swe]jeppe> :-) är väldigt ny i linux världen men väldigt intresserad av ubuntu osv.

 19:10:25 <itmannen> [swe]jeppe,  Finns bara intresset så är det mesta vunnet

 19:10:36 <HakanS> Kul med nya krafter inom gemenskapen.

 19:13:02 <itmannen> Så vad säger du swe ?

 19:13:08 <[swe]jeppe> intresse finns men osäkerheten på att inte klara sin uppgift e stor :-)

 19:13:19 <HakanS> Kan vi göra så att jag tar över som kontaktpersonens fram tills den nya tar vid 1 november?

 19:13:32 <itmannen> +1

 19:13:49 <HakanS> Samt tar hjälp av den/de som är intresserade av att hjälpa till.

 19:13:58 <itmannen> +1

 19:13:59 <[swe]jeppe> +1

 19:15:30 <HakanS> OK. Jag meddelar Pontus att han kan avgå.

 19:15:36 <itmannen> +1

 19:16:19 <HakanS> #topic Punkt 5. Presentation av ledningsgruppen.

 19:16:21 <[swe]jeppe> du får gärna kontakta mig och så kan vi gå igenom detta

 19:16:51 <[swe]jeppe> *jesper e tyst nu

 19:17:26 <itmannen> :)

 19:17:41 <HakanS> Jag har inget att rapportera. Ledningsgruppen är inte riktigt klar än.

 19:18:08 <HakanS> #topic Punkt 6. Avrapportering från projektgrupperna.

 19:18:30 <HakanS> Samma här. Inget att rapportera.

 19:19:02 <HakanS> #topic Punkt 7. Planering av månadens jobb.

 19:20:19 <itmannen> !

 19:20:22 <HakanS> Vi hehöver ha tag på någon som kan hålla i valet av ny Team Leader samt Team Contact.

 19:22:00 <HakanS> Nomineringarna till dessa poster behöver dras igång om 2 veckor.

 19:22:15 <HakanS> itmannen: Var så god.

 19:23:32 <itmannen> Tänkte på en sak. är det inte lite sent att börja planeringen av månadadens jobb nära halva innevarade månad är avverkad ?

 19:23:38 <itmannen> Tack

 19:25:09 <HakanS> "Månadens jobb" är väl inte riktigt rätt formulering.

 19:25:46 <HakanS> "jobb att utföra fram till nästa möte" borde det heta.

 19:25:55 <HakanS> klar.

 19:26:09 <itmannen> HakanS,  Ok då fattar jag

 19:27:29 <itmannen> tack för ordet

 19:28:36 <HakanS> Var så god.

 19:31:14 <HakanS> Så "jobb att utföra fram till nästa möte" blir: Att få någon att hålla i valet dra igång nomineringarna till Team Leader samt Team Contact.

 19:31:18 <HakanS> OK?

 19:31:31 <itmannen> :) Helt ok

 19:31:57 <itmannen> !

 19:32:24 <HakanS> itmannen: Ordet är ditt.

 19:33:29 <itmannen> Är detta forum det enda sättet att luska fram en eller flera kandidater ? För antalet närvarande är pinsamt litet

 19:34:09 <itmannen> Tack

 19:34:46 <HakanS> Nej. Jag kommer att ta upp det på sändlistan samt i forumet.

 19:35:00 <itmannen> Ok. Bra

 19:35:10 <HakanS> #topic Punkt 8. Tidpunkt för nästa möte.

 19:35:53 <HakanS> Jag hade föreslagit 5/10. Men skulle hellre vilja ha det den 12/10

 19:37:00 <HakanS> #vote Kan vi ha nästa möte den 12/10?

 19:37:00 <meetingology> Please vote on: Kan vi ha nästa möte den 12/10?

 19:37:00 <meetingology> Public votes can be registered by saying +1, +0 or -1 in channel, (private votes don't work yet, but when they do it will be by messaging the channel followed by +1/-1/+0 to me)

 19:37:05 <HakanS> +1

 19:37:05 <meetingology> +1 received from HakanS

 19:37:05 <itmannen> +1

 19:37:05 <meetingology> +1 received from itmannen

 19:37:21 <[swe]jeppe> +1

 19:37:21 <meetingology> +1 received from [swe]jeppe

 19:37:56 <HakanS> Då tackar jag för visat intresse.

 19:37:59 <itmannen> !

 19:38:05 <HakanS> itmannen: Ordet är ditt.

 19:38:17 <itmannen> Jag har en övrig fråga

 19:38:22 <HakanS> #endvote

 19:38:22 <meetingology> Voting ended on: Kan vi ha nästa möte den 12/10?

 19:38:22 <meetingology> Votes for:3 Votes against:0 Abstentions:0

 19:38:22 <meetingology> Motion carried

 19:38:36 <HakanS> itmannen: Kör på.

 19:39:28 <itmannen> Ok. Tack. Jag funderar på hur vi ska kunna öka intresset bland medlemmarna att deltaga i dessa möten ?

 19:39:32 <itmannen> Tack

 19:40:35 <[swe]jeppe> hmm, komplicerad fråga faktiskt

 19:41:27 <itmannen> [swe]jeppe,  ja vi har inget fika att bjuda på :)

 19:41:54 <[swe]jeppe> precis, gratis e bäst

 19:42:13 <gusnan> !

 19:42:26 <HakanS> Kanske värt ett eget möte, och/eller diskussion på forumet.

 19:42:38 <itmannen> +1

 19:42:41 <HakanS> gusnan: Ordet är ditt.

 19:42:42 <[swe]jeppe> men hur ofta propageras det i #ubuntu-se

 19:42:59 <gusnan> Det kan ju vara en poäng att ha någon form av sammankoppling med ubuntu-se, det här borde väl ha förannonserats där...?

 19:42:59 <[swe]jeppe> +1 forum

 19:43:34 <gusnan> (jag menar IRC-kanalen).

 19:44:08 <itmannen> gusnan,  Mötet ligger ute på vår org-sida

 19:44:40 <HakanS> gusnan: Tyvärr missades detta för just detta möte. Tidigare möten har förannonserats i #ubuntu-se

 19:45:27 <itmannen> HakanS,  jag la ut info om detta möte i #ubuntu-se

 19:45:50 <HakanS> Jag måste tyvärr sluta nu.

 19:46:10 <itmannen> Ok. Tack för ikväll

 19:46:12 <[swe]jeppe> uppna en tråd forum om detta

 19:46:17 <[swe]jeppe> tack alla

 19:46:21 <gusnan> tackar

 19:46:21 <[swe]jeppe> *öppna

 19:46:21 <HakanS> Jag tackar för visat intresse.

 19:47:03 <HakanS> Ja, ska starta en tråd.

 19:47:12 <HakanS> #endmeeting
