{|
  | '''Warning'''
  * This is a '''readonly''' and '''text-based''' archive of a deprecated wiki.
  * '''Images''' and '''attachments''' have been removed to conserve space.
  * '''Links''' may not work and there may be formatting issues.
  * A '''compressed''' version with images and the original syntax is in the repo '''Releases'''.
|}

__TOC__

== Protokoll IRC-möte onsdagen den 14 december 2011 ==

'''Närvarande'''

christoffer

Zambezi

realubot

vainoharhainen

itmannen

amelia

einand

swecarp

kes0

HakanS

CasperN

Markslap

Myrtti

mewmin

Christoffer öppnade mötet 20:30.

=== 1. Val av mötesordförande. ===
Christoffer valdes till mötets ordförande.

=== 2. Val av protokollförare. ===
HakanS valdes till protokollförare.

=== 3. Godkännande av protokoll från föregående möte. ===

https://wiki.ubuntu.com/SwedishTeam/M%C3%B6te/IRCM%C3%B6te17/protokoll

Protokollet godkändes.

=== 4. Diskussion om framtiden för #ubuntu-se-offtopic ===
En diskussion startade där den ena sidan ville att kanalen inte skulle ha någon styrning eller reglering. Den andra sidan framförde att alla kanaler inom #ubuntu-namnrymden måste följa CoC.
Efter en längre debatt beslutades det att stänga ner #ubuntu-se-offtopic eftersom off-topic-diskussioner som följer CoC ändå tillåts i #ubuntu-se.

Mötet avslutades 23:06.
