{|
| '''Warning'''
* This is a '''readonly''' and '''text-based''' archive of a deprecated wiki.
* '''Images''' and '''attachments''' have been removed to conserve space.
* '''Links''' may not work.
* A '''full compressed version''' of the wiki is available on archive.org
|}

__TOC__

== Protokoll IRC-Möte onsdagen den 30:e mars ==
==== Närvarande ====
* Christoffer
* fdsvensson
* frippe_
* HakanS

HakanS öppnade mötet 20:36.
----
=== 1. Val mötesordförande ===
Christoffer valdes till mötesordförande

=== 2. Val av protokollförare ===
HakanS valdes till protokollförare

=== 3. Godkännande av protokoll från senaste mötet ===
https://wiki.ubuntu.com/SwedishTeam/M%C3%B6te/IRCM%C3%B6te8/protokoll

Protokollet godkändes.

=== 4. Avstämning inför val av Team Leader och Team Contact ===
Håkan rapporterade att Vulfgar drar igång nomineringarna till Team Leader och Team Contact denna vecka (v13). Detta kommer att ske i forumet.
Omröstningen kommer sedan ske i Launchpad, och startar i mitten av april. 

=== 5. Planering av release-fester ===
Inga av de närvarande hade planer på att anordna releasefest.

=== 6 Avrapportering från projektgrupperna ===
Christoffer rapporterad att han startat ett projekt om skärminspelningar (https://wiki.ubuntu.com/SwedishTeam/Skarminspelningar). Han har börjat med att spela in en film om hur man signerar ubuntu uppförandekod.

frippe_ rapporterade att han börjat skriva för Ubuntunyheter. just nu är det rätt tyst från Canonical. Varefter han har tid kommer han skriva mer och jaga nya nyhetskällor.

HakanS rapporterade att det inte hänt så mycket inom projektet om Webbplatsens design. HakanS ska mejla det danska locot angående de utlovade phpbb-tema-filerna.
Även projektet med att ta fram flygblad har legat still ett tag.

=== 4. Tidpunkt för nästa möte ===
Nästa möte är onsdagen den 27:e april mellan 20:30 och 21:30.

----
Mötet avslutades 21:28.
