{|
| '''Warning'''
* This is a '''readonly''' and '''text-based''' archive of a deprecated wiki.
* '''Images''' and '''attachments''' have been removed to conserve space.
* '''Links''' may not work.
* A '''full compressed version''' of the wiki is available on archive.org
|}

__TOC__

=== Logg Möte8 2011-03-02 ===

 19:31:43 <HakanS> #startmeeting

 19:31:43 <meetingology> Meeting started Wed Mar  2 19:31:43 2011 UTC.  The chair is HakanS. Information about MeetBot at http://wiki.ubuntu.com/AlanBell.

 19:31:43 <meetingology> Useful Commands: #topic #action #link #idea #voters #vote #chair #action #agreed #help #info #endmeeting.

 19:32:03 <HakanS> Hej och välkomna till loco-mötet

 19:32:23 <HakanS> Innan vi drar igång mötet ber jag alla som ännu inte gjort det, att läsa mötesreglerna.

 19:32:38 <HakanS> https://wiki.ubuntu.com/SwedishTeam/M%C3%B6te/Riktlinjer

 19:32:53 <HakanS> Vilka är här för att närvara vid mötet? Ange gärna ert launchpad-id.

 19:32:56 <Christoffer> christoffer-holmstedt

 19:33:04 <HakanS> HakanS

 19:33:09 <fdsvensson> fdsvensson

 19:33:10 <vulfgar> vulfgar

 19:33:14 <peetra> peetra

 19:35:02 <HakanS> leonovo: Ska du vara med på mötet?

 19:35:31 <HakanS> #topic Punkt 1. Val av mötesordförande.

 19:35:31 <meetingology> TOPIC: Punkt 1. Val av mötesordförande.

 19:35:56 <HakanS> Var vänliga att lämna förslag.

 19:36:02 <Christoffer> peetra

 19:36:05 <peetra> Du Håkan

 19:36:05 <leonovo> Nej, jag är åhörare

 19:36:23 <fdsvensson> Christoffer

 19:36:50 <HakanS> Vi har fått tre förslag.

 19:36:57 <HakanS> Nog med förslag?

 19:37:01 <peetra> Tack, men jag är ogärna ordförande

 19:38:34 <HakanS> Rösta genom att skriva Christoffer eller HakanS.

 19:38:42 <HakanS> Christoffer

 19:38:44 <Christoffer> +0

 19:38:54 <fdsvensson> Christoffer

 19:39:05 <peetra> HakanS

 19:39:47 <vulfgar> 0

 19:40:24 <HakanS> Christoffer är vald till mötesordförande.

 19:40:31 <Christoffer> Tackar

 19:40:46 <Christoffer> #topic Punkt 2. Val av protokollförare

 19:40:57 <peetra> HakanS

 19:41:00 <vulfgar> peetra

 19:41:06 <HakanS> #chair Cristoffer

 19:41:06 <meetingology> Warning: Nick not in channel: Cristoffer

 19:41:06 <meetingology> Current chairs: Cristoffer HakanS

 19:41:26 <HakanS> #chair Christoffer

 19:41:26 <meetingology> Current chairs: Christoffer Cristoffer HakanS

 19:41:30 <Christoffer> #topic Punkt 2. Val av protokollförare

 19:41:30 <meetingology> TOPIC: Punkt 2. Val av protokollförare

 19:41:38 <peetra> HakanS

 19:41:39 <Christoffer> 2 förslag några fler?

 19:42:01 <Christoffer> Nog med förslag,

 19:42:15 <Christoffer> Rösta genom att skriva HakanS eller peetra

 19:42:18 <fdsvensson> HakanS

 19:42:23 <vulfgar> peetra

 19:42:24 <peetra> 0

 19:42:33 <peetra> vänta nu, sorry

 19:42:36 <peetra> HakanS

 19:42:54 <HakanS> +0

 19:43:13 <Christoffer> #agreed HakanS vald till protokollförare

 19:43:41 <Christoffer> Verkar inte fungera som jag förväntade mig men vi går vidare

 19:44:15 <Christoffer> #topic Punkt 3. Godkännande av protokoll från senaste mötet https://wiki.ubuntu.com/SwedishTeam/M%C3%B6te/IRCM%C3%B6te6/protokoll

 19:44:15 <meetingology> TOPIC: Punkt 3. Godkännande av protokoll från senaste mötet https://wiki.ubuntu.com/SwedishTeam/M%C3%B6te/IRCM%C3%B6te6/protokoll

 19:44:25 <Christoffer> Några synpunkter?

 19:44:57 <peetra> Internal Server Error

 19:45:33 <Christoffer> Obsvera att senaste mötet blev inställt på grund av för få deltagare så detta är protokollet från 2a februari

 19:45:45 <Christoffer> peetra försök igen...har fått det några gånger jag med.

 19:45:47 <HakanS> Inga synpunkter på protokollet

 19:46:21 <peetra> Protokollet stämmer med det jag kommer ihåg.

 19:46:32 <Christoffer> vulfgar något att invända?

 19:46:33 <fdsvensson> Jag anser att vi röstade fram Peetra

 19:46:58 <vulfgar> nej

 19:46:59 <fdsvensson> till serveradmin

 19:47:18 <fdsvensson> +!

 19:47:34 <Christoffer> fdsvensson har ordet

 19:47:45 <Christoffer> varsågod

 19:48:10 <fdsvensson> När vi röstade om Peetra skulle få tillgång till

 19:48:34 <fdsvensson> servern så ändrade Håkan på

 19:49:05 <fdsvensson> frågan, vi röstade för att hon skulle det

 19:49:15 <fdsvensson> Klar

 19:49:19 <Christoffer> !

 19:49:31 * Christoffer talar

 19:49:52 <Christoffer> Röstningen handlade om "21:09:59 <meetingology`> Voting ended on: Kan Peetra be att få bli serveradmin? "

 19:50:23 <Christoffer> medan peetra tolkade det som att vi gav hennes stöd. Skall jag ändra protokollet och gå strikt efter frågan som röstades om?

 19:50:25 <Christoffer> klar

 19:50:36 <fdsvensson> +

 19:50:41 <Christoffer> fdsvensson har ordet

 19:51:17 <fdsvensson> Det är den frågan jag menade, vi kom överens om att

 19:51:41 <fdsvensson> rösta för att hon skulle få bli det

 19:52:32 <fdsvensson> sedan ändrade Håkan det till att vi skulle ge henne en klapp på ryggen Klar

 19:52:58 <peetra> I slutet av protokollet står att jag har stöd av mötet och det var vad jag ville ha, så jag är nöjd med protokollet.

 19:52:58 <Christoffer> Någon annan som har något de vill säga?

 19:53:03 <peetra> srry

 19:53:06 <peetra> å klar.

 19:53:10 * peetra rodnar

 19:53:59 <Christoffer> fdsvensson, peetra är nöjd med protokollet som det är. Vill du lämna förslag på förändring eller kan du tänka dig att godkänna nuvarande protokoll?

 19:54:30 <fdsvensson> Det var svårt

 19:55:02 <fdsvensson> Ska man följa spelreglerna så borde det ändras

 19:55:33 <fdsvensson> Okej för den här gången Klar

 19:56:15 <Christoffer> #vote Kan vi godkänna protokollet från IRC möte 6 och lägga protokollet till handlingarna?

 19:56:15 <meetingology> Please vote on: Kan vi godkänna protokollet från IRC möte 6 och lägga protokollet till handlingarna?

 19:56:15 <meetingology> Public votes can be registered by saying +1, +0 or -1 in channel, (private votes don't work yet, but when they do it will be by messaging the channel followed by +1/-1/+0 to me)

 19:56:21 <Christoffer> +1

 19:56:21 <meetingology> +1 received from Christoffer

 19:56:24 <HakanS> +1

 19:56:24 <meetingology> +1 received from HakanS

 19:56:27 <fdsvensson> +

 19:56:34 <peetra> +1

 19:56:34 <meetingology> +1 received from peetra

 19:56:34 <vulfgar> +1

 19:56:34 <meetingology> +1 received from vulfgar

 19:56:36 <fdsvensson> +0

 19:57:05 <Christoffer> hmm, registreras inte din nolla fdsvensson?

 19:57:23 <Christoffer> testa enbart nolla och se ifall botten är uppdaterad

 19:57:23 <fdsvensson> inte den första :(

 19:57:32 <fdsvensson> 0+0

 19:57:42 <fdsvensson> +0

 19:58:11 <Christoffer> #endvote

 19:58:11 <meetingology> Voting ended on: Kan vi godkänna protokollet från IRC möte 6 och lägga protokollet till handlingarna?

 19:58:11 <meetingology> Votes for:4 Votes against:0 Abstentions:0

 19:58:11 <meetingology> Motion carried

 19:58:59 <Christoffer> #agreed Protokoll från IRC möte 6 kan läggas till handlingarna. En "abstention" uteblev från sammanställning av irc-boten.

 19:59:19 <Christoffer> #topic Punkt 4. Formerna för val av Team Leader och Team Contact

 19:59:19 <meetingology> TOPIC: Punkt 4. Formerna för val av Team Leader och Team Contact

 19:59:22 <Christoffer> HakanS har ordet

 19:59:24 <Christoffer> varsågod

 19:59:31 <HakanS> Tack.

 20:00:31 <peetra> !

 20:00:47 <fdsvensson> !

 20:00:56 <HakanS> Eftersom vi har lyft ut en hel av loco-diskussionerna från forumet så är frågan hur vi gör med TL- och TC-valen.

 20:01:17 <vulfgar> !

 20:01:40 <HakanS> Som jag ser det så kan vi ha valet på 4 olika sätt.

 20:02:08 <HakanS> 1. I forumet.

 20:02:23 <HakanS> 2. I Drupal-portalen.

 20:02:43 <HakanS> 3. I Launchpad.

 20:02:57 <HakanS> 4. På ett IRC-möte.

 20:04:38 <HakanS> Oavsett hur valet sker rent praktiskt så anser jag personligen att det bara ska vara medlemmar i vårt launchpad-team som ska ha rösträtt-

 20:04:49 <HakanS> Klar.

 20:04:56 <Christoffer> Tack

 20:04:59 <Christoffer> peetra har ordet

 20:05:00 <Christoffer> varsågod

 20:05:08 <Christoffer> !

 20:05:11 <peetra> Tyvärr så går det ju inte att ha en omröstning på  IRC ang. Teamleader och -contact. Det finns inte intresse inom gemenskapen för denna metod att jobba.

 20:05:47 <peetra> drupalens omröstningsmetoder är inte tillförlitkliga om det inte är reggade medlemmar i drupal som röstar

 20:06:02 <peetra> Om Vulfgar orkar dra rumban i forumet, så skulle det enligt mig vara det optimala för omröstning.

 20:06:26 <peetra> LP hade jag inte tänkt på alls, så den säger jag inget om än.

 20:06:29 <peetra> KLAR för nu

 20:06:37 <Christoffer> Tack peetra fdsvensson har ordet

 20:06:39 <Christoffer> varsågod

 20:07:08 <fdsvensson> Jag håller med Peetra om att irc är förkassligt

 20:07:56 <fdsvensson> just nu, däremot på en plats på forumet typ som inne i cafet

 20:08:35 <fdsvensson> där bara medlemmar kan se och det inte skvätter ner suporten

 20:08:42 <fdsvensson> Klar

 20:08:52 <Christoffer> tack fdsvensson

 20:08:55 <Christoffer> vulfgar har ordet

 20:08:57 <Christoffer> varsågod

 20:09:18 <vulfgar> Vi kan nominera i forumet och dom som nomineras kan presentera sej i forumet och/eller portalen/wikin. Vi kan ha diskussioner i forumet och avsluta med en omröstning på IRC. Det är viktigt att ha en valförättare som håller ihop det hela, håller ordning på vilka som nominerats och accepterat osv.

 20:09:42 <vulfgar> Fördelen med att hålla omröstningen på IRC är att vi måste göra ett fulhack för att ingen ska kunna se resultaten innan omröstningen är avslutad.

 20:09:50 <vulfgar> Jag håller med Håkan om att dom som röstar ska vara medlemmar i LP, men anser inte LP är rätt plats för val/valkampanj.

 20:09:59 <vulfgar> Klar

 20:10:04 <Christoffer> tack vulfgar

 20:10:09 <HakanS> !

 20:10:13 <Christoffer> Jag har ordet

 20:11:00 <Christoffer> Jag personligen gillar IRC och mailinglista. Men det är inte viktigt här. Jag har varit med sedan i november och har inte koll på hur tidigare omröstningar har gått till men jag tror det bästa är att göra som förr.

 20:11:19 <vulfgar> +

 20:11:21 <Christoffer> forum låter som en bra idé och ha det internt på LoCo delen

 20:11:28 <fdsvensson> +

 20:12:01 <Christoffer> klar

 20:12:05 <Christoffer> replik från vulfgar

 20:12:09 <Christoffer> varsågod

 20:12:17 <vulfgar> Peetra undrade om jag orkade hålla i en valkampanj på forumet igen och svaret blir nej, det blir för stökigt.

 20:13:15 <vulfgar> Det är väldigt mycket mer jobb än vad dom flesta tror att hålla rubbet i forumet. Särskilt strulet med omröstningen, vad man gör vid lika röstetal osv.

 20:13:38 <vulfgar> På IRC kan man lättare improvisera om något sådant skulle hända

 20:13:40 <vulfgar> klar

 20:13:45 <Christoffer> Tack vulfgar

 20:13:54 <Christoffer> replik från fdsvensson, sedan HakanS

 20:13:58 <Christoffer> varsågod

 20:14:46 <fdsvensson> Att ha röstningen i LoCo delen går inte om vi inte gömmer den för suporten

 20:15:35 <fdsvensson> Det är alltid stökigt när det är val. Det är regel utan undantag :(

 20:15:47 <fdsvensson> Klar

 20:15:53 <Christoffer> Tack fdsvensson

 20:16:00 <Christoffer> Varsågod HakanS

 20:16:28 <HakanS> Det är faktiskt rätt smidigt att lägga upp omröstningar i vår launchpad-sida.

 20:16:36 <HakanS> Man lägger upp röstnings-alternativen samt start- och slut-tid. (datum och klockslag).

 20:16:50 <HakanS> Resultatet visas inte förrän omröstningen är avslutad.

 20:16:57 <peetra> +

 20:17:02 <fdsvensson> +

 20:17:24 <HakanS> Man kan ange om det ska vara möjligt att ändra sin röst eller ej.

 20:18:35 <HakanS> Diskussionerna och nomineringarna anser jag däremot inte ska ske i launchpad. De sker lämpligen i forumets loco-kategori.

 20:18:39 <HakanS> Klar-

 20:18:47 <Christoffer> Tack HakanS

 20:18:51 <Christoffer> Replik från peetra

 20:18:53 <Christoffer> varsågod

 20:19:15 <peetra> Skulle vi kunna ha en testomröstning på LP?

 20:19:41 <HakanS> +

 20:19:43 <peetra> Å på detta möte bestämmande utesluta de vi INTE vill använda?

 20:19:44 <peetra> KLAR

 20:19:53 <Christoffer> Tack peetra

 20:19:58 <Christoffer> Replik från fdsvensson

 20:20:00 <Christoffer> Varsågod

 20:20:51 <fdsvensson> Jag tycker fortfarande att diskussionerna bör ske på annan plats än öppet

 20:21:27 <peetra> +

 20:21:40 <fdsvensson> för de stackars suport användarna, annars är jag för röstningen på LP Klar

 20:21:48 <Christoffer> Tack fdsvensson

 20:21:52 <Christoffer> Replik från HakanS

 20:21:53 <Christoffer> varsågod

 20:22:14 <HakanS> Jag kan lägga upp ett testval på launchpad.

 20:22:24 <HakanS> Kanske ett val om vad vi ska använda för system för att hålla val. ;)

 20:22:29 <HakanS> Klar.

 20:22:36 <Christoffer> Tack HakanS

 20:22:40 <Christoffer> Replik från peetra

 20:22:41 <Christoffer> varsågod

 20:22:58 <peetra> Vi kan skapa en tillfällig valkategori under LoCo-kategorin, som vi efteråt låser, om forumet tycker det är ok. Den kan vara

 20:23:01 <peetra> osynlig

 20:23:19 <Christoffer> !

 20:23:22 <peetra> men jag tycker att det är lite väl få deltagare att vestämma det nu

 20:23:25 <peetra> KLAR

 20:23:30 <Christoffer> Tack peetra

 20:23:35 <Christoffer> Jag har ordet

 20:23:50 <Christoffer> LP låter som ett bra förslag att hålla omröstningen på.

 20:24:24 <Christoffer> Jag vet inte hur mycket strul det blir att hålla något synligt för läsning men låst för postning endast för medlemmar i LP-gruppen.(LoCo-delen)

 20:24:42 <Christoffer> För jag är i princip emot att börja göra delar osynliga

 20:24:47 <Christoffer> det bygger inte förtroende

 20:24:52 <fdsvensson> +

 20:24:54 <HakanS> !

 20:25:01 <Christoffer> Klar

 20:25:06 <Christoffer> fdsvensson har begärt replik

 20:25:07 <Christoffer> varsågod

 20:25:48 <fdsvensson> Osynligt menar jag inte, men du måste söka medlemsskap

 20:26:25 <fdsvensson> för att få se Debatt. Något liknande kan man göra

 20:26:57 <fdsvensson> då är man medveten på var man hamnar :) Klar

 20:27:05 <Christoffer> Tack fdsvensson

 20:27:35 <Christoffer> HakanS är enda namnet på talarlistan. Är det någon som vill lämna förslag till beslut då vi har diskuterat punkten i 30 minuter nu, ställ er på talarlistan.

 20:27:43 <Christoffer> HakanS har ordet

 20:27:44 <Christoffer> varsågod

 20:27:53 <vulfgar> !

 20:28:05 <fdsvensson> !

 20:28:55 <HakanS> Jag tycker att forumets loco-kategorin är lämplig för nomineringar och diskussioner. Där måste man vara medlem för att få skriva, men alla kan läsa.

 20:30:03 <HakanS> Jag är bestämt emot att dessa diskussioner ska vara dolda.

 20:31:11 <HakanS> Det börja bli bråttom att ta beslut i denna fråga. Nomineringarna bör börja inom några veckor.

 20:31:18 <HakanS> Klar.

 20:31:23 <Christoffer> Tack HakanS

 20:31:28 <Christoffer> vulfgar har ordet

 20:31:30 <Christoffer> varsågod

 20:31:36 <vulfgar> Tack!

 20:31:37 <vulfgar> Jag tycker vi verkar överens om att diskussionen kring valet sker i forumet, men att valet sker på annat sätt. Jag gillar inte heller tanken på att diskussionen ska vara dold, men däremot så är det vettigt att endast LoCo-medlemmar kan skriva.

 20:31:49 <vulfgar> Verkar som en bra idé att testa omröstning på LP så kan vi avgöra efter testet hur vi vill göra.

 20:32:08 <vulfgar> Det viktiga är att inte ha omröstning i forumet, tycker jag.

 20:32:09 <vulfgar> klar

 20:32:13 <Christoffer> tack vulfgar

 20:32:21 <Christoffer> fdsvensson har ordet

 20:32:22 <Christoffer> varsågod

 20:33:25 <fdsvensson> LP verkar vi vara överens om, jag är bara orolig att skrämma bort fler användare,

 20:34:08 <fdsvensson> men vi har ju bra moderatorer så kör i vind Klar

 20:34:15 <Christoffer> Tack fdsvensson

 20:34:22 <Christoffer> Talarlistan är tom

 20:34:24 <Christoffer> Mitt förslag är:;

 20:34:51 <Christoffer> Val till Team Leader och Team Contact våren 2011 görs genom Launchpad och gruppen Ubuntu-se.

 20:35:22 <Christoffer> Nominering och diskussion sker genom forumet på http://www.ubuntu-se.org/forum ... LoCo-delen

 20:35:45 <Christoffer> Jag tror inte vi har tid att vänta till sista mars för att besluta om detta utan att vi röstar om det nu. Även om vi bara är fem här.

 20:36:05 <peetra> +

 20:36:07 <Christoffer> Om det skulle gå på tok vid testomröstning så kallar HakanS på ett extra insatt möte

 20:36:14 <Christoffer> klar.

 20:36:18 <Christoffer> peetra har ordet

 20:36:19 <Christoffer> varsågod

 20:36:22 <peetra> Kan vi ta det som två omröstningsfrågor? KLAR

 20:36:49 <Christoffer> Röstningen i en del och Nominering/diskussion i den andra frågan?

 20:36:56 <peetra> Just det

 20:37:08 <Christoffer> Jo, det går.

 20:37:11 <fdsvensson> ?

 20:37:59 <Christoffer> peetra önskar att dela upp frågan så att möjlighet ges att t.ex. rösta för att omröstning sker via launchpad men att vara emot nominering/diskussion sker på forumet.

 20:38:06 <Christoffer> och jag ser inget hinder med det

 20:38:23 <fdsvensson> +0

 20:38:46 <Christoffer> Talarlistan är tom. Kan vi gå till beslut?

 20:39:16 <vulfgar> ja

 20:39:31 <fdsvensson> +1

 20:39:31 <HakanS> ja

 20:39:45 * Christoffer förbereder omröstningsfråga

 20:39:50 <Christoffer> *or

 20:39:54 <Christoffer> *frågor

 20:41:12 <Christoffer> #vote Kan val till Team Leader och Team Contact våren 2011 ske genom stängd omröstning via Launchpad-gruppen https://launchpad.net/~ubuntu-se ?

 20:41:12 <meetingology> Please vote on: Kan val till Team Leader och Team Contact våren 2011 ske genom stängd omröstning via Launchpad-gruppen https://launchpad.net/~ubuntu-se ?

 20:41:12 <meetingology> Public votes can be registered by saying +1, +0 or -1 in channel, (private votes don't work yet, but when they do it will be by messaging the channel followed by +1/-1/+0 to me)

 20:41:15 <Christoffer> +1

 20:41:15 <meetingology> +1 received from Christoffer

 20:41:27 <peetra> 0

 20:41:27 <meetingology> 0 received from peetra

 20:41:30 <fdsvensson> +1

 20:41:30 <meetingology> +1 received from fdsvensson

 20:41:38 <vulfgar> 0

 20:41:38 <meetingology> 0 received from vulfgar

 20:42:03 <HakanS> +1

 20:42:03 <meetingology> +1 received from HakanS

 20:42:19 <Christoffer> #endvote

 20:42:19 <meetingology> Voting ended on: Kan val till Team Leader och Team Contact våren 2011 ske genom stängd omröstning via Launchpad-gruppen https://launchpad.net/~ubuntu-se ?

 20:42:19 <meetingology> Votes for:3 Votes against:0 Abstentions:2

 20:42:19 <meetingology> Motion carried

 20:43:11 <Christoffer> #vote Kan nominering till Team Leader och Team Contact våren 2011 samt diskussion inför valet ske via forumsdelen "LoCo Sverige" på forumet http://www.ubuntu-se.org/phpBB3/ ?

 20:43:11 <meetingology> Please vote on: Kan nominering till Team Leader och Team Contact våren 2011 samt diskussion inför valet ske via forumsdelen "LoCo Sverige" på forumet http://www.ubuntu-se.org/phpBB3/ ?

 20:43:11 <meetingology> Public votes can be registered by saying +1, +0 or -1 in channel, (private votes don't work yet, but when they do it will be by messaging the channel followed by +1/-1/+0 to me)

 20:43:22 <Christoffer> +1

 20:43:22 <meetingology> +1 received from Christoffer

 20:43:25 <fdsvensson> +1

 20:43:25 <meetingology> +1 received from fdsvensson

 20:43:34 <HakanS> +1

 20:43:34 <meetingology> +1 received from HakanS

 20:43:48 <peetra> +1

 20:43:48 <meetingology> +1 received from peetra

 20:43:51 <vulfgar> +1

 20:43:51 <meetingology> +1 received from vulfgar

 20:44:06 <Christoffer> #endvote

 20:44:06 <meetingology> Voting ended on: Kan nominering till Team Leader och Team Contact våren 2011 samt diskussion inför valet ske via forumsdelen "LoCo Sverige" på forumet http://www.ubuntu-se.org/phpBB3/ ?

 20:44:06 <meetingology> Votes for:5 Votes against:0 Abstentions:0

 20:44:06 <meetingology> Motion carried

 20:44:55 <Christoffer> #agreed Val till Team Leader och Team Contact sker via omröstning inom Launchpadgruppen ~ubuntu-se

 20:45:27 <Christoffer> #agreed Nominering och diskussion inför valet sker via forumsdelen "LoCo Sverige" på http://www.ubuntu-se.org/phpBB3/

 20:45:54 <Christoffer> #topic Punkt 5. Avrapportering från projektgrupperna.

 20:45:54 <meetingology> TOPIC: Punkt 5. Avrapportering från projektgrupperna.

 20:46:00 <peetra> !

 20:46:05 <HakanS> !

 20:46:06 <Christoffer> peetra har ordet

 20:46:09 <Christoffer> varsågod

 20:46:23 <peetra> Jag ville rapportera att jag jobbat med forumfilerna nu här hemma

 20:46:25 <peetra> men.....

 20:46:37 <peetra> jag hade en kort tillgång till servern, men den gick endera sönder, eller så togs jag bort utan desto mera information. Jag föredrar att tro det tidigare alternativet. :P Iallafall, så är jobbet jag ville göra ganska klart och jag inväntar johanres pm-svar.

 20:46:49 <peetra> Mesta jobbet är dock kvar om jag inte får servern-tillgången, för uppdateringen/MODifikationen Topic Solved kräver både mysql-, server- och ACP-tillgång, samt kunskap om ACP:n. Jag tycker det är en väldigt krävande MOD rent administrativt, men kan ju den.

 20:47:03 <peetra> Inge mer med det, allt verkar ordna sig, bara man har tid. :D

 20:47:48 <Christoffer> peetra Något mer du vill säga?

 20:48:35 <peetra> nej

 20:48:37 <peetra> srry KLAR

 20:48:44 <Christoffer> HakanS har ordet

 20:48:45 <Christoffer> varsågod

 20:50:06 <HakanS> När det gäller projektet med att ta fram flygblad så är vi på gång.

 20:51:58 <HakanS> Samma sak med projektet Webbplatsens design. Jag har varit i kontakt med det danska locot och blivit lovad de phpbb-tema-filer som de tagit fram.

 20:52:16 <HakanS> Klar.

 20:52:29 <Christoffer> Tack HakanS

 20:52:35 <Christoffer> Talarlistan är tom. Någon mer som vill säga något?

 20:52:55 <peetra> !

 20:53:00 <Christoffer> peetra varsågod

 20:53:11 <fdsvensson> !

 20:54:14 <peetra> Bara önskan om att vi ska få tag på folök som faktiskt jobbar med servern, även om jag får tillbaka mina rättigheter til den, så är jag bara kapabelk att sköta sånt som webmasters sysslar med.

 20:54:18 <peetra> KLAR

 20:54:22 <peetra> eller...

 20:54:36 <peetra> Jag hoppas Håkan har tid att ägnba lite tid åt detta.

 20:54:39 <peetra> Nu klar.

 20:54:44 <Christoffer> Tack peetra

 20:54:47 <Christoffer> fdsvensson har ordet

 20:54:49 <fdsvensson> Hur gör vi med röstningen, ska man få ändra sin röst? Klar

 20:54:49 <Christoffer> varsågod

 20:55:00 <peetra> +

 20:55:14 <vulfgar> +

 20:55:15 <Christoffer> peetra varsågod

 20:55:29 <peetra> Jag tycker man ska få ändra sin röst. KLAR

 20:55:59 <Christoffer> Observera att vi har lämnat punkten om val av Team Leader/Team Contact. Får jag be er ta detta efter mötet.

 20:56:13 <Christoffer> vulfgar har begärt replik

 20:56:15 <Christoffer> varsågod

 20:56:46 <vulfgar> Gällde fdsvenssons inlägg så det får vi ta senare ;)

 20:56:52 <Christoffer> Tack vulfgar

 20:57:06 <Christoffer> Någon mer som har något att rapportera från projektgrupperna?

 20:57:33 <Christoffer> Jag tolkar tystnaden som ett nej

 20:57:41 <Christoffer> #topic Tidpunkt för nästa möte

 20:57:41 <meetingology> TOPIC: Tidpunkt för nästa möte

 20:57:49 <Christoffer> Förslag ligger:

 20:57:51 <Christoffer> Onsdagen den 30:e mars 20:30 - 21:30 (4 veckor från mötets datum).

 20:57:57 <Christoffer> Något motförslag?

 20:58:10 <vulfgar> !

 20:58:23 <Christoffer> vulfgar har ordet

 20:58:24 <peetra> !

 20:58:25 <Christoffer> varsågod

 20:58:31 <vulfgar> Onsdagar ojämna veckor mellan kl 17 och kl 21 har Gnutiken återkommande installations- och reparationskvällar för Ubuntu och andra GNU/Linux-distributioner med gratis support för privatpersoner. Jag tycker därför det vore bättre att möten förläggs till jämna veckor så att det inte blir konflikt mellan mötena och denna service.

 20:58:38 <vulfgar> Det kanske inte berör så många, men med tanke på hur få vi är på mötena så... ;)

 20:58:38 <vulfgar> Klar

 20:58:56 <Christoffer> Tack vulfgar

 20:58:59 <Christoffer> peetra har ordet

 20:59:00 <Christoffer> varsågod

 20:59:20 <peetra> Jag sku helst se att vi tar det om tre veckor, men vilken är den ojämna veckan?

 20:59:39 <peetra> Det är om fyra veckor

 20:59:43 <peetra> det ojämna.

 21:00:11 <peetra> Jag föreslår 23/3 20:30-21:30

 21:00:14 <peetra> KLAR

 21:00:21 <Christoffer> Några fler förslag?

 21:00:55 <Christoffer> Jag tolkar tystnaden som nej.

 21:01:22 <Christoffer> Vi röstar förslagen mot varandra. +1 för ena förslaget och -1 för andra förslaget.

 21:02:40 <Christoffer> #vote Val av datum för nästa möte(tidpunkten är 20:30 - 21:30 oavsett alterntiv). +1 för 23/3 (3 veckor framåt, vecka 12) och -1 för 30/3 (4 veckor framåt, vecka 13)

 21:02:40 <meetingology> Please vote on: Val av datum för nästa möte(tidpunkten är 20:30 - 21:30 oavsett alterntiv). +1 för 23/3 (3 veckor framåt, vecka 12) och -1 för 30/3 (4 veckor framåt, vecka 13)

 21:02:40 <meetingology> Public votes can be registered by saying +1, +0 or -1 in channel, (private votes don't work yet, but when they do it will be by messaging the channel followed by +1/-1/+0 to me)

 21:03:03 <vulfgar> +1

 21:03:03 <meetingology> +1 received from vulfgar

 21:03:03 <fdsvensson> +1

 21:03:03 <meetingology> +1 received from fdsvensson

 21:03:04 <peetra> +1

 21:03:04 <meetingology> +1 received from peetra

 21:03:10 <Christoffer> +1

 21:03:10 <meetingology> +1 received from Christoffer

 21:03:16 <HakanS> +1

 21:03:16 <meetingology> +1 received from HakanS

 21:03:19 <Christoffer> #endvote

 21:03:19 <meetingology> Voting ended on: Val av datum för nästa möte(tidpunkten är 20:30 - 21:30 oavsett alterntiv). +1 för 23/3 (3 veckor framåt, vecka 12) och -1 för 30/3 (4 veckor framåt, vecka 13)

 21:03:19 <meetingology> Votes for:5 Votes against:0 Abstentions:0

 21:03:19 <meetingology> Motion carried

 21:03:30 <Christoffer> Slut på punkter på dagordningen

 21:03:40 <Christoffer> Någon som har något övrigt att säga innan avslut?

 21:03:47 <fdsvensson> 1

 21:03:52 <fdsvensson> !

 21:03:56 <Christoffer> fdsvensson har ordet

 21:03:57 <Christoffer> varsågod

 21:04:24 <fdsvensson> Samma som jag sa innan då vi inte avhandlade det

 21:04:28 <fdsvensson> Klar

 21:04:31 <Christoffer> Tack fdsvensson

 21:05:01 <vulfgar> !

 21:05:04 <Christoffer> Jag vill inte vara otrevligt men jag ser det som en punkt vi kan ta efter mötet eftersom vi endå inte kan ta någora beslut under mötet. Om vi diskuterar det efter mötet så är ordet fritt och lite smidigare

 21:05:18 <vulfgar> ok

 21:05:23 <fdsvensson> Aha

 21:05:26 <Christoffer> fdsvensson några invändningar mot det?

 21:05:49 <fdsvensson> Absolut inte, mycket bra :) Klar

 21:05:57 <Christoffer> Då tackar jag alla för sitt deltagande.

 21:06:00 <Christoffer> #endmeeting
