{|
| '''Warning'''
* This is a '''readonly''' and '''text-based''' archive of a deprecated wiki.
* '''Images''' and '''attachments''' have been removed to conserve space.
* '''Links''' may not work and there may be formatting issues.
* A '''compressed''' version with images and the original syntax is in the repo '''Releases'''.
|}

__TOC__

== Protokoll IRC-möte 36 ==
Den 25 juni 2014 klockan 20:02–21:53

Deltagare: GunnarHj, HakanS, johanre, JoWa, Lao_, morpa

IRC-logg: http://irclogs.ubuntu.com/2014/06/25/%23ubuntu-se-mote.html

=== 1. Ordförande och sekreterare ===
Mötesordförande valdes ej. HakanS och GunnarHj delade på uppgiften. Till sekreterare valdes JoWa.

=== 2. Föregående mötes protokoll ===
<nowiki>[[SwedishTeam-Möte-IRCMöte35-Protokoll|Protokollet från förra mötet]]</nowiki> godkändes. Tiden för förra mötet justerades i protokollet.

=== 3. Projektgrupper – avstämning ===
'''Översättningsgruppen''': morpa rapporterar att det översätts aktivt ”uppströms”, och att målet är att få Gnome helt översatt. En ny medlem, arve, har godkänts efter att i flera år ha bidragit med översättningar. morpa rensar bort inaktiva medlemmar i översättningsgruppen. GunnarHj ges administratörsrättigheter.

=== 4. Översynen av grupper och projekt ===
Lao_ sammanfattar resultatet av Broder Tucks kontaktande av gruppmedlemmar med att inte särskilt många är aktiva. Mötesdeltagarna enas om att det är dags att rensa på webbplatsen och i Launchpad. johanre erbjuder sig att rensa på forumet. Lao_ kontaktar på Launchpad-ägarna och instruerar johanre om vad som skall tas bort.

=== 5. Att göra-lista ===
GunnarHj meddelar att han har lagt till några uppgifter i listan på http://ubuntu-se.org/drupal/node/3955 Mötet behandlade följande punkter:

Punkten ”Efterlysa fler forumadmins och andra funktionärer/hjälpare”: GunnarHj meddelar att Meerkat har visat intresse för att bli serveradministratör. johanre meddelar att inget akut behov finns, nuvarande trio (andol, johanre, Nafallo) fungerar väl. Vidare att behovet av en aktiv forumadministratör är mer akut. Vid mötestillfället var ingen av forumadministratör aktiv. GunnarHj frågar om någon global moderator (två närvarande vid mötet) är intresserad av att bli forumadministratör. Båda avböjer. JoWa frågar om johanre vill ingå i gruppen forumadministratörer. Svaret blir ja. johanre åtar sig även att kontakta medlemmar av gruppen Administratörer, och meddelar ett de tas bort från gruppen, om de inte aktivt visar att de vill verka som administratörer. Även gruppen Grundare kommer att rensas. Under mötet får HakanS och JoWa sina nya titlar, Team Leader respektive Team Contact, på forumet.

Punkten ”Mer attraktiv portal”: HakanS kommer bl.a. att införa standardtema istället för nuvarande modifierade Ubuntu-tema.

Punkten ”Marknadsföring mot skolor/skolmyndigheter”: johanre tar upp möjligheten att få bidrag från .se (Stiftelsen för internetinfrastruktur, https://www.iis.se/) för marknadsföring.

Punkten: ”Översikt över alternativ till BankID för dator”: GunnarHj skall påbörja en sammanställning om alternativ till BankID, om ”[han] blir inspirerad”.

Nästa möte hålls den 20 augusti kl. 20:00.
