{|
  | '''Warning'''
  * This is a '''readonly''' and '''text-based''' archive of a deprecated wiki.
  * '''Images''' and '''attachments''' have been removed to conserve space.
  * '''Links''' may not work and there may be formatting issues.
  * A '''compressed''' version with images and the original syntax is in the repo '''Releases'''.
|}

__TOC__



=== Mötesagenda / Mötesanteckningar ===
==== Mötesagenda för tisdagen den 20e december 2011 ====
''(Mötet den 6e december 2011 blev flyttat till tisdagen den 20e december på grund av för få antal deltagare.)''
----
'''Närvarande: Christoffer, Håkan, Johanre, Peetra'''

1) Gå igenom alla "Action items" från föregående möte.
** ''Kort dialog om hur vi vill se framsidan, ubuntu-se.org. Christoffer och Håkan presenterar det dem har kommit fram till i tidigare dialog. Målet är att få en mer levande framsida där innehållet är skapat från alla medlemmar. Exempel på detta är bloggflöden från medlemmars bloggar om Ubuntu, twitterflöden, flöde/flöden från forumet med t.ex. alla ouppklarade frågor.''
** Ubuntu-se.org/planet kommer finnas kvar och det är härifrån vi kommer administrera alla bloggflöden som sedan visas på framsidan (ubuntu-se.org). Ubuntu-se.org/planet blir då en sida i bakgrunden som vi inte kommer publicera utåt. Anledningen till denna lösning är att "planet" är ett koncept internationellt inom den större Ubuntu gemenskapen och det kan finnas de som importerar från våran planet.
** ''På medlemsmötet 14/12 bestämdes det att irc-kanalen #ubuntu-se-offtopic skulle läggas ner. Kanalen är nu stängd så att ingen kan gå in där. De som är "IRC ops" håller i skrivandets stund på att komma fram till riktlinjer för #ubuntu-se så att det blir tydligare i framtiden vad som gäller.''
** Christoffer länkar till Ledningsgruppens namnrymd på wiki.ubuntu.com. Inget märkvärdigt utan nu behövs det bara lite mer information så som kontaktuppgifter och dylikt.

2) Nästa möte blir den 26/1 2012 20:00.
----
** ''Detta är ett exempelbeslut från mötet angående denna punkt.''
----
==== Action items ====
----
** [Peetra] Ser över möjligheterna med Atom-flöde från forumet.
*** Går det att filtrera på specifika forumsdelar?
*** Går det att filtrera på t.ex. endast olösta supportfrågor?
** [HakanS] Ser över det grafiska för framsidan.
** [HakanS] Ser över det tekniska med RSS-flöden in till framsidan på separat testmaskin.
** [Christoffer] Länka in till Ledninsgruppen på enklaste sätt.
** [Christoffer] Uppdatera Ledningsgruppens startsida på wikin med kontaktuppgifter till alla som är med.
----
