{|
  | '''Warning'''
  * This is a '''readonly''' and '''text-based''' archive of a deprecated wiki.
  * '''Images''' and '''attachments''' have been removed to conserve space.
  * '''Links''' may not work and there may be formatting issues.
  * A '''compressed''' version with images and the original syntax is in the repo '''Releases'''.
|}

__TOC__



=== Mötesagenda / Mötesanteckningar ===
==== Mötesanteckningar torsdagen den 17e november 2011 ====
===== Action items =====
* Håkan S och Christoffer H, diskuterar nästa vecka angående ubuntu-se.org framsida, vad vill ha där?
** Ta med till nästa ledningsgruppsmöte: Mer nyheter/information från gemenskapen riktat till gemenskapen. Till exempel bloggar om ubuntu på Svenska hamnar på förstasidan(så att alla som vill får vara med och styra innehållet på första sidan har möjligheten). Även forum-feed med senaste inläggen/trådarna kan vara med(kanske en separat feed på alla "oavklarade" trådarna?).

* Håkan S och Christoffer H, diskuterar nästa vecka om riktlinjer för http://ubuntu-se.org/planet/
** Ta med till nästa ledningsgruppsmöte: Se ovanstående punkt.

* Håkan S frågar i #ubuntu-se om någon vill vara OP i #ubuntu-se-offtopic framöver.
** Ta med till nästa ledningsgruppsmöte: Förslag till ledningsgruppen är att avsluta #ubuntu-se-offtopic
** Förslag på riktlinjer: https://wiki.ubuntu.com/SwedishTeam/IrcRiktlinjer

* Christoffer H, skapar en ordentlig plats på wiki.ubuntu.com/SwedishTeam där vi kan spara information från ledningsgruppsmötena.

Samtliga punkter återrapporteras på nästa möte med ledningsgruppen.

Nästa möte blir tisdagen den 6e december 2011, 20:00.
