{|
| '''Warning'''
* This is a '''readonly''' and '''text-based''' archive of a deprecated wiki.
* '''Images''' and '''attachments''' have been removed to conserve space.
* '''Links''' may not work and there may be formatting issues.
* A '''compressed''' version with images and the original syntax is in the repo '''Releases'''.
|}

__TOC__

== Protokoll IRC-möte 40 ==
Den 10 februari 2015 klockan 20:02–20:40

Deltagare: GunnarHj, HakanS, Hund, johanre, JoWa, Ratatosk

IRC-logg: http://irclogs.ubuntu.com/2015/02/10/%23ubuntu-se-mote.html

=== 1. Ordförande och sekreterare ===
Till mötesordförande valdes HakanS. Till sekreterare valdes JoWa.

=== 2. Föregående mötes protokoll ===
<nowiki>[[SwedishTeam-Möte-IRCMöte39-Protokoll|Protokollet från förra mötet]]</nowiki> godkändes.

=== 3. Projektgrupper – avstämning ===
GunnarHj meddelar att morpa har givit en rapport på forumet, http://ubuntu-se.org/phpBB3/viewtopic.php?p=479289#p479289, som säger att ”det är bra fart på översättningarna”.

HakanS konstaterar att en del rapporter från E-legitimationsdagen (4 februari) har givits på forumet. GunnarHj, som deltog, rapporterar: ”Vi uppmärksammade några av deltagarna på att Linux inte stöds, och att vi inte är nöjda med det.” och konstaterar att ytterligare ”bearbetning av nyckelpersoner behövs”. Ratatosk, som också deltog, instämmer. Möjligheten att få kontakt med rätt personer på Näringsdepartementet framhålls, men att vi inte skall ta ut någon seger i förskott.

=== 4. Att göra-lista ===
http://ubuntu-se.org/drupal/node/3955

GunnarHj konstaterar att listan blir allt längre. johanre meddelar att han skall ta tag i wikin denna vecka. HakanS åtar sig att få fart på efterlysningen av forumadministratör, och förtydliga IRC-instruktionerna. Översynen av LoCots organisation tas upp, och uppgiften får stå kvar oförändrad.

Nästa möte hålls tisdag den 7 april 2015, kl. 20:00.
