{|
| '''Warning'''
* This is a '''readonly''' and '''text-based''' archive of a deprecated wiki.
* '''Images''' and '''attachments''' have been removed to conserve space.
* '''Links''' may not work and there may be formatting issues.
* A '''compressed''' version with images and the original syntax is in the repo '''Releases'''.
|}

__TOC__


Meeting started by HakanS at 18:00:08 UTC.  The full logs are available
at
http://ubottu.com/meetingology/logs/ubuntu-se-mote/2012/ubuntu-se-mote.2012-09-18-18.00.log.html
.

=== Meeting summary ===

* Vilka är här för att närvara vid mötet?

* Punkt 1. Val av mötesordförande.

* Punkt 2. Val av protokollförare.

* Punkt 3. Godkännande av protokoll från senaste mötet

* Punkt 4. Idéer om hur vi får fler att engagera sig i LoCot.

* Punkt 5. Avrapportering från projektgrupperna.

* Punkt 7. Planering av jobb att utföra till nästa möte.

* Punkt 8. Tidpunkt för nästa möte.

Meeting ended at 19:12:01 UTC.

=== Votes ===

* Kan vi välja HakanS till mötesordförande?
   For: 6 Against: 0 Abstained: 0

* Kan vi godkänna protokollet?
   For: 5 Against: 0 Abstained: 0

* Kan vi välja gusnan till protokollförare?
   For: 5 Against: 0 Abstained: 1

=== Action items ===

* (none)

=== People present (lines said) ===

* HakanS (64)
* meetingology (35)
* christoffer (25)
* Colabean (17)
* gusnan (13)
* Altrium-223 (12)
* Spookan (11)
* realubot (8)
* morpa (6)
* madbear (4)

=== Full Log ===

 18:00:08 <HakanS> #startmeeting

 18:00:08 <meetingology> Meeting started Tue Sep 18 18:00:08 2012 UTC.  The chair is HakanS. Information about MeetBot at http://wiki.ubuntu.com/meetingology.

 18:00:08 <meetingology> 

 18:00:08 <meetingology> Available commands: #accept #accepted #action #agree #agreed #chair #commands #endmeeting #endvote #halp #help #idea #info #link #lurk #meetingname #meetingtopic #nick #progress #rejected #replay #restrictlogs #save #startmeeting #subtopic #topic #unchair #undo #unlurk #vote #voters #votesrequired

 18:00:28 <HakanS> Hej och välkomna till detta loco-möte

 18:00:43 <HakanS> #topic Vilka är här för att närvara vid mötet?

 18:00:54 <HakanS> HakanS

 18:00:59 <Altrium-223> AndréK

 18:01:01 <gusnan> gusnan

 18:01:02 <Spookan> Spookan

 18:01:30 <christoffer> christoffer-holmstedt (passiv i bakgrunden)

 18:02:10 <HakanS> Roligt att se nya personer här

 18:02:11 <Colabean> Jag är bara här som gäst för att se hur sådana här möten går till(hittade precis till er sida,började att använda ubuntu för 3 veckor sedan)

 18:02:43 <HakanS> #topic Punkt 1. Val av mötesordförande.

 18:02:52 <HakanS> Förslag?

 18:03:21 <christoffer> HakanS,

 18:03:31 <gusnan> HakanS,

 18:03:39 <Spookan> HakanS

 18:04:01 * HakanS måste lämna mötet i 5 minuter. Ber om ursäkt.

 18:04:04 <HakanS> #vote Kan vi välja HakanS till mötesordförande?

 18:04:04 <meetingology> Please vote on: Kan vi välja HakanS till mötesordförande?

 18:04:04 <meetingology> Public votes can be registered by saying +1, +0 or -1 in channel, (private votes don't work yet, but when they do it will be by messaging the channel followed by +1/-1/+0 to me)

 18:04:11 <HakanS> +1

 18:04:11 <meetingology> +1 received from HakanS

 18:04:11 <gusnan> +1

 18:04:11 <meetingology> +1 received from gusnan

 18:04:19 <Spookan> +1

 18:04:19 <meetingology> +1 received from Spookan

 18:04:26 <christoffer> +1

 18:04:26 <meetingology> +1 received from christoffer

 18:04:41 <Colabean> +1

 18:04:41 <meetingology> +1 received from Colabean

 18:04:43 <Altrium-223> +1

 18:04:43 <meetingology> +1 received from Altrium-223

 18:07:29 <HakanS> #endvote

 18:07:29 <meetingology> Voting ended on: Kan vi välja HakanS till mötesordförande?

 18:07:29 <meetingology> Votes for:6 Votes against:0 Abstentions:0

 18:07:29 <meetingology> Motion carried

 18:07:51 <HakanS> #topic Punkt 2. Val av protokollförare.

 18:07:56 <HakanS> Förslag?

 18:08:29 <HakanS> gusnan

 18:09:11 <gusnan> hm, jag vet ju inte hur sånt går till...

 18:10:32 <Altrium-223> Jag har varit mötes sekreterare i ungdomsrådet. Men vet ej hur det går till här... Första gången jag är här dessutom, så vill gärna bara titta på.

 18:10:33 <HakanS> Det innebär att sammanfatta vad som diskuteras på mötet. Det finns en logg at utgå från.

 18:10:52 <gusnan> ok, jag kan ta på mig det.

 18:11:09 <gusnan> om ingen annan absolut vill förståss.

 18:11:56 <HakanS> Altrium-223: Vad säger du?

 18:12:18 <Altrium-223> helt okej.

 18:12:18 <HakanS> Vill du ta det?

 18:12:37 <Altrium-223> Altså helt okej att ni väljer gusnan...

 18:12:46 <HakanS> #vote Kan vi välja gusnan till protokollförare?

 18:12:46 <meetingology> Please vote on: Kan vi välja gusnan till protokollförare?

 18:12:46 <meetingology> Public votes can be registered by saying +1, +0 or -1 in channel, (private votes don't work yet, but when they do it will be by messaging the channel followed by +1/-1/+0 to me)

 18:12:50 <HakanS> +1

 18:12:50 <meetingology> +1 received from HakanS

 18:12:53 <gusnan> +0

 18:12:53 <meetingology> +0 received from gusnan

 18:12:54 <Altrium-223> +1

 18:12:54 <meetingology> +1 received from Altrium-223

 18:12:56 <madbear> +1

 18:12:56 <meetingology> +1 received from madbear

 18:12:56 <Spookan> +1

 18:12:56 <meetingology> +1 received from Spookan

 18:12:59 <Colabean> +1

 18:12:59 <meetingology> +1 received from Colabean

 18:13:11 <HakanS> #endvote

 18:13:11 <meetingology> Voting ended on: Kan vi välja gusnan till protokollförare?

 18:13:11 <meetingology> Votes for:5 Votes against:0 Abstentions:1

 18:13:11 <meetingology> Motion carried

 18:13:54 <HakanS> #topic Punkt 3. Godkännande av protokoll från senaste mötet

 18:14:08 <HakanS> Protokollet finns på https://wiki.ubuntu.com/SwedishTeam/M%C3%B6te/IRCM%C3%B6te20/protokoll

 18:15:27 <HakanS> Det är väl bara jag och christoffer här som var med på det mötet.

 18:15:55 <christoffer> inga invändningar

 18:16:04 <HakanS> Inte jag heller.

 18:16:16 <HakanS> #vote Kan vi godkänna protokollet?

 18:16:16 <meetingology> Please vote on: Kan vi godkänna protokollet?

 18:16:16 <meetingology> Public votes can be registered by saying +1, +0 or -1 in channel, (private votes don't work yet, but when they do it will be by messaging the channel followed by +1/-1/+0 to me)

 18:16:19 <HakanS> +1

 18:16:19 <meetingology> +1 received from HakanS

 18:16:21 <gusnan> +1

 18:16:21 <meetingology> +1 received from gusnan

 18:16:24 <Spookan> +1

 18:16:24 <meetingology> +1 received from Spookan

 18:16:45 <christoffer> +1

 18:16:45 <meetingology> +1 received from christoffer

 18:17:03 <Colabean> +1

 18:17:03 <meetingology> +1 received from Colabean

 18:17:14 <HakanS> #endvote

 18:17:14 <meetingology> Voting ended on: Kan vi godkänna protokollet?

 18:17:14 <meetingology> Votes for:5 Votes against:0 Abstentions:0

 18:17:14 <meetingology> Motion carried

 18:17:36 <HakanS> #topic Punkt 4. Idéer om hur vi får fler att engagera sig i LoCot.

 18:18:09 <HakanS> En inte helt enkel punkt, men jag lämnar ordet fritt.

 18:18:59 <HakanS> Ni som är relativt nya här. Vad skulle ni vilja hjälpa till med?

 18:19:52 <madbear> irc kanalen borde styras upp

 18:19:57 <madbear> inte för att jag e ny...

 18:20:02 <Spookan> Jag kan ju ingen programmering alls, men sugen på att bistå med något, som text hjälp ge info osv osv.

 18:20:13 <gusnan> Inte jag heller ny, men jag håller 100% med madbear

 18:20:29 <madbear> tex så känns det som att många har gjort sitt gällande IRC

 18:20:54 <Colabean> Jag håller på att lära mig lite programmering och webbutveckling, men det kommer ta ett tag innan jag uppnår en sådan nivå så att jag kan göra någon nytta

 18:22:38 <christoffer> Under det senaste året har det blivit mer och mer tydligt för mig att vi behöver träffas utanför datorns värld för att skapa bättre kontakt mellan oss alla. Det är mycket gnabb och gnäll som är onödigt som jag tror skulle minska om vi började träffas. Problemet är dock vårat avlånga land.

 18:22:54 <christoffer> Eftersom vi är ganska få aktiva inom Ubuntu Sverige just nu tänkte jag dra ihop en träff för alla nordiska deltagare i höst under Ubuntu Developer Summit i Köpenhamn. Det är första steget som jag ser för mig. Just nu inväntar jag att schemat för veckan ska sättas så kan jag försöka dra i trådarna.

 18:23:13 <morpa> För några år sedan var det mer releaseträffar över landet. Vore kul om vi kunde bidra till att det kom igång igen.

 18:23:32 <christoffer> Så om det är någon som är nere i Köpenhamn i slutet av oktober så är det bara att hojta till.

 18:23:38 <christoffer> mmm

 18:24:33 <Altrium-223> Vad är en releaseträff?

 18:24:40 <HakanS> Man behöver inte kunna programmera för att hjälpa till. Det behövs ju t.ex forumadministratörer, översättare, marknadsförare etc.

 18:25:14 <HakanS> Jag tror också att vi behöver träffas mer "på riktigt".

 18:25:50 <christoffer> Andra punkten är hemsidan. Den behöver läggas upp helt och hållet i Bazaar/launchpad med instruktioner om hur man hjälper till och kan sätta upp sin egna utvecklingsmiljö så att det blir enklare för nya att bidra till hemsidan. Min känsla av den är att den är ganska "instängd" just nu. Detta ser jag som ett arbetsmål för hela kommande året då det är tidskrävande.

 18:25:56 <Colabean> Översättning kan jag hjälpa till med. Jag kommer troligtvis att närvara vid Ubuntu Developer Summit i Köpenhamn.

 18:26:05 <christoffer> Colabean, härligt att höra

 18:26:24 <Spookan> Jag kan även tänka mig att hjälpa till i #Ubuntu-se kanalen om det skulle behövas, då jag sitter mycket vid datorn efter 18:00 på vardgarna och en hel del på helgerna.

 18:27:34 <christoffer> Det var mina två saker jag ville ta upp under denna punkt, inget mer att tillägga

 18:28:53 <Colabean> Är det någon som har förslag om marknadsföring som är lätt att hjälpa till med?

 18:29:52 <HakanS> Man kan vara ensam eller några stycken som visar upp Ubuntu på t.ex ett bibliotek.

 18:30:03 <gusnan> Jag kommer direkt att tänka på cd-skivorna som gick att få tag på ett par år sedan - Men den tiden är väl mer eller mindre förbi?

 18:30:37 <HakanS> Det gäller ju bara att veta vilka som bor i närheten, som kanske kan hjälpa till.

 18:31:17 <HakanS> Det är bara "erkända" LoCon som får CD-skivor.

 18:31:26 <Spookan> Jag kan göra reklam och länka på min pågående hemsida jag håller på med. (vet dock inte om det ger något)

 18:32:16 <HakanS> Var bor ni alla?

 18:32:25 <HakanS> Trollhättan

 18:32:40 <Spookan> Tranås

 18:32:43 <gusnan> Halmstad

 18:32:44 <Colabean> Lite utanför Malmö för tillfället

 18:32:50 <Altrium-223> Haparanda...

 18:33:07 <morpa> Ang. Biblioteksgrejjen. Den tror jag på. Vi gjorde det med Ulug på softwarefreedomday nu senast. Det fungerade riktigt bra, med bra intresse.Delade ut både skivor samt linuxtidningar i vårat lilla infobås.

 18:33:17 <morpa> Uppsala

 18:33:28 <christoffer> Västerås

 18:34:12 <HakanS> Stor geografisk spridning.

 18:36:07 <HakanS> Som svar på frågan "Hur får vi fler att engagera sig?" så tror jag svaret är: Att visa upp vad vi alla gör.

 18:36:39 <Altrium-223> HakanS: Instämmer.

 18:36:55 <Altrium-223> Men hur?

 18:37:01 <HakanS> Samt att ta hand om de som vill hjälpa till

 18:38:04 <Colabean> Jag funderade på om man kanske ska göra snygga "komma-igång"-häften att dela ut. Många som jag pratat med tycker just att det är svårt att komma igång med något helt nytt och därför struntar dom i att testa Ubuntu.

 18:38:18 <HakanS> Jag (och Christoffer) har en idé om att presentera det som pågår på vår hemsida.

 18:39:16 <HakanS> Att ha en presentation av alla de som hjälper till.

 18:40:27 <HakanS> Colabean: Jag drog igång ett sådant projekt för ett tag sedan, men inget har egentligen hänt. Dags att ta tag i det kanske.

 18:40:27 <Altrium-223> Jag kan skriva och designa kom ingång häften... Vad har ni för design riktlinjer?

 18:41:32 <HakanS> Projektet: https://wiki.ubuntu.com/SwedishTeam/Flygblad

 18:43:04 <morpa> jag ska försöka dra ihop en releaseträff här i Uppsala i samband med 12.10

 18:43:25 <HakanS> Altrium-223: Ubuntu centralt har design-riktlinjer. Jag kan länka till dem på projekt-sidan.

 18:43:58 <Altrium-223> Om jag gör ett häfte, vars kan jag ladda upp det för granskning sen?

 18:44:17 * realubot ansluter till mötet men struntar i att rösta.

 18:44:25 <HakanS> morpa: Bra. Hör av dig så kan vi skriva om det på hemsidan.

 18:44:54 <morpa> yep!

 18:46:16 <HakanS> Altrium-223: Vi kan kolla på det. Kan ju ta ett separat projekt-möte.

 18:47:21 <HakanS> Det var många idéer och förslag.

 18:49:35 <HakanS> Nu gäller det att förverkliga detta.

 18:50:50 <Colabean> Går det att få tag på Ubuntu-pins?

 18:51:08 <realubot> Colabean: Du får köpa från Canonical.

 18:51:09 <Colabean> Det kan ju vara schysst att dela ut.

 18:51:28 <realubot> Colabean: https://shop.canonical.com/

 18:51:46 <Colabean> Tack så mycket för länken.

 18:52:14 <HakanS> Jag föreslår att alla, som inte redan gjort det skapar ett launchpad-konto och ansöker om medlemsskap, dels i locots launchpad-grupp https://launchpad.net/~ubuntu-se, och dels i de grupper som står på projektsidan https://wiki.ubuntu.com/SwedishTeam/Projekt.

 18:53:05 <realubot> Colabean: Det finns nog inte pins men det finns andra grejer: http://shop.canonical.com/index.php?cPath=16

 18:54:04 <Colabean> Deras shop kommer att ruinera mig... det var mycket som tilltalade.

 18:54:40 <realubot> Colabean: Jag har haft på mig dessa varje dag i sommar: http://shop.canonical.com/product_info.php?products_id=776

 18:55:47 <Colabean> Okej, just dom tilltalade kanske inte mig så mycket, men det är ju bra att du gillade dom.

 18:56:43 * HakanS måste snabba på med mötet lite. Ursäkta.

 18:57:02 <realubot> Kört hårt HakanS.

 18:57:34 <realubot> Colabean: Det var ett skämt. ;)

 18:58:24 <HakanS> Ska på anställningsintervju i morgon bitti, så jag måste snart börja stryka lite kläder.

 18:58:46 <Colabean> Hoppas att intervjun går bra :)

 18:59:29 <HakanS> #topic Punkt 5. Avrapportering från projektgrupperna.

 18:59:59 <HakanS> Christoffer: Har du något att rapportera?

 19:00:03 <christoffer> Inom videoguider projektet så ska vi börja med återkommande videomöten.

 19:00:33 <christoffer> under 2 till 4 timmars pass

 19:00:39 <christoffer> kanske varje eller varannan vecka

 19:00:48 <christoffer> där vi samtidigt jobbar med projektet

 19:01:24 <christoffer> främst för att vi inom projektet (endast 2 just nu) inte ska känna oss så ensamma när man sitter och pillar med sin sak samt så kan det vara bra för att bygga upp en rutin inom projektet

 19:01:32 <christoffer> vi testar så får vi se hur det känns allt eftersom

 19:01:33 <christoffer> slut

 19:01:55 <HakanS> Bra.

 19:03:17 <HakanS> Jag håller på att titta på en omdesign av hemsidan. Det går så sakteliga framåt. Jag tar gärna emot hjälp.

 19:03:32 <HakanS> Klar.

 19:04:20 <HakanS> #topic Punkt 7. Planering av jobb att utföra till nästa möte.

 19:06:15 <christoffer> Videoguider projektet kickar igång efter sommaruppehållet och ska försöka komma in i fas.

 19:06:39 <christoffer> något mer generellt för hela LoCot kommer jag inte på just nu

 19:06:53 <HakanS> Mitt förslag är att sammanställa vilka projekt som vi verkligen jobbar med inom locot. Samt att presentera dessa på ett bra sätt på hemsidan.

 19:08:14 <HakanS> OK?

 19:08:15 <christoffer> mm

 19:08:16 <christoffer> det är bra

 19:08:23 <realubot> Yes sir.

 19:08:34 <morpa> +1

 19:08:47 <Spookan> +1

 19:08:49 <gusnan> +1

 19:09:00 <HakanS> #topic Punkt 8. Tidpunkt för nästa möte.

 19:09:40 <Colabean> Det är ju bra om vi har det i alla fall en vecka innan eventet i Köpenhamn

 19:09:54 <christoffer> Tisdag 16 oktober?

 19:10:26 <HakanS> 16/10 är ok för mig.

 19:10:33 <gusnan> +1

 19:10:44 <Spookan> +1

 19:11:15 <Colabean> +1

 19:11:27 <HakanS> Då tar vi nästa loco-möte tisdag 16 oktober kl. 20.00

 19:12:01 <HakanS> #endmeeting
