{|
| '''Warning'''
* This is a '''readonly''' and '''text-based''' archive of a deprecated wiki.
* '''Images''' and '''attachments''' have been removed to conserve space.
* '''Links''' may not work.
* A '''full compressed version''' of the wiki is available on archive.org
|}

__TOC__


Meeting started by HakanS_ at 19:31:31 UTC.  The full logs are available
at
http://ubottu.com/meetingology/logs/ubuntu-se-mote/2012/ubuntu-se-mote.2012-03-22-19.31.log.html
.

=== Meeting summary ===

* Vilka är här för att närvara vid mötet?

* Punkt 1. Val av mötesordförande.

* Punkt 2. Val av protokollförare.

* Punkt 3. Godkännande av protokoll från senaste mötet

* Punkt 4. Planering inför val av Team Leader och Team Contact

* Punkt 5. Avrapportering från projektgrupperna.
''LINK:'' http://vimeo.com/groups/videoguider/videos   (realubot, 19:56:31)
''LINK:'' https://wiki.ubuntu.com/SwedishTeam/Videoguider/filmer   (christoffer, 19:57:06)

* Planering av jobb inför nästa möte

* Val av tidpunkt för nästa möte.

* Val av tidpunkt för nästa möte.

Meeting ended at 20:28:20 UTC.

=== Votes ===

* Val av tidpunkt för nästa möte.
   For: 0 Against: 0 Abstained: 0

* Val av tidpunkt för nästa möte, onsdag 11e april 20:30
   For: 4 Against: 0 Abstained: 0

* Kan vi välja HakanS till mötesordförande?
   For: 2 Against: 0 Abstained: 2

* Kan vi godkänna protokollet?
   For: 4 Against: 0 Abstained: 0

* Kan vi välja christoffer till protokollförare?
   For: 3 Against: 0 Abstained: 1

=== Action items ===

* (none)

=== People present (lines said) ===

* christoffer (71)
* HakanS_ (66)
* meetingology (44)
* realubot (38)
* maxjezy (31)

=== Full Log ===

 19:31:31 <HakanS_> #startmeeting

 19:31:31 <meetingology> Meeting started Thu Mar 22 19:31:31 2012 UTC.  The chair is HakanS_. Information about MeetBot at http://wiki.ubuntu.com/meetingology.

 19:31:31 <meetingology> 

 19:31:31 <meetingology> Available commands: #accept #accepted #action #agree #agreed #chair #commands #endmeeting #endvote #halp #help #idea #info #link #lurk #meetingname #meetingtopic #nick #progress #rejected #replay #restrictlogs #save #startmeeting #subtopic #topic #unchair #undo #unlurk #vote #voters #votesrequired

 19:31:55 <HakanS_> Hej och välkomna till loco-möte nummer 19. Det första för i år.

 19:32:10 <HakanS_> #topic Vilka är här för att närvara vid mötet?

 19:32:22 <HakanS_> HakanS

 19:32:24 <christoffer> christoffer-holmstedt

 19:33:00 <christoffer> inte så mycket möte då =/

 19:33:29 <HakanS_> realubot och maxjezy?

 19:33:50 <maxjezy> jag är med

 19:34:55 <HakanS_> realubot: ?

 19:35:03 <realubot> Jag har inte reggat mig på Lanuchpad så jag får inte rösta då.

 19:35:26 <realubot> Närvarande är jag. Men utan rösträtt (tror jag).

 19:35:30 <maxjezy> inte jag heller. men jag stannar och ser vad som sker och så.

 19:35:44 <HakanS_> OK.

 19:36:01 <HakanS_> Vi kör på.

 19:36:06 <HakanS_> #topic Punkt 1. Val av mötesordförande.

 19:36:12 <HakanS_> Förslag?

 19:36:16 <christoffer> HakanS_

 19:36:20 <realubot> HakanS

 19:36:40 <maxjezy> Nafallo

 19:37:15 <HakanS_> No med förslag?

 19:37:21 <realubot> Du lutar mot att HakanS_ och christoffer får rösta om vem som ska vara mötesordförande. :)

 19:37:23 <HakanS_> *NOG

 19:38:01 * HakanS_ ursäktar för att han skriver med versaler

 19:38:19 <realubot> Frågan är om vi kan förlåta dig, men men...

 19:38:55 <maxjezy> fler punkter?

 19:39:01 <HakanS_> Idag är vi inte så hårda med röstlängden. Alla närvarande får rösta.

 19:39:08 <realubot> Woho!

 19:39:33 <HakanS_> Nafallo är inte närvarande vad jag kan se, så vi har ett förslag.

 19:39:40 <HakanS_> #vote Kan vi välja HakanS till mötesordförande?

 19:39:40 <meetingology> Please vote on: Kan vi välja HakanS till mötesordförande?

 19:39:40 <meetingology> Public votes can be registered by saying +1, +0 or -1 in channel, (private votes don't work yet, but when they do it will be by messaging the channel followed by +1/-1/+0 to me)

 19:39:41 <maxjezy> bra, då röstar ja nog jag med.

 19:39:43 <realubot> +1

 19:39:43 <meetingology> +1 received from realubot

 19:39:46 <christoffer> +1

 19:39:46 <meetingology> +1 received from christoffer

 19:39:51 <HakanS_> 0

 19:39:51 <meetingology> 0 received from HakanS_

 19:40:00 <maxjezy> 0

 19:40:00 <meetingology> 0 received from maxjezy

 19:40:23 <HakanS_> #endvote

 19:40:23 <meetingology> Voting ended on: Kan vi välja HakanS till mötesordförande?

 19:40:23 <meetingology> Votes for:2 Votes against:0 Abstentions:2

 19:40:23 <meetingology> Motion carried

 19:40:34 <HakanS_> #topic Punkt 2. Val av protokollförare.

 19:40:39 <HakanS_> Förslag?

 19:40:41 <realubot> christoffer

 19:40:43 <HakanS_> christoffer:

 19:40:44 <christoffer> jo jag kan vara

 19:40:49 <maxjezy> christoffer

 19:40:56 <HakanS_> Nog med förslag?

 19:41:12 <HakanS_> #vote Kan vi välja christoffer till protokollförare?

 19:41:12 <meetingology> Please vote on: Kan vi välja christoffer till protokollförare?

 19:41:12 <meetingology> Public votes can be registered by saying +1, +0 or -1 in channel, (private votes don't work yet, but when they do it will be by messaging the channel followed by +1/-1/+0 to me)

 19:41:15 <realubot> +1

 19:41:15 <meetingology> +1 received from realubot

 19:41:17 <HakanS_> +1

 19:41:17 <meetingology> +1 received from HakanS_

 19:41:17 <christoffer> 0

 19:41:17 <meetingology> 0 received from christoffer

 19:41:22 <maxjezy> +1

 19:41:22 <meetingology> +1 received from maxjezy

 19:41:32 <HakanS_> #endvote

 19:41:32 <meetingology> Voting ended on: Kan vi välja christoffer till protokollförare?

 19:41:32 <meetingology> Votes for:3 Votes against:0 Abstentions:1

 19:41:32 <meetingology> Motion carried

 19:41:49 <HakanS_> #topic Punkt 3. Godkännande av protokoll från senaste mötet

 19:42:16 <HakanS_> Protokollet finns på https://wiki.ubuntu.com/SwedishTeam/M%C3%B6te/IRCM%C3%B6te18/protokoll

 19:42:58 <maxjezy> godkänner!

 19:43:00 <HakanS_> Meddela när ni läst igenom det.

 19:43:01 <realubot> 14 december?

 19:43:08 <realubot> Var det senaste mötet?

 19:43:12 <christoffer> 2 tidigare har blivit inställda

 19:43:18 <christoffer> i januari och februari

 19:43:21 <christoffer> för ingen har närvarat

 19:43:30 <christoffer> eller vi har varit 2 eller 3 på båda mötena

 19:43:30 <realubot> Ok.

 19:44:03 <HakanS_> #vote Kan vi godkänna protokollet?

 19:44:03 <meetingology> Please vote on: Kan vi godkänna protokollet?

 19:44:03 <meetingology> Public votes can be registered by saying +1, +0 or -1 in channel, (private votes don't work yet, but when they do it will be by messaging the channel followed by +1/-1/+0 to me)

 19:44:05 <realubot> +1

 19:44:05 <meetingology> +1 received from realubot

 19:44:10 <christoffer> +1

 19:44:10 <meetingology> +1 received from christoffer

 19:44:14 <HakanS_> +1

 19:44:14 <meetingology> +1 received from HakanS_

 19:44:31 <maxjezy> +1

 19:44:31 <meetingology> +1 received from maxjezy

 19:44:59 <HakanS_> #endvote

 19:44:59 <meetingology> Voting ended on: Kan vi godkänna protokollet?

 19:44:59 <meetingology> Votes for:4 Votes against:0 Abstentions:0

 19:44:59 <meetingology> Motion carried

 19:45:15 <HakanS_> #topic Punkt 4. Planering inför val av Team Leader och Team Contact

 19:45:23 <HakanS_> Nuvarande mandatperiod för TL och TC går ut den 30/4. Vi behöver ha fram en valförättare.

 19:45:50 <christoffer> HakanS_ har du fått tag på peetra?

 19:47:08 <HakanS_> Jag har mejlat henne men inte fått svar än.

 19:47:12 <christoffer> ok

 19:47:52 <HakanS_> Någon här som vill hålla i valet?

 19:48:05 <realubot> Nä.

 19:48:50 <maxjezy> avstår jag med, men jag rekommenderar Nafallo att ta på sig äran

 19:50:14 <HakanS_> Vi får väl avvakta några dagar till.

 19:51:00 <HakanS_> christoffer: Hur tycker du att vi ska göra?

 19:51:23 <christoffer> Har faktiskt inte så många bra förslag...invänta svar från peetra om hon tackar nej

 19:51:35 <christoffer> så skicka ut ett mail på sändlistan och ett inlägg på LoCo-forumet

 19:52:27 <realubot> Det låter bra tycker jag.

 19:52:29 <HakanS_> Vi får väl sitta en månad extra om valet drar ut på tiden. Eller?

 19:53:26 <christoffer> nja, det är ju lite oväsentligt att diskutera...vi är ju inte så mycket kontaktperson/team leader om det inte är några som är med i LoCot

 19:53:40 <christoffer> men ja...då är vi mer som en "interrimsstyrelse"

 19:53:44 <christoffer> tills ett ordentligt val kan hållas

 19:53:57 <christoffer> låter mer byråkratiskt än vad det är

 19:53:59 <christoffer> men så jag ser det =)

 19:54:05 <HakanS_> Håller med.

 19:54:26 <HakanS_> Då tycker jag att vi går vidare.

 19:54:33 <realubot> Ja.

 19:54:33 <HakanS_> #topic Punkt 5. Avrapportering från projektgrupperna.

 19:55:09 <HakanS_> christoffer: Har du något från videoguiderna?

 19:55:20 <christoffer> jo 2 sek

 19:55:37 <christoffer> Vi har skapat 4 filmer

 19:55:40 <christoffer> och fler är påväg

 19:55:45 <christoffer> gruppen finns nu på http://vimeo.com/groups/videoguider

 19:56:04 <christoffer> alla filmer är inte med det på grund av ett mindre problem med förra vimeo-gruppen som blev raderad

 19:56:07 <maxjezy> måste lägga dottern, brb!

 19:56:12 <christoffer> nu är vi tillbaka med ny grupp

 19:56:28 <realubot> Två är det väl?

 19:56:31 <realubot> http://vimeo.com/groups/videoguider/videos

 19:56:48 <realubot> Aha, alla är inte med.

 19:57:06 <christoffer> https://wiki.ubuntu.com/SwedishTeam/Videoguider/filmer

 19:57:09 <christoffer> där finns länkar

 19:57:14 <christoffer> slut från videoguider-gruppen

 19:57:41 <HakanS_> Mycket bra jobbat!

 19:58:05 <realubot> Det är starkt jobbat ja.

 19:58:37 <christoffer> små problem vi ska försöka lösa

 19:58:45 <christoffer> är att man endast kan ladda upp en film i HD per vecka

 19:58:52 <christoffer> om man inte betalar för sig

 19:59:05 <christoffer> Youtube har allt i HD men då kan man inte skapa en gemensam kanal/grupp

 20:00:02 <HakanS_> 52 filmer per år lär väl räcka? Det är ingen dålig målsättning. ;)

 20:00:48 <christoffer> nej, verkligen inte...speciellt om vi blir fler så blir det ju bara att multiplicera 52 med antalet aktiva =)

 20:01:04 <christoffer> det svåra blir att göra de filmer som verkligen behövs

 20:01:05 <realubot> Den är nästan lite överambitiös. Det är bättre med genomtänkta guider än många.

 20:01:07 <christoffer> och få en bra helhet av det

 20:01:18 <HakanS_> christoffer: Vi har ju ubuntu-se:s G+ -grupp.

 20:01:51 <HakanS_> Den kan man kanske utnyttja för att hålla ihop youtube-filmerna.

 20:01:57 <christoffer> realubot självklart är det målet men för att komma igång handlar det mest om att slänga sig ut där på internet och få kritik

 20:02:10 <christoffer> alltifrån kvalité till vad för ämnen som behöver en guide om

 20:02:31 <christoffer> HakanS_ mmm, det kanske skulle fungera

 20:03:19 <realubot> Varför lägger ni inte in guiderna på wikin?

 20:04:16 <maxjezy> christoffer, hade du skrivit manus?

 20:04:22 <maxjezy> eller kom det bara vart efter?

 20:04:44 <christoffer> helst skulle jag nog lägga energi på att en separat sida på ubuntu-se.org

 20:04:47 <christoffer> typ /videoguider

 20:05:01 <christoffer> för mig känns inte en wiki som ett bra ställe att förvara filmer

 20:05:31 <christoffer> maxjezy: Nej, inget manus...eller ja...några stödord om vilka delar som skulle med

 20:06:03 <maxjezy> håller med dig där om var det ska placeras

 20:06:09 <HakanS_> Det finns inte kapacitet att ha filmerna på ubuntu-se:s server.

 20:06:28 <christoffer> nej

 20:06:30 <christoffer> självklart

 20:06:38 <christoffer> men man kan ju länka in

 20:06:43 <christoffer> inbäddat

 20:06:50 <HakanS_> Ja.

 20:07:23 <realubot> christoffer: Jag tänkte på wikins howto-avdelning.

 20:08:10 <realubot> Var ligger ubuntu-se.org-servern?

 20:08:33 <HakanS_> London

 20:08:49 <HakanS_> Det är Nafallos server.

 20:09:51 <HakanS_> Om det inte var mer att rapportera från projektgrupperna så går vi vidare.

 20:10:05 <christoffer> jo, gör det

 20:10:55 <HakanS_> #topic Planering av jobb inför nästa möte

 20:11:51 <realubot> Jag planerar ju att rensa lite i wikin och lägga in mina nya guider där.

 20:12:15 <HakanS_> Ett mycket lovvärt initiativ.

 20:12:49 <realubot> Jag tänkte lägga in en vaningstext i alla guider som är så gamla att dom innebär en risk att tillämpa.

 20:12:51 <christoffer> realubot när du ser över det ...kan du ta fram någon kategori eller motsvarande där vi kan lägga in filmerna eller länkar till filmerna?

 20:13:09 <HakanS_> Frågan är om man inte skulle försöka få fler att hjälpa till.

 20:13:31 <realubot> christoffer: Jag ska titta på en lösning för att länka till videoguiderna.

 20:13:34 <christoffer> perfekt

 20:13:50 <christoffer> HakanS_ skickar du mail till sändlistan och postar på forumet när du fått svar från peetra?

 20:14:12 <HakanS_> christoffer: Japp

 20:14:23 <christoffer> Sedan har vi ju påbörjat samarbetet med Norska LoCot

 20:14:30 <realubot> Anledningen till att det har dröjt med att städa upp bland guiderna är att jag inte har orkat sätta mig in i hur man skapar mallar för varningstexter m.m. i wikin.

 20:14:32 <christoffer> så får se vad som händer där

 20:14:52 <realubot> Vad går samarbetet ut på?

 20:15:05 <christoffer> hittils så har de fått våran mall till Drupal-designen

 20:15:09 <maxjezy> att norge ska få ett bättre community?

 20:15:22 <christoffer> sedan får vi se vart vi möts i samarbetet

 20:15:43 <realubot> Det låter ju vettigt att samarbeta över gränserna eftersom aktiviteten är så låg nationellt.

 20:15:58 <maxjezy> realubot, ja speciellt för dem.

 20:17:12 <realubot> Vad tror ni om en #ubuntu-skandinavia eller något?

 20:17:19 <christoffer> #ubuntu-nordic

 20:17:24 <christoffer> #ubuntu-nordic-dev

 20:17:27 <christoffer> finns sedan tidigare

 20:17:31 <christoffer> finns mailinglista också

 20:17:38 <christoffer> dock låg aktivitet

 20:17:45 <christoffer> så det är bara att joina där så får vi se hur det går =)

 20:19:19 <HakanS_> Bra. Då har vi något att göra fram till nästa möte.

 20:19:20 <maxjezy> är det här min fråga eller typ tanke om att integrera blender i ubuntu passar in?

 20:19:39 <maxjezy> och att göra lite reklam för blender + ubuntu som video redigerare med mera.

 20:20:00 <maxjezy> jag vill jobba för att blender ska komma med som standard vid installation

 20:20:34 <christoffer> maxjezy: Sådana frågor diskuteras på Ubuntu Developer Summits

 20:20:49 <christoffer> exakt vilka diskussioner som har föregåtts innan själva diskussionerna där vet jag inte

 20:20:59 <maxjezy> okej

 20:21:11 <christoffer> Nästa Ubuntu Developer Summit (UDS) bör vara inom en månad

 20:21:16 <christoffer> som berör 12.10

 20:21:27 <christoffer> eller maj kanske den är i

 20:21:40 <maxjezy> då får jag satsa på det. blender i ubuntu 12.10

 20:21:47 <maxjezy> vore mäkta mäktigt.

 20:21:51 <realubot> Jag tror inte att dom vill ha med Blender.

 20:22:04 <maxjezy> vilka är "dom" ?

 20:22:09 <realubot> Det är inget program som vanliga users använder.

 20:22:14 <realubot> Dom på UDS.

 20:22:20 <maxjezy> realubot, det är inte skrivet i sten

 20:22:28 <maxjezy> blender blir mer och mer en video editor

 20:22:36 <maxjezy> med mer kraft än alla andra tillsammans

 20:22:36 <HakanS_> Ordning i salen.

 20:22:41 <maxjezy> japp

 20:22:41 <realubot> Och standardprogrammen är väl tänkta att motsvara vad en normalanvändare behöver.

 20:22:42 <maxjezy> sorry

 20:22:54 <HakanS_> #vote Val av tidpunkt för nästa möte.

 20:22:54 <meetingology> Please vote on: Val av tidpunkt för nästa möte.

 20:22:54 <meetingology> Public votes can be registered by saying +1, +0 or -1 in channel, (private votes don't work yet, but when they do it will be by messaging the channel followed by +1/-1/+0 to me)

 20:23:13 <HakanS_> #endvote

 20:23:13 <meetingology> Voting ended on: Val av tidpunkt för nästa möte.

 20:23:13 <meetingology> Votes for:0 Votes against:0 Abstentions:0

 20:23:13 <meetingology> Deadlock, casting vote may be used

 20:23:24 <HakanS_> #Topic Val av tidpunkt för nästa möte.

 20:23:37 <HakanS_> #topic Val av tidpunkt för nästa möte.

 20:23:58 <realubot> HakanS_: Du måste väl föreslå tidpunkt först?

 20:24:19 <realubot> Ah, ser nu.

 20:24:30 <christoffer> Onsdag 11e april 20:30?

 20:24:44 <christoffer> då finns det för val efter det

 20:25:08 <christoffer> och om vi inte har någon plan för själva valet vi den tidpunkten så blir det ett bra möte att få fram någon lösning

 20:26:30 <maxjezy> yes

 20:26:46 <HakanS_> #vote Val av tidpunkt för nästa möte, onsdag 11e april 20:30

 20:26:46 <meetingology> Please vote on: Val av tidpunkt för nästa möte, onsdag 11e april 20:30

 20:26:46 <meetingology> Public votes can be registered by saying +1, +0 or -1 in channel, (private votes don't work yet, but when they do it will be by messaging the channel followed by +1/-1/+0 to me)

 20:26:50 <christoffer> +1

 20:26:50 <meetingology> +1 received from christoffer

 20:26:51 <HakanS_> +1

 20:26:51 <meetingology> +1 received from HakanS_

 20:26:56 <realubot> +1

 20:26:56 <meetingology> +1 received from realubot

 20:27:02 <maxjezy> +1

 20:27:02 <meetingology> +1 received from maxjezy

 20:27:21 <HakanS_> #endvote

 20:27:21 <meetingology> Voting ended on: Val av tidpunkt för nästa möte, onsdag 11e april 20:30

 20:27:21 <meetingology> Votes for:4 Votes against:0 Abstentions:0

 20:27:21 <meetingology> Motion carried

 20:27:54 <HakanS_> Då tackar jag för visat intresse.

 20:28:00 <christoffer> Tack själv HakanS_

 20:28:20 <HakanS_> #endmeeting

Generated by MeetBot 0.1.5 (http://wiki.ubuntu.com/meetingology)
