{|
| '''Warning'''
* This is a '''readonly''' and '''text-based''' archive of a deprecated wiki.
* '''Images''' and '''attachments''' have been removed to conserve space.
* '''Links''' may not work and there may be formatting issues.
* A '''compressed''' version with images and the original syntax is in the repo '''Releases'''.
|}

__TOC__

=== Logg Möte 22   2013-03-14 ===

 20:00:28  <HakanS> #startmeeting

 20:00:29  <meetingology> Meeting started Thu Mar 14 19:00:28 2013 UTC.  The chair is HakanS. Information about MeetBot at http://wiki.ubuntu.com/meetingology.

 20:00:30  <meetingology> Available commands: #accept #accepted #action #agree #agreed #chair #commands #endmeeting #endvote #halp #help #idea #info #link #lurk #meetingname #meetingtopic #nick #progress #rejected #replay #restrictlogs #save #startmeeting #subtopic #topic #unchair #undo #unlurk #vote #voters #votesrequired

 20:00:51  <HakanS>  Hej och välkomna till detta loco-möte

 20:01:17  <HakanS> Det var ett tag sedan vi hade något möte nu.

 20:01:34  <HakanS> #topic Vilka är här för att närvara vid mötet?

 20:01:50  <jan-janfriberg> o/

 20:01:52  <gusnan> o/

 20:01:58  <johanre> o/

 20:02:09  <HakanS> o/

 20:03:18  <HakanS> Jag tycker att vi inte behöver vara så formella idag.

 20:03:40  <HakanS> Men det är bra att ha någon som skriver protokoll.

 20:03:47  <HakanS> Någon frivillig?

 20:04:28  <johanre> Sory, sitter och jobbar samtidigt

 20:04:31  <jan-janfriberg> Jag kan föra protokoll

 20:04:45  <HakanS> Bra.

 20:05:59  <HakanS> #topic Diskussion om val av Team Leader och Team Contact.

 20:06:34  <HakanS> Hur ska vi göra med val av TL och TC?

 20:06:36  <HakanS> Ska vi fortsätta med val var 6:e månad?

 20:06:45  <jan-janfriberg> !

 20:07:14  <HakanS> jan-janfriberg: Låt höra.

 20:08:06  <jan-janfriberg> Nej det tycker inte jag. Dels är det svårt att hitta frivilliga och dels tar det en massa kraft att hålla ett val. Så jag tycker vi ska ha längre perioder.

 20:08:22  <jan-janfriberg> Förslagsvis 1 år eller 18 månader.

 20:08:27  <jan-janfriberg> tack för ordet

 20:09:36  <HakanS> Någon mer som har några synpunkter?

 20:09:43  <johanre> !

 20:10:03  <HakanS> johanre: Kör på.

 20:10:30  <johanre> Håller med jan-janfriberg, 12 månader

 20:10:48  <johanre> tack

 20:11:37  <HakanS> Jag tycker också att 12 månader är en rimligare tid än 6 månader.

 20:13:06  <HakanS> Vad tycker ni om vi tar beslut på detta idag?

 20:13:38  <jan-janfriberg> +1

 20:13:41  <gusnan> Vi är väldigt få för att ta beslut... (Och jag är mest här som åskådare)...

 20:13:45  <HakanS> Det är inte många här på mötet, men alla har ju fått chansen att vara här.

 20:15:54  <johanre> To det ä bäst att ta det ett varv till, tyvärr

 20:16:01  <HakanS> Vi kan avvakta och rösta om detta på nästa möte, eller köra en omröstning på launchpad.

 20:16:04  <johanre> to == Tror

 20:16:23  <jan-janfriberg> !

 20:16:37  <HakanS> jan-janfriberg: Prata på.

 20:17:42  <jan-janfriberg> En omröstning på launchpad om att förlänga valperioden till 12 månader låter vettigt.

 20:18:24  <jan-janfriberg> Då får alla en chans att ta ställning

 20:18:26  <jan-janfriberg> tack

 20:18:47  <HakanS> Låter bra. Vad säger ni andra?

 20:19:04  <johanre> +1

 20:19:07  <gusnan> +1

 20:19:31  <HakanS> Då lägger jag upp en sådan i morgon.

 20:19:59  <HakanS> Nästa punkt:

 20:20:16  <HakanS> Stundande valet. 

 20:20:56  <HakanS> johanre: Du tar på dig att vara valförättare då?

 20:21:46  <johanre> Motvilligt, men ja, det gör jag! :)

 20:22:37  <HakanS> Bra. Tack så mycket.

 20:23:24  <HakanS> Det är väl lika bra att köra igång så snart som möjligt med nomineringarna då.

 20:23:54  <johanre> Ja, håller med

 20:24:13  <HakanS> Vi har ju ändå ingen direkt deadline att förhålla oss till.

 20:24:57  <jan-janfriberg> Vi borde göra ett tidsschema så vi får lite fasta tider att förhålla oss till

 20:26:41  <HakanS> Vi har tidigare haft 2 veckor nominering följt av 2 veckor val, har jag för mig.

 20:26:55  <jan-janfriberg> ok, låter vettigt

 20:27:12  <johanre> +1

 20:27:49  <johanre> Sista valdag mån 15e april?

 20:28:59  <HakanS> Låter bra.

 20:29:05  <jan-janfriberg> +1

 20:31:08  <johanre> OK, då annonserar jag datum för nomineringar och val i alla relevanta kanaler (mailinglista, forum, irc, drupal(?) )

 20:31:46  <HakanS> Bra.

 20:32:04  <johanre> första nomineringsdag blir då mån 18e mars

 20:32:29  <HakanS> Här är en bra tråd att utgå ifrån när det gäller nomineringarna. http://ubuntu-se.org/phpBB3/viewtopic.php?f=251&t=54964

 20:33:04  <johanre> Tack!

 20:34:59  <HakanS> Då var val-punkten avklarad.

 20:36:05  <HakanS> När det gäller avrapportering från projektgrupperna, så har jag inget att framföra.

 20:36:07  <jan-janfriberg> Vi har missat att godkänna förra protokollet

 20:36:42  <HakanS> Ja.

 20:37:52  <HakanS> Men jag tänkte att ingen från det mötet är här idag. Så frågan är om vi kan göra det.

 20:38:21  <jan-janfriberg> ok

 20:38:48  <HakanS> Sedan tänkte jag att vi i fortsättningen inte har så formella punkter på dagordningen.

 20:40:05  <HakanS> Däremot får vi ju ha ett protokoll.

 20:41:28  <HakanS> Jag hade egentligen inget mer att framföra nu, så ordet är fritt.

 20:42:30  <gusnan> Jag har inget att tillägga.

 20:42:43  <jan-janfriberg> Jag är nöjd

 20:42:59  <johanre> Samma här.

 20:44:09  <HakanS> Då tackar jag så mycket för att ni ville vara med på mötet.

 20:44:15  <HakanS> #endmeeting
