{|
| '''Warning'''
* This is a '''readonly''' and '''text-based''' archive of a deprecated wiki.
* '''Images''' and '''attachments''' have been removed to conserve space.
* '''Links''' may not work.
* A '''full compressed version''' of the wiki is available on archive.org
|}

__TOC__

== Protokoll IRC-möte 41 ==
Den 7 april 2015 klockan 20:06–21:21

Deltagare: bittin (ej närvarande vid omröstning), GunnarHj, HakanS (Guest86820), johanre, JoWa

IRC-logg: http://irclogs.ubuntu.com/2015/04/07/%23ubuntu-se-mote.html

=== 1. Ordförande och sekreterare ===
Till mötesordförande valdes HakanS. Till sekreterare valdes JoWa.

=== 2. Föregående mötes protokoll ===
<nowiki>[[SwedishTeam-Möte-IRCMöte40-Protokoll|Protokollet från förra mötet]]</nowiki> godkändes.

=== 3. Projektgrupper – avstämning ===
HakanS meddelar att morpa på forumet har avgivit en rapport om översättningsarbetet på forumet: http://ubuntu-se.org/phpBB3/viewtopic.php?f=34&t=59617, och att det ser mycket bra ut. HakanS meddelar även att han ej har hunnit göra vad han åtagit sig.

GunnarHj nämner det telefonmöte han och JoWa hade med Telia, om Telias e-legitimation. Där bekräftades att Telias plan är att fortsätta att tillhandahålla tjänsten, och att de har intresse av samarbete med Ubuntu Sverige.

=== 4. Planering inför val av Team Leader och Team Contact ===
HakanS meddelar att han har efterlyst en valförrättare, utan framgång. Om ingen visar intresse före torsdag (mötesveckan), drar HakanS igång nomineringsprocessen.

=== 5. Beslut om ändring av forumregel ===
Förslag: Att ta bort ”2 § Behandla din omgivning på samma sätt som du själv vill bli behandlad.” från forumreglerna.
Beslut: Med tre röster mot en beslöts att ta bort sagda paragraf från forumreglerna.

=== 6. Att göra-lista ===
http://ubuntu-se.org/drupal/node/3955

GunnarHj tar upp att det bör finnas en forumkategori för Ubuntu-telefoner. Under pågående möte skapar johanre ”Ubuntu för telefon och surfplatta” (http://ubuntu-se.org/phpBB3/viewforum.php?f=259) i avdelningen ”Använda Ubuntu” (http://ubuntu-se.org/phpBB3/viewforum.php?f=218).

=== 7. Övriga frågor ===
Inga övriga frågor.

Nästa möte hålls tisdag den 9 juni 2015, kl. 20:00.
