{|
| '''Warning'''
* This is a '''readonly''' and '''text-based''' archive of a deprecated wiki.
* '''Images''' and '''attachments''' have been removed to conserve space.
* '''Links''' may not work and there may be formatting issues.
* A '''compressed''' version with images and the original syntax is in the repo '''Releases'''.
|}

__TOC__

== IRC-logg från mötet onsdagen den 17e augusti ==

Meeting started by Christoffer at 18:30:52 UTC.  The full logs are
available at
http://ubottu.com/meetingology/logs/ubuntu-se-mote/2011/ubuntu-se-mote.2011-08-17-18.30.log.html
.

=== Meeting summary ===

* Val av mötesordförande

* Val av protokollförare
''LINK:'' https://wiki.ubuntu.com/SwedishTeam/M%C3%B6te/IRCM%C3%B6te12/protokoll   (Christoffer, 18:36:50)

* Godkännande av protokoll från senaste mötet

* Presentation av ledningsgruppen
''LINK:'' https://wiki.ubuntu.com/SwedishTeam/M%C3%B6te/IRCM%C3%B6te11?action=AttachFile&do=get&target=Organisation_Ubuntu_Sverige_4.01.pdf   (Christoffer, 18:48:48)

* Avrapportering från projektgrupperna
''LINK:'' https://wiki.ubuntu.com/SwedishTeam/Skarminspelningar   (Christoffer, 18:55:13)

* Planering av månadens jobb
''ACTION:'' Christoffer skapar en film om hur man använder Lernid och en film om hur Lernid fungerar "bakom kulisserna" till nästa möte  (Christoffer, 19:18:32)
''ACTION:'' Christoffer föreslår även ett nytt datum för att prova på Lernid när alla har haft tid att se tidigare nämnda filmer. Förslag på nytt datum meddelas senast 2a september.  (Christoffer, 19:19:17)
''ACTION:'' Christoffer skapar launchpad grupp för projektet "Skarminspelningar" så att vi får en tydlig medlemslista och ett ställa att kommunicera på  (Christoffer, 19:20:01)

* Val av tidpunkt för nästa möte

Meeting ended at 19:27:53 UTC.

=== Votes ===

* Kan vi välja joru till protokollförare?
   For: 4 Against: 0 Abstained: 0

* Kan vi bordlägga godkännandet av mötesprotokollet från 22a juni till nästa möte?
   For: 5 Against: 0 Abstained: 0

* Val av tidpunkt för nästa möte, kan vi välja onsdagen den 14e september 20:30 - 21:30?
   For: 5 Against: 0 Abstained: 0

* Kan vi välja Christoffer till mötesordförande?
   For: 3 Against: 0 Abstained: 1

=== Action items ===

* Christoffer skapar en film om hur man använder Lernid och en film om hur Lernid fungerar "bakom kulisserna" till nästa möte
* Christoffer föreslår även ett nytt datum för att prova på Lernid när alla har haft tid att se tidigare nämnda filmer. Förslag på nytt datum meddelas senast 2a september.
* Christoffer skapar launchpad grupp för projektet "Skarminspelningar" så att vi får en tydlig medlemslista och ett ställa att kommunicera på

=== Action items, by person ===

* Christoffer
* * Christoffer skapar en film om hur man använder Lernid och en film om hur Lernid fungerar "bakom kulisserna" till nästa möte
* * Christoffer föreslår även ett nytt datum för att prova på Lernid när alla har haft tid att se tidigare nämnda filmer. Förslag på nytt datum meddelas senast 2a september.
* * Christoffer skapar launchpad grupp för projektet "Skarminspelningar" så att vi får en tydlig medlemslista och ett ställa att kommunicera på

=== People present (lines said) ===

* Christoffer (164)
* meetingology (50)
* itmannen_online (39)
* tzabar1 (29)
* joru (15)
* JonasMod (13)
* JonasMod_ (5)
* HakanS (3)

=== Full Log ===

 18:30:52 <Christoffer> #startmeeting

 18:30:52 <meetingology> Meeting started Wed Aug 17 18:30:52 2011 UTC.  The chair is Christoffer. Information about MeetBot at http://wiki.ubuntu.com/AlanBell/mootbot.

 18:30:52 <meetingology> Useful Commands: #topic #action #link #idea #voters #vote #chair #action #agreed #help #info #endmeeting.

 18:31:03 <Christoffer> Välkomna till kvällens möte

 18:31:14 <Christoffer> Mötesagenda finns på https://wiki.ubuntu.com/SwedishTeam/M%C3%B6te/IRCM%C3%B6te13

 18:31:25 <Christoffer> #topic Val av mötesordförande

 18:31:25 <meetingology> TOPIC: Val av mötesordförande

 18:31:44 <Christoffer> Vilka är här och vem föreslår ni till mötesordförande?

 18:31:51 <itmannen_online> o/

 18:31:54 <Christoffer> Säg gärna erat launchpad användarnamn

 18:32:12 <Christoffer> christoffer-holmstedt - Jag kan vara mötesordförande

 18:32:30 <itmannen_online> Toni Appelqvist

 18:33:16 <Christoffer> HakanS JonasMod joru Nafallo Nu startar mötet, ska ni vara med?

 18:33:21 <joru> thor-peter (helt ny i ubuntu LoCo världen och därmed mitt första möte)

 18:33:30 <Christoffer> Välkommen joru

 18:33:49 <itmannen_online> #vote Cristoffer

 18:33:53 <Christoffer> Roligt med fler här

 18:34:04 <joru> tack, vill bli mer aktiv.

 18:34:20 <Christoffer> itmannen_online förtillfället är det bara jag som har "ordförandeklubban" så bara jag som kan använda kommandona

 18:34:23 <itmannen_online> Samma h� F�a g�en

 18:34:32 <itmannen_online> Sorry

 18:34:38 <Christoffer> inget att be om ursäkt för

 18:34:41 <Christoffer> jag förklarar bara

 18:34:48 <JonasMod> åh, hej. Jag är bara här och lyssnar. Första gången för mig också. :-)

 18:35:05 <Christoffer> Välkommen JonasMod

 18:35:19 <JonasMod> Tack tack! :-)

 18:35:36 <Christoffer> #vote Kan vi välja Christoffer till mötesordförande?

 18:35:36 <meetingology> Please vote on: Kan vi välja Christoffer till mötesordförande?

 18:35:36 <meetingology> Public votes can be registered by saying +1, +0 or -1 in channel, (private votes don't work yet, but when they do it will be by messaging the channel followed by +1/-1/+0 to me)

 18:35:43 <Christoffer> 0

 18:35:43 <meetingology> 0 received from Christoffer

 18:35:56 <Christoffer> Nu röstar ni med +1 / -1 / 0

 18:35:56 <itmannen_online> Ja

 18:35:58 <joru> +1

 18:35:58 <meetingology> +1 received from joru

 18:36:03 <itmannen_online> +1

 18:36:03 <meetingology> +1 received from itmannen_online

 18:36:10 <JonasMod> +1

 18:36:10 <meetingology> +1 received from JonasMod

 18:36:20 <Christoffer> #endvote

 18:36:20 <meetingology> Voting ended on: Kan vi välja Christoffer till mötesordförande?

 18:36:20 <meetingology> Votes for:3 Votes against:0 Abstentions:1

 18:36:20 <meetingology> Motion carried

 18:36:38 <Christoffer> #topic Val av protokollförare

 18:36:38 <meetingology> TOPIC: Val av protokollförare

 18:36:45 <Christoffer> Någon som vill ta på sig det?

 18:36:50 <Christoffer> https://wiki.ubuntu.com/SwedishTeam/M%C3%B6te/IRCM%C3%B6te12/protokoll

 18:37:03 <Christoffer> Det är protokollet från förra mötet så vet ni vad som förväntas av en

 18:37:36 <itmannen_online> Lite f�idigt f�ig

 18:37:52 <Christoffer> ok

 18:38:09 <Christoffer> tzabar1 välkommen

 18:38:11 <tzabar1> hej

 18:38:26 <Christoffer> Mötesprotokoll finns på https://wiki.ubuntu.com/SwedishTeam/M%C3%B6te/IRCM%C3%B6te13

 18:38:35 <Christoffer> Vi är just nu på punkt 2 val av protkollförare

 18:38:42 <Christoffer> *protokollförare

 18:39:05 <tzabar1> låter bra

 18:39:36 <Christoffer> Då ställer jag upp...inte helt optimalt med mötesordförande och protokollförare som samma person...men får gå för denna gång.

 18:39:50 <joru> om det inte är så svårt kan jag offra mig som första uppg

 18:39:50 <itmannen_online> +1

 18:39:50 <Christoffer> !vote Kan vi välja Christoffer till protokollförare?

 18:39:58 <itmannen_online> +1

 18:40:04 <Christoffer> blev fel

 18:40:10 <Christoffer> joru ok

 18:40:28 <Christoffer> joru nej det tycker jag inte.

 18:40:37 <Christoffer> om det blir mycket diskussion så är det bara att sammanfatta

 18:40:43 <joru> visst

 18:40:56 <Christoffer> #vote Kan vi välja joru till protokollförare?

 18:40:56 <meetingology> Please vote on: Kan vi välja joru till protokollförare?

 18:40:56 <meetingology> Public votes can be registered by saying +1, +0 or -1 in channel, (private votes don't work yet, but when they do it will be by messaging the channel followed by +1/-1/+0 to me)

 18:40:59 <Christoffer> +1

 18:40:59 <meetingology> +1 received from Christoffer

 18:41:05 <itmannen_online> +1

 18:41:05 <meetingology> +1 received from itmannen_online

 18:41:10 <JonasMod> +1

 18:41:10 <meetingology> +1 received from JonasMod

 18:41:30 <Christoffer> tzabar1 du röstar nu +1 / -1 / 0 ...om du är för / emot / avstår

 18:41:41 <Christoffer> tzabar1 har du varit med förut eller är det första mötet?

 18:41:46 <tzabar1> nej

 18:41:49 <tzabar1> nu med

 18:42:18 <tzabar1> menar 1a ggn

 18:42:42 <tzabar1> +1

 18:42:42 <meetingology> +1 received from tzabar1

 18:42:47 <Christoffer> #endvote

 18:42:47 <meetingology> Voting ended on: Kan vi välja joru till protokollförare?

 18:42:47 <meetingology> Votes for:4 Votes against:0 Abstentions:0

 18:42:47 <meetingology> Motion carried

 18:43:07 <Christoffer> #topic Godkännande av protokoll från senaste mötet

 18:43:07 <meetingology> TOPIC: Godkännande av protokoll från senaste mötet

 18:43:24 <Christoffer> Förra mötesprotkollet finns på https://wiki.ubuntu.com/SwedishTeam/M%C3%B6te/IRCM%C3%B6te12/protokoll

 18:43:53 <Christoffer> Eftersom jag skrev det och ingen annan närvarade på förra mötet så föreslår jag att vi bodlägger godkännandet till nästa mötet

 18:44:17 <JonasMod> +1

 18:44:23 <tzabar1> +1

 18:44:27 <Christoffer> #vote Kan vi bordlägga godkännandet av mötesprotokollet från 22a juni till nästa möte?

 18:44:27 <meetingology> Please vote on: Kan vi bordlägga godkännandet av mötesprotokollet från 22a juni till nästa möte?

 18:44:27 <meetingology> Public votes can be registered by saying +1, +0 or -1 in channel, (private votes don't work yet, but when they do it will be by messaging the channel followed by +1/-1/+0 to me)

 18:44:33 <Christoffer> Nu går det att rösta =)

 18:44:33 <joru> +1

 18:44:33 <meetingology> +1 received from joru

 18:44:35 <Christoffer> +1

 18:44:35 <meetingology> +1 received from Christoffer

 18:44:45 <JonasMod> :) Man får inte vara för tidig.

 18:44:45 <tzabar1> +1

 18:44:45 <meetingology> +1 received from tzabar1

 18:44:46 <JonasMod> +1

 18:44:46 <meetingology> +1 received from JonasMod

 18:44:48 <itmannen_online> +1

 18:44:48 <meetingology> +1 received from itmannen_online

 18:44:57 <Christoffer> #endvote

 18:44:57 <meetingology> Voting ended on: Kan vi bordlägga godkännandet av mötesprotokollet från 22a juni till nästa möte?

 18:44:57 <meetingology> Votes for:5 Votes against:0 Abstentions:0

 18:44:57 <meetingology> Motion carried

 18:45:16 <Christoffer> #topic Presentation av ledningsgruppen

 18:45:16 <meetingology> TOPIC: Presentation av ledningsgruppen

 18:45:34 <Christoffer> HakanS är ej närvarande men jag ska förmedla lite information från honom som jag fick tidigare idag

 18:45:52 <Christoffer> --- Från HakanS ---

 18:45:54 <Christoffer> ag har inte fått besked från Supportgruppen samt Teknikgruppen vilken person som ska representera dem i ledningsgruppen.

 18:46:04 <Christoffer> *Jag

 18:46:16 <Christoffer> I övrigt är ledningsgruppen: Daniel Nylander, Håkan Sörensson, Christoffer Holmstedt samt Pontus Öhman.

 18:46:23 <Christoffer> Se: https://wiki.ubuntu.com/SwedishTeam/Organisation

 18:46:51 <Christoffer> Har ni några frågor på detta så kanske jag, Christoffer, kan svara på dem

 18:47:18 <Christoffer> Om ni inte har några frågor så går jag vidare till nästa punkt

 18:47:19 <itmannen_online> <inga speciaella fr�r just nu

 18:47:51 <joru> inga frågor just nu, bra att det var nedskrivet på förra mötets protokoll iaf (för oss nya)

 18:48:48 <Christoffer> https://wiki.ubuntu.com/SwedishTeam/M%C3%B6te/IRCM%C3%B6te11?action=AttachFile&do=get&target=Organisation_Ubuntu_Sverige_4.01.pdf

 18:49:12 <Christoffer> Det där är en PDF från i våras hur vi bestämde att Ubuntu-se gemenskapen ska fungera framöver

 18:49:25 <Christoffer> Kanske inte säger så mycket utan någon som beskriver vad det är men är litegrann iaf...

 18:49:36 <Christoffer> Jag går vidare med mötet...det där var off-topic.

 18:49:43 <itmannen_online> Christoffer,  Perfekt

 18:49:57 <tzabar1> japp

 18:50:03 <Christoffer> #topic Avrapportering från projektgrupperna

 18:50:03 <meetingology> TOPIC: Avrapportering från projektgrupperna

 18:50:23 <Christoffer> De projekt vi har igång finns på https://wiki.ubuntu.com/SwedishTeam/Projekt

 18:50:41 <Christoffer> Jag börjar med att rapportera det HakanS gav till mig tidigare

 18:50:47 <JonasMod> fin pdf

 18:50:51 <Christoffer> --- Från HakanS ---

 18:50:59 <Christoffer> När det gäller projekt "Webbplatsens design" så har inget har hänt sedan förra mötet. Pontus Öhman hade lovat fixa ett phpbb-tema under sommaren, men jag får inget svar på mina mejl eller PM till honom.

 18:51:31 <Christoffer> rapporterar för projekt "Skärminspelningar"

 18:51:35 <Christoffer> nu

 18:51:53 <Christoffer> Jag har skapat en projektplan på https://wiki.ubuntu.com/SwedishTeam/Skarminspelningar

 18:52:11 <Christoffer> Men eftersom det bara är jag som är med där just nu så har jag inte fått så mycket feedback på det.

 18:52:59 <tzabar1> är det ngt verktyg ni skapar eller bara utb?

 18:53:09 <Christoffer> Min tanke med projektet är att skapa instruktionsfilmer som berättar om Ubuntu och mjukvara som finns tillgängligt till Ubuntu.

 18:53:35 <Christoffer> Jag har gjort en klar i våras på http://www.youtube.com/user/ubuntuguider#p/a/u/1/WakPgEj1WdY

 18:53:38 <Christoffer> i den stilen

 18:53:40 <tzabar1> hum... okej  kan man fråga vilket verktyg ni använder

 18:54:10 <itmannen_online> Vilka kan vara med i detta projekt ?

 18:54:19 <Christoffer> recordmydesktop videoinspelning, audacity ljudinspelning och openshot för redigering

 18:54:28 <Christoffer> Alla som vill vara med får vara med.

 18:54:33 <itmannen_online> Ok

 18:54:42 <Christoffer> Min tanke är inte att begränsa något sådant

 18:54:56 <tzabar1> ok

 18:55:02 <Christoffer> däremot vill jag att dem som säger att de är med tänker långsiktigt och är beredda på att lägga tid på det.

 18:55:13 <Christoffer> https://wiki.ubuntu.com/SwedishTeam/Skarminspelningar

 18:55:18 <itmannen_online> Jag pysslar en hel del med videoproduktion. S�etta verkar intressant

 18:55:24 <Christoffer> på "Förväntade resultat, effekter och mål"

 18:55:33 <Christoffer> har jag lagt upp övergripande mål

 18:55:51 <Christoffer> så som "MINST 1 timme material publiceras av varje aktiv medlem per månad"

 18:56:02 <Christoffer> då har alla som vill vara med något riktmärke att ta ställning till

 18:56:16 <itmannen_online> Det �helt ok

 18:56:32 <Christoffer> andra projekt jag har varit med i har brustit för att det är många som är "med" men inte bidrar med något.

 18:56:55 <Christoffer> då gillar jag att ha något riktmärke från början

 18:57:03 <Christoffer> så är det tydligt för alla intresserade

 18:57:05 <JonasMod> låter klokt

 18:57:05 <itmannen_online> Men hur g�i s�nte fler g�amma saker?

 18:57:24 <Christoffer> itmannen_online andra spelar in filmer också om samma sak?

 18:57:57 <itmannen_online> Christoffer,  Precis

 18:57:58 <joru> kanske gör någon form av prio utifrån de förslag christoffer satt upp?

 18:58:07 <joru> samt tilldelning till de som känner sig haj

 18:58:37 <joru> (launchpad... :)

 18:58:38 <Christoffer> hmm pratar vi om inspelning av samma ämne inom detta projekt eller tänker du itmannen_online om något utanför projektet spelar in filmer om Ubuntu?

 18:58:44 <tzabar1> vilken version pratar vi om? alttså ubuntu menar jag.

 18:59:05 <tzabar1> är det bara 11 som gäller ?

 18:59:17 <itmannen_online> Christoffer,  I detta �e. Kan kanske vara on�t att uppfinna hjulet flera g�er

 18:59:36 <Christoffer> tzabar1 nej, jag sitter på 10.10 förtillfället men använder Virtualbox och testar alla senare version 11.04 och 11.10

 19:00:02 <tzabar1> ok, samma här så därför

 19:00:07 <Christoffer> Tanken från mitt håll är att försöka spela in med den senaste versionen av Ubuntu för då känns den "fräsch" så länge som möjligt

 19:00:32 <tzabar1> japp

 19:00:37 <itmannen_online> Christoffer,  Men 11.10 �bara en alpha3 �u

 19:00:42 <Christoffer> itmannen_online Från en början kan det bara handla om att vi här via IRC kommer överens och delar upp oss

 19:00:59 <itmannen_online> Christoffer,  OK

 19:01:07 <Christoffer> men sedan utvecklar vi mer hjälpmedel så det blir enklare att hålla koll på vad vi gör på olika håll

 19:01:38 <Christoffer> lite som joru sa...en priolista först och sedan delar vi ut vem som gör vilka delar

 19:01:43 <itmannen_online> Christoffer,  Vart s� man medlemskap inom detta projekt ?

 19:01:57 <Christoffer> Jag tänkte skapa en launchpad grupp om det

 19:02:02 <Christoffer> men har inte gjort det än

 19:02:09 <Christoffer> ska göra det så fort som möjligt

 19:02:24 <Christoffer> men känns skoj att det är flera intresserade här

 19:02:41 <JonasMod> det är en bra supportform

 19:03:15 <Christoffer> Någon som har någon mer fråga/kommentar på punkt 5 - avrapportering från projektgrupperna?

 19:03:16 <itmannen_online> Detta med mediaproduktion ligger mig varmt om hj�at. Men jag �ingen sk expert

 19:03:27 <itmannen_online> Nog med fr�r

 19:04:04 <Christoffer> #topic Planering av månadens jobb

 19:04:04 <meetingology> TOPIC: Planering av månadens jobb

 19:04:30 * HakanS tittar in.

 19:04:30 <Christoffer> Från förra mötet fick jag i uppgift att testa "Lernid" på ett möte

 19:04:37 <Christoffer> Välkommen HakanS

 19:04:47 <Christoffer> Vi var några som testade för två veckor sedan

 19:05:02 <Christoffer> och kom fram till att Lernid är väldigt bra för genomgångar/presentationer

 19:05:16 <Christoffer> men har för många funktioner för att bara vara IRC-klient

 19:05:31 <Christoffer> så tillsvidare använder vi _inte_ lernid

 19:05:33 <Christoffer> ...

 19:05:38 <Christoffer> det var tanken från test-mötet

 19:05:43 <tzabar1> gick det bra att dela dokument o sådant

 19:06:10 <Christoffer> Nej, det enda som går är att presentera en presentation (en PDF med 1 eller flera bilder)

 19:06:22 <Christoffer> sedan är det den som håller presentationen som bläddrar

 19:06:23 <itmannen_online> Det var lite problem med att f�et att funka i Gnome3

 19:06:36 <Christoffer> med kommandon i kursrummet

 19:06:46 <tzabar1> hum...

 19:06:56 <Christoffer> man kan inte skicka upp något nytt efter att presentationen har startat

 19:07:21 <Christoffer> Jag tror mer tanken med programmet är ett enklare "skal" till IRC än de flesta IRC-klienter är

 19:07:22 <itmannen_online> Eller r�are sagt. Det gick inte alls. S�ag fick starta upp en SUN VM med unity

 19:07:23 <tzabar1> okej

 19:07:41 <HakanS> !

 19:07:50 <Christoffer> HakanS vi har fritt tal idag =) ...går snabbare

 19:08:25 <Christoffer> till er som är nya så brukar vi ha vanlig mötesordning med att man måste begära ordet och få prata till punkt innan någon anna fortsätter

 19:08:42 <itmannen_online> Hur beg�man ordet ?

 19:08:44 <Christoffer> men jag har valt att inte använda det idag och se ifall det fungerar bättre

 19:08:48 <tzabar1> ber om ursäkt.

 19:08:51 <HakanS> Tanken med Lernid är väl närmast att liknas vid en föreläsning där åhörarna har möjlighet att ställa frågor online.

 19:09:00 <Christoffer> precis

 19:09:24 <Christoffer> itmannen_online tzabar1 ingen fara...jag anser att det har fungerar felfritt idag utan "mötesordning"

 19:09:30 <Christoffer> *fungerat

 19:10:02 <Christoffer> en striktare mötesordning och tilldelning av ordet behövs endast om det blir massor med tjafs och alla pratar förbi varandra

 19:10:13 <Christoffer> idag har det inte varit några problem alls

 19:10:32 <Christoffer> enligt mig åtminstonde

 19:10:49 <Christoffer> Hur som helst ...tillbaka till Lernid som ämne

 19:10:55 <itmannen_online> Har ingen avvikande �kt

 19:11:17 <Christoffer> Jag har funderat på att ställa om min Lernid konfiguration till att komma in i denna kanal

 19:11:27 <Christoffer> så till nästa möte tzabar1 kan du starta Lernid och ta dig hit in

 19:11:41 <tzabar1> skulle vara kul att testa

 19:11:43 <Christoffer> men då är det endast "klassrummet" / chatten som fungerar

 19:12:04 <Christoffer> med andra ord...vi använder inte de andra funktionerna i Lernid

 19:12:16 <tzabar1> vet inte vriktigt vad det innebär

 19:12:31 <Christoffer> Lernid har stöd för 2 IRC-kanaler

 19:12:36 <itmannen_online> Jag tycker att Lernid har ett trevligt gr�snitt

 19:12:39 <Christoffer> en där föreläsaren skriver all sin text

 19:12:49 <Christoffer> och en kanal där all chat är

 19:13:27 <Christoffer> Jag tänkte förklara detta med två presentationsfilmer inte nu till helgen utan helgen därpå

 19:13:30 <tzabar1> några extra funktioner?

 19:14:09 <Christoffer> tzabar1 Lernid har delning av presentationsfil (PDF, slides) och en inbyggd webbläsare samt inbyggd terminal

 19:14:27 <tzabar1> okej

 19:14:33 <Christoffer> så det är mycket runt omkring som är onödigt vid våra gemenskapsmöten

 19:15:18 <Christoffer> HakanS är du kvar? Har du något om planering av jobb inför nästa möte?

 19:15:19 <tzabar1> japp men jag har en del folk som sitter på andra orter....

 19:15:42 <itmannen_online> !

 19:16:03 <Christoffer> itmannen_online precis så begär man ordet, förlåt glömde svara på din fråga tidigare

 19:16:23 <Christoffer> Som jag sa tidigare så är det bara att prata på

 19:16:38 <itmannen_online> Vad �datum f��a Lernidm�?

 19:16:49 <Christoffer> Inget bokat än

 19:16:53 <tzabar1> alltså ett bra presentationsverktyg  för olika ändamål jag är ute efter...

 19:17:22 <Christoffer> Jag tänkte skapa två filmer, en hur man använder Lernid och en "bakom-kulisserna" film näst-nästa helg

 19:17:28 <Christoffer> efter det tänkte jag skicka på förslag ett nytt datum

 19:17:37 <tzabar1> låter bra

 19:17:39 <itmannen_online> Perfekt

 19:17:44 <JonasMod> +1

 19:17:56 <Christoffer> Så för att sammanfatta lite

 19:18:32 <Christoffer> #action Christoffer skapar en film om hur man använder Lernid och en film om hur Lernid fungerar "bakom kulisserna" till nästa möte

 19:18:32 * meetingology Christoffer skapar en film om hur man använder Lernid och en film om hur Lernid fungerar "bakom kulisserna" till nästa möte

 19:18:51 <tzabar1> +1

 19:19:17 <Christoffer> #action Christoffer föreslår även ett nytt datum för att prova på Lernid när alla har haft tid att se tidigare nämnda filmer. Förslag på nytt datum meddelas senast 2a september.

 19:19:17 * meetingology Christoffer föreslår även ett nytt datum för att prova på Lernid när alla har haft tid att se tidigare nämnda filmer. Förslag på nytt datum meddelas senast 2a september.

 19:20:01 <Christoffer> #action Christoffer skapar launchpad grupp för projektet "Skarminspelningar" så att vi får en tydlig medlemslista och ett ställa att kommunicera på

 19:20:01 * meetingology Christoffer skapar launchpad grupp för projektet "Skarminspelningar" så att vi får en tydlig medlemslista och ett ställa att kommunicera på

 19:20:11 <Christoffer> *ställe

 19:20:18 <Christoffer> Något mer jag har glömt?

 19:20:20 <joru> !

 19:20:24 <Christoffer> joru varsågod

 19:20:37 <joru> om jag förstår rätt kommer datumförslag kommer på mailinglistan?

 19:20:59 <Christoffer> Jo, precis. Samt i forumet och eventuellt i "topic" i denna IRC-kanal

 19:21:01 <joru> gr8

 19:21:13 <JonasMod> och på hemsidan?

 19:21:21 <Christoffer> Det skulle nog gå att ordna

 19:21:27 <Christoffer> bra att du nämnde det

 19:21:45 <JonasMod> det var nämligen där jag hittade att det här mötet fanns :-)

 19:22:04 <Christoffer> Någon mer kommentar på punkt 6?

 19:22:17 <itmannen_online> N�du k�ig� din Lunchpad s�ommer jag att ans�

 19:22:53 <Christoffer> itmannen_online perfekt

 19:23:02 <Christoffer> 7 minuter kvar av dagens möte...sista punkten nu

 19:23:10 <Christoffer> #topic Val av tidpunkt för nästa möte

 19:23:10 <meetingology> TOPIC: Val av tidpunkt för nästa möte

 19:23:32 <Christoffer> Förslaget som ligger är 14e september 20:30 - 21:30

 19:23:36 <Christoffer> Har vi något annat förslag?

 19:23:46 <itmannen_online> Nog med f�ag

 19:24:22 <joru> dito

 19:24:24 <JonasMod_> konstigt, jag slängdes ut från hemnätverket.

 19:24:31 <JonasMod_> missade jag något?

 19:24:41 <Christoffer> vad är den senaste raden du såg?

 19:24:56 <Christoffer> där någon annan skrev

 19:25:04 <JonasMod_> du sa "bra att du påpekade det", eller nåt sånt

 19:25:17 <Christoffer> vi har gått över till nästa punkt

 19:25:20 <Christoffer> val av nästa möte

 19:25:25 <Christoffer> val av tidpunkt för nästa möte

 19:25:29 <itmannen_online> Off Topic. Om man v�er att spara historiken s�adda det som varit in

 19:25:43 <Christoffer> Förslaget som ligger är 14e september 20:30 - 21:30

 19:25:50 <Christoffer> Vi tänkte precis rösta

 19:25:58 <Christoffer> Har du något annat förslag på tidpunkt/dag?

 19:26:12 <Christoffer> JonasMod_

 19:26:27 <JonasMod_> nej, det låter bra.

 19:26:41 <Christoffer> #vote Val av tidpunkt för nästa möte, kan vi välja onsdagen den 14e september 20:30 - 21:30?

 19:26:41 <meetingology> Please vote on: Val av tidpunkt för nästa möte, kan vi välja onsdagen den 14e september 20:30 - 21:30?

 19:26:41 <meetingology> Public votes can be registered by saying +1, +0 or -1 in channel, (private votes don't work yet, but when they do it will be by messaging the channel followed by +1/-1/+0 to me)

 19:26:43 <Christoffer> +1

 19:26:43 <meetingology> +1 received from Christoffer

 19:26:46 <JonasMod_> +1

 19:26:46 <meetingology> +1 received from JonasMod_

 19:26:47 <joru> +1

 19:26:47 <meetingology> +1 received from joru

 19:26:49 <itmannen_online> Nog med f�ag

 19:26:55 <itmannen_online> +1

 19:26:55 <meetingology> +1 received from itmannen_online

 19:27:26 <Christoffer> tzabar1 vill du rösta?

 19:27:33 <tzabar1> +1

 19:27:33 <meetingology> +1 received from tzabar1

 19:27:45 <Christoffer> #endvote

 19:27:45 <meetingology> Voting ended on: Val av tidpunkt för nästa möte, kan vi välja onsdagen den 14e september 20:30 - 21:30?

 19:27:45 <meetingology> Votes for:5 Votes against:0 Abstentions:0

 19:27:45 <meetingology> Motion carried

 19:27:53 <Christoffer> #endmeeting
