{|
| '''Warning'''
* This is a '''readonly''' and '''text-based''' archive of a deprecated wiki.
* '''Images''' and '''attachments''' have been removed to conserve space.
* '''Links''' may not work and there may be formatting issues.
* A '''compressed''' version with images and the original syntax is in the repo '''Releases'''.
|}

__TOC__

== Protokoll IRC-Möte onsdagen den 12:e oktober 2011 ==
==== Närvarande ====
* Christoffer (launchpad: christoffer-holmstedt)
* HakanS
* itmannen
* gusnan
* peetra
* jesper_
* CasperN
* kristofer-petter

HakanS öppnade mötet 20:30.
----
=== 1. Val mötesordförande ===
HakanS valdes till mötesordförande

=== 2. Val av protokollförare ===
Christoffer valdes till protokollförare

=== 3. Godkännande av protokoll från senaste mötet ===
https://wiki.ubuntu.com/SwedishTeam/M%C3%B6te/IRCM%C3%B6te14/protokoll

Protokollet godkändes.

=== 4. Presentation av ledningsgruppen ===
HakanS presenterar reviderat utkast till de arbetsgrupper och ledningsgrupp som finns (https://wiki.ubuntu.com/SwedishTeam/Organisation). Från tidigare förslag så har "support" tagits bort då ingen har visat intresse för denna grupp. En orsak till detta är att det sedan en tid tillbaka inte finns någon som leder supportgruppen eller tidigare fadder verksamhet, så dess verksamhet är i dvala.

=== 5. Diskussion om hur vi får folk mer engagerade i gemenskapen ===
Frågan ställs, Hur ska vi få flera att engagera sig? Några anser att fler intresserade kommer när vi aktiva själva visar vad vi gör utåt, det måste helt enkelt synas vad vi gör. Samtidigt är det även viktigt att vi aktiva visar vad man kan engagera sig i. CasperN påpekar att sidor så som https://wiki.ubuntu.com/SwedishTeam/Support och https://wiki.ubuntu.com/SwedishTeam/LokalaTraffar måste fixas eftersom nya snabbt besöker dessa sidor och en tom sida visar på inaktivitet.

=== 6. Avrapportering från projektgrupperna ===
Projektet Ubuntufilmer fortlöper med att försöka lösa praktiska detaljer så som bästa sätt att spela in både ljud och film samt synka dessa. Övriga projekt har inget att rapportera.

=== 7. Avstämning inför TL- och TC-valet ===
Valet ser ut att bli ett Ja/Nej-val till båda posterna då endast en person till respektive post är nominerad.

=== 8. Planering av jobb inför nästa möte ===
Valet tar sin och sedan bör ledningsgruppen efter valet ha sitt första möte för att komma igång.

=== 9. Tidpunkt för nästa möte ===
Nästa möte är onsdagen den 9:e november 20:30 - 21:30 

----
Mötet avslutades 21:55.
