{|
| '''Warning'''
* This is a '''readonly''' and '''text-based''' archive of a deprecated wiki.
* '''Images''' and '''attachments''' have been removed to conserve space.
* '''Links''' may not work and there may be formatting issues.
* A '''compressed''' version with images and the original syntax is in the repo '''Releases'''.
|}

__TOC__

== Protokoll IRC-möte 35 ==
Den 1 juni 2014 klockan 20:07–20:44

Deltagare: GunnarHj, itmannen, johanre, JoWa

IRC-logg: http://irclogs.ubuntu.com/2014/06/01/%23ubuntu-se-mote.html

=== 1. Ordförande och sekreterare ===
Till mötesordförande valdes GunnarHj och till sekreterare valdes JoWa.

=== 2. Föregående mötes protokoll ===
<nowiki>[[SwedishTeam-Möte-IRCMöte34-Protokoll|Protokollet från förra mötet]]</nowiki> och <nowiki>[[SwedishTeam-Möte-IRCMöte33-Protokoll|protokollet från förrförra mötet]]</nowiki> godkändes.

=== 3. Projektgrupper – avstämning ===
'''Översättningsgruppen''' GunnarHj rapporterar att morpa översätter ”uppströms”, samt att en språkfilsuppdatering för Ubuntu 14.04 kommer att släppas kommande torsdag (5 juni).

itmannen tar upp frågan om att få fler intresserade till vårt LoCo. GunnarHj instämmer, och tillägger att det är vår övergripande utmaning, men att frågan behöver förberedas för att en meningsfull diskussion skall kunna föras vid LoCo-möte. Vidare att det är naturligt för LoCo-lagledaren (TL) att initiera den diskussionen.

johanre åtar sig att skapa en forumtråd där han efterlyser personer som är intresserade av att hjälpa till som forumadministratörer, och även efterlysa ”intresserade i största allmänhet”, som GunnarHj föreslår.

johanre meddelar att utöver att göra-listan har ingen begärt några insatser av honom. Uppdateringsbehov övervakas kontinuerligt.

=== 4. Att göra-lista ===
GunnarHj meddelar att verktyget för en att göra-lista nu finns (http://ubuntu-se.org/drupal/node/3955), och att nästa steg är att klara ut hur vi skall jobba med den, och fylla den med uppgifter. Listan skall innehålla projekt som LoCot är överens om borde vara prioriterade. Beslöts att johanres föreslagna punkter (1) efterlysa forumadmin (2) definiera och efterlysa behovet av andra roller (3) mer attraktiv portal skall införas på listan. Detta skall utföras av GunnarHj. Beslut om punkterna på denna lista och hur de skall prioriteras fattas vid nästa LoCo-möte.

=== 5. Övriga frågor ===
Inga övriga frågor.

Nästa möte hålls den 25 juni kl. 20:00.
