{|
  | '''Warning'''
  * This is a '''readonly''' and '''text-based''' archive of a deprecated wiki.
  * '''Images''' and '''attachments''' have been removed to conserve space.
  * '''Links''' may not work and there may be formatting issues.
  * A '''compressed''' version with images and the original syntax is in the repo '''Releases'''.
|}

__TOC__

== Protokoll IRC-möte 47 ==
Den 17 maj 2017 klockan 20:00–21:26

Deltagare: GunnarHj, johanre, !JoWa, Meerkat, morpa_

IRC-logg: https://irclogs.ubuntu.com/2017/05/17/%23ubuntu-se-mote.html

=== 1. Val av mötesordförande och protokollförare ===
Till mötesordförande valdes !JoWa. Till protokollförare valdes GunnarHj.

=== 2. Föregående mötes protokoll ===
<nowiki>[[SwedishTeam-Möte-IRCMöte46-Protokoll|Protokollet från förra mötet]]</nowiki> godkändes.

=== 3. Rapporter ===
johanre påminde om behovet att uppgradera servern för ubuntu-se.org, inklusive Drupal och phpbb3. Planen är att påbörja uppgraderingen till hösten.

Beträffande översättningar hänvisade morpa_ till sin senaste <nowiki>[[https://ubuntu-se.org/phpBB3/viewtopic.php?p=489856#p489856|statusuppdatering i forumet]]</nowiki>. Statusen på GNOME-översättningarna är god. Behovet av fler aktiva översättare kvarstår.

=== 4. Att göra-lista ===
https://ubuntu-se.org/drupal/node/3955

Punkterna "Smartare support" och "Tydligare instruktioner för IRC" ansågs överspelade och ströks.

=== 5. Möten vid behov ===
Efter en del diskussion beslöts på förslag av GunnarHj att TC tills vidare kallar till IRC-möten vid behov, dvs. då någon beslutspunkt identifieras i forumet eller epostlistan eller då andra !LoCo-medlemmar begär det, i stället för att schemalägga möten oavsett behov. Skälet är att undvika onödig administration. Den nya ordningen införs på prov, och vi är förstås fria att justera modellen senare.

=== 6. Övriga frågor ===
!JoWa meddelade att HakanS åtagit sig att dels hålla i nominering och val av TL/TC, dels se över informationen för IRC-kanalen ubuntu-se-mote. Ej gjort ännu.

Mötet noterade med tacksamhet att !JoWa kvarstår som TC tills vidare.

Mötet beslöt uppdatera <nowiki>[[https://wiki.ubuntu.com/SwedishTeam/M%C3%B6te|sidan om mötesinformation]]</nowiki> och därvid länka till den automatgenererade listan över tidigare möten för att undvika dubbelarbete. GunnarHj fixar.

=== 7. Tid för nästa möte. ===
Genom beslutet i punkt 5. faller denna punkt bort.
