{|
| '''Warning'''
* This is a '''readonly''' and '''text-based''' archive of a deprecated wiki.
* '''Images''' and '''attachments''' have been removed to conserve space.
* '''Links''' may not work.
* A '''full compressed version''' of the wiki is available on archive.org
|}

__TOC__


Meeting started by HakanS at 18:30:15 UTC.  The full logs are available
at
http://ubottu.com/meetingology/logs/ubuntu-se-mote/2012/ubuntu-se-mote.2012-05-24-18.30.log.html
.

=== Meeting summary ===

* Vilka är här för att närvara vid mötet?

* Punkt 1. Val av mötesordförande.

* Punkt 2. Val av protokollförare.

* Punkt 3. Godkännande av protokoll från senaste mötet

* Punkt 4. Avrapportering från projektgrupperna.

* Punkt 5. Avstämning inför TL- och TC-valet.

* Punkt 6. Planering av jobb att utföra till nästa möte.

* Punkt 7. Tidpunkt för nästa möte.

Meeting ended at 19:29:18 UTC.

=== Votes ===

* Kan vi välja HakanS till mötesordförande?
   For: 3 Against: 0 Abstained: 1

* Kan vi godkänna protokollet?
   For: 4 Against: 0 Abstained: 0

* Kan vi välja christoffer till protokollförare?
   For: 3 Against: 0 Abstained: 1

=== Action items ===

* (none)

=== People present (lines said) ===

* HakanS (76)
* christoffer (58)
* itmannen (37)
* meetingology (30)
* johanre (8)

=== Full Log ===

 18:30:15 <HakanS> #startmeeting

 18:30:15 <meetingology> Meeting started Thu May 24 18:30:15 2012 UTC.  The chair is HakanS. Information about MeetBot at http://wiki.ubuntu.com/meetingology.

 18:30:15 <meetingology> 

 18:30:15 <meetingology> Available commands: #accept #accepted #action #agree #agreed #chair #commands #endmeeting #endvote #halp #help #idea #info #link #lurk #meetingname #meetingtopic #nick #progress #rejected #replay #restrictlogs #save #startmeeting #subtopic #topic #unchair #undo #unlurk #vote #voters #votesrequired

 18:30:26 <HakanS> Hej och välkomna till loco-möte nummer 20.

 18:30:36 <christoffer> Hej

 18:30:37 <HakanS> #topic Vilka är här för att närvara vid mötet?

 18:30:51 <HakanS> HakanS o/

 18:30:56 <christoffer> christoffer-holmstedt

 18:30:59 <itmannen> Luncjpad. Toni Appelqvist

 18:33:08 <HakanS> johanre: Är du med som mötesdeltagare?

 18:33:15 <johanre> ja

 18:33:47 <HakanS> Jag saknar några som sagt att de ska vara med.

 18:33:59 <itmannen> Jag också

 18:34:08 <HakanS> Men vi går vidare så länge.

 18:34:24 <HakanS> #topic Punkt 1. Val av mötesordförande.

 18:34:25 <HakanS> Förslag?

 18:34:32 <itmannen> Sittande

 18:34:51 <johanre> itmannen: +1

 18:34:58 <christoffer> +1

 18:35:05 <itmannen> +1

 18:35:05 <HakanS> Fler förslag?

 18:35:15 <itmannen> Nog med förslag

 18:35:16 <HakanS> #vote Kan vi välja HakanS till mötesordförande?

 18:35:16 <meetingology> Please vote on: Kan vi välja HakanS till mötesordförande?

 18:35:16 <meetingology> Public votes can be registered by saying +1, +0 or -1 in channel, (private votes don't work yet, but when they do it will be by messaging the channel followed by +1/-1/+0 to me)

 18:35:22 <itmannen> +1

 18:35:22 <meetingology> +1 received from itmannen

 18:35:22 <christoffer> +1

 18:35:22 <meetingology> +1 received from christoffer

 18:35:25 <johanre> +1

 18:35:25 <meetingology> +1 received from johanre

 18:35:31 <HakanS> +0

 18:35:31 <meetingology> +0 received from HakanS

 18:35:45 <HakanS> #endvote

 18:35:45 <meetingology> Voting ended on: Kan vi välja HakanS till mötesordförande?

 18:35:45 <meetingology> Votes for:3 Votes against:0 Abstentions:1

 18:35:45 <meetingology> Motion carried

 18:36:04 <HakanS> #topic Punkt 2. Val av protokollförare.

 18:36:09 <HakanS> Förslag?

 18:36:12 <christoffer> Jag

 18:36:19 <johanre> +1

 18:36:22 <HakanS> Fler förslag?

 18:36:37 <itmannen> Nog mede förslag

 18:36:37 <HakanS> #vote Kan vi välja christoffer till protokollförare?

 18:36:37 <meetingology> Please vote on: Kan vi välja christoffer till protokollförare?

 18:36:37 <meetingology> Public votes can be registered by saying +1, +0 or -1 in channel, (private votes don't work yet, but when they do it will be by messaging the channel followed by +1/-1/+0 to me)

 18:36:42 <johanre> +1

 18:36:42 <meetingology> +1 received from johanre

 18:36:42 <itmannen> +1

 18:36:42 <meetingology> +1 received from itmannen

 18:36:43 <HakanS> +1

 18:36:43 <meetingology> +1 received from HakanS

 18:36:44 <christoffer> +0

 18:36:44 <meetingology> +0 received from christoffer

 18:37:00 <HakanS> #endvote

 18:37:00 <meetingology> Voting ended on: Kan vi välja christoffer till protokollförare?

 18:37:00 <meetingology> Votes for:3 Votes against:0 Abstentions:1

 18:37:00 <meetingology> Motion carried

 18:37:27 <HakanS> #topic Punkt 3. Godkännande av protokoll från senaste mötet

 18:37:38 <HakanS> Protokollet finns på https://wiki.ubuntu.com/SwedishTeam/M%C3%B6te/IRCM%C3%B6te19/protokoll

 18:38:28 <christoffer> inga kommentarer på det protokollet...

 18:38:43 <itmannen> inget att tillägga

 18:39:01 <HakanS> #vote Kan vi godkänna protokollet?

 18:39:01 <meetingology> Please vote on: Kan vi godkänna protokollet?

 18:39:01 <meetingology> Public votes can be registered by saying +1, +0 or -1 in channel, (private votes don't work yet, but when they do it will be by messaging the channel followed by +1/-1/+0 to me)

 18:39:05 <christoffer> +1

 18:39:05 <meetingology> +1 received from christoffer

 18:39:06 <itmannen> +1

 18:39:06 <meetingology> +1 received from itmannen

 18:39:06 <HakanS> +1

 18:39:06 <meetingology> +1 received from HakanS

 18:39:07 <johanre> +1

 18:39:07 <meetingology> +1 received from johanre

 18:39:16 <HakanS> #endvote

 18:39:16 <meetingology> Voting ended on: Kan vi godkänna protokollet?

 18:39:16 <meetingology> Votes for:4 Votes against:0 Abstentions:0

 18:39:16 <meetingology> Motion carried

 18:39:55 <HakanS> #topic Punkt 4. Avrapportering från projektgrupperna.

 18:40:06 <HakanS> Christoffer?

 18:40:22 <christoffer> Inget nytt med videoguider. Vi tänkte sätta oss ner i juni någon gång och göra ett kit för 12.04

 18:40:37 <christoffer> slut

 18:41:31 <HakanS> Jag har inte heller något att rapportera.

 18:42:22 <HakanS> Jag har försökt få en rapport från releasepartyt i Stenungsund. Men har inte fått något svar än.

 18:42:44 <itmannen> !

 18:42:59 <HakanS> itmannen: Var så god.

 18:43:37 <itmannen> Tack. releaseparty för vad. 12.10 ?

 18:44:01 <HakanS> Ja.

 18:44:07 <itmannen> Ok

 18:44:24 <christoffer> 12.04 förra månaden var det

 18:45:11 * HakanS ursäktar sig. 12.04 så klar.

 18:46:24 <HakanS> Då går vi vidare till nästa punkt.

 18:46:42 <HakanS> #topic Punkt 5. Avstämning inför TL- och TC-valet.

 18:47:21 <HakanS> fd.svensson har lovat att hålla i valet.

 18:48:00 <HakanS> Han sa att han skulle komma med på mötet och rapportera hur det ligger till med planeringen.

 18:48:23 <HakanS> christoffer: Har du hört något?

 18:48:38 <christoffer> nej, det är det senaste...att han skulle vara med

 18:48:45 <christoffer> men har väl bara glömt antar jag

 18:48:55 <christoffer> målsättningen är ju att komma igång någon gång nästa vecka

 18:49:08 <christoffer> så att allt kan vara klart innan sommarledigheterna

 18:49:19 <itmannen> !

 18:49:53 <HakanS> itmannen: Var så god.

 18:51:19 <itmannen> Tack. Om intresset är så litet att man inte närvara när det ska avhandlas så vet jag faktiskt inte om det är rätt person som ska hålla i det. utan att verka elak

 18:51:54 <itmannen> Nog

 18:52:05 <christoffer> !

 18:52:19 <HakanS> christoffer: Ordet är ditt.

 18:53:22 <christoffer> Jag håller inte med. Det är lätt att glömma ett av dessa möten när de inte kommer speciellt regelbundet. Något plötsligt kan a dykt upp osv. ...han har ju frågat om moderators rättigheter så han kan komma igång. Har du gett honom det Håkan?

 18:53:24 <christoffer> slut

 18:54:02 <itmannen> !

 18:54:46 <HakanS> itmannen: Var så god.

 18:54:50 <HakanS> !

 18:55:28 <itmannen> Tack. Hur många möten har vi per månad att glömma ? Slut

 18:57:03 <HakanS> fd.svensson har pratat med forumadministratörerna ang. moderator-rättigheter. Forum-admin. har lovat fixa detta.

 18:57:33 <itmannen> !

 18:57:45 <HakanS> Jag har inga admin.rättigheter i forumet.

 18:57:48 <christoffer> ok

 18:57:49 <HakanS> Slut.

 18:58:01 <HakanS> itmannen: Ordet är ditt.

 18:58:20 <christoffer> !

 18:59:01 <itmannen> Ok. Men nu är forumadmin med på mötet. Så det lära bara vara att fråga

 18:59:44 <HakanS> itmannen: Klar?

 19:00:03 <christoffer> jag har inget säga. Drar tillbaka !

 19:00:20 <HakanS> christoffer: Var så god.

 19:00:24 <christoffer> slut

 19:02:28 <itmannen> Sorry. Klar

 19:03:12 <HakanS> Jag tycker att vi håller oss till den planen vi har haft angående valet. Om inte valförättaren drar igång det innan månadsskiftet så sitter jag och christoffer kvar på våra poster fram till november.

 19:03:21 <christoffer> !

 19:03:55 <HakanS> christoffer: Var så god.

 19:04:20 <johanre> +1

 19:04:22 <christoffer> Så kan vi inte köra över någon som har visat intresse. Det går jag inte med på. Det är bara att försöka få igång valet nu så fort som möjligt oavsett om det blir imorgon eller 10 juni.

 19:04:48 <HakanS> !

 19:04:48 <christoffer> slut

 19:06:03 <itmannen> !

 19:06:06 <HakanS> Jag menade om vi inte hör något ifrån honom innan månadsskiftet, eller veckan därefter.

 19:06:22 <HakanS> itmannen: Var så god.

 19:07:41 <HakanS> !

 19:07:59 <itmannen> tack. Självklart ska man inte köra över någon som christoffer påpekar. men om det nu inte händer något. Vad gör vi då

 19:08:27 <itmannen> Slut

 19:11:00 <HakanS> Ska det vara någon vits att ha valet så behöver det vara avklarat i juni månad. Annars kan vi lika gärna vänta tills höstens val, som drar igång i oktober.

 19:11:23 <HakanS> christoffer: ?

 19:11:41 <christoffer> Inte så säker om det är det bästa

 19:11:46 <christoffer> bättre att få ett val gjort

 19:11:53 <itmannen> +1

 19:11:54 <christoffer> det som däremot inte går är att ha det i juli/augusti

 19:11:57 <christoffer> då det är många bort

 19:11:57 <christoffer> a

 19:12:07 <christoffer> slut

 19:12:31 <itmannen> !

 19:13:15 <HakanS> Jo. Men om det nu inte blir klart i juni så är det ju ingen större idé att ha val i september och sedan ett nytt i oktober.

 19:13:24 <HakanS> itmannen: Tala på.

 19:13:33 <christoffer> !

 19:14:34 * HakanS vill självklart att valet ska bli av så fort som möjligt.

 19:14:49 <christoffer> Vi måste få fart på det här nu...tar väldigt lång tid mellan inläggen

 19:15:27 <itmannen> Ok. Är det inte bra om HakanS eller christoffer hör med ett fd.sevsson om ett slutgiltigt besked Slut

 19:15:44 <HakanS> christoffer: Tala på.

 19:15:45 <christoffer> Då är det bättre att skippa det i oktober enligt mig. (om det blir ett efter sommaren).

 19:15:49 <christoffer> slut

 19:16:24 <HakanS> Ja. Så kan vi också göra.

 19:16:59 <itmannen> Kan vi gå till röstning ?

 19:17:07 <christoffer> Vad ska vi rösta om?

 19:17:12 <HakanS> Ska vi gå vidare i mötet?

 19:17:15 <christoffer> mmm

 19:17:28 <itmannen> Jo

 19:17:43 <HakanS> Vi avvaktar svar från fd.svensson.

 19:17:51 <christoffer> HakanS, har du möjlighet att dubbelkolla med fd.svensson?

 19:17:59 <HakanS> Ja.

 19:18:00 <christoffer> skicka ett mail eller forummeddelande

 19:18:00 <christoffer> ok

 19:18:01 <christoffer> gött

 19:18:13 <christoffer> slut på denna punkt :)

 19:18:28 <HakanS> #topic Punkt 6. Planering av jobb att utföra till nästa möte.

 19:18:47 <HakanS> Valet!

 19:19:25 <christoffer> jo..målet är att få det avklarat innan midsommar tycker jag

 19:19:46 <HakanS> Japp.

 19:19:46 <itmannen> +1

 19:19:53 <christoffer> fredagen den 22a juni med andra ord

 19:20:35 <itmannen> !

 19:20:47 <HakanS> itmannen: Tala på.

 19:21:53 <itmannen> Tackar. men om det nu visar sig att fd.svenson backr ur ska kan jag ta på mig detta med viss ledsagan

 19:22:54 <christoffer> Jag har inget mer angående planering av jobb inför nästa möte

 19:23:53 <HakanS> itmannen: Vi avvaktar och ser.

 19:23:59 <HakanS> #topic Punkt 7. Tidpunkt för nästa möte.

 19:24:02 <itmannen> Japp

 19:24:24 <HakanS> Mitt förslag är veckan efter midsommar.

 19:24:30 <christoffer> Jo, det blir bra

 19:24:43 <itmannen> Datum ?

 19:24:55 <christoffer> 27e eller 28e juni

 19:25:00 <christoffer> onsdag eller torsadg

 19:25:04 <christoffer> om vi kör på standard dag

 19:25:14 <christoffer> men jag skulle nog föredra en helgdag men kanske bara är jag :)

 19:25:21 <christoffer> och lite tidigare på dagen

 19:25:32 <itmannen> +1

 19:25:34 <johanre> Jag är på semester då men låt det inte fallera pga mig.

 19:25:53 <christoffer> kanske är bättre att ta mötet under midsommarveckan

 19:26:05 <christoffer> och försöka avsluta valet dagen innan mötet

 19:26:14 <itmannen> +1

 19:27:25 <HakanS> Jag kan inte midsommarveckan.

 19:27:29 <christoffer> jaha ok

 19:27:32 <christoffer> ta det efter då

 19:27:43 <christoffer> torsdagen den 28e juni

 19:27:54 <HakanS> Ja.

 19:28:04 <HakanS> Samma tid. 20.30

 19:28:05 <itmannen> Helt ok

 19:28:09 <christoffer> ok

 19:28:27 <HakanS> Då så.

 19:28:40 <HakanS> Då var mötet slut.

 19:29:07 <christoffer> ...#endmeeting?

 19:29:13 <HakanS> Jag tackar för deltagandet.

 19:29:18 <HakanS> #endmeeting

Generated by MeetBot 0.1.5 (http://wiki.ubuntu.com/meetingology)
