{|
| '''Warning'''
* This is a '''readonly''' and '''text-based''' archive of a deprecated wiki.
* '''Images''' and '''attachments''' have been removed to conserve space.
* '''Links''' may not work and there may be formatting issues.
* A '''compressed''' version with images and the original syntax is in the repo '''Releases'''.
|}

__TOC__

Reunión del domingo 18 de Mayo del 2008

<pre>
3:35 viperhoot creo que ya es buen momento para empezar 
3:36 viperhoot tenemos ausencias 
3:36 viperhoot de nxvl RoaXsoAk y P3L|C4N0 
3:36 VaC|0 O_O 
3:36 viperhoot de nxvl es justificable, incluso avisó que ´probablemente no estaría presente 
3:37 viperhoot asi que empezamos sin ellos 
3:37 viperhoot bien, tenemos tres temas a tratar 
3:37 viperhoot Preparar presentación para el LoCo Council.  
3:37 viperhoot Acuerdo sobre la obtención de cuentas @ubuntu-pe.org  
3:37 viperhoot y Como introducir a los usuarios a colaborar mas con ubuntu (documentando/traduciendo/empaquetando)  
3:38 viperhoot les pongo al tanto, la idea que teniamos primeramente era de oficializar el equipo lo más pronto posible, lo que sería en la proxima reunión del loco council de ubuntu 
3:39 viperhoot como nxvl viajó a praga y se encontraría con todos los miembros (o la mayoria) del loco council, sería una entrevista cara a cara, nxvl representaría a la comunidad ubuntu-pe desde allá 
3:39   *** RoAkSoAx joined #ubuntu-pe 
3:40 viperhoot ayer mando un mail diciendo que ya no va a ser posible, se habia cambiado los lineamientos para la aprobación de nuevos equipos y va a estar dificil 
3:40 RoAkSoAx viperhoot, ke fue? 
3:40 viperhoot así que tendremos que hacerlo desde aqui. hasta este momento no hay fecha probable de aprobación de nuevos equipos 
3:41 viperhoot hola RoAkSoAx, estamos en el primer punto de la reunión 
3:41 viperhoot Preparar presentación para el LoCo Council.  
3:41 RoAkSoAx oks, por lo que veo han habido cambios de lineamientos y todava no habrá aprobacion 
3:41 RoAkSoAx a esperar nomas pe 
3:41 viperhoot como les digo, este punto aún sigue en espera, debido a que nxvl nos dice que no se hará desde Praga, asi que a seguir esperando 
3:42 RoAkSoAx pero lo bueno es que nxvl está alli y ya como que ha pasado la voz de Ubuntu-pe supongo 
3:42 viperhoot esperemos 
3:42 viperhoot lo otro es sobre el ubuncon que esperamos realizar, ojalá y diga algo sobre ello también 
3:42 viperhoot este punto queda en espera como les digo 
3:43 viperhoot ahora lo otro: Acuerdo sobre la obtención de cuentas @ubuntu-pe.org  
3:43 RoAkSoAx si pues, lo malo es que no tenemos docuymentación para respaldar eso 
3:43 viperhoot RoAkSoAx: tenemos un tanto, ya hasta hice la presentación para nxvl , lástima 
3:43 viperhoot como decia de la obtención de cuentas @ubuntu-pe.org , la semana pasada lo comenté a la volada 
3:43 RoAkSoAx (me referia al ubucon) 
3:44   *** xander21c quit (Read error: 110 (Connection timed out)) 
3:44 viperhoot RoAkSoAx: ahh eso, si ps, aún está para masticarlo bien 
3:44 viperhoot continuo, me han llegado mails de usuarios solicitando mails @ubuntu-pe.org 
3:44   *** xander21c joined #ubuntu-pe 
3:44 RoAkSoAx viperhoot, si pues, como te dije, creo que si desean cuenta @ubuntu-pe.org tienen que tener algun tiempo de colaboración con la comunidad.. no solo decir si yo colaboro y no hacer nada que no sea notorio. 
3:45 viperhoot hasta este momento no se los ha dado ,porque pienso que debería haber un lineamiento para la obtención de estas cuentas 
3:45 viperhoot si, queria que compartan un método a seguir para obtenerlas 
3:45 viperhoot de por si debería ser haber firmado primeramente el código de conducta 
3:45 viperhoot ideas? sugerencias ? 
3:46 RoAkSoAx pues yo creo que minimo 3 meses de participación en la comunidad... haber asistido a los eventos, o en todo caso hacer los eventos, y estár activos tanto en la lista como foros o algo asi, o mejor aún, que colaboren con Bugs, o traducciones o algo que no solo sea de Perú, sino ubuntu tambien 
3:46 freddierith bueno yo quiero una cuenta; y colaboro a mi medida 
3:47 xander21c colaboracion con sentido en los foros, he notado mucho comentario q no se entiende nada 
3:47 viperhoot freddierith: si, pero queremos hacer esto de una manera más ordenada y encaminada a lo largo 
3:47 RoAkSoAx xander21c, pienso iguall... hay comentarios que ni deberian estár ahi 
3:47 viperhoot si, ahora mismo ya deberiamos estar empezando a buscar moderadores 
3:47 viperhoot bien, hay que ordenar los pasos 
3:47 RoAkSoAx viperhoot, yo pienso, 1ro. 2 meses como mínimo en colaboracion a Ubuntu-pe y a Ubuntu. 
3:47 freddierith bueno creo para el caso de los foros deberia haber moderadores 
3:48 viperhoot primero el código de conducta :D 
3:48 RoAkSoAx preferentemente... que colaboren no solo con Ubuntu-PE sino con traducciones o desarrollo, o haciendo bug triaging o cosas asi 
3:48 RoAkSoAx viperhoot, obviamente que tienen qeu ser Miembros de LP con un CoC firmado 
3:49 viperhoot código de conducta, 2 meses como minimo de actividad en la comunidad, algo más ? 
3:50 RoAkSoAx osea, primer paso. Firmar el CoC y ser miembros aceptados en LP. 2do paso, 2 meses de colaboración con Ubuntu-pe y Ubuntu de preferencia 
3:50 RoAkSoAx (a no ser de que la persona contribuya un montón con la comunidad asistiendo a eventos y ayudando y eso) 
3:50   *** delcampo joined #ubuntu-pe 
3:50 viperhoot RoAkSoAx: eso ultimo opcional 
3:50 viperhoot sabes que no todos vivimos en Lima donde más activismo hay 
3:51 viperhoot pero suma puntos :D 
3:51 RoAkSoAx viperhoot, osea SI o SI tienen que apoyar a Ubuntu-PE, y preferencialmente a Ubuntu (osea eso es un Plus) 
3:51 viperhoot claro 
3:52 RoAkSoAx luego, yo creo que lo fundamental, y la mayoria de gente está en lima, creo que los que queirancorreo y sean de lima, que hayan asistido y colaborado en mínimo de 3 eventos y sean activos participantes de la comunidad, tu que piensas xander21c 
3:53 viperhoot hacer la presentación para una obtención de cuenta @ubuntu-pe.org  por medio de la lista o irc , recomendaciones de miembros aceptados ayudaría 
3:53 RoAkSoAx viperhoot, eso también... que se presenten por la ML y los del council evaluamos si le damos correo o no, ya que ese correo debe ser para personas en als que confiamos 
3:54 xander21c estoy de acuerdo por lo menos tengo unas 4 personas q siempres asisten y colaboran 
3:54 RoAkSoAx xander21c, si, eso es bueno, porque ahi uno realmente se da cuenta quien se compromete y quien no 
3:54 viperhoot creo que esos deberían ser todos los pasos para ello 
3:55 freddierith bueno yo podría colaborar con la moderacion ebn la pagina web 
3:55 viperhoot firmar codigo de conducta, 2 meses de colaboración activa en ubuntu-pe, de ser posible demostrar la asistencia a eventos, presentación por lista de correo y council evalua, están de acuerdo ? 
3:55 viperhoot +1 
3:56 delcampo +1 
3:56 viperhoot freddierith: pronto solicitaremos moderadores, primeramente tienes que ser miembro aprobado 

3:56 RoAkSoAx +1 (pero creo que los de lima, obligatorio haber asistido y APOYADO en los eventos) 
3:57 freddierith ya lo soy 
3:57 viperhoot vamos, faltan votaciones 
3:57 freddierith bueno con lo de los eevento solo he asistidoa uno 
3:57 freddierith +1 
3:57 viperhoot RoAkSoAx: eso en caso de lima, pero pienso que no debe ser indispensabel en todos 
3:57 CarlosBacalla eso esta bien 
3:58 CarlosBacalla yo creo q se debe desentralizar no todo va ser lima 
3:58 xander21c +1 
3:58 RoAkSoAx viperhoot, yo pienso que si, pq esa es una gran forma de demostrar su participacion, porque ellos pueden asistir a los eventos que la comunidad realiza.. mientras que nosotros no porque no vivimos en lima. Entonces, uno demuestra su interés asistiendo y apoyando estos eventos 
3:58 CarlosBacalla en el norte tambien hay mucha gente interesada en Ubuntu y en apoyar la comunidad q pasaria con ellos 
3:59 CarlosBacalla hablo en mi caso q estoy en chiclayo-Jaen-Bagua 
3:59 viperhoot es por eso que pienso que no deberia ser indispensable, no podemos tener 2 lineamientos diferentes para lima y para no-lima 
3:59 viperhoot no creen? 
3:59 CarlosBacalla si ps 
3:59 RoAkSoAx CarlosBacalla, con ellos se evalua su participación en foros, IRC, ML, y LP, asi como tambien si han hecho y participado de eventos llevando el nombre de UBuntu-pe, demoestrandolo 
3:59 viperhoot pero se tomará a consideración de la actividad que tienen en asistencia a eventos 
4:00 CarlosBacalla ok 
4:00 xander21c no solo asistencia sino apoyar tambien 
4:00 delcampo claro, la participacion a eventos debe ser un punto mas, pero no determinante 
4:00 RoAkSoAx viperhoot, pues supongamos, que yo viva en lima y digo, si soy parte de Ubuntu-pe, pero no voy a ningún evento, solo responde en el Foro de vez en nunca, al igual que en la ML... pero si soy miembro de Ubuntu-pe... pues no me parece 
4:01 xander21c asi es 
4:01 viperhoot RoAkSoAx: si te entiendo, para empezar que eso aplique a Lima 
4:01 CarlosBacalla XD 
4:01 viperhoot va a tener que ser asi 
4:02 viperhoot ahora, estas cuentas, son para siempre ? 
4:02 viperhoot se renuevan anualmente ? 
4:02 viperhoot que piensan ? 
4:02 RoAkSoAx yo creo que los de lima, teniendo la gran posibilidad de participar y apoyat en los eventos... es requisito, ya que ahi en realidad se demuestra la participacion 
4:02 delcampo que tras unos meses sin uso, se cancela 
4:02 RoAkSoAx por ej. digamos XX se presenta  y es de lima, y dice yo he asistido y apoyado en 3 eventos, tonces esa persona, segun la evaluacion de su particpacion, se le da o no se leda 
4:03 xander21c concuerdo con delcampo 
4:03 RoAkSoAx pero digamos vien YY de caxas y dice, yo ayudo en IRC, ML, y foros, pero no he ido a ningun evento, en su caso... se le considera porque no tiene la posibilidad de asistir a los eventos, pero se le ve apoyando activamente en IRC, ML y Foros 
4:03 viperhoot ok, pero como sabriamos si esa persona participa/asiste a eventos ? 
4:04 RoAkSoAx xander21c, tu llevas "la cuenta" de quien asiste y participa? 
4:04 xander21c asi es :D 
4:04 freddierith jajajaj:D 
4:04 viperhoot ahh cierto, se me olvidó ese detalle 
4:04 viperhoot sabia que google estaría presente hahaha 
4:04 freddierith ya le falle una vez a xander21c 
4:04 xander21c por ejemplo delcampo, LeMartin y Genelynk siempre asisten 
4:05 viperhoot bien, queda ese ultimo punto sobre los postulanetes en lima 
4:05 viperhoot todos de acuerdo supongo 
4:05 viperhoot al final documento bien todo eso 
4:05 delcampo si, para lima las exigencias por el momento deben ser mayores 
4:06 viperhoot que sea asi 
4:06 viperhoot alguien tiene algo más que agregar sobre este punto ¿? 
4:06 CarlosBacalla no 
4:06 xander21c viperhoot: dame la agenda de hoy 
4:06 viperhoot xander21c: https://wiki.ubuntu.com/PeruvianTeam/Meetings tenemos solo 3 temas 
4:06 viperhoot creo que ya vamos al tercero 
4:07 viperhoot Punto 3: Como introducir a los usuarios a colaborar mas con ubuntu (documentando/traduciendo/empaquetando)  
4:07 viperhoot no estoy seguro quien agregó este punto, pero el tema es un poco largo 
4:08 viperhoot eso que aparece entre paréntesis es basicamente la mayor actividad y aporte que un usuario puede hacer hacia ubuntu 
4:08 viperhoot siempre se ha puesto énfasis en que cada usuario firme el código de conducta en launchpad 
4:09 viperhoot es porque a través de launchpad se hace gran parte de esos aportes : traducciones, empaquetamiento, reporte de errores, y resolver dudas 
4:09 xander21c creo q eso se puede manejar con tallares , como ya habia comentado antes 
4:10 xander21c en otras reuniones 
4:10 xander21c tracks colaborativos 
4:10 RoAkSoAx viperhoot, nxvl ? 
4:10 viperhoot RoAkSoAx: socializando con checas capaz 
4:10 RoAkSoAx xander21c, si eso es perfecto... con talleres 
4:10 RoAkSoAx viperhoot, pero el debe haber puesto ese item 
4:11 viperhoot si, uno de los puntos de ubuntu-pe es adentrar a los usuarios al mundo del software libre y de ubuntu claro 
4:11 viperhoot para eso, claro, necesitamos talleres 
4:11 viperhoot pero aqui pongo mi duda 
4:11 viperhoot vamos a tener que hacer talleres presenciales  
4:11 RoAkSoAx via IRC 
4:11 viperhoot y por otro lado está el proyecto #cupie que son charlas talleres a traves de irc 
4:11 RoAkSoAx tipo Ubuntu Open Week 
4:11 viperhoot cupie es de todos los equipos de habla hispana 
4:12 viperhoot podemos hacerlo por alli o a través de #ubuntu-pe entre nosotros nomás 
4:12 RoAkSoAx o sino #ubuntu-pe-classroom 
4:12 viperhoot RoAkSoAx: tambien 
4:12 freddierith me parece bein elavorando una agenda 
4:12 viperhoot pero sería plantearnos si o si hacerlo y una fecha 
4:12 xander21c claro pero debemos empezar con algo suave ya q por irc puede llegar a ser algo confuso 
4:13 viperhoot xander21c: claro, una serie de temas, desde cosas bastante básicas y poco a poco a temas avanzados 
4:13 RoAkSoAx xander21c, a no ser de que hagamos screencasts o podcasting como los de Adobe 
4:13 viperhoot RoAkSoAx: (roche) :D 
4:14 RoAkSoAx viperhoot, toncs nomas tipo podcasting... los de adobe.. en LIMA se juntan y hacen sus charlas.. que tu escuchas y tb ves lo que necesitas ver si hay algo para ver 
4:14 freddierith claro algunos ususros no les va ser facil con lo del IRC deberia hacerce una diaosititivas  o algo mas "grafiaco" 
4:14 viperhoot creo que podria ser un complemente 
4:14 viperhoot complemento 
4:15 viperhoot y si, material de hecho, para eso tengo un buen sitio donde alojaremos toda el media que usemos 
4:15 RoAkSoAx hagamos como Adobe, charlas habladas y durante la charla, peudes ver diapositivas o cosas asi 
4:15 RoAkSoAx como los de adobe 
4:16 RoAkSoAx eso seria bueno pq todos los del perú podrian presenciar la charla 
4:16 RoAkSoAx y el que hable o le toke hablar 
4:16 viperhoot o skype  
4:16 xander21c RoAkSoAx: me parece excelente pero habria q ver el tema del servidor 
4:16 RoAkSoAx viperhoot, se me acaba de ocurrir la idea de proponer al CC que de los medios para hacer eso :P 
4:16 viperhoot RoAkSoAx: lo unico que no me convence es que de esa manera muchas veces al hablar nos perdemos por temas no tan relevantes 
4:17 viperhoot cuando escribes vas directo al grano 
4:17 CarlosBacalla :o 
4:17 RoAkSoAx viperhoot, pero haces con diapos y todo 
4:17 RoAkSoAx es una wada tipo chat + diapos + hablar 
4:17 viperhoot hmm asi puede que si funcione 
4:18 freddierith chat + diapositivas para no perdernos 
4:18 RoAkSoAx y digamos, solo hablan los ponentes 
4:18 RoAkSoAx y por el chat, repsonden los que escuchan la ponencia 
4:18 RoAkSoAx ficho esa wada de adobe 
4:18 freddierith no como ahora 
4:18 viperhoot RoAkSoAx: puede que asi funcione 
4:18 RoAkSoAx voy a preguntarle el enlace a mi borther ke me lo enseño para mostrarselos 
4:18 freddierith para no que no sea tan p0asivo la participacion 
4:18 viperhoot por los medios necesarios, creo que tengo una idea de como hacerlo funcionar 
4:20 viperhoot chat + diapositivas + exposición de ponentes 
4:20 xander21c +1 
4:20 xander21c preguntas atraves del irc 
4:21 freddierith +1 
4:21 freddierith ya melo dio hambre 
4:21 RoAkSoAx viperhoot, no pero ese sistema de manejo de ponencias de Adobe era ficho, porque solo los ponentes podian hablar, todos podian escribir al chat cuando querian decir o preguntar algo... y mostraban huevadas 
4:21 delcampo +1 
4:22 RoAkSoAx +1 
4:22 viperhoot RoAkSoAx: me parece que he visto algo similar , buscaré y se los paso para que lo vean 
4:22 viperhoot +1 
4:22 RoAkSoAx ok xvre 
4:22 viperhoot queda este sistema entonces 
4:22 viperhoot ahora, fechas??? temas ??? ponentes?? 
4:23 RoAkSoAx viperhoot, pues nxvl se ofrece!! si o no nxvl 
4:23 viperhoot creo que esto no lo vamos a discutir aqui, mandamos el anuncio a la lista y los interesados en ponencias se los contacta y se coordina 
4:23 RoAkSoAx vez no responde, tomaremos eso como un SI :P 
4:23 viperhoot haha 
4:24 RoAkSoAx nxvl, podria dar las charlas de packaging, merging, bugfixing 
4:24 RoAkSoAx etc 
4:25 viperhoot tendriamos que contactar a los interesados en dar ponencias de este modo. 
4:25 viperhoot esto no quiere decir que en la medida de lo posible hagamos talleres presenciales 
4:25 viperhoot total , lugar en lima hay 
4:25 RoAkSoAx viperhoot, la desventaja es que solo los de lima podrian asistir 
4:26 viperhoot eso si, pero si podemos hacerlo aunque sea en lima de manera presencial no estaría mal, y claro, en cualquier ciudad posible 
4:26 viperhoot pero ahora solo acordamos como introducir a los usuarios a colaborar mas con ubuntu  
4:26 freddierith gente me kito 
4:27 viperhoot ok freddierith luego mandamos el resumen a la lista 
4:27 viperhoot bien , alguien tiene algo más que decir sobre este punto ? 
4:27 nxvl donde? 
4:28   nxvl scrollsback 
4:28 viperhoot y nxvl se encarga de coordinar, traer a la gente, pagar los pasajes y traernos a todos a lima para lo que se necesite 
4:28 viperhoot xD 
4:28 delcampo si, asi hemos acordado 
4:28 delcampo xD 
4:28 RoAkSoAx nxvl, será el nuevo tesorero de canonical en el peru :P xD 
4:29 viperhoot creo que ha quedado todos los puntos tratados 
4:29 viperhoot FIN DE LA REUNIÓN 
</pre>
