{|
| '''Warning'''
* This is a '''readonly''' and '''text-based''' archive of a deprecated wiki.
* '''Images''' and '''attachments''' have been removed to conserve space.
* '''Links''' may not work and there may be formatting issues.
* A '''compressed''' version with images and the original syntax is in the repo '''Releases'''.
|}

__TOC__

Reunión del Domingo 08 de Junio del 2008.
<pre>
(08:02:33 PM) viperhoot: = EMPIEZA LA REUNION =
(08:02:41 PM) roaksoax [i=roaksoax@server1.bshellz.net] entered the room.
(08:02:50 PM) alemcito: seh
(08:02:50 PM) viperhoot: roaksoax, de tardanza
(08:02:52 PM) roaksoax: o/
(08:02:58 PM) alemcito: jojo XD
(08:02:58 PM) roaksoax: viperhoot: 2mins oe
(08:02:59 PM) roaksoax: :P
(08:03:07 PM) NiKeCRu666: 3
(08:03:12 PM) roaksoax is now known as RoAk
(08:03:15 PM) P3L|C4N0: roaksoax, una cebada por cada mintuo
(08:03:19 PM) P3L|C4N0: *minuto
(08:03:21 PM) viperhoot: el primer punto es Coordinar el SFD http://softwarefreedomday.org/
(08:03:23 PM) RoAk: ni sikiera toy en mi jato y solo me puedo quedar un toke
(08:03:25 PM) nxvl: * RoAk se estaba maquillando
(08:03:34 PM) viperhoot: hahah
(08:03:39 PM) NiKeCRu666: lol
(08:03:52 PM) viperhoot: La idea es coordinar el evento
(08:03:56 PM) alemcito: iap
(08:04:04 PM) nxvl: aer
(08:04:14 PM) nxvl: segun lo que dijo el d00d del SFD @ Praga
(08:04:19 PM) nxvl: la idea no es hacer seminarios, ni charlas
(08:04:20 PM) nxvl: ni nada
(08:04:26 PM) nxvl: solo juntarse con la gente en algun lado
(08:04:39 PM) viperhoot: alguien sabe la fecha del SFD ?
(08:04:42 PM) nxvl: tipo hacer un parrilla (lo puso como ejemplo) y ensenhar lo que el soft libre
(08:04:48 PM) nxvl: regalar algunos CD's y esas cosas
(08:04:53 PM) nxvl: viperhoot: septiembre
(08:04:57 PM) alemcito: a claro
(08:04:57 PM) alemcito: p
(08:05:00 PM) alemcito: wena idea
(08:05:01 PM) alemcito: XD
(08:05:03 PM) nxvl: el 10 me parece
(08:05:17 PM) viperhoot: nxvl, recontra informal ?
(08:05:34 PM) alemcito: yo pienso que algo tranki no como una reuna entre patas :S
(08:05:50 PM) nxvl: viperhoot: afirma
(08:05:59 PM) nxvl: viperhoot: incluso dentro del pack que te mandan hay glonitos
(08:06:02 PM) nxvl: globitos
(08:06:03 PM) nxvl: :D
(08:06:07 PM) alemcito: XD
(08:06:16 PM) viperhoot: jajajaj
(08:06:24 PM) nxvl: SFD team pack including SFD 2008 tshirts, button pins, stickers and balloons, as well some useful resource CDs (some OpenEducation Disc, a resource DVD with artwork, documentation, presentation templates and video material, and the option for some Ubuntu CDs.
(08:06:35 PM) viperhoot: les paso los puntos que puso xander: Condiciones de Lugar
(08:06:35 PM) viperhoot: * Internet (alamabrica e inalambrica).
(08:06:35 PM) viperhoot: * Auditorio o aulas diponibles.
(08:06:43 PM) viperhoot: Temas de charlas
(08:06:43 PM) viperhoot: * Que es software libre (conceptos basicos, legalidad)
(08:06:43 PM) viperhoot: * Licencias Libres
(08:06:43 PM) viperhoot: * Proyectos Libres o Basados en Software libre
(08:06:43 PM) viperhoot: * Distribuciones
(08:06:43 PM) viperhoot: * Charla sobre ecologia #creo que es un temas de reponsabilidad social muy importante
(08:06:56 PM) RoAk: viperhoot: ahi ta puedes hacer tu fiestita con los de tu clase ubunteros :PP
(08:07:06 PM) nxvl: xander21c: nos registraste como team para este sfd, no?
(08:07:06 PM) P3L|C4N0: ecologia? O_o^
(08:07:35 PM) viperhoot: Financiamiento
(08:07:35 PM) viperhoot: * Conseguir sponsor a cambio de un espacio para ofrecer o demostrar sus servicios
(08:07:35 PM) viperhoot: (empresas de hosting, consultoras, etc...)
(08:07:40 PM) viperhoot: P3L|C4N0, cierto hahaha
(08:08:07 PM) viperhoot: y ya sabemos que es difundir también con material, podemos hacer otro pedido como el de la fiesta de lanzamiento de hardy
(08:08:16 PM) RoAk: nxvl: si ya tamos registrados
(08:08:24 PM) P3L|C4N0: viperhoot, bueno el primer punto sera conseguir auspiciadores
(08:08:34 PM) P3L|C4N0: dependiendo de cuanto se presupueste
(08:08:40 PM) RoAk: viperhoot: esa charla osbre ecologia debe ser relacionada a la informatica.. supongo que sera como reciclar nuestras pcs viejitas :P
(08:08:47 PM) viperhoot: aqui la cosa es, va a ser solo en lima, o a nivel nacional ?
(08:08:49 PM) nxvl: http://softwarefreedomday.org/gallery/2007
(08:09:05 PM) nxvl: es como una convencion me parece
(08:09:06 PM) alemcito: oigan porque no porponen instalar linux a las pcs obsoletas???
(08:09:09 PM) nxvl: viperhoot: nacional
(08:09:24 PM) P3L|C4N0: alemcito, por que honestamente lo mas viable es LTSP
(08:09:27 PM) NiKeCRu666: alemcito, eso me parece una buena idea
(08:09:47 PM) alemcito: wneo yo tambien porque ultimamente m e topado con varias reecontra viejas XD
(08:09:59 PM) alemcito: y como k un toke fastifioso correr el ubuntu
(08:10:03 PM) nxvl: RoAk: pero una cosa es crear el grupo y otra inscribirse
(08:10:03 PM) alemcito: por los bajos recursos de la pc
(08:10:10 PM) P3L|C4N0: alemcito, por eso te sugiero LTSP
(08:10:26 PM) viperhoot: en la publicidad pondriamos eso, "trae tu pc viejita q la revivimos"
(08:10:39 PM) P3L|C4N0: ja ja ja viperhoot seria un engaña muchachos
(08:10:42 PM) P3L|C4N0: un timo
(08:10:49 PM) #ubuntu-pe: mode (+o nxvl ) by ChanServ
(08:10:50 PM) viperhoot: no del todo talvés
(08:11:07 PM) viperhoot: buehhhh, ahora, soy de la idea que ya deberiamos formar grupos a nivel nacional para esto
(08:11:17 PM) nxvl: viperhoot: alguna vez has instalado linux en una PC vieja?
(08:11:22 PM) tanyv: creo qeu alguien deberia moderar , estamos en desorden en la charla
(08:11:29 PM) alemcito: yo si lo e echo
(08:11:31 PM) nxvl: viperhoot: corre, pero tienes que ponerlo fluxbox, openbox o esas cosas
(08:11:32 PM) alemcito: en una pentium 2
(08:11:33 PM) viperhoot: nxvl, tengo una PII con fluxbox
(08:11:34 PM) nxvl: xq te van a traer cada cosa
(08:11:43 PM) alemcito: le puse el dsl
(08:11:47 PM) viperhoot: nxvl, haha eso si
(08:11:50 PM) nxvl: viperhoot: claro, pero tu eres power user, a ver que la usen tus hnos o padres
(08:11:55 PM) NiKeCRu666: opino lo mismo que tanyv
(08:12:00 PM) viperhoot: nxvl, esa la tengo para la mula :D
(08:12:08 PM) viperhoot: nxvl, pa nada más sirve creo hahaha,
(08:12:09 PM) P3L|C4N0: viperhoot, obviamente lo minimo en estos dias seria un P2
(08:12:09 PM) nxvl: si pe
(08:12:10 PM) nxvl: como server
(08:12:12 PM) nxvl: bueno
(08:12:12 PM) nxvl: ya
(08:12:15 PM) nxvl: entonces
(08:12:17 PM) alemcito: a claro XD
(08:12:21 PM) nxvl: lo que se tiene que hacer primero es buscar local
(08:12:23 PM) nxvl: no auditorios
(08:12:26 PM) alemcito: sip
(08:12:30 PM) nxvl: sino la idea es tener standsitos nomas
(08:12:33 PM) nxvl: y hacer showrooms
(08:12:35 PM) nxvl: esa es la idea
(08:12:38 PM) nxvl: como nua convencion
(08:12:52 PM) nxvl: entonces lo ideal seria un coliseo o salones
(08:12:59 PM) ***RoAk ta en converaciones con el grupo local de usuarios linux de aqp para la realizacion del SFD
(08:13:02 PM) viperhoot: un colegio ?
(08:13:04 PM) alemcito: un colegio o universidad?
(08:13:07 PM) nxvl: la idea es simplemente tener un lugar donde poner mesas y hacer showrooms
(08:13:15 PM) alemcito: oigan porque no lo proponen en la garcilaso
(08:13:16 PM) alemcito: ????
(08:13:20 PM) P3L|C4N0: lo mas factible seria una universidad que no cobre
(08:13:23 PM) alemcito: yo estudio hay
(08:13:38 PM) alemcito: y estoy dentro de la comunidad de software libre
(08:13:39 PM) viperhoot: alemcito, que requerimientos piden ?
(08:13:44 PM) nxvl: alemcito: complicado, ellos son demasiado organizados y estan con el consoli encima, pero voy a hablar con santiago
(08:13:52 PM) alemcito: ip
(08:13:53 PM) alemcito: sip
(08:13:56 PM) alemcito: yo tambien podria ablar con el
(08:14:03 PM) alemcito: estan con el fesoli
(08:14:05 PM) alemcito: XD
(08:14:16 PM) nxvl: fesoli no consoli, tienes razon
(08:14:18 PM) nxvl: ya bueno
(08:14:18 PM) viperhoot: hasta donde sé en la cato hay un grupo de SL y tengo un par de conocidos ahi, les converso
(08:14:20 PM) alemcito: sip XD
(08:14:26 PM) nxvl: eso lo ven los encargados de cada departamento
(08:14:28 PM) nxvl: xander21c: tas?
(08:14:44 PM) nxvl: viperhoot: si, pero esas son cosas minimas
(08:14:56 PM) nxvl: entonces para ponernos en orden y a lo que queria llegar en esta reunion:
(08:15:02 PM) viperhoot: nxvl, aqui de hecho ya se donde va a ser 8]
(08:15:04 PM) nxvl: vamos a hacer el SFD
(08:15:12 PM) P3L|C4N0: bien suponiendo que ya tenemos la universidad que facilite sus ambientes para ello
(08:15:28 PM) nxvl: la idea es buscar un espacio donde podamos poner stands
(08:15:30 PM) nxvl: NO hacer charlas
(08:15:32 PM) nxvl: solo showroom
(08:15:35 PM) alemcito: claro
(08:15:40 PM) nxvl: y estands donde se le pueda ensenhar a la gente
(08:15:42 PM) nxvl: o explicarles
(08:15:48 PM) alemcito: e instalarles no?XD
(08:15:53 PM) P3L|C4N0: no creo
(08:15:55 PM) nxvl: o instalarles Linux en sus maquinas
(08:16:00 PM) alemcito: claro
(08:16:02 PM) P3L|C4N0: tampoco es un installfest
(08:16:10 PM) alemcito: si pero en un lado p Xd
(08:16:16 PM) alemcito: para instalar a los que deseen :S
(08:16:18 PM) nxvl: P3L|C4N0: no, pero si seria bueno tener un standsito por si alguien lleva una maquina
(08:16:23 PM) nxvl: P3L|C4N0: pero no dedicado a instalaciones
(08:16:24 PM) alemcito: claro
(08:16:27 PM) P3L|C4N0: opcional entonces
(08:16:32 PM) alemcito: aunke sea las corchomakinas Xd
(08:16:32 PM) nxvl: P3L|C4N0: exacto
(08:16:53 PM) nxvl: entonces lo que se tiene que buscar para una sede es:
(08:16:55 PM) delcampo: si, un kiosquito de instalaciones
(08:16:59 PM) alemcito: sip
(08:17:08 PM) nxvl: Un lugar "abierto" donde se puedan poner stands
(08:17:19 PM) nxvl: Una conexion a internet (wireless de preferencia)
(08:17:21 PM) viperhoot: nxvl, pregunta, esto va organizado por nosotros ? por que al ser un SFD seguro que otras comunidades van a estar por alli
(08:17:23 PM) P3L|C4N0: abierto? algo asi como unos jardines?
(08:17:38 PM) nxvl: viperhoot: por nosotros, pero con ayuda de otras comunidades
(08:17:40 PM) P3L|C4N0: a ver que universidad se presta para eso?
(08:17:43 PM) alemcito: tambien la catolica tiene espacios ampios
(08:17:47 PM) nxvl: viperhoot: la idea es moverlo nosotros, si nos quieren apoyar perfecto
(08:17:49 PM) alemcito: la cato
(08:17:51 PM) alemcito: no?
(08:17:55 PM) viperhoot: nxvl, ok
(08:17:58 PM) alemcito: la garcilaso tmb mi facuXD
(08:18:03 PM) nxvl: viperhoot: pero con la organizacion internacional coordinamos nosotros para el tema del marchandasing
(08:18:16 PM) nxvl: bueno, entonces se queda en eso
(08:18:24 PM) viperhoot: yo puedo hablar con un par de amigos q tengo en la cato de fl y preguntarles las posibilidades/requerimientos y de paso que nos ayuden
(08:18:29 PM) alemcito: claro
(08:18:37 PM) P3L|C4N0: bueno, supongamos que tenemos la universidad o el ambiente apropiado en cuestion, queda el asunto de la implementacion
(08:18:39 PM) nxvl: se va a realizar el SFD, tenemos que buscar espacios donde hacerlo y hablar con comunidades que quieran participar en caso se pueda
(08:18:42 PM) P3L|C4N0: como vemos esto ultimo?
(08:18:53 PM) nxvl: P3L|C4N0: como implementacion?
(08:18:58 PM) nxvl: P3L|C4N0: a que te refieres con eso?
(08:19:15 PM) P3L|C4N0: me refiero a la infraestructura para los stands propiamente dicho
(08:19:26 PM) nxvl: http://softwarefreedomday.org/StartGuide#head-19767507175880cf43c7f07f73aaa548f63d0a90
(08:19:27 PM) alemcito: aia mmm
(08:19:30 PM) nxvl: P3L|C4N0: mesas
(08:19:40 PM) P3L|C4N0: todo lo que involucra realmente
(08:19:41 PM) alemcito: mmm coneccion a internet tmb XD
(08:19:41 PM) finger__ [i=be2a558d@gateway/web/ajax/mibbit.com/x-6abd3baccb72af2f] entered the room.
(08:19:50 PM) alemcito: puede ser toldos :S
(08:20:01 PM) nxvl: http://softwarefreedomday.org/gallery/2007/Arica-Chile?webnail=Install-Games1&action=show
(08:20:04 PM) nxvl: mira esa por ejemplo
(08:20:19 PM) delcampo: Estan los jardines de la U del Callao, para el caso de Lima... pero habría que conversarlo con ellos y ver lo del wireless
(08:20:30 PM) nxvl: http://softwarefreedomday.org/gallery/2007/Arica-Chile?webnail=Games3&action=show
(08:20:41 PM) alemcito: aa la del callao no hay respeto Xd
(08:20:42 PM) delcampo: es una opcion que podria coordinar Xander
(08:20:44 PM) alemcito: muchos pirañas
(08:20:45 PM) viperhoot: creo que al ser una universidad, mesas y sillas bien podrian darnos, si se coordina claro
(08:20:53 PM) nxvl: delcampo: en lima es facil, se podria hasta hablar con la UTP para que nos preste un auditorio
(08:21:03 PM) nxvl: delcampo: ahorita la idea no es definir locales eso se vera mas adelante
(08:21:03 PM) alemcito: oigan no se si se acuerdan del fesoli ultimmo???
(08:21:20 PM) alemcito: como estaban los toldos de ubuntu??
(08:22:07 PM) viperhoot: bueno, que les parece si esta semana averiguamos de cada universidad y lo discutimos en la lista
(08:22:16 PM) viperhoot: teniendo local fijo ya se puede penssar en los requerimientos
(08:22:22 PM) alemcito: yap yo hablo con santiago les parece???
(08:22:33 PM) nxvl: P3L|C4N0: o mira esta: http://softwarefreedomday.org/gallery/2007/NovoHamburgo-Brazil
(08:22:45 PM) P3L|C4N0: si averiguen bien, que les puede ofrecer la universidad o institucion
(08:22:49 PM) viperhoot: aunque yo pienso que teniendo una universidad ya tenemos mesas, sillas y probablemente internet en el paquete
(08:22:54 PM) alemcito: sip
(08:22:59 PM) nxvl: viperhoot: asi es
(08:23:05 PM) alemcito: eso si
(08:23:07 PM) P3L|C4N0: y como dice viperhoot segun eso, vemos que se puede hacer para complementarlo
(08:23:14 PM) nxvl: exacto
(08:23:20 PM) nxvl: xander21c: ping
(08:23:20 PM) alemcito: pero . que es lo que se necesita siempre
(08:23:24 PM) viperhoot: tip: la seguridad, no sea q se pelen laptops o sillas.. a veces pasa
(08:23:38 PM) alemcito: mmm sierto Xd
(08:23:59 PM) viperhoot: alemcito, el lugar, sitios donde poner las laptops, gente vigilando, internet para las demos, y si hay exposiciones un lugar para darlos
(08:24:30 PM) alemcito: en mi facultad para sacar o meter hardware tienen k regitrarlos antes
(08:24:36 PM) alemcito: hay auditorio
(08:24:38 PM) alemcito: sobran mesas
(08:24:44 PM) alemcito: lo unico que no se es del internet
(08:25:01 PM) viperhoot: alemcito, pero tienen un evento ya cerca, averigua si pueden
(08:25:05 PM) viperhoot: buehh, entonces realizamos el SFD , todos de acuerdo ? :D
(08:25:16 PM) alemcito: si por eso les digo le voy a preguntar a santiaho
(08:25:17 PM) RoAk: +1
(08:25:20 PM) P3L|C4N0: ya hay una fecha tentativa?
(08:25:38 PM) alemcito: se acerca el fesoli
(08:25:39 PM) viperhoot: +1 y preugntando en la cato
(08:25:40 PM) NiKeCRu666: una pregunta, esto del SFD solo lo haran en Lima? o tambien van a realizarlo en provincias?
(08:25:45 PM) nxvl: OJO
(08:25:51 PM) nxvl: no es la idea de hacer una charla mas
(08:25:55 PM) nxvl: es un evento diferente
(08:26:01 PM) nxvl: la idea no es que la gente vaya a escuchar charlas
(08:26:03 PM) viperhoot: capaz y parrillada como dices :D
(08:26:05 PM) nxvl: sino a ver las cosas realmente
(08:26:10 PM) nxvl: y poder jugar con las cosas
(08:26:15 PM) RoAk: NiKeCRu666: como ya dije mas arriba aqui se esta en conversaciones con n los de AQPGLUG para realizarlo
(08:26:16 PM) nxvl: osea como por ejemplo en chile
(08:26:17 PM) viperhoot: NiKeCRu666, a nivel nacional, yo ya me encargo de planearlo en caxas por ejemplo
(08:26:27 PM) nxvl: que pusieron 4 laptops e hicieron LAN Party de Open Arena
(08:26:51 PM) alemcito: a tambien no claro XD
(08:26:57 PM) viperhoot: buena idea... llama atención
(08:27:08 PM) NiKeCRu666: RAk, viperhoot, ok =) yo me apunto tambien para ayudar con algo =)
(08:27:21 PM) lastent: de hecho mostras cosas como el compiz y todos con sus maquinas enchuladas
(08:27:30 PM) alemcito: con el compiz fusion los matan XD
(08:27:36 PM) alemcito: distribuir discos no?
(08:27:36 PM) viperhoot: si, esta semana confirmen los lugares, luego de eso se busca gente para apoyar por la lista
(08:27:44 PM) alemcito: ya
(08:27:46 PM) viperhoot: alemcito, claro
(08:27:49 PM) alemcito: yo pregunto en mi facultad
(08:27:51 PM) viperhoot: xander21c, ping ?
(08:27:59 PM) viperhoot: buehh, entonces la hacemos de todas :D
(08:28:05 PM) viperhoot: pasamos al otro tema ?
(08:28:10 PM) nxvl: dale
(08:28:13 PM) alemcito: yap
(08:28:15 PM) alemcito: a sierto
(08:28:22 PM) viperhoot: * alguien guarde el log que me retirare un momento en 30 min
(08:28:26 PM) alemcito: la confirmacion de los locales es por el correo no?
(08:28:34 PM) viperhoot: alemcito, por la lista si
(08:28:35 PM) NiKeCRu666: opino lo mismo jajaja para poder atraer gente y que se cambie a ubuntu hay que mostrarles que ubuntu puede tener tantas cosas como WINDOWS ( ya sea XP, 98, o VISTA) y que es "superconfigurable al gusto del cliente"
(08:28:35 PM) nxvl: jajaja
(08:28:46 PM) nxvl: que gracioso el segundo punto de lo que mando cander
(08:28:50 PM) nxvl: xander21c*
(08:28:51 PM) NiKeCRu666: yo estoy guardando desde ante de que empiece la reunion
(08:28:58 PM) nxvl: exacto
(08:28:59 PM) viperhoot: xander21c, en eso si estoy medio loco, pensé q lo pusiste tu
(08:29:02 PM) nxvl: la idea del software freedom day
(08:29:07 PM) nxvl: es hacer un showroom
(08:29:08 PM) nxvl: no charlas
(08:29:08 PM) alemcito: yuo tambien
(08:29:14 PM) nxvl: xq la gente escucha, dice que bonito
(08:29:15 PM) nxvl: y fue
(08:29:20 PM) nxvl: nunca mas lo uso
(08:29:30 PM) nxvl: en cambio en un showroom la gente puede usarlo
(08:29:31 PM) nxvl: verlo
(08:29:32 PM) nxvl: tocarlo
(08:29:34 PM) viperhoot: claro, la intención no es: mira esto es ubuntu: ven te lo instalo !
(08:29:34 PM) nxvl: etc..
(08:29:36 PM) nxvl: ya, siguiente
(08:29:46 PM) viperhoot: yao k
(08:29:47 PM) NiKeCRu666: claro asi como en estados unidos hacen con los ipods, laptops, camaras digitales
(08:29:50 PM) CarlosBacalla left the room (quit: "Saliendo").
(08:29:56 PM) alemcito: claro
(08:30:04 PM) nxvl: NiKeCRu666: exacto
(08:30:04 PM) viperhoot: nxvl, explica eso del Global Bug Jam https://wiki.ubuntu.com/GlobalBugJam
(08:30:05 PM) lastent: tonces que cada uno muestre lo que normalmente usa
(08:30:07 PM) alemcito: y hacer ver que el linux es mejorque el windows
(08:30:10 PM) nxvl: ya
(08:30:16 PM) alemcito: claro
(08:30:17 PM) viperhoot: =SEGUNDO PUNTO =
(08:30:21 PM) nxvl: ## Global Bug Jam ##
(08:30:22 PM) alemcito: sigamos
(08:30:25 PM) nxvl: Aer
(08:30:36 PM) nxvl: ha surgido la idea entre los LoCos de hacer un GLobal Bug Jam
(08:30:50 PM) nxvl: normalmente para el desarrollo de ubuntu la gente revisa reportes de errores
(08:30:51 PM) nxvl: los parcha
(08:30:56 PM) nxvl: y manda su trabajo
(08:30:56 PM) alemcito: que es el global bug jam :S
(08:31:07 PM) nxvl: y el trabajo en grupos se hace atravez de chats
(08:31:15 PM) nxvl: alemcito: estoy explicando, espera para preguntar
(08:31:24 PM) nxvl: la idea del Global Bug Jam
(08:31:26 PM) NiKeCRu666: si no me equivocoes un dia que se reune la gente y repara los bugs que tieneu buntu
(08:31:26 PM) nxvl: es hacer lo mismo
(08:31:28 PM) nxvl: pero en persona
(08:31:29 PM) nxvl: es decir
(08:31:34 PM) nxvl: juntar a la gente en un mismo lugar
(08:31:39 PM) nxvl: y trabajar en reportes de error
(08:31:44 PM) nxvl: ya sea haciendo triaging
(08:31:48 PM) nxvl: o parchando errores
(08:31:51 PM) alemcito: aia
(08:31:52 PM) NiKeCRu666: =)
(08:32:00 PM) nxvl: esto va a ser complicado de hacerlo a nivel nacional
(08:32:01 PM) sipe [i=c8255e66@gateway/web/ajax/mibbit.com/x-1bdfc5436898d155] entered the room.
(08:32:06 PM) nxvl: de hecho Lima y arequipa estan fijos
(08:32:14 PM) finger__: pero se puede hacer cordinado
(08:32:18 PM) nxvl: voy a joder a viperhoot para que en cajamarca tambien sea viable
(08:32:20 PM) finger__: en cada ciudad
(08:32:22 PM) nxvl: entonces la idea es
(08:32:24 PM) nxvl: juntar a la gente
(08:32:26 PM) NiKeCRu666: asi es porque para hacer parches y todo eso necesitamos reunirnos con gente que sepa de programacion
(08:32:28 PM) nxvl: que lleven sus PC's
(08:32:38 PM) nxvl: y empezar a trabajar en reportes de error
(08:32:45 PM) alemcito: aia
(08:32:56 PM) nxvl: RoAk: tu estas designado en arequipa
(08:32:56 PM) viperhoot: aqui creo que es gente que ya tiene tiempo metida en ubuntu
(08:33:03 PM) nxvl: de hecho yo en lima
(08:33:10 PM) nxvl: ahi los hare aprender a xander21c y Martin
(08:33:14 PM) nxvl: mas la gente que se una
(08:33:22 PM) viperhoot: nxvl, pero tu crees que funcione haciendolo en diversas ciudades ?
(08:33:23 PM) nxvl: viperhoot: algo asi
(08:33:28 PM) nxvl: viperhoot: no
(08:33:33 PM) nxvl: viperhoot: en realidad lamentablemente no
(08:33:40 PM) viperhoot: no seria mejor coordinar todos los interesados en lima
(08:33:42 PM) nxvl: se necesita alguien con experiencia como minimo para poder ayudar
(08:33:47 PM) P3L|C4N0: honestamente nxvl tiene razon en ese punto
(08:33:56 PM) NiKeCRu666: opino lo mismo
(08:33:56 PM) nxvl: y en peru lamentablemente solo podemos ser RoAk y yo
(08:34:02 PM) nxvl: viperhoot: y tu si te pones las pilas
(08:34:02 PM) NiKeCRu666: xD
(08:34:10 PM) nxvl: lo que se puede hacer en provincias es hacer bug triaging
(08:34:16 PM) nxvl: y sea que sea un Hug Day
(08:34:20 PM) nxvl: mas que un Bug Jam
(08:34:24 PM) viperhoot: *viperhoot esperando sus clases de merging
(08:34:42 PM) finger__: no entiendo
(08:34:52 PM) nxvl: entonces en provincias se trabajara mas en los reportes de error propiamente dicho mas que en solucionar los errores
(08:35:00 PM) finger__: reconosco q en provincias aun no estamos organizados
(08:35:04 PM) nxvl: viperhoot: lee carajo, a mi no me ensenho nadie
(08:35:10 PM) viperhoot: jaja
(08:35:11 PM) nxvl: finger__: no es por organizacion
(08:35:20 PM) finger__: tons?
(08:35:27 PM) nxvl: finger__: pero no puedes juntar a un grupo de gente a parchar paquetes de ubuntu si nadie sabe como hacerlo
(08:35:29 PM) tanyv: creo que el punto deberia ponerse algo asi, como en provincia se acpeta voluntariamente participacion
(08:35:31 PM) NiKeCRu666: nxvl lo que tenemos que evitar pasar es algo como la centralizacion
(08:35:38 PM) RoAk: nxvl: otra que estaba pensando es hacerlo tipo video conferencia cosa que se junta a la gente en un lugar, se hace tipo conferencia y con la gente en el lugar se va ayundando, ya que tu eres el experto en eso, mientras que yo el principiante :P
(08:35:38 PM) nxvl: finger__: y no hay quien los ayude/ensenhe a hacerlo
(08:35:53 PM) finger__: de acuerdo con tany
(08:35:54 PM) viperhoot: nxvl, hmm nose, yo soy de la idea de que ese evento tiene que ser en una fecha en la que los interesados podamos ir a lima, no veo que funcione de otra manera por ahora
(08:36:06 PM) nxvl: aver aver
(08:36:11 PM) nxvl: creo que me estan malentendiendo
(08:36:20 PM) nxvl: para explicarme un poco mejor
(08:36:27 PM) nxvl: NO estoy diciendo que no se deba hacer en provincias
(08:36:33 PM) nxvl: yo seria ultra feliz si se hace
(08:36:49 PM) nxvl: mi problema es que no puedes juntar a un grupo de gente a hacer algo que nadie sabe como hacer
(08:37:05 PM) nxvl: entonces si se ponen a hacerlo y tienen dudas/problemas no van a tener quien los absuelva
(08:37:09 PM) viperhoot: exacto... y eso pasa por ahora en provincias (salva arequipa)
(08:37:11 PM) nxvl: la idea del Bug Jam es justamente eso
(08:37:16 PM) finger__: de acuerdo
(08:37:20 PM) nxvl: trabajar juntos para que se puedan apoyar unos a otros cuando se traben
(08:37:26 PM) tanyv: hum entiendo, creo entonces que debemos ir por pasos creo que primero es lo que indicas luego se vera como se hace
(08:37:28 PM) nxvl: entonce se necesita alguien que pued absolver dudas
(08:37:29 PM) finger__: no pretendo hacer algo q no eh aprendido aun
(08:37:39 PM) finger__: pero si empezar a aprenderlo
(08:37:49 PM) nxvl: finger__: exacto
(08:37:53 PM) nxvl: entonce por eso digo
(08:37:55 PM) ecubuntu left the room (quit: Remote closed the connection).
(08:37:59 PM) finger__: yo me referia a eso
(08:38:00 PM) nxvl: que solo se puede hacer en lima y en arequipa
(08:38:03 PM) nxvl: en lima estoy yo
(08:38:03 PM) finger__: jej
(08:38:09 PM) nxvl: y en qrequipa RoAk
(08:38:15 PM) nxvl: que ya tiene algo de experiencia
(08:38:15 PM) alemcito: aaaaaaaaaaaaa ya toy entendiendo XD
(08:38:17 PM) viperhoot: si, de hecho no se puede de otra manera
(08:38:26 PM) nxvl: viperhoot: no por el momento al menos
(08:38:41 PM) lastent: nxvl, seria buena idea que venga uno de cada provincia para que ese le ayude a los demas despues
(08:38:43 PM) nxvl: ademas es tipo ahorita
(08:38:46 PM) viperhoot: oe nxvl pero si mejor se hace solamente en lima ?
(08:38:47 PM) nxvl: del 8 al 10 de agosto
(08:39:08 PM) nxvl: de aca a agosto RoAk ya tiene mas cancha
(08:39:10 PM) viperhoot: digo, RoAk anda a lima pe.. más gente con conocimientos reunida en un lugar,, ayudaria más
(08:39:17 PM) nxvl: viperhoot: osea, normal hacerlo solo en lima
(08:39:23 PM) nxvl: pero tampoco quiero centralizar la cosa
(08:39:28 PM) tanyv: creo que podria verse otro modelo descentralizado, osea cada provincia a lo que se pueda, o talvez aprendiendo si lo desean, pero creo que eso de indicar solo una region va un poco mal
(08:39:31 PM) nxvl: prefiero dejar la opcion abierta a que sea en provincias
(08:39:33 PM) NiKeCRu666: pero la idea es abrirse a nuevos lares
(08:39:42 PM) finger__: no deberia opinar RoAk
(08:39:50 PM) nxvl: aun queda la opcion en provicias de no hacer bug fixings sino de hacer solo bug triaging
(08:40:00 PM) nxvl: viperhoot: y en provicias lo podemos manejar asi
(08:40:15 PM) RoAk: viperhoot: si ahora que toy viendo las fechas del global bug jam facil para esa fecha estare de pasada por lima
(08:40:42 PM) viperhoot: pero es que por ahora asi queramos descentralizar solo se haría en 2 provincias, mejor por esta vez solo en lima, vamos los interesados a lima y todos en un solo lugar se ayudaria y aprenderia más
(08:40:45 PM) lince22009 [n=lince220@190.42.219.75] entered the room.
(08:40:57 PM) NiKeCRu666: =/ me quede solo en AQP sin alguien que organice al menos el bug triaging
(08:40:59 PM) lince22009: hi
(08:41:00 PM) viperhoot: ves RoAk
(08:41:03 PM) alemcito: claro yo estoy deacuerdo con viperhoot
(08:41:25 PM) viperhoot: pero nosé... es una idea.
(08:41:27 PM) nxvl: para el bug triaging no se necesita mucho conocimientos
(08:41:36 PM) nxvl: solo hay que hacer Q&A
(08:41:36 PM) RoAk: NiKeCRu666: eso ya lo veremos en el transcurso del mes
(08:41:42 PM) nxvl: osea leer los reportes de error
(08:41:46 PM) nxvl: ver que realmente sea una falla
(08:41:47 PM) NiKeCRu666: ROAk, ok =)
(08:41:50 PM) nxvl: es decir probarlos
(08:41:52 PM) nxvl: y confirmarlos
(08:42:02 PM) finger__: RoAk no deberia opìnar siel quiere hacerlo en lima o no?
(08:42:02 PM) NiKeCRu666: nxvl, ok =)
(08:42:03 PM) nxvl: para que los desarrolladores los arreglen
(08:42:03 PM) alemcito: mmm claro
(08:42:11 PM) nxvl: entonces solo es necesario saber algo de ingles
(08:42:16 PM) nxvl: y tener conocimientos de usuario
(08:42:29 PM) alemcito: yo tengo un nivel basico de ingles XD
(08:42:35 PM) nxvl: finger__: RoAk no tiene opinion, el hace lo que yo digo :D
(08:42:38 PM) ***nxvl HUGS RoAk
(08:42:49 PM) viperhoot: hahahah
(08:42:54 PM) finger__: mmmm
(08:42:54 PM) NiKeCRu666: yo tengo nivel avanzado de ingles , puedo apoyar =)
(08:42:55 PM) finger__: ok
(08:42:58 PM) NiKeCRu666: xD
(08:43:04 PM) nxvl: nisiquiera avanzado
(08:43:14 PM) nxvl: incluse hay una pagina con las respuestas tipo
(08:43:17 PM) nxvl: solo hay que copiar y pegar
(08:43:18 PM) finger__: yo tb tengo nivel avanzado de ingles pero no toy en lima lero lero
(08:43:24 PM) NiKeCRu666: jajjaja
(08:43:27 PM) viperhoot: finger__, no necesitas estar en lima
(08:43:28 PM) nxvl: bueno entonces
(08:43:35 PM) NiKeCRu666: xD
(08:43:49 PM) alemcito: jojo XD
(08:43:51 PM) nxvl: se hara en las provicias donde haya alguien con experiencia y en las que no opcionalmente se podra hacer un Bug Day
(08:43:56 PM) nxvl: ?
(08:43:59 PM) lastent: pero que vengan unos de provincia, si no cuando van a aprender?
(08:44:08 PM) viperhoot: nxvl, me parece lo mejor
(08:44:08 PM) RoAk: finger__: < NiKeCRu666> =/ me quede solo en AQP sin alguien que organice al menos el bug triaging
(08:44:12 PM) nxvl: lastent: leyendo como aprendi yo
(08:44:29 PM) ***RoAk slaps nxvl :P
(08:44:30 PM) alemcito: yo estoy aprendiendo asi leyendo XD
(08:44:32 PM) NiKeCRu666: xD
(08:44:46 PM) P3L|C4N0: juas! RoAk ya se puso belicoso
(08:44:48 PM) lastent: nxvl, pero igual pes si se les puede ayudar entonces hacerlo
(08:44:49 PM) viperhoot: nxvl, aunque para decirte, aqui ni un BUg Day sale por ahora, no creo que interese mucho
(08:44:51 PM) RoAk: xD
(08:44:53 PM) finger__: RoAk: Q???
(08:45:13 PM) nxvl: viperhoot: plz! la publicidad es facil, mi viaje a Praga es el gancho perfecto
(08:45:23 PM) nxvl: viperhoot: vas a ver como la gente corre a contribuir
(08:45:24 PM) RoAk: finger__: con rpta a < finger__> RoAk no deberia opìnar siel quiere hacerlo en lima o no?
(08:45:46 PM) viperhoot: nxvl, te traemos pe :D
(08:45:49 PM) RoAk: la idea es hacerlo en aqp tambien pero vamos a verlo en el transcurso del mes
(08:46:10 PM) nxvl: bueno
(08:46:13 PM) nxvl: entonce queda asi
(08:46:29 PM) nxvl: Lima y arequipa y opcionalmente Bug Days en las demas provicias?
(08:46:38 PM) viperhoot: hago lo posible por aqui como siempre :)
(08:46:45 PM) alemcito: aia Xd
(08:46:58 PM) nxvl: viperhoot, xander21c, P3L|C4N0, RoAk: votos?
(08:47:02 PM) tanyv: creoq ue deberia iniciar asi
(08:47:05 PM) NiKeCRu666: nvxl, podrias adicionar lo del bug triaging en otras localidades?
(08:47:14 PM) viperhoot: sigo pensando que gente con ganas/conocimiento en cajamarca aun no hay... maldito seas .Net
(08:47:22 PM) nxvl: NiKeCRu666: Bug Triaging = Bug Day
(08:47:35 PM) RoAk: +1 (aunque no puedo confirmar todavia si sera posible hacerlo en aqp, ya que x esas fechas se decide mi futuro)
(08:47:36 PM) NiKeCRu666: ops! disculpen mi ignoracia xD
(08:47:57 PM) alemcito: XD
(08:47:58 PM) nxvl: bueno, entonces queda arequipa en veremos, pero en principio se hara asi
(08:48:06 PM) nxvl: P3L|C4N0: voto?
(08:48:08 PM) nxvl: xander21c: voto?
(08:48:10 PM) nxvl: viperhoot: voto?
(08:48:13 PM) viperhoot: +1 viendo las posibilidades de armar un bug day , igual podria viajar a lima para aprender
(08:48:13 PM) alemcito: no tan .S
(08:48:23 PM) P3L|C4N0: nxvl, inicialmente apoyo la idea de hacerlo en Lima, por la sencilla razón que no hay suficientes voluntarios en provincias que puedan llevarlo a cabo satisfactoriamente
(08:48:36 PM) nxvl: P3L|C4N0: esa es exactamante la idea
(08:48:45 PM) nxvl: P3L|C4N0: y en arequipa si se hace sera a cargo de RoAk
(08:48:48 PM) alemcito: yo estoy de acuerdo con p3L|cano
(08:49:04 PM) xander21c: +1
(08:49:05 PM) xander21c left the room (quit: "http://www.mibbit.com ajax IRC Client").
(08:49:17 PM) nxvl: P3L|C4N0: en las demas provincias sera si es que hay quorum
(08:49:23 PM) P3L|C4N0: ese voto de xander fue el mas rapido de todos
(08:49:24 PM) nxvl: la idea no es juntar a 100 personas
(08:49:25 PM) P3L|C4N0: >)
(08:49:26 PM) nxvl: con 5 basta
(08:49:28 PM) alemcito: XD
(08:49:30 PM) RoAk: NiKeCRu666: dale una chekiadita https://wiki.ubuntu.com/5-A-Day https://wiki.ubuntu.com/GlobalBugJam https://wiki.ubuntu.com/BugSquad/KnowledgeBase
(08:49:35 PM) finger__: alguien en arequipa q quiera refutar esa opinion??
(08:49:45 PM) NiKeCRu666: RoAk, ok gracias =)
(08:49:46 PM) viperhoot: aprobado creo
(08:49:47 PM) alemcito: jojo
(08:50:05 PM) nxvl: P3L|C4N0: y eso que no viste el de popey cuando presentamos frente al LoCo Council
(08:50:13 PM) nxvl: ese fue el voto mas rapido de la historia como las huevas
(08:50:18 PM) viperhoot: hahaha si
(08:50:18 PM) P3L|C4N0: ja ja ja
(08:50:23 PM) nxvl: voto antes que podamos decir nada
(08:50:33 PM) nxvl: nisiquiera nos habiamos presentado
(08:50:34 PM) alemcito: XD
(08:50:50 PM) nxvl: P3L|C4N0: falta tu voto?
(08:50:51 PM) RoAk: P3L|C4N0: cuando mencionaron que le tocaba a Peru ya voto y creo que hasta salto de la silla de felicidad hahahaha
(08:51:01 PM) viperhoot: que fue ? el nick : nxvl o los polos ubuntu-pe lo que ocasionó eso ?
(08:51:08 PM) NiKeCRu666: ajjajaja
(08:51:14 PM) nxvl: viperhoot: fue mi nick
(08:51:17 PM) viperhoot: hahahaha
(08:51:21 PM) nxvl: viperhoot: lo dijo bien claro en el voto
(08:51:35 PM) P3L|C4N0: bueno entonces queda por ver en que lugar de Lima seria
(08:51:36 PM) viperhoot: nxvl, pero era pa animar a los demás pe pa que compren polos x[
(08:51:53 PM) P3L|C4N0: juas! viperhoot siempre pensando en los negocios
(08:51:56 PM) alemcito: yo kiero polo XD
(08:52:02 PM) viperhoot: ok, un lugar como el COS creo que se presta bien para eso
(08:52:11 PM) nxvl: viperhoot: sep
(08:52:14 PM) viperhoot: esta siempre a disposición como nos dijeron
(08:52:20 PM) nxvl: viperhoot: pero eso ya es chamba de xander
(08:52:21 PM) nxvl: :D
(08:52:26 PM) P3L|C4N0: entonces solo queda hablar con de la guarda
(08:52:27 PM) NiKeCRu666: ***yo quiero el polo edicion limitada de ubuntu hardy heron xD
(08:52:31 PM) viperhoot: si, no creo que sea problema
(08:52:39 PM) P3L|C4N0: NiKeCRu666, juas!
(08:52:43 PM) nxvl: bueno
(08:52:43 PM) viperhoot: NiKeCRu666, prontó saldra un nuevo modelo en venta nacional ;)
(08:52:45 PM) nxvl: siguiente punto
(08:52:53 PM) NiKeCRu666: O.o oh si!!
(08:53:00 PM) alemcito: sigue
(08:53:06 PM) viperhoot: Grupos en Provincia: Cusco
(08:53:13 PM) viperhoot: alguien de cusco aqui ?
(08:53:17 PM) tanyv: Presente
(08:53:24 PM) P3L|C4N0: a ver levanten la patita
(08:53:28 PM) viperhoot: tanyv, tu expusiste esto también ?
(08:53:31 PM) nxvl: aguanten!
(08:53:33 PM) alemcito: XD
(08:53:36 PM) alemcito: que fue :S
(08:53:39 PM) finger__: sip
(08:53:42 PM) nxvl: este tema es poco mas complejo que solo cusco
(08:53:43 PM) finger__: presente Cusco
(08:53:51 PM) finger__: soy paulmasias el espeso
(08:53:54 PM) nxvl: primero tenemos que ponerno de acuerdo con las politicas para el tema
(08:54:00 PM) viperhoot: creo que salteamos a : Designar responsables por ciudad
(08:54:06 PM) nxvl: viperhoot: exacto
(08:54:12 PM) alemcito: mmmm
(08:54:25 PM) finger__: no se si sea adecuado
(08:54:46 PM) viperhoot: me parece algo necesario ya, tenemos gente ubuntera en bastantes sitios, sino miren la distribución de CDs, que cada dia me llega uno que otro más
(08:54:51 PM) finger__: por ejemplo a quien conocen de Cusco q les paresca lo suficientemente responsable
(08:55:11 PM) viperhoot: finger__, es que de hecho no nos conocemos casi nadie
(08:55:11 PM) nxvl: asi es
(08:55:12 PM) finger__: claro aparte de mi jajajjaja
(08:55:20 PM) NiKeCRu666: lol
(08:55:23 PM) viperhoot: pero hasta ahora hemos trabajado asi, por las ganas
(08:55:24 PM) nxvl: tenemos que tener un encargado/responsable/contacto en cada provincia
(08:55:28 PM) P3L|C4N0: uhmm por que no dejar a cada ciudad escoger su propio lider y que lo presenten
(08:55:38 PM) nxvl: o por lo menos en las que haya alguien que merezca el "cargo"
(08:55:40 PM) P3L|C4N0: suponiendo que fueran un grupo mayor a 5
(08:55:50 PM) nxvl: por ejemplo brillantejcoh ya se gano el cargo en su ciudad
(08:55:52 PM) nxvl: sin lugar a dudas
(08:56:15 PM) tanyv: creo que si
(08:56:16 PM) finger__: mi opinion es q la gente se organice en cada lugar y despues pueda decidir las responsabilidades de acuerdo a entendimientos
(08:56:24 PM) tanyv: El Sabdo estamos marcando una reunion en persona
(08:56:30 PM) brillantejcoh: haaa
(08:56:35 PM) tanyv: croe que ahi podriamos legirlo
(08:56:38 PM) nxvl: P3L|C4N0: el "lider" solo seria nuestro contacto en la ciudad, realmente no tedria mucho que decidir, salvo ser la via de comunicacion entre los locales y nosotros
(08:56:45 PM) nxvl: para que sea mas ordenada la cosa
(08:56:55 PM) nxvl: y seria a quien le enviariamos el marchandising en caso sea necesario
(08:57:06 PM) viperhoot: creo que en cada ciudad que tenga más de 5 personas ubunteras, ya podría considerarse grupo
(08:57:14 PM) P3L|C4N0: viperhoot, obviamente
(08:57:16 PM) alemcito: claro
(08:57:21 PM) tanyv: croe que hay cosas negativas
(08:57:27 PM) finger__: de acuerdo
(08:57:32 PM) tanyv: primero eso de solo merchanzing va mal
(08:57:35 PM) P3L|C4N0: tanyv, como cuales?
(08:57:38 PM) brillantejcoh: solo para comentarles que por aca hay wena cantidad de ubunteron solo que estan un poco dispersos :)
(08:57:43 PM) tanyv: lo que dijiste P3L
(08:57:45 PM) nxvl: viperhoot: yo creo que una ciudad que tenga UNA persona tiene suficiente gente para ser considerada
(08:57:51 PM) alemcito left the room.
(08:57:54 PM) nxvl: viperhoot: y ya sera esa persona la encargada de jalar mas gente
(08:57:56 PM) tanyv: me parece que eso de decision, vamas alla
(08:58:04 PM) alemcito [n=alemcito@190.43.97.187] entered the room.
(08:58:07 PM) viperhoot: hmm nxvl claro también
(08:58:17 PM) tanyv: creo que no es una colegio donde hay profesores y alumnos
(08:58:20 PM) nxvl: la idea no es tener grupos por ciudades (el LoCo Council no quiere eso) sino tener alguien con quien contactarnos en caso necesitemos algo
(08:58:24 PM) nxvl: o ellos necesiten algo de nosotros
(08:58:55 PM) tanyv: hum eso deberia llamarse entonces ubuntu lima
(08:58:59 PM) tanyv: creo que andan confundiendo
(08:59:08 PM) alemcito: :S
(08:59:19 PM) tanyv: creo que distancia no es impedimento
(08:59:20 PM) viperhoot: *me retiro 10 minutos, luego me pasan el log porfa
(08:59:30 PM) nxvl: tanyv: de lima solo somos xander y yo
(08:59:40 PM) nxvl: tanyv: viperhoot es de cajamarca, RoAk de arequipa
(08:59:40 PM) tanyv: ah ya
(08:59:48 PM) P3L|C4N0: tanyv, el concepto de LoCo es para todo el Perú
(08:59:50 PM) nxvl: y P3L|C4N0 de algun lugar que no me acuerdo
(08:59:54 PM) tanyv: en todo caso miren yo cre que deberia ser as horizontal
(08:59:57 PM) NiKeCRu666: yo soy de AQP tambien xD
(08:59:58 PM) viperhoot left the room (quit: "Saliendo").
(08:59:59 PM) nxvl: lo que yo quiero evitar es justamente eso
(09:00:10 PM) nxvl: de tener ubuntu-lima, ubuntu-cajamarca, ubuntu-aqp
(09:00:15 PM) tanyv: asi es
(09:00:19 PM) tanyv: opino lo mismo
(09:00:23 PM) alemcito: porque no hacen ubuntu-peru XD
(09:00:25 PM) nxvl: sino que siga siendo ubuntu peru y tener gente de contacto en cada provincia
(09:00:29 PM) alemcito: claro
(09:00:33 PM) tanyv: por eso , croe que indicar que solo necesitamos una persona para saber que necesitan o pasar propaganda
(09:00:35 PM) nxvl: no hacer subgrupos
(09:00:38 PM) tanyv: esta violnado lo que meniconas
(09:00:39 PM) RoAk: alemcito: somos Ubuntu-PE
(09:00:46 PM) alemcito: si ya se
(09:00:55 PM) alemcito: poreso lo dije seguir asi no cambiar XD
(09:01:09 PM) nxvl: tanyv: me refiero, en el caso que necesiten que les prestemos el banner de ubuntu-pe por ejemplo
(09:01:22 PM) nxvl: tanyv: yo quiero mandarselo a alguien de confianza que se que lo va a devolver y lo va a cuidar
(09:01:28 PM) finger__: nuestra idea no es hacer sub grupos
(09:01:41 PM) P3L|C4N0: al menos por ahora no es conveniente
(09:01:41 PM) nxvl: tanyv: lo quiero es tener un grupo de personas de confianza, una por provincia para esto
(09:01:48 PM) alemcito: ﻿nxvl: l que e entendido de los subgrupos en las provincias es para que ellos mismos esten organizados
(09:01:50 PM) finger__: la idea nuestra es poder organizarnos y hacer eventos propios
(09:01:54 PM) nxvl: o en caso queramos algo de provincia saber a quien buscar para poder conseguirlo
(09:01:57 PM) VaC|0 [n=Vacio@190.42.94.248] entered the room.
(09:02:11 PM) NiKeCRu666: a ver...disculpen una opinion...
(09:02:22 PM) alemcito: XD
(09:02:31 PM) tanyv: ok entendi el sentido nxvl
(09:02:31 PM) ***VaC|0 saluda a tod@s
(09:02:39 PM) tanyv: disculpa crei haber entendido otra cosa
(09:02:40 PM) alemcito: holas
(09:02:41 PM) RoAk: finger__: si uds. se organizan puedn hacer eventos propopios pero si desean utilizar el nombre de "ubuntu-pe", tiene que haber comunicacion al Council de su evento
(09:02:45 PM) nxvl: no alguien que vaya a tomar las decisiones en su provincia
(09:02:52 PM) nxvl: sino alguien que sea el "vocero" del council
(09:02:53 PM) nxvl: nada mas
(09:03:01 PM) finger__: claro
(09:03:02 PM) nxvl: las decisiones las seguimos tomando nosotros
(09:03:03 PM) tanyv: ok quedo mas claro
(09:03:04 PM) alemcito: claro ﻿nxvl tiene razon
(09:03:08 PM) finger__: no pretendemos otra cosa
(09:03:09 PM) NiKeCRu666: creo que como dice nxvl, necesitan organizarse y hacer eventos, pero una sola persona no va a hacer TODO porque le tomaria tiempo, pero a un grupo como se menciono antes de 5 personas creo que estaria bien
(09:03:18 PM) finger__: si hubieramos qrido
(09:03:18 PM) RoAk: o/ VaC|0
(09:03:19 PM) alemcito: y que lo de subgurpos sean para que se organizen mejor :S
(09:03:32 PM) finger__: solo nos reuniamos y no teniamos q comunicarnos con uds
(09:03:43 PM) alemcito: ???
(09:03:49 PM) finger__: pero nuestra idea era respetar la organizacion q ya se formo
(09:03:49 PM) nxvl: NiKeCRu666: si, pero te imaginas el desorden que seria que las 5 personas venga al council a pedir cosas diferentes?
(09:03:56 PM) nxvl: NiKeCRu666: a quien de los 5 le hacemos caso?
(09:04:05 PM) alemcito: exacto
(09:04:07 PM) nxvl: alemcito: no van a haber sub grupos
(09:04:17 PM) alemcito: mmm me exprese mal XD
(09:04:18 PM) nxvl: alemcito: bajo ninguna circunstancia
(09:04:21 PM) NiKeCRu666: claro, pero podria nfuncionar "bajo mando" de una sola persona encargada
(09:04:28 PM) nxvl: no bajo mando
(09:04:34 PM) alemcito: ya se si te apoyo en eso﻿ ﻿nxvl y ya te entendi XD
(09:04:35 PM) NiKeCRu666: por eso lo pongo entre comillas xD
(09:04:38 PM) nxvl: sino que esa persona sera la encargada de coordinar con nosotros
(09:04:46 PM) RoAk: finger__: en realidad si hacen una reunion por ej. para hacer XX... uds la pueden hacer sin ningun problema... no nos tienen que pedir permiso para hacerla, pero la cuestion es que si "hay participacion de UBuntu-PE" o la hacen como que "Ubuntu-PE" la organiza en cusco, tiene que pasar por el consentimiento del Council
(09:04:51 PM) tanyv: ok entiendo un vocero
(09:04:51 PM) finger__: o un grupo eso ya se vera de acuerdo a lo q sea necesario
(09:05:12 PM) finger__: ok RoAk
(09:05:12 PM) alemcito: RoAk exacto es mismo
(09:05:14 PM) nxvl: RoAk: no tanto como consentimiento, pero la idea es esa
(09:05:16 PM) finger__: a eso me referia
(09:05:23 PM) finger__: pretendemos tener su respaldo
(09:05:28 PM) tanyv: ok creo que debemos proseguir
(09:05:29 PM) alemcito: sip
(09:05:34 PM) nxvl: bueno entonces
(09:05:37 PM) finger__: o almenos eso es lo q yo pretendo
(09:05:41 PM) alemcito: sigamos
(09:05:42 PM) alemcito: Xd
(09:05:44 PM) nxvl: debemos definir los requisitos para esta persona designada
(09:05:51 PM) RoAk: en realidad como dice nxvl para el vocero, se necesita una persona que digamos alguien de cusco o aqp diga: to quiero participar de UBuntu-pe... pero como me comunico??= quien es el contacto de mi ciudad??
(09:06:07 PM) nxvl: 1. Debe haber demostrado participacion en la comunidad y aporte a esta misma
(09:06:07 PM) RoAk: y va mas a eso... a que sea una persona el representante de UBuntu-PE en una ciudad XX
(09:06:22 PM) tanyv: una pequenha consulta
(09:06:29 PM) alemcito left the room.
(09:06:30 PM) tanyv: solo yo y finger somos de cusco ahora
(09:06:36 PM) tanyv: o alguien mas esta aqui que se pronuncie por favor
(09:06:39 PM) nxvl: 2. Su nombramiento pasara por votacion de la gente de la localidad luego de pasar por el del council
(09:06:41 PM) alemcito [n=alemcito@190.43.97.187] entered the room.
(09:06:52 PM) finger__: yo tengo a un par en linea en el msg
(09:07:01 PM) finger__: pero no pueden acceder al irc
(09:07:07 PM) tanyv: ah ya
(09:07:12 PM) tanyv: bueno en todo caso opino lo siguiente
(09:07:16 PM) nxvl: P3L|C4N0: algo mas?
(09:07:17 PM) nxvl: RoAk: ?
(09:07:18 PM) finger__: muy de acuerdo con el 2do punto
(09:07:27 PM) tanyv: seria bueno encontrarnos y ahi decidir y hacelro saber a ubuntu-pe
(09:07:27 PM) nxvl: aunque en realidad
(09:07:39 PM) nxvl: creo que primero deberia pasar por aprovacion de la provincia antes del council
(09:07:39 PM) RoAk: nxvl: ta bien
(09:07:48 PM) P3L|C4N0: estoy de acuerdo con el punto 2 que menciona nxvl
(09:07:59 PM) nxvl: pero tiene que psaar por aprovacion de la provincia de todos modos
(09:08:08 PM) alemcito: claro
(09:08:09 PM) P3L|C4N0: eso es importante, por que demuestra representatividad
(09:08:09 PM) nxvl: entonces
(09:08:10 PM) finger__: claro
(09:08:12 PM) nxvl: el procedimiento:
(09:08:12 PM) NiKeCRu666: pienso igual
(09:08:15 PM) tanyv: ok seria entonces para el dia lunes o martes de la proxima semana
(09:08:18 PM) Fixt [n=sarp@190.40.86.81] entered the room.
(09:08:23 PM) RoAk left the room (quit: "Lost terminal").
(09:08:24 PM) tanyv: o que opina finger
(09:08:26 PM) nxvl: La provincia designara un vocero y lo presentara al council
(09:08:29 PM) tanyv: que es la otra persona de cusco
(09:08:35 PM) nxvl: quienes luego decidiran si se acepta a esa persona o no?
(09:08:46 PM) alemcito: sip
(09:08:48 PM) finger__: tanyv nosotros deberiamos qdar una fecha para discutirlo
(09:08:55 PM) roaksoax [i=roaksoax@server1.bshellz.net] entered the room.
(09:08:56 PM) tanyv: si exacto
(09:09:01 PM) tanyv: es loque planteo
(09:09:01 PM) finger__: y apuntar mas gente
(09:09:01 PM) roaksoax is now known as RoAk
(09:09:05 PM) nxvl: la presentacion de esta persona debe ser mediante un mail a council@ubuntu-pe.org con copia a las personas de la localidad que lo presenten
(09:09:06 PM) tanyv: luego lo hacemos saber
(09:09:13 PM) finger__: sip
(09:09:16 PM) nxvl: quienes deben ademas responder al correo dando su apoyo
(09:09:24 PM) tanyv: nxvl estaria bien asi?
(09:09:35 PM) nxvl: y presentarse a la reunion siguiente para ser aprovados luego de agregarse a la agenda
(09:09:35 PM) finger__: nxvl: alguna fecha limite??
(09:09:37 PM) tanyv: nos reuniremos y lo haremos saber
(09:09:47 PM) tanyv: yo planteo el 30 de junio limite
(09:09:47 PM) nxvl: finger__: ni limite ni minima
(09:09:52 PM) nxvl: finger__: cuando se quiera
(09:09:57 PM) finger__: ok
(09:09:59 PM) nxvl: finger__: o se requiera
(09:10:12 PM) nxvl: RoAk: voto?
(09:10:14 PM) nxvl: P3L|C4N0: ?
(09:10:24 PM) RoAk: +1
(09:10:27 PM) P3L|C4N0: +1
(09:10:29 PM) tanyv: yo opino el 30 de junio que opinas finger?>
(09:10:44 PM) nxvl: entonce solo falta documentarlo y enviarlo
(09:10:48 PM) finger__: para reunirnos
(09:10:55 PM) nxvl: tanyv: eso lo ven despues internamente por favor
(09:10:55 PM) tanyv: limite para enviar el vocero
(09:11:01 PM) finger__: ??
(09:11:01 PM) finger__: no falta mucho??
(09:11:02 PM) nxvl: bueno
(09:11:03 PM) tanyv: ok disuclpa
(09:11:07 PM) nxvl: entonce solo falta un ultimo punto
(09:11:09 PM) tanyv: crei que era el topico de cusco
(09:11:10 PM) nxvl: RoAk: tu turno
(09:11:31 PM) RoAk: nxvl: bueno en realidad son 2 puntos
(09:11:33 PM) nxvl: ## Realización de Cursos. ##
(09:11:38 PM) nxvl: RoAk: cuales 2?
(09:11:44 PM) alemcito: sigamos
(09:11:46 PM) nxvl: ah si
(09:11:48 PM) nxvl: verdad
(09:11:50 PM) RoAk: realizacion de cursos y el proyecto que tanyv queria proponer
(09:12:00 PM) nxvl: si si
(09:12:05 PM) nxvl: tanyv: perdon :D
(09:12:11 PM) nxvl: RoAk: pero bueno tu turno
(09:12:20 PM) NiKeCRu666: RoAk, te acerdas de lo que yo propuse?
(09:12:21 PM) RoAk: el de realizacion de curso, estabamos viendo hacer tipo cupie, pero agregar un manejador de cursos por la web.Ese manejador lo estaba viendo xander
(09:12:34 PM) RoAk: NiKeCRu666: nop :SS _$
(09:12:42 PM) alemcito: mmm
(09:12:43 PM) NiKeCRu666: RoAk, el bot
(09:12:44 PM) alemcito: XD
(09:12:51 PM) RoAk: pero bueno, la idea es hacer cursos, charlas tecnicas y no tecnicas para involucrar a la gente
(09:12:52 PM) nxvl: RoAk: tipo un drupal?
(09:13:05 PM) RoAk: nxvl: si, tipo e-learning
(09:13:05 PM) nxvl: err, un moodle
(09:13:14 PM) RoAk: que nos daba la posibilidad de hacer video casts
(09:13:37 PM) nxvl: mmm
(09:13:39 PM) nxvl: bueno
(09:13:40 PM) RoAk: nxvl: has chekiado en Adobe.. que una gente de lima hace screencasts mientras hablan de un tema XX
(09:13:41 PM) nxvl: +1
(09:13:53 PM) RoAk: tipo creas tus diapos de la clase y la persona podia hablar en ese momento
(09:13:58 PM) nxvl: RoAk: no, pero lo he visto en otras cosas
(09:14:00 PM) RoAk: y los asistentes podian hacer sus preguntas tipo chat
(09:14:08 PM) nxvl: si, si
(09:14:11 PM) nxvl: si entiendo la idea
(09:14:11 PM) RoAk: nxvl: bueno algo asi tenemos pensando con xander
(09:14:12 PM) alemcito: claro buena idea
(09:14:14 PM) nxvl: y me parece buena
(09:14:15 PM) nxvl: +1
(09:14:17 PM) nxvl: P3L|C4N0: ?
(09:14:29 PM) P3L|C4N0: +1
(09:14:38 PM) nxvl: RoAk: incluso podrias comenzar con unas charlas de eventos en video que tengo
(09:14:42 PM) nxvl: RoAk: eso lo vemos despues
(09:14:45 PM) NiKeCRu666: +1
(09:14:46 PM) nxvl: tanyv: te toca
(09:14:47 PM) NiKeCRu666: xD
(09:14:49 PM) RoAk: yanto
(09:14:50 PM) tanyv: ok bueno
(09:14:58 PM) nxvl: ## Proyecto "Reminder Para Ubuntu" - Tany Villalba ##
(09:15:05 PM) tanyv: para no extender prepare una cara de documento apra no aburrirlo
(09:15:06 PM) tanyv: resumi todo
(09:15:20 PM) tanyv: http://143.107.235.71/reminder.pdf
(09:15:38 PM) tanyv: lo explico o lo leen?
(09:15:42 PM) tanyv: y discutimos
(09:16:29 PM) RoAk: bueno, una acotacion antes de la discusion.. lo que yo planteaba y creo que hubo malentendido en la lista fue:
(09:17:12 PM) viperhoot [i=be294acf@gateway/web/ajax/mibbit.com/x-bbf0e4cd74ce95a0] entered the room.
(09:17:14 PM) nxvl: aver, la idea es interesante
(09:17:15 PM) nxvl: PERo
(09:17:16 PM) nxvl: PERO
(09:17:26 PM) nxvl: me parece mejor hacer un plug-in para Gnome Clock
(09:17:29 PM) nxvl: que un programa nuevo
(09:17:39 PM) nxvl: cosa que se puede agregar los eventos al calendario de Gnome
(09:17:40 PM) NiKeCRu666: =)
(09:17:50 PM) nxvl: asi seria mas integrado con el desktop
(09:17:57 PM) VaC|0: es tipo rainlendar tanyv ?
(09:18:14 PM) NiKeCRu666: creo que entiendo la idea de tanyv
(09:18:20 PM) viperhoot: ehhh hablan del applet que decia tanyv?
(09:18:22 PM) tanyv: en realidad es un recordatorio de tareas, tipo agenda, lo que dice nxvl me parece bien tambien
(09:18:33 PM) RoAk: Si alguien desea realizar un proyecto y ser el jefe de proyecto, puede hacerlo... pero si desea hacerlo con el nombre de Ubuntu-PE, tiene que pasar aprobacion del council, pero no por eso la persona que inicio el proyecto va a dejar de ser el jefe y etc. sino seria algo como ok, es mi proyecto, yo lo maneje pero fue hecho x medio de UBuntu-PE, es decir... Ubuntu-PE lo auspicio ( es decir si la persona del proyecto desea el Auspicio de U-pe o quiere
(09:18:44 PM) tanyv: la idea es medir un proyecto pequenho para ver si podemos hacer cosas mas grandes
(09:19:51 PM) tanyv: yo creo que debria hacerse como proyecto interno para ver si sale bien
(09:19:56 PM) RoAk: tanyv: y como dice nxvl es un proyecto bueno, pero mejor hacer un plugin para Gnome Clock, cosa que esta orientado al Desktop, y claro podria tener su version para consola.. pero como esta orientado Ubuntu, es para Usuarios Finales No tecnicos y tambien los tecnicos, por lo cual creo que seria genial integrarlo con nuestro Desktop
(09:20:05 PM) tanyv: si es asi podriamos proponer una ampliacion u otro ya a nombre de ubunutu-pe
(09:20:11 PM) tanyv: estaria bien?
(09:20:26 PM) alemcito: mmm me parece XD
(09:20:28 PM) alemcito: lo de tanyv
(09:20:41 PM) RoAk: tanyv:claro en realidad seria: proyecto de ubuntu-pe, creador y jefe de proyecto: XX
(09:20:43 PM) tanyv: que es XD?
(09:20:55 PM) NiKeCRu666: una carita?
(09:20:59 PM) alemcito: una carita sonriente
(09:21:03 PM) tanyv: ah ya
(09:21:04 PM) NiKeCRu666: como un LOL xD
(09:21:04 PM) RoAk: xD (es una emoticon)
(09:21:07 PM) NiKeCRu666: jjajaja
(09:21:08 PM) alemcito: seh
(09:21:09 PM) alemcito: XD
(09:21:16 PM) P3L|C4N0 left the room (quit: "good luck!").
(09:21:17 PM) lince22009 left the room (quit: "Java user signed off").
(09:21:24 PM) RoAk: NiKeCRu666: lol no es emoticon, lol es laugh out loud
(09:21:28 PM) NiKeCRu666: es igual a la cara de CArtman de southpark cuando se rie
(09:21:37 PM) tanyv: en todo caso como quedaria?
(09:21:38 PM) NiKeCRu666: lo se pero se usa como un lol
(09:21:40 PM) NiKeCRu666: xD
(09:21:46 PM) nxvl: RoAk: nisiquiera version de consola, solo una interfaz para la consola
(09:21:50 PM) viperhoot: sigamos en la reunión
(09:22:09 PM) alemcito: SEH
(09:22:17 PM) RoAk: nxvl: si pes, todo dependera delanalisis y diseño :P
(09:22:18 PM) tanyv: nxvl: creo que podriamos detallar el modelo de acuerdo alas fuerzas con que se incie
(09:22:35 PM) ***RoAk se tiene que retirar....
(09:22:42 PM) nxvl: viperhoot: te acabo de mandar los logs desde que te fuiste hasta que regresaste
(09:22:50 PM) nxvl: aer
(09:23:05 PM) tanyv: nxvl: como quedaria entonces el planteamiento
(09:23:08 PM) viperhoot: ok
(09:23:08 PM) nxvl: otra cosa que queria ver era el procedimiento para presentar estos proyecto
(09:23:09 PM) ***RoAk ciao a todos y por adelantado mi voto es +1 al proyecto de tanyv
(09:23:18 PM) nxvl: para evitar problemas como el que hubo con tanyv esta semana
(09:23:19 PM) NiKeCRu666: ok cuidate RoaK
(09:23:20 PM) RoAk: y ya leo los logs later
(09:23:21 PM) VaC|O [n=Vacio@190.42.84.16] entered the room.
(09:23:24 PM) RoAk left the room (quit: "leaving").
(09:23:37 PM) nxvl: la comunidad de ubuntu tiene ya unos documentos escritos de como se deben presentar proyecto
(09:23:45 PM) nxvl: y me parece que deberia hacerse con el mismo formato
(09:23:51 PM) BiNaRi0 [n=binario@201.230.111.241] entered the room.
(09:24:00 PM) nxvl: https://wiki.ubuntu.com/SpecSpec
(09:24:02 PM) nxvl: que es ese
(09:24:16 PM) nxvl: en esa pagina del wiki se puede encontrar una plantilla
(09:24:24 PM) nxvl: de como se debe presentar un proyecto
(09:24:25 PM) tanyv: nxvl, creo que se deberia empezar a escribir el programa y paralelo la inscripcion
(09:24:29 PM) tanyv: o no?
(09:24:31 PM) nxvl: indicando los puntos requeridos
(09:24:52 PM) nxvl: tanyv: estoy hablando mas de cosas de documentacion que de procedimientos ahorita
(09:24:55 PM) nxvl: entonces
(09:25:07 PM) ChanServ left the room (quit: kornbluth.freenode.net irc.freenode.net).
(09:25:08 PM) nxvl: para presentar un proyecto se debe llenar las especificaciones siguiendo ese formato
(09:25:11 PM) nxvl: con los datos necesarios
(09:25:18 PM) nxvl: no se necesito exactamente ese
(09:25:37 PM) nxvl: pero si algunos puntos base
(09:25:37 PM) nxvl: los temas mas tecnicos como el modo de implementacion
(09:25:37 PM) nxvl: podria trabajarse luego
(09:25:57 PM) nxvl: pero lo mas importante es el resumen de lo que se quiere y los casos de uso
(09:26:00 PM) nxvl: asi como el Rationale
(09:26:07 PM) nxvl: y scope
(09:26:11 PM) ChanServ [ChanServ@services.] entered the room.
(09:26:11 PM) #ubuntu-pe: mode (+o ChanServ ) by irc.freenode.net
(09:26:18 PM) nxvl: lo demas
(09:26:20 PM) nxvl: ya podria ser medio opcional
(09:26:50 PM) tanyv: nxvl, creo que es algo muy pequenho como para hacer RAtional
(09:27:09 PM) tanyv: creo qu e con un ER basta y sobra
(09:27:11 PM) nxvl: tanyv: nada es muy pequenho como para hacer rational
(09:28:28 PM) tanyv: ok, bueno de acuerdo
(09:29:10 PM) nxvl: viperhoot: ?
(09:29:17 PM) viperhoot: si
(09:29:24 PM) viperhoot: trato de entender el proyecto de tanyv
(09:29:26 PM) nxvl: se fue P3L|C4N0?
(09:29:49 PM) nxvl: tanyv: tu proyecto esta interesante
(09:29:50 PM) viperhoot: es un applet reminder para cualquier cosa o para actividades de ubuntu-pe ?
(09:30:02 PM) nxvl: tanyv: yo si le doy mi apoyo, pero documenta un poco mas
(09:30:20 PM) nxvl: tanyv: el documento que has mandado es de explicacion del proyecto, pero del aplicativo casi no veo nada
(09:30:24 PM) tanyv: si me dices que va, yo inicio normal y los que apoyen nos organizamos
(09:30:25 PM) LeMartin [n=marayaf@201.240.190.235] entered the room.
(09:30:26 PM) nxvl: tanyv: y eso es lo que quiero
(09:30:31 PM) nxvl: un documento netamente del aplicativo
(09:30:33 PM) nxvl: como el que pase
(09:30:39 PM) tanyv: ok ok lo preparo
(09:30:43 PM) tanyv: no problema
(09:31:01 PM) nxvl: bueno entonces yo le doy +1 al proyecto
(09:31:12 PM) ***nxvl quiere regresar a jugar wii
(09:31:16 PM) NiKeCRu666: como pregunto viperhoot, ﻿viperhoot: es un applet reminder para cualquier cosa o para actividades de ubuntu-pe ?
(09:31:17 PM) nxvl: viperhoot: apurate en votar!
(09:31:27 PM) nxvl: NiKeCRu666: cualquier cosa
(09:31:36 PM) viperhoot: supongo que lo has entendido bien nxvl apoyo si lo has visto bien
(09:31:56 PM) viperhoot: +1 pero documentalo bien tanyv
(09:32:12 PM) tanyv: ok me comprometo
(09:32:35 PM) viperhoot: y el resto del council ?
(09:32:37 PM) viperhoot: fugaron ?
(09:32:41 PM) viperhoot: oeeee !
(09:32:42 PM) nxvl: afirma
(09:33:00 PM) viperhoot: hmmm
(09:33:16 PM) viperhoot: nxvl: concluyeron en algo sobre los grupos por departamentos ?
(09:33:24 PM) nxvl: viperhoot: si, te lo mande a tu mail
(09:33:31 PM) nxvl: viperhoot: dante AT ubuntu-pe
(09:33:42 PM) viperhoot: entonces que punto queda ?
(09:33:57 PM) finger__: creo q ya termino
(09:34:02 PM) finger__: como q me marie
(09:34:26 PM) nxvl: viperhoot: irme a jugar wii
(09:34:27 PM) nxvl: \o/
(09:34:29 PM) viperhoot: nxvl: ya acabaron todos los temas ?
(09:34:35 PM) nxvl: viperhoot: afirma
(09:34:38 PM) NiKeCRu666: una pregunta
(09:34:40 PM) viperhoot: hmmm
(09:34:43 PM) viperhoot: estoy confundido
(09:34:51 PM) NiKeCRu666: que puedo hacer si mis CD's de ubuntu no me han llegado? =(
(09:35:10 PM) viperhoot: NiKeCRu666: danos unos minutos para terminar bien
(09:35:11 PM) nxvl: NiKeCRu666: esperar
(09:35:15 PM) NiKeCRu666: xD
(09:35:17 PM) nxvl: viperhoot: ya se acabo
(09:35:19 PM) NiKeCRu666: ok ok =)
(09:35:21 PM) nxvl: viperhoot: ya hablamos de todo
(09:35:37 PM) viperhoot: nxvl: es que estoy confundidaso.. bueno, mañana me encargo de hacer el resumen y mandarlo a la lista
(09:35:45 PM) nxvl: ok
(09:35:47 PM) viperhoot: nxvl: que fue del grupo en cusco ?
(09:35:53 PM) nxvl: viperhoot: en tu mail
(09:36:12 PM) viperhoot: hahah ok
(09:36:12 PM) nxvl: viperhoot: ahi estan todos los peros chillas y peleas
(09:36:19 PM) nxvl: viperhoot: mejor leelo
(09:36:21 PM) viperhoot: =FIN DE LA REUNION=
</pre>
