{|
| '''Warning'''
* This is a '''readonly''' and '''text-based''' archive of a deprecated wiki.
* '''Images''' and '''attachments''' have been removed to conserve space.
* '''Links''' may not work and there may be formatting issues.
* A '''compressed''' version with images and the original syntax is in the repo '''Releases'''.
|}

__TOC__

Reunión del domingo 27 de abril del 2008:
<pre>
<nxvl> [TOPIC] Flisol 2008, que tal estuvo?
<nxvl> eso me parece DEMASIADO Off Topic
<nxvl> osea que lo saltamos
<nxvl> [TOPIC] Dudas y problemas con ubuntu 8.04
<nxvl> eso no deberia ser cosa de todos los dias?
<nxvl> xq se le pone un espacio en la reunion
<nxvl> satalamos tambien
<nxvl> [TOPIC] Otros asuntos
<nxvl> RoAkSoAx: ahora si
<nxvl> bueno
<xander21c> nxvl: comentanos lo de la oficializacion?, te parece si preparamos el material en un odp para q se mas facil?? o algo asi
<nxvl> lo que nos hace falta
<viperhoot> nxvl, no te será más dificil de ese modo ?
<nxvl> es definir bien el roadmap
<nxvl> xander21c: si, podria hacerse
<nxvl> xander21c: pero no se que tanto vayan a ver mis diapos
<nxvl> pero no seria mala idea llevarlas
<nxvl> pero antes debemos poner el RoadMap
<nxvl> sin eso vamos muertos
<xander21c> claro
<viperhoot> lo discutimos de una vez ?
<xander21c> claro
<nxvl> viperhoot: para eso es la reunion
<viperhoot> que opinión tienen de la comunidad a largo plazo ?
<viperhoot> les comento algo
<viperhoot> aqui junto con chicos de otra universidad han armado un proyecto
<viperhoot> ya está casi en su fase de "manos a la obra"
<nxvl> el proyecto es...
<viperhoot> ha estado como 3 meses en papel, pero veo que para hacerlo crecer desde un principio se han enganchado a empresas y al gobierno regional, el proyecto es sobre alfabetizacón con software libre
<viperhoot> si vamos a querer establecernos y buenos proyectos vamos a necesitar dinero
<viperhoot> hasta ahora creo que la inversión ha sido porque hemos hecho cosas como invitados, pero para nosotros proponer exposiciones o cualquier evento de algun lado tenemos que juntar
<viperhoot> aqui no hubiera podido hacerse nada si no fuera por la inversión
<nxvl> no creo que necesitemos mucho dinero
<nxvl> solo necesitamos hacer cosas
<viperhoot> creen que entre los puntos sería buena idea ya empezar a contar esta alternativa ?  oficializandonos canonical apoya ?
<nxvl> ayudar a los demas
<nxvl> no necesitamos desarrollar algo
<nxvl> primero deben meterse mas gente al desarrollo de ubuntu
<nxvl> despues comenzar a hacer cosas
<RoAkSoAx> yo tambien pienso lo mismo que dice nxvl meternos a desarrollar ubuntu
<RoAkSoAx> deberia ser algo a tomar en cuenta, porque es decir, muchas de las personas que usamos ubuntu, estudiamos carreras como sistemas o afines,  y como que vamos de la mno con el desarollo
<viperhoot> RoAkSoAx, si, pero también solventar gastos, voluntarios somos, pero cosas como afiches, o material en eventos no se pagan solos
<viperhoot> seria bueno tener un fondo para esas cosas
<xander21c> creo q debemos centrarnos en dos pilares Dar a conocer efectivamente el software libre y colaborar en el proyecto Ubuntu
<RoAkSoAx> viperhoot, eso tambien
<RoAkSoAx> xander21c, yo creo que debemos dar a conocer el software libre utilizando ubuntu... y en realidad ya colaboramos
<xander21c> viperhoot: esos materiales se negocian, para el 3 de mayo la gente de la richi se ha movido en su universida y hasta el decano usa ubuntu y ellos han coseguido imprimir los afiches a color y todo
<xander21c> ﻿RoAkSoAx: claro, me refiero en tio MOTU, Traducciones y Bugs algo mas directo
<RoAkSoAx> xander21c, claro eso es en la richi, en lima, aca en aqp... no es asi... y en la mayoria de U's tampoco
<xander21c> ademas de difusion que es lo q todas la comunidades hacen
<xander21c> ﻿RoAkSoAx: es cuestion de ver que empresas colaboran , simpre hay
<viperhoot> aqui por ejemplo armar algo de buenas a primeras es dificil, alguien tiene que solventarte o no la haces
<RoAkSoAx> claro eso si... pero en otras universidades, vale la pena decir en casi todas... no hay apoyo pes, seria bueno contar con algo de apoyo como dice viperhoot
<RoAkSoAx> xander21c, si en cuanto empresas si, pero muchas empresas tambien son cerradas a ello, por ej. en lima en proporcion si hay
<RoAkSoAx> pero en ciudades como aqp u otras no hay
<xander21c> indudablemente debe haber apoyo,
<viperhoot> es mi sugerencia, siempre que haya apoyo de alguna universidad o de quien sea si hay algo de dinero que puede ser guardado emplearlo como fondo para otras actividades
<viperhoot> ahora q estoy colandome un poco en yanacocha ojalá pueda hacer eso también desde aca
<RoAkSoAx> si pes, eso es lo bueno de uds xander21c tiene apoyo ahi en lima de universidades y de la empresa donde chambea nxvl
<nxvl> pero la plata para esas cosas se puede sacar por evento
<RoAkSoAx> en aqp, nadie apoya... kreeme, ni las universidades...
<nxvl> acada evento pedir ciertos auspicios
<nxvl> y no gastarlos todos
<xander21c> asi, es
<nxvl> sino por ejemplo, que se quede el 30% de los auspicios logrados para una caja chica
<viperhoot> nxvl, eso mismo
<nxvl> viperhoot: pero eso lo conseguimos cada evento que realizemos
<nxvl> en este ya nos quedamos, pero sera para a partir del siguiente
<nxvl> me parece que asi como debian tiene su debian day
<nxvl> deberiamos hacer un evento anual que sea el ubuntu day
<viperhoot> claro, asi podriamos algún dia armar nuestros propios eventos
<nxvl> aunke que no se que tanto si tnemos 2 release partys al anho
<viperhoot> podria ser un día después del release party, teniendo con que solventar eso ya se arma rápido
<viperhoot> es mi idea, crear un fondo para actividades siempre que sea posible
<nxvl> si, eso tambien me suena a buena idea
<nxvl> asi que
<nxvl> +1
<RoAkSoAx> +1
<viperhoot> cierto, falta P3L|C4N0
<viperhoot> +1
<nxvl> viperhoot: no por eso nos vamos a retrasar
<viperhoot> igual creo que somos mayoria
<xander21c> +1
<nxvl> viperhoot: no quiere participar no podemos acer nada
<nxvl> hacer
<viperhoot> bueno, queda como punto y recordatorio en cada evento a realizar
<nxvl> entonces queda como politica guardar el 30% de los auspicios que tengamos para cualquier cosa que se necesite
<nxvl> ahora
<nxvl> punto importante
<xander21c> si
<nxvl> que va amarrado a esta decision
<nxvl> tesorero?
<viperhoot> no será mucho el 30%
* nxvl vota por xander21c, siendo el quien se encarga de los eventos deberia manejar el dinero tambien
<viperhoot> nxvl, nose, podemos crear una pagum con una dirección ubuntu-pe.org y que todo lo recaudado se dirija alli
<nxvl> ademas podria "invertirse" en crear polos y venderlos
<nxvl> asi sacar un poco mas de fondos
<RoAkSoAx> si pues, buena idea... en otro caso, como dice viperhoot podriamos crear un pagum
<nxvl> viperhoot: y todos tendremos acceso a sacar dinero de ahi? no me parece
<viperhoot> no
<viperhoot> eso si, un tesorero de todas
<viperhoot> la pagum solamente para guardar el dinero, pero que esté a nombre y DNI de uno solo
<nxvl> viperhoot: por eso digo
<nxvl> el como se maneja la plata es otra cosa
<RoAkSoAx> nxvl, no obviamente que no, se debe llevar la cuenta del dinero y cuando se haga algun retiro/deposito
<RoAkSoAx> se comunica y se tiene que presentar documentacion
<nxvl> bueno
<nxvl> yo voto por xander21c
<RoAkSoAx> +1
<nxvl> xander21c: aceptas ser candidato?
<xander21c> claro y cuando se necesita dinero, se presenta un presupuesto para poder manejarlo de ese modo asi,
<viperhoot> también propongo a xander21c creo que él necesita manejar de esto
<xander21c> +1
<nxvl> perfecto
<nxvl> quien manejara el dinero sera xander21c
<xander21c> todo documentado asi vemos q cosas resultan mas rentables
<nxvl> claro
<nxvl> eso si
<nxvl> sol que sale sol que se presupuesta
<nxvl> osea se tiene que rendir cuentas a la comunidad
<nxvl> y si alguien, se quien sea, necesita dinero para algo
<xander21c> un google docs compartido
<nxvl> tendra que presentarse al council a pedirlo
<nxvl> y se sometera a votacion como se le envia el dinero/cosas que necesite
<viperhoot> docuementado y todo, me parece bien
* backtracker (n=backtrac@201.230.228.60) ha entrado en #ubuntu-pe
<RoAkSoAx> claro, y ya pes cuando tengamos arto dinero, hacemos un ONG o una empresa :P :)
<viperhoot> aportes voluntarios son bienvenidos
<xander21c> :)
<nxvl> osea, no solo nosotros podremos gastarlos
* lastent3 (n=lastent@190.42.198.41) ha entrado en #ubuntu-pe
<nxvl> sino cualquier membro de la comunidad que haga algo a nombre/por la comunidad
<nxvl> miembro*
<nxvl> PERO
<lastent3> hola a todos
<nxvl> para eso necesitara pasar por aprovacion del council
<RoAkSoAx> exacto
<nxvl> y sustentar bien para que necesita el dinero, por que y cuanto
<viperhoot> nxvl, si de todas, nada se hace si no lo sabemos antes
<RoAkSoAx> y se debe hace run seguiemientoue el dinero se gasto de acuerdo a lo presupuestado
<nxvl> y se evaluara si se le manda dinero o el producto para el que este pidiendo el dinero
<xander21c> asi es
<nxvl> osea
<nxvl> en el caso que alguien pida dinero para afiches
<nxvl> se evalua su propuesta
<viperhoot> bien , estando todos a favor de esta desición , queda
<nxvl> y se ve si se manda el dinero o se imprime afiches y se les manda
<nxvl> todos estan de acuerdo?
<viperhoot> +1
<nxvl> creo que si, pero de todas maneras quiero ver +1's :P
<RoAkSoAx> +1
<RoAkSoAx> lol
* lastent se ha marchado (Nick collision from services.)
<nxvl> xander21c: ?
<xander21c> +1
<nxvl> perfecto
<xander21c> q medio se usara, PAGUM o BCP
<viperhoot> hola lastent3 estamos en plena reunión asi que disculparás la ingratitud
* lastent3 es ahora conocido como lastent
<nxvl> lastent: puedes participar con ideas si quieres :D
<viperhoot> propongo pagum ya que es más accesible el deposito y el retiro de dinero
<RoAkSoAx> +1 pagum
<nxvl> a mi me da exactamente iwal
<nxvl> mientras no sea caro
<viperhoot> además que basta con tener un email para depositar y no toodo un numero de cuenta
<viperhoot> y no cobra mantenimiento :)
<nxvl> no me molestaria que xander21c la tuviera en su cuenta personal incluso
<lastent> nvxl ahora estoy mas perdido que nada, sorry por la tardanza estaba con mi grupo
<nxvl> mientras haya un control de cuanto dinero hay
<RoAkSoAx> claro,  pero individualmente, yo kreo que un mejor ontrol se da en una cuenta dedicada solo para eso, y es mayor seguridad pes
<xander21c> voy a crear otra cuenta aparte para mi, la cuenta q se usa para los polos sera la cuenta para ese fondo
<viperhoot> una cuenta como pagosATubuntu-pe.org
<nxvl> bueno
<nxvl> esta bien
<nxvl> pagun sera
<nxvl> +1
<RoAkSoAx> +1
<viperhoot> +1
<xander21c> +1
<nxvl> bueno decidido
<viperhoot> mengido pelicano xS
<viperhoot> queda pagosATubuntu-pe.org a cargo de xander21c 
<xander21c> ok
<nxvl> +1
<xander21c> +1
<lastent> je je je xander21c no deberia votar
<nxvl> RoAkSoAx: ?
<RoAkSoAx> +1
<nxvl> lastent: iwal tiene voto
<xander21c> jaja
<xander21c>  :D
<nxvl> lastent: ademas, no lo propuso el, sino viperhoot, osea que podria votar en contra incluso
<nxvl> lastent: y no aceptar la responsabilidad
<nxvl> osea que si debe votar
<nxvl> bueno
<nxvl> algun tema mas?>
<xander21c> roadmap
<lastent> este canal no se guarda en algun log de internet?
<nxvl> lastent: nop
<viperhoot> lastent, a partir de esta reunión si estará archivado
<lastent> ok
<RoAkSoAx> deberiamos conseguir un bot pa hacer logs...
<RoAkSoAx> de las reuniones
<lastent> estaba buscando de que estaban hablando pero mejor despues me cuentan
<nxvl> no nos mandaron el bot al final?
<nxvl> bueno
<nxvl> algun tema mas que discutir?
<viperhoot> botijo estuvo por aqui un par de días.. en eso quedó
<viperhoot> que más para el roadmap
<lastent> yo pienso que un log de todo,como este por ejemplo http://logs.ubuntu-eu.org/freenode/2008/04/28/ , supongo que ya lo han visto
<nxvl> me parece que involucrarse mas en el desarrollo de ubuntu para poder captar mas usuarios a que se metan
<nxvl> seria una buena idea
<viperhoot> si
<xander21c> ese debe hacer uno de los pilares
<backtracker> como yo :)
<nxvl> bueno
<nxvl> entonces como ya dije
<viperhoot> definitivamente el desarrollo es a donde debemos apuntar
<nxvl> si no veo ni un merge de ustedes
<viperhoot> nxvl, en eso vas a a tener que ser una guia para todos
<nxvl> me voy ciudad por ciudad lapeandolos
<nxvl> :D
<nxvl> viperhoot: si claro
<nxvl> viperhoot: eso no hay roche
<RoAkSoAx> hahahah nxvl aqui serias bienvenido de paso pa hace runa ponencia :P
<nxvl> bueno
<nxvl> que se anhada ese punto al roadmap
<nxvl> soporte?
<nxvl> solo queda como soporte la lista de correo y canal de irc
<nxvl> y en casos especiales ayudarlos presencialmente
<lastent> propaganda
<RoAkSoAx> si pes, a no ser que nxvl quieras hacer una empresa relacionada a todo ubuntu :P xD
<viperhoot> creo que tenemos un local disponible en lima, el COS
<nxvl> pero en general
<viperhoot> al menos esa fue una invitación si mal no recuerdo
<nxvl> osea de hecho no vamos a ir al COS siempre
<nxvl> a dar soporte
<RoAkSoAx> si pes, pues bueno yo kreo que a la alrga deberiamos hacer de esta comunidad una ONG pro software libre, ubuntu, o sino una emrpesa
<viperhoot> nxvl, pero el cos ya sería como una dirección fisica de donde ubicarnos
* genelyk (n=genelyk@190.232.7.67) ha entrado en #ubuntu-pe
<nxvl> pero la idea es que este la lista de correo abierta y el canal de irc para ayudar a las personas
<nxvl> todos de acuerdo?
<nxvl> viperhoot: pero eso seria en lima nomas
<viperhoot> claro, son nuestras herramientas indispensables
<nxvl> viperhoot: y en provicia?
<viperhoot> poco a poco ps
<nxvl> otra cosa interesante seria que con los fondos que se consigan
<RoAkSoAx> nxvl, bueno pues les comentare que yo tengo la idea de crear una empresa... relacionado a todo proyectos de ubuntu y eso
<nxvl> poner un poco de dinero para hacer volantes y dejarlos en tiendas de PC's
<nxvl> y ensenharle a los vendedores
<nxvl> hablar con ellos para que nos dejen poner bolantes
<nxvl> y esas cosas
<viperhoot> difusión por todo lado
<lastent> nxvl pero creo que la gente ppediria clases
<viperhoot> saludos genelyk  ;)
<nxvl> lastent:  bueno, eso se podria ver despues
* RoAkSoAx quiere empresa
* RoAkSoAx quiere empresa
<genelyk> Olaz
* RoAkSoAx quiere empresa
* RoAkSoAx quiere empresa
<nxvl> bueno
* genelyk linux en tu bolsillo :P
<lastent> me parece buena idea hablar con los que venden compus y los que ensamblan
<nxvl> alguien tiene algo mas que discutir?
<RoAkSoAx> pues nop...
<viperhoot> agrega al roadmap difusión y publicidad siempre que sea posible
<genelyk> io puedo ayudar ebn eso de los q ensamblan
<lastent> no se si hablaron de propaganda en las universidades?
<RoAkSoAx> bueno entonces, al roadmap que se le agrega la idea desa de volantear en vendedores de pcs y cosas asi y de tener un local para dar soporte
<genelyk>  tengo algo de tiempo
<nxvl> viperhoot: agregalo pe
<viperhoot> RoAkSoAx, lo de local aún no se ha aceptado ni concretado
<nxvl> cual local para dar soporte?
<nxvl> cuando se decidio eso?
<viperhoot> para eso , solo como referencia
<RoAkSoAx> nxvl, roadmap, como una propuesta
<RoAkSoAx> para crecer xD
<viperhoot> como cosa "para hacer" pero creo que es muy apresurado esta idea
<lastent> gente no se si han visto pero en Hiraoka venden compus con ubuntu, podriamos hablar con esa gente para que les den nuestra propa
<nxvl> se agrega al roadmap, volantear y difundir en las tiendas, dar soporte via IRC y lista de correo y involucrarse mas en el desarrollo de ubuntu para involucrar a otros usuarios
<nxvl> viperhoot: puedes agregar tu esos puntos?
<viperhoot> el fondo comun también
<viperhoot> nxvl, al final documento todo
<nxvl> pero eso no va al roadmap, sino a las politicas creo
<nxvl> viperhoot: https://lists.ubuntu.com/archives/ubuntu-server/2008-April/001386.html
<nxvl> viperhoot: ese es el formato que usa mathiaz para el server team
<RoAkSoAx> viperhoot, pero como tu dices, que el COS ofrecio local, como que se podra poner que hay local para brindar soporte a usuarios presencialmente 2 veces al año
<RoAkSoAx> o algo asi
<nxvl> viperhoot: podrias hacer algo asi y mandarlo a la lista
<nxvl> RoAkSoAx: si, pero ahi seriamos el Lima LoCo team, por eso no me parece TAAAN buena idea
<viperhoot> nxvl, ya normal
* genelyk no creo  q todos los usuarios kieran ayudar en el desarrollo ,  algunos q se comprar  en grandes tiendas , solo quiere usar su compu
<nxvl> genelyk: nos referimos a la gente de la comunidad
<RoAkSoAx> nxvl, pero es una forma de ayudar, y no necesariamente tenemos que estar todos los miembros en la misma ciuad pa hacer realidad eso  :)
<nxvl> genelyk: osea buscar gente que este interesada en el desarrollo y apoyarla para ingresar al proyecto
* backtracker esta muy interesado
<nxvl> RoAkSoAx: si pes, pero al poner como local oficial una direccion en lima, estariamos dando a entender eso
<nxvl> RoAkSoAx: o por lo menos se podria entender asi
<RoAkSoAx> nxvl, seria como "la capital" del loco
<viperhoot> yo opino que lo del COS solo sea una direcció fisica de referencia, si alguna vez necesitamos reunirnos o armar algo ese bien puede ser nuestro punto de reunión
<nxvl> bueno
<viperhoot> solo eso
<nxvl> tendriamos que hablarlo con alfonso primero
<viperhoot> nada de ubicanos aqui:
* genelyk mi ya entender, jejej disculpen la intromision
<RoAkSoAx> igual mi destino esta en lima porque aqui en aqp, no hay mucha chmaba pa sysadmins o network admins :P
<lastent> pero igual al final no vamos a tener un locla oficial? y posiblemente sea en lima
<nxvl> ya bueno
<nxvl> me voy a comer
<viperhoot> lastent, a la larga aún
<viperhoot> hay algun otro punto ?
<viperhoot> alguna opinión sugerencia duda o idea ?? :D
<RoAkSoAx> yo creo que tener un local oficial, y obviamente lima seria lo adecuado ya que la amyoria de gente del LoCo se encuentra ahi
<nxvl> viperhoot: entonces tu te encargas de mandar minuta a la lista y hacer los cambios necesarios al RoadMap?
<viperhoot> nxvl, ya normal
</pre>
