{|
| '''Warning'''
* This is a '''readonly''' and '''text-based''' archive of a deprecated wiki.
* '''Images''' and '''attachments''' have been removed to conserve space.
* '''Links''' may not work.
* A '''full compressed version''' of the wiki is available on archive.org
|}

__TOC__


Meeting started by Quintasan at 19:02:15 UTC.  The full logs are
available at
http://ubottu.com/meetingology/logs/ubuntu-pl-loco/2013/ubuntu-pl-loco.2013-05-15-19.02.log.html
.

=== Meeting summary ===

''LINK:'' http://ubuntu.pl/img/upl/cof-pl-2_100.png - to ta "nowa" propozycja  (mario_7, 20:04:29)
''LINK:'' http://fridge.ubuntu.com/calendars/   (Quintasan, 20:09:35)

Meeting ended at 20:11:12 UTC.

=== Votes ===

=== Action items ===

* (none)

=== People present (lines said) ===

* Quintasan (36)
* mario_7 (34)
* meetingology (3)

=== Full Log ===

 19:02:15 <Quintasan> #startmeeting

 19:02:15 <meetingology> Meeting started Wed May 15 19:02:15 2013 UTC.  The chair is Quintasan. Information about MeetBot at http://wiki.ubuntu.com/meetingology.

 19:02:15 <meetingology> 

 19:02:15 <meetingology> Available commands: #accept #accepted #action #agree #agreed #chair #commands #endmeeting #endvote #halp #help #idea #info #link #lurk #meetingname #meetingtopic #nick #progress #rejected #replay #restrictlogs #save #startmeeting #subtopic #topic #unchair #undo #unlurk #vote #voters #votesrequired

 19:02:57 <Quintasan> dobra, standardowo 15 minut dla spoznialskich

 19:12:54 <mario_7> cześć

 19:13:02 <Quintasan> mario_7: No witam

 19:13:07 <Quintasan> Jak na razie to jest nas dwóch

 19:13:13 <mario_7> wybaczcie spóźnienie

 19:14:14 <Quintasan> mario_7: Jest cokolwiek do podsumowania?

 19:14:22 <mario_7> myślę

 19:14:25 <Quintasan> Mnie ciekawi jak przenosiny z google groups

 19:14:37 <mario_7> bo tak z marszu ledwo wszedłem do domu

 19:14:48 <mario_7> tym Michał miał się zająć

 19:14:53 <mario_7> jeśli dobrze pamietam

 19:15:20 <Quintasan> Spoko, spotkanie na meetingology wisi do 22 także nie ma pośpiechu

 19:16:59 <mario_7> na ostatnim spotkaniu poruszałem temat, ale może teraz go jeszcze wznowię - sprawa list dyskusyjnych i forum

 19:18:00 <mario_7> na forum jest sporo osób, na listach mailingowych też i wydaje mi się, że niekoniecznie użytkownicy się pokrywają

 19:18:51 <mario_7> myślałem trochę o tym jak zunifikować sposoby komunikacji - aby dyskusje prowadzone były w jednym miejscu

 19:19:24 <mario_7> bo dwie osobne dyskusje - jedna na forum oraz jedna na liście dyskusyjnej będę raczej mniej efektywne

 19:20:42 <mario_7> pomysł na jaki wpadłem, to wykorzystanie jednego z kanałów do informowania o dyskusji na drugim kanale - albo na forum informacja, ze na liście dyskusyjnej poruszany jest dany temat, albo odwrotnie - informacja na liście, że na forum toczy się dyskusja

 19:21:30 <mario_7> co o tym sądzisz(cie)?

 19:21:33 <Quintasan> No pomysł dobry

 19:22:26 <Quintasan> Tylko jak na razie nie ma jak go sprawdzić w praktyce

 19:22:40 <Quintasan> Swoją drogą to co do LoCo to nie będę robił nic na razie bo sesja idzie

 19:22:50 <Quintasan> Ale po sesji spokojnie mogę się zająć Wiki naszym

 19:22:59 <mario_7> ok

 19:23:21 <mario_7> na razie przydałoby się zebrać informacje o tym gdzie w kraju coś się dzieje

 19:24:02 <mario_7> oraz co ludzie mają ochotę robić w kontekście Ubuntu i docelowo wspierać te działania

 19:24:18 <Quintasan> To jest IMO cel dalszy

 19:24:37 <Quintasan> Na razie trzeba zaprowadzić porządek w tym co mamy

 19:25:00 <mario_7> ponadto trzeba zmienić stronę ubuntu.pl - w tej sprawie przydałby się michal_s, bo już poruszałem z nim ten temat i obiecał pomoc

 19:25:29 <mario_7> ale zebranie takich informacji nie odbędzie się ot tak - potrzebny będzie czas, więc można już rzucić temat

 19:26:29 <mario_7> postaram się to zrobić na forum i poinformuję o tym na liście mailingowej - zobaczymy jak to zadziała.

 19:27:29 <Quintasan> Dobra, w takim wypadku ja idę coś zjeść, może ktoś się jeszcze pojawi

 19:27:45 <Quintasan> Musimy jeszcze jakiś pierwszy task obrać jako LoCo

 19:27:50 <Quintasan> Coś nie technicznego za bardzo

 19:29:04 <mario_7> zgadzam się

 19:46:07 <mario_7> masz jakiś pomysł

 19:46:16 <mario_7> ?

 19:57:27 <mario_7> Quintasan ?

 19:57:48 <Quintasan> Cóż, kiedyś organizowałem ludzi do tłumaczenia i weryfikacji Ubuntu Manual

 19:57:59 <Quintasan> Ale nic konkretnego nie wyszło

 19:59:08 <Quintasan> Takż jest to

 19:59:16 <Quintasan> Zawsze można dokumentację też tłumaczyć

 19:59:48 <Quintasan> Na organizację eventów trochę za wcześnie moim zdaniem ale jak ktoś jest w stanie się podjąć i wykonać to czemu nie

 20:01:38 <Quintasan> mario_7: Jak masz coś to dorzuć, jak nie to zamykam mityngi dzisiejszy

 20:02:39 <mario_7> hmm

 20:02:49 <mario_7> to może coś prostszego na początek?

 20:02:53 <mario_7> zacząłbym od logo

 20:03:02 <Quintasan> hmm

 20:03:07 <Quintasan> też może być

 20:03:12 <mario_7> na launchpadzie mamy przedpotopowy projekt

 20:03:19 <mario_7> na forum przestarzały

 20:03:53 <mario_7> pojawiła się propozycja w nowej konwencji, ale może coś lepszego dałoby się wymyślić, bardziej w zgodzie z wytycznymi Canonical

 20:04:15 <Quintasan> hmm

 20:04:29 <mario_7> http://ubuntu.pl/img/upl/cof-pl-2_100.png - to ta "nowa" propozycja

 20:04:31 <Quintasan> Ja artystycznie jestem upośledzony ale jak ktoś się zna to czemu nie

 20:04:38 <Quintasan> o

 20:04:40 <Quintasan> dobre

 20:04:57 <Quintasan> proste = dobre

 20:05:27 <mario_7> ponadto przydałoby się coś w rodzaju ulotki Ubuntu - coś, co nadawałoby się zarówno do wydrukowania, jak i do wstawienia na stronie

 20:07:57 <Quintasan> dobra, to mamy jakąś listę

 20:08:06 <Quintasan> trzeba będzie na następnym spotkaniu wybrać coś

 20:08:45 <mario_7> może kalendarz z wydarzeniami związanymi z Ubuntu

 20:09:01 <mario_7> na razie takie proste rzeczy

 20:09:26 <mario_7> generalnie myślę, że obecnie największym problemem jest to, ze dyskutujemy tu we dwóch, a na kanale niby kilka osób siedzi...

 20:09:34 <Quintasan> Nie trzeba kalendarza robić, jest Lodówka

 20:09:35 <Quintasan> http://fridge.ubuntu.com/calendars/

 20:10:21 <Quintasan> no i http://loco.ubuntu.com/teams/ubuntu-pl/

 20:11:07 <Quintasan> Dobra, zamykamy ten mityng bo we dwóch za wiele nie ustalimy ale przynajmniej mamy materiał jak się więcej osób pojawi

 20:11:08 <mario_7> ale trzeba uzupełnić ;]

 20:11:12 <Quintasan> #endmeeting

Generated by MeetBot 0.1.5 (http://wiki.ubuntu.com/meetingology)
