{|
  | '''Warning'''
  * This is a '''readonly''' and '''text-based''' archive of a deprecated wiki.
  * '''Images''' and '''attachments''' have been removed to conserve space.
  * '''Links''' may not work and there may be formatting issues.
  * A '''compressed''' version with images and the original syntax is in the repo '''Releases'''.
|}

__TOC__

=== Meeting information ===
* #ubuntu-pl-loco Meeting, 03 Jul at 19:35 &mdash; 20:04 UTC
* Full logs at <nowiki>[[http://ubottu.com/meetingology/logs/ubuntu-pl-loco/2013/ubuntu-pl-loco.2013-07-03-19.35.log.html]]</nowiki>

=== Meeting summary ===

''LINK:'' https://c9.io/siper/ubuntupl-theme/workspace/index.html# 
https://c9.io/siper/ubuntupl-theme/workspace/index.html <- proponowany nowym wygląd
''ACTION:'' michal_s - przedstawić swoje rozwiązanie co do ubuntu.pl
''ACTION:'' Quintasan - przestać się obijać
''LINK:'' http://screencloud.net/v/lIhG - hymmm?
''ACTION:'' Quintasan - zrobić listę paczek Ubuntu-specific do tłumaczenia

=== Vote results ===

=== Action items ===

* michal_s - przedstawić swoje rozwiązanie co do ubuntu.pl
* Quintasan - przestać się obijać
* Quintasan - zrobić listę paczek Ubuntu-specific do tłumaczenia

=== Action items, by person ===

* Quintasan
** Quintasan - przestać się obijać
** Quintasan - zrobić listę paczek Ubuntu-specific do tłumaczenia

=== People present (lines said) ===

* Quintasan (42)
* mario_7 (26)
* Siekacz (12)
* meetingology (7)

=== Full Log ===

 19:35 <Quintasan> #startmeeting

 19:35 <meetingology> Meeting started Wed Jul  3 19:35:01 2013 UTC.  The chair is Quintasan. Information about MeetBot at http://wiki.ubuntu.com/meetingology.

 19:35 <meetingology> 

 19:35 <meetingology> Available commands: #accept #accepted #action #agree #agreed #chair #commands #endmeeting #endvote #halp #help #idea #info #link #lurk #meetingname #meetingtopic #nick #progress #rejected #replay #restrictlogs #save #startmeeting #subtopic #topic #unchair #undo #unlurk #vote #voters #votesrequired

 19:35 <Quintasan> #chair mario_7

 19:35 <meetingology> Current chairs: Quintasan mario_7

 19:35 <Quintasan> mario_7: Mamy coś dzisiaj?

 19:35 <Quintasan> Ja się opiep...znaczy studiowałem, od dzisiaj mam praktyki w firmie ale to jakoś mi nie przeszkadza w robieniu czegokolwiek.

 19:35 <mario_7> trochę mnie ostatnio nie było, ale z tego co słyszałem, to niewiele się działo

 19:36 <Quintasan> Ta, ja miałem sesję i chyba nie bardzo było komu nawet hash startmeeting zrobić

 19:37 <Quintasan> mario_7: Co z nowym logiem?

 19:37 <mario_7> właśnie, czy ktoś pociągnął temat?

 19:37 <mario_7> czy projekt, który pokazałem jest ok?

 19:38 <Quintasan> Chyba nikt nie pociągnął tego, nie tutaj w każdym razie

 19:38 <Quintasan> Co do tego co pokazałeś - mi się podob

 19:38 <mario_7> z ciekawszych informacji, to jakiś czas temu dostałem projekt nowego wyglądu dla strony głównej ubuntu.pl

 19:39 <mario_7> tzn. pewien wolontariusz podrzucił mi projekt

 19:39 <Quintasan> Proste, i całkiem przemyślany akcent w logu Ubuntu.

 19:39 <Quintasan> Zapodaj

 19:40 <mario_7> https://c9.io/siper/ubuntupl-theme/workspace/index.html#

 19:41 <Quintasan> o fak

 19:42 <Quintasan> Super

 19:42 <mario_7> ale wiem, że michal_s też miał dostarczyć pewne rozwiązanie, bardziej kompleksowe niż sam wygląd

 19:42 <Quintasan> Powiem tak, mnie się bardzo podoba to, proste i na głównej jest to co bym chciał

 19:42 <mario_7> i implementację tego wszystkiego (trochę roboty z tym jest) uzależniłbym od tego czy michal_s jest już na finiszu prac, czy też nie

 19:44 <Quintasan> #info https://c9.io/siper/ubuntupl-theme/workspace/index.html <- proponowany nowym wygląd

 19:44 <Quintasan> hmm

 19:45 <mario_7> ponadto Przemek Kulczycki zachęcał mnie, żeby zainteresować się SFD

 19:45 <Quintasan> mario_7: Ale to na bazie tego szablonu co podesłałeś czy całkowicie coś innego?

 19:46 <mario_7> zupełnie coś innego, michal_s pisał o WordPressie dla całego ubuntu.pl

 19:46 <mario_7> w sensie, żeby wszystko poza forum było na nim

 19:46 <Quintasan> ok

 19:47 <Quintasan> #action michal_s - przedstawić swoje rozwiązanie co do ubuntu.pl

 19:47 * meetingology michal_s - przedstawić swoje rozwiązanie co do ubuntu.pl

 19:47 <Quintasan> W sumie

 19:47 <Quintasan> #action Quintasan - przestać się obijać

 19:47 * meetingology Quintasan - przestać się obijać

 19:47 <mario_7> :)

 19:48 <Siekacz> o siema

 19:48 <Siekacz> coś się dzieje :)

 19:48 <mario_7> hej

 19:48 <mario_7> oczywiście ;)

 19:48 <Quintasan> Jak jest coś do zgadania to pingować ludzi

 19:49 <Quintasan> a nie pytać czy jest kto

 19:49 <Siekacz> http://screencloud.net/v/lIhG - hymmm?

 19:49 <Siekacz> 12.10 LTS?!

 19:49 <Quintasan> No drobny szczegół

 19:49 <Siekacz> ubuntu.pl?

 19:49 <mario_7> detale

 19:49 <Siekacz> jakaś nowa odsłona?

 19:50 <Quintasan> brb

 19:50 <Siekacz> btw

 19:50 <mario_7> propozycja nowego wyglądu

 19:51 <Siekacz> macie jakis sposób na bezbolesną migrację z MNR na guid?

 19:51 <Siekacz> *MBR

 19:52 <Siekacz> nie znacie

 19:52 <mario_7> to nie miejsce na takie dyskusje, polecam kanał #ubuntu-pl

 19:53 <Siekacz> złe wspomnienia :)

 19:54 <Quintasan> hmm

 19:55 <Quintasan> mario_7: Masz coś jeszcze?

 19:55 <mario_7> hmm

 19:55 <mario_7> na dzisiaj chyba nie bardzo

 19:55 <Quintasan> Zawsze coś, pospamuje się pingami na michal_s to może na następny tydzień coś będzie

 19:55 <mario_7> ;)

 19:55 <mario_7> a może Wy coś macie?

 19:55 <Quintasan> No ja się obijałem niestety

 19:56 <Quintasan> Chociaż ostatnio coś lurkowałem na forum

 19:57 <Quintasan> W sumie co do SDF

 19:57 <Quintasan> To może coś na polibudzie wrocławskiej uda się zorganizować mniejszego czy większego

 19:57 <Quintasan> W sumie okres wakacji to nie wiadomo jak z frekwencją

 19:58 <Siekacz> PWr?

 19:58 <Quintasan> Ta

 19:59 <Quintasan> mario_7: Co do strony to przydałaby się jakaś sekcja żebyśmy mogli njusy albo ogłoszenia projektów dać

 19:59 <Quintasan> np przy odsłonie nowego wyglądu można by od razu nabór tłumaczy zrobić

 19:59 <Quintasan> Może ktoś przyjdzie

 20:00 <mario_7> ?

 20:00 <Quintasan> #action Quintasan - zrobić listę paczek Ubuntu-specific do tłumaczenia

 20:00 * meetingology Quintasan - zrobić listę paczek Ubuntu-specific do tłumaczenia

 20:01 <mario_7> aa

 20:01 <mario_7> zawsze można coś wrzucić do Czytelni

 20:01 <Quintasan> Rzucam co mi do głowy przyjdzie.

 20:02 <Quintasan> Dobra, z mojej strony tyle

 20:02 <Quintasan> Nic już mi do głowy nie przychodzi

 20:03 <mario_7> na tę chwilę ja również nie mam więcej do napisania

 20:04 <mario_7> spróbuję się przygotować lepiej an następne spotkanie :)

 20:04 <Quintasan> dobra, to kończymy w takim razie

 20:04 <Quintasan> #endmeeting

Generated by MeetBot 0.1.5 (http://wiki.ubuntu.com/meetingology)
