{|
| '''Warning'''
* This is a '''readonly''' and '''text-based''' archive of a deprecated wiki.
* '''Images''' and '''attachments''' have been removed to conserve space.
* '''Links''' may not work and there may be formatting issues.
* A '''compressed''' version with images and the original syntax is in the repo '''Releases'''.
|}

__TOC__

protokoll
== Protokoll IRC-Möte onsdagen den 14:a september ==
==== Närvarande ====
* [swe]jeppe
* itmannen
* HakanS
* gusnan
* larsemil

HakanS öppnade mötet 20:30.
----
=== 1. Val mötesordförande ===
HakanS valdes till mötesordförande

=== 2. Val av protokollförare ===
ITMANNEN valdes till protokollförare

=== 3. Godkännande av protokoll från senaste mötet ===
Godkännande av mötesprotokoll från den 22:a juni bordlades till nästa möte. Orsak: för få deltagare från förra mötet var närvarande vid detta möte.
Protokollet godkändes.
https://wiki.ubuntu.com/SwedishTeam/M%C3%B6te/IRCM%C3%B6te12/protokoll

=== 4. Hur gör vi nu när Pontus avsäger sig posten som Team Contact? ===
HakanS: Pontus har meddelat att han avgår som Team Contact så snart som möjligt.
itmannen: Jag har läste en del på vår sida om detta. Men har inte förstått allt kanske. Tydligen är det konflikt med att vara Teamledare och Team contact.
HakanS: Nej det är egentligen ingen konflikt. Det brittiska locot har en person som är både team leader och team contact.
itmannen: Ok. Det låter bara det. För min personliga del så ser jag inget hinder. Men det var några eller någon so skrev att det var olämpligt.
HakanS: Det var Pontus som ansåg att det var olämpligt.
HakanS: Sedan är det på det sättet att jag har skött kontaktpersonen uppgifter sedan årsskiftet.Detta eftersom inte Pontus gjort det.
itmannen: Det låter inte helt ok för mig. Men vilka tänkbara kandidater finns det om inte du vill ?
HakanS: Vet ej. Det är ingen som anmält sitt intresse.
itmannen: Vad har den personen för uppgift?
HakanS: Det ska väljas ny Team Contact om ca: 1 månad för tillträde 1 november. Fram till dess kan jag fortsätta sköta uppgifterna.
Uppgifterna finns beskrivna här: http://www.ubuntu-se.org/drupal/Kontaktperson.
De viktigaste uppgifterna är att se till att informationen flödar: 1. från LoCo-teamet till resten av Ubuntu-världen (Team rapportering)
[swe]jeppe: låter kul.
HakanS: Skulle någon av er kunna tänka er att ställa upp?
itmannen: [swe]jeppe tyckte det verkade roligt. Så ta han.
[swe]jeppe: intresse finns men osäkerheten på att inte klara sin uppgift e stor.
HakanS: Kan vi göra så att jag tar över som kontaktpersonens fram tills den nya tar vid 1 november?
Förslaget godtogs enhälligt.

=== 5. Presentation av ledningsgruppen. ===
HakanS: Jag har inget att rapportera. Ledningsgruppen är inte riktigt klar än.

=== 6. Planering av jobb inför nästa möte ===
Samma här. Inget att rapportera.

=== 7. Tidpunkt för nästa möte ===
HakanS: Jag hade föreslagit 5/10. Men skulle hellre vilja ha det den 12/10
Ändrat mötesdatum godkändes enhälligt.
Nästa möte är torsdagen den 10:e oktober 20:30 - 21:30

=== 7. Övriga frågor. ===
itmannen: Är detta forum det enda sättet att luska fram en eller flera kandidater ? För antalet närvarande är pinsamt litet.
HakanS: Nej. Jag kommer att ta upp det på sändlistan samt i forumet.
itmannen: Jag funderar på hur vi ska kunna öka intresset bland medlemmarna att deltaga i dessa möten ?
HakanS: Kanske värt ett eget möte, och/eller diskussion på forumet.
[swe]jeppe: Men hur ofta propageras det i #ubuntu-se ?
gusnan: Det kan ju vara en poäng att ha någon form av sammankoppling med ubuntu-se, det här borde väl ha förannonserats där.
HakanS: Tyvärr missades detta för just detta möte. Tidigare möten har förannonserats i #ubuntu-se.
[swe]jeppe: Öppna en tråd i forum om detta
HakanS: Jag ska starta en tråd. 

----
Mötet avslutades 21:47:12.
http://ubottu.com/meetingology/logs/ubuntu-se-mote/2011/ubuntu-se-mote.2011-09-14-18.36.moin.txt
