{|
| '''Warning'''
* This is a '''readonly''' and '''text-based''' archive of a deprecated wiki.
* '''Images''' and '''attachments''' have been removed to conserve space.
* '''Links''' may not work.
* A '''full compressed version''' of the wiki is available on archive.org
|}

__TOC__

''Logget i CET format.''

<pre>
--- Log opened Wed Feb 18 00:00:14 2009
01:57:55-> xpoint [n=xpoint@amiga.junc.org] has quit ["Leaving"]
07:44:57-> laoshi_ [n=flemming@85.218.198.181] has joined #ubuntu-dk-moede
08:31:06-> wangerin [n=henning@0x535fdc25.sdbnxx3.dynamic.dsl.tele.dk] has left #ubuntu-dk-moede []
08:39:57-> laoshi_ [n=flemming@85.218.198.181] has quit ["Ex-Chat"]
10:43:28-> Netsplit anthony.freenode.net <-> irc.freenode.net quits: locobot_5
10:55:47-> locobot_5 [n=UbuntuLo@ubuntu/bot/locobot] has joined #ubuntu-dk-moede
11:29:02-> laoshi_ [n=flemming@85.218.198.181] has joined #ubuntu-dk-moede
13:01:55-> sbc [n=ca@ubuntu/member/sbc] has joined #ubuntu-dk-moede
14:30:33-> laoshi_ [n=flemming@85.218.198.181] has quit [Remote closed the connection]
15:44:55-> pixiarvai [n=christia@93.162.156.195] has joined #ubuntu-dk-moede
15:46:32-> sbc [n=ca@ubuntu/member/sbc] has quit ["Ex-Chat"]
17:06:25-> Don_S_Eee [n=sakse@0x50a40d49.ronxx1.dynamic.dsl.tele.dk] has joined #ubuntu-dk-moede
17:09:18-> pixiarvai [n=christia@93.162.156.195] has quit [Remote closed the connection]
17:10:32-> laoshi_ [n=flemming@85.218.198.181] has joined #ubuntu-dk-moede
17:36:53-> xpoint [n=xpoint@0131600082.0.fullrate.dk] has joined #ubuntu-dk-moede
18:11:10-> sound1 [n=soundpar@0x5552e233.adsl.cybercity.dk] has joined #ubuntu-dk-moede
18:18:27-> sbc [n=ca@ubuntu/member/sbc] has joined #ubuntu-dk-moede
18:26:05-> laoshi_ [n=flemming@85.218.198.181] has quit ["Ex-Chat"]
18:29:34-> pixiarvai [n=christia@93.162.156.195] has joined #ubuntu-dk-moede
18:43:49-> ChrisBuchholz [n=cb@535AA69D.flatrate.dk] has joined #ubuntu-dk-moede
18:54:45     sound1 : starter mødet til tiden i dag?
18:56:33  pixiarvai : forhåbentligt :)
18:57:51  pixiarvai : dagsordnen er her :  https://wiki.ubuntu.com/DanishTeam/M%C3%B8der/IRCM%C3%B8de29
18:59:46 ChrisBuchh : Ja der er ihvertfald ikke kommet mange endnu
19:00:53        sbc : Så er klokken 19, lad os starte.
19:01:04 ChrisBuchh : Jep
19:01:16        sbc : pixiarvai har linket dagsordenen, og den er også her:
19:01:17        sbc :  * Hej og navnerunde
19:01:17        sbc :  * Valg af dirigent
19:01:17        sbc :  * Valg af referent
19:01:17        sbc :  * Godkendelse af referat fra sidste møde
19:01:17        sbc :   * https://lists.ubuntu.com/archives/ubuntu-dk/2009-February/001315.html
19:01:20        sbc :  * [Beslutning]Ubuntu Live! program
19:01:21        sbc :  * Næste møde - hvornår?
19:01:23        sbc :  * Eventuelt
19:01:35        sbc : Hej alle. Søren Caspersen, 27, fra københavn, studerende.
19:01:54 ChrisBuchh : Halløj, Chris Buchholz, 17, Nyborg, drop out
19:02:04  pixiarvai : Christian Arvai 33 år, fra Lolland, smed
19:02:22     sound1 : michael jensen her... 33 år fra københavn og hader debian for tiden
19:03:40 ChrisBuchh : Var det dét?
19:03:41  Don_S_Eee : Sakse Dalum, 17 år, Melby/Frederiksværk, går på HTX Hillerød..
19:03:46 ChrisBuchh : ah...
19:04:02        sbc : Resten må lige skrive hvis de dukker op. vi skal have fundet en dirigent. Nogen frivillige?
19:04:11-> gnomonic [n=niels@0x5da274ac.bynqu2.dynamic.dsl.tele.dk] has joined #ubuntu-dk-moede
19:04:19* Don_S_Eee skal gå om 30 min.
19:04:20        sbc : hey Niels :)
19:04:27   gnomonic : yo
19:04:39   gnomonic : Er vi igang?
19:04:42        sbc : ok, så snupper jeg dirigent posten.
19:04:43 ChrisBuchh : jep
19:04:48  pixiarvai : +1
19:04:53        sbc : Ja, vi er i gang. Og hvis ingen råber op så er jeg dirigent?
19:05:00 ChrisBuchh : sbc, you go girl
19:05:06        sbc : Næste punkt, valg af referent.
19:05:11* sbc kigger omkring
19:05:18* Don_S_Eee skal stadig gå om 30 min.
19:05:23  pixiarvai : gnomonic,  skriv lige dit navn til navnerunden
19:05:41 ChrisBuchh : jeg er ikke helt sikker på hvordan referatet skal laves, men jeg kan da godt være referent
19:05:42        sbc : Don_S_Eee: tror godt vi kan nå det hvis vi strammer os lidt an... 
19:05:49        sbc : ChrisBuchholz: du er en helt!
19:05:51   gnomonic : Niels Kjøller Hansen, 26 år 
19:06:02        sbc : Godkendelse af referat fra sidst
19:06:08        sbc : https://lists.ubuntu.com/archives/ubuntu-dk/2009-February/001315.html
19:06:10        sbc : +1
19:06:17  pixiarvai : 0  (deltog ikke)
19:06:25   gnomonic : +1
19:06:30 ChrisBuchh : +1
19:06:36     sound1 : +1
19:06:41  Don_S_Eee : +1
19:06:47        sbc : super
19:06:47   gnomonic : Kommentar: fedt at få hovedpointer ud vha citater
19:07:22     sound1 : og fest at få "hele mødet" med
19:07:23        sbc : Så skal vi have fundet på et program. Jeg vil gerne trække mit forslag, så det kun er forslag 2 der står tilbage. Men skal vi tage en debat om hvad vi gerne vil med prgrammet?
19:08:02     sound1 : det er mig der lavede forslag 2
19:08:17     sound1 : det var bare sådan kort kastet op
19:08:25  Don_S_Eee : Links til programmer?
19:08:30        sbc : https://wiki.ubuntu.com/DanishTeam/Arrangementer/JauntyReleaseParty#Forslag%20til%20program
19:08:32     sound1 : det kan sikkert forbedres
19:08:45        sbc : skal vi så ikke forbedre det i fællesskab nu?
19:08:56  Don_S_Eee : !
19:09:26        sbc : Don_S_Eee: 
19:09:50  Don_S_Eee : Jeg forstår ikke hvorfor, at Community Brainstorm hører til under "Oplæg"... Er det bare navnet for hvilket rum det foregår i?
19:10:09        sbc : Don_S_Eee: Ja, det tror jeg. så det foregår i det 'store fælles rum' (er mig gæt)
19:10:11-> mpih [n=mpih@2409ds1-gjp.0.fullrate.dk] has joined #ubuntu-dk-moede
19:10:19        sbc : Hej Martin
19:10:36  Don_S_Eee : Så synes jeg, at vi bør give dem nogle andre navne, da det er meget misledende.
19:10:41       mpih : Hej Søren
19:12:15-> Jarlen [n=jarlen@2808ds1-by.0.fullrate.dk] has joined #ubuntu-dk-moede
19:12:39  Don_S_Eee : ...
19:12:51 ChrisBuchh : nu begynder der da at komme lidt oflk
19:13:07        sbc : andre der vil sige noget til program?
19:13:40 ChrisBuchh : tjaa, jeg kan egentligt meget godt lide forslag 2, ivertfald
19:13:42  Don_S_Eee : Jeg foreslår at vi kalder dem "Det Store Lokale" og "Det Lille Lokale", hvis der er fysisk forskel.
19:13:44 ChrisBuchh : ihverfald*
19:13:52       mpih : !
19:13:56        sbc : mpih: 
19:14:23       mpih : Jeg synes der er nogle gode ideer i programmet, som vi kan arbejde videre med, men jeg synes heller ikke på nogen måde at det er det endelig program som foreligger
19:15:10     sound1 : !
19:15:13        sbc : sound1: 
19:15:13       mpih : Forslag 2 ser dog ud til i sin helhed at kunne bruges, men der mangler selvsagt detaljer på den også
19:15:43        sbc : (sorry hvis du ikke var færdig mpih)
19:15:44     sound1 : det der var ideen ved forslag 2 (som jeg har lavet) var lidt en tretrinsraket
19:16:25     sound1 : 1 for comunity lær hinanden at kende og lær at hjælpe andre
19:16:42     sound1 : 2: det offentlige for "pøblen"
19:17:17     sound1 : 3: comunity hygge samt lær hinanden at kende samt få lært/lavet noget
19:17:29     sound1 : færdig
19:18:16       mpih : !
19:18:20        sbc : mpih: 
19:18:44       mpih : Jeg synes planen helt overordnet er rigtig god sound1, men jeg mener der skal arbejdes lidt med det konkrete indhold
19:18:54 ChrisBuchh : !
19:19:12       mpih : Hvis vi skal lave noget workshop, så mangler vi bl.a. en mere teknisk del også, fx bug triaging eller lignende. Bare for at give et eksempel
19:19:25       mpih : Men som sagt, ganske fin i sin helhed
19:19:27       mpih : færdig
19:19:29        sbc : ChrisBuchholz: 
19:19:50     sound1 : !
19:20:29 ChrisBuchh : Jeg synes også at forslaget (2) er en god start, men jeg synes den skal skæres mere ud og der skal gives mere plads til de konkrete ting i oversigten, så folk er sikre på og forstår hvad der faktisk skal foregå
19:20:54 ChrisBuchh : For jeg kan da sige, at jeg ikke er helt sikker på hvad alle tingene er (og vil indebærer)
19:20:56 ChrisBuchh : færdig.
19:20:59        sbc : sound1: 
19:21:07     sound1 : et bud kunne være at vi ligger os fast på trin 1 og 2 og så hører ad om der er nogen som vil byde ind på punkter til 3
19:21:33        sbc : !
19:22:29        sbc : sound1: færdig?
19:22:30     sound1 : f.eks så vil 1 indeholde en navnerunde/navneleg, samt et eller andet snakke sammen. dette ku f.eks tage en time til halvanden efterfulgt af et kort ()25-30 min kursus i hjælp til selvhjælp hvordan hjælper man bedst osv
19:22:48     sound1 : det var mit bud i hvertfald
19:22:53-> Qubexy [i=Qubexy@robbed.bill.gates.in.the.ghett0.dk] has joined #ubuntu-dk-moede
19:22:55 ChrisBuchh : !
19:22:58     sound1 : færdig
19:23:02        sbc : Så hvis vi alle er enige om at der mangler detaljer, hvornår får vi dem parat til? Og hvem udfærdiger dem? Kan det nås til næste møde søndag d. 1. marts?
19:23:28     Qubexy : Er mødet færdigt?
19:23:31     sound1 : sbc: kan vi ikke snakke det igennem og lave det nu?
19:23:35        sbc : Qubexy: nej
19:23:38 ChrisBuchh : ah, tag mig af ord-listen sbc, for du spurgte netop om det jeg ville spørge om:p
19:23:42     Qubexy : sbc: ah cool ;)
19:23:43        sbc : ChrisBuchholz: 
19:23:55 ChrisBuchh : no thanks, sbc
19:23:58        sbc : sound1: 
19:24:36     sound1 : kan vi ikke snakke det igennem og lave det nu? f,eks snakke om dem et punkt ad gangen
19:24:43     sound1 : færdig
19:24:45       mpih : !
19:24:46 ChrisBuchh : +!
19:24:52        sbc : mpih: 
19:24:54 ChrisBuchh : +1*:P
19:24:59       mpih : Personligt kunne jeg nemlig også godt tænke mig lidt tid brainstorm og diskussion (kan ikke hele aftenen)
19:25:00        sbc : ChrisBuchholz: ?
19:25:12 ChrisBuchh : sbc: +1 til sounds sidste forslag
19:25:24       mpih : Så lidt diskussion på maillinglisten ville være perfekt for mig
19:25:34       mpih : færdig
19:25:41     sound1 : !
19:25:44        sbc : sound1: 
19:26:20     sound1 : men hvis vi satte os og lavede et seriøst og fedt forslag her og nu på mødet så kan det jo altd diskuteres på mail
19:26:37 ChrisBuchh : +1, men det kræver at folk har tid
19:26:52        sbc : skal vi køre på i 30 min og så tage resten pr. mail eller på næste møde?
19:27:03       mpih : +1 sound1 
19:27:16       mpih : Men jeg kan desværre nok kun selv være med på 50% :(
19:27:17 ChrisBuchh : !
19:27:22        sbc : ChrisBuchholz: 
19:27:54* gnomonic har ikke tid, men er alligevel ikke så aktiv
19:28:03 ChrisBuchh : jeg synes det er en god idé - vi tager så meget vi kan nå nu, og så resten på maillisten... Nogen der melder sig til at skrive forslaget (vi udarbejder) ned on the go?
19:28:36     sound1 : det kommer vel i referatet :P
19:28:46* Don_S_Eee tænkte det samme.
19:29:11 ChrisBuchh : yeah, men jeg aner ikke hvad halvdelen af de fine ord der er brugt i forslag to betyder, så det "referat" kan jeg ikke lave:D
19:29:17     sound1 : men hey ellers kan jeg da godt (lever jo for fanden af at lave sådanne arrangementer i den virkelige værden)
19:29:39 ChrisBuchh : super, it's your gig, sound1 
19:29:50        sbc : sound1: Det lyder som en god ide - står du også for at opdatere wiki'en bagefter?
19:30:30     sound1 : jooo nu fandt jeg jo ud af at gøre det sidst (tog kun 4 timer at lave forslaget)
19:30:58        sbc : ellers skal jeg nok smide det ind i wiki'en
19:31:21        sbc : ok, tilbage til programmet.
19:31:25     sound1 : !
19:31:38        sbc : sound1: 
19:31:59     sound1 : først og fremmest lige noget tidsplan... hvad siger folk til den fordeling der er nu?
19:32:10     sound1 : det vil sige 12-14 comunity
19:32:23        sbc : !
19:32:23     sound1 : 14-16 "reseption"
19:32:37     sound1 : 18-19 spise
19:32:51     sound1 : (instalationshjælp kører til 18)
19:32:53 ChrisBuchh : hvad sker der så mellem 16 og 18?
19:33:07     sound1 : og ellers 16-??? comunity ting
19:33:12     sound1 : færdig
19:33:14 ChrisBuchh : ah ja... +1
19:33:53  Don_S_Eee : Installation kører til 19 i følge forslaget på wiki'en.
19:33:59        sbc : måske skyde reception frem før 12-14 community. Så folk der kommer 'udefra' har længere tid. De 'lokale' der kommer for at høre om Ubuntu har måske lettere ved at mødet tidligt?
19:34:06        sbc : færdig
19:34:09     sound1 : hvis nu jeg deler planen ind i "moduler" af 30 min (25 min oplæg/arrangement og 5 min buffer)
19:34:27        sbc : sound1: lyder som en fin ide
19:34:38* Don_S_Eee smutter.
19:34:48        sbc : Don_S_Eee: ses
19:35:01 ChrisBuchh : bye, Don_S_Eee 
19:35:01     sound1 : !
19:35:04        sbc : sound1: 
19:36:00     sound1 : min ide med denne fordeling er at få "os" til at mødes før og se hvem der er hvem samt gå i gennem den med den gode support inden en masse skal yde instalationshjælp
19:36:27        sbc : ahh, fornuftigt
19:37:08 ChrisBuchh : yeah, det synes jeg også lyder smart, sound1 
19:37:57     sound1 : !
19:38:18        sbc : sound1: 
19:39:03     sound1 : må jeg "lege ordstyrer assistent" i denne del af mødet? for det ser ud til at det er mig der har ideerne
19:39:09     sound1 : ?
19:39:14        sbc : sure
19:39:50     sound1 : ok forslag: stedet åbner kl 11,00 programmet kl 12
19:40:14     sound1 : kl 12,00 velkomst og "navneleg" 
19:40:44     sound1 : hvor længe vil folk bruge pådette og er der nogen der kender nogen der kunne være fede til at styre dette?
19:41:33     sound1 : færdig
19:42:04        sbc : mpih kunne måske ?
19:42:04 ChrisBuchh : well, kunne "ham" der byder velkommen ikke også bare styre navnelegen?
19:42:15 ChrisBuchh : og det går jeg ud fra er mpih
19:42:56       mpih : Yeh, hvis folk gider høre på mig til en velkomst så gør jeg gerne det
19:43:08 ChrisBuchh : nu ved jeg ikke hvor mange der regnes kommer, men jeg ville da sige 30min til navneleg ville være fint
19:43:47     sound1 : ok mpih er valgt   og du får 30 min til velkomst og navneleg
19:43:53 ChrisBuchh : jep
19:44:33       mpih : Uha, navneleg? Går ud fra vi bare introducerer os selv, og så har vi en eller anden form for navneskilt vi kan gå med
19:45:00 ChrisBuchh : yeah, ubuntu keychains med navneskilt i!:D
19:45:09     sound1 : ok den gode support (som er et emne jeg syntes skal være her) nogen bud til en til at holde det og hvor lang id vi vil bruge pådet
19:45:46     sound1 : præsentation og navneskildte syntes jeg er fint
19:46:09 ChrisBuchh : sound1, well, du kunne evt. holde den, da du er idémageren bag det... Jeg ved ikke helt hvordan du forestiller dig det skal foregå, men kunne vi ikke også give det en halvtime til? (12:30 - 13:00)
19:46:49     sound1 : jeg kunne sagtens holde det hvis folk er interesserede i det
19:46:51 ChrisBuchh : altså velkomst, navneleg og den gode support kunne ligges ind under samme forløb
19:47:26     sound1 : chris: jeg samler og laver en tidsplan efterhånden
19:47:40     sound1 : jeg smider mig selv på et oplæg om god support
19:48:04        sbc : Måske skal vi først tænke på hvilke oplæg vi vil have og så finde oplægsholdere bagefter - hvis vi ikke kan finde oplægsholdere blandt de fremmødte her?
19:48:09 ChrisBuchh : sound1, super men jeg syntes bare du spurgte om hvor lang tid det sku ha'?:D
19:48:24       mpih : sound1, sig til hvis du skal have nogle input på den del. Jeg arbejder fuldtids som change- og incident manager i en supportafdeling
19:48:43     sound1 : min ide var at folk kunne smide hvem som helst på og så måtte vi jo spørge om de er interesserede
19:48:56        sbc : sound1: Fair nok :)
19:49:30* sound1 har undervist i indlæringsteknikker samt forklare/fortælleteknikker
19:51:14     sound1 : ok vi har brugt ca en time (2 oplæg af 25 min samt 10 min pause)  jeg foreslår også en halv times hyggesnak her som en del af "del1" spørgsmålet er om der er mere vil vil have ind her?
19:51:44 ChrisBuchh : !
19:51:55        sbc : ChrisBuchholz: 
19:52:53 ChrisBuchh : Jeg synes måske at vi kunne samle del1 som værende en velkomst, "hvem er folk", "hvad er ubuntudanmark" og "den gode support", hvor "hvad er ubuntudanmark" leder op til "den gode support"
19:53:22        sbc : jeg bliver nødt til at smutte nu. :( Håber vi finder et godt program. sound1: Tager du over som ordstyrer?
19:53:33     sound1 : det kan jeg godt
19:54:11 ChrisBuchh : færdig.
19:54:40     sound1 : hvad er ubuntudanmark det burde vi jo vide da det kun er comunity 
19:55:32 ChrisBuchh : ah, men det jeg mener med "hvad er ubuntudanmark" er en lille introduktion i hvad vi faktisk laver, deltager i og sådan
19:55:56 ChrisBuchh : en lille opsummering af organisationen for folk der evt. kun kender til hjemmesiden
19:56:03     sound1 : ahhh kort om foreningen og foreningens formål
19:56:11 ChrisBuchh : jep
19:56:15     sound1 : super ide.
19:56:22 ChrisBuchh : og det kunne så lede op til din "den gode support"
19:56:51     sound1 : det smidder jeg på også... mon ikke også det skal være "formanden" der tager sig af det
19:57:05 ChrisBuchh : jo, mpih tager sig af alt indtil "den gode support"
19:57:21   gnomonic : Hvis han altså gider.
19:57:34     sound1 : vi smidder det på og spørger ham
19:57:39 ChrisBuchh : ja, selvfølgelig, gnomonic, men vi har vedtaget vi bare fyrer folk på
19:57:44 ChrisBuchh : så kan det altid ændres
19:57:50* mpih er glad for at system beeps advarer mig om kommende arbejde :)
19:58:00   gnomonic : min fejl for ikke at følge ordentligt med
19:58:04 ChrisBuchh : hehe:P
19:58:17     sound1 : ok Nu er vi ved kl 14 og selve reseptionen starter.... 
19:58:22     sound1 : !
19:58:26     sound1 : mig selv
19:58:44 ChrisBuchh : er vi allerede ved kl 14?:D
19:59:04 ChrisBuchh : jeg havde gættet på 13:15, men okay:D
19:59:14 ChrisBuchh : nå, bare fyr videre sound1 
19:59:17-> eitreach_ [n=eitreach@50C55C13.flatrate.dk] has joined #ubuntu-dk-moede
19:59:30 ChrisBuchh : hej eitreach_ og velkommen
19:59:42     sound1 : ja hopper lige lidt frem... tror ikke vi kommer med mere nyt og godt til før 14
19:59:47 ChrisBuchh : eitreach_, vi er lige nu igang med at opstille et detaljeret program for ubuntu live
19:59:57  eitreach_ : Ah. Og tak. 
20:00:08  eitreach_ : Er det stadig hovedmødet vi har gang i?
20:00:12 ChrisBuchh : jep
20:00:20  eitreach_ : Christoffer Nielsen, 23 år, og for sent på den. 
20:00:20     sound1 : mit bud er at starte med HVAD er ubuntu (ubuntu for nybegyndere)
20:00:37     sound1 : det er ok og velkommen til eitreach_
20:00:38 ChrisBuchh : sound1, ja, super idé!!
20:00:50   gnomonic : !
20:00:53     sound1 : nogen ide til hvem der kunne holde det?
20:01:00 ChrisBuchh : og det skal både fokuseret på hvad ubuntu er for en forening samt ubuntu+linux
20:01:53       mpih : Hm, der er flere som kunne være ganske udmærkede
20:02:24 ChrisBuchh : forslag, mpih ?
20:02:24       mpih : sbc er nok mest oplagt
20:02:26     sound1 : hvis JEG skulle holde det så skulle det indeholde HVAD er det, hvad er ideen bag fri software, hvorfor lige ubuntu og hvor går jeg hen fr at få hjælp
20:02:30   gnomonic : Jeg tænkte om ikke folk der mødte op vidste hvad det var? Så måske mere fortælle mest om selve foreningen + det internationale community og hvad vi laver
20:03:23     sound1 : gnomonic: til live her i kbh var der en del der intet vidste andet end at det var et alternativ (gratis) til windows
20:04:26   gnomonic : okay, men de vidste at det var et styresystem, og mere er der vel ikke til spørgsmålet "HVAD er det"
20:04:54     sound1 : gnomonic: jo absolut
20:04:57  eitreach_ : Det kommer vel an på hvad man definerer som Ubuntu.. Om det er et styresystem, eller om det er en bevægelse. 
20:05:07 ChrisBuchh : gnomonic, ubuntu er mere end et styresystem. Det er også en forening og et community
20:05:23   gnomonic : Præcis, og derfor foreslog jeg også at man holdt sig til det.
20:05:29 ChrisBuchh : ubuntu dækker både over canonicals gnome OS, samt over communityet og organisationen
20:05:29     sound1 : men det kommer jo and på oplægsholderen
20:06:11   gnomonic : sound1: klart
20:06:13 ChrisBuchh : besmt, sound1 
20:06:43     sound1 : super punktet er "låst" med mindre der er nogen med mere at tilføje
20:07:04   gnomonic : Jeg kunne evt. godt tage den.
20:07:19     sound1 : er der andre forslag til ting som skal på plakaten i den "åbne" del af programmet
20:07:21   gnomonic : Men jeg kunne nu godt tænke mig at prøve kræfter med "Nyt i 9.04".
20:07:43   gnomonic : hvis altså det er et punkt.
20:07:59     sound1 : ja Nyt i 9,04 syntes jeg også passer fint ind her
20:08:11 ChrisBuchh : så det bare at skrive det på!
20:08:33     sound1 : det er på
20:08:39 ChrisBuchh : super:P
20:09:24     sound1 : jeg havde en ide om nogle "testemonials" f.eks 5 mennesker der fortæller om hvorfor de bruger ubuntu og hvad de bruger det til
20:09:50     sound1 : evt efterfulgt af en session hvor folk kan spørge ind til om ubuntu kan XXX og YYY
20:09:51   gnomonic : sound1: Jeg synes at det kunne være fedt!
20:10:26   gnomonic : Men det er vigtigt at vi udvælger folk der laver noget forskelligt, så ikke vi får 5 mennesker der snakker om at de bruger det til 'almindelig desktop'.
20:10:39     sound1 : enig
20:11:15 ChrisBuchh : gnomonic, og 5 forskellige mennesker der laver forskellige ting
20:11:17   gnomonic : Men hvis vi får erhvervs-desktop, privat power-desktop, privat gammel computer, noget server og evt. noget mediestreaming eller noget.
20:11:22 ChrisBuchh : ikke bare 5 kerne udviklere som ahf:P
20:11:27     sound1 : vi skal have noget grafik, regnskab, spil, server
20:12:01 ChrisBuchh : sound1, det synes jeg lyder som en god ié
20:12:07  eitreach_ : Hvis der var nogen som havde noget med lydredigering, kunne jeg også godt tro at det var gavnligt. 
20:12:10   gnomonic : sound1: Jeg laver alle de ting.
20:12:15 ChrisBuchh : nej fandeme nej. Der findes ikke en god IE ... god idé var det
20:12:16  eitreach_ : eller bare multimedieudvikling, i det hele taget. 
20:12:28     sound1 : mit bud kunne f.eks være artificial fra forum der bruger meget spil var oplagt
20:12:44   gnomonic : sound1: Uh, sejt.
20:12:58     sound1 : he he jeg formulerer det om lidt
20:13:05   gnomonic : Nå, jeg må desværre smutte
20:13:10     Jarlen : hvor langt er i nået med mødet?
20:13:12       mpih : Og vi har Søren Hansen til virtualisering
20:13:21 ChrisBuchh : Jarlen, planlægning af ubuntu live 
20:13:33   gnomonic : mpih: Helt sikkert, det ville jeg i hvertfald gerne høre om.
20:14:11     sound1 : ok i min plan har vi nu brugt 2 timer
20:14:23 ChrisBuchh : sound1, så vi er ved kl 4?
20:14:29     sound1 : nu er vi i perioden 16-18
20:14:33 ChrisBuchh : super
20:14:49     sound1 : der er det i mine øjne ok med noget lidt mere nørdet 
20:15:03     sound1 : mens der er instalationshjælp stadig
20:15:23 ChrisBuchh : der er instalations hjælp løbende fra 14 til 19?
20:15:33 ChrisBuchh : eller hvordan har du sat det ind?
20:15:48     sound1 : vi kan nok forvente at der stadig er nogle almindelige dødelige mennesker der er med så hardcore comunity ting er nok ikke en god ide
20:16:19     sound1 : pt har jeg sagt instalationshjælp til 18 (vi skal alle have lov at spise i fred)
20:16:26 ChrisBuchh : ah ja
20:16:27 ChrisBuchh : my bad
20:16:29 ChrisBuchh : det jeg mente:P
20:16:32     Jarlen : så i har simpelthen brugt en time på én beslutning, imponerende :P
20:16:45 ChrisBuchh : Jarlen, på én beslutning?
20:16:47     sound1 : Jarlen:  ja og diskution
20:16:55 ChrisBuchh : ah...
20:17:12     Jarlen : ok, der er kun beslutning på dagsordenen
20:17:32     sound1 : he he ja intet er besluttet endnu
20:18:07     sound1 : nogen der har noget de gerne vil høre om?   bugs? 
20:19:05 ChrisBuchh : jeg kunne ihvertfald godt tænke mig at høre lidt om hvordan man kommer igang med at hjælpe communityet med at udvikle ting, rette bugs, finde bugs og sådan
20:19:35 ChrisBuchh : så folk der har rodet med lidt python men godt kunne tænke sig at blive involveret kunne høre lidt om hvordan man bliver aktiv i den del af communityet
20:19:36     sound1 : jeg kunne f.eks forestille mig: danskgruppen få en halv time, nogle bugbusters få en halv time
20:19:50       mpih : Ja, bug triaging er et område, som vi simpelthen _skal_ forsøge at få gang i. Det er perfekt til Live! hvor vi har folk samlet
20:20:17     Jarlen : jeg kunne godt overveje at holde et oplæg om at blive en del af communitiet
20:20:17     sound1 : hvad med oversættelsesarbejdet? hvordan har det det?
20:20:32     Jarlen : men det er nok ikke så relevant hvis det er et event med fokus på det eksisterende community :P
20:20:42 ChrisBuchh : Jarlen, det synes jeg vi sku få sound1 til at indarbejde i planen så
20:21:07 ChrisBuchh : ah well, nu troede jeg mere du mente den dybe del af communityet
20:21:08     sound1 : jarlen super men måske hvordan man engagerer sig MERE i comunityet
20:21:19 ChrisBuchh : sound1, +1
20:22:00     Jarlen : i det internationale community, eller i bestemte dele, som bug hunt/udvikling?
20:22:26       mpih : sound1, måske man kunne køre et oversætter session samtidigt med en bug session. Der er nok heller ikke så stor sandsynlighed for at mange vil begge dele, og på denne måde kan man nå i dybden
20:23:12     sound1 : well pas det var bare sådan en ide... jeg ku forestille mig der er end del der er lidt pasive og som hjælper hvor de kan... men det ku jo være fedtat lokke mere arbejdskraft ud af dem
20:23:44     sound1 : mener du f.eks en time hvor man kunne vælge mellem oversættelser og bugs
20:24:06 ChrisBuchh : sound1, det synes jeg ihvertfald lyder som en god idé
20:24:46     sound1 : jarlen: kunne det evt startes af dit hvirdan kommer jeg i gang med at indvolvere mig i comunityet?
20:25:35     Jarlen : nu skal jeg lige være sikker på om jeg kommer :P
20:25:51 ChrisBuchh : Jarlen, du kan ihvertfald blive skrevet på indtil du melder fra:P
20:25:53     Jarlen : men ja, jeg kan godt holde et kort oplæg om communitiet som optakt til de to specifikke events
20:26:08     sound1 : super
20:26:19     sound1 : hvor lang tid tror du det kunne tage
20:26:45 ChrisBuchh : en optakt kunne vel tage 15 min
20:26:51 ChrisBuchh : og så en time til de to sessions
20:27:27     sound1 : ok.
20:27:56     sound1 : andre bud?
20:28:18 ChrisBuchh : hvor er vi på tidsplanen nu?
20:28:31     sound1 : jeg kunne godt tænke mig lidt mere om fjernstyring af ystemer (ssh, ssh-agents osv)
20:28:47     sound1 : vi har ca ½ time inden maden
20:28:52     Jarlen : hvad foregår der for almindelige mennesker mens der er oversættelse/bug triage?
20:29:11 ChrisBuchh : Jarlen, jeg tror det er meningen at drive de almindelige mennesker med der
20:29:18 ChrisBuchh : for at få dem involveret i communityet
20:29:25 ChrisBuchh : men det er måske en dum idé?
20:29:49     sound1 : det er lidt meningen at de kan se med, og ellers er der instalationshjælp
20:29:50     Jarlen : optimistisk, tror jeg nærmere
20:29:51 ChrisBuchh : jeg kan godt se at nogen simpelthen ikke vil være interesseret i det, og blot vil bruge ubuntu som OS og det er det
20:30:24  eitreach_ : Der burde næsten være et alternativ til dem. 
20:30:24 ChrisBuchh : men ja, så kan de vel mingle med hinanden eller smutte over og få hjælp med deres installation
20:30:28     sound1 : jarlen: nu kom du sent så kort referat til dig:
20:30:31  eitreach_ : Så de ikke ender med at gå sultne derfra. 
20:30:38     sound1 : 12-14 er comunity
20:31:23     sound1 : 14-18 r der instalations hjælp med oplæg for almindelige mennesker fra 14-16 og så lidt mere nørdet fra 16-18
20:32:04     Jarlen : ok, så install hjælp under oversættelse/bug triage, affirmative
20:32:11     sound1 : ja
20:32:59* sound1 har nu fået sat fuldt progam til kl 19 (mad fra 18-19)
20:33:19 ChrisBuchh : hvad skal der ske fra 19 til 21?
20:33:39     sound1 : nogen der har ting til efter kl 19??? der  var meget snakke om noget brainstorm
20:33:50     sound1 : er det stadig relevant eller?
20:33:50 ChrisBuchh : brainstorm omkirng?
20:34:35 ChrisBuchh : brainstorm på hvad?
20:34:50       mpih : Efter kl. 19 skal vi da ud og have en øl sammen ;)
20:35:00     sound1 : ChrisBuchholz: pas jeg har ikke været med i den del af det
20:35:10 ChrisBuchh : mpih, ah, det troede jeg var efter kl 21:D
20:35:24     Jarlen : mpih: jeg forventede levering
20:35:30     Jarlen : til døren, yessør
20:35:33       mpih : Mange skal hjem samme aften, så det skal vi ikke ligge for sent, tror jeg
20:35:45 ChrisBuchh : Jarlen, ja, det er måske bedst, for der er jo nogen der ikke kan komme ind på bare og sådan
20:36:00     sound1 : mpih: jooo  men nu var der jo snak om en masse comunity ting som folk gerne ville
20:36:08 ChrisBuchh : nu ved jeg ikke hvor mange der er under 18, men jeg ved der er 2
20:36:16     Jarlen : ChrisBuchholz: det kræver vi er et sted hvor alkohol er tilladt
20:36:26 ChrisBuchh : ja det er rigtigt
20:36:28       mpih : Men tror "hygge" er noget af det mest community-agtige man kan lave ;)
20:36:40     sound1 : bor snigepige ikke i nærheden?
20:36:46  eitreach_ : Det lyder i hvert fald.. eh, hyggeligt. 
20:36:50     Jarlen : hun bor på mors
20:37:02     sound1 : ahhh øv
20:37:04 ChrisBuchh : sound1, jo det gør hun. Han har sagt folk, nogen stykker, godt kan overnatte der
20:37:20       mpih : shiyee bor i nærheden og det er på en slags gård :)
20:37:22 ChrisBuchh : så der er ikke behov for at tage helt til københavn igen samme dag hvis det var
20:37:37     sound1 : skal vi så ikke sige det er det?
20:37:49 ChrisBuchh : jo lad os det
20:38:12     sound1 : ok jeg skriver lige rent
20:38:22 ChrisBuchh : ha ja, jeg skal også have lavet referat:D
20:38:34     sound1 : næste møde:
20:39:04     sound1 : må være søndag den 18 ikk?
20:39:13     sound1 : sorry 8
20:39:21   gnomonic : d.1. vel?
20:39:29     Jarlen : 1.
20:39:31 ChrisBuchh : Søndag d. 1. marts 2009 kl. 16.00
20:39:33* gnomonic er her stadig lidt
20:39:40     sound1 : flot jeg sejler
20:39:52 ChrisBuchh : hvor hen dog?
20:39:53  eitreach_ : Det gør Arvai også!
20:39:54 ChrisBuchh : hmm
20:40:03 ChrisBuchh : og snigepige!
20:40:15     Jarlen : Jeg gør i weekenderne
20:40:18     Jarlen : op og ned af gaden
20:40:23     sound1 : ok SOOP
20:40:28     sound1 : +t
20:40:35     sound1 : skal vi ikke lige gå viddere
20:40:40     sound1 : eventuelt:
20:40:50     sound1 : !
20:40:57 ChrisBuchh : sound1, :
20:41:00 ChrisBuchh : (:P)
20:41:08     sound1 : mig selv: vi indfører lige talerække igen
20:41:43     sound1 : hvad angår transport så har jeg snakket med chefen IGEN og jeg har en bus, men ved ikke hvor stor og hvad den koster
20:41:53 ChrisBuchh : !
20:42:57     sound1 : men jeg har regnet på en lejebus, og den kan for ca 4500 køre neden om og samle op i f.eks kbh, køge, slagelse, ved broen, odense vejle århus og ålborg ialt 17 pax
20:43:23 ChrisBuchh : ah, nyborg kan vel også godt klages?:P
20:43:31     sound1 : men den kører først hjem igen søndag formiddag
20:43:53     Jarlen : køge? er det på vejen?
20:43:55 ChrisBuchh : for der er sku ikke nogen vej over broen til odsense der ikke går igennem nyborg
20:43:58 ChrisBuchh : :D
20:44:01     sound1 : så vi skal evt finde noget overnatning og om der kan findes 17 folk
20:44:17  eitreach_ : Alle hopper hjem til Gry!
20:44:27 ChrisBuchh : sound1, nu ved jeg ikke hvor stort snigepige bor, men hun har sagt ja til vi kunne sove der
20:44:33 ChrisBuchh : (os der kom med sound1 
20:44:36 ChrisBuchh : var det vidst
20:44:46 ChrisBuchh : men jeg ved selvfølgelig ikke hvor stort det er ved hende 
20:44:55     Jarlen : 108m2
20:44:56     sound1 : evt så bliver det en lidt mindre bus (14-14 pax) og en del billigere (ca 3000 tror jeg)
20:45:19 ChrisBuchh : sound1, jeg tror nærmere det er sådan en der skal sigtes efter...
20:45:58     sound1 : jo jo men chefen er en nar og kan ikke bestemme sig for en pris
20:46:07 ChrisBuchh : ah okay
20:46:16     sound1 : derfor tjeckede jeg en ren lejebus
20:46:19     Jarlen : det er da billigere pr. mand ihvertfald
20:46:39 ChrisBuchh : sound1, hvor mange har givet lyd fra sig indtil videre?
20:47:17     sound1 : Jarlen: ja og så kører vi bare og har fast pris incl bro og diesel :-D... so far er vi ca 5-6 stykker incl dem der vil med på vejen
20:47:48     Jarlen : jeg går ud fra at det er samme pris om du kører med over bro eller ej
20:48:03     sound1 : men vi skal have fundet nogle flere interesserede...
20:48:05 ChrisBuchh : sound1, og det gik over storebæltsbroen og ikke med færge, eller hvordan?
20:48:06     Jarlen : ellers bliver det også lidt et helvede at udregne :P
20:48:22 ChrisBuchh : ah ja, det gjorde det så...
20:49:37     sound1 : Jarlen:  det er ret nemt... f.eks kan man sige 3 zoner til ålborg, man regner hvormange zoner der er brugt og så deler prisen ud... det ku f.eks være 300 kroner fra sjællnd, 200 fra fyn og 100 fra jylland
20:50:03     Jarlen : ok, det styrer du selv, det er dig der er inkasso :P
20:50:11     sound1 : pt for at få folk nok til en bus går det neden om
20:50:42 ChrisBuchh : super, så er jeg fri for at tage tog:P
20:50:55     sound1 : men kan vi samle 14-15 stykker fra kbh så går den med færge
20:51:01 ChrisBuchh : argh:D
20:51:06 ChrisBuchh : men ja, det er selvfølgelig klart
20:51:38     sound1 : vi skal bare have fundet nogle flere der skal med
20:51:47-> agger [n=user@84.238.81.15] has joined #ubuntu-dk-moede
20:52:00  eitreach_ : sound1: du må gerne skrive mig på. 
20:52:22 ChrisBuchh : ja... Jeg tror vi er nødt til at reklamerer med det, for jeg tror ikke størstedelen af personer finder tråden i forummet
20:52:28     sound1 : eitreach_:  kan du ikke selv gøre det i tråden
20:52:33  eitreach_ : joda. 
20:52:44     sound1 : super
20:52:44     sound1 : nå men andet til eventuelt?
20:53:42      agger : Jeg har en ting til eventuelt:
20:53:53     sound1 : ja agger
20:54:22* gnomonic vil våge sig ind på forum for en gangs skyld for at skrive sig på listen.
20:54:27      agger : Når man afholder mødet kl. 19, ville det være en god idé at skrive i Google-kalenderen på http://www.ubuntu-dk.org/ubuntu/, at det er kl. 19 og ikke kl. 21 ...
20:55:33     sound1 : agger: point taken, og det skal føres til referat... der er nogen der skal have en næse for ikke at opdatere kalenderen
20:56:06      agger : ...det er derfor jeg først kommer nu :-)
20:56:13 ChrisBuchh : hvorfor er kalenderen overhovedet på engelsk? -.-
20:56:23 ChrisBuchh : den ligger i et dansk miljø...
20:56:59     sound1 : om ca 5 min poster jeg lige et rentegnet forslag til programmet til live her på tråden
20:57:39     Jarlen : på engelsk? på min kalender står der "IRC Møde"
20:58:06 ChrisBuchh : ja, men datoer og dage og klokkeslæt og det står på engelsk
20:59:08-> BoBloch [n=bloch@2109ds1-nivaa.0.fullrate.dk] has joined #ubuntu-dk-moede
20:59:28  eitreach_ : Det burde vel stå på dansk, hvis muligt.. men altså. 
21:00:29 ChrisBuchh : det er muligt
21:00:41 ChrisBuchh : det skal bare konfigureres af ham der står for kaldeneren
21:02:06     Jarlen : det står på dansk hos mig
21:02:15 ChrisBuchh : virkelig?
21:02:16 ChrisBuchh : hmm
21:02:16     Jarlen : "Begivenheder, der vises i samme tidszone: København"
21:02:21     Jarlen : det ser ret dansk ud
21:03:33 ChrisBuchh : http://chrisbuchholz.com/kalendar.jpg
21:03:46* Don_S_Eee er tilbage.
21:03:50     Jarlen : det er nok lokale indstillinger så
21:04:27     sound1 : ok Jeg har et program klar
21:04:40  eitreach_ : Den er i hvert fald på dansk hos mig, på ubuntu-dk.org. 
21:04:52     sound1 : er i klar på et program
21:05:00     sound1 : well her kommer det
21:05:02 ChrisBuchh : skyd, sound1 
21:05:02     sound1 : 11,00-12,00 Dørene åbnes
21:05:03     sound1 : 12,00-12,30 velkomst ved mpih og "navnerunde"
21:05:03     sound1 : 12,30-13,00 hygge og snak sammen (mere hvem er hvem)
21:05:03     sound1 : 13,00-13,30 hvad er ubuntudanmark (ved mpih)
21:05:03     sound1 : 13,30-14,00 den gode support ved soundpartner
21:05:03     sound1 : 14,00-18,00 instalationshjælp i lokale B
21:05:05     sound1 : 14,00-14,30 hvad er ubuntu (HVAD er det, hvad er ideen bag fri software, hvorfor lige ubuntu og hvor går jeg hen fr at få hjælp)   sbc/gnomonic
21:05:08     sound1 : 14,30-15,00  hvad er nyt i 9,04
21:05:10     sound1 : 15,00-15,30 testemonials (4-5 personer fortæller om hvad og hvorfor de bruger ubuntu)
21:05:12     sound1 : 15,30-16,00 spørg panelet (publikum kan stille spørgsmål... Kan ubuntu XXX eller YYY)
21:05:14     sound1 : 16,00-16,30 smart fjernstyring af computere (ssh med mere)
21:05:16     sound1 : 16,30-16,45 Hvordan kan jeg blive en del af communitiet
21:05:18     sound1 : 17,00-18,00  bugbusters (bugtriaging workshop)/ oversætter workshop 
21:05:20     sound1 : 18,00 fællesspisning
21:05:22     sound1 : derefter hygge
21:05:54     sound1 : alle monuler er 25 min så der er 5 min buffer og pause
21:06:01-> agger [n=user@84.238.81.15] has left #ubuntu-dk-moede []
21:06:05     sound1 : monuler =moduler
21:06:34* Don_S_Eee synes det ser godt ud.
21:07:04 ChrisBuchh : uden tvivl ... jeg tror dog det fortjener at blive smidt op i en ordenlig format, hvilket nok også vil skabe lidt mere inspiration til idéer hos folk
21:07:09     Jarlen : paneldebat ligefrem :P
21:07:13 ChrisBuchh : synes**
21:07:26  eitreach_ : så kan vi for alvor få splittet organisationen!
21:07:27  eitreach_ : :P 
21:07:29     sound1 : jep jeg fikser det på vikien om lidt
21:08:01  eitreach_ : Nej, jeg synes det ser godt ud. Spændende ting imellem. 
21:08:19     Jarlen : hm, så mit indlæg skal hovedsageligt handle om at pege fingre af mpih og sige "men du glemte!"
21:08:22     Jarlen : :P
21:08:54 ChrisBuchh : jeg har dog en lille indvendingen til forløbet 14-18... Jeg synes måske at der skulle kører flere ting på en gang, for jeg tror der er mange garvede brugere der ikke ville finde spørg panelet spændene og sådan
21:09:19     sound1 : de kan hjælpe med at instalere maskiner
21:09:20     Jarlen : det er install hjælp sideløbende
21:09:30 ChrisBuchh : ah ja, glem jeg sagde det:P
21:09:32     sound1 : sådn jarlen
21:09:43  Don_S_Eee : Hvem er i panelet?
21:09:50 ChrisBuchh : hvor mange rum har vi tilgængeligt?
21:09:59  Don_S_Eee : Sidder i panelet, rather.
21:11:42     sound1 : Don_S_Eee:  ikke vedtaget endnu men mit forslag kunne være en spil guru (ja man kan spille på ubuntu) en alm bruger (hey hvad med en tøz som snige) en buisnes bruger (regnskabsprogrammerm, office osv) og en grafiker/webdesignertype
21:12:21 ChrisBuchh : nogen der ved hvor mange rum vi har til rådighed?
21:12:39     sound1 : evt også en systemadmin type der kan noget med servere osv
21:14:57  Don_S_Eee : Så vil jeg lige tilføje en software-udvikler til den liste.
21:18:03     sound1 : Don_S_Eee: ikke for noget men hvad kan denne ud over at være nørdet?
21:18:37     Jarlen : udvikle software?
21:18:47     Jarlen : det ligger navnet vel lidt op til
21:19:10     sound1 : :-X he he jooo men hvad har det med "den almindelige bruger" at gøre
21:19:32 ChrisBuchh : sound1, det behøver det vel heller ikke at have?
21:19:57  Don_S_Eee : Well, man kunne fx. snakke om Mono, og om hvordan C# udviklere vil kunne udvikle på Linux-platformen i fremtiden.
21:20:00     sound1 : næææ men det er det der er mest interessant for de almindelige brugere
21:20:28  Don_S_Eee : En business bruger er vel ligeså uinteressant som en software-udvikler?
21:20:57     sound1 : Don_S_Eee: alt ære og respekt men fuck det ideen mellem 14 og 16 er at hr og fru danmark skal se hvad ubuntu er og hvad de kan bruge det til
21:21:55  Don_S_Eee : sound1: Jeg går ud fra, at der kommer en del folk, der er, til en vis grad, ret nørdet.
21:22:06     sound1 : nej for der er mange mindre virksomheder og lignende hvor der er kort til toppen og personligt var f.eks manglen på et godt regnskabsprogam med til at jeg aldrig overvejede linux før jeg skiftede
21:23:00     sound1 : sikkert men så kender de allerede til c og alle de andre sprog
21:23:06 ChrisBuchh : sound1, du har ret i at der skal være noget for hr og fru danmark, men der skal også være noget til os andre
21:23:10  Don_S_Eee : sound1: Ikke nødvendigvis.
21:23:31 ChrisBuchh : så vi skal jo egentligt bare udarbejde en blanding
21:23:31  Don_S_Eee : Man kan sagtens være nørdet, og bare gerne vil kunne udvikle i C/C++.
21:24:23* sound1 takker af for nu og begynder at opdatere vikien og sender en mail ud med programet osv
21:24:49  Don_S_Eee : Desuden er det bedre at dække et emne der ikke bliver nævnt, end ikke at kunne dække et emne, der bliver spurgt om, fordi man har valgt ikke at prioritere det.
21:24:53  eitreach_ : Møde slut?
21:24:57 ChrisBuchh : sound1, jeg kan også bare sende programmet afsted med referat
21:25:25 ChrisBuchh : når jeg en gang får det lavet færdigt
21:25:46     sound1 : eitreach_: ja for længst... jeg postede bare programmet jeg havde rentegnet og så har vi diskuteret det lidt
21:25:57  eitreach_ : ah. :) 
21:26:08     sound1 : ChrisBuchholz: wikien skal alligevel opdateres
21:26:18  eitreach_ : Hjemmesidemøde ON, i så fald!
21:26:19* Don_S_Eee undrer sig over, om vi skal starte med Hjemmeside-mødet nu.
21:26:48  eitreach_ : eller vi kan gøre det en anden dag, hvis nu er for sent.. 
21:27:08 ChrisBuchh : sound1, ja, og jeg regner også med jeg hiver det der fra når referat skal sendes ud
21:27:20 ChrisBuchh : jeg synes godt vi kan tage det nu, hvis alle er friske?
21:27:30 ChrisBuchh : hjemmeside møde, that is...
21:28:58     Jarlen : det var jo liiidt uventet at det skulle tage 2½time at tage en beslutning til første møde
21:29:42 ChrisBuchh : yeah, men hvis folk er friske så betyder det jo ikke noget
21:29:47* sound1 undskylder det er vist min skyld
21:29:59 ChrisBuchh : er der nogen der synes hjemmeside mødet skal rykkes til en ande ndag?
21:30:23* Don_S_Eee tænker på, at der er fodbold lige nu...
21:30:32 ChrisBuchh : fodbold er for piger
21:30:33  eitreach_ : Ja, det er fandme for dårligt. 
21:30:57 ChrisBuchh : og langhårede, åbentbart...
21:31:47  eitreach_ : Udskyder vi?
21:31:48  Don_S_Eee : Man er ikke en ordentlig mand, hvis man ikke har langt hår.
21:32:27 ChrisBuchh : folk må melde ud om de vil have det rykket. Ellers så afholder vi det bare nu
21:32:42  Don_S_Eee : Hvis folk vil holde det nu, så glemmer jeg fodbolden.
21:32:50  eitreach_ : Nah. Jeg kan godt udskyde. 
21:32:59 ChrisBuchh : så udskyder vi
21:33:04     Jarlen : jeg er indifferent
21:33:22 ChrisBuchh : så længe alle ikke er enige kan vi lige så godt udskyde
21:33:35  eitreach_ : Hvornår holder vi det så?
21:33:36 ChrisBuchh : hvornår skal det så udskydes?
21:33:41 ChrisBuchh : udskydes til***
21:34:11  eitreach_ : Jeg er ikke så kræsen. Fredag? Så kan det lige nå at komme ud på listen. 
21:34:18 ChrisBuchh : fredag kl hvad?
21:34:24  eitreach_ : 19?
21:34:41     Jarlen : fredag aften er generelt fjollet synes jeg
21:35:02 ChrisBuchh : ja det synes jeg også lidt
21:35:07 ChrisBuchh : men vi kan tage den kl 17?
21:35:20 ChrisBuchh : det er før folk spiser og før de skal ud og brænde hjerneceller
21:35:34  Don_S_Eee : kl 17 er frokost tid...
21:35:36     Jarlen : og ca. når de får fri fra arbejde
21:35:37 ChrisBuchh : og efter de er kommet fra skole og arbejde, ville jeg gætte på
21:35:43 ChrisBuchh : ah crap:P
21:35:58 ChrisBuchh : hmm...
21:36:06  eitreach_ : Jamen.. Søndag?
21:36:12  Don_S_Eee : Søndag...
21:36:12     Jarlen : better
21:36:14 ChrisBuchh : 16
21:36:46 ChrisBuchh : er søndag kl 16 et godt tidspunkt?
21:36:49 ChrisBuchh : nogen indvendinger?
21:37:09  Don_S_Eee : Hmm...
21:37:36     Jarlen : nogen der skal ud og slå katten af tønden dér? :P
21:37:43 ChrisBuchh : ikke jeg:P
21:37:58-> BoBloch [n=bloch@2109ds1-nivaa.0.fullrate.dk] has left #ubuntu-dk-moede []
21:38:03 ChrisBuchh : men snigepige holder fastelavsfest, og der kommer indtil videre kun én udover hende selv:D
21:38:29 ChrisBuchh : (det var ikke ment som hån mod hende)
21:38:49  eitreach_ : så er der større chance for at få has på skidtet.. 
21:38:57 ChrisBuchh : haha:P
21:39:09 ChrisBuchh : nå men søndag kl 16?
21:39:13 ChrisBuchh : 1 gang
21:39:15 ChrisBuchh : 2 gang
21:39:18 ChrisBuchh : 3 gang
21:39:19  Don_S_Eee : Jeg byder 300.
21:39:20 ChrisBuchh : (til 7)
21:39:23 ChrisBuchh : 4 gang
21:39:25 ChrisBuchh : 5 gang
21:39:27 ChrisBuchh : 6 gang
21:39:30 ChrisBuchh : 7 gang
21:39:33 ChrisBuchh : så må det være vedtaget
21:39:52  eitreach_ : vedtaget. 
21:39:58 ChrisBuchh : ellers må folk lige slå på maillisten hvis de ikke kan
21:40:02 ChrisBuchh : ksal jeg bare sende det afsted?
21:40:18  eitreach_ : Ingen indvendinger herfra.
21:40:24 ChrisBuchh : super
21:40:32     Jarlen : jeg smider det i kalenderen
21:42:55 ChrisBuchh : sådan
21:45:57 ChrisBuchh : nå, så smutter jeg af kanalen
21:45:59 ChrisBuchh : ses i -snak
21:46:01-> ChrisBuchholz [n=cb@535AA69D.flatrate.dk] has left #ubuntu-dk-moede ["Leaving"]
21:56:05-> laoshi_ [n=flemming@85.218.198.181] has joined #ubuntu-dk-moede
22:09:46-> pixiarvai [n=christia@93.162.156.195] has left #ubuntu-dk-moede ["Leaving"]
22:15:06-> gnomonic [n=niels@0x5da274ac.bynqu2.dynamic.dsl.tele.dk] has left #ubuntu-dk-moede []
22:17:40-> Jarlen [n=jarlen@2808ds1-by.0.fullrate.dk] has left #ubuntu-dk-moede []
22:21:33-> xpoint [n=xpoint@0131600082.0.fullrate.dk] has quit [Read error: 110 (Connection timed out)]
22:22:02-> xpoint [n=xpoint@0131600082.0.fullrate.dk] has joined #ubuntu-dk-moede
22:22:29-> mpih [n=mpih@2409ds1-gjp.0.fullrate.dk] has quit [Remote closed the connection]
22:56:58-> laoshi_ [n=flemming@85.218.198.181] has quit ["Ex-Chat"]
23:33:26-> sbc [n=ca@ubuntu/member/sbc] has quit ["Ex-Chat"]
23:42:17-> laoshi_ [n=flemming@85.218.198.181] has joined #ubuntu-dk-moede
--- Log closed Thu Feb 19 00:00:33 2009
</pre>
