{|
| '''Warning'''
* This is a '''readonly''' and '''text-based''' archive of a deprecated wiki.
* '''Images''' and '''attachments''' have been removed to conserve space.
* '''Links''' may not work.
* A '''full compressed version''' of the wiki is available on archive.org
|}

__TOC__

<pre>
Conversation with #ubuntu-dk-moede
(16:00:02) jarlen: nu?
(16:00:09) a|wen: skal vi lave en reminder i #ubuntu-dk(-snak)
(16:00:10) sbc: NU! :D
(16:00:21) sbc: https://wiki.ubuntu.com/DanishTeam/M%C3%B8der/IRCM%C3%B8de28
(16:01:03) leifdk1978 [n=leif@89.150.65.109] entered the room.
(16:01:15) jarlen: Hej og navnerunde
(16:01:20) eitreach: Hej!
(16:01:23) jarlen: Hej og Jesper Jarlskov. 22 studerende
(16:01:42) sbc: Søren, 27, studerende
(16:01:45) agger: Hej, Carsten Agger, 44 år, IT-konsulent, Århus
(16:01:54) a|wen: hej, andreas wenning, 23 studerende, bangkok
(16:01:56) leifdk1978: leif larsen 30 gambler
(16:02:03) gnomonic: Hej! Niels Kjøller Hansen, 26, studerende, København
(16:02:08) eitreach: Christoffer Nielsen, 23 år.
(16:02:15) soundpartner: michael jensen 33 københavn
(16:02:23) delza [n=DKReCoN@x1-6-00-1e-2a-2a-87-5c.k38.webspeed.dk] entered the room.
(16:02:26) bardyr [n=bardyr@3208ds1-hr.0.fullrate.dk] entered the room.
(16:02:40) Nicolaj: Hej Nicolaj 38, Projektleder, Fr.sund
(16:02:46) eitreach: Hej og navnerunde, hvis I vil være med.
(16:02:52) ahf: Alexander Færøy, 19 år.
(16:03:42) jarlen: skal vi antage at det var alle interesserede?
(16:03:51) ahf: Ja.
(16:03:53) eitreach: Lad os det.
(16:03:59) jarlen: # Valg af dirigent
(16:04:16) delza: marc, 16, ny til ubuntu men interesseret i at se hvad det her g?r ud p? :]
(16:05:11) jarlen: nogen der gerne vil melde sig?
(16:06:58) eitreach: Så må der trækkes strå..
(16:08:19) eitreach: Jeg kan godt, hvis der lige er en som vil give en kort opsummering af tjansen.
(16:09:00) gnomonic: Tja, det er vist mest at køre frem efter dagsordenen og sørge for at folk holder sig til emnet.
(16:09:02) jarlen: Der er ikke så meget i det, du skal sørge for at vi holder os til dagsordenen, og hvis der er store emner skal du være ordstyrer
(16:09:14) gnomonic: Jeg kan også godt hvis det skal være.
(16:09:38) eitreach: Nah. Nu har jeg egentlig meldt mig, så kan jeg lige så godt. :)
(16:09:40) jarlen: især den med IRC tror jeg bliver noget med håndsoprækning og talerækkefølge, det skal koordineres
(16:10:12) ahf: Jep
(16:10:17) jarlen: og så skal du copy paste punkterne fra dagsordenen ind når vi går til et nyt punkt :P
(16:10:30) agger: Skal vi sige, eitreach er valgt til ordstyrer?
(16:10:36) jarlen: +1
(16:10:42) agger: +1
(16:10:44) gnomonic: +1
(16:10:47) a|wen: +1
(16:10:49) Nicolaj: +1
(16:10:52) sbc: +1
(16:10:53) leifdk1978: +1
(16:10:54) jarlen: lets go, then
(16:10:54) soundpartner: -1
(16:11:09) ahf: Godt så, eitreach valgt, let's move on.
(16:11:14) eitreach: # Valg af referent
(16:11:22) soundpartner: da eitreach har foreslået det store emne syntes jeg han er en skidt ordstyrer
(16:12:36) agger: soundpartner: ordstyreren bør kunne være hvem som helst. Han har ikke rigtig lejlighed til at favorisere sine egne synspunkter, så jeg tror ikke, der bliver noget problem
(16:12:52) eitreach: Jeg har ingen planer om at tvinge nogen til at mene det samme som jeg selv.
(16:12:58) ahf: yeah, tror også i sidste ende at det er dumt for ham selv at gøre.. ikke for os andre.
(16:13:09) agger: jeg kan godt lave referat ... hvad er tidsfristen?
(16:13:22) jarlen: agger: så hurtigt som muligt :)
(16:13:24) ***gnomonic foreslår at vi laver revolution hvis eitreach begynder at blive magt-gal.
(16:13:25) eitreach: Hvis andre vil tage tjansen, giver jeg den dog gerne videre.
(16:13:42) ahf: nej, lad os bare køre videre som det er nu..
(16:13:48) jarlen: Jeg synes stemmeoptælling tæller meget pænt til fordel
(16:13:53) eitreach: righto.
(16:13:53) gnomonic: Enig, lad os komme i gang.
(16:13:59) ahf: agger har spurgt om hvornår tidsfristen er for et referat..
(16:14:22) gnomonic: Plejer det ikke at være maks en uge?
(16:14:26) jarlen: der er som sagt ingen fast dag det skal være færdig, bare så hurtigt som muligt
(16:14:53) agger: Det er OK; jeg melder mig som referent så, kan godt få det færdigt i løbet af næste uge
(16:14:59) ahf: perfekt
(16:15:06) eitreach: righto, then.
(16:15:15) eitreach: Godkendelse af referat fra sidste møde
(16:15:19) eitreach: https://lists.ubuntu.com/archives/ubuntu-dk/2009-January/001236.html
(16:15:40) gnomonic: 0
(16:15:43) eitreach: Var der overhovedet et sidste møde?
(16:15:50) KennethP [n=kpo@x1-6-00-0f-b5-65-5a-c3.k794.webspeed.dk] entered the room.
(16:16:10) jarlen: det rigtige sidste møde blev glemt
(16:16:11) gnomonic: Tja, vi har holdt møde før, så der er vel bare tale om sidste _afholdte_ møde?
(16:16:23) jarlen: +1 for omtalte dagsorden
(16:16:29) jarlen: referat
(16:16:35) sbc: +1
(16:17:07) jarlen: agger: hvis du tæller stemmer osv. løbende kan det ofte klares mens mødet foregår
(16:17:57) Nicolaj: +1, men vil foreslå at møde ref også indeholder lidt af diskussion
(16:18:04) gnomonic: Jeg vil egentligt gerne påpeget, at jeg måske ikke synes at debatten er fyldig nok i referatet.
(16:18:04) agger: jarlen: ....? Men nu er der to, der har stemt for referatet og ingen imod. Det er vel godkendt, så?
(16:18:12) gnomonic: Så, enig med Nicolaj, nok
(16:18:45) eitreach: Videre, så.
(16:18:49) gnomonic: Jeg vil gerne være med til at godkende det, men vil gerne indstille til at referatet af debatpunkterne i fremtiden indeholder debatten.
(16:19:13) jarlen: der blev ikke debateret voldsomt meget på emnet sidst, så vidt jeg husker
(16:19:15) agger: gnomonic: Jeg hører og adlyder! :-)
(16:19:47) eitreach: Flere?
(16:19:49) gnomonic: jarlen: Jeg synes nu at der var en del frem og tilbage, om det skulle være award-baseret eller ej. Og om det skulle være begge dele - og den slags.
(16:20:30) gnomonic: agger: Alletiders, ikke at det behøver være på flere sider, bare en ultra-kort opsummering af de forskellige standpunkter.
(16:21:01) jarlen: ok, jeg husker det mest som en forklaring på hvad det handlede om, men jeg kan tage fejl :)
(16:21:17) soundpartner: burde man ikke bare gemme loggen af mødet sammen med referatet
(16:21:53) ahf: jo, det vil jeg også mene virker mere logisk
(16:22:01) sbc: soundpartner: God ide at referatet er tilgængeligt, men en sammenskrivning gør det meget lettere at gå tilbage og finde hvad blev sagt, end at skulle kæmpe sig gennem en lang irc log.
(16:22:03) ahf: på den måde har folk alt hvad de har brug for.
(16:22:13) ahf: sbc: jo, men man kunne have begge dele
(16:22:17) agger: soundpartner, loggen af mødet *bliver* gemt og man kan altid finde den. Jeg synes dog stadig, referatet af en debat bør opsummere hovedpunkterne.
(16:22:24) sbc: ahf: Klart begge dele.
(16:22:50) sbc: agger: Er botten der logger kanalen ikke død? Hvor finder du loggen henne?
(16:23:36) soundpartner: jeg mener at der skal skrives referat, men at loggen af mødet skulle vedhæftes så man kunne se detaljer hvis man ønskede
(16:23:37) agger: sbc: Æhh... på loggen af de officielle ubuntukanaler ... jeg må tilstå, det er nogle måneder siden jeg prøvede, så den kan godt være død i mellemtiden
(16:23:37) sbc: (eller det er måske til eventuelt punktet senere?)
(16:24:01) eitreach: Vi kan lige så godt bare tage den nu, synes jeg.
(16:24:08) eitreach: få det afklaret. :)
(16:24:43) eitreach: En hurtig afstemning, hvis der ikke er flere der vil bidrage?
(16:24:54) ahf: jeg har loggen hvis det er.
(16:26:30) sbc: Jeg kan kun finde ubuntu-dk på denne side: http://logs.ubuntu-eu.org/freenode/2009/02/01/ Ingen ubuntu-dk-moede
(16:27:38) eitreach: Smides loggen med, sammen med referatet?
(16:27:47) sbc: +1
(16:27:50) agger: sbc: Måske den kommer? Men jeg gemmer i alle tilfælde denne log for at lave referatet.
(16:27:52) agger: +1
(16:27:57) soundpartner: +1
(16:28:15) a|wen: +1
(16:28:15) jarlen: +1
(16:28:19) ***sbc prøver at få fat i nogen fra ubuntu-eu team'et
(16:28:28) Nicolaj: +1
(16:28:33) gnomonic: +1
(16:29:00) eitreach: Very well.
(16:29:23) eitreach: Loggen lægges sammen med referat.
(16:29:51) eitreach: [debat] Ophavsret på IRC - hvor går grænsen?
(16:30:04) ahf: Hvordan siger man at man gerne vil sige noget?
(16:30:08) eitreach: ! for at få ordet - tålmodighed, etc.
(16:30:10) ahf: !
(16:30:13) eitreach: eller, for at bede om ordet.
(16:30:25) eitreach: ahf.
(16:30:58) ahf: Den er trickey; problemet er at vi ikke rigtig kan styre det på nogen som helst måde, og spørgsmålet er om vi rent faktisk ønsker det. Hvis vi sætter regler bliver vi også nød til at følge op på dem, og lige pt. har vi Ubuntus CoC at følge.
(16:31:08) jarlen: vi skal ikke lade eitreach starte med et oplæg omkring emnet?
(16:31:20) ahf: Hvis vi siger at folk ikke må snakke om den slags derinde, kræver det at der kommer konsekvenser for at man gør det.
(16:31:24) ahf: Hvilket meget let kan give problemer.
(16:31:30) ahf: .. Det var det.
(16:31:52) eitreach: Jeg smider lige mit oplæg her, så.
(16:31:57) Nicolaj: Enig med Jarlen - hvad er problemstilling
(16:31:59) eitreach: Jeg har lagt mærke til at der oftere og oftere bliver diskuteret pirateri på -snak, på en facon som jeg ikke synes er gavnligt for vores navn. Jeg kunne godt tænke mig at høre andre om hvornår nok er nok, og hvordan - hvis nok er nok, det så bliver overholdt. Jeg kan forstå at -snak er et fristed, men jeg synes der er grænser, så længe Ubuntu lægger navn til det.
(16:32:50) agger: ... kan du nævne nogle eksempler på, hvor galt/ulovligt det er?
(16:32:56) soundpartner: !
(16:33:08) ***ahf vil også gerne have nogle eksempler ...
(16:33:30) leifdk1978: <--- er en af synderne men er stoppet
(16:34:01) eitreach: Det bedste eksempel jeg kan komme med, stammer fra en bruger som forbliver anonym, naturligvis. Der blev åbent reklameret med at hente OSX-images ned, til personligt brug.
(16:34:29) ***gnomonic har i en diskussion om ScummVm lavet et par *host*bittorrent*host*
(16:34:57) eitreach: Gør det mit oplæg mere forståeligt?
(16:35:01) Nicolaj: jep
(16:35:22) ahf: (man kunne argumentere for hvem der er der ville tabe ved at installere OS X, meeeen ;) ;) ;) )
(16:35:42) gnomonic: !
(16:35:45) eitreach: :) Soundpartner.
(16:35:45) Don_S: Sakse Dalum, 17 år, skuffet over en dårlig dansk præstation i VM håndbold i dag.
(16:35:46) agger: !
(16:35:58) soundpartner: da folk åbenbart ikke følger talerækken alligevel så: hvis folk direkte spørger "hvor finder jeg ulovlige ting", eller se der og der der er XXX så syntes jeg det er for meget men at snakke om torrents , torrentsites osv ser jeg ingen problemer i
(16:36:13) leifdk1978: !
(16:36:29) eitreach: Slut evt. mde "Færdig".
(16:36:33) ***gnomonic kunne godt tænke sig at vi prøver at følge talerrækken - og ikke kun fordi han står først.
(16:36:36) soundpartner: færdig
(16:36:58) eitreach: Og ja - talerækken. Jeg gør mit bedste for at holde den. :)
(16:37:02) eitreach: Gnomonic.
(16:37:09) gnomonic: Jeg er enig med eitreach i at åbenlyst snak om pirateri giver en tone af useriøsitet, og synes at det kunne være en fin idé at indføre nogle indlysende regler.
(16:37:19) delza: !
(16:37:23) gnomonic: Jeg er ikke enig med ahf i at en regel nødvendigvis behøver at betyde at vi skal have konsekvenser klar med det første. Man kan jo lave reglen og se om ikke folk er voksne nok til at følge dem. I første omgang kan man starte med at gøre overtrædere opmærksomme på det, og så tage det op på et senere møde, hvis folk er nogle svin.
(16:37:55) gnomonic: Og så er jeg forresten enig med soundpartner om at der er en væsentlig forskel på graden af 'pirateri'.
(16:38:23) gnomonic: Hvis ikke samtalen bunder i eller handler om pirateri, så kan jeg ikke nødvendigvis se skaden.
(16:38:35) eitreach: !
(16:38:56) gnomonic: Men jeg kan dog godt forstå hvis man skal lave en grænse, så kan der være en fordel i ikke at have gråzoner.
(16:38:57) gnomonic: færdig.
(16:39:01) soundpartner: !
(16:39:13) eitreach: agger.
(16:40:35) Nicolaj: !
(16:40:45) agger: Det er jo lidt et spørgsmål om, hvor slemt det er, som ahf og gnomonic siger. Mange af os mener, at fildeling altid er moralsk forsvarlig. Det er det ikke alle, der mener. Samtaler om, hvordan man får bittorrent til at virke, hvordan man laver torrentfiler osv. må være OK.
(16:41:17) gnomonic: !
(16:42:03) eitreach: agger: Færdig?
(16:42:08) agger: Men der er også mange, der ikke mener, at fildeling er moralsk OK. Ubuntu skal være for *begge* de grupper. Hvis man kommer ind og møder en samtale, der kun handler om fildeling og de fedeste seje film, føler "lovlydige" folk sig ikke hjemme. Hvad hvis det var ulovlige våben, de talte om? Det ville heller ikke være OK
(16:42:34) agger: Så, man kan tale om det, men ikke så meget, at alle ikke føler sig hjemme eller velkommen.
(16:42:37) agger: Færdig :-)
(16:42:58) eitreach: OK. :) leifdk1978.
(16:43:13) laoshi_ [n=flemming@85.218.198.181] entered the room.
(16:43:25) laoshi_ left the room ("Ex-Chat").
(16:44:06) leifdk1978: er en af synderne men efter en snak med eitreach har jeg valgt at holde mund med evt fil deling og ja da jeg har et lidt sjovt forhold til det og ja kan sagtens se at ubuntu ikke skal kædes sammen med hverken fil deling pirat eller gambling :) . færdig
(16:44:34) eitreach: delza.
(16:46:20) delza: Nu skal vi jo ogs? huske p? at der findes lovlige filer som man kan hente via bittorrent protokollet, at snakke om dette synes jeg er helt ok da der jo er mange open source programmer som bliver delt via bittorrent, at snakke om hvordan bittorrent fungere, og eventuelt trackere synes jeg er ok men at g? i dybden med hvor man kan finde diverse ulovlige filer synes jeg ikke vi skal ud i.
(16:47:02) delza: derfor ville et regels?t ang hvad der er tilladt og ikke tilladt v?re en meget god id?, da jeg heller ikke synes at piratkopering skal k?des sammen med ubuntu's navn.
(16:47:16) agger: !
(16:47:16) delza: f?rdig.
(16:48:29) shiyee [n=Shiyee@0x50a16865.abnxx4.dynamic.dsl.tele.dk] entered the room.
(16:48:50) eitreach: Jeg vil gerne præcisere mit oplæg lidt. Jeg snakker udelukkende om pirateri - ikke fildeling generelt. Jeg er selv stor fortaler for torrent og lovlig fildeling. Der hvor det knækker for mig, er når hands-on pirateri begynder at blive er emne. Bliver fildeling kædet sammen med pirateri i handling, er det over stregen for mig.
(16:49:19) eitreach: Færdig.
(16:49:21) eitreach: soundpartner.
(16:49:23) soundpartner: det er jo det... personligt bruger jeg torrents (og torrentsites) til rigtig mange ting som IKKE er ulovligt. og hey hvis jeg har brug for hjælp til at lave torrents, hoste torrents osv så er det jo som sådan fuldt lovligt og jeg ser ikke problemet i dette. en anden ting er at det mig bevidst fungerer ok på f.eks forum at man gør opmærksom på at den slags støtter vi ikke her, og beder folk om at snakke sådanne ting
(16:50:00) Don_S: !
(16:51:16) soundpartner: det er dog også en gråsone... mig bevidst er det f.eks ikke ulovligt at hente f.eks windows ned via en torrent hvis du har en lisens til det... det ku jo være en speciel version som nogle har lavet som f.eks tiny windows
(16:51:56) soundpartner: det kræver så selvfølgelig at man har denne licens og at denne virker til den version man henter.
(16:52:00) soundpartner: færdig
(16:52:08) eitreach: !
(16:52:13) eitreach: Nicolaj.
(16:52:32) Nicolaj: som jeg ser der er der 3 ting der gør sig gældende.
(16:52:37) Nicolaj: 1. Størrelsen af problemet
(16:52:44) Nicolaj: 2. Moralske problemstilling i at tale om licenspligtig SW ,med henblik på at snyde
(16:52:55) Nicolaj: 3. forbindelsen til ubuntu
(16:53:03) Nicolaj: mit forslag er derfor en evt disclaimer hvor tale om warez "frabedes".
(16:53:11) _jbl_ [n=jbl@3e6b747d.rev.stofanet.dk] entered the room.
(16:53:20) Nicolaj: færdig
(16:53:31) eitreach: gnomonic.
(16:53:32) leifdk1978: !
(16:53:49) gnomonic: Tja, det meste jeg ville sige er blevet sagt. Men... Nu ved jeg ikke lige hvad leifdk1978 har sagt om gambling, men -snak kanalen skal da vel for pokker være et sted hvor man kan snakke om løst og fast, så længer man ikke snakker om direkte ulovlige ting. Det er vel derfor vi lavede -snak kanalen? Synes ikke vi skal begynde at lege moralsk politi på -snak.
(16:54:44) gnomonic: Jeg synes at en disclaimer med 'warez frabedes' kunne være en fin løsning. At vi så nok skal kalde det noget mere forståeligt en warez er så en anden sag.
(16:55:05) gnomonic: færdig.
(16:55:19) eitreach: agger.
(16:56:44) agger: Vi lader til at nærme os noget, der ligner enighed: Vi er alle large men vil helst undgå decideret warez-snak, så en disclaimer, der frabeder warez og åbenlyst ulovlige ting og ellers konstaterer, at order er frit, lader til at være vejen frem?
(16:56:55) agger: Skal vi skride til afstemning?
(16:56:56) agger: Færdig
(16:57:22) eitreach: Vi tager ordrækken sålænge folk har bedt om at tale, det er kun fair.
(16:57:28) eitreach: Don_S.
(16:57:29) Don_S: Hvad med ting, der teknisk set er beskyttet af copyright loven, men grundet hvor gammelt produktet er, at download generelt bliver accepteret af det meste af befolkningen. Jeg snakker her om musik og film fra 50-60'erne, hvor kunstneren er død, eller at filmen er blevet vist så mange gange i fjernsynet, at man nærmest ligeså godt kunne have optaget den, som hentet den ned fra internettet? Bør det høre under "lovlig" eller
(16:57:29) Don_S: Færdig.
(16:57:44) ***Don_S er hurtig som en ninja.
(16:57:48) delza left the room (quit: ).
(16:58:29) delza [n=DKReCoN@x1-6-00-1e-2a-2a-87-5c.k38.webspeed.dk] entered the room.
(16:59:07) Nicolaj: !
(16:59:15) eitreach: Denne snak udmynter sig kun på ophavsret. Gambling og andet har jeg aldrig gjort noget for at forhindre. Jeg kunne godt tænke mig at finde en gut, som kunne udklare denne gråzone om software, også. Abandonware vil jeg mene hører under ulovligt, også.
(16:59:19) eitreach: Færdig.
(16:59:27) eitreach: leifdk1978.
(16:59:53) leifdk1978: hvis man læser lovgivninger om hasard/poker er det pt ulovligt
(17:00:02) leifdk1978: en møj grå zone
(17:00:04) leifdk1978: færdig
(17:00:33) eitreach: Nicolaj.
(17:00:42) Nicolaj: Mener ikke at det bør gradbøjes. Enten er der copyright, eller også er det freeware.
(17:00:48) Nicolaj: Freeware er ok, andet er nogo
(17:00:50) Nicolaj: færdig
(17:01:00) eitreach: !
(17:01:16) eitreach: Så er vi ikke flere, indtil videre.
(17:01:26) eitreach: Hvis jeg lige må prøve at opsummere.
(17:01:48) eitreach: Hvad vi er enige om er, at åbenlyst pirateri og snak derom - om handling, skal holdes fra kanalen.
(17:02:00) eitreach: Hvad vi ikke er enige om, er nogle gråzoner, hvor der er tvivl om lovgivningen.
(17:02:08) eitreach: Er det korrekt?
(17:02:20) Don_S: !
(17:02:23) soundpartner: ca ja.
(17:02:33) eitreach: Færdig.
(17:02:35) eitreach: Don_S.
(17:02:46) jarlen: !
(17:04:04) Don_S: Hvad med musik fra YouTube, som teknisk set ikke ligger der på lovlig vis? Det er ret nemt at downloade film ned fra YouTube og konvertere dem.
(17:04:05) Don_S: Færdig.
(17:04:18) eitreach: jarlen.
(17:04:21) jarlen: Jeg går ud fra det handler om konkret "pirateri", og at diskussion om emnet mere generelt er i orden. Der er jo mange holdning for/imod, til en mere eller mindre politisk diskussion. Det går jeg ud fra stadig er i orden.
(17:04:28) jarlen: færdig
(17:04:42) eitreach: !
(17:05:00) soundpartner: !
(17:05:44) eitreach: Jeg kan kun gå ud fra hvad vi gør på forum, mht. YouTube - og der fralægger vi os ansvar for ophavsrettighedsbeskyttet materiale, efter en lang række diskussioner. Sålænge der ikke bliver snakket om download af materialet, synes jeg også vi bør gøre sådan på IRC. Færdig.
(17:05:48) eitreach: soundpartner.
(17:07:13) soundpartner: til Don_S's om youtube så er det ifølge dansk lov fuldt lovligt at se ting på f.eks youtube samt at hente det ned. det er derimod ulovligt at ligge ophavsbeskyttet matreale op påyoutube
(17:07:30) eitreach: !
(17:07:38) Don_S: !
(17:07:52) soundpartner: så som sådan ser jeg ikke noget problem der før folk spørger hvordan de kan rippe noget og ligge det op på youtube
(17:07:54) soundpartner: færdig
(17:08:16) ***gnomonic is bored of this conversation
(17:08:21) gnomonic: !
(17:08:22) agger: *** skal snart til at gå
(17:08:27) eitreach: Jeg kunne godt tænke os at vi drejede emnet over på de gråzoner vi har snakket om. Personligt synes jeg at sålænge der er tvivl, bør vi holde det fra kanalen. Færdig.
(17:08:48) eitreach: (Er der nogle som kan tage over for agger?)
(17:09:20) _jbl_ left the room.
(17:09:27) agger: kan stadig lave referat, jeg gemmer bare loggen
(17:09:43) eitreach: Alright. Videre, så. :) Beklager afbrydelsen.
(17:10:24) Nicolaj: !
(17:10:35) Don_S: Jeg er ikke sikker på, at det er tilladt at rippe fra YouTube. Du må f. eks. ikke rippe musik fra Last.fm. - Og jeg mener at YouTube er en gråzone. :)
(17:12:00) Don_S: Færdig.
(17:12:01) Don_S: Sorry.
(17:12:08) eitreach: gnomonic.
(17:12:14) gnomonic: Jeg tænkte om det kunne være en idé at lave en tekst der hed "Snak om ulovlige ting, heriblandt direkte referencer til download af ophavsretsligt beskyttet materiale, frabedes". Og så tage diskussionen om alle gråzonerne og teknikaliterne på listen eller på forum?
(17:12:19) gnomonic: færdig
(17:12:36) eitreach: Nicolaj.
(17:12:37) soundpartner: +1
(17:12:44) leifdk1978: 1+
(17:12:53) Don_S: +1
(17:12:58) jarlen: +1
(17:13:01) Nicolaj: enig med gnomonic
(17:13:19) Nicolaj: og mener at vi også nu bør overveje næste skridt hvis
(17:13:28) gnomonic: Det var ikke for at starte afstemningen, men ville bare henstille til at dirigenten kunne lukke talerlisten og starte en afstemning.
(17:13:31) Nicolaj: en disclaimer ikke er nok
(17:13:45) Nicolaj: færdig
(17:14:01) eitreach: !
(17:14:24) eitreach: Hvis vi skal nå resten af dagsordenen, synes jeg vi bør overveje at afslutte denne diskussion snart.
(17:14:50) eitreach: Jeg kunne godt tænke mig at vi fandt ud af en konsekvens også, men det synes jeg vi bør finde ud af på listen.
(17:15:24) eitreach: Så indtil videre, synes jeg vi stopper her, og konkluderer at vi starter med en disclaimer.
(17:15:32) Nicolaj: +1
(17:15:45) leifdk1978: +1
(17:16:13) a|wen: +1
(17:16:38) gnomonic: +1 (hvis vi stemmer?)
(17:16:46) eitreach: Vi stemmer. Færdig, beklager.
(17:16:49) Don_S: +1
(17:16:59) delza: +1
(17:17:12) jarlen: +1
(17:17:15) ahf: 758
(17:17:35) eitreach: veddywell.
(17:17:41) eitreach: [Debat] Ubuntu Live! i Ålborg.
(17:18:08) sbc: !
(17:18:13) eitreach: sbc.
(17:19:03) sbc: Vi har næsten kun været Martin og jeg på events listen til at tale om Ubuntu Live! indtil videre. Vi vil jo gerne have mere input! Specifikt har vi talt om at gøre det til et mere 'community' orienteret event. Men skyd med ideer!
(17:19:09) sbc: færdig
(17:19:35) sbc: (se evt. https://lists.ubuntu.com/archives/ubuntu-dk/2009-January/001270.html for hvad vi har talt om indtil videre)
(17:19:40) sbc: helt færdig
(17:20:08) DKReCoN [n=DKReCoN@x1-6-00-1e-2a-2a-87-5c.k38.webspeed.dk] entered the room.
(17:20:28) shiyee: !
(17:20:37) eitreach: shiyee.
(17:20:56) shiyee: (Mads Chr. Olesen, 23 år, Datalog i Aalborg, sørger for lokaler til Ubuntu Live! i april)
(17:21:11) DKReCoN: !
(17:21:25) DKReCoN left the room.
(17:21:38) shiyee: jeg ved at NJLUG har snakket om at holde generalforsamling samme dag
(17:22:09) shiyee: så de vil ihvertfald gerne have at der er *lidt* for det "brede publikum"
(17:22:32) shiyee: men for at skyde lidt i flæng: Nye features i 9.04, Ubuntu på EEE
(17:22:34) shiyee: færdig
(17:22:40) delaz [n=DKReCoN@x1-6-00-1e-2a-2a-87-5c.k38.webspeed.dk] entered the room.
(17:22:55) soundpartner: !
(17:23:00) eitreach: soundpartner.
(17:23:21) sbc: !
(17:23:36) soundpartner: som nogen nok har set så har jeg gang i at prøve at arangere noget fælles transport fra den anden ende af landet til ålborg.
(17:23:55) soundpartner: det ser dog lidt tyndt ud so far
(17:24:28) Don_S: !
(17:24:33) soundpartner: noget helt andet er om ikke det er en ide at prøve at indvolvere de der njlug'ere en smule også
(17:24:36) soundpartner: færdig
(17:24:44) eitreach: sbc.
(17:24:47) sbc: shiyee: Ville NJLUG holde deres generalforsamlig samme sted? Skal vi tilpasse vores program så det passer at de kan gå på et tidspunkt og ikke gå glip af for meget? Andre ting vi skal tænke på i den forbindelse?
(17:24:50) sbc: færdig
(17:24:58) shiyee: !
(17:25:06) eitreach: Don_S.
(17:26:17) Don_S: Kender vi nogen der evt. vil holde et foredrag?
(17:26:20) shiyee: sbc: ja, samme sted. det de gerne vil udnytte er at "det med Ubuntu" kan trække nogle folk til. Umiddelbart behøver vi ikke tilpasse os ret meget.
(17:26:23) Don_S: Færdig.
(17:26:56) eitreach: Ordrækken! :)
(17:27:16) eitreach: Flere?
(17:27:20) sbc: !
(17:27:23) eitreach: sbc.
(17:27:32) shiyee: !
(17:27:36) Don_S: (Jeg tænkte på foredrag der ikke har noget med Ubuntu at gøre, men måske computere eller Open Source generelt.)
(17:27:59) sbc: shiyee: Vil de være medarrangører?
(17:27:59) sbc: Hvordan har vi det med sponsorer (vi havde jo to sponsorer sidst, selvom vi ikke så meget til dem)? Er det i orden med os - og er der krav fra universitetet?
(17:28:12) sbc: færdig
(17:28:23) eitreach: shiyee.
(17:28:28) shiyee: eitreach: sry, er bare vant til at man får lov til at svare, når spørgsmålet er dirigeret til en.
(17:28:45) shiyee: sbc: tjoeh, medarrangør er det vel.
(17:29:25) shiyee: sbc: sponsorer er ikke noget problem ifht. lokaler - vi er nok alligevel de eneste der er derude den lørdag. Jeg får dog først alle detaljer mandag, når jeg lige får snakket med en sekretær.
(17:29:28) shiyee: færdig
(17:29:59) eitreach: Flere?
(17:30:01) Nicolaj: !
(17:30:02) sbc: !
(17:30:07) eitreach: Nicolaj.
(17:30:27) Nicolaj: mangler måske lige et pkt der hedder "road ahead for ubuntu"
(17:30:35) Nicolaj: færdig
(17:30:38) sbc: Spørgsmål til alle. Hvis Mads ellers siger go' for det på mandag er det så ok hvis jeg kontakter mulige sponsorer og prøver at hive nogle penge hjem (så vi kan få lidt lir i Ålborg også)? Nogen indvendinger mod sponsorer?
(17:30:49) sbc: (sorry, talerrække)
(17:30:50) sbc: færdig
(17:31:27) eitreach: !
(17:31:41) eitreach: Ingen indvendinger herfra. Sponsorater er godt.
(17:32:08) eitreach: Jeg ved ikke om det bør blive aktuelt før til 9.10 - men måske en 'optakt til Ubuntu 10"?
(17:32:16) eitreach: Færdig.
(17:33:29) eitreach: !
(17:33:41) soundpartner: !
(17:33:57) eitreach: I så fald synes jeg at det bør postes på hovedlisten, med hvad vi har nævnt her, og en kraftig opfordring til input.
(17:34:03) eitreach: soundpartner.
(17:34:06) sbc: !
(17:34:19) delaz: !
(17:35:34) soundpartner: hvad angår ubuntu på eee så syntes jeg det er en fed ide, men det giver lidt balade da de egentlige eee-versioner først kommer 3 måneder senere. Det kan sagtens lade sig gøre at køre de normale ubuntu versioner, men det er på mange måder federe med de dedikerede
(17:36:14) soundpartner: og så lige go for sponsorater,,, folk der vil give stort set fratis penge er altid velkommen
(17:36:18) soundpartner: gærdig
(17:36:28) eitreach: sbc.
(17:36:45) sbc: Hvordan har folk det med at arrangementet bliver mere community drejet? Er det ok med nogle workshops / brainstorm sessions, eller skal det være mere som sidst med en masse oplæg?
(17:36:45) sbc: Færdig
(17:36:57) shiyee: !
(17:36:59) eitreach: !
(17:37:12) eitreach: delaz.
(17:37:13) Don_S: !
(17:37:49) delaz: Er der nogen der kan forklare hvad Ubuntu Live g?r ud p? og hvad der sker til dette arrangement? jeg kan forst? det er i Aalborg, hvilket jo er fedt da jeg selv bor der :P. f?rdig.
(17:38:01) sbc: !
(17:38:01) delza left the room (quit: Read error: 110 (Connection timed out)).
(17:38:08) eitreach: shiyee.
(17:38:22) shiyee: delaz: det er releaseparty for den nye Ubuntu 9.04
(17:39:09) shiyee: sbc: jeg synes community drejet er fint - vi har endda flere lokaler til rådighed (m. tavler og projektor hvis nogle få vil gå lidt afsides). Men hvilke workshops der lige skulle være er svært at sige
(17:39:21) shiyee: måske noget forum-workshop, IRC-workshop?
(17:39:37) shiyee: evt. hvis vi har fået lidt gang i ubuntu-nordic-dev til den tid, kunne det også være en workshop
(17:39:38) shiyee: færdig
(17:39:52) soundpartner: !
(17:40:14) eitreach: Jeg har det helt fint med at det bliver community-drejet. Jeg tror det vil fungere bedre end den måde vi har gjort det på før. Vi har brug for at få opbygget et sammenhold. Færdig.
(17:40:18) eitreach: Don_S.
(17:40:43) Don_S: Jeg er for at gøre det mere "community-orienteret". Man kunne evt. lave nogle arrangementer, der retter sig specifikt mod at arbejde på Ubuntu, a la brainstorm, men måske mere tekniske - lave grafisk design i grupper, eller noget i den stil.
(17:40:44) ***gnomonic bliver nødt til at smutte
(17:41:04) ***Don_S er færdig og vinker farvel til gnomonic.
(17:41:30) eitreach: sbc.
(17:42:01) sbc: Jeg vil gerne opfordre folk til at tænke over om der er en bestemt workshop de gerne vil have med... og om de måske har lyst til selv at stå for den?
(17:42:02) sbc: færdig
(17:42:15) eitreach: soundpartner.
(17:42:29) soundpartner: well alle veje fører til rom, men alle veje har sine fordele og ulemper... som det var sidst var det meget informativt
(17:42:46) soundpartner: jeg syntes helt klart at det vigtigeste det er installhjælp
(17:43:17) soundpartner: de tunge brainstorms osv syntes jeg ikke spm sådan høre hkemme til selve releasen, men måske nærmere efter
(17:43:27) soundpartner: som et seperat arrangement
(17:43:37) sbc: !
(17:43:54) soundpartner: jeg syntes at releasen af en ny version er et super mulighed for at komme ud til flere folk
(17:44:37) soundpartner: og derfor ville jeg mene at ting som en lille cafe hvor folk ku mødes og snakke sammen ville være fedt (også for venskabernes skyld)
(17:44:59) soundpartner: samt andre arrangementer hvor man kommer hinanden ved.
(17:45:16) soundpartner: jeg forestiller mig måske noget i retning af mødes kl 12
(17:45:26) delaz: !
(17:45:29) soundpartner: hvor der er hygge og lær hinanden at kende
(17:45:53) soundpartner: kl 14 er der release reseption for alle (dette anonceres offentligt )
(17:46:22) soundpartner: og kl 17 f.eks kan man så starte med de lidt mere tunge comunity ting
(17:46:25) soundpartner: færdig
(17:46:30) eitreach: sbc.
(17:46:33) sbc: frafalder
(17:46:40) eitreach: delaz.
(17:48:08) delaz: Jeg synes det lyder som et fedt arrangement som kunne v?re fedt at v?re med til, det kunne v?re fedt at f? nogle tips og tricks fra der mere erfarende ubuntu brugere s? jeg vil da h?jst sandsynligt dukke op hvis chancen er der :) - f?rdig
(17:48:25) eitreach: !
(17:48:52) eitreach: Jeg kan umiddelbart godt lide soundpartners forslag til et program. det er også hvad jeg umiddelbart tænker på, når der bliver sagt community-orienteret. Færdig.
(17:50:03) soundpartner: !
(17:50:09) eitreach: soundpartner.
(17:50:53) soundpartner: jeg tænker at der så i installationshjælper rummet frem for at være opllæg sådan planlagt ku være f.eks grupper
(17:52:31) soundpartner: forstået på den måde at f.eks jeg og Don_S kunne stå for folk det kommer med eees. når så der var interesserede nok så hoppede man op til tavlen og snakkede ligdt generelt om det. en anden person ku stå for noget med wifi der driller. når der er nok samlet ku denne så hoppe op til tavlen og snakke om det osv
(17:52:57) soundpartner: (nu brugte jeg Don_S da jeg ved han har en eee ogspå)
(17:53:00) soundpartner: færdig
(17:53:10) eitreach: !
(17:53:12) sbc: !
(17:53:42) eitreach: Vi har stadig et emne mere til debat, så jeg synes vi slutter her, når sbc har svaret, og finder en til at fremlægge idéerne på listen.
(17:53:51) eitreach: Færdig.
(17:54:34) sbc: Jeg tror der skal mere præcise tidspunkter på de forskellige emner, ellers bliver det svært at få overblik over hvornår det lige er der er interesse for EEE's, wifi eller noget 5. Jeg vil også foreslå at folk kommer over på events listen og giver deres besyv med i den videre planlægning.
(17:55:20) soundpartner: !
(17:55:24) sbc: Hvor meget har 'onsdags og søndags møderne' lyst til at være med i processen. Skal hver eneste sag til afstemning her, eller er det ok at detaljer bliver afklaret på events-mail listen?
(17:55:58) sbc: færdig
(17:56:06) eitreach: soundpartner, afsluttende.
(17:56:17) soundpartner: kan vi så ikke lige få adressen man tilmelder sig på med i loggen samt referatet
(17:56:20) soundpartner: færdig
(17:56:36) sbc: https://lists.ubuntu-dk.org/listinfo/events
(17:56:45) soundpartner: super
(17:56:51) eitreach: sbc, tager du den på de relevante lister?
(17:57:03) sbc: øh, ja, det gør jeg vel :)
(17:57:23) eitreach: righto. Vi skal også lige have afklaret hvad vi gør om pirateri-emnet. Skal jeg tage den på listen, og give et udkast til en disclaimer?
(17:57:28) sbc: ... eller venter til referatet er kommet ud og henviser til den detaljerede gengivelse af vores diskussion :D (Yay agger!)
(17:57:31) ***soundpartner lever forøvrigt af at lave sådanne arrangementer (med lidt større økonomi indvolveret dog)
(17:58:17) eitreach: Eller vil en af I andre hellere gøre det, i upartiskhedens navn?
(17:59:41) sbc: Det lader til at du bare gør det, eitreach :)
(17:59:58) eitreach: righto.
(18:00:02) eitreach: [debat] Global Bugjam den 20.-22 februar
(18:01:28) shiyee: !
(18:01:32) eitreach: shiyee.
(18:02:44) shiyee: vi er et par stykker fra Aalborg der har snakket om at sætte os sammen heroppe, så vi undgår transport. I den forbindelse kunne det være rigtig fedt med noget video-link.
(18:02:56) shiyee: færdig
(18:03:42) eitreach: Flere?
(18:04:55) eitreach: Det var ikke meget.
(18:05:35) Nicolaj: !
(18:05:40) eitreach: Nicolaj.
(18:05:48) Nicolaj: har ikke lige det store input til bug fix...
(18:06:02) Nicolaj: lang tid siden jeg har rodet med linux tech:-)
(18:06:04) Nicolaj: færdig
(18:06:13) soundpartner: !
(18:06:18) eitreach: soundpartner.
(18:06:21) soundpartner: det er jo mpih der har smidt det på. mon ikke han har noget? fæærdig
(18:07:11) sbc: han er vist afk, ham mpih
(18:07:41) shiyee_ [n=Shiyee@0x50a16865.abnxx4.dynamic.dsl.tele.dk] entered the room.
(18:07:49) eitreach: Det ser det ud til. Jeg har ham heller ikke online på gtalk.
(18:08:15) eitreach: shiyee_, er det noget du vil tage op på listen, eller skal vi vente til næste møde? Det bliver godt nok lidt sent, så..
(18:08:35) shiyee_: mpih har skrevet på mailing listen han ikke kunne være der 100% idag
(18:08:47) shiyee_: eitreach: tjah, det eneste det kræver er jo en computer med webcam i den anden ende, så mon ikke vi bare kan klare det på dagen :-)
(18:09:20) shiyee_: men ellers vil jeg da opfordre til at bakke om op bugjam'en, også hvis man kun lige har et par timer, og kun kan være med på IRC
(18:09:20) Don_S left the room.
(18:09:22) eitreach: Jo, hvis det ikke kræver mere, så. :)
(18:09:25) shiyee_: færdig
(18:09:46) eitreach: Nu skal jeg også selv lige overholde reglerne, sry.
(18:10:30) eitreach: Var det det? Næste møde?
(18:10:40) soundpartner: !
(18:10:45) eitreach: soundpartner.
(18:10:56) soundpartner: det med at streame det kræver nu lidt mere
(18:11:13) shiyee_: !
(18:11:28) soundpartner: end bare lige sådan der med mindre det bare skal være mellem ålborg og århus
(18:11:43) soundpartner: hvis det kunne streames ku det være fedt at alle kunne se med
(18:11:47) soundpartner: færdig
(18:11:58) eitreach: shiyee_.
(18:12:39) shiyee_: soundpartner: jeg havde nu bare tænkt noget 1-1 Skype/Ekiga eller lignende. Hvis der er stemning for noget global streaming kunne det jo også været ret fedt, evt. fra de forskellige steder folk sidder :-)
(18:12:41) shiyee_: færdig
(18:15:12) eitreach: Flere?
(18:16:47) eitreach: Så må vi være ved at være der.
(18:17:06) eitreach: # Næste møde - hvornår?
(18:17:37) eitreach: Er det onsdag den 18.?
(18:19:30) eitreach: Det er onsdag den 18.
(18:19:35) eitreach: # Eventuelt
(18:20:09) eitreach: Anyone?
(18:20:26) Nicolaj: nope
(18:20:51) eitreach: I så fald takker jeg for fremmøde. :)
(18:21:03) eitreach: og beder en stille bøn for agger.
(18:21:13) Nicolaj: ;) 
</pre>
