{|
| '''Warning'''
* This is a '''readonly''' and '''text-based''' archive of a deprecated wiki.
* '''Images''' and '''attachments''' have been removed to conserve space.
* '''Links''' may not work and there may be formatting issues.
* A '''compressed''' version with images and the original syntax is in the repo '''Releases'''.
|}

__TOC__

=== Log van de IRC meeting van 17 januari 2008 ===

{{{#!irc
18:30 < whellinga> We beginnen
18:30 < bbartek> 18.30 op men horloge
18:30 < whellinga> Allemaal wakker.....
18:30 < johanvd> joepiedepoepie
18:31 < whellinga> En serieus
18:31 < KevinE> hier al 18.32 hoor
18:31 < Gunirus> ntp!
18:31 < KevinE> yep
18:31 < profoX`> hm
18:31 < whellinga> Socializing op de Party, wil dat
18:31 < whellinga> wie
18:31 < profoX`> ik ben weer aanwezig..
18:31 < bbartek> wat is je definitie van socializing whellinga?
18:31 < Gunirus> whellinga: wat houdt het in
18:31 < Gunirus> iss
18:32 < johanvd> socializing gaat toch de hele dag door?
18:32 < whellinga> Met elkaar praten en grappen maken
18:32 < KevinE> inderdaad dat is iets wat we allemaal moeten doen
18:32 < bbartek> +1
18:32 < Gunirus> dat doet iedereen normaal
18:32 < whellinga> Aangenomen, plannen we in ;-)
18:32 < gradje53> daarvoor kom je toch naar een release party
18:32 < Gunirus> ja
18:32 < whellinga> Eten en drinken ?
18:33 < bbartek> Drinken mag voor mij wat meer zijn dan koffie ne thee
18:33 < whellinga> verklaar
18:33 < bbartek> een pintje lust ik wel
18:33 < bbartek> maar wat meer fris is ook al goed
18:33 < gradje53> daar zijn kroegen beter voor bbartek
18:33 < whellinga> Dat vraagt een vergunning en 16+ leden
18:33 < KevinE> wijn, bier, frisdrank, ...
18:34 < KevinE> achja
18:34 < Gunirus> (over welke release party gaat het eig? nl? be? )
18:34 < johanvd> frisdrank zou al een mooie aanvulling zijn
18:34 < whellinga> Allebei
18:34 < siegie> bbartek: bij het eten was er fruitsap? in hilversem
18:34 < Gunirus> k
18:34 < bbartek> voolropig over de nl party
18:34 < Gunirus> k
18:34 < siegie> bbartek: vorige keer dan toch
18:34 < KevinE> ja de organisatie ligt bij zowel nl als be
18:34 < arie__> ik wil wat voor beginners doen
18:34 < Gunirus> k
18:34 < bbartek> er zou een soort toog moeten zijn waar mensen een drankje kunnen bestellen
18:34 < whellinga> Wie kan een webcam verzorgen?
18:35 < bbartek> Xie woont er in de buurt van Hilversum hier, laat zeggen binnen 50km straal?
18:35 < whellinga> Niemand een webcam voor de thuisblijvers?
18:35 < johanvd> ik heb geen webcam
18:35 < bbartek> ik ook niet
18:36 < arie__> ik moet nog ergens een logitech hebben zal hem eens opzoeken
18:36 < Gunirus> ik heb er een
18:36 < Gunirus> maarja
18:36 < Gunirus> zeer zielige resolutie
18:36 < gradje53> ik heb er wel meer dan een, maar woon aan de andere kant van het land
18:37 < johanvd> als je komt kan je er eentje meenemen toch?
18:37 < gradje53> dat is op zich geen enkel probleem
18:37 < whellinga> Wil je het uitzoeken gradje53
18:37 < whellinga> Ik heb wel een domein om te testen
18:38 < gradje53> hoef ik niet uit te zoeken, kan er zo eentje pakken...
18:38 < gradje53> zou alleen niet weten met welke zachte waar het werkt, nog nooit getest....
18:38 < whellinga> Oke, maar wel voortijdig testen
18:38 < arie__> minder rotzooi dan ik dus :0
18:38 < rulus> of meer dan één, om verschillende beelden te tonen ;)
18:38 < Gunirus> :p
18:38 < arie__> ik neem hem ook mee
18:39 < gradje53> of veel meer rotzooi dan jou arie_....
18:39 < gradje53> met de nadruk op rotzooi....
18:39 < siegie> beter teveel webcams dan te weinig ik zou niet op 1 vertrouwen :)
18:39 < whellinga> Kunnen Arie en gradje53 dit samen oppakken?
18:39 < arie__> ja das goed
18:39 < gradje53> ik kan wel twee of 3 logitech webcams vinden tussen mijn rotzooi...
18:39 < johanvd> als ze maar werken
18:39 < whellinga> Arie dat is een actiepunt voor de notulen
18:40 < KevinE> ik heb er ook eentje, maar nederland is wel wat ver weg
18:40 < whellinga> Belgie moet ook, of niet bbartek
18:40 < bbartek> voor België is bijna alles reeds geregeld
18:40 < whellinga> Ook de webcam
18:40 < bbartek> enkel mensen die op de dag zelf willen meewerken zijn dringend gezocht
18:41 < arie__> ik ben ook van plan naar Belgie te gaan, kan ik hem ook meenemen
18:41 < bbartek> webcam ook
18:41 < gradje53> me too
18:41 < bbartek> mag steeds Arie
18:41 < KevinE> achzow ook qua vrijwilligers
18:41 < |mantas|> waar en wanneer is het bbartek ?
18:41 < KevinE> 3 mei
18:41 < bbartek> 3 mei 2008
18:41 < KevinE> in herk-de-stad
18:41 < whellinga> 2008?
18:41 < bbartek> GC De Markthallen, Markt 2, 3540 Herk-De-Stad, België
18:41 < zuzuzzzip> om wat uur is dat juist?
18:42 < arie__> in Belgie wil ook wel wat voor beginners doen
18:42 < bbartek> de datum en plaats zijn in feite pas 14 januari definitief geworden
18:42 < gradje53> count me in
18:42 < |mantas|> herk-de-stad? zitten daar veel linux-fanaten? :)
18:42 < profoX`> ik heb ook nog een cammetje dat je kan gebruiken als je wil.. is niets speciaals hoor.. ik gok QVGA resolutie
18:42 < bbartek> toen is de handtekening gezet onder het contract voor de zaal
18:42 < zuzuzzzip> |mantas|: nee, maar hasselt wel :P
18:42 < zuzuzzzip> (ligt ernaast)
18:42 < bbartek> in Herk-De-Stad zit: www.catsanddogs.com
18:43 < bbartek> ze helpen ons mee organiseren
18:43 < whellinga> Volgende punt?
18:43 < |mantas|> hasselt ken ik nie :p
18:43 < arie__> schijnen veel; Belgen te wonen :)
18:43 < bbartek> Hasselt ligt bij Overijsse
18:43 < |mantas|> wat gebeurd allemaal op zo een meet, want ben pas 6 maand met ubuntu bezig , ben nooit geweest
18:43 < whellinga> Is een ubuntushop nodig?
18:43 < zuzuzzzip> ik wil ook wel komen helpen in Belgie, maar om wat uur begint het dan juist?
18:43 < gradje53> dat zou wel heel prettig zijn
18:44 < johanvd> ubuntushop is wel leuk, alleen is een echte shop niet echt haalbaar
18:44 < Gunirus> het zou wel leuk zijn
18:44 < bbartek> Er worden presentaties gegeven, beginners geholpen met de installatie
18:44 < KevinE> misschien wel, misschien niet, ik zou anders wel wat Ubuntu goodies willen scoren
18:44 < johanvd> een inkoopactie via het forum of de wiki lijkt me leuk
18:44 < profoX`> |mantas|: release party is gewoon een leuk evenement waar je mensen ontmoet die met ubuntu bezig zijn, waar je leuke dingen kan bekijken die met ubuntu (of linux in het algemeen) te maken hebben, of hulp krijgen bij installatie/configuratie van ubuntu.. en nog veel meer :)
18:44 < bbartek> kunnen we wel doen johanvd
18:44 < |mantas|> kom ik mss wel es af, breng ik men lappie mee
18:44 < zuzuzzzip> is idd zeer realiserebaar johanvd
18:44 < rulus> ik dacht dat JanC contact had met een Duite verkoper van Ubuntu gadgets
18:44 < rulus> *Duitse
18:44 < |mantas|> ben wel een 40 tiger ? zijn die daar ook welkom?
18:44 < bbartek> vanwaar ben je |mantas|
18:45 < bbartek> ik ben 39
18:45 < |mantas|> leuven
18:45 < johanvd> het is voor alle leeftijden
18:45 < gradje53> ik ben 53, dus ik vermoed van wel...
18:45 < |mantas|> achh nice
18:45 < whellinga> Op de webshop van Canonical staan de waren,
18:45 < arie__> wij kennen geen leeftijd
18:45 < KevinE> ahhzow, ik kom ook uit het Leuvense
18:45 < bbartek> vanuit Leuven is Herk maar 15 minuten
18:45 < KevinE> inderdaad
18:45 < whellinga> We kunnen die via een wiki laten bestellen met vooruitbetalen en afleveren op de parytys
18:45 < |mantas|> nog echte che guevara's dus ? :p
18:46 < gradje53> lijkt me een goed idee, scheelt de verzendkosten als we die ook kunnen delen
18:46 < bbartek> zou er interesse zijn bij de gebruikers om Ubuntu t-shirts en zo te kopen?
18:46 < |mantas|> ik zal er zijn
18:46 < bbartek> thx |mantas|
18:46 < KevinE> ik zou er wel enkele willen scoren
18:46 < |mantas|> das zeker bbartek , ik koop er zeker één :)
18:46 < gradje53> ik ook
18:46 < johanvd> ik heb zeker interesse om ubuntu gadgets te kopen
18:46 < gradje53> wel een grote maat ;-)
18:47 < arie__> hoop dat er dan Hardy shirts zijn net als met Gutsy
18:47 < arie__> xxl
18:47 < KevinE> wel in XS maat he
18:47 < bbartek> we kunnen een wiki aanmaken en daarop de bestellingen plaatsen voor Ubuntu goodies
18:47 < whellinga> Allen bestellen wat op de Canonical site staat is dan mogelijk
18:47 < bbartek> maar dan moet er wel vooruit betaald worden
18:47 < zuzuzzzip> als overschrijving binnen is, bestellen
18:47 < wesley_> waar gaat onderwerp nu over ik ben nogal laat
18:48 < whellinga> Ubuntushop op party
18:48 < bbartek> en de goodies kunnen enkel afgehaald worden op de party
18:48 < wesley_> ook kubuntu goodies ?
18:48 < bbartek> opsturen is omslachtig en risicovol
18:48 < bbartek> alles wat op de Canonical site staat gaat
18:48 < whellinga> Alles wat op de Canonical site staat is dan mogelijk
18:48 < johanvd> ophalen op de party is prima
18:48 < wesley_> ik bestel altijd via ebay dus op sturen dat zal wel moeten gaan
18:49 < bbartek> https://shop.canonical.com/
18:49 < whellinga> Was de website al ergens BBartek
18:49 < bbartek> er is en ontwerp wiki nog geen goede versie
18:49 < |mantas|> effe eten , laterz
18:50 < bbartek> ebay is rechterlijk beschermd tegen misbruik en verlies
18:50 < bbartek> wij niet wesley_
18:50 < wesley_> weet je wat je ook kan doen bekers en muis matjes bij kruitvat laten maken en posters ect ect
18:50 < KevinE> inderdaad, als er iets misloopt dan hebben we problemen
18:50 < bbartek> ok
18:51 < whellinga> Dat mag niet zomaar, copyrights van Canonical
18:51 < bbartek> ik zal en wiki aanmaken en binnenkort publiceren op het forum
18:51 < kurosaki_ichigo> was toch opensource ?
18:51 < bbartek> ergens na het weekend
18:51 < johanvd> de logo's etc. zijn niet opensource volgens mij
18:51 < bbartek> zullen we zien of er voldoende bestellingen binnenlopen
18:51 < johanvd> trademark van canonical
18:51 < rulus> idd johanvd 
18:52 < bbartek> tenzij iemand anders die wiki wil maken?
18:52 < whellinga> Arie actiepunt bbartek, wiki afmaken
18:52 < kurosaki_ichigo> nou dan vraag je canonical toestemming als je het logo mag gebruiken ?
18:52 < arie__> ok
18:52 < rulus> wiki = wiki, iedereen kan die maken
18:52 < rulus> da's nu net het punt van een wiki
18:52 < bbartek> maar iemand moet eraan beginnen hé ;)
18:52 < zuzuzzzip> kurosaki_ichigo: ik denk dat het makkelijker is als we officiele merch bestellen hoor
18:52 < rulus> da's waar bb
18:52 < arie__> is het door de herrie ook meegekomen dat ik wel iets voor beginners wil doen ?
18:53 < whellinga> Wie wil een presentatie geven over Beginners
18:53 < Gunirus> ja
18:53 < Gunirus> hm
18:53  * Gunirus niet :p
18:53 < johanvd> arie__: wil je een presentatie geven of een workshop of iets anders?
18:53 < KevinE> arie al meerdere malen gezegd dat ie dat wil
18:53 < kurosaki_ichigo> zuzuzzzip ligt aan de kosten denk ik hoor want kruitvat maakt mooie posters hoog glans
18:53 < arie__> workshop lijkt mij wel iets
18:53 < bbartek> presentatie voor beginners?
18:54 < kurosaki_ichigo> ja zoiets maar laat mensen dan kiezen tussen kubuntu of ubuntu
18:54 < whellinga> Wat versta je onder een workshop arie
18:54 < KevinE> ja misschien een preview van de apps op de live cd
18:54 < profoX`> kurosaki_ichigo: zoals whellinga zei rust er een copyright op de naam "ubuntu" en mag zoiets niet geproduceerd worden zonder de goedkeuring van canonical... het kan eventuel wel nagevraagd worden..
18:54 < profoX`> eventueel *
18:55 < whellinga> Wat versta je onder een workshop arie
18:55 < arie__> is toch met een paar mensen een computer installeren? net als een workshop bloemschikken bv
18:55 < arie__> of zie ik het verkeerd
18:55 < johanvd> een demonstratie en installatiehulp dus
18:55 < arie__> ja zoiets
18:55 < kurosaki_ichigo> maar bij workshop moet je niet te zeer met grafische programma,s aan komen of commando line want dat schrikt af hadden ze ook in geleen zoiets met grafische programma,s
18:55 < bbartek> ik zit met een vervelend probleem, Kubuntu wordt geen LTS. Dus kan ik het moeilijk verkopen op de HRP. Zou heel verwarrend zijn voor de beginners en niet proffesioneel overkomen voor bedrijven.
18:56 < bbartek> KDE vind ik verder wel goed hoor
18:56 < KevinE> ja een demo van een liveCD en de installatiehulp, of gewoon een demo van een installatie geven
18:56 < bbartek> maar ik ga het waarschijnlijk niet erg hard promoten op de HRP
18:56 < profoX`> bbartek: tuurlijk kan dat wel.. het is minder interessant voor bedrijven, maar daarom niet minder interessant voor de horde gebruikers die zullen komen
18:56 < Gunirus> bbartek: mjah, wat is er niet LTS aan heb ik me afgevraagd
18:56 < arie__> wil ik op beide partys wel doen
18:56 < Gunirus> repos zijn dezelfde als ubuntu
18:56 < johanvd> de screenshots van de installatie zullen tegen die tijd wel in de documentatie staan gok ik zo ;)
18:56 < kurosaki_ichigo> maakt volgens mij zeer weinig uit als kubuntu geen lts is
18:57 < Gunirus> dacht ik ook
18:57 < rulus> voor bedrijven maakt dat zeker wel veel uit
18:57 < rulus> maar er zijn veel meer gewone gebruikers dan bedrijven natuurlijk ;)
18:57 < Gunirus> rulus: wat is er niet lts aan
18:57 < Gunirus> de rpos zijn dezelfde
18:57 < Gunirus> :p
18:57 < profoX`> Gunirus: (de KDE programma's)
18:57 < Gunirus> profoX`: ocharme ^_^
18:58 < bbartek> Op de HRP reken ik op een sterke vertegenwoordiging van bedrijven en scholen rulus
18:58 < KevinE> het verschil is dat de bedrijfswereld meer interesse zal tonen in iets dat degelijk ondersteunt gaat worden en dat we ook deze groep willen aanspreken
18:58 < rulus> Gunirus: klopt, maar LTS betekent support van Canonical, en heeft in sé niks met de repo's te maken
18:58 < whellinga> Arie werkt dus een workshop uit?
18:58 < Gunirus> rulus: dus als je ubuntu installert, er kde opgooit heb je een Kubuntu LTS in theorie toch
18:58 < Gunirus> :/
18:58 < bbartek> kunnen we de discussie stoppen over GNOME -KDE aub
18:58 < arie__> ja wil ik wel doen, nog liefhebbers om te helpen
18:58 < bbartek> het gaat hier over de HRP
18:58 < Gunirus> bbartek: ja, daar zijn we over bezig
18:58 < Gunirus> :p
18:59 < johanvd> arie__: ik wil wel helpen
18:59 < arie__> ok bedankt
18:59 < kurosaki_ichigo> hoe wil je een workshop op zetten wat voor soort mensen wil je bereiken?
18:59 < bbartek> welk onderwerp?
18:59 < whellinga> Dat gaan ze eerst uitzoeken
18:59 < KevinE> ik voor België eventueel, hangt allemaal samen met de druk van de opleiding die ik nu in maart ga beginnen
18:59 < bbartek> Compiz_Fusion?
18:59 < Gunirus> ja
18:59 < whellinga> idd wie
19:00 < Gunirus> forum : - Workshop/presentatie Compiz-Fusion (Gunirus, Siegi, Profox)
19:00 < whellinga> Geweldig
19:00 < Gunirus> heb je zelf gepost
19:00 < rulus> ik wil ook wel iets doen voor België
19:00 < bbartek> Waaraan denk je rulus ?
19:00 < kurosaki_ichigo> compiz fusion kan ook voor zeer veel negatiteit zorgen denk ik omdat het expermiteel allemaal is
19:00 < rulus> bbartek: maakt niet zoveel uit
19:01 < bbartek> compiz heeft vee leyecandy
19:01 < johanvd> kurosaki_ichigo: klopt, maar het is wel leuk als het werkt. als het niet werkt, zet je het uit. zo simpel is het
19:01 < Gunirus> idd
19:01 < Gunirus> hm
19:01 < bbartek> dat zou mooi zijn om mensen te leren werken met Compiz_Fusion
19:01 < Gunirus> btw, KDE4 staat niet op de planning zeker? :p
19:01 < kurosaki_ichigo> nou als niet werkt heb je kans dat je verse instalatie verschade is
19:01 < whellinga> Presentatie terminalgebruik, wie?
19:01 < Gunirus> nee
19:01 < bbartek> nee Gunirus
19:01 < rulus> kurosaki_ichigo: totaal niet
19:01 < Gunirus> kurosaki_ichigo: helemaal niet
19:01 < Gunirus> :p
19:01 < profoX`> Gunirus: in NL is er een KDE 4 voorstelling als ik me niet vergis
19:01 < Gunirus> profoX`: :D
19:02 < whellinga> Jos Poortvliet kom t hier weer.
19:02 < Gunirus> ok
19:02 < whellinga> Presentatie terminalgebruik, wie?
19:02 < bbartek> wacht eens even ... Gunirus en profoX` gebruiken KDE, siegie ook?
19:02 < Gunirus> ja
19:02 < kurosaki_ichigo> ik gebruik ook kde4
19:02 < gradje53> daar mag je wel wat extra tijd voor uittrekken als Jos komt praten over KDE4
19:02 < Gunirus> bbartek: waarom?
19:02 < profoX`> in België wil Bart het niet, maar ik ga zeker ook KDE 4 betrekken wanneer we het hebben over "composite"
19:03 < johanvd> inderdaad, gradje53
19:03 < bbartek> omdat ik zeer zwaar twijfel over KDE op HRP
19:03 < bbartek> om te showen
19:03 < Gunirus> maar waarom?
19:03 < kurosaki_ichigo> ik vind dat in kde4 het een geheel terwel compiz slechts een addon is
19:03 < rulus> je kan ook altijd 3.5.x showen natuurlijk
19:03 < gradje53> ziet er wel allemaal gelikt uit....
19:03 < Gunirus> linux is keuzevrijheid hee bbartek :p
19:03 < KevinE> het is allemaal nogal nieuw he
19:04 < bbartek> niet omdat het minder is of slechter is maar omdat er geen LTS is en verwarrend werkt voor beginners en bedrijven
19:04 < Gunirus> tegen dan al iets minder nieuw alweer
19:04 < whellinga> Dit is weer een G-K discussie
19:04 < johanvd> kde is een optie die mogelijk is, het is niet noodzakelijk. ik ben niet echt voorstander omdat kde4 rond die tijd nog wel een aantal bugs zal hebben
19:04 < bbartek> idd
19:04 < rulus> nee, dit is een LTS geenLTS discussie
19:04 < Gunirus> dit is een KDE voorstellen of niet discussie imho
19:04 < Gunirus> :p
19:04 < KevinE> ik volg Bart hierin hoor
19:04 < kurosaki_ichigo> kde4 loopt prima ik heb meer problemen met ubuntu 7.10 gehad toen ik die eens probeerde met zijn standaard fusion en alles
19:05 < bbartek> thx KevinE
19:05 < rulus> het gaat niet of het goed werkt of niet, het gaat erover of bedrijven langere tijd support kunnen krijgen van Canonical of niet
19:05 < whellinga> De demo pc's zullen gewoon HH hebben, Kubuntu, Ubuntu en Xubuntu
19:05 < KevinE> is niks bbartek uw argumenten op zich spreken in feite boekdelen
19:05 < Gunirus> mjah
19:06 < Gunirus> verwarrend
19:06 < kurosaki_ichigo> willen jullie een event in zuiden des land ook houden ?
19:06 < zuzuzzzip> lol
19:06 < Gunirus> we kunnen er ook nog fluxbox, e17 (of hoe et ook heet), xfce, .... in betrekken
19:06 < whellinga> We dwalen af heren en dames
19:06 < Gunirus> dan is het verwarrend
19:07 < johanvd> je kan het zo gek maken als je wil. wil je het overzichtelijk houden, dan blijf je bij de 3 grootste distro's op de demo computers
19:07 < gradje53> ik vind hilversum geen enkel probleem, wel zou ik graag een wat grotere ruimte zien....
19:07 < bbartek> er komt 1 HRP in Hilversum en 1 grote in België (ook een paar kleinere
19:07 < KevinE> whellinga heeft groot gelijk we dwalen af, gelieve terug on-topic graag
19:07 < whellinga> Presentatie terminalgebruik, wie?
19:07 < Gunirus> is die echt nodig?
19:07 < whellinga> Inclusief een beetje sudo
19:07 < zuzuzzzip> ja
19:07 < gradje53> wat wil je daarbij zien? Gebruik van bash-shelll ofzo?
19:08 < KevinE> best gewoon wat apt-get ofzo en wat simpele zaakjes
19:08 < rulus> ik vind die niet echt nodig, schrikt enkel af voor beginners en voor standaardgebruik heb je echt geen terminal nodig
19:08 < Gunirus> dat vind ik ook
19:08 < whellinga> Niet iedereen hoeft alle pres te volgen natuurlijk
19:08 < rulus> en als je denkt hem wel nodig te hebben is er genoeg info over te vinden
19:08 < gradje53> is inderdaad meer iets voor gevorderen
19:08 < Gunirus> daar sluit ik me ook bij aan
19:08 < whellinga> Wel of niet doen?
19:09 < johanvd> als presentatie is het misschien niet geschikt. een workshop past imo beter bij het onderwerp. dat is kleinschaliger, alleen voor geïnteresseerden en er is meer ruimte om vragen te stellen
19:09 < gradje53> nog even open houden
19:09 < kurosaki_ichigo> in april zal er zeker een party zijn is er niemand voor een belgie / nl party ergens in leuven of luik ofzo in leuven heb je zoon mooi lokaal daar word ook funiversum gehouden
19:09 < Gunirus> als je tijd teveel hebt zou ik het doen
19:09 < Gunirus> maar anders niet
19:09 < rulus> voor beginners is de terminalpresentatie waarschijnlijk te moeilijk, en voor de Ubuntero's te gemakkelijk..
19:09 < zuzuzzzip> mja tis ook niet dat iedereen naar ssh uitleg gaat
19:09 < zuzuzzzip> mja heb je wel een punt rulus
19:10 < whellinga> Wel of niet doen? +/-
19:10 < Gunirus> hoe Konsole verslaafd ik ook ben, ik zou het niet doen
19:10 < rulus> je kan simpele dingen uitleggen waar de beginners naar toe kunnen, en echt de geavanceerde dingen waar Ubuntu kenners ook iets van opsteken
19:10 < Gunirus> mss wel als workshop
19:10 < johanvd> -1
19:10 < Gunirus> maar een presentatie zie ik het nut niet goed van in
19:10 < johanvd> als presentatie is het misschien niet geschikt. een workshop past imo beter bij het onderwerp. dat is kleinschaliger, alleen voor geïnteresseerden en er is meer ruimte om vragen te stellen
19:10 < zuzuzzzip> +
19:10 < KevinE> openhouden voor workshop zou een optie zijn
19:11 < KevinE> en invullen als zijnde als er tijd voor is
19:11 < rulus> jep, daar sluit ik me bij aan
19:11 < whellinga> ok openhouden voor workshop, wie kan dat voorbereiden
19:11 < bbartek> terminal is niet goed
19:11 < kurosaki_ichigo> we willen natuurlijk windows gebruikers naar linux krijgen dus commando,s meteen bij pakken zal ze afschrikken miss kun je wel als alternatief erbuij zetten hoe je een pakje in konsole kan instaleren
19:11 < bbartek> heb er les over gegeven
19:11 < Gunirus> ok
19:11 < whellinga> ja en :-)
19:11 < bbartek> de mensen denken te snel dat ze dat moeten leren als er een workshop over gegeven wordt
19:12 < Gunirus> dus geen terminal ?
19:12 < bbartek> en dat schrikt beginners af
19:12 < rulus> 'de terminal' is gewoon moeilijk uit te leggen in een (half) uur...
19:12 < whellinga> Ok geen terminal dus
19:12 < bbartek> idd niet doen
19:12 < rulus> daar heb je ongeveer een dag voor nodig
19:12 < Gunirus> k
19:12 < kurosaki_ichigo> denk ik personelijk ook is presentatie niet een betere woord ?
19:12 < zuzuzzzip> ok kan het wel begrijpen
19:12 < zuzuzzzip> next :p
19:12 < whellinga> Presentatie buroblad overnemen?
19:13 < whellinga> incl. beheer op afstand
19:13 < Gunirus> presentatie / workshop?
19:13 < whellinga> Pres
19:13 < KevinE> workshop zowieso veel beter
19:13 < kurosaki_ichigo> uh nee presentatie gebruik van linux voor dagelijkse taken ?
19:13 < johanvd> dat is in 3 klikken gebeurd... daar kan je dan een hele korte presentatie over geven :D
19:13 < whellinga> Doe jij he tJohanvd, het oogt goed hoor
19:13 < kurosaki_ichigo> je zou ook de voor en nadelen op rijtje kunnen zetten
19:14 < rulus> je kan daar wel wat dieper op ingaan natuurlijk, vnc over ssh, met forwarding in je router en een dynamic dns client zodat je van overal ter wereld er aan kan etc.
19:14 < Gunirus> zit ssh ook in deze presentatie?
19:14 < whellinga> idd
19:14 < johanvd> beheer op afstand is buroblad op afstand + SSH of iets dergelijks?
19:14 < Gunirus> X forwarding eventueel
19:14 < whellinga> yep
19:14 < bbartek> lijkt me ook ene korte presentatie
19:14 < johanvd> voor SSH is de command line wel weer noodzakelijk
19:14 < Gunirus> kzou dat wel zien zitten, maar ik wil netwerken en compiz al doen :p
19:15 < johanvd> netwerken is toch ook beheer op afstand?
19:15 < johanvd> of alleen bestanden delen?
19:15 < kurosaki_ichigo> maar we mogen natuurlijk niet windows de grond in stappen he ?
19:15 < whellinga> Wil jij er over nadenken Johanvd
19:15 < johanvd> ik ga er eens over nadenken :)
19:15 < Gunirus> btw
19:15 < arie__> nee tegen de grond is goed genoeg :)
19:15 < whellinga> Genoteerd arie
19:16 < Gunirus> over
19:16 < Gunirus> - Workshop/presentatie Ubuntu, Kubuntu, Xubuntu en Server, samen in een netwerk (Gunirus)
19:16 < Gunirus> staat er op het forum
19:16 < whellinga> welles
19:16 < Gunirus> Wat moet dat allemaal hebben van inhoud?
19:16 < kurosaki_ichigo> ik kan miss wel een video op nemen van kde4 ?
19:16 < arie__> alles is gelogd
19:16 < rulus> doe je dat ook LTSP met edubuntu? da's erg interessant voor scholen
19:16 < Gunirus> rulus: dat kan ik bij netwerk bijdoen als je wil
19:16 < whellinga> Mag je zelf weten natuurlijk gun
19:16 < Gunirus> whellinga: profoX` en siegie doen ook mee :p
19:16 < rulus> Gunirus: dat lijkt me de beste plaats iig
19:16 < Gunirus> ok
19:16 < Gunirus> dus
19:17 < Gunirus> LTSP bij netwerken
19:17 < Gunirus> en
19:17 < whellinga> Als ik wist wat dat was
19:17 < Gunirus> meerdere pc's
19:17 < profoX`> Gunirus: deed ik niet aan mee
19:17 < Gunirus> je logt in
19:17 < Gunirus> profoX`: ok
19:17 < bbartek> ik denk aan: Openingsspeech door een bekende Nederlander / Vlaming, één presentatie over Ubuntu (uiteraard), één over Compiz' één over open-source software, ...  elk van 1.5 uur met ene pauze van 1 uur en we hebben 6.5 uur gevuld.
19:17 < kurosaki_ichigo> ja jan smit ofzo
19:17 < whellinga> 1,5 uur is wel erg lang hoor.
19:17 < johanvd> een presentatie van een half uur of een uur is al erg lang
19:18 < whellinga> idd
19:18 < profoX`> half uur is méér dan genoeg voor een presentatie
19:18 < bbartek> 1 uur heb je snel hoor, 1.5 uur is maximum
19:18 < whellinga> Er kunnen ook meerdere pres tegelijk zijn
19:18 < KevinE> Ja een mens kan meestal maar een 20 tot 30 minuten zijn aandacht ergens bij houden
19:18 < rulus> ik stel voor: korte presentatie's (half uurtje) eventueel meerdere zalen tegelijk, zodat mensen kunnen kiezen naar waar ze gaan
19:18 < profoX`> workshop kan misschien 1 uur duren
19:18 < gradje53> ligt er helemaal wie verteld... en waarover
19:18 < kurosaki_ichigo> maar volgende party zal rond april zijn ?
19:18 < arie__> in mei
19:18 < bbartek> mei
19:18 < johanvd> kurosaki_ichigo: 3 mei in belgie, 17 mei in nederland
19:18 < kurosaki_ichigo> word kiezen belgie of nl
19:19 < whellinga> Weet iemans iets over PDA's
19:19 < whellinga> Weet iemans iets over PDA's
19:19 < bbartek> hey pvandewyngaerde
19:19 < gradje53> ga je toch naar beiden, doe ik ook
19:19 < kurosaki_ichigo> ik ben niet zo rijkXD
19:19 < johanvd> whellinga: ik weet alleen dat sommige heel moeilijk aan het werk zijn te krijgen :P
19:19 < whellinga> Is voor velen een breekpunt
19:19 < KevinE> Nederland is voor mij een niet mogelijk ding
19:19 < gradje53> ik ook niet, moet er zelfs vrij voor nemen, is for the goog course
19:19 < rulus> ik ken niet veel mensen met een PDA
19:19 < gradje53> good...
19:20 < rulus> geen, eigenlijk
19:20 < arie__> ik heb een palm
19:20 < whellinga> En doet ie het arie
19:20 < gradje53> wij zijn er op de zaak mee aan het testen... maar wil nog niet echt lekker
19:20 < johanvd> mijn telefoon werkt maar gedeeltelijk. de belangrijkste functies (contacten en kalender) werken niet echt
19:20 < gradje53> veel van die pda's zijn windows mobile 6, en niks dan ellende
19:20 < arie__> je kan er mee synchroniseren met evolution, maar dat vind ik geen fijn programma
19:20 < KevinE> ok ik heb nu vanaf morgen mijn definitief rijbewijs, maar op mijn eentje naar Nederland no way
19:21 < pvandewyngaerde> hey bbartek,
19:21 < whellinga> Niet doen PDA dus?
19:21 < johanvd> KevinE: misschien kan je meerijden met iemand?
19:21 < rulus> ik zou dat laten
19:21 < gradje53> ik ben bezig met groupwise mobile server, alleen draaid die onder schrik niet windows server 2003....
19:21 < KevinE> meerijden kan altijd als ik een slachtoffer vind
19:21 < siegie> srry bbartek was even weg ik gebruik inderdaad kde.
19:21 < rulus> is niet zoveel over te vertellen, niet zo veel mensen hebben er één, en als ze 'r één hebben is er niet zo veel kans dat ie werkt met Ubuntu
19:22 < kurosaki_ichigo> maar als in mei gehouden word dan kunnen we beter wachten want heb gevoel dat vooral kubuntu kde4 pas echt goed is te praten wanneer er een distro van gemaakt is nu is het ja een addon
19:22  * johanvd is het eens met rulus
19:22 < whellinga> Geen pda dus
19:22 < gradje53> misschien bij een volgende party
19:22 < whellinga> Weet iemand nog sponsoradressen
19:22 < rulus> kurosaki_ichigo: kurosaki_ichigo, kde4 in hardy zal niet zoveel meer wijzigen tegenover nu hoor, feature freeze is 14 februari
19:22 < gradje53> ik zal mijn baas eens lief aankijken....
19:23 < gradje53> moet wel iets te regelen zijn...
19:23 < rulus> kurosaki_ichigo: daarna komen er enkel nog bugfixes normaal gezien
19:23 < whellinga> Voor sponsors moet het wel centraal benaderd worden, dus melden bij Bart of mij, doen wij de rest.
19:23 < whellinga> Masseren mag wel natuur;lijk
19:23 < gradje53> thais?
19:23 < whellinga> Chinees
19:24 < Gunirus> pffffff, ik ben ff afk
19:24 < gradje53> we hebben alleen pools in de aanbieding ;-)
19:24 < kurosaki_ichigo> rules maar kubuntu gaat wel de gaten vullen zeg maar want er ontbreken wat apps enzo en denk dat kubuntu er wel een geheel van kan maken nu is allemaal beetje slordig al kan ik me er wel mee uit vinden
19:24 < Gunirus> voor - Workshop/presentatie Wifi mag je mij ook noteren indien gewenst
19:24 < Gunirus> tot later
19:24 < whellinga> Staat, dank je'
19:24 < KevinE> tot later
19:24 < bbartek> polskiego?
19:25 < Gunirus> whellinga: yw
19:25 < gradje53> ik ben nog aan het testen met draadloze communicatie via ubuntu en microcontrollers,  maar daar kan ik nog niks zinnigs over vertellen, mogelijk pas volgende week
19:25 < Gunirus> ik ben voor alles te vinden :p
19:25 < kurosaki_ichigo> gunirus bij wifi kun je veel info vinden op madwifi.org
19:25 < rulus> ik weet niet of iemand deze nieuwe organisatie kent? http://nl.opendocsociety.org/ misschien interessant om daar eens contact mee op te nemen?
19:25 < johanvd> madwifi is toch alleen voor een bepaalde chipset?
19:25 < kurosaki_ichigo> uh ja maar kijk een hoelang de compatality lijst is
19:25 < whellinga> TV kijken en Ubuntu, wie?
19:26 < gradje53> heb wel twee tv kaarten maar nog nooit geprobeerd met ubuntu
19:26 < gradje53> liggen nu in een lade...
19:26 < kurosaki_ichigo> ik kijk tv met kdetv in kubuntu
19:26 < profoX`> johanvd: ja.. en zelfs enkel voor PCI
19:26 < rulus> mythbuntu etc?
19:26 < profoX`> kurosaki_ichigo: niet zo uitzonderlijk lang eigenlijk
19:26 < whellinga> Mythbuntiu mag
19:27 < johanvd> mythbuntu of linuxmce zou wel leuk zijn om daar een presentatie van te zien
19:27 < rulus> kan je nog veralgemenen naar 'Ubuntu media center' eventueel, met Elisa en co.
19:27 < whellinga> Zou mooi zijn als demo
19:27 < johanvd> elisa is nog wel ontzettend buggy en niet af
19:27 < rulus> klopt johanvd 
19:27 < rulus> maar leuk als afsluiter ofzo
19:28 < kurosaki_ichigo> profox conceptronic zijn anders goedkope kaartjes van 15 a 20 euro
19:28 < johanvd> als demo zou het prima zijn ja.
19:28 < whellinga> ter zake heren (streng)
19:28 < whellinga> kan rulus dat doen?
19:28 < rulus> ik kom niet naar Nederland
19:28 < whellinga> Jammer, kun je het maken en laten doen
19:28 < bbartek> misschine voor België ?
19:29 < rulus> hmm, ik heb 0 ervaring met mythtv, en geen tv-kaart e.d.
19:29 < kurosaki_ichigo> ik 1 slechte
19:29 < bbartek> zal dan moeilijk worden
19:29 < whellinga> Jammer, toch bedankt
19:29 < gradje53> we hebben toch nog een paar maandjes om mee te testen.....
19:30 < whellinga> Denk erover na, en laat het weten als je wilt en kunt
19:30 < rulus> doe ik iig
19:30 < bbartek> ok, ik neem binnenkort contact met je op rulus
19:31 < gradje53> ik heb het vrij druk de komende tijd, gelukkig wel allemaal met linux, dus wie weet kan ik er wat tussendoor bedenken
19:31 < whellinga> IRC, Cedega/Wine doet SWAT
19:31 < whellinga> IRC, Cedega/Wine doet SWAT, maar die slaapt ;)
19:32 < whellinga> Multimedia ?
19:32 < bbartek> is ook belangrijk
19:32 < rulus> wat is multimedia?
19:32 < whellinga> Zingen en dansen
19:32 < gradje53> beeld en geluid
19:32 < bbartek> daar moet ik binnenkort een les over geven
19:32 < rulus> lol ;) serieus?
19:32 < kurosaki_ichigo> ik ben wel veel bezig met multimedia aan gezien mijn hobbys
19:33 < stephanvaningen> --- darn, had nog een sollicitatiegesprek op werk en met 19:30 in mijn hoofd log ik nu pas aan. xcuse me
19:33 < rulus> Ubuntu Studio?
19:33 < bbartek> echt 8 februari voor ene computerclub
19:33 < whellinga> Bart kun je die les uitbesteden
19:33 < johanvd> multimedia 101: ga naar medibuntu.org en voer uit wat daar staat. hierna kan je zo'n beetje alles afspelen
19:33 < bbartek> nee gewoon de beschikbare mediaplayers en muziek progjes beschrijven die beschikbaar zijn in Ubuntu repo's
19:33 < whellinga> Maar laten zien wat er allemal kan, amarok, vlc etc
19:33 < rulus> multimedia als in 'video/audio bewerken'?
19:33 < bbartek> toch de belangrijkste
19:34 < rulus> of als in 'afspelen'?
19:34 < kurosaki_ichigo> vlc is wel goed die kan uitrekken
19:34 < bbartek> eerder afspelen en muziek maken en zo
19:34 < kurosaki_ichigo> kdenlive wil ik wel doen
19:34 < bbartek> bewerken is zeer complex
19:34 < whellinga> Voor de huis tuin en keuken gebruiker een kwijlopwekkende demo
19:34 < johanvd> bewerken is ook een leuk onderwerp denk ik
19:34 < bbartek> dat is de bedoeling whellinga
19:34 < rulus> afspelen is redelijk triviaal om een presentatie over te geven imo
19:35 < bbartek> dan heb je 1 presentatie nodig over 1 programma johanvd
19:35 < kurosaki_ichigo> ik heb al video,s met kdenlive gemaakt en een tut geschreven hoe je amvs maakt
19:35 < whellinga> Niet voor iemand die W gebruikt en alles moet kopen
19:35 < profoX`> cinelerra is wel leuk..
19:35 < Gunirus> maar onoverzichtelijk
19:35 < Gunirus> en redelijk buggy
19:35 < profoX`> voor audio vind ik het JACK framework zéér interessant
19:35 < johanvd> bbartek: een demonstratie over gimp, audacity, cinelerra of een ander programma kan toch wel?
19:35 < whellinga> yep
19:35 < rulus> Gunirus: daarom heb je een presentatie nodig :P
19:35 < Gunirus> kik
19:35 < profoX`> Gunirus: cinelerra cv versie is redelijk stabiel, maar je moet wel met bepaalde formaten werken, het is niet zo erg flexibel in formaten
19:35 < Gunirus> lo
19:35 < Gunirus> lol
19:35 < Gunirus> :p
19:36 < kurosaki_ichigo> http://www.youtube.com/watch?v=xjgixJc-rE8  hier voorbeeld wat kdenlive kan zonder effect puur knipwerk
19:36 < bbartek> zeker kan dat, maar uitleggen hoe je dit bewerkt is tijdrovend
19:36 < whellinga> Wie wil wat doen?
19:36 < johanvd> dan is het wel geschikt voor een workshop. een korte introductie in <programma X>
19:36 < bbartek> gewoon eens opstarten en iets afspelen en doro naar de volgende player lijkt me beter
19:36 < rulus> 'tijdrovend' is relatief natuurlijk.. als je presentatie's van 1 uur voorziet kan je dat prima uitleggen
19:37 < gradje53> als het goed is voorbereid hoeft dat geen enkel probleem te zijn.
19:37 < bbartek> klopt, rulus
19:37 < gradje53> dus niet live, want dat kan te snel mislopen
19:37 < rulus> tja, alles moet voorbereid zijn hé ;)
19:37 < stephanvaningen> ... Het ,was hier 18:30 geen ubuntu-events meeting begonnen voor kick-off?
19:38 < kurosaki_ichigo> mijn video matriaal mag in in iedere geval gebruikt worden voor wat je met kdenlive kan maken
19:38 < gradje53> lijkt me een van de voorwaarden
19:38 < rulus> lopt stephanvaningen
19:38 < rulus> *klopt
19:38 < whellinga> Wie wil wat doen?
19:38 < bbartek> ik vermoed dat er wel vraag is naar multimedia, als ik mijn les geef ga ik een aantal programma's testen en demonstrereen zoals Hydrogen en zo
19:38 < whellinga> Wie wil wat doen met multimedia?
19:38 < gradje53> multimedia spreekt altijd wel aan.
19:38 < whellinga> Jij dus gradje
19:39 < gradje53> nope...
19:39 < kurosaki_ichigo> ik zou opzich kdenlive kunnen doen maar kdenlive is geen vriendjes met compiz
19:39 < zuzuzzzip> zet compiz dan uit?
19:39 < whellinga> Kijk eens samen met gradje53
19:40 < kurosaki_ichigo> als ik gebruik zet ik comnpiz uit ( heb sowieso geen compiz
19:40 < gradje53> ik ben de komende tijd vrij druk met andere linux-gerelateerde zaken bezig...
19:40 < gradje53> heb niet zo heel veel tijd om me in andere dingen te verdiepen.
19:40 < whellinga> Schiet niet op zo ;-), dan later maar
19:40 < kurosaki_ichigo> brb
19:41 < rulus> het staat nog niet op de lijst, maar wat vinden jullie van een presentatie over Launchpad? Misschien niet zo voor de hand liggend, maar wel erg belangrijk. Het toont ook mooi hoe Ubuntu wordt gemaakt en hoe al die mensen samenwerken.
19:41 < bbartek> als ik hulp krijg wil ik wel die presentatie geven over de multimediamogelijkheden in Hilversum whellinga
19:41 < bbartek> ik heb wel een zachte g
19:41 < whellinga> Ik wil je wel helpen Bbartek
19:41 < whellinga> Laurel and Hardy show dan maar
19:41 < johanvd> met een microfoon kan die wel wat harder gemaakt worden ;)
19:41 < bbartek> jij moet je focussen op de hrp whellinga
19:42 < whellinga> Niet in  Belgie
19:42 < gradje53> ik ben verleden week bij de groupwise users group geweest, daar was een demo over bash door iemand uit twente... echt super....
19:42 < bbartek> hmmmm
19:42 < gradje53> die was beter dan herman finkers....
19:42 < whellinga> En een half uurtje hier moet kunnen
19:42 < bbartek> jij bij ons en ik bij jouw?
19:42 < johanvd> wie gaf die demo?
19:42 < whellinga> We werken het uoit bbartek
19:42 < gradje53> justin, nog wat...
19:42 < bbartek> ok is goed
19:42 < whellinga> Nog meer putne?
19:43 < bbartek> over presentaties?
19:43 < whellinga> n<->e
19:43 < whellinga> yep
19:43 < kurosaki_ichigo> kdenlive moet ik ff checken of het vloeiloos werkt '
19:43 < bbartek> nee, ik denk dat alles besproken is
19:43 < rulus> even herhalen
19:43 < rulus> even herhalen
19:43 < rulus> het staat nog niet op de lijst, maar wat vinden jullie van een presentatie over Launchpad? Misschien niet zo voor de hand liggend, maar wel erg belangrijk. Het toont ook mooi hoe Ubuntu wordt gemaakt en hoe al die mensen samenwerken.
19:43 < bbartek> zijn er mensen die nog ideeën hebben voor op de HRP?
19:43 < whellinga> Goed idee rules, maar wel ingewikkeld
19:43 < johanvd> launchpad is wel lastig denk ik
19:43 < bbartek> kent er iemand sponsors?
19:44 < bbartek> een evenement organiseren kost bakken vol geld
19:44 < whellinga> Een launchpad meeneem folder?
19:44 < bbartek> en dat terugverdienen met colaverkoop is riskant
19:45 < whellinga> De  begroting hier is ongeveer 4000 euro
19:45 < bbartek> Zijn er mensen hier die zich nuttig willen maken op de HRP?
19:45 < bbartek> vestiare, inkom/ontvangst , ...
19:45 < zuzuzzzip> ik wil wel iets doen bbartek (in belgie)
19:45 < KevinE> natuurlijk, ik zal uw drankopdrinker spelen
19:45 < stephanvaningen> Dat is een week voor mijn trouw, dus HRP zit er voor mij niet in :-(
19:45 < KevinE> ;)
19:46 < arie__> kan je dat niet uitstellen? :)
19:46 < johanvd> je moet wel prioriteiten stellen natuurlijk :)
19:46 < whellinga> Ik kan wel helpen voor Hilversum bbartek
19:46 < KevinE> zoiets stel je niet uit, want dan is het afstel
19:47 < whellinga> Neem je aanstaande mee, als ze dit overleeft houd ze echt van je
19:48 < gradje53> daar heb je een goed punt willem
19:48 < KevinE> hehe ja dat kan ook wel eens kloppen
19:48 < whellinga> Heb jij nog punten bbartek?
19:48 < bbartek> sponsoring iemand?
19:49 < bbartek> kent iemand ene bedrijf dat wil sponsoren
19:49 < gradje53> ik mogelijk, moet nog even overleggen
19:49 < bbartek> ok is goed gradje53
19:49 < rulus> Guy niet vergeten natuurlijk ;)
19:49 < pvandewyngaerde> wow, het wordt hier ook druk
19:49 < gdup> ik
19:49 < whellinga> ?
19:49 < bbartek> je bent van nederland he gradje53
19:50 < gradje53> yep
19:50 < bbartek> neem dan ff contact op met whellinga
19:50 < gradje53> maar ik kom ook naar belgie
19:50 < bbartek> ah
19:50 < rulus> gdup is Guy vermoed ik?
19:50 < whellinga> Die komt
19:50 < whellinga> Moet leoquant de openinmg doen?
19:50 < gdup> jup
19:51 < whellinga> Met Mark samen?
19:51 < johanvd> is wel een leuk idee
19:51 < profoX`> shuttleworth?
19:51 < whellinga> yep
19:51 < rulus> lol :-)
19:52 < siegie> whellinga: meen je dat nu, hoe kan je die strikken?
19:52 < whellinga> 'k heb ze allebei gevraagd, maar of ze kunnen?
19:52 < |mantas|> geef nog eens juiste plaats en datum en mss uur ook bbartek , kan ik het plakken als topic in een room op een andere server :)
19:52 < whellinga> We zullen het wat spacy moeten maken wellicht
19:52 < bbartek>     *
19:52 < bbartek>       Place: GC De Markthallen, Markt 2, 3540 Herk-De-Stad, België
19:53 < rulus> ik zal mij straks even bezighouden met het maken van de wiki-pagina's, goed?
19:53 < bbartek> ik heb snel snel een wiki geschreven
19:53 < bbartek> is nog lang niet af:
19:53 < bbartek> https://wiki.ubuntu.com/BelgianTeam/ReleaseParty/Hardy/Herk-De-Stad_03-may-2008
19:53 < rulus> dan zal ik uitbreiden ;)
19:53 < rulus> en die voor -nl maken eventueel
19:53 < arie__> toegevoegd aan bookmarks
19:53 < bbartek> iedereen die wil komen mag deze pagina al aanvullen
19:54 < bbartek> er bestaat al een nl pagina?
19:54 < bbartek> whellinga:
19:54 < whellinga> Ja meneer
19:54 < KevinE> ja ik zal zien natuurlijk, ik zit met een heel krap tijdsschema
19:54 < bbartek> ge komtzolang als je wil KevinE
19:54 < wesley_> okay kdenlive werkt dus ik zou kdenlive kunnen doen
19:55 < whellinga> ge komtzolang als je wil, da's lang gelden hoor ;-)
19:55 < whellinga> Je riep bbartek
19:55 < rulus> whellinga: link naar nl wiki pagina?
19:56 < whellinga> https:/wiki.ubuntu.com/DutchTeam/ ff zoeken
19:56 < KevinE> ja verdorie nu kan ik mijn nl forumnick niet gebruiken grr Kev is niet beschikbaar
19:57 < bbartek> https://wiki.ubuntu.com/DutchTeam/ReleaseParty/Hardy
19:57 < bbartek> tadaaa
19:57 < rulus> merci ツ
19:57 < Jami> hoe kan ik een carpool aanbieden?
19:58 < rulus> ik zal de wiki aanvullen op basis van deze vergadering
19:58 < profoX`> Jami: gewoon die pagina bewerken als je een account hebt, of ons even melden
19:58 < bbartek> door de pagina te bewerken Jami
19:58 < whellinga> https://wiki.ubuntu.com/DutchTeam/ReleaseParty/Hardy
19:58 < whellinga> sNEL GEVONDE HE
19:58 < KevinE> gewoon opgeven dat je komt en op de wiki aangeven hoeveel plaatsen je kan aanbieden zodat er op ingetekent kan worden is misschien nog het beste
19:58 < bbartek> te laat willem ;)
19:58 < whellinga> Niet te veel rommelen he
19:58 < rulus> komt in orde ;)
19:59 < whellinga> Snel die belgen
19:59 < KevinE> altijd, alle ik toch
19:59 < bbartek> Op de party in België is er nood aan garçons
19:59 < whellinga> Er mot ook een linkje naar nl vanuit be
19:59 < KevinE> waarom denk je dat ik drie pogingen nodig had om mijn rijbewijs te halen
19:59 < bbartek> omdat er een lange toog is ;)
19:59 < bbartek> ja die link komt er whellinga
19:59 < whellinga> Dank
20:00 < whellinga> Zijn we er zo
20:00 < bbartek> zijn er kandidaten?
20:00 < Jami> ik ben van Lanaken en kan nog 3 mensen menemen
20:00 < chri> bbartek: is er plaats om te slapen? want anders moeten we Bob zijn :-s
20:00 < bbartek> plaats het maar op de wiki jami
20:00 < whellinga> Waarvoor kandidaten
20:00 < KevinE> Lanaken is in limburg zeker
20:00 < rulus> chri: of de trein nemen :P
20:01 < Jami> 1, ik weet  niet hoe, en 2, ben eigelijk aan het werk momenteel
20:01 < KevinE> of was dat onder Brussel
20:01 < bbartek> van waar ben je chri ?
20:01 < chri> bbartek: zuiden of westen van Brussel
20:01 < chri> slechte kant dus :-)
20:02 < bbartek> is niet zo ver hoor, maar als ge met de auto zijt moogt ge nooit drinken
20:02 < bbartek> ik kan misschien wel een slaapplaats regelen hoor
20:02 < whellinga> Hier staan de resultaten van vandaag http://forum.ubuntu-nl.org/message/197834#p197834
20:02 < bbartek> kijk eens hoe snel whellinga is man ... pff
20:02 < JanC> bbartek: als ik aanwezig kan zijn wil ik wel helpen aan de toog, maar dat kan ik nu nog niet zeggen ツ
20:02 < whellinga> Niet bij bbartek slapen hoor, die snurkt als een os
20:03 < bbartek> hey JanC, is goed
20:03 < arie__> das snel
20:03 < bbartek> shht whellinga dat was ons geheimpje
20:03 < whellinga> Ervoor of erachter JanC
20:03 < johanvd> de vergadering is nog niet eens afgelopen of de notulen zijn er al :D
20:03 < JanC> whellinga: achter de toog is 't bier goedkoper  :P
20:03 < |mantas|> verwacht je veel volk bbartek ?
20:03 < bbartek> die waren op voorhand allang gekocht die notulen
20:03 < arie__> moet ik dat verslag alsnog maken?
20:03 < KevinE> hehe dat verwachtte ik al
20:03 < bbartek> ik hoop 350 -500 personen
20:04 < gdup> Wie je eigelijk kan en moet vragen voor een opensource-talk (in belgie althans) is Prof.Herman Bruyninckx.Die heeft dit op mijn vraag al een paar keren gedaan op scholen.Zou mij verwonderen dat hij iets zal rekenen.
20:04 < |mantas|> sjiek, das de moeite
20:04 < whellinga> Mag, weer op post op je naam ;-)
20:04 < JanC> gdup: idd. goed idee
20:04 < rulus> arie__: ik zal beginnen met de wiki, misschien kan je die mee aanvullen?
20:04 < whellinga> Kijk het even na arie, dan kan ik het aanpassen indien nodig
20:04 < bbartek> ff privé chat gdup
20:04 < arie__> das goed
20:04 < KevinE> ik wil ook wel anders helpen achter en voor de toog als ik kan
20:05 < JanC> Herman is ook verschillende keren als "open source specialist" in 't parlement mogen gaan vertellen en zo
20:05 < whellinga> Ik ga zo sluiten dames en heren, dank voor jullie onverdroten inzet en aandacht, namens alle mensen op deze wereldbol die iets hebben met dat wat Ubuntu heet
20:05 < JanC> (i.v.m. onderwijs dan)
20:05 < johanvd> graag gedaan willem. jij ook bedankt
20:05 < |mantas|> slukes whellinga
20:05 < bbartek> ok
20:06 < bbartek> is goed whellinga
20:06 < whellinga> Groet
20:06 < bbartek> gdup: heb je meer info over die professor?
20:06 < bbartek> bye whellinga
20:07 < arie__> tot ziens, ik laat xchat nog wel openstaan
20:07 < gdup> is raadgever van vlaams onderwijsdepartement
20:07 < |mantas|> prog bij ons aan de kuleuven
20:07 < |mantas|> prof
20:07 < chri> http://people.mech.kuleuven.be/~bruyninc/
20:07 < gdup> http://people.mech.kuleuven.be/~bruyninc/ictvisie.html
20:07 < chri> goeie kerel Herman,
20:08 < chri> hij kan de dingen goed verkopen
20:08 < bbartek> ah, ff lezen
20:08 < chri> en heeft al jaren respect vervorven in verschillende werelden (incl politiek)
20:08 < arie__> misschien is die prof ook iets voor hilversum
20:08 < bbartek> voor de party in België gaan we samenwerken met een computerclub: www.bitmappers.be
20:08 < KevinE> tot later allemaal ik moet er helaas van door heb andere verplichtingen die ik nu moet in orde brengen
20:08 < bbartek> en met een IT-bedrijf: www.catsanddogs.com
20:09 < bbartek> we proberen er iets groot van te maken
20:09 < bbartek> binnenkort krijgen jullie meerlinkjes
20:09 < bbartek> en info
20:09 < stephanvaningen> quit
20:09 < bbartek> ik ben er nu ook mee weg
20:09 < bbartek> bye iedereen
}}}
