{|
| '''Warning'''
* This is a '''readonly''' and '''text-based''' archive of a deprecated wiki.
* '''Images''' and '''attachments''' have been removed to conserve space.
* '''Links''' may not work and there may be formatting issues.
* A '''compressed''' version with images and the original syntax is in the repo '''Releases'''.
|}

__TOC__


Le jeudi 05 Aout 2010 c'est tenu une réunion IRC (Internet Relay Chat) des membres du LOCO Ubuntu-ma sur son chan "#ubuntu-ma" hébergé sur les serveurs Freenode. Le but était de tracer les futurs activités de la communauté et d'assurer le renouvellement de l'accréditation par le LOCO Council. 

=== Agenda ===
* Organisation de réunions IRC régulières
* Désigner des personnes pour écrire les rapports et maintenir le WIKI
* Organisation quelques réunions IRL (in real life) pendant le mois de ramadan
* Remarques à propos du WIKI
=== Réunion ===

==== Organisation de réunions IRC régulières ====

Sur proposition de Hassan El Jacifi (Waver), la communauté a discuté l'organisation d'éventuelle réunions IRC périodiques dans le but d'assurer une activité favorable à une réaccréditation de notre Loco lors du passage devant le Loco council. Les décisions suivantes, ont été prises :

# Organisation d'un vote concernant la périodicité des réunions de la communauté sur IRC chaque mois : http://doodle.com/nbg624hrypzw7gxq
# Organisation d'un vote concernant le jour de la semaine à choisir pour les réunions sur IRC : http://doodle.com/2p3g44utzzepi3z2
   ''Explications : Si le mardi est choisi, et la réunion est deux fois par mois, les réunions auront lieu chaque mardi impaire (exemple pour le mois septembre : mardi 7 sept le mardi 21 sept).''
<<BR>>
Divers sujets ont été suggérés pour être discutés lors de ces prochaines réunions :

* Stratégie marketing pour la promotion de Ubuntu au Maroc
* Abus de l'utilisation du LOGO du team par des tiers sans informer le team
* Mise en place d'un forum sur http://ubuntuforums.org et désignation d'une équipe pour la modération
* Mise en place d'un processus de validation des évents organisés par les membres du team
* Discussion autour du ciblage de public : les lycées, école privée, autres...
* Un sujet sur la Mailing List devrait être ouvert pour rassembler les suggestions d'ordre du jour pour les prochaines réunions.

==== Désigner des personnes pour écrire les rapports et maintenir le WIKI ====

La communauté a désigné lors de cette réunion les membres chargés du maintien du wiki et de la rédaction des rapports de réunions IRC. Ceci est dans le but de maintenir la qualité du wiki et d'afficher au mieux les activités du Loco. Les désignations sont comme suit :

* Groupe chargé des rapports :
** Maintien des rapports en français et prise de note pendant les meetings IRC  :
### Ubuntuman (Sghiouar AbdelFattah)
### Bunix (Hamza Badih) 
* Groupe wiki :
** Réctification et mise en forme du wiki  :
1. Daker (Adnane Belmadiaf)
* Groupe traduction :
** Anglais : 
** Maintien du Wiki en langue anglaise :
### ha55an (Hassan Dibani)
### kosaidpo()
** Traduction des rapport en anglais :
1. ha55an (Hassan Dibani)
** Arabe
** Maintien du Wiki en langue arabe:
1. Non désigner, à voir sur la ML
** Traduction des rapports en arabe :
1. Non désigner, à voir sur la ML
* Groupe adjoints :
** Relecture des rapport, wiki et des traduction:
### Waver (Hassan El Jacifi)
### Bunix(Hamza Badih)
### Kenix (Mohamed Essedik Najd)

La communauté fait appel à toutes les personnes qui voudraient l'aider dans la traduction et à la relecture du Wiki et des rapports, notamment en langue Arabe.

NDRL : Le processus de rédaction des rapports suivant a été adopté :

# Rédaction du rapport par le « groupe rapport » (Ubuntuman ou Bunix)
# Transmission au « groupe adjoint » (WaVeR ou Bunix) pour relecture.
# Transmission au « groupe wiki » (daker) pour une première mise en forme, transmission au « groupe 1. traduction EN,AR » pour démarrer la procédure de traduction.
# Transmission au « groupe wiki » pour mise en forme de la version EN,AR et informer « groupe adjoint » pour relecture de version EN,AR.

==== Organisation de quelques réunions pendant le mois de ramadan ====

Pour accroître la convivialité au sein du groupe, la communauté a pensé organiser des rencontres lors du mois sacré du ramadan. Pour cela, il a été décidé de voter le jour et le lieu du 1er meeting via un thread sur la ML.<<BR>>
L'organisation des rencontres suivantes et l'élaboration des sujets abordés se fera lors de ce premier meeting.

==== Remarques à propos du WIKI ====

Lors de cette réunion, divers remarques ont été émises autour du wiki :

# Nécessité de la réfaction de la page des membres
# Implémentation d'une page sur ce modèle : http://kaart.ubuntu-nl.org/
# Relance sur la ML pour demander les sources de l'ancien logo ou demander à des volontaires de le refaire. Ha55an est volontaire pour restyler le nouveau logo.<<BR>>

==== Annexe : Autres sujets hors ordre du jour ====
# Élaboration d'une collaboration avec les professeurs de classe prépa pour l'organisation des events chez eux.
# Chercher un contact dans l'association de logiciel libre SOUSE.
