{|
  | '''Warning'''
  * This is a '''readonly''' and '''text-based''' archive of a deprecated wiki.
  * '''Images''' and '''attachments''' have been removed to conserve space.
  * '''Links''' may not work and there may be formatting issues.
  * A '''compressed''' version with images and the original syntax is in the repo '''Releases'''.
|}

__TOC__

=== Minuta de la reunión de Ubuntu-ve, realizada el día 26/08/2010, en el canal IRC de freenode #ubuntu-ve ===

Hora de comienzo : 20:00:00 VET

Moderadores : <nowiki>[[RicardoFernandez|Ricardo Fernández]]</nowiki> (KOSHrf), <nowiki>[[CesarSevilla|Cesar Sevilla]]</nowiki> (C3s4r) , <nowiki>[[NelsonDelgado|Nelson Delgado]]</nowiki> (nejode)

== Agenda ==
## Elección del nuevo Local Contact
## Definir Equipos de trabajo para:
### Correo Electrónico @ubuntu.org.ve
2. Lista de Correos
3. Aprobación de nuevos miembros de Ubuntu-ve
4. Página Web
5. Foros
6. Canal IRC
7. Microblogging (Identi.ca, Facebook y Twitter)
8. Planeta
9. Launchpad
01. Reuniones
02. Wiki Ubuntu-ve
03. Contactos Regionales

== Acuerdos ==
=== Punto nro. 1 : Elección del nuevo Local Contact ===
Se procedió a informar que solo Cesar Sevilla estaba presente de los postulados y solo el presento una propuesta a través de la lista. Se dio oportunidad para autopostulaciones y no hubo ninguna, la votación quedo de la siguiente forma:

<pre>
Cesar Sevilla 9 Votos a favor
              0 Votos en contra
              9 abstinencia   
Total personas presentes 18
</pre>
Quedando como nuevo Local Contact  <nowiki>[[CesarSevilla|Cesar Sevilla]]</nowiki> (C3s4r).

=== Punto nro. 2 : Definir Equipos de trabajo ===
==== Punto 1 : Correo Electrónico @ubuntu.org.ve ====

Actualmente los administradores son 

<nowiki>[[RicardoFernandez|Ricardo Fernández]]</nowiki> (KOSHrf)

<nowiki>[[CesarSevilla|Cesar Sevilla]]</nowiki> (C3s4r)

<nowiki>[[NelsonDelgado|Nelson Delgado]]</nowiki> (nejode)

<nowiki>[[EfrainValles|Efrain Valles]]</nowiki> (effie_jayx)

Por los momentos se mantiene mientras se revisa quienes son los moderadores.

==== Punto 2 : Lista de Correos ====

<nowiki>[[RicardoFernandez|Ricardo Fernández]]</nowiki> (KOSHrf) fue felicitado por la gran labor como moderador de la lista y permanecerá desempeñando esta labor por este nuevo año.

==== Punto 3 : Aprobación de nuevos miembros de Ubuntu-ve ====

El nuevo LoCo tomara la responsabilidad de aprobar a los nuevos miembros y se decidió revisa las normas de ingreso para actualizarlas

==== Punto 4 : Página Web ====

Se armaron dos equipos el de diseño el cual estará liderizado por jean_ccs, y se aceptara la contribución con ideas de todos los miembros de la comunidad

El equipo de moderadores estará compuesto por: <nowiki>[[JoseEfrain|José Padilla]]</nowiki> (JoseEfrain), JamUnix y CARABOBO 

==== Punto 5 : Foros ====

Se propuso y aprobó que los moderadores de la web sean los mismos del Foro

==== Punto 6 : Canal IRC ====

Los voluntarios fueron <nowiki>[[https://launchpad.net/~elwuilmer|Wuilmer Bolívar]]</nowiki> (ElWuilMeR) y JamUnix   y <nowiki>[[RicardoFernandez|Ricardo Fernández]]</nowiki> (KOSHrf), seguirá desempeñando en conjunto con ellos la función de moderador 

==== Punto 7 : Microblogging (Identi.ca, Facebook y Twitter) ====

Se explico que debían encargarse de publicar las nuevas noticias por estos canales y los voluntarios fueron <nowiki>[[https://launchpad.net/~elwuilmer|Wuilmer Bolívar]]</nowiki> (ElWuilMeR), <nowiki>[[DavidHernandez|David Hernández]]</nowiki> (davidhdz) y <nowiki>[[CesarSevilla|Cesar Sevilla]]</nowiki> (C3s4r)
==== Punto 8 : Planeta ====

Actualmente el moderador es <nowiki>[[EfrainValles|Efrain Valles]]</nowiki> (effie_jayx) y se unirá <nowiki>[[DavidHernandez|David Hernández]]</nowiki> (davidhdz)

==== Punto 9 : Launchpad ====

Se omite este punto porque son los mismos que dan la aprobación de Nuevos Miembros

==== Punto 10 : Reuniones ====

En este caso sera el moderador que se encuentre de turno en el Canal IRC, y el editor de la Minuta sera seleccionado voluntariamente con los participantes de la reunión.

==== Punto 11 : Wiki Ubuntu-ve ====

Los moderadores en este caso serán jean_ccs,  <nowiki>[[NeloTovar|Nelo Tovar]]</nowiki> (ntovar), <nowiki>[[https://launchpad.net/~elwuilmer|Wuilmer Bolívar]]</nowiki> (ElWuilMeR) y <nowiki>[[JoseEfrain|José Padilla]]</nowiki> (JoseEfrain), <nowiki>[[Emerling|David Rondon]]</nowiki> (Emerling)

==== Punto 12 : Contactos Regionales ====

En este punto se decidió crear primero la figura y las regiones y luego elegir los contactos regionales

'''Próxima reunión :''' ''Por definir''

<nowiki>[[attachment:Log de reunión]]</nowiki>
