{|
  | '''Warning'''
  * This is a '''readonly''' and '''text-based''' archive of a deprecated wiki.
  * '''Images''' and '''attachments''' have been removed to conserve space.
  * '''Links''' may not work and there may be formatting issues.
  * A '''compressed''' version with images and the original syntax is in the repo '''Releases'''.
|}

__TOC__

=== Minuta de la reunión, realizada el día 16/01/2013, en el canal IRC de freenode #ubuntu-ve ===

Hora de comienzo :  20:07 VET

Hora de fin: 22:05 VET

Moderadores : <nowiki>[[Emerling | David Rondón]]</nowiki> (Emerling)

Participantes: Emerling, persaudsamuel, juanc, xyn_, C3s4r, lordsystem, nejode, JamUnix, cyberthrone, K15h4, echevemaster, unknow, Slenderman, Naudy, carluchox, Linuxsor, lmartinezh, Shockwave, samuray, tatica

==== Consideraciones previas ====
No responder los saludos y evitar las conversaciones fuera del punto a tratar, esto con el fin de llevar un orden de idea. La modalidad de la reunión es el siguiente: Se propone los puntos a tratar, con una breve introducción, luego se le dará derecho de palabra a todos ustedes pero para solicitarla debe colocar ('''o/''') sin los paréntesis. Si existe alguna duda y se genera una pregunta que no es contestada, por favor tenga paciencia en cualquier momento se le responderá.

== Agenda ==
<nowiki>[[http://loco.ubuntu.com/meetings/ubuntu-ve/527/detail/ |http://loco.ubuntu.com/meetings/ubuntu-ve/527/detail/]]</nowiki>

1. Votación para la activación de reuniones mensuales 

2. FLISoL 2013

3. Temas-Ideas varias

== Temas ==
=== Votación para la activación de reuniones mensuales. ===
Se realizaran una votación para elegir si se retoman las reuniones mensuales nuevamente y si se continua cada tercer miércoles u otro dia a las 8:00 pm

En este punto se llevaron acabo varias votaciones, en donde primero se voto por la reactivación de realizar las reuniones mensuales, como se hacían antes, y segun la votación el resultado por mayoria de votos fue POSITIVO, se haran las reuniones mensuales

Ahora el siguiente paso, fue escoger el día de las reuniones, donde se votaron por los siete días de la semana  de manera que si alguno estaba de acuerdo o no; con varios días, asi pudiese votar en ellos, quedando como resultado, LOS DOMINGOS.

* ************  Entonces concluyendo este punto, quedamos de esta manera  TENDREMOS REUNIONES MENSUALES, TODOS LOS TERCEROS DOMINGOS de cada mes  y se tomo la (IDEA)  de avisar una vez registrada una reunion/evento por la lista de correos y redes sociales, en varias ocasiones antes de la reunion/evento

=== FLISoL 2013. ===
Este segundo punto se basó la reunión mas o menos en escuchar algunas inquietudes con respecto al material  para los team. participantes o asistentes al FLISoL 2013. en donde se tenia una disyuntiva sobre la cantidad de CD/DVDS repartidos, en donde unos planteaban repartir por partes iguales a cada contacto regional, en cada oportunidad que nos lleguen O repartirlos según las actividades de cada equipo regional, puesto que hay regiones que tienen mas actividad que otras donde prácticamente es nula, esto hacía que donde mas participación se tuviese  se necesitara mas material  (CD/DVDS) .. por durar gran tiempo en esta deliberaciones, se llevo a cabo una votación, donde prevaleció enviar por partes iguales a los Contactos Regionales... y el llamado a los equipos a prepararse para este evento y estar en contacto constante con la comunidad acerca de los avances y necesidades para el mismo.

=== Temas-Ideas varias ===
Aquí tratamos entre otras cosas el tema de renovación de Contactos que ocupamos algunas funciones como Local Contact - Contactos Regionales/Locales y de los miembros principales en los equipos en donde se tomo la (IDEA) en que Cesar Sevilla y Emerling analizarán una metodología para poder obtener el mejor de los resultados con respecto a nuestros miembros principales, y de reunirnos periódicamente para ir ajustando estos detalles, leugo se convocará a una reunión para hacer las postulaciones y votaciones por IRC. con respecto a estas funciones..

== Próxima Reunión == 
Debería  realizarse en el canal de IRC de Ubuntu-ve el día Domingo, 17/02/2013. como se acordó en esta reunión.
Deben estar pendiente con el linkde reuniones y eventos
<nowiki>[[http://loco.ubuntu.com/teams/ubuntu-ve | Reuniones y Eventos ]]</nowiki>
---
==== Agradecimientos ====
Quiero agradecer nuevamente a todos los nuevos miembros que se han integrado a ubuntu-ve, esperando verlos prontos en las actividades de la comunidad, un especial abrazo fraternal a los miembros de la radio online de ubuntu-ve quienes han dado su mejor esfuerzo a este proyecto, a toda la comunidad. Gracias

----
'''Descargar Log de la Reunión:'''

<nowiki>[[http://ubottu.com/meetingology/logs/ubuntu-ve/2013/ubuntu-ve.2013-01-17-00.38.log.html#l-622 | Log]]</nowiki>
