{|
| '''Warning'''
* This is a '''readonly''' and '''text-based''' archive of a deprecated wiki.
* '''Images''' and '''attachments''' have been removed to conserve space.
* '''Links''' may not work and there may be formatting issues.
* A '''compressed''' version with images and the original syntax is in the repo '''Releases'''.
|}

__TOC__

=== Minuta de la reunión de Ubuntu-ve realizada el día 16/06/2010, en el canal de freenode #ubuntu-ve ===

Hora de comienzo : 20:30:02 VET

Moderador : <nowiki>[[EfrainValles|Efraín Valles]]</nowiki> (effie_jayx)

=== Agenda ===
1. Revisar y definir los IRCops en IRC #ubuntu-ve
2. 4to Aniversario de Ubuntu Venezuela

=== Acuerdos ===
==== Punto nro. 1 : Revisar y definir los IRCops en IRC #ubuntu-ve ====
Se acordó dar acceso de op a abr4xas, nejode, ntovar y C3s4r, quitar dicho acceso a santiago-ve esto en vías de tener mas personas que están activas en el medio resguardando las políticas dentro del canal.

==== Punto nro. 2 : 4to Aniversario de Ubuntu Venezuela ====
Se transmitió la información que nos brindara Emerling Rondon sobre lo que esta confirmado, fecha, lugar, sillas, mesas, acceso wifi. Hay cosas que se están trabajando ahora mismo.y necesitan del apoyo de todos no importa nuestra distancia.

==== Acordamos trabajar duro en: ====

* Necesitamos mas Charlas para el día del evento: Si alguien quiere aportar brindando una charla, puede apuntarse en https://wiki.ubuntu.com/VenezuelaTeam/Aniversary/Maracay2010. Cesar Sevilla tiene varias pero dice que no quiere acaparar.

* Difundir bastante el progreso del evento para motivarnos y motivar participación de nuevos usuarios: SI tenemos blogs y microblogs (identi.ca y twitter) anuncien de nuestro evento de celebración aniversario por estas vías, no tiene que ser algo muy detallado por ahora puesto a que estamos definiendo charlas claves y mucho de la dinamica del evento.

* Actualizar el material a entregarse, en especial los trípticos, agregar nuevo contenido que tengamos para nuestro equipo, Cambiar las cosas a que reflejen el uso del logo nuevo. https://wiki.ubuntu.com/VenezuelaTeam/MaterialPOP/ esto es tarea de todos y toda ayuda es buena.

'''Seria bueno tener progreso sobre esto antes de la semana que viene donde nos reuniremos extraordinariamente para brindar apoyo al equipo en Maracay.'''

----
'''Log :'''<nowiki>[[attachment:log-20100616.log]]</nowiki>

'''Proxima reunión :''' ''23/06/2010''
